<?xml version="1.0" encoding="UTF-8"?>
<!DOCTYPE LexicalResource SYSTEM "file:/N:/cst/metanord/STO/STO-LMF-eks/format-dtd-mv/DTD_LMF_REV_16-strict.dtd">
<LexicalResource dtdVersion="16" xmlns:dcr="http://www.isocat.org/ns/dcr">
   <!-- STO export to LMF for morphology, January 2013  -->
    <GlobalInformation>
       <feat att="languageCoding" dcr:datcat="http://www.isocat.org/datcat/DC-2008" val="ISO 639-1"/>
       
    <!--POS tagset and morphological features with references to isocat -->
       <feat att="adjectivalFunction" dcr:datcat="../DC-5289" val="attributiveFunction" dcr:valueDatcat="../DC-5287"/>
       <feat att="adjectivalFunction" dcr:datcat="../DC-5289" val="predicativeFunction" dcr:valueDatcat="../DC-5288"/>
       <feat att="adjectivalFunction" dcr:datcat="../DC-5289" val="unspecified" dcr:valueDatcat="../DC-1908"/>
       <feat att="partOfSpeech" dcr:datcat="../DC-1345" val="adjective" dcr:valueDatcat="../DC-1230"/>
       <feat att="partOfSpeech" dcr:datcat="../DC-1345" val="commonNoun" dcr:valueDatcat="../DC-1256"/>
       <feat att="partOfSpeech" dcr:datcat="../DC-1345" val="conjunction" dcr:valueDatcat="../DC-1260"/>
       <feat att="partOfSpeech" dcr:datcat="../DC-1345" val="demonstrativePronoun" dcr:valueDatcat="../DC-1270"/>
       <feat att="partOfSpeech" dcr:datcat="../DC-1345" val="deponentVerb" dcr:valueDatcat="../DC-5278"/>
       <feat att="partOfSpeech" dcr:datcat="../DC-1345" val="existentialPronoun" dcr:valueDatcat="../DC-3012"/>
       <feat att="partOfSpeech" dcr:datcat="../DC-1345" val="generalAdverb" dcr:valueDatcat="../DC-1435"/>
       <feat att="partOfSpeech" dcr:datcat="../DC-1345" val="indefinitePronoun" dcr:valueDatcat="../DC-1309"/>
       <feat att="partOfSpeech" dcr:datcat="../DC-1345" val="infinitiveParticle" dcr:valueDatcat="../DC-1896"/>
       <feat att="partOfSpeech" dcr:datcat="../DC-1345" val="interjection" dcr:valueDatcat="../DC-1318"/>
       <feat att="partOfSpeech" dcr:datcat="../DC-1345" val="interrogativeRelativePronoun" dcr:valueDatcat="../DC-3016"/>
       <feat att="partOfSpeech" dcr:datcat="../DC-1345" val="mainVerb" dcr:valueDatcat="../DC-1400"/>
       <feat att="partOfSpeech" dcr:datcat="../DC-1345" val="numeral" dcr:valueDatcat="../DC-1334"/>
       <feat att="partOfSpeech" dcr:datcat="../DC-1345" val="ordinalAdjective" dcr:valueDatcat="../DC-1338"/>
       <feat att="partOfSpeech" dcr:datcat="../DC-1345" val="personalPronoun" dcr:valueDatcat="../DC-1463"/>
       <feat att="partOfSpeech" dcr:datcat="../DC-1345" val="possessivePronoun" dcr:valueDatcat="../DC-1359"/>
       <feat att="partOfSpeech" dcr:datcat="../DC-1345" val="preposition" dcr:valueDatcat="../DC-1366"/>
       <feat att="partOfSpeech" dcr:datcat="../DC-1345" val="properNoun" dcr:valueDatcat="../DC-1371"/>
       <feat att="partOfSpeech" dcr:datcat="../DC-1345" val="reciprocalPronoun" dcr:valueDatcat="../DC-1924"/>
       <feat att="partOfSpeech" dcr:datcat="../DC-1345" val="unclassifiedParticle" dcr:valueDatcat="../DC-1897"/>
       <feat att="partOfSpeech" dcr:datcat="../DC-1345" val="unspecified" dcr:valueDatcat="../DC-1908"/>
       <feat att="case" dcr:datcat="../DC-1840" val="genitiveCase" dcr:valueDatcat="../DC-1293"/>
       <feat att="case" dcr:datcat="../DC-1840" val="nominativeCase" dcr:valueDatcat="../DC-1331"/>
       <feat att="case" dcr:datcat="../DC-1840" val="unspecified" dcr:valueDatcat="../DC-1908"/>
       <feat att="decomposition" dcr:datcat="../DC-5281" val="CDATA"/>
       <feat att="definiteness" dcr:datcat="../DC-1926" val="definite" dcr:valueDatcat="../DC-2004"/>
       <feat att="definiteness" dcr:datcat="../DC-1926" val="indefinite" dcr:valueDatcat="../DC-2005"/>
       <feat att="definiteness" dcr:datcat="../DC-1926" val="unspecified" dcr:valueDatcat="../DC-1908"/>
       <feat att="degree" dcr:datcat="../DC-1419" val="comparative" dcr:valueDatcat="../DC-1421"/>
       <feat att="degree" dcr:datcat="../DC-1419" val="positive" dcr:valueDatcat="../DC-1420"/>
       <feat att="degree" dcr:datcat="../DC-1419" val="superlative" dcr:valueDatcat="../DC-1422"/>
       <feat att="frequency" dcr:datcat="../DC-5615" val="CDATA"/>
       <feat att="grammaticalGender" dcr:datcat="../DC-1297" val="commonGender" dcr:valueDatcat="../DC-1558"/>
       <feat att="grammaticalGender" dcr:datcat="../DC-1297" val="neuter" dcr:valueDatcat="../DC-1884"/>
       <feat att="grammaticalGender" dcr:datcat="../DC-1297" val="unspecified" dcr:valueDatcat="../DC-1908"/>
       <feat att="grammaticalNumber" dcr:datcat="../DC-1298" val="plural" dcr:valueDatcat="../DC-1354"/>
       <feat att="grammaticalNumber" dcr:datcat="../DC-1298" val="singular" dcr:valueDatcat="../DC-1387"/>
       <feat att="grammaticalNumber" dcr:datcat="../DC-1298" val="unspecified" dcr:valueDatcat="../DC-1908"/>
       <feat att="id" dcr:datcat="../DC-1845" val="CDATA"/>
       <feat att="independentWord" dcr:datcat="../DC-5285" val="no" dcr:valueDatcat="../DC-1905"/>
       <feat att="independentWord" dcr:datcat="../DC-5285" val="yes" dcr:valueDatcat="../DC-1904"/>
       <feat att="inflectionalParadigm" dcr:datcat="../DC-5283" val="CDATA"/>
       <feat att="joiningElement" dcr:datcat="../DC-5279" val="CDATA"/>
       <feat att="joiningElementResult" dcr:datcat="../DC-5280" val="CDATA"/>
       <feat att="morphologicalUnitId" dcr:datcat="../DC-5282" val="CDATA"/>
       <feat att="officiallyApproved" dcr:datcat="../DC-5284" val="no" dcr:valueDatcat="../DC-1905"/>
       <feat att="officiallyApproved" dcr:datcat="../DC-5284" val="yes" dcr:valueDatcat="../DC-1904"/>
       <feat att="originalSource" dcr:datcat="../DC-2534" val="CDATA"/>
       <feat att="ownerNumber" dcr:datcat="../DC-1417" val="plural" dcr:valueDatcat="../DC-1354"/>
       <feat att="ownerNumber" dcr:datcat="../DC-1417" val="singular" dcr:valueDatcat="../DC-1387"/>
       <feat att="person" dcr:datcat="../DC-1328" val="firstPerson" dcr:valueDatcat="../DC-1288"/>
       <feat att="person" dcr:datcat="../DC-1328" val="secondPerson" dcr:valueDatcat="../DC-1384"/>
       <feat att="person" dcr:datcat="../DC-1328" val="thirdPerson" dcr:valueDatcat="../DC-1402"/>       
       <feat att="reflexivity" dcr:datcat="../DC-5286" val="no" dcr:valueDatcat="../DC-1905"/>
       <feat att="reflexivity" dcr:datcat="../DC-5286" val="yes" dcr:valueDatcat="../DC-1904"/>
       <feat att="register" dcr:datcat="../DC-1988" val="formalRegister" dcr:valueDatcat="../DC-1992"/>
       <feat att="spellingVariant" dcr:datcat="../DC-5612" val="CDATA"/>
       <feat att="tense" dcr:datcat="../DC-1286" val="past" dcr:valueDatcat="../DC-1347"/>
       <feat att="tense" dcr:datcat="../DC-1286" val="present" dcr:valueDatcat="../DC-1367"/>
       <feat att="transcategorization" dcr:datcat="../DC-5272" val="transadjectival" dcr:valueDatcat="../DC-5276"/>
       <feat att="transcategorization" dcr:datcat="../DC-5272" val="transadverbial" dcr:valueDatcat="../DC-5275"/>
       <feat att="transcategorization" dcr:datcat="../DC-5272" val="transnominal" dcr:valueDatcat="../DC-5277"/>
       <feat att="verbFormMood" dcr:datcat="../DC-1427" val="gerundive" dcr:valueDatcat="../DC-2243"/>
       <feat att="verbFormMood" dcr:datcat="../DC-1427" val="imperative" dcr:valueDatcat="../DC-1844"/>
       <feat att="verbFormMood" dcr:datcat="../DC-1427" val="indicative" dcr:valueDatcat="../DC-1885"/>
       <feat att="verbFormMood" dcr:datcat="../DC-1427" val="infinitive" dcr:valueDatcat="../DC-1312"/>
       <feat att="verbFormMood" dcr:datcat="../DC-1427" val="participle" dcr:valueDatcat="../DC-1341"/>
       <feat att="voice" dcr:datcat="../DC-1413" val="activeVoice" dcr:valueDatcat="../DC-1227"/>
       <feat att="voice" dcr:datcat="../DC-1413" val="passiveVoice" dcr:valueDatcat="../DC-1346"/>
       <feat att="writtenForm" dcr:datcat="../DC-1836" val="CDATA"/>
    </GlobalInformation>


    <Lexicon>
       <feat att="languageIdentifier"  dcr:datcat="../DC-279" val="da"/>    
         
<LexicalEntry><feat att="partOfSpeech" val="commonNoun"/> 
<feat att="id" val="GMU_ådselgraver_1"/> 
<feat att="morphologicalUnitId" val="ÅDSELGRAVER"/> 
<feat att="originalSource" val="DDO"/> 
<feat att="independentWord" val="yes"/> 
<feat att="decomposition" val="ådsel+graver"/> 
<Lemma><FormRepresentation> <feat att="writtenForm" val="ådselgraver"/> <feat att="officiallyApproved" val="yes"/> 
<feat att="joiningElement" val="nil"/> 
<feat att="joiningElementResult" val="ådselgraver"/> 
</FormRepresentation> </Lemma> 
<WordForm><feat att="grammaticalGender" val="commonGender"/><feat att="definiteness" val="indefinite"/><feat att="grammaticalNumber" val="singular"/><feat att="case" val="unspecified"/>
<FormRepresentation> <feat att="writtenForm" val="ådselgraver"/> <feat att="inflectionalParadigm" val="MFG0015"/> <feat att="officiallyApproved" val="yes"/> <feat att="frequency" val=".0179"/></FormRepresentation></WordForm>
<WordForm><feat att="grammaticalGender" val="commonGender"/><feat att="definiteness" val="indefinite"/><feat att="grammaticalNumber" val="singular"/><feat att="case" val="genitiveCase"/>
<FormRepresentation> <feat att="writtenForm" val="ådselgravers"/> <feat att="inflectionalParadigm" val="MFG0015"/> <feat att="officiallyApproved" val="yes"/> <feat att="frequency" val="0.0"/></FormRepresentation></WordForm>
<WordForm><feat att="grammaticalGender" val="commonGender"/><feat att="definiteness" val="indefinite"/><feat att="grammaticalNumber" val="plural"/><feat att="case" val="unspecified"/>
<FormRepresentation> <feat att="writtenForm" val="ådselgravere"/> <feat att="inflectionalParadigm" val="MFG0015"/> <feat att="officiallyApproved" val="yes"/> <feat att="frequency" val="0.0"/></FormRepresentation></WordForm>
<WordForm><feat att="grammaticalGender" val="commonGender"/><feat att="definiteness" val="indefinite"/><feat att="grammaticalNumber" val="plural"/><feat att="case" val="genitiveCase"/>
<FormRepresentation> <feat att="writtenForm" val="ådselgraveres"/> <feat att="inflectionalParadigm" val="MFG0015"/> <feat att="officiallyApproved" val="yes"/> <feat att="frequency" val="0.0"/></FormRepresentation></WordForm>
<WordForm><feat att="grammaticalGender" val="commonGender"/><feat att="definiteness" val="definite"/><feat att="grammaticalNumber" val="singular"/><feat att="case" val="unspecified"/>
<FormRepresentation> <feat att="writtenForm" val="ådselgraveren"/> <feat att="inflectionalParadigm" val="MFG0015"/> <feat att="officiallyApproved" val="yes"/> <feat att="frequency" val="0.0"/></FormRepresentation></WordForm>
<WordForm><feat att="grammaticalGender" val="commonGender"/><feat att="definiteness" val="definite"/><feat att="grammaticalNumber" val="singular"/><feat att="case" val="genitiveCase"/>
<FormRepresentation> <feat att="writtenForm" val="ådselgraverens"/> <feat att="inflectionalParadigm" val="MFG0015"/> <feat att="officiallyApproved" val="yes"/> <feat att="frequency" val="0.0"/></FormRepresentation></WordForm>
<WordForm><feat att="grammaticalGender" val="commonGender"/><feat att="definiteness" val="definite"/><feat att="grammaticalNumber" val="plural"/><feat att="case" val="unspecified"/>
<FormRepresentation> <feat att="writtenForm" val="ådselgraverne"/> <feat att="inflectionalParadigm" val="MFG0015"/> <feat att="officiallyApproved" val="yes"/> <feat att="frequency" val="0.0"/></FormRepresentation></WordForm>
<WordForm><feat att="grammaticalGender" val="commonGender"/><feat att="definiteness" val="definite"/><feat att="grammaticalNumber" val="plural"/><feat att="case" val="genitiveCase"/>
<FormRepresentation> <feat att="writtenForm" val="ådselgravernes"/> <feat att="inflectionalParadigm" val="MFG0015"/> <feat att="officiallyApproved" val="yes"/> <feat att="frequency" val="0.0"/></FormRepresentation></WordForm>
</LexicalEntry> 
<LexicalEntry><feat att="partOfSpeech" val="commonNoun"/> 
<feat att="id" val="GMU_ÆRESPORT_1"/> 
<feat att="morphologicalUnitId" val="ÆRESPORT"/> 
<feat att="originalSource" val="DDO"/> 
<feat att="independentWord" val="yes"/> 
<feat att="decomposition" val="ære+s+port"/> 
<Lemma><FormRepresentation> <feat att="writtenForm" val="æresport"/> <feat att="officiallyApproved" val="yes"/> 
<feat att="joiningElement" val="Not analyzed"/> 
</FormRepresentation> </Lemma> 
<WordForm><feat att="grammaticalGender" val="commonGender"/><feat att="definiteness" val="indefinite"/><feat att="grammaticalNumber" val="singular"/><feat att="case" val="unspecified"/>
<FormRepresentation> <feat att="writtenForm" val="æresport"/> <feat att="inflectionalParadigm" val="MFG0014"/> <feat att="officiallyApproved" val="yes"/> <feat att="frequency" val=".2143"/></FormRepresentation></WordForm>
<WordForm><feat att="grammaticalGender" val="commonGender"/><feat att="definiteness" val="indefinite"/><feat att="grammaticalNumber" val="singular"/><feat att="case" val="genitiveCase"/>
<FormRepresentation> <feat att="writtenForm" val="æresports"/> <feat att="inflectionalParadigm" val="MFG0014"/> <feat att="officiallyApproved" val="yes"/> <feat att="frequency" val="0.0"/></FormRepresentation></WordForm>
<WordForm><feat att="grammaticalGender" val="commonGender"/><feat att="definiteness" val="indefinite"/><feat att="grammaticalNumber" val="plural"/><feat att="case" val="unspecified"/>
<FormRepresentation> <feat att="writtenForm" val="æresporte"/> <feat att="inflectionalParadigm" val="MFG0014"/> <feat att="officiallyApproved" val="yes"/> <feat att="frequency" val=".0536"/></FormRepresentation></WordForm>
<WordForm><feat att="grammaticalGender" val="commonGender"/><feat att="definiteness" val="indefinite"/><feat att="grammaticalNumber" val="plural"/><feat att="case" val="genitiveCase"/>
<FormRepresentation> <feat att="writtenForm" val="æresportes"/> <feat att="inflectionalParadigm" val="MFG0014"/> <feat att="officiallyApproved" val="yes"/> <feat att="frequency" val="0.0"/></FormRepresentation></WordForm>
<WordForm><feat att="grammaticalGender" val="commonGender"/><feat att="definiteness" val="definite"/><feat att="grammaticalNumber" val="singular"/><feat att="case" val="unspecified"/>
<FormRepresentation> <feat att="writtenForm" val="æresporten"/> <feat att="inflectionalParadigm" val="MFG0014"/> <feat att="officiallyApproved" val="yes"/> <feat att="frequency" val="0.0"/></FormRepresentation></WordForm>
<WordForm><feat att="grammaticalGender" val="commonGender"/><feat att="definiteness" val="definite"/><feat att="grammaticalNumber" val="singular"/><feat att="case" val="genitiveCase"/>
<FormRepresentation> <feat att="writtenForm" val="æresportens"/> <feat att="inflectionalParadigm" val="MFG0014"/> <feat att="officiallyApproved" val="yes"/> <feat att="frequency" val=".0179"/></FormRepresentation></WordForm>
<WordForm><feat att="grammaticalGender" val="commonGender"/><feat att="definiteness" val="definite"/><feat att="grammaticalNumber" val="plural"/><feat att="case" val="unspecified"/>
<FormRepresentation> <feat att="writtenForm" val="æresportene"/> <feat att="inflectionalParadigm" val="MFG0014"/> <feat att="officiallyApproved" val="yes"/> <feat att="frequency" val="0.0"/></FormRepresentation></WordForm>
<WordForm><feat att="grammaticalGender" val="commonGender"/><feat att="definiteness" val="definite"/><feat att="grammaticalNumber" val="plural"/><feat att="case" val="genitiveCase"/>
<FormRepresentation> <feat att="writtenForm" val="æresportenes"/> <feat att="inflectionalParadigm" val="MFG0014"/> <feat att="officiallyApproved" val="yes"/> <feat att="frequency" val="0.0"/></FormRepresentation></WordForm>
</LexicalEntry> 
<LexicalEntry><feat att="partOfSpeech" val="commonNoun"/> 
<feat att="id" val="GMU_ÆRESSAG_1"/> 
<feat att="morphologicalUnitId" val="ÆRESSAG"/> 
<feat att="originalSource" val="DDO"/> 
<feat att="independentWord" val="yes"/> 
<feat att="decomposition" val="ære+s+sag"/> 
<Lemma><FormRepresentation> <feat att="writtenForm" val="æressag"/> <feat att="officiallyApproved" val="yes"/> 
<feat att="joiningElement" val="Not analyzed"/> 
</FormRepresentation> </Lemma> 
<WordForm><feat att="grammaticalGender" val="commonGender"/><feat att="definiteness" val="indefinite"/><feat att="grammaticalNumber" val="singular"/><feat att="case" val="unspecified"/>
<FormRepresentation> <feat att="writtenForm" val="æressag"/> <feat att="inflectionalParadigm" val="MFG0016"/> <feat att="officiallyApproved" val="yes"/> <feat att="frequency" val=".4821"/></FormRepresentation></WordForm>
<WordForm><feat att="grammaticalGender" val="commonGender"/><feat att="definiteness" val="indefinite"/><feat att="grammaticalNumber" val="singular"/><feat att="case" val="genitiveCase"/>
<FormRepresentation> <feat att="writtenForm" val="æressags"/> <feat att="inflectionalParadigm" val="MFG0016"/> <feat att="officiallyApproved" val="yes"/> <feat att="frequency" val="0.0"/></FormRepresentation></WordForm>
<WordForm><feat att="grammaticalGender" val="commonGender"/><feat att="definiteness" val="indefinite"/><feat att="grammaticalNumber" val="plural"/><feat att="case" val="unspecified"/>
<FormRepresentation> <feat att="writtenForm" val="æressager"/> <feat att="inflectionalParadigm" val="MFG0016"/> <feat att="officiallyApproved" val="yes"/> <feat att="frequency" val="0.0"/></FormRepresentation></WordForm>
<WordForm><feat att="grammaticalGender" val="commonGender"/><feat att="definiteness" val="indefinite"/><feat att="grammaticalNumber" val="plural"/><feat att="case" val="genitiveCase"/>
<FormRepresentation> <feat att="writtenForm" val="æressagers"/> <feat att="inflectionalParadigm" val="MFG0016"/> <feat att="officiallyApproved" val="yes"/> <feat att="frequency" val="0.0"/></FormRepresentation></WordForm>
<WordForm><feat att="grammaticalGender" val="commonGender"/><feat att="definiteness" val="definite"/><feat att="grammaticalNumber" val="singular"/><feat att="case" val="unspecified"/>
<FormRepresentation> <feat att="writtenForm" val="æressagen"/> <feat att="inflectionalParadigm" val="MFG0016"/> <feat att="officiallyApproved" val="yes"/> <feat att="frequency" val="0.0"/></FormRepresentation></WordForm>
<WordForm><feat att="grammaticalGender" val="commonGender"/><feat att="definiteness" val="definite"/><feat att="grammaticalNumber" val="singular"/><feat att="case" val="genitiveCase"/>
<FormRepresentation> <feat att="writtenForm" val="æressagens"/> <feat att="inflectionalParadigm" val="MFG0016"/> <feat att="officiallyApproved" val="yes"/> <feat att="frequency" val="0.0"/></FormRepresentation></WordForm>
<WordForm><feat att="grammaticalGender" val="commonGender"/><feat att="definiteness" val="definite"/><feat att="grammaticalNumber" val="plural"/><feat att="case" val="unspecified"/>
<FormRepresentation> <feat att="writtenForm" val="æressagerne"/> <feat att="inflectionalParadigm" val="MFG0016"/> <feat att="officiallyApproved" val="yes"/> <feat att="frequency" val="0.0"/></FormRepresentation></WordForm>
<WordForm><feat att="grammaticalGender" val="commonGender"/><feat att="definiteness" val="definite"/><feat att="grammaticalNumber" val="plural"/><feat att="case" val="genitiveCase"/>
<FormRepresentation> <feat att="writtenForm" val="æressagernes"/> <feat att="inflectionalParadigm" val="MFG0016"/> <feat att="officiallyApproved" val="yes"/> <feat att="frequency" val="0.0"/></FormRepresentation></WordForm>
</LexicalEntry> 
<LexicalEntry><feat att="partOfSpeech" val="commonNoun"/> 
<feat att="id" val="GMU_ÆRGERRIGHED_1"/> 
<feat att="morphologicalUnitId" val="ÆRGERRIGHED"/> 
<feat att="originalSource" val="DDO"/> 
<feat att="independentWord" val="yes"/> 
<Lemma><FormRepresentation> <feat att="writtenForm" val="ærgerrighed"/> <feat att="officiallyApproved" val="yes"/> 
<feat att="joiningElement" val="Not analyzed"/> 
</FormRepresentation> </Lemma> 
<WordForm><feat att="grammaticalGender" val="commonGender"/><feat att="definiteness" val="indefinite"/><feat att="grammaticalNumber" val="singular"/><feat att="case" val="unspecified"/>
<FormRepresentation> <feat att="writtenForm" val="ærgerrighed"/> <feat att="inflectionalParadigm" val="MFG0016"/> <feat att="officiallyApproved" val="yes"/> <feat att="frequency" val=".4464"/></FormRepresentation></WordForm>
<WordForm><feat att="grammaticalGender" val="commonGender"/><feat att="definiteness" val="indefinite"/><feat att="grammaticalNumber" val="singular"/><feat att="case" val="genitiveCase"/>
<FormRepresentation> <feat att="writtenForm" val="ærgerrigheds"/> <feat att="inflectionalParadigm" val="MFG0016"/> <feat att="officiallyApproved" val="yes"/> <feat att="frequency" val="0.0"/></FormRepresentation></WordForm>
<WordForm><feat att="grammaticalGender" val="commonGender"/><feat att="definiteness" val="indefinite"/><feat att="grammaticalNumber" val="plural"/><feat att="case" val="unspecified"/>
<FormRepresentation> <feat att="writtenForm" val="ærgerrigheder"/> <feat att="inflectionalParadigm" val="MFG0016"/> <feat att="officiallyApproved" val="yes"/> <feat att="frequency" val="0.0"/></FormRepresentation></WordForm>
<WordForm><feat att="grammaticalGender" val="commonGender"/><feat att="definiteness" val="indefinite"/><feat att="grammaticalNumber" val="plural"/><feat att="case" val="genitiveCase"/>
<FormRepresentation> <feat att="writtenForm" val="ærgerrigheders"/> <feat att="inflectionalParadigm" val="MFG0016"/> <feat att="officiallyApproved" val="yes"/> <feat att="frequency" val="0.0"/></FormRepresentation></WordForm>
<WordForm><feat att="grammaticalGender" val="commonGender"/><feat att="definiteness" val="definite"/><feat att="grammaticalNumber" val="singular"/><feat att="case" val="unspecified"/>
<FormRepresentation> <feat att="writtenForm" val="ærgerrigheden"/> <feat att="inflectionalParadigm" val="MFG0016"/> <feat att="officiallyApproved" val="yes"/> <feat att="frequency" val=".0714"/></FormRepresentation></WordForm>
<WordForm><feat att="grammaticalGender" val="commonGender"/><feat att="definiteness" val="definite"/><feat att="grammaticalNumber" val="singular"/><feat att="case" val="genitiveCase"/>
<FormRepresentation> <feat att="writtenForm" val="ærgerrighedens"/> <feat att="inflectionalParadigm" val="MFG0016"/> <feat att="officiallyApproved" val="yes"/> <feat att="frequency" val="0.0"/></FormRepresentation></WordForm>
<WordForm><feat att="grammaticalGender" val="commonGender"/><feat att="definiteness" val="definite"/><feat att="grammaticalNumber" val="plural"/><feat att="case" val="unspecified"/>
<FormRepresentation> <feat att="writtenForm" val="ærgerrighederne"/> <feat att="inflectionalParadigm" val="MFG0016"/> <feat att="officiallyApproved" val="yes"/> <feat att="frequency" val="0.0"/></FormRepresentation></WordForm>
<WordForm><feat att="grammaticalGender" val="commonGender"/><feat att="definiteness" val="definite"/><feat att="grammaticalNumber" val="plural"/><feat att="case" val="genitiveCase"/>
<FormRepresentation> <feat att="writtenForm" val="ærgerrighedernes"/> <feat att="inflectionalParadigm" val="MFG0016"/> <feat att="officiallyApproved" val="yes"/> <feat att="frequency" val="0.0"/></FormRepresentation></WordForm>
</LexicalEntry> 
<LexicalEntry><feat att="partOfSpeech" val="commonNoun"/> 
<feat att="id" val="GMU_ÆRGRELSE_1"/> 
<feat att="morphologicalUnitId" val="ÆRGRELSE"/> 
<feat att="originalSource" val="PAROLE"/> 
<feat att="independentWord" val="yes"/> 
<Lemma><FormRepresentation> <feat att="writtenForm" val="ærgrelse"/> <feat att="officiallyApproved" val="yes"/> 
<feat att="joiningElement" val="Not analyzed"/> 
</FormRepresentation> </Lemma> 
<WordForm><feat att="grammaticalGender" val="commonGender"/><feat att="definiteness" val="indefinite"/><feat att="grammaticalNumber" val="singular"/><feat att="case" val="unspecified"/>
<FormRepresentation> <feat att="writtenForm" val="ærgrelse"/> <feat att="inflectionalParadigm" val="MFG0076"/> <feat att="officiallyApproved" val="yes"/> <feat att="frequency" val="2.7857"/></FormRepresentation></WordForm>
<WordForm><feat att="grammaticalGender" val="commonGender"/><feat att="definiteness" val="indefinite"/><feat att="grammaticalNumber" val="singular"/><feat att="case" val="genitiveCase"/>
<FormRepresentation> <feat att="writtenForm" val="ærgrelses"/> <feat att="inflectionalParadigm" val="MFG0076"/> <feat att="officiallyApproved" val="yes"/> <feat att="frequency" val="0.0"/></FormRepresentation></WordForm>
<WordForm><feat att="grammaticalGender" val="commonGender"/><feat att="definiteness" val="indefinite"/><feat att="grammaticalNumber" val="plural"/><feat att="case" val="unspecified"/>
<FormRepresentation> <feat att="writtenForm" val="ærgrelser"/> <feat att="inflectionalParadigm" val="MFG0076"/> <feat att="officiallyApproved" val="yes"/> <feat att="frequency" val=".7321"/></FormRepresentation></WordForm>
<WordForm><feat att="grammaticalGender" val="commonGender"/><feat att="definiteness" val="indefinite"/><feat att="grammaticalNumber" val="plural"/><feat att="case" val="genitiveCase"/>
<FormRepresentation> <feat att="writtenForm" val="ærgrelsers"/> <feat att="inflectionalParadigm" val="MFG0076"/> <feat att="officiallyApproved" val="yes"/> <feat att="frequency" val="0.0"/></FormRepresentation></WordForm>
<WordForm><feat att="grammaticalGender" val="commonGender"/><feat att="definiteness" val="definite"/><feat att="grammaticalNumber" val="singular"/><feat att="case" val="unspecified"/>
<FormRepresentation> <feat att="writtenForm" val="ærgrelsen"/> <feat att="inflectionalParadigm" val="MFG0076"/> <feat att="officiallyApproved" val="yes"/> <feat att="frequency" val=".2679"/></FormRepresentation></WordForm>
<WordForm><feat att="grammaticalGender" val="commonGender"/><feat att="definiteness" val="definite"/><feat att="grammaticalNumber" val="singular"/><feat att="case" val="genitiveCase"/>
<FormRepresentation> <feat att="writtenForm" val="ærgrelsens"/> <feat att="inflectionalParadigm" val="MFG0076"/> <feat att="officiallyApproved" val="yes"/> <feat att="frequency" val=".0179"/></FormRepresentation></WordForm>
<WordForm><feat att="grammaticalGender" val="commonGender"/><feat att="definiteness" val="definite"/><feat att="grammaticalNumber" val="plural"/><feat att="case" val="unspecified"/>
<FormRepresentation> <feat att="writtenForm" val="ærgrelserne"/> <feat att="inflectionalParadigm" val="MFG0076"/> <feat att="officiallyApproved" val="yes"/> <feat att="frequency" val=".0893"/></FormRepresentation></WordForm>
<WordForm><feat att="grammaticalGender" val="commonGender"/><feat att="definiteness" val="definite"/><feat att="grammaticalNumber" val="plural"/><feat att="case" val="genitiveCase"/>
<FormRepresentation> <feat att="writtenForm" val="ærgrelsernes"/> <feat att="inflectionalParadigm" val="MFG0076"/> <feat att="officiallyApproved" val="yes"/> <feat att="frequency" val="0.0"/></FormRepresentation></WordForm>
</LexicalEntry> 
<LexicalEntry><feat att="partOfSpeech" val="commonNoun"/> 
<feat att="id" val="GMU_ÆRINDE_2"/> 
<feat att="morphologicalUnitId" val="ÆRINDE"/> 
<feat att="originalSource" val="PAROLE"/> 
<feat att="independentWord" val="yes"/> 
<Lemma><FormRepresentation> <feat att="writtenForm" val="ærinde"/> <feat att="officiallyApproved" val="yes"/> 
<feat att="joiningElement" val="nil"/> 
<feat att="joiningElementResult" val="ærinde"/> 
</FormRepresentation> </Lemma> 
<WordForm><feat att="grammaticalGender" val="neuter"/><feat att="definiteness" val="indefinite"/><feat att="grammaticalNumber" val="singular"/><feat att="case" val="unspecified"/>
<FormRepresentation> <feat att="writtenForm" val="ærinde"/> <feat att="inflectionalParadigm" val="MFG0092"/> <feat att="officiallyApproved" val="yes"/> <feat att="frequency" val="10.0357"/></FormRepresentation></WordForm>
<WordForm><feat att="grammaticalGender" val="neuter"/><feat att="definiteness" val="indefinite"/><feat att="grammaticalNumber" val="singular"/><feat att="case" val="genitiveCase"/>
<FormRepresentation> <feat att="writtenForm" val="ærindes"/> <feat att="inflectionalParadigm" val="MFG0092"/> <feat att="officiallyApproved" val="yes"/> <feat att="frequency" val="0.0"/></FormRepresentation></WordForm>
<WordForm><feat att="grammaticalGender" val="neuter"/><feat att="definiteness" val="indefinite"/><feat att="grammaticalNumber" val="plural"/><feat att="case" val="unspecified"/>
<FormRepresentation> <feat att="writtenForm" val="ærinder"/> <feat att="inflectionalParadigm" val="MFG0092"/> <feat att="officiallyApproved" val="yes"/> <feat att="frequency" val="1.3036"/></FormRepresentation></WordForm>
<WordForm><feat att="grammaticalGender" val="neuter"/><feat att="definiteness" val="indefinite"/><feat att="grammaticalNumber" val="plural"/><feat att="case" val="genitiveCase"/>
<FormRepresentation> <feat att="writtenForm" val="ærinders"/> <feat att="inflectionalParadigm" val="MFG0092"/> <feat att="officiallyApproved" val="yes"/> <feat att="frequency" val="0.0"/></FormRepresentation></WordForm>
<WordForm><feat att="grammaticalGender" val="neuter"/><feat att="definiteness" val="definite"/><feat att="grammaticalNumber" val="singular"/><feat att="case" val="unspecified"/>
<FormRepresentation> <feat att="writtenForm" val="ærindet"/> <feat att="inflectionalParadigm" val="MFG0092"/> <feat att="officiallyApproved" val="yes"/> <feat att="frequency" val=".3214"/></FormRepresentation></WordForm>
<WordForm><feat att="grammaticalGender" val="neuter"/><feat att="definiteness" val="definite"/><feat att="grammaticalNumber" val="singular"/><feat att="case" val="genitiveCase"/>
<FormRepresentation> <feat att="writtenForm" val="ærindets"/> <feat att="inflectionalParadigm" val="MFG0092"/> <feat att="officiallyApproved" val="yes"/> <feat att="frequency" val="0.0"/></FormRepresentation></WordForm>
<WordForm><feat att="grammaticalGender" val="neuter"/><feat att="definiteness" val="definite"/><feat att="grammaticalNumber" val="plural"/><feat att="case" val="unspecified"/>
<FormRepresentation> <feat att="writtenForm" val="ærinderne"/> <feat att="inflectionalParadigm" val="MFG0092"/> <feat att="officiallyApproved" val="yes"/> <feat att="frequency" val=".0357"/></FormRepresentation></WordForm>
<WordForm><feat att="grammaticalGender" val="neuter"/><feat att="definiteness" val="definite"/><feat att="grammaticalNumber" val="plural"/><feat att="case" val="genitiveCase"/>
<FormRepresentation> <feat att="writtenForm" val="ærindernes"/> <feat att="inflectionalParadigm" val="MFG0092"/> <feat att="officiallyApproved" val="yes"/> <feat att="frequency" val="0.0"/></FormRepresentation></WordForm>
<RelatedForm><feat att="spellingVariant" val="GMU_ÆRINDE_1"/> <FormRepresentation><feat att="writtenForm" val="ærende"/></FormRepresentation></RelatedForm> 
</LexicalEntry> 
<LexicalEntry><feat att="partOfSpeech" val="commonNoun"/> 
<feat att="id" val="GMU_ÆRKEBISKOP_1"/> 
<feat att="morphologicalUnitId" val="ÆRKEBISKOP"/> 
<feat att="originalSource" val="PAROLE"/> 
<feat att="independentWord" val="yes"/> 
<Lemma><FormRepresentation> <feat att="writtenForm" val="ærkebiskop"/> <feat att="officiallyApproved" val="yes"/> 
<feat att="joiningElement" val="nil"/> 
<feat att="joiningElementResult" val="ærkebiskop"/> 
</FormRepresentation> </Lemma> 
<WordForm><feat att="grammaticalGender" val="commonGender"/><feat att="definiteness" val="indefinite"/><feat att="grammaticalNumber" val="singular"/><feat att="case" val="unspecified"/>
<FormRepresentation> <feat att="writtenForm" val="ærkebiskop"/> <feat att="inflectionalParadigm" val="MFG0084"/> <feat att="officiallyApproved" val="yes"/> <feat att="frequency" val="1.25"/></FormRepresentation></WordForm>
<WordForm><feat att="grammaticalGender" val="commonGender"/><feat att="definiteness" val="indefinite"/><feat att="grammaticalNumber" val="singular"/><feat att="case" val="genitiveCase"/>
<FormRepresentation> <feat att="writtenForm" val="ærkebiskops"/> <feat att="inflectionalParadigm" val="MFG0084"/> <feat att="officiallyApproved" val="yes"/> <feat att="frequency" val="0.0"/></FormRepresentation></WordForm>
<WordForm><feat att="grammaticalGender" val="commonGender"/><feat att="definiteness" val="indefinite"/><feat att="grammaticalNumber" val="plural"/><feat att="case" val="unspecified"/>
<FormRepresentation> <feat att="writtenForm" val="ærkebiskopper"/> <feat att="inflectionalParadigm" val="MFG0084"/> <feat att="officiallyApproved" val="yes"/> <feat att="frequency" val=".0179"/></FormRepresentation></WordForm>
<WordForm><feat att="grammaticalGender" val="commonGender"/><feat att="definiteness" val="indefinite"/><feat att="grammaticalNumber" val="plural"/><feat att="case" val="genitiveCase"/>
<FormRepresentation> <feat att="writtenForm" val="ærkebiskoppers"/> <feat att="inflectionalParadigm" val="MFG0084"/> <feat att="officiallyApproved" val="yes"/> <feat att="frequency" val="0.0"/></FormRepresentation></WordForm>
<WordForm><feat att="grammaticalGender" val="commonGender"/><feat att="definiteness" val="definite"/><feat att="grammaticalNumber" val="singular"/><feat att="case" val="unspecified"/>
<FormRepresentation> <feat att="writtenForm" val="ærkebiskoppen"/> <feat att="inflectionalParadigm" val="MFG0084"/> <feat att="officiallyApproved" val="yes"/> <feat att="frequency" val=".3571"/></FormRepresentation></WordForm>
<WordForm><feat att="grammaticalGender" val="commonGender"/><feat att="definiteness" val="definite"/><feat att="grammaticalNumber" val="singular"/><feat att="case" val="genitiveCase"/>
<FormRepresentation> <feat att="writtenForm" val="ærkebiskoppens"/> <feat att="inflectionalParadigm" val="MFG0084"/> <feat att="officiallyApproved" val="yes"/> <feat att="frequency" val=".0714"/></FormRepresentation></WordForm>
<WordForm><feat att="grammaticalGender" val="commonGender"/><feat att="definiteness" val="definite"/><feat att="grammaticalNumber" val="plural"/><feat att="case" val="unspecified"/>
<FormRepresentation> <feat att="writtenForm" val="ærkebiskopperne"/> <feat att="inflectionalParadigm" val="MFG0084"/> <feat att="officiallyApproved" val="yes"/> <feat att="frequency" val="0.0"/></FormRepresentation></WordForm>
<WordForm><feat att="grammaticalGender" val="commonGender"/><feat att="definiteness" val="definite"/><feat att="grammaticalNumber" val="plural"/><feat att="case" val="genitiveCase"/>
<FormRepresentation> <feat att="writtenForm" val="ærkebiskoppernes"/> <feat att="inflectionalParadigm" val="MFG0084"/> <feat att="officiallyApproved" val="yes"/> <feat att="frequency" val="0.0"/></FormRepresentation></WordForm>
</LexicalEntry> 
<LexicalEntry><feat att="partOfSpeech" val="commonNoun"/> 
<feat att="id" val="GMU_ÆRKEBISP_1"/> 
<feat att="morphologicalUnitId" val="ÆRKEBISP"/> 
<feat att="originalSource" val="PAROLE"/> 
<feat att="independentWord" val="yes"/> 
<Lemma><FormRepresentation> <feat att="writtenForm" val="ærkebisp"/> <feat att="officiallyApproved" val="yes"/> 
<feat att="joiningElement" val="Not analyzed"/> 
</FormRepresentation> </Lemma> 
<WordForm><feat att="grammaticalGender" val="commonGender"/><feat att="definiteness" val="indefinite"/><feat att="grammaticalNumber" val="singular"/><feat att="case" val="unspecified"/>
<FormRepresentation> <feat att="writtenForm" val="ærkebisp"/> <feat att="inflectionalParadigm" val="MFG0016"/> <feat att="officiallyApproved" val="yes"/> <feat att="frequency" val=".4286"/></FormRepresentation></WordForm>
<WordForm><feat att="grammaticalGender" val="commonGender"/><feat att="definiteness" val="indefinite"/><feat att="grammaticalNumber" val="singular"/><feat att="case" val="genitiveCase"/>
<FormRepresentation> <feat att="writtenForm" val="ærkebisps"/> <feat att="inflectionalParadigm" val="MFG0016"/> <feat att="officiallyApproved" val="yes"/> <feat att="frequency" val="0.0"/></FormRepresentation></WordForm>
<WordForm><feat att="grammaticalGender" val="commonGender"/><feat att="definiteness" val="indefinite"/><feat att="grammaticalNumber" val="plural"/><feat att="case" val="unspecified"/>
<FormRepresentation> <feat att="writtenForm" val="ærkebisper"/> <feat att="inflectionalParadigm" val="MFG0016"/> <feat att="officiallyApproved" val="yes"/> <feat att="frequency" val=".1429"/></FormRepresentation></WordForm>
<WordForm><feat att="grammaticalGender" val="commonGender"/><feat att="definiteness" val="indefinite"/><feat att="grammaticalNumber" val="plural"/><feat att="case" val="genitiveCase"/>
<FormRepresentation> <feat att="writtenForm" val="ærkebispers"/> <feat att="inflectionalParadigm" val="MFG0016"/> <feat att="officiallyApproved" val="yes"/> <feat att="frequency" val=".0536"/></FormRepresentation></WordForm>
<WordForm><feat att="grammaticalGender" val="commonGender"/><feat att="definiteness" val="definite"/><feat att="grammaticalNumber" val="singular"/><feat att="case" val="unspecified"/>
<FormRepresentation> <feat att="writtenForm" val="ærkebispen"/> <feat att="inflectionalParadigm" val="MFG0016"/> <feat att="officiallyApproved" val="yes"/> <feat att="frequency" val=".3393"/></FormRepresentation></WordForm>
<WordForm><feat att="grammaticalGender" val="commonGender"/><feat att="definiteness" val="definite"/><feat att="grammaticalNumber" val="singular"/><feat att="case" val="genitiveCase"/>
<FormRepresentation> <feat att="writtenForm" val="ærkebispens"/> <feat att="inflectionalParadigm" val="MFG0016"/> <feat att="officiallyApproved" val="yes"/> <feat att="frequency" val=".125"/></FormRepresentation></WordForm>
<WordForm><feat att="grammaticalGender" val="commonGender"/><feat att="definiteness" val="definite"/><feat att="grammaticalNumber" val="plural"/><feat att="case" val="unspecified"/>
<FormRepresentation> <feat att="writtenForm" val="ærkebisperne"/> <feat att="inflectionalParadigm" val="MFG0016"/> <feat att="officiallyApproved" val="yes"/> <feat att="frequency" val="0.0"/></FormRepresentation></WordForm>
<WordForm><feat att="grammaticalGender" val="commonGender"/><feat att="definiteness" val="definite"/><feat att="grammaticalNumber" val="plural"/><feat att="case" val="genitiveCase"/>
<FormRepresentation> <feat att="writtenForm" val="ærkebispernes"/> <feat att="inflectionalParadigm" val="MFG0016"/> <feat att="officiallyApproved" val="yes"/> <feat att="frequency" val=".0179"/></FormRepresentation></WordForm>
</LexicalEntry> 
<LexicalEntry><feat att="partOfSpeech" val="commonNoun"/> 
<feat att="id" val="GMU_ÆRME_1"/> 
<feat att="morphologicalUnitId" val="ÆRME"/> 
<feat att="originalSource" val="PAROLE"/> 
<feat att="independentWord" val="yes"/> 
<Lemma><FormRepresentation> <feat att="writtenForm" val="ærme"/> <feat att="officiallyApproved" val="yes"/> 
<feat att="joiningElement" val="nil"/> 
<feat att="joiningElementResult" val="ærme"/> 
</FormRepresentation> </Lemma> 
<WordForm><feat att="grammaticalGender" val="neuter"/><feat att="definiteness" val="indefinite"/><feat att="grammaticalNumber" val="singular"/><feat att="case" val="unspecified"/>
<FormRepresentation> <feat att="writtenForm" val="ærme"/> <feat att="inflectionalParadigm" val="MFG0092"/> <feat att="officiallyApproved" val="yes"/> <feat att="frequency" val="2.3393"/></FormRepresentation></WordForm>
<WordForm><feat att="grammaticalGender" val="neuter"/><feat att="definiteness" val="indefinite"/><feat att="grammaticalNumber" val="singular"/><feat att="case" val="genitiveCase"/>
<FormRepresentation> <feat att="writtenForm" val="ærmes"/> <feat att="inflectionalParadigm" val="MFG0092"/> <feat att="officiallyApproved" val="yes"/> <feat att="frequency" val="0.0"/></FormRepresentation></WordForm>
<WordForm><feat att="grammaticalGender" val="neuter"/><feat att="definiteness" val="indefinite"/><feat att="grammaticalNumber" val="plural"/><feat att="case" val="unspecified"/>
<FormRepresentation> <feat att="writtenForm" val="ærmer"/> <feat att="inflectionalParadigm" val="MFG0092"/> <feat att="officiallyApproved" val="yes"/> <feat att="frequency" val="3.0536"/></FormRepresentation></WordForm>
<WordForm><feat att="grammaticalGender" val="neuter"/><feat att="definiteness" val="indefinite"/><feat att="grammaticalNumber" val="plural"/><feat att="case" val="genitiveCase"/>
<FormRepresentation> <feat att="writtenForm" val="ærmers"/> <feat att="inflectionalParadigm" val="MFG0092"/> <feat att="officiallyApproved" val="yes"/> <feat att="frequency" val="0.0"/></FormRepresentation></WordForm>
<WordForm><feat att="grammaticalGender" val="neuter"/><feat att="definiteness" val="definite"/><feat att="grammaticalNumber" val="singular"/><feat att="case" val="unspecified"/>
<FormRepresentation> <feat att="writtenForm" val="ærmet"/> <feat att="inflectionalParadigm" val="MFG0092"/> <feat att="officiallyApproved" val="yes"/> <feat att="frequency" val="4.5893"/></FormRepresentation></WordForm>
<WordForm><feat att="grammaticalGender" val="neuter"/><feat att="definiteness" val="definite"/><feat att="grammaticalNumber" val="singular"/><feat att="case" val="genitiveCase"/>
<FormRepresentation> <feat att="writtenForm" val="ærmets"/> <feat att="inflectionalParadigm" val="MFG0092"/> <feat att="officiallyApproved" val="yes"/> <feat att="frequency" val=".125"/></FormRepresentation></WordForm>
<WordForm><feat att="grammaticalGender" val="neuter"/><feat att="definiteness" val="definite"/><feat att="grammaticalNumber" val="plural"/><feat att="case" val="unspecified"/>
<FormRepresentation> <feat att="writtenForm" val="ærmerne"/> <feat att="inflectionalParadigm" val="MFG0092"/> <feat att="officiallyApproved" val="yes"/> <feat att="frequency" val="3.4464"/></FormRepresentation></WordForm>
<WordForm><feat att="grammaticalGender" val="neuter"/><feat att="definiteness" val="definite"/><feat att="grammaticalNumber" val="plural"/><feat att="case" val="genitiveCase"/>
<FormRepresentation> <feat att="writtenForm" val="ærmernes"/> <feat att="inflectionalParadigm" val="MFG0092"/> <feat att="officiallyApproved" val="yes"/> <feat att="frequency" val=".0714"/></FormRepresentation></WordForm>
</LexicalEntry> 
<LexicalEntry><feat att="partOfSpeech" val="commonNoun"/> 
<feat att="id" val="GMU_ÆRMEGAB_1"/> 
<feat att="morphologicalUnitId" val="ÆRMEGAB"/> 
<feat att="originalSource" val="PAROLE"/> 
<feat att="independentWord" val="yes"/> 
<feat att="decomposition" val="ærme+gab"/> 
<Lemma><FormRepresentation> <feat att="writtenForm" val="ærmegab"/> <feat att="officiallyApproved" val="yes"/> 
<feat att="joiningElement" val="Not analyzed"/> 
</FormRepresentation> </Lemma> 
<WordForm><feat att="grammaticalGender" val="neuter"/><feat att="definiteness" val="indefinite"/><feat att="grammaticalNumber" val="singular"/><feat att="case" val="unspecified"/>
<FormRepresentation> <feat att="writtenForm" val="ærmegab"/> <feat att="inflectionalParadigm" val="MFG0040"/> <feat att="officiallyApproved" val="yes"/> <feat att="frequency" val=".6786"/></FormRepresentation></WordForm>
<WordForm><feat att="grammaticalGender" val="neuter"/><feat att="definiteness" val="indefinite"/><feat att="grammaticalNumber" val="singular"/><feat att="case" val="genitiveCase"/>
<FormRepresentation> <feat att="writtenForm" val="ærmegabs"/> <feat att="inflectionalParadigm" val="MFG0040"/> <feat att="officiallyApproved" val="yes"/> <feat att="frequency" val="0.0"/></FormRepresentation></WordForm>
<WordForm><feat att="grammaticalGender" val="neuter"/><feat att="definiteness" val="indefinite"/><feat att="grammaticalNumber" val="plural"/><feat att="case" val="unspecified"/>
<FormRepresentation> <feat att="writtenForm" val="ærmegab"/> <feat att="inflectionalParadigm" val="MFG0040"/> <feat att="officiallyApproved" val="yes"/> <feat att="frequency" val=".6786"/></FormRepresentation></WordForm>
<WordForm><feat att="grammaticalGender" val="neuter"/><feat att="definiteness" val="indefinite"/><feat att="grammaticalNumber" val="plural"/><feat att="case" val="genitiveCase"/>
<FormRepresentation> <feat att="writtenForm" val="ærmegabs"/> <feat att="inflectionalParadigm" val="MFG0040"/> <feat att="officiallyApproved" val="yes"/> <feat att="frequency" val="0.0"/></FormRepresentation></WordForm>
<WordForm><feat att="grammaticalGender" val="neuter"/><feat att="definiteness" val="definite"/><feat att="grammaticalNumber" val="singular"/><feat att="case" val="unspecified"/>
<FormRepresentation> <feat att="writtenForm" val="ærmegabet"/> <feat att="inflectionalParadigm" val="MFG0040"/> <feat att="officiallyApproved" val="yes"/> <feat att="frequency" val=".4286"/></FormRepresentation></WordForm>
<WordForm><feat att="grammaticalGender" val="neuter"/><feat att="definiteness" val="definite"/><feat att="grammaticalNumber" val="singular"/><feat att="case" val="genitiveCase"/>
<FormRepresentation> <feat att="writtenForm" val="ærmegabets"/> <feat att="inflectionalParadigm" val="MFG0040"/> <feat att="officiallyApproved" val="yes"/> <feat att="frequency" val=".0714"/></FormRepresentation></WordForm>
<WordForm><feat att="grammaticalGender" val="neuter"/><feat att="definiteness" val="definite"/><feat att="grammaticalNumber" val="plural"/><feat att="case" val="unspecified"/>
<FormRepresentation> <feat att="writtenForm" val="ærmegabene"/> <feat att="inflectionalParadigm" val="MFG0040"/> <feat att="officiallyApproved" val="yes"/> <feat att="frequency" val=".3214"/></FormRepresentation></WordForm>
<WordForm><feat att="grammaticalGender" val="neuter"/><feat att="definiteness" val="definite"/><feat att="grammaticalNumber" val="plural"/><feat att="case" val="genitiveCase"/>
<FormRepresentation> <feat att="writtenForm" val="ærmegabenes"/> <feat att="inflectionalParadigm" val="MFG0040"/> <feat att="officiallyApproved" val="yes"/> <feat att="frequency" val="0.0"/></FormRepresentation></WordForm>
</LexicalEntry> 
<LexicalEntry><feat att="partOfSpeech" val="commonNoun"/> 
<feat att="id" val="GMU_ÆRT_1"/> 
<feat att="morphologicalUnitId" val="ÆRT"/> 
<feat att="originalSource" val="PAROLE"/> 
<feat att="independentWord" val="yes"/> 
<Lemma><FormRepresentation> <feat att="writtenForm" val="ært"/> <feat att="officiallyApproved" val="yes"/> 
<feat att="joiningElement" val="Not analyzed"/> 
</FormRepresentation> </Lemma> 
<WordForm><feat att="grammaticalGender" val="commonGender"/><feat att="definiteness" val="indefinite"/><feat att="grammaticalNumber" val="singular"/><feat att="case" val="unspecified"/>
<FormRepresentation> <feat att="writtenForm" val="ært"/> <feat att="inflectionalParadigm" val="MFG0016"/> <feat att="officiallyApproved" val="yes"/> <feat att="frequency" val=".4643"/></FormRepresentation></WordForm>
<WordForm><feat att="grammaticalGender" val="commonGender"/><feat att="definiteness" val="indefinite"/><feat att="grammaticalNumber" val="singular"/><feat att="case" val="genitiveCase"/>
<FormRepresentation> <feat att="writtenForm" val="ærts"/> <feat att="inflectionalParadigm" val="MFG0016"/> <feat att="officiallyApproved" val="yes"/> <feat att="frequency" val="0.0"/></FormRepresentation></WordForm>
<WordForm><feat att="grammaticalGender" val="commonGender"/><feat att="definiteness" val="indefinite"/><feat att="grammaticalNumber" val="plural"/><feat att="case" val="unspecified"/>
<FormRepresentation> <feat att="writtenForm" val="ærter"/> <feat att="inflectionalParadigm" val="MFG0016"/> <feat att="officiallyApproved" val="yes"/> <feat att="frequency" val="5.5179"/></FormRepresentation></WordForm>
<WordForm><feat att="grammaticalGender" val="commonGender"/><feat att="definiteness" val="indefinite"/><feat att="grammaticalNumber" val="plural"/><feat att="case" val="genitiveCase"/>
<FormRepresentation> <feat att="writtenForm" val="ærters"/> <feat att="inflectionalParadigm" val="MFG0016"/> <feat att="officiallyApproved" val="yes"/> <feat att="frequency" val=".0179"/></FormRepresentation></WordForm>
<WordForm><feat att="grammaticalGender" val="commonGender"/><feat att="definiteness" val="definite"/><feat att="grammaticalNumber" val="singular"/><feat att="case" val="unspecified"/>
<FormRepresentation> <feat att="writtenForm" val="ærten"/> <feat att="inflectionalParadigm" val="MFG0016"/> <feat att="officiallyApproved" val="yes"/> <feat att="frequency" val=".25"/></FormRepresentation></WordForm>
<WordForm><feat att="grammaticalGender" val="commonGender"/><feat att="definiteness" val="definite"/><feat att="grammaticalNumber" val="singular"/><feat att="case" val="genitiveCase"/>
<FormRepresentation> <feat att="writtenForm" val="ærtens"/> <feat att="inflectionalParadigm" val="MFG0016"/> <feat att="officiallyApproved" val="yes"/> <feat att="frequency" val="0.0"/></FormRepresentation></WordForm>
<WordForm><feat att="grammaticalGender" val="commonGender"/><feat att="definiteness" val="definite"/><feat att="grammaticalNumber" val="plural"/><feat att="case" val="unspecified"/>
<FormRepresentation> <feat att="writtenForm" val="ærterne"/> <feat att="inflectionalParadigm" val="MFG0016"/> <feat att="officiallyApproved" val="yes"/> <feat att="frequency" val="1.125"/></FormRepresentation></WordForm>
<WordForm><feat att="grammaticalGender" val="commonGender"/><feat att="definiteness" val="definite"/><feat att="grammaticalNumber" val="plural"/><feat att="case" val="genitiveCase"/>
<FormRepresentation> <feat att="writtenForm" val="ærternes"/> <feat att="inflectionalParadigm" val="MFG0016"/> <feat att="officiallyApproved" val="yes"/> <feat att="frequency" val=".0179"/></FormRepresentation></WordForm>
</LexicalEntry> 
<LexicalEntry><feat att="partOfSpeech" val="commonNoun"/> 
<feat att="id" val="GMU_ÆRTEBÆLG_1"/> 
<feat att="morphologicalUnitId" val="ÆRTEBÆLG"/> 
<feat att="originalSource" val="DDO"/> 
<feat att="independentWord" val="yes"/> 
<feat att="decomposition" val="ært+e+bælg"/> 
<Lemma><FormRepresentation> <feat att="writtenForm" val="ærtebælg"/> <feat att="officiallyApproved" val="yes"/> 
<feat att="joiningElement" val="Not analyzed"/> 
</FormRepresentation> </Lemma> 
<WordForm><feat att="grammaticalGender" val="commonGender"/><feat att="definiteness" val="indefinite"/><feat att="grammaticalNumber" val="singular"/><feat att="case" val="unspecified"/>
<FormRepresentation> <feat att="writtenForm" val="ærtebælg"/> <feat att="inflectionalParadigm" val="MFG0014"/> <feat att="officiallyApproved" val="yes"/> <feat att="frequency" val=".0714"/></FormRepresentation></WordForm>
<WordForm><feat att="grammaticalGender" val="commonGender"/><feat att="definiteness" val="indefinite"/><feat att="grammaticalNumber" val="singular"/><feat att="case" val="genitiveCase"/>
<FormRepresentation> <feat att="writtenForm" val="ærtebælgs"/> <feat att="inflectionalParadigm" val="MFG0014"/> <feat att="officiallyApproved" val="yes"/> <feat att="frequency" val="0.0"/></FormRepresentation></WordForm>
<WordForm><feat att="grammaticalGender" val="commonGender"/><feat att="definiteness" val="indefinite"/><feat att="grammaticalNumber" val="plural"/><feat att="case" val="unspecified"/>
<FormRepresentation> <feat att="writtenForm" val="ærtebælge"/> <feat att="inflectionalParadigm" val="MFG0014"/> <feat att="officiallyApproved" val="yes"/> <feat att="frequency" val=".0179"/></FormRepresentation></WordForm>
<WordForm><feat att="grammaticalGender" val="commonGender"/><feat att="definiteness" val="indefinite"/><feat att="grammaticalNumber" val="plural"/><feat att="case" val="genitiveCase"/>
<FormRepresentation> <feat att="writtenForm" val="ærtebælges"/> <feat att="inflectionalParadigm" val="MFG0014"/> <feat att="officiallyApproved" val="yes"/> <feat att="frequency" val="0.0"/></FormRepresentation></WordForm>
<WordForm><feat att="grammaticalGender" val="commonGender"/><feat att="definiteness" val="definite"/><feat att="grammaticalNumber" val="singular"/><feat att="case" val="unspecified"/>
<FormRepresentation> <feat att="writtenForm" val="ærtebælgen"/> <feat att="inflectionalParadigm" val="MFG0014"/> <feat att="officiallyApproved" val="yes"/> <feat att="frequency" val="0.0"/></FormRepresentation></WordForm>
<WordForm><feat att="grammaticalGender" val="commonGender"/><feat att="definiteness" val="definite"/><feat att="grammaticalNumber" val="singular"/><feat att="case" val="genitiveCase"/>
<FormRepresentation> <feat att="writtenForm" val="ærtebælgens"/> <feat att="inflectionalParadigm" val="MFG0014"/> <feat att="officiallyApproved" val="yes"/> <feat att="frequency" val="0.0"/></FormRepresentation></WordForm>
<WordForm><feat att="grammaticalGender" val="commonGender"/><feat att="definiteness" val="definite"/><feat att="grammaticalNumber" val="plural"/><feat att="case" val="unspecified"/>
<FormRepresentation> <feat att="writtenForm" val="ærtebælgene"/> <feat att="inflectionalParadigm" val="MFG0014"/> <feat att="officiallyApproved" val="yes"/> <feat att="frequency" val="0.0"/></FormRepresentation></WordForm>
<WordForm><feat att="grammaticalGender" val="commonGender"/><feat att="definiteness" val="definite"/><feat att="grammaticalNumber" val="plural"/><feat att="case" val="genitiveCase"/>
<FormRepresentation> <feat att="writtenForm" val="ærtebælgenes"/> <feat att="inflectionalParadigm" val="MFG0014"/> <feat att="officiallyApproved" val="yes"/> <feat att="frequency" val="0.0"/></FormRepresentation></WordForm>
</LexicalEntry> 
<LexicalEntry><feat att="partOfSpeech" val="commonNoun"/> 
<feat att="id" val="GMU_ÆRTEPLANTE_1"/> 
<feat att="morphologicalUnitId" val="ÆRTEPLANTE"/> 
<feat att="originalSource" val="DDO"/> 
<feat att="independentWord" val="yes"/> 
<feat att="decomposition" val="ært+e+plante"/> 
<Lemma><FormRepresentation> <feat att="writtenForm" val="ærteplante"/> <feat att="officiallyApproved" val="yes"/> 
<feat att="joiningElement" val="Not analyzed"/> 
</FormRepresentation> </Lemma> 
<WordForm><feat att="grammaticalGender" val="commonGender"/><feat att="definiteness" val="indefinite"/><feat att="grammaticalNumber" val="singular"/><feat att="case" val="unspecified"/>
<FormRepresentation> <feat att="writtenForm" val="ærteplante"/> <feat att="inflectionalParadigm" val="MFG0076"/> <feat att="officiallyApproved" val="yes"/> <feat att="frequency" val=".0179"/></FormRepresentation></WordForm>
<WordForm><feat att="grammaticalGender" val="commonGender"/><feat att="definiteness" val="indefinite"/><feat att="grammaticalNumber" val="singular"/><feat att="case" val="genitiveCase"/>
<FormRepresentation> <feat att="writtenForm" val="ærteplantes"/> <feat att="inflectionalParadigm" val="MFG0076"/> <feat att="officiallyApproved" val="yes"/> <feat att="frequency" val="0.0"/></FormRepresentation></WordForm>
<WordForm><feat att="grammaticalGender" val="commonGender"/><feat att="definiteness" val="indefinite"/><feat att="grammaticalNumber" val="plural"/><feat att="case" val="unspecified"/>
<FormRepresentation> <feat att="writtenForm" val="ærteplanter"/> <feat att="inflectionalParadigm" val="MFG0076"/> <feat att="officiallyApproved" val="yes"/> <feat att="frequency" val=".1786"/></FormRepresentation></WordForm>
<WordForm><feat att="grammaticalGender" val="commonGender"/><feat att="definiteness" val="indefinite"/><feat att="grammaticalNumber" val="plural"/><feat att="case" val="genitiveCase"/>
<FormRepresentation> <feat att="writtenForm" val="ærteplanters"/> <feat att="inflectionalParadigm" val="MFG0076"/> <feat att="officiallyApproved" val="yes"/> <feat att="frequency" val="0.0"/></FormRepresentation></WordForm>
<WordForm><feat att="grammaticalGender" val="commonGender"/><feat att="definiteness" val="definite"/><feat att="grammaticalNumber" val="singular"/><feat att="case" val="unspecified"/>
<FormRepresentation> <feat att="writtenForm" val="ærteplanten"/> <feat att="inflectionalParadigm" val="MFG0076"/> <feat att="officiallyApproved" val="yes"/> <feat att="frequency" val=".0179"/></FormRepresentation></WordForm>
<WordForm><feat att="grammaticalGender" val="commonGender"/><feat att="definiteness" val="definite"/><feat att="grammaticalNumber" val="singular"/><feat att="case" val="genitiveCase"/>
<FormRepresentation> <feat att="writtenForm" val="ærteplantens"/> <feat att="inflectionalParadigm" val="MFG0076"/> <feat att="officiallyApproved" val="yes"/> <feat att="frequency" val=".0357"/></FormRepresentation></WordForm>
<WordForm><feat att="grammaticalGender" val="commonGender"/><feat att="definiteness" val="definite"/><feat att="grammaticalNumber" val="plural"/><feat att="case" val="unspecified"/>
<FormRepresentation> <feat att="writtenForm" val="ærteplanterne"/> <feat att="inflectionalParadigm" val="MFG0076"/> <feat att="officiallyApproved" val="yes"/> <feat att="frequency" val=".0357"/></FormRepresentation></WordForm>
<WordForm><feat att="grammaticalGender" val="commonGender"/><feat att="definiteness" val="definite"/><feat att="grammaticalNumber" val="plural"/><feat att="case" val="genitiveCase"/>
<FormRepresentation> <feat att="writtenForm" val="ærteplanternes"/> <feat att="inflectionalParadigm" val="MFG0076"/> <feat att="officiallyApproved" val="yes"/> <feat att="frequency" val=".1071"/></FormRepresentation></WordForm>
</LexicalEntry> 
<LexicalEntry><feat att="partOfSpeech" val="commonNoun"/> 
<feat att="id" val="GMU_ÆRVÆRDIGHED_1"/> 
<feat att="morphologicalUnitId" val="ÆRVÆRDIGHED"/> 
<feat att="originalSource" val="DDO"/> 
<feat att="independentWord" val="yes"/> 
<Lemma><FormRepresentation> <feat att="writtenForm" val="ærværdighed"/> <feat att="officiallyApproved" val="yes"/> 
<feat att="joiningElement" val="Not analyzed"/> 
</FormRepresentation> </Lemma> 
<WordForm><feat att="grammaticalGender" val="commonGender"/><feat att="definiteness" val="indefinite"/><feat att="grammaticalNumber" val="singular"/><feat att="case" val="unspecified"/>
<FormRepresentation> <feat att="writtenForm" val="ærværdighed"/> <feat att="inflectionalParadigm" val="MFG0016"/> <feat att="officiallyApproved" val="yes"/> <feat att="frequency" val=".0536"/></FormRepresentation></WordForm>
<WordForm><feat att="grammaticalGender" val="commonGender"/><feat att="definiteness" val="indefinite"/><feat att="grammaticalNumber" val="singular"/><feat att="case" val="genitiveCase"/>
<FormRepresentation> <feat att="writtenForm" val="ærværdigheds"/> <feat att="inflectionalParadigm" val="MFG0016"/> <feat att="officiallyApproved" val="yes"/> <feat att="frequency" val="0.0"/></FormRepresentation></WordForm>
<WordForm><feat att="grammaticalGender" val="commonGender"/><feat att="definiteness" val="indefinite"/><feat att="grammaticalNumber" val="plural"/><feat att="case" val="unspecified"/>
<FormRepresentation> <feat att="writtenForm" val="ærværdigheder"/> <feat att="inflectionalParadigm" val="MFG0016"/> <feat att="officiallyApproved" val="yes"/> <feat att="frequency" val="0.0"/></FormRepresentation></WordForm>
<WordForm><feat att="grammaticalGender" val="commonGender"/><feat att="definiteness" val="indefinite"/><feat att="grammaticalNumber" val="plural"/><feat att="case" val="genitiveCase"/>
<FormRepresentation> <feat att="writtenForm" val="ærværdigheders"/> <feat att="inflectionalParadigm" val="MFG0016"/> <feat att="officiallyApproved" val="yes"/> <feat att="frequency" val="0.0"/></FormRepresentation></WordForm>
<WordForm><feat att="grammaticalGender" val="commonGender"/><feat att="definiteness" val="definite"/><feat att="grammaticalNumber" val="singular"/><feat att="case" val="unspecified"/>
<FormRepresentation> <feat att="writtenForm" val="ærværdigheden"/> <feat att="inflectionalParadigm" val="MFG0016"/> <feat att="officiallyApproved" val="yes"/> <feat att="frequency" val="0.0"/></FormRepresentation></WordForm>
<WordForm><feat att="grammaticalGender" val="commonGender"/><feat att="definiteness" val="definite"/><feat att="grammaticalNumber" val="singular"/><feat att="case" val="genitiveCase"/>
<FormRepresentation> <feat att="writtenForm" val="ærværdighedens"/> <feat att="inflectionalParadigm" val="MFG0016"/> <feat att="officiallyApproved" val="yes"/> <feat att="frequency" val="0.0"/></FormRepresentation></WordForm>
<WordForm><feat att="grammaticalGender" val="commonGender"/><feat att="definiteness" val="definite"/><feat att="grammaticalNumber" val="plural"/><feat att="case" val="unspecified"/>
<FormRepresentation> <feat att="writtenForm" val="ærværdighederne"/> <feat att="inflectionalParadigm" val="MFG0016"/> <feat att="officiallyApproved" val="yes"/> <feat att="frequency" val="0.0"/></FormRepresentation></WordForm>
<WordForm><feat att="grammaticalGender" val="commonGender"/><feat att="definiteness" val="definite"/><feat att="grammaticalNumber" val="plural"/><feat att="case" val="genitiveCase"/>
<FormRepresentation> <feat att="writtenForm" val="ærværdighedernes"/> <feat att="inflectionalParadigm" val="MFG0016"/> <feat att="officiallyApproved" val="yes"/> <feat att="frequency" val="0.0"/></FormRepresentation></WordForm>
</LexicalEntry> 
<LexicalEntry><feat att="partOfSpeech" val="commonNoun"/> 
<feat att="id" val="GMU_ÆRØBO_1"/> 
<feat att="morphologicalUnitId" val="ÆRØBO"/> 
<feat att="originalSource" val="DDO"/> 
<feat att="independentWord" val="yes"/> 
<feat att="decomposition" val="Ærø+[Ærø]ærø+bo"/> 
<Lemma><FormRepresentation> <feat att="writtenForm" val="ærøbo"/> <feat att="officiallyApproved" val="yes"/> 
<feat att="joiningElement" val="nil"/> 
<feat att="joiningElementResult" val="ærøbo"/> 
</FormRepresentation> </Lemma> 
<WordForm><feat att="grammaticalGender" val="commonGender"/><feat att="definiteness" val="indefinite"/><feat att="grammaticalNumber" val="singular"/><feat att="case" val="unspecified"/>
<FormRepresentation> <feat att="writtenForm" val="ærøbo"/> <feat att="inflectionalParadigm" val="MFG0016"/> <feat att="officiallyApproved" val="yes"/> <feat att="frequency" val="0.0"/></FormRepresentation></WordForm>
<WordForm><feat att="grammaticalGender" val="commonGender"/><feat att="definiteness" val="indefinite"/><feat att="grammaticalNumber" val="singular"/><feat att="case" val="genitiveCase"/>
<FormRepresentation> <feat att="writtenForm" val="ærøbos"/> <feat att="inflectionalParadigm" val="MFG0016"/> <feat att="officiallyApproved" val="yes"/> <feat att="frequency" val="0.0"/></FormRepresentation></WordForm>
<WordForm><feat att="grammaticalGender" val="commonGender"/><feat att="definiteness" val="indefinite"/><feat att="grammaticalNumber" val="plural"/><feat att="case" val="unspecified"/>
<FormRepresentation> <feat att="writtenForm" val="ærøboer"/> <feat att="inflectionalParadigm" val="MFG0016"/> <feat att="officiallyApproved" val="yes"/> <feat att="frequency" val=".0179"/></FormRepresentation></WordForm>
<WordForm><feat att="grammaticalGender" val="commonGender"/><feat att="definiteness" val="indefinite"/><feat att="grammaticalNumber" val="plural"/><feat att="case" val="genitiveCase"/>
<FormRepresentation> <feat att="writtenForm" val="ærøboers"/> <feat att="inflectionalParadigm" val="MFG0016"/> <feat att="officiallyApproved" val="yes"/> <feat att="frequency" val="0.0"/></FormRepresentation></WordForm>
<WordForm><feat att="grammaticalGender" val="commonGender"/><feat att="definiteness" val="definite"/><feat att="grammaticalNumber" val="singular"/><feat att="case" val="unspecified"/>
<FormRepresentation> <feat att="writtenForm" val="ærøboen"/> <feat att="inflectionalParadigm" val="MFG0016"/> <feat att="officiallyApproved" val="yes"/> <feat att="frequency" val="0.0"/></FormRepresentation></WordForm>
<WordForm><feat att="grammaticalGender" val="commonGender"/><feat att="definiteness" val="definite"/><feat att="grammaticalNumber" val="singular"/><feat att="case" val="genitiveCase"/>
<FormRepresentation> <feat att="writtenForm" val="ærøboens"/> <feat att="inflectionalParadigm" val="MFG0016"/> <feat att="officiallyApproved" val="yes"/> <feat att="frequency" val="0.0"/></FormRepresentation></WordForm>
<WordForm><feat att="grammaticalGender" val="commonGender"/><feat att="definiteness" val="definite"/><feat att="grammaticalNumber" val="plural"/><feat att="case" val="unspecified"/>
<FormRepresentation> <feat att="writtenForm" val="ærøboerne"/> <feat att="inflectionalParadigm" val="MFG0016"/> <feat att="officiallyApproved" val="yes"/> <feat att="frequency" val=".0357"/></FormRepresentation></WordForm>
<WordForm><feat att="grammaticalGender" val="commonGender"/><feat att="definiteness" val="definite"/><feat att="grammaticalNumber" val="plural"/><feat att="case" val="genitiveCase"/>
<FormRepresentation> <feat att="writtenForm" val="ærøboernes"/> <feat att="inflectionalParadigm" val="MFG0016"/> <feat att="officiallyApproved" val="yes"/> <feat att="frequency" val="0.0"/></FormRepresentation></WordForm>
</LexicalEntry> 
<LexicalEntry><feat att="partOfSpeech" val="commonNoun"/> 
<feat att="id" val="GMU_ÆSELDRIVER_1"/> 
<feat att="morphologicalUnitId" val="ÆSELDRIVER"/> 
<feat att="originalSource" val="DDO"/> 
<feat att="independentWord" val="yes"/> 
<feat att="decomposition" val="æsel+driver"/> 
<Lemma><FormRepresentation> <feat att="writtenForm" val="æseldriver"/> <feat att="officiallyApproved" val="yes"/> 
<feat att="joiningElement" val="Not analyzed"/> 
</FormRepresentation> </Lemma> 
<WordForm><feat att="grammaticalGender" val="commonGender"/><feat att="definiteness" val="indefinite"/><feat att="grammaticalNumber" val="singular"/><feat att="case" val="unspecified"/>
<FormRepresentation> <feat att="writtenForm" val="æseldriver"/> <feat att="inflectionalParadigm" val="MFG0015"/> <feat att="officiallyApproved" val="yes"/> <feat att="frequency" val="0.0"/></FormRepresentation></WordForm>
<WordForm><feat att="grammaticalGender" val="commonGender"/><feat att="definiteness" val="indefinite"/><feat att="grammaticalNumber" val="singular"/><feat att="case" val="genitiveCase"/>
<FormRepresentation> <feat att="writtenForm" val="æseldrivers"/> <feat att="inflectionalParadigm" val="MFG0015"/> <feat att="officiallyApproved" val="yes"/> <feat att="frequency" val="0.0"/></FormRepresentation></WordForm>
<WordForm><feat att="grammaticalGender" val="commonGender"/><feat att="definiteness" val="indefinite"/><feat att="grammaticalNumber" val="plural"/><feat att="case" val="unspecified"/>
<FormRepresentation> <feat att="writtenForm" val="æseldrivere"/> <feat att="inflectionalParadigm" val="MFG0015"/> <feat att="officiallyApproved" val="yes"/> <feat att="frequency" val="0.0"/></FormRepresentation></WordForm>
<WordForm><feat att="grammaticalGender" val="commonGender"/><feat att="definiteness" val="indefinite"/><feat att="grammaticalNumber" val="plural"/><feat att="case" val="genitiveCase"/>
<FormRepresentation> <feat att="writtenForm" val="æseldriveres"/> <feat att="inflectionalParadigm" val="MFG0015"/> <feat att="officiallyApproved" val="yes"/> <feat att="frequency" val="0.0"/></FormRepresentation></WordForm>
<WordForm><feat att="grammaticalGender" val="commonGender"/><feat att="definiteness" val="definite"/><feat att="grammaticalNumber" val="singular"/><feat att="case" val="unspecified"/>
<FormRepresentation> <feat att="writtenForm" val="æseldriveren"/> <feat att="inflectionalParadigm" val="MFG0015"/> <feat att="officiallyApproved" val="yes"/> <feat att="frequency" val=".0536"/></FormRepresentation></WordForm>
<WordForm><feat att="grammaticalGender" val="commonGender"/><feat att="definiteness" val="definite"/><feat att="grammaticalNumber" val="singular"/><feat att="case" val="genitiveCase"/>
<FormRepresentation> <feat att="writtenForm" val="æseldriverens"/> <feat att="inflectionalParadigm" val="MFG0015"/> <feat att="officiallyApproved" val="yes"/> <feat att="frequency" val="0.0"/></FormRepresentation></WordForm>
<WordForm><feat att="grammaticalGender" val="commonGender"/><feat att="definiteness" val="definite"/><feat att="grammaticalNumber" val="plural"/><feat att="case" val="unspecified"/>
<FormRepresentation> <feat att="writtenForm" val="æseldriverne"/> <feat att="inflectionalParadigm" val="MFG0015"/> <feat att="officiallyApproved" val="yes"/> <feat att="frequency" val="0.0"/></FormRepresentation></WordForm>
<WordForm><feat att="grammaticalGender" val="commonGender"/><feat att="definiteness" val="definite"/><feat att="grammaticalNumber" val="plural"/><feat att="case" val="genitiveCase"/>
<FormRepresentation> <feat att="writtenForm" val="æseldrivernes"/> <feat att="inflectionalParadigm" val="MFG0015"/> <feat att="officiallyApproved" val="yes"/> <feat att="frequency" val="0.0"/></FormRepresentation></WordForm>
</LexicalEntry> 
<LexicalEntry><feat att="partOfSpeech" val="commonNoun"/> 
<feat att="id" val="GMU_ÆSELRYG_1"/> 
<feat att="morphologicalUnitId" val="ÆSELRYG"/> 
<feat att="originalSource" val="DDO"/> 
<feat att="independentWord" val="yes"/> 
<feat att="decomposition" val="æsel+ryg"/> 
<Lemma><FormRepresentation> <feat att="writtenForm" val="æselryg"/> <feat att="officiallyApproved" val="yes"/> 
<feat att="joiningElement" val="Not analyzed"/> 
</FormRepresentation> </Lemma> 
<WordForm><feat att="grammaticalGender" val="commonGender"/><feat att="definiteness" val="indefinite"/><feat att="grammaticalNumber" val="singular"/><feat att="case" val="unspecified"/>
<FormRepresentation> <feat att="writtenForm" val="æselryg"/> <feat att="inflectionalParadigm" val="MFG0057"/> <feat att="officiallyApproved" val="yes"/> <feat att="frequency" val=".0893"/></FormRepresentation></WordForm>
<WordForm><feat att="grammaticalGender" val="commonGender"/><feat att="definiteness" val="indefinite"/><feat att="grammaticalNumber" val="singular"/><feat att="case" val="genitiveCase"/>
<FormRepresentation> <feat att="writtenForm" val="æselrygs"/> <feat att="inflectionalParadigm" val="MFG0057"/> <feat att="officiallyApproved" val="yes"/> <feat att="frequency" val="0.0"/></FormRepresentation></WordForm>
<WordForm><feat att="grammaticalGender" val="commonGender"/><feat att="definiteness" val="indefinite"/><feat att="grammaticalNumber" val="plural"/><feat att="case" val="unspecified"/>
<FormRepresentation> <feat att="writtenForm" val="æselrygge"/> <feat att="inflectionalParadigm" val="MFG0057"/> <feat att="officiallyApproved" val="yes"/> <feat att="frequency" val="0.0"/></FormRepresentation></WordForm>
<WordForm><feat att="grammaticalGender" val="commonGender"/><feat att="definiteness" val="indefinite"/><feat att="grammaticalNumber" val="plural"/><feat att="case" val="genitiveCase"/>
<FormRepresentation> <feat att="writtenForm" val="æselrygges"/> <feat att="inflectionalParadigm" val="MFG0057"/> <feat att="officiallyApproved" val="yes"/> <feat att="frequency" val="0.0"/></FormRepresentation></WordForm>
<WordForm><feat att="grammaticalGender" val="commonGender"/><feat att="definiteness" val="definite"/><feat att="grammaticalNumber" val="singular"/><feat att="case" val="unspecified"/>
<FormRepresentation> <feat att="writtenForm" val="æselryggen"/> <feat att="inflectionalParadigm" val="MFG0057"/> <feat att="officiallyApproved" val="yes"/> <feat att="frequency" val="0.0"/></FormRepresentation></WordForm>
<WordForm><feat att="grammaticalGender" val="commonGender"/><feat att="definiteness" val="definite"/><feat att="grammaticalNumber" val="singular"/><feat att="case" val="genitiveCase"/>
<FormRepresentation> <feat att="writtenForm" val="æselryggens"/> <feat att="inflectionalParadigm" val="MFG0057"/> <feat att="officiallyApproved" val="yes"/> <feat att="frequency" val="0.0"/></FormRepresentation></WordForm>
<WordForm><feat att="grammaticalGender" val="commonGender"/><feat att="definiteness" val="definite"/><feat att="grammaticalNumber" val="plural"/><feat att="case" val="unspecified"/>
<FormRepresentation> <feat att="writtenForm" val="æselryggene"/> <feat att="inflectionalParadigm" val="MFG0057"/> <feat att="officiallyApproved" val="yes"/> <feat att="frequency" val="0.0"/></FormRepresentation></WordForm>
<WordForm><feat att="grammaticalGender" val="commonGender"/><feat att="definiteness" val="definite"/><feat att="grammaticalNumber" val="plural"/><feat att="case" val="genitiveCase"/>
<FormRepresentation> <feat att="writtenForm" val="æselryggenes"/> <feat att="inflectionalParadigm" val="MFG0057"/> <feat att="officiallyApproved" val="yes"/> <feat att="frequency" val="0.0"/></FormRepresentation></WordForm>
</LexicalEntry> 
<LexicalEntry><feat att="partOfSpeech" val="commonNoun"/> 
<feat att="id" val="GMU_ÆSKE,1_1"/> 
<feat att="morphologicalUnitId" val="ÆSKE_1"/> 
<feat att="originalSource" val="PAROLE"/> 
<feat att="independentWord" val="yes"/> 
<Lemma><FormRepresentation> <feat att="writtenForm" val="æske"/> <feat att="officiallyApproved" val="yes"/> 
<feat att="joiningElement" val="nil"/> 
<feat att="joiningElementResult" val="æske"/> 
</FormRepresentation> </Lemma> 
<WordForm><feat att="grammaticalGender" val="commonGender"/><feat att="definiteness" val="indefinite"/><feat att="grammaticalNumber" val="singular"/><feat att="case" val="unspecified"/>
<FormRepresentation> <feat att="writtenForm" val="æske"/> <feat att="inflectionalParadigm" val="MFG0076"/> <feat att="officiallyApproved" val="yes"/> <feat att="frequency" val="5.2679"/></FormRepresentation></WordForm>
<WordForm><feat att="grammaticalGender" val="commonGender"/><feat att="definiteness" val="indefinite"/><feat att="grammaticalNumber" val="singular"/><feat att="case" val="genitiveCase"/>
<FormRepresentation> <feat att="writtenForm" val="æskes"/> <feat att="inflectionalParadigm" val="MFG0076"/> <feat att="officiallyApproved" val="yes"/> <feat att="frequency" val="0.0"/></FormRepresentation></WordForm>
<WordForm><feat att="grammaticalGender" val="commonGender"/><feat att="definiteness" val="indefinite"/><feat att="grammaticalNumber" val="plural"/><feat att="case" val="unspecified"/>
<FormRepresentation> <feat att="writtenForm" val="æsker"/> <feat att="inflectionalParadigm" val="MFG0076"/> <feat att="officiallyApproved" val="yes"/> <feat att="frequency" val="2.5714"/></FormRepresentation></WordForm>
<WordForm><feat att="grammaticalGender" val="commonGender"/><feat att="definiteness" val="indefinite"/><feat att="grammaticalNumber" val="plural"/><feat att="case" val="genitiveCase"/>
<FormRepresentation> <feat att="writtenForm" val="æskers"/> <feat att="inflectionalParadigm" val="MFG0076"/> <feat att="officiallyApproved" val="yes"/> <feat att="frequency" val="0.0"/></FormRepresentation></WordForm>
<WordForm><feat att="grammaticalGender" val="commonGender"/><feat att="definiteness" val="definite"/><feat att="grammaticalNumber" val="singular"/><feat att="case" val="unspecified"/>
<FormRepresentation> <feat att="writtenForm" val="æsken"/> <feat att="inflectionalParadigm" val="MFG0076"/> <feat att="officiallyApproved" val="yes"/> <feat att="frequency" val="3.125"/></FormRepresentation></WordForm>
<WordForm><feat att="grammaticalGender" val="commonGender"/><feat att="definiteness" val="definite"/><feat att="grammaticalNumber" val="singular"/><feat att="case" val="genitiveCase"/>
<FormRepresentation> <feat att="writtenForm" val="æskens"/> <feat att="inflectionalParadigm" val="MFG0076"/> <feat att="officiallyApproved" val="yes"/> <feat att="frequency" val=".125"/></FormRepresentation></WordForm>
<WordForm><feat att="grammaticalGender" val="commonGender"/><feat att="definiteness" val="definite"/><feat att="grammaticalNumber" val="plural"/><feat att="case" val="unspecified"/>
<FormRepresentation> <feat att="writtenForm" val="æskerne"/> <feat att="inflectionalParadigm" val="MFG0076"/> <feat att="officiallyApproved" val="yes"/> <feat att="frequency" val=".4821"/></FormRepresentation></WordForm>
<WordForm><feat att="grammaticalGender" val="commonGender"/><feat att="definiteness" val="definite"/><feat att="grammaticalNumber" val="plural"/><feat att="case" val="genitiveCase"/>
<FormRepresentation> <feat att="writtenForm" val="æskernes"/> <feat att="inflectionalParadigm" val="MFG0076"/> <feat att="officiallyApproved" val="yes"/> <feat att="frequency" val="0.0"/></FormRepresentation></WordForm>
</LexicalEntry> 
<LexicalEntry><feat att="partOfSpeech" val="commonNoun"/> 
<feat att="id" val="GMU_ÆSKESYSTEM_1"/> 
<feat att="morphologicalUnitId" val="ÆSKESYSTEM"/> 
<feat att="originalSource" val="DDO"/> 
<feat att="independentWord" val="yes"/> 
<feat att="decomposition" val="æske+system"/> 
<Lemma><FormRepresentation> <feat att="writtenForm" val="æskesystem"/> <feat att="officiallyApproved" val="yes"/> 
<feat att="joiningElement" val="Not analyzed"/> 
</FormRepresentation> </Lemma> 
<WordForm><feat att="grammaticalGender" val="neuter"/><feat att="definiteness" val="indefinite"/><feat att="grammaticalNumber" val="singular"/><feat att="case" val="unspecified"/>
<FormRepresentation> <feat att="writtenForm" val="æskesystem"/> <feat att="inflectionalParadigm" val="MFG0044"/> <feat att="officiallyApproved" val="yes"/> <feat att="frequency" val=".1071"/></FormRepresentation></WordForm>
<WordForm><feat att="grammaticalGender" val="neuter"/><feat att="definiteness" val="indefinite"/><feat att="grammaticalNumber" val="singular"/><feat att="case" val="genitiveCase"/>
<FormRepresentation> <feat att="writtenForm" val="æskesystems"/> <feat att="inflectionalParadigm" val="MFG0044"/> <feat att="officiallyApproved" val="yes"/> <feat att="frequency" val="0.0"/></FormRepresentation></WordForm>
<WordForm><feat att="grammaticalGender" val="neuter"/><feat att="definiteness" val="indefinite"/><feat att="grammaticalNumber" val="plural"/><feat att="case" val="unspecified"/>
<FormRepresentation> <feat att="writtenForm" val="æskesystemer"/> <feat att="inflectionalParadigm" val="MFG0044"/> <feat att="officiallyApproved" val="yes"/> <feat att="frequency" val=".0179"/></FormRepresentation></WordForm>
<WordForm><feat att="grammaticalGender" val="neuter"/><feat att="definiteness" val="indefinite"/><feat att="grammaticalNumber" val="plural"/><feat att="case" val="genitiveCase"/>
<FormRepresentation> <feat att="writtenForm" val="æskesystemers"/> <feat att="inflectionalParadigm" val="MFG0044"/> <feat att="officiallyApproved" val="yes"/> <feat att="frequency" val="0.0"/></FormRepresentation></WordForm>
<WordForm><feat att="grammaticalGender" val="neuter"/><feat att="definiteness" val="definite"/><feat att="grammaticalNumber" val="singular"/><feat att="case" val="unspecified"/>
<FormRepresentation> <feat att="writtenForm" val="æskesystemet"/> <feat att="inflectionalParadigm" val="MFG0044"/> <feat att="officiallyApproved" val="yes"/> <feat att="frequency" val="0.0"/></FormRepresentation></WordForm>
<WordForm><feat att="grammaticalGender" val="neuter"/><feat att="definiteness" val="definite"/><feat att="grammaticalNumber" val="singular"/><feat att="case" val="genitiveCase"/>
<FormRepresentation> <feat att="writtenForm" val="æskesystemets"/> <feat att="inflectionalParadigm" val="MFG0044"/> <feat att="officiallyApproved" val="yes"/> <feat att="frequency" val="0.0"/></FormRepresentation></WordForm>
<WordForm><feat att="grammaticalGender" val="neuter"/><feat att="definiteness" val="definite"/><feat att="grammaticalNumber" val="plural"/><feat att="case" val="unspecified"/>
<FormRepresentation> <feat att="writtenForm" val="æskesystemerne"/> <feat att="inflectionalParadigm" val="MFG0044"/> <feat att="officiallyApproved" val="yes"/> <feat att="frequency" val="0.0"/></FormRepresentation></WordForm>
<WordForm><feat att="grammaticalGender" val="neuter"/><feat att="definiteness" val="definite"/><feat att="grammaticalNumber" val="plural"/><feat att="case" val="genitiveCase"/>
<FormRepresentation> <feat att="writtenForm" val="æskesystemernes"/> <feat att="inflectionalParadigm" val="MFG0044"/> <feat att="officiallyApproved" val="yes"/> <feat att="frequency" val="0.0"/></FormRepresentation></WordForm>
</LexicalEntry> 
<LexicalEntry><feat att="partOfSpeech" val="commonNoun"/> 
<feat att="id" val="GMU_ÆSTET_1"/> 
<feat att="morphologicalUnitId" val="ÆSTET"/> 
<feat att="originalSource" val="DDO"/> 
<feat att="independentWord" val="yes"/> 
<Lemma><FormRepresentation> <feat att="writtenForm" val="æstet"/> <feat att="officiallyApproved" val="yes"/> 
<feat att="joiningElement" val="nil"/> 
<feat att="joiningElementResult" val="æstet"/> 
</FormRepresentation> </Lemma> 
<WordForm><feat att="grammaticalGender" val="commonGender"/><feat att="definiteness" val="indefinite"/><feat att="grammaticalNumber" val="singular"/><feat att="case" val="unspecified"/>
<FormRepresentation> <feat att="writtenForm" val="æstet"/> <feat att="inflectionalParadigm" val="MFG0016"/> <feat att="officiallyApproved" val="yes"/> <feat att="frequency" val=".3036"/></FormRepresentation></WordForm>
<WordForm><feat att="grammaticalGender" val="commonGender"/><feat att="definiteness" val="indefinite"/><feat att="grammaticalNumber" val="singular"/><feat att="case" val="genitiveCase"/>
<FormRepresentation> <feat att="writtenForm" val="æstets"/> <feat att="inflectionalParadigm" val="MFG0016"/> <feat att="officiallyApproved" val="yes"/> <feat att="frequency" val="0.0"/></FormRepresentation></WordForm>
<WordForm><feat att="grammaticalGender" val="commonGender"/><feat att="definiteness" val="indefinite"/><feat att="grammaticalNumber" val="plural"/><feat att="case" val="unspecified"/>
<FormRepresentation> <feat att="writtenForm" val="æsteter"/> <feat att="inflectionalParadigm" val="MFG0016"/> <feat att="officiallyApproved" val="yes"/> <feat att="frequency" val=".0536"/></FormRepresentation></WordForm>
<WordForm><feat att="grammaticalGender" val="commonGender"/><feat att="definiteness" val="indefinite"/><feat att="grammaticalNumber" val="plural"/><feat att="case" val="genitiveCase"/>
<FormRepresentation> <feat att="writtenForm" val="æsteters"/> <feat att="inflectionalParadigm" val="MFG0016"/> <feat att="officiallyApproved" val="yes"/> <feat att="frequency" val="0.0"/></FormRepresentation></WordForm>
<WordForm><feat att="grammaticalGender" val="commonGender"/><feat att="definiteness" val="definite"/><feat att="grammaticalNumber" val="singular"/><feat att="case" val="unspecified"/>
<FormRepresentation> <feat att="writtenForm" val="æsteten"/> <feat att="inflectionalParadigm" val="MFG0016"/> <feat att="officiallyApproved" val="yes"/> <feat att="frequency" val=".1429"/></FormRepresentation></WordForm>
<WordForm><feat att="grammaticalGender" val="commonGender"/><feat att="definiteness" val="definite"/><feat att="grammaticalNumber" val="singular"/><feat att="case" val="genitiveCase"/>
<FormRepresentation> <feat att="writtenForm" val="æstetens"/> <feat att="inflectionalParadigm" val="MFG0016"/> <feat att="officiallyApproved" val="yes"/> <feat att="frequency" val="0.0"/></FormRepresentation></WordForm>
<WordForm><feat att="grammaticalGender" val="commonGender"/><feat att="definiteness" val="definite"/><feat att="grammaticalNumber" val="plural"/><feat att="case" val="unspecified"/>
<FormRepresentation> <feat att="writtenForm" val="æsteterne"/> <feat att="inflectionalParadigm" val="MFG0016"/> <feat att="officiallyApproved" val="yes"/> <feat att="frequency" val="0.0"/></FormRepresentation></WordForm>
<WordForm><feat att="grammaticalGender" val="commonGender"/><feat att="definiteness" val="definite"/><feat att="grammaticalNumber" val="plural"/><feat att="case" val="genitiveCase"/>
<FormRepresentation> <feat att="writtenForm" val="æsteternes"/> <feat att="inflectionalParadigm" val="MFG0016"/> <feat att="officiallyApproved" val="yes"/> <feat att="frequency" val="0.0"/></FormRepresentation></WordForm>
</LexicalEntry> 
<LexicalEntry><feat att="partOfSpeech" val="commonNoun"/> 
<feat att="id" val="GMU_ÆSTETICISME_1"/> 
<feat att="morphologicalUnitId" val="ÆSTETICISME"/> 
<feat att="originalSource" val="DDO"/> 
<feat att="independentWord" val="yes"/> 
<Lemma><FormRepresentation> <feat att="writtenForm" val="æsteticisme"/> <feat att="officiallyApproved" val="yes"/> 
<feat att="joiningElement" val="nil"/> 
<feat att="joiningElementResult" val="æsteticisme"/> 
</FormRepresentation> </Lemma> 
<WordForm><feat att="grammaticalGender" val="commonGender"/><feat att="definiteness" val="indefinite"/><feat att="grammaticalNumber" val="singular"/><feat att="case" val="unspecified"/>
<FormRepresentation> <feat att="writtenForm" val="æsteticisme"/> <feat att="inflectionalParadigm" val="MFG0222"/> <feat att="officiallyApproved" val="yes"/> <feat att="frequency" val=".0893"/></FormRepresentation></WordForm>
<WordForm><feat att="grammaticalGender" val="commonGender"/><feat att="definiteness" val="indefinite"/><feat att="grammaticalNumber" val="singular"/><feat att="case" val="genitiveCase"/>
<FormRepresentation> <feat att="writtenForm" val="æsteticismes"/> <feat att="inflectionalParadigm" val="MFG0222"/> <feat att="officiallyApproved" val="yes"/> <feat att="frequency" val="0.0"/></FormRepresentation></WordForm>
<WordForm><feat att="grammaticalGender" val="commonGender"/><feat att="definiteness" val="definite"/><feat att="grammaticalNumber" val="singular"/><feat att="case" val="unspecified"/>
<FormRepresentation> <feat att="writtenForm" val="æsteticismen"/> <feat att="inflectionalParadigm" val="MFG0222"/> <feat att="officiallyApproved" val="yes"/> <feat att="frequency" val=".0357"/></FormRepresentation></WordForm>
<WordForm><feat att="grammaticalGender" val="commonGender"/><feat att="definiteness" val="definite"/><feat att="grammaticalNumber" val="singular"/><feat att="case" val="genitiveCase"/>
<FormRepresentation> <feat att="writtenForm" val="æsteticismens"/> <feat att="inflectionalParadigm" val="MFG0222"/> <feat att="officiallyApproved" val="yes"/> <feat att="frequency" val="0.0"/></FormRepresentation></WordForm>
</LexicalEntry> 
<LexicalEntry><feat att="partOfSpeech" val="commonNoun"/> 
<feat att="id" val="GMU_ÆSTETIK_1"/> 
<feat att="morphologicalUnitId" val="ÆSTETIK"/> 
<feat att="originalSource" val="PAROLE"/> 
<feat att="independentWord" val="yes"/> 
<Lemma><FormRepresentation> <feat att="writtenForm" val="æstetik"/> <feat att="officiallyApproved" val="yes"/> 
<feat att="joiningElement" val="nil"/> 
<feat att="joiningElementResult" val="æstetik"/> 
</FormRepresentation> </Lemma> 
<WordForm><feat att="grammaticalGender" val="commonGender"/><feat att="definiteness" val="indefinite"/><feat att="grammaticalNumber" val="singular"/><feat att="case" val="unspecified"/>
<FormRepresentation> <feat att="writtenForm" val="æstetik"/> <feat att="inflectionalParadigm" val="MFG0062"/> <feat att="officiallyApproved" val="yes"/> <feat att="frequency" val="3.625"/></FormRepresentation></WordForm>
<WordForm><feat att="grammaticalGender" val="commonGender"/><feat att="definiteness" val="indefinite"/><feat att="grammaticalNumber" val="singular"/><feat att="case" val="genitiveCase"/>
<FormRepresentation> <feat att="writtenForm" val="æstetiks"/> <feat att="inflectionalParadigm" val="MFG0062"/> <feat att="officiallyApproved" val="yes"/> <feat att="frequency" val="0.0"/></FormRepresentation></WordForm>
<WordForm><feat att="grammaticalGender" val="commonGender"/><feat att="definiteness" val="indefinite"/><feat att="grammaticalNumber" val="plural"/><feat att="case" val="unspecified"/>
<FormRepresentation> <feat att="writtenForm" val="æstetikker"/> <feat att="inflectionalParadigm" val="MFG0062"/> <feat att="officiallyApproved" val="yes"/> <feat att="frequency" val=".0179"/></FormRepresentation></WordForm>
<WordForm><feat att="grammaticalGender" val="commonGender"/><feat att="definiteness" val="indefinite"/><feat att="grammaticalNumber" val="plural"/><feat att="case" val="genitiveCase"/>
<FormRepresentation> <feat att="writtenForm" val="æstetikkers"/> <feat att="inflectionalParadigm" val="MFG0062"/> <feat att="officiallyApproved" val="yes"/> <feat att="frequency" val="0.0"/></FormRepresentation></WordForm>
<WordForm><feat att="grammaticalGender" val="commonGender"/><feat att="definiteness" val="definite"/><feat att="grammaticalNumber" val="singular"/><feat att="case" val="unspecified"/>
<FormRepresentation> <feat att="writtenForm" val="æstetikken"/> <feat att="inflectionalParadigm" val="MFG0062"/> <feat att="officiallyApproved" val="yes"/> <feat att="frequency" val=".625"/></FormRepresentation></WordForm>
<WordForm><feat att="grammaticalGender" val="commonGender"/><feat att="definiteness" val="definite"/><feat att="grammaticalNumber" val="singular"/><feat att="case" val="genitiveCase"/>
<FormRepresentation> <feat att="writtenForm" val="æstetikkens"/> <feat att="inflectionalParadigm" val="MFG0062"/> <feat att="officiallyApproved" val="yes"/> <feat att="frequency" val=".0714"/></FormRepresentation></WordForm>
<WordForm><feat att="grammaticalGender" val="commonGender"/><feat att="definiteness" val="definite"/><feat att="grammaticalNumber" val="plural"/><feat att="case" val="unspecified"/>
<FormRepresentation> <feat att="writtenForm" val="æstetikkerne"/> <feat att="inflectionalParadigm" val="MFG0062"/> <feat att="officiallyApproved" val="yes"/> <feat att="frequency" val="0.0"/></FormRepresentation></WordForm>
<WordForm><feat att="grammaticalGender" val="commonGender"/><feat att="definiteness" val="definite"/><feat att="grammaticalNumber" val="plural"/><feat att="case" val="genitiveCase"/>
<FormRepresentation> <feat att="writtenForm" val="æstetikkernes"/> <feat att="inflectionalParadigm" val="MFG0062"/> <feat att="officiallyApproved" val="yes"/> <feat att="frequency" val="0.0"/></FormRepresentation></WordForm>
</LexicalEntry> 
<LexicalEntry><feat att="partOfSpeech" val="commonNoun"/> 
<feat att="id" val="GMU_ÆSTETIKER_1"/> 
<feat att="morphologicalUnitId" val="ÆSTETIKER"/> 
<feat att="originalSource" val="PAROLE"/> 
<feat att="independentWord" val="yes"/> 
<Lemma><FormRepresentation> <feat att="writtenForm" val="æstetiker"/> <feat att="officiallyApproved" val="yes"/> 
<feat att="joiningElement" val="nil"/> 
<feat att="joiningElementResult" val="æstetiker"/> 
</FormRepresentation> </Lemma> 
<WordForm><feat att="grammaticalGender" val="commonGender"/><feat att="definiteness" val="indefinite"/><feat att="grammaticalNumber" val="singular"/><feat att="case" val="unspecified"/>
<FormRepresentation> <feat att="writtenForm" val="æstetiker"/> <feat att="inflectionalParadigm" val="MFG0015"/> <feat att="officiallyApproved" val="yes"/> <feat att="frequency" val=".2321"/></FormRepresentation></WordForm>
<WordForm><feat att="grammaticalGender" val="commonGender"/><feat att="definiteness" val="indefinite"/><feat att="grammaticalNumber" val="singular"/><feat att="case" val="genitiveCase"/>
<FormRepresentation> <feat att="writtenForm" val="æstetikers"/> <feat att="inflectionalParadigm" val="MFG0015"/> <feat att="officiallyApproved" val="yes"/> <feat att="frequency" val="0.0"/></FormRepresentation></WordForm>
<WordForm><feat att="grammaticalGender" val="commonGender"/><feat att="definiteness" val="indefinite"/><feat att="grammaticalNumber" val="plural"/><feat att="case" val="unspecified"/>
<FormRepresentation> <feat att="writtenForm" val="æstetikere"/> <feat att="inflectionalParadigm" val="MFG0015"/> <feat att="officiallyApproved" val="yes"/> <feat att="frequency" val=".0714"/></FormRepresentation></WordForm>
<WordForm><feat att="grammaticalGender" val="commonGender"/><feat att="definiteness" val="indefinite"/><feat att="grammaticalNumber" val="plural"/><feat att="case" val="genitiveCase"/>
<FormRepresentation> <feat att="writtenForm" val="æstetikeres"/> <feat att="inflectionalParadigm" val="MFG0015"/> <feat att="officiallyApproved" val="yes"/> <feat att="frequency" val=".0179"/></FormRepresentation></WordForm>
<WordForm><feat att="grammaticalGender" val="commonGender"/><feat att="definiteness" val="definite"/><feat att="grammaticalNumber" val="singular"/><feat att="case" val="unspecified"/>
<FormRepresentation> <feat att="writtenForm" val="æstetikeren"/> <feat att="inflectionalParadigm" val="MFG0015"/> <feat att="officiallyApproved" val="yes"/> <feat att="frequency" val=".1429"/></FormRepresentation></WordForm>
<WordForm><feat att="grammaticalGender" val="commonGender"/><feat att="definiteness" val="definite"/><feat att="grammaticalNumber" val="singular"/><feat att="case" val="genitiveCase"/>
<FormRepresentation> <feat att="writtenForm" val="æstetikerens"/> <feat att="inflectionalParadigm" val="MFG0015"/> <feat att="officiallyApproved" val="yes"/> <feat att="frequency" val=".0536"/></FormRepresentation></WordForm>
<WordForm><feat att="grammaticalGender" val="commonGender"/><feat att="definiteness" val="definite"/><feat att="grammaticalNumber" val="plural"/><feat att="case" val="unspecified"/>
<FormRepresentation> <feat att="writtenForm" val="æstetikerne"/> <feat att="inflectionalParadigm" val="MFG0015"/> <feat att="officiallyApproved" val="yes"/> <feat att="frequency" val=".0714"/></FormRepresentation></WordForm>
<WordForm><feat att="grammaticalGender" val="commonGender"/><feat att="definiteness" val="definite"/><feat att="grammaticalNumber" val="plural"/><feat att="case" val="genitiveCase"/>
<FormRepresentation> <feat att="writtenForm" val="æstetikernes"/> <feat att="inflectionalParadigm" val="MFG0015"/> <feat att="officiallyApproved" val="yes"/> <feat att="frequency" val="0.0"/></FormRepresentation></WordForm>
</LexicalEntry> 
<LexicalEntry><feat att="partOfSpeech" val="commonNoun"/> 
<feat att="id" val="GMU_ÆT_1"/> 
<feat att="morphologicalUnitId" val="ÆT"/> 
<feat att="originalSource" val="DDO"/> 
<feat att="independentWord" val="yes"/> 
<Lemma><FormRepresentation> <feat att="writtenForm" val="æt"/> <feat att="officiallyApproved" val="yes"/> 
<feat att="joiningElement" val="Not analyzed"/> 
</FormRepresentation> </Lemma> 
<WordForm><feat att="grammaticalGender" val="commonGender"/><feat att="definiteness" val="indefinite"/><feat att="grammaticalNumber" val="singular"/><feat att="case" val="unspecified"/>
<FormRepresentation> <feat att="writtenForm" val="æt"/> <feat att="inflectionalParadigm" val="MFG0096"/> <feat att="officiallyApproved" val="yes"/> <feat att="frequency" val=".2321"/></FormRepresentation></WordForm>
<WordForm><feat att="grammaticalGender" val="commonGender"/><feat att="definiteness" val="indefinite"/><feat att="grammaticalNumber" val="singular"/><feat att="case" val="genitiveCase"/>
<FormRepresentation> <feat att="writtenForm" val="æts"/> <feat att="inflectionalParadigm" val="MFG0096"/> <feat att="officiallyApproved" val="yes"/> <feat att="frequency" val=".0179"/></FormRepresentation></WordForm>
<WordForm><feat att="grammaticalGender" val="commonGender"/><feat att="definiteness" val="indefinite"/><feat att="grammaticalNumber" val="plural"/><feat att="case" val="unspecified"/>
<FormRepresentation> <feat att="writtenForm" val="ætter"/> <feat att="inflectionalParadigm" val="MFG0096"/> <feat att="officiallyApproved" val="yes"/> <feat att="frequency" val="0.0"/></FormRepresentation></WordForm>
<WordForm><feat att="grammaticalGender" val="commonGender"/><feat att="definiteness" val="indefinite"/><feat att="grammaticalNumber" val="plural"/><feat att="case" val="genitiveCase"/>
<FormRepresentation> <feat att="writtenForm" val="ætters"/> <feat att="inflectionalParadigm" val="MFG0096"/> <feat att="officiallyApproved" val="yes"/> <feat att="frequency" val="0.0"/></FormRepresentation></WordForm>
<WordForm><feat att="grammaticalGender" val="commonGender"/><feat att="definiteness" val="definite"/><feat att="grammaticalNumber" val="singular"/><feat att="case" val="unspecified"/>
<FormRepresentation> <feat att="writtenForm" val="ætten"/> <feat att="inflectionalParadigm" val="MFG0096"/> <feat att="officiallyApproved" val="yes"/> <feat att="frequency" val=".0179"/></FormRepresentation></WordForm>
<WordForm><feat att="grammaticalGender" val="commonGender"/><feat att="definiteness" val="definite"/><feat att="grammaticalNumber" val="singular"/><feat att="case" val="genitiveCase"/>
<FormRepresentation> <feat att="writtenForm" val="ættens"/> <feat att="inflectionalParadigm" val="MFG0096"/> <feat att="officiallyApproved" val="yes"/> <feat att="frequency" val="0.0"/></FormRepresentation></WordForm>
<WordForm><feat att="grammaticalGender" val="commonGender"/><feat att="definiteness" val="definite"/><feat att="grammaticalNumber" val="plural"/><feat att="case" val="unspecified"/>
<FormRepresentation> <feat att="writtenForm" val="ætterne"/> <feat att="inflectionalParadigm" val="MFG0096"/> <feat att="officiallyApproved" val="yes"/> <feat att="frequency" val="0.0"/></FormRepresentation></WordForm>
<WordForm><feat att="grammaticalGender" val="commonGender"/><feat att="definiteness" val="definite"/><feat att="grammaticalNumber" val="plural"/><feat att="case" val="genitiveCase"/>
<FormRepresentation> <feat att="writtenForm" val="ætternes"/> <feat att="inflectionalParadigm" val="MFG0096"/> <feat att="officiallyApproved" val="yes"/> <feat att="frequency" val="0.0"/></FormRepresentation></WordForm>
</LexicalEntry> 
<LexicalEntry><feat att="partOfSpeech" val="commonNoun"/> 
<feat att="id" val="GMU_ÆTAN_1"/> 
<feat att="morphologicalUnitId" val="ÆTAN"/> 
<feat att="originalSource" val="DDO"/> 
<feat att="independentWord" val="yes"/> 
<Lemma><FormRepresentation> <feat att="writtenForm" val="ætan"/> <feat att="officiallyApproved" val="yes"/> 
<feat att="joiningElement" val="nil"/> 
<feat att="joiningElementResult" val="ætan"/> 
</FormRepresentation> </Lemma> 
<WordForm><feat att="grammaticalGender" val="neuter"/><feat att="definiteness" val="indefinite"/><feat att="grammaticalNumber" val="singular"/><feat att="case" val="unspecified"/>
<FormRepresentation> <feat att="writtenForm" val="ætan"/> <feat att="inflectionalParadigm" val="MFG0221"/> <feat att="officiallyApproved" val="yes"/> <feat att="frequency" val=".0179"/></FormRepresentation></WordForm>
<WordForm><feat att="grammaticalGender" val="neuter"/><feat att="definiteness" val="indefinite"/><feat att="grammaticalNumber" val="singular"/><feat att="case" val="genitiveCase"/>
<FormRepresentation> <feat att="writtenForm" val="ætans"/> <feat att="inflectionalParadigm" val="MFG0221"/> <feat att="officiallyApproved" val="yes"/> <feat att="frequency" val="0.0"/></FormRepresentation></WordForm>
<WordForm><feat att="grammaticalGender" val="neuter"/><feat att="definiteness" val="definite"/><feat att="grammaticalNumber" val="singular"/><feat att="case" val="unspecified"/>
<FormRepresentation> <feat att="writtenForm" val="ætanet"/> <feat att="inflectionalParadigm" val="MFG0221"/> <feat att="officiallyApproved" val="yes"/> <feat att="frequency" val="0.0"/></FormRepresentation></WordForm>
<WordForm><feat att="grammaticalGender" val="neuter"/><feat att="definiteness" val="definite"/><feat att="grammaticalNumber" val="singular"/><feat att="case" val="genitiveCase"/>
<FormRepresentation> <feat att="writtenForm" val="ætanets"/> <feat att="inflectionalParadigm" val="MFG0221"/> <feat att="officiallyApproved" val="yes"/> <feat att="frequency" val="0.0"/></FormRepresentation></WordForm>
</LexicalEntry> 
<LexicalEntry><feat att="partOfSpeech" val="commonNoun"/> 
<feat att="id" val="GMU_ÆTANOL_1"/> 
<feat att="morphologicalUnitId" val="ÆTANOL"/> 
<feat att="originalSource" val="DDO"/> 
<feat att="independentWord" val="yes"/> 
<Lemma><FormRepresentation> <feat att="writtenForm" val="ætanol"/> <feat att="officiallyApproved" val="yes"/> 
<feat att="joiningElement" val="nil"/> 
<feat att="joiningElementResult" val="ætanol"/> 
</FormRepresentation> </Lemma> 
<WordForm><feat att="grammaticalGender" val="neuter"/><feat att="definiteness" val="indefinite"/><feat att="grammaticalNumber" val="singular"/><feat att="case" val="unspecified"/>
<FormRepresentation> <feat att="writtenForm" val="ætanol"/> <feat att="inflectionalParadigm" val="MFG0221"/> <feat att="officiallyApproved" val="yes"/> <feat att="frequency" val=".0714"/></FormRepresentation></WordForm>
<WordForm><feat att="grammaticalGender" val="neuter"/><feat att="definiteness" val="indefinite"/><feat att="grammaticalNumber" val="singular"/><feat att="case" val="genitiveCase"/>
<FormRepresentation> <feat att="writtenForm" val="ætanols"/> <feat att="inflectionalParadigm" val="MFG0221"/> <feat att="officiallyApproved" val="yes"/> <feat att="frequency" val="0.0"/></FormRepresentation></WordForm>
<WordForm><feat att="grammaticalGender" val="neuter"/><feat att="definiteness" val="definite"/><feat att="grammaticalNumber" val="singular"/><feat att="case" val="unspecified"/>
<FormRepresentation> <feat att="writtenForm" val="ætanolet"/> <feat att="inflectionalParadigm" val="MFG0221"/> <feat att="officiallyApproved" val="yes"/> <feat att="frequency" val="0.0"/></FormRepresentation></WordForm>
<WordForm><feat att="grammaticalGender" val="neuter"/><feat att="definiteness" val="definite"/><feat att="grammaticalNumber" val="singular"/><feat att="case" val="genitiveCase"/>
<FormRepresentation> <feat att="writtenForm" val="ætanolets"/> <feat att="inflectionalParadigm" val="MFG0221"/> <feat att="officiallyApproved" val="yes"/> <feat att="frequency" val="0.0"/></FormRepresentation></WordForm>
</LexicalEntry> 
<LexicalEntry><feat att="partOfSpeech" val="commonNoun"/> 
<feat att="id" val="GMU_ÆTER_1"/> 
<feat att="morphologicalUnitId" val="ÆTER"/> 
<feat att="originalSource" val="PAROLE"/> 
<feat att="independentWord" val="yes"/> 
<Lemma><FormRepresentation> <feat att="writtenForm" val="æter"/> <feat att="officiallyApproved" val="yes"/> 
<feat att="joiningElement" val="nil"/> 
<feat att="joiningElementResult" val="æter"/> 
</FormRepresentation> </Lemma> 
<WordForm><feat att="grammaticalGender" val="commonGender"/><feat att="definiteness" val="indefinite"/><feat att="grammaticalNumber" val="singular"/><feat att="case" val="unspecified"/>
<FormRepresentation> <feat att="writtenForm" val="æter"/> <feat att="inflectionalParadigm" val="MFG0015"/> <feat att="officiallyApproved" val="yes"/> <feat att="frequency" val="1."/></FormRepresentation></WordForm>
<WordForm><feat att="grammaticalGender" val="commonGender"/><feat att="definiteness" val="indefinite"/><feat att="grammaticalNumber" val="singular"/><feat att="case" val="genitiveCase"/>
<FormRepresentation> <feat att="writtenForm" val="æters"/> <feat att="inflectionalParadigm" val="MFG0015"/> <feat att="officiallyApproved" val="yes"/> <feat att="frequency" val=".0357"/></FormRepresentation></WordForm>
<WordForm><feat att="grammaticalGender" val="commonGender"/><feat att="definiteness" val="indefinite"/><feat att="grammaticalNumber" val="plural"/><feat att="case" val="unspecified"/>
<FormRepresentation> <feat att="writtenForm" val="ætere"/> <feat att="inflectionalParadigm" val="MFG0015"/> <feat att="officiallyApproved" val="yes"/> <feat att="frequency" val=".0179"/></FormRepresentation></WordForm>
<WordForm><feat att="grammaticalGender" val="commonGender"/><feat att="definiteness" val="indefinite"/><feat att="grammaticalNumber" val="plural"/><feat att="case" val="genitiveCase"/>
<FormRepresentation> <feat att="writtenForm" val="æteres"/> <feat att="inflectionalParadigm" val="MFG0015"/> <feat att="officiallyApproved" val="yes"/> <feat att="frequency" val="0.0"/></FormRepresentation></WordForm>
<WordForm><feat att="grammaticalGender" val="commonGender"/><feat att="definiteness" val="definite"/><feat att="grammaticalNumber" val="singular"/><feat att="case" val="unspecified"/>
<FormRepresentation> <feat att="writtenForm" val="æteren"/> <feat att="inflectionalParadigm" val="MFG0015"/> <feat att="officiallyApproved" val="yes"/> <feat att="frequency" val="2.5714"/></FormRepresentation></WordForm>
<WordForm><feat att="grammaticalGender" val="commonGender"/><feat att="definiteness" val="definite"/><feat att="grammaticalNumber" val="singular"/><feat att="case" val="genitiveCase"/>
<FormRepresentation> <feat att="writtenForm" val="æterens"/> <feat att="inflectionalParadigm" val="MFG0015"/> <feat att="officiallyApproved" val="yes"/> <feat att="frequency" val=".1071"/></FormRepresentation></WordForm>
<WordForm><feat att="grammaticalGender" val="commonGender"/><feat att="definiteness" val="definite"/><feat att="grammaticalNumber" val="plural"/><feat att="case" val="unspecified"/>
<FormRepresentation> <feat att="writtenForm" val="æterne"/> <feat att="inflectionalParadigm" val="MFG0015"/> <feat att="officiallyApproved" val="yes"/> <feat att="frequency" val="0.0"/></FormRepresentation></WordForm>
<WordForm><feat att="grammaticalGender" val="commonGender"/><feat att="definiteness" val="definite"/><feat att="grammaticalNumber" val="plural"/><feat att="case" val="genitiveCase"/>
<FormRepresentation> <feat att="writtenForm" val="æternes"/> <feat att="inflectionalParadigm" val="MFG0015"/> <feat att="officiallyApproved" val="yes"/> <feat att="frequency" val="0.0"/></FormRepresentation></WordForm>
</LexicalEntry> 
<LexicalEntry><feat att="partOfSpeech" val="commonNoun"/> 
<feat att="id" val="GMU_ÆTIOLOGI_1"/> 
<feat att="morphologicalUnitId" val="ÆTIOLOGI"/> 
<feat att="originalSource" val="DDO"/> 
<feat att="independentWord" val="yes"/> 
<Lemma><FormRepresentation> <feat att="writtenForm" val="ætiologi"/> <feat att="officiallyApproved" val="yes"/> 
<feat att="joiningElement" val="nil"/> 
<feat att="joiningElementResult" val="ætiologi"/> 
</FormRepresentation> </Lemma> 
<WordForm><feat att="grammaticalGender" val="commonGender"/><feat att="definiteness" val="indefinite"/><feat att="grammaticalNumber" val="singular"/><feat att="case" val="unspecified"/>
<FormRepresentation> <feat att="writtenForm" val="ætiologi"/> <feat att="inflectionalParadigm" val="MFG0016"/> <feat att="officiallyApproved" val="yes"/> <feat att="frequency" val="0.0"/></FormRepresentation></WordForm>
<WordForm><feat att="grammaticalGender" val="commonGender"/><feat att="definiteness" val="indefinite"/><feat att="grammaticalNumber" val="singular"/><feat att="case" val="genitiveCase"/>
<FormRepresentation> <feat att="writtenForm" val="ætiologis"/> <feat att="inflectionalParadigm" val="MFG0016"/> <feat att="officiallyApproved" val="yes"/> <feat att="frequency" val="0.0"/></FormRepresentation></WordForm>
<WordForm><feat att="grammaticalGender" val="commonGender"/><feat att="definiteness" val="indefinite"/><feat att="grammaticalNumber" val="plural"/><feat att="case" val="unspecified"/>
<FormRepresentation> <feat att="writtenForm" val="ætiologier"/> <feat att="inflectionalParadigm" val="MFG0016"/> <feat att="officiallyApproved" val="yes"/> <feat att="frequency" val="0.0"/></FormRepresentation></WordForm>
<WordForm><feat att="grammaticalGender" val="commonGender"/><feat att="definiteness" val="indefinite"/><feat att="grammaticalNumber" val="plural"/><feat att="case" val="genitiveCase"/>
<FormRepresentation> <feat att="writtenForm" val="ætiologiers"/> <feat att="inflectionalParadigm" val="MFG0016"/> <feat att="officiallyApproved" val="yes"/> <feat att="frequency" val="0.0"/></FormRepresentation></WordForm>
<WordForm><feat att="grammaticalGender" val="commonGender"/><feat att="definiteness" val="definite"/><feat att="grammaticalNumber" val="singular"/><feat att="case" val="unspecified"/>
<FormRepresentation> <feat att="writtenForm" val="ætiologien"/> <feat att="inflectionalParadigm" val="MFG0016"/> <feat att="officiallyApproved" val="yes"/> <feat att="frequency" val=".0357"/></FormRepresentation></WordForm>
<WordForm><feat att="grammaticalGender" val="commonGender"/><feat att="definiteness" val="definite"/><feat att="grammaticalNumber" val="singular"/><feat att="case" val="genitiveCase"/>
<FormRepresentation> <feat att="writtenForm" val="ætiologiens"/> <feat att="inflectionalParadigm" val="MFG0016"/> <feat att="officiallyApproved" val="yes"/> <feat att="frequency" val="0.0"/></FormRepresentation></WordForm>
<WordForm><feat att="grammaticalGender" val="commonGender"/><feat att="definiteness" val="definite"/><feat att="grammaticalNumber" val="plural"/><feat att="case" val="unspecified"/>
<FormRepresentation> <feat att="writtenForm" val="ætiologierne"/> <feat att="inflectionalParadigm" val="MFG0016"/> <feat att="officiallyApproved" val="yes"/> <feat att="frequency" val="0.0"/></FormRepresentation></WordForm>
<WordForm><feat att="grammaticalGender" val="commonGender"/><feat att="definiteness" val="definite"/><feat att="grammaticalNumber" val="plural"/><feat att="case" val="genitiveCase"/>
<FormRepresentation> <feat att="writtenForm" val="ætiologiernes"/> <feat att="inflectionalParadigm" val="MFG0016"/> <feat att="officiallyApproved" val="yes"/> <feat att="frequency" val="0.0"/></FormRepresentation></WordForm>
</LexicalEntry> 
<LexicalEntry><feat att="partOfSpeech" val="commonNoun"/> 
<feat att="id" val="GMU_ÆTSNING_1"/> 
<feat att="morphologicalUnitId" val="ÆTSNING"/> 
<feat att="originalSource" val="DDO"/> 
<feat att="independentWord" val="yes"/> 
<Lemma><FormRepresentation> <feat att="writtenForm" val="ætsning"/> <feat att="officiallyApproved" val="yes"/> 
<feat att="joiningElement" val="Not analyzed"/> 
</FormRepresentation> </Lemma> 
<WordForm><feat att="grammaticalGender" val="commonGender"/><feat att="definiteness" val="indefinite"/><feat att="grammaticalNumber" val="singular"/><feat att="case" val="unspecified"/>
<FormRepresentation> <feat att="writtenForm" val="ætsning"/> <feat att="inflectionalParadigm" val="MFG0016"/> <feat att="officiallyApproved" val="yes"/> <feat att="frequency" val=".375"/></FormRepresentation></WordForm>
<WordForm><feat att="grammaticalGender" val="commonGender"/><feat att="definiteness" val="indefinite"/><feat att="grammaticalNumber" val="singular"/><feat att="case" val="genitiveCase"/>
<FormRepresentation> <feat att="writtenForm" val="ætsnings"/> <feat att="inflectionalParadigm" val="MFG0016"/> <feat att="officiallyApproved" val="yes"/> <feat att="frequency" val="0.0"/></FormRepresentation></WordForm>
<WordForm><feat att="grammaticalGender" val="commonGender"/><feat att="definiteness" val="indefinite"/><feat att="grammaticalNumber" val="plural"/><feat att="case" val="unspecified"/>
<FormRepresentation> <feat att="writtenForm" val="ætsninger"/> <feat att="inflectionalParadigm" val="MFG0016"/> <feat att="officiallyApproved" val="yes"/> <feat att="frequency" val=".2857"/></FormRepresentation></WordForm>
<WordForm><feat att="grammaticalGender" val="commonGender"/><feat att="definiteness" val="indefinite"/><feat att="grammaticalNumber" val="plural"/><feat att="case" val="genitiveCase"/>
<FormRepresentation> <feat att="writtenForm" val="ætsningers"/> <feat att="inflectionalParadigm" val="MFG0016"/> <feat att="officiallyApproved" val="yes"/> <feat att="frequency" val="0.0"/></FormRepresentation></WordForm>
<WordForm><feat att="grammaticalGender" val="commonGender"/><feat att="definiteness" val="definite"/><feat att="grammaticalNumber" val="singular"/><feat att="case" val="unspecified"/>
<FormRepresentation> <feat att="writtenForm" val="ætsningen"/> <feat att="inflectionalParadigm" val="MFG0016"/> <feat att="officiallyApproved" val="yes"/> <feat att="frequency" val="0.0"/></FormRepresentation></WordForm>
<WordForm><feat att="grammaticalGender" val="commonGender"/><feat att="definiteness" val="definite"/><feat att="grammaticalNumber" val="singular"/><feat att="case" val="genitiveCase"/>
<FormRepresentation> <feat att="writtenForm" val="ætsningens"/> <feat att="inflectionalParadigm" val="MFG0016"/> <feat att="officiallyApproved" val="yes"/> <feat att="frequency" val="0.0"/></FormRepresentation></WordForm>
<WordForm><feat att="grammaticalGender" val="commonGender"/><feat att="definiteness" val="definite"/><feat att="grammaticalNumber" val="plural"/><feat att="case" val="unspecified"/>
<FormRepresentation> <feat att="writtenForm" val="ætsningerne"/> <feat att="inflectionalParadigm" val="MFG0016"/> <feat att="officiallyApproved" val="yes"/> <feat att="frequency" val="0.0"/></FormRepresentation></WordForm>
<WordForm><feat att="grammaticalGender" val="commonGender"/><feat att="definiteness" val="definite"/><feat att="grammaticalNumber" val="plural"/><feat att="case" val="genitiveCase"/>
<FormRepresentation> <feat att="writtenForm" val="ætsningernes"/> <feat att="inflectionalParadigm" val="MFG0016"/> <feat att="officiallyApproved" val="yes"/> <feat att="frequency" val="0.0"/></FormRepresentation></WordForm>
</LexicalEntry> 
<LexicalEntry><feat att="partOfSpeech" val="commonNoun"/> 
<feat att="id" val="GMU_ÆTYLALKOHOL_1"/> 
<feat att="morphologicalUnitId" val="ÆTYLALKOHOL"/> 
<feat att="originalSource" val="DDO"/> 
<feat att="independentWord" val="yes"/> 
<feat att="decomposition" val="ætyl+alkohol"/> 
<Lemma><FormRepresentation> <feat att="writtenForm" val="ætylalkohol"/> <feat att="officiallyApproved" val="yes"/> 
<feat att="joiningElement" val="Not analyzed"/> 
</FormRepresentation> </Lemma> 
<WordForm><feat att="grammaticalGender" val="commonGender"/><feat att="definiteness" val="indefinite"/><feat att="grammaticalNumber" val="singular"/><feat att="case" val="unspecified"/>
<FormRepresentation> <feat att="writtenForm" val="ætylalkohol"/> <feat att="inflectionalParadigm" val="MFG0016"/> <feat att="officiallyApproved" val="yes"/> <feat att="frequency" val="0.0"/></FormRepresentation></WordForm>
<WordForm><feat att="grammaticalGender" val="commonGender"/><feat att="definiteness" val="indefinite"/><feat att="grammaticalNumber" val="singular"/><feat att="case" val="genitiveCase"/>
<FormRepresentation> <feat att="writtenForm" val="ætylalkohols"/> <feat att="inflectionalParadigm" val="MFG0016"/> <feat att="officiallyApproved" val="yes"/> <feat att="frequency" val="0.0"/></FormRepresentation></WordForm>
<WordForm><feat att="grammaticalGender" val="commonGender"/><feat att="definiteness" val="indefinite"/><feat att="grammaticalNumber" val="plural"/><feat att="case" val="unspecified"/>
<FormRepresentation> <feat att="writtenForm" val="ætylalkoholer"/> <feat att="inflectionalParadigm" val="MFG0016"/> <feat att="officiallyApproved" val="yes"/> <feat att="frequency" val="0.0"/></FormRepresentation></WordForm>
<WordForm><feat att="grammaticalGender" val="commonGender"/><feat att="definiteness" val="indefinite"/><feat att="grammaticalNumber" val="plural"/><feat att="case" val="genitiveCase"/>
<FormRepresentation> <feat att="writtenForm" val="ætylalkoholers"/> <feat att="inflectionalParadigm" val="MFG0016"/> <feat att="officiallyApproved" val="yes"/> <feat att="frequency" val="0.0"/></FormRepresentation></WordForm>
<WordForm><feat att="grammaticalGender" val="commonGender"/><feat att="definiteness" val="definite"/><feat att="grammaticalNumber" val="singular"/><feat att="case" val="unspecified"/>
<FormRepresentation> <feat att="writtenForm" val="ætylalkoholen"/> <feat att="inflectionalParadigm" val="MFG0016"/> <feat att="officiallyApproved" val="yes"/> <feat att="frequency" val="0.0"/></FormRepresentation></WordForm>
<WordForm><feat att="grammaticalGender" val="commonGender"/><feat att="definiteness" val="definite"/><feat att="grammaticalNumber" val="singular"/><feat att="case" val="genitiveCase"/>
<FormRepresentation> <feat att="writtenForm" val="ætylalkoholens"/> <feat att="inflectionalParadigm" val="MFG0016"/> <feat att="officiallyApproved" val="yes"/> <feat att="frequency" val="0.0"/></FormRepresentation></WordForm>
<WordForm><feat att="grammaticalGender" val="commonGender"/><feat att="definiteness" val="definite"/><feat att="grammaticalNumber" val="plural"/><feat att="case" val="unspecified"/>
<FormRepresentation> <feat att="writtenForm" val="ætylalkoholerne"/> <feat att="inflectionalParadigm" val="MFG0016"/> <feat att="officiallyApproved" val="yes"/> <feat att="frequency" val="0.0"/></FormRepresentation></WordForm>
<WordForm><feat att="grammaticalGender" val="commonGender"/><feat att="definiteness" val="definite"/><feat att="grammaticalNumber" val="plural"/><feat att="case" val="genitiveCase"/>
<FormRepresentation> <feat att="writtenForm" val="ætylalkoholernes"/> <feat att="inflectionalParadigm" val="MFG0016"/> <feat att="officiallyApproved" val="yes"/> <feat att="frequency" val="0.0"/></FormRepresentation></WordForm>
</LexicalEntry> 
<LexicalEntry><feat att="partOfSpeech" val="commonNoun"/> 
<feat att="id" val="GMU_ÆVL_1"/> 
<feat att="morphologicalUnitId" val="ÆVL"/> 
<feat att="originalSource" val="DDO"/> 
<feat att="independentWord" val="yes"/> 
<Lemma><FormRepresentation> <feat att="writtenForm" val="ævl"/> <feat att="officiallyApproved" val="yes"/> 
<feat att="joiningElement" val="nil"/> 
<feat att="joiningElementResult" val="ævl"/> 
</FormRepresentation> </Lemma> 
<WordForm><feat att="grammaticalGender" val="neuter"/><feat att="definiteness" val="indefinite"/><feat att="grammaticalNumber" val="singular"/><feat att="case" val="unspecified"/>
<FormRepresentation> <feat att="writtenForm" val="ævl"/> <feat att="inflectionalParadigm" val="MFG0221"/> <feat att="officiallyApproved" val="yes"/> <feat att="frequency" val=".8393"/></FormRepresentation></WordForm>
<WordForm><feat att="grammaticalGender" val="neuter"/><feat att="definiteness" val="indefinite"/><feat att="grammaticalNumber" val="singular"/><feat att="case" val="genitiveCase"/>
<FormRepresentation> <feat att="writtenForm" val="ævls"/> <feat att="inflectionalParadigm" val="MFG0221"/> <feat att="officiallyApproved" val="yes"/> <feat att="frequency" val="0.0"/></FormRepresentation></WordForm>
<WordForm><feat att="grammaticalGender" val="neuter"/><feat att="definiteness" val="definite"/><feat att="grammaticalNumber" val="singular"/><feat att="case" val="unspecified"/>
<FormRepresentation> <feat att="writtenForm" val="ævlet"/> <feat att="inflectionalParadigm" val="MFG0221"/> <feat att="officiallyApproved" val="yes"/> <feat att="frequency" val=".0714"/></FormRepresentation></WordForm>
<WordForm><feat att="grammaticalGender" val="neuter"/><feat att="definiteness" val="definite"/><feat att="grammaticalNumber" val="singular"/><feat att="case" val="genitiveCase"/>
<FormRepresentation> <feat att="writtenForm" val="ævlets"/> <feat att="inflectionalParadigm" val="MFG0221"/> <feat att="officiallyApproved" val="yes"/> <feat att="frequency" val="0.0"/></FormRepresentation></WordForm>
</LexicalEntry> 
<LexicalEntry><feat att="partOfSpeech" val="commonNoun"/> 
<feat att="id" val="GMU_Æ_2"/> 
<feat att="morphologicalUnitId" val="Æ"/> 
<feat att="originalSource" val="PAROLE"/> 
<feat att="independentWord" val="yes"/> 
<Lemma><FormRepresentation> <feat att="writtenForm" val="Æ"/> <feat att="officiallyApproved" val="yes"/> 
<feat att="joiningElement" val="nil"/> 
<feat att="joiningElementResult" val="Æ"/> 
</FormRepresentation> </Lemma> 
<WordForm><feat att="grammaticalGender" val="neuter"/><feat att="definiteness" val="indefinite"/><feat att="grammaticalNumber" val="singular"/><feat att="case" val="unspecified"/>
<FormRepresentation> <feat att="writtenForm" val="Æ"/> <feat att="inflectionalParadigm" val="MFG0002"/> <feat att="officiallyApproved" val="yes"/> <feat att="frequency" val=".9107"/></FormRepresentation></WordForm>
<WordForm><feat att="grammaticalGender" val="neuter"/><feat att="definiteness" val="indefinite"/><feat att="grammaticalNumber" val="singular"/><feat att="case" val="genitiveCase"/>
<FormRepresentation> <feat att="writtenForm" val="Æ's"/> <feat att="inflectionalParadigm" val="MFG0002"/> <feat att="officiallyApproved" val="yes"/> <feat att="frequency" val="0.0"/></FormRepresentation></WordForm>
<WordForm><feat att="grammaticalGender" val="neuter"/><feat att="definiteness" val="indefinite"/><feat att="grammaticalNumber" val="plural"/><feat att="case" val="unspecified"/>
<FormRepresentation> <feat att="writtenForm" val="Æ'er"/> <feat att="inflectionalParadigm" val="MFG0002"/> <feat att="officiallyApproved" val="yes"/> <feat att="frequency" val="0.0"/></FormRepresentation></WordForm>
<WordForm><feat att="grammaticalGender" val="neuter"/><feat att="definiteness" val="indefinite"/><feat att="grammaticalNumber" val="plural"/><feat att="case" val="genitiveCase"/>
<FormRepresentation> <feat att="writtenForm" val="Æ'ers"/> <feat att="inflectionalParadigm" val="MFG0002"/> <feat att="officiallyApproved" val="yes"/> <feat att="frequency" val="0.0"/></FormRepresentation></WordForm>
<WordForm><feat att="grammaticalGender" val="neuter"/><feat att="definiteness" val="definite"/><feat att="grammaticalNumber" val="singular"/><feat att="case" val="unspecified"/>
<FormRepresentation> <feat att="writtenForm" val="Æ'et"/> <feat att="inflectionalParadigm" val="MFG0002"/> <feat att="officiallyApproved" val="yes"/> <feat att="frequency" val="0.0"/></FormRepresentation></WordForm>
<WordForm><feat att="grammaticalGender" val="neuter"/><feat att="definiteness" val="definite"/><feat att="grammaticalNumber" val="singular"/><feat att="case" val="genitiveCase"/>
<FormRepresentation> <feat att="writtenForm" val="Æ'ets"/> <feat att="inflectionalParadigm" val="MFG0002"/> <feat att="officiallyApproved" val="yes"/> <feat att="frequency" val="0.0"/></FormRepresentation></WordForm>
<WordForm><feat att="grammaticalGender" val="neuter"/><feat att="definiteness" val="definite"/><feat att="grammaticalNumber" val="plural"/><feat att="case" val="unspecified"/>
<FormRepresentation> <feat att="writtenForm" val="Æ'erne"/> <feat att="inflectionalParadigm" val="MFG0002"/> <feat att="officiallyApproved" val="yes"/> <feat att="frequency" val=".0179"/></FormRepresentation></WordForm>
<WordForm><feat att="grammaticalGender" val="neuter"/><feat att="definiteness" val="definite"/><feat att="grammaticalNumber" val="plural"/><feat att="case" val="genitiveCase"/>
<FormRepresentation> <feat att="writtenForm" val="Æ'ernes"/> <feat att="inflectionalParadigm" val="MFG0002"/> <feat att="officiallyApproved" val="yes"/> <feat att="frequency" val="0.0"/></FormRepresentation></WordForm>
<RelatedForm><feat att="spellingVariant" val="GMU_Æ_1"/> <FormRepresentation><feat att="writtenForm" val="æ"/></FormRepresentation></RelatedForm> 
</LexicalEntry> 
<LexicalEntry><feat att="partOfSpeech" val="properNoun"/> 
<feat att="id" val="GMU_ÆGÆERHAVET_1"/> 
<feat att="morphologicalUnitId" val="ÆGÆERHAVET"/> 
<feat att="originalSource" val="PAROLE"/> 
<feat att="independentWord" val="yes"/> 
<Lemma><FormRepresentation> <feat att="writtenForm" val="Ægæerhavet"/> <feat att="officiallyApproved" val="yes"/> 
<feat att="joiningElement" val="Not analyzed"/> 
</FormRepresentation> </Lemma> 
<WordForm><feat att="grammaticalGender" val="neuter"/><feat att="definiteness" val="indefinite"/><feat att="grammaticalNumber" val="singular"/><feat att="case" val="unspecified"/>
<FormRepresentation> <feat att="writtenForm" val="Ægæerhav"/> <feat att="inflectionalParadigm" val="MFG1014"/> <feat att="officiallyApproved" val="yes"/> <feat att="frequency" val=".0179"/></FormRepresentation></WordForm>
<WordForm><feat att="grammaticalGender" val="neuter"/><feat att="definiteness" val="indefinite"/><feat att="grammaticalNumber" val="singular"/><feat att="case" val="genitiveCase"/>
<FormRepresentation> <feat att="writtenForm" val="Ægæerhavs"/> <feat att="inflectionalParadigm" val="MFG1014"/> <feat att="officiallyApproved" val="yes"/> <feat att="frequency" val="0.0"/></FormRepresentation></WordForm>
<WordForm><feat att="grammaticalGender" val="neuter"/><feat att="definiteness" val="definite"/><feat att="grammaticalNumber" val="singular"/><feat att="case" val="unspecified"/>
<FormRepresentation> <feat att="writtenForm" val="Ægæerhavet"/> <feat att="inflectionalParadigm" val="MFG1014"/> <feat att="officiallyApproved" val="yes"/> <feat att="frequency" val=".3036"/></FormRepresentation></WordForm>
<WordForm><feat att="grammaticalGender" val="neuter"/><feat att="definiteness" val="definite"/><feat att="grammaticalNumber" val="singular"/><feat att="case" val="genitiveCase"/>
<FormRepresentation> <feat att="writtenForm" val="Ægæerhavets"/> <feat att="inflectionalParadigm" val="MFG1014"/> <feat att="officiallyApproved" val="yes"/> <feat att="frequency" val=".0893"/></FormRepresentation></WordForm>
</LexicalEntry> 
<LexicalEntry><feat att="partOfSpeech" val="properNoun"/> 
<feat att="id" val="GMU_ÆKVATORIALGUINEA_1"/> 
<feat att="morphologicalUnitId" val="ÆKVATORIALGUINEA"/> 
<feat att="originalSource" val="PAROLE"/> 
<feat att="independentWord" val="yes"/> 
<Lemma><FormRepresentation> <feat att="writtenForm" val="Ækvatorialguinea"/> <feat att="officiallyApproved" val="yes"/> 
<feat att="joiningElement" val="Not analyzed"/> 
</FormRepresentation> </Lemma> 
<WordForm><feat att="grammaticalGender" val="neuter"/><feat att="definiteness" val="indefinite"/><feat att="grammaticalNumber" val="singular"/><feat att="case" val="unspecified"/>
<FormRepresentation> <feat att="writtenForm" val="Ækvatorialguinea"/> <feat att="inflectionalParadigm" val="MFG1007"/> <feat att="officiallyApproved" val="yes"/> <feat att="frequency" val=".0179"/></FormRepresentation></WordForm>
<WordForm><feat att="grammaticalGender" val="neuter"/><feat att="definiteness" val="indefinite"/><feat att="grammaticalNumber" val="singular"/><feat att="case" val="genitiveCase"/>
<FormRepresentation> <feat att="writtenForm" val="Ækvatorialguineas"/> <feat att="inflectionalParadigm" val="MFG1007"/> <feat att="officiallyApproved" val="yes"/> <feat att="frequency" val="0.0"/></FormRepresentation></WordForm>
</LexicalEntry> 
<LexicalEntry><feat att="partOfSpeech" val="properNoun"/> 
<feat att="id" val="GMU_ÆRØ_1"/> 
<feat att="morphologicalUnitId" val="ÆRØ"/> 
<feat att="originalSource" val="PAROLE"/> 
<feat att="independentWord" val="yes"/> 
<Lemma><FormRepresentation> <feat att="writtenForm" val="Ærø"/> <feat att="officiallyApproved" val="yes"/> 
<feat att="joiningElement" val="Not analyzed"/> 
</FormRepresentation> </Lemma> 
<WordForm><feat att="grammaticalGender" val="neuter"/><feat att="definiteness" val="indefinite"/><feat att="grammaticalNumber" val="singular"/><feat att="case" val="unspecified"/>
<FormRepresentation> <feat att="writtenForm" val="Ærø"/> <feat att="inflectionalParadigm" val="MFG1011"/> <feat att="officiallyApproved" val="yes"/> <feat att="frequency" val="2.0714"/></FormRepresentation></WordForm>
<WordForm><feat att="grammaticalGender" val="neuter"/><feat att="definiteness" val="indefinite"/><feat att="grammaticalNumber" val="singular"/><feat att="case" val="genitiveCase"/>
<FormRepresentation> <feat att="writtenForm" val="Ærøs"/> <feat att="inflectionalParadigm" val="MFG1011"/> <feat att="officiallyApproved" val="yes"/> <feat att="frequency" val=".0893"/></FormRepresentation></WordForm>
</LexicalEntry> 
<LexicalEntry><feat att="partOfSpeech" val="commonNoun"/> 
<feat att="id" val="GMU_Ø,1_1"/> 
<feat att="morphologicalUnitId" val="Ø_1"/> 
<feat att="originalSource" val="PAROLE"/> 
<feat att="independentWord" val="yes"/> 
<Lemma><FormRepresentation> <feat att="writtenForm" val="ø"/> <feat att="officiallyApproved" val="yes"/> 
<feat att="joiningElement" val="nil"/> 
<feat att="joiningElementResult" val="ø"/> 
</FormRepresentation> </Lemma> 
<WordForm><feat att="grammaticalGender" val="neuter"/><feat att="definiteness" val="indefinite"/><feat att="grammaticalNumber" val="singular"/><feat att="case" val="unspecified"/>
<FormRepresentation> <feat att="writtenForm" val="ø"/> <feat att="inflectionalParadigm" val="MFG0002"/> <feat att="officiallyApproved" val="yes"/> <feat att="frequency" val="11.1607"/></FormRepresentation></WordForm>
<WordForm><feat att="grammaticalGender" val="neuter"/><feat att="definiteness" val="indefinite"/><feat att="grammaticalNumber" val="singular"/><feat att="case" val="genitiveCase"/>
<FormRepresentation> <feat att="writtenForm" val="ø's"/> <feat att="inflectionalParadigm" val="MFG0002"/> <feat att="officiallyApproved" val="yes"/> <feat att="frequency" val="0.0"/></FormRepresentation></WordForm>
<WordForm><feat att="grammaticalGender" val="neuter"/><feat att="definiteness" val="indefinite"/><feat att="grammaticalNumber" val="plural"/><feat att="case" val="unspecified"/>
<FormRepresentation> <feat att="writtenForm" val="ø'er"/> <feat att="inflectionalParadigm" val="MFG0002"/> <feat att="officiallyApproved" val="yes"/> <feat att="frequency" val="0.0"/></FormRepresentation></WordForm>
<WordForm><feat att="grammaticalGender" val="neuter"/><feat att="definiteness" val="indefinite"/><feat att="grammaticalNumber" val="plural"/><feat att="case" val="genitiveCase"/>
<FormRepresentation> <feat att="writtenForm" val="ø'ers"/> <feat att="inflectionalParadigm" val="MFG0002"/> <feat att="officiallyApproved" val="yes"/> <feat att="frequency" val="0.0"/></FormRepresentation></WordForm>
<WordForm><feat att="grammaticalGender" val="neuter"/><feat att="definiteness" val="definite"/><feat att="grammaticalNumber" val="singular"/><feat att="case" val="unspecified"/>
<FormRepresentation> <feat att="writtenForm" val="ø'et"/> <feat att="inflectionalParadigm" val="MFG0002"/> <feat att="officiallyApproved" val="yes"/> <feat att="frequency" val="0.0"/></FormRepresentation></WordForm>
<WordForm><feat att="grammaticalGender" val="neuter"/><feat att="definiteness" val="definite"/><feat att="grammaticalNumber" val="singular"/><feat att="case" val="genitiveCase"/>
<FormRepresentation> <feat att="writtenForm" val="ø'ets"/> <feat att="inflectionalParadigm" val="MFG0002"/> <feat att="officiallyApproved" val="yes"/> <feat att="frequency" val="0.0"/></FormRepresentation></WordForm>
<WordForm><feat att="grammaticalGender" val="neuter"/><feat att="definiteness" val="definite"/><feat att="grammaticalNumber" val="plural"/><feat att="case" val="unspecified"/>
<FormRepresentation> <feat att="writtenForm" val="ø'erne"/> <feat att="inflectionalParadigm" val="MFG0002"/> <feat att="officiallyApproved" val="yes"/> <feat att="frequency" val="0.0"/></FormRepresentation></WordForm>
<WordForm><feat att="grammaticalGender" val="neuter"/><feat att="definiteness" val="definite"/><feat att="grammaticalNumber" val="plural"/><feat att="case" val="genitiveCase"/>
<FormRepresentation> <feat att="writtenForm" val="ø'ernes"/> <feat att="inflectionalParadigm" val="MFG0002"/> <feat att="officiallyApproved" val="yes"/> <feat att="frequency" val=".0179"/></FormRepresentation></WordForm>
<RelatedForm><feat att="spellingVariant" val="GMU_Ø,1_2"/> <FormRepresentation><feat att="writtenForm" val="Ø"/></FormRepresentation></RelatedForm> 
</LexicalEntry> 
<LexicalEntry><feat att="partOfSpeech" val="commonNoun"/> 
<feat att="id" val="GMU_Ø,3_1"/> 
<feat att="morphologicalUnitId" val="Ø_3"/> 
<feat att="originalSource" val="PAROLE"/> 
<feat att="independentWord" val="yes"/> 
<Lemma><FormRepresentation> <feat att="writtenForm" val="ø"/> <feat att="officiallyApproved" val="yes"/> 
<feat att="joiningElement" val="nil"/> 
<feat att="joiningElementResult" val="ø"/> 
</FormRepresentation> </Lemma> 
<WordForm><feat att="grammaticalGender" val="commonGender"/><feat att="definiteness" val="indefinite"/><feat att="grammaticalNumber" val="singular"/><feat att="case" val="unspecified"/>
<FormRepresentation> <feat att="writtenForm" val="ø"/> <feat att="inflectionalParadigm" val="MFG0016"/> <feat att="officiallyApproved" val="yes"/> <feat att="frequency" val="11.1607"/></FormRepresentation></WordForm>
<WordForm><feat att="grammaticalGender" val="commonGender"/><feat att="definiteness" val="indefinite"/><feat att="grammaticalNumber" val="singular"/><feat att="case" val="genitiveCase"/>
<FormRepresentation> <feat att="writtenForm" val="øs"/> <feat att="inflectionalParadigm" val="MFG0016"/> <feat att="officiallyApproved" val="yes"/> <feat att="frequency" val=".1071"/></FormRepresentation></WordForm>
<WordForm><feat att="grammaticalGender" val="commonGender"/><feat att="definiteness" val="indefinite"/><feat att="grammaticalNumber" val="plural"/><feat att="case" val="unspecified"/>
<FormRepresentation> <feat att="writtenForm" val="øer"/> <feat att="inflectionalParadigm" val="MFG0016"/> <feat att="officiallyApproved" val="yes"/> <feat att="frequency" val="11.0893"/></FormRepresentation></WordForm>
<WordForm><feat att="grammaticalGender" val="commonGender"/><feat att="definiteness" val="indefinite"/><feat att="grammaticalNumber" val="plural"/><feat att="case" val="genitiveCase"/>
<FormRepresentation> <feat att="writtenForm" val="øers"/> <feat att="inflectionalParadigm" val="MFG0016"/> <feat att="officiallyApproved" val="yes"/> <feat att="frequency" val=".1071"/></FormRepresentation></WordForm>
<WordForm><feat att="grammaticalGender" val="commonGender"/><feat att="definiteness" val="definite"/><feat att="grammaticalNumber" val="singular"/><feat att="case" val="unspecified"/>
<FormRepresentation> <feat att="writtenForm" val="øen"/> <feat att="inflectionalParadigm" val="MFG0016"/> <feat att="officiallyApproved" val="yes"/> <feat att="frequency" val="24.2143"/></FormRepresentation></WordForm>
<WordForm><feat att="grammaticalGender" val="commonGender"/><feat att="definiteness" val="definite"/><feat att="grammaticalNumber" val="singular"/><feat att="case" val="genitiveCase"/>
<FormRepresentation> <feat att="writtenForm" val="øens"/> <feat att="inflectionalParadigm" val="MFG0016"/> <feat att="officiallyApproved" val="yes"/> <feat att="frequency" val="5.8393"/></FormRepresentation></WordForm>
<WordForm><feat att="grammaticalGender" val="commonGender"/><feat att="definiteness" val="definite"/><feat att="grammaticalNumber" val="plural"/><feat att="case" val="unspecified"/>
<FormRepresentation> <feat att="writtenForm" val="øerne"/> <feat att="inflectionalParadigm" val="MFG0016"/> <feat att="officiallyApproved" val="yes"/> <feat att="frequency" val="6.0714"/></FormRepresentation></WordForm>
<WordForm><feat att="grammaticalGender" val="commonGender"/><feat att="definiteness" val="definite"/><feat att="grammaticalNumber" val="plural"/><feat att="case" val="genitiveCase"/>
<FormRepresentation> <feat att="writtenForm" val="øernes"/> <feat att="inflectionalParadigm" val="MFG0016"/> <feat att="officiallyApproved" val="yes"/> <feat att="frequency" val=".6429"/></FormRepresentation></WordForm>
</LexicalEntry> 
<LexicalEntry><feat att="partOfSpeech" val="commonNoun"/> 
<feat att="id" val="GMU_ØBO_1"/> 
<feat att="morphologicalUnitId" val="ØBO"/> 
<feat att="originalSource" val="PAROLE"/> 
<feat att="independentWord" val="yes"/> 
<feat att="decomposition" val="ø+bo"/> 
<Lemma><FormRepresentation> <feat att="writtenForm" val="øbo"/> <feat att="officiallyApproved" val="yes"/> 
<feat att="joiningElement" val="nil"/> 
<feat att="joiningElementResult" val="øbo"/> 
</FormRepresentation> </Lemma> 
<WordForm><feat att="grammaticalGender" val="commonGender"/><feat att="definiteness" val="indefinite"/><feat att="grammaticalNumber" val="singular"/><feat att="case" val="unspecified"/>
<FormRepresentation> <feat att="writtenForm" val="øbo"/> <feat att="inflectionalParadigm" val="MFG0016"/> <feat att="officiallyApproved" val="yes"/> <feat att="frequency" val=".2143"/></FormRepresentation></WordForm>
<WordForm><feat att="grammaticalGender" val="commonGender"/><feat att="definiteness" val="indefinite"/><feat att="grammaticalNumber" val="singular"/><feat att="case" val="genitiveCase"/>
<FormRepresentation> <feat att="writtenForm" val="øbos"/> <feat att="inflectionalParadigm" val="MFG0016"/> <feat att="officiallyApproved" val="yes"/> <feat att="frequency" val="0.0"/></FormRepresentation></WordForm>
<WordForm><feat att="grammaticalGender" val="commonGender"/><feat att="definiteness" val="indefinite"/><feat att="grammaticalNumber" val="plural"/><feat att="case" val="unspecified"/>
<FormRepresentation> <feat att="writtenForm" val="øboer"/> <feat att="inflectionalParadigm" val="MFG0016"/> <feat att="officiallyApproved" val="yes"/> <feat att="frequency" val=".1786"/></FormRepresentation></WordForm>
<WordForm><feat att="grammaticalGender" val="commonGender"/><feat att="definiteness" val="indefinite"/><feat att="grammaticalNumber" val="plural"/><feat att="case" val="genitiveCase"/>
<FormRepresentation> <feat att="writtenForm" val="øboers"/> <feat att="inflectionalParadigm" val="MFG0016"/> <feat att="officiallyApproved" val="yes"/> <feat att="frequency" val="0.0"/></FormRepresentation></WordForm>
<WordForm><feat att="grammaticalGender" val="commonGender"/><feat att="definiteness" val="definite"/><feat att="grammaticalNumber" val="singular"/><feat att="case" val="unspecified"/>
<FormRepresentation> <feat att="writtenForm" val="øboen"/> <feat att="inflectionalParadigm" val="MFG0016"/> <feat att="officiallyApproved" val="yes"/> <feat att="frequency" val="0.0"/></FormRepresentation></WordForm>
<WordForm><feat att="grammaticalGender" val="commonGender"/><feat att="definiteness" val="definite"/><feat att="grammaticalNumber" val="singular"/><feat att="case" val="genitiveCase"/>
<FormRepresentation> <feat att="writtenForm" val="øboens"/> <feat att="inflectionalParadigm" val="MFG0016"/> <feat att="officiallyApproved" val="yes"/> <feat att="frequency" val="0.0"/></FormRepresentation></WordForm>
<WordForm><feat att="grammaticalGender" val="commonGender"/><feat att="definiteness" val="definite"/><feat att="grammaticalNumber" val="plural"/><feat att="case" val="unspecified"/>
<FormRepresentation> <feat att="writtenForm" val="øboerne"/> <feat att="inflectionalParadigm" val="MFG0016"/> <feat att="officiallyApproved" val="yes"/> <feat att="frequency" val=".3571"/></FormRepresentation></WordForm>
<WordForm><feat att="grammaticalGender" val="commonGender"/><feat att="definiteness" val="definite"/><feat att="grammaticalNumber" val="plural"/><feat att="case" val="genitiveCase"/>
<FormRepresentation> <feat att="writtenForm" val="øboernes"/> <feat att="inflectionalParadigm" val="MFG0016"/> <feat att="officiallyApproved" val="yes"/> <feat att="frequency" val=".0357"/></FormRepresentation></WordForm>
<RelatedForm><feat att="spellingVariant" val="GMU_ØBO_2"/> <FormRepresentation><feat att="writtenForm" val="øboer"/></FormRepresentation></RelatedForm> 
</LexicalEntry> 
<LexicalEntry><feat att="partOfSpeech" val="commonNoun"/> 
<feat att="id" val="GMU_ØBO_2"/> 
<feat att="morphologicalUnitId" val="ØBO"/> 
<feat att="originalSource" val="PAROLE"/> 
<feat att="independentWord" val="yes"/> 
<Lemma><FormRepresentation> <feat att="writtenForm" val="øboer"/> <feat att="officiallyApproved" val="yes"/> 
<feat att="joiningElement" val="nil"/> 
<feat att="joiningElementResult" val="øboer"/> 
</FormRepresentation> </Lemma> 
<WordForm><feat att="grammaticalGender" val="commonGender"/><feat att="definiteness" val="indefinite"/><feat att="grammaticalNumber" val="singular"/><feat att="case" val="unspecified"/>
<FormRepresentation> <feat att="writtenForm" val="øboer"/> <feat att="inflectionalParadigm" val="MFG0015"/> <feat att="officiallyApproved" val="yes"/> <feat att="frequency" val=".1786"/></FormRepresentation></WordForm>
<WordForm><feat att="grammaticalGender" val="commonGender"/><feat att="definiteness" val="indefinite"/><feat att="grammaticalNumber" val="singular"/><feat att="case" val="genitiveCase"/>
<FormRepresentation> <feat att="writtenForm" val="øboers"/> <feat att="inflectionalParadigm" val="MFG0015"/> <feat att="officiallyApproved" val="yes"/> <feat att="frequency" val="0.0"/></FormRepresentation></WordForm>
<WordForm><feat att="grammaticalGender" val="commonGender"/><feat att="definiteness" val="indefinite"/><feat att="grammaticalNumber" val="plural"/><feat att="case" val="unspecified"/>
<FormRepresentation> <feat att="writtenForm" val="øboere"/> <feat att="inflectionalParadigm" val="MFG0015"/> <feat att="officiallyApproved" val="yes"/> <feat att="frequency" val=".1964"/></FormRepresentation></WordForm>
<WordForm><feat att="grammaticalGender" val="commonGender"/><feat att="definiteness" val="indefinite"/><feat att="grammaticalNumber" val="plural"/><feat att="case" val="genitiveCase"/>
<FormRepresentation> <feat att="writtenForm" val="øboeres"/> <feat att="inflectionalParadigm" val="MFG0015"/> <feat att="officiallyApproved" val="yes"/> <feat att="frequency" val=".0536"/></FormRepresentation></WordForm>
<WordForm><feat att="grammaticalGender" val="commonGender"/><feat att="definiteness" val="definite"/><feat att="grammaticalNumber" val="singular"/><feat att="case" val="unspecified"/>
<FormRepresentation> <feat att="writtenForm" val="øboeren"/> <feat att="inflectionalParadigm" val="MFG0015"/> <feat att="officiallyApproved" val="yes"/> <feat att="frequency" val="0.0"/></FormRepresentation></WordForm>
<WordForm><feat att="grammaticalGender" val="commonGender"/><feat att="definiteness" val="definite"/><feat att="grammaticalNumber" val="singular"/><feat att="case" val="genitiveCase"/>
<FormRepresentation> <feat att="writtenForm" val="øboerens"/> <feat att="inflectionalParadigm" val="MFG0015"/> <feat att="officiallyApproved" val="yes"/> <feat att="frequency" val="0.0"/></FormRepresentation></WordForm>
<WordForm><feat att="grammaticalGender" val="commonGender"/><feat att="definiteness" val="definite"/><feat att="grammaticalNumber" val="plural"/><feat att="case" val="unspecified"/>
<FormRepresentation> <feat att="writtenForm" val="øboerne"/> <feat att="inflectionalParadigm" val="MFG0015"/> <feat att="officiallyApproved" val="yes"/> <feat att="frequency" val=".3571"/></FormRepresentation></WordForm>
<WordForm><feat att="grammaticalGender" val="commonGender"/><feat att="definiteness" val="definite"/><feat att="grammaticalNumber" val="plural"/><feat att="case" val="genitiveCase"/>
<FormRepresentation> <feat att="writtenForm" val="øboernes"/> <feat att="inflectionalParadigm" val="MFG0015"/> <feat att="officiallyApproved" val="yes"/> <feat att="frequency" val=".0357"/></FormRepresentation></WordForm>
<RelatedForm><feat att="spellingVariant" val="GMU_ØBO_1"/> <FormRepresentation><feat att="writtenForm" val="øbo"/></FormRepresentation></RelatedForm> 
</LexicalEntry> 
<LexicalEntry><feat att="partOfSpeech" val="commonNoun"/> 
<feat att="id" val="GMU_ØDE,1_1"/> 
<feat att="morphologicalUnitId" val="ØDE_1"/> 
<feat att="originalSource" val="PAROLE"/> 
<feat att="independentWord" val="yes"/> 
<Lemma><FormRepresentation> <feat att="writtenForm" val="øde"/> <feat att="officiallyApproved" val="yes"/> 
<feat att="joiningElement" val="nil"/> 
<feat att="joiningElementResult" val="øde"/> 
</FormRepresentation> </Lemma> 
<WordForm><feat att="grammaticalGender" val="neuter"/><feat att="definiteness" val="indefinite"/><feat att="grammaticalNumber" val="singular"/><feat att="case" val="unspecified"/>
<FormRepresentation> <feat att="writtenForm" val="øde"/> <feat att="inflectionalParadigm" val="MFG0092"/> <feat att="officiallyApproved" val="yes"/> <feat att="frequency" val="15."/></FormRepresentation></WordForm>
<WordForm><feat att="grammaticalGender" val="neuter"/><feat att="definiteness" val="indefinite"/><feat att="grammaticalNumber" val="singular"/><feat att="case" val="genitiveCase"/>
<FormRepresentation> <feat att="writtenForm" val="ødes"/> <feat att="inflectionalParadigm" val="MFG0092"/> <feat att="officiallyApproved" val="yes"/> <feat att="frequency" val=".0536"/></FormRepresentation></WordForm>
<WordForm><feat att="grammaticalGender" val="neuter"/><feat att="definiteness" val="indefinite"/><feat att="grammaticalNumber" val="plural"/><feat att="case" val="unspecified"/>
<FormRepresentation> <feat att="writtenForm" val="øder"/> <feat att="inflectionalParadigm" val="MFG0092"/> <feat att="officiallyApproved" val="yes"/> <feat att="frequency" val=".1786"/></FormRepresentation></WordForm>
<WordForm><feat att="grammaticalGender" val="neuter"/><feat att="definiteness" val="indefinite"/><feat att="grammaticalNumber" val="plural"/><feat att="case" val="genitiveCase"/>
<FormRepresentation> <feat att="writtenForm" val="øders"/> <feat att="inflectionalParadigm" val="MFG0092"/> <feat att="officiallyApproved" val="yes"/> <feat att="frequency" val="0.0"/></FormRepresentation></WordForm>
<WordForm><feat att="grammaticalGender" val="neuter"/><feat att="definiteness" val="definite"/><feat att="grammaticalNumber" val="singular"/><feat att="case" val="unspecified"/>
<FormRepresentation> <feat att="writtenForm" val="ødet"/> <feat att="inflectionalParadigm" val="MFG0092"/> <feat att="officiallyApproved" val="yes"/> <feat att="frequency" val=".0179"/></FormRepresentation></WordForm>
<WordForm><feat att="grammaticalGender" val="neuter"/><feat att="definiteness" val="definite"/><feat att="grammaticalNumber" val="singular"/><feat att="case" val="genitiveCase"/>
<FormRepresentation> <feat att="writtenForm" val="ødets"/> <feat att="inflectionalParadigm" val="MFG0092"/> <feat att="officiallyApproved" val="yes"/> <feat att="frequency" val="0.0"/></FormRepresentation></WordForm>
<WordForm><feat att="grammaticalGender" val="neuter"/><feat att="definiteness" val="definite"/><feat att="grammaticalNumber" val="plural"/><feat att="case" val="unspecified"/>
<FormRepresentation> <feat att="writtenForm" val="øderne"/> <feat att="inflectionalParadigm" val="MFG0092"/> <feat att="officiallyApproved" val="yes"/> <feat att="frequency" val="0.0"/></FormRepresentation></WordForm>
<WordForm><feat att="grammaticalGender" val="neuter"/><feat att="definiteness" val="definite"/><feat att="grammaticalNumber" val="plural"/><feat att="case" val="genitiveCase"/>
<FormRepresentation> <feat att="writtenForm" val="ødernes"/> <feat att="inflectionalParadigm" val="MFG0092"/> <feat att="officiallyApproved" val="yes"/> <feat att="frequency" val="0.0"/></FormRepresentation></WordForm>
</LexicalEntry> 
<LexicalEntry><feat att="partOfSpeech" val="commonNoun"/> 
<feat att="id" val="GMU_ØDEGÅRD_1"/> 
<feat att="morphologicalUnitId" val="ØDEGÅRD"/> 
<feat att="originalSource" val="PAROLE"/> 
<feat att="independentWord" val="yes"/> 
<feat att="decomposition" val="øde+gård"/> 
<Lemma><FormRepresentation> <feat att="writtenForm" val="ødegård"/> <feat att="officiallyApproved" val="yes"/> 
<feat att="joiningElement" val="Not analyzed"/> 
</FormRepresentation> </Lemma> 
<WordForm><feat att="grammaticalGender" val="commonGender"/><feat att="definiteness" val="indefinite"/><feat att="grammaticalNumber" val="singular"/><feat att="case" val="unspecified"/>
<FormRepresentation> <feat att="writtenForm" val="ødegård"/> <feat att="inflectionalParadigm" val="MFG0014"/> <feat att="officiallyApproved" val="yes"/> <feat att="frequency" val=".4643"/></FormRepresentation></WordForm>
<WordForm><feat att="grammaticalGender" val="commonGender"/><feat att="definiteness" val="indefinite"/><feat att="grammaticalNumber" val="singular"/><feat att="case" val="genitiveCase"/>
<FormRepresentation> <feat att="writtenForm" val="ødegårds"/> <feat att="inflectionalParadigm" val="MFG0014"/> <feat att="officiallyApproved" val="yes"/> <feat att="frequency" val="0.0"/></FormRepresentation></WordForm>
<WordForm><feat att="grammaticalGender" val="commonGender"/><feat att="definiteness" val="indefinite"/><feat att="grammaticalNumber" val="plural"/><feat att="case" val="unspecified"/>
<FormRepresentation> <feat att="writtenForm" val="ødegårde"/> <feat att="inflectionalParadigm" val="MFG0014"/> <feat att="officiallyApproved" val="yes"/> <feat att="frequency" val=".2321"/></FormRepresentation></WordForm>
<WordForm><feat att="grammaticalGender" val="commonGender"/><feat att="definiteness" val="indefinite"/><feat att="grammaticalNumber" val="plural"/><feat att="case" val="genitiveCase"/>
<FormRepresentation> <feat att="writtenForm" val="ødegårdes"/> <feat att="inflectionalParadigm" val="MFG0014"/> <feat att="officiallyApproved" val="yes"/> <feat att="frequency" val="0.0"/></FormRepresentation></WordForm>
<WordForm><feat att="grammaticalGender" val="commonGender"/><feat att="definiteness" val="definite"/><feat att="grammaticalNumber" val="singular"/><feat att="case" val="unspecified"/>
<FormRepresentation> <feat att="writtenForm" val="ødegården"/> <feat att="inflectionalParadigm" val="MFG0014"/> <feat att="officiallyApproved" val="yes"/> <feat att="frequency" val=".0893"/></FormRepresentation></WordForm>
<WordForm><feat att="grammaticalGender" val="commonGender"/><feat att="definiteness" val="definite"/><feat att="grammaticalNumber" val="singular"/><feat att="case" val="genitiveCase"/>
<FormRepresentation> <feat att="writtenForm" val="ødegårdens"/> <feat att="inflectionalParadigm" val="MFG0014"/> <feat att="officiallyApproved" val="yes"/> <feat att="frequency" val="0.0"/></FormRepresentation></WordForm>
<WordForm><feat att="grammaticalGender" val="commonGender"/><feat att="definiteness" val="definite"/><feat att="grammaticalNumber" val="plural"/><feat att="case" val="unspecified"/>
<FormRepresentation> <feat att="writtenForm" val="ødegårdene"/> <feat att="inflectionalParadigm" val="MFG0014"/> <feat att="officiallyApproved" val="yes"/> <feat att="frequency" val=".0179"/></FormRepresentation></WordForm>
<WordForm><feat att="grammaticalGender" val="commonGender"/><feat att="definiteness" val="definite"/><feat att="grammaticalNumber" val="plural"/><feat att="case" val="genitiveCase"/>
<FormRepresentation> <feat att="writtenForm" val="ødegårdenes"/> <feat att="inflectionalParadigm" val="MFG0014"/> <feat att="officiallyApproved" val="yes"/> <feat att="frequency" val="0.0"/></FormRepresentation></WordForm>
</LexicalEntry> 
<LexicalEntry><feat att="partOfSpeech" val="commonNoun"/> 
<feat att="id" val="GMU_ØDELÆGGELSE_1"/> 
<feat att="morphologicalUnitId" val="ØDELÆGGELSE"/> 
<feat att="originalSource" val="PAROLE"/> 
<feat att="independentWord" val="yes"/> 
<Lemma><FormRepresentation> <feat att="writtenForm" val="ødelæggelse"/> <feat att="officiallyApproved" val="yes"/> 
<feat att="joiningElement" val="Not analyzed"/> 
</FormRepresentation> </Lemma> 
<WordForm><feat att="grammaticalGender" val="commonGender"/><feat att="definiteness" val="indefinite"/><feat att="grammaticalNumber" val="singular"/><feat att="case" val="unspecified"/>
<FormRepresentation> <feat att="writtenForm" val="ødelæggelse"/> <feat att="inflectionalParadigm" val="MFG0076"/> <feat att="officiallyApproved" val="yes"/> <feat att="frequency" val="6.1071"/></FormRepresentation></WordForm>
<WordForm><feat att="grammaticalGender" val="commonGender"/><feat att="definiteness" val="indefinite"/><feat att="grammaticalNumber" val="singular"/><feat att="case" val="genitiveCase"/>
<FormRepresentation> <feat att="writtenForm" val="ødelæggelses"/> <feat att="inflectionalParadigm" val="MFG0076"/> <feat att="officiallyApproved" val="yes"/> <feat att="frequency" val="0.0"/></FormRepresentation></WordForm>
<WordForm><feat att="grammaticalGender" val="commonGender"/><feat att="definiteness" val="indefinite"/><feat att="grammaticalNumber" val="plural"/><feat att="case" val="unspecified"/>
<FormRepresentation> <feat att="writtenForm" val="ødelæggelser"/> <feat att="inflectionalParadigm" val="MFG0076"/> <feat att="officiallyApproved" val="yes"/> <feat att="frequency" val="2.9821"/></FormRepresentation></WordForm>
<WordForm><feat att="grammaticalGender" val="commonGender"/><feat att="definiteness" val="indefinite"/><feat att="grammaticalNumber" val="plural"/><feat att="case" val="genitiveCase"/>
<FormRepresentation> <feat att="writtenForm" val="ødelæggelsers"/> <feat att="inflectionalParadigm" val="MFG0076"/> <feat att="officiallyApproved" val="yes"/> <feat att="frequency" val=".0179"/></FormRepresentation></WordForm>
<WordForm><feat att="grammaticalGender" val="commonGender"/><feat att="definiteness" val="definite"/><feat att="grammaticalNumber" val="singular"/><feat att="case" val="unspecified"/>
<FormRepresentation> <feat att="writtenForm" val="ødelæggelsen"/> <feat att="inflectionalParadigm" val="MFG0076"/> <feat att="officiallyApproved" val="yes"/> <feat att="frequency" val="1.1964"/></FormRepresentation></WordForm>
<WordForm><feat att="grammaticalGender" val="commonGender"/><feat att="definiteness" val="definite"/><feat att="grammaticalNumber" val="singular"/><feat att="case" val="genitiveCase"/>
<FormRepresentation> <feat att="writtenForm" val="ødelæggelsens"/> <feat att="inflectionalParadigm" val="MFG0076"/> <feat att="officiallyApproved" val="yes"/> <feat att="frequency" val=".125"/></FormRepresentation></WordForm>
<WordForm><feat att="grammaticalGender" val="commonGender"/><feat att="definiteness" val="definite"/><feat att="grammaticalNumber" val="plural"/><feat att="case" val="unspecified"/>
<FormRepresentation> <feat att="writtenForm" val="ødelæggelserne"/> <feat att="inflectionalParadigm" val="MFG0076"/> <feat att="officiallyApproved" val="yes"/> <feat att="frequency" val="1.0357"/></FormRepresentation></WordForm>
<WordForm><feat att="grammaticalGender" val="commonGender"/><feat att="definiteness" val="definite"/><feat att="grammaticalNumber" val="plural"/><feat att="case" val="genitiveCase"/>
<FormRepresentation> <feat att="writtenForm" val="ødelæggelsernes"/> <feat att="inflectionalParadigm" val="MFG0076"/> <feat att="officiallyApproved" val="yes"/> <feat att="frequency" val=".0179"/></FormRepresentation></WordForm>
</LexicalEntry> 
<LexicalEntry><feat att="partOfSpeech" val="commonNoun"/> 
<feat att="id" val="GMU_ØDELÆGGER_1"/> 
<feat att="morphologicalUnitId" val="ØDELÆGGER"/> 
<feat att="originalSource" val="PAROLE"/> 
<feat att="independentWord" val="yes"/> 
<feat att="decomposition" val="øde+lægger"/> 
<Lemma><FormRepresentation> <feat att="writtenForm" val="ødelægger"/> <feat att="officiallyApproved" val="yes"/> 
<feat att="joiningElement" val="nil"/> 
<feat att="joiningElementResult" val="ødelægger"/> 
</FormRepresentation> </Lemma> 
<WordForm><feat att="grammaticalGender" val="commonGender"/><feat att="definiteness" val="indefinite"/><feat att="grammaticalNumber" val="singular"/><feat att="case" val="unspecified"/>
<FormRepresentation> <feat att="writtenForm" val="ødelægger"/> <feat att="inflectionalParadigm" val="MFG0015"/> <feat att="officiallyApproved" val="yes"/> <feat att="frequency" val="12.4464"/></FormRepresentation></WordForm>
<WordForm><feat att="grammaticalGender" val="commonGender"/><feat att="definiteness" val="indefinite"/><feat att="grammaticalNumber" val="singular"/><feat att="case" val="genitiveCase"/>
<FormRepresentation> <feat att="writtenForm" val="ødelæggers"/> <feat att="inflectionalParadigm" val="MFG0015"/> <feat att="officiallyApproved" val="yes"/> <feat att="frequency" val="0.0"/></FormRepresentation></WordForm>
<WordForm><feat att="grammaticalGender" val="commonGender"/><feat att="definiteness" val="indefinite"/><feat att="grammaticalNumber" val="plural"/><feat att="case" val="unspecified"/>
<FormRepresentation> <feat att="writtenForm" val="ødelæggere"/> <feat att="inflectionalParadigm" val="MFG0015"/> <feat att="officiallyApproved" val="yes"/> <feat att="frequency" val=".0893"/></FormRepresentation></WordForm>
<WordForm><feat att="grammaticalGender" val="commonGender"/><feat att="definiteness" val="indefinite"/><feat att="grammaticalNumber" val="plural"/><feat att="case" val="genitiveCase"/>
<FormRepresentation> <feat att="writtenForm" val="ødelæggeres"/> <feat att="inflectionalParadigm" val="MFG0015"/> <feat att="officiallyApproved" val="yes"/> <feat att="frequency" val="0.0"/></FormRepresentation></WordForm>
<WordForm><feat att="grammaticalGender" val="commonGender"/><feat att="definiteness" val="definite"/><feat att="grammaticalNumber" val="singular"/><feat att="case" val="unspecified"/>
<FormRepresentation> <feat att="writtenForm" val="ødelæggeren"/> <feat att="inflectionalParadigm" val="MFG0015"/> <feat att="officiallyApproved" val="yes"/> <feat att="frequency" val=".0893"/></FormRepresentation></WordForm>
<WordForm><feat att="grammaticalGender" val="commonGender"/><feat att="definiteness" val="definite"/><feat att="grammaticalNumber" val="singular"/><feat att="case" val="genitiveCase"/>
<FormRepresentation> <feat att="writtenForm" val="ødelæggerens"/> <feat att="inflectionalParadigm" val="MFG0015"/> <feat att="officiallyApproved" val="yes"/> <feat att="frequency" val="0.0"/></FormRepresentation></WordForm>
<WordForm><feat att="grammaticalGender" val="commonGender"/><feat att="definiteness" val="definite"/><feat att="grammaticalNumber" val="plural"/><feat att="case" val="unspecified"/>
<FormRepresentation> <feat att="writtenForm" val="ødelæggerne"/> <feat att="inflectionalParadigm" val="MFG0015"/> <feat att="officiallyApproved" val="yes"/> <feat att="frequency" val=".0357"/></FormRepresentation></WordForm>
<WordForm><feat att="grammaticalGender" val="commonGender"/><feat att="definiteness" val="definite"/><feat att="grammaticalNumber" val="plural"/><feat att="case" val="genitiveCase"/>
<FormRepresentation> <feat att="writtenForm" val="ødelæggernes"/> <feat att="inflectionalParadigm" val="MFG0015"/> <feat att="officiallyApproved" val="yes"/> <feat att="frequency" val="0.0"/></FormRepresentation></WordForm>
</LexicalEntry> 
<LexicalEntry><feat att="partOfSpeech" val="commonNoun"/> 
<feat att="id" val="GMU_ØDEM_1"/> 
<feat att="morphologicalUnitId" val="ØDEM"/> 
<feat att="originalSource" val="ONTOQUERY"/> 
<feat att="independentWord" val="yes"/> 
<Lemma><FormRepresentation> <feat att="writtenForm" val="ødem"/> <feat att="officiallyApproved" val="yes"/> 
<feat att="joiningElement" val="nil"/> 
<feat att="joiningElementResult" val="ødem"/> 
</FormRepresentation> </Lemma> 
<WordForm><feat att="grammaticalGender" val="neuter"/><feat att="definiteness" val="indefinite"/><feat att="grammaticalNumber" val="singular"/><feat att="case" val="unspecified"/>
<FormRepresentation> <feat att="writtenForm" val="ødem"/> <feat att="inflectionalParadigm" val="MFG0044"/> <feat att="officiallyApproved" val="yes"/> <feat att="frequency" val=".0714"/></FormRepresentation></WordForm>
<WordForm><feat att="grammaticalGender" val="neuter"/><feat att="definiteness" val="indefinite"/><feat att="grammaticalNumber" val="singular"/><feat att="case" val="genitiveCase"/>
<FormRepresentation> <feat att="writtenForm" val="ødems"/> <feat att="inflectionalParadigm" val="MFG0044"/> <feat att="officiallyApproved" val="yes"/> <feat att="frequency" val="0.0"/></FormRepresentation></WordForm>
<WordForm><feat att="grammaticalGender" val="neuter"/><feat att="definiteness" val="indefinite"/><feat att="grammaticalNumber" val="plural"/><feat att="case" val="unspecified"/>
<FormRepresentation> <feat att="writtenForm" val="ødemer"/> <feat att="inflectionalParadigm" val="MFG0044"/> <feat att="officiallyApproved" val="yes"/> <feat att="frequency" val=".1071"/></FormRepresentation></WordForm>
<WordForm><feat att="grammaticalGender" val="neuter"/><feat att="definiteness" val="indefinite"/><feat att="grammaticalNumber" val="plural"/><feat att="case" val="genitiveCase"/>
<FormRepresentation> <feat att="writtenForm" val="ødemers"/> <feat att="inflectionalParadigm" val="MFG0044"/> <feat att="officiallyApproved" val="yes"/> <feat att="frequency" val="0.0"/></FormRepresentation></WordForm>
<WordForm><feat att="grammaticalGender" val="neuter"/><feat att="definiteness" val="definite"/><feat att="grammaticalNumber" val="singular"/><feat att="case" val="unspecified"/>
<FormRepresentation> <feat att="writtenForm" val="ødemet"/> <feat att="inflectionalParadigm" val="MFG0044"/> <feat att="officiallyApproved" val="yes"/> <feat att="frequency" val="0.0"/></FormRepresentation></WordForm>
<WordForm><feat att="grammaticalGender" val="neuter"/><feat att="definiteness" val="definite"/><feat att="grammaticalNumber" val="singular"/><feat att="case" val="genitiveCase"/>
<FormRepresentation> <feat att="writtenForm" val="ødemets"/> <feat att="inflectionalParadigm" val="MFG0044"/> <feat att="officiallyApproved" val="yes"/> <feat att="frequency" val="0.0"/></FormRepresentation></WordForm>
<WordForm><feat att="grammaticalGender" val="neuter"/><feat att="definiteness" val="definite"/><feat att="grammaticalNumber" val="plural"/><feat att="case" val="unspecified"/>
<FormRepresentation> <feat att="writtenForm" val="ødemerne"/> <feat att="inflectionalParadigm" val="MFG0044"/> <feat att="officiallyApproved" val="yes"/> <feat att="frequency" val="0.0"/></FormRepresentation></WordForm>
<WordForm><feat att="grammaticalGender" val="neuter"/><feat att="definiteness" val="definite"/><feat att="grammaticalNumber" val="plural"/><feat att="case" val="genitiveCase"/>
<FormRepresentation> <feat att="writtenForm" val="ødemernes"/> <feat att="inflectionalParadigm" val="MFG0044"/> <feat att="officiallyApproved" val="yes"/> <feat att="frequency" val="0.0"/></FormRepresentation></WordForm>
</LexicalEntry> 
<LexicalEntry><feat att="partOfSpeech" val="commonNoun"/> 
<feat att="id" val="GMU_ØDEMARK_1"/> 
<feat att="morphologicalUnitId" val="ØDEMARK"/> 
<feat att="originalSource" val="PAROLE"/> 
<feat att="independentWord" val="yes"/> 
<feat att="decomposition" val="øde+mark"/> 
<Lemma><FormRepresentation> <feat att="writtenForm" val="ødemark"/> <feat att="officiallyApproved" val="yes"/> 
<feat att="joiningElement" val="Not analyzed"/> 
</FormRepresentation> </Lemma> 
<WordForm><feat att="grammaticalGender" val="commonGender"/><feat att="definiteness" val="indefinite"/><feat att="grammaticalNumber" val="singular"/><feat att="case" val="unspecified"/>
<FormRepresentation> <feat att="writtenForm" val="ødemark"/> <feat att="inflectionalParadigm" val="MFG0016"/> <feat att="officiallyApproved" val="yes"/> <feat att="frequency" val=".8036"/></FormRepresentation></WordForm>
<WordForm><feat att="grammaticalGender" val="commonGender"/><feat att="definiteness" val="indefinite"/><feat att="grammaticalNumber" val="singular"/><feat att="case" val="genitiveCase"/>
<FormRepresentation> <feat att="writtenForm" val="ødemarks"/> <feat att="inflectionalParadigm" val="MFG0016"/> <feat att="officiallyApproved" val="yes"/> <feat att="frequency" val="0.0"/></FormRepresentation></WordForm>
<WordForm><feat att="grammaticalGender" val="commonGender"/><feat att="definiteness" val="indefinite"/><feat att="grammaticalNumber" val="plural"/><feat att="case" val="unspecified"/>
<FormRepresentation> <feat att="writtenForm" val="ødemarker"/> <feat att="inflectionalParadigm" val="MFG0016"/> <feat att="officiallyApproved" val="yes"/> <feat att="frequency" val=".0714"/></FormRepresentation></WordForm>
<WordForm><feat att="grammaticalGender" val="commonGender"/><feat att="definiteness" val="indefinite"/><feat att="grammaticalNumber" val="plural"/><feat att="case" val="genitiveCase"/>
<FormRepresentation> <feat att="writtenForm" val="ødemarkers"/> <feat att="inflectionalParadigm" val="MFG0016"/> <feat att="officiallyApproved" val="yes"/> <feat att="frequency" val="0.0"/></FormRepresentation></WordForm>
<WordForm><feat att="grammaticalGender" val="commonGender"/><feat att="definiteness" val="definite"/><feat att="grammaticalNumber" val="singular"/><feat att="case" val="unspecified"/>
<FormRepresentation> <feat att="writtenForm" val="ødemarken"/> <feat att="inflectionalParadigm" val="MFG0016"/> <feat att="officiallyApproved" val="yes"/> <feat att="frequency" val=".9821"/></FormRepresentation></WordForm>
<WordForm><feat att="grammaticalGender" val="commonGender"/><feat att="definiteness" val="definite"/><feat att="grammaticalNumber" val="singular"/><feat att="case" val="genitiveCase"/>
<FormRepresentation> <feat att="writtenForm" val="ødemarkens"/> <feat att="inflectionalParadigm" val="MFG0016"/> <feat att="officiallyApproved" val="yes"/> <feat att="frequency" val=".0357"/></FormRepresentation></WordForm>
<WordForm><feat att="grammaticalGender" val="commonGender"/><feat att="definiteness" val="definite"/><feat att="grammaticalNumber" val="plural"/><feat att="case" val="unspecified"/>
<FormRepresentation> <feat att="writtenForm" val="ødemarkerne"/> <feat att="inflectionalParadigm" val="MFG0016"/> <feat att="officiallyApproved" val="yes"/> <feat att="frequency" val=".0357"/></FormRepresentation></WordForm>
<WordForm><feat att="grammaticalGender" val="commonGender"/><feat att="definiteness" val="definite"/><feat att="grammaticalNumber" val="plural"/><feat att="case" val="genitiveCase"/>
<FormRepresentation> <feat att="writtenForm" val="ødemarkernes"/> <feat att="inflectionalParadigm" val="MFG0016"/> <feat att="officiallyApproved" val="yes"/> <feat att="frequency" val="0.0"/></FormRepresentation></WordForm>
</LexicalEntry> 
<LexicalEntry><feat att="partOfSpeech" val="commonNoun"/> 
<feat att="id" val="GMU_ØG_1"/> 
<feat att="morphologicalUnitId" val="ØG"/> 
<feat att="originalSource" val="PAROLE"/> 
<feat att="independentWord" val="yes"/> 
<Lemma><FormRepresentation> <feat att="writtenForm" val="øg"/> <feat att="officiallyApproved" val="yes"/> 
<feat att="joiningElement" val="nil"/> 
<feat att="joiningElementResult" val="øg"/> 
</FormRepresentation> </Lemma> 
<WordForm><feat att="grammaticalGender" val="neuter"/><feat att="definiteness" val="indefinite"/><feat att="grammaticalNumber" val="singular"/><feat att="case" val="unspecified"/>
<FormRepresentation> <feat att="writtenForm" val="øg"/> <feat att="inflectionalParadigm" val="MFG0040"/> <feat att="officiallyApproved" val="yes"/> <feat att="frequency" val=".2857"/></FormRepresentation></WordForm>
<WordForm><feat att="grammaticalGender" val="neuter"/><feat att="definiteness" val="indefinite"/><feat att="grammaticalNumber" val="singular"/><feat att="case" val="genitiveCase"/>
<FormRepresentation> <feat att="writtenForm" val="øgs"/> <feat att="inflectionalParadigm" val="MFG0040"/> <feat att="officiallyApproved" val="yes"/> <feat att="frequency" val="0.0"/></FormRepresentation></WordForm>
<WordForm><feat att="grammaticalGender" val="neuter"/><feat att="definiteness" val="indefinite"/><feat att="grammaticalNumber" val="plural"/><feat att="case" val="unspecified"/>
<FormRepresentation> <feat att="writtenForm" val="øg"/> <feat att="inflectionalParadigm" val="MFG0040"/> <feat att="officiallyApproved" val="yes"/> <feat att="frequency" val=".2857"/></FormRepresentation></WordForm>
<WordForm><feat att="grammaticalGender" val="neuter"/><feat att="definiteness" val="indefinite"/><feat att="grammaticalNumber" val="plural"/><feat att="case" val="genitiveCase"/>
<FormRepresentation> <feat att="writtenForm" val="øgs"/> <feat att="inflectionalParadigm" val="MFG0040"/> <feat att="officiallyApproved" val="yes"/> <feat att="frequency" val="0.0"/></FormRepresentation></WordForm>
<WordForm><feat att="grammaticalGender" val="neuter"/><feat att="definiteness" val="definite"/><feat att="grammaticalNumber" val="singular"/><feat att="case" val="unspecified"/>
<FormRepresentation> <feat att="writtenForm" val="øget"/> <feat att="inflectionalParadigm" val="MFG0040"/> <feat att="officiallyApproved" val="yes"/> <feat att="frequency" val="60.3214"/></FormRepresentation></WordForm>
<WordForm><feat att="grammaticalGender" val="neuter"/><feat att="definiteness" val="definite"/><feat att="grammaticalNumber" val="singular"/><feat att="case" val="genitiveCase"/>
<FormRepresentation> <feat att="writtenForm" val="øgets"/> <feat att="inflectionalParadigm" val="MFG0040"/> <feat att="officiallyApproved" val="yes"/> <feat att="frequency" val="0.0"/></FormRepresentation></WordForm>
<WordForm><feat att="grammaticalGender" val="neuter"/><feat att="definiteness" val="definite"/><feat att="grammaticalNumber" val="plural"/><feat att="case" val="unspecified"/>
<FormRepresentation> <feat att="writtenForm" val="øgene"/> <feat att="inflectionalParadigm" val="MFG0040"/> <feat att="officiallyApproved" val="yes"/> <feat att="frequency" val="0.0"/></FormRepresentation></WordForm>
<WordForm><feat att="grammaticalGender" val="neuter"/><feat att="definiteness" val="definite"/><feat att="grammaticalNumber" val="plural"/><feat att="case" val="genitiveCase"/>
<FormRepresentation> <feat att="writtenForm" val="øgenes"/> <feat att="inflectionalParadigm" val="MFG0040"/> <feat att="officiallyApproved" val="yes"/> <feat att="frequency" val="0.0"/></FormRepresentation></WordForm>
</LexicalEntry> 
<LexicalEntry><feat att="partOfSpeech" val="commonNoun"/> 
<feat att="id" val="GMU_ØGENAVN_1"/> 
<feat att="morphologicalUnitId" val="ØGENAVN"/> 
<feat att="originalSource" val="PAROLE"/> 
<feat att="independentWord" val="yes"/> 
<feat att="decomposition" val="øge+navn"/> 
<Lemma><FormRepresentation> <feat att="writtenForm" val="øgenavn"/> <feat att="officiallyApproved" val="yes"/> 
<feat att="joiningElement" val="Not analyzed"/> 
</FormRepresentation> </Lemma> 
<WordForm><feat att="grammaticalGender" val="neuter"/><feat att="definiteness" val="indefinite"/><feat att="grammaticalNumber" val="singular"/><feat att="case" val="unspecified"/>
<FormRepresentation> <feat att="writtenForm" val="øgenavn"/> <feat att="inflectionalParadigm" val="MFG0042"/> <feat att="officiallyApproved" val="yes"/> <feat att="frequency" val="1.2321"/></FormRepresentation></WordForm>
<WordForm><feat att="grammaticalGender" val="neuter"/><feat att="definiteness" val="indefinite"/><feat att="grammaticalNumber" val="singular"/><feat att="case" val="genitiveCase"/>
<FormRepresentation> <feat att="writtenForm" val="øgenavns"/> <feat att="inflectionalParadigm" val="MFG0042"/> <feat att="officiallyApproved" val="yes"/> <feat att="frequency" val="0.0"/></FormRepresentation></WordForm>
<WordForm><feat att="grammaticalGender" val="neuter"/><feat att="definiteness" val="indefinite"/><feat att="grammaticalNumber" val="plural"/><feat att="case" val="unspecified"/>
<FormRepresentation> <feat att="writtenForm" val="øgenavne"/> <feat att="inflectionalParadigm" val="MFG0042"/> <feat att="officiallyApproved" val="yes"/> <feat att="frequency" val=".5"/></FormRepresentation></WordForm>
<WordForm><feat att="grammaticalGender" val="neuter"/><feat att="definiteness" val="indefinite"/><feat att="grammaticalNumber" val="plural"/><feat att="case" val="genitiveCase"/>
<FormRepresentation> <feat att="writtenForm" val="øgenavnes"/> <feat att="inflectionalParadigm" val="MFG0042"/> <feat att="officiallyApproved" val="yes"/> <feat att="frequency" val="0.0"/></FormRepresentation></WordForm>
<WordForm><feat att="grammaticalGender" val="neuter"/><feat att="definiteness" val="definite"/><feat att="grammaticalNumber" val="singular"/><feat att="case" val="unspecified"/>
<FormRepresentation> <feat att="writtenForm" val="øgenavnet"/> <feat att="inflectionalParadigm" val="MFG0042"/> <feat att="officiallyApproved" val="yes"/> <feat att="frequency" val="1.1786"/></FormRepresentation></WordForm>
<WordForm><feat att="grammaticalGender" val="neuter"/><feat att="definiteness" val="definite"/><feat att="grammaticalNumber" val="singular"/><feat att="case" val="genitiveCase"/>
<FormRepresentation> <feat att="writtenForm" val="øgenavnets"/> <feat att="inflectionalParadigm" val="MFG0042"/> <feat att="officiallyApproved" val="yes"/> <feat att="frequency" val="0.0"/></FormRepresentation></WordForm>
<WordForm><feat att="grammaticalGender" val="neuter"/><feat att="definiteness" val="definite"/><feat att="grammaticalNumber" val="plural"/><feat att="case" val="unspecified"/>
<FormRepresentation> <feat att="writtenForm" val="øgenavnene"/> <feat att="inflectionalParadigm" val="MFG0042"/> <feat att="officiallyApproved" val="yes"/> <feat att="frequency" val=".0357"/></FormRepresentation></WordForm>
<WordForm><feat att="grammaticalGender" val="neuter"/><feat att="definiteness" val="definite"/><feat att="grammaticalNumber" val="plural"/><feat att="case" val="genitiveCase"/>
<FormRepresentation> <feat att="writtenForm" val="øgenavnenes"/> <feat att="inflectionalParadigm" val="MFG0042"/> <feat att="officiallyApproved" val="yes"/> <feat att="frequency" val="0.0"/></FormRepresentation></WordForm>
</LexicalEntry> 
<LexicalEntry><feat att="partOfSpeech" val="commonNoun"/> 
<feat att="id" val="GMU_ØGLE_1"/> 
<feat att="morphologicalUnitId" val="ØGLE"/> 
<feat att="originalSource" val="PAROLE"/> 
<feat att="independentWord" val="yes"/> 
<Lemma><FormRepresentation> <feat att="writtenForm" val="øgle"/> <feat att="officiallyApproved" val="yes"/> 
<feat att="joiningElement" val="nil"/> 
<feat att="joiningElementResult" val="øgle"/> 
</FormRepresentation> </Lemma> 
<WordForm><feat att="grammaticalGender" val="commonGender"/><feat att="definiteness" val="indefinite"/><feat att="grammaticalNumber" val="singular"/><feat att="case" val="unspecified"/>
<FormRepresentation> <feat att="writtenForm" val="øgle"/> <feat att="inflectionalParadigm" val="MFG0076"/> <feat att="officiallyApproved" val="yes"/> <feat att="frequency" val=".3929"/></FormRepresentation></WordForm>
<WordForm><feat att="grammaticalGender" val="commonGender"/><feat att="definiteness" val="indefinite"/><feat att="grammaticalNumber" val="singular"/><feat att="case" val="genitiveCase"/>
<FormRepresentation> <feat att="writtenForm" val="øgles"/> <feat att="inflectionalParadigm" val="MFG0076"/> <feat att="officiallyApproved" val="yes"/> <feat att="frequency" val=".0357"/></FormRepresentation></WordForm>
<WordForm><feat att="grammaticalGender" val="commonGender"/><feat att="definiteness" val="indefinite"/><feat att="grammaticalNumber" val="plural"/><feat att="case" val="unspecified"/>
<FormRepresentation> <feat att="writtenForm" val="øgler"/> <feat att="inflectionalParadigm" val="MFG0076"/> <feat att="officiallyApproved" val="yes"/> <feat att="frequency" val=".6964"/></FormRepresentation></WordForm>
<WordForm><feat att="grammaticalGender" val="commonGender"/><feat att="definiteness" val="indefinite"/><feat att="grammaticalNumber" val="plural"/><feat att="case" val="genitiveCase"/>
<FormRepresentation> <feat att="writtenForm" val="øglers"/> <feat att="inflectionalParadigm" val="MFG0076"/> <feat att="officiallyApproved" val="yes"/> <feat att="frequency" val=".0179"/></FormRepresentation></WordForm>
<WordForm><feat att="grammaticalGender" val="commonGender"/><feat att="definiteness" val="definite"/><feat att="grammaticalNumber" val="singular"/><feat att="case" val="unspecified"/>
<FormRepresentation> <feat att="writtenForm" val="øglen"/> <feat att="inflectionalParadigm" val="MFG0076"/> <feat att="officiallyApproved" val="yes"/> <feat att="frequency" val=".0357"/></FormRepresentation></WordForm>
<WordForm><feat att="grammaticalGender" val="commonGender"/><feat att="definiteness" val="definite"/><feat att="grammaticalNumber" val="singular"/><feat att="case" val="genitiveCase"/>
<FormRepresentation> <feat att="writtenForm" val="øglens"/> <feat att="inflectionalParadigm" val="MFG0076"/> <feat att="officiallyApproved" val="yes"/> <feat att="frequency" val="0.0"/></FormRepresentation></WordForm>
<WordForm><feat att="grammaticalGender" val="commonGender"/><feat att="definiteness" val="definite"/><feat att="grammaticalNumber" val="plural"/><feat att="case" val="unspecified"/>
<FormRepresentation> <feat att="writtenForm" val="øglerne"/> <feat att="inflectionalParadigm" val="MFG0076"/> <feat att="officiallyApproved" val="yes"/> <feat att="frequency" val=".0893"/></FormRepresentation></WordForm>
<WordForm><feat att="grammaticalGender" val="commonGender"/><feat att="definiteness" val="definite"/><feat att="grammaticalNumber" val="plural"/><feat att="case" val="genitiveCase"/>
<FormRepresentation> <feat att="writtenForm" val="øglernes"/> <feat att="inflectionalParadigm" val="MFG0076"/> <feat att="officiallyApproved" val="yes"/> <feat att="frequency" val="0.0"/></FormRepresentation></WordForm>
</LexicalEntry> 
<LexicalEntry><feat att="partOfSpeech" val="commonNoun"/> 
<feat att="id" val="GMU_ØGNING_1"/> 
<feat att="morphologicalUnitId" val="ØGNING"/> 
<feat att="originalSource" val="DDO"/> 
<feat att="independentWord" val="yes"/> 
<Lemma><FormRepresentation> <feat att="writtenForm" val="øgning"/> <feat att="officiallyApproved" val="yes"/> 
<feat att="joiningElement" val="Not analyzed"/> 
</FormRepresentation> </Lemma> 
<WordForm><feat att="grammaticalGender" val="commonGender"/><feat att="definiteness" val="indefinite"/><feat att="grammaticalNumber" val="singular"/><feat att="case" val="unspecified"/>
<FormRepresentation> <feat att="writtenForm" val="øgning"/> <feat att="inflectionalParadigm" val="MFG0016"/> <feat att="officiallyApproved" val="yes"/> <feat att="frequency" val=".5179"/></FormRepresentation></WordForm>
<WordForm><feat att="grammaticalGender" val="commonGender"/><feat att="definiteness" val="indefinite"/><feat att="grammaticalNumber" val="singular"/><feat att="case" val="genitiveCase"/>
<FormRepresentation> <feat att="writtenForm" val="øgnings"/> <feat att="inflectionalParadigm" val="MFG0016"/> <feat att="officiallyApproved" val="yes"/> <feat att="frequency" val="0.0"/></FormRepresentation></WordForm>
<WordForm><feat att="grammaticalGender" val="commonGender"/><feat att="definiteness" val="indefinite"/><feat att="grammaticalNumber" val="plural"/><feat att="case" val="unspecified"/>
<FormRepresentation> <feat att="writtenForm" val="øgninger"/> <feat att="inflectionalParadigm" val="MFG0016"/> <feat att="officiallyApproved" val="yes"/> <feat att="frequency" val="0.0"/></FormRepresentation></WordForm>
<WordForm><feat att="grammaticalGender" val="commonGender"/><feat att="definiteness" val="indefinite"/><feat att="grammaticalNumber" val="plural"/><feat att="case" val="genitiveCase"/>
<FormRepresentation> <feat att="writtenForm" val="øgningers"/> <feat att="inflectionalParadigm" val="MFG0016"/> <feat att="officiallyApproved" val="yes"/> <feat att="frequency" val="0.0"/></FormRepresentation></WordForm>
<WordForm><feat att="grammaticalGender" val="commonGender"/><feat att="definiteness" val="definite"/><feat att="grammaticalNumber" val="singular"/><feat att="case" val="unspecified"/>
<FormRepresentation> <feat att="writtenForm" val="øgningen"/> <feat att="inflectionalParadigm" val="MFG0016"/> <feat att="officiallyApproved" val="yes"/> <feat att="frequency" val=".0179"/></FormRepresentation></WordForm>
<WordForm><feat att="grammaticalGender" val="commonGender"/><feat att="definiteness" val="definite"/><feat att="grammaticalNumber" val="singular"/><feat att="case" val="genitiveCase"/>
<FormRepresentation> <feat att="writtenForm" val="øgningens"/> <feat att="inflectionalParadigm" val="MFG0016"/> <feat att="officiallyApproved" val="yes"/> <feat att="frequency" val="0.0"/></FormRepresentation></WordForm>
<WordForm><feat att="grammaticalGender" val="commonGender"/><feat att="definiteness" val="definite"/><feat att="grammaticalNumber" val="plural"/><feat att="case" val="unspecified"/>
<FormRepresentation> <feat att="writtenForm" val="øgningerne"/> <feat att="inflectionalParadigm" val="MFG0016"/> <feat att="officiallyApproved" val="yes"/> <feat att="frequency" val="0.0"/></FormRepresentation></WordForm>
<WordForm><feat att="grammaticalGender" val="commonGender"/><feat att="definiteness" val="definite"/><feat att="grammaticalNumber" val="plural"/><feat att="case" val="genitiveCase"/>
<FormRepresentation> <feat att="writtenForm" val="øgningernes"/> <feat att="inflectionalParadigm" val="MFG0016"/> <feat att="officiallyApproved" val="yes"/> <feat att="frequency" val="0.0"/></FormRepresentation></WordForm>
</LexicalEntry> 
<LexicalEntry><feat att="partOfSpeech" val="commonNoun"/> 
<feat att="id" val="GMU_ØGRUPPE_1"/> 
<feat att="morphologicalUnitId" val="ØGRUPPE"/> 
<feat att="originalSource" val="DDO"/> 
<feat att="independentWord" val="yes"/> 
<feat att="decomposition" val="ø+gruppe"/> 
<Lemma><FormRepresentation> <feat att="writtenForm" val="øgruppe"/> <feat att="officiallyApproved" val="yes"/> 
<feat att="joiningElement" val="Not analyzed"/> 
</FormRepresentation> </Lemma> 
<WordForm><feat att="grammaticalGender" val="commonGender"/><feat att="definiteness" val="indefinite"/><feat att="grammaticalNumber" val="singular"/><feat att="case" val="unspecified"/>
<FormRepresentation> <feat att="writtenForm" val="øgruppe"/> <feat att="inflectionalParadigm" val="MFG0076"/> <feat att="officiallyApproved" val="yes"/> <feat att="frequency" val=".7857"/></FormRepresentation></WordForm>
<WordForm><feat att="grammaticalGender" val="commonGender"/><feat att="definiteness" val="indefinite"/><feat att="grammaticalNumber" val="singular"/><feat att="case" val="genitiveCase"/>
<FormRepresentation> <feat att="writtenForm" val="øgruppes"/> <feat att="inflectionalParadigm" val="MFG0076"/> <feat att="officiallyApproved" val="yes"/> <feat att="frequency" val=".0179"/></FormRepresentation></WordForm>
<WordForm><feat att="grammaticalGender" val="commonGender"/><feat att="definiteness" val="indefinite"/><feat att="grammaticalNumber" val="plural"/><feat att="case" val="unspecified"/>
<FormRepresentation> <feat att="writtenForm" val="øgrupper"/> <feat att="inflectionalParadigm" val="MFG0076"/> <feat att="officiallyApproved" val="yes"/> <feat att="frequency" val=".0536"/></FormRepresentation></WordForm>
<WordForm><feat att="grammaticalGender" val="commonGender"/><feat att="definiteness" val="indefinite"/><feat att="grammaticalNumber" val="plural"/><feat att="case" val="genitiveCase"/>
<FormRepresentation> <feat att="writtenForm" val="øgruppers"/> <feat att="inflectionalParadigm" val="MFG0076"/> <feat att="officiallyApproved" val="yes"/> <feat att="frequency" val="0.0"/></FormRepresentation></WordForm>
<WordForm><feat att="grammaticalGender" val="commonGender"/><feat att="definiteness" val="definite"/><feat att="grammaticalNumber" val="singular"/><feat att="case" val="unspecified"/>
<FormRepresentation> <feat att="writtenForm" val="øgruppen"/> <feat att="inflectionalParadigm" val="MFG0076"/> <feat att="officiallyApproved" val="yes"/> <feat att="frequency" val=".6964"/></FormRepresentation></WordForm>
<WordForm><feat att="grammaticalGender" val="commonGender"/><feat att="definiteness" val="definite"/><feat att="grammaticalNumber" val="singular"/><feat att="case" val="genitiveCase"/>
<FormRepresentation> <feat att="writtenForm" val="øgruppens"/> <feat att="inflectionalParadigm" val="MFG0076"/> <feat att="officiallyApproved" val="yes"/> <feat att="frequency" val=".0893"/></FormRepresentation></WordForm>
<WordForm><feat att="grammaticalGender" val="commonGender"/><feat att="definiteness" val="definite"/><feat att="grammaticalNumber" val="plural"/><feat att="case" val="unspecified"/>
<FormRepresentation> <feat att="writtenForm" val="øgrupperne"/> <feat att="inflectionalParadigm" val="MFG0076"/> <feat att="officiallyApproved" val="yes"/> <feat att="frequency" val="0.0"/></FormRepresentation></WordForm>
<WordForm><feat att="grammaticalGender" val="commonGender"/><feat att="definiteness" val="definite"/><feat att="grammaticalNumber" val="plural"/><feat att="case" val="genitiveCase"/>
<FormRepresentation> <feat att="writtenForm" val="øgruppernes"/> <feat att="inflectionalParadigm" val="MFG0076"/> <feat att="officiallyApproved" val="yes"/> <feat att="frequency" val="0.0"/></FormRepresentation></WordForm>
</LexicalEntry> 
<LexicalEntry><feat att="partOfSpeech" val="commonNoun"/> 
<feat att="id" val="GMU_ØJE,1_1"/> 
<feat att="morphologicalUnitId" val="ØJE_1"/> 
<feat att="originalSource" val="PAROLE"/> 
<feat att="independentWord" val="yes"/> 
<Lemma><FormRepresentation> <feat att="writtenForm" val="øje"/> <feat att="officiallyApproved" val="yes"/> 
<feat att="joiningElement" val="nil"/> 
<feat att="joiningElementResult" val="øje"/> 
</FormRepresentation> </Lemma> 
<WordForm><feat att="grammaticalGender" val="neuter"/><feat att="definiteness" val="indefinite"/><feat att="grammaticalNumber" val="singular"/><feat att="case" val="unspecified"/>
<FormRepresentation> <feat att="writtenForm" val="øje"/> <feat att="inflectionalParadigm" val="MFG0093"/> <feat att="officiallyApproved" val="yes"/> <feat att="frequency" val="103.75"/></FormRepresentation></WordForm>
<WordForm><feat att="grammaticalGender" val="neuter"/><feat att="definiteness" val="indefinite"/><feat att="grammaticalNumber" val="singular"/><feat att="case" val="genitiveCase"/>
<FormRepresentation> <feat att="writtenForm" val="øjes"/> <feat att="inflectionalParadigm" val="MFG0093"/> <feat att="officiallyApproved" val="yes"/> <feat att="frequency" val=".0714"/></FormRepresentation></WordForm>
<WordForm><feat att="grammaticalGender" val="neuter"/><feat att="definiteness" val="indefinite"/><feat att="grammaticalNumber" val="plural"/><feat att="case" val="unspecified"/>
<FormRepresentation> <feat att="writtenForm" val="øjne"/> <feat att="inflectionalParadigm" val="MFG0093"/> <feat att="officiallyApproved" val="yes"/> <feat att="frequency" val="174.3036"/></FormRepresentation></WordForm>
<WordForm><feat att="grammaticalGender" val="neuter"/><feat att="definiteness" val="indefinite"/><feat att="grammaticalNumber" val="plural"/><feat att="case" val="genitiveCase"/>
<FormRepresentation> <feat att="writtenForm" val="øjnes"/> <feat att="inflectionalParadigm" val="MFG0093"/> <feat att="officiallyApproved" val="yes"/> <feat att="frequency" val=".75"/></FormRepresentation></WordForm>
<WordForm><feat att="grammaticalGender" val="neuter"/><feat att="definiteness" val="definite"/><feat att="grammaticalNumber" val="singular"/><feat att="case" val="unspecified"/>
<FormRepresentation> <feat att="writtenForm" val="øjet"/> <feat att="inflectionalParadigm" val="MFG0093"/> <feat att="officiallyApproved" val="yes"/> <feat att="frequency" val="19.8214"/></FormRepresentation></WordForm>
<WordForm><feat att="grammaticalGender" val="neuter"/><feat att="definiteness" val="definite"/><feat att="grammaticalNumber" val="singular"/><feat att="case" val="genitiveCase"/>
<FormRepresentation> <feat att="writtenForm" val="øjets"/> <feat att="inflectionalParadigm" val="MFG0093"/> <feat att="officiallyApproved" val="yes"/> <feat att="frequency" val="1.625"/></FormRepresentation></WordForm>
<WordForm><feat att="grammaticalGender" val="neuter"/><feat att="definiteness" val="definite"/><feat att="grammaticalNumber" val="plural"/><feat att="case" val="unspecified"/>
<FormRepresentation> <feat att="writtenForm" val="øjnene"/> <feat att="inflectionalParadigm" val="MFG0093"/> <feat att="officiallyApproved" val="yes"/> <feat att="frequency" val="130.0714"/></FormRepresentation></WordForm>
<WordForm><feat att="grammaticalGender" val="neuter"/><feat att="definiteness" val="definite"/><feat att="grammaticalNumber" val="plural"/><feat att="case" val="genitiveCase"/>
<FormRepresentation> <feat att="writtenForm" val="øjnenes"/> <feat att="inflectionalParadigm" val="MFG0093"/> <feat att="officiallyApproved" val="yes"/> <feat att="frequency" val=".6964"/></FormRepresentation></WordForm>
</LexicalEntry> 
<LexicalEntry><feat att="partOfSpeech" val="commonNoun"/> 
<feat att="id" val="GMU_ØJEBLIK_1"/> 
<feat att="morphologicalUnitId" val="ØJEBLIK"/> 
<feat att="originalSource" val="PAROLE"/> 
<feat att="independentWord" val="yes"/> 
<feat att="decomposition" val="øje+blik"/> 
<Lemma><FormRepresentation> <feat att="writtenForm" val="øjeblik"/> <feat att="officiallyApproved" val="yes"/> 
<feat att="joiningElement" val="Not analyzed"/> 
</FormRepresentation> </Lemma> 
<WordForm><feat att="grammaticalGender" val="neuter"/><feat att="definiteness" val="indefinite"/><feat att="grammaticalNumber" val="singular"/><feat att="case" val="unspecified"/>
<FormRepresentation> <feat att="writtenForm" val="øjeblik"/> <feat att="inflectionalParadigm" val="MFG0064"/> <feat att="officiallyApproved" val="yes"/> <feat att="frequency" val="127.8036"/></FormRepresentation></WordForm>
<WordForm><feat att="grammaticalGender" val="neuter"/><feat att="definiteness" val="indefinite"/><feat att="grammaticalNumber" val="singular"/><feat att="case" val="genitiveCase"/>
<FormRepresentation> <feat att="writtenForm" val="øjebliks"/> <feat att="inflectionalParadigm" val="MFG0064"/> <feat att="officiallyApproved" val="yes"/> <feat att="frequency" val="3.3214"/></FormRepresentation></WordForm>
<WordForm><feat att="grammaticalGender" val="neuter"/><feat att="definiteness" val="indefinite"/><feat att="grammaticalNumber" val="plural"/><feat att="case" val="unspecified"/>
<FormRepresentation> <feat att="writtenForm" val="øjeblikke"/> <feat att="inflectionalParadigm" val="MFG0064"/> <feat att="officiallyApproved" val="yes"/> <feat att="frequency" val="11.6786"/></FormRepresentation></WordForm>
<WordForm><feat att="grammaticalGender" val="neuter"/><feat att="definiteness" val="indefinite"/><feat att="grammaticalNumber" val="plural"/><feat att="case" val="genitiveCase"/>
<FormRepresentation> <feat att="writtenForm" val="øjeblikkes"/> <feat att="inflectionalParadigm" val="MFG0064"/> <feat att="officiallyApproved" val="yes"/> <feat att="frequency" val=".1071"/></FormRepresentation></WordForm>
<WordForm><feat att="grammaticalGender" val="neuter"/><feat att="definiteness" val="definite"/><feat att="grammaticalNumber" val="singular"/><feat att="case" val="unspecified"/>
<FormRepresentation> <feat att="writtenForm" val="øjeblikket"/> <feat att="inflectionalParadigm" val="MFG0064"/> <feat att="officiallyApproved" val="yes"/> <feat att="frequency" val="104.2679"/></FormRepresentation></WordForm>
<WordForm><feat att="grammaticalGender" val="neuter"/><feat att="definiteness" val="definite"/><feat att="grammaticalNumber" val="singular"/><feat att="case" val="genitiveCase"/>
<FormRepresentation> <feat att="writtenForm" val="øjeblikkets"/> <feat att="inflectionalParadigm" val="MFG0064"/> <feat att="officiallyApproved" val="yes"/> <feat att="frequency" val="2.6071"/></FormRepresentation></WordForm>
<WordForm><feat att="grammaticalGender" val="neuter"/><feat att="definiteness" val="definite"/><feat att="grammaticalNumber" val="plural"/><feat att="case" val="unspecified"/>
<FormRepresentation> <feat att="writtenForm" val="øjeblikkene"/> <feat att="inflectionalParadigm" val="MFG0064"/> <feat att="officiallyApproved" val="yes"/> <feat att="frequency" val=".0714"/></FormRepresentation></WordForm>
<WordForm><feat att="grammaticalGender" val="neuter"/><feat att="definiteness" val="definite"/><feat att="grammaticalNumber" val="plural"/><feat att="case" val="genitiveCase"/>
<FormRepresentation> <feat att="writtenForm" val="øjeblikkenes"/> <feat att="inflectionalParadigm" val="MFG0064"/> <feat att="officiallyApproved" val="yes"/> <feat att="frequency" val="0.0"/></FormRepresentation></WordForm>
</LexicalEntry> 
<LexicalEntry><feat att="partOfSpeech" val="commonNoun"/> 
<feat att="id" val="GMU_ØJEBLIKSBILLEDE_1"/> 
<feat att="morphologicalUnitId" val="ØJEBLIKSBILLEDE"/> 
<feat att="originalSource" val="PAROLE"/> 
<feat att="independentWord" val="yes"/> 
<feat att="decomposition" val="øjeblik+s+billede"/> 
<Lemma><FormRepresentation> <feat att="writtenForm" val="øjebliksbillede"/> <feat att="officiallyApproved" val="yes"/> 
<feat att="joiningElement" val="Not analyzed"/> 
</FormRepresentation> </Lemma> 
<WordForm><feat att="grammaticalGender" val="neuter"/><feat att="definiteness" val="indefinite"/><feat att="grammaticalNumber" val="singular"/><feat att="case" val="unspecified"/>
<FormRepresentation> <feat att="writtenForm" val="øjebliksbillede"/> <feat att="inflectionalParadigm" val="MFG0092"/> <feat att="officiallyApproved" val="yes"/> <feat att="frequency" val=".5357"/></FormRepresentation></WordForm>
<WordForm><feat att="grammaticalGender" val="neuter"/><feat att="definiteness" val="indefinite"/><feat att="grammaticalNumber" val="singular"/><feat att="case" val="genitiveCase"/>
<FormRepresentation> <feat att="writtenForm" val="øjebliksbilledes"/> <feat att="inflectionalParadigm" val="MFG0092"/> <feat att="officiallyApproved" val="yes"/> <feat att="frequency" val="0.0"/></FormRepresentation></WordForm>
<WordForm><feat att="grammaticalGender" val="neuter"/><feat att="definiteness" val="indefinite"/><feat att="grammaticalNumber" val="plural"/><feat att="case" val="unspecified"/>
<FormRepresentation> <feat att="writtenForm" val="øjebliksbilleder"/> <feat att="inflectionalParadigm" val="MFG0092"/> <feat att="officiallyApproved" val="yes"/> <feat att="frequency" val=".3571"/></FormRepresentation></WordForm>
<WordForm><feat att="grammaticalGender" val="neuter"/><feat att="definiteness" val="indefinite"/><feat att="grammaticalNumber" val="plural"/><feat att="case" val="genitiveCase"/>
<FormRepresentation> <feat att="writtenForm" val="øjebliksbilleders"/> <feat att="inflectionalParadigm" val="MFG0092"/> <feat att="officiallyApproved" val="yes"/> <feat att="frequency" val="0.0"/></FormRepresentation></WordForm>
<WordForm><feat att="grammaticalGender" val="neuter"/><feat att="definiteness" val="definite"/><feat att="grammaticalNumber" val="singular"/><feat att="case" val="unspecified"/>
<FormRepresentation> <feat att="writtenForm" val="øjebliksbilledet"/> <feat att="inflectionalParadigm" val="MFG0092"/> <feat att="officiallyApproved" val="yes"/> <feat att="frequency" val=".0357"/></FormRepresentation></WordForm>
<WordForm><feat att="grammaticalGender" val="neuter"/><feat att="definiteness" val="definite"/><feat att="grammaticalNumber" val="singular"/><feat att="case" val="genitiveCase"/>
<FormRepresentation> <feat att="writtenForm" val="øjebliksbilledets"/> <feat att="inflectionalParadigm" val="MFG0092"/> <feat att="officiallyApproved" val="yes"/> <feat att="frequency" val=".0357"/></FormRepresentation></WordForm>
<WordForm><feat att="grammaticalGender" val="neuter"/><feat att="definiteness" val="definite"/><feat att="grammaticalNumber" val="plural"/><feat att="case" val="unspecified"/>
<FormRepresentation> <feat att="writtenForm" val="øjebliksbillederne"/> <feat att="inflectionalParadigm" val="MFG0092"/> <feat att="officiallyApproved" val="yes"/> <feat att="frequency" val="0.0"/></FormRepresentation></WordForm>
<WordForm><feat att="grammaticalGender" val="neuter"/><feat att="definiteness" val="definite"/><feat att="grammaticalNumber" val="plural"/><feat att="case" val="genitiveCase"/>
<FormRepresentation> <feat att="writtenForm" val="øjebliksbilledernes"/> <feat att="inflectionalParadigm" val="MFG0092"/> <feat att="officiallyApproved" val="yes"/> <feat att="frequency" val="0.0"/></FormRepresentation></WordForm>
</LexicalEntry> 
<LexicalEntry><feat att="partOfSpeech" val="commonNoun"/> 
<feat att="id" val="GMU_ØJENHULE_1"/> 
<feat att="morphologicalUnitId" val="ØJENHULE"/> 
<feat att="originalSource" val="PAROLE"/> 
<feat att="independentWord" val="yes"/> 
<feat att="decomposition" val="øje+hule"/> 
<Lemma><FormRepresentation> <feat att="writtenForm" val="øjehule"/> <feat att="officiallyApproved" val="yes"/> 
<feat att="joiningElement" val="nil"/> 
<feat att="joiningElementResult" val="øjehule"/> 
</FormRepresentation> </Lemma> 
<WordForm><feat att="grammaticalGender" val="commonGender"/><feat att="definiteness" val="indefinite"/><feat att="grammaticalNumber" val="singular"/><feat att="case" val="unspecified"/>
<FormRepresentation> <feat att="writtenForm" val="øjehule"/> <feat att="inflectionalParadigm" val="MFG0076"/> <feat att="officiallyApproved" val="yes"/> <feat att="frequency" val="0.0"/></FormRepresentation></WordForm>
<WordForm><feat att="grammaticalGender" val="commonGender"/><feat att="definiteness" val="indefinite"/><feat att="grammaticalNumber" val="singular"/><feat att="case" val="genitiveCase"/>
<FormRepresentation> <feat att="writtenForm" val="øjehules"/> <feat att="inflectionalParadigm" val="MFG0076"/> <feat att="officiallyApproved" val="yes"/> <feat att="frequency" val="0.0"/></FormRepresentation></WordForm>
<WordForm><feat att="grammaticalGender" val="commonGender"/><feat att="definiteness" val="indefinite"/><feat att="grammaticalNumber" val="plural"/><feat att="case" val="unspecified"/>
<FormRepresentation> <feat att="writtenForm" val="øjehuler"/> <feat att="inflectionalParadigm" val="MFG0076"/> <feat att="officiallyApproved" val="yes"/> <feat att="frequency" val="0.0"/></FormRepresentation></WordForm>
<WordForm><feat att="grammaticalGender" val="commonGender"/><feat att="definiteness" val="indefinite"/><feat att="grammaticalNumber" val="plural"/><feat att="case" val="genitiveCase"/>
<FormRepresentation> <feat att="writtenForm" val="øjehulers"/> <feat att="inflectionalParadigm" val="MFG0076"/> <feat att="officiallyApproved" val="yes"/> <feat att="frequency" val="0.0"/></FormRepresentation></WordForm>
<WordForm><feat att="grammaticalGender" val="commonGender"/><feat att="definiteness" val="definite"/><feat att="grammaticalNumber" val="singular"/><feat att="case" val="unspecified"/>
<FormRepresentation> <feat att="writtenForm" val="øjehulen"/> <feat att="inflectionalParadigm" val="MFG0076"/> <feat att="officiallyApproved" val="yes"/> <feat att="frequency" val="0.0"/></FormRepresentation></WordForm>
<WordForm><feat att="grammaticalGender" val="commonGender"/><feat att="definiteness" val="definite"/><feat att="grammaticalNumber" val="singular"/><feat att="case" val="genitiveCase"/>
<FormRepresentation> <feat att="writtenForm" val="øjehulens"/> <feat att="inflectionalParadigm" val="MFG0076"/> <feat att="officiallyApproved" val="yes"/> <feat att="frequency" val="0.0"/></FormRepresentation></WordForm>
<WordForm><feat att="grammaticalGender" val="commonGender"/><feat att="definiteness" val="definite"/><feat att="grammaticalNumber" val="plural"/><feat att="case" val="unspecified"/>
<FormRepresentation> <feat att="writtenForm" val="øjehulerne"/> <feat att="inflectionalParadigm" val="MFG0076"/> <feat att="officiallyApproved" val="yes"/> <feat att="frequency" val=".0179"/></FormRepresentation></WordForm>
<WordForm><feat att="grammaticalGender" val="commonGender"/><feat att="definiteness" val="definite"/><feat att="grammaticalNumber" val="plural"/><feat att="case" val="genitiveCase"/>
<FormRepresentation> <feat att="writtenForm" val="øjehulernes"/> <feat att="inflectionalParadigm" val="MFG0076"/> <feat att="officiallyApproved" val="yes"/> <feat att="frequency" val="0.0"/></FormRepresentation></WordForm>
<RelatedForm><feat att="spellingVariant" val="GMU_ØJENHULE_2"/> <FormRepresentation><feat att="writtenForm" val="øjenhule"/></FormRepresentation></RelatedForm> 
</LexicalEntry> 
<LexicalEntry><feat att="partOfSpeech" val="commonNoun"/> 
<feat att="id" val="GMU_ØJENHØJDE_1"/> 
<feat att="morphologicalUnitId" val="ØJENHØJDE"/> 
<feat att="originalSource" val="PAROLE"/> 
<feat att="independentWord" val="yes"/> 
<feat att="decomposition" val="øje+højde"/> 
<Lemma><FormRepresentation> <feat att="writtenForm" val="øjehøjde"/> <feat att="officiallyApproved" val="no"/> 
<feat att="joiningElement" val="nil"/> 
<feat att="joiningElementResult" val="øjehøjde"/> 
</FormRepresentation> </Lemma> 
<WordForm><feat att="grammaticalGender" val="commonGender"/><feat att="definiteness" val="indefinite"/><feat att="grammaticalNumber" val="singular"/><feat att="case" val="unspecified"/>
<FormRepresentation> <feat att="writtenForm" val="øjehøjde"/> <feat att="inflectionalParadigm" val="MFG0076"/> <feat att="officiallyApproved" val="yes"/> <feat att="frequency" val="0.0"/></FormRepresentation></WordForm>
<WordForm><feat att="grammaticalGender" val="commonGender"/><feat att="definiteness" val="indefinite"/><feat att="grammaticalNumber" val="singular"/><feat att="case" val="genitiveCase"/>
<FormRepresentation> <feat att="writtenForm" val="øjehøjdes"/> <feat att="inflectionalParadigm" val="MFG0076"/> <feat att="officiallyApproved" val="yes"/> <feat att="frequency" val="0.0"/></FormRepresentation></WordForm>
<WordForm><feat att="grammaticalGender" val="commonGender"/><feat att="definiteness" val="indefinite"/><feat att="grammaticalNumber" val="plural"/><feat att="case" val="unspecified"/>
<FormRepresentation> <feat att="writtenForm" val="øjehøjder"/> <feat att="inflectionalParadigm" val="MFG0076"/> <feat att="officiallyApproved" val="yes"/> <feat att="frequency" val="0.0"/></FormRepresentation></WordForm>
<WordForm><feat att="grammaticalGender" val="commonGender"/><feat att="definiteness" val="indefinite"/><feat att="grammaticalNumber" val="plural"/><feat att="case" val="genitiveCase"/>
<FormRepresentation> <feat att="writtenForm" val="øjehøjders"/> <feat att="inflectionalParadigm" val="MFG0076"/> <feat att="officiallyApproved" val="yes"/> <feat att="frequency" val="0.0"/></FormRepresentation></WordForm>
<WordForm><feat att="grammaticalGender" val="commonGender"/><feat att="definiteness" val="definite"/><feat att="grammaticalNumber" val="singular"/><feat att="case" val="unspecified"/>
<FormRepresentation> <feat att="writtenForm" val="øjehøjden"/> <feat att="inflectionalParadigm" val="MFG0076"/> <feat att="officiallyApproved" val="yes"/> <feat att="frequency" val="0.0"/></FormRepresentation></WordForm>
<WordForm><feat att="grammaticalGender" val="commonGender"/><feat att="definiteness" val="definite"/><feat att="grammaticalNumber" val="singular"/><feat att="case" val="genitiveCase"/>
<FormRepresentation> <feat att="writtenForm" val="øjehøjdens"/> <feat att="inflectionalParadigm" val="MFG0076"/> <feat att="officiallyApproved" val="yes"/> <feat att="frequency" val="0.0"/></FormRepresentation></WordForm>
<WordForm><feat att="grammaticalGender" val="commonGender"/><feat att="definiteness" val="definite"/><feat att="grammaticalNumber" val="plural"/><feat att="case" val="unspecified"/>
<FormRepresentation> <feat att="writtenForm" val="øjehøjderne"/> <feat att="inflectionalParadigm" val="MFG0076"/> <feat att="officiallyApproved" val="yes"/> <feat att="frequency" val="0.0"/></FormRepresentation></WordForm>
<WordForm><feat att="grammaticalGender" val="commonGender"/><feat att="definiteness" val="definite"/><feat att="grammaticalNumber" val="plural"/><feat att="case" val="genitiveCase"/>
<FormRepresentation> <feat att="writtenForm" val="øjehøjdernes"/> <feat att="inflectionalParadigm" val="MFG0076"/> <feat att="officiallyApproved" val="yes"/> <feat att="frequency" val="0.0"/></FormRepresentation></WordForm>
<RelatedForm><feat att="spellingVariant" val="GMU_ØJENHØJDE_2"/> <FormRepresentation><feat att="writtenForm" val="øjenhøjde"/></FormRepresentation></RelatedForm> 
</LexicalEntry> 
<LexicalEntry><feat att="partOfSpeech" val="commonNoun"/> 
<feat att="id" val="GMU_ØJEKAST_1"/> 
<feat att="morphologicalUnitId" val="ØJEKAST"/> 
<feat att="originalSource" val="PAROLE"/> 
<feat att="independentWord" val="yes"/> 
<feat att="decomposition" val="øje+kast"/> 
<Lemma><FormRepresentation> <feat att="writtenForm" val="øjekast"/> <feat att="officiallyApproved" val="yes"/> 
<feat att="joiningElement" val="nil"/> 
<feat att="joiningElementResult" val="øjekast"/> 
</FormRepresentation> </Lemma> 
<WordForm><feat att="grammaticalGender" val="neuter"/><feat att="definiteness" val="indefinite"/><feat att="grammaticalNumber" val="singular"/><feat att="case" val="unspecified"/>
<FormRepresentation> <feat att="writtenForm" val="øjekast"/> <feat att="inflectionalParadigm" val="MFG0040"/> <feat att="officiallyApproved" val="yes"/> <feat att="frequency" val="2.9464"/></FormRepresentation></WordForm>
<WordForm><feat att="grammaticalGender" val="neuter"/><feat att="definiteness" val="indefinite"/><feat att="grammaticalNumber" val="singular"/><feat att="case" val="genitiveCase"/>
<FormRepresentation> <feat att="writtenForm" val="øjekasts"/> <feat att="inflectionalParadigm" val="MFG0040"/> <feat att="officiallyApproved" val="yes"/> <feat att="frequency" val="0.0"/></FormRepresentation></WordForm>
<WordForm><feat att="grammaticalGender" val="neuter"/><feat att="definiteness" val="indefinite"/><feat att="grammaticalNumber" val="plural"/><feat att="case" val="unspecified"/>
<FormRepresentation> <feat att="writtenForm" val="øjekast"/> <feat att="inflectionalParadigm" val="MFG0040"/> <feat att="officiallyApproved" val="yes"/> <feat att="frequency" val="2.9464"/></FormRepresentation></WordForm>
<WordForm><feat att="grammaticalGender" val="neuter"/><feat att="definiteness" val="indefinite"/><feat att="grammaticalNumber" val="plural"/><feat att="case" val="genitiveCase"/>
<FormRepresentation> <feat att="writtenForm" val="øjekasts"/> <feat att="inflectionalParadigm" val="MFG0040"/> <feat att="officiallyApproved" val="yes"/> <feat att="frequency" val="0.0"/></FormRepresentation></WordForm>
<WordForm><feat att="grammaticalGender" val="neuter"/><feat att="definiteness" val="definite"/><feat att="grammaticalNumber" val="singular"/><feat att="case" val="unspecified"/>
<FormRepresentation> <feat att="writtenForm" val="øjekastet"/> <feat att="inflectionalParadigm" val="MFG0040"/> <feat att="officiallyApproved" val="yes"/> <feat att="frequency" val="0.0"/></FormRepresentation></WordForm>
<WordForm><feat att="grammaticalGender" val="neuter"/><feat att="definiteness" val="definite"/><feat att="grammaticalNumber" val="singular"/><feat att="case" val="genitiveCase"/>
<FormRepresentation> <feat att="writtenForm" val="øjekastets"/> <feat att="inflectionalParadigm" val="MFG0040"/> <feat att="officiallyApproved" val="yes"/> <feat att="frequency" val="0.0"/></FormRepresentation></WordForm>
<WordForm><feat att="grammaticalGender" val="neuter"/><feat att="definiteness" val="definite"/><feat att="grammaticalNumber" val="plural"/><feat att="case" val="unspecified"/>
<FormRepresentation> <feat att="writtenForm" val="øjekastene"/> <feat att="inflectionalParadigm" val="MFG0040"/> <feat att="officiallyApproved" val="yes"/> <feat att="frequency" val="0.0"/></FormRepresentation></WordForm>
<WordForm><feat att="grammaticalGender" val="neuter"/><feat att="definiteness" val="definite"/><feat att="grammaticalNumber" val="plural"/><feat att="case" val="genitiveCase"/>
<FormRepresentation> <feat att="writtenForm" val="øjekastenes"/> <feat att="inflectionalParadigm" val="MFG0040"/> <feat att="officiallyApproved" val="yes"/> <feat att="frequency" val="0.0"/></FormRepresentation></WordForm>
</LexicalEntry> 
<LexicalEntry><feat att="partOfSpeech" val="commonNoun"/> 
<feat att="id" val="GMU_ØJENLÅG_1"/> 
<feat att="morphologicalUnitId" val="ØJENLÅG"/> 
<feat att="originalSource" val="PAROLE"/> 
<feat att="independentWord" val="yes"/> 
<feat att="decomposition" val="øje+låg"/> 
<Lemma><FormRepresentation> <feat att="writtenForm" val="øjelåg"/> <feat att="officiallyApproved" val="yes"/> 
<feat att="joiningElement" val="Not analyzed"/> 
</FormRepresentation> </Lemma> 
<WordForm><feat att="grammaticalGender" val="neuter"/><feat att="definiteness" val="indefinite"/><feat att="grammaticalNumber" val="singular"/><feat att="case" val="unspecified"/>
<FormRepresentation> <feat att="writtenForm" val="øjelåg"/> <feat att="inflectionalParadigm" val="MFG0040"/> <feat att="officiallyApproved" val="yes"/> <feat att="frequency" val=".0893"/></FormRepresentation></WordForm>
<WordForm><feat att="grammaticalGender" val="neuter"/><feat att="definiteness" val="indefinite"/><feat att="grammaticalNumber" val="singular"/><feat att="case" val="genitiveCase"/>
<FormRepresentation> <feat att="writtenForm" val="øjelågs"/> <feat att="inflectionalParadigm" val="MFG0040"/> <feat att="officiallyApproved" val="yes"/> <feat att="frequency" val=".0357"/></FormRepresentation></WordForm>
<WordForm><feat att="grammaticalGender" val="neuter"/><feat att="definiteness" val="indefinite"/><feat att="grammaticalNumber" val="plural"/><feat att="case" val="unspecified"/>
<FormRepresentation> <feat att="writtenForm" val="øjelåg"/> <feat att="inflectionalParadigm" val="MFG0040"/> <feat att="officiallyApproved" val="yes"/> <feat att="frequency" val=".0893"/></FormRepresentation></WordForm>
<WordForm><feat att="grammaticalGender" val="neuter"/><feat att="definiteness" val="indefinite"/><feat att="grammaticalNumber" val="plural"/><feat att="case" val="genitiveCase"/>
<FormRepresentation> <feat att="writtenForm" val="øjelågs"/> <feat att="inflectionalParadigm" val="MFG0040"/> <feat att="officiallyApproved" val="yes"/> <feat att="frequency" val=".0357"/></FormRepresentation></WordForm>
<WordForm><feat att="grammaticalGender" val="neuter"/><feat att="definiteness" val="definite"/><feat att="grammaticalNumber" val="singular"/><feat att="case" val="unspecified"/>
<FormRepresentation> <feat att="writtenForm" val="øjelåget"/> <feat att="inflectionalParadigm" val="MFG0040"/> <feat att="officiallyApproved" val="yes"/> <feat att="frequency" val=".0179"/></FormRepresentation></WordForm>
<WordForm><feat att="grammaticalGender" val="neuter"/><feat att="definiteness" val="definite"/><feat att="grammaticalNumber" val="singular"/><feat att="case" val="genitiveCase"/>
<FormRepresentation> <feat att="writtenForm" val="øjelågets"/> <feat att="inflectionalParadigm" val="MFG0040"/> <feat att="officiallyApproved" val="yes"/> <feat att="frequency" val="0.0"/></FormRepresentation></WordForm>
<WordForm><feat att="grammaticalGender" val="neuter"/><feat att="definiteness" val="definite"/><feat att="grammaticalNumber" val="plural"/><feat att="case" val="unspecified"/>
<FormRepresentation> <feat att="writtenForm" val="øjelågene"/> <feat att="inflectionalParadigm" val="MFG0040"/> <feat att="officiallyApproved" val="yes"/> <feat att="frequency" val=".0357"/></FormRepresentation></WordForm>
<WordForm><feat att="grammaticalGender" val="neuter"/><feat att="definiteness" val="definite"/><feat att="grammaticalNumber" val="plural"/><feat att="case" val="genitiveCase"/>
<FormRepresentation> <feat att="writtenForm" val="øjelågenes"/> <feat att="inflectionalParadigm" val="MFG0040"/> <feat att="officiallyApproved" val="yes"/> <feat att="frequency" val=".0357"/></FormRepresentation></WordForm>
<RelatedForm><feat att="spellingVariant" val="GMU_ØJENLÅG_2"/> <FormRepresentation><feat att="writtenForm" val="øjenlåg"/></FormRepresentation></RelatedForm> 
</LexicalEntry> 
<LexicalEntry><feat att="partOfSpeech" val="commonNoun"/> 
<feat att="id" val="GMU_ØJEMED_1"/> 
<feat att="morphologicalUnitId" val="ØJEMED"/> 
<feat att="originalSource" val="PAROLE"/> 
<feat att="independentWord" val="yes"/> 
<Lemma><FormRepresentation> <feat att="writtenForm" val="øjemed"/> <feat att="officiallyApproved" val="yes"/> 
<feat att="joiningElement" val="Not analyzed"/> 
</FormRepresentation> </Lemma> 
<WordForm><feat att="grammaticalGender" val="neuter"/><feat att="definiteness" val="indefinite"/><feat att="grammaticalNumber" val="singular"/><feat att="case" val="unspecified"/>
<FormRepresentation> <feat att="writtenForm" val="øjemed"/> <feat att="inflectionalParadigm" val="MFG0040"/> <feat att="officiallyApproved" val="yes"/> <feat att="frequency" val="1.8214"/></FormRepresentation></WordForm>
<WordForm><feat att="grammaticalGender" val="neuter"/><feat att="definiteness" val="indefinite"/><feat att="grammaticalNumber" val="singular"/><feat att="case" val="genitiveCase"/>
<FormRepresentation> <feat att="writtenForm" val="øjemeds"/> <feat att="inflectionalParadigm" val="MFG0040"/> <feat att="officiallyApproved" val="yes"/> <feat att="frequency" val="0.0"/></FormRepresentation></WordForm>
<WordForm><feat att="grammaticalGender" val="neuter"/><feat att="definiteness" val="indefinite"/><feat att="grammaticalNumber" val="plural"/><feat att="case" val="unspecified"/>
<FormRepresentation> <feat att="writtenForm" val="øjemed"/> <feat att="inflectionalParadigm" val="MFG0040"/> <feat att="officiallyApproved" val="yes"/> <feat att="frequency" val="1.8214"/></FormRepresentation></WordForm>
<WordForm><feat att="grammaticalGender" val="neuter"/><feat att="definiteness" val="indefinite"/><feat att="grammaticalNumber" val="plural"/><feat att="case" val="genitiveCase"/>
<FormRepresentation> <feat att="writtenForm" val="øjemeds"/> <feat att="inflectionalParadigm" val="MFG0040"/> <feat att="officiallyApproved" val="yes"/> <feat att="frequency" val="0.0"/></FormRepresentation></WordForm>
<WordForm><feat att="grammaticalGender" val="neuter"/><feat att="definiteness" val="definite"/><feat att="grammaticalNumber" val="singular"/><feat att="case" val="unspecified"/>
<FormRepresentation> <feat att="writtenForm" val="øjemedet"/> <feat att="inflectionalParadigm" val="MFG0040"/> <feat att="officiallyApproved" val="yes"/> <feat att="frequency" val=".0179"/></FormRepresentation></WordForm>
<WordForm><feat att="grammaticalGender" val="neuter"/><feat att="definiteness" val="definite"/><feat att="grammaticalNumber" val="singular"/><feat att="case" val="genitiveCase"/>
<FormRepresentation> <feat att="writtenForm" val="øjemedets"/> <feat att="inflectionalParadigm" val="MFG0040"/> <feat att="officiallyApproved" val="yes"/> <feat att="frequency" val="0.0"/></FormRepresentation></WordForm>
<WordForm><feat att="grammaticalGender" val="neuter"/><feat att="definiteness" val="definite"/><feat att="grammaticalNumber" val="plural"/><feat att="case" val="unspecified"/>
<FormRepresentation> <feat att="writtenForm" val="øjemedene"/> <feat att="inflectionalParadigm" val="MFG0040"/> <feat att="officiallyApproved" val="yes"/> <feat att="frequency" val="0.0"/></FormRepresentation></WordForm>
<WordForm><feat att="grammaticalGender" val="neuter"/><feat att="definiteness" val="definite"/><feat att="grammaticalNumber" val="plural"/><feat att="case" val="genitiveCase"/>
<FormRepresentation> <feat att="writtenForm" val="øjemedenes"/> <feat att="inflectionalParadigm" val="MFG0040"/> <feat att="officiallyApproved" val="yes"/> <feat att="frequency" val="0.0"/></FormRepresentation></WordForm>
</LexicalEntry> 
<LexicalEntry><feat att="partOfSpeech" val="commonNoun"/> 
<feat att="id" val="GMU_ØJENBETÆNDELSE_1"/> 
<feat att="morphologicalUnitId" val="ØJENBETÆNDELSE"/> 
<feat att="originalSource" val="DDO"/> 
<feat att="independentWord" val="yes"/> 
<feat att="decomposition" val="øje+n+betændelse"/> 
<Lemma><FormRepresentation> <feat att="writtenForm" val="øjenbetændelse"/> <feat att="officiallyApproved" val="yes"/> 
<feat att="joiningElement" val="Not analyzed"/> 
</FormRepresentation> </Lemma> 
<WordForm><feat att="grammaticalGender" val="commonGender"/><feat att="definiteness" val="indefinite"/><feat att="grammaticalNumber" val="singular"/><feat att="case" val="unspecified"/>
<FormRepresentation> <feat att="writtenForm" val="øjenbetændelse"/> <feat att="inflectionalParadigm" val="MFG0076"/> <feat att="officiallyApproved" val="yes"/> <feat att="frequency" val=".3393"/></FormRepresentation></WordForm>
<WordForm><feat att="grammaticalGender" val="commonGender"/><feat att="definiteness" val="indefinite"/><feat att="grammaticalNumber" val="singular"/><feat att="case" val="genitiveCase"/>
<FormRepresentation> <feat att="writtenForm" val="øjenbetændelses"/> <feat att="inflectionalParadigm" val="MFG0076"/> <feat att="officiallyApproved" val="yes"/> <feat att="frequency" val="0.0"/></FormRepresentation></WordForm>
<WordForm><feat att="grammaticalGender" val="commonGender"/><feat att="definiteness" val="indefinite"/><feat att="grammaticalNumber" val="plural"/><feat att="case" val="unspecified"/>
<FormRepresentation> <feat att="writtenForm" val="øjenbetændelser"/> <feat att="inflectionalParadigm" val="MFG0076"/> <feat att="officiallyApproved" val="yes"/> <feat att="frequency" val=".0357"/></FormRepresentation></WordForm>
<WordForm><feat att="grammaticalGender" val="commonGender"/><feat att="definiteness" val="indefinite"/><feat att="grammaticalNumber" val="plural"/><feat att="case" val="genitiveCase"/>
<FormRepresentation> <feat att="writtenForm" val="øjenbetændelsers"/> <feat att="inflectionalParadigm" val="MFG0076"/> <feat att="officiallyApproved" val="yes"/> <feat att="frequency" val="0.0"/></FormRepresentation></WordForm>
<WordForm><feat att="grammaticalGender" val="commonGender"/><feat att="definiteness" val="definite"/><feat att="grammaticalNumber" val="singular"/><feat att="case" val="unspecified"/>
<FormRepresentation> <feat att="writtenForm" val="øjenbetændelsen"/> <feat att="inflectionalParadigm" val="MFG0076"/> <feat att="officiallyApproved" val="yes"/> <feat att="frequency" val=".0357"/></FormRepresentation></WordForm>
<WordForm><feat att="grammaticalGender" val="commonGender"/><feat att="definiteness" val="definite"/><feat att="grammaticalNumber" val="singular"/><feat att="case" val="genitiveCase"/>
<FormRepresentation> <feat att="writtenForm" val="øjenbetændelsens"/> <feat att="inflectionalParadigm" val="MFG0076"/> <feat att="officiallyApproved" val="yes"/> <feat att="frequency" val="0.0"/></FormRepresentation></WordForm>
<WordForm><feat att="grammaticalGender" val="commonGender"/><feat att="definiteness" val="definite"/><feat att="grammaticalNumber" val="plural"/><feat att="case" val="unspecified"/>
<FormRepresentation> <feat att="writtenForm" val="øjenbetændelserne"/> <feat att="inflectionalParadigm" val="MFG0076"/> <feat att="officiallyApproved" val="yes"/> <feat att="frequency" val="0.0"/></FormRepresentation></WordForm>
<WordForm><feat att="grammaticalGender" val="commonGender"/><feat att="definiteness" val="definite"/><feat att="grammaticalNumber" val="plural"/><feat att="case" val="genitiveCase"/>
<FormRepresentation> <feat att="writtenForm" val="øjenbetændelsernes"/> <feat att="inflectionalParadigm" val="MFG0076"/> <feat att="officiallyApproved" val="yes"/> <feat att="frequency" val="0.0"/></FormRepresentation></WordForm>
</LexicalEntry> 
<LexicalEntry><feat att="partOfSpeech" val="commonNoun"/> 
<feat att="id" val="GMU_ØJENBRYN_1"/> 
<feat att="morphologicalUnitId" val="ØJENBRYN"/> 
<feat att="originalSource" val="PAROLE"/> 
<feat att="independentWord" val="yes"/> 
<feat att="decomposition" val="øje+n+bryn"/> 
<Lemma><FormRepresentation> <feat att="writtenForm" val="øjenbryn"/> <feat att="officiallyApproved" val="yes"/> 
<feat att="joiningElement" val="Not analyzed"/> 
</FormRepresentation> </Lemma> 
<WordForm><feat att="grammaticalGender" val="neuter"/><feat att="definiteness" val="indefinite"/><feat att="grammaticalNumber" val="singular"/><feat att="case" val="unspecified"/>
<FormRepresentation> <feat att="writtenForm" val="øjenbryn"/> <feat att="inflectionalParadigm" val="MFG0040"/> <feat att="officiallyApproved" val="yes"/> <feat att="frequency" val="5.0714"/></FormRepresentation></WordForm>
<WordForm><feat att="grammaticalGender" val="neuter"/><feat att="definiteness" val="indefinite"/><feat att="grammaticalNumber" val="singular"/><feat att="case" val="genitiveCase"/>
<FormRepresentation> <feat att="writtenForm" val="øjenbryns"/> <feat att="inflectionalParadigm" val="MFG0040"/> <feat att="officiallyApproved" val="yes"/> <feat att="frequency" val=".0179"/></FormRepresentation></WordForm>
<WordForm><feat att="grammaticalGender" val="neuter"/><feat att="definiteness" val="indefinite"/><feat att="grammaticalNumber" val="plural"/><feat att="case" val="unspecified"/>
<FormRepresentation> <feat att="writtenForm" val="øjenbryn"/> <feat att="inflectionalParadigm" val="MFG0040"/> <feat att="officiallyApproved" val="yes"/> <feat att="frequency" val="5.0714"/></FormRepresentation></WordForm>
<WordForm><feat att="grammaticalGender" val="neuter"/><feat att="definiteness" val="indefinite"/><feat att="grammaticalNumber" val="plural"/><feat att="case" val="genitiveCase"/>
<FormRepresentation> <feat att="writtenForm" val="øjenbryns"/> <feat att="inflectionalParadigm" val="MFG0040"/> <feat att="officiallyApproved" val="yes"/> <feat att="frequency" val=".0179"/></FormRepresentation></WordForm>
<WordForm><feat att="grammaticalGender" val="neuter"/><feat att="definiteness" val="definite"/><feat att="grammaticalNumber" val="singular"/><feat att="case" val="unspecified"/>
<FormRepresentation> <feat att="writtenForm" val="øjenbrynet"/> <feat att="inflectionalParadigm" val="MFG0040"/> <feat att="officiallyApproved" val="yes"/> <feat att="frequency" val=".2857"/></FormRepresentation></WordForm>
<WordForm><feat att="grammaticalGender" val="neuter"/><feat att="definiteness" val="definite"/><feat att="grammaticalNumber" val="singular"/><feat att="case" val="genitiveCase"/>
<FormRepresentation> <feat att="writtenForm" val="øjenbrynets"/> <feat att="inflectionalParadigm" val="MFG0040"/> <feat att="officiallyApproved" val="yes"/> <feat att="frequency" val="0.0"/></FormRepresentation></WordForm>
<WordForm><feat att="grammaticalGender" val="neuter"/><feat att="definiteness" val="definite"/><feat att="grammaticalNumber" val="plural"/><feat att="case" val="unspecified"/>
<FormRepresentation> <feat att="writtenForm" val="øjenbrynene"/> <feat att="inflectionalParadigm" val="MFG0040"/> <feat att="officiallyApproved" val="yes"/> <feat att="frequency" val="2.25"/></FormRepresentation></WordForm>
<WordForm><feat att="grammaticalGender" val="neuter"/><feat att="definiteness" val="definite"/><feat att="grammaticalNumber" val="plural"/><feat att="case" val="genitiveCase"/>
<FormRepresentation> <feat att="writtenForm" val="øjenbrynenes"/> <feat att="inflectionalParadigm" val="MFG0040"/> <feat att="officiallyApproved" val="yes"/> <feat att="frequency" val=".0714"/></FormRepresentation></WordForm>
</LexicalEntry> 
<LexicalEntry><feat att="partOfSpeech" val="commonNoun"/> 
<feat att="id" val="GMU_ØJENFARVE_1"/> 
<feat att="morphologicalUnitId" val="ØJENFARVE"/> 
<feat att="originalSource" val="DDO"/> 
<feat att="independentWord" val="yes"/> 
<feat att="decomposition" val="øje+n+farve"/> 
<Lemma><FormRepresentation> <feat att="writtenForm" val="øjenfarve"/> <feat att="officiallyApproved" val="yes"/> 
<feat att="joiningElement" val="Not analyzed"/> 
</FormRepresentation> </Lemma> 
<WordForm><feat att="grammaticalGender" val="commonGender"/><feat att="definiteness" val="indefinite"/><feat att="grammaticalNumber" val="singular"/><feat att="case" val="unspecified"/>
<FormRepresentation> <feat att="writtenForm" val="øjenfarve"/> <feat att="inflectionalParadigm" val="MFG0222"/> <feat att="officiallyApproved" val="yes"/> <feat att="frequency" val=".4286"/></FormRepresentation></WordForm>
<WordForm><feat att="grammaticalGender" val="commonGender"/><feat att="definiteness" val="indefinite"/><feat att="grammaticalNumber" val="singular"/><feat att="case" val="genitiveCase"/>
<FormRepresentation> <feat att="writtenForm" val="øjenfarves"/> <feat att="inflectionalParadigm" val="MFG0222"/> <feat att="officiallyApproved" val="yes"/> <feat att="frequency" val="0.0"/></FormRepresentation></WordForm>
<WordForm><feat att="grammaticalGender" val="commonGender"/><feat att="definiteness" val="definite"/><feat att="grammaticalNumber" val="singular"/><feat att="case" val="unspecified"/>
<FormRepresentation> <feat att="writtenForm" val="øjenfarven"/> <feat att="inflectionalParadigm" val="MFG0222"/> <feat att="officiallyApproved" val="yes"/> <feat att="frequency" val=".0714"/></FormRepresentation></WordForm>
<WordForm><feat att="grammaticalGender" val="commonGender"/><feat att="definiteness" val="definite"/><feat att="grammaticalNumber" val="singular"/><feat att="case" val="genitiveCase"/>
<FormRepresentation> <feat att="writtenForm" val="øjenfarvens"/> <feat att="inflectionalParadigm" val="MFG0222"/> <feat att="officiallyApproved" val="yes"/> <feat att="frequency" val="0.0"/></FormRepresentation></WordForm>
</LexicalEntry> 
<LexicalEntry><feat att="partOfSpeech" val="commonNoun"/> 
<feat att="id" val="GMU_ØJENHULE_2"/> 
<feat att="morphologicalUnitId" val="ØJENHULE"/> 
<feat att="originalSource" val="PAROLE"/> 
<feat att="independentWord" val="yes"/> 
<feat att="decomposition" val="øje+n+hule"/> 
<Lemma><FormRepresentation> <feat att="writtenForm" val="øjenhule"/> <feat att="officiallyApproved" val="yes"/> 
<feat att="joiningElement" val="nil"/> 
<feat att="joiningElementResult" val="øjenhule"/> 
</FormRepresentation> </Lemma> 
<WordForm><feat att="grammaticalGender" val="commonGender"/><feat att="definiteness" val="indefinite"/><feat att="grammaticalNumber" val="singular"/><feat att="case" val="unspecified"/>
<FormRepresentation> <feat att="writtenForm" val="øjenhule"/> <feat att="inflectionalParadigm" val="MFG0076"/> <feat att="officiallyApproved" val="yes"/> <feat att="frequency" val=".0536"/></FormRepresentation></WordForm>
<WordForm><feat att="grammaticalGender" val="commonGender"/><feat att="definiteness" val="indefinite"/><feat att="grammaticalNumber" val="singular"/><feat att="case" val="genitiveCase"/>
<FormRepresentation> <feat att="writtenForm" val="øjenhules"/> <feat att="inflectionalParadigm" val="MFG0076"/> <feat att="officiallyApproved" val="yes"/> <feat att="frequency" val="0.0"/></FormRepresentation></WordForm>
<WordForm><feat att="grammaticalGender" val="commonGender"/><feat att="definiteness" val="indefinite"/><feat att="grammaticalNumber" val="plural"/><feat att="case" val="unspecified"/>
<FormRepresentation> <feat att="writtenForm" val="øjenhuler"/> <feat att="inflectionalParadigm" val="MFG0076"/> <feat att="officiallyApproved" val="yes"/> <feat att="frequency" val=".25"/></FormRepresentation></WordForm>
<WordForm><feat att="grammaticalGender" val="commonGender"/><feat att="definiteness" val="indefinite"/><feat att="grammaticalNumber" val="plural"/><feat att="case" val="genitiveCase"/>
<FormRepresentation> <feat att="writtenForm" val="øjenhulers"/> <feat att="inflectionalParadigm" val="MFG0076"/> <feat att="officiallyApproved" val="yes"/> <feat att="frequency" val=".0179"/></FormRepresentation></WordForm>
<WordForm><feat att="grammaticalGender" val="commonGender"/><feat att="definiteness" val="definite"/><feat att="grammaticalNumber" val="singular"/><feat att="case" val="unspecified"/>
<FormRepresentation> <feat att="writtenForm" val="øjenhulen"/> <feat att="inflectionalParadigm" val="MFG0076"/> <feat att="officiallyApproved" val="yes"/> <feat att="frequency" val=".0893"/></FormRepresentation></WordForm>
<WordForm><feat att="grammaticalGender" val="commonGender"/><feat att="definiteness" val="definite"/><feat att="grammaticalNumber" val="singular"/><feat att="case" val="genitiveCase"/>
<FormRepresentation> <feat att="writtenForm" val="øjenhulens"/> <feat att="inflectionalParadigm" val="MFG0076"/> <feat att="officiallyApproved" val="yes"/> <feat att="frequency" val="0.0"/></FormRepresentation></WordForm>
<WordForm><feat att="grammaticalGender" val="commonGender"/><feat att="definiteness" val="definite"/><feat att="grammaticalNumber" val="plural"/><feat att="case" val="unspecified"/>
<FormRepresentation> <feat att="writtenForm" val="øjenhulerne"/> <feat att="inflectionalParadigm" val="MFG0076"/> <feat att="officiallyApproved" val="yes"/> <feat att="frequency" val=".125"/></FormRepresentation></WordForm>
<WordForm><feat att="grammaticalGender" val="commonGender"/><feat att="definiteness" val="definite"/><feat att="grammaticalNumber" val="plural"/><feat att="case" val="genitiveCase"/>
<FormRepresentation> <feat att="writtenForm" val="øjenhulernes"/> <feat att="inflectionalParadigm" val="MFG0076"/> <feat att="officiallyApproved" val="yes"/> <feat att="frequency" val="0.0"/></FormRepresentation></WordForm>
<RelatedForm><feat att="spellingVariant" val="GMU_ØJENHULE_1"/> <FormRepresentation><feat att="writtenForm" val="øjehule"/></FormRepresentation></RelatedForm> 
</LexicalEntry> 
<LexicalEntry><feat att="partOfSpeech" val="commonNoun"/> 
<feat att="id" val="GMU_ØJENHØJDE_2"/> 
<feat att="morphologicalUnitId" val="ØJENHØJDE"/> 
<feat att="originalSource" val="PAROLE"/> 
<feat att="independentWord" val="yes"/> 
<feat att="decomposition" val="øje+n+højde"/> 
<Lemma><FormRepresentation> <feat att="writtenForm" val="øjenhøjde"/> <feat att="officiallyApproved" val="yes"/> 
<feat att="joiningElement" val="nil"/> 
<feat att="joiningElementResult" val="øjenhøjde"/> 
</FormRepresentation> </Lemma> 
<WordForm><feat att="grammaticalGender" val="commonGender"/><feat att="definiteness" val="indefinite"/><feat att="grammaticalNumber" val="singular"/><feat att="case" val="unspecified"/>
<FormRepresentation> <feat att="writtenForm" val="øjenhøjde"/> <feat att="inflectionalParadigm" val="MFG0076"/> <feat att="officiallyApproved" val="yes"/> <feat att="frequency" val="1.3929"/></FormRepresentation></WordForm>
<WordForm><feat att="grammaticalGender" val="commonGender"/><feat att="definiteness" val="indefinite"/><feat att="grammaticalNumber" val="singular"/><feat att="case" val="genitiveCase"/>
<FormRepresentation> <feat att="writtenForm" val="øjenhøjdes"/> <feat att="inflectionalParadigm" val="MFG0076"/> <feat att="officiallyApproved" val="yes"/> <feat att="frequency" val="0.0"/></FormRepresentation></WordForm>
<WordForm><feat att="grammaticalGender" val="commonGender"/><feat att="definiteness" val="indefinite"/><feat att="grammaticalNumber" val="plural"/><feat att="case" val="unspecified"/>
<FormRepresentation> <feat att="writtenForm" val="øjenhøjder"/> <feat att="inflectionalParadigm" val="MFG0076"/> <feat att="officiallyApproved" val="yes"/> <feat att="frequency" val="0.0"/></FormRepresentation></WordForm>
<WordForm><feat att="grammaticalGender" val="commonGender"/><feat att="definiteness" val="indefinite"/><feat att="grammaticalNumber" val="plural"/><feat att="case" val="genitiveCase"/>
<FormRepresentation> <feat att="writtenForm" val="øjenhøjders"/> <feat att="inflectionalParadigm" val="MFG0076"/> <feat att="officiallyApproved" val="yes"/> <feat att="frequency" val="0.0"/></FormRepresentation></WordForm>
<WordForm><feat att="grammaticalGender" val="commonGender"/><feat att="definiteness" val="definite"/><feat att="grammaticalNumber" val="singular"/><feat att="case" val="unspecified"/>
<FormRepresentation> <feat att="writtenForm" val="øjenhøjden"/> <feat att="inflectionalParadigm" val="MFG0076"/> <feat att="officiallyApproved" val="yes"/> <feat att="frequency" val=".0357"/></FormRepresentation></WordForm>
<WordForm><feat att="grammaticalGender" val="commonGender"/><feat att="definiteness" val="definite"/><feat att="grammaticalNumber" val="singular"/><feat att="case" val="genitiveCase"/>
<FormRepresentation> <feat att="writtenForm" val="øjenhøjdens"/> <feat att="inflectionalParadigm" val="MFG0076"/> <feat att="officiallyApproved" val="yes"/> <feat att="frequency" val="0.0"/></FormRepresentation></WordForm>
<WordForm><feat att="grammaticalGender" val="commonGender"/><feat att="definiteness" val="definite"/><feat att="grammaticalNumber" val="plural"/><feat att="case" val="unspecified"/>
<FormRepresentation> <feat att="writtenForm" val="øjenhøjderne"/> <feat att="inflectionalParadigm" val="MFG0076"/> <feat att="officiallyApproved" val="yes"/> <feat att="frequency" val="0.0"/></FormRepresentation></WordForm>
<WordForm><feat att="grammaticalGender" val="commonGender"/><feat att="definiteness" val="definite"/><feat att="grammaticalNumber" val="plural"/><feat att="case" val="genitiveCase"/>
<FormRepresentation> <feat att="writtenForm" val="øjenhøjdernes"/> <feat att="inflectionalParadigm" val="MFG0076"/> <feat att="officiallyApproved" val="yes"/> <feat att="frequency" val="0.0"/></FormRepresentation></WordForm>
<RelatedForm><feat att="spellingVariant" val="GMU_ØJENHØJDE_1"/> <FormRepresentation><feat att="writtenForm" val="øjehøjde"/></FormRepresentation></RelatedForm> 
</LexicalEntry> 
<LexicalEntry><feat att="partOfSpeech" val="commonNoun"/> 
<feat att="id" val="GMU_ØJENIRRITATION_1"/> 
<feat att="morphologicalUnitId" val="ØJENIRRITATION"/> 
<feat att="originalSource" val="DDO"/> 
<feat att="independentWord" val="yes"/> 
<feat att="decomposition" val="øje+n+irritation"/> 
<Lemma><FormRepresentation> <feat att="writtenForm" val="øjenirritation"/> <feat att="officiallyApproved" val="yes"/> 
<feat att="joiningElement" val="Not analyzed"/> 
</FormRepresentation> </Lemma> 
<WordForm><feat att="grammaticalGender" val="commonGender"/><feat att="definiteness" val="indefinite"/><feat att="grammaticalNumber" val="singular"/><feat att="case" val="unspecified"/>
<FormRepresentation> <feat att="writtenForm" val="øjenirritation"/> <feat att="inflectionalParadigm" val="MFG0016"/> <feat att="officiallyApproved" val="yes"/> <feat att="frequency" val=".1071"/></FormRepresentation></WordForm>
<WordForm><feat att="grammaticalGender" val="commonGender"/><feat att="definiteness" val="indefinite"/><feat att="grammaticalNumber" val="singular"/><feat att="case" val="genitiveCase"/>
<FormRepresentation> <feat att="writtenForm" val="øjenirritations"/> <feat att="inflectionalParadigm" val="MFG0016"/> <feat att="officiallyApproved" val="yes"/> <feat att="frequency" val="0.0"/></FormRepresentation></WordForm>
<WordForm><feat att="grammaticalGender" val="commonGender"/><feat att="definiteness" val="indefinite"/><feat att="grammaticalNumber" val="plural"/><feat att="case" val="unspecified"/>
<FormRepresentation> <feat att="writtenForm" val="øjenirritationer"/> <feat att="inflectionalParadigm" val="MFG0016"/> <feat att="officiallyApproved" val="yes"/> <feat att="frequency" val=".0179"/></FormRepresentation></WordForm>
<WordForm><feat att="grammaticalGender" val="commonGender"/><feat att="definiteness" val="indefinite"/><feat att="grammaticalNumber" val="plural"/><feat att="case" val="genitiveCase"/>
<FormRepresentation> <feat att="writtenForm" val="øjenirritationers"/> <feat att="inflectionalParadigm" val="MFG0016"/> <feat att="officiallyApproved" val="yes"/> <feat att="frequency" val="0.0"/></FormRepresentation></WordForm>
<WordForm><feat att="grammaticalGender" val="commonGender"/><feat att="definiteness" val="definite"/><feat att="grammaticalNumber" val="singular"/><feat att="case" val="unspecified"/>
<FormRepresentation> <feat att="writtenForm" val="øjenirritationen"/> <feat att="inflectionalParadigm" val="MFG0016"/> <feat att="officiallyApproved" val="yes"/> <feat att="frequency" val="0.0"/></FormRepresentation></WordForm>
<WordForm><feat att="grammaticalGender" val="commonGender"/><feat att="definiteness" val="definite"/><feat att="grammaticalNumber" val="singular"/><feat att="case" val="genitiveCase"/>
<FormRepresentation> <feat att="writtenForm" val="øjenirritationens"/> <feat att="inflectionalParadigm" val="MFG0016"/> <feat att="officiallyApproved" val="yes"/> <feat att="frequency" val="0.0"/></FormRepresentation></WordForm>
<WordForm><feat att="grammaticalGender" val="commonGender"/><feat att="definiteness" val="definite"/><feat att="grammaticalNumber" val="plural"/><feat att="case" val="unspecified"/>
<FormRepresentation> <feat att="writtenForm" val="øjenirritationerne"/> <feat att="inflectionalParadigm" val="MFG0016"/> <feat att="officiallyApproved" val="yes"/> <feat att="frequency" val="0.0"/></FormRepresentation></WordForm>
<WordForm><feat att="grammaticalGender" val="commonGender"/><feat att="definiteness" val="definite"/><feat att="grammaticalNumber" val="plural"/><feat att="case" val="genitiveCase"/>
<FormRepresentation> <feat att="writtenForm" val="øjenirritationernes"/> <feat att="inflectionalParadigm" val="MFG0016"/> <feat att="officiallyApproved" val="yes"/> <feat att="frequency" val="0.0"/></FormRepresentation></WordForm>
</LexicalEntry> 
<LexicalEntry><feat att="partOfSpeech" val="commonNoun"/> 
<feat att="id" val="GMU_ØJENKONTAKT_1"/> 
<feat att="morphologicalUnitId" val="ØJENKONTAKT"/> 
<feat att="originalSource" val="PAROLE"/> 
<feat att="independentWord" val="yes"/> 
<feat att="decomposition" val="øje+n+kontakt"/> 
<Lemma><FormRepresentation> <feat att="writtenForm" val="øjenkontakt"/> <feat att="officiallyApproved" val="yes"/> 
<feat att="joiningElement" val="Not analyzed"/> 
</FormRepresentation> </Lemma> 
<WordForm><feat att="grammaticalGender" val="commonGender"/><feat att="definiteness" val="indefinite"/><feat att="grammaticalNumber" val="singular"/><feat att="case" val="unspecified"/>
<FormRepresentation> <feat att="writtenForm" val="øjenkontakt"/> <feat att="inflectionalParadigm" val="MFG0016"/> <feat att="officiallyApproved" val="yes"/> <feat att="frequency" val="2.6607"/></FormRepresentation></WordForm>
<WordForm><feat att="grammaticalGender" val="commonGender"/><feat att="definiteness" val="indefinite"/><feat att="grammaticalNumber" val="singular"/><feat att="case" val="genitiveCase"/>
<FormRepresentation> <feat att="writtenForm" val="øjenkontakts"/> <feat att="inflectionalParadigm" val="MFG0016"/> <feat att="officiallyApproved" val="yes"/> <feat att="frequency" val="0.0"/></FormRepresentation></WordForm>
<WordForm><feat att="grammaticalGender" val="commonGender"/><feat att="definiteness" val="indefinite"/><feat att="grammaticalNumber" val="plural"/><feat att="case" val="unspecified"/>
<FormRepresentation> <feat att="writtenForm" val="øjenkontakter"/> <feat att="inflectionalParadigm" val="MFG0016"/> <feat att="officiallyApproved" val="yes"/> <feat att="frequency" val="0.0"/></FormRepresentation></WordForm>
<WordForm><feat att="grammaticalGender" val="commonGender"/><feat att="definiteness" val="indefinite"/><feat att="grammaticalNumber" val="plural"/><feat att="case" val="genitiveCase"/>
<FormRepresentation> <feat att="writtenForm" val="øjenkontakters"/> <feat att="inflectionalParadigm" val="MFG0016"/> <feat att="officiallyApproved" val="yes"/> <feat att="frequency" val="0.0"/></FormRepresentation></WordForm>
<WordForm><feat att="grammaticalGender" val="commonGender"/><feat att="definiteness" val="definite"/><feat att="grammaticalNumber" val="singular"/><feat att="case" val="unspecified"/>
<FormRepresentation> <feat att="writtenForm" val="øjenkontakten"/> <feat att="inflectionalParadigm" val="MFG0016"/> <feat att="officiallyApproved" val="yes"/> <feat att="frequency" val=".2143"/></FormRepresentation></WordForm>
<WordForm><feat att="grammaticalGender" val="commonGender"/><feat att="definiteness" val="definite"/><feat att="grammaticalNumber" val="singular"/><feat att="case" val="genitiveCase"/>
<FormRepresentation> <feat att="writtenForm" val="øjenkontaktens"/> <feat att="inflectionalParadigm" val="MFG0016"/> <feat att="officiallyApproved" val="yes"/> <feat att="frequency" val="0.0"/></FormRepresentation></WordForm>
<WordForm><feat att="grammaticalGender" val="commonGender"/><feat att="definiteness" val="definite"/><feat att="grammaticalNumber" val="plural"/><feat att="case" val="unspecified"/>
<FormRepresentation> <feat att="writtenForm" val="øjenkontakterne"/> <feat att="inflectionalParadigm" val="MFG0016"/> <feat att="officiallyApproved" val="yes"/> <feat att="frequency" val="0.0"/></FormRepresentation></WordForm>
<WordForm><feat att="grammaticalGender" val="commonGender"/><feat att="definiteness" val="definite"/><feat att="grammaticalNumber" val="plural"/><feat att="case" val="genitiveCase"/>
<FormRepresentation> <feat att="writtenForm" val="øjenkontakternes"/> <feat att="inflectionalParadigm" val="MFG0016"/> <feat att="officiallyApproved" val="yes"/> <feat att="frequency" val="0.0"/></FormRepresentation></WordForm>
</LexicalEntry> 
<LexicalEntry><feat att="partOfSpeech" val="commonNoun"/> 
<feat att="id" val="GMU_ØJENKROG_1"/> 
<feat att="morphologicalUnitId" val="ØJENKROG"/> 
<feat att="originalSource" val="PAROLE"/> 
<feat att="independentWord" val="yes"/> 
<feat att="decomposition" val="øje+n+krog"/> 
<Lemma><FormRepresentation> <feat att="writtenForm" val="øjenkrog"/> <feat att="officiallyApproved" val="yes"/> 
<feat att="joiningElement" val="Not analyzed"/> 
</FormRepresentation> </Lemma> 
<WordForm><feat att="grammaticalGender" val="commonGender"/><feat att="definiteness" val="indefinite"/><feat att="grammaticalNumber" val="singular"/><feat att="case" val="unspecified"/>
<FormRepresentation> <feat att="writtenForm" val="øjenkrog"/> <feat att="inflectionalParadigm" val="MFG0014"/> <feat att="officiallyApproved" val="yes"/> <feat att="frequency" val=".5893"/></FormRepresentation></WordForm>
<WordForm><feat att="grammaticalGender" val="commonGender"/><feat att="definiteness" val="indefinite"/><feat att="grammaticalNumber" val="singular"/><feat att="case" val="genitiveCase"/>
<FormRepresentation> <feat att="writtenForm" val="øjenkrogs"/> <feat att="inflectionalParadigm" val="MFG0014"/> <feat att="officiallyApproved" val="yes"/> <feat att="frequency" val="0.0"/></FormRepresentation></WordForm>
<WordForm><feat att="grammaticalGender" val="commonGender"/><feat att="definiteness" val="indefinite"/><feat att="grammaticalNumber" val="plural"/><feat att="case" val="unspecified"/>
<FormRepresentation> <feat att="writtenForm" val="øjenkroge"/> <feat att="inflectionalParadigm" val="MFG0014"/> <feat att="officiallyApproved" val="yes"/> <feat att="frequency" val=".2679"/></FormRepresentation></WordForm>
<WordForm><feat att="grammaticalGender" val="commonGender"/><feat att="definiteness" val="indefinite"/><feat att="grammaticalNumber" val="plural"/><feat att="case" val="genitiveCase"/>
<FormRepresentation> <feat att="writtenForm" val="øjenkroges"/> <feat att="inflectionalParadigm" val="MFG0014"/> <feat att="officiallyApproved" val="yes"/> <feat att="frequency" val="0.0"/></FormRepresentation></WordForm>
<WordForm><feat att="grammaticalGender" val="commonGender"/><feat att="definiteness" val="definite"/><feat att="grammaticalNumber" val="singular"/><feat att="case" val="unspecified"/>
<FormRepresentation> <feat att="writtenForm" val="øjenkrogen"/> <feat att="inflectionalParadigm" val="MFG0014"/> <feat att="officiallyApproved" val="yes"/> <feat att="frequency" val="1.5357"/></FormRepresentation></WordForm>
<WordForm><feat att="grammaticalGender" val="commonGender"/><feat att="definiteness" val="definite"/><feat att="grammaticalNumber" val="singular"/><feat att="case" val="genitiveCase"/>
<FormRepresentation> <feat att="writtenForm" val="øjenkrogens"/> <feat att="inflectionalParadigm" val="MFG0014"/> <feat att="officiallyApproved" val="yes"/> <feat att="frequency" val="0.0"/></FormRepresentation></WordForm>
<WordForm><feat att="grammaticalGender" val="commonGender"/><feat att="definiteness" val="definite"/><feat att="grammaticalNumber" val="plural"/><feat att="case" val="unspecified"/>
<FormRepresentation> <feat att="writtenForm" val="øjenkrogene"/> <feat att="inflectionalParadigm" val="MFG0014"/> <feat att="officiallyApproved" val="yes"/> <feat att="frequency" val=".8393"/></FormRepresentation></WordForm>
<WordForm><feat att="grammaticalGender" val="commonGender"/><feat att="definiteness" val="definite"/><feat att="grammaticalNumber" val="plural"/><feat att="case" val="genitiveCase"/>
<FormRepresentation> <feat att="writtenForm" val="øjenkrogenes"/> <feat att="inflectionalParadigm" val="MFG0014"/> <feat att="officiallyApproved" val="yes"/> <feat att="frequency" val=".0179"/></FormRepresentation></WordForm>
</LexicalEntry> 
<LexicalEntry><feat att="partOfSpeech" val="commonNoun"/> 
<feat att="id" val="GMU_ØJENLÅG_2"/> 
<feat att="morphologicalUnitId" val="ØJENLÅG"/> 
<feat att="originalSource" val="PAROLE"/> 
<feat att="independentWord" val="yes"/> 
<feat att="decomposition" val="øje+n+låg"/> 
<Lemma><FormRepresentation> <feat att="writtenForm" val="øjenlåg"/> <feat att="officiallyApproved" val="yes"/> 
<feat att="joiningElement" val="Not analyzed"/> 
</FormRepresentation> </Lemma> 
<WordForm><feat att="grammaticalGender" val="neuter"/><feat att="definiteness" val="indefinite"/><feat att="grammaticalNumber" val="singular"/><feat att="case" val="unspecified"/>
<FormRepresentation> <feat att="writtenForm" val="øjenlåg"/> <feat att="inflectionalParadigm" val="MFG0040"/> <feat att="officiallyApproved" val="yes"/> <feat att="frequency" val="3.0714"/></FormRepresentation></WordForm>
<WordForm><feat att="grammaticalGender" val="neuter"/><feat att="definiteness" val="indefinite"/><feat att="grammaticalNumber" val="singular"/><feat att="case" val="genitiveCase"/>
<FormRepresentation> <feat att="writtenForm" val="øjenlågs"/> <feat att="inflectionalParadigm" val="MFG0040"/> <feat att="officiallyApproved" val="yes"/> <feat att="frequency" val=".0536"/></FormRepresentation></WordForm>
<WordForm><feat att="grammaticalGender" val="neuter"/><feat att="definiteness" val="indefinite"/><feat att="grammaticalNumber" val="plural"/><feat att="case" val="unspecified"/>
<FormRepresentation> <feat att="writtenForm" val="øjenlåg"/> <feat att="inflectionalParadigm" val="MFG0040"/> <feat att="officiallyApproved" val="yes"/> <feat att="frequency" val="3.0714"/></FormRepresentation></WordForm>
<WordForm><feat att="grammaticalGender" val="neuter"/><feat att="definiteness" val="indefinite"/><feat att="grammaticalNumber" val="plural"/><feat att="case" val="genitiveCase"/>
<FormRepresentation> <feat att="writtenForm" val="øjenlågs"/> <feat att="inflectionalParadigm" val="MFG0040"/> <feat att="officiallyApproved" val="yes"/> <feat att="frequency" val=".0536"/></FormRepresentation></WordForm>
<WordForm><feat att="grammaticalGender" val="neuter"/><feat att="definiteness" val="definite"/><feat att="grammaticalNumber" val="singular"/><feat att="case" val="unspecified"/>
<FormRepresentation> <feat att="writtenForm" val="øjenlåget"/> <feat att="inflectionalParadigm" val="MFG0040"/> <feat att="officiallyApproved" val="yes"/> <feat att="frequency" val=".25"/></FormRepresentation></WordForm>
<WordForm><feat att="grammaticalGender" val="neuter"/><feat att="definiteness" val="definite"/><feat att="grammaticalNumber" val="singular"/><feat att="case" val="genitiveCase"/>
<FormRepresentation> <feat att="writtenForm" val="øjenlågets"/> <feat att="inflectionalParadigm" val="MFG0040"/> <feat att="officiallyApproved" val="yes"/> <feat att="frequency" val=".0357"/></FormRepresentation></WordForm>
<WordForm><feat att="grammaticalGender" val="neuter"/><feat att="definiteness" val="definite"/><feat att="grammaticalNumber" val="plural"/><feat att="case" val="unspecified"/>
<FormRepresentation> <feat att="writtenForm" val="øjenlågene"/> <feat att="inflectionalParadigm" val="MFG0040"/> <feat att="officiallyApproved" val="yes"/> <feat att="frequency" val="1.75"/></FormRepresentation></WordForm>
<WordForm><feat att="grammaticalGender" val="neuter"/><feat att="definiteness" val="definite"/><feat att="grammaticalNumber" val="plural"/><feat att="case" val="genitiveCase"/>
<FormRepresentation> <feat att="writtenForm" val="øjenlågenes"/> <feat att="inflectionalParadigm" val="MFG0040"/> <feat att="officiallyApproved" val="yes"/> <feat att="frequency" val=".0893"/></FormRepresentation></WordForm>
<RelatedForm><feat att="spellingVariant" val="GMU_ØJENLÅG_1"/> <FormRepresentation><feat att="writtenForm" val="øjelåg"/></FormRepresentation></RelatedForm> 
</LexicalEntry> 
<LexicalEntry><feat att="partOfSpeech" val="commonNoun"/> 
<feat att="id" val="GMU_ØJENLÆGE_1"/> 
<feat att="morphologicalUnitId" val="ØJENLÆGE"/> 
<feat att="originalSource" val="PAROLE"/> 
<feat att="independentWord" val="yes"/> 
<feat att="decomposition" val="øje+n+læge"/> 
<Lemma><FormRepresentation> <feat att="writtenForm" val="øjenlæge"/> <feat att="officiallyApproved" val="yes"/> 
<feat att="joiningElement" val="nil"/> 
<feat att="joiningElementResult" val="øjenlæge"/> 
</FormRepresentation> </Lemma> 
<WordForm><feat att="grammaticalGender" val="commonGender"/><feat att="definiteness" val="indefinite"/><feat att="grammaticalNumber" val="singular"/><feat att="case" val="unspecified"/>
<FormRepresentation> <feat att="writtenForm" val="øjenlæge"/> <feat att="inflectionalParadigm" val="MFG0076"/> <feat att="officiallyApproved" val="yes"/> <feat att="frequency" val=".9464"/></FormRepresentation></WordForm>
<WordForm><feat att="grammaticalGender" val="commonGender"/><feat att="definiteness" val="indefinite"/><feat att="grammaticalNumber" val="singular"/><feat att="case" val="genitiveCase"/>
<FormRepresentation> <feat att="writtenForm" val="øjenlæges"/> <feat att="inflectionalParadigm" val="MFG0076"/> <feat att="officiallyApproved" val="yes"/> <feat att="frequency" val="0.0"/></FormRepresentation></WordForm>
<WordForm><feat att="grammaticalGender" val="commonGender"/><feat att="definiteness" val="indefinite"/><feat att="grammaticalNumber" val="plural"/><feat att="case" val="unspecified"/>
<FormRepresentation> <feat att="writtenForm" val="øjenlæger"/> <feat att="inflectionalParadigm" val="MFG0076"/> <feat att="officiallyApproved" val="yes"/> <feat att="frequency" val=".0714"/></FormRepresentation></WordForm>
<WordForm><feat att="grammaticalGender" val="commonGender"/><feat att="definiteness" val="indefinite"/><feat att="grammaticalNumber" val="plural"/><feat att="case" val="genitiveCase"/>
<FormRepresentation> <feat att="writtenForm" val="øjenlægers"/> <feat att="inflectionalParadigm" val="MFG0076"/> <feat att="officiallyApproved" val="yes"/> <feat att="frequency" val="0.0"/></FormRepresentation></WordForm>
<WordForm><feat att="grammaticalGender" val="commonGender"/><feat att="definiteness" val="definite"/><feat att="grammaticalNumber" val="singular"/><feat att="case" val="unspecified"/>
<FormRepresentation> <feat att="writtenForm" val="øjenlægen"/> <feat att="inflectionalParadigm" val="MFG0076"/> <feat att="officiallyApproved" val="yes"/> <feat att="frequency" val=".3214"/></FormRepresentation></WordForm>
<WordForm><feat att="grammaticalGender" val="commonGender"/><feat att="definiteness" val="definite"/><feat att="grammaticalNumber" val="singular"/><feat att="case" val="genitiveCase"/>
<FormRepresentation> <feat att="writtenForm" val="øjenlægens"/> <feat att="inflectionalParadigm" val="MFG0076"/> <feat att="officiallyApproved" val="yes"/> <feat att="frequency" val=".0179"/></FormRepresentation></WordForm>
<WordForm><feat att="grammaticalGender" val="commonGender"/><feat att="definiteness" val="definite"/><feat att="grammaticalNumber" val="plural"/><feat att="case" val="unspecified"/>
<FormRepresentation> <feat att="writtenForm" val="øjenlægerne"/> <feat att="inflectionalParadigm" val="MFG0076"/> <feat att="officiallyApproved" val="yes"/> <feat att="frequency" val=".0179"/></FormRepresentation></WordForm>
<WordForm><feat att="grammaticalGender" val="commonGender"/><feat att="definiteness" val="definite"/><feat att="grammaticalNumber" val="plural"/><feat att="case" val="genitiveCase"/>
<FormRepresentation> <feat att="writtenForm" val="øjenlægernes"/> <feat att="inflectionalParadigm" val="MFG0076"/> <feat att="officiallyApproved" val="yes"/> <feat att="frequency" val="0.0"/></FormRepresentation></WordForm>
</LexicalEntry> 
<LexicalEntry><feat att="partOfSpeech" val="commonNoun"/> 
<feat att="id" val="GMU_ØJENMAKEUP_1"/> 
<feat att="morphologicalUnitId" val="ØJENMAKEUP"/> 
<feat att="originalSource" val="DDO"/> 
<feat att="independentWord" val="yes"/> 
<feat att="decomposition" val="øje+n+makeup"/> 
<Lemma><FormRepresentation> <feat att="writtenForm" val="øjenmakeup"/> <feat att="officiallyApproved" val="yes"/> 
<feat att="joiningElement" val="Not analyzed"/> 
</FormRepresentation> </Lemma> 
<WordForm><feat att="grammaticalGender" val="commonGender"/><feat att="definiteness" val="indefinite"/><feat att="grammaticalNumber" val="singular"/><feat att="case" val="unspecified"/>
<FormRepresentation> <feat att="writtenForm" val="øjenmakeup"/> <feat att="inflectionalParadigm" val="MFG0084"/> <feat att="officiallyApproved" val="yes"/> <feat att="frequency" val=".1429"/></FormRepresentation></WordForm>
<WordForm><feat att="grammaticalGender" val="commonGender"/><feat att="definiteness" val="indefinite"/><feat att="grammaticalNumber" val="singular"/><feat att="case" val="genitiveCase"/>
<FormRepresentation> <feat att="writtenForm" val="øjenmakeups"/> <feat att="inflectionalParadigm" val="MFG0084"/> <feat att="officiallyApproved" val="yes"/> <feat att="frequency" val="0.0"/></FormRepresentation></WordForm>
<WordForm><feat att="grammaticalGender" val="commonGender"/><feat att="definiteness" val="indefinite"/><feat att="grammaticalNumber" val="plural"/><feat att="case" val="unspecified"/>
<FormRepresentation> <feat att="writtenForm" val="øjenmakeupper"/> <feat att="inflectionalParadigm" val="MFG0084"/> <feat att="officiallyApproved" val="yes"/> <feat att="frequency" val="0.0"/></FormRepresentation></WordForm>
<WordForm><feat att="grammaticalGender" val="commonGender"/><feat att="definiteness" val="indefinite"/><feat att="grammaticalNumber" val="plural"/><feat att="case" val="genitiveCase"/>
<FormRepresentation> <feat att="writtenForm" val="øjenmakeuppers"/> <feat att="inflectionalParadigm" val="MFG0084"/> <feat att="officiallyApproved" val="yes"/> <feat att="frequency" val="0.0"/></FormRepresentation></WordForm>
<WordForm><feat att="grammaticalGender" val="commonGender"/><feat att="definiteness" val="definite"/><feat att="grammaticalNumber" val="singular"/><feat att="case" val="unspecified"/>
<FormRepresentation> <feat att="writtenForm" val="øjenmakeuppen"/> <feat att="inflectionalParadigm" val="MFG0084"/> <feat att="officiallyApproved" val="yes"/> <feat att="frequency" val="0.0"/></FormRepresentation></WordForm>
<WordForm><feat att="grammaticalGender" val="commonGender"/><feat att="definiteness" val="definite"/><feat att="grammaticalNumber" val="singular"/><feat att="case" val="genitiveCase"/>
<FormRepresentation> <feat att="writtenForm" val="øjenmakeuppens"/> <feat att="inflectionalParadigm" val="MFG0084"/> <feat att="officiallyApproved" val="yes"/> <feat att="frequency" val=".0179"/></FormRepresentation></WordForm>
<WordForm><feat att="grammaticalGender" val="commonGender"/><feat att="definiteness" val="definite"/><feat att="grammaticalNumber" val="plural"/><feat att="case" val="unspecified"/>
<FormRepresentation> <feat att="writtenForm" val="øjenmakeupperne"/> <feat att="inflectionalParadigm" val="MFG0084"/> <feat att="officiallyApproved" val="yes"/> <feat att="frequency" val="0.0"/></FormRepresentation></WordForm>
<WordForm><feat att="grammaticalGender" val="commonGender"/><feat att="definiteness" val="definite"/><feat att="grammaticalNumber" val="plural"/><feat att="case" val="genitiveCase"/>
<FormRepresentation> <feat att="writtenForm" val="øjenmakeuppernes"/> <feat att="inflectionalParadigm" val="MFG0084"/> <feat att="officiallyApproved" val="yes"/> <feat att="frequency" val="0.0"/></FormRepresentation></WordForm>
</LexicalEntry> 
<LexicalEntry><feat att="partOfSpeech" val="commonNoun"/> 
<feat att="id" val="GMU_ØJENOPERATION_1"/> 
<feat att="morphologicalUnitId" val="ØJENOPERATION"/> 
<feat att="originalSource" val="DDO"/> 
<feat att="independentWord" val="yes"/> 
<feat att="decomposition" val="øje+n+operation"/> 
<Lemma><FormRepresentation> <feat att="writtenForm" val="øjenoperation"/> <feat att="officiallyApproved" val="yes"/> 
<feat att="joiningElement" val="Not analyzed"/> 
</FormRepresentation> </Lemma> 
<WordForm><feat att="grammaticalGender" val="commonGender"/><feat att="definiteness" val="indefinite"/><feat att="grammaticalNumber" val="singular"/><feat att="case" val="unspecified"/>
<FormRepresentation> <feat att="writtenForm" val="øjenoperation"/> <feat att="inflectionalParadigm" val="MFG0016"/> <feat att="officiallyApproved" val="yes"/> <feat att="frequency" val=".2321"/></FormRepresentation></WordForm>
<WordForm><feat att="grammaticalGender" val="commonGender"/><feat att="definiteness" val="indefinite"/><feat att="grammaticalNumber" val="singular"/><feat att="case" val="genitiveCase"/>
<FormRepresentation> <feat att="writtenForm" val="øjenoperations"/> <feat att="inflectionalParadigm" val="MFG0016"/> <feat att="officiallyApproved" val="yes"/> <feat att="frequency" val="0.0"/></FormRepresentation></WordForm>
<WordForm><feat att="grammaticalGender" val="commonGender"/><feat att="definiteness" val="indefinite"/><feat att="grammaticalNumber" val="plural"/><feat att="case" val="unspecified"/>
<FormRepresentation> <feat att="writtenForm" val="øjenoperationer"/> <feat att="inflectionalParadigm" val="MFG0016"/> <feat att="officiallyApproved" val="yes"/> <feat att="frequency" val=".0179"/></FormRepresentation></WordForm>
<WordForm><feat att="grammaticalGender" val="commonGender"/><feat att="definiteness" val="indefinite"/><feat att="grammaticalNumber" val="plural"/><feat att="case" val="genitiveCase"/>
<FormRepresentation> <feat att="writtenForm" val="øjenoperationers"/> <feat att="inflectionalParadigm" val="MFG0016"/> <feat att="officiallyApproved" val="yes"/> <feat att="frequency" val="0.0"/></FormRepresentation></WordForm>
<WordForm><feat att="grammaticalGender" val="commonGender"/><feat att="definiteness" val="definite"/><feat att="grammaticalNumber" val="singular"/><feat att="case" val="unspecified"/>
<FormRepresentation> <feat att="writtenForm" val="øjenoperationen"/> <feat att="inflectionalParadigm" val="MFG0016"/> <feat att="officiallyApproved" val="yes"/> <feat att="frequency" val=".0179"/></FormRepresentation></WordForm>
<WordForm><feat att="grammaticalGender" val="commonGender"/><feat att="definiteness" val="definite"/><feat att="grammaticalNumber" val="singular"/><feat att="case" val="genitiveCase"/>
<FormRepresentation> <feat att="writtenForm" val="øjenoperationens"/> <feat att="inflectionalParadigm" val="MFG0016"/> <feat att="officiallyApproved" val="yes"/> <feat att="frequency" val="0.0"/></FormRepresentation></WordForm>
<WordForm><feat att="grammaticalGender" val="commonGender"/><feat att="definiteness" val="definite"/><feat att="grammaticalNumber" val="plural"/><feat att="case" val="unspecified"/>
<FormRepresentation> <feat att="writtenForm" val="øjenoperationerne"/> <feat att="inflectionalParadigm" val="MFG0016"/> <feat att="officiallyApproved" val="yes"/> <feat att="frequency" val="0.0"/></FormRepresentation></WordForm>
<WordForm><feat att="grammaticalGender" val="commonGender"/><feat att="definiteness" val="definite"/><feat att="grammaticalNumber" val="plural"/><feat att="case" val="genitiveCase"/>
<FormRepresentation> <feat att="writtenForm" val="øjenoperationernes"/> <feat att="inflectionalParadigm" val="MFG0016"/> <feat att="officiallyApproved" val="yes"/> <feat att="frequency" val="0.0"/></FormRepresentation></WordForm>
</LexicalEntry> 
<LexicalEntry><feat att="partOfSpeech" val="commonNoun"/> 
<feat att="id" val="GMU_ØJENPARTI_1"/> 
<feat att="morphologicalUnitId" val="ØJENPARTI"/> 
<feat att="originalSource" val="DDO"/> 
<feat att="independentWord" val="yes"/> 
<feat att="decomposition" val="øje+n+parti"/> 
<Lemma><FormRepresentation> <feat att="writtenForm" val="øjenparti"/> <feat att="officiallyApproved" val="yes"/> 
<feat att="joiningElement" val="Not analyzed"/> 
</FormRepresentation> </Lemma> 
<WordForm><feat att="grammaticalGender" val="neuter"/><feat att="definiteness" val="indefinite"/><feat att="grammaticalNumber" val="singular"/><feat att="case" val="unspecified"/>
<FormRepresentation> <feat att="writtenForm" val="øjenparti"/> <feat att="inflectionalParadigm" val="MFG0044"/> <feat att="officiallyApproved" val="yes"/> <feat att="frequency" val=".0179"/></FormRepresentation></WordForm>
<WordForm><feat att="grammaticalGender" val="neuter"/><feat att="definiteness" val="indefinite"/><feat att="grammaticalNumber" val="singular"/><feat att="case" val="genitiveCase"/>
<FormRepresentation> <feat att="writtenForm" val="øjenpartis"/> <feat att="inflectionalParadigm" val="MFG0044"/> <feat att="officiallyApproved" val="yes"/> <feat att="frequency" val="0.0"/></FormRepresentation></WordForm>
<WordForm><feat att="grammaticalGender" val="neuter"/><feat att="definiteness" val="indefinite"/><feat att="grammaticalNumber" val="plural"/><feat att="case" val="unspecified"/>
<FormRepresentation> <feat att="writtenForm" val="øjenpartier"/> <feat att="inflectionalParadigm" val="MFG0044"/> <feat att="officiallyApproved" val="yes"/> <feat att="frequency" val="0.0"/></FormRepresentation></WordForm>
<WordForm><feat att="grammaticalGender" val="neuter"/><feat att="definiteness" val="indefinite"/><feat att="grammaticalNumber" val="plural"/><feat att="case" val="genitiveCase"/>
<FormRepresentation> <feat att="writtenForm" val="øjenpartiers"/> <feat att="inflectionalParadigm" val="MFG0044"/> <feat att="officiallyApproved" val="yes"/> <feat att="frequency" val="0.0"/></FormRepresentation></WordForm>
<WordForm><feat att="grammaticalGender" val="neuter"/><feat att="definiteness" val="definite"/><feat att="grammaticalNumber" val="singular"/><feat att="case" val="unspecified"/>
<FormRepresentation> <feat att="writtenForm" val="øjenpartiet"/> <feat att="inflectionalParadigm" val="MFG0044"/> <feat att="officiallyApproved" val="yes"/> <feat att="frequency" val=".1607"/></FormRepresentation></WordForm>
<WordForm><feat att="grammaticalGender" val="neuter"/><feat att="definiteness" val="definite"/><feat att="grammaticalNumber" val="singular"/><feat att="case" val="genitiveCase"/>
<FormRepresentation> <feat att="writtenForm" val="øjenpartiets"/> <feat att="inflectionalParadigm" val="MFG0044"/> <feat att="officiallyApproved" val="yes"/> <feat att="frequency" val="0.0"/></FormRepresentation></WordForm>
<WordForm><feat att="grammaticalGender" val="neuter"/><feat att="definiteness" val="definite"/><feat att="grammaticalNumber" val="plural"/><feat att="case" val="unspecified"/>
<FormRepresentation> <feat att="writtenForm" val="øjenpartierne"/> <feat att="inflectionalParadigm" val="MFG0044"/> <feat att="officiallyApproved" val="yes"/> <feat att="frequency" val=".0179"/></FormRepresentation></WordForm>
<WordForm><feat att="grammaticalGender" val="neuter"/><feat att="definiteness" val="definite"/><feat att="grammaticalNumber" val="plural"/><feat att="case" val="genitiveCase"/>
<FormRepresentation> <feat att="writtenForm" val="øjenpartiernes"/> <feat att="inflectionalParadigm" val="MFG0044"/> <feat att="officiallyApproved" val="yes"/> <feat att="frequency" val="0.0"/></FormRepresentation></WordForm>
</LexicalEntry> 
<LexicalEntry><feat att="partOfSpeech" val="commonNoun"/> 
<feat att="id" val="GMU_ØJENSKADE_1"/> 
<feat att="morphologicalUnitId" val="ØJENSKADE"/> 
<feat att="originalSource" val="DDO"/> 
<feat att="independentWord" val="yes"/> 
<feat att="decomposition" val="øje+n+skade"/> 
<Lemma><FormRepresentation> <feat att="writtenForm" val="øjenskade"/> <feat att="officiallyApproved" val="yes"/> 
<feat att="joiningElement" val="Not analyzed"/> 
</FormRepresentation> </Lemma> 
<WordForm><feat att="grammaticalGender" val="commonGender"/><feat att="definiteness" val="indefinite"/><feat att="grammaticalNumber" val="singular"/><feat att="case" val="unspecified"/>
<FormRepresentation> <feat att="writtenForm" val="øjenskade"/> <feat att="inflectionalParadigm" val="MFG0076"/> <feat att="officiallyApproved" val="yes"/> <feat att="frequency" val=".1964"/></FormRepresentation></WordForm>
<WordForm><feat att="grammaticalGender" val="commonGender"/><feat att="definiteness" val="indefinite"/><feat att="grammaticalNumber" val="singular"/><feat att="case" val="genitiveCase"/>
<FormRepresentation> <feat att="writtenForm" val="øjenskades"/> <feat att="inflectionalParadigm" val="MFG0076"/> <feat att="officiallyApproved" val="yes"/> <feat att="frequency" val="0.0"/></FormRepresentation></WordForm>
<WordForm><feat att="grammaticalGender" val="commonGender"/><feat att="definiteness" val="indefinite"/><feat att="grammaticalNumber" val="plural"/><feat att="case" val="unspecified"/>
<FormRepresentation> <feat att="writtenForm" val="øjenskader"/> <feat att="inflectionalParadigm" val="MFG0076"/> <feat att="officiallyApproved" val="yes"/> <feat att="frequency" val=".5"/></FormRepresentation></WordForm>
<WordForm><feat att="grammaticalGender" val="commonGender"/><feat att="definiteness" val="indefinite"/><feat att="grammaticalNumber" val="plural"/><feat att="case" val="genitiveCase"/>
<FormRepresentation> <feat att="writtenForm" val="øjenskaders"/> <feat att="inflectionalParadigm" val="MFG0076"/> <feat att="officiallyApproved" val="yes"/> <feat att="frequency" val="0.0"/></FormRepresentation></WordForm>
<WordForm><feat att="grammaticalGender" val="commonGender"/><feat att="definiteness" val="definite"/><feat att="grammaticalNumber" val="singular"/><feat att="case" val="unspecified"/>
<FormRepresentation> <feat att="writtenForm" val="øjenskaden"/> <feat att="inflectionalParadigm" val="MFG0076"/> <feat att="officiallyApproved" val="yes"/> <feat att="frequency" val=".0179"/></FormRepresentation></WordForm>
<WordForm><feat att="grammaticalGender" val="commonGender"/><feat att="definiteness" val="definite"/><feat att="grammaticalNumber" val="singular"/><feat att="case" val="genitiveCase"/>
<FormRepresentation> <feat att="writtenForm" val="øjenskadens"/> <feat att="inflectionalParadigm" val="MFG0076"/> <feat att="officiallyApproved" val="yes"/> <feat att="frequency" val="0.0"/></FormRepresentation></WordForm>
<WordForm><feat att="grammaticalGender" val="commonGender"/><feat att="definiteness" val="definite"/><feat att="grammaticalNumber" val="plural"/><feat att="case" val="unspecified"/>
<FormRepresentation> <feat att="writtenForm" val="øjenskaderne"/> <feat att="inflectionalParadigm" val="MFG0076"/> <feat att="officiallyApproved" val="yes"/> <feat att="frequency" val="0.0"/></FormRepresentation></WordForm>
<WordForm><feat att="grammaticalGender" val="commonGender"/><feat att="definiteness" val="definite"/><feat att="grammaticalNumber" val="plural"/><feat att="case" val="genitiveCase"/>
<FormRepresentation> <feat att="writtenForm" val="øjenskadernes"/> <feat att="inflectionalParadigm" val="MFG0076"/> <feat att="officiallyApproved" val="yes"/> <feat att="frequency" val="0.0"/></FormRepresentation></WordForm>
</LexicalEntry> 
<LexicalEntry><feat att="partOfSpeech" val="commonNoun"/> 
<feat att="id" val="GMU_ØJENSKYGGE_1"/> 
<feat att="morphologicalUnitId" val="ØJENSKYGGE"/> 
<feat att="originalSource" val="PAROLE"/> 
<feat att="independentWord" val="yes"/> 
<feat att="decomposition" val="øje+n+skygge"/> 
<Lemma><FormRepresentation> <feat att="writtenForm" val="øjenskygge"/> <feat att="officiallyApproved" val="yes"/> 
<feat att="joiningElement" val="Not analyzed"/> 
</FormRepresentation> </Lemma> 
<WordForm><feat att="grammaticalGender" val="commonGender"/><feat att="definiteness" val="indefinite"/><feat att="grammaticalNumber" val="singular"/><feat att="case" val="unspecified"/>
<FormRepresentation> <feat att="writtenForm" val="øjenskygge"/> <feat att="inflectionalParadigm" val="MFG0076"/> <feat att="officiallyApproved" val="yes"/> <feat att="frequency" val=".8929"/></FormRepresentation></WordForm>
<WordForm><feat att="grammaticalGender" val="commonGender"/><feat att="definiteness" val="indefinite"/><feat att="grammaticalNumber" val="singular"/><feat att="case" val="genitiveCase"/>
<FormRepresentation> <feat att="writtenForm" val="øjenskygges"/> <feat att="inflectionalParadigm" val="MFG0076"/> <feat att="officiallyApproved" val="yes"/> <feat att="frequency" val="0.0"/></FormRepresentation></WordForm>
<WordForm><feat att="grammaticalGender" val="commonGender"/><feat att="definiteness" val="indefinite"/><feat att="grammaticalNumber" val="plural"/><feat att="case" val="unspecified"/>
<FormRepresentation> <feat att="writtenForm" val="øjenskygger"/> <feat att="inflectionalParadigm" val="MFG0076"/> <feat att="officiallyApproved" val="yes"/> <feat att="frequency" val=".2857"/></FormRepresentation></WordForm>
<WordForm><feat att="grammaticalGender" val="commonGender"/><feat att="definiteness" val="indefinite"/><feat att="grammaticalNumber" val="plural"/><feat att="case" val="genitiveCase"/>
<FormRepresentation> <feat att="writtenForm" val="øjenskyggers"/> <feat att="inflectionalParadigm" val="MFG0076"/> <feat att="officiallyApproved" val="yes"/> <feat att="frequency" val="0.0"/></FormRepresentation></WordForm>
<WordForm><feat att="grammaticalGender" val="commonGender"/><feat att="definiteness" val="definite"/><feat att="grammaticalNumber" val="singular"/><feat att="case" val="unspecified"/>
<FormRepresentation> <feat att="writtenForm" val="øjenskyggen"/> <feat att="inflectionalParadigm" val="MFG0076"/> <feat att="officiallyApproved" val="yes"/> <feat att="frequency" val=".2321"/></FormRepresentation></WordForm>
<WordForm><feat att="grammaticalGender" val="commonGender"/><feat att="definiteness" val="definite"/><feat att="grammaticalNumber" val="singular"/><feat att="case" val="genitiveCase"/>
<FormRepresentation> <feat att="writtenForm" val="øjenskyggens"/> <feat att="inflectionalParadigm" val="MFG0076"/> <feat att="officiallyApproved" val="yes"/> <feat att="frequency" val="0.0"/></FormRepresentation></WordForm>
<WordForm><feat att="grammaticalGender" val="commonGender"/><feat att="definiteness" val="definite"/><feat att="grammaticalNumber" val="plural"/><feat att="case" val="unspecified"/>
<FormRepresentation> <feat att="writtenForm" val="øjenskyggerne"/> <feat att="inflectionalParadigm" val="MFG0076"/> <feat att="officiallyApproved" val="yes"/> <feat att="frequency" val=".0536"/></FormRepresentation></WordForm>
<WordForm><feat att="grammaticalGender" val="commonGender"/><feat att="definiteness" val="definite"/><feat att="grammaticalNumber" val="plural"/><feat att="case" val="genitiveCase"/>
<FormRepresentation> <feat att="writtenForm" val="øjenskyggernes"/> <feat att="inflectionalParadigm" val="MFG0076"/> <feat att="officiallyApproved" val="yes"/> <feat att="frequency" val="0.0"/></FormRepresentation></WordForm>
</LexicalEntry> 
<LexicalEntry><feat att="partOfSpeech" val="commonNoun"/> 
<feat att="id" val="GMU_ØJENSYGDOM_1"/> 
<feat att="morphologicalUnitId" val="ØJENSYGDOM"/> 
<feat att="originalSource" val="DDO"/> 
<feat att="independentWord" val="yes"/> 
<feat att="decomposition" val="øje+n+sygdom"/> 
<Lemma><FormRepresentation> <feat att="writtenForm" val="øjensygdom"/> <feat att="officiallyApproved" val="yes"/> 
<feat att="joiningElement" val="Not analyzed"/> 
</FormRepresentation> </Lemma> 
<WordForm><feat att="grammaticalGender" val="commonGender"/><feat att="definiteness" val="indefinite"/><feat att="grammaticalNumber" val="singular"/><feat att="case" val="unspecified"/>
<FormRepresentation> <feat att="writtenForm" val="øjensygdom"/> <feat att="inflectionalParadigm" val="MFG0071"/> <feat att="officiallyApproved" val="yes"/> <feat att="frequency" val=".1786"/></FormRepresentation></WordForm>
<WordForm><feat att="grammaticalGender" val="commonGender"/><feat att="definiteness" val="indefinite"/><feat att="grammaticalNumber" val="singular"/><feat att="case" val="genitiveCase"/>
<FormRepresentation> <feat att="writtenForm" val="øjensygdoms"/> <feat att="inflectionalParadigm" val="MFG0071"/> <feat att="officiallyApproved" val="yes"/> <feat att="frequency" val="0.0"/></FormRepresentation></WordForm>
<WordForm><feat att="grammaticalGender" val="commonGender"/><feat att="definiteness" val="indefinite"/><feat att="grammaticalNumber" val="plural"/><feat att="case" val="unspecified"/>
<FormRepresentation> <feat att="writtenForm" val="øjensygdomme"/> <feat att="inflectionalParadigm" val="MFG0071"/> <feat att="officiallyApproved" val="yes"/> <feat att="frequency" val=".25"/></FormRepresentation></WordForm>
<WordForm><feat att="grammaticalGender" val="commonGender"/><feat att="definiteness" val="indefinite"/><feat att="grammaticalNumber" val="plural"/><feat att="case" val="genitiveCase"/>
<FormRepresentation> <feat att="writtenForm" val="øjensygdommes"/> <feat att="inflectionalParadigm" val="MFG0071"/> <feat att="officiallyApproved" val="yes"/> <feat att="frequency" val="0.0"/></FormRepresentation></WordForm>
<WordForm><feat att="grammaticalGender" val="commonGender"/><feat att="definiteness" val="definite"/><feat att="grammaticalNumber" val="singular"/><feat att="case" val="unspecified"/>
<FormRepresentation> <feat att="writtenForm" val="øjensygdommen"/> <feat att="inflectionalParadigm" val="MFG0071"/> <feat att="officiallyApproved" val="yes"/> <feat att="frequency" val=".0179"/></FormRepresentation></WordForm>
<WordForm><feat att="grammaticalGender" val="commonGender"/><feat att="definiteness" val="definite"/><feat att="grammaticalNumber" val="singular"/><feat att="case" val="genitiveCase"/>
<FormRepresentation> <feat att="writtenForm" val="øjensygdommens"/> <feat att="inflectionalParadigm" val="MFG0071"/> <feat att="officiallyApproved" val="yes"/> <feat att="frequency" val="0.0"/></FormRepresentation></WordForm>
<WordForm><feat att="grammaticalGender" val="commonGender"/><feat att="definiteness" val="definite"/><feat att="grammaticalNumber" val="plural"/><feat att="case" val="unspecified"/>
<FormRepresentation> <feat att="writtenForm" val="øjensygdommene"/> <feat att="inflectionalParadigm" val="MFG0071"/> <feat att="officiallyApproved" val="yes"/> <feat att="frequency" val="0.0"/></FormRepresentation></WordForm>
<WordForm><feat att="grammaticalGender" val="commonGender"/><feat att="definiteness" val="definite"/><feat att="grammaticalNumber" val="plural"/><feat att="case" val="genitiveCase"/>
<FormRepresentation> <feat att="writtenForm" val="øjensygdommenes"/> <feat att="inflectionalParadigm" val="MFG0071"/> <feat att="officiallyApproved" val="yes"/> <feat att="frequency" val="0.0"/></FormRepresentation></WordForm>
</LexicalEntry> 
<LexicalEntry><feat att="partOfSpeech" val="commonNoun"/> 
<feat att="id" val="GMU_ØJENTØRSOT_1"/> 
<feat att="morphologicalUnitId" val="ØJENTØRSOT"/> 
<feat att="originalSource" val="ONTOQUERY"/> 
<feat att="independentWord" val="yes"/> 
<feat att="decomposition" val="øje+n+tørsot"/> 
<Lemma><FormRepresentation> <feat att="writtenForm" val="øjentørsot"/> <feat att="officiallyApproved" val="yes"/> 
<feat att="joiningElement" val="Not analyzed"/> 
</FormRepresentation> </Lemma> 
<WordForm><feat att="grammaticalGender" val="commonGender"/><feat att="definiteness" val="indefinite"/><feat att="grammaticalNumber" val="singular"/><feat att="case" val="unspecified"/>
<FormRepresentation> <feat att="writtenForm" val="øjentørsot"/> <feat att="inflectionalParadigm" val="MFG0016"/> <feat att="officiallyApproved" val="yes"/> <feat att="frequency" val="0.0"/></FormRepresentation></WordForm>
<WordForm><feat att="grammaticalGender" val="commonGender"/><feat att="definiteness" val="indefinite"/><feat att="grammaticalNumber" val="singular"/><feat att="case" val="genitiveCase"/>
<FormRepresentation> <feat att="writtenForm" val="øjentørsots"/> <feat att="inflectionalParadigm" val="MFG0016"/> <feat att="officiallyApproved" val="yes"/> <feat att="frequency" val="0.0"/></FormRepresentation></WordForm>
<WordForm><feat att="grammaticalGender" val="commonGender"/><feat att="definiteness" val="indefinite"/><feat att="grammaticalNumber" val="plural"/><feat att="case" val="unspecified"/>
<FormRepresentation> <feat att="writtenForm" val="øjentørsoter"/> <feat att="inflectionalParadigm" val="MFG0016"/> <feat att="officiallyApproved" val="yes"/> <feat att="frequency" val="0.0"/></FormRepresentation></WordForm>
<WordForm><feat att="grammaticalGender" val="commonGender"/><feat att="definiteness" val="indefinite"/><feat att="grammaticalNumber" val="plural"/><feat att="case" val="genitiveCase"/>
<FormRepresentation> <feat att="writtenForm" val="øjentørsoters"/> <feat att="inflectionalParadigm" val="MFG0016"/> <feat att="officiallyApproved" val="yes"/> <feat att="frequency" val="0.0"/></FormRepresentation></WordForm>
<WordForm><feat att="grammaticalGender" val="commonGender"/><feat att="definiteness" val="definite"/><feat att="grammaticalNumber" val="singular"/><feat att="case" val="unspecified"/>
<FormRepresentation> <feat att="writtenForm" val="øjentørsoten"/> <feat att="inflectionalParadigm" val="MFG0016"/> <feat att="officiallyApproved" val="yes"/> <feat att="frequency" val="0.0"/></FormRepresentation></WordForm>
<WordForm><feat att="grammaticalGender" val="commonGender"/><feat att="definiteness" val="definite"/><feat att="grammaticalNumber" val="singular"/><feat att="case" val="genitiveCase"/>
<FormRepresentation> <feat att="writtenForm" val="øjentørsotens"/> <feat att="inflectionalParadigm" val="MFG0016"/> <feat att="officiallyApproved" val="yes"/> <feat att="frequency" val="0.0"/></FormRepresentation></WordForm>
<WordForm><feat att="grammaticalGender" val="commonGender"/><feat att="definiteness" val="definite"/><feat att="grammaticalNumber" val="plural"/><feat att="case" val="unspecified"/>
<FormRepresentation> <feat att="writtenForm" val="øjentørsoterne"/> <feat att="inflectionalParadigm" val="MFG0016"/> <feat att="officiallyApproved" val="yes"/> <feat att="frequency" val="0.0"/></FormRepresentation></WordForm>
<WordForm><feat att="grammaticalGender" val="commonGender"/><feat att="definiteness" val="definite"/><feat att="grammaticalNumber" val="plural"/><feat att="case" val="genitiveCase"/>
<FormRepresentation> <feat att="writtenForm" val="øjentørsoternes"/> <feat att="inflectionalParadigm" val="MFG0016"/> <feat att="officiallyApproved" val="yes"/> <feat att="frequency" val="0.0"/></FormRepresentation></WordForm>
</LexicalEntry> 
<LexicalEntry><feat att="partOfSpeech" val="commonNoun"/> 
<feat att="id" val="GMU_ØJENVIDNE_1"/> 
<feat att="morphologicalUnitId" val="ØJENVIDNE"/> 
<feat att="originalSource" val="PAROLE"/> 
<feat att="independentWord" val="yes"/> 
<feat att="decomposition" val="øje+n+vidne"/> 
<Lemma><FormRepresentation> <feat att="writtenForm" val="øjenvidne"/> <feat att="officiallyApproved" val="yes"/> 
<feat att="joiningElement" val="nil"/> 
<feat att="joiningElementResult" val="øjenvidne"/> 
</FormRepresentation> </Lemma> 
<WordForm><feat att="grammaticalGender" val="neuter"/><feat att="definiteness" val="indefinite"/><feat att="grammaticalNumber" val="singular"/><feat att="case" val="unspecified"/>
<FormRepresentation> <feat att="writtenForm" val="øjenvidne"/> <feat att="inflectionalParadigm" val="MFG0092"/> <feat att="officiallyApproved" val="yes"/> <feat att="frequency" val=".9821"/></FormRepresentation></WordForm>
<WordForm><feat att="grammaticalGender" val="neuter"/><feat att="definiteness" val="indefinite"/><feat att="grammaticalNumber" val="singular"/><feat att="case" val="genitiveCase"/>
<FormRepresentation> <feat att="writtenForm" val="øjenvidnes"/> <feat att="inflectionalParadigm" val="MFG0092"/> <feat att="officiallyApproved" val="yes"/> <feat att="frequency" val=".0179"/></FormRepresentation></WordForm>
<WordForm><feat att="grammaticalGender" val="neuter"/><feat att="definiteness" val="indefinite"/><feat att="grammaticalNumber" val="plural"/><feat att="case" val="unspecified"/>
<FormRepresentation> <feat att="writtenForm" val="øjenvidner"/> <feat att="inflectionalParadigm" val="MFG0092"/> <feat att="officiallyApproved" val="yes"/> <feat att="frequency" val="1.8571"/></FormRepresentation></WordForm>
<WordForm><feat att="grammaticalGender" val="neuter"/><feat att="definiteness" val="indefinite"/><feat att="grammaticalNumber" val="plural"/><feat att="case" val="genitiveCase"/>
<FormRepresentation> <feat att="writtenForm" val="øjenvidners"/> <feat att="inflectionalParadigm" val="MFG0092"/> <feat att="officiallyApproved" val="yes"/> <feat att="frequency" val=".0179"/></FormRepresentation></WordForm>
<WordForm><feat att="grammaticalGender" val="neuter"/><feat att="definiteness" val="definite"/><feat att="grammaticalNumber" val="singular"/><feat att="case" val="unspecified"/>
<FormRepresentation> <feat att="writtenForm" val="øjenvidnet"/> <feat att="inflectionalParadigm" val="MFG0092"/> <feat att="officiallyApproved" val="yes"/> <feat att="frequency" val=".1607"/></FormRepresentation></WordForm>
<WordForm><feat att="grammaticalGender" val="neuter"/><feat att="definiteness" val="definite"/><feat att="grammaticalNumber" val="singular"/><feat att="case" val="genitiveCase"/>
<FormRepresentation> <feat att="writtenForm" val="øjenvidnets"/> <feat att="inflectionalParadigm" val="MFG0092"/> <feat att="officiallyApproved" val="yes"/> <feat att="frequency" val=".0179"/></FormRepresentation></WordForm>
<WordForm><feat att="grammaticalGender" val="neuter"/><feat att="definiteness" val="definite"/><feat att="grammaticalNumber" val="plural"/><feat att="case" val="unspecified"/>
<FormRepresentation> <feat att="writtenForm" val="øjenvidnerne"/> <feat att="inflectionalParadigm" val="MFG0092"/> <feat att="officiallyApproved" val="yes"/> <feat att="frequency" val=".1607"/></FormRepresentation></WordForm>
<WordForm><feat att="grammaticalGender" val="neuter"/><feat att="definiteness" val="definite"/><feat att="grammaticalNumber" val="plural"/><feat att="case" val="genitiveCase"/>
<FormRepresentation> <feat att="writtenForm" val="øjenvidnernes"/> <feat att="inflectionalParadigm" val="MFG0092"/> <feat att="officiallyApproved" val="yes"/> <feat att="frequency" val=".0179"/></FormRepresentation></WordForm>
</LexicalEntry> 
<LexicalEntry><feat att="partOfSpeech" val="commonNoun"/> 
<feat att="id" val="GMU_ØJENVIPPE_1"/> 
<feat att="morphologicalUnitId" val="ØJENVIPPE"/> 
<feat att="originalSource" val="PAROLE"/> 
<feat att="independentWord" val="yes"/> 
<feat att="decomposition" val="øje+n+vippe"/> 
<Lemma><FormRepresentation> <feat att="writtenForm" val="øjenvippe"/> <feat att="officiallyApproved" val="yes"/> 
<feat att="joiningElement" val="nil"/> 
<feat att="joiningElementResult" val="øjenvippe"/> 
</FormRepresentation> </Lemma> 
<WordForm><feat att="grammaticalGender" val="commonGender"/><feat att="definiteness" val="indefinite"/><feat att="grammaticalNumber" val="singular"/><feat att="case" val="unspecified"/>
<FormRepresentation> <feat att="writtenForm" val="øjenvippe"/> <feat att="inflectionalParadigm" val="MFG0076"/> <feat att="officiallyApproved" val="yes"/> <feat att="frequency" val=".0714"/></FormRepresentation></WordForm>
<WordForm><feat att="grammaticalGender" val="commonGender"/><feat att="definiteness" val="indefinite"/><feat att="grammaticalNumber" val="singular"/><feat att="case" val="genitiveCase"/>
<FormRepresentation> <feat att="writtenForm" val="øjenvippes"/> <feat att="inflectionalParadigm" val="MFG0076"/> <feat att="officiallyApproved" val="yes"/> <feat att="frequency" val="0.0"/></FormRepresentation></WordForm>
<WordForm><feat att="grammaticalGender" val="commonGender"/><feat att="definiteness" val="indefinite"/><feat att="grammaticalNumber" val="plural"/><feat att="case" val="unspecified"/>
<FormRepresentation> <feat att="writtenForm" val="øjenvipper"/> <feat att="inflectionalParadigm" val="MFG0076"/> <feat att="officiallyApproved" val="yes"/> <feat att="frequency" val="1.0357"/></FormRepresentation></WordForm>
<WordForm><feat att="grammaticalGender" val="commonGender"/><feat att="definiteness" val="indefinite"/><feat att="grammaticalNumber" val="plural"/><feat att="case" val="genitiveCase"/>
<FormRepresentation> <feat att="writtenForm" val="øjenvippers"/> <feat att="inflectionalParadigm" val="MFG0076"/> <feat att="officiallyApproved" val="yes"/> <feat att="frequency" val="0.0"/></FormRepresentation></WordForm>
<WordForm><feat att="grammaticalGender" val="commonGender"/><feat att="definiteness" val="definite"/><feat att="grammaticalNumber" val="singular"/><feat att="case" val="unspecified"/>
<FormRepresentation> <feat att="writtenForm" val="øjenvippen"/> <feat att="inflectionalParadigm" val="MFG0076"/> <feat att="officiallyApproved" val="yes"/> <feat att="frequency" val="0.0"/></FormRepresentation></WordForm>
<WordForm><feat att="grammaticalGender" val="commonGender"/><feat att="definiteness" val="definite"/><feat att="grammaticalNumber" val="singular"/><feat att="case" val="genitiveCase"/>
<FormRepresentation> <feat att="writtenForm" val="øjenvippens"/> <feat att="inflectionalParadigm" val="MFG0076"/> <feat att="officiallyApproved" val="yes"/> <feat att="frequency" val="0.0"/></FormRepresentation></WordForm>
<WordForm><feat att="grammaticalGender" val="commonGender"/><feat att="definiteness" val="definite"/><feat att="grammaticalNumber" val="plural"/><feat att="case" val="unspecified"/>
<FormRepresentation> <feat att="writtenForm" val="øjenvipperne"/> <feat att="inflectionalParadigm" val="MFG0076"/> <feat att="officiallyApproved" val="yes"/> <feat att="frequency" val=".3393"/></FormRepresentation></WordForm>
<WordForm><feat att="grammaticalGender" val="commonGender"/><feat att="definiteness" val="definite"/><feat att="grammaticalNumber" val="plural"/><feat att="case" val="genitiveCase"/>
<FormRepresentation> <feat att="writtenForm" val="øjenvippernes"/> <feat att="inflectionalParadigm" val="MFG0076"/> <feat att="officiallyApproved" val="yes"/> <feat att="frequency" val="0.0"/></FormRepresentation></WordForm>
</LexicalEntry> 
<LexicalEntry><feat att="partOfSpeech" val="commonNoun"/> 
<feat att="id" val="GMU_ØJESTEN_1"/> 
<feat att="morphologicalUnitId" val="ØJESTEN"/> 
<feat att="originalSource" val="PAROLE"/> 
<feat att="independentWord" val="yes"/> 
<feat att="decomposition" val="øje+sten"/> 
<Lemma><FormRepresentation> <feat att="writtenForm" val="øjesten"/> <feat att="officiallyApproved" val="yes"/> 
<feat att="joiningElement" val="Not analyzed"/> 
</FormRepresentation> </Lemma> 
<WordForm><feat att="grammaticalGender" val="commonGender"/><feat att="definiteness" val="indefinite"/><feat att="grammaticalNumber" val="singular"/><feat att="case" val="unspecified"/>
<FormRepresentation> <feat att="writtenForm" val="øjesten"/> <feat att="inflectionalParadigm" val="MFG0014"/> <feat att="officiallyApproved" val="yes"/> <feat att="frequency" val=".5"/></FormRepresentation></WordForm>
<WordForm><feat att="grammaticalGender" val="commonGender"/><feat att="definiteness" val="indefinite"/><feat att="grammaticalNumber" val="singular"/><feat att="case" val="genitiveCase"/>
<FormRepresentation> <feat att="writtenForm" val="øjestens"/> <feat att="inflectionalParadigm" val="MFG0014"/> <feat att="officiallyApproved" val="yes"/> <feat att="frequency" val="0.0"/></FormRepresentation></WordForm>
<WordForm><feat att="grammaticalGender" val="commonGender"/><feat att="definiteness" val="indefinite"/><feat att="grammaticalNumber" val="plural"/><feat att="case" val="unspecified"/>
<FormRepresentation> <feat att="writtenForm" val="øjestene"/> <feat att="inflectionalParadigm" val="MFG0014"/> <feat att="officiallyApproved" val="yes"/> <feat att="frequency" val="0.0"/></FormRepresentation></WordForm>
<WordForm><feat att="grammaticalGender" val="commonGender"/><feat att="definiteness" val="indefinite"/><feat att="grammaticalNumber" val="plural"/><feat att="case" val="genitiveCase"/>
<FormRepresentation> <feat att="writtenForm" val="øjestenes"/> <feat att="inflectionalParadigm" val="MFG0014"/> <feat att="officiallyApproved" val="yes"/> <feat att="frequency" val="0.0"/></FormRepresentation></WordForm>
<WordForm><feat att="grammaticalGender" val="commonGender"/><feat att="definiteness" val="definite"/><feat att="grammaticalNumber" val="singular"/><feat att="case" val="unspecified"/>
<FormRepresentation> <feat att="writtenForm" val="øjestenen"/> <feat att="inflectionalParadigm" val="MFG0014"/> <feat att="officiallyApproved" val="yes"/> <feat att="frequency" val=".0179"/></FormRepresentation></WordForm>
<WordForm><feat att="grammaticalGender" val="commonGender"/><feat att="definiteness" val="definite"/><feat att="grammaticalNumber" val="singular"/><feat att="case" val="genitiveCase"/>
<FormRepresentation> <feat att="writtenForm" val="øjestenens"/> <feat att="inflectionalParadigm" val="MFG0014"/> <feat att="officiallyApproved" val="yes"/> <feat att="frequency" val=".0357"/></FormRepresentation></WordForm>
<WordForm><feat att="grammaticalGender" val="commonGender"/><feat att="definiteness" val="definite"/><feat att="grammaticalNumber" val="plural"/><feat att="case" val="unspecified"/>
<FormRepresentation> <feat att="writtenForm" val="øjestenene"/> <feat att="inflectionalParadigm" val="MFG0014"/> <feat att="officiallyApproved" val="yes"/> <feat att="frequency" val="0.0"/></FormRepresentation></WordForm>
<WordForm><feat att="grammaticalGender" val="commonGender"/><feat att="definiteness" val="definite"/><feat att="grammaticalNumber" val="plural"/><feat att="case" val="genitiveCase"/>
<FormRepresentation> <feat att="writtenForm" val="øjestenenes"/> <feat att="inflectionalParadigm" val="MFG0014"/> <feat att="officiallyApproved" val="yes"/> <feat att="frequency" val="0.0"/></FormRepresentation></WordForm>
</LexicalEntry> 
<LexicalEntry><feat att="partOfSpeech" val="commonNoun"/> 
<feat att="id" val="GMU_ØJESYN_1"/> 
<feat att="morphologicalUnitId" val="ØJESYN"/> 
<feat att="originalSource" val="PAROLE"/> 
<feat att="independentWord" val="yes"/> 
<feat att="decomposition" val="øje+syn"/> 
<Lemma><FormRepresentation> <feat att="writtenForm" val="øjesyn"/> <feat att="officiallyApproved" val="yes"/> 
<feat att="joiningElement" val="Not analyzed"/> 
</FormRepresentation> </Lemma> 
<WordForm><feat att="grammaticalGender" val="neuter"/><feat att="definiteness" val="indefinite"/><feat att="grammaticalNumber" val="singular"/><feat att="case" val="unspecified"/>
<FormRepresentation> <feat att="writtenForm" val="øjesyn"/> <feat att="inflectionalParadigm" val="MFG0040"/> <feat att="officiallyApproved" val="yes"/> <feat att="frequency" val="1.1964"/></FormRepresentation></WordForm>
<WordForm><feat att="grammaticalGender" val="neuter"/><feat att="definiteness" val="indefinite"/><feat att="grammaticalNumber" val="singular"/><feat att="case" val="genitiveCase"/>
<FormRepresentation> <feat att="writtenForm" val="øjesyns"/> <feat att="inflectionalParadigm" val="MFG0040"/> <feat att="officiallyApproved" val="yes"/> <feat att="frequency" val="0.0"/></FormRepresentation></WordForm>
<WordForm><feat att="grammaticalGender" val="neuter"/><feat att="definiteness" val="indefinite"/><feat att="grammaticalNumber" val="plural"/><feat att="case" val="unspecified"/>
<FormRepresentation> <feat att="writtenForm" val="øjesyn"/> <feat att="inflectionalParadigm" val="MFG0040"/> <feat att="officiallyApproved" val="yes"/> <feat att="frequency" val="1.1964"/></FormRepresentation></WordForm>
<WordForm><feat att="grammaticalGender" val="neuter"/><feat att="definiteness" val="indefinite"/><feat att="grammaticalNumber" val="plural"/><feat att="case" val="genitiveCase"/>
<FormRepresentation> <feat att="writtenForm" val="øjesyns"/> <feat att="inflectionalParadigm" val="MFG0040"/> <feat att="officiallyApproved" val="yes"/> <feat att="frequency" val="0.0"/></FormRepresentation></WordForm>
<WordForm><feat att="grammaticalGender" val="neuter"/><feat att="definiteness" val="definite"/><feat att="grammaticalNumber" val="singular"/><feat att="case" val="unspecified"/>
<FormRepresentation> <feat att="writtenForm" val="øjesynet"/> <feat att="inflectionalParadigm" val="MFG0040"/> <feat att="officiallyApproved" val="yes"/> <feat att="frequency" val="0.0"/></FormRepresentation></WordForm>
<WordForm><feat att="grammaticalGender" val="neuter"/><feat att="definiteness" val="definite"/><feat att="grammaticalNumber" val="singular"/><feat att="case" val="genitiveCase"/>
<FormRepresentation> <feat att="writtenForm" val="øjesynets"/> <feat att="inflectionalParadigm" val="MFG0040"/> <feat att="officiallyApproved" val="yes"/> <feat att="frequency" val="0.0"/></FormRepresentation></WordForm>
<WordForm><feat att="grammaticalGender" val="neuter"/><feat att="definiteness" val="definite"/><feat att="grammaticalNumber" val="plural"/><feat att="case" val="unspecified"/>
<FormRepresentation> <feat att="writtenForm" val="øjesynene"/> <feat att="inflectionalParadigm" val="MFG0040"/> <feat att="officiallyApproved" val="yes"/> <feat att="frequency" val="0.0"/></FormRepresentation></WordForm>
<WordForm><feat att="grammaticalGender" val="neuter"/><feat att="definiteness" val="definite"/><feat att="grammaticalNumber" val="plural"/><feat att="case" val="genitiveCase"/>
<FormRepresentation> <feat att="writtenForm" val="øjesynenes"/> <feat att="inflectionalParadigm" val="MFG0040"/> <feat att="officiallyApproved" val="yes"/> <feat att="frequency" val="0.0"/></FormRepresentation></WordForm>
</LexicalEntry> 
<LexicalEntry><feat att="partOfSpeech" val="commonNoun"/> 
<feat att="id" val="GMU_ØJEÆBLE_1"/> 
<feat att="morphologicalUnitId" val="ØJEÆBLE"/> 
<feat att="originalSource" val="PAROLE"/> 
<feat att="independentWord" val="yes"/> 
<feat att="decomposition" val="øje+æble"/> 
<Lemma><FormRepresentation> <feat att="writtenForm" val="øjeæble"/> <feat att="officiallyApproved" val="yes"/> 
<feat att="joiningElement" val="Not analyzed"/> 
</FormRepresentation> </Lemma> 
<WordForm><feat att="grammaticalGender" val="neuter"/><feat att="definiteness" val="indefinite"/><feat att="grammaticalNumber" val="singular"/><feat att="case" val="unspecified"/>
<FormRepresentation> <feat att="writtenForm" val="øjeæble"/> <feat att="inflectionalParadigm" val="MFG0092"/> <feat att="officiallyApproved" val="yes"/> <feat att="frequency" val=".0893"/></FormRepresentation></WordForm>
<WordForm><feat att="grammaticalGender" val="neuter"/><feat att="definiteness" val="indefinite"/><feat att="grammaticalNumber" val="singular"/><feat att="case" val="genitiveCase"/>
<FormRepresentation> <feat att="writtenForm" val="øjeæbles"/> <feat att="inflectionalParadigm" val="MFG0092"/> <feat att="officiallyApproved" val="yes"/> <feat att="frequency" val="0.0"/></FormRepresentation></WordForm>
<WordForm><feat att="grammaticalGender" val="neuter"/><feat att="definiteness" val="indefinite"/><feat att="grammaticalNumber" val="plural"/><feat att="case" val="unspecified"/>
<FormRepresentation> <feat att="writtenForm" val="øjeæbler"/> <feat att="inflectionalParadigm" val="MFG0092"/> <feat att="officiallyApproved" val="yes"/> <feat att="frequency" val=".0893"/></FormRepresentation></WordForm>
<WordForm><feat att="grammaticalGender" val="neuter"/><feat att="definiteness" val="indefinite"/><feat att="grammaticalNumber" val="plural"/><feat att="case" val="genitiveCase"/>
<FormRepresentation> <feat att="writtenForm" val="øjeæblers"/> <feat att="inflectionalParadigm" val="MFG0092"/> <feat att="officiallyApproved" val="yes"/> <feat att="frequency" val="0.0"/></FormRepresentation></WordForm>
<WordForm><feat att="grammaticalGender" val="neuter"/><feat att="definiteness" val="definite"/><feat att="grammaticalNumber" val="singular"/><feat att="case" val="unspecified"/>
<FormRepresentation> <feat att="writtenForm" val="øjeæblet"/> <feat att="inflectionalParadigm" val="MFG0092"/> <feat att="officiallyApproved" val="yes"/> <feat att="frequency" val=".3571"/></FormRepresentation></WordForm>
<WordForm><feat att="grammaticalGender" val="neuter"/><feat att="definiteness" val="definite"/><feat att="grammaticalNumber" val="singular"/><feat att="case" val="genitiveCase"/>
<FormRepresentation> <feat att="writtenForm" val="øjeæblets"/> <feat att="inflectionalParadigm" val="MFG0092"/> <feat att="officiallyApproved" val="yes"/> <feat att="frequency" val=".0179"/></FormRepresentation></WordForm>
<WordForm><feat att="grammaticalGender" val="neuter"/><feat att="definiteness" val="definite"/><feat att="grammaticalNumber" val="plural"/><feat att="case" val="unspecified"/>
<FormRepresentation> <feat att="writtenForm" val="øjeæblerne"/> <feat att="inflectionalParadigm" val="MFG0092"/> <feat att="officiallyApproved" val="yes"/> <feat att="frequency" val=".0714"/></FormRepresentation></WordForm>
<WordForm><feat att="grammaticalGender" val="neuter"/><feat att="definiteness" val="definite"/><feat att="grammaticalNumber" val="plural"/><feat att="case" val="genitiveCase"/>
<FormRepresentation> <feat att="writtenForm" val="øjeæblernes"/> <feat att="inflectionalParadigm" val="MFG0092"/> <feat att="officiallyApproved" val="yes"/> <feat att="frequency" val="0.0"/></FormRepresentation></WordForm>
</LexicalEntry> 
<LexicalEntry><feat att="partOfSpeech" val="commonNoun"/> 
<feat att="id" val="GMU_ØKONOM_1"/> 
<feat att="morphologicalUnitId" val="ØKONOM"/> 
<feat att="originalSource" val="PAROLE"/> 
<feat att="independentWord" val="yes"/> 
<Lemma><FormRepresentation> <feat att="writtenForm" val="økonom"/> <feat att="officiallyApproved" val="yes"/> 
<feat att="joiningElement" val="nil"/> 
<feat att="joiningElementResult" val="økonom"/> 
</FormRepresentation> </Lemma> 
<WordForm><feat att="grammaticalGender" val="commonGender"/><feat att="definiteness" val="indefinite"/><feat att="grammaticalNumber" val="singular"/><feat att="case" val="unspecified"/>
<FormRepresentation> <feat att="writtenForm" val="økonom"/> <feat att="inflectionalParadigm" val="MFG0016"/> <feat att="officiallyApproved" val="yes"/> <feat att="frequency" val="5.2679"/></FormRepresentation></WordForm>
<WordForm><feat att="grammaticalGender" val="commonGender"/><feat att="definiteness" val="indefinite"/><feat att="grammaticalNumber" val="singular"/><feat att="case" val="genitiveCase"/>
<FormRepresentation> <feat att="writtenForm" val="økonoms"/> <feat att="inflectionalParadigm" val="MFG0016"/> <feat att="officiallyApproved" val="yes"/> <feat att="frequency" val=".0357"/></FormRepresentation></WordForm>
<WordForm><feat att="grammaticalGender" val="commonGender"/><feat att="definiteness" val="indefinite"/><feat att="grammaticalNumber" val="plural"/><feat att="case" val="unspecified"/>
<FormRepresentation> <feat att="writtenForm" val="økonomer"/> <feat att="inflectionalParadigm" val="MFG0016"/> <feat att="officiallyApproved" val="yes"/> <feat att="frequency" val="8.9464"/></FormRepresentation></WordForm>
<WordForm><feat att="grammaticalGender" val="commonGender"/><feat att="definiteness" val="indefinite"/><feat att="grammaticalNumber" val="plural"/><feat att="case" val="genitiveCase"/>
<FormRepresentation> <feat att="writtenForm" val="økonomers"/> <feat att="inflectionalParadigm" val="MFG0016"/> <feat att="officiallyApproved" val="yes"/> <feat att="frequency" val=".2143"/></FormRepresentation></WordForm>
<WordForm><feat att="grammaticalGender" val="commonGender"/><feat att="definiteness" val="definite"/><feat att="grammaticalNumber" val="singular"/><feat att="case" val="unspecified"/>
<FormRepresentation> <feat att="writtenForm" val="økonomen"/> <feat att="inflectionalParadigm" val="MFG0016"/> <feat att="officiallyApproved" val="yes"/> <feat att="frequency" val=".9643"/></FormRepresentation></WordForm>
<WordForm><feat att="grammaticalGender" val="commonGender"/><feat att="definiteness" val="definite"/><feat att="grammaticalNumber" val="singular"/><feat att="case" val="genitiveCase"/>
<FormRepresentation> <feat att="writtenForm" val="økonomens"/> <feat att="inflectionalParadigm" val="MFG0016"/> <feat att="officiallyApproved" val="yes"/> <feat att="frequency" val=".0179"/></FormRepresentation></WordForm>
<WordForm><feat att="grammaticalGender" val="commonGender"/><feat att="definiteness" val="definite"/><feat att="grammaticalNumber" val="plural"/><feat att="case" val="unspecified"/>
<FormRepresentation> <feat att="writtenForm" val="økonomerne"/> <feat att="inflectionalParadigm" val="MFG0016"/> <feat att="officiallyApproved" val="yes"/> <feat att="frequency" val="1.2321"/></FormRepresentation></WordForm>
<WordForm><feat att="grammaticalGender" val="commonGender"/><feat att="definiteness" val="definite"/><feat att="grammaticalNumber" val="plural"/><feat att="case" val="genitiveCase"/>
<FormRepresentation> <feat att="writtenForm" val="økonomernes"/> <feat att="inflectionalParadigm" val="MFG0016"/> <feat att="officiallyApproved" val="yes"/> <feat att="frequency" val=".3214"/></FormRepresentation></WordForm>
</LexicalEntry> 
<LexicalEntry><feat att="partOfSpeech" val="commonNoun"/> 
<feat att="id" val="GMU_ØKONOMA_1"/> 
<feat att="morphologicalUnitId" val="ØKONOMA"/> 
<feat att="originalSource" val="DDO"/> 
<feat att="independentWord" val="yes"/> 
<Lemma><FormRepresentation> <feat att="writtenForm" val="økonoma"/> <feat att="officiallyApproved" val="yes"/> 
<feat att="joiningElement" val="nil"/> 
<feat att="joiningElementResult" val="økonoma"/> 
</FormRepresentation> </Lemma> 
<WordForm><feat att="grammaticalGender" val="commonGender"/><feat att="definiteness" val="indefinite"/><feat att="grammaticalNumber" val="singular"/><feat att="case" val="unspecified"/>
<FormRepresentation> <feat att="writtenForm" val="økonoma"/> <feat att="inflectionalParadigm" val="MFG0016"/> <feat att="officiallyApproved" val="yes"/> <feat att="frequency" val=".3571"/></FormRepresentation></WordForm>
<WordForm><feat att="grammaticalGender" val="commonGender"/><feat att="definiteness" val="indefinite"/><feat att="grammaticalNumber" val="singular"/><feat att="case" val="genitiveCase"/>
<FormRepresentation> <feat att="writtenForm" val="økonomas"/> <feat att="inflectionalParadigm" val="MFG0016"/> <feat att="officiallyApproved" val="yes"/> <feat att="frequency" val=".0179"/></FormRepresentation></WordForm>
<WordForm><feat att="grammaticalGender" val="commonGender"/><feat att="definiteness" val="indefinite"/><feat att="grammaticalNumber" val="plural"/><feat att="case" val="unspecified"/>
<FormRepresentation> <feat att="writtenForm" val="økonomaer"/> <feat att="inflectionalParadigm" val="MFG0016"/> <feat att="officiallyApproved" val="yes"/> <feat att="frequency" val=".125"/></FormRepresentation></WordForm>
<WordForm><feat att="grammaticalGender" val="commonGender"/><feat att="definiteness" val="indefinite"/><feat att="grammaticalNumber" val="plural"/><feat att="case" val="genitiveCase"/>
<FormRepresentation> <feat att="writtenForm" val="økonomaers"/> <feat att="inflectionalParadigm" val="MFG0016"/> <feat att="officiallyApproved" val="yes"/> <feat att="frequency" val="0.0"/></FormRepresentation></WordForm>
<WordForm><feat att="grammaticalGender" val="commonGender"/><feat att="definiteness" val="definite"/><feat att="grammaticalNumber" val="singular"/><feat att="case" val="unspecified"/>
<FormRepresentation> <feat att="writtenForm" val="økonomaen"/> <feat att="inflectionalParadigm" val="MFG0016"/> <feat att="officiallyApproved" val="yes"/> <feat att="frequency" val=".0536"/></FormRepresentation></WordForm>
<WordForm><feat att="grammaticalGender" val="commonGender"/><feat att="definiteness" val="definite"/><feat att="grammaticalNumber" val="singular"/><feat att="case" val="genitiveCase"/>
<FormRepresentation> <feat att="writtenForm" val="økonomaens"/> <feat att="inflectionalParadigm" val="MFG0016"/> <feat att="officiallyApproved" val="yes"/> <feat att="frequency" val=".0357"/></FormRepresentation></WordForm>
<WordForm><feat att="grammaticalGender" val="commonGender"/><feat att="definiteness" val="definite"/><feat att="grammaticalNumber" val="plural"/><feat att="case" val="unspecified"/>
<FormRepresentation> <feat att="writtenForm" val="økonomaerne"/> <feat att="inflectionalParadigm" val="MFG0016"/> <feat att="officiallyApproved" val="yes"/> <feat att="frequency" val="0.0"/></FormRepresentation></WordForm>
<WordForm><feat att="grammaticalGender" val="commonGender"/><feat att="definiteness" val="definite"/><feat att="grammaticalNumber" val="plural"/><feat att="case" val="genitiveCase"/>
<FormRepresentation> <feat att="writtenForm" val="økonomaernes"/> <feat att="inflectionalParadigm" val="MFG0016"/> <feat att="officiallyApproved" val="yes"/> <feat att="frequency" val="0.0"/></FormRepresentation></WordForm>
</LexicalEntry> 
<LexicalEntry><feat att="partOfSpeech" val="commonNoun"/> 
<feat att="id" val="GMU_ØKONOMI_1"/> 
<feat att="morphologicalUnitId" val="ØKONOMI"/> 
<feat att="originalSource" val="PAROLE"/> 
<feat att="independentWord" val="yes"/> 
<Lemma><FormRepresentation> <feat att="writtenForm" val="økonomi"/> <feat att="officiallyApproved" val="yes"/> 
<feat att="joiningElement" val="nil"/> 
<feat att="joiningElementResult" val="økonomi"/> 
</FormRepresentation> </Lemma> 
<WordForm><feat att="grammaticalGender" val="commonGender"/><feat att="definiteness" val="indefinite"/><feat att="grammaticalNumber" val="singular"/><feat att="case" val="unspecified"/>
<FormRepresentation> <feat att="writtenForm" val="økonomi"/> <feat att="inflectionalParadigm" val="MFG0016"/> <feat att="officiallyApproved" val="yes"/> <feat att="frequency" val="99.9643"/></FormRepresentation></WordForm>
<WordForm><feat att="grammaticalGender" val="commonGender"/><feat att="definiteness" val="indefinite"/><feat att="grammaticalNumber" val="singular"/><feat att="case" val="genitiveCase"/>
<FormRepresentation> <feat att="writtenForm" val="økonomis"/> <feat att="inflectionalParadigm" val="MFG0016"/> <feat att="officiallyApproved" val="yes"/> <feat att="frequency" val=".8571"/></FormRepresentation></WordForm>
<WordForm><feat att="grammaticalGender" val="commonGender"/><feat att="definiteness" val="indefinite"/><feat att="grammaticalNumber" val="plural"/><feat att="case" val="unspecified"/>
<FormRepresentation> <feat att="writtenForm" val="økonomier"/> <feat att="inflectionalParadigm" val="MFG0016"/> <feat att="officiallyApproved" val="yes"/> <feat att="frequency" val="3.0357"/></FormRepresentation></WordForm>
<WordForm><feat att="grammaticalGender" val="commonGender"/><feat att="definiteness" val="indefinite"/><feat att="grammaticalNumber" val="plural"/><feat att="case" val="genitiveCase"/>
<FormRepresentation> <feat att="writtenForm" val="økonomiers"/> <feat att="inflectionalParadigm" val="MFG0016"/> <feat att="officiallyApproved" val="yes"/> <feat att="frequency" val=".0536"/></FormRepresentation></WordForm>
<WordForm><feat att="grammaticalGender" val="commonGender"/><feat att="definiteness" val="definite"/><feat att="grammaticalNumber" val="singular"/><feat att="case" val="unspecified"/>
<FormRepresentation> <feat att="writtenForm" val="økonomien"/> <feat att="inflectionalParadigm" val="MFG0016"/> <feat att="officiallyApproved" val="yes"/> <feat att="frequency" val="35.9643"/></FormRepresentation></WordForm>
<WordForm><feat att="grammaticalGender" val="commonGender"/><feat att="definiteness" val="definite"/><feat att="grammaticalNumber" val="singular"/><feat att="case" val="genitiveCase"/>
<FormRepresentation> <feat att="writtenForm" val="økonomiens"/> <feat att="inflectionalParadigm" val="MFG0016"/> <feat att="officiallyApproved" val="yes"/> <feat att="frequency" val=".625"/></FormRepresentation></WordForm>
<WordForm><feat att="grammaticalGender" val="commonGender"/><feat att="definiteness" val="definite"/><feat att="grammaticalNumber" val="plural"/><feat att="case" val="unspecified"/>
<FormRepresentation> <feat att="writtenForm" val="økonomierne"/> <feat att="inflectionalParadigm" val="MFG0016"/> <feat att="officiallyApproved" val="yes"/> <feat att="frequency" val=".4286"/></FormRepresentation></WordForm>
<WordForm><feat att="grammaticalGender" val="commonGender"/><feat att="definiteness" val="definite"/><feat att="grammaticalNumber" val="plural"/><feat att="case" val="genitiveCase"/>
<FormRepresentation> <feat att="writtenForm" val="økonomiernes"/> <feat att="inflectionalParadigm" val="MFG0016"/> <feat att="officiallyApproved" val="yes"/> <feat att="frequency" val=".0179"/></FormRepresentation></WordForm>
</LexicalEntry> 
<LexicalEntry><feat att="partOfSpeech" val="commonNoun"/> 
<feat att="id" val="GMU_ØKONOMIBREV_1"/> 
<feat att="morphologicalUnitId" val="ØKONOMIBREV"/> 
<feat att="originalSource" val="DDO"/> 
<feat att="independentWord" val="yes"/> 
<feat att="decomposition" val="økonomi+brev"/> 
<Lemma><FormRepresentation> <feat att="writtenForm" val="økonomibrev"/> <feat att="officiallyApproved" val="yes"/> 
<feat att="joiningElement" val="Not analyzed"/> 
</FormRepresentation> </Lemma> 
<WordForm><feat att="grammaticalGender" val="neuter"/><feat att="definiteness" val="indefinite"/><feat att="grammaticalNumber" val="singular"/><feat att="case" val="unspecified"/>
<FormRepresentation> <feat att="writtenForm" val="økonomibrev"/> <feat att="inflectionalParadigm" val="MFG0042"/> <feat att="officiallyApproved" val="yes"/> <feat att="frequency" val=".0714"/></FormRepresentation></WordForm>
<WordForm><feat att="grammaticalGender" val="neuter"/><feat att="definiteness" val="indefinite"/><feat att="grammaticalNumber" val="singular"/><feat att="case" val="genitiveCase"/>
<FormRepresentation> <feat att="writtenForm" val="økonomibrevs"/> <feat att="inflectionalParadigm" val="MFG0042"/> <feat att="officiallyApproved" val="yes"/> <feat att="frequency" val="0.0"/></FormRepresentation></WordForm>
<WordForm><feat att="grammaticalGender" val="neuter"/><feat att="definiteness" val="indefinite"/><feat att="grammaticalNumber" val="plural"/><feat att="case" val="unspecified"/>
<FormRepresentation> <feat att="writtenForm" val="økonomibreve"/> <feat att="inflectionalParadigm" val="MFG0042"/> <feat att="officiallyApproved" val="yes"/> <feat att="frequency" val=".0893"/></FormRepresentation></WordForm>
<WordForm><feat att="grammaticalGender" val="neuter"/><feat att="definiteness" val="indefinite"/><feat att="grammaticalNumber" val="plural"/><feat att="case" val="genitiveCase"/>
<FormRepresentation> <feat att="writtenForm" val="økonomibreves"/> <feat att="inflectionalParadigm" val="MFG0042"/> <feat att="officiallyApproved" val="yes"/> <feat att="frequency" val="0.0"/></FormRepresentation></WordForm>
<WordForm><feat att="grammaticalGender" val="neuter"/><feat att="definiteness" val="definite"/><feat att="grammaticalNumber" val="singular"/><feat att="case" val="unspecified"/>
<FormRepresentation> <feat att="writtenForm" val="økonomibrevet"/> <feat att="inflectionalParadigm" val="MFG0042"/> <feat att="officiallyApproved" val="yes"/> <feat att="frequency" val="0.0"/></FormRepresentation></WordForm>
<WordForm><feat att="grammaticalGender" val="neuter"/><feat att="definiteness" val="definite"/><feat att="grammaticalNumber" val="singular"/><feat att="case" val="genitiveCase"/>
<FormRepresentation> <feat att="writtenForm" val="økonomibrevets"/> <feat att="inflectionalParadigm" val="MFG0042"/> <feat att="officiallyApproved" val="yes"/> <feat att="frequency" val="0.0"/></FormRepresentation></WordForm>
<WordForm><feat att="grammaticalGender" val="neuter"/><feat att="definiteness" val="definite"/><feat att="grammaticalNumber" val="plural"/><feat att="case" val="unspecified"/>
<FormRepresentation> <feat att="writtenForm" val="økonomibrevene"/> <feat att="inflectionalParadigm" val="MFG0042"/> <feat att="officiallyApproved" val="yes"/> <feat att="frequency" val="0.0"/></FormRepresentation></WordForm>
<WordForm><feat att="grammaticalGender" val="neuter"/><feat att="definiteness" val="definite"/><feat att="grammaticalNumber" val="plural"/><feat att="case" val="genitiveCase"/>
<FormRepresentation> <feat att="writtenForm" val="økonomibrevenes"/> <feat att="inflectionalParadigm" val="MFG0042"/> <feat att="officiallyApproved" val="yes"/> <feat att="frequency" val="0.0"/></FormRepresentation></WordForm>
</LexicalEntry> 
<LexicalEntry><feat att="partOfSpeech" val="commonNoun"/> 
<feat att="id" val="GMU_ØKONOMICHEF_1"/> 
<feat att="morphologicalUnitId" val="ØKONOMICHEF"/> 
<feat att="originalSource" val="DDO"/> 
<feat att="independentWord" val="yes"/> 
<feat att="decomposition" val="økonomi+chef"/> 
<Lemma><FormRepresentation> <feat att="writtenForm" val="økonomichef"/> <feat att="officiallyApproved" val="yes"/> 
<feat att="joiningElement" val="Not analyzed"/> 
</FormRepresentation> </Lemma> 
<WordForm><feat att="grammaticalGender" val="commonGender"/><feat att="definiteness" val="indefinite"/><feat att="grammaticalNumber" val="singular"/><feat att="case" val="unspecified"/>
<FormRepresentation> <feat att="writtenForm" val="økonomichef"/> <feat att="inflectionalParadigm" val="MFG0016"/> <feat att="officiallyApproved" val="yes"/> <feat att="frequency" val="2.25"/></FormRepresentation></WordForm>
<WordForm><feat att="grammaticalGender" val="commonGender"/><feat att="definiteness" val="indefinite"/><feat att="grammaticalNumber" val="singular"/><feat att="case" val="genitiveCase"/>
<FormRepresentation> <feat att="writtenForm" val="økonomichefs"/> <feat att="inflectionalParadigm" val="MFG0016"/> <feat att="officiallyApproved" val="yes"/> <feat att="frequency" val=".0357"/></FormRepresentation></WordForm>
<WordForm><feat att="grammaticalGender" val="commonGender"/><feat att="definiteness" val="indefinite"/><feat att="grammaticalNumber" val="plural"/><feat att="case" val="unspecified"/>
<FormRepresentation> <feat att="writtenForm" val="økonomichefer"/> <feat att="inflectionalParadigm" val="MFG0016"/> <feat att="officiallyApproved" val="yes"/> <feat att="frequency" val="0.0"/></FormRepresentation></WordForm>
<WordForm><feat att="grammaticalGender" val="commonGender"/><feat att="definiteness" val="indefinite"/><feat att="grammaticalNumber" val="plural"/><feat att="case" val="genitiveCase"/>
<FormRepresentation> <feat att="writtenForm" val="økonomichefers"/> <feat att="inflectionalParadigm" val="MFG0016"/> <feat att="officiallyApproved" val="yes"/> <feat att="frequency" val="0.0"/></FormRepresentation></WordForm>
<WordForm><feat att="grammaticalGender" val="commonGender"/><feat att="definiteness" val="definite"/><feat att="grammaticalNumber" val="singular"/><feat att="case" val="unspecified"/>
<FormRepresentation> <feat att="writtenForm" val="økonomichefen"/> <feat att="inflectionalParadigm" val="MFG0016"/> <feat att="officiallyApproved" val="yes"/> <feat att="frequency" val=".2679"/></FormRepresentation></WordForm>
<WordForm><feat att="grammaticalGender" val="commonGender"/><feat att="definiteness" val="definite"/><feat att="grammaticalNumber" val="singular"/><feat att="case" val="genitiveCase"/>
<FormRepresentation> <feat att="writtenForm" val="økonomichefens"/> <feat att="inflectionalParadigm" val="MFG0016"/> <feat att="officiallyApproved" val="yes"/> <feat att="frequency" val=".0179"/></FormRepresentation></WordForm>
<WordForm><feat att="grammaticalGender" val="commonGender"/><feat att="definiteness" val="definite"/><feat att="grammaticalNumber" val="plural"/><feat att="case" val="unspecified"/>
<FormRepresentation> <feat att="writtenForm" val="økonomicheferne"/> <feat att="inflectionalParadigm" val="MFG0016"/> <feat att="officiallyApproved" val="yes"/> <feat att="frequency" val="0.0"/></FormRepresentation></WordForm>
<WordForm><feat att="grammaticalGender" val="commonGender"/><feat att="definiteness" val="definite"/><feat att="grammaticalNumber" val="plural"/><feat att="case" val="genitiveCase"/>
<FormRepresentation> <feat att="writtenForm" val="økonomichefernes"/> <feat att="inflectionalParadigm" val="MFG0016"/> <feat att="officiallyApproved" val="yes"/> <feat att="frequency" val="0.0"/></FormRepresentation></WordForm>
</LexicalEntry> 
<LexicalEntry><feat att="partOfSpeech" val="commonNoun"/> 
<feat att="id" val="GMU_ØKONOMIDIREKTØR_1"/> 
<feat att="morphologicalUnitId" val="ØKONOMIDIREKTØR"/> 
<feat att="originalSource" val="DDO"/> 
<feat att="independentWord" val="yes"/> 
<feat att="decomposition" val="økonomi+direktør"/> 
<Lemma><FormRepresentation> <feat att="writtenForm" val="økonomidirektør"/> <feat att="officiallyApproved" val="yes"/> 
<feat att="joiningElement" val="Not analyzed"/> 
</FormRepresentation> </Lemma> 
<WordForm><feat att="grammaticalGender" val="commonGender"/><feat att="definiteness" val="indefinite"/><feat att="grammaticalNumber" val="singular"/><feat att="case" val="unspecified"/>
<FormRepresentation> <feat att="writtenForm" val="økonomidirektør"/> <feat att="inflectionalParadigm" val="MFG0016"/> <feat att="officiallyApproved" val="yes"/> <feat att="frequency" val="2.1071"/></FormRepresentation></WordForm>
<WordForm><feat att="grammaticalGender" val="commonGender"/><feat att="definiteness" val="indefinite"/><feat att="grammaticalNumber" val="singular"/><feat att="case" val="genitiveCase"/>
<FormRepresentation> <feat att="writtenForm" val="økonomidirektørs"/> <feat att="inflectionalParadigm" val="MFG0016"/> <feat att="officiallyApproved" val="yes"/> <feat att="frequency" val="0.0"/></FormRepresentation></WordForm>
<WordForm><feat att="grammaticalGender" val="commonGender"/><feat att="definiteness" val="indefinite"/><feat att="grammaticalNumber" val="plural"/><feat att="case" val="unspecified"/>
<FormRepresentation> <feat att="writtenForm" val="økonomidirektører"/> <feat att="inflectionalParadigm" val="MFG0016"/> <feat att="officiallyApproved" val="yes"/> <feat att="frequency" val=".0179"/></FormRepresentation></WordForm>
<WordForm><feat att="grammaticalGender" val="commonGender"/><feat att="definiteness" val="indefinite"/><feat att="grammaticalNumber" val="plural"/><feat att="case" val="genitiveCase"/>
<FormRepresentation> <feat att="writtenForm" val="økonomidirektørers"/> <feat att="inflectionalParadigm" val="MFG0016"/> <feat att="officiallyApproved" val="yes"/> <feat att="frequency" val="0.0"/></FormRepresentation></WordForm>
<WordForm><feat att="grammaticalGender" val="commonGender"/><feat att="definiteness" val="definite"/><feat att="grammaticalNumber" val="singular"/><feat att="case" val="unspecified"/>
<FormRepresentation> <feat att="writtenForm" val="økonomidirektøren"/> <feat att="inflectionalParadigm" val="MFG0016"/> <feat att="officiallyApproved" val="yes"/> <feat att="frequency" val=".1071"/></FormRepresentation></WordForm>
<WordForm><feat att="grammaticalGender" val="commonGender"/><feat att="definiteness" val="definite"/><feat att="grammaticalNumber" val="singular"/><feat att="case" val="genitiveCase"/>
<FormRepresentation> <feat att="writtenForm" val="økonomidirektørens"/> <feat att="inflectionalParadigm" val="MFG0016"/> <feat att="officiallyApproved" val="yes"/> <feat att="frequency" val=".0357"/></FormRepresentation></WordForm>
<WordForm><feat att="grammaticalGender" val="commonGender"/><feat att="definiteness" val="definite"/><feat att="grammaticalNumber" val="plural"/><feat att="case" val="unspecified"/>
<FormRepresentation> <feat att="writtenForm" val="økonomidirektørerne"/> <feat att="inflectionalParadigm" val="MFG0016"/> <feat att="officiallyApproved" val="yes"/> <feat att="frequency" val="0.0"/></FormRepresentation></WordForm>
<WordForm><feat att="grammaticalGender" val="commonGender"/><feat att="definiteness" val="definite"/><feat att="grammaticalNumber" val="plural"/><feat att="case" val="genitiveCase"/>
<FormRepresentation> <feat att="writtenForm" val="økonomidirektørernes"/> <feat att="inflectionalParadigm" val="MFG0016"/> <feat att="officiallyApproved" val="yes"/> <feat att="frequency" val="0.0"/></FormRepresentation></WordForm>
</LexicalEntry> 
<LexicalEntry><feat att="partOfSpeech" val="commonNoun"/> 
<feat att="id" val="GMU_ØKONOMIKLASSE_1"/> 
<feat att="morphologicalUnitId" val="ØKONOMIKLASSE"/> 
<feat att="originalSource" val="DDO"/> 
<feat att="independentWord" val="yes"/> 
<feat att="decomposition" val="økonomi+klasse"/> 
<Lemma><FormRepresentation> <feat att="writtenForm" val="økonomiklasse"/> <feat att="officiallyApproved" val="yes"/> 
<feat att="joiningElement" val="Not analyzed"/> 
</FormRepresentation> </Lemma> 
<WordForm><feat att="grammaticalGender" val="commonGender"/><feat att="definiteness" val="indefinite"/><feat att="grammaticalNumber" val="singular"/><feat att="case" val="unspecified"/>
<FormRepresentation> <feat att="writtenForm" val="økonomiklasse"/> <feat att="inflectionalParadigm" val="MFG0076"/> <feat att="officiallyApproved" val="yes"/> <feat att="frequency" val=".375"/></FormRepresentation></WordForm>
<WordForm><feat att="grammaticalGender" val="commonGender"/><feat att="definiteness" val="indefinite"/><feat att="grammaticalNumber" val="singular"/><feat att="case" val="genitiveCase"/>
<FormRepresentation> <feat att="writtenForm" val="økonomiklasses"/> <feat att="inflectionalParadigm" val="MFG0076"/> <feat att="officiallyApproved" val="yes"/> <feat att="frequency" val="0.0"/></FormRepresentation></WordForm>
<WordForm><feat att="grammaticalGender" val="commonGender"/><feat att="definiteness" val="indefinite"/><feat att="grammaticalNumber" val="plural"/><feat att="case" val="unspecified"/>
<FormRepresentation> <feat att="writtenForm" val="økonomiklasser"/> <feat att="inflectionalParadigm" val="MFG0076"/> <feat att="officiallyApproved" val="yes"/> <feat att="frequency" val="0.0"/></FormRepresentation></WordForm>
<WordForm><feat att="grammaticalGender" val="commonGender"/><feat att="definiteness" val="indefinite"/><feat att="grammaticalNumber" val="plural"/><feat att="case" val="genitiveCase"/>
<FormRepresentation> <feat att="writtenForm" val="økonomiklassers"/> <feat att="inflectionalParadigm" val="MFG0076"/> <feat att="officiallyApproved" val="yes"/> <feat att="frequency" val="0.0"/></FormRepresentation></WordForm>
<WordForm><feat att="grammaticalGender" val="commonGender"/><feat att="definiteness" val="definite"/><feat att="grammaticalNumber" val="singular"/><feat att="case" val="unspecified"/>
<FormRepresentation> <feat att="writtenForm" val="økonomiklassen"/> <feat att="inflectionalParadigm" val="MFG0076"/> <feat att="officiallyApproved" val="yes"/> <feat att="frequency" val=".1429"/></FormRepresentation></WordForm>
<WordForm><feat att="grammaticalGender" val="commonGender"/><feat att="definiteness" val="definite"/><feat att="grammaticalNumber" val="singular"/><feat att="case" val="genitiveCase"/>
<FormRepresentation> <feat att="writtenForm" val="økonomiklassens"/> <feat att="inflectionalParadigm" val="MFG0076"/> <feat att="officiallyApproved" val="yes"/> <feat att="frequency" val=".0179"/></FormRepresentation></WordForm>
<WordForm><feat att="grammaticalGender" val="commonGender"/><feat att="definiteness" val="definite"/><feat att="grammaticalNumber" val="plural"/><feat att="case" val="unspecified"/>
<FormRepresentation> <feat att="writtenForm" val="økonomiklasserne"/> <feat att="inflectionalParadigm" val="MFG0076"/> <feat att="officiallyApproved" val="yes"/> <feat att="frequency" val=".0179"/></FormRepresentation></WordForm>
<WordForm><feat att="grammaticalGender" val="commonGender"/><feat att="definiteness" val="definite"/><feat att="grammaticalNumber" val="plural"/><feat att="case" val="genitiveCase"/>
<FormRepresentation> <feat att="writtenForm" val="økonomiklassernes"/> <feat att="inflectionalParadigm" val="MFG0076"/> <feat att="officiallyApproved" val="yes"/> <feat att="frequency" val="0.0"/></FormRepresentation></WordForm>
</LexicalEntry> 
<LexicalEntry><feat att="partOfSpeech" val="commonNoun"/> 
<feat att="id" val="GMU_ØKONOMIKONSULENT_1"/> 
<feat att="morphologicalUnitId" val="ØKONOMIKONSULENT"/> 
<feat att="originalSource" val="DDO"/> 
<feat att="independentWord" val="yes"/> 
<feat att="decomposition" val="økonomi+konsulent"/> 
<Lemma><FormRepresentation> <feat att="writtenForm" val="økonomikonsulent"/> <feat att="officiallyApproved" val="yes"/> 
<feat att="joiningElement" val="Not analyzed"/> 
</FormRepresentation> </Lemma> 
<WordForm><feat att="grammaticalGender" val="commonGender"/><feat att="definiteness" val="indefinite"/><feat att="grammaticalNumber" val="singular"/><feat att="case" val="unspecified"/>
<FormRepresentation> <feat att="writtenForm" val="økonomikonsulent"/> <feat att="inflectionalParadigm" val="MFG0016"/> <feat att="officiallyApproved" val="yes"/> <feat att="frequency" val=".1429"/></FormRepresentation></WordForm>
<WordForm><feat att="grammaticalGender" val="commonGender"/><feat att="definiteness" val="indefinite"/><feat att="grammaticalNumber" val="singular"/><feat att="case" val="genitiveCase"/>
<FormRepresentation> <feat att="writtenForm" val="økonomikonsulents"/> <feat att="inflectionalParadigm" val="MFG0016"/> <feat att="officiallyApproved" val="yes"/> <feat att="frequency" val="0.0"/></FormRepresentation></WordForm>
<WordForm><feat att="grammaticalGender" val="commonGender"/><feat att="definiteness" val="indefinite"/><feat att="grammaticalNumber" val="plural"/><feat att="case" val="unspecified"/>
<FormRepresentation> <feat att="writtenForm" val="økonomikonsulenter"/> <feat att="inflectionalParadigm" val="MFG0016"/> <feat att="officiallyApproved" val="yes"/> <feat att="frequency" val="0.0"/></FormRepresentation></WordForm>
<WordForm><feat att="grammaticalGender" val="commonGender"/><feat att="definiteness" val="indefinite"/><feat att="grammaticalNumber" val="plural"/><feat att="case" val="genitiveCase"/>
<FormRepresentation> <feat att="writtenForm" val="økonomikonsulenters"/> <feat att="inflectionalParadigm" val="MFG0016"/> <feat att="officiallyApproved" val="yes"/> <feat att="frequency" val="0.0"/></FormRepresentation></WordForm>
<WordForm><feat att="grammaticalGender" val="commonGender"/><feat att="definiteness" val="definite"/><feat att="grammaticalNumber" val="singular"/><feat att="case" val="unspecified"/>
<FormRepresentation> <feat att="writtenForm" val="økonomikonsulenten"/> <feat att="inflectionalParadigm" val="MFG0016"/> <feat att="officiallyApproved" val="yes"/> <feat att="frequency" val="0.0"/></FormRepresentation></WordForm>
<WordForm><feat att="grammaticalGender" val="commonGender"/><feat att="definiteness" val="definite"/><feat att="grammaticalNumber" val="singular"/><feat att="case" val="genitiveCase"/>
<FormRepresentation> <feat att="writtenForm" val="økonomikonsulentens"/> <feat att="inflectionalParadigm" val="MFG0016"/> <feat att="officiallyApproved" val="yes"/> <feat att="frequency" val="0.0"/></FormRepresentation></WordForm>
<WordForm><feat att="grammaticalGender" val="commonGender"/><feat att="definiteness" val="definite"/><feat att="grammaticalNumber" val="plural"/><feat att="case" val="unspecified"/>
<FormRepresentation> <feat att="writtenForm" val="økonomikonsulenterne"/> <feat att="inflectionalParadigm" val="MFG0016"/> <feat att="officiallyApproved" val="yes"/> <feat att="frequency" val="0.0"/></FormRepresentation></WordForm>
<WordForm><feat att="grammaticalGender" val="commonGender"/><feat att="definiteness" val="definite"/><feat att="grammaticalNumber" val="plural"/><feat att="case" val="genitiveCase"/>
<FormRepresentation> <feat att="writtenForm" val="økonomikonsulenternes"/> <feat att="inflectionalParadigm" val="MFG0016"/> <feat att="officiallyApproved" val="yes"/> <feat att="frequency" val="0.0"/></FormRepresentation></WordForm>
</LexicalEntry> 
<LexicalEntry><feat att="partOfSpeech" val="commonNoun"/> 
<feat att="id" val="GMU_ØKONOMILØB_1"/> 
<feat att="morphologicalUnitId" val="ØKONOMILØB"/> 
<feat att="originalSource" val="DDO"/> 
<feat att="independentWord" val="yes"/> 
<feat att="decomposition" val="økonomi+løb"/> 
<Lemma><FormRepresentation> <feat att="writtenForm" val="økonomiløb"/> <feat att="officiallyApproved" val="yes"/> 
<feat att="joiningElement" val="Not analyzed"/> 
</FormRepresentation> </Lemma> 
<WordForm><feat att="grammaticalGender" val="neuter"/><feat att="definiteness" val="indefinite"/><feat att="grammaticalNumber" val="singular"/><feat att="case" val="unspecified"/>
<FormRepresentation> <feat att="writtenForm" val="økonomiløb"/> <feat att="inflectionalParadigm" val="MFG0040"/> <feat att="officiallyApproved" val="yes"/> <feat att="frequency" val=".1071"/></FormRepresentation></WordForm>
<WordForm><feat att="grammaticalGender" val="neuter"/><feat att="definiteness" val="indefinite"/><feat att="grammaticalNumber" val="singular"/><feat att="case" val="genitiveCase"/>
<FormRepresentation> <feat att="writtenForm" val="økonomiløbs"/> <feat att="inflectionalParadigm" val="MFG0040"/> <feat att="officiallyApproved" val="yes"/> <feat att="frequency" val="0.0"/></FormRepresentation></WordForm>
<WordForm><feat att="grammaticalGender" val="neuter"/><feat att="definiteness" val="indefinite"/><feat att="grammaticalNumber" val="plural"/><feat att="case" val="unspecified"/>
<FormRepresentation> <feat att="writtenForm" val="økonomiløb"/> <feat att="inflectionalParadigm" val="MFG0040"/> <feat att="officiallyApproved" val="yes"/> <feat att="frequency" val=".1071"/></FormRepresentation></WordForm>
<WordForm><feat att="grammaticalGender" val="neuter"/><feat att="definiteness" val="indefinite"/><feat att="grammaticalNumber" val="plural"/><feat att="case" val="genitiveCase"/>
<FormRepresentation> <feat att="writtenForm" val="økonomiløbs"/> <feat att="inflectionalParadigm" val="MFG0040"/> <feat att="officiallyApproved" val="yes"/> <feat att="frequency" val="0.0"/></FormRepresentation></WordForm>
<WordForm><feat att="grammaticalGender" val="neuter"/><feat att="definiteness" val="definite"/><feat att="grammaticalNumber" val="singular"/><feat att="case" val="unspecified"/>
<FormRepresentation> <feat att="writtenForm" val="økonomiløbet"/> <feat att="inflectionalParadigm" val="MFG0040"/> <feat att="officiallyApproved" val="yes"/> <feat att="frequency" val="0.0"/></FormRepresentation></WordForm>
<WordForm><feat att="grammaticalGender" val="neuter"/><feat att="definiteness" val="definite"/><feat att="grammaticalNumber" val="singular"/><feat att="case" val="genitiveCase"/>
<FormRepresentation> <feat att="writtenForm" val="økonomiløbets"/> <feat att="inflectionalParadigm" val="MFG0040"/> <feat att="officiallyApproved" val="yes"/> <feat att="frequency" val="0.0"/></FormRepresentation></WordForm>
<WordForm><feat att="grammaticalGender" val="neuter"/><feat att="definiteness" val="definite"/><feat att="grammaticalNumber" val="plural"/><feat att="case" val="unspecified"/>
<FormRepresentation> <feat att="writtenForm" val="økonomiløbene"/> <feat att="inflectionalParadigm" val="MFG0040"/> <feat att="officiallyApproved" val="yes"/> <feat att="frequency" val="0.0"/></FormRepresentation></WordForm>
<WordForm><feat att="grammaticalGender" val="neuter"/><feat att="definiteness" val="definite"/><feat att="grammaticalNumber" val="plural"/><feat att="case" val="genitiveCase"/>
<FormRepresentation> <feat att="writtenForm" val="økonomiløbenes"/> <feat att="inflectionalParadigm" val="MFG0040"/> <feat att="officiallyApproved" val="yes"/> <feat att="frequency" val="0.0"/></FormRepresentation></WordForm>
</LexicalEntry> 
<LexicalEntry><feat att="partOfSpeech" val="commonNoun"/> 
<feat att="id" val="GMU_ØKONOMIMINISTER_1"/> 
<feat att="morphologicalUnitId" val="ØKONOMIMINISTER"/> 
<feat att="originalSource" val="DDO"/> 
<feat att="independentWord" val="yes"/> 
<feat att="decomposition" val="økonomi+minister"/> 
<Lemma><FormRepresentation> <feat att="writtenForm" val="økonomiminister"/> <feat att="officiallyApproved" val="yes"/> 
<feat att="joiningElement" val="Not analyzed"/> 
</FormRepresentation> </Lemma> 
<WordForm><feat att="grammaticalGender" val="commonGender"/><feat att="definiteness" val="indefinite"/><feat att="grammaticalNumber" val="singular"/><feat att="case" val="unspecified"/>
<FormRepresentation> <feat att="writtenForm" val="økonomiminister"/> <feat att="inflectionalParadigm" val="MFG0027"/> <feat att="officiallyApproved" val="yes"/> <feat att="frequency" val="6.6607"/></FormRepresentation></WordForm>
<WordForm><feat att="grammaticalGender" val="commonGender"/><feat att="definiteness" val="indefinite"/><feat att="grammaticalNumber" val="singular"/><feat att="case" val="genitiveCase"/>
<FormRepresentation> <feat att="writtenForm" val="økonomiministers"/> <feat att="inflectionalParadigm" val="MFG0027"/> <feat att="officiallyApproved" val="yes"/> <feat att="frequency" val=".0179"/></FormRepresentation></WordForm>
<WordForm><feat att="grammaticalGender" val="commonGender"/><feat att="definiteness" val="indefinite"/><feat att="grammaticalNumber" val="plural"/><feat att="case" val="unspecified"/>
<FormRepresentation> <feat att="writtenForm" val="økonomiministre"/> <feat att="inflectionalParadigm" val="MFG0027"/> <feat att="officiallyApproved" val="yes"/> <feat att="frequency" val=".4464"/></FormRepresentation></WordForm>
<WordForm><feat att="grammaticalGender" val="commonGender"/><feat att="definiteness" val="indefinite"/><feat att="grammaticalNumber" val="plural"/><feat att="case" val="genitiveCase"/>
<FormRepresentation> <feat att="writtenForm" val="økonomiministres"/> <feat att="inflectionalParadigm" val="MFG0027"/> <feat att="officiallyApproved" val="yes"/> <feat att="frequency" val="0.0"/></FormRepresentation></WordForm>
<WordForm><feat att="grammaticalGender" val="commonGender"/><feat att="definiteness" val="definite"/><feat att="grammaticalNumber" val="singular"/><feat att="case" val="unspecified"/>
<FormRepresentation> <feat att="writtenForm" val="økonomiministeren"/> <feat att="inflectionalParadigm" val="MFG0027"/> <feat att="officiallyApproved" val="yes"/> <feat att="frequency" val="2.0357"/></FormRepresentation></WordForm>
<WordForm><feat att="grammaticalGender" val="commonGender"/><feat att="definiteness" val="definite"/><feat att="grammaticalNumber" val="singular"/><feat att="case" val="genitiveCase"/>
<FormRepresentation> <feat att="writtenForm" val="økonomiministerens"/> <feat att="inflectionalParadigm" val="MFG0027"/> <feat att="officiallyApproved" val="yes"/> <feat att="frequency" val=".1071"/></FormRepresentation></WordForm>
<WordForm><feat att="grammaticalGender" val="commonGender"/><feat att="definiteness" val="definite"/><feat att="grammaticalNumber" val="plural"/><feat att="case" val="unspecified"/>
<FormRepresentation> <feat att="writtenForm" val="økonomiministrene"/> <feat att="inflectionalParadigm" val="MFG0027"/> <feat att="officiallyApproved" val="yes"/> <feat att="frequency" val=".1607"/></FormRepresentation></WordForm>
<WordForm><feat att="grammaticalGender" val="commonGender"/><feat att="definiteness" val="definite"/><feat att="grammaticalNumber" val="plural"/><feat att="case" val="genitiveCase"/>
<FormRepresentation> <feat att="writtenForm" val="økonomiministrenes"/> <feat att="inflectionalParadigm" val="MFG0027"/> <feat att="officiallyApproved" val="yes"/> <feat att="frequency" val=".0179"/></FormRepresentation></WordForm>
</LexicalEntry> 
<LexicalEntry><feat att="partOfSpeech" val="commonNoun"/> 
<feat att="id" val="GMU_ØKONOMISERING_1"/> 
<feat att="morphologicalUnitId" val="ØKONOMISERING"/> 
<feat att="originalSource" val="DDO"/> 
<feat att="independentWord" val="yes"/> 
<Lemma><FormRepresentation> <feat att="writtenForm" val="økonomisering"/> <feat att="officiallyApproved" val="yes"/> 
<feat att="joiningElement" val="Not analyzed"/> 
</FormRepresentation> </Lemma> 
<WordForm><feat att="grammaticalGender" val="commonGender"/><feat att="definiteness" val="indefinite"/><feat att="grammaticalNumber" val="singular"/><feat att="case" val="unspecified"/>
<FormRepresentation> <feat att="writtenForm" val="økonomisering"/> <feat att="inflectionalParadigm" val="MFG0016"/> <feat att="officiallyApproved" val="yes"/> <feat att="frequency" val=".0714"/></FormRepresentation></WordForm>
<WordForm><feat att="grammaticalGender" val="commonGender"/><feat att="definiteness" val="indefinite"/><feat att="grammaticalNumber" val="singular"/><feat att="case" val="genitiveCase"/>
<FormRepresentation> <feat att="writtenForm" val="økonomiserings"/> <feat att="inflectionalParadigm" val="MFG0016"/> <feat att="officiallyApproved" val="yes"/> <feat att="frequency" val="0.0"/></FormRepresentation></WordForm>
<WordForm><feat att="grammaticalGender" val="commonGender"/><feat att="definiteness" val="indefinite"/><feat att="grammaticalNumber" val="plural"/><feat att="case" val="unspecified"/>
<FormRepresentation> <feat att="writtenForm" val="økonomiseringer"/> <feat att="inflectionalParadigm" val="MFG0016"/> <feat att="officiallyApproved" val="yes"/> <feat att="frequency" val="0.0"/></FormRepresentation></WordForm>
<WordForm><feat att="grammaticalGender" val="commonGender"/><feat att="definiteness" val="indefinite"/><feat att="grammaticalNumber" val="plural"/><feat att="case" val="genitiveCase"/>
<FormRepresentation> <feat att="writtenForm" val="økonomiseringers"/> <feat att="inflectionalParadigm" val="MFG0016"/> <feat att="officiallyApproved" val="yes"/> <feat att="frequency" val="0.0"/></FormRepresentation></WordForm>
<WordForm><feat att="grammaticalGender" val="commonGender"/><feat att="definiteness" val="definite"/><feat att="grammaticalNumber" val="singular"/><feat att="case" val="unspecified"/>
<FormRepresentation> <feat att="writtenForm" val="økonomiseringen"/> <feat att="inflectionalParadigm" val="MFG0016"/> <feat att="officiallyApproved" val="yes"/> <feat att="frequency" val="0.0"/></FormRepresentation></WordForm>
<WordForm><feat att="grammaticalGender" val="commonGender"/><feat att="definiteness" val="definite"/><feat att="grammaticalNumber" val="singular"/><feat att="case" val="genitiveCase"/>
<FormRepresentation> <feat att="writtenForm" val="økonomiseringens"/> <feat att="inflectionalParadigm" val="MFG0016"/> <feat att="officiallyApproved" val="yes"/> <feat att="frequency" val="0.0"/></FormRepresentation></WordForm>
<WordForm><feat att="grammaticalGender" val="commonGender"/><feat att="definiteness" val="definite"/><feat att="grammaticalNumber" val="plural"/><feat att="case" val="unspecified"/>
<FormRepresentation> <feat att="writtenForm" val="økonomiseringerne"/> <feat att="inflectionalParadigm" val="MFG0016"/> <feat att="officiallyApproved" val="yes"/> <feat att="frequency" val="0.0"/></FormRepresentation></WordForm>
<WordForm><feat att="grammaticalGender" val="commonGender"/><feat att="definiteness" val="definite"/><feat att="grammaticalNumber" val="plural"/><feat att="case" val="genitiveCase"/>
<FormRepresentation> <feat att="writtenForm" val="økonomiseringernes"/> <feat att="inflectionalParadigm" val="MFG0016"/> <feat att="officiallyApproved" val="yes"/> <feat att="frequency" val="0.0"/></FormRepresentation></WordForm>
</LexicalEntry> 
<LexicalEntry><feat att="partOfSpeech" val="commonNoun"/> 
<feat att="id" val="GMU_ØKONOMISTYRING_1"/> 
<feat att="morphologicalUnitId" val="ØKONOMISTYRING"/> 
<feat att="originalSource" val="DDO"/> 
<feat att="independentWord" val="yes"/> 
<feat att="decomposition" val="økonomi+styring"/> 
<Lemma><FormRepresentation> <feat att="writtenForm" val="økonomistyring"/> <feat att="officiallyApproved" val="yes"/> 
<feat att="joiningElement" val="Not analyzed"/> 
</FormRepresentation> </Lemma> 
<WordForm><feat att="grammaticalGender" val="commonGender"/><feat att="definiteness" val="indefinite"/><feat att="grammaticalNumber" val="singular"/><feat att="case" val="unspecified"/>
<FormRepresentation> <feat att="writtenForm" val="økonomistyring"/> <feat att="inflectionalParadigm" val="MFG0220"/> <feat att="officiallyApproved" val="yes"/> <feat att="frequency" val=".7143"/></FormRepresentation></WordForm>
<WordForm><feat att="grammaticalGender" val="commonGender"/><feat att="definiteness" val="indefinite"/><feat att="grammaticalNumber" val="singular"/><feat att="case" val="genitiveCase"/>
<FormRepresentation> <feat att="writtenForm" val="økonomistyrings"/> <feat att="inflectionalParadigm" val="MFG0220"/> <feat att="officiallyApproved" val="yes"/> <feat att="frequency" val="0.0"/></FormRepresentation></WordForm>
<WordForm><feat att="grammaticalGender" val="commonGender"/><feat att="definiteness" val="definite"/><feat att="grammaticalNumber" val="singular"/><feat att="case" val="unspecified"/>
<FormRepresentation> <feat att="writtenForm" val="økonomistyringen"/> <feat att="inflectionalParadigm" val="MFG0220"/> <feat att="officiallyApproved" val="yes"/> <feat att="frequency" val=".0893"/></FormRepresentation></WordForm>
<WordForm><feat att="grammaticalGender" val="commonGender"/><feat att="definiteness" val="definite"/><feat att="grammaticalNumber" val="singular"/><feat att="case" val="genitiveCase"/>
<FormRepresentation> <feat att="writtenForm" val="økonomistyringens"/> <feat att="inflectionalParadigm" val="MFG0220"/> <feat att="officiallyApproved" val="yes"/> <feat att="frequency" val="0.0"/></FormRepresentation></WordForm>
</LexicalEntry> 
<LexicalEntry><feat att="partOfSpeech" val="commonNoun"/> 
<feat att="id" val="GMU_ØKONOMISYSTEM_1"/> 
<feat att="morphologicalUnitId" val="ØKONOMISYSTEM"/> 
<feat att="originalSource" val="EDB-KORPUS"/> 
<feat att="independentWord" val="yes"/> 
<feat att="decomposition" val="økonomi+system"/> 
<Lemma><FormRepresentation> <feat att="writtenForm" val="økonomisystem"/> <feat att="officiallyApproved" val="yes"/> 
<feat att="joiningElement" val="Not analyzed"/> 
</FormRepresentation> </Lemma> 
<WordForm><feat att="grammaticalGender" val="neuter"/><feat att="definiteness" val="indefinite"/><feat att="grammaticalNumber" val="singular"/><feat att="case" val="unspecified"/>
<FormRepresentation> <feat att="writtenForm" val="økonomisystem"/> <feat att="inflectionalParadigm" val="MFG0044"/> <feat att="officiallyApproved" val="yes"/> <feat att="frequency" val=".1964"/></FormRepresentation></WordForm>
<WordForm><feat att="grammaticalGender" val="neuter"/><feat att="definiteness" val="indefinite"/><feat att="grammaticalNumber" val="singular"/><feat att="case" val="genitiveCase"/>
<FormRepresentation> <feat att="writtenForm" val="økonomisystems"/> <feat att="inflectionalParadigm" val="MFG0044"/> <feat att="officiallyApproved" val="yes"/> <feat att="frequency" val="0.0"/></FormRepresentation></WordForm>
<WordForm><feat att="grammaticalGender" val="neuter"/><feat att="definiteness" val="indefinite"/><feat att="grammaticalNumber" val="plural"/><feat att="case" val="unspecified"/>
<FormRepresentation> <feat att="writtenForm" val="økonomisystemer"/> <feat att="inflectionalParadigm" val="MFG0044"/> <feat att="officiallyApproved" val="yes"/> <feat att="frequency" val=".0893"/></FormRepresentation></WordForm>
<WordForm><feat att="grammaticalGender" val="neuter"/><feat att="definiteness" val="indefinite"/><feat att="grammaticalNumber" val="plural"/><feat att="case" val="genitiveCase"/>
<FormRepresentation> <feat att="writtenForm" val="økonomisystemers"/> <feat att="inflectionalParadigm" val="MFG0044"/> <feat att="officiallyApproved" val="yes"/> <feat att="frequency" val="0.0"/></FormRepresentation></WordForm>
<WordForm><feat att="grammaticalGender" val="neuter"/><feat att="definiteness" val="definite"/><feat att="grammaticalNumber" val="singular"/><feat att="case" val="unspecified"/>
<FormRepresentation> <feat att="writtenForm" val="økonomisystemet"/> <feat att="inflectionalParadigm" val="MFG0044"/> <feat att="officiallyApproved" val="yes"/> <feat att="frequency" val=".0179"/></FormRepresentation></WordForm>
<WordForm><feat att="grammaticalGender" val="neuter"/><feat att="definiteness" val="definite"/><feat att="grammaticalNumber" val="singular"/><feat att="case" val="genitiveCase"/>
<FormRepresentation> <feat att="writtenForm" val="økonomisystemets"/> <feat att="inflectionalParadigm" val="MFG0044"/> <feat att="officiallyApproved" val="yes"/> <feat att="frequency" val="0.0"/></FormRepresentation></WordForm>
<WordForm><feat att="grammaticalGender" val="neuter"/><feat att="definiteness" val="definite"/><feat att="grammaticalNumber" val="plural"/><feat att="case" val="unspecified"/>
<FormRepresentation> <feat att="writtenForm" val="økonomisystemerne"/> <feat att="inflectionalParadigm" val="MFG0044"/> <feat att="officiallyApproved" val="yes"/> <feat att="frequency" val="0.0"/></FormRepresentation></WordForm>
<WordForm><feat att="grammaticalGender" val="neuter"/><feat att="definiteness" val="definite"/><feat att="grammaticalNumber" val="plural"/><feat att="case" val="genitiveCase"/>
<FormRepresentation> <feat att="writtenForm" val="økonomisystemernes"/> <feat att="inflectionalParadigm" val="MFG0044"/> <feat att="officiallyApproved" val="yes"/> <feat att="frequency" val="0.0"/></FormRepresentation></WordForm>
</LexicalEntry> 
<LexicalEntry><feat att="partOfSpeech" val="commonNoun"/> 
<feat att="id" val="GMU_ØKONOMIUDVALG_1"/> 
<feat att="morphologicalUnitId" val="ØKONOMIUDVALG"/> 
<feat att="originalSource" val="DDO"/> 
<feat att="independentWord" val="yes"/> 
<feat att="decomposition" val="økonomi+udvalg"/> 
<Lemma><FormRepresentation> <feat att="writtenForm" val="økonomiudvalg"/> <feat att="officiallyApproved" val="yes"/> 
<feat att="joiningElement" val="Not analyzed"/> 
</FormRepresentation> </Lemma> 
<WordForm><feat att="grammaticalGender" val="neuter"/><feat att="definiteness" val="indefinite"/><feat att="grammaticalNumber" val="singular"/><feat att="case" val="unspecified"/>
<FormRepresentation> <feat att="writtenForm" val="økonomiudvalg"/> <feat att="inflectionalParadigm" val="MFG0040"/> <feat att="officiallyApproved" val="yes"/> <feat att="frequency" val="1.3214"/></FormRepresentation></WordForm>
<WordForm><feat att="grammaticalGender" val="neuter"/><feat att="definiteness" val="indefinite"/><feat att="grammaticalNumber" val="singular"/><feat att="case" val="genitiveCase"/>
<FormRepresentation> <feat att="writtenForm" val="økonomiudvalgs"/> <feat att="inflectionalParadigm" val="MFG0040"/> <feat att="officiallyApproved" val="yes"/> <feat att="frequency" val=".0536"/></FormRepresentation></WordForm>
<WordForm><feat att="grammaticalGender" val="neuter"/><feat att="definiteness" val="indefinite"/><feat att="grammaticalNumber" val="plural"/><feat att="case" val="unspecified"/>
<FormRepresentation> <feat att="writtenForm" val="økonomiudvalg"/> <feat att="inflectionalParadigm" val="MFG0040"/> <feat att="officiallyApproved" val="yes"/> <feat att="frequency" val="1.3214"/></FormRepresentation></WordForm>
<WordForm><feat att="grammaticalGender" val="neuter"/><feat att="definiteness" val="indefinite"/><feat att="grammaticalNumber" val="plural"/><feat att="case" val="genitiveCase"/>
<FormRepresentation> <feat att="writtenForm" val="økonomiudvalgs"/> <feat att="inflectionalParadigm" val="MFG0040"/> <feat att="officiallyApproved" val="yes"/> <feat att="frequency" val=".0536"/></FormRepresentation></WordForm>
<WordForm><feat att="grammaticalGender" val="neuter"/><feat att="definiteness" val="definite"/><feat att="grammaticalNumber" val="singular"/><feat att="case" val="unspecified"/>
<FormRepresentation> <feat att="writtenForm" val="økonomiudvalget"/> <feat att="inflectionalParadigm" val="MFG0040"/> <feat att="officiallyApproved" val="yes"/> <feat att="frequency" val="2.0536"/></FormRepresentation></WordForm>
<WordForm><feat att="grammaticalGender" val="neuter"/><feat att="definiteness" val="definite"/><feat att="grammaticalNumber" val="singular"/><feat att="case" val="genitiveCase"/>
<FormRepresentation> <feat att="writtenForm" val="økonomiudvalgets"/> <feat att="inflectionalParadigm" val="MFG0040"/> <feat att="officiallyApproved" val="yes"/> <feat att="frequency" val=".2321"/></FormRepresentation></WordForm>
<WordForm><feat att="grammaticalGender" val="neuter"/><feat att="definiteness" val="definite"/><feat att="grammaticalNumber" val="plural"/><feat att="case" val="unspecified"/>
<FormRepresentation> <feat att="writtenForm" val="økonomiudvalgene"/> <feat att="inflectionalParadigm" val="MFG0040"/> <feat att="officiallyApproved" val="yes"/> <feat att="frequency" val=".0179"/></FormRepresentation></WordForm>
<WordForm><feat att="grammaticalGender" val="neuter"/><feat att="definiteness" val="definite"/><feat att="grammaticalNumber" val="plural"/><feat att="case" val="genitiveCase"/>
<FormRepresentation> <feat att="writtenForm" val="økonomiudvalgenes"/> <feat att="inflectionalParadigm" val="MFG0040"/> <feat att="officiallyApproved" val="yes"/> <feat att="frequency" val="0.0"/></FormRepresentation></WordForm>
</LexicalEntry> 
<LexicalEntry><feat att="partOfSpeech" val="commonNoun"/> 
<feat att="id" val="GMU_ØKOSYSTEM_1"/> 
<feat att="morphologicalUnitId" val="ØKOSYSTEM"/> 
<feat att="originalSource" val="PAROLE"/> 
<feat att="independentWord" val="yes"/> 
<feat att="decomposition" val="øko+system"/> 
<Lemma><FormRepresentation> <feat att="writtenForm" val="økosystem"/> <feat att="officiallyApproved" val="yes"/> 
<feat att="joiningElement" val="Not analyzed"/> 
</FormRepresentation> </Lemma> 
<WordForm><feat att="grammaticalGender" val="neuter"/><feat att="definiteness" val="indefinite"/><feat att="grammaticalNumber" val="singular"/><feat att="case" val="unspecified"/>
<FormRepresentation> <feat att="writtenForm" val="økosystem"/> <feat att="inflectionalParadigm" val="MFG0044"/> <feat att="officiallyApproved" val="yes"/> <feat att="frequency" val=".625"/></FormRepresentation></WordForm>
<WordForm><feat att="grammaticalGender" val="neuter"/><feat att="definiteness" val="indefinite"/><feat att="grammaticalNumber" val="singular"/><feat att="case" val="genitiveCase"/>
<FormRepresentation> <feat att="writtenForm" val="økosystems"/> <feat att="inflectionalParadigm" val="MFG0044"/> <feat att="officiallyApproved" val="yes"/> <feat att="frequency" val=".0357"/></FormRepresentation></WordForm>
<WordForm><feat att="grammaticalGender" val="neuter"/><feat att="definiteness" val="indefinite"/><feat att="grammaticalNumber" val="plural"/><feat att="case" val="unspecified"/>
<FormRepresentation> <feat att="writtenForm" val="økosystemer"/> <feat att="inflectionalParadigm" val="MFG0044"/> <feat att="officiallyApproved" val="yes"/> <feat att="frequency" val=".8036"/></FormRepresentation></WordForm>
<WordForm><feat att="grammaticalGender" val="neuter"/><feat att="definiteness" val="indefinite"/><feat att="grammaticalNumber" val="plural"/><feat att="case" val="genitiveCase"/>
<FormRepresentation> <feat att="writtenForm" val="økosystemers"/> <feat att="inflectionalParadigm" val="MFG0044"/> <feat att="officiallyApproved" val="yes"/> <feat att="frequency" val="0.0"/></FormRepresentation></WordForm>
<WordForm><feat att="grammaticalGender" val="neuter"/><feat att="definiteness" val="definite"/><feat att="grammaticalNumber" val="singular"/><feat att="case" val="unspecified"/>
<FormRepresentation> <feat att="writtenForm" val="økosystemet"/> <feat att="inflectionalParadigm" val="MFG0044"/> <feat att="officiallyApproved" val="yes"/> <feat att="frequency" val=".4643"/></FormRepresentation></WordForm>
<WordForm><feat att="grammaticalGender" val="neuter"/><feat att="definiteness" val="definite"/><feat att="grammaticalNumber" val="singular"/><feat att="case" val="genitiveCase"/>
<FormRepresentation> <feat att="writtenForm" val="økosystemets"/> <feat att="inflectionalParadigm" val="MFG0044"/> <feat att="officiallyApproved" val="yes"/> <feat att="frequency" val=".0893"/></FormRepresentation></WordForm>
<WordForm><feat att="grammaticalGender" val="neuter"/><feat att="definiteness" val="definite"/><feat att="grammaticalNumber" val="plural"/><feat att="case" val="unspecified"/>
<FormRepresentation> <feat att="writtenForm" val="økosystemerne"/> <feat att="inflectionalParadigm" val="MFG0044"/> <feat att="officiallyApproved" val="yes"/> <feat att="frequency" val=".1786"/></FormRepresentation></WordForm>
<WordForm><feat att="grammaticalGender" val="neuter"/><feat att="definiteness" val="definite"/><feat att="grammaticalNumber" val="plural"/><feat att="case" val="genitiveCase"/>
<FormRepresentation> <feat att="writtenForm" val="økosystemernes"/> <feat att="inflectionalParadigm" val="MFG0044"/> <feat att="officiallyApproved" val="yes"/> <feat att="frequency" val=".0357"/></FormRepresentation></WordForm>
</LexicalEntry> 
<LexicalEntry><feat att="partOfSpeech" val="commonNoun"/> 
<feat att="id" val="GMU_ØKSE,1_1"/> 
<feat att="morphologicalUnitId" val="ØKSE_1"/> 
<feat att="originalSource" val="PAROLE"/> 
<feat att="independentWord" val="yes"/> 
<Lemma><FormRepresentation> <feat att="writtenForm" val="økse"/> <feat att="officiallyApproved" val="yes"/> 
<feat att="joiningElement" val="nil"/> 
<feat att="joiningElementResult" val="økse"/> 
</FormRepresentation> </Lemma> 
<WordForm><feat att="grammaticalGender" val="commonGender"/><feat att="definiteness" val="indefinite"/><feat att="grammaticalNumber" val="singular"/><feat att="case" val="unspecified"/>
<FormRepresentation> <feat att="writtenForm" val="økse"/> <feat att="inflectionalParadigm" val="MFG0076"/> <feat att="officiallyApproved" val="yes"/> <feat att="frequency" val="2.1786"/></FormRepresentation></WordForm>
<WordForm><feat att="grammaticalGender" val="commonGender"/><feat att="definiteness" val="indefinite"/><feat att="grammaticalNumber" val="singular"/><feat att="case" val="genitiveCase"/>
<FormRepresentation> <feat att="writtenForm" val="økses"/> <feat att="inflectionalParadigm" val="MFG0076"/> <feat att="officiallyApproved" val="yes"/> <feat att="frequency" val=".0179"/></FormRepresentation></WordForm>
<WordForm><feat att="grammaticalGender" val="commonGender"/><feat att="definiteness" val="indefinite"/><feat att="grammaticalNumber" val="plural"/><feat att="case" val="unspecified"/>
<FormRepresentation> <feat att="writtenForm" val="økser"/> <feat att="inflectionalParadigm" val="MFG0076"/> <feat att="officiallyApproved" val="yes"/> <feat att="frequency" val="1.5357"/></FormRepresentation></WordForm>
<WordForm><feat att="grammaticalGender" val="commonGender"/><feat att="definiteness" val="indefinite"/><feat att="grammaticalNumber" val="plural"/><feat att="case" val="genitiveCase"/>
<FormRepresentation> <feat att="writtenForm" val="øksers"/> <feat att="inflectionalParadigm" val="MFG0076"/> <feat att="officiallyApproved" val="yes"/> <feat att="frequency" val="0.0"/></FormRepresentation></WordForm>
<WordForm><feat att="grammaticalGender" val="commonGender"/><feat att="definiteness" val="definite"/><feat att="grammaticalNumber" val="singular"/><feat att="case" val="unspecified"/>
<FormRepresentation> <feat att="writtenForm" val="øksen"/> <feat att="inflectionalParadigm" val="MFG0076"/> <feat att="officiallyApproved" val="yes"/> <feat att="frequency" val="2.0179"/></FormRepresentation></WordForm>
<WordForm><feat att="grammaticalGender" val="commonGender"/><feat att="definiteness" val="definite"/><feat att="grammaticalNumber" val="singular"/><feat att="case" val="genitiveCase"/>
<FormRepresentation> <feat att="writtenForm" val="øksens"/> <feat att="inflectionalParadigm" val="MFG0076"/> <feat att="officiallyApproved" val="yes"/> <feat att="frequency" val=".0714"/></FormRepresentation></WordForm>
<WordForm><feat att="grammaticalGender" val="commonGender"/><feat att="definiteness" val="definite"/><feat att="grammaticalNumber" val="plural"/><feat att="case" val="unspecified"/>
<FormRepresentation> <feat att="writtenForm" val="økserne"/> <feat att="inflectionalParadigm" val="MFG0076"/> <feat att="officiallyApproved" val="yes"/> <feat att="frequency" val=".2321"/></FormRepresentation></WordForm>
<WordForm><feat att="grammaticalGender" val="commonGender"/><feat att="definiteness" val="definite"/><feat att="grammaticalNumber" val="plural"/><feat att="case" val="genitiveCase"/>
<FormRepresentation> <feat att="writtenForm" val="øksernes"/> <feat att="inflectionalParadigm" val="MFG0076"/> <feat att="officiallyApproved" val="yes"/> <feat att="frequency" val="0.0"/></FormRepresentation></WordForm>
</LexicalEntry> 
<LexicalEntry><feat att="partOfSpeech" val="commonNoun"/> 
<feat att="id" val="GMU_ØKSEHOVED_1"/> 
<feat att="morphologicalUnitId" val="ØKSEHOVED"/> 
<feat att="originalSource" val="DDO"/> 
<feat att="independentWord" val="yes"/> 
<feat att="decomposition" val="økse+hoved"/> 
<Lemma><FormRepresentation> <feat att="writtenForm" val="øksehoved"/> <feat att="officiallyApproved" val="yes"/> 
<feat att="joiningElement" val="Not analyzed"/> 
</FormRepresentation> </Lemma> 
<WordForm><feat att="grammaticalGender" val="neuter"/><feat att="definiteness" val="indefinite"/><feat att="grammaticalNumber" val="singular"/><feat att="case" val="unspecified"/>
<FormRepresentation> <feat att="writtenForm" val="øksehoved"/> <feat att="inflectionalParadigm" val="MFG0044"/> <feat att="officiallyApproved" val="yes"/> <feat att="frequency" val=".0357"/></FormRepresentation></WordForm>
<WordForm><feat att="grammaticalGender" val="neuter"/><feat att="definiteness" val="indefinite"/><feat att="grammaticalNumber" val="singular"/><feat att="case" val="genitiveCase"/>
<FormRepresentation> <feat att="writtenForm" val="øksehoveds"/> <feat att="inflectionalParadigm" val="MFG0044"/> <feat att="officiallyApproved" val="yes"/> <feat att="frequency" val="0.0"/></FormRepresentation></WordForm>
<WordForm><feat att="grammaticalGender" val="neuter"/><feat att="definiteness" val="indefinite"/><feat att="grammaticalNumber" val="plural"/><feat att="case" val="unspecified"/>
<FormRepresentation> <feat att="writtenForm" val="øksehoveder"/> <feat att="inflectionalParadigm" val="MFG0044"/> <feat att="officiallyApproved" val="yes"/> <feat att="frequency" val=".0179"/></FormRepresentation></WordForm>
<WordForm><feat att="grammaticalGender" val="neuter"/><feat att="definiteness" val="indefinite"/><feat att="grammaticalNumber" val="plural"/><feat att="case" val="genitiveCase"/>
<FormRepresentation> <feat att="writtenForm" val="øksehoveders"/> <feat att="inflectionalParadigm" val="MFG0044"/> <feat att="officiallyApproved" val="yes"/> <feat att="frequency" val="0.0"/></FormRepresentation></WordForm>
<WordForm><feat att="grammaticalGender" val="neuter"/><feat att="definiteness" val="definite"/><feat att="grammaticalNumber" val="singular"/><feat att="case" val="unspecified"/>
<FormRepresentation> <feat att="writtenForm" val="øksehovedet"/> <feat att="inflectionalParadigm" val="MFG0044"/> <feat att="officiallyApproved" val="yes"/> <feat att="frequency" val="0.0"/></FormRepresentation></WordForm>
<WordForm><feat att="grammaticalGender" val="neuter"/><feat att="definiteness" val="definite"/><feat att="grammaticalNumber" val="singular"/><feat att="case" val="genitiveCase"/>
<FormRepresentation> <feat att="writtenForm" val="øksehovedets"/> <feat att="inflectionalParadigm" val="MFG0044"/> <feat att="officiallyApproved" val="yes"/> <feat att="frequency" val="0.0"/></FormRepresentation></WordForm>
<WordForm><feat att="grammaticalGender" val="neuter"/><feat att="definiteness" val="definite"/><feat att="grammaticalNumber" val="plural"/><feat att="case" val="unspecified"/>
<FormRepresentation> <feat att="writtenForm" val="øksehovederne"/> <feat att="inflectionalParadigm" val="MFG0044"/> <feat att="officiallyApproved" val="yes"/> <feat att="frequency" val="0.0"/></FormRepresentation></WordForm>
<WordForm><feat att="grammaticalGender" val="neuter"/><feat att="definiteness" val="definite"/><feat att="grammaticalNumber" val="plural"/><feat att="case" val="genitiveCase"/>
<FormRepresentation> <feat att="writtenForm" val="øksehovedernes"/> <feat att="inflectionalParadigm" val="MFG0044"/> <feat att="officiallyApproved" val="yes"/> <feat att="frequency" val="0.0"/></FormRepresentation></WordForm>
</LexicalEntry> 
<LexicalEntry><feat att="partOfSpeech" val="commonNoun"/> 
<feat att="id" val="GMU_ØL,1_1"/> 
<feat att="morphologicalUnitId" val="ØL_1"/> 
<feat att="originalSource" val="PAROLE"/> 
<feat att="independentWord" val="yes"/> 
<Lemma><FormRepresentation> <feat att="writtenForm" val="øl"/> <feat att="officiallyApproved" val="yes"/> 
<feat att="joiningElement" val="nil"/> 
<feat att="joiningElementResult" val="øl"/> 
</FormRepresentation> </Lemma> 
<WordForm><feat att="grammaticalGender" val="neuter"/><feat att="definiteness" val="indefinite"/><feat att="grammaticalNumber" val="singular"/><feat att="case" val="unspecified"/>
<FormRepresentation> <feat att="writtenForm" val="øl"/> <feat att="inflectionalParadigm" val="MFG0294"/> <feat att="officiallyApproved" val="yes"/> <feat att="frequency" val="54.0893"/></FormRepresentation></WordForm>
<WordForm><feat att="grammaticalGender" val="neuter"/><feat att="definiteness" val="indefinite"/><feat att="grammaticalNumber" val="singular"/><feat att="case" val="genitiveCase"/>
<FormRepresentation> <feat att="writtenForm" val="øls"/> <feat att="inflectionalParadigm" val="MFG0294"/> <feat att="officiallyApproved" val="yes"/> <feat att="frequency" val=".0893"/></FormRepresentation></WordForm>
<WordForm><feat att="grammaticalGender" val="neuter"/><feat att="definiteness" val="definite"/><feat att="grammaticalNumber" val="singular"/><feat att="case" val="unspecified"/>
<FormRepresentation> <feat att="writtenForm" val="øllet"/> <feat att="inflectionalParadigm" val="MFG0294"/> <feat att="officiallyApproved" val="yes"/> <feat att="frequency" val="3.2321"/></FormRepresentation></WordForm>
<WordForm><feat att="grammaticalGender" val="neuter"/><feat att="definiteness" val="definite"/><feat att="grammaticalNumber" val="singular"/><feat att="case" val="genitiveCase"/>
<FormRepresentation> <feat att="writtenForm" val="øllets"/> <feat att="inflectionalParadigm" val="MFG0294"/> <feat att="officiallyApproved" val="yes"/> <feat att="frequency" val=".5"/></FormRepresentation></WordForm>
</LexicalEntry> 
<LexicalEntry><feat att="partOfSpeech" val="commonNoun"/> 
<feat att="id" val="GMU_ØLDÅSE_1"/> 
<feat att="morphologicalUnitId" val="ØLDÅSE"/> 
<feat att="originalSource" val="DDO"/> 
<feat att="independentWord" val="yes"/> 
<feat att="decomposition" val="øl+dåse"/> 
<Lemma><FormRepresentation> <feat att="writtenForm" val="øldåse"/> <feat att="officiallyApproved" val="yes"/> 
<feat att="joiningElement" val="Not analyzed"/> 
</FormRepresentation> </Lemma> 
<WordForm><feat att="grammaticalGender" val="commonGender"/><feat att="definiteness" val="indefinite"/><feat att="grammaticalNumber" val="singular"/><feat att="case" val="unspecified"/>
<FormRepresentation> <feat att="writtenForm" val="øldåse"/> <feat att="inflectionalParadigm" val="MFG0076"/> <feat att="officiallyApproved" val="yes"/> <feat att="frequency" val=".1071"/></FormRepresentation></WordForm>
<WordForm><feat att="grammaticalGender" val="commonGender"/><feat att="definiteness" val="indefinite"/><feat att="grammaticalNumber" val="singular"/><feat att="case" val="genitiveCase"/>
<FormRepresentation> <feat att="writtenForm" val="øldåses"/> <feat att="inflectionalParadigm" val="MFG0076"/> <feat att="officiallyApproved" val="yes"/> <feat att="frequency" val="0.0"/></FormRepresentation></WordForm>
<WordForm><feat att="grammaticalGender" val="commonGender"/><feat att="definiteness" val="indefinite"/><feat att="grammaticalNumber" val="plural"/><feat att="case" val="unspecified"/>
<FormRepresentation> <feat att="writtenForm" val="øldåser"/> <feat att="inflectionalParadigm" val="MFG0076"/> <feat att="officiallyApproved" val="yes"/> <feat att="frequency" val=".6071"/></FormRepresentation></WordForm>
<WordForm><feat att="grammaticalGender" val="commonGender"/><feat att="definiteness" val="indefinite"/><feat att="grammaticalNumber" val="plural"/><feat att="case" val="genitiveCase"/>
<FormRepresentation> <feat att="writtenForm" val="øldåsers"/> <feat att="inflectionalParadigm" val="MFG0076"/> <feat att="officiallyApproved" val="yes"/> <feat att="frequency" val="0.0"/></FormRepresentation></WordForm>
<WordForm><feat att="grammaticalGender" val="commonGender"/><feat att="definiteness" val="definite"/><feat att="grammaticalNumber" val="singular"/><feat att="case" val="unspecified"/>
<FormRepresentation> <feat att="writtenForm" val="øldåsen"/> <feat att="inflectionalParadigm" val="MFG0076"/> <feat att="officiallyApproved" val="yes"/> <feat att="frequency" val=".0179"/></FormRepresentation></WordForm>
<WordForm><feat att="grammaticalGender" val="commonGender"/><feat att="definiteness" val="definite"/><feat att="grammaticalNumber" val="singular"/><feat att="case" val="genitiveCase"/>
<FormRepresentation> <feat att="writtenForm" val="øldåsens"/> <feat att="inflectionalParadigm" val="MFG0076"/> <feat att="officiallyApproved" val="yes"/> <feat att="frequency" val="0.0"/></FormRepresentation></WordForm>
<WordForm><feat att="grammaticalGender" val="commonGender"/><feat att="definiteness" val="definite"/><feat att="grammaticalNumber" val="plural"/><feat att="case" val="unspecified"/>
<FormRepresentation> <feat att="writtenForm" val="øldåserne"/> <feat att="inflectionalParadigm" val="MFG0076"/> <feat att="officiallyApproved" val="yes"/> <feat att="frequency" val=".0357"/></FormRepresentation></WordForm>
<WordForm><feat att="grammaticalGender" val="commonGender"/><feat att="definiteness" val="definite"/><feat att="grammaticalNumber" val="plural"/><feat att="case" val="genitiveCase"/>
<FormRepresentation> <feat att="writtenForm" val="øldåsernes"/> <feat att="inflectionalParadigm" val="MFG0076"/> <feat att="officiallyApproved" val="yes"/> <feat att="frequency" val="0.0"/></FormRepresentation></WordForm>
</LexicalEntry> 
<LexicalEntry><feat att="partOfSpeech" val="commonNoun"/> 
<feat att="id" val="GMU_ØLETIKET_1"/> 
<feat att="morphologicalUnitId" val="ØLETIKET"/> 
<feat att="originalSource" val="DDO"/> 
<feat att="independentWord" val="yes"/> 
<feat att="decomposition" val="øl+etiket"/> 
<Lemma><FormRepresentation> <feat att="writtenForm" val="øletiket"/> <feat att="officiallyApproved" val="yes"/> 
<feat att="joiningElement" val="Not analyzed"/> 
</FormRepresentation> </Lemma> 
<WordForm><feat att="grammaticalGender" val="commonGender"/><feat att="definiteness" val="indefinite"/><feat att="grammaticalNumber" val="singular"/><feat att="case" val="unspecified"/>
<FormRepresentation> <feat att="writtenForm" val="øletiket"/> <feat att="inflectionalParadigm" val="MFG0096"/> <feat att="officiallyApproved" val="yes"/> <feat att="frequency" val="0.0"/></FormRepresentation></WordForm>
<WordForm><feat att="grammaticalGender" val="commonGender"/><feat att="definiteness" val="indefinite"/><feat att="grammaticalNumber" val="singular"/><feat att="case" val="genitiveCase"/>
<FormRepresentation> <feat att="writtenForm" val="øletikets"/> <feat att="inflectionalParadigm" val="MFG0096"/> <feat att="officiallyApproved" val="yes"/> <feat att="frequency" val="0.0"/></FormRepresentation></WordForm>
<WordForm><feat att="grammaticalGender" val="commonGender"/><feat att="definiteness" val="indefinite"/><feat att="grammaticalNumber" val="plural"/><feat att="case" val="unspecified"/>
<FormRepresentation> <feat att="writtenForm" val="øletiketter"/> <feat att="inflectionalParadigm" val="MFG0096"/> <feat att="officiallyApproved" val="yes"/> <feat att="frequency" val=".0536"/></FormRepresentation></WordForm>
<WordForm><feat att="grammaticalGender" val="commonGender"/><feat att="definiteness" val="indefinite"/><feat att="grammaticalNumber" val="plural"/><feat att="case" val="genitiveCase"/>
<FormRepresentation> <feat att="writtenForm" val="øletiketters"/> <feat att="inflectionalParadigm" val="MFG0096"/> <feat att="officiallyApproved" val="yes"/> <feat att="frequency" val="0.0"/></FormRepresentation></WordForm>
<WordForm><feat att="grammaticalGender" val="commonGender"/><feat att="definiteness" val="definite"/><feat att="grammaticalNumber" val="singular"/><feat att="case" val="unspecified"/>
<FormRepresentation> <feat att="writtenForm" val="øletiketten"/> <feat att="inflectionalParadigm" val="MFG0096"/> <feat att="officiallyApproved" val="yes"/> <feat att="frequency" val="0.0"/></FormRepresentation></WordForm>
<WordForm><feat att="grammaticalGender" val="commonGender"/><feat att="definiteness" val="definite"/><feat att="grammaticalNumber" val="singular"/><feat att="case" val="genitiveCase"/>
<FormRepresentation> <feat att="writtenForm" val="øletikettens"/> <feat att="inflectionalParadigm" val="MFG0096"/> <feat att="officiallyApproved" val="yes"/> <feat att="frequency" val="0.0"/></FormRepresentation></WordForm>
<WordForm><feat att="grammaticalGender" val="commonGender"/><feat att="definiteness" val="definite"/><feat att="grammaticalNumber" val="plural"/><feat att="case" val="unspecified"/>
<FormRepresentation> <feat att="writtenForm" val="øletiketterne"/> <feat att="inflectionalParadigm" val="MFG0096"/> <feat att="officiallyApproved" val="yes"/> <feat att="frequency" val="0.0"/></FormRepresentation></WordForm>
<WordForm><feat att="grammaticalGender" val="commonGender"/><feat att="definiteness" val="definite"/><feat att="grammaticalNumber" val="plural"/><feat att="case" val="genitiveCase"/>
<FormRepresentation> <feat att="writtenForm" val="øletiketternes"/> <feat att="inflectionalParadigm" val="MFG0096"/> <feat att="officiallyApproved" val="yes"/> <feat att="frequency" val="0.0"/></FormRepresentation></WordForm>
</LexicalEntry> 
<LexicalEntry><feat att="partOfSpeech" val="commonNoun"/> 
<feat att="id" val="GMU_ØLGÆR_1"/> 
<feat att="morphologicalUnitId" val="ØLGÆR"/> 
<feat att="originalSource" val="DDO"/> 
<feat att="independentWord" val="yes"/> 
<feat att="decomposition" val="øl+gær"/> 
<Lemma><FormRepresentation> <feat att="writtenForm" val="ølgær"/> <feat att="officiallyApproved" val="yes"/> 
<feat att="joiningElement" val="Not analyzed"/> 
</FormRepresentation> </Lemma> 
<WordForm><feat att="grammaticalGender" val="commonGender"/><feat att="definiteness" val="indefinite"/><feat att="grammaticalNumber" val="singular"/><feat att="case" val="unspecified"/>
<FormRepresentation> <feat att="writtenForm" val="ølgær"/> <feat att="inflectionalParadigm" val="MFG0220"/> <feat att="officiallyApproved" val="yes"/> <feat att="frequency" val=".1964"/></FormRepresentation></WordForm>
<WordForm><feat att="grammaticalGender" val="commonGender"/><feat att="definiteness" val="indefinite"/><feat att="grammaticalNumber" val="singular"/><feat att="case" val="genitiveCase"/>
<FormRepresentation> <feat att="writtenForm" val="ølgærs"/> <feat att="inflectionalParadigm" val="MFG0220"/> <feat att="officiallyApproved" val="yes"/> <feat att="frequency" val="0.0"/></FormRepresentation></WordForm>
<WordForm><feat att="grammaticalGender" val="commonGender"/><feat att="definiteness" val="definite"/><feat att="grammaticalNumber" val="singular"/><feat att="case" val="unspecified"/>
<FormRepresentation> <feat att="writtenForm" val="ølgæren"/> <feat att="inflectionalParadigm" val="MFG0220"/> <feat att="officiallyApproved" val="yes"/> <feat att="frequency" val="0.0"/></FormRepresentation></WordForm>
<WordForm><feat att="grammaticalGender" val="commonGender"/><feat att="definiteness" val="definite"/><feat att="grammaticalNumber" val="singular"/><feat att="case" val="genitiveCase"/>
<FormRepresentation> <feat att="writtenForm" val="ølgærens"/> <feat att="inflectionalParadigm" val="MFG0220"/> <feat att="officiallyApproved" val="yes"/> <feat att="frequency" val="0.0"/></FormRepresentation></WordForm>
</LexicalEntry> 
<LexicalEntry><feat att="partOfSpeech" val="commonNoun"/> 
<feat att="id" val="GMU_ØLKAPSEL_1"/> 
<feat att="morphologicalUnitId" val="ØLKAPSEL"/> 
<feat att="originalSource" val="DDO"/> 
<feat att="independentWord" val="yes"/> 
<feat att="decomposition" val="øl+kapsel"/> 
<Lemma><FormRepresentation> <feat att="writtenForm" val="ølkapsel"/> <feat att="officiallyApproved" val="yes"/> 
<feat att="joiningElement" val="Not analyzed"/> 
</FormRepresentation> </Lemma> 
<WordForm><feat att="grammaticalGender" val="commonGender"/><feat att="definiteness" val="indefinite"/><feat att="grammaticalNumber" val="singular"/><feat att="case" val="unspecified"/>
<FormRepresentation> <feat att="writtenForm" val="ølkapsel"/><feat att="inflectionalParadigm" val="MFG0026,MFG0104"/> <feat att="officiallyApproved" val="yes"/> <feat att="frequency" val=".1071"/></FormRepresentation></WordForm>
<WordForm><feat att="grammaticalGender" val="commonGender"/><feat att="definiteness" val="indefinite"/><feat att="grammaticalNumber" val="singular"/><feat att="case" val="genitiveCase"/>
<FormRepresentation> <feat att="writtenForm" val="ølkapsels"/><feat att="inflectionalParadigm" val="MFG0026,MFG0104"/> <feat att="officiallyApproved" val="yes"/> <feat att="frequency" val="0.0"/></FormRepresentation></WordForm>
<WordForm><feat att="grammaticalGender" val="commonGender"/><feat att="definiteness" val="indefinite"/><feat att="grammaticalNumber" val="plural"/><feat att="case" val="unspecified"/>
<FormRepresentation> <feat att="writtenForm" val="ølkapsler"/><feat att="inflectionalParadigm" val="MFG0026,MFG0104"/> <feat att="officiallyApproved" val="yes"/> <feat att="frequency" val=".2321"/></FormRepresentation></WordForm>
<WordForm><feat att="grammaticalGender" val="commonGender"/><feat att="definiteness" val="indefinite"/><feat att="grammaticalNumber" val="plural"/><feat att="case" val="genitiveCase"/>
<FormRepresentation> <feat att="writtenForm" val="ølkapslers"/><feat att="inflectionalParadigm" val="MFG0026,MFG0104"/> <feat att="officiallyApproved" val="yes"/> <feat att="frequency" val="0.0"/></FormRepresentation></WordForm>
<WordForm><feat att="grammaticalGender" val="commonGender"/><feat att="definiteness" val="definite"/><feat att="grammaticalNumber" val="singular"/><feat att="case" val="unspecified"/>
<FormRepresentation> <feat att="writtenForm" val="ølkapslen"/> <feat att="inflectionalParadigm" val="MFG0104"/> <feat att="officiallyApproved" val="yes"/> <feat att="frequency" val="0.0"/></FormRepresentation><FormRepresentation> <feat att="writtenForm" val="ølkapselen"/> <feat att="inflectionalParadigm" val="MFG0026"/> <feat att="officiallyApproved" val="yes"/> <feat att="frequency" val="0.0"/></FormRepresentation></WordForm>
<WordForm><feat att="grammaticalGender" val="commonGender"/><feat att="definiteness" val="definite"/><feat att="grammaticalNumber" val="singular"/><feat att="case" val="genitiveCase"/>
<FormRepresentation> <feat att="writtenForm" val="ølkapslens"/> <feat att="inflectionalParadigm" val="MFG0104"/> <feat att="officiallyApproved" val="yes"/> <feat att="frequency" val="0.0"/></FormRepresentation><FormRepresentation> <feat att="writtenForm" val="ølkapselens"/> <feat att="inflectionalParadigm" val="MFG0026"/> <feat att="officiallyApproved" val="yes"/> <feat att="frequency" val="0.0"/></FormRepresentation></WordForm>
<WordForm><feat att="grammaticalGender" val="commonGender"/><feat att="definiteness" val="definite"/><feat att="grammaticalNumber" val="plural"/><feat att="case" val="unspecified"/>
<FormRepresentation> <feat att="writtenForm" val="ølkapslerne"/><feat att="inflectionalParadigm" val="MFG0026,MFG0104"/> <feat att="officiallyApproved" val="yes"/> <feat att="frequency" val=".0357"/></FormRepresentation></WordForm>
<WordForm><feat att="grammaticalGender" val="commonGender"/><feat att="definiteness" val="definite"/><feat att="grammaticalNumber" val="plural"/><feat att="case" val="genitiveCase"/>
<FormRepresentation> <feat att="writtenForm" val="ølkapslernes"/><feat att="inflectionalParadigm" val="MFG0026,MFG0104"/> <feat att="officiallyApproved" val="yes"/> <feat att="frequency" val="0.0"/></FormRepresentation></WordForm>
</LexicalEntry> 
<LexicalEntry><feat att="partOfSpeech" val="commonNoun"/> 
<feat att="id" val="GMU_wc-papir_1"/> 
<feat att="morphologicalUnitId" val="WC-PAPIR"/> 
<feat att="originalSource" val="DDO"/> 
<feat att="independentWord" val="yes"/> 
<feat att="decomposition" val="wc+-+papir"/> 
<Lemma><FormRepresentation> <feat att="writtenForm" val="wc-papir"/> <feat att="officiallyApproved" val="yes"/> 
<feat att="joiningElement" val="nil"/> 
<feat att="joiningElementResult" val="wc-papir"/> 
</FormRepresentation> </Lemma> 
<WordForm><feat att="grammaticalGender" val="neuter"/><feat att="definiteness" val="indefinite"/><feat att="grammaticalNumber" val="singular"/><feat att="case" val="unspecified"/>
<FormRepresentation> <feat att="writtenForm" val="wc-papir"/> <feat att="inflectionalParadigm" val="MFG0044"/> <feat att="officiallyApproved" val="yes"/> <feat att="frequency" val=".2679"/></FormRepresentation></WordForm>
<WordForm><feat att="grammaticalGender" val="neuter"/><feat att="definiteness" val="indefinite"/><feat att="grammaticalNumber" val="singular"/><feat att="case" val="genitiveCase"/>
<FormRepresentation> <feat att="writtenForm" val="wc-papirs"/> <feat att="inflectionalParadigm" val="MFG0044"/> <feat att="officiallyApproved" val="yes"/> <feat att="frequency" val="0.0"/></FormRepresentation></WordForm>
<WordForm><feat att="grammaticalGender" val="neuter"/><feat att="definiteness" val="indefinite"/><feat att="grammaticalNumber" val="plural"/><feat att="case" val="unspecified"/>
<FormRepresentation> <feat att="writtenForm" val="wc-papirer"/> <feat att="inflectionalParadigm" val="MFG0044"/> <feat att="officiallyApproved" val="yes"/> <feat att="frequency" val="0.0"/></FormRepresentation></WordForm>
<WordForm><feat att="grammaticalGender" val="neuter"/><feat att="definiteness" val="indefinite"/><feat att="grammaticalNumber" val="plural"/><feat att="case" val="genitiveCase"/>
<FormRepresentation> <feat att="writtenForm" val="wc-papirers"/> <feat att="inflectionalParadigm" val="MFG0044"/> <feat att="officiallyApproved" val="yes"/> <feat att="frequency" val="0.0"/></FormRepresentation></WordForm>
<WordForm><feat att="grammaticalGender" val="neuter"/><feat att="definiteness" val="definite"/><feat att="grammaticalNumber" val="singular"/><feat att="case" val="unspecified"/>
<FormRepresentation> <feat att="writtenForm" val="wc-papiret"/> <feat att="inflectionalParadigm" val="MFG0044"/> <feat att="officiallyApproved" val="yes"/> <feat att="frequency" val="0.0"/></FormRepresentation></WordForm>
<WordForm><feat att="grammaticalGender" val="neuter"/><feat att="definiteness" val="definite"/><feat att="grammaticalNumber" val="singular"/><feat att="case" val="genitiveCase"/>
<FormRepresentation> <feat att="writtenForm" val="wc-papirets"/> <feat att="inflectionalParadigm" val="MFG0044"/> <feat att="officiallyApproved" val="yes"/> <feat att="frequency" val="0.0"/></FormRepresentation></WordForm>
<WordForm><feat att="grammaticalGender" val="neuter"/><feat att="definiteness" val="definite"/><feat att="grammaticalNumber" val="plural"/><feat att="case" val="unspecified"/>
<FormRepresentation> <feat att="writtenForm" val="wc-papirerne"/> <feat att="inflectionalParadigm" val="MFG0044"/> <feat att="officiallyApproved" val="yes"/> <feat att="frequency" val="0.0"/></FormRepresentation></WordForm>
<WordForm><feat att="grammaticalGender" val="neuter"/><feat att="definiteness" val="definite"/><feat att="grammaticalNumber" val="plural"/><feat att="case" val="genitiveCase"/>
<FormRepresentation> <feat att="writtenForm" val="wc-papirernes"/> <feat att="inflectionalParadigm" val="MFG0044"/> <feat att="officiallyApproved" val="yes"/> <feat att="frequency" val="0.0"/></FormRepresentation></WordForm>
</LexicalEntry> 
<LexicalEntry><feat att="partOfSpeech" val="commonNoun"/> 
<feat att="id" val="GMU_æresord_1"/> 
<feat att="morphologicalUnitId" val="ÆRESORD"/> 
<feat att="originalSource" val="DDO"/> 
<feat att="independentWord" val="yes"/> 
<feat att="decomposition" val="ære+s+ord"/> 
<Lemma><FormRepresentation> <feat att="writtenForm" val="æresord"/> <feat att="officiallyApproved" val="yes"/> 
<feat att="joiningElement" val="Not analyzed"/> 
</FormRepresentation> </Lemma> 
<WordForm><feat att="grammaticalGender" val="neuter"/><feat att="definiteness" val="indefinite"/><feat att="grammaticalNumber" val="singular"/><feat att="case" val="unspecified"/>
<FormRepresentation> <feat att="writtenForm" val="æresord"/> <feat att="inflectionalParadigm" val="MFG0040"/> <feat att="officiallyApproved" val="yes"/> <feat att="frequency" val=".3214"/></FormRepresentation></WordForm>
<WordForm><feat att="grammaticalGender" val="neuter"/><feat att="definiteness" val="indefinite"/><feat att="grammaticalNumber" val="singular"/><feat att="case" val="genitiveCase"/>
<FormRepresentation> <feat att="writtenForm" val="æresords"/> <feat att="inflectionalParadigm" val="MFG0040"/> <feat att="officiallyApproved" val="yes"/> <feat att="frequency" val="0.0"/></FormRepresentation></WordForm>
<WordForm><feat att="grammaticalGender" val="neuter"/><feat att="definiteness" val="indefinite"/><feat att="grammaticalNumber" val="plural"/><feat att="case" val="unspecified"/>
<FormRepresentation> <feat att="writtenForm" val="æresord"/> <feat att="inflectionalParadigm" val="MFG0040"/> <feat att="officiallyApproved" val="yes"/> <feat att="frequency" val=".3214"/></FormRepresentation></WordForm>
<WordForm><feat att="grammaticalGender" val="neuter"/><feat att="definiteness" val="indefinite"/><feat att="grammaticalNumber" val="plural"/><feat att="case" val="genitiveCase"/>
<FormRepresentation> <feat att="writtenForm" val="æresords"/> <feat att="inflectionalParadigm" val="MFG0040"/> <feat att="officiallyApproved" val="yes"/> <feat att="frequency" val="0.0"/></FormRepresentation></WordForm>
<WordForm><feat att="grammaticalGender" val="neuter"/><feat att="definiteness" val="definite"/><feat att="grammaticalNumber" val="singular"/><feat att="case" val="unspecified"/>
<FormRepresentation> <feat att="writtenForm" val="æresordet"/> <feat att="inflectionalParadigm" val="MFG0040"/> <feat att="officiallyApproved" val="yes"/> <feat att="frequency" val="0.0"/></FormRepresentation></WordForm>
<WordForm><feat att="grammaticalGender" val="neuter"/><feat att="definiteness" val="definite"/><feat att="grammaticalNumber" val="singular"/><feat att="case" val="genitiveCase"/>
<FormRepresentation> <feat att="writtenForm" val="æresordets"/> <feat att="inflectionalParadigm" val="MFG0040"/> <feat att="officiallyApproved" val="yes"/> <feat att="frequency" val="0.0"/></FormRepresentation></WordForm>
<WordForm><feat att="grammaticalGender" val="neuter"/><feat att="definiteness" val="definite"/><feat att="grammaticalNumber" val="plural"/><feat att="case" val="unspecified"/>
<FormRepresentation> <feat att="writtenForm" val="æresordene"/> <feat att="inflectionalParadigm" val="MFG0040"/> <feat att="officiallyApproved" val="yes"/> <feat att="frequency" val="0.0"/></FormRepresentation></WordForm>
<WordForm><feat att="grammaticalGender" val="neuter"/><feat att="definiteness" val="definite"/><feat att="grammaticalNumber" val="plural"/><feat att="case" val="genitiveCase"/>
<FormRepresentation> <feat att="writtenForm" val="æresordenes"/> <feat att="inflectionalParadigm" val="MFG0040"/> <feat att="officiallyApproved" val="yes"/> <feat att="frequency" val="0.0"/></FormRepresentation></WordForm>
</LexicalEntry> 
<LexicalEntry><feat att="partOfSpeech" val="commonNoun"/> 
<feat att="id" val="GMU_årvågenhed_1"/> 
<feat att="morphologicalUnitId" val="ÅRVÅGENHED"/> 
<feat att="originalSource" val="DDO"/> 
<feat att="independentWord" val="yes"/> 
<Lemma><FormRepresentation> <feat att="writtenForm" val="årvågenhed"/> <feat att="officiallyApproved" val="yes"/> 
<feat att="joiningElement" val="Not analyzed"/> 
</FormRepresentation> </Lemma> 
<WordForm><feat att="grammaticalGender" val="commonGender"/><feat att="definiteness" val="indefinite"/><feat att="grammaticalNumber" val="singular"/><feat att="case" val="unspecified"/>
<FormRepresentation> <feat att="writtenForm" val="årvågenhed"/> <feat att="inflectionalParadigm" val="MFG0220"/> <feat att="officiallyApproved" val="yes"/> <feat att="frequency" val=".9107"/></FormRepresentation></WordForm>
<WordForm><feat att="grammaticalGender" val="commonGender"/><feat att="definiteness" val="indefinite"/><feat att="grammaticalNumber" val="singular"/><feat att="case" val="genitiveCase"/>
<FormRepresentation> <feat att="writtenForm" val="årvågenheds"/> <feat att="inflectionalParadigm" val="MFG0220"/> <feat att="officiallyApproved" val="yes"/> <feat att="frequency" val=".0179"/></FormRepresentation></WordForm>
<WordForm><feat att="grammaticalGender" val="commonGender"/><feat att="definiteness" val="definite"/><feat att="grammaticalNumber" val="singular"/><feat att="case" val="unspecified"/>
<FormRepresentation> <feat att="writtenForm" val="årvågenheden"/> <feat att="inflectionalParadigm" val="MFG0220"/> <feat att="officiallyApproved" val="yes"/> <feat att="frequency" val=".0536"/></FormRepresentation></WordForm>
<WordForm><feat att="grammaticalGender" val="commonGender"/><feat att="definiteness" val="definite"/><feat att="grammaticalNumber" val="singular"/><feat att="case" val="genitiveCase"/>
<FormRepresentation> <feat att="writtenForm" val="årvågenhedens"/> <feat att="inflectionalParadigm" val="MFG0220"/> <feat att="officiallyApproved" val="yes"/> <feat att="frequency" val=".0357"/></FormRepresentation></WordForm>
</LexicalEntry> 
<LexicalEntry><feat att="partOfSpeech" val="commonNoun"/> 
<feat att="id" val="GMU_økonomiprofessor_1"/> 
<feat att="morphologicalUnitId" val="ØKONOMIPROFESSOR"/> 
<feat att="originalSource" val="DDO"/> 
<feat att="independentWord" val="yes"/> 
<feat att="decomposition" val="økonomi+professor"/> 
<Lemma><FormRepresentation> <feat att="writtenForm" val="økonomiprofessor"/> <feat att="officiallyApproved" val="yes"/> 
<feat att="joiningElement" val="nil"/> 
<feat att="joiningElementResult" val="økonomiprofessor"/> 
</FormRepresentation> </Lemma> 
<WordForm><feat att="grammaticalGender" val="commonGender"/><feat att="definiteness" val="indefinite"/><feat att="grammaticalNumber" val="singular"/><feat att="case" val="unspecified"/>
<FormRepresentation> <feat att="writtenForm" val="økonomiprofessor"/> <feat att="inflectionalParadigm" val="MFG0016"/> <feat att="officiallyApproved" val="yes"/> <feat att="frequency" val=".3929"/></FormRepresentation></WordForm>
<WordForm><feat att="grammaticalGender" val="commonGender"/><feat att="definiteness" val="indefinite"/><feat att="grammaticalNumber" val="singular"/><feat att="case" val="genitiveCase"/>
<FormRepresentation> <feat att="writtenForm" val="økonomiprofessors"/> <feat att="inflectionalParadigm" val="MFG0016"/> <feat att="officiallyApproved" val="yes"/> <feat att="frequency" val="0.0"/></FormRepresentation></WordForm>
<WordForm><feat att="grammaticalGender" val="commonGender"/><feat att="definiteness" val="indefinite"/><feat att="grammaticalNumber" val="plural"/><feat att="case" val="unspecified"/>
<FormRepresentation> <feat att="writtenForm" val="økonomiprofessorer"/> <feat att="inflectionalParadigm" val="MFG0016"/> <feat att="officiallyApproved" val="yes"/> <feat att="frequency" val=".0714"/></FormRepresentation></WordForm>
<WordForm><feat att="grammaticalGender" val="commonGender"/><feat att="definiteness" val="indefinite"/><feat att="grammaticalNumber" val="plural"/><feat att="case" val="genitiveCase"/>
<FormRepresentation> <feat att="writtenForm" val="økonomiprofessorers"/> <feat att="inflectionalParadigm" val="MFG0016"/> <feat att="officiallyApproved" val="yes"/> <feat att="frequency" val="0.0"/></FormRepresentation></WordForm>
<WordForm><feat att="grammaticalGender" val="commonGender"/><feat att="definiteness" val="definite"/><feat att="grammaticalNumber" val="singular"/><feat att="case" val="unspecified"/>
<FormRepresentation> <feat att="writtenForm" val="økonomiprofessoren"/> <feat att="inflectionalParadigm" val="MFG0016"/> <feat att="officiallyApproved" val="yes"/> <feat att="frequency" val=".0714"/></FormRepresentation></WordForm>
<WordForm><feat att="grammaticalGender" val="commonGender"/><feat att="definiteness" val="definite"/><feat att="grammaticalNumber" val="singular"/><feat att="case" val="genitiveCase"/>
<FormRepresentation> <feat att="writtenForm" val="økonomiprofessorens"/> <feat att="inflectionalParadigm" val="MFG0016"/> <feat att="officiallyApproved" val="yes"/> <feat att="frequency" val="0.0"/></FormRepresentation></WordForm>
<WordForm><feat att="grammaticalGender" val="commonGender"/><feat att="definiteness" val="definite"/><feat att="grammaticalNumber" val="plural"/><feat att="case" val="unspecified"/>
<FormRepresentation> <feat att="writtenForm" val="økonomiprofessorerne"/> <feat att="inflectionalParadigm" val="MFG0016"/> <feat att="officiallyApproved" val="yes"/> <feat att="frequency" val=".0357"/></FormRepresentation></WordForm>
<WordForm><feat att="grammaticalGender" val="commonGender"/><feat att="definiteness" val="definite"/><feat att="grammaticalNumber" val="plural"/><feat att="case" val="genitiveCase"/>
<FormRepresentation> <feat att="writtenForm" val="økonomiprofessorernes"/> <feat att="inflectionalParadigm" val="MFG0016"/> <feat att="officiallyApproved" val="yes"/> <feat att="frequency" val="0.0"/></FormRepresentation></WordForm>
</LexicalEntry> 
<LexicalEntry><feat att="partOfSpeech" val="commonNoun"/> 
<feat att="id" val="GMU_ængstelighed_1"/> 
<feat att="morphologicalUnitId" val="ÆNGSTELIGHED"/> 
<feat att="originalSource" val="DDO"/> 
<feat att="independentWord" val="yes"/> 
<Lemma><FormRepresentation> <feat att="writtenForm" val="ængstelighed"/> <feat att="officiallyApproved" val="yes"/> 
<feat att="joiningElement" val="Not analyzed"/> 
</FormRepresentation> </Lemma> 
<WordForm><feat att="grammaticalGender" val="commonGender"/><feat att="definiteness" val="indefinite"/><feat att="grammaticalNumber" val="singular"/><feat att="case" val="unspecified"/>
<FormRepresentation> <feat att="writtenForm" val="ængstelighed"/> <feat att="inflectionalParadigm" val="MFG0220"/> <feat att="officiallyApproved" val="yes"/> <feat att="frequency" val=".0893"/></FormRepresentation></WordForm>
<WordForm><feat att="grammaticalGender" val="commonGender"/><feat att="definiteness" val="indefinite"/><feat att="grammaticalNumber" val="singular"/><feat att="case" val="genitiveCase"/>
<FormRepresentation> <feat att="writtenForm" val="ængsteligheds"/> <feat att="inflectionalParadigm" val="MFG0220"/> <feat att="officiallyApproved" val="yes"/> <feat att="frequency" val="0.0"/></FormRepresentation></WordForm>
<WordForm><feat att="grammaticalGender" val="commonGender"/><feat att="definiteness" val="definite"/><feat att="grammaticalNumber" val="singular"/><feat att="case" val="unspecified"/>
<FormRepresentation> <feat att="writtenForm" val="ængsteligheden"/> <feat att="inflectionalParadigm" val="MFG0220"/> <feat att="officiallyApproved" val="yes"/> <feat att="frequency" val="0.0"/></FormRepresentation></WordForm>
<WordForm><feat att="grammaticalGender" val="commonGender"/><feat att="definiteness" val="definite"/><feat att="grammaticalNumber" val="singular"/><feat att="case" val="genitiveCase"/>
<FormRepresentation> <feat att="writtenForm" val="ængstelighedens"/> <feat att="inflectionalParadigm" val="MFG0220"/> <feat att="officiallyApproved" val="yes"/> <feat att="frequency" val="0.0"/></FormRepresentation></WordForm>
</LexicalEntry> 
<LexicalEntry><feat att="partOfSpeech" val="commonNoun"/> 
<feat att="id" val="GMU_ædruelighed_1"/> 
<feat att="morphologicalUnitId" val="ÆDRUELIGHED"/> 
<feat att="originalSource" val="DDO"/> 
<feat att="independentWord" val="yes"/> 
<Lemma><FormRepresentation> <feat att="writtenForm" val="ædruelighed"/> <feat att="officiallyApproved" val="yes"/> 
<feat att="joiningElement" val="Not analyzed"/> 
</FormRepresentation> </Lemma> 
<WordForm><feat att="grammaticalGender" val="commonGender"/><feat att="definiteness" val="indefinite"/><feat att="grammaticalNumber" val="singular"/><feat att="case" val="unspecified"/>
<FormRepresentation> <feat att="writtenForm" val="ædruelighed"/> <feat att="inflectionalParadigm" val="MFG0220"/> <feat att="officiallyApproved" val="yes"/> <feat att="frequency" val=".1607"/></FormRepresentation></WordForm>
<WordForm><feat att="grammaticalGender" val="commonGender"/><feat att="definiteness" val="indefinite"/><feat att="grammaticalNumber" val="singular"/><feat att="case" val="genitiveCase"/>
<FormRepresentation> <feat att="writtenForm" val="ædrueligheds"/> <feat att="inflectionalParadigm" val="MFG0220"/> <feat att="officiallyApproved" val="yes"/> <feat att="frequency" val="0.0"/></FormRepresentation></WordForm>
<WordForm><feat att="grammaticalGender" val="commonGender"/><feat att="definiteness" val="definite"/><feat att="grammaticalNumber" val="singular"/><feat att="case" val="unspecified"/>
<FormRepresentation> <feat att="writtenForm" val="ædrueligheden"/> <feat att="inflectionalParadigm" val="MFG0220"/> <feat att="officiallyApproved" val="yes"/> <feat att="frequency" val=".0357"/></FormRepresentation></WordForm>
<WordForm><feat att="grammaticalGender" val="commonGender"/><feat att="definiteness" val="definite"/><feat att="grammaticalNumber" val="singular"/><feat att="case" val="genitiveCase"/>
<FormRepresentation> <feat att="writtenForm" val="ædruelighedens"/> <feat att="inflectionalParadigm" val="MFG0220"/> <feat att="officiallyApproved" val="yes"/> <feat att="frequency" val="0.0"/></FormRepresentation></WordForm>
</LexicalEntry> 
<LexicalEntry><feat att="partOfSpeech" val="commonNoun"/> 
<feat att="id" val="GMU_ærbarhed_1"/> 
<feat att="morphologicalUnitId" val="ÆRBARHED"/> 
<feat att="originalSource" val="DDO"/> 
<feat att="independentWord" val="yes"/> 
<Lemma><FormRepresentation> <feat att="writtenForm" val="ærbarhed"/> <feat att="officiallyApproved" val="yes"/> 
<feat att="joiningElement" val="Not analyzed"/> 
</FormRepresentation> </Lemma> 
<WordForm><feat att="grammaticalGender" val="commonGender"/><feat att="definiteness" val="indefinite"/><feat att="grammaticalNumber" val="singular"/><feat att="case" val="unspecified"/>
<FormRepresentation> <feat att="writtenForm" val="ærbarhed"/> <feat att="inflectionalParadigm" val="MFG0220"/> <feat att="officiallyApproved" val="yes"/> <feat att="frequency" val=".2143"/></FormRepresentation></WordForm>
<WordForm><feat att="grammaticalGender" val="commonGender"/><feat att="definiteness" val="indefinite"/><feat att="grammaticalNumber" val="singular"/><feat att="case" val="genitiveCase"/>
<FormRepresentation> <feat att="writtenForm" val="ærbarheds"/> <feat att="inflectionalParadigm" val="MFG0220"/> <feat att="officiallyApproved" val="yes"/> <feat att="frequency" val=".0179"/></FormRepresentation></WordForm>
<WordForm><feat att="grammaticalGender" val="commonGender"/><feat att="definiteness" val="definite"/><feat att="grammaticalNumber" val="singular"/><feat att="case" val="unspecified"/>
<FormRepresentation> <feat att="writtenForm" val="ærbarheden"/> <feat att="inflectionalParadigm" val="MFG0220"/> <feat att="officiallyApproved" val="yes"/> <feat att="frequency" val=".0357"/></FormRepresentation></WordForm>
<WordForm><feat att="grammaticalGender" val="commonGender"/><feat att="definiteness" val="definite"/><feat att="grammaticalNumber" val="singular"/><feat att="case" val="genitiveCase"/>
<FormRepresentation> <feat att="writtenForm" val="ærbarhedens"/> <feat att="inflectionalParadigm" val="MFG0220"/> <feat att="officiallyApproved" val="yes"/> <feat att="frequency" val=".0179"/></FormRepresentation></WordForm>
</LexicalEntry> 
<LexicalEntry><feat att="partOfSpeech" val="commonNoun"/> 
<feat att="id" val="GMU_ær_1"/> 
<feat att="morphologicalUnitId" val="ÆR"/> 
<feat att="originalSource" val="DDO"/> 
<feat att="independentWord" val="yes"/> 
<Lemma><FormRepresentation> <feat att="writtenForm" val="ær"/> <feat att="officiallyApproved" val="yes"/> 
<feat att="joiningElement" val="nil"/> 
<feat att="joiningElementResult" val="ær"/> 
</FormRepresentation> </Lemma> 
<WordForm><feat att="grammaticalGender" val="commonGender"/><feat att="definiteness" val="indefinite"/><feat att="grammaticalNumber" val="singular"/><feat att="case" val="unspecified"/>
<FormRepresentation> <feat att="writtenForm" val="ær"/><feat att="inflectionalParadigm" val="MFG0011,MFG0016"/> <feat att="officiallyApproved" val="yes"/> <feat att="frequency" val=".3393"/></FormRepresentation></WordForm>
<WordForm><feat att="grammaticalGender" val="commonGender"/><feat att="definiteness" val="indefinite"/><feat att="grammaticalNumber" val="singular"/><feat att="case" val="genitiveCase"/>
<FormRepresentation> <feat att="writtenForm" val="ærs"/><feat att="inflectionalParadigm" val="MFG0011,MFG0016"/> <feat att="officiallyApproved" val="yes"/> <feat att="frequency" val="0.0"/></FormRepresentation></WordForm>
<WordForm><feat att="grammaticalGender" val="commonGender"/><feat att="definiteness" val="indefinite"/><feat att="grammaticalNumber" val="plural"/><feat att="case" val="unspecified"/>
<FormRepresentation> <feat att="writtenForm" val="ærer"/> <feat att="inflectionalParadigm" val="MFG0016"/> <feat att="officiallyApproved" val="yes"/> <feat att="frequency" val=".5357"/></FormRepresentation><FormRepresentation> <feat att="writtenForm" val="ær"/> <feat att="inflectionalParadigm" val="MFG0011"/> <feat att="officiallyApproved" val="yes"/> <feat att="frequency" val=".3393"/></FormRepresentation></WordForm>
<WordForm><feat att="grammaticalGender" val="commonGender"/><feat att="definiteness" val="indefinite"/><feat att="grammaticalNumber" val="plural"/><feat att="case" val="genitiveCase"/>
<FormRepresentation> <feat att="writtenForm" val="ærs"/> <feat att="inflectionalParadigm" val="MFG0011"/> <feat att="officiallyApproved" val="yes"/> <feat att="frequency" val="0.0"/></FormRepresentation><FormRepresentation> <feat att="writtenForm" val="ærers"/> <feat att="inflectionalParadigm" val="MFG0016"/> <feat att="officiallyApproved" val="yes"/> <feat att="frequency" val="0.0"/></FormRepresentation></WordForm>
<WordForm><feat att="grammaticalGender" val="commonGender"/><feat att="definiteness" val="definite"/><feat att="grammaticalNumber" val="singular"/><feat att="case" val="unspecified"/>
<FormRepresentation> <feat att="writtenForm" val="æren"/><feat att="inflectionalParadigm" val="MFG0011,MFG0016"/> <feat att="officiallyApproved" val="yes"/> <feat att="frequency" val="12.5893"/></FormRepresentation></WordForm>
<WordForm><feat att="grammaticalGender" val="commonGender"/><feat att="definiteness" val="definite"/><feat att="grammaticalNumber" val="singular"/><feat att="case" val="genitiveCase"/>
<FormRepresentation> <feat att="writtenForm" val="ærens"/><feat att="inflectionalParadigm" val="MFG0011,MFG0016"/> <feat att="officiallyApproved" val="yes"/> <feat att="frequency" val=".2857"/></FormRepresentation></WordForm>
<WordForm><feat att="grammaticalGender" val="commonGender"/><feat att="definiteness" val="definite"/><feat att="grammaticalNumber" val="plural"/><feat att="case" val="unspecified"/>
<FormRepresentation> <feat att="writtenForm" val="ærerne"/> <feat att="inflectionalParadigm" val="MFG0016"/> <feat att="officiallyApproved" val="yes"/> <feat att="frequency" val="0.0"/></FormRepresentation><FormRepresentation> <feat att="writtenForm" val="ærene"/> <feat att="inflectionalParadigm" val="MFG0011"/> <feat att="officiallyApproved" val="yes"/> <feat att="frequency" val="0.0"/></FormRepresentation></WordForm>
<WordForm><feat att="grammaticalGender" val="commonGender"/><feat att="definiteness" val="definite"/><feat att="grammaticalNumber" val="plural"/><feat att="case" val="genitiveCase"/>
<FormRepresentation> <feat att="writtenForm" val="ærernes"/> <feat att="inflectionalParadigm" val="MFG0016"/> <feat att="officiallyApproved" val="yes"/> <feat att="frequency" val="0.0"/></FormRepresentation><FormRepresentation> <feat att="writtenForm" val="ærenes"/> <feat att="inflectionalParadigm" val="MFG0011"/> <feat att="officiallyApproved" val="yes"/> <feat att="frequency" val="0.0"/></FormRepresentation></WordForm>
</LexicalEntry> 
<LexicalEntry><feat att="partOfSpeech" val="commonNoun"/> 
<feat att="id" val="GMU_ØLKASSE_1"/> 
<feat att="morphologicalUnitId" val="ØLKASSE"/> 
<feat att="originalSource" val="DDO"/> 
<feat att="independentWord" val="yes"/> 
<feat att="decomposition" val="øl+kasse"/> 
<Lemma><FormRepresentation> <feat att="writtenForm" val="ølkasse"/> <feat att="officiallyApproved" val="yes"/> 
<feat att="joiningElement" val="Not analyzed"/> 
</FormRepresentation> </Lemma> 
<WordForm><feat att="grammaticalGender" val="commonGender"/><feat att="definiteness" val="indefinite"/><feat att="grammaticalNumber" val="singular"/><feat att="case" val="unspecified"/>
<FormRepresentation> <feat att="writtenForm" val="ølkasse"/> <feat att="inflectionalParadigm" val="MFG0076"/> <feat att="officiallyApproved" val="yes"/> <feat att="frequency" val=".3393"/></FormRepresentation></WordForm>
<WordForm><feat att="grammaticalGender" val="commonGender"/><feat att="definiteness" val="indefinite"/><feat att="grammaticalNumber" val="singular"/><feat att="case" val="genitiveCase"/>
<FormRepresentation> <feat att="writtenForm" val="ølkasses"/> <feat att="inflectionalParadigm" val="MFG0076"/> <feat att="officiallyApproved" val="yes"/> <feat att="frequency" val="0.0"/></FormRepresentation></WordForm>
<WordForm><feat att="grammaticalGender" val="commonGender"/><feat att="definiteness" val="indefinite"/><feat att="grammaticalNumber" val="plural"/><feat att="case" val="unspecified"/>
<FormRepresentation> <feat att="writtenForm" val="ølkasser"/> <feat att="inflectionalParadigm" val="MFG0076"/> <feat att="officiallyApproved" val="yes"/> <feat att="frequency" val=".5357"/></FormRepresentation></WordForm>
<WordForm><feat att="grammaticalGender" val="commonGender"/><feat att="definiteness" val="indefinite"/><feat att="grammaticalNumber" val="plural"/><feat att="case" val="genitiveCase"/>
<FormRepresentation> <feat att="writtenForm" val="ølkassers"/> <feat att="inflectionalParadigm" val="MFG0076"/> <feat att="officiallyApproved" val="yes"/> <feat att="frequency" val="0.0"/></FormRepresentation></WordForm>
<WordForm><feat att="grammaticalGender" val="commonGender"/><feat att="definiteness" val="definite"/><feat att="grammaticalNumber" val="singular"/><feat att="case" val="unspecified"/>
<FormRepresentation> <feat att="writtenForm" val="ølkassen"/> <feat att="inflectionalParadigm" val="MFG0076"/> <feat att="officiallyApproved" val="yes"/> <feat att="frequency" val=".0536"/></FormRepresentation></WordForm>
<WordForm><feat att="grammaticalGender" val="commonGender"/><feat att="definiteness" val="definite"/><feat att="grammaticalNumber" val="singular"/><feat att="case" val="genitiveCase"/>
<FormRepresentation> <feat att="writtenForm" val="ølkassens"/> <feat att="inflectionalParadigm" val="MFG0076"/> <feat att="officiallyApproved" val="yes"/> <feat att="frequency" val="0.0"/></FormRepresentation></WordForm>
<WordForm><feat att="grammaticalGender" val="commonGender"/><feat att="definiteness" val="definite"/><feat att="grammaticalNumber" val="plural"/><feat att="case" val="unspecified"/>
<FormRepresentation> <feat att="writtenForm" val="ølkasserne"/> <feat att="inflectionalParadigm" val="MFG0076"/> <feat att="officiallyApproved" val="yes"/> <feat att="frequency" val="0.0"/></FormRepresentation></WordForm>
<WordForm><feat att="grammaticalGender" val="commonGender"/><feat att="definiteness" val="definite"/><feat att="grammaticalNumber" val="plural"/><feat att="case" val="genitiveCase"/>
<FormRepresentation> <feat att="writtenForm" val="ølkassernes"/> <feat att="inflectionalParadigm" val="MFG0076"/> <feat att="officiallyApproved" val="yes"/> <feat att="frequency" val="0.0"/></FormRepresentation></WordForm>
</LexicalEntry> 
<LexicalEntry><feat att="partOfSpeech" val="commonNoun"/> 
<feat att="id" val="GMU_ØLLEBRØD_1"/> 
<feat att="morphologicalUnitId" val="ØLLEBRØD"/> 
<feat att="originalSource" val="DDO"/> 
<feat att="independentWord" val="yes"/> 
<feat att="decomposition" val="øl+le+brød"/> 
<Lemma><FormRepresentation> <feat att="writtenForm" val="øllebrød"/> <feat att="officiallyApproved" val="yes"/> 
<feat att="joiningElement" val="Not analyzed"/> 
</FormRepresentation> </Lemma> 
<WordForm><feat att="grammaticalGender" val="commonGender"/><feat att="definiteness" val="indefinite"/><feat att="grammaticalNumber" val="singular"/><feat att="case" val="unspecified"/>
<FormRepresentation> <feat att="writtenForm" val="øllebrød"/> <feat att="inflectionalParadigm" val="MFG0220"/> <feat att="officiallyApproved" val="yes"/> <feat att="frequency" val=".75"/></FormRepresentation></WordForm>
<WordForm><feat att="grammaticalGender" val="commonGender"/><feat att="definiteness" val="indefinite"/><feat att="grammaticalNumber" val="singular"/><feat att="case" val="genitiveCase"/>
<FormRepresentation> <feat att="writtenForm" val="øllebrøds"/> <feat att="inflectionalParadigm" val="MFG0220"/> <feat att="officiallyApproved" val="yes"/> <feat att="frequency" val="0.0"/></FormRepresentation></WordForm>
<WordForm><feat att="grammaticalGender" val="commonGender"/><feat att="definiteness" val="definite"/><feat att="grammaticalNumber" val="singular"/><feat att="case" val="unspecified"/>
<FormRepresentation> <feat att="writtenForm" val="øllebrøden"/> <feat att="inflectionalParadigm" val="MFG0220"/> <feat att="officiallyApproved" val="yes"/> <feat att="frequency" val=".0179"/></FormRepresentation></WordForm>
<WordForm><feat att="grammaticalGender" val="commonGender"/><feat att="definiteness" val="definite"/><feat att="grammaticalNumber" val="singular"/><feat att="case" val="genitiveCase"/>
<FormRepresentation> <feat att="writtenForm" val="øllebrødens"/> <feat att="inflectionalParadigm" val="MFG0220"/> <feat att="officiallyApproved" val="yes"/> <feat att="frequency" val="0.0"/></FormRepresentation></WordForm>
</LexicalEntry> 
<LexicalEntry><feat att="partOfSpeech" val="commonNoun"/> 
<feat att="id" val="GMU_ØLMAVE_1"/> 
<feat att="morphologicalUnitId" val="ØLMAVE"/> 
<feat att="originalSource" val="DDO"/> 
<feat att="independentWord" val="yes"/> 
<feat att="decomposition" val="øl+mave"/> 
<Lemma><FormRepresentation> <feat att="writtenForm" val="ølmave"/> <feat att="officiallyApproved" val="yes"/> 
<feat att="joiningElement" val="Not analyzed"/> 
</FormRepresentation> </Lemma> 
<WordForm><feat att="grammaticalGender" val="commonGender"/><feat att="definiteness" val="indefinite"/><feat att="grammaticalNumber" val="singular"/><feat att="case" val="unspecified"/>
<FormRepresentation> <feat att="writtenForm" val="ølmave"/> <feat att="inflectionalParadigm" val="MFG0076"/> <feat att="officiallyApproved" val="yes"/> <feat att="frequency" val=".3214"/></FormRepresentation></WordForm>
<WordForm><feat att="grammaticalGender" val="commonGender"/><feat att="definiteness" val="indefinite"/><feat att="grammaticalNumber" val="singular"/><feat att="case" val="genitiveCase"/>
<FormRepresentation> <feat att="writtenForm" val="ølmaves"/> <feat att="inflectionalParadigm" val="MFG0076"/> <feat att="officiallyApproved" val="yes"/> <feat att="frequency" val="0.0"/></FormRepresentation></WordForm>
<WordForm><feat att="grammaticalGender" val="commonGender"/><feat att="definiteness" val="indefinite"/><feat att="grammaticalNumber" val="plural"/><feat att="case" val="unspecified"/>
<FormRepresentation> <feat att="writtenForm" val="ølmaver"/> <feat att="inflectionalParadigm" val="MFG0076"/> <feat att="officiallyApproved" val="yes"/> <feat att="frequency" val=".0357"/></FormRepresentation></WordForm>
<WordForm><feat att="grammaticalGender" val="commonGender"/><feat att="definiteness" val="indefinite"/><feat att="grammaticalNumber" val="plural"/><feat att="case" val="genitiveCase"/>
<FormRepresentation> <feat att="writtenForm" val="ølmavers"/> <feat att="inflectionalParadigm" val="MFG0076"/> <feat att="officiallyApproved" val="yes"/> <feat att="frequency" val="0.0"/></FormRepresentation></WordForm>
<WordForm><feat att="grammaticalGender" val="commonGender"/><feat att="definiteness" val="definite"/><feat att="grammaticalNumber" val="singular"/><feat att="case" val="unspecified"/>
<FormRepresentation> <feat att="writtenForm" val="ølmaven"/> <feat att="inflectionalParadigm" val="MFG0076"/> <feat att="officiallyApproved" val="yes"/> <feat att="frequency" val=".0536"/></FormRepresentation></WordForm>
<WordForm><feat att="grammaticalGender" val="commonGender"/><feat att="definiteness" val="definite"/><feat att="grammaticalNumber" val="singular"/><feat att="case" val="genitiveCase"/>
<FormRepresentation> <feat att="writtenForm" val="ølmavens"/> <feat att="inflectionalParadigm" val="MFG0076"/> <feat att="officiallyApproved" val="yes"/> <feat att="frequency" val=".0179"/></FormRepresentation></WordForm>
<WordForm><feat att="grammaticalGender" val="commonGender"/><feat att="definiteness" val="definite"/><feat att="grammaticalNumber" val="plural"/><feat att="case" val="unspecified"/>
<FormRepresentation> <feat att="writtenForm" val="ølmaverne"/> <feat att="inflectionalParadigm" val="MFG0076"/> <feat att="officiallyApproved" val="yes"/> <feat att="frequency" val="0.0"/></FormRepresentation></WordForm>
<WordForm><feat att="grammaticalGender" val="commonGender"/><feat att="definiteness" val="definite"/><feat att="grammaticalNumber" val="plural"/><feat att="case" val="genitiveCase"/>
<FormRepresentation> <feat att="writtenForm" val="ølmavernes"/> <feat att="inflectionalParadigm" val="MFG0076"/> <feat att="officiallyApproved" val="yes"/> <feat att="frequency" val="0.0"/></FormRepresentation></WordForm>
</LexicalEntry> 
<LexicalEntry><feat att="partOfSpeech" val="commonNoun"/> 
<feat att="id" val="GMU_ØLMÆRKE_1"/> 
<feat att="morphologicalUnitId" val="ØLMÆRKE"/> 
<feat att="originalSource" val="DDO"/> 
<feat att="independentWord" val="yes"/> 
<feat att="decomposition" val="øl+mærke"/> 
<Lemma><FormRepresentation> <feat att="writtenForm" val="ølmærke"/> <feat att="officiallyApproved" val="yes"/> 
<feat att="joiningElement" val="Not analyzed"/> 
</FormRepresentation> </Lemma> 
<WordForm><feat att="grammaticalGender" val="neuter"/><feat att="definiteness" val="indefinite"/><feat att="grammaticalNumber" val="singular"/><feat att="case" val="unspecified"/>
<FormRepresentation> <feat att="writtenForm" val="ølmærke"/> <feat att="inflectionalParadigm" val="MFG0092"/> <feat att="officiallyApproved" val="yes"/> <feat att="frequency" val=".2321"/></FormRepresentation></WordForm>
<WordForm><feat att="grammaticalGender" val="neuter"/><feat att="definiteness" val="indefinite"/><feat att="grammaticalNumber" val="singular"/><feat att="case" val="genitiveCase"/>
<FormRepresentation> <feat att="writtenForm" val="ølmærkes"/> <feat att="inflectionalParadigm" val="MFG0092"/> <feat att="officiallyApproved" val="yes"/> <feat att="frequency" val="0.0"/></FormRepresentation></WordForm>
<WordForm><feat att="grammaticalGender" val="neuter"/><feat att="definiteness" val="indefinite"/><feat att="grammaticalNumber" val="plural"/><feat att="case" val="unspecified"/>
<FormRepresentation> <feat att="writtenForm" val="ølmærker"/> <feat att="inflectionalParadigm" val="MFG0092"/> <feat att="officiallyApproved" val="yes"/> <feat att="frequency" val=".3571"/></FormRepresentation></WordForm>
<WordForm><feat att="grammaticalGender" val="neuter"/><feat att="definiteness" val="indefinite"/><feat att="grammaticalNumber" val="plural"/><feat att="case" val="genitiveCase"/>
<FormRepresentation> <feat att="writtenForm" val="ølmærkers"/> <feat att="inflectionalParadigm" val="MFG0092"/> <feat att="officiallyApproved" val="yes"/> <feat att="frequency" val="0.0"/></FormRepresentation></WordForm>
<WordForm><feat att="grammaticalGender" val="neuter"/><feat att="definiteness" val="definite"/><feat att="grammaticalNumber" val="singular"/><feat att="case" val="unspecified"/>
<FormRepresentation> <feat att="writtenForm" val="ølmærket"/> <feat att="inflectionalParadigm" val="MFG0092"/> <feat att="officiallyApproved" val="yes"/> <feat att="frequency" val=".0357"/></FormRepresentation></WordForm>
<WordForm><feat att="grammaticalGender" val="neuter"/><feat att="definiteness" val="definite"/><feat att="grammaticalNumber" val="singular"/><feat att="case" val="genitiveCase"/>
<FormRepresentation> <feat att="writtenForm" val="ølmærkets"/> <feat att="inflectionalParadigm" val="MFG0092"/> <feat att="officiallyApproved" val="yes"/> <feat att="frequency" val="0.0"/></FormRepresentation></WordForm>
<WordForm><feat att="grammaticalGender" val="neuter"/><feat att="definiteness" val="definite"/><feat att="grammaticalNumber" val="plural"/><feat att="case" val="unspecified"/>
<FormRepresentation> <feat att="writtenForm" val="ølmærkerne"/> <feat att="inflectionalParadigm" val="MFG0092"/> <feat att="officiallyApproved" val="yes"/> <feat att="frequency" val="0.0"/></FormRepresentation></WordForm>
<WordForm><feat att="grammaticalGender" val="neuter"/><feat att="definiteness" val="definite"/><feat att="grammaticalNumber" val="plural"/><feat att="case" val="genitiveCase"/>
<FormRepresentation> <feat att="writtenForm" val="ølmærkernes"/> <feat att="inflectionalParadigm" val="MFG0092"/> <feat att="officiallyApproved" val="yes"/> <feat att="frequency" val="0.0"/></FormRepresentation></WordForm>
</LexicalEntry> 
<LexicalEntry><feat att="partOfSpeech" val="commonNoun"/> 
<feat att="id" val="GMU_ØLSALG_1"/> 
<feat att="morphologicalUnitId" val="ØLSALG"/> 
<feat att="originalSource" val="DDO"/> 
<feat att="independentWord" val="yes"/> 
<feat att="decomposition" val="øl+salg"/> 
<Lemma><FormRepresentation> <feat att="writtenForm" val="ølsalg"/> <feat att="officiallyApproved" val="yes"/> 
<feat att="joiningElement" val="Not analyzed"/> 
</FormRepresentation> </Lemma> 
<WordForm><feat att="grammaticalGender" val="neuter"/><feat att="definiteness" val="indefinite"/><feat att="grammaticalNumber" val="singular"/><feat att="case" val="unspecified"/>
<FormRepresentation> <feat att="writtenForm" val="ølsalg"/> <feat att="inflectionalParadigm" val="MFG0040"/> <feat att="officiallyApproved" val="yes"/> <feat att="frequency" val=".375"/></FormRepresentation></WordForm>
<WordForm><feat att="grammaticalGender" val="neuter"/><feat att="definiteness" val="indefinite"/><feat att="grammaticalNumber" val="singular"/><feat att="case" val="genitiveCase"/>
<FormRepresentation> <feat att="writtenForm" val="ølsalgs"/> <feat att="inflectionalParadigm" val="MFG0040"/> <feat att="officiallyApproved" val="yes"/> <feat att="frequency" val="0.0"/></FormRepresentation></WordForm>
<WordForm><feat att="grammaticalGender" val="neuter"/><feat att="definiteness" val="indefinite"/><feat att="grammaticalNumber" val="plural"/><feat att="case" val="unspecified"/>
<FormRepresentation> <feat att="writtenForm" val="ølsalg"/> <feat att="inflectionalParadigm" val="MFG0040"/> <feat att="officiallyApproved" val="yes"/> <feat att="frequency" val=".375"/></FormRepresentation></WordForm>
<WordForm><feat att="grammaticalGender" val="neuter"/><feat att="definiteness" val="indefinite"/><feat att="grammaticalNumber" val="plural"/><feat att="case" val="genitiveCase"/>
<FormRepresentation> <feat att="writtenForm" val="ølsalgs"/> <feat att="inflectionalParadigm" val="MFG0040"/> <feat att="officiallyApproved" val="yes"/> <feat att="frequency" val="0.0"/></FormRepresentation></WordForm>
<WordForm><feat att="grammaticalGender" val="neuter"/><feat att="definiteness" val="definite"/><feat att="grammaticalNumber" val="singular"/><feat att="case" val="unspecified"/>
<FormRepresentation> <feat att="writtenForm" val="ølsalget"/> <feat att="inflectionalParadigm" val="MFG0040"/> <feat att="officiallyApproved" val="yes"/> <feat att="frequency" val=".25"/></FormRepresentation></WordForm>
<WordForm><feat att="grammaticalGender" val="neuter"/><feat att="definiteness" val="definite"/><feat att="grammaticalNumber" val="singular"/><feat att="case" val="genitiveCase"/>
<FormRepresentation> <feat att="writtenForm" val="ølsalgets"/> <feat att="inflectionalParadigm" val="MFG0040"/> <feat att="officiallyApproved" val="yes"/> <feat att="frequency" val="0.0"/></FormRepresentation></WordForm>
<WordForm><feat att="grammaticalGender" val="neuter"/><feat att="definiteness" val="definite"/><feat att="grammaticalNumber" val="plural"/><feat att="case" val="unspecified"/>
<FormRepresentation> <feat att="writtenForm" val="ølsalgene"/> <feat att="inflectionalParadigm" val="MFG0040"/> <feat att="officiallyApproved" val="yes"/> <feat att="frequency" val="0.0"/></FormRepresentation></WordForm>
<WordForm><feat att="grammaticalGender" val="neuter"/><feat att="definiteness" val="definite"/><feat att="grammaticalNumber" val="plural"/><feat att="case" val="genitiveCase"/>
<FormRepresentation> <feat att="writtenForm" val="ølsalgenes"/> <feat att="inflectionalParadigm" val="MFG0040"/> <feat att="officiallyApproved" val="yes"/> <feat att="frequency" val="0.0"/></FormRepresentation></WordForm>
</LexicalEntry> 
<LexicalEntry><feat att="partOfSpeech" val="commonNoun"/> 
<feat att="id" val="GMU_waliser_1"/> 
<feat att="morphologicalUnitId" val="WALISER"/> 
<feat att="originalSource" val="DDO"/> 
<feat att="independentWord" val="yes"/> 
<Lemma><FormRepresentation> <feat att="writtenForm" val="waliser"/> <feat att="officiallyApproved" val="yes"/> 
<feat att="joiningElement" val="nil"/> 
<feat att="joiningElementResult" val="waliser"/> 
</FormRepresentation> </Lemma> 
<WordForm><feat att="grammaticalGender" val="commonGender"/><feat att="definiteness" val="indefinite"/><feat att="grammaticalNumber" val="singular"/><feat att="case" val="unspecified"/>
<FormRepresentation> <feat att="writtenForm" val="waliser"/> <feat att="inflectionalParadigm" val="MFG0015"/> <feat att="officiallyApproved" val="yes"/> <feat att="frequency" val=".1071"/></FormRepresentation></WordForm>
<WordForm><feat att="grammaticalGender" val="commonGender"/><feat att="definiteness" val="indefinite"/><feat att="grammaticalNumber" val="singular"/><feat att="case" val="genitiveCase"/>
<FormRepresentation> <feat att="writtenForm" val="walisers"/> <feat att="inflectionalParadigm" val="MFG0015"/> <feat att="officiallyApproved" val="yes"/> <feat att="frequency" val=".0179"/></FormRepresentation></WordForm>
<WordForm><feat att="grammaticalGender" val="commonGender"/><feat att="definiteness" val="indefinite"/><feat att="grammaticalNumber" val="plural"/><feat att="case" val="unspecified"/>
<FormRepresentation> <feat att="writtenForm" val="walisere"/> <feat att="inflectionalParadigm" val="MFG0015"/> <feat att="officiallyApproved" val="yes"/> <feat att="frequency" val=".1607"/></FormRepresentation></WordForm>
<WordForm><feat att="grammaticalGender" val="commonGender"/><feat att="definiteness" val="indefinite"/><feat att="grammaticalNumber" val="plural"/><feat att="case" val="genitiveCase"/>
<FormRepresentation> <feat att="writtenForm" val="waliseres"/> <feat att="inflectionalParadigm" val="MFG0015"/> <feat att="officiallyApproved" val="yes"/> <feat att="frequency" val="0.0"/></FormRepresentation></WordForm>
<WordForm><feat att="grammaticalGender" val="commonGender"/><feat att="definiteness" val="definite"/><feat att="grammaticalNumber" val="singular"/><feat att="case" val="unspecified"/>
<FormRepresentation> <feat att="writtenForm" val="waliseren"/> <feat att="inflectionalParadigm" val="MFG0015"/> <feat att="officiallyApproved" val="yes"/> <feat att="frequency" val=".4464"/></FormRepresentation></WordForm>
<WordForm><feat att="grammaticalGender" val="commonGender"/><feat att="definiteness" val="definite"/><feat att="grammaticalNumber" val="singular"/><feat att="case" val="genitiveCase"/>
<FormRepresentation> <feat att="writtenForm" val="waliserens"/> <feat att="inflectionalParadigm" val="MFG0015"/> <feat att="officiallyApproved" val="yes"/> <feat att="frequency" val=".0179"/></FormRepresentation></WordForm>
<WordForm><feat att="grammaticalGender" val="commonGender"/><feat att="definiteness" val="definite"/><feat att="grammaticalNumber" val="plural"/><feat att="case" val="unspecified"/>
<FormRepresentation> <feat att="writtenForm" val="waliserne"/> <feat att="inflectionalParadigm" val="MFG0015"/> <feat att="officiallyApproved" val="yes"/> <feat att="frequency" val=".3214"/></FormRepresentation></WordForm>
<WordForm><feat att="grammaticalGender" val="commonGender"/><feat att="definiteness" val="definite"/><feat att="grammaticalNumber" val="plural"/><feat att="case" val="genitiveCase"/>
<FormRepresentation> <feat att="writtenForm" val="walisernes"/> <feat att="inflectionalParadigm" val="MFG0015"/> <feat att="officiallyApproved" val="yes"/> <feat att="frequency" val=".0179"/></FormRepresentation></WordForm>
</LexicalEntry> 
<LexicalEntry><feat att="partOfSpeech" val="commonNoun"/> 
<feat att="id" val="GMU_ØLSORT_1"/> 
<feat att="morphologicalUnitId" val="ØLSORT"/> 
<feat att="originalSource" val="DDO"/> 
<feat att="independentWord" val="yes"/> 
<feat att="decomposition" val="øl+sort"/> 
<Lemma><FormRepresentation> <feat att="writtenForm" val="ølsort"/> <feat att="officiallyApproved" val="yes"/> 
<feat att="joiningElement" val="Not analyzed"/> 
</FormRepresentation> </Lemma> 
<WordForm><feat att="grammaticalGender" val="commonGender"/><feat att="definiteness" val="indefinite"/><feat att="grammaticalNumber" val="singular"/><feat att="case" val="unspecified"/>
<FormRepresentation> <feat att="writtenForm" val="ølsort"/> <feat att="inflectionalParadigm" val="MFG0016"/> <feat att="officiallyApproved" val="yes"/> <feat att="frequency" val="0.0"/></FormRepresentation></WordForm>
<WordForm><feat att="grammaticalGender" val="commonGender"/><feat att="definiteness" val="indefinite"/><feat att="grammaticalNumber" val="singular"/><feat att="case" val="genitiveCase"/>
<FormRepresentation> <feat att="writtenForm" val="ølsorts"/> <feat att="inflectionalParadigm" val="MFG0016"/> <feat att="officiallyApproved" val="yes"/> <feat att="frequency" val="0.0"/></FormRepresentation></WordForm>
<WordForm><feat att="grammaticalGender" val="commonGender"/><feat att="definiteness" val="indefinite"/><feat att="grammaticalNumber" val="plural"/><feat att="case" val="unspecified"/>
<FormRepresentation> <feat att="writtenForm" val="ølsorter"/> <feat att="inflectionalParadigm" val="MFG0016"/> <feat att="officiallyApproved" val="yes"/> <feat att="frequency" val=".0893"/></FormRepresentation></WordForm>
<WordForm><feat att="grammaticalGender" val="commonGender"/><feat att="definiteness" val="indefinite"/><feat att="grammaticalNumber" val="plural"/><feat att="case" val="genitiveCase"/>
<FormRepresentation> <feat att="writtenForm" val="ølsorters"/> <feat att="inflectionalParadigm" val="MFG0016"/> <feat att="officiallyApproved" val="yes"/> <feat att="frequency" val="0.0"/></FormRepresentation></WordForm>
<WordForm><feat att="grammaticalGender" val="commonGender"/><feat att="definiteness" val="definite"/><feat att="grammaticalNumber" val="singular"/><feat att="case" val="unspecified"/>
<FormRepresentation> <feat att="writtenForm" val="ølsorten"/> <feat att="inflectionalParadigm" val="MFG0016"/> <feat att="officiallyApproved" val="yes"/> <feat att="frequency" val="0.0"/></FormRepresentation></WordForm>
<WordForm><feat att="grammaticalGender" val="commonGender"/><feat att="definiteness" val="definite"/><feat att="grammaticalNumber" val="singular"/><feat att="case" val="genitiveCase"/>
<FormRepresentation> <feat att="writtenForm" val="ølsortens"/> <feat att="inflectionalParadigm" val="MFG0016"/> <feat att="officiallyApproved" val="yes"/> <feat att="frequency" val="0.0"/></FormRepresentation></WordForm>
<WordForm><feat att="grammaticalGender" val="commonGender"/><feat att="definiteness" val="definite"/><feat att="grammaticalNumber" val="plural"/><feat att="case" val="unspecified"/>
<FormRepresentation> <feat att="writtenForm" val="ølsorterne"/> <feat att="inflectionalParadigm" val="MFG0016"/> <feat att="officiallyApproved" val="yes"/> <feat att="frequency" val="0.0"/></FormRepresentation></WordForm>
<WordForm><feat att="grammaticalGender" val="commonGender"/><feat att="definiteness" val="definite"/><feat att="grammaticalNumber" val="plural"/><feat att="case" val="genitiveCase"/>
<FormRepresentation> <feat att="writtenForm" val="ølsorternes"/> <feat att="inflectionalParadigm" val="MFG0016"/> <feat att="officiallyApproved" val="yes"/> <feat att="frequency" val="0.0"/></FormRepresentation></WordForm>
</LexicalEntry> 
<LexicalEntry><feat att="partOfSpeech" val="commonNoun"/> 
<feat att="id" val="GMU_ØMHED_1"/> 
<feat att="morphologicalUnitId" val="ØMHED"/> 
<feat att="originalSource" val="PAROLE"/> 
<feat att="independentWord" val="yes"/> 
<Lemma><FormRepresentation> <feat att="writtenForm" val="ømhed"/> <feat att="officiallyApproved" val="yes"/> 
<feat att="joiningElement" val="Not analyzed"/> 
</FormRepresentation> </Lemma> 
<WordForm><feat att="grammaticalGender" val="commonGender"/><feat att="definiteness" val="indefinite"/><feat att="grammaticalNumber" val="singular"/><feat att="case" val="unspecified"/>
<FormRepresentation> <feat att="writtenForm" val="ømhed"/> <feat att="inflectionalParadigm" val="MFG0016"/> <feat att="officiallyApproved" val="yes"/> <feat att="frequency" val="7.0179"/></FormRepresentation></WordForm>
<WordForm><feat att="grammaticalGender" val="commonGender"/><feat att="definiteness" val="indefinite"/><feat att="grammaticalNumber" val="singular"/><feat att="case" val="genitiveCase"/>
<FormRepresentation> <feat att="writtenForm" val="ømheds"/> <feat att="inflectionalParadigm" val="MFG0016"/> <feat att="officiallyApproved" val="yes"/> <feat att="frequency" val=".0179"/></FormRepresentation></WordForm>
<WordForm><feat att="grammaticalGender" val="commonGender"/><feat att="definiteness" val="indefinite"/><feat att="grammaticalNumber" val="plural"/><feat att="case" val="unspecified"/>
<FormRepresentation> <feat att="writtenForm" val="ømheder"/> <feat att="inflectionalParadigm" val="MFG0016"/> <feat att="officiallyApproved" val="yes"/> <feat att="frequency" val="0.0"/></FormRepresentation></WordForm>
<WordForm><feat att="grammaticalGender" val="commonGender"/><feat att="definiteness" val="indefinite"/><feat att="grammaticalNumber" val="plural"/><feat att="case" val="genitiveCase"/>
<FormRepresentation> <feat att="writtenForm" val="ømheders"/> <feat att="inflectionalParadigm" val="MFG0016"/> <feat att="officiallyApproved" val="yes"/> <feat att="frequency" val="0.0"/></FormRepresentation></WordForm>
<WordForm><feat att="grammaticalGender" val="commonGender"/><feat att="definiteness" val="definite"/><feat att="grammaticalNumber" val="singular"/><feat att="case" val="unspecified"/>
<FormRepresentation> <feat att="writtenForm" val="ømheden"/> <feat att="inflectionalParadigm" val="MFG0016"/> <feat att="officiallyApproved" val="yes"/> <feat att="frequency" val=".8393"/></FormRepresentation></WordForm>
<WordForm><feat att="grammaticalGender" val="commonGender"/><feat att="definiteness" val="definite"/><feat att="grammaticalNumber" val="singular"/><feat att="case" val="genitiveCase"/>
<FormRepresentation> <feat att="writtenForm" val="ømhedens"/> <feat att="inflectionalParadigm" val="MFG0016"/> <feat att="officiallyApproved" val="yes"/> <feat att="frequency" val=".0357"/></FormRepresentation></WordForm>
<WordForm><feat att="grammaticalGender" val="commonGender"/><feat att="definiteness" val="definite"/><feat att="grammaticalNumber" val="plural"/><feat att="case" val="unspecified"/>
<FormRepresentation> <feat att="writtenForm" val="ømhederne"/> <feat att="inflectionalParadigm" val="MFG0016"/> <feat att="officiallyApproved" val="yes"/> <feat att="frequency" val="0.0"/></FormRepresentation></WordForm>
<WordForm><feat att="grammaticalGender" val="commonGender"/><feat att="definiteness" val="definite"/><feat att="grammaticalNumber" val="plural"/><feat att="case" val="genitiveCase"/>
<FormRepresentation> <feat att="writtenForm" val="ømhedernes"/> <feat att="inflectionalParadigm" val="MFG0016"/> <feat att="officiallyApproved" val="yes"/> <feat att="frequency" val="0.0"/></FormRepresentation></WordForm>
</LexicalEntry> 
<LexicalEntry><feat att="partOfSpeech" val="commonNoun"/> 
<feat att="id" val="GMU_ØNSKE,1_1"/> 
<feat att="morphologicalUnitId" val="ØNSKE_1"/> 
<feat att="originalSource" val="PAROLE"/> 
<feat att="independentWord" val="yes"/> 
<Lemma><FormRepresentation> <feat att="writtenForm" val="ønske"/> <feat att="officiallyApproved" val="yes"/> 
<feat att="joiningElement" val="nil"/> 
<feat att="joiningElementResult" val="ønske"/> 
</FormRepresentation> </Lemma> 
<WordForm><feat att="grammaticalGender" val="neuter"/><feat att="definiteness" val="indefinite"/><feat att="grammaticalNumber" val="singular"/><feat att="case" val="unspecified"/>
<FormRepresentation> <feat att="writtenForm" val="ønske"/> <feat att="inflectionalParadigm" val="MFG0092"/> <feat att="officiallyApproved" val="yes"/> <feat att="frequency" val="90.125"/></FormRepresentation></WordForm>
<WordForm><feat att="grammaticalGender" val="neuter"/><feat att="definiteness" val="indefinite"/><feat att="grammaticalNumber" val="singular"/><feat att="case" val="genitiveCase"/>
<FormRepresentation> <feat att="writtenForm" val="ønskes"/> <feat att="inflectionalParadigm" val="MFG0092"/> <feat att="officiallyApproved" val="yes"/> <feat att="frequency" val="6.9643"/></FormRepresentation></WordForm>
<WordForm><feat att="grammaticalGender" val="neuter"/><feat att="definiteness" val="indefinite"/><feat att="grammaticalNumber" val="plural"/><feat att="case" val="unspecified"/>
<FormRepresentation> <feat att="writtenForm" val="ønsker"/> <feat att="inflectionalParadigm" val="MFG0092"/> <feat att="officiallyApproved" val="yes"/> <feat att="frequency" val="262.5536"/></FormRepresentation></WordForm>
<WordForm><feat att="grammaticalGender" val="neuter"/><feat att="definiteness" val="indefinite"/><feat att="grammaticalNumber" val="plural"/><feat att="case" val="genitiveCase"/>
<FormRepresentation> <feat att="writtenForm" val="ønskers"/> <feat att="inflectionalParadigm" val="MFG0092"/> <feat att="officiallyApproved" val="yes"/> <feat att="frequency" val=".0893"/></FormRepresentation></WordForm>
<WordForm><feat att="grammaticalGender" val="neuter"/><feat att="definiteness" val="definite"/><feat att="grammaticalNumber" val="singular"/><feat att="case" val="unspecified"/>
<FormRepresentation> <feat att="writtenForm" val="ønsket"/> <feat att="inflectionalParadigm" val="MFG0092"/> <feat att="officiallyApproved" val="yes"/> <feat att="frequency" val="45."/></FormRepresentation></WordForm>
<WordForm><feat att="grammaticalGender" val="neuter"/><feat att="definiteness" val="definite"/><feat att="grammaticalNumber" val="singular"/><feat att="case" val="genitiveCase"/>
<FormRepresentation> <feat att="writtenForm" val="ønskets"/> <feat att="inflectionalParadigm" val="MFG0092"/> <feat att="officiallyApproved" val="yes"/> <feat att="frequency" val=".0179"/></FormRepresentation></WordForm>
<WordForm><feat att="grammaticalGender" val="neuter"/><feat att="definiteness" val="definite"/><feat att="grammaticalNumber" val="plural"/><feat att="case" val="unspecified"/>
<FormRepresentation> <feat att="writtenForm" val="ønskerne"/> <feat att="inflectionalParadigm" val="MFG0092"/> <feat att="officiallyApproved" val="yes"/> <feat att="frequency" val="1.5179"/></FormRepresentation></WordForm>
<WordForm><feat att="grammaticalGender" val="neuter"/><feat att="definiteness" val="definite"/><feat att="grammaticalNumber" val="plural"/><feat att="case" val="genitiveCase"/>
<FormRepresentation> <feat att="writtenForm" val="ønskernes"/> <feat att="inflectionalParadigm" val="MFG0092"/> <feat att="officiallyApproved" val="yes"/> <feat att="frequency" val=".0179"/></FormRepresentation></WordForm>
</LexicalEntry> 
<LexicalEntry><feat att="partOfSpeech" val="commonNoun"/> 
<feat att="id" val="GMU_ØNSKEDRØM_1"/> 
<feat att="morphologicalUnitId" val="ØNSKEDRØM"/> 
<feat att="originalSource" val="PAROLE"/> 
<feat att="independentWord" val="yes"/> 
<feat att="decomposition" val="ønske+drøm"/> 
<Lemma><FormRepresentation> <feat att="writtenForm" val="ønskedrøm"/> <feat att="officiallyApproved" val="yes"/> 
<feat att="joiningElement" val="Not analyzed"/> 
</FormRepresentation> </Lemma> 
<WordForm><feat att="grammaticalGender" val="commonGender"/><feat att="definiteness" val="indefinite"/><feat att="grammaticalNumber" val="singular"/><feat att="case" val="unspecified"/>
<FormRepresentation> <feat att="writtenForm" val="ønskedrøm"/> <feat att="inflectionalParadigm" val="MFG0071"/> <feat att="officiallyApproved" val="yes"/> <feat att="frequency" val=".9107"/></FormRepresentation></WordForm>
<WordForm><feat att="grammaticalGender" val="commonGender"/><feat att="definiteness" val="indefinite"/><feat att="grammaticalNumber" val="singular"/><feat att="case" val="genitiveCase"/>
<FormRepresentation> <feat att="writtenForm" val="ønskedrøms"/> <feat att="inflectionalParadigm" val="MFG0071"/> <feat att="officiallyApproved" val="yes"/> <feat att="frequency" val="0.0"/></FormRepresentation></WordForm>
<WordForm><feat att="grammaticalGender" val="commonGender"/><feat att="definiteness" val="indefinite"/><feat att="grammaticalNumber" val="plural"/><feat att="case" val="unspecified"/>
<FormRepresentation> <feat att="writtenForm" val="ønskedrømme"/> <feat att="inflectionalParadigm" val="MFG0071"/> <feat att="officiallyApproved" val="yes"/> <feat att="frequency" val=".4821"/></FormRepresentation></WordForm>
<WordForm><feat att="grammaticalGender" val="commonGender"/><feat att="definiteness" val="indefinite"/><feat att="grammaticalNumber" val="plural"/><feat att="case" val="genitiveCase"/>
<FormRepresentation> <feat att="writtenForm" val="ønskedrømmes"/> <feat att="inflectionalParadigm" val="MFG0071"/> <feat att="officiallyApproved" val="yes"/> <feat att="frequency" val="0.0"/></FormRepresentation></WordForm>
<WordForm><feat att="grammaticalGender" val="commonGender"/><feat att="definiteness" val="definite"/><feat att="grammaticalNumber" val="singular"/><feat att="case" val="unspecified"/>
<FormRepresentation> <feat att="writtenForm" val="ønskedrømmen"/> <feat att="inflectionalParadigm" val="MFG0071"/> <feat att="officiallyApproved" val="yes"/> <feat att="frequency" val=".0536"/></FormRepresentation></WordForm>
<WordForm><feat att="grammaticalGender" val="commonGender"/><feat att="definiteness" val="definite"/><feat att="grammaticalNumber" val="singular"/><feat att="case" val="genitiveCase"/>
<FormRepresentation> <feat att="writtenForm" val="ønskedrømmens"/> <feat att="inflectionalParadigm" val="MFG0071"/> <feat att="officiallyApproved" val="yes"/> <feat att="frequency" val="0.0"/></FormRepresentation></WordForm>
<WordForm><feat att="grammaticalGender" val="commonGender"/><feat att="definiteness" val="definite"/><feat att="grammaticalNumber" val="plural"/><feat att="case" val="unspecified"/>
<FormRepresentation> <feat att="writtenForm" val="ønskedrømmene"/> <feat att="inflectionalParadigm" val="MFG0071"/> <feat att="officiallyApproved" val="yes"/> <feat att="frequency" val=".0179"/></FormRepresentation></WordForm>
<WordForm><feat att="grammaticalGender" val="commonGender"/><feat att="definiteness" val="definite"/><feat att="grammaticalNumber" val="plural"/><feat att="case" val="genitiveCase"/>
<FormRepresentation> <feat att="writtenForm" val="ønskedrømmenes"/> <feat att="inflectionalParadigm" val="MFG0071"/> <feat att="officiallyApproved" val="yes"/> <feat att="frequency" val="0.0"/></FormRepresentation></WordForm>
</LexicalEntry> 
<LexicalEntry><feat att="partOfSpeech" val="commonNoun"/> 
<feat att="id" val="GMU_ØNSKELIGHED_1"/> 
<feat att="morphologicalUnitId" val="ØNSKELIGHED"/> 
<feat att="originalSource" val="DDO"/> 
<feat att="independentWord" val="yes"/> 
<Lemma><FormRepresentation> <feat att="writtenForm" val="ønskelighed"/> <feat att="officiallyApproved" val="yes"/> 
<feat att="joiningElement" val="Not analyzed"/> 
</FormRepresentation> </Lemma> 
<WordForm><feat att="grammaticalGender" val="commonGender"/><feat att="definiteness" val="indefinite"/><feat att="grammaticalNumber" val="singular"/><feat att="case" val="unspecified"/>
<FormRepresentation> <feat att="writtenForm" val="ønskelighed"/> <feat att="inflectionalParadigm" val="MFG0220"/> <feat att="officiallyApproved" val="yes"/> <feat att="frequency" val=".0179"/></FormRepresentation></WordForm>
<WordForm><feat att="grammaticalGender" val="commonGender"/><feat att="definiteness" val="indefinite"/><feat att="grammaticalNumber" val="singular"/><feat att="case" val="genitiveCase"/>
<FormRepresentation> <feat att="writtenForm" val="ønskeligheds"/> <feat att="inflectionalParadigm" val="MFG0220"/> <feat att="officiallyApproved" val="yes"/> <feat att="frequency" val="0.0"/></FormRepresentation></WordForm>
<WordForm><feat att="grammaticalGender" val="commonGender"/><feat att="definiteness" val="definite"/><feat att="grammaticalNumber" val="singular"/><feat att="case" val="unspecified"/>
<FormRepresentation> <feat att="writtenForm" val="ønskeligheden"/> <feat att="inflectionalParadigm" val="MFG0220"/> <feat att="officiallyApproved" val="yes"/> <feat att="frequency" val=".1071"/></FormRepresentation></WordForm>
<WordForm><feat att="grammaticalGender" val="commonGender"/><feat att="definiteness" val="definite"/><feat att="grammaticalNumber" val="singular"/><feat att="case" val="genitiveCase"/>
<FormRepresentation> <feat att="writtenForm" val="ønskelighedens"/> <feat att="inflectionalParadigm" val="MFG0220"/> <feat att="officiallyApproved" val="yes"/> <feat att="frequency" val="0.0"/></FormRepresentation></WordForm>
</LexicalEntry> 
<LexicalEntry><feat att="partOfSpeech" val="commonNoun"/> 
<feat att="id" val="GMU_ØNSKELISTE_1"/> 
<feat att="morphologicalUnitId" val="ØNSKELISTE"/> 
<feat att="originalSource" val="DDO"/> 
<feat att="independentWord" val="yes"/> 
<feat att="decomposition" val="ønske+liste"/> 
<Lemma><FormRepresentation> <feat att="writtenForm" val="ønskeliste"/> <feat att="officiallyApproved" val="yes"/> 
<feat att="joiningElement" val="Not analyzed"/> 
</FormRepresentation> </Lemma> 
<WordForm><feat att="grammaticalGender" val="commonGender"/><feat att="definiteness" val="indefinite"/><feat att="grammaticalNumber" val="singular"/><feat att="case" val="unspecified"/>
<FormRepresentation> <feat att="writtenForm" val="ønskeliste"/> <feat att="inflectionalParadigm" val="MFG0076"/> <feat att="officiallyApproved" val="yes"/> <feat att="frequency" val="1.0893"/></FormRepresentation></WordForm>
<WordForm><feat att="grammaticalGender" val="commonGender"/><feat att="definiteness" val="indefinite"/><feat att="grammaticalNumber" val="singular"/><feat att="case" val="genitiveCase"/>
<FormRepresentation> <feat att="writtenForm" val="ønskelistes"/> <feat att="inflectionalParadigm" val="MFG0076"/> <feat att="officiallyApproved" val="yes"/> <feat att="frequency" val="0.0"/></FormRepresentation></WordForm>
<WordForm><feat att="grammaticalGender" val="commonGender"/><feat att="definiteness" val="indefinite"/><feat att="grammaticalNumber" val="plural"/><feat att="case" val="unspecified"/>
<FormRepresentation> <feat att="writtenForm" val="ønskelister"/> <feat att="inflectionalParadigm" val="MFG0076"/> <feat att="officiallyApproved" val="yes"/> <feat att="frequency" val=".0714"/></FormRepresentation></WordForm>
<WordForm><feat att="grammaticalGender" val="commonGender"/><feat att="definiteness" val="indefinite"/><feat att="grammaticalNumber" val="plural"/><feat att="case" val="genitiveCase"/>
<FormRepresentation> <feat att="writtenForm" val="ønskelisters"/> <feat att="inflectionalParadigm" val="MFG0076"/> <feat att="officiallyApproved" val="yes"/> <feat att="frequency" val="0.0"/></FormRepresentation></WordForm>
<WordForm><feat att="grammaticalGender" val="commonGender"/><feat att="definiteness" val="definite"/><feat att="grammaticalNumber" val="singular"/><feat att="case" val="unspecified"/>
<FormRepresentation> <feat att="writtenForm" val="ønskelisten"/> <feat att="inflectionalParadigm" val="MFG0076"/> <feat att="officiallyApproved" val="yes"/> <feat att="frequency" val=".5893"/></FormRepresentation></WordForm>
<WordForm><feat att="grammaticalGender" val="commonGender"/><feat att="definiteness" val="definite"/><feat att="grammaticalNumber" val="singular"/><feat att="case" val="genitiveCase"/>
<FormRepresentation> <feat att="writtenForm" val="ønskelistens"/> <feat att="inflectionalParadigm" val="MFG0076"/> <feat att="officiallyApproved" val="yes"/> <feat att="frequency" val="0.0"/></FormRepresentation></WordForm>
<WordForm><feat att="grammaticalGender" val="commonGender"/><feat att="definiteness" val="definite"/><feat att="grammaticalNumber" val="plural"/><feat att="case" val="unspecified"/>
<FormRepresentation> <feat att="writtenForm" val="ønskelisterne"/> <feat att="inflectionalParadigm" val="MFG0076"/> <feat att="officiallyApproved" val="yes"/> <feat att="frequency" val="0.0"/></FormRepresentation></WordForm>
<WordForm><feat att="grammaticalGender" val="commonGender"/><feat att="definiteness" val="definite"/><feat att="grammaticalNumber" val="plural"/><feat att="case" val="genitiveCase"/>
<FormRepresentation> <feat att="writtenForm" val="ønskelisternes"/> <feat att="inflectionalParadigm" val="MFG0076"/> <feat att="officiallyApproved" val="yes"/> <feat att="frequency" val="0.0"/></FormRepresentation></WordForm>
</LexicalEntry> 
<LexicalEntry><feat att="partOfSpeech" val="commonNoun"/> 
<feat att="id" val="GMU_ØNSKEPROGRAM_1"/> 
<feat att="morphologicalUnitId" val="ØNSKEPROGRAM"/> 
<feat att="originalSource" val="DDO"/> 
<feat att="independentWord" val="yes"/> 
<feat att="decomposition" val="ønske+program"/> 
<Lemma><FormRepresentation> <feat att="writtenForm" val="ønskeprogram"/> <feat att="officiallyApproved" val="yes"/> 
<feat att="joiningElement" val="Not analyzed"/> 
</FormRepresentation> </Lemma> 
<WordForm><feat att="grammaticalGender" val="neuter"/><feat att="definiteness" val="indefinite"/><feat att="grammaticalNumber" val="singular"/><feat att="case" val="unspecified"/>
<FormRepresentation> <feat att="writtenForm" val="ønskeprogram"/> <feat att="inflectionalParadigm" val="MFG0074"/> <feat att="officiallyApproved" val="yes"/> <feat att="frequency" val=".0179"/></FormRepresentation></WordForm>
<WordForm><feat att="grammaticalGender" val="neuter"/><feat att="definiteness" val="indefinite"/><feat att="grammaticalNumber" val="singular"/><feat att="case" val="genitiveCase"/>
<FormRepresentation> <feat att="writtenForm" val="ønskeprograms"/> <feat att="inflectionalParadigm" val="MFG0074"/> <feat att="officiallyApproved" val="yes"/> <feat att="frequency" val="0.0"/></FormRepresentation></WordForm>
<WordForm><feat att="grammaticalGender" val="neuter"/><feat att="definiteness" val="indefinite"/><feat att="grammaticalNumber" val="plural"/><feat att="case" val="unspecified"/>
<FormRepresentation> <feat att="writtenForm" val="ønskeprogrammer"/> <feat att="inflectionalParadigm" val="MFG0074"/> <feat att="officiallyApproved" val="yes"/> <feat att="frequency" val=".0714"/></FormRepresentation></WordForm>
<WordForm><feat att="grammaticalGender" val="neuter"/><feat att="definiteness" val="indefinite"/><feat att="grammaticalNumber" val="plural"/><feat att="case" val="genitiveCase"/>
<FormRepresentation> <feat att="writtenForm" val="ønskeprogrammers"/> <feat att="inflectionalParadigm" val="MFG0074"/> <feat att="officiallyApproved" val="yes"/> <feat att="frequency" val="0.0"/></FormRepresentation></WordForm>
<WordForm><feat att="grammaticalGender" val="neuter"/><feat att="definiteness" val="definite"/><feat att="grammaticalNumber" val="singular"/><feat att="case" val="unspecified"/>
<FormRepresentation> <feat att="writtenForm" val="ønskeprogrammet"/> <feat att="inflectionalParadigm" val="MFG0074"/> <feat att="officiallyApproved" val="yes"/> <feat att="frequency" val="0.0"/></FormRepresentation></WordForm>
<WordForm><feat att="grammaticalGender" val="neuter"/><feat att="definiteness" val="definite"/><feat att="grammaticalNumber" val="singular"/><feat att="case" val="genitiveCase"/>
<FormRepresentation> <feat att="writtenForm" val="ønskeprogrammets"/> <feat att="inflectionalParadigm" val="MFG0074"/> <feat att="officiallyApproved" val="yes"/> <feat att="frequency" val="0.0"/></FormRepresentation></WordForm>
<WordForm><feat att="grammaticalGender" val="neuter"/><feat att="definiteness" val="definite"/><feat att="grammaticalNumber" val="plural"/><feat att="case" val="unspecified"/>
<FormRepresentation> <feat att="writtenForm" val="ønskeprogrammerne"/> <feat att="inflectionalParadigm" val="MFG0074"/> <feat att="officiallyApproved" val="yes"/> <feat att="frequency" val="0.0"/></FormRepresentation></WordForm>
<WordForm><feat att="grammaticalGender" val="neuter"/><feat att="definiteness" val="definite"/><feat att="grammaticalNumber" val="plural"/><feat att="case" val="genitiveCase"/>
<FormRepresentation> <feat att="writtenForm" val="ønskeprogrammernes"/> <feat att="inflectionalParadigm" val="MFG0074"/> <feat att="officiallyApproved" val="yes"/> <feat att="frequency" val="0.0"/></FormRepresentation></WordForm>
</LexicalEntry> 
<LexicalEntry><feat att="partOfSpeech" val="commonNoun"/> 
<feat att="id" val="GMU_ØNSKESITUATION_1"/> 
<feat att="morphologicalUnitId" val="ØNSKESITUATION"/> 
<feat att="originalSource" val="DDO"/> 
<feat att="independentWord" val="yes"/> 
<feat att="decomposition" val="ønske+situation"/> 
<Lemma><FormRepresentation> <feat att="writtenForm" val="ønskesituation"/> <feat att="officiallyApproved" val="yes"/> 
<feat att="joiningElement" val="Not analyzed"/> 
</FormRepresentation> </Lemma> 
<WordForm><feat att="grammaticalGender" val="commonGender"/><feat att="definiteness" val="indefinite"/><feat att="grammaticalNumber" val="singular"/><feat att="case" val="unspecified"/>
<FormRepresentation> <feat att="writtenForm" val="ønskesituation"/> <feat att="inflectionalParadigm" val="MFG0016"/> <feat att="officiallyApproved" val="yes"/> <feat att="frequency" val=".3036"/></FormRepresentation></WordForm>
<WordForm><feat att="grammaticalGender" val="commonGender"/><feat att="definiteness" val="indefinite"/><feat att="grammaticalNumber" val="singular"/><feat att="case" val="genitiveCase"/>
<FormRepresentation> <feat att="writtenForm" val="ønskesituations"/> <feat att="inflectionalParadigm" val="MFG0016"/> <feat att="officiallyApproved" val="yes"/> <feat att="frequency" val="0.0"/></FormRepresentation></WordForm>
<WordForm><feat att="grammaticalGender" val="commonGender"/><feat att="definiteness" val="indefinite"/><feat att="grammaticalNumber" val="plural"/><feat att="case" val="unspecified"/>
<FormRepresentation> <feat att="writtenForm" val="ønskesituationer"/> <feat att="inflectionalParadigm" val="MFG0016"/> <feat att="officiallyApproved" val="yes"/> <feat att="frequency" val="0.0"/></FormRepresentation></WordForm>
<WordForm><feat att="grammaticalGender" val="commonGender"/><feat att="definiteness" val="indefinite"/><feat att="grammaticalNumber" val="plural"/><feat att="case" val="genitiveCase"/>
<FormRepresentation> <feat att="writtenForm" val="ønskesituationers"/> <feat att="inflectionalParadigm" val="MFG0016"/> <feat att="officiallyApproved" val="yes"/> <feat att="frequency" val="0.0"/></FormRepresentation></WordForm>
<WordForm><feat att="grammaticalGender" val="commonGender"/><feat att="definiteness" val="definite"/><feat att="grammaticalNumber" val="singular"/><feat att="case" val="unspecified"/>
<FormRepresentation> <feat att="writtenForm" val="ønskesituationen"/> <feat att="inflectionalParadigm" val="MFG0016"/> <feat att="officiallyApproved" val="yes"/> <feat att="frequency" val="0.0"/></FormRepresentation></WordForm>
<WordForm><feat att="grammaticalGender" val="commonGender"/><feat att="definiteness" val="definite"/><feat att="grammaticalNumber" val="singular"/><feat att="case" val="genitiveCase"/>
<FormRepresentation> <feat att="writtenForm" val="ønskesituationens"/> <feat att="inflectionalParadigm" val="MFG0016"/> <feat att="officiallyApproved" val="yes"/> <feat att="frequency" val="0.0"/></FormRepresentation></WordForm>
<WordForm><feat att="grammaticalGender" val="commonGender"/><feat att="definiteness" val="definite"/><feat att="grammaticalNumber" val="plural"/><feat att="case" val="unspecified"/>
<FormRepresentation> <feat att="writtenForm" val="ønskesituationerne"/> <feat att="inflectionalParadigm" val="MFG0016"/> <feat att="officiallyApproved" val="yes"/> <feat att="frequency" val="0.0"/></FormRepresentation></WordForm>
<WordForm><feat att="grammaticalGender" val="commonGender"/><feat att="definiteness" val="definite"/><feat att="grammaticalNumber" val="plural"/><feat att="case" val="genitiveCase"/>
<FormRepresentation> <feat att="writtenForm" val="ønskesituationernes"/> <feat att="inflectionalParadigm" val="MFG0016"/> <feat att="officiallyApproved" val="yes"/> <feat att="frequency" val="0.0"/></FormRepresentation></WordForm>
</LexicalEntry> 
<LexicalEntry><feat att="partOfSpeech" val="commonNoun"/> 
<feat att="id" val="GMU_ØRE,3_1"/> 
<feat att="morphologicalUnitId" val="ØRE_3"/> 
<feat att="originalSource" val="PAROLE"/> 
<feat att="independentWord" val="yes"/> 
<Lemma><FormRepresentation> <feat att="writtenForm" val="øre"/> <feat att="officiallyApproved" val="yes"/> 
<feat att="joiningElement" val="nil"/> 
<feat att="joiningElementResult" val="øre"/> 
</FormRepresentation> </Lemma> 
<WordForm><feat att="grammaticalGender" val="commonGender"/><feat att="definiteness" val="indefinite"/><feat att="grammaticalNumber" val="singular"/><feat att="case" val="unspecified"/>
<FormRepresentation> <feat att="writtenForm" val="øre"/> <feat att="inflectionalParadigm" val="MFG0075"/> <feat att="officiallyApproved" val="yes"/> <feat att="frequency" val="39.3036"/></FormRepresentation></WordForm>
<WordForm><feat att="grammaticalGender" val="commonGender"/><feat att="definiteness" val="indefinite"/><feat att="grammaticalNumber" val="singular"/><feat att="case" val="genitiveCase"/>
<FormRepresentation> <feat att="writtenForm" val="øres"/> <feat att="inflectionalParadigm" val="MFG0075"/> <feat att="officiallyApproved" val="yes"/> <feat att="frequency" val=".3929"/></FormRepresentation></WordForm>
<WordForm><feat att="grammaticalGender" val="commonGender"/><feat att="definiteness" val="indefinite"/><feat att="grammaticalNumber" val="plural"/><feat att="case" val="unspecified"/>
<FormRepresentation> <feat att="writtenForm" val="øre"/> <feat att="inflectionalParadigm" val="MFG0075"/> <feat att="officiallyApproved" val="yes"/> <feat att="frequency" val="39.3036"/></FormRepresentation></WordForm>
<WordForm><feat att="grammaticalGender" val="commonGender"/><feat att="definiteness" val="indefinite"/><feat att="grammaticalNumber" val="plural"/><feat att="case" val="genitiveCase"/>
<FormRepresentation> <feat att="writtenForm" val="øres"/> <feat att="inflectionalParadigm" val="MFG0075"/> <feat att="officiallyApproved" val="yes"/> <feat att="frequency" val=".3929"/></FormRepresentation></WordForm>
<WordForm><feat att="grammaticalGender" val="commonGender"/><feat att="definiteness" val="definite"/><feat att="grammaticalNumber" val="singular"/><feat att="case" val="unspecified"/>
<FormRepresentation> <feat att="writtenForm" val="øren"/> <feat att="inflectionalParadigm" val="MFG0075"/> <feat att="officiallyApproved" val="yes"/> <feat att="frequency" val="4.0179"/></FormRepresentation></WordForm>
<WordForm><feat att="grammaticalGender" val="commonGender"/><feat att="definiteness" val="definite"/><feat att="grammaticalNumber" val="singular"/><feat att="case" val="genitiveCase"/>
<FormRepresentation> <feat att="writtenForm" val="ørens"/> <feat att="inflectionalParadigm" val="MFG0075"/> <feat att="officiallyApproved" val="yes"/> <feat att="frequency" val="0.0"/></FormRepresentation></WordForm>
<WordForm><feat att="grammaticalGender" val="commonGender"/><feat att="definiteness" val="definite"/><feat att="grammaticalNumber" val="plural"/><feat att="case" val="unspecified"/>
<FormRepresentation> <feat att="writtenForm" val="ørene"/> <feat att="inflectionalParadigm" val="MFG0075"/> <feat att="officiallyApproved" val="yes"/> <feat att="frequency" val="2.5357"/></FormRepresentation></WordForm>
<WordForm><feat att="grammaticalGender" val="commonGender"/><feat att="definiteness" val="definite"/><feat att="grammaticalNumber" val="plural"/><feat att="case" val="genitiveCase"/>
<FormRepresentation> <feat att="writtenForm" val="ørenes"/> <feat att="inflectionalParadigm" val="MFG0075"/> <feat att="officiallyApproved" val="yes"/> <feat att="frequency" val="0.0"/></FormRepresentation></WordForm>
</LexicalEntry> 
<LexicalEntry><feat att="partOfSpeech" val="commonNoun"/> 
<feat att="id" val="GMU_ØRE,2_1"/> 
<feat att="morphologicalUnitId" val="ØRE_2"/> 
<feat att="originalSource" val="PAROLE"/> 
<feat att="independentWord" val="yes"/> 
<Lemma><FormRepresentation> <feat att="writtenForm" val="øre"/> <feat att="officiallyApproved" val="yes"/> 
<feat att="joiningElement" val="nil"/> 
<feat att="joiningElementResult" val="øre"/> 
</FormRepresentation> </Lemma> 
<WordForm><feat att="grammaticalGender" val="neuter"/><feat att="definiteness" val="indefinite"/><feat att="grammaticalNumber" val="singular"/><feat att="case" val="unspecified"/>
<FormRepresentation> <feat att="writtenForm" val="øre"/><feat att="inflectionalParadigm" val="MFG0092,MFG0298,MFG0609"/> <feat att="officiallyApproved" val="yes"/> <feat att="frequency" val="39.3036"/></FormRepresentation></WordForm>
<WordForm><feat att="grammaticalGender" val="neuter"/><feat att="definiteness" val="indefinite"/><feat att="grammaticalNumber" val="singular"/><feat att="case" val="genitiveCase"/>
<FormRepresentation> <feat att="writtenForm" val="øres"/><feat att="inflectionalParadigm" val="MFG0092,MFG0298,MFG0609"/> <feat att="officiallyApproved" val="yes"/> <feat att="frequency" val=".3929"/></FormRepresentation></WordForm>
<WordForm><feat att="grammaticalGender" val="neuter"/><feat att="definiteness" val="indefinite"/><feat att="grammaticalNumber" val="plural"/><feat att="case" val="unspecified"/>
<FormRepresentation> <feat att="writtenForm" val="ører"/><feat att="inflectionalParadigm" val="MFG0092,MFG0298"/> <feat att="officiallyApproved" val="yes"/> <feat att="frequency" val="20.9464"/></FormRepresentation><FormRepresentation> <feat att="writtenForm" val="øren"/> <feat att="inflectionalParadigm" val="MFG0609"/> <feat att="officiallyApproved" val="yes"/> <feat att="frequency" val="4.0179"/></FormRepresentation></WordForm>
<WordForm><feat att="grammaticalGender" val="neuter"/><feat att="definiteness" val="indefinite"/><feat att="grammaticalNumber" val="plural"/><feat att="case" val="genitiveCase"/>
<FormRepresentation> <feat att="writtenForm" val="ørers"/><feat att="inflectionalParadigm" val="MFG0092,MFG0298"/> <feat att="officiallyApproved" val="yes"/> <feat att="frequency" val=".0179"/></FormRepresentation><FormRepresentation> <feat att="writtenForm" val="ørens"/> <feat att="inflectionalParadigm" val="MFG0609"/> <feat att="officiallyApproved" val="yes"/> <feat att="frequency" val="0.0"/></FormRepresentation></WordForm>
<WordForm><feat att="grammaticalGender" val="neuter"/><feat att="definiteness" val="definite"/><feat att="grammaticalNumber" val="singular"/><feat att="case" val="unspecified"/>
<FormRepresentation> <feat att="writtenForm" val="øret"/><feat att="inflectionalParadigm" val="MFG0092,MFG0298,MFG0609"/> <feat att="officiallyApproved" val="yes"/> <feat att="frequency" val="12.1964"/></FormRepresentation></WordForm>
<WordForm><feat att="grammaticalGender" val="neuter"/><feat att="definiteness" val="definite"/><feat att="grammaticalNumber" val="singular"/><feat att="case" val="genitiveCase"/>
<FormRepresentation> <feat att="writtenForm" val="ørets"/><feat att="inflectionalParadigm" val="MFG0092,MFG0298,MFG0609"/> <feat att="officiallyApproved" val="yes"/> <feat att="frequency" val=".1607"/></FormRepresentation></WordForm>
<WordForm><feat att="grammaticalGender" val="neuter"/><feat att="definiteness" val="definite"/><feat att="grammaticalNumber" val="plural"/><feat att="case" val="unspecified"/>
<FormRepresentation> <feat att="writtenForm" val="ørerne"/> <feat att="inflectionalParadigm" val="MFG0092"/> <feat att="officiallyApproved" val="yes"/> <feat att="frequency" val="19.8214"/></FormRepresentation><FormRepresentation> <feat att="writtenForm" val="ørene"/><feat att="inflectionalParadigm" val="MFG0298,MFG0609"/> <feat att="officiallyApproved" val="yes"/> <feat att="frequency" val="2.5357"/></FormRepresentation></WordForm>
<WordForm><feat att="grammaticalGender" val="neuter"/><feat att="definiteness" val="definite"/><feat att="grammaticalNumber" val="plural"/><feat att="case" val="genitiveCase"/>
<FormRepresentation> <feat att="writtenForm" val="ørernes"/> <feat att="inflectionalParadigm" val="MFG0092"/> <feat att="officiallyApproved" val="yes"/> <feat att="frequency" val=".1071"/></FormRepresentation><FormRepresentation> <feat att="writtenForm" val="ørenes"/><feat att="inflectionalParadigm" val="MFG0298,MFG0609"/> <feat att="officiallyApproved" val="yes"/> <feat att="frequency" val="0.0"/></FormRepresentation></WordForm>
</LexicalEntry> 
<LexicalEntry><feat att="partOfSpeech" val="commonNoun"/> 
<feat att="id" val="GMU_ØRE,1_1"/> 
<feat att="morphologicalUnitId" val="ØRE_1"/> 
<feat att="originalSource" val="PAROLE"/> 
<feat att="independentWord" val="yes"/> 
<Lemma><FormRepresentation> <feat att="writtenForm" val="øre"/> <feat att="officiallyApproved" val="yes"/> 
<feat att="joiningElement" val="nil"/> 
<feat att="joiningElementResult" val="øre"/> 
</FormRepresentation> </Lemma> 
<WordForm><feat att="grammaticalGender" val="commonGender"/><feat att="definiteness" val="indefinite"/><feat att="grammaticalNumber" val="singular"/><feat att="case" val="unspecified"/>
<FormRepresentation> <feat att="writtenForm" val="øre"/><feat att="inflectionalParadigm" val="MFG0076,MFG0603"/> <feat att="officiallyApproved" val="yes"/> <feat att="frequency" val="39.3036"/></FormRepresentation></WordForm>
<WordForm><feat att="grammaticalGender" val="commonGender"/><feat att="definiteness" val="indefinite"/><feat att="grammaticalNumber" val="singular"/><feat att="case" val="genitiveCase"/>
<FormRepresentation> <feat att="writtenForm" val="øres"/><feat att="inflectionalParadigm" val="MFG0076,MFG0603"/> <feat att="officiallyApproved" val="yes"/> <feat att="frequency" val=".3929"/></FormRepresentation></WordForm>
<WordForm><feat att="grammaticalGender" val="commonGender"/><feat att="definiteness" val="indefinite"/><feat att="grammaticalNumber" val="plural"/><feat att="case" val="unspecified"/>
<FormRepresentation> <feat att="writtenForm" val="ører"/><feat att="inflectionalParadigm" val="MFG0076,MFG0603"/> <feat att="officiallyApproved" val="yes"/> <feat att="frequency" val="20.9464"/></FormRepresentation></WordForm>
<WordForm><feat att="grammaticalGender" val="commonGender"/><feat att="definiteness" val="indefinite"/><feat att="grammaticalNumber" val="plural"/><feat att="case" val="genitiveCase"/>
<FormRepresentation> <feat att="writtenForm" val="ørers"/><feat att="inflectionalParadigm" val="MFG0076,MFG0603"/> <feat att="officiallyApproved" val="yes"/> <feat att="frequency" val=".0179"/></FormRepresentation></WordForm>
<WordForm><feat att="grammaticalGender" val="commonGender"/><feat att="definiteness" val="definite"/><feat att="grammaticalNumber" val="singular"/><feat att="case" val="unspecified"/>
<FormRepresentation> <feat att="writtenForm" val="øren"/><feat att="inflectionalParadigm" val="MFG0076,MFG0603"/> <feat att="officiallyApproved" val="yes"/> <feat att="frequency" val="4.0179"/></FormRepresentation></WordForm>
<WordForm><feat att="grammaticalGender" val="commonGender"/><feat att="definiteness" val="definite"/><feat att="grammaticalNumber" val="singular"/><feat att="case" val="genitiveCase"/>
<FormRepresentation> <feat att="writtenForm" val="ørens"/><feat att="inflectionalParadigm" val="MFG0076,MFG0603"/> <feat att="officiallyApproved" val="yes"/> <feat att="frequency" val="0.0"/></FormRepresentation></WordForm>
<WordForm><feat att="grammaticalGender" val="commonGender"/><feat att="definiteness" val="definite"/><feat att="grammaticalNumber" val="plural"/><feat att="case" val="unspecified"/>
<FormRepresentation> <feat att="writtenForm" val="ørerne"/> <feat att="inflectionalParadigm" val="MFG0076"/> <feat att="officiallyApproved" val="yes"/> <feat att="frequency" val="19.8214"/></FormRepresentation><FormRepresentation> <feat att="writtenForm" val="ørene"/> <feat att="inflectionalParadigm" val="MFG0603"/> <feat att="officiallyApproved" val="yes"/> <feat att="frequency" val="2.5357"/></FormRepresentation></WordForm>
<WordForm><feat att="grammaticalGender" val="commonGender"/><feat att="definiteness" val="definite"/><feat att="grammaticalNumber" val="plural"/><feat att="case" val="genitiveCase"/>
<FormRepresentation> <feat att="writtenForm" val="ørernes"/> <feat att="inflectionalParadigm" val="MFG0076"/> <feat att="officiallyApproved" val="yes"/> <feat att="frequency" val=".1071"/></FormRepresentation><FormRepresentation> <feat att="writtenForm" val="ørenes"/> <feat att="inflectionalParadigm" val="MFG0603"/> <feat att="officiallyApproved" val="yes"/> <feat att="frequency" val="0.0"/></FormRepresentation></WordForm>
</LexicalEntry> 
<LexicalEntry><feat att="partOfSpeech" val="commonNoun"/> 
<feat att="id" val="GMU_ØREBETÆNDELSE_1"/> 
<feat att="morphologicalUnitId" val="ØREBETÆNDELSE"/> 
<feat att="originalSource" val="DDO"/> 
<feat att="independentWord" val="yes"/> 
<feat att="decomposition" val="øre+betændelse"/> 
<Lemma><FormRepresentation> <feat att="writtenForm" val="ørebetændelse"/> <feat att="officiallyApproved" val="yes"/> 
<feat att="joiningElement" val="Not analyzed"/> 
</FormRepresentation> </Lemma> 
<WordForm><feat att="grammaticalGender" val="commonGender"/><feat att="definiteness" val="indefinite"/><feat att="grammaticalNumber" val="singular"/><feat att="case" val="unspecified"/>
<FormRepresentation> <feat att="writtenForm" val="ørebetændelse"/> <feat att="inflectionalParadigm" val="MFG0076"/> <feat att="officiallyApproved" val="yes"/> <feat att="frequency" val=".1071"/></FormRepresentation></WordForm>
<WordForm><feat att="grammaticalGender" val="commonGender"/><feat att="definiteness" val="indefinite"/><feat att="grammaticalNumber" val="singular"/><feat att="case" val="genitiveCase"/>
<FormRepresentation> <feat att="writtenForm" val="ørebetændelses"/> <feat att="inflectionalParadigm" val="MFG0076"/> <feat att="officiallyApproved" val="yes"/> <feat att="frequency" val="0.0"/></FormRepresentation></WordForm>
<WordForm><feat att="grammaticalGender" val="commonGender"/><feat att="definiteness" val="indefinite"/><feat att="grammaticalNumber" val="plural"/><feat att="case" val="unspecified"/>
<FormRepresentation> <feat att="writtenForm" val="ørebetændelser"/> <feat att="inflectionalParadigm" val="MFG0076"/> <feat att="officiallyApproved" val="yes"/> <feat att="frequency" val=".0357"/></FormRepresentation></WordForm>
<WordForm><feat att="grammaticalGender" val="commonGender"/><feat att="definiteness" val="indefinite"/><feat att="grammaticalNumber" val="plural"/><feat att="case" val="genitiveCase"/>
<FormRepresentation> <feat att="writtenForm" val="ørebetændelsers"/> <feat att="inflectionalParadigm" val="MFG0076"/> <feat att="officiallyApproved" val="yes"/> <feat att="frequency" val="0.0"/></FormRepresentation></WordForm>
<WordForm><feat att="grammaticalGender" val="commonGender"/><feat att="definiteness" val="definite"/><feat att="grammaticalNumber" val="singular"/><feat att="case" val="unspecified"/>
<FormRepresentation> <feat att="writtenForm" val="ørebetændelsen"/> <feat att="inflectionalParadigm" val="MFG0076"/> <feat att="officiallyApproved" val="yes"/> <feat att="frequency" val="0.0"/></FormRepresentation></WordForm>
<WordForm><feat att="grammaticalGender" val="commonGender"/><feat att="definiteness" val="definite"/><feat att="grammaticalNumber" val="singular"/><feat att="case" val="genitiveCase"/>
<FormRepresentation> <feat att="writtenForm" val="ørebetændelsens"/> <feat att="inflectionalParadigm" val="MFG0076"/> <feat att="officiallyApproved" val="yes"/> <feat att="frequency" val="0.0"/></FormRepresentation></WordForm>
<WordForm><feat att="grammaticalGender" val="commonGender"/><feat att="definiteness" val="definite"/><feat att="grammaticalNumber" val="plural"/><feat att="case" val="unspecified"/>
<FormRepresentation> <feat att="writtenForm" val="ørebetændelserne"/> <feat att="inflectionalParadigm" val="MFG0076"/> <feat att="officiallyApproved" val="yes"/> <feat att="frequency" val="0.0"/></FormRepresentation></WordForm>
<WordForm><feat att="grammaticalGender" val="commonGender"/><feat att="definiteness" val="definite"/><feat att="grammaticalNumber" val="plural"/><feat att="case" val="genitiveCase"/>
<FormRepresentation> <feat att="writtenForm" val="ørebetændelsernes"/> <feat att="inflectionalParadigm" val="MFG0076"/> <feat att="officiallyApproved" val="yes"/> <feat att="frequency" val="0.0"/></FormRepresentation></WordForm>
</LexicalEntry> 
<LexicalEntry><feat att="partOfSpeech" val="commonNoun"/> 
<feat att="id" val="GMU_ØREDRÅBE_1"/> 
<feat att="morphologicalUnitId" val="ØREDRÅBE"/> 
<feat att="originalSource" val="DDO"/> 
<feat att="independentWord" val="yes"/> 
<feat att="decomposition" val="øre+dråbe"/> 
<Lemma><FormRepresentation> <feat att="writtenForm" val="øredråbe"/> <feat att="officiallyApproved" val="yes"/> 
<feat att="joiningElement" val="Not analyzed"/> 
</FormRepresentation> </Lemma> 
<WordForm><feat att="grammaticalGender" val="commonGender"/><feat att="definiteness" val="indefinite"/><feat att="grammaticalNumber" val="singular"/><feat att="case" val="unspecified"/>
<FormRepresentation> <feat att="writtenForm" val="øredråbe"/> <feat att="inflectionalParadigm" val="MFG0076"/> <feat att="officiallyApproved" val="yes"/> <feat att="frequency" val="0.0"/></FormRepresentation></WordForm>
<WordForm><feat att="grammaticalGender" val="commonGender"/><feat att="definiteness" val="indefinite"/><feat att="grammaticalNumber" val="singular"/><feat att="case" val="genitiveCase"/>
<FormRepresentation> <feat att="writtenForm" val="øredråbes"/> <feat att="inflectionalParadigm" val="MFG0076"/> <feat att="officiallyApproved" val="yes"/> <feat att="frequency" val="0.0"/></FormRepresentation></WordForm>
<WordForm><feat att="grammaticalGender" val="commonGender"/><feat att="definiteness" val="indefinite"/><feat att="grammaticalNumber" val="plural"/><feat att="case" val="unspecified"/>
<FormRepresentation> <feat att="writtenForm" val="øredråber"/> <feat att="inflectionalParadigm" val="MFG0076"/> <feat att="officiallyApproved" val="yes"/> <feat att="frequency" val=".0357"/></FormRepresentation></WordForm>
<WordForm><feat att="grammaticalGender" val="commonGender"/><feat att="definiteness" val="indefinite"/><feat att="grammaticalNumber" val="plural"/><feat att="case" val="genitiveCase"/>
<FormRepresentation> <feat att="writtenForm" val="øredråbers"/> <feat att="inflectionalParadigm" val="MFG0076"/> <feat att="officiallyApproved" val="yes"/> <feat att="frequency" val="0.0"/></FormRepresentation></WordForm>
<WordForm><feat att="grammaticalGender" val="commonGender"/><feat att="definiteness" val="definite"/><feat att="grammaticalNumber" val="singular"/><feat att="case" val="unspecified"/>
<FormRepresentation> <feat att="writtenForm" val="øredråben"/> <feat att="inflectionalParadigm" val="MFG0076"/> <feat att="officiallyApproved" val="yes"/> <feat att="frequency" val="0.0"/></FormRepresentation></WordForm>
<WordForm><feat att="grammaticalGender" val="commonGender"/><feat att="definiteness" val="definite"/><feat att="grammaticalNumber" val="singular"/><feat att="case" val="genitiveCase"/>
<FormRepresentation> <feat att="writtenForm" val="øredråbens"/> <feat att="inflectionalParadigm" val="MFG0076"/> <feat att="officiallyApproved" val="yes"/> <feat att="frequency" val="0.0"/></FormRepresentation></WordForm>
<WordForm><feat att="grammaticalGender" val="commonGender"/><feat att="definiteness" val="definite"/><feat att="grammaticalNumber" val="plural"/><feat att="case" val="unspecified"/>
<FormRepresentation> <feat att="writtenForm" val="øredråberne"/> <feat att="inflectionalParadigm" val="MFG0076"/> <feat att="officiallyApproved" val="yes"/> <feat att="frequency" val="0.0"/></FormRepresentation></WordForm>
<WordForm><feat att="grammaticalGender" val="commonGender"/><feat att="definiteness" val="definite"/><feat att="grammaticalNumber" val="plural"/><feat att="case" val="genitiveCase"/>
<FormRepresentation> <feat att="writtenForm" val="øredråbernes"/> <feat att="inflectionalParadigm" val="MFG0076"/> <feat att="officiallyApproved" val="yes"/> <feat att="frequency" val="0.0"/></FormRepresentation></WordForm>
</LexicalEntry> 
<LexicalEntry><feat att="partOfSpeech" val="commonNoun"/> 
<feat att="id" val="GMU_ØREFLIP_1"/> 
<feat att="morphologicalUnitId" val="ØREFLIP"/> 
<feat att="originalSource" val="PAROLE"/> 
<feat att="independentWord" val="yes"/> 
<feat att="decomposition" val="øre+flip"/> 
<Lemma><FormRepresentation> <feat att="writtenForm" val="øreflip"/> <feat att="officiallyApproved" val="yes"/> 
<feat att="joiningElement" val="nil"/> 
<feat att="joiningElementResult" val="øreflip"/> 
</FormRepresentation> </Lemma> 
<WordForm><feat att="grammaticalGender" val="commonGender"/><feat att="definiteness" val="indefinite"/><feat att="grammaticalNumber" val="singular"/><feat att="case" val="unspecified"/>
<FormRepresentation> <feat att="writtenForm" val="øreflip"/> <feat att="inflectionalParadigm" val="MFG0084"/> <feat att="officiallyApproved" val="yes"/> <feat att="frequency" val=".6964"/></FormRepresentation></WordForm>
<WordForm><feat att="grammaticalGender" val="commonGender"/><feat att="definiteness" val="indefinite"/><feat att="grammaticalNumber" val="singular"/><feat att="case" val="genitiveCase"/>
<FormRepresentation> <feat att="writtenForm" val="øreflips"/> <feat att="inflectionalParadigm" val="MFG0084"/> <feat att="officiallyApproved" val="yes"/> <feat att="frequency" val="0.0"/></FormRepresentation></WordForm>
<WordForm><feat att="grammaticalGender" val="commonGender"/><feat att="definiteness" val="indefinite"/><feat att="grammaticalNumber" val="plural"/><feat att="case" val="unspecified"/>
<FormRepresentation> <feat att="writtenForm" val="øreflipper"/> <feat att="inflectionalParadigm" val="MFG0084"/> <feat att="officiallyApproved" val="yes"/> <feat att="frequency" val=".1964"/></FormRepresentation></WordForm>
<WordForm><feat att="grammaticalGender" val="commonGender"/><feat att="definiteness" val="indefinite"/><feat att="grammaticalNumber" val="plural"/><feat att="case" val="genitiveCase"/>
<FormRepresentation> <feat att="writtenForm" val="øreflippers"/> <feat att="inflectionalParadigm" val="MFG0084"/> <feat att="officiallyApproved" val="yes"/> <feat att="frequency" val="0.0"/></FormRepresentation></WordForm>
<WordForm><feat att="grammaticalGender" val="commonGender"/><feat att="definiteness" val="definite"/><feat att="grammaticalNumber" val="singular"/><feat att="case" val="unspecified"/>
<FormRepresentation> <feat att="writtenForm" val="øreflippen"/> <feat att="inflectionalParadigm" val="MFG0084"/> <feat att="officiallyApproved" val="yes"/> <feat att="frequency" val=".4286"/></FormRepresentation></WordForm>
<WordForm><feat att="grammaticalGender" val="commonGender"/><feat att="definiteness" val="definite"/><feat att="grammaticalNumber" val="singular"/><feat att="case" val="genitiveCase"/>
<FormRepresentation> <feat att="writtenForm" val="øreflippens"/> <feat att="inflectionalParadigm" val="MFG0084"/> <feat att="officiallyApproved" val="yes"/> <feat att="frequency" val="0.0"/></FormRepresentation></WordForm>
<WordForm><feat att="grammaticalGender" val="commonGender"/><feat att="definiteness" val="definite"/><feat att="grammaticalNumber" val="plural"/><feat att="case" val="unspecified"/>
<FormRepresentation> <feat att="writtenForm" val="øreflipperne"/> <feat att="inflectionalParadigm" val="MFG0084"/> <feat att="officiallyApproved" val="yes"/> <feat att="frequency" val=".2857"/></FormRepresentation></WordForm>
<WordForm><feat att="grammaticalGender" val="commonGender"/><feat att="definiteness" val="definite"/><feat att="grammaticalNumber" val="plural"/><feat att="case" val="genitiveCase"/>
<FormRepresentation> <feat att="writtenForm" val="øreflippernes"/> <feat att="inflectionalParadigm" val="MFG0084"/> <feat att="officiallyApproved" val="yes"/> <feat att="frequency" val="0.0"/></FormRepresentation></WordForm>
</LexicalEntry> 
<LexicalEntry><feat att="partOfSpeech" val="commonNoun"/> 
<feat att="id" val="GMU_ØREGANG_1"/> 
<feat att="morphologicalUnitId" val="ØREGANG"/> 
<feat att="originalSource" val="PAROLE"/> 
<feat att="independentWord" val="yes"/> 
<feat att="decomposition" val="øre+gang"/> 
<Lemma><FormRepresentation> <feat att="writtenForm" val="øregang"/> <feat att="officiallyApproved" val="yes"/> 
<feat att="joiningElement" val="Not analyzed"/> 
</FormRepresentation> </Lemma> 
<WordForm><feat att="grammaticalGender" val="commonGender"/><feat att="definiteness" val="indefinite"/><feat att="grammaticalNumber" val="singular"/><feat att="case" val="unspecified"/>
<FormRepresentation> <feat att="writtenForm" val="øregang"/> <feat att="inflectionalParadigm" val="MFG0014"/> <feat att="officiallyApproved" val="yes"/> <feat att="frequency" val=".0893"/></FormRepresentation></WordForm>
<WordForm><feat att="grammaticalGender" val="commonGender"/><feat att="definiteness" val="indefinite"/><feat att="grammaticalNumber" val="singular"/><feat att="case" val="genitiveCase"/>
<FormRepresentation> <feat att="writtenForm" val="øregangs"/> <feat att="inflectionalParadigm" val="MFG0014"/> <feat att="officiallyApproved" val="yes"/> <feat att="frequency" val="0.0"/></FormRepresentation></WordForm>
<WordForm><feat att="grammaticalGender" val="commonGender"/><feat att="definiteness" val="indefinite"/><feat att="grammaticalNumber" val="plural"/><feat att="case" val="unspecified"/>
<FormRepresentation> <feat att="writtenForm" val="øregange"/> <feat att="inflectionalParadigm" val="MFG0014"/> <feat att="officiallyApproved" val="yes"/> <feat att="frequency" val=".3036"/></FormRepresentation></WordForm>
<WordForm><feat att="grammaticalGender" val="commonGender"/><feat att="definiteness" val="indefinite"/><feat att="grammaticalNumber" val="plural"/><feat att="case" val="genitiveCase"/>
<FormRepresentation> <feat att="writtenForm" val="øreganges"/> <feat att="inflectionalParadigm" val="MFG0014"/> <feat att="officiallyApproved" val="yes"/> <feat att="frequency" val="0.0"/></FormRepresentation></WordForm>
<WordForm><feat att="grammaticalGender" val="commonGender"/><feat att="definiteness" val="definite"/><feat att="grammaticalNumber" val="singular"/><feat att="case" val="unspecified"/>
<FormRepresentation> <feat att="writtenForm" val="øregangen"/> <feat att="inflectionalParadigm" val="MFG0014"/> <feat att="officiallyApproved" val="yes"/> <feat att="frequency" val=".6607"/></FormRepresentation></WordForm>
<WordForm><feat att="grammaticalGender" val="commonGender"/><feat att="definiteness" val="definite"/><feat att="grammaticalNumber" val="singular"/><feat att="case" val="genitiveCase"/>
<FormRepresentation> <feat att="writtenForm" val="øregangens"/> <feat att="inflectionalParadigm" val="MFG0014"/> <feat att="officiallyApproved" val="yes"/> <feat att="frequency" val=".0179"/></FormRepresentation></WordForm>
<WordForm><feat att="grammaticalGender" val="commonGender"/><feat att="definiteness" val="definite"/><feat att="grammaticalNumber" val="plural"/><feat att="case" val="unspecified"/>
<FormRepresentation> <feat att="writtenForm" val="øregangene"/> <feat att="inflectionalParadigm" val="MFG0014"/> <feat att="officiallyApproved" val="yes"/> <feat att="frequency" val=".4107"/></FormRepresentation></WordForm>
<WordForm><feat att="grammaticalGender" val="commonGender"/><feat att="definiteness" val="definite"/><feat att="grammaticalNumber" val="plural"/><feat att="case" val="genitiveCase"/>
<FormRepresentation> <feat att="writtenForm" val="øregangenes"/> <feat att="inflectionalParadigm" val="MFG0014"/> <feat att="officiallyApproved" val="yes"/> <feat att="frequency" val="0.0"/></FormRepresentation></WordForm>
</LexicalEntry> 
<LexicalEntry><feat att="partOfSpeech" val="commonNoun"/> 
<feat att="id" val="GMU_ØREMÆRKE,1_1"/> 
<feat att="morphologicalUnitId" val="ØREMÆRKE_1"/> 
<feat att="originalSource" val="PAROLE"/> 
<feat att="independentWord" val="yes"/> 
<feat att="decomposition" val="øre+mærke"/> 
<Lemma><FormRepresentation> <feat att="writtenForm" val="øremærke"/> <feat att="officiallyApproved" val="yes"/> 
<feat att="joiningElement" val="nil"/> 
<feat att="joiningElementResult" val="øremærke"/> 
</FormRepresentation> </Lemma> 
<WordForm><feat att="grammaticalGender" val="neuter"/><feat att="definiteness" val="indefinite"/><feat att="grammaticalNumber" val="singular"/><feat att="case" val="unspecified"/>
<FormRepresentation> <feat att="writtenForm" val="øremærke"/> <feat att="inflectionalParadigm" val="MFG0092"/> <feat att="officiallyApproved" val="yes"/> <feat att="frequency" val=".4107"/></FormRepresentation></WordForm>
<WordForm><feat att="grammaticalGender" val="neuter"/><feat att="definiteness" val="indefinite"/><feat att="grammaticalNumber" val="singular"/><feat att="case" val="genitiveCase"/>
<FormRepresentation> <feat att="writtenForm" val="øremærkes"/> <feat att="inflectionalParadigm" val="MFG0092"/> <feat att="officiallyApproved" val="yes"/> <feat att="frequency" val=".3393"/></FormRepresentation></WordForm>
<WordForm><feat att="grammaticalGender" val="neuter"/><feat att="definiteness" val="indefinite"/><feat att="grammaticalNumber" val="plural"/><feat att="case" val="unspecified"/>
<FormRepresentation> <feat att="writtenForm" val="øremærker"/> <feat att="inflectionalParadigm" val="MFG0092"/> <feat att="officiallyApproved" val="yes"/> <feat att="frequency" val=".125"/></FormRepresentation></WordForm>
<WordForm><feat att="grammaticalGender" val="neuter"/><feat att="definiteness" val="indefinite"/><feat att="grammaticalNumber" val="plural"/><feat att="case" val="genitiveCase"/>
<FormRepresentation> <feat att="writtenForm" val="øremærkers"/> <feat att="inflectionalParadigm" val="MFG0092"/> <feat att="officiallyApproved" val="yes"/> <feat att="frequency" val="0.0"/></FormRepresentation></WordForm>
<WordForm><feat att="grammaticalGender" val="neuter"/><feat att="definiteness" val="definite"/><feat att="grammaticalNumber" val="singular"/><feat att="case" val="unspecified"/>
<FormRepresentation> <feat att="writtenForm" val="øremærket"/> <feat att="inflectionalParadigm" val="MFG0092"/> <feat att="officiallyApproved" val="yes"/> <feat att="frequency" val="2.0714"/></FormRepresentation></WordForm>
<WordForm><feat att="grammaticalGender" val="neuter"/><feat att="definiteness" val="definite"/><feat att="grammaticalNumber" val="singular"/><feat att="case" val="genitiveCase"/>
<FormRepresentation> <feat att="writtenForm" val="øremærkets"/> <feat att="inflectionalParadigm" val="MFG0092"/> <feat att="officiallyApproved" val="yes"/> <feat att="frequency" val="0.0"/></FormRepresentation></WordForm>
<WordForm><feat att="grammaticalGender" val="neuter"/><feat att="definiteness" val="definite"/><feat att="grammaticalNumber" val="plural"/><feat att="case" val="unspecified"/>
<FormRepresentation> <feat att="writtenForm" val="øremærkerne"/> <feat att="inflectionalParadigm" val="MFG0092"/> <feat att="officiallyApproved" val="yes"/> <feat att="frequency" val=".0179"/></FormRepresentation></WordForm>
<WordForm><feat att="grammaticalGender" val="neuter"/><feat att="definiteness" val="definite"/><feat att="grammaticalNumber" val="plural"/><feat att="case" val="genitiveCase"/>
<FormRepresentation> <feat att="writtenForm" val="øremærkernes"/> <feat att="inflectionalParadigm" val="MFG0092"/> <feat att="officiallyApproved" val="yes"/> <feat att="frequency" val="0.0"/></FormRepresentation></WordForm>
</LexicalEntry> 
<LexicalEntry><feat att="partOfSpeech" val="commonNoun"/> 
<feat att="id" val="GMU_ØRERING_1"/> 
<feat att="morphologicalUnitId" val="ØRERING"/> 
<feat att="originalSource" val="PAROLE"/> 
<feat att="independentWord" val="yes"/> 
<feat att="decomposition" val="øre+n+ring"/> 
<Lemma><FormRepresentation> <feat att="writtenForm" val="ørenring"/> <feat att="officiallyApproved" val="yes"/> 
<feat att="joiningElement" val="Not analyzed"/> 
</FormRepresentation> </Lemma> 
<WordForm><feat att="grammaticalGender" val="commonGender"/><feat att="definiteness" val="indefinite"/><feat att="grammaticalNumber" val="singular"/><feat att="case" val="unspecified"/>
<FormRepresentation> <feat att="writtenForm" val="ørenring"/> <feat att="inflectionalParadigm" val="MFG0014"/> <feat att="officiallyApproved" val="yes"/> <feat att="frequency" val=".1071"/></FormRepresentation></WordForm>
<WordForm><feat att="grammaticalGender" val="commonGender"/><feat att="definiteness" val="indefinite"/><feat att="grammaticalNumber" val="singular"/><feat att="case" val="genitiveCase"/>
<FormRepresentation> <feat att="writtenForm" val="ørenrings"/> <feat att="inflectionalParadigm" val="MFG0014"/> <feat att="officiallyApproved" val="yes"/> <feat att="frequency" val="0.0"/></FormRepresentation></WordForm>
<WordForm><feat att="grammaticalGender" val="commonGender"/><feat att="definiteness" val="indefinite"/><feat att="grammaticalNumber" val="plural"/><feat att="case" val="unspecified"/>
<FormRepresentation> <feat att="writtenForm" val="ørenringe"/> <feat att="inflectionalParadigm" val="MFG0014"/> <feat att="officiallyApproved" val="yes"/> <feat att="frequency" val=".75"/></FormRepresentation></WordForm>
<WordForm><feat att="grammaticalGender" val="commonGender"/><feat att="definiteness" val="indefinite"/><feat att="grammaticalNumber" val="plural"/><feat att="case" val="genitiveCase"/>
<FormRepresentation> <feat att="writtenForm" val="ørenringes"/> <feat att="inflectionalParadigm" val="MFG0014"/> <feat att="officiallyApproved" val="yes"/> <feat att="frequency" val="0.0"/></FormRepresentation></WordForm>
<WordForm><feat att="grammaticalGender" val="commonGender"/><feat att="definiteness" val="definite"/><feat att="grammaticalNumber" val="singular"/><feat att="case" val="unspecified"/>
<FormRepresentation> <feat att="writtenForm" val="ørenringen"/> <feat att="inflectionalParadigm" val="MFG0014"/> <feat att="officiallyApproved" val="yes"/> <feat att="frequency" val=".0357"/></FormRepresentation></WordForm>
<WordForm><feat att="grammaticalGender" val="commonGender"/><feat att="definiteness" val="definite"/><feat att="grammaticalNumber" val="singular"/><feat att="case" val="genitiveCase"/>
<FormRepresentation> <feat att="writtenForm" val="ørenringens"/> <feat att="inflectionalParadigm" val="MFG0014"/> <feat att="officiallyApproved" val="yes"/> <feat att="frequency" val="0.0"/></FormRepresentation></WordForm>
<WordForm><feat att="grammaticalGender" val="commonGender"/><feat att="definiteness" val="definite"/><feat att="grammaticalNumber" val="plural"/><feat att="case" val="unspecified"/>
<FormRepresentation> <feat att="writtenForm" val="ørenringene"/> <feat att="inflectionalParadigm" val="MFG0014"/> <feat att="officiallyApproved" val="yes"/> <feat att="frequency" val=".0714"/></FormRepresentation></WordForm>
<WordForm><feat att="grammaticalGender" val="commonGender"/><feat att="definiteness" val="definite"/><feat att="grammaticalNumber" val="plural"/><feat att="case" val="genitiveCase"/>
<FormRepresentation> <feat att="writtenForm" val="ørenringenes"/> <feat att="inflectionalParadigm" val="MFG0014"/> <feat att="officiallyApproved" val="yes"/> <feat att="frequency" val="0.0"/></FormRepresentation></WordForm>
<RelatedForm><feat att="spellingVariant" val="GMU_ØRERING_2"/> <FormRepresentation><feat att="writtenForm" val="ørering"/></FormRepresentation></RelatedForm> 
</LexicalEntry> 
<LexicalEntry><feat att="partOfSpeech" val="commonNoun"/> 
<feat att="id" val="GMU_ØREPROP_1"/> 
<feat att="morphologicalUnitId" val="ØREPROP"/> 
<feat att="originalSource" val="DDO"/> 
<feat att="independentWord" val="yes"/> 
<feat att="decomposition" val="øre+prop"/> 
<Lemma><FormRepresentation> <feat att="writtenForm" val="øreprop"/> <feat att="officiallyApproved" val="yes"/> 
<feat att="joiningElement" val="Not analyzed"/> 
</FormRepresentation> </Lemma> 
<WordForm><feat att="grammaticalGender" val="commonGender"/><feat att="definiteness" val="indefinite"/><feat att="grammaticalNumber" val="singular"/><feat att="case" val="unspecified"/>
<FormRepresentation> <feat att="writtenForm" val="øreprop"/> <feat att="inflectionalParadigm" val="MFG0084"/> <feat att="officiallyApproved" val="yes"/> <feat att="frequency" val=".0357"/></FormRepresentation></WordForm>
<WordForm><feat att="grammaticalGender" val="commonGender"/><feat att="definiteness" val="indefinite"/><feat att="grammaticalNumber" val="singular"/><feat att="case" val="genitiveCase"/>
<FormRepresentation> <feat att="writtenForm" val="øreprops"/> <feat att="inflectionalParadigm" val="MFG0084"/> <feat att="officiallyApproved" val="yes"/> <feat att="frequency" val="0.0"/></FormRepresentation></WordForm>
<WordForm><feat att="grammaticalGender" val="commonGender"/><feat att="definiteness" val="indefinite"/><feat att="grammaticalNumber" val="plural"/><feat att="case" val="unspecified"/>
<FormRepresentation> <feat att="writtenForm" val="ørepropper"/> <feat att="inflectionalParadigm" val="MFG0084"/> <feat att="officiallyApproved" val="yes"/> <feat att="frequency" val=".5"/></FormRepresentation></WordForm>
<WordForm><feat att="grammaticalGender" val="commonGender"/><feat att="definiteness" val="indefinite"/><feat att="grammaticalNumber" val="plural"/><feat att="case" val="genitiveCase"/>
<FormRepresentation> <feat att="writtenForm" val="øreproppers"/> <feat att="inflectionalParadigm" val="MFG0084"/> <feat att="officiallyApproved" val="yes"/> <feat att="frequency" val="0.0"/></FormRepresentation></WordForm>
<WordForm><feat att="grammaticalGender" val="commonGender"/><feat att="definiteness" val="definite"/><feat att="grammaticalNumber" val="singular"/><feat att="case" val="unspecified"/>
<FormRepresentation> <feat att="writtenForm" val="øreproppen"/> <feat att="inflectionalParadigm" val="MFG0084"/> <feat att="officiallyApproved" val="yes"/> <feat att="frequency" val=".0714"/></FormRepresentation></WordForm>
<WordForm><feat att="grammaticalGender" val="commonGender"/><feat att="definiteness" val="definite"/><feat att="grammaticalNumber" val="singular"/><feat att="case" val="genitiveCase"/>
<FormRepresentation> <feat att="writtenForm" val="øreproppens"/> <feat att="inflectionalParadigm" val="MFG0084"/> <feat att="officiallyApproved" val="yes"/> <feat att="frequency" val="0.0"/></FormRepresentation></WordForm>
<WordForm><feat att="grammaticalGender" val="commonGender"/><feat att="definiteness" val="definite"/><feat att="grammaticalNumber" val="plural"/><feat att="case" val="unspecified"/>
<FormRepresentation> <feat att="writtenForm" val="ørepropperne"/> <feat att="inflectionalParadigm" val="MFG0084"/> <feat att="officiallyApproved" val="yes"/> <feat att="frequency" val=".1071"/></FormRepresentation></WordForm>
<WordForm><feat att="grammaticalGender" val="commonGender"/><feat att="definiteness" val="definite"/><feat att="grammaticalNumber" val="plural"/><feat att="case" val="genitiveCase"/>
<FormRepresentation> <feat att="writtenForm" val="øreproppernes"/> <feat att="inflectionalParadigm" val="MFG0084"/> <feat att="officiallyApproved" val="yes"/> <feat att="frequency" val="0.0"/></FormRepresentation></WordForm>
</LexicalEntry> 
<LexicalEntry><feat att="partOfSpeech" val="commonNoun"/> 
<feat att="id" val="GMU_ØRERING_2"/> 
<feat att="morphologicalUnitId" val="ØRERING"/> 
<feat att="originalSource" val="PAROLE"/> 
<feat att="independentWord" val="yes"/> 
<feat att="decomposition" val="øre+ring"/> 
<Lemma><FormRepresentation> <feat att="writtenForm" val="ørering"/> <feat att="officiallyApproved" val="yes"/> 
<feat att="joiningElement" val="Not analyzed"/> 
</FormRepresentation> </Lemma> 
<WordForm><feat att="grammaticalGender" val="commonGender"/><feat att="definiteness" val="indefinite"/><feat att="grammaticalNumber" val="singular"/><feat att="case" val="unspecified"/>
<FormRepresentation> <feat att="writtenForm" val="ørering"/> <feat att="inflectionalParadigm" val="MFG0014"/> <feat att="officiallyApproved" val="yes"/> <feat att="frequency" val=".2143"/></FormRepresentation></WordForm>
<WordForm><feat att="grammaticalGender" val="commonGender"/><feat att="definiteness" val="indefinite"/><feat att="grammaticalNumber" val="singular"/><feat att="case" val="genitiveCase"/>
<FormRepresentation> <feat att="writtenForm" val="ørerings"/> <feat att="inflectionalParadigm" val="MFG0014"/> <feat att="officiallyApproved" val="yes"/> <feat att="frequency" val="0.0"/></FormRepresentation></WordForm>
<WordForm><feat att="grammaticalGender" val="commonGender"/><feat att="definiteness" val="indefinite"/><feat att="grammaticalNumber" val="plural"/><feat att="case" val="unspecified"/>
<FormRepresentation> <feat att="writtenForm" val="øreringe"/> <feat att="inflectionalParadigm" val="MFG0014"/> <feat att="officiallyApproved" val="yes"/> <feat att="frequency" val="1.2143"/></FormRepresentation></WordForm>
<WordForm><feat att="grammaticalGender" val="commonGender"/><feat att="definiteness" val="indefinite"/><feat att="grammaticalNumber" val="plural"/><feat att="case" val="genitiveCase"/>
<FormRepresentation> <feat att="writtenForm" val="øreringes"/> <feat att="inflectionalParadigm" val="MFG0014"/> <feat att="officiallyApproved" val="yes"/> <feat att="frequency" val="0.0"/></FormRepresentation></WordForm>
<WordForm><feat att="grammaticalGender" val="commonGender"/><feat att="definiteness" val="definite"/><feat att="grammaticalNumber" val="singular"/><feat att="case" val="unspecified"/>
<FormRepresentation> <feat att="writtenForm" val="øreringen"/> <feat att="inflectionalParadigm" val="MFG0014"/> <feat att="officiallyApproved" val="yes"/> <feat att="frequency" val=".0179"/></FormRepresentation></WordForm>
<WordForm><feat att="grammaticalGender" val="commonGender"/><feat att="definiteness" val="definite"/><feat att="grammaticalNumber" val="singular"/><feat att="case" val="genitiveCase"/>
<FormRepresentation> <feat att="writtenForm" val="øreringens"/> <feat att="inflectionalParadigm" val="MFG0014"/> <feat att="officiallyApproved" val="yes"/> <feat att="frequency" val="0.0"/></FormRepresentation></WordForm>
<WordForm><feat att="grammaticalGender" val="commonGender"/><feat att="definiteness" val="definite"/><feat att="grammaticalNumber" val="plural"/><feat att="case" val="unspecified"/>
<FormRepresentation> <feat att="writtenForm" val="øreringene"/> <feat att="inflectionalParadigm" val="MFG0014"/> <feat att="officiallyApproved" val="yes"/> <feat att="frequency" val=".1786"/></FormRepresentation></WordForm>
<WordForm><feat att="grammaticalGender" val="commonGender"/><feat att="definiteness" val="definite"/><feat att="grammaticalNumber" val="plural"/><feat att="case" val="genitiveCase"/>
<FormRepresentation> <feat att="writtenForm" val="øreringenes"/> <feat att="inflectionalParadigm" val="MFG0014"/> <feat att="officiallyApproved" val="yes"/> <feat att="frequency" val="0.0"/></FormRepresentation></WordForm>
<RelatedForm><feat att="spellingVariant" val="GMU_ØRERING_1"/> <FormRepresentation><feat att="writtenForm" val="ørenring"/></FormRepresentation></RelatedForm> 
</LexicalEntry> 
<LexicalEntry><feat att="partOfSpeech" val="commonNoun"/> 
<feat att="id" val="GMU_ØRESMERTE_1"/> 
<feat att="morphologicalUnitId" val="ØRESMERTE"/> 
<feat att="originalSource" val="DDO"/> 
<feat att="independentWord" val="yes"/> 
<feat att="decomposition" val="øre+smerte"/> 
<Lemma><FormRepresentation> <feat att="writtenForm" val="øresmerte"/> <feat att="officiallyApproved" val="yes"/> 
<feat att="joiningElement" val="Not analyzed"/> 
</FormRepresentation> </Lemma> 
<WordForm><feat att="grammaticalGender" val="commonGender"/><feat att="definiteness" val="indefinite"/><feat att="grammaticalNumber" val="singular"/><feat att="case" val="unspecified"/>
<FormRepresentation> <feat att="writtenForm" val="øresmerte"/> <feat att="inflectionalParadigm" val="MFG0076"/> <feat att="officiallyApproved" val="yes"/> <feat att="frequency" val="0.0"/></FormRepresentation></WordForm>
<WordForm><feat att="grammaticalGender" val="commonGender"/><feat att="definiteness" val="indefinite"/><feat att="grammaticalNumber" val="singular"/><feat att="case" val="genitiveCase"/>
<FormRepresentation> <feat att="writtenForm" val="øresmertes"/> <feat att="inflectionalParadigm" val="MFG0076"/> <feat att="officiallyApproved" val="yes"/> <feat att="frequency" val="0.0"/></FormRepresentation></WordForm>
<WordForm><feat att="grammaticalGender" val="commonGender"/><feat att="definiteness" val="indefinite"/><feat att="grammaticalNumber" val="plural"/><feat att="case" val="unspecified"/>
<FormRepresentation> <feat att="writtenForm" val="øresmerter"/> <feat att="inflectionalParadigm" val="MFG0076"/> <feat att="officiallyApproved" val="yes"/> <feat att="frequency" val=".0536"/></FormRepresentation></WordForm>
<WordForm><feat att="grammaticalGender" val="commonGender"/><feat att="definiteness" val="indefinite"/><feat att="grammaticalNumber" val="plural"/><feat att="case" val="genitiveCase"/>
<FormRepresentation> <feat att="writtenForm" val="øresmerters"/> <feat att="inflectionalParadigm" val="MFG0076"/> <feat att="officiallyApproved" val="yes"/> <feat att="frequency" val="0.0"/></FormRepresentation></WordForm>
<WordForm><feat att="grammaticalGender" val="commonGender"/><feat att="definiteness" val="definite"/><feat att="grammaticalNumber" val="singular"/><feat att="case" val="unspecified"/>
<FormRepresentation> <feat att="writtenForm" val="øresmerten"/> <feat att="inflectionalParadigm" val="MFG0076"/> <feat att="officiallyApproved" val="yes"/> <feat att="frequency" val="0.0"/></FormRepresentation></WordForm>
<WordForm><feat att="grammaticalGender" val="commonGender"/><feat att="definiteness" val="definite"/><feat att="grammaticalNumber" val="singular"/><feat att="case" val="genitiveCase"/>
<FormRepresentation> <feat att="writtenForm" val="øresmertens"/> <feat att="inflectionalParadigm" val="MFG0076"/> <feat att="officiallyApproved" val="yes"/> <feat att="frequency" val="0.0"/></FormRepresentation></WordForm>
<WordForm><feat att="grammaticalGender" val="commonGender"/><feat att="definiteness" val="definite"/><feat att="grammaticalNumber" val="plural"/><feat att="case" val="unspecified"/>
<FormRepresentation> <feat att="writtenForm" val="øresmerterne"/> <feat att="inflectionalParadigm" val="MFG0076"/> <feat att="officiallyApproved" val="yes"/> <feat att="frequency" val="0.0"/></FormRepresentation></WordForm>
<WordForm><feat att="grammaticalGender" val="commonGender"/><feat att="definiteness" val="definite"/><feat att="grammaticalNumber" val="plural"/><feat att="case" val="genitiveCase"/>
<FormRepresentation> <feat att="writtenForm" val="øresmerternes"/> <feat att="inflectionalParadigm" val="MFG0076"/> <feat att="officiallyApproved" val="yes"/> <feat att="frequency" val="0.0"/></FormRepresentation></WordForm>
</LexicalEntry> 
<LexicalEntry><feat att="partOfSpeech" val="commonNoun"/> 
<feat att="id" val="GMU_ØRESPYTKIRTEL_1"/> 
<feat att="morphologicalUnitId" val="ØRESPYTKIRTEL"/> 
<feat att="originalSource" val="DDO"/> 
<feat att="independentWord" val="yes"/> 
<feat att="decomposition" val="øre+spytkirtel"/> 
<Lemma><FormRepresentation> <feat att="writtenForm" val="ørespytkirtel"/> <feat att="officiallyApproved" val="yes"/> 
<feat att="joiningElement" val="Not analyzed"/> 
</FormRepresentation> </Lemma> 
<WordForm><feat att="grammaticalGender" val="commonGender"/><feat att="definiteness" val="indefinite"/><feat att="grammaticalNumber" val="singular"/><feat att="case" val="unspecified"/>
<FormRepresentation> <feat att="writtenForm" val="ørespytkirtel"/><feat att="inflectionalParadigm" val="MFG0026,MFG0104"/> <feat att="officiallyApproved" val="yes"/> <feat att="frequency" val="0.0"/></FormRepresentation></WordForm>
<WordForm><feat att="grammaticalGender" val="commonGender"/><feat att="definiteness" val="indefinite"/><feat att="grammaticalNumber" val="singular"/><feat att="case" val="genitiveCase"/>
<FormRepresentation> <feat att="writtenForm" val="ørespytkirtels"/><feat att="inflectionalParadigm" val="MFG0026,MFG0104"/> <feat att="officiallyApproved" val="yes"/> <feat att="frequency" val="0.0"/></FormRepresentation></WordForm>
<WordForm><feat att="grammaticalGender" val="commonGender"/><feat att="definiteness" val="indefinite"/><feat att="grammaticalNumber" val="plural"/><feat att="case" val="unspecified"/>
<FormRepresentation> <feat att="writtenForm" val="ørespytkirtler"/><feat att="inflectionalParadigm" val="MFG0026,MFG0104"/> <feat att="officiallyApproved" val="yes"/> <feat att="frequency" val="0.0"/></FormRepresentation></WordForm>
<WordForm><feat att="grammaticalGender" val="commonGender"/><feat att="definiteness" val="indefinite"/><feat att="grammaticalNumber" val="plural"/><feat att="case" val="genitiveCase"/>
<FormRepresentation> <feat att="writtenForm" val="ørespytkirtlers"/><feat att="inflectionalParadigm" val="MFG0026,MFG0104"/> <feat att="officiallyApproved" val="yes"/> <feat att="frequency" val="0.0"/></FormRepresentation></WordForm>
<WordForm><feat att="grammaticalGender" val="commonGender"/><feat att="definiteness" val="definite"/><feat att="grammaticalNumber" val="singular"/><feat att="case" val="unspecified"/>
<FormRepresentation> <feat att="writtenForm" val="ørespytkirtlen"/> <feat att="inflectionalParadigm" val="MFG0104"/> <feat att="officiallyApproved" val="yes"/> <feat att="frequency" val=".0714"/></FormRepresentation><FormRepresentation> <feat att="writtenForm" val="ørespytkirtelen"/> <feat att="inflectionalParadigm" val="MFG0026"/> <feat att="officiallyApproved" val="yes"/> <feat att="frequency" val="0.0"/></FormRepresentation></WordForm>
<WordForm><feat att="grammaticalGender" val="commonGender"/><feat att="definiteness" val="definite"/><feat att="grammaticalNumber" val="singular"/><feat att="case" val="genitiveCase"/>
<FormRepresentation> <feat att="writtenForm" val="ørespytkirtlens"/> <feat att="inflectionalParadigm" val="MFG0104"/> <feat att="officiallyApproved" val="yes"/> <feat att="frequency" val=".0714"/></FormRepresentation><FormRepresentation> <feat att="writtenForm" val="ørespytkirtelens"/> <feat att="inflectionalParadigm" val="MFG0026"/> <feat att="officiallyApproved" val="yes"/> <feat att="frequency" val="0.0"/></FormRepresentation></WordForm>
<WordForm><feat att="grammaticalGender" val="commonGender"/><feat att="definiteness" val="definite"/><feat att="grammaticalNumber" val="plural"/><feat att="case" val="unspecified"/>
<FormRepresentation> <feat att="writtenForm" val="ørespytkirtlerne"/><feat att="inflectionalParadigm" val="MFG0026,MFG0104"/> <feat att="officiallyApproved" val="yes"/> <feat att="frequency" val="0.0"/></FormRepresentation></WordForm>
<WordForm><feat att="grammaticalGender" val="commonGender"/><feat att="definiteness" val="definite"/><feat att="grammaticalNumber" val="plural"/><feat att="case" val="genitiveCase"/>
<FormRepresentation> <feat att="writtenForm" val="ørespytkirtlernes"/><feat att="inflectionalParadigm" val="MFG0026,MFG0104"/> <feat att="officiallyApproved" val="yes"/> <feat att="frequency" val="0.0"/></FormRepresentation></WordForm>
</LexicalEntry> 
<LexicalEntry><feat att="partOfSpeech" val="commonNoun"/> 
<feat att="id" val="GMU_ØRETÆVE_1"/> 
<feat att="morphologicalUnitId" val="ØRETÆVE"/> 
<feat att="originalSource" val="PAROLE"/> 
<feat att="independentWord" val="yes"/> 
<Lemma><FormRepresentation> <feat att="writtenForm" val="øretæve"/> <feat att="officiallyApproved" val="yes"/> 
<feat att="joiningElement" val="nil"/> 
<feat att="joiningElementResult" val="øretæve"/> 
</FormRepresentation> </Lemma> 
<WordForm><feat att="grammaticalGender" val="commonGender"/><feat att="definiteness" val="indefinite"/><feat att="grammaticalNumber" val="singular"/><feat att="case" val="unspecified"/>
<FormRepresentation> <feat att="writtenForm" val="øretæve"/> <feat att="inflectionalParadigm" val="MFG0076"/> <feat att="officiallyApproved" val="yes"/> <feat att="frequency" val="1.3214"/></FormRepresentation></WordForm>
<WordForm><feat att="grammaticalGender" val="commonGender"/><feat att="definiteness" val="indefinite"/><feat att="grammaticalNumber" val="singular"/><feat att="case" val="genitiveCase"/>
<FormRepresentation> <feat att="writtenForm" val="øretæves"/> <feat att="inflectionalParadigm" val="MFG0076"/> <feat att="officiallyApproved" val="yes"/> <feat att="frequency" val="0.0"/></FormRepresentation></WordForm>
<WordForm><feat att="grammaticalGender" val="commonGender"/><feat att="definiteness" val="indefinite"/><feat att="grammaticalNumber" val="plural"/><feat att="case" val="unspecified"/>
<FormRepresentation> <feat att="writtenForm" val="øretæver"/> <feat att="inflectionalParadigm" val="MFG0076"/> <feat att="officiallyApproved" val="yes"/> <feat att="frequency" val="2.625"/></FormRepresentation></WordForm>
<WordForm><feat att="grammaticalGender" val="commonGender"/><feat att="definiteness" val="indefinite"/><feat att="grammaticalNumber" val="plural"/><feat att="case" val="genitiveCase"/>
<FormRepresentation> <feat att="writtenForm" val="øretævers"/> <feat att="inflectionalParadigm" val="MFG0076"/> <feat att="officiallyApproved" val="yes"/> <feat att="frequency" val=".0179"/></FormRepresentation></WordForm>
<WordForm><feat att="grammaticalGender" val="commonGender"/><feat att="definiteness" val="definite"/><feat att="grammaticalNumber" val="singular"/><feat att="case" val="unspecified"/>
<FormRepresentation> <feat att="writtenForm" val="øretæven"/> <feat att="inflectionalParadigm" val="MFG0076"/> <feat att="officiallyApproved" val="yes"/> <feat att="frequency" val=".0536"/></FormRepresentation></WordForm>
<WordForm><feat att="grammaticalGender" val="commonGender"/><feat att="definiteness" val="definite"/><feat att="grammaticalNumber" val="singular"/><feat att="case" val="genitiveCase"/>
<FormRepresentation> <feat att="writtenForm" val="øretævens"/> <feat att="inflectionalParadigm" val="MFG0076"/> <feat att="officiallyApproved" val="yes"/> <feat att="frequency" val="0.0"/></FormRepresentation></WordForm>
<WordForm><feat att="grammaticalGender" val="commonGender"/><feat att="definiteness" val="definite"/><feat att="grammaticalNumber" val="plural"/><feat att="case" val="unspecified"/>
<FormRepresentation> <feat att="writtenForm" val="øretæverne"/> <feat att="inflectionalParadigm" val="MFG0076"/> <feat att="officiallyApproved" val="yes"/> <feat att="frequency" val=".4286"/></FormRepresentation></WordForm>
<WordForm><feat att="grammaticalGender" val="commonGender"/><feat att="definiteness" val="definite"/><feat att="grammaticalNumber" val="plural"/><feat att="case" val="genitiveCase"/>
<FormRepresentation> <feat att="writtenForm" val="øretævernes"/> <feat att="inflectionalParadigm" val="MFG0076"/> <feat att="officiallyApproved" val="yes"/> <feat att="frequency" val=".4286"/></FormRepresentation></WordForm>
</LexicalEntry> 
<LexicalEntry><feat att="partOfSpeech" val="commonNoun"/> 
<feat att="id" val="GMU_ØRKEN_1"/> 
<feat att="morphologicalUnitId" val="ØRKEN"/> 
<feat att="originalSource" val="PAROLE"/> 
<feat att="independentWord" val="yes"/> 
<Lemma><FormRepresentation> <feat att="writtenForm" val="ørken"/> <feat att="officiallyApproved" val="yes"/> 
<feat att="joiningElement" val="nil"/> 
<feat att="joiningElementResult" val="ørken"/> 
</FormRepresentation> </Lemma> 
<WordForm><feat att="grammaticalGender" val="commonGender"/><feat att="definiteness" val="indefinite"/><feat att="grammaticalNumber" val="singular"/><feat att="case" val="unspecified"/>
<FormRepresentation> <feat att="writtenForm" val="ørken"/><feat att="inflectionalParadigm" val="MFG0016,MFG0262,MFG0267"/> <feat att="officiallyApproved" val="yes"/> <feat att="frequency" val="5.5536"/></FormRepresentation></WordForm>
<WordForm><feat att="grammaticalGender" val="commonGender"/><feat att="definiteness" val="indefinite"/><feat att="grammaticalNumber" val="singular"/><feat att="case" val="genitiveCase"/>
<FormRepresentation> <feat att="writtenForm" val="ørkens"/><feat att="inflectionalParadigm" val="MFG0016,MFG0262,MFG0267"/> <feat att="officiallyApproved" val="yes"/> <feat att="frequency" val="0.0"/></FormRepresentation></WordForm>
<WordForm><feat att="grammaticalGender" val="commonGender"/><feat att="definiteness" val="indefinite"/><feat att="grammaticalNumber" val="plural"/><feat att="case" val="unspecified"/>
<FormRepresentation> <feat att="writtenForm" val="ørkner"/><feat att="inflectionalParadigm" val="MFG0262,MFG0267"/> <feat att="officiallyApproved" val="yes"/> <feat att="frequency" val=".2857"/></FormRepresentation><FormRepresentation> <feat att="writtenForm" val="ørkener"/> <feat att="inflectionalParadigm" val="MFG0016"/> <feat att="officiallyApproved" val="yes"/> <feat att="frequency" val=".6964"/></FormRepresentation></WordForm>
<WordForm><feat att="grammaticalGender" val="commonGender"/><feat att="definiteness" val="indefinite"/><feat att="grammaticalNumber" val="plural"/><feat att="case" val="genitiveCase"/>
<FormRepresentation> <feat att="writtenForm" val="ørkners"/><feat att="inflectionalParadigm" val="MFG0262,MFG0267"/> <feat att="officiallyApproved" val="yes"/> <feat att="frequency" val="0.0"/></FormRepresentation><FormRepresentation> <feat att="writtenForm" val="ørkeners"/> <feat att="inflectionalParadigm" val="MFG0016"/> <feat att="officiallyApproved" val="yes"/> <feat att="frequency" val="0.0"/></FormRepresentation></WordForm>
<WordForm><feat att="grammaticalGender" val="commonGender"/><feat att="definiteness" val="definite"/><feat att="grammaticalNumber" val="singular"/><feat att="case" val="unspecified"/>
<FormRepresentation> <feat att="writtenForm" val="ørknen"/> <feat att="inflectionalParadigm" val="MFG0267"/> <feat att="officiallyApproved" val="yes"/> <feat att="frequency" val=".2143"/></FormRepresentation><FormRepresentation> <feat att="writtenForm" val="ørkenen"/><feat att="inflectionalParadigm" val="MFG0016,MFG0262"/> <feat att="officiallyApproved" val="yes"/> <feat att="frequency" val="7.4107"/></FormRepresentation></WordForm>
<WordForm><feat att="grammaticalGender" val="commonGender"/><feat att="definiteness" val="definite"/><feat att="grammaticalNumber" val="singular"/><feat att="case" val="genitiveCase"/>
<FormRepresentation> <feat att="writtenForm" val="ørknens"/> <feat att="inflectionalParadigm" val="MFG0267"/> <feat att="officiallyApproved" val="yes"/> <feat att="frequency" val=".0536"/></FormRepresentation><FormRepresentation> <feat att="writtenForm" val="ørkenens"/><feat att="inflectionalParadigm" val="MFG0016,MFG0262"/> <feat att="officiallyApproved" val="yes"/> <feat att="frequency" val=".75"/></FormRepresentation></WordForm>
<WordForm><feat att="grammaticalGender" val="commonGender"/><feat att="definiteness" val="definite"/><feat att="grammaticalNumber" val="plural"/><feat att="case" val="unspecified"/>
<FormRepresentation> <feat att="writtenForm" val="ørknerne"/><feat att="inflectionalParadigm" val="MFG0262,MFG0267"/> <feat att="officiallyApproved" val="yes"/> <feat att="frequency" val=".0179"/></FormRepresentation><FormRepresentation> <feat att="writtenForm" val="ørkenerne"/> <feat att="inflectionalParadigm" val="MFG0016"/> <feat att="officiallyApproved" val="yes"/> <feat att="frequency" val=".0893"/></FormRepresentation></WordForm>
<WordForm><feat att="grammaticalGender" val="commonGender"/><feat att="definiteness" val="definite"/><feat att="grammaticalNumber" val="plural"/><feat att="case" val="genitiveCase"/>
<FormRepresentation> <feat att="writtenForm" val="ørknernes"/><feat att="inflectionalParadigm" val="MFG0262,MFG0267"/> <feat att="officiallyApproved" val="yes"/> <feat att="frequency" val="0.0"/></FormRepresentation><FormRepresentation> <feat att="writtenForm" val="ørkenernes"/> <feat att="inflectionalParadigm" val="MFG0016"/> <feat att="officiallyApproved" val="yes"/> <feat att="frequency" val=".0179"/></FormRepresentation></WordForm>
</LexicalEntry> 
<LexicalEntry><feat att="partOfSpeech" val="commonNoun"/> 
<feat att="id" val="GMU_ØRKENDANNELSE_1"/> 
<feat att="morphologicalUnitId" val="ØRKENDANNELSE"/> 
<feat att="originalSource" val="DDO"/> 
<feat att="independentWord" val="yes"/> 
<feat att="decomposition" val="ørken+dannelse"/> 
<Lemma><FormRepresentation> <feat att="writtenForm" val="ørkendannelse"/> <feat att="officiallyApproved" val="yes"/> 
<feat att="joiningElement" val="Not analyzed"/> 
</FormRepresentation> </Lemma> 
<WordForm><feat att="grammaticalGender" val="commonGender"/><feat att="definiteness" val="indefinite"/><feat att="grammaticalNumber" val="singular"/><feat att="case" val="unspecified"/>
<FormRepresentation> <feat att="writtenForm" val="ørkendannelse"/> <feat att="inflectionalParadigm" val="MFG0076"/> <feat att="officiallyApproved" val="yes"/> <feat att="frequency" val=".1071"/></FormRepresentation></WordForm>
<WordForm><feat att="grammaticalGender" val="commonGender"/><feat att="definiteness" val="indefinite"/><feat att="grammaticalNumber" val="singular"/><feat att="case" val="genitiveCase"/>
<FormRepresentation> <feat att="writtenForm" val="ørkendannelses"/> <feat att="inflectionalParadigm" val="MFG0076"/> <feat att="officiallyApproved" val="yes"/> <feat att="frequency" val="0.0"/></FormRepresentation></WordForm>
<WordForm><feat att="grammaticalGender" val="commonGender"/><feat att="definiteness" val="indefinite"/><feat att="grammaticalNumber" val="plural"/><feat att="case" val="unspecified"/>
<FormRepresentation> <feat att="writtenForm" val="ørkendannelser"/> <feat att="inflectionalParadigm" val="MFG0076"/> <feat att="officiallyApproved" val="yes"/> <feat att="frequency" val=".0357"/></FormRepresentation></WordForm>
<WordForm><feat att="grammaticalGender" val="commonGender"/><feat att="definiteness" val="indefinite"/><feat att="grammaticalNumber" val="plural"/><feat att="case" val="genitiveCase"/>
<FormRepresentation> <feat att="writtenForm" val="ørkendannelsers"/> <feat att="inflectionalParadigm" val="MFG0076"/> <feat att="officiallyApproved" val="yes"/> <feat att="frequency" val="0.0"/></FormRepresentation></WordForm>
<WordForm><feat att="grammaticalGender" val="commonGender"/><feat att="definiteness" val="definite"/><feat att="grammaticalNumber" val="singular"/><feat att="case" val="unspecified"/>
<FormRepresentation> <feat att="writtenForm" val="ørkendannelsen"/> <feat att="inflectionalParadigm" val="MFG0076"/> <feat att="officiallyApproved" val="yes"/> <feat att="frequency" val=".0714"/></FormRepresentation></WordForm>
<WordForm><feat att="grammaticalGender" val="commonGender"/><feat att="definiteness" val="definite"/><feat att="grammaticalNumber" val="singular"/><feat att="case" val="genitiveCase"/>
<FormRepresentation> <feat att="writtenForm" val="ørkendannelsens"/> <feat att="inflectionalParadigm" val="MFG0076"/> <feat att="officiallyApproved" val="yes"/> <feat att="frequency" val="0.0"/></FormRepresentation></WordForm>
<WordForm><feat att="grammaticalGender" val="commonGender"/><feat att="definiteness" val="definite"/><feat att="grammaticalNumber" val="plural"/><feat att="case" val="unspecified"/>
<FormRepresentation> <feat att="writtenForm" val="ørkendannelserne"/> <feat att="inflectionalParadigm" val="MFG0076"/> <feat att="officiallyApproved" val="yes"/> <feat att="frequency" val="0.0"/></FormRepresentation></WordForm>
<WordForm><feat att="grammaticalGender" val="commonGender"/><feat att="definiteness" val="definite"/><feat att="grammaticalNumber" val="plural"/><feat att="case" val="genitiveCase"/>
<FormRepresentation> <feat att="writtenForm" val="ørkendannelsernes"/> <feat att="inflectionalParadigm" val="MFG0076"/> <feat att="officiallyApproved" val="yes"/> <feat att="frequency" val=".0357"/></FormRepresentation></WordForm>
</LexicalEntry> 
<LexicalEntry><feat att="partOfSpeech" val="commonNoun"/> 
<feat att="id" val="GMU_ØRKENDYR_1"/> 
<feat att="morphologicalUnitId" val="ØRKENDYR"/> 
<feat att="originalSource" val="DDO"/> 
<feat att="independentWord" val="yes"/> 
<feat att="decomposition" val="ørken+dyr"/> 
<Lemma><FormRepresentation> <feat att="writtenForm" val="ørkendyr"/> <feat att="officiallyApproved" val="yes"/> 
<feat att="joiningElement" val="Not analyzed"/> 
</FormRepresentation> </Lemma> 
<WordForm><feat att="grammaticalGender" val="neuter"/><feat att="definiteness" val="indefinite"/><feat att="grammaticalNumber" val="singular"/><feat att="case" val="unspecified"/>
<FormRepresentation> <feat att="writtenForm" val="ørkendyr"/> <feat att="inflectionalParadigm" val="MFG0040"/> <feat att="officiallyApproved" val="yes"/> <feat att="frequency" val=".0357"/></FormRepresentation></WordForm>
<WordForm><feat att="grammaticalGender" val="neuter"/><feat att="definiteness" val="indefinite"/><feat att="grammaticalNumber" val="singular"/><feat att="case" val="genitiveCase"/>
<FormRepresentation> <feat att="writtenForm" val="ørkendyrs"/> <feat att="inflectionalParadigm" val="MFG0040"/> <feat att="officiallyApproved" val="yes"/> <feat att="frequency" val="0.0"/></FormRepresentation></WordForm>
<WordForm><feat att="grammaticalGender" val="neuter"/><feat att="definiteness" val="indefinite"/><feat att="grammaticalNumber" val="plural"/><feat att="case" val="unspecified"/>
<FormRepresentation> <feat att="writtenForm" val="ørkendyr"/> <feat att="inflectionalParadigm" val="MFG0040"/> <feat att="officiallyApproved" val="yes"/> <feat att="frequency" val=".0357"/></FormRepresentation></WordForm>
<WordForm><feat att="grammaticalGender" val="neuter"/><feat att="definiteness" val="indefinite"/><feat att="grammaticalNumber" val="plural"/><feat att="case" val="genitiveCase"/>
<FormRepresentation> <feat att="writtenForm" val="ørkendyrs"/> <feat att="inflectionalParadigm" val="MFG0040"/> <feat att="officiallyApproved" val="yes"/> <feat att="frequency" val="0.0"/></FormRepresentation></WordForm>
<WordForm><feat att="grammaticalGender" val="neuter"/><feat att="definiteness" val="definite"/><feat att="grammaticalNumber" val="singular"/><feat att="case" val="unspecified"/>
<FormRepresentation> <feat att="writtenForm" val="ørkendyret"/> <feat att="inflectionalParadigm" val="MFG0040"/> <feat att="officiallyApproved" val="yes"/> <feat att="frequency" val="0.0"/></FormRepresentation></WordForm>
<WordForm><feat att="grammaticalGender" val="neuter"/><feat att="definiteness" val="definite"/><feat att="grammaticalNumber" val="singular"/><feat att="case" val="genitiveCase"/>
<FormRepresentation> <feat att="writtenForm" val="ørkendyrets"/> <feat att="inflectionalParadigm" val="MFG0040"/> <feat att="officiallyApproved" val="yes"/> <feat att="frequency" val="0.0"/></FormRepresentation></WordForm>
<WordForm><feat att="grammaticalGender" val="neuter"/><feat att="definiteness" val="definite"/><feat att="grammaticalNumber" val="plural"/><feat att="case" val="unspecified"/>
<FormRepresentation> <feat att="writtenForm" val="ørkendyrene"/> <feat att="inflectionalParadigm" val="MFG0040"/> <feat att="officiallyApproved" val="yes"/> <feat att="frequency" val="0.0"/></FormRepresentation></WordForm>
<WordForm><feat att="grammaticalGender" val="neuter"/><feat att="definiteness" val="definite"/><feat att="grammaticalNumber" val="plural"/><feat att="case" val="genitiveCase"/>
<FormRepresentation> <feat att="writtenForm" val="ørkendyrenes"/> <feat att="inflectionalParadigm" val="MFG0040"/> <feat att="officiallyApproved" val="yes"/> <feat att="frequency" val="0.0"/></FormRepresentation></WordForm>
</LexicalEntry> 
<LexicalEntry><feat att="partOfSpeech" val="commonNoun"/> 
<feat att="id" val="GMU_ØRKENLANDSKAB_1"/> 
<feat att="morphologicalUnitId" val="ØRKENLANDSKAB"/> 
<feat att="originalSource" val="DDO"/> 
<feat att="independentWord" val="yes"/> 
<feat att="decomposition" val="ørken+landskab"/> 
<Lemma><FormRepresentation> <feat att="writtenForm" val="ørkenlandskab"/> <feat att="officiallyApproved" val="yes"/> 
<feat att="joiningElement" val="Not analyzed"/> 
</FormRepresentation> </Lemma> 
<WordForm><feat att="grammaticalGender" val="neuter"/><feat att="definiteness" val="indefinite"/><feat att="grammaticalNumber" val="singular"/><feat att="case" val="unspecified"/>
<FormRepresentation> <feat att="writtenForm" val="ørkenlandskab"/> <feat att="inflectionalParadigm" val="MFG0044"/> <feat att="officiallyApproved" val="yes"/> <feat att="frequency" val=".1964"/></FormRepresentation></WordForm>
<WordForm><feat att="grammaticalGender" val="neuter"/><feat att="definiteness" val="indefinite"/><feat att="grammaticalNumber" val="singular"/><feat att="case" val="genitiveCase"/>
<FormRepresentation> <feat att="writtenForm" val="ørkenlandskabs"/> <feat att="inflectionalParadigm" val="MFG0044"/> <feat att="officiallyApproved" val="yes"/> <feat att="frequency" val="0.0"/></FormRepresentation></WordForm>
<WordForm><feat att="grammaticalGender" val="neuter"/><feat att="definiteness" val="indefinite"/><feat att="grammaticalNumber" val="plural"/><feat att="case" val="unspecified"/>
<FormRepresentation> <feat att="writtenForm" val="ørkenlandskaber"/> <feat att="inflectionalParadigm" val="MFG0044"/> <feat att="officiallyApproved" val="yes"/> <feat att="frequency" val=".0536"/></FormRepresentation></WordForm>
<WordForm><feat att="grammaticalGender" val="neuter"/><feat att="definiteness" val="indefinite"/><feat att="grammaticalNumber" val="plural"/><feat att="case" val="genitiveCase"/>
<FormRepresentation> <feat att="writtenForm" val="ørkenlandskabers"/> <feat att="inflectionalParadigm" val="MFG0044"/> <feat att="officiallyApproved" val="yes"/> <feat att="frequency" val="0.0"/></FormRepresentation></WordForm>
<WordForm><feat att="grammaticalGender" val="neuter"/><feat att="definiteness" val="definite"/><feat att="grammaticalNumber" val="singular"/><feat att="case" val="unspecified"/>
<FormRepresentation> <feat att="writtenForm" val="ørkenlandskabet"/> <feat att="inflectionalParadigm" val="MFG0044"/> <feat att="officiallyApproved" val="yes"/> <feat att="frequency" val=".0536"/></FormRepresentation></WordForm>
<WordForm><feat att="grammaticalGender" val="neuter"/><feat att="definiteness" val="definite"/><feat att="grammaticalNumber" val="singular"/><feat att="case" val="genitiveCase"/>
<FormRepresentation> <feat att="writtenForm" val="ørkenlandskabets"/> <feat att="inflectionalParadigm" val="MFG0044"/> <feat att="officiallyApproved" val="yes"/> <feat att="frequency" val="0.0"/></FormRepresentation></WordForm>
<WordForm><feat att="grammaticalGender" val="neuter"/><feat att="definiteness" val="definite"/><feat att="grammaticalNumber" val="plural"/><feat att="case" val="unspecified"/>
<FormRepresentation> <feat att="writtenForm" val="ørkenlandskaberne"/> <feat att="inflectionalParadigm" val="MFG0044"/> <feat att="officiallyApproved" val="yes"/> <feat att="frequency" val="0.0"/></FormRepresentation></WordForm>
<WordForm><feat att="grammaticalGender" val="neuter"/><feat att="definiteness" val="definite"/><feat att="grammaticalNumber" val="plural"/><feat att="case" val="genitiveCase"/>
<FormRepresentation> <feat att="writtenForm" val="ørkenlandskabernes"/> <feat att="inflectionalParadigm" val="MFG0044"/> <feat att="officiallyApproved" val="yes"/> <feat att="frequency" val="0.0"/></FormRepresentation></WordForm>
</LexicalEntry> 
<LexicalEntry><feat att="partOfSpeech" val="commonNoun"/> 
<feat att="id" val="GMU_ØRKENVANDRING_1"/> 
<feat att="morphologicalUnitId" val="ØRKENVANDRING"/> 
<feat att="originalSource" val="PAROLE"/> 
<feat att="independentWord" val="yes"/> 
<feat att="decomposition" val="ørken+vandring"/> 
<Lemma><FormRepresentation> <feat att="writtenForm" val="ørkenvandring"/> <feat att="officiallyApproved" val="yes"/> 
<feat att="joiningElement" val="Not analyzed"/> 
</FormRepresentation> </Lemma> 
<WordForm><feat att="grammaticalGender" val="commonGender"/><feat att="definiteness" val="indefinite"/><feat att="grammaticalNumber" val="singular"/><feat att="case" val="unspecified"/>
<FormRepresentation> <feat att="writtenForm" val="ørkenvandring"/> <feat att="inflectionalParadigm" val="MFG0016"/> <feat att="officiallyApproved" val="yes"/> <feat att="frequency" val=".8929"/></FormRepresentation></WordForm>
<WordForm><feat att="grammaticalGender" val="commonGender"/><feat att="definiteness" val="indefinite"/><feat att="grammaticalNumber" val="singular"/><feat att="case" val="genitiveCase"/>
<FormRepresentation> <feat att="writtenForm" val="ørkenvandrings"/> <feat att="inflectionalParadigm" val="MFG0016"/> <feat att="officiallyApproved" val="yes"/> <feat att="frequency" val="0.0"/></FormRepresentation></WordForm>
<WordForm><feat att="grammaticalGender" val="commonGender"/><feat att="definiteness" val="indefinite"/><feat att="grammaticalNumber" val="plural"/><feat att="case" val="unspecified"/>
<FormRepresentation> <feat att="writtenForm" val="ørkenvandringer"/> <feat att="inflectionalParadigm" val="MFG0016"/> <feat att="officiallyApproved" val="yes"/> <feat att="frequency" val=".0357"/></FormRepresentation></WordForm>
<WordForm><feat att="grammaticalGender" val="commonGender"/><feat att="definiteness" val="indefinite"/><feat att="grammaticalNumber" val="plural"/><feat att="case" val="genitiveCase"/>
<FormRepresentation> <feat att="writtenForm" val="ørkenvandringers"/> <feat att="inflectionalParadigm" val="MFG0016"/> <feat att="officiallyApproved" val="yes"/> <feat att="frequency" val="0.0"/></FormRepresentation></WordForm>
<WordForm><feat att="grammaticalGender" val="commonGender"/><feat att="definiteness" val="definite"/><feat att="grammaticalNumber" val="singular"/><feat att="case" val="unspecified"/>
<FormRepresentation> <feat att="writtenForm" val="ørkenvandringen"/> <feat att="inflectionalParadigm" val="MFG0016"/> <feat att="officiallyApproved" val="yes"/> <feat att="frequency" val=".0357"/></FormRepresentation></WordForm>
<WordForm><feat att="grammaticalGender" val="commonGender"/><feat att="definiteness" val="definite"/><feat att="grammaticalNumber" val="singular"/><feat att="case" val="genitiveCase"/>
<FormRepresentation> <feat att="writtenForm" val="ørkenvandringens"/> <feat att="inflectionalParadigm" val="MFG0016"/> <feat att="officiallyApproved" val="yes"/> <feat att="frequency" val="0.0"/></FormRepresentation></WordForm>
<WordForm><feat att="grammaticalGender" val="commonGender"/><feat att="definiteness" val="definite"/><feat att="grammaticalNumber" val="plural"/><feat att="case" val="unspecified"/>
<FormRepresentation> <feat att="writtenForm" val="ørkenvandringerne"/> <feat att="inflectionalParadigm" val="MFG0016"/> <feat att="officiallyApproved" val="yes"/> <feat att="frequency" val="0.0"/></FormRepresentation></WordForm>
<WordForm><feat att="grammaticalGender" val="commonGender"/><feat att="definiteness" val="definite"/><feat att="grammaticalNumber" val="plural"/><feat att="case" val="genitiveCase"/>
<FormRepresentation> <feat att="writtenForm" val="ørkenvandringernes"/> <feat att="inflectionalParadigm" val="MFG0016"/> <feat att="officiallyApproved" val="yes"/> <feat att="frequency" val="0.0"/></FormRepresentation></WordForm>
</LexicalEntry> 
<LexicalEntry><feat att="partOfSpeech" val="commonNoun"/> 
<feat att="id" val="GMU_ØRN_1"/> 
<feat att="morphologicalUnitId" val="ØRN"/> 
<feat att="originalSource" val="PAROLE"/> 
<feat att="independentWord" val="yes"/> 
<Lemma><FormRepresentation> <feat att="writtenForm" val="ørn"/> <feat att="officiallyApproved" val="yes"/> 
<feat att="joiningElement" val="Not analyzed"/> 
</FormRepresentation> </Lemma> 
<WordForm><feat att="grammaticalGender" val="commonGender"/><feat att="definiteness" val="indefinite"/><feat att="grammaticalNumber" val="singular"/><feat att="case" val="unspecified"/>
<FormRepresentation> <feat att="writtenForm" val="ørn"/> <feat att="inflectionalParadigm" val="MFG0014"/> <feat att="officiallyApproved" val="yes"/> <feat att="frequency" val="1.7857"/></FormRepresentation></WordForm>
<WordForm><feat att="grammaticalGender" val="commonGender"/><feat att="definiteness" val="indefinite"/><feat att="grammaticalNumber" val="singular"/><feat att="case" val="genitiveCase"/>
<FormRepresentation> <feat att="writtenForm" val="ørns"/> <feat att="inflectionalParadigm" val="MFG0014"/> <feat att="officiallyApproved" val="yes"/> <feat att="frequency" val=".0536"/></FormRepresentation></WordForm>
<WordForm><feat att="grammaticalGender" val="commonGender"/><feat att="definiteness" val="indefinite"/><feat att="grammaticalNumber" val="plural"/><feat att="case" val="unspecified"/>
<FormRepresentation> <feat att="writtenForm" val="ørne"/> <feat att="inflectionalParadigm" val="MFG0014"/> <feat att="officiallyApproved" val="yes"/> <feat att="frequency" val=".625"/></FormRepresentation></WordForm>
<WordForm><feat att="grammaticalGender" val="commonGender"/><feat att="definiteness" val="indefinite"/><feat att="grammaticalNumber" val="plural"/><feat att="case" val="genitiveCase"/>
<FormRepresentation> <feat att="writtenForm" val="ørnes"/> <feat att="inflectionalParadigm" val="MFG0014"/> <feat att="officiallyApproved" val="yes"/> <feat att="frequency" val="0.0"/></FormRepresentation></WordForm>
<WordForm><feat att="grammaticalGender" val="commonGender"/><feat att="definiteness" val="definite"/><feat att="grammaticalNumber" val="singular"/><feat att="case" val="unspecified"/>
<FormRepresentation> <feat att="writtenForm" val="ørnen"/> <feat att="inflectionalParadigm" val="MFG0014"/> <feat att="officiallyApproved" val="yes"/> <feat att="frequency" val=".8393"/></FormRepresentation></WordForm>
<WordForm><feat att="grammaticalGender" val="commonGender"/><feat att="definiteness" val="definite"/><feat att="grammaticalNumber" val="singular"/><feat att="case" val="genitiveCase"/>
<FormRepresentation> <feat att="writtenForm" val="ørnens"/> <feat att="inflectionalParadigm" val="MFG0014"/> <feat att="officiallyApproved" val="yes"/> <feat att="frequency" val=".1071"/></FormRepresentation></WordForm>
<WordForm><feat att="grammaticalGender" val="commonGender"/><feat att="definiteness" val="definite"/><feat att="grammaticalNumber" val="plural"/><feat att="case" val="unspecified"/>
<FormRepresentation> <feat att="writtenForm" val="ørnene"/> <feat att="inflectionalParadigm" val="MFG0014"/> <feat att="officiallyApproved" val="yes"/> <feat att="frequency" val=".1964"/></FormRepresentation></WordForm>
<WordForm><feat att="grammaticalGender" val="commonGender"/><feat att="definiteness" val="definite"/><feat att="grammaticalNumber" val="plural"/><feat att="case" val="genitiveCase"/>
<FormRepresentation> <feat att="writtenForm" val="ørnenes"/> <feat att="inflectionalParadigm" val="MFG0014"/> <feat att="officiallyApproved" val="yes"/> <feat att="frequency" val="0.0"/></FormRepresentation></WordForm>
</LexicalEntry> 
<LexicalEntry><feat att="partOfSpeech" val="commonNoun"/> 
<feat att="id" val="GMU_ØSE,1_1"/> 
<feat att="morphologicalUnitId" val="ØSE_1"/> 
<feat att="originalSource" val="PAROLE"/> 
<feat att="independentWord" val="yes"/> 
<Lemma><FormRepresentation> <feat att="writtenForm" val="øse"/> <feat att="officiallyApproved" val="yes"/> 
<feat att="joiningElement" val="nil"/> 
<feat att="joiningElementResult" val="øse"/> 
</FormRepresentation> </Lemma> 
<WordForm><feat att="grammaticalGender" val="commonGender"/><feat att="definiteness" val="indefinite"/><feat att="grammaticalNumber" val="singular"/><feat att="case" val="unspecified"/>
<FormRepresentation> <feat att="writtenForm" val="øse"/> <feat att="inflectionalParadigm" val="MFG0076"/> <feat att="officiallyApproved" val="yes"/> <feat att="frequency" val="1.625"/></FormRepresentation></WordForm>
<WordForm><feat att="grammaticalGender" val="commonGender"/><feat att="definiteness" val="indefinite"/><feat att="grammaticalNumber" val="singular"/><feat att="case" val="genitiveCase"/>
<FormRepresentation> <feat att="writtenForm" val="øses"/> <feat att="inflectionalParadigm" val="MFG0076"/> <feat att="officiallyApproved" val="yes"/> <feat att="frequency" val=".2321"/></FormRepresentation></WordForm>
<WordForm><feat att="grammaticalGender" val="commonGender"/><feat att="definiteness" val="indefinite"/><feat att="grammaticalNumber" val="plural"/><feat att="case" val="unspecified"/>
<FormRepresentation> <feat att="writtenForm" val="øser"/> <feat att="inflectionalParadigm" val="MFG0076"/> <feat att="officiallyApproved" val="yes"/> <feat att="frequency" val="1.3214"/></FormRepresentation></WordForm>
<WordForm><feat att="grammaticalGender" val="commonGender"/><feat att="definiteness" val="indefinite"/><feat att="grammaticalNumber" val="plural"/><feat att="case" val="genitiveCase"/>
<FormRepresentation> <feat att="writtenForm" val="øsers"/> <feat att="inflectionalParadigm" val="MFG0076"/> <feat att="officiallyApproved" val="yes"/> <feat att="frequency" val="0.0"/></FormRepresentation></WordForm>
<WordForm><feat att="grammaticalGender" val="commonGender"/><feat att="definiteness" val="definite"/><feat att="grammaticalNumber" val="singular"/><feat att="case" val="unspecified"/>
<FormRepresentation> <feat att="writtenForm" val="øsen"/> <feat att="inflectionalParadigm" val="MFG0076"/> <feat att="officiallyApproved" val="yes"/> <feat att="frequency" val=".1964"/></FormRepresentation></WordForm>
<WordForm><feat att="grammaticalGender" val="commonGender"/><feat att="definiteness" val="definite"/><feat att="grammaticalNumber" val="singular"/><feat att="case" val="genitiveCase"/>
<FormRepresentation> <feat att="writtenForm" val="øsens"/> <feat att="inflectionalParadigm" val="MFG0076"/> <feat att="officiallyApproved" val="yes"/> <feat att="frequency" val=".0179"/></FormRepresentation></WordForm>
<WordForm><feat att="grammaticalGender" val="commonGender"/><feat att="definiteness" val="definite"/><feat att="grammaticalNumber" val="plural"/><feat att="case" val="unspecified"/>
<FormRepresentation> <feat att="writtenForm" val="øserne"/> <feat att="inflectionalParadigm" val="MFG0076"/> <feat att="officiallyApproved" val="yes"/> <feat att="frequency" val="0.0"/></FormRepresentation></WordForm>
<WordForm><feat att="grammaticalGender" val="commonGender"/><feat att="definiteness" val="definite"/><feat att="grammaticalNumber" val="plural"/><feat att="case" val="genitiveCase"/>
<FormRepresentation> <feat att="writtenForm" val="øsernes"/> <feat att="inflectionalParadigm" val="MFG0076"/> <feat att="officiallyApproved" val="yes"/> <feat att="frequency" val="0.0"/></FormRepresentation></WordForm>
</LexicalEntry> 
<LexicalEntry><feat att="partOfSpeech" val="commonNoun"/> 
<feat att="id" val="GMU_ØSER_1"/> 
<feat att="morphologicalUnitId" val="ØSER"/> 
<feat att="originalSource" val="PAROLE"/> 
<feat att="independentWord" val="yes"/> 
<Lemma><FormRepresentation> <feat att="writtenForm" val="øser"/> <feat att="officiallyApproved" val="yes"/> 
<feat att="joiningElement" val="nil"/> 
<feat att="joiningElementResult" val="øser"/> 
</FormRepresentation> </Lemma> 
<WordForm><feat att="grammaticalGender" val="commonGender"/><feat att="definiteness" val="indefinite"/><feat att="grammaticalNumber" val="singular"/><feat att="case" val="unspecified"/>
<FormRepresentation> <feat att="writtenForm" val="øser"/> <feat att="inflectionalParadigm" val="MFG0015"/> <feat att="officiallyApproved" val="yes"/> <feat att="frequency" val="1.3214"/></FormRepresentation></WordForm>
<WordForm><feat att="grammaticalGender" val="commonGender"/><feat att="definiteness" val="indefinite"/><feat att="grammaticalNumber" val="singular"/><feat att="case" val="genitiveCase"/>
<FormRepresentation> <feat att="writtenForm" val="øsers"/> <feat att="inflectionalParadigm" val="MFG0015"/> <feat att="officiallyApproved" val="yes"/> <feat att="frequency" val="0.0"/></FormRepresentation></WordForm>
<WordForm><feat att="grammaticalGender" val="commonGender"/><feat att="definiteness" val="indefinite"/><feat att="grammaticalNumber" val="plural"/><feat att="case" val="unspecified"/>
<FormRepresentation> <feat att="writtenForm" val="øsere"/> <feat att="inflectionalParadigm" val="MFG0015"/> <feat att="officiallyApproved" val="yes"/> <feat att="frequency" val="0.0"/></FormRepresentation></WordForm>
<WordForm><feat att="grammaticalGender" val="commonGender"/><feat att="definiteness" val="indefinite"/><feat att="grammaticalNumber" val="plural"/><feat att="case" val="genitiveCase"/>
<FormRepresentation> <feat att="writtenForm" val="øseres"/> <feat att="inflectionalParadigm" val="MFG0015"/> <feat att="officiallyApproved" val="yes"/> <feat att="frequency" val="0.0"/></FormRepresentation></WordForm>
<WordForm><feat att="grammaticalGender" val="commonGender"/><feat att="definiteness" val="definite"/><feat att="grammaticalNumber" val="singular"/><feat att="case" val="unspecified"/>
<FormRepresentation> <feat att="writtenForm" val="øseren"/> <feat att="inflectionalParadigm" val="MFG0015"/> <feat att="officiallyApproved" val="yes"/> <feat att="frequency" val="0.0"/></FormRepresentation></WordForm>
<WordForm><feat att="grammaticalGender" val="commonGender"/><feat att="definiteness" val="definite"/><feat att="grammaticalNumber" val="singular"/><feat att="case" val="genitiveCase"/>
<FormRepresentation> <feat att="writtenForm" val="øserens"/> <feat att="inflectionalParadigm" val="MFG0015"/> <feat att="officiallyApproved" val="yes"/> <feat att="frequency" val="0.0"/></FormRepresentation></WordForm>
<WordForm><feat att="grammaticalGender" val="commonGender"/><feat att="definiteness" val="definite"/><feat att="grammaticalNumber" val="plural"/><feat att="case" val="unspecified"/>
<FormRepresentation> <feat att="writtenForm" val="øserne"/> <feat att="inflectionalParadigm" val="MFG0015"/> <feat att="officiallyApproved" val="yes"/> <feat att="frequency" val="0.0"/></FormRepresentation></WordForm>
<WordForm><feat att="grammaticalGender" val="commonGender"/><feat att="definiteness" val="definite"/><feat att="grammaticalNumber" val="plural"/><feat att="case" val="genitiveCase"/>
<FormRepresentation> <feat att="writtenForm" val="øsernes"/> <feat att="inflectionalParadigm" val="MFG0015"/> <feat att="officiallyApproved" val="yes"/> <feat att="frequency" val="0.0"/></FormRepresentation></WordForm>
</LexicalEntry> 
<LexicalEntry><feat att="partOfSpeech" val="commonNoun"/> 
<feat att="id" val="GMU_ØST,1_1"/> 
<feat att="morphologicalUnitId" val="ØST_1"/> 
<feat att="originalSource" val="PAROLE"/> 
<feat att="independentWord" val="yes"/> 
<Lemma><FormRepresentation> <feat att="writtenForm" val="øst"/> <feat att="officiallyApproved" val="yes"/> 
<feat att="joiningElement" val="nil"/> 
<feat att="joiningElementResult" val="øst"/> 
</FormRepresentation> </Lemma> 
<WordForm><feat att="grammaticalGender" val="neuter"/><feat att="definiteness" val="indefinite"/><feat att="grammaticalNumber" val="singular"/><feat att="case" val="unspecified"/>
<FormRepresentation> <feat att="writtenForm" val="øst"/> <feat att="inflectionalParadigm" val="MFG0228"/> <feat att="officiallyApproved" val="yes"/> <feat att="frequency" val="32.3929"/></FormRepresentation></WordForm>
<WordForm><feat att="grammaticalGender" val="neuter"/><feat att="definiteness" val="indefinite"/><feat att="grammaticalNumber" val="singular"/><feat att="case" val="genitiveCase"/>
<FormRepresentation> <feat att="writtenForm" val="østs"/> <feat att="inflectionalParadigm" val="MFG0228"/> <feat att="officiallyApproved" val="yes"/> <feat att="frequency" val=".0357"/></FormRepresentation></WordForm>
<WordForm><feat att="grammaticalGender" val="commonGender"/><feat att="definiteness" val="indefinite"/><feat att="grammaticalNumber" val="singular"/><feat att="case" val="unspecified"/>
<FormRepresentation> <feat att="writtenForm" val="øst"/> <feat att="inflectionalParadigm" val="MFG0228"/> <feat att="officiallyApproved" val="yes"/> <feat att="frequency" val="32.3929"/></FormRepresentation></WordForm>
<WordForm><feat att="grammaticalGender" val="commonGender"/><feat att="definiteness" val="indefinite"/><feat att="grammaticalNumber" val="singular"/><feat att="case" val="genitiveCase"/>
<FormRepresentation> <feat att="writtenForm" val="østs"/> <feat att="inflectionalParadigm" val="MFG0228"/> <feat att="officiallyApproved" val="yes"/> <feat att="frequency" val=".0357"/></FormRepresentation></WordForm>
</LexicalEntry> 
<LexicalEntry><feat att="partOfSpeech" val="commonNoun"/> 
<feat att="id" val="GMU_ØSTAT_1"/> 
<feat att="morphologicalUnitId" val="ØSTAT"/> 
<feat att="originalSource" val="DDO"/> 
<feat att="independentWord" val="yes"/> 
<feat att="decomposition" val="ø+stat"/> 
<Lemma><FormRepresentation> <feat att="writtenForm" val="østat"/> <feat att="officiallyApproved" val="yes"/> 
<feat att="joiningElement" val="Not analyzed"/> 
</FormRepresentation> </Lemma> 
<WordForm><feat att="grammaticalGender" val="commonGender"/><feat att="definiteness" val="indefinite"/><feat att="grammaticalNumber" val="singular"/><feat att="case" val="unspecified"/>
<FormRepresentation> <feat att="writtenForm" val="østat"/> <feat att="inflectionalParadigm" val="MFG0016"/> <feat att="officiallyApproved" val="yes"/> <feat att="frequency" val=".0536"/></FormRepresentation></WordForm>
<WordForm><feat att="grammaticalGender" val="commonGender"/><feat att="definiteness" val="indefinite"/><feat att="grammaticalNumber" val="singular"/><feat att="case" val="genitiveCase"/>
<FormRepresentation> <feat att="writtenForm" val="østats"/> <feat att="inflectionalParadigm" val="MFG0016"/> <feat att="officiallyApproved" val="yes"/> <feat att="frequency" val=".0179"/></FormRepresentation></WordForm>
<WordForm><feat att="grammaticalGender" val="commonGender"/><feat att="definiteness" val="indefinite"/><feat att="grammaticalNumber" val="plural"/><feat att="case" val="unspecified"/>
<FormRepresentation> <feat att="writtenForm" val="østater"/> <feat att="inflectionalParadigm" val="MFG0016"/> <feat att="officiallyApproved" val="yes"/> <feat att="frequency" val=".0357"/></FormRepresentation></WordForm>
<WordForm><feat att="grammaticalGender" val="commonGender"/><feat att="definiteness" val="indefinite"/><feat att="grammaticalNumber" val="plural"/><feat att="case" val="genitiveCase"/>
<FormRepresentation> <feat att="writtenForm" val="østaters"/> <feat att="inflectionalParadigm" val="MFG0016"/> <feat att="officiallyApproved" val="yes"/> <feat att="frequency" val="0.0"/></FormRepresentation></WordForm>
<WordForm><feat att="grammaticalGender" val="commonGender"/><feat att="definiteness" val="definite"/><feat att="grammaticalNumber" val="singular"/><feat att="case" val="unspecified"/>
<FormRepresentation> <feat att="writtenForm" val="østaten"/> <feat att="inflectionalParadigm" val="MFG0016"/> <feat att="officiallyApproved" val="yes"/> <feat att="frequency" val=".125"/></FormRepresentation></WordForm>
<WordForm><feat att="grammaticalGender" val="commonGender"/><feat att="definiteness" val="definite"/><feat att="grammaticalNumber" val="singular"/><feat att="case" val="genitiveCase"/>
<FormRepresentation> <feat att="writtenForm" val="østatens"/> <feat att="inflectionalParadigm" val="MFG0016"/> <feat att="officiallyApproved" val="yes"/> <feat att="frequency" val=".0179"/></FormRepresentation></WordForm>
<WordForm><feat att="grammaticalGender" val="commonGender"/><feat att="definiteness" val="definite"/><feat att="grammaticalNumber" val="plural"/><feat att="case" val="unspecified"/>
<FormRepresentation> <feat att="writtenForm" val="østaterne"/> <feat att="inflectionalParadigm" val="MFG0016"/> <feat att="officiallyApproved" val="yes"/> <feat att="frequency" val=".0179"/></FormRepresentation></WordForm>
<WordForm><feat att="grammaticalGender" val="commonGender"/><feat att="definiteness" val="definite"/><feat att="grammaticalNumber" val="plural"/><feat att="case" val="genitiveCase"/>
<FormRepresentation> <feat att="writtenForm" val="østaternes"/> <feat att="inflectionalParadigm" val="MFG0016"/> <feat att="officiallyApproved" val="yes"/> <feat att="frequency" val="0.0"/></FormRepresentation></WordForm>
</LexicalEntry> 
<LexicalEntry><feat att="partOfSpeech" val="commonNoun"/> 
<feat att="id" val="GMU_ØSTEN,1_1"/> 
<feat att="morphologicalUnitId" val="ØSTEN_1"/> 
<feat att="originalSource" val="PAROLE"/> 
<feat att="independentWord" val="yes"/> 
<Lemma><FormRepresentation> <feat att="writtenForm" val="østen"/> <feat att="officiallyApproved" val="yes"/> 
<feat att="joiningElement" val="nil"/> 
<feat att="joiningElementResult" val="østen"/> 
</FormRepresentation> </Lemma> 
<WordForm><feat att="grammaticalGender" val="neuter"/><feat att="definiteness" val="indefinite"/><feat att="grammaticalNumber" val="singular"/><feat att="case" val="unspecified"/>
<FormRepresentation> <feat att="writtenForm" val="østen"/> <feat att="inflectionalParadigm" val="MFG0230"/> <feat att="officiallyApproved" val="yes"/> <feat att="frequency" val=".9286"/></FormRepresentation></WordForm>
<WordForm><feat att="grammaticalGender" val="neuter"/><feat att="definiteness" val="indefinite"/><feat att="grammaticalNumber" val="singular"/><feat att="case" val="genitiveCase"/>
<FormRepresentation> <feat att="writtenForm" val="østens"/> <feat att="inflectionalParadigm" val="MFG0230"/> <feat att="officiallyApproved" val="yes"/> <feat att="frequency" val=".1607"/></FormRepresentation></WordForm>
</LexicalEntry> 
<LexicalEntry><feat att="partOfSpeech" val="commonNoun"/> 
<feat att="id" val="GMU_ØSTENVIND_1"/> 
<feat att="morphologicalUnitId" val="ØSTENVIND"/> 
<feat att="originalSource" val="PAROLE"/> 
<feat att="independentWord" val="yes"/> 
<Lemma><FormRepresentation> <feat att="writtenForm" val="østenvind"/> <feat att="officiallyApproved" val="yes"/> 
<feat att="joiningElement" val="Not analyzed"/> 
</FormRepresentation> </Lemma> 
<WordForm><feat att="grammaticalGender" val="commonGender"/><feat att="definiteness" val="indefinite"/><feat att="grammaticalNumber" val="singular"/><feat att="case" val="unspecified"/>
<FormRepresentation> <feat att="writtenForm" val="østenvind"/> <feat att="inflectionalParadigm" val="MFG0014"/> <feat att="officiallyApproved" val="yes"/> <feat att="frequency" val=".2143"/></FormRepresentation></WordForm>
<WordForm><feat att="grammaticalGender" val="commonGender"/><feat att="definiteness" val="indefinite"/><feat att="grammaticalNumber" val="singular"/><feat att="case" val="genitiveCase"/>
<FormRepresentation> <feat att="writtenForm" val="østenvinds"/> <feat att="inflectionalParadigm" val="MFG0014"/> <feat att="officiallyApproved" val="yes"/> <feat att="frequency" val="0.0"/></FormRepresentation></WordForm>
<WordForm><feat att="grammaticalGender" val="commonGender"/><feat att="definiteness" val="indefinite"/><feat att="grammaticalNumber" val="plural"/><feat att="case" val="unspecified"/>
<FormRepresentation> <feat att="writtenForm" val="østenvinde"/> <feat att="inflectionalParadigm" val="MFG0014"/> <feat att="officiallyApproved" val="yes"/> <feat att="frequency" val="0.0"/></FormRepresentation></WordForm>
<WordForm><feat att="grammaticalGender" val="commonGender"/><feat att="definiteness" val="indefinite"/><feat att="grammaticalNumber" val="plural"/><feat att="case" val="genitiveCase"/>
<FormRepresentation> <feat att="writtenForm" val="østenvindes"/> <feat att="inflectionalParadigm" val="MFG0014"/> <feat att="officiallyApproved" val="yes"/> <feat att="frequency" val="0.0"/></FormRepresentation></WordForm>
<WordForm><feat att="grammaticalGender" val="commonGender"/><feat att="definiteness" val="definite"/><feat att="grammaticalNumber" val="singular"/><feat att="case" val="unspecified"/>
<FormRepresentation> <feat att="writtenForm" val="østenvinden"/> <feat att="inflectionalParadigm" val="MFG0014"/> <feat att="officiallyApproved" val="yes"/> <feat att="frequency" val=".1429"/></FormRepresentation></WordForm>
<WordForm><feat att="grammaticalGender" val="commonGender"/><feat att="definiteness" val="definite"/><feat att="grammaticalNumber" val="singular"/><feat att="case" val="genitiveCase"/>
<FormRepresentation> <feat att="writtenForm" val="østenvindens"/> <feat att="inflectionalParadigm" val="MFG0014"/> <feat att="officiallyApproved" val="yes"/> <feat att="frequency" val="0.0"/></FormRepresentation></WordForm>
<WordForm><feat att="grammaticalGender" val="commonGender"/><feat att="definiteness" val="definite"/><feat att="grammaticalNumber" val="plural"/><feat att="case" val="unspecified"/>
<FormRepresentation> <feat att="writtenForm" val="østenvindene"/> <feat att="inflectionalParadigm" val="MFG0014"/> <feat att="officiallyApproved" val="yes"/> <feat att="frequency" val="0.0"/></FormRepresentation></WordForm>
<WordForm><feat att="grammaticalGender" val="commonGender"/><feat att="definiteness" val="definite"/><feat att="grammaticalNumber" val="plural"/><feat att="case" val="genitiveCase"/>
<FormRepresentation> <feat att="writtenForm" val="østenvindenes"/> <feat att="inflectionalParadigm" val="MFG0014"/> <feat att="officiallyApproved" val="yes"/> <feat att="frequency" val="0.0"/></FormRepresentation></WordForm>
</LexicalEntry> 
<LexicalEntry><feat att="partOfSpeech" val="commonNoun"/> 
<feat att="id" val="GMU_ØSTGRÆNSE_1"/> 
<feat att="morphologicalUnitId" val="ØSTGRÆNSE"/> 
<feat att="originalSource" val="DDO"/> 
<feat att="independentWord" val="yes"/> 
<feat att="decomposition" val="øst+grænse"/> 
<Lemma><FormRepresentation> <feat att="writtenForm" val="østgrænse"/> <feat att="officiallyApproved" val="yes"/> 
<feat att="joiningElement" val="Not analyzed"/> 
</FormRepresentation> </Lemma> 
<WordForm><feat att="grammaticalGender" val="commonGender"/><feat att="definiteness" val="indefinite"/><feat att="grammaticalNumber" val="singular"/><feat att="case" val="unspecified"/>
<FormRepresentation> <feat att="writtenForm" val="østgrænse"/> <feat att="inflectionalParadigm" val="MFG0076"/> <feat att="officiallyApproved" val="yes"/> <feat att="frequency" val=".1429"/></FormRepresentation></WordForm>
<WordForm><feat att="grammaticalGender" val="commonGender"/><feat att="definiteness" val="indefinite"/><feat att="grammaticalNumber" val="singular"/><feat att="case" val="genitiveCase"/>
<FormRepresentation> <feat att="writtenForm" val="østgrænses"/> <feat att="inflectionalParadigm" val="MFG0076"/> <feat att="officiallyApproved" val="yes"/> <feat att="frequency" val="0.0"/></FormRepresentation></WordForm>
<WordForm><feat att="grammaticalGender" val="commonGender"/><feat att="definiteness" val="indefinite"/><feat att="grammaticalNumber" val="plural"/><feat att="case" val="unspecified"/>
<FormRepresentation> <feat att="writtenForm" val="østgrænser"/> <feat att="inflectionalParadigm" val="MFG0076"/> <feat att="officiallyApproved" val="yes"/> <feat att="frequency" val="0.0"/></FormRepresentation></WordForm>
<WordForm><feat att="grammaticalGender" val="commonGender"/><feat att="definiteness" val="indefinite"/><feat att="grammaticalNumber" val="plural"/><feat att="case" val="genitiveCase"/>
<FormRepresentation> <feat att="writtenForm" val="østgrænsers"/> <feat att="inflectionalParadigm" val="MFG0076"/> <feat att="officiallyApproved" val="yes"/> <feat att="frequency" val="0.0"/></FormRepresentation></WordForm>
<WordForm><feat att="grammaticalGender" val="commonGender"/><feat att="definiteness" val="definite"/><feat att="grammaticalNumber" val="singular"/><feat att="case" val="unspecified"/>
<FormRepresentation> <feat att="writtenForm" val="østgrænsen"/> <feat att="inflectionalParadigm" val="MFG0076"/> <feat att="officiallyApproved" val="yes"/> <feat att="frequency" val=".0179"/></FormRepresentation></WordForm>
<WordForm><feat att="grammaticalGender" val="commonGender"/><feat att="definiteness" val="definite"/><feat att="grammaticalNumber" val="singular"/><feat att="case" val="genitiveCase"/>
<FormRepresentation> <feat att="writtenForm" val="østgrænsens"/> <feat att="inflectionalParadigm" val="MFG0076"/> <feat att="officiallyApproved" val="yes"/> <feat att="frequency" val="0.0"/></FormRepresentation></WordForm>
<WordForm><feat att="grammaticalGender" val="commonGender"/><feat att="definiteness" val="definite"/><feat att="grammaticalNumber" val="plural"/><feat att="case" val="unspecified"/>
<FormRepresentation> <feat att="writtenForm" val="østgrænserne"/> <feat att="inflectionalParadigm" val="MFG0076"/> <feat att="officiallyApproved" val="yes"/> <feat att="frequency" val="0.0"/></FormRepresentation></WordForm>
<WordForm><feat att="grammaticalGender" val="commonGender"/><feat att="definiteness" val="definite"/><feat att="grammaticalNumber" val="plural"/><feat att="case" val="genitiveCase"/>
<FormRepresentation> <feat att="writtenForm" val="østgrænsernes"/> <feat att="inflectionalParadigm" val="MFG0076"/> <feat att="officiallyApproved" val="yes"/> <feat att="frequency" val="0.0"/></FormRepresentation></WordForm>
</LexicalEntry> 
<LexicalEntry><feat att="partOfSpeech" val="commonNoun"/> 
<feat att="id" val="GMU_ØSTLAND_1"/> 
<feat att="morphologicalUnitId" val="ØSTLAND"/> 
<feat att="originalSource" val="PAROLE"/> 
<feat att="independentWord" val="yes"/> 
<feat att="decomposition" val="øst+land"/> 
<Lemma><FormRepresentation> <feat att="writtenForm" val="østland"/> <feat att="officiallyApproved" val="yes"/> 
<feat att="joiningElement" val="Not analyzed"/> 
</FormRepresentation> </Lemma> 
<WordForm><feat att="grammaticalGender" val="neuter"/><feat att="definiteness" val="indefinite"/><feat att="grammaticalNumber" val="singular"/><feat att="case" val="unspecified"/>
<FormRepresentation> <feat att="writtenForm" val="østland"/> <feat att="inflectionalParadigm" val="MFG0042"/> <feat att="officiallyApproved" val="yes"/> <feat att="frequency" val=".2857"/></FormRepresentation></WordForm>
<WordForm><feat att="grammaticalGender" val="neuter"/><feat att="definiteness" val="indefinite"/><feat att="grammaticalNumber" val="singular"/><feat att="case" val="genitiveCase"/>
<FormRepresentation> <feat att="writtenForm" val="østlands"/> <feat att="inflectionalParadigm" val="MFG0042"/> <feat att="officiallyApproved" val="yes"/> <feat att="frequency" val=".0179"/></FormRepresentation></WordForm>
<WordForm><feat att="grammaticalGender" val="neuter"/><feat att="definiteness" val="indefinite"/><feat att="grammaticalNumber" val="plural"/><feat att="case" val="unspecified"/>
<FormRepresentation> <feat att="writtenForm" val="østlande"/> <feat att="inflectionalParadigm" val="MFG0042"/> <feat att="officiallyApproved" val="yes"/> <feat att="frequency" val=".9643"/></FormRepresentation></WordForm>
<WordForm><feat att="grammaticalGender" val="neuter"/><feat att="definiteness" val="indefinite"/><feat att="grammaticalNumber" val="plural"/><feat att="case" val="genitiveCase"/>
<FormRepresentation> <feat att="writtenForm" val="østlandes"/> <feat att="inflectionalParadigm" val="MFG0042"/> <feat att="officiallyApproved" val="yes"/> <feat att="frequency" val=".0179"/></FormRepresentation></WordForm>
<WordForm><feat att="grammaticalGender" val="neuter"/><feat att="definiteness" val="definite"/><feat att="grammaticalNumber" val="singular"/><feat att="case" val="unspecified"/>
<FormRepresentation> <feat att="writtenForm" val="østlandet"/> <feat att="inflectionalParadigm" val="MFG0042"/> <feat att="officiallyApproved" val="yes"/> <feat att="frequency" val="0.0"/></FormRepresentation></WordForm>
<WordForm><feat att="grammaticalGender" val="neuter"/><feat att="definiteness" val="definite"/><feat att="grammaticalNumber" val="singular"/><feat att="case" val="genitiveCase"/>
<FormRepresentation> <feat att="writtenForm" val="østlandets"/> <feat att="inflectionalParadigm" val="MFG0042"/> <feat att="officiallyApproved" val="yes"/> <feat att="frequency" val="0.0"/></FormRepresentation></WordForm>
<WordForm><feat att="grammaticalGender" val="neuter"/><feat att="definiteness" val="definite"/><feat att="grammaticalNumber" val="plural"/><feat att="case" val="unspecified"/>
<FormRepresentation> <feat att="writtenForm" val="østlandene"/> <feat att="inflectionalParadigm" val="MFG0042"/> <feat att="officiallyApproved" val="yes"/> <feat att="frequency" val="1.6964"/></FormRepresentation></WordForm>
<WordForm><feat att="grammaticalGender" val="neuter"/><feat att="definiteness" val="definite"/><feat att="grammaticalNumber" val="plural"/><feat att="case" val="genitiveCase"/>
<FormRepresentation> <feat att="writtenForm" val="østlandenes"/> <feat att="inflectionalParadigm" val="MFG0042"/> <feat att="officiallyApproved" val="yes"/> <feat att="frequency" val=".2143"/></FormRepresentation></WordForm>
</LexicalEntry> 
<LexicalEntry><feat att="partOfSpeech" val="commonNoun"/> 
<feat att="id" val="GMU_ØSTRIGER_1"/> 
<feat att="morphologicalUnitId" val="ØSTRIGER"/> 
<feat att="originalSource" val="PAROLE"/> 
<feat att="independentWord" val="yes"/> 
<Lemma><FormRepresentation> <feat att="writtenForm" val="østriger"/> <feat att="officiallyApproved" val="yes"/> 
<feat att="joiningElement" val="nil"/> 
<feat att="joiningElementResult" val="østriger"/> 
</FormRepresentation> </Lemma> 
<WordForm><feat att="grammaticalGender" val="commonGender"/><feat att="definiteness" val="indefinite"/><feat att="grammaticalNumber" val="singular"/><feat att="case" val="unspecified"/>
<FormRepresentation> <feat att="writtenForm" val="østriger"/> <feat att="inflectionalParadigm" val="MFG0015"/> <feat att="officiallyApproved" val="yes"/> <feat att="frequency" val=".9286"/></FormRepresentation></WordForm>
<WordForm><feat att="grammaticalGender" val="commonGender"/><feat att="definiteness" val="indefinite"/><feat att="grammaticalNumber" val="singular"/><feat att="case" val="genitiveCase"/>
<FormRepresentation> <feat att="writtenForm" val="østrigers"/> <feat att="inflectionalParadigm" val="MFG0015"/> <feat att="officiallyApproved" val="yes"/> <feat att="frequency" val="0.0"/></FormRepresentation></WordForm>
<WordForm><feat att="grammaticalGender" val="commonGender"/><feat att="definiteness" val="indefinite"/><feat att="grammaticalNumber" val="plural"/><feat att="case" val="unspecified"/>
<FormRepresentation> <feat att="writtenForm" val="østrigere"/> <feat att="inflectionalParadigm" val="MFG0015"/> <feat att="officiallyApproved" val="yes"/> <feat att="frequency" val="1.125"/></FormRepresentation></WordForm>
<WordForm><feat att="grammaticalGender" val="commonGender"/><feat att="definiteness" val="indefinite"/><feat att="grammaticalNumber" val="plural"/><feat att="case" val="genitiveCase"/>
<FormRepresentation> <feat att="writtenForm" val="østrigeres"/> <feat att="inflectionalParadigm" val="MFG0015"/> <feat att="officiallyApproved" val="yes"/> <feat att="frequency" val="0.0"/></FormRepresentation></WordForm>
<WordForm><feat att="grammaticalGender" val="commonGender"/><feat att="definiteness" val="definite"/><feat att="grammaticalNumber" val="singular"/><feat att="case" val="unspecified"/>
<FormRepresentation> <feat att="writtenForm" val="østrigeren"/> <feat att="inflectionalParadigm" val="MFG0015"/> <feat att="officiallyApproved" val="yes"/> <feat att="frequency" val="1.3393"/></FormRepresentation></WordForm>
<WordForm><feat att="grammaticalGender" val="commonGender"/><feat att="definiteness" val="definite"/><feat att="grammaticalNumber" val="singular"/><feat att="case" val="genitiveCase"/>
<FormRepresentation> <feat att="writtenForm" val="østrigerens"/> <feat att="inflectionalParadigm" val="MFG0015"/> <feat att="officiallyApproved" val="yes"/> <feat att="frequency" val=".0536"/></FormRepresentation></WordForm>
<WordForm><feat att="grammaticalGender" val="commonGender"/><feat att="definiteness" val="definite"/><feat att="grammaticalNumber" val="plural"/><feat att="case" val="unspecified"/>
<FormRepresentation> <feat att="writtenForm" val="østrigerne"/> <feat att="inflectionalParadigm" val="MFG0015"/> <feat att="officiallyApproved" val="yes"/> <feat att="frequency" val="1.8393"/></FormRepresentation></WordForm>
<WordForm><feat att="grammaticalGender" val="commonGender"/><feat att="definiteness" val="definite"/><feat att="grammaticalNumber" val="plural"/><feat att="case" val="genitiveCase"/>
<FormRepresentation> <feat att="writtenForm" val="østrigernes"/> <feat att="inflectionalParadigm" val="MFG0015"/> <feat att="officiallyApproved" val="yes"/> <feat att="frequency" val=".1786"/></FormRepresentation></WordForm>
</LexicalEntry> 
<LexicalEntry><feat att="partOfSpeech" val="commonNoun"/> 
<feat att="id" val="GMU_ØSTROGEN,1_1"/> 
<feat att="morphologicalUnitId" val="ØSTROGEN_1"/> 
<feat att="originalSource" val="PAROLE"/> 
<feat att="independentWord" val="yes"/> 
<Lemma><FormRepresentation> <feat att="writtenForm" val="østrogen"/> <feat att="officiallyApproved" val="yes"/> 
<feat att="joiningElement" val="nil"/> 
<feat att="joiningElementResult" val="østrogen"/> 
</FormRepresentation> </Lemma> 
<WordForm><feat att="grammaticalGender" val="neuter"/><feat att="definiteness" val="indefinite"/><feat att="grammaticalNumber" val="singular"/><feat att="case" val="unspecified"/>
<FormRepresentation> <feat att="writtenForm" val="østrogen"/> <feat att="inflectionalParadigm" val="MFG0044"/> <feat att="officiallyApproved" val="yes"/> <feat att="frequency" val=".9464"/></FormRepresentation></WordForm>
<WordForm><feat att="grammaticalGender" val="neuter"/><feat att="definiteness" val="indefinite"/><feat att="grammaticalNumber" val="singular"/><feat att="case" val="genitiveCase"/>
<FormRepresentation> <feat att="writtenForm" val="østrogens"/> <feat att="inflectionalParadigm" val="MFG0044"/> <feat att="officiallyApproved" val="yes"/> <feat att="frequency" val="0.0"/></FormRepresentation></WordForm>
<WordForm><feat att="grammaticalGender" val="neuter"/><feat att="definiteness" val="indefinite"/><feat att="grammaticalNumber" val="plural"/><feat att="case" val="unspecified"/>
<FormRepresentation> <feat att="writtenForm" val="østrogener"/> <feat att="inflectionalParadigm" val="MFG0044"/> <feat att="officiallyApproved" val="yes"/> <feat att="frequency" val=".1964"/></FormRepresentation></WordForm>
<WordForm><feat att="grammaticalGender" val="neuter"/><feat att="definiteness" val="indefinite"/><feat att="grammaticalNumber" val="plural"/><feat att="case" val="genitiveCase"/>
<FormRepresentation> <feat att="writtenForm" val="østrogeners"/> <feat att="inflectionalParadigm" val="MFG0044"/> <feat att="officiallyApproved" val="yes"/> <feat att="frequency" val=".0179"/></FormRepresentation></WordForm>
<WordForm><feat att="grammaticalGender" val="neuter"/><feat att="definiteness" val="definite"/><feat att="grammaticalNumber" val="singular"/><feat att="case" val="unspecified"/>
<FormRepresentation> <feat att="writtenForm" val="østrogenet"/> <feat att="inflectionalParadigm" val="MFG0044"/> <feat att="officiallyApproved" val="yes"/> <feat att="frequency" val="0.0"/></FormRepresentation></WordForm>
<WordForm><feat att="grammaticalGender" val="neuter"/><feat att="definiteness" val="definite"/><feat att="grammaticalNumber" val="singular"/><feat att="case" val="genitiveCase"/>
<FormRepresentation> <feat att="writtenForm" val="østrogenets"/> <feat att="inflectionalParadigm" val="MFG0044"/> <feat att="officiallyApproved" val="yes"/> <feat att="frequency" val=".0357"/></FormRepresentation></WordForm>
<WordForm><feat att="grammaticalGender" val="neuter"/><feat att="definiteness" val="definite"/><feat att="grammaticalNumber" val="plural"/><feat att="case" val="unspecified"/>
<FormRepresentation> <feat att="writtenForm" val="østrogenerne"/> <feat att="inflectionalParadigm" val="MFG0044"/> <feat att="officiallyApproved" val="yes"/> <feat att="frequency" val=".0536"/></FormRepresentation></WordForm>
<WordForm><feat att="grammaticalGender" val="neuter"/><feat att="definiteness" val="definite"/><feat att="grammaticalNumber" val="plural"/><feat att="case" val="genitiveCase"/>
<FormRepresentation> <feat att="writtenForm" val="østrogenernes"/> <feat att="inflectionalParadigm" val="MFG0044"/> <feat att="officiallyApproved" val="yes"/> <feat att="frequency" val="0.0"/></FormRepresentation></WordForm>
</LexicalEntry> 
<LexicalEntry><feat att="partOfSpeech" val="commonNoun"/> 
<feat att="id" val="GMU_ØSTSIDE_1"/> 
<feat att="morphologicalUnitId" val="ØSTSIDE"/> 
<feat att="originalSource" val="DDO"/> 
<feat att="independentWord" val="yes"/> 
<feat att="decomposition" val="øst+side"/> 
<Lemma><FormRepresentation> <feat att="writtenForm" val="østside"/> <feat att="officiallyApproved" val="yes"/> 
<feat att="joiningElement" val="Not analyzed"/> 
</FormRepresentation> </Lemma> 
<WordForm><feat att="grammaticalGender" val="commonGender"/><feat att="definiteness" val="indefinite"/><feat att="grammaticalNumber" val="singular"/><feat att="case" val="unspecified"/>
<FormRepresentation> <feat att="writtenForm" val="østside"/> <feat att="inflectionalParadigm" val="MFG0076"/> <feat att="officiallyApproved" val="yes"/> <feat att="frequency" val=".2857"/></FormRepresentation></WordForm>
<WordForm><feat att="grammaticalGender" val="commonGender"/><feat att="definiteness" val="indefinite"/><feat att="grammaticalNumber" val="singular"/><feat att="case" val="genitiveCase"/>
<FormRepresentation> <feat att="writtenForm" val="østsides"/> <feat att="inflectionalParadigm" val="MFG0076"/> <feat att="officiallyApproved" val="yes"/> <feat att="frequency" val=".0357"/></FormRepresentation></WordForm>
<WordForm><feat att="grammaticalGender" val="commonGender"/><feat att="definiteness" val="indefinite"/><feat att="grammaticalNumber" val="plural"/><feat att="case" val="unspecified"/>
<FormRepresentation> <feat att="writtenForm" val="østsider"/> <feat att="inflectionalParadigm" val="MFG0076"/> <feat att="officiallyApproved" val="yes"/> <feat att="frequency" val="0.0"/></FormRepresentation></WordForm>
<WordForm><feat att="grammaticalGender" val="commonGender"/><feat att="definiteness" val="indefinite"/><feat att="grammaticalNumber" val="plural"/><feat att="case" val="genitiveCase"/>
<FormRepresentation> <feat att="writtenForm" val="østsiders"/> <feat att="inflectionalParadigm" val="MFG0076"/> <feat att="officiallyApproved" val="yes"/> <feat att="frequency" val="0.0"/></FormRepresentation></WordForm>
<WordForm><feat att="grammaticalGender" val="commonGender"/><feat att="definiteness" val="definite"/><feat att="grammaticalNumber" val="singular"/><feat att="case" val="unspecified"/>
<FormRepresentation> <feat att="writtenForm" val="østsiden"/> <feat att="inflectionalParadigm" val="MFG0076"/> <feat att="officiallyApproved" val="yes"/> <feat att="frequency" val=".8036"/></FormRepresentation></WordForm>
<WordForm><feat att="grammaticalGender" val="commonGender"/><feat att="definiteness" val="definite"/><feat att="grammaticalNumber" val="singular"/><feat att="case" val="genitiveCase"/>
<FormRepresentation> <feat att="writtenForm" val="østsidens"/> <feat att="inflectionalParadigm" val="MFG0076"/> <feat att="officiallyApproved" val="yes"/> <feat att="frequency" val=".0179"/></FormRepresentation></WordForm>
<WordForm><feat att="grammaticalGender" val="commonGender"/><feat att="definiteness" val="definite"/><feat att="grammaticalNumber" val="plural"/><feat att="case" val="unspecified"/>
<FormRepresentation> <feat att="writtenForm" val="østsiderne"/> <feat att="inflectionalParadigm" val="MFG0076"/> <feat att="officiallyApproved" val="yes"/> <feat att="frequency" val="0.0"/></FormRepresentation></WordForm>
<WordForm><feat att="grammaticalGender" val="commonGender"/><feat att="definiteness" val="definite"/><feat att="grammaticalNumber" val="plural"/><feat att="case" val="genitiveCase"/>
<FormRepresentation> <feat att="writtenForm" val="østsidernes"/> <feat att="inflectionalParadigm" val="MFG0076"/> <feat att="officiallyApproved" val="yes"/> <feat att="frequency" val="0.0"/></FormRepresentation></WordForm>
</LexicalEntry> 
<LexicalEntry><feat att="partOfSpeech" val="commonNoun"/> 
<feat att="id" val="GMU_ØSTSTØTTE_1"/> 
<feat att="morphologicalUnitId" val="ØSTSTØTTE"/> 
<feat att="originalSource" val="DDO"/> 
<feat att="independentWord" val="yes"/> 
<feat att="decomposition" val="øst+støtte"/> 
<Lemma><FormRepresentation> <feat att="writtenForm" val="øststøtte"/> <feat att="officiallyApproved" val="yes"/> 
<feat att="joiningElement" val="Not analyzed"/> 
</FormRepresentation> </Lemma> 
<WordForm><feat att="grammaticalGender" val="commonGender"/><feat att="definiteness" val="indefinite"/><feat att="grammaticalNumber" val="singular"/><feat att="case" val="unspecified"/>
<FormRepresentation> <feat att="writtenForm" val="øststøtte"/> <feat att="inflectionalParadigm" val="MFG0076"/> <feat att="officiallyApproved" val="yes"/> <feat att="frequency" val=".1964"/></FormRepresentation></WordForm>
<WordForm><feat att="grammaticalGender" val="commonGender"/><feat att="definiteness" val="indefinite"/><feat att="grammaticalNumber" val="singular"/><feat att="case" val="genitiveCase"/>
<FormRepresentation> <feat att="writtenForm" val="øststøttes"/> <feat att="inflectionalParadigm" val="MFG0076"/> <feat att="officiallyApproved" val="yes"/> <feat att="frequency" val="0.0"/></FormRepresentation></WordForm>
<WordForm><feat att="grammaticalGender" val="commonGender"/><feat att="definiteness" val="indefinite"/><feat att="grammaticalNumber" val="plural"/><feat att="case" val="unspecified"/>
<FormRepresentation> <feat att="writtenForm" val="øststøtter"/> <feat att="inflectionalParadigm" val="MFG0076"/> <feat att="officiallyApproved" val="yes"/> <feat att="frequency" val="0.0"/></FormRepresentation></WordForm>
<WordForm><feat att="grammaticalGender" val="commonGender"/><feat att="definiteness" val="indefinite"/><feat att="grammaticalNumber" val="plural"/><feat att="case" val="genitiveCase"/>
<FormRepresentation> <feat att="writtenForm" val="øststøtters"/> <feat att="inflectionalParadigm" val="MFG0076"/> <feat att="officiallyApproved" val="yes"/> <feat att="frequency" val="0.0"/></FormRepresentation></WordForm>
<WordForm><feat att="grammaticalGender" val="commonGender"/><feat att="definiteness" val="definite"/><feat att="grammaticalNumber" val="singular"/><feat att="case" val="unspecified"/>
<FormRepresentation> <feat att="writtenForm" val="øststøtten"/> <feat att="inflectionalParadigm" val="MFG0076"/> <feat att="officiallyApproved" val="yes"/> <feat att="frequency" val=".1071"/></FormRepresentation></WordForm>
<WordForm><feat att="grammaticalGender" val="commonGender"/><feat att="definiteness" val="definite"/><feat att="grammaticalNumber" val="singular"/><feat att="case" val="genitiveCase"/>
<FormRepresentation> <feat att="writtenForm" val="øststøttens"/> <feat att="inflectionalParadigm" val="MFG0076"/> <feat att="officiallyApproved" val="yes"/> <feat att="frequency" val=".0179"/></FormRepresentation></WordForm>
<WordForm><feat att="grammaticalGender" val="commonGender"/><feat att="definiteness" val="definite"/><feat att="grammaticalNumber" val="plural"/><feat att="case" val="unspecified"/>
<FormRepresentation> <feat att="writtenForm" val="øststøtterne"/> <feat att="inflectionalParadigm" val="MFG0076"/> <feat att="officiallyApproved" val="yes"/> <feat att="frequency" val="0.0"/></FormRepresentation></WordForm>
<WordForm><feat att="grammaticalGender" val="commonGender"/><feat att="definiteness" val="definite"/><feat att="grammaticalNumber" val="plural"/><feat att="case" val="genitiveCase"/>
<FormRepresentation> <feat att="writtenForm" val="øststøtternes"/> <feat att="inflectionalParadigm" val="MFG0076"/> <feat att="officiallyApproved" val="yes"/> <feat att="frequency" val="0.0"/></FormRepresentation></WordForm>
</LexicalEntry> 
<LexicalEntry><feat att="partOfSpeech" val="commonNoun"/> 
<feat att="id" val="GMU_ØSTTYSKER_1"/> 
<feat att="morphologicalUnitId" val="ØSTTYSKER"/> 
<feat att="originalSource" val="PAROLE"/> 
<feat att="independentWord" val="yes"/> 
<feat att="decomposition" val="øst+tysker"/> 
<Lemma><FormRepresentation> <feat att="writtenForm" val="østtysker"/> <feat att="officiallyApproved" val="yes"/> 
<feat att="joiningElement" val="nil"/> 
<feat att="joiningElementResult" val="østtysker"/> 
</FormRepresentation> </Lemma> 
<WordForm><feat att="grammaticalGender" val="commonGender"/><feat att="definiteness" val="indefinite"/><feat att="grammaticalNumber" val="singular"/><feat att="case" val="unspecified"/>
<FormRepresentation> <feat att="writtenForm" val="østtysker"/> <feat att="inflectionalParadigm" val="MFG0015"/> <feat att="officiallyApproved" val="yes"/> <feat att="frequency" val=".1429"/></FormRepresentation></WordForm>
<WordForm><feat att="grammaticalGender" val="commonGender"/><feat att="definiteness" val="indefinite"/><feat att="grammaticalNumber" val="singular"/><feat att="case" val="genitiveCase"/>
<FormRepresentation> <feat att="writtenForm" val="østtyskers"/> <feat att="inflectionalParadigm" val="MFG0015"/> <feat att="officiallyApproved" val="yes"/> <feat att="frequency" val="0.0"/></FormRepresentation></WordForm>
<WordForm><feat att="grammaticalGender" val="commonGender"/><feat att="definiteness" val="indefinite"/><feat att="grammaticalNumber" val="plural"/><feat att="case" val="unspecified"/>
<FormRepresentation> <feat att="writtenForm" val="østtyskere"/> <feat att="inflectionalParadigm" val="MFG0015"/> <feat att="officiallyApproved" val="yes"/> <feat att="frequency" val="1.1786"/></FormRepresentation></WordForm>
<WordForm><feat att="grammaticalGender" val="commonGender"/><feat att="definiteness" val="indefinite"/><feat att="grammaticalNumber" val="plural"/><feat att="case" val="genitiveCase"/>
<FormRepresentation> <feat att="writtenForm" val="østtyskeres"/> <feat att="inflectionalParadigm" val="MFG0015"/> <feat att="officiallyApproved" val="yes"/> <feat att="frequency" val=".0357"/></FormRepresentation></WordForm>
<WordForm><feat att="grammaticalGender" val="commonGender"/><feat att="definiteness" val="definite"/><feat att="grammaticalNumber" val="singular"/><feat att="case" val="unspecified"/>
<FormRepresentation> <feat att="writtenForm" val="østtyskeren"/> <feat att="inflectionalParadigm" val="MFG0015"/> <feat att="officiallyApproved" val="yes"/> <feat att="frequency" val=".125"/></FormRepresentation></WordForm>
<WordForm><feat att="grammaticalGender" val="commonGender"/><feat att="definiteness" val="definite"/><feat att="grammaticalNumber" val="singular"/><feat att="case" val="genitiveCase"/>
<FormRepresentation> <feat att="writtenForm" val="østtyskerens"/> <feat att="inflectionalParadigm" val="MFG0015"/> <feat att="officiallyApproved" val="yes"/> <feat att="frequency" val="0.0"/></FormRepresentation></WordForm>
<WordForm><feat att="grammaticalGender" val="commonGender"/><feat att="definiteness" val="definite"/><feat att="grammaticalNumber" val="plural"/><feat att="case" val="unspecified"/>
<FormRepresentation> <feat att="writtenForm" val="østtyskerne"/> <feat att="inflectionalParadigm" val="MFG0015"/> <feat att="officiallyApproved" val="yes"/> <feat att="frequency" val=".9643"/></FormRepresentation></WordForm>
<WordForm><feat att="grammaticalGender" val="commonGender"/><feat att="definiteness" val="definite"/><feat att="grammaticalNumber" val="plural"/><feat att="case" val="genitiveCase"/>
<FormRepresentation> <feat att="writtenForm" val="østtyskernes"/> <feat att="inflectionalParadigm" val="MFG0015"/> <feat att="officiallyApproved" val="yes"/> <feat att="frequency" val=".1071"/></FormRepresentation></WordForm>
</LexicalEntry> 
<LexicalEntry><feat att="partOfSpeech" val="commonNoun"/> 
<feat att="id" val="GMU_ØVELOKALE_1"/> 
<feat att="morphologicalUnitId" val="ØVELOKALE"/> 
<feat att="originalSource" val="PAROLE"/> 
<feat att="independentWord" val="yes"/> 
<feat att="decomposition" val="øve+lokale"/> 
<Lemma><FormRepresentation> <feat att="writtenForm" val="øvelokale"/> <feat att="officiallyApproved" val="yes"/> 
<feat att="joiningElement" val="nil"/> 
<feat att="joiningElementResult" val="øvelokale"/> 
</FormRepresentation> </Lemma> 
<WordForm><feat att="grammaticalGender" val="neuter"/><feat att="definiteness" val="indefinite"/><feat att="grammaticalNumber" val="singular"/><feat att="case" val="unspecified"/>
<FormRepresentation> <feat att="writtenForm" val="øvelokale"/> <feat att="inflectionalParadigm" val="MFG0092"/> <feat att="officiallyApproved" val="yes"/> <feat att="frequency" val=".3393"/></FormRepresentation></WordForm>
<WordForm><feat att="grammaticalGender" val="neuter"/><feat att="definiteness" val="indefinite"/><feat att="grammaticalNumber" val="singular"/><feat att="case" val="genitiveCase"/>
<FormRepresentation> <feat att="writtenForm" val="øvelokales"/> <feat att="inflectionalParadigm" val="MFG0092"/> <feat att="officiallyApproved" val="yes"/> <feat att="frequency" val="0.0"/></FormRepresentation></WordForm>
<WordForm><feat att="grammaticalGender" val="neuter"/><feat att="definiteness" val="indefinite"/><feat att="grammaticalNumber" val="plural"/><feat att="case" val="unspecified"/>
<FormRepresentation> <feat att="writtenForm" val="øvelokaler"/> <feat att="inflectionalParadigm" val="MFG0092"/> <feat att="officiallyApproved" val="yes"/> <feat att="frequency" val=".5"/></FormRepresentation></WordForm>
<WordForm><feat att="grammaticalGender" val="neuter"/><feat att="definiteness" val="indefinite"/><feat att="grammaticalNumber" val="plural"/><feat att="case" val="genitiveCase"/>
<FormRepresentation> <feat att="writtenForm" val="øvelokalers"/> <feat att="inflectionalParadigm" val="MFG0092"/> <feat att="officiallyApproved" val="yes"/> <feat att="frequency" val="0.0"/></FormRepresentation></WordForm>
<WordForm><feat att="grammaticalGender" val="neuter"/><feat att="definiteness" val="definite"/><feat att="grammaticalNumber" val="singular"/><feat att="case" val="unspecified"/>
<FormRepresentation> <feat att="writtenForm" val="øvelokalet"/> <feat att="inflectionalParadigm" val="MFG0092"/> <feat att="officiallyApproved" val="yes"/> <feat att="frequency" val=".5536"/></FormRepresentation></WordForm>
<WordForm><feat att="grammaticalGender" val="neuter"/><feat att="definiteness" val="definite"/><feat att="grammaticalNumber" val="singular"/><feat att="case" val="genitiveCase"/>
<FormRepresentation> <feat att="writtenForm" val="øvelokalets"/> <feat att="inflectionalParadigm" val="MFG0092"/> <feat att="officiallyApproved" val="yes"/> <feat att="frequency" val="0.0"/></FormRepresentation></WordForm>
<WordForm><feat att="grammaticalGender" val="neuter"/><feat att="definiteness" val="definite"/><feat att="grammaticalNumber" val="plural"/><feat att="case" val="unspecified"/>
<FormRepresentation> <feat att="writtenForm" val="øvelokalerne"/> <feat att="inflectionalParadigm" val="MFG0092"/> <feat att="officiallyApproved" val="yes"/> <feat att="frequency" val=".0714"/></FormRepresentation></WordForm>
<WordForm><feat att="grammaticalGender" val="neuter"/><feat att="definiteness" val="definite"/><feat att="grammaticalNumber" val="plural"/><feat att="case" val="genitiveCase"/>
<FormRepresentation> <feat att="writtenForm" val="øvelokalernes"/> <feat att="inflectionalParadigm" val="MFG0092"/> <feat att="officiallyApproved" val="yes"/> <feat att="frequency" val="0.0"/></FormRepresentation></WordForm>
</LexicalEntry> 
<LexicalEntry><feat att="partOfSpeech" val="commonNoun"/> 
<feat att="id" val="GMU_ØVELSE_1"/> 
<feat att="morphologicalUnitId" val="ØVELSE"/> 
<feat att="originalSource" val="PAROLE"/> 
<feat att="independentWord" val="yes"/> 
<Lemma><FormRepresentation> <feat att="writtenForm" val="øvelse"/> <feat att="officiallyApproved" val="yes"/> 
<feat att="joiningElement" val="Not analyzed"/> 
</FormRepresentation> </Lemma> 
<WordForm><feat att="grammaticalGender" val="commonGender"/><feat att="definiteness" val="indefinite"/><feat att="grammaticalNumber" val="singular"/><feat att="case" val="unspecified"/>
<FormRepresentation> <feat att="writtenForm" val="øvelse"/> <feat att="inflectionalParadigm" val="MFG0076"/> <feat att="officiallyApproved" val="yes"/> <feat att="frequency" val="8.6786"/></FormRepresentation></WordForm>
<WordForm><feat att="grammaticalGender" val="commonGender"/><feat att="definiteness" val="indefinite"/><feat att="grammaticalNumber" val="singular"/><feat att="case" val="genitiveCase"/>
<FormRepresentation> <feat att="writtenForm" val="øvelses"/> <feat att="inflectionalParadigm" val="MFG0076"/> <feat att="officiallyApproved" val="yes"/> <feat att="frequency" val=".0357"/></FormRepresentation></WordForm>
<WordForm><feat att="grammaticalGender" val="commonGender"/><feat att="definiteness" val="indefinite"/><feat att="grammaticalNumber" val="plural"/><feat att="case" val="unspecified"/>
<FormRepresentation> <feat att="writtenForm" val="øvelser"/> <feat att="inflectionalParadigm" val="MFG0076"/> <feat att="officiallyApproved" val="yes"/> <feat att="frequency" val="10.2679"/></FormRepresentation></WordForm>
<WordForm><feat att="grammaticalGender" val="commonGender"/><feat att="definiteness" val="indefinite"/><feat att="grammaticalNumber" val="plural"/><feat att="case" val="genitiveCase"/>
<FormRepresentation> <feat att="writtenForm" val="øvelsers"/> <feat att="inflectionalParadigm" val="MFG0076"/> <feat att="officiallyApproved" val="yes"/> <feat att="frequency" val=".0179"/></FormRepresentation></WordForm>
<WordForm><feat att="grammaticalGender" val="commonGender"/><feat att="definiteness" val="definite"/><feat att="grammaticalNumber" val="singular"/><feat att="case" val="unspecified"/>
<FormRepresentation> <feat att="writtenForm" val="øvelsen"/> <feat att="inflectionalParadigm" val="MFG0076"/> <feat att="officiallyApproved" val="yes"/> <feat att="frequency" val="3.3571"/></FormRepresentation></WordForm>
<WordForm><feat att="grammaticalGender" val="commonGender"/><feat att="definiteness" val="definite"/><feat att="grammaticalNumber" val="singular"/><feat att="case" val="genitiveCase"/>
<FormRepresentation> <feat att="writtenForm" val="øvelsens"/> <feat att="inflectionalParadigm" val="MFG0076"/> <feat att="officiallyApproved" val="yes"/> <feat att="frequency" val=".0893"/></FormRepresentation></WordForm>
<WordForm><feat att="grammaticalGender" val="commonGender"/><feat att="definiteness" val="definite"/><feat att="grammaticalNumber" val="plural"/><feat att="case" val="unspecified"/>
<FormRepresentation> <feat att="writtenForm" val="øvelserne"/> <feat att="inflectionalParadigm" val="MFG0076"/> <feat att="officiallyApproved" val="yes"/> <feat att="frequency" val="1.7857"/></FormRepresentation></WordForm>
<WordForm><feat att="grammaticalGender" val="commonGender"/><feat att="definiteness" val="definite"/><feat att="grammaticalNumber" val="plural"/><feat att="case" val="genitiveCase"/>
<FormRepresentation> <feat att="writtenForm" val="øvelsernes"/> <feat att="inflectionalParadigm" val="MFG0076"/> <feat att="officiallyApproved" val="yes"/> <feat att="frequency" val=".0179"/></FormRepresentation></WordForm>
</LexicalEntry> 
<LexicalEntry><feat att="partOfSpeech" val="commonNoun"/> 
<feat att="id" val="GMU_ØVELSESPLADS_1"/> 
<feat att="morphologicalUnitId" val="ØVELSESPLADS"/> 
<feat att="originalSource" val="DDO"/> 
<feat att="independentWord" val="yes"/> 
<feat att="decomposition" val="øvelse+s+plads"/> 
<Lemma><FormRepresentation> <feat att="writtenForm" val="øvelsesplads"/> <feat att="officiallyApproved" val="yes"/> 
<feat att="joiningElement" val="Not analyzed"/> 
</FormRepresentation> </Lemma> 
<WordForm><feat att="grammaticalGender" val="commonGender"/><feat att="definiteness" val="indefinite"/><feat att="grammaticalNumber" val="singular"/><feat att="case" val="unspecified"/>
<FormRepresentation> <feat att="writtenForm" val="øvelsesplads"/> <feat att="inflectionalParadigm" val="MFG0225"/> <feat att="officiallyApproved" val="yes"/> <feat att="frequency" val=".0714"/></FormRepresentation></WordForm>
<WordForm><feat att="grammaticalGender" val="commonGender"/><feat att="definiteness" val="indefinite"/><feat att="grammaticalNumber" val="singular"/><feat att="case" val="genitiveCase"/>
<FormRepresentation> <feat att="writtenForm" val="øvelsespladses"/> <feat att="inflectionalParadigm" val="MFG0225"/> <feat att="officiallyApproved" val="no"/> <feat att="frequency" val="0.0"/></FormRepresentation><FormRepresentation> <feat att="writtenForm" val="øvelsesplads's"/> <feat att="inflectionalParadigm" val="MFG0225"/> <feat att="officiallyApproved" val="no"/> <feat att="frequency" val="0.0"/></FormRepresentation><FormRepresentation> <feat att="writtenForm" val="øvelsesplads'"/> <feat att="inflectionalParadigm" val="MFG0225"/> <feat att="officiallyApproved" val="yes"/> <feat att="frequency" val="0.0"/></FormRepresentation></WordForm>
<WordForm><feat att="grammaticalGender" val="commonGender"/><feat att="definiteness" val="indefinite"/><feat att="grammaticalNumber" val="plural"/><feat att="case" val="unspecified"/>
<FormRepresentation> <feat att="writtenForm" val="øvelsespladser"/> <feat att="inflectionalParadigm" val="MFG0225"/> <feat att="officiallyApproved" val="yes"/> <feat att="frequency" val="0.0"/></FormRepresentation></WordForm>
<WordForm><feat att="grammaticalGender" val="commonGender"/><feat att="definiteness" val="indefinite"/><feat att="grammaticalNumber" val="plural"/><feat att="case" val="genitiveCase"/>
<FormRepresentation> <feat att="writtenForm" val="øvelsespladsers"/> <feat att="inflectionalParadigm" val="MFG0225"/> <feat att="officiallyApproved" val="yes"/> <feat att="frequency" val="0.0"/></FormRepresentation></WordForm>
<WordForm><feat att="grammaticalGender" val="commonGender"/><feat att="definiteness" val="definite"/><feat att="grammaticalNumber" val="singular"/><feat att="case" val="unspecified"/>
<FormRepresentation> <feat att="writtenForm" val="øvelsespladsen"/> <feat att="inflectionalParadigm" val="MFG0225"/> <feat att="officiallyApproved" val="yes"/> <feat att="frequency" val=".0536"/></FormRepresentation></WordForm>
<WordForm><feat att="grammaticalGender" val="commonGender"/><feat att="definiteness" val="definite"/><feat att="grammaticalNumber" val="singular"/><feat att="case" val="genitiveCase"/>
<FormRepresentation> <feat att="writtenForm" val="øvelsespladsens"/> <feat att="inflectionalParadigm" val="MFG0225"/> <feat att="officiallyApproved" val="yes"/> <feat att="frequency" val="0.0"/></FormRepresentation></WordForm>
<WordForm><feat att="grammaticalGender" val="commonGender"/><feat att="definiteness" val="definite"/><feat att="grammaticalNumber" val="plural"/><feat att="case" val="unspecified"/>
<FormRepresentation> <feat att="writtenForm" val="øvelsespladserne"/> <feat att="inflectionalParadigm" val="MFG0225"/> <feat att="officiallyApproved" val="yes"/> <feat att="frequency" val="0.0"/></FormRepresentation></WordForm>
<WordForm><feat att="grammaticalGender" val="commonGender"/><feat att="definiteness" val="definite"/><feat att="grammaticalNumber" val="plural"/><feat att="case" val="genitiveCase"/>
<FormRepresentation> <feat att="writtenForm" val="øvelsespladsernes"/> <feat att="inflectionalParadigm" val="MFG0225"/> <feat att="officiallyApproved" val="yes"/> <feat att="frequency" val="0.0"/></FormRepresentation></WordForm>
</LexicalEntry> 
<LexicalEntry><feat att="partOfSpeech" val="commonNoun"/> 
<feat att="id" val="GMU_ØVRIGHED_1"/> 
<feat att="morphologicalUnitId" val="ØVRIGHED"/> 
<feat att="originalSource" val="PAROLE"/> 
<feat att="independentWord" val="yes"/> 
<Lemma><FormRepresentation> <feat att="writtenForm" val="øvrighed"/> <feat att="officiallyApproved" val="yes"/> 
<feat att="joiningElement" val="Not analyzed"/> 
</FormRepresentation> </Lemma> 
<WordForm><feat att="grammaticalGender" val="commonGender"/><feat att="definiteness" val="indefinite"/><feat att="grammaticalNumber" val="singular"/><feat att="case" val="unspecified"/>
<FormRepresentation> <feat att="writtenForm" val="øvrighed"/> <feat att="inflectionalParadigm" val="MFG0016"/> <feat att="officiallyApproved" val="yes"/> <feat att="frequency" val=".5536"/></FormRepresentation></WordForm>
<WordForm><feat att="grammaticalGender" val="commonGender"/><feat att="definiteness" val="indefinite"/><feat att="grammaticalNumber" val="singular"/><feat att="case" val="genitiveCase"/>
<FormRepresentation> <feat att="writtenForm" val="øvrigheds"/> <feat att="inflectionalParadigm" val="MFG0016"/> <feat att="officiallyApproved" val="yes"/> <feat att="frequency" val=".1607"/></FormRepresentation></WordForm>
<WordForm><feat att="grammaticalGender" val="commonGender"/><feat att="definiteness" val="indefinite"/><feat att="grammaticalNumber" val="plural"/><feat att="case" val="unspecified"/>
<FormRepresentation> <feat att="writtenForm" val="øvrigheder"/> <feat att="inflectionalParadigm" val="MFG0016"/> <feat att="officiallyApproved" val="yes"/> <feat att="frequency" val=".0536"/></FormRepresentation></WordForm>
<WordForm><feat att="grammaticalGender" val="commonGender"/><feat att="definiteness" val="indefinite"/><feat att="grammaticalNumber" val="plural"/><feat att="case" val="genitiveCase"/>
<FormRepresentation> <feat att="writtenForm" val="øvrigheders"/> <feat att="inflectionalParadigm" val="MFG0016"/> <feat att="officiallyApproved" val="yes"/> <feat att="frequency" val="0.0"/></FormRepresentation></WordForm>
<WordForm><feat att="grammaticalGender" val="commonGender"/><feat att="definiteness" val="definite"/><feat att="grammaticalNumber" val="singular"/><feat att="case" val="unspecified"/>
<FormRepresentation> <feat att="writtenForm" val="øvrigheden"/> <feat att="inflectionalParadigm" val="MFG0016"/> <feat att="officiallyApproved" val="yes"/> <feat att="frequency" val=".8929"/></FormRepresentation></WordForm>
<WordForm><feat att="grammaticalGender" val="commonGender"/><feat att="definiteness" val="definite"/><feat att="grammaticalNumber" val="singular"/><feat att="case" val="genitiveCase"/>
<FormRepresentation> <feat att="writtenForm" val="øvrighedens"/> <feat att="inflectionalParadigm" val="MFG0016"/> <feat att="officiallyApproved" val="yes"/> <feat att="frequency" val=".2321"/></FormRepresentation></WordForm>
<WordForm><feat att="grammaticalGender" val="commonGender"/><feat att="definiteness" val="definite"/><feat att="grammaticalNumber" val="plural"/><feat att="case" val="unspecified"/>
<FormRepresentation> <feat att="writtenForm" val="øvrighederne"/> <feat att="inflectionalParadigm" val="MFG0016"/> <feat att="officiallyApproved" val="yes"/> <feat att="frequency" val="0.0"/></FormRepresentation></WordForm>
<WordForm><feat att="grammaticalGender" val="commonGender"/><feat att="definiteness" val="definite"/><feat att="grammaticalNumber" val="plural"/><feat att="case" val="genitiveCase"/>
<FormRepresentation> <feat att="writtenForm" val="øvrighedernes"/> <feat att="inflectionalParadigm" val="MFG0016"/> <feat att="officiallyApproved" val="yes"/> <feat att="frequency" val="0.0"/></FormRepresentation></WordForm>
</LexicalEntry> 
<LexicalEntry><feat att="partOfSpeech" val="commonNoun"/> 
<feat att="id" val="GMU_Ø,1_2"/> 
<feat att="morphologicalUnitId" val="Ø_1"/> 
<feat att="originalSource" val="PAROLE"/> 
<feat att="independentWord" val="yes"/> 
<Lemma><FormRepresentation> <feat att="writtenForm" val="Ø"/> <feat att="officiallyApproved" val="yes"/> 
<feat att="joiningElement" val="nil"/> 
<feat att="joiningElementResult" val="Ø"/> 
</FormRepresentation> </Lemma> 
<WordForm><feat att="grammaticalGender" val="neuter"/><feat att="definiteness" val="indefinite"/><feat att="grammaticalNumber" val="singular"/><feat att="case" val="unspecified"/>
<FormRepresentation> <feat att="writtenForm" val="Ø"/> <feat att="inflectionalParadigm" val="MFG0002"/> <feat att="officiallyApproved" val="yes"/> <feat att="frequency" val="11.1607"/></FormRepresentation></WordForm>
<WordForm><feat att="grammaticalGender" val="neuter"/><feat att="definiteness" val="indefinite"/><feat att="grammaticalNumber" val="singular"/><feat att="case" val="genitiveCase"/>
<FormRepresentation> <feat att="writtenForm" val="Ø's"/> <feat att="inflectionalParadigm" val="MFG0002"/> <feat att="officiallyApproved" val="yes"/> <feat att="frequency" val="0.0"/></FormRepresentation></WordForm>
<WordForm><feat att="grammaticalGender" val="neuter"/><feat att="definiteness" val="indefinite"/><feat att="grammaticalNumber" val="plural"/><feat att="case" val="unspecified"/>
<FormRepresentation> <feat att="writtenForm" val="Ø'er"/> <feat att="inflectionalParadigm" val="MFG0002"/> <feat att="officiallyApproved" val="yes"/> <feat att="frequency" val="0.0"/></FormRepresentation></WordForm>
<WordForm><feat att="grammaticalGender" val="neuter"/><feat att="definiteness" val="indefinite"/><feat att="grammaticalNumber" val="plural"/><feat att="case" val="genitiveCase"/>
<FormRepresentation> <feat att="writtenForm" val="Ø'ers"/> <feat att="inflectionalParadigm" val="MFG0002"/> <feat att="officiallyApproved" val="yes"/> <feat att="frequency" val="0.0"/></FormRepresentation></WordForm>
<WordForm><feat att="grammaticalGender" val="neuter"/><feat att="definiteness" val="definite"/><feat att="grammaticalNumber" val="singular"/><feat att="case" val="unspecified"/>
<FormRepresentation> <feat att="writtenForm" val="Ø'et"/> <feat att="inflectionalParadigm" val="MFG0002"/> <feat att="officiallyApproved" val="yes"/> <feat att="frequency" val="0.0"/></FormRepresentation></WordForm>
<WordForm><feat att="grammaticalGender" val="neuter"/><feat att="definiteness" val="definite"/><feat att="grammaticalNumber" val="singular"/><feat att="case" val="genitiveCase"/>
<FormRepresentation> <feat att="writtenForm" val="Ø'ets"/> <feat att="inflectionalParadigm" val="MFG0002"/> <feat att="officiallyApproved" val="yes"/> <feat att="frequency" val="0.0"/></FormRepresentation></WordForm>
<WordForm><feat att="grammaticalGender" val="neuter"/><feat att="definiteness" val="definite"/><feat att="grammaticalNumber" val="plural"/><feat att="case" val="unspecified"/>
<FormRepresentation> <feat att="writtenForm" val="Ø'erne"/> <feat att="inflectionalParadigm" val="MFG0002"/> <feat att="officiallyApproved" val="yes"/> <feat att="frequency" val="0.0"/></FormRepresentation></WordForm>
<WordForm><feat att="grammaticalGender" val="neuter"/><feat att="definiteness" val="definite"/><feat att="grammaticalNumber" val="plural"/><feat att="case" val="genitiveCase"/>
<FormRepresentation> <feat att="writtenForm" val="Ø'ernes"/> <feat att="inflectionalParadigm" val="MFG0002"/> <feat att="officiallyApproved" val="yes"/> <feat att="frequency" val=".0179"/></FormRepresentation></WordForm>
<RelatedForm><feat att="spellingVariant" val="GMU_Ø,1_1"/> <FormRepresentation><feat att="writtenForm" val="ø"/></FormRepresentation></RelatedForm> 
</LexicalEntry> 
<LexicalEntry><feat att="partOfSpeech" val="properNoun"/> 
<feat att="id" val="GMU_ØRESUND_1"/> 
<feat att="morphologicalUnitId" val="ØRESUND"/> 
<feat att="originalSource" val="PAROLE"/> 
<feat att="independentWord" val="yes"/> 
<Lemma><FormRepresentation> <feat att="writtenForm" val="Øresund"/> <feat att="officiallyApproved" val="yes"/> 
<feat att="joiningElement" val="Not analyzed"/> 
</FormRepresentation> </Lemma> 
<WordForm><feat att="grammaticalGender" val="neuter"/><feat att="definiteness" val="indefinite"/><feat att="grammaticalNumber" val="singular"/><feat att="case" val="unspecified"/>
<FormRepresentation> <feat att="writtenForm" val="Øresund"/> <feat att="inflectionalParadigm" val="MFG1007"/> <feat att="officiallyApproved" val="yes"/> <feat att="frequency" val="15.1786"/></FormRepresentation></WordForm>
<WordForm><feat att="grammaticalGender" val="neuter"/><feat att="definiteness" val="indefinite"/><feat att="grammaticalNumber" val="singular"/><feat att="case" val="genitiveCase"/>
<FormRepresentation> <feat att="writtenForm" val="Øresunds"/> <feat att="inflectionalParadigm" val="MFG1007"/> <feat att="officiallyApproved" val="yes"/> <feat att="frequency" val=".8393"/></FormRepresentation></WordForm>
</LexicalEntry> 
<LexicalEntry><feat att="partOfSpeech" val="properNoun"/> 
<feat att="id" val="GMU_ØSTERSØEN_1"/> 
<feat att="morphologicalUnitId" val="ØSTERSØEN"/> 
<feat att="originalSource" val="PAROLE"/> 
<feat att="independentWord" val="yes"/> 
<Lemma><FormRepresentation> <feat att="writtenForm" val="Østersøen"/> <feat att="officiallyApproved" val="yes"/> 
<feat att="joiningElement" val="Not analyzed"/> 
</FormRepresentation> </Lemma> 
<WordForm><feat att="grammaticalGender" val="commonGender"/><feat att="definiteness" val="indefinite"/><feat att="grammaticalNumber" val="singular"/><feat att="case" val="unspecified"/>
<FormRepresentation> <feat att="writtenForm" val="Østersø"/> <feat att="inflectionalParadigm" val="MFG1013"/> <feat att="officiallyApproved" val="yes"/> <feat att="frequency" val=".6071"/></FormRepresentation></WordForm>
<WordForm><feat att="grammaticalGender" val="commonGender"/><feat att="definiteness" val="indefinite"/><feat att="grammaticalNumber" val="singular"/><feat att="case" val="genitiveCase"/>
<FormRepresentation> <feat att="writtenForm" val="Østersøs"/> <feat att="inflectionalParadigm" val="MFG1013"/> <feat att="officiallyApproved" val="yes"/> <feat att="frequency" val=".0357"/></FormRepresentation></WordForm>
<WordForm><feat att="grammaticalGender" val="commonGender"/><feat att="definiteness" val="definite"/><feat att="grammaticalNumber" val="singular"/><feat att="case" val="unspecified"/>
<FormRepresentation> <feat att="writtenForm" val="Østersøen"/> <feat att="inflectionalParadigm" val="MFG1013"/> <feat att="officiallyApproved" val="yes"/> <feat att="frequency" val="10.3214"/></FormRepresentation></WordForm>
<WordForm><feat att="grammaticalGender" val="commonGender"/><feat att="definiteness" val="definite"/><feat att="grammaticalNumber" val="singular"/><feat att="case" val="genitiveCase"/>
<FormRepresentation> <feat att="writtenForm" val="Østersøens"/> <feat att="inflectionalParadigm" val="MFG1013"/> <feat att="officiallyApproved" val="yes"/> <feat att="frequency" val=".9464"/></FormRepresentation></WordForm>
</LexicalEntry> 
<LexicalEntry><feat att="partOfSpeech" val="properNoun"/> 
<feat att="id" val="GMU_ØSTRIG_1"/> 
<feat att="morphologicalUnitId" val="ØSTRIG"/> 
<feat att="originalSource" val="PAROLE"/> 
<feat att="independentWord" val="yes"/> 
<Lemma><FormRepresentation> <feat att="writtenForm" val="Østrig"/> <feat att="officiallyApproved" val="yes"/> 
<feat att="joiningElement" val="Not analyzed"/> 
</FormRepresentation> </Lemma> 
<WordForm><feat att="grammaticalGender" val="neuter"/><feat att="definiteness" val="indefinite"/><feat att="grammaticalNumber" val="singular"/><feat att="case" val="unspecified"/>
<FormRepresentation> <feat att="writtenForm" val="Østrig"/> <feat att="inflectionalParadigm" val="MFG1007"/> <feat att="officiallyApproved" val="yes"/> <feat att="frequency" val="33.8929"/></FormRepresentation></WordForm>
<WordForm><feat att="grammaticalGender" val="neuter"/><feat att="definiteness" val="indefinite"/><feat att="grammaticalNumber" val="singular"/><feat att="case" val="genitiveCase"/>
<FormRepresentation> <feat att="writtenForm" val="Østrigs"/> <feat att="inflectionalParadigm" val="MFG1007"/> <feat att="officiallyApproved" val="yes"/> <feat att="frequency" val="4.3036"/></FormRepresentation></WordForm>
</LexicalEntry> 
<LexicalEntry><feat att="partOfSpeech" val="properNoun"/> 
<feat att="id" val="GMU_ØSTTYSKLAND_1"/> 
<feat att="morphologicalUnitId" val="ØSTTYSKLAND"/> 
<feat att="originalSource" val="PAROLE"/> 
<feat att="independentWord" val="yes"/> 
<Lemma><FormRepresentation> <feat att="writtenForm" val="Østtyskland"/> <feat att="officiallyApproved" val="yes"/> 
<feat att="joiningElement" val="Not analyzed"/> 
</FormRepresentation> </Lemma> 
<WordForm><feat att="grammaticalGender" val="neuter"/><feat att="definiteness" val="indefinite"/><feat att="grammaticalNumber" val="singular"/><feat att="case" val="unspecified"/>
<FormRepresentation> <feat att="writtenForm" val="Østtyskland"/> <feat att="inflectionalParadigm" val="MFG1007"/> <feat att="officiallyApproved" val="yes"/> <feat att="frequency" val="7.0714"/></FormRepresentation></WordForm>
<WordForm><feat att="grammaticalGender" val="neuter"/><feat att="definiteness" val="indefinite"/><feat att="grammaticalNumber" val="singular"/><feat att="case" val="genitiveCase"/>
<FormRepresentation> <feat att="writtenForm" val="Østtysklands"/> <feat att="inflectionalParadigm" val="MFG1007"/> <feat att="officiallyApproved" val="yes"/> <feat att="frequency" val=".6786"/></FormRepresentation></WordForm>
</LexicalEntry> 
<LexicalEntry><feat att="partOfSpeech" val="commonNoun"/> 
<feat att="id" val="GMU_Å,1_1"/> 
<feat att="morphologicalUnitId" val="Å_1"/> 
<feat att="originalSource" val="PAROLE"/> 
<feat att="independentWord" val="yes"/> 
<Lemma><FormRepresentation> <feat att="writtenForm" val="å"/> <feat att="officiallyApproved" val="yes"/> 
<feat att="joiningElement" val="nil"/> 
<feat att="joiningElementResult" val="å"/> 
</FormRepresentation> </Lemma> 
<WordForm><feat att="grammaticalGender" val="neuter"/><feat att="definiteness" val="indefinite"/><feat att="grammaticalNumber" val="singular"/><feat att="case" val="unspecified"/>
<FormRepresentation> <feat att="writtenForm" val="å"/> <feat att="inflectionalParadigm" val="MFG0002"/> <feat att="officiallyApproved" val="yes"/> <feat att="frequency" val="10.9643"/></FormRepresentation></WordForm>
<WordForm><feat att="grammaticalGender" val="neuter"/><feat att="definiteness" val="indefinite"/><feat att="grammaticalNumber" val="singular"/><feat att="case" val="genitiveCase"/>
<FormRepresentation> <feat att="writtenForm" val="å's"/> <feat att="inflectionalParadigm" val="MFG0002"/> <feat att="officiallyApproved" val="yes"/> <feat att="frequency" val="0.0"/></FormRepresentation></WordForm>
<WordForm><feat att="grammaticalGender" val="neuter"/><feat att="definiteness" val="indefinite"/><feat att="grammaticalNumber" val="plural"/><feat att="case" val="unspecified"/>
<FormRepresentation> <feat att="writtenForm" val="å'er"/> <feat att="inflectionalParadigm" val="MFG0002"/> <feat att="officiallyApproved" val="yes"/> <feat att="frequency" val=".0357"/></FormRepresentation></WordForm>
<WordForm><feat att="grammaticalGender" val="neuter"/><feat att="definiteness" val="indefinite"/><feat att="grammaticalNumber" val="plural"/><feat att="case" val="genitiveCase"/>
<FormRepresentation> <feat att="writtenForm" val="å'ers"/> <feat att="inflectionalParadigm" val="MFG0002"/> <feat att="officiallyApproved" val="yes"/> <feat att="frequency" val="0.0"/></FormRepresentation></WordForm>
<WordForm><feat att="grammaticalGender" val="neuter"/><feat att="definiteness" val="definite"/><feat att="grammaticalNumber" val="singular"/><feat att="case" val="unspecified"/>
<FormRepresentation> <feat att="writtenForm" val="å'et"/> <feat att="inflectionalParadigm" val="MFG0002"/> <feat att="officiallyApproved" val="yes"/> <feat att="frequency" val="0.0"/></FormRepresentation></WordForm>
<WordForm><feat att="grammaticalGender" val="neuter"/><feat att="definiteness" val="definite"/><feat att="grammaticalNumber" val="singular"/><feat att="case" val="genitiveCase"/>
<FormRepresentation> <feat att="writtenForm" val="å'ets"/> <feat att="inflectionalParadigm" val="MFG0002"/> <feat att="officiallyApproved" val="yes"/> <feat att="frequency" val="0.0"/></FormRepresentation></WordForm>
<WordForm><feat att="grammaticalGender" val="neuter"/><feat att="definiteness" val="definite"/><feat att="grammaticalNumber" val="plural"/><feat att="case" val="unspecified"/>
<FormRepresentation> <feat att="writtenForm" val="å'erne"/> <feat att="inflectionalParadigm" val="MFG0002"/> <feat att="officiallyApproved" val="yes"/> <feat att="frequency" val=".0357"/></FormRepresentation></WordForm>
<WordForm><feat att="grammaticalGender" val="neuter"/><feat att="definiteness" val="definite"/><feat att="grammaticalNumber" val="plural"/><feat att="case" val="genitiveCase"/>
<FormRepresentation> <feat att="writtenForm" val="å'ernes"/> <feat att="inflectionalParadigm" val="MFG0002"/> <feat att="officiallyApproved" val="yes"/> <feat att="frequency" val="0.0"/></FormRepresentation></WordForm>
<RelatedForm><feat att="spellingVariant" val="GMU_Å,1_2"/> <FormRepresentation><feat att="writtenForm" val="Å"/></FormRepresentation></RelatedForm> 
</LexicalEntry> 
<LexicalEntry><feat att="partOfSpeech" val="commonNoun"/> 
<feat att="id" val="GMU_Å,2_1"/> 
<feat att="morphologicalUnitId" val="Å_2"/> 
<feat att="originalSource" val="PAROLE"/> 
<feat att="independentWord" val="yes"/> 
<Lemma><FormRepresentation> <feat att="writtenForm" val="å"/> <feat att="officiallyApproved" val="yes"/> 
<feat att="joiningElement" val="nil"/> 
<feat att="joiningElementResult" val="å"/> 
</FormRepresentation> </Lemma> 
<WordForm><feat att="grammaticalGender" val="commonGender"/><feat att="definiteness" val="indefinite"/><feat att="grammaticalNumber" val="singular"/><feat att="case" val="unspecified"/>
<FormRepresentation> <feat att="writtenForm" val="å"/> <feat att="inflectionalParadigm" val="MFG0016"/> <feat att="officiallyApproved" val="yes"/> <feat att="frequency" val="10.9643"/></FormRepresentation></WordForm>
<WordForm><feat att="grammaticalGender" val="commonGender"/><feat att="definiteness" val="indefinite"/><feat att="grammaticalNumber" val="singular"/><feat att="case" val="genitiveCase"/>
<FormRepresentation> <feat att="writtenForm" val="ås"/> <feat att="inflectionalParadigm" val="MFG0016"/> <feat att="officiallyApproved" val="yes"/> <feat att="frequency" val=".2321"/></FormRepresentation></WordForm>
<WordForm><feat att="grammaticalGender" val="commonGender"/><feat att="definiteness" val="indefinite"/><feat att="grammaticalNumber" val="plural"/><feat att="case" val="unspecified"/>
<FormRepresentation> <feat att="writtenForm" val="åer"/> <feat att="inflectionalParadigm" val="MFG0016"/> <feat att="officiallyApproved" val="yes"/> <feat att="frequency" val="1.9107"/></FormRepresentation></WordForm>
<WordForm><feat att="grammaticalGender" val="commonGender"/><feat att="definiteness" val="indefinite"/><feat att="grammaticalNumber" val="plural"/><feat att="case" val="genitiveCase"/>
<FormRepresentation> <feat att="writtenForm" val="åers"/> <feat att="inflectionalParadigm" val="MFG0016"/> <feat att="officiallyApproved" val="yes"/> <feat att="frequency" val=".0179"/></FormRepresentation></WordForm>
<WordForm><feat att="grammaticalGender" val="commonGender"/><feat att="definiteness" val="definite"/><feat att="grammaticalNumber" val="singular"/><feat att="case" val="unspecified"/>
<FormRepresentation> <feat att="writtenForm" val="åen"/> <feat att="inflectionalParadigm" val="MFG0016"/> <feat att="officiallyApproved" val="yes"/> <feat att="frequency" val="6.4643"/></FormRepresentation></WordForm>
<WordForm><feat att="grammaticalGender" val="commonGender"/><feat att="definiteness" val="definite"/><feat att="grammaticalNumber" val="singular"/><feat att="case" val="genitiveCase"/>
<FormRepresentation> <feat att="writtenForm" val="åens"/> <feat att="inflectionalParadigm" val="MFG0016"/> <feat att="officiallyApproved" val="yes"/> <feat att="frequency" val=".6964"/></FormRepresentation></WordForm>
<WordForm><feat att="grammaticalGender" val="commonGender"/><feat att="definiteness" val="definite"/><feat att="grammaticalNumber" val="plural"/><feat att="case" val="unspecified"/>
<FormRepresentation> <feat att="writtenForm" val="åerne"/> <feat att="inflectionalParadigm" val="MFG0016"/> <feat att="officiallyApproved" val="yes"/> <feat att="frequency" val=".4643"/></FormRepresentation></WordForm>
<WordForm><feat att="grammaticalGender" val="commonGender"/><feat att="definiteness" val="definite"/><feat att="grammaticalNumber" val="plural"/><feat att="case" val="genitiveCase"/>
<FormRepresentation> <feat att="writtenForm" val="åernes"/> <feat att="inflectionalParadigm" val="MFG0016"/> <feat att="officiallyApproved" val="yes"/> <feat att="frequency" val=".0893"/></FormRepresentation></WordForm>
</LexicalEntry> 
<LexicalEntry><feat att="partOfSpeech" val="commonNoun"/> 
<feat att="id" val="GMU_ÅBENBARING_1"/> 
<feat att="morphologicalUnitId" val="ÅBENBARING"/> 
<feat att="originalSource" val="PAROLE"/> 
<feat att="independentWord" val="yes"/> 
<Lemma><FormRepresentation> <feat att="writtenForm" val="åbenbaring"/> <feat att="officiallyApproved" val="yes"/> 
<feat att="joiningElement" val="Not analyzed"/> 
</FormRepresentation> </Lemma> 
<WordForm><feat att="grammaticalGender" val="commonGender"/><feat att="definiteness" val="indefinite"/><feat att="grammaticalNumber" val="singular"/><feat att="case" val="unspecified"/>
<FormRepresentation> <feat att="writtenForm" val="åbenbaring"/> <feat att="inflectionalParadigm" val="MFG0016"/> <feat att="officiallyApproved" val="yes"/> <feat att="frequency" val="2.5893"/></FormRepresentation></WordForm>
<WordForm><feat att="grammaticalGender" val="commonGender"/><feat att="definiteness" val="indefinite"/><feat att="grammaticalNumber" val="singular"/><feat att="case" val="genitiveCase"/>
<FormRepresentation> <feat att="writtenForm" val="åbenbarings"/> <feat att="inflectionalParadigm" val="MFG0016"/> <feat att="officiallyApproved" val="yes"/> <feat att="frequency" val="0.0"/></FormRepresentation></WordForm>
<WordForm><feat att="grammaticalGender" val="commonGender"/><feat att="definiteness" val="indefinite"/><feat att="grammaticalNumber" val="plural"/><feat att="case" val="unspecified"/>
<FormRepresentation> <feat att="writtenForm" val="åbenbaringer"/> <feat att="inflectionalParadigm" val="MFG0016"/> <feat att="officiallyApproved" val="yes"/> <feat att="frequency" val=".4464"/></FormRepresentation></WordForm>
<WordForm><feat att="grammaticalGender" val="commonGender"/><feat att="definiteness" val="indefinite"/><feat att="grammaticalNumber" val="plural"/><feat att="case" val="genitiveCase"/>
<FormRepresentation> <feat att="writtenForm" val="åbenbaringers"/> <feat att="inflectionalParadigm" val="MFG0016"/> <feat att="officiallyApproved" val="yes"/> <feat att="frequency" val=".0179"/></FormRepresentation></WordForm>
<WordForm><feat att="grammaticalGender" val="commonGender"/><feat att="definiteness" val="definite"/><feat att="grammaticalNumber" val="singular"/><feat att="case" val="unspecified"/>
<FormRepresentation> <feat att="writtenForm" val="åbenbaringen"/> <feat att="inflectionalParadigm" val="MFG0016"/> <feat att="officiallyApproved" val="yes"/> <feat att="frequency" val=".5536"/></FormRepresentation></WordForm>
<WordForm><feat att="grammaticalGender" val="commonGender"/><feat att="definiteness" val="definite"/><feat att="grammaticalNumber" val="singular"/><feat att="case" val="genitiveCase"/>
<FormRepresentation> <feat att="writtenForm" val="åbenbaringens"/> <feat att="inflectionalParadigm" val="MFG0016"/> <feat att="officiallyApproved" val="yes"/> <feat att="frequency" val=".0179"/></FormRepresentation></WordForm>
<WordForm><feat att="grammaticalGender" val="commonGender"/><feat att="definiteness" val="definite"/><feat att="grammaticalNumber" val="plural"/><feat att="case" val="unspecified"/>
<FormRepresentation> <feat att="writtenForm" val="åbenbaringerne"/> <feat att="inflectionalParadigm" val="MFG0016"/> <feat att="officiallyApproved" val="yes"/> <feat att="frequency" val=".0357"/></FormRepresentation></WordForm>
<WordForm><feat att="grammaticalGender" val="commonGender"/><feat att="definiteness" val="definite"/><feat att="grammaticalNumber" val="plural"/><feat att="case" val="genitiveCase"/>
<FormRepresentation> <feat att="writtenForm" val="åbenbaringernes"/> <feat att="inflectionalParadigm" val="MFG0016"/> <feat att="officiallyApproved" val="yes"/> <feat att="frequency" val="0.0"/></FormRepresentation></WordForm>
</LexicalEntry> 
<LexicalEntry><feat att="partOfSpeech" val="commonNoun"/> 
<feat att="id" val="GMU_ÅBENRÅER_1"/> 
<feat att="morphologicalUnitId" val="ÅBENRÅER"/> 
<feat att="originalSource" val="DDO"/> 
<feat att="independentWord" val="yes"/> 
<Lemma><FormRepresentation> <feat att="writtenForm" val="åbenråer"/> <feat att="officiallyApproved" val="yes"/> 
<feat att="joiningElement" val="nil"/> 
<feat att="joiningElementResult" val="åbenråer"/> 
</FormRepresentation> </Lemma> 
<WordForm><feat att="grammaticalGender" val="commonGender"/><feat att="definiteness" val="indefinite"/><feat att="grammaticalNumber" val="singular"/><feat att="case" val="unspecified"/>
<FormRepresentation> <feat att="writtenForm" val="åbenråer"/> <feat att="inflectionalParadigm" val="MFG0015"/> <feat att="officiallyApproved" val="yes"/> <feat att="frequency" val="0.0"/></FormRepresentation></WordForm>
<WordForm><feat att="grammaticalGender" val="commonGender"/><feat att="definiteness" val="indefinite"/><feat att="grammaticalNumber" val="singular"/><feat att="case" val="genitiveCase"/>
<FormRepresentation> <feat att="writtenForm" val="åbenråers"/> <feat att="inflectionalParadigm" val="MFG0015"/> <feat att="officiallyApproved" val="yes"/> <feat att="frequency" val="0.0"/></FormRepresentation></WordForm>
<WordForm><feat att="grammaticalGender" val="commonGender"/><feat att="definiteness" val="indefinite"/><feat att="grammaticalNumber" val="plural"/><feat att="case" val="unspecified"/>
<FormRepresentation> <feat att="writtenForm" val="åbenråere"/> <feat att="inflectionalParadigm" val="MFG0015"/> <feat att="officiallyApproved" val="yes"/> <feat att="frequency" val="0.0"/></FormRepresentation></WordForm>
<WordForm><feat att="grammaticalGender" val="commonGender"/><feat att="definiteness" val="indefinite"/><feat att="grammaticalNumber" val="plural"/><feat att="case" val="genitiveCase"/>
<FormRepresentation> <feat att="writtenForm" val="åbenråeres"/> <feat att="inflectionalParadigm" val="MFG0015"/> <feat att="officiallyApproved" val="yes"/> <feat att="frequency" val="0.0"/></FormRepresentation></WordForm>
<WordForm><feat att="grammaticalGender" val="commonGender"/><feat att="definiteness" val="definite"/><feat att="grammaticalNumber" val="singular"/><feat att="case" val="unspecified"/>
<FormRepresentation> <feat att="writtenForm" val="åbenråeren"/> <feat att="inflectionalParadigm" val="MFG0015"/> <feat att="officiallyApproved" val="yes"/> <feat att="frequency" val="0.0"/></FormRepresentation></WordForm>
<WordForm><feat att="grammaticalGender" val="commonGender"/><feat att="definiteness" val="definite"/><feat att="grammaticalNumber" val="singular"/><feat att="case" val="genitiveCase"/>
<FormRepresentation> <feat att="writtenForm" val="åbenråerens"/> <feat att="inflectionalParadigm" val="MFG0015"/> <feat att="officiallyApproved" val="yes"/> <feat att="frequency" val="0.0"/></FormRepresentation></WordForm>
<WordForm><feat att="grammaticalGender" val="commonGender"/><feat att="definiteness" val="definite"/><feat att="grammaticalNumber" val="plural"/><feat att="case" val="unspecified"/>
<FormRepresentation> <feat att="writtenForm" val="åbenråerne"/> <feat att="inflectionalParadigm" val="MFG0015"/> <feat att="officiallyApproved" val="yes"/> <feat att="frequency" val="0.0"/></FormRepresentation></WordForm>
<WordForm><feat att="grammaticalGender" val="commonGender"/><feat att="definiteness" val="definite"/><feat att="grammaticalNumber" val="plural"/><feat att="case" val="genitiveCase"/>
<FormRepresentation> <feat att="writtenForm" val="åbenråernes"/> <feat att="inflectionalParadigm" val="MFG0015"/> <feat att="officiallyApproved" val="yes"/> <feat att="frequency" val="0.0"/></FormRepresentation></WordForm>
</LexicalEntry> 
<LexicalEntry><feat att="partOfSpeech" val="commonNoun"/> 
<feat att="id" val="GMU_ÅBNER_1"/> 
<feat att="morphologicalUnitId" val="ÅBNER"/> 
<feat att="originalSource" val="PAROLE"/> 
<feat att="independentWord" val="yes"/> 
<Lemma><FormRepresentation> <feat att="writtenForm" val="åbner"/> <feat att="officiallyApproved" val="yes"/> 
<feat att="joiningElement" val="nil"/> 
<feat att="joiningElementResult" val="åbner"/> 
</FormRepresentation> </Lemma> 
<WordForm><feat att="grammaticalGender" val="commonGender"/><feat att="definiteness" val="indefinite"/><feat att="grammaticalNumber" val="singular"/><feat att="case" val="unspecified"/>
<FormRepresentation> <feat att="writtenForm" val="åbner"/> <feat att="inflectionalParadigm" val="MFG0015"/> <feat att="officiallyApproved" val="yes"/> <feat att="frequency" val="51.1607"/></FormRepresentation></WordForm>
<WordForm><feat att="grammaticalGender" val="commonGender"/><feat att="definiteness" val="indefinite"/><feat att="grammaticalNumber" val="singular"/><feat att="case" val="genitiveCase"/>
<FormRepresentation> <feat att="writtenForm" val="åbners"/> <feat att="inflectionalParadigm" val="MFG0015"/> <feat att="officiallyApproved" val="yes"/> <feat att="frequency" val="0.0"/></FormRepresentation></WordForm>
<WordForm><feat att="grammaticalGender" val="commonGender"/><feat att="definiteness" val="indefinite"/><feat att="grammaticalNumber" val="plural"/><feat att="case" val="unspecified"/>
<FormRepresentation> <feat att="writtenForm" val="åbnere"/> <feat att="inflectionalParadigm" val="MFG0015"/> <feat att="officiallyApproved" val="yes"/> <feat att="frequency" val="0.0"/></FormRepresentation></WordForm>
<WordForm><feat att="grammaticalGender" val="commonGender"/><feat att="definiteness" val="indefinite"/><feat att="grammaticalNumber" val="plural"/><feat att="case" val="genitiveCase"/>
<FormRepresentation> <feat att="writtenForm" val="åbneres"/> <feat att="inflectionalParadigm" val="MFG0015"/> <feat att="officiallyApproved" val="yes"/> <feat att="frequency" val="0.0"/></FormRepresentation></WordForm>
<WordForm><feat att="grammaticalGender" val="commonGender"/><feat att="definiteness" val="definite"/><feat att="grammaticalNumber" val="singular"/><feat att="case" val="unspecified"/>
<FormRepresentation> <feat att="writtenForm" val="åbneren"/> <feat att="inflectionalParadigm" val="MFG0015"/> <feat att="officiallyApproved" val="yes"/> <feat att="frequency" val="0.0"/></FormRepresentation></WordForm>
<WordForm><feat att="grammaticalGender" val="commonGender"/><feat att="definiteness" val="definite"/><feat att="grammaticalNumber" val="singular"/><feat att="case" val="genitiveCase"/>
<FormRepresentation> <feat att="writtenForm" val="åbnerens"/> <feat att="inflectionalParadigm" val="MFG0015"/> <feat att="officiallyApproved" val="yes"/> <feat att="frequency" val="0.0"/></FormRepresentation></WordForm>
<WordForm><feat att="grammaticalGender" val="commonGender"/><feat att="definiteness" val="definite"/><feat att="grammaticalNumber" val="plural"/><feat att="case" val="unspecified"/>
<FormRepresentation> <feat att="writtenForm" val="åbnerne"/> <feat att="inflectionalParadigm" val="MFG0015"/> <feat att="officiallyApproved" val="yes"/> <feat att="frequency" val="0.0"/></FormRepresentation></WordForm>
<WordForm><feat att="grammaticalGender" val="commonGender"/><feat att="definiteness" val="definite"/><feat att="grammaticalNumber" val="plural"/><feat att="case" val="genitiveCase"/>
<FormRepresentation> <feat att="writtenForm" val="åbnernes"/> <feat att="inflectionalParadigm" val="MFG0015"/> <feat att="officiallyApproved" val="yes"/> <feat att="frequency" val="0.0"/></FormRepresentation></WordForm>
</LexicalEntry> 
<LexicalEntry><feat att="partOfSpeech" val="commonNoun"/> 
<feat att="id" val="GMU_ÅBNING_1"/> 
<feat att="morphologicalUnitId" val="ÅBNING"/> 
<feat att="originalSource" val="PAROLE"/> 
<feat att="independentWord" val="yes"/> 
<Lemma><FormRepresentation> <feat att="writtenForm" val="åbning"/> <feat att="officiallyApproved" val="yes"/> 
<feat att="joiningElement" val="Not analyzed"/> 
</FormRepresentation> </Lemma> 
<WordForm><feat att="grammaticalGender" val="commonGender"/><feat att="definiteness" val="indefinite"/><feat att="grammaticalNumber" val="singular"/><feat att="case" val="unspecified"/>
<FormRepresentation> <feat att="writtenForm" val="åbning"/> <feat att="inflectionalParadigm" val="MFG0016"/> <feat att="officiallyApproved" val="yes"/> <feat att="frequency" val="14.1964"/></FormRepresentation></WordForm>
<WordForm><feat att="grammaticalGender" val="commonGender"/><feat att="definiteness" val="indefinite"/><feat att="grammaticalNumber" val="singular"/><feat att="case" val="genitiveCase"/>
<FormRepresentation> <feat att="writtenForm" val="åbnings"/> <feat att="inflectionalParadigm" val="MFG0016"/> <feat att="officiallyApproved" val="yes"/> <feat att="frequency" val=".0714"/></FormRepresentation></WordForm>
<WordForm><feat att="grammaticalGender" val="commonGender"/><feat att="definiteness" val="indefinite"/><feat att="grammaticalNumber" val="plural"/><feat att="case" val="unspecified"/>
<FormRepresentation> <feat att="writtenForm" val="åbninger"/> <feat att="inflectionalParadigm" val="MFG0016"/> <feat att="officiallyApproved" val="yes"/> <feat att="frequency" val="1.8036"/></FormRepresentation></WordForm>
<WordForm><feat att="grammaticalGender" val="commonGender"/><feat att="definiteness" val="indefinite"/><feat att="grammaticalNumber" val="plural"/><feat att="case" val="genitiveCase"/>
<FormRepresentation> <feat att="writtenForm" val="åbningers"/> <feat att="inflectionalParadigm" val="MFG0016"/> <feat att="officiallyApproved" val="yes"/> <feat att="frequency" val="0.0"/></FormRepresentation></WordForm>
<WordForm><feat att="grammaticalGender" val="commonGender"/><feat att="definiteness" val="definite"/><feat att="grammaticalNumber" val="singular"/><feat att="case" val="unspecified"/>
<FormRepresentation> <feat att="writtenForm" val="åbningen"/> <feat att="inflectionalParadigm" val="MFG0016"/> <feat att="officiallyApproved" val="yes"/> <feat att="frequency" val="13.6429"/></FormRepresentation></WordForm>
<WordForm><feat att="grammaticalGender" val="commonGender"/><feat att="definiteness" val="definite"/><feat att="grammaticalNumber" val="singular"/><feat att="case" val="genitiveCase"/>
<FormRepresentation> <feat att="writtenForm" val="åbningens"/> <feat att="inflectionalParadigm" val="MFG0016"/> <feat att="officiallyApproved" val="yes"/> <feat att="frequency" val=".0536"/></FormRepresentation></WordForm>
<WordForm><feat att="grammaticalGender" val="commonGender"/><feat att="definiteness" val="definite"/><feat att="grammaticalNumber" val="plural"/><feat att="case" val="unspecified"/>
<FormRepresentation> <feat att="writtenForm" val="åbningerne"/> <feat att="inflectionalParadigm" val="MFG0016"/> <feat att="officiallyApproved" val="yes"/> <feat att="frequency" val=".2321"/></FormRepresentation></WordForm>
<WordForm><feat att="grammaticalGender" val="commonGender"/><feat att="definiteness" val="definite"/><feat att="grammaticalNumber" val="plural"/><feat att="case" val="genitiveCase"/>
<FormRepresentation> <feat att="writtenForm" val="åbningernes"/> <feat att="inflectionalParadigm" val="MFG0016"/> <feat att="officiallyApproved" val="yes"/> <feat att="frequency" val="0.0"/></FormRepresentation></WordForm>
</LexicalEntry> 
<LexicalEntry><feat att="partOfSpeech" val="commonNoun"/> 
<feat att="id" val="GMU_ÅBNINGSBILLEDE_1"/> 
<feat att="morphologicalUnitId" val="ÅBNINGSBILLEDE"/> 
<feat att="originalSource" val="EDB-KORPUS"/> 
<feat att="independentWord" val="yes"/> 
<feat att="decomposition" val="åbning+s+billede"/> 
<Lemma><FormRepresentation> <feat att="writtenForm" val="åbningsbillede"/> <feat att="officiallyApproved" val="yes"/> 
<feat att="joiningElement" val="Not analyzed"/> 
</FormRepresentation> </Lemma> 
<WordForm><feat att="grammaticalGender" val="neuter"/><feat att="definiteness" val="indefinite"/><feat att="grammaticalNumber" val="singular"/><feat att="case" val="unspecified"/>
<FormRepresentation> <feat att="writtenForm" val="åbningsbillede"/> <feat att="inflectionalParadigm" val="MFG0092"/> <feat att="officiallyApproved" val="yes"/> <feat att="frequency" val=".0714"/></FormRepresentation></WordForm>
<WordForm><feat att="grammaticalGender" val="neuter"/><feat att="definiteness" val="indefinite"/><feat att="grammaticalNumber" val="singular"/><feat att="case" val="genitiveCase"/>
<FormRepresentation> <feat att="writtenForm" val="åbningsbilledes"/> <feat att="inflectionalParadigm" val="MFG0092"/> <feat att="officiallyApproved" val="yes"/> <feat att="frequency" val="0.0"/></FormRepresentation></WordForm>
<WordForm><feat att="grammaticalGender" val="neuter"/><feat att="definiteness" val="indefinite"/><feat att="grammaticalNumber" val="plural"/><feat att="case" val="unspecified"/>
<FormRepresentation> <feat att="writtenForm" val="åbningsbilleder"/> <feat att="inflectionalParadigm" val="MFG0092"/> <feat att="officiallyApproved" val="yes"/> <feat att="frequency" val="0.0"/></FormRepresentation></WordForm>
<WordForm><feat att="grammaticalGender" val="neuter"/><feat att="definiteness" val="indefinite"/><feat att="grammaticalNumber" val="plural"/><feat att="case" val="genitiveCase"/>
<FormRepresentation> <feat att="writtenForm" val="åbningsbilleders"/> <feat att="inflectionalParadigm" val="MFG0092"/> <feat att="officiallyApproved" val="yes"/> <feat att="frequency" val="0.0"/></FormRepresentation></WordForm>
<WordForm><feat att="grammaticalGender" val="neuter"/><feat att="definiteness" val="definite"/><feat att="grammaticalNumber" val="singular"/><feat att="case" val="unspecified"/>
<FormRepresentation> <feat att="writtenForm" val="åbningsbilledet"/> <feat att="inflectionalParadigm" val="MFG0092"/> <feat att="officiallyApproved" val="yes"/> <feat att="frequency" val=".0179"/></FormRepresentation></WordForm>
<WordForm><feat att="grammaticalGender" val="neuter"/><feat att="definiteness" val="definite"/><feat att="grammaticalNumber" val="singular"/><feat att="case" val="genitiveCase"/>
<FormRepresentation> <feat att="writtenForm" val="åbningsbilledets"/> <feat att="inflectionalParadigm" val="MFG0092"/> <feat att="officiallyApproved" val="yes"/> <feat att="frequency" val="0.0"/></FormRepresentation></WordForm>
<WordForm><feat att="grammaticalGender" val="neuter"/><feat att="definiteness" val="definite"/><feat att="grammaticalNumber" val="plural"/><feat att="case" val="unspecified"/>
<FormRepresentation> <feat att="writtenForm" val="åbningsbillederne"/> <feat att="inflectionalParadigm" val="MFG0092"/> <feat att="officiallyApproved" val="yes"/> <feat att="frequency" val="0.0"/></FormRepresentation></WordForm>
<WordForm><feat att="grammaticalGender" val="neuter"/><feat att="definiteness" val="definite"/><feat att="grammaticalNumber" val="plural"/><feat att="case" val="genitiveCase"/>
<FormRepresentation> <feat att="writtenForm" val="åbningsbilledernes"/> <feat att="inflectionalParadigm" val="MFG0092"/> <feat att="officiallyApproved" val="yes"/> <feat att="frequency" val="0.0"/></FormRepresentation></WordForm>
</LexicalEntry> 
<LexicalEntry><feat att="partOfSpeech" val="commonNoun"/> 
<feat att="id" val="GMU_ÅBNINGSTALE_1"/> 
<feat att="morphologicalUnitId" val="ÅBNINGSTALE"/> 
<feat att="originalSource" val="PAROLE"/> 
<feat att="independentWord" val="yes"/> 
<feat att="decomposition" val="åbning+s+tale"/> 
<Lemma><FormRepresentation> <feat att="writtenForm" val="åbningstale"/> <feat att="officiallyApproved" val="yes"/> 
<feat att="joiningElement" val="nil"/> 
<feat att="joiningElementResult" val="åbningstale"/> 
</FormRepresentation> </Lemma> 
<WordForm><feat att="grammaticalGender" val="commonGender"/><feat att="definiteness" val="indefinite"/><feat att="grammaticalNumber" val="singular"/><feat att="case" val="unspecified"/>
<FormRepresentation> <feat att="writtenForm" val="åbningstale"/> <feat att="inflectionalParadigm" val="MFG0076"/> <feat att="officiallyApproved" val="yes"/> <feat att="frequency" val="2.8929"/></FormRepresentation></WordForm>
<WordForm><feat att="grammaticalGender" val="commonGender"/><feat att="definiteness" val="indefinite"/><feat att="grammaticalNumber" val="singular"/><feat att="case" val="genitiveCase"/>
<FormRepresentation> <feat att="writtenForm" val="åbningstales"/> <feat att="inflectionalParadigm" val="MFG0076"/> <feat att="officiallyApproved" val="yes"/> <feat att="frequency" val="0.0"/></FormRepresentation></WordForm>
<WordForm><feat att="grammaticalGender" val="commonGender"/><feat att="definiteness" val="indefinite"/><feat att="grammaticalNumber" val="plural"/><feat att="case" val="unspecified"/>
<FormRepresentation> <feat att="writtenForm" val="åbningstaler"/> <feat att="inflectionalParadigm" val="MFG0076"/> <feat att="officiallyApproved" val="yes"/> <feat att="frequency" val=".0714"/></FormRepresentation></WordForm>
<WordForm><feat att="grammaticalGender" val="commonGender"/><feat att="definiteness" val="indefinite"/><feat att="grammaticalNumber" val="plural"/><feat att="case" val="genitiveCase"/>
<FormRepresentation> <feat att="writtenForm" val="åbningstalers"/> <feat att="inflectionalParadigm" val="MFG0076"/> <feat att="officiallyApproved" val="yes"/> <feat att="frequency" val="0.0"/></FormRepresentation></WordForm>
<WordForm><feat att="grammaticalGender" val="commonGender"/><feat att="definiteness" val="definite"/><feat att="grammaticalNumber" val="singular"/><feat att="case" val="unspecified"/>
<FormRepresentation> <feat att="writtenForm" val="åbningstalen"/> <feat att="inflectionalParadigm" val="MFG0076"/> <feat att="officiallyApproved" val="yes"/> <feat att="frequency" val=".7321"/></FormRepresentation></WordForm>
<WordForm><feat att="grammaticalGender" val="commonGender"/><feat att="definiteness" val="definite"/><feat att="grammaticalNumber" val="singular"/><feat att="case" val="genitiveCase"/>
<FormRepresentation> <feat att="writtenForm" val="åbningstalens"/> <feat att="inflectionalParadigm" val="MFG0076"/> <feat att="officiallyApproved" val="yes"/> <feat att="frequency" val="0.0"/></FormRepresentation></WordForm>
<WordForm><feat att="grammaticalGender" val="commonGender"/><feat att="definiteness" val="definite"/><feat att="grammaticalNumber" val="plural"/><feat att="case" val="unspecified"/>
<FormRepresentation> <feat att="writtenForm" val="åbningstalerne"/> <feat att="inflectionalParadigm" val="MFG0076"/> <feat att="officiallyApproved" val="yes"/> <feat att="frequency" val=".0536"/></FormRepresentation></WordForm>
<WordForm><feat att="grammaticalGender" val="commonGender"/><feat att="definiteness" val="definite"/><feat att="grammaticalNumber" val="plural"/><feat att="case" val="genitiveCase"/>
<FormRepresentation> <feat att="writtenForm" val="åbningstalernes"/> <feat att="inflectionalParadigm" val="MFG0076"/> <feat att="officiallyApproved" val="yes"/> <feat att="frequency" val="0.0"/></FormRepresentation></WordForm>
</LexicalEntry> 
<LexicalEntry><feat att="partOfSpeech" val="commonNoun"/> 
<feat att="id" val="GMU_ÅDSELGRIB_1"/> 
<feat att="morphologicalUnitId" val="ÅDSELGRIB"/> 
<feat att="originalSource" val="DDO"/> 
<feat att="independentWord" val="yes"/> 
<feat att="decomposition" val="ådsel+grib"/> 
<Lemma><FormRepresentation> <feat att="writtenForm" val="ådselgrib"/> <feat att="officiallyApproved" val="yes"/> 
<feat att="joiningElement" val="Not analyzed"/> 
</FormRepresentation> </Lemma> 
<WordForm><feat att="grammaticalGender" val="commonGender"/><feat att="definiteness" val="indefinite"/><feat att="grammaticalNumber" val="singular"/><feat att="case" val="unspecified"/>
<FormRepresentation> <feat att="writtenForm" val="ådselgrib"/> <feat att="inflectionalParadigm" val="MFG0003"/> <feat att="officiallyApproved" val="yes"/> <feat att="frequency" val=".0357"/></FormRepresentation></WordForm>
<WordForm><feat att="grammaticalGender" val="commonGender"/><feat att="definiteness" val="indefinite"/><feat att="grammaticalNumber" val="singular"/><feat att="case" val="genitiveCase"/>
<FormRepresentation> <feat att="writtenForm" val="ådselgribs"/> <feat att="inflectionalParadigm" val="MFG0003"/> <feat att="officiallyApproved" val="yes"/> <feat att="frequency" val="0.0"/></FormRepresentation></WordForm>
<WordForm><feat att="grammaticalGender" val="commonGender"/><feat att="definiteness" val="indefinite"/><feat att="grammaticalNumber" val="plural"/><feat att="case" val="unspecified"/>
<FormRepresentation> <feat att="writtenForm" val="ådselgribbe"/> <feat att="inflectionalParadigm" val="MFG0003"/> <feat att="officiallyApproved" val="yes"/> <feat att="frequency" val="0.0"/></FormRepresentation></WordForm>
<WordForm><feat att="grammaticalGender" val="commonGender"/><feat att="definiteness" val="indefinite"/><feat att="grammaticalNumber" val="plural"/><feat att="case" val="genitiveCase"/>
<FormRepresentation> <feat att="writtenForm" val="ådselgribbes"/> <feat att="inflectionalParadigm" val="MFG0003"/> <feat att="officiallyApproved" val="yes"/> <feat att="frequency" val="0.0"/></FormRepresentation></WordForm>
<WordForm><feat att="grammaticalGender" val="commonGender"/><feat att="definiteness" val="definite"/><feat att="grammaticalNumber" val="singular"/><feat att="case" val="unspecified"/>
<FormRepresentation> <feat att="writtenForm" val="ådselgribben"/> <feat att="inflectionalParadigm" val="MFG0003"/> <feat att="officiallyApproved" val="yes"/> <feat att="frequency" val="0.0"/></FormRepresentation></WordForm>
<WordForm><feat att="grammaticalGender" val="commonGender"/><feat att="definiteness" val="definite"/><feat att="grammaticalNumber" val="singular"/><feat att="case" val="genitiveCase"/>
<FormRepresentation> <feat att="writtenForm" val="ådselgribbens"/> <feat att="inflectionalParadigm" val="MFG0003"/> <feat att="officiallyApproved" val="yes"/> <feat att="frequency" val="0.0"/></FormRepresentation></WordForm>
<WordForm><feat att="grammaticalGender" val="commonGender"/><feat att="definiteness" val="definite"/><feat att="grammaticalNumber" val="plural"/><feat att="case" val="unspecified"/>
<FormRepresentation> <feat att="writtenForm" val="ådselgribbene"/> <feat att="inflectionalParadigm" val="MFG0003"/> <feat att="officiallyApproved" val="yes"/> <feat att="frequency" val=".0536"/></FormRepresentation></WordForm>
<WordForm><feat att="grammaticalGender" val="commonGender"/><feat att="definiteness" val="definite"/><feat att="grammaticalNumber" val="plural"/><feat att="case" val="genitiveCase"/>
<FormRepresentation> <feat att="writtenForm" val="ådselgribbenes"/> <feat att="inflectionalParadigm" val="MFG0003"/> <feat att="officiallyApproved" val="yes"/> <feat att="frequency" val="0.0"/></FormRepresentation></WordForm>
</LexicalEntry> 
<LexicalEntry><feat att="partOfSpeech" val="commonNoun"/> 
<feat att="id" val="GMU_ÅDSELÆDER_1"/> 
<feat att="morphologicalUnitId" val="ÅDSELÆDER"/> 
<feat att="originalSource" val="DDO"/> 
<feat att="independentWord" val="yes"/> 
<feat att="decomposition" val="ådsel+æder"/> 
<Lemma><FormRepresentation> <feat att="writtenForm" val="ådselæder"/> <feat att="officiallyApproved" val="yes"/> 
<feat att="joiningElement" val="Not analyzed"/> 
</FormRepresentation> </Lemma> 
<WordForm><feat att="grammaticalGender" val="neuter"/><feat att="definiteness" val="indefinite"/><feat att="grammaticalNumber" val="singular"/><feat att="case" val="unspecified"/>
<FormRepresentation> <feat att="writtenForm" val="ådselæder"/> <feat att="inflectionalParadigm" val="MFG0043"/> <feat att="officiallyApproved" val="yes"/> <feat att="frequency" val=".0179"/></FormRepresentation></WordForm>
<WordForm><feat att="grammaticalGender" val="neuter"/><feat att="definiteness" val="indefinite"/><feat att="grammaticalNumber" val="singular"/><feat att="case" val="genitiveCase"/>
<FormRepresentation> <feat att="writtenForm" val="ådselæders"/> <feat att="inflectionalParadigm" val="MFG0043"/> <feat att="officiallyApproved" val="yes"/> <feat att="frequency" val="0.0"/></FormRepresentation></WordForm>
<WordForm><feat att="grammaticalGender" val="neuter"/><feat att="definiteness" val="indefinite"/><feat att="grammaticalNumber" val="plural"/><feat att="case" val="unspecified"/>
<FormRepresentation> <feat att="writtenForm" val="ådselædere"/> <feat att="inflectionalParadigm" val="MFG0043"/> <feat att="officiallyApproved" val="yes"/> <feat att="frequency" val=".0714"/></FormRepresentation></WordForm>
<WordForm><feat att="grammaticalGender" val="neuter"/><feat att="definiteness" val="indefinite"/><feat att="grammaticalNumber" val="plural"/><feat att="case" val="genitiveCase"/>
<FormRepresentation> <feat att="writtenForm" val="ådselæderes"/> <feat att="inflectionalParadigm" val="MFG0043"/> <feat att="officiallyApproved" val="yes"/> <feat att="frequency" val="0.0"/></FormRepresentation></WordForm>
<WordForm><feat att="grammaticalGender" val="neuter"/><feat att="definiteness" val="definite"/><feat att="grammaticalNumber" val="singular"/><feat att="case" val="unspecified"/>
<FormRepresentation> <feat att="writtenForm" val="ådselæderet"/> <feat att="inflectionalParadigm" val="MFG0043"/> <feat att="officiallyApproved" val="yes"/> <feat att="frequency" val="0.0"/></FormRepresentation></WordForm>
<WordForm><feat att="grammaticalGender" val="neuter"/><feat att="definiteness" val="definite"/><feat att="grammaticalNumber" val="singular"/><feat att="case" val="genitiveCase"/>
<FormRepresentation> <feat att="writtenForm" val="ådselæderets"/> <feat att="inflectionalParadigm" val="MFG0043"/> <feat att="officiallyApproved" val="yes"/> <feat att="frequency" val="0.0"/></FormRepresentation></WordForm>
<WordForm><feat att="grammaticalGender" val="neuter"/><feat att="definiteness" val="definite"/><feat att="grammaticalNumber" val="plural"/><feat att="case" val="unspecified"/>
<FormRepresentation> <feat att="writtenForm" val="ådselæderne"/> <feat att="inflectionalParadigm" val="MFG0043"/> <feat att="officiallyApproved" val="yes"/> <feat att="frequency" val="0.0"/></FormRepresentation></WordForm>
<WordForm><feat att="grammaticalGender" val="neuter"/><feat att="definiteness" val="definite"/><feat att="grammaticalNumber" val="plural"/><feat att="case" val="genitiveCase"/>
<FormRepresentation> <feat att="writtenForm" val="ådselædernes"/> <feat att="inflectionalParadigm" val="MFG0043"/> <feat att="officiallyApproved" val="yes"/> <feat att="frequency" val="0.0"/></FormRepresentation></WordForm>
</LexicalEntry> 
<LexicalEntry><feat att="partOfSpeech" val="commonNoun"/> 
<feat att="id" val="GMU_ÅG_1"/> 
<feat att="morphologicalUnitId" val="ÅG"/> 
<feat att="originalSource" val="PAROLE"/> 
<feat att="independentWord" val="yes"/> 
<Lemma><FormRepresentation> <feat att="writtenForm" val="åg"/> <feat att="officiallyApproved" val="yes"/> 
<feat att="joiningElement" val="nil"/> 
<feat att="joiningElementResult" val="åg"/> 
</FormRepresentation> </Lemma> 
<WordForm><feat att="grammaticalGender" val="neuter"/><feat att="definiteness" val="indefinite"/><feat att="grammaticalNumber" val="singular"/><feat att="case" val="unspecified"/>
<FormRepresentation> <feat att="writtenForm" val="åg"/> <feat att="inflectionalParadigm" val="MFG0040"/> <feat att="officiallyApproved" val="yes"/> <feat att="frequency" val="1.5536"/></FormRepresentation></WordForm>
<WordForm><feat att="grammaticalGender" val="neuter"/><feat att="definiteness" val="indefinite"/><feat att="grammaticalNumber" val="singular"/><feat att="case" val="genitiveCase"/>
<FormRepresentation> <feat att="writtenForm" val="ågs"/> <feat att="inflectionalParadigm" val="MFG0040"/> <feat att="officiallyApproved" val="yes"/> <feat att="frequency" val="0.0"/></FormRepresentation></WordForm>
<WordForm><feat att="grammaticalGender" val="neuter"/><feat att="definiteness" val="indefinite"/><feat att="grammaticalNumber" val="plural"/><feat att="case" val="unspecified"/>
<FormRepresentation> <feat att="writtenForm" val="åg"/> <feat att="inflectionalParadigm" val="MFG0040"/> <feat att="officiallyApproved" val="yes"/> <feat att="frequency" val="1.5536"/></FormRepresentation></WordForm>
<WordForm><feat att="grammaticalGender" val="neuter"/><feat att="definiteness" val="indefinite"/><feat att="grammaticalNumber" val="plural"/><feat att="case" val="genitiveCase"/>
<FormRepresentation> <feat att="writtenForm" val="ågs"/> <feat att="inflectionalParadigm" val="MFG0040"/> <feat att="officiallyApproved" val="yes"/> <feat att="frequency" val="0.0"/></FormRepresentation></WordForm>
<WordForm><feat att="grammaticalGender" val="neuter"/><feat att="definiteness" val="definite"/><feat att="grammaticalNumber" val="singular"/><feat att="case" val="unspecified"/>
<FormRepresentation> <feat att="writtenForm" val="åget"/> <feat att="inflectionalParadigm" val="MFG0040"/> <feat att="officiallyApproved" val="yes"/> <feat att="frequency" val=".25"/></FormRepresentation></WordForm>
<WordForm><feat att="grammaticalGender" val="neuter"/><feat att="definiteness" val="definite"/><feat att="grammaticalNumber" val="singular"/><feat att="case" val="genitiveCase"/>
<FormRepresentation> <feat att="writtenForm" val="ågets"/> <feat att="inflectionalParadigm" val="MFG0040"/> <feat att="officiallyApproved" val="yes"/> <feat att="frequency" val="0.0"/></FormRepresentation></WordForm>
<WordForm><feat att="grammaticalGender" val="neuter"/><feat att="definiteness" val="definite"/><feat att="grammaticalNumber" val="plural"/><feat att="case" val="unspecified"/>
<FormRepresentation> <feat att="writtenForm" val="ågene"/> <feat att="inflectionalParadigm" val="MFG0040"/> <feat att="officiallyApproved" val="yes"/> <feat att="frequency" val=".0179"/></FormRepresentation></WordForm>
<WordForm><feat att="grammaticalGender" val="neuter"/><feat att="definiteness" val="definite"/><feat att="grammaticalNumber" val="plural"/><feat att="case" val="genitiveCase"/>
<FormRepresentation> <feat att="writtenForm" val="ågenes"/> <feat att="inflectionalParadigm" val="MFG0040"/> <feat att="officiallyApproved" val="yes"/> <feat att="frequency" val="0.0"/></FormRepresentation></WordForm>
</LexicalEntry> 
<LexicalEntry><feat att="partOfSpeech" val="commonNoun"/> 
<feat att="id" val="GMU_ÅGER_1"/> 
<feat att="morphologicalUnitId" val="ÅGER"/> 
<feat att="originalSource" val="DDO"/> 
<feat att="independentWord" val="yes"/> 
<Lemma><FormRepresentation> <feat att="writtenForm" val="åger"/> <feat att="officiallyApproved" val="yes"/> 
<feat att="joiningElement" val="nil"/> 
<feat att="joiningElementResult" val="åger"/> 
</FormRepresentation> </Lemma> 
<WordForm><feat att="grammaticalGender" val="commonGender"/><feat att="definiteness" val="indefinite"/><feat att="grammaticalNumber" val="singular"/><feat att="case" val="unspecified"/>
<FormRepresentation> <feat att="writtenForm" val="åger"/> <feat att="inflectionalParadigm" val="MFG0220"/> <feat att="officiallyApproved" val="yes"/> <feat att="frequency" val=".0893"/></FormRepresentation></WordForm>
<WordForm><feat att="grammaticalGender" val="commonGender"/><feat att="definiteness" val="indefinite"/><feat att="grammaticalNumber" val="singular"/><feat att="case" val="genitiveCase"/>
<FormRepresentation> <feat att="writtenForm" val="ågers"/> <feat att="inflectionalParadigm" val="MFG0220"/> <feat att="officiallyApproved" val="yes"/> <feat att="frequency" val="0.0"/></FormRepresentation></WordForm>
<WordForm><feat att="grammaticalGender" val="commonGender"/><feat att="definiteness" val="definite"/><feat att="grammaticalNumber" val="singular"/><feat att="case" val="unspecified"/>
<FormRepresentation> <feat att="writtenForm" val="ågeren"/> <feat att="inflectionalParadigm" val="MFG0220"/> <feat att="officiallyApproved" val="yes"/> <feat att="frequency" val=".0179"/></FormRepresentation></WordForm>
<WordForm><feat att="grammaticalGender" val="commonGender"/><feat att="definiteness" val="definite"/><feat att="grammaticalNumber" val="singular"/><feat att="case" val="genitiveCase"/>
<FormRepresentation> <feat att="writtenForm" val="ågerens"/> <feat att="inflectionalParadigm" val="MFG0220"/> <feat att="officiallyApproved" val="yes"/> <feat att="frequency" val="0.0"/></FormRepresentation></WordForm>
</LexicalEntry> 
<LexicalEntry><feat att="partOfSpeech" val="commonNoun"/> 
<feat att="id" val="GMU_ÅKANDE_1"/> 
<feat att="morphologicalUnitId" val="ÅKANDE"/> 
<feat att="originalSource" val="PAROLE"/> 
<feat att="independentWord" val="yes"/> 
<Lemma><FormRepresentation> <feat att="writtenForm" val="åkande"/> <feat att="officiallyApproved" val="yes"/> 
<feat att="joiningElement" val="nil"/> 
<feat att="joiningElementResult" val="åkande"/> 
</FormRepresentation> </Lemma> 
<WordForm><feat att="grammaticalGender" val="commonGender"/><feat att="definiteness" val="indefinite"/><feat att="grammaticalNumber" val="singular"/><feat att="case" val="unspecified"/>
<FormRepresentation> <feat att="writtenForm" val="åkande"/> <feat att="inflectionalParadigm" val="MFG0076"/> <feat att="officiallyApproved" val="yes"/> <feat att="frequency" val=".1071"/></FormRepresentation></WordForm>
<WordForm><feat att="grammaticalGender" val="commonGender"/><feat att="definiteness" val="indefinite"/><feat att="grammaticalNumber" val="singular"/><feat att="case" val="genitiveCase"/>
<FormRepresentation> <feat att="writtenForm" val="åkandes"/> <feat att="inflectionalParadigm" val="MFG0076"/> <feat att="officiallyApproved" val="yes"/> <feat att="frequency" val="0.0"/></FormRepresentation></WordForm>
<WordForm><feat att="grammaticalGender" val="commonGender"/><feat att="definiteness" val="indefinite"/><feat att="grammaticalNumber" val="plural"/><feat att="case" val="unspecified"/>
<FormRepresentation> <feat att="writtenForm" val="åkander"/> <feat att="inflectionalParadigm" val="MFG0076"/> <feat att="officiallyApproved" val="yes"/> <feat att="frequency" val=".4821"/></FormRepresentation></WordForm>
<WordForm><feat att="grammaticalGender" val="commonGender"/><feat att="definiteness" val="indefinite"/><feat att="grammaticalNumber" val="plural"/><feat att="case" val="genitiveCase"/>
<FormRepresentation> <feat att="writtenForm" val="åkanders"/> <feat att="inflectionalParadigm" val="MFG0076"/> <feat att="officiallyApproved" val="yes"/> <feat att="frequency" val="0.0"/></FormRepresentation></WordForm>
<WordForm><feat att="grammaticalGender" val="commonGender"/><feat att="definiteness" val="definite"/><feat att="grammaticalNumber" val="singular"/><feat att="case" val="unspecified"/>
<FormRepresentation> <feat att="writtenForm" val="åkanden"/> <feat att="inflectionalParadigm" val="MFG0076"/> <feat att="officiallyApproved" val="yes"/> <feat att="frequency" val="0.0"/></FormRepresentation></WordForm>
<WordForm><feat att="grammaticalGender" val="commonGender"/><feat att="definiteness" val="definite"/><feat att="grammaticalNumber" val="singular"/><feat att="case" val="genitiveCase"/>
<FormRepresentation> <feat att="writtenForm" val="åkandens"/> <feat att="inflectionalParadigm" val="MFG0076"/> <feat att="officiallyApproved" val="yes"/> <feat att="frequency" val="0.0"/></FormRepresentation></WordForm>
<WordForm><feat att="grammaticalGender" val="commonGender"/><feat att="definiteness" val="definite"/><feat att="grammaticalNumber" val="plural"/><feat att="case" val="unspecified"/>
<FormRepresentation> <feat att="writtenForm" val="åkanderne"/> <feat att="inflectionalParadigm" val="MFG0076"/> <feat att="officiallyApproved" val="yes"/> <feat att="frequency" val=".1429"/></FormRepresentation></WordForm>
<WordForm><feat att="grammaticalGender" val="commonGender"/><feat att="definiteness" val="definite"/><feat att="grammaticalNumber" val="plural"/><feat att="case" val="genitiveCase"/>
<FormRepresentation> <feat att="writtenForm" val="åkandernes"/> <feat att="inflectionalParadigm" val="MFG0076"/> <feat att="officiallyApproved" val="yes"/> <feat att="frequency" val=".0714"/></FormRepresentation></WordForm>
</LexicalEntry> 
<LexicalEntry><feat att="partOfSpeech" val="commonNoun"/> 
<feat att="id" val="GMU_ÅKANDEBLAD_1"/> 
<feat att="morphologicalUnitId" val="ÅKANDEBLAD"/> 
<feat att="originalSource" val="DDO"/> 
<feat att="independentWord" val="yes"/> 
<feat att="decomposition" val="åkande+blad"/> 
<Lemma><FormRepresentation> <feat att="writtenForm" val="åkandeblad"/> <feat att="officiallyApproved" val="yes"/> 
<feat att="joiningElement" val="Not analyzed"/> 
</FormRepresentation> </Lemma> 
<WordForm><feat att="grammaticalGender" val="neuter"/><feat att="definiteness" val="indefinite"/><feat att="grammaticalNumber" val="singular"/><feat att="case" val="unspecified"/>
<FormRepresentation> <feat att="writtenForm" val="åkandeblad"/> <feat att="inflectionalParadigm" val="MFG0042"/> <feat att="officiallyApproved" val="yes"/> <feat att="frequency" val=".1429"/></FormRepresentation></WordForm>
<WordForm><feat att="grammaticalGender" val="neuter"/><feat att="definiteness" val="indefinite"/><feat att="grammaticalNumber" val="singular"/><feat att="case" val="genitiveCase"/>
<FormRepresentation> <feat att="writtenForm" val="åkandeblads"/> <feat att="inflectionalParadigm" val="MFG0042"/> <feat att="officiallyApproved" val="yes"/> <feat att="frequency" val="0.0"/></FormRepresentation></WordForm>
<WordForm><feat att="grammaticalGender" val="neuter"/><feat att="definiteness" val="indefinite"/><feat att="grammaticalNumber" val="plural"/><feat att="case" val="unspecified"/>
<FormRepresentation> <feat att="writtenForm" val="åkandeblade"/> <feat att="inflectionalParadigm" val="MFG0042"/> <feat att="officiallyApproved" val="yes"/> <feat att="frequency" val=".0714"/></FormRepresentation></WordForm>
<WordForm><feat att="grammaticalGender" val="neuter"/><feat att="definiteness" val="indefinite"/><feat att="grammaticalNumber" val="plural"/><feat att="case" val="genitiveCase"/>
<FormRepresentation> <feat att="writtenForm" val="åkandeblades"/> <feat att="inflectionalParadigm" val="MFG0042"/> <feat att="officiallyApproved" val="yes"/> <feat att="frequency" val="0.0"/></FormRepresentation></WordForm>
<WordForm><feat att="grammaticalGender" val="neuter"/><feat att="definiteness" val="definite"/><feat att="grammaticalNumber" val="singular"/><feat att="case" val="unspecified"/>
<FormRepresentation> <feat att="writtenForm" val="åkandebladet"/> <feat att="inflectionalParadigm" val="MFG0042"/> <feat att="officiallyApproved" val="yes"/> <feat att="frequency" val=".0179"/></FormRepresentation></WordForm>
<WordForm><feat att="grammaticalGender" val="neuter"/><feat att="definiteness" val="definite"/><feat att="grammaticalNumber" val="singular"/><feat att="case" val="genitiveCase"/>
<FormRepresentation> <feat att="writtenForm" val="åkandebladets"/> <feat att="inflectionalParadigm" val="MFG0042"/> <feat att="officiallyApproved" val="yes"/> <feat att="frequency" val="0.0"/></FormRepresentation></WordForm>
<WordForm><feat att="grammaticalGender" val="neuter"/><feat att="definiteness" val="definite"/><feat att="grammaticalNumber" val="plural"/><feat att="case" val="unspecified"/>
<FormRepresentation> <feat att="writtenForm" val="åkandebladene"/> <feat att="inflectionalParadigm" val="MFG0042"/> <feat att="officiallyApproved" val="yes"/> <feat att="frequency" val=".0179"/></FormRepresentation></WordForm>
<WordForm><feat att="grammaticalGender" val="neuter"/><feat att="definiteness" val="definite"/><feat att="grammaticalNumber" val="plural"/><feat att="case" val="genitiveCase"/>
<FormRepresentation> <feat att="writtenForm" val="åkandebladenes"/> <feat att="inflectionalParadigm" val="MFG0042"/> <feat att="officiallyApproved" val="yes"/> <feat att="frequency" val="0.0"/></FormRepresentation></WordForm>
</LexicalEntry> 
<LexicalEntry><feat att="partOfSpeech" val="commonNoun"/> 
<feat att="id" val="GMU_ÅL,1_1"/> 
<feat att="morphologicalUnitId" val="ÅL_1"/> 
<feat att="originalSource" val="PAROLE"/> 
<feat att="independentWord" val="yes"/> 
<Lemma><FormRepresentation> <feat att="writtenForm" val="ål"/> <feat att="officiallyApproved" val="yes"/> 
<feat att="joiningElement" val="Not analyzed"/> 
</FormRepresentation> </Lemma> 
<WordForm><feat att="grammaticalGender" val="commonGender"/><feat att="definiteness" val="indefinite"/><feat att="grammaticalNumber" val="singular"/><feat att="case" val="unspecified"/>
<FormRepresentation> <feat att="writtenForm" val="ål"/> <feat att="inflectionalParadigm" val="MFG0011"/> <feat att="officiallyApproved" val="yes"/> <feat att="frequency" val="4.3571"/></FormRepresentation></WordForm>
<WordForm><feat att="grammaticalGender" val="commonGender"/><feat att="definiteness" val="indefinite"/><feat att="grammaticalNumber" val="singular"/><feat att="case" val="genitiveCase"/>
<FormRepresentation> <feat att="writtenForm" val="åls"/> <feat att="inflectionalParadigm" val="MFG0011"/> <feat att="officiallyApproved" val="yes"/> <feat att="frequency" val=".0357"/></FormRepresentation></WordForm>
<WordForm><feat att="grammaticalGender" val="commonGender"/><feat att="definiteness" val="indefinite"/><feat att="grammaticalNumber" val="plural"/><feat att="case" val="unspecified"/>
<FormRepresentation> <feat att="writtenForm" val="ål"/> <feat att="inflectionalParadigm" val="MFG0011"/> <feat att="officiallyApproved" val="yes"/> <feat att="frequency" val="4.3571"/></FormRepresentation></WordForm>
<WordForm><feat att="grammaticalGender" val="commonGender"/><feat att="definiteness" val="indefinite"/><feat att="grammaticalNumber" val="plural"/><feat att="case" val="genitiveCase"/>
<FormRepresentation> <feat att="writtenForm" val="åls"/> <feat att="inflectionalParadigm" val="MFG0011"/> <feat att="officiallyApproved" val="yes"/> <feat att="frequency" val=".0357"/></FormRepresentation></WordForm>
<WordForm><feat att="grammaticalGender" val="commonGender"/><feat att="definiteness" val="definite"/><feat att="grammaticalNumber" val="singular"/><feat att="case" val="unspecified"/>
<FormRepresentation> <feat att="writtenForm" val="ålen"/> <feat att="inflectionalParadigm" val="MFG0011"/> <feat att="officiallyApproved" val="yes"/> <feat att="frequency" val=".5357"/></FormRepresentation></WordForm>
<WordForm><feat att="grammaticalGender" val="commonGender"/><feat att="definiteness" val="definite"/><feat att="grammaticalNumber" val="singular"/><feat att="case" val="genitiveCase"/>
<FormRepresentation> <feat att="writtenForm" val="ålens"/> <feat att="inflectionalParadigm" val="MFG0011"/> <feat att="officiallyApproved" val="yes"/> <feat att="frequency" val=".1786"/></FormRepresentation></WordForm>
<WordForm><feat att="grammaticalGender" val="commonGender"/><feat att="definiteness" val="definite"/><feat att="grammaticalNumber" val="plural"/><feat att="case" val="unspecified"/>
<FormRepresentation> <feat att="writtenForm" val="ålene"/> <feat att="inflectionalParadigm" val="MFG0011"/> <feat att="officiallyApproved" val="yes"/> <feat att="frequency" val=".4821"/></FormRepresentation></WordForm>
<WordForm><feat att="grammaticalGender" val="commonGender"/><feat att="definiteness" val="definite"/><feat att="grammaticalNumber" val="plural"/><feat att="case" val="genitiveCase"/>
<FormRepresentation> <feat att="writtenForm" val="ålenes"/> <feat att="inflectionalParadigm" val="MFG0011"/> <feat att="officiallyApproved" val="yes"/> <feat att="frequency" val=".0536"/></FormRepresentation></WordForm>
</LexicalEntry> 
<LexicalEntry><feat att="partOfSpeech" val="commonNoun"/> 
<feat att="id" val="GMU_ÅLBORGENSER_1"/> 
<feat att="morphologicalUnitId" val="ÅLBORGENSER"/> 
<feat att="originalSource" val="DDO"/> 
<feat att="independentWord" val="yes"/> 
<Lemma><FormRepresentation> <feat att="writtenForm" val="ålborgenser"/> <feat att="officiallyApproved" val="yes"/> 
<feat att="joiningElement" val="nil"/> 
<feat att="joiningElementResult" val="ålborgenser"/> 
</FormRepresentation> </Lemma> 
<WordForm><feat att="grammaticalGender" val="commonGender"/><feat att="definiteness" val="indefinite"/><feat att="grammaticalNumber" val="singular"/><feat att="case" val="unspecified"/>
<FormRepresentation> <feat att="writtenForm" val="ålborgenser"/> <feat att="inflectionalParadigm" val="MFG0015"/> <feat att="officiallyApproved" val="yes"/> <feat att="frequency" val=".1071"/></FormRepresentation></WordForm>
<WordForm><feat att="grammaticalGender" val="commonGender"/><feat att="definiteness" val="indefinite"/><feat att="grammaticalNumber" val="singular"/><feat att="case" val="genitiveCase"/>
<FormRepresentation> <feat att="writtenForm" val="ålborgensers"/> <feat att="inflectionalParadigm" val="MFG0015"/> <feat att="officiallyApproved" val="yes"/> <feat att="frequency" val=".0179"/></FormRepresentation></WordForm>
<WordForm><feat att="grammaticalGender" val="commonGender"/><feat att="definiteness" val="indefinite"/><feat att="grammaticalNumber" val="plural"/><feat att="case" val="unspecified"/>
<FormRepresentation> <feat att="writtenForm" val="ålborgensere"/> <feat att="inflectionalParadigm" val="MFG0015"/> <feat att="officiallyApproved" val="yes"/> <feat att="frequency" val=".0179"/></FormRepresentation></WordForm>
<WordForm><feat att="grammaticalGender" val="commonGender"/><feat att="definiteness" val="indefinite"/><feat att="grammaticalNumber" val="plural"/><feat att="case" val="genitiveCase"/>
<FormRepresentation> <feat att="writtenForm" val="ålborgenseres"/> <feat att="inflectionalParadigm" val="MFG0015"/> <feat att="officiallyApproved" val="yes"/> <feat att="frequency" val="0.0"/></FormRepresentation></WordForm>
<WordForm><feat att="grammaticalGender" val="commonGender"/><feat att="definiteness" val="definite"/><feat att="grammaticalNumber" val="singular"/><feat att="case" val="unspecified"/>
<FormRepresentation> <feat att="writtenForm" val="ålborgenseren"/> <feat att="inflectionalParadigm" val="MFG0015"/> <feat att="officiallyApproved" val="yes"/> <feat att="frequency" val="0.0"/></FormRepresentation></WordForm>
<WordForm><feat att="grammaticalGender" val="commonGender"/><feat att="definiteness" val="definite"/><feat att="grammaticalNumber" val="singular"/><feat att="case" val="genitiveCase"/>
<FormRepresentation> <feat att="writtenForm" val="ålborgenserens"/> <feat att="inflectionalParadigm" val="MFG0015"/> <feat att="officiallyApproved" val="yes"/> <feat att="frequency" val="0.0"/></FormRepresentation></WordForm>
<WordForm><feat att="grammaticalGender" val="commonGender"/><feat att="definiteness" val="definite"/><feat att="grammaticalNumber" val="plural"/><feat att="case" val="unspecified"/>
<FormRepresentation> <feat att="writtenForm" val="ålborgenserne"/> <feat att="inflectionalParadigm" val="MFG0015"/> <feat att="officiallyApproved" val="yes"/> <feat att="frequency" val=".1071"/></FormRepresentation></WordForm>
<WordForm><feat att="grammaticalGender" val="commonGender"/><feat att="definiteness" val="definite"/><feat att="grammaticalNumber" val="plural"/><feat att="case" val="genitiveCase"/>
<FormRepresentation> <feat att="writtenForm" val="ålborgensernes"/> <feat att="inflectionalParadigm" val="MFG0015"/> <feat att="officiallyApproved" val="yes"/> <feat att="frequency" val=".0536"/></FormRepresentation></WordForm>
</LexicalEntry> 
<LexicalEntry><feat att="partOfSpeech" val="commonNoun"/> 
<feat att="id" val="GMU_ÅLEFISK_1"/> 
<feat att="morphologicalUnitId" val="ÅLEFISK"/> 
<feat att="originalSource" val="DDO"/> 
<feat att="independentWord" val="yes"/> 
<feat att="decomposition" val="ål+e+fisk"/> 
<Lemma><FormRepresentation> <feat att="writtenForm" val="ålefisk"/> <feat att="officiallyApproved" val="yes"/> 
<feat att="joiningElement" val="Not analyzed"/> 
</FormRepresentation> </Lemma> 
<WordForm><feat att="grammaticalGender" val="commonGender"/><feat att="definiteness" val="indefinite"/><feat att="grammaticalNumber" val="singular"/><feat att="case" val="unspecified"/>
<FormRepresentation> <feat att="writtenForm" val="ålefisk"/> <feat att="inflectionalParadigm" val="MFG0011"/> <feat att="officiallyApproved" val="yes"/> <feat att="frequency" val=".1071"/></FormRepresentation></WordForm>
<WordForm><feat att="grammaticalGender" val="commonGender"/><feat att="definiteness" val="indefinite"/><feat att="grammaticalNumber" val="singular"/><feat att="case" val="genitiveCase"/>
<FormRepresentation> <feat att="writtenForm" val="ålefisks"/> <feat att="inflectionalParadigm" val="MFG0011"/> <feat att="officiallyApproved" val="yes"/> <feat att="frequency" val="0.0"/></FormRepresentation></WordForm>
<WordForm><feat att="grammaticalGender" val="commonGender"/><feat att="definiteness" val="indefinite"/><feat att="grammaticalNumber" val="plural"/><feat att="case" val="unspecified"/>
<FormRepresentation> <feat att="writtenForm" val="ålefisk"/> <feat att="inflectionalParadigm" val="MFG0011"/> <feat att="officiallyApproved" val="yes"/> <feat att="frequency" val=".1071"/></FormRepresentation></WordForm>
<WordForm><feat att="grammaticalGender" val="commonGender"/><feat att="definiteness" val="indefinite"/><feat att="grammaticalNumber" val="plural"/><feat att="case" val="genitiveCase"/>
<FormRepresentation> <feat att="writtenForm" val="ålefisks"/> <feat att="inflectionalParadigm" val="MFG0011"/> <feat att="officiallyApproved" val="yes"/> <feat att="frequency" val="0.0"/></FormRepresentation></WordForm>
<WordForm><feat att="grammaticalGender" val="commonGender"/><feat att="definiteness" val="definite"/><feat att="grammaticalNumber" val="singular"/><feat att="case" val="unspecified"/>
<FormRepresentation> <feat att="writtenForm" val="ålefisken"/> <feat att="inflectionalParadigm" val="MFG0011"/> <feat att="officiallyApproved" val="yes"/> <feat att="frequency" val="0.0"/></FormRepresentation></WordForm>
<WordForm><feat att="grammaticalGender" val="commonGender"/><feat att="definiteness" val="definite"/><feat att="grammaticalNumber" val="singular"/><feat att="case" val="genitiveCase"/>
<FormRepresentation> <feat att="writtenForm" val="ålefiskens"/> <feat att="inflectionalParadigm" val="MFG0011"/> <feat att="officiallyApproved" val="yes"/> <feat att="frequency" val="0.0"/></FormRepresentation></WordForm>
<WordForm><feat att="grammaticalGender" val="commonGender"/><feat att="definiteness" val="definite"/><feat att="grammaticalNumber" val="plural"/><feat att="case" val="unspecified"/>
<FormRepresentation> <feat att="writtenForm" val="ålefiskene"/> <feat att="inflectionalParadigm" val="MFG0011"/> <feat att="officiallyApproved" val="yes"/> <feat att="frequency" val="0.0"/></FormRepresentation></WordForm>
<WordForm><feat att="grammaticalGender" val="commonGender"/><feat att="definiteness" val="definite"/><feat att="grammaticalNumber" val="plural"/><feat att="case" val="genitiveCase"/>
<FormRepresentation> <feat att="writtenForm" val="ålefiskenes"/> <feat att="inflectionalParadigm" val="MFG0011"/> <feat att="officiallyApproved" val="yes"/> <feat att="frequency" val=".0357"/></FormRepresentation></WordForm>
</LexicalEntry> 
<LexicalEntry><feat att="partOfSpeech" val="commonNoun"/> 
<feat att="id" val="GMU_ÅND_1"/> 
<feat att="morphologicalUnitId" val="ÅND"/> 
<feat att="originalSource" val="PAROLE"/> 
<feat att="independentWord" val="yes"/> 
<Lemma><FormRepresentation> <feat att="writtenForm" val="ånd"/> <feat att="officiallyApproved" val="yes"/> 
<feat att="joiningElement" val="Not analyzed"/> 
</FormRepresentation> </Lemma> 
<WordForm><feat att="grammaticalGender" val="commonGender"/><feat att="definiteness" val="indefinite"/><feat att="grammaticalNumber" val="singular"/><feat att="case" val="unspecified"/>
<FormRepresentation> <feat att="writtenForm" val="ånd"/> <feat att="inflectionalParadigm" val="MFG0016"/> <feat att="officiallyApproved" val="yes"/> <feat att="frequency" val="24.9107"/></FormRepresentation></WordForm>
<WordForm><feat att="grammaticalGender" val="commonGender"/><feat att="definiteness" val="indefinite"/><feat att="grammaticalNumber" val="singular"/><feat att="case" val="genitiveCase"/>
<FormRepresentation> <feat att="writtenForm" val="ånds"/> <feat att="inflectionalParadigm" val="MFG0016"/> <feat att="officiallyApproved" val="yes"/> <feat att="frequency" val=".3214"/></FormRepresentation></WordForm>
<WordForm><feat att="grammaticalGender" val="commonGender"/><feat att="definiteness" val="indefinite"/><feat att="grammaticalNumber" val="plural"/><feat att="case" val="unspecified"/>
<FormRepresentation> <feat att="writtenForm" val="ånder"/> <feat att="inflectionalParadigm" val="MFG0016"/> <feat att="officiallyApproved" val="yes"/> <feat att="frequency" val="8.9107"/></FormRepresentation></WordForm>
<WordForm><feat att="grammaticalGender" val="commonGender"/><feat att="definiteness" val="indefinite"/><feat att="grammaticalNumber" val="plural"/><feat att="case" val="genitiveCase"/>
<FormRepresentation> <feat att="writtenForm" val="ånders"/> <feat att="inflectionalParadigm" val="MFG0016"/> <feat att="officiallyApproved" val="yes"/> <feat att="frequency" val=".0893"/></FormRepresentation></WordForm>
<WordForm><feat att="grammaticalGender" val="commonGender"/><feat att="definiteness" val="definite"/><feat att="grammaticalNumber" val="singular"/><feat att="case" val="unspecified"/>
<FormRepresentation> <feat att="writtenForm" val="ånden"/> <feat att="inflectionalParadigm" val="MFG0016"/> <feat att="officiallyApproved" val="yes"/> <feat att="frequency" val="6.4286"/></FormRepresentation></WordForm>
<WordForm><feat att="grammaticalGender" val="commonGender"/><feat att="definiteness" val="definite"/><feat att="grammaticalNumber" val="singular"/><feat att="case" val="genitiveCase"/>
<FormRepresentation> <feat att="writtenForm" val="åndens"/> <feat att="inflectionalParadigm" val="MFG0016"/> <feat att="officiallyApproved" val="yes"/> <feat att="frequency" val="1.375"/></FormRepresentation></WordForm>
<WordForm><feat att="grammaticalGender" val="commonGender"/><feat att="definiteness" val="definite"/><feat att="grammaticalNumber" val="plural"/><feat att="case" val="unspecified"/>
<FormRepresentation> <feat att="writtenForm" val="ånderne"/> <feat att="inflectionalParadigm" val="MFG0016"/> <feat att="officiallyApproved" val="yes"/> <feat att="frequency" val=".6607"/></FormRepresentation></WordForm>
<WordForm><feat att="grammaticalGender" val="commonGender"/><feat att="definiteness" val="definite"/><feat att="grammaticalNumber" val="plural"/><feat att="case" val="genitiveCase"/>
<FormRepresentation> <feat att="writtenForm" val="åndernes"/> <feat att="inflectionalParadigm" val="MFG0016"/> <feat att="officiallyApproved" val="yes"/> <feat att="frequency" val=".4464"/></FormRepresentation></WordForm>
</LexicalEntry> 
<LexicalEntry><feat att="partOfSpeech" val="commonNoun"/> 
<feat att="id" val="GMU_ÅNDE,1_1"/> 
<feat att="morphologicalUnitId" val="ÅNDE_1"/> 
<feat att="originalSource" val="PAROLE"/> 
<feat att="independentWord" val="yes"/> 
<Lemma><FormRepresentation> <feat att="writtenForm" val="ånde"/> <feat att="officiallyApproved" val="yes"/> 
<feat att="joiningElement" val="nil"/> 
<feat att="joiningElementResult" val="ånde"/> 
</FormRepresentation> </Lemma> 
<WordForm><feat att="grammaticalGender" val="commonGender"/><feat att="definiteness" val="indefinite"/><feat att="grammaticalNumber" val="singular"/><feat att="case" val="unspecified"/>
<FormRepresentation> <feat att="writtenForm" val="ånde"/> <feat att="inflectionalParadigm" val="MFG0222"/> <feat att="officiallyApproved" val="yes"/> <feat att="frequency" val="9.6964"/></FormRepresentation></WordForm>
<WordForm><feat att="grammaticalGender" val="commonGender"/><feat att="definiteness" val="indefinite"/><feat att="grammaticalNumber" val="singular"/><feat att="case" val="genitiveCase"/>
<FormRepresentation> <feat att="writtenForm" val="åndes"/> <feat att="inflectionalParadigm" val="MFG0222"/> <feat att="officiallyApproved" val="yes"/> <feat att="frequency" val=".0893"/></FormRepresentation></WordForm>
<WordForm><feat att="grammaticalGender" val="commonGender"/><feat att="definiteness" val="definite"/><feat att="grammaticalNumber" val="singular"/><feat att="case" val="unspecified"/>
<FormRepresentation> <feat att="writtenForm" val="ånden"/> <feat att="inflectionalParadigm" val="MFG0222"/> <feat att="officiallyApproved" val="yes"/> <feat att="frequency" val="6.4286"/></FormRepresentation></WordForm>
<WordForm><feat att="grammaticalGender" val="commonGender"/><feat att="definiteness" val="definite"/><feat att="grammaticalNumber" val="singular"/><feat att="case" val="genitiveCase"/>
<FormRepresentation> <feat att="writtenForm" val="åndens"/> <feat att="inflectionalParadigm" val="MFG0222"/> <feat att="officiallyApproved" val="yes"/> <feat att="frequency" val="1.375"/></FormRepresentation></WordForm>
</LexicalEntry> 
<LexicalEntry><feat att="partOfSpeech" val="commonNoun"/> 
<feat att="id" val="GMU_ÅNDEDRAG_1"/> 
<feat att="morphologicalUnitId" val="ÅNDEDRAG"/> 
<feat att="originalSource" val="PAROLE"/> 
<feat att="independentWord" val="yes"/> 
<feat att="decomposition" val="ånde+drag"/> 
<Lemma><FormRepresentation> <feat att="writtenForm" val="åndedrag"/> <feat att="officiallyApproved" val="yes"/> 
<feat att="joiningElement" val="Not analyzed"/> 
</FormRepresentation> </Lemma> 
<WordForm><feat att="grammaticalGender" val="neuter"/><feat att="definiteness" val="indefinite"/><feat att="grammaticalNumber" val="singular"/><feat att="case" val="unspecified"/>
<FormRepresentation> <feat att="writtenForm" val="åndedrag"/> <feat att="inflectionalParadigm" val="MFG0040"/> <feat att="officiallyApproved" val="yes"/> <feat att="frequency" val="5.9821"/></FormRepresentation></WordForm>
<WordForm><feat att="grammaticalGender" val="neuter"/><feat att="definiteness" val="indefinite"/><feat att="grammaticalNumber" val="singular"/><feat att="case" val="genitiveCase"/>
<FormRepresentation> <feat att="writtenForm" val="åndedrags"/> <feat att="inflectionalParadigm" val="MFG0040"/> <feat att="officiallyApproved" val="yes"/> <feat att="frequency" val=".0179"/></FormRepresentation></WordForm>
<WordForm><feat att="grammaticalGender" val="neuter"/><feat att="definiteness" val="indefinite"/><feat att="grammaticalNumber" val="plural"/><feat att="case" val="unspecified"/>
<FormRepresentation> <feat att="writtenForm" val="åndedrag"/> <feat att="inflectionalParadigm" val="MFG0040"/> <feat att="officiallyApproved" val="yes"/> <feat att="frequency" val="5.9821"/></FormRepresentation></WordForm>
<WordForm><feat att="grammaticalGender" val="neuter"/><feat att="definiteness" val="indefinite"/><feat att="grammaticalNumber" val="plural"/><feat att="case" val="genitiveCase"/>
<FormRepresentation> <feat att="writtenForm" val="åndedrags"/> <feat att="inflectionalParadigm" val="MFG0040"/> <feat att="officiallyApproved" val="yes"/> <feat att="frequency" val=".0179"/></FormRepresentation></WordForm>
<WordForm><feat att="grammaticalGender" val="neuter"/><feat att="definiteness" val="definite"/><feat att="grammaticalNumber" val="singular"/><feat att="case" val="unspecified"/>
<FormRepresentation> <feat att="writtenForm" val="åndedraget"/> <feat att="inflectionalParadigm" val="MFG0040"/> <feat att="officiallyApproved" val="yes"/> <feat att="frequency" val=".0179"/></FormRepresentation></WordForm>
<WordForm><feat att="grammaticalGender" val="neuter"/><feat att="definiteness" val="definite"/><feat att="grammaticalNumber" val="singular"/><feat att="case" val="genitiveCase"/>
<FormRepresentation> <feat att="writtenForm" val="åndedragets"/> <feat att="inflectionalParadigm" val="MFG0040"/> <feat att="officiallyApproved" val="yes"/> <feat att="frequency" val="0.0"/></FormRepresentation></WordForm>
<WordForm><feat att="grammaticalGender" val="neuter"/><feat att="definiteness" val="definite"/><feat att="grammaticalNumber" val="plural"/><feat att="case" val="unspecified"/>
<FormRepresentation> <feat att="writtenForm" val="åndedragene"/> <feat att="inflectionalParadigm" val="MFG0040"/> <feat att="officiallyApproved" val="yes"/> <feat att="frequency" val=".0536"/></FormRepresentation></WordForm>
<WordForm><feat att="grammaticalGender" val="neuter"/><feat att="definiteness" val="definite"/><feat att="grammaticalNumber" val="plural"/><feat att="case" val="genitiveCase"/>
<FormRepresentation> <feat att="writtenForm" val="åndedragenes"/> <feat att="inflectionalParadigm" val="MFG0040"/> <feat att="officiallyApproved" val="yes"/> <feat att="frequency" val="0.0"/></FormRepresentation></WordForm>
</LexicalEntry> 
<LexicalEntry><feat att="partOfSpeech" val="commonNoun"/> 
<feat att="id" val="GMU_ÅNDEDRÆT_1"/> 
<feat att="morphologicalUnitId" val="ÅNDEDRÆT"/> 
<feat att="originalSource" val="PAROLE"/> 
<feat att="independentWord" val="yes"/> 
<feat att="decomposition" val="ånde+dræt"/> 
<Lemma><FormRepresentation> <feat att="writtenForm" val="åndedræt"/> <feat att="officiallyApproved" val="yes"/> 
<feat att="joiningElement" val="Not analyzed"/> 
</FormRepresentation> </Lemma> 
<WordForm><feat att="grammaticalGender" val="neuter"/><feat att="definiteness" val="indefinite"/><feat att="grammaticalNumber" val="singular"/><feat att="case" val="unspecified"/>
<FormRepresentation> <feat att="writtenForm" val="åndedræt"/> <feat att="inflectionalParadigm" val="MFG0292"/> <feat att="officiallyApproved" val="yes"/> <feat att="frequency" val="6.3214"/></FormRepresentation></WordForm>
<WordForm><feat att="grammaticalGender" val="neuter"/><feat att="definiteness" val="indefinite"/><feat att="grammaticalNumber" val="singular"/><feat att="case" val="genitiveCase"/>
<FormRepresentation> <feat att="writtenForm" val="åndedræts"/> <feat att="inflectionalParadigm" val="MFG0292"/> <feat att="officiallyApproved" val="yes"/> <feat att="frequency" val=".0357"/></FormRepresentation></WordForm>
<WordForm><feat att="grammaticalGender" val="neuter"/><feat att="definiteness" val="definite"/><feat att="grammaticalNumber" val="singular"/><feat att="case" val="unspecified"/>
<FormRepresentation> <feat att="writtenForm" val="åndedrættet"/> <feat att="inflectionalParadigm" val="MFG0292"/> <feat att="officiallyApproved" val="yes"/> <feat att="frequency" val="1.4107"/></FormRepresentation></WordForm>
<WordForm><feat att="grammaticalGender" val="neuter"/><feat att="definiteness" val="definite"/><feat att="grammaticalNumber" val="singular"/><feat att="case" val="genitiveCase"/>
<FormRepresentation> <feat att="writtenForm" val="åndedrættets"/> <feat att="inflectionalParadigm" val="MFG0292"/> <feat att="officiallyApproved" val="yes"/> <feat att="frequency" val=".1071"/></FormRepresentation></WordForm>
</LexicalEntry> 
<LexicalEntry><feat att="partOfSpeech" val="commonNoun"/> 
<feat att="id" val="GMU_ÅNDEDRÆTSBESVÆR_1"/> 
<feat att="morphologicalUnitId" val="ÅNDEDRÆTSBESVÆR"/> 
<feat att="originalSource" val="DDO"/> 
<feat att="independentWord" val="yes"/> 
<feat att="decomposition" val="åndedræt+s+besvær"/> 
<Lemma><FormRepresentation> <feat att="writtenForm" val="åndedrætsbesvær"/> <feat att="officiallyApproved" val="yes"/> 
<feat att="joiningElement" val="Not analyzed"/> 
</FormRepresentation> </Lemma> 
<WordForm><feat att="grammaticalGender" val="neuter"/><feat att="definiteness" val="indefinite"/><feat att="grammaticalNumber" val="singular"/><feat att="case" val="unspecified"/>
<FormRepresentation> <feat att="writtenForm" val="åndedrætsbesvær"/> <feat att="inflectionalParadigm" val="MFG0221"/> <feat att="officiallyApproved" val="yes"/> <feat att="frequency" val=".4107"/></FormRepresentation></WordForm>
<WordForm><feat att="grammaticalGender" val="neuter"/><feat att="definiteness" val="indefinite"/><feat att="grammaticalNumber" val="singular"/><feat att="case" val="genitiveCase"/>
<FormRepresentation> <feat att="writtenForm" val="åndedrætsbesværs"/> <feat att="inflectionalParadigm" val="MFG0221"/> <feat att="officiallyApproved" val="yes"/> <feat att="frequency" val="0.0"/></FormRepresentation></WordForm>
<WordForm><feat att="grammaticalGender" val="neuter"/><feat att="definiteness" val="definite"/><feat att="grammaticalNumber" val="singular"/><feat att="case" val="unspecified"/>
<FormRepresentation> <feat att="writtenForm" val="åndedrætsbesværet"/> <feat att="inflectionalParadigm" val="MFG0221"/> <feat att="officiallyApproved" val="yes"/> <feat att="frequency" val="0.0"/></FormRepresentation></WordForm>
<WordForm><feat att="grammaticalGender" val="neuter"/><feat att="definiteness" val="definite"/><feat att="grammaticalNumber" val="singular"/><feat att="case" val="genitiveCase"/>
<FormRepresentation> <feat att="writtenForm" val="åndedrætsbesværets"/> <feat att="inflectionalParadigm" val="MFG0221"/> <feat att="officiallyApproved" val="yes"/> <feat att="frequency" val="0.0"/></FormRepresentation></WordForm>
</LexicalEntry> 
<LexicalEntry><feat att="partOfSpeech" val="commonNoun"/> 
<feat att="id" val="GMU_ÅNDEDRÆTSORGAN_1"/> 
<feat att="morphologicalUnitId" val="ÅNDEDRÆTSORGAN"/> 
<feat att="originalSource" val="DDO"/> 
<feat att="independentWord" val="yes"/> 
<feat att="decomposition" val="åndedræt+s+organ"/> 
<Lemma><FormRepresentation> <feat att="writtenForm" val="åndedrætsorgan"/> <feat att="officiallyApproved" val="yes"/> 
<feat att="joiningElement" val="Not analyzed"/> 
</FormRepresentation> </Lemma> 
<WordForm><feat att="grammaticalGender" val="neuter"/><feat att="definiteness" val="indefinite"/><feat att="grammaticalNumber" val="singular"/><feat att="case" val="unspecified"/>
<FormRepresentation> <feat att="writtenForm" val="åndedrætsorgan"/> <feat att="inflectionalParadigm" val="MFG0044"/> <feat att="officiallyApproved" val="yes"/> <feat att="frequency" val=".0536"/></FormRepresentation></WordForm>
<WordForm><feat att="grammaticalGender" val="neuter"/><feat att="definiteness" val="indefinite"/><feat att="grammaticalNumber" val="singular"/><feat att="case" val="genitiveCase"/>
<FormRepresentation> <feat att="writtenForm" val="åndedrætsorgans"/> <feat att="inflectionalParadigm" val="MFG0044"/> <feat att="officiallyApproved" val="yes"/> <feat att="frequency" val="0.0"/></FormRepresentation></WordForm>
<WordForm><feat att="grammaticalGender" val="neuter"/><feat att="definiteness" val="indefinite"/><feat att="grammaticalNumber" val="plural"/><feat att="case" val="unspecified"/>
<FormRepresentation> <feat att="writtenForm" val="åndedrætsorganer"/> <feat att="inflectionalParadigm" val="MFG0044"/> <feat att="officiallyApproved" val="yes"/> <feat att="frequency" val=".0893"/></FormRepresentation></WordForm>
<WordForm><feat att="grammaticalGender" val="neuter"/><feat att="definiteness" val="indefinite"/><feat att="grammaticalNumber" val="plural"/><feat att="case" val="genitiveCase"/>
<FormRepresentation> <feat att="writtenForm" val="åndedrætsorganers"/> <feat att="inflectionalParadigm" val="MFG0044"/> <feat att="officiallyApproved" val="yes"/> <feat att="frequency" val="0.0"/></FormRepresentation></WordForm>
<WordForm><feat att="grammaticalGender" val="neuter"/><feat att="definiteness" val="definite"/><feat att="grammaticalNumber" val="singular"/><feat att="case" val="unspecified"/>
<FormRepresentation> <feat att="writtenForm" val="åndedrætsorganet"/> <feat att="inflectionalParadigm" val="MFG0044"/> <feat att="officiallyApproved" val="yes"/> <feat att="frequency" val="0.0"/></FormRepresentation></WordForm>
<WordForm><feat att="grammaticalGender" val="neuter"/><feat att="definiteness" val="definite"/><feat att="grammaticalNumber" val="singular"/><feat att="case" val="genitiveCase"/>
<FormRepresentation> <feat att="writtenForm" val="åndedrætsorganets"/> <feat att="inflectionalParadigm" val="MFG0044"/> <feat att="officiallyApproved" val="yes"/> <feat att="frequency" val="0.0"/></FormRepresentation></WordForm>
<WordForm><feat att="grammaticalGender" val="neuter"/><feat att="definiteness" val="definite"/><feat att="grammaticalNumber" val="plural"/><feat att="case" val="unspecified"/>
<FormRepresentation> <feat att="writtenForm" val="åndedrætsorganerne"/> <feat att="inflectionalParadigm" val="MFG0044"/> <feat att="officiallyApproved" val="yes"/> <feat att="frequency" val=".0179"/></FormRepresentation></WordForm>
<WordForm><feat att="grammaticalGender" val="neuter"/><feat att="definiteness" val="definite"/><feat att="grammaticalNumber" val="plural"/><feat att="case" val="genitiveCase"/>
<FormRepresentation> <feat att="writtenForm" val="åndedrætsorganernes"/> <feat att="inflectionalParadigm" val="MFG0044"/> <feat att="officiallyApproved" val="yes"/> <feat att="frequency" val="0.0"/></FormRepresentation></WordForm>
</LexicalEntry> 
<LexicalEntry><feat att="partOfSpeech" val="commonNoun"/> 
<feat att="id" val="GMU_ÅNDEHUL_1"/> 
<feat att="morphologicalUnitId" val="ÅNDEHUL"/> 
<feat att="originalSource" val="PAROLE"/> 
<feat att="independentWord" val="yes"/> 
<feat att="decomposition" val="ånde+hul"/> 
<Lemma><FormRepresentation> <feat att="writtenForm" val="åndehul"/> <feat att="officiallyApproved" val="yes"/> 
<feat att="joiningElement" val="Not analyzed"/> 
</FormRepresentation> </Lemma> 
<WordForm><feat att="grammaticalGender" val="neuter"/><feat att="definiteness" val="indefinite"/><feat att="grammaticalNumber" val="singular"/><feat att="case" val="unspecified"/>
<FormRepresentation> <feat att="writtenForm" val="åndehul"/> <feat att="inflectionalParadigm" val="MFG0070"/> <feat att="officiallyApproved" val="yes"/> <feat att="frequency" val="1.1607"/></FormRepresentation></WordForm>
<WordForm><feat att="grammaticalGender" val="neuter"/><feat att="definiteness" val="indefinite"/><feat att="grammaticalNumber" val="singular"/><feat att="case" val="genitiveCase"/>
<FormRepresentation> <feat att="writtenForm" val="åndehuls"/> <feat att="inflectionalParadigm" val="MFG0070"/> <feat att="officiallyApproved" val="yes"/> <feat att="frequency" val="0.0"/></FormRepresentation></WordForm>
<WordForm><feat att="grammaticalGender" val="neuter"/><feat att="definiteness" val="indefinite"/><feat att="grammaticalNumber" val="plural"/><feat att="case" val="unspecified"/>
<FormRepresentation> <feat att="writtenForm" val="åndehuller"/> <feat att="inflectionalParadigm" val="MFG0070"/> <feat att="officiallyApproved" val="yes"/> <feat att="frequency" val=".4286"/></FormRepresentation></WordForm>
<WordForm><feat att="grammaticalGender" val="neuter"/><feat att="definiteness" val="indefinite"/><feat att="grammaticalNumber" val="plural"/><feat att="case" val="genitiveCase"/>
<FormRepresentation> <feat att="writtenForm" val="åndehullers"/> <feat att="inflectionalParadigm" val="MFG0070"/> <feat att="officiallyApproved" val="yes"/> <feat att="frequency" val=".0179"/></FormRepresentation></WordForm>
<WordForm><feat att="grammaticalGender" val="neuter"/><feat att="definiteness" val="definite"/><feat att="grammaticalNumber" val="singular"/><feat att="case" val="unspecified"/>
<FormRepresentation> <feat att="writtenForm" val="åndehullet"/> <feat att="inflectionalParadigm" val="MFG0070"/> <feat att="officiallyApproved" val="yes"/> <feat att="frequency" val=".1607"/></FormRepresentation></WordForm>
<WordForm><feat att="grammaticalGender" val="neuter"/><feat att="definiteness" val="definite"/><feat att="grammaticalNumber" val="singular"/><feat att="case" val="genitiveCase"/>
<FormRepresentation> <feat att="writtenForm" val="åndehullets"/> <feat att="inflectionalParadigm" val="MFG0070"/> <feat att="officiallyApproved" val="yes"/> <feat att="frequency" val="0.0"/></FormRepresentation></WordForm>
<WordForm><feat att="grammaticalGender" val="neuter"/><feat att="definiteness" val="definite"/><feat att="grammaticalNumber" val="plural"/><feat att="case" val="unspecified"/>
<FormRepresentation> <feat att="writtenForm" val="åndehullerne"/> <feat att="inflectionalParadigm" val="MFG0070"/> <feat att="officiallyApproved" val="yes"/> <feat att="frequency" val=".0536"/></FormRepresentation></WordForm>
<WordForm><feat att="grammaticalGender" val="neuter"/><feat att="definiteness" val="definite"/><feat att="grammaticalNumber" val="plural"/><feat att="case" val="genitiveCase"/>
<FormRepresentation> <feat att="writtenForm" val="åndehullernes"/> <feat att="inflectionalParadigm" val="MFG0070"/> <feat att="officiallyApproved" val="yes"/> <feat att="frequency" val="0.0"/></FormRepresentation></WordForm>
</LexicalEntry> 
<LexicalEntry><feat att="partOfSpeech" val="commonNoun"/> 
<feat att="id" val="GMU_ÅNDELIGGØRELSE_1"/> 
<feat att="morphologicalUnitId" val="ÅNDELIGGØRELSE"/> 
<feat att="originalSource" val="DDO"/> 
<feat att="independentWord" val="yes"/> 
<Lemma><FormRepresentation> <feat att="writtenForm" val="åndeliggørelse"/> <feat att="officiallyApproved" val="yes"/> 
<feat att="joiningElement" val="Not analyzed"/> 
</FormRepresentation> </Lemma> 
<WordForm><feat att="grammaticalGender" val="commonGender"/><feat att="definiteness" val="indefinite"/><feat att="grammaticalNumber" val="singular"/><feat att="case" val="unspecified"/>
<FormRepresentation> <feat att="writtenForm" val="åndeliggørelse"/> <feat att="inflectionalParadigm" val="MFG0222"/> <feat att="officiallyApproved" val="yes"/> <feat att="frequency" val=".0357"/></FormRepresentation></WordForm>
<WordForm><feat att="grammaticalGender" val="commonGender"/><feat att="definiteness" val="indefinite"/><feat att="grammaticalNumber" val="singular"/><feat att="case" val="genitiveCase"/>
<FormRepresentation> <feat att="writtenForm" val="åndeliggørelses"/> <feat att="inflectionalParadigm" val="MFG0222"/> <feat att="officiallyApproved" val="yes"/> <feat att="frequency" val="0.0"/></FormRepresentation></WordForm>
<WordForm><feat att="grammaticalGender" val="commonGender"/><feat att="definiteness" val="definite"/><feat att="grammaticalNumber" val="singular"/><feat att="case" val="unspecified"/>
<FormRepresentation> <feat att="writtenForm" val="åndeliggørelsen"/> <feat att="inflectionalParadigm" val="MFG0222"/> <feat att="officiallyApproved" val="yes"/> <feat att="frequency" val="0.0"/></FormRepresentation></WordForm>
<WordForm><feat att="grammaticalGender" val="commonGender"/><feat att="definiteness" val="definite"/><feat att="grammaticalNumber" val="singular"/><feat att="case" val="genitiveCase"/>
<FormRepresentation> <feat att="writtenForm" val="åndeliggørelsens"/> <feat att="inflectionalParadigm" val="MFG0222"/> <feat att="officiallyApproved" val="yes"/> <feat att="frequency" val="0.0"/></FormRepresentation></WordForm>
</LexicalEntry> 
<LexicalEntry><feat att="partOfSpeech" val="commonNoun"/> 
<feat att="id" val="GMU_ÅNDEMANER_1"/> 
<feat att="morphologicalUnitId" val="ÅNDEMANER"/> 
<feat att="originalSource" val="PAROLE"/> 
<feat att="independentWord" val="yes"/> 
<feat att="decomposition" val="ånd+e+maner"/> 
<Lemma><FormRepresentation> <feat att="writtenForm" val="åndemaner"/> <feat att="officiallyApproved" val="yes"/> 
<feat att="joiningElement" val="nil"/> 
<feat att="joiningElementResult" val="åndemaner"/> 
</FormRepresentation> </Lemma> 
<WordForm><feat att="grammaticalGender" val="commonGender"/><feat att="definiteness" val="indefinite"/><feat att="grammaticalNumber" val="singular"/><feat att="case" val="unspecified"/>
<FormRepresentation> <feat att="writtenForm" val="åndemaner"/> <feat att="inflectionalParadigm" val="MFG0015"/> <feat att="officiallyApproved" val="yes"/> <feat att="frequency" val=".1786"/></FormRepresentation></WordForm>
<WordForm><feat att="grammaticalGender" val="commonGender"/><feat att="definiteness" val="indefinite"/><feat att="grammaticalNumber" val="singular"/><feat att="case" val="genitiveCase"/>
<FormRepresentation> <feat att="writtenForm" val="åndemaners"/> <feat att="inflectionalParadigm" val="MFG0015"/> <feat att="officiallyApproved" val="yes"/> <feat att="frequency" val="0.0"/></FormRepresentation></WordForm>
<WordForm><feat att="grammaticalGender" val="commonGender"/><feat att="definiteness" val="indefinite"/><feat att="grammaticalNumber" val="plural"/><feat att="case" val="unspecified"/>
<FormRepresentation> <feat att="writtenForm" val="åndemanere"/> <feat att="inflectionalParadigm" val="MFG0015"/> <feat att="officiallyApproved" val="yes"/> <feat att="frequency" val=".0357"/></FormRepresentation></WordForm>
<WordForm><feat att="grammaticalGender" val="commonGender"/><feat att="definiteness" val="indefinite"/><feat att="grammaticalNumber" val="plural"/><feat att="case" val="genitiveCase"/>
<FormRepresentation> <feat att="writtenForm" val="åndemaneres"/> <feat att="inflectionalParadigm" val="MFG0015"/> <feat att="officiallyApproved" val="yes"/> <feat att="frequency" val="0.0"/></FormRepresentation></WordForm>
<WordForm><feat att="grammaticalGender" val="commonGender"/><feat att="definiteness" val="definite"/><feat att="grammaticalNumber" val="singular"/><feat att="case" val="unspecified"/>
<FormRepresentation> <feat att="writtenForm" val="åndemaneren"/> <feat att="inflectionalParadigm" val="MFG0015"/> <feat att="officiallyApproved" val="yes"/> <feat att="frequency" val="0.0"/></FormRepresentation></WordForm>
<WordForm><feat att="grammaticalGender" val="commonGender"/><feat att="definiteness" val="definite"/><feat att="grammaticalNumber" val="singular"/><feat att="case" val="genitiveCase"/>
<FormRepresentation> <feat att="writtenForm" val="åndemanerens"/> <feat att="inflectionalParadigm" val="MFG0015"/> <feat att="officiallyApproved" val="yes"/> <feat att="frequency" val="0.0"/></FormRepresentation></WordForm>
<WordForm><feat att="grammaticalGender" val="commonGender"/><feat att="definiteness" val="definite"/><feat att="grammaticalNumber" val="plural"/><feat att="case" val="unspecified"/>
<FormRepresentation> <feat att="writtenForm" val="åndemanerne"/> <feat att="inflectionalParadigm" val="MFG0015"/> <feat att="officiallyApproved" val="yes"/> <feat att="frequency" val="0.0"/></FormRepresentation></WordForm>
<WordForm><feat att="grammaticalGender" val="commonGender"/><feat att="definiteness" val="definite"/><feat att="grammaticalNumber" val="plural"/><feat att="case" val="genitiveCase"/>
<FormRepresentation> <feat att="writtenForm" val="åndemanernes"/> <feat att="inflectionalParadigm" val="MFG0015"/> <feat att="officiallyApproved" val="yes"/> <feat att="frequency" val=".0179"/></FormRepresentation></WordForm>
</LexicalEntry> 
<LexicalEntry><feat att="partOfSpeech" val="commonNoun"/> 
<feat att="id" val="GMU_ÅNDEMANING_1"/> 
<feat att="morphologicalUnitId" val="ÅNDEMANING"/> 
<feat att="originalSource" val="DDO"/> 
<feat att="independentWord" val="yes"/> 
<feat att="decomposition" val="ånd+e+maning"/> 
<Lemma><FormRepresentation> <feat att="writtenForm" val="åndemaning"/> <feat att="officiallyApproved" val="yes"/> 
<feat att="joiningElement" val="Not analyzed"/> 
</FormRepresentation> </Lemma> 
<WordForm><feat att="grammaticalGender" val="commonGender"/><feat att="definiteness" val="indefinite"/><feat att="grammaticalNumber" val="singular"/><feat att="case" val="unspecified"/>
<FormRepresentation> <feat att="writtenForm" val="åndemaning"/> <feat att="inflectionalParadigm" val="MFG0016"/> <feat att="officiallyApproved" val="yes"/> <feat att="frequency" val="0.0"/></FormRepresentation></WordForm>
<WordForm><feat att="grammaticalGender" val="commonGender"/><feat att="definiteness" val="indefinite"/><feat att="grammaticalNumber" val="singular"/><feat att="case" val="genitiveCase"/>
<FormRepresentation> <feat att="writtenForm" val="åndemanings"/> <feat att="inflectionalParadigm" val="MFG0016"/> <feat att="officiallyApproved" val="yes"/> <feat att="frequency" val="0.0"/></FormRepresentation></WordForm>
<WordForm><feat att="grammaticalGender" val="commonGender"/><feat att="definiteness" val="indefinite"/><feat att="grammaticalNumber" val="plural"/><feat att="case" val="unspecified"/>
<FormRepresentation> <feat att="writtenForm" val="åndemaninger"/> <feat att="inflectionalParadigm" val="MFG0016"/> <feat att="officiallyApproved" val="yes"/> <feat att="frequency" val="0.0"/></FormRepresentation></WordForm>
<WordForm><feat att="grammaticalGender" val="commonGender"/><feat att="definiteness" val="indefinite"/><feat att="grammaticalNumber" val="plural"/><feat att="case" val="genitiveCase"/>
<FormRepresentation> <feat att="writtenForm" val="åndemaningers"/> <feat att="inflectionalParadigm" val="MFG0016"/> <feat att="officiallyApproved" val="yes"/> <feat att="frequency" val="0.0"/></FormRepresentation></WordForm>
<WordForm><feat att="grammaticalGender" val="commonGender"/><feat att="definiteness" val="definite"/><feat att="grammaticalNumber" val="singular"/><feat att="case" val="unspecified"/>
<FormRepresentation> <feat att="writtenForm" val="åndemaningen"/> <feat att="inflectionalParadigm" val="MFG0016"/> <feat att="officiallyApproved" val="yes"/> <feat att="frequency" val="0.0"/></FormRepresentation></WordForm>
<WordForm><feat att="grammaticalGender" val="commonGender"/><feat att="definiteness" val="definite"/><feat att="grammaticalNumber" val="singular"/><feat att="case" val="genitiveCase"/>
<FormRepresentation> <feat att="writtenForm" val="åndemaningens"/> <feat att="inflectionalParadigm" val="MFG0016"/> <feat att="officiallyApproved" val="yes"/> <feat att="frequency" val="0.0"/></FormRepresentation></WordForm>
<WordForm><feat att="grammaticalGender" val="commonGender"/><feat att="definiteness" val="definite"/><feat att="grammaticalNumber" val="plural"/><feat att="case" val="unspecified"/>
<FormRepresentation> <feat att="writtenForm" val="åndemaningerne"/> <feat att="inflectionalParadigm" val="MFG0016"/> <feat att="officiallyApproved" val="yes"/> <feat att="frequency" val="0.0"/></FormRepresentation></WordForm>
<WordForm><feat att="grammaticalGender" val="commonGender"/><feat att="definiteness" val="definite"/><feat att="grammaticalNumber" val="plural"/><feat att="case" val="genitiveCase"/>
<FormRepresentation> <feat att="writtenForm" val="åndemaningernes"/> <feat att="inflectionalParadigm" val="MFG0016"/> <feat att="officiallyApproved" val="yes"/> <feat att="frequency" val="0.0"/></FormRepresentation></WordForm>
</LexicalEntry> 
<LexicalEntry><feat att="partOfSpeech" val="commonNoun"/> 
<feat att="id" val="GMU_ÅNDENØD_1"/> 
<feat att="morphologicalUnitId" val="ÅNDENØD"/> 
<feat att="originalSource" val="DDO"/> 
<feat att="independentWord" val="yes"/> 
<feat att="decomposition" val="ånde+nød"/> 
<Lemma><FormRepresentation> <feat att="writtenForm" val="åndenød"/> <feat att="officiallyApproved" val="yes"/> 
<feat att="joiningElement" val="Not analyzed"/> 
</FormRepresentation> </Lemma> 
<WordForm><feat att="grammaticalGender" val="commonGender"/><feat att="definiteness" val="indefinite"/><feat att="grammaticalNumber" val="singular"/><feat att="case" val="unspecified"/>
<FormRepresentation> <feat att="writtenForm" val="åndenød"/> <feat att="inflectionalParadigm" val="MFG0220"/> <feat att="officiallyApproved" val="yes"/> <feat att="frequency" val="2."/></FormRepresentation></WordForm>
<WordForm><feat att="grammaticalGender" val="commonGender"/><feat att="definiteness" val="indefinite"/><feat att="grammaticalNumber" val="singular"/><feat att="case" val="genitiveCase"/>
<FormRepresentation> <feat att="writtenForm" val="åndenøds"/> <feat att="inflectionalParadigm" val="MFG0220"/> <feat att="officiallyApproved" val="yes"/> <feat att="frequency" val="0.0"/></FormRepresentation></WordForm>
<WordForm><feat att="grammaticalGender" val="commonGender"/><feat att="definiteness" val="definite"/><feat att="grammaticalNumber" val="singular"/><feat att="case" val="unspecified"/>
<FormRepresentation> <feat att="writtenForm" val="åndenøden"/> <feat att="inflectionalParadigm" val="MFG0220"/> <feat att="officiallyApproved" val="yes"/> <feat att="frequency" val=".0179"/></FormRepresentation></WordForm>
<WordForm><feat att="grammaticalGender" val="commonGender"/><feat att="definiteness" val="definite"/><feat att="grammaticalNumber" val="singular"/><feat att="case" val="genitiveCase"/>
<FormRepresentation> <feat att="writtenForm" val="åndenødens"/> <feat att="inflectionalParadigm" val="MFG0220"/> <feat att="officiallyApproved" val="yes"/> <feat att="frequency" val="0.0"/></FormRepresentation></WordForm>
</LexicalEntry> 
<LexicalEntry><feat att="partOfSpeech" val="commonNoun"/> 
<feat att="id" val="GMU_ÅNDESYN_1"/> 
<feat att="morphologicalUnitId" val="ÅNDESYN"/> 
<feat att="originalSource" val="DDO"/> 
<feat att="independentWord" val="yes"/> 
<feat att="decomposition" val="ånd+e+syn"/> 
<Lemma><FormRepresentation> <feat att="writtenForm" val="åndesyn"/> <feat att="officiallyApproved" val="yes"/> 
<feat att="joiningElement" val="Not analyzed"/> 
</FormRepresentation> </Lemma> 
<WordForm><feat att="grammaticalGender" val="neuter"/><feat att="definiteness" val="indefinite"/><feat att="grammaticalNumber" val="singular"/><feat att="case" val="unspecified"/>
<FormRepresentation> <feat att="writtenForm" val="åndesyn"/> <feat att="inflectionalParadigm" val="MFG0040"/> <feat att="officiallyApproved" val="yes"/> <feat att="frequency" val=".0179"/></FormRepresentation></WordForm>
<WordForm><feat att="grammaticalGender" val="neuter"/><feat att="definiteness" val="indefinite"/><feat att="grammaticalNumber" val="singular"/><feat att="case" val="genitiveCase"/>
<FormRepresentation> <feat att="writtenForm" val="åndesyns"/> <feat att="inflectionalParadigm" val="MFG0040"/> <feat att="officiallyApproved" val="yes"/> <feat att="frequency" val="0.0"/></FormRepresentation></WordForm>
<WordForm><feat att="grammaticalGender" val="neuter"/><feat att="definiteness" val="indefinite"/><feat att="grammaticalNumber" val="plural"/><feat att="case" val="unspecified"/>
<FormRepresentation> <feat att="writtenForm" val="åndesyn"/> <feat att="inflectionalParadigm" val="MFG0040"/> <feat att="officiallyApproved" val="yes"/> <feat att="frequency" val=".0179"/></FormRepresentation></WordForm>
<WordForm><feat att="grammaticalGender" val="neuter"/><feat att="definiteness" val="indefinite"/><feat att="grammaticalNumber" val="plural"/><feat att="case" val="genitiveCase"/>
<FormRepresentation> <feat att="writtenForm" val="åndesyns"/> <feat att="inflectionalParadigm" val="MFG0040"/> <feat att="officiallyApproved" val="yes"/> <feat att="frequency" val="0.0"/></FormRepresentation></WordForm>
<WordForm><feat att="grammaticalGender" val="neuter"/><feat att="definiteness" val="definite"/><feat att="grammaticalNumber" val="singular"/><feat att="case" val="unspecified"/>
<FormRepresentation> <feat att="writtenForm" val="åndesynet"/> <feat att="inflectionalParadigm" val="MFG0040"/> <feat att="officiallyApproved" val="yes"/> <feat att="frequency" val=".0714"/></FormRepresentation></WordForm>
<WordForm><feat att="grammaticalGender" val="neuter"/><feat att="definiteness" val="definite"/><feat att="grammaticalNumber" val="singular"/><feat att="case" val="genitiveCase"/>
<FormRepresentation> <feat att="writtenForm" val="åndesynets"/> <feat att="inflectionalParadigm" val="MFG0040"/> <feat att="officiallyApproved" val="yes"/> <feat att="frequency" val="0.0"/></FormRepresentation></WordForm>
<WordForm><feat att="grammaticalGender" val="neuter"/><feat att="definiteness" val="definite"/><feat att="grammaticalNumber" val="plural"/><feat att="case" val="unspecified"/>
<FormRepresentation> <feat att="writtenForm" val="åndesynene"/> <feat att="inflectionalParadigm" val="MFG0040"/> <feat att="officiallyApproved" val="yes"/> <feat att="frequency" val="0.0"/></FormRepresentation></WordForm>
<WordForm><feat att="grammaticalGender" val="neuter"/><feat att="definiteness" val="definite"/><feat att="grammaticalNumber" val="plural"/><feat att="case" val="genitiveCase"/>
<FormRepresentation> <feat att="writtenForm" val="åndesynenes"/> <feat att="inflectionalParadigm" val="MFG0040"/> <feat att="officiallyApproved" val="yes"/> <feat att="frequency" val="0.0"/></FormRepresentation></WordForm>
</LexicalEntry> 
<LexicalEntry><feat att="partOfSpeech" val="commonNoun"/> 
<feat att="id" val="GMU_ÅNDEVERDEN_1"/> 
<feat att="morphologicalUnitId" val="ÅNDEVERDEN"/> 
<feat att="originalSource" val="DDO"/> 
<feat att="independentWord" val="yes"/> 
<feat att="decomposition" val="ånd+e+verden"/> 
<Lemma><FormRepresentation> <feat att="writtenForm" val="åndeverden"/> <feat att="officiallyApproved" val="yes"/> 
<feat att="joiningElement" val="Not analyzed"/> 
</FormRepresentation> </Lemma> 
<WordForm><feat att="grammaticalGender" val="commonGender"/><feat att="definiteness" val="indefinite"/><feat att="grammaticalNumber" val="singular"/><feat att="case" val="unspecified"/>
<FormRepresentation> <feat att="writtenForm" val="åndeverden"/><feat att="inflectionalParadigm" val="MFG0016,MFG0262"/> <feat att="officiallyApproved" val="yes"/> <feat att="frequency" val=".0536"/></FormRepresentation></WordForm>
<WordForm><feat att="grammaticalGender" val="commonGender"/><feat att="definiteness" val="indefinite"/><feat att="grammaticalNumber" val="singular"/><feat att="case" val="genitiveCase"/>
<FormRepresentation> <feat att="writtenForm" val="åndeverdens"/><feat att="inflectionalParadigm" val="MFG0016,MFG0262"/> <feat att="officiallyApproved" val="yes"/> <feat att="frequency" val="0.0"/></FormRepresentation></WordForm>
<WordForm><feat att="grammaticalGender" val="commonGender"/><feat att="definiteness" val="indefinite"/><feat att="grammaticalNumber" val="plural"/><feat att="case" val="unspecified"/>
<FormRepresentation> <feat att="writtenForm" val="åndeverdner"/> <feat att="inflectionalParadigm" val="MFG0262"/> <feat att="officiallyApproved" val="yes"/> <feat att="frequency" val="0.0"/></FormRepresentation><FormRepresentation> <feat att="writtenForm" val="åndeverdener"/> <feat att="inflectionalParadigm" val="MFG0016"/> <feat att="officiallyApproved" val="yes"/> <feat att="frequency" val="0.0"/></FormRepresentation></WordForm>
<WordForm><feat att="grammaticalGender" val="commonGender"/><feat att="definiteness" val="indefinite"/><feat att="grammaticalNumber" val="plural"/><feat att="case" val="genitiveCase"/>
<FormRepresentation> <feat att="writtenForm" val="åndeverdners"/> <feat att="inflectionalParadigm" val="MFG0262"/> <feat att="officiallyApproved" val="yes"/> <feat att="frequency" val="0.0"/></FormRepresentation><FormRepresentation> <feat att="writtenForm" val="åndeverdeners"/> <feat att="inflectionalParadigm" val="MFG0016"/> <feat att="officiallyApproved" val="yes"/> <feat att="frequency" val="0.0"/></FormRepresentation></WordForm>
<WordForm><feat att="grammaticalGender" val="commonGender"/><feat att="definiteness" val="definite"/><feat att="grammaticalNumber" val="singular"/><feat att="case" val="unspecified"/>
<FormRepresentation> <feat att="writtenForm" val="åndeverdenen"/><feat att="inflectionalParadigm" val="MFG0016,MFG0262"/> <feat att="officiallyApproved" val="yes"/> <feat att="frequency" val=".0893"/></FormRepresentation></WordForm>
<WordForm><feat att="grammaticalGender" val="commonGender"/><feat att="definiteness" val="definite"/><feat att="grammaticalNumber" val="singular"/><feat att="case" val="genitiveCase"/>
<FormRepresentation> <feat att="writtenForm" val="åndeverdenens"/><feat att="inflectionalParadigm" val="MFG0016,MFG0262"/> <feat att="officiallyApproved" val="yes"/> <feat att="frequency" val="0.0"/></FormRepresentation></WordForm>
<WordForm><feat att="grammaticalGender" val="commonGender"/><feat att="definiteness" val="definite"/><feat att="grammaticalNumber" val="plural"/><feat att="case" val="unspecified"/>
<FormRepresentation> <feat att="writtenForm" val="åndeverdnerne"/> <feat att="inflectionalParadigm" val="MFG0262"/> <feat att="officiallyApproved" val="yes"/> <feat att="frequency" val="0.0"/></FormRepresentation><FormRepresentation> <feat att="writtenForm" val="åndeverdenerne"/> <feat att="inflectionalParadigm" val="MFG0016"/> <feat att="officiallyApproved" val="yes"/> <feat att="frequency" val="0.0"/></FormRepresentation></WordForm>
<WordForm><feat att="grammaticalGender" val="commonGender"/><feat att="definiteness" val="definite"/><feat att="grammaticalNumber" val="plural"/><feat att="case" val="genitiveCase"/>
<FormRepresentation> <feat att="writtenForm" val="åndeverdnernes"/> <feat att="inflectionalParadigm" val="MFG0262"/> <feat att="officiallyApproved" val="yes"/> <feat att="frequency" val="0.0"/></FormRepresentation><FormRepresentation> <feat att="writtenForm" val="åndeverdenernes"/> <feat att="inflectionalParadigm" val="MFG0016"/> <feat att="officiallyApproved" val="yes"/> <feat att="frequency" val="0.0"/></FormRepresentation></WordForm>
</LexicalEntry> 
<LexicalEntry><feat att="partOfSpeech" val="commonNoun"/> 
<feat att="id" val="GMU_ÅNDFULDHED_1"/> 
<feat att="morphologicalUnitId" val="ÅNDFULDHED"/> 
<feat att="originalSource" val="DDO"/> 
<feat att="independentWord" val="yes"/> 
<Lemma><FormRepresentation> <feat att="writtenForm" val="åndfuldhed"/> <feat att="officiallyApproved" val="yes"/> 
<feat att="joiningElement" val="Not analyzed"/> 
</FormRepresentation> </Lemma> 
<WordForm><feat att="grammaticalGender" val="commonGender"/><feat att="definiteness" val="indefinite"/><feat att="grammaticalNumber" val="singular"/><feat att="case" val="unspecified"/>
<FormRepresentation> <feat att="writtenForm" val="åndfuldhed"/> <feat att="inflectionalParadigm" val="MFG0016"/> <feat att="officiallyApproved" val="yes"/> <feat att="frequency" val=".1964"/></FormRepresentation></WordForm>
<WordForm><feat att="grammaticalGender" val="commonGender"/><feat att="definiteness" val="indefinite"/><feat att="grammaticalNumber" val="singular"/><feat att="case" val="genitiveCase"/>
<FormRepresentation> <feat att="writtenForm" val="åndfuldheds"/> <feat att="inflectionalParadigm" val="MFG0016"/> <feat att="officiallyApproved" val="yes"/> <feat att="frequency" val="0.0"/></FormRepresentation></WordForm>
<WordForm><feat att="grammaticalGender" val="commonGender"/><feat att="definiteness" val="indefinite"/><feat att="grammaticalNumber" val="plural"/><feat att="case" val="unspecified"/>
<FormRepresentation> <feat att="writtenForm" val="åndfuldheder"/> <feat att="inflectionalParadigm" val="MFG0016"/> <feat att="officiallyApproved" val="yes"/> <feat att="frequency" val=".0179"/></FormRepresentation></WordForm>
<WordForm><feat att="grammaticalGender" val="commonGender"/><feat att="definiteness" val="indefinite"/><feat att="grammaticalNumber" val="plural"/><feat att="case" val="genitiveCase"/>
<FormRepresentation> <feat att="writtenForm" val="åndfuldheders"/> <feat att="inflectionalParadigm" val="MFG0016"/> <feat att="officiallyApproved" val="yes"/> <feat att="frequency" val="0.0"/></FormRepresentation></WordForm>
<WordForm><feat att="grammaticalGender" val="commonGender"/><feat att="definiteness" val="definite"/><feat att="grammaticalNumber" val="singular"/><feat att="case" val="unspecified"/>
<FormRepresentation> <feat att="writtenForm" val="åndfuldheden"/> <feat att="inflectionalParadigm" val="MFG0016"/> <feat att="officiallyApproved" val="yes"/> <feat att="frequency" val="0.0"/></FormRepresentation></WordForm>
<WordForm><feat att="grammaticalGender" val="commonGender"/><feat att="definiteness" val="definite"/><feat att="grammaticalNumber" val="singular"/><feat att="case" val="genitiveCase"/>
<FormRepresentation> <feat att="writtenForm" val="åndfuldhedens"/> <feat att="inflectionalParadigm" val="MFG0016"/> <feat att="officiallyApproved" val="yes"/> <feat att="frequency" val="0.0"/></FormRepresentation></WordForm>
<WordForm><feat att="grammaticalGender" val="commonGender"/><feat att="definiteness" val="definite"/><feat att="grammaticalNumber" val="plural"/><feat att="case" val="unspecified"/>
<FormRepresentation> <feat att="writtenForm" val="åndfuldhederne"/> <feat att="inflectionalParadigm" val="MFG0016"/> <feat att="officiallyApproved" val="yes"/> <feat att="frequency" val="0.0"/></FormRepresentation></WordForm>
<WordForm><feat att="grammaticalGender" val="commonGender"/><feat att="definiteness" val="definite"/><feat att="grammaticalNumber" val="plural"/><feat att="case" val="genitiveCase"/>
<FormRepresentation> <feat att="writtenForm" val="åndfuldhedernes"/> <feat att="inflectionalParadigm" val="MFG0016"/> <feat att="officiallyApproved" val="yes"/> <feat att="frequency" val="0.0"/></FormRepresentation></WordForm>
</LexicalEntry> 
<LexicalEntry><feat att="partOfSpeech" val="commonNoun"/> 
<feat att="id" val="GMU_ølglas_1"/> 
<feat att="morphologicalUnitId" val="ØLGLAS"/> 
<feat att="originalSource" val="DDO"/> 
<feat att="independentWord" val="yes"/> 
<feat att="decomposition" val="øl+glas"/> 
<Lemma><FormRepresentation> <feat att="writtenForm" val="ølglas"/> <feat att="officiallyApproved" val="yes"/> 
<feat att="joiningElement" val="nil"/> 
<feat att="joiningElementResult" val="ølglas"/> 
</FormRepresentation> </Lemma> 
<WordForm><feat att="grammaticalGender" val="neuter"/><feat att="definiteness" val="indefinite"/><feat att="grammaticalNumber" val="singular"/><feat att="case" val="unspecified"/>
<FormRepresentation> <feat att="writtenForm" val="ølglas"/> <feat att="inflectionalParadigm" val="MFG0253"/> <feat att="officiallyApproved" val="yes"/> <feat att="frequency" val=".5"/></FormRepresentation></WordForm>
<WordForm><feat att="grammaticalGender" val="neuter"/><feat att="definiteness" val="indefinite"/><feat att="grammaticalNumber" val="singular"/><feat att="case" val="genitiveCase"/>
<FormRepresentation> <feat att="writtenForm" val="ølglases"/> <feat att="inflectionalParadigm" val="MFG0253"/> <feat att="officiallyApproved" val="no"/> <feat att="frequency" val="0.0"/></FormRepresentation><FormRepresentation> <feat att="writtenForm" val="ølglas's"/> <feat att="inflectionalParadigm" val="MFG0253"/> <feat att="officiallyApproved" val="no"/> <feat att="frequency" val="0.0"/></FormRepresentation><FormRepresentation> <feat att="writtenForm" val="ølglas'"/> <feat att="inflectionalParadigm" val="MFG0253"/> <feat att="officiallyApproved" val="yes"/> <feat att="frequency" val="0.0"/></FormRepresentation></WordForm>
<WordForm><feat att="grammaticalGender" val="neuter"/><feat att="definiteness" val="indefinite"/><feat att="grammaticalNumber" val="plural"/><feat att="case" val="unspecified"/>
<FormRepresentation> <feat att="writtenForm" val="ølglas"/> <feat att="inflectionalParadigm" val="MFG0253"/> <feat att="officiallyApproved" val="yes"/> <feat att="frequency" val=".5"/></FormRepresentation></WordForm>
<WordForm><feat att="grammaticalGender" val="neuter"/><feat att="definiteness" val="indefinite"/><feat att="grammaticalNumber" val="plural"/><feat att="case" val="genitiveCase"/>
<FormRepresentation> <feat att="writtenForm" val="ølglases"/> <feat att="inflectionalParadigm" val="MFG0253"/> <feat att="officiallyApproved" val="no"/> <feat att="frequency" val="0.0"/></FormRepresentation><FormRepresentation> <feat att="writtenForm" val="ølglas's"/> <feat att="inflectionalParadigm" val="MFG0253"/> <feat att="officiallyApproved" val="no"/> <feat att="frequency" val="0.0"/></FormRepresentation><FormRepresentation> <feat att="writtenForm" val="ølglas'"/> <feat att="inflectionalParadigm" val="MFG0253"/> <feat att="officiallyApproved" val="yes"/> <feat att="frequency" val="0.0"/></FormRepresentation></WordForm>
<WordForm><feat att="grammaticalGender" val="neuter"/><feat att="definiteness" val="definite"/><feat att="grammaticalNumber" val="singular"/><feat att="case" val="unspecified"/>
<FormRepresentation> <feat att="writtenForm" val="ølglasset"/> <feat att="inflectionalParadigm" val="MFG0253"/> <feat att="officiallyApproved" val="yes"/> <feat att="frequency" val=".0357"/></FormRepresentation></WordForm>
<WordForm><feat att="grammaticalGender" val="neuter"/><feat att="definiteness" val="definite"/><feat att="grammaticalNumber" val="singular"/><feat att="case" val="genitiveCase"/>
<FormRepresentation> <feat att="writtenForm" val="ølglassets"/> <feat att="inflectionalParadigm" val="MFG0253"/> <feat att="officiallyApproved" val="yes"/> <feat att="frequency" val="0.0"/></FormRepresentation></WordForm>
<WordForm><feat att="grammaticalGender" val="neuter"/><feat att="definiteness" val="definite"/><feat att="grammaticalNumber" val="plural"/><feat att="case" val="unspecified"/>
<FormRepresentation> <feat att="writtenForm" val="ølglassene"/> <feat att="inflectionalParadigm" val="MFG0253"/> <feat att="officiallyApproved" val="yes"/> <feat att="frequency" val=".0179"/></FormRepresentation></WordForm>
<WordForm><feat att="grammaticalGender" val="neuter"/><feat att="definiteness" val="definite"/><feat att="grammaticalNumber" val="plural"/><feat att="case" val="genitiveCase"/>
<FormRepresentation> <feat att="writtenForm" val="ølglassenes"/> <feat att="inflectionalParadigm" val="MFG0253"/> <feat att="officiallyApproved" val="yes"/> <feat att="frequency" val="0.0"/></FormRepresentation></WordForm>
</LexicalEntry> 
<LexicalEntry><feat att="partOfSpeech" val="commonNoun"/> 
<feat att="id" val="GMU_ålepas_1"/> 
<feat att="morphologicalUnitId" val="ÅLEPAS"/> 
<feat att="originalSource" val="DDO"/> 
<feat att="independentWord" val="yes"/> 
<feat att="decomposition" val="ål+e+pas"/> 
<Lemma><FormRepresentation> <feat att="writtenForm" val="ålepas"/> <feat att="officiallyApproved" val="yes"/> 
<feat att="joiningElement" val="nil"/> 
<feat att="joiningElementResult" val="ålepas"/> 
</FormRepresentation> </Lemma> 
<WordForm><feat att="grammaticalGender" val="neuter"/><feat att="definiteness" val="indefinite"/><feat att="grammaticalNumber" val="singular"/><feat att="case" val="unspecified"/>
<FormRepresentation> <feat att="writtenForm" val="ålepas"/> <feat att="inflectionalParadigm" val="MFG0253"/> <feat att="officiallyApproved" val="yes"/> <feat att="frequency" val=".0357"/></FormRepresentation></WordForm>
<WordForm><feat att="grammaticalGender" val="neuter"/><feat att="definiteness" val="indefinite"/><feat att="grammaticalNumber" val="singular"/><feat att="case" val="genitiveCase"/>
<FormRepresentation> <feat att="writtenForm" val="ålepases"/> <feat att="inflectionalParadigm" val="MFG0253"/> <feat att="officiallyApproved" val="no"/> <feat att="frequency" val="0.0"/></FormRepresentation><FormRepresentation> <feat att="writtenForm" val="ålepas's"/> <feat att="inflectionalParadigm" val="MFG0253"/> <feat att="officiallyApproved" val="no"/> <feat att="frequency" val="0.0"/></FormRepresentation><FormRepresentation> <feat att="writtenForm" val="ålepas'"/> <feat att="inflectionalParadigm" val="MFG0253"/> <feat att="officiallyApproved" val="yes"/> <feat att="frequency" val="0.0"/></FormRepresentation></WordForm>
<WordForm><feat att="grammaticalGender" val="neuter"/><feat att="definiteness" val="indefinite"/><feat att="grammaticalNumber" val="plural"/><feat att="case" val="unspecified"/>
<FormRepresentation> <feat att="writtenForm" val="ålepas"/> <feat att="inflectionalParadigm" val="MFG0253"/> <feat att="officiallyApproved" val="yes"/> <feat att="frequency" val=".0357"/></FormRepresentation></WordForm>
<WordForm><feat att="grammaticalGender" val="neuter"/><feat att="definiteness" val="indefinite"/><feat att="grammaticalNumber" val="plural"/><feat att="case" val="genitiveCase"/>
<FormRepresentation> <feat att="writtenForm" val="ålepases"/> <feat att="inflectionalParadigm" val="MFG0253"/> <feat att="officiallyApproved" val="no"/> <feat att="frequency" val="0.0"/></FormRepresentation><FormRepresentation> <feat att="writtenForm" val="ålepas's"/> <feat att="inflectionalParadigm" val="MFG0253"/> <feat att="officiallyApproved" val="no"/> <feat att="frequency" val="0.0"/></FormRepresentation><FormRepresentation> <feat att="writtenForm" val="ålepas'"/> <feat att="inflectionalParadigm" val="MFG0253"/> <feat att="officiallyApproved" val="yes"/> <feat att="frequency" val="0.0"/></FormRepresentation></WordForm>
<WordForm><feat att="grammaticalGender" val="neuter"/><feat att="definiteness" val="definite"/><feat att="grammaticalNumber" val="singular"/><feat att="case" val="unspecified"/>
<FormRepresentation> <feat att="writtenForm" val="ålepasset"/> <feat att="inflectionalParadigm" val="MFG0253"/> <feat att="officiallyApproved" val="yes"/> <feat att="frequency" val="0.0"/></FormRepresentation></WordForm>
<WordForm><feat att="grammaticalGender" val="neuter"/><feat att="definiteness" val="definite"/><feat att="grammaticalNumber" val="singular"/><feat att="case" val="genitiveCase"/>
<FormRepresentation> <feat att="writtenForm" val="ålepassets"/> <feat att="inflectionalParadigm" val="MFG0253"/> <feat att="officiallyApproved" val="yes"/> <feat att="frequency" val="0.0"/></FormRepresentation></WordForm>
<WordForm><feat att="grammaticalGender" val="neuter"/><feat att="definiteness" val="definite"/><feat att="grammaticalNumber" val="plural"/><feat att="case" val="unspecified"/>
<FormRepresentation> <feat att="writtenForm" val="ålepassene"/> <feat att="inflectionalParadigm" val="MFG0253"/> <feat att="officiallyApproved" val="yes"/> <feat att="frequency" val="0.0"/></FormRepresentation></WordForm>
<WordForm><feat att="grammaticalGender" val="neuter"/><feat att="definiteness" val="definite"/><feat att="grammaticalNumber" val="plural"/><feat att="case" val="genitiveCase"/>
<FormRepresentation> <feat att="writtenForm" val="ålepassenes"/> <feat att="inflectionalParadigm" val="MFG0253"/> <feat att="officiallyApproved" val="yes"/> <feat att="frequency" val="0.0"/></FormRepresentation></WordForm>
</LexicalEntry> 
<LexicalEntry><feat att="partOfSpeech" val="commonNoun"/> 
<feat att="id" val="GMU_ældresamfund_1"/> 
<feat att="morphologicalUnitId" val="ÆLDRESAMFUND"/> 
<feat att="originalSource" val="DDO"/> 
<feat att="independentWord" val="yes"/> 
<feat att="decomposition" val="ældre+samfund"/> 
<Lemma><FormRepresentation> <feat att="writtenForm" val="ældresamfund"/> <feat att="officiallyApproved" val="yes"/> 
<feat att="joiningElement" val="Not analyzed"/> 
</FormRepresentation> </Lemma> 
<WordForm><feat att="grammaticalGender" val="neuter"/><feat att="definiteness" val="indefinite"/><feat att="grammaticalNumber" val="singular"/><feat att="case" val="unspecified"/>
<FormRepresentation> <feat att="writtenForm" val="ældresamfund"/> <feat att="inflectionalParadigm" val="MFG0040"/> <feat att="officiallyApproved" val="yes"/> <feat att="frequency" val=".0536"/></FormRepresentation></WordForm>
<WordForm><feat att="grammaticalGender" val="neuter"/><feat att="definiteness" val="indefinite"/><feat att="grammaticalNumber" val="singular"/><feat att="case" val="genitiveCase"/>
<FormRepresentation> <feat att="writtenForm" val="ældresamfunds"/> <feat att="inflectionalParadigm" val="MFG0040"/> <feat att="officiallyApproved" val="yes"/> <feat att="frequency" val="0.0"/></FormRepresentation></WordForm>
<WordForm><feat att="grammaticalGender" val="neuter"/><feat att="definiteness" val="indefinite"/><feat att="grammaticalNumber" val="plural"/><feat att="case" val="unspecified"/>
<FormRepresentation> <feat att="writtenForm" val="ældresamfund"/> <feat att="inflectionalParadigm" val="MFG0040"/> <feat att="officiallyApproved" val="yes"/> <feat att="frequency" val=".0536"/></FormRepresentation></WordForm>
<WordForm><feat att="grammaticalGender" val="neuter"/><feat att="definiteness" val="indefinite"/><feat att="grammaticalNumber" val="plural"/><feat att="case" val="genitiveCase"/>
<FormRepresentation> <feat att="writtenForm" val="ældresamfunds"/> <feat att="inflectionalParadigm" val="MFG0040"/> <feat att="officiallyApproved" val="yes"/> <feat att="frequency" val="0.0"/></FormRepresentation></WordForm>
<WordForm><feat att="grammaticalGender" val="neuter"/><feat att="definiteness" val="definite"/><feat att="grammaticalNumber" val="singular"/><feat att="case" val="unspecified"/>
<FormRepresentation> <feat att="writtenForm" val="ældresamfundet"/> <feat att="inflectionalParadigm" val="MFG0040"/> <feat att="officiallyApproved" val="yes"/> <feat att="frequency" val="0.0"/></FormRepresentation></WordForm>
<WordForm><feat att="grammaticalGender" val="neuter"/><feat att="definiteness" val="definite"/><feat att="grammaticalNumber" val="singular"/><feat att="case" val="genitiveCase"/>
<FormRepresentation> <feat att="writtenForm" val="ældresamfundets"/> <feat att="inflectionalParadigm" val="MFG0040"/> <feat att="officiallyApproved" val="yes"/> <feat att="frequency" val="0.0"/></FormRepresentation></WordForm>
<WordForm><feat att="grammaticalGender" val="neuter"/><feat att="definiteness" val="definite"/><feat att="grammaticalNumber" val="plural"/><feat att="case" val="unspecified"/>
<FormRepresentation> <feat att="writtenForm" val="ældresamfundene"/> <feat att="inflectionalParadigm" val="MFG0040"/> <feat att="officiallyApproved" val="yes"/> <feat att="frequency" val="0.0"/></FormRepresentation></WordForm>
<WordForm><feat att="grammaticalGender" val="neuter"/><feat att="definiteness" val="definite"/><feat att="grammaticalNumber" val="plural"/><feat att="case" val="genitiveCase"/>
<FormRepresentation> <feat att="writtenForm" val="ældresamfundenes"/> <feat att="inflectionalParadigm" val="MFG0040"/> <feat att="officiallyApproved" val="yes"/> <feat att="frequency" val="0.0"/></FormRepresentation></WordForm>
</LexicalEntry> 
<LexicalEntry><feat att="partOfSpeech" val="commonNoun"/> 
<feat att="id" val="GMU_åbenhjertighed_1"/> 
<feat att="morphologicalUnitId" val="ÅBENHJERTIGHED"/> 
<feat att="originalSource" val="DDO"/> 
<feat att="independentWord" val="yes"/> 
<Lemma><FormRepresentation> <feat att="writtenForm" val="åbenhjertighed"/> <feat att="officiallyApproved" val="yes"/> 
<feat att="joiningElement" val="Not analyzed"/> 
</FormRepresentation> </Lemma> 
<WordForm><feat att="grammaticalGender" val="commonGender"/><feat att="definiteness" val="indefinite"/><feat att="grammaticalNumber" val="singular"/><feat att="case" val="unspecified"/>
<FormRepresentation> <feat att="writtenForm" val="åbenhjertighed"/> <feat att="inflectionalParadigm" val="MFG0220"/> <feat att="officiallyApproved" val="yes"/> <feat att="frequency" val=".2143"/></FormRepresentation></WordForm>
<WordForm><feat att="grammaticalGender" val="commonGender"/><feat att="definiteness" val="indefinite"/><feat att="grammaticalNumber" val="singular"/><feat att="case" val="genitiveCase"/>
<FormRepresentation> <feat att="writtenForm" val="åbenhjertigheds"/> <feat att="inflectionalParadigm" val="MFG0220"/> <feat att="officiallyApproved" val="yes"/> <feat att="frequency" val="0.0"/></FormRepresentation></WordForm>
<WordForm><feat att="grammaticalGender" val="commonGender"/><feat att="definiteness" val="definite"/><feat att="grammaticalNumber" val="singular"/><feat att="case" val="unspecified"/>
<FormRepresentation> <feat att="writtenForm" val="åbenhjertigheden"/> <feat att="inflectionalParadigm" val="MFG0220"/> <feat att="officiallyApproved" val="yes"/> <feat att="frequency" val="0.0"/></FormRepresentation></WordForm>
<WordForm><feat att="grammaticalGender" val="commonGender"/><feat att="definiteness" val="definite"/><feat att="grammaticalNumber" val="singular"/><feat att="case" val="genitiveCase"/>
<FormRepresentation> <feat att="writtenForm" val="åbenhjertighedens"/> <feat att="inflectionalParadigm" val="MFG0220"/> <feat att="officiallyApproved" val="yes"/> <feat att="frequency" val="0.0"/></FormRepresentation></WordForm>
</LexicalEntry> 
<LexicalEntry><feat att="partOfSpeech" val="commonNoun"/> 
<feat att="id" val="GMU_årsagsforhold_1"/> 
<feat att="morphologicalUnitId" val="ÅRSAGSFORHOLD"/> 
<feat att="originalSource" val="DDO"/> 
<feat att="independentWord" val="yes"/> 
<feat att="decomposition" val="årsag+s+forhold"/> 
<Lemma><FormRepresentation> <feat att="writtenForm" val="årsagsforhold"/> <feat att="officiallyApproved" val="yes"/> 
<feat att="joiningElement" val="Not analyzed"/> 
</FormRepresentation> </Lemma> 
<WordForm><feat att="grammaticalGender" val="neuter"/><feat att="definiteness" val="indefinite"/><feat att="grammaticalNumber" val="singular"/><feat att="case" val="unspecified"/>
<FormRepresentation> <feat att="writtenForm" val="årsagsforhold"/> <feat att="inflectionalParadigm" val="MFG0040"/> <feat att="officiallyApproved" val="yes"/> <feat att="frequency" val=".0714"/></FormRepresentation></WordForm>
<WordForm><feat att="grammaticalGender" val="neuter"/><feat att="definiteness" val="indefinite"/><feat att="grammaticalNumber" val="singular"/><feat att="case" val="genitiveCase"/>
<FormRepresentation> <feat att="writtenForm" val="årsagsforholds"/> <feat att="inflectionalParadigm" val="MFG0040"/> <feat att="officiallyApproved" val="yes"/> <feat att="frequency" val="0.0"/></FormRepresentation></WordForm>
<WordForm><feat att="grammaticalGender" val="neuter"/><feat att="definiteness" val="indefinite"/><feat att="grammaticalNumber" val="plural"/><feat att="case" val="unspecified"/>
<FormRepresentation> <feat att="writtenForm" val="årsagsforhold"/> <feat att="inflectionalParadigm" val="MFG0040"/> <feat att="officiallyApproved" val="yes"/> <feat att="frequency" val=".0714"/></FormRepresentation></WordForm>
<WordForm><feat att="grammaticalGender" val="neuter"/><feat att="definiteness" val="indefinite"/><feat att="grammaticalNumber" val="plural"/><feat att="case" val="genitiveCase"/>
<FormRepresentation> <feat att="writtenForm" val="årsagsforholds"/> <feat att="inflectionalParadigm" val="MFG0040"/> <feat att="officiallyApproved" val="yes"/> <feat att="frequency" val="0.0"/></FormRepresentation></WordForm>
<WordForm><feat att="grammaticalGender" val="neuter"/><feat att="definiteness" val="definite"/><feat att="grammaticalNumber" val="singular"/><feat att="case" val="unspecified"/>
<FormRepresentation> <feat att="writtenForm" val="årsagsforholdet"/> <feat att="inflectionalParadigm" val="MFG0040"/> <feat att="officiallyApproved" val="yes"/> <feat att="frequency" val="0.0"/></FormRepresentation></WordForm>
<WordForm><feat att="grammaticalGender" val="neuter"/><feat att="definiteness" val="definite"/><feat att="grammaticalNumber" val="singular"/><feat att="case" val="genitiveCase"/>
<FormRepresentation> <feat att="writtenForm" val="årsagsforholdets"/> <feat att="inflectionalParadigm" val="MFG0040"/> <feat att="officiallyApproved" val="yes"/> <feat att="frequency" val="0.0"/></FormRepresentation></WordForm>
<WordForm><feat att="grammaticalGender" val="neuter"/><feat att="definiteness" val="definite"/><feat att="grammaticalNumber" val="plural"/><feat att="case" val="unspecified"/>
<FormRepresentation> <feat att="writtenForm" val="årsagsforholdene"/> <feat att="inflectionalParadigm" val="MFG0040"/> <feat att="officiallyApproved" val="yes"/> <feat att="frequency" val=".0357"/></FormRepresentation></WordForm>
<WordForm><feat att="grammaticalGender" val="neuter"/><feat att="definiteness" val="definite"/><feat att="grammaticalNumber" val="plural"/><feat att="case" val="genitiveCase"/>
<FormRepresentation> <feat att="writtenForm" val="årsagsforholdenes"/> <feat att="inflectionalParadigm" val="MFG0040"/> <feat att="officiallyApproved" val="yes"/> <feat att="frequency" val="0.0"/></FormRepresentation></WordForm>
</LexicalEntry> 
<LexicalEntry><feat att="partOfSpeech" val="commonNoun"/> 
<feat att="id" val="GMU_ædelcypres_1"/> 
<feat att="morphologicalUnitId" val="ÆDELCYPRES"/> 
<feat att="originalSource" val="DDO"/> 
<feat att="independentWord" val="yes"/> 
<feat att="decomposition" val="ædel+cypres"/> 
<Lemma><FormRepresentation> <feat att="writtenForm" val="ædelcypres"/> <feat att="officiallyApproved" val="yes"/> 
<feat att="joiningElement" val="nil"/> 
<feat att="joiningElementResult" val="ædelcypres"/> 
</FormRepresentation> </Lemma> 
<WordForm><feat att="grammaticalGender" val="commonGender"/><feat att="definiteness" val="indefinite"/><feat att="grammaticalNumber" val="singular"/><feat att="case" val="unspecified"/>
<FormRepresentation> <feat att="writtenForm" val="ædelcypres"/> <feat att="inflectionalParadigm" val="MFG0246"/> <feat att="officiallyApproved" val="yes"/> <feat att="frequency" val=".0893"/></FormRepresentation></WordForm>
<WordForm><feat att="grammaticalGender" val="commonGender"/><feat att="definiteness" val="indefinite"/><feat att="grammaticalNumber" val="singular"/><feat att="case" val="genitiveCase"/>
<FormRepresentation> <feat att="writtenForm" val="ædelcypreses"/> <feat att="inflectionalParadigm" val="MFG0246"/> <feat att="officiallyApproved" val="no"/> <feat att="frequency" val="0.0"/></FormRepresentation><FormRepresentation> <feat att="writtenForm" val="ædelcypres's"/> <feat att="inflectionalParadigm" val="MFG0246"/> <feat att="officiallyApproved" val="no"/> <feat att="frequency" val="0.0"/></FormRepresentation><FormRepresentation> <feat att="writtenForm" val="ædelcypres'"/> <feat att="inflectionalParadigm" val="MFG0246"/> <feat att="officiallyApproved" val="yes"/> <feat att="frequency" val="0.0"/></FormRepresentation></WordForm>
<WordForm><feat att="grammaticalGender" val="commonGender"/><feat att="definiteness" val="indefinite"/><feat att="grammaticalNumber" val="plural"/><feat att="case" val="unspecified"/>
<FormRepresentation> <feat att="writtenForm" val="ædelcypresser"/> <feat att="inflectionalParadigm" val="MFG0246"/> <feat att="officiallyApproved" val="yes"/> <feat att="frequency" val="0.0"/></FormRepresentation></WordForm>
<WordForm><feat att="grammaticalGender" val="commonGender"/><feat att="definiteness" val="indefinite"/><feat att="grammaticalNumber" val="plural"/><feat att="case" val="genitiveCase"/>
<FormRepresentation> <feat att="writtenForm" val="ædelcypressers"/> <feat att="inflectionalParadigm" val="MFG0246"/> <feat att="officiallyApproved" val="yes"/> <feat att="frequency" val="0.0"/></FormRepresentation></WordForm>
<WordForm><feat att="grammaticalGender" val="commonGender"/><feat att="definiteness" val="definite"/><feat att="grammaticalNumber" val="singular"/><feat att="case" val="unspecified"/>
<FormRepresentation> <feat att="writtenForm" val="ædelcypressen"/> <feat att="inflectionalParadigm" val="MFG0246"/> <feat att="officiallyApproved" val="yes"/> <feat att="frequency" val="0.0"/></FormRepresentation></WordForm>
<WordForm><feat att="grammaticalGender" val="commonGender"/><feat att="definiteness" val="definite"/><feat att="grammaticalNumber" val="singular"/><feat att="case" val="genitiveCase"/>
<FormRepresentation> <feat att="writtenForm" val="ædelcypressens"/> <feat att="inflectionalParadigm" val="MFG0246"/> <feat att="officiallyApproved" val="yes"/> <feat att="frequency" val="0.0"/></FormRepresentation></WordForm>
<WordForm><feat att="grammaticalGender" val="commonGender"/><feat att="definiteness" val="definite"/><feat att="grammaticalNumber" val="plural"/><feat att="case" val="unspecified"/>
<FormRepresentation> <feat att="writtenForm" val="ædelcypresserne"/> <feat att="inflectionalParadigm" val="MFG0246"/> <feat att="officiallyApproved" val="yes"/> <feat att="frequency" val="0.0"/></FormRepresentation></WordForm>
<WordForm><feat att="grammaticalGender" val="commonGender"/><feat att="definiteness" val="definite"/><feat att="grammaticalNumber" val="plural"/><feat att="case" val="genitiveCase"/>
<FormRepresentation> <feat att="writtenForm" val="ædelcypressernes"/> <feat att="inflectionalParadigm" val="MFG0246"/> <feat att="officiallyApproved" val="yes"/> <feat att="frequency" val="0.0"/></FormRepresentation></WordForm>
</LexicalEntry> 
<LexicalEntry><feat att="partOfSpeech" val="commonNoun"/> 
<feat att="id" val="GMU_ærlighed_1"/> 
<feat att="morphologicalUnitId" val="ÆRLIGHED"/> 
<feat att="originalSource" val="DDO"/> 
<feat att="independentWord" val="yes"/> 
<Lemma><FormRepresentation> <feat att="writtenForm" val="ærlighed"/> <feat att="officiallyApproved" val="yes"/> 
<feat att="joiningElement" val="Not analyzed"/> 
</FormRepresentation> </Lemma> 
<WordForm><feat att="grammaticalGender" val="commonGender"/><feat att="definiteness" val="indefinite"/><feat att="grammaticalNumber" val="singular"/><feat att="case" val="unspecified"/>
<FormRepresentation> <feat att="writtenForm" val="ærlighed"/> <feat att="inflectionalParadigm" val="MFG0220"/> <feat att="officiallyApproved" val="yes"/> <feat att="frequency" val="3.8929"/></FormRepresentation></WordForm>
<WordForm><feat att="grammaticalGender" val="commonGender"/><feat att="definiteness" val="indefinite"/><feat att="grammaticalNumber" val="singular"/><feat att="case" val="genitiveCase"/>
<FormRepresentation> <feat att="writtenForm" val="ærligheds"/> <feat att="inflectionalParadigm" val="MFG0220"/> <feat att="officiallyApproved" val="yes"/> <feat att="frequency" val="0.0"/></FormRepresentation></WordForm>
<WordForm><feat att="grammaticalGender" val="commonGender"/><feat att="definiteness" val="definite"/><feat att="grammaticalNumber" val="singular"/><feat att="case" val="unspecified"/>
<FormRepresentation> <feat att="writtenForm" val="ærligheden"/> <feat att="inflectionalParadigm" val="MFG0220"/> <feat att="officiallyApproved" val="yes"/> <feat att="frequency" val=".5"/></FormRepresentation></WordForm>
<WordForm><feat att="grammaticalGender" val="commonGender"/><feat att="definiteness" val="definite"/><feat att="grammaticalNumber" val="singular"/><feat att="case" val="genitiveCase"/>
<FormRepresentation> <feat att="writtenForm" val="ærlighedens"/> <feat att="inflectionalParadigm" val="MFG0220"/> <feat att="officiallyApproved" val="yes"/> <feat att="frequency" val=".0893"/></FormRepresentation></WordForm>
</LexicalEntry> 
<LexicalEntry><feat att="partOfSpeech" val="commonNoun"/> 
<feat att="id" val="GMU_øjenhår_1"/> 
<feat att="morphologicalUnitId" val="ØJENHÅR"/> 
<feat att="originalSource" val="DDO"/> 
<feat att="independentWord" val="yes"/> 
<feat att="decomposition" val="øje+n+hår"/> 
<Lemma><FormRepresentation> <feat att="writtenForm" val="øjenhår"/> <feat att="officiallyApproved" val="yes"/> 
<feat att="joiningElement" val="nil"/> 
<feat att="joiningElementResult" val="øjenhår"/> 
</FormRepresentation> </Lemma> 
<WordForm><feat att="grammaticalGender" val="neuter"/><feat att="definiteness" val="indefinite"/><feat att="grammaticalNumber" val="singular"/><feat att="case" val="unspecified"/>
<FormRepresentation> <feat att="writtenForm" val="øjenhår"/> <feat att="inflectionalParadigm" val="MFG0040"/> <feat att="officiallyApproved" val="yes"/> <feat att="frequency" val=".0536"/></FormRepresentation></WordForm>
<WordForm><feat att="grammaticalGender" val="neuter"/><feat att="definiteness" val="indefinite"/><feat att="grammaticalNumber" val="singular"/><feat att="case" val="genitiveCase"/>
<FormRepresentation> <feat att="writtenForm" val="øjenhårs"/> <feat att="inflectionalParadigm" val="MFG0040"/> <feat att="officiallyApproved" val="yes"/> <feat att="frequency" val="0.0"/></FormRepresentation></WordForm>
<WordForm><feat att="grammaticalGender" val="neuter"/><feat att="definiteness" val="indefinite"/><feat att="grammaticalNumber" val="plural"/><feat att="case" val="unspecified"/>
<FormRepresentation> <feat att="writtenForm" val="øjenhår"/> <feat att="inflectionalParadigm" val="MFG0040"/> <feat att="officiallyApproved" val="yes"/> <feat att="frequency" val=".0536"/></FormRepresentation></WordForm>
<WordForm><feat att="grammaticalGender" val="neuter"/><feat att="definiteness" val="indefinite"/><feat att="grammaticalNumber" val="plural"/><feat att="case" val="genitiveCase"/>
<FormRepresentation> <feat att="writtenForm" val="øjenhårs"/> <feat att="inflectionalParadigm" val="MFG0040"/> <feat att="officiallyApproved" val="yes"/> <feat att="frequency" val="0.0"/></FormRepresentation></WordForm>
<WordForm><feat att="grammaticalGender" val="neuter"/><feat att="definiteness" val="definite"/><feat att="grammaticalNumber" val="singular"/><feat att="case" val="unspecified"/>
<FormRepresentation> <feat att="writtenForm" val="øjenhåret"/> <feat att="inflectionalParadigm" val="MFG0040"/> <feat att="officiallyApproved" val="yes"/> <feat att="frequency" val="0.0"/></FormRepresentation></WordForm>
<WordForm><feat att="grammaticalGender" val="neuter"/><feat att="definiteness" val="definite"/><feat att="grammaticalNumber" val="singular"/><feat att="case" val="genitiveCase"/>
<FormRepresentation> <feat att="writtenForm" val="øjenhårets"/> <feat att="inflectionalParadigm" val="MFG0040"/> <feat att="officiallyApproved" val="yes"/> <feat att="frequency" val="0.0"/></FormRepresentation></WordForm>
<WordForm><feat att="grammaticalGender" val="neuter"/><feat att="definiteness" val="definite"/><feat att="grammaticalNumber" val="plural"/><feat att="case" val="unspecified"/>
<FormRepresentation> <feat att="writtenForm" val="øjenhårene"/> <feat att="inflectionalParadigm" val="MFG0040"/> <feat att="officiallyApproved" val="yes"/> <feat att="frequency" val=".0179"/></FormRepresentation></WordForm>
<WordForm><feat att="grammaticalGender" val="neuter"/><feat att="definiteness" val="definite"/><feat att="grammaticalNumber" val="plural"/><feat att="case" val="genitiveCase"/>
<FormRepresentation> <feat att="writtenForm" val="øjenhårenes"/> <feat att="inflectionalParadigm" val="MFG0040"/> <feat att="officiallyApproved" val="yes"/> <feat att="frequency" val="0.0"/></FormRepresentation></WordForm>
</LexicalEntry> 
<LexicalEntry><feat att="partOfSpeech" val="commonNoun"/> 
<feat att="id" val="GMU_ÅNDLØSHED_1"/> 
<feat att="morphologicalUnitId" val="ÅNDLØSHED"/> 
<feat att="originalSource" val="DDO"/> 
<feat att="independentWord" val="yes"/> 
<Lemma><FormRepresentation> <feat att="writtenForm" val="åndløshed"/> <feat att="officiallyApproved" val="yes"/> 
<feat att="joiningElement" val="Not analyzed"/> 
</FormRepresentation> </Lemma> 
<WordForm><feat att="grammaticalGender" val="commonGender"/><feat att="definiteness" val="indefinite"/><feat att="grammaticalNumber" val="singular"/><feat att="case" val="unspecified"/>
<FormRepresentation> <feat att="writtenForm" val="åndløshed"/> <feat att="inflectionalParadigm" val="MFG0016"/> <feat att="officiallyApproved" val="yes"/> <feat att="frequency" val=".0893"/></FormRepresentation></WordForm>
<WordForm><feat att="grammaticalGender" val="commonGender"/><feat att="definiteness" val="indefinite"/><feat att="grammaticalNumber" val="singular"/><feat att="case" val="genitiveCase"/>
<FormRepresentation> <feat att="writtenForm" val="åndløsheds"/> <feat att="inflectionalParadigm" val="MFG0016"/> <feat att="officiallyApproved" val="yes"/> <feat att="frequency" val="0.0"/></FormRepresentation></WordForm>
<WordForm><feat att="grammaticalGender" val="commonGender"/><feat att="definiteness" val="indefinite"/><feat att="grammaticalNumber" val="plural"/><feat att="case" val="unspecified"/>
<FormRepresentation> <feat att="writtenForm" val="åndløsheder"/> <feat att="inflectionalParadigm" val="MFG0016"/> <feat att="officiallyApproved" val="yes"/> <feat att="frequency" val="0.0"/></FormRepresentation></WordForm>
<WordForm><feat att="grammaticalGender" val="commonGender"/><feat att="definiteness" val="indefinite"/><feat att="grammaticalNumber" val="plural"/><feat att="case" val="genitiveCase"/>
<FormRepresentation> <feat att="writtenForm" val="åndløsheders"/> <feat att="inflectionalParadigm" val="MFG0016"/> <feat att="officiallyApproved" val="yes"/> <feat att="frequency" val="0.0"/></FormRepresentation></WordForm>
<WordForm><feat att="grammaticalGender" val="commonGender"/><feat att="definiteness" val="definite"/><feat att="grammaticalNumber" val="singular"/><feat att="case" val="unspecified"/>
<FormRepresentation> <feat att="writtenForm" val="åndløsheden"/> <feat att="inflectionalParadigm" val="MFG0016"/> <feat att="officiallyApproved" val="yes"/> <feat att="frequency" val="0.0"/></FormRepresentation></WordForm>
<WordForm><feat att="grammaticalGender" val="commonGender"/><feat att="definiteness" val="definite"/><feat att="grammaticalNumber" val="singular"/><feat att="case" val="genitiveCase"/>
<FormRepresentation> <feat att="writtenForm" val="åndløshedens"/> <feat att="inflectionalParadigm" val="MFG0016"/> <feat att="officiallyApproved" val="yes"/> <feat att="frequency" val="0.0"/></FormRepresentation></WordForm>
<WordForm><feat att="grammaticalGender" val="commonGender"/><feat att="definiteness" val="definite"/><feat att="grammaticalNumber" val="plural"/><feat att="case" val="unspecified"/>
<FormRepresentation> <feat att="writtenForm" val="åndløshederne"/> <feat att="inflectionalParadigm" val="MFG0016"/> <feat att="officiallyApproved" val="yes"/> <feat att="frequency" val="0.0"/></FormRepresentation></WordForm>
<WordForm><feat att="grammaticalGender" val="commonGender"/><feat att="definiteness" val="definite"/><feat att="grammaticalNumber" val="plural"/><feat att="case" val="genitiveCase"/>
<FormRepresentation> <feat att="writtenForm" val="åndløshedernes"/> <feat att="inflectionalParadigm" val="MFG0016"/> <feat att="officiallyApproved" val="yes"/> <feat att="frequency" val="0.0"/></FormRepresentation></WordForm>
</LexicalEntry> 
<LexicalEntry><feat att="partOfSpeech" val="commonNoun"/> 
<feat att="id" val="GMU_ÅNDRIGHED_1"/> 
<feat att="morphologicalUnitId" val="ÅNDRIGHED"/> 
<feat att="originalSource" val="DDO"/> 
<feat att="independentWord" val="yes"/> 
<Lemma><FormRepresentation> <feat att="writtenForm" val="åndrighed"/> <feat att="officiallyApproved" val="yes"/> 
<feat att="joiningElement" val="Not analyzed"/> 
</FormRepresentation> </Lemma> 
<WordForm><feat att="grammaticalGender" val="commonGender"/><feat att="definiteness" val="indefinite"/><feat att="grammaticalNumber" val="singular"/><feat att="case" val="unspecified"/>
<FormRepresentation> <feat att="writtenForm" val="åndrighed"/> <feat att="inflectionalParadigm" val="MFG0016"/> <feat att="officiallyApproved" val="yes"/> <feat att="frequency" val=".0179"/></FormRepresentation></WordForm>
<WordForm><feat att="grammaticalGender" val="commonGender"/><feat att="definiteness" val="indefinite"/><feat att="grammaticalNumber" val="singular"/><feat att="case" val="genitiveCase"/>
<FormRepresentation> <feat att="writtenForm" val="åndrigheds"/> <feat att="inflectionalParadigm" val="MFG0016"/> <feat att="officiallyApproved" val="yes"/> <feat att="frequency" val="0.0"/></FormRepresentation></WordForm>
<WordForm><feat att="grammaticalGender" val="commonGender"/><feat att="definiteness" val="indefinite"/><feat att="grammaticalNumber" val="plural"/><feat att="case" val="unspecified"/>
<FormRepresentation> <feat att="writtenForm" val="åndrigheder"/> <feat att="inflectionalParadigm" val="MFG0016"/> <feat att="officiallyApproved" val="yes"/> <feat att="frequency" val=".0893"/></FormRepresentation></WordForm>
<WordForm><feat att="grammaticalGender" val="commonGender"/><feat att="definiteness" val="indefinite"/><feat att="grammaticalNumber" val="plural"/><feat att="case" val="genitiveCase"/>
<FormRepresentation> <feat att="writtenForm" val="åndrigheders"/> <feat att="inflectionalParadigm" val="MFG0016"/> <feat att="officiallyApproved" val="yes"/> <feat att="frequency" val="0.0"/></FormRepresentation></WordForm>
<WordForm><feat att="grammaticalGender" val="commonGender"/><feat att="definiteness" val="definite"/><feat att="grammaticalNumber" val="singular"/><feat att="case" val="unspecified"/>
<FormRepresentation> <feat att="writtenForm" val="åndrigheden"/> <feat att="inflectionalParadigm" val="MFG0016"/> <feat att="officiallyApproved" val="yes"/> <feat att="frequency" val="0.0"/></FormRepresentation></WordForm>
<WordForm><feat att="grammaticalGender" val="commonGender"/><feat att="definiteness" val="definite"/><feat att="grammaticalNumber" val="singular"/><feat att="case" val="genitiveCase"/>
<FormRepresentation> <feat att="writtenForm" val="åndrighedens"/> <feat att="inflectionalParadigm" val="MFG0016"/> <feat att="officiallyApproved" val="yes"/> <feat att="frequency" val="0.0"/></FormRepresentation></WordForm>
<WordForm><feat att="grammaticalGender" val="commonGender"/><feat att="definiteness" val="definite"/><feat att="grammaticalNumber" val="plural"/><feat att="case" val="unspecified"/>
<FormRepresentation> <feat att="writtenForm" val="åndrighederne"/> <feat att="inflectionalParadigm" val="MFG0016"/> <feat att="officiallyApproved" val="yes"/> <feat att="frequency" val=".0179"/></FormRepresentation></WordForm>
<WordForm><feat att="grammaticalGender" val="commonGender"/><feat att="definiteness" val="definite"/><feat att="grammaticalNumber" val="plural"/><feat att="case" val="genitiveCase"/>
<FormRepresentation> <feat att="writtenForm" val="åndrighedernes"/> <feat att="inflectionalParadigm" val="MFG0016"/> <feat att="officiallyApproved" val="yes"/> <feat att="frequency" val="0.0"/></FormRepresentation></WordForm>
</LexicalEntry> 
<LexicalEntry><feat att="partOfSpeech" val="commonNoun"/> 
<feat att="id" val="GMU_ÅNDSARBEJDE_1"/> 
<feat att="morphologicalUnitId" val="ÅNDSARBEJDE"/> 
<feat att="originalSource" val="DDO"/> 
<feat att="independentWord" val="yes"/> 
<feat att="decomposition" val="ånd+s+arbejde"/> 
<Lemma><FormRepresentation> <feat att="writtenForm" val="åndsarbejde"/> <feat att="officiallyApproved" val="yes"/> 
<feat att="joiningElement" val="Not analyzed"/> 
</FormRepresentation> </Lemma> 
<WordForm><feat att="grammaticalGender" val="neuter"/><feat att="definiteness" val="indefinite"/><feat att="grammaticalNumber" val="singular"/><feat att="case" val="unspecified"/>
<FormRepresentation> <feat att="writtenForm" val="åndsarbejde"/> <feat att="inflectionalParadigm" val="MFG0241"/> <feat att="officiallyApproved" val="yes"/> <feat att="frequency" val=".0536"/></FormRepresentation></WordForm>
<WordForm><feat att="grammaticalGender" val="neuter"/><feat att="definiteness" val="indefinite"/><feat att="grammaticalNumber" val="singular"/><feat att="case" val="genitiveCase"/>
<FormRepresentation> <feat att="writtenForm" val="åndsarbejdes"/> <feat att="inflectionalParadigm" val="MFG0241"/> <feat att="officiallyApproved" val="yes"/> <feat att="frequency" val="0.0"/></FormRepresentation></WordForm>
<WordForm><feat att="grammaticalGender" val="neuter"/><feat att="definiteness" val="definite"/><feat att="grammaticalNumber" val="singular"/><feat att="case" val="unspecified"/>
<FormRepresentation> <feat att="writtenForm" val="åndsarbejdet"/> <feat att="inflectionalParadigm" val="MFG0241"/> <feat att="officiallyApproved" val="yes"/> <feat att="frequency" val=".0179"/></FormRepresentation></WordForm>
<WordForm><feat att="grammaticalGender" val="neuter"/><feat att="definiteness" val="definite"/><feat att="grammaticalNumber" val="singular"/><feat att="case" val="genitiveCase"/>
<FormRepresentation> <feat att="writtenForm" val="åndsarbejdets"/> <feat att="inflectionalParadigm" val="MFG0241"/> <feat att="officiallyApproved" val="yes"/> <feat att="frequency" val="0.0"/></FormRepresentation></WordForm>
</LexicalEntry> 
<LexicalEntry><feat att="partOfSpeech" val="commonNoun"/> 
<feat att="id" val="GMU_ÅNDSPRODUKT_1"/> 
<feat att="morphologicalUnitId" val="ÅNDSPRODUKT"/> 
<feat att="originalSource" val="DDO"/> 
<feat att="independentWord" val="yes"/> 
<feat att="decomposition" val="ånd+s+produkt"/> 
<Lemma><FormRepresentation> <feat att="writtenForm" val="åndsprodukt"/> <feat att="officiallyApproved" val="yes"/> 
<feat att="joiningElement" val="Not analyzed"/> 
</FormRepresentation> </Lemma> 
<WordForm><feat att="grammaticalGender" val="neuter"/><feat att="definiteness" val="indefinite"/><feat att="grammaticalNumber" val="singular"/><feat att="case" val="unspecified"/>
<FormRepresentation> <feat att="writtenForm" val="åndsprodukt"/> <feat att="inflectionalParadigm" val="MFG0044"/> <feat att="officiallyApproved" val="yes"/> <feat att="frequency" val="0.0"/></FormRepresentation></WordForm>
<WordForm><feat att="grammaticalGender" val="neuter"/><feat att="definiteness" val="indefinite"/><feat att="grammaticalNumber" val="singular"/><feat att="case" val="genitiveCase"/>
<FormRepresentation> <feat att="writtenForm" val="åndsprodukts"/> <feat att="inflectionalParadigm" val="MFG0044"/> <feat att="officiallyApproved" val="yes"/> <feat att="frequency" val="0.0"/></FormRepresentation></WordForm>
<WordForm><feat att="grammaticalGender" val="neuter"/><feat att="definiteness" val="indefinite"/><feat att="grammaticalNumber" val="plural"/><feat att="case" val="unspecified"/>
<FormRepresentation> <feat att="writtenForm" val="åndsprodukter"/> <feat att="inflectionalParadigm" val="MFG0044"/> <feat att="officiallyApproved" val="yes"/> <feat att="frequency" val=".0357"/></FormRepresentation></WordForm>
<WordForm><feat att="grammaticalGender" val="neuter"/><feat att="definiteness" val="indefinite"/><feat att="grammaticalNumber" val="plural"/><feat att="case" val="genitiveCase"/>
<FormRepresentation> <feat att="writtenForm" val="åndsprodukters"/> <feat att="inflectionalParadigm" val="MFG0044"/> <feat att="officiallyApproved" val="yes"/> <feat att="frequency" val="0.0"/></FormRepresentation></WordForm>
<WordForm><feat att="grammaticalGender" val="neuter"/><feat att="definiteness" val="definite"/><feat att="grammaticalNumber" val="singular"/><feat att="case" val="unspecified"/>
<FormRepresentation> <feat att="writtenForm" val="åndsproduktet"/> <feat att="inflectionalParadigm" val="MFG0044"/> <feat att="officiallyApproved" val="yes"/> <feat att="frequency" val="0.0"/></FormRepresentation></WordForm>
<WordForm><feat att="grammaticalGender" val="neuter"/><feat att="definiteness" val="definite"/><feat att="grammaticalNumber" val="singular"/><feat att="case" val="genitiveCase"/>
<FormRepresentation> <feat att="writtenForm" val="åndsproduktets"/> <feat att="inflectionalParadigm" val="MFG0044"/> <feat att="officiallyApproved" val="yes"/> <feat att="frequency" val="0.0"/></FormRepresentation></WordForm>
<WordForm><feat att="grammaticalGender" val="neuter"/><feat att="definiteness" val="definite"/><feat att="grammaticalNumber" val="plural"/><feat att="case" val="unspecified"/>
<FormRepresentation> <feat att="writtenForm" val="åndsprodukterne"/> <feat att="inflectionalParadigm" val="MFG0044"/> <feat att="officiallyApproved" val="yes"/> <feat att="frequency" val="0.0"/></FormRepresentation></WordForm>
<WordForm><feat att="grammaticalGender" val="neuter"/><feat att="definiteness" val="definite"/><feat att="grammaticalNumber" val="plural"/><feat att="case" val="genitiveCase"/>
<FormRepresentation> <feat att="writtenForm" val="åndsprodukternes"/> <feat att="inflectionalParadigm" val="MFG0044"/> <feat att="officiallyApproved" val="yes"/> <feat att="frequency" val="0.0"/></FormRepresentation></WordForm>
</LexicalEntry> 
<LexicalEntry><feat att="partOfSpeech" val="commonNoun"/> 
<feat att="id" val="GMU_øjenomgivelser_1"/> 
<feat att="morphologicalUnitId" val="ØJENOMGIVELSER"/> 
<feat att="originalSource" val="DDO"/> 
<feat att="independentWord" val="yes"/> 
<feat att="decomposition" val="øje+n+omgivelser"/> 
<Lemma><FormRepresentation> <feat att="writtenForm" val="øjenomgivelser"/> <feat att="officiallyApproved" val="yes"/> 
<feat att="joiningElement" val="[r]s"/> 
<feat att="joiningElementResult" val="øjenomgivelses"/> 
</FormRepresentation> </Lemma> 
<WordForm><feat att="grammaticalGender" val="commonGender"/><feat att="definiteness" val="indefinite"/><feat att="grammaticalNumber" val="plural"/><feat att="case" val="unspecified"/>
<FormRepresentation> <feat att="writtenForm" val="øjenomgivelser"/> <feat att="inflectionalParadigm" val="MFG0248"/> <feat att="officiallyApproved" val="yes"/> <feat att="frequency" val=".2321"/></FormRepresentation></WordForm>
<WordForm><feat att="grammaticalGender" val="commonGender"/><feat att="definiteness" val="indefinite"/><feat att="grammaticalNumber" val="plural"/><feat att="case" val="genitiveCase"/>
<FormRepresentation> <feat att="writtenForm" val="øjenomgivelsers"/> <feat att="inflectionalParadigm" val="MFG0248"/> <feat att="officiallyApproved" val="yes"/> <feat att="frequency" val="0.0"/></FormRepresentation></WordForm>
<WordForm><feat att="grammaticalGender" val="commonGender"/><feat att="definiteness" val="definite"/><feat att="grammaticalNumber" val="plural"/><feat att="case" val="unspecified"/>
<FormRepresentation> <feat att="writtenForm" val="øjenomgivelserne"/> <feat att="inflectionalParadigm" val="MFG0248"/> <feat att="officiallyApproved" val="yes"/> <feat att="frequency" val=".1964"/></FormRepresentation></WordForm>
<WordForm><feat att="grammaticalGender" val="commonGender"/><feat att="definiteness" val="definite"/><feat att="grammaticalNumber" val="plural"/><feat att="case" val="genitiveCase"/>
<FormRepresentation> <feat att="writtenForm" val="øjenomgivelsernes"/> <feat att="inflectionalParadigm" val="MFG0248"/> <feat att="officiallyApproved" val="yes"/> <feat att="frequency" val="0.0"/></FormRepresentation></WordForm>
</LexicalEntry> 
<LexicalEntry><feat att="partOfSpeech" val="commonNoun"/> 
<feat att="id" val="GMU_ÅNDSSVAGHED_1"/> 
<feat att="morphologicalUnitId" val="ÅNDSSVAGHED"/> 
<feat att="originalSource" val="DDO"/> 
<feat att="independentWord" val="yes"/> 
<feat att="decomposition" val="ånd+s+svaghed"/> 
<Lemma><FormRepresentation> <feat att="writtenForm" val="åndssvaghed"/> <feat att="officiallyApproved" val="yes"/> 
<feat att="joiningElement" val="Not analyzed"/> 
</FormRepresentation> </Lemma> 
<WordForm><feat att="grammaticalGender" val="commonGender"/><feat att="definiteness" val="indefinite"/><feat att="grammaticalNumber" val="singular"/><feat att="case" val="unspecified"/>
<FormRepresentation> <feat att="writtenForm" val="åndssvaghed"/> <feat att="inflectionalParadigm" val="MFG0016"/> <feat att="officiallyApproved" val="yes"/> <feat att="frequency" val=".4464"/></FormRepresentation></WordForm>
<WordForm><feat att="grammaticalGender" val="commonGender"/><feat att="definiteness" val="indefinite"/><feat att="grammaticalNumber" val="singular"/><feat att="case" val="genitiveCase"/>
<FormRepresentation> <feat att="writtenForm" val="åndssvagheds"/> <feat att="inflectionalParadigm" val="MFG0016"/> <feat att="officiallyApproved" val="yes"/> <feat att="frequency" val="0.0"/></FormRepresentation></WordForm>
<WordForm><feat att="grammaticalGender" val="commonGender"/><feat att="definiteness" val="indefinite"/><feat att="grammaticalNumber" val="plural"/><feat att="case" val="unspecified"/>
<FormRepresentation> <feat att="writtenForm" val="åndssvagheder"/> <feat att="inflectionalParadigm" val="MFG0016"/> <feat att="officiallyApproved" val="yes"/> <feat att="frequency" val="0.0"/></FormRepresentation></WordForm>
<WordForm><feat att="grammaticalGender" val="commonGender"/><feat att="definiteness" val="indefinite"/><feat att="grammaticalNumber" val="plural"/><feat att="case" val="genitiveCase"/>
<FormRepresentation> <feat att="writtenForm" val="åndssvagheders"/> <feat att="inflectionalParadigm" val="MFG0016"/> <feat att="officiallyApproved" val="yes"/> <feat att="frequency" val="0.0"/></FormRepresentation></WordForm>
<WordForm><feat att="grammaticalGender" val="commonGender"/><feat att="definiteness" val="definite"/><feat att="grammaticalNumber" val="singular"/><feat att="case" val="unspecified"/>
<FormRepresentation> <feat att="writtenForm" val="åndssvagheden"/> <feat att="inflectionalParadigm" val="MFG0016"/> <feat att="officiallyApproved" val="yes"/> <feat att="frequency" val="0.0"/></FormRepresentation></WordForm>
<WordForm><feat att="grammaticalGender" val="commonGender"/><feat att="definiteness" val="definite"/><feat att="grammaticalNumber" val="singular"/><feat att="case" val="genitiveCase"/>
<FormRepresentation> <feat att="writtenForm" val="åndssvaghedens"/> <feat att="inflectionalParadigm" val="MFG0016"/> <feat att="officiallyApproved" val="yes"/> <feat att="frequency" val="0.0"/></FormRepresentation></WordForm>
<WordForm><feat att="grammaticalGender" val="commonGender"/><feat att="definiteness" val="definite"/><feat att="grammaticalNumber" val="plural"/><feat att="case" val="unspecified"/>
<FormRepresentation> <feat att="writtenForm" val="åndssvaghederne"/> <feat att="inflectionalParadigm" val="MFG0016"/> <feat att="officiallyApproved" val="yes"/> <feat att="frequency" val="0.0"/></FormRepresentation></WordForm>
<WordForm><feat att="grammaticalGender" val="commonGender"/><feat att="definiteness" val="definite"/><feat att="grammaticalNumber" val="plural"/><feat att="case" val="genitiveCase"/>
<FormRepresentation> <feat att="writtenForm" val="åndssvaghedernes"/> <feat att="inflectionalParadigm" val="MFG0016"/> <feat att="officiallyApproved" val="yes"/> <feat att="frequency" val="0.0"/></FormRepresentation></WordForm>
</LexicalEntry> 
<LexicalEntry><feat att="partOfSpeech" val="commonNoun"/> 
<feat att="id" val="GMU_ÅNDSVIDENSKAB_1"/> 
<feat att="morphologicalUnitId" val="ÅNDSVIDENSKAB"/> 
<feat att="originalSource" val="DDO"/> 
<feat att="independentWord" val="yes"/> 
<feat att="decomposition" val="ånd+s+videnskab"/> 
<Lemma><FormRepresentation> <feat att="writtenForm" val="åndsvidenskab"/> <feat att="officiallyApproved" val="yes"/> 
<feat att="joiningElement" val="Not analyzed"/> 
</FormRepresentation> </Lemma> 
<WordForm><feat att="grammaticalGender" val="commonGender"/><feat att="definiteness" val="indefinite"/><feat att="grammaticalNumber" val="singular"/><feat att="case" val="unspecified"/>
<FormRepresentation> <feat att="writtenForm" val="åndsvidenskab"/> <feat att="inflectionalParadigm" val="MFG0016"/> <feat att="officiallyApproved" val="yes"/> <feat att="frequency" val=".1786"/></FormRepresentation></WordForm>
<WordForm><feat att="grammaticalGender" val="commonGender"/><feat att="definiteness" val="indefinite"/><feat att="grammaticalNumber" val="singular"/><feat att="case" val="genitiveCase"/>
<FormRepresentation> <feat att="writtenForm" val="åndsvidenskabs"/> <feat att="inflectionalParadigm" val="MFG0016"/> <feat att="officiallyApproved" val="yes"/> <feat att="frequency" val="0.0"/></FormRepresentation></WordForm>
<WordForm><feat att="grammaticalGender" val="commonGender"/><feat att="definiteness" val="indefinite"/><feat att="grammaticalNumber" val="plural"/><feat att="case" val="unspecified"/>
<FormRepresentation> <feat att="writtenForm" val="åndsvidenskaber"/> <feat att="inflectionalParadigm" val="MFG0016"/> <feat att="officiallyApproved" val="yes"/> <feat att="frequency" val="0.0"/></FormRepresentation></WordForm>
<WordForm><feat att="grammaticalGender" val="commonGender"/><feat att="definiteness" val="indefinite"/><feat att="grammaticalNumber" val="plural"/><feat att="case" val="genitiveCase"/>
<FormRepresentation> <feat att="writtenForm" val="åndsvidenskabers"/> <feat att="inflectionalParadigm" val="MFG0016"/> <feat att="officiallyApproved" val="yes"/> <feat att="frequency" val="0.0"/></FormRepresentation></WordForm>
<WordForm><feat att="grammaticalGender" val="commonGender"/><feat att="definiteness" val="definite"/><feat att="grammaticalNumber" val="singular"/><feat att="case" val="unspecified"/>
<FormRepresentation> <feat att="writtenForm" val="åndsvidenskaben"/> <feat att="inflectionalParadigm" val="MFG0016"/> <feat att="officiallyApproved" val="yes"/> <feat att="frequency" val=".0714"/></FormRepresentation></WordForm>
<WordForm><feat att="grammaticalGender" val="commonGender"/><feat att="definiteness" val="definite"/><feat att="grammaticalNumber" val="singular"/><feat att="case" val="genitiveCase"/>
<FormRepresentation> <feat att="writtenForm" val="åndsvidenskabens"/> <feat att="inflectionalParadigm" val="MFG0016"/> <feat att="officiallyApproved" val="yes"/> <feat att="frequency" val=".0714"/></FormRepresentation></WordForm>
<WordForm><feat att="grammaticalGender" val="commonGender"/><feat att="definiteness" val="definite"/><feat att="grammaticalNumber" val="plural"/><feat att="case" val="unspecified"/>
<FormRepresentation> <feat att="writtenForm" val="åndsvidenskaberne"/> <feat att="inflectionalParadigm" val="MFG0016"/> <feat att="officiallyApproved" val="yes"/> <feat att="frequency" val=".0357"/></FormRepresentation></WordForm>
<WordForm><feat att="grammaticalGender" val="commonGender"/><feat att="definiteness" val="definite"/><feat att="grammaticalNumber" val="plural"/><feat att="case" val="genitiveCase"/>
<FormRepresentation> <feat att="writtenForm" val="åndsvidenskabernes"/> <feat att="inflectionalParadigm" val="MFG0016"/> <feat att="officiallyApproved" val="yes"/> <feat att="frequency" val="0.0"/></FormRepresentation></WordForm>
</LexicalEntry> 
<LexicalEntry><feat att="partOfSpeech" val="commonNoun"/> 
<feat att="id" val="GMU_ÅR_1"/> 
<feat att="morphologicalUnitId" val="ÅR"/> 
<feat att="originalSource" val="PAROLE"/> 
<feat att="independentWord" val="yes"/> 
<Lemma><FormRepresentation> <feat att="writtenForm" val="år"/> <feat att="officiallyApproved" val="yes"/> 
<feat att="joiningElement" val="nil"/> 
<feat att="joiningElementResult" val="år"/> 
</FormRepresentation> </Lemma> 
<WordForm><feat att="grammaticalGender" val="neuter"/><feat att="definiteness" val="indefinite"/><feat att="grammaticalNumber" val="singular"/><feat att="case" val="unspecified"/>
<FormRepresentation> <feat att="writtenForm" val="år"/> <feat att="inflectionalParadigm" val="MFG0040"/> <feat att="officiallyApproved" val="yes"/> <feat att="frequency" val="2190.3214"/></FormRepresentation></WordForm>
<WordForm><feat att="grammaticalGender" val="neuter"/><feat att="definiteness" val="indefinite"/><feat att="grammaticalNumber" val="singular"/><feat att="case" val="genitiveCase"/>
<FormRepresentation> <feat att="writtenForm" val="års"/> <feat att="inflectionalParadigm" val="MFG0040"/> <feat att="officiallyApproved" val="yes"/> <feat att="frequency" val="211.5536"/></FormRepresentation></WordForm>
<WordForm><feat att="grammaticalGender" val="neuter"/><feat att="definiteness" val="indefinite"/><feat att="grammaticalNumber" val="plural"/><feat att="case" val="unspecified"/>
<FormRepresentation> <feat att="writtenForm" val="år"/> <feat att="inflectionalParadigm" val="MFG0040"/> <feat att="officiallyApproved" val="yes"/> <feat att="frequency" val="2190.3214"/></FormRepresentation></WordForm>
<WordForm><feat att="grammaticalGender" val="neuter"/><feat att="definiteness" val="indefinite"/><feat att="grammaticalNumber" val="plural"/><feat att="case" val="genitiveCase"/>
<FormRepresentation> <feat att="writtenForm" val="års"/> <feat att="inflectionalParadigm" val="MFG0040"/> <feat att="officiallyApproved" val="yes"/> <feat att="frequency" val="211.5536"/></FormRepresentation></WordForm>
<WordForm><feat att="grammaticalGender" val="neuter"/><feat att="definiteness" val="definite"/><feat att="grammaticalNumber" val="singular"/><feat att="case" val="unspecified"/>
<FormRepresentation> <feat att="writtenForm" val="året"/> <feat att="inflectionalParadigm" val="MFG0040"/> <feat att="officiallyApproved" val="yes"/> <feat att="frequency" val="152.5357"/></FormRepresentation></WordForm>
<WordForm><feat att="grammaticalGender" val="neuter"/><feat att="definiteness" val="definite"/><feat att="grammaticalNumber" val="singular"/><feat att="case" val="genitiveCase"/>
<FormRepresentation> <feat att="writtenForm" val="årets"/> <feat att="inflectionalParadigm" val="MFG0040"/> <feat att="officiallyApproved" val="yes"/> <feat att="frequency" val="64.7857"/></FormRepresentation></WordForm>
<WordForm><feat att="grammaticalGender" val="neuter"/><feat att="definiteness" val="definite"/><feat att="grammaticalNumber" val="plural"/><feat att="case" val="unspecified"/>
<FormRepresentation> <feat att="writtenForm" val="årene"/> <feat att="inflectionalParadigm" val="MFG0040"/> <feat att="officiallyApproved" val="yes"/> <feat att="frequency" val="54.5536"/></FormRepresentation></WordForm>
<WordForm><feat att="grammaticalGender" val="neuter"/><feat att="definiteness" val="definite"/><feat att="grammaticalNumber" val="plural"/><feat att="case" val="genitiveCase"/>
<FormRepresentation> <feat att="writtenForm" val="årenes"/> <feat att="inflectionalParadigm" val="MFG0040"/> <feat att="officiallyApproved" val="yes"/> <feat att="frequency" val="5.9821"/></FormRepresentation></WordForm>
</LexicalEntry> 
<LexicalEntry><feat att="partOfSpeech" val="commonNoun"/> 
<feat att="id" val="GMU_ÅRBOG_1"/> 
<feat att="morphologicalUnitId" val="ÅRBOG"/> 
<feat att="originalSource" val="PAROLE"/> 
<feat att="independentWord" val="yes"/> 
<feat att="decomposition" val="år+bog"/> 
<Lemma><FormRepresentation> <feat att="writtenForm" val="årbog"/> <feat att="officiallyApproved" val="yes"/> 
<feat att="joiningElement" val="Not analyzed"/> 
</FormRepresentation> </Lemma> 
<WordForm><feat att="grammaticalGender" val="commonGender"/><feat att="definiteness" val="indefinite"/><feat att="grammaticalNumber" val="singular"/><feat att="case" val="unspecified"/>
<FormRepresentation> <feat att="writtenForm" val="årbog"/> <feat att="inflectionalParadigm" val="MFG0033"/> <feat att="officiallyApproved" val="yes"/> <feat att="frequency" val=".8929"/></FormRepresentation></WordForm>
<WordForm><feat att="grammaticalGender" val="commonGender"/><feat att="definiteness" val="indefinite"/><feat att="grammaticalNumber" val="singular"/><feat att="case" val="genitiveCase"/>
<FormRepresentation> <feat att="writtenForm" val="årbogs"/> <feat att="inflectionalParadigm" val="MFG0033"/> <feat att="officiallyApproved" val="yes"/> <feat att="frequency" val="0.0"/></FormRepresentation></WordForm>
<WordForm><feat att="grammaticalGender" val="commonGender"/><feat att="definiteness" val="indefinite"/><feat att="grammaticalNumber" val="plural"/><feat att="case" val="unspecified"/>
<FormRepresentation> <feat att="writtenForm" val="årbøger"/> <feat att="inflectionalParadigm" val="MFG0033"/> <feat att="officiallyApproved" val="yes"/> <feat att="frequency" val=".2679"/></FormRepresentation></WordForm>
<WordForm><feat att="grammaticalGender" val="commonGender"/><feat att="definiteness" val="indefinite"/><feat att="grammaticalNumber" val="plural"/><feat att="case" val="genitiveCase"/>
<FormRepresentation> <feat att="writtenForm" val="årbøgers"/> <feat att="inflectionalParadigm" val="MFG0033"/> <feat att="officiallyApproved" val="yes"/> <feat att="frequency" val="0.0"/></FormRepresentation></WordForm>
<WordForm><feat att="grammaticalGender" val="commonGender"/><feat att="definiteness" val="definite"/><feat att="grammaticalNumber" val="singular"/><feat att="case" val="unspecified"/>
<FormRepresentation> <feat att="writtenForm" val="årbogen"/> <feat att="inflectionalParadigm" val="MFG0033"/> <feat att="officiallyApproved" val="yes"/> <feat att="frequency" val=".5357"/></FormRepresentation></WordForm>
<WordForm><feat att="grammaticalGender" val="commonGender"/><feat att="definiteness" val="definite"/><feat att="grammaticalNumber" val="singular"/><feat att="case" val="genitiveCase"/>
<FormRepresentation> <feat att="writtenForm" val="årbogens"/> <feat att="inflectionalParadigm" val="MFG0033"/> <feat att="officiallyApproved" val="yes"/> <feat att="frequency" val=".1071"/></FormRepresentation></WordForm>
<WordForm><feat att="grammaticalGender" val="commonGender"/><feat att="definiteness" val="definite"/><feat att="grammaticalNumber" val="plural"/><feat att="case" val="unspecified"/>
<FormRepresentation> <feat att="writtenForm" val="årbøgerne"/> <feat att="inflectionalParadigm" val="MFG0033"/> <feat att="officiallyApproved" val="yes"/> <feat att="frequency" val="0.0"/></FormRepresentation></WordForm>
<WordForm><feat att="grammaticalGender" val="commonGender"/><feat att="definiteness" val="definite"/><feat att="grammaticalNumber" val="plural"/><feat att="case" val="genitiveCase"/>
<FormRepresentation> <feat att="writtenForm" val="årbøgernes"/> <feat att="inflectionalParadigm" val="MFG0033"/> <feat att="officiallyApproved" val="yes"/> <feat att="frequency" val="0.0"/></FormRepresentation></WordForm>
</LexicalEntry> 
<LexicalEntry><feat att="partOfSpeech" val="commonNoun"/> 
<feat att="id" val="GMU_ÅRE_1"/> 
<feat att="morphologicalUnitId" val="ÅRE"/> 
<feat att="originalSource" val="PAROLE"/> 
<feat att="independentWord" val="yes"/> 
<Lemma><FormRepresentation> <feat att="writtenForm" val="åre"/> <feat att="officiallyApproved" val="yes"/> 
<feat att="joiningElement" val="nil"/> 
<feat att="joiningElementResult" val="åre"/> 
</FormRepresentation> </Lemma> 
<WordForm><feat att="grammaticalGender" val="commonGender"/><feat att="definiteness" val="indefinite"/><feat att="grammaticalNumber" val="singular"/><feat att="case" val="unspecified"/>
<FormRepresentation> <feat att="writtenForm" val="åre"/> <feat att="inflectionalParadigm" val="MFG0076"/> <feat att="officiallyApproved" val="yes"/> <feat att="frequency" val="3.1071"/></FormRepresentation></WordForm>
<WordForm><feat att="grammaticalGender" val="commonGender"/><feat att="definiteness" val="indefinite"/><feat att="grammaticalNumber" val="singular"/><feat att="case" val="genitiveCase"/>
<FormRepresentation> <feat att="writtenForm" val="åres"/> <feat att="inflectionalParadigm" val="MFG0076"/> <feat att="officiallyApproved" val="yes"/> <feat att="frequency" val=".0536"/></FormRepresentation></WordForm>
<WordForm><feat att="grammaticalGender" val="commonGender"/><feat att="definiteness" val="indefinite"/><feat att="grammaticalNumber" val="plural"/><feat att="case" val="unspecified"/>
<FormRepresentation> <feat att="writtenForm" val="årer"/> <feat att="inflectionalParadigm" val="MFG0076"/> <feat att="officiallyApproved" val="yes"/> <feat att="frequency" val="2.5714"/></FormRepresentation></WordForm>
<WordForm><feat att="grammaticalGender" val="commonGender"/><feat att="definiteness" val="indefinite"/><feat att="grammaticalNumber" val="plural"/><feat att="case" val="genitiveCase"/>
<FormRepresentation> <feat att="writtenForm" val="årers"/> <feat att="inflectionalParadigm" val="MFG0076"/> <feat att="officiallyApproved" val="yes"/> <feat att="frequency" val=".0179"/></FormRepresentation></WordForm>
<WordForm><feat att="grammaticalGender" val="commonGender"/><feat att="definiteness" val="definite"/><feat att="grammaticalNumber" val="singular"/><feat att="case" val="unspecified"/>
<FormRepresentation> <feat att="writtenForm" val="åren"/> <feat att="inflectionalParadigm" val="MFG0076"/> <feat att="officiallyApproved" val="yes"/> <feat att="frequency" val=".8393"/></FormRepresentation></WordForm>
<WordForm><feat att="grammaticalGender" val="commonGender"/><feat att="definiteness" val="definite"/><feat att="grammaticalNumber" val="singular"/><feat att="case" val="genitiveCase"/>
<FormRepresentation> <feat att="writtenForm" val="årens"/> <feat att="inflectionalParadigm" val="MFG0076"/> <feat att="officiallyApproved" val="yes"/> <feat att="frequency" val="0.0"/></FormRepresentation></WordForm>
<WordForm><feat att="grammaticalGender" val="commonGender"/><feat att="definiteness" val="definite"/><feat att="grammaticalNumber" val="plural"/><feat att="case" val="unspecified"/>
<FormRepresentation> <feat att="writtenForm" val="årerne"/> <feat att="inflectionalParadigm" val="MFG0076"/> <feat att="officiallyApproved" val="yes"/> <feat att="frequency" val="3.1786"/></FormRepresentation></WordForm>
<WordForm><feat att="grammaticalGender" val="commonGender"/><feat att="definiteness" val="definite"/><feat att="grammaticalNumber" val="plural"/><feat att="case" val="genitiveCase"/>
<FormRepresentation> <feat att="writtenForm" val="årernes"/> <feat att="inflectionalParadigm" val="MFG0076"/> <feat att="officiallyApproved" val="yes"/> <feat att="frequency" val=".0893"/></FormRepresentation></WordForm>
</LexicalEntry> 
<LexicalEntry><feat att="partOfSpeech" val="commonNoun"/> 
<feat att="id" val="GMU_ÅREBETÆNDELSE_1"/> 
<feat att="morphologicalUnitId" val="ÅREBETÆNDELSE"/> 
<feat att="originalSource" val="DDO"/> 
<feat att="independentWord" val="yes"/> 
<feat att="decomposition" val="åre+betændelse"/> 
<Lemma><FormRepresentation> <feat att="writtenForm" val="årebetændelse"/> <feat att="officiallyApproved" val="yes"/> 
<feat att="joiningElement" val="Not analyzed"/> 
</FormRepresentation> </Lemma> 
<WordForm><feat att="grammaticalGender" val="commonGender"/><feat att="definiteness" val="indefinite"/><feat att="grammaticalNumber" val="singular"/><feat att="case" val="unspecified"/>
<FormRepresentation> <feat att="writtenForm" val="årebetændelse"/> <feat att="inflectionalParadigm" val="MFG0076"/> <feat att="officiallyApproved" val="yes"/> <feat att="frequency" val=".25"/></FormRepresentation></WordForm>
<WordForm><feat att="grammaticalGender" val="commonGender"/><feat att="definiteness" val="indefinite"/><feat att="grammaticalNumber" val="singular"/><feat att="case" val="genitiveCase"/>
<FormRepresentation> <feat att="writtenForm" val="årebetændelses"/> <feat att="inflectionalParadigm" val="MFG0076"/> <feat att="officiallyApproved" val="yes"/> <feat att="frequency" val="0.0"/></FormRepresentation></WordForm>
<WordForm><feat att="grammaticalGender" val="commonGender"/><feat att="definiteness" val="indefinite"/><feat att="grammaticalNumber" val="plural"/><feat att="case" val="unspecified"/>
<FormRepresentation> <feat att="writtenForm" val="årebetændelser"/> <feat att="inflectionalParadigm" val="MFG0076"/> <feat att="officiallyApproved" val="yes"/> <feat att="frequency" val="0.0"/></FormRepresentation></WordForm>
<WordForm><feat att="grammaticalGender" val="commonGender"/><feat att="definiteness" val="indefinite"/><feat att="grammaticalNumber" val="plural"/><feat att="case" val="genitiveCase"/>
<FormRepresentation> <feat att="writtenForm" val="årebetændelsers"/> <feat att="inflectionalParadigm" val="MFG0076"/> <feat att="officiallyApproved" val="yes"/> <feat att="frequency" val="0.0"/></FormRepresentation></WordForm>
<WordForm><feat att="grammaticalGender" val="commonGender"/><feat att="definiteness" val="definite"/><feat att="grammaticalNumber" val="singular"/><feat att="case" val="unspecified"/>
<FormRepresentation> <feat att="writtenForm" val="årebetændelsen"/> <feat att="inflectionalParadigm" val="MFG0076"/> <feat att="officiallyApproved" val="yes"/> <feat att="frequency" val="0.0"/></FormRepresentation></WordForm>
<WordForm><feat att="grammaticalGender" val="commonGender"/><feat att="definiteness" val="definite"/><feat att="grammaticalNumber" val="singular"/><feat att="case" val="genitiveCase"/>
<FormRepresentation> <feat att="writtenForm" val="årebetændelsens"/> <feat att="inflectionalParadigm" val="MFG0076"/> <feat att="officiallyApproved" val="yes"/> <feat att="frequency" val="0.0"/></FormRepresentation></WordForm>
<WordForm><feat att="grammaticalGender" val="commonGender"/><feat att="definiteness" val="definite"/><feat att="grammaticalNumber" val="plural"/><feat att="case" val="unspecified"/>
<FormRepresentation> <feat att="writtenForm" val="årebetændelserne"/> <feat att="inflectionalParadigm" val="MFG0076"/> <feat att="officiallyApproved" val="yes"/> <feat att="frequency" val="0.0"/></FormRepresentation></WordForm>
<WordForm><feat att="grammaticalGender" val="commonGender"/><feat att="definiteness" val="definite"/><feat att="grammaticalNumber" val="plural"/><feat att="case" val="genitiveCase"/>
<FormRepresentation> <feat att="writtenForm" val="årebetændelsernes"/> <feat att="inflectionalParadigm" val="MFG0076"/> <feat att="officiallyApproved" val="yes"/> <feat att="frequency" val="0.0"/></FormRepresentation></WordForm>
</LexicalEntry> 
<LexicalEntry><feat att="partOfSpeech" val="commonNoun"/> 
<feat att="id" val="GMU_ÅREFORKALKNING_1"/> 
<feat att="morphologicalUnitId" val="ÅREFORKALKNING"/> 
<feat att="originalSource" val="PAROLE"/> 
<feat att="independentWord" val="yes"/> 
<feat att="decomposition" val="åre+forkalkning"/> 
<Lemma><FormRepresentation> <feat att="writtenForm" val="åreforkalkning"/> <feat att="officiallyApproved" val="yes"/> 
<feat att="joiningElement" val="Not analyzed"/> 
</FormRepresentation> </Lemma> 
<WordForm><feat att="grammaticalGender" val="commonGender"/><feat att="definiteness" val="indefinite"/><feat att="grammaticalNumber" val="singular"/><feat att="case" val="unspecified"/>
<FormRepresentation> <feat att="writtenForm" val="åreforkalkning"/> <feat att="inflectionalParadigm" val="MFG0016"/> <feat att="officiallyApproved" val="yes"/> <feat att="frequency" val="2.3393"/></FormRepresentation></WordForm>
<WordForm><feat att="grammaticalGender" val="commonGender"/><feat att="definiteness" val="indefinite"/><feat att="grammaticalNumber" val="singular"/><feat att="case" val="genitiveCase"/>
<FormRepresentation> <feat att="writtenForm" val="åreforkalknings"/> <feat att="inflectionalParadigm" val="MFG0016"/> <feat att="officiallyApproved" val="yes"/> <feat att="frequency" val="0.0"/></FormRepresentation></WordForm>
<WordForm><feat att="grammaticalGender" val="commonGender"/><feat att="definiteness" val="indefinite"/><feat att="grammaticalNumber" val="plural"/><feat att="case" val="unspecified"/>
<FormRepresentation> <feat att="writtenForm" val="åreforkalkninger"/> <feat att="inflectionalParadigm" val="MFG0016"/> <feat att="officiallyApproved" val="yes"/> <feat att="frequency" val=".0714"/></FormRepresentation></WordForm>
<WordForm><feat att="grammaticalGender" val="commonGender"/><feat att="definiteness" val="indefinite"/><feat att="grammaticalNumber" val="plural"/><feat att="case" val="genitiveCase"/>
<FormRepresentation> <feat att="writtenForm" val="åreforkalkningers"/> <feat att="inflectionalParadigm" val="MFG0016"/> <feat att="officiallyApproved" val="yes"/> <feat att="frequency" val="0.0"/></FormRepresentation></WordForm>
<WordForm><feat att="grammaticalGender" val="commonGender"/><feat att="definiteness" val="definite"/><feat att="grammaticalNumber" val="singular"/><feat att="case" val="unspecified"/>
<FormRepresentation> <feat att="writtenForm" val="åreforkalkningen"/> <feat att="inflectionalParadigm" val="MFG0016"/> <feat att="officiallyApproved" val="yes"/> <feat att="frequency" val=".0893"/></FormRepresentation></WordForm>
<WordForm><feat att="grammaticalGender" val="commonGender"/><feat att="definiteness" val="definite"/><feat att="grammaticalNumber" val="singular"/><feat att="case" val="genitiveCase"/>
<FormRepresentation> <feat att="writtenForm" val="åreforkalkningens"/> <feat att="inflectionalParadigm" val="MFG0016"/> <feat att="officiallyApproved" val="yes"/> <feat att="frequency" val="0.0"/></FormRepresentation></WordForm>
<WordForm><feat att="grammaticalGender" val="commonGender"/><feat att="definiteness" val="definite"/><feat att="grammaticalNumber" val="plural"/><feat att="case" val="unspecified"/>
<FormRepresentation> <feat att="writtenForm" val="åreforkalkningerne"/> <feat att="inflectionalParadigm" val="MFG0016"/> <feat att="officiallyApproved" val="yes"/> <feat att="frequency" val="0.0"/></FormRepresentation></WordForm>
<WordForm><feat att="grammaticalGender" val="commonGender"/><feat att="definiteness" val="definite"/><feat att="grammaticalNumber" val="plural"/><feat att="case" val="genitiveCase"/>
<FormRepresentation> <feat att="writtenForm" val="åreforkalkningernes"/> <feat att="inflectionalParadigm" val="MFG0016"/> <feat att="officiallyApproved" val="yes"/> <feat att="frequency" val="0.0"/></FormRepresentation></WordForm>
</LexicalEntry> 
<LexicalEntry><feat att="partOfSpeech" val="commonNoun"/> 
<feat att="id" val="GMU_ÅREFORKALKNINGSLÆSION_1"/> 
<feat att="morphologicalUnitId" val="ÅREFORKALKNINGSLÆSION"/> 
<feat att="originalSource" val="ONTOQUERY"/> 
<feat att="independentWord" val="yes"/> 
<feat att="decomposition" val="åreforkalkning+s+læsion"/> 
<Lemma><FormRepresentation> <feat att="writtenForm" val="åreforkalkningslæsion"/> <feat att="officiallyApproved" val="yes"/> 
<feat att="joiningElement" val="Not analyzed"/> 
</FormRepresentation> </Lemma> 
<WordForm><feat att="grammaticalGender" val="commonGender"/><feat att="definiteness" val="indefinite"/><feat att="grammaticalNumber" val="singular"/><feat att="case" val="unspecified"/>
<FormRepresentation> <feat att="writtenForm" val="åreforkalkningslæsion"/> <feat att="inflectionalParadigm" val="MFG0016"/> <feat att="officiallyApproved" val="yes"/> <feat att="frequency" val="0.0"/></FormRepresentation></WordForm>
<WordForm><feat att="grammaticalGender" val="commonGender"/><feat att="definiteness" val="indefinite"/><feat att="grammaticalNumber" val="singular"/><feat att="case" val="genitiveCase"/>
<FormRepresentation> <feat att="writtenForm" val="åreforkalkningslæsions"/> <feat att="inflectionalParadigm" val="MFG0016"/> <feat att="officiallyApproved" val="yes"/> <feat att="frequency" val="0.0"/></FormRepresentation></WordForm>
<WordForm><feat att="grammaticalGender" val="commonGender"/><feat att="definiteness" val="indefinite"/><feat att="grammaticalNumber" val="plural"/><feat att="case" val="unspecified"/>
<FormRepresentation> <feat att="writtenForm" val="åreforkalkningslæsioner"/> <feat att="inflectionalParadigm" val="MFG0016"/> <feat att="officiallyApproved" val="yes"/> <feat att="frequency" val="0.0"/></FormRepresentation></WordForm>
<WordForm><feat att="grammaticalGender" val="commonGender"/><feat att="definiteness" val="indefinite"/><feat att="grammaticalNumber" val="plural"/><feat att="case" val="genitiveCase"/>
<FormRepresentation> <feat att="writtenForm" val="åreforkalkningslæsioners"/> <feat att="inflectionalParadigm" val="MFG0016"/> <feat att="officiallyApproved" val="yes"/> <feat att="frequency" val="0.0"/></FormRepresentation></WordForm>
<WordForm><feat att="grammaticalGender" val="commonGender"/><feat att="definiteness" val="definite"/><feat att="grammaticalNumber" val="singular"/><feat att="case" val="unspecified"/>
<FormRepresentation> <feat att="writtenForm" val="åreforkalkningslæsionen"/> <feat att="inflectionalParadigm" val="MFG0016"/> <feat att="officiallyApproved" val="yes"/> <feat att="frequency" val="0.0"/></FormRepresentation></WordForm>
<WordForm><feat att="grammaticalGender" val="commonGender"/><feat att="definiteness" val="definite"/><feat att="grammaticalNumber" val="singular"/><feat att="case" val="genitiveCase"/>
<FormRepresentation> <feat att="writtenForm" val="åreforkalkningslæsionens"/> <feat att="inflectionalParadigm" val="MFG0016"/> <feat att="officiallyApproved" val="yes"/> <feat att="frequency" val="0.0"/></FormRepresentation></WordForm>
<WordForm><feat att="grammaticalGender" val="commonGender"/><feat att="definiteness" val="definite"/><feat att="grammaticalNumber" val="plural"/><feat att="case" val="unspecified"/>
<FormRepresentation> <feat att="writtenForm" val="åreforkalkningslæsionerne"/> <feat att="inflectionalParadigm" val="MFG0016"/> <feat att="officiallyApproved" val="yes"/> <feat att="frequency" val="0.0"/></FormRepresentation></WordForm>
<WordForm><feat att="grammaticalGender" val="commonGender"/><feat att="definiteness" val="definite"/><feat att="grammaticalNumber" val="plural"/><feat att="case" val="genitiveCase"/>
<FormRepresentation> <feat att="writtenForm" val="åreforkalkningslæsionernes"/> <feat att="inflectionalParadigm" val="MFG0016"/> <feat att="officiallyApproved" val="yes"/> <feat att="frequency" val="0.0"/></FormRepresentation></WordForm>
</LexicalEntry> 
<LexicalEntry><feat att="partOfSpeech" val="commonNoun"/> 
<feat att="id" val="GMU_ÅREFORKALKNINGSSYGDOM_1"/> 
<feat att="morphologicalUnitId" val="ÅREFORKALKNINGSSYGDOM"/> 
<feat att="originalSource" val="ONTOQUERY"/> 
<feat att="independentWord" val="yes"/> 
<feat att="decomposition" val="åreforkalkning+s+sygdom"/> 
<Lemma><FormRepresentation> <feat att="writtenForm" val="åreforkalkningssygdom"/> <feat att="officiallyApproved" val="yes"/> 
<feat att="joiningElement" val="Not analyzed"/> 
</FormRepresentation> </Lemma> 
<WordForm><feat att="grammaticalGender" val="commonGender"/><feat att="definiteness" val="indefinite"/><feat att="grammaticalNumber" val="singular"/><feat att="case" val="unspecified"/>
<FormRepresentation> <feat att="writtenForm" val="åreforkalkningssygdom"/> <feat att="inflectionalParadigm" val="MFG0071"/> <feat att="officiallyApproved" val="yes"/> <feat att="frequency" val="0.0"/></FormRepresentation></WordForm>
<WordForm><feat att="grammaticalGender" val="commonGender"/><feat att="definiteness" val="indefinite"/><feat att="grammaticalNumber" val="singular"/><feat att="case" val="genitiveCase"/>
<FormRepresentation> <feat att="writtenForm" val="åreforkalkningssygdoms"/> <feat att="inflectionalParadigm" val="MFG0071"/> <feat att="officiallyApproved" val="yes"/> <feat att="frequency" val="0.0"/></FormRepresentation></WordForm>
<WordForm><feat att="grammaticalGender" val="commonGender"/><feat att="definiteness" val="indefinite"/><feat att="grammaticalNumber" val="plural"/><feat att="case" val="unspecified"/>
<FormRepresentation> <feat att="writtenForm" val="åreforkalkningssygdomme"/> <feat att="inflectionalParadigm" val="MFG0071"/> <feat att="officiallyApproved" val="yes"/> <feat att="frequency" val=".0357"/></FormRepresentation></WordForm>
<WordForm><feat att="grammaticalGender" val="commonGender"/><feat att="definiteness" val="indefinite"/><feat att="grammaticalNumber" val="plural"/><feat att="case" val="genitiveCase"/>
<FormRepresentation> <feat att="writtenForm" val="åreforkalkningssygdommes"/> <feat att="inflectionalParadigm" val="MFG0071"/> <feat att="officiallyApproved" val="yes"/> <feat att="frequency" val="0.0"/></FormRepresentation></WordForm>
<WordForm><feat att="grammaticalGender" val="commonGender"/><feat att="definiteness" val="definite"/><feat att="grammaticalNumber" val="singular"/><feat att="case" val="unspecified"/>
<FormRepresentation> <feat att="writtenForm" val="åreforkalkningssygdommen"/> <feat att="inflectionalParadigm" val="MFG0071"/> <feat att="officiallyApproved" val="yes"/> <feat att="frequency" val=".0179"/></FormRepresentation></WordForm>
<WordForm><feat att="grammaticalGender" val="commonGender"/><feat att="definiteness" val="definite"/><feat att="grammaticalNumber" val="singular"/><feat att="case" val="genitiveCase"/>
<FormRepresentation> <feat att="writtenForm" val="åreforkalkningssygdommens"/> <feat att="inflectionalParadigm" val="MFG0071"/> <feat att="officiallyApproved" val="yes"/> <feat att="frequency" val="0.0"/></FormRepresentation></WordForm>
<WordForm><feat att="grammaticalGender" val="commonGender"/><feat att="definiteness" val="definite"/><feat att="grammaticalNumber" val="plural"/><feat att="case" val="unspecified"/>
<FormRepresentation> <feat att="writtenForm" val="åreforkalkningssygdommene"/> <feat att="inflectionalParadigm" val="MFG0071"/> <feat att="officiallyApproved" val="yes"/> <feat att="frequency" val=".0179"/></FormRepresentation></WordForm>
<WordForm><feat att="grammaticalGender" val="commonGender"/><feat att="definiteness" val="definite"/><feat att="grammaticalNumber" val="plural"/><feat att="case" val="genitiveCase"/>
<FormRepresentation> <feat att="writtenForm" val="åreforkalkningssygdommenes"/> <feat att="inflectionalParadigm" val="MFG0071"/> <feat att="officiallyApproved" val="yes"/> <feat att="frequency" val="0.0"/></FormRepresentation></WordForm>
</LexicalEntry> 
<LexicalEntry><feat att="partOfSpeech" val="commonNoun"/> 
<feat att="id" val="GMU_ÅREHINDE_1"/> 
<feat att="morphologicalUnitId" val="ÅREHINDE"/> 
<feat att="originalSource" val="DDO"/> 
<feat att="independentWord" val="yes"/> 
<feat att="decomposition" val="åre+hinde"/> 
<Lemma><FormRepresentation> <feat att="writtenForm" val="årehinde"/> <feat att="officiallyApproved" val="yes"/> 
<feat att="joiningElement" val="Not analyzed"/> 
</FormRepresentation> </Lemma> 
<WordForm><feat att="grammaticalGender" val="commonGender"/><feat att="definiteness" val="indefinite"/><feat att="grammaticalNumber" val="singular"/><feat att="case" val="unspecified"/>
<FormRepresentation> <feat att="writtenForm" val="årehinde"/> <feat att="inflectionalParadigm" val="MFG0076"/> <feat att="officiallyApproved" val="yes"/> <feat att="frequency" val="0.0"/></FormRepresentation></WordForm>
<WordForm><feat att="grammaticalGender" val="commonGender"/><feat att="definiteness" val="indefinite"/><feat att="grammaticalNumber" val="singular"/><feat att="case" val="genitiveCase"/>
<FormRepresentation> <feat att="writtenForm" val="årehindes"/> <feat att="inflectionalParadigm" val="MFG0076"/> <feat att="officiallyApproved" val="yes"/> <feat att="frequency" val="0.0"/></FormRepresentation></WordForm>
<WordForm><feat att="grammaticalGender" val="commonGender"/><feat att="definiteness" val="indefinite"/><feat att="grammaticalNumber" val="plural"/><feat att="case" val="unspecified"/>
<FormRepresentation> <feat att="writtenForm" val="årehinder"/> <feat att="inflectionalParadigm" val="MFG0076"/> <feat att="officiallyApproved" val="yes"/> <feat att="frequency" val="0.0"/></FormRepresentation></WordForm>
<WordForm><feat att="grammaticalGender" val="commonGender"/><feat att="definiteness" val="indefinite"/><feat att="grammaticalNumber" val="plural"/><feat att="case" val="genitiveCase"/>
<FormRepresentation> <feat att="writtenForm" val="årehinders"/> <feat att="inflectionalParadigm" val="MFG0076"/> <feat att="officiallyApproved" val="yes"/> <feat att="frequency" val="0.0"/></FormRepresentation></WordForm>
<WordForm><feat att="grammaticalGender" val="commonGender"/><feat att="definiteness" val="definite"/><feat att="grammaticalNumber" val="singular"/><feat att="case" val="unspecified"/>
<FormRepresentation> <feat att="writtenForm" val="årehinden"/> <feat att="inflectionalParadigm" val="MFG0076"/> <feat att="officiallyApproved" val="yes"/> <feat att="frequency" val=".1071"/></FormRepresentation></WordForm>
<WordForm><feat att="grammaticalGender" val="commonGender"/><feat att="definiteness" val="definite"/><feat att="grammaticalNumber" val="singular"/><feat att="case" val="genitiveCase"/>
<FormRepresentation> <feat att="writtenForm" val="årehindens"/> <feat att="inflectionalParadigm" val="MFG0076"/> <feat att="officiallyApproved" val="yes"/> <feat att="frequency" val="0.0"/></FormRepresentation></WordForm>
<WordForm><feat att="grammaticalGender" val="commonGender"/><feat att="definiteness" val="definite"/><feat att="grammaticalNumber" val="plural"/><feat att="case" val="unspecified"/>
<FormRepresentation> <feat att="writtenForm" val="årehinderne"/> <feat att="inflectionalParadigm" val="MFG0076"/> <feat att="officiallyApproved" val="yes"/> <feat att="frequency" val="0.0"/></FormRepresentation></WordForm>
<WordForm><feat att="grammaticalGender" val="commonGender"/><feat att="definiteness" val="definite"/><feat att="grammaticalNumber" val="plural"/><feat att="case" val="genitiveCase"/>
<FormRepresentation> <feat att="writtenForm" val="årehindernes"/> <feat att="inflectionalParadigm" val="MFG0076"/> <feat att="officiallyApproved" val="yes"/> <feat att="frequency" val="0.0"/></FormRepresentation></WordForm>
</LexicalEntry> 
<LexicalEntry><feat att="partOfSpeech" val="commonNoun"/> 
<feat att="id" val="GMU_ÅREKNUDE_1"/> 
<feat att="morphologicalUnitId" val="ÅREKNUDE"/> 
<feat att="originalSource" val="PAROLE"/> 
<feat att="independentWord" val="yes"/> 
<feat att="decomposition" val="åre+knude"/> 
<Lemma><FormRepresentation> <feat att="writtenForm" val="åreknude"/> <feat att="officiallyApproved" val="yes"/> 
<feat att="joiningElement" val="nil"/> 
<feat att="joiningElementResult" val="åreknude"/> 
</FormRepresentation> </Lemma> 
<WordForm><feat att="grammaticalGender" val="commonGender"/><feat att="definiteness" val="indefinite"/><feat att="grammaticalNumber" val="singular"/><feat att="case" val="unspecified"/>
<FormRepresentation> <feat att="writtenForm" val="åreknude"/> <feat att="inflectionalParadigm" val="MFG0076"/> <feat att="officiallyApproved" val="yes"/> <feat att="frequency" val=".0714"/></FormRepresentation></WordForm>
<WordForm><feat att="grammaticalGender" val="commonGender"/><feat att="definiteness" val="indefinite"/><feat att="grammaticalNumber" val="singular"/><feat att="case" val="genitiveCase"/>
<FormRepresentation> <feat att="writtenForm" val="åreknudes"/> <feat att="inflectionalParadigm" val="MFG0076"/> <feat att="officiallyApproved" val="yes"/> <feat att="frequency" val="0.0"/></FormRepresentation></WordForm>
<WordForm><feat att="grammaticalGender" val="commonGender"/><feat att="definiteness" val="indefinite"/><feat att="grammaticalNumber" val="plural"/><feat att="case" val="unspecified"/>
<FormRepresentation> <feat att="writtenForm" val="åreknuder"/> <feat att="inflectionalParadigm" val="MFG0076"/> <feat att="officiallyApproved" val="yes"/> <feat att="frequency" val="1.3036"/></FormRepresentation></WordForm>
<WordForm><feat att="grammaticalGender" val="commonGender"/><feat att="definiteness" val="indefinite"/><feat att="grammaticalNumber" val="plural"/><feat att="case" val="genitiveCase"/>
<FormRepresentation> <feat att="writtenForm" val="åreknuders"/> <feat att="inflectionalParadigm" val="MFG0076"/> <feat att="officiallyApproved" val="yes"/> <feat att="frequency" val="0.0"/></FormRepresentation></WordForm>
<WordForm><feat att="grammaticalGender" val="commonGender"/><feat att="definiteness" val="definite"/><feat att="grammaticalNumber" val="singular"/><feat att="case" val="unspecified"/>
<FormRepresentation> <feat att="writtenForm" val="åreknuden"/> <feat att="inflectionalParadigm" val="MFG0076"/> <feat att="officiallyApproved" val="yes"/> <feat att="frequency" val=".0179"/></FormRepresentation></WordForm>
<WordForm><feat att="grammaticalGender" val="commonGender"/><feat att="definiteness" val="definite"/><feat att="grammaticalNumber" val="singular"/><feat att="case" val="genitiveCase"/>
<FormRepresentation> <feat att="writtenForm" val="åreknudens"/> <feat att="inflectionalParadigm" val="MFG0076"/> <feat att="officiallyApproved" val="yes"/> <feat att="frequency" val="0.0"/></FormRepresentation></WordForm>
<WordForm><feat att="grammaticalGender" val="commonGender"/><feat att="definiteness" val="definite"/><feat att="grammaticalNumber" val="plural"/><feat att="case" val="unspecified"/>
<FormRepresentation> <feat att="writtenForm" val="åreknuderne"/> <feat att="inflectionalParadigm" val="MFG0076"/> <feat att="officiallyApproved" val="yes"/> <feat att="frequency" val=".0714"/></FormRepresentation></WordForm>
<WordForm><feat att="grammaticalGender" val="commonGender"/><feat att="definiteness" val="definite"/><feat att="grammaticalNumber" val="plural"/><feat att="case" val="genitiveCase"/>
<FormRepresentation> <feat att="writtenForm" val="åreknudernes"/> <feat att="inflectionalParadigm" val="MFG0076"/> <feat att="officiallyApproved" val="yes"/> <feat att="frequency" val="0.0"/></FormRepresentation></WordForm>
</LexicalEntry> 
<LexicalEntry><feat att="partOfSpeech" val="commonNoun"/> 
<feat att="id" val="GMU_ÅRELADNING_1"/> 
<feat att="morphologicalUnitId" val="ÅRELADNING"/> 
<feat att="originalSource" val="PAROLE"/> 
<feat att="independentWord" val="yes"/> 
<feat att="decomposition" val="åre+ladning"/> 
<Lemma><FormRepresentation> <feat att="writtenForm" val="åreladning"/> <feat att="officiallyApproved" val="yes"/> 
<feat att="joiningElement" val="Not analyzed"/> 
</FormRepresentation> </Lemma> 
<WordForm><feat att="grammaticalGender" val="commonGender"/><feat att="definiteness" val="indefinite"/><feat att="grammaticalNumber" val="singular"/><feat att="case" val="unspecified"/>
<FormRepresentation> <feat att="writtenForm" val="åreladning"/> <feat att="inflectionalParadigm" val="MFG0016"/> <feat att="officiallyApproved" val="yes"/> <feat att="frequency" val=".6429"/></FormRepresentation></WordForm>
<WordForm><feat att="grammaticalGender" val="commonGender"/><feat att="definiteness" val="indefinite"/><feat att="grammaticalNumber" val="singular"/><feat att="case" val="genitiveCase"/>
<FormRepresentation> <feat att="writtenForm" val="åreladnings"/> <feat att="inflectionalParadigm" val="MFG0016"/> <feat att="officiallyApproved" val="yes"/> <feat att="frequency" val="0.0"/></FormRepresentation></WordForm>
<WordForm><feat att="grammaticalGender" val="commonGender"/><feat att="definiteness" val="indefinite"/><feat att="grammaticalNumber" val="plural"/><feat att="case" val="unspecified"/>
<FormRepresentation> <feat att="writtenForm" val="åreladninger"/> <feat att="inflectionalParadigm" val="MFG0016"/> <feat att="officiallyApproved" val="yes"/> <feat att="frequency" val=".1071"/></FormRepresentation></WordForm>
<WordForm><feat att="grammaticalGender" val="commonGender"/><feat att="definiteness" val="indefinite"/><feat att="grammaticalNumber" val="plural"/><feat att="case" val="genitiveCase"/>
<FormRepresentation> <feat att="writtenForm" val="åreladningers"/> <feat att="inflectionalParadigm" val="MFG0016"/> <feat att="officiallyApproved" val="yes"/> <feat att="frequency" val="0.0"/></FormRepresentation></WordForm>
<WordForm><feat att="grammaticalGender" val="commonGender"/><feat att="definiteness" val="definite"/><feat att="grammaticalNumber" val="singular"/><feat att="case" val="unspecified"/>
<FormRepresentation> <feat att="writtenForm" val="åreladningen"/> <feat att="inflectionalParadigm" val="MFG0016"/> <feat att="officiallyApproved" val="yes"/> <feat att="frequency" val=".0357"/></FormRepresentation></WordForm>
<WordForm><feat att="grammaticalGender" val="commonGender"/><feat att="definiteness" val="definite"/><feat att="grammaticalNumber" val="singular"/><feat att="case" val="genitiveCase"/>
<FormRepresentation> <feat att="writtenForm" val="åreladningens"/> <feat att="inflectionalParadigm" val="MFG0016"/> <feat att="officiallyApproved" val="yes"/> <feat att="frequency" val=".0179"/></FormRepresentation></WordForm>
<WordForm><feat att="grammaticalGender" val="commonGender"/><feat att="definiteness" val="definite"/><feat att="grammaticalNumber" val="plural"/><feat att="case" val="unspecified"/>
<FormRepresentation> <feat att="writtenForm" val="åreladningerne"/> <feat att="inflectionalParadigm" val="MFG0016"/> <feat att="officiallyApproved" val="yes"/> <feat att="frequency" val="0.0"/></FormRepresentation></WordForm>
<WordForm><feat att="grammaticalGender" val="commonGender"/><feat att="definiteness" val="definite"/><feat att="grammaticalNumber" val="plural"/><feat att="case" val="genitiveCase"/>
<FormRepresentation> <feat att="writtenForm" val="åreladningernes"/> <feat att="inflectionalParadigm" val="MFG0016"/> <feat att="officiallyApproved" val="yes"/> <feat att="frequency" val="0.0"/></FormRepresentation></WordForm>
</LexicalEntry> 
<LexicalEntry><feat att="partOfSpeech" val="commonNoun"/> 
<feat att="id" val="GMU_ÅREMÅL_1"/> 
<feat att="morphologicalUnitId" val="ÅREMÅL"/> 
<feat att="originalSource" val="PAROLE"/> 
<feat att="independentWord" val="yes"/> 
<feat att="decomposition" val="år+e+mål"/> 
<Lemma><FormRepresentation> <feat att="writtenForm" val="åremål"/> <feat att="officiallyApproved" val="yes"/> 
<feat att="joiningElement" val="Not analyzed"/> 
</FormRepresentation> </Lemma> 
<WordForm><feat att="grammaticalGender" val="neuter"/><feat att="definiteness" val="indefinite"/><feat att="grammaticalNumber" val="singular"/><feat att="case" val="unspecified"/>
<FormRepresentation> <feat att="writtenForm" val="åremål"/> <feat att="inflectionalParadigm" val="MFG0040"/> <feat att="officiallyApproved" val="yes"/> <feat att="frequency" val="1.1786"/></FormRepresentation></WordForm>
<WordForm><feat att="grammaticalGender" val="neuter"/><feat att="definiteness" val="indefinite"/><feat att="grammaticalNumber" val="singular"/><feat att="case" val="genitiveCase"/>
<FormRepresentation> <feat att="writtenForm" val="åremåls"/> <feat att="inflectionalParadigm" val="MFG0040"/> <feat att="officiallyApproved" val="yes"/> <feat att="frequency" val="0.0"/></FormRepresentation></WordForm>
<WordForm><feat att="grammaticalGender" val="neuter"/><feat att="definiteness" val="indefinite"/><feat att="grammaticalNumber" val="plural"/><feat att="case" val="unspecified"/>
<FormRepresentation> <feat att="writtenForm" val="åremål"/> <feat att="inflectionalParadigm" val="MFG0040"/> <feat att="officiallyApproved" val="yes"/> <feat att="frequency" val="1.1786"/></FormRepresentation></WordForm>
<WordForm><feat att="grammaticalGender" val="neuter"/><feat att="definiteness" val="indefinite"/><feat att="grammaticalNumber" val="plural"/><feat att="case" val="genitiveCase"/>
<FormRepresentation> <feat att="writtenForm" val="åremåls"/> <feat att="inflectionalParadigm" val="MFG0040"/> <feat att="officiallyApproved" val="yes"/> <feat att="frequency" val="0.0"/></FormRepresentation></WordForm>
<WordForm><feat att="grammaticalGender" val="neuter"/><feat att="definiteness" val="definite"/><feat att="grammaticalNumber" val="singular"/><feat att="case" val="unspecified"/>
<FormRepresentation> <feat att="writtenForm" val="åremålet"/> <feat att="inflectionalParadigm" val="MFG0040"/> <feat att="officiallyApproved" val="yes"/> <feat att="frequency" val=".0536"/></FormRepresentation></WordForm>
<WordForm><feat att="grammaticalGender" val="neuter"/><feat att="definiteness" val="definite"/><feat att="grammaticalNumber" val="singular"/><feat att="case" val="genitiveCase"/>
<FormRepresentation> <feat att="writtenForm" val="åremålets"/> <feat att="inflectionalParadigm" val="MFG0040"/> <feat att="officiallyApproved" val="yes"/> <feat att="frequency" val="0.0"/></FormRepresentation></WordForm>
<WordForm><feat att="grammaticalGender" val="neuter"/><feat att="definiteness" val="definite"/><feat att="grammaticalNumber" val="plural"/><feat att="case" val="unspecified"/>
<FormRepresentation> <feat att="writtenForm" val="åremålene"/> <feat att="inflectionalParadigm" val="MFG0040"/> <feat att="officiallyApproved" val="yes"/> <feat att="frequency" val="0.0"/></FormRepresentation></WordForm>
<WordForm><feat att="grammaticalGender" val="neuter"/><feat att="definiteness" val="definite"/><feat att="grammaticalNumber" val="plural"/><feat att="case" val="genitiveCase"/>
<FormRepresentation> <feat att="writtenForm" val="åremålenes"/> <feat att="inflectionalParadigm" val="MFG0040"/> <feat att="officiallyApproved" val="yes"/> <feat att="frequency" val="0.0"/></FormRepresentation></WordForm>
</LexicalEntry> 
<LexicalEntry><feat att="partOfSpeech" val="commonNoun"/> 
<feat att="id" val="GMU_ÅREMÅLSANSÆTTELSE_1"/> 
<feat att="morphologicalUnitId" val="ÅREMÅLSANSÆTTELSE"/> 
<feat att="originalSource" val="DDO"/> 
<feat att="independentWord" val="yes"/> 
<feat att="decomposition" val="åremål+s+ansættelse"/> 
<Lemma><FormRepresentation> <feat att="writtenForm" val="åremålsansættelse"/> <feat att="officiallyApproved" val="yes"/> 
<feat att="joiningElement" val="Not analyzed"/> 
</FormRepresentation> </Lemma> 
<WordForm><feat att="grammaticalGender" val="commonGender"/><feat att="definiteness" val="indefinite"/><feat att="grammaticalNumber" val="singular"/><feat att="case" val="unspecified"/>
<FormRepresentation> <feat att="writtenForm" val="åremålsansættelse"/> <feat att="inflectionalParadigm" val="MFG0076"/> <feat att="officiallyApproved" val="yes"/> <feat att="frequency" val=".2143"/></FormRepresentation></WordForm>
<WordForm><feat att="grammaticalGender" val="commonGender"/><feat att="definiteness" val="indefinite"/><feat att="grammaticalNumber" val="singular"/><feat att="case" val="genitiveCase"/>
<FormRepresentation> <feat att="writtenForm" val="åremålsansættelses"/> <feat att="inflectionalParadigm" val="MFG0076"/> <feat att="officiallyApproved" val="yes"/> <feat att="frequency" val="0.0"/></FormRepresentation></WordForm>
<WordForm><feat att="grammaticalGender" val="commonGender"/><feat att="definiteness" val="indefinite"/><feat att="grammaticalNumber" val="plural"/><feat att="case" val="unspecified"/>
<FormRepresentation> <feat att="writtenForm" val="åremålsansættelser"/> <feat att="inflectionalParadigm" val="MFG0076"/> <feat att="officiallyApproved" val="yes"/> <feat att="frequency" val=".0357"/></FormRepresentation></WordForm>
<WordForm><feat att="grammaticalGender" val="commonGender"/><feat att="definiteness" val="indefinite"/><feat att="grammaticalNumber" val="plural"/><feat att="case" val="genitiveCase"/>
<FormRepresentation> <feat att="writtenForm" val="åremålsansættelsers"/> <feat att="inflectionalParadigm" val="MFG0076"/> <feat att="officiallyApproved" val="yes"/> <feat att="frequency" val="0.0"/></FormRepresentation></WordForm>
<WordForm><feat att="grammaticalGender" val="commonGender"/><feat att="definiteness" val="definite"/><feat att="grammaticalNumber" val="singular"/><feat att="case" val="unspecified"/>
<FormRepresentation> <feat att="writtenForm" val="åremålsansættelsen"/> <feat att="inflectionalParadigm" val="MFG0076"/> <feat att="officiallyApproved" val="yes"/> <feat att="frequency" val=".0179"/></FormRepresentation></WordForm>
<WordForm><feat att="grammaticalGender" val="commonGender"/><feat att="definiteness" val="definite"/><feat att="grammaticalNumber" val="singular"/><feat att="case" val="genitiveCase"/>
<FormRepresentation> <feat att="writtenForm" val="åremålsansættelsens"/> <feat att="inflectionalParadigm" val="MFG0076"/> <feat att="officiallyApproved" val="yes"/> <feat att="frequency" val="0.0"/></FormRepresentation></WordForm>
<WordForm><feat att="grammaticalGender" val="commonGender"/><feat att="definiteness" val="definite"/><feat att="grammaticalNumber" val="plural"/><feat att="case" val="unspecified"/>
<FormRepresentation> <feat att="writtenForm" val="åremålsansættelserne"/> <feat att="inflectionalParadigm" val="MFG0076"/> <feat att="officiallyApproved" val="yes"/> <feat att="frequency" val="0.0"/></FormRepresentation></WordForm>
<WordForm><feat att="grammaticalGender" val="commonGender"/><feat att="definiteness" val="definite"/><feat att="grammaticalNumber" val="plural"/><feat att="case" val="genitiveCase"/>
<FormRepresentation> <feat att="writtenForm" val="åremålsansættelsernes"/> <feat att="inflectionalParadigm" val="MFG0076"/> <feat att="officiallyApproved" val="yes"/> <feat att="frequency" val="0.0"/></FormRepresentation></WordForm>
</LexicalEntry> 
<LexicalEntry><feat att="partOfSpeech" val="commonNoun"/> 
<feat att="id" val="GMU_ÅRGANG_1"/> 
<feat att="morphologicalUnitId" val="ÅRGANG"/> 
<feat att="originalSource" val="PAROLE"/> 
<feat att="independentWord" val="yes"/> 
<Lemma><FormRepresentation> <feat att="writtenForm" val="årgang"/> <feat att="officiallyApproved" val="yes"/> 
<feat att="joiningElement" val="Not analyzed"/> 
</FormRepresentation> </Lemma> 
<WordForm><feat att="grammaticalGender" val="commonGender"/><feat att="definiteness" val="indefinite"/><feat att="grammaticalNumber" val="singular"/><feat att="case" val="unspecified"/>
<FormRepresentation> <feat att="writtenForm" val="årgang"/> <feat att="inflectionalParadigm" val="MFG0014"/> <feat att="officiallyApproved" val="yes"/> <feat att="frequency" val="9.8393"/></FormRepresentation></WordForm>
<WordForm><feat att="grammaticalGender" val="commonGender"/><feat att="definiteness" val="indefinite"/><feat att="grammaticalNumber" val="singular"/><feat att="case" val="genitiveCase"/>
<FormRepresentation> <feat att="writtenForm" val="årgangs"/> <feat att="inflectionalParadigm" val="MFG0014"/> <feat att="officiallyApproved" val="yes"/> <feat att="frequency" val=".1786"/></FormRepresentation></WordForm>
<WordForm><feat att="grammaticalGender" val="commonGender"/><feat att="definiteness" val="indefinite"/><feat att="grammaticalNumber" val="plural"/><feat att="case" val="unspecified"/>
<FormRepresentation> <feat att="writtenForm" val="årgange"/> <feat att="inflectionalParadigm" val="MFG0014"/> <feat att="officiallyApproved" val="yes"/> <feat att="frequency" val="6."/></FormRepresentation></WordForm>
<WordForm><feat att="grammaticalGender" val="commonGender"/><feat att="definiteness" val="indefinite"/><feat att="grammaticalNumber" val="plural"/><feat att="case" val="genitiveCase"/>
<FormRepresentation> <feat att="writtenForm" val="årganges"/> <feat att="inflectionalParadigm" val="MFG0014"/> <feat att="officiallyApproved" val="yes"/> <feat att="frequency" val=".0179"/></FormRepresentation></WordForm>
<WordForm><feat att="grammaticalGender" val="commonGender"/><feat att="definiteness" val="definite"/><feat att="grammaticalNumber" val="singular"/><feat att="case" val="unspecified"/>
<FormRepresentation> <feat att="writtenForm" val="årgangen"/> <feat att="inflectionalParadigm" val="MFG0014"/> <feat att="officiallyApproved" val="yes"/> <feat att="frequency" val=".5714"/></FormRepresentation></WordForm>
<WordForm><feat att="grammaticalGender" val="commonGender"/><feat att="definiteness" val="definite"/><feat att="grammaticalNumber" val="singular"/><feat att="case" val="genitiveCase"/>
<FormRepresentation> <feat att="writtenForm" val="årgangens"/> <feat att="inflectionalParadigm" val="MFG0014"/> <feat att="officiallyApproved" val="yes"/> <feat att="frequency" val=".1786"/></FormRepresentation></WordForm>
<WordForm><feat att="grammaticalGender" val="commonGender"/><feat att="definiteness" val="definite"/><feat att="grammaticalNumber" val="plural"/><feat att="case" val="unspecified"/>
<FormRepresentation> <feat att="writtenForm" val="årgangene"/> <feat att="inflectionalParadigm" val="MFG0014"/> <feat att="officiallyApproved" val="yes"/> <feat att="frequency" val=".4464"/></FormRepresentation></WordForm>
<WordForm><feat att="grammaticalGender" val="commonGender"/><feat att="definiteness" val="definite"/><feat att="grammaticalNumber" val="plural"/><feat att="case" val="genitiveCase"/>
<FormRepresentation> <feat att="writtenForm" val="årgangenes"/> <feat att="inflectionalParadigm" val="MFG0014"/> <feat att="officiallyApproved" val="yes"/> <feat att="frequency" val=".0179"/></FormRepresentation></WordForm>
</LexicalEntry> 
<LexicalEntry><feat att="partOfSpeech" val="commonNoun"/> 
<feat att="id" val="GMU_ÅRGANGSVIN_1"/> 
<feat att="morphologicalUnitId" val="ÅRGANGSVIN"/> 
<feat att="originalSource" val="PAROLE"/> 
<feat att="independentWord" val="yes"/> 
<feat att="decomposition" val="årgang+s+vin"/> 
<Lemma><FormRepresentation> <feat att="writtenForm" val="årgangsvin"/> <feat att="officiallyApproved" val="yes"/> 
<feat att="joiningElement" val="Not analyzed"/> 
</FormRepresentation> </Lemma> 
<WordForm><feat att="grammaticalGender" val="commonGender"/><feat att="definiteness" val="indefinite"/><feat att="grammaticalNumber" val="singular"/><feat att="case" val="unspecified"/>
<FormRepresentation> <feat att="writtenForm" val="årgangsvin"/> <feat att="inflectionalParadigm" val="MFG0014"/> <feat att="officiallyApproved" val="yes"/> <feat att="frequency" val=".375"/></FormRepresentation></WordForm>
<WordForm><feat att="grammaticalGender" val="commonGender"/><feat att="definiteness" val="indefinite"/><feat att="grammaticalNumber" val="singular"/><feat att="case" val="genitiveCase"/>
<FormRepresentation> <feat att="writtenForm" val="årgangsvins"/> <feat att="inflectionalParadigm" val="MFG0014"/> <feat att="officiallyApproved" val="yes"/> <feat att="frequency" val="0.0"/></FormRepresentation></WordForm>
<WordForm><feat att="grammaticalGender" val="commonGender"/><feat att="definiteness" val="indefinite"/><feat att="grammaticalNumber" val="plural"/><feat att="case" val="unspecified"/>
<FormRepresentation> <feat att="writtenForm" val="årgangsvine"/> <feat att="inflectionalParadigm" val="MFG0014"/> <feat att="officiallyApproved" val="yes"/> <feat att="frequency" val=".3929"/></FormRepresentation></WordForm>
<WordForm><feat att="grammaticalGender" val="commonGender"/><feat att="definiteness" val="indefinite"/><feat att="grammaticalNumber" val="plural"/><feat att="case" val="genitiveCase"/>
<FormRepresentation> <feat att="writtenForm" val="årgangsvines"/> <feat att="inflectionalParadigm" val="MFG0014"/> <feat att="officiallyApproved" val="yes"/> <feat att="frequency" val="0.0"/></FormRepresentation></WordForm>
<WordForm><feat att="grammaticalGender" val="commonGender"/><feat att="definiteness" val="definite"/><feat att="grammaticalNumber" val="singular"/><feat att="case" val="unspecified"/>
<FormRepresentation> <feat att="writtenForm" val="årgangsvinen"/> <feat att="inflectionalParadigm" val="MFG0014"/> <feat att="officiallyApproved" val="yes"/> <feat att="frequency" val="0.0"/></FormRepresentation></WordForm>
<WordForm><feat att="grammaticalGender" val="commonGender"/><feat att="definiteness" val="definite"/><feat att="grammaticalNumber" val="singular"/><feat att="case" val="genitiveCase"/>
<FormRepresentation> <feat att="writtenForm" val="årgangsvinens"/> <feat att="inflectionalParadigm" val="MFG0014"/> <feat att="officiallyApproved" val="yes"/> <feat att="frequency" val="0.0"/></FormRepresentation></WordForm>
<WordForm><feat att="grammaticalGender" val="commonGender"/><feat att="definiteness" val="definite"/><feat att="grammaticalNumber" val="plural"/><feat att="case" val="unspecified"/>
<FormRepresentation> <feat att="writtenForm" val="årgangsvinene"/> <feat att="inflectionalParadigm" val="MFG0014"/> <feat att="officiallyApproved" val="yes"/> <feat att="frequency" val=".0179"/></FormRepresentation></WordForm>
<WordForm><feat att="grammaticalGender" val="commonGender"/><feat att="definiteness" val="definite"/><feat att="grammaticalNumber" val="plural"/><feat att="case" val="genitiveCase"/>
<FormRepresentation> <feat att="writtenForm" val="årgangsvinenes"/> <feat att="inflectionalParadigm" val="MFG0014"/> <feat att="officiallyApproved" val="yes"/> <feat att="frequency" val="0.0"/></FormRepresentation></WordForm>
</LexicalEntry> 
<LexicalEntry><feat att="partOfSpeech" val="commonNoun"/> 
<feat att="id" val="GMU_ÅRHUNDREDE_1"/> 
<feat att="morphologicalUnitId" val="ÅRHUNDREDE"/> 
<feat att="originalSource" val="PAROLE"/> 
<feat att="independentWord" val="yes"/> 
<feat att="decomposition" val="år+hundred"/> 
<Lemma><FormRepresentation> <feat att="writtenForm" val="århundred"/> <feat att="officiallyApproved" val="yes"/> 
<feat att="joiningElement" val="nil"/> 
<feat att="joiningElementResult" val="århundred"/> 
</FormRepresentation> </Lemma> 
<WordForm><feat att="grammaticalGender" val="neuter"/><feat att="definiteness" val="indefinite"/><feat att="grammaticalNumber" val="singular"/><feat att="case" val="unspecified"/>
<FormRepresentation> <feat att="writtenForm" val="århundred"/> <feat att="inflectionalParadigm" val="MFG0044"/> <feat att="officiallyApproved" val="yes"/> <feat att="frequency" val=".125"/></FormRepresentation></WordForm>
<WordForm><feat att="grammaticalGender" val="neuter"/><feat att="definiteness" val="indefinite"/><feat att="grammaticalNumber" val="singular"/><feat att="case" val="genitiveCase"/>
<FormRepresentation> <feat att="writtenForm" val="århundreds"/> <feat att="inflectionalParadigm" val="MFG0044"/> <feat att="officiallyApproved" val="yes"/> <feat att="frequency" val=".0179"/></FormRepresentation></WordForm>
<WordForm><feat att="grammaticalGender" val="neuter"/><feat att="definiteness" val="indefinite"/><feat att="grammaticalNumber" val="plural"/><feat att="case" val="unspecified"/>
<FormRepresentation> <feat att="writtenForm" val="århundreder"/> <feat att="inflectionalParadigm" val="MFG0044"/> <feat att="officiallyApproved" val="yes"/> <feat att="frequency" val="11.25"/></FormRepresentation></WordForm>
<WordForm><feat att="grammaticalGender" val="neuter"/><feat att="definiteness" val="indefinite"/><feat att="grammaticalNumber" val="plural"/><feat att="case" val="genitiveCase"/>
<FormRepresentation> <feat att="writtenForm" val="århundreders"/> <feat att="inflectionalParadigm" val="MFG0044"/> <feat att="officiallyApproved" val="yes"/> <feat att="frequency" val="1.7143"/></FormRepresentation></WordForm>
<WordForm><feat att="grammaticalGender" val="neuter"/><feat att="definiteness" val="definite"/><feat att="grammaticalNumber" val="singular"/><feat att="case" val="unspecified"/>
<FormRepresentation> <feat att="writtenForm" val="århundredet"/> <feat att="inflectionalParadigm" val="MFG0044"/> <feat att="officiallyApproved" val="yes"/> <feat att="frequency" val="4.1964"/></FormRepresentation></WordForm>
<WordForm><feat att="grammaticalGender" val="neuter"/><feat att="definiteness" val="definite"/><feat att="grammaticalNumber" val="singular"/><feat att="case" val="genitiveCase"/>
<FormRepresentation> <feat att="writtenForm" val="århundredets"/> <feat att="inflectionalParadigm" val="MFG0044"/> <feat att="officiallyApproved" val="yes"/> <feat att="frequency" val="5.6071"/></FormRepresentation></WordForm>
<WordForm><feat att="grammaticalGender" val="neuter"/><feat att="definiteness" val="definite"/><feat att="grammaticalNumber" val="plural"/><feat att="case" val="unspecified"/>
<FormRepresentation> <feat att="writtenForm" val="århundrederne"/> <feat att="inflectionalParadigm" val="MFG0044"/> <feat att="officiallyApproved" val="yes"/> <feat att="frequency" val=".7857"/></FormRepresentation></WordForm>
<WordForm><feat att="grammaticalGender" val="neuter"/><feat att="definiteness" val="definite"/><feat att="grammaticalNumber" val="plural"/><feat att="case" val="genitiveCase"/>
<FormRepresentation> <feat att="writtenForm" val="århundredernes"/> <feat att="inflectionalParadigm" val="MFG0044"/> <feat att="officiallyApproved" val="yes"/> <feat att="frequency" val=".25"/></FormRepresentation></WordForm>
<RelatedForm><feat att="spellingVariant" val="GMU_ÅRHUNDREDE_2"/> <FormRepresentation><feat att="writtenForm" val="århundrede"/></FormRepresentation></RelatedForm> 
</LexicalEntry> 
<LexicalEntry><feat att="partOfSpeech" val="commonNoun"/> 
<feat att="id" val="GMU_ÅRHUNDREDE_2"/> 
<feat att="morphologicalUnitId" val="ÅRHUNDREDE"/> 
<feat att="originalSource" val="PAROLE"/> 
<feat att="independentWord" val="yes"/> 
<feat att="decomposition" val="år+hundrede"/> 
<Lemma><FormRepresentation> <feat att="writtenForm" val="århundrede"/> <feat att="officiallyApproved" val="yes"/> 
<feat att="joiningElement" val="nil"/> 
<feat att="joiningElementResult" val="århundrede"/> 
</FormRepresentation> </Lemma> 
<WordForm><feat att="grammaticalGender" val="neuter"/><feat att="definiteness" val="indefinite"/><feat att="grammaticalNumber" val="singular"/><feat att="case" val="unspecified"/>
<FormRepresentation> <feat att="writtenForm" val="århundrede"/> <feat att="inflectionalParadigm" val="MFG0092"/> <feat att="officiallyApproved" val="yes"/> <feat att="frequency" val="52.8036"/></FormRepresentation></WordForm>
<WordForm><feat att="grammaticalGender" val="neuter"/><feat att="definiteness" val="indefinite"/><feat att="grammaticalNumber" val="singular"/><feat att="case" val="genitiveCase"/>
<FormRepresentation> <feat att="writtenForm" val="århundredes"/> <feat att="inflectionalParadigm" val="MFG0092"/> <feat att="officiallyApproved" val="yes"/> <feat att="frequency" val="9.8929"/></FormRepresentation></WordForm>
<WordForm><feat att="grammaticalGender" val="neuter"/><feat att="definiteness" val="indefinite"/><feat att="grammaticalNumber" val="plural"/><feat att="case" val="unspecified"/>
<FormRepresentation> <feat att="writtenForm" val="århundreder"/> <feat att="inflectionalParadigm" val="MFG0092"/> <feat att="officiallyApproved" val="yes"/> <feat att="frequency" val="11.25"/></FormRepresentation></WordForm>
<WordForm><feat att="grammaticalGender" val="neuter"/><feat att="definiteness" val="indefinite"/><feat att="grammaticalNumber" val="plural"/><feat att="case" val="genitiveCase"/>
<FormRepresentation> <feat att="writtenForm" val="århundreders"/> <feat att="inflectionalParadigm" val="MFG0092"/> <feat att="officiallyApproved" val="yes"/> <feat att="frequency" val="1.7143"/></FormRepresentation></WordForm>
<WordForm><feat att="grammaticalGender" val="neuter"/><feat att="definiteness" val="definite"/><feat att="grammaticalNumber" val="singular"/><feat att="case" val="unspecified"/>
<FormRepresentation> <feat att="writtenForm" val="århundredet"/> <feat att="inflectionalParadigm" val="MFG0092"/> <feat att="officiallyApproved" val="yes"/> <feat att="frequency" val="4.1964"/></FormRepresentation></WordForm>
<WordForm><feat att="grammaticalGender" val="neuter"/><feat att="definiteness" val="definite"/><feat att="grammaticalNumber" val="singular"/><feat att="case" val="genitiveCase"/>
<FormRepresentation> <feat att="writtenForm" val="århundredets"/> <feat att="inflectionalParadigm" val="MFG0092"/> <feat att="officiallyApproved" val="yes"/> <feat att="frequency" val="5.6071"/></FormRepresentation></WordForm>
<WordForm><feat att="grammaticalGender" val="neuter"/><feat att="definiteness" val="definite"/><feat att="grammaticalNumber" val="plural"/><feat att="case" val="unspecified"/>
<FormRepresentation> <feat att="writtenForm" val="århundrederne"/> <feat att="inflectionalParadigm" val="MFG0092"/> <feat att="officiallyApproved" val="yes"/> <feat att="frequency" val=".7857"/></FormRepresentation></WordForm>
<WordForm><feat att="grammaticalGender" val="neuter"/><feat att="definiteness" val="definite"/><feat att="grammaticalNumber" val="plural"/><feat att="case" val="genitiveCase"/>
<FormRepresentation> <feat att="writtenForm" val="århundredernes"/> <feat att="inflectionalParadigm" val="MFG0092"/> <feat att="officiallyApproved" val="yes"/> <feat att="frequency" val=".25"/></FormRepresentation></WordForm>
<RelatedForm><feat att="spellingVariant" val="GMU_ÅRHUNDREDE_1"/> <FormRepresentation><feat att="writtenForm" val="århundred"/></FormRepresentation></RelatedForm> 
</LexicalEntry> 
<LexicalEntry><feat att="partOfSpeech" val="commonNoun"/> 
<feat att="id" val="GMU_ÅRHUNDREDSKIFTE_1"/> 
<feat att="morphologicalUnitId" val="ÅRHUNDREDSKIFTE"/> 
<feat att="originalSource" val="PAROLE"/> 
<feat att="independentWord" val="yes"/> 
<feat att="decomposition" val="århundrede+skifte"/> 
<Lemma><FormRepresentation> <feat att="writtenForm" val="århundredeskifte"/> <feat att="officiallyApproved" val="yes"/> 
<feat att="joiningElement" val="nil"/> 
<feat att="joiningElementResult" val="århundredeskifte"/> 
</FormRepresentation> </Lemma> 
<WordForm><feat att="grammaticalGender" val="neuter"/><feat att="definiteness" val="indefinite"/><feat att="grammaticalNumber" val="singular"/><feat att="case" val="unspecified"/>
<FormRepresentation> <feat att="writtenForm" val="århundredeskifte"/> <feat att="inflectionalParadigm" val="MFG0092"/> <feat att="officiallyApproved" val="yes"/> <feat att="frequency" val=".25"/></FormRepresentation></WordForm>
<WordForm><feat att="grammaticalGender" val="neuter"/><feat att="definiteness" val="indefinite"/><feat att="grammaticalNumber" val="singular"/><feat att="case" val="genitiveCase"/>
<FormRepresentation> <feat att="writtenForm" val="århundredeskiftes"/> <feat att="inflectionalParadigm" val="MFG0092"/> <feat att="officiallyApproved" val="yes"/> <feat att="frequency" val="0.0"/></FormRepresentation></WordForm>
<WordForm><feat att="grammaticalGender" val="neuter"/><feat att="definiteness" val="indefinite"/><feat att="grammaticalNumber" val="plural"/><feat att="case" val="unspecified"/>
<FormRepresentation> <feat att="writtenForm" val="århundredeskifter"/> <feat att="inflectionalParadigm" val="MFG0092"/> <feat att="officiallyApproved" val="yes"/> <feat att="frequency" val="0.0"/></FormRepresentation></WordForm>
<WordForm><feat att="grammaticalGender" val="neuter"/><feat att="definiteness" val="indefinite"/><feat att="grammaticalNumber" val="plural"/><feat att="case" val="genitiveCase"/>
<FormRepresentation> <feat att="writtenForm" val="århundredeskifters"/> <feat att="inflectionalParadigm" val="MFG0092"/> <feat att="officiallyApproved" val="yes"/> <feat att="frequency" val="0.0"/></FormRepresentation></WordForm>
<WordForm><feat att="grammaticalGender" val="neuter"/><feat att="definiteness" val="definite"/><feat att="grammaticalNumber" val="singular"/><feat att="case" val="unspecified"/>
<FormRepresentation> <feat att="writtenForm" val="århundredeskiftet"/> <feat att="inflectionalParadigm" val="MFG0092"/> <feat att="officiallyApproved" val="yes"/> <feat att="frequency" val="2.0357"/></FormRepresentation></WordForm>
<WordForm><feat att="grammaticalGender" val="neuter"/><feat att="definiteness" val="definite"/><feat att="grammaticalNumber" val="singular"/><feat att="case" val="genitiveCase"/>
<FormRepresentation> <feat att="writtenForm" val="århundredeskiftets"/> <feat att="inflectionalParadigm" val="MFG0092"/> <feat att="officiallyApproved" val="yes"/> <feat att="frequency" val=".0179"/></FormRepresentation></WordForm>
<WordForm><feat att="grammaticalGender" val="neuter"/><feat att="definiteness" val="definite"/><feat att="grammaticalNumber" val="plural"/><feat att="case" val="unspecified"/>
<FormRepresentation> <feat att="writtenForm" val="århundredeskifterne"/> <feat att="inflectionalParadigm" val="MFG0092"/> <feat att="officiallyApproved" val="yes"/> <feat att="frequency" val="0.0"/></FormRepresentation></WordForm>
<WordForm><feat att="grammaticalGender" val="neuter"/><feat att="definiteness" val="definite"/><feat att="grammaticalNumber" val="plural"/><feat att="case" val="genitiveCase"/>
<FormRepresentation> <feat att="writtenForm" val="århundredeskifternes"/> <feat att="inflectionalParadigm" val="MFG0092"/> <feat att="officiallyApproved" val="yes"/> <feat att="frequency" val="0.0"/></FormRepresentation></WordForm>
<RelatedForm><feat att="spellingVariant" val="GMU_ÅRHUNDREDSKIFTE_2"/> <FormRepresentation><feat att="writtenForm" val="århundredskifte"/></FormRepresentation></RelatedForm> 
</LexicalEntry> 
<LexicalEntry><feat att="partOfSpeech" val="commonNoun"/> 
<feat att="id" val="GMU_ÅRHUNDREDSKIFTE_2"/> 
<feat att="morphologicalUnitId" val="ÅRHUNDREDSKIFTE"/> 
<feat att="originalSource" val="PAROLE"/> 
<feat att="independentWord" val="yes"/> 
<feat att="decomposition" val="århundred+skifte"/> 
<Lemma><FormRepresentation> <feat att="writtenForm" val="århundredskifte"/> <feat att="officiallyApproved" val="yes"/> 
<feat att="joiningElement" val="nil"/> 
<feat att="joiningElementResult" val="århundredskifte"/> 
</FormRepresentation> </Lemma> 
<WordForm><feat att="grammaticalGender" val="neuter"/><feat att="definiteness" val="indefinite"/><feat att="grammaticalNumber" val="singular"/><feat att="case" val="unspecified"/>
<FormRepresentation> <feat att="writtenForm" val="århundredskifte"/> <feat att="inflectionalParadigm" val="MFG0092"/> <feat att="officiallyApproved" val="yes"/> <feat att="frequency" val=".2321"/></FormRepresentation></WordForm>
<WordForm><feat att="grammaticalGender" val="neuter"/><feat att="definiteness" val="indefinite"/><feat att="grammaticalNumber" val="singular"/><feat att="case" val="genitiveCase"/>
<FormRepresentation> <feat att="writtenForm" val="århundredskiftes"/> <feat att="inflectionalParadigm" val="MFG0092"/> <feat att="officiallyApproved" val="yes"/> <feat att="frequency" val="0.0"/></FormRepresentation></WordForm>
<WordForm><feat att="grammaticalGender" val="neuter"/><feat att="definiteness" val="indefinite"/><feat att="grammaticalNumber" val="plural"/><feat att="case" val="unspecified"/>
<FormRepresentation> <feat att="writtenForm" val="århundredskifter"/> <feat att="inflectionalParadigm" val="MFG0092"/> <feat att="officiallyApproved" val="yes"/> <feat att="frequency" val="0.0"/></FormRepresentation></WordForm>
<WordForm><feat att="grammaticalGender" val="neuter"/><feat att="definiteness" val="indefinite"/><feat att="grammaticalNumber" val="plural"/><feat att="case" val="genitiveCase"/>
<FormRepresentation> <feat att="writtenForm" val="århundredskifters"/> <feat att="inflectionalParadigm" val="MFG0092"/> <feat att="officiallyApproved" val="yes"/> <feat att="frequency" val="0.0"/></FormRepresentation></WordForm>
<WordForm><feat att="grammaticalGender" val="neuter"/><feat att="definiteness" val="definite"/><feat att="grammaticalNumber" val="singular"/><feat att="case" val="unspecified"/>
<FormRepresentation> <feat att="writtenForm" val="århundredskiftet"/> <feat att="inflectionalParadigm" val="MFG0092"/> <feat att="officiallyApproved" val="yes"/> <feat att="frequency" val="4.6786"/></FormRepresentation></WordForm>
<WordForm><feat att="grammaticalGender" val="neuter"/><feat att="definiteness" val="definite"/><feat att="grammaticalNumber" val="singular"/><feat att="case" val="genitiveCase"/>
<FormRepresentation> <feat att="writtenForm" val="århundredskiftets"/> <feat att="inflectionalParadigm" val="MFG0092"/> <feat att="officiallyApproved" val="yes"/> <feat att="frequency" val=".3214"/></FormRepresentation></WordForm>
<WordForm><feat att="grammaticalGender" val="neuter"/><feat att="definiteness" val="definite"/><feat att="grammaticalNumber" val="plural"/><feat att="case" val="unspecified"/>
<FormRepresentation> <feat att="writtenForm" val="århundredskifterne"/> <feat att="inflectionalParadigm" val="MFG0092"/> <feat att="officiallyApproved" val="yes"/> <feat att="frequency" val="0.0"/></FormRepresentation></WordForm>
<WordForm><feat att="grammaticalGender" val="neuter"/><feat att="definiteness" val="definite"/><feat att="grammaticalNumber" val="plural"/><feat att="case" val="genitiveCase"/>
<FormRepresentation> <feat att="writtenForm" val="århundredskifternes"/> <feat att="inflectionalParadigm" val="MFG0092"/> <feat att="officiallyApproved" val="yes"/> <feat att="frequency" val="0.0"/></FormRepresentation></WordForm>
<RelatedForm><feat att="spellingVariant" val="GMU_ÅRHUNDREDSKIFTE_1"/> <FormRepresentation><feat att="writtenForm" val="århundredeskifte"/></FormRepresentation></RelatedForm> 
</LexicalEntry> 
<LexicalEntry><feat att="partOfSpeech" val="commonNoun"/> 
<feat att="id" val="GMU_ÅRHUSIANER_1"/> 
<feat att="morphologicalUnitId" val="ÅRHUSIANER"/> 
<feat att="originalSource" val="PAROLE"/> 
<feat att="independentWord" val="yes"/> 
<Lemma><FormRepresentation> <feat att="writtenForm" val="århusianer"/> <feat att="officiallyApproved" val="yes"/> 
<feat att="joiningElement" val="nil"/> 
<feat att="joiningElementResult" val="århusianer"/> 
</FormRepresentation> </Lemma> 
<WordForm><feat att="grammaticalGender" val="commonGender"/><feat att="definiteness" val="indefinite"/><feat att="grammaticalNumber" val="singular"/><feat att="case" val="unspecified"/>
<FormRepresentation> <feat att="writtenForm" val="århusianer"/> <feat att="inflectionalParadigm" val="MFG0015"/> <feat att="officiallyApproved" val="yes"/> <feat att="frequency" val="1.4464"/></FormRepresentation></WordForm>
<WordForm><feat att="grammaticalGender" val="commonGender"/><feat att="definiteness" val="indefinite"/><feat att="grammaticalNumber" val="singular"/><feat att="case" val="genitiveCase"/>
<FormRepresentation> <feat att="writtenForm" val="århusianers"/> <feat att="inflectionalParadigm" val="MFG0015"/> <feat att="officiallyApproved" val="yes"/> <feat att="frequency" val=".0179"/></FormRepresentation></WordForm>
<WordForm><feat att="grammaticalGender" val="commonGender"/><feat att="definiteness" val="indefinite"/><feat att="grammaticalNumber" val="plural"/><feat att="case" val="unspecified"/>
<FormRepresentation> <feat att="writtenForm" val="århusianere"/> <feat att="inflectionalParadigm" val="MFG0015"/> <feat att="officiallyApproved" val="yes"/> <feat att="frequency" val="1.6964"/></FormRepresentation></WordForm>
<WordForm><feat att="grammaticalGender" val="commonGender"/><feat att="definiteness" val="indefinite"/><feat att="grammaticalNumber" val="plural"/><feat att="case" val="genitiveCase"/>
<FormRepresentation> <feat att="writtenForm" val="århusianeres"/> <feat att="inflectionalParadigm" val="MFG0015"/> <feat att="officiallyApproved" val="yes"/> <feat att="frequency" val="0.0"/></FormRepresentation></WordForm>
<WordForm><feat att="grammaticalGender" val="commonGender"/><feat att="definiteness" val="definite"/><feat att="grammaticalNumber" val="singular"/><feat att="case" val="unspecified"/>
<FormRepresentation> <feat att="writtenForm" val="århusianeren"/> <feat att="inflectionalParadigm" val="MFG0015"/> <feat att="officiallyApproved" val="yes"/> <feat att="frequency" val=".4643"/></FormRepresentation></WordForm>
<WordForm><feat att="grammaticalGender" val="commonGender"/><feat att="definiteness" val="definite"/><feat att="grammaticalNumber" val="singular"/><feat att="case" val="genitiveCase"/>
<FormRepresentation> <feat att="writtenForm" val="århusianerens"/> <feat att="inflectionalParadigm" val="MFG0015"/> <feat att="officiallyApproved" val="yes"/> <feat att="frequency" val=".0536"/></FormRepresentation></WordForm>
<WordForm><feat att="grammaticalGender" val="commonGender"/><feat att="definiteness" val="definite"/><feat att="grammaticalNumber" val="plural"/><feat att="case" val="unspecified"/>
<FormRepresentation> <feat att="writtenForm" val="århusianerne"/> <feat att="inflectionalParadigm" val="MFG0015"/> <feat att="officiallyApproved" val="yes"/> <feat att="frequency" val="3.3393"/></FormRepresentation></WordForm>
<WordForm><feat att="grammaticalGender" val="commonGender"/><feat att="definiteness" val="definite"/><feat att="grammaticalNumber" val="plural"/><feat att="case" val="genitiveCase"/>
<FormRepresentation> <feat att="writtenForm" val="århusianernes"/> <feat att="inflectionalParadigm" val="MFG0015"/> <feat att="officiallyApproved" val="yes"/> <feat att="frequency" val=".4821"/></FormRepresentation></WordForm>
</LexicalEntry> 
<LexicalEntry><feat att="partOfSpeech" val="commonNoun"/> 
<feat att="id" val="GMU_ÅRRÆKKE_1"/> 
<feat att="morphologicalUnitId" val="ÅRRÆKKE"/> 
<feat att="originalSource" val="PAROLE"/> 
<feat att="independentWord" val="yes"/> 
<feat att="decomposition" val="år+række"/> 
<Lemma><FormRepresentation> <feat att="writtenForm" val="årrække"/> <feat att="officiallyApproved" val="yes"/> 
<feat att="joiningElement" val="nil"/> 
<feat att="joiningElementResult" val="årrække"/> 
</FormRepresentation> </Lemma> 
<WordForm><feat att="grammaticalGender" val="commonGender"/><feat att="definiteness" val="indefinite"/><feat att="grammaticalNumber" val="singular"/><feat att="case" val="unspecified"/>
<FormRepresentation> <feat att="writtenForm" val="årrække"/> <feat att="inflectionalParadigm" val="MFG0076"/> <feat att="officiallyApproved" val="yes"/> <feat att="frequency" val="29.5536"/></FormRepresentation></WordForm>
<WordForm><feat att="grammaticalGender" val="commonGender"/><feat att="definiteness" val="indefinite"/><feat att="grammaticalNumber" val="singular"/><feat att="case" val="genitiveCase"/>
<FormRepresentation> <feat att="writtenForm" val="årrækkes"/> <feat att="inflectionalParadigm" val="MFG0076"/> <feat att="officiallyApproved" val="yes"/> <feat att="frequency" val=".1429"/></FormRepresentation></WordForm>
<WordForm><feat att="grammaticalGender" val="commonGender"/><feat att="definiteness" val="indefinite"/><feat att="grammaticalNumber" val="plural"/><feat att="case" val="unspecified"/>
<FormRepresentation> <feat att="writtenForm" val="årrækker"/> <feat att="inflectionalParadigm" val="MFG0076"/> <feat att="officiallyApproved" val="yes"/> <feat att="frequency" val=".0179"/></FormRepresentation></WordForm>
<WordForm><feat att="grammaticalGender" val="commonGender"/><feat att="definiteness" val="indefinite"/><feat att="grammaticalNumber" val="plural"/><feat att="case" val="genitiveCase"/>
<FormRepresentation> <feat att="writtenForm" val="årrækkers"/> <feat att="inflectionalParadigm" val="MFG0076"/> <feat att="officiallyApproved" val="yes"/> <feat att="frequency" val="0.0"/></FormRepresentation></WordForm>
<WordForm><feat att="grammaticalGender" val="commonGender"/><feat att="definiteness" val="definite"/><feat att="grammaticalNumber" val="singular"/><feat att="case" val="unspecified"/>
<FormRepresentation> <feat att="writtenForm" val="årrækken"/> <feat att="inflectionalParadigm" val="MFG0076"/> <feat att="officiallyApproved" val="yes"/> <feat att="frequency" val="0.0"/></FormRepresentation></WordForm>
<WordForm><feat att="grammaticalGender" val="commonGender"/><feat att="definiteness" val="definite"/><feat att="grammaticalNumber" val="singular"/><feat att="case" val="genitiveCase"/>
<FormRepresentation> <feat att="writtenForm" val="årrækkens"/> <feat att="inflectionalParadigm" val="MFG0076"/> <feat att="officiallyApproved" val="yes"/> <feat att="frequency" val="0.0"/></FormRepresentation></WordForm>
<WordForm><feat att="grammaticalGender" val="commonGender"/><feat att="definiteness" val="definite"/><feat att="grammaticalNumber" val="plural"/><feat att="case" val="unspecified"/>
<FormRepresentation> <feat att="writtenForm" val="årrækkerne"/> <feat att="inflectionalParadigm" val="MFG0076"/> <feat att="officiallyApproved" val="yes"/> <feat att="frequency" val="0.0"/></FormRepresentation></WordForm>
<WordForm><feat att="grammaticalGender" val="commonGender"/><feat att="definiteness" val="definite"/><feat att="grammaticalNumber" val="plural"/><feat att="case" val="genitiveCase"/>
<FormRepresentation> <feat att="writtenForm" val="årrækkernes"/> <feat att="inflectionalParadigm" val="MFG0076"/> <feat att="officiallyApproved" val="yes"/> <feat att="frequency" val="0.0"/></FormRepresentation></WordForm>
</LexicalEntry> 
<LexicalEntry><feat att="partOfSpeech" val="commonNoun"/> 
<feat att="id" val="GMU_ÅRSAG_1"/> 
<feat att="morphologicalUnitId" val="ÅRSAG"/> 
<feat att="originalSource" val="PAROLE"/> 
<feat att="independentWord" val="yes"/> 
<Lemma><FormRepresentation> <feat att="writtenForm" val="årsag"/> <feat att="officiallyApproved" val="yes"/> 
<feat att="joiningElement" val="Not analyzed"/> 
</FormRepresentation> </Lemma> 
<WordForm><feat att="grammaticalGender" val="commonGender"/><feat att="definiteness" val="indefinite"/><feat att="grammaticalNumber" val="singular"/><feat att="case" val="unspecified"/>
<FormRepresentation> <feat att="writtenForm" val="årsag"/> <feat att="inflectionalParadigm" val="MFG0016"/> <feat att="officiallyApproved" val="yes"/> <feat att="frequency" val="40.8571"/></FormRepresentation></WordForm>
<WordForm><feat att="grammaticalGender" val="commonGender"/><feat att="definiteness" val="indefinite"/><feat att="grammaticalNumber" val="singular"/><feat att="case" val="genitiveCase"/>
<FormRepresentation> <feat att="writtenForm" val="årsags"/> <feat att="inflectionalParadigm" val="MFG0016"/> <feat att="officiallyApproved" val="yes"/> <feat att="frequency" val="0.0"/></FormRepresentation></WordForm>
<WordForm><feat att="grammaticalGender" val="commonGender"/><feat att="definiteness" val="indefinite"/><feat att="grammaticalNumber" val="plural"/><feat att="case" val="unspecified"/>
<FormRepresentation> <feat att="writtenForm" val="årsager"/> <feat att="inflectionalParadigm" val="MFG0016"/> <feat att="officiallyApproved" val="yes"/> <feat att="frequency" val="29.25"/></FormRepresentation></WordForm>
<WordForm><feat att="grammaticalGender" val="commonGender"/><feat att="definiteness" val="indefinite"/><feat att="grammaticalNumber" val="plural"/><feat att="case" val="genitiveCase"/>
<FormRepresentation> <feat att="writtenForm" val="årsagers"/> <feat att="inflectionalParadigm" val="MFG0016"/> <feat att="officiallyApproved" val="yes"/> <feat att="frequency" val=".0357"/></FormRepresentation></WordForm>
<WordForm><feat att="grammaticalGender" val="commonGender"/><feat att="definiteness" val="definite"/><feat att="grammaticalNumber" val="singular"/><feat att="case" val="unspecified"/>
<FormRepresentation> <feat att="writtenForm" val="årsagen"/> <feat att="inflectionalParadigm" val="MFG0016"/> <feat att="officiallyApproved" val="yes"/> <feat att="frequency" val="25.3571"/></FormRepresentation></WordForm>
<WordForm><feat att="grammaticalGender" val="commonGender"/><feat att="definiteness" val="definite"/><feat att="grammaticalNumber" val="singular"/><feat att="case" val="genitiveCase"/>
<FormRepresentation> <feat att="writtenForm" val="årsagens"/> <feat att="inflectionalParadigm" val="MFG0016"/> <feat att="officiallyApproved" val="yes"/> <feat att="frequency" val="0.0"/></FormRepresentation></WordForm>
<WordForm><feat att="grammaticalGender" val="commonGender"/><feat att="definiteness" val="definite"/><feat att="grammaticalNumber" val="plural"/><feat att="case" val="unspecified"/>
<FormRepresentation> <feat att="writtenForm" val="årsagerne"/> <feat att="inflectionalParadigm" val="MFG0016"/> <feat att="officiallyApproved" val="yes"/> <feat att="frequency" val="8.5714"/></FormRepresentation></WordForm>
<WordForm><feat att="grammaticalGender" val="commonGender"/><feat att="definiteness" val="definite"/><feat att="grammaticalNumber" val="plural"/><feat att="case" val="genitiveCase"/>
<FormRepresentation> <feat att="writtenForm" val="årsagernes"/> <feat att="inflectionalParadigm" val="MFG0016"/> <feat att="officiallyApproved" val="yes"/> <feat att="frequency" val="0.0"/></FormRepresentation></WordForm>
</LexicalEntry> 
<LexicalEntry><feat att="partOfSpeech" val="commonNoun"/> 
<feat att="id" val="GMU_ÅRSBASIS_1"/> 
<feat att="morphologicalUnitId" val="ÅRSBASIS"/> 
<feat att="originalSource" val="DDO"/> 
<feat att="independentWord" val="yes"/> 
<feat att="decomposition" val="år+s+basis"/> 
<Lemma><FormRepresentation> <feat att="writtenForm" val="årsbasis"/> <feat att="officiallyApproved" val="yes"/> 
<feat att="joiningElement" val="Not analyzed"/> 
</FormRepresentation> </Lemma> 
<WordForm><feat att="grammaticalGender" val="commonGender"/><feat att="definiteness" val="indefinite"/><feat att="grammaticalNumber" val="singular"/><feat att="case" val="unspecified"/>
<FormRepresentation> <feat att="writtenForm" val="årsbasis"/> <feat att="inflectionalParadigm" val="MFG0236"/> <feat att="officiallyApproved" val="yes"/> <feat att="frequency" val="4.0714"/></FormRepresentation></WordForm>
<WordForm><feat att="grammaticalGender" val="commonGender"/><feat att="definiteness" val="indefinite"/><feat att="grammaticalNumber" val="singular"/><feat att="case" val="genitiveCase"/>
<FormRepresentation> <feat att="writtenForm" val="årsbasises"/> <feat att="inflectionalParadigm" val="MFG0236"/> <feat att="officiallyApproved" val="no"/> <feat att="frequency" val="0.0"/></FormRepresentation><FormRepresentation> <feat att="writtenForm" val="årsbasis's"/> <feat att="inflectionalParadigm" val="MFG0236"/> <feat att="officiallyApproved" val="no"/> <feat att="frequency" val="0.0"/></FormRepresentation><FormRepresentation> <feat att="writtenForm" val="årsbasis'"/> <feat att="inflectionalParadigm" val="MFG0236"/> <feat att="officiallyApproved" val="yes"/> <feat att="frequency" val="0.0"/></FormRepresentation></WordForm>
<WordForm><feat att="grammaticalGender" val="commonGender"/><feat att="definiteness" val="definite"/><feat att="grammaticalNumber" val="singular"/><feat att="case" val="unspecified"/>
<FormRepresentation> <feat att="writtenForm" val="årsbasisen"/> <feat att="inflectionalParadigm" val="MFG0236"/> <feat att="officiallyApproved" val="yes"/> <feat att="frequency" val="0.0"/></FormRepresentation></WordForm>
<WordForm><feat att="grammaticalGender" val="commonGender"/><feat att="definiteness" val="definite"/><feat att="grammaticalNumber" val="singular"/><feat att="case" val="genitiveCase"/>
<FormRepresentation> <feat att="writtenForm" val="årsbasisens"/> <feat att="inflectionalParadigm" val="MFG0236"/> <feat att="officiallyApproved" val="yes"/> <feat att="frequency" val="0.0"/></FormRepresentation></WordForm>
</LexicalEntry> 
<LexicalEntry><feat att="partOfSpeech" val="commonNoun"/> 
<feat att="id" val="GMU_ÅRSBERETNING_1"/> 
<feat att="morphologicalUnitId" val="ÅRSBERETNING"/> 
<feat att="originalSource" val="DDO"/> 
<feat att="independentWord" val="yes"/> 
<feat att="decomposition" val="år+s+beretning"/> 
<Lemma><FormRepresentation> <feat att="writtenForm" val="årsberetning"/> <feat att="officiallyApproved" val="yes"/> 
<feat att="joiningElement" val="Not analyzed"/> 
</FormRepresentation> </Lemma> 
<WordForm><feat att="grammaticalGender" val="commonGender"/><feat att="definiteness" val="indefinite"/><feat att="grammaticalNumber" val="singular"/><feat att="case" val="unspecified"/>
<FormRepresentation> <feat att="writtenForm" val="årsberetning"/> <feat att="inflectionalParadigm" val="MFG0016"/> <feat att="officiallyApproved" val="yes"/> <feat att="frequency" val="2.1071"/></FormRepresentation></WordForm>
<WordForm><feat att="grammaticalGender" val="commonGender"/><feat att="definiteness" val="indefinite"/><feat att="grammaticalNumber" val="singular"/><feat att="case" val="genitiveCase"/>
<FormRepresentation> <feat att="writtenForm" val="årsberetnings"/> <feat att="inflectionalParadigm" val="MFG0016"/> <feat att="officiallyApproved" val="yes"/> <feat att="frequency" val="0.0"/></FormRepresentation></WordForm>
<WordForm><feat att="grammaticalGender" val="commonGender"/><feat att="definiteness" val="indefinite"/><feat att="grammaticalNumber" val="plural"/><feat att="case" val="unspecified"/>
<FormRepresentation> <feat att="writtenForm" val="årsberetninger"/> <feat att="inflectionalParadigm" val="MFG0016"/> <feat att="officiallyApproved" val="yes"/> <feat att="frequency" val=".2321"/></FormRepresentation></WordForm>
<WordForm><feat att="grammaticalGender" val="commonGender"/><feat att="definiteness" val="indefinite"/><feat att="grammaticalNumber" val="plural"/><feat att="case" val="genitiveCase"/>
<FormRepresentation> <feat att="writtenForm" val="årsberetningers"/> <feat att="inflectionalParadigm" val="MFG0016"/> <feat att="officiallyApproved" val="yes"/> <feat att="frequency" val="0.0"/></FormRepresentation></WordForm>
<WordForm><feat att="grammaticalGender" val="commonGender"/><feat att="definiteness" val="definite"/><feat att="grammaticalNumber" val="singular"/><feat att="case" val="unspecified"/>
<FormRepresentation> <feat att="writtenForm" val="årsberetningen"/> <feat att="inflectionalParadigm" val="MFG0016"/> <feat att="officiallyApproved" val="yes"/> <feat att="frequency" val=".9821"/></FormRepresentation></WordForm>
<WordForm><feat att="grammaticalGender" val="commonGender"/><feat att="definiteness" val="definite"/><feat att="grammaticalNumber" val="singular"/><feat att="case" val="genitiveCase"/>
<FormRepresentation> <feat att="writtenForm" val="årsberetningens"/> <feat att="inflectionalParadigm" val="MFG0016"/> <feat att="officiallyApproved" val="yes"/> <feat att="frequency" val="0.0"/></FormRepresentation></WordForm>
<WordForm><feat att="grammaticalGender" val="commonGender"/><feat att="definiteness" val="definite"/><feat att="grammaticalNumber" val="plural"/><feat att="case" val="unspecified"/>
<FormRepresentation> <feat att="writtenForm" val="årsberetningerne"/> <feat att="inflectionalParadigm" val="MFG0016"/> <feat att="officiallyApproved" val="yes"/> <feat att="frequency" val="0.0"/></FormRepresentation></WordForm>
<WordForm><feat att="grammaticalGender" val="commonGender"/><feat att="definiteness" val="definite"/><feat att="grammaticalNumber" val="plural"/><feat att="case" val="genitiveCase"/>
<FormRepresentation> <feat att="writtenForm" val="årsberetningernes"/> <feat att="inflectionalParadigm" val="MFG0016"/> <feat att="officiallyApproved" val="yes"/> <feat att="frequency" val="0.0"/></FormRepresentation></WordForm>
</LexicalEntry> 
<LexicalEntry><feat att="partOfSpeech" val="commonNoun"/> 
<feat att="id" val="GMU_ÅRSDAG_1"/> 
<feat att="morphologicalUnitId" val="ÅRSDAG"/> 
<feat att="originalSource" val="PAROLE"/> 
<feat att="independentWord" val="yes"/> 
<feat att="decomposition" val="år+s+dag"/> 
<Lemma><FormRepresentation> <feat att="writtenForm" val="årsdag"/> <feat att="officiallyApproved" val="yes"/> 
<feat att="joiningElement" val="Not analyzed"/> 
</FormRepresentation> </Lemma> 
<WordForm><feat att="grammaticalGender" val="commonGender"/><feat att="definiteness" val="indefinite"/><feat att="grammaticalNumber" val="singular"/><feat att="case" val="unspecified"/>
<FormRepresentation> <feat att="writtenForm" val="årsdag"/> <feat att="inflectionalParadigm" val="MFG0014"/> <feat att="officiallyApproved" val="yes"/> <feat att="frequency" val=".375"/></FormRepresentation></WordForm>
<WordForm><feat att="grammaticalGender" val="commonGender"/><feat att="definiteness" val="indefinite"/><feat att="grammaticalNumber" val="singular"/><feat att="case" val="genitiveCase"/>
<FormRepresentation> <feat att="writtenForm" val="årsdags"/> <feat att="inflectionalParadigm" val="MFG0014"/> <feat att="officiallyApproved" val="yes"/> <feat att="frequency" val="0.0"/></FormRepresentation></WordForm>
<WordForm><feat att="grammaticalGender" val="commonGender"/><feat att="definiteness" val="indefinite"/><feat att="grammaticalNumber" val="plural"/><feat att="case" val="unspecified"/>
<FormRepresentation> <feat att="writtenForm" val="årsdage"/> <feat att="inflectionalParadigm" val="MFG0014"/> <feat att="officiallyApproved" val="yes"/> <feat att="frequency" val=".0179"/></FormRepresentation></WordForm>
<WordForm><feat att="grammaticalGender" val="commonGender"/><feat att="definiteness" val="indefinite"/><feat att="grammaticalNumber" val="plural"/><feat att="case" val="genitiveCase"/>
<FormRepresentation> <feat att="writtenForm" val="årsdages"/> <feat att="inflectionalParadigm" val="MFG0014"/> <feat att="officiallyApproved" val="yes"/> <feat att="frequency" val="0.0"/></FormRepresentation></WordForm>
<WordForm><feat att="grammaticalGender" val="commonGender"/><feat att="definiteness" val="definite"/><feat att="grammaticalNumber" val="singular"/><feat att="case" val="unspecified"/>
<FormRepresentation> <feat att="writtenForm" val="årsdagen"/> <feat att="inflectionalParadigm" val="MFG0014"/> <feat att="officiallyApproved" val="yes"/> <feat att="frequency" val="1.7857"/></FormRepresentation></WordForm>
<WordForm><feat att="grammaticalGender" val="commonGender"/><feat att="definiteness" val="definite"/><feat att="grammaticalNumber" val="singular"/><feat att="case" val="genitiveCase"/>
<FormRepresentation> <feat att="writtenForm" val="årsdagens"/> <feat att="inflectionalParadigm" val="MFG0014"/> <feat att="officiallyApproved" val="yes"/> <feat att="frequency" val="0.0"/></FormRepresentation></WordForm>
<WordForm><feat att="grammaticalGender" val="commonGender"/><feat att="definiteness" val="definite"/><feat att="grammaticalNumber" val="plural"/><feat att="case" val="unspecified"/>
<FormRepresentation> <feat att="writtenForm" val="årsdagene"/> <feat att="inflectionalParadigm" val="MFG0014"/> <feat att="officiallyApproved" val="yes"/> <feat att="frequency" val="0.0"/></FormRepresentation></WordForm>
<WordForm><feat att="grammaticalGender" val="commonGender"/><feat att="definiteness" val="definite"/><feat att="grammaticalNumber" val="plural"/><feat att="case" val="genitiveCase"/>
<FormRepresentation> <feat att="writtenForm" val="årsdagenes"/> <feat att="inflectionalParadigm" val="MFG0014"/> <feat att="officiallyApproved" val="yes"/> <feat att="frequency" val="0.0"/></FormRepresentation></WordForm>
</LexicalEntry> 
<LexicalEntry><feat att="partOfSpeech" val="commonNoun"/> 
<feat att="id" val="GMU_ÅRSFORBRUG_1"/> 
<feat att="morphologicalUnitId" val="ÅRSFORBRUG"/> 
<feat att="originalSource" val="DDO"/> 
<feat att="independentWord" val="yes"/> 
<feat att="decomposition" val="år+s+forbrug"/> 
<Lemma><FormRepresentation> <feat att="writtenForm" val="årsforbrug"/> <feat att="officiallyApproved" val="yes"/> 
<feat att="joiningElement" val="Not analyzed"/> 
</FormRepresentation> </Lemma> 
<WordForm><feat att="grammaticalGender" val="neuter"/><feat att="definiteness" val="indefinite"/><feat att="grammaticalNumber" val="singular"/><feat att="case" val="unspecified"/>
<FormRepresentation> <feat att="writtenForm" val="årsforbrug"/> <feat att="inflectionalParadigm" val="MFG0221"/> <feat att="officiallyApproved" val="yes"/> <feat att="frequency" val=".2321"/></FormRepresentation></WordForm>
<WordForm><feat att="grammaticalGender" val="neuter"/><feat att="definiteness" val="indefinite"/><feat att="grammaticalNumber" val="singular"/><feat att="case" val="genitiveCase"/>
<FormRepresentation> <feat att="writtenForm" val="årsforbrugs"/> <feat att="inflectionalParadigm" val="MFG0221"/> <feat att="officiallyApproved" val="yes"/> <feat att="frequency" val="0.0"/></FormRepresentation></WordForm>
<WordForm><feat att="grammaticalGender" val="neuter"/><feat att="definiteness" val="definite"/><feat att="grammaticalNumber" val="singular"/><feat att="case" val="unspecified"/>
<FormRepresentation> <feat att="writtenForm" val="årsforbruget"/> <feat att="inflectionalParadigm" val="MFG0221"/> <feat att="officiallyApproved" val="yes"/> <feat att="frequency" val=".0536"/></FormRepresentation></WordForm>
<WordForm><feat att="grammaticalGender" val="neuter"/><feat att="definiteness" val="definite"/><feat att="grammaticalNumber" val="singular"/><feat att="case" val="genitiveCase"/>
<FormRepresentation> <feat att="writtenForm" val="årsforbrugets"/> <feat att="inflectionalParadigm" val="MFG0221"/> <feat att="officiallyApproved" val="yes"/> <feat att="frequency" val="0.0"/></FormRepresentation></WordForm>
</LexicalEntry> 
<LexicalEntry><feat att="partOfSpeech" val="commonNoun"/> 
<feat att="id" val="GMU_ÅRSKONTINGENT_1"/> 
<feat att="morphologicalUnitId" val="ÅRSKONTINGENT"/> 
<feat att="originalSource" val="DDO"/> 
<feat att="independentWord" val="yes"/> 
<feat att="decomposition" val="år+s+kontingent"/> 
<Lemma><FormRepresentation> <feat att="writtenForm" val="årskontingent"/> <feat att="officiallyApproved" val="yes"/> 
<feat att="joiningElement" val="Not analyzed"/> 
</FormRepresentation> </Lemma> 
<WordForm><feat att="grammaticalGender" val="neuter"/><feat att="definiteness" val="indefinite"/><feat att="grammaticalNumber" val="singular"/><feat att="case" val="unspecified"/>
<FormRepresentation> <feat att="writtenForm" val="årskontingent"/> <feat att="inflectionalParadigm" val="MFG0044"/> <feat att="officiallyApproved" val="yes"/> <feat att="frequency" val=".125"/></FormRepresentation></WordForm>
<WordForm><feat att="grammaticalGender" val="neuter"/><feat att="definiteness" val="indefinite"/><feat att="grammaticalNumber" val="singular"/><feat att="case" val="genitiveCase"/>
<FormRepresentation> <feat att="writtenForm" val="årskontingents"/> <feat att="inflectionalParadigm" val="MFG0044"/> <feat att="officiallyApproved" val="yes"/> <feat att="frequency" val="0.0"/></FormRepresentation></WordForm>
<WordForm><feat att="grammaticalGender" val="neuter"/><feat att="definiteness" val="indefinite"/><feat att="grammaticalNumber" val="plural"/><feat att="case" val="unspecified"/>
<FormRepresentation> <feat att="writtenForm" val="årskontingenter"/> <feat att="inflectionalParadigm" val="MFG0044"/> <feat att="officiallyApproved" val="yes"/> <feat att="frequency" val=".0179"/></FormRepresentation></WordForm>
<WordForm><feat att="grammaticalGender" val="neuter"/><feat att="definiteness" val="indefinite"/><feat att="grammaticalNumber" val="plural"/><feat att="case" val="genitiveCase"/>
<FormRepresentation> <feat att="writtenForm" val="årskontingenters"/> <feat att="inflectionalParadigm" val="MFG0044"/> <feat att="officiallyApproved" val="yes"/> <feat att="frequency" val="0.0"/></FormRepresentation></WordForm>
<WordForm><feat att="grammaticalGender" val="neuter"/><feat att="definiteness" val="definite"/><feat att="grammaticalNumber" val="singular"/><feat att="case" val="unspecified"/>
<FormRepresentation> <feat att="writtenForm" val="årskontingentet"/> <feat att="inflectionalParadigm" val="MFG0044"/> <feat att="officiallyApproved" val="yes"/> <feat att="frequency" val="0.0"/></FormRepresentation></WordForm>
<WordForm><feat att="grammaticalGender" val="neuter"/><feat att="definiteness" val="definite"/><feat att="grammaticalNumber" val="singular"/><feat att="case" val="genitiveCase"/>
<FormRepresentation> <feat att="writtenForm" val="årskontingentets"/> <feat att="inflectionalParadigm" val="MFG0044"/> <feat att="officiallyApproved" val="yes"/> <feat att="frequency" val="0.0"/></FormRepresentation></WordForm>
<WordForm><feat att="grammaticalGender" val="neuter"/><feat att="definiteness" val="definite"/><feat att="grammaticalNumber" val="plural"/><feat att="case" val="unspecified"/>
<FormRepresentation> <feat att="writtenForm" val="årskontingenterne"/> <feat att="inflectionalParadigm" val="MFG0044"/> <feat att="officiallyApproved" val="yes"/> <feat att="frequency" val="0.0"/></FormRepresentation></WordForm>
<WordForm><feat att="grammaticalGender" val="neuter"/><feat att="definiteness" val="definite"/><feat att="grammaticalNumber" val="plural"/><feat att="case" val="genitiveCase"/>
<FormRepresentation> <feat att="writtenForm" val="årskontingenternes"/> <feat att="inflectionalParadigm" val="MFG0044"/> <feat att="officiallyApproved" val="yes"/> <feat att="frequency" val="0.0"/></FormRepresentation></WordForm>
</LexicalEntry> 
<LexicalEntry><feat att="partOfSpeech" val="commonNoun"/> 
<feat att="id" val="GMU_ÅRSKORT_1"/> 
<feat att="morphologicalUnitId" val="ÅRSKORT"/> 
<feat att="originalSource" val="DDO"/> 
<feat att="independentWord" val="yes"/> 
<feat att="decomposition" val="år+s+kort"/> 
<Lemma><FormRepresentation> <feat att="writtenForm" val="årskort"/> <feat att="officiallyApproved" val="yes"/> 
<feat att="joiningElement" val="Not analyzed"/> 
</FormRepresentation> </Lemma> 
<WordForm><feat att="grammaticalGender" val="neuter"/><feat att="definiteness" val="indefinite"/><feat att="grammaticalNumber" val="singular"/><feat att="case" val="unspecified"/>
<FormRepresentation> <feat att="writtenForm" val="årskort"/> <feat att="inflectionalParadigm" val="MFG0040"/> <feat att="officiallyApproved" val="yes"/> <feat att="frequency" val=".2857"/></FormRepresentation></WordForm>
<WordForm><feat att="grammaticalGender" val="neuter"/><feat att="definiteness" val="indefinite"/><feat att="grammaticalNumber" val="singular"/><feat att="case" val="genitiveCase"/>
<FormRepresentation> <feat att="writtenForm" val="årskorts"/> <feat att="inflectionalParadigm" val="MFG0040"/> <feat att="officiallyApproved" val="yes"/> <feat att="frequency" val="0.0"/></FormRepresentation></WordForm>
<WordForm><feat att="grammaticalGender" val="neuter"/><feat att="definiteness" val="indefinite"/><feat att="grammaticalNumber" val="plural"/><feat att="case" val="unspecified"/>
<FormRepresentation> <feat att="writtenForm" val="årskort"/> <feat att="inflectionalParadigm" val="MFG0040"/> <feat att="officiallyApproved" val="yes"/> <feat att="frequency" val=".2857"/></FormRepresentation></WordForm>
<WordForm><feat att="grammaticalGender" val="neuter"/><feat att="definiteness" val="indefinite"/><feat att="grammaticalNumber" val="plural"/><feat att="case" val="genitiveCase"/>
<FormRepresentation> <feat att="writtenForm" val="årskorts"/> <feat att="inflectionalParadigm" val="MFG0040"/> <feat att="officiallyApproved" val="yes"/> <feat att="frequency" val="0.0"/></FormRepresentation></WordForm>
<WordForm><feat att="grammaticalGender" val="neuter"/><feat att="definiteness" val="definite"/><feat att="grammaticalNumber" val="singular"/><feat att="case" val="unspecified"/>
<FormRepresentation> <feat att="writtenForm" val="årskortet"/> <feat att="inflectionalParadigm" val="MFG0040"/> <feat att="officiallyApproved" val="yes"/> <feat att="frequency" val="0.0"/></FormRepresentation></WordForm>
<WordForm><feat att="grammaticalGender" val="neuter"/><feat att="definiteness" val="definite"/><feat att="grammaticalNumber" val="singular"/><feat att="case" val="genitiveCase"/>
<FormRepresentation> <feat att="writtenForm" val="årskortets"/> <feat att="inflectionalParadigm" val="MFG0040"/> <feat att="officiallyApproved" val="yes"/> <feat att="frequency" val="0.0"/></FormRepresentation></WordForm>
<WordForm><feat att="grammaticalGender" val="neuter"/><feat att="definiteness" val="definite"/><feat att="grammaticalNumber" val="plural"/><feat att="case" val="unspecified"/>
<FormRepresentation> <feat att="writtenForm" val="årskortene"/> <feat att="inflectionalParadigm" val="MFG0040"/> <feat att="officiallyApproved" val="yes"/> <feat att="frequency" val="0.0"/></FormRepresentation></WordForm>
<WordForm><feat att="grammaticalGender" val="neuter"/><feat att="definiteness" val="definite"/><feat att="grammaticalNumber" val="plural"/><feat att="case" val="genitiveCase"/>
<FormRepresentation> <feat att="writtenForm" val="årskortenes"/> <feat att="inflectionalParadigm" val="MFG0040"/> <feat att="officiallyApproved" val="yes"/> <feat att="frequency" val="0.0"/></FormRepresentation></WordForm>
</LexicalEntry> 
<LexicalEntry><feat att="partOfSpeech" val="commonNoun"/> 
<feat att="id" val="GMU_ÅRSNEDBØR_1"/> 
<feat att="morphologicalUnitId" val="ÅRSNEDBØR"/> 
<feat att="originalSource" val="DDO"/> 
<feat att="independentWord" val="yes"/> 
<feat att="decomposition" val="år+s+nedbør"/> 
<Lemma><FormRepresentation> <feat att="writtenForm" val="årsnedbør"/> <feat att="officiallyApproved" val="yes"/> 
<feat att="joiningElement" val="Not analyzed"/> 
</FormRepresentation> </Lemma> 
<WordForm><feat att="grammaticalGender" val="commonGender"/><feat att="definiteness" val="indefinite"/><feat att="grammaticalNumber" val="singular"/><feat att="case" val="unspecified"/>
<FormRepresentation> <feat att="writtenForm" val="årsnedbør"/> <feat att="inflectionalParadigm" val="MFG0220"/> <feat att="officiallyApproved" val="yes"/> <feat att="frequency" val=".0357"/></FormRepresentation></WordForm>
<WordForm><feat att="grammaticalGender" val="commonGender"/><feat att="definiteness" val="indefinite"/><feat att="grammaticalNumber" val="singular"/><feat att="case" val="genitiveCase"/>
<FormRepresentation> <feat att="writtenForm" val="årsnedbørs"/> <feat att="inflectionalParadigm" val="MFG0220"/> <feat att="officiallyApproved" val="yes"/> <feat att="frequency" val="0.0"/></FormRepresentation></WordForm>
<WordForm><feat att="grammaticalGender" val="commonGender"/><feat att="definiteness" val="definite"/><feat att="grammaticalNumber" val="singular"/><feat att="case" val="unspecified"/>
<FormRepresentation> <feat att="writtenForm" val="årsnedbøren"/> <feat att="inflectionalParadigm" val="MFG0220"/> <feat att="officiallyApproved" val="yes"/> <feat att="frequency" val=".0357"/></FormRepresentation></WordForm>
<WordForm><feat att="grammaticalGender" val="commonGender"/><feat att="definiteness" val="definite"/><feat att="grammaticalNumber" val="singular"/><feat att="case" val="genitiveCase"/>
<FormRepresentation> <feat att="writtenForm" val="årsnedbørens"/> <feat att="inflectionalParadigm" val="MFG0220"/> <feat att="officiallyApproved" val="yes"/> <feat att="frequency" val="0.0"/></FormRepresentation></WordForm>
</LexicalEntry> 
<LexicalEntry><feat att="partOfSpeech" val="commonNoun"/> 
<feat att="id" val="GMU_ÅRSOMSÆTNING_1"/> 
<feat att="morphologicalUnitId" val="ÅRSOMSÆTNING"/> 
<feat att="originalSource" val="DDO"/> 
<feat att="independentWord" val="yes"/> 
<feat att="decomposition" val="år+s+omsætning"/> 
<Lemma><FormRepresentation> <feat att="writtenForm" val="årsomsætning"/> <feat att="officiallyApproved" val="yes"/> 
<feat att="joiningElement" val="Not analyzed"/> 
</FormRepresentation> </Lemma> 
<WordForm><feat att="grammaticalGender" val="commonGender"/><feat att="definiteness" val="indefinite"/><feat att="grammaticalNumber" val="singular"/><feat att="case" val="unspecified"/>
<FormRepresentation> <feat att="writtenForm" val="årsomsætning"/> <feat att="inflectionalParadigm" val="MFG0016"/> <feat att="officiallyApproved" val="yes"/> <feat att="frequency" val=".75"/></FormRepresentation></WordForm>
<WordForm><feat att="grammaticalGender" val="commonGender"/><feat att="definiteness" val="indefinite"/><feat att="grammaticalNumber" val="singular"/><feat att="case" val="genitiveCase"/>
<FormRepresentation> <feat att="writtenForm" val="årsomsætnings"/> <feat att="inflectionalParadigm" val="MFG0016"/> <feat att="officiallyApproved" val="yes"/> <feat att="frequency" val="0.0"/></FormRepresentation></WordForm>
<WordForm><feat att="grammaticalGender" val="commonGender"/><feat att="definiteness" val="indefinite"/><feat att="grammaticalNumber" val="plural"/><feat att="case" val="unspecified"/>
<FormRepresentation> <feat att="writtenForm" val="årsomsætninger"/> <feat att="inflectionalParadigm" val="MFG0016"/> <feat att="officiallyApproved" val="yes"/> <feat att="frequency" val=".0179"/></FormRepresentation></WordForm>
<WordForm><feat att="grammaticalGender" val="commonGender"/><feat att="definiteness" val="indefinite"/><feat att="grammaticalNumber" val="plural"/><feat att="case" val="genitiveCase"/>
<FormRepresentation> <feat att="writtenForm" val="årsomsætningers"/> <feat att="inflectionalParadigm" val="MFG0016"/> <feat att="officiallyApproved" val="yes"/> <feat att="frequency" val="0.0"/></FormRepresentation></WordForm>
<WordForm><feat att="grammaticalGender" val="commonGender"/><feat att="definiteness" val="definite"/><feat att="grammaticalNumber" val="singular"/><feat att="case" val="unspecified"/>
<FormRepresentation> <feat att="writtenForm" val="årsomsætningen"/> <feat att="inflectionalParadigm" val="MFG0016"/> <feat att="officiallyApproved" val="yes"/> <feat att="frequency" val=".0714"/></FormRepresentation></WordForm>
<WordForm><feat att="grammaticalGender" val="commonGender"/><feat att="definiteness" val="definite"/><feat att="grammaticalNumber" val="singular"/><feat att="case" val="genitiveCase"/>
<FormRepresentation> <feat att="writtenForm" val="årsomsætningens"/> <feat att="inflectionalParadigm" val="MFG0016"/> <feat att="officiallyApproved" val="yes"/> <feat att="frequency" val="0.0"/></FormRepresentation></WordForm>
<WordForm><feat att="grammaticalGender" val="commonGender"/><feat att="definiteness" val="definite"/><feat att="grammaticalNumber" val="plural"/><feat att="case" val="unspecified"/>
<FormRepresentation> <feat att="writtenForm" val="årsomsætningerne"/> <feat att="inflectionalParadigm" val="MFG0016"/> <feat att="officiallyApproved" val="yes"/> <feat att="frequency" val="0.0"/></FormRepresentation></WordForm>
<WordForm><feat att="grammaticalGender" val="commonGender"/><feat att="definiteness" val="definite"/><feat att="grammaticalNumber" val="plural"/><feat att="case" val="genitiveCase"/>
<FormRepresentation> <feat att="writtenForm" val="årsomsætningernes"/> <feat att="inflectionalParadigm" val="MFG0016"/> <feat att="officiallyApproved" val="yes"/> <feat att="frequency" val="0.0"/></FormRepresentation></WordForm>
</LexicalEntry> 
<LexicalEntry><feat att="partOfSpeech" val="commonNoun"/> 
<feat att="id" val="GMU_ÅRSPRODUKTION_1"/> 
<feat att="morphologicalUnitId" val="ÅRSPRODUKTION"/> 
<feat att="originalSource" val="DDO"/> 
<feat att="independentWord" val="yes"/> 
<feat att="decomposition" val="år+s+produktion"/> 
<Lemma><FormRepresentation> <feat att="writtenForm" val="årsproduktion"/> <feat att="officiallyApproved" val="yes"/> 
<feat att="joiningElement" val="Not analyzed"/> 
</FormRepresentation> </Lemma> 
<WordForm><feat att="grammaticalGender" val="commonGender"/><feat att="definiteness" val="indefinite"/><feat att="grammaticalNumber" val="singular"/><feat att="case" val="unspecified"/>
<FormRepresentation> <feat att="writtenForm" val="årsproduktion"/> <feat att="inflectionalParadigm" val="MFG0220"/> <feat att="officiallyApproved" val="yes"/> <feat att="frequency" val=".3036"/></FormRepresentation></WordForm>
<WordForm><feat att="grammaticalGender" val="commonGender"/><feat att="definiteness" val="indefinite"/><feat att="grammaticalNumber" val="singular"/><feat att="case" val="genitiveCase"/>
<FormRepresentation> <feat att="writtenForm" val="årsproduktions"/> <feat att="inflectionalParadigm" val="MFG0220"/> <feat att="officiallyApproved" val="yes"/> <feat att="frequency" val="0.0"/></FormRepresentation></WordForm>
<WordForm><feat att="grammaticalGender" val="commonGender"/><feat att="definiteness" val="definite"/><feat att="grammaticalNumber" val="singular"/><feat att="case" val="unspecified"/>
<FormRepresentation> <feat att="writtenForm" val="årsproduktionen"/> <feat att="inflectionalParadigm" val="MFG0220"/> <feat att="officiallyApproved" val="yes"/> <feat att="frequency" val="0.0"/></FormRepresentation></WordForm>
<WordForm><feat att="grammaticalGender" val="commonGender"/><feat att="definiteness" val="definite"/><feat att="grammaticalNumber" val="singular"/><feat att="case" val="genitiveCase"/>
<FormRepresentation> <feat att="writtenForm" val="årsproduktionens"/> <feat att="inflectionalParadigm" val="MFG0220"/> <feat att="officiallyApproved" val="yes"/> <feat att="frequency" val="0.0"/></FormRepresentation></WordForm>
</LexicalEntry> 
<LexicalEntry><feat att="partOfSpeech" val="commonNoun"/> 
<feat att="id" val="GMU_ÅRSRAPPORT_1"/> 
<feat att="morphologicalUnitId" val="ÅRSRAPPORT"/> 
<feat att="originalSource" val="DDO"/> 
<feat att="independentWord" val="yes"/> 
<feat att="decomposition" val="år+s+rapport"/> 
<Lemma><FormRepresentation> <feat att="writtenForm" val="årsrapport"/> <feat att="officiallyApproved" val="yes"/> 
<feat att="joiningElement" val="Not analyzed"/> 
</FormRepresentation> </Lemma> 
<WordForm><feat att="grammaticalGender" val="commonGender"/><feat att="definiteness" val="indefinite"/><feat att="grammaticalNumber" val="singular"/><feat att="case" val="unspecified"/>
<FormRepresentation> <feat att="writtenForm" val="årsrapport"/> <feat att="inflectionalParadigm" val="MFG0016"/> <feat att="officiallyApproved" val="yes"/> <feat att="frequency" val="1.0357"/></FormRepresentation></WordForm>
<WordForm><feat att="grammaticalGender" val="commonGender"/><feat att="definiteness" val="indefinite"/><feat att="grammaticalNumber" val="singular"/><feat att="case" val="genitiveCase"/>
<FormRepresentation> <feat att="writtenForm" val="årsrapports"/> <feat att="inflectionalParadigm" val="MFG0016"/> <feat att="officiallyApproved" val="yes"/> <feat att="frequency" val="0.0"/></FormRepresentation></WordForm>
<WordForm><feat att="grammaticalGender" val="commonGender"/><feat att="definiteness" val="indefinite"/><feat att="grammaticalNumber" val="plural"/><feat att="case" val="unspecified"/>
<FormRepresentation> <feat att="writtenForm" val="årsrapporter"/> <feat att="inflectionalParadigm" val="MFG0016"/> <feat att="officiallyApproved" val="yes"/> <feat att="frequency" val=".1607"/></FormRepresentation></WordForm>
<WordForm><feat att="grammaticalGender" val="commonGender"/><feat att="definiteness" val="indefinite"/><feat att="grammaticalNumber" val="plural"/><feat att="case" val="genitiveCase"/>
<FormRepresentation> <feat att="writtenForm" val="årsrapporters"/> <feat att="inflectionalParadigm" val="MFG0016"/> <feat att="officiallyApproved" val="yes"/> <feat att="frequency" val="0.0"/></FormRepresentation></WordForm>
<WordForm><feat att="grammaticalGender" val="commonGender"/><feat att="definiteness" val="definite"/><feat att="grammaticalNumber" val="singular"/><feat att="case" val="unspecified"/>
<FormRepresentation> <feat att="writtenForm" val="årsrapporten"/> <feat att="inflectionalParadigm" val="MFG0016"/> <feat att="officiallyApproved" val="yes"/> <feat att="frequency" val=".3214"/></FormRepresentation></WordForm>
<WordForm><feat att="grammaticalGender" val="commonGender"/><feat att="definiteness" val="definite"/><feat att="grammaticalNumber" val="singular"/><feat att="case" val="genitiveCase"/>
<FormRepresentation> <feat att="writtenForm" val="årsrapportens"/> <feat att="inflectionalParadigm" val="MFG0016"/> <feat att="officiallyApproved" val="yes"/> <feat att="frequency" val=".0179"/></FormRepresentation></WordForm>
<WordForm><feat att="grammaticalGender" val="commonGender"/><feat att="definiteness" val="definite"/><feat att="grammaticalNumber" val="plural"/><feat att="case" val="unspecified"/>
<FormRepresentation> <feat att="writtenForm" val="årsrapporterne"/> <feat att="inflectionalParadigm" val="MFG0016"/> <feat att="officiallyApproved" val="yes"/> <feat att="frequency" val=".0536"/></FormRepresentation></WordForm>
<WordForm><feat att="grammaticalGender" val="commonGender"/><feat att="definiteness" val="definite"/><feat att="grammaticalNumber" val="plural"/><feat att="case" val="genitiveCase"/>
<FormRepresentation> <feat att="writtenForm" val="årsrapporternes"/> <feat att="inflectionalParadigm" val="MFG0016"/> <feat att="officiallyApproved" val="yes"/> <feat att="frequency" val="0.0"/></FormRepresentation></WordForm>
</LexicalEntry> 
<LexicalEntry><feat att="partOfSpeech" val="commonNoun"/> 
<feat att="id" val="GMU_ÅRSREGNSKAB_1"/> 
<feat att="morphologicalUnitId" val="ÅRSREGNSKAB"/> 
<feat att="originalSource" val="DDO"/> 
<feat att="independentWord" val="yes"/> 
<feat att="decomposition" val="år+s+regnskab"/> 
<Lemma><FormRepresentation> <feat att="writtenForm" val="årsregnskab"/> <feat att="officiallyApproved" val="yes"/> 
<feat att="joiningElement" val="Not analyzed"/> 
</FormRepresentation> </Lemma> 
<WordForm><feat att="grammaticalGender" val="neuter"/><feat att="definiteness" val="indefinite"/><feat att="grammaticalNumber" val="singular"/><feat att="case" val="unspecified"/>
<FormRepresentation> <feat att="writtenForm" val="årsregnskab"/> <feat att="inflectionalParadigm" val="MFG0044"/> <feat att="officiallyApproved" val="yes"/> <feat att="frequency" val="1.9107"/></FormRepresentation></WordForm>
<WordForm><feat att="grammaticalGender" val="neuter"/><feat att="definiteness" val="indefinite"/><feat att="grammaticalNumber" val="singular"/><feat att="case" val="genitiveCase"/>
<FormRepresentation> <feat att="writtenForm" val="årsregnskabs"/> <feat att="inflectionalParadigm" val="MFG0044"/> <feat att="officiallyApproved" val="yes"/> <feat att="frequency" val="0.0"/></FormRepresentation></WordForm>
<WordForm><feat att="grammaticalGender" val="neuter"/><feat att="definiteness" val="indefinite"/><feat att="grammaticalNumber" val="plural"/><feat att="case" val="unspecified"/>
<FormRepresentation> <feat att="writtenForm" val="årsregnskaber"/> <feat att="inflectionalParadigm" val="MFG0044"/> <feat att="officiallyApproved" val="yes"/> <feat att="frequency" val=".5893"/></FormRepresentation></WordForm>
<WordForm><feat att="grammaticalGender" val="neuter"/><feat att="definiteness" val="indefinite"/><feat att="grammaticalNumber" val="plural"/><feat att="case" val="genitiveCase"/>
<FormRepresentation> <feat att="writtenForm" val="årsregnskabers"/> <feat att="inflectionalParadigm" val="MFG0044"/> <feat att="officiallyApproved" val="yes"/> <feat att="frequency" val="0.0"/></FormRepresentation></WordForm>
<WordForm><feat att="grammaticalGender" val="neuter"/><feat att="definiteness" val="definite"/><feat att="grammaticalNumber" val="singular"/><feat att="case" val="unspecified"/>
<FormRepresentation> <feat att="writtenForm" val="årsregnskabet"/> <feat att="inflectionalParadigm" val="MFG0044"/> <feat att="officiallyApproved" val="yes"/> <feat att="frequency" val="1.4821"/></FormRepresentation></WordForm>
<WordForm><feat att="grammaticalGender" val="neuter"/><feat att="definiteness" val="definite"/><feat att="grammaticalNumber" val="singular"/><feat att="case" val="genitiveCase"/>
<FormRepresentation> <feat att="writtenForm" val="årsregnskabets"/> <feat att="inflectionalParadigm" val="MFG0044"/> <feat att="officiallyApproved" val="yes"/> <feat att="frequency" val=".0357"/></FormRepresentation></WordForm>
<WordForm><feat att="grammaticalGender" val="neuter"/><feat att="definiteness" val="definite"/><feat att="grammaticalNumber" val="plural"/><feat att="case" val="unspecified"/>
<FormRepresentation> <feat att="writtenForm" val="årsregnskaberne"/> <feat att="inflectionalParadigm" val="MFG0044"/> <feat att="officiallyApproved" val="yes"/> <feat att="frequency" val=".2143"/></FormRepresentation></WordForm>
<WordForm><feat att="grammaticalGender" val="neuter"/><feat att="definiteness" val="definite"/><feat att="grammaticalNumber" val="plural"/><feat att="case" val="genitiveCase"/>
<FormRepresentation> <feat att="writtenForm" val="årsregnskabernes"/> <feat att="inflectionalParadigm" val="MFG0044"/> <feat att="officiallyApproved" val="yes"/> <feat att="frequency" val="0.0"/></FormRepresentation></WordForm>
</LexicalEntry> 
<LexicalEntry><feat att="partOfSpeech" val="commonNoun"/> 
<feat att="id" val="GMU_ÅRSSKIFT_1"/> 
<feat att="morphologicalUnitId" val="ÅRSSKIFT"/> 
<feat att="originalSource" val="DDO"/> 
<feat att="independentWord" val="yes"/> 
<feat att="decomposition" val="år+s+skift"/> 
<Lemma><FormRepresentation> <feat att="writtenForm" val="årsskift"/> <feat att="officiallyApproved" val="yes"/> 
<feat att="joiningElement" val="Not analyzed"/> 
</FormRepresentation> </Lemma> 
<WordForm><feat att="grammaticalGender" val="neuter"/><feat att="definiteness" val="indefinite"/><feat att="grammaticalNumber" val="singular"/><feat att="case" val="unspecified"/>
<FormRepresentation> <feat att="writtenForm" val="årsskift"/> <feat att="inflectionalParadigm" val="MFG0040"/> <feat att="officiallyApproved" val="yes"/> <feat att="frequency" val=".0357"/></FormRepresentation></WordForm>
<WordForm><feat att="grammaticalGender" val="neuter"/><feat att="definiteness" val="indefinite"/><feat att="grammaticalNumber" val="singular"/><feat att="case" val="genitiveCase"/>
<FormRepresentation> <feat att="writtenForm" val="årsskifts"/> <feat att="inflectionalParadigm" val="MFG0040"/> <feat att="officiallyApproved" val="yes"/> <feat att="frequency" val="0.0"/></FormRepresentation></WordForm>
<WordForm><feat att="grammaticalGender" val="neuter"/><feat att="definiteness" val="indefinite"/><feat att="grammaticalNumber" val="plural"/><feat att="case" val="unspecified"/>
<FormRepresentation> <feat att="writtenForm" val="årsskift"/> <feat att="inflectionalParadigm" val="MFG0040"/> <feat att="officiallyApproved" val="yes"/> <feat att="frequency" val=".0357"/></FormRepresentation></WordForm>
<WordForm><feat att="grammaticalGender" val="neuter"/><feat att="definiteness" val="indefinite"/><feat att="grammaticalNumber" val="plural"/><feat att="case" val="genitiveCase"/>
<FormRepresentation> <feat att="writtenForm" val="årsskifts"/> <feat att="inflectionalParadigm" val="MFG0040"/> <feat att="officiallyApproved" val="yes"/> <feat att="frequency" val="0.0"/></FormRepresentation></WordForm>
<WordForm><feat att="grammaticalGender" val="neuter"/><feat att="definiteness" val="definite"/><feat att="grammaticalNumber" val="singular"/><feat att="case" val="unspecified"/>
<FormRepresentation> <feat att="writtenForm" val="årsskiftet"/> <feat att="inflectionalParadigm" val="MFG0040"/> <feat att="officiallyApproved" val="yes"/> <feat att="frequency" val="12.2857"/></FormRepresentation></WordForm>
<WordForm><feat att="grammaticalGender" val="neuter"/><feat att="definiteness" val="definite"/><feat att="grammaticalNumber" val="singular"/><feat att="case" val="genitiveCase"/>
<FormRepresentation> <feat att="writtenForm" val="årsskiftets"/> <feat att="inflectionalParadigm" val="MFG0040"/> <feat att="officiallyApproved" val="yes"/> <feat att="frequency" val=".0536"/></FormRepresentation></WordForm>
<WordForm><feat att="grammaticalGender" val="neuter"/><feat att="definiteness" val="definite"/><feat att="grammaticalNumber" val="plural"/><feat att="case" val="unspecified"/>
<FormRepresentation> <feat att="writtenForm" val="årsskiftene"/> <feat att="inflectionalParadigm" val="MFG0040"/> <feat att="officiallyApproved" val="yes"/> <feat att="frequency" val="0.0"/></FormRepresentation></WordForm>
<WordForm><feat att="grammaticalGender" val="neuter"/><feat att="definiteness" val="definite"/><feat att="grammaticalNumber" val="plural"/><feat att="case" val="genitiveCase"/>
<FormRepresentation> <feat att="writtenForm" val="årsskiftenes"/> <feat att="inflectionalParadigm" val="MFG0040"/> <feat att="officiallyApproved" val="yes"/> <feat att="frequency" val="0.0"/></FormRepresentation></WordForm>
</LexicalEntry> 
<LexicalEntry><feat att="partOfSpeech" val="commonNoun"/> 
<feat att="id" val="GMU_ÅRSSKIFTE_1"/> 
<feat att="morphologicalUnitId" val="ÅRSSKIFTE"/> 
<feat att="originalSource" val="PAROLE"/> 
<feat att="independentWord" val="yes"/> 
<feat att="decomposition" val="år+s+skifte"/> 
<Lemma><FormRepresentation> <feat att="writtenForm" val="årsskifte"/> <feat att="officiallyApproved" val="yes"/> 
<feat att="joiningElement" val="nil"/> 
<feat att="joiningElementResult" val="årsskifte"/> 
</FormRepresentation> </Lemma> 
<WordForm><feat att="grammaticalGender" val="neuter"/><feat att="definiteness" val="indefinite"/><feat att="grammaticalNumber" val="singular"/><feat att="case" val="unspecified"/>
<FormRepresentation> <feat att="writtenForm" val="årsskifte"/> <feat att="inflectionalParadigm" val="MFG0092"/> <feat att="officiallyApproved" val="yes"/> <feat att="frequency" val=".5714"/></FormRepresentation></WordForm>
<WordForm><feat att="grammaticalGender" val="neuter"/><feat att="definiteness" val="indefinite"/><feat att="grammaticalNumber" val="singular"/><feat att="case" val="genitiveCase"/>
<FormRepresentation> <feat att="writtenForm" val="årsskiftes"/> <feat att="inflectionalParadigm" val="MFG0092"/> <feat att="officiallyApproved" val="yes"/> <feat att="frequency" val="0.0"/></FormRepresentation></WordForm>
<WordForm><feat att="grammaticalGender" val="neuter"/><feat att="definiteness" val="indefinite"/><feat att="grammaticalNumber" val="plural"/><feat att="case" val="unspecified"/>
<FormRepresentation> <feat att="writtenForm" val="årsskifter"/> <feat att="inflectionalParadigm" val="MFG0092"/> <feat att="officiallyApproved" val="yes"/> <feat att="frequency" val=".0179"/></FormRepresentation></WordForm>
<WordForm><feat att="grammaticalGender" val="neuter"/><feat att="definiteness" val="indefinite"/><feat att="grammaticalNumber" val="plural"/><feat att="case" val="genitiveCase"/>
<FormRepresentation> <feat att="writtenForm" val="årsskifters"/> <feat att="inflectionalParadigm" val="MFG0092"/> <feat att="officiallyApproved" val="yes"/> <feat att="frequency" val="0.0"/></FormRepresentation></WordForm>
<WordForm><feat att="grammaticalGender" val="neuter"/><feat att="definiteness" val="definite"/><feat att="grammaticalNumber" val="singular"/><feat att="case" val="unspecified"/>
<FormRepresentation> <feat att="writtenForm" val="årsskiftet"/> <feat att="inflectionalParadigm" val="MFG0092"/> <feat att="officiallyApproved" val="yes"/> <feat att="frequency" val="12.2857"/></FormRepresentation></WordForm>
<WordForm><feat att="grammaticalGender" val="neuter"/><feat att="definiteness" val="definite"/><feat att="grammaticalNumber" val="singular"/><feat att="case" val="genitiveCase"/>
<FormRepresentation> <feat att="writtenForm" val="årsskiftets"/> <feat att="inflectionalParadigm" val="MFG0092"/> <feat att="officiallyApproved" val="yes"/> <feat att="frequency" val=".0536"/></FormRepresentation></WordForm>
<WordForm><feat att="grammaticalGender" val="neuter"/><feat att="definiteness" val="definite"/><feat att="grammaticalNumber" val="plural"/><feat att="case" val="unspecified"/>
<FormRepresentation> <feat att="writtenForm" val="årsskifterne"/> <feat att="inflectionalParadigm" val="MFG0092"/> <feat att="officiallyApproved" val="yes"/> <feat att="frequency" val="0.0"/></FormRepresentation></WordForm>
<WordForm><feat att="grammaticalGender" val="neuter"/><feat att="definiteness" val="definite"/><feat att="grammaticalNumber" val="plural"/><feat att="case" val="genitiveCase"/>
<FormRepresentation> <feat att="writtenForm" val="årsskifternes"/> <feat att="inflectionalParadigm" val="MFG0092"/> <feat att="officiallyApproved" val="yes"/> <feat att="frequency" val="0.0"/></FormRepresentation></WordForm>
</LexicalEntry> 
<LexicalEntry><feat att="partOfSpeech" val="commonNoun"/> 
<feat att="id" val="GMU_ÅRSSKRIFT_1"/> 
<feat att="morphologicalUnitId" val="ÅRSSKRIFT"/> 
<feat att="originalSource" val="DDO"/> 
<feat att="independentWord" val="yes"/> 
<feat att="decomposition" val="år+s+skrift"/> 
<Lemma><FormRepresentation> <feat att="writtenForm" val="årsskrift"/> <feat att="officiallyApproved" val="yes"/> 
<feat att="joiningElement" val="Not analyzed"/> 
</FormRepresentation> </Lemma> 
<WordForm><feat att="grammaticalGender" val="neuter"/><feat att="definiteness" val="indefinite"/><feat att="grammaticalNumber" val="singular"/><feat att="case" val="unspecified"/>
<FormRepresentation> <feat att="writtenForm" val="årsskrift"/> <feat att="inflectionalParadigm" val="MFG0044"/> <feat att="officiallyApproved" val="yes"/> <feat att="frequency" val=".1786"/></FormRepresentation></WordForm>
<WordForm><feat att="grammaticalGender" val="neuter"/><feat att="definiteness" val="indefinite"/><feat att="grammaticalNumber" val="singular"/><feat att="case" val="genitiveCase"/>
<FormRepresentation> <feat att="writtenForm" val="årsskrifts"/> <feat att="inflectionalParadigm" val="MFG0044"/> <feat att="officiallyApproved" val="yes"/> <feat att="frequency" val="0.0"/></FormRepresentation></WordForm>
<WordForm><feat att="grammaticalGender" val="neuter"/><feat att="definiteness" val="indefinite"/><feat att="grammaticalNumber" val="plural"/><feat att="case" val="unspecified"/>
<FormRepresentation> <feat att="writtenForm" val="årsskrifter"/> <feat att="inflectionalParadigm" val="MFG0044"/> <feat att="officiallyApproved" val="yes"/> <feat att="frequency" val=".0179"/></FormRepresentation></WordForm>
<WordForm><feat att="grammaticalGender" val="neuter"/><feat att="definiteness" val="indefinite"/><feat att="grammaticalNumber" val="plural"/><feat att="case" val="genitiveCase"/>
<FormRepresentation> <feat att="writtenForm" val="årsskrifters"/> <feat att="inflectionalParadigm" val="MFG0044"/> <feat att="officiallyApproved" val="yes"/> <feat att="frequency" val="0.0"/></FormRepresentation></WordForm>
<WordForm><feat att="grammaticalGender" val="neuter"/><feat att="definiteness" val="definite"/><feat att="grammaticalNumber" val="singular"/><feat att="case" val="unspecified"/>
<FormRepresentation> <feat att="writtenForm" val="årsskriftet"/> <feat att="inflectionalParadigm" val="MFG0044"/> <feat att="officiallyApproved" val="yes"/> <feat att="frequency" val=".0714"/></FormRepresentation></WordForm>
<WordForm><feat att="grammaticalGender" val="neuter"/><feat att="definiteness" val="definite"/><feat att="grammaticalNumber" val="singular"/><feat att="case" val="genitiveCase"/>
<FormRepresentation> <feat att="writtenForm" val="årsskriftets"/> <feat att="inflectionalParadigm" val="MFG0044"/> <feat att="officiallyApproved" val="yes"/> <feat att="frequency" val="0.0"/></FormRepresentation></WordForm>
<WordForm><feat att="grammaticalGender" val="neuter"/><feat att="definiteness" val="definite"/><feat att="grammaticalNumber" val="plural"/><feat att="case" val="unspecified"/>
<FormRepresentation> <feat att="writtenForm" val="årsskrifterne"/> <feat att="inflectionalParadigm" val="MFG0044"/> <feat att="officiallyApproved" val="yes"/> <feat att="frequency" val="0.0"/></FormRepresentation></WordForm>
<WordForm><feat att="grammaticalGender" val="neuter"/><feat att="definiteness" val="definite"/><feat att="grammaticalNumber" val="plural"/><feat att="case" val="genitiveCase"/>
<FormRepresentation> <feat att="writtenForm" val="årsskrifternes"/> <feat att="inflectionalParadigm" val="MFG0044"/> <feat att="officiallyApproved" val="yes"/> <feat att="frequency" val="0.0"/></FormRepresentation></WordForm>
</LexicalEntry> 
<LexicalEntry><feat att="partOfSpeech" val="commonNoun"/> 
<feat att="id" val="GMU_ÅRSTAL_1"/> 
<feat att="morphologicalUnitId" val="ÅRSTAL"/> 
<feat att="originalSource" val="PAROLE"/> 
<feat att="independentWord" val="yes"/> 
<feat att="decomposition" val="år+s+tal"/> 
<Lemma><FormRepresentation> <feat att="writtenForm" val="årstal"/> <feat att="officiallyApproved" val="yes"/> 
<feat att="joiningElement" val="Not analyzed"/> 
</FormRepresentation> </Lemma> 
<WordForm><feat att="grammaticalGender" val="neuter"/><feat att="definiteness" val="indefinite"/><feat att="grammaticalNumber" val="singular"/><feat att="case" val="unspecified"/>
<FormRepresentation> <feat att="writtenForm" val="årstal"/> <feat att="inflectionalParadigm" val="MFG0069"/> <feat att="officiallyApproved" val="yes"/> <feat att="frequency" val="3.125"/></FormRepresentation></WordForm>
<WordForm><feat att="grammaticalGender" val="neuter"/><feat att="definiteness" val="indefinite"/><feat att="grammaticalNumber" val="singular"/><feat att="case" val="genitiveCase"/>
<FormRepresentation> <feat att="writtenForm" val="årstals"/> <feat att="inflectionalParadigm" val="MFG0069"/> <feat att="officiallyApproved" val="yes"/> <feat att="frequency" val="0.0"/></FormRepresentation></WordForm>
<WordForm><feat att="grammaticalGender" val="neuter"/><feat att="definiteness" val="indefinite"/><feat att="grammaticalNumber" val="plural"/><feat att="case" val="unspecified"/>
<FormRepresentation> <feat att="writtenForm" val="årstal"/> <feat att="inflectionalParadigm" val="MFG0069"/> <feat att="officiallyApproved" val="yes"/> <feat att="frequency" val="3.125"/></FormRepresentation></WordForm>
<WordForm><feat att="grammaticalGender" val="neuter"/><feat att="definiteness" val="indefinite"/><feat att="grammaticalNumber" val="plural"/><feat att="case" val="genitiveCase"/>
<FormRepresentation> <feat att="writtenForm" val="årstals"/> <feat att="inflectionalParadigm" val="MFG0069"/> <feat att="officiallyApproved" val="yes"/> <feat att="frequency" val="0.0"/></FormRepresentation></WordForm>
<WordForm><feat att="grammaticalGender" val="neuter"/><feat att="definiteness" val="definite"/><feat att="grammaticalNumber" val="singular"/><feat att="case" val="unspecified"/>
<FormRepresentation> <feat att="writtenForm" val="årstallet"/> <feat att="inflectionalParadigm" val="MFG0069"/> <feat att="officiallyApproved" val="yes"/> <feat att="frequency" val="1.1607"/></FormRepresentation></WordForm>
<WordForm><feat att="grammaticalGender" val="neuter"/><feat att="definiteness" val="definite"/><feat att="grammaticalNumber" val="singular"/><feat att="case" val="genitiveCase"/>
<FormRepresentation> <feat att="writtenForm" val="årstallets"/> <feat att="inflectionalParadigm" val="MFG0069"/> <feat att="officiallyApproved" val="yes"/> <feat att="frequency" val="0.0"/></FormRepresentation></WordForm>
<WordForm><feat att="grammaticalGender" val="neuter"/><feat att="definiteness" val="definite"/><feat att="grammaticalNumber" val="plural"/><feat att="case" val="unspecified"/>
<FormRepresentation> <feat att="writtenForm" val="årstallene"/> <feat att="inflectionalParadigm" val="MFG0069"/> <feat att="officiallyApproved" val="yes"/> <feat att="frequency" val=".2321"/></FormRepresentation></WordForm>
<WordForm><feat att="grammaticalGender" val="neuter"/><feat att="definiteness" val="definite"/><feat att="grammaticalNumber" val="plural"/><feat att="case" val="genitiveCase"/>
<FormRepresentation> <feat att="writtenForm" val="årstallenes"/> <feat att="inflectionalParadigm" val="MFG0069"/> <feat att="officiallyApproved" val="yes"/> <feat att="frequency" val=".0179"/></FormRepresentation></WordForm>
</LexicalEntry> 
<LexicalEntry><feat att="partOfSpeech" val="commonNoun"/> 
<feat att="id" val="GMU_ÅRSTID_1"/> 
<feat att="morphologicalUnitId" val="ÅRSTID"/> 
<feat att="originalSource" val="PAROLE"/> 
<feat att="independentWord" val="yes"/> 
<feat att="decomposition" val="år+s+tid"/> 
<Lemma><FormRepresentation> <feat att="writtenForm" val="årstid"/> <feat att="officiallyApproved" val="yes"/> 
<feat att="joiningElement" val="Not analyzed"/> 
</FormRepresentation> </Lemma> 
<WordForm><feat att="grammaticalGender" val="commonGender"/><feat att="definiteness" val="indefinite"/><feat att="grammaticalNumber" val="singular"/><feat att="case" val="unspecified"/>
<FormRepresentation> <feat att="writtenForm" val="årstid"/> <feat att="inflectionalParadigm" val="MFG0016"/> <feat att="officiallyApproved" val="yes"/> <feat att="frequency" val="5.4643"/></FormRepresentation></WordForm>
<WordForm><feat att="grammaticalGender" val="commonGender"/><feat att="definiteness" val="indefinite"/><feat att="grammaticalNumber" val="singular"/><feat att="case" val="genitiveCase"/>
<FormRepresentation> <feat att="writtenForm" val="årstids"/> <feat att="inflectionalParadigm" val="MFG0016"/> <feat att="officiallyApproved" val="yes"/> <feat att="frequency" val=".0714"/></FormRepresentation></WordForm>
<WordForm><feat att="grammaticalGender" val="commonGender"/><feat att="definiteness" val="indefinite"/><feat att="grammaticalNumber" val="plural"/><feat att="case" val="unspecified"/>
<FormRepresentation> <feat att="writtenForm" val="årstider"/> <feat att="inflectionalParadigm" val="MFG0016"/> <feat att="officiallyApproved" val="yes"/> <feat att="frequency" val="2.0179"/></FormRepresentation></WordForm>
<WordForm><feat att="grammaticalGender" val="commonGender"/><feat att="definiteness" val="indefinite"/><feat att="grammaticalNumber" val="plural"/><feat att="case" val="genitiveCase"/>
<FormRepresentation> <feat att="writtenForm" val="årstiders"/> <feat att="inflectionalParadigm" val="MFG0016"/> <feat att="officiallyApproved" val="yes"/> <feat att="frequency" val=".0357"/></FormRepresentation></WordForm>
<WordForm><feat att="grammaticalGender" val="commonGender"/><feat att="definiteness" val="definite"/><feat att="grammaticalNumber" val="singular"/><feat att="case" val="unspecified"/>
<FormRepresentation> <feat att="writtenForm" val="årstiden"/> <feat att="inflectionalParadigm" val="MFG0016"/> <feat att="officiallyApproved" val="yes"/> <feat att="frequency" val="1.9464"/></FormRepresentation></WordForm>
<WordForm><feat att="grammaticalGender" val="commonGender"/><feat att="definiteness" val="definite"/><feat att="grammaticalNumber" val="singular"/><feat att="case" val="genitiveCase"/>
<FormRepresentation> <feat att="writtenForm" val="årstidens"/> <feat att="inflectionalParadigm" val="MFG0016"/> <feat att="officiallyApproved" val="yes"/> <feat att="frequency" val=".7857"/></FormRepresentation></WordForm>
<WordForm><feat att="grammaticalGender" val="commonGender"/><feat att="definiteness" val="definite"/><feat att="grammaticalNumber" val="plural"/><feat att="case" val="unspecified"/>
<FormRepresentation> <feat att="writtenForm" val="årstiderne"/> <feat att="inflectionalParadigm" val="MFG0016"/> <feat att="officiallyApproved" val="yes"/> <feat att="frequency" val=".9464"/></FormRepresentation></WordForm>
<WordForm><feat att="grammaticalGender" val="commonGender"/><feat att="definiteness" val="definite"/><feat att="grammaticalNumber" val="plural"/><feat att="case" val="genitiveCase"/>
<FormRepresentation> <feat att="writtenForm" val="årstidernes"/> <feat att="inflectionalParadigm" val="MFG0016"/> <feat att="officiallyApproved" val="yes"/> <feat att="frequency" val=".9286"/></FormRepresentation></WordForm>
</LexicalEntry> 
<LexicalEntry><feat att="partOfSpeech" val="commonNoun"/> 
<feat att="id" val="GMU_ÅRTI_1"/> 
<feat att="morphologicalUnitId" val="ÅRTI"/> 
<feat att="originalSource" val="PAROLE"/> 
<feat att="independentWord" val="yes"/> 
<Lemma><FormRepresentation> <feat att="writtenForm" val="årti"/> <feat att="officiallyApproved" val="yes"/> 
<feat att="joiningElement" val="nil"/> 
<feat att="joiningElementResult" val="årti"/> 
</FormRepresentation> </Lemma> 
<WordForm><feat att="grammaticalGender" val="neuter"/><feat att="definiteness" val="indefinite"/><feat att="grammaticalNumber" val="singular"/><feat att="case" val="unspecified"/>
<FormRepresentation> <feat att="writtenForm" val="årti"/> <feat att="inflectionalParadigm" val="MFG0044"/> <feat att="officiallyApproved" val="yes"/> <feat att="frequency" val="7.3393"/></FormRepresentation></WordForm>
<WordForm><feat att="grammaticalGender" val="neuter"/><feat att="definiteness" val="indefinite"/><feat att="grammaticalNumber" val="singular"/><feat att="case" val="genitiveCase"/>
<FormRepresentation> <feat att="writtenForm" val="årtis"/> <feat att="inflectionalParadigm" val="MFG0044"/> <feat att="officiallyApproved" val="yes"/> <feat att="frequency" val=".6429"/></FormRepresentation></WordForm>
<WordForm><feat att="grammaticalGender" val="neuter"/><feat att="definiteness" val="indefinite"/><feat att="grammaticalNumber" val="plural"/><feat att="case" val="unspecified"/>
<FormRepresentation> <feat att="writtenForm" val="årtier"/> <feat att="inflectionalParadigm" val="MFG0044"/> <feat att="officiallyApproved" val="yes"/> <feat att="frequency" val="21.8571"/></FormRepresentation></WordForm>
<WordForm><feat att="grammaticalGender" val="neuter"/><feat att="definiteness" val="indefinite"/><feat att="grammaticalNumber" val="plural"/><feat att="case" val="genitiveCase"/>
<FormRepresentation> <feat att="writtenForm" val="årtiers"/> <feat att="inflectionalParadigm" val="MFG0044"/> <feat att="officiallyApproved" val="yes"/> <feat att="frequency" val="5.2321"/></FormRepresentation></WordForm>
<WordForm><feat att="grammaticalGender" val="neuter"/><feat att="definiteness" val="definite"/><feat att="grammaticalNumber" val="singular"/><feat att="case" val="unspecified"/>
<FormRepresentation> <feat att="writtenForm" val="årtiet"/> <feat att="inflectionalParadigm" val="MFG0044"/> <feat att="officiallyApproved" val="yes"/> <feat att="frequency" val=".8929"/></FormRepresentation></WordForm>
<WordForm><feat att="grammaticalGender" val="neuter"/><feat att="definiteness" val="definite"/><feat att="grammaticalNumber" val="singular"/><feat att="case" val="genitiveCase"/>
<FormRepresentation> <feat att="writtenForm" val="årtiets"/> <feat att="inflectionalParadigm" val="MFG0044"/> <feat att="officiallyApproved" val="yes"/> <feat att="frequency" val=".6964"/></FormRepresentation></WordForm>
<WordForm><feat att="grammaticalGender" val="neuter"/><feat att="definiteness" val="definite"/><feat att="grammaticalNumber" val="plural"/><feat att="case" val="unspecified"/>
<FormRepresentation> <feat att="writtenForm" val="årtierne"/> <feat att="inflectionalParadigm" val="MFG0044"/> <feat att="officiallyApproved" val="yes"/> <feat att="frequency" val=".625"/></FormRepresentation></WordForm>
<WordForm><feat att="grammaticalGender" val="neuter"/><feat att="definiteness" val="definite"/><feat att="grammaticalNumber" val="plural"/><feat att="case" val="genitiveCase"/>
<FormRepresentation> <feat att="writtenForm" val="årtiernes"/> <feat att="inflectionalParadigm" val="MFG0044"/> <feat att="officiallyApproved" val="yes"/> <feat att="frequency" val=".0179"/></FormRepresentation></WordForm>
</LexicalEntry> 
<LexicalEntry><feat att="partOfSpeech" val="commonNoun"/> 
<feat att="id" val="GMU_ÅRTUSINDE_1"/> 
<feat att="morphologicalUnitId" val="ÅRTUSINDE"/> 
<feat att="originalSource" val="PAROLE"/> 
<feat att="independentWord" val="yes"/> 
<Lemma><FormRepresentation> <feat att="writtenForm" val="årtusind"/> <feat att="officiallyApproved" val="yes"/> 
<feat att="joiningElement" val="nil"/> 
<feat att="joiningElementResult" val="årtusind"/> 
</FormRepresentation> </Lemma> 
<WordForm><feat att="grammaticalGender" val="neuter"/><feat att="definiteness" val="indefinite"/><feat att="grammaticalNumber" val="singular"/><feat att="case" val="unspecified"/>
<FormRepresentation> <feat att="writtenForm" val="årtusind"/> <feat att="inflectionalParadigm" val="MFG0044"/> <feat att="officiallyApproved" val="yes"/> <feat att="frequency" val="2.4107"/></FormRepresentation></WordForm>
<WordForm><feat att="grammaticalGender" val="neuter"/><feat att="definiteness" val="indefinite"/><feat att="grammaticalNumber" val="singular"/><feat att="case" val="genitiveCase"/>
<FormRepresentation> <feat att="writtenForm" val="årtusinds"/> <feat att="inflectionalParadigm" val="MFG0044"/> <feat att="officiallyApproved" val="yes"/> <feat att="frequency" val=".2321"/></FormRepresentation></WordForm>
<WordForm><feat att="grammaticalGender" val="neuter"/><feat att="definiteness" val="indefinite"/><feat att="grammaticalNumber" val="plural"/><feat att="case" val="unspecified"/>
<FormRepresentation> <feat att="writtenForm" val="årtusinder"/> <feat att="inflectionalParadigm" val="MFG0044"/> <feat att="officiallyApproved" val="yes"/> <feat att="frequency" val="3.3929"/></FormRepresentation></WordForm>
<WordForm><feat att="grammaticalGender" val="neuter"/><feat att="definiteness" val="indefinite"/><feat att="grammaticalNumber" val="plural"/><feat att="case" val="genitiveCase"/>
<FormRepresentation> <feat att="writtenForm" val="årtusinders"/> <feat att="inflectionalParadigm" val="MFG0044"/> <feat att="officiallyApproved" val="yes"/> <feat att="frequency" val=".6429"/></FormRepresentation></WordForm>
<WordForm><feat att="grammaticalGender" val="neuter"/><feat att="definiteness" val="definite"/><feat att="grammaticalNumber" val="singular"/><feat att="case" val="unspecified"/>
<FormRepresentation> <feat att="writtenForm" val="årtusindet"/> <feat att="inflectionalParadigm" val="MFG0044"/> <feat att="officiallyApproved" val="yes"/> <feat att="frequency" val=".2857"/></FormRepresentation></WordForm>
<WordForm><feat att="grammaticalGender" val="neuter"/><feat att="definiteness" val="definite"/><feat att="grammaticalNumber" val="singular"/><feat att="case" val="genitiveCase"/>
<FormRepresentation> <feat att="writtenForm" val="årtusindets"/> <feat att="inflectionalParadigm" val="MFG0044"/> <feat att="officiallyApproved" val="yes"/> <feat att="frequency" val=".5893"/></FormRepresentation></WordForm>
<WordForm><feat att="grammaticalGender" val="neuter"/><feat att="definiteness" val="definite"/><feat att="grammaticalNumber" val="plural"/><feat att="case" val="unspecified"/>
<FormRepresentation> <feat att="writtenForm" val="årtusinderne"/> <feat att="inflectionalParadigm" val="MFG0044"/> <feat att="officiallyApproved" val="yes"/> <feat att="frequency" val=".0179"/></FormRepresentation></WordForm>
<WordForm><feat att="grammaticalGender" val="neuter"/><feat att="definiteness" val="definite"/><feat att="grammaticalNumber" val="plural"/><feat att="case" val="genitiveCase"/>
<FormRepresentation> <feat att="writtenForm" val="årtusindernes"/> <feat att="inflectionalParadigm" val="MFG0044"/> <feat att="officiallyApproved" val="yes"/> <feat att="frequency" val=".0357"/></FormRepresentation></WordForm>
<RelatedForm><feat att="spellingVariant" val="GMU_ÅRTUSINDE_2"/> <FormRepresentation><feat att="writtenForm" val="årtusinde"/></FormRepresentation></RelatedForm> 
</LexicalEntry> 
<LexicalEntry><feat att="partOfSpeech" val="commonNoun"/> 
<feat att="id" val="GMU_ÅRTUSINDE_2"/> 
<feat att="morphologicalUnitId" val="ÅRTUSINDE"/> 
<feat att="originalSource" val="PAROLE"/> 
<feat att="independentWord" val="yes"/> 
<Lemma><FormRepresentation> <feat att="writtenForm" val="årtusinde"/> <feat att="officiallyApproved" val="yes"/> 
<feat att="joiningElement" val="nil"/> 
<feat att="joiningElementResult" val="årtusinde"/> 
</FormRepresentation> </Lemma> 
<WordForm><feat att="grammaticalGender" val="neuter"/><feat att="definiteness" val="indefinite"/><feat att="grammaticalNumber" val="singular"/><feat att="case" val="unspecified"/>
<FormRepresentation> <feat att="writtenForm" val="årtusinde"/> <feat att="inflectionalParadigm" val="MFG0092"/> <feat att="officiallyApproved" val="yes"/> <feat att="frequency" val="5.5714"/></FormRepresentation></WordForm>
<WordForm><feat att="grammaticalGender" val="neuter"/><feat att="definiteness" val="indefinite"/><feat att="grammaticalNumber" val="singular"/><feat att="case" val="genitiveCase"/>
<FormRepresentation> <feat att="writtenForm" val="årtusindes"/> <feat att="inflectionalParadigm" val="MFG0092"/> <feat att="officiallyApproved" val="yes"/> <feat att="frequency" val=".2857"/></FormRepresentation></WordForm>
<WordForm><feat att="grammaticalGender" val="neuter"/><feat att="definiteness" val="indefinite"/><feat att="grammaticalNumber" val="plural"/><feat att="case" val="unspecified"/>
<FormRepresentation> <feat att="writtenForm" val="årtusinder"/> <feat att="inflectionalParadigm" val="MFG0092"/> <feat att="officiallyApproved" val="yes"/> <feat att="frequency" val="3.3929"/></FormRepresentation></WordForm>
<WordForm><feat att="grammaticalGender" val="neuter"/><feat att="definiteness" val="indefinite"/><feat att="grammaticalNumber" val="plural"/><feat att="case" val="genitiveCase"/>
<FormRepresentation> <feat att="writtenForm" val="årtusinders"/> <feat att="inflectionalParadigm" val="MFG0092"/> <feat att="officiallyApproved" val="yes"/> <feat att="frequency" val=".6429"/></FormRepresentation></WordForm>
<WordForm><feat att="grammaticalGender" val="neuter"/><feat att="definiteness" val="definite"/><feat att="grammaticalNumber" val="singular"/><feat att="case" val="unspecified"/>
<FormRepresentation> <feat att="writtenForm" val="årtusindet"/> <feat att="inflectionalParadigm" val="MFG0092"/> <feat att="officiallyApproved" val="yes"/> <feat att="frequency" val=".2857"/></FormRepresentation></WordForm>
<WordForm><feat att="grammaticalGender" val="neuter"/><feat att="definiteness" val="definite"/><feat att="grammaticalNumber" val="singular"/><feat att="case" val="genitiveCase"/>
<FormRepresentation> <feat att="writtenForm" val="årtusindets"/> <feat att="inflectionalParadigm" val="MFG0092"/> <feat att="officiallyApproved" val="yes"/> <feat att="frequency" val=".5893"/></FormRepresentation></WordForm>
<WordForm><feat att="grammaticalGender" val="neuter"/><feat att="definiteness" val="definite"/><feat att="grammaticalNumber" val="plural"/><feat att="case" val="unspecified"/>
<FormRepresentation> <feat att="writtenForm" val="årtusinderne"/> <feat att="inflectionalParadigm" val="MFG0092"/> <feat att="officiallyApproved" val="yes"/> <feat att="frequency" val=".0179"/></FormRepresentation></WordForm>
<WordForm><feat att="grammaticalGender" val="neuter"/><feat att="definiteness" val="definite"/><feat att="grammaticalNumber" val="plural"/><feat att="case" val="genitiveCase"/>
<FormRepresentation> <feat att="writtenForm" val="årtusindernes"/> <feat att="inflectionalParadigm" val="MFG0092"/> <feat att="officiallyApproved" val="yes"/> <feat att="frequency" val=".0357"/></FormRepresentation></WordForm>
<RelatedForm><feat att="spellingVariant" val="GMU_ÅRTUSINDE_1"/> <FormRepresentation><feat att="writtenForm" val="årtusind"/></FormRepresentation></RelatedForm> 
</LexicalEntry> 
<LexicalEntry><feat att="partOfSpeech" val="commonNoun"/> 
<feat att="id" val="GMU_ÅRTUSINDSKIFTE_1"/> 
<feat att="morphologicalUnitId" val="ÅRTUSINDSKIFTE"/> 
<feat att="originalSource" val="PAROLE"/> 
<feat att="independentWord" val="yes"/> 
<feat att="decomposition" val="årtusind+skifte"/> 
<Lemma><FormRepresentation> <feat att="writtenForm" val="årtusindskifte"/> <feat att="officiallyApproved" val="yes"/> 
<feat att="joiningElement" val="nil"/> 
<feat att="joiningElementResult" val="årtusindskifte"/> 
</FormRepresentation> </Lemma> 
<WordForm><feat att="grammaticalGender" val="neuter"/><feat att="definiteness" val="indefinite"/><feat att="grammaticalNumber" val="singular"/><feat att="case" val="unspecified"/>
<FormRepresentation> <feat att="writtenForm" val="årtusindskifte"/> <feat att="inflectionalParadigm" val="MFG0092"/> <feat att="officiallyApproved" val="yes"/> <feat att="frequency" val=".3036"/></FormRepresentation></WordForm>
<WordForm><feat att="grammaticalGender" val="neuter"/><feat att="definiteness" val="indefinite"/><feat att="grammaticalNumber" val="singular"/><feat att="case" val="genitiveCase"/>
<FormRepresentation> <feat att="writtenForm" val="årtusindskiftes"/> <feat att="inflectionalParadigm" val="MFG0092"/> <feat att="officiallyApproved" val="yes"/> <feat att="frequency" val="0.0"/></FormRepresentation></WordForm>
<WordForm><feat att="grammaticalGender" val="neuter"/><feat att="definiteness" val="indefinite"/><feat att="grammaticalNumber" val="plural"/><feat att="case" val="unspecified"/>
<FormRepresentation> <feat att="writtenForm" val="årtusindskifter"/> <feat att="inflectionalParadigm" val="MFG0092"/> <feat att="officiallyApproved" val="yes"/> <feat att="frequency" val="0.0"/></FormRepresentation></WordForm>
<WordForm><feat att="grammaticalGender" val="neuter"/><feat att="definiteness" val="indefinite"/><feat att="grammaticalNumber" val="plural"/><feat att="case" val="genitiveCase"/>
<FormRepresentation> <feat att="writtenForm" val="årtusindskifters"/> <feat att="inflectionalParadigm" val="MFG0092"/> <feat att="officiallyApproved" val="yes"/> <feat att="frequency" val="0.0"/></FormRepresentation></WordForm>
<WordForm><feat att="grammaticalGender" val="neuter"/><feat att="definiteness" val="definite"/><feat att="grammaticalNumber" val="singular"/><feat att="case" val="unspecified"/>
<FormRepresentation> <feat att="writtenForm" val="årtusindskiftet"/> <feat att="inflectionalParadigm" val="MFG0092"/> <feat att="officiallyApproved" val="yes"/> <feat att="frequency" val="3.8036"/></FormRepresentation></WordForm>
<WordForm><feat att="grammaticalGender" val="neuter"/><feat att="definiteness" val="definite"/><feat att="grammaticalNumber" val="singular"/><feat att="case" val="genitiveCase"/>
<FormRepresentation> <feat att="writtenForm" val="årtusindskiftets"/> <feat att="inflectionalParadigm" val="MFG0092"/> <feat att="officiallyApproved" val="yes"/> <feat att="frequency" val=".0893"/></FormRepresentation></WordForm>
<WordForm><feat att="grammaticalGender" val="neuter"/><feat att="definiteness" val="definite"/><feat att="grammaticalNumber" val="plural"/><feat att="case" val="unspecified"/>
<FormRepresentation> <feat att="writtenForm" val="årtusindskifterne"/> <feat att="inflectionalParadigm" val="MFG0092"/> <feat att="officiallyApproved" val="yes"/> <feat att="frequency" val="0.0"/></FormRepresentation></WordForm>
<WordForm><feat att="grammaticalGender" val="neuter"/><feat att="definiteness" val="definite"/><feat att="grammaticalNumber" val="plural"/><feat att="case" val="genitiveCase"/>
<FormRepresentation> <feat att="writtenForm" val="årtusindskifternes"/> <feat att="inflectionalParadigm" val="MFG0092"/> <feat att="officiallyApproved" val="yes"/> <feat att="frequency" val="0.0"/></FormRepresentation></WordForm>
</LexicalEntry> 
<LexicalEntry><feat att="partOfSpeech" val="commonNoun"/> 
<feat att="id" val="GMU_ÅSYN_1"/> 
<feat att="morphologicalUnitId" val="ÅSYN"/> 
<feat att="originalSource" val="PAROLE"/> 
<feat att="independentWord" val="yes"/> 
<Lemma><FormRepresentation> <feat att="writtenForm" val="åsyn"/> <feat att="officiallyApproved" val="yes"/> 
<feat att="joiningElement" val="Not analyzed"/> 
</FormRepresentation> </Lemma> 
<WordForm><feat att="grammaticalGender" val="neuter"/><feat att="definiteness" val="indefinite"/><feat att="grammaticalNumber" val="singular"/><feat att="case" val="unspecified"/>
<FormRepresentation> <feat att="writtenForm" val="åsyn"/> <feat att="inflectionalParadigm" val="MFG0040"/> <feat att="officiallyApproved" val="yes"/> <feat att="frequency" val=".7857"/></FormRepresentation></WordForm>
<WordForm><feat att="grammaticalGender" val="neuter"/><feat att="definiteness" val="indefinite"/><feat att="grammaticalNumber" val="singular"/><feat att="case" val="genitiveCase"/>
<FormRepresentation> <feat att="writtenForm" val="åsyns"/> <feat att="inflectionalParadigm" val="MFG0040"/> <feat att="officiallyApproved" val="yes"/> <feat att="frequency" val="0.0"/></FormRepresentation></WordForm>
<WordForm><feat att="grammaticalGender" val="neuter"/><feat att="definiteness" val="indefinite"/><feat att="grammaticalNumber" val="plural"/><feat att="case" val="unspecified"/>
<FormRepresentation> <feat att="writtenForm" val="åsyn"/> <feat att="inflectionalParadigm" val="MFG0040"/> <feat att="officiallyApproved" val="yes"/> <feat att="frequency" val=".7857"/></FormRepresentation></WordForm>
<WordForm><feat att="grammaticalGender" val="neuter"/><feat att="definiteness" val="indefinite"/><feat att="grammaticalNumber" val="plural"/><feat att="case" val="genitiveCase"/>
<FormRepresentation> <feat att="writtenForm" val="åsyns"/> <feat att="inflectionalParadigm" val="MFG0040"/> <feat att="officiallyApproved" val="yes"/> <feat att="frequency" val="0.0"/></FormRepresentation></WordForm>
<WordForm><feat att="grammaticalGender" val="neuter"/><feat att="definiteness" val="definite"/><feat att="grammaticalNumber" val="singular"/><feat att="case" val="unspecified"/>
<FormRepresentation> <feat att="writtenForm" val="åsynet"/> <feat att="inflectionalParadigm" val="MFG0040"/> <feat att="officiallyApproved" val="yes"/> <feat att="frequency" val="0.0"/></FormRepresentation></WordForm>
<WordForm><feat att="grammaticalGender" val="neuter"/><feat att="definiteness" val="definite"/><feat att="grammaticalNumber" val="singular"/><feat att="case" val="genitiveCase"/>
<FormRepresentation> <feat att="writtenForm" val="åsynets"/> <feat att="inflectionalParadigm" val="MFG0040"/> <feat att="officiallyApproved" val="yes"/> <feat att="frequency" val="0.0"/></FormRepresentation></WordForm>
<WordForm><feat att="grammaticalGender" val="neuter"/><feat att="definiteness" val="definite"/><feat att="grammaticalNumber" val="plural"/><feat att="case" val="unspecified"/>
<FormRepresentation> <feat att="writtenForm" val="åsynene"/> <feat att="inflectionalParadigm" val="MFG0040"/> <feat att="officiallyApproved" val="yes"/> <feat att="frequency" val="0.0"/></FormRepresentation></WordForm>
<WordForm><feat att="grammaticalGender" val="neuter"/><feat att="definiteness" val="definite"/><feat att="grammaticalNumber" val="plural"/><feat att="case" val="genitiveCase"/>
<FormRepresentation> <feat att="writtenForm" val="åsynenes"/> <feat att="inflectionalParadigm" val="MFG0040"/> <feat att="officiallyApproved" val="yes"/> <feat att="frequency" val="0.0"/></FormRepresentation></WordForm>
</LexicalEntry> 
<LexicalEntry><feat att="partOfSpeech" val="commonNoun"/> 
<feat att="id" val="GMU_Å,1_2"/> 
<feat att="morphologicalUnitId" val="Å_1"/> 
<feat att="originalSource" val="PAROLE"/> 
<feat att="independentWord" val="yes"/> 
<Lemma><FormRepresentation> <feat att="writtenForm" val="Å"/> <feat att="officiallyApproved" val="yes"/> 
<feat att="joiningElement" val="nil"/> 
<feat att="joiningElementResult" val="Å"/> 
</FormRepresentation> </Lemma> 
<WordForm><feat att="grammaticalGender" val="neuter"/><feat att="definiteness" val="indefinite"/><feat att="grammaticalNumber" val="singular"/><feat att="case" val="unspecified"/>
<FormRepresentation> <feat att="writtenForm" val="Å"/> <feat att="inflectionalParadigm" val="MFG0002"/> <feat att="officiallyApproved" val="yes"/> <feat att="frequency" val="10.9643"/></FormRepresentation></WordForm>
<WordForm><feat att="grammaticalGender" val="neuter"/><feat att="definiteness" val="indefinite"/><feat att="grammaticalNumber" val="singular"/><feat att="case" val="genitiveCase"/>
<FormRepresentation> <feat att="writtenForm" val="Å's"/> <feat att="inflectionalParadigm" val="MFG0002"/> <feat att="officiallyApproved" val="yes"/> <feat att="frequency" val="0.0"/></FormRepresentation></WordForm>
<WordForm><feat att="grammaticalGender" val="neuter"/><feat att="definiteness" val="indefinite"/><feat att="grammaticalNumber" val="plural"/><feat att="case" val="unspecified"/>
<FormRepresentation> <feat att="writtenForm" val="Å'er"/> <feat att="inflectionalParadigm" val="MFG0002"/> <feat att="officiallyApproved" val="yes"/> <feat att="frequency" val=".0357"/></FormRepresentation></WordForm>
<WordForm><feat att="grammaticalGender" val="neuter"/><feat att="definiteness" val="indefinite"/><feat att="grammaticalNumber" val="plural"/><feat att="case" val="genitiveCase"/>
<FormRepresentation> <feat att="writtenForm" val="Å'ers"/> <feat att="inflectionalParadigm" val="MFG0002"/> <feat att="officiallyApproved" val="yes"/> <feat att="frequency" val="0.0"/></FormRepresentation></WordForm>
<WordForm><feat att="grammaticalGender" val="neuter"/><feat att="definiteness" val="definite"/><feat att="grammaticalNumber" val="singular"/><feat att="case" val="unspecified"/>
<FormRepresentation> <feat att="writtenForm" val="Å'et"/> <feat att="inflectionalParadigm" val="MFG0002"/> <feat att="officiallyApproved" val="yes"/> <feat att="frequency" val="0.0"/></FormRepresentation></WordForm>
<WordForm><feat att="grammaticalGender" val="neuter"/><feat att="definiteness" val="definite"/><feat att="grammaticalNumber" val="singular"/><feat att="case" val="genitiveCase"/>
<FormRepresentation> <feat att="writtenForm" val="Å'ets"/> <feat att="inflectionalParadigm" val="MFG0002"/> <feat att="officiallyApproved" val="yes"/> <feat att="frequency" val="0.0"/></FormRepresentation></WordForm>
<WordForm><feat att="grammaticalGender" val="neuter"/><feat att="definiteness" val="definite"/><feat att="grammaticalNumber" val="plural"/><feat att="case" val="unspecified"/>
<FormRepresentation> <feat att="writtenForm" val="Å'erne"/> <feat att="inflectionalParadigm" val="MFG0002"/> <feat att="officiallyApproved" val="yes"/> <feat att="frequency" val=".0357"/></FormRepresentation></WordForm>
<WordForm><feat att="grammaticalGender" val="neuter"/><feat att="definiteness" val="definite"/><feat att="grammaticalNumber" val="plural"/><feat att="case" val="genitiveCase"/>
<FormRepresentation> <feat att="writtenForm" val="Å'ernes"/> <feat att="inflectionalParadigm" val="MFG0002"/> <feat att="officiallyApproved" val="yes"/> <feat att="frequency" val="0.0"/></FormRepresentation></WordForm>
<RelatedForm><feat att="spellingVariant" val="GMU_Å,1_1"/> <FormRepresentation><feat att="writtenForm" val="å"/></FormRepresentation></RelatedForm> 
</LexicalEntry> 
<LexicalEntry><feat att="partOfSpeech" val="properNoun"/> 
<feat att="id" val="GMU_ÅBENRÅ_1"/> 
<feat att="morphologicalUnitId" val="ÅBENRÅ"/> 
<feat att="originalSource" val="PAROLE"/> 
<feat att="independentWord" val="yes"/> 
<Lemma><FormRepresentation> <feat att="writtenForm" val="Åbenrå"/> <feat att="officiallyApproved" val="yes"/> 
<feat att="joiningElement" val="Not analyzed"/> 
</FormRepresentation> </Lemma> 
<WordForm><feat att="grammaticalGender" val="neuter"/><feat att="definiteness" val="indefinite"/><feat att="grammaticalNumber" val="singular"/><feat att="case" val="unspecified"/>
<FormRepresentation> <feat att="writtenForm" val="Åbenrå"/> <feat att="inflectionalParadigm" val="MFG1011"/> <feat att="officiallyApproved" val="yes"/> <feat att="frequency" val="2.5357"/></FormRepresentation></WordForm>
<WordForm><feat att="grammaticalGender" val="neuter"/><feat att="definiteness" val="indefinite"/><feat att="grammaticalNumber" val="singular"/><feat att="case" val="genitiveCase"/>
<FormRepresentation> <feat att="writtenForm" val="Åbenrås"/> <feat att="inflectionalParadigm" val="MFG1011"/> <feat att="officiallyApproved" val="yes"/> <feat att="frequency" val=".0536"/></FormRepresentation></WordForm>
</LexicalEntry> 
<LexicalEntry><feat att="partOfSpeech" val="properNoun"/> 
<feat att="id" val="GMU_ÅKIRKEBY_1"/> 
<feat att="morphologicalUnitId" val="ÅKIRKEBY"/> 
<feat att="originalSource" val="PAROLE"/> 
<feat att="independentWord" val="yes"/> 
<Lemma><FormRepresentation> <feat att="writtenForm" val="Åkirkeby"/> <feat att="officiallyApproved" val="yes"/> 
<feat att="joiningElement" val="Not analyzed"/> 
</FormRepresentation> </Lemma> 
<WordForm><feat att="grammaticalGender" val="neuter"/><feat att="definiteness" val="indefinite"/><feat att="grammaticalNumber" val="singular"/><feat att="case" val="unspecified"/>
<FormRepresentation> <feat att="writtenForm" val="Åkirkeby"/> <feat att="inflectionalParadigm" val="MFG1011"/> <feat att="officiallyApproved" val="yes"/> <feat att="frequency" val=".2857"/></FormRepresentation></WordForm>
<WordForm><feat att="grammaticalGender" val="neuter"/><feat att="definiteness" val="indefinite"/><feat att="grammaticalNumber" val="singular"/><feat att="case" val="genitiveCase"/>
<FormRepresentation> <feat att="writtenForm" val="Åkirkebys"/> <feat att="inflectionalParadigm" val="MFG1011"/> <feat att="officiallyApproved" val="yes"/> <feat att="frequency" val="0.0"/></FormRepresentation></WordForm>
</LexicalEntry> 
<LexicalEntry><feat att="partOfSpeech" val="properNoun"/> 
<feat att="id" val="GMU_ÅLAND_1"/> 
<feat att="morphologicalUnitId" val="ÅLAND"/> 
<feat att="originalSource" val="PAROLE"/> 
<feat att="independentWord" val="yes"/> 
<Lemma><FormRepresentation> <feat att="writtenForm" val="Åland"/> <feat att="officiallyApproved" val="yes"/> 
<feat att="joiningElement" val="Not analyzed"/> 
</FormRepresentation> </Lemma> 
<WordForm><feat att="grammaticalGender" val="neuter"/><feat att="definiteness" val="indefinite"/><feat att="grammaticalNumber" val="singular"/><feat att="case" val="unspecified"/>
<FormRepresentation> <feat att="writtenForm" val="Åland"/> <feat att="inflectionalParadigm" val="MFG1007"/> <feat att="officiallyApproved" val="yes"/> <feat att="frequency" val=".3571"/></FormRepresentation></WordForm>
<WordForm><feat att="grammaticalGender" val="neuter"/><feat att="definiteness" val="indefinite"/><feat att="grammaticalNumber" val="singular"/><feat att="case" val="genitiveCase"/>
<FormRepresentation> <feat att="writtenForm" val="Ålands"/> <feat att="inflectionalParadigm" val="MFG1007"/> <feat att="officiallyApproved" val="yes"/> <feat att="frequency" val=".0179"/></FormRepresentation></WordForm>
</LexicalEntry> 
<LexicalEntry><feat att="partOfSpeech" val="properNoun"/> 
<feat att="id" val="GMU_ÅLANDSØERNE_1"/> 
<feat att="morphologicalUnitId" val="ÅLANDSØERNE"/> 
<feat att="originalSource" val="PAROLE"/> 
<feat att="independentWord" val="yes"/> 
<Lemma><FormRepresentation> <feat att="writtenForm" val="Ålandsøerne"/> <feat att="officiallyApproved" val="yes"/> 
<feat att="joiningElement" val="Not analyzed"/> 
</FormRepresentation> </Lemma> 
<WordForm><feat att="grammaticalGender" val="unspecified"/><feat att="definiteness" val="indefinite"/><feat att="grammaticalNumber" val="plural"/><feat att="case" val="unspecified"/>
<FormRepresentation> <feat att="writtenForm" val="Ålandsøer"/> <feat att="inflectionalParadigm" val="MFG1016"/> <feat att="officiallyApproved" val="yes"/> <feat att="frequency" val="0.0"/></FormRepresentation></WordForm>
<WordForm><feat att="grammaticalGender" val="unspecified"/><feat att="definiteness" val="indefinite"/><feat att="grammaticalNumber" val="plural"/><feat att="case" val="genitiveCase"/>
<FormRepresentation> <feat att="writtenForm" val="Ålandsøers"/> <feat att="inflectionalParadigm" val="MFG1016"/> <feat att="officiallyApproved" val="yes"/> <feat att="frequency" val="0.0"/></FormRepresentation></WordForm>
<WordForm><feat att="grammaticalGender" val="unspecified"/><feat att="definiteness" val="definite"/><feat att="grammaticalNumber" val="plural"/><feat att="case" val="unspecified"/>
<FormRepresentation> <feat att="writtenForm" val="Ålandsøerne"/> <feat att="inflectionalParadigm" val="MFG1016"/> <feat att="officiallyApproved" val="yes"/> <feat att="frequency" val=".375"/></FormRepresentation></WordForm>
<WordForm><feat att="grammaticalGender" val="unspecified"/><feat att="definiteness" val="definite"/><feat att="grammaticalNumber" val="plural"/><feat att="case" val="genitiveCase"/>
<FormRepresentation> <feat att="writtenForm" val="Ålandsøernes"/> <feat att="inflectionalParadigm" val="MFG1016"/> <feat att="officiallyApproved" val="yes"/> <feat att="frequency" val=".0179"/></FormRepresentation></WordForm>
</LexicalEntry> 
<LexicalEntry><feat att="partOfSpeech" val="properNoun"/> 
<feat att="id" val="GMU_ÅLBORG_1"/> 
<feat att="morphologicalUnitId" val="ÅLBORG"/> 
<feat att="originalSource" val="PAROLE"/> 
<feat att="independentWord" val="yes"/> 
<Lemma><FormRepresentation> <feat att="writtenForm" val="Ålborg"/> <feat att="officiallyApproved" val="yes"/> 
<feat att="joiningElement" val="Not analyzed"/> 
</FormRepresentation> </Lemma> 
<WordForm><feat att="grammaticalGender" val="neuter"/><feat att="definiteness" val="indefinite"/><feat att="grammaticalNumber" val="singular"/><feat att="case" val="unspecified"/>
<FormRepresentation> <feat att="writtenForm" val="Ålborg"/> <feat att="inflectionalParadigm" val="MFG1011"/> <feat att="officiallyApproved" val="yes"/> <feat att="frequency" val="10.3214"/></FormRepresentation></WordForm>
<WordForm><feat att="grammaticalGender" val="neuter"/><feat att="definiteness" val="indefinite"/><feat att="grammaticalNumber" val="singular"/><feat att="case" val="genitiveCase"/>
<FormRepresentation> <feat att="writtenForm" val="Ålborgs"/> <feat att="inflectionalParadigm" val="MFG1011"/> <feat att="officiallyApproved" val="yes"/> <feat att="frequency" val=".2321"/></FormRepresentation></WordForm>
</LexicalEntry> 
<LexicalEntry><feat att="partOfSpeech" val="properNoun"/> 
<feat att="id" val="GMU_ÅLBÆK BUGT_1"/> 
<feat att="morphologicalUnitId" val="ÅLBÆK BUGT"/> 
<feat att="originalSource" val="PAROLE"/> 
<feat att="independentWord" val="yes"/> 
<Lemma><FormRepresentation> <feat att="writtenForm" val="Ålbæk Bugt"/> <feat att="officiallyApproved" val="yes"/> 
<feat att="joiningElement" val="Not analyzed"/> 
</FormRepresentation> </Lemma> 
<WordForm><feat att="grammaticalGender" val="commonGender"/><feat att="definiteness" val="indefinite"/><feat att="grammaticalNumber" val="singular"/><feat att="case" val="unspecified"/>
<FormRepresentation> <feat att="writtenForm" val="Ålbæk Bugt"/> <feat att="inflectionalParadigm" val="MFG1004"/> <feat att="officiallyApproved" val="yes"/> <feat att="frequency" val="0.0"/></FormRepresentation></WordForm>
<WordForm><feat att="grammaticalGender" val="commonGender"/><feat att="definiteness" val="indefinite"/><feat att="grammaticalNumber" val="singular"/><feat att="case" val="genitiveCase"/>
<FormRepresentation> <feat att="writtenForm" val="Ålbæk Bugts"/> <feat att="inflectionalParadigm" val="MFG1004"/> <feat att="officiallyApproved" val="yes"/> <feat att="frequency" val="0.0"/></FormRepresentation></WordForm>
</LexicalEntry> 
<LexicalEntry><feat att="partOfSpeech" val="properNoun"/> 
<feat att="id" val="GMU_ÅRHUS_1"/> 
<feat att="morphologicalUnitId" val="ÅRHUS"/> 
<feat att="originalSource" val="PAROLE"/> 
<feat att="independentWord" val="yes"/> 
<Lemma><FormRepresentation> <feat att="writtenForm" val="Århus"/> <feat att="officiallyApproved" val="yes"/> 
<feat att="joiningElement" val="Not analyzed"/> 
</FormRepresentation> </Lemma> 
<WordForm><feat att="grammaticalGender" val="neuter"/><feat att="definiteness" val="unspecified"/><feat att="grammaticalNumber" val="singular"/><feat att="case" val="unspecified"/>
<FormRepresentation> <feat att="writtenForm" val="Århus"/> <feat att="inflectionalParadigm" val="MFG1022"/> <feat att="officiallyApproved" val="yes"/> <feat att="frequency" val="232.3393"/></FormRepresentation></WordForm>
<WordForm><feat att="grammaticalGender" val="neuter"/><feat att="definiteness" val="unspecified"/><feat att="grammaticalNumber" val="singular"/><feat att="case" val="genitiveCase"/>
<FormRepresentation> <feat att="writtenForm" val="Århuses"/> <feat att="inflectionalParadigm" val="MFG1022"/> <feat att="officiallyApproved" val="no"/> <feat att="frequency" val="0.0"/></FormRepresentation><FormRepresentation> <feat att="writtenForm" val="Århus's"/> <feat att="inflectionalParadigm" val="MFG1022"/> <feat att="officiallyApproved" val="no"/> <feat att="frequency" val="0.0"/></FormRepresentation><FormRepresentation> <feat att="writtenForm" val="Århus'"/> <feat att="inflectionalParadigm" val="MFG1022"/> <feat att="officiallyApproved" val="yes"/> <feat att="frequency" val="1.8929"/></FormRepresentation></WordForm>
</LexicalEntry> 
<LexicalEntry><feat att="partOfSpeech" val="properNoun"/> 
<feat att="id" val="GMU_ÅRØSUND_1"/> 
<feat att="morphologicalUnitId" val="ÅRØSUND"/> 
<feat att="originalSource" val="PAROLE"/> 
<feat att="independentWord" val="yes"/> 
<Lemma><FormRepresentation> <feat att="writtenForm" val="Årøsund"/> <feat att="officiallyApproved" val="yes"/> 
<feat att="joiningElement" val="Not analyzed"/> 
</FormRepresentation> </Lemma> 
<WordForm><feat att="grammaticalGender" val="neuter"/><feat att="definiteness" val="indefinite"/><feat att="grammaticalNumber" val="singular"/><feat att="case" val="unspecified"/>
<FormRepresentation> <feat att="writtenForm" val="Årøsund"/> <feat att="inflectionalParadigm" val="MFG1007"/> <feat att="officiallyApproved" val="yes"/> <feat att="frequency" val=".0357"/></FormRepresentation></WordForm>
<WordForm><feat att="grammaticalGender" val="neuter"/><feat att="definiteness" val="indefinite"/><feat att="grammaticalNumber" val="singular"/><feat att="case" val="genitiveCase"/>
<FormRepresentation> <feat att="writtenForm" val="Årøsunds"/> <feat att="inflectionalParadigm" val="MFG1007"/> <feat att="officiallyApproved" val="yes"/> <feat att="frequency" val="0.0"/></FormRepresentation></WordForm>
</LexicalEntry> 
<LexicalEntry><feat att="partOfSpeech" val="commonNoun"/> 
<feat att="id" val="GMU_W,1_1"/> 
<feat att="morphologicalUnitId" val="W_1"/> 
<feat att="originalSource" val="PAROLE"/> 
<feat att="independentWord" val="yes"/> 
<Lemma><FormRepresentation> <feat att="writtenForm" val="w"/> <feat att="officiallyApproved" val="yes"/> 
<feat att="joiningElement" val="nil"/> 
<feat att="joiningElementResult" val="w"/> 
</FormRepresentation> </Lemma> 
<WordForm><feat att="grammaticalGender" val="neuter"/><feat att="definiteness" val="indefinite"/><feat att="grammaticalNumber" val="singular"/><feat att="case" val="unspecified"/>
<FormRepresentation> <feat att="writtenForm" val="w"/> <feat att="inflectionalParadigm" val="MFG0002"/> <feat att="officiallyApproved" val="yes"/> <feat att="frequency" val="22.0179"/></FormRepresentation></WordForm>
<WordForm><feat att="grammaticalGender" val="neuter"/><feat att="definiteness" val="indefinite"/><feat att="grammaticalNumber" val="singular"/><feat att="case" val="genitiveCase"/>
<FormRepresentation> <feat att="writtenForm" val="w's"/> <feat att="inflectionalParadigm" val="MFG0002"/> <feat att="officiallyApproved" val="yes"/> <feat att="frequency" val=".2143"/></FormRepresentation></WordForm>
<WordForm><feat att="grammaticalGender" val="neuter"/><feat att="definiteness" val="indefinite"/><feat att="grammaticalNumber" val="plural"/><feat att="case" val="unspecified"/>
<FormRepresentation> <feat att="writtenForm" val="w'er"/> <feat att="inflectionalParadigm" val="MFG0002"/> <feat att="officiallyApproved" val="yes"/> <feat att="frequency" val=".0357"/></FormRepresentation></WordForm>
<WordForm><feat att="grammaticalGender" val="neuter"/><feat att="definiteness" val="indefinite"/><feat att="grammaticalNumber" val="plural"/><feat att="case" val="genitiveCase"/>
<FormRepresentation> <feat att="writtenForm" val="w'ers"/> <feat att="inflectionalParadigm" val="MFG0002"/> <feat att="officiallyApproved" val="yes"/> <feat att="frequency" val="0.0"/></FormRepresentation></WordForm>
<WordForm><feat att="grammaticalGender" val="neuter"/><feat att="definiteness" val="definite"/><feat att="grammaticalNumber" val="singular"/><feat att="case" val="unspecified"/>
<FormRepresentation> <feat att="writtenForm" val="w'et"/> <feat att="inflectionalParadigm" val="MFG0002"/> <feat att="officiallyApproved" val="yes"/> <feat att="frequency" val=".0536"/></FormRepresentation></WordForm>
<WordForm><feat att="grammaticalGender" val="neuter"/><feat att="definiteness" val="definite"/><feat att="grammaticalNumber" val="singular"/><feat att="case" val="genitiveCase"/>
<FormRepresentation> <feat att="writtenForm" val="w'ets"/> <feat att="inflectionalParadigm" val="MFG0002"/> <feat att="officiallyApproved" val="yes"/> <feat att="frequency" val="0.0"/></FormRepresentation></WordForm>
<WordForm><feat att="grammaticalGender" val="neuter"/><feat att="definiteness" val="definite"/><feat att="grammaticalNumber" val="plural"/><feat att="case" val="unspecified"/>
<FormRepresentation> <feat att="writtenForm" val="w'erne"/> <feat att="inflectionalParadigm" val="MFG0002"/> <feat att="officiallyApproved" val="yes"/> <feat att="frequency" val=".0179"/></FormRepresentation></WordForm>
<WordForm><feat att="grammaticalGender" val="neuter"/><feat att="definiteness" val="definite"/><feat att="grammaticalNumber" val="plural"/><feat att="case" val="genitiveCase"/>
<FormRepresentation> <feat att="writtenForm" val="w'ernes"/> <feat att="inflectionalParadigm" val="MFG0002"/> <feat att="officiallyApproved" val="yes"/> <feat att="frequency" val="0.0"/></FormRepresentation></WordForm>
<RelatedForm><feat att="spellingVariant" val="GMU_W,1_2"/> <FormRepresentation><feat att="writtenForm" val="W"/></FormRepresentation></RelatedForm> 
</LexicalEntry> 
<LexicalEntry><feat att="partOfSpeech" val="commonNoun"/> 
<feat att="id" val="GMU_W,1_2"/> 
<feat att="morphologicalUnitId" val="W_1"/> 
<feat att="originalSource" val="PAROLE"/> 
<feat att="independentWord" val="yes"/> 
<Lemma><FormRepresentation> <feat att="writtenForm" val="W"/> <feat att="officiallyApproved" val="yes"/> 
<feat att="joiningElement" val="nil"/> 
<feat att="joiningElementResult" val="W"/> 
</FormRepresentation> </Lemma> 
<WordForm><feat att="grammaticalGender" val="neuter"/><feat att="definiteness" val="indefinite"/><feat att="grammaticalNumber" val="singular"/><feat att="case" val="unspecified"/>
<FormRepresentation> <feat att="writtenForm" val="W"/> <feat att="inflectionalParadigm" val="MFG0002"/> <feat att="officiallyApproved" val="yes"/> <feat att="frequency" val="22.0179"/></FormRepresentation></WordForm>
<WordForm><feat att="grammaticalGender" val="neuter"/><feat att="definiteness" val="indefinite"/><feat att="grammaticalNumber" val="singular"/><feat att="case" val="genitiveCase"/>
<FormRepresentation> <feat att="writtenForm" val="W's"/> <feat att="inflectionalParadigm" val="MFG0002"/> <feat att="officiallyApproved" val="yes"/> <feat att="frequency" val=".2143"/></FormRepresentation></WordForm>
<WordForm><feat att="grammaticalGender" val="neuter"/><feat att="definiteness" val="indefinite"/><feat att="grammaticalNumber" val="plural"/><feat att="case" val="unspecified"/>
<FormRepresentation> <feat att="writtenForm" val="W'er"/> <feat att="inflectionalParadigm" val="MFG0002"/> <feat att="officiallyApproved" val="yes"/> <feat att="frequency" val=".0357"/></FormRepresentation></WordForm>
<WordForm><feat att="grammaticalGender" val="neuter"/><feat att="definiteness" val="indefinite"/><feat att="grammaticalNumber" val="plural"/><feat att="case" val="genitiveCase"/>
<FormRepresentation> <feat att="writtenForm" val="W'ers"/> <feat att="inflectionalParadigm" val="MFG0002"/> <feat att="officiallyApproved" val="yes"/> <feat att="frequency" val="0.0"/></FormRepresentation></WordForm>
<WordForm><feat att="grammaticalGender" val="neuter"/><feat att="definiteness" val="definite"/><feat att="grammaticalNumber" val="singular"/><feat att="case" val="unspecified"/>
<FormRepresentation> <feat att="writtenForm" val="W'et"/> <feat att="inflectionalParadigm" val="MFG0002"/> <feat att="officiallyApproved" val="yes"/> <feat att="frequency" val=".0536"/></FormRepresentation></WordForm>
<WordForm><feat att="grammaticalGender" val="neuter"/><feat att="definiteness" val="definite"/><feat att="grammaticalNumber" val="singular"/><feat att="case" val="genitiveCase"/>
<FormRepresentation> <feat att="writtenForm" val="W'ets"/> <feat att="inflectionalParadigm" val="MFG0002"/> <feat att="officiallyApproved" val="yes"/> <feat att="frequency" val="0.0"/></FormRepresentation></WordForm>
<WordForm><feat att="grammaticalGender" val="neuter"/><feat att="definiteness" val="definite"/><feat att="grammaticalNumber" val="plural"/><feat att="case" val="unspecified"/>
<FormRepresentation> <feat att="writtenForm" val="W'erne"/> <feat att="inflectionalParadigm" val="MFG0002"/> <feat att="officiallyApproved" val="yes"/> <feat att="frequency" val=".0179"/></FormRepresentation></WordForm>
<WordForm><feat att="grammaticalGender" val="neuter"/><feat att="definiteness" val="definite"/><feat att="grammaticalNumber" val="plural"/><feat att="case" val="genitiveCase"/>
<FormRepresentation> <feat att="writtenForm" val="W'ernes"/> <feat att="inflectionalParadigm" val="MFG0002"/> <feat att="officiallyApproved" val="yes"/> <feat att="frequency" val="0.0"/></FormRepresentation></WordForm>
<RelatedForm><feat att="spellingVariant" val="GMU_W,1_1"/> <FormRepresentation><feat att="writtenForm" val="w"/></FormRepresentation></RelatedForm> 
</LexicalEntry> 
<LexicalEntry><feat att="partOfSpeech" val="commonNoun"/> 
<feat att="id" val="GMU_3D-BILLEDE_1"/> 
<feat att="morphologicalUnitId" val="3D-BILLEDE"/> 
<feat att="originalSource" val="EDB-KORPUS"/> 
<feat att="independentWord" val="yes"/> 
<feat att="decomposition" val="3d+-+billede"/> 
<Lemma><FormRepresentation> <feat att="writtenForm" val="3d-billede"/> <feat att="officiallyApproved" val="yes"/> 
<feat att="joiningElement" val="Not analyzed"/> 
</FormRepresentation> </Lemma> 
<WordForm><feat att="grammaticalGender" val="neuter"/><feat att="definiteness" val="indefinite"/><feat att="grammaticalNumber" val="singular"/><feat att="case" val="unspecified"/>
<FormRepresentation> <feat att="writtenForm" val="3d-billede"/> <feat att="inflectionalParadigm" val="MFG0092"/> <feat att="officiallyApproved" val="yes"/> <feat att="frequency" val=".0179"/></FormRepresentation></WordForm>
<WordForm><feat att="grammaticalGender" val="neuter"/><feat att="definiteness" val="indefinite"/><feat att="grammaticalNumber" val="singular"/><feat att="case" val="genitiveCase"/>
<FormRepresentation> <feat att="writtenForm" val="3d-billedes"/> <feat att="inflectionalParadigm" val="MFG0092"/> <feat att="officiallyApproved" val="yes"/> <feat att="frequency" val="0.0"/></FormRepresentation></WordForm>
<WordForm><feat att="grammaticalGender" val="neuter"/><feat att="definiteness" val="indefinite"/><feat att="grammaticalNumber" val="plural"/><feat att="case" val="unspecified"/>
<FormRepresentation> <feat att="writtenForm" val="3d-billeder"/> <feat att="inflectionalParadigm" val="MFG0092"/> <feat att="officiallyApproved" val="yes"/> <feat att="frequency" val=".0357"/></FormRepresentation></WordForm>
<WordForm><feat att="grammaticalGender" val="neuter"/><feat att="definiteness" val="indefinite"/><feat att="grammaticalNumber" val="plural"/><feat att="case" val="genitiveCase"/>
<FormRepresentation> <feat att="writtenForm" val="3d-billeders"/> <feat att="inflectionalParadigm" val="MFG0092"/> <feat att="officiallyApproved" val="yes"/> <feat att="frequency" val="0.0"/></FormRepresentation></WordForm>
<WordForm><feat att="grammaticalGender" val="neuter"/><feat att="definiteness" val="definite"/><feat att="grammaticalNumber" val="singular"/><feat att="case" val="unspecified"/>
<FormRepresentation> <feat att="writtenForm" val="3d-billedet"/> <feat att="inflectionalParadigm" val="MFG0092"/> <feat att="officiallyApproved" val="yes"/> <feat att="frequency" val="0.0"/></FormRepresentation></WordForm>
<WordForm><feat att="grammaticalGender" val="neuter"/><feat att="definiteness" val="definite"/><feat att="grammaticalNumber" val="singular"/><feat att="case" val="genitiveCase"/>
<FormRepresentation> <feat att="writtenForm" val="3d-billedets"/> <feat att="inflectionalParadigm" val="MFG0092"/> <feat att="officiallyApproved" val="yes"/> <feat att="frequency" val="0.0"/></FormRepresentation></WordForm>
<WordForm><feat att="grammaticalGender" val="neuter"/><feat att="definiteness" val="definite"/><feat att="grammaticalNumber" val="plural"/><feat att="case" val="unspecified"/>
<FormRepresentation> <feat att="writtenForm" val="3d-billederne"/> <feat att="inflectionalParadigm" val="MFG0092"/> <feat att="officiallyApproved" val="yes"/> <feat att="frequency" val="0.0"/></FormRepresentation></WordForm>
<WordForm><feat att="grammaticalGender" val="neuter"/><feat att="definiteness" val="definite"/><feat att="grammaticalNumber" val="plural"/><feat att="case" val="genitiveCase"/>
<FormRepresentation> <feat att="writtenForm" val="3d-billedernes"/> <feat att="inflectionalParadigm" val="MFG0092"/> <feat att="officiallyApproved" val="yes"/> <feat att="frequency" val="0.0"/></FormRepresentation></WordForm>
</LexicalEntry> 
<LexicalEntry><feat att="partOfSpeech" val="commonNoun"/> 
<feat att="id" val="GMU_3D-GRAFIK_1"/> 
<feat att="morphologicalUnitId" val="3D-GRAFIK"/> 
<feat att="originalSource" val="EDB-KORPUS"/> 
<feat att="independentWord" val="yes"/> 
<feat att="decomposition" val="3d+-+grafik"/> 
<Lemma><FormRepresentation> <feat att="writtenForm" val="3d-grafik"/> <feat att="officiallyApproved" val="yes"/> 
<feat att="joiningElement" val="Not analyzed"/> 
</FormRepresentation> </Lemma> 
<WordForm><feat att="grammaticalGender" val="commonGender"/><feat att="definiteness" val="indefinite"/><feat att="grammaticalNumber" val="singular"/><feat att="case" val="unspecified"/>
<FormRepresentation> <feat att="writtenForm" val="3d-grafik"/> <feat att="inflectionalParadigm" val="MFG0229"/> <feat att="officiallyApproved" val="yes"/> <feat att="frequency" val=".2143"/></FormRepresentation></WordForm>
<WordForm><feat att="grammaticalGender" val="commonGender"/><feat att="definiteness" val="indefinite"/><feat att="grammaticalNumber" val="singular"/><feat att="case" val="genitiveCase"/>
<FormRepresentation> <feat att="writtenForm" val="3d-grafiks"/> <feat att="inflectionalParadigm" val="MFG0229"/> <feat att="officiallyApproved" val="yes"/> <feat att="frequency" val="0.0"/></FormRepresentation></WordForm>
<WordForm><feat att="grammaticalGender" val="commonGender"/><feat att="definiteness" val="definite"/><feat att="grammaticalNumber" val="singular"/><feat att="case" val="unspecified"/>
<FormRepresentation> <feat att="writtenForm" val="3d-grafikken"/> <feat att="inflectionalParadigm" val="MFG0229"/> <feat att="officiallyApproved" val="yes"/> <feat att="frequency" val=".0179"/></FormRepresentation></WordForm>
<WordForm><feat att="grammaticalGender" val="commonGender"/><feat att="definiteness" val="definite"/><feat att="grammaticalNumber" val="singular"/><feat att="case" val="genitiveCase"/>
<FormRepresentation> <feat att="writtenForm" val="3d-grafikkens"/> <feat att="inflectionalParadigm" val="MFG0229"/> <feat att="officiallyApproved" val="yes"/> <feat att="frequency" val="0.0"/></FormRepresentation></WordForm>
</LexicalEntry> 
<LexicalEntry><feat att="partOfSpeech" val="commonNoun"/> 
<feat att="id" val="GMU_3D-HÅNDTERING_1"/> 
<feat att="morphologicalUnitId" val="3D-HÅNDTERING"/> 
<feat att="originalSource" val="EDB-KORPUS"/> 
<feat att="independentWord" val="yes"/> 
<feat att="decomposition" val="3d+-+håndtering"/> 
<Lemma><FormRepresentation> <feat att="writtenForm" val="3d-håndtering"/> <feat att="officiallyApproved" val="yes"/> 
<feat att="joiningElement" val="Not analyzed"/> 
</FormRepresentation> </Lemma> 
<WordForm><feat att="grammaticalGender" val="commonGender"/><feat att="definiteness" val="indefinite"/><feat att="grammaticalNumber" val="singular"/><feat att="case" val="unspecified"/>
<FormRepresentation> <feat att="writtenForm" val="3d-håndtering"/> <feat att="inflectionalParadigm" val="MFG0016"/> <feat att="officiallyApproved" val="yes"/> <feat att="frequency" val="0.0"/></FormRepresentation></WordForm>
<WordForm><feat att="grammaticalGender" val="commonGender"/><feat att="definiteness" val="indefinite"/><feat att="grammaticalNumber" val="singular"/><feat att="case" val="genitiveCase"/>
<FormRepresentation> <feat att="writtenForm" val="3d-håndterings"/> <feat att="inflectionalParadigm" val="MFG0016"/> <feat att="officiallyApproved" val="yes"/> <feat att="frequency" val="0.0"/></FormRepresentation></WordForm>
<WordForm><feat att="grammaticalGender" val="commonGender"/><feat att="definiteness" val="indefinite"/><feat att="grammaticalNumber" val="plural"/><feat att="case" val="unspecified"/>
<FormRepresentation> <feat att="writtenForm" val="3d-håndteringer"/> <feat att="inflectionalParadigm" val="MFG0016"/> <feat att="officiallyApproved" val="yes"/> <feat att="frequency" val="0.0"/></FormRepresentation></WordForm>
<WordForm><feat att="grammaticalGender" val="commonGender"/><feat att="definiteness" val="indefinite"/><feat att="grammaticalNumber" val="plural"/><feat att="case" val="genitiveCase"/>
<FormRepresentation> <feat att="writtenForm" val="3d-håndteringers"/> <feat att="inflectionalParadigm" val="MFG0016"/> <feat att="officiallyApproved" val="yes"/> <feat att="frequency" val="0.0"/></FormRepresentation></WordForm>
<WordForm><feat att="grammaticalGender" val="commonGender"/><feat att="definiteness" val="definite"/><feat att="grammaticalNumber" val="singular"/><feat att="case" val="unspecified"/>
<FormRepresentation> <feat att="writtenForm" val="3d-håndteringen"/> <feat att="inflectionalParadigm" val="MFG0016"/> <feat att="officiallyApproved" val="yes"/> <feat att="frequency" val="0.0"/></FormRepresentation></WordForm>
<WordForm><feat att="grammaticalGender" val="commonGender"/><feat att="definiteness" val="definite"/><feat att="grammaticalNumber" val="singular"/><feat att="case" val="genitiveCase"/>
<FormRepresentation> <feat att="writtenForm" val="3d-håndteringens"/> <feat att="inflectionalParadigm" val="MFG0016"/> <feat att="officiallyApproved" val="yes"/> <feat att="frequency" val="0.0"/></FormRepresentation></WordForm>
<WordForm><feat att="grammaticalGender" val="commonGender"/><feat att="definiteness" val="definite"/><feat att="grammaticalNumber" val="plural"/><feat att="case" val="unspecified"/>
<FormRepresentation> <feat att="writtenForm" val="3d-håndteringerne"/> <feat att="inflectionalParadigm" val="MFG0016"/> <feat att="officiallyApproved" val="yes"/> <feat att="frequency" val="0.0"/></FormRepresentation></WordForm>
<WordForm><feat att="grammaticalGender" val="commonGender"/><feat att="definiteness" val="definite"/><feat att="grammaticalNumber" val="plural"/><feat att="case" val="genitiveCase"/>
<FormRepresentation> <feat att="writtenForm" val="3d-håndteringernes"/> <feat att="inflectionalParadigm" val="MFG0016"/> <feat att="officiallyApproved" val="yes"/> <feat att="frequency" val="0.0"/></FormRepresentation></WordForm>
</LexicalEntry> 
<LexicalEntry><feat att="partOfSpeech" val="commonNoun"/> 
<feat att="id" val="GMU_3D-SPIL_1"/> 
<feat att="morphologicalUnitId" val="3D-SPIL"/> 
<feat att="originalSource" val="EDB-KORPUS"/> 
<feat att="independentWord" val="yes"/> 
<feat att="decomposition" val="3d+-+spil"/> 
<Lemma><FormRepresentation> <feat att="writtenForm" val="3d-spil"/> <feat att="officiallyApproved" val="yes"/> 
<feat att="joiningElement" val="Not analyzed"/> 
</FormRepresentation> </Lemma> 
<WordForm><feat att="grammaticalGender" val="neuter"/><feat att="definiteness" val="indefinite"/><feat att="grammaticalNumber" val="singular"/><feat att="case" val="unspecified"/>
<FormRepresentation> <feat att="writtenForm" val="3d-spil"/> <feat att="inflectionalParadigm" val="MFG0069"/> <feat att="officiallyApproved" val="yes"/> <feat att="frequency" val=".3214"/></FormRepresentation></WordForm>
<WordForm><feat att="grammaticalGender" val="neuter"/><feat att="definiteness" val="indefinite"/><feat att="grammaticalNumber" val="singular"/><feat att="case" val="genitiveCase"/>
<FormRepresentation> <feat att="writtenForm" val="3d-spils"/> <feat att="inflectionalParadigm" val="MFG0069"/> <feat att="officiallyApproved" val="yes"/> <feat att="frequency" val="0.0"/></FormRepresentation></WordForm>
<WordForm><feat att="grammaticalGender" val="neuter"/><feat att="definiteness" val="indefinite"/><feat att="grammaticalNumber" val="plural"/><feat att="case" val="unspecified"/>
<FormRepresentation> <feat att="writtenForm" val="3d-spil"/> <feat att="inflectionalParadigm" val="MFG0069"/> <feat att="officiallyApproved" val="yes"/> <feat att="frequency" val=".3214"/></FormRepresentation></WordForm>
<WordForm><feat att="grammaticalGender" val="neuter"/><feat att="definiteness" val="indefinite"/><feat att="grammaticalNumber" val="plural"/><feat att="case" val="genitiveCase"/>
<FormRepresentation> <feat att="writtenForm" val="3d-spils"/> <feat att="inflectionalParadigm" val="MFG0069"/> <feat att="officiallyApproved" val="yes"/> <feat att="frequency" val="0.0"/></FormRepresentation></WordForm>
<WordForm><feat att="grammaticalGender" val="neuter"/><feat att="definiteness" val="definite"/><feat att="grammaticalNumber" val="singular"/><feat att="case" val="unspecified"/>
<FormRepresentation> <feat att="writtenForm" val="3d-spillet"/> <feat att="inflectionalParadigm" val="MFG0069"/> <feat att="officiallyApproved" val="yes"/> <feat att="frequency" val=".0357"/></FormRepresentation></WordForm>
<WordForm><feat att="grammaticalGender" val="neuter"/><feat att="definiteness" val="definite"/><feat att="grammaticalNumber" val="singular"/><feat att="case" val="genitiveCase"/>
<FormRepresentation> <feat att="writtenForm" val="3d-spillets"/> <feat att="inflectionalParadigm" val="MFG0069"/> <feat att="officiallyApproved" val="yes"/> <feat att="frequency" val="0.0"/></FormRepresentation></WordForm>
<WordForm><feat att="grammaticalGender" val="neuter"/><feat att="definiteness" val="definite"/><feat att="grammaticalNumber" val="plural"/><feat att="case" val="unspecified"/>
<FormRepresentation> <feat att="writtenForm" val="3d-spillene"/> <feat att="inflectionalParadigm" val="MFG0069"/> <feat att="officiallyApproved" val="yes"/> <feat att="frequency" val="0.0"/></FormRepresentation></WordForm>
<WordForm><feat att="grammaticalGender" val="neuter"/><feat att="definiteness" val="definite"/><feat att="grammaticalNumber" val="plural"/><feat att="case" val="genitiveCase"/>
<FormRepresentation> <feat att="writtenForm" val="3d-spillenes"/> <feat att="inflectionalParadigm" val="MFG0069"/> <feat att="officiallyApproved" val="yes"/> <feat att="frequency" val="0.0"/></FormRepresentation></WordForm>
</LexicalEntry> 
<LexicalEntry><feat att="partOfSpeech" val="commonNoun"/> 
<feat att="id" val="GMU_3D-YDELSE_1"/> 
<feat att="morphologicalUnitId" val="3D-YDELSE"/> 
<feat att="originalSource" val="EDB-KORPUS"/> 
<feat att="independentWord" val="yes"/> 
<feat att="decomposition" val="3d+-+ydelse"/> 
<Lemma><FormRepresentation> <feat att="writtenForm" val="3d-ydelse"/> <feat att="officiallyApproved" val="yes"/> 
<feat att="joiningElement" val="Not analyzed"/> 
</FormRepresentation> </Lemma> 
<WordForm><feat att="grammaticalGender" val="commonGender"/><feat att="definiteness" val="indefinite"/><feat att="grammaticalNumber" val="singular"/><feat att="case" val="unspecified"/>
<FormRepresentation> <feat att="writtenForm" val="3d-ydelse"/> <feat att="inflectionalParadigm" val="MFG0076"/> <feat att="officiallyApproved" val="yes"/> <feat att="frequency" val=".0179"/></FormRepresentation></WordForm>
<WordForm><feat att="grammaticalGender" val="commonGender"/><feat att="definiteness" val="indefinite"/><feat att="grammaticalNumber" val="singular"/><feat att="case" val="genitiveCase"/>
<FormRepresentation> <feat att="writtenForm" val="3d-ydelses"/> <feat att="inflectionalParadigm" val="MFG0076"/> <feat att="officiallyApproved" val="yes"/> <feat att="frequency" val="0.0"/></FormRepresentation></WordForm>
<WordForm><feat att="grammaticalGender" val="commonGender"/><feat att="definiteness" val="indefinite"/><feat att="grammaticalNumber" val="plural"/><feat att="case" val="unspecified"/>
<FormRepresentation> <feat att="writtenForm" val="3d-ydelser"/> <feat att="inflectionalParadigm" val="MFG0076"/> <feat att="officiallyApproved" val="yes"/> <feat att="frequency" val="0.0"/></FormRepresentation></WordForm>
<WordForm><feat att="grammaticalGender" val="commonGender"/><feat att="definiteness" val="indefinite"/><feat att="grammaticalNumber" val="plural"/><feat att="case" val="genitiveCase"/>
<FormRepresentation> <feat att="writtenForm" val="3d-ydelsers"/> <feat att="inflectionalParadigm" val="MFG0076"/> <feat att="officiallyApproved" val="yes"/> <feat att="frequency" val="0.0"/></FormRepresentation></WordForm>
<WordForm><feat att="grammaticalGender" val="commonGender"/><feat att="definiteness" val="definite"/><feat att="grammaticalNumber" val="singular"/><feat att="case" val="unspecified"/>
<FormRepresentation> <feat att="writtenForm" val="3d-ydelsen"/> <feat att="inflectionalParadigm" val="MFG0076"/> <feat att="officiallyApproved" val="yes"/> <feat att="frequency" val="0.0"/></FormRepresentation></WordForm>
<WordForm><feat att="grammaticalGender" val="commonGender"/><feat att="definiteness" val="definite"/><feat att="grammaticalNumber" val="singular"/><feat att="case" val="genitiveCase"/>
<FormRepresentation> <feat att="writtenForm" val="3d-ydelsens"/> <feat att="inflectionalParadigm" val="MFG0076"/> <feat att="officiallyApproved" val="yes"/> <feat att="frequency" val="0.0"/></FormRepresentation></WordForm>
<WordForm><feat att="grammaticalGender" val="commonGender"/><feat att="definiteness" val="definite"/><feat att="grammaticalNumber" val="plural"/><feat att="case" val="unspecified"/>
<FormRepresentation> <feat att="writtenForm" val="3d-ydelserne"/> <feat att="inflectionalParadigm" val="MFG0076"/> <feat att="officiallyApproved" val="yes"/> <feat att="frequency" val="0.0"/></FormRepresentation></WordForm>
<WordForm><feat att="grammaticalGender" val="commonGender"/><feat att="definiteness" val="definite"/><feat att="grammaticalNumber" val="plural"/><feat att="case" val="genitiveCase"/>
<FormRepresentation> <feat att="writtenForm" val="3d-ydelsernes"/> <feat att="inflectionalParadigm" val="MFG0076"/> <feat att="officiallyApproved" val="yes"/> <feat att="frequency" val="0.0"/></FormRepresentation></WordForm>
</LexicalEntry> 
<LexicalEntry><feat att="partOfSpeech" val="commonNoun"/> 
<feat att="id" val="GMU_68-GENERATION_1"/> 
<feat att="morphologicalUnitId" val="68-GENERATION"/> 
<feat att="originalSource" val="DDO"/> 
<feat att="independentWord" val="yes"/> 
<feat att="decomposition" val="68+-+generation"/> 
<Lemma><FormRepresentation> <feat att="writtenForm" val="68-generation"/> <feat att="officiallyApproved" val="yes"/> 
<feat att="joiningElement" val="Not analyzed"/> 
</FormRepresentation> </Lemma> 
<WordForm><feat att="grammaticalGender" val="commonGender"/><feat att="definiteness" val="indefinite"/><feat att="grammaticalNumber" val="singular"/><feat att="case" val="unspecified"/>
<FormRepresentation> <feat att="writtenForm" val="68-generation"/> <feat att="inflectionalParadigm" val="MFG0016"/> <feat att="officiallyApproved" val="yes"/> <feat att="frequency" val=".25"/></FormRepresentation></WordForm>
<WordForm><feat att="grammaticalGender" val="commonGender"/><feat att="definiteness" val="indefinite"/><feat att="grammaticalNumber" val="singular"/><feat att="case" val="genitiveCase"/>
<FormRepresentation> <feat att="writtenForm" val="68-generations"/> <feat att="inflectionalParadigm" val="MFG0016"/> <feat att="officiallyApproved" val="yes"/> <feat att="frequency" val="0.0"/></FormRepresentation></WordForm>
<WordForm><feat att="grammaticalGender" val="commonGender"/><feat att="definiteness" val="indefinite"/><feat att="grammaticalNumber" val="plural"/><feat att="case" val="unspecified"/>
<FormRepresentation> <feat att="writtenForm" val="68-generationer"/> <feat att="inflectionalParadigm" val="MFG0016"/> <feat att="officiallyApproved" val="yes"/> <feat att="frequency" val="0.0"/></FormRepresentation></WordForm>
<WordForm><feat att="grammaticalGender" val="commonGender"/><feat att="definiteness" val="indefinite"/><feat att="grammaticalNumber" val="plural"/><feat att="case" val="genitiveCase"/>
<FormRepresentation> <feat att="writtenForm" val="68-generationers"/> <feat att="inflectionalParadigm" val="MFG0016"/> <feat att="officiallyApproved" val="yes"/> <feat att="frequency" val="0.0"/></FormRepresentation></WordForm>
<WordForm><feat att="grammaticalGender" val="commonGender"/><feat att="definiteness" val="definite"/><feat att="grammaticalNumber" val="singular"/><feat att="case" val="unspecified"/>
<FormRepresentation> <feat att="writtenForm" val="68-generationen"/> <feat att="inflectionalParadigm" val="MFG0016"/> <feat att="officiallyApproved" val="yes"/> <feat att="frequency" val=".7321"/></FormRepresentation></WordForm>
<WordForm><feat att="grammaticalGender" val="commonGender"/><feat att="definiteness" val="definite"/><feat att="grammaticalNumber" val="singular"/><feat att="case" val="genitiveCase"/>
<FormRepresentation> <feat att="writtenForm" val="68-generationens"/> <feat att="inflectionalParadigm" val="MFG0016"/> <feat att="officiallyApproved" val="yes"/> <feat att="frequency" val=".3214"/></FormRepresentation></WordForm>
<WordForm><feat att="grammaticalGender" val="commonGender"/><feat att="definiteness" val="definite"/><feat att="grammaticalNumber" val="plural"/><feat att="case" val="unspecified"/>
<FormRepresentation> <feat att="writtenForm" val="68-generationerne"/> <feat att="inflectionalParadigm" val="MFG0016"/> <feat att="officiallyApproved" val="yes"/> <feat att="frequency" val="0.0"/></FormRepresentation></WordForm>
<WordForm><feat att="grammaticalGender" val="commonGender"/><feat att="definiteness" val="definite"/><feat att="grammaticalNumber" val="plural"/><feat att="case" val="genitiveCase"/>
<FormRepresentation> <feat att="writtenForm" val="68-generationernes"/> <feat att="inflectionalParadigm" val="MFG0016"/> <feat att="officiallyApproved" val="yes"/> <feat att="frequency" val="0.0"/></FormRepresentation></WordForm>
</LexicalEntry> 
<LexicalEntry><feat att="partOfSpeech" val="commonNoun"/> 
<feat att="id" val="GMU_95-APPLIKATION_1"/> 
<feat att="morphologicalUnitId" val="95-APPLIKATION"/> 
<feat att="originalSource" val="EDB-KORPUS"/> 
<feat att="independentWord" val="yes"/> 
<feat att="decomposition" val="95+-+applikation"/> 
<Lemma><FormRepresentation> <feat att="writtenForm" val="95-applikation"/> <feat att="officiallyApproved" val="yes"/> 
<feat att="joiningElement" val="Not analyzed"/> 
</FormRepresentation> </Lemma> 
<WordForm><feat att="grammaticalGender" val="commonGender"/><feat att="definiteness" val="indefinite"/><feat att="grammaticalNumber" val="singular"/><feat att="case" val="unspecified"/>
<FormRepresentation> <feat att="writtenForm" val="95-applikation"/> <feat att="inflectionalParadigm" val="MFG0016"/> <feat att="officiallyApproved" val="yes"/> <feat att="frequency" val="0.0"/></FormRepresentation></WordForm>
<WordForm><feat att="grammaticalGender" val="commonGender"/><feat att="definiteness" val="indefinite"/><feat att="grammaticalNumber" val="singular"/><feat att="case" val="genitiveCase"/>
<FormRepresentation> <feat att="writtenForm" val="95-applikations"/> <feat att="inflectionalParadigm" val="MFG0016"/> <feat att="officiallyApproved" val="yes"/> <feat att="frequency" val="0.0"/></FormRepresentation></WordForm>
<WordForm><feat att="grammaticalGender" val="commonGender"/><feat att="definiteness" val="indefinite"/><feat att="grammaticalNumber" val="plural"/><feat att="case" val="unspecified"/>
<FormRepresentation> <feat att="writtenForm" val="95-applikationer"/> <feat att="inflectionalParadigm" val="MFG0016"/> <feat att="officiallyApproved" val="yes"/> <feat att="frequency" val="0.0"/></FormRepresentation></WordForm>
<WordForm><feat att="grammaticalGender" val="commonGender"/><feat att="definiteness" val="indefinite"/><feat att="grammaticalNumber" val="plural"/><feat att="case" val="genitiveCase"/>
<FormRepresentation> <feat att="writtenForm" val="95-applikationers"/> <feat att="inflectionalParadigm" val="MFG0016"/> <feat att="officiallyApproved" val="yes"/> <feat att="frequency" val="0.0"/></FormRepresentation></WordForm>
<WordForm><feat att="grammaticalGender" val="commonGender"/><feat att="definiteness" val="definite"/><feat att="grammaticalNumber" val="singular"/><feat att="case" val="unspecified"/>
<FormRepresentation> <feat att="writtenForm" val="95-applikationen"/> <feat att="inflectionalParadigm" val="MFG0016"/> <feat att="officiallyApproved" val="yes"/> <feat att="frequency" val="0.0"/></FormRepresentation></WordForm>
<WordForm><feat att="grammaticalGender" val="commonGender"/><feat att="definiteness" val="definite"/><feat att="grammaticalNumber" val="singular"/><feat att="case" val="genitiveCase"/>
<FormRepresentation> <feat att="writtenForm" val="95-applikationens"/> <feat att="inflectionalParadigm" val="MFG0016"/> <feat att="officiallyApproved" val="yes"/> <feat att="frequency" val="0.0"/></FormRepresentation></WordForm>
<WordForm><feat att="grammaticalGender" val="commonGender"/><feat att="definiteness" val="definite"/><feat att="grammaticalNumber" val="plural"/><feat att="case" val="unspecified"/>
<FormRepresentation> <feat att="writtenForm" val="95-applikationerne"/> <feat att="inflectionalParadigm" val="MFG0016"/> <feat att="officiallyApproved" val="yes"/> <feat att="frequency" val="0.0"/></FormRepresentation></WordForm>
<WordForm><feat att="grammaticalGender" val="commonGender"/><feat att="definiteness" val="definite"/><feat att="grammaticalNumber" val="plural"/><feat att="case" val="genitiveCase"/>
<FormRepresentation> <feat att="writtenForm" val="95-applikationernes"/> <feat att="inflectionalParadigm" val="MFG0016"/> <feat att="officiallyApproved" val="yes"/> <feat att="frequency" val="0.0"/></FormRepresentation></WordForm>
</LexicalEntry> 
<LexicalEntry><feat att="partOfSpeech" val="commonNoun"/> 
<feat att="id" val="GMU_95-BRUGERFLADE_1"/> 
<feat att="morphologicalUnitId" val="95-BRUGERFLADE"/> 
<feat att="originalSource" val="EDB-KORPUS"/> 
<feat att="independentWord" val="yes"/> 
<feat att="decomposition" val="95+-+brugerflade"/> 
<Lemma><FormRepresentation> <feat att="writtenForm" val="95-brugerflade"/> <feat att="officiallyApproved" val="yes"/> 
<feat att="joiningElement" val="Not analyzed"/> 
</FormRepresentation> </Lemma> 
<WordForm><feat att="grammaticalGender" val="commonGender"/><feat att="definiteness" val="indefinite"/><feat att="grammaticalNumber" val="singular"/><feat att="case" val="unspecified"/>
<FormRepresentation> <feat att="writtenForm" val="95-brugerflade"/> <feat att="inflectionalParadigm" val="MFG0076"/> <feat att="officiallyApproved" val="yes"/> <feat att="frequency" val="0.0"/></FormRepresentation></WordForm>
<WordForm><feat att="grammaticalGender" val="commonGender"/><feat att="definiteness" val="indefinite"/><feat att="grammaticalNumber" val="singular"/><feat att="case" val="genitiveCase"/>
<FormRepresentation> <feat att="writtenForm" val="95-brugerflades"/> <feat att="inflectionalParadigm" val="MFG0076"/> <feat att="officiallyApproved" val="yes"/> <feat att="frequency" val="0.0"/></FormRepresentation></WordForm>
<WordForm><feat att="grammaticalGender" val="commonGender"/><feat att="definiteness" val="indefinite"/><feat att="grammaticalNumber" val="plural"/><feat att="case" val="unspecified"/>
<FormRepresentation> <feat att="writtenForm" val="95-brugerflader"/> <feat att="inflectionalParadigm" val="MFG0076"/> <feat att="officiallyApproved" val="yes"/> <feat att="frequency" val="0.0"/></FormRepresentation></WordForm>
<WordForm><feat att="grammaticalGender" val="commonGender"/><feat att="definiteness" val="indefinite"/><feat att="grammaticalNumber" val="plural"/><feat att="case" val="genitiveCase"/>
<FormRepresentation> <feat att="writtenForm" val="95-brugerfladers"/> <feat att="inflectionalParadigm" val="MFG0076"/> <feat att="officiallyApproved" val="yes"/> <feat att="frequency" val="0.0"/></FormRepresentation></WordForm>
<WordForm><feat att="grammaticalGender" val="commonGender"/><feat att="definiteness" val="definite"/><feat att="grammaticalNumber" val="singular"/><feat att="case" val="unspecified"/>
<FormRepresentation> <feat att="writtenForm" val="95-brugerfladen"/> <feat att="inflectionalParadigm" val="MFG0076"/> <feat att="officiallyApproved" val="yes"/> <feat att="frequency" val="0.0"/></FormRepresentation></WordForm>
<WordForm><feat att="grammaticalGender" val="commonGender"/><feat att="definiteness" val="definite"/><feat att="grammaticalNumber" val="singular"/><feat att="case" val="genitiveCase"/>
<FormRepresentation> <feat att="writtenForm" val="95-brugerfladens"/> <feat att="inflectionalParadigm" val="MFG0076"/> <feat att="officiallyApproved" val="yes"/> <feat att="frequency" val="0.0"/></FormRepresentation></WordForm>
<WordForm><feat att="grammaticalGender" val="commonGender"/><feat att="definiteness" val="definite"/><feat att="grammaticalNumber" val="plural"/><feat att="case" val="unspecified"/>
<FormRepresentation> <feat att="writtenForm" val="95-brugerfladerne"/> <feat att="inflectionalParadigm" val="MFG0076"/> <feat att="officiallyApproved" val="yes"/> <feat att="frequency" val="0.0"/></FormRepresentation></WordForm>
<WordForm><feat att="grammaticalGender" val="commonGender"/><feat att="definiteness" val="definite"/><feat att="grammaticalNumber" val="plural"/><feat att="case" val="genitiveCase"/>
<FormRepresentation> <feat att="writtenForm" val="95-brugerfladernes"/> <feat att="inflectionalParadigm" val="MFG0076"/> <feat att="officiallyApproved" val="yes"/> <feat att="frequency" val="0.0"/></FormRepresentation></WordForm>
</LexicalEntry> 
<LexicalEntry><feat att="partOfSpeech" val="commonNoun"/> 
<feat att="id" val="GMU_95-INSTALLATION_1"/> 
<feat att="morphologicalUnitId" val="95-INSTALLATION"/> 
<feat att="originalSource" val="EDB-KORPUS"/> 
<feat att="independentWord" val="yes"/> 
<feat att="decomposition" val="95+-+installation"/> 
<Lemma><FormRepresentation> <feat att="writtenForm" val="95-installation"/> <feat att="officiallyApproved" val="yes"/> 
<feat att="joiningElement" val="Not analyzed"/> 
</FormRepresentation> </Lemma> 
<WordForm><feat att="grammaticalGender" val="commonGender"/><feat att="definiteness" val="indefinite"/><feat att="grammaticalNumber" val="singular"/><feat att="case" val="unspecified"/>
<FormRepresentation> <feat att="writtenForm" val="95-installation"/> <feat att="inflectionalParadigm" val="MFG0016"/> <feat att="officiallyApproved" val="yes"/> <feat att="frequency" val="0.0"/></FormRepresentation></WordForm>
<WordForm><feat att="grammaticalGender" val="commonGender"/><feat att="definiteness" val="indefinite"/><feat att="grammaticalNumber" val="singular"/><feat att="case" val="genitiveCase"/>
<FormRepresentation> <feat att="writtenForm" val="95-installations"/> <feat att="inflectionalParadigm" val="MFG0016"/> <feat att="officiallyApproved" val="yes"/> <feat att="frequency" val="0.0"/></FormRepresentation></WordForm>
<WordForm><feat att="grammaticalGender" val="commonGender"/><feat att="definiteness" val="indefinite"/><feat att="grammaticalNumber" val="plural"/><feat att="case" val="unspecified"/>
<FormRepresentation> <feat att="writtenForm" val="95-installationer"/> <feat att="inflectionalParadigm" val="MFG0016"/> <feat att="officiallyApproved" val="yes"/> <feat att="frequency" val="0.0"/></FormRepresentation></WordForm>
<WordForm><feat att="grammaticalGender" val="commonGender"/><feat att="definiteness" val="indefinite"/><feat att="grammaticalNumber" val="plural"/><feat att="case" val="genitiveCase"/>
<FormRepresentation> <feat att="writtenForm" val="95-installationers"/> <feat att="inflectionalParadigm" val="MFG0016"/> <feat att="officiallyApproved" val="yes"/> <feat att="frequency" val="0.0"/></FormRepresentation></WordForm>
<WordForm><feat att="grammaticalGender" val="commonGender"/><feat att="definiteness" val="definite"/><feat att="grammaticalNumber" val="singular"/><feat att="case" val="unspecified"/>
<FormRepresentation> <feat att="writtenForm" val="95-installationen"/> <feat att="inflectionalParadigm" val="MFG0016"/> <feat att="officiallyApproved" val="yes"/> <feat att="frequency" val="0.0"/></FormRepresentation></WordForm>
<WordForm><feat att="grammaticalGender" val="commonGender"/><feat att="definiteness" val="definite"/><feat att="grammaticalNumber" val="singular"/><feat att="case" val="genitiveCase"/>
<FormRepresentation> <feat att="writtenForm" val="95-installationens"/> <feat att="inflectionalParadigm" val="MFG0016"/> <feat att="officiallyApproved" val="yes"/> <feat att="frequency" val="0.0"/></FormRepresentation></WordForm>
<WordForm><feat att="grammaticalGender" val="commonGender"/><feat att="definiteness" val="definite"/><feat att="grammaticalNumber" val="plural"/><feat att="case" val="unspecified"/>
<FormRepresentation> <feat att="writtenForm" val="95-installationerne"/> <feat att="inflectionalParadigm" val="MFG0016"/> <feat att="officiallyApproved" val="yes"/> <feat att="frequency" val="0.0"/></FormRepresentation></WordForm>
<WordForm><feat att="grammaticalGender" val="commonGender"/><feat att="definiteness" val="definite"/><feat att="grammaticalNumber" val="plural"/><feat att="case" val="genitiveCase"/>
<FormRepresentation> <feat att="writtenForm" val="95-installationernes"/> <feat att="inflectionalParadigm" val="MFG0016"/> <feat att="officiallyApproved" val="yes"/> <feat att="frequency" val="0.0"/></FormRepresentation></WordForm>
</LexicalEntry> 
<LexicalEntry><feat att="partOfSpeech" val="commonNoun"/> 
<feat att="id" val="GMU_95-LOGO_1"/> 
<feat att="morphologicalUnitId" val="95-LOGO"/> 
<feat att="originalSource" val="EDB-KORPUS"/> 
<feat att="independentWord" val="yes"/> 
<feat att="decomposition" val="95+-+logo"/> 
<Lemma><FormRepresentation> <feat att="writtenForm" val="95-logo"/> <feat att="officiallyApproved" val="yes"/> 
<feat att="joiningElement" val="Not analyzed"/> 
</FormRepresentation> </Lemma> 
<WordForm><feat att="grammaticalGender" val="neuter"/><feat att="definiteness" val="indefinite"/><feat att="grammaticalNumber" val="singular"/><feat att="case" val="unspecified"/>
<FormRepresentation> <feat att="writtenForm" val="95-logo"/> <feat att="inflectionalParadigm" val="MFG0040"/> <feat att="officiallyApproved" val="yes"/> <feat att="frequency" val="0.0"/></FormRepresentation></WordForm>
<WordForm><feat att="grammaticalGender" val="neuter"/><feat att="definiteness" val="indefinite"/><feat att="grammaticalNumber" val="singular"/><feat att="case" val="genitiveCase"/>
<FormRepresentation> <feat att="writtenForm" val="95-logos"/> <feat att="inflectionalParadigm" val="MFG0040"/> <feat att="officiallyApproved" val="yes"/> <feat att="frequency" val="0.0"/></FormRepresentation></WordForm>
<WordForm><feat att="grammaticalGender" val="neuter"/><feat att="definiteness" val="indefinite"/><feat att="grammaticalNumber" val="plural"/><feat att="case" val="unspecified"/>
<FormRepresentation> <feat att="writtenForm" val="95-logo"/> <feat att="inflectionalParadigm" val="MFG0040"/> <feat att="officiallyApproved" val="yes"/> <feat att="frequency" val="0.0"/></FormRepresentation></WordForm>
<WordForm><feat att="grammaticalGender" val="neuter"/><feat att="definiteness" val="indefinite"/><feat att="grammaticalNumber" val="plural"/><feat att="case" val="genitiveCase"/>
<FormRepresentation> <feat att="writtenForm" val="95-logos"/> <feat att="inflectionalParadigm" val="MFG0040"/> <feat att="officiallyApproved" val="yes"/> <feat att="frequency" val="0.0"/></FormRepresentation></WordForm>
<WordForm><feat att="grammaticalGender" val="neuter"/><feat att="definiteness" val="definite"/><feat att="grammaticalNumber" val="singular"/><feat att="case" val="unspecified"/>
<FormRepresentation> <feat att="writtenForm" val="95-logoet"/> <feat att="inflectionalParadigm" val="MFG0040"/> <feat att="officiallyApproved" val="yes"/> <feat att="frequency" val="0.0"/></FormRepresentation></WordForm>
<WordForm><feat att="grammaticalGender" val="neuter"/><feat att="definiteness" val="definite"/><feat att="grammaticalNumber" val="singular"/><feat att="case" val="genitiveCase"/>
<FormRepresentation> <feat att="writtenForm" val="95-logoets"/> <feat att="inflectionalParadigm" val="MFG0040"/> <feat att="officiallyApproved" val="yes"/> <feat att="frequency" val="0.0"/></FormRepresentation></WordForm>
<WordForm><feat att="grammaticalGender" val="neuter"/><feat att="definiteness" val="definite"/><feat att="grammaticalNumber" val="plural"/><feat att="case" val="unspecified"/>
<FormRepresentation> <feat att="writtenForm" val="95-logoene"/> <feat att="inflectionalParadigm" val="MFG0040"/> <feat att="officiallyApproved" val="yes"/> <feat att="frequency" val="0.0"/></FormRepresentation></WordForm>
<WordForm><feat att="grammaticalGender" val="neuter"/><feat att="definiteness" val="definite"/><feat att="grammaticalNumber" val="plural"/><feat att="case" val="genitiveCase"/>
<FormRepresentation> <feat att="writtenForm" val="95-logoenes"/> <feat att="inflectionalParadigm" val="MFG0040"/> <feat att="officiallyApproved" val="yes"/> <feat att="frequency" val="0.0"/></FormRepresentation></WordForm>
</LexicalEntry> 
<LexicalEntry><feat att="partOfSpeech" val="commonNoun"/> 
<feat att="id" val="GMU_95-MASKINE_1"/> 
<feat att="morphologicalUnitId" val="95-MASKINE"/> 
<feat att="originalSource" val="EDB-KORPUS"/> 
<feat att="independentWord" val="yes"/> 
<feat att="decomposition" val="95+-+maskine"/> 
<Lemma><FormRepresentation> <feat att="writtenForm" val="95-maskine"/> <feat att="officiallyApproved" val="yes"/> 
<feat att="joiningElement" val="Not analyzed"/> 
</FormRepresentation> </Lemma> 
<WordForm><feat att="grammaticalGender" val="commonGender"/><feat att="definiteness" val="indefinite"/><feat att="grammaticalNumber" val="singular"/><feat att="case" val="unspecified"/>
<FormRepresentation> <feat att="writtenForm" val="95-maskine"/> <feat att="inflectionalParadigm" val="MFG0076"/> <feat att="officiallyApproved" val="yes"/> <feat att="frequency" val="0.0"/></FormRepresentation></WordForm>
<WordForm><feat att="grammaticalGender" val="commonGender"/><feat att="definiteness" val="indefinite"/><feat att="grammaticalNumber" val="singular"/><feat att="case" val="genitiveCase"/>
<FormRepresentation> <feat att="writtenForm" val="95-maskines"/> <feat att="inflectionalParadigm" val="MFG0076"/> <feat att="officiallyApproved" val="yes"/> <feat att="frequency" val="0.0"/></FormRepresentation></WordForm>
<WordForm><feat att="grammaticalGender" val="commonGender"/><feat att="definiteness" val="indefinite"/><feat att="grammaticalNumber" val="plural"/><feat att="case" val="unspecified"/>
<FormRepresentation> <feat att="writtenForm" val="95-maskiner"/> <feat att="inflectionalParadigm" val="MFG0076"/> <feat att="officiallyApproved" val="yes"/> <feat att="frequency" val="0.0"/></FormRepresentation></WordForm>
<WordForm><feat att="grammaticalGender" val="commonGender"/><feat att="definiteness" val="indefinite"/><feat att="grammaticalNumber" val="plural"/><feat att="case" val="genitiveCase"/>
<FormRepresentation> <feat att="writtenForm" val="95-maskiners"/> <feat att="inflectionalParadigm" val="MFG0076"/> <feat att="officiallyApproved" val="yes"/> <feat att="frequency" val="0.0"/></FormRepresentation></WordForm>
<WordForm><feat att="grammaticalGender" val="commonGender"/><feat att="definiteness" val="definite"/><feat att="grammaticalNumber" val="singular"/><feat att="case" val="unspecified"/>
<FormRepresentation> <feat att="writtenForm" val="95-maskinen"/> <feat att="inflectionalParadigm" val="MFG0076"/> <feat att="officiallyApproved" val="yes"/> <feat att="frequency" val="0.0"/></FormRepresentation></WordForm>
<WordForm><feat att="grammaticalGender" val="commonGender"/><feat att="definiteness" val="definite"/><feat att="grammaticalNumber" val="singular"/><feat att="case" val="genitiveCase"/>
<FormRepresentation> <feat att="writtenForm" val="95-maskinens"/> <feat att="inflectionalParadigm" val="MFG0076"/> <feat att="officiallyApproved" val="yes"/> <feat att="frequency" val="0.0"/></FormRepresentation></WordForm>
<WordForm><feat att="grammaticalGender" val="commonGender"/><feat att="definiteness" val="definite"/><feat att="grammaticalNumber" val="plural"/><feat att="case" val="unspecified"/>
<FormRepresentation> <feat att="writtenForm" val="95-maskinerne"/> <feat att="inflectionalParadigm" val="MFG0076"/> <feat att="officiallyApproved" val="yes"/> <feat att="frequency" val="0.0"/></FormRepresentation></WordForm>
<WordForm><feat att="grammaticalGender" val="commonGender"/><feat att="definiteness" val="definite"/><feat att="grammaticalNumber" val="plural"/><feat att="case" val="genitiveCase"/>
<FormRepresentation> <feat att="writtenForm" val="95-maskinernes"/> <feat att="inflectionalParadigm" val="MFG0076"/> <feat att="officiallyApproved" val="yes"/> <feat att="frequency" val="0.0"/></FormRepresentation></WordForm>
</LexicalEntry> 
<LexicalEntry><feat att="partOfSpeech" val="commonNoun"/> 
<feat att="id" val="GMU_95-MILJØ_1"/> 
<feat att="morphologicalUnitId" val="95-MILJØ"/> 
<feat att="originalSource" val="EDB-KORPUS"/> 
<feat att="independentWord" val="yes"/> 
<feat att="decomposition" val="95+-+miljø"/> 
<Lemma><FormRepresentation> <feat att="writtenForm" val="95-miljø"/> <feat att="officiallyApproved" val="yes"/> 
<feat att="joiningElement" val="Not analyzed"/> 
</FormRepresentation> </Lemma> 
<WordForm><feat att="grammaticalGender" val="neuter"/><feat att="definiteness" val="indefinite"/><feat att="grammaticalNumber" val="singular"/><feat att="case" val="unspecified"/>
<FormRepresentation> <feat att="writtenForm" val="95-miljø"/> <feat att="inflectionalParadigm" val="MFG0044"/> <feat att="officiallyApproved" val="yes"/> <feat att="frequency" val="0.0"/></FormRepresentation></WordForm>
<WordForm><feat att="grammaticalGender" val="neuter"/><feat att="definiteness" val="indefinite"/><feat att="grammaticalNumber" val="singular"/><feat att="case" val="genitiveCase"/>
<FormRepresentation> <feat att="writtenForm" val="95-miljøs"/> <feat att="inflectionalParadigm" val="MFG0044"/> <feat att="officiallyApproved" val="yes"/> <feat att="frequency" val="0.0"/></FormRepresentation></WordForm>
<WordForm><feat att="grammaticalGender" val="neuter"/><feat att="definiteness" val="indefinite"/><feat att="grammaticalNumber" val="plural"/><feat att="case" val="unspecified"/>
<FormRepresentation> <feat att="writtenForm" val="95-miljøer"/> <feat att="inflectionalParadigm" val="MFG0044"/> <feat att="officiallyApproved" val="yes"/> <feat att="frequency" val="0.0"/></FormRepresentation></WordForm>
<WordForm><feat att="grammaticalGender" val="neuter"/><feat att="definiteness" val="indefinite"/><feat att="grammaticalNumber" val="plural"/><feat att="case" val="genitiveCase"/>
<FormRepresentation> <feat att="writtenForm" val="95-miljøers"/> <feat att="inflectionalParadigm" val="MFG0044"/> <feat att="officiallyApproved" val="yes"/> <feat att="frequency" val="0.0"/></FormRepresentation></WordForm>
<WordForm><feat att="grammaticalGender" val="neuter"/><feat att="definiteness" val="definite"/><feat att="grammaticalNumber" val="singular"/><feat att="case" val="unspecified"/>
<FormRepresentation> <feat att="writtenForm" val="95-miljøet"/> <feat att="inflectionalParadigm" val="MFG0044"/> <feat att="officiallyApproved" val="yes"/> <feat att="frequency" val="0.0"/></FormRepresentation></WordForm>
<WordForm><feat att="grammaticalGender" val="neuter"/><feat att="definiteness" val="definite"/><feat att="grammaticalNumber" val="singular"/><feat att="case" val="genitiveCase"/>
<FormRepresentation> <feat att="writtenForm" val="95-miljøets"/> <feat att="inflectionalParadigm" val="MFG0044"/> <feat att="officiallyApproved" val="yes"/> <feat att="frequency" val="0.0"/></FormRepresentation></WordForm>
<WordForm><feat att="grammaticalGender" val="neuter"/><feat att="definiteness" val="definite"/><feat att="grammaticalNumber" val="plural"/><feat att="case" val="unspecified"/>
<FormRepresentation> <feat att="writtenForm" val="95-miljøerne"/> <feat att="inflectionalParadigm" val="MFG0044"/> <feat att="officiallyApproved" val="yes"/> <feat att="frequency" val="0.0"/></FormRepresentation></WordForm>
<WordForm><feat att="grammaticalGender" val="neuter"/><feat att="definiteness" val="definite"/><feat att="grammaticalNumber" val="plural"/><feat att="case" val="genitiveCase"/>
<FormRepresentation> <feat att="writtenForm" val="95-miljøernes"/> <feat att="inflectionalParadigm" val="MFG0044"/> <feat att="officiallyApproved" val="yes"/> <feat att="frequency" val="0.0"/></FormRepresentation></WordForm>
</LexicalEntry> 
<LexicalEntry><feat att="partOfSpeech" val="commonNoun"/> 
<feat att="id" val="GMU_95-PROGRAMKOMPONENT_1"/> 
<feat att="morphologicalUnitId" val="95-PROGRAMKOMPONENT"/> 
<feat att="originalSource" val="EDB-KORPUS"/> 
<feat att="independentWord" val="yes"/> 
<feat att="decomposition" val="95-program+komponent"/> 
<Lemma><FormRepresentation> <feat att="writtenForm" val="95-programkomponent"/> <feat att="officiallyApproved" val="yes"/> 
<feat att="joiningElement" val="Not analyzed"/> 
</FormRepresentation> </Lemma> 
<WordForm><feat att="grammaticalGender" val="commonGender"/><feat att="definiteness" val="indefinite"/><feat att="grammaticalNumber" val="singular"/><feat att="case" val="unspecified"/>
<FormRepresentation> <feat att="writtenForm" val="95-programkomponent"/> <feat att="inflectionalParadigm" val="MFG0016"/> <feat att="officiallyApproved" val="yes"/> <feat att="frequency" val="0.0"/></FormRepresentation></WordForm>
<WordForm><feat att="grammaticalGender" val="commonGender"/><feat att="definiteness" val="indefinite"/><feat att="grammaticalNumber" val="singular"/><feat att="case" val="genitiveCase"/>
<FormRepresentation> <feat att="writtenForm" val="95-programkomponents"/> <feat att="inflectionalParadigm" val="MFG0016"/> <feat att="officiallyApproved" val="yes"/> <feat att="frequency" val="0.0"/></FormRepresentation></WordForm>
<WordForm><feat att="grammaticalGender" val="commonGender"/><feat att="definiteness" val="indefinite"/><feat att="grammaticalNumber" val="plural"/><feat att="case" val="unspecified"/>
<FormRepresentation> <feat att="writtenForm" val="95-programkomponenter"/> <feat att="inflectionalParadigm" val="MFG0016"/> <feat att="officiallyApproved" val="yes"/> <feat att="frequency" val="0.0"/></FormRepresentation></WordForm>
<WordForm><feat att="grammaticalGender" val="commonGender"/><feat att="definiteness" val="indefinite"/><feat att="grammaticalNumber" val="plural"/><feat att="case" val="genitiveCase"/>
<FormRepresentation> <feat att="writtenForm" val="95-programkomponenters"/> <feat att="inflectionalParadigm" val="MFG0016"/> <feat att="officiallyApproved" val="yes"/> <feat att="frequency" val="0.0"/></FormRepresentation></WordForm>
<WordForm><feat att="grammaticalGender" val="commonGender"/><feat att="definiteness" val="definite"/><feat att="grammaticalNumber" val="singular"/><feat att="case" val="unspecified"/>
<FormRepresentation> <feat att="writtenForm" val="95-programkomponenten"/> <feat att="inflectionalParadigm" val="MFG0016"/> <feat att="officiallyApproved" val="yes"/> <feat att="frequency" val="0.0"/></FormRepresentation></WordForm>
<WordForm><feat att="grammaticalGender" val="commonGender"/><feat att="definiteness" val="definite"/><feat att="grammaticalNumber" val="singular"/><feat att="case" val="genitiveCase"/>
<FormRepresentation> <feat att="writtenForm" val="95-programkomponentens"/> <feat att="inflectionalParadigm" val="MFG0016"/> <feat att="officiallyApproved" val="yes"/> <feat att="frequency" val="0.0"/></FormRepresentation></WordForm>
<WordForm><feat att="grammaticalGender" val="commonGender"/><feat att="definiteness" val="definite"/><feat att="grammaticalNumber" val="plural"/><feat att="case" val="unspecified"/>
<FormRepresentation> <feat att="writtenForm" val="95-programkomponenterne"/> <feat att="inflectionalParadigm" val="MFG0016"/> <feat att="officiallyApproved" val="yes"/> <feat att="frequency" val="0.0"/></FormRepresentation></WordForm>
<WordForm><feat att="grammaticalGender" val="commonGender"/><feat att="definiteness" val="definite"/><feat att="grammaticalNumber" val="plural"/><feat att="case" val="genitiveCase"/>
<FormRepresentation> <feat att="writtenForm" val="95-programkomponenternes"/> <feat att="inflectionalParadigm" val="MFG0016"/> <feat att="officiallyApproved" val="yes"/> <feat att="frequency" val="0.0"/></FormRepresentation></WordForm>
</LexicalEntry> 
<LexicalEntry><feat att="partOfSpeech" val="commonNoun"/> 
<feat att="id" val="GMU_95-STYRESYSTEM_1"/> 
<feat att="morphologicalUnitId" val="95-STYRESYSTEM"/> 
<feat att="originalSource" val="EDB-KORPUS"/> 
<feat att="independentWord" val="yes"/> 
<feat att="decomposition" val="95-styre+system"/> 
<Lemma><FormRepresentation> <feat att="writtenForm" val="95-styresystem"/> <feat att="officiallyApproved" val="yes"/> 
<feat att="joiningElement" val="Not analyzed"/> 
</FormRepresentation> </Lemma> 
<WordForm><feat att="grammaticalGender" val="neuter"/><feat att="definiteness" val="indefinite"/><feat att="grammaticalNumber" val="singular"/><feat att="case" val="unspecified"/>
<FormRepresentation> <feat att="writtenForm" val="95-styresystem"/> <feat att="inflectionalParadigm" val="MFG0044"/> <feat att="officiallyApproved" val="yes"/> <feat att="frequency" val="0.0"/></FormRepresentation></WordForm>
<WordForm><feat att="grammaticalGender" val="neuter"/><feat att="definiteness" val="indefinite"/><feat att="grammaticalNumber" val="singular"/><feat att="case" val="genitiveCase"/>
<FormRepresentation> <feat att="writtenForm" val="95-styresystems"/> <feat att="inflectionalParadigm" val="MFG0044"/> <feat att="officiallyApproved" val="yes"/> <feat att="frequency" val="0.0"/></FormRepresentation></WordForm>
<WordForm><feat att="grammaticalGender" val="neuter"/><feat att="definiteness" val="indefinite"/><feat att="grammaticalNumber" val="plural"/><feat att="case" val="unspecified"/>
<FormRepresentation> <feat att="writtenForm" val="95-styresystemer"/> <feat att="inflectionalParadigm" val="MFG0044"/> <feat att="officiallyApproved" val="yes"/> <feat att="frequency" val="0.0"/></FormRepresentation></WordForm>
<WordForm><feat att="grammaticalGender" val="neuter"/><feat att="definiteness" val="indefinite"/><feat att="grammaticalNumber" val="plural"/><feat att="case" val="genitiveCase"/>
<FormRepresentation> <feat att="writtenForm" val="95-styresystemers"/> <feat att="inflectionalParadigm" val="MFG0044"/> <feat att="officiallyApproved" val="yes"/> <feat att="frequency" val="0.0"/></FormRepresentation></WordForm>
<WordForm><feat att="grammaticalGender" val="neuter"/><feat att="definiteness" val="definite"/><feat att="grammaticalNumber" val="singular"/><feat att="case" val="unspecified"/>
<FormRepresentation> <feat att="writtenForm" val="95-styresystemet"/> <feat att="inflectionalParadigm" val="MFG0044"/> <feat att="officiallyApproved" val="yes"/> <feat att="frequency" val="0.0"/></FormRepresentation></WordForm>
<WordForm><feat att="grammaticalGender" val="neuter"/><feat att="definiteness" val="definite"/><feat att="grammaticalNumber" val="singular"/><feat att="case" val="genitiveCase"/>
<FormRepresentation> <feat att="writtenForm" val="95-styresystemets"/> <feat att="inflectionalParadigm" val="MFG0044"/> <feat att="officiallyApproved" val="yes"/> <feat att="frequency" val="0.0"/></FormRepresentation></WordForm>
<WordForm><feat att="grammaticalGender" val="neuter"/><feat att="definiteness" val="definite"/><feat att="grammaticalNumber" val="plural"/><feat att="case" val="unspecified"/>
<FormRepresentation> <feat att="writtenForm" val="95-styresystemerne"/> <feat att="inflectionalParadigm" val="MFG0044"/> <feat att="officiallyApproved" val="yes"/> <feat att="frequency" val="0.0"/></FormRepresentation></WordForm>
<WordForm><feat att="grammaticalGender" val="neuter"/><feat att="definiteness" val="definite"/><feat att="grammaticalNumber" val="plural"/><feat att="case" val="genitiveCase"/>
<FormRepresentation> <feat att="writtenForm" val="95-styresystemernes"/> <feat att="inflectionalParadigm" val="MFG0044"/> <feat att="officiallyApproved" val="yes"/> <feat att="frequency" val="0.0"/></FormRepresentation></WordForm>
</LexicalEntry> 
<LexicalEntry><feat att="partOfSpeech" val="commonNoun"/> 
<feat att="id" val="GMU_95-VERSION_1"/> 
<feat att="morphologicalUnitId" val="95-VERSION"/> 
<feat att="originalSource" val="EDB-KORPUS"/> 
<feat att="independentWord" val="yes"/> 
<feat att="decomposition" val="95+-+version"/> 
<Lemma><FormRepresentation> <feat att="writtenForm" val="95-version"/> <feat att="officiallyApproved" val="yes"/> 
<feat att="joiningElement" val="Not analyzed"/> 
</FormRepresentation> </Lemma> 
<WordForm><feat att="grammaticalGender" val="commonGender"/><feat att="definiteness" val="indefinite"/><feat att="grammaticalNumber" val="singular"/><feat att="case" val="unspecified"/>
<FormRepresentation> <feat att="writtenForm" val="95-version"/> <feat att="inflectionalParadigm" val="MFG0016"/> <feat att="officiallyApproved" val="yes"/> <feat att="frequency" val="0.0"/></FormRepresentation></WordForm>
<WordForm><feat att="grammaticalGender" val="commonGender"/><feat att="definiteness" val="indefinite"/><feat att="grammaticalNumber" val="singular"/><feat att="case" val="genitiveCase"/>
<FormRepresentation> <feat att="writtenForm" val="95-versions"/> <feat att="inflectionalParadigm" val="MFG0016"/> <feat att="officiallyApproved" val="yes"/> <feat att="frequency" val="0.0"/></FormRepresentation></WordForm>
<WordForm><feat att="grammaticalGender" val="commonGender"/><feat att="definiteness" val="indefinite"/><feat att="grammaticalNumber" val="plural"/><feat att="case" val="unspecified"/>
<FormRepresentation> <feat att="writtenForm" val="95-versioner"/> <feat att="inflectionalParadigm" val="MFG0016"/> <feat att="officiallyApproved" val="yes"/> <feat att="frequency" val="0.0"/></FormRepresentation></WordForm>
<WordForm><feat att="grammaticalGender" val="commonGender"/><feat att="definiteness" val="indefinite"/><feat att="grammaticalNumber" val="plural"/><feat att="case" val="genitiveCase"/>
<FormRepresentation> <feat att="writtenForm" val="95-versioners"/> <feat att="inflectionalParadigm" val="MFG0016"/> <feat att="officiallyApproved" val="yes"/> <feat att="frequency" val="0.0"/></FormRepresentation></WordForm>
<WordForm><feat att="grammaticalGender" val="commonGender"/><feat att="definiteness" val="definite"/><feat att="grammaticalNumber" val="singular"/><feat att="case" val="unspecified"/>
<FormRepresentation> <feat att="writtenForm" val="95-versionen"/> <feat att="inflectionalParadigm" val="MFG0016"/> <feat att="officiallyApproved" val="yes"/> <feat att="frequency" val="0.0"/></FormRepresentation></WordForm>
<WordForm><feat att="grammaticalGender" val="commonGender"/><feat att="definiteness" val="definite"/><feat att="grammaticalNumber" val="singular"/><feat att="case" val="genitiveCase"/>
<FormRepresentation> <feat att="writtenForm" val="95-versionens"/> <feat att="inflectionalParadigm" val="MFG0016"/> <feat att="officiallyApproved" val="yes"/> <feat att="frequency" val="0.0"/></FormRepresentation></WordForm>
<WordForm><feat att="grammaticalGender" val="commonGender"/><feat att="definiteness" val="definite"/><feat att="grammaticalNumber" val="plural"/><feat att="case" val="unspecified"/>
<FormRepresentation> <feat att="writtenForm" val="95-versionerne"/> <feat att="inflectionalParadigm" val="MFG0016"/> <feat att="officiallyApproved" val="yes"/> <feat att="frequency" val="0.0"/></FormRepresentation></WordForm>
<WordForm><feat att="grammaticalGender" val="commonGender"/><feat att="definiteness" val="definite"/><feat att="grammaticalNumber" val="plural"/><feat att="case" val="genitiveCase"/>
<FormRepresentation> <feat att="writtenForm" val="95-versionernes"/> <feat att="inflectionalParadigm" val="MFG0016"/> <feat att="officiallyApproved" val="yes"/> <feat att="frequency" val="0.0"/></FormRepresentation></WordForm>
</LexicalEntry> 
<LexicalEntry><feat att="partOfSpeech" val="commonNoun"/> 
<feat att="id" val="GMU_95-VÆRKTØJ_1"/> 
<feat att="morphologicalUnitId" val="95-VÆRKTØJ"/> 
<feat att="originalSource" val="EDB-KORPUS"/> 
<feat att="independentWord" val="yes"/> 
<feat att="decomposition" val="95+-+værktøj"/> 
<Lemma><FormRepresentation> <feat att="writtenForm" val="95-værktøj"/> <feat att="officiallyApproved" val="yes"/> 
<feat att="joiningElement" val="Not analyzed"/> 
</FormRepresentation> </Lemma> 
<WordForm><feat att="grammaticalGender" val="neuter"/><feat att="definiteness" val="indefinite"/><feat att="grammaticalNumber" val="singular"/><feat att="case" val="unspecified"/>
<FormRepresentation> <feat att="writtenForm" val="95-værktøj"/> <feat att="inflectionalParadigm" val="MFG0044"/> <feat att="officiallyApproved" val="yes"/> <feat att="frequency" val="0.0"/></FormRepresentation></WordForm>
<WordForm><feat att="grammaticalGender" val="neuter"/><feat att="definiteness" val="indefinite"/><feat att="grammaticalNumber" val="singular"/><feat att="case" val="genitiveCase"/>
<FormRepresentation> <feat att="writtenForm" val="95-værktøjs"/> <feat att="inflectionalParadigm" val="MFG0044"/> <feat att="officiallyApproved" val="yes"/> <feat att="frequency" val="0.0"/></FormRepresentation></WordForm>
<WordForm><feat att="grammaticalGender" val="neuter"/><feat att="definiteness" val="indefinite"/><feat att="grammaticalNumber" val="plural"/><feat att="case" val="unspecified"/>
<FormRepresentation> <feat att="writtenForm" val="95-værktøjer"/> <feat att="inflectionalParadigm" val="MFG0044"/> <feat att="officiallyApproved" val="yes"/> <feat att="frequency" val="0.0"/></FormRepresentation></WordForm>
<WordForm><feat att="grammaticalGender" val="neuter"/><feat att="definiteness" val="indefinite"/><feat att="grammaticalNumber" val="plural"/><feat att="case" val="genitiveCase"/>
<FormRepresentation> <feat att="writtenForm" val="95-værktøjers"/> <feat att="inflectionalParadigm" val="MFG0044"/> <feat att="officiallyApproved" val="yes"/> <feat att="frequency" val="0.0"/></FormRepresentation></WordForm>
<WordForm><feat att="grammaticalGender" val="neuter"/><feat att="definiteness" val="definite"/><feat att="grammaticalNumber" val="singular"/><feat att="case" val="unspecified"/>
<FormRepresentation> <feat att="writtenForm" val="95-værktøjet"/> <feat att="inflectionalParadigm" val="MFG0044"/> <feat att="officiallyApproved" val="yes"/> <feat att="frequency" val="0.0"/></FormRepresentation></WordForm>
<WordForm><feat att="grammaticalGender" val="neuter"/><feat att="definiteness" val="definite"/><feat att="grammaticalNumber" val="singular"/><feat att="case" val="genitiveCase"/>
<FormRepresentation> <feat att="writtenForm" val="95-værktøjets"/> <feat att="inflectionalParadigm" val="MFG0044"/> <feat att="officiallyApproved" val="yes"/> <feat att="frequency" val="0.0"/></FormRepresentation></WordForm>
<WordForm><feat att="grammaticalGender" val="neuter"/><feat att="definiteness" val="definite"/><feat att="grammaticalNumber" val="plural"/><feat att="case" val="unspecified"/>
<FormRepresentation> <feat att="writtenForm" val="95-værktøjerne"/> <feat att="inflectionalParadigm" val="MFG0044"/> <feat att="officiallyApproved" val="yes"/> <feat att="frequency" val="0.0"/></FormRepresentation></WordForm>
<WordForm><feat att="grammaticalGender" val="neuter"/><feat att="definiteness" val="definite"/><feat att="grammaticalNumber" val="plural"/><feat att="case" val="genitiveCase"/>
<FormRepresentation> <feat att="writtenForm" val="95-værktøjernes"/> <feat att="inflectionalParadigm" val="MFG0044"/> <feat att="officiallyApproved" val="yes"/> <feat att="frequency" val="0.0"/></FormRepresentation></WordForm>
</LexicalEntry> 
<LexicalEntry><feat att="partOfSpeech" val="commonNoun"/> 
<feat att="id" val="GMU_WALDORFSALAT_1"/> 
<feat att="morphologicalUnitId" val="WALDORFSALAT"/> 
<feat att="originalSource" val="DDO"/> 
<feat att="independentWord" val="yes"/> 
<feat att="decomposition" val="waldorf+salat"/> 
<Lemma><FormRepresentation> <feat att="writtenForm" val="waldorfsalat"/> <feat att="officiallyApproved" val="yes"/> 
<feat att="joiningElement" val="Not analyzed"/> 
</FormRepresentation> </Lemma> 
<WordForm><feat att="grammaticalGender" val="commonGender"/><feat att="definiteness" val="indefinite"/><feat att="grammaticalNumber" val="singular"/><feat att="case" val="unspecified"/>
<FormRepresentation> <feat att="writtenForm" val="waldorfsalat"/> <feat att="inflectionalParadigm" val="MFG0016"/> <feat att="officiallyApproved" val="yes"/> <feat att="frequency" val=".3036"/></FormRepresentation></WordForm>
<WordForm><feat att="grammaticalGender" val="commonGender"/><feat att="definiteness" val="indefinite"/><feat att="grammaticalNumber" val="singular"/><feat att="case" val="genitiveCase"/>
<FormRepresentation> <feat att="writtenForm" val="waldorfsalats"/> <feat att="inflectionalParadigm" val="MFG0016"/> <feat att="officiallyApproved" val="yes"/> <feat att="frequency" val="0.0"/></FormRepresentation></WordForm>
<WordForm><feat att="grammaticalGender" val="commonGender"/><feat att="definiteness" val="indefinite"/><feat att="grammaticalNumber" val="plural"/><feat att="case" val="unspecified"/>
<FormRepresentation> <feat att="writtenForm" val="waldorfsalater"/> <feat att="inflectionalParadigm" val="MFG0016"/> <feat att="officiallyApproved" val="yes"/> <feat att="frequency" val="0.0"/></FormRepresentation></WordForm>
<WordForm><feat att="grammaticalGender" val="commonGender"/><feat att="definiteness" val="indefinite"/><feat att="grammaticalNumber" val="plural"/><feat att="case" val="genitiveCase"/>
<FormRepresentation> <feat att="writtenForm" val="waldorfsalaters"/> <feat att="inflectionalParadigm" val="MFG0016"/> <feat att="officiallyApproved" val="yes"/> <feat att="frequency" val="0.0"/></FormRepresentation></WordForm>
<WordForm><feat att="grammaticalGender" val="commonGender"/><feat att="definiteness" val="definite"/><feat att="grammaticalNumber" val="singular"/><feat att="case" val="unspecified"/>
<FormRepresentation> <feat att="writtenForm" val="waldorfsalaten"/> <feat att="inflectionalParadigm" val="MFG0016"/> <feat att="officiallyApproved" val="yes"/> <feat att="frequency" val="0.0"/></FormRepresentation></WordForm>
<WordForm><feat att="grammaticalGender" val="commonGender"/><feat att="definiteness" val="definite"/><feat att="grammaticalNumber" val="singular"/><feat att="case" val="genitiveCase"/>
<FormRepresentation> <feat att="writtenForm" val="waldorfsalatens"/> <feat att="inflectionalParadigm" val="MFG0016"/> <feat att="officiallyApproved" val="yes"/> <feat att="frequency" val="0.0"/></FormRepresentation></WordForm>
<WordForm><feat att="grammaticalGender" val="commonGender"/><feat att="definiteness" val="definite"/><feat att="grammaticalNumber" val="plural"/><feat att="case" val="unspecified"/>
<FormRepresentation> <feat att="writtenForm" val="waldorfsalaterne"/> <feat att="inflectionalParadigm" val="MFG0016"/> <feat att="officiallyApproved" val="yes"/> <feat att="frequency" val="0.0"/></FormRepresentation></WordForm>
<WordForm><feat att="grammaticalGender" val="commonGender"/><feat att="definiteness" val="definite"/><feat att="grammaticalNumber" val="plural"/><feat att="case" val="genitiveCase"/>
<FormRepresentation> <feat att="writtenForm" val="waldorfsalaternes"/> <feat att="inflectionalParadigm" val="MFG0016"/> <feat att="officiallyApproved" val="yes"/> <feat att="frequency" val="0.0"/></FormRepresentation></WordForm>
</LexicalEntry> 
<LexicalEntry><feat att="partOfSpeech" val="commonNoun"/> 
<feat att="id" val="GMU_WALKIE-TALKIE_1"/> 
<feat att="morphologicalUnitId" val="WALKIE-TALKIE"/> 
<feat att="originalSource" val="PAROLE"/> 
<feat att="independentWord" val="yes"/> 
<Lemma><FormRepresentation> <feat att="writtenForm" val="walkie-talkie"/> <feat att="officiallyApproved" val="yes"/> 
<feat att="joiningElement" val="nil"/> 
<feat att="joiningElementResult" val="walkie-talkie"/> 
</FormRepresentation> </Lemma> 
<WordForm><feat att="grammaticalGender" val="commonGender"/><feat att="definiteness" val="indefinite"/><feat att="grammaticalNumber" val="singular"/><feat att="case" val="unspecified"/>
<FormRepresentation> <feat att="writtenForm" val="walkie-talkie"/> <feat att="inflectionalParadigm" val="MFG0076"/> <feat att="officiallyApproved" val="yes"/> <feat att="frequency" val=".4643"/></FormRepresentation></WordForm>
<WordForm><feat att="grammaticalGender" val="commonGender"/><feat att="definiteness" val="indefinite"/><feat att="grammaticalNumber" val="singular"/><feat att="case" val="genitiveCase"/>
<FormRepresentation> <feat att="writtenForm" val="walkie-talkies"/> <feat att="inflectionalParadigm" val="MFG0076"/> <feat att="officiallyApproved" val="yes"/> <feat att="frequency" val=".25"/></FormRepresentation></WordForm>
<WordForm><feat att="grammaticalGender" val="commonGender"/><feat att="definiteness" val="indefinite"/><feat att="grammaticalNumber" val="plural"/><feat att="case" val="unspecified"/>
<FormRepresentation> <feat att="writtenForm" val="walkie-talkier"/> <feat att="inflectionalParadigm" val="MFG0076"/> <feat att="officiallyApproved" val="yes"/> <feat att="frequency" val=".125"/></FormRepresentation></WordForm>
<WordForm><feat att="grammaticalGender" val="commonGender"/><feat att="definiteness" val="indefinite"/><feat att="grammaticalNumber" val="plural"/><feat att="case" val="genitiveCase"/>
<FormRepresentation> <feat att="writtenForm" val="walkie-talkiers"/> <feat att="inflectionalParadigm" val="MFG0076"/> <feat att="officiallyApproved" val="yes"/> <feat att="frequency" val="0.0"/></FormRepresentation></WordForm>
<WordForm><feat att="grammaticalGender" val="commonGender"/><feat att="definiteness" val="definite"/><feat att="grammaticalNumber" val="singular"/><feat att="case" val="unspecified"/>
<FormRepresentation> <feat att="writtenForm" val="walkie-talkien"/> <feat att="inflectionalParadigm" val="MFG0076"/> <feat att="officiallyApproved" val="yes"/> <feat att="frequency" val=".1429"/></FormRepresentation></WordForm>
<WordForm><feat att="grammaticalGender" val="commonGender"/><feat att="definiteness" val="definite"/><feat att="grammaticalNumber" val="singular"/><feat att="case" val="genitiveCase"/>
<FormRepresentation> <feat att="writtenForm" val="walkie-talkiens"/> <feat att="inflectionalParadigm" val="MFG0076"/> <feat att="officiallyApproved" val="yes"/> <feat att="frequency" val=".0179"/></FormRepresentation></WordForm>
<WordForm><feat att="grammaticalGender" val="commonGender"/><feat att="definiteness" val="definite"/><feat att="grammaticalNumber" val="plural"/><feat att="case" val="unspecified"/>
<FormRepresentation> <feat att="writtenForm" val="walkie-talkierne"/> <feat att="inflectionalParadigm" val="MFG0076"/> <feat att="officiallyApproved" val="yes"/> <feat att="frequency" val="0.0"/></FormRepresentation></WordForm>
<WordForm><feat att="grammaticalGender" val="commonGender"/><feat att="definiteness" val="definite"/><feat att="grammaticalNumber" val="plural"/><feat att="case" val="genitiveCase"/>
<FormRepresentation> <feat att="writtenForm" val="walkie-talkiernes"/> <feat att="inflectionalParadigm" val="MFG0076"/> <feat att="officiallyApproved" val="yes"/> <feat att="frequency" val="0.0"/></FormRepresentation></WordForm>
</LexicalEntry> 
<LexicalEntry><feat att="partOfSpeech" val="commonNoun"/> 
<feat att="id" val="GMU_WALKMAN_1"/> 
<feat att="morphologicalUnitId" val="WALKMAN"/> 
<feat att="originalSource" val="DDO"/> 
<feat att="independentWord" val="yes"/> 
<Lemma><FormRepresentation> <feat att="writtenForm" val="walkman"/> <feat att="officiallyApproved" val="yes"/> 
<feat att="joiningElement" val="nil"/> 
<feat att="joiningElementResult" val="walkman"/> 
</FormRepresentation> </Lemma> 
<WordForm><feat att="grammaticalGender" val="commonGender"/><feat att="definiteness" val="indefinite"/><feat att="grammaticalNumber" val="singular"/><feat att="case" val="unspecified"/>
<FormRepresentation> <feat att="writtenForm" val="walkman"/> <feat att="inflectionalParadigm" val="MFG1001"/> <feat att="officiallyApproved" val="yes"/> <feat att="frequency" val="1.4286"/></FormRepresentation></WordForm>
<WordForm><feat att="grammaticalGender" val="commonGender"/><feat att="definiteness" val="indefinite"/><feat att="grammaticalNumber" val="singular"/><feat att="case" val="genitiveCase"/>
<FormRepresentation> <feat att="writtenForm" val="walkmans"/> <feat att="inflectionalParadigm" val="MFG1001"/> <feat att="officiallyApproved" val="yes"/> <feat att="frequency" val=".0179"/></FormRepresentation></WordForm>
<WordForm><feat att="grammaticalGender" val="commonGender"/><feat att="definiteness" val="indefinite"/><feat att="grammaticalNumber" val="plural"/><feat att="case" val="unspecified"/>
<FormRepresentation> <feat att="writtenForm" val="walkmen"/> <feat att="inflectionalParadigm" val="MFG1001"/> <feat att="officiallyApproved" val="yes"/> <feat att="frequency" val=".1429"/></FormRepresentation></WordForm>
<WordForm><feat att="grammaticalGender" val="commonGender"/><feat att="definiteness" val="indefinite"/><feat att="grammaticalNumber" val="plural"/><feat att="case" val="genitiveCase"/>
<FormRepresentation> <feat att="writtenForm" val="walkmens"/> <feat att="inflectionalParadigm" val="MFG1001"/> <feat att="officiallyApproved" val="yes"/> <feat att="frequency" val="0.0"/></FormRepresentation></WordForm>
<WordForm><feat att="grammaticalGender" val="commonGender"/><feat att="definiteness" val="definite"/><feat att="grammaticalNumber" val="singular"/><feat att="case" val="unspecified"/>
<FormRepresentation> <feat att="writtenForm" val="walkmanen"/> <feat att="inflectionalParadigm" val="MFG1001"/> <feat att="officiallyApproved" val="yes"/> <feat att="frequency" val=".0714"/></FormRepresentation></WordForm>
<WordForm><feat att="grammaticalGender" val="commonGender"/><feat att="definiteness" val="definite"/><feat att="grammaticalNumber" val="singular"/><feat att="case" val="genitiveCase"/>
<FormRepresentation> <feat att="writtenForm" val="walkmanens"/> <feat att="inflectionalParadigm" val="MFG1001"/> <feat att="officiallyApproved" val="yes"/> <feat att="frequency" val="0.0"/></FormRepresentation></WordForm>
<WordForm><feat att="grammaticalGender" val="commonGender"/><feat att="definiteness" val="definite"/><feat att="grammaticalNumber" val="plural"/><feat att="case" val="unspecified"/>
<FormRepresentation> <feat att="writtenForm" val="walkmenene"/> <feat att="inflectionalParadigm" val="MFG1001"/> <feat att="officiallyApproved" val="yes"/> <feat att="frequency" val="0.0"/></FormRepresentation></WordForm>
<WordForm><feat att="grammaticalGender" val="commonGender"/><feat att="definiteness" val="definite"/><feat att="grammaticalNumber" val="plural"/><feat att="case" val="genitiveCase"/>
<FormRepresentation> <feat att="writtenForm" val="walkmenenes"/> <feat att="inflectionalParadigm" val="MFG1001"/> <feat att="officiallyApproved" val="yes"/> <feat att="frequency" val="0.0"/></FormRepresentation></WordForm>
</LexicalEntry> 
<LexicalEntry><feat att="partOfSpeech" val="commonNoun"/> 
<feat att="id" val="GMU_WAP-ADGANG_1"/> 
<feat att="morphologicalUnitId" val="WAP-ADGANG"/> 
<feat att="originalSource" val="EDB-KORPUS"/> 
<feat att="independentWord" val="yes"/> 
<feat att="decomposition" val="wap+-+adgang"/> 
<Lemma><FormRepresentation> <feat att="writtenForm" val="wap-adgang"/> <feat att="officiallyApproved" val="yes"/> 
<feat att="joiningElement" val="Not analyzed"/> 
</FormRepresentation> </Lemma> 
<WordForm><feat att="grammaticalGender" val="commonGender"/><feat att="definiteness" val="indefinite"/><feat att="grammaticalNumber" val="singular"/><feat att="case" val="unspecified"/>
<FormRepresentation> <feat att="writtenForm" val="wap-adgang"/> <feat att="inflectionalParadigm" val="MFG0014"/> <feat att="officiallyApproved" val="yes"/> <feat att="frequency" val="0.0"/></FormRepresentation></WordForm>
<WordForm><feat att="grammaticalGender" val="commonGender"/><feat att="definiteness" val="indefinite"/><feat att="grammaticalNumber" val="singular"/><feat att="case" val="genitiveCase"/>
<FormRepresentation> <feat att="writtenForm" val="wap-adgangs"/> <feat att="inflectionalParadigm" val="MFG0014"/> <feat att="officiallyApproved" val="yes"/> <feat att="frequency" val="0.0"/></FormRepresentation></WordForm>
<WordForm><feat att="grammaticalGender" val="commonGender"/><feat att="definiteness" val="indefinite"/><feat att="grammaticalNumber" val="plural"/><feat att="case" val="unspecified"/>
<FormRepresentation> <feat att="writtenForm" val="wap-adgange"/> <feat att="inflectionalParadigm" val="MFG0014"/> <feat att="officiallyApproved" val="yes"/> <feat att="frequency" val="0.0"/></FormRepresentation></WordForm>
<WordForm><feat att="grammaticalGender" val="commonGender"/><feat att="definiteness" val="indefinite"/><feat att="grammaticalNumber" val="plural"/><feat att="case" val="genitiveCase"/>
<FormRepresentation> <feat att="writtenForm" val="wap-adganges"/> <feat att="inflectionalParadigm" val="MFG0014"/> <feat att="officiallyApproved" val="yes"/> <feat att="frequency" val="0.0"/></FormRepresentation></WordForm>
<WordForm><feat att="grammaticalGender" val="commonGender"/><feat att="definiteness" val="definite"/><feat att="grammaticalNumber" val="singular"/><feat att="case" val="unspecified"/>
<FormRepresentation> <feat att="writtenForm" val="wap-adgangen"/> <feat att="inflectionalParadigm" val="MFG0014"/> <feat att="officiallyApproved" val="yes"/> <feat att="frequency" val="0.0"/></FormRepresentation></WordForm>
<WordForm><feat att="grammaticalGender" val="commonGender"/><feat att="definiteness" val="definite"/><feat att="grammaticalNumber" val="singular"/><feat att="case" val="genitiveCase"/>
<FormRepresentation> <feat att="writtenForm" val="wap-adgangens"/> <feat att="inflectionalParadigm" val="MFG0014"/> <feat att="officiallyApproved" val="yes"/> <feat att="frequency" val="0.0"/></FormRepresentation></WordForm>
<WordForm><feat att="grammaticalGender" val="commonGender"/><feat att="definiteness" val="definite"/><feat att="grammaticalNumber" val="plural"/><feat att="case" val="unspecified"/>
<FormRepresentation> <feat att="writtenForm" val="wap-adgangene"/> <feat att="inflectionalParadigm" val="MFG0014"/> <feat att="officiallyApproved" val="yes"/> <feat att="frequency" val="0.0"/></FormRepresentation></WordForm>
<WordForm><feat att="grammaticalGender" val="commonGender"/><feat att="definiteness" val="definite"/><feat att="grammaticalNumber" val="plural"/><feat att="case" val="genitiveCase"/>
<FormRepresentation> <feat att="writtenForm" val="wap-adgangenes"/> <feat att="inflectionalParadigm" val="MFG0014"/> <feat att="officiallyApproved" val="yes"/> <feat att="frequency" val="0.0"/></FormRepresentation></WordForm>
</LexicalEntry> 
<LexicalEntry><feat att="partOfSpeech" val="commonNoun"/> 
<feat att="id" val="GMU_WAP-LØSNING_1"/> 
<feat att="morphologicalUnitId" val="WAP-LØSNING"/> 
<feat att="originalSource" val="EDB-KORPUS"/> 
<feat att="independentWord" val="yes"/> 
<feat att="decomposition" val="wap+-+løsning"/> 
<Lemma><FormRepresentation> <feat att="writtenForm" val="wap-løsning"/> <feat att="officiallyApproved" val="yes"/> 
<feat att="joiningElement" val="Not analyzed"/> 
</FormRepresentation> </Lemma> 
<WordForm><feat att="grammaticalGender" val="commonGender"/><feat att="definiteness" val="indefinite"/><feat att="grammaticalNumber" val="singular"/><feat att="case" val="unspecified"/>
<FormRepresentation> <feat att="writtenForm" val="wap-løsning"/> <feat att="inflectionalParadigm" val="MFG0016"/> <feat att="officiallyApproved" val="yes"/> <feat att="frequency" val=".0179"/></FormRepresentation></WordForm>
<WordForm><feat att="grammaticalGender" val="commonGender"/><feat att="definiteness" val="indefinite"/><feat att="grammaticalNumber" val="singular"/><feat att="case" val="genitiveCase"/>
<FormRepresentation> <feat att="writtenForm" val="wap-løsnings"/> <feat att="inflectionalParadigm" val="MFG0016"/> <feat att="officiallyApproved" val="yes"/> <feat att="frequency" val="0.0"/></FormRepresentation></WordForm>
<WordForm><feat att="grammaticalGender" val="commonGender"/><feat att="definiteness" val="indefinite"/><feat att="grammaticalNumber" val="plural"/><feat att="case" val="unspecified"/>
<FormRepresentation> <feat att="writtenForm" val="wap-løsninger"/> <feat att="inflectionalParadigm" val="MFG0016"/> <feat att="officiallyApproved" val="yes"/> <feat att="frequency" val="0.0"/></FormRepresentation></WordForm>
<WordForm><feat att="grammaticalGender" val="commonGender"/><feat att="definiteness" val="indefinite"/><feat att="grammaticalNumber" val="plural"/><feat att="case" val="genitiveCase"/>
<FormRepresentation> <feat att="writtenForm" val="wap-løsningers"/> <feat att="inflectionalParadigm" val="MFG0016"/> <feat att="officiallyApproved" val="yes"/> <feat att="frequency" val="0.0"/></FormRepresentation></WordForm>
<WordForm><feat att="grammaticalGender" val="commonGender"/><feat att="definiteness" val="definite"/><feat att="grammaticalNumber" val="singular"/><feat att="case" val="unspecified"/>
<FormRepresentation> <feat att="writtenForm" val="wap-løsningen"/> <feat att="inflectionalParadigm" val="MFG0016"/> <feat att="officiallyApproved" val="yes"/> <feat att="frequency" val="0.0"/></FormRepresentation></WordForm>
<WordForm><feat att="grammaticalGender" val="commonGender"/><feat att="definiteness" val="definite"/><feat att="grammaticalNumber" val="singular"/><feat att="case" val="genitiveCase"/>
<FormRepresentation> <feat att="writtenForm" val="wap-løsningens"/> <feat att="inflectionalParadigm" val="MFG0016"/> <feat att="officiallyApproved" val="yes"/> <feat att="frequency" val="0.0"/></FormRepresentation></WordForm>
<WordForm><feat att="grammaticalGender" val="commonGender"/><feat att="definiteness" val="definite"/><feat att="grammaticalNumber" val="plural"/><feat att="case" val="unspecified"/>
<FormRepresentation> <feat att="writtenForm" val="wap-løsningerne"/> <feat att="inflectionalParadigm" val="MFG0016"/> <feat att="officiallyApproved" val="yes"/> <feat att="frequency" val="0.0"/></FormRepresentation></WordForm>
<WordForm><feat att="grammaticalGender" val="commonGender"/><feat att="definiteness" val="definite"/><feat att="grammaticalNumber" val="plural"/><feat att="case" val="genitiveCase"/>
<FormRepresentation> <feat att="writtenForm" val="wap-løsningernes"/> <feat att="inflectionalParadigm" val="MFG0016"/> <feat att="officiallyApproved" val="yes"/> <feat att="frequency" val="0.0"/></FormRepresentation></WordForm>
</LexicalEntry> 
<LexicalEntry><feat att="partOfSpeech" val="commonNoun"/> 
<feat att="id" val="GMU_WAP-MOBILTELEFON_1"/> 
<feat att="morphologicalUnitId" val="WAP-MOBILTELEFON"/> 
<feat att="originalSource" val="EDB-KORPUS"/> 
<feat att="independentWord" val="yes"/> 
<feat att="decomposition" val="wap+-+mobiltelefon"/> 
<Lemma><FormRepresentation> <feat att="writtenForm" val="wap-mobiltelefon"/> <feat att="officiallyApproved" val="yes"/> 
<feat att="joiningElement" val="Not analyzed"/> 
</FormRepresentation> </Lemma> 
<WordForm><feat att="grammaticalGender" val="commonGender"/><feat att="definiteness" val="indefinite"/><feat att="grammaticalNumber" val="singular"/><feat att="case" val="unspecified"/>
<FormRepresentation> <feat att="writtenForm" val="wap-mobiltelefon"/> <feat att="inflectionalParadigm" val="MFG0016"/> <feat att="officiallyApproved" val="yes"/> <feat att="frequency" val=".0179"/></FormRepresentation></WordForm>
<WordForm><feat att="grammaticalGender" val="commonGender"/><feat att="definiteness" val="indefinite"/><feat att="grammaticalNumber" val="singular"/><feat att="case" val="genitiveCase"/>
<FormRepresentation> <feat att="writtenForm" val="wap-mobiltelefons"/> <feat att="inflectionalParadigm" val="MFG0016"/> <feat att="officiallyApproved" val="yes"/> <feat att="frequency" val="0.0"/></FormRepresentation></WordForm>
<WordForm><feat att="grammaticalGender" val="commonGender"/><feat att="definiteness" val="indefinite"/><feat att="grammaticalNumber" val="plural"/><feat att="case" val="unspecified"/>
<FormRepresentation> <feat att="writtenForm" val="wap-mobiltelefoner"/> <feat att="inflectionalParadigm" val="MFG0016"/> <feat att="officiallyApproved" val="yes"/> <feat att="frequency" val="0.0"/></FormRepresentation></WordForm>
<WordForm><feat att="grammaticalGender" val="commonGender"/><feat att="definiteness" val="indefinite"/><feat att="grammaticalNumber" val="plural"/><feat att="case" val="genitiveCase"/>
<FormRepresentation> <feat att="writtenForm" val="wap-mobiltelefoners"/> <feat att="inflectionalParadigm" val="MFG0016"/> <feat att="officiallyApproved" val="yes"/> <feat att="frequency" val="0.0"/></FormRepresentation></WordForm>
<WordForm><feat att="grammaticalGender" val="commonGender"/><feat att="definiteness" val="definite"/><feat att="grammaticalNumber" val="singular"/><feat att="case" val="unspecified"/>
<FormRepresentation> <feat att="writtenForm" val="wap-mobiltelefonen"/> <feat att="inflectionalParadigm" val="MFG0016"/> <feat att="officiallyApproved" val="yes"/> <feat att="frequency" val="0.0"/></FormRepresentation></WordForm>
<WordForm><feat att="grammaticalGender" val="commonGender"/><feat att="definiteness" val="definite"/><feat att="grammaticalNumber" val="singular"/><feat att="case" val="genitiveCase"/>
<FormRepresentation> <feat att="writtenForm" val="wap-mobiltelefonens"/> <feat att="inflectionalParadigm" val="MFG0016"/> <feat att="officiallyApproved" val="yes"/> <feat att="frequency" val="0.0"/></FormRepresentation></WordForm>
<WordForm><feat att="grammaticalGender" val="commonGender"/><feat att="definiteness" val="definite"/><feat att="grammaticalNumber" val="plural"/><feat att="case" val="unspecified"/>
<FormRepresentation> <feat att="writtenForm" val="wap-mobiltelefonerne"/> <feat att="inflectionalParadigm" val="MFG0016"/> <feat att="officiallyApproved" val="yes"/> <feat att="frequency" val="0.0"/></FormRepresentation></WordForm>
<WordForm><feat att="grammaticalGender" val="commonGender"/><feat att="definiteness" val="definite"/><feat att="grammaticalNumber" val="plural"/><feat att="case" val="genitiveCase"/>
<FormRepresentation> <feat att="writtenForm" val="wap-mobiltelefonernes"/> <feat att="inflectionalParadigm" val="MFG0016"/> <feat att="officiallyApproved" val="yes"/> <feat att="frequency" val="0.0"/></FormRepresentation></WordForm>
</LexicalEntry> 
<LexicalEntry><feat att="partOfSpeech" val="commonNoun"/> 
<feat att="id" val="GMU_WAP-TEKNOLOGI_1"/> 
<feat att="morphologicalUnitId" val="WAP-TEKNOLOGI"/> 
<feat att="originalSource" val="EDB-KORPUS"/> 
<feat att="independentWord" val="yes"/> 
<feat att="decomposition" val="wap+-+teknologi"/> 
<Lemma><FormRepresentation> <feat att="writtenForm" val="wap-teknologi"/> <feat att="officiallyApproved" val="yes"/> 
<feat att="joiningElement" val="Not analyzed"/> 
</FormRepresentation> </Lemma> 
<WordForm><feat att="grammaticalGender" val="commonGender"/><feat att="definiteness" val="indefinite"/><feat att="grammaticalNumber" val="singular"/><feat att="case" val="unspecified"/>
<FormRepresentation> <feat att="writtenForm" val="wap-teknologi"/> <feat att="inflectionalParadigm" val="MFG0016"/> <feat att="officiallyApproved" val="yes"/> <feat att="frequency" val=".0357"/></FormRepresentation></WordForm>
<WordForm><feat att="grammaticalGender" val="commonGender"/><feat att="definiteness" val="indefinite"/><feat att="grammaticalNumber" val="singular"/><feat att="case" val="genitiveCase"/>
<FormRepresentation> <feat att="writtenForm" val="wap-teknologis"/> <feat att="inflectionalParadigm" val="MFG0016"/> <feat att="officiallyApproved" val="yes"/> <feat att="frequency" val="0.0"/></FormRepresentation></WordForm>
<WordForm><feat att="grammaticalGender" val="commonGender"/><feat att="definiteness" val="indefinite"/><feat att="grammaticalNumber" val="plural"/><feat att="case" val="unspecified"/>
<FormRepresentation> <feat att="writtenForm" val="wap-teknologier"/> <feat att="inflectionalParadigm" val="MFG0016"/> <feat att="officiallyApproved" val="yes"/> <feat att="frequency" val="0.0"/></FormRepresentation></WordForm>
<WordForm><feat att="grammaticalGender" val="commonGender"/><feat att="definiteness" val="indefinite"/><feat att="grammaticalNumber" val="plural"/><feat att="case" val="genitiveCase"/>
<FormRepresentation> <feat att="writtenForm" val="wap-teknologiers"/> <feat att="inflectionalParadigm" val="MFG0016"/> <feat att="officiallyApproved" val="yes"/> <feat att="frequency" val="0.0"/></FormRepresentation></WordForm>
<WordForm><feat att="grammaticalGender" val="commonGender"/><feat att="definiteness" val="definite"/><feat att="grammaticalNumber" val="singular"/><feat att="case" val="unspecified"/>
<FormRepresentation> <feat att="writtenForm" val="wap-teknologien"/> <feat att="inflectionalParadigm" val="MFG0016"/> <feat att="officiallyApproved" val="yes"/> <feat att="frequency" val=".0536"/></FormRepresentation></WordForm>
<WordForm><feat att="grammaticalGender" val="commonGender"/><feat att="definiteness" val="definite"/><feat att="grammaticalNumber" val="singular"/><feat att="case" val="genitiveCase"/>
<FormRepresentation> <feat att="writtenForm" val="wap-teknologiens"/> <feat att="inflectionalParadigm" val="MFG0016"/> <feat att="officiallyApproved" val="yes"/> <feat att="frequency" val=".0179"/></FormRepresentation></WordForm>
<WordForm><feat att="grammaticalGender" val="commonGender"/><feat att="definiteness" val="definite"/><feat att="grammaticalNumber" val="plural"/><feat att="case" val="unspecified"/>
<FormRepresentation> <feat att="writtenForm" val="wap-teknologierne"/> <feat att="inflectionalParadigm" val="MFG0016"/> <feat att="officiallyApproved" val="yes"/> <feat att="frequency" val="0.0"/></FormRepresentation></WordForm>
<WordForm><feat att="grammaticalGender" val="commonGender"/><feat att="definiteness" val="definite"/><feat att="grammaticalNumber" val="plural"/><feat att="case" val="genitiveCase"/>
<FormRepresentation> <feat att="writtenForm" val="wap-teknologiernes"/> <feat att="inflectionalParadigm" val="MFG0016"/> <feat att="officiallyApproved" val="yes"/> <feat att="frequency" val="0.0"/></FormRepresentation></WordForm>
</LexicalEntry> 
<LexicalEntry><feat att="partOfSpeech" val="commonNoun"/> 
<feat att="id" val="GMU_WAP-TELEFON_1"/> 
<feat att="morphologicalUnitId" val="WAP-TELEFON"/> 
<feat att="originalSource" val="EDB-KORPUS"/> 
<feat att="independentWord" val="yes"/> 
<feat att="decomposition" val="wap+-+telefon"/> 
<Lemma><FormRepresentation> <feat att="writtenForm" val="wap-telefon"/> <feat att="officiallyApproved" val="yes"/> 
<feat att="joiningElement" val="Not analyzed"/> 
</FormRepresentation> </Lemma> 
<WordForm><feat att="grammaticalGender" val="commonGender"/><feat att="definiteness" val="indefinite"/><feat att="grammaticalNumber" val="singular"/><feat att="case" val="unspecified"/>
<FormRepresentation> <feat att="writtenForm" val="wap-telefon"/> <feat att="inflectionalParadigm" val="MFG0016"/> <feat att="officiallyApproved" val="yes"/> <feat att="frequency" val=".2679"/></FormRepresentation></WordForm>
<WordForm><feat att="grammaticalGender" val="commonGender"/><feat att="definiteness" val="indefinite"/><feat att="grammaticalNumber" val="singular"/><feat att="case" val="genitiveCase"/>
<FormRepresentation> <feat att="writtenForm" val="wap-telefons"/> <feat att="inflectionalParadigm" val="MFG0016"/> <feat att="officiallyApproved" val="yes"/> <feat att="frequency" val="0.0"/></FormRepresentation></WordForm>
<WordForm><feat att="grammaticalGender" val="commonGender"/><feat att="definiteness" val="indefinite"/><feat att="grammaticalNumber" val="plural"/><feat att="case" val="unspecified"/>
<FormRepresentation> <feat att="writtenForm" val="wap-telefoner"/> <feat att="inflectionalParadigm" val="MFG0016"/> <feat att="officiallyApproved" val="yes"/> <feat att="frequency" val=".2321"/></FormRepresentation></WordForm>
<WordForm><feat att="grammaticalGender" val="commonGender"/><feat att="definiteness" val="indefinite"/><feat att="grammaticalNumber" val="plural"/><feat att="case" val="genitiveCase"/>
<FormRepresentation> <feat att="writtenForm" val="wap-telefoners"/> <feat att="inflectionalParadigm" val="MFG0016"/> <feat att="officiallyApproved" val="yes"/> <feat att="frequency" val="0.0"/></FormRepresentation></WordForm>
<WordForm><feat att="grammaticalGender" val="commonGender"/><feat att="definiteness" val="definite"/><feat att="grammaticalNumber" val="singular"/><feat att="case" val="unspecified"/>
<FormRepresentation> <feat att="writtenForm" val="wap-telefonen"/> <feat att="inflectionalParadigm" val="MFG0016"/> <feat att="officiallyApproved" val="yes"/> <feat att="frequency" val=".0179"/></FormRepresentation></WordForm>
<WordForm><feat att="grammaticalGender" val="commonGender"/><feat att="definiteness" val="definite"/><feat att="grammaticalNumber" val="singular"/><feat att="case" val="genitiveCase"/>
<FormRepresentation> <feat att="writtenForm" val="wap-telefonens"/> <feat att="inflectionalParadigm" val="MFG0016"/> <feat att="officiallyApproved" val="yes"/> <feat att="frequency" val="0.0"/></FormRepresentation></WordForm>
<WordForm><feat att="grammaticalGender" val="commonGender"/><feat att="definiteness" val="definite"/><feat att="grammaticalNumber" val="plural"/><feat att="case" val="unspecified"/>
<FormRepresentation> <feat att="writtenForm" val="wap-telefonerne"/> <feat att="inflectionalParadigm" val="MFG0016"/> <feat att="officiallyApproved" val="yes"/> <feat att="frequency" val=".0357"/></FormRepresentation></WordForm>
<WordForm><feat att="grammaticalGender" val="commonGender"/><feat att="definiteness" val="definite"/><feat att="grammaticalNumber" val="plural"/><feat att="case" val="genitiveCase"/>
<FormRepresentation> <feat att="writtenForm" val="wap-telefonernes"/> <feat att="inflectionalParadigm" val="MFG0016"/> <feat att="officiallyApproved" val="yes"/> <feat att="frequency" val="0.0"/></FormRepresentation></WordForm>
</LexicalEntry> 
<LexicalEntry><feat att="partOfSpeech" val="commonNoun"/> 
<feat att="id" val="GMU_WAP-TJENESTE_1"/> 
<feat att="morphologicalUnitId" val="WAP-TJENESTE"/> 
<feat att="originalSource" val="EDB-KORPUS"/> 
<feat att="independentWord" val="yes"/> 
<feat att="decomposition" val="wap+-+tjeneste"/> 
<Lemma><FormRepresentation> <feat att="writtenForm" val="wap-tjeneste"/> <feat att="officiallyApproved" val="yes"/> 
<feat att="joiningElement" val="Not analyzed"/> 
</FormRepresentation> </Lemma> 
<WordForm><feat att="grammaticalGender" val="commonGender"/><feat att="definiteness" val="indefinite"/><feat att="grammaticalNumber" val="singular"/><feat att="case" val="unspecified"/>
<FormRepresentation> <feat att="writtenForm" val="wap-tjeneste"/> <feat att="inflectionalParadigm" val="MFG0076"/> <feat att="officiallyApproved" val="yes"/> <feat att="frequency" val=".0357"/></FormRepresentation></WordForm>
<WordForm><feat att="grammaticalGender" val="commonGender"/><feat att="definiteness" val="indefinite"/><feat att="grammaticalNumber" val="singular"/><feat att="case" val="genitiveCase"/>
<FormRepresentation> <feat att="writtenForm" val="wap-tjenestes"/> <feat att="inflectionalParadigm" val="MFG0076"/> <feat att="officiallyApproved" val="yes"/> <feat att="frequency" val="0.0"/></FormRepresentation></WordForm>
<WordForm><feat att="grammaticalGender" val="commonGender"/><feat att="definiteness" val="indefinite"/><feat att="grammaticalNumber" val="plural"/><feat att="case" val="unspecified"/>
<FormRepresentation> <feat att="writtenForm" val="wap-tjenester"/> <feat att="inflectionalParadigm" val="MFG0076"/> <feat att="officiallyApproved" val="yes"/> <feat att="frequency" val=".0536"/></FormRepresentation></WordForm>
<WordForm><feat att="grammaticalGender" val="commonGender"/><feat att="definiteness" val="indefinite"/><feat att="grammaticalNumber" val="plural"/><feat att="case" val="genitiveCase"/>
<FormRepresentation> <feat att="writtenForm" val="wap-tjenesters"/> <feat att="inflectionalParadigm" val="MFG0076"/> <feat att="officiallyApproved" val="yes"/> <feat att="frequency" val="0.0"/></FormRepresentation></WordForm>
<WordForm><feat att="grammaticalGender" val="commonGender"/><feat att="definiteness" val="definite"/><feat att="grammaticalNumber" val="singular"/><feat att="case" val="unspecified"/>
<FormRepresentation> <feat att="writtenForm" val="wap-tjenesten"/> <feat att="inflectionalParadigm" val="MFG0076"/> <feat att="officiallyApproved" val="yes"/> <feat att="frequency" val=".0179"/></FormRepresentation></WordForm>
<WordForm><feat att="grammaticalGender" val="commonGender"/><feat att="definiteness" val="definite"/><feat att="grammaticalNumber" val="singular"/><feat att="case" val="genitiveCase"/>
<FormRepresentation> <feat att="writtenForm" val="wap-tjenestens"/> <feat att="inflectionalParadigm" val="MFG0076"/> <feat att="officiallyApproved" val="yes"/> <feat att="frequency" val="0.0"/></FormRepresentation></WordForm>
<WordForm><feat att="grammaticalGender" val="commonGender"/><feat att="definiteness" val="definite"/><feat att="grammaticalNumber" val="plural"/><feat att="case" val="unspecified"/>
<FormRepresentation> <feat att="writtenForm" val="wap-tjenesterne"/> <feat att="inflectionalParadigm" val="MFG0076"/> <feat att="officiallyApproved" val="yes"/> <feat att="frequency" val=".0714"/></FormRepresentation></WordForm>
<WordForm><feat att="grammaticalGender" val="commonGender"/><feat att="definiteness" val="definite"/><feat att="grammaticalNumber" val="plural"/><feat att="case" val="genitiveCase"/>
<FormRepresentation> <feat att="writtenForm" val="wap-tjenesternes"/> <feat att="inflectionalParadigm" val="MFG0076"/> <feat att="officiallyApproved" val="yes"/> <feat att="frequency" val="0.0"/></FormRepresentation></WordForm>
</LexicalEntry> 
<LexicalEntry><feat att="partOfSpeech" val="commonNoun"/> 
<feat att="id" val="GMU_WATT-TIME_1"/> 
<feat att="morphologicalUnitId" val="WATT-TIME"/> 
<feat att="originalSource" val="DDO"/> 
<feat att="independentWord" val="yes"/> 
<feat att="decomposition" val="watt+-+time"/> 
<Lemma><FormRepresentation> <feat att="writtenForm" val="watt-time"/> <feat att="officiallyApproved" val="yes"/> 
<feat att="joiningElement" val="Not analyzed"/> 
</FormRepresentation> </Lemma> 
<WordForm><feat att="grammaticalGender" val="commonGender"/><feat att="definiteness" val="indefinite"/><feat att="grammaticalNumber" val="singular"/><feat att="case" val="unspecified"/>
<FormRepresentation> <feat att="writtenForm" val="watt-time"/> <feat att="inflectionalParadigm" val="MFG0076"/> <feat att="officiallyApproved" val="yes"/> <feat att="frequency" val=".0179"/></FormRepresentation></WordForm>
<WordForm><feat att="grammaticalGender" val="commonGender"/><feat att="definiteness" val="indefinite"/><feat att="grammaticalNumber" val="singular"/><feat att="case" val="genitiveCase"/>
<FormRepresentation> <feat att="writtenForm" val="watt-times"/> <feat att="inflectionalParadigm" val="MFG0076"/> <feat att="officiallyApproved" val="yes"/> <feat att="frequency" val="0.0"/></FormRepresentation></WordForm>
<WordForm><feat att="grammaticalGender" val="commonGender"/><feat att="definiteness" val="indefinite"/><feat att="grammaticalNumber" val="plural"/><feat att="case" val="unspecified"/>
<FormRepresentation> <feat att="writtenForm" val="watt-timer"/> <feat att="inflectionalParadigm" val="MFG0076"/> <feat att="officiallyApproved" val="yes"/> <feat att="frequency" val=".0179"/></FormRepresentation></WordForm>
<WordForm><feat att="grammaticalGender" val="commonGender"/><feat att="definiteness" val="indefinite"/><feat att="grammaticalNumber" val="plural"/><feat att="case" val="genitiveCase"/>
<FormRepresentation> <feat att="writtenForm" val="watt-timers"/> <feat att="inflectionalParadigm" val="MFG0076"/> <feat att="officiallyApproved" val="yes"/> <feat att="frequency" val="0.0"/></FormRepresentation></WordForm>
<WordForm><feat att="grammaticalGender" val="commonGender"/><feat att="definiteness" val="definite"/><feat att="grammaticalNumber" val="singular"/><feat att="case" val="unspecified"/>
<FormRepresentation> <feat att="writtenForm" val="watt-timen"/> <feat att="inflectionalParadigm" val="MFG0076"/> <feat att="officiallyApproved" val="yes"/> <feat att="frequency" val="0.0"/></FormRepresentation></WordForm>
<WordForm><feat att="grammaticalGender" val="commonGender"/><feat att="definiteness" val="definite"/><feat att="grammaticalNumber" val="singular"/><feat att="case" val="genitiveCase"/>
<FormRepresentation> <feat att="writtenForm" val="watt-timens"/> <feat att="inflectionalParadigm" val="MFG0076"/> <feat att="officiallyApproved" val="yes"/> <feat att="frequency" val="0.0"/></FormRepresentation></WordForm>
<WordForm><feat att="grammaticalGender" val="commonGender"/><feat att="definiteness" val="definite"/><feat att="grammaticalNumber" val="plural"/><feat att="case" val="unspecified"/>
<FormRepresentation> <feat att="writtenForm" val="watt-timerne"/> <feat att="inflectionalParadigm" val="MFG0076"/> <feat att="officiallyApproved" val="yes"/> <feat att="frequency" val="0.0"/></FormRepresentation></WordForm>
<WordForm><feat att="grammaticalGender" val="commonGender"/><feat att="definiteness" val="definite"/><feat att="grammaticalNumber" val="plural"/><feat att="case" val="genitiveCase"/>
<FormRepresentation> <feat att="writtenForm" val="watt-timernes"/> <feat att="inflectionalParadigm" val="MFG0076"/> <feat att="officiallyApproved" val="yes"/> <feat att="frequency" val="0.0"/></FormRepresentation></WordForm>
</LexicalEntry> 
<LexicalEntry><feat att="partOfSpeech" val="commonNoun"/> 
<feat att="id" val="GMU_WATTFORBRUG_1"/> 
<feat att="morphologicalUnitId" val="WATTFORBRUG"/> 
<feat att="originalSource" val="DDO"/> 
<feat att="independentWord" val="yes"/> 
<feat att="decomposition" val="watt+forbrug"/> 
<Lemma><FormRepresentation> <feat att="writtenForm" val="wattforbrug"/> <feat att="officiallyApproved" val="yes"/> 
<feat att="joiningElement" val="Not analyzed"/> 
</FormRepresentation> </Lemma> 
<WordForm><feat att="grammaticalGender" val="neuter"/><feat att="definiteness" val="indefinite"/><feat att="grammaticalNumber" val="singular"/><feat att="case" val="unspecified"/>
<FormRepresentation> <feat att="writtenForm" val="wattforbrug"/> <feat att="inflectionalParadigm" val="MFG0221"/> <feat att="officiallyApproved" val="yes"/> <feat att="frequency" val=".0536"/></FormRepresentation></WordForm>
<WordForm><feat att="grammaticalGender" val="neuter"/><feat att="definiteness" val="indefinite"/><feat att="grammaticalNumber" val="singular"/><feat att="case" val="genitiveCase"/>
<FormRepresentation> <feat att="writtenForm" val="wattforbrugs"/> <feat att="inflectionalParadigm" val="MFG0221"/> <feat att="officiallyApproved" val="yes"/> <feat att="frequency" val="0.0"/></FormRepresentation></WordForm>
<WordForm><feat att="grammaticalGender" val="neuter"/><feat att="definiteness" val="definite"/><feat att="grammaticalNumber" val="singular"/><feat att="case" val="unspecified"/>
<FormRepresentation> <feat att="writtenForm" val="wattforbruget"/> <feat att="inflectionalParadigm" val="MFG0221"/> <feat att="officiallyApproved" val="yes"/> <feat att="frequency" val="0.0"/></FormRepresentation></WordForm>
<WordForm><feat att="grammaticalGender" val="neuter"/><feat att="definiteness" val="definite"/><feat att="grammaticalNumber" val="singular"/><feat att="case" val="genitiveCase"/>
<FormRepresentation> <feat att="writtenForm" val="wattforbrugets"/> <feat att="inflectionalParadigm" val="MFG0221"/> <feat att="officiallyApproved" val="yes"/> <feat att="frequency" val="0.0"/></FormRepresentation></WordForm>
</LexicalEntry> 
<LexicalEntry><feat att="partOfSpeech" val="commonNoun"/> 
<feat att="id" val="GMU_WATTTAL_1"/> 
<feat att="morphologicalUnitId" val="WATTTAL"/> 
<feat att="originalSource" val="DDO"/> 
<feat att="independentWord" val="yes"/> 
<feat att="decomposition" val="watt+tal"/> 
<Lemma><FormRepresentation> <feat att="writtenForm" val="watttal"/> <feat att="officiallyApproved" val="yes"/> 
<feat att="joiningElement" val="Not analyzed"/> 
</FormRepresentation> </Lemma> 
<WordForm><feat att="grammaticalGender" val="neuter"/><feat att="definiteness" val="indefinite"/><feat att="grammaticalNumber" val="singular"/><feat att="case" val="unspecified"/>
<FormRepresentation> <feat att="writtenForm" val="watttal"/> <feat att="inflectionalParadigm" val="MFG0069"/> <feat att="officiallyApproved" val="yes"/> <feat att="frequency" val="0.0"/></FormRepresentation></WordForm>
<WordForm><feat att="grammaticalGender" val="neuter"/><feat att="definiteness" val="indefinite"/><feat att="grammaticalNumber" val="singular"/><feat att="case" val="genitiveCase"/>
<FormRepresentation> <feat att="writtenForm" val="watttals"/> <feat att="inflectionalParadigm" val="MFG0069"/> <feat att="officiallyApproved" val="yes"/> <feat att="frequency" val="0.0"/></FormRepresentation></WordForm>
<WordForm><feat att="grammaticalGender" val="neuter"/><feat att="definiteness" val="indefinite"/><feat att="grammaticalNumber" val="plural"/><feat att="case" val="unspecified"/>
<FormRepresentation> <feat att="writtenForm" val="watttal"/> <feat att="inflectionalParadigm" val="MFG0069"/> <feat att="officiallyApproved" val="yes"/> <feat att="frequency" val="0.0"/></FormRepresentation></WordForm>
<WordForm><feat att="grammaticalGender" val="neuter"/><feat att="definiteness" val="indefinite"/><feat att="grammaticalNumber" val="plural"/><feat att="case" val="genitiveCase"/>
<FormRepresentation> <feat att="writtenForm" val="watttals"/> <feat att="inflectionalParadigm" val="MFG0069"/> <feat att="officiallyApproved" val="yes"/> <feat att="frequency" val="0.0"/></FormRepresentation></WordForm>
<WordForm><feat att="grammaticalGender" val="neuter"/><feat att="definiteness" val="definite"/><feat att="grammaticalNumber" val="singular"/><feat att="case" val="unspecified"/>
<FormRepresentation> <feat att="writtenForm" val="watttallet"/> <feat att="inflectionalParadigm" val="MFG0069"/> <feat att="officiallyApproved" val="yes"/> <feat att="frequency" val="0.0"/></FormRepresentation></WordForm>
<WordForm><feat att="grammaticalGender" val="neuter"/><feat att="definiteness" val="definite"/><feat att="grammaticalNumber" val="singular"/><feat att="case" val="genitiveCase"/>
<FormRepresentation> <feat att="writtenForm" val="watttallets"/> <feat att="inflectionalParadigm" val="MFG0069"/> <feat att="officiallyApproved" val="yes"/> <feat att="frequency" val="0.0"/></FormRepresentation></WordForm>
<WordForm><feat att="grammaticalGender" val="neuter"/><feat att="definiteness" val="definite"/><feat att="grammaticalNumber" val="plural"/><feat att="case" val="unspecified"/>
<FormRepresentation> <feat att="writtenForm" val="watttallene"/> <feat att="inflectionalParadigm" val="MFG0069"/> <feat att="officiallyApproved" val="yes"/> <feat att="frequency" val="0.0"/></FormRepresentation></WordForm>
<WordForm><feat att="grammaticalGender" val="neuter"/><feat att="definiteness" val="definite"/><feat att="grammaticalNumber" val="plural"/><feat att="case" val="genitiveCase"/>
<FormRepresentation> <feat att="writtenForm" val="watttallenes"/> <feat att="inflectionalParadigm" val="MFG0069"/> <feat att="officiallyApproved" val="yes"/> <feat att="frequency" val="0.0"/></FormRepresentation></WordForm>
</LexicalEntry> 
<LexicalEntry><feat att="partOfSpeech" val="commonNoun"/> 
<feat att="id" val="GMU_WC_1"/> 
<feat att="morphologicalUnitId" val="WC"/> 
<feat att="originalSource" val="PAROLE"/> 
<feat att="independentWord" val="yes"/> 
<Lemma><FormRepresentation> <feat att="writtenForm" val="wc"/> <feat att="officiallyApproved" val="yes"/> 
<feat att="joiningElement" val="nil"/> 
<feat att="joiningElementResult" val="wc"/> 
</FormRepresentation> </Lemma> 
<WordForm><feat att="grammaticalGender" val="neuter"/><feat att="definiteness" val="indefinite"/><feat att="grammaticalNumber" val="singular"/><feat att="case" val="unspecified"/>
<FormRepresentation> <feat att="writtenForm" val="wc"/> <feat att="inflectionalParadigm" val="MFG0002"/> <feat att="officiallyApproved" val="yes"/> <feat att="frequency" val="2.2143"/></FormRepresentation></WordForm>
<WordForm><feat att="grammaticalGender" val="neuter"/><feat att="definiteness" val="indefinite"/><feat att="grammaticalNumber" val="singular"/><feat att="case" val="genitiveCase"/>
<FormRepresentation> <feat att="writtenForm" val="wc's"/> <feat att="inflectionalParadigm" val="MFG0002"/> <feat att="officiallyApproved" val="yes"/> <feat att="frequency" val="0.0"/></FormRepresentation></WordForm>
<WordForm><feat att="grammaticalGender" val="neuter"/><feat att="definiteness" val="indefinite"/><feat att="grammaticalNumber" val="plural"/><feat att="case" val="unspecified"/>
<FormRepresentation> <feat att="writtenForm" val="wc'er"/> <feat att="inflectionalParadigm" val="MFG0002"/> <feat att="officiallyApproved" val="yes"/> <feat att="frequency" val=".0893"/></FormRepresentation></WordForm>
<WordForm><feat att="grammaticalGender" val="neuter"/><feat att="definiteness" val="indefinite"/><feat att="grammaticalNumber" val="plural"/><feat att="case" val="genitiveCase"/>
<FormRepresentation> <feat att="writtenForm" val="wc'ers"/> <feat att="inflectionalParadigm" val="MFG0002"/> <feat att="officiallyApproved" val="yes"/> <feat att="frequency" val="0.0"/></FormRepresentation></WordForm>
<WordForm><feat att="grammaticalGender" val="neuter"/><feat att="definiteness" val="definite"/><feat att="grammaticalNumber" val="singular"/><feat att="case" val="unspecified"/>
<FormRepresentation> <feat att="writtenForm" val="wc'et"/> <feat att="inflectionalParadigm" val="MFG0002"/> <feat att="officiallyApproved" val="yes"/> <feat att="frequency" val=".8214"/></FormRepresentation></WordForm>
<WordForm><feat att="grammaticalGender" val="neuter"/><feat att="definiteness" val="definite"/><feat att="grammaticalNumber" val="singular"/><feat att="case" val="genitiveCase"/>
<FormRepresentation> <feat att="writtenForm" val="wc'ets"/> <feat att="inflectionalParadigm" val="MFG0002"/> <feat att="officiallyApproved" val="yes"/> <feat att="frequency" val="0.0"/></FormRepresentation></WordForm>
<WordForm><feat att="grammaticalGender" val="neuter"/><feat att="definiteness" val="definite"/><feat att="grammaticalNumber" val="plural"/><feat att="case" val="unspecified"/>
<FormRepresentation> <feat att="writtenForm" val="wc'erne"/> <feat att="inflectionalParadigm" val="MFG0002"/> <feat att="officiallyApproved" val="yes"/> <feat att="frequency" val=".125"/></FormRepresentation></WordForm>
<WordForm><feat att="grammaticalGender" val="neuter"/><feat att="definiteness" val="definite"/><feat att="grammaticalNumber" val="plural"/><feat att="case" val="genitiveCase"/>
<FormRepresentation> <feat att="writtenForm" val="wc'ernes"/> <feat att="inflectionalParadigm" val="MFG0002"/> <feat att="officiallyApproved" val="yes"/> <feat att="frequency" val=".0357"/></FormRepresentation></WordForm>
</LexicalEntry> 
<LexicalEntry><feat att="partOfSpeech" val="commonNoun"/> 
<feat att="id" val="GMU_WC-RENS_1"/> 
<feat att="morphologicalUnitId" val="WC-RENS"/> 
<feat att="originalSource" val="DDO"/> 
<feat att="independentWord" val="yes"/> 
<feat att="decomposition" val="wc+-+rens"/> 
<Lemma><FormRepresentation> <feat att="writtenForm" val="wc-rens"/> <feat att="officiallyApproved" val="yes"/> 
<feat att="joiningElement" val="Not analyzed"/> 
</FormRepresentation> </Lemma> 
<WordForm><feat att="grammaticalGender" val="commonGender"/><feat att="definiteness" val="indefinite"/><feat att="grammaticalNumber" val="singular"/><feat att="case" val="unspecified"/>
<FormRepresentation> <feat att="writtenForm" val="wc-rens"/> <feat att="inflectionalParadigm" val="MFG0236"/> <feat att="officiallyApproved" val="yes"/> <feat att="frequency" val=".0179"/></FormRepresentation></WordForm>
<WordForm><feat att="grammaticalGender" val="commonGender"/><feat att="definiteness" val="indefinite"/><feat att="grammaticalNumber" val="singular"/><feat att="case" val="genitiveCase"/>
<FormRepresentation> <feat att="writtenForm" val="wc-renses"/> <feat att="inflectionalParadigm" val="MFG0236"/> <feat att="officiallyApproved" val="no"/> <feat att="frequency" val="0.0"/></FormRepresentation><FormRepresentation> <feat att="writtenForm" val="wc-rens's"/> <feat att="inflectionalParadigm" val="MFG0236"/> <feat att="officiallyApproved" val="no"/> <feat att="frequency" val="0.0"/></FormRepresentation><FormRepresentation> <feat att="writtenForm" val="wc-rens'"/> <feat att="inflectionalParadigm" val="MFG0236"/> <feat att="officiallyApproved" val="yes"/> <feat att="frequency" val="0.0"/></FormRepresentation></WordForm>
<WordForm><feat att="grammaticalGender" val="commonGender"/><feat att="definiteness" val="definite"/><feat att="grammaticalNumber" val="singular"/><feat att="case" val="unspecified"/>
<FormRepresentation> <feat att="writtenForm" val="wc-rensen"/> <feat att="inflectionalParadigm" val="MFG0236"/> <feat att="officiallyApproved" val="yes"/> <feat att="frequency" val="0.0"/></FormRepresentation></WordForm>
<WordForm><feat att="grammaticalGender" val="commonGender"/><feat att="definiteness" val="definite"/><feat att="grammaticalNumber" val="singular"/><feat att="case" val="genitiveCase"/>
<FormRepresentation> <feat att="writtenForm" val="wc-rensens"/> <feat att="inflectionalParadigm" val="MFG0236"/> <feat att="officiallyApproved" val="yes"/> <feat att="frequency" val="0.0"/></FormRepresentation></WordForm>
</LexicalEntry> 
<LexicalEntry><feat att="partOfSpeech" val="commonNoun"/> 
<feat att="id" val="GMU_WEB-ADRESSE_1"/> 
<feat att="morphologicalUnitId" val="WEB-ADRESSE"/> 
<feat att="originalSource" val="EDB-KORPUS"/> 
<feat att="independentWord" val="yes"/> 
<feat att="decomposition" val="web+-+adresse"/> 
<Lemma><FormRepresentation> <feat att="writtenForm" val="web-adresse"/> <feat att="officiallyApproved" val="yes"/> 
<feat att="joiningElement" val="Not analyzed"/> 
</FormRepresentation> </Lemma> 
<WordForm><feat att="grammaticalGender" val="commonGender"/><feat att="definiteness" val="indefinite"/><feat att="grammaticalNumber" val="singular"/><feat att="case" val="unspecified"/>
<FormRepresentation> <feat att="writtenForm" val="web-adresse"/> <feat att="inflectionalParadigm" val="MFG0076"/> <feat att="officiallyApproved" val="yes"/> <feat att="frequency" val=".1071"/></FormRepresentation></WordForm>
<WordForm><feat att="grammaticalGender" val="commonGender"/><feat att="definiteness" val="indefinite"/><feat att="grammaticalNumber" val="singular"/><feat att="case" val="genitiveCase"/>
<FormRepresentation> <feat att="writtenForm" val="web-adresses"/> <feat att="inflectionalParadigm" val="MFG0076"/> <feat att="officiallyApproved" val="yes"/> <feat att="frequency" val="0.0"/></FormRepresentation></WordForm>
<WordForm><feat att="grammaticalGender" val="commonGender"/><feat att="definiteness" val="indefinite"/><feat att="grammaticalNumber" val="plural"/><feat att="case" val="unspecified"/>
<FormRepresentation> <feat att="writtenForm" val="web-adresser"/> <feat att="inflectionalParadigm" val="MFG0076"/> <feat att="officiallyApproved" val="yes"/> <feat att="frequency" val="0.0"/></FormRepresentation></WordForm>
<WordForm><feat att="grammaticalGender" val="commonGender"/><feat att="definiteness" val="indefinite"/><feat att="grammaticalNumber" val="plural"/><feat att="case" val="genitiveCase"/>
<FormRepresentation> <feat att="writtenForm" val="web-adressers"/> <feat att="inflectionalParadigm" val="MFG0076"/> <feat att="officiallyApproved" val="yes"/> <feat att="frequency" val="0.0"/></FormRepresentation></WordForm>
<WordForm><feat att="grammaticalGender" val="commonGender"/><feat att="definiteness" val="definite"/><feat att="grammaticalNumber" val="singular"/><feat att="case" val="unspecified"/>
<FormRepresentation> <feat att="writtenForm" val="web-adressen"/> <feat att="inflectionalParadigm" val="MFG0076"/> <feat att="officiallyApproved" val="yes"/> <feat att="frequency" val=".125"/></FormRepresentation></WordForm>
<WordForm><feat att="grammaticalGender" val="commonGender"/><feat att="definiteness" val="definite"/><feat att="grammaticalNumber" val="singular"/><feat att="case" val="genitiveCase"/>
<FormRepresentation> <feat att="writtenForm" val="web-adressens"/> <feat att="inflectionalParadigm" val="MFG0076"/> <feat att="officiallyApproved" val="yes"/> <feat att="frequency" val="0.0"/></FormRepresentation></WordForm>
<WordForm><feat att="grammaticalGender" val="commonGender"/><feat att="definiteness" val="definite"/><feat att="grammaticalNumber" val="plural"/><feat att="case" val="unspecified"/>
<FormRepresentation> <feat att="writtenForm" val="web-adresserne"/> <feat att="inflectionalParadigm" val="MFG0076"/> <feat att="officiallyApproved" val="yes"/> <feat att="frequency" val="0.0"/></FormRepresentation></WordForm>
<WordForm><feat att="grammaticalGender" val="commonGender"/><feat att="definiteness" val="definite"/><feat att="grammaticalNumber" val="plural"/><feat att="case" val="genitiveCase"/>
<FormRepresentation> <feat att="writtenForm" val="web-adressernes"/> <feat att="inflectionalParadigm" val="MFG0076"/> <feat att="officiallyApproved" val="yes"/> <feat att="frequency" val="0.0"/></FormRepresentation></WordForm>
</LexicalEntry> 
<LexicalEntry><feat att="partOfSpeech" val="commonNoun"/> 
<feat att="id" val="GMU_WEB-APPARAT_1"/> 
<feat att="morphologicalUnitId" val="WEB-APPARAT"/> 
<feat att="originalSource" val="EDB-KORPUS"/> 
<feat att="independentWord" val="yes"/> 
<feat att="decomposition" val="web+-+apparat"/> 
<Lemma><FormRepresentation> <feat att="writtenForm" val="web-apparat"/> <feat att="officiallyApproved" val="yes"/> 
<feat att="joiningElement" val="Not analyzed"/> 
</FormRepresentation> </Lemma> 
<WordForm><feat att="grammaticalGender" val="neuter"/><feat att="definiteness" val="indefinite"/><feat att="grammaticalNumber" val="singular"/><feat att="case" val="unspecified"/>
<FormRepresentation> <feat att="writtenForm" val="web-apparat"/> <feat att="inflectionalParadigm" val="MFG0044"/> <feat att="officiallyApproved" val="yes"/> <feat att="frequency" val="0.0"/></FormRepresentation></WordForm>
<WordForm><feat att="grammaticalGender" val="neuter"/><feat att="definiteness" val="indefinite"/><feat att="grammaticalNumber" val="singular"/><feat att="case" val="genitiveCase"/>
<FormRepresentation> <feat att="writtenForm" val="web-apparats"/> <feat att="inflectionalParadigm" val="MFG0044"/> <feat att="officiallyApproved" val="yes"/> <feat att="frequency" val="0.0"/></FormRepresentation></WordForm>
<WordForm><feat att="grammaticalGender" val="neuter"/><feat att="definiteness" val="indefinite"/><feat att="grammaticalNumber" val="plural"/><feat att="case" val="unspecified"/>
<FormRepresentation> <feat att="writtenForm" val="web-apparater"/> <feat att="inflectionalParadigm" val="MFG0044"/> <feat att="officiallyApproved" val="yes"/> <feat att="frequency" val="0.0"/></FormRepresentation></WordForm>
<WordForm><feat att="grammaticalGender" val="neuter"/><feat att="definiteness" val="indefinite"/><feat att="grammaticalNumber" val="plural"/><feat att="case" val="genitiveCase"/>
<FormRepresentation> <feat att="writtenForm" val="web-apparaters"/> <feat att="inflectionalParadigm" val="MFG0044"/> <feat att="officiallyApproved" val="yes"/> <feat att="frequency" val="0.0"/></FormRepresentation></WordForm>
<WordForm><feat att="grammaticalGender" val="neuter"/><feat att="definiteness" val="definite"/><feat att="grammaticalNumber" val="singular"/><feat att="case" val="unspecified"/>
<FormRepresentation> <feat att="writtenForm" val="web-apparatet"/> <feat att="inflectionalParadigm" val="MFG0044"/> <feat att="officiallyApproved" val="yes"/> <feat att="frequency" val="0.0"/></FormRepresentation></WordForm>
<WordForm><feat att="grammaticalGender" val="neuter"/><feat att="definiteness" val="definite"/><feat att="grammaticalNumber" val="singular"/><feat att="case" val="genitiveCase"/>
<FormRepresentation> <feat att="writtenForm" val="web-apparatets"/> <feat att="inflectionalParadigm" val="MFG0044"/> <feat att="officiallyApproved" val="yes"/> <feat att="frequency" val="0.0"/></FormRepresentation></WordForm>
<WordForm><feat att="grammaticalGender" val="neuter"/><feat att="definiteness" val="definite"/><feat att="grammaticalNumber" val="plural"/><feat att="case" val="unspecified"/>
<FormRepresentation> <feat att="writtenForm" val="web-apparaterne"/> <feat att="inflectionalParadigm" val="MFG0044"/> <feat att="officiallyApproved" val="yes"/> <feat att="frequency" val="0.0"/></FormRepresentation></WordForm>
<WordForm><feat att="grammaticalGender" val="neuter"/><feat att="definiteness" val="definite"/><feat att="grammaticalNumber" val="plural"/><feat att="case" val="genitiveCase"/>
<FormRepresentation> <feat att="writtenForm" val="web-apparaternes"/> <feat att="inflectionalParadigm" val="MFG0044"/> <feat att="officiallyApproved" val="yes"/> <feat att="frequency" val="0.0"/></FormRepresentation></WordForm>
</LexicalEntry> 
<LexicalEntry><feat att="partOfSpeech" val="commonNoun"/> 
<feat att="id" val="GMU_WEB-BROWSER_1"/> 
<feat att="morphologicalUnitId" val="WEB-BROWSER"/> 
<feat att="originalSource" val="EDB-KORPUS"/> 
<feat att="independentWord" val="yes"/> 
<feat att="decomposition" val="web+-+browser"/> 
<Lemma><FormRepresentation> <feat att="writtenForm" val="web-browser"/> <feat att="officiallyApproved" val="yes"/> 
<feat att="joiningElement" val="Not analyzed"/> 
</FormRepresentation> </Lemma> 
<WordForm><feat att="grammaticalGender" val="commonGender"/><feat att="definiteness" val="indefinite"/><feat att="grammaticalNumber" val="singular"/><feat att="case" val="unspecified"/>
<FormRepresentation> <feat att="writtenForm" val="web-browser"/> <feat att="inflectionalParadigm" val="MFG0015"/> <feat att="officiallyApproved" val="yes"/> <feat att="frequency" val=".0893"/></FormRepresentation></WordForm>
<WordForm><feat att="grammaticalGender" val="commonGender"/><feat att="definiteness" val="indefinite"/><feat att="grammaticalNumber" val="singular"/><feat att="case" val="genitiveCase"/>
<FormRepresentation> <feat att="writtenForm" val="web-browsers"/> <feat att="inflectionalParadigm" val="MFG0015"/> <feat att="officiallyApproved" val="yes"/> <feat att="frequency" val="0.0"/></FormRepresentation></WordForm>
<WordForm><feat att="grammaticalGender" val="commonGender"/><feat att="definiteness" val="indefinite"/><feat att="grammaticalNumber" val="plural"/><feat att="case" val="unspecified"/>
<FormRepresentation> <feat att="writtenForm" val="web-browsere"/> <feat att="inflectionalParadigm" val="MFG0015"/> <feat att="officiallyApproved" val="yes"/> <feat att="frequency" val="0.0"/></FormRepresentation></WordForm>
<WordForm><feat att="grammaticalGender" val="commonGender"/><feat att="definiteness" val="indefinite"/><feat att="grammaticalNumber" val="plural"/><feat att="case" val="genitiveCase"/>
<FormRepresentation> <feat att="writtenForm" val="web-browseres"/> <feat att="inflectionalParadigm" val="MFG0015"/> <feat att="officiallyApproved" val="yes"/> <feat att="frequency" val="0.0"/></FormRepresentation></WordForm>
<WordForm><feat att="grammaticalGender" val="commonGender"/><feat att="definiteness" val="definite"/><feat att="grammaticalNumber" val="singular"/><feat att="case" val="unspecified"/>
<FormRepresentation> <feat att="writtenForm" val="web-browseren"/> <feat att="inflectionalParadigm" val="MFG0015"/> <feat att="officiallyApproved" val="yes"/> <feat att="frequency" val="0.0"/></FormRepresentation></WordForm>
<WordForm><feat att="grammaticalGender" val="commonGender"/><feat att="definiteness" val="definite"/><feat att="grammaticalNumber" val="singular"/><feat att="case" val="genitiveCase"/>
<FormRepresentation> <feat att="writtenForm" val="web-browserens"/> <feat att="inflectionalParadigm" val="MFG0015"/> <feat att="officiallyApproved" val="yes"/> <feat att="frequency" val="0.0"/></FormRepresentation></WordForm>
<WordForm><feat att="grammaticalGender" val="commonGender"/><feat att="definiteness" val="definite"/><feat att="grammaticalNumber" val="plural"/><feat att="case" val="unspecified"/>
<FormRepresentation> <feat att="writtenForm" val="web-browserne"/> <feat att="inflectionalParadigm" val="MFG0015"/> <feat att="officiallyApproved" val="yes"/> <feat att="frequency" val="0.0"/></FormRepresentation></WordForm>
<WordForm><feat att="grammaticalGender" val="commonGender"/><feat att="definiteness" val="definite"/><feat att="grammaticalNumber" val="plural"/><feat att="case" val="genitiveCase"/>
<FormRepresentation> <feat att="writtenForm" val="web-browsernes"/> <feat att="inflectionalParadigm" val="MFG0015"/> <feat att="officiallyApproved" val="yes"/> <feat att="frequency" val="0.0"/></FormRepresentation></WordForm>
</LexicalEntry> 
<LexicalEntry><feat att="partOfSpeech" val="commonNoun"/> 
<feat att="id" val="GMU_WEB-BUREAU_1"/> 
<feat att="morphologicalUnitId" val="WEB-BUREAU"/> 
<feat att="originalSource" val="EDB-KORPUS"/> 
<feat att="independentWord" val="yes"/> 
<feat att="decomposition" val="web+-+bureau"/> 
<Lemma><FormRepresentation> <feat att="writtenForm" val="web-bureau"/> <feat att="officiallyApproved" val="yes"/> 
<feat att="joiningElement" val="Not analyzed"/> 
</FormRepresentation> </Lemma> 
<WordForm><feat att="grammaticalGender" val="neuter"/><feat att="definiteness" val="indefinite"/><feat att="grammaticalNumber" val="singular"/><feat att="case" val="unspecified"/>
<FormRepresentation> <feat att="writtenForm" val="web-bureau"/> <feat att="inflectionalParadigm" val="MFG0044"/> <feat att="officiallyApproved" val="yes"/> <feat att="frequency" val=".0179"/></FormRepresentation></WordForm>
<WordForm><feat att="grammaticalGender" val="neuter"/><feat att="definiteness" val="indefinite"/><feat att="grammaticalNumber" val="singular"/><feat att="case" val="genitiveCase"/>
<FormRepresentation> <feat att="writtenForm" val="web-bureaus"/> <feat att="inflectionalParadigm" val="MFG0044"/> <feat att="officiallyApproved" val="yes"/> <feat att="frequency" val="0.0"/></FormRepresentation></WordForm>
<WordForm><feat att="grammaticalGender" val="neuter"/><feat att="definiteness" val="indefinite"/><feat att="grammaticalNumber" val="plural"/><feat att="case" val="unspecified"/>
<FormRepresentation> <feat att="writtenForm" val="web-bureauer"/> <feat att="inflectionalParadigm" val="MFG0044"/> <feat att="officiallyApproved" val="yes"/> <feat att="frequency" val=".0179"/></FormRepresentation></WordForm>
<WordForm><feat att="grammaticalGender" val="neuter"/><feat att="definiteness" val="indefinite"/><feat att="grammaticalNumber" val="plural"/><feat att="case" val="genitiveCase"/>
<FormRepresentation> <feat att="writtenForm" val="web-bureauers"/> <feat att="inflectionalParadigm" val="MFG0044"/> <feat att="officiallyApproved" val="yes"/> <feat att="frequency" val="0.0"/></FormRepresentation></WordForm>
<WordForm><feat att="grammaticalGender" val="neuter"/><feat att="definiteness" val="definite"/><feat att="grammaticalNumber" val="singular"/><feat att="case" val="unspecified"/>
<FormRepresentation> <feat att="writtenForm" val="web-bureauet"/> <feat att="inflectionalParadigm" val="MFG0044"/> <feat att="officiallyApproved" val="yes"/> <feat att="frequency" val=".0179"/></FormRepresentation></WordForm>
<WordForm><feat att="grammaticalGender" val="neuter"/><feat att="definiteness" val="definite"/><feat att="grammaticalNumber" val="singular"/><feat att="case" val="genitiveCase"/>
<FormRepresentation> <feat att="writtenForm" val="web-bureauets"/> <feat att="inflectionalParadigm" val="MFG0044"/> <feat att="officiallyApproved" val="yes"/> <feat att="frequency" val="0.0"/></FormRepresentation></WordForm>
<WordForm><feat att="grammaticalGender" val="neuter"/><feat att="definiteness" val="definite"/><feat att="grammaticalNumber" val="plural"/><feat att="case" val="unspecified"/>
<FormRepresentation> <feat att="writtenForm" val="web-bureauerne"/> <feat att="inflectionalParadigm" val="MFG0044"/> <feat att="officiallyApproved" val="yes"/> <feat att="frequency" val="0.0"/></FormRepresentation></WordForm>
<WordForm><feat att="grammaticalGender" val="neuter"/><feat att="definiteness" val="definite"/><feat att="grammaticalNumber" val="plural"/><feat att="case" val="genitiveCase"/>
<FormRepresentation> <feat att="writtenForm" val="web-bureauernes"/> <feat att="inflectionalParadigm" val="MFG0044"/> <feat att="officiallyApproved" val="yes"/> <feat att="frequency" val="0.0"/></FormRepresentation></WordForm>
</LexicalEntry> 
<LexicalEntry><feat att="partOfSpeech" val="commonNoun"/> 
<feat att="id" val="GMU_WEB-DESIGN_1"/> 
<feat att="morphologicalUnitId" val="WEB-DESIGN"/> 
<feat att="originalSource" val="EDB-KORPUS"/> 
<feat att="independentWord" val="yes"/> 
<feat att="decomposition" val="web+-+design"/> 
<Lemma><FormRepresentation> <feat att="writtenForm" val="web-design"/> <feat att="officiallyApproved" val="yes"/> 
<feat att="joiningElement" val="Not analyzed"/> 
</FormRepresentation> </Lemma> 
<WordForm><feat att="grammaticalGender" val="neuter"/><feat att="definiteness" val="indefinite"/><feat att="grammaticalNumber" val="singular"/><feat att="case" val="unspecified"/>
<FormRepresentation> <feat att="writtenForm" val="web-design"/> <feat att="inflectionalParadigm" val="MFG0040"/> <feat att="officiallyApproved" val="yes"/> <feat att="frequency" val=".0357"/></FormRepresentation></WordForm>
<WordForm><feat att="grammaticalGender" val="neuter"/><feat att="definiteness" val="indefinite"/><feat att="grammaticalNumber" val="singular"/><feat att="case" val="genitiveCase"/>
<FormRepresentation> <feat att="writtenForm" val="web-designs"/> <feat att="inflectionalParadigm" val="MFG0040"/> <feat att="officiallyApproved" val="yes"/> <feat att="frequency" val="0.0"/></FormRepresentation></WordForm>
<WordForm><feat att="grammaticalGender" val="neuter"/><feat att="definiteness" val="indefinite"/><feat att="grammaticalNumber" val="plural"/><feat att="case" val="unspecified"/>
<FormRepresentation> <feat att="writtenForm" val="web-design"/> <feat att="inflectionalParadigm" val="MFG0040"/> <feat att="officiallyApproved" val="yes"/> <feat att="frequency" val=".0357"/></FormRepresentation></WordForm>
<WordForm><feat att="grammaticalGender" val="neuter"/><feat att="definiteness" val="indefinite"/><feat att="grammaticalNumber" val="plural"/><feat att="case" val="genitiveCase"/>
<FormRepresentation> <feat att="writtenForm" val="web-designs"/> <feat att="inflectionalParadigm" val="MFG0040"/> <feat att="officiallyApproved" val="yes"/> <feat att="frequency" val="0.0"/></FormRepresentation></WordForm>
<WordForm><feat att="grammaticalGender" val="neuter"/><feat att="definiteness" val="definite"/><feat att="grammaticalNumber" val="singular"/><feat att="case" val="unspecified"/>
<FormRepresentation> <feat att="writtenForm" val="web-designet"/> <feat att="inflectionalParadigm" val="MFG0040"/> <feat att="officiallyApproved" val="yes"/> <feat att="frequency" val="0.0"/></FormRepresentation></WordForm>
<WordForm><feat att="grammaticalGender" val="neuter"/><feat att="definiteness" val="definite"/><feat att="grammaticalNumber" val="singular"/><feat att="case" val="genitiveCase"/>
<FormRepresentation> <feat att="writtenForm" val="web-designets"/> <feat att="inflectionalParadigm" val="MFG0040"/> <feat att="officiallyApproved" val="yes"/> <feat att="frequency" val="0.0"/></FormRepresentation></WordForm>
<WordForm><feat att="grammaticalGender" val="neuter"/><feat att="definiteness" val="definite"/><feat att="grammaticalNumber" val="plural"/><feat att="case" val="unspecified"/>
<FormRepresentation> <feat att="writtenForm" val="web-designene"/> <feat att="inflectionalParadigm" val="MFG0040"/> <feat att="officiallyApproved" val="yes"/> <feat att="frequency" val="0.0"/></FormRepresentation></WordForm>
<WordForm><feat att="grammaticalGender" val="neuter"/><feat att="definiteness" val="definite"/><feat att="grammaticalNumber" val="plural"/><feat att="case" val="genitiveCase"/>
<FormRepresentation> <feat att="writtenForm" val="web-designenes"/> <feat att="inflectionalParadigm" val="MFG0040"/> <feat att="officiallyApproved" val="yes"/> <feat att="frequency" val="0.0"/></FormRepresentation></WordForm>
</LexicalEntry> 
<LexicalEntry><feat att="partOfSpeech" val="commonNoun"/> 
<feat att="id" val="GMU_WEB-DESIGNFIRMA_1"/> 
<feat att="morphologicalUnitId" val="WEB-DESIGNFIRMA"/> 
<feat att="originalSource" val="EDB-KORPUS"/> 
<feat att="independentWord" val="yes"/> 
<feat att="decomposition" val="web-design+firma"/> 
<Lemma><FormRepresentation> <feat att="writtenForm" val="web-designfirma"/> <feat att="officiallyApproved" val="yes"/> 
<feat att="joiningElement" val="Not analyzed"/> 
</FormRepresentation> </Lemma> 
<WordForm><feat att="grammaticalGender" val="neuter"/><feat att="definiteness" val="indefinite"/><feat att="grammaticalNumber" val="singular"/><feat att="case" val="unspecified"/>
<FormRepresentation> <feat att="writtenForm" val="web-designfirma"/> <feat att="inflectionalParadigm" val="MFG0044"/> <feat att="officiallyApproved" val="yes"/> <feat att="frequency" val="0.0"/></FormRepresentation></WordForm>
<WordForm><feat att="grammaticalGender" val="neuter"/><feat att="definiteness" val="indefinite"/><feat att="grammaticalNumber" val="singular"/><feat att="case" val="genitiveCase"/>
<FormRepresentation> <feat att="writtenForm" val="web-designfirmas"/> <feat att="inflectionalParadigm" val="MFG0044"/> <feat att="officiallyApproved" val="yes"/> <feat att="frequency" val="0.0"/></FormRepresentation></WordForm>
<WordForm><feat att="grammaticalGender" val="neuter"/><feat att="definiteness" val="indefinite"/><feat att="grammaticalNumber" val="plural"/><feat att="case" val="unspecified"/>
<FormRepresentation> <feat att="writtenForm" val="web-designfirmaer"/> <feat att="inflectionalParadigm" val="MFG0044"/> <feat att="officiallyApproved" val="yes"/> <feat att="frequency" val="0.0"/></FormRepresentation></WordForm>
<WordForm><feat att="grammaticalGender" val="neuter"/><feat att="definiteness" val="indefinite"/><feat att="grammaticalNumber" val="plural"/><feat att="case" val="genitiveCase"/>
<FormRepresentation> <feat att="writtenForm" val="web-designfirmaers"/> <feat att="inflectionalParadigm" val="MFG0044"/> <feat att="officiallyApproved" val="yes"/> <feat att="frequency" val="0.0"/></FormRepresentation></WordForm>
<WordForm><feat att="grammaticalGender" val="neuter"/><feat att="definiteness" val="definite"/><feat att="grammaticalNumber" val="singular"/><feat att="case" val="unspecified"/>
<FormRepresentation> <feat att="writtenForm" val="web-designfirmaet"/> <feat att="inflectionalParadigm" val="MFG0044"/> <feat att="officiallyApproved" val="yes"/> <feat att="frequency" val="0.0"/></FormRepresentation></WordForm>
<WordForm><feat att="grammaticalGender" val="neuter"/><feat att="definiteness" val="definite"/><feat att="grammaticalNumber" val="singular"/><feat att="case" val="genitiveCase"/>
<FormRepresentation> <feat att="writtenForm" val="web-designfirmaets"/> <feat att="inflectionalParadigm" val="MFG0044"/> <feat att="officiallyApproved" val="yes"/> <feat att="frequency" val="0.0"/></FormRepresentation></WordForm>
<WordForm><feat att="grammaticalGender" val="neuter"/><feat att="definiteness" val="definite"/><feat att="grammaticalNumber" val="plural"/><feat att="case" val="unspecified"/>
<FormRepresentation> <feat att="writtenForm" val="web-designfirmaerne"/> <feat att="inflectionalParadigm" val="MFG0044"/> <feat att="officiallyApproved" val="yes"/> <feat att="frequency" val="0.0"/></FormRepresentation></WordForm>
<WordForm><feat att="grammaticalGender" val="neuter"/><feat att="definiteness" val="definite"/><feat att="grammaticalNumber" val="plural"/><feat att="case" val="genitiveCase"/>
<FormRepresentation> <feat att="writtenForm" val="web-designfirmaernes"/> <feat att="inflectionalParadigm" val="MFG0044"/> <feat att="officiallyApproved" val="yes"/> <feat att="frequency" val="0.0"/></FormRepresentation></WordForm>
</LexicalEntry> 
<LexicalEntry><feat att="partOfSpeech" val="commonNoun"/> 
<feat att="id" val="GMU_WEB-HOST_1"/> 
<feat att="morphologicalUnitId" val="WEB-HOST"/> 
<feat att="originalSource" val="EDB-KORPUS"/> 
<feat att="independentWord" val="yes"/> 
<feat att="decomposition" val="web+-+host"/> 
<Lemma><FormRepresentation> <feat att="writtenForm" val="web-host"/> <feat att="officiallyApproved" val="yes"/> 
<feat att="joiningElement" val="Not analyzed"/> 
</FormRepresentation> </Lemma> 
<WordForm><feat att="grammaticalGender" val="commonGender"/><feat att="definiteness" val="indefinite"/><feat att="grammaticalNumber" val="singular"/><feat att="case" val="unspecified"/>
<FormRepresentation> <feat att="writtenForm" val="web-host"/> <feat att="inflectionalParadigm" val="MFG0263"/> <feat att="officiallyApproved" val="yes"/> <feat att="frequency" val="0.0"/></FormRepresentation></WordForm>
<WordForm><feat att="grammaticalGender" val="commonGender"/><feat att="definiteness" val="indefinite"/><feat att="grammaticalNumber" val="singular"/><feat att="case" val="genitiveCase"/>
<FormRepresentation> <feat att="writtenForm" val="web-hosts"/> <feat att="inflectionalParadigm" val="MFG0263"/> <feat att="officiallyApproved" val="yes"/> <feat att="frequency" val="0.0"/></FormRepresentation></WordForm>
<WordForm><feat att="grammaticalGender" val="commonGender"/><feat att="definiteness" val="indefinite"/><feat att="grammaticalNumber" val="plural"/><feat att="case" val="unspecified"/>
<FormRepresentation> <feat att="writtenForm" val="web-hosts"/> <feat att="inflectionalParadigm" val="MFG0263"/> <feat att="officiallyApproved" val="yes"/> <feat att="frequency" val="0.0"/></FormRepresentation></WordForm>
<WordForm><feat att="grammaticalGender" val="commonGender"/><feat att="definiteness" val="indefinite"/><feat att="grammaticalNumber" val="plural"/><feat att="case" val="genitiveCase"/>
<FormRepresentation> <feat att="writtenForm" val="web-hostses"/> <feat att="inflectionalParadigm" val="MFG0263"/> <feat att="officiallyApproved" val="no"/> <feat att="frequency" val="0.0"/></FormRepresentation><FormRepresentation> <feat att="writtenForm" val="web-hosts's"/> <feat att="inflectionalParadigm" val="MFG0263"/> <feat att="officiallyApproved" val="no"/> <feat att="frequency" val="0.0"/></FormRepresentation><FormRepresentation> <feat att="writtenForm" val="web-hosts'"/> <feat att="inflectionalParadigm" val="MFG0263"/> <feat att="officiallyApproved" val="yes"/> <feat att="frequency" val="0.0"/></FormRepresentation></WordForm>
<WordForm><feat att="grammaticalGender" val="commonGender"/><feat att="definiteness" val="definite"/><feat att="grammaticalNumber" val="singular"/><feat att="case" val="unspecified"/>
<FormRepresentation> <feat att="writtenForm" val="web-hosten"/> <feat att="inflectionalParadigm" val="MFG0263"/> <feat att="officiallyApproved" val="yes"/> <feat att="frequency" val="0.0"/></FormRepresentation></WordForm>
<WordForm><feat att="grammaticalGender" val="commonGender"/><feat att="definiteness" val="definite"/><feat att="grammaticalNumber" val="singular"/><feat att="case" val="genitiveCase"/>
<FormRepresentation> <feat att="writtenForm" val="web-hostens"/> <feat att="inflectionalParadigm" val="MFG0263"/> <feat att="officiallyApproved" val="yes"/> <feat att="frequency" val="0.0"/></FormRepresentation></WordForm>
<WordForm><feat att="grammaticalGender" val="commonGender"/><feat att="definiteness" val="definite"/><feat att="grammaticalNumber" val="plural"/><feat att="case" val="unspecified"/>
<FormRepresentation> <feat att="writtenForm" val="web-hostene"/> <feat att="inflectionalParadigm" val="MFG0263"/> <feat att="officiallyApproved" val="yes"/> <feat att="frequency" val="0.0"/></FormRepresentation></WordForm>
<WordForm><feat att="grammaticalGender" val="commonGender"/><feat att="definiteness" val="definite"/><feat att="grammaticalNumber" val="plural"/><feat att="case" val="genitiveCase"/>
<FormRepresentation> <feat att="writtenForm" val="web-hostenes"/> <feat att="inflectionalParadigm" val="MFG0263"/> <feat att="officiallyApproved" val="yes"/> <feat att="frequency" val="0.0"/></FormRepresentation></WordForm>
</LexicalEntry> 
<LexicalEntry><feat att="partOfSpeech" val="commonNoun"/> 
<feat att="id" val="GMU_WEB-HOTEL_1"/> 
<feat att="morphologicalUnitId" val="WEB-HOTEL"/> 
<feat att="originalSource" val="EDB-KORPUS"/> 
<feat att="independentWord" val="yes"/> 
<feat att="decomposition" val="web+-+hotel"/> 
<Lemma><FormRepresentation> <feat att="writtenForm" val="web-hotel"/> <feat att="officiallyApproved" val="yes"/> 
<feat att="joiningElement" val="Not analyzed"/> 
</FormRepresentation> </Lemma> 
<WordForm><feat att="grammaticalGender" val="neuter"/><feat att="definiteness" val="indefinite"/><feat att="grammaticalNumber" val="singular"/><feat att="case" val="unspecified"/>
<FormRepresentation> <feat att="writtenForm" val="web-hotel"/> <feat att="inflectionalParadigm" val="MFG0070"/> <feat att="officiallyApproved" val="yes"/> <feat att="frequency" val=".0714"/></FormRepresentation></WordForm>
<WordForm><feat att="grammaticalGender" val="neuter"/><feat att="definiteness" val="indefinite"/><feat att="grammaticalNumber" val="singular"/><feat att="case" val="genitiveCase"/>
<FormRepresentation> <feat att="writtenForm" val="web-hotels"/> <feat att="inflectionalParadigm" val="MFG0070"/> <feat att="officiallyApproved" val="yes"/> <feat att="frequency" val="0.0"/></FormRepresentation></WordForm>
<WordForm><feat att="grammaticalGender" val="neuter"/><feat att="definiteness" val="indefinite"/><feat att="grammaticalNumber" val="plural"/><feat att="case" val="unspecified"/>
<FormRepresentation> <feat att="writtenForm" val="web-hoteller"/> <feat att="inflectionalParadigm" val="MFG0070"/> <feat att="officiallyApproved" val="yes"/> <feat att="frequency" val=".0179"/></FormRepresentation></WordForm>
<WordForm><feat att="grammaticalGender" val="neuter"/><feat att="definiteness" val="indefinite"/><feat att="grammaticalNumber" val="plural"/><feat att="case" val="genitiveCase"/>
<FormRepresentation> <feat att="writtenForm" val="web-hotellers"/> <feat att="inflectionalParadigm" val="MFG0070"/> <feat att="officiallyApproved" val="yes"/> <feat att="frequency" val="0.0"/></FormRepresentation></WordForm>
<WordForm><feat att="grammaticalGender" val="neuter"/><feat att="definiteness" val="definite"/><feat att="grammaticalNumber" val="singular"/><feat att="case" val="unspecified"/>
<FormRepresentation> <feat att="writtenForm" val="web-hotellet"/> <feat att="inflectionalParadigm" val="MFG0070"/> <feat att="officiallyApproved" val="yes"/> <feat att="frequency" val="0.0"/></FormRepresentation></WordForm>
<WordForm><feat att="grammaticalGender" val="neuter"/><feat att="definiteness" val="definite"/><feat att="grammaticalNumber" val="singular"/><feat att="case" val="genitiveCase"/>
<FormRepresentation> <feat att="writtenForm" val="web-hotellets"/> <feat att="inflectionalParadigm" val="MFG0070"/> <feat att="officiallyApproved" val="yes"/> <feat att="frequency" val="0.0"/></FormRepresentation></WordForm>
<WordForm><feat att="grammaticalGender" val="neuter"/><feat att="definiteness" val="definite"/><feat att="grammaticalNumber" val="plural"/><feat att="case" val="unspecified"/>
<FormRepresentation> <feat att="writtenForm" val="web-hotellerne"/> <feat att="inflectionalParadigm" val="MFG0070"/> <feat att="officiallyApproved" val="yes"/> <feat att="frequency" val="0.0"/></FormRepresentation></WordForm>
<WordForm><feat att="grammaticalGender" val="neuter"/><feat att="definiteness" val="definite"/><feat att="grammaticalNumber" val="plural"/><feat att="case" val="genitiveCase"/>
<FormRepresentation> <feat att="writtenForm" val="web-hotellernes"/> <feat att="inflectionalParadigm" val="MFG0070"/> <feat att="officiallyApproved" val="yes"/> <feat att="frequency" val="0.0"/></FormRepresentation></WordForm>
</LexicalEntry> 
<LexicalEntry><feat att="partOfSpeech" val="commonNoun"/> 
<feat att="id" val="GMU_WEB-LINK_1"/> 
<feat att="morphologicalUnitId" val="WEB-LINK"/> 
<feat att="originalSource" val="EDB-KORPUS"/> 
<feat att="independentWord" val="yes"/> 
<feat att="decomposition" val="web+-+link"/> 
<Lemma><FormRepresentation> <feat att="writtenForm" val="web-link"/> <feat att="officiallyApproved" val="yes"/> 
<feat att="joiningElement" val="Not analyzed"/> 
</FormRepresentation> </Lemma> 
<WordForm><feat att="grammaticalGender" val="neuter"/><feat att="definiteness" val="indefinite"/><feat att="grammaticalNumber" val="singular"/><feat att="case" val="unspecified"/>
<FormRepresentation> <feat att="writtenForm" val="web-link"/><feat att="inflectionalParadigm" val="MFG0040,MFG0291"/> <feat att="officiallyApproved" val="yes"/> <feat att="frequency" val="0.0"/></FormRepresentation></WordForm>
<WordForm><feat att="grammaticalGender" val="neuter"/><feat att="definiteness" val="indefinite"/><feat att="grammaticalNumber" val="singular"/><feat att="case" val="genitiveCase"/>
<FormRepresentation> <feat att="writtenForm" val="web-links"/><feat att="inflectionalParadigm" val="MFG0040,MFG0291"/> <feat att="officiallyApproved" val="yes"/> <feat att="frequency" val="0.0"/></FormRepresentation></WordForm>
<WordForm><feat att="grammaticalGender" val="neuter"/><feat att="definiteness" val="indefinite"/><feat att="grammaticalNumber" val="plural"/><feat att="case" val="unspecified"/>
<FormRepresentation> <feat att="writtenForm" val="web-links"/> <feat att="inflectionalParadigm" val="MFG0291"/> <feat att="officiallyApproved" val="yes"/> <feat att="frequency" val="0.0"/></FormRepresentation><FormRepresentation> <feat att="writtenForm" val="web-link"/> <feat att="inflectionalParadigm" val="MFG0040"/> <feat att="officiallyApproved" val="yes"/> <feat att="frequency" val="0.0"/></FormRepresentation></WordForm>
<WordForm><feat att="grammaticalGender" val="neuter"/><feat att="definiteness" val="indefinite"/><feat att="grammaticalNumber" val="plural"/><feat att="case" val="genitiveCase"/>
<FormRepresentation> <feat att="writtenForm" val="web-linkses"/> <feat att="inflectionalParadigm" val="MFG0291"/> <feat att="officiallyApproved" val="no"/> <feat att="frequency" val="0.0"/></FormRepresentation><FormRepresentation> <feat att="writtenForm" val="web-links's"/> <feat att="inflectionalParadigm" val="MFG0291"/> <feat att="officiallyApproved" val="no"/> <feat att="frequency" val="0.0"/></FormRepresentation><FormRepresentation> <feat att="writtenForm" val="web-links'"/> <feat att="inflectionalParadigm" val="MFG0291"/> <feat att="officiallyApproved" val="yes"/> <feat att="frequency" val="0.0"/></FormRepresentation><FormRepresentation> <feat att="writtenForm" val="web-links"/> <feat att="inflectionalParadigm" val="MFG0040"/> <feat att="officiallyApproved" val="yes"/> <feat att="frequency" val="0.0"/></FormRepresentation></WordForm>
<WordForm><feat att="grammaticalGender" val="neuter"/><feat att="definiteness" val="definite"/><feat att="grammaticalNumber" val="singular"/><feat att="case" val="unspecified"/>
<FormRepresentation> <feat att="writtenForm" val="web-linket"/><feat att="inflectionalParadigm" val="MFG0040,MFG0291"/> <feat att="officiallyApproved" val="yes"/> <feat att="frequency" val="0.0"/></FormRepresentation></WordForm>
<WordForm><feat att="grammaticalGender" val="neuter"/><feat att="definiteness" val="definite"/><feat att="grammaticalNumber" val="singular"/><feat att="case" val="genitiveCase"/>
<FormRepresentation> <feat att="writtenForm" val="web-linkets"/><feat att="inflectionalParadigm" val="MFG0040,MFG0291"/> <feat att="officiallyApproved" val="yes"/> <feat att="frequency" val="0.0"/></FormRepresentation></WordForm>
<WordForm><feat att="grammaticalGender" val="neuter"/><feat att="definiteness" val="definite"/><feat att="grammaticalNumber" val="plural"/><feat att="case" val="unspecified"/>
<FormRepresentation> <feat att="writtenForm" val="web-linkene"/><feat att="inflectionalParadigm" val="MFG0040,MFG0291"/> <feat att="officiallyApproved" val="yes"/> <feat att="frequency" val="0.0"/></FormRepresentation></WordForm>
<WordForm><feat att="grammaticalGender" val="neuter"/><feat att="definiteness" val="definite"/><feat att="grammaticalNumber" val="plural"/><feat att="case" val="genitiveCase"/>
<FormRepresentation> <feat att="writtenForm" val="web-linkenes"/><feat att="inflectionalParadigm" val="MFG0040,MFG0291"/> <feat att="officiallyApproved" val="yes"/> <feat att="frequency" val="0.0"/></FormRepresentation></WordForm>
</LexicalEntry> 
<LexicalEntry><feat att="partOfSpeech" val="commonNoun"/> 
<feat att="id" val="GMU_WEB-LØSNING_1"/> 
<feat att="morphologicalUnitId" val="WEB-LØSNING"/> 
<feat att="originalSource" val="EDB-KORPUS"/> 
<feat att="independentWord" val="yes"/> 
<feat att="decomposition" val="web+-+løsning"/> 
<Lemma><FormRepresentation> <feat att="writtenForm" val="web-løsning"/> <feat att="officiallyApproved" val="yes"/> 
<feat att="joiningElement" val="Not analyzed"/> 
</FormRepresentation> </Lemma> 
<WordForm><feat att="grammaticalGender" val="commonGender"/><feat att="definiteness" val="indefinite"/><feat att="grammaticalNumber" val="singular"/><feat att="case" val="unspecified"/>
<FormRepresentation> <feat att="writtenForm" val="web-løsning"/> <feat att="inflectionalParadigm" val="MFG0016"/> <feat att="officiallyApproved" val="yes"/> <feat att="frequency" val="0.0"/></FormRepresentation></WordForm>
<WordForm><feat att="grammaticalGender" val="commonGender"/><feat att="definiteness" val="indefinite"/><feat att="grammaticalNumber" val="singular"/><feat att="case" val="genitiveCase"/>
<FormRepresentation> <feat att="writtenForm" val="web-løsnings"/> <feat att="inflectionalParadigm" val="MFG0016"/> <feat att="officiallyApproved" val="yes"/> <feat att="frequency" val="0.0"/></FormRepresentation></WordForm>
<WordForm><feat att="grammaticalGender" val="commonGender"/><feat att="definiteness" val="indefinite"/><feat att="grammaticalNumber" val="plural"/><feat att="case" val="unspecified"/>
<FormRepresentation> <feat att="writtenForm" val="web-løsninger"/> <feat att="inflectionalParadigm" val="MFG0016"/> <feat att="officiallyApproved" val="yes"/> <feat att="frequency" val="0.0"/></FormRepresentation></WordForm>
<WordForm><feat att="grammaticalGender" val="commonGender"/><feat att="definiteness" val="indefinite"/><feat att="grammaticalNumber" val="plural"/><feat att="case" val="genitiveCase"/>
<FormRepresentation> <feat att="writtenForm" val="web-løsningers"/> <feat att="inflectionalParadigm" val="MFG0016"/> <feat att="officiallyApproved" val="yes"/> <feat att="frequency" val="0.0"/></FormRepresentation></WordForm>
<WordForm><feat att="grammaticalGender" val="commonGender"/><feat att="definiteness" val="definite"/><feat att="grammaticalNumber" val="singular"/><feat att="case" val="unspecified"/>
<FormRepresentation> <feat att="writtenForm" val="web-løsningen"/> <feat att="inflectionalParadigm" val="MFG0016"/> <feat att="officiallyApproved" val="yes"/> <feat att="frequency" val="0.0"/></FormRepresentation></WordForm>
<WordForm><feat att="grammaticalGender" val="commonGender"/><feat att="definiteness" val="definite"/><feat att="grammaticalNumber" val="singular"/><feat att="case" val="genitiveCase"/>
<FormRepresentation> <feat att="writtenForm" val="web-løsningens"/> <feat att="inflectionalParadigm" val="MFG0016"/> <feat att="officiallyApproved" val="yes"/> <feat att="frequency" val="0.0"/></FormRepresentation></WordForm>
<WordForm><feat att="grammaticalGender" val="commonGender"/><feat att="definiteness" val="definite"/><feat att="grammaticalNumber" val="plural"/><feat att="case" val="unspecified"/>
<FormRepresentation> <feat att="writtenForm" val="web-løsningerne"/> <feat att="inflectionalParadigm" val="MFG0016"/> <feat att="officiallyApproved" val="yes"/> <feat att="frequency" val="0.0"/></FormRepresentation></WordForm>
<WordForm><feat att="grammaticalGender" val="commonGender"/><feat att="definiteness" val="definite"/><feat att="grammaticalNumber" val="plural"/><feat att="case" val="genitiveCase"/>
<FormRepresentation> <feat att="writtenForm" val="web-løsningernes"/> <feat att="inflectionalParadigm" val="MFG0016"/> <feat att="officiallyApproved" val="yes"/> <feat att="frequency" val="0.0"/></FormRepresentation></WordForm>
</LexicalEntry> 
<LexicalEntry><feat att="partOfSpeech" val="commonNoun"/> 
<feat att="id" val="GMU_WEB-MASTER_1"/> 
<feat att="morphologicalUnitId" val="WEB-MASTER"/> 
<feat att="originalSource" val="EDB-KORPUS"/> 
<feat att="independentWord" val="yes"/> 
<feat att="decomposition" val="web+-+master"/> 
<Lemma><FormRepresentation> <feat att="writtenForm" val="web-master"/> <feat att="officiallyApproved" val="yes"/> 
<feat att="joiningElement" val="Not analyzed"/> 
</FormRepresentation> </Lemma> 
<WordForm><feat att="grammaticalGender" val="commonGender"/><feat att="definiteness" val="indefinite"/><feat att="grammaticalNumber" val="singular"/><feat att="case" val="unspecified"/>
<FormRepresentation> <feat att="writtenForm" val="web-master"/> <feat att="inflectionalParadigm" val="MFG0015"/> <feat att="officiallyApproved" val="yes"/> <feat att="frequency" val=".1071"/></FormRepresentation></WordForm>
<WordForm><feat att="grammaticalGender" val="commonGender"/><feat att="definiteness" val="indefinite"/><feat att="grammaticalNumber" val="singular"/><feat att="case" val="genitiveCase"/>
<FormRepresentation> <feat att="writtenForm" val="web-masters"/> <feat att="inflectionalParadigm" val="MFG0015"/> <feat att="officiallyApproved" val="yes"/> <feat att="frequency" val="0.0"/></FormRepresentation></WordForm>
<WordForm><feat att="grammaticalGender" val="commonGender"/><feat att="definiteness" val="indefinite"/><feat att="grammaticalNumber" val="plural"/><feat att="case" val="unspecified"/>
<FormRepresentation> <feat att="writtenForm" val="web-mastere"/> <feat att="inflectionalParadigm" val="MFG0015"/> <feat att="officiallyApproved" val="yes"/> <feat att="frequency" val=".0179"/></FormRepresentation></WordForm>
<WordForm><feat att="grammaticalGender" val="commonGender"/><feat att="definiteness" val="indefinite"/><feat att="grammaticalNumber" val="plural"/><feat att="case" val="genitiveCase"/>
<FormRepresentation> <feat att="writtenForm" val="web-masteres"/> <feat att="inflectionalParadigm" val="MFG0015"/> <feat att="officiallyApproved" val="yes"/> <feat att="frequency" val="0.0"/></FormRepresentation></WordForm>
<WordForm><feat att="grammaticalGender" val="commonGender"/><feat att="definiteness" val="definite"/><feat att="grammaticalNumber" val="singular"/><feat att="case" val="unspecified"/>
<FormRepresentation> <feat att="writtenForm" val="web-masteren"/> <feat att="inflectionalParadigm" val="MFG0015"/> <feat att="officiallyApproved" val="yes"/> <feat att="frequency" val="0.0"/></FormRepresentation></WordForm>
<WordForm><feat att="grammaticalGender" val="commonGender"/><feat att="definiteness" val="definite"/><feat att="grammaticalNumber" val="singular"/><feat att="case" val="genitiveCase"/>
<FormRepresentation> <feat att="writtenForm" val="web-masterens"/> <feat att="inflectionalParadigm" val="MFG0015"/> <feat att="officiallyApproved" val="yes"/> <feat att="frequency" val="0.0"/></FormRepresentation></WordForm>
<WordForm><feat att="grammaticalGender" val="commonGender"/><feat att="definiteness" val="definite"/><feat att="grammaticalNumber" val="plural"/><feat att="case" val="unspecified"/>
<FormRepresentation> <feat att="writtenForm" val="web-masterne"/> <feat att="inflectionalParadigm" val="MFG0015"/> <feat att="officiallyApproved" val="yes"/> <feat att="frequency" val="0.0"/></FormRepresentation></WordForm>
<WordForm><feat att="grammaticalGender" val="commonGender"/><feat att="definiteness" val="definite"/><feat att="grammaticalNumber" val="plural"/><feat att="case" val="genitiveCase"/>
<FormRepresentation> <feat att="writtenForm" val="web-masternes"/> <feat att="inflectionalParadigm" val="MFG0015"/> <feat att="officiallyApproved" val="yes"/> <feat att="frequency" val="0.0"/></FormRepresentation></WordForm>
</LexicalEntry> 
<LexicalEntry><feat att="partOfSpeech" val="commonNoun"/> 
<feat att="id" val="GMU_WEB-PORTAL_1"/> 
<feat att="morphologicalUnitId" val="WEB-PORTAL"/> 
<feat att="originalSource" val="EDB-KORPUS"/> 
<feat att="independentWord" val="yes"/> 
<feat att="decomposition" val="web+-+portal"/> 
<Lemma><FormRepresentation> <feat att="writtenForm" val="web-portal"/> <feat att="officiallyApproved" val="yes"/> 
<feat att="joiningElement" val="Not analyzed"/> 
</FormRepresentation> </Lemma> 
<WordForm><feat att="grammaticalGender" val="commonGender"/><feat att="definiteness" val="indefinite"/><feat att="grammaticalNumber" val="singular"/><feat att="case" val="unspecified"/>
<FormRepresentation> <feat att="writtenForm" val="web-portal"/> <feat att="inflectionalParadigm" val="MFG0016"/> <feat att="officiallyApproved" val="yes"/> <feat att="frequency" val="0.0"/></FormRepresentation></WordForm>
<WordForm><feat att="grammaticalGender" val="commonGender"/><feat att="definiteness" val="indefinite"/><feat att="grammaticalNumber" val="singular"/><feat att="case" val="genitiveCase"/>
<FormRepresentation> <feat att="writtenForm" val="web-portals"/> <feat att="inflectionalParadigm" val="MFG0016"/> <feat att="officiallyApproved" val="yes"/> <feat att="frequency" val="0.0"/></FormRepresentation></WordForm>
<WordForm><feat att="grammaticalGender" val="commonGender"/><feat att="definiteness" val="indefinite"/><feat att="grammaticalNumber" val="plural"/><feat att="case" val="unspecified"/>
<FormRepresentation> <feat att="writtenForm" val="web-portaler"/> <feat att="inflectionalParadigm" val="MFG0016"/> <feat att="officiallyApproved" val="yes"/> <feat att="frequency" val=".0179"/></FormRepresentation></WordForm>
<WordForm><feat att="grammaticalGender" val="commonGender"/><feat att="definiteness" val="indefinite"/><feat att="grammaticalNumber" val="plural"/><feat att="case" val="genitiveCase"/>
<FormRepresentation> <feat att="writtenForm" val="web-portalers"/> <feat att="inflectionalParadigm" val="MFG0016"/> <feat att="officiallyApproved" val="yes"/> <feat att="frequency" val="0.0"/></FormRepresentation></WordForm>
<WordForm><feat att="grammaticalGender" val="commonGender"/><feat att="definiteness" val="definite"/><feat att="grammaticalNumber" val="singular"/><feat att="case" val="unspecified"/>
<FormRepresentation> <feat att="writtenForm" val="web-portalen"/> <feat att="inflectionalParadigm" val="MFG0016"/> <feat att="officiallyApproved" val="yes"/> <feat att="frequency" val=".0179"/></FormRepresentation></WordForm>
<WordForm><feat att="grammaticalGender" val="commonGender"/><feat att="definiteness" val="definite"/><feat att="grammaticalNumber" val="singular"/><feat att="case" val="genitiveCase"/>
<FormRepresentation> <feat att="writtenForm" val="web-portalens"/> <feat att="inflectionalParadigm" val="MFG0016"/> <feat att="officiallyApproved" val="yes"/> <feat att="frequency" val="0.0"/></FormRepresentation></WordForm>
<WordForm><feat att="grammaticalGender" val="commonGender"/><feat att="definiteness" val="definite"/><feat att="grammaticalNumber" val="plural"/><feat att="case" val="unspecified"/>
<FormRepresentation> <feat att="writtenForm" val="web-portalerne"/> <feat att="inflectionalParadigm" val="MFG0016"/> <feat att="officiallyApproved" val="yes"/> <feat att="frequency" val="0.0"/></FormRepresentation></WordForm>
<WordForm><feat att="grammaticalGender" val="commonGender"/><feat att="definiteness" val="definite"/><feat att="grammaticalNumber" val="plural"/><feat att="case" val="genitiveCase"/>
<FormRepresentation> <feat att="writtenForm" val="web-portalernes"/> <feat att="inflectionalParadigm" val="MFG0016"/> <feat att="officiallyApproved" val="yes"/> <feat att="frequency" val="0.0"/></FormRepresentation></WordForm>
</LexicalEntry> 
<LexicalEntry><feat att="partOfSpeech" val="commonNoun"/> 
<feat att="id" val="GMU_WEB-SERVER_1"/> 
<feat att="morphologicalUnitId" val="WEB-SERVER"/> 
<feat att="originalSource" val="EDB-KORPUS"/> 
<feat att="independentWord" val="yes"/> 
<feat att="decomposition" val="web+-+server"/> 
<Lemma><FormRepresentation> <feat att="writtenForm" val="web-server"/> <feat att="officiallyApproved" val="yes"/> 
<feat att="joiningElement" val="Not analyzed"/> 
</FormRepresentation> </Lemma> 
<WordForm><feat att="grammaticalGender" val="commonGender"/><feat att="definiteness" val="indefinite"/><feat att="grammaticalNumber" val="singular"/><feat att="case" val="unspecified"/>
<FormRepresentation> <feat att="writtenForm" val="web-server"/> <feat att="inflectionalParadigm" val="MFG0015"/> <feat att="officiallyApproved" val="yes"/> <feat att="frequency" val=".1786"/></FormRepresentation></WordForm>
<WordForm><feat att="grammaticalGender" val="commonGender"/><feat att="definiteness" val="indefinite"/><feat att="grammaticalNumber" val="singular"/><feat att="case" val="genitiveCase"/>
<FormRepresentation> <feat att="writtenForm" val="web-servers"/> <feat att="inflectionalParadigm" val="MFG0015"/> <feat att="officiallyApproved" val="yes"/> <feat att="frequency" val="0.0"/></FormRepresentation></WordForm>
<WordForm><feat att="grammaticalGender" val="commonGender"/><feat att="definiteness" val="indefinite"/><feat att="grammaticalNumber" val="plural"/><feat att="case" val="unspecified"/>
<FormRepresentation> <feat att="writtenForm" val="web-servere"/> <feat att="inflectionalParadigm" val="MFG0015"/> <feat att="officiallyApproved" val="yes"/> <feat att="frequency" val=".0357"/></FormRepresentation></WordForm>
<WordForm><feat att="grammaticalGender" val="commonGender"/><feat att="definiteness" val="indefinite"/><feat att="grammaticalNumber" val="plural"/><feat att="case" val="genitiveCase"/>
<FormRepresentation> <feat att="writtenForm" val="web-serveres"/> <feat att="inflectionalParadigm" val="MFG0015"/> <feat att="officiallyApproved" val="yes"/> <feat att="frequency" val="0.0"/></FormRepresentation></WordForm>
<WordForm><feat att="grammaticalGender" val="commonGender"/><feat att="definiteness" val="definite"/><feat att="grammaticalNumber" val="singular"/><feat att="case" val="unspecified"/>
<FormRepresentation> <feat att="writtenForm" val="web-serveren"/> <feat att="inflectionalParadigm" val="MFG0015"/> <feat att="officiallyApproved" val="yes"/> <feat att="frequency" val=".1071"/></FormRepresentation></WordForm>
<WordForm><feat att="grammaticalGender" val="commonGender"/><feat att="definiteness" val="definite"/><feat att="grammaticalNumber" val="singular"/><feat att="case" val="genitiveCase"/>
<FormRepresentation> <feat att="writtenForm" val="web-serverens"/> <feat att="inflectionalParadigm" val="MFG0015"/> <feat att="officiallyApproved" val="yes"/> <feat att="frequency" val="0.0"/></FormRepresentation></WordForm>
<WordForm><feat att="grammaticalGender" val="commonGender"/><feat att="definiteness" val="definite"/><feat att="grammaticalNumber" val="plural"/><feat att="case" val="unspecified"/>
<FormRepresentation> <feat att="writtenForm" val="web-serverne"/> <feat att="inflectionalParadigm" val="MFG0015"/> <feat att="officiallyApproved" val="yes"/> <feat att="frequency" val="0.0"/></FormRepresentation></WordForm>
<WordForm><feat att="grammaticalGender" val="commonGender"/><feat att="definiteness" val="definite"/><feat att="grammaticalNumber" val="plural"/><feat att="case" val="genitiveCase"/>
<FormRepresentation> <feat att="writtenForm" val="web-servernes"/> <feat att="inflectionalParadigm" val="MFG0015"/> <feat att="officiallyApproved" val="yes"/> <feat att="frequency" val="0.0"/></FormRepresentation></WordForm>
</LexicalEntry> 
<LexicalEntry><feat att="partOfSpeech" val="commonNoun"/> 
<feat att="id" val="GMU_WEB-SIDE_1"/> 
<feat att="morphologicalUnitId" val="WEB-SIDE"/> 
<feat att="originalSource" val="EDB-KORPUS"/> 
<feat att="independentWord" val="yes"/> 
<feat att="decomposition" val="web+-+side"/> 
<Lemma><FormRepresentation> <feat att="writtenForm" val="web-side"/> <feat att="officiallyApproved" val="yes"/> 
<feat att="joiningElement" val="Not analyzed"/> 
</FormRepresentation> </Lemma> 
<WordForm><feat att="grammaticalGender" val="commonGender"/><feat att="definiteness" val="indefinite"/><feat att="grammaticalNumber" val="singular"/><feat att="case" val="unspecified"/>
<FormRepresentation> <feat att="writtenForm" val="web-side"/> <feat att="inflectionalParadigm" val="MFG0076"/> <feat att="officiallyApproved" val="yes"/> <feat att="frequency" val=".1786"/></FormRepresentation></WordForm>
<WordForm><feat att="grammaticalGender" val="commonGender"/><feat att="definiteness" val="indefinite"/><feat att="grammaticalNumber" val="singular"/><feat att="case" val="genitiveCase"/>
<FormRepresentation> <feat att="writtenForm" val="web-sides"/> <feat att="inflectionalParadigm" val="MFG0076"/> <feat att="officiallyApproved" val="yes"/> <feat att="frequency" val="0.0"/></FormRepresentation></WordForm>
<WordForm><feat att="grammaticalGender" val="commonGender"/><feat att="definiteness" val="indefinite"/><feat att="grammaticalNumber" val="plural"/><feat att="case" val="unspecified"/>
<FormRepresentation> <feat att="writtenForm" val="web-sider"/> <feat att="inflectionalParadigm" val="MFG0076"/> <feat att="officiallyApproved" val="yes"/> <feat att="frequency" val=".4643"/></FormRepresentation></WordForm>
<WordForm><feat att="grammaticalGender" val="commonGender"/><feat att="definiteness" val="indefinite"/><feat att="grammaticalNumber" val="plural"/><feat att="case" val="genitiveCase"/>
<FormRepresentation> <feat att="writtenForm" val="web-siders"/> <feat att="inflectionalParadigm" val="MFG0076"/> <feat att="officiallyApproved" val="yes"/> <feat att="frequency" val="0.0"/></FormRepresentation></WordForm>
<WordForm><feat att="grammaticalGender" val="commonGender"/><feat att="definiteness" val="definite"/><feat att="grammaticalNumber" val="singular"/><feat att="case" val="unspecified"/>
<FormRepresentation> <feat att="writtenForm" val="web-siden"/> <feat att="inflectionalParadigm" val="MFG0076"/> <feat att="officiallyApproved" val="yes"/> <feat att="frequency" val=".0893"/></FormRepresentation></WordForm>
<WordForm><feat att="grammaticalGender" val="commonGender"/><feat att="definiteness" val="definite"/><feat att="grammaticalNumber" val="singular"/><feat att="case" val="genitiveCase"/>
<FormRepresentation> <feat att="writtenForm" val="web-sidens"/> <feat att="inflectionalParadigm" val="MFG0076"/> <feat att="officiallyApproved" val="yes"/> <feat att="frequency" val="0.0"/></FormRepresentation></WordForm>
<WordForm><feat att="grammaticalGender" val="commonGender"/><feat att="definiteness" val="definite"/><feat att="grammaticalNumber" val="plural"/><feat att="case" val="unspecified"/>
<FormRepresentation> <feat att="writtenForm" val="web-siderne"/> <feat att="inflectionalParadigm" val="MFG0076"/> <feat att="officiallyApproved" val="yes"/> <feat att="frequency" val=".0179"/></FormRepresentation></WordForm>
<WordForm><feat att="grammaticalGender" val="commonGender"/><feat att="definiteness" val="definite"/><feat att="grammaticalNumber" val="plural"/><feat att="case" val="genitiveCase"/>
<FormRepresentation> <feat att="writtenForm" val="web-sidernes"/> <feat att="inflectionalParadigm" val="MFG0076"/> <feat att="officiallyApproved" val="yes"/> <feat att="frequency" val="0.0"/></FormRepresentation></WordForm>
</LexicalEntry> 
<LexicalEntry><feat att="partOfSpeech" val="commonNoun"/> 
<feat att="id" val="GMU_WEB-SITE_1"/> 
<feat att="morphologicalUnitId" val="WEB-SITE"/> 
<feat att="originalSource" val="EDB-KORPUS"/> 
<feat att="independentWord" val="yes"/> 
<feat att="decomposition" val="web+-+site"/> 
<Lemma><FormRepresentation> <feat att="writtenForm" val="web-site"/> <feat att="officiallyApproved" val="yes"/> 
<feat att="joiningElement" val="Not analyzed"/> 
</FormRepresentation> </Lemma> 
<WordForm><feat att="grammaticalGender" val="neuter"/><feat att="definiteness" val="indefinite"/><feat att="grammaticalNumber" val="singular"/><feat att="case" val="unspecified"/>
<FormRepresentation> <feat att="writtenForm" val="web-site"/> <feat att="inflectionalParadigm" val="MFG0291"/> <feat att="officiallyApproved" val="yes"/> <feat att="frequency" val=".3214"/></FormRepresentation></WordForm>
<WordForm><feat att="grammaticalGender" val="neuter"/><feat att="definiteness" val="indefinite"/><feat att="grammaticalNumber" val="singular"/><feat att="case" val="genitiveCase"/>
<FormRepresentation> <feat att="writtenForm" val="web-sites"/> <feat att="inflectionalParadigm" val="MFG0291"/> <feat att="officiallyApproved" val="yes"/> <feat att="frequency" val=".0714"/></FormRepresentation></WordForm>
<WordForm><feat att="grammaticalGender" val="neuter"/><feat att="definiteness" val="indefinite"/><feat att="grammaticalNumber" val="plural"/><feat att="case" val="unspecified"/>
<FormRepresentation> <feat att="writtenForm" val="web-sites"/> <feat att="inflectionalParadigm" val="MFG0291"/> <feat att="officiallyApproved" val="yes"/> <feat att="frequency" val=".0714"/></FormRepresentation></WordForm>
<WordForm><feat att="grammaticalGender" val="neuter"/><feat att="definiteness" val="indefinite"/><feat att="grammaticalNumber" val="plural"/><feat att="case" val="genitiveCase"/>
<FormRepresentation> <feat att="writtenForm" val="web-siteses"/> <feat att="inflectionalParadigm" val="MFG0291"/> <feat att="officiallyApproved" val="no"/> <feat att="frequency" val="0.0"/></FormRepresentation><FormRepresentation> <feat att="writtenForm" val="web-sites's"/> <feat att="inflectionalParadigm" val="MFG0291"/> <feat att="officiallyApproved" val="no"/> <feat att="frequency" val="0.0"/></FormRepresentation><FormRepresentation> <feat att="writtenForm" val="web-sites'"/> <feat att="inflectionalParadigm" val="MFG0291"/> <feat att="officiallyApproved" val="yes"/> <feat att="frequency" val="0.0"/></FormRepresentation></WordForm>
<WordForm><feat att="grammaticalGender" val="neuter"/><feat att="definiteness" val="definite"/><feat att="grammaticalNumber" val="singular"/><feat att="case" val="unspecified"/>
<FormRepresentation> <feat att="writtenForm" val="web-siteet"/> <feat att="inflectionalParadigm" val="MFG0291"/> <feat att="officiallyApproved" val="yes"/> <feat att="frequency" val="0.0"/></FormRepresentation></WordForm>
<WordForm><feat att="grammaticalGender" val="neuter"/><feat att="definiteness" val="definite"/><feat att="grammaticalNumber" val="singular"/><feat att="case" val="genitiveCase"/>
<FormRepresentation> <feat att="writtenForm" val="web-siteets"/> <feat att="inflectionalParadigm" val="MFG0291"/> <feat att="officiallyApproved" val="yes"/> <feat att="frequency" val="0.0"/></FormRepresentation></WordForm>
<WordForm><feat att="grammaticalGender" val="neuter"/><feat att="definiteness" val="definite"/><feat att="grammaticalNumber" val="plural"/><feat att="case" val="unspecified"/>
<FormRepresentation> <feat att="writtenForm" val="web-siteene"/> <feat att="inflectionalParadigm" val="MFG0291"/> <feat att="officiallyApproved" val="yes"/> <feat att="frequency" val="0.0"/></FormRepresentation></WordForm>
<WordForm><feat att="grammaticalGender" val="neuter"/><feat att="definiteness" val="definite"/><feat att="grammaticalNumber" val="plural"/><feat att="case" val="genitiveCase"/>
<FormRepresentation> <feat att="writtenForm" val="web-siteenes"/> <feat att="inflectionalParadigm" val="MFG0291"/> <feat att="officiallyApproved" val="yes"/> <feat att="frequency" val="0.0"/></FormRepresentation></WordForm>
<WordForm><feat att="grammaticalGender" val="commonGender"/><feat att="definiteness" val="indefinite"/><feat att="grammaticalNumber" val="singular"/><feat att="case" val="unspecified"/>
<FormRepresentation> <feat att="writtenForm" val="web-site"/> <feat att="inflectionalParadigm" val="MFG0263"/> <feat att="officiallyApproved" val="yes"/> <feat att="frequency" val=".3214"/></FormRepresentation></WordForm>
<WordForm><feat att="grammaticalGender" val="commonGender"/><feat att="definiteness" val="indefinite"/><feat att="grammaticalNumber" val="singular"/><feat att="case" val="genitiveCase"/>
<FormRepresentation> <feat att="writtenForm" val="web-sites"/> <feat att="inflectionalParadigm" val="MFG0263"/> <feat att="officiallyApproved" val="yes"/> <feat att="frequency" val=".0714"/></FormRepresentation></WordForm>
<WordForm><feat att="grammaticalGender" val="commonGender"/><feat att="definiteness" val="indefinite"/><feat att="grammaticalNumber" val="plural"/><feat att="case" val="unspecified"/>
<FormRepresentation> <feat att="writtenForm" val="web-sites"/> <feat att="inflectionalParadigm" val="MFG0263"/> <feat att="officiallyApproved" val="yes"/> <feat att="frequency" val=".0714"/></FormRepresentation></WordForm>
<WordForm><feat att="grammaticalGender" val="commonGender"/><feat att="definiteness" val="indefinite"/><feat att="grammaticalNumber" val="plural"/><feat att="case" val="genitiveCase"/>
<FormRepresentation> <feat att="writtenForm" val="web-siteses"/> <feat att="inflectionalParadigm" val="MFG0263"/> <feat att="officiallyApproved" val="no"/> <feat att="frequency" val="0.0"/></FormRepresentation><FormRepresentation> <feat att="writtenForm" val="web-sites's"/> <feat att="inflectionalParadigm" val="MFG0263"/> <feat att="officiallyApproved" val="no"/> <feat att="frequency" val="0.0"/></FormRepresentation><FormRepresentation> <feat att="writtenForm" val="web-sites'"/> <feat att="inflectionalParadigm" val="MFG0263"/> <feat att="officiallyApproved" val="yes"/> <feat att="frequency" val="0.0"/></FormRepresentation></WordForm>
<WordForm><feat att="grammaticalGender" val="commonGender"/><feat att="definiteness" val="definite"/><feat att="grammaticalNumber" val="singular"/><feat att="case" val="unspecified"/>
<FormRepresentation> <feat att="writtenForm" val="web-siteen"/> <feat att="inflectionalParadigm" val="MFG0263"/> <feat att="officiallyApproved" val="yes"/> <feat att="frequency" val="0.0"/></FormRepresentation></WordForm>
<WordForm><feat att="grammaticalGender" val="commonGender"/><feat att="definiteness" val="definite"/><feat att="grammaticalNumber" val="singular"/><feat att="case" val="genitiveCase"/>
<FormRepresentation> <feat att="writtenForm" val="web-siteens"/> <feat att="inflectionalParadigm" val="MFG0263"/> <feat att="officiallyApproved" val="yes"/> <feat att="frequency" val="0.0"/></FormRepresentation></WordForm>
<WordForm><feat att="grammaticalGender" val="commonGender"/><feat att="definiteness" val="definite"/><feat att="grammaticalNumber" val="plural"/><feat att="case" val="unspecified"/>
<FormRepresentation> <feat att="writtenForm" val="web-siteene"/> <feat att="inflectionalParadigm" val="MFG0263"/> <feat att="officiallyApproved" val="yes"/> <feat att="frequency" val="0.0"/></FormRepresentation></WordForm>
<WordForm><feat att="grammaticalGender" val="commonGender"/><feat att="definiteness" val="definite"/><feat att="grammaticalNumber" val="plural"/><feat att="case" val="genitiveCase"/>
<FormRepresentation> <feat att="writtenForm" val="web-siteenes"/> <feat att="inflectionalParadigm" val="MFG0263"/> <feat att="officiallyApproved" val="yes"/> <feat att="frequency" val="0.0"/></FormRepresentation></WordForm>
</LexicalEntry> 
<LexicalEntry><feat att="partOfSpeech" val="commonNoun"/> 
<feat att="id" val="GMU_østgoter_1"/> 
<feat att="morphologicalUnitId" val="ØSTGOTER"/> 
<feat att="originalSource" val="DDO"/> 
<feat att="independentWord" val="yes"/> 
<feat att="decomposition" val="øst+goter"/> 
<Lemma><FormRepresentation> <feat att="writtenForm" val="østgoter"/> <feat att="officiallyApproved" val="yes"/> 
<feat att="joiningElement" val="nil"/> 
<feat att="joiningElementResult" val="østgoter"/> 
</FormRepresentation> </Lemma> 
<WordForm><feat att="grammaticalGender" val="commonGender"/><feat att="definiteness" val="indefinite"/><feat att="grammaticalNumber" val="singular"/><feat att="case" val="unspecified"/>
<FormRepresentation> <feat att="writtenForm" val="østgoter"/><feat att="inflectionalParadigm" val="MFG0013,MFG0015"/> <feat att="officiallyApproved" val="yes"/> <feat att="frequency" val=".0357"/></FormRepresentation></WordForm>
<WordForm><feat att="grammaticalGender" val="commonGender"/><feat att="definiteness" val="indefinite"/><feat att="grammaticalNumber" val="singular"/><feat att="case" val="genitiveCase"/>
<FormRepresentation> <feat att="writtenForm" val="østgoters"/><feat att="inflectionalParadigm" val="MFG0013,MFG0015"/> <feat att="officiallyApproved" val="yes"/> <feat att="frequency" val="0.0"/></FormRepresentation></WordForm>
<WordForm><feat att="grammaticalGender" val="commonGender"/><feat att="definiteness" val="indefinite"/><feat att="grammaticalNumber" val="plural"/><feat att="case" val="unspecified"/>
<FormRepresentation> <feat att="writtenForm" val="østgotere"/> <feat att="inflectionalParadigm" val="MFG0015"/> <feat att="officiallyApproved" val="yes"/> <feat att="frequency" val="0.0"/></FormRepresentation><FormRepresentation> <feat att="writtenForm" val="østgoter"/> <feat att="inflectionalParadigm" val="MFG0013"/> <feat att="officiallyApproved" val="yes"/> <feat att="frequency" val=".0357"/></FormRepresentation></WordForm>
<WordForm><feat att="grammaticalGender" val="commonGender"/><feat att="definiteness" val="indefinite"/><feat att="grammaticalNumber" val="plural"/><feat att="case" val="genitiveCase"/>
<FormRepresentation> <feat att="writtenForm" val="østgoters"/> <feat att="inflectionalParadigm" val="MFG0013"/> <feat att="officiallyApproved" val="yes"/> <feat att="frequency" val="0.0"/></FormRepresentation><FormRepresentation> <feat att="writtenForm" val="østgoteres"/> <feat att="inflectionalParadigm" val="MFG0015"/> <feat att="officiallyApproved" val="yes"/> <feat att="frequency" val="0.0"/></FormRepresentation></WordForm>
<WordForm><feat att="grammaticalGender" val="commonGender"/><feat att="definiteness" val="definite"/><feat att="grammaticalNumber" val="singular"/><feat att="case" val="unspecified"/>
<FormRepresentation> <feat att="writtenForm" val="østgoteren"/><feat att="inflectionalParadigm" val="MFG0013,MFG0015"/> <feat att="officiallyApproved" val="yes"/> <feat att="frequency" val="0.0"/></FormRepresentation></WordForm>
<WordForm><feat att="grammaticalGender" val="commonGender"/><feat att="definiteness" val="definite"/><feat att="grammaticalNumber" val="singular"/><feat att="case" val="genitiveCase"/>
<FormRepresentation> <feat att="writtenForm" val="østgoterens"/><feat att="inflectionalParadigm" val="MFG0013,MFG0015"/> <feat att="officiallyApproved" val="yes"/> <feat att="frequency" val="0.0"/></FormRepresentation></WordForm>
<WordForm><feat att="grammaticalGender" val="commonGender"/><feat att="definiteness" val="definite"/><feat att="grammaticalNumber" val="plural"/><feat att="case" val="unspecified"/>
<FormRepresentation> <feat att="writtenForm" val="østgoterne"/><feat att="inflectionalParadigm" val="MFG0013,MFG0015"/> <feat att="officiallyApproved" val="yes"/> <feat att="frequency" val=".0893"/></FormRepresentation></WordForm>
<WordForm><feat att="grammaticalGender" val="commonGender"/><feat att="definiteness" val="definite"/><feat att="grammaticalNumber" val="plural"/><feat att="case" val="genitiveCase"/>
<FormRepresentation> <feat att="writtenForm" val="østgoternes"/><feat att="inflectionalParadigm" val="MFG0013,MFG0015"/> <feat att="officiallyApproved" val="yes"/> <feat att="frequency" val=".0536"/></FormRepresentation></WordForm>
</LexicalEntry> 
<LexicalEntry><feat att="partOfSpeech" val="commonNoun"/> 
<feat att="id" val="GMU_ærenpris_1"/> 
<feat att="morphologicalUnitId" val="ÆRENPRIS"/> 
<feat att="originalSource" val="DDO"/> 
<feat att="independentWord" val="yes"/> 
<feat att="decomposition" val="ære+n+pris"/> 
<Lemma><FormRepresentation> <feat att="writtenForm" val="ærenpris"/> <feat att="officiallyApproved" val="yes"/> 
<feat att="joiningElement" val="nil"/> 
<feat att="joiningElementResult" val="ærenpris"/> 
</FormRepresentation> </Lemma> 
<WordForm><feat att="grammaticalGender" val="commonGender"/><feat att="definiteness" val="indefinite"/><feat att="grammaticalNumber" val="singular"/><feat att="case" val="unspecified"/>
<FormRepresentation> <feat att="writtenForm" val="ærenpris"/> <feat att="inflectionalParadigm" val="MFG0251"/> <feat att="officiallyApproved" val="yes"/> <feat att="frequency" val=".1071"/></FormRepresentation></WordForm>
<WordForm><feat att="grammaticalGender" val="commonGender"/><feat att="definiteness" val="indefinite"/><feat att="grammaticalNumber" val="singular"/><feat att="case" val="genitiveCase"/>
<FormRepresentation> <feat att="writtenForm" val="ærenprises"/> <feat att="inflectionalParadigm" val="MFG0251"/> <feat att="officiallyApproved" val="no"/> <feat att="frequency" val="0.0"/></FormRepresentation><FormRepresentation> <feat att="writtenForm" val="ærenpris's"/> <feat att="inflectionalParadigm" val="MFG0251"/> <feat att="officiallyApproved" val="no"/> <feat att="frequency" val="0.0"/></FormRepresentation><FormRepresentation> <feat att="writtenForm" val="ærenpris'"/> <feat att="inflectionalParadigm" val="MFG0251"/> <feat att="officiallyApproved" val="yes"/> <feat att="frequency" val="0.0"/></FormRepresentation></WordForm>
<WordForm><feat att="grammaticalGender" val="commonGender"/><feat att="definiteness" val="indefinite"/><feat att="grammaticalNumber" val="plural"/><feat att="case" val="unspecified"/>
<FormRepresentation> <feat att="writtenForm" val="ærenpris"/> <feat att="inflectionalParadigm" val="MFG0251"/> <feat att="officiallyApproved" val="yes"/> <feat att="frequency" val=".1071"/></FormRepresentation></WordForm>
<WordForm><feat att="grammaticalGender" val="commonGender"/><feat att="definiteness" val="indefinite"/><feat att="grammaticalNumber" val="plural"/><feat att="case" val="genitiveCase"/>
<FormRepresentation> <feat att="writtenForm" val="ærenprises"/> <feat att="inflectionalParadigm" val="MFG0251"/> <feat att="officiallyApproved" val="no"/> <feat att="frequency" val="0.0"/></FormRepresentation><FormRepresentation> <feat att="writtenForm" val="ærenpris's"/> <feat att="inflectionalParadigm" val="MFG0251"/> <feat att="officiallyApproved" val="no"/> <feat att="frequency" val="0.0"/></FormRepresentation><FormRepresentation> <feat att="writtenForm" val="ærenpris'"/> <feat att="inflectionalParadigm" val="MFG0251"/> <feat att="officiallyApproved" val="yes"/> <feat att="frequency" val="0.0"/></FormRepresentation></WordForm>
<WordForm><feat att="grammaticalGender" val="commonGender"/><feat att="definiteness" val="definite"/><feat att="grammaticalNumber" val="singular"/><feat att="case" val="unspecified"/>
<FormRepresentation> <feat att="writtenForm" val="ærenprisen"/> <feat att="inflectionalParadigm" val="MFG0251"/> <feat att="officiallyApproved" val="yes"/> <feat att="frequency" val="0.0"/></FormRepresentation></WordForm>
<WordForm><feat att="grammaticalGender" val="commonGender"/><feat att="definiteness" val="definite"/><feat att="grammaticalNumber" val="singular"/><feat att="case" val="genitiveCase"/>
<FormRepresentation> <feat att="writtenForm" val="ærenprisens"/> <feat att="inflectionalParadigm" val="MFG0251"/> <feat att="officiallyApproved" val="yes"/> <feat att="frequency" val="0.0"/></FormRepresentation></WordForm>
<WordForm><feat att="grammaticalGender" val="commonGender"/><feat att="definiteness" val="definite"/><feat att="grammaticalNumber" val="plural"/><feat att="case" val="unspecified"/>
<FormRepresentation> <feat att="writtenForm" val="ærenprisene"/> <feat att="inflectionalParadigm" val="MFG0251"/> <feat att="officiallyApproved" val="yes"/> <feat att="frequency" val="0.0"/></FormRepresentation></WordForm>
<WordForm><feat att="grammaticalGender" val="commonGender"/><feat att="definiteness" val="definite"/><feat att="grammaticalNumber" val="plural"/><feat att="case" val="genitiveCase"/>
<FormRepresentation> <feat att="writtenForm" val="ærenprisenes"/> <feat att="inflectionalParadigm" val="MFG0251"/> <feat att="officiallyApproved" val="yes"/> <feat att="frequency" val="0.0"/></FormRepresentation></WordForm>
</LexicalEntry> 
<LexicalEntry><feat att="partOfSpeech" val="commonNoun"/> 
<feat att="id" val="GMU_øregas_1"/> 
<feat att="morphologicalUnitId" val="ØREGAS"/> 
<feat att="originalSource" val="DDO"/> 
<feat att="independentWord" val="yes"/> 
<Lemma><FormRepresentation> <feat att="writtenForm" val="øregas"/> <feat att="officiallyApproved" val="yes"/> 
<feat att="joiningElement" val="nil"/> 
<feat att="joiningElementResult" val="øregas"/> 
</FormRepresentation> </Lemma> 
<WordForm><feat att="grammaticalGender" val="commonGender"/><feat att="definiteness" val="indefinite"/><feat att="grammaticalNumber" val="singular"/><feat att="case" val="unspecified"/>
<FormRepresentation> <feat att="writtenForm" val="øregas"/> <feat att="inflectionalParadigm" val="MFG0226"/> <feat att="officiallyApproved" val="yes"/> <feat att="frequency" val=".125"/></FormRepresentation></WordForm>
<WordForm><feat att="grammaticalGender" val="commonGender"/><feat att="definiteness" val="indefinite"/><feat att="grammaticalNumber" val="singular"/><feat att="case" val="genitiveCase"/>
<FormRepresentation> <feat att="writtenForm" val="øregass"/> <feat att="inflectionalParadigm" val="MFG0226"/> <feat att="officiallyApproved" val="yes"/> <feat att="frequency" val="0.0"/></FormRepresentation></WordForm>
</LexicalEntry> 
<LexicalEntry><feat att="partOfSpeech" val="commonNoun"/> 
<feat att="id" val="GMU_ædelgas_1"/> 
<feat att="morphologicalUnitId" val="ÆDELGAS"/> 
<feat att="originalSource" val="DDO"/> 
<feat att="independentWord" val="yes"/> 
<feat att="decomposition" val="ædel+gas"/> 
<Lemma><FormRepresentation> <feat att="writtenForm" val="ædelgas"/> <feat att="officiallyApproved" val="yes"/> 
<feat att="joiningElement" val="nil"/> 
<feat att="joiningElementResult" val="ædelgas"/> 
</FormRepresentation> </Lemma> 
<WordForm><feat att="grammaticalGender" val="commonGender"/><feat att="definiteness" val="indefinite"/><feat att="grammaticalNumber" val="singular"/><feat att="case" val="unspecified"/>
<FormRepresentation> <feat att="writtenForm" val="ædelgas"/> <feat att="inflectionalParadigm" val="MFG0246"/> <feat att="officiallyApproved" val="yes"/> <feat att="frequency" val=".0714"/></FormRepresentation></WordForm>
<WordForm><feat att="grammaticalGender" val="commonGender"/><feat att="definiteness" val="indefinite"/><feat att="grammaticalNumber" val="singular"/><feat att="case" val="genitiveCase"/>
<FormRepresentation> <feat att="writtenForm" val="ædelgases"/> <feat att="inflectionalParadigm" val="MFG0246"/> <feat att="officiallyApproved" val="no"/> <feat att="frequency" val="0.0"/></FormRepresentation><FormRepresentation> <feat att="writtenForm" val="ædelgas's"/> <feat att="inflectionalParadigm" val="MFG0246"/> <feat att="officiallyApproved" val="no"/> <feat att="frequency" val="0.0"/></FormRepresentation><FormRepresentation> <feat att="writtenForm" val="ædelgas'"/> <feat att="inflectionalParadigm" val="MFG0246"/> <feat att="officiallyApproved" val="yes"/> <feat att="frequency" val="0.0"/></FormRepresentation></WordForm>
<WordForm><feat att="grammaticalGender" val="commonGender"/><feat att="definiteness" val="indefinite"/><feat att="grammaticalNumber" val="plural"/><feat att="case" val="unspecified"/>
<FormRepresentation> <feat att="writtenForm" val="ædelgasser"/> <feat att="inflectionalParadigm" val="MFG0246"/> <feat att="officiallyApproved" val="yes"/> <feat att="frequency" val=".0714"/></FormRepresentation></WordForm>
<WordForm><feat att="grammaticalGender" val="commonGender"/><feat att="definiteness" val="indefinite"/><feat att="grammaticalNumber" val="plural"/><feat att="case" val="genitiveCase"/>
<FormRepresentation> <feat att="writtenForm" val="ædelgassers"/> <feat att="inflectionalParadigm" val="MFG0246"/> <feat att="officiallyApproved" val="yes"/> <feat att="frequency" val="0.0"/></FormRepresentation></WordForm>
<WordForm><feat att="grammaticalGender" val="commonGender"/><feat att="definiteness" val="definite"/><feat att="grammaticalNumber" val="singular"/><feat att="case" val="unspecified"/>
<FormRepresentation> <feat att="writtenForm" val="ædelgassen"/> <feat att="inflectionalParadigm" val="MFG0246"/> <feat att="officiallyApproved" val="yes"/> <feat att="frequency" val=".0179"/></FormRepresentation></WordForm>
<WordForm><feat att="grammaticalGender" val="commonGender"/><feat att="definiteness" val="definite"/><feat att="grammaticalNumber" val="singular"/><feat att="case" val="genitiveCase"/>
<FormRepresentation> <feat att="writtenForm" val="ædelgassens"/> <feat att="inflectionalParadigm" val="MFG0246"/> <feat att="officiallyApproved" val="yes"/> <feat att="frequency" val="0.0"/></FormRepresentation></WordForm>
<WordForm><feat att="grammaticalGender" val="commonGender"/><feat att="definiteness" val="definite"/><feat att="grammaticalNumber" val="plural"/><feat att="case" val="unspecified"/>
<FormRepresentation> <feat att="writtenForm" val="ædelgasserne"/> <feat att="inflectionalParadigm" val="MFG0246"/> <feat att="officiallyApproved" val="yes"/> <feat att="frequency" val=".1071"/></FormRepresentation></WordForm>
<WordForm><feat att="grammaticalGender" val="commonGender"/><feat att="definiteness" val="definite"/><feat att="grammaticalNumber" val="plural"/><feat att="case" val="genitiveCase"/>
<FormRepresentation> <feat att="writtenForm" val="ædelgassernes"/> <feat att="inflectionalParadigm" val="MFG0246"/> <feat att="officiallyApproved" val="yes"/> <feat att="frequency" val=".0357"/></FormRepresentation></WordForm>
</LexicalEntry> 
<LexicalEntry><feat att="partOfSpeech" val="commonNoun"/> 
<feat att="id" val="GMU_ødeland_1"/> 
<feat att="morphologicalUnitId" val="ØDELAND"/> 
<feat att="originalSource" val="DDO"/> 
<feat att="independentWord" val="yes"/> 
<Lemma><FormRepresentation> <feat att="writtenForm" val="ødeland"/> <feat att="officiallyApproved" val="yes"/> 
<feat att="joiningElement" val="Not analyzed"/> 
</FormRepresentation> </Lemma> 
<WordForm><feat att="grammaticalGender" val="commonGender"/><feat att="definiteness" val="indefinite"/><feat att="grammaticalNumber" val="singular"/><feat att="case" val="unspecified"/>
<FormRepresentation> <feat att="writtenForm" val="ødeland"/> <feat att="inflectionalParadigm" val="MFG0014"/> <feat att="officiallyApproved" val="yes"/> <feat att="frequency" val=".1607"/></FormRepresentation></WordForm>
<WordForm><feat att="grammaticalGender" val="commonGender"/><feat att="definiteness" val="indefinite"/><feat att="grammaticalNumber" val="singular"/><feat att="case" val="genitiveCase"/>
<FormRepresentation> <feat att="writtenForm" val="ødelands"/> <feat att="inflectionalParadigm" val="MFG0014"/> <feat att="officiallyApproved" val="yes"/> <feat att="frequency" val="0.0"/></FormRepresentation></WordForm>
<WordForm><feat att="grammaticalGender" val="commonGender"/><feat att="definiteness" val="indefinite"/><feat att="grammaticalNumber" val="plural"/><feat att="case" val="unspecified"/>
<FormRepresentation> <feat att="writtenForm" val="ødelande"/> <feat att="inflectionalParadigm" val="MFG0014"/> <feat att="officiallyApproved" val="yes"/> <feat att="frequency" val="0.0"/></FormRepresentation></WordForm>
<WordForm><feat att="grammaticalGender" val="commonGender"/><feat att="definiteness" val="indefinite"/><feat att="grammaticalNumber" val="plural"/><feat att="case" val="genitiveCase"/>
<FormRepresentation> <feat att="writtenForm" val="ødelandes"/> <feat att="inflectionalParadigm" val="MFG0014"/> <feat att="officiallyApproved" val="yes"/> <feat att="frequency" val="0.0"/></FormRepresentation></WordForm>
<WordForm><feat att="grammaticalGender" val="commonGender"/><feat att="definiteness" val="definite"/><feat att="grammaticalNumber" val="singular"/><feat att="case" val="unspecified"/>
<FormRepresentation> <feat att="writtenForm" val="ødelanden"/> <feat att="inflectionalParadigm" val="MFG0014"/> <feat att="officiallyApproved" val="yes"/> <feat att="frequency" val="0.0"/></FormRepresentation></WordForm>
<WordForm><feat att="grammaticalGender" val="commonGender"/><feat att="definiteness" val="definite"/><feat att="grammaticalNumber" val="singular"/><feat att="case" val="genitiveCase"/>
<FormRepresentation> <feat att="writtenForm" val="ødelandens"/> <feat att="inflectionalParadigm" val="MFG0014"/> <feat att="officiallyApproved" val="yes"/> <feat att="frequency" val="0.0"/></FormRepresentation></WordForm>
<WordForm><feat att="grammaticalGender" val="commonGender"/><feat att="definiteness" val="definite"/><feat att="grammaticalNumber" val="plural"/><feat att="case" val="unspecified"/>
<FormRepresentation> <feat att="writtenForm" val="ødelandene"/> <feat att="inflectionalParadigm" val="MFG0014"/> <feat att="officiallyApproved" val="yes"/> <feat att="frequency" val="0.0"/></FormRepresentation></WordForm>
<WordForm><feat att="grammaticalGender" val="commonGender"/><feat att="definiteness" val="definite"/><feat att="grammaticalNumber" val="plural"/><feat att="case" val="genitiveCase"/>
<FormRepresentation> <feat att="writtenForm" val="ødelandenes"/> <feat att="inflectionalParadigm" val="MFG0014"/> <feat att="officiallyApproved" val="yes"/> <feat att="frequency" val="0.0"/></FormRepresentation></WordForm>
</LexicalEntry> 
<LexicalEntry><feat att="partOfSpeech" val="commonNoun"/> 
<feat att="id" val="GMU_østblokland_1"/> 
<feat att="morphologicalUnitId" val="ØSTBLOKLAND"/> 
<feat att="originalSource" val="DDO"/> 
<feat att="independentWord" val="yes"/> 
<feat att="decomposition" val="østblok+land"/> 
<Lemma><FormRepresentation> <feat att="writtenForm" val="østblokland"/> <feat att="officiallyApproved" val="yes"/> 
<feat att="joiningElement" val="Not analyzed"/> 
</FormRepresentation> </Lemma> 
<WordForm><feat att="grammaticalGender" val="neuter"/><feat att="definiteness" val="indefinite"/><feat att="grammaticalNumber" val="singular"/><feat att="case" val="unspecified"/>
<FormRepresentation> <feat att="writtenForm" val="østblokland"/> <feat att="inflectionalParadigm" val="MFG0042"/> <feat att="officiallyApproved" val="yes"/> <feat att="frequency" val=".1071"/></FormRepresentation></WordForm>
<WordForm><feat att="grammaticalGender" val="neuter"/><feat att="definiteness" val="indefinite"/><feat att="grammaticalNumber" val="singular"/><feat att="case" val="genitiveCase"/>
<FormRepresentation> <feat att="writtenForm" val="østbloklands"/> <feat att="inflectionalParadigm" val="MFG0042"/> <feat att="officiallyApproved" val="yes"/> <feat att="frequency" val="0.0"/></FormRepresentation></WordForm>
<WordForm><feat att="grammaticalGender" val="neuter"/><feat att="definiteness" val="indefinite"/><feat att="grammaticalNumber" val="plural"/><feat att="case" val="unspecified"/>
<FormRepresentation> <feat att="writtenForm" val="østbloklande"/> <feat att="inflectionalParadigm" val="MFG0042"/> <feat att="officiallyApproved" val="yes"/> <feat att="frequency" val=".2679"/></FormRepresentation></WordForm>
<WordForm><feat att="grammaticalGender" val="neuter"/><feat att="definiteness" val="indefinite"/><feat att="grammaticalNumber" val="plural"/><feat att="case" val="genitiveCase"/>
<FormRepresentation> <feat att="writtenForm" val="østbloklandes"/> <feat att="inflectionalParadigm" val="MFG0042"/> <feat att="officiallyApproved" val="yes"/> <feat att="frequency" val="0.0"/></FormRepresentation></WordForm>
<WordForm><feat att="grammaticalGender" val="neuter"/><feat att="definiteness" val="definite"/><feat att="grammaticalNumber" val="singular"/><feat att="case" val="unspecified"/>
<FormRepresentation> <feat att="writtenForm" val="østbloklandet"/> <feat att="inflectionalParadigm" val="MFG0042"/> <feat att="officiallyApproved" val="yes"/> <feat att="frequency" val="0.0"/></FormRepresentation></WordForm>
<WordForm><feat att="grammaticalGender" val="neuter"/><feat att="definiteness" val="definite"/><feat att="grammaticalNumber" val="singular"/><feat att="case" val="genitiveCase"/>
<FormRepresentation> <feat att="writtenForm" val="østbloklandets"/> <feat att="inflectionalParadigm" val="MFG0042"/> <feat att="officiallyApproved" val="yes"/> <feat att="frequency" val="0.0"/></FormRepresentation></WordForm>
<WordForm><feat att="grammaticalGender" val="neuter"/><feat att="definiteness" val="definite"/><feat att="grammaticalNumber" val="plural"/><feat att="case" val="unspecified"/>
<FormRepresentation> <feat att="writtenForm" val="østbloklandene"/> <feat att="inflectionalParadigm" val="MFG0042"/> <feat att="officiallyApproved" val="yes"/> <feat att="frequency" val=".0179"/></FormRepresentation></WordForm>
<WordForm><feat att="grammaticalGender" val="neuter"/><feat att="definiteness" val="definite"/><feat att="grammaticalNumber" val="plural"/><feat att="case" val="genitiveCase"/>
<FormRepresentation> <feat att="writtenForm" val="østbloklandenes"/> <feat att="inflectionalParadigm" val="MFG0042"/> <feat att="officiallyApproved" val="yes"/> <feat att="frequency" val="0.0"/></FormRepresentation></WordForm>
</LexicalEntry> 
<LexicalEntry><feat att="partOfSpeech" val="commonNoun"/> 
<feat att="id" val="GMU_wattmeter_1"/> 
<feat att="morphologicalUnitId" val="WATTMETER"/> 
<feat att="originalSource" val="DDO"/> 
<feat att="independentWord" val="yes"/> 
<Lemma><FormRepresentation> <feat att="writtenForm" val="wattmeter"/> <feat att="officiallyApproved" val="yes"/> 
<feat att="joiningElement" val="nil"/> 
<feat att="joiningElementResult" val="wattmeter"/> 
</FormRepresentation> </Lemma> 
<WordForm><feat att="grammaticalGender" val="neuter"/><feat att="definiteness" val="indefinite"/><feat att="grammaticalNumber" val="singular"/><feat att="case" val="unspecified"/>
<FormRepresentation> <feat att="writtenForm" val="wattmeter"/><feat att="inflectionalParadigm" val="MFG0049,MFG0234"/> <feat att="officiallyApproved" val="yes"/> <feat att="frequency" val=".0536"/></FormRepresentation></WordForm>
<WordForm><feat att="grammaticalGender" val="neuter"/><feat att="definiteness" val="indefinite"/><feat att="grammaticalNumber" val="singular"/><feat att="case" val="genitiveCase"/>
<FormRepresentation> <feat att="writtenForm" val="wattmeters"/><feat att="inflectionalParadigm" val="MFG0049,MFG0234"/> <feat att="officiallyApproved" val="yes"/> <feat att="frequency" val="0.0"/></FormRepresentation></WordForm>
<WordForm><feat att="grammaticalGender" val="neuter"/><feat att="definiteness" val="indefinite"/><feat att="grammaticalNumber" val="plural"/><feat att="case" val="unspecified"/>
<FormRepresentation> <feat att="writtenForm" val="wattmetre"/><feat att="inflectionalParadigm" val="MFG0049,MFG0234"/> <feat att="officiallyApproved" val="yes"/> <feat att="frequency" val=".0179"/></FormRepresentation></WordForm>
<WordForm><feat att="grammaticalGender" val="neuter"/><feat att="definiteness" val="indefinite"/><feat att="grammaticalNumber" val="plural"/><feat att="case" val="genitiveCase"/>
<FormRepresentation> <feat att="writtenForm" val="wattmetres"/><feat att="inflectionalParadigm" val="MFG0049,MFG0234"/> <feat att="officiallyApproved" val="yes"/> <feat att="frequency" val="0.0"/></FormRepresentation></WordForm>
<WordForm><feat att="grammaticalGender" val="neuter"/><feat att="definiteness" val="definite"/><feat att="grammaticalNumber" val="singular"/><feat att="case" val="unspecified"/>
<FormRepresentation> <feat att="writtenForm" val="wattmetret"/> <feat att="inflectionalParadigm" val="MFG0234"/> <feat att="officiallyApproved" val="yes"/> <feat att="frequency" val="0.0"/></FormRepresentation><FormRepresentation> <feat att="writtenForm" val="wattmeteret"/> <feat att="inflectionalParadigm" val="MFG0049"/> <feat att="officiallyApproved" val="yes"/> <feat att="frequency" val=".0179"/></FormRepresentation></WordForm>
<WordForm><feat att="grammaticalGender" val="neuter"/><feat att="definiteness" val="definite"/><feat att="grammaticalNumber" val="singular"/><feat att="case" val="genitiveCase"/>
<FormRepresentation> <feat att="writtenForm" val="wattmetrets"/> <feat att="inflectionalParadigm" val="MFG0234"/> <feat att="officiallyApproved" val="yes"/> <feat att="frequency" val=".0357"/></FormRepresentation><FormRepresentation> <feat att="writtenForm" val="wattmeterets"/> <feat att="inflectionalParadigm" val="MFG0049"/> <feat att="officiallyApproved" val="yes"/> <feat att="frequency" val="0.0"/></FormRepresentation></WordForm>
<WordForm><feat att="grammaticalGender" val="neuter"/><feat att="definiteness" val="definite"/><feat att="grammaticalNumber" val="plural"/><feat att="case" val="unspecified"/>
<FormRepresentation> <feat att="writtenForm" val="wattmetrene"/><feat att="inflectionalParadigm" val="MFG0049,MFG0234"/> <feat att="officiallyApproved" val="yes"/> <feat att="frequency" val="0.0"/></FormRepresentation></WordForm>
<WordForm><feat att="grammaticalGender" val="neuter"/><feat att="definiteness" val="definite"/><feat att="grammaticalNumber" val="plural"/><feat att="case" val="genitiveCase"/>
<FormRepresentation> <feat att="writtenForm" val="wattmetrenes"/><feat att="inflectionalParadigm" val="MFG0049,MFG0234"/> <feat att="officiallyApproved" val="yes"/> <feat att="frequency" val="0.0"/></FormRepresentation></WordForm>
</LexicalEntry> 
<LexicalEntry><feat att="partOfSpeech" val="commonNoun"/> 
<feat att="id" val="GMU_WEB-SKABELON_1"/> 
<feat att="morphologicalUnitId" val="WEB-SKABELON"/> 
<feat att="originalSource" val="EDB-KORPUS"/> 
<feat att="independentWord" val="yes"/> 
<feat att="decomposition" val="web+-+skabelon"/> 
<Lemma><FormRepresentation> <feat att="writtenForm" val="web-skabelon"/> <feat att="officiallyApproved" val="yes"/> 
<feat att="joiningElement" val="Not analyzed"/> 
</FormRepresentation> </Lemma> 
<WordForm><feat att="grammaticalGender" val="commonGender"/><feat att="definiteness" val="indefinite"/><feat att="grammaticalNumber" val="singular"/><feat att="case" val="unspecified"/>
<FormRepresentation> <feat att="writtenForm" val="web-skabelon"/> <feat att="inflectionalParadigm" val="MFG0016"/> <feat att="officiallyApproved" val="yes"/> <feat att="frequency" val="0.0"/></FormRepresentation></WordForm>
<WordForm><feat att="grammaticalGender" val="commonGender"/><feat att="definiteness" val="indefinite"/><feat att="grammaticalNumber" val="singular"/><feat att="case" val="genitiveCase"/>
<FormRepresentation> <feat att="writtenForm" val="web-skabelons"/> <feat att="inflectionalParadigm" val="MFG0016"/> <feat att="officiallyApproved" val="yes"/> <feat att="frequency" val="0.0"/></FormRepresentation></WordForm>
<WordForm><feat att="grammaticalGender" val="commonGender"/><feat att="definiteness" val="indefinite"/><feat att="grammaticalNumber" val="plural"/><feat att="case" val="unspecified"/>
<FormRepresentation> <feat att="writtenForm" val="web-skabeloner"/> <feat att="inflectionalParadigm" val="MFG0016"/> <feat att="officiallyApproved" val="yes"/> <feat att="frequency" val="0.0"/></FormRepresentation></WordForm>
<WordForm><feat att="grammaticalGender" val="commonGender"/><feat att="definiteness" val="indefinite"/><feat att="grammaticalNumber" val="plural"/><feat att="case" val="genitiveCase"/>
<FormRepresentation> <feat att="writtenForm" val="web-skabeloners"/> <feat att="inflectionalParadigm" val="MFG0016"/> <feat att="officiallyApproved" val="yes"/> <feat att="frequency" val="0.0"/></FormRepresentation></WordForm>
<WordForm><feat att="grammaticalGender" val="commonGender"/><feat att="definiteness" val="definite"/><feat att="grammaticalNumber" val="singular"/><feat att="case" val="unspecified"/>
<FormRepresentation> <feat att="writtenForm" val="web-skabelonen"/> <feat att="inflectionalParadigm" val="MFG0016"/> <feat att="officiallyApproved" val="yes"/> <feat att="frequency" val="0.0"/></FormRepresentation></WordForm>
<WordForm><feat att="grammaticalGender" val="commonGender"/><feat att="definiteness" val="definite"/><feat att="grammaticalNumber" val="singular"/><feat att="case" val="genitiveCase"/>
<FormRepresentation> <feat att="writtenForm" val="web-skabelonens"/> <feat att="inflectionalParadigm" val="MFG0016"/> <feat att="officiallyApproved" val="yes"/> <feat att="frequency" val="0.0"/></FormRepresentation></WordForm>
<WordForm><feat att="grammaticalGender" val="commonGender"/><feat att="definiteness" val="definite"/><feat att="grammaticalNumber" val="plural"/><feat att="case" val="unspecified"/>
<FormRepresentation> <feat att="writtenForm" val="web-skabelonerne"/> <feat att="inflectionalParadigm" val="MFG0016"/> <feat att="officiallyApproved" val="yes"/> <feat att="frequency" val="0.0"/></FormRepresentation></WordForm>
<WordForm><feat att="grammaticalGender" val="commonGender"/><feat att="definiteness" val="definite"/><feat att="grammaticalNumber" val="plural"/><feat att="case" val="genitiveCase"/>
<FormRepresentation> <feat att="writtenForm" val="web-skabelonernes"/> <feat att="inflectionalParadigm" val="MFG0016"/> <feat att="officiallyApproved" val="yes"/> <feat att="frequency" val="0.0"/></FormRepresentation></WordForm>
</LexicalEntry> 
<LexicalEntry><feat att="partOfSpeech" val="commonNoun"/> 
<feat att="id" val="GMU_WEB-STED_1"/> 
<feat att="morphologicalUnitId" val="WEB-STED"/> 
<feat att="originalSource" val="EDB-KORPUS"/> 
<feat att="independentWord" val="yes"/> 
<feat att="decomposition" val="web+-+sted"/> 
<Lemma><FormRepresentation> <feat att="writtenForm" val="web-sted"/> <feat att="officiallyApproved" val="yes"/> 
<feat att="joiningElement" val="Not analyzed"/> 
</FormRepresentation> </Lemma> 
<WordForm><feat att="grammaticalGender" val="neuter"/><feat att="definiteness" val="indefinite"/><feat att="grammaticalNumber" val="singular"/><feat att="case" val="unspecified"/>
<FormRepresentation> <feat att="writtenForm" val="web-sted"/> <feat att="inflectionalParadigm" val="MFG0044"/> <feat att="officiallyApproved" val="yes"/> <feat att="frequency" val=".2321"/></FormRepresentation></WordForm>
<WordForm><feat att="grammaticalGender" val="neuter"/><feat att="definiteness" val="indefinite"/><feat att="grammaticalNumber" val="singular"/><feat att="case" val="genitiveCase"/>
<FormRepresentation> <feat att="writtenForm" val="web-steds"/> <feat att="inflectionalParadigm" val="MFG0044"/> <feat att="officiallyApproved" val="yes"/> <feat att="frequency" val="0.0"/></FormRepresentation></WordForm>
<WordForm><feat att="grammaticalGender" val="neuter"/><feat att="definiteness" val="indefinite"/><feat att="grammaticalNumber" val="plural"/><feat att="case" val="unspecified"/>
<FormRepresentation> <feat att="writtenForm" val="web-steder"/> <feat att="inflectionalParadigm" val="MFG0044"/> <feat att="officiallyApproved" val="yes"/> <feat att="frequency" val=".1964"/></FormRepresentation></WordForm>
<WordForm><feat att="grammaticalGender" val="neuter"/><feat att="definiteness" val="indefinite"/><feat att="grammaticalNumber" val="plural"/><feat att="case" val="genitiveCase"/>
<FormRepresentation> <feat att="writtenForm" val="web-steders"/> <feat att="inflectionalParadigm" val="MFG0044"/> <feat att="officiallyApproved" val="yes"/> <feat att="frequency" val="0.0"/></FormRepresentation></WordForm>
<WordForm><feat att="grammaticalGender" val="neuter"/><feat att="definiteness" val="definite"/><feat att="grammaticalNumber" val="singular"/><feat att="case" val="unspecified"/>
<FormRepresentation> <feat att="writtenForm" val="web-stedet"/> <feat att="inflectionalParadigm" val="MFG0044"/> <feat att="officiallyApproved" val="yes"/> <feat att="frequency" val=".1964"/></FormRepresentation></WordForm>
<WordForm><feat att="grammaticalGender" val="neuter"/><feat att="definiteness" val="definite"/><feat att="grammaticalNumber" val="singular"/><feat att="case" val="genitiveCase"/>
<FormRepresentation> <feat att="writtenForm" val="web-stedets"/> <feat att="inflectionalParadigm" val="MFG0044"/> <feat att="officiallyApproved" val="yes"/> <feat att="frequency" val="0.0"/></FormRepresentation></WordForm>
<WordForm><feat att="grammaticalGender" val="neuter"/><feat att="definiteness" val="definite"/><feat att="grammaticalNumber" val="plural"/><feat att="case" val="unspecified"/>
<FormRepresentation> <feat att="writtenForm" val="web-stederne"/> <feat att="inflectionalParadigm" val="MFG0044"/> <feat att="officiallyApproved" val="yes"/> <feat att="frequency" val="0.0"/></FormRepresentation></WordForm>
<WordForm><feat att="grammaticalGender" val="neuter"/><feat att="definiteness" val="definite"/><feat att="grammaticalNumber" val="plural"/><feat att="case" val="genitiveCase"/>
<FormRepresentation> <feat att="writtenForm" val="web-stedernes"/> <feat att="inflectionalParadigm" val="MFG0044"/> <feat att="officiallyApproved" val="yes"/> <feat att="frequency" val="0.0"/></FormRepresentation></WordForm>
</LexicalEntry> 
<LexicalEntry><feat att="partOfSpeech" val="commonNoun"/> 
<feat att="id" val="GMU_WEEKEND_1"/> 
<feat att="morphologicalUnitId" val="WEEKEND"/> 
<feat att="originalSource" val="PAROLE"/> 
<feat att="independentWord" val="yes"/> 
<Lemma><FormRepresentation> <feat att="writtenForm" val="weekend"/> <feat att="officiallyApproved" val="yes"/> 
<feat att="joiningElement" val="nil"/> 
<feat att="joiningElementResult" val="weekend"/> 
</FormRepresentation> </Lemma> 
<WordForm><feat att="grammaticalGender" val="commonGender"/><feat att="definiteness" val="indefinite"/><feat att="grammaticalNumber" val="singular"/><feat att="case" val="unspecified"/>
<FormRepresentation> <feat att="writtenForm" val="weekend"/> <feat att="inflectionalParadigm" val="MFG0016"/> <feat att="officiallyApproved" val="yes"/> <feat att="frequency" val="28.1607"/></FormRepresentation></WordForm>
<WordForm><feat att="grammaticalGender" val="commonGender"/><feat att="definiteness" val="indefinite"/><feat att="grammaticalNumber" val="singular"/><feat att="case" val="genitiveCase"/>
<FormRepresentation> <feat att="writtenForm" val="weekends"/> <feat att="inflectionalParadigm" val="MFG0016"/> <feat att="officiallyApproved" val="yes"/> <feat att="frequency" val="2.0714"/></FormRepresentation></WordForm>
<WordForm><feat att="grammaticalGender" val="commonGender"/><feat att="definiteness" val="indefinite"/><feat att="grammaticalNumber" val="plural"/><feat att="case" val="unspecified"/>
<FormRepresentation> <feat att="writtenForm" val="weekender"/> <feat att="inflectionalParadigm" val="MFG0016"/> <feat att="officiallyApproved" val="yes"/> <feat att="frequency" val="2.2143"/></FormRepresentation></WordForm>
<WordForm><feat att="grammaticalGender" val="commonGender"/><feat att="definiteness" val="indefinite"/><feat att="grammaticalNumber" val="plural"/><feat att="case" val="genitiveCase"/>
<FormRepresentation> <feat att="writtenForm" val="weekenders"/> <feat att="inflectionalParadigm" val="MFG0016"/> <feat att="officiallyApproved" val="yes"/> <feat att="frequency" val="0.0"/></FormRepresentation></WordForm>
<WordForm><feat att="grammaticalGender" val="commonGender"/><feat att="definiteness" val="definite"/><feat att="grammaticalNumber" val="singular"/><feat att="case" val="unspecified"/>
<FormRepresentation> <feat att="writtenForm" val="weekenden"/> <feat att="inflectionalParadigm" val="MFG0016"/> <feat att="officiallyApproved" val="yes"/> <feat att="frequency" val="35.4286"/></FormRepresentation></WordForm>
<WordForm><feat att="grammaticalGender" val="commonGender"/><feat att="definiteness" val="definite"/><feat att="grammaticalNumber" val="singular"/><feat att="case" val="genitiveCase"/>
<FormRepresentation> <feat att="writtenForm" val="weekendens"/> <feat att="inflectionalParadigm" val="MFG0016"/> <feat att="officiallyApproved" val="yes"/> <feat att="frequency" val="7.7143"/></FormRepresentation></WordForm>
<WordForm><feat att="grammaticalGender" val="commonGender"/><feat att="definiteness" val="definite"/><feat att="grammaticalNumber" val="plural"/><feat att="case" val="unspecified"/>
<FormRepresentation> <feat att="writtenForm" val="weekenderne"/> <feat att="inflectionalParadigm" val="MFG0016"/> <feat att="officiallyApproved" val="yes"/> <feat att="frequency" val="3.2679"/></FormRepresentation></WordForm>
<WordForm><feat att="grammaticalGender" val="commonGender"/><feat att="definiteness" val="definite"/><feat att="grammaticalNumber" val="plural"/><feat att="case" val="genitiveCase"/>
<FormRepresentation> <feat att="writtenForm" val="weekendernes"/> <feat att="inflectionalParadigm" val="MFG0016"/> <feat att="officiallyApproved" val="yes"/> <feat att="frequency" val="0.0"/></FormRepresentation></WordForm>
</LexicalEntry> 
<LexicalEntry><feat att="partOfSpeech" val="commonNoun"/> 
<feat att="id" val="GMU_WEEKENDAVIS_1"/> 
<feat att="morphologicalUnitId" val="WEEKENDAVIS"/> 
<feat att="originalSource" val="DDO"/> 
<feat att="independentWord" val="yes"/> 
<feat att="decomposition" val="weekend+avis"/> 
<Lemma><FormRepresentation> <feat att="writtenForm" val="weekendavis"/> <feat att="officiallyApproved" val="yes"/> 
<feat att="joiningElement" val="Not analyzed"/> 
</FormRepresentation> </Lemma> 
<WordForm><feat att="grammaticalGender" val="commonGender"/><feat att="definiteness" val="indefinite"/><feat att="grammaticalNumber" val="singular"/><feat att="case" val="unspecified"/>
<FormRepresentation> <feat att="writtenForm" val="weekendavis"/> <feat att="inflectionalParadigm" val="MFG0225"/> <feat att="officiallyApproved" val="yes"/> <feat att="frequency" val=".1071"/></FormRepresentation></WordForm>
<WordForm><feat att="grammaticalGender" val="commonGender"/><feat att="definiteness" val="indefinite"/><feat att="grammaticalNumber" val="singular"/><feat att="case" val="genitiveCase"/>
<FormRepresentation> <feat att="writtenForm" val="weekendavises"/> <feat att="inflectionalParadigm" val="MFG0225"/> <feat att="officiallyApproved" val="no"/> <feat att="frequency" val="0.0"/></FormRepresentation><FormRepresentation> <feat att="writtenForm" val="weekendavis's"/> <feat att="inflectionalParadigm" val="MFG0225"/> <feat att="officiallyApproved" val="no"/> <feat att="frequency" val="0.0"/></FormRepresentation><FormRepresentation> <feat att="writtenForm" val="weekendavis'"/> <feat att="inflectionalParadigm" val="MFG0225"/> <feat att="officiallyApproved" val="yes"/> <feat att="frequency" val="0.0"/></FormRepresentation></WordForm>
<WordForm><feat att="grammaticalGender" val="commonGender"/><feat att="definiteness" val="indefinite"/><feat att="grammaticalNumber" val="plural"/><feat att="case" val="unspecified"/>
<FormRepresentation> <feat att="writtenForm" val="weekendaviser"/> <feat att="inflectionalParadigm" val="MFG0225"/> <feat att="officiallyApproved" val="yes"/> <feat att="frequency" val="0.0"/></FormRepresentation></WordForm>
<WordForm><feat att="grammaticalGender" val="commonGender"/><feat att="definiteness" val="indefinite"/><feat att="grammaticalNumber" val="plural"/><feat att="case" val="genitiveCase"/>
<FormRepresentation> <feat att="writtenForm" val="weekendavisers"/> <feat att="inflectionalParadigm" val="MFG0225"/> <feat att="officiallyApproved" val="yes"/> <feat att="frequency" val="0.0"/></FormRepresentation></WordForm>
<WordForm><feat att="grammaticalGender" val="commonGender"/><feat att="definiteness" val="definite"/><feat att="grammaticalNumber" val="singular"/><feat att="case" val="unspecified"/>
<FormRepresentation> <feat att="writtenForm" val="weekendavisen"/> <feat att="inflectionalParadigm" val="MFG0225"/> <feat att="officiallyApproved" val="yes"/> <feat att="frequency" val="5.1607"/></FormRepresentation></WordForm>
<WordForm><feat att="grammaticalGender" val="commonGender"/><feat att="definiteness" val="definite"/><feat att="grammaticalNumber" val="singular"/><feat att="case" val="genitiveCase"/>
<FormRepresentation> <feat att="writtenForm" val="weekendavisens"/> <feat att="inflectionalParadigm" val="MFG0225"/> <feat att="officiallyApproved" val="yes"/> <feat att="frequency" val="1.0714"/></FormRepresentation></WordForm>
<WordForm><feat att="grammaticalGender" val="commonGender"/><feat att="definiteness" val="definite"/><feat att="grammaticalNumber" val="plural"/><feat att="case" val="unspecified"/>
<FormRepresentation> <feat att="writtenForm" val="weekendaviserne"/> <feat att="inflectionalParadigm" val="MFG0225"/> <feat att="officiallyApproved" val="yes"/> <feat att="frequency" val="0.0"/></FormRepresentation></WordForm>
<WordForm><feat att="grammaticalGender" val="commonGender"/><feat att="definiteness" val="definite"/><feat att="grammaticalNumber" val="plural"/><feat att="case" val="genitiveCase"/>
<FormRepresentation> <feat att="writtenForm" val="weekendavisernes"/> <feat att="inflectionalParadigm" val="MFG0225"/> <feat att="officiallyApproved" val="yes"/> <feat att="frequency" val="0.0"/></FormRepresentation></WordForm>
</LexicalEntry> 
<LexicalEntry><feat att="partOfSpeech" val="commonNoun"/> 
<feat att="id" val="GMU_WEEKENDLUKNING_1"/> 
<feat att="morphologicalUnitId" val="WEEKENDLUKNING"/> 
<feat att="originalSource" val="DDO"/> 
<feat att="independentWord" val="yes"/> 
<feat att="decomposition" val="weekend+lukning"/> 
<Lemma><FormRepresentation> <feat att="writtenForm" val="weekendlukning"/> <feat att="officiallyApproved" val="yes"/> 
<feat att="joiningElement" val="Not analyzed"/> 
</FormRepresentation> </Lemma> 
<WordForm><feat att="grammaticalGender" val="commonGender"/><feat att="definiteness" val="indefinite"/><feat att="grammaticalNumber" val="singular"/><feat att="case" val="unspecified"/>
<FormRepresentation> <feat att="writtenForm" val="weekendlukning"/> <feat att="inflectionalParadigm" val="MFG0016"/> <feat att="officiallyApproved" val="yes"/> <feat att="frequency" val=".0357"/></FormRepresentation></WordForm>
<WordForm><feat att="grammaticalGender" val="commonGender"/><feat att="definiteness" val="indefinite"/><feat att="grammaticalNumber" val="singular"/><feat att="case" val="genitiveCase"/>
<FormRepresentation> <feat att="writtenForm" val="weekendluknings"/> <feat att="inflectionalParadigm" val="MFG0016"/> <feat att="officiallyApproved" val="yes"/> <feat att="frequency" val="0.0"/></FormRepresentation></WordForm>
<WordForm><feat att="grammaticalGender" val="commonGender"/><feat att="definiteness" val="indefinite"/><feat att="grammaticalNumber" val="plural"/><feat att="case" val="unspecified"/>
<FormRepresentation> <feat att="writtenForm" val="weekendlukninger"/> <feat att="inflectionalParadigm" val="MFG0016"/> <feat att="officiallyApproved" val="yes"/> <feat att="frequency" val="0.0"/></FormRepresentation></WordForm>
<WordForm><feat att="grammaticalGender" val="commonGender"/><feat att="definiteness" val="indefinite"/><feat att="grammaticalNumber" val="plural"/><feat att="case" val="genitiveCase"/>
<FormRepresentation> <feat att="writtenForm" val="weekendlukningers"/> <feat att="inflectionalParadigm" val="MFG0016"/> <feat att="officiallyApproved" val="yes"/> <feat att="frequency" val="0.0"/></FormRepresentation></WordForm>
<WordForm><feat att="grammaticalGender" val="commonGender"/><feat att="definiteness" val="definite"/><feat att="grammaticalNumber" val="singular"/><feat att="case" val="unspecified"/>
<FormRepresentation> <feat att="writtenForm" val="weekendlukningen"/> <feat att="inflectionalParadigm" val="MFG0016"/> <feat att="officiallyApproved" val="yes"/> <feat att="frequency" val=".0179"/></FormRepresentation></WordForm>
<WordForm><feat att="grammaticalGender" val="commonGender"/><feat att="definiteness" val="definite"/><feat att="grammaticalNumber" val="singular"/><feat att="case" val="genitiveCase"/>
<FormRepresentation> <feat att="writtenForm" val="weekendlukningens"/> <feat att="inflectionalParadigm" val="MFG0016"/> <feat att="officiallyApproved" val="yes"/> <feat att="frequency" val="0.0"/></FormRepresentation></WordForm>
<WordForm><feat att="grammaticalGender" val="commonGender"/><feat att="definiteness" val="definite"/><feat att="grammaticalNumber" val="plural"/><feat att="case" val="unspecified"/>
<FormRepresentation> <feat att="writtenForm" val="weekendlukningerne"/> <feat att="inflectionalParadigm" val="MFG0016"/> <feat att="officiallyApproved" val="yes"/> <feat att="frequency" val="0.0"/></FormRepresentation></WordForm>
<WordForm><feat att="grammaticalGender" val="commonGender"/><feat att="definiteness" val="definite"/><feat att="grammaticalNumber" val="plural"/><feat att="case" val="genitiveCase"/>
<FormRepresentation> <feat att="writtenForm" val="weekendlukningernes"/> <feat att="inflectionalParadigm" val="MFG0016"/> <feat att="officiallyApproved" val="yes"/> <feat att="frequency" val="0.0"/></FormRepresentation></WordForm>
</LexicalEntry> 
<LexicalEntry><feat att="partOfSpeech" val="commonNoun"/> 
<feat att="id" val="GMU_weltervægter_1"/> 
<feat att="morphologicalUnitId" val="WELTERVÆGTER"/> 
<feat att="originalSource" val="DDO"/> 
<feat att="independentWord" val="yes"/> 
<Lemma><FormRepresentation> <feat att="writtenForm" val="weltervægter"/> <feat att="officiallyApproved" val="yes"/> 
<feat att="joiningElement" val="nil"/> 
<feat att="joiningElementResult" val="weltervægter"/> 
</FormRepresentation> </Lemma> 
<WordForm><feat att="grammaticalGender" val="commonGender"/><feat att="definiteness" val="indefinite"/><feat att="grammaticalNumber" val="singular"/><feat att="case" val="unspecified"/>
<FormRepresentation> <feat att="writtenForm" val="weltervægter"/> <feat att="inflectionalParadigm" val="MFG0015"/> <feat att="officiallyApproved" val="yes"/> <feat att="frequency" val=".125"/></FormRepresentation></WordForm>
<WordForm><feat att="grammaticalGender" val="commonGender"/><feat att="definiteness" val="indefinite"/><feat att="grammaticalNumber" val="singular"/><feat att="case" val="genitiveCase"/>
<FormRepresentation> <feat att="writtenForm" val="weltervægters"/> <feat att="inflectionalParadigm" val="MFG0015"/> <feat att="officiallyApproved" val="yes"/> <feat att="frequency" val="0.0"/></FormRepresentation></WordForm>
<WordForm><feat att="grammaticalGender" val="commonGender"/><feat att="definiteness" val="indefinite"/><feat att="grammaticalNumber" val="plural"/><feat att="case" val="unspecified"/>
<FormRepresentation> <feat att="writtenForm" val="weltervægtere"/> <feat att="inflectionalParadigm" val="MFG0015"/> <feat att="officiallyApproved" val="yes"/> <feat att="frequency" val=".0893"/></FormRepresentation></WordForm>
<WordForm><feat att="grammaticalGender" val="commonGender"/><feat att="definiteness" val="indefinite"/><feat att="grammaticalNumber" val="plural"/><feat att="case" val="genitiveCase"/>
<FormRepresentation> <feat att="writtenForm" val="weltervægteres"/> <feat att="inflectionalParadigm" val="MFG0015"/> <feat att="officiallyApproved" val="yes"/> <feat att="frequency" val="0.0"/></FormRepresentation></WordForm>
<WordForm><feat att="grammaticalGender" val="commonGender"/><feat att="definiteness" val="definite"/><feat att="grammaticalNumber" val="singular"/><feat att="case" val="unspecified"/>
<FormRepresentation> <feat att="writtenForm" val="weltervægteren"/> <feat att="inflectionalParadigm" val="MFG0015"/> <feat att="officiallyApproved" val="yes"/> <feat att="frequency" val=".1786"/></FormRepresentation></WordForm>
<WordForm><feat att="grammaticalGender" val="commonGender"/><feat att="definiteness" val="definite"/><feat att="grammaticalNumber" val="singular"/><feat att="case" val="genitiveCase"/>
<FormRepresentation> <feat att="writtenForm" val="weltervægterens"/> <feat att="inflectionalParadigm" val="MFG0015"/> <feat att="officiallyApproved" val="yes"/> <feat att="frequency" val="0.0"/></FormRepresentation></WordForm>
<WordForm><feat att="grammaticalGender" val="commonGender"/><feat att="definiteness" val="definite"/><feat att="grammaticalNumber" val="plural"/><feat att="case" val="unspecified"/>
<FormRepresentation> <feat att="writtenForm" val="weltervægterne"/> <feat att="inflectionalParadigm" val="MFG0015"/> <feat att="officiallyApproved" val="yes"/> <feat att="frequency" val="0.0"/></FormRepresentation></WordForm>
<WordForm><feat att="grammaticalGender" val="commonGender"/><feat att="definiteness" val="definite"/><feat att="grammaticalNumber" val="plural"/><feat att="case" val="genitiveCase"/>
<FormRepresentation> <feat att="writtenForm" val="weltervægternes"/> <feat att="inflectionalParadigm" val="MFG0015"/> <feat att="officiallyApproved" val="yes"/> <feat att="frequency" val="0.0"/></FormRepresentation></WordForm>
</LexicalEntry> 
<LexicalEntry><feat att="partOfSpeech" val="commonNoun"/> 
<feat att="id" val="GMU_Æ_1"/> 
<feat att="morphologicalUnitId" val="Æ"/> 
<feat att="originalSource" val="PAROLE"/> 
<feat att="independentWord" val="yes"/> 
<Lemma><FormRepresentation> <feat att="writtenForm" val="æ"/> <feat att="officiallyApproved" val="yes"/> 
<feat att="joiningElement" val="nil"/> 
<feat att="joiningElementResult" val="æ"/> 
</FormRepresentation> </Lemma> 
<WordForm><feat att="grammaticalGender" val="neuter"/><feat att="definiteness" val="indefinite"/><feat att="grammaticalNumber" val="singular"/><feat att="case" val="unspecified"/>
<FormRepresentation> <feat att="writtenForm" val="æ"/> <feat att="inflectionalParadigm" val="MFG0002"/> <feat att="officiallyApproved" val="yes"/> <feat att="frequency" val=".9107"/></FormRepresentation></WordForm>
<WordForm><feat att="grammaticalGender" val="neuter"/><feat att="definiteness" val="indefinite"/><feat att="grammaticalNumber" val="singular"/><feat att="case" val="genitiveCase"/>
<FormRepresentation> <feat att="writtenForm" val="æ's"/> <feat att="inflectionalParadigm" val="MFG0002"/> <feat att="officiallyApproved" val="yes"/> <feat att="frequency" val="0.0"/></FormRepresentation></WordForm>
<WordForm><feat att="grammaticalGender" val="neuter"/><feat att="definiteness" val="indefinite"/><feat att="grammaticalNumber" val="plural"/><feat att="case" val="unspecified"/>
<FormRepresentation> <feat att="writtenForm" val="æ'er"/> <feat att="inflectionalParadigm" val="MFG0002"/> <feat att="officiallyApproved" val="yes"/> <feat att="frequency" val="0.0"/></FormRepresentation></WordForm>
<WordForm><feat att="grammaticalGender" val="neuter"/><feat att="definiteness" val="indefinite"/><feat att="grammaticalNumber" val="plural"/><feat att="case" val="genitiveCase"/>
<FormRepresentation> <feat att="writtenForm" val="æ'ers"/> <feat att="inflectionalParadigm" val="MFG0002"/> <feat att="officiallyApproved" val="yes"/> <feat att="frequency" val="0.0"/></FormRepresentation></WordForm>
<WordForm><feat att="grammaticalGender" val="neuter"/><feat att="definiteness" val="definite"/><feat att="grammaticalNumber" val="singular"/><feat att="case" val="unspecified"/>
<FormRepresentation> <feat att="writtenForm" val="æ'et"/> <feat att="inflectionalParadigm" val="MFG0002"/> <feat att="officiallyApproved" val="yes"/> <feat att="frequency" val="0.0"/></FormRepresentation></WordForm>
<WordForm><feat att="grammaticalGender" val="neuter"/><feat att="definiteness" val="definite"/><feat att="grammaticalNumber" val="singular"/><feat att="case" val="genitiveCase"/>
<FormRepresentation> <feat att="writtenForm" val="æ'ets"/> <feat att="inflectionalParadigm" val="MFG0002"/> <feat att="officiallyApproved" val="yes"/> <feat att="frequency" val="0.0"/></FormRepresentation></WordForm>
<WordForm><feat att="grammaticalGender" val="neuter"/><feat att="definiteness" val="definite"/><feat att="grammaticalNumber" val="plural"/><feat att="case" val="unspecified"/>
<FormRepresentation> <feat att="writtenForm" val="æ'erne"/> <feat att="inflectionalParadigm" val="MFG0002"/> <feat att="officiallyApproved" val="yes"/> <feat att="frequency" val=".0179"/></FormRepresentation></WordForm>
<WordForm><feat att="grammaticalGender" val="neuter"/><feat att="definiteness" val="definite"/><feat att="grammaticalNumber" val="plural"/><feat att="case" val="genitiveCase"/>
<FormRepresentation> <feat att="writtenForm" val="æ'ernes"/> <feat att="inflectionalParadigm" val="MFG0002"/> <feat att="officiallyApproved" val="yes"/> <feat att="frequency" val="0.0"/></FormRepresentation></WordForm>
<RelatedForm><feat att="spellingVariant" val="GMU_Æ_2"/> <FormRepresentation><feat att="writtenForm" val="Æ"/></FormRepresentation></RelatedForm> 
</LexicalEntry> 
<LexicalEntry><feat att="partOfSpeech" val="commonNoun"/> 
<feat att="id" val="GMU_ÆBLE_1"/> 
<feat att="morphologicalUnitId" val="ÆBLE"/> 
<feat att="originalSource" val="PAROLE"/> 
<feat att="independentWord" val="yes"/> 
<Lemma><FormRepresentation> <feat att="writtenForm" val="æble"/> <feat att="officiallyApproved" val="yes"/> 
<feat att="joiningElement" val="nil"/> 
<feat att="joiningElementResult" val="æble"/> 
</FormRepresentation> </Lemma> 
<WordForm><feat att="grammaticalGender" val="neuter"/><feat att="definiteness" val="indefinite"/><feat att="grammaticalNumber" val="singular"/><feat att="case" val="unspecified"/>
<FormRepresentation> <feat att="writtenForm" val="æble"/> <feat att="inflectionalParadigm" val="MFG0092"/> <feat att="officiallyApproved" val="yes"/> <feat att="frequency" val="6.5357"/></FormRepresentation></WordForm>
<WordForm><feat att="grammaticalGender" val="neuter"/><feat att="definiteness" val="indefinite"/><feat att="grammaticalNumber" val="singular"/><feat att="case" val="genitiveCase"/>
<FormRepresentation> <feat att="writtenForm" val="æbles"/> <feat att="inflectionalParadigm" val="MFG0092"/> <feat att="officiallyApproved" val="yes"/> <feat att="frequency" val=".0179"/></FormRepresentation></WordForm>
<WordForm><feat att="grammaticalGender" val="neuter"/><feat att="definiteness" val="indefinite"/><feat att="grammaticalNumber" val="plural"/><feat att="case" val="unspecified"/>
<FormRepresentation> <feat att="writtenForm" val="æbler"/> <feat att="inflectionalParadigm" val="MFG0092"/> <feat att="officiallyApproved" val="yes"/> <feat att="frequency" val="9.7143"/></FormRepresentation></WordForm>
<WordForm><feat att="grammaticalGender" val="neuter"/><feat att="definiteness" val="indefinite"/><feat att="grammaticalNumber" val="plural"/><feat att="case" val="genitiveCase"/>
<FormRepresentation> <feat att="writtenForm" val="æblers"/> <feat att="inflectionalParadigm" val="MFG0092"/> <feat att="officiallyApproved" val="yes"/> <feat att="frequency" val=".0357"/></FormRepresentation></WordForm>
<WordForm><feat att="grammaticalGender" val="neuter"/><feat att="definiteness" val="definite"/><feat att="grammaticalNumber" val="singular"/><feat att="case" val="unspecified"/>
<FormRepresentation> <feat att="writtenForm" val="æblet"/> <feat att="inflectionalParadigm" val="MFG0092"/> <feat att="officiallyApproved" val="yes"/> <feat att="frequency" val="1.8571"/></FormRepresentation></WordForm>
<WordForm><feat att="grammaticalGender" val="neuter"/><feat att="definiteness" val="definite"/><feat att="grammaticalNumber" val="singular"/><feat att="case" val="genitiveCase"/>
<FormRepresentation> <feat att="writtenForm" val="æblets"/> <feat att="inflectionalParadigm" val="MFG0092"/> <feat att="officiallyApproved" val="yes"/> <feat att="frequency" val=".0179"/></FormRepresentation></WordForm>
<WordForm><feat att="grammaticalGender" val="neuter"/><feat att="definiteness" val="definite"/><feat att="grammaticalNumber" val="plural"/><feat att="case" val="unspecified"/>
<FormRepresentation> <feat att="writtenForm" val="æblerne"/> <feat att="inflectionalParadigm" val="MFG0092"/> <feat att="officiallyApproved" val="yes"/> <feat att="frequency" val="2.9286"/></FormRepresentation></WordForm>
<WordForm><feat att="grammaticalGender" val="neuter"/><feat att="definiteness" val="definite"/><feat att="grammaticalNumber" val="plural"/><feat att="case" val="genitiveCase"/>
<FormRepresentation> <feat att="writtenForm" val="æblernes"/> <feat att="inflectionalParadigm" val="MFG0092"/> <feat att="officiallyApproved" val="yes"/> <feat att="frequency" val=".0893"/></FormRepresentation></WordForm>
</LexicalEntry> 
<LexicalEntry><feat att="partOfSpeech" val="commonNoun"/> 
<feat att="id" val="GMU_ÆBLEFORM_1"/> 
<feat att="morphologicalUnitId" val="ÆBLEFORM"/> 
<feat att="originalSource" val="ONTOQUERY"/> 
<feat att="independentWord" val="yes"/> 
<feat att="decomposition" val="æble+form"/> 
<Lemma><FormRepresentation> <feat att="writtenForm" val="æbleform"/> <feat att="officiallyApproved" val="yes"/> 
<feat att="joiningElement" val="Not analyzed"/> 
</FormRepresentation> </Lemma> 
<WordForm><feat att="grammaticalGender" val="commonGender"/><feat att="definiteness" val="indefinite"/><feat att="grammaticalNumber" val="singular"/><feat att="case" val="unspecified"/>
<FormRepresentation> <feat att="writtenForm" val="æbleform"/> <feat att="inflectionalParadigm" val="MFG0016"/> <feat att="officiallyApproved" val="yes"/> <feat att="frequency" val="0.0"/></FormRepresentation></WordForm>
<WordForm><feat att="grammaticalGender" val="commonGender"/><feat att="definiteness" val="indefinite"/><feat att="grammaticalNumber" val="singular"/><feat att="case" val="genitiveCase"/>
<FormRepresentation> <feat att="writtenForm" val="æbleforms"/> <feat att="inflectionalParadigm" val="MFG0016"/> <feat att="officiallyApproved" val="yes"/> <feat att="frequency" val="0.0"/></FormRepresentation></WordForm>
<WordForm><feat att="grammaticalGender" val="commonGender"/><feat att="definiteness" val="indefinite"/><feat att="grammaticalNumber" val="plural"/><feat att="case" val="unspecified"/>
<FormRepresentation> <feat att="writtenForm" val="æbleformer"/> <feat att="inflectionalParadigm" val="MFG0016"/> <feat att="officiallyApproved" val="yes"/> <feat att="frequency" val="0.0"/></FormRepresentation></WordForm>
<WordForm><feat att="grammaticalGender" val="commonGender"/><feat att="definiteness" val="indefinite"/><feat att="grammaticalNumber" val="plural"/><feat att="case" val="genitiveCase"/>
<FormRepresentation> <feat att="writtenForm" val="æbleformers"/> <feat att="inflectionalParadigm" val="MFG0016"/> <feat att="officiallyApproved" val="yes"/> <feat att="frequency" val="0.0"/></FormRepresentation></WordForm>
<WordForm><feat att="grammaticalGender" val="commonGender"/><feat att="definiteness" val="definite"/><feat att="grammaticalNumber" val="singular"/><feat att="case" val="unspecified"/>
<FormRepresentation> <feat att="writtenForm" val="æbleformen"/> <feat att="inflectionalParadigm" val="MFG0016"/> <feat att="officiallyApproved" val="yes"/> <feat att="frequency" val="0.0"/></FormRepresentation></WordForm>
<WordForm><feat att="grammaticalGender" val="commonGender"/><feat att="definiteness" val="definite"/><feat att="grammaticalNumber" val="singular"/><feat att="case" val="genitiveCase"/>
<FormRepresentation> <feat att="writtenForm" val="æbleformens"/> <feat att="inflectionalParadigm" val="MFG0016"/> <feat att="officiallyApproved" val="yes"/> <feat att="frequency" val="0.0"/></FormRepresentation></WordForm>
<WordForm><feat att="grammaticalGender" val="commonGender"/><feat att="definiteness" val="definite"/><feat att="grammaticalNumber" val="plural"/><feat att="case" val="unspecified"/>
<FormRepresentation> <feat att="writtenForm" val="æbleformerne"/> <feat att="inflectionalParadigm" val="MFG0016"/> <feat att="officiallyApproved" val="yes"/> <feat att="frequency" val="0.0"/></FormRepresentation></WordForm>
<WordForm><feat att="grammaticalGender" val="commonGender"/><feat att="definiteness" val="definite"/><feat att="grammaticalNumber" val="plural"/><feat att="case" val="genitiveCase"/>
<FormRepresentation> <feat att="writtenForm" val="æbleformernes"/> <feat att="inflectionalParadigm" val="MFG0016"/> <feat att="officiallyApproved" val="yes"/> <feat att="frequency" val="0.0"/></FormRepresentation></WordForm>
</LexicalEntry> 
<LexicalEntry><feat att="partOfSpeech" val="commonNoun"/> 
<feat att="id" val="GMU_ÆBLEMOS_1"/> 
<feat att="morphologicalUnitId" val="ÆBLEMOS"/> 
<feat att="originalSource" val="UKENDT"/> 
<feat att="independentWord" val="yes"/> 
<feat att="decomposition" val="æble+mos"/> 
<Lemma><FormRepresentation> <feat att="writtenForm" val="æblemos"/> <feat att="officiallyApproved" val="yes"/> 
<feat att="joiningElement" val="nil"/> 
<feat att="joiningElementResult" val="æblemos"/> 
</FormRepresentation> </Lemma> 
<WordForm><feat att="grammaticalGender" val="commonGender"/><feat att="definiteness" val="indefinite"/><feat att="grammaticalNumber" val="singular"/><feat att="case" val="unspecified"/>
<FormRepresentation> <feat att="writtenForm" val="æblemos"/> <feat att="inflectionalParadigm" val="MFG0220"/> <feat att="officiallyApproved" val="yes"/> <feat att="frequency" val=".1786"/></FormRepresentation></WordForm>
<WordForm><feat att="grammaticalGender" val="commonGender"/><feat att="definiteness" val="indefinite"/><feat att="grammaticalNumber" val="singular"/><feat att="case" val="genitiveCase"/>
<FormRepresentation> <feat att="writtenForm" val="æblemoss"/> <feat att="inflectionalParadigm" val="MFG0220"/> <feat att="officiallyApproved" val="yes"/> <feat att="frequency" val="0.0"/></FormRepresentation></WordForm>
<WordForm><feat att="grammaticalGender" val="commonGender"/><feat att="definiteness" val="definite"/><feat att="grammaticalNumber" val="singular"/><feat att="case" val="unspecified"/>
<FormRepresentation> <feat att="writtenForm" val="æblemosen"/> <feat att="inflectionalParadigm" val="MFG0220"/> <feat att="officiallyApproved" val="yes"/> <feat att="frequency" val=".125"/></FormRepresentation></WordForm>
<WordForm><feat att="grammaticalGender" val="commonGender"/><feat att="definiteness" val="definite"/><feat att="grammaticalNumber" val="singular"/><feat att="case" val="genitiveCase"/>
<FormRepresentation> <feat att="writtenForm" val="æblemosens"/> <feat att="inflectionalParadigm" val="MFG0220"/> <feat att="officiallyApproved" val="yes"/> <feat att="frequency" val="0.0"/></FormRepresentation></WordForm>
</LexicalEntry> 
<LexicalEntry><feat att="partOfSpeech" val="commonNoun"/> 
<feat att="id" val="GMU_ÆBLEMOST_1"/> 
<feat att="morphologicalUnitId" val="ÆBLEMOST"/> 
<feat att="originalSource" val="DDO"/> 
<feat att="independentWord" val="yes"/> 
<feat att="decomposition" val="æble+most"/> 
<Lemma><FormRepresentation> <feat att="writtenForm" val="æblemost"/> <feat att="officiallyApproved" val="yes"/> 
<feat att="joiningElement" val="nil"/> 
<feat att="joiningElementResult" val="æblemost"/> 
</FormRepresentation> </Lemma> 
<WordForm><feat att="grammaticalGender" val="commonGender"/><feat att="definiteness" val="indefinite"/><feat att="grammaticalNumber" val="singular"/><feat att="case" val="unspecified"/>
<FormRepresentation> <feat att="writtenForm" val="æblemost"/><feat att="inflectionalParadigm" val="MFG0014,MFG0016"/> <feat att="officiallyApproved" val="yes"/> <feat att="frequency" val=".4464"/></FormRepresentation></WordForm>
<WordForm><feat att="grammaticalGender" val="commonGender"/><feat att="definiteness" val="indefinite"/><feat att="grammaticalNumber" val="singular"/><feat att="case" val="genitiveCase"/>
<FormRepresentation> <feat att="writtenForm" val="æblemosts"/><feat att="inflectionalParadigm" val="MFG0014,MFG0016"/> <feat att="officiallyApproved" val="yes"/> <feat att="frequency" val="0.0"/></FormRepresentation></WordForm>
<WordForm><feat att="grammaticalGender" val="commonGender"/><feat att="definiteness" val="indefinite"/><feat att="grammaticalNumber" val="plural"/><feat att="case" val="unspecified"/>
<FormRepresentation> <feat att="writtenForm" val="æblemoster"/> <feat att="inflectionalParadigm" val="MFG0016"/> <feat att="officiallyApproved" val="yes"/> <feat att="frequency" val="0.0"/></FormRepresentation><FormRepresentation> <feat att="writtenForm" val="æblemoste"/> <feat att="inflectionalParadigm" val="MFG0014"/> <feat att="officiallyApproved" val="yes"/> <feat att="frequency" val="0.0"/></FormRepresentation></WordForm>
<WordForm><feat att="grammaticalGender" val="commonGender"/><feat att="definiteness" val="indefinite"/><feat att="grammaticalNumber" val="plural"/><feat att="case" val="genitiveCase"/>
<FormRepresentation> <feat att="writtenForm" val="æblemostes"/> <feat att="inflectionalParadigm" val="MFG0014"/> <feat att="officiallyApproved" val="yes"/> <feat att="frequency" val="0.0"/></FormRepresentation><FormRepresentation> <feat att="writtenForm" val="æblemosters"/> <feat att="inflectionalParadigm" val="MFG0016"/> <feat att="officiallyApproved" val="yes"/> <feat att="frequency" val="0.0"/></FormRepresentation></WordForm>
<WordForm><feat att="grammaticalGender" val="commonGender"/><feat att="definiteness" val="definite"/><feat att="grammaticalNumber" val="singular"/><feat att="case" val="unspecified"/>
<FormRepresentation> <feat att="writtenForm" val="æblemosten"/><feat att="inflectionalParadigm" val="MFG0014,MFG0016"/> <feat att="officiallyApproved" val="yes"/> <feat att="frequency" val="0.0"/></FormRepresentation></WordForm>
<WordForm><feat att="grammaticalGender" val="commonGender"/><feat att="definiteness" val="definite"/><feat att="grammaticalNumber" val="singular"/><feat att="case" val="genitiveCase"/>
<FormRepresentation> <feat att="writtenForm" val="æblemostens"/><feat att="inflectionalParadigm" val="MFG0014,MFG0016"/> <feat att="officiallyApproved" val="yes"/> <feat att="frequency" val="0.0"/></FormRepresentation></WordForm>
<WordForm><feat att="grammaticalGender" val="commonGender"/><feat att="definiteness" val="definite"/><feat att="grammaticalNumber" val="plural"/><feat att="case" val="unspecified"/>
<FormRepresentation> <feat att="writtenForm" val="æblemosterne"/> <feat att="inflectionalParadigm" val="MFG0016"/> <feat att="officiallyApproved" val="yes"/> <feat att="frequency" val="0.0"/></FormRepresentation><FormRepresentation> <feat att="writtenForm" val="æblemostene"/> <feat att="inflectionalParadigm" val="MFG0014"/> <feat att="officiallyApproved" val="yes"/> <feat att="frequency" val="0.0"/></FormRepresentation></WordForm>
<WordForm><feat att="grammaticalGender" val="commonGender"/><feat att="definiteness" val="definite"/><feat att="grammaticalNumber" val="plural"/><feat att="case" val="genitiveCase"/>
<FormRepresentation> <feat att="writtenForm" val="æblemosternes"/> <feat att="inflectionalParadigm" val="MFG0016"/> <feat att="officiallyApproved" val="yes"/> <feat att="frequency" val="0.0"/></FormRepresentation><FormRepresentation> <feat att="writtenForm" val="æblemostenes"/> <feat att="inflectionalParadigm" val="MFG0014"/> <feat att="officiallyApproved" val="yes"/> <feat att="frequency" val="0.0"/></FormRepresentation></WordForm>
</LexicalEntry> 
<LexicalEntry><feat att="partOfSpeech" val="commonNoun"/> 
<feat att="id" val="GMU_ÆBLESAFT_1"/> 
<feat att="morphologicalUnitId" val="ÆBLESAFT"/> 
<feat att="originalSource" val="DDO"/> 
<feat att="independentWord" val="yes"/> 
<feat att="decomposition" val="æble+saft"/> 
<Lemma><FormRepresentation> <feat att="writtenForm" val="æblesaft"/> <feat att="officiallyApproved" val="yes"/> 
<feat att="joiningElement" val="Not analyzed"/> 
</FormRepresentation> </Lemma> 
<WordForm><feat att="grammaticalGender" val="commonGender"/><feat att="definiteness" val="indefinite"/><feat att="grammaticalNumber" val="singular"/><feat att="case" val="unspecified"/>
<FormRepresentation> <feat att="writtenForm" val="æblesaft"/> <feat att="inflectionalParadigm" val="MFG0016"/> <feat att="officiallyApproved" val="yes"/> <feat att="frequency" val=".1607"/></FormRepresentation></WordForm>
<WordForm><feat att="grammaticalGender" val="commonGender"/><feat att="definiteness" val="indefinite"/><feat att="grammaticalNumber" val="singular"/><feat att="case" val="genitiveCase"/>
<FormRepresentation> <feat att="writtenForm" val="æblesafts"/> <feat att="inflectionalParadigm" val="MFG0016"/> <feat att="officiallyApproved" val="yes"/> <feat att="frequency" val="0.0"/></FormRepresentation></WordForm>
<WordForm><feat att="grammaticalGender" val="commonGender"/><feat att="definiteness" val="indefinite"/><feat att="grammaticalNumber" val="plural"/><feat att="case" val="unspecified"/>
<FormRepresentation> <feat att="writtenForm" val="æblesafter"/> <feat att="inflectionalParadigm" val="MFG0016"/> <feat att="officiallyApproved" val="yes"/> <feat att="frequency" val="0.0"/></FormRepresentation></WordForm>
<WordForm><feat att="grammaticalGender" val="commonGender"/><feat att="definiteness" val="indefinite"/><feat att="grammaticalNumber" val="plural"/><feat att="case" val="genitiveCase"/>
<FormRepresentation> <feat att="writtenForm" val="æblesafters"/> <feat att="inflectionalParadigm" val="MFG0016"/> <feat att="officiallyApproved" val="yes"/> <feat att="frequency" val="0.0"/></FormRepresentation></WordForm>
<WordForm><feat att="grammaticalGender" val="commonGender"/><feat att="definiteness" val="definite"/><feat att="grammaticalNumber" val="singular"/><feat att="case" val="unspecified"/>
<FormRepresentation> <feat att="writtenForm" val="æblesaften"/> <feat att="inflectionalParadigm" val="MFG0016"/> <feat att="officiallyApproved" val="yes"/> <feat att="frequency" val="0.0"/></FormRepresentation></WordForm>
<WordForm><feat att="grammaticalGender" val="commonGender"/><feat att="definiteness" val="definite"/><feat att="grammaticalNumber" val="singular"/><feat att="case" val="genitiveCase"/>
<FormRepresentation> <feat att="writtenForm" val="æblesaftens"/> <feat att="inflectionalParadigm" val="MFG0016"/> <feat att="officiallyApproved" val="yes"/> <feat att="frequency" val="0.0"/></FormRepresentation></WordForm>
<WordForm><feat att="grammaticalGender" val="commonGender"/><feat att="definiteness" val="definite"/><feat att="grammaticalNumber" val="plural"/><feat att="case" val="unspecified"/>
<FormRepresentation> <feat att="writtenForm" val="æblesafterne"/> <feat att="inflectionalParadigm" val="MFG0016"/> <feat att="officiallyApproved" val="yes"/> <feat att="frequency" val="0.0"/></FormRepresentation></WordForm>
<WordForm><feat att="grammaticalGender" val="commonGender"/><feat att="definiteness" val="definite"/><feat att="grammaticalNumber" val="plural"/><feat att="case" val="genitiveCase"/>
<FormRepresentation> <feat att="writtenForm" val="æblesafternes"/> <feat att="inflectionalParadigm" val="MFG0016"/> <feat att="officiallyApproved" val="yes"/> <feat att="frequency" val="0.0"/></FormRepresentation></WordForm>
</LexicalEntry> 
<LexicalEntry><feat att="partOfSpeech" val="commonNoun"/> 
<feat att="id" val="GMU_ÆBLESKIVE_1"/> 
<feat att="morphologicalUnitId" val="ÆBLESKIVE"/> 
<feat att="originalSource" val="PAROLE"/> 
<feat att="independentWord" val="yes"/> 
<feat att="decomposition" val="æble+skive"/> 
<Lemma><FormRepresentation> <feat att="writtenForm" val="æbleskive"/> <feat att="officiallyApproved" val="yes"/> 
<feat att="joiningElement" val="nil"/> 
<feat att="joiningElementResult" val="æbleskive"/> 
</FormRepresentation> </Lemma> 
<WordForm><feat att="grammaticalGender" val="commonGender"/><feat att="definiteness" val="indefinite"/><feat att="grammaticalNumber" val="singular"/><feat att="case" val="unspecified"/>
<FormRepresentation> <feat att="writtenForm" val="æbleskive"/> <feat att="inflectionalParadigm" val="MFG0076"/> <feat att="officiallyApproved" val="yes"/> <feat att="frequency" val=".1071"/></FormRepresentation></WordForm>
<WordForm><feat att="grammaticalGender" val="commonGender"/><feat att="definiteness" val="indefinite"/><feat att="grammaticalNumber" val="singular"/><feat att="case" val="genitiveCase"/>
<FormRepresentation> <feat att="writtenForm" val="æbleskives"/> <feat att="inflectionalParadigm" val="MFG0076"/> <feat att="officiallyApproved" val="yes"/> <feat att="frequency" val="0.0"/></FormRepresentation></WordForm>
<WordForm><feat att="grammaticalGender" val="commonGender"/><feat att="definiteness" val="indefinite"/><feat att="grammaticalNumber" val="plural"/><feat att="case" val="unspecified"/>
<FormRepresentation> <feat att="writtenForm" val="æbleskiver"/> <feat att="inflectionalParadigm" val="MFG0076"/> <feat att="officiallyApproved" val="yes"/> <feat att="frequency" val="1.6786"/></FormRepresentation></WordForm>
<WordForm><feat att="grammaticalGender" val="commonGender"/><feat att="definiteness" val="indefinite"/><feat att="grammaticalNumber" val="plural"/><feat att="case" val="genitiveCase"/>
<FormRepresentation> <feat att="writtenForm" val="æbleskivers"/> <feat att="inflectionalParadigm" val="MFG0076"/> <feat att="officiallyApproved" val="yes"/> <feat att="frequency" val="0.0"/></FormRepresentation></WordForm>
<WordForm><feat att="grammaticalGender" val="commonGender"/><feat att="definiteness" val="definite"/><feat att="grammaticalNumber" val="singular"/><feat att="case" val="unspecified"/>
<FormRepresentation> <feat att="writtenForm" val="æbleskiven"/> <feat att="inflectionalParadigm" val="MFG0076"/> <feat att="officiallyApproved" val="yes"/> <feat att="frequency" val="0.0"/></FormRepresentation></WordForm>
<WordForm><feat att="grammaticalGender" val="commonGender"/><feat att="definiteness" val="definite"/><feat att="grammaticalNumber" val="singular"/><feat att="case" val="genitiveCase"/>
<FormRepresentation> <feat att="writtenForm" val="æbleskivens"/> <feat att="inflectionalParadigm" val="MFG0076"/> <feat att="officiallyApproved" val="yes"/> <feat att="frequency" val="0.0"/></FormRepresentation></WordForm>
<WordForm><feat att="grammaticalGender" val="commonGender"/><feat att="definiteness" val="definite"/><feat att="grammaticalNumber" val="plural"/><feat att="case" val="unspecified"/>
<FormRepresentation> <feat att="writtenForm" val="æbleskiverne"/> <feat att="inflectionalParadigm" val="MFG0076"/> <feat att="officiallyApproved" val="yes"/> <feat att="frequency" val=".2679"/></FormRepresentation></WordForm>
<WordForm><feat att="grammaticalGender" val="commonGender"/><feat att="definiteness" val="definite"/><feat att="grammaticalNumber" val="plural"/><feat att="case" val="genitiveCase"/>
<FormRepresentation> <feat att="writtenForm" val="æbleskivernes"/> <feat att="inflectionalParadigm" val="MFG0076"/> <feat att="officiallyApproved" val="yes"/> <feat att="frequency" val="0.0"/></FormRepresentation></WordForm>
</LexicalEntry> 
<LexicalEntry><feat att="partOfSpeech" val="commonNoun"/> 
<feat att="id" val="GMU_ÆBLETRÆ_1"/> 
<feat att="morphologicalUnitId" val="ÆBLETRÆ"/> 
<feat att="originalSource" val="DDO"/> 
<feat att="independentWord" val="yes"/> 
<feat att="decomposition" val="æble+træ"/> 
<Lemma><FormRepresentation> <feat att="writtenForm" val="æbletræ"/> <feat att="officiallyApproved" val="yes"/> 
<feat att="joiningElement" val="Not analyzed"/> 
</FormRepresentation> </Lemma> 
<WordForm><feat att="grammaticalGender" val="neuter"/><feat att="definiteness" val="indefinite"/><feat att="grammaticalNumber" val="singular"/><feat att="case" val="unspecified"/>
<FormRepresentation> <feat att="writtenForm" val="æbletræ"/> <feat att="inflectionalParadigm" val="MFG0044"/> <feat att="officiallyApproved" val="yes"/> <feat att="frequency" val=".8571"/></FormRepresentation></WordForm>
<WordForm><feat att="grammaticalGender" val="neuter"/><feat att="definiteness" val="indefinite"/><feat att="grammaticalNumber" val="singular"/><feat att="case" val="genitiveCase"/>
<FormRepresentation> <feat att="writtenForm" val="æbletræs"/> <feat att="inflectionalParadigm" val="MFG0044"/> <feat att="officiallyApproved" val="yes"/> <feat att="frequency" val="0.0"/></FormRepresentation></WordForm>
<WordForm><feat att="grammaticalGender" val="neuter"/><feat att="definiteness" val="indefinite"/><feat att="grammaticalNumber" val="plural"/><feat att="case" val="unspecified"/>
<FormRepresentation> <feat att="writtenForm" val="æbletræer"/> <feat att="inflectionalParadigm" val="MFG0044"/> <feat att="officiallyApproved" val="yes"/> <feat att="frequency" val=".5714"/></FormRepresentation></WordForm>
<WordForm><feat att="grammaticalGender" val="neuter"/><feat att="definiteness" val="indefinite"/><feat att="grammaticalNumber" val="plural"/><feat att="case" val="genitiveCase"/>
<FormRepresentation> <feat att="writtenForm" val="æbletræers"/> <feat att="inflectionalParadigm" val="MFG0044"/> <feat att="officiallyApproved" val="yes"/> <feat att="frequency" val="0.0"/></FormRepresentation></WordForm>
<WordForm><feat att="grammaticalGender" val="neuter"/><feat att="definiteness" val="definite"/><feat att="grammaticalNumber" val="singular"/><feat att="case" val="unspecified"/>
<FormRepresentation> <feat att="writtenForm" val="æbletræet"/> <feat att="inflectionalParadigm" val="MFG0044"/> <feat att="officiallyApproved" val="yes"/> <feat att="frequency" val=".3571"/></FormRepresentation></WordForm>
<WordForm><feat att="grammaticalGender" val="neuter"/><feat att="definiteness" val="definite"/><feat att="grammaticalNumber" val="singular"/><feat att="case" val="genitiveCase"/>
<FormRepresentation> <feat att="writtenForm" val="æbletræets"/> <feat att="inflectionalParadigm" val="MFG0044"/> <feat att="officiallyApproved" val="yes"/> <feat att="frequency" val=".0357"/></FormRepresentation></WordForm>
<WordForm><feat att="grammaticalGender" val="neuter"/><feat att="definiteness" val="definite"/><feat att="grammaticalNumber" val="plural"/><feat att="case" val="unspecified"/>
<FormRepresentation> <feat att="writtenForm" val="æbletræerne"/> <feat att="inflectionalParadigm" val="MFG0044"/> <feat att="officiallyApproved" val="yes"/> <feat att="frequency" val=".2679"/></FormRepresentation></WordForm>
<WordForm><feat att="grammaticalGender" val="neuter"/><feat att="definiteness" val="definite"/><feat att="grammaticalNumber" val="plural"/><feat att="case" val="genitiveCase"/>
<FormRepresentation> <feat att="writtenForm" val="æbletræernes"/> <feat att="inflectionalParadigm" val="MFG0044"/> <feat att="officiallyApproved" val="yes"/> <feat att="frequency" val="0.0"/></FormRepresentation></WordForm>
</LexicalEntry> 
<LexicalEntry><feat att="partOfSpeech" val="commonNoun"/> 
<feat att="id" val="GMU_ÆDELMETAL_1"/> 
<feat att="morphologicalUnitId" val="ÆDELMETAL"/> 
<feat att="originalSource" val="PAROLE"/> 
<feat att="independentWord" val="yes"/> 
<feat att="decomposition" val="ædel+metal"/> 
<Lemma><FormRepresentation> <feat att="writtenForm" val="ædelmetal"/> <feat att="officiallyApproved" val="yes"/> 
<feat att="joiningElement" val="nil"/> 
<feat att="joiningElementResult" val="ædelmetal"/> 
</FormRepresentation> </Lemma> 
<WordForm><feat att="grammaticalGender" val="neuter"/><feat att="definiteness" val="indefinite"/><feat att="grammaticalNumber" val="singular"/><feat att="case" val="unspecified"/>
<FormRepresentation> <feat att="writtenForm" val="ædelmetal"/> <feat att="inflectionalParadigm" val="MFG0070"/> <feat att="officiallyApproved" val="yes"/> <feat att="frequency" val=".2679"/></FormRepresentation></WordForm>
<WordForm><feat att="grammaticalGender" val="neuter"/><feat att="definiteness" val="indefinite"/><feat att="grammaticalNumber" val="singular"/><feat att="case" val="genitiveCase"/>
<FormRepresentation> <feat att="writtenForm" val="ædelmetals"/> <feat att="inflectionalParadigm" val="MFG0070"/> <feat att="officiallyApproved" val="yes"/> <feat att="frequency" val="0.0"/></FormRepresentation></WordForm>
<WordForm><feat att="grammaticalGender" val="neuter"/><feat att="definiteness" val="indefinite"/><feat att="grammaticalNumber" val="plural"/><feat att="case" val="unspecified"/>
<FormRepresentation> <feat att="writtenForm" val="ædelmetaller"/> <feat att="inflectionalParadigm" val="MFG0070"/> <feat att="officiallyApproved" val="yes"/> <feat att="frequency" val=".375"/></FormRepresentation></WordForm>
<WordForm><feat att="grammaticalGender" val="neuter"/><feat att="definiteness" val="indefinite"/><feat att="grammaticalNumber" val="plural"/><feat att="case" val="genitiveCase"/>
<FormRepresentation> <feat att="writtenForm" val="ædelmetallers"/> <feat att="inflectionalParadigm" val="MFG0070"/> <feat att="officiallyApproved" val="yes"/> <feat att="frequency" val="0.0"/></FormRepresentation></WordForm>
<WordForm><feat att="grammaticalGender" val="neuter"/><feat att="definiteness" val="definite"/><feat att="grammaticalNumber" val="singular"/><feat att="case" val="unspecified"/>
<FormRepresentation> <feat att="writtenForm" val="ædelmetallet"/> <feat att="inflectionalParadigm" val="MFG0070"/> <feat att="officiallyApproved" val="yes"/> <feat att="frequency" val=".0357"/></FormRepresentation></WordForm>
<WordForm><feat att="grammaticalGender" val="neuter"/><feat att="definiteness" val="definite"/><feat att="grammaticalNumber" val="singular"/><feat att="case" val="genitiveCase"/>
<FormRepresentation> <feat att="writtenForm" val="ædelmetallets"/> <feat att="inflectionalParadigm" val="MFG0070"/> <feat att="officiallyApproved" val="yes"/> <feat att="frequency" val="0.0"/></FormRepresentation></WordForm>
<WordForm><feat att="grammaticalGender" val="neuter"/><feat att="definiteness" val="definite"/><feat att="grammaticalNumber" val="plural"/><feat att="case" val="unspecified"/>
<FormRepresentation> <feat att="writtenForm" val="ædelmetallerne"/> <feat att="inflectionalParadigm" val="MFG0070"/> <feat att="officiallyApproved" val="yes"/> <feat att="frequency" val=".0714"/></FormRepresentation></WordForm>
<WordForm><feat att="grammaticalGender" val="neuter"/><feat att="definiteness" val="definite"/><feat att="grammaticalNumber" val="plural"/><feat att="case" val="genitiveCase"/>
<FormRepresentation> <feat att="writtenForm" val="ædelmetallernes"/> <feat att="inflectionalParadigm" val="MFG0070"/> <feat att="officiallyApproved" val="yes"/> <feat att="frequency" val="0.0"/></FormRepresentation></WordForm>
</LexicalEntry> 
<LexicalEntry><feat att="partOfSpeech" val="commonNoun"/> 
<feat att="id" val="GMU_ÆDELMOD_1"/> 
<feat att="morphologicalUnitId" val="ÆDELMOD"/> 
<feat att="originalSource" val="DDO"/> 
<feat att="independentWord" val="yes"/> 
<feat att="decomposition" val="ædel+mod"/> 
<Lemma><FormRepresentation> <feat att="writtenForm" val="ædelmod"/> <feat att="officiallyApproved" val="yes"/> 
<feat att="joiningElement" val="Not analyzed"/> 
</FormRepresentation> </Lemma> 
<WordForm><feat att="grammaticalGender" val="neuter"/><feat att="definiteness" val="indefinite"/><feat att="grammaticalNumber" val="singular"/><feat att="case" val="unspecified"/>
<FormRepresentation> <feat att="writtenForm" val="ædelmod"/> <feat att="inflectionalParadigm" val="MFG0221"/> <feat att="officiallyApproved" val="yes"/> <feat att="frequency" val="0.0"/></FormRepresentation></WordForm>
<WordForm><feat att="grammaticalGender" val="neuter"/><feat att="definiteness" val="indefinite"/><feat att="grammaticalNumber" val="singular"/><feat att="case" val="genitiveCase"/>
<FormRepresentation> <feat att="writtenForm" val="ædelmods"/> <feat att="inflectionalParadigm" val="MFG0221"/> <feat att="officiallyApproved" val="yes"/> <feat att="frequency" val="0.0"/></FormRepresentation></WordForm>
<WordForm><feat att="grammaticalGender" val="neuter"/><feat att="definiteness" val="definite"/><feat att="grammaticalNumber" val="singular"/><feat att="case" val="unspecified"/>
<FormRepresentation> <feat att="writtenForm" val="ædelmodet"/> <feat att="inflectionalParadigm" val="MFG0221"/> <feat att="officiallyApproved" val="yes"/> <feat att="frequency" val="0.0"/></FormRepresentation></WordForm>
<WordForm><feat att="grammaticalGender" val="neuter"/><feat att="definiteness" val="definite"/><feat att="grammaticalNumber" val="singular"/><feat att="case" val="genitiveCase"/>
<FormRepresentation> <feat att="writtenForm" val="ædelmodets"/> <feat att="inflectionalParadigm" val="MFG0221"/> <feat att="officiallyApproved" val="yes"/> <feat att="frequency" val="0.0"/></FormRepresentation></WordForm>
</LexicalEntry> 
<LexicalEntry><feat att="partOfSpeech" val="commonNoun"/> 
<feat att="id" val="GMU_ÆDELSE_1"/> 
<feat att="morphologicalUnitId" val="ÆDELSE"/> 
<feat att="originalSource" val="DDO"/> 
<feat att="independentWord" val="yes"/> 
<Lemma><FormRepresentation> <feat att="writtenForm" val="ædelse"/> <feat att="officiallyApproved" val="yes"/> 
<feat att="joiningElement" val="Not analyzed"/> 
</FormRepresentation> </Lemma> 
<WordForm><feat att="grammaticalGender" val="commonGender"/><feat att="definiteness" val="indefinite"/><feat att="grammaticalNumber" val="singular"/><feat att="case" val="unspecified"/>
<FormRepresentation> <feat att="writtenForm" val="ædelse"/> <feat att="inflectionalParadigm" val="MFG0222"/> <feat att="officiallyApproved" val="yes"/> <feat att="frequency" val=".0536"/></FormRepresentation></WordForm>
<WordForm><feat att="grammaticalGender" val="commonGender"/><feat att="definiteness" val="indefinite"/><feat att="grammaticalNumber" val="singular"/><feat att="case" val="genitiveCase"/>
<FormRepresentation> <feat att="writtenForm" val="ædelses"/> <feat att="inflectionalParadigm" val="MFG0222"/> <feat att="officiallyApproved" val="yes"/> <feat att="frequency" val="0.0"/></FormRepresentation></WordForm>
<WordForm><feat att="grammaticalGender" val="commonGender"/><feat att="definiteness" val="definite"/><feat att="grammaticalNumber" val="singular"/><feat att="case" val="unspecified"/>
<FormRepresentation> <feat att="writtenForm" val="ædelsen"/> <feat att="inflectionalParadigm" val="MFG0222"/> <feat att="officiallyApproved" val="yes"/> <feat att="frequency" val=".0179"/></FormRepresentation></WordForm>
<WordForm><feat att="grammaticalGender" val="commonGender"/><feat att="definiteness" val="definite"/><feat att="grammaticalNumber" val="singular"/><feat att="case" val="genitiveCase"/>
<FormRepresentation> <feat att="writtenForm" val="ædelsens"/> <feat att="inflectionalParadigm" val="MFG0222"/> <feat att="officiallyApproved" val="yes"/> <feat att="frequency" val="0.0"/></FormRepresentation></WordForm>
</LexicalEntry> 
<LexicalEntry><feat att="partOfSpeech" val="commonNoun"/> 
<feat att="id" val="GMU_ÆDER_1"/> 
<feat att="morphologicalUnitId" val="ÆDER"/> 
<feat att="originalSource" val="PAROLE"/> 
<feat att="independentWord" val="yes"/> 
<Lemma><FormRepresentation> <feat att="writtenForm" val="æder"/> <feat att="officiallyApproved" val="yes"/> 
<feat att="joiningElement" val="nil"/> 
<feat att="joiningElementResult" val="æder"/> 
</FormRepresentation> </Lemma> 
<WordForm><feat att="grammaticalGender" val="commonGender"/><feat att="definiteness" val="indefinite"/><feat att="grammaticalNumber" val="singular"/><feat att="case" val="unspecified"/>
<FormRepresentation> <feat att="writtenForm" val="æder"/> <feat att="inflectionalParadigm" val="MFG0015"/> <feat att="officiallyApproved" val="yes"/> <feat att="frequency" val="8.0536"/></FormRepresentation></WordForm>
<WordForm><feat att="grammaticalGender" val="commonGender"/><feat att="definiteness" val="indefinite"/><feat att="grammaticalNumber" val="singular"/><feat att="case" val="genitiveCase"/>
<FormRepresentation> <feat att="writtenForm" val="æders"/> <feat att="inflectionalParadigm" val="MFG0015"/> <feat att="officiallyApproved" val="yes"/> <feat att="frequency" val="0.0"/></FormRepresentation></WordForm>
<WordForm><feat att="grammaticalGender" val="commonGender"/><feat att="definiteness" val="indefinite"/><feat att="grammaticalNumber" val="plural"/><feat att="case" val="unspecified"/>
<FormRepresentation> <feat att="writtenForm" val="ædere"/> <feat att="inflectionalParadigm" val="MFG0015"/> <feat att="officiallyApproved" val="yes"/> <feat att="frequency" val=".0179"/></FormRepresentation></WordForm>
<WordForm><feat att="grammaticalGender" val="commonGender"/><feat att="definiteness" val="indefinite"/><feat att="grammaticalNumber" val="plural"/><feat att="case" val="genitiveCase"/>
<FormRepresentation> <feat att="writtenForm" val="æderes"/> <feat att="inflectionalParadigm" val="MFG0015"/> <feat att="officiallyApproved" val="yes"/> <feat att="frequency" val="0.0"/></FormRepresentation></WordForm>
<WordForm><feat att="grammaticalGender" val="commonGender"/><feat att="definiteness" val="definite"/><feat att="grammaticalNumber" val="singular"/><feat att="case" val="unspecified"/>
<FormRepresentation> <feat att="writtenForm" val="æderen"/> <feat att="inflectionalParadigm" val="MFG0015"/> <feat att="officiallyApproved" val="yes"/> <feat att="frequency" val=".0179"/></FormRepresentation></WordForm>
<WordForm><feat att="grammaticalGender" val="commonGender"/><feat att="definiteness" val="definite"/><feat att="grammaticalNumber" val="singular"/><feat att="case" val="genitiveCase"/>
<FormRepresentation> <feat att="writtenForm" val="æderens"/> <feat att="inflectionalParadigm" val="MFG0015"/> <feat att="officiallyApproved" val="yes"/> <feat att="frequency" val="0.0"/></FormRepresentation></WordForm>
<WordForm><feat att="grammaticalGender" val="commonGender"/><feat att="definiteness" val="definite"/><feat att="grammaticalNumber" val="plural"/><feat att="case" val="unspecified"/>
<FormRepresentation> <feat att="writtenForm" val="æderne"/> <feat att="inflectionalParadigm" val="MFG0015"/> <feat att="officiallyApproved" val="yes"/> <feat att="frequency" val="0.0"/></FormRepresentation></WordForm>
<WordForm><feat att="grammaticalGender" val="commonGender"/><feat att="definiteness" val="definite"/><feat att="grammaticalNumber" val="plural"/><feat att="case" val="genitiveCase"/>
<FormRepresentation> <feat att="writtenForm" val="ædernes"/> <feat att="inflectionalParadigm" val="MFG0015"/> <feat att="officiallyApproved" val="yes"/> <feat att="frequency" val="0.0"/></FormRepresentation></WordForm>
</LexicalEntry> 
<LexicalEntry><feat att="partOfSpeech" val="commonNoun"/> 
<feat att="id" val="GMU_ÆG,1_1"/> 
<feat att="morphologicalUnitId" val="ÆG_1"/> 
<feat att="originalSource" val="PAROLE"/> 
<feat att="independentWord" val="yes"/> 
<Lemma><FormRepresentation> <feat att="writtenForm" val="æg"/> <feat att="officiallyApproved" val="yes"/> 
<feat att="joiningElement" val="nil"/> 
<feat att="joiningElementResult" val="æg"/> 
</FormRepresentation> </Lemma> 
<WordForm><feat att="grammaticalGender" val="commonGender"/><feat att="definiteness" val="indefinite"/><feat att="grammaticalNumber" val="singular"/><feat att="case" val="unspecified"/>
<FormRepresentation> <feat att="writtenForm" val="æg"/> <feat att="inflectionalParadigm" val="MFG0057"/> <feat att="officiallyApproved" val="yes"/> <feat att="frequency" val="43.9107"/></FormRepresentation></WordForm>
<WordForm><feat att="grammaticalGender" val="commonGender"/><feat att="definiteness" val="indefinite"/><feat att="grammaticalNumber" val="singular"/><feat att="case" val="genitiveCase"/>
<FormRepresentation> <feat att="writtenForm" val="ægs"/> <feat att="inflectionalParadigm" val="MFG0057"/> <feat att="officiallyApproved" val="yes"/> <feat att="frequency" val=".2143"/></FormRepresentation></WordForm>
<WordForm><feat att="grammaticalGender" val="commonGender"/><feat att="definiteness" val="indefinite"/><feat att="grammaticalNumber" val="plural"/><feat att="case" val="unspecified"/>
<FormRepresentation> <feat att="writtenForm" val="ægge"/> <feat att="inflectionalParadigm" val="MFG0057"/> <feat att="officiallyApproved" val="yes"/> <feat att="frequency" val=".1964"/></FormRepresentation></WordForm>
<WordForm><feat att="grammaticalGender" val="commonGender"/><feat att="definiteness" val="indefinite"/><feat att="grammaticalNumber" val="plural"/><feat att="case" val="genitiveCase"/>
<FormRepresentation> <feat att="writtenForm" val="ægges"/> <feat att="inflectionalParadigm" val="MFG0057"/> <feat att="officiallyApproved" val="yes"/> <feat att="frequency" val="0.0"/></FormRepresentation></WordForm>
<WordForm><feat att="grammaticalGender" val="commonGender"/><feat att="definiteness" val="definite"/><feat att="grammaticalNumber" val="singular"/><feat att="case" val="unspecified"/>
<FormRepresentation> <feat att="writtenForm" val="æggen"/> <feat att="inflectionalParadigm" val="MFG0057"/> <feat att="officiallyApproved" val="yes"/> <feat att="frequency" val=".1607"/></FormRepresentation></WordForm>
<WordForm><feat att="grammaticalGender" val="commonGender"/><feat att="definiteness" val="definite"/><feat att="grammaticalNumber" val="singular"/><feat att="case" val="genitiveCase"/>
<FormRepresentation> <feat att="writtenForm" val="æggens"/> <feat att="inflectionalParadigm" val="MFG0057"/> <feat att="officiallyApproved" val="yes"/> <feat att="frequency" val="0.0"/></FormRepresentation></WordForm>
<WordForm><feat att="grammaticalGender" val="commonGender"/><feat att="definiteness" val="definite"/><feat att="grammaticalNumber" val="plural"/><feat att="case" val="unspecified"/>
<FormRepresentation> <feat att="writtenForm" val="æggene"/> <feat att="inflectionalParadigm" val="MFG0057"/> <feat att="officiallyApproved" val="yes"/> <feat att="frequency" val="6.4643"/></FormRepresentation></WordForm>
<WordForm><feat att="grammaticalGender" val="commonGender"/><feat att="definiteness" val="definite"/><feat att="grammaticalNumber" val="plural"/><feat att="case" val="genitiveCase"/>
<FormRepresentation> <feat att="writtenForm" val="æggenes"/> <feat att="inflectionalParadigm" val="MFG0057"/> <feat att="officiallyApproved" val="yes"/> <feat att="frequency" val=".125"/></FormRepresentation></WordForm>
</LexicalEntry> 
<LexicalEntry><feat att="partOfSpeech" val="commonNoun"/> 
<feat att="id" val="GMU_ÆG,2_1"/> 
<feat att="morphologicalUnitId" val="ÆG_2"/> 
<feat att="originalSource" val="PAROLE"/> 
<feat att="independentWord" val="yes"/> 
<Lemma><FormRepresentation> <feat att="writtenForm" val="æg"/> <feat att="officiallyApproved" val="yes"/> 
<feat att="joiningElement" val="Not analyzed"/> 
</FormRepresentation> </Lemma> 
<WordForm><feat att="grammaticalGender" val="neuter"/><feat att="definiteness" val="indefinite"/><feat att="grammaticalNumber" val="singular"/><feat att="case" val="unspecified"/>
<FormRepresentation> <feat att="writtenForm" val="æg"/> <feat att="inflectionalParadigm" val="MFG0059"/> <feat att="officiallyApproved" val="yes"/> <feat att="frequency" val="43.9107"/></FormRepresentation></WordForm>
<WordForm><feat att="grammaticalGender" val="neuter"/><feat att="definiteness" val="indefinite"/><feat att="grammaticalNumber" val="singular"/><feat att="case" val="genitiveCase"/>
<FormRepresentation> <feat att="writtenForm" val="ægs"/> <feat att="inflectionalParadigm" val="MFG0059"/> <feat att="officiallyApproved" val="yes"/> <feat att="frequency" val=".2143"/></FormRepresentation></WordForm>
<WordForm><feat att="grammaticalGender" val="neuter"/><feat att="definiteness" val="indefinite"/><feat att="grammaticalNumber" val="plural"/><feat att="case" val="unspecified"/>
<FormRepresentation> <feat att="writtenForm" val="æg"/> <feat att="inflectionalParadigm" val="MFG0059"/> <feat att="officiallyApproved" val="yes"/> <feat att="frequency" val="43.9107"/></FormRepresentation></WordForm>
<WordForm><feat att="grammaticalGender" val="neuter"/><feat att="definiteness" val="indefinite"/><feat att="grammaticalNumber" val="plural"/><feat att="case" val="genitiveCase"/>
<FormRepresentation> <feat att="writtenForm" val="ægs"/> <feat att="inflectionalParadigm" val="MFG0059"/> <feat att="officiallyApproved" val="yes"/> <feat att="frequency" val=".2143"/></FormRepresentation></WordForm>
<WordForm><feat att="grammaticalGender" val="neuter"/><feat att="definiteness" val="definite"/><feat att="grammaticalNumber" val="singular"/><feat att="case" val="unspecified"/>
<FormRepresentation> <feat att="writtenForm" val="ægget"/> <feat att="inflectionalParadigm" val="MFG0059"/> <feat att="officiallyApproved" val="yes"/> <feat att="frequency" val="4.1429"/></FormRepresentation></WordForm>
<WordForm><feat att="grammaticalGender" val="neuter"/><feat att="definiteness" val="definite"/><feat att="grammaticalNumber" val="singular"/><feat att="case" val="genitiveCase"/>
<FormRepresentation> <feat att="writtenForm" val="æggets"/> <feat att="inflectionalParadigm" val="MFG0059"/> <feat att="officiallyApproved" val="yes"/> <feat att="frequency" val=".3571"/></FormRepresentation></WordForm>
<WordForm><feat att="grammaticalGender" val="neuter"/><feat att="definiteness" val="definite"/><feat att="grammaticalNumber" val="plural"/><feat att="case" val="unspecified"/>
<FormRepresentation> <feat att="writtenForm" val="æggene"/> <feat att="inflectionalParadigm" val="MFG0059"/> <feat att="officiallyApproved" val="yes"/> <feat att="frequency" val="6.4643"/></FormRepresentation></WordForm>
<WordForm><feat att="grammaticalGender" val="neuter"/><feat att="definiteness" val="definite"/><feat att="grammaticalNumber" val="plural"/><feat att="case" val="genitiveCase"/>
<FormRepresentation> <feat att="writtenForm" val="æggenes"/> <feat att="inflectionalParadigm" val="MFG0059"/> <feat att="officiallyApproved" val="yes"/> <feat att="frequency" val=".125"/></FormRepresentation></WordForm>
</LexicalEntry> 
<LexicalEntry><feat att="partOfSpeech" val="commonNoun"/> 
<feat att="id" val="GMU_ÆGCELLE_1"/> 
<feat att="morphologicalUnitId" val="ÆGCELLE"/> 
<feat att="originalSource" val="PAROLE"/> 
<feat att="independentWord" val="yes"/> 
<feat att="decomposition" val="æg+celle"/> 
<Lemma><FormRepresentation> <feat att="writtenForm" val="ægcelle"/> <feat att="officiallyApproved" val="yes"/> 
<feat att="joiningElement" val="Not analyzed"/> 
</FormRepresentation> </Lemma> 
<WordForm><feat att="grammaticalGender" val="commonGender"/><feat att="definiteness" val="indefinite"/><feat att="grammaticalNumber" val="singular"/><feat att="case" val="unspecified"/>
<FormRepresentation> <feat att="writtenForm" val="ægcelle"/> <feat att="inflectionalParadigm" val="MFG0076"/> <feat att="officiallyApproved" val="yes"/> <feat att="frequency" val=".375"/></FormRepresentation></WordForm>
<WordForm><feat att="grammaticalGender" val="commonGender"/><feat att="definiteness" val="indefinite"/><feat att="grammaticalNumber" val="singular"/><feat att="case" val="genitiveCase"/>
<FormRepresentation> <feat att="writtenForm" val="ægcelles"/> <feat att="inflectionalParadigm" val="MFG0076"/> <feat att="officiallyApproved" val="yes"/> <feat att="frequency" val=".0179"/></FormRepresentation></WordForm>
<WordForm><feat att="grammaticalGender" val="commonGender"/><feat att="definiteness" val="indefinite"/><feat att="grammaticalNumber" val="plural"/><feat att="case" val="unspecified"/>
<FormRepresentation> <feat att="writtenForm" val="ægceller"/> <feat att="inflectionalParadigm" val="MFG0076"/> <feat att="officiallyApproved" val="yes"/> <feat att="frequency" val=".4107"/></FormRepresentation></WordForm>
<WordForm><feat att="grammaticalGender" val="commonGender"/><feat att="definiteness" val="indefinite"/><feat att="grammaticalNumber" val="plural"/><feat att="case" val="genitiveCase"/>
<FormRepresentation> <feat att="writtenForm" val="ægcellers"/> <feat att="inflectionalParadigm" val="MFG0076"/> <feat att="officiallyApproved" val="yes"/> <feat att="frequency" val="0.0"/></FormRepresentation></WordForm>
<WordForm><feat att="grammaticalGender" val="commonGender"/><feat att="definiteness" val="definite"/><feat att="grammaticalNumber" val="singular"/><feat att="case" val="unspecified"/>
<FormRepresentation> <feat att="writtenForm" val="ægcellen"/> <feat att="inflectionalParadigm" val="MFG0076"/> <feat att="officiallyApproved" val="yes"/> <feat att="frequency" val=".1786"/></FormRepresentation></WordForm>
<WordForm><feat att="grammaticalGender" val="commonGender"/><feat att="definiteness" val="definite"/><feat att="grammaticalNumber" val="singular"/><feat att="case" val="genitiveCase"/>
<FormRepresentation> <feat att="writtenForm" val="ægcellens"/> <feat att="inflectionalParadigm" val="MFG0076"/> <feat att="officiallyApproved" val="yes"/> <feat att="frequency" val=".0893"/></FormRepresentation></WordForm>
<WordForm><feat att="grammaticalGender" val="commonGender"/><feat att="definiteness" val="definite"/><feat att="grammaticalNumber" val="plural"/><feat att="case" val="unspecified"/>
<FormRepresentation> <feat att="writtenForm" val="ægcellerne"/> <feat att="inflectionalParadigm" val="MFG0076"/> <feat att="officiallyApproved" val="yes"/> <feat att="frequency" val=".0179"/></FormRepresentation></WordForm>
<WordForm><feat att="grammaticalGender" val="commonGender"/><feat att="definiteness" val="definite"/><feat att="grammaticalNumber" val="plural"/><feat att="case" val="genitiveCase"/>
<FormRepresentation> <feat att="writtenForm" val="ægcellernes"/> <feat att="inflectionalParadigm" val="MFG0076"/> <feat att="officiallyApproved" val="yes"/> <feat att="frequency" val="0.0"/></FormRepresentation></WordForm>
</LexicalEntry> 
<LexicalEntry><feat att="partOfSpeech" val="commonNoun"/> 
<feat att="id" val="GMU_ÆGGEBLANDING_1"/> 
<feat att="morphologicalUnitId" val="ÆGGEBLANDING"/> 
<feat att="originalSource" val="DDO"/> 
<feat att="independentWord" val="yes"/> 
<feat att="decomposition" val="æg+ge+blanding"/> 
<Lemma><FormRepresentation> <feat att="writtenForm" val="æggeblanding"/> <feat att="officiallyApproved" val="yes"/> 
<feat att="joiningElement" val="Not analyzed"/> 
</FormRepresentation> </Lemma> 
<WordForm><feat att="grammaticalGender" val="commonGender"/><feat att="definiteness" val="indefinite"/><feat att="grammaticalNumber" val="singular"/><feat att="case" val="unspecified"/>
<FormRepresentation> <feat att="writtenForm" val="æggeblanding"/> <feat att="inflectionalParadigm" val="MFG0016"/> <feat att="officiallyApproved" val="yes"/> <feat att="frequency" val="0.0"/></FormRepresentation></WordForm>
<WordForm><feat att="grammaticalGender" val="commonGender"/><feat att="definiteness" val="indefinite"/><feat att="grammaticalNumber" val="singular"/><feat att="case" val="genitiveCase"/>
<FormRepresentation> <feat att="writtenForm" val="æggeblandings"/> <feat att="inflectionalParadigm" val="MFG0016"/> <feat att="officiallyApproved" val="yes"/> <feat att="frequency" val="0.0"/></FormRepresentation></WordForm>
<WordForm><feat att="grammaticalGender" val="commonGender"/><feat att="definiteness" val="indefinite"/><feat att="grammaticalNumber" val="plural"/><feat att="case" val="unspecified"/>
<FormRepresentation> <feat att="writtenForm" val="æggeblandinger"/> <feat att="inflectionalParadigm" val="MFG0016"/> <feat att="officiallyApproved" val="yes"/> <feat att="frequency" val="0.0"/></FormRepresentation></WordForm>
<WordForm><feat att="grammaticalGender" val="commonGender"/><feat att="definiteness" val="indefinite"/><feat att="grammaticalNumber" val="plural"/><feat att="case" val="genitiveCase"/>
<FormRepresentation> <feat att="writtenForm" val="æggeblandingers"/> <feat att="inflectionalParadigm" val="MFG0016"/> <feat att="officiallyApproved" val="yes"/> <feat att="frequency" val="0.0"/></FormRepresentation></WordForm>
<WordForm><feat att="grammaticalGender" val="commonGender"/><feat att="definiteness" val="definite"/><feat att="grammaticalNumber" val="singular"/><feat att="case" val="unspecified"/>
<FormRepresentation> <feat att="writtenForm" val="æggeblandingen"/> <feat att="inflectionalParadigm" val="MFG0016"/> <feat att="officiallyApproved" val="yes"/> <feat att="frequency" val=".2321"/></FormRepresentation></WordForm>
<WordForm><feat att="grammaticalGender" val="commonGender"/><feat att="definiteness" val="definite"/><feat att="grammaticalNumber" val="singular"/><feat att="case" val="genitiveCase"/>
<FormRepresentation> <feat att="writtenForm" val="æggeblandingens"/> <feat att="inflectionalParadigm" val="MFG0016"/> <feat att="officiallyApproved" val="yes"/> <feat att="frequency" val="0.0"/></FormRepresentation></WordForm>
<WordForm><feat att="grammaticalGender" val="commonGender"/><feat att="definiteness" val="definite"/><feat att="grammaticalNumber" val="plural"/><feat att="case" val="unspecified"/>
<FormRepresentation> <feat att="writtenForm" val="æggeblandingerne"/> <feat att="inflectionalParadigm" val="MFG0016"/> <feat att="officiallyApproved" val="yes"/> <feat att="frequency" val="0.0"/></FormRepresentation></WordForm>
<WordForm><feat att="grammaticalGender" val="commonGender"/><feat att="definiteness" val="definite"/><feat att="grammaticalNumber" val="plural"/><feat att="case" val="genitiveCase"/>
<FormRepresentation> <feat att="writtenForm" val="æggeblandingernes"/> <feat att="inflectionalParadigm" val="MFG0016"/> <feat att="officiallyApproved" val="yes"/> <feat att="frequency" val="0.0"/></FormRepresentation></WordForm>
</LexicalEntry> 
<LexicalEntry><feat att="partOfSpeech" val="commonNoun"/> 
<feat att="id" val="GMU_ÆGGEBLOMME_1"/> 
<feat att="morphologicalUnitId" val="ÆGGEBLOMME"/> 
<feat att="originalSource" val="PAROLE"/> 
<feat att="independentWord" val="yes"/> 
<feat att="decomposition" val="æg+ge+blomme"/> 
<Lemma><FormRepresentation> <feat att="writtenForm" val="æggeblomme"/> <feat att="officiallyApproved" val="yes"/> 
<feat att="joiningElement" val="nil"/> 
<feat att="joiningElementResult" val="æggeblomme"/> 
</FormRepresentation> </Lemma> 
<WordForm><feat att="grammaticalGender" val="commonGender"/><feat att="definiteness" val="indefinite"/><feat att="grammaticalNumber" val="singular"/><feat att="case" val="unspecified"/>
<FormRepresentation> <feat att="writtenForm" val="æggeblomme"/> <feat att="inflectionalParadigm" val="MFG0076"/> <feat att="officiallyApproved" val="yes"/> <feat att="frequency" val="1.3214"/></FormRepresentation></WordForm>
<WordForm><feat att="grammaticalGender" val="commonGender"/><feat att="definiteness" val="indefinite"/><feat att="grammaticalNumber" val="singular"/><feat att="case" val="genitiveCase"/>
<FormRepresentation> <feat att="writtenForm" val="æggeblommes"/> <feat att="inflectionalParadigm" val="MFG0076"/> <feat att="officiallyApproved" val="yes"/> <feat att="frequency" val="0.0"/></FormRepresentation></WordForm>
<WordForm><feat att="grammaticalGender" val="commonGender"/><feat att="definiteness" val="indefinite"/><feat att="grammaticalNumber" val="plural"/><feat att="case" val="unspecified"/>
<FormRepresentation> <feat att="writtenForm" val="æggeblommer"/> <feat att="inflectionalParadigm" val="MFG0076"/> <feat att="officiallyApproved" val="yes"/> <feat att="frequency" val="2.7321"/></FormRepresentation></WordForm>
<WordForm><feat att="grammaticalGender" val="commonGender"/><feat att="definiteness" val="indefinite"/><feat att="grammaticalNumber" val="plural"/><feat att="case" val="genitiveCase"/>
<FormRepresentation> <feat att="writtenForm" val="æggeblommers"/> <feat att="inflectionalParadigm" val="MFG0076"/> <feat att="officiallyApproved" val="yes"/> <feat att="frequency" val="0.0"/></FormRepresentation></WordForm>
<WordForm><feat att="grammaticalGender" val="commonGender"/><feat att="definiteness" val="definite"/><feat att="grammaticalNumber" val="singular"/><feat att="case" val="unspecified"/>
<FormRepresentation> <feat att="writtenForm" val="æggeblommen"/> <feat att="inflectionalParadigm" val="MFG0076"/> <feat att="officiallyApproved" val="yes"/> <feat att="frequency" val=".4821"/></FormRepresentation></WordForm>
<WordForm><feat att="grammaticalGender" val="commonGender"/><feat att="definiteness" val="definite"/><feat att="grammaticalNumber" val="singular"/><feat att="case" val="genitiveCase"/>
<FormRepresentation> <feat att="writtenForm" val="æggeblommens"/> <feat att="inflectionalParadigm" val="MFG0076"/> <feat att="officiallyApproved" val="yes"/> <feat att="frequency" val="0.0"/></FormRepresentation></WordForm>
<WordForm><feat att="grammaticalGender" val="commonGender"/><feat att="definiteness" val="definite"/><feat att="grammaticalNumber" val="plural"/><feat att="case" val="unspecified"/>
<FormRepresentation> <feat att="writtenForm" val="æggeblommerne"/> <feat att="inflectionalParadigm" val="MFG0076"/> <feat att="officiallyApproved" val="yes"/> <feat att="frequency" val=".875"/></FormRepresentation></WordForm>
<WordForm><feat att="grammaticalGender" val="commonGender"/><feat att="definiteness" val="definite"/><feat att="grammaticalNumber" val="plural"/><feat att="case" val="genitiveCase"/>
<FormRepresentation> <feat att="writtenForm" val="æggeblommernes"/> <feat att="inflectionalParadigm" val="MFG0076"/> <feat att="officiallyApproved" val="yes"/> <feat att="frequency" val="0.0"/></FormRepresentation></WordForm>
</LexicalEntry> 
<LexicalEntry><feat att="partOfSpeech" val="commonNoun"/> 
<feat att="id" val="GMU_ÆGGEHVIDE_1"/> 
<feat att="morphologicalUnitId" val="ÆGGEHVIDE"/> 
<feat att="originalSource" val="PAROLE"/> 
<feat att="independentWord" val="yes"/> 
<feat att="decomposition" val="æg+ge+hvide"/> 
<Lemma><FormRepresentation> <feat att="writtenForm" val="æggehvide"/> <feat att="officiallyApproved" val="yes"/> 
<feat att="joiningElement" val="nil"/> 
<feat att="joiningElementResult" val="æggehvide"/> 
</FormRepresentation> </Lemma> 
<WordForm><feat att="grammaticalGender" val="commonGender"/><feat att="definiteness" val="indefinite"/><feat att="grammaticalNumber" val="singular"/><feat att="case" val="unspecified"/>
<FormRepresentation> <feat att="writtenForm" val="æggehvide"/> <feat att="inflectionalParadigm" val="MFG0076"/> <feat att="officiallyApproved" val="yes"/> <feat att="frequency" val=".9464"/></FormRepresentation></WordForm>
<WordForm><feat att="grammaticalGender" val="commonGender"/><feat att="definiteness" val="indefinite"/><feat att="grammaticalNumber" val="singular"/><feat att="case" val="genitiveCase"/>
<FormRepresentation> <feat att="writtenForm" val="æggehvides"/> <feat att="inflectionalParadigm" val="MFG0076"/> <feat att="officiallyApproved" val="yes"/> <feat att="frequency" val="0.0"/></FormRepresentation></WordForm>
<WordForm><feat att="grammaticalGender" val="commonGender"/><feat att="definiteness" val="indefinite"/><feat att="grammaticalNumber" val="plural"/><feat att="case" val="unspecified"/>
<FormRepresentation> <feat att="writtenForm" val="æggehvider"/> <feat att="inflectionalParadigm" val="MFG0076"/> <feat att="officiallyApproved" val="yes"/> <feat att="frequency" val="1.2857"/></FormRepresentation></WordForm>
<WordForm><feat att="grammaticalGender" val="commonGender"/><feat att="definiteness" val="indefinite"/><feat att="grammaticalNumber" val="plural"/><feat att="case" val="genitiveCase"/>
<FormRepresentation> <feat att="writtenForm" val="æggehviders"/> <feat att="inflectionalParadigm" val="MFG0076"/> <feat att="officiallyApproved" val="yes"/> <feat att="frequency" val="0.0"/></FormRepresentation></WordForm>
<WordForm><feat att="grammaticalGender" val="commonGender"/><feat att="definiteness" val="definite"/><feat att="grammaticalNumber" val="singular"/><feat att="case" val="unspecified"/>
<FormRepresentation> <feat att="writtenForm" val="æggehviden"/> <feat att="inflectionalParadigm" val="MFG0076"/> <feat att="officiallyApproved" val="yes"/> <feat att="frequency" val=".4107"/></FormRepresentation></WordForm>
<WordForm><feat att="grammaticalGender" val="commonGender"/><feat att="definiteness" val="definite"/><feat att="grammaticalNumber" val="singular"/><feat att="case" val="genitiveCase"/>
<FormRepresentation> <feat att="writtenForm" val="æggehvidens"/> <feat att="inflectionalParadigm" val="MFG0076"/> <feat att="officiallyApproved" val="yes"/> <feat att="frequency" val="0.0"/></FormRepresentation></WordForm>
<WordForm><feat att="grammaticalGender" val="commonGender"/><feat att="definiteness" val="definite"/><feat att="grammaticalNumber" val="plural"/><feat att="case" val="unspecified"/>
<FormRepresentation> <feat att="writtenForm" val="æggehviderne"/> <feat att="inflectionalParadigm" val="MFG0076"/> <feat att="officiallyApproved" val="yes"/> <feat att="frequency" val=".5179"/></FormRepresentation></WordForm>
<WordForm><feat att="grammaticalGender" val="commonGender"/><feat att="definiteness" val="definite"/><feat att="grammaticalNumber" val="plural"/><feat att="case" val="genitiveCase"/>
<FormRepresentation> <feat att="writtenForm" val="æggehvidernes"/> <feat att="inflectionalParadigm" val="MFG0076"/> <feat att="officiallyApproved" val="yes"/> <feat att="frequency" val="0.0"/></FormRepresentation></WordForm>
</LexicalEntry> 
<LexicalEntry><feat att="partOfSpeech" val="commonNoun"/> 
<feat att="id" val="GMU_ÆGGEHVIDESTOF_1"/> 
<feat att="morphologicalUnitId" val="ÆGGEHVIDESTOF"/> 
<feat att="originalSource" val="PAROLE"/> 
<feat att="independentWord" val="yes"/> 
<feat att="decomposition" val="æggehvide+stof"/> 
<Lemma><FormRepresentation> <feat att="writtenForm" val="æggehvidestof"/> <feat att="officiallyApproved" val="yes"/> 
<feat att="joiningElement" val="Not analyzed"/> 
</FormRepresentation> </Lemma> 
<WordForm><feat att="grammaticalGender" val="neuter"/><feat att="definiteness" val="indefinite"/><feat att="grammaticalNumber" val="singular"/><feat att="case" val="unspecified"/>
<FormRepresentation> <feat att="writtenForm" val="æggehvidestof"/> <feat att="inflectionalParadigm" val="MFG0055"/> <feat att="officiallyApproved" val="yes"/> <feat att="frequency" val=".3214"/></FormRepresentation></WordForm>
<WordForm><feat att="grammaticalGender" val="neuter"/><feat att="definiteness" val="indefinite"/><feat att="grammaticalNumber" val="singular"/><feat att="case" val="genitiveCase"/>
<FormRepresentation> <feat att="writtenForm" val="æggehvidestofs"/> <feat att="inflectionalParadigm" val="MFG0055"/> <feat att="officiallyApproved" val="yes"/> <feat att="frequency" val="0.0"/></FormRepresentation></WordForm>
<WordForm><feat att="grammaticalGender" val="neuter"/><feat att="definiteness" val="indefinite"/><feat att="grammaticalNumber" val="plural"/><feat att="case" val="unspecified"/>
<FormRepresentation> <feat att="writtenForm" val="æggehvidestoffer"/> <feat att="inflectionalParadigm" val="MFG0055"/> <feat att="officiallyApproved" val="yes"/> <feat att="frequency" val=".4821"/></FormRepresentation></WordForm>
<WordForm><feat att="grammaticalGender" val="neuter"/><feat att="definiteness" val="indefinite"/><feat att="grammaticalNumber" val="plural"/><feat att="case" val="genitiveCase"/>
<FormRepresentation> <feat att="writtenForm" val="æggehvidestoffers"/> <feat att="inflectionalParadigm" val="MFG0055"/> <feat att="officiallyApproved" val="yes"/> <feat att="frequency" val="0.0"/></FormRepresentation></WordForm>
<WordForm><feat att="grammaticalGender" val="neuter"/><feat att="definiteness" val="definite"/><feat att="grammaticalNumber" val="singular"/><feat att="case" val="unspecified"/>
<FormRepresentation> <feat att="writtenForm" val="æggehvidestoffet"/> <feat att="inflectionalParadigm" val="MFG0055"/> <feat att="officiallyApproved" val="yes"/> <feat att="frequency" val="0.0"/></FormRepresentation></WordForm>
<WordForm><feat att="grammaticalGender" val="neuter"/><feat att="definiteness" val="definite"/><feat att="grammaticalNumber" val="singular"/><feat att="case" val="genitiveCase"/>
<FormRepresentation> <feat att="writtenForm" val="æggehvidestoffets"/> <feat att="inflectionalParadigm" val="MFG0055"/> <feat att="officiallyApproved" val="yes"/> <feat att="frequency" val="0.0"/></FormRepresentation></WordForm>
<WordForm><feat att="grammaticalGender" val="neuter"/><feat att="definiteness" val="definite"/><feat att="grammaticalNumber" val="plural"/><feat att="case" val="unspecified"/>
<FormRepresentation> <feat att="writtenForm" val="æggehvidestofferne"/> <feat att="inflectionalParadigm" val="MFG0055"/> <feat att="officiallyApproved" val="yes"/> <feat att="frequency" val=".1071"/></FormRepresentation></WordForm>
<WordForm><feat att="grammaticalGender" val="neuter"/><feat att="definiteness" val="definite"/><feat att="grammaticalNumber" val="plural"/><feat att="case" val="genitiveCase"/>
<FormRepresentation> <feat att="writtenForm" val="æggehvidestoffernes"/> <feat att="inflectionalParadigm" val="MFG0055"/> <feat att="officiallyApproved" val="yes"/> <feat att="frequency" val="0.0"/></FormRepresentation></WordForm>
</LexicalEntry> 
<LexicalEntry><feat att="partOfSpeech" val="commonNoun"/> 
<feat att="id" val="GMU_ÆGGEKAGE_1"/> 
<feat att="morphologicalUnitId" val="ÆGGEKAGE"/> 
<feat att="originalSource" val="PAROLE"/> 
<feat att="independentWord" val="yes"/> 
<feat att="decomposition" val="æg+ge+kage"/> 
<Lemma><FormRepresentation> <feat att="writtenForm" val="æggekage"/> <feat att="officiallyApproved" val="yes"/> 
<feat att="joiningElement" val="nil"/> 
<feat att="joiningElementResult" val="æggekage"/> 
</FormRepresentation> </Lemma> 
<WordForm><feat att="grammaticalGender" val="commonGender"/><feat att="definiteness" val="indefinite"/><feat att="grammaticalNumber" val="singular"/><feat att="case" val="unspecified"/>
<FormRepresentation> <feat att="writtenForm" val="æggekage"/> <feat att="inflectionalParadigm" val="MFG0076"/> <feat att="officiallyApproved" val="yes"/> <feat att="frequency" val=".5"/></FormRepresentation></WordForm>
<WordForm><feat att="grammaticalGender" val="commonGender"/><feat att="definiteness" val="indefinite"/><feat att="grammaticalNumber" val="singular"/><feat att="case" val="genitiveCase"/>
<FormRepresentation> <feat att="writtenForm" val="æggekages"/> <feat att="inflectionalParadigm" val="MFG0076"/> <feat att="officiallyApproved" val="yes"/> <feat att="frequency" val="0.0"/></FormRepresentation></WordForm>
<WordForm><feat att="grammaticalGender" val="commonGender"/><feat att="definiteness" val="indefinite"/><feat att="grammaticalNumber" val="plural"/><feat att="case" val="unspecified"/>
<FormRepresentation> <feat att="writtenForm" val="æggekager"/> <feat att="inflectionalParadigm" val="MFG0076"/> <feat att="officiallyApproved" val="yes"/> <feat att="frequency" val=".0179"/></FormRepresentation></WordForm>
<WordForm><feat att="grammaticalGender" val="commonGender"/><feat att="definiteness" val="indefinite"/><feat att="grammaticalNumber" val="plural"/><feat att="case" val="genitiveCase"/>
<FormRepresentation> <feat att="writtenForm" val="æggekagers"/> <feat att="inflectionalParadigm" val="MFG0076"/> <feat att="officiallyApproved" val="yes"/> <feat att="frequency" val="0.0"/></FormRepresentation></WordForm>
<WordForm><feat att="grammaticalGender" val="commonGender"/><feat att="definiteness" val="definite"/><feat att="grammaticalNumber" val="singular"/><feat att="case" val="unspecified"/>
<FormRepresentation> <feat att="writtenForm" val="æggekagen"/> <feat att="inflectionalParadigm" val="MFG0076"/> <feat att="officiallyApproved" val="yes"/> <feat att="frequency" val=".1607"/></FormRepresentation></WordForm>
<WordForm><feat att="grammaticalGender" val="commonGender"/><feat att="definiteness" val="definite"/><feat att="grammaticalNumber" val="singular"/><feat att="case" val="genitiveCase"/>
<FormRepresentation> <feat att="writtenForm" val="æggekagens"/> <feat att="inflectionalParadigm" val="MFG0076"/> <feat att="officiallyApproved" val="yes"/> <feat att="frequency" val="0.0"/></FormRepresentation></WordForm>
<WordForm><feat att="grammaticalGender" val="commonGender"/><feat att="definiteness" val="definite"/><feat att="grammaticalNumber" val="plural"/><feat att="case" val="unspecified"/>
<FormRepresentation> <feat att="writtenForm" val="æggekagerne"/> <feat att="inflectionalParadigm" val="MFG0076"/> <feat att="officiallyApproved" val="yes"/> <feat att="frequency" val="0.0"/></FormRepresentation></WordForm>
<WordForm><feat att="grammaticalGender" val="commonGender"/><feat att="definiteness" val="definite"/><feat att="grammaticalNumber" val="plural"/><feat att="case" val="genitiveCase"/>
<FormRepresentation> <feat att="writtenForm" val="æggekagernes"/> <feat att="inflectionalParadigm" val="MFG0076"/> <feat att="officiallyApproved" val="yes"/> <feat att="frequency" val="0.0"/></FormRepresentation></WordForm>
</LexicalEntry> 
<LexicalEntry><feat att="partOfSpeech" val="commonNoun"/> 
<feat att="id" val="GMU_ÆGGELEDER_1"/> 
<feat att="morphologicalUnitId" val="ÆGGELEDER"/> 
<feat att="originalSource" val="PAROLE"/> 
<feat att="independentWord" val="yes"/> 
<feat att="decomposition" val="æg+ge+leder"/> 
<Lemma><FormRepresentation> <feat att="writtenForm" val="æggeleder"/> <feat att="officiallyApproved" val="yes"/> 
<feat att="joiningElement" val="nil"/> 
<feat att="joiningElementResult" val="æggeleder"/> 
</FormRepresentation> </Lemma> 
<WordForm><feat att="grammaticalGender" val="commonGender"/><feat att="definiteness" val="indefinite"/><feat att="grammaticalNumber" val="singular"/><feat att="case" val="unspecified"/>
<FormRepresentation> <feat att="writtenForm" val="æggeleder"/> <feat att="inflectionalParadigm" val="MFG0015"/> <feat att="officiallyApproved" val="yes"/> <feat att="frequency" val=".1429"/></FormRepresentation></WordForm>
<WordForm><feat att="grammaticalGender" val="commonGender"/><feat att="definiteness" val="indefinite"/><feat att="grammaticalNumber" val="singular"/><feat att="case" val="genitiveCase"/>
<FormRepresentation> <feat att="writtenForm" val="æggeleders"/> <feat att="inflectionalParadigm" val="MFG0015"/> <feat att="officiallyApproved" val="yes"/> <feat att="frequency" val="0.0"/></FormRepresentation></WordForm>
<WordForm><feat att="grammaticalGender" val="commonGender"/><feat att="definiteness" val="indefinite"/><feat att="grammaticalNumber" val="plural"/><feat att="case" val="unspecified"/>
<FormRepresentation> <feat att="writtenForm" val="æggeledere"/> <feat att="inflectionalParadigm" val="MFG0015"/> <feat att="officiallyApproved" val="yes"/> <feat att="frequency" val=".3929"/></FormRepresentation></WordForm>
<WordForm><feat att="grammaticalGender" val="commonGender"/><feat att="definiteness" val="indefinite"/><feat att="grammaticalNumber" val="plural"/><feat att="case" val="genitiveCase"/>
<FormRepresentation> <feat att="writtenForm" val="æggelederes"/> <feat att="inflectionalParadigm" val="MFG0015"/> <feat att="officiallyApproved" val="yes"/> <feat att="frequency" val="0.0"/></FormRepresentation></WordForm>
<WordForm><feat att="grammaticalGender" val="commonGender"/><feat att="definiteness" val="definite"/><feat att="grammaticalNumber" val="singular"/><feat att="case" val="unspecified"/>
<FormRepresentation> <feat att="writtenForm" val="æggelederen"/> <feat att="inflectionalParadigm" val="MFG0015"/> <feat att="officiallyApproved" val="yes"/> <feat att="frequency" val=".375"/></FormRepresentation></WordForm>
<WordForm><feat att="grammaticalGender" val="commonGender"/><feat att="definiteness" val="definite"/><feat att="grammaticalNumber" val="singular"/><feat att="case" val="genitiveCase"/>
<FormRepresentation> <feat att="writtenForm" val="æggelederens"/> <feat att="inflectionalParadigm" val="MFG0015"/> <feat att="officiallyApproved" val="yes"/> <feat att="frequency" val=".0179"/></FormRepresentation></WordForm>
<WordForm><feat att="grammaticalGender" val="commonGender"/><feat att="definiteness" val="definite"/><feat att="grammaticalNumber" val="plural"/><feat att="case" val="unspecified"/>
<FormRepresentation> <feat att="writtenForm" val="æggelederne"/> <feat att="inflectionalParadigm" val="MFG0015"/> <feat att="officiallyApproved" val="yes"/> <feat att="frequency" val=".5536"/></FormRepresentation></WordForm>
<WordForm><feat att="grammaticalGender" val="commonGender"/><feat att="definiteness" val="definite"/><feat att="grammaticalNumber" val="plural"/><feat att="case" val="genitiveCase"/>
<FormRepresentation> <feat att="writtenForm" val="æggeledernes"/> <feat att="inflectionalParadigm" val="MFG0015"/> <feat att="officiallyApproved" val="yes"/> <feat att="frequency" val="0.0"/></FormRepresentation></WordForm>
<RelatedForm><feat att="spellingVariant" val="GMU_ÆGGELEDER_2"/> <FormRepresentation><feat att="writtenForm" val="ægleder"/></FormRepresentation></RelatedForm> 
</LexicalEntry> 
<LexicalEntry><feat att="partOfSpeech" val="commonNoun"/> 
<feat att="id" val="GMU_ÆGGEMAD_1"/> 
<feat att="morphologicalUnitId" val="ÆGGEMAD"/> 
<feat att="originalSource" val="DDO"/> 
<feat att="independentWord" val="yes"/> 
<feat att="decomposition" val="æg+ge+mad"/> 
<Lemma><FormRepresentation> <feat att="writtenForm" val="æggemad"/> <feat att="officiallyApproved" val="yes"/> 
<feat att="joiningElement" val="Not analyzed"/> 
</FormRepresentation> </Lemma> 
<WordForm><feat att="grammaticalGender" val="commonGender"/><feat att="definiteness" val="indefinite"/><feat att="grammaticalNumber" val="singular"/><feat att="case" val="unspecified"/>
<FormRepresentation> <feat att="writtenForm" val="æggemad"/><feat att="inflectionalParadigm" val="MFG0008"/> <feat att="officiallyApproved" val="yes"/> <feat att="frequency" val=".1429"/></FormRepresentation></WordForm>
<WordForm><feat att="grammaticalGender" val="commonGender"/><feat att="definiteness" val="indefinite"/><feat att="grammaticalNumber" val="singular"/><feat att="case" val="genitiveCase"/>
<FormRepresentation> <feat att="writtenForm" val="æggemads"/><feat att="inflectionalParadigm" val="MFG0008"/> <feat att="officiallyApproved" val="yes"/> <feat att="frequency" val="0.0"/></FormRepresentation></WordForm>
<WordForm><feat att="grammaticalGender" val="commonGender"/><feat att="definiteness" val="indefinite"/><feat att="grammaticalNumber" val="plural"/><feat att="case" val="unspecified"/>
<FormRepresentation> <feat att="writtenForm" val="æggemadder"/><feat att="inflectionalParadigm" val="MFG0008"/> <feat att="officiallyApproved" val="yes"/> <feat att="frequency" val=".1429"/></FormRepresentation></WordForm>
<WordForm><feat att="grammaticalGender" val="commonGender"/><feat att="definiteness" val="indefinite"/><feat att="grammaticalNumber" val="plural"/><feat att="case" val="genitiveCase"/>
<FormRepresentation> <feat att="writtenForm" val="æggemadders"/><feat att="inflectionalParadigm" val="MFG0008"/> <feat att="officiallyApproved" val="yes"/> <feat att="frequency" val="0.0"/></FormRepresentation></WordForm>
<WordForm><feat att="grammaticalGender" val="commonGender"/><feat att="definiteness" val="definite"/><feat att="grammaticalNumber" val="singular"/><feat att="case" val="unspecified"/>
<FormRepresentation> <feat att="writtenForm" val="æggemaden"/> <feat att="inflectionalParadigm" val="MFG0335"/> <feat att="officiallyApproved" val="no"/> <feat att="frequency" val=".0536"/></FormRepresentation><FormRepresentation> <feat att="writtenForm" val="æggemadden"/> <feat att="inflectionalParadigm" val="MFG0008"/> <feat att="officiallyApproved" val="yes"/> <feat att="frequency" val="0.0"/></FormRepresentation></WordForm>
<WordForm><feat att="grammaticalGender" val="commonGender"/><feat att="definiteness" val="definite"/><feat att="grammaticalNumber" val="singular"/><feat att="case" val="genitiveCase"/>
<FormRepresentation> <feat att="writtenForm" val="æggemadens"/> <feat att="inflectionalParadigm" val="MFG0335"/> <feat att="officiallyApproved" val="no"/> <feat att="frequency" val="0.0"/></FormRepresentation><FormRepresentation> <feat att="writtenForm" val="æggemaddens"/> <feat att="inflectionalParadigm" val="MFG0008"/> <feat att="officiallyApproved" val="yes"/> <feat att="frequency" val="0.0"/></FormRepresentation></WordForm>
<WordForm><feat att="grammaticalGender" val="commonGender"/><feat att="definiteness" val="definite"/><feat att="grammaticalNumber" val="plural"/><feat att="case" val="unspecified"/>
<FormRepresentation> <feat att="writtenForm" val="æggemadderne"/><feat att="inflectionalParadigm" val="MFG0008"/> <feat att="officiallyApproved" val="yes"/> <feat att="frequency" val=".0357"/></FormRepresentation></WordForm>
<WordForm><feat att="grammaticalGender" val="commonGender"/><feat att="definiteness" val="definite"/><feat att="grammaticalNumber" val="plural"/><feat att="case" val="genitiveCase"/>
<FormRepresentation> <feat att="writtenForm" val="æggemaddernes"/><feat att="inflectionalParadigm" val="MFG0008"/> <feat att="officiallyApproved" val="yes"/> <feat att="frequency" val="0.0"/></FormRepresentation></WordForm>
</LexicalEntry> 
<LexicalEntry><feat att="partOfSpeech" val="commonNoun"/> 
<feat att="id" val="GMU_ÆGGEMASSE_1"/> 
<feat att="morphologicalUnitId" val="ÆGGEMASSE"/> 
<feat att="originalSource" val="DDO"/> 
<feat att="independentWord" val="yes"/> 
<feat att="decomposition" val="æg+ge+masse"/> 
<Lemma><FormRepresentation> <feat att="writtenForm" val="æggemasse"/> <feat att="officiallyApproved" val="yes"/> 
<feat att="joiningElement" val="Not analyzed"/> 
</FormRepresentation> </Lemma> 
<WordForm><feat att="grammaticalGender" val="commonGender"/><feat att="definiteness" val="indefinite"/><feat att="grammaticalNumber" val="singular"/><feat att="case" val="unspecified"/>
<FormRepresentation> <feat att="writtenForm" val="æggemasse"/> <feat att="inflectionalParadigm" val="MFG0076"/> <feat att="officiallyApproved" val="yes"/> <feat att="frequency" val=".2143"/></FormRepresentation></WordForm>
<WordForm><feat att="grammaticalGender" val="commonGender"/><feat att="definiteness" val="indefinite"/><feat att="grammaticalNumber" val="singular"/><feat att="case" val="genitiveCase"/>
<FormRepresentation> <feat att="writtenForm" val="æggemasses"/> <feat att="inflectionalParadigm" val="MFG0076"/> <feat att="officiallyApproved" val="yes"/> <feat att="frequency" val="0.0"/></FormRepresentation></WordForm>
<WordForm><feat att="grammaticalGender" val="commonGender"/><feat att="definiteness" val="indefinite"/><feat att="grammaticalNumber" val="plural"/><feat att="case" val="unspecified"/>
<FormRepresentation> <feat att="writtenForm" val="æggemasser"/> <feat att="inflectionalParadigm" val="MFG0076"/> <feat att="officiallyApproved" val="yes"/> <feat att="frequency" val="0.0"/></FormRepresentation></WordForm>
<WordForm><feat att="grammaticalGender" val="commonGender"/><feat att="definiteness" val="indefinite"/><feat att="grammaticalNumber" val="plural"/><feat att="case" val="genitiveCase"/>
<FormRepresentation> <feat att="writtenForm" val="æggemassers"/> <feat att="inflectionalParadigm" val="MFG0076"/> <feat att="officiallyApproved" val="yes"/> <feat att="frequency" val="0.0"/></FormRepresentation></WordForm>
<WordForm><feat att="grammaticalGender" val="commonGender"/><feat att="definiteness" val="definite"/><feat att="grammaticalNumber" val="singular"/><feat att="case" val="unspecified"/>
<FormRepresentation> <feat att="writtenForm" val="æggemassen"/> <feat att="inflectionalParadigm" val="MFG0076"/> <feat att="officiallyApproved" val="yes"/> <feat att="frequency" val="1.7143"/></FormRepresentation></WordForm>
<WordForm><feat att="grammaticalGender" val="commonGender"/><feat att="definiteness" val="definite"/><feat att="grammaticalNumber" val="singular"/><feat att="case" val="genitiveCase"/>
<FormRepresentation> <feat att="writtenForm" val="æggemassens"/> <feat att="inflectionalParadigm" val="MFG0076"/> <feat att="officiallyApproved" val="yes"/> <feat att="frequency" val="0.0"/></FormRepresentation></WordForm>
<WordForm><feat att="grammaticalGender" val="commonGender"/><feat att="definiteness" val="definite"/><feat att="grammaticalNumber" val="plural"/><feat att="case" val="unspecified"/>
<FormRepresentation> <feat att="writtenForm" val="æggemasserne"/> <feat att="inflectionalParadigm" val="MFG0076"/> <feat att="officiallyApproved" val="yes"/> <feat att="frequency" val="0.0"/></FormRepresentation></WordForm>
<WordForm><feat att="grammaticalGender" val="commonGender"/><feat att="definiteness" val="definite"/><feat att="grammaticalNumber" val="plural"/><feat att="case" val="genitiveCase"/>
<FormRepresentation> <feat att="writtenForm" val="æggemassernes"/> <feat att="inflectionalParadigm" val="MFG0076"/> <feat att="officiallyApproved" val="yes"/> <feat att="frequency" val="0.0"/></FormRepresentation></WordForm>
</LexicalEntry> 
<LexicalEntry><feat att="partOfSpeech" val="commonNoun"/> 
<feat att="id" val="GMU_ÆGGERET_1"/> 
<feat att="morphologicalUnitId" val="ÆGGERET"/> 
<feat att="originalSource" val="DDO"/> 
<feat att="independentWord" val="yes"/> 
<feat att="decomposition" val="æg+ge+ret"/> 
<Lemma><FormRepresentation> <feat att="writtenForm" val="æggeret"/> <feat att="officiallyApproved" val="yes"/> 
<feat att="joiningElement" val="Not analyzed"/> 
</FormRepresentation> </Lemma> 
<WordForm><feat att="grammaticalGender" val="commonGender"/><feat att="definiteness" val="indefinite"/><feat att="grammaticalNumber" val="singular"/><feat att="case" val="unspecified"/>
<FormRepresentation> <feat att="writtenForm" val="æggeret"/> <feat att="inflectionalParadigm" val="MFG0096"/> <feat att="officiallyApproved" val="yes"/> <feat att="frequency" val="0.0"/></FormRepresentation></WordForm>
<WordForm><feat att="grammaticalGender" val="commonGender"/><feat att="definiteness" val="indefinite"/><feat att="grammaticalNumber" val="singular"/><feat att="case" val="genitiveCase"/>
<FormRepresentation> <feat att="writtenForm" val="æggerets"/> <feat att="inflectionalParadigm" val="MFG0096"/> <feat att="officiallyApproved" val="yes"/> <feat att="frequency" val="0.0"/></FormRepresentation></WordForm>
<WordForm><feat att="grammaticalGender" val="commonGender"/><feat att="definiteness" val="indefinite"/><feat att="grammaticalNumber" val="plural"/><feat att="case" val="unspecified"/>
<FormRepresentation> <feat att="writtenForm" val="æggeretter"/> <feat att="inflectionalParadigm" val="MFG0096"/> <feat att="officiallyApproved" val="yes"/> <feat att="frequency" val=".0357"/></FormRepresentation></WordForm>
<WordForm><feat att="grammaticalGender" val="commonGender"/><feat att="definiteness" val="indefinite"/><feat att="grammaticalNumber" val="plural"/><feat att="case" val="genitiveCase"/>
<FormRepresentation> <feat att="writtenForm" val="æggeretters"/> <feat att="inflectionalParadigm" val="MFG0096"/> <feat att="officiallyApproved" val="yes"/> <feat att="frequency" val="0.0"/></FormRepresentation></WordForm>
<WordForm><feat att="grammaticalGender" val="commonGender"/><feat att="definiteness" val="definite"/><feat att="grammaticalNumber" val="singular"/><feat att="case" val="unspecified"/>
<FormRepresentation> <feat att="writtenForm" val="æggeretten"/> <feat att="inflectionalParadigm" val="MFG0096"/> <feat att="officiallyApproved" val="yes"/> <feat att="frequency" val="0.0"/></FormRepresentation></WordForm>
<WordForm><feat att="grammaticalGender" val="commonGender"/><feat att="definiteness" val="definite"/><feat att="grammaticalNumber" val="singular"/><feat att="case" val="genitiveCase"/>
<FormRepresentation> <feat att="writtenForm" val="æggerettens"/> <feat att="inflectionalParadigm" val="MFG0096"/> <feat att="officiallyApproved" val="yes"/> <feat att="frequency" val="0.0"/></FormRepresentation></WordForm>
<WordForm><feat att="grammaticalGender" val="commonGender"/><feat att="definiteness" val="definite"/><feat att="grammaticalNumber" val="plural"/><feat att="case" val="unspecified"/>
<FormRepresentation> <feat att="writtenForm" val="æggeretterne"/> <feat att="inflectionalParadigm" val="MFG0096"/> <feat att="officiallyApproved" val="yes"/> <feat att="frequency" val="0.0"/></FormRepresentation></WordForm>
<WordForm><feat att="grammaticalGender" val="commonGender"/><feat att="definiteness" val="definite"/><feat att="grammaticalNumber" val="plural"/><feat att="case" val="genitiveCase"/>
<FormRepresentation> <feat att="writtenForm" val="æggeretternes"/> <feat att="inflectionalParadigm" val="MFG0096"/> <feat att="officiallyApproved" val="yes"/> <feat att="frequency" val="0.0"/></FormRepresentation></WordForm>
</LexicalEntry> 
<LexicalEntry><feat att="partOfSpeech" val="commonNoun"/> 
<feat att="id" val="GMU_ÆGGESKAL_1"/> 
<feat att="morphologicalUnitId" val="ÆGGESKAL"/> 
<feat att="originalSource" val="UKENDT"/> 
<feat att="independentWord" val="yes"/> 
<feat att="decomposition" val="æg+ge+skal"/> 
<Lemma><FormRepresentation> <feat att="writtenForm" val="æggeskal"/> <feat att="officiallyApproved" val="yes"/> 
<feat att="joiningElement" val="Not analyzed"/> 
</FormRepresentation> </Lemma> 
<WordForm><feat att="grammaticalGender" val="commonGender"/><feat att="definiteness" val="indefinite"/><feat att="grammaticalNumber" val="singular"/><feat att="case" val="unspecified"/>
<FormRepresentation> <feat att="writtenForm" val="æggeskal"/> <feat att="inflectionalParadigm" val="MFG0068"/> <feat att="officiallyApproved" val="yes"/> <feat att="frequency" val=".2321"/></FormRepresentation></WordForm>
<WordForm><feat att="grammaticalGender" val="commonGender"/><feat att="definiteness" val="indefinite"/><feat att="grammaticalNumber" val="singular"/><feat att="case" val="genitiveCase"/>
<FormRepresentation> <feat att="writtenForm" val="æggeskals"/> <feat att="inflectionalParadigm" val="MFG0068"/> <feat att="officiallyApproved" val="yes"/> <feat att="frequency" val="0.0"/></FormRepresentation></WordForm>
<WordForm><feat att="grammaticalGender" val="commonGender"/><feat att="definiteness" val="indefinite"/><feat att="grammaticalNumber" val="plural"/><feat att="case" val="unspecified"/>
<FormRepresentation> <feat att="writtenForm" val="æggeskaller"/> <feat att="inflectionalParadigm" val="MFG0068"/> <feat att="officiallyApproved" val="yes"/> <feat att="frequency" val=".3036"/></FormRepresentation></WordForm>
<WordForm><feat att="grammaticalGender" val="commonGender"/><feat att="definiteness" val="indefinite"/><feat att="grammaticalNumber" val="plural"/><feat att="case" val="genitiveCase"/>
<FormRepresentation> <feat att="writtenForm" val="æggeskallers"/> <feat att="inflectionalParadigm" val="MFG0068"/> <feat att="officiallyApproved" val="yes"/> <feat att="frequency" val="0.0"/></FormRepresentation></WordForm>
<WordForm><feat att="grammaticalGender" val="commonGender"/><feat att="definiteness" val="definite"/><feat att="grammaticalNumber" val="singular"/><feat att="case" val="unspecified"/>
<FormRepresentation> <feat att="writtenForm" val="æggeskallen"/> <feat att="inflectionalParadigm" val="MFG0068"/> <feat att="officiallyApproved" val="yes"/> <feat att="frequency" val=".0714"/></FormRepresentation></WordForm>
<WordForm><feat att="grammaticalGender" val="commonGender"/><feat att="definiteness" val="definite"/><feat att="grammaticalNumber" val="singular"/><feat att="case" val="genitiveCase"/>
<FormRepresentation> <feat att="writtenForm" val="æggeskallens"/> <feat att="inflectionalParadigm" val="MFG0068"/> <feat att="officiallyApproved" val="yes"/> <feat att="frequency" val=".0179"/></FormRepresentation></WordForm>
<WordForm><feat att="grammaticalGender" val="commonGender"/><feat att="definiteness" val="definite"/><feat att="grammaticalNumber" val="plural"/><feat att="case" val="unspecified"/>
<FormRepresentation> <feat att="writtenForm" val="æggeskallerne"/> <feat att="inflectionalParadigm" val="MFG0068"/> <feat att="officiallyApproved" val="yes"/> <feat att="frequency" val=".0536"/></FormRepresentation></WordForm>
<WordForm><feat att="grammaticalGender" val="commonGender"/><feat att="definiteness" val="definite"/><feat att="grammaticalNumber" val="plural"/><feat att="case" val="genitiveCase"/>
<FormRepresentation> <feat att="writtenForm" val="æggeskallernes"/> <feat att="inflectionalParadigm" val="MFG0068"/> <feat att="officiallyApproved" val="yes"/> <feat att="frequency" val="0.0"/></FormRepresentation></WordForm>
</LexicalEntry> 
<LexicalEntry><feat att="partOfSpeech" val="commonNoun"/> 
<feat att="id" val="GMU_ÆGGESTOK_1"/> 
<feat att="morphologicalUnitId" val="ÆGGESTOK"/> 
<feat att="originalSource" val="PAROLE"/> 
<feat att="independentWord" val="yes"/> 
<feat att="decomposition" val="æg+ge+stok"/> 
<Lemma><FormRepresentation> <feat att="writtenForm" val="æggestok"/> <feat att="officiallyApproved" val="yes"/> 
<feat att="joiningElement" val="nil"/> 
<feat att="joiningElementResult" val="æggestok"/> 
</FormRepresentation> </Lemma> 
<WordForm><feat att="grammaticalGender" val="commonGender"/><feat att="definiteness" val="indefinite"/><feat att="grammaticalNumber" val="singular"/><feat att="case" val="unspecified"/>
<FormRepresentation> <feat att="writtenForm" val="æggestok"/> <feat att="inflectionalParadigm" val="MFG0061"/> <feat att="officiallyApproved" val="yes"/> <feat att="frequency" val=".6607"/></FormRepresentation></WordForm>
<WordForm><feat att="grammaticalGender" val="commonGender"/><feat att="definiteness" val="indefinite"/><feat att="grammaticalNumber" val="singular"/><feat att="case" val="genitiveCase"/>
<FormRepresentation> <feat att="writtenForm" val="æggestoks"/> <feat att="inflectionalParadigm" val="MFG0061"/> <feat att="officiallyApproved" val="yes"/> <feat att="frequency" val="0.0"/></FormRepresentation></WordForm>
<WordForm><feat att="grammaticalGender" val="commonGender"/><feat att="definiteness" val="indefinite"/><feat att="grammaticalNumber" val="plural"/><feat att="case" val="unspecified"/>
<FormRepresentation> <feat att="writtenForm" val="æggestokke"/> <feat att="inflectionalParadigm" val="MFG0061"/> <feat att="officiallyApproved" val="yes"/> <feat att="frequency" val=".6071"/></FormRepresentation></WordForm>
<WordForm><feat att="grammaticalGender" val="commonGender"/><feat att="definiteness" val="indefinite"/><feat att="grammaticalNumber" val="plural"/><feat att="case" val="genitiveCase"/>
<FormRepresentation> <feat att="writtenForm" val="æggestokkes"/> <feat att="inflectionalParadigm" val="MFG0061"/> <feat att="officiallyApproved" val="yes"/> <feat att="frequency" val="0.0"/></FormRepresentation></WordForm>
<WordForm><feat att="grammaticalGender" val="commonGender"/><feat att="definiteness" val="definite"/><feat att="grammaticalNumber" val="singular"/><feat att="case" val="unspecified"/>
<FormRepresentation> <feat att="writtenForm" val="æggestokken"/> <feat att="inflectionalParadigm" val="MFG0061"/> <feat att="officiallyApproved" val="yes"/> <feat att="frequency" val=".4107"/></FormRepresentation></WordForm>
<WordForm><feat att="grammaticalGender" val="commonGender"/><feat att="definiteness" val="definite"/><feat att="grammaticalNumber" val="singular"/><feat att="case" val="genitiveCase"/>
<FormRepresentation> <feat att="writtenForm" val="æggestokkens"/> <feat att="inflectionalParadigm" val="MFG0061"/> <feat att="officiallyApproved" val="yes"/> <feat att="frequency" val=".0179"/></FormRepresentation></WordForm>
<WordForm><feat att="grammaticalGender" val="commonGender"/><feat att="definiteness" val="definite"/><feat att="grammaticalNumber" val="plural"/><feat att="case" val="unspecified"/>
<FormRepresentation> <feat att="writtenForm" val="æggestokkene"/> <feat att="inflectionalParadigm" val="MFG0061"/> <feat att="officiallyApproved" val="yes"/> <feat att="frequency" val="1.125"/></FormRepresentation></WordForm>
<WordForm><feat att="grammaticalGender" val="commonGender"/><feat att="definiteness" val="definite"/><feat att="grammaticalNumber" val="plural"/><feat att="case" val="genitiveCase"/>
<FormRepresentation> <feat att="writtenForm" val="æggestokkenes"/> <feat att="inflectionalParadigm" val="MFG0061"/> <feat att="officiallyApproved" val="yes"/> <feat att="frequency" val=".0714"/></FormRepresentation></WordForm>
</LexicalEntry> 
<LexicalEntry><feat att="partOfSpeech" val="commonNoun"/> 
<feat att="id" val="GMU_ÆGGEUR_1"/> 
<feat att="morphologicalUnitId" val="ÆGGEUR"/> 
<feat att="originalSource" val="DDO"/> 
<feat att="independentWord" val="yes"/> 
<feat att="decomposition" val="æg+ge+ur"/> 
<Lemma><FormRepresentation> <feat att="writtenForm" val="æggeur"/> <feat att="officiallyApproved" val="yes"/> 
<feat att="joiningElement" val="Not analyzed"/> 
</FormRepresentation> </Lemma> 
<WordForm><feat att="grammaticalGender" val="neuter"/><feat att="definiteness" val="indefinite"/><feat att="grammaticalNumber" val="singular"/><feat att="case" val="unspecified"/>
<FormRepresentation> <feat att="writtenForm" val="æggeur"/> <feat att="inflectionalParadigm" val="MFG0042"/> <feat att="officiallyApproved" val="yes"/> <feat att="frequency" val=".0536"/></FormRepresentation></WordForm>
<WordForm><feat att="grammaticalGender" val="neuter"/><feat att="definiteness" val="indefinite"/><feat att="grammaticalNumber" val="singular"/><feat att="case" val="genitiveCase"/>
<FormRepresentation> <feat att="writtenForm" val="æggeurs"/> <feat att="inflectionalParadigm" val="MFG0042"/> <feat att="officiallyApproved" val="yes"/> <feat att="frequency" val="0.0"/></FormRepresentation></WordForm>
<WordForm><feat att="grammaticalGender" val="neuter"/><feat att="definiteness" val="indefinite"/><feat att="grammaticalNumber" val="plural"/><feat att="case" val="unspecified"/>
<FormRepresentation> <feat att="writtenForm" val="æggeure"/> <feat att="inflectionalParadigm" val="MFG0042"/> <feat att="officiallyApproved" val="yes"/> <feat att="frequency" val="0.0"/></FormRepresentation></WordForm>
<WordForm><feat att="grammaticalGender" val="neuter"/><feat att="definiteness" val="indefinite"/><feat att="grammaticalNumber" val="plural"/><feat att="case" val="genitiveCase"/>
<FormRepresentation> <feat att="writtenForm" val="æggeures"/> <feat att="inflectionalParadigm" val="MFG0042"/> <feat att="officiallyApproved" val="yes"/> <feat att="frequency" val="0.0"/></FormRepresentation></WordForm>
<WordForm><feat att="grammaticalGender" val="neuter"/><feat att="definiteness" val="definite"/><feat att="grammaticalNumber" val="singular"/><feat att="case" val="unspecified"/>
<FormRepresentation> <feat att="writtenForm" val="æggeuret"/> <feat att="inflectionalParadigm" val="MFG0042"/> <feat att="officiallyApproved" val="yes"/> <feat att="frequency" val=".0893"/></FormRepresentation></WordForm>
<WordForm><feat att="grammaticalGender" val="neuter"/><feat att="definiteness" val="definite"/><feat att="grammaticalNumber" val="singular"/><feat att="case" val="genitiveCase"/>
<FormRepresentation> <feat att="writtenForm" val="æggeurets"/> <feat att="inflectionalParadigm" val="MFG0042"/> <feat att="officiallyApproved" val="yes"/> <feat att="frequency" val="0.0"/></FormRepresentation></WordForm>
<WordForm><feat att="grammaticalGender" val="neuter"/><feat att="definiteness" val="definite"/><feat att="grammaticalNumber" val="plural"/><feat att="case" val="unspecified"/>
<FormRepresentation> <feat att="writtenForm" val="æggeurene"/> <feat att="inflectionalParadigm" val="MFG0042"/> <feat att="officiallyApproved" val="yes"/> <feat att="frequency" val="0.0"/></FormRepresentation></WordForm>
<WordForm><feat att="grammaticalGender" val="neuter"/><feat att="definiteness" val="definite"/><feat att="grammaticalNumber" val="plural"/><feat att="case" val="genitiveCase"/>
<FormRepresentation> <feat att="writtenForm" val="æggeurenes"/> <feat att="inflectionalParadigm" val="MFG0042"/> <feat att="officiallyApproved" val="yes"/> <feat att="frequency" val="0.0"/></FormRepresentation></WordForm>
</LexicalEntry> 
<LexicalEntry><feat att="partOfSpeech" val="commonNoun"/> 
<feat att="id" val="GMU_ÆGIDE_1"/> 
<feat att="morphologicalUnitId" val="ÆGIDE"/> 
<feat att="originalSource" val="DDO"/> 
<feat att="independentWord" val="yes"/> 
<Lemma><FormRepresentation> <feat att="writtenForm" val="ægide"/> <feat att="officiallyApproved" val="yes"/> 
<feat att="joiningElement" val="nil"/> 
<feat att="joiningElementResult" val="ægide"/> 
</FormRepresentation> </Lemma> 
<WordForm><feat att="grammaticalGender" val="commonGender"/><feat att="definiteness" val="indefinite"/><feat att="grammaticalNumber" val="singular"/><feat att="case" val="unspecified"/>
<FormRepresentation> <feat att="writtenForm" val="ægide"/> <feat att="inflectionalParadigm" val="MFG0076"/> <feat att="officiallyApproved" val="yes"/> <feat att="frequency" val=".0179"/></FormRepresentation></WordForm>
<WordForm><feat att="grammaticalGender" val="commonGender"/><feat att="definiteness" val="indefinite"/><feat att="grammaticalNumber" val="singular"/><feat att="case" val="genitiveCase"/>
<FormRepresentation> <feat att="writtenForm" val="ægides"/> <feat att="inflectionalParadigm" val="MFG0076"/> <feat att="officiallyApproved" val="yes"/> <feat att="frequency" val="0.0"/></FormRepresentation></WordForm>
<WordForm><feat att="grammaticalGender" val="commonGender"/><feat att="definiteness" val="indefinite"/><feat att="grammaticalNumber" val="plural"/><feat att="case" val="unspecified"/>
<FormRepresentation> <feat att="writtenForm" val="ægider"/> <feat att="inflectionalParadigm" val="MFG0076"/> <feat att="officiallyApproved" val="yes"/> <feat att="frequency" val="0.0"/></FormRepresentation></WordForm>
<WordForm><feat att="grammaticalGender" val="commonGender"/><feat att="definiteness" val="indefinite"/><feat att="grammaticalNumber" val="plural"/><feat att="case" val="genitiveCase"/>
<FormRepresentation> <feat att="writtenForm" val="ægiders"/> <feat att="inflectionalParadigm" val="MFG0076"/> <feat att="officiallyApproved" val="yes"/> <feat att="frequency" val="0.0"/></FormRepresentation></WordForm>
<WordForm><feat att="grammaticalGender" val="commonGender"/><feat att="definiteness" val="definite"/><feat att="grammaticalNumber" val="singular"/><feat att="case" val="unspecified"/>
<FormRepresentation> <feat att="writtenForm" val="ægiden"/> <feat att="inflectionalParadigm" val="MFG0076"/> <feat att="officiallyApproved" val="yes"/> <feat att="frequency" val="0.0"/></FormRepresentation></WordForm>
<WordForm><feat att="grammaticalGender" val="commonGender"/><feat att="definiteness" val="definite"/><feat att="grammaticalNumber" val="singular"/><feat att="case" val="genitiveCase"/>
<FormRepresentation> <feat att="writtenForm" val="ægidens"/> <feat att="inflectionalParadigm" val="MFG0076"/> <feat att="officiallyApproved" val="yes"/> <feat att="frequency" val="0.0"/></FormRepresentation></WordForm>
<WordForm><feat att="grammaticalGender" val="commonGender"/><feat att="definiteness" val="definite"/><feat att="grammaticalNumber" val="plural"/><feat att="case" val="unspecified"/>
<FormRepresentation> <feat att="writtenForm" val="ægiderne"/> <feat att="inflectionalParadigm" val="MFG0076"/> <feat att="officiallyApproved" val="yes"/> <feat att="frequency" val="0.0"/></FormRepresentation></WordForm>
<WordForm><feat att="grammaticalGender" val="commonGender"/><feat att="definiteness" val="definite"/><feat att="grammaticalNumber" val="plural"/><feat att="case" val="genitiveCase"/>
<FormRepresentation> <feat att="writtenForm" val="ægidernes"/> <feat att="inflectionalParadigm" val="MFG0076"/> <feat att="officiallyApproved" val="yes"/> <feat att="frequency" val="0.0"/></FormRepresentation></WordForm>
</LexicalEntry> 
<LexicalEntry><feat att="partOfSpeech" val="commonNoun"/> 
<feat att="id" val="GMU_ÆGGELEDER_2"/> 
<feat att="morphologicalUnitId" val="ÆGGELEDER"/> 
<feat att="originalSource" val="PAROLE"/> 
<feat att="independentWord" val="yes"/> 
<feat att="decomposition" val="æg+leder"/> 
<Lemma><FormRepresentation> <feat att="writtenForm" val="ægleder"/> <feat att="officiallyApproved" val="yes"/> 
<feat att="joiningElement" val="nil"/> 
<feat att="joiningElementResult" val="ægleder"/> 
</FormRepresentation> </Lemma> 
<WordForm><feat att="grammaticalGender" val="commonGender"/><feat att="definiteness" val="indefinite"/><feat att="grammaticalNumber" val="singular"/><feat att="case" val="unspecified"/>
<FormRepresentation> <feat att="writtenForm" val="ægleder"/> <feat att="inflectionalParadigm" val="MFG0015"/> <feat att="officiallyApproved" val="yes"/> <feat att="frequency" val=".0179"/></FormRepresentation></WordForm>
<WordForm><feat att="grammaticalGender" val="commonGender"/><feat att="definiteness" val="indefinite"/><feat att="grammaticalNumber" val="singular"/><feat att="case" val="genitiveCase"/>
<FormRepresentation> <feat att="writtenForm" val="ægleders"/> <feat att="inflectionalParadigm" val="MFG0015"/> <feat att="officiallyApproved" val="yes"/> <feat att="frequency" val="0.0"/></FormRepresentation></WordForm>
<WordForm><feat att="grammaticalGender" val="commonGender"/><feat att="definiteness" val="indefinite"/><feat att="grammaticalNumber" val="plural"/><feat att="case" val="unspecified"/>
<FormRepresentation> <feat att="writtenForm" val="ægledere"/> <feat att="inflectionalParadigm" val="MFG0015"/> <feat att="officiallyApproved" val="yes"/> <feat att="frequency" val=".0357"/></FormRepresentation></WordForm>
<WordForm><feat att="grammaticalGender" val="commonGender"/><feat att="definiteness" val="indefinite"/><feat att="grammaticalNumber" val="plural"/><feat att="case" val="genitiveCase"/>
<FormRepresentation> <feat att="writtenForm" val="æglederes"/> <feat att="inflectionalParadigm" val="MFG0015"/> <feat att="officiallyApproved" val="yes"/> <feat att="frequency" val="0.0"/></FormRepresentation></WordForm>
<WordForm><feat att="grammaticalGender" val="commonGender"/><feat att="definiteness" val="definite"/><feat att="grammaticalNumber" val="singular"/><feat att="case" val="unspecified"/>
<FormRepresentation> <feat att="writtenForm" val="æglederen"/> <feat att="inflectionalParadigm" val="MFG0015"/> <feat att="officiallyApproved" val="yes"/> <feat att="frequency" val=".2143"/></FormRepresentation></WordForm>
<WordForm><feat att="grammaticalGender" val="commonGender"/><feat att="definiteness" val="definite"/><feat att="grammaticalNumber" val="singular"/><feat att="case" val="genitiveCase"/>
<FormRepresentation> <feat att="writtenForm" val="æglederens"/> <feat att="inflectionalParadigm" val="MFG0015"/> <feat att="officiallyApproved" val="yes"/> <feat att="frequency" val="0.0"/></FormRepresentation></WordForm>
<WordForm><feat att="grammaticalGender" val="commonGender"/><feat att="definiteness" val="definite"/><feat att="grammaticalNumber" val="plural"/><feat att="case" val="unspecified"/>
<FormRepresentation> <feat att="writtenForm" val="æglederne"/> <feat att="inflectionalParadigm" val="MFG0015"/> <feat att="officiallyApproved" val="yes"/> <feat att="frequency" val=".1071"/></FormRepresentation></WordForm>
<WordForm><feat att="grammaticalGender" val="commonGender"/><feat att="definiteness" val="definite"/><feat att="grammaticalNumber" val="plural"/><feat att="case" val="genitiveCase"/>
<FormRepresentation> <feat att="writtenForm" val="ægledernes"/> <feat att="inflectionalParadigm" val="MFG0015"/> <feat att="officiallyApproved" val="yes"/> <feat att="frequency" val="0.0"/></FormRepresentation></WordForm>
<RelatedForm><feat att="spellingVariant" val="GMU_ÆGGELEDER_1"/> <FormRepresentation><feat att="writtenForm" val="æggeleder"/></FormRepresentation></RelatedForm> 
</LexicalEntry> 
<LexicalEntry><feat att="partOfSpeech" val="commonNoun"/> 
<feat att="id" val="GMU_ÆGLÆGGER_1"/> 
<feat att="morphologicalUnitId" val="ÆGLÆGGER"/> 
<feat att="originalSource" val="DDO"/> 
<feat att="independentWord" val="yes"/> 
<feat att="decomposition" val="æg+lægger"/> 
<Lemma><FormRepresentation> <feat att="writtenForm" val="æglægger"/> <feat att="officiallyApproved" val="yes"/> 
<feat att="joiningElement" val="nil"/> 
<feat att="joiningElementResult" val="æglægger"/> 
</FormRepresentation> </Lemma> 
<WordForm><feat att="grammaticalGender" val="commonGender"/><feat att="definiteness" val="indefinite"/><feat att="grammaticalNumber" val="singular"/><feat att="case" val="unspecified"/>
<FormRepresentation> <feat att="writtenForm" val="æglægger"/> <feat att="inflectionalParadigm" val="MFG0015"/> <feat att="officiallyApproved" val="yes"/> <feat att="frequency" val="0.0"/></FormRepresentation></WordForm>
<WordForm><feat att="grammaticalGender" val="commonGender"/><feat att="definiteness" val="indefinite"/><feat att="grammaticalNumber" val="singular"/><feat att="case" val="genitiveCase"/>
<FormRepresentation> <feat att="writtenForm" val="æglæggers"/> <feat att="inflectionalParadigm" val="MFG0015"/> <feat att="officiallyApproved" val="yes"/> <feat att="frequency" val="0.0"/></FormRepresentation></WordForm>
<WordForm><feat att="grammaticalGender" val="commonGender"/><feat att="definiteness" val="indefinite"/><feat att="grammaticalNumber" val="plural"/><feat att="case" val="unspecified"/>
<FormRepresentation> <feat att="writtenForm" val="æglæggere"/> <feat att="inflectionalParadigm" val="MFG0015"/> <feat att="officiallyApproved" val="yes"/> <feat att="frequency" val=".0179"/></FormRepresentation></WordForm>
<WordForm><feat att="grammaticalGender" val="commonGender"/><feat att="definiteness" val="indefinite"/><feat att="grammaticalNumber" val="plural"/><feat att="case" val="genitiveCase"/>
<FormRepresentation> <feat att="writtenForm" val="æglæggeres"/> <feat att="inflectionalParadigm" val="MFG0015"/> <feat att="officiallyApproved" val="yes"/> <feat att="frequency" val="0.0"/></FormRepresentation></WordForm>
<WordForm><feat att="grammaticalGender" val="commonGender"/><feat att="definiteness" val="definite"/><feat att="grammaticalNumber" val="singular"/><feat att="case" val="unspecified"/>
<FormRepresentation> <feat att="writtenForm" val="æglæggeren"/> <feat att="inflectionalParadigm" val="MFG0015"/> <feat att="officiallyApproved" val="yes"/> <feat att="frequency" val="0.0"/></FormRepresentation></WordForm>
<WordForm><feat att="grammaticalGender" val="commonGender"/><feat att="definiteness" val="definite"/><feat att="grammaticalNumber" val="singular"/><feat att="case" val="genitiveCase"/>
<FormRepresentation> <feat att="writtenForm" val="æglæggerens"/> <feat att="inflectionalParadigm" val="MFG0015"/> <feat att="officiallyApproved" val="yes"/> <feat att="frequency" val="0.0"/></FormRepresentation></WordForm>
<WordForm><feat att="grammaticalGender" val="commonGender"/><feat att="definiteness" val="definite"/><feat att="grammaticalNumber" val="plural"/><feat att="case" val="unspecified"/>
<FormRepresentation> <feat att="writtenForm" val="æglæggerne"/> <feat att="inflectionalParadigm" val="MFG0015"/> <feat att="officiallyApproved" val="yes"/> <feat att="frequency" val="0.0"/></FormRepresentation></WordForm>
<WordForm><feat att="grammaticalGender" val="commonGender"/><feat att="definiteness" val="definite"/><feat att="grammaticalNumber" val="plural"/><feat att="case" val="genitiveCase"/>
<FormRepresentation> <feat att="writtenForm" val="æglæggernes"/> <feat att="inflectionalParadigm" val="MFG0015"/> <feat att="officiallyApproved" val="yes"/> <feat att="frequency" val="0.0"/></FormRepresentation></WordForm>
</LexicalEntry> 
<LexicalEntry><feat att="partOfSpeech" val="commonNoun"/> 
<feat att="id" val="GMU_ÆGLÆGNING_1"/> 
<feat att="morphologicalUnitId" val="ÆGLÆGNING"/> 
<feat att="originalSource" val="DDO"/> 
<feat att="independentWord" val="yes"/> 
<feat att="decomposition" val="æg+lægning"/> 
<Lemma><FormRepresentation> <feat att="writtenForm" val="æglægning"/> <feat att="officiallyApproved" val="yes"/> 
<feat att="joiningElement" val="Not analyzed"/> 
</FormRepresentation> </Lemma> 
<WordForm><feat att="grammaticalGender" val="commonGender"/><feat att="definiteness" val="indefinite"/><feat att="grammaticalNumber" val="singular"/><feat att="case" val="unspecified"/>
<FormRepresentation> <feat att="writtenForm" val="æglægning"/> <feat att="inflectionalParadigm" val="MFG0016"/> <feat att="officiallyApproved" val="yes"/> <feat att="frequency" val=".1071"/></FormRepresentation></WordForm>
<WordForm><feat att="grammaticalGender" val="commonGender"/><feat att="definiteness" val="indefinite"/><feat att="grammaticalNumber" val="singular"/><feat att="case" val="genitiveCase"/>
<FormRepresentation> <feat att="writtenForm" val="æglægnings"/> <feat att="inflectionalParadigm" val="MFG0016"/> <feat att="officiallyApproved" val="yes"/> <feat att="frequency" val="0.0"/></FormRepresentation></WordForm>
<WordForm><feat att="grammaticalGender" val="commonGender"/><feat att="definiteness" val="indefinite"/><feat att="grammaticalNumber" val="plural"/><feat att="case" val="unspecified"/>
<FormRepresentation> <feat att="writtenForm" val="æglægninger"/> <feat att="inflectionalParadigm" val="MFG0016"/> <feat att="officiallyApproved" val="yes"/> <feat att="frequency" val="0.0"/></FormRepresentation></WordForm>
<WordForm><feat att="grammaticalGender" val="commonGender"/><feat att="definiteness" val="indefinite"/><feat att="grammaticalNumber" val="plural"/><feat att="case" val="genitiveCase"/>
<FormRepresentation> <feat att="writtenForm" val="æglægningers"/> <feat att="inflectionalParadigm" val="MFG0016"/> <feat att="officiallyApproved" val="yes"/> <feat att="frequency" val="0.0"/></FormRepresentation></WordForm>
<WordForm><feat att="grammaticalGender" val="commonGender"/><feat att="definiteness" val="definite"/><feat att="grammaticalNumber" val="singular"/><feat att="case" val="unspecified"/>
<FormRepresentation> <feat att="writtenForm" val="æglægningen"/> <feat att="inflectionalParadigm" val="MFG0016"/> <feat att="officiallyApproved" val="yes"/> <feat att="frequency" val=".1429"/></FormRepresentation></WordForm>
<WordForm><feat att="grammaticalGender" val="commonGender"/><feat att="definiteness" val="definite"/><feat att="grammaticalNumber" val="singular"/><feat att="case" val="genitiveCase"/>
<FormRepresentation> <feat att="writtenForm" val="æglægningens"/> <feat att="inflectionalParadigm" val="MFG0016"/> <feat att="officiallyApproved" val="yes"/> <feat att="frequency" val="0.0"/></FormRepresentation></WordForm>
<WordForm><feat att="grammaticalGender" val="commonGender"/><feat att="definiteness" val="definite"/><feat att="grammaticalNumber" val="plural"/><feat att="case" val="unspecified"/>
<FormRepresentation> <feat att="writtenForm" val="æglægningerne"/> <feat att="inflectionalParadigm" val="MFG0016"/> <feat att="officiallyApproved" val="yes"/> <feat att="frequency" val="0.0"/></FormRepresentation></WordForm>
<WordForm><feat att="grammaticalGender" val="commonGender"/><feat att="definiteness" val="definite"/><feat att="grammaticalNumber" val="plural"/><feat att="case" val="genitiveCase"/>
<FormRepresentation> <feat att="writtenForm" val="æglægningernes"/> <feat att="inflectionalParadigm" val="MFG0016"/> <feat att="officiallyApproved" val="yes"/> <feat att="frequency" val="0.0"/></FormRepresentation></WordForm>
</LexicalEntry> 
<LexicalEntry><feat att="partOfSpeech" val="commonNoun"/> 
<feat att="id" val="GMU_ÆGLØSNING_1"/> 
<feat att="morphologicalUnitId" val="ÆGLØSNING"/> 
<feat att="originalSource" val="PAROLE"/> 
<feat att="independentWord" val="yes"/> 
<feat att="decomposition" val="æg+løsning"/> 
<Lemma><FormRepresentation> <feat att="writtenForm" val="ægløsning"/> <feat att="officiallyApproved" val="yes"/> 
<feat att="joiningElement" val="Not analyzed"/> 
</FormRepresentation> </Lemma> 
<WordForm><feat att="grammaticalGender" val="commonGender"/><feat att="definiteness" val="indefinite"/><feat att="grammaticalNumber" val="singular"/><feat att="case" val="unspecified"/>
<FormRepresentation> <feat att="writtenForm" val="ægløsning"/> <feat att="inflectionalParadigm" val="MFG0016"/> <feat att="officiallyApproved" val="yes"/> <feat att="frequency" val=".8393"/></FormRepresentation></WordForm>
<WordForm><feat att="grammaticalGender" val="commonGender"/><feat att="definiteness" val="indefinite"/><feat att="grammaticalNumber" val="singular"/><feat att="case" val="genitiveCase"/>
<FormRepresentation> <feat att="writtenForm" val="ægløsnings"/> <feat att="inflectionalParadigm" val="MFG0016"/> <feat att="officiallyApproved" val="yes"/> <feat att="frequency" val=".0357"/></FormRepresentation></WordForm>
<WordForm><feat att="grammaticalGender" val="commonGender"/><feat att="definiteness" val="indefinite"/><feat att="grammaticalNumber" val="plural"/><feat att="case" val="unspecified"/>
<FormRepresentation> <feat att="writtenForm" val="ægløsninger"/> <feat att="inflectionalParadigm" val="MFG0016"/> <feat att="officiallyApproved" val="yes"/> <feat att="frequency" val=".0714"/></FormRepresentation></WordForm>
<WordForm><feat att="grammaticalGender" val="commonGender"/><feat att="definiteness" val="indefinite"/><feat att="grammaticalNumber" val="plural"/><feat att="case" val="genitiveCase"/>
<FormRepresentation> <feat att="writtenForm" val="ægløsningers"/> <feat att="inflectionalParadigm" val="MFG0016"/> <feat att="officiallyApproved" val="yes"/> <feat att="frequency" val="0.0"/></FormRepresentation></WordForm>
<WordForm><feat att="grammaticalGender" val="commonGender"/><feat att="definiteness" val="definite"/><feat att="grammaticalNumber" val="singular"/><feat att="case" val="unspecified"/>
<FormRepresentation> <feat att="writtenForm" val="ægløsningen"/> <feat att="inflectionalParadigm" val="MFG0016"/> <feat att="officiallyApproved" val="yes"/> <feat att="frequency" val=".8393"/></FormRepresentation></WordForm>
<WordForm><feat att="grammaticalGender" val="commonGender"/><feat att="definiteness" val="definite"/><feat att="grammaticalNumber" val="singular"/><feat att="case" val="genitiveCase"/>
<FormRepresentation> <feat att="writtenForm" val="ægløsningens"/> <feat att="inflectionalParadigm" val="MFG0016"/> <feat att="officiallyApproved" val="yes"/> <feat att="frequency" val="0.0"/></FormRepresentation></WordForm>
<WordForm><feat att="grammaticalGender" val="commonGender"/><feat att="definiteness" val="definite"/><feat att="grammaticalNumber" val="plural"/><feat att="case" val="unspecified"/>
<FormRepresentation> <feat att="writtenForm" val="ægløsningerne"/> <feat att="inflectionalParadigm" val="MFG0016"/> <feat att="officiallyApproved" val="yes"/> <feat att="frequency" val=".0179"/></FormRepresentation></WordForm>
<WordForm><feat att="grammaticalGender" val="commonGender"/><feat att="definiteness" val="definite"/><feat att="grammaticalNumber" val="plural"/><feat att="case" val="genitiveCase"/>
<FormRepresentation> <feat att="writtenForm" val="ægløsningernes"/> <feat att="inflectionalParadigm" val="MFG0016"/> <feat att="officiallyApproved" val="yes"/> <feat att="frequency" val="0.0"/></FormRepresentation></WordForm>
</LexicalEntry> 
<LexicalEntry><feat att="partOfSpeech" val="commonNoun"/> 
<feat att="id" val="GMU_ÆGPRODUKTION_1"/> 
<feat att="morphologicalUnitId" val="ÆGPRODUKTION"/> 
<feat att="originalSource" val="DDO"/> 
<feat att="independentWord" val="yes"/> 
<feat att="decomposition" val="æg+produktion"/> 
<Lemma><FormRepresentation> <feat att="writtenForm" val="ægproduktion"/> <feat att="officiallyApproved" val="yes"/> 
<feat att="joiningElement" val="Not analyzed"/> 
</FormRepresentation> </Lemma> 
<WordForm><feat att="grammaticalGender" val="commonGender"/><feat att="definiteness" val="indefinite"/><feat att="grammaticalNumber" val="singular"/><feat att="case" val="unspecified"/>
<FormRepresentation> <feat att="writtenForm" val="ægproduktion"/> <feat att="inflectionalParadigm" val="MFG0220"/> <feat att="officiallyApproved" val="yes"/> <feat att="frequency" val=".2679"/></FormRepresentation></WordForm>
<WordForm><feat att="grammaticalGender" val="commonGender"/><feat att="definiteness" val="indefinite"/><feat att="grammaticalNumber" val="singular"/><feat att="case" val="genitiveCase"/>
<FormRepresentation> <feat att="writtenForm" val="ægproduktions"/> <feat att="inflectionalParadigm" val="MFG0220"/> <feat att="officiallyApproved" val="yes"/> <feat att="frequency" val="0.0"/></FormRepresentation></WordForm>
<WordForm><feat att="grammaticalGender" val="commonGender"/><feat att="definiteness" val="definite"/><feat att="grammaticalNumber" val="singular"/><feat att="case" val="unspecified"/>
<FormRepresentation> <feat att="writtenForm" val="ægproduktionen"/> <feat att="inflectionalParadigm" val="MFG0220"/> <feat att="officiallyApproved" val="yes"/> <feat att="frequency" val=".0357"/></FormRepresentation></WordForm>
<WordForm><feat att="grammaticalGender" val="commonGender"/><feat att="definiteness" val="definite"/><feat att="grammaticalNumber" val="singular"/><feat att="case" val="genitiveCase"/>
<FormRepresentation> <feat att="writtenForm" val="ægproduktionens"/> <feat att="inflectionalParadigm" val="MFG0220"/> <feat att="officiallyApproved" val="yes"/> <feat att="frequency" val="0.0"/></FormRepresentation></WordForm>
</LexicalEntry> 
<LexicalEntry><feat att="partOfSpeech" val="commonNoun"/> 
<feat att="id" val="GMU_ÆGTEFOLK_1"/> 
<feat att="morphologicalUnitId" val="ÆGTEFOLK"/> 
<feat att="originalSource" val="PAROLE"/> 
<feat att="independentWord" val="yes"/> 
<feat att="decomposition" val="ægte+folk"/> 
<Lemma><FormRepresentation> <feat att="writtenForm" val="ægtefolk"/> <feat att="officiallyApproved" val="yes"/> 
<feat att="joiningElement" val="Not analyzed"/> 
</FormRepresentation> </Lemma> 
<WordForm><feat att="grammaticalGender" val="commonGender"/><feat att="definiteness" val="indefinite"/><feat att="grammaticalNumber" val="plural"/><feat att="case" val="unspecified"/>
<FormRepresentation> <feat att="writtenForm" val="ægtefolk"/> <feat att="inflectionalParadigm" val="MFG0334"/> <feat att="officiallyApproved" val="yes"/> <feat att="frequency" val=".8571"/></FormRepresentation></WordForm>
<WordForm><feat att="grammaticalGender" val="commonGender"/><feat att="definiteness" val="indefinite"/><feat att="grammaticalNumber" val="plural"/><feat att="case" val="genitiveCase"/>
<FormRepresentation> <feat att="writtenForm" val="ægtefolks"/> <feat att="inflectionalParadigm" val="MFG0334"/> <feat att="officiallyApproved" val="yes"/> <feat att="frequency" val=".0536"/></FormRepresentation></WordForm>
<WordForm><feat att="grammaticalGender" val="commonGender"/><feat att="definiteness" val="definite"/><feat att="grammaticalNumber" val="plural"/><feat att="case" val="unspecified"/>
<FormRepresentation> <feat att="writtenForm" val="ægtefolkene"/> <feat att="inflectionalParadigm" val="MFG0334"/> <feat att="officiallyApproved" val="yes"/> <feat att="frequency" val=".0179"/></FormRepresentation></WordForm>
<WordForm><feat att="grammaticalGender" val="commonGender"/><feat att="definiteness" val="definite"/><feat att="grammaticalNumber" val="plural"/><feat att="case" val="genitiveCase"/>
<FormRepresentation> <feat att="writtenForm" val="ægtefolkenes"/> <feat att="inflectionalParadigm" val="MFG0334"/> <feat att="officiallyApproved" val="yes"/> <feat att="frequency" val="0.0"/></FormRepresentation></WordForm>
</LexicalEntry> 
<LexicalEntry><feat att="partOfSpeech" val="commonNoun"/> 
<feat att="id" val="GMU_ÆGTEFÆLLE_1"/> 
<feat att="morphologicalUnitId" val="ÆGTEFÆLLE"/> 
<feat att="originalSource" val="PAROLE"/> 
<feat att="independentWord" val="yes"/> 
<feat att="decomposition" val="ægte+fælle"/> 
<Lemma><FormRepresentation> <feat att="writtenForm" val="ægtefælle"/> <feat att="officiallyApproved" val="yes"/> 
<feat att="joiningElement" val="nil"/> 
<feat att="joiningElementResult" val="ægtefælle"/> 
</FormRepresentation> </Lemma> 
<WordForm><feat att="grammaticalGender" val="commonGender"/><feat att="definiteness" val="indefinite"/><feat att="grammaticalNumber" val="singular"/><feat att="case" val="unspecified"/>
<FormRepresentation> <feat att="writtenForm" val="ægtefælle"/> <feat att="inflectionalParadigm" val="MFG0076"/> <feat att="officiallyApproved" val="yes"/> <feat att="frequency" val="11.1071"/></FormRepresentation></WordForm>
<WordForm><feat att="grammaticalGender" val="commonGender"/><feat att="definiteness" val="indefinite"/><feat att="grammaticalNumber" val="singular"/><feat att="case" val="genitiveCase"/>
<FormRepresentation> <feat att="writtenForm" val="ægtefælles"/> <feat att="inflectionalParadigm" val="MFG0076"/> <feat att="officiallyApproved" val="yes"/> <feat att="frequency" val="1.3214"/></FormRepresentation></WordForm>
<WordForm><feat att="grammaticalGender" val="commonGender"/><feat att="definiteness" val="indefinite"/><feat att="grammaticalNumber" val="plural"/><feat att="case" val="unspecified"/>
<FormRepresentation> <feat att="writtenForm" val="ægtefæller"/> <feat att="inflectionalParadigm" val="MFG0076"/> <feat att="officiallyApproved" val="yes"/> <feat att="frequency" val="6.4286"/></FormRepresentation></WordForm>
<WordForm><feat att="grammaticalGender" val="commonGender"/><feat att="definiteness" val="indefinite"/><feat att="grammaticalNumber" val="plural"/><feat att="case" val="genitiveCase"/>
<FormRepresentation> <feat att="writtenForm" val="ægtefællers"/> <feat att="inflectionalParadigm" val="MFG0076"/> <feat att="officiallyApproved" val="yes"/> <feat att="frequency" val=".3393"/></FormRepresentation></WordForm>
<WordForm><feat att="grammaticalGender" val="commonGender"/><feat att="definiteness" val="definite"/><feat att="grammaticalNumber" val="singular"/><feat att="case" val="unspecified"/>
<FormRepresentation> <feat att="writtenForm" val="ægtefællen"/> <feat att="inflectionalParadigm" val="MFG0076"/> <feat att="officiallyApproved" val="yes"/> <feat att="frequency" val="3.4286"/></FormRepresentation></WordForm>
<WordForm><feat att="grammaticalGender" val="commonGender"/><feat att="definiteness" val="definite"/><feat att="grammaticalNumber" val="singular"/><feat att="case" val="genitiveCase"/>
<FormRepresentation> <feat att="writtenForm" val="ægtefællens"/> <feat att="inflectionalParadigm" val="MFG0076"/> <feat att="officiallyApproved" val="yes"/> <feat att="frequency" val=".8036"/></FormRepresentation></WordForm>
<WordForm><feat att="grammaticalGender" val="commonGender"/><feat att="definiteness" val="definite"/><feat att="grammaticalNumber" val="plural"/><feat att="case" val="unspecified"/>
<FormRepresentation> <feat att="writtenForm" val="ægtefællerne"/> <feat att="inflectionalParadigm" val="MFG0076"/> <feat att="officiallyApproved" val="yes"/> <feat att="frequency" val="1.8214"/></FormRepresentation></WordForm>
<WordForm><feat att="grammaticalGender" val="commonGender"/><feat att="definiteness" val="definite"/><feat att="grammaticalNumber" val="plural"/><feat att="case" val="genitiveCase"/>
<FormRepresentation> <feat att="writtenForm" val="ægtefællernes"/> <feat att="inflectionalParadigm" val="MFG0076"/> <feat att="officiallyApproved" val="yes"/> <feat att="frequency" val=".4286"/></FormRepresentation></WordForm>
</LexicalEntry> 
<LexicalEntry><feat att="partOfSpeech" val="commonNoun"/> 
<feat att="id" val="GMU_ÆGTEMAND_1"/> 
<feat att="morphologicalUnitId" val="ÆGTEMAND"/> 
<feat att="originalSource" val="PAROLE"/> 
<feat att="independentWord" val="yes"/> 
<feat att="decomposition" val="ægte+mand"/> 
<Lemma><FormRepresentation> <feat att="writtenForm" val="ægtemand"/> <feat att="officiallyApproved" val="yes"/> 
<feat att="joiningElement" val="Not analyzed"/> 
</FormRepresentation> </Lemma> 
<WordForm><feat att="grammaticalGender" val="commonGender"/><feat att="definiteness" val="indefinite"/><feat att="grammaticalNumber" val="singular"/><feat att="case" val="unspecified"/>
<FormRepresentation> <feat att="writtenForm" val="ægtemand"/> <feat att="inflectionalParadigm" val="MFG0020"/> <feat att="officiallyApproved" val="yes"/> <feat att="frequency" val="5.875"/></FormRepresentation></WordForm>
<WordForm><feat att="grammaticalGender" val="commonGender"/><feat att="definiteness" val="indefinite"/><feat att="grammaticalNumber" val="singular"/><feat att="case" val="genitiveCase"/>
<FormRepresentation> <feat att="writtenForm" val="ægtemands"/> <feat att="inflectionalParadigm" val="MFG0020"/> <feat att="officiallyApproved" val="yes"/> <feat att="frequency" val=".1429"/></FormRepresentation></WordForm>
<WordForm><feat att="grammaticalGender" val="commonGender"/><feat att="definiteness" val="indefinite"/><feat att="grammaticalNumber" val="plural"/><feat att="case" val="unspecified"/>
<FormRepresentation> <feat att="writtenForm" val="ægtemænd"/> <feat att="inflectionalParadigm" val="MFG0020"/> <feat att="officiallyApproved" val="yes"/> <feat att="frequency" val="1.3393"/></FormRepresentation></WordForm>
<WordForm><feat att="grammaticalGender" val="commonGender"/><feat att="definiteness" val="indefinite"/><feat att="grammaticalNumber" val="plural"/><feat att="case" val="genitiveCase"/>
<FormRepresentation> <feat att="writtenForm" val="ægtemænds"/> <feat att="inflectionalParadigm" val="MFG0020"/> <feat att="officiallyApproved" val="yes"/> <feat att="frequency" val=".0714"/></FormRepresentation></WordForm>
<WordForm><feat att="grammaticalGender" val="commonGender"/><feat att="definiteness" val="definite"/><feat att="grammaticalNumber" val="singular"/><feat att="case" val="unspecified"/>
<FormRepresentation> <feat att="writtenForm" val="ægtemanden"/> <feat att="inflectionalParadigm" val="MFG0020"/> <feat att="officiallyApproved" val="yes"/> <feat att="frequency" val="2.4643"/></FormRepresentation></WordForm>
<WordForm><feat att="grammaticalGender" val="commonGender"/><feat att="definiteness" val="definite"/><feat att="grammaticalNumber" val="singular"/><feat att="case" val="genitiveCase"/>
<FormRepresentation> <feat att="writtenForm" val="ægtemandens"/> <feat att="inflectionalParadigm" val="MFG0020"/> <feat att="officiallyApproved" val="yes"/> <feat att="frequency" val=".625"/></FormRepresentation></WordForm>
<WordForm><feat att="grammaticalGender" val="commonGender"/><feat att="definiteness" val="definite"/><feat att="grammaticalNumber" val="plural"/><feat att="case" val="unspecified"/>
<FormRepresentation> <feat att="writtenForm" val="ægtemændene"/> <feat att="inflectionalParadigm" val="MFG0020"/> <feat att="officiallyApproved" val="yes"/> <feat att="frequency" val=".0179"/></FormRepresentation></WordForm>
<WordForm><feat att="grammaticalGender" val="commonGender"/><feat att="definiteness" val="definite"/><feat att="grammaticalNumber" val="plural"/><feat att="case" val="genitiveCase"/>
<FormRepresentation> <feat att="writtenForm" val="ægtemændenes"/> <feat att="inflectionalParadigm" val="MFG0020"/> <feat att="officiallyApproved" val="yes"/> <feat att="frequency" val=".0179"/></FormRepresentation></WordForm>
</LexicalEntry> 
<LexicalEntry><feat att="partOfSpeech" val="commonNoun"/> 
<feat att="id" val="GMU_ÆGTEPAR_1"/> 
<feat att="morphologicalUnitId" val="ÆGTEPAR"/> 
<feat att="originalSource" val="PAROLE"/> 
<feat att="independentWord" val="yes"/> 
<feat att="decomposition" val="ægte+par"/> 
<Lemma><FormRepresentation> <feat att="writtenForm" val="ægtepar"/> <feat att="officiallyApproved" val="yes"/> 
<feat att="joiningElement" val="nil"/> 
<feat att="joiningElementResult" val="ægtepar"/> 
</FormRepresentation> </Lemma> 
<WordForm><feat att="grammaticalGender" val="neuter"/><feat att="definiteness" val="indefinite"/><feat att="grammaticalNumber" val="singular"/><feat att="case" val="unspecified"/>
<FormRepresentation> <feat att="writtenForm" val="ægtepar"/> <feat att="inflectionalParadigm" val="MFG0090"/> <feat att="officiallyApproved" val="yes"/> <feat att="frequency" val="13.0893"/></FormRepresentation></WordForm>
<WordForm><feat att="grammaticalGender" val="neuter"/><feat att="definiteness" val="indefinite"/><feat att="grammaticalNumber" val="singular"/><feat att="case" val="genitiveCase"/>
<FormRepresentation> <feat att="writtenForm" val="ægtepars"/> <feat att="inflectionalParadigm" val="MFG0090"/> <feat att="officiallyApproved" val="yes"/> <feat att="frequency" val=".375"/></FormRepresentation></WordForm>
<WordForm><feat att="grammaticalGender" val="neuter"/><feat att="definiteness" val="indefinite"/><feat att="grammaticalNumber" val="plural"/><feat att="case" val="unspecified"/>
<FormRepresentation> <feat att="writtenForm" val="ægtepar"/> <feat att="inflectionalParadigm" val="MFG0090"/> <feat att="officiallyApproved" val="yes"/> <feat att="frequency" val="13.0893"/></FormRepresentation></WordForm>
<WordForm><feat att="grammaticalGender" val="neuter"/><feat att="definiteness" val="indefinite"/><feat att="grammaticalNumber" val="plural"/><feat att="case" val="genitiveCase"/>
<FormRepresentation> <feat att="writtenForm" val="ægtepars"/> <feat att="inflectionalParadigm" val="MFG0090"/> <feat att="officiallyApproved" val="yes"/> <feat att="frequency" val=".375"/></FormRepresentation></WordForm>
<WordForm><feat att="grammaticalGender" val="neuter"/><feat att="definiteness" val="definite"/><feat att="grammaticalNumber" val="singular"/><feat att="case" val="unspecified"/>
<FormRepresentation> <feat att="writtenForm" val="ægteparret"/> <feat att="inflectionalParadigm" val="MFG0090"/> <feat att="officiallyApproved" val="yes"/> <feat att="frequency" val="8.875"/></FormRepresentation></WordForm>
<WordForm><feat att="grammaticalGender" val="neuter"/><feat att="definiteness" val="definite"/><feat att="grammaticalNumber" val="singular"/><feat att="case" val="genitiveCase"/>
<FormRepresentation> <feat att="writtenForm" val="ægteparrets"/> <feat att="inflectionalParadigm" val="MFG0090"/> <feat att="officiallyApproved" val="yes"/> <feat att="frequency" val="1.5179"/></FormRepresentation></WordForm>
<WordForm><feat att="grammaticalGender" val="neuter"/><feat att="definiteness" val="definite"/><feat att="grammaticalNumber" val="plural"/><feat att="case" val="unspecified"/>
<FormRepresentation> <feat att="writtenForm" val="ægteparrene"/> <feat att="inflectionalParadigm" val="MFG0090"/> <feat att="officiallyApproved" val="yes"/> <feat att="frequency" val=".0179"/></FormRepresentation></WordForm>
<WordForm><feat att="grammaticalGender" val="neuter"/><feat att="definiteness" val="definite"/><feat att="grammaticalNumber" val="plural"/><feat att="case" val="genitiveCase"/>
<FormRepresentation> <feat att="writtenForm" val="ægteparrenes"/> <feat att="inflectionalParadigm" val="MFG0090"/> <feat att="officiallyApproved" val="yes"/> <feat att="frequency" val="0.0"/></FormRepresentation></WordForm>
</LexicalEntry> 
<LexicalEntry><feat att="partOfSpeech" val="commonNoun"/> 
<feat att="id" val="GMU_ÆGTESENG_1"/> 
<feat att="morphologicalUnitId" val="ÆGTESENG"/> 
<feat att="originalSource" val="PAROLE"/> 
<feat att="independentWord" val="yes"/> 
<feat att="decomposition" val="ægte+seng"/> 
<Lemma><FormRepresentation> <feat att="writtenForm" val="ægteseng"/> <feat att="officiallyApproved" val="yes"/> 
<feat att="joiningElement" val="Not analyzed"/> 
</FormRepresentation> </Lemma> 
<WordForm><feat att="grammaticalGender" val="commonGender"/><feat att="definiteness" val="indefinite"/><feat att="grammaticalNumber" val="singular"/><feat att="case" val="unspecified"/>
<FormRepresentation> <feat att="writtenForm" val="ægteseng"/> <feat att="inflectionalParadigm" val="MFG0014"/> <feat att="officiallyApproved" val="yes"/> <feat att="frequency" val=".2321"/></FormRepresentation></WordForm>
<WordForm><feat att="grammaticalGender" val="commonGender"/><feat att="definiteness" val="indefinite"/><feat att="grammaticalNumber" val="singular"/><feat att="case" val="genitiveCase"/>
<FormRepresentation> <feat att="writtenForm" val="ægtesengs"/> <feat att="inflectionalParadigm" val="MFG0014"/> <feat att="officiallyApproved" val="yes"/> <feat att="frequency" val="0.0"/></FormRepresentation></WordForm>
<WordForm><feat att="grammaticalGender" val="commonGender"/><feat att="definiteness" val="indefinite"/><feat att="grammaticalNumber" val="plural"/><feat att="case" val="unspecified"/>
<FormRepresentation> <feat att="writtenForm" val="ægtesenge"/> <feat att="inflectionalParadigm" val="MFG0014"/> <feat att="officiallyApproved" val="yes"/> <feat att="frequency" val="0.0"/></FormRepresentation></WordForm>
<WordForm><feat att="grammaticalGender" val="commonGender"/><feat att="definiteness" val="indefinite"/><feat att="grammaticalNumber" val="plural"/><feat att="case" val="genitiveCase"/>
<FormRepresentation> <feat att="writtenForm" val="ægtesenges"/> <feat att="inflectionalParadigm" val="MFG0014"/> <feat att="officiallyApproved" val="yes"/> <feat att="frequency" val="0.0"/></FormRepresentation></WordForm>
<WordForm><feat att="grammaticalGender" val="commonGender"/><feat att="definiteness" val="definite"/><feat att="grammaticalNumber" val="singular"/><feat att="case" val="unspecified"/>
<FormRepresentation> <feat att="writtenForm" val="ægtesengen"/> <feat att="inflectionalParadigm" val="MFG0014"/> <feat att="officiallyApproved" val="yes"/> <feat att="frequency" val=".5536"/></FormRepresentation></WordForm>
<WordForm><feat att="grammaticalGender" val="commonGender"/><feat att="definiteness" val="definite"/><feat att="grammaticalNumber" val="singular"/><feat att="case" val="genitiveCase"/>
<FormRepresentation> <feat att="writtenForm" val="ægtesengens"/> <feat att="inflectionalParadigm" val="MFG0014"/> <feat att="officiallyApproved" val="yes"/> <feat att="frequency" val="0.0"/></FormRepresentation></WordForm>
<WordForm><feat att="grammaticalGender" val="commonGender"/><feat att="definiteness" val="definite"/><feat att="grammaticalNumber" val="plural"/><feat att="case" val="unspecified"/>
<FormRepresentation> <feat att="writtenForm" val="ægtesengene"/> <feat att="inflectionalParadigm" val="MFG0014"/> <feat att="officiallyApproved" val="yes"/> <feat att="frequency" val="0.0"/></FormRepresentation></WordForm>
<WordForm><feat att="grammaticalGender" val="commonGender"/><feat att="definiteness" val="definite"/><feat att="grammaticalNumber" val="plural"/><feat att="case" val="genitiveCase"/>
<FormRepresentation> <feat att="writtenForm" val="ægtesengenes"/> <feat att="inflectionalParadigm" val="MFG0014"/> <feat att="officiallyApproved" val="yes"/> <feat att="frequency" val="0.0"/></FormRepresentation></WordForm>
</LexicalEntry> 
<LexicalEntry><feat att="partOfSpeech" val="commonNoun"/> 
<feat att="id" val="GMU_ÆGTESKAB_1"/> 
<feat att="morphologicalUnitId" val="ÆGTESKAB"/> 
<feat att="originalSource" val="PAROLE"/> 
<feat att="independentWord" val="yes"/> 
<Lemma><FormRepresentation> <feat att="writtenForm" val="ægteskab"/> <feat att="officiallyApproved" val="yes"/> 
<feat att="joiningElement" val="Not analyzed"/> 
</FormRepresentation> </Lemma> 
<WordForm><feat att="grammaticalGender" val="neuter"/><feat att="definiteness" val="indefinite"/><feat att="grammaticalNumber" val="singular"/><feat att="case" val="unspecified"/>
<FormRepresentation> <feat att="writtenForm" val="ægteskab"/> <feat att="inflectionalParadigm" val="MFG0044"/> <feat att="officiallyApproved" val="yes"/> <feat att="frequency" val="31.1071"/></FormRepresentation></WordForm>
<WordForm><feat att="grammaticalGender" val="neuter"/><feat att="definiteness" val="indefinite"/><feat att="grammaticalNumber" val="singular"/><feat att="case" val="genitiveCase"/>
<FormRepresentation> <feat att="writtenForm" val="ægteskabs"/> <feat att="inflectionalParadigm" val="MFG0044"/> <feat att="officiallyApproved" val="yes"/> <feat att="frequency" val=".9107"/></FormRepresentation></WordForm>
<WordForm><feat att="grammaticalGender" val="neuter"/><feat att="definiteness" val="indefinite"/><feat att="grammaticalNumber" val="plural"/><feat att="case" val="unspecified"/>
<FormRepresentation> <feat att="writtenForm" val="ægteskaber"/> <feat att="inflectionalParadigm" val="MFG0044"/> <feat att="officiallyApproved" val="yes"/> <feat att="frequency" val="5.4286"/></FormRepresentation></WordForm>
<WordForm><feat att="grammaticalGender" val="neuter"/><feat att="definiteness" val="indefinite"/><feat att="grammaticalNumber" val="plural"/><feat att="case" val="genitiveCase"/>
<FormRepresentation> <feat att="writtenForm" val="ægteskabers"/> <feat att="inflectionalParadigm" val="MFG0044"/> <feat att="officiallyApproved" val="yes"/> <feat att="frequency" val=".0357"/></FormRepresentation></WordForm>
<WordForm><feat att="grammaticalGender" val="neuter"/><feat att="definiteness" val="definite"/><feat att="grammaticalNumber" val="singular"/><feat att="case" val="unspecified"/>
<FormRepresentation> <feat att="writtenForm" val="ægteskabet"/> <feat att="inflectionalParadigm" val="MFG0044"/> <feat att="officiallyApproved" val="yes"/> <feat att="frequency" val="12.1071"/></FormRepresentation></WordForm>
<WordForm><feat att="grammaticalGender" val="neuter"/><feat att="definiteness" val="definite"/><feat att="grammaticalNumber" val="singular"/><feat att="case" val="genitiveCase"/>
<FormRepresentation> <feat att="writtenForm" val="ægteskabets"/> <feat att="inflectionalParadigm" val="MFG0044"/> <feat att="officiallyApproved" val="yes"/> <feat att="frequency" val="1.2321"/></FormRepresentation></WordForm>
<WordForm><feat att="grammaticalGender" val="neuter"/><feat att="definiteness" val="definite"/><feat att="grammaticalNumber" val="plural"/><feat att="case" val="unspecified"/>
<FormRepresentation> <feat att="writtenForm" val="ægteskaberne"/> <feat att="inflectionalParadigm" val="MFG0044"/> <feat att="officiallyApproved" val="yes"/> <feat att="frequency" val=".25"/></FormRepresentation></WordForm>
<WordForm><feat att="grammaticalGender" val="neuter"/><feat att="definiteness" val="definite"/><feat att="grammaticalNumber" val="plural"/><feat att="case" val="genitiveCase"/>
<FormRepresentation> <feat att="writtenForm" val="ægteskabernes"/> <feat att="inflectionalParadigm" val="MFG0044"/> <feat att="officiallyApproved" val="yes"/> <feat att="frequency" val=".0179"/></FormRepresentation></WordForm>
</LexicalEntry> 
<LexicalEntry><feat att="partOfSpeech" val="commonNoun"/> 
<feat att="id" val="GMU_ÆGTESKABSBUREAU_1"/> 
<feat att="morphologicalUnitId" val="ÆGTESKABSBUREAU"/> 
<feat att="originalSource" val="DDO"/> 
<feat att="independentWord" val="yes"/> 
<feat att="decomposition" val="ægteskab+s+bureau"/> 
<Lemma><FormRepresentation> <feat att="writtenForm" val="ægteskabsbureau"/> <feat att="officiallyApproved" val="yes"/> 
<feat att="joiningElement" val="Not analyzed"/> 
</FormRepresentation> </Lemma> 
<WordForm><feat att="grammaticalGender" val="neuter"/><feat att="definiteness" val="indefinite"/><feat att="grammaticalNumber" val="singular"/><feat att="case" val="unspecified"/>
<FormRepresentation> <feat att="writtenForm" val="ægteskabsbureau"/> <feat att="inflectionalParadigm" val="MFG0044"/> <feat att="officiallyApproved" val="yes"/> <feat att="frequency" val=".1429"/></FormRepresentation></WordForm>
<WordForm><feat att="grammaticalGender" val="neuter"/><feat att="definiteness" val="indefinite"/><feat att="grammaticalNumber" val="singular"/><feat att="case" val="genitiveCase"/>
<FormRepresentation> <feat att="writtenForm" val="ægteskabsbureaus"/> <feat att="inflectionalParadigm" val="MFG0044"/> <feat att="officiallyApproved" val="yes"/> <feat att="frequency" val="0.0"/></FormRepresentation></WordForm>
<WordForm><feat att="grammaticalGender" val="neuter"/><feat att="definiteness" val="indefinite"/><feat att="grammaticalNumber" val="plural"/><feat att="case" val="unspecified"/>
<FormRepresentation> <feat att="writtenForm" val="ægteskabsbureauer"/> <feat att="inflectionalParadigm" val="MFG0044"/> <feat att="officiallyApproved" val="yes"/> <feat att="frequency" val="0.0"/></FormRepresentation></WordForm>
<WordForm><feat att="grammaticalGender" val="neuter"/><feat att="definiteness" val="indefinite"/><feat att="grammaticalNumber" val="plural"/><feat att="case" val="genitiveCase"/>
<FormRepresentation> <feat att="writtenForm" val="ægteskabsbureauers"/> <feat att="inflectionalParadigm" val="MFG0044"/> <feat att="officiallyApproved" val="yes"/> <feat att="frequency" val="0.0"/></FormRepresentation></WordForm>
<WordForm><feat att="grammaticalGender" val="neuter"/><feat att="definiteness" val="definite"/><feat att="grammaticalNumber" val="singular"/><feat att="case" val="unspecified"/>
<FormRepresentation> <feat att="writtenForm" val="ægteskabsbureauet"/> <feat att="inflectionalParadigm" val="MFG0044"/> <feat att="officiallyApproved" val="yes"/> <feat att="frequency" val=".0179"/></FormRepresentation></WordForm>
<WordForm><feat att="grammaticalGender" val="neuter"/><feat att="definiteness" val="definite"/><feat att="grammaticalNumber" val="singular"/><feat att="case" val="genitiveCase"/>
<FormRepresentation> <feat att="writtenForm" val="ægteskabsbureauets"/> <feat att="inflectionalParadigm" val="MFG0044"/> <feat att="officiallyApproved" val="yes"/> <feat att="frequency" val="0.0"/></FormRepresentation></WordForm>
<WordForm><feat att="grammaticalGender" val="neuter"/><feat att="definiteness" val="definite"/><feat att="grammaticalNumber" val="plural"/><feat att="case" val="unspecified"/>
<FormRepresentation> <feat att="writtenForm" val="ægteskabsbureauerne"/> <feat att="inflectionalParadigm" val="MFG0044"/> <feat att="officiallyApproved" val="yes"/> <feat att="frequency" val="0.0"/></FormRepresentation></WordForm>
<WordForm><feat att="grammaticalGender" val="neuter"/><feat att="definiteness" val="definite"/><feat att="grammaticalNumber" val="plural"/><feat att="case" val="genitiveCase"/>
<FormRepresentation> <feat att="writtenForm" val="ægteskabsbureauernes"/> <feat att="inflectionalParadigm" val="MFG0044"/> <feat att="officiallyApproved" val="yes"/> <feat att="frequency" val="0.0"/></FormRepresentation></WordForm>
</LexicalEntry> 
<LexicalEntry><feat att="partOfSpeech" val="commonNoun"/> 
<feat att="id" val="GMU_ÆGTESKABSDRAMA_1"/> 
<feat att="morphologicalUnitId" val="ÆGTESKABSDRAMA"/> 
<feat att="originalSource" val="DDO"/> 
<feat att="independentWord" val="yes"/> 
<feat att="decomposition" val="ægteskab+s+drama"/> 
<Lemma><FormRepresentation> <feat att="writtenForm" val="ægteskabsdrama"/> <feat att="officiallyApproved" val="yes"/> 
<feat att="joiningElement" val="Not analyzed"/> 
</FormRepresentation> </Lemma> 
<WordForm><feat att="grammaticalGender" val="neuter"/><feat att="definiteness" val="indefinite"/><feat att="grammaticalNumber" val="singular"/><feat att="case" val="unspecified"/>
<FormRepresentation> <feat att="writtenForm" val="ægteskabsdrama"/> <feat att="inflectionalParadigm" val="MFG0044"/> <feat att="officiallyApproved" val="yes"/> <feat att="frequency" val=".1786"/></FormRepresentation></WordForm>
<WordForm><feat att="grammaticalGender" val="neuter"/><feat att="definiteness" val="indefinite"/><feat att="grammaticalNumber" val="singular"/><feat att="case" val="genitiveCase"/>
<FormRepresentation> <feat att="writtenForm" val="ægteskabsdramas"/> <feat att="inflectionalParadigm" val="MFG0044"/> <feat att="officiallyApproved" val="yes"/> <feat att="frequency" val="0.0"/></FormRepresentation></WordForm>
<WordForm><feat att="grammaticalGender" val="neuter"/><feat att="definiteness" val="indefinite"/><feat att="grammaticalNumber" val="plural"/><feat att="case" val="unspecified"/>
<FormRepresentation> <feat att="writtenForm" val="ægteskabsdramaer"/> <feat att="inflectionalParadigm" val="MFG0044"/> <feat att="officiallyApproved" val="yes"/> <feat att="frequency" val=".0357"/></FormRepresentation></WordForm>
<WordForm><feat att="grammaticalGender" val="neuter"/><feat att="definiteness" val="indefinite"/><feat att="grammaticalNumber" val="plural"/><feat att="case" val="genitiveCase"/>
<FormRepresentation> <feat att="writtenForm" val="ægteskabsdramaers"/> <feat att="inflectionalParadigm" val="MFG0044"/> <feat att="officiallyApproved" val="yes"/> <feat att="frequency" val="0.0"/></FormRepresentation></WordForm>
<WordForm><feat att="grammaticalGender" val="neuter"/><feat att="definiteness" val="definite"/><feat att="grammaticalNumber" val="singular"/><feat att="case" val="unspecified"/>
<FormRepresentation> <feat att="writtenForm" val="ægteskabsdramaet"/> <feat att="inflectionalParadigm" val="MFG0044"/> <feat att="officiallyApproved" val="yes"/> <feat att="frequency" val="0.0"/></FormRepresentation></WordForm>
<WordForm><feat att="grammaticalGender" val="neuter"/><feat att="definiteness" val="definite"/><feat att="grammaticalNumber" val="singular"/><feat att="case" val="genitiveCase"/>
<FormRepresentation> <feat att="writtenForm" val="ægteskabsdramaets"/> <feat att="inflectionalParadigm" val="MFG0044"/> <feat att="officiallyApproved" val="yes"/> <feat att="frequency" val="0.0"/></FormRepresentation></WordForm>
<WordForm><feat att="grammaticalGender" val="neuter"/><feat att="definiteness" val="definite"/><feat att="grammaticalNumber" val="plural"/><feat att="case" val="unspecified"/>
<FormRepresentation> <feat att="writtenForm" val="ægteskabsdramaerne"/> <feat att="inflectionalParadigm" val="MFG0044"/> <feat att="officiallyApproved" val="yes"/> <feat att="frequency" val="0.0"/></FormRepresentation></WordForm>
<WordForm><feat att="grammaticalGender" val="neuter"/><feat att="definiteness" val="definite"/><feat att="grammaticalNumber" val="plural"/><feat att="case" val="genitiveCase"/>
<FormRepresentation> <feat att="writtenForm" val="ægteskabsdramaernes"/> <feat att="inflectionalParadigm" val="MFG0044"/> <feat att="officiallyApproved" val="yes"/> <feat att="frequency" val="0.0"/></FormRepresentation></WordForm>
</LexicalEntry> 
<LexicalEntry><feat att="partOfSpeech" val="commonNoun"/> 
<feat att="id" val="GMU_ÆGTESKABSMARKED_1"/> 
<feat att="morphologicalUnitId" val="ÆGTESKABSMARKED"/> 
<feat att="originalSource" val="DDO"/> 
<feat att="independentWord" val="yes"/> 
<feat att="decomposition" val="ægteskab+s+marked"/> 
<Lemma><FormRepresentation> <feat att="writtenForm" val="ægteskabsmarked"/> <feat att="officiallyApproved" val="yes"/> 
<feat att="joiningElement" val="Not analyzed"/> 
</FormRepresentation> </Lemma> 
<WordForm><feat att="grammaticalGender" val="neuter"/><feat att="definiteness" val="indefinite"/><feat att="grammaticalNumber" val="singular"/><feat att="case" val="unspecified"/>
<FormRepresentation> <feat att="writtenForm" val="ægteskabsmarked"/> <feat att="inflectionalParadigm" val="MFG0044"/> <feat att="officiallyApproved" val="yes"/> <feat att="frequency" val=".0179"/></FormRepresentation></WordForm>
<WordForm><feat att="grammaticalGender" val="neuter"/><feat att="definiteness" val="indefinite"/><feat att="grammaticalNumber" val="singular"/><feat att="case" val="genitiveCase"/>
<FormRepresentation> <feat att="writtenForm" val="ægteskabsmarkeds"/> <feat att="inflectionalParadigm" val="MFG0044"/> <feat att="officiallyApproved" val="yes"/> <feat att="frequency" val="0.0"/></FormRepresentation></WordForm>
<WordForm><feat att="grammaticalGender" val="neuter"/><feat att="definiteness" val="indefinite"/><feat att="grammaticalNumber" val="plural"/><feat att="case" val="unspecified"/>
<FormRepresentation> <feat att="writtenForm" val="ægteskabsmarkeder"/> <feat att="inflectionalParadigm" val="MFG0044"/> <feat att="officiallyApproved" val="yes"/> <feat att="frequency" val="0.0"/></FormRepresentation></WordForm>
<WordForm><feat att="grammaticalGender" val="neuter"/><feat att="definiteness" val="indefinite"/><feat att="grammaticalNumber" val="plural"/><feat att="case" val="genitiveCase"/>
<FormRepresentation> <feat att="writtenForm" val="ægteskabsmarkeders"/> <feat att="inflectionalParadigm" val="MFG0044"/> <feat att="officiallyApproved" val="yes"/> <feat att="frequency" val="0.0"/></FormRepresentation></WordForm>
<WordForm><feat att="grammaticalGender" val="neuter"/><feat att="definiteness" val="definite"/><feat att="grammaticalNumber" val="singular"/><feat att="case" val="unspecified"/>
<FormRepresentation> <feat att="writtenForm" val="ægteskabsmarkedet"/> <feat att="inflectionalParadigm" val="MFG0044"/> <feat att="officiallyApproved" val="yes"/> <feat att="frequency" val=".0714"/></FormRepresentation></WordForm>
<WordForm><feat att="grammaticalGender" val="neuter"/><feat att="definiteness" val="definite"/><feat att="grammaticalNumber" val="singular"/><feat att="case" val="genitiveCase"/>
<FormRepresentation> <feat att="writtenForm" val="ægteskabsmarkedets"/> <feat att="inflectionalParadigm" val="MFG0044"/> <feat att="officiallyApproved" val="yes"/> <feat att="frequency" val="0.0"/></FormRepresentation></WordForm>
<WordForm><feat att="grammaticalGender" val="neuter"/><feat att="definiteness" val="definite"/><feat att="grammaticalNumber" val="plural"/><feat att="case" val="unspecified"/>
<FormRepresentation> <feat att="writtenForm" val="ægteskabsmarkederne"/> <feat att="inflectionalParadigm" val="MFG0044"/> <feat att="officiallyApproved" val="yes"/> <feat att="frequency" val="0.0"/></FormRepresentation></WordForm>
<WordForm><feat att="grammaticalGender" val="neuter"/><feat att="definiteness" val="definite"/><feat att="grammaticalNumber" val="plural"/><feat att="case" val="genitiveCase"/>
<FormRepresentation> <feat att="writtenForm" val="ægteskabsmarkedernes"/> <feat att="inflectionalParadigm" val="MFG0044"/> <feat att="officiallyApproved" val="yes"/> <feat att="frequency" val="0.0"/></FormRepresentation></WordForm>
</LexicalEntry> 
<LexicalEntry><feat att="partOfSpeech" val="commonNoun"/> 
<feat att="id" val="GMU_ÆGTESKABSSAG_1"/> 
<feat att="morphologicalUnitId" val="ÆGTESKABSSAG"/> 
<feat att="originalSource" val="DDO"/> 
<feat att="independentWord" val="yes"/> 
<feat att="decomposition" val="ægteskab+s+sag"/> 
<Lemma><FormRepresentation> <feat att="writtenForm" val="ægteskabssag"/> <feat att="officiallyApproved" val="yes"/> 
<feat att="joiningElement" val="Not analyzed"/> 
</FormRepresentation> </Lemma> 
<WordForm><feat att="grammaticalGender" val="commonGender"/><feat att="definiteness" val="indefinite"/><feat att="grammaticalNumber" val="singular"/><feat att="case" val="unspecified"/>
<FormRepresentation> <feat att="writtenForm" val="ægteskabssag"/> <feat att="inflectionalParadigm" val="MFG0016"/> <feat att="officiallyApproved" val="yes"/> <feat att="frequency" val=".0357"/></FormRepresentation></WordForm>
<WordForm><feat att="grammaticalGender" val="commonGender"/><feat att="definiteness" val="indefinite"/><feat att="grammaticalNumber" val="singular"/><feat att="case" val="genitiveCase"/>
<FormRepresentation> <feat att="writtenForm" val="ægteskabssags"/> <feat att="inflectionalParadigm" val="MFG0016"/> <feat att="officiallyApproved" val="yes"/> <feat att="frequency" val="0.0"/></FormRepresentation></WordForm>
<WordForm><feat att="grammaticalGender" val="commonGender"/><feat att="definiteness" val="indefinite"/><feat att="grammaticalNumber" val="plural"/><feat att="case" val="unspecified"/>
<FormRepresentation> <feat att="writtenForm" val="ægteskabssager"/> <feat att="inflectionalParadigm" val="MFG0016"/> <feat att="officiallyApproved" val="yes"/> <feat att="frequency" val=".1429"/></FormRepresentation></WordForm>
<WordForm><feat att="grammaticalGender" val="commonGender"/><feat att="definiteness" val="indefinite"/><feat att="grammaticalNumber" val="plural"/><feat att="case" val="genitiveCase"/>
<FormRepresentation> <feat att="writtenForm" val="ægteskabssagers"/> <feat att="inflectionalParadigm" val="MFG0016"/> <feat att="officiallyApproved" val="yes"/> <feat att="frequency" val="0.0"/></FormRepresentation></WordForm>
<WordForm><feat att="grammaticalGender" val="commonGender"/><feat att="definiteness" val="definite"/><feat att="grammaticalNumber" val="singular"/><feat att="case" val="unspecified"/>
<FormRepresentation> <feat att="writtenForm" val="ægteskabssagen"/> <feat att="inflectionalParadigm" val="MFG0016"/> <feat att="officiallyApproved" val="yes"/> <feat att="frequency" val="0.0"/></FormRepresentation></WordForm>
<WordForm><feat att="grammaticalGender" val="commonGender"/><feat att="definiteness" val="definite"/><feat att="grammaticalNumber" val="singular"/><feat att="case" val="genitiveCase"/>
<FormRepresentation> <feat att="writtenForm" val="ægteskabssagens"/> <feat att="inflectionalParadigm" val="MFG0016"/> <feat att="officiallyApproved" val="yes"/> <feat att="frequency" val="0.0"/></FormRepresentation></WordForm>
<WordForm><feat att="grammaticalGender" val="commonGender"/><feat att="definiteness" val="definite"/><feat att="grammaticalNumber" val="plural"/><feat att="case" val="unspecified"/>
<FormRepresentation> <feat att="writtenForm" val="ægteskabssagerne"/> <feat att="inflectionalParadigm" val="MFG0016"/> <feat att="officiallyApproved" val="yes"/> <feat att="frequency" val="0.0"/></FormRepresentation></WordForm>
<WordForm><feat att="grammaticalGender" val="commonGender"/><feat att="definiteness" val="definite"/><feat att="grammaticalNumber" val="plural"/><feat att="case" val="genitiveCase"/>
<FormRepresentation> <feat att="writtenForm" val="ægteskabssagernes"/> <feat att="inflectionalParadigm" val="MFG0016"/> <feat att="officiallyApproved" val="yes"/> <feat att="frequency" val="0.0"/></FormRepresentation></WordForm>
</LexicalEntry> 
<LexicalEntry><feat att="partOfSpeech" val="commonNoun"/> 
<feat att="id" val="GMU_ÆGTHED_1"/> 
<feat att="morphologicalUnitId" val="ÆGTHED"/> 
<feat att="originalSource" val="PAROLE"/> 
<feat att="independentWord" val="yes"/> 
<Lemma><FormRepresentation> <feat att="writtenForm" val="ægthed"/> <feat att="officiallyApproved" val="yes"/> 
<feat att="joiningElement" val="Not analyzed"/> 
</FormRepresentation> </Lemma> 
<WordForm><feat att="grammaticalGender" val="commonGender"/><feat att="definiteness" val="indefinite"/><feat att="grammaticalNumber" val="singular"/><feat att="case" val="unspecified"/>
<FormRepresentation> <feat att="writtenForm" val="ægthed"/> <feat att="inflectionalParadigm" val="MFG0016"/> <feat att="officiallyApproved" val="yes"/> <feat att="frequency" val="1.2857"/></FormRepresentation></WordForm>
<WordForm><feat att="grammaticalGender" val="commonGender"/><feat att="definiteness" val="indefinite"/><feat att="grammaticalNumber" val="singular"/><feat att="case" val="genitiveCase"/>
<FormRepresentation> <feat att="writtenForm" val="ægtheds"/> <feat att="inflectionalParadigm" val="MFG0016"/> <feat att="officiallyApproved" val="yes"/> <feat att="frequency" val="0.0"/></FormRepresentation></WordForm>
<WordForm><feat att="grammaticalGender" val="commonGender"/><feat att="definiteness" val="indefinite"/><feat att="grammaticalNumber" val="plural"/><feat att="case" val="unspecified"/>
<FormRepresentation> <feat att="writtenForm" val="ægtheder"/> <feat att="inflectionalParadigm" val="MFG0016"/> <feat att="officiallyApproved" val="yes"/> <feat att="frequency" val="0.0"/></FormRepresentation></WordForm>
<WordForm><feat att="grammaticalGender" val="commonGender"/><feat att="definiteness" val="indefinite"/><feat att="grammaticalNumber" val="plural"/><feat att="case" val="genitiveCase"/>
<FormRepresentation> <feat att="writtenForm" val="ægtheders"/> <feat att="inflectionalParadigm" val="MFG0016"/> <feat att="officiallyApproved" val="yes"/> <feat att="frequency" val="0.0"/></FormRepresentation></WordForm>
<WordForm><feat att="grammaticalGender" val="commonGender"/><feat att="definiteness" val="definite"/><feat att="grammaticalNumber" val="singular"/><feat att="case" val="unspecified"/>
<FormRepresentation> <feat att="writtenForm" val="ægtheden"/> <feat att="inflectionalParadigm" val="MFG0016"/> <feat att="officiallyApproved" val="yes"/> <feat att="frequency" val=".3393"/></FormRepresentation></WordForm>
<WordForm><feat att="grammaticalGender" val="commonGender"/><feat att="definiteness" val="definite"/><feat att="grammaticalNumber" val="singular"/><feat att="case" val="genitiveCase"/>
<FormRepresentation> <feat att="writtenForm" val="ægthedens"/> <feat att="inflectionalParadigm" val="MFG0016"/> <feat att="officiallyApproved" val="yes"/> <feat att="frequency" val="0.0"/></FormRepresentation></WordForm>
<WordForm><feat att="grammaticalGender" val="commonGender"/><feat att="definiteness" val="definite"/><feat att="grammaticalNumber" val="plural"/><feat att="case" val="unspecified"/>
<FormRepresentation> <feat att="writtenForm" val="ægthederne"/> <feat att="inflectionalParadigm" val="MFG0016"/> <feat att="officiallyApproved" val="yes"/> <feat att="frequency" val="0.0"/></FormRepresentation></WordForm>
<WordForm><feat att="grammaticalGender" val="commonGender"/><feat att="definiteness" val="definite"/><feat att="grammaticalNumber" val="plural"/><feat att="case" val="genitiveCase"/>
<FormRepresentation> <feat att="writtenForm" val="ægthedernes"/> <feat att="inflectionalParadigm" val="MFG0016"/> <feat att="officiallyApproved" val="yes"/> <feat att="frequency" val="0.0"/></FormRepresentation></WordForm>
</LexicalEntry> 
<LexicalEntry><feat att="partOfSpeech" val="commonNoun"/> 
<feat att="id" val="GMU_ÆGTRANSPLANTATION_1"/> 
<feat att="morphologicalUnitId" val="ÆGTRANSPLANTATION"/> 
<feat att="originalSource" val="DDO"/> 
<feat att="independentWord" val="yes"/> 
<feat att="decomposition" val="æg+transplantation"/> 
<Lemma><FormRepresentation> <feat att="writtenForm" val="ægtransplantation"/> <feat att="officiallyApproved" val="yes"/> 
<feat att="joiningElement" val="Not analyzed"/> 
</FormRepresentation> </Lemma> 
<WordForm><feat att="grammaticalGender" val="commonGender"/><feat att="definiteness" val="indefinite"/><feat att="grammaticalNumber" val="singular"/><feat att="case" val="unspecified"/>
<FormRepresentation> <feat att="writtenForm" val="ægtransplantation"/> <feat att="inflectionalParadigm" val="MFG0016"/> <feat att="officiallyApproved" val="yes"/> <feat att="frequency" val=".625"/></FormRepresentation></WordForm>
<WordForm><feat att="grammaticalGender" val="commonGender"/><feat att="definiteness" val="indefinite"/><feat att="grammaticalNumber" val="singular"/><feat att="case" val="genitiveCase"/>
<FormRepresentation> <feat att="writtenForm" val="ægtransplantations"/> <feat att="inflectionalParadigm" val="MFG0016"/> <feat att="officiallyApproved" val="yes"/> <feat att="frequency" val="0.0"/></FormRepresentation></WordForm>
<WordForm><feat att="grammaticalGender" val="commonGender"/><feat att="definiteness" val="indefinite"/><feat att="grammaticalNumber" val="plural"/><feat att="case" val="unspecified"/>
<FormRepresentation> <feat att="writtenForm" val="ægtransplantationer"/> <feat att="inflectionalParadigm" val="MFG0016"/> <feat att="officiallyApproved" val="yes"/> <feat att="frequency" val=".125"/></FormRepresentation></WordForm>
<WordForm><feat att="grammaticalGender" val="commonGender"/><feat att="definiteness" val="indefinite"/><feat att="grammaticalNumber" val="plural"/><feat att="case" val="genitiveCase"/>
<FormRepresentation> <feat att="writtenForm" val="ægtransplantationers"/> <feat att="inflectionalParadigm" val="MFG0016"/> <feat att="officiallyApproved" val="yes"/> <feat att="frequency" val="0.0"/></FormRepresentation></WordForm>
<WordForm><feat att="grammaticalGender" val="commonGender"/><feat att="definiteness" val="definite"/><feat att="grammaticalNumber" val="singular"/><feat att="case" val="unspecified"/>
<FormRepresentation> <feat att="writtenForm" val="ægtransplantationen"/> <feat att="inflectionalParadigm" val="MFG0016"/> <feat att="officiallyApproved" val="yes"/> <feat att="frequency" val=".0536"/></FormRepresentation></WordForm>
<WordForm><feat att="grammaticalGender" val="commonGender"/><feat att="definiteness" val="definite"/><feat att="grammaticalNumber" val="singular"/><feat att="case" val="genitiveCase"/>
<FormRepresentation> <feat att="writtenForm" val="ægtransplantationens"/> <feat att="inflectionalParadigm" val="MFG0016"/> <feat att="officiallyApproved" val="yes"/> <feat att="frequency" val="0.0"/></FormRepresentation></WordForm>
<WordForm><feat att="grammaticalGender" val="commonGender"/><feat att="definiteness" val="definite"/><feat att="grammaticalNumber" val="plural"/><feat att="case" val="unspecified"/>
<FormRepresentation> <feat att="writtenForm" val="ægtransplantationerne"/> <feat att="inflectionalParadigm" val="MFG0016"/> <feat att="officiallyApproved" val="yes"/> <feat att="frequency" val=".0357"/></FormRepresentation></WordForm>
<WordForm><feat att="grammaticalGender" val="commonGender"/><feat att="definiteness" val="definite"/><feat att="grammaticalNumber" val="plural"/><feat att="case" val="genitiveCase"/>
<FormRepresentation> <feat att="writtenForm" val="ægtransplantationernes"/> <feat att="inflectionalParadigm" val="MFG0016"/> <feat att="officiallyApproved" val="yes"/> <feat att="frequency" val="0.0"/></FormRepresentation></WordForm>
</LexicalEntry> 
<LexicalEntry><feat att="partOfSpeech" val="commonNoun"/> 
<feat att="id" val="GMU_ÆKELHED_1"/> 
<feat att="morphologicalUnitId" val="ÆKELHED"/> 
<feat att="originalSource" val="DDO"/> 
<feat att="independentWord" val="yes"/> 
<Lemma><FormRepresentation> <feat att="writtenForm" val="ækelhed"/> <feat att="officiallyApproved" val="yes"/> 
<feat att="joiningElement" val="Not analyzed"/> 
</FormRepresentation> </Lemma> 
<WordForm><feat att="grammaticalGender" val="commonGender"/><feat att="definiteness" val="indefinite"/><feat att="grammaticalNumber" val="singular"/><feat att="case" val="unspecified"/>
<FormRepresentation> <feat att="writtenForm" val="ækelhed"/> <feat att="inflectionalParadigm" val="MFG0016"/> <feat att="officiallyApproved" val="yes"/> <feat att="frequency" val=".0179"/></FormRepresentation></WordForm>
<WordForm><feat att="grammaticalGender" val="commonGender"/><feat att="definiteness" val="indefinite"/><feat att="grammaticalNumber" val="singular"/><feat att="case" val="genitiveCase"/>
<FormRepresentation> <feat att="writtenForm" val="ækelheds"/> <feat att="inflectionalParadigm" val="MFG0016"/> <feat att="officiallyApproved" val="yes"/> <feat att="frequency" val="0.0"/></FormRepresentation></WordForm>
<WordForm><feat att="grammaticalGender" val="commonGender"/><feat att="definiteness" val="indefinite"/><feat att="grammaticalNumber" val="plural"/><feat att="case" val="unspecified"/>
<FormRepresentation> <feat att="writtenForm" val="ækelheder"/> <feat att="inflectionalParadigm" val="MFG0016"/> <feat att="officiallyApproved" val="yes"/> <feat att="frequency" val="0.0"/></FormRepresentation></WordForm>
<WordForm><feat att="grammaticalGender" val="commonGender"/><feat att="definiteness" val="indefinite"/><feat att="grammaticalNumber" val="plural"/><feat att="case" val="genitiveCase"/>
<FormRepresentation> <feat att="writtenForm" val="ækelheders"/> <feat att="inflectionalParadigm" val="MFG0016"/> <feat att="officiallyApproved" val="yes"/> <feat att="frequency" val="0.0"/></FormRepresentation></WordForm>
<WordForm><feat att="grammaticalGender" val="commonGender"/><feat att="definiteness" val="definite"/><feat att="grammaticalNumber" val="singular"/><feat att="case" val="unspecified"/>
<FormRepresentation> <feat att="writtenForm" val="ækelheden"/> <feat att="inflectionalParadigm" val="MFG0016"/> <feat att="officiallyApproved" val="yes"/> <feat att="frequency" val=".0179"/></FormRepresentation></WordForm>
<WordForm><feat att="grammaticalGender" val="commonGender"/><feat att="definiteness" val="definite"/><feat att="grammaticalNumber" val="singular"/><feat att="case" val="genitiveCase"/>
<FormRepresentation> <feat att="writtenForm" val="ækelhedens"/> <feat att="inflectionalParadigm" val="MFG0016"/> <feat att="officiallyApproved" val="yes"/> <feat att="frequency" val="0.0"/></FormRepresentation></WordForm>
<WordForm><feat att="grammaticalGender" val="commonGender"/><feat att="definiteness" val="definite"/><feat att="grammaticalNumber" val="plural"/><feat att="case" val="unspecified"/>
<FormRepresentation> <feat att="writtenForm" val="ækelhederne"/> <feat att="inflectionalParadigm" val="MFG0016"/> <feat att="officiallyApproved" val="yes"/> <feat att="frequency" val="0.0"/></FormRepresentation></WordForm>
<WordForm><feat att="grammaticalGender" val="commonGender"/><feat att="definiteness" val="definite"/><feat att="grammaticalNumber" val="plural"/><feat att="case" val="genitiveCase"/>
<FormRepresentation> <feat att="writtenForm" val="ækelhedernes"/> <feat att="inflectionalParadigm" val="MFG0016"/> <feat att="officiallyApproved" val="yes"/> <feat att="frequency" val="0.0"/></FormRepresentation></WordForm>
</LexicalEntry> 
<LexicalEntry><feat att="partOfSpeech" val="commonNoun"/> 
<feat att="id" val="GMU_ÆKVATOR_1"/> 
<feat att="morphologicalUnitId" val="ÆKVATOR"/> 
<feat att="originalSource" val="PAROLE"/> 
<feat att="independentWord" val="yes"/> 
<Lemma><FormRepresentation> <feat att="writtenForm" val="ækvator"/> <feat att="officiallyApproved" val="yes"/> 
<feat att="joiningElement" val="nil"/> 
<feat att="joiningElementResult" val="ækvator"/> 
</FormRepresentation> </Lemma> 
<WordForm><feat att="grammaticalGender" val="commonGender"/><feat att="definiteness" val="indefinite"/><feat att="grammaticalNumber" val="singular"/><feat att="case" val="unspecified"/>
<FormRepresentation> <feat att="writtenForm" val="ækvator"/> <feat att="inflectionalParadigm" val="MFG0226"/> <feat att="officiallyApproved" val="yes"/> <feat att="frequency" val="1.5357"/></FormRepresentation></WordForm>
<WordForm><feat att="grammaticalGender" val="commonGender"/><feat att="definiteness" val="indefinite"/><feat att="grammaticalNumber" val="singular"/><feat att="case" val="genitiveCase"/>
<FormRepresentation> <feat att="writtenForm" val="ækvators"/> <feat att="inflectionalParadigm" val="MFG0226"/> <feat att="officiallyApproved" val="yes"/> <feat att="frequency" val="0.0"/></FormRepresentation></WordForm>
</LexicalEntry> 
<LexicalEntry><feat att="partOfSpeech" val="commonNoun"/> 
<feat att="id" val="GMU_ÆLDNING_1"/> 
<feat att="morphologicalUnitId" val="ÆLDNING"/> 
<feat att="originalSource" val="DDO"/> 
<feat att="independentWord" val="yes"/> 
<Lemma><FormRepresentation> <feat att="writtenForm" val="ældning"/> <feat att="officiallyApproved" val="yes"/> 
<feat att="joiningElement" val="Not analyzed"/> 
</FormRepresentation> </Lemma> 
<WordForm><feat att="grammaticalGender" val="commonGender"/><feat att="definiteness" val="indefinite"/><feat att="grammaticalNumber" val="singular"/><feat att="case" val="unspecified"/>
<FormRepresentation> <feat att="writtenForm" val="ældning"/> <feat att="inflectionalParadigm" val="MFG0220"/> <feat att="officiallyApproved" val="yes"/> <feat att="frequency" val=".1071"/></FormRepresentation></WordForm>
<WordForm><feat att="grammaticalGender" val="commonGender"/><feat att="definiteness" val="indefinite"/><feat att="grammaticalNumber" val="singular"/><feat att="case" val="genitiveCase"/>
<FormRepresentation> <feat att="writtenForm" val="ældnings"/> <feat att="inflectionalParadigm" val="MFG0220"/> <feat att="officiallyApproved" val="yes"/> <feat att="frequency" val="0.0"/></FormRepresentation></WordForm>
<WordForm><feat att="grammaticalGender" val="commonGender"/><feat att="definiteness" val="definite"/><feat att="grammaticalNumber" val="singular"/><feat att="case" val="unspecified"/>
<FormRepresentation> <feat att="writtenForm" val="ældningen"/> <feat att="inflectionalParadigm" val="MFG0220"/> <feat att="officiallyApproved" val="yes"/> <feat att="frequency" val=".0536"/></FormRepresentation></WordForm>
<WordForm><feat att="grammaticalGender" val="commonGender"/><feat att="definiteness" val="definite"/><feat att="grammaticalNumber" val="singular"/><feat att="case" val="genitiveCase"/>
<FormRepresentation> <feat att="writtenForm" val="ældningens"/> <feat att="inflectionalParadigm" val="MFG0220"/> <feat att="officiallyApproved" val="yes"/> <feat att="frequency" val="0.0"/></FormRepresentation></WordForm>
</LexicalEntry> 
<LexicalEntry><feat att="partOfSpeech" val="commonNoun"/> 
<feat att="id" val="GMU_ÆLDREGRUPPE_1"/> 
<feat att="morphologicalUnitId" val="ÆLDREGRUPPE"/> 
<feat att="originalSource" val="DDO"/> 
<feat att="independentWord" val="yes"/> 
<feat att="decomposition" val="ældre+gruppe"/> 
<Lemma><FormRepresentation> <feat att="writtenForm" val="ældregruppe"/> <feat att="officiallyApproved" val="yes"/> 
<feat att="joiningElement" val="Not analyzed"/> 
</FormRepresentation> </Lemma> 
<WordForm><feat att="grammaticalGender" val="commonGender"/><feat att="definiteness" val="indefinite"/><feat att="grammaticalNumber" val="singular"/><feat att="case" val="unspecified"/>
<FormRepresentation> <feat att="writtenForm" val="ældregruppe"/> <feat att="inflectionalParadigm" val="MFG0076"/> <feat att="officiallyApproved" val="yes"/> <feat att="frequency" val=".0536"/></FormRepresentation></WordForm>
<WordForm><feat att="grammaticalGender" val="commonGender"/><feat att="definiteness" val="indefinite"/><feat att="grammaticalNumber" val="singular"/><feat att="case" val="genitiveCase"/>
<FormRepresentation> <feat att="writtenForm" val="ældregruppes"/> <feat att="inflectionalParadigm" val="MFG0076"/> <feat att="officiallyApproved" val="yes"/> <feat att="frequency" val="0.0"/></FormRepresentation></WordForm>
<WordForm><feat att="grammaticalGender" val="commonGender"/><feat att="definiteness" val="indefinite"/><feat att="grammaticalNumber" val="plural"/><feat att="case" val="unspecified"/>
<FormRepresentation> <feat att="writtenForm" val="ældregrupper"/> <feat att="inflectionalParadigm" val="MFG0076"/> <feat att="officiallyApproved" val="yes"/> <feat att="frequency" val=".0357"/></FormRepresentation></WordForm>
<WordForm><feat att="grammaticalGender" val="commonGender"/><feat att="definiteness" val="indefinite"/><feat att="grammaticalNumber" val="plural"/><feat att="case" val="genitiveCase"/>
<FormRepresentation> <feat att="writtenForm" val="ældregruppers"/> <feat att="inflectionalParadigm" val="MFG0076"/> <feat att="officiallyApproved" val="yes"/> <feat att="frequency" val="0.0"/></FormRepresentation></WordForm>
<WordForm><feat att="grammaticalGender" val="commonGender"/><feat att="definiteness" val="definite"/><feat att="grammaticalNumber" val="singular"/><feat att="case" val="unspecified"/>
<FormRepresentation> <feat att="writtenForm" val="ældregruppen"/> <feat att="inflectionalParadigm" val="MFG0076"/> <feat att="officiallyApproved" val="yes"/> <feat att="frequency" val=".1786"/></FormRepresentation></WordForm>
<WordForm><feat att="grammaticalGender" val="commonGender"/><feat att="definiteness" val="definite"/><feat att="grammaticalNumber" val="singular"/><feat att="case" val="genitiveCase"/>
<FormRepresentation> <feat att="writtenForm" val="ældregruppens"/> <feat att="inflectionalParadigm" val="MFG0076"/> <feat att="officiallyApproved" val="yes"/> <feat att="frequency" val=".0536"/></FormRepresentation></WordForm>
<WordForm><feat att="grammaticalGender" val="commonGender"/><feat att="definiteness" val="definite"/><feat att="grammaticalNumber" val="plural"/><feat att="case" val="unspecified"/>
<FormRepresentation> <feat att="writtenForm" val="ældregrupperne"/> <feat att="inflectionalParadigm" val="MFG0076"/> <feat att="officiallyApproved" val="yes"/> <feat att="frequency" val="0.0"/></FormRepresentation></WordForm>
<WordForm><feat att="grammaticalGender" val="commonGender"/><feat att="definiteness" val="definite"/><feat att="grammaticalNumber" val="plural"/><feat att="case" val="genitiveCase"/>
<FormRepresentation> <feat att="writtenForm" val="ældregruppernes"/> <feat att="inflectionalParadigm" val="MFG0076"/> <feat att="officiallyApproved" val="yes"/> <feat att="frequency" val="0.0"/></FormRepresentation></WordForm>
</LexicalEntry> 
<LexicalEntry><feat att="partOfSpeech" val="commonNoun"/> 
<feat att="id" val="GMU_ÆLDREKLUB_1"/> 
<feat att="morphologicalUnitId" val="ÆLDREKLUB"/> 
<feat att="originalSource" val="DDO"/> 
<feat att="independentWord" val="yes"/> 
<feat att="decomposition" val="ældre+klub"/> 
<Lemma><FormRepresentation> <feat att="writtenForm" val="ældreklub"/> <feat att="officiallyApproved" val="yes"/> 
<feat att="joiningElement" val="Not analyzed"/> 
</FormRepresentation> </Lemma> 
<WordForm><feat att="grammaticalGender" val="commonGender"/><feat att="definiteness" val="indefinite"/><feat att="grammaticalNumber" val="singular"/><feat att="case" val="unspecified"/>
<FormRepresentation> <feat att="writtenForm" val="ældreklub"/> <feat att="inflectionalParadigm" val="MFG0004"/> <feat att="officiallyApproved" val="yes"/> <feat att="frequency" val=".0893"/></FormRepresentation></WordForm>
<WordForm><feat att="grammaticalGender" val="commonGender"/><feat att="definiteness" val="indefinite"/><feat att="grammaticalNumber" val="singular"/><feat att="case" val="genitiveCase"/>
<FormRepresentation> <feat att="writtenForm" val="ældreklubs"/> <feat att="inflectionalParadigm" val="MFG0004"/> <feat att="officiallyApproved" val="yes"/> <feat att="frequency" val="0.0"/></FormRepresentation></WordForm>
<WordForm><feat att="grammaticalGender" val="commonGender"/><feat att="definiteness" val="indefinite"/><feat att="grammaticalNumber" val="plural"/><feat att="case" val="unspecified"/>
<FormRepresentation> <feat att="writtenForm" val="ældreklubber"/> <feat att="inflectionalParadigm" val="MFG0004"/> <feat att="officiallyApproved" val="yes"/> <feat att="frequency" val=".1429"/></FormRepresentation></WordForm>
<WordForm><feat att="grammaticalGender" val="commonGender"/><feat att="definiteness" val="indefinite"/><feat att="grammaticalNumber" val="plural"/><feat att="case" val="genitiveCase"/>
<FormRepresentation> <feat att="writtenForm" val="ældreklubbers"/> <feat att="inflectionalParadigm" val="MFG0004"/> <feat att="officiallyApproved" val="yes"/> <feat att="frequency" val="0.0"/></FormRepresentation></WordForm>
<WordForm><feat att="grammaticalGender" val="commonGender"/><feat att="definiteness" val="definite"/><feat att="grammaticalNumber" val="singular"/><feat att="case" val="unspecified"/>
<FormRepresentation> <feat att="writtenForm" val="ældreklubben"/> <feat att="inflectionalParadigm" val="MFG0004"/> <feat att="officiallyApproved" val="yes"/> <feat att="frequency" val=".0714"/></FormRepresentation></WordForm>
<WordForm><feat att="grammaticalGender" val="commonGender"/><feat att="definiteness" val="definite"/><feat att="grammaticalNumber" val="singular"/><feat att="case" val="genitiveCase"/>
<FormRepresentation> <feat att="writtenForm" val="ældreklubbens"/> <feat att="inflectionalParadigm" val="MFG0004"/> <feat att="officiallyApproved" val="yes"/> <feat att="frequency" val="0.0"/></FormRepresentation></WordForm>
<WordForm><feat att="grammaticalGender" val="commonGender"/><feat att="definiteness" val="definite"/><feat att="grammaticalNumber" val="plural"/><feat att="case" val="unspecified"/>
<FormRepresentation> <feat att="writtenForm" val="ældreklubberne"/> <feat att="inflectionalParadigm" val="MFG0004"/> <feat att="officiallyApproved" val="yes"/> <feat att="frequency" val="0.0"/></FormRepresentation></WordForm>
<WordForm><feat att="grammaticalGender" val="commonGender"/><feat att="definiteness" val="definite"/><feat att="grammaticalNumber" val="plural"/><feat att="case" val="genitiveCase"/>
<FormRepresentation> <feat att="writtenForm" val="ældreklubbernes"/> <feat att="inflectionalParadigm" val="MFG0004"/> <feat att="officiallyApproved" val="yes"/> <feat att="frequency" val="0.0"/></FormRepresentation></WordForm>
</LexicalEntry> 
<LexicalEntry><feat att="partOfSpeech" val="commonNoun"/> 
<feat att="id" val="GMU_ÆLDREKOLLEKTIV_1"/> 
<feat att="morphologicalUnitId" val="ÆLDREKOLLEKTIV"/> 
<feat att="originalSource" val="DDO"/> 
<feat att="independentWord" val="yes"/> 
<feat att="decomposition" val="ældre+kollektiv"/> 
<Lemma><FormRepresentation> <feat att="writtenForm" val="ældrekollektiv"/> <feat att="officiallyApproved" val="yes"/> 
<feat att="joiningElement" val="Not analyzed"/> 
</FormRepresentation> </Lemma> 
<WordForm><feat att="grammaticalGender" val="neuter"/><feat att="definiteness" val="indefinite"/><feat att="grammaticalNumber" val="singular"/><feat att="case" val="unspecified"/>
<FormRepresentation> <feat att="writtenForm" val="ældrekollektiv"/> <feat att="inflectionalParadigm" val="MFG0044"/> <feat att="officiallyApproved" val="yes"/> <feat att="frequency" val=".0536"/></FormRepresentation></WordForm>
<WordForm><feat att="grammaticalGender" val="neuter"/><feat att="definiteness" val="indefinite"/><feat att="grammaticalNumber" val="singular"/><feat att="case" val="genitiveCase"/>
<FormRepresentation> <feat att="writtenForm" val="ældrekollektivs"/> <feat att="inflectionalParadigm" val="MFG0044"/> <feat att="officiallyApproved" val="yes"/> <feat att="frequency" val="0.0"/></FormRepresentation></WordForm>
<WordForm><feat att="grammaticalGender" val="neuter"/><feat att="definiteness" val="indefinite"/><feat att="grammaticalNumber" val="plural"/><feat att="case" val="unspecified"/>
<FormRepresentation> <feat att="writtenForm" val="ældrekollektiver"/> <feat att="inflectionalParadigm" val="MFG0044"/> <feat att="officiallyApproved" val="yes"/> <feat att="frequency" val=".0357"/></FormRepresentation></WordForm>
<WordForm><feat att="grammaticalGender" val="neuter"/><feat att="definiteness" val="indefinite"/><feat att="grammaticalNumber" val="plural"/><feat att="case" val="genitiveCase"/>
<FormRepresentation> <feat att="writtenForm" val="ældrekollektivers"/> <feat att="inflectionalParadigm" val="MFG0044"/> <feat att="officiallyApproved" val="yes"/> <feat att="frequency" val="0.0"/></FormRepresentation></WordForm>
<WordForm><feat att="grammaticalGender" val="neuter"/><feat att="definiteness" val="definite"/><feat att="grammaticalNumber" val="singular"/><feat att="case" val="unspecified"/>
<FormRepresentation> <feat att="writtenForm" val="ældrekollektivet"/> <feat att="inflectionalParadigm" val="MFG0044"/> <feat att="officiallyApproved" val="yes"/> <feat att="frequency" val="0.0"/></FormRepresentation></WordForm>
<WordForm><feat att="grammaticalGender" val="neuter"/><feat att="definiteness" val="definite"/><feat att="grammaticalNumber" val="singular"/><feat att="case" val="genitiveCase"/>
<FormRepresentation> <feat att="writtenForm" val="ældrekollektivets"/> <feat att="inflectionalParadigm" val="MFG0044"/> <feat att="officiallyApproved" val="yes"/> <feat att="frequency" val="0.0"/></FormRepresentation></WordForm>
<WordForm><feat att="grammaticalGender" val="neuter"/><feat att="definiteness" val="definite"/><feat att="grammaticalNumber" val="plural"/><feat att="case" val="unspecified"/>
<FormRepresentation> <feat att="writtenForm" val="ældrekollektiverne"/> <feat att="inflectionalParadigm" val="MFG0044"/> <feat att="officiallyApproved" val="yes"/> <feat att="frequency" val="0.0"/></FormRepresentation></WordForm>
<WordForm><feat att="grammaticalGender" val="neuter"/><feat att="definiteness" val="definite"/><feat att="grammaticalNumber" val="plural"/><feat att="case" val="genitiveCase"/>
<FormRepresentation> <feat att="writtenForm" val="ældrekollektivernes"/> <feat att="inflectionalParadigm" val="MFG0044"/> <feat att="officiallyApproved" val="yes"/> <feat att="frequency" val="0.0"/></FormRepresentation></WordForm>
</LexicalEntry> 
<LexicalEntry><feat att="partOfSpeech" val="commonNoun"/> 
<feat att="id" val="GMU_ÆLDREOMRÅDE_1"/> 
<feat att="morphologicalUnitId" val="ÆLDREOMRÅDE"/> 
<feat att="originalSource" val="DDO"/> 
<feat att="independentWord" val="yes"/> 
<feat att="decomposition" val="ældre+område"/> 
<Lemma><FormRepresentation> <feat att="writtenForm" val="ældreområde"/> <feat att="officiallyApproved" val="yes"/> 
<feat att="joiningElement" val="Not analyzed"/> 
</FormRepresentation> </Lemma> 
<WordForm><feat att="grammaticalGender" val="neuter"/><feat att="definiteness" val="indefinite"/><feat att="grammaticalNumber" val="singular"/><feat att="case" val="unspecified"/>
<FormRepresentation> <feat att="writtenForm" val="ældreområde"/> <feat att="inflectionalParadigm" val="MFG0092"/> <feat att="officiallyApproved" val="yes"/> <feat att="frequency" val=".0179"/></FormRepresentation></WordForm>
<WordForm><feat att="grammaticalGender" val="neuter"/><feat att="definiteness" val="indefinite"/><feat att="grammaticalNumber" val="singular"/><feat att="case" val="genitiveCase"/>
<FormRepresentation> <feat att="writtenForm" val="ældreområdes"/> <feat att="inflectionalParadigm" val="MFG0092"/> <feat att="officiallyApproved" val="yes"/> <feat att="frequency" val="0.0"/></FormRepresentation></WordForm>
<WordForm><feat att="grammaticalGender" val="neuter"/><feat att="definiteness" val="indefinite"/><feat att="grammaticalNumber" val="plural"/><feat att="case" val="unspecified"/>
<FormRepresentation> <feat att="writtenForm" val="ældreområder"/> <feat att="inflectionalParadigm" val="MFG0092"/> <feat att="officiallyApproved" val="yes"/> <feat att="frequency" val="0.0"/></FormRepresentation></WordForm>
<WordForm><feat att="grammaticalGender" val="neuter"/><feat att="definiteness" val="indefinite"/><feat att="grammaticalNumber" val="plural"/><feat att="case" val="genitiveCase"/>
<FormRepresentation> <feat att="writtenForm" val="ældreområders"/> <feat att="inflectionalParadigm" val="MFG0092"/> <feat att="officiallyApproved" val="yes"/> <feat att="frequency" val="0.0"/></FormRepresentation></WordForm>
<WordForm><feat att="grammaticalGender" val="neuter"/><feat att="definiteness" val="definite"/><feat att="grammaticalNumber" val="singular"/><feat att="case" val="unspecified"/>
<FormRepresentation> <feat att="writtenForm" val="ældreområdet"/> <feat att="inflectionalParadigm" val="MFG0092"/> <feat att="officiallyApproved" val="yes"/> <feat att="frequency" val="5.3036"/></FormRepresentation></WordForm>
<WordForm><feat att="grammaticalGender" val="neuter"/><feat att="definiteness" val="definite"/><feat att="grammaticalNumber" val="singular"/><feat att="case" val="genitiveCase"/>
<FormRepresentation> <feat att="writtenForm" val="ældreområdets"/> <feat att="inflectionalParadigm" val="MFG0092"/> <feat att="officiallyApproved" val="yes"/> <feat att="frequency" val=".0179"/></FormRepresentation></WordForm>
<WordForm><feat att="grammaticalGender" val="neuter"/><feat att="definiteness" val="definite"/><feat att="grammaticalNumber" val="plural"/><feat att="case" val="unspecified"/>
<FormRepresentation> <feat att="writtenForm" val="ældreområderne"/> <feat att="inflectionalParadigm" val="MFG0092"/> <feat att="officiallyApproved" val="yes"/> <feat att="frequency" val=".0179"/></FormRepresentation></WordForm>
<WordForm><feat att="grammaticalGender" val="neuter"/><feat att="definiteness" val="definite"/><feat att="grammaticalNumber" val="plural"/><feat att="case" val="genitiveCase"/>
<FormRepresentation> <feat att="writtenForm" val="ældreområdernes"/> <feat att="inflectionalParadigm" val="MFG0092"/> <feat att="officiallyApproved" val="yes"/> <feat att="frequency" val="0.0"/></FormRepresentation></WordForm>
</LexicalEntry> 
<LexicalEntry><feat att="partOfSpeech" val="commonNoun"/> 
<feat att="id" val="GMU_ÆLDRERÅD_1"/> 
<feat att="morphologicalUnitId" val="ÆLDRERÅD"/> 
<feat att="originalSource" val="DDO"/> 
<feat att="independentWord" val="yes"/> 
<feat att="decomposition" val="ældre+råd"/> 
<Lemma><FormRepresentation> <feat att="writtenForm" val="ældreråd"/> <feat att="officiallyApproved" val="yes"/> 
<feat att="joiningElement" val="Not analyzed"/> 
</FormRepresentation> </Lemma> 
<WordForm><feat att="grammaticalGender" val="neuter"/><feat att="definiteness" val="indefinite"/><feat att="grammaticalNumber" val="singular"/><feat att="case" val="unspecified"/>
<FormRepresentation> <feat att="writtenForm" val="ældreråd"/> <feat att="inflectionalParadigm" val="MFG0040"/> <feat att="officiallyApproved" val="yes"/> <feat att="frequency" val="1.1607"/></FormRepresentation></WordForm>
<WordForm><feat att="grammaticalGender" val="neuter"/><feat att="definiteness" val="indefinite"/><feat att="grammaticalNumber" val="singular"/><feat att="case" val="genitiveCase"/>
<FormRepresentation> <feat att="writtenForm" val="ældreråds"/> <feat att="inflectionalParadigm" val="MFG0040"/> <feat att="officiallyApproved" val="yes"/> <feat att="frequency" val="0.0"/></FormRepresentation></WordForm>
<WordForm><feat att="grammaticalGender" val="neuter"/><feat att="definiteness" val="indefinite"/><feat att="grammaticalNumber" val="plural"/><feat att="case" val="unspecified"/>
<FormRepresentation> <feat att="writtenForm" val="ældreråd"/> <feat att="inflectionalParadigm" val="MFG0040"/> <feat att="officiallyApproved" val="yes"/> <feat att="frequency" val="1.1607"/></FormRepresentation></WordForm>
<WordForm><feat att="grammaticalGender" val="neuter"/><feat att="definiteness" val="indefinite"/><feat att="grammaticalNumber" val="plural"/><feat att="case" val="genitiveCase"/>
<FormRepresentation> <feat att="writtenForm" val="ældreråds"/> <feat att="inflectionalParadigm" val="MFG0040"/> <feat att="officiallyApproved" val="yes"/> <feat att="frequency" val="0.0"/></FormRepresentation></WordForm>
<WordForm><feat att="grammaticalGender" val="neuter"/><feat att="definiteness" val="definite"/><feat att="grammaticalNumber" val="singular"/><feat att="case" val="unspecified"/>
<FormRepresentation> <feat att="writtenForm" val="ældrerådet"/> <feat att="inflectionalParadigm" val="MFG0040"/> <feat att="officiallyApproved" val="yes"/> <feat att="frequency" val=".2143"/></FormRepresentation></WordForm>
<WordForm><feat att="grammaticalGender" val="neuter"/><feat att="definiteness" val="definite"/><feat att="grammaticalNumber" val="singular"/><feat att="case" val="genitiveCase"/>
<FormRepresentation> <feat att="writtenForm" val="ældrerådets"/> <feat att="inflectionalParadigm" val="MFG0040"/> <feat att="officiallyApproved" val="yes"/> <feat att="frequency" val="0.0"/></FormRepresentation></WordForm>
<WordForm><feat att="grammaticalGender" val="neuter"/><feat att="definiteness" val="definite"/><feat att="grammaticalNumber" val="plural"/><feat att="case" val="unspecified"/>
<FormRepresentation> <feat att="writtenForm" val="ældrerådene"/> <feat att="inflectionalParadigm" val="MFG0040"/> <feat att="officiallyApproved" val="yes"/> <feat att="frequency" val=".3214"/></FormRepresentation></WordForm>
<WordForm><feat att="grammaticalGender" val="neuter"/><feat att="definiteness" val="definite"/><feat att="grammaticalNumber" val="plural"/><feat att="case" val="genitiveCase"/>
<FormRepresentation> <feat att="writtenForm" val="ældrerådenes"/> <feat att="inflectionalParadigm" val="MFG0040"/> <feat att="officiallyApproved" val="yes"/> <feat att="frequency" val=".0357"/></FormRepresentation></WordForm>
</LexicalEntry> 
<LexicalEntry><feat att="partOfSpeech" val="commonNoun"/> 
<feat att="id" val="GMU_ÆLDSTERÅD_1"/> 
<feat att="morphologicalUnitId" val="ÆLDSTERÅD"/> 
<feat att="originalSource" val="DDO"/> 
<feat att="independentWord" val="yes"/> 
<feat att="decomposition" val="gammel+[gammel]ældste+råd"/> 
<Lemma><FormRepresentation> <feat att="writtenForm" val="ældsteråd"/> <feat att="officiallyApproved" val="yes"/> 
<feat att="joiningElement" val="Not analyzed"/> 
</FormRepresentation> </Lemma> 
<WordForm><feat att="grammaticalGender" val="neuter"/><feat att="definiteness" val="indefinite"/><feat att="grammaticalNumber" val="singular"/><feat att="case" val="unspecified"/>
<FormRepresentation> <feat att="writtenForm" val="ældsteråd"/> <feat att="inflectionalParadigm" val="MFG0040"/> <feat att="officiallyApproved" val="yes"/> <feat att="frequency" val=".0893"/></FormRepresentation></WordForm>
<WordForm><feat att="grammaticalGender" val="neuter"/><feat att="definiteness" val="indefinite"/><feat att="grammaticalNumber" val="singular"/><feat att="case" val="genitiveCase"/>
<FormRepresentation> <feat att="writtenForm" val="ældsteråds"/> <feat att="inflectionalParadigm" val="MFG0040"/> <feat att="officiallyApproved" val="yes"/> <feat att="frequency" val="0.0"/></FormRepresentation></WordForm>
<WordForm><feat att="grammaticalGender" val="neuter"/><feat att="definiteness" val="indefinite"/><feat att="grammaticalNumber" val="plural"/><feat att="case" val="unspecified"/>
<FormRepresentation> <feat att="writtenForm" val="ældsteråd"/> <feat att="inflectionalParadigm" val="MFG0040"/> <feat att="officiallyApproved" val="yes"/> <feat att="frequency" val=".0893"/></FormRepresentation></WordForm>
<WordForm><feat att="grammaticalGender" val="neuter"/><feat att="definiteness" val="indefinite"/><feat att="grammaticalNumber" val="plural"/><feat att="case" val="genitiveCase"/>
<FormRepresentation> <feat att="writtenForm" val="ældsteråds"/> <feat att="inflectionalParadigm" val="MFG0040"/> <feat att="officiallyApproved" val="yes"/> <feat att="frequency" val="0.0"/></FormRepresentation></WordForm>
<WordForm><feat att="grammaticalGender" val="neuter"/><feat att="definiteness" val="definite"/><feat att="grammaticalNumber" val="singular"/><feat att="case" val="unspecified"/>
<FormRepresentation> <feat att="writtenForm" val="ældsterådet"/> <feat att="inflectionalParadigm" val="MFG0040"/> <feat att="officiallyApproved" val="yes"/> <feat att="frequency" val=".0536"/></FormRepresentation></WordForm>
<WordForm><feat att="grammaticalGender" val="neuter"/><feat att="definiteness" val="definite"/><feat att="grammaticalNumber" val="singular"/><feat att="case" val="genitiveCase"/>
<FormRepresentation> <feat att="writtenForm" val="ældsterådets"/> <feat att="inflectionalParadigm" val="MFG0040"/> <feat att="officiallyApproved" val="yes"/> <feat att="frequency" val="0.0"/></FormRepresentation></WordForm>
<WordForm><feat att="grammaticalGender" val="neuter"/><feat att="definiteness" val="definite"/><feat att="grammaticalNumber" val="plural"/><feat att="case" val="unspecified"/>
<FormRepresentation> <feat att="writtenForm" val="ældsterådene"/> <feat att="inflectionalParadigm" val="MFG0040"/> <feat att="officiallyApproved" val="yes"/> <feat att="frequency" val="0.0"/></FormRepresentation></WordForm>
<WordForm><feat att="grammaticalGender" val="neuter"/><feat att="definiteness" val="definite"/><feat att="grammaticalNumber" val="plural"/><feat att="case" val="genitiveCase"/>
<FormRepresentation> <feat att="writtenForm" val="ældsterådenes"/> <feat att="inflectionalParadigm" val="MFG0040"/> <feat att="officiallyApproved" val="yes"/> <feat att="frequency" val="0.0"/></FormRepresentation></WordForm>
</LexicalEntry> 
<LexicalEntry><feat att="partOfSpeech" val="commonNoun"/> 
<feat att="id" val="GMU_ÆLLING_1"/> 
<feat att="morphologicalUnitId" val="ÆLLING"/> 
<feat att="originalSource" val="PAROLE"/> 
<feat att="independentWord" val="yes"/> 
<Lemma><FormRepresentation> <feat att="writtenForm" val="ælling"/> <feat att="officiallyApproved" val="yes"/> 
<feat att="joiningElement" val="Not analyzed"/> 
</FormRepresentation> </Lemma> 
<WordForm><feat att="grammaticalGender" val="commonGender"/><feat att="definiteness" val="indefinite"/><feat att="grammaticalNumber" val="singular"/><feat att="case" val="unspecified"/>
<FormRepresentation> <feat att="writtenForm" val="ælling"/> <feat att="inflectionalParadigm" val="MFG0016"/> <feat att="officiallyApproved" val="yes"/> <feat att="frequency" val="1.6607"/></FormRepresentation></WordForm>
<WordForm><feat att="grammaticalGender" val="commonGender"/><feat att="definiteness" val="indefinite"/><feat att="grammaticalNumber" val="singular"/><feat att="case" val="genitiveCase"/>
<FormRepresentation> <feat att="writtenForm" val="ællings"/> <feat att="inflectionalParadigm" val="MFG0016"/> <feat att="officiallyApproved" val="yes"/> <feat att="frequency" val=".0357"/></FormRepresentation></WordForm>
<WordForm><feat att="grammaticalGender" val="commonGender"/><feat att="definiteness" val="indefinite"/><feat att="grammaticalNumber" val="plural"/><feat att="case" val="unspecified"/>
<FormRepresentation> <feat att="writtenForm" val="ællinger"/> <feat att="inflectionalParadigm" val="MFG0016"/> <feat att="officiallyApproved" val="yes"/> <feat att="frequency" val=".8036"/></FormRepresentation></WordForm>
<WordForm><feat att="grammaticalGender" val="commonGender"/><feat att="definiteness" val="indefinite"/><feat att="grammaticalNumber" val="plural"/><feat att="case" val="genitiveCase"/>
<FormRepresentation> <feat att="writtenForm" val="ællingers"/> <feat att="inflectionalParadigm" val="MFG0016"/> <feat att="officiallyApproved" val="yes"/> <feat att="frequency" val=".0536"/></FormRepresentation></WordForm>
<WordForm><feat att="grammaticalGender" val="commonGender"/><feat att="definiteness" val="definite"/><feat att="grammaticalNumber" val="singular"/><feat att="case" val="unspecified"/>
<FormRepresentation> <feat att="writtenForm" val="ællingen"/> <feat att="inflectionalParadigm" val="MFG0016"/> <feat att="officiallyApproved" val="yes"/> <feat att="frequency" val=".2321"/></FormRepresentation></WordForm>
<WordForm><feat att="grammaticalGender" val="commonGender"/><feat att="definiteness" val="definite"/><feat att="grammaticalNumber" val="singular"/><feat att="case" val="genitiveCase"/>
<FormRepresentation> <feat att="writtenForm" val="ællingens"/> <feat att="inflectionalParadigm" val="MFG0016"/> <feat att="officiallyApproved" val="yes"/> <feat att="frequency" val=".0714"/></FormRepresentation></WordForm>
<WordForm><feat att="grammaticalGender" val="commonGender"/><feat att="definiteness" val="definite"/><feat att="grammaticalNumber" val="plural"/><feat att="case" val="unspecified"/>
<FormRepresentation> <feat att="writtenForm" val="ællingerne"/> <feat att="inflectionalParadigm" val="MFG0016"/> <feat att="officiallyApproved" val="yes"/> <feat att="frequency" val=".2857"/></FormRepresentation></WordForm>
<WordForm><feat att="grammaticalGender" val="commonGender"/><feat att="definiteness" val="definite"/><feat att="grammaticalNumber" val="plural"/><feat att="case" val="genitiveCase"/>
<FormRepresentation> <feat att="writtenForm" val="ællingernes"/> <feat att="inflectionalParadigm" val="MFG0016"/> <feat att="officiallyApproved" val="yes"/> <feat att="frequency" val=".0714"/></FormRepresentation></WordForm>
</LexicalEntry> 
<LexicalEntry><feat att="partOfSpeech" val="commonNoun"/> 
<feat att="id" val="GMU_ÆLTER_1"/> 
<feat att="morphologicalUnitId" val="ÆLTER"/> 
<feat att="originalSource" val="DDO"/> 
<feat att="independentWord" val="yes"/> 
<Lemma><FormRepresentation> <feat att="writtenForm" val="ælter"/> <feat att="officiallyApproved" val="yes"/> 
<feat att="joiningElement" val="nil"/> 
<feat att="joiningElementResult" val="ælter"/> 
</FormRepresentation> </Lemma> 
<WordForm><feat att="grammaticalGender" val="commonGender"/><feat att="definiteness" val="indefinite"/><feat att="grammaticalNumber" val="singular"/><feat att="case" val="unspecified"/>
<FormRepresentation> <feat att="writtenForm" val="ælter"/> <feat att="inflectionalParadigm" val="MFG0015"/> <feat att="officiallyApproved" val="yes"/> <feat att="frequency" val=".4464"/></FormRepresentation></WordForm>
<WordForm><feat att="grammaticalGender" val="commonGender"/><feat att="definiteness" val="indefinite"/><feat att="grammaticalNumber" val="singular"/><feat att="case" val="genitiveCase"/>
<FormRepresentation> <feat att="writtenForm" val="ælters"/> <feat att="inflectionalParadigm" val="MFG0015"/> <feat att="officiallyApproved" val="yes"/> <feat att="frequency" val="0.0"/></FormRepresentation></WordForm>
<WordForm><feat att="grammaticalGender" val="commonGender"/><feat att="definiteness" val="indefinite"/><feat att="grammaticalNumber" val="plural"/><feat att="case" val="unspecified"/>
<FormRepresentation> <feat att="writtenForm" val="æltere"/> <feat att="inflectionalParadigm" val="MFG0015"/> <feat att="officiallyApproved" val="yes"/> <feat att="frequency" val="0.0"/></FormRepresentation></WordForm>
<WordForm><feat att="grammaticalGender" val="commonGender"/><feat att="definiteness" val="indefinite"/><feat att="grammaticalNumber" val="plural"/><feat att="case" val="genitiveCase"/>
<FormRepresentation> <feat att="writtenForm" val="ælteres"/> <feat att="inflectionalParadigm" val="MFG0015"/> <feat att="officiallyApproved" val="yes"/> <feat att="frequency" val="0.0"/></FormRepresentation></WordForm>
<WordForm><feat att="grammaticalGender" val="commonGender"/><feat att="definiteness" val="definite"/><feat att="grammaticalNumber" val="singular"/><feat att="case" val="unspecified"/>
<FormRepresentation> <feat att="writtenForm" val="ælteren"/> <feat att="inflectionalParadigm" val="MFG0015"/> <feat att="officiallyApproved" val="yes"/> <feat att="frequency" val="0.0"/></FormRepresentation></WordForm>
<WordForm><feat att="grammaticalGender" val="commonGender"/><feat att="definiteness" val="definite"/><feat att="grammaticalNumber" val="singular"/><feat att="case" val="genitiveCase"/>
<FormRepresentation> <feat att="writtenForm" val="ælterens"/> <feat att="inflectionalParadigm" val="MFG0015"/> <feat att="officiallyApproved" val="yes"/> <feat att="frequency" val="0.0"/></FormRepresentation></WordForm>
<WordForm><feat att="grammaticalGender" val="commonGender"/><feat att="definiteness" val="definite"/><feat att="grammaticalNumber" val="plural"/><feat att="case" val="unspecified"/>
<FormRepresentation> <feat att="writtenForm" val="ælterne"/> <feat att="inflectionalParadigm" val="MFG0015"/> <feat att="officiallyApproved" val="yes"/> <feat att="frequency" val="0.0"/></FormRepresentation></WordForm>
<WordForm><feat att="grammaticalGender" val="commonGender"/><feat att="definiteness" val="definite"/><feat att="grammaticalNumber" val="plural"/><feat att="case" val="genitiveCase"/>
<FormRepresentation> <feat att="writtenForm" val="ælternes"/> <feat att="inflectionalParadigm" val="MFG0015"/> <feat att="officiallyApproved" val="yes"/> <feat att="frequency" val="0.0"/></FormRepresentation></WordForm>
</LexicalEntry> 
<LexicalEntry><feat att="partOfSpeech" val="commonNoun"/> 
<feat att="id" val="GMU_ÆLTNING_1"/> 
<feat att="morphologicalUnitId" val="ÆLTNING"/> 
<feat att="originalSource" val="DDO"/> 
<feat att="independentWord" val="yes"/> 
<Lemma><FormRepresentation> <feat att="writtenForm" val="æltning"/> <feat att="officiallyApproved" val="yes"/> 
<feat att="joiningElement" val="Not analyzed"/> 
</FormRepresentation> </Lemma> 
<WordForm><feat att="grammaticalGender" val="commonGender"/><feat att="definiteness" val="indefinite"/><feat att="grammaticalNumber" val="singular"/><feat att="case" val="unspecified"/>
<FormRepresentation> <feat att="writtenForm" val="æltning"/> <feat att="inflectionalParadigm" val="MFG0016"/> <feat att="officiallyApproved" val="yes"/> <feat att="frequency" val=".0536"/></FormRepresentation></WordForm>
<WordForm><feat att="grammaticalGender" val="commonGender"/><feat att="definiteness" val="indefinite"/><feat att="grammaticalNumber" val="singular"/><feat att="case" val="genitiveCase"/>
<FormRepresentation> <feat att="writtenForm" val="æltnings"/> <feat att="inflectionalParadigm" val="MFG0016"/> <feat att="officiallyApproved" val="yes"/> <feat att="frequency" val="0.0"/></FormRepresentation></WordForm>
<WordForm><feat att="grammaticalGender" val="commonGender"/><feat att="definiteness" val="indefinite"/><feat att="grammaticalNumber" val="plural"/><feat att="case" val="unspecified"/>
<FormRepresentation> <feat att="writtenForm" val="æltninger"/> <feat att="inflectionalParadigm" val="MFG0016"/> <feat att="officiallyApproved" val="yes"/> <feat att="frequency" val="0.0"/></FormRepresentation></WordForm>
<WordForm><feat att="grammaticalGender" val="commonGender"/><feat att="definiteness" val="indefinite"/><feat att="grammaticalNumber" val="plural"/><feat att="case" val="genitiveCase"/>
<FormRepresentation> <feat att="writtenForm" val="æltningers"/> <feat att="inflectionalParadigm" val="MFG0016"/> <feat att="officiallyApproved" val="yes"/> <feat att="frequency" val="0.0"/></FormRepresentation></WordForm>
<WordForm><feat att="grammaticalGender" val="commonGender"/><feat att="definiteness" val="definite"/><feat att="grammaticalNumber" val="singular"/><feat att="case" val="unspecified"/>
<FormRepresentation> <feat att="writtenForm" val="æltningen"/> <feat att="inflectionalParadigm" val="MFG0016"/> <feat att="officiallyApproved" val="yes"/> <feat att="frequency" val=".0893"/></FormRepresentation></WordForm>
<WordForm><feat att="grammaticalGender" val="commonGender"/><feat att="definiteness" val="definite"/><feat att="grammaticalNumber" val="singular"/><feat att="case" val="genitiveCase"/>
<FormRepresentation> <feat att="writtenForm" val="æltningens"/> <feat att="inflectionalParadigm" val="MFG0016"/> <feat att="officiallyApproved" val="yes"/> <feat att="frequency" val="0.0"/></FormRepresentation></WordForm>
<WordForm><feat att="grammaticalGender" val="commonGender"/><feat att="definiteness" val="definite"/><feat att="grammaticalNumber" val="plural"/><feat att="case" val="unspecified"/>
<FormRepresentation> <feat att="writtenForm" val="æltningerne"/> <feat att="inflectionalParadigm" val="MFG0016"/> <feat att="officiallyApproved" val="yes"/> <feat att="frequency" val="0.0"/></FormRepresentation></WordForm>
<WordForm><feat att="grammaticalGender" val="commonGender"/><feat att="definiteness" val="definite"/><feat att="grammaticalNumber" val="plural"/><feat att="case" val="genitiveCase"/>
<FormRepresentation> <feat att="writtenForm" val="æltningernes"/> <feat att="inflectionalParadigm" val="MFG0016"/> <feat att="officiallyApproved" val="yes"/> <feat att="frequency" val="0.0"/></FormRepresentation></WordForm>
</LexicalEntry> 
<LexicalEntry><feat att="partOfSpeech" val="commonNoun"/> 
<feat att="id" val="GMU_ÆNDRING_1"/> 
<feat att="morphologicalUnitId" val="ÆNDRING"/> 
<feat att="originalSource" val="PAROLE"/> 
<feat att="independentWord" val="yes"/> 
<Lemma><FormRepresentation> <feat att="writtenForm" val="ændring"/> <feat att="officiallyApproved" val="yes"/> 
<feat att="joiningElement" val="Not analyzed"/> 
</FormRepresentation> </Lemma> 
<WordForm><feat att="grammaticalGender" val="commonGender"/><feat att="definiteness" val="indefinite"/><feat att="grammaticalNumber" val="singular"/><feat att="case" val="unspecified"/>
<FormRepresentation> <feat att="writtenForm" val="ændring"/> <feat att="inflectionalParadigm" val="MFG0016"/> <feat att="officiallyApproved" val="yes"/> <feat att="frequency" val="40.6964"/></FormRepresentation></WordForm>
<WordForm><feat att="grammaticalGender" val="commonGender"/><feat att="definiteness" val="indefinite"/><feat att="grammaticalNumber" val="singular"/><feat att="case" val="genitiveCase"/>
<FormRepresentation> <feat att="writtenForm" val="ændrings"/> <feat att="inflectionalParadigm" val="MFG0016"/> <feat att="officiallyApproved" val="yes"/> <feat att="frequency" val=".0179"/></FormRepresentation></WordForm>
<WordForm><feat att="grammaticalGender" val="commonGender"/><feat att="definiteness" val="indefinite"/><feat att="grammaticalNumber" val="plural"/><feat att="case" val="unspecified"/>
<FormRepresentation> <feat att="writtenForm" val="ændringer"/> <feat att="inflectionalParadigm" val="MFG0016"/> <feat att="officiallyApproved" val="yes"/> <feat att="frequency" val="55.75"/></FormRepresentation></WordForm>
<WordForm><feat att="grammaticalGender" val="commonGender"/><feat att="definiteness" val="indefinite"/><feat att="grammaticalNumber" val="plural"/><feat att="case" val="genitiveCase"/>
<FormRepresentation> <feat att="writtenForm" val="ændringers"/> <feat att="inflectionalParadigm" val="MFG0016"/> <feat att="officiallyApproved" val="yes"/> <feat att="frequency" val=".0714"/></FormRepresentation></WordForm>
<WordForm><feat att="grammaticalGender" val="commonGender"/><feat att="definiteness" val="definite"/><feat att="grammaticalNumber" val="singular"/><feat att="case" val="unspecified"/>
<FormRepresentation> <feat att="writtenForm" val="ændringen"/> <feat att="inflectionalParadigm" val="MFG0016"/> <feat att="officiallyApproved" val="yes"/> <feat att="frequency" val="4.75"/></FormRepresentation></WordForm>
<WordForm><feat att="grammaticalGender" val="commonGender"/><feat att="definiteness" val="definite"/><feat att="grammaticalNumber" val="singular"/><feat att="case" val="genitiveCase"/>
<FormRepresentation> <feat att="writtenForm" val="ændringens"/> <feat att="inflectionalParadigm" val="MFG0016"/> <feat att="officiallyApproved" val="yes"/> <feat att="frequency" val=".0179"/></FormRepresentation></WordForm>
<WordForm><feat att="grammaticalGender" val="commonGender"/><feat att="definiteness" val="definite"/><feat att="grammaticalNumber" val="plural"/><feat att="case" val="unspecified"/>
<FormRepresentation> <feat att="writtenForm" val="ændringerne"/> <feat att="inflectionalParadigm" val="MFG0016"/> <feat att="officiallyApproved" val="yes"/> <feat att="frequency" val="5.0714"/></FormRepresentation></WordForm>
<WordForm><feat att="grammaticalGender" val="commonGender"/><feat att="definiteness" val="definite"/><feat att="grammaticalNumber" val="plural"/><feat att="case" val="genitiveCase"/>
<FormRepresentation> <feat att="writtenForm" val="ændringernes"/> <feat att="inflectionalParadigm" val="MFG0016"/> <feat att="officiallyApproved" val="yes"/> <feat att="frequency" val=".0536"/></FormRepresentation></WordForm>
</LexicalEntry> 
<LexicalEntry><feat att="partOfSpeech" val="commonNoun"/> 
<feat att="id" val="GMU_ÆNDRINGSFORSLAG_1"/> 
<feat att="morphologicalUnitId" val="ÆNDRINGSFORSLAG"/> 
<feat att="originalSource" val="PAROLE"/> 
<feat att="independentWord" val="yes"/> 
<feat att="decomposition" val="ændring+s+forslag"/> 
<Lemma><FormRepresentation> <feat att="writtenForm" val="ændringsforslag"/> <feat att="officiallyApproved" val="yes"/> 
<feat att="joiningElement" val="Not analyzed"/> 
</FormRepresentation> </Lemma> 
<WordForm><feat att="grammaticalGender" val="neuter"/><feat att="definiteness" val="indefinite"/><feat att="grammaticalNumber" val="singular"/><feat att="case" val="unspecified"/>
<FormRepresentation> <feat att="writtenForm" val="ændringsforslag"/> <feat att="inflectionalParadigm" val="MFG0040"/> <feat att="officiallyApproved" val="yes"/> <feat att="frequency" val="10.0536"/></FormRepresentation></WordForm>
<WordForm><feat att="grammaticalGender" val="neuter"/><feat att="definiteness" val="indefinite"/><feat att="grammaticalNumber" val="singular"/><feat att="case" val="genitiveCase"/>
<FormRepresentation> <feat att="writtenForm" val="ændringsforslags"/> <feat att="inflectionalParadigm" val="MFG0040"/> <feat att="officiallyApproved" val="yes"/> <feat att="frequency" val="0.0"/></FormRepresentation></WordForm>
<WordForm><feat att="grammaticalGender" val="neuter"/><feat att="definiteness" val="indefinite"/><feat att="grammaticalNumber" val="plural"/><feat att="case" val="unspecified"/>
<FormRepresentation> <feat att="writtenForm" val="ændringsforslag"/> <feat att="inflectionalParadigm" val="MFG0040"/> <feat att="officiallyApproved" val="yes"/> <feat att="frequency" val="10.0536"/></FormRepresentation></WordForm>
<WordForm><feat att="grammaticalGender" val="neuter"/><feat att="definiteness" val="indefinite"/><feat att="grammaticalNumber" val="plural"/><feat att="case" val="genitiveCase"/>
<FormRepresentation> <feat att="writtenForm" val="ændringsforslags"/> <feat att="inflectionalParadigm" val="MFG0040"/> <feat att="officiallyApproved" val="yes"/> <feat att="frequency" val="0.0"/></FormRepresentation></WordForm>
<WordForm><feat att="grammaticalGender" val="neuter"/><feat att="definiteness" val="definite"/><feat att="grammaticalNumber" val="singular"/><feat att="case" val="unspecified"/>
<FormRepresentation> <feat att="writtenForm" val="ændringsforslaget"/> <feat att="inflectionalParadigm" val="MFG0040"/> <feat att="officiallyApproved" val="yes"/> <feat att="frequency" val="1.0536"/></FormRepresentation></WordForm>
<WordForm><feat att="grammaticalGender" val="neuter"/><feat att="definiteness" val="definite"/><feat att="grammaticalNumber" val="singular"/><feat att="case" val="genitiveCase"/>
<FormRepresentation> <feat att="writtenForm" val="ændringsforslagets"/> <feat att="inflectionalParadigm" val="MFG0040"/> <feat att="officiallyApproved" val="yes"/> <feat att="frequency" val=".0536"/></FormRepresentation></WordForm>
<WordForm><feat att="grammaticalGender" val="neuter"/><feat att="definiteness" val="definite"/><feat att="grammaticalNumber" val="plural"/><feat att="case" val="unspecified"/>
<FormRepresentation> <feat att="writtenForm" val="ændringsforslagene"/> <feat att="inflectionalParadigm" val="MFG0040"/> <feat att="officiallyApproved" val="yes"/> <feat att="frequency" val=".6786"/></FormRepresentation></WordForm>
<WordForm><feat att="grammaticalGender" val="neuter"/><feat att="definiteness" val="definite"/><feat att="grammaticalNumber" val="plural"/><feat att="case" val="genitiveCase"/>
<FormRepresentation> <feat att="writtenForm" val="ændringsforslagenes"/> <feat att="inflectionalParadigm" val="MFG0040"/> <feat att="officiallyApproved" val="yes"/> <feat att="frequency" val=".0357"/></FormRepresentation></WordForm>
</LexicalEntry> 
<LexicalEntry><feat att="partOfSpeech" val="commonNoun"/> 
<feat att="id" val="GMU_ÆNDRINGSMARKERING_1"/> 
<feat att="morphologicalUnitId" val="ÆNDRINGSMARKERING"/> 
<feat att="originalSource" val="EDB-KORPUS"/> 
<feat att="independentWord" val="yes"/> 
<feat att="decomposition" val="ændring+s+markering"/> 
<Lemma><FormRepresentation> <feat att="writtenForm" val="ændringsmarkering"/> <feat att="officiallyApproved" val="yes"/> 
<feat att="joiningElement" val="Not analyzed"/> 
</FormRepresentation> </Lemma> 
<WordForm><feat att="grammaticalGender" val="commonGender"/><feat att="definiteness" val="indefinite"/><feat att="grammaticalNumber" val="singular"/><feat att="case" val="unspecified"/>
<FormRepresentation> <feat att="writtenForm" val="ændringsmarkering"/> <feat att="inflectionalParadigm" val="MFG0016"/> <feat att="officiallyApproved" val="yes"/> <feat att="frequency" val="0.0"/></FormRepresentation></WordForm>
<WordForm><feat att="grammaticalGender" val="commonGender"/><feat att="definiteness" val="indefinite"/><feat att="grammaticalNumber" val="singular"/><feat att="case" val="genitiveCase"/>
<FormRepresentation> <feat att="writtenForm" val="ændringsmarkerings"/> <feat att="inflectionalParadigm" val="MFG0016"/> <feat att="officiallyApproved" val="yes"/> <feat att="frequency" val="0.0"/></FormRepresentation></WordForm>
<WordForm><feat att="grammaticalGender" val="commonGender"/><feat att="definiteness" val="indefinite"/><feat att="grammaticalNumber" val="plural"/><feat att="case" val="unspecified"/>
<FormRepresentation> <feat att="writtenForm" val="ændringsmarkeringer"/> <feat att="inflectionalParadigm" val="MFG0016"/> <feat att="officiallyApproved" val="yes"/> <feat att="frequency" val="0.0"/></FormRepresentation></WordForm>
<WordForm><feat att="grammaticalGender" val="commonGender"/><feat att="definiteness" val="indefinite"/><feat att="grammaticalNumber" val="plural"/><feat att="case" val="genitiveCase"/>
<FormRepresentation> <feat att="writtenForm" val="ændringsmarkeringers"/> <feat att="inflectionalParadigm" val="MFG0016"/> <feat att="officiallyApproved" val="yes"/> <feat att="frequency" val="0.0"/></FormRepresentation></WordForm>
<WordForm><feat att="grammaticalGender" val="commonGender"/><feat att="definiteness" val="definite"/><feat att="grammaticalNumber" val="singular"/><feat att="case" val="unspecified"/>
<FormRepresentation> <feat att="writtenForm" val="ændringsmarkeringen"/> <feat att="inflectionalParadigm" val="MFG0016"/> <feat att="officiallyApproved" val="yes"/> <feat att="frequency" val="0.0"/></FormRepresentation></WordForm>
<WordForm><feat att="grammaticalGender" val="commonGender"/><feat att="definiteness" val="definite"/><feat att="grammaticalNumber" val="singular"/><feat att="case" val="genitiveCase"/>
<FormRepresentation> <feat att="writtenForm" val="ændringsmarkeringens"/> <feat att="inflectionalParadigm" val="MFG0016"/> <feat att="officiallyApproved" val="yes"/> <feat att="frequency" val="0.0"/></FormRepresentation></WordForm>
<WordForm><feat att="grammaticalGender" val="commonGender"/><feat att="definiteness" val="definite"/><feat att="grammaticalNumber" val="plural"/><feat att="case" val="unspecified"/>
<FormRepresentation> <feat att="writtenForm" val="ændringsmarkeringerne"/> <feat att="inflectionalParadigm" val="MFG0016"/> <feat att="officiallyApproved" val="yes"/> <feat att="frequency" val="0.0"/></FormRepresentation></WordForm>
<WordForm><feat att="grammaticalGender" val="commonGender"/><feat att="definiteness" val="definite"/><feat att="grammaticalNumber" val="plural"/><feat att="case" val="genitiveCase"/>
<FormRepresentation> <feat att="writtenForm" val="ændringsmarkeringernes"/> <feat att="inflectionalParadigm" val="MFG0016"/> <feat att="officiallyApproved" val="yes"/> <feat att="frequency" val="0.0"/></FormRepresentation></WordForm>
</LexicalEntry> 
<LexicalEntry><feat att="partOfSpeech" val="commonNoun"/> 
<feat att="id" val="GMU_ÆNGSTELSE_1"/> 
<feat att="morphologicalUnitId" val="ÆNGSTELSE"/> 
<feat att="originalSource" val="PAROLE"/> 
<feat att="independentWord" val="yes"/> 
<Lemma><FormRepresentation> <feat att="writtenForm" val="ængstelse"/> <feat att="officiallyApproved" val="yes"/> 
<feat att="joiningElement" val="Not analyzed"/> 
</FormRepresentation> </Lemma> 
<WordForm><feat att="grammaticalGender" val="commonGender"/><feat att="definiteness" val="indefinite"/><feat att="grammaticalNumber" val="singular"/><feat att="case" val="unspecified"/>
<FormRepresentation> <feat att="writtenForm" val="ængstelse"/> <feat att="inflectionalParadigm" val="MFG0076"/> <feat att="officiallyApproved" val="yes"/> <feat att="frequency" val="2.2857"/></FormRepresentation></WordForm>
<WordForm><feat att="grammaticalGender" val="commonGender"/><feat att="definiteness" val="indefinite"/><feat att="grammaticalNumber" val="singular"/><feat att="case" val="genitiveCase"/>
<FormRepresentation> <feat att="writtenForm" val="ængstelses"/> <feat att="inflectionalParadigm" val="MFG0076"/> <feat att="officiallyApproved" val="yes"/> <feat att="frequency" val="0.0"/></FormRepresentation></WordForm>
<WordForm><feat att="grammaticalGender" val="commonGender"/><feat att="definiteness" val="indefinite"/><feat att="grammaticalNumber" val="plural"/><feat att="case" val="unspecified"/>
<FormRepresentation> <feat att="writtenForm" val="ængstelser"/> <feat att="inflectionalParadigm" val="MFG0076"/> <feat att="officiallyApproved" val="yes"/> <feat att="frequency" val=".0893"/></FormRepresentation></WordForm>
<WordForm><feat att="grammaticalGender" val="commonGender"/><feat att="definiteness" val="indefinite"/><feat att="grammaticalNumber" val="plural"/><feat att="case" val="genitiveCase"/>
<FormRepresentation> <feat att="writtenForm" val="ængstelsers"/> <feat att="inflectionalParadigm" val="MFG0076"/> <feat att="officiallyApproved" val="yes"/> <feat att="frequency" val="0.0"/></FormRepresentation></WordForm>
<WordForm><feat att="grammaticalGender" val="commonGender"/><feat att="definiteness" val="definite"/><feat att="grammaticalNumber" val="singular"/><feat att="case" val="unspecified"/>
<FormRepresentation> <feat att="writtenForm" val="ængstelsen"/> <feat att="inflectionalParadigm" val="MFG0076"/> <feat att="officiallyApproved" val="yes"/> <feat att="frequency" val=".25"/></FormRepresentation></WordForm>
<WordForm><feat att="grammaticalGender" val="commonGender"/><feat att="definiteness" val="definite"/><feat att="grammaticalNumber" val="singular"/><feat att="case" val="genitiveCase"/>
<FormRepresentation> <feat att="writtenForm" val="ængstelsens"/> <feat att="inflectionalParadigm" val="MFG0076"/> <feat att="officiallyApproved" val="yes"/> <feat att="frequency" val="0.0"/></FormRepresentation></WordForm>
<WordForm><feat att="grammaticalGender" val="commonGender"/><feat att="definiteness" val="definite"/><feat att="grammaticalNumber" val="plural"/><feat att="case" val="unspecified"/>
<FormRepresentation> <feat att="writtenForm" val="ængstelserne"/> <feat att="inflectionalParadigm" val="MFG0076"/> <feat att="officiallyApproved" val="yes"/> <feat att="frequency" val="0.0"/></FormRepresentation></WordForm>
<WordForm><feat att="grammaticalGender" val="commonGender"/><feat att="definiteness" val="definite"/><feat att="grammaticalNumber" val="plural"/><feat att="case" val="genitiveCase"/>
<FormRepresentation> <feat att="writtenForm" val="ængstelsernes"/> <feat att="inflectionalParadigm" val="MFG0076"/> <feat att="officiallyApproved" val="yes"/> <feat att="frequency" val="0.0"/></FormRepresentation></WordForm>
</LexicalEntry> 
<LexicalEntry><feat att="partOfSpeech" val="commonNoun"/> 
<feat att="id" val="GMU_ÆON_1"/> 
<feat att="morphologicalUnitId" val="ÆON"/> 
<feat att="originalSource" val="DDO"/> 
<feat att="independentWord" val="yes"/> 
<Lemma><FormRepresentation> <feat att="writtenForm" val="æon"/> <feat att="officiallyApproved" val="yes"/> 
<feat att="joiningElement" val="nil"/> 
<feat att="joiningElementResult" val="æon"/> 
</FormRepresentation> </Lemma> 
<WordForm><feat att="grammaticalGender" val="commonGender"/><feat att="definiteness" val="indefinite"/><feat att="grammaticalNumber" val="singular"/><feat att="case" val="unspecified"/>
<FormRepresentation> <feat att="writtenForm" val="æon"/> <feat att="inflectionalParadigm" val="MFG0016"/> <feat att="officiallyApproved" val="yes"/> <feat att="frequency" val="0.0"/></FormRepresentation></WordForm>
<WordForm><feat att="grammaticalGender" val="commonGender"/><feat att="definiteness" val="indefinite"/><feat att="grammaticalNumber" val="singular"/><feat att="case" val="genitiveCase"/>
<FormRepresentation> <feat att="writtenForm" val="æons"/> <feat att="inflectionalParadigm" val="MFG0016"/> <feat att="officiallyApproved" val="yes"/> <feat att="frequency" val="0.0"/></FormRepresentation></WordForm>
<WordForm><feat att="grammaticalGender" val="commonGender"/><feat att="definiteness" val="indefinite"/><feat att="grammaticalNumber" val="plural"/><feat att="case" val="unspecified"/>
<FormRepresentation> <feat att="writtenForm" val="æoner"/> <feat att="inflectionalParadigm" val="MFG0016"/> <feat att="officiallyApproved" val="yes"/> <feat att="frequency" val=".0536"/></FormRepresentation></WordForm>
<WordForm><feat att="grammaticalGender" val="commonGender"/><feat att="definiteness" val="indefinite"/><feat att="grammaticalNumber" val="plural"/><feat att="case" val="genitiveCase"/>
<FormRepresentation> <feat att="writtenForm" val="æoners"/> <feat att="inflectionalParadigm" val="MFG0016"/> <feat att="officiallyApproved" val="yes"/> <feat att="frequency" val="0.0"/></FormRepresentation></WordForm>
<WordForm><feat att="grammaticalGender" val="commonGender"/><feat att="definiteness" val="definite"/><feat att="grammaticalNumber" val="singular"/><feat att="case" val="unspecified"/>
<FormRepresentation> <feat att="writtenForm" val="æonen"/> <feat att="inflectionalParadigm" val="MFG0016"/> <feat att="officiallyApproved" val="yes"/> <feat att="frequency" val="0.0"/></FormRepresentation></WordForm>
<WordForm><feat att="grammaticalGender" val="commonGender"/><feat att="definiteness" val="definite"/><feat att="grammaticalNumber" val="singular"/><feat att="case" val="genitiveCase"/>
<FormRepresentation> <feat att="writtenForm" val="æonens"/> <feat att="inflectionalParadigm" val="MFG0016"/> <feat att="officiallyApproved" val="yes"/> <feat att="frequency" val="0.0"/></FormRepresentation></WordForm>
<WordForm><feat att="grammaticalGender" val="commonGender"/><feat att="definiteness" val="definite"/><feat att="grammaticalNumber" val="plural"/><feat att="case" val="unspecified"/>
<FormRepresentation> <feat att="writtenForm" val="æonerne"/> <feat att="inflectionalParadigm" val="MFG0016"/> <feat att="officiallyApproved" val="yes"/> <feat att="frequency" val=".0179"/></FormRepresentation></WordForm>
<WordForm><feat att="grammaticalGender" val="commonGender"/><feat att="definiteness" val="definite"/><feat att="grammaticalNumber" val="plural"/><feat att="case" val="genitiveCase"/>
<FormRepresentation> <feat att="writtenForm" val="æonernes"/> <feat att="inflectionalParadigm" val="MFG0016"/> <feat att="officiallyApproved" val="yes"/> <feat att="frequency" val=".0179"/></FormRepresentation></WordForm>
</LexicalEntry> 
<LexicalEntry><feat att="partOfSpeech" val="commonNoun"/> 
<feat att="id" val="GMU_ÆRA_1"/> 
<feat att="morphologicalUnitId" val="ÆRA"/> 
<feat att="originalSource" val="PAROLE"/> 
<feat att="independentWord" val="yes"/> 
<Lemma><FormRepresentation> <feat att="writtenForm" val="æra"/> <feat att="officiallyApproved" val="yes"/> 
<feat att="joiningElement" val="nil"/> 
<feat att="joiningElementResult" val="æra"/> 
</FormRepresentation> </Lemma> 
<WordForm><feat att="grammaticalGender" val="commonGender"/><feat att="definiteness" val="indefinite"/><feat att="grammaticalNumber" val="singular"/><feat att="case" val="unspecified"/>
<FormRepresentation> <feat att="writtenForm" val="æra"/> <feat att="inflectionalParadigm" val="MFG0016"/> <feat att="officiallyApproved" val="yes"/> <feat att="frequency" val="2.8393"/></FormRepresentation></WordForm>
<WordForm><feat att="grammaticalGender" val="commonGender"/><feat att="definiteness" val="indefinite"/><feat att="grammaticalNumber" val="singular"/><feat att="case" val="genitiveCase"/>
<FormRepresentation> <feat att="writtenForm" val="æras"/> <feat att="inflectionalParadigm" val="MFG0016"/> <feat att="officiallyApproved" val="yes"/> <feat att="frequency" val=".0357"/></FormRepresentation></WordForm>
<WordForm><feat att="grammaticalGender" val="commonGender"/><feat att="definiteness" val="indefinite"/><feat att="grammaticalNumber" val="plural"/><feat att="case" val="unspecified"/>
<FormRepresentation> <feat att="writtenForm" val="æraer"/> <feat att="inflectionalParadigm" val="MFG0016"/> <feat att="officiallyApproved" val="yes"/> <feat att="frequency" val="0.0"/></FormRepresentation></WordForm>
<WordForm><feat att="grammaticalGender" val="commonGender"/><feat att="definiteness" val="indefinite"/><feat att="grammaticalNumber" val="plural"/><feat att="case" val="genitiveCase"/>
<FormRepresentation> <feat att="writtenForm" val="æraers"/> <feat att="inflectionalParadigm" val="MFG0016"/> <feat att="officiallyApproved" val="yes"/> <feat att="frequency" val="0.0"/></FormRepresentation></WordForm>
<WordForm><feat att="grammaticalGender" val="commonGender"/><feat att="definiteness" val="definite"/><feat att="grammaticalNumber" val="singular"/><feat att="case" val="unspecified"/>
<FormRepresentation> <feat att="writtenForm" val="æraen"/> <feat att="inflectionalParadigm" val="MFG0016"/> <feat att="officiallyApproved" val="yes"/> <feat att="frequency" val=".0179"/></FormRepresentation></WordForm>
<WordForm><feat att="grammaticalGender" val="commonGender"/><feat att="definiteness" val="definite"/><feat att="grammaticalNumber" val="singular"/><feat att="case" val="genitiveCase"/>
<FormRepresentation> <feat att="writtenForm" val="æraens"/> <feat att="inflectionalParadigm" val="MFG0016"/> <feat att="officiallyApproved" val="yes"/> <feat att="frequency" val=".0357"/></FormRepresentation></WordForm>
<WordForm><feat att="grammaticalGender" val="commonGender"/><feat att="definiteness" val="definite"/><feat att="grammaticalNumber" val="plural"/><feat att="case" val="unspecified"/>
<FormRepresentation> <feat att="writtenForm" val="æraerne"/> <feat att="inflectionalParadigm" val="MFG0016"/> <feat att="officiallyApproved" val="yes"/> <feat att="frequency" val="0.0"/></FormRepresentation></WordForm>
<WordForm><feat att="grammaticalGender" val="commonGender"/><feat att="definiteness" val="definite"/><feat att="grammaticalNumber" val="plural"/><feat att="case" val="genitiveCase"/>
<FormRepresentation> <feat att="writtenForm" val="æraernes"/> <feat att="inflectionalParadigm" val="MFG0016"/> <feat att="officiallyApproved" val="yes"/> <feat att="frequency" val="0.0"/></FormRepresentation></WordForm>
</LexicalEntry> 
<LexicalEntry><feat att="partOfSpeech" val="commonNoun"/> 
<feat att="id" val="GMU_ÆRBØDIGHED_1"/> 
<feat att="morphologicalUnitId" val="ÆRBØDIGHED"/> 
<feat att="originalSource" val="DDO"/> 
<feat att="independentWord" val="yes"/> 
<Lemma><FormRepresentation> <feat att="writtenForm" val="ærbødighed"/> <feat att="officiallyApproved" val="yes"/> 
<feat att="joiningElement" val="Not analyzed"/> 
</FormRepresentation> </Lemma> 
<WordForm><feat att="grammaticalGender" val="commonGender"/><feat att="definiteness" val="indefinite"/><feat att="grammaticalNumber" val="singular"/><feat att="case" val="unspecified"/>
<FormRepresentation> <feat att="writtenForm" val="ærbødighed"/> <feat att="inflectionalParadigm" val="MFG0220"/> <feat att="officiallyApproved" val="yes"/> <feat att="frequency" val=".8214"/></FormRepresentation></WordForm>
<WordForm><feat att="grammaticalGender" val="commonGender"/><feat att="definiteness" val="indefinite"/><feat att="grammaticalNumber" val="singular"/><feat att="case" val="genitiveCase"/>
<FormRepresentation> <feat att="writtenForm" val="ærbødigheds"/> <feat att="inflectionalParadigm" val="MFG0220"/> <feat att="officiallyApproved" val="yes"/> <feat att="frequency" val="0.0"/></FormRepresentation></WordForm>
<WordForm><feat att="grammaticalGender" val="commonGender"/><feat att="definiteness" val="definite"/><feat att="grammaticalNumber" val="singular"/><feat att="case" val="unspecified"/>
<FormRepresentation> <feat att="writtenForm" val="ærbødigheden"/> <feat att="inflectionalParadigm" val="MFG0220"/> <feat att="officiallyApproved" val="yes"/> <feat att="frequency" val=".0714"/></FormRepresentation></WordForm>
<WordForm><feat att="grammaticalGender" val="commonGender"/><feat att="definiteness" val="definite"/><feat att="grammaticalNumber" val="singular"/><feat att="case" val="genitiveCase"/>
<FormRepresentation> <feat att="writtenForm" val="ærbødighedens"/> <feat att="inflectionalParadigm" val="MFG0220"/> <feat att="officiallyApproved" val="yes"/> <feat att="frequency" val="0.0"/></FormRepresentation></WordForm>
</LexicalEntry> 
<LexicalEntry><feat att="partOfSpeech" val="commonNoun"/> 
<feat att="id" val="GMU_ÆRE,1_1"/> 
<feat att="morphologicalUnitId" val="ÆRE_1"/> 
<feat att="originalSource" val="PAROLE"/> 
<feat att="independentWord" val="yes"/> 
<Lemma><FormRepresentation> <feat att="writtenForm" val="ære"/> <feat att="officiallyApproved" val="yes"/> 
<feat att="joiningElement" val="nil"/> 
<feat att="joiningElementResult" val="ære"/> 
</FormRepresentation> </Lemma> 
<WordForm><feat att="grammaticalGender" val="commonGender"/><feat att="definiteness" val="indefinite"/><feat att="grammaticalNumber" val="singular"/><feat att="case" val="unspecified"/>
<FormRepresentation> <feat att="writtenForm" val="ære"/> <feat att="inflectionalParadigm" val="MFG0222"/> <feat att="officiallyApproved" val="yes"/> <feat att="frequency" val="25.7857"/></FormRepresentation></WordForm>
<WordForm><feat att="grammaticalGender" val="commonGender"/><feat att="definiteness" val="indefinite"/><feat att="grammaticalNumber" val="singular"/><feat att="case" val="genitiveCase"/>
<FormRepresentation> <feat att="writtenForm" val="æres"/> <feat att="inflectionalParadigm" val="MFG0222"/> <feat att="officiallyApproved" val="yes"/> <feat att="frequency" val=".5"/></FormRepresentation></WordForm>
<WordForm><feat att="grammaticalGender" val="commonGender"/><feat att="definiteness" val="definite"/><feat att="grammaticalNumber" val="singular"/><feat att="case" val="unspecified"/>
<FormRepresentation> <feat att="writtenForm" val="æren"/> <feat att="inflectionalParadigm" val="MFG0222"/> <feat att="officiallyApproved" val="yes"/> <feat att="frequency" val="12.5893"/></FormRepresentation></WordForm>
<WordForm><feat att="grammaticalGender" val="commonGender"/><feat att="definiteness" val="definite"/><feat att="grammaticalNumber" val="singular"/><feat att="case" val="genitiveCase"/>
<FormRepresentation> <feat att="writtenForm" val="ærens"/> <feat att="inflectionalParadigm" val="MFG0222"/> <feat att="officiallyApproved" val="yes"/> <feat att="frequency" val=".2857"/></FormRepresentation></WordForm>
</LexicalEntry> 
<LexicalEntry><feat att="partOfSpeech" val="commonNoun"/> 
<feat att="id" val="GMU_ÆREKRÆNKELSE_1"/> 
<feat att="morphologicalUnitId" val="ÆREKRÆNKELSE"/> 
<feat att="originalSource" val="DDO"/> 
<feat att="independentWord" val="yes"/> 
<feat att="decomposition" val="ære+krænkelse"/> 
<Lemma><FormRepresentation> <feat att="writtenForm" val="ærekrænkelse"/> <feat att="officiallyApproved" val="yes"/> 
<feat att="joiningElement" val="Not analyzed"/> 
</FormRepresentation> </Lemma> 
<WordForm><feat att="grammaticalGender" val="commonGender"/><feat att="definiteness" val="indefinite"/><feat att="grammaticalNumber" val="singular"/><feat att="case" val="unspecified"/>
<FormRepresentation> <feat att="writtenForm" val="ærekrænkelse"/> <feat att="inflectionalParadigm" val="MFG0076"/> <feat att="officiallyApproved" val="yes"/> <feat att="frequency" val=".1607"/></FormRepresentation></WordForm>
<WordForm><feat att="grammaticalGender" val="commonGender"/><feat att="definiteness" val="indefinite"/><feat att="grammaticalNumber" val="singular"/><feat att="case" val="genitiveCase"/>
<FormRepresentation> <feat att="writtenForm" val="ærekrænkelses"/> <feat att="inflectionalParadigm" val="MFG0076"/> <feat att="officiallyApproved" val="yes"/> <feat att="frequency" val="0.0"/></FormRepresentation></WordForm>
<WordForm><feat att="grammaticalGender" val="commonGender"/><feat att="definiteness" val="indefinite"/><feat att="grammaticalNumber" val="plural"/><feat att="case" val="unspecified"/>
<FormRepresentation> <feat att="writtenForm" val="ærekrænkelser"/> <feat att="inflectionalParadigm" val="MFG0076"/> <feat att="officiallyApproved" val="yes"/> <feat att="frequency" val=".0714"/></FormRepresentation></WordForm>
<WordForm><feat att="grammaticalGender" val="commonGender"/><feat att="definiteness" val="indefinite"/><feat att="grammaticalNumber" val="plural"/><feat att="case" val="genitiveCase"/>
<FormRepresentation> <feat att="writtenForm" val="ærekrænkelsers"/> <feat att="inflectionalParadigm" val="MFG0076"/> <feat att="officiallyApproved" val="yes"/> <feat att="frequency" val="0.0"/></FormRepresentation></WordForm>
<WordForm><feat att="grammaticalGender" val="commonGender"/><feat att="definiteness" val="definite"/><feat att="grammaticalNumber" val="singular"/><feat att="case" val="unspecified"/>
<FormRepresentation> <feat att="writtenForm" val="ærekrænkelsen"/> <feat att="inflectionalParadigm" val="MFG0076"/> <feat att="officiallyApproved" val="yes"/> <feat att="frequency" val="0.0"/></FormRepresentation></WordForm>
<WordForm><feat att="grammaticalGender" val="commonGender"/><feat att="definiteness" val="definite"/><feat att="grammaticalNumber" val="singular"/><feat att="case" val="genitiveCase"/>
<FormRepresentation> <feat att="writtenForm" val="ærekrænkelsens"/> <feat att="inflectionalParadigm" val="MFG0076"/> <feat att="officiallyApproved" val="yes"/> <feat att="frequency" val="0.0"/></FormRepresentation></WordForm>
<WordForm><feat att="grammaticalGender" val="commonGender"/><feat att="definiteness" val="definite"/><feat att="grammaticalNumber" val="plural"/><feat att="case" val="unspecified"/>
<FormRepresentation> <feat att="writtenForm" val="ærekrænkelserne"/> <feat att="inflectionalParadigm" val="MFG0076"/> <feat att="officiallyApproved" val="yes"/> <feat att="frequency" val=".0179"/></FormRepresentation></WordForm>
<WordForm><feat att="grammaticalGender" val="commonGender"/><feat att="definiteness" val="definite"/><feat att="grammaticalNumber" val="plural"/><feat att="case" val="genitiveCase"/>
<FormRepresentation> <feat att="writtenForm" val="ærekrænkelsernes"/> <feat att="inflectionalParadigm" val="MFG0076"/> <feat att="officiallyApproved" val="yes"/> <feat att="frequency" val="0.0"/></FormRepresentation></WordForm>
</LexicalEntry> 
<LexicalEntry><feat att="partOfSpeech" val="commonNoun"/> 
<feat att="id" val="GMU_ÆRINDE_1"/> 
<feat att="morphologicalUnitId" val="ÆRINDE"/> 
<feat att="originalSource" val="PAROLE"/> 
<feat att="independentWord" val="yes"/> 
<Lemma><FormRepresentation> <feat att="writtenForm" val="ærende"/> <feat att="officiallyApproved" val="no"/> 
<feat att="joiningElement" val="nil"/> 
<feat att="joiningElementResult" val="ærende"/> 
</FormRepresentation> </Lemma> 
<WordForm><feat att="grammaticalGender" val="neuter"/><feat att="definiteness" val="indefinite"/><feat att="grammaticalNumber" val="singular"/><feat att="case" val="unspecified"/>
<FormRepresentation> <feat att="writtenForm" val="ærende"/> <feat att="inflectionalParadigm" val="MFG0092"/> <feat att="officiallyApproved" val="yes"/> <feat att="frequency" val=".1071"/></FormRepresentation></WordForm>
<WordForm><feat att="grammaticalGender" val="neuter"/><feat att="definiteness" val="indefinite"/><feat att="grammaticalNumber" val="singular"/><feat att="case" val="genitiveCase"/>
<FormRepresentation> <feat att="writtenForm" val="ærendes"/> <feat att="inflectionalParadigm" val="MFG0092"/> <feat att="officiallyApproved" val="yes"/> <feat att="frequency" val="0.0"/></FormRepresentation></WordForm>
<WordForm><feat att="grammaticalGender" val="neuter"/><feat att="definiteness" val="indefinite"/><feat att="grammaticalNumber" val="plural"/><feat att="case" val="unspecified"/>
<FormRepresentation> <feat att="writtenForm" val="ærender"/> <feat att="inflectionalParadigm" val="MFG0092"/> <feat att="officiallyApproved" val="yes"/> <feat att="frequency" val="0.0"/></FormRepresentation></WordForm>
<WordForm><feat att="grammaticalGender" val="neuter"/><feat att="definiteness" val="indefinite"/><feat att="grammaticalNumber" val="plural"/><feat att="case" val="genitiveCase"/>
<FormRepresentation> <feat att="writtenForm" val="ærenders"/> <feat att="inflectionalParadigm" val="MFG0092"/> <feat att="officiallyApproved" val="yes"/> <feat att="frequency" val="0.0"/></FormRepresentation></WordForm>
<WordForm><feat att="grammaticalGender" val="neuter"/><feat att="definiteness" val="definite"/><feat att="grammaticalNumber" val="singular"/><feat att="case" val="unspecified"/>
<FormRepresentation> <feat att="writtenForm" val="ærendet"/> <feat att="inflectionalParadigm" val="MFG0092"/> <feat att="officiallyApproved" val="yes"/> <feat att="frequency" val="0.0"/></FormRepresentation></WordForm>
<WordForm><feat att="grammaticalGender" val="neuter"/><feat att="definiteness" val="definite"/><feat att="grammaticalNumber" val="singular"/><feat att="case" val="genitiveCase"/>
<FormRepresentation> <feat att="writtenForm" val="ærendets"/> <feat att="inflectionalParadigm" val="MFG0092"/> <feat att="officiallyApproved" val="yes"/> <feat att="frequency" val="0.0"/></FormRepresentation></WordForm>
<WordForm><feat att="grammaticalGender" val="neuter"/><feat att="definiteness" val="definite"/><feat att="grammaticalNumber" val="plural"/><feat att="case" val="unspecified"/>
<FormRepresentation> <feat att="writtenForm" val="ærenderne"/> <feat att="inflectionalParadigm" val="MFG0092"/> <feat att="officiallyApproved" val="yes"/> <feat att="frequency" val="0.0"/></FormRepresentation></WordForm>
<WordForm><feat att="grammaticalGender" val="neuter"/><feat att="definiteness" val="definite"/><feat att="grammaticalNumber" val="plural"/><feat att="case" val="genitiveCase"/>
<FormRepresentation> <feat att="writtenForm" val="ærendernes"/> <feat att="inflectionalParadigm" val="MFG0092"/> <feat att="officiallyApproved" val="yes"/> <feat att="frequency" val="0.0"/></FormRepresentation></WordForm>
<RelatedForm><feat att="spellingVariant" val="GMU_ÆRINDE_2"/> <FormRepresentation><feat att="writtenForm" val="ærinde"/></FormRepresentation></RelatedForm> 
</LexicalEntry> 
<LexicalEntry><feat att="partOfSpeech" val="commonNoun"/> 
<feat att="id" val="GMU_ÆRESBEGREB_1"/> 
<feat att="morphologicalUnitId" val="ÆRESBEGREB"/> 
<feat att="originalSource" val="DDO"/> 
<feat att="independentWord" val="yes"/> 
<feat att="decomposition" val="ære+s+begreb"/> 
<Lemma><FormRepresentation> <feat att="writtenForm" val="æresbegreb"/> <feat att="officiallyApproved" val="yes"/> 
<feat att="joiningElement" val="Not analyzed"/> 
</FormRepresentation> </Lemma> 
<WordForm><feat att="grammaticalGender" val="neuter"/><feat att="definiteness" val="indefinite"/><feat att="grammaticalNumber" val="singular"/><feat att="case" val="unspecified"/>
<FormRepresentation> <feat att="writtenForm" val="æresbegreb"/> <feat att="inflectionalParadigm" val="MFG0044"/> <feat att="officiallyApproved" val="yes"/> <feat att="frequency" val=".0179"/></FormRepresentation></WordForm>
<WordForm><feat att="grammaticalGender" val="neuter"/><feat att="definiteness" val="indefinite"/><feat att="grammaticalNumber" val="singular"/><feat att="case" val="genitiveCase"/>
<FormRepresentation> <feat att="writtenForm" val="æresbegrebs"/> <feat att="inflectionalParadigm" val="MFG0044"/> <feat att="officiallyApproved" val="yes"/> <feat att="frequency" val="0.0"/></FormRepresentation></WordForm>
<WordForm><feat att="grammaticalGender" val="neuter"/><feat att="definiteness" val="indefinite"/><feat att="grammaticalNumber" val="plural"/><feat att="case" val="unspecified"/>
<FormRepresentation> <feat att="writtenForm" val="æresbegreber"/> <feat att="inflectionalParadigm" val="MFG0044"/> <feat att="officiallyApproved" val="yes"/> <feat att="frequency" val=".3214"/></FormRepresentation></WordForm>
<WordForm><feat att="grammaticalGender" val="neuter"/><feat att="definiteness" val="indefinite"/><feat att="grammaticalNumber" val="plural"/><feat att="case" val="genitiveCase"/>
<FormRepresentation> <feat att="writtenForm" val="æresbegrebers"/> <feat att="inflectionalParadigm" val="MFG0044"/> <feat att="officiallyApproved" val="yes"/> <feat att="frequency" val="0.0"/></FormRepresentation></WordForm>
<WordForm><feat att="grammaticalGender" val="neuter"/><feat att="definiteness" val="definite"/><feat att="grammaticalNumber" val="singular"/><feat att="case" val="unspecified"/>
<FormRepresentation> <feat att="writtenForm" val="æresbegrebet"/> <feat att="inflectionalParadigm" val="MFG0044"/> <feat att="officiallyApproved" val="yes"/> <feat att="frequency" val="0.0"/></FormRepresentation></WordForm>
<WordForm><feat att="grammaticalGender" val="neuter"/><feat att="definiteness" val="definite"/><feat att="grammaticalNumber" val="singular"/><feat att="case" val="genitiveCase"/>
<FormRepresentation> <feat att="writtenForm" val="æresbegrebets"/> <feat att="inflectionalParadigm" val="MFG0044"/> <feat att="officiallyApproved" val="yes"/> <feat att="frequency" val="0.0"/></FormRepresentation></WordForm>
<WordForm><feat att="grammaticalGender" val="neuter"/><feat att="definiteness" val="definite"/><feat att="grammaticalNumber" val="plural"/><feat att="case" val="unspecified"/>
<FormRepresentation> <feat att="writtenForm" val="æresbegreberne"/> <feat att="inflectionalParadigm" val="MFG0044"/> <feat att="officiallyApproved" val="yes"/> <feat att="frequency" val=".0179"/></FormRepresentation></WordForm>
<WordForm><feat att="grammaticalGender" val="neuter"/><feat att="definiteness" val="definite"/><feat att="grammaticalNumber" val="plural"/><feat att="case" val="genitiveCase"/>
<FormRepresentation> <feat att="writtenForm" val="æresbegrebernes"/> <feat att="inflectionalParadigm" val="MFG0044"/> <feat att="officiallyApproved" val="yes"/> <feat att="frequency" val="0.0"/></FormRepresentation></WordForm>
</LexicalEntry> 
<LexicalEntry><feat att="partOfSpeech" val="commonNoun"/> 
<feat att="id" val="GMU_WEEKENDTUR_1"/> 
<feat att="morphologicalUnitId" val="WEEKENDTUR"/> 
<feat att="originalSource" val="DDO"/> 
<feat att="independentWord" val="yes"/> 
<feat att="decomposition" val="weekend+tur"/> 
<Lemma><FormRepresentation> <feat att="writtenForm" val="weekendtur"/> <feat att="officiallyApproved" val="yes"/> 
<feat att="joiningElement" val="Not analyzed"/> 
</FormRepresentation> </Lemma> 
<WordForm><feat att="grammaticalGender" val="commonGender"/><feat att="definiteness" val="indefinite"/><feat att="grammaticalNumber" val="singular"/><feat att="case" val="unspecified"/>
<FormRepresentation> <feat att="writtenForm" val="weekendtur"/> <feat att="inflectionalParadigm" val="MFG0014"/> <feat att="officiallyApproved" val="yes"/> <feat att="frequency" val=".375"/></FormRepresentation></WordForm>
<WordForm><feat att="grammaticalGender" val="commonGender"/><feat att="definiteness" val="indefinite"/><feat att="grammaticalNumber" val="singular"/><feat att="case" val="genitiveCase"/>
<FormRepresentation> <feat att="writtenForm" val="weekendturs"/> <feat att="inflectionalParadigm" val="MFG0014"/> <feat att="officiallyApproved" val="yes"/> <feat att="frequency" val="0.0"/></FormRepresentation></WordForm>
<WordForm><feat att="grammaticalGender" val="commonGender"/><feat att="definiteness" val="indefinite"/><feat att="grammaticalNumber" val="plural"/><feat att="case" val="unspecified"/>
<FormRepresentation> <feat att="writtenForm" val="weekendture"/> <feat att="inflectionalParadigm" val="MFG0014"/> <feat att="officiallyApproved" val="yes"/> <feat att="frequency" val=".1607"/></FormRepresentation></WordForm>
<WordForm><feat att="grammaticalGender" val="commonGender"/><feat att="definiteness" val="indefinite"/><feat att="grammaticalNumber" val="plural"/><feat att="case" val="genitiveCase"/>
<FormRepresentation> <feat att="writtenForm" val="weekendtures"/> <feat att="inflectionalParadigm" val="MFG0014"/> <feat att="officiallyApproved" val="yes"/> <feat att="frequency" val="0.0"/></FormRepresentation></WordForm>
<WordForm><feat att="grammaticalGender" val="commonGender"/><feat att="definiteness" val="definite"/><feat att="grammaticalNumber" val="singular"/><feat att="case" val="unspecified"/>
<FormRepresentation> <feat att="writtenForm" val="weekendturen"/> <feat att="inflectionalParadigm" val="MFG0014"/> <feat att="officiallyApproved" val="yes"/> <feat att="frequency" val=".0179"/></FormRepresentation></WordForm>
<WordForm><feat att="grammaticalGender" val="commonGender"/><feat att="definiteness" val="definite"/><feat att="grammaticalNumber" val="singular"/><feat att="case" val="genitiveCase"/>
<FormRepresentation> <feat att="writtenForm" val="weekendturens"/> <feat att="inflectionalParadigm" val="MFG0014"/> <feat att="officiallyApproved" val="yes"/> <feat att="frequency" val="0.0"/></FormRepresentation></WordForm>
<WordForm><feat att="grammaticalGender" val="commonGender"/><feat att="definiteness" val="definite"/><feat att="grammaticalNumber" val="plural"/><feat att="case" val="unspecified"/>
<FormRepresentation> <feat att="writtenForm" val="weekendturene"/> <feat att="inflectionalParadigm" val="MFG0014"/> <feat att="officiallyApproved" val="yes"/> <feat att="frequency" val=".0179"/></FormRepresentation></WordForm>
<WordForm><feat att="grammaticalGender" val="commonGender"/><feat att="definiteness" val="definite"/><feat att="grammaticalNumber" val="plural"/><feat att="case" val="genitiveCase"/>
<FormRepresentation> <feat att="writtenForm" val="weekendturenes"/> <feat att="inflectionalParadigm" val="MFG0014"/> <feat att="officiallyApproved" val="yes"/> <feat att="frequency" val="0.0"/></FormRepresentation></WordForm>
</LexicalEntry> 
<LexicalEntry><feat att="partOfSpeech" val="commonNoun"/> 
<feat att="id" val="GMU_WELTERVÆGT_1"/> 
<feat att="morphologicalUnitId" val="WELTERVÆGT"/> 
<feat att="originalSource" val="DDO"/> 
<feat att="independentWord" val="yes"/> 
<feat att="decomposition" val="welter+vægt"/> 
<Lemma><FormRepresentation> <feat att="writtenForm" val="weltervægt"/> <feat att="officiallyApproved" val="yes"/> 
<feat att="joiningElement" val="Not analyzed"/> 
</FormRepresentation> </Lemma> 
<WordForm><feat att="grammaticalGender" val="commonGender"/><feat att="definiteness" val="indefinite"/><feat att="grammaticalNumber" val="singular"/><feat att="case" val="unspecified"/>
<FormRepresentation> <feat att="writtenForm" val="weltervægt"/> <feat att="inflectionalParadigm" val="MFG0226"/> <feat att="officiallyApproved" val="yes"/> <feat att="frequency" val=".4464"/></FormRepresentation></WordForm>
<WordForm><feat att="grammaticalGender" val="commonGender"/><feat att="definiteness" val="indefinite"/><feat att="grammaticalNumber" val="singular"/><feat att="case" val="genitiveCase"/>
<FormRepresentation> <feat att="writtenForm" val="weltervægts"/> <feat att="inflectionalParadigm" val="MFG0226"/> <feat att="officiallyApproved" val="yes"/> <feat att="frequency" val="0.0"/></FormRepresentation></WordForm>
</LexicalEntry> 
<LexicalEntry><feat att="partOfSpeech" val="commonNoun"/> 
<feat att="id" val="GMU_WESTERNFILM_1"/> 
<feat att="morphologicalUnitId" val="WESTERNFILM"/> 
<feat att="originalSource" val="DDO"/> 
<feat att="independentWord" val="yes"/> 
<feat att="decomposition" val="western+film"/> 
<Lemma><FormRepresentation> <feat att="writtenForm" val="westernfilm"/> <feat att="officiallyApproved" val="yes"/> 
<feat att="joiningElement" val="Not analyzed"/> 
</FormRepresentation> </Lemma> 
<WordForm><feat att="grammaticalGender" val="commonGender"/><feat att="definiteness" val="indefinite"/><feat att="grammaticalNumber" val="singular"/><feat att="case" val="unspecified"/>
<FormRepresentation> <feat att="writtenForm" val="westernfilm"/> <feat att="inflectionalParadigm" val="MFG0011"/> <feat att="officiallyApproved" val="yes"/> <feat att="frequency" val=".0536"/></FormRepresentation></WordForm>
<WordForm><feat att="grammaticalGender" val="commonGender"/><feat att="definiteness" val="indefinite"/><feat att="grammaticalNumber" val="singular"/><feat att="case" val="genitiveCase"/>
<FormRepresentation> <feat att="writtenForm" val="westernfilms"/> <feat att="inflectionalParadigm" val="MFG0011"/> <feat att="officiallyApproved" val="yes"/> <feat att="frequency" val="0.0"/></FormRepresentation></WordForm>
<WordForm><feat att="grammaticalGender" val="commonGender"/><feat att="definiteness" val="indefinite"/><feat att="grammaticalNumber" val="plural"/><feat att="case" val="unspecified"/>
<FormRepresentation> <feat att="writtenForm" val="westernfilm"/> <feat att="inflectionalParadigm" val="MFG0011"/> <feat att="officiallyApproved" val="yes"/> <feat att="frequency" val=".0536"/></FormRepresentation></WordForm>
<WordForm><feat att="grammaticalGender" val="commonGender"/><feat att="definiteness" val="indefinite"/><feat att="grammaticalNumber" val="plural"/><feat att="case" val="genitiveCase"/>
<FormRepresentation> <feat att="writtenForm" val="westernfilms"/> <feat att="inflectionalParadigm" val="MFG0011"/> <feat att="officiallyApproved" val="yes"/> <feat att="frequency" val="0.0"/></FormRepresentation></WordForm>
<WordForm><feat att="grammaticalGender" val="commonGender"/><feat att="definiteness" val="definite"/><feat att="grammaticalNumber" val="singular"/><feat att="case" val="unspecified"/>
<FormRepresentation> <feat att="writtenForm" val="westernfilmen"/> <feat att="inflectionalParadigm" val="MFG0011"/> <feat att="officiallyApproved" val="yes"/> <feat att="frequency" val="0.0"/></FormRepresentation></WordForm>
<WordForm><feat att="grammaticalGender" val="commonGender"/><feat att="definiteness" val="definite"/><feat att="grammaticalNumber" val="singular"/><feat att="case" val="genitiveCase"/>
<FormRepresentation> <feat att="writtenForm" val="westernfilmens"/> <feat att="inflectionalParadigm" val="MFG0011"/> <feat att="officiallyApproved" val="yes"/> <feat att="frequency" val=".0357"/></FormRepresentation></WordForm>
<WordForm><feat att="grammaticalGender" val="commonGender"/><feat att="definiteness" val="definite"/><feat att="grammaticalNumber" val="plural"/><feat att="case" val="unspecified"/>
<FormRepresentation> <feat att="writtenForm" val="westernfilmene"/> <feat att="inflectionalParadigm" val="MFG0011"/> <feat att="officiallyApproved" val="yes"/> <feat att="frequency" val="0.0"/></FormRepresentation></WordForm>
<WordForm><feat att="grammaticalGender" val="commonGender"/><feat att="definiteness" val="definite"/><feat att="grammaticalNumber" val="plural"/><feat att="case" val="genitiveCase"/>
<FormRepresentation> <feat att="writtenForm" val="westernfilmenes"/> <feat att="inflectionalParadigm" val="MFG0011"/> <feat att="officiallyApproved" val="yes"/> <feat att="frequency" val=".0179"/></FormRepresentation></WordForm>
</LexicalEntry> 
<LexicalEntry><feat att="partOfSpeech" val="commonNoun"/> 
<feat att="id" val="GMU_WHISKY_1"/> 
<feat att="morphologicalUnitId" val="WHISKY"/> 
<feat att="originalSource" val="PAROLE"/> 
<feat att="independentWord" val="yes"/> 
<Lemma><FormRepresentation> <feat att="writtenForm" val="whisky"/> <feat att="officiallyApproved" val="yes"/> 
<feat att="joiningElement" val="nil"/> 
<feat att="joiningElementResult" val="whisky"/> 
</FormRepresentation> </Lemma> 
<WordForm><feat att="grammaticalGender" val="commonGender"/><feat att="definiteness" val="indefinite"/><feat att="grammaticalNumber" val="singular"/><feat att="case" val="unspecified"/>
<FormRepresentation> <feat att="writtenForm" val="whisky"/> <feat att="inflectionalParadigm" val="MFG0016"/> <feat att="officiallyApproved" val="yes"/> <feat att="frequency" val="7.0357"/></FormRepresentation></WordForm>
<WordForm><feat att="grammaticalGender" val="commonGender"/><feat att="definiteness" val="indefinite"/><feat att="grammaticalNumber" val="singular"/><feat att="case" val="genitiveCase"/>
<FormRepresentation> <feat att="writtenForm" val="whiskys"/> <feat att="inflectionalParadigm" val="MFG0016"/> <feat att="officiallyApproved" val="yes"/> <feat att="frequency" val="0.0"/></FormRepresentation></WordForm>
<WordForm><feat att="grammaticalGender" val="commonGender"/><feat att="definiteness" val="indefinite"/><feat att="grammaticalNumber" val="plural"/><feat att="case" val="unspecified"/>
<FormRepresentation> <feat att="writtenForm" val="whiskyer"/> <feat att="inflectionalParadigm" val="MFG0016"/> <feat att="officiallyApproved" val="yes"/> <feat att="frequency" val=".1964"/></FormRepresentation></WordForm>
<WordForm><feat att="grammaticalGender" val="commonGender"/><feat att="definiteness" val="indefinite"/><feat att="grammaticalNumber" val="plural"/><feat att="case" val="genitiveCase"/>
<FormRepresentation> <feat att="writtenForm" val="whiskyers"/> <feat att="inflectionalParadigm" val="MFG0016"/> <feat att="officiallyApproved" val="yes"/> <feat att="frequency" val=".0179"/></FormRepresentation></WordForm>
<WordForm><feat att="grammaticalGender" val="commonGender"/><feat att="definiteness" val="definite"/><feat att="grammaticalNumber" val="singular"/><feat att="case" val="unspecified"/>
<FormRepresentation> <feat att="writtenForm" val="whiskyen"/> <feat att="inflectionalParadigm" val="MFG0016"/> <feat att="officiallyApproved" val="yes"/> <feat att="frequency" val=".5714"/></FormRepresentation></WordForm>
<WordForm><feat att="grammaticalGender" val="commonGender"/><feat att="definiteness" val="definite"/><feat att="grammaticalNumber" val="singular"/><feat att="case" val="genitiveCase"/>
<FormRepresentation> <feat att="writtenForm" val="whiskyens"/> <feat att="inflectionalParadigm" val="MFG0016"/> <feat att="officiallyApproved" val="yes"/> <feat att="frequency" val=".0179"/></FormRepresentation></WordForm>
<WordForm><feat att="grammaticalGender" val="commonGender"/><feat att="definiteness" val="definite"/><feat att="grammaticalNumber" val="plural"/><feat att="case" val="unspecified"/>
<FormRepresentation> <feat att="writtenForm" val="whiskyerne"/> <feat att="inflectionalParadigm" val="MFG0016"/> <feat att="officiallyApproved" val="yes"/> <feat att="frequency" val=".0536"/></FormRepresentation></WordForm>
<WordForm><feat att="grammaticalGender" val="commonGender"/><feat att="definiteness" val="definite"/><feat att="grammaticalNumber" val="plural"/><feat att="case" val="genitiveCase"/>
<FormRepresentation> <feat att="writtenForm" val="whiskyernes"/> <feat att="inflectionalParadigm" val="MFG0016"/> <feat att="officiallyApproved" val="yes"/> <feat att="frequency" val="0.0"/></FormRepresentation></WordForm>
</LexicalEntry> 
<LexicalEntry><feat att="partOfSpeech" val="commonNoun"/> 
<feat att="id" val="GMU_WIENERBRØD_1"/> 
<feat att="morphologicalUnitId" val="WIENERBRØD"/> 
<feat att="originalSource" val="PAROLE"/> 
<feat att="independentWord" val="yes"/> 
<feat att="decomposition" val="wiener+brød"/> 
<Lemma><FormRepresentation> <feat att="writtenForm" val="wienerbrød"/> <feat att="officiallyApproved" val="yes"/> 
<feat att="joiningElement" val="Not analyzed"/> 
</FormRepresentation> </Lemma> 
<WordForm><feat att="grammaticalGender" val="neuter"/><feat att="definiteness" val="indefinite"/><feat att="grammaticalNumber" val="singular"/><feat att="case" val="unspecified"/>
<FormRepresentation> <feat att="writtenForm" val="wienerbrød"/> <feat att="inflectionalParadigm" val="MFG0040"/> <feat att="officiallyApproved" val="yes"/> <feat att="frequency" val="1.8393"/></FormRepresentation></WordForm>
<WordForm><feat att="grammaticalGender" val="neuter"/><feat att="definiteness" val="indefinite"/><feat att="grammaticalNumber" val="singular"/><feat att="case" val="genitiveCase"/>
<FormRepresentation> <feat att="writtenForm" val="wienerbrøds"/> <feat att="inflectionalParadigm" val="MFG0040"/> <feat att="officiallyApproved" val="yes"/> <feat att="frequency" val="0.0"/></FormRepresentation></WordForm>
<WordForm><feat att="grammaticalGender" val="neuter"/><feat att="definiteness" val="indefinite"/><feat att="grammaticalNumber" val="plural"/><feat att="case" val="unspecified"/>
<FormRepresentation> <feat att="writtenForm" val="wienerbrød"/> <feat att="inflectionalParadigm" val="MFG0040"/> <feat att="officiallyApproved" val="yes"/> <feat att="frequency" val="1.8393"/></FormRepresentation></WordForm>
<WordForm><feat att="grammaticalGender" val="neuter"/><feat att="definiteness" val="indefinite"/><feat att="grammaticalNumber" val="plural"/><feat att="case" val="genitiveCase"/>
<FormRepresentation> <feat att="writtenForm" val="wienerbrøds"/> <feat att="inflectionalParadigm" val="MFG0040"/> <feat att="officiallyApproved" val="yes"/> <feat att="frequency" val="0.0"/></FormRepresentation></WordForm>
<WordForm><feat att="grammaticalGender" val="neuter"/><feat att="definiteness" val="definite"/><feat att="grammaticalNumber" val="singular"/><feat att="case" val="unspecified"/>
<FormRepresentation> <feat att="writtenForm" val="wienerbrødet"/> <feat att="inflectionalParadigm" val="MFG0040"/> <feat att="officiallyApproved" val="yes"/> <feat att="frequency" val=".2321"/></FormRepresentation></WordForm>
<WordForm><feat att="grammaticalGender" val="neuter"/><feat att="definiteness" val="definite"/><feat att="grammaticalNumber" val="singular"/><feat att="case" val="genitiveCase"/>
<FormRepresentation> <feat att="writtenForm" val="wienerbrødets"/> <feat att="inflectionalParadigm" val="MFG0040"/> <feat att="officiallyApproved" val="yes"/> <feat att="frequency" val="0.0"/></FormRepresentation></WordForm>
<WordForm><feat att="grammaticalGender" val="neuter"/><feat att="definiteness" val="definite"/><feat att="grammaticalNumber" val="plural"/><feat att="case" val="unspecified"/>
<FormRepresentation> <feat att="writtenForm" val="wienerbrødene"/> <feat att="inflectionalParadigm" val="MFG0040"/> <feat att="officiallyApproved" val="yes"/> <feat att="frequency" val="0.0"/></FormRepresentation></WordForm>
<WordForm><feat att="grammaticalGender" val="neuter"/><feat att="definiteness" val="definite"/><feat att="grammaticalNumber" val="plural"/><feat att="case" val="genitiveCase"/>
<FormRepresentation> <feat att="writtenForm" val="wienerbrødenes"/> <feat att="inflectionalParadigm" val="MFG0040"/> <feat att="officiallyApproved" val="yes"/> <feat att="frequency" val="0.0"/></FormRepresentation></WordForm>
</LexicalEntry> 
<LexicalEntry><feat att="partOfSpeech" val="commonNoun"/> 
<feat att="id" val="GMU_WIENERPØLSE_1"/> 
<feat att="morphologicalUnitId" val="WIENERPØLSE"/> 
<feat att="originalSource" val="DDO"/> 
<feat att="independentWord" val="yes"/> 
<feat att="decomposition" val="wiener+pølse"/> 
<Lemma><FormRepresentation> <feat att="writtenForm" val="wienerpølse"/> <feat att="officiallyApproved" val="yes"/> 
<feat att="joiningElement" val="Not analyzed"/> 
</FormRepresentation> </Lemma> 
<WordForm><feat att="grammaticalGender" val="commonGender"/><feat att="definiteness" val="indefinite"/><feat att="grammaticalNumber" val="singular"/><feat att="case" val="unspecified"/>
<FormRepresentation> <feat att="writtenForm" val="wienerpølse"/> <feat att="inflectionalParadigm" val="MFG0076"/> <feat att="officiallyApproved" val="yes"/> <feat att="frequency" val=".0357"/></FormRepresentation></WordForm>
<WordForm><feat att="grammaticalGender" val="commonGender"/><feat att="definiteness" val="indefinite"/><feat att="grammaticalNumber" val="singular"/><feat att="case" val="genitiveCase"/>
<FormRepresentation> <feat att="writtenForm" val="wienerpølses"/> <feat att="inflectionalParadigm" val="MFG0076"/> <feat att="officiallyApproved" val="yes"/> <feat att="frequency" val="0.0"/></FormRepresentation></WordForm>
<WordForm><feat att="grammaticalGender" val="commonGender"/><feat att="definiteness" val="indefinite"/><feat att="grammaticalNumber" val="plural"/><feat att="case" val="unspecified"/>
<FormRepresentation> <feat att="writtenForm" val="wienerpølser"/> <feat att="inflectionalParadigm" val="MFG0076"/> <feat att="officiallyApproved" val="yes"/> <feat att="frequency" val=".0357"/></FormRepresentation></WordForm>
<WordForm><feat att="grammaticalGender" val="commonGender"/><feat att="definiteness" val="indefinite"/><feat att="grammaticalNumber" val="plural"/><feat att="case" val="genitiveCase"/>
<FormRepresentation> <feat att="writtenForm" val="wienerpølsers"/> <feat att="inflectionalParadigm" val="MFG0076"/> <feat att="officiallyApproved" val="yes"/> <feat att="frequency" val="0.0"/></FormRepresentation></WordForm>
<WordForm><feat att="grammaticalGender" val="commonGender"/><feat att="definiteness" val="definite"/><feat att="grammaticalNumber" val="singular"/><feat att="case" val="unspecified"/>
<FormRepresentation> <feat att="writtenForm" val="wienerpølsen"/> <feat att="inflectionalParadigm" val="MFG0076"/> <feat att="officiallyApproved" val="yes"/> <feat att="frequency" val=".0357"/></FormRepresentation></WordForm>
<WordForm><feat att="grammaticalGender" val="commonGender"/><feat att="definiteness" val="definite"/><feat att="grammaticalNumber" val="singular"/><feat att="case" val="genitiveCase"/>
<FormRepresentation> <feat att="writtenForm" val="wienerpølsens"/> <feat att="inflectionalParadigm" val="MFG0076"/> <feat att="officiallyApproved" val="yes"/> <feat att="frequency" val="0.0"/></FormRepresentation></WordForm>
<WordForm><feat att="grammaticalGender" val="commonGender"/><feat att="definiteness" val="definite"/><feat att="grammaticalNumber" val="plural"/><feat att="case" val="unspecified"/>
<FormRepresentation> <feat att="writtenForm" val="wienerpølserne"/> <feat att="inflectionalParadigm" val="MFG0076"/> <feat att="officiallyApproved" val="yes"/> <feat att="frequency" val="0.0"/></FormRepresentation></WordForm>
<WordForm><feat att="grammaticalGender" val="commonGender"/><feat att="definiteness" val="definite"/><feat att="grammaticalNumber" val="plural"/><feat att="case" val="genitiveCase"/>
<FormRepresentation> <feat att="writtenForm" val="wienerpølsernes"/> <feat att="inflectionalParadigm" val="MFG0076"/> <feat att="officiallyApproved" val="yes"/> <feat att="frequency" val="0.0"/></FormRepresentation></WordForm>
</LexicalEntry> 
<LexicalEntry><feat att="partOfSpeech" val="commonNoun"/> 
<feat att="id" val="GMU_WIENERVALS_1"/> 
<feat att="morphologicalUnitId" val="WIENERVALS"/> 
<feat att="originalSource" val="DDO"/> 
<feat att="independentWord" val="yes"/> 
<feat att="decomposition" val="wiener+vals"/> 
<Lemma><FormRepresentation> <feat att="writtenForm" val="wienervals"/> <feat att="officiallyApproved" val="yes"/> 
<feat att="joiningElement" val="Not analyzed"/> 
</FormRepresentation> </Lemma> 
<WordForm><feat att="grammaticalGender" val="commonGender"/><feat att="definiteness" val="indefinite"/><feat att="grammaticalNumber" val="singular"/><feat att="case" val="unspecified"/>
<FormRepresentation> <feat att="writtenForm" val="wienervals"/> <feat att="inflectionalParadigm" val="MFG0232"/> <feat att="officiallyApproved" val="yes"/> <feat att="frequency" val=".1607"/></FormRepresentation></WordForm>
<WordForm><feat att="grammaticalGender" val="commonGender"/><feat att="definiteness" val="indefinite"/><feat att="grammaticalNumber" val="singular"/><feat att="case" val="genitiveCase"/>
<FormRepresentation> <feat att="writtenForm" val="wienervalses"/> <feat att="inflectionalParadigm" val="MFG0232"/> <feat att="officiallyApproved" val="no"/> <feat att="frequency" val="0.0"/></FormRepresentation><FormRepresentation> <feat att="writtenForm" val="wienervals's"/> <feat att="inflectionalParadigm" val="MFG0232"/> <feat att="officiallyApproved" val="no"/> <feat att="frequency" val="0.0"/></FormRepresentation><FormRepresentation> <feat att="writtenForm" val="wienervals'"/> <feat att="inflectionalParadigm" val="MFG0232"/> <feat att="officiallyApproved" val="yes"/> <feat att="frequency" val="0.0"/></FormRepresentation></WordForm>
<WordForm><feat att="grammaticalGender" val="commonGender"/><feat att="definiteness" val="indefinite"/><feat att="grammaticalNumber" val="plural"/><feat att="case" val="unspecified"/>
<FormRepresentation> <feat att="writtenForm" val="wienervalse"/> <feat att="inflectionalParadigm" val="MFG0232"/> <feat att="officiallyApproved" val="yes"/> <feat att="frequency" val="0.0"/></FormRepresentation></WordForm>
<WordForm><feat att="grammaticalGender" val="commonGender"/><feat att="definiteness" val="indefinite"/><feat att="grammaticalNumber" val="plural"/><feat att="case" val="genitiveCase"/>
<FormRepresentation> <feat att="writtenForm" val="wienervalses"/> <feat att="inflectionalParadigm" val="MFG0232"/> <feat att="officiallyApproved" val="yes"/> <feat att="frequency" val="0.0"/></FormRepresentation></WordForm>
<WordForm><feat att="grammaticalGender" val="commonGender"/><feat att="definiteness" val="definite"/><feat att="grammaticalNumber" val="singular"/><feat att="case" val="unspecified"/>
<FormRepresentation> <feat att="writtenForm" val="wienervalsen"/> <feat att="inflectionalParadigm" val="MFG0232"/> <feat att="officiallyApproved" val="yes"/> <feat att="frequency" val=".0179"/></FormRepresentation></WordForm>
<WordForm><feat att="grammaticalGender" val="commonGender"/><feat att="definiteness" val="definite"/><feat att="grammaticalNumber" val="singular"/><feat att="case" val="genitiveCase"/>
<FormRepresentation> <feat att="writtenForm" val="wienervalsens"/> <feat att="inflectionalParadigm" val="MFG0232"/> <feat att="officiallyApproved" val="yes"/> <feat att="frequency" val="0.0"/></FormRepresentation></WordForm>
<WordForm><feat att="grammaticalGender" val="commonGender"/><feat att="definiteness" val="definite"/><feat att="grammaticalNumber" val="plural"/><feat att="case" val="unspecified"/>
<FormRepresentation> <feat att="writtenForm" val="wienervalsene"/> <feat att="inflectionalParadigm" val="MFG0232"/> <feat att="officiallyApproved" val="yes"/> <feat att="frequency" val="0.0"/></FormRepresentation></WordForm>
<WordForm><feat att="grammaticalGender" val="commonGender"/><feat att="definiteness" val="definite"/><feat att="grammaticalNumber" val="plural"/><feat att="case" val="genitiveCase"/>
<FormRepresentation> <feat att="writtenForm" val="wienervalsenes"/> <feat att="inflectionalParadigm" val="MFG0232"/> <feat att="officiallyApproved" val="yes"/> <feat att="frequency" val="0.0"/></FormRepresentation></WordForm>
</LexicalEntry> 
<LexicalEntry><feat att="partOfSpeech" val="commonNoun"/> 
<feat att="id" val="GMU_WINDOWS-STORFORBRUGER_1"/> 
<feat att="morphologicalUnitId" val="WINDOWS-STORFORBRUGER"/> 
<feat att="originalSource" val="EDB-KORPUS"/> 
<feat att="independentWord" val="yes"/> 
<feat att="decomposition" val="windows+-+storforbruger"/> 
<Lemma><FormRepresentation> <feat att="writtenForm" val="windows-storforbruger"/> <feat att="officiallyApproved" val="yes"/> 
<feat att="joiningElement" val="Not analyzed"/> 
</FormRepresentation> </Lemma> 
<WordForm><feat att="grammaticalGender" val="commonGender"/><feat att="definiteness" val="indefinite"/><feat att="grammaticalNumber" val="singular"/><feat att="case" val="unspecified"/>
<FormRepresentation> <feat att="writtenForm" val="windows-storforbruger"/> <feat att="inflectionalParadigm" val="MFG0015"/> <feat att="officiallyApproved" val="yes"/> <feat att="frequency" val="0.0"/></FormRepresentation></WordForm>
<WordForm><feat att="grammaticalGender" val="commonGender"/><feat att="definiteness" val="indefinite"/><feat att="grammaticalNumber" val="singular"/><feat att="case" val="genitiveCase"/>
<FormRepresentation> <feat att="writtenForm" val="windows-storforbrugers"/> <feat att="inflectionalParadigm" val="MFG0015"/> <feat att="officiallyApproved" val="yes"/> <feat att="frequency" val="0.0"/></FormRepresentation></WordForm>
<WordForm><feat att="grammaticalGender" val="commonGender"/><feat att="definiteness" val="indefinite"/><feat att="grammaticalNumber" val="plural"/><feat att="case" val="unspecified"/>
<FormRepresentation> <feat att="writtenForm" val="windows-storforbrugere"/> <feat att="inflectionalParadigm" val="MFG0015"/> <feat att="officiallyApproved" val="yes"/> <feat att="frequency" val="0.0"/></FormRepresentation></WordForm>
<WordForm><feat att="grammaticalGender" val="commonGender"/><feat att="definiteness" val="indefinite"/><feat att="grammaticalNumber" val="plural"/><feat att="case" val="genitiveCase"/>
<FormRepresentation> <feat att="writtenForm" val="windows-storforbrugeres"/> <feat att="inflectionalParadigm" val="MFG0015"/> <feat att="officiallyApproved" val="yes"/> <feat att="frequency" val="0.0"/></FormRepresentation></WordForm>
<WordForm><feat att="grammaticalGender" val="commonGender"/><feat att="definiteness" val="definite"/><feat att="grammaticalNumber" val="singular"/><feat att="case" val="unspecified"/>
<FormRepresentation> <feat att="writtenForm" val="windows-storforbrugeren"/> <feat att="inflectionalParadigm" val="MFG0015"/> <feat att="officiallyApproved" val="yes"/> <feat att="frequency" val="0.0"/></FormRepresentation></WordForm>
<WordForm><feat att="grammaticalGender" val="commonGender"/><feat att="definiteness" val="definite"/><feat att="grammaticalNumber" val="singular"/><feat att="case" val="genitiveCase"/>
<FormRepresentation> <feat att="writtenForm" val="windows-storforbrugerens"/> <feat att="inflectionalParadigm" val="MFG0015"/> <feat att="officiallyApproved" val="yes"/> <feat att="frequency" val="0.0"/></FormRepresentation></WordForm>
<WordForm><feat att="grammaticalGender" val="commonGender"/><feat att="definiteness" val="definite"/><feat att="grammaticalNumber" val="plural"/><feat att="case" val="unspecified"/>
<FormRepresentation> <feat att="writtenForm" val="windows-storforbrugerne"/> <feat att="inflectionalParadigm" val="MFG0015"/> <feat att="officiallyApproved" val="yes"/> <feat att="frequency" val="0.0"/></FormRepresentation></WordForm>
<WordForm><feat att="grammaticalGender" val="commonGender"/><feat att="definiteness" val="definite"/><feat att="grammaticalNumber" val="plural"/><feat att="case" val="genitiveCase"/>
<FormRepresentation> <feat att="writtenForm" val="windows-storforbrugernes"/> <feat att="inflectionalParadigm" val="MFG0015"/> <feat att="officiallyApproved" val="yes"/> <feat att="frequency" val="0.0"/></FormRepresentation></WordForm>
</LexicalEntry> 
<LexicalEntry><feat att="partOfSpeech" val="commonNoun"/> 
<feat att="id" val="GMU_WINDSURFER_1"/> 
<feat att="morphologicalUnitId" val="WINDSURFER"/> 
<feat att="originalSource" val="DDO"/> 
<feat att="independentWord" val="yes"/> 
<Lemma><FormRepresentation> <feat att="writtenForm" val="windsurfer"/> <feat att="officiallyApproved" val="yes"/> 
<feat att="joiningElement" val="nil"/> 
<feat att="joiningElementResult" val="windsurfer"/> 
</FormRepresentation> </Lemma> 
<WordForm><feat att="grammaticalGender" val="commonGender"/><feat att="definiteness" val="indefinite"/><feat att="grammaticalNumber" val="singular"/><feat att="case" val="unspecified"/>
<FormRepresentation> <feat att="writtenForm" val="windsurfer"/> <feat att="inflectionalParadigm" val="MFG0015"/> <feat att="officiallyApproved" val="yes"/> <feat att="frequency" val=".125"/></FormRepresentation></WordForm>
<WordForm><feat att="grammaticalGender" val="commonGender"/><feat att="definiteness" val="indefinite"/><feat att="grammaticalNumber" val="singular"/><feat att="case" val="genitiveCase"/>
<FormRepresentation> <feat att="writtenForm" val="windsurfers"/> <feat att="inflectionalParadigm" val="MFG0015"/> <feat att="officiallyApproved" val="yes"/> <feat att="frequency" val="0.0"/></FormRepresentation></WordForm>
<WordForm><feat att="grammaticalGender" val="commonGender"/><feat att="definiteness" val="indefinite"/><feat att="grammaticalNumber" val="plural"/><feat att="case" val="unspecified"/>
<FormRepresentation> <feat att="writtenForm" val="windsurfere"/> <feat att="inflectionalParadigm" val="MFG0015"/> <feat att="officiallyApproved" val="yes"/> <feat att="frequency" val=".1607"/></FormRepresentation></WordForm>
<WordForm><feat att="grammaticalGender" val="commonGender"/><feat att="definiteness" val="indefinite"/><feat att="grammaticalNumber" val="plural"/><feat att="case" val="genitiveCase"/>
<FormRepresentation> <feat att="writtenForm" val="windsurferes"/> <feat att="inflectionalParadigm" val="MFG0015"/> <feat att="officiallyApproved" val="yes"/> <feat att="frequency" val="0.0"/></FormRepresentation></WordForm>
<WordForm><feat att="grammaticalGender" val="commonGender"/><feat att="definiteness" val="definite"/><feat att="grammaticalNumber" val="singular"/><feat att="case" val="unspecified"/>
<FormRepresentation> <feat att="writtenForm" val="windsurferen"/> <feat att="inflectionalParadigm" val="MFG0015"/> <feat att="officiallyApproved" val="yes"/> <feat att="frequency" val="0.0"/></FormRepresentation></WordForm>
<WordForm><feat att="grammaticalGender" val="commonGender"/><feat att="definiteness" val="definite"/><feat att="grammaticalNumber" val="singular"/><feat att="case" val="genitiveCase"/>
<FormRepresentation> <feat att="writtenForm" val="windsurferens"/> <feat att="inflectionalParadigm" val="MFG0015"/> <feat att="officiallyApproved" val="yes"/> <feat att="frequency" val="0.0"/></FormRepresentation></WordForm>
<WordForm><feat att="grammaticalGender" val="commonGender"/><feat att="definiteness" val="definite"/><feat att="grammaticalNumber" val="plural"/><feat att="case" val="unspecified"/>
<FormRepresentation> <feat att="writtenForm" val="windsurferne"/> <feat att="inflectionalParadigm" val="MFG0015"/> <feat att="officiallyApproved" val="yes"/> <feat att="frequency" val=".0714"/></FormRepresentation></WordForm>
<WordForm><feat att="grammaticalGender" val="commonGender"/><feat att="definiteness" val="definite"/><feat att="grammaticalNumber" val="plural"/><feat att="case" val="genitiveCase"/>
<FormRepresentation> <feat att="writtenForm" val="windsurfernes"/> <feat att="inflectionalParadigm" val="MFG0015"/> <feat att="officiallyApproved" val="yes"/> <feat att="frequency" val="0.0"/></FormRepresentation></WordForm>
</LexicalEntry> 
<LexicalEntry><feat att="partOfSpeech" val="commonNoun"/> 
<feat att="id" val="GMU_WINDSURFING_1"/> 
<feat att="morphologicalUnitId" val="WINDSURFING"/> 
<feat att="originalSource" val="DDO"/> 
<feat att="independentWord" val="yes"/> 
<Lemma><FormRepresentation> <feat att="writtenForm" val="windsurfing"/> <feat att="officiallyApproved" val="yes"/> 
<feat att="joiningElement" val="nil"/> 
<feat att="joiningElementResult" val="windsurfing"/> 
</FormRepresentation> </Lemma> 
<WordForm><feat att="grammaticalGender" val="commonGender"/><feat att="definiteness" val="indefinite"/><feat att="grammaticalNumber" val="singular"/><feat att="case" val="unspecified"/>
<FormRepresentation> <feat att="writtenForm" val="windsurfing"/> <feat att="inflectionalParadigm" val="MFG0220"/> <feat att="officiallyApproved" val="yes"/> <feat att="frequency" val=".4821"/></FormRepresentation></WordForm>
<WordForm><feat att="grammaticalGender" val="commonGender"/><feat att="definiteness" val="indefinite"/><feat att="grammaticalNumber" val="singular"/><feat att="case" val="genitiveCase"/>
<FormRepresentation> <feat att="writtenForm" val="windsurfings"/> <feat att="inflectionalParadigm" val="MFG0220"/> <feat att="officiallyApproved" val="yes"/> <feat att="frequency" val="0.0"/></FormRepresentation></WordForm>
<WordForm><feat att="grammaticalGender" val="commonGender"/><feat att="definiteness" val="definite"/><feat att="grammaticalNumber" val="singular"/><feat att="case" val="unspecified"/>
<FormRepresentation> <feat att="writtenForm" val="windsurfingen"/> <feat att="inflectionalParadigm" val="MFG0220"/> <feat att="officiallyApproved" val="yes"/> <feat att="frequency" val="0.0"/></FormRepresentation></WordForm>
<WordForm><feat att="grammaticalGender" val="commonGender"/><feat att="definiteness" val="definite"/><feat att="grammaticalNumber" val="singular"/><feat att="case" val="genitiveCase"/>
<FormRepresentation> <feat att="writtenForm" val="windsurfingens"/> <feat att="inflectionalParadigm" val="MFG0220"/> <feat att="officiallyApproved" val="yes"/> <feat att="frequency" val="0.0"/></FormRepresentation></WordForm>
</LexicalEntry> 
<LexicalEntry><feat att="partOfSpeech" val="commonNoun"/> 
<feat att="id" val="GMU_WING_1"/> 
<feat att="morphologicalUnitId" val="WING"/> 
<feat att="originalSource" val="PAROLE"/> 
<feat att="independentWord" val="yes"/> 
<Lemma><FormRepresentation> <feat att="writtenForm" val="wing"/> <feat att="officiallyApproved" val="yes"/> 
<feat att="joiningElement" val="nil"/> 
<feat att="joiningElementResult" val="wing"/> 
</FormRepresentation> </Lemma> 
<WordForm><feat att="grammaticalGender" val="commonGender"/><feat att="definiteness" val="indefinite"/><feat att="grammaticalNumber" val="singular"/><feat att="case" val="unspecified"/>
<FormRepresentation> <feat att="writtenForm" val="wing"/> <feat att="inflectionalParadigm" val="MFG0016"/> <feat att="officiallyApproved" val="yes"/> <feat att="frequency" val="1.0179"/></FormRepresentation></WordForm>
<WordForm><feat att="grammaticalGender" val="commonGender"/><feat att="definiteness" val="indefinite"/><feat att="grammaticalNumber" val="singular"/><feat att="case" val="genitiveCase"/>
<FormRepresentation> <feat att="writtenForm" val="wings"/> <feat att="inflectionalParadigm" val="MFG0016"/> <feat att="officiallyApproved" val="yes"/> <feat att="frequency" val=".5357"/></FormRepresentation></WordForm>
<WordForm><feat att="grammaticalGender" val="commonGender"/><feat att="definiteness" val="indefinite"/><feat att="grammaticalNumber" val="plural"/><feat att="case" val="unspecified"/>
<FormRepresentation> <feat att="writtenForm" val="winger"/> <feat att="inflectionalParadigm" val="MFG0016"/> <feat att="officiallyApproved" val="yes"/> <feat att="frequency" val=".1607"/></FormRepresentation></WordForm>
<WordForm><feat att="grammaticalGender" val="commonGender"/><feat att="definiteness" val="indefinite"/><feat att="grammaticalNumber" val="plural"/><feat att="case" val="genitiveCase"/>
<FormRepresentation> <feat att="writtenForm" val="wingers"/> <feat att="inflectionalParadigm" val="MFG0016"/> <feat att="officiallyApproved" val="yes"/> <feat att="frequency" val="0.0"/></FormRepresentation></WordForm>
<WordForm><feat att="grammaticalGender" val="commonGender"/><feat att="definiteness" val="definite"/><feat att="grammaticalNumber" val="singular"/><feat att="case" val="unspecified"/>
<FormRepresentation> <feat att="writtenForm" val="wingen"/> <feat att="inflectionalParadigm" val="MFG0016"/> <feat att="officiallyApproved" val="yes"/> <feat att="frequency" val=".0357"/></FormRepresentation></WordForm>
<WordForm><feat att="grammaticalGender" val="commonGender"/><feat att="definiteness" val="definite"/><feat att="grammaticalNumber" val="singular"/><feat att="case" val="genitiveCase"/>
<FormRepresentation> <feat att="writtenForm" val="wingens"/> <feat att="inflectionalParadigm" val="MFG0016"/> <feat att="officiallyApproved" val="yes"/> <feat att="frequency" val="0.0"/></FormRepresentation></WordForm>
<WordForm><feat att="grammaticalGender" val="commonGender"/><feat att="definiteness" val="definite"/><feat att="grammaticalNumber" val="plural"/><feat att="case" val="unspecified"/>
<FormRepresentation> <feat att="writtenForm" val="wingerne"/> <feat att="inflectionalParadigm" val="MFG0016"/> <feat att="officiallyApproved" val="yes"/> <feat att="frequency" val="0.0"/></FormRepresentation></WordForm>
<WordForm><feat att="grammaticalGender" val="commonGender"/><feat att="definiteness" val="definite"/><feat att="grammaticalNumber" val="plural"/><feat att="case" val="genitiveCase"/>
<FormRepresentation> <feat att="writtenForm" val="wingernes"/> <feat att="inflectionalParadigm" val="MFG0016"/> <feat att="officiallyApproved" val="yes"/> <feat att="frequency" val="0.0"/></FormRepresentation></WordForm>
</LexicalEntry> 
<LexicalEntry><feat att="partOfSpeech" val="commonNoun"/> 
<feat att="id" val="GMU_WINGDING_1"/> 
<feat att="morphologicalUnitId" val="WINGDING"/> 
<feat att="originalSource" val="EDB-KORPUS"/> 
<feat att="independentWord" val="yes"/> 
<Lemma><FormRepresentation> <feat att="writtenForm" val="wingding"/> <feat att="officiallyApproved" val="yes"/> 
<feat att="joiningElement" val="Not analyzed"/> 
</FormRepresentation> </Lemma> 
<WordForm><feat att="grammaticalGender" val="commonGender"/><feat att="definiteness" val="indefinite"/><feat att="grammaticalNumber" val="singular"/><feat att="case" val="unspecified"/>
<FormRepresentation> <feat att="writtenForm" val="wingding"/> <feat att="inflectionalParadigm" val="MFG0263"/> <feat att="officiallyApproved" val="yes"/> <feat att="frequency" val="0.0"/></FormRepresentation></WordForm>
<WordForm><feat att="grammaticalGender" val="commonGender"/><feat att="definiteness" val="indefinite"/><feat att="grammaticalNumber" val="singular"/><feat att="case" val="genitiveCase"/>
<FormRepresentation> <feat att="writtenForm" val="wingdings"/> <feat att="inflectionalParadigm" val="MFG0263"/> <feat att="officiallyApproved" val="yes"/> <feat att="frequency" val="0.0"/></FormRepresentation></WordForm>
<WordForm><feat att="grammaticalGender" val="commonGender"/><feat att="definiteness" val="indefinite"/><feat att="grammaticalNumber" val="plural"/><feat att="case" val="unspecified"/>
<FormRepresentation> <feat att="writtenForm" val="wingdings"/> <feat att="inflectionalParadigm" val="MFG0263"/> <feat att="officiallyApproved" val="yes"/> <feat att="frequency" val="0.0"/></FormRepresentation></WordForm>
<WordForm><feat att="grammaticalGender" val="commonGender"/><feat att="definiteness" val="indefinite"/><feat att="grammaticalNumber" val="plural"/><feat att="case" val="genitiveCase"/>
<FormRepresentation> <feat att="writtenForm" val="wingdingses"/> <feat att="inflectionalParadigm" val="MFG0263"/> <feat att="officiallyApproved" val="no"/> <feat att="frequency" val="0.0"/></FormRepresentation><FormRepresentation> <feat att="writtenForm" val="wingdings's"/> <feat att="inflectionalParadigm" val="MFG0263"/> <feat att="officiallyApproved" val="no"/> <feat att="frequency" val="0.0"/></FormRepresentation><FormRepresentation> <feat att="writtenForm" val="wingdings'"/> <feat att="inflectionalParadigm" val="MFG0263"/> <feat att="officiallyApproved" val="yes"/> <feat att="frequency" val="0.0"/></FormRepresentation></WordForm>
<WordForm><feat att="grammaticalGender" val="commonGender"/><feat att="definiteness" val="definite"/><feat att="grammaticalNumber" val="singular"/><feat att="case" val="unspecified"/>
<FormRepresentation> <feat att="writtenForm" val="wingdingen"/> <feat att="inflectionalParadigm" val="MFG0263"/> <feat att="officiallyApproved" val="yes"/> <feat att="frequency" val="0.0"/></FormRepresentation></WordForm>
<WordForm><feat att="grammaticalGender" val="commonGender"/><feat att="definiteness" val="definite"/><feat att="grammaticalNumber" val="singular"/><feat att="case" val="genitiveCase"/>
<FormRepresentation> <feat att="writtenForm" val="wingdingens"/> <feat att="inflectionalParadigm" val="MFG0263"/> <feat att="officiallyApproved" val="yes"/> <feat att="frequency" val="0.0"/></FormRepresentation></WordForm>
<WordForm><feat att="grammaticalGender" val="commonGender"/><feat att="definiteness" val="definite"/><feat att="grammaticalNumber" val="plural"/><feat att="case" val="unspecified"/>
<FormRepresentation> <feat att="writtenForm" val="wingdingene"/> <feat att="inflectionalParadigm" val="MFG0263"/> <feat att="officiallyApproved" val="yes"/> <feat att="frequency" val="0.0"/></FormRepresentation></WordForm>
<WordForm><feat att="grammaticalGender" val="commonGender"/><feat att="definiteness" val="definite"/><feat att="grammaticalNumber" val="plural"/><feat att="case" val="genitiveCase"/>
<FormRepresentation> <feat att="writtenForm" val="wingdingenes"/> <feat att="inflectionalParadigm" val="MFG0263"/> <feat att="officiallyApproved" val="yes"/> <feat att="frequency" val="0.0"/></FormRepresentation></WordForm>
</LexicalEntry> 
<LexicalEntry><feat att="partOfSpeech" val="commonNoun"/> 
<feat att="id" val="GMU_WIRE_1"/> 
<feat att="morphologicalUnitId" val="WIRE"/> 
<feat att="originalSource" val="PAROLE"/> 
<feat att="independentWord" val="yes"/> 
<Lemma><FormRepresentation> <feat att="writtenForm" val="wire"/> <feat att="officiallyApproved" val="yes"/> 
<feat att="joiningElement" val="nil"/> 
<feat att="joiningElementResult" val="wire"/> 
</FormRepresentation> </Lemma> 
<WordForm><feat att="grammaticalGender" val="commonGender"/><feat att="definiteness" val="indefinite"/><feat att="grammaticalNumber" val="singular"/><feat att="case" val="unspecified"/>
<FormRepresentation> <feat att="writtenForm" val="wire"/> <feat att="inflectionalParadigm" val="MFG0076"/> <feat att="officiallyApproved" val="yes"/> <feat att="frequency" val=".4286"/></FormRepresentation></WordForm>
<WordForm><feat att="grammaticalGender" val="commonGender"/><feat att="definiteness" val="indefinite"/><feat att="grammaticalNumber" val="singular"/><feat att="case" val="genitiveCase"/>
<FormRepresentation> <feat att="writtenForm" val="wires"/> <feat att="inflectionalParadigm" val="MFG0076"/> <feat att="officiallyApproved" val="yes"/> <feat att="frequency" val=".0179"/></FormRepresentation></WordForm>
<WordForm><feat att="grammaticalGender" val="commonGender"/><feat att="definiteness" val="indefinite"/><feat att="grammaticalNumber" val="plural"/><feat att="case" val="unspecified"/>
<FormRepresentation> <feat att="writtenForm" val="wirer"/> <feat att="inflectionalParadigm" val="MFG0076"/> <feat att="officiallyApproved" val="yes"/> <feat att="frequency" val=".2679"/></FormRepresentation></WordForm>
<WordForm><feat att="grammaticalGender" val="commonGender"/><feat att="definiteness" val="indefinite"/><feat att="grammaticalNumber" val="plural"/><feat att="case" val="genitiveCase"/>
<FormRepresentation> <feat att="writtenForm" val="wirers"/> <feat att="inflectionalParadigm" val="MFG0076"/> <feat att="officiallyApproved" val="yes"/> <feat att="frequency" val="0.0"/></FormRepresentation></WordForm>
<WordForm><feat att="grammaticalGender" val="commonGender"/><feat att="definiteness" val="definite"/><feat att="grammaticalNumber" val="singular"/><feat att="case" val="unspecified"/>
<FormRepresentation> <feat att="writtenForm" val="wiren"/> <feat att="inflectionalParadigm" val="MFG0076"/> <feat att="officiallyApproved" val="yes"/> <feat att="frequency" val=".25"/></FormRepresentation></WordForm>
<WordForm><feat att="grammaticalGender" val="commonGender"/><feat att="definiteness" val="definite"/><feat att="grammaticalNumber" val="singular"/><feat att="case" val="genitiveCase"/>
<FormRepresentation> <feat att="writtenForm" val="wirens"/> <feat att="inflectionalParadigm" val="MFG0076"/> <feat att="officiallyApproved" val="yes"/> <feat att="frequency" val="0.0"/></FormRepresentation></WordForm>
<WordForm><feat att="grammaticalGender" val="commonGender"/><feat att="definiteness" val="definite"/><feat att="grammaticalNumber" val="plural"/><feat att="case" val="unspecified"/>
<FormRepresentation> <feat att="writtenForm" val="wirerne"/> <feat att="inflectionalParadigm" val="MFG0076"/> <feat att="officiallyApproved" val="yes"/> <feat att="frequency" val=".0357"/></FormRepresentation></WordForm>
<WordForm><feat att="grammaticalGender" val="commonGender"/><feat att="definiteness" val="definite"/><feat att="grammaticalNumber" val="plural"/><feat att="case" val="genitiveCase"/>
<FormRepresentation> <feat att="writtenForm" val="wirernes"/> <feat att="inflectionalParadigm" val="MFG0076"/> <feat att="officiallyApproved" val="yes"/> <feat att="frequency" val="0.0"/></FormRepresentation></WordForm>
</LexicalEntry> 
<LexicalEntry><feat att="partOfSpeech" val="commonNoun"/> 
<feat att="id" val="GMU_WOBLER_1"/> 
<feat att="morphologicalUnitId" val="WOBLER"/> 
<feat att="originalSource" val="PAROLE"/> 
<feat att="independentWord" val="yes"/> 
<Lemma><FormRepresentation> <feat att="writtenForm" val="wobler"/> <feat att="officiallyApproved" val="yes"/> 
<feat att="joiningElement" val="nil"/> 
<feat att="joiningElementResult" val="wobler"/> 
</FormRepresentation> </Lemma> 
<WordForm><feat att="grammaticalGender" val="commonGender"/><feat att="definiteness" val="indefinite"/><feat att="grammaticalNumber" val="singular"/><feat att="case" val="unspecified"/>
<FormRepresentation> <feat att="writtenForm" val="wobler"/> <feat att="inflectionalParadigm" val="MFG0015"/> <feat att="officiallyApproved" val="yes"/> <feat att="frequency" val=".3393"/></FormRepresentation></WordForm>
<WordForm><feat att="grammaticalGender" val="commonGender"/><feat att="definiteness" val="indefinite"/><feat att="grammaticalNumber" val="singular"/><feat att="case" val="genitiveCase"/>
<FormRepresentation> <feat att="writtenForm" val="woblers"/> <feat att="inflectionalParadigm" val="MFG0015"/> <feat att="officiallyApproved" val="yes"/> <feat att="frequency" val="0.0"/></FormRepresentation></WordForm>
<WordForm><feat att="grammaticalGender" val="commonGender"/><feat att="definiteness" val="indefinite"/><feat att="grammaticalNumber" val="plural"/><feat att="case" val="unspecified"/>
<FormRepresentation> <feat att="writtenForm" val="woblere"/> <feat att="inflectionalParadigm" val="MFG0015"/> <feat att="officiallyApproved" val="yes"/> <feat att="frequency" val=".0893"/></FormRepresentation></WordForm>
<WordForm><feat att="grammaticalGender" val="commonGender"/><feat att="definiteness" val="indefinite"/><feat att="grammaticalNumber" val="plural"/><feat att="case" val="genitiveCase"/>
<FormRepresentation> <feat att="writtenForm" val="wobleres"/> <feat att="inflectionalParadigm" val="MFG0015"/> <feat att="officiallyApproved" val="yes"/> <feat att="frequency" val="0.0"/></FormRepresentation></WordForm>
<WordForm><feat att="grammaticalGender" val="commonGender"/><feat att="definiteness" val="definite"/><feat att="grammaticalNumber" val="singular"/><feat att="case" val="unspecified"/>
<FormRepresentation> <feat att="writtenForm" val="wobleren"/> <feat att="inflectionalParadigm" val="MFG0015"/> <feat att="officiallyApproved" val="yes"/> <feat att="frequency" val=".1786"/></FormRepresentation></WordForm>
<WordForm><feat att="grammaticalGender" val="commonGender"/><feat att="definiteness" val="definite"/><feat att="grammaticalNumber" val="singular"/><feat att="case" val="genitiveCase"/>
<FormRepresentation> <feat att="writtenForm" val="woblerens"/> <feat att="inflectionalParadigm" val="MFG0015"/> <feat att="officiallyApproved" val="yes"/> <feat att="frequency" val=".0357"/></FormRepresentation></WordForm>
<WordForm><feat att="grammaticalGender" val="commonGender"/><feat att="definiteness" val="definite"/><feat att="grammaticalNumber" val="plural"/><feat att="case" val="unspecified"/>
<FormRepresentation> <feat att="writtenForm" val="woblerne"/> <feat att="inflectionalParadigm" val="MFG0015"/> <feat att="officiallyApproved" val="yes"/> <feat att="frequency" val="0.0"/></FormRepresentation></WordForm>
<WordForm><feat att="grammaticalGender" val="commonGender"/><feat att="definiteness" val="definite"/><feat att="grammaticalNumber" val="plural"/><feat att="case" val="genitiveCase"/>
<FormRepresentation> <feat att="writtenForm" val="woblernes"/> <feat att="inflectionalParadigm" val="MFG0015"/> <feat att="officiallyApproved" val="yes"/> <feat att="frequency" val="0.0"/></FormRepresentation></WordForm>
</LexicalEntry> 
<LexicalEntry><feat att="partOfSpeech" val="commonNoun"/> 
<feat att="id" val="GMU_WORDMAIL-MEDDELELSE_1"/> 
<feat att="morphologicalUnitId" val="WORDMAIL-MEDDELELSE"/> 
<feat att="originalSource" val="EDB-KORPUS"/> 
<feat att="independentWord" val="yes"/> 
<feat att="decomposition" val="wordmail+-+meddelelse"/> 
<Lemma><FormRepresentation> <feat att="writtenForm" val="wordmail-meddelelse"/> <feat att="officiallyApproved" val="yes"/> 
<feat att="joiningElement" val="Not analyzed"/> 
</FormRepresentation> </Lemma> 
<WordForm><feat att="grammaticalGender" val="commonGender"/><feat att="definiteness" val="indefinite"/><feat att="grammaticalNumber" val="singular"/><feat att="case" val="unspecified"/>
<FormRepresentation> <feat att="writtenForm" val="wordmail-meddelelse"/> <feat att="inflectionalParadigm" val="MFG0076"/> <feat att="officiallyApproved" val="yes"/> <feat att="frequency" val="0.0"/></FormRepresentation></WordForm>
<WordForm><feat att="grammaticalGender" val="commonGender"/><feat att="definiteness" val="indefinite"/><feat att="grammaticalNumber" val="singular"/><feat att="case" val="genitiveCase"/>
<FormRepresentation> <feat att="writtenForm" val="wordmail-meddelelses"/> <feat att="inflectionalParadigm" val="MFG0076"/> <feat att="officiallyApproved" val="yes"/> <feat att="frequency" val="0.0"/></FormRepresentation></WordForm>
<WordForm><feat att="grammaticalGender" val="commonGender"/><feat att="definiteness" val="indefinite"/><feat att="grammaticalNumber" val="plural"/><feat att="case" val="unspecified"/>
<FormRepresentation> <feat att="writtenForm" val="wordmail-meddelelser"/> <feat att="inflectionalParadigm" val="MFG0076"/> <feat att="officiallyApproved" val="yes"/> <feat att="frequency" val="0.0"/></FormRepresentation></WordForm>
<WordForm><feat att="grammaticalGender" val="commonGender"/><feat att="definiteness" val="indefinite"/><feat att="grammaticalNumber" val="plural"/><feat att="case" val="genitiveCase"/>
<FormRepresentation> <feat att="writtenForm" val="wordmail-meddelelsers"/> <feat att="inflectionalParadigm" val="MFG0076"/> <feat att="officiallyApproved" val="yes"/> <feat att="frequency" val="0.0"/></FormRepresentation></WordForm>
<WordForm><feat att="grammaticalGender" val="commonGender"/><feat att="definiteness" val="definite"/><feat att="grammaticalNumber" val="singular"/><feat att="case" val="unspecified"/>
<FormRepresentation> <feat att="writtenForm" val="wordmail-meddelelsen"/> <feat att="inflectionalParadigm" val="MFG0076"/> <feat att="officiallyApproved" val="yes"/> <feat att="frequency" val="0.0"/></FormRepresentation></WordForm>
<WordForm><feat att="grammaticalGender" val="commonGender"/><feat att="definiteness" val="definite"/><feat att="grammaticalNumber" val="singular"/><feat att="case" val="genitiveCase"/>
<FormRepresentation> <feat att="writtenForm" val="wordmail-meddelelsens"/> <feat att="inflectionalParadigm" val="MFG0076"/> <feat att="officiallyApproved" val="yes"/> <feat att="frequency" val="0.0"/></FormRepresentation></WordForm>
<WordForm><feat att="grammaticalGender" val="commonGender"/><feat att="definiteness" val="definite"/><feat att="grammaticalNumber" val="plural"/><feat att="case" val="unspecified"/>
<FormRepresentation> <feat att="writtenForm" val="wordmail-meddelelserne"/> <feat att="inflectionalParadigm" val="MFG0076"/> <feat att="officiallyApproved" val="yes"/> <feat att="frequency" val="0.0"/></FormRepresentation></WordForm>
<WordForm><feat att="grammaticalGender" val="commonGender"/><feat att="definiteness" val="definite"/><feat att="grammaticalNumber" val="plural"/><feat att="case" val="genitiveCase"/>
<FormRepresentation> <feat att="writtenForm" val="wordmail-meddelelsernes"/> <feat att="inflectionalParadigm" val="MFG0076"/> <feat att="officiallyApproved" val="yes"/> <feat att="frequency" val="0.0"/></FormRepresentation></WordForm>
</LexicalEntry> 
<LexicalEntry><feat att="partOfSpeech" val="commonNoun"/> 
<feat att="id" val="GMU_WORDPERFECT-GENVEJSTAST_1"/> 
<feat att="morphologicalUnitId" val="WORDPERFECT-GENVEJSTAST"/> 
<feat att="originalSource" val="EDB-KORPUS"/> 
<feat att="independentWord" val="yes"/> 
<feat att="decomposition" val="wordperfect+-+genvejstast"/> 
<Lemma><FormRepresentation> <feat att="writtenForm" val="wordperfect-genvejstast"/> <feat att="officiallyApproved" val="yes"/> 
<feat att="joiningElement" val="Not analyzed"/> 
</FormRepresentation> </Lemma> 
<WordForm><feat att="grammaticalGender" val="commonGender"/><feat att="definiteness" val="indefinite"/><feat att="grammaticalNumber" val="singular"/><feat att="case" val="unspecified"/>
<FormRepresentation> <feat att="writtenForm" val="wordperfect-genvejstast"/> <feat att="inflectionalParadigm" val="MFG0016"/> <feat att="officiallyApproved" val="yes"/> <feat att="frequency" val="0.0"/></FormRepresentation></WordForm>
<WordForm><feat att="grammaticalGender" val="commonGender"/><feat att="definiteness" val="indefinite"/><feat att="grammaticalNumber" val="singular"/><feat att="case" val="genitiveCase"/>
<FormRepresentation> <feat att="writtenForm" val="wordperfect-genvejstasts"/> <feat att="inflectionalParadigm" val="MFG0016"/> <feat att="officiallyApproved" val="yes"/> <feat att="frequency" val="0.0"/></FormRepresentation></WordForm>
<WordForm><feat att="grammaticalGender" val="commonGender"/><feat att="definiteness" val="indefinite"/><feat att="grammaticalNumber" val="plural"/><feat att="case" val="unspecified"/>
<FormRepresentation> <feat att="writtenForm" val="wordperfect-genvejstaster"/> <feat att="inflectionalParadigm" val="MFG0016"/> <feat att="officiallyApproved" val="yes"/> <feat att="frequency" val="0.0"/></FormRepresentation></WordForm>
<WordForm><feat att="grammaticalGender" val="commonGender"/><feat att="definiteness" val="indefinite"/><feat att="grammaticalNumber" val="plural"/><feat att="case" val="genitiveCase"/>
<FormRepresentation> <feat att="writtenForm" val="wordperfect-genvejstasters"/> <feat att="inflectionalParadigm" val="MFG0016"/> <feat att="officiallyApproved" val="yes"/> <feat att="frequency" val="0.0"/></FormRepresentation></WordForm>
<WordForm><feat att="grammaticalGender" val="commonGender"/><feat att="definiteness" val="definite"/><feat att="grammaticalNumber" val="singular"/><feat att="case" val="unspecified"/>
<FormRepresentation> <feat att="writtenForm" val="wordperfect-genvejstasten"/> <feat att="inflectionalParadigm" val="MFG0016"/> <feat att="officiallyApproved" val="yes"/> <feat att="frequency" val="0.0"/></FormRepresentation></WordForm>
<WordForm><feat att="grammaticalGender" val="commonGender"/><feat att="definiteness" val="definite"/><feat att="grammaticalNumber" val="singular"/><feat att="case" val="genitiveCase"/>
<FormRepresentation> <feat att="writtenForm" val="wordperfect-genvejstastens"/> <feat att="inflectionalParadigm" val="MFG0016"/> <feat att="officiallyApproved" val="yes"/> <feat att="frequency" val="0.0"/></FormRepresentation></WordForm>
<WordForm><feat att="grammaticalGender" val="commonGender"/><feat att="definiteness" val="definite"/><feat att="grammaticalNumber" val="plural"/><feat att="case" val="unspecified"/>
<FormRepresentation> <feat att="writtenForm" val="wordperfect-genvejstasterne"/> <feat att="inflectionalParadigm" val="MFG0016"/> <feat att="officiallyApproved" val="yes"/> <feat att="frequency" val="0.0"/></FormRepresentation></WordForm>
<WordForm><feat att="grammaticalGender" val="commonGender"/><feat att="definiteness" val="definite"/><feat att="grammaticalNumber" val="plural"/><feat att="case" val="genitiveCase"/>
<FormRepresentation> <feat att="writtenForm" val="wordperfect-genvejstasternes"/> <feat att="inflectionalParadigm" val="MFG0016"/> <feat att="officiallyApproved" val="yes"/> <feat att="frequency" val="0.0"/></FormRepresentation></WordForm>
</LexicalEntry> 
<LexicalEntry><feat att="partOfSpeech" val="commonNoun"/> 
<feat att="id" val="GMU_WORKSHOP_1"/> 
<feat att="morphologicalUnitId" val="WORKSHOP"/> 
<feat att="originalSource" val="PAROLE"/> 
<feat att="independentWord" val="yes"/> 
<Lemma><FormRepresentation> <feat att="writtenForm" val="workshop"/> <feat att="officiallyApproved" val="yes"/> 
<feat att="joiningElement" val="nil"/> 
<feat att="joiningElementResult" val="workshop"/> 
</FormRepresentation> </Lemma> 
<WordForm><feat att="grammaticalGender" val="commonGender"/><feat att="definiteness" val="indefinite"/><feat att="grammaticalNumber" val="singular"/><feat att="case" val="unspecified"/>
<FormRepresentation> <feat att="writtenForm" val="workshop"/> <feat att="inflectionalParadigm" val="MFG0084"/> <feat att="officiallyApproved" val="yes"/> <feat att="frequency" val=".875"/></FormRepresentation></WordForm>
<WordForm><feat att="grammaticalGender" val="commonGender"/><feat att="definiteness" val="indefinite"/><feat att="grammaticalNumber" val="singular"/><feat att="case" val="genitiveCase"/>
<FormRepresentation> <feat att="writtenForm" val="workshops"/> <feat att="inflectionalParadigm" val="MFG0084"/> <feat att="officiallyApproved" val="yes"/> <feat att="frequency" val="1.5"/></FormRepresentation></WordForm>
<WordForm><feat att="grammaticalGender" val="commonGender"/><feat att="definiteness" val="indefinite"/><feat att="grammaticalNumber" val="plural"/><feat att="case" val="unspecified"/>
<FormRepresentation> <feat att="writtenForm" val="workshopper"/> <feat att="inflectionalParadigm" val="MFG0084"/> <feat att="officiallyApproved" val="yes"/> <feat att="frequency" val=".0536"/></FormRepresentation></WordForm>
<WordForm><feat att="grammaticalGender" val="commonGender"/><feat att="definiteness" val="indefinite"/><feat att="grammaticalNumber" val="plural"/><feat att="case" val="genitiveCase"/>
<FormRepresentation> <feat att="writtenForm" val="workshoppers"/> <feat att="inflectionalParadigm" val="MFG0084"/> <feat att="officiallyApproved" val="yes"/> <feat att="frequency" val="0.0"/></FormRepresentation></WordForm>
<WordForm><feat att="grammaticalGender" val="commonGender"/><feat att="definiteness" val="definite"/><feat att="grammaticalNumber" val="singular"/><feat att="case" val="unspecified"/>
<FormRepresentation> <feat att="writtenForm" val="workshoppen"/> <feat att="inflectionalParadigm" val="MFG0084"/> <feat att="officiallyApproved" val="yes"/> <feat att="frequency" val=".25"/></FormRepresentation></WordForm>
<WordForm><feat att="grammaticalGender" val="commonGender"/><feat att="definiteness" val="definite"/><feat att="grammaticalNumber" val="singular"/><feat att="case" val="genitiveCase"/>
<FormRepresentation> <feat att="writtenForm" val="workshoppens"/> <feat att="inflectionalParadigm" val="MFG0084"/> <feat att="officiallyApproved" val="yes"/> <feat att="frequency" val="0.0"/></FormRepresentation></WordForm>
<WordForm><feat att="grammaticalGender" val="commonGender"/><feat att="definiteness" val="definite"/><feat att="grammaticalNumber" val="plural"/><feat att="case" val="unspecified"/>
<FormRepresentation> <feat att="writtenForm" val="workshopperne"/> <feat att="inflectionalParadigm" val="MFG0084"/> <feat att="officiallyApproved" val="yes"/> <feat att="frequency" val=".0179"/></FormRepresentation></WordForm>
<WordForm><feat att="grammaticalGender" val="commonGender"/><feat att="definiteness" val="definite"/><feat att="grammaticalNumber" val="plural"/><feat att="case" val="genitiveCase"/>
<FormRepresentation> <feat att="writtenForm" val="workshoppernes"/> <feat att="inflectionalParadigm" val="MFG0084"/> <feat att="officiallyApproved" val="yes"/> <feat att="frequency" val="0.0"/></FormRepresentation></WordForm>
</LexicalEntry> 
<LexicalEntry><feat att="partOfSpeech" val="commonNoun"/> 
<feat att="id" val="GMU_WORKSTATION_1"/> 
<feat att="morphologicalUnitId" val="WORKSTATION"/> 
<feat att="originalSource" val="EDB-KORPUS"/> 
<feat att="independentWord" val="yes"/> 
<feat att="decomposition" val="work+station"/> 
<Lemma><FormRepresentation> <feat att="writtenForm" val="workstation"/> <feat att="officiallyApproved" val="yes"/> 
<feat att="joiningElement" val="Not analyzed"/> 
</FormRepresentation> </Lemma> 
<WordForm><feat att="grammaticalGender" val="commonGender"/><feat att="definiteness" val="indefinite"/><feat att="grammaticalNumber" val="singular"/><feat att="case" val="unspecified"/>
<FormRepresentation> <feat att="writtenForm" val="workstation"/> <feat att="inflectionalParadigm" val="MFG0016"/> <feat att="officiallyApproved" val="yes"/> <feat att="frequency" val=".0714"/></FormRepresentation></WordForm>
<WordForm><feat att="grammaticalGender" val="commonGender"/><feat att="definiteness" val="indefinite"/><feat att="grammaticalNumber" val="singular"/><feat att="case" val="genitiveCase"/>
<FormRepresentation> <feat att="writtenForm" val="workstations"/> <feat att="inflectionalParadigm" val="MFG0016"/> <feat att="officiallyApproved" val="yes"/> <feat att="frequency" val=".0357"/></FormRepresentation></WordForm>
<WordForm><feat att="grammaticalGender" val="commonGender"/><feat att="definiteness" val="indefinite"/><feat att="grammaticalNumber" val="plural"/><feat att="case" val="unspecified"/>
<FormRepresentation> <feat att="writtenForm" val="workstationer"/> <feat att="inflectionalParadigm" val="MFG0016"/> <feat att="officiallyApproved" val="yes"/> <feat att="frequency" val="0.0"/></FormRepresentation></WordForm>
<WordForm><feat att="grammaticalGender" val="commonGender"/><feat att="definiteness" val="indefinite"/><feat att="grammaticalNumber" val="plural"/><feat att="case" val="genitiveCase"/>
<FormRepresentation> <feat att="writtenForm" val="workstationers"/> <feat att="inflectionalParadigm" val="MFG0016"/> <feat att="officiallyApproved" val="yes"/> <feat att="frequency" val="0.0"/></FormRepresentation></WordForm>
<WordForm><feat att="grammaticalGender" val="commonGender"/><feat att="definiteness" val="definite"/><feat att="grammaticalNumber" val="singular"/><feat att="case" val="unspecified"/>
<FormRepresentation> <feat att="writtenForm" val="workstationen"/> <feat att="inflectionalParadigm" val="MFG0016"/> <feat att="officiallyApproved" val="yes"/> <feat att="frequency" val="0.0"/></FormRepresentation></WordForm>
<WordForm><feat att="grammaticalGender" val="commonGender"/><feat att="definiteness" val="definite"/><feat att="grammaticalNumber" val="singular"/><feat att="case" val="genitiveCase"/>
<FormRepresentation> <feat att="writtenForm" val="workstationens"/> <feat att="inflectionalParadigm" val="MFG0016"/> <feat att="officiallyApproved" val="yes"/> <feat att="frequency" val="0.0"/></FormRepresentation></WordForm>
<WordForm><feat att="grammaticalGender" val="commonGender"/><feat att="definiteness" val="definite"/><feat att="grammaticalNumber" val="plural"/><feat att="case" val="unspecified"/>
<FormRepresentation> <feat att="writtenForm" val="workstationerne"/> <feat att="inflectionalParadigm" val="MFG0016"/> <feat att="officiallyApproved" val="yes"/> <feat att="frequency" val="0.0"/></FormRepresentation></WordForm>
<WordForm><feat att="grammaticalGender" val="commonGender"/><feat att="definiteness" val="definite"/><feat att="grammaticalNumber" val="plural"/><feat att="case" val="genitiveCase"/>
<FormRepresentation> <feat att="writtenForm" val="workstationernes"/> <feat att="inflectionalParadigm" val="MFG0016"/> <feat att="officiallyApproved" val="yes"/> <feat att="frequency" val="0.0"/></FormRepresentation></WordForm>
</LexicalEntry> 
<LexicalEntry><feat att="partOfSpeech" val="commonNoun"/> 
<feat att="id" val="GMU_WWW-SERVER_1"/> 
<feat att="morphologicalUnitId" val="WWW-SERVER"/> 
<feat att="originalSource" val="EDB-KORPUS"/> 
<feat att="independentWord" val="yes"/> 
<feat att="decomposition" val="www+-+server"/> 
<Lemma><FormRepresentation> <feat att="writtenForm" val="www-server"/> <feat att="officiallyApproved" val="yes"/> 
<feat att="joiningElement" val="Not analyzed"/> 
</FormRepresentation> </Lemma> 
<WordForm><feat att="grammaticalGender" val="commonGender"/><feat att="definiteness" val="indefinite"/><feat att="grammaticalNumber" val="singular"/><feat att="case" val="unspecified"/>
<FormRepresentation> <feat att="writtenForm" val="www-server"/> <feat att="inflectionalParadigm" val="MFG0015"/> <feat att="officiallyApproved" val="yes"/> <feat att="frequency" val="0.0"/></FormRepresentation></WordForm>
<WordForm><feat att="grammaticalGender" val="commonGender"/><feat att="definiteness" val="indefinite"/><feat att="grammaticalNumber" val="singular"/><feat att="case" val="genitiveCase"/>
<FormRepresentation> <feat att="writtenForm" val="www-servers"/> <feat att="inflectionalParadigm" val="MFG0015"/> <feat att="officiallyApproved" val="yes"/> <feat att="frequency" val="0.0"/></FormRepresentation></WordForm>
<WordForm><feat att="grammaticalGender" val="commonGender"/><feat att="definiteness" val="indefinite"/><feat att="grammaticalNumber" val="plural"/><feat att="case" val="unspecified"/>
<FormRepresentation> <feat att="writtenForm" val="www-servere"/> <feat att="inflectionalParadigm" val="MFG0015"/> <feat att="officiallyApproved" val="yes"/> <feat att="frequency" val="0.0"/></FormRepresentation></WordForm>
<WordForm><feat att="grammaticalGender" val="commonGender"/><feat att="definiteness" val="indefinite"/><feat att="grammaticalNumber" val="plural"/><feat att="case" val="genitiveCase"/>
<FormRepresentation> <feat att="writtenForm" val="www-serveres"/> <feat att="inflectionalParadigm" val="MFG0015"/> <feat att="officiallyApproved" val="yes"/> <feat att="frequency" val="0.0"/></FormRepresentation></WordForm>
<WordForm><feat att="grammaticalGender" val="commonGender"/><feat att="definiteness" val="definite"/><feat att="grammaticalNumber" val="singular"/><feat att="case" val="unspecified"/>
<FormRepresentation> <feat att="writtenForm" val="www-serveren"/> <feat att="inflectionalParadigm" val="MFG0015"/> <feat att="officiallyApproved" val="yes"/> <feat att="frequency" val="0.0"/></FormRepresentation></WordForm>
<WordForm><feat att="grammaticalGender" val="commonGender"/><feat att="definiteness" val="definite"/><feat att="grammaticalNumber" val="singular"/><feat att="case" val="genitiveCase"/>
<FormRepresentation> <feat att="writtenForm" val="www-serverens"/> <feat att="inflectionalParadigm" val="MFG0015"/> <feat att="officiallyApproved" val="yes"/> <feat att="frequency" val="0.0"/></FormRepresentation></WordForm>
<WordForm><feat att="grammaticalGender" val="commonGender"/><feat att="definiteness" val="definite"/><feat att="grammaticalNumber" val="plural"/><feat att="case" val="unspecified"/>
<FormRepresentation> <feat att="writtenForm" val="www-serverne"/> <feat att="inflectionalParadigm" val="MFG0015"/> <feat att="officiallyApproved" val="yes"/> <feat att="frequency" val="0.0"/></FormRepresentation></WordForm>
<WordForm><feat att="grammaticalGender" val="commonGender"/><feat att="definiteness" val="definite"/><feat att="grammaticalNumber" val="plural"/><feat att="case" val="genitiveCase"/>
<FormRepresentation> <feat att="writtenForm" val="www-servernes"/> <feat att="inflectionalParadigm" val="MFG0015"/> <feat att="officiallyApproved" val="yes"/> <feat att="frequency" val="0.0"/></FormRepresentation></WordForm>
</LexicalEntry> 
<LexicalEntry><feat att="partOfSpeech" val="properNoun"/> 
<feat att="id" val="GMU_WANDSBEK_1"/> 
<feat att="morphologicalUnitId" val="WANDSBEK"/> 
<feat att="originalSource" val="PAROLE"/> 
<feat att="independentWord" val="yes"/> 
<Lemma><FormRepresentation> <feat att="writtenForm" val="Wandsbek"/> <feat att="officiallyApproved" val="yes"/> 
<feat att="joiningElement" val="Not analyzed"/> 
</FormRepresentation> </Lemma> 
<WordForm><feat att="grammaticalGender" val="neuter"/><feat att="definiteness" val="indefinite"/><feat att="grammaticalNumber" val="singular"/><feat att="case" val="unspecified"/>
<FormRepresentation> <feat att="writtenForm" val="Wandsbek"/> <feat att="inflectionalParadigm" val="MFG1011"/> <feat att="officiallyApproved" val="yes"/> <feat att="frequency" val=".125"/></FormRepresentation></WordForm>
<WordForm><feat att="grammaticalGender" val="neuter"/><feat att="definiteness" val="indefinite"/><feat att="grammaticalNumber" val="singular"/><feat att="case" val="genitiveCase"/>
<FormRepresentation> <feat att="writtenForm" val="Wandsbeks"/> <feat att="inflectionalParadigm" val="MFG1011"/> <feat att="officiallyApproved" val="yes"/> <feat att="frequency" val="0.0"/></FormRepresentation></WordForm>
</LexicalEntry> 
<LexicalEntry><feat att="partOfSpeech" val="properNoun"/> 
<feat att="id" val="GMU_WIEN_1"/> 
<feat att="morphologicalUnitId" val="WIEN"/> 
<feat att="originalSource" val="PAROLE"/> 
<feat att="independentWord" val="yes"/> 
<Lemma><FormRepresentation> <feat att="writtenForm" val="Wien"/> <feat att="officiallyApproved" val="yes"/> 
<feat att="joiningElement" val="Not analyzed"/> 
</FormRepresentation> </Lemma> 
<WordForm><feat att="grammaticalGender" val="neuter"/><feat att="definiteness" val="indefinite"/><feat att="grammaticalNumber" val="singular"/><feat att="case" val="unspecified"/>
<FormRepresentation> <feat att="writtenForm" val="Wien"/> <feat att="inflectionalParadigm" val="MFG1011"/> <feat att="officiallyApproved" val="yes"/> <feat att="frequency" val="16.8036"/></FormRepresentation></WordForm>
<WordForm><feat att="grammaticalGender" val="neuter"/><feat att="definiteness" val="indefinite"/><feat att="grammaticalNumber" val="singular"/><feat att="case" val="genitiveCase"/>
<FormRepresentation> <feat att="writtenForm" val="Wiens"/> <feat att="inflectionalParadigm" val="MFG1011"/> <feat att="officiallyApproved" val="yes"/> <feat att="frequency" val="1.4643"/></FormRepresentation></WordForm>
</LexicalEntry> 
<LexicalEntry><feat att="partOfSpeech" val="commonNoun"/> 
<feat att="id" val="GMU_WINDOWS-ADGANGSKODE_1"/> 
<feat att="morphologicalUnitId" val="WINDOWS-ADGANGSKODE"/> 
<feat att="originalSource" val="EDB-KORPUS"/> 
<feat att="independentWord" val="yes"/> 
<feat att="decomposition" val="Windows+-+adgangskode"/> 
<Lemma><FormRepresentation> <feat att="writtenForm" val="Windows-adgangskode"/> <feat att="officiallyApproved" val="yes"/> 
<feat att="joiningElement" val="Not analyzed"/> 
</FormRepresentation> </Lemma> 
<WordForm><feat att="grammaticalGender" val="commonGender"/><feat att="definiteness" val="indefinite"/><feat att="grammaticalNumber" val="singular"/><feat att="case" val="unspecified"/>
<FormRepresentation> <feat att="writtenForm" val="Windows-adgangskode"/> <feat att="inflectionalParadigm" val="MFG0076"/> <feat att="officiallyApproved" val="yes"/> <feat att="frequency" val="0.0"/></FormRepresentation></WordForm>
<WordForm><feat att="grammaticalGender" val="commonGender"/><feat att="definiteness" val="indefinite"/><feat att="grammaticalNumber" val="singular"/><feat att="case" val="genitiveCase"/>
<FormRepresentation> <feat att="writtenForm" val="Windows-adgangskodes"/> <feat att="inflectionalParadigm" val="MFG0076"/> <feat att="officiallyApproved" val="yes"/> <feat att="frequency" val="0.0"/></FormRepresentation></WordForm>
<WordForm><feat att="grammaticalGender" val="commonGender"/><feat att="definiteness" val="indefinite"/><feat att="grammaticalNumber" val="plural"/><feat att="case" val="unspecified"/>
<FormRepresentation> <feat att="writtenForm" val="Windows-adgangskoder"/> <feat att="inflectionalParadigm" val="MFG0076"/> <feat att="officiallyApproved" val="yes"/> <feat att="frequency" val="0.0"/></FormRepresentation></WordForm>
<WordForm><feat att="grammaticalGender" val="commonGender"/><feat att="definiteness" val="indefinite"/><feat att="grammaticalNumber" val="plural"/><feat att="case" val="genitiveCase"/>
<FormRepresentation> <feat att="writtenForm" val="Windows-adgangskoders"/> <feat att="inflectionalParadigm" val="MFG0076"/> <feat att="officiallyApproved" val="yes"/> <feat att="frequency" val="0.0"/></FormRepresentation></WordForm>
<WordForm><feat att="grammaticalGender" val="commonGender"/><feat att="definiteness" val="definite"/><feat att="grammaticalNumber" val="singular"/><feat att="case" val="unspecified"/>
<FormRepresentation> <feat att="writtenForm" val="Windows-adgangskoden"/> <feat att="inflectionalParadigm" val="MFG0076"/> <feat att="officiallyApproved" val="yes"/> <feat att="frequency" val="0.0"/></FormRepresentation></WordForm>
<WordForm><feat att="grammaticalGender" val="commonGender"/><feat att="definiteness" val="definite"/><feat att="grammaticalNumber" val="singular"/><feat att="case" val="genitiveCase"/>
<FormRepresentation> <feat att="writtenForm" val="Windows-adgangskodens"/> <feat att="inflectionalParadigm" val="MFG0076"/> <feat att="officiallyApproved" val="yes"/> <feat att="frequency" val="0.0"/></FormRepresentation></WordForm>
<WordForm><feat att="grammaticalGender" val="commonGender"/><feat att="definiteness" val="definite"/><feat att="grammaticalNumber" val="plural"/><feat att="case" val="unspecified"/>
<FormRepresentation> <feat att="writtenForm" val="Windows-adgangskoderne"/> <feat att="inflectionalParadigm" val="MFG0076"/> <feat att="officiallyApproved" val="yes"/> <feat att="frequency" val="0.0"/></FormRepresentation></WordForm>
<WordForm><feat att="grammaticalGender" val="commonGender"/><feat att="definiteness" val="definite"/><feat att="grammaticalNumber" val="plural"/><feat att="case" val="genitiveCase"/>
<FormRepresentation> <feat att="writtenForm" val="Windows-adgangskodernes"/> <feat att="inflectionalParadigm" val="MFG0076"/> <feat att="officiallyApproved" val="yes"/> <feat att="frequency" val="0.0"/></FormRepresentation></WordForm>
</LexicalEntry> 
<LexicalEntry><feat att="partOfSpeech" val="commonNoun"/> 
<feat att="id" val="GMU_WINDOWS-APPLIKATION_1"/> 
<feat att="morphologicalUnitId" val="WINDOWS-APPLIKATION"/> 
<feat att="originalSource" val="EDB-KORPUS"/> 
<feat att="independentWord" val="yes"/> 
<feat att="decomposition" val="Windows+-+applikation"/> 
<Lemma><FormRepresentation> <feat att="writtenForm" val="Windows-applikation"/> <feat att="officiallyApproved" val="yes"/> 
<feat att="joiningElement" val="Not analyzed"/> 
</FormRepresentation> </Lemma> 
<WordForm><feat att="grammaticalGender" val="commonGender"/><feat att="definiteness" val="indefinite"/><feat att="grammaticalNumber" val="singular"/><feat att="case" val="unspecified"/>
<FormRepresentation> <feat att="writtenForm" val="Windows-applikation"/> <feat att="inflectionalParadigm" val="MFG0016"/> <feat att="officiallyApproved" val="yes"/> <feat att="frequency" val="0.0"/></FormRepresentation></WordForm>
<WordForm><feat att="grammaticalGender" val="commonGender"/><feat att="definiteness" val="indefinite"/><feat att="grammaticalNumber" val="singular"/><feat att="case" val="genitiveCase"/>
<FormRepresentation> <feat att="writtenForm" val="Windows-applikations"/> <feat att="inflectionalParadigm" val="MFG0016"/> <feat att="officiallyApproved" val="yes"/> <feat att="frequency" val="0.0"/></FormRepresentation></WordForm>
<WordForm><feat att="grammaticalGender" val="commonGender"/><feat att="definiteness" val="indefinite"/><feat att="grammaticalNumber" val="plural"/><feat att="case" val="unspecified"/>
<FormRepresentation> <feat att="writtenForm" val="Windows-applikationer"/> <feat att="inflectionalParadigm" val="MFG0016"/> <feat att="officiallyApproved" val="yes"/> <feat att="frequency" val=".0179"/></FormRepresentation></WordForm>
<WordForm><feat att="grammaticalGender" val="commonGender"/><feat att="definiteness" val="indefinite"/><feat att="grammaticalNumber" val="plural"/><feat att="case" val="genitiveCase"/>
<FormRepresentation> <feat att="writtenForm" val="Windows-applikationers"/> <feat att="inflectionalParadigm" val="MFG0016"/> <feat att="officiallyApproved" val="yes"/> <feat att="frequency" val="0.0"/></FormRepresentation></WordForm>
<WordForm><feat att="grammaticalGender" val="commonGender"/><feat att="definiteness" val="definite"/><feat att="grammaticalNumber" val="singular"/><feat att="case" val="unspecified"/>
<FormRepresentation> <feat att="writtenForm" val="Windows-applikationen"/> <feat att="inflectionalParadigm" val="MFG0016"/> <feat att="officiallyApproved" val="yes"/> <feat att="frequency" val="0.0"/></FormRepresentation></WordForm>
<WordForm><feat att="grammaticalGender" val="commonGender"/><feat att="definiteness" val="definite"/><feat att="grammaticalNumber" val="singular"/><feat att="case" val="genitiveCase"/>
<FormRepresentation> <feat att="writtenForm" val="Windows-applikationens"/> <feat att="inflectionalParadigm" val="MFG0016"/> <feat att="officiallyApproved" val="yes"/> <feat att="frequency" val="0.0"/></FormRepresentation></WordForm>
<WordForm><feat att="grammaticalGender" val="commonGender"/><feat att="definiteness" val="definite"/><feat att="grammaticalNumber" val="plural"/><feat att="case" val="unspecified"/>
<FormRepresentation> <feat att="writtenForm" val="Windows-applikationerne"/> <feat att="inflectionalParadigm" val="MFG0016"/> <feat att="officiallyApproved" val="yes"/> <feat att="frequency" val="0.0"/></FormRepresentation></WordForm>
<WordForm><feat att="grammaticalGender" val="commonGender"/><feat att="definiteness" val="definite"/><feat att="grammaticalNumber" val="plural"/><feat att="case" val="genitiveCase"/>
<FormRepresentation> <feat att="writtenForm" val="Windows-applikationernes"/> <feat att="inflectionalParadigm" val="MFG0016"/> <feat att="officiallyApproved" val="yes"/> <feat att="frequency" val="0.0"/></FormRepresentation></WordForm>
</LexicalEntry> 
<LexicalEntry><feat att="partOfSpeech" val="commonNoun"/> 
<feat att="id" val="GMU_WINDOWS-BIBLIOTEK_1"/> 
<feat att="morphologicalUnitId" val="WINDOWS-BIBLIOTEK"/> 
<feat att="originalSource" val="EDB-KORPUS"/> 
<feat att="independentWord" val="yes"/> 
<feat att="decomposition" val="Windows+-+bibliotek"/> 
<Lemma><FormRepresentation> <feat att="writtenForm" val="Windows-bibliotek"/> <feat att="officiallyApproved" val="yes"/> 
<feat att="joiningElement" val="Not analyzed"/> 
</FormRepresentation> </Lemma> 
<WordForm><feat att="grammaticalGender" val="neuter"/><feat att="definiteness" val="indefinite"/><feat att="grammaticalNumber" val="singular"/><feat att="case" val="unspecified"/>
<FormRepresentation> <feat att="writtenForm" val="Windows-bibliotek"/> <feat att="inflectionalParadigm" val="MFG0044"/> <feat att="officiallyApproved" val="yes"/> <feat att="frequency" val="0.0"/></FormRepresentation></WordForm>
<WordForm><feat att="grammaticalGender" val="neuter"/><feat att="definiteness" val="indefinite"/><feat att="grammaticalNumber" val="singular"/><feat att="case" val="genitiveCase"/>
<FormRepresentation> <feat att="writtenForm" val="Windows-biblioteks"/> <feat att="inflectionalParadigm" val="MFG0044"/> <feat att="officiallyApproved" val="yes"/> <feat att="frequency" val="0.0"/></FormRepresentation></WordForm>
<WordForm><feat att="grammaticalGender" val="neuter"/><feat att="definiteness" val="indefinite"/><feat att="grammaticalNumber" val="plural"/><feat att="case" val="unspecified"/>
<FormRepresentation> <feat att="writtenForm" val="Windows-biblioteker"/> <feat att="inflectionalParadigm" val="MFG0044"/> <feat att="officiallyApproved" val="yes"/> <feat att="frequency" val="0.0"/></FormRepresentation></WordForm>
<WordForm><feat att="grammaticalGender" val="neuter"/><feat att="definiteness" val="indefinite"/><feat att="grammaticalNumber" val="plural"/><feat att="case" val="genitiveCase"/>
<FormRepresentation> <feat att="writtenForm" val="Windows-bibliotekers"/> <feat att="inflectionalParadigm" val="MFG0044"/> <feat att="officiallyApproved" val="yes"/> <feat att="frequency" val="0.0"/></FormRepresentation></WordForm>
<WordForm><feat att="grammaticalGender" val="neuter"/><feat att="definiteness" val="definite"/><feat att="grammaticalNumber" val="singular"/><feat att="case" val="unspecified"/>
<FormRepresentation> <feat att="writtenForm" val="Windows-biblioteket"/> <feat att="inflectionalParadigm" val="MFG0044"/> <feat att="officiallyApproved" val="yes"/> <feat att="frequency" val="0.0"/></FormRepresentation></WordForm>
<WordForm><feat att="grammaticalGender" val="neuter"/><feat att="definiteness" val="definite"/><feat att="grammaticalNumber" val="singular"/><feat att="case" val="genitiveCase"/>
<FormRepresentation> <feat att="writtenForm" val="Windows-bibliotekets"/> <feat att="inflectionalParadigm" val="MFG0044"/> <feat att="officiallyApproved" val="yes"/> <feat att="frequency" val="0.0"/></FormRepresentation></WordForm>
<WordForm><feat att="grammaticalGender" val="neuter"/><feat att="definiteness" val="definite"/><feat att="grammaticalNumber" val="plural"/><feat att="case" val="unspecified"/>
<FormRepresentation> <feat att="writtenForm" val="Windows-bibliotekerne"/> <feat att="inflectionalParadigm" val="MFG0044"/> <feat att="officiallyApproved" val="yes"/> <feat att="frequency" val="0.0"/></FormRepresentation></WordForm>
<WordForm><feat att="grammaticalGender" val="neuter"/><feat att="definiteness" val="definite"/><feat att="grammaticalNumber" val="plural"/><feat att="case" val="genitiveCase"/>
<FormRepresentation> <feat att="writtenForm" val="Windows-bibliotekernes"/> <feat att="inflectionalParadigm" val="MFG0044"/> <feat att="officiallyApproved" val="yes"/> <feat att="frequency" val="0.0"/></FormRepresentation></WordForm>
</LexicalEntry> 
<LexicalEntry><feat att="partOfSpeech" val="commonNoun"/> 
<feat att="id" val="GMU_WINDOWS-BRUGER_1"/> 
<feat att="morphologicalUnitId" val="WINDOWS-BRUGER"/> 
<feat att="originalSource" val="EDB-KORPUS"/> 
<feat att="independentWord" val="yes"/> 
<feat att="decomposition" val="Windows+-+bruger"/> 
<Lemma><FormRepresentation> <feat att="writtenForm" val="Windows-bruger"/> <feat att="officiallyApproved" val="yes"/> 
<feat att="joiningElement" val="Not analyzed"/> 
</FormRepresentation> </Lemma> 
<WordForm><feat att="grammaticalGender" val="commonGender"/><feat att="definiteness" val="indefinite"/><feat att="grammaticalNumber" val="singular"/><feat att="case" val="unspecified"/>
<FormRepresentation> <feat att="writtenForm" val="Windows-bruger"/> <feat att="inflectionalParadigm" val="MFG0015"/> <feat att="officiallyApproved" val="yes"/> <feat att="frequency" val="0.0"/></FormRepresentation></WordForm>
<WordForm><feat att="grammaticalGender" val="commonGender"/><feat att="definiteness" val="indefinite"/><feat att="grammaticalNumber" val="singular"/><feat att="case" val="genitiveCase"/>
<FormRepresentation> <feat att="writtenForm" val="Windows-brugers"/> <feat att="inflectionalParadigm" val="MFG0015"/> <feat att="officiallyApproved" val="yes"/> <feat att="frequency" val="0.0"/></FormRepresentation></WordForm>
<WordForm><feat att="grammaticalGender" val="commonGender"/><feat att="definiteness" val="indefinite"/><feat att="grammaticalNumber" val="plural"/><feat att="case" val="unspecified"/>
<FormRepresentation> <feat att="writtenForm" val="Windows-brugere"/> <feat att="inflectionalParadigm" val="MFG0015"/> <feat att="officiallyApproved" val="yes"/> <feat att="frequency" val=".0357"/></FormRepresentation></WordForm>
<WordForm><feat att="grammaticalGender" val="commonGender"/><feat att="definiteness" val="indefinite"/><feat att="grammaticalNumber" val="plural"/><feat att="case" val="genitiveCase"/>
<FormRepresentation> <feat att="writtenForm" val="Windows-brugeres"/> <feat att="inflectionalParadigm" val="MFG0015"/> <feat att="officiallyApproved" val="yes"/> <feat att="frequency" val="0.0"/></FormRepresentation></WordForm>
<WordForm><feat att="grammaticalGender" val="commonGender"/><feat att="definiteness" val="definite"/><feat att="grammaticalNumber" val="singular"/><feat att="case" val="unspecified"/>
<FormRepresentation> <feat att="writtenForm" val="Windows-brugeren"/> <feat att="inflectionalParadigm" val="MFG0015"/> <feat att="officiallyApproved" val="yes"/> <feat att="frequency" val="0.0"/></FormRepresentation></WordForm>
<WordForm><feat att="grammaticalGender" val="commonGender"/><feat att="definiteness" val="definite"/><feat att="grammaticalNumber" val="singular"/><feat att="case" val="genitiveCase"/>
<FormRepresentation> <feat att="writtenForm" val="Windows-brugerens"/> <feat att="inflectionalParadigm" val="MFG0015"/> <feat att="officiallyApproved" val="yes"/> <feat att="frequency" val="0.0"/></FormRepresentation></WordForm>
<WordForm><feat att="grammaticalGender" val="commonGender"/><feat att="definiteness" val="definite"/><feat att="grammaticalNumber" val="plural"/><feat att="case" val="unspecified"/>
<FormRepresentation> <feat att="writtenForm" val="Windows-brugerne"/> <feat att="inflectionalParadigm" val="MFG0015"/> <feat att="officiallyApproved" val="yes"/> <feat att="frequency" val=".0179"/></FormRepresentation></WordForm>
<WordForm><feat att="grammaticalGender" val="commonGender"/><feat att="definiteness" val="definite"/><feat att="grammaticalNumber" val="plural"/><feat att="case" val="genitiveCase"/>
<FormRepresentation> <feat att="writtenForm" val="Windows-brugernes"/> <feat att="inflectionalParadigm" val="MFG0015"/> <feat att="officiallyApproved" val="yes"/> <feat att="frequency" val="0.0"/></FormRepresentation></WordForm>
</LexicalEntry> 
<LexicalEntry><feat att="partOfSpeech" val="commonNoun"/> 
<feat att="id" val="GMU_WINDOWS-BRUGERFLADE_1"/> 
<feat att="morphologicalUnitId" val="WINDOWS-BRUGERFLADE"/> 
<feat att="originalSource" val="EDB-KORPUS"/> 
<feat att="independentWord" val="yes"/> 
<feat att="decomposition" val="Windows+-+brugerflade"/> 
<Lemma><FormRepresentation> <feat att="writtenForm" val="Windows-brugerflade"/> <feat att="officiallyApproved" val="yes"/> 
<feat att="joiningElement" val="Not analyzed"/> 
</FormRepresentation> </Lemma> 
<WordForm><feat att="grammaticalGender" val="commonGender"/><feat att="definiteness" val="indefinite"/><feat att="grammaticalNumber" val="singular"/><feat att="case" val="unspecified"/>
<FormRepresentation> <feat att="writtenForm" val="Windows-brugerflade"/> <feat att="inflectionalParadigm" val="MFG0076"/> <feat att="officiallyApproved" val="yes"/> <feat att="frequency" val="0.0"/></FormRepresentation></WordForm>
<WordForm><feat att="grammaticalGender" val="commonGender"/><feat att="definiteness" val="indefinite"/><feat att="grammaticalNumber" val="singular"/><feat att="case" val="genitiveCase"/>
<FormRepresentation> <feat att="writtenForm" val="Windows-brugerflades"/> <feat att="inflectionalParadigm" val="MFG0076"/> <feat att="officiallyApproved" val="yes"/> <feat att="frequency" val="0.0"/></FormRepresentation></WordForm>
<WordForm><feat att="grammaticalGender" val="commonGender"/><feat att="definiteness" val="indefinite"/><feat att="grammaticalNumber" val="plural"/><feat att="case" val="unspecified"/>
<FormRepresentation> <feat att="writtenForm" val="Windows-brugerflader"/> <feat att="inflectionalParadigm" val="MFG0076"/> <feat att="officiallyApproved" val="yes"/> <feat att="frequency" val="0.0"/></FormRepresentation></WordForm>
<WordForm><feat att="grammaticalGender" val="commonGender"/><feat att="definiteness" val="indefinite"/><feat att="grammaticalNumber" val="plural"/><feat att="case" val="genitiveCase"/>
<FormRepresentation> <feat att="writtenForm" val="Windows-brugerfladers"/> <feat att="inflectionalParadigm" val="MFG0076"/> <feat att="officiallyApproved" val="yes"/> <feat att="frequency" val="0.0"/></FormRepresentation></WordForm>
<WordForm><feat att="grammaticalGender" val="commonGender"/><feat att="definiteness" val="definite"/><feat att="grammaticalNumber" val="singular"/><feat att="case" val="unspecified"/>
<FormRepresentation> <feat att="writtenForm" val="Windows-brugerfladen"/> <feat att="inflectionalParadigm" val="MFG0076"/> <feat att="officiallyApproved" val="yes"/> <feat att="frequency" val="0.0"/></FormRepresentation></WordForm>
<WordForm><feat att="grammaticalGender" val="commonGender"/><feat att="definiteness" val="definite"/><feat att="grammaticalNumber" val="singular"/><feat att="case" val="genitiveCase"/>
<FormRepresentation> <feat att="writtenForm" val="Windows-brugerfladens"/> <feat att="inflectionalParadigm" val="MFG0076"/> <feat att="officiallyApproved" val="yes"/> <feat att="frequency" val="0.0"/></FormRepresentation></WordForm>
<WordForm><feat att="grammaticalGender" val="commonGender"/><feat att="definiteness" val="definite"/><feat att="grammaticalNumber" val="plural"/><feat att="case" val="unspecified"/>
<FormRepresentation> <feat att="writtenForm" val="Windows-brugerfladerne"/> <feat att="inflectionalParadigm" val="MFG0076"/> <feat att="officiallyApproved" val="yes"/> <feat att="frequency" val="0.0"/></FormRepresentation></WordForm>
<WordForm><feat att="grammaticalGender" val="commonGender"/><feat att="definiteness" val="definite"/><feat att="grammaticalNumber" val="plural"/><feat att="case" val="genitiveCase"/>
<FormRepresentation> <feat att="writtenForm" val="Windows-brugerfladernes"/> <feat att="inflectionalParadigm" val="MFG0076"/> <feat att="officiallyApproved" val="yes"/> <feat att="frequency" val="0.0"/></FormRepresentation></WordForm>
</LexicalEntry> 
<LexicalEntry><feat att="partOfSpeech" val="commonNoun"/> 
<feat att="id" val="GMU_WINDOWS-COMPUTER_1"/> 
<feat att="morphologicalUnitId" val="WINDOWS-COMPUTER"/> 
<feat att="originalSource" val="EDB-KORPUS"/> 
<feat att="independentWord" val="yes"/> 
<feat att="decomposition" val="Windows+-+computer"/> 
<Lemma><FormRepresentation> <feat att="writtenForm" val="Windows-computer"/> <feat att="officiallyApproved" val="yes"/> 
<feat att="joiningElement" val="Not analyzed"/> 
</FormRepresentation> </Lemma> 
<WordForm><feat att="grammaticalGender" val="commonGender"/><feat att="definiteness" val="indefinite"/><feat att="grammaticalNumber" val="singular"/><feat att="case" val="unspecified"/>
<FormRepresentation> <feat att="writtenForm" val="Windows-computer"/> <feat att="inflectionalParadigm" val="MFG0015"/> <feat att="officiallyApproved" val="yes"/> <feat att="frequency" val="0.0"/></FormRepresentation></WordForm>
<WordForm><feat att="grammaticalGender" val="commonGender"/><feat att="definiteness" val="indefinite"/><feat att="grammaticalNumber" val="singular"/><feat att="case" val="genitiveCase"/>
<FormRepresentation> <feat att="writtenForm" val="Windows-computers"/> <feat att="inflectionalParadigm" val="MFG0015"/> <feat att="officiallyApproved" val="yes"/> <feat att="frequency" val="0.0"/></FormRepresentation></WordForm>
<WordForm><feat att="grammaticalGender" val="commonGender"/><feat att="definiteness" val="indefinite"/><feat att="grammaticalNumber" val="plural"/><feat att="case" val="unspecified"/>
<FormRepresentation> <feat att="writtenForm" val="Windows-computere"/> <feat att="inflectionalParadigm" val="MFG0015"/> <feat att="officiallyApproved" val="yes"/> <feat att="frequency" val=".0357"/></FormRepresentation></WordForm>
<WordForm><feat att="grammaticalGender" val="commonGender"/><feat att="definiteness" val="indefinite"/><feat att="grammaticalNumber" val="plural"/><feat att="case" val="genitiveCase"/>
<FormRepresentation> <feat att="writtenForm" val="Windows-computeres"/> <feat att="inflectionalParadigm" val="MFG0015"/> <feat att="officiallyApproved" val="yes"/> <feat att="frequency" val="0.0"/></FormRepresentation></WordForm>
<WordForm><feat att="grammaticalGender" val="commonGender"/><feat att="definiteness" val="definite"/><feat att="grammaticalNumber" val="singular"/><feat att="case" val="unspecified"/>
<FormRepresentation> <feat att="writtenForm" val="Windows-computeren"/> <feat att="inflectionalParadigm" val="MFG0015"/> <feat att="officiallyApproved" val="yes"/> <feat att="frequency" val="0.0"/></FormRepresentation></WordForm>
<WordForm><feat att="grammaticalGender" val="commonGender"/><feat att="definiteness" val="definite"/><feat att="grammaticalNumber" val="singular"/><feat att="case" val="genitiveCase"/>
<FormRepresentation> <feat att="writtenForm" val="Windows-computerens"/> <feat att="inflectionalParadigm" val="MFG0015"/> <feat att="officiallyApproved" val="yes"/> <feat att="frequency" val="0.0"/></FormRepresentation></WordForm>
<WordForm><feat att="grammaticalGender" val="commonGender"/><feat att="definiteness" val="definite"/><feat att="grammaticalNumber" val="plural"/><feat att="case" val="unspecified"/>
<FormRepresentation> <feat att="writtenForm" val="Windows-computerne"/> <feat att="inflectionalParadigm" val="MFG0015"/> <feat att="officiallyApproved" val="yes"/> <feat att="frequency" val="0.0"/></FormRepresentation></WordForm>
<WordForm><feat att="grammaticalGender" val="commonGender"/><feat att="definiteness" val="definite"/><feat att="grammaticalNumber" val="plural"/><feat att="case" val="genitiveCase"/>
<FormRepresentation> <feat att="writtenForm" val="Windows-computernes"/> <feat att="inflectionalParadigm" val="MFG0015"/> <feat att="officiallyApproved" val="yes"/> <feat att="frequency" val="0.0"/></FormRepresentation></WordForm>
</LexicalEntry> 
<LexicalEntry><feat att="partOfSpeech" val="commonNoun"/> 
<feat att="id" val="GMU_WINDOWS-DRIVER_1"/> 
<feat att="morphologicalUnitId" val="WINDOWS-DRIVER"/> 
<feat att="originalSource" val="EDB-KORPUS"/> 
<feat att="independentWord" val="yes"/> 
<feat att="decomposition" val="Windows+-+driver"/> 
<Lemma><FormRepresentation> <feat att="writtenForm" val="Windows-driver"/> <feat att="officiallyApproved" val="yes"/> 
<feat att="joiningElement" val="Not analyzed"/> 
</FormRepresentation> </Lemma> 
<WordForm><feat att="grammaticalGender" val="commonGender"/><feat att="definiteness" val="indefinite"/><feat att="grammaticalNumber" val="singular"/><feat att="case" val="unspecified"/>
<FormRepresentation> <feat att="writtenForm" val="Windows-driver"/> <feat att="inflectionalParadigm" val="MFG0015"/> <feat att="officiallyApproved" val="yes"/> <feat att="frequency" val="0.0"/></FormRepresentation></WordForm>
<WordForm><feat att="grammaticalGender" val="commonGender"/><feat att="definiteness" val="indefinite"/><feat att="grammaticalNumber" val="singular"/><feat att="case" val="genitiveCase"/>
<FormRepresentation> <feat att="writtenForm" val="Windows-drivers"/> <feat att="inflectionalParadigm" val="MFG0015"/> <feat att="officiallyApproved" val="yes"/> <feat att="frequency" val="0.0"/></FormRepresentation></WordForm>
<WordForm><feat att="grammaticalGender" val="commonGender"/><feat att="definiteness" val="indefinite"/><feat att="grammaticalNumber" val="plural"/><feat att="case" val="unspecified"/>
<FormRepresentation> <feat att="writtenForm" val="Windows-drivere"/> <feat att="inflectionalParadigm" val="MFG0015"/> <feat att="officiallyApproved" val="yes"/> <feat att="frequency" val="0.0"/></FormRepresentation></WordForm>
<WordForm><feat att="grammaticalGender" val="commonGender"/><feat att="definiteness" val="indefinite"/><feat att="grammaticalNumber" val="plural"/><feat att="case" val="genitiveCase"/>
<FormRepresentation> <feat att="writtenForm" val="Windows-driveres"/> <feat att="inflectionalParadigm" val="MFG0015"/> <feat att="officiallyApproved" val="yes"/> <feat att="frequency" val="0.0"/></FormRepresentation></WordForm>
<WordForm><feat att="grammaticalGender" val="commonGender"/><feat att="definiteness" val="definite"/><feat att="grammaticalNumber" val="singular"/><feat att="case" val="unspecified"/>
<FormRepresentation> <feat att="writtenForm" val="Windows-driveren"/> <feat att="inflectionalParadigm" val="MFG0015"/> <feat att="officiallyApproved" val="yes"/> <feat att="frequency" val="0.0"/></FormRepresentation></WordForm>
<WordForm><feat att="grammaticalGender" val="commonGender"/><feat att="definiteness" val="definite"/><feat att="grammaticalNumber" val="singular"/><feat att="case" val="genitiveCase"/>
<FormRepresentation> <feat att="writtenForm" val="Windows-driverens"/> <feat att="inflectionalParadigm" val="MFG0015"/> <feat att="officiallyApproved" val="yes"/> <feat att="frequency" val="0.0"/></FormRepresentation></WordForm>
<WordForm><feat att="grammaticalGender" val="commonGender"/><feat att="definiteness" val="definite"/><feat att="grammaticalNumber" val="plural"/><feat att="case" val="unspecified"/>
<FormRepresentation> <feat att="writtenForm" val="Windows-driverne"/> <feat att="inflectionalParadigm" val="MFG0015"/> <feat att="officiallyApproved" val="yes"/> <feat att="frequency" val="0.0"/></FormRepresentation></WordForm>
<WordForm><feat att="grammaticalGender" val="commonGender"/><feat att="definiteness" val="definite"/><feat att="grammaticalNumber" val="plural"/><feat att="case" val="genitiveCase"/>
<FormRepresentation> <feat att="writtenForm" val="Windows-drivernes"/> <feat att="inflectionalParadigm" val="MFG0015"/> <feat att="officiallyApproved" val="yes"/> <feat att="frequency" val="0.0"/></FormRepresentation></WordForm>
</LexicalEntry> 
<LexicalEntry><feat att="partOfSpeech" val="commonNoun"/> 
<feat att="id" val="GMU_WINDOWS-FIL_1"/> 
<feat att="morphologicalUnitId" val="WINDOWS-FIL"/> 
<feat att="originalSource" val="EDB-KORPUS"/> 
<feat att="independentWord" val="yes"/> 
<feat att="decomposition" val="Windows+-+fil"/> 
<Lemma><FormRepresentation> <feat att="writtenForm" val="Windows-fil"/> <feat att="officiallyApproved" val="yes"/> 
<feat att="joiningElement" val="Not analyzed"/> 
</FormRepresentation> </Lemma> 
<WordForm><feat att="grammaticalGender" val="commonGender"/><feat att="definiteness" val="indefinite"/><feat att="grammaticalNumber" val="singular"/><feat att="case" val="unspecified"/>
<FormRepresentation> <feat att="writtenForm" val="Windows-fil"/> <feat att="inflectionalParadigm" val="MFG0016"/> <feat att="officiallyApproved" val="yes"/> <feat att="frequency" val="0.0"/></FormRepresentation></WordForm>
<WordForm><feat att="grammaticalGender" val="commonGender"/><feat att="definiteness" val="indefinite"/><feat att="grammaticalNumber" val="singular"/><feat att="case" val="genitiveCase"/>
<FormRepresentation> <feat att="writtenForm" val="Windows-fils"/> <feat att="inflectionalParadigm" val="MFG0016"/> <feat att="officiallyApproved" val="yes"/> <feat att="frequency" val="0.0"/></FormRepresentation></WordForm>
<WordForm><feat att="grammaticalGender" val="commonGender"/><feat att="definiteness" val="indefinite"/><feat att="grammaticalNumber" val="plural"/><feat att="case" val="unspecified"/>
<FormRepresentation> <feat att="writtenForm" val="Windows-filer"/> <feat att="inflectionalParadigm" val="MFG0016"/> <feat att="officiallyApproved" val="yes"/> <feat att="frequency" val="0.0"/></FormRepresentation></WordForm>
<WordForm><feat att="grammaticalGender" val="commonGender"/><feat att="definiteness" val="indefinite"/><feat att="grammaticalNumber" val="plural"/><feat att="case" val="genitiveCase"/>
<FormRepresentation> <feat att="writtenForm" val="Windows-filers"/> <feat att="inflectionalParadigm" val="MFG0016"/> <feat att="officiallyApproved" val="yes"/> <feat att="frequency" val="0.0"/></FormRepresentation></WordForm>
<WordForm><feat att="grammaticalGender" val="commonGender"/><feat att="definiteness" val="definite"/><feat att="grammaticalNumber" val="singular"/><feat att="case" val="unspecified"/>
<FormRepresentation> <feat att="writtenForm" val="Windows-filen"/> <feat att="inflectionalParadigm" val="MFG0016"/> <feat att="officiallyApproved" val="yes"/> <feat att="frequency" val="0.0"/></FormRepresentation></WordForm>
<WordForm><feat att="grammaticalGender" val="commonGender"/><feat att="definiteness" val="definite"/><feat att="grammaticalNumber" val="singular"/><feat att="case" val="genitiveCase"/>
<FormRepresentation> <feat att="writtenForm" val="Windows-filens"/> <feat att="inflectionalParadigm" val="MFG0016"/> <feat att="officiallyApproved" val="yes"/> <feat att="frequency" val="0.0"/></FormRepresentation></WordForm>
<WordForm><feat att="grammaticalGender" val="commonGender"/><feat att="definiteness" val="definite"/><feat att="grammaticalNumber" val="plural"/><feat att="case" val="unspecified"/>
<FormRepresentation> <feat att="writtenForm" val="Windows-filerne"/> <feat att="inflectionalParadigm" val="MFG0016"/> <feat att="officiallyApproved" val="yes"/> <feat att="frequency" val="0.0"/></FormRepresentation></WordForm>
<WordForm><feat att="grammaticalGender" val="commonGender"/><feat att="definiteness" val="definite"/><feat att="grammaticalNumber" val="plural"/><feat att="case" val="genitiveCase"/>
<FormRepresentation> <feat att="writtenForm" val="Windows-filernes"/> <feat att="inflectionalParadigm" val="MFG0016"/> <feat att="officiallyApproved" val="yes"/> <feat att="frequency" val="0.0"/></FormRepresentation></WordForm>
</LexicalEntry> 
<LexicalEntry><feat att="partOfSpeech" val="commonNoun"/> 
<feat att="id" val="GMU_WINDOWS-GENVEJSTAST_1"/> 
<feat att="morphologicalUnitId" val="WINDOWS-GENVEJSTAST"/> 
<feat att="originalSource" val="EDB-KORPUS"/> 
<feat att="independentWord" val="yes"/> 
<feat att="decomposition" val="Windows+-+genvejstast"/> 
<Lemma><FormRepresentation> <feat att="writtenForm" val="Windows-genvejstast"/> <feat att="officiallyApproved" val="yes"/> 
<feat att="joiningElement" val="Not analyzed"/> 
</FormRepresentation> </Lemma> 
<WordForm><feat att="grammaticalGender" val="commonGender"/><feat att="definiteness" val="indefinite"/><feat att="grammaticalNumber" val="singular"/><feat att="case" val="unspecified"/>
<FormRepresentation> <feat att="writtenForm" val="Windows-genvejstast"/> <feat att="inflectionalParadigm" val="MFG0016"/> <feat att="officiallyApproved" val="yes"/> <feat att="frequency" val="0.0"/></FormRepresentation></WordForm>
<WordForm><feat att="grammaticalGender" val="commonGender"/><feat att="definiteness" val="indefinite"/><feat att="grammaticalNumber" val="singular"/><feat att="case" val="genitiveCase"/>
<FormRepresentation> <feat att="writtenForm" val="Windows-genvejstasts"/> <feat att="inflectionalParadigm" val="MFG0016"/> <feat att="officiallyApproved" val="yes"/> <feat att="frequency" val="0.0"/></FormRepresentation></WordForm>
<WordForm><feat att="grammaticalGender" val="commonGender"/><feat att="definiteness" val="indefinite"/><feat att="grammaticalNumber" val="plural"/><feat att="case" val="unspecified"/>
<FormRepresentation> <feat att="writtenForm" val="Windows-genvejstaster"/> <feat att="inflectionalParadigm" val="MFG0016"/> <feat att="officiallyApproved" val="yes"/> <feat att="frequency" val="0.0"/></FormRepresentation></WordForm>
<WordForm><feat att="grammaticalGender" val="commonGender"/><feat att="definiteness" val="indefinite"/><feat att="grammaticalNumber" val="plural"/><feat att="case" val="genitiveCase"/>
<FormRepresentation> <feat att="writtenForm" val="Windows-genvejstasters"/> <feat att="inflectionalParadigm" val="MFG0016"/> <feat att="officiallyApproved" val="yes"/> <feat att="frequency" val="0.0"/></FormRepresentation></WordForm>
<WordForm><feat att="grammaticalGender" val="commonGender"/><feat att="definiteness" val="definite"/><feat att="grammaticalNumber" val="singular"/><feat att="case" val="unspecified"/>
<FormRepresentation> <feat att="writtenForm" val="Windows-genvejstasten"/> <feat att="inflectionalParadigm" val="MFG0016"/> <feat att="officiallyApproved" val="yes"/> <feat att="frequency" val="0.0"/></FormRepresentation></WordForm>
<WordForm><feat att="grammaticalGender" val="commonGender"/><feat att="definiteness" val="definite"/><feat att="grammaticalNumber" val="singular"/><feat att="case" val="genitiveCase"/>
<FormRepresentation> <feat att="writtenForm" val="Windows-genvejstastens"/> <feat att="inflectionalParadigm" val="MFG0016"/> <feat att="officiallyApproved" val="yes"/> <feat att="frequency" val="0.0"/></FormRepresentation></WordForm>
<WordForm><feat att="grammaticalGender" val="commonGender"/><feat att="definiteness" val="definite"/><feat att="grammaticalNumber" val="plural"/><feat att="case" val="unspecified"/>
<FormRepresentation> <feat att="writtenForm" val="Windows-genvejstasterne"/> <feat att="inflectionalParadigm" val="MFG0016"/> <feat att="officiallyApproved" val="yes"/> <feat att="frequency" val="0.0"/></FormRepresentation></WordForm>
<WordForm><feat att="grammaticalGender" val="commonGender"/><feat att="definiteness" val="definite"/><feat att="grammaticalNumber" val="plural"/><feat att="case" val="genitiveCase"/>
<FormRepresentation> <feat att="writtenForm" val="Windows-genvejstasternes"/> <feat att="inflectionalParadigm" val="MFG0016"/> <feat att="officiallyApproved" val="yes"/> <feat att="frequency" val="0.0"/></FormRepresentation></WordForm>
</LexicalEntry> 
<LexicalEntry><feat att="partOfSpeech" val="commonNoun"/> 
<feat att="id" val="GMU_WINDOWS-HASTIGHED_1"/> 
<feat att="morphologicalUnitId" val="WINDOWS-HASTIGHED"/> 
<feat att="originalSource" val="EDB-KORPUS"/> 
<feat att="independentWord" val="yes"/> 
<feat att="decomposition" val="Windows+-+hastighed"/> 
<Lemma><FormRepresentation> <feat att="writtenForm" val="Windows-hastighed"/> <feat att="officiallyApproved" val="yes"/> 
<feat att="joiningElement" val="Not analyzed"/> 
</FormRepresentation> </Lemma> 
<WordForm><feat att="grammaticalGender" val="commonGender"/><feat att="definiteness" val="indefinite"/><feat att="grammaticalNumber" val="singular"/><feat att="case" val="unspecified"/>
<FormRepresentation> <feat att="writtenForm" val="Windows-hastighed"/> <feat att="inflectionalParadigm" val="MFG0016"/> <feat att="officiallyApproved" val="yes"/> <feat att="frequency" val="0.0"/></FormRepresentation></WordForm>
<WordForm><feat att="grammaticalGender" val="commonGender"/><feat att="definiteness" val="indefinite"/><feat att="grammaticalNumber" val="singular"/><feat att="case" val="genitiveCase"/>
<FormRepresentation> <feat att="writtenForm" val="Windows-hastigheds"/> <feat att="inflectionalParadigm" val="MFG0016"/> <feat att="officiallyApproved" val="yes"/> <feat att="frequency" val="0.0"/></FormRepresentation></WordForm>
<WordForm><feat att="grammaticalGender" val="commonGender"/><feat att="definiteness" val="indefinite"/><feat att="grammaticalNumber" val="plural"/><feat att="case" val="unspecified"/>
<FormRepresentation> <feat att="writtenForm" val="Windows-hastigheder"/> <feat att="inflectionalParadigm" val="MFG0016"/> <feat att="officiallyApproved" val="yes"/> <feat att="frequency" val="0.0"/></FormRepresentation></WordForm>
<WordForm><feat att="grammaticalGender" val="commonGender"/><feat att="definiteness" val="indefinite"/><feat att="grammaticalNumber" val="plural"/><feat att="case" val="genitiveCase"/>
<FormRepresentation> <feat att="writtenForm" val="Windows-hastigheders"/> <feat att="inflectionalParadigm" val="MFG0016"/> <feat att="officiallyApproved" val="yes"/> <feat att="frequency" val="0.0"/></FormRepresentation></WordForm>
<WordForm><feat att="grammaticalGender" val="commonGender"/><feat att="definiteness" val="definite"/><feat att="grammaticalNumber" val="singular"/><feat att="case" val="unspecified"/>
<FormRepresentation> <feat att="writtenForm" val="Windows-hastigheden"/> <feat att="inflectionalParadigm" val="MFG0016"/> <feat att="officiallyApproved" val="yes"/> <feat att="frequency" val="0.0"/></FormRepresentation></WordForm>
<WordForm><feat att="grammaticalGender" val="commonGender"/><feat att="definiteness" val="definite"/><feat att="grammaticalNumber" val="singular"/><feat att="case" val="genitiveCase"/>
<FormRepresentation> <feat att="writtenForm" val="Windows-hastighedens"/> <feat att="inflectionalParadigm" val="MFG0016"/> <feat att="officiallyApproved" val="yes"/> <feat att="frequency" val="0.0"/></FormRepresentation></WordForm>
<WordForm><feat att="grammaticalGender" val="commonGender"/><feat att="definiteness" val="definite"/><feat att="grammaticalNumber" val="plural"/><feat att="case" val="unspecified"/>
<FormRepresentation> <feat att="writtenForm" val="Windows-hastighederne"/> <feat att="inflectionalParadigm" val="MFG0016"/> <feat att="officiallyApproved" val="yes"/> <feat att="frequency" val="0.0"/></FormRepresentation></WordForm>
<WordForm><feat att="grammaticalGender" val="commonGender"/><feat att="definiteness" val="definite"/><feat att="grammaticalNumber" val="plural"/><feat att="case" val="genitiveCase"/>
<FormRepresentation> <feat att="writtenForm" val="Windows-hastighedernes"/> <feat att="inflectionalParadigm" val="MFG0016"/> <feat att="officiallyApproved" val="yes"/> <feat att="frequency" val="0.0"/></FormRepresentation></WordForm>
</LexicalEntry> 
<LexicalEntry><feat att="partOfSpeech" val="commonNoun"/> 
<feat att="id" val="GMU_WINDOWS-INSTALLATION_1"/> 
<feat att="morphologicalUnitId" val="WINDOWS-INSTALLATION"/> 
<feat att="originalSource" val="EDB-KORPUS"/> 
<feat att="independentWord" val="yes"/> 
<feat att="decomposition" val="Windows+-+installation"/> 
<Lemma><FormRepresentation> <feat att="writtenForm" val="Windows-installation"/> <feat att="officiallyApproved" val="yes"/> 
<feat att="joiningElement" val="Not analyzed"/> 
</FormRepresentation> </Lemma> 
<WordForm><feat att="grammaticalGender" val="commonGender"/><feat att="definiteness" val="indefinite"/><feat att="grammaticalNumber" val="singular"/><feat att="case" val="unspecified"/>
<FormRepresentation> <feat att="writtenForm" val="Windows-installation"/> <feat att="inflectionalParadigm" val="MFG0016"/> <feat att="officiallyApproved" val="yes"/> <feat att="frequency" val="0.0"/></FormRepresentation></WordForm>
<WordForm><feat att="grammaticalGender" val="commonGender"/><feat att="definiteness" val="indefinite"/><feat att="grammaticalNumber" val="singular"/><feat att="case" val="genitiveCase"/>
<FormRepresentation> <feat att="writtenForm" val="Windows-installations"/> <feat att="inflectionalParadigm" val="MFG0016"/> <feat att="officiallyApproved" val="yes"/> <feat att="frequency" val="0.0"/></FormRepresentation></WordForm>
<WordForm><feat att="grammaticalGender" val="commonGender"/><feat att="definiteness" val="indefinite"/><feat att="grammaticalNumber" val="plural"/><feat att="case" val="unspecified"/>
<FormRepresentation> <feat att="writtenForm" val="Windows-installationer"/> <feat att="inflectionalParadigm" val="MFG0016"/> <feat att="officiallyApproved" val="yes"/> <feat att="frequency" val="0.0"/></FormRepresentation></WordForm>
<WordForm><feat att="grammaticalGender" val="commonGender"/><feat att="definiteness" val="indefinite"/><feat att="grammaticalNumber" val="plural"/><feat att="case" val="genitiveCase"/>
<FormRepresentation> <feat att="writtenForm" val="Windows-installationers"/> <feat att="inflectionalParadigm" val="MFG0016"/> <feat att="officiallyApproved" val="yes"/> <feat att="frequency" val="0.0"/></FormRepresentation></WordForm>
<WordForm><feat att="grammaticalGender" val="commonGender"/><feat att="definiteness" val="definite"/><feat att="grammaticalNumber" val="singular"/><feat att="case" val="unspecified"/>
<FormRepresentation> <feat att="writtenForm" val="Windows-installationen"/> <feat att="inflectionalParadigm" val="MFG0016"/> <feat att="officiallyApproved" val="yes"/> <feat att="frequency" val="0.0"/></FormRepresentation></WordForm>
<WordForm><feat att="grammaticalGender" val="commonGender"/><feat att="definiteness" val="definite"/><feat att="grammaticalNumber" val="singular"/><feat att="case" val="genitiveCase"/>
<FormRepresentation> <feat att="writtenForm" val="Windows-installationens"/> <feat att="inflectionalParadigm" val="MFG0016"/> <feat att="officiallyApproved" val="yes"/> <feat att="frequency" val="0.0"/></FormRepresentation></WordForm>
<WordForm><feat att="grammaticalGender" val="commonGender"/><feat att="definiteness" val="definite"/><feat att="grammaticalNumber" val="plural"/><feat att="case" val="unspecified"/>
<FormRepresentation> <feat att="writtenForm" val="Windows-installationerne"/> <feat att="inflectionalParadigm" val="MFG0016"/> <feat att="officiallyApproved" val="yes"/> <feat att="frequency" val="0.0"/></FormRepresentation></WordForm>
<WordForm><feat att="grammaticalGender" val="commonGender"/><feat att="definiteness" val="definite"/><feat att="grammaticalNumber" val="plural"/><feat att="case" val="genitiveCase"/>
<FormRepresentation> <feat att="writtenForm" val="Windows-installationernes"/> <feat att="inflectionalParadigm" val="MFG0016"/> <feat att="officiallyApproved" val="yes"/> <feat att="frequency" val="0.0"/></FormRepresentation></WordForm>
</LexicalEntry> 
<LexicalEntry><feat att="partOfSpeech" val="commonNoun"/> 
<feat att="id" val="GMU_WINDOWS-INSTALLATIONSDISKETTE_1"/> 
<feat att="morphologicalUnitId" val="WINDOWS-INSTALLATIONSDISKETTE"/> 
<feat att="originalSource" val="EDB-KORPUS"/> 
<feat att="independentWord" val="yes"/> 
<feat att="decomposition" val="Windows+-+installationsdiskette"/> 
<Lemma><FormRepresentation> <feat att="writtenForm" val="Windows-installationsdiskette"/> <feat att="officiallyApproved" val="yes"/> 
<feat att="joiningElement" val="Not analyzed"/> 
</FormRepresentation> </Lemma> 
<WordForm><feat att="grammaticalGender" val="commonGender"/><feat att="definiteness" val="indefinite"/><feat att="grammaticalNumber" val="singular"/><feat att="case" val="unspecified"/>
<FormRepresentation> <feat att="writtenForm" val="Windows-installationsdiskette"/> <feat att="inflectionalParadigm" val="MFG0076"/> <feat att="officiallyApproved" val="yes"/> <feat att="frequency" val="0.0"/></FormRepresentation></WordForm>
<WordForm><feat att="grammaticalGender" val="commonGender"/><feat att="definiteness" val="indefinite"/><feat att="grammaticalNumber" val="singular"/><feat att="case" val="genitiveCase"/>
<FormRepresentation> <feat att="writtenForm" val="Windows-installationsdiskettes"/> <feat att="inflectionalParadigm" val="MFG0076"/> <feat att="officiallyApproved" val="yes"/> <feat att="frequency" val="0.0"/></FormRepresentation></WordForm>
<WordForm><feat att="grammaticalGender" val="commonGender"/><feat att="definiteness" val="indefinite"/><feat att="grammaticalNumber" val="plural"/><feat att="case" val="unspecified"/>
<FormRepresentation> <feat att="writtenForm" val="Windows-installationsdisketter"/> <feat att="inflectionalParadigm" val="MFG0076"/> <feat att="officiallyApproved" val="yes"/> <feat att="frequency" val="0.0"/></FormRepresentation></WordForm>
<WordForm><feat att="grammaticalGender" val="commonGender"/><feat att="definiteness" val="indefinite"/><feat att="grammaticalNumber" val="plural"/><feat att="case" val="genitiveCase"/>
<FormRepresentation> <feat att="writtenForm" val="Windows-installationsdisketters"/> <feat att="inflectionalParadigm" val="MFG0076"/> <feat att="officiallyApproved" val="yes"/> <feat att="frequency" val="0.0"/></FormRepresentation></WordForm>
<WordForm><feat att="grammaticalGender" val="commonGender"/><feat att="definiteness" val="definite"/><feat att="grammaticalNumber" val="singular"/><feat att="case" val="unspecified"/>
<FormRepresentation> <feat att="writtenForm" val="Windows-installationsdisketten"/> <feat att="inflectionalParadigm" val="MFG0076"/> <feat att="officiallyApproved" val="yes"/> <feat att="frequency" val="0.0"/></FormRepresentation></WordForm>
<WordForm><feat att="grammaticalGender" val="commonGender"/><feat att="definiteness" val="definite"/><feat att="grammaticalNumber" val="singular"/><feat att="case" val="genitiveCase"/>
<FormRepresentation> <feat att="writtenForm" val="Windows-installationsdiskettens"/> <feat att="inflectionalParadigm" val="MFG0076"/> <feat att="officiallyApproved" val="yes"/> <feat att="frequency" val="0.0"/></FormRepresentation></WordForm>
<WordForm><feat att="grammaticalGender" val="commonGender"/><feat att="definiteness" val="definite"/><feat att="grammaticalNumber" val="plural"/><feat att="case" val="unspecified"/>
<FormRepresentation> <feat att="writtenForm" val="Windows-installationsdisketterne"/> <feat att="inflectionalParadigm" val="MFG0076"/> <feat att="officiallyApproved" val="yes"/> <feat att="frequency" val="0.0"/></FormRepresentation></WordForm>
<WordForm><feat att="grammaticalGender" val="commonGender"/><feat att="definiteness" val="definite"/><feat att="grammaticalNumber" val="plural"/><feat att="case" val="genitiveCase"/>
<FormRepresentation> <feat att="writtenForm" val="Windows-installationsdisketternes"/> <feat att="inflectionalParadigm" val="MFG0076"/> <feat att="officiallyApproved" val="yes"/> <feat att="frequency" val="0.0"/></FormRepresentation></WordForm>
</LexicalEntry> 
<LexicalEntry><feat att="partOfSpeech" val="commonNoun"/> 
<feat att="id" val="GMU_WINDOWS-LOGON_1"/> 
<feat att="morphologicalUnitId" val="WINDOWS-LOGON"/> 
<feat att="originalSource" val="EDB-KORPUS"/> 
<feat att="independentWord" val="yes"/> 
<feat att="decomposition" val="Windows+-+logon"/> 
<Lemma><FormRepresentation> <feat att="writtenForm" val="Windows-logon"/> <feat att="officiallyApproved" val="yes"/> 
<feat att="joiningElement" val="Not analyzed"/> 
</FormRepresentation> </Lemma> 
<WordForm><feat att="grammaticalGender" val="neuter"/><feat att="definiteness" val="indefinite"/><feat att="grammaticalNumber" val="singular"/><feat att="case" val="unspecified"/>
<FormRepresentation> <feat att="writtenForm" val="Windows-logon"/> <feat att="inflectionalParadigm" val="MFG0002"/> <feat att="officiallyApproved" val="yes"/> <feat att="frequency" val="0.0"/></FormRepresentation></WordForm>
<WordForm><feat att="grammaticalGender" val="neuter"/><feat att="definiteness" val="indefinite"/><feat att="grammaticalNumber" val="singular"/><feat att="case" val="genitiveCase"/>
<FormRepresentation> <feat att="writtenForm" val="Windows-logon's"/> <feat att="inflectionalParadigm" val="MFG0002"/> <feat att="officiallyApproved" val="yes"/> <feat att="frequency" val="0.0"/></FormRepresentation></WordForm>
<WordForm><feat att="grammaticalGender" val="neuter"/><feat att="definiteness" val="indefinite"/><feat att="grammaticalNumber" val="plural"/><feat att="case" val="unspecified"/>
<FormRepresentation> <feat att="writtenForm" val="Windows-logon'er"/> <feat att="inflectionalParadigm" val="MFG0002"/> <feat att="officiallyApproved" val="yes"/> <feat att="frequency" val="0.0"/></FormRepresentation></WordForm>
<WordForm><feat att="grammaticalGender" val="neuter"/><feat att="definiteness" val="indefinite"/><feat att="grammaticalNumber" val="plural"/><feat att="case" val="genitiveCase"/>
<FormRepresentation> <feat att="writtenForm" val="Windows-logon'ers"/> <feat att="inflectionalParadigm" val="MFG0002"/> <feat att="officiallyApproved" val="yes"/> <feat att="frequency" val="0.0"/></FormRepresentation></WordForm>
<WordForm><feat att="grammaticalGender" val="neuter"/><feat att="definiteness" val="definite"/><feat att="grammaticalNumber" val="singular"/><feat att="case" val="unspecified"/>
<FormRepresentation> <feat att="writtenForm" val="Windows-logon'et"/> <feat att="inflectionalParadigm" val="MFG0002"/> <feat att="officiallyApproved" val="yes"/> <feat att="frequency" val="0.0"/></FormRepresentation></WordForm>
<WordForm><feat att="grammaticalGender" val="neuter"/><feat att="definiteness" val="definite"/><feat att="grammaticalNumber" val="singular"/><feat att="case" val="genitiveCase"/>
<FormRepresentation> <feat att="writtenForm" val="Windows-logon'ets"/> <feat att="inflectionalParadigm" val="MFG0002"/> <feat att="officiallyApproved" val="yes"/> <feat att="frequency" val="0.0"/></FormRepresentation></WordForm>
<WordForm><feat att="grammaticalGender" val="neuter"/><feat att="definiteness" val="definite"/><feat att="grammaticalNumber" val="plural"/><feat att="case" val="unspecified"/>
<FormRepresentation> <feat att="writtenForm" val="Windows-logon'erne"/> <feat att="inflectionalParadigm" val="MFG0002"/> <feat att="officiallyApproved" val="yes"/> <feat att="frequency" val="0.0"/></FormRepresentation></WordForm>
<WordForm><feat att="grammaticalGender" val="neuter"/><feat att="definiteness" val="definite"/><feat att="grammaticalNumber" val="plural"/><feat att="case" val="genitiveCase"/>
<FormRepresentation> <feat att="writtenForm" val="Windows-logon'ernes"/> <feat att="inflectionalParadigm" val="MFG0002"/> <feat att="officiallyApproved" val="yes"/> <feat att="frequency" val="0.0"/></FormRepresentation></WordForm>
</LexicalEntry> 
<LexicalEntry><feat att="partOfSpeech" val="commonNoun"/> 
<feat att="id" val="GMU_WINDOWS-MAPPE_1"/> 
<feat att="morphologicalUnitId" val="WINDOWS-MAPPE"/> 
<feat att="originalSource" val="EDB-KORPUS"/> 
<feat att="independentWord" val="yes"/> 
<feat att="decomposition" val="Windows+-+mappe"/> 
<Lemma><FormRepresentation> <feat att="writtenForm" val="Windows-mappe"/> <feat att="officiallyApproved" val="yes"/> 
<feat att="joiningElement" val="Not analyzed"/> 
</FormRepresentation> </Lemma> 
<WordForm><feat att="grammaticalGender" val="commonGender"/><feat att="definiteness" val="indefinite"/><feat att="grammaticalNumber" val="singular"/><feat att="case" val="unspecified"/>
<FormRepresentation> <feat att="writtenForm" val="Windows-mappe"/> <feat att="inflectionalParadigm" val="MFG0076"/> <feat att="officiallyApproved" val="yes"/> <feat att="frequency" val="0.0"/></FormRepresentation></WordForm>
<WordForm><feat att="grammaticalGender" val="commonGender"/><feat att="definiteness" val="indefinite"/><feat att="grammaticalNumber" val="singular"/><feat att="case" val="genitiveCase"/>
<FormRepresentation> <feat att="writtenForm" val="Windows-mappes"/> <feat att="inflectionalParadigm" val="MFG0076"/> <feat att="officiallyApproved" val="yes"/> <feat att="frequency" val="0.0"/></FormRepresentation></WordForm>
<WordForm><feat att="grammaticalGender" val="commonGender"/><feat att="definiteness" val="indefinite"/><feat att="grammaticalNumber" val="plural"/><feat att="case" val="unspecified"/>
<FormRepresentation> <feat att="writtenForm" val="Windows-mapper"/> <feat att="inflectionalParadigm" val="MFG0076"/> <feat att="officiallyApproved" val="yes"/> <feat att="frequency" val="0.0"/></FormRepresentation></WordForm>
<WordForm><feat att="grammaticalGender" val="commonGender"/><feat att="definiteness" val="indefinite"/><feat att="grammaticalNumber" val="plural"/><feat att="case" val="genitiveCase"/>
<FormRepresentation> <feat att="writtenForm" val="Windows-mappers"/> <feat att="inflectionalParadigm" val="MFG0076"/> <feat att="officiallyApproved" val="yes"/> <feat att="frequency" val="0.0"/></FormRepresentation></WordForm>
<WordForm><feat att="grammaticalGender" val="commonGender"/><feat att="definiteness" val="definite"/><feat att="grammaticalNumber" val="singular"/><feat att="case" val="unspecified"/>
<FormRepresentation> <feat att="writtenForm" val="Windows-mappen"/> <feat att="inflectionalParadigm" val="MFG0076"/> <feat att="officiallyApproved" val="yes"/> <feat att="frequency" val=".0179"/></FormRepresentation></WordForm>
<WordForm><feat att="grammaticalGender" val="commonGender"/><feat att="definiteness" val="definite"/><feat att="grammaticalNumber" val="singular"/><feat att="case" val="genitiveCase"/>
<FormRepresentation> <feat att="writtenForm" val="Windows-mappens"/> <feat att="inflectionalParadigm" val="MFG0076"/> <feat att="officiallyApproved" val="yes"/> <feat att="frequency" val="0.0"/></FormRepresentation></WordForm>
<WordForm><feat att="grammaticalGender" val="commonGender"/><feat att="definiteness" val="definite"/><feat att="grammaticalNumber" val="plural"/><feat att="case" val="unspecified"/>
<FormRepresentation> <feat att="writtenForm" val="Windows-mapperne"/> <feat att="inflectionalParadigm" val="MFG0076"/> <feat att="officiallyApproved" val="yes"/> <feat att="frequency" val="0.0"/></FormRepresentation></WordForm>
<WordForm><feat att="grammaticalGender" val="commonGender"/><feat att="definiteness" val="definite"/><feat att="grammaticalNumber" val="plural"/><feat att="case" val="genitiveCase"/>
<FormRepresentation> <feat att="writtenForm" val="Windows-mappernes"/> <feat att="inflectionalParadigm" val="MFG0076"/> <feat att="officiallyApproved" val="yes"/> <feat att="frequency" val="0.0"/></FormRepresentation></WordForm>
</LexicalEntry> 
<LexicalEntry><feat att="partOfSpeech" val="commonNoun"/> 
<feat att="id" val="GMU_WINDOWS-MEDDELELSE_1"/> 
<feat att="morphologicalUnitId" val="WINDOWS-MEDDELELSE"/> 
<feat att="originalSource" val="EDB-KORPUS"/> 
<feat att="independentWord" val="yes"/> 
<feat att="decomposition" val="Windows+-+meddelelse"/> 
<Lemma><FormRepresentation> <feat att="writtenForm" val="Windows-meddelelse"/> <feat att="officiallyApproved" val="yes"/> 
<feat att="joiningElement" val="Not analyzed"/> 
</FormRepresentation> </Lemma> 
<WordForm><feat att="grammaticalGender" val="commonGender"/><feat att="definiteness" val="indefinite"/><feat att="grammaticalNumber" val="singular"/><feat att="case" val="unspecified"/>
<FormRepresentation> <feat att="writtenForm" val="Windows-meddelelse"/> <feat att="inflectionalParadigm" val="MFG0076"/> <feat att="officiallyApproved" val="yes"/> <feat att="frequency" val="0.0"/></FormRepresentation></WordForm>
<WordForm><feat att="grammaticalGender" val="commonGender"/><feat att="definiteness" val="indefinite"/><feat att="grammaticalNumber" val="singular"/><feat att="case" val="genitiveCase"/>
<FormRepresentation> <feat att="writtenForm" val="Windows-meddelelses"/> <feat att="inflectionalParadigm" val="MFG0076"/> <feat att="officiallyApproved" val="yes"/> <feat att="frequency" val="0.0"/></FormRepresentation></WordForm>
<WordForm><feat att="grammaticalGender" val="commonGender"/><feat att="definiteness" val="indefinite"/><feat att="grammaticalNumber" val="plural"/><feat att="case" val="unspecified"/>
<FormRepresentation> <feat att="writtenForm" val="Windows-meddelelser"/> <feat att="inflectionalParadigm" val="MFG0076"/> <feat att="officiallyApproved" val="yes"/> <feat att="frequency" val="0.0"/></FormRepresentation></WordForm>
<WordForm><feat att="grammaticalGender" val="commonGender"/><feat att="definiteness" val="indefinite"/><feat att="grammaticalNumber" val="plural"/><feat att="case" val="genitiveCase"/>
<FormRepresentation> <feat att="writtenForm" val="Windows-meddelelsers"/> <feat att="inflectionalParadigm" val="MFG0076"/> <feat att="officiallyApproved" val="yes"/> <feat att="frequency" val="0.0"/></FormRepresentation></WordForm>
<WordForm><feat att="grammaticalGender" val="commonGender"/><feat att="definiteness" val="definite"/><feat att="grammaticalNumber" val="singular"/><feat att="case" val="unspecified"/>
<FormRepresentation> <feat att="writtenForm" val="Windows-meddelelsen"/> <feat att="inflectionalParadigm" val="MFG0076"/> <feat att="officiallyApproved" val="yes"/> <feat att="frequency" val="0.0"/></FormRepresentation></WordForm>
<WordForm><feat att="grammaticalGender" val="commonGender"/><feat att="definiteness" val="definite"/><feat att="grammaticalNumber" val="singular"/><feat att="case" val="genitiveCase"/>
<FormRepresentation> <feat att="writtenForm" val="Windows-meddelelsens"/> <feat att="inflectionalParadigm" val="MFG0076"/> <feat att="officiallyApproved" val="yes"/> <feat att="frequency" val="0.0"/></FormRepresentation></WordForm>
<WordForm><feat att="grammaticalGender" val="commonGender"/><feat att="definiteness" val="definite"/><feat att="grammaticalNumber" val="plural"/><feat att="case" val="unspecified"/>
<FormRepresentation> <feat att="writtenForm" val="Windows-meddelelserne"/> <feat att="inflectionalParadigm" val="MFG0076"/> <feat att="officiallyApproved" val="yes"/> <feat att="frequency" val="0.0"/></FormRepresentation></WordForm>
<WordForm><feat att="grammaticalGender" val="commonGender"/><feat att="definiteness" val="definite"/><feat att="grammaticalNumber" val="plural"/><feat att="case" val="genitiveCase"/>
<FormRepresentation> <feat att="writtenForm" val="Windows-meddelelsernes"/> <feat att="inflectionalParadigm" val="MFG0076"/> <feat att="officiallyApproved" val="yes"/> <feat att="frequency" val="0.0"/></FormRepresentation></WordForm>
</LexicalEntry> 
<LexicalEntry><feat att="partOfSpeech" val="commonNoun"/> 
<feat att="id" val="GMU_WINDOWS-MILJØ_1"/> 
<feat att="morphologicalUnitId" val="WINDOWS-MILJØ"/> 
<feat att="originalSource" val="EDB-KORPUS"/> 
<feat att="independentWord" val="yes"/> 
<feat att="decomposition" val="Windows+-+miljø"/> 
<Lemma><FormRepresentation> <feat att="writtenForm" val="Windows-miljø"/> <feat att="officiallyApproved" val="yes"/> 
<feat att="joiningElement" val="Not analyzed"/> 
</FormRepresentation> </Lemma> 
<WordForm><feat att="grammaticalGender" val="neuter"/><feat att="definiteness" val="indefinite"/><feat att="grammaticalNumber" val="singular"/><feat att="case" val="unspecified"/>
<FormRepresentation> <feat att="writtenForm" val="Windows-miljø"/> <feat att="inflectionalParadigm" val="MFG0044"/> <feat att="officiallyApproved" val="yes"/> <feat att="frequency" val="0.0"/></FormRepresentation></WordForm>
<WordForm><feat att="grammaticalGender" val="neuter"/><feat att="definiteness" val="indefinite"/><feat att="grammaticalNumber" val="singular"/><feat att="case" val="genitiveCase"/>
<FormRepresentation> <feat att="writtenForm" val="Windows-miljøs"/> <feat att="inflectionalParadigm" val="MFG0044"/> <feat att="officiallyApproved" val="yes"/> <feat att="frequency" val="0.0"/></FormRepresentation></WordForm>
<WordForm><feat att="grammaticalGender" val="neuter"/><feat att="definiteness" val="indefinite"/><feat att="grammaticalNumber" val="plural"/><feat att="case" val="unspecified"/>
<FormRepresentation> <feat att="writtenForm" val="Windows-miljøer"/> <feat att="inflectionalParadigm" val="MFG0044"/> <feat att="officiallyApproved" val="yes"/> <feat att="frequency" val="0.0"/></FormRepresentation></WordForm>
<WordForm><feat att="grammaticalGender" val="neuter"/><feat att="definiteness" val="indefinite"/><feat att="grammaticalNumber" val="plural"/><feat att="case" val="genitiveCase"/>
<FormRepresentation> <feat att="writtenForm" val="Windows-miljøers"/> <feat att="inflectionalParadigm" val="MFG0044"/> <feat att="officiallyApproved" val="yes"/> <feat att="frequency" val="0.0"/></FormRepresentation></WordForm>
<WordForm><feat att="grammaticalGender" val="neuter"/><feat att="definiteness" val="definite"/><feat att="grammaticalNumber" val="singular"/><feat att="case" val="unspecified"/>
<FormRepresentation> <feat att="writtenForm" val="Windows-miljøet"/> <feat att="inflectionalParadigm" val="MFG0044"/> <feat att="officiallyApproved" val="yes"/> <feat att="frequency" val="0.0"/></FormRepresentation></WordForm>
<WordForm><feat att="grammaticalGender" val="neuter"/><feat att="definiteness" val="definite"/><feat att="grammaticalNumber" val="singular"/><feat att="case" val="genitiveCase"/>
<FormRepresentation> <feat att="writtenForm" val="Windows-miljøets"/> <feat att="inflectionalParadigm" val="MFG0044"/> <feat att="officiallyApproved" val="yes"/> <feat att="frequency" val="0.0"/></FormRepresentation></WordForm>
<WordForm><feat att="grammaticalGender" val="neuter"/><feat att="definiteness" val="definite"/><feat att="grammaticalNumber" val="plural"/><feat att="case" val="unspecified"/>
<FormRepresentation> <feat att="writtenForm" val="Windows-miljøerne"/> <feat att="inflectionalParadigm" val="MFG0044"/> <feat att="officiallyApproved" val="yes"/> <feat att="frequency" val="0.0"/></FormRepresentation></WordForm>
<WordForm><feat att="grammaticalGender" val="neuter"/><feat att="definiteness" val="definite"/><feat att="grammaticalNumber" val="plural"/><feat att="case" val="genitiveCase"/>
<FormRepresentation> <feat att="writtenForm" val="Windows-miljøernes"/> <feat att="inflectionalParadigm" val="MFG0044"/> <feat att="officiallyApproved" val="yes"/> <feat att="frequency" val="0.0"/></FormRepresentation></WordForm>
</LexicalEntry> 
<LexicalEntry><feat att="partOfSpeech" val="commonNoun"/> 
<feat att="id" val="GMU_WINDOWS-NETVÆRK_1"/> 
<feat att="morphologicalUnitId" val="WINDOWS-NETVÆRK"/> 
<feat att="originalSource" val="EDB-KORPUS"/> 
<feat att="independentWord" val="yes"/> 
<feat att="decomposition" val="Windows+-+netværk"/> 
<Lemma><FormRepresentation> <feat att="writtenForm" val="Windows-netværk"/> <feat att="officiallyApproved" val="yes"/> 
<feat att="joiningElement" val="Not analyzed"/> 
</FormRepresentation> </Lemma> 
<WordForm><feat att="grammaticalGender" val="neuter"/><feat att="definiteness" val="indefinite"/><feat att="grammaticalNumber" val="singular"/><feat att="case" val="unspecified"/>
<FormRepresentation> <feat att="writtenForm" val="Windows-netværk"/> <feat att="inflectionalParadigm" val="MFG0040"/> <feat att="officiallyApproved" val="yes"/> <feat att="frequency" val="0.0"/></FormRepresentation></WordForm>
<WordForm><feat att="grammaticalGender" val="neuter"/><feat att="definiteness" val="indefinite"/><feat att="grammaticalNumber" val="singular"/><feat att="case" val="genitiveCase"/>
<FormRepresentation> <feat att="writtenForm" val="Windows-netværks"/> <feat att="inflectionalParadigm" val="MFG0040"/> <feat att="officiallyApproved" val="yes"/> <feat att="frequency" val="0.0"/></FormRepresentation></WordForm>
<WordForm><feat att="grammaticalGender" val="neuter"/><feat att="definiteness" val="indefinite"/><feat att="grammaticalNumber" val="plural"/><feat att="case" val="unspecified"/>
<FormRepresentation> <feat att="writtenForm" val="Windows-netværk"/> <feat att="inflectionalParadigm" val="MFG0040"/> <feat att="officiallyApproved" val="yes"/> <feat att="frequency" val="0.0"/></FormRepresentation></WordForm>
<WordForm><feat att="grammaticalGender" val="neuter"/><feat att="definiteness" val="indefinite"/><feat att="grammaticalNumber" val="plural"/><feat att="case" val="genitiveCase"/>
<FormRepresentation> <feat att="writtenForm" val="Windows-netværks"/> <feat att="inflectionalParadigm" val="MFG0040"/> <feat att="officiallyApproved" val="yes"/> <feat att="frequency" val="0.0"/></FormRepresentation></WordForm>
<WordForm><feat att="grammaticalGender" val="neuter"/><feat att="definiteness" val="definite"/><feat att="grammaticalNumber" val="singular"/><feat att="case" val="unspecified"/>
<FormRepresentation> <feat att="writtenForm" val="Windows-netværket"/> <feat att="inflectionalParadigm" val="MFG0040"/> <feat att="officiallyApproved" val="yes"/> <feat att="frequency" val="0.0"/></FormRepresentation></WordForm>
<WordForm><feat att="grammaticalGender" val="neuter"/><feat att="definiteness" val="definite"/><feat att="grammaticalNumber" val="singular"/><feat att="case" val="genitiveCase"/>
<FormRepresentation> <feat att="writtenForm" val="Windows-netværkets"/> <feat att="inflectionalParadigm" val="MFG0040"/> <feat att="officiallyApproved" val="yes"/> <feat att="frequency" val="0.0"/></FormRepresentation></WordForm>
<WordForm><feat att="grammaticalGender" val="neuter"/><feat att="definiteness" val="definite"/><feat att="grammaticalNumber" val="plural"/><feat att="case" val="unspecified"/>
<FormRepresentation> <feat att="writtenForm" val="Windows-netværkene"/> <feat att="inflectionalParadigm" val="MFG0040"/> <feat att="officiallyApproved" val="yes"/> <feat att="frequency" val="0.0"/></FormRepresentation></WordForm>
<WordForm><feat att="grammaticalGender" val="neuter"/><feat att="definiteness" val="definite"/><feat att="grammaticalNumber" val="plural"/><feat att="case" val="genitiveCase"/>
<FormRepresentation> <feat att="writtenForm" val="Windows-netværkenes"/> <feat att="inflectionalParadigm" val="MFG0040"/> <feat att="officiallyApproved" val="yes"/> <feat att="frequency" val="0.0"/></FormRepresentation></WordForm>
</LexicalEntry> 
<LexicalEntry><feat att="partOfSpeech" val="commonNoun"/> 
<feat att="id" val="GMU_WINDOWS-OPSTART_1"/> 
<feat att="morphologicalUnitId" val="WINDOWS-OPSTART"/> 
<feat att="originalSource" val="EDB-KORPUS"/> 
<feat att="independentWord" val="yes"/> 
<feat att="decomposition" val="Windows+-+opstart"/> 
<Lemma><FormRepresentation> <feat att="writtenForm" val="Windows-opstart"/> <feat att="officiallyApproved" val="yes"/> 
<feat att="joiningElement" val="Not analyzed"/> 
</FormRepresentation> </Lemma> 
<WordForm><feat att="grammaticalGender" val="commonGender"/><feat att="definiteness" val="indefinite"/><feat att="grammaticalNumber" val="singular"/><feat att="case" val="unspecified"/>
<FormRepresentation> <feat att="writtenForm" val="Windows-opstart"/> <feat att="inflectionalParadigm" val="MFG0016"/> <feat att="officiallyApproved" val="yes"/> <feat att="frequency" val="0.0"/></FormRepresentation></WordForm>
<WordForm><feat att="grammaticalGender" val="commonGender"/><feat att="definiteness" val="indefinite"/><feat att="grammaticalNumber" val="singular"/><feat att="case" val="genitiveCase"/>
<FormRepresentation> <feat att="writtenForm" val="Windows-opstarts"/> <feat att="inflectionalParadigm" val="MFG0016"/> <feat att="officiallyApproved" val="yes"/> <feat att="frequency" val="0.0"/></FormRepresentation></WordForm>
<WordForm><feat att="grammaticalGender" val="commonGender"/><feat att="definiteness" val="indefinite"/><feat att="grammaticalNumber" val="plural"/><feat att="case" val="unspecified"/>
<FormRepresentation> <feat att="writtenForm" val="Windows-opstarter"/> <feat att="inflectionalParadigm" val="MFG0016"/> <feat att="officiallyApproved" val="yes"/> <feat att="frequency" val="0.0"/></FormRepresentation></WordForm>
<WordForm><feat att="grammaticalGender" val="commonGender"/><feat att="definiteness" val="indefinite"/><feat att="grammaticalNumber" val="plural"/><feat att="case" val="genitiveCase"/>
<FormRepresentation> <feat att="writtenForm" val="Windows-opstarters"/> <feat att="inflectionalParadigm" val="MFG0016"/> <feat att="officiallyApproved" val="yes"/> <feat att="frequency" val="0.0"/></FormRepresentation></WordForm>
<WordForm><feat att="grammaticalGender" val="commonGender"/><feat att="definiteness" val="definite"/><feat att="grammaticalNumber" val="singular"/><feat att="case" val="unspecified"/>
<FormRepresentation> <feat att="writtenForm" val="Windows-opstarten"/> <feat att="inflectionalParadigm" val="MFG0016"/> <feat att="officiallyApproved" val="yes"/> <feat att="frequency" val="0.0"/></FormRepresentation></WordForm>
<WordForm><feat att="grammaticalGender" val="commonGender"/><feat att="definiteness" val="definite"/><feat att="grammaticalNumber" val="singular"/><feat att="case" val="genitiveCase"/>
<FormRepresentation> <feat att="writtenForm" val="Windows-opstartens"/> <feat att="inflectionalParadigm" val="MFG0016"/> <feat att="officiallyApproved" val="yes"/> <feat att="frequency" val="0.0"/></FormRepresentation></WordForm>
<WordForm><feat att="grammaticalGender" val="commonGender"/><feat att="definiteness" val="definite"/><feat att="grammaticalNumber" val="plural"/><feat att="case" val="unspecified"/>
<FormRepresentation> <feat att="writtenForm" val="Windows-opstarterne"/> <feat att="inflectionalParadigm" val="MFG0016"/> <feat att="officiallyApproved" val="yes"/> <feat att="frequency" val="0.0"/></FormRepresentation></WordForm>
<WordForm><feat att="grammaticalGender" val="commonGender"/><feat att="definiteness" val="definite"/><feat att="grammaticalNumber" val="plural"/><feat att="case" val="genitiveCase"/>
<FormRepresentation> <feat att="writtenForm" val="Windows-opstarternes"/> <feat att="inflectionalParadigm" val="MFG0016"/> <feat att="officiallyApproved" val="yes"/> <feat att="frequency" val="0.0"/></FormRepresentation></WordForm>
</LexicalEntry> 
<LexicalEntry><feat att="partOfSpeech" val="commonNoun"/> 
<feat att="id" val="GMU_WINDOWS-OPSÆTNING_1"/> 
<feat att="morphologicalUnitId" val="WINDOWS-OPSÆTNING"/> 
<feat att="originalSource" val="EDB-KORPUS"/> 
<feat att="independentWord" val="yes"/> 
<feat att="decomposition" val="Windows+-+opsætning"/> 
<Lemma><FormRepresentation> <feat att="writtenForm" val="Windows-opsætning"/> <feat att="officiallyApproved" val="yes"/> 
<feat att="joiningElement" val="Not analyzed"/> 
</FormRepresentation> </Lemma> 
<WordForm><feat att="grammaticalGender" val="commonGender"/><feat att="definiteness" val="indefinite"/><feat att="grammaticalNumber" val="singular"/><feat att="case" val="unspecified"/>
<FormRepresentation> <feat att="writtenForm" val="Windows-opsætning"/> <feat att="inflectionalParadigm" val="MFG0016"/> <feat att="officiallyApproved" val="yes"/> <feat att="frequency" val="0.0"/></FormRepresentation></WordForm>
<WordForm><feat att="grammaticalGender" val="commonGender"/><feat att="definiteness" val="indefinite"/><feat att="grammaticalNumber" val="singular"/><feat att="case" val="genitiveCase"/>
<FormRepresentation> <feat att="writtenForm" val="Windows-opsætnings"/> <feat att="inflectionalParadigm" val="MFG0016"/> <feat att="officiallyApproved" val="yes"/> <feat att="frequency" val="0.0"/></FormRepresentation></WordForm>
<WordForm><feat att="grammaticalGender" val="commonGender"/><feat att="definiteness" val="indefinite"/><feat att="grammaticalNumber" val="plural"/><feat att="case" val="unspecified"/>
<FormRepresentation> <feat att="writtenForm" val="Windows-opsætninger"/> <feat att="inflectionalParadigm" val="MFG0016"/> <feat att="officiallyApproved" val="yes"/> <feat att="frequency" val="0.0"/></FormRepresentation></WordForm>
<WordForm><feat att="grammaticalGender" val="commonGender"/><feat att="definiteness" val="indefinite"/><feat att="grammaticalNumber" val="plural"/><feat att="case" val="genitiveCase"/>
<FormRepresentation> <feat att="writtenForm" val="Windows-opsætningers"/> <feat att="inflectionalParadigm" val="MFG0016"/> <feat att="officiallyApproved" val="yes"/> <feat att="frequency" val="0.0"/></FormRepresentation></WordForm>
<WordForm><feat att="grammaticalGender" val="commonGender"/><feat att="definiteness" val="definite"/><feat att="grammaticalNumber" val="singular"/><feat att="case" val="unspecified"/>
<FormRepresentation> <feat att="writtenForm" val="Windows-opsætningen"/> <feat att="inflectionalParadigm" val="MFG0016"/> <feat att="officiallyApproved" val="yes"/> <feat att="frequency" val="0.0"/></FormRepresentation></WordForm>
<WordForm><feat att="grammaticalGender" val="commonGender"/><feat att="definiteness" val="definite"/><feat att="grammaticalNumber" val="singular"/><feat att="case" val="genitiveCase"/>
<FormRepresentation> <feat att="writtenForm" val="Windows-opsætningens"/> <feat att="inflectionalParadigm" val="MFG0016"/> <feat att="officiallyApproved" val="yes"/> <feat att="frequency" val="0.0"/></FormRepresentation></WordForm>
<WordForm><feat att="grammaticalGender" val="commonGender"/><feat att="definiteness" val="definite"/><feat att="grammaticalNumber" val="plural"/><feat att="case" val="unspecified"/>
<FormRepresentation> <feat att="writtenForm" val="Windows-opsætningerne"/> <feat att="inflectionalParadigm" val="MFG0016"/> <feat att="officiallyApproved" val="yes"/> <feat att="frequency" val="0.0"/></FormRepresentation></WordForm>
<WordForm><feat att="grammaticalGender" val="commonGender"/><feat att="definiteness" val="definite"/><feat att="grammaticalNumber" val="plural"/><feat att="case" val="genitiveCase"/>
<FormRepresentation> <feat att="writtenForm" val="Windows-opsætningernes"/> <feat att="inflectionalParadigm" val="MFG0016"/> <feat att="officiallyApproved" val="yes"/> <feat att="frequency" val="0.0"/></FormRepresentation></WordForm>
</LexicalEntry> 
<LexicalEntry><feat att="partOfSpeech" val="commonNoun"/> 
<feat att="id" val="GMU_WINDOWS-PASSWORD_1"/> 
<feat att="morphologicalUnitId" val="WINDOWS-PASSWORD"/> 
<feat att="originalSource" val="EDB-KORPUS"/> 
<feat att="independentWord" val="yes"/> 
<feat att="decomposition" val="Windows+-+password"/> 
<Lemma><FormRepresentation> <feat att="writtenForm" val="Windows-password"/> <feat att="officiallyApproved" val="yes"/> 
<feat att="joiningElement" val="Not analyzed"/> 
</FormRepresentation> </Lemma> 
<WordForm><feat att="grammaticalGender" val="neuter"/><feat att="definiteness" val="indefinite"/><feat att="grammaticalNumber" val="singular"/><feat att="case" val="unspecified"/>
<FormRepresentation> <feat att="writtenForm" val="Windows-password"/><feat att="inflectionalParadigm" val="MFG0040,MFG0291"/> <feat att="officiallyApproved" val="yes"/> <feat att="frequency" val="0.0"/></FormRepresentation></WordForm>
<WordForm><feat att="grammaticalGender" val="neuter"/><feat att="definiteness" val="indefinite"/><feat att="grammaticalNumber" val="singular"/><feat att="case" val="genitiveCase"/>
<FormRepresentation> <feat att="writtenForm" val="Windows-passwords"/><feat att="inflectionalParadigm" val="MFG0040,MFG0291"/> <feat att="officiallyApproved" val="yes"/> <feat att="frequency" val="0.0"/></FormRepresentation></WordForm>
<WordForm><feat att="grammaticalGender" val="neuter"/><feat att="definiteness" val="indefinite"/><feat att="grammaticalNumber" val="plural"/><feat att="case" val="unspecified"/>
<FormRepresentation> <feat att="writtenForm" val="Windows-passwords"/> <feat att="inflectionalParadigm" val="MFG0291"/> <feat att="officiallyApproved" val="yes"/> <feat att="frequency" val="0.0"/></FormRepresentation><FormRepresentation> <feat att="writtenForm" val="Windows-password"/> <feat att="inflectionalParadigm" val="MFG0040"/> <feat att="officiallyApproved" val="yes"/> <feat att="frequency" val="0.0"/></FormRepresentation></WordForm>
<WordForm><feat att="grammaticalGender" val="neuter"/><feat att="definiteness" val="indefinite"/><feat att="grammaticalNumber" val="plural"/><feat att="case" val="genitiveCase"/>
<FormRepresentation> <feat att="writtenForm" val="Windows-passwordses"/> <feat att="inflectionalParadigm" val="MFG0291"/> <feat att="officiallyApproved" val="no"/> <feat att="frequency" val="0.0"/></FormRepresentation><FormRepresentation> <feat att="writtenForm" val="Windows-passwords's"/> <feat att="inflectionalParadigm" val="MFG0291"/> <feat att="officiallyApproved" val="no"/> <feat att="frequency" val="0.0"/></FormRepresentation><FormRepresentation> <feat att="writtenForm" val="Windows-passwords'"/> <feat att="inflectionalParadigm" val="MFG0291"/> <feat att="officiallyApproved" val="yes"/> <feat att="frequency" val="0.0"/></FormRepresentation><FormRepresentation> <feat att="writtenForm" val="Windows-passwords"/> <feat att="inflectionalParadigm" val="MFG0040"/> <feat att="officiallyApproved" val="yes"/> <feat att="frequency" val="0.0"/></FormRepresentation></WordForm>
<WordForm><feat att="grammaticalGender" val="neuter"/><feat att="definiteness" val="definite"/><feat att="grammaticalNumber" val="singular"/><feat att="case" val="unspecified"/>
<FormRepresentation> <feat att="writtenForm" val="Windows-passwordet"/><feat att="inflectionalParadigm" val="MFG0040,MFG0291"/> <feat att="officiallyApproved" val="yes"/> <feat att="frequency" val="0.0"/></FormRepresentation></WordForm>
<WordForm><feat att="grammaticalGender" val="neuter"/><feat att="definiteness" val="definite"/><feat att="grammaticalNumber" val="singular"/><feat att="case" val="genitiveCase"/>
<FormRepresentation> <feat att="writtenForm" val="Windows-passwordets"/><feat att="inflectionalParadigm" val="MFG0040,MFG0291"/> <feat att="officiallyApproved" val="yes"/> <feat att="frequency" val="0.0"/></FormRepresentation></WordForm>
<WordForm><feat att="grammaticalGender" val="neuter"/><feat att="definiteness" val="definite"/><feat att="grammaticalNumber" val="plural"/><feat att="case" val="unspecified"/>
<FormRepresentation> <feat att="writtenForm" val="Windows-passwordene"/><feat att="inflectionalParadigm" val="MFG0040,MFG0291"/> <feat att="officiallyApproved" val="yes"/> <feat att="frequency" val="0.0"/></FormRepresentation></WordForm>
<WordForm><feat att="grammaticalGender" val="neuter"/><feat att="definiteness" val="definite"/><feat att="grammaticalNumber" val="plural"/><feat att="case" val="genitiveCase"/>
<FormRepresentation> <feat att="writtenForm" val="Windows-passwordenes"/><feat att="inflectionalParadigm" val="MFG0040,MFG0291"/> <feat att="officiallyApproved" val="yes"/> <feat att="frequency" val="0.0"/></FormRepresentation></WordForm>
</LexicalEntry> 
<LexicalEntry><feat att="partOfSpeech" val="commonNoun"/> 
<feat att="id" val="GMU_WINDOWS-PLATFORM_1"/> 
<feat att="morphologicalUnitId" val="WINDOWS-PLATFORM"/> 
<feat att="originalSource" val="EDB-KORPUS"/> 
<feat att="independentWord" val="yes"/> 
<feat att="decomposition" val="Windows+-+platform"/> 
<Lemma><FormRepresentation> <feat att="writtenForm" val="Windows-platform"/> <feat att="officiallyApproved" val="yes"/> 
<feat att="joiningElement" val="Not analyzed"/> 
</FormRepresentation> </Lemma> 
<WordForm><feat att="grammaticalGender" val="commonGender"/><feat att="definiteness" val="indefinite"/><feat att="grammaticalNumber" val="singular"/><feat att="case" val="unspecified"/>
<FormRepresentation> <feat att="writtenForm" val="Windows-platform"/> <feat att="inflectionalParadigm" val="MFG0014"/> <feat att="officiallyApproved" val="yes"/> <feat att="frequency" val="0.0"/></FormRepresentation></WordForm>
<WordForm><feat att="grammaticalGender" val="commonGender"/><feat att="definiteness" val="indefinite"/><feat att="grammaticalNumber" val="singular"/><feat att="case" val="genitiveCase"/>
<FormRepresentation> <feat att="writtenForm" val="Windows-platforms"/> <feat att="inflectionalParadigm" val="MFG0014"/> <feat att="officiallyApproved" val="yes"/> <feat att="frequency" val="0.0"/></FormRepresentation></WordForm>
<WordForm><feat att="grammaticalGender" val="commonGender"/><feat att="definiteness" val="indefinite"/><feat att="grammaticalNumber" val="plural"/><feat att="case" val="unspecified"/>
<FormRepresentation> <feat att="writtenForm" val="Windows-platforme"/> <feat att="inflectionalParadigm" val="MFG0014"/> <feat att="officiallyApproved" val="yes"/> <feat att="frequency" val="0.0"/></FormRepresentation></WordForm>
<WordForm><feat att="grammaticalGender" val="commonGender"/><feat att="definiteness" val="indefinite"/><feat att="grammaticalNumber" val="plural"/><feat att="case" val="genitiveCase"/>
<FormRepresentation> <feat att="writtenForm" val="Windows-platformes"/> <feat att="inflectionalParadigm" val="MFG0014"/> <feat att="officiallyApproved" val="yes"/> <feat att="frequency" val="0.0"/></FormRepresentation></WordForm>
<WordForm><feat att="grammaticalGender" val="commonGender"/><feat att="definiteness" val="definite"/><feat att="grammaticalNumber" val="singular"/><feat att="case" val="unspecified"/>
<FormRepresentation> <feat att="writtenForm" val="Windows-platformen"/> <feat att="inflectionalParadigm" val="MFG0014"/> <feat att="officiallyApproved" val="yes"/> <feat att="frequency" val=".0357"/></FormRepresentation></WordForm>
<WordForm><feat att="grammaticalGender" val="commonGender"/><feat att="definiteness" val="definite"/><feat att="grammaticalNumber" val="singular"/><feat att="case" val="genitiveCase"/>
<FormRepresentation> <feat att="writtenForm" val="Windows-platformens"/> <feat att="inflectionalParadigm" val="MFG0014"/> <feat att="officiallyApproved" val="yes"/> <feat att="frequency" val="0.0"/></FormRepresentation></WordForm>
<WordForm><feat att="grammaticalGender" val="commonGender"/><feat att="definiteness" val="definite"/><feat att="grammaticalNumber" val="plural"/><feat att="case" val="unspecified"/>
<FormRepresentation> <feat att="writtenForm" val="Windows-platformene"/> <feat att="inflectionalParadigm" val="MFG0014"/> <feat att="officiallyApproved" val="yes"/> <feat att="frequency" val="0.0"/></FormRepresentation></WordForm>
<WordForm><feat att="grammaticalGender" val="commonGender"/><feat att="definiteness" val="definite"/><feat att="grammaticalNumber" val="plural"/><feat att="case" val="genitiveCase"/>
<FormRepresentation> <feat att="writtenForm" val="Windows-platformenes"/> <feat att="inflectionalParadigm" val="MFG0014"/> <feat att="officiallyApproved" val="yes"/> <feat att="frequency" val="0.0"/></FormRepresentation></WordForm>
</LexicalEntry> 
<LexicalEntry><feat att="partOfSpeech" val="commonNoun"/> 
<feat att="id" val="GMU_WINDOWS-PRODUKT_1"/> 
<feat att="morphologicalUnitId" val="WINDOWS-PRODUKT"/> 
<feat att="originalSource" val="EDB-KORPUS"/> 
<feat att="independentWord" val="yes"/> 
<feat att="decomposition" val="Windows+-+produkt"/> 
<Lemma><FormRepresentation> <feat att="writtenForm" val="Windows-produkt"/> <feat att="officiallyApproved" val="yes"/> 
<feat att="joiningElement" val="Not analyzed"/> 
</FormRepresentation> </Lemma> 
<WordForm><feat att="grammaticalGender" val="neuter"/><feat att="definiteness" val="indefinite"/><feat att="grammaticalNumber" val="singular"/><feat att="case" val="unspecified"/>
<FormRepresentation> <feat att="writtenForm" val="Windows-produkt"/> <feat att="inflectionalParadigm" val="MFG0044"/> <feat att="officiallyApproved" val="yes"/> <feat att="frequency" val="0.0"/></FormRepresentation></WordForm>
<WordForm><feat att="grammaticalGender" val="neuter"/><feat att="definiteness" val="indefinite"/><feat att="grammaticalNumber" val="singular"/><feat att="case" val="genitiveCase"/>
<FormRepresentation> <feat att="writtenForm" val="Windows-produkts"/> <feat att="inflectionalParadigm" val="MFG0044"/> <feat att="officiallyApproved" val="yes"/> <feat att="frequency" val="0.0"/></FormRepresentation></WordForm>
<WordForm><feat att="grammaticalGender" val="neuter"/><feat att="definiteness" val="indefinite"/><feat att="grammaticalNumber" val="plural"/><feat att="case" val="unspecified"/>
<FormRepresentation> <feat att="writtenForm" val="Windows-produkter"/> <feat att="inflectionalParadigm" val="MFG0044"/> <feat att="officiallyApproved" val="yes"/> <feat att="frequency" val="0.0"/></FormRepresentation></WordForm>
<WordForm><feat att="grammaticalGender" val="neuter"/><feat att="definiteness" val="indefinite"/><feat att="grammaticalNumber" val="plural"/><feat att="case" val="genitiveCase"/>
<FormRepresentation> <feat att="writtenForm" val="Windows-produkters"/> <feat att="inflectionalParadigm" val="MFG0044"/> <feat att="officiallyApproved" val="yes"/> <feat att="frequency" val="0.0"/></FormRepresentation></WordForm>
<WordForm><feat att="grammaticalGender" val="neuter"/><feat att="definiteness" val="definite"/><feat att="grammaticalNumber" val="singular"/><feat att="case" val="unspecified"/>
<FormRepresentation> <feat att="writtenForm" val="Windows-produktet"/> <feat att="inflectionalParadigm" val="MFG0044"/> <feat att="officiallyApproved" val="yes"/> <feat att="frequency" val="0.0"/></FormRepresentation></WordForm>
<WordForm><feat att="grammaticalGender" val="neuter"/><feat att="definiteness" val="definite"/><feat att="grammaticalNumber" val="singular"/><feat att="case" val="genitiveCase"/>
<FormRepresentation> <feat att="writtenForm" val="Windows-produktets"/> <feat att="inflectionalParadigm" val="MFG0044"/> <feat att="officiallyApproved" val="yes"/> <feat att="frequency" val="0.0"/></FormRepresentation></WordForm>
<WordForm><feat att="grammaticalGender" val="neuter"/><feat att="definiteness" val="definite"/><feat att="grammaticalNumber" val="plural"/><feat att="case" val="unspecified"/>
<FormRepresentation> <feat att="writtenForm" val="Windows-produkterne"/> <feat att="inflectionalParadigm" val="MFG0044"/> <feat att="officiallyApproved" val="yes"/> <feat att="frequency" val="0.0"/></FormRepresentation></WordForm>
<WordForm><feat att="grammaticalGender" val="neuter"/><feat att="definiteness" val="definite"/><feat att="grammaticalNumber" val="plural"/><feat att="case" val="genitiveCase"/>
<FormRepresentation> <feat att="writtenForm" val="Windows-produkternes"/> <feat att="inflectionalParadigm" val="MFG0044"/> <feat att="officiallyApproved" val="yes"/> <feat att="frequency" val="0.0"/></FormRepresentation></WordForm>
</LexicalEntry> 
<LexicalEntry><feat att="partOfSpeech" val="commonNoun"/> 
<feat att="id" val="GMU_WINDOWS-PROGRAM_1"/> 
<feat att="morphologicalUnitId" val="WINDOWS-PROGRAM"/> 
<feat att="originalSource" val="EDB-KORPUS"/> 
<feat att="independentWord" val="yes"/> 
<feat att="decomposition" val="Windows+-+program"/> 
<Lemma><FormRepresentation> <feat att="writtenForm" val="Windows-program"/> <feat att="officiallyApproved" val="yes"/> 
<feat att="joiningElement" val="Not analyzed"/> 
</FormRepresentation> </Lemma> 
<WordForm><feat att="grammaticalGender" val="neuter"/><feat att="definiteness" val="indefinite"/><feat att="grammaticalNumber" val="singular"/><feat att="case" val="unspecified"/>
<FormRepresentation> <feat att="writtenForm" val="Windows-program"/> <feat att="inflectionalParadigm" val="MFG0074"/> <feat att="officiallyApproved" val="yes"/> <feat att="frequency" val=".0179"/></FormRepresentation></WordForm>
<WordForm><feat att="grammaticalGender" val="neuter"/><feat att="definiteness" val="indefinite"/><feat att="grammaticalNumber" val="singular"/><feat att="case" val="genitiveCase"/>
<FormRepresentation> <feat att="writtenForm" val="Windows-programs"/> <feat att="inflectionalParadigm" val="MFG0074"/> <feat att="officiallyApproved" val="yes"/> <feat att="frequency" val="0.0"/></FormRepresentation></WordForm>
<WordForm><feat att="grammaticalGender" val="neuter"/><feat att="definiteness" val="indefinite"/><feat att="grammaticalNumber" val="plural"/><feat att="case" val="unspecified"/>
<FormRepresentation> <feat att="writtenForm" val="Windows-programmer"/> <feat att="inflectionalParadigm" val="MFG0074"/> <feat att="officiallyApproved" val="yes"/> <feat att="frequency" val=".0714"/></FormRepresentation></WordForm>
<WordForm><feat att="grammaticalGender" val="neuter"/><feat att="definiteness" val="indefinite"/><feat att="grammaticalNumber" val="plural"/><feat att="case" val="genitiveCase"/>
<FormRepresentation> <feat att="writtenForm" val="Windows-programmers"/> <feat att="inflectionalParadigm" val="MFG0074"/> <feat att="officiallyApproved" val="yes"/> <feat att="frequency" val="0.0"/></FormRepresentation></WordForm>
<WordForm><feat att="grammaticalGender" val="neuter"/><feat att="definiteness" val="definite"/><feat att="grammaticalNumber" val="singular"/><feat att="case" val="unspecified"/>
<FormRepresentation> <feat att="writtenForm" val="Windows-programmet"/> <feat att="inflectionalParadigm" val="MFG0074"/> <feat att="officiallyApproved" val="yes"/> <feat att="frequency" val="0.0"/></FormRepresentation></WordForm>
<WordForm><feat att="grammaticalGender" val="neuter"/><feat att="definiteness" val="definite"/><feat att="grammaticalNumber" val="singular"/><feat att="case" val="genitiveCase"/>
<FormRepresentation> <feat att="writtenForm" val="Windows-programmets"/> <feat att="inflectionalParadigm" val="MFG0074"/> <feat att="officiallyApproved" val="yes"/> <feat att="frequency" val="0.0"/></FormRepresentation></WordForm>
<WordForm><feat att="grammaticalGender" val="neuter"/><feat att="definiteness" val="definite"/><feat att="grammaticalNumber" val="plural"/><feat att="case" val="unspecified"/>
<FormRepresentation> <feat att="writtenForm" val="Windows-programmerne"/> <feat att="inflectionalParadigm" val="MFG0074"/> <feat att="officiallyApproved" val="yes"/> <feat att="frequency" val=".0357"/></FormRepresentation></WordForm>
<WordForm><feat att="grammaticalGender" val="neuter"/><feat att="definiteness" val="definite"/><feat att="grammaticalNumber" val="plural"/><feat att="case" val="genitiveCase"/>
<FormRepresentation> <feat att="writtenForm" val="Windows-programmernes"/> <feat att="inflectionalParadigm" val="MFG0074"/> <feat att="officiallyApproved" val="yes"/> <feat att="frequency" val="0.0"/></FormRepresentation></WordForm>
</LexicalEntry> 
<LexicalEntry><feat att="partOfSpeech" val="commonNoun"/> 
<feat att="id" val="GMU_WINDOWS-PROGRAMKODE_1"/> 
<feat att="morphologicalUnitId" val="WINDOWS-PROGRAMKODE"/> 
<feat att="originalSource" val="EDB-KORPUS"/> 
<feat att="independentWord" val="yes"/> 
<feat att="decomposition" val="Windows+-+programkode"/> 
<Lemma><FormRepresentation> <feat att="writtenForm" val="Windows-programkode"/> <feat att="officiallyApproved" val="yes"/> 
<feat att="joiningElement" val="Not analyzed"/> 
</FormRepresentation> </Lemma> 
<WordForm><feat att="grammaticalGender" val="commonGender"/><feat att="definiteness" val="indefinite"/><feat att="grammaticalNumber" val="singular"/><feat att="case" val="unspecified"/>
<FormRepresentation> <feat att="writtenForm" val="Windows-programkode"/> <feat att="inflectionalParadigm" val="MFG0076"/> <feat att="officiallyApproved" val="yes"/> <feat att="frequency" val="0.0"/></FormRepresentation></WordForm>
<WordForm><feat att="grammaticalGender" val="commonGender"/><feat att="definiteness" val="indefinite"/><feat att="grammaticalNumber" val="singular"/><feat att="case" val="genitiveCase"/>
<FormRepresentation> <feat att="writtenForm" val="Windows-programkodes"/> <feat att="inflectionalParadigm" val="MFG0076"/> <feat att="officiallyApproved" val="yes"/> <feat att="frequency" val="0.0"/></FormRepresentation></WordForm>
<WordForm><feat att="grammaticalGender" val="commonGender"/><feat att="definiteness" val="indefinite"/><feat att="grammaticalNumber" val="plural"/><feat att="case" val="unspecified"/>
<FormRepresentation> <feat att="writtenForm" val="Windows-programkoder"/> <feat att="inflectionalParadigm" val="MFG0076"/> <feat att="officiallyApproved" val="yes"/> <feat att="frequency" val="0.0"/></FormRepresentation></WordForm>
<WordForm><feat att="grammaticalGender" val="commonGender"/><feat att="definiteness" val="indefinite"/><feat att="grammaticalNumber" val="plural"/><feat att="case" val="genitiveCase"/>
<FormRepresentation> <feat att="writtenForm" val="Windows-programkoders"/> <feat att="inflectionalParadigm" val="MFG0076"/> <feat att="officiallyApproved" val="yes"/> <feat att="frequency" val="0.0"/></FormRepresentation></WordForm>
<WordForm><feat att="grammaticalGender" val="commonGender"/><feat att="definiteness" val="definite"/><feat att="grammaticalNumber" val="singular"/><feat att="case" val="unspecified"/>
<FormRepresentation> <feat att="writtenForm" val="Windows-programkoden"/> <feat att="inflectionalParadigm" val="MFG0076"/> <feat att="officiallyApproved" val="yes"/> <feat att="frequency" val="0.0"/></FormRepresentation></WordForm>
<WordForm><feat att="grammaticalGender" val="commonGender"/><feat att="definiteness" val="definite"/><feat att="grammaticalNumber" val="singular"/><feat att="case" val="genitiveCase"/>
<FormRepresentation> <feat att="writtenForm" val="Windows-programkodens"/> <feat att="inflectionalParadigm" val="MFG0076"/> <feat att="officiallyApproved" val="yes"/> <feat att="frequency" val="0.0"/></FormRepresentation></WordForm>
<WordForm><feat att="grammaticalGender" val="commonGender"/><feat att="definiteness" val="definite"/><feat att="grammaticalNumber" val="plural"/><feat att="case" val="unspecified"/>
<FormRepresentation> <feat att="writtenForm" val="Windows-programkoderne"/> <feat att="inflectionalParadigm" val="MFG0076"/> <feat att="officiallyApproved" val="yes"/> <feat att="frequency" val="0.0"/></FormRepresentation></WordForm>
<WordForm><feat att="grammaticalGender" val="commonGender"/><feat att="definiteness" val="definite"/><feat att="grammaticalNumber" val="plural"/><feat att="case" val="genitiveCase"/>
<FormRepresentation> <feat att="writtenForm" val="Windows-programkodernes"/> <feat att="inflectionalParadigm" val="MFG0076"/> <feat att="officiallyApproved" val="yes"/> <feat att="frequency" val="0.0"/></FormRepresentation></WordForm>
</LexicalEntry> 
<LexicalEntry><feat att="partOfSpeech" val="commonNoun"/> 
<feat att="id" val="GMU_WINDOWS-SKÆRMBILLEDE_1"/> 
<feat att="morphologicalUnitId" val="WINDOWS-SKÆRMBILLEDE"/> 
<feat att="originalSource" val="EDB-KORPUS"/> 
<feat att="independentWord" val="yes"/> 
<feat att="decomposition" val="Windows+-+skærmbillede"/> 
<Lemma><FormRepresentation> <feat att="writtenForm" val="Windows-skærmbillede"/> <feat att="officiallyApproved" val="yes"/> 
<feat att="joiningElement" val="Not analyzed"/> 
</FormRepresentation> </Lemma> 
<WordForm><feat att="grammaticalGender" val="neuter"/><feat att="definiteness" val="indefinite"/><feat att="grammaticalNumber" val="singular"/><feat att="case" val="unspecified"/>
<FormRepresentation> <feat att="writtenForm" val="Windows-skærmbillede"/> <feat att="inflectionalParadigm" val="MFG0092"/> <feat att="officiallyApproved" val="yes"/> <feat att="frequency" val="0.0"/></FormRepresentation></WordForm>
<WordForm><feat att="grammaticalGender" val="neuter"/><feat att="definiteness" val="indefinite"/><feat att="grammaticalNumber" val="singular"/><feat att="case" val="genitiveCase"/>
<FormRepresentation> <feat att="writtenForm" val="Windows-skærmbilledes"/> <feat att="inflectionalParadigm" val="MFG0092"/> <feat att="officiallyApproved" val="yes"/> <feat att="frequency" val="0.0"/></FormRepresentation></WordForm>
<WordForm><feat att="grammaticalGender" val="neuter"/><feat att="definiteness" val="indefinite"/><feat att="grammaticalNumber" val="plural"/><feat att="case" val="unspecified"/>
<FormRepresentation> <feat att="writtenForm" val="Windows-skærmbilleder"/> <feat att="inflectionalParadigm" val="MFG0092"/> <feat att="officiallyApproved" val="yes"/> <feat att="frequency" val="0.0"/></FormRepresentation></WordForm>
<WordForm><feat att="grammaticalGender" val="neuter"/><feat att="definiteness" val="indefinite"/><feat att="grammaticalNumber" val="plural"/><feat att="case" val="genitiveCase"/>
<FormRepresentation> <feat att="writtenForm" val="Windows-skærmbilleders"/> <feat att="inflectionalParadigm" val="MFG0092"/> <feat att="officiallyApproved" val="yes"/> <feat att="frequency" val="0.0"/></FormRepresentation></WordForm>
<WordForm><feat att="grammaticalGender" val="neuter"/><feat att="definiteness" val="definite"/><feat att="grammaticalNumber" val="singular"/><feat att="case" val="unspecified"/>
<FormRepresentation> <feat att="writtenForm" val="Windows-skærmbilledet"/> <feat att="inflectionalParadigm" val="MFG0092"/> <feat att="officiallyApproved" val="yes"/> <feat att="frequency" val="0.0"/></FormRepresentation></WordForm>
<WordForm><feat att="grammaticalGender" val="neuter"/><feat att="definiteness" val="definite"/><feat att="grammaticalNumber" val="singular"/><feat att="case" val="genitiveCase"/>
<FormRepresentation> <feat att="writtenForm" val="Windows-skærmbilledets"/> <feat att="inflectionalParadigm" val="MFG0092"/> <feat att="officiallyApproved" val="yes"/> <feat att="frequency" val="0.0"/></FormRepresentation></WordForm>
<WordForm><feat att="grammaticalGender" val="neuter"/><feat att="definiteness" val="definite"/><feat att="grammaticalNumber" val="plural"/><feat att="case" val="unspecified"/>
<FormRepresentation> <feat att="writtenForm" val="Windows-skærmbillederne"/> <feat att="inflectionalParadigm" val="MFG0092"/> <feat att="officiallyApproved" val="yes"/> <feat att="frequency" val="0.0"/></FormRepresentation></WordForm>
<WordForm><feat att="grammaticalGender" val="neuter"/><feat att="definiteness" val="definite"/><feat att="grammaticalNumber" val="plural"/><feat att="case" val="genitiveCase"/>
<FormRepresentation> <feat att="writtenForm" val="Windows-skærmbilledernes"/> <feat att="inflectionalParadigm" val="MFG0092"/> <feat att="officiallyApproved" val="yes"/> <feat att="frequency" val="0.0"/></FormRepresentation></WordForm>
</LexicalEntry> 
<LexicalEntry><feat att="partOfSpeech" val="commonNoun"/> 
<feat att="id" val="GMU_WINDOWS-TEKNIK_1"/> 
<feat att="morphologicalUnitId" val="WINDOWS-TEKNIK"/> 
<feat att="originalSource" val="EDB-KORPUS"/> 
<feat att="independentWord" val="yes"/> 
<feat att="decomposition" val="Windows+-+teknik"/> 
<Lemma><FormRepresentation> <feat att="writtenForm" val="Windows-teknik"/> <feat att="officiallyApproved" val="yes"/> 
<feat att="joiningElement" val="Not analyzed"/> 
</FormRepresentation> </Lemma> 
<WordForm><feat att="grammaticalGender" val="commonGender"/><feat att="definiteness" val="indefinite"/><feat att="grammaticalNumber" val="singular"/><feat att="case" val="unspecified"/>
<FormRepresentation> <feat att="writtenForm" val="Windows-teknik"/> <feat att="inflectionalParadigm" val="MFG0062"/> <feat att="officiallyApproved" val="yes"/> <feat att="frequency" val="0.0"/></FormRepresentation></WordForm>
<WordForm><feat att="grammaticalGender" val="commonGender"/><feat att="definiteness" val="indefinite"/><feat att="grammaticalNumber" val="singular"/><feat att="case" val="genitiveCase"/>
<FormRepresentation> <feat att="writtenForm" val="Windows-tekniks"/> <feat att="inflectionalParadigm" val="MFG0062"/> <feat att="officiallyApproved" val="yes"/> <feat att="frequency" val="0.0"/></FormRepresentation></WordForm>
<WordForm><feat att="grammaticalGender" val="commonGender"/><feat att="definiteness" val="indefinite"/><feat att="grammaticalNumber" val="plural"/><feat att="case" val="unspecified"/>
<FormRepresentation> <feat att="writtenForm" val="Windows-teknikker"/> <feat att="inflectionalParadigm" val="MFG0062"/> <feat att="officiallyApproved" val="yes"/> <feat att="frequency" val="0.0"/></FormRepresentation></WordForm>
<WordForm><feat att="grammaticalGender" val="commonGender"/><feat att="definiteness" val="indefinite"/><feat att="grammaticalNumber" val="plural"/><feat att="case" val="genitiveCase"/>
<FormRepresentation> <feat att="writtenForm" val="Windows-teknikkers"/> <feat att="inflectionalParadigm" val="MFG0062"/> <feat att="officiallyApproved" val="yes"/> <feat att="frequency" val="0.0"/></FormRepresentation></WordForm>
<WordForm><feat att="grammaticalGender" val="commonGender"/><feat att="definiteness" val="definite"/><feat att="grammaticalNumber" val="singular"/><feat att="case" val="unspecified"/>
<FormRepresentation> <feat att="writtenForm" val="Windows-teknikken"/> <feat att="inflectionalParadigm" val="MFG0062"/> <feat att="officiallyApproved" val="yes"/> <feat att="frequency" val="0.0"/></FormRepresentation></WordForm>
<WordForm><feat att="grammaticalGender" val="commonGender"/><feat att="definiteness" val="definite"/><feat att="grammaticalNumber" val="singular"/><feat att="case" val="genitiveCase"/>
<FormRepresentation> <feat att="writtenForm" val="Windows-teknikkens"/> <feat att="inflectionalParadigm" val="MFG0062"/> <feat att="officiallyApproved" val="yes"/> <feat att="frequency" val="0.0"/></FormRepresentation></WordForm>
<WordForm><feat att="grammaticalGender" val="commonGender"/><feat att="definiteness" val="definite"/><feat att="grammaticalNumber" val="plural"/><feat att="case" val="unspecified"/>
<FormRepresentation> <feat att="writtenForm" val="Windows-teknikkerne"/> <feat att="inflectionalParadigm" val="MFG0062"/> <feat att="officiallyApproved" val="yes"/> <feat att="frequency" val="0.0"/></FormRepresentation></WordForm>
<WordForm><feat att="grammaticalGender" val="commonGender"/><feat att="definiteness" val="definite"/><feat att="grammaticalNumber" val="plural"/><feat att="case" val="genitiveCase"/>
<FormRepresentation> <feat att="writtenForm" val="Windows-teknikkernes"/> <feat att="inflectionalParadigm" val="MFG0062"/> <feat att="officiallyApproved" val="yes"/> <feat att="frequency" val="0.0"/></FormRepresentation></WordForm>
</LexicalEntry> 
<LexicalEntry><feat att="partOfSpeech" val="commonNoun"/> 
<feat att="id" val="GMU_WINDOWS-VERSION_1"/> 
<feat att="morphologicalUnitId" val="WINDOWS-VERSION"/> 
<feat att="originalSource" val="EDB-KORPUS"/> 
<feat att="independentWord" val="yes"/> 
<feat att="decomposition" val="Windows+-+version"/> 
<Lemma><FormRepresentation> <feat att="writtenForm" val="Windows-version"/> <feat att="officiallyApproved" val="yes"/> 
<feat att="joiningElement" val="Not analyzed"/> 
</FormRepresentation> </Lemma> 
<WordForm><feat att="grammaticalGender" val="commonGender"/><feat att="definiteness" val="indefinite"/><feat att="grammaticalNumber" val="singular"/><feat att="case" val="unspecified"/>
<FormRepresentation> <feat att="writtenForm" val="Windows-version"/> <feat att="inflectionalParadigm" val="MFG0016"/> <feat att="officiallyApproved" val="yes"/> <feat att="frequency" val=".0357"/></FormRepresentation></WordForm>
<WordForm><feat att="grammaticalGender" val="commonGender"/><feat att="definiteness" val="indefinite"/><feat att="grammaticalNumber" val="singular"/><feat att="case" val="genitiveCase"/>
<FormRepresentation> <feat att="writtenForm" val="Windows-versions"/> <feat att="inflectionalParadigm" val="MFG0016"/> <feat att="officiallyApproved" val="yes"/> <feat att="frequency" val="0.0"/></FormRepresentation></WordForm>
<WordForm><feat att="grammaticalGender" val="commonGender"/><feat att="definiteness" val="indefinite"/><feat att="grammaticalNumber" val="plural"/><feat att="case" val="unspecified"/>
<FormRepresentation> <feat att="writtenForm" val="Windows-versioner"/> <feat att="inflectionalParadigm" val="MFG0016"/> <feat att="officiallyApproved" val="yes"/> <feat att="frequency" val=".0357"/></FormRepresentation></WordForm>
<WordForm><feat att="grammaticalGender" val="commonGender"/><feat att="definiteness" val="indefinite"/><feat att="grammaticalNumber" val="plural"/><feat att="case" val="genitiveCase"/>
<FormRepresentation> <feat att="writtenForm" val="Windows-versioners"/> <feat att="inflectionalParadigm" val="MFG0016"/> <feat att="officiallyApproved" val="yes"/> <feat att="frequency" val="0.0"/></FormRepresentation></WordForm>
<WordForm><feat att="grammaticalGender" val="commonGender"/><feat att="definiteness" val="definite"/><feat att="grammaticalNumber" val="singular"/><feat att="case" val="unspecified"/>
<FormRepresentation> <feat att="writtenForm" val="Windows-versionen"/> <feat att="inflectionalParadigm" val="MFG0016"/> <feat att="officiallyApproved" val="yes"/> <feat att="frequency" val=".0179"/></FormRepresentation></WordForm>
<WordForm><feat att="grammaticalGender" val="commonGender"/><feat att="definiteness" val="definite"/><feat att="grammaticalNumber" val="singular"/><feat att="case" val="genitiveCase"/>
<FormRepresentation> <feat att="writtenForm" val="Windows-versionens"/> <feat att="inflectionalParadigm" val="MFG0016"/> <feat att="officiallyApproved" val="yes"/> <feat att="frequency" val="0.0"/></FormRepresentation></WordForm>
<WordForm><feat att="grammaticalGender" val="commonGender"/><feat att="definiteness" val="definite"/><feat att="grammaticalNumber" val="plural"/><feat att="case" val="unspecified"/>
<FormRepresentation> <feat att="writtenForm" val="Windows-versionerne"/> <feat att="inflectionalParadigm" val="MFG0016"/> <feat att="officiallyApproved" val="yes"/> <feat att="frequency" val="0.0"/></FormRepresentation></WordForm>
<WordForm><feat att="grammaticalGender" val="commonGender"/><feat att="definiteness" val="definite"/><feat att="grammaticalNumber" val="plural"/><feat att="case" val="genitiveCase"/>
<FormRepresentation> <feat att="writtenForm" val="Windows-versionernes"/> <feat att="inflectionalParadigm" val="MFG0016"/> <feat att="officiallyApproved" val="yes"/> <feat att="frequency" val="0.0"/></FormRepresentation></WordForm>
</LexicalEntry> 
<LexicalEntry><feat att="partOfSpeech" val="commonNoun"/> 
<feat att="id" val="GMU_WORD-DOKUMENT_1"/> 
<feat att="morphologicalUnitId" val="WORD-DOKUMENT"/> 
<feat att="originalSource" val="EDB-KORPUS"/> 
<feat att="independentWord" val="yes"/> 
<feat att="decomposition" val="Word+-+dokument"/> 
<Lemma><FormRepresentation> <feat att="writtenForm" val="Word-dokument"/> <feat att="officiallyApproved" val="yes"/> 
<feat att="joiningElement" val="Not analyzed"/> 
</FormRepresentation> </Lemma> 
<WordForm><feat att="grammaticalGender" val="neuter"/><feat att="definiteness" val="indefinite"/><feat att="grammaticalNumber" val="singular"/><feat att="case" val="unspecified"/>
<FormRepresentation> <feat att="writtenForm" val="Word-dokument"/> <feat att="inflectionalParadigm" val="MFG0044"/> <feat att="officiallyApproved" val="yes"/> <feat att="frequency" val=".0893"/></FormRepresentation></WordForm>
<WordForm><feat att="grammaticalGender" val="neuter"/><feat att="definiteness" val="indefinite"/><feat att="grammaticalNumber" val="singular"/><feat att="case" val="genitiveCase"/>
<FormRepresentation> <feat att="writtenForm" val="Word-dokuments"/> <feat att="inflectionalParadigm" val="MFG0044"/> <feat att="officiallyApproved" val="yes"/> <feat att="frequency" val="0.0"/></FormRepresentation></WordForm>
<WordForm><feat att="grammaticalGender" val="neuter"/><feat att="definiteness" val="indefinite"/><feat att="grammaticalNumber" val="plural"/><feat att="case" val="unspecified"/>
<FormRepresentation> <feat att="writtenForm" val="Word-dokumenter"/> <feat att="inflectionalParadigm" val="MFG0044"/> <feat att="officiallyApproved" val="yes"/> <feat att="frequency" val=".0714"/></FormRepresentation></WordForm>
<WordForm><feat att="grammaticalGender" val="neuter"/><feat att="definiteness" val="indefinite"/><feat att="grammaticalNumber" val="plural"/><feat att="case" val="genitiveCase"/>
<FormRepresentation> <feat att="writtenForm" val="Word-dokumenters"/> <feat att="inflectionalParadigm" val="MFG0044"/> <feat att="officiallyApproved" val="yes"/> <feat att="frequency" val="0.0"/></FormRepresentation></WordForm>
<WordForm><feat att="grammaticalGender" val="neuter"/><feat att="definiteness" val="definite"/><feat att="grammaticalNumber" val="singular"/><feat att="case" val="unspecified"/>
<FormRepresentation> <feat att="writtenForm" val="Word-dokumentet"/> <feat att="inflectionalParadigm" val="MFG0044"/> <feat att="officiallyApproved" val="yes"/> <feat att="frequency" val=".0179"/></FormRepresentation></WordForm>
<WordForm><feat att="grammaticalGender" val="neuter"/><feat att="definiteness" val="definite"/><feat att="grammaticalNumber" val="singular"/><feat att="case" val="genitiveCase"/>
<FormRepresentation> <feat att="writtenForm" val="Word-dokumentets"/> <feat att="inflectionalParadigm" val="MFG0044"/> <feat att="officiallyApproved" val="yes"/> <feat att="frequency" val="0.0"/></FormRepresentation></WordForm>
<WordForm><feat att="grammaticalGender" val="neuter"/><feat att="definiteness" val="definite"/><feat att="grammaticalNumber" val="plural"/><feat att="case" val="unspecified"/>
<FormRepresentation> <feat att="writtenForm" val="Word-dokumenterne"/> <feat att="inflectionalParadigm" val="MFG0044"/> <feat att="officiallyApproved" val="yes"/> <feat att="frequency" val="0.0"/></FormRepresentation></WordForm>
<WordForm><feat att="grammaticalGender" val="neuter"/><feat att="definiteness" val="definite"/><feat att="grammaticalNumber" val="plural"/><feat att="case" val="genitiveCase"/>
<FormRepresentation> <feat att="writtenForm" val="Word-dokumenternes"/> <feat att="inflectionalParadigm" val="MFG0044"/> <feat att="officiallyApproved" val="yes"/> <feat att="frequency" val="0.0"/></FormRepresentation></WordForm>
</LexicalEntry> 
<LexicalEntry><feat att="partOfSpeech" val="commonNoun"/> 
<feat att="id" val="GMU_WORD-ELEMENT_1"/> 
<feat att="morphologicalUnitId" val="WORD-ELEMENT"/> 
<feat att="originalSource" val="EDB-KORPUS"/> 
<feat att="independentWord" val="yes"/> 
<feat att="decomposition" val="Word+-+element"/> 
<Lemma><FormRepresentation> <feat att="writtenForm" val="Word-element"/> <feat att="officiallyApproved" val="yes"/> 
<feat att="joiningElement" val="Not analyzed"/> 
</FormRepresentation> </Lemma> 
<WordForm><feat att="grammaticalGender" val="neuter"/><feat att="definiteness" val="indefinite"/><feat att="grammaticalNumber" val="singular"/><feat att="case" val="unspecified"/>
<FormRepresentation> <feat att="writtenForm" val="Word-element"/> <feat att="inflectionalParadigm" val="MFG0044"/> <feat att="officiallyApproved" val="yes"/> <feat att="frequency" val="0.0"/></FormRepresentation></WordForm>
<WordForm><feat att="grammaticalGender" val="neuter"/><feat att="definiteness" val="indefinite"/><feat att="grammaticalNumber" val="singular"/><feat att="case" val="genitiveCase"/>
<FormRepresentation> <feat att="writtenForm" val="Word-elements"/> <feat att="inflectionalParadigm" val="MFG0044"/> <feat att="officiallyApproved" val="yes"/> <feat att="frequency" val="0.0"/></FormRepresentation></WordForm>
<WordForm><feat att="grammaticalGender" val="neuter"/><feat att="definiteness" val="indefinite"/><feat att="grammaticalNumber" val="plural"/><feat att="case" val="unspecified"/>
<FormRepresentation> <feat att="writtenForm" val="Word-elementer"/> <feat att="inflectionalParadigm" val="MFG0044"/> <feat att="officiallyApproved" val="yes"/> <feat att="frequency" val="0.0"/></FormRepresentation></WordForm>
<WordForm><feat att="grammaticalGender" val="neuter"/><feat att="definiteness" val="indefinite"/><feat att="grammaticalNumber" val="plural"/><feat att="case" val="genitiveCase"/>
<FormRepresentation> <feat att="writtenForm" val="Word-elementers"/> <feat att="inflectionalParadigm" val="MFG0044"/> <feat att="officiallyApproved" val="yes"/> <feat att="frequency" val="0.0"/></FormRepresentation></WordForm>
<WordForm><feat att="grammaticalGender" val="neuter"/><feat att="definiteness" val="definite"/><feat att="grammaticalNumber" val="singular"/><feat att="case" val="unspecified"/>
<FormRepresentation> <feat att="writtenForm" val="Word-elementet"/> <feat att="inflectionalParadigm" val="MFG0044"/> <feat att="officiallyApproved" val="yes"/> <feat att="frequency" val="0.0"/></FormRepresentation></WordForm>
<WordForm><feat att="grammaticalGender" val="neuter"/><feat att="definiteness" val="definite"/><feat att="grammaticalNumber" val="singular"/><feat att="case" val="genitiveCase"/>
<FormRepresentation> <feat att="writtenForm" val="Word-elementets"/> <feat att="inflectionalParadigm" val="MFG0044"/> <feat att="officiallyApproved" val="yes"/> <feat att="frequency" val="0.0"/></FormRepresentation></WordForm>
<WordForm><feat att="grammaticalGender" val="neuter"/><feat att="definiteness" val="definite"/><feat att="grammaticalNumber" val="plural"/><feat att="case" val="unspecified"/>
<FormRepresentation> <feat att="writtenForm" val="Word-elementerne"/> <feat att="inflectionalParadigm" val="MFG0044"/> <feat att="officiallyApproved" val="yes"/> <feat att="frequency" val="0.0"/></FormRepresentation></WordForm>
<WordForm><feat att="grammaticalGender" val="neuter"/><feat att="definiteness" val="definite"/><feat att="grammaticalNumber" val="plural"/><feat att="case" val="genitiveCase"/>
<FormRepresentation> <feat att="writtenForm" val="Word-elementernes"/> <feat att="inflectionalParadigm" val="MFG0044"/> <feat att="officiallyApproved" val="yes"/> <feat att="frequency" val="0.0"/></FormRepresentation></WordForm>
</LexicalEntry> 
<LexicalEntry><feat att="partOfSpeech" val="commonNoun"/> 
<feat att="id" val="GMU_WORD-FIL_1"/> 
<feat att="morphologicalUnitId" val="WORD-FIL"/> 
<feat att="originalSource" val="EDB-KORPUS"/> 
<feat att="independentWord" val="yes"/> 
<feat att="decomposition" val="Word+-+fil"/> 
<Lemma><FormRepresentation> <feat att="writtenForm" val="Word-fil"/> <feat att="officiallyApproved" val="yes"/> 
<feat att="joiningElement" val="Not analyzed"/> 
</FormRepresentation> </Lemma> 
<WordForm><feat att="grammaticalGender" val="commonGender"/><feat att="definiteness" val="indefinite"/><feat att="grammaticalNumber" val="singular"/><feat att="case" val="unspecified"/>
<FormRepresentation> <feat att="writtenForm" val="Word-fil"/> <feat att="inflectionalParadigm" val="MFG0016"/> <feat att="officiallyApproved" val="yes"/> <feat att="frequency" val=".0179"/></FormRepresentation></WordForm>
<WordForm><feat att="grammaticalGender" val="commonGender"/><feat att="definiteness" val="indefinite"/><feat att="grammaticalNumber" val="singular"/><feat att="case" val="genitiveCase"/>
<FormRepresentation> <feat att="writtenForm" val="Word-fils"/> <feat att="inflectionalParadigm" val="MFG0016"/> <feat att="officiallyApproved" val="yes"/> <feat att="frequency" val="0.0"/></FormRepresentation></WordForm>
<WordForm><feat att="grammaticalGender" val="commonGender"/><feat att="definiteness" val="indefinite"/><feat att="grammaticalNumber" val="plural"/><feat att="case" val="unspecified"/>
<FormRepresentation> <feat att="writtenForm" val="Word-filer"/> <feat att="inflectionalParadigm" val="MFG0016"/> <feat att="officiallyApproved" val="yes"/> <feat att="frequency" val="0.0"/></FormRepresentation></WordForm>
<WordForm><feat att="grammaticalGender" val="commonGender"/><feat att="definiteness" val="indefinite"/><feat att="grammaticalNumber" val="plural"/><feat att="case" val="genitiveCase"/>
<FormRepresentation> <feat att="writtenForm" val="Word-filers"/> <feat att="inflectionalParadigm" val="MFG0016"/> <feat att="officiallyApproved" val="yes"/> <feat att="frequency" val="0.0"/></FormRepresentation></WordForm>
<WordForm><feat att="grammaticalGender" val="commonGender"/><feat att="definiteness" val="definite"/><feat att="grammaticalNumber" val="singular"/><feat att="case" val="unspecified"/>
<FormRepresentation> <feat att="writtenForm" val="Word-filen"/> <feat att="inflectionalParadigm" val="MFG0016"/> <feat att="officiallyApproved" val="yes"/> <feat att="frequency" val="0.0"/></FormRepresentation></WordForm>
<WordForm><feat att="grammaticalGender" val="commonGender"/><feat att="definiteness" val="definite"/><feat att="grammaticalNumber" val="singular"/><feat att="case" val="genitiveCase"/>
<FormRepresentation> <feat att="writtenForm" val="Word-filens"/> <feat att="inflectionalParadigm" val="MFG0016"/> <feat att="officiallyApproved" val="yes"/> <feat att="frequency" val="0.0"/></FormRepresentation></WordForm>
<WordForm><feat att="grammaticalGender" val="commonGender"/><feat att="definiteness" val="definite"/><feat att="grammaticalNumber" val="plural"/><feat att="case" val="unspecified"/>
<FormRepresentation> <feat att="writtenForm" val="Word-filerne"/> <feat att="inflectionalParadigm" val="MFG0016"/> <feat att="officiallyApproved" val="yes"/> <feat att="frequency" val="0.0"/></FormRepresentation></WordForm>
<WordForm><feat att="grammaticalGender" val="commonGender"/><feat att="definiteness" val="definite"/><feat att="grammaticalNumber" val="plural"/><feat att="case" val="genitiveCase"/>
<FormRepresentation> <feat att="writtenForm" val="Word-filernes"/> <feat att="inflectionalParadigm" val="MFG0016"/> <feat att="officiallyApproved" val="yes"/> <feat att="frequency" val="0.0"/></FormRepresentation></WordForm>
</LexicalEntry> 
<LexicalEntry><feat att="partOfSpeech" val="commonNoun"/> 
<feat att="id" val="GMU_WORD-VINDUE_1"/> 
<feat att="morphologicalUnitId" val="WORD-VINDUE"/> 
<feat att="originalSource" val="EDB-KORPUS"/> 
<feat att="independentWord" val="yes"/> 
<feat att="decomposition" val="Word+-+vindue"/> 
<Lemma><FormRepresentation> <feat att="writtenForm" val="Word-vindue"/> <feat att="officiallyApproved" val="yes"/> 
<feat att="joiningElement" val="Not analyzed"/> 
</FormRepresentation> </Lemma> 
<WordForm><feat att="grammaticalGender" val="neuter"/><feat att="definiteness" val="indefinite"/><feat att="grammaticalNumber" val="singular"/><feat att="case" val="unspecified"/>
<FormRepresentation> <feat att="writtenForm" val="Word-vindue"/> <feat att="inflectionalParadigm" val="MFG0092"/> <feat att="officiallyApproved" val="yes"/> <feat att="frequency" val="0.0"/></FormRepresentation></WordForm>
<WordForm><feat att="grammaticalGender" val="neuter"/><feat att="definiteness" val="indefinite"/><feat att="grammaticalNumber" val="singular"/><feat att="case" val="genitiveCase"/>
<FormRepresentation> <feat att="writtenForm" val="Word-vindues"/> <feat att="inflectionalParadigm" val="MFG0092"/> <feat att="officiallyApproved" val="yes"/> <feat att="frequency" val="0.0"/></FormRepresentation></WordForm>
<WordForm><feat att="grammaticalGender" val="neuter"/><feat att="definiteness" val="indefinite"/><feat att="grammaticalNumber" val="plural"/><feat att="case" val="unspecified"/>
<FormRepresentation> <feat att="writtenForm" val="Word-vinduer"/> <feat att="inflectionalParadigm" val="MFG0092"/> <feat att="officiallyApproved" val="yes"/> <feat att="frequency" val="0.0"/></FormRepresentation></WordForm>
<WordForm><feat att="grammaticalGender" val="neuter"/><feat att="definiteness" val="indefinite"/><feat att="grammaticalNumber" val="plural"/><feat att="case" val="genitiveCase"/>
<FormRepresentation> <feat att="writtenForm" val="Word-vinduers"/> <feat att="inflectionalParadigm" val="MFG0092"/> <feat att="officiallyApproved" val="yes"/> <feat att="frequency" val="0.0"/></FormRepresentation></WordForm>
<WordForm><feat att="grammaticalGender" val="neuter"/><feat att="definiteness" val="definite"/><feat att="grammaticalNumber" val="singular"/><feat att="case" val="unspecified"/>
<FormRepresentation> <feat att="writtenForm" val="Word-vinduet"/> <feat att="inflectionalParadigm" val="MFG0092"/> <feat att="officiallyApproved" val="yes"/> <feat att="frequency" val="0.0"/></FormRepresentation></WordForm>
<WordForm><feat att="grammaticalGender" val="neuter"/><feat att="definiteness" val="definite"/><feat att="grammaticalNumber" val="singular"/><feat att="case" val="genitiveCase"/>
<FormRepresentation> <feat att="writtenForm" val="Word-vinduets"/> <feat att="inflectionalParadigm" val="MFG0092"/> <feat att="officiallyApproved" val="yes"/> <feat att="frequency" val="0.0"/></FormRepresentation></WordForm>
<WordForm><feat att="grammaticalGender" val="neuter"/><feat att="definiteness" val="definite"/><feat att="grammaticalNumber" val="plural"/><feat att="case" val="unspecified"/>
<FormRepresentation> <feat att="writtenForm" val="Word-vinduerne"/> <feat att="inflectionalParadigm" val="MFG0092"/> <feat att="officiallyApproved" val="yes"/> <feat att="frequency" val="0.0"/></FormRepresentation></WordForm>
<WordForm><feat att="grammaticalGender" val="neuter"/><feat att="definiteness" val="definite"/><feat att="grammaticalNumber" val="plural"/><feat att="case" val="genitiveCase"/>
<FormRepresentation> <feat att="writtenForm" val="Word-vinduernes"/> <feat att="inflectionalParadigm" val="MFG0092"/> <feat att="officiallyApproved" val="yes"/> <feat att="frequency" val="0.0"/></FormRepresentation></WordForm>
</LexicalEntry> 
<LexicalEntry><feat att="partOfSpeech" val="commonNoun"/> 
<feat att="id" val="GMU_WORDPERFECT-BRUGER_1"/> 
<feat att="morphologicalUnitId" val="WORDPERFECT-BRUGER"/> 
<feat att="originalSource" val="EDB-KORPUS"/> 
<feat att="independentWord" val="yes"/> 
<feat att="decomposition" val="WordPerfect+-+bruger"/> 
<Lemma><FormRepresentation> <feat att="writtenForm" val="WordPerfect-bruger"/> <feat att="officiallyApproved" val="yes"/> 
<feat att="joiningElement" val="Not analyzed"/> 
</FormRepresentation> </Lemma> 
<WordForm><feat att="grammaticalGender" val="commonGender"/><feat att="definiteness" val="indefinite"/><feat att="grammaticalNumber" val="singular"/><feat att="case" val="unspecified"/>
<FormRepresentation> <feat att="writtenForm" val="WordPerfect-bruger"/> <feat att="inflectionalParadigm" val="MFG0015"/> <feat att="officiallyApproved" val="yes"/> <feat att="frequency" val="0.0"/></FormRepresentation></WordForm>
<WordForm><feat att="grammaticalGender" val="commonGender"/><feat att="definiteness" val="indefinite"/><feat att="grammaticalNumber" val="singular"/><feat att="case" val="genitiveCase"/>
<FormRepresentation> <feat att="writtenForm" val="WordPerfect-brugers"/> <feat att="inflectionalParadigm" val="MFG0015"/> <feat att="officiallyApproved" val="yes"/> <feat att="frequency" val="0.0"/></FormRepresentation></WordForm>
<WordForm><feat att="grammaticalGender" val="commonGender"/><feat att="definiteness" val="indefinite"/><feat att="grammaticalNumber" val="plural"/><feat att="case" val="unspecified"/>
<FormRepresentation> <feat att="writtenForm" val="WordPerfect-brugere"/> <feat att="inflectionalParadigm" val="MFG0015"/> <feat att="officiallyApproved" val="yes"/> <feat att="frequency" val="0.0"/></FormRepresentation></WordForm>
<WordForm><feat att="grammaticalGender" val="commonGender"/><feat att="definiteness" val="indefinite"/><feat att="grammaticalNumber" val="plural"/><feat att="case" val="genitiveCase"/>
<FormRepresentation> <feat att="writtenForm" val="WordPerfect-brugeres"/> <feat att="inflectionalParadigm" val="MFG0015"/> <feat att="officiallyApproved" val="yes"/> <feat att="frequency" val="0.0"/></FormRepresentation></WordForm>
<WordForm><feat att="grammaticalGender" val="commonGender"/><feat att="definiteness" val="definite"/><feat att="grammaticalNumber" val="singular"/><feat att="case" val="unspecified"/>
<FormRepresentation> <feat att="writtenForm" val="WordPerfect-brugeren"/> <feat att="inflectionalParadigm" val="MFG0015"/> <feat att="officiallyApproved" val="yes"/> <feat att="frequency" val="0.0"/></FormRepresentation></WordForm>
<WordForm><feat att="grammaticalGender" val="commonGender"/><feat att="definiteness" val="definite"/><feat att="grammaticalNumber" val="singular"/><feat att="case" val="genitiveCase"/>
<FormRepresentation> <feat att="writtenForm" val="WordPerfect-brugerens"/> <feat att="inflectionalParadigm" val="MFG0015"/> <feat att="officiallyApproved" val="yes"/> <feat att="frequency" val="0.0"/></FormRepresentation></WordForm>
<WordForm><feat att="grammaticalGender" val="commonGender"/><feat att="definiteness" val="definite"/><feat att="grammaticalNumber" val="plural"/><feat att="case" val="unspecified"/>
<FormRepresentation> <feat att="writtenForm" val="WordPerfect-brugerne"/> <feat att="inflectionalParadigm" val="MFG0015"/> <feat att="officiallyApproved" val="yes"/> <feat att="frequency" val="0.0"/></FormRepresentation></WordForm>
<WordForm><feat att="grammaticalGender" val="commonGender"/><feat att="definiteness" val="definite"/><feat att="grammaticalNumber" val="plural"/><feat att="case" val="genitiveCase"/>
<FormRepresentation> <feat att="writtenForm" val="WordPerfect-brugernes"/> <feat att="inflectionalParadigm" val="MFG0015"/> <feat att="officiallyApproved" val="yes"/> <feat att="frequency" val="0.0"/></FormRepresentation></WordForm>
</LexicalEntry> 
<LexicalEntry><feat att="partOfSpeech" val="commonNoun"/> 
<feat att="id" val="GMU_weekendophold_1"/> 
<feat att="morphologicalUnitId" val="WEEKENDOPHOLD"/> 
<feat att="originalSource" val="DDO"/> 
<feat att="independentWord" val="yes"/> 
<feat att="decomposition" val="weekend+ophold"/> 
<Lemma><FormRepresentation> <feat att="writtenForm" val="weekendophold"/> <feat att="officiallyApproved" val="yes"/> 
<feat att="joiningElement" val="Not analyzed"/> 
</FormRepresentation> </Lemma> 
<WordForm><feat att="grammaticalGender" val="neuter"/><feat att="definiteness" val="indefinite"/><feat att="grammaticalNumber" val="singular"/><feat att="case" val="unspecified"/>
<FormRepresentation> <feat att="writtenForm" val="weekendophold"/> <feat att="inflectionalParadigm" val="MFG0040"/> <feat att="officiallyApproved" val="yes"/> <feat att="frequency" val=".2857"/></FormRepresentation></WordForm>
<WordForm><feat att="grammaticalGender" val="neuter"/><feat att="definiteness" val="indefinite"/><feat att="grammaticalNumber" val="singular"/><feat att="case" val="genitiveCase"/>
<FormRepresentation> <feat att="writtenForm" val="weekendopholds"/> <feat att="inflectionalParadigm" val="MFG0040"/> <feat att="officiallyApproved" val="yes"/> <feat att="frequency" val="0.0"/></FormRepresentation></WordForm>
<WordForm><feat att="grammaticalGender" val="neuter"/><feat att="definiteness" val="indefinite"/><feat att="grammaticalNumber" val="plural"/><feat att="case" val="unspecified"/>
<FormRepresentation> <feat att="writtenForm" val="weekendophold"/> <feat att="inflectionalParadigm" val="MFG0040"/> <feat att="officiallyApproved" val="yes"/> <feat att="frequency" val=".2857"/></FormRepresentation></WordForm>
<WordForm><feat att="grammaticalGender" val="neuter"/><feat att="definiteness" val="indefinite"/><feat att="grammaticalNumber" val="plural"/><feat att="case" val="genitiveCase"/>
<FormRepresentation> <feat att="writtenForm" val="weekendopholds"/> <feat att="inflectionalParadigm" val="MFG0040"/> <feat att="officiallyApproved" val="yes"/> <feat att="frequency" val="0.0"/></FormRepresentation></WordForm>
<WordForm><feat att="grammaticalGender" val="neuter"/><feat att="definiteness" val="definite"/><feat att="grammaticalNumber" val="singular"/><feat att="case" val="unspecified"/>
<FormRepresentation> <feat att="writtenForm" val="weekendopholdet"/> <feat att="inflectionalParadigm" val="MFG0040"/> <feat att="officiallyApproved" val="yes"/> <feat att="frequency" val=".0179"/></FormRepresentation></WordForm>
<WordForm><feat att="grammaticalGender" val="neuter"/><feat att="definiteness" val="definite"/><feat att="grammaticalNumber" val="singular"/><feat att="case" val="genitiveCase"/>
<FormRepresentation> <feat att="writtenForm" val="weekendopholdets"/> <feat att="inflectionalParadigm" val="MFG0040"/> <feat att="officiallyApproved" val="yes"/> <feat att="frequency" val="0.0"/></FormRepresentation></WordForm>
<WordForm><feat att="grammaticalGender" val="neuter"/><feat att="definiteness" val="definite"/><feat att="grammaticalNumber" val="plural"/><feat att="case" val="unspecified"/>
<FormRepresentation> <feat att="writtenForm" val="weekendopholdene"/> <feat att="inflectionalParadigm" val="MFG0040"/> <feat att="officiallyApproved" val="yes"/> <feat att="frequency" val="0.0"/></FormRepresentation></WordForm>
<WordForm><feat att="grammaticalGender" val="neuter"/><feat att="definiteness" val="definite"/><feat att="grammaticalNumber" val="plural"/><feat att="case" val="genitiveCase"/>
<FormRepresentation> <feat att="writtenForm" val="weekendopholdenes"/> <feat att="inflectionalParadigm" val="MFG0040"/> <feat att="officiallyApproved" val="yes"/> <feat att="frequency" val="0.0"/></FormRepresentation></WordForm>
</LexicalEntry> 
<LexicalEntry><feat att="partOfSpeech" val="commonNoun"/> 
<feat att="id" val="GMU_åbningstid_1"/> 
<feat att="morphologicalUnitId" val="ÅBNINGSTID"/> 
<feat att="originalSource" val="DDO"/> 
<feat att="independentWord" val="yes"/> 
<feat att="decomposition" val="åbning+s+tid"/> 
<Lemma><FormRepresentation> <feat att="writtenForm" val="åbningstid"/> <feat att="officiallyApproved" val="yes"/> 
<feat att="joiningElement" val="Not analyzed"/> 
</FormRepresentation> </Lemma> 
<WordForm><feat att="grammaticalGender" val="commonGender"/><feat att="definiteness" val="indefinite"/><feat att="grammaticalNumber" val="singular"/><feat att="case" val="unspecified"/>
<FormRepresentation> <feat att="writtenForm" val="åbningstid"/> <feat att="inflectionalParadigm" val="MFG0016"/> <feat att="officiallyApproved" val="yes"/> <feat att="frequency" val="3.3393"/></FormRepresentation></WordForm>
<WordForm><feat att="grammaticalGender" val="commonGender"/><feat att="definiteness" val="indefinite"/><feat att="grammaticalNumber" val="singular"/><feat att="case" val="genitiveCase"/>
<FormRepresentation> <feat att="writtenForm" val="åbningstids"/> <feat att="inflectionalParadigm" val="MFG0016"/> <feat att="officiallyApproved" val="yes"/> <feat att="frequency" val="0.0"/></FormRepresentation></WordForm>
<WordForm><feat att="grammaticalGender" val="commonGender"/><feat att="definiteness" val="indefinite"/><feat att="grammaticalNumber" val="plural"/><feat att="case" val="unspecified"/>
<FormRepresentation> <feat att="writtenForm" val="åbningstider"/> <feat att="inflectionalParadigm" val="MFG0016"/> <feat att="officiallyApproved" val="yes"/> <feat att="frequency" val="3.1607"/></FormRepresentation></WordForm>
<WordForm><feat att="grammaticalGender" val="commonGender"/><feat att="definiteness" val="indefinite"/><feat att="grammaticalNumber" val="plural"/><feat att="case" val="genitiveCase"/>
<FormRepresentation> <feat att="writtenForm" val="åbningstiders"/> <feat att="inflectionalParadigm" val="MFG0016"/> <feat att="officiallyApproved" val="yes"/> <feat att="frequency" val="0.0"/></FormRepresentation></WordForm>
<WordForm><feat att="grammaticalGender" val="commonGender"/><feat att="definiteness" val="definite"/><feat att="grammaticalNumber" val="singular"/><feat att="case" val="unspecified"/>
<FormRepresentation> <feat att="writtenForm" val="åbningstiden"/> <feat att="inflectionalParadigm" val="MFG0016"/> <feat att="officiallyApproved" val="yes"/> <feat att="frequency" val="1.4464"/></FormRepresentation></WordForm>
<WordForm><feat att="grammaticalGender" val="commonGender"/><feat att="definiteness" val="definite"/><feat att="grammaticalNumber" val="singular"/><feat att="case" val="genitiveCase"/>
<FormRepresentation> <feat att="writtenForm" val="åbningstidens"/> <feat att="inflectionalParadigm" val="MFG0016"/> <feat att="officiallyApproved" val="yes"/> <feat att="frequency" val="0.0"/></FormRepresentation></WordForm>
<WordForm><feat att="grammaticalGender" val="commonGender"/><feat att="definiteness" val="definite"/><feat att="grammaticalNumber" val="plural"/><feat att="case" val="unspecified"/>
<FormRepresentation> <feat att="writtenForm" val="åbningstiderne"/> <feat att="inflectionalParadigm" val="MFG0016"/> <feat att="officiallyApproved" val="yes"/> <feat att="frequency" val=".8214"/></FormRepresentation></WordForm>
<WordForm><feat att="grammaticalGender" val="commonGender"/><feat att="definiteness" val="definite"/><feat att="grammaticalNumber" val="plural"/><feat att="case" val="genitiveCase"/>
<FormRepresentation> <feat att="writtenForm" val="åbningstidernes"/> <feat att="inflectionalParadigm" val="MFG0016"/> <feat att="officiallyApproved" val="yes"/> <feat att="frequency" val="0.0"/></FormRepresentation></WordForm>
</LexicalEntry> 
<LexicalEntry><feat att="partOfSpeech" val="commonNoun"/> 
<feat att="id" val="GMU_ølbod_1"/> 
<feat att="morphologicalUnitId" val="ØLBOD"/> 
<feat att="originalSource" val="DDO"/> 
<feat att="independentWord" val="yes"/> 
<feat att="decomposition" val="øl+bod"/> 
<Lemma><FormRepresentation> <feat att="writtenForm" val="ølbod"/> <feat att="officiallyApproved" val="yes"/> 
<feat att="joiningElement" val="Not analyzed"/> 
</FormRepresentation> </Lemma> 
<WordForm><feat att="grammaticalGender" val="commonGender"/><feat att="definiteness" val="indefinite"/><feat att="grammaticalNumber" val="singular"/><feat att="case" val="unspecified"/>
<FormRepresentation> <feat att="writtenForm" val="ølbod"/> <feat att="inflectionalParadigm" val="MFG0016"/> <feat att="officiallyApproved" val="yes"/> <feat att="frequency" val=".0536"/></FormRepresentation></WordForm>
<WordForm><feat att="grammaticalGender" val="commonGender"/><feat att="definiteness" val="indefinite"/><feat att="grammaticalNumber" val="singular"/><feat att="case" val="genitiveCase"/>
<FormRepresentation> <feat att="writtenForm" val="ølbods"/> <feat att="inflectionalParadigm" val="MFG0016"/> <feat att="officiallyApproved" val="yes"/> <feat att="frequency" val="0.0"/></FormRepresentation></WordForm>
<WordForm><feat att="grammaticalGender" val="commonGender"/><feat att="definiteness" val="indefinite"/><feat att="grammaticalNumber" val="plural"/><feat att="case" val="unspecified"/>
<FormRepresentation> <feat att="writtenForm" val="ølboder"/> <feat att="inflectionalParadigm" val="MFG0016"/> <feat att="officiallyApproved" val="yes"/> <feat att="frequency" val="0.0"/></FormRepresentation></WordForm>
<WordForm><feat att="grammaticalGender" val="commonGender"/><feat att="definiteness" val="indefinite"/><feat att="grammaticalNumber" val="plural"/><feat att="case" val="genitiveCase"/>
<FormRepresentation> <feat att="writtenForm" val="ølboders"/> <feat att="inflectionalParadigm" val="MFG0016"/> <feat att="officiallyApproved" val="yes"/> <feat att="frequency" val="0.0"/></FormRepresentation></WordForm>
<WordForm><feat att="grammaticalGender" val="commonGender"/><feat att="definiteness" val="definite"/><feat att="grammaticalNumber" val="singular"/><feat att="case" val="unspecified"/>
<FormRepresentation> <feat att="writtenForm" val="ølboden"/> <feat att="inflectionalParadigm" val="MFG0016"/> <feat att="officiallyApproved" val="yes"/> <feat att="frequency" val=".0357"/></FormRepresentation></WordForm>
<WordForm><feat att="grammaticalGender" val="commonGender"/><feat att="definiteness" val="definite"/><feat att="grammaticalNumber" val="singular"/><feat att="case" val="genitiveCase"/>
<FormRepresentation> <feat att="writtenForm" val="ølbodens"/> <feat att="inflectionalParadigm" val="MFG0016"/> <feat att="officiallyApproved" val="yes"/> <feat att="frequency" val="0.0"/></FormRepresentation></WordForm>
<WordForm><feat att="grammaticalGender" val="commonGender"/><feat att="definiteness" val="definite"/><feat att="grammaticalNumber" val="plural"/><feat att="case" val="unspecified"/>
<FormRepresentation> <feat att="writtenForm" val="ølboderne"/> <feat att="inflectionalParadigm" val="MFG0016"/> <feat att="officiallyApproved" val="yes"/> <feat att="frequency" val=".0179"/></FormRepresentation></WordForm>
<WordForm><feat att="grammaticalGender" val="commonGender"/><feat att="definiteness" val="definite"/><feat att="grammaticalNumber" val="plural"/><feat att="case" val="genitiveCase"/>
<FormRepresentation> <feat att="writtenForm" val="ølbodernes"/> <feat att="inflectionalParadigm" val="MFG0016"/> <feat att="officiallyApproved" val="yes"/> <feat att="frequency" val="0.0"/></FormRepresentation></WordForm>
</LexicalEntry> 
<LexicalEntry><feat att="partOfSpeech" val="commonNoun"/> 
<feat att="id" val="GMU_ørnenæb_1"/> 
<feat att="morphologicalUnitId" val="ØRNENÆB"/> 
<feat att="originalSource" val="DDO"/> 
<feat att="independentWord" val="yes"/> 
<Lemma><FormRepresentation> <feat att="writtenForm" val="ørnenæb"/> <feat att="officiallyApproved" val="yes"/> 
<feat att="joiningElement" val="Not analyzed"/> 
</FormRepresentation> </Lemma> 
<WordForm><feat att="grammaticalGender" val="neuter"/><feat att="definiteness" val="indefinite"/><feat att="grammaticalNumber" val="singular"/><feat att="case" val="unspecified"/>
<FormRepresentation> <feat att="writtenForm" val="ørnenæb"/><feat att="inflectionalParadigm" val="MFG0005,MFG0040"/> <feat att="officiallyApproved" val="yes"/> <feat att="frequency" val=".0179"/></FormRepresentation></WordForm>
<WordForm><feat att="grammaticalGender" val="neuter"/><feat att="definiteness" val="indefinite"/><feat att="grammaticalNumber" val="singular"/><feat att="case" val="genitiveCase"/>
<FormRepresentation> <feat att="writtenForm" val="ørnenæbs"/><feat att="inflectionalParadigm" val="MFG0005,MFG0040"/> <feat att="officiallyApproved" val="yes"/> <feat att="frequency" val="0.0"/></FormRepresentation></WordForm>
<WordForm><feat att="grammaticalGender" val="neuter"/><feat att="definiteness" val="indefinite"/><feat att="grammaticalNumber" val="plural"/><feat att="case" val="unspecified"/>
<FormRepresentation> <feat att="writtenForm" val="ørnenæb"/><feat att="inflectionalParadigm" val="MFG0005,MFG0040"/> <feat att="officiallyApproved" val="yes"/> <feat att="frequency" val=".0179"/></FormRepresentation></WordForm>
<WordForm><feat att="grammaticalGender" val="neuter"/><feat att="definiteness" val="indefinite"/><feat att="grammaticalNumber" val="plural"/><feat att="case" val="genitiveCase"/>
<FormRepresentation> <feat att="writtenForm" val="ørnenæbs"/><feat att="inflectionalParadigm" val="MFG0005,MFG0040"/> <feat att="officiallyApproved" val="yes"/> <feat att="frequency" val="0.0"/></FormRepresentation></WordForm>
<WordForm><feat att="grammaticalGender" val="neuter"/><feat att="definiteness" val="definite"/><feat att="grammaticalNumber" val="singular"/><feat att="case" val="unspecified"/>
<FormRepresentation> <feat att="writtenForm" val="ørnenæbet"/> <feat att="inflectionalParadigm" val="MFG0040"/> <feat att="officiallyApproved" val="yes"/> <feat att="frequency" val="0.0"/></FormRepresentation><FormRepresentation> <feat att="writtenForm" val="ørnenæbbet"/> <feat att="inflectionalParadigm" val="MFG0005"/> <feat att="officiallyApproved" val="yes"/> <feat att="frequency" val="0.0"/></FormRepresentation></WordForm>
<WordForm><feat att="grammaticalGender" val="neuter"/><feat att="definiteness" val="definite"/><feat att="grammaticalNumber" val="singular"/><feat att="case" val="genitiveCase"/>
<FormRepresentation> <feat att="writtenForm" val="ørnenæbets"/> <feat att="inflectionalParadigm" val="MFG0040"/> <feat att="officiallyApproved" val="yes"/> <feat att="frequency" val="0.0"/></FormRepresentation><FormRepresentation> <feat att="writtenForm" val="ørnenæbbets"/> <feat att="inflectionalParadigm" val="MFG0005"/> <feat att="officiallyApproved" val="yes"/> <feat att="frequency" val="0.0"/></FormRepresentation></WordForm>
<WordForm><feat att="grammaticalGender" val="neuter"/><feat att="definiteness" val="definite"/><feat att="grammaticalNumber" val="plural"/><feat att="case" val="unspecified"/>
<FormRepresentation> <feat att="writtenForm" val="ørnenæbene"/> <feat att="inflectionalParadigm" val="MFG0040"/> <feat att="officiallyApproved" val="yes"/> <feat att="frequency" val="0.0"/></FormRepresentation><FormRepresentation> <feat att="writtenForm" val="ørnenæbbene"/> <feat att="inflectionalParadigm" val="MFG0005"/> <feat att="officiallyApproved" val="yes"/> <feat att="frequency" val="0.0"/></FormRepresentation></WordForm>
<WordForm><feat att="grammaticalGender" val="neuter"/><feat att="definiteness" val="definite"/><feat att="grammaticalNumber" val="plural"/><feat att="case" val="genitiveCase"/>
<FormRepresentation> <feat att="writtenForm" val="ørnenæbenes"/> <feat att="inflectionalParadigm" val="MFG0040"/> <feat att="officiallyApproved" val="yes"/> <feat att="frequency" val="0.0"/></FormRepresentation><FormRepresentation> <feat att="writtenForm" val="ørnenæbbenes"/> <feat att="inflectionalParadigm" val="MFG0005"/> <feat att="officiallyApproved" val="yes"/> <feat att="frequency" val="0.0"/></FormRepresentation></WordForm>
</LexicalEntry> 
<LexicalEntry><feat att="partOfSpeech" val="commonNoun"/> 
<feat att="id" val="GMU_åløb_1"/> 
<feat att="morphologicalUnitId" val="ÅLØB"/> 
<feat att="originalSource" val="DDO"/> 
<feat att="independentWord" val="yes"/> 
<feat att="decomposition" val="å+løb"/> 
<Lemma><FormRepresentation> <feat att="writtenForm" val="åløb"/> <feat att="officiallyApproved" val="yes"/> 
<feat att="joiningElement" val="Not analyzed"/> 
</FormRepresentation> </Lemma> 
<WordForm><feat att="grammaticalGender" val="neuter"/><feat att="definiteness" val="indefinite"/><feat att="grammaticalNumber" val="singular"/><feat att="case" val="unspecified"/>
<FormRepresentation> <feat att="writtenForm" val="åløb"/> <feat att="inflectionalParadigm" val="MFG0040"/> <feat att="officiallyApproved" val="yes"/> <feat att="frequency" val=".4286"/></FormRepresentation></WordForm>
<WordForm><feat att="grammaticalGender" val="neuter"/><feat att="definiteness" val="indefinite"/><feat att="grammaticalNumber" val="singular"/><feat att="case" val="genitiveCase"/>
<FormRepresentation> <feat att="writtenForm" val="åløbs"/> <feat att="inflectionalParadigm" val="MFG0040"/> <feat att="officiallyApproved" val="yes"/> <feat att="frequency" val="0.0"/></FormRepresentation></WordForm>
<WordForm><feat att="grammaticalGender" val="neuter"/><feat att="definiteness" val="indefinite"/><feat att="grammaticalNumber" val="plural"/><feat att="case" val="unspecified"/>
<FormRepresentation> <feat att="writtenForm" val="åløb"/> <feat att="inflectionalParadigm" val="MFG0040"/> <feat att="officiallyApproved" val="yes"/> <feat att="frequency" val=".4286"/></FormRepresentation></WordForm>
<WordForm><feat att="grammaticalGender" val="neuter"/><feat att="definiteness" val="indefinite"/><feat att="grammaticalNumber" val="plural"/><feat att="case" val="genitiveCase"/>
<FormRepresentation> <feat att="writtenForm" val="åløbs"/> <feat att="inflectionalParadigm" val="MFG0040"/> <feat att="officiallyApproved" val="yes"/> <feat att="frequency" val="0.0"/></FormRepresentation></WordForm>
<WordForm><feat att="grammaticalGender" val="neuter"/><feat att="definiteness" val="definite"/><feat att="grammaticalNumber" val="singular"/><feat att="case" val="unspecified"/>
<FormRepresentation> <feat att="writtenForm" val="åløbet"/> <feat att="inflectionalParadigm" val="MFG0040"/> <feat att="officiallyApproved" val="yes"/> <feat att="frequency" val=".2143"/></FormRepresentation></WordForm>
<WordForm><feat att="grammaticalGender" val="neuter"/><feat att="definiteness" val="definite"/><feat att="grammaticalNumber" val="singular"/><feat att="case" val="genitiveCase"/>
<FormRepresentation> <feat att="writtenForm" val="åløbets"/> <feat att="inflectionalParadigm" val="MFG0040"/> <feat att="officiallyApproved" val="yes"/> <feat att="frequency" val="0.0"/></FormRepresentation></WordForm>
<WordForm><feat att="grammaticalGender" val="neuter"/><feat att="definiteness" val="definite"/><feat att="grammaticalNumber" val="plural"/><feat att="case" val="unspecified"/>
<FormRepresentation> <feat att="writtenForm" val="åløbene"/> <feat att="inflectionalParadigm" val="MFG0040"/> <feat att="officiallyApproved" val="yes"/> <feat att="frequency" val=".0714"/></FormRepresentation></WordForm>
<WordForm><feat att="grammaticalGender" val="neuter"/><feat att="definiteness" val="definite"/><feat att="grammaticalNumber" val="plural"/><feat att="case" val="genitiveCase"/>
<FormRepresentation> <feat att="writtenForm" val="åløbenes"/> <feat att="inflectionalParadigm" val="MFG0040"/> <feat att="officiallyApproved" val="yes"/> <feat att="frequency" val="0.0"/></FormRepresentation></WordForm>
</LexicalEntry> 
<LexicalEntry><feat att="partOfSpeech" val="commonNoun"/> 
<feat att="id" val="GMU_warszawapagtland_1"/> 
<feat att="morphologicalUnitId" val="WARSZAWAPAGTLAND"/> 
<feat att="originalSource" val="DDO"/> 
<feat att="independentWord" val="yes"/> 
<feat att="decomposition" val="warszawapagt+land"/> 
<Lemma><FormRepresentation> <feat att="writtenForm" val="warszawapagtland"/> <feat att="officiallyApproved" val="yes"/> 
<feat att="joiningElement" val="Not analyzed"/> 
</FormRepresentation> </Lemma> 
<WordForm><feat att="grammaticalGender" val="neuter"/><feat att="definiteness" val="indefinite"/><feat att="grammaticalNumber" val="singular"/><feat att="case" val="unspecified"/>
<FormRepresentation> <feat att="writtenForm" val="warszawapagtland"/> <feat att="inflectionalParadigm" val="MFG0042"/> <feat att="officiallyApproved" val="yes"/> <feat att="frequency" val=".0179"/></FormRepresentation></WordForm>
<WordForm><feat att="grammaticalGender" val="neuter"/><feat att="definiteness" val="indefinite"/><feat att="grammaticalNumber" val="singular"/><feat att="case" val="genitiveCase"/>
<FormRepresentation> <feat att="writtenForm" val="warszawapagtlands"/> <feat att="inflectionalParadigm" val="MFG0042"/> <feat att="officiallyApproved" val="yes"/> <feat att="frequency" val="0.0"/></FormRepresentation></WordForm>
<WordForm><feat att="grammaticalGender" val="neuter"/><feat att="definiteness" val="indefinite"/><feat att="grammaticalNumber" val="plural"/><feat att="case" val="unspecified"/>
<FormRepresentation> <feat att="writtenForm" val="warszawapagtlande"/> <feat att="inflectionalParadigm" val="MFG0042"/> <feat att="officiallyApproved" val="yes"/> <feat att="frequency" val=".1607"/></FormRepresentation></WordForm>
<WordForm><feat att="grammaticalGender" val="neuter"/><feat att="definiteness" val="indefinite"/><feat att="grammaticalNumber" val="plural"/><feat att="case" val="genitiveCase"/>
<FormRepresentation> <feat att="writtenForm" val="warszawapagtlandes"/> <feat att="inflectionalParadigm" val="MFG0042"/> <feat att="officiallyApproved" val="yes"/> <feat att="frequency" val=".0179"/></FormRepresentation></WordForm>
<WordForm><feat att="grammaticalGender" val="neuter"/><feat att="definiteness" val="definite"/><feat att="grammaticalNumber" val="singular"/><feat att="case" val="unspecified"/>
<FormRepresentation> <feat att="writtenForm" val="warszawapagtlandet"/> <feat att="inflectionalParadigm" val="MFG0042"/> <feat att="officiallyApproved" val="yes"/> <feat att="frequency" val="0.0"/></FormRepresentation></WordForm>
<WordForm><feat att="grammaticalGender" val="neuter"/><feat att="definiteness" val="definite"/><feat att="grammaticalNumber" val="singular"/><feat att="case" val="genitiveCase"/>
<FormRepresentation> <feat att="writtenForm" val="warszawapagtlandets"/> <feat att="inflectionalParadigm" val="MFG0042"/> <feat att="officiallyApproved" val="yes"/> <feat att="frequency" val="0.0"/></FormRepresentation></WordForm>
<WordForm><feat att="grammaticalGender" val="neuter"/><feat att="definiteness" val="definite"/><feat att="grammaticalNumber" val="plural"/><feat att="case" val="unspecified"/>
<FormRepresentation> <feat att="writtenForm" val="warszawapagtlandene"/> <feat att="inflectionalParadigm" val="MFG0042"/> <feat att="officiallyApproved" val="yes"/> <feat att="frequency" val=".0536"/></FormRepresentation></WordForm>
<WordForm><feat att="grammaticalGender" val="neuter"/><feat att="definiteness" val="definite"/><feat att="grammaticalNumber" val="plural"/><feat att="case" val="genitiveCase"/>
<FormRepresentation> <feat att="writtenForm" val="warszawapagtlandenes"/> <feat att="inflectionalParadigm" val="MFG0042"/> <feat att="officiallyApproved" val="yes"/> <feat att="frequency" val=".0179"/></FormRepresentation></WordForm>
</LexicalEntry> 
<LexicalEntry><feat att="partOfSpeech" val="commonNoun"/> 
<feat att="id" val="GMU_ørkensand_1"/> 
<feat att="morphologicalUnitId" val="ØRKENSAND"/> 
<feat att="originalSource" val="DDO"/> 
<feat att="independentWord" val="yes"/> 
<feat att="decomposition" val="ørken+sand"/> 
<Lemma><FormRepresentation> <feat att="writtenForm" val="ørkensand"/> <feat att="officiallyApproved" val="yes"/> 
<feat att="joiningElement" val="Not analyzed"/> 
</FormRepresentation> </Lemma> 
<WordForm><feat att="grammaticalGender" val="neuter"/><feat att="definiteness" val="indefinite"/><feat att="grammaticalNumber" val="singular"/><feat att="case" val="unspecified"/>
<FormRepresentation> <feat att="writtenForm" val="ørkensand"/> <feat att="inflectionalParadigm" val="MFG0221"/> <feat att="officiallyApproved" val="yes"/> <feat att="frequency" val=".2321"/></FormRepresentation></WordForm>
<WordForm><feat att="grammaticalGender" val="neuter"/><feat att="definiteness" val="indefinite"/><feat att="grammaticalNumber" val="singular"/><feat att="case" val="genitiveCase"/>
<FormRepresentation> <feat att="writtenForm" val="ørkensands"/> <feat att="inflectionalParadigm" val="MFG0221"/> <feat att="officiallyApproved" val="yes"/> <feat att="frequency" val="0.0"/></FormRepresentation></WordForm>
<WordForm><feat att="grammaticalGender" val="neuter"/><feat att="definiteness" val="definite"/><feat att="grammaticalNumber" val="singular"/><feat att="case" val="unspecified"/>
<FormRepresentation> <feat att="writtenForm" val="ørkensandet"/> <feat att="inflectionalParadigm" val="MFG0221"/> <feat att="officiallyApproved" val="yes"/> <feat att="frequency" val=".4286"/></FormRepresentation></WordForm>
<WordForm><feat att="grammaticalGender" val="neuter"/><feat att="definiteness" val="definite"/><feat att="grammaticalNumber" val="singular"/><feat att="case" val="genitiveCase"/>
<FormRepresentation> <feat att="writtenForm" val="ørkensandets"/> <feat att="inflectionalParadigm" val="MFG0221"/> <feat att="officiallyApproved" val="yes"/> <feat att="frequency" val="0.0"/></FormRepresentation></WordForm>
</LexicalEntry> 
<LexicalEntry><feat att="partOfSpeech" val="commonNoun"/> 
<feat att="id" val="GMU_æggestand_1"/> 
<feat att="morphologicalUnitId" val="ÆGGESTAND"/> 
<feat att="originalSource" val="DDO"/> 
<feat att="independentWord" val="yes"/> 
<feat att="decomposition" val="æg+ge+stand"/> 
<Lemma><FormRepresentation> <feat att="writtenForm" val="æggestand"/> <feat att="officiallyApproved" val="yes"/> 
<feat att="joiningElement" val="Not analyzed"/> 
</FormRepresentation> </Lemma> 
<WordForm><feat att="grammaticalGender" val="commonGender"/><feat att="definiteness" val="indefinite"/><feat att="grammaticalNumber" val="singular"/><feat att="case" val="unspecified"/>
<FormRepresentation> <feat att="writtenForm" val="æggestand"/> <feat att="inflectionalParadigm" val="MFG0014"/> <feat att="officiallyApproved" val="yes"/> <feat att="frequency" val=".0536"/></FormRepresentation></WordForm>
<WordForm><feat att="grammaticalGender" val="commonGender"/><feat att="definiteness" val="indefinite"/><feat att="grammaticalNumber" val="singular"/><feat att="case" val="genitiveCase"/>
<FormRepresentation> <feat att="writtenForm" val="æggestands"/> <feat att="inflectionalParadigm" val="MFG0014"/> <feat att="officiallyApproved" val="yes"/> <feat att="frequency" val="0.0"/></FormRepresentation></WordForm>
<WordForm><feat att="grammaticalGender" val="commonGender"/><feat att="definiteness" val="indefinite"/><feat att="grammaticalNumber" val="plural"/><feat att="case" val="unspecified"/>
<FormRepresentation> <feat att="writtenForm" val="æggestande"/> <feat att="inflectionalParadigm" val="MFG0014"/> <feat att="officiallyApproved" val="yes"/> <feat att="frequency" val="0.0"/></FormRepresentation></WordForm>
<WordForm><feat att="grammaticalGender" val="commonGender"/><feat att="definiteness" val="indefinite"/><feat att="grammaticalNumber" val="plural"/><feat att="case" val="genitiveCase"/>
<FormRepresentation> <feat att="writtenForm" val="æggestandes"/> <feat att="inflectionalParadigm" val="MFG0014"/> <feat att="officiallyApproved" val="yes"/> <feat att="frequency" val="0.0"/></FormRepresentation></WordForm>
<WordForm><feat att="grammaticalGender" val="commonGender"/><feat att="definiteness" val="definite"/><feat att="grammaticalNumber" val="singular"/><feat att="case" val="unspecified"/>
<FormRepresentation> <feat att="writtenForm" val="æggestanden"/> <feat att="inflectionalParadigm" val="MFG0014"/> <feat att="officiallyApproved" val="yes"/> <feat att="frequency" val="0.0"/></FormRepresentation></WordForm>
<WordForm><feat att="grammaticalGender" val="commonGender"/><feat att="definiteness" val="definite"/><feat att="grammaticalNumber" val="singular"/><feat att="case" val="genitiveCase"/>
<FormRepresentation> <feat att="writtenForm" val="æggestandens"/> <feat att="inflectionalParadigm" val="MFG0014"/> <feat att="officiallyApproved" val="yes"/> <feat att="frequency" val="0.0"/></FormRepresentation></WordForm>
<WordForm><feat att="grammaticalGender" val="commonGender"/><feat att="definiteness" val="definite"/><feat att="grammaticalNumber" val="plural"/><feat att="case" val="unspecified"/>
<FormRepresentation> <feat att="writtenForm" val="æggestandene"/> <feat att="inflectionalParadigm" val="MFG0014"/> <feat att="officiallyApproved" val="yes"/> <feat att="frequency" val="0.0"/></FormRepresentation></WordForm>
<WordForm><feat att="grammaticalGender" val="commonGender"/><feat att="definiteness" val="definite"/><feat att="grammaticalNumber" val="plural"/><feat att="case" val="genitiveCase"/>
<FormRepresentation> <feat att="writtenForm" val="æggestandenes"/> <feat att="inflectionalParadigm" val="MFG0014"/> <feat att="officiallyApproved" val="yes"/> <feat att="frequency" val="0.0"/></FormRepresentation></WordForm>
</LexicalEntry> 
<LexicalEntry><feat att="partOfSpeech" val="commonNoun"/> 
<feat att="id" val="GMU_ægtestand_1"/> 
<feat att="morphologicalUnitId" val="ÆGTESTAND"/> 
<feat att="originalSource" val="DDO"/> 
<feat att="independentWord" val="yes"/> 
<feat att="decomposition" val="ægte+stand"/> 
<Lemma><FormRepresentation> <feat att="writtenForm" val="ægtestand"/> <feat att="officiallyApproved" val="yes"/> 
<feat att="joiningElement" val="Not analyzed"/> 
</FormRepresentation> </Lemma> 
<WordForm><feat att="grammaticalGender" val="commonGender"/><feat att="definiteness" val="indefinite"/><feat att="grammaticalNumber" val="singular"/><feat att="case" val="unspecified"/>
<FormRepresentation> <feat att="writtenForm" val="ægtestand"/> <feat att="inflectionalParadigm" val="MFG0220"/> <feat att="officiallyApproved" val="yes"/> <feat att="frequency" val=".0714"/></FormRepresentation></WordForm>
<WordForm><feat att="grammaticalGender" val="commonGender"/><feat att="definiteness" val="indefinite"/><feat att="grammaticalNumber" val="singular"/><feat att="case" val="genitiveCase"/>
<FormRepresentation> <feat att="writtenForm" val="ægtestands"/> <feat att="inflectionalParadigm" val="MFG0220"/> <feat att="officiallyApproved" val="yes"/> <feat att="frequency" val="0.0"/></FormRepresentation></WordForm>
<WordForm><feat att="grammaticalGender" val="commonGender"/><feat att="definiteness" val="definite"/><feat att="grammaticalNumber" val="singular"/><feat att="case" val="unspecified"/>
<FormRepresentation> <feat att="writtenForm" val="ægtestanden"/> <feat att="inflectionalParadigm" val="MFG0220"/> <feat att="officiallyApproved" val="yes"/> <feat att="frequency" val=".0893"/></FormRepresentation></WordForm>
<WordForm><feat att="grammaticalGender" val="commonGender"/><feat att="definiteness" val="definite"/><feat att="grammaticalNumber" val="singular"/><feat att="case" val="genitiveCase"/>
<FormRepresentation> <feat att="writtenForm" val="ægtestandens"/> <feat att="inflectionalParadigm" val="MFG0220"/> <feat att="officiallyApproved" val="yes"/> <feat att="frequency" val="0.0"/></FormRepresentation></WordForm>
</LexicalEntry> 
<LexicalEntry><feat att="partOfSpeech" val="commonNoun"/> 
<feat att="id" val="GMU_ølejr_1"/> 
<feat att="morphologicalUnitId" val="ØLEJR"/> 
<feat att="originalSource" val="DDO"/> 
<feat att="independentWord" val="yes"/> 
<feat att="decomposition" val="ø+lejr"/> 
<Lemma><FormRepresentation> <feat att="writtenForm" val="ølejr"/> <feat att="officiallyApproved" val="yes"/> 
<feat att="joiningElement" val="nil"/> 
<feat att="joiningElementResult" val="ølejr"/> 
</FormRepresentation> </Lemma> 
<WordForm><feat att="grammaticalGender" val="commonGender"/><feat att="definiteness" val="indefinite"/><feat att="grammaticalNumber" val="singular"/><feat att="case" val="unspecified"/>
<FormRepresentation> <feat att="writtenForm" val="ølejr"/> <feat att="inflectionalParadigm" val="MFG0014"/> <feat att="officiallyApproved" val="yes"/> <feat att="frequency" val=".1071"/></FormRepresentation></WordForm>
<WordForm><feat att="grammaticalGender" val="commonGender"/><feat att="definiteness" val="indefinite"/><feat att="grammaticalNumber" val="singular"/><feat att="case" val="genitiveCase"/>
<FormRepresentation> <feat att="writtenForm" val="ølejrs"/> <feat att="inflectionalParadigm" val="MFG0014"/> <feat att="officiallyApproved" val="yes"/> <feat att="frequency" val="0.0"/></FormRepresentation></WordForm>
<WordForm><feat att="grammaticalGender" val="commonGender"/><feat att="definiteness" val="indefinite"/><feat att="grammaticalNumber" val="plural"/><feat att="case" val="unspecified"/>
<FormRepresentation> <feat att="writtenForm" val="ølejre"/> <feat att="inflectionalParadigm" val="MFG0014"/> <feat att="officiallyApproved" val="yes"/> <feat att="frequency" val=".0179"/></FormRepresentation></WordForm>
<WordForm><feat att="grammaticalGender" val="commonGender"/><feat att="definiteness" val="indefinite"/><feat att="grammaticalNumber" val="plural"/><feat att="case" val="genitiveCase"/>
<FormRepresentation> <feat att="writtenForm" val="ølejres"/> <feat att="inflectionalParadigm" val="MFG0014"/> <feat att="officiallyApproved" val="yes"/> <feat att="frequency" val="0.0"/></FormRepresentation></WordForm>
<WordForm><feat att="grammaticalGender" val="commonGender"/><feat att="definiteness" val="definite"/><feat att="grammaticalNumber" val="singular"/><feat att="case" val="unspecified"/>
<FormRepresentation> <feat att="writtenForm" val="ølejren"/> <feat att="inflectionalParadigm" val="MFG0014"/> <feat att="officiallyApproved" val="yes"/> <feat att="frequency" val="0.0"/></FormRepresentation></WordForm>
<WordForm><feat att="grammaticalGender" val="commonGender"/><feat att="definiteness" val="definite"/><feat att="grammaticalNumber" val="singular"/><feat att="case" val="genitiveCase"/>
<FormRepresentation> <feat att="writtenForm" val="ølejrens"/> <feat att="inflectionalParadigm" val="MFG0014"/> <feat att="officiallyApproved" val="yes"/> <feat att="frequency" val="0.0"/></FormRepresentation></WordForm>
<WordForm><feat att="grammaticalGender" val="commonGender"/><feat att="definiteness" val="definite"/><feat att="grammaticalNumber" val="plural"/><feat att="case" val="unspecified"/>
<FormRepresentation> <feat att="writtenForm" val="ølejrene"/> <feat att="inflectionalParadigm" val="MFG0014"/> <feat att="officiallyApproved" val="yes"/> <feat att="frequency" val="0.0"/></FormRepresentation></WordForm>
<WordForm><feat att="grammaticalGender" val="commonGender"/><feat att="definiteness" val="definite"/><feat att="grammaticalNumber" val="plural"/><feat att="case" val="genitiveCase"/>
<FormRepresentation> <feat att="writtenForm" val="ølejrenes"/> <feat att="inflectionalParadigm" val="MFG0014"/> <feat att="officiallyApproved" val="yes"/> <feat att="frequency" val="0.0"/></FormRepresentation></WordForm>
</LexicalEntry> 
<LexicalEntry><feat att="partOfSpeech" val="commonNoun"/> 
<feat att="id" val="GMU_ÆRESBEVISNING_1"/> 
<feat att="morphologicalUnitId" val="ÆRESBEVISNING"/> 
<feat att="originalSource" val="PAROLE"/> 
<feat att="independentWord" val="yes"/> 
<feat att="decomposition" val="ære+s+bevisning"/> 
<Lemma><FormRepresentation> <feat att="writtenForm" val="æresbevisning"/> <feat att="officiallyApproved" val="yes"/> 
<feat att="joiningElement" val="Not analyzed"/> 
</FormRepresentation> </Lemma> 
<WordForm><feat att="grammaticalGender" val="commonGender"/><feat att="definiteness" val="indefinite"/><feat att="grammaticalNumber" val="singular"/><feat att="case" val="unspecified"/>
<FormRepresentation> <feat att="writtenForm" val="æresbevisning"/> <feat att="inflectionalParadigm" val="MFG0016"/> <feat att="officiallyApproved" val="yes"/> <feat att="frequency" val=".0893"/></FormRepresentation></WordForm>
<WordForm><feat att="grammaticalGender" val="commonGender"/><feat att="definiteness" val="indefinite"/><feat att="grammaticalNumber" val="singular"/><feat att="case" val="genitiveCase"/>
<FormRepresentation> <feat att="writtenForm" val="æresbevisnings"/> <feat att="inflectionalParadigm" val="MFG0016"/> <feat att="officiallyApproved" val="yes"/> <feat att="frequency" val="0.0"/></FormRepresentation></WordForm>
<WordForm><feat att="grammaticalGender" val="commonGender"/><feat att="definiteness" val="indefinite"/><feat att="grammaticalNumber" val="plural"/><feat att="case" val="unspecified"/>
<FormRepresentation> <feat att="writtenForm" val="æresbevisninger"/> <feat att="inflectionalParadigm" val="MFG0016"/> <feat att="officiallyApproved" val="yes"/> <feat att="frequency" val=".3036"/></FormRepresentation></WordForm>
<WordForm><feat att="grammaticalGender" val="commonGender"/><feat att="definiteness" val="indefinite"/><feat att="grammaticalNumber" val="plural"/><feat att="case" val="genitiveCase"/>
<FormRepresentation> <feat att="writtenForm" val="æresbevisningers"/> <feat att="inflectionalParadigm" val="MFG0016"/> <feat att="officiallyApproved" val="yes"/> <feat att="frequency" val="0.0"/></FormRepresentation></WordForm>
<WordForm><feat att="grammaticalGender" val="commonGender"/><feat att="definiteness" val="definite"/><feat att="grammaticalNumber" val="singular"/><feat att="case" val="unspecified"/>
<FormRepresentation> <feat att="writtenForm" val="æresbevisningen"/> <feat att="inflectionalParadigm" val="MFG0016"/> <feat att="officiallyApproved" val="yes"/> <feat att="frequency" val=".0357"/></FormRepresentation></WordForm>
<WordForm><feat att="grammaticalGender" val="commonGender"/><feat att="definiteness" val="definite"/><feat att="grammaticalNumber" val="singular"/><feat att="case" val="genitiveCase"/>
<FormRepresentation> <feat att="writtenForm" val="æresbevisningens"/> <feat att="inflectionalParadigm" val="MFG0016"/> <feat att="officiallyApproved" val="yes"/> <feat att="frequency" val="0.0"/></FormRepresentation></WordForm>
<WordForm><feat att="grammaticalGender" val="commonGender"/><feat att="definiteness" val="definite"/><feat att="grammaticalNumber" val="plural"/><feat att="case" val="unspecified"/>
<FormRepresentation> <feat att="writtenForm" val="æresbevisningerne"/> <feat att="inflectionalParadigm" val="MFG0016"/> <feat att="officiallyApproved" val="yes"/> <feat att="frequency" val="0.0"/></FormRepresentation></WordForm>
<WordForm><feat att="grammaticalGender" val="commonGender"/><feat att="definiteness" val="definite"/><feat att="grammaticalNumber" val="plural"/><feat att="case" val="genitiveCase"/>
<FormRepresentation> <feat att="writtenForm" val="æresbevisningernes"/> <feat att="inflectionalParadigm" val="MFG0016"/> <feat att="officiallyApproved" val="yes"/> <feat att="frequency" val="0.0"/></FormRepresentation></WordForm>
</LexicalEntry> 
<LexicalEntry><feat att="partOfSpeech" val="commonNoun"/> 
<feat att="id" val="GMU_ÆRESBORGER_1"/> 
<feat att="morphologicalUnitId" val="ÆRESBORGER"/> 
<feat att="originalSource" val="PAROLE"/> 
<feat att="independentWord" val="yes"/> 
<feat att="decomposition" val="ære+s+borger"/> 
<Lemma><FormRepresentation> <feat att="writtenForm" val="æresborger"/> <feat att="officiallyApproved" val="yes"/> 
<feat att="joiningElement" val="nil"/> 
<feat att="joiningElementResult" val="æresborger"/> 
</FormRepresentation> </Lemma> 
<WordForm><feat att="grammaticalGender" val="commonGender"/><feat att="definiteness" val="indefinite"/><feat att="grammaticalNumber" val="singular"/><feat att="case" val="unspecified"/>
<FormRepresentation> <feat att="writtenForm" val="æresborger"/> <feat att="inflectionalParadigm" val="MFG0015"/> <feat att="officiallyApproved" val="yes"/> <feat att="frequency" val=".4464"/></FormRepresentation></WordForm>
<WordForm><feat att="grammaticalGender" val="commonGender"/><feat att="definiteness" val="indefinite"/><feat att="grammaticalNumber" val="singular"/><feat att="case" val="genitiveCase"/>
<FormRepresentation> <feat att="writtenForm" val="æresborgers"/> <feat att="inflectionalParadigm" val="MFG0015"/> <feat att="officiallyApproved" val="yes"/> <feat att="frequency" val="0.0"/></FormRepresentation></WordForm>
<WordForm><feat att="grammaticalGender" val="commonGender"/><feat att="definiteness" val="indefinite"/><feat att="grammaticalNumber" val="plural"/><feat att="case" val="unspecified"/>
<FormRepresentation> <feat att="writtenForm" val="æresborgere"/> <feat att="inflectionalParadigm" val="MFG0015"/> <feat att="officiallyApproved" val="yes"/> <feat att="frequency" val=".0179"/></FormRepresentation></WordForm>
<WordForm><feat att="grammaticalGender" val="commonGender"/><feat att="definiteness" val="indefinite"/><feat att="grammaticalNumber" val="plural"/><feat att="case" val="genitiveCase"/>
<FormRepresentation> <feat att="writtenForm" val="æresborgeres"/> <feat att="inflectionalParadigm" val="MFG0015"/> <feat att="officiallyApproved" val="yes"/> <feat att="frequency" val="0.0"/></FormRepresentation></WordForm>
<WordForm><feat att="grammaticalGender" val="commonGender"/><feat att="definiteness" val="definite"/><feat att="grammaticalNumber" val="singular"/><feat att="case" val="unspecified"/>
<FormRepresentation> <feat att="writtenForm" val="æresborgeren"/> <feat att="inflectionalParadigm" val="MFG0015"/> <feat att="officiallyApproved" val="yes"/> <feat att="frequency" val="0.0"/></FormRepresentation></WordForm>
<WordForm><feat att="grammaticalGender" val="commonGender"/><feat att="definiteness" val="definite"/><feat att="grammaticalNumber" val="singular"/><feat att="case" val="genitiveCase"/>
<FormRepresentation> <feat att="writtenForm" val="æresborgerens"/> <feat att="inflectionalParadigm" val="MFG0015"/> <feat att="officiallyApproved" val="yes"/> <feat att="frequency" val="0.0"/></FormRepresentation></WordForm>
<WordForm><feat att="grammaticalGender" val="commonGender"/><feat att="definiteness" val="definite"/><feat att="grammaticalNumber" val="plural"/><feat att="case" val="unspecified"/>
<FormRepresentation> <feat att="writtenForm" val="æresborgerne"/> <feat att="inflectionalParadigm" val="MFG0015"/> <feat att="officiallyApproved" val="yes"/> <feat att="frequency" val="0.0"/></FormRepresentation></WordForm>
<WordForm><feat att="grammaticalGender" val="commonGender"/><feat att="definiteness" val="definite"/><feat att="grammaticalNumber" val="plural"/><feat att="case" val="genitiveCase"/>
<FormRepresentation> <feat att="writtenForm" val="æresborgernes"/> <feat att="inflectionalParadigm" val="MFG0015"/> <feat att="officiallyApproved" val="yes"/> <feat att="frequency" val="0.0"/></FormRepresentation></WordForm>
</LexicalEntry> 
<LexicalEntry><feat att="partOfSpeech" val="commonNoun"/> 
<feat att="id" val="GMU_ÆRESDOKTOR_1"/> 
<feat att="morphologicalUnitId" val="ÆRESDOKTOR"/> 
<feat att="originalSource" val="DDO"/> 
<feat att="independentWord" val="yes"/> 
<feat att="decomposition" val="ære+s+doktor"/> 
<Lemma><FormRepresentation> <feat att="writtenForm" val="æresdoktor"/> <feat att="officiallyApproved" val="yes"/> 
<feat att="joiningElement" val="Not analyzed"/> 
</FormRepresentation> </Lemma> 
<WordForm><feat att="grammaticalGender" val="commonGender"/><feat att="definiteness" val="indefinite"/><feat att="grammaticalNumber" val="singular"/><feat att="case" val="unspecified"/>
<FormRepresentation> <feat att="writtenForm" val="æresdoktor"/> <feat att="inflectionalParadigm" val="MFG0016"/> <feat att="officiallyApproved" val="yes"/> <feat att="frequency" val=".5893"/></FormRepresentation></WordForm>
<WordForm><feat att="grammaticalGender" val="commonGender"/><feat att="definiteness" val="indefinite"/><feat att="grammaticalNumber" val="singular"/><feat att="case" val="genitiveCase"/>
<FormRepresentation> <feat att="writtenForm" val="æresdoktors"/> <feat att="inflectionalParadigm" val="MFG0016"/> <feat att="officiallyApproved" val="yes"/> <feat att="frequency" val="0.0"/></FormRepresentation></WordForm>
<WordForm><feat att="grammaticalGender" val="commonGender"/><feat att="definiteness" val="indefinite"/><feat att="grammaticalNumber" val="plural"/><feat att="case" val="unspecified"/>
<FormRepresentation> <feat att="writtenForm" val="æresdoktorer"/> <feat att="inflectionalParadigm" val="MFG0016"/> <feat att="officiallyApproved" val="yes"/> <feat att="frequency" val="0.0"/></FormRepresentation></WordForm>
<WordForm><feat att="grammaticalGender" val="commonGender"/><feat att="definiteness" val="indefinite"/><feat att="grammaticalNumber" val="plural"/><feat att="case" val="genitiveCase"/>
<FormRepresentation> <feat att="writtenForm" val="æresdoktorers"/> <feat att="inflectionalParadigm" val="MFG0016"/> <feat att="officiallyApproved" val="yes"/> <feat att="frequency" val="0.0"/></FormRepresentation></WordForm>
<WordForm><feat att="grammaticalGender" val="commonGender"/><feat att="definiteness" val="definite"/><feat att="grammaticalNumber" val="singular"/><feat att="case" val="unspecified"/>
<FormRepresentation> <feat att="writtenForm" val="æresdoktoren"/> <feat att="inflectionalParadigm" val="MFG0016"/> <feat att="officiallyApproved" val="yes"/> <feat att="frequency" val="0.0"/></FormRepresentation></WordForm>
<WordForm><feat att="grammaticalGender" val="commonGender"/><feat att="definiteness" val="definite"/><feat att="grammaticalNumber" val="singular"/><feat att="case" val="genitiveCase"/>
<FormRepresentation> <feat att="writtenForm" val="æresdoktorens"/> <feat att="inflectionalParadigm" val="MFG0016"/> <feat att="officiallyApproved" val="yes"/> <feat att="frequency" val="0.0"/></FormRepresentation></WordForm>
<WordForm><feat att="grammaticalGender" val="commonGender"/><feat att="definiteness" val="definite"/><feat att="grammaticalNumber" val="plural"/><feat att="case" val="unspecified"/>
<FormRepresentation> <feat att="writtenForm" val="æresdoktorerne"/> <feat att="inflectionalParadigm" val="MFG0016"/> <feat att="officiallyApproved" val="yes"/> <feat att="frequency" val="0.0"/></FormRepresentation></WordForm>
<WordForm><feat att="grammaticalGender" val="commonGender"/><feat att="definiteness" val="definite"/><feat att="grammaticalNumber" val="plural"/><feat att="case" val="genitiveCase"/>
<FormRepresentation> <feat att="writtenForm" val="æresdoktorernes"/> <feat att="inflectionalParadigm" val="MFG0016"/> <feat att="officiallyApproved" val="yes"/> <feat att="frequency" val="0.0"/></FormRepresentation></WordForm>
</LexicalEntry> 
<LexicalEntry><feat att="partOfSpeech" val="commonNoun"/> 
<feat att="id" val="GMU_ÆRESMEDLEM_1"/> 
<feat att="morphologicalUnitId" val="ÆRESMEDLEM"/> 
<feat att="originalSource" val="PAROLE"/> 
<feat att="independentWord" val="yes"/> 
<feat att="decomposition" val="ære+s+medlem"/> 
<Lemma><FormRepresentation> <feat att="writtenForm" val="æresmedlem"/> <feat att="officiallyApproved" val="yes"/> 
<feat att="joiningElement" val="Not analyzed"/> 
</FormRepresentation> </Lemma> 
<WordForm><feat att="grammaticalGender" val="neuter"/><feat att="definiteness" val="indefinite"/><feat att="grammaticalNumber" val="singular"/><feat att="case" val="unspecified"/>
<FormRepresentation> <feat att="writtenForm" val="æresmedlem"/> <feat att="inflectionalParadigm" val="MFG0074"/> <feat att="officiallyApproved" val="yes"/> <feat att="frequency" val="1.9107"/></FormRepresentation></WordForm>
<WordForm><feat att="grammaticalGender" val="neuter"/><feat att="definiteness" val="indefinite"/><feat att="grammaticalNumber" val="singular"/><feat att="case" val="genitiveCase"/>
<FormRepresentation> <feat att="writtenForm" val="æresmedlems"/> <feat att="inflectionalParadigm" val="MFG0074"/> <feat att="officiallyApproved" val="yes"/> <feat att="frequency" val="0.0"/></FormRepresentation></WordForm>
<WordForm><feat att="grammaticalGender" val="neuter"/><feat att="definiteness" val="indefinite"/><feat att="grammaticalNumber" val="plural"/><feat att="case" val="unspecified"/>
<FormRepresentation> <feat att="writtenForm" val="æresmedlemmer"/> <feat att="inflectionalParadigm" val="MFG0074"/> <feat att="officiallyApproved" val="yes"/> <feat att="frequency" val=".1429"/></FormRepresentation></WordForm>
<WordForm><feat att="grammaticalGender" val="neuter"/><feat att="definiteness" val="indefinite"/><feat att="grammaticalNumber" val="plural"/><feat att="case" val="genitiveCase"/>
<FormRepresentation> <feat att="writtenForm" val="æresmedlemmers"/> <feat att="inflectionalParadigm" val="MFG0074"/> <feat att="officiallyApproved" val="yes"/> <feat att="frequency" val="0.0"/></FormRepresentation></WordForm>
<WordForm><feat att="grammaticalGender" val="neuter"/><feat att="definiteness" val="definite"/><feat att="grammaticalNumber" val="singular"/><feat att="case" val="unspecified"/>
<FormRepresentation> <feat att="writtenForm" val="æresmedlemmet"/> <feat att="inflectionalParadigm" val="MFG0074"/> <feat att="officiallyApproved" val="yes"/> <feat att="frequency" val="0.0"/></FormRepresentation></WordForm>
<WordForm><feat att="grammaticalGender" val="neuter"/><feat att="definiteness" val="definite"/><feat att="grammaticalNumber" val="singular"/><feat att="case" val="genitiveCase"/>
<FormRepresentation> <feat att="writtenForm" val="æresmedlemmets"/> <feat att="inflectionalParadigm" val="MFG0074"/> <feat att="officiallyApproved" val="yes"/> <feat att="frequency" val="0.0"/></FormRepresentation></WordForm>
<WordForm><feat att="grammaticalGender" val="neuter"/><feat att="definiteness" val="definite"/><feat att="grammaticalNumber" val="plural"/><feat att="case" val="unspecified"/>
<FormRepresentation> <feat att="writtenForm" val="æresmedlemmerne"/> <feat att="inflectionalParadigm" val="MFG0074"/> <feat att="officiallyApproved" val="yes"/> <feat att="frequency" val="0.0"/></FormRepresentation></WordForm>
<WordForm><feat att="grammaticalGender" val="neuter"/><feat att="definiteness" val="definite"/><feat att="grammaticalNumber" val="plural"/><feat att="case" val="genitiveCase"/>
<FormRepresentation> <feat att="writtenForm" val="æresmedlemmernes"/> <feat att="inflectionalParadigm" val="MFG0074"/> <feat att="officiallyApproved" val="yes"/> <feat att="frequency" val="0.0"/></FormRepresentation></WordForm>
</LexicalEntry> 
<LexicalEntry><feat att="partOfSpeech" val="commonNoun"/> 
<feat att="id" val="GMU_ÆRESPLADS_1"/> 
<feat att="morphologicalUnitId" val="ÆRESPLADS"/> 
<feat att="originalSource" val="DDO"/> 
<feat att="independentWord" val="yes"/> 
<feat att="decomposition" val="ære+s+plads"/> 
<Lemma><FormRepresentation> <feat att="writtenForm" val="æresplads"/> <feat att="officiallyApproved" val="yes"/> 
<feat att="joiningElement" val="Not analyzed"/> 
</FormRepresentation> </Lemma> 
<WordForm><feat att="grammaticalGender" val="commonGender"/><feat att="definiteness" val="indefinite"/><feat att="grammaticalNumber" val="singular"/><feat att="case" val="unspecified"/>
<FormRepresentation> <feat att="writtenForm" val="æresplads"/> <feat att="inflectionalParadigm" val="MFG0225"/> <feat att="officiallyApproved" val="yes"/> <feat att="frequency" val=".0179"/></FormRepresentation></WordForm>
<WordForm><feat att="grammaticalGender" val="commonGender"/><feat att="definiteness" val="indefinite"/><feat att="grammaticalNumber" val="singular"/><feat att="case" val="genitiveCase"/>
<FormRepresentation> <feat att="writtenForm" val="ærespladses"/> <feat att="inflectionalParadigm" val="MFG0225"/> <feat att="officiallyApproved" val="no"/> <feat att="frequency" val="0.0"/></FormRepresentation><FormRepresentation> <feat att="writtenForm" val="æresplads's"/> <feat att="inflectionalParadigm" val="MFG0225"/> <feat att="officiallyApproved" val="no"/> <feat att="frequency" val="0.0"/></FormRepresentation><FormRepresentation> <feat att="writtenForm" val="æresplads'"/> <feat att="inflectionalParadigm" val="MFG0225"/> <feat att="officiallyApproved" val="yes"/> <feat att="frequency" val="0.0"/></FormRepresentation></WordForm>
<WordForm><feat att="grammaticalGender" val="commonGender"/><feat att="definiteness" val="indefinite"/><feat att="grammaticalNumber" val="plural"/><feat att="case" val="unspecified"/>
<FormRepresentation> <feat att="writtenForm" val="ærespladser"/> <feat att="inflectionalParadigm" val="MFG0225"/> <feat att="officiallyApproved" val="yes"/> <feat att="frequency" val="0.0"/></FormRepresentation></WordForm>
<WordForm><feat att="grammaticalGender" val="commonGender"/><feat att="definiteness" val="indefinite"/><feat att="grammaticalNumber" val="plural"/><feat att="case" val="genitiveCase"/>
<FormRepresentation> <feat att="writtenForm" val="ærespladsers"/> <feat att="inflectionalParadigm" val="MFG0225"/> <feat att="officiallyApproved" val="yes"/> <feat att="frequency" val="0.0"/></FormRepresentation></WordForm>
<WordForm><feat att="grammaticalGender" val="commonGender"/><feat att="definiteness" val="definite"/><feat att="grammaticalNumber" val="singular"/><feat att="case" val="unspecified"/>
<FormRepresentation> <feat att="writtenForm" val="ærespladsen"/> <feat att="inflectionalParadigm" val="MFG0225"/> <feat att="officiallyApproved" val="yes"/> <feat att="frequency" val=".0893"/></FormRepresentation></WordForm>
<WordForm><feat att="grammaticalGender" val="commonGender"/><feat att="definiteness" val="definite"/><feat att="grammaticalNumber" val="singular"/><feat att="case" val="genitiveCase"/>
<FormRepresentation> <feat att="writtenForm" val="ærespladsens"/> <feat att="inflectionalParadigm" val="MFG0225"/> <feat att="officiallyApproved" val="yes"/> <feat att="frequency" val="0.0"/></FormRepresentation></WordForm>
<WordForm><feat att="grammaticalGender" val="commonGender"/><feat att="definiteness" val="definite"/><feat att="grammaticalNumber" val="plural"/><feat att="case" val="unspecified"/>
<FormRepresentation> <feat att="writtenForm" val="ærespladserne"/> <feat att="inflectionalParadigm" val="MFG0225"/> <feat att="officiallyApproved" val="yes"/> <feat att="frequency" val=".0179"/></FormRepresentation></WordForm>
<WordForm><feat att="grammaticalGender" val="commonGender"/><feat att="definiteness" val="definite"/><feat att="grammaticalNumber" val="plural"/><feat att="case" val="genitiveCase"/>
<FormRepresentation> <feat att="writtenForm" val="ærespladsernes"/> <feat att="inflectionalParadigm" val="MFG0225"/> <feat att="officiallyApproved" val="yes"/> <feat att="frequency" val="0.0"/></FormRepresentation></WordForm>
</LexicalEntry> 
<LexicalEntry><feat att="partOfSpeech" val="commonNoun"/> 
<feat att="id" val="GMU_åbningsdebat_1"/> 
<feat att="morphologicalUnitId" val="ÅBNINGSDEBAT"/> 
<feat att="originalSource" val="DDO"/> 
<feat att="independentWord" val="yes"/> 
<feat att="decomposition" val="åbning+s+debat"/> 
<Lemma><FormRepresentation> <feat att="writtenForm" val="åbningsdebat"/> <feat att="officiallyApproved" val="yes"/> 
<feat att="joiningElement" val="nil"/> 
<feat att="joiningElementResult" val="åbningsdebat"/> 
</FormRepresentation> </Lemma> 
<WordForm><feat att="grammaticalGender" val="commonGender"/><feat att="definiteness" val="indefinite"/><feat att="grammaticalNumber" val="singular"/><feat att="case" val="unspecified"/>
<FormRepresentation> <feat att="writtenForm" val="åbningsdebat"/> <feat att="inflectionalParadigm" val="MFG0096"/> <feat att="officiallyApproved" val="yes"/> <feat att="frequency" val=".2857"/></FormRepresentation></WordForm>
<WordForm><feat att="grammaticalGender" val="commonGender"/><feat att="definiteness" val="indefinite"/><feat att="grammaticalNumber" val="singular"/><feat att="case" val="genitiveCase"/>
<FormRepresentation> <feat att="writtenForm" val="åbningsdebats"/> <feat att="inflectionalParadigm" val="MFG0096"/> <feat att="officiallyApproved" val="yes"/> <feat att="frequency" val="0.0"/></FormRepresentation></WordForm>
<WordForm><feat att="grammaticalGender" val="commonGender"/><feat att="definiteness" val="indefinite"/><feat att="grammaticalNumber" val="plural"/><feat att="case" val="unspecified"/>
<FormRepresentation> <feat att="writtenForm" val="åbningsdebatter"/> <feat att="inflectionalParadigm" val="MFG0096"/> <feat att="officiallyApproved" val="yes"/> <feat att="frequency" val=".0357"/></FormRepresentation></WordForm>
<WordForm><feat att="grammaticalGender" val="commonGender"/><feat att="definiteness" val="indefinite"/><feat att="grammaticalNumber" val="plural"/><feat att="case" val="genitiveCase"/>
<FormRepresentation> <feat att="writtenForm" val="åbningsdebatters"/> <feat att="inflectionalParadigm" val="MFG0096"/> <feat att="officiallyApproved" val="yes"/> <feat att="frequency" val="0.0"/></FormRepresentation></WordForm>
<WordForm><feat att="grammaticalGender" val="commonGender"/><feat att="definiteness" val="definite"/><feat att="grammaticalNumber" val="singular"/><feat att="case" val="unspecified"/>
<FormRepresentation> <feat att="writtenForm" val="åbningsdebatten"/> <feat att="inflectionalParadigm" val="MFG0096"/> <feat att="officiallyApproved" val="yes"/> <feat att="frequency" val=".2857"/></FormRepresentation></WordForm>
<WordForm><feat att="grammaticalGender" val="commonGender"/><feat att="definiteness" val="definite"/><feat att="grammaticalNumber" val="singular"/><feat att="case" val="genitiveCase"/>
<FormRepresentation> <feat att="writtenForm" val="åbningsdebattens"/> <feat att="inflectionalParadigm" val="MFG0096"/> <feat att="officiallyApproved" val="yes"/> <feat att="frequency" val="0.0"/></FormRepresentation></WordForm>
<WordForm><feat att="grammaticalGender" val="commonGender"/><feat att="definiteness" val="definite"/><feat att="grammaticalNumber" val="plural"/><feat att="case" val="unspecified"/>
<FormRepresentation> <feat att="writtenForm" val="åbningsdebatterne"/> <feat att="inflectionalParadigm" val="MFG0096"/> <feat att="officiallyApproved" val="yes"/> <feat att="frequency" val="0.0"/></FormRepresentation></WordForm>
<WordForm><feat att="grammaticalGender" val="commonGender"/><feat att="definiteness" val="definite"/><feat att="grammaticalNumber" val="plural"/><feat att="case" val="genitiveCase"/>
<FormRepresentation> <feat att="writtenForm" val="åbningsdebatternes"/> <feat att="inflectionalParadigm" val="MFG0096"/> <feat att="officiallyApproved" val="yes"/> <feat att="frequency" val="0.0"/></FormRepresentation></WordForm>
</LexicalEntry> 
<LexicalEntry><feat att="partOfSpeech" val="commonNoun"/> 
<feat att="id" val="GMU_østershat_1"/> 
<feat att="morphologicalUnitId" val="ØSTERSHAT"/> 
<feat att="originalSource" val="DDO"/> 
<feat att="independentWord" val="yes"/> 
<feat att="decomposition" val="østers+hat"/> 
<Lemma><FormRepresentation> <feat att="writtenForm" val="østershat"/> <feat att="officiallyApproved" val="yes"/> 
<feat att="joiningElement" val="nil"/> 
<feat att="joiningElementResult" val="østershat"/> 
</FormRepresentation> </Lemma> 
<WordForm><feat att="grammaticalGender" val="commonGender"/><feat att="definiteness" val="indefinite"/><feat att="grammaticalNumber" val="singular"/><feat att="case" val="unspecified"/>
<FormRepresentation> <feat att="writtenForm" val="østershat"/> <feat att="inflectionalParadigm" val="MFG0095"/> <feat att="officiallyApproved" val="yes"/> <feat att="frequency" val=".0179"/></FormRepresentation></WordForm>
<WordForm><feat att="grammaticalGender" val="commonGender"/><feat att="definiteness" val="indefinite"/><feat att="grammaticalNumber" val="singular"/><feat att="case" val="genitiveCase"/>
<FormRepresentation> <feat att="writtenForm" val="østershats"/> <feat att="inflectionalParadigm" val="MFG0095"/> <feat att="officiallyApproved" val="yes"/> <feat att="frequency" val="0.0"/></FormRepresentation></WordForm>
<WordForm><feat att="grammaticalGender" val="commonGender"/><feat att="definiteness" val="indefinite"/><feat att="grammaticalNumber" val="plural"/><feat att="case" val="unspecified"/>
<FormRepresentation> <feat att="writtenForm" val="østershatte"/> <feat att="inflectionalParadigm" val="MFG0095"/> <feat att="officiallyApproved" val="yes"/> <feat att="frequency" val=".6429"/></FormRepresentation></WordForm>
<WordForm><feat att="grammaticalGender" val="commonGender"/><feat att="definiteness" val="indefinite"/><feat att="grammaticalNumber" val="plural"/><feat att="case" val="genitiveCase"/>
<FormRepresentation> <feat att="writtenForm" val="østershattes"/> <feat att="inflectionalParadigm" val="MFG0095"/> <feat att="officiallyApproved" val="yes"/> <feat att="frequency" val="0.0"/></FormRepresentation></WordForm>
<WordForm><feat att="grammaticalGender" val="commonGender"/><feat att="definiteness" val="definite"/><feat att="grammaticalNumber" val="singular"/><feat att="case" val="unspecified"/>
<FormRepresentation> <feat att="writtenForm" val="østershatten"/> <feat att="inflectionalParadigm" val="MFG0095"/> <feat att="officiallyApproved" val="yes"/> <feat att="frequency" val=".125"/></FormRepresentation></WordForm>
<WordForm><feat att="grammaticalGender" val="commonGender"/><feat att="definiteness" val="definite"/><feat att="grammaticalNumber" val="singular"/><feat att="case" val="genitiveCase"/>
<FormRepresentation> <feat att="writtenForm" val="østershattens"/> <feat att="inflectionalParadigm" val="MFG0095"/> <feat att="officiallyApproved" val="yes"/> <feat att="frequency" val="0.0"/></FormRepresentation></WordForm>
<WordForm><feat att="grammaticalGender" val="commonGender"/><feat att="definiteness" val="definite"/><feat att="grammaticalNumber" val="plural"/><feat att="case" val="unspecified"/>
<FormRepresentation> <feat att="writtenForm" val="østershattene"/> <feat att="inflectionalParadigm" val="MFG0095"/> <feat att="officiallyApproved" val="yes"/> <feat att="frequency" val=".0714"/></FormRepresentation></WordForm>
<WordForm><feat att="grammaticalGender" val="commonGender"/><feat att="definiteness" val="definite"/><feat att="grammaticalNumber" val="plural"/><feat att="case" val="genitiveCase"/>
<FormRepresentation> <feat att="writtenForm" val="østershattenes"/> <feat att="inflectionalParadigm" val="MFG0095"/> <feat att="officiallyApproved" val="yes"/> <feat att="frequency" val="0.0"/></FormRepresentation></WordForm>
</LexicalEntry> 
<LexicalEntry><feat att="partOfSpeech" val="commonNoun"/> 
<feat att="id" val="GMU_åndsformørkelse_1"/> 
<feat att="morphologicalUnitId" val="ÅNDSFORMØRKELSE"/> 
<feat att="originalSource" val="DDO"/> 
<feat att="independentWord" val="yes"/> 
<feat att="decomposition" val="ånd+s+formørkelse"/> 
<Lemma><FormRepresentation> <feat att="writtenForm" val="åndsformørkelse"/> <feat att="officiallyApproved" val="yes"/> 
<feat att="joiningElement" val="Not analyzed"/> 
</FormRepresentation> </Lemma> 
<WordForm><feat att="grammaticalGender" val="commonGender"/><feat att="definiteness" val="indefinite"/><feat att="grammaticalNumber" val="singular"/><feat att="case" val="unspecified"/>
<FormRepresentation> <feat att="writtenForm" val="åndsformørkelse"/> <feat att="inflectionalParadigm" val="MFG0222"/> <feat att="officiallyApproved" val="yes"/> <feat att="frequency" val=".0536"/></FormRepresentation></WordForm>
<WordForm><feat att="grammaticalGender" val="commonGender"/><feat att="definiteness" val="indefinite"/><feat att="grammaticalNumber" val="singular"/><feat att="case" val="genitiveCase"/>
<FormRepresentation> <feat att="writtenForm" val="åndsformørkelses"/> <feat att="inflectionalParadigm" val="MFG0222"/> <feat att="officiallyApproved" val="yes"/> <feat att="frequency" val="0.0"/></FormRepresentation></WordForm>
<WordForm><feat att="grammaticalGender" val="commonGender"/><feat att="definiteness" val="definite"/><feat att="grammaticalNumber" val="singular"/><feat att="case" val="unspecified"/>
<FormRepresentation> <feat att="writtenForm" val="åndsformørkelsen"/> <feat att="inflectionalParadigm" val="MFG0222"/> <feat att="officiallyApproved" val="yes"/> <feat att="frequency" val="0.0"/></FormRepresentation></WordForm>
<WordForm><feat att="grammaticalGender" val="commonGender"/><feat att="definiteness" val="definite"/><feat att="grammaticalNumber" val="singular"/><feat att="case" val="genitiveCase"/>
<FormRepresentation> <feat att="writtenForm" val="åndsformørkelsens"/> <feat att="inflectionalParadigm" val="MFG0222"/> <feat att="officiallyApproved" val="yes"/> <feat att="frequency" val=".0179"/></FormRepresentation></WordForm>
</LexicalEntry> 
<LexicalEntry><feat att="partOfSpeech" val="commonNoun"/> 
<feat att="id" val="GMU_åleruse_1"/> 
<feat att="morphologicalUnitId" val="ÅLERUSE"/> 
<feat att="originalSource" val="DDO"/> 
<feat att="independentWord" val="yes"/> 
<feat att="decomposition" val="ål+e+ruse"/> 
<Lemma><FormRepresentation> <feat att="writtenForm" val="åleruse"/> <feat att="officiallyApproved" val="yes"/> 
<feat att="joiningElement" val="nil"/> 
<feat att="joiningElementResult" val="åleruse"/> 
</FormRepresentation> </Lemma> 
<WordForm><feat att="grammaticalGender" val="commonGender"/><feat att="definiteness" val="indefinite"/><feat att="grammaticalNumber" val="singular"/><feat att="case" val="unspecified"/>
<FormRepresentation> <feat att="writtenForm" val="åleruse"/> <feat att="inflectionalParadigm" val="MFG0076"/> <feat att="officiallyApproved" val="yes"/> <feat att="frequency" val=".0893"/></FormRepresentation></WordForm>
<WordForm><feat att="grammaticalGender" val="commonGender"/><feat att="definiteness" val="indefinite"/><feat att="grammaticalNumber" val="singular"/><feat att="case" val="genitiveCase"/>
<FormRepresentation> <feat att="writtenForm" val="åleruses"/> <feat att="inflectionalParadigm" val="MFG0076"/> <feat att="officiallyApproved" val="yes"/> <feat att="frequency" val="0.0"/></FormRepresentation></WordForm>
<WordForm><feat att="grammaticalGender" val="commonGender"/><feat att="definiteness" val="indefinite"/><feat att="grammaticalNumber" val="plural"/><feat att="case" val="unspecified"/>
<FormRepresentation> <feat att="writtenForm" val="åleruser"/> <feat att="inflectionalParadigm" val="MFG0076"/> <feat att="officiallyApproved" val="yes"/> <feat att="frequency" val=".0357"/></FormRepresentation></WordForm>
<WordForm><feat att="grammaticalGender" val="commonGender"/><feat att="definiteness" val="indefinite"/><feat att="grammaticalNumber" val="plural"/><feat att="case" val="genitiveCase"/>
<FormRepresentation> <feat att="writtenForm" val="ålerusers"/> <feat att="inflectionalParadigm" val="MFG0076"/> <feat att="officiallyApproved" val="yes"/> <feat att="frequency" val="0.0"/></FormRepresentation></WordForm>
<WordForm><feat att="grammaticalGender" val="commonGender"/><feat att="definiteness" val="definite"/><feat att="grammaticalNumber" val="singular"/><feat att="case" val="unspecified"/>
<FormRepresentation> <feat att="writtenForm" val="ålerusen"/> <feat att="inflectionalParadigm" val="MFG0076"/> <feat att="officiallyApproved" val="yes"/> <feat att="frequency" val=".0893"/></FormRepresentation></WordForm>
<WordForm><feat att="grammaticalGender" val="commonGender"/><feat att="definiteness" val="definite"/><feat att="grammaticalNumber" val="singular"/><feat att="case" val="genitiveCase"/>
<FormRepresentation> <feat att="writtenForm" val="ålerusens"/> <feat att="inflectionalParadigm" val="MFG0076"/> <feat att="officiallyApproved" val="yes"/> <feat att="frequency" val="0.0"/></FormRepresentation></WordForm>
<WordForm><feat att="grammaticalGender" val="commonGender"/><feat att="definiteness" val="definite"/><feat att="grammaticalNumber" val="plural"/><feat att="case" val="unspecified"/>
<FormRepresentation> <feat att="writtenForm" val="åleruserne"/> <feat att="inflectionalParadigm" val="MFG0076"/> <feat att="officiallyApproved" val="yes"/> <feat att="frequency" val=".0179"/></FormRepresentation></WordForm>
<WordForm><feat att="grammaticalGender" val="commonGender"/><feat att="definiteness" val="definite"/><feat att="grammaticalNumber" val="plural"/><feat att="case" val="genitiveCase"/>
<FormRepresentation> <feat att="writtenForm" val="ålerusernes"/> <feat att="inflectionalParadigm" val="MFG0076"/> <feat att="officiallyApproved" val="yes"/> <feat att="frequency" val="0.0"/></FormRepresentation></WordForm>
</LexicalEntry> 
<LexicalEntry><feat att="partOfSpeech" val="commonNoun"/> 
<feat att="id" val="GMU_ørnenæse_1"/> 
<feat att="morphologicalUnitId" val="ØRNENÆSE"/> 
<feat att="originalSource" val="DDO"/> 
<feat att="independentWord" val="yes"/> 
<feat att="decomposition" val="ørn+e+næse"/> 
<Lemma><FormRepresentation> <feat att="writtenForm" val="ørnenæse"/> <feat att="officiallyApproved" val="yes"/> 
<feat att="joiningElement" val="nil"/> 
<feat att="joiningElementResult" val="ørnenæse"/> 
</FormRepresentation> </Lemma> 
<WordForm><feat att="grammaticalGender" val="commonGender"/><feat att="definiteness" val="indefinite"/><feat att="grammaticalNumber" val="singular"/><feat att="case" val="unspecified"/>
<FormRepresentation> <feat att="writtenForm" val="ørnenæse"/> <feat att="inflectionalParadigm" val="MFG0076"/> <feat att="officiallyApproved" val="yes"/> <feat att="frequency" val=".125"/></FormRepresentation></WordForm>
<WordForm><feat att="grammaticalGender" val="commonGender"/><feat att="definiteness" val="indefinite"/><feat att="grammaticalNumber" val="singular"/><feat att="case" val="genitiveCase"/>
<FormRepresentation> <feat att="writtenForm" val="ørnenæses"/> <feat att="inflectionalParadigm" val="MFG0076"/> <feat att="officiallyApproved" val="yes"/> <feat att="frequency" val="0.0"/></FormRepresentation></WordForm>
<WordForm><feat att="grammaticalGender" val="commonGender"/><feat att="definiteness" val="indefinite"/><feat att="grammaticalNumber" val="plural"/><feat att="case" val="unspecified"/>
<FormRepresentation> <feat att="writtenForm" val="ørnenæser"/> <feat att="inflectionalParadigm" val="MFG0076"/> <feat att="officiallyApproved" val="yes"/> <feat att="frequency" val="0.0"/></FormRepresentation></WordForm>
<WordForm><feat att="grammaticalGender" val="commonGender"/><feat att="definiteness" val="indefinite"/><feat att="grammaticalNumber" val="plural"/><feat att="case" val="genitiveCase"/>
<FormRepresentation> <feat att="writtenForm" val="ørnenæsers"/> <feat att="inflectionalParadigm" val="MFG0076"/> <feat att="officiallyApproved" val="yes"/> <feat att="frequency" val="0.0"/></FormRepresentation></WordForm>
<WordForm><feat att="grammaticalGender" val="commonGender"/><feat att="definiteness" val="definite"/><feat att="grammaticalNumber" val="singular"/><feat att="case" val="unspecified"/>
<FormRepresentation> <feat att="writtenForm" val="ørnenæsen"/> <feat att="inflectionalParadigm" val="MFG0076"/> <feat att="officiallyApproved" val="yes"/> <feat att="frequency" val=".0357"/></FormRepresentation></WordForm>
<WordForm><feat att="grammaticalGender" val="commonGender"/><feat att="definiteness" val="definite"/><feat att="grammaticalNumber" val="singular"/><feat att="case" val="genitiveCase"/>
<FormRepresentation> <feat att="writtenForm" val="ørnenæsens"/> <feat att="inflectionalParadigm" val="MFG0076"/> <feat att="officiallyApproved" val="yes"/> <feat att="frequency" val="0.0"/></FormRepresentation></WordForm>
<WordForm><feat att="grammaticalGender" val="commonGender"/><feat att="definiteness" val="definite"/><feat att="grammaticalNumber" val="plural"/><feat att="case" val="unspecified"/>
<FormRepresentation> <feat att="writtenForm" val="ørnenæserne"/> <feat att="inflectionalParadigm" val="MFG0076"/> <feat att="officiallyApproved" val="yes"/> <feat att="frequency" val="0.0"/></FormRepresentation></WordForm>
<WordForm><feat att="grammaticalGender" val="commonGender"/><feat att="definiteness" val="definite"/><feat att="grammaticalNumber" val="plural"/><feat att="case" val="genitiveCase"/>
<FormRepresentation> <feat att="writtenForm" val="ørnenæsernes"/> <feat att="inflectionalParadigm" val="MFG0076"/> <feat att="officiallyApproved" val="yes"/> <feat att="frequency" val="0.0"/></FormRepresentation></WordForm>
</LexicalEntry> 
<LexicalEntry><feat att="partOfSpeech" val="commonNoun"/> 
<feat att="id" val="GMU_ørkenstøvle_1"/> 
<feat att="morphologicalUnitId" val="ØRKENSTØVLE"/> 
<feat att="originalSource" val="DDO"/> 
<feat att="independentWord" val="yes"/> 
<feat att="decomposition" val="ørken+støvle"/> 
<Lemma><FormRepresentation> <feat att="writtenForm" val="ørkenstøvle"/> <feat att="officiallyApproved" val="yes"/> 
<feat att="joiningElement" val="nil"/> 
<feat att="joiningElementResult" val="ørkenstøvle"/> 
</FormRepresentation> </Lemma> 
<WordForm><feat att="grammaticalGender" val="commonGender"/><feat att="definiteness" val="indefinite"/><feat att="grammaticalNumber" val="singular"/><feat att="case" val="unspecified"/>
<FormRepresentation> <feat att="writtenForm" val="ørkenstøvle"/> <feat att="inflectionalParadigm" val="MFG0076"/> <feat att="officiallyApproved" val="yes"/> <feat att="frequency" val="0.0"/></FormRepresentation></WordForm>
<WordForm><feat att="grammaticalGender" val="commonGender"/><feat att="definiteness" val="indefinite"/><feat att="grammaticalNumber" val="singular"/><feat att="case" val="genitiveCase"/>
<FormRepresentation> <feat att="writtenForm" val="ørkenstøvles"/> <feat att="inflectionalParadigm" val="MFG0076"/> <feat att="officiallyApproved" val="yes"/> <feat att="frequency" val="0.0"/></FormRepresentation></WordForm>
<WordForm><feat att="grammaticalGender" val="commonGender"/><feat att="definiteness" val="indefinite"/><feat att="grammaticalNumber" val="plural"/><feat att="case" val="unspecified"/>
<FormRepresentation> <feat att="writtenForm" val="ørkenstøvler"/> <feat att="inflectionalParadigm" val="MFG0076"/> <feat att="officiallyApproved" val="yes"/> <feat att="frequency" val=".0357"/></FormRepresentation></WordForm>
<WordForm><feat att="grammaticalGender" val="commonGender"/><feat att="definiteness" val="indefinite"/><feat att="grammaticalNumber" val="plural"/><feat att="case" val="genitiveCase"/>
<FormRepresentation> <feat att="writtenForm" val="ørkenstøvlers"/> <feat att="inflectionalParadigm" val="MFG0076"/> <feat att="officiallyApproved" val="yes"/> <feat att="frequency" val="0.0"/></FormRepresentation></WordForm>
<WordForm><feat att="grammaticalGender" val="commonGender"/><feat att="definiteness" val="definite"/><feat att="grammaticalNumber" val="singular"/><feat att="case" val="unspecified"/>
<FormRepresentation> <feat att="writtenForm" val="ørkenstøvlen"/> <feat att="inflectionalParadigm" val="MFG0076"/> <feat att="officiallyApproved" val="yes"/> <feat att="frequency" val="0.0"/></FormRepresentation></WordForm>
<WordForm><feat att="grammaticalGender" val="commonGender"/><feat att="definiteness" val="definite"/><feat att="grammaticalNumber" val="singular"/><feat att="case" val="genitiveCase"/>
<FormRepresentation> <feat att="writtenForm" val="ørkenstøvlens"/> <feat att="inflectionalParadigm" val="MFG0076"/> <feat att="officiallyApproved" val="yes"/> <feat att="frequency" val="0.0"/></FormRepresentation></WordForm>
<WordForm><feat att="grammaticalGender" val="commonGender"/><feat att="definiteness" val="definite"/><feat att="grammaticalNumber" val="plural"/><feat att="case" val="unspecified"/>
<FormRepresentation> <feat att="writtenForm" val="ørkenstøvlerne"/> <feat att="inflectionalParadigm" val="MFG0076"/> <feat att="officiallyApproved" val="yes"/> <feat att="frequency" val=".0179"/></FormRepresentation></WordForm>
<WordForm><feat att="grammaticalGender" val="commonGender"/><feat att="definiteness" val="definite"/><feat att="grammaticalNumber" val="plural"/><feat att="case" val="genitiveCase"/>
<FormRepresentation> <feat att="writtenForm" val="ørkenstøvlernes"/> <feat att="inflectionalParadigm" val="MFG0076"/> <feat att="officiallyApproved" val="yes"/> <feat att="frequency" val="0.0"/></FormRepresentation></WordForm>
</LexicalEntry> 
<LexicalEntry><feat att="partOfSpeech" val="commonNoun"/> 
<feat att="id" val="GMU_åndedrætsøvelse_1"/> 
<feat att="morphologicalUnitId" val="ÅNDEDRÆTSØVELSE"/> 
<feat att="originalSource" val="DDO"/> 
<feat att="independentWord" val="yes"/> 
<feat att="decomposition" val="åndedræt+s+øvelse"/> 
<Lemma><FormRepresentation> <feat att="writtenForm" val="åndedrætsøvelse"/> <feat att="officiallyApproved" val="yes"/> 
<feat att="joiningElement" val="Not analyzed"/> 
</FormRepresentation> </Lemma> 
<WordForm><feat att="grammaticalGender" val="commonGender"/><feat att="definiteness" val="indefinite"/><feat att="grammaticalNumber" val="singular"/><feat att="case" val="unspecified"/>
<FormRepresentation> <feat att="writtenForm" val="åndedrætsøvelse"/> <feat att="inflectionalParadigm" val="MFG0076"/> <feat att="officiallyApproved" val="yes"/> <feat att="frequency" val="0.0"/></FormRepresentation></WordForm>
<WordForm><feat att="grammaticalGender" val="commonGender"/><feat att="definiteness" val="indefinite"/><feat att="grammaticalNumber" val="singular"/><feat att="case" val="genitiveCase"/>
<FormRepresentation> <feat att="writtenForm" val="åndedrætsøvelses"/> <feat att="inflectionalParadigm" val="MFG0076"/> <feat att="officiallyApproved" val="yes"/> <feat att="frequency" val="0.0"/></FormRepresentation></WordForm>
<WordForm><feat att="grammaticalGender" val="commonGender"/><feat att="definiteness" val="indefinite"/><feat att="grammaticalNumber" val="plural"/><feat att="case" val="unspecified"/>
<FormRepresentation> <feat att="writtenForm" val="åndedrætsøvelser"/> <feat att="inflectionalParadigm" val="MFG0076"/> <feat att="officiallyApproved" val="yes"/> <feat att="frequency" val=".4821"/></FormRepresentation></WordForm>
<WordForm><feat att="grammaticalGender" val="commonGender"/><feat att="definiteness" val="indefinite"/><feat att="grammaticalNumber" val="plural"/><feat att="case" val="genitiveCase"/>
<FormRepresentation> <feat att="writtenForm" val="åndedrætsøvelsers"/> <feat att="inflectionalParadigm" val="MFG0076"/> <feat att="officiallyApproved" val="yes"/> <feat att="frequency" val="0.0"/></FormRepresentation></WordForm>
<WordForm><feat att="grammaticalGender" val="commonGender"/><feat att="definiteness" val="definite"/><feat att="grammaticalNumber" val="singular"/><feat att="case" val="unspecified"/>
<FormRepresentation> <feat att="writtenForm" val="åndedrætsøvelsen"/> <feat att="inflectionalParadigm" val="MFG0076"/> <feat att="officiallyApproved" val="yes"/> <feat att="frequency" val="0.0"/></FormRepresentation></WordForm>
<WordForm><feat att="grammaticalGender" val="commonGender"/><feat att="definiteness" val="definite"/><feat att="grammaticalNumber" val="singular"/><feat att="case" val="genitiveCase"/>
<FormRepresentation> <feat att="writtenForm" val="åndedrætsøvelsens"/> <feat att="inflectionalParadigm" val="MFG0076"/> <feat att="officiallyApproved" val="yes"/> <feat att="frequency" val="0.0"/></FormRepresentation></WordForm>
<WordForm><feat att="grammaticalGender" val="commonGender"/><feat att="definiteness" val="definite"/><feat att="grammaticalNumber" val="plural"/><feat att="case" val="unspecified"/>
<FormRepresentation> <feat att="writtenForm" val="åndedrætsøvelserne"/> <feat att="inflectionalParadigm" val="MFG0076"/> <feat att="officiallyApproved" val="yes"/> <feat att="frequency" val=".0179"/></FormRepresentation></WordForm>
<WordForm><feat att="grammaticalGender" val="commonGender"/><feat att="definiteness" val="definite"/><feat att="grammaticalNumber" val="plural"/><feat att="case" val="genitiveCase"/>
<FormRepresentation> <feat att="writtenForm" val="åndedrætsøvelsernes"/> <feat att="inflectionalParadigm" val="MFG0076"/> <feat att="officiallyApproved" val="yes"/> <feat att="frequency" val=".0179"/></FormRepresentation></WordForm>
</LexicalEntry> 
<LexicalEntry><feat att="partOfSpeech" val="commonNoun"/> 
<feat att="id" val="GMU_øjelinse_1"/> 
<feat att="morphologicalUnitId" val="ØJELINSE"/> 
<feat att="originalSource" val="DDO"/> 
<feat att="independentWord" val="yes"/> 
<feat att="decomposition" val="øje+linse"/> 
<Lemma><FormRepresentation> <feat att="writtenForm" val="øjelinse"/> <feat att="officiallyApproved" val="yes"/> 
<feat att="joiningElement" val="nil"/> 
<feat att="joiningElementResult" val="øjelinse"/> 
</FormRepresentation> </Lemma> 
<WordForm><feat att="grammaticalGender" val="commonGender"/><feat att="definiteness" val="indefinite"/><feat att="grammaticalNumber" val="singular"/><feat att="case" val="unspecified"/>
<FormRepresentation> <feat att="writtenForm" val="øjelinse"/> <feat att="inflectionalParadigm" val="MFG0076"/> <feat att="officiallyApproved" val="yes"/> <feat att="frequency" val="0.0"/></FormRepresentation></WordForm>
<WordForm><feat att="grammaticalGender" val="commonGender"/><feat att="definiteness" val="indefinite"/><feat att="grammaticalNumber" val="singular"/><feat att="case" val="genitiveCase"/>
<FormRepresentation> <feat att="writtenForm" val="øjelinses"/> <feat att="inflectionalParadigm" val="MFG0076"/> <feat att="officiallyApproved" val="yes"/> <feat att="frequency" val="0.0"/></FormRepresentation></WordForm>
<WordForm><feat att="grammaticalGender" val="commonGender"/><feat att="definiteness" val="indefinite"/><feat att="grammaticalNumber" val="plural"/><feat att="case" val="unspecified"/>
<FormRepresentation> <feat att="writtenForm" val="øjelinser"/> <feat att="inflectionalParadigm" val="MFG0076"/> <feat att="officiallyApproved" val="yes"/> <feat att="frequency" val="0.0"/></FormRepresentation></WordForm>
<WordForm><feat att="grammaticalGender" val="commonGender"/><feat att="definiteness" val="indefinite"/><feat att="grammaticalNumber" val="plural"/><feat att="case" val="genitiveCase"/>
<FormRepresentation> <feat att="writtenForm" val="øjelinsers"/> <feat att="inflectionalParadigm" val="MFG0076"/> <feat att="officiallyApproved" val="yes"/> <feat att="frequency" val="0.0"/></FormRepresentation></WordForm>
<WordForm><feat att="grammaticalGender" val="commonGender"/><feat att="definiteness" val="definite"/><feat att="grammaticalNumber" val="singular"/><feat att="case" val="unspecified"/>
<FormRepresentation> <feat att="writtenForm" val="øjelinsen"/> <feat att="inflectionalParadigm" val="MFG0076"/> <feat att="officiallyApproved" val="yes"/> <feat att="frequency" val=".25"/></FormRepresentation></WordForm>
<WordForm><feat att="grammaticalGender" val="commonGender"/><feat att="definiteness" val="definite"/><feat att="grammaticalNumber" val="singular"/><feat att="case" val="genitiveCase"/>
<FormRepresentation> <feat att="writtenForm" val="øjelinsens"/> <feat att="inflectionalParadigm" val="MFG0076"/> <feat att="officiallyApproved" val="yes"/> <feat att="frequency" val="0.0"/></FormRepresentation></WordForm>
<WordForm><feat att="grammaticalGender" val="commonGender"/><feat att="definiteness" val="definite"/><feat att="grammaticalNumber" val="plural"/><feat att="case" val="unspecified"/>
<FormRepresentation> <feat att="writtenForm" val="øjelinserne"/> <feat att="inflectionalParadigm" val="MFG0076"/> <feat att="officiallyApproved" val="yes"/> <feat att="frequency" val="0.0"/></FormRepresentation></WordForm>
<WordForm><feat att="grammaticalGender" val="commonGender"/><feat att="definiteness" val="definite"/><feat att="grammaticalNumber" val="plural"/><feat att="case" val="genitiveCase"/>
<FormRepresentation> <feat att="writtenForm" val="øjelinsernes"/> <feat att="inflectionalParadigm" val="MFG0076"/> <feat att="officiallyApproved" val="yes"/> <feat att="frequency" val="0.0"/></FormRepresentation></WordForm>
</LexicalEntry> 
<LexicalEntry><feat att="partOfSpeech" val="commonNoun"/> 
<feat att="id" val="GMU_økseskaft_1"/> 
<feat att="morphologicalUnitId" val="ØKSESKAFT"/> 
<feat att="originalSource" val="DDO"/> 
<feat att="independentWord" val="yes"/> 
<feat att="decomposition" val="økse+skaft"/> 
<Lemma><FormRepresentation> <feat att="writtenForm" val="økseskaft"/> <feat att="officiallyApproved" val="yes"/> 
<feat att="joiningElement" val="nil"/> 
<feat att="joiningElementResult" val="økseskaft"/> 
</FormRepresentation> </Lemma> 
<WordForm><feat att="grammaticalGender" val="neuter"/><feat att="definiteness" val="indefinite"/><feat att="grammaticalNumber" val="singular"/><feat att="case" val="unspecified"/>
<FormRepresentation> <feat att="writtenForm" val="økseskaft"/> <feat att="inflectionalParadigm" val="MFG0044"/> <feat att="officiallyApproved" val="yes"/> <feat att="frequency" val=".1071"/></FormRepresentation></WordForm>
<WordForm><feat att="grammaticalGender" val="neuter"/><feat att="definiteness" val="indefinite"/><feat att="grammaticalNumber" val="singular"/><feat att="case" val="genitiveCase"/>
<FormRepresentation> <feat att="writtenForm" val="økseskafts"/> <feat att="inflectionalParadigm" val="MFG0044"/> <feat att="officiallyApproved" val="yes"/> <feat att="frequency" val="0.0"/></FormRepresentation></WordForm>
<WordForm><feat att="grammaticalGender" val="neuter"/><feat att="definiteness" val="indefinite"/><feat att="grammaticalNumber" val="plural"/><feat att="case" val="unspecified"/>
<FormRepresentation> <feat att="writtenForm" val="økseskafter"/> <feat att="inflectionalParadigm" val="MFG0044"/> <feat att="officiallyApproved" val="yes"/> <feat att="frequency" val=".0536"/></FormRepresentation></WordForm>
<WordForm><feat att="grammaticalGender" val="neuter"/><feat att="definiteness" val="indefinite"/><feat att="grammaticalNumber" val="plural"/><feat att="case" val="genitiveCase"/>
<FormRepresentation> <feat att="writtenForm" val="økseskafters"/> <feat att="inflectionalParadigm" val="MFG0044"/> <feat att="officiallyApproved" val="yes"/> <feat att="frequency" val="0.0"/></FormRepresentation></WordForm>
<WordForm><feat att="grammaticalGender" val="neuter"/><feat att="definiteness" val="definite"/><feat att="grammaticalNumber" val="singular"/><feat att="case" val="unspecified"/>
<FormRepresentation> <feat att="writtenForm" val="økseskaftet"/> <feat att="inflectionalParadigm" val="MFG0044"/> <feat att="officiallyApproved" val="yes"/> <feat att="frequency" val=".0714"/></FormRepresentation></WordForm>
<WordForm><feat att="grammaticalGender" val="neuter"/><feat att="definiteness" val="definite"/><feat att="grammaticalNumber" val="singular"/><feat att="case" val="genitiveCase"/>
<FormRepresentation> <feat att="writtenForm" val="økseskaftets"/> <feat att="inflectionalParadigm" val="MFG0044"/> <feat att="officiallyApproved" val="yes"/> <feat att="frequency" val="0.0"/></FormRepresentation></WordForm>
<WordForm><feat att="grammaticalGender" val="neuter"/><feat att="definiteness" val="definite"/><feat att="grammaticalNumber" val="plural"/><feat att="case" val="unspecified"/>
<FormRepresentation> <feat att="writtenForm" val="økseskafterne"/> <feat att="inflectionalParadigm" val="MFG0044"/> <feat att="officiallyApproved" val="yes"/> <feat att="frequency" val="0.0"/></FormRepresentation></WordForm>
<WordForm><feat att="grammaticalGender" val="neuter"/><feat att="definiteness" val="definite"/><feat att="grammaticalNumber" val="plural"/><feat att="case" val="genitiveCase"/>
<FormRepresentation> <feat att="writtenForm" val="økseskafternes"/> <feat att="inflectionalParadigm" val="MFG0044"/> <feat att="officiallyApproved" val="yes"/> <feat att="frequency" val="0.0"/></FormRepresentation></WordForm>
</LexicalEntry> 
<LexicalEntry><feat att="partOfSpeech" val="commonNoun"/> 
<feat att="id" val="GMU_ølafgift_1"/> 
<feat att="morphologicalUnitId" val="ØLAFGIFT"/> 
<feat att="originalSource" val="DDO"/> 
<feat att="independentWord" val="yes"/> 
<feat att="decomposition" val="øl+afgift"/> 
<Lemma><FormRepresentation> <feat att="writtenForm" val="ølafgift"/> <feat att="officiallyApproved" val="yes"/> 
<feat att="joiningElement" val="nil"/> 
<feat att="joiningElementResult" val="ølafgift"/> 
</FormRepresentation> </Lemma> 
<WordForm><feat att="grammaticalGender" val="commonGender"/><feat att="definiteness" val="indefinite"/><feat att="grammaticalNumber" val="singular"/><feat att="case" val="unspecified"/>
<FormRepresentation> <feat att="writtenForm" val="ølafgift"/> <feat att="inflectionalParadigm" val="MFG0016"/> <feat att="officiallyApproved" val="yes"/> <feat att="frequency" val=".0179"/></FormRepresentation></WordForm>
<WordForm><feat att="grammaticalGender" val="commonGender"/><feat att="definiteness" val="indefinite"/><feat att="grammaticalNumber" val="singular"/><feat att="case" val="genitiveCase"/>
<FormRepresentation> <feat att="writtenForm" val="ølafgifts"/> <feat att="inflectionalParadigm" val="MFG0016"/> <feat att="officiallyApproved" val="yes"/> <feat att="frequency" val="0.0"/></FormRepresentation></WordForm>
<WordForm><feat att="grammaticalGender" val="commonGender"/><feat att="definiteness" val="indefinite"/><feat att="grammaticalNumber" val="plural"/><feat att="case" val="unspecified"/>
<FormRepresentation> <feat att="writtenForm" val="ølafgifter"/> <feat att="inflectionalParadigm" val="MFG0016"/> <feat att="officiallyApproved" val="yes"/> <feat att="frequency" val=".0179"/></FormRepresentation></WordForm>
<WordForm><feat att="grammaticalGender" val="commonGender"/><feat att="definiteness" val="indefinite"/><feat att="grammaticalNumber" val="plural"/><feat att="case" val="genitiveCase"/>
<FormRepresentation> <feat att="writtenForm" val="ølafgifters"/> <feat att="inflectionalParadigm" val="MFG0016"/> <feat att="officiallyApproved" val="yes"/> <feat att="frequency" val="0.0"/></FormRepresentation></WordForm>
<WordForm><feat att="grammaticalGender" val="commonGender"/><feat att="definiteness" val="definite"/><feat att="grammaticalNumber" val="singular"/><feat att="case" val="unspecified"/>
<FormRepresentation> <feat att="writtenForm" val="ølafgiften"/> <feat att="inflectionalParadigm" val="MFG0016"/> <feat att="officiallyApproved" val="yes"/> <feat att="frequency" val=".0179"/></FormRepresentation></WordForm>
<WordForm><feat att="grammaticalGender" val="commonGender"/><feat att="definiteness" val="definite"/><feat att="grammaticalNumber" val="singular"/><feat att="case" val="genitiveCase"/>
<FormRepresentation> <feat att="writtenForm" val="ølafgiftens"/> <feat att="inflectionalParadigm" val="MFG0016"/> <feat att="officiallyApproved" val="yes"/> <feat att="frequency" val="0.0"/></FormRepresentation></WordForm>
<WordForm><feat att="grammaticalGender" val="commonGender"/><feat att="definiteness" val="definite"/><feat att="grammaticalNumber" val="plural"/><feat att="case" val="unspecified"/>
<FormRepresentation> <feat att="writtenForm" val="ølafgifterne"/> <feat att="inflectionalParadigm" val="MFG0016"/> <feat att="officiallyApproved" val="yes"/> <feat att="frequency" val=".0179"/></FormRepresentation></WordForm>
<WordForm><feat att="grammaticalGender" val="commonGender"/><feat att="definiteness" val="definite"/><feat att="grammaticalNumber" val="plural"/><feat att="case" val="genitiveCase"/>
<FormRepresentation> <feat att="writtenForm" val="ølafgifternes"/> <feat att="inflectionalParadigm" val="MFG0016"/> <feat att="officiallyApproved" val="yes"/> <feat att="frequency" val="0.0"/></FormRepresentation></WordForm>
</LexicalEntry> 
<LexicalEntry><feat att="partOfSpeech" val="commonNoun"/> 
<feat att="id" val="GMU_ølknejpe_1"/> 
<feat att="morphologicalUnitId" val="ØLKNEJPE"/> 
<feat att="originalSource" val="DDO"/> 
<feat att="independentWord" val="yes"/> 
<feat att="decomposition" val="øl+knejpe"/> 
<Lemma><FormRepresentation> <feat att="writtenForm" val="ølknejpe"/> <feat att="officiallyApproved" val="yes"/> 
<feat att="joiningElement" val="nil"/> 
<feat att="joiningElementResult" val="ølknejpe"/> 
</FormRepresentation> </Lemma> 
<WordForm><feat att="grammaticalGender" val="commonGender"/><feat att="definiteness" val="indefinite"/><feat att="grammaticalNumber" val="singular"/><feat att="case" val="unspecified"/>
<FormRepresentation> <feat att="writtenForm" val="ølknejpe"/> <feat att="inflectionalParadigm" val="MFG0076"/> <feat att="officiallyApproved" val="yes"/> <feat att="frequency" val="0.0"/></FormRepresentation></WordForm>
<WordForm><feat att="grammaticalGender" val="commonGender"/><feat att="definiteness" val="indefinite"/><feat att="grammaticalNumber" val="singular"/><feat att="case" val="genitiveCase"/>
<FormRepresentation> <feat att="writtenForm" val="ølknejpes"/> <feat att="inflectionalParadigm" val="MFG0076"/> <feat att="officiallyApproved" val="yes"/> <feat att="frequency" val="0.0"/></FormRepresentation></WordForm>
<WordForm><feat att="grammaticalGender" val="commonGender"/><feat att="definiteness" val="indefinite"/><feat att="grammaticalNumber" val="plural"/><feat att="case" val="unspecified"/>
<FormRepresentation> <feat att="writtenForm" val="ølknejper"/> <feat att="inflectionalParadigm" val="MFG0076"/> <feat att="officiallyApproved" val="yes"/> <feat att="frequency" val=".0179"/></FormRepresentation></WordForm>
<WordForm><feat att="grammaticalGender" val="commonGender"/><feat att="definiteness" val="indefinite"/><feat att="grammaticalNumber" val="plural"/><feat att="case" val="genitiveCase"/>
<FormRepresentation> <feat att="writtenForm" val="ølknejpers"/> <feat att="inflectionalParadigm" val="MFG0076"/> <feat att="officiallyApproved" val="yes"/> <feat att="frequency" val="0.0"/></FormRepresentation></WordForm>
<WordForm><feat att="grammaticalGender" val="commonGender"/><feat att="definiteness" val="definite"/><feat att="grammaticalNumber" val="singular"/><feat att="case" val="unspecified"/>
<FormRepresentation> <feat att="writtenForm" val="ølknejpen"/> <feat att="inflectionalParadigm" val="MFG0076"/> <feat att="officiallyApproved" val="yes"/> <feat att="frequency" val="0.0"/></FormRepresentation></WordForm>
<WordForm><feat att="grammaticalGender" val="commonGender"/><feat att="definiteness" val="definite"/><feat att="grammaticalNumber" val="singular"/><feat att="case" val="genitiveCase"/>
<FormRepresentation> <feat att="writtenForm" val="ølknejpens"/> <feat att="inflectionalParadigm" val="MFG0076"/> <feat att="officiallyApproved" val="yes"/> <feat att="frequency" val="0.0"/></FormRepresentation></WordForm>
<WordForm><feat att="grammaticalGender" val="commonGender"/><feat att="definiteness" val="definite"/><feat att="grammaticalNumber" val="plural"/><feat att="case" val="unspecified"/>
<FormRepresentation> <feat att="writtenForm" val="ølknejperne"/> <feat att="inflectionalParadigm" val="MFG0076"/> <feat att="officiallyApproved" val="yes"/> <feat att="frequency" val="0.0"/></FormRepresentation></WordForm>
<WordForm><feat att="grammaticalGender" val="commonGender"/><feat att="definiteness" val="definite"/><feat att="grammaticalNumber" val="plural"/><feat att="case" val="genitiveCase"/>
<FormRepresentation> <feat att="writtenForm" val="ølknejpernes"/> <feat att="inflectionalParadigm" val="MFG0076"/> <feat att="officiallyApproved" val="yes"/> <feat att="frequency" val="0.0"/></FormRepresentation></WordForm>
</LexicalEntry> 
<LexicalEntry><feat att="partOfSpeech" val="commonNoun"/> 
<feat att="id" val="GMU_øvelsesgranat_1"/> 
<feat att="morphologicalUnitId" val="ØVELSESGRANAT"/> 
<feat att="originalSource" val="DDO"/> 
<feat att="independentWord" val="yes"/> 
<feat att="decomposition" val="øvelse+s+granat"/> 
<Lemma><FormRepresentation> <feat att="writtenForm" val="øvelsesgranat"/> <feat att="officiallyApproved" val="yes"/> 
<feat att="joiningElement" val="nil"/> 
<feat att="joiningElementResult" val="øvelsesgranat"/> 
</FormRepresentation> </Lemma> 
<WordForm><feat att="grammaticalGender" val="commonGender"/><feat att="definiteness" val="indefinite"/><feat att="grammaticalNumber" val="singular"/><feat att="case" val="unspecified"/>
<FormRepresentation> <feat att="writtenForm" val="øvelsesgranat"/> <feat att="inflectionalParadigm" val="MFG0016"/> <feat att="officiallyApproved" val="yes"/> <feat att="frequency" val="0.0"/></FormRepresentation></WordForm>
<WordForm><feat att="grammaticalGender" val="commonGender"/><feat att="definiteness" val="indefinite"/><feat att="grammaticalNumber" val="singular"/><feat att="case" val="genitiveCase"/>
<FormRepresentation> <feat att="writtenForm" val="øvelsesgranats"/> <feat att="inflectionalParadigm" val="MFG0016"/> <feat att="officiallyApproved" val="yes"/> <feat att="frequency" val="0.0"/></FormRepresentation></WordForm>
<WordForm><feat att="grammaticalGender" val="commonGender"/><feat att="definiteness" val="indefinite"/><feat att="grammaticalNumber" val="plural"/><feat att="case" val="unspecified"/>
<FormRepresentation> <feat att="writtenForm" val="øvelsesgranater"/> <feat att="inflectionalParadigm" val="MFG0016"/> <feat att="officiallyApproved" val="yes"/> <feat att="frequency" val=".0714"/></FormRepresentation></WordForm>
<WordForm><feat att="grammaticalGender" val="commonGender"/><feat att="definiteness" val="indefinite"/><feat att="grammaticalNumber" val="plural"/><feat att="case" val="genitiveCase"/>
<FormRepresentation> <feat att="writtenForm" val="øvelsesgranaters"/> <feat att="inflectionalParadigm" val="MFG0016"/> <feat att="officiallyApproved" val="yes"/> <feat att="frequency" val="0.0"/></FormRepresentation></WordForm>
<WordForm><feat att="grammaticalGender" val="commonGender"/><feat att="definiteness" val="definite"/><feat att="grammaticalNumber" val="singular"/><feat att="case" val="unspecified"/>
<FormRepresentation> <feat att="writtenForm" val="øvelsesgranaten"/> <feat att="inflectionalParadigm" val="MFG0016"/> <feat att="officiallyApproved" val="yes"/> <feat att="frequency" val="0.0"/></FormRepresentation></WordForm>
<WordForm><feat att="grammaticalGender" val="commonGender"/><feat att="definiteness" val="definite"/><feat att="grammaticalNumber" val="singular"/><feat att="case" val="genitiveCase"/>
<FormRepresentation> <feat att="writtenForm" val="øvelsesgranatens"/> <feat att="inflectionalParadigm" val="MFG0016"/> <feat att="officiallyApproved" val="yes"/> <feat att="frequency" val="0.0"/></FormRepresentation></WordForm>
<WordForm><feat att="grammaticalGender" val="commonGender"/><feat att="definiteness" val="definite"/><feat att="grammaticalNumber" val="plural"/><feat att="case" val="unspecified"/>
<FormRepresentation> <feat att="writtenForm" val="øvelsesgranaterne"/> <feat att="inflectionalParadigm" val="MFG0016"/> <feat att="officiallyApproved" val="yes"/> <feat att="frequency" val=".0179"/></FormRepresentation></WordForm>
<WordForm><feat att="grammaticalGender" val="commonGender"/><feat att="definiteness" val="definite"/><feat att="grammaticalNumber" val="plural"/><feat att="case" val="genitiveCase"/>
<FormRepresentation> <feat att="writtenForm" val="øvelsesgranaternes"/> <feat att="inflectionalParadigm" val="MFG0016"/> <feat att="officiallyApproved" val="yes"/> <feat att="frequency" val="0.0"/></FormRepresentation></WordForm>
</LexicalEntry> 
<LexicalEntry><feat att="partOfSpeech" val="commonNoun"/> 
<feat att="id" val="GMU_øjeplet_1"/> 
<feat att="morphologicalUnitId" val="ØJEPLET"/> 
<feat att="originalSource" val="DDO"/> 
<feat att="independentWord" val="yes"/> 
<feat att="decomposition" val="øje+plet"/> 
<Lemma><FormRepresentation> <feat att="writtenForm" val="øjeplet"/> <feat att="officiallyApproved" val="yes"/> 
<feat att="joiningElement" val="nil"/> 
<feat att="joiningElementResult" val="øjeplet"/> 
</FormRepresentation> </Lemma> 
<WordForm><feat att="grammaticalGender" val="commonGender"/><feat att="definiteness" val="indefinite"/><feat att="grammaticalNumber" val="singular"/><feat att="case" val="unspecified"/>
<FormRepresentation> <feat att="writtenForm" val="øjeplet"/> <feat att="inflectionalParadigm" val="MFG0238"/> <feat att="officiallyApproved" val="yes"/> <feat att="frequency" val=".0179"/></FormRepresentation></WordForm>
<WordForm><feat att="grammaticalGender" val="commonGender"/><feat att="definiteness" val="indefinite"/><feat att="grammaticalNumber" val="singular"/><feat att="case" val="genitiveCase"/>
<FormRepresentation> <feat att="writtenForm" val="øjeplets"/> <feat att="inflectionalParadigm" val="MFG0238"/> <feat att="officiallyApproved" val="yes"/> <feat att="frequency" val="0.0"/></FormRepresentation></WordForm>
<WordForm><feat att="grammaticalGender" val="commonGender"/><feat att="definiteness" val="definite"/><feat att="grammaticalNumber" val="singular"/><feat att="case" val="unspecified"/>
<FormRepresentation> <feat att="writtenForm" val="øjepletten"/> <feat att="inflectionalParadigm" val="MFG0238"/> <feat att="officiallyApproved" val="yes"/> <feat att="frequency" val="0.0"/></FormRepresentation></WordForm>
<WordForm><feat att="grammaticalGender" val="commonGender"/><feat att="definiteness" val="definite"/><feat att="grammaticalNumber" val="singular"/><feat att="case" val="genitiveCase"/>
<FormRepresentation> <feat att="writtenForm" val="øjeplettens"/> <feat att="inflectionalParadigm" val="MFG0238"/> <feat att="officiallyApproved" val="yes"/> <feat att="frequency" val="0.0"/></FormRepresentation></WordForm>
<RelatedForm><feat att="spellingVariant" val="GMU_øjeplet_2"/> <FormRepresentation><feat att="writtenForm" val="øjenplet"/></FormRepresentation></RelatedForm> 
</LexicalEntry> 
<LexicalEntry><feat att="partOfSpeech" val="commonNoun"/> 
<feat att="id" val="GMU_øjeplet_2"/> 
<feat att="morphologicalUnitId" val="ØJEPLET"/> 
<feat att="originalSource" val="DDO"/> 
<feat att="independentWord" val="yes"/> 
<feat att="decomposition" val="øje+n+plet"/> 
<Lemma><FormRepresentation> <feat att="writtenForm" val="øjenplet"/> <feat att="officiallyApproved" val="yes"/> 
<feat att="joiningElement" val="nil"/> 
<feat att="joiningElementResult" val="øjenplet"/> 
</FormRepresentation> </Lemma> 
<WordForm><feat att="grammaticalGender" val="commonGender"/><feat att="definiteness" val="indefinite"/><feat att="grammaticalNumber" val="singular"/><feat att="case" val="unspecified"/>
<FormRepresentation> <feat att="writtenForm" val="øjenplet"/> <feat att="inflectionalParadigm" val="MFG0238"/> <feat att="officiallyApproved" val="yes"/> <feat att="frequency" val="0.0"/></FormRepresentation></WordForm>
<WordForm><feat att="grammaticalGender" val="commonGender"/><feat att="definiteness" val="indefinite"/><feat att="grammaticalNumber" val="singular"/><feat att="case" val="genitiveCase"/>
<FormRepresentation> <feat att="writtenForm" val="øjenplets"/> <feat att="inflectionalParadigm" val="MFG0238"/> <feat att="officiallyApproved" val="yes"/> <feat att="frequency" val="0.0"/></FormRepresentation></WordForm>
<WordForm><feat att="grammaticalGender" val="commonGender"/><feat att="definiteness" val="definite"/><feat att="grammaticalNumber" val="singular"/><feat att="case" val="unspecified"/>
<FormRepresentation> <feat att="writtenForm" val="øjenpletten"/> <feat att="inflectionalParadigm" val="MFG0238"/> <feat att="officiallyApproved" val="yes"/> <feat att="frequency" val="0.0"/></FormRepresentation></WordForm>
<WordForm><feat att="grammaticalGender" val="commonGender"/><feat att="definiteness" val="definite"/><feat att="grammaticalNumber" val="singular"/><feat att="case" val="genitiveCase"/>
<FormRepresentation> <feat att="writtenForm" val="øjenplettens"/> <feat att="inflectionalParadigm" val="MFG0238"/> <feat att="officiallyApproved" val="yes"/> <feat att="frequency" val="0.0"/></FormRepresentation></WordForm>
<RelatedForm><feat att="spellingVariant" val="GMU_øjeplet_1"/> <FormRepresentation><feat att="writtenForm" val="øjeplet"/></FormRepresentation></RelatedForm> 
</LexicalEntry> 
<LexicalEntry><feat att="partOfSpeech" val="commonNoun"/> 
<feat att="id" val="GMU_ølstue_1"/> 
<feat att="morphologicalUnitId" val="ØLSTUE"/> 
<feat att="originalSource" val="DDO"/> 
<feat att="independentWord" val="yes"/> 
<feat att="decomposition" val="øl+stue"/> 
<Lemma><FormRepresentation> <feat att="writtenForm" val="ølstue"/> <feat att="officiallyApproved" val="yes"/> 
<feat att="joiningElement" val="nil"/> 
<feat att="joiningElementResult" val="ølstue"/> 
</FormRepresentation> </Lemma> 
<WordForm><feat att="grammaticalGender" val="commonGender"/><feat att="definiteness" val="indefinite"/><feat att="grammaticalNumber" val="singular"/><feat att="case" val="unspecified"/>
<FormRepresentation> <feat att="writtenForm" val="ølstue"/> <feat att="inflectionalParadigm" val="MFG0076"/> <feat att="officiallyApproved" val="yes"/> <feat att="frequency" val=".1071"/></FormRepresentation></WordForm>
<WordForm><feat att="grammaticalGender" val="commonGender"/><feat att="definiteness" val="indefinite"/><feat att="grammaticalNumber" val="singular"/><feat att="case" val="genitiveCase"/>
<FormRepresentation> <feat att="writtenForm" val="ølstues"/> <feat att="inflectionalParadigm" val="MFG0076"/> <feat att="officiallyApproved" val="yes"/> <feat att="frequency" val="0.0"/></FormRepresentation></WordForm>
<WordForm><feat att="grammaticalGender" val="commonGender"/><feat att="definiteness" val="indefinite"/><feat att="grammaticalNumber" val="plural"/><feat att="case" val="unspecified"/>
<FormRepresentation> <feat att="writtenForm" val="ølstuer"/> <feat att="inflectionalParadigm" val="MFG0076"/> <feat att="officiallyApproved" val="yes"/> <feat att="frequency" val=".0357"/></FormRepresentation></WordForm>
<WordForm><feat att="grammaticalGender" val="commonGender"/><feat att="definiteness" val="indefinite"/><feat att="grammaticalNumber" val="plural"/><feat att="case" val="genitiveCase"/>
<FormRepresentation> <feat att="writtenForm" val="ølstuers"/> <feat att="inflectionalParadigm" val="MFG0076"/> <feat att="officiallyApproved" val="yes"/> <feat att="frequency" val="0.0"/></FormRepresentation></WordForm>
<WordForm><feat att="grammaticalGender" val="commonGender"/><feat att="definiteness" val="definite"/><feat att="grammaticalNumber" val="singular"/><feat att="case" val="unspecified"/>
<FormRepresentation> <feat att="writtenForm" val="ølstuen"/> <feat att="inflectionalParadigm" val="MFG0076"/> <feat att="officiallyApproved" val="yes"/> <feat att="frequency" val=".0179"/></FormRepresentation></WordForm>
<WordForm><feat att="grammaticalGender" val="commonGender"/><feat att="definiteness" val="definite"/><feat att="grammaticalNumber" val="singular"/><feat att="case" val="genitiveCase"/>
<FormRepresentation> <feat att="writtenForm" val="ølstuens"/> <feat att="inflectionalParadigm" val="MFG0076"/> <feat att="officiallyApproved" val="yes"/> <feat att="frequency" val="0.0"/></FormRepresentation></WordForm>
<WordForm><feat att="grammaticalGender" val="commonGender"/><feat att="definiteness" val="definite"/><feat att="grammaticalNumber" val="plural"/><feat att="case" val="unspecified"/>
<FormRepresentation> <feat att="writtenForm" val="ølstuerne"/> <feat att="inflectionalParadigm" val="MFG0076"/> <feat att="officiallyApproved" val="yes"/> <feat att="frequency" val="0.0"/></FormRepresentation></WordForm>
<WordForm><feat att="grammaticalGender" val="commonGender"/><feat att="definiteness" val="definite"/><feat att="grammaticalNumber" val="plural"/><feat att="case" val="genitiveCase"/>
<FormRepresentation> <feat att="writtenForm" val="ølstuernes"/> <feat att="inflectionalParadigm" val="MFG0076"/> <feat att="officiallyApproved" val="yes"/> <feat att="frequency" val="0.0"/></FormRepresentation></WordForm>
</LexicalEntry> 
<LexicalEntry><feat att="partOfSpeech" val="commonNoun"/> 
<feat att="id" val="GMU_ådselbille_1"/> 
<feat att="morphologicalUnitId" val="ÅDSELBILLE"/> 
<feat att="originalSource" val="DDO"/> 
<feat att="independentWord" val="yes"/> 
<feat att="decomposition" val="ådsel+bille"/> 
<Lemma><FormRepresentation> <feat att="writtenForm" val="ådselbille"/> <feat att="officiallyApproved" val="yes"/> 
<feat att="joiningElement" val="nil"/> 
<feat att="joiningElementResult" val="ådselbille"/> 
</FormRepresentation> </Lemma> 
<WordForm><feat att="grammaticalGender" val="commonGender"/><feat att="definiteness" val="indefinite"/><feat att="grammaticalNumber" val="singular"/><feat att="case" val="unspecified"/>
<FormRepresentation> <feat att="writtenForm" val="ådselbille"/> <feat att="inflectionalParadigm" val="MFG0076"/> <feat att="officiallyApproved" val="yes"/> <feat att="frequency" val=".0357"/></FormRepresentation></WordForm>
<WordForm><feat att="grammaticalGender" val="commonGender"/><feat att="definiteness" val="indefinite"/><feat att="grammaticalNumber" val="singular"/><feat att="case" val="genitiveCase"/>
<FormRepresentation> <feat att="writtenForm" val="ådselbilles"/> <feat att="inflectionalParadigm" val="MFG0076"/> <feat att="officiallyApproved" val="yes"/> <feat att="frequency" val="0.0"/></FormRepresentation></WordForm>
<WordForm><feat att="grammaticalGender" val="commonGender"/><feat att="definiteness" val="indefinite"/><feat att="grammaticalNumber" val="plural"/><feat att="case" val="unspecified"/>
<FormRepresentation> <feat att="writtenForm" val="ådselbiller"/> <feat att="inflectionalParadigm" val="MFG0076"/> <feat att="officiallyApproved" val="yes"/> <feat att="frequency" val="0.0"/></FormRepresentation></WordForm>
<WordForm><feat att="grammaticalGender" val="commonGender"/><feat att="definiteness" val="indefinite"/><feat att="grammaticalNumber" val="plural"/><feat att="case" val="genitiveCase"/>
<FormRepresentation> <feat att="writtenForm" val="ådselbillers"/> <feat att="inflectionalParadigm" val="MFG0076"/> <feat att="officiallyApproved" val="yes"/> <feat att="frequency" val="0.0"/></FormRepresentation></WordForm>
<WordForm><feat att="grammaticalGender" val="commonGender"/><feat att="definiteness" val="definite"/><feat att="grammaticalNumber" val="singular"/><feat att="case" val="unspecified"/>
<FormRepresentation> <feat att="writtenForm" val="ådselbillen"/> <feat att="inflectionalParadigm" val="MFG0076"/> <feat att="officiallyApproved" val="yes"/> <feat att="frequency" val="0.0"/></FormRepresentation></WordForm>
<WordForm><feat att="grammaticalGender" val="commonGender"/><feat att="definiteness" val="definite"/><feat att="grammaticalNumber" val="singular"/><feat att="case" val="genitiveCase"/>
<FormRepresentation> <feat att="writtenForm" val="ådselbillens"/> <feat att="inflectionalParadigm" val="MFG0076"/> <feat att="officiallyApproved" val="yes"/> <feat att="frequency" val="0.0"/></FormRepresentation></WordForm>
<WordForm><feat att="grammaticalGender" val="commonGender"/><feat att="definiteness" val="definite"/><feat att="grammaticalNumber" val="plural"/><feat att="case" val="unspecified"/>
<FormRepresentation> <feat att="writtenForm" val="ådselbillerne"/> <feat att="inflectionalParadigm" val="MFG0076"/> <feat att="officiallyApproved" val="yes"/> <feat att="frequency" val="0.0"/></FormRepresentation></WordForm>
<WordForm><feat att="grammaticalGender" val="commonGender"/><feat att="definiteness" val="definite"/><feat att="grammaticalNumber" val="plural"/><feat att="case" val="genitiveCase"/>
<FormRepresentation> <feat att="writtenForm" val="ådselbillernes"/> <feat att="inflectionalParadigm" val="MFG0076"/> <feat att="officiallyApproved" val="yes"/> <feat att="frequency" val="0.0"/></FormRepresentation></WordForm>
</LexicalEntry> 
<LexicalEntry><feat att="partOfSpeech" val="commonNoun"/> 
<feat att="id" val="GMU_øvehefte_1"/> 
<feat att="morphologicalUnitId" val="ØVEHEFTE"/> 
<feat att="originalSource" val="DDO"/> 
<feat att="independentWord" val="yes"/> 
<feat att="decomposition" val="øve+hefte"/> 
<Lemma><FormRepresentation> <feat att="writtenForm" val="øvehefte"/> <feat att="officiallyApproved" val="yes"/> 
<feat att="joiningElement" val="nil"/> 
<feat att="joiningElementResult" val="øvehefte"/> 
</FormRepresentation> </Lemma> 
<WordForm><feat att="grammaticalGender" val="neuter"/><feat att="definiteness" val="indefinite"/><feat att="grammaticalNumber" val="singular"/><feat att="case" val="unspecified"/>
<FormRepresentation> <feat att="writtenForm" val="øvehefte"/> <feat att="inflectionalParadigm" val="MFG0092"/> <feat att="officiallyApproved" val="yes"/> <feat att="frequency" val="0.0"/></FormRepresentation></WordForm>
<WordForm><feat att="grammaticalGender" val="neuter"/><feat att="definiteness" val="indefinite"/><feat att="grammaticalNumber" val="singular"/><feat att="case" val="genitiveCase"/>
<FormRepresentation> <feat att="writtenForm" val="øveheftes"/> <feat att="inflectionalParadigm" val="MFG0092"/> <feat att="officiallyApproved" val="yes"/> <feat att="frequency" val="0.0"/></FormRepresentation></WordForm>
<WordForm><feat att="grammaticalGender" val="neuter"/><feat att="definiteness" val="indefinite"/><feat att="grammaticalNumber" val="plural"/><feat att="case" val="unspecified"/>
<FormRepresentation> <feat att="writtenForm" val="øvehefter"/> <feat att="inflectionalParadigm" val="MFG0092"/> <feat att="officiallyApproved" val="yes"/> <feat att="frequency" val="0.0"/></FormRepresentation></WordForm>
<WordForm><feat att="grammaticalGender" val="neuter"/><feat att="definiteness" val="indefinite"/><feat att="grammaticalNumber" val="plural"/><feat att="case" val="genitiveCase"/>
<FormRepresentation> <feat att="writtenForm" val="øvehefters"/> <feat att="inflectionalParadigm" val="MFG0092"/> <feat att="officiallyApproved" val="yes"/> <feat att="frequency" val="0.0"/></FormRepresentation></WordForm>
<WordForm><feat att="grammaticalGender" val="neuter"/><feat att="definiteness" val="definite"/><feat att="grammaticalNumber" val="singular"/><feat att="case" val="unspecified"/>
<FormRepresentation> <feat att="writtenForm" val="øveheftet"/> <feat att="inflectionalParadigm" val="MFG0092"/> <feat att="officiallyApproved" val="yes"/> <feat att="frequency" val="0.0"/></FormRepresentation></WordForm>
<WordForm><feat att="grammaticalGender" val="neuter"/><feat att="definiteness" val="definite"/><feat att="grammaticalNumber" val="singular"/><feat att="case" val="genitiveCase"/>
<FormRepresentation> <feat att="writtenForm" val="øveheftets"/> <feat att="inflectionalParadigm" val="MFG0092"/> <feat att="officiallyApproved" val="yes"/> <feat att="frequency" val="0.0"/></FormRepresentation></WordForm>
<WordForm><feat att="grammaticalGender" val="neuter"/><feat att="definiteness" val="definite"/><feat att="grammaticalNumber" val="plural"/><feat att="case" val="unspecified"/>
<FormRepresentation> <feat att="writtenForm" val="øvehefterne"/> <feat att="inflectionalParadigm" val="MFG0092"/> <feat att="officiallyApproved" val="yes"/> <feat att="frequency" val="0.0"/></FormRepresentation></WordForm>
<WordForm><feat att="grammaticalGender" val="neuter"/><feat att="definiteness" val="definite"/><feat att="grammaticalNumber" val="plural"/><feat att="case" val="genitiveCase"/>
<FormRepresentation> <feat att="writtenForm" val="øvehefternes"/> <feat att="inflectionalParadigm" val="MFG0092"/> <feat att="officiallyApproved" val="yes"/> <feat att="frequency" val="0.0"/></FormRepresentation></WordForm>
<RelatedForm><feat att="spellingVariant" val="GMU_øvehefte_2"/> <FormRepresentation><feat att="writtenForm" val="øvehæfte"/></FormRepresentation></RelatedForm> 
</LexicalEntry> 
<LexicalEntry><feat att="partOfSpeech" val="commonNoun"/> 
<feat att="id" val="GMU_øvehefte_2"/> 
<feat att="morphologicalUnitId" val="ØVEHEFTE"/> 
<feat att="originalSource" val="DDO"/> 
<feat att="independentWord" val="yes"/> 
<feat att="decomposition" val="øve+hæfte"/> 
<Lemma><FormRepresentation> <feat att="writtenForm" val="øvehæfte"/> <feat att="officiallyApproved" val="yes"/> 
<feat att="joiningElement" val="nil"/> 
<feat att="joiningElementResult" val="øvehæfte"/> 
</FormRepresentation> </Lemma> 
<WordForm><feat att="grammaticalGender" val="neuter"/><feat att="definiteness" val="indefinite"/><feat att="grammaticalNumber" val="singular"/><feat att="case" val="unspecified"/>
<FormRepresentation> <feat att="writtenForm" val="øvehæfte"/> <feat att="inflectionalParadigm" val="MFG0092"/> <feat att="officiallyApproved" val="yes"/> <feat att="frequency" val=".0179"/></FormRepresentation></WordForm>
<WordForm><feat att="grammaticalGender" val="neuter"/><feat att="definiteness" val="indefinite"/><feat att="grammaticalNumber" val="singular"/><feat att="case" val="genitiveCase"/>
<FormRepresentation> <feat att="writtenForm" val="øvehæftes"/> <feat att="inflectionalParadigm" val="MFG0092"/> <feat att="officiallyApproved" val="yes"/> <feat att="frequency" val="0.0"/></FormRepresentation></WordForm>
<WordForm><feat att="grammaticalGender" val="neuter"/><feat att="definiteness" val="indefinite"/><feat att="grammaticalNumber" val="plural"/><feat att="case" val="unspecified"/>
<FormRepresentation> <feat att="writtenForm" val="øvehæfter"/> <feat att="inflectionalParadigm" val="MFG0092"/> <feat att="officiallyApproved" val="yes"/> <feat att="frequency" val="0.0"/></FormRepresentation></WordForm>
<WordForm><feat att="grammaticalGender" val="neuter"/><feat att="definiteness" val="indefinite"/><feat att="grammaticalNumber" val="plural"/><feat att="case" val="genitiveCase"/>
<FormRepresentation> <feat att="writtenForm" val="øvehæfters"/> <feat att="inflectionalParadigm" val="MFG0092"/> <feat att="officiallyApproved" val="yes"/> <feat att="frequency" val="0.0"/></FormRepresentation></WordForm>
<WordForm><feat att="grammaticalGender" val="neuter"/><feat att="definiteness" val="definite"/><feat att="grammaticalNumber" val="singular"/><feat att="case" val="unspecified"/>
<FormRepresentation> <feat att="writtenForm" val="øvehæftet"/> <feat att="inflectionalParadigm" val="MFG0092"/> <feat att="officiallyApproved" val="yes"/> <feat att="frequency" val=".0179"/></FormRepresentation></WordForm>
<WordForm><feat att="grammaticalGender" val="neuter"/><feat att="definiteness" val="definite"/><feat att="grammaticalNumber" val="singular"/><feat att="case" val="genitiveCase"/>
<FormRepresentation> <feat att="writtenForm" val="øvehæftets"/> <feat att="inflectionalParadigm" val="MFG0092"/> <feat att="officiallyApproved" val="yes"/> <feat att="frequency" val="0.0"/></FormRepresentation></WordForm>
<WordForm><feat att="grammaticalGender" val="neuter"/><feat att="definiteness" val="definite"/><feat att="grammaticalNumber" val="plural"/><feat att="case" val="unspecified"/>
<FormRepresentation> <feat att="writtenForm" val="øvehæfterne"/> <feat att="inflectionalParadigm" val="MFG0092"/> <feat att="officiallyApproved" val="yes"/> <feat att="frequency" val="0.0"/></FormRepresentation></WordForm>
<WordForm><feat att="grammaticalGender" val="neuter"/><feat att="definiteness" val="definite"/><feat att="grammaticalNumber" val="plural"/><feat att="case" val="genitiveCase"/>
<FormRepresentation> <feat att="writtenForm" val="øvehæfternes"/> <feat att="inflectionalParadigm" val="MFG0092"/> <feat att="officiallyApproved" val="yes"/> <feat att="frequency" val="0.0"/></FormRepresentation></WordForm>
<RelatedForm><feat att="spellingVariant" val="GMU_øvehefte_1"/> <FormRepresentation><feat att="writtenForm" val="øvehefte"/></FormRepresentation></RelatedForm> 
</LexicalEntry> 
<LexicalEntry><feat att="partOfSpeech" val="commonNoun"/> 
<feat att="id" val="GMU_årtusindeskifte_1"/> 
<feat att="morphologicalUnitId" val="ÅRTUSINDESKIFTE"/> 
<feat att="originalSource" val="DDO"/> 
<feat att="independentWord" val="yes"/> 
<feat att="decomposition" val="årtusinde+skifte"/> 
<Lemma><FormRepresentation> <feat att="writtenForm" val="årtusindeskifte"/> <feat att="officiallyApproved" val="yes"/> 
<feat att="joiningElement" val="nil"/> 
<feat att="joiningElementResult" val="årtusindeskifte"/> 
</FormRepresentation> </Lemma> 
<WordForm><feat att="grammaticalGender" val="neuter"/><feat att="definiteness" val="indefinite"/><feat att="grammaticalNumber" val="singular"/><feat att="case" val="unspecified"/>
<FormRepresentation> <feat att="writtenForm" val="årtusindeskifte"/> <feat att="inflectionalParadigm" val="MFG0092"/> <feat att="officiallyApproved" val="yes"/> <feat att="frequency" val=".0357"/></FormRepresentation></WordForm>
<WordForm><feat att="grammaticalGender" val="neuter"/><feat att="definiteness" val="indefinite"/><feat att="grammaticalNumber" val="singular"/><feat att="case" val="genitiveCase"/>
<FormRepresentation> <feat att="writtenForm" val="årtusindeskiftes"/> <feat att="inflectionalParadigm" val="MFG0092"/> <feat att="officiallyApproved" val="yes"/> <feat att="frequency" val="0.0"/></FormRepresentation></WordForm>
<WordForm><feat att="grammaticalGender" val="neuter"/><feat att="definiteness" val="indefinite"/><feat att="grammaticalNumber" val="plural"/><feat att="case" val="unspecified"/>
<FormRepresentation> <feat att="writtenForm" val="årtusindeskifter"/> <feat att="inflectionalParadigm" val="MFG0092"/> <feat att="officiallyApproved" val="yes"/> <feat att="frequency" val="0.0"/></FormRepresentation></WordForm>
<WordForm><feat att="grammaticalGender" val="neuter"/><feat att="definiteness" val="indefinite"/><feat att="grammaticalNumber" val="plural"/><feat att="case" val="genitiveCase"/>
<FormRepresentation> <feat att="writtenForm" val="årtusindeskifters"/> <feat att="inflectionalParadigm" val="MFG0092"/> <feat att="officiallyApproved" val="yes"/> <feat att="frequency" val="0.0"/></FormRepresentation></WordForm>
<WordForm><feat att="grammaticalGender" val="neuter"/><feat att="definiteness" val="definite"/><feat att="grammaticalNumber" val="singular"/><feat att="case" val="unspecified"/>
<FormRepresentation> <feat att="writtenForm" val="årtusindeskiftet"/> <feat att="inflectionalParadigm" val="MFG0092"/> <feat att="officiallyApproved" val="yes"/> <feat att="frequency" val="1.2679"/></FormRepresentation></WordForm>
<WordForm><feat att="grammaticalGender" val="neuter"/><feat att="definiteness" val="definite"/><feat att="grammaticalNumber" val="singular"/><feat att="case" val="genitiveCase"/>
<FormRepresentation> <feat att="writtenForm" val="årtusindeskiftets"/> <feat att="inflectionalParadigm" val="MFG0092"/> <feat att="officiallyApproved" val="yes"/> <feat att="frequency" val="0.0"/></FormRepresentation></WordForm>
<WordForm><feat att="grammaticalGender" val="neuter"/><feat att="definiteness" val="definite"/><feat att="grammaticalNumber" val="plural"/><feat att="case" val="unspecified"/>
<FormRepresentation> <feat att="writtenForm" val="årtusindeskifterne"/> <feat att="inflectionalParadigm" val="MFG0092"/> <feat att="officiallyApproved" val="yes"/> <feat att="frequency" val="0.0"/></FormRepresentation></WordForm>
<WordForm><feat att="grammaticalGender" val="neuter"/><feat att="definiteness" val="definite"/><feat att="grammaticalNumber" val="plural"/><feat att="case" val="genitiveCase"/>
<FormRepresentation> <feat att="writtenForm" val="årtusindeskifternes"/> <feat att="inflectionalParadigm" val="MFG0092"/> <feat att="officiallyApproved" val="yes"/> <feat att="frequency" val="0.0"/></FormRepresentation></WordForm>
<RelatedForm><feat att="spellingVariant" val="GMU_årtusindeskifte_2"/> <FormRepresentation><feat att="writtenForm" val="årtusindskifte"/></FormRepresentation></RelatedForm> 
</LexicalEntry> 
<LexicalEntry><feat att="partOfSpeech" val="commonNoun"/> 
<feat att="id" val="GMU_årtusindeskifte_2"/> 
<feat att="morphologicalUnitId" val="ÅRTUSINDESKIFTE"/> 
<feat att="originalSource" val="DDO"/> 
<feat att="independentWord" val="yes"/> 
<feat att="decomposition" val="årtusind+skifte"/> 
<Lemma><FormRepresentation> <feat att="writtenForm" val="årtusindskifte"/> <feat att="officiallyApproved" val="yes"/> 
<feat att="joiningElement" val="nil"/> 
<feat att="joiningElementResult" val="årtusindskifte"/> 
</FormRepresentation> </Lemma> 
<WordForm><feat att="grammaticalGender" val="neuter"/><feat att="definiteness" val="indefinite"/><feat att="grammaticalNumber" val="singular"/><feat att="case" val="unspecified"/>
<FormRepresentation> <feat att="writtenForm" val="årtusindskifte"/> <feat att="inflectionalParadigm" val="MFG0092"/> <feat att="officiallyApproved" val="yes"/> <feat att="frequency" val=".3036"/></FormRepresentation></WordForm>
<WordForm><feat att="grammaticalGender" val="neuter"/><feat att="definiteness" val="indefinite"/><feat att="grammaticalNumber" val="singular"/><feat att="case" val="genitiveCase"/>
<FormRepresentation> <feat att="writtenForm" val="årtusindskiftes"/> <feat att="inflectionalParadigm" val="MFG0092"/> <feat att="officiallyApproved" val="yes"/> <feat att="frequency" val="0.0"/></FormRepresentation></WordForm>
<WordForm><feat att="grammaticalGender" val="neuter"/><feat att="definiteness" val="indefinite"/><feat att="grammaticalNumber" val="plural"/><feat att="case" val="unspecified"/>
<FormRepresentation> <feat att="writtenForm" val="årtusindskifter"/> <feat att="inflectionalParadigm" val="MFG0092"/> <feat att="officiallyApproved" val="yes"/> <feat att="frequency" val="0.0"/></FormRepresentation></WordForm>
<WordForm><feat att="grammaticalGender" val="neuter"/><feat att="definiteness" val="indefinite"/><feat att="grammaticalNumber" val="plural"/><feat att="case" val="genitiveCase"/>
<FormRepresentation> <feat att="writtenForm" val="årtusindskifters"/> <feat att="inflectionalParadigm" val="MFG0092"/> <feat att="officiallyApproved" val="yes"/> <feat att="frequency" val="0.0"/></FormRepresentation></WordForm>
<WordForm><feat att="grammaticalGender" val="neuter"/><feat att="definiteness" val="definite"/><feat att="grammaticalNumber" val="singular"/><feat att="case" val="unspecified"/>
<FormRepresentation> <feat att="writtenForm" val="årtusindskiftet"/> <feat att="inflectionalParadigm" val="MFG0092"/> <feat att="officiallyApproved" val="yes"/> <feat att="frequency" val="3.8036"/></FormRepresentation></WordForm>
<WordForm><feat att="grammaticalGender" val="neuter"/><feat att="definiteness" val="definite"/><feat att="grammaticalNumber" val="singular"/><feat att="case" val="genitiveCase"/>
<FormRepresentation> <feat att="writtenForm" val="årtusindskiftets"/> <feat att="inflectionalParadigm" val="MFG0092"/> <feat att="officiallyApproved" val="yes"/> <feat att="frequency" val=".0893"/></FormRepresentation></WordForm>
<WordForm><feat att="grammaticalGender" val="neuter"/><feat att="definiteness" val="definite"/><feat att="grammaticalNumber" val="plural"/><feat att="case" val="unspecified"/>
<FormRepresentation> <feat att="writtenForm" val="årtusindskifterne"/> <feat att="inflectionalParadigm" val="MFG0092"/> <feat att="officiallyApproved" val="yes"/> <feat att="frequency" val="0.0"/></FormRepresentation></WordForm>
<WordForm><feat att="grammaticalGender" val="neuter"/><feat att="definiteness" val="definite"/><feat att="grammaticalNumber" val="plural"/><feat att="case" val="genitiveCase"/>
<FormRepresentation> <feat att="writtenForm" val="årtusindskifternes"/> <feat att="inflectionalParadigm" val="MFG0092"/> <feat att="officiallyApproved" val="yes"/> <feat att="frequency" val="0.0"/></FormRepresentation></WordForm>
<RelatedForm><feat att="spellingVariant" val="GMU_årtusindeskifte_1"/> <FormRepresentation><feat att="writtenForm" val="årtusindeskifte"/></FormRepresentation></RelatedForm> 
</LexicalEntry> 
<LexicalEntry><feat att="partOfSpeech" val="commonNoun"/> 
<feat att="id" val="GMU_ægteskabsløfte_1"/> 
<feat att="morphologicalUnitId" val="ÆGTESKABSLØFTE"/> 
<feat att="originalSource" val="DDO"/> 
<feat att="independentWord" val="yes"/> 
<feat att="decomposition" val="ægteskab+s+løfte"/> 
<Lemma><FormRepresentation> <feat att="writtenForm" val="ægteskabsløfte"/> <feat att="officiallyApproved" val="yes"/> 
<feat att="joiningElement" val="nil"/> 
<feat att="joiningElementResult" val="ægteskabsløfte"/> 
</FormRepresentation> </Lemma> 
<WordForm><feat att="grammaticalGender" val="neuter"/><feat att="definiteness" val="indefinite"/><feat att="grammaticalNumber" val="singular"/><feat att="case" val="unspecified"/>
<FormRepresentation> <feat att="writtenForm" val="ægteskabsløfte"/> <feat att="inflectionalParadigm" val="MFG0092"/> <feat att="officiallyApproved" val="yes"/> <feat att="frequency" val=".1071"/></FormRepresentation></WordForm>
<WordForm><feat att="grammaticalGender" val="neuter"/><feat att="definiteness" val="indefinite"/><feat att="grammaticalNumber" val="singular"/><feat att="case" val="genitiveCase"/>
<FormRepresentation> <feat att="writtenForm" val="ægteskabsløftes"/> <feat att="inflectionalParadigm" val="MFG0092"/> <feat att="officiallyApproved" val="yes"/> <feat att="frequency" val="0.0"/></FormRepresentation></WordForm>
<WordForm><feat att="grammaticalGender" val="neuter"/><feat att="definiteness" val="indefinite"/><feat att="grammaticalNumber" val="plural"/><feat att="case" val="unspecified"/>
<FormRepresentation> <feat att="writtenForm" val="ægteskabsløfter"/> <feat att="inflectionalParadigm" val="MFG0092"/> <feat att="officiallyApproved" val="yes"/> <feat att="frequency" val=".0179"/></FormRepresentation></WordForm>
<WordForm><feat att="grammaticalGender" val="neuter"/><feat att="definiteness" val="indefinite"/><feat att="grammaticalNumber" val="plural"/><feat att="case" val="genitiveCase"/>
<FormRepresentation> <feat att="writtenForm" val="ægteskabsløfters"/> <feat att="inflectionalParadigm" val="MFG0092"/> <feat att="officiallyApproved" val="yes"/> <feat att="frequency" val="0.0"/></FormRepresentation></WordForm>
<WordForm><feat att="grammaticalGender" val="neuter"/><feat att="definiteness" val="definite"/><feat att="grammaticalNumber" val="singular"/><feat att="case" val="unspecified"/>
<FormRepresentation> <feat att="writtenForm" val="ægteskabsløftet"/> <feat att="inflectionalParadigm" val="MFG0092"/> <feat att="officiallyApproved" val="yes"/> <feat att="frequency" val="0.0"/></FormRepresentation></WordForm>
<WordForm><feat att="grammaticalGender" val="neuter"/><feat att="definiteness" val="definite"/><feat att="grammaticalNumber" val="singular"/><feat att="case" val="genitiveCase"/>
<FormRepresentation> <feat att="writtenForm" val="ægteskabsløftets"/> <feat att="inflectionalParadigm" val="MFG0092"/> <feat att="officiallyApproved" val="yes"/> <feat att="frequency" val=".0357"/></FormRepresentation></WordForm>
<WordForm><feat att="grammaticalGender" val="neuter"/><feat att="definiteness" val="definite"/><feat att="grammaticalNumber" val="plural"/><feat att="case" val="unspecified"/>
<FormRepresentation> <feat att="writtenForm" val="ægteskabsløfterne"/> <feat att="inflectionalParadigm" val="MFG0092"/> <feat att="officiallyApproved" val="yes"/> <feat att="frequency" val="0.0"/></FormRepresentation></WordForm>
<WordForm><feat att="grammaticalGender" val="neuter"/><feat att="definiteness" val="definite"/><feat att="grammaticalNumber" val="plural"/><feat att="case" val="genitiveCase"/>
<FormRepresentation> <feat att="writtenForm" val="ægteskabsløfternes"/> <feat att="inflectionalParadigm" val="MFG0092"/> <feat att="officiallyApproved" val="yes"/> <feat att="frequency" val="0.0"/></FormRepresentation></WordForm>
</LexicalEntry> 
<LexicalEntry><feat att="partOfSpeech" val="commonNoun"/> 
<feat att="id" val="GMU_åndsaristokrat_1"/> 
<feat att="morphologicalUnitId" val="ÅNDSARISTOKRAT"/> 
<feat att="originalSource" val="DDO"/> 
<feat att="independentWord" val="yes"/> 
<feat att="decomposition" val="ånd+s+aristokrat"/> 
<Lemma><FormRepresentation> <feat att="writtenForm" val="åndsaristokrat"/> <feat att="officiallyApproved" val="yes"/> 
<feat att="joiningElement" val="nil"/> 
<feat att="joiningElementResult" val="åndsaristokrat"/> 
</FormRepresentation> </Lemma> 
<WordForm><feat att="grammaticalGender" val="commonGender"/><feat att="definiteness" val="indefinite"/><feat att="grammaticalNumber" val="singular"/><feat att="case" val="unspecified"/>
<FormRepresentation> <feat att="writtenForm" val="åndsaristokrat"/> <feat att="inflectionalParadigm" val="MFG0016"/> <feat att="officiallyApproved" val="yes"/> <feat att="frequency" val="0.0"/></FormRepresentation></WordForm>
<WordForm><feat att="grammaticalGender" val="commonGender"/><feat att="definiteness" val="indefinite"/><feat att="grammaticalNumber" val="singular"/><feat att="case" val="genitiveCase"/>
<FormRepresentation> <feat att="writtenForm" val="åndsaristokrats"/> <feat att="inflectionalParadigm" val="MFG0016"/> <feat att="officiallyApproved" val="yes"/> <feat att="frequency" val="0.0"/></FormRepresentation></WordForm>
<WordForm><feat att="grammaticalGender" val="commonGender"/><feat att="definiteness" val="indefinite"/><feat att="grammaticalNumber" val="plural"/><feat att="case" val="unspecified"/>
<FormRepresentation> <feat att="writtenForm" val="åndsaristokrater"/> <feat att="inflectionalParadigm" val="MFG0016"/> <feat att="officiallyApproved" val="yes"/> <feat att="frequency" val=".0179"/></FormRepresentation></WordForm>
<WordForm><feat att="grammaticalGender" val="commonGender"/><feat att="definiteness" val="indefinite"/><feat att="grammaticalNumber" val="plural"/><feat att="case" val="genitiveCase"/>
<FormRepresentation> <feat att="writtenForm" val="åndsaristokraters"/> <feat att="inflectionalParadigm" val="MFG0016"/> <feat att="officiallyApproved" val="yes"/> <feat att="frequency" val="0.0"/></FormRepresentation></WordForm>
<WordForm><feat att="grammaticalGender" val="commonGender"/><feat att="definiteness" val="definite"/><feat att="grammaticalNumber" val="singular"/><feat att="case" val="unspecified"/>
<FormRepresentation> <feat att="writtenForm" val="åndsaristokraten"/> <feat att="inflectionalParadigm" val="MFG0016"/> <feat att="officiallyApproved" val="yes"/> <feat att="frequency" val="0.0"/></FormRepresentation></WordForm>
<WordForm><feat att="grammaticalGender" val="commonGender"/><feat att="definiteness" val="definite"/><feat att="grammaticalNumber" val="singular"/><feat att="case" val="genitiveCase"/>
<FormRepresentation> <feat att="writtenForm" val="åndsaristokratens"/> <feat att="inflectionalParadigm" val="MFG0016"/> <feat att="officiallyApproved" val="yes"/> <feat att="frequency" val="0.0"/></FormRepresentation></WordForm>
<WordForm><feat att="grammaticalGender" val="commonGender"/><feat att="definiteness" val="definite"/><feat att="grammaticalNumber" val="plural"/><feat att="case" val="unspecified"/>
<FormRepresentation> <feat att="writtenForm" val="åndsaristokraterne"/> <feat att="inflectionalParadigm" val="MFG0016"/> <feat att="officiallyApproved" val="yes"/> <feat att="frequency" val="0.0"/></FormRepresentation></WordForm>
<WordForm><feat att="grammaticalGender" val="commonGender"/><feat att="definiteness" val="definite"/><feat att="grammaticalNumber" val="plural"/><feat att="case" val="genitiveCase"/>
<FormRepresentation> <feat att="writtenForm" val="åndsaristokraternes"/> <feat att="inflectionalParadigm" val="MFG0016"/> <feat att="officiallyApproved" val="yes"/> <feat att="frequency" val="0.0"/></FormRepresentation></WordForm>
</LexicalEntry> 
<LexicalEntry><feat att="partOfSpeech" val="commonNoun"/> 
<feat att="id" val="GMU_ølflaske_1"/> 
<feat att="morphologicalUnitId" val="ØLFLASKE"/> 
<feat att="originalSource" val="DDO"/> 
<feat att="independentWord" val="yes"/> 
<feat att="decomposition" val="øl+flaske"/> 
<Lemma><FormRepresentation> <feat att="writtenForm" val="ølflaske"/> <feat att="officiallyApproved" val="yes"/> 
<feat att="joiningElement" val="nil"/> 
<feat att="joiningElementResult" val="ølflaske"/> 
</FormRepresentation> </Lemma> 
<WordForm><feat att="grammaticalGender" val="commonGender"/><feat att="definiteness" val="indefinite"/><feat att="grammaticalNumber" val="singular"/><feat att="case" val="unspecified"/>
<FormRepresentation> <feat att="writtenForm" val="ølflaske"/> <feat att="inflectionalParadigm" val="MFG0076"/> <feat att="officiallyApproved" val="yes"/> <feat att="frequency" val="1.125"/></FormRepresentation></WordForm>
<WordForm><feat att="grammaticalGender" val="commonGender"/><feat att="definiteness" val="indefinite"/><feat att="grammaticalNumber" val="singular"/><feat att="case" val="genitiveCase"/>
<FormRepresentation> <feat att="writtenForm" val="ølflaskes"/> <feat att="inflectionalParadigm" val="MFG0076"/> <feat att="officiallyApproved" val="yes"/> <feat att="frequency" val="0.0"/></FormRepresentation></WordForm>
<WordForm><feat att="grammaticalGender" val="commonGender"/><feat att="definiteness" val="indefinite"/><feat att="grammaticalNumber" val="plural"/><feat att="case" val="unspecified"/>
<FormRepresentation> <feat att="writtenForm" val="ølflasker"/> <feat att="inflectionalParadigm" val="MFG0076"/> <feat att="officiallyApproved" val="yes"/> <feat att="frequency" val=".9643"/></FormRepresentation></WordForm>
<WordForm><feat att="grammaticalGender" val="commonGender"/><feat att="definiteness" val="indefinite"/><feat att="grammaticalNumber" val="plural"/><feat att="case" val="genitiveCase"/>
<FormRepresentation> <feat att="writtenForm" val="ølflaskers"/> <feat att="inflectionalParadigm" val="MFG0076"/> <feat att="officiallyApproved" val="yes"/> <feat att="frequency" val=".0179"/></FormRepresentation></WordForm>
<WordForm><feat att="grammaticalGender" val="commonGender"/><feat att="definiteness" val="definite"/><feat att="grammaticalNumber" val="singular"/><feat att="case" val="unspecified"/>
<FormRepresentation> <feat att="writtenForm" val="ølflasken"/> <feat att="inflectionalParadigm" val="MFG0076"/> <feat att="officiallyApproved" val="yes"/> <feat att="frequency" val=".1607"/></FormRepresentation></WordForm>
<WordForm><feat att="grammaticalGender" val="commonGender"/><feat att="definiteness" val="definite"/><feat att="grammaticalNumber" val="singular"/><feat att="case" val="genitiveCase"/>
<FormRepresentation> <feat att="writtenForm" val="ølflaskens"/> <feat att="inflectionalParadigm" val="MFG0076"/> <feat att="officiallyApproved" val="yes"/> <feat att="frequency" val="0.0"/></FormRepresentation></WordForm>
<WordForm><feat att="grammaticalGender" val="commonGender"/><feat att="definiteness" val="definite"/><feat att="grammaticalNumber" val="plural"/><feat att="case" val="unspecified"/>
<FormRepresentation> <feat att="writtenForm" val="ølflaskerne"/> <feat att="inflectionalParadigm" val="MFG0076"/> <feat att="officiallyApproved" val="yes"/> <feat att="frequency" val=".0536"/></FormRepresentation></WordForm>
<WordForm><feat att="grammaticalGender" val="commonGender"/><feat att="definiteness" val="definite"/><feat att="grammaticalNumber" val="plural"/><feat att="case" val="genitiveCase"/>
<FormRepresentation> <feat att="writtenForm" val="ølflaskernes"/> <feat att="inflectionalParadigm" val="MFG0076"/> <feat att="officiallyApproved" val="yes"/> <feat att="frequency" val="0.0"/></FormRepresentation></WordForm>
</LexicalEntry> 
<LexicalEntry><feat att="partOfSpeech" val="commonNoun"/> 
<feat att="id" val="GMU_æselhoppe_1"/> 
<feat att="morphologicalUnitId" val="ÆSELHOPPE"/> 
<feat att="originalSource" val="DDO"/> 
<feat att="independentWord" val="yes"/> 
<feat att="decomposition" val="æsel+hoppe"/> 
<Lemma><FormRepresentation> <feat att="writtenForm" val="æselhoppe"/> <feat att="officiallyApproved" val="yes"/> 
<feat att="joiningElement" val="nil"/> 
<feat att="joiningElementResult" val="æselhoppe"/> 
</FormRepresentation> </Lemma> 
<WordForm><feat att="grammaticalGender" val="commonGender"/><feat att="definiteness" val="indefinite"/><feat att="grammaticalNumber" val="singular"/><feat att="case" val="unspecified"/>
<FormRepresentation> <feat att="writtenForm" val="æselhoppe"/> <feat att="inflectionalParadigm" val="MFG0076"/> <feat att="officiallyApproved" val="yes"/> <feat att="frequency" val=".0357"/></FormRepresentation></WordForm>
<WordForm><feat att="grammaticalGender" val="commonGender"/><feat att="definiteness" val="indefinite"/><feat att="grammaticalNumber" val="singular"/><feat att="case" val="genitiveCase"/>
<FormRepresentation> <feat att="writtenForm" val="æselhoppes"/> <feat att="inflectionalParadigm" val="MFG0076"/> <feat att="officiallyApproved" val="yes"/> <feat att="frequency" val="0.0"/></FormRepresentation></WordForm>
<WordForm><feat att="grammaticalGender" val="commonGender"/><feat att="definiteness" val="indefinite"/><feat att="grammaticalNumber" val="plural"/><feat att="case" val="unspecified"/>
<FormRepresentation> <feat att="writtenForm" val="æselhopper"/> <feat att="inflectionalParadigm" val="MFG0076"/> <feat att="officiallyApproved" val="yes"/> <feat att="frequency" val=".0714"/></FormRepresentation></WordForm>
<WordForm><feat att="grammaticalGender" val="commonGender"/><feat att="definiteness" val="indefinite"/><feat att="grammaticalNumber" val="plural"/><feat att="case" val="genitiveCase"/>
<FormRepresentation> <feat att="writtenForm" val="æselhoppers"/> <feat att="inflectionalParadigm" val="MFG0076"/> <feat att="officiallyApproved" val="yes"/> <feat att="frequency" val="0.0"/></FormRepresentation></WordForm>
<WordForm><feat att="grammaticalGender" val="commonGender"/><feat att="definiteness" val="definite"/><feat att="grammaticalNumber" val="singular"/><feat att="case" val="unspecified"/>
<FormRepresentation> <feat att="writtenForm" val="æselhoppen"/> <feat att="inflectionalParadigm" val="MFG0076"/> <feat att="officiallyApproved" val="yes"/> <feat att="frequency" val=".0179"/></FormRepresentation></WordForm>
<WordForm><feat att="grammaticalGender" val="commonGender"/><feat att="definiteness" val="definite"/><feat att="grammaticalNumber" val="singular"/><feat att="case" val="genitiveCase"/>
<FormRepresentation> <feat att="writtenForm" val="æselhoppens"/> <feat att="inflectionalParadigm" val="MFG0076"/> <feat att="officiallyApproved" val="yes"/> <feat att="frequency" val="0.0"/></FormRepresentation></WordForm>
<WordForm><feat att="grammaticalGender" val="commonGender"/><feat att="definiteness" val="definite"/><feat att="grammaticalNumber" val="plural"/><feat att="case" val="unspecified"/>
<FormRepresentation> <feat att="writtenForm" val="æselhopperne"/> <feat att="inflectionalParadigm" val="MFG0076"/> <feat att="officiallyApproved" val="yes"/> <feat att="frequency" val="0.0"/></FormRepresentation></WordForm>
<WordForm><feat att="grammaticalGender" val="commonGender"/><feat att="definiteness" val="definite"/><feat att="grammaticalNumber" val="plural"/><feat att="case" val="genitiveCase"/>
<FormRepresentation> <feat att="writtenForm" val="æselhoppernes"/> <feat att="inflectionalParadigm" val="MFG0076"/> <feat att="officiallyApproved" val="yes"/> <feat att="frequency" val="0.0"/></FormRepresentation></WordForm>
</LexicalEntry> 
<LexicalEntry><feat att="partOfSpeech" val="commonNoun"/> 
<feat att="id" val="GMU_ærtesuppe_1"/> 
<feat att="morphologicalUnitId" val="ÆRTESUPPE"/> 
<feat att="originalSource" val="DDO"/> 
<feat att="independentWord" val="yes"/> 
<feat att="decomposition" val="ært+e+suppe"/> 
<Lemma><FormRepresentation> <feat att="writtenForm" val="ærtesuppe"/> <feat att="officiallyApproved" val="yes"/> 
<feat att="joiningElement" val="nil"/> 
<feat att="joiningElementResult" val="ærtesuppe"/> 
</FormRepresentation> </Lemma> 
<WordForm><feat att="grammaticalGender" val="commonGender"/><feat att="definiteness" val="indefinite"/><feat att="grammaticalNumber" val="singular"/><feat att="case" val="unspecified"/>
<FormRepresentation> <feat att="writtenForm" val="ærtesuppe"/> <feat att="inflectionalParadigm" val="MFG0076"/> <feat att="officiallyApproved" val="yes"/> <feat att="frequency" val=".1429"/></FormRepresentation></WordForm>
<WordForm><feat att="grammaticalGender" val="commonGender"/><feat att="definiteness" val="indefinite"/><feat att="grammaticalNumber" val="singular"/><feat att="case" val="genitiveCase"/>
<FormRepresentation> <feat att="writtenForm" val="ærtesuppes"/> <feat att="inflectionalParadigm" val="MFG0076"/> <feat att="officiallyApproved" val="yes"/> <feat att="frequency" val="0.0"/></FormRepresentation></WordForm>
<WordForm><feat att="grammaticalGender" val="commonGender"/><feat att="definiteness" val="indefinite"/><feat att="grammaticalNumber" val="plural"/><feat att="case" val="unspecified"/>
<FormRepresentation> <feat att="writtenForm" val="ærtesupper"/> <feat att="inflectionalParadigm" val="MFG0076"/> <feat att="officiallyApproved" val="yes"/> <feat att="frequency" val="0.0"/></FormRepresentation></WordForm>
<WordForm><feat att="grammaticalGender" val="commonGender"/><feat att="definiteness" val="indefinite"/><feat att="grammaticalNumber" val="plural"/><feat att="case" val="genitiveCase"/>
<FormRepresentation> <feat att="writtenForm" val="ærtesuppers"/> <feat att="inflectionalParadigm" val="MFG0076"/> <feat att="officiallyApproved" val="yes"/> <feat att="frequency" val="0.0"/></FormRepresentation></WordForm>
<WordForm><feat att="grammaticalGender" val="commonGender"/><feat att="definiteness" val="definite"/><feat att="grammaticalNumber" val="singular"/><feat att="case" val="unspecified"/>
<FormRepresentation> <feat att="writtenForm" val="ærtesuppen"/> <feat att="inflectionalParadigm" val="MFG0076"/> <feat att="officiallyApproved" val="yes"/> <feat att="frequency" val=".0714"/></FormRepresentation></WordForm>
<WordForm><feat att="grammaticalGender" val="commonGender"/><feat att="definiteness" val="definite"/><feat att="grammaticalNumber" val="singular"/><feat att="case" val="genitiveCase"/>
<FormRepresentation> <feat att="writtenForm" val="ærtesuppens"/> <feat att="inflectionalParadigm" val="MFG0076"/> <feat att="officiallyApproved" val="yes"/> <feat att="frequency" val="0.0"/></FormRepresentation></WordForm>
<WordForm><feat att="grammaticalGender" val="commonGender"/><feat att="definiteness" val="definite"/><feat att="grammaticalNumber" val="plural"/><feat att="case" val="unspecified"/>
<FormRepresentation> <feat att="writtenForm" val="ærtesupperne"/> <feat att="inflectionalParadigm" val="MFG0076"/> <feat att="officiallyApproved" val="yes"/> <feat att="frequency" val="0.0"/></FormRepresentation></WordForm>
<WordForm><feat att="grammaticalGender" val="commonGender"/><feat att="definiteness" val="definite"/><feat att="grammaticalNumber" val="plural"/><feat att="case" val="genitiveCase"/>
<FormRepresentation> <feat att="writtenForm" val="ærtesuppernes"/> <feat att="inflectionalParadigm" val="MFG0076"/> <feat att="officiallyApproved" val="yes"/> <feat att="frequency" val="0.0"/></FormRepresentation></WordForm>
</LexicalEntry> 
<LexicalEntry><feat att="partOfSpeech" val="commonNoun"/> 
<feat att="id" val="GMU_øjenlidelse_1"/> 
<feat att="morphologicalUnitId" val="ØJENLIDELSE"/> 
<feat att="originalSource" val="DDO"/> 
<feat att="independentWord" val="yes"/> 
<feat att="decomposition" val="øje+n+lidelse"/> 
<Lemma><FormRepresentation> <feat att="writtenForm" val="øjenlidelse"/> <feat att="officiallyApproved" val="yes"/> 
<feat att="joiningElement" val="Not analyzed"/> 
</FormRepresentation> </Lemma> 
<WordForm><feat att="grammaticalGender" val="commonGender"/><feat att="definiteness" val="indefinite"/><feat att="grammaticalNumber" val="singular"/><feat att="case" val="unspecified"/>
<FormRepresentation> <feat att="writtenForm" val="øjenlidelse"/> <feat att="inflectionalParadigm" val="MFG0076"/> <feat att="officiallyApproved" val="yes"/> <feat att="frequency" val=".0357"/></FormRepresentation></WordForm>
<WordForm><feat att="grammaticalGender" val="commonGender"/><feat att="definiteness" val="indefinite"/><feat att="grammaticalNumber" val="singular"/><feat att="case" val="genitiveCase"/>
<FormRepresentation> <feat att="writtenForm" val="øjenlidelses"/> <feat att="inflectionalParadigm" val="MFG0076"/> <feat att="officiallyApproved" val="yes"/> <feat att="frequency" val="0.0"/></FormRepresentation></WordForm>
<WordForm><feat att="grammaticalGender" val="commonGender"/><feat att="definiteness" val="indefinite"/><feat att="grammaticalNumber" val="plural"/><feat att="case" val="unspecified"/>
<FormRepresentation> <feat att="writtenForm" val="øjenlidelser"/> <feat att="inflectionalParadigm" val="MFG0076"/> <feat att="officiallyApproved" val="yes"/> <feat att="frequency" val=".0714"/></FormRepresentation></WordForm>
<WordForm><feat att="grammaticalGender" val="commonGender"/><feat att="definiteness" val="indefinite"/><feat att="grammaticalNumber" val="plural"/><feat att="case" val="genitiveCase"/>
<FormRepresentation> <feat att="writtenForm" val="øjenlidelsers"/> <feat att="inflectionalParadigm" val="MFG0076"/> <feat att="officiallyApproved" val="yes"/> <feat att="frequency" val="0.0"/></FormRepresentation></WordForm>
<WordForm><feat att="grammaticalGender" val="commonGender"/><feat att="definiteness" val="definite"/><feat att="grammaticalNumber" val="singular"/><feat att="case" val="unspecified"/>
<FormRepresentation> <feat att="writtenForm" val="øjenlidelsen"/> <feat att="inflectionalParadigm" val="MFG0076"/> <feat att="officiallyApproved" val="yes"/> <feat att="frequency" val="0.0"/></FormRepresentation></WordForm>
<WordForm><feat att="grammaticalGender" val="commonGender"/><feat att="definiteness" val="definite"/><feat att="grammaticalNumber" val="singular"/><feat att="case" val="genitiveCase"/>
<FormRepresentation> <feat att="writtenForm" val="øjenlidelsens"/> <feat att="inflectionalParadigm" val="MFG0076"/> <feat att="officiallyApproved" val="yes"/> <feat att="frequency" val="0.0"/></FormRepresentation></WordForm>
<WordForm><feat att="grammaticalGender" val="commonGender"/><feat att="definiteness" val="definite"/><feat att="grammaticalNumber" val="plural"/><feat att="case" val="unspecified"/>
<FormRepresentation> <feat att="writtenForm" val="øjenlidelserne"/> <feat att="inflectionalParadigm" val="MFG0076"/> <feat att="officiallyApproved" val="yes"/> <feat att="frequency" val="0.0"/></FormRepresentation></WordForm>
<WordForm><feat att="grammaticalGender" val="commonGender"/><feat att="definiteness" val="definite"/><feat att="grammaticalNumber" val="plural"/><feat att="case" val="genitiveCase"/>
<FormRepresentation> <feat att="writtenForm" val="øjenlidelsernes"/> <feat att="inflectionalParadigm" val="MFG0076"/> <feat att="officiallyApproved" val="yes"/> <feat att="frequency" val="0.0"/></FormRepresentation></WordForm>
</LexicalEntry> 
<LexicalEntry><feat att="partOfSpeech" val="commonNoun"/> 
<feat att="id" val="GMU_ønskeopfyldelse_1"/> 
<feat att="morphologicalUnitId" val="ØNSKEOPFYLDELSE"/> 
<feat att="originalSource" val="DDO"/> 
<feat att="independentWord" val="yes"/> 
<feat att="decomposition" val="ønske+opfyldelse"/> 
<Lemma><FormRepresentation> <feat att="writtenForm" val="ønskeopfyldelse"/> <feat att="officiallyApproved" val="yes"/> 
<feat att="joiningElement" val="Not analyzed"/> 
</FormRepresentation> </Lemma> 
<WordForm><feat att="grammaticalGender" val="commonGender"/><feat att="definiteness" val="indefinite"/><feat att="grammaticalNumber" val="singular"/><feat att="case" val="unspecified"/>
<FormRepresentation> <feat att="writtenForm" val="ønskeopfyldelse"/> <feat att="inflectionalParadigm" val="MFG0076"/> <feat att="officiallyApproved" val="yes"/> <feat att="frequency" val=".0179"/></FormRepresentation></WordForm>
<WordForm><feat att="grammaticalGender" val="commonGender"/><feat att="definiteness" val="indefinite"/><feat att="grammaticalNumber" val="singular"/><feat att="case" val="genitiveCase"/>
<FormRepresentation> <feat att="writtenForm" val="ønskeopfyldelses"/> <feat att="inflectionalParadigm" val="MFG0076"/> <feat att="officiallyApproved" val="yes"/> <feat att="frequency" val="0.0"/></FormRepresentation></WordForm>
<WordForm><feat att="grammaticalGender" val="commonGender"/><feat att="definiteness" val="indefinite"/><feat att="grammaticalNumber" val="plural"/><feat att="case" val="unspecified"/>
<FormRepresentation> <feat att="writtenForm" val="ønskeopfyldelser"/> <feat att="inflectionalParadigm" val="MFG0076"/> <feat att="officiallyApproved" val="yes"/> <feat att="frequency" val="0.0"/></FormRepresentation></WordForm>
<WordForm><feat att="grammaticalGender" val="commonGender"/><feat att="definiteness" val="indefinite"/><feat att="grammaticalNumber" val="plural"/><feat att="case" val="genitiveCase"/>
<FormRepresentation> <feat att="writtenForm" val="ønskeopfyldelsers"/> <feat att="inflectionalParadigm" val="MFG0076"/> <feat att="officiallyApproved" val="yes"/> <feat att="frequency" val="0.0"/></FormRepresentation></WordForm>
<WordForm><feat att="grammaticalGender" val="commonGender"/><feat att="definiteness" val="definite"/><feat att="grammaticalNumber" val="singular"/><feat att="case" val="unspecified"/>
<FormRepresentation> <feat att="writtenForm" val="ønskeopfyldelsen"/> <feat att="inflectionalParadigm" val="MFG0076"/> <feat att="officiallyApproved" val="yes"/> <feat att="frequency" val="0.0"/></FormRepresentation></WordForm>
<WordForm><feat att="grammaticalGender" val="commonGender"/><feat att="definiteness" val="definite"/><feat att="grammaticalNumber" val="singular"/><feat att="case" val="genitiveCase"/>
<FormRepresentation> <feat att="writtenForm" val="ønskeopfyldelsens"/> <feat att="inflectionalParadigm" val="MFG0076"/> <feat att="officiallyApproved" val="yes"/> <feat att="frequency" val="0.0"/></FormRepresentation></WordForm>
<WordForm><feat att="grammaticalGender" val="commonGender"/><feat att="definiteness" val="definite"/><feat att="grammaticalNumber" val="plural"/><feat att="case" val="unspecified"/>
<FormRepresentation> <feat att="writtenForm" val="ønskeopfyldelserne"/> <feat att="inflectionalParadigm" val="MFG0076"/> <feat att="officiallyApproved" val="yes"/> <feat att="frequency" val="0.0"/></FormRepresentation></WordForm>
<WordForm><feat att="grammaticalGender" val="commonGender"/><feat att="definiteness" val="definite"/><feat att="grammaticalNumber" val="plural"/><feat att="case" val="genitiveCase"/>
<FormRepresentation> <feat att="writtenForm" val="ønskeopfyldelsernes"/> <feat att="inflectionalParadigm" val="MFG0076"/> <feat att="officiallyApproved" val="yes"/> <feat att="frequency" val="0.0"/></FormRepresentation></WordForm>
</LexicalEntry> 
<LexicalEntry><feat att="partOfSpeech" val="commonNoun"/> 
<feat att="id" val="GMU_øreclips_1"/> 
<feat att="morphologicalUnitId" val="ØRECLIPS"/> 
<feat att="originalSource" val="DDO"/> 
<feat att="independentWord" val="yes"/> 
<feat att="decomposition" val="øre+clips"/> 
<Lemma><FormRepresentation> <feat att="writtenForm" val="øreclips"/> <feat att="officiallyApproved" val="yes"/> 
<feat att="joiningElement" val="nil"/> 
<feat att="joiningElementResult" val="øreclips"/> 
</FormRepresentation> </Lemma> 
<WordForm><feat att="grammaticalGender" val="commonGender"/><feat att="definiteness" val="indefinite"/><feat att="grammaticalNumber" val="singular"/><feat att="case" val="unspecified"/>
<FormRepresentation> <feat att="writtenForm" val="øreclips"/> <feat att="inflectionalParadigm" val="MFG0251"/> <feat att="officiallyApproved" val="yes"/> <feat att="frequency" val=".3214"/></FormRepresentation></WordForm>
<WordForm><feat att="grammaticalGender" val="commonGender"/><feat att="definiteness" val="indefinite"/><feat att="grammaticalNumber" val="singular"/><feat att="case" val="genitiveCase"/>
<FormRepresentation> <feat att="writtenForm" val="øreclipses"/> <feat att="inflectionalParadigm" val="MFG0251"/> <feat att="officiallyApproved" val="no"/> <feat att="frequency" val="0.0"/></FormRepresentation><FormRepresentation> <feat att="writtenForm" val="øreclips's"/> <feat att="inflectionalParadigm" val="MFG0251"/> <feat att="officiallyApproved" val="no"/> <feat att="frequency" val="0.0"/></FormRepresentation><FormRepresentation> <feat att="writtenForm" val="øreclips'"/> <feat att="inflectionalParadigm" val="MFG0251"/> <feat att="officiallyApproved" val="yes"/> <feat att="frequency" val="0.0"/></FormRepresentation></WordForm>
<WordForm><feat att="grammaticalGender" val="commonGender"/><feat att="definiteness" val="indefinite"/><feat att="grammaticalNumber" val="plural"/><feat att="case" val="unspecified"/>
<FormRepresentation> <feat att="writtenForm" val="øreclips"/> <feat att="inflectionalParadigm" val="MFG0251"/> <feat att="officiallyApproved" val="yes"/> <feat att="frequency" val=".3214"/></FormRepresentation></WordForm>
<WordForm><feat att="grammaticalGender" val="commonGender"/><feat att="definiteness" val="indefinite"/><feat att="grammaticalNumber" val="plural"/><feat att="case" val="genitiveCase"/>
<FormRepresentation> <feat att="writtenForm" val="øreclipses"/> <feat att="inflectionalParadigm" val="MFG0251"/> <feat att="officiallyApproved" val="no"/> <feat att="frequency" val="0.0"/></FormRepresentation><FormRepresentation> <feat att="writtenForm" val="øreclips's"/> <feat att="inflectionalParadigm" val="MFG0251"/> <feat att="officiallyApproved" val="no"/> <feat att="frequency" val="0.0"/></FormRepresentation><FormRepresentation> <feat att="writtenForm" val="øreclips'"/> <feat att="inflectionalParadigm" val="MFG0251"/> <feat att="officiallyApproved" val="yes"/> <feat att="frequency" val="0.0"/></FormRepresentation></WordForm>
<WordForm><feat att="grammaticalGender" val="commonGender"/><feat att="definiteness" val="definite"/><feat att="grammaticalNumber" val="singular"/><feat att="case" val="unspecified"/>
<FormRepresentation> <feat att="writtenForm" val="øreclipsen"/> <feat att="inflectionalParadigm" val="MFG0251"/> <feat att="officiallyApproved" val="yes"/> <feat att="frequency" val="0.0"/></FormRepresentation></WordForm>
<WordForm><feat att="grammaticalGender" val="commonGender"/><feat att="definiteness" val="definite"/><feat att="grammaticalNumber" val="singular"/><feat att="case" val="genitiveCase"/>
<FormRepresentation> <feat att="writtenForm" val="øreclipsens"/> <feat att="inflectionalParadigm" val="MFG0251"/> <feat att="officiallyApproved" val="yes"/> <feat att="frequency" val="0.0"/></FormRepresentation></WordForm>
<WordForm><feat att="grammaticalGender" val="commonGender"/><feat att="definiteness" val="definite"/><feat att="grammaticalNumber" val="plural"/><feat att="case" val="unspecified"/>
<FormRepresentation> <feat att="writtenForm" val="øreclipsene"/> <feat att="inflectionalParadigm" val="MFG0251"/> <feat att="officiallyApproved" val="yes"/> <feat att="frequency" val=".0179"/></FormRepresentation></WordForm>
<WordForm><feat att="grammaticalGender" val="commonGender"/><feat att="definiteness" val="definite"/><feat att="grammaticalNumber" val="plural"/><feat att="case" val="genitiveCase"/>
<FormRepresentation> <feat att="writtenForm" val="øreclipsenes"/> <feat att="inflectionalParadigm" val="MFG0251"/> <feat att="officiallyApproved" val="yes"/> <feat att="frequency" val="0.0"/></FormRepresentation></WordForm>
<RelatedForm><feat att="spellingVariant" val="GMU_øreclips_2"/> <FormRepresentation><feat att="writtenForm" val="øreklips"/></FormRepresentation></RelatedForm> 
</LexicalEntry> 
<LexicalEntry><feat att="partOfSpeech" val="commonNoun"/> 
<feat att="id" val="GMU_øreclips_2"/> 
<feat att="morphologicalUnitId" val="ØRECLIPS"/> 
<feat att="originalSource" val="DDO"/> 
<feat att="independentWord" val="yes"/> 
<feat att="decomposition" val="øre+klips"/> 
<Lemma><FormRepresentation> <feat att="writtenForm" val="øreklips"/> <feat att="officiallyApproved" val="yes"/> 
<feat att="joiningElement" val="nil"/> 
<feat att="joiningElementResult" val="øreklips"/> 
</FormRepresentation> </Lemma> 
<WordForm><feat att="grammaticalGender" val="commonGender"/><feat att="definiteness" val="indefinite"/><feat att="grammaticalNumber" val="singular"/><feat att="case" val="unspecified"/>
<FormRepresentation> <feat att="writtenForm" val="øreklips"/> <feat att="inflectionalParadigm" val="MFG0251"/> <feat att="officiallyApproved" val="yes"/> <feat att="frequency" val="0.0"/></FormRepresentation></WordForm>
<WordForm><feat att="grammaticalGender" val="commonGender"/><feat att="definiteness" val="indefinite"/><feat att="grammaticalNumber" val="singular"/><feat att="case" val="genitiveCase"/>
<FormRepresentation> <feat att="writtenForm" val="øreklipses"/> <feat att="inflectionalParadigm" val="MFG0251"/> <feat att="officiallyApproved" val="no"/> <feat att="frequency" val="0.0"/></FormRepresentation><FormRepresentation> <feat att="writtenForm" val="øreklips's"/> <feat att="inflectionalParadigm" val="MFG0251"/> <feat att="officiallyApproved" val="no"/> <feat att="frequency" val="0.0"/></FormRepresentation><FormRepresentation> <feat att="writtenForm" val="øreklips'"/> <feat att="inflectionalParadigm" val="MFG0251"/> <feat att="officiallyApproved" val="yes"/> <feat att="frequency" val="0.0"/></FormRepresentation></WordForm>
<WordForm><feat att="grammaticalGender" val="commonGender"/><feat att="definiteness" val="indefinite"/><feat att="grammaticalNumber" val="plural"/><feat att="case" val="unspecified"/>
<FormRepresentation> <feat att="writtenForm" val="øreklips"/> <feat att="inflectionalParadigm" val="MFG0251"/> <feat att="officiallyApproved" val="yes"/> <feat att="frequency" val="0.0"/></FormRepresentation></WordForm>
<WordForm><feat att="grammaticalGender" val="commonGender"/><feat att="definiteness" val="indefinite"/><feat att="grammaticalNumber" val="plural"/><feat att="case" val="genitiveCase"/>
<FormRepresentation> <feat att="writtenForm" val="øreklipses"/> <feat att="inflectionalParadigm" val="MFG0251"/> <feat att="officiallyApproved" val="no"/> <feat att="frequency" val="0.0"/></FormRepresentation><FormRepresentation> <feat att="writtenForm" val="øreklips's"/> <feat att="inflectionalParadigm" val="MFG0251"/> <feat att="officiallyApproved" val="no"/> <feat att="frequency" val="0.0"/></FormRepresentation><FormRepresentation> <feat att="writtenForm" val="øreklips'"/> <feat att="inflectionalParadigm" val="MFG0251"/> <feat att="officiallyApproved" val="yes"/> <feat att="frequency" val="0.0"/></FormRepresentation></WordForm>
<WordForm><feat att="grammaticalGender" val="commonGender"/><feat att="definiteness" val="definite"/><feat att="grammaticalNumber" val="singular"/><feat att="case" val="unspecified"/>
<FormRepresentation> <feat att="writtenForm" val="øreklipsen"/> <feat att="inflectionalParadigm" val="MFG0251"/> <feat att="officiallyApproved" val="yes"/> <feat att="frequency" val="0.0"/></FormRepresentation></WordForm>
<WordForm><feat att="grammaticalGender" val="commonGender"/><feat att="definiteness" val="definite"/><feat att="grammaticalNumber" val="singular"/><feat att="case" val="genitiveCase"/>
<FormRepresentation> <feat att="writtenForm" val="øreklipsens"/> <feat att="inflectionalParadigm" val="MFG0251"/> <feat att="officiallyApproved" val="yes"/> <feat att="frequency" val="0.0"/></FormRepresentation></WordForm>
<WordForm><feat att="grammaticalGender" val="commonGender"/><feat att="definiteness" val="definite"/><feat att="grammaticalNumber" val="plural"/><feat att="case" val="unspecified"/>
<FormRepresentation> <feat att="writtenForm" val="øreklipsene"/> <feat att="inflectionalParadigm" val="MFG0251"/> <feat att="officiallyApproved" val="yes"/> <feat att="frequency" val="0.0"/></FormRepresentation></WordForm>
<WordForm><feat att="grammaticalGender" val="commonGender"/><feat att="definiteness" val="definite"/><feat att="grammaticalNumber" val="plural"/><feat att="case" val="genitiveCase"/>
<FormRepresentation> <feat att="writtenForm" val="øreklipsenes"/> <feat att="inflectionalParadigm" val="MFG0251"/> <feat att="officiallyApproved" val="yes"/> <feat att="frequency" val="0.0"/></FormRepresentation></WordForm>
<RelatedForm><feat att="spellingVariant" val="GMU_øreclips_1"/> <FormRepresentation><feat att="writtenForm" val="øreclips"/></FormRepresentation></RelatedForm> 
</LexicalEntry> 
<LexicalEntry><feat att="partOfSpeech" val="commonNoun"/> 
<feat att="id" val="GMU_æblekind_1"/> 
<feat att="morphologicalUnitId" val="ÆBLEKIND"/> 
<feat att="originalSource" val="DDO"/> 
<feat att="independentWord" val="yes"/> 
<feat att="decomposition" val="æble+kind"/> 
<Lemma><FormRepresentation> <feat att="writtenForm" val="æblekind"/> <feat att="officiallyApproved" val="yes"/> 
<feat att="joiningElement" val="Not analyzed"/> 
</FormRepresentation> </Lemma> 
<WordForm><feat att="grammaticalGender" val="commonGender"/><feat att="definiteness" val="indefinite"/><feat att="grammaticalNumber" val="singular"/><feat att="case" val="unspecified"/>
<FormRepresentation> <feat att="writtenForm" val="æblekind"/> <feat att="inflectionalParadigm" val="MFG0016"/> <feat att="officiallyApproved" val="yes"/> <feat att="frequency" val=".0357"/></FormRepresentation></WordForm>
<WordForm><feat att="grammaticalGender" val="commonGender"/><feat att="definiteness" val="indefinite"/><feat att="grammaticalNumber" val="singular"/><feat att="case" val="genitiveCase"/>
<FormRepresentation> <feat att="writtenForm" val="æblekinds"/> <feat att="inflectionalParadigm" val="MFG0016"/> <feat att="officiallyApproved" val="yes"/> <feat att="frequency" val="0.0"/></FormRepresentation></WordForm>
<WordForm><feat att="grammaticalGender" val="commonGender"/><feat att="definiteness" val="indefinite"/><feat att="grammaticalNumber" val="plural"/><feat att="case" val="unspecified"/>
<FormRepresentation> <feat att="writtenForm" val="æblekinder"/> <feat att="inflectionalParadigm" val="MFG0016"/> <feat att="officiallyApproved" val="yes"/> <feat att="frequency" val=".0714"/></FormRepresentation></WordForm>
<WordForm><feat att="grammaticalGender" val="commonGender"/><feat att="definiteness" val="indefinite"/><feat att="grammaticalNumber" val="plural"/><feat att="case" val="genitiveCase"/>
<FormRepresentation> <feat att="writtenForm" val="æblekinders"/> <feat att="inflectionalParadigm" val="MFG0016"/> <feat att="officiallyApproved" val="yes"/> <feat att="frequency" val="0.0"/></FormRepresentation></WordForm>
<WordForm><feat att="grammaticalGender" val="commonGender"/><feat att="definiteness" val="definite"/><feat att="grammaticalNumber" val="singular"/><feat att="case" val="unspecified"/>
<FormRepresentation> <feat att="writtenForm" val="æblekinden"/> <feat att="inflectionalParadigm" val="MFG0016"/> <feat att="officiallyApproved" val="yes"/> <feat att="frequency" val="0.0"/></FormRepresentation></WordForm>
<WordForm><feat att="grammaticalGender" val="commonGender"/><feat att="definiteness" val="definite"/><feat att="grammaticalNumber" val="singular"/><feat att="case" val="genitiveCase"/>
<FormRepresentation> <feat att="writtenForm" val="æblekindens"/> <feat att="inflectionalParadigm" val="MFG0016"/> <feat att="officiallyApproved" val="yes"/> <feat att="frequency" val="0.0"/></FormRepresentation></WordForm>
<WordForm><feat att="grammaticalGender" val="commonGender"/><feat att="definiteness" val="definite"/><feat att="grammaticalNumber" val="plural"/><feat att="case" val="unspecified"/>
<FormRepresentation> <feat att="writtenForm" val="æblekinderne"/> <feat att="inflectionalParadigm" val="MFG0016"/> <feat att="officiallyApproved" val="yes"/> <feat att="frequency" val=".0179"/></FormRepresentation></WordForm>
<WordForm><feat att="grammaticalGender" val="commonGender"/><feat att="definiteness" val="definite"/><feat att="grammaticalNumber" val="plural"/><feat att="case" val="genitiveCase"/>
<FormRepresentation> <feat att="writtenForm" val="æblekindernes"/> <feat att="inflectionalParadigm" val="MFG0016"/> <feat att="officiallyApproved" val="yes"/> <feat att="frequency" val="0.0"/></FormRepresentation></WordForm>
</LexicalEntry> 
<LexicalEntry><feat att="partOfSpeech" val="commonNoun"/> 
<feat att="id" val="GMU_åleskind_1"/> 
<feat att="morphologicalUnitId" val="ÅLESKIND"/> 
<feat att="originalSource" val="DDO"/> 
<feat att="independentWord" val="yes"/> 
<feat att="decomposition" val="ål+e+skind"/> 
<Lemma><FormRepresentation> <feat att="writtenForm" val="åleskind"/> <feat att="officiallyApproved" val="yes"/> 
<feat att="joiningElement" val="Not analyzed"/> 
</FormRepresentation> </Lemma> 
<WordForm><feat att="grammaticalGender" val="neuter"/><feat att="definiteness" val="indefinite"/><feat att="grammaticalNumber" val="singular"/><feat att="case" val="unspecified"/>
<FormRepresentation> <feat att="writtenForm" val="åleskind"/> <feat att="inflectionalParadigm" val="MFG0040"/> <feat att="officiallyApproved" val="yes"/> <feat att="frequency" val="0.0"/></FormRepresentation></WordForm>
<WordForm><feat att="grammaticalGender" val="neuter"/><feat att="definiteness" val="indefinite"/><feat att="grammaticalNumber" val="singular"/><feat att="case" val="genitiveCase"/>
<FormRepresentation> <feat att="writtenForm" val="åleskinds"/> <feat att="inflectionalParadigm" val="MFG0040"/> <feat att="officiallyApproved" val="yes"/> <feat att="frequency" val="0.0"/></FormRepresentation></WordForm>
<WordForm><feat att="grammaticalGender" val="neuter"/><feat att="definiteness" val="indefinite"/><feat att="grammaticalNumber" val="plural"/><feat att="case" val="unspecified"/>
<FormRepresentation> <feat att="writtenForm" val="åleskind"/> <feat att="inflectionalParadigm" val="MFG0040"/> <feat att="officiallyApproved" val="yes"/> <feat att="frequency" val="0.0"/></FormRepresentation></WordForm>
<WordForm><feat att="grammaticalGender" val="neuter"/><feat att="definiteness" val="indefinite"/><feat att="grammaticalNumber" val="plural"/><feat att="case" val="genitiveCase"/>
<FormRepresentation> <feat att="writtenForm" val="åleskinds"/> <feat att="inflectionalParadigm" val="MFG0040"/> <feat att="officiallyApproved" val="yes"/> <feat att="frequency" val="0.0"/></FormRepresentation></WordForm>
<WordForm><feat att="grammaticalGender" val="neuter"/><feat att="definiteness" val="definite"/><feat att="grammaticalNumber" val="singular"/><feat att="case" val="unspecified"/>
<FormRepresentation> <feat att="writtenForm" val="åleskindet"/> <feat att="inflectionalParadigm" val="MFG0040"/> <feat att="officiallyApproved" val="yes"/> <feat att="frequency" val=".0179"/></FormRepresentation></WordForm>
<WordForm><feat att="grammaticalGender" val="neuter"/><feat att="definiteness" val="definite"/><feat att="grammaticalNumber" val="singular"/><feat att="case" val="genitiveCase"/>
<FormRepresentation> <feat att="writtenForm" val="åleskindets"/> <feat att="inflectionalParadigm" val="MFG0040"/> <feat att="officiallyApproved" val="yes"/> <feat att="frequency" val="0.0"/></FormRepresentation></WordForm>
<WordForm><feat att="grammaticalGender" val="neuter"/><feat att="definiteness" val="definite"/><feat att="grammaticalNumber" val="plural"/><feat att="case" val="unspecified"/>
<FormRepresentation> <feat att="writtenForm" val="åleskindene"/> <feat att="inflectionalParadigm" val="MFG0040"/> <feat att="officiallyApproved" val="yes"/> <feat att="frequency" val="0.0"/></FormRepresentation></WordForm>
<WordForm><feat att="grammaticalGender" val="neuter"/><feat att="definiteness" val="definite"/><feat att="grammaticalNumber" val="plural"/><feat att="case" val="genitiveCase"/>
<FormRepresentation> <feat att="writtenForm" val="åleskindenes"/> <feat att="inflectionalParadigm" val="MFG0040"/> <feat att="officiallyApproved" val="yes"/> <feat att="frequency" val="0.0"/></FormRepresentation></WordForm>
</LexicalEntry> 
<LexicalEntry><feat att="partOfSpeech" val="commonNoun"/> 
<feat att="id" val="GMU_ørkenvind_1"/> 
<feat att="morphologicalUnitId" val="ØRKENVIND"/> 
<feat att="originalSource" val="DDO"/> 
<feat att="independentWord" val="yes"/> 
<feat att="decomposition" val="ørken+vind"/> 
<Lemma><FormRepresentation> <feat att="writtenForm" val="ørkenvind"/> <feat att="officiallyApproved" val="yes"/> 
<feat att="joiningElement" val="Not analyzed"/> 
</FormRepresentation> </Lemma> 
<WordForm><feat att="grammaticalGender" val="commonGender"/><feat att="definiteness" val="indefinite"/><feat att="grammaticalNumber" val="singular"/><feat att="case" val="unspecified"/>
<FormRepresentation> <feat att="writtenForm" val="ørkenvind"/> <feat att="inflectionalParadigm" val="MFG0014"/> <feat att="officiallyApproved" val="yes"/> <feat att="frequency" val="0.0"/></FormRepresentation></WordForm>
<WordForm><feat att="grammaticalGender" val="commonGender"/><feat att="definiteness" val="indefinite"/><feat att="grammaticalNumber" val="singular"/><feat att="case" val="genitiveCase"/>
<FormRepresentation> <feat att="writtenForm" val="ørkenvinds"/> <feat att="inflectionalParadigm" val="MFG0014"/> <feat att="officiallyApproved" val="yes"/> <feat att="frequency" val="0.0"/></FormRepresentation></WordForm>
<WordForm><feat att="grammaticalGender" val="commonGender"/><feat att="definiteness" val="indefinite"/><feat att="grammaticalNumber" val="plural"/><feat att="case" val="unspecified"/>
<FormRepresentation> <feat att="writtenForm" val="ørkenvinde"/> <feat att="inflectionalParadigm" val="MFG0014"/> <feat att="officiallyApproved" val="yes"/> <feat att="frequency" val="0.0"/></FormRepresentation></WordForm>
<WordForm><feat att="grammaticalGender" val="commonGender"/><feat att="definiteness" val="indefinite"/><feat att="grammaticalNumber" val="plural"/><feat att="case" val="genitiveCase"/>
<FormRepresentation> <feat att="writtenForm" val="ørkenvindes"/> <feat att="inflectionalParadigm" val="MFG0014"/> <feat att="officiallyApproved" val="yes"/> <feat att="frequency" val="0.0"/></FormRepresentation></WordForm>
<WordForm><feat att="grammaticalGender" val="commonGender"/><feat att="definiteness" val="definite"/><feat att="grammaticalNumber" val="singular"/><feat att="case" val="unspecified"/>
<FormRepresentation> <feat att="writtenForm" val="ørkenvinden"/> <feat att="inflectionalParadigm" val="MFG0014"/> <feat att="officiallyApproved" val="yes"/> <feat att="frequency" val=".0893"/></FormRepresentation></WordForm>
<WordForm><feat att="grammaticalGender" val="commonGender"/><feat att="definiteness" val="definite"/><feat att="grammaticalNumber" val="singular"/><feat att="case" val="genitiveCase"/>
<FormRepresentation> <feat att="writtenForm" val="ørkenvindens"/> <feat att="inflectionalParadigm" val="MFG0014"/> <feat att="officiallyApproved" val="yes"/> <feat att="frequency" val="0.0"/></FormRepresentation></WordForm>
<WordForm><feat att="grammaticalGender" val="commonGender"/><feat att="definiteness" val="definite"/><feat att="grammaticalNumber" val="plural"/><feat att="case" val="unspecified"/>
<FormRepresentation> <feat att="writtenForm" val="ørkenvindene"/> <feat att="inflectionalParadigm" val="MFG0014"/> <feat att="officiallyApproved" val="yes"/> <feat att="frequency" val="0.0"/></FormRepresentation></WordForm>
<WordForm><feat att="grammaticalGender" val="commonGender"/><feat att="definiteness" val="definite"/><feat att="grammaticalNumber" val="plural"/><feat att="case" val="genitiveCase"/>
<FormRepresentation> <feat att="writtenForm" val="ørkenvindenes"/> <feat att="inflectionalParadigm" val="MFG0014"/> <feat att="officiallyApproved" val="yes"/> <feat att="frequency" val="0.0"/></FormRepresentation></WordForm>
</LexicalEntry> 
<LexicalEntry><feat att="partOfSpeech" val="commonNoun"/> 
<feat att="id" val="GMU_æselsøre_1"/> 
<feat att="morphologicalUnitId" val="ÆSELSØRE"/> 
<feat att="originalSource" val="DDO"/> 
<feat att="independentWord" val="yes"/> 
<feat att="decomposition" val="æsel+s+øre"/> 
<Lemma><FormRepresentation> <feat att="writtenForm" val="æselsøre"/> <feat att="officiallyApproved" val="yes"/> 
<feat att="joiningElement" val="nil"/> 
<feat att="joiningElementResult" val="æselsøre"/> 
</FormRepresentation> </Lemma> 
<WordForm><feat att="grammaticalGender" val="neuter"/><feat att="definiteness" val="indefinite"/><feat att="grammaticalNumber" val="singular"/><feat att="case" val="unspecified"/>
<FormRepresentation> <feat att="writtenForm" val="æselsøre"/> <feat att="inflectionalParadigm" val="MFG0092"/> <feat att="officiallyApproved" val="yes"/> <feat att="frequency" val=".0536"/></FormRepresentation></WordForm>
<WordForm><feat att="grammaticalGender" val="neuter"/><feat att="definiteness" val="indefinite"/><feat att="grammaticalNumber" val="singular"/><feat att="case" val="genitiveCase"/>
<FormRepresentation> <feat att="writtenForm" val="æselsøres"/> <feat att="inflectionalParadigm" val="MFG0092"/> <feat att="officiallyApproved" val="yes"/> <feat att="frequency" val="0.0"/></FormRepresentation></WordForm>
<WordForm><feat att="grammaticalGender" val="neuter"/><feat att="definiteness" val="indefinite"/><feat att="grammaticalNumber" val="plural"/><feat att="case" val="unspecified"/>
<FormRepresentation> <feat att="writtenForm" val="æselsører"/> <feat att="inflectionalParadigm" val="MFG0092"/> <feat att="officiallyApproved" val="yes"/> <feat att="frequency" val="0.0"/></FormRepresentation></WordForm>
<WordForm><feat att="grammaticalGender" val="neuter"/><feat att="definiteness" val="indefinite"/><feat att="grammaticalNumber" val="plural"/><feat att="case" val="genitiveCase"/>
<FormRepresentation> <feat att="writtenForm" val="æselsørers"/> <feat att="inflectionalParadigm" val="MFG0092"/> <feat att="officiallyApproved" val="yes"/> <feat att="frequency" val="0.0"/></FormRepresentation></WordForm>
<WordForm><feat att="grammaticalGender" val="neuter"/><feat att="definiteness" val="definite"/><feat att="grammaticalNumber" val="singular"/><feat att="case" val="unspecified"/>
<FormRepresentation> <feat att="writtenForm" val="æselsøret"/> <feat att="inflectionalParadigm" val="MFG0092"/> <feat att="officiallyApproved" val="yes"/> <feat att="frequency" val="0.0"/></FormRepresentation></WordForm>
<WordForm><feat att="grammaticalGender" val="neuter"/><feat att="definiteness" val="definite"/><feat att="grammaticalNumber" val="singular"/><feat att="case" val="genitiveCase"/>
<FormRepresentation> <feat att="writtenForm" val="æselsørets"/> <feat att="inflectionalParadigm" val="MFG0092"/> <feat att="officiallyApproved" val="yes"/> <feat att="frequency" val="0.0"/></FormRepresentation></WordForm>
<WordForm><feat att="grammaticalGender" val="neuter"/><feat att="definiteness" val="definite"/><feat att="grammaticalNumber" val="plural"/><feat att="case" val="unspecified"/>
<FormRepresentation> <feat att="writtenForm" val="æselsørerne"/> <feat att="inflectionalParadigm" val="MFG0092"/> <feat att="officiallyApproved" val="yes"/> <feat att="frequency" val="0.0"/></FormRepresentation></WordForm>
<WordForm><feat att="grammaticalGender" val="neuter"/><feat att="definiteness" val="definite"/><feat att="grammaticalNumber" val="plural"/><feat att="case" val="genitiveCase"/>
<FormRepresentation> <feat att="writtenForm" val="æselsørernes"/> <feat att="inflectionalParadigm" val="MFG0092"/> <feat att="officiallyApproved" val="yes"/> <feat att="frequency" val="0.0"/></FormRepresentation></WordForm>
<RelatedForm><feat att="spellingVariant" val="GMU_æselsøre_2"/> <FormRepresentation><feat att="writtenForm" val="æseløre"/></FormRepresentation></RelatedForm> 
</LexicalEntry> 
<LexicalEntry><feat att="partOfSpeech" val="commonNoun"/> 
<feat att="id" val="GMU_æselsøre_2"/> 
<feat att="morphologicalUnitId" val="ÆSELSØRE"/> 
<feat att="originalSource" val="DDO"/> 
<feat att="independentWord" val="yes"/> 
<feat att="decomposition" val="æsel+øre"/> 
<Lemma><FormRepresentation> <feat att="writtenForm" val="æseløre"/> <feat att="officiallyApproved" val="yes"/> 
<feat att="joiningElement" val="nil"/> 
<feat att="joiningElementResult" val="æseløre"/> 
</FormRepresentation> </Lemma> 
<WordForm><feat att="grammaticalGender" val="neuter"/><feat att="definiteness" val="indefinite"/><feat att="grammaticalNumber" val="singular"/><feat att="case" val="unspecified"/>
<FormRepresentation> <feat att="writtenForm" val="æseløre"/> <feat att="inflectionalParadigm" val="MFG0092"/> <feat att="officiallyApproved" val="yes"/> <feat att="frequency" val=".0714"/></FormRepresentation></WordForm>
<WordForm><feat att="grammaticalGender" val="neuter"/><feat att="definiteness" val="indefinite"/><feat att="grammaticalNumber" val="singular"/><feat att="case" val="genitiveCase"/>
<FormRepresentation> <feat att="writtenForm" val="æseløres"/> <feat att="inflectionalParadigm" val="MFG0092"/> <feat att="officiallyApproved" val="yes"/> <feat att="frequency" val="0.0"/></FormRepresentation></WordForm>
<WordForm><feat att="grammaticalGender" val="neuter"/><feat att="definiteness" val="indefinite"/><feat att="grammaticalNumber" val="plural"/><feat att="case" val="unspecified"/>
<FormRepresentation> <feat att="writtenForm" val="æselører"/> <feat att="inflectionalParadigm" val="MFG0092"/> <feat att="officiallyApproved" val="yes"/> <feat att="frequency" val=".1429"/></FormRepresentation></WordForm>
<WordForm><feat att="grammaticalGender" val="neuter"/><feat att="definiteness" val="indefinite"/><feat att="grammaticalNumber" val="plural"/><feat att="case" val="genitiveCase"/>
<FormRepresentation> <feat att="writtenForm" val="æselørers"/> <feat att="inflectionalParadigm" val="MFG0092"/> <feat att="officiallyApproved" val="yes"/> <feat att="frequency" val="0.0"/></FormRepresentation></WordForm>
<WordForm><feat att="grammaticalGender" val="neuter"/><feat att="definiteness" val="definite"/><feat att="grammaticalNumber" val="singular"/><feat att="case" val="unspecified"/>
<FormRepresentation> <feat att="writtenForm" val="æseløret"/> <feat att="inflectionalParadigm" val="MFG0092"/> <feat att="officiallyApproved" val="yes"/> <feat att="frequency" val="0.0"/></FormRepresentation></WordForm>
<WordForm><feat att="grammaticalGender" val="neuter"/><feat att="definiteness" val="definite"/><feat att="grammaticalNumber" val="singular"/><feat att="case" val="genitiveCase"/>
<FormRepresentation> <feat att="writtenForm" val="æselørets"/> <feat att="inflectionalParadigm" val="MFG0092"/> <feat att="officiallyApproved" val="yes"/> <feat att="frequency" val="0.0"/></FormRepresentation></WordForm>
<WordForm><feat att="grammaticalGender" val="neuter"/><feat att="definiteness" val="definite"/><feat att="grammaticalNumber" val="plural"/><feat att="case" val="unspecified"/>
<FormRepresentation> <feat att="writtenForm" val="æselørerne"/> <feat att="inflectionalParadigm" val="MFG0092"/> <feat att="officiallyApproved" val="yes"/> <feat att="frequency" val="0.0"/></FormRepresentation></WordForm>
<WordForm><feat att="grammaticalGender" val="neuter"/><feat att="definiteness" val="definite"/><feat att="grammaticalNumber" val="plural"/><feat att="case" val="genitiveCase"/>
<FormRepresentation> <feat att="writtenForm" val="æselørernes"/> <feat att="inflectionalParadigm" val="MFG0092"/> <feat att="officiallyApproved" val="yes"/> <feat att="frequency" val="0.0"/></FormRepresentation></WordForm>
<RelatedForm><feat att="spellingVariant" val="GMU_æselsøre_1"/> <FormRepresentation><feat att="writtenForm" val="æselsøre"/></FormRepresentation></RelatedForm> 
</LexicalEntry> 
<LexicalEntry><feat att="partOfSpeech" val="commonNoun"/> 
<feat att="id" val="GMU_ægtepagt_1"/> 
<feat att="morphologicalUnitId" val="ÆGTEPAGT"/> 
<feat att="originalSource" val="DDO"/> 
<feat att="independentWord" val="yes"/> 
<feat att="decomposition" val="ægte+pagt"/> 
<Lemma><FormRepresentation> <feat att="writtenForm" val="ægtepagt"/> <feat att="officiallyApproved" val="yes"/> 
<feat att="joiningElement" val="nil"/> 
<feat att="joiningElementResult" val="ægtepagt"/> 
</FormRepresentation> </Lemma> 
<WordForm><feat att="grammaticalGender" val="commonGender"/><feat att="definiteness" val="indefinite"/><feat att="grammaticalNumber" val="singular"/><feat att="case" val="unspecified"/>
<FormRepresentation> <feat att="writtenForm" val="ægtepagt"/> <feat att="inflectionalParadigm" val="MFG0016"/> <feat att="officiallyApproved" val="yes"/> <feat att="frequency" val=".4821"/></FormRepresentation></WordForm>
<WordForm><feat att="grammaticalGender" val="commonGender"/><feat att="definiteness" val="indefinite"/><feat att="grammaticalNumber" val="singular"/><feat att="case" val="genitiveCase"/>
<FormRepresentation> <feat att="writtenForm" val="ægtepagts"/> <feat att="inflectionalParadigm" val="MFG0016"/> <feat att="officiallyApproved" val="yes"/> <feat att="frequency" val="0.0"/></FormRepresentation></WordForm>
<WordForm><feat att="grammaticalGender" val="commonGender"/><feat att="definiteness" val="indefinite"/><feat att="grammaticalNumber" val="plural"/><feat att="case" val="unspecified"/>
<FormRepresentation> <feat att="writtenForm" val="ægtepagter"/> <feat att="inflectionalParadigm" val="MFG0016"/> <feat att="officiallyApproved" val="yes"/> <feat att="frequency" val="0.0"/></FormRepresentation></WordForm>
<WordForm><feat att="grammaticalGender" val="commonGender"/><feat att="definiteness" val="indefinite"/><feat att="grammaticalNumber" val="plural"/><feat att="case" val="genitiveCase"/>
<FormRepresentation> <feat att="writtenForm" val="ægtepagters"/> <feat att="inflectionalParadigm" val="MFG0016"/> <feat att="officiallyApproved" val="yes"/> <feat att="frequency" val="0.0"/></FormRepresentation></WordForm>
<WordForm><feat att="grammaticalGender" val="commonGender"/><feat att="definiteness" val="definite"/><feat att="grammaticalNumber" val="singular"/><feat att="case" val="unspecified"/>
<FormRepresentation> <feat att="writtenForm" val="ægtepagten"/> <feat att="inflectionalParadigm" val="MFG0016"/> <feat att="officiallyApproved" val="yes"/> <feat att="frequency" val=".0357"/></FormRepresentation></WordForm>
<WordForm><feat att="grammaticalGender" val="commonGender"/><feat att="definiteness" val="definite"/><feat att="grammaticalNumber" val="singular"/><feat att="case" val="genitiveCase"/>
<FormRepresentation> <feat att="writtenForm" val="ægtepagtens"/> <feat att="inflectionalParadigm" val="MFG0016"/> <feat att="officiallyApproved" val="yes"/> <feat att="frequency" val="0.0"/></FormRepresentation></WordForm>
<WordForm><feat att="grammaticalGender" val="commonGender"/><feat att="definiteness" val="definite"/><feat att="grammaticalNumber" val="plural"/><feat att="case" val="unspecified"/>
<FormRepresentation> <feat att="writtenForm" val="ægtepagterne"/> <feat att="inflectionalParadigm" val="MFG0016"/> <feat att="officiallyApproved" val="yes"/> <feat att="frequency" val="0.0"/></FormRepresentation></WordForm>
<WordForm><feat att="grammaticalGender" val="commonGender"/><feat att="definiteness" val="definite"/><feat att="grammaticalNumber" val="plural"/><feat att="case" val="genitiveCase"/>
<FormRepresentation> <feat att="writtenForm" val="ægtepagternes"/> <feat att="inflectionalParadigm" val="MFG0016"/> <feat att="officiallyApproved" val="yes"/> <feat att="frequency" val="0.0"/></FormRepresentation></WordForm>
</LexicalEntry> 
<LexicalEntry><feat att="partOfSpeech" val="commonNoun"/> 
<feat att="id" val="GMU_æresfølelse_1"/> 
<feat att="morphologicalUnitId" val="ÆRESFØLELSE"/> 
<feat att="originalSource" val="DDO"/> 
<feat att="independentWord" val="yes"/> 
<feat att="decomposition" val="ære+s+følelse"/> 
<Lemma><FormRepresentation> <feat att="writtenForm" val="æresfølelse"/> <feat att="officiallyApproved" val="yes"/> 
<feat att="joiningElement" val="Not analyzed"/> 
</FormRepresentation> </Lemma> 
<WordForm><feat att="grammaticalGender" val="commonGender"/><feat att="definiteness" val="indefinite"/><feat att="grammaticalNumber" val="singular"/><feat att="case" val="unspecified"/>
<FormRepresentation> <feat att="writtenForm" val="æresfølelse"/> <feat att="inflectionalParadigm" val="MFG0222"/> <feat att="officiallyApproved" val="yes"/> <feat att="frequency" val=".125"/></FormRepresentation></WordForm>
<WordForm><feat att="grammaticalGender" val="commonGender"/><feat att="definiteness" val="indefinite"/><feat att="grammaticalNumber" val="singular"/><feat att="case" val="genitiveCase"/>
<FormRepresentation> <feat att="writtenForm" val="æresfølelses"/> <feat att="inflectionalParadigm" val="MFG0222"/> <feat att="officiallyApproved" val="yes"/> <feat att="frequency" val="0.0"/></FormRepresentation></WordForm>
<WordForm><feat att="grammaticalGender" val="commonGender"/><feat att="definiteness" val="definite"/><feat att="grammaticalNumber" val="singular"/><feat att="case" val="unspecified"/>
<FormRepresentation> <feat att="writtenForm" val="æresfølelsen"/> <feat att="inflectionalParadigm" val="MFG0222"/> <feat att="officiallyApproved" val="yes"/> <feat att="frequency" val="0.0"/></FormRepresentation></WordForm>
<WordForm><feat att="grammaticalGender" val="commonGender"/><feat att="definiteness" val="definite"/><feat att="grammaticalNumber" val="singular"/><feat att="case" val="genitiveCase"/>
<FormRepresentation> <feat att="writtenForm" val="æresfølelsens"/> <feat att="inflectionalParadigm" val="MFG0222"/> <feat att="officiallyApproved" val="yes"/> <feat att="frequency" val="0.0"/></FormRepresentation></WordForm>
</LexicalEntry> 
<LexicalEntry><feat att="partOfSpeech" val="commonNoun"/> 
<feat att="id" val="GMU_wc-børste_1"/> 
<feat att="morphologicalUnitId" val="WC-BØRSTE"/> 
<feat att="originalSource" val="DDO"/> 
<feat att="independentWord" val="yes"/> 
<feat att="decomposition" val="wc+-+børste"/> 
<Lemma><FormRepresentation> <feat att="writtenForm" val="wc-børste"/> <feat att="officiallyApproved" val="yes"/> 
<feat att="joiningElement" val="nil"/> 
<feat att="joiningElementResult" val="wc-børste"/> 
</FormRepresentation> </Lemma> 
<WordForm><feat att="grammaticalGender" val="commonGender"/><feat att="definiteness" val="indefinite"/><feat att="grammaticalNumber" val="singular"/><feat att="case" val="unspecified"/>
<FormRepresentation> <feat att="writtenForm" val="wc-børste"/> <feat att="inflectionalParadigm" val="MFG0076"/> <feat att="officiallyApproved" val="yes"/> <feat att="frequency" val=".0357"/></FormRepresentation></WordForm>
<WordForm><feat att="grammaticalGender" val="commonGender"/><feat att="definiteness" val="indefinite"/><feat att="grammaticalNumber" val="singular"/><feat att="case" val="genitiveCase"/>
<FormRepresentation> <feat att="writtenForm" val="wc-børstes"/> <feat att="inflectionalParadigm" val="MFG0076"/> <feat att="officiallyApproved" val="yes"/> <feat att="frequency" val="0.0"/></FormRepresentation></WordForm>
<WordForm><feat att="grammaticalGender" val="commonGender"/><feat att="definiteness" val="indefinite"/><feat att="grammaticalNumber" val="plural"/><feat att="case" val="unspecified"/>
<FormRepresentation> <feat att="writtenForm" val="wc-børster"/> <feat att="inflectionalParadigm" val="MFG0076"/> <feat att="officiallyApproved" val="yes"/> <feat att="frequency" val="0.0"/></FormRepresentation></WordForm>
<WordForm><feat att="grammaticalGender" val="commonGender"/><feat att="definiteness" val="indefinite"/><feat att="grammaticalNumber" val="plural"/><feat att="case" val="genitiveCase"/>
<FormRepresentation> <feat att="writtenForm" val="wc-børsters"/> <feat att="inflectionalParadigm" val="MFG0076"/> <feat att="officiallyApproved" val="yes"/> <feat att="frequency" val="0.0"/></FormRepresentation></WordForm>
<WordForm><feat att="grammaticalGender" val="commonGender"/><feat att="definiteness" val="definite"/><feat att="grammaticalNumber" val="singular"/><feat att="case" val="unspecified"/>
<FormRepresentation> <feat att="writtenForm" val="wc-børsten"/> <feat att="inflectionalParadigm" val="MFG0076"/> <feat att="officiallyApproved" val="yes"/> <feat att="frequency" val=".0357"/></FormRepresentation></WordForm>
<WordForm><feat att="grammaticalGender" val="commonGender"/><feat att="definiteness" val="definite"/><feat att="grammaticalNumber" val="singular"/><feat att="case" val="genitiveCase"/>
<FormRepresentation> <feat att="writtenForm" val="wc-børstens"/> <feat att="inflectionalParadigm" val="MFG0076"/> <feat att="officiallyApproved" val="yes"/> <feat att="frequency" val="0.0"/></FormRepresentation></WordForm>
<WordForm><feat att="grammaticalGender" val="commonGender"/><feat att="definiteness" val="definite"/><feat att="grammaticalNumber" val="plural"/><feat att="case" val="unspecified"/>
<FormRepresentation> <feat att="writtenForm" val="wc-børsterne"/> <feat att="inflectionalParadigm" val="MFG0076"/> <feat att="officiallyApproved" val="yes"/> <feat att="frequency" val="0.0"/></FormRepresentation></WordForm>
<WordForm><feat att="grammaticalGender" val="commonGender"/><feat att="definiteness" val="definite"/><feat att="grammaticalNumber" val="plural"/><feat att="case" val="genitiveCase"/>
<FormRepresentation> <feat att="writtenForm" val="wc-børsternes"/> <feat att="inflectionalParadigm" val="MFG0076"/> <feat att="officiallyApproved" val="yes"/> <feat att="frequency" val="0.0"/></FormRepresentation></WordForm>
</LexicalEntry> 
<LexicalEntry><feat att="partOfSpeech" val="commonNoun"/> 
<feat att="id" val="GMU_øjensminke_1"/> 
<feat att="morphologicalUnitId" val="ØJENSMINKE"/> 
<feat att="originalSource" val="DDO"/> 
<feat att="independentWord" val="yes"/> 
<feat att="decomposition" val="øje+n+sminke"/> 
<Lemma><FormRepresentation> <feat att="writtenForm" val="øjensminke"/> <feat att="officiallyApproved" val="yes"/> 
<feat att="joiningElement" val="nil"/> 
<feat att="joiningElementResult" val="øjensminke"/> 
</FormRepresentation> </Lemma> 
<WordForm><feat att="grammaticalGender" val="commonGender"/><feat att="definiteness" val="indefinite"/><feat att="grammaticalNumber" val="singular"/><feat att="case" val="unspecified"/>
<FormRepresentation> <feat att="writtenForm" val="øjensminke"/> <feat att="inflectionalParadigm" val="MFG0076"/> <feat att="officiallyApproved" val="yes"/> <feat att="frequency" val=".0536"/></FormRepresentation></WordForm>
<WordForm><feat att="grammaticalGender" val="commonGender"/><feat att="definiteness" val="indefinite"/><feat att="grammaticalNumber" val="singular"/><feat att="case" val="genitiveCase"/>
<FormRepresentation> <feat att="writtenForm" val="øjensminkes"/> <feat att="inflectionalParadigm" val="MFG0076"/> <feat att="officiallyApproved" val="yes"/> <feat att="frequency" val="0.0"/></FormRepresentation></WordForm>
<WordForm><feat att="grammaticalGender" val="commonGender"/><feat att="definiteness" val="indefinite"/><feat att="grammaticalNumber" val="plural"/><feat att="case" val="unspecified"/>
<FormRepresentation> <feat att="writtenForm" val="øjensminker"/> <feat att="inflectionalParadigm" val="MFG0076"/> <feat att="officiallyApproved" val="yes"/> <feat att="frequency" val="0.0"/></FormRepresentation></WordForm>
<WordForm><feat att="grammaticalGender" val="commonGender"/><feat att="definiteness" val="indefinite"/><feat att="grammaticalNumber" val="plural"/><feat att="case" val="genitiveCase"/>
<FormRepresentation> <feat att="writtenForm" val="øjensminkers"/> <feat att="inflectionalParadigm" val="MFG0076"/> <feat att="officiallyApproved" val="yes"/> <feat att="frequency" val="0.0"/></FormRepresentation></WordForm>
<WordForm><feat att="grammaticalGender" val="commonGender"/><feat att="definiteness" val="definite"/><feat att="grammaticalNumber" val="singular"/><feat att="case" val="unspecified"/>
<FormRepresentation> <feat att="writtenForm" val="øjensminken"/> <feat att="inflectionalParadigm" val="MFG0076"/> <feat att="officiallyApproved" val="yes"/> <feat att="frequency" val=".0357"/></FormRepresentation></WordForm>
<WordForm><feat att="grammaticalGender" val="commonGender"/><feat att="definiteness" val="definite"/><feat att="grammaticalNumber" val="singular"/><feat att="case" val="genitiveCase"/>
<FormRepresentation> <feat att="writtenForm" val="øjensminkens"/> <feat att="inflectionalParadigm" val="MFG0076"/> <feat att="officiallyApproved" val="yes"/> <feat att="frequency" val="0.0"/></FormRepresentation></WordForm>
<WordForm><feat att="grammaticalGender" val="commonGender"/><feat att="definiteness" val="definite"/><feat att="grammaticalNumber" val="plural"/><feat att="case" val="unspecified"/>
<FormRepresentation> <feat att="writtenForm" val="øjensminkerne"/> <feat att="inflectionalParadigm" val="MFG0076"/> <feat att="officiallyApproved" val="yes"/> <feat att="frequency" val="0.0"/></FormRepresentation></WordForm>
<WordForm><feat att="grammaticalGender" val="commonGender"/><feat att="definiteness" val="definite"/><feat att="grammaticalNumber" val="plural"/><feat att="case" val="genitiveCase"/>
<FormRepresentation> <feat att="writtenForm" val="øjensminkernes"/> <feat att="inflectionalParadigm" val="MFG0076"/> <feat att="officiallyApproved" val="yes"/> <feat att="frequency" val="0.0"/></FormRepresentation></WordForm>
</LexicalEntry> 
<LexicalEntry><feat att="partOfSpeech" val="commonNoun"/> 
<feat att="id" val="GMU_ønskerolle_1"/> 
<feat att="morphologicalUnitId" val="ØNSKEROLLE"/> 
<feat att="originalSource" val="DDO"/> 
<feat att="independentWord" val="yes"/> 
<feat att="decomposition" val="ønske+rolle"/> 
<Lemma><FormRepresentation> <feat att="writtenForm" val="ønskerolle"/> <feat att="officiallyApproved" val="yes"/> 
<feat att="joiningElement" val="nil"/> 
<feat att="joiningElementResult" val="ønskerolle"/> 
</FormRepresentation> </Lemma> 
<WordForm><feat att="grammaticalGender" val="commonGender"/><feat att="definiteness" val="indefinite"/><feat att="grammaticalNumber" val="singular"/><feat att="case" val="unspecified"/>
<FormRepresentation> <feat att="writtenForm" val="ønskerolle"/> <feat att="inflectionalParadigm" val="MFG0076"/> <feat att="officiallyApproved" val="yes"/> <feat att="frequency" val=".1429"/></FormRepresentation></WordForm>
<WordForm><feat att="grammaticalGender" val="commonGender"/><feat att="definiteness" val="indefinite"/><feat att="grammaticalNumber" val="singular"/><feat att="case" val="genitiveCase"/>
<FormRepresentation> <feat att="writtenForm" val="ønskerolles"/> <feat att="inflectionalParadigm" val="MFG0076"/> <feat att="officiallyApproved" val="yes"/> <feat att="frequency" val="0.0"/></FormRepresentation></WordForm>
<WordForm><feat att="grammaticalGender" val="commonGender"/><feat att="definiteness" val="indefinite"/><feat att="grammaticalNumber" val="plural"/><feat att="case" val="unspecified"/>
<FormRepresentation> <feat att="writtenForm" val="ønskeroller"/> <feat att="inflectionalParadigm" val="MFG0076"/> <feat att="officiallyApproved" val="yes"/> <feat att="frequency" val=".0893"/></FormRepresentation></WordForm>
<WordForm><feat att="grammaticalGender" val="commonGender"/><feat att="definiteness" val="indefinite"/><feat att="grammaticalNumber" val="plural"/><feat att="case" val="genitiveCase"/>
<FormRepresentation> <feat att="writtenForm" val="ønskerollers"/> <feat att="inflectionalParadigm" val="MFG0076"/> <feat att="officiallyApproved" val="yes"/> <feat att="frequency" val="0.0"/></FormRepresentation></WordForm>
<WordForm><feat att="grammaticalGender" val="commonGender"/><feat att="definiteness" val="definite"/><feat att="grammaticalNumber" val="singular"/><feat att="case" val="unspecified"/>
<FormRepresentation> <feat att="writtenForm" val="ønskerollen"/> <feat att="inflectionalParadigm" val="MFG0076"/> <feat att="officiallyApproved" val="yes"/> <feat att="frequency" val=".0179"/></FormRepresentation></WordForm>
<WordForm><feat att="grammaticalGender" val="commonGender"/><feat att="definiteness" val="definite"/><feat att="grammaticalNumber" val="singular"/><feat att="case" val="genitiveCase"/>
<FormRepresentation> <feat att="writtenForm" val="ønskerollens"/> <feat att="inflectionalParadigm" val="MFG0076"/> <feat att="officiallyApproved" val="yes"/> <feat att="frequency" val="0.0"/></FormRepresentation></WordForm>
<WordForm><feat att="grammaticalGender" val="commonGender"/><feat att="definiteness" val="definite"/><feat att="grammaticalNumber" val="plural"/><feat att="case" val="unspecified"/>
<FormRepresentation> <feat att="writtenForm" val="ønskerollerne"/> <feat att="inflectionalParadigm" val="MFG0076"/> <feat att="officiallyApproved" val="yes"/> <feat att="frequency" val="0.0"/></FormRepresentation></WordForm>
<WordForm><feat att="grammaticalGender" val="commonGender"/><feat att="definiteness" val="definite"/><feat att="grammaticalNumber" val="plural"/><feat att="case" val="genitiveCase"/>
<FormRepresentation> <feat att="writtenForm" val="ønskerollernes"/> <feat att="inflectionalParadigm" val="MFG0076"/> <feat att="officiallyApproved" val="yes"/> <feat att="frequency" val="0.0"/></FormRepresentation></WordForm>
</LexicalEntry> 
<LexicalEntry><feat att="partOfSpeech" val="commonNoun"/> 
<feat att="id" val="GMU_årsbudget_1"/> 
<feat att="morphologicalUnitId" val="ÅRSBUDGET"/> 
<feat att="originalSource" val="DDO"/> 
<feat att="independentWord" val="yes"/> 
<feat att="decomposition" val="år+s+budget"/> 
<Lemma><FormRepresentation> <feat att="writtenForm" val="årsbudget"/> <feat att="officiallyApproved" val="yes"/> 
<feat att="joiningElement" val="nil"/> 
<feat att="joiningElementResult" val="årsbudget"/> 
</FormRepresentation> </Lemma> 
<WordForm><feat att="grammaticalGender" val="commonGender"/><feat att="definiteness" val="indefinite"/><feat att="grammaticalNumber" val="singular"/><feat att="case" val="unspecified"/>
<FormRepresentation> <feat att="writtenForm" val="årsbudget"/> <feat att="inflectionalParadigm" val="MFG0096"/> <feat att="officiallyApproved" val="yes"/> <feat att="frequency" val=".2679"/></FormRepresentation></WordForm>
<WordForm><feat att="grammaticalGender" val="commonGender"/><feat att="definiteness" val="indefinite"/><feat att="grammaticalNumber" val="singular"/><feat att="case" val="genitiveCase"/>
<FormRepresentation> <feat att="writtenForm" val="årsbudgets"/> <feat att="inflectionalParadigm" val="MFG0096"/> <feat att="officiallyApproved" val="yes"/> <feat att="frequency" val="0.0"/></FormRepresentation></WordForm>
<WordForm><feat att="grammaticalGender" val="commonGender"/><feat att="definiteness" val="indefinite"/><feat att="grammaticalNumber" val="plural"/><feat att="case" val="unspecified"/>
<FormRepresentation> <feat att="writtenForm" val="årsbudgetter"/> <feat att="inflectionalParadigm" val="MFG0096"/> <feat att="officiallyApproved" val="yes"/> <feat att="frequency" val=".0357"/></FormRepresentation></WordForm>
<WordForm><feat att="grammaticalGender" val="commonGender"/><feat att="definiteness" val="indefinite"/><feat att="grammaticalNumber" val="plural"/><feat att="case" val="genitiveCase"/>
<FormRepresentation> <feat att="writtenForm" val="årsbudgetters"/> <feat att="inflectionalParadigm" val="MFG0096"/> <feat att="officiallyApproved" val="yes"/> <feat att="frequency" val="0.0"/></FormRepresentation></WordForm>
<WordForm><feat att="grammaticalGender" val="commonGender"/><feat att="definiteness" val="definite"/><feat att="grammaticalNumber" val="singular"/><feat att="case" val="unspecified"/>
<FormRepresentation> <feat att="writtenForm" val="årsbudgetten"/> <feat att="inflectionalParadigm" val="MFG0096"/> <feat att="officiallyApproved" val="yes"/> <feat att="frequency" val="0.0"/></FormRepresentation></WordForm>
<WordForm><feat att="grammaticalGender" val="commonGender"/><feat att="definiteness" val="definite"/><feat att="grammaticalNumber" val="singular"/><feat att="case" val="genitiveCase"/>
<FormRepresentation> <feat att="writtenForm" val="årsbudgettens"/> <feat att="inflectionalParadigm" val="MFG0096"/> <feat att="officiallyApproved" val="yes"/> <feat att="frequency" val="0.0"/></FormRepresentation></WordForm>
<WordForm><feat att="grammaticalGender" val="commonGender"/><feat att="definiteness" val="definite"/><feat att="grammaticalNumber" val="plural"/><feat att="case" val="unspecified"/>
<FormRepresentation> <feat att="writtenForm" val="årsbudgetterne"/> <feat att="inflectionalParadigm" val="MFG0096"/> <feat att="officiallyApproved" val="yes"/> <feat att="frequency" val="0.0"/></FormRepresentation></WordForm>
<WordForm><feat att="grammaticalGender" val="commonGender"/><feat att="definiteness" val="definite"/><feat att="grammaticalNumber" val="plural"/><feat att="case" val="genitiveCase"/>
<FormRepresentation> <feat att="writtenForm" val="årsbudgetternes"/> <feat att="inflectionalParadigm" val="MFG0096"/> <feat att="officiallyApproved" val="yes"/> <feat att="frequency" val="0.0"/></FormRepresentation></WordForm>
</LexicalEntry> 
<LexicalEntry><feat att="partOfSpeech" val="commonNoun"/> 
<feat att="id" val="GMU_ælte_1"/> 
<feat att="morphologicalUnitId" val="ÆLTE"/> 
<feat att="originalSource" val="DDO"/> 
<feat att="independentWord" val="yes"/> 
<Lemma><FormRepresentation> <feat att="writtenForm" val="ælte"/> <feat att="officiallyApproved" val="yes"/> 
<feat att="joiningElement" val="nil"/> 
<feat att="joiningElementResult" val="ælte"/> 
</FormRepresentation> </Lemma> 
<WordForm><feat att="grammaticalGender" val="neuter"/><feat att="definiteness" val="indefinite"/><feat att="grammaticalNumber" val="singular"/><feat att="case" val="unspecified"/>
<FormRepresentation> <feat att="writtenForm" val="ælte"/> <feat att="inflectionalParadigm" val="MFG0092"/> <feat att="officiallyApproved" val="yes"/> <feat att="frequency" val=".8393"/></FormRepresentation></WordForm>
<WordForm><feat att="grammaticalGender" val="neuter"/><feat att="definiteness" val="indefinite"/><feat att="grammaticalNumber" val="singular"/><feat att="case" val="genitiveCase"/>
<FormRepresentation> <feat att="writtenForm" val="æltes"/> <feat att="inflectionalParadigm" val="MFG0092"/> <feat att="officiallyApproved" val="yes"/> <feat att="frequency" val="1.1607"/></FormRepresentation></WordForm>
<WordForm><feat att="grammaticalGender" val="neuter"/><feat att="definiteness" val="indefinite"/><feat att="grammaticalNumber" val="plural"/><feat att="case" val="unspecified"/>
<FormRepresentation> <feat att="writtenForm" val="ælter"/> <feat att="inflectionalParadigm" val="MFG0092"/> <feat att="officiallyApproved" val="yes"/> <feat att="frequency" val=".4464"/></FormRepresentation></WordForm>
<WordForm><feat att="grammaticalGender" val="neuter"/><feat att="definiteness" val="indefinite"/><feat att="grammaticalNumber" val="plural"/><feat att="case" val="genitiveCase"/>
<FormRepresentation> <feat att="writtenForm" val="ælters"/> <feat att="inflectionalParadigm" val="MFG0092"/> <feat att="officiallyApproved" val="yes"/> <feat att="frequency" val="0.0"/></FormRepresentation></WordForm>
<WordForm><feat att="grammaticalGender" val="neuter"/><feat att="definiteness" val="definite"/><feat att="grammaticalNumber" val="singular"/><feat att="case" val="unspecified"/>
<FormRepresentation> <feat att="writtenForm" val="æltet"/> <feat att="inflectionalParadigm" val="MFG0092"/> <feat att="officiallyApproved" val="yes"/> <feat att="frequency" val=".5714"/></FormRepresentation></WordForm>
<WordForm><feat att="grammaticalGender" val="neuter"/><feat att="definiteness" val="definite"/><feat att="grammaticalNumber" val="singular"/><feat att="case" val="genitiveCase"/>
<FormRepresentation> <feat att="writtenForm" val="æltets"/> <feat att="inflectionalParadigm" val="MFG0092"/> <feat att="officiallyApproved" val="yes"/> <feat att="frequency" val="0.0"/></FormRepresentation></WordForm>
<WordForm><feat att="grammaticalGender" val="neuter"/><feat att="definiteness" val="definite"/><feat att="grammaticalNumber" val="plural"/><feat att="case" val="unspecified"/>
<FormRepresentation> <feat att="writtenForm" val="ælterne"/> <feat att="inflectionalParadigm" val="MFG0092"/> <feat att="officiallyApproved" val="yes"/> <feat att="frequency" val="0.0"/></FormRepresentation></WordForm>
<WordForm><feat att="grammaticalGender" val="neuter"/><feat att="definiteness" val="definite"/><feat att="grammaticalNumber" val="plural"/><feat att="case" val="genitiveCase"/>
<FormRepresentation> <feat att="writtenForm" val="ælternes"/> <feat att="inflectionalParadigm" val="MFG0092"/> <feat att="officiallyApproved" val="yes"/> <feat att="frequency" val="0.0"/></FormRepresentation></WordForm>
<WordForm><feat att="grammaticalGender" val="commonGender"/><feat att="definiteness" val="indefinite"/><feat att="grammaticalNumber" val="singular"/><feat att="case" val="unspecified"/>
<FormRepresentation> <feat att="writtenForm" val="ælte"/> <feat att="inflectionalParadigm" val="MFG0076"/> <feat att="officiallyApproved" val="yes"/> <feat att="frequency" val=".8393"/></FormRepresentation></WordForm>
<WordForm><feat att="grammaticalGender" val="commonGender"/><feat att="definiteness" val="indefinite"/><feat att="grammaticalNumber" val="singular"/><feat att="case" val="genitiveCase"/>
<FormRepresentation> <feat att="writtenForm" val="æltes"/> <feat att="inflectionalParadigm" val="MFG0076"/> <feat att="officiallyApproved" val="yes"/> <feat att="frequency" val="1.1607"/></FormRepresentation></WordForm>
<WordForm><feat att="grammaticalGender" val="commonGender"/><feat att="definiteness" val="indefinite"/><feat att="grammaticalNumber" val="plural"/><feat att="case" val="unspecified"/>
<FormRepresentation> <feat att="writtenForm" val="ælter"/> <feat att="inflectionalParadigm" val="MFG0076"/> <feat att="officiallyApproved" val="yes"/> <feat att="frequency" val=".4464"/></FormRepresentation></WordForm>
<WordForm><feat att="grammaticalGender" val="commonGender"/><feat att="definiteness" val="indefinite"/><feat att="grammaticalNumber" val="plural"/><feat att="case" val="genitiveCase"/>
<FormRepresentation> <feat att="writtenForm" val="ælters"/> <feat att="inflectionalParadigm" val="MFG0076"/> <feat att="officiallyApproved" val="yes"/> <feat att="frequency" val="0.0"/></FormRepresentation></WordForm>
<WordForm><feat att="grammaticalGender" val="commonGender"/><feat att="definiteness" val="definite"/><feat att="grammaticalNumber" val="singular"/><feat att="case" val="unspecified"/>
<FormRepresentation> <feat att="writtenForm" val="ælten"/> <feat att="inflectionalParadigm" val="MFG0076"/> <feat att="officiallyApproved" val="yes"/> <feat att="frequency" val=".0179"/></FormRepresentation></WordForm>
<WordForm><feat att="grammaticalGender" val="commonGender"/><feat att="definiteness" val="definite"/><feat att="grammaticalNumber" val="singular"/><feat att="case" val="genitiveCase"/>
<FormRepresentation> <feat att="writtenForm" val="æltens"/> <feat att="inflectionalParadigm" val="MFG0076"/> <feat att="officiallyApproved" val="yes"/> <feat att="frequency" val="0.0"/></FormRepresentation></WordForm>
<WordForm><feat att="grammaticalGender" val="commonGender"/><feat att="definiteness" val="definite"/><feat att="grammaticalNumber" val="plural"/><feat att="case" val="unspecified"/>
<FormRepresentation> <feat att="writtenForm" val="ælterne"/> <feat att="inflectionalParadigm" val="MFG0076"/> <feat att="officiallyApproved" val="yes"/> <feat att="frequency" val="0.0"/></FormRepresentation></WordForm>
<WordForm><feat att="grammaticalGender" val="commonGender"/><feat att="definiteness" val="definite"/><feat att="grammaticalNumber" val="plural"/><feat att="case" val="genitiveCase"/>
<FormRepresentation> <feat att="writtenForm" val="ælternes"/> <feat att="inflectionalParadigm" val="MFG0076"/> <feat att="officiallyApproved" val="yes"/> <feat att="frequency" val="0.0"/></FormRepresentation></WordForm>
</LexicalEntry> 
<LexicalEntry><feat att="partOfSpeech" val="commonNoun"/> 
<feat att="id" val="GMU_whiskybælte_1"/> 
<feat att="morphologicalUnitId" val="WHISKYBÆLTE"/> 
<feat att="originalSource" val="DDO"/> 
<feat att="independentWord" val="yes"/> 
<feat att="decomposition" val="whisky+bælte"/> 
<Lemma><FormRepresentation> <feat att="writtenForm" val="whiskybælte"/> <feat att="officiallyApproved" val="yes"/> 
<feat att="joiningElement" val="nil"/> 
<feat att="joiningElementResult" val="whiskybælte"/> 
</FormRepresentation> </Lemma> 
<WordForm><feat att="grammaticalGender" val="neuter"/><feat att="definiteness" val="indefinite"/><feat att="grammaticalNumber" val="singular"/><feat att="case" val="unspecified"/>
<FormRepresentation> <feat att="writtenForm" val="whiskybælte"/> <feat att="inflectionalParadigm" val="MFG0092"/> <feat att="officiallyApproved" val="yes"/> <feat att="frequency" val="0.0"/></FormRepresentation></WordForm>
<WordForm><feat att="grammaticalGender" val="neuter"/><feat att="definiteness" val="indefinite"/><feat att="grammaticalNumber" val="singular"/><feat att="case" val="genitiveCase"/>
<FormRepresentation> <feat att="writtenForm" val="whiskybæltes"/> <feat att="inflectionalParadigm" val="MFG0092"/> <feat att="officiallyApproved" val="yes"/> <feat att="frequency" val="0.0"/></FormRepresentation></WordForm>
<WordForm><feat att="grammaticalGender" val="neuter"/><feat att="definiteness" val="indefinite"/><feat att="grammaticalNumber" val="plural"/><feat att="case" val="unspecified"/>
<FormRepresentation> <feat att="writtenForm" val="whiskybælter"/> <feat att="inflectionalParadigm" val="MFG0092"/> <feat att="officiallyApproved" val="yes"/> <feat att="frequency" val="0.0"/></FormRepresentation></WordForm>
<WordForm><feat att="grammaticalGender" val="neuter"/><feat att="definiteness" val="indefinite"/><feat att="grammaticalNumber" val="plural"/><feat att="case" val="genitiveCase"/>
<FormRepresentation> <feat att="writtenForm" val="whiskybælters"/> <feat att="inflectionalParadigm" val="MFG0092"/> <feat att="officiallyApproved" val="yes"/> <feat att="frequency" val="0.0"/></FormRepresentation></WordForm>
<WordForm><feat att="grammaticalGender" val="neuter"/><feat att="definiteness" val="definite"/><feat att="grammaticalNumber" val="singular"/><feat att="case" val="unspecified"/>
<FormRepresentation> <feat att="writtenForm" val="whiskybæltet"/> <feat att="inflectionalParadigm" val="MFG0092"/> <feat att="officiallyApproved" val="yes"/> <feat att="frequency" val=".25"/></FormRepresentation></WordForm>
<WordForm><feat att="grammaticalGender" val="neuter"/><feat att="definiteness" val="definite"/><feat att="grammaticalNumber" val="singular"/><feat att="case" val="genitiveCase"/>
<FormRepresentation> <feat att="writtenForm" val="whiskybæltets"/> <feat att="inflectionalParadigm" val="MFG0092"/> <feat att="officiallyApproved" val="yes"/> <feat att="frequency" val=".0357"/></FormRepresentation></WordForm>
<WordForm><feat att="grammaticalGender" val="neuter"/><feat att="definiteness" val="definite"/><feat att="grammaticalNumber" val="plural"/><feat att="case" val="unspecified"/>
<FormRepresentation> <feat att="writtenForm" val="whiskybælterne"/> <feat att="inflectionalParadigm" val="MFG0092"/> <feat att="officiallyApproved" val="yes"/> <feat att="frequency" val="0.0"/></FormRepresentation></WordForm>
<WordForm><feat att="grammaticalGender" val="neuter"/><feat att="definiteness" val="definite"/><feat att="grammaticalNumber" val="plural"/><feat att="case" val="genitiveCase"/>
<FormRepresentation> <feat att="writtenForm" val="whiskybælternes"/> <feat att="inflectionalParadigm" val="MFG0092"/> <feat att="officiallyApproved" val="yes"/> <feat att="frequency" val="0.0"/></FormRepresentation></WordForm>
</LexicalEntry> 
<LexicalEntry><feat att="partOfSpeech" val="commonNoun"/> 
<feat att="id" val="GMU_ågerrente_1"/> 
<feat att="morphologicalUnitId" val="ÅGERRENTE"/> 
<feat att="originalSource" val="DDO"/> 
<feat att="independentWord" val="yes"/> 
<feat att="decomposition" val="åger+rente"/> 
<Lemma><FormRepresentation> <feat att="writtenForm" val="ågerrente"/> <feat att="officiallyApproved" val="yes"/> 
<feat att="joiningElement" val="nil"/> 
<feat att="joiningElementResult" val="ågerrente"/> 
</FormRepresentation> </Lemma> 
<WordForm><feat att="grammaticalGender" val="commonGender"/><feat att="definiteness" val="indefinite"/><feat att="grammaticalNumber" val="singular"/><feat att="case" val="unspecified"/>
<FormRepresentation> <feat att="writtenForm" val="ågerrente"/> <feat att="inflectionalParadigm" val="MFG0076"/> <feat att="officiallyApproved" val="yes"/> <feat att="frequency" val=".0536"/></FormRepresentation></WordForm>
<WordForm><feat att="grammaticalGender" val="commonGender"/><feat att="definiteness" val="indefinite"/><feat att="grammaticalNumber" val="singular"/><feat att="case" val="genitiveCase"/>
<FormRepresentation> <feat att="writtenForm" val="ågerrentes"/> <feat att="inflectionalParadigm" val="MFG0076"/> <feat att="officiallyApproved" val="yes"/> <feat att="frequency" val="0.0"/></FormRepresentation></WordForm>
<WordForm><feat att="grammaticalGender" val="commonGender"/><feat att="definiteness" val="indefinite"/><feat att="grammaticalNumber" val="plural"/><feat att="case" val="unspecified"/>
<FormRepresentation> <feat att="writtenForm" val="ågerrenter"/> <feat att="inflectionalParadigm" val="MFG0076"/> <feat att="officiallyApproved" val="yes"/> <feat att="frequency" val=".1071"/></FormRepresentation></WordForm>
<WordForm><feat att="grammaticalGender" val="commonGender"/><feat att="definiteness" val="indefinite"/><feat att="grammaticalNumber" val="plural"/><feat att="case" val="genitiveCase"/>
<FormRepresentation> <feat att="writtenForm" val="ågerrenters"/> <feat att="inflectionalParadigm" val="MFG0076"/> <feat att="officiallyApproved" val="yes"/> <feat att="frequency" val="0.0"/></FormRepresentation></WordForm>
<WordForm><feat att="grammaticalGender" val="commonGender"/><feat att="definiteness" val="definite"/><feat att="grammaticalNumber" val="singular"/><feat att="case" val="unspecified"/>
<FormRepresentation> <feat att="writtenForm" val="ågerrenten"/> <feat att="inflectionalParadigm" val="MFG0076"/> <feat att="officiallyApproved" val="yes"/> <feat att="frequency" val="0.0"/></FormRepresentation></WordForm>
<WordForm><feat att="grammaticalGender" val="commonGender"/><feat att="definiteness" val="definite"/><feat att="grammaticalNumber" val="singular"/><feat att="case" val="genitiveCase"/>
<FormRepresentation> <feat att="writtenForm" val="ågerrentens"/> <feat att="inflectionalParadigm" val="MFG0076"/> <feat att="officiallyApproved" val="yes"/> <feat att="frequency" val="0.0"/></FormRepresentation></WordForm>
<WordForm><feat att="grammaticalGender" val="commonGender"/><feat att="definiteness" val="definite"/><feat att="grammaticalNumber" val="plural"/><feat att="case" val="unspecified"/>
<FormRepresentation> <feat att="writtenForm" val="ågerrenterne"/> <feat att="inflectionalParadigm" val="MFG0076"/> <feat att="officiallyApproved" val="yes"/> <feat att="frequency" val="0.0"/></FormRepresentation></WordForm>
<WordForm><feat att="grammaticalGender" val="commonGender"/><feat att="definiteness" val="definite"/><feat att="grammaticalNumber" val="plural"/><feat att="case" val="genitiveCase"/>
<FormRepresentation> <feat att="writtenForm" val="ågerrenternes"/> <feat att="inflectionalParadigm" val="MFG0076"/> <feat att="officiallyApproved" val="yes"/> <feat att="frequency" val="0.0"/></FormRepresentation></WordForm>
</LexicalEntry> 
<LexicalEntry><feat att="partOfSpeech" val="commonNoun"/> 
<feat att="id" val="GMU_åsted_1"/> 
<feat att="morphologicalUnitId" val="ÅSTED"/> 
<feat att="originalSource" val="DDO"/> 
<feat att="independentWord" val="yes"/> 
<Lemma><FormRepresentation> <feat att="writtenForm" val="åsted"/> <feat att="officiallyApproved" val="yes"/> 
<feat att="joiningElement" val="Not analyzed"/> 
</FormRepresentation> </Lemma> 
<WordForm><feat att="grammaticalGender" val="neuter"/><feat att="definiteness" val="indefinite"/><feat att="grammaticalNumber" val="singular"/><feat att="case" val="unspecified"/>
<FormRepresentation> <feat att="writtenForm" val="åsted"/> <feat att="inflectionalParadigm" val="MFG0044"/> <feat att="officiallyApproved" val="yes"/> <feat att="frequency" val=".0357"/></FormRepresentation></WordForm>
<WordForm><feat att="grammaticalGender" val="neuter"/><feat att="definiteness" val="indefinite"/><feat att="grammaticalNumber" val="singular"/><feat att="case" val="genitiveCase"/>
<FormRepresentation> <feat att="writtenForm" val="åsteds"/> <feat att="inflectionalParadigm" val="MFG0044"/> <feat att="officiallyApproved" val="yes"/> <feat att="frequency" val="0.0"/></FormRepresentation></WordForm>
<WordForm><feat att="grammaticalGender" val="neuter"/><feat att="definiteness" val="indefinite"/><feat att="grammaticalNumber" val="plural"/><feat att="case" val="unspecified"/>
<FormRepresentation> <feat att="writtenForm" val="åsteder"/> <feat att="inflectionalParadigm" val="MFG0044"/> <feat att="officiallyApproved" val="yes"/> <feat att="frequency" val="0.0"/></FormRepresentation></WordForm>
<WordForm><feat att="grammaticalGender" val="neuter"/><feat att="definiteness" val="indefinite"/><feat att="grammaticalNumber" val="plural"/><feat att="case" val="genitiveCase"/>
<FormRepresentation> <feat att="writtenForm" val="åsteders"/> <feat att="inflectionalParadigm" val="MFG0044"/> <feat att="officiallyApproved" val="yes"/> <feat att="frequency" val="0.0"/></FormRepresentation></WordForm>
<WordForm><feat att="grammaticalGender" val="neuter"/><feat att="definiteness" val="definite"/><feat att="grammaticalNumber" val="singular"/><feat att="case" val="unspecified"/>
<FormRepresentation> <feat att="writtenForm" val="åstedet"/> <feat att="inflectionalParadigm" val="MFG0044"/> <feat att="officiallyApproved" val="yes"/> <feat att="frequency" val=".4464"/></FormRepresentation></WordForm>
<WordForm><feat att="grammaticalGender" val="neuter"/><feat att="definiteness" val="definite"/><feat att="grammaticalNumber" val="singular"/><feat att="case" val="genitiveCase"/>
<FormRepresentation> <feat att="writtenForm" val="åstedets"/> <feat att="inflectionalParadigm" val="MFG0044"/> <feat att="officiallyApproved" val="yes"/> <feat att="frequency" val="0.0"/></FormRepresentation></WordForm>
<WordForm><feat att="grammaticalGender" val="neuter"/><feat att="definiteness" val="definite"/><feat att="grammaticalNumber" val="plural"/><feat att="case" val="unspecified"/>
<FormRepresentation> <feat att="writtenForm" val="åstederne"/> <feat att="inflectionalParadigm" val="MFG0044"/> <feat att="officiallyApproved" val="yes"/> <feat att="frequency" val=".0357"/></FormRepresentation></WordForm>
<WordForm><feat att="grammaticalGender" val="neuter"/><feat att="definiteness" val="definite"/><feat att="grammaticalNumber" val="plural"/><feat att="case" val="genitiveCase"/>
<FormRepresentation> <feat att="writtenForm" val="åstedernes"/> <feat att="inflectionalParadigm" val="MFG0044"/> <feat att="officiallyApproved" val="yes"/> <feat att="frequency" val="0.0"/></FormRepresentation></WordForm>
</LexicalEntry> 
<LexicalEntry><feat att="partOfSpeech" val="commonNoun"/> 
<feat att="id" val="GMU_åbred_1"/> 
<feat att="morphologicalUnitId" val="ÅBRED"/> 
<feat att="originalSource" val="DDO"/> 
<feat att="independentWord" val="yes"/> 
<feat att="decomposition" val="å+bred"/> 
<Lemma><FormRepresentation> <feat att="writtenForm" val="åbred"/> <feat att="officiallyApproved" val="yes"/> 
<feat att="joiningElement" val="Not analyzed"/> 
</FormRepresentation> </Lemma> 
<WordForm><feat att="grammaticalGender" val="commonGender"/><feat att="definiteness" val="indefinite"/><feat att="grammaticalNumber" val="singular"/><feat att="case" val="unspecified"/>
<FormRepresentation> <feat att="writtenForm" val="åbred"/> <feat att="inflectionalParadigm" val="MFG0008"/> <feat att="officiallyApproved" val="yes"/> <feat att="frequency" val=".0179"/></FormRepresentation></WordForm>
<WordForm><feat att="grammaticalGender" val="commonGender"/><feat att="definiteness" val="indefinite"/><feat att="grammaticalNumber" val="singular"/><feat att="case" val="genitiveCase"/>
<FormRepresentation> <feat att="writtenForm" val="åbreds"/> <feat att="inflectionalParadigm" val="MFG0008"/> <feat att="officiallyApproved" val="yes"/> <feat att="frequency" val="0.0"/></FormRepresentation></WordForm>
<WordForm><feat att="grammaticalGender" val="commonGender"/><feat att="definiteness" val="indefinite"/><feat att="grammaticalNumber" val="plural"/><feat att="case" val="unspecified"/>
<FormRepresentation> <feat att="writtenForm" val="åbredder"/> <feat att="inflectionalParadigm" val="MFG0008"/> <feat att="officiallyApproved" val="yes"/> <feat att="frequency" val=".1071"/></FormRepresentation></WordForm>
<WordForm><feat att="grammaticalGender" val="commonGender"/><feat att="definiteness" val="indefinite"/><feat att="grammaticalNumber" val="plural"/><feat att="case" val="genitiveCase"/>
<FormRepresentation> <feat att="writtenForm" val="åbredders"/> <feat att="inflectionalParadigm" val="MFG0008"/> <feat att="officiallyApproved" val="yes"/> <feat att="frequency" val="0.0"/></FormRepresentation></WordForm>
<WordForm><feat att="grammaticalGender" val="commonGender"/><feat att="definiteness" val="definite"/><feat att="grammaticalNumber" val="singular"/><feat att="case" val="unspecified"/>
<FormRepresentation> <feat att="writtenForm" val="åbredden"/> <feat att="inflectionalParadigm" val="MFG0008"/> <feat att="officiallyApproved" val="yes"/> <feat att="frequency" val=".1429"/></FormRepresentation></WordForm>
<WordForm><feat att="grammaticalGender" val="commonGender"/><feat att="definiteness" val="definite"/><feat att="grammaticalNumber" val="singular"/><feat att="case" val="genitiveCase"/>
<FormRepresentation> <feat att="writtenForm" val="åbreddens"/> <feat att="inflectionalParadigm" val="MFG0008"/> <feat att="officiallyApproved" val="yes"/> <feat att="frequency" val="0.0"/></FormRepresentation></WordForm>
<WordForm><feat att="grammaticalGender" val="commonGender"/><feat att="definiteness" val="definite"/><feat att="grammaticalNumber" val="plural"/><feat att="case" val="unspecified"/>
<FormRepresentation> <feat att="writtenForm" val="åbredderne"/> <feat att="inflectionalParadigm" val="MFG0008"/> <feat att="officiallyApproved" val="yes"/> <feat att="frequency" val="0.0"/></FormRepresentation></WordForm>
<WordForm><feat att="grammaticalGender" val="commonGender"/><feat att="definiteness" val="definite"/><feat att="grammaticalNumber" val="plural"/><feat att="case" val="genitiveCase"/>
<FormRepresentation> <feat att="writtenForm" val="åbreddernes"/> <feat att="inflectionalParadigm" val="MFG0008"/> <feat att="officiallyApproved" val="yes"/> <feat att="frequency" val="0.0"/></FormRepresentation></WordForm>
</LexicalEntry> 
<LexicalEntry><feat att="partOfSpeech" val="commonNoun"/> 
<feat att="id" val="GMU_wc-rulle_1"/> 
<feat att="morphologicalUnitId" val="WC-RULLE"/> 
<feat att="originalSource" val="DDO"/> 
<feat att="independentWord" val="yes"/> 
<feat att="decomposition" val="wc+-+rulle"/> 
<Lemma><FormRepresentation> <feat att="writtenForm" val="wc-rulle"/> <feat att="officiallyApproved" val="yes"/> 
<feat att="joiningElement" val="nil"/> 
<feat att="joiningElementResult" val="wc-rulle"/> 
</FormRepresentation> </Lemma> 
<WordForm><feat att="grammaticalGender" val="commonGender"/><feat att="definiteness" val="indefinite"/><feat att="grammaticalNumber" val="singular"/><feat att="case" val="unspecified"/>
<FormRepresentation> <feat att="writtenForm" val="wc-rulle"/> <feat att="inflectionalParadigm" val="MFG0076"/> <feat att="officiallyApproved" val="yes"/> <feat att="frequency" val=".0714"/></FormRepresentation></WordForm>
<WordForm><feat att="grammaticalGender" val="commonGender"/><feat att="definiteness" val="indefinite"/><feat att="grammaticalNumber" val="singular"/><feat att="case" val="genitiveCase"/>
<FormRepresentation> <feat att="writtenForm" val="wc-rulles"/> <feat att="inflectionalParadigm" val="MFG0076"/> <feat att="officiallyApproved" val="yes"/> <feat att="frequency" val="0.0"/></FormRepresentation></WordForm>
<WordForm><feat att="grammaticalGender" val="commonGender"/><feat att="definiteness" val="indefinite"/><feat att="grammaticalNumber" val="plural"/><feat att="case" val="unspecified"/>
<FormRepresentation> <feat att="writtenForm" val="wc-ruller"/> <feat att="inflectionalParadigm" val="MFG0076"/> <feat att="officiallyApproved" val="yes"/> <feat att="frequency" val="0.0"/></FormRepresentation></WordForm>
<WordForm><feat att="grammaticalGender" val="commonGender"/><feat att="definiteness" val="indefinite"/><feat att="grammaticalNumber" val="plural"/><feat att="case" val="genitiveCase"/>
<FormRepresentation> <feat att="writtenForm" val="wc-rullers"/> <feat att="inflectionalParadigm" val="MFG0076"/> <feat att="officiallyApproved" val="yes"/> <feat att="frequency" val="0.0"/></FormRepresentation></WordForm>
<WordForm><feat att="grammaticalGender" val="commonGender"/><feat att="definiteness" val="definite"/><feat att="grammaticalNumber" val="singular"/><feat att="case" val="unspecified"/>
<FormRepresentation> <feat att="writtenForm" val="wc-rullen"/> <feat att="inflectionalParadigm" val="MFG0076"/> <feat att="officiallyApproved" val="yes"/> <feat att="frequency" val="0.0"/></FormRepresentation></WordForm>
<WordForm><feat att="grammaticalGender" val="commonGender"/><feat att="definiteness" val="definite"/><feat att="grammaticalNumber" val="singular"/><feat att="case" val="genitiveCase"/>
<FormRepresentation> <feat att="writtenForm" val="wc-rullens"/> <feat att="inflectionalParadigm" val="MFG0076"/> <feat att="officiallyApproved" val="yes"/> <feat att="frequency" val="0.0"/></FormRepresentation></WordForm>
<WordForm><feat att="grammaticalGender" val="commonGender"/><feat att="definiteness" val="definite"/><feat att="grammaticalNumber" val="plural"/><feat att="case" val="unspecified"/>
<FormRepresentation> <feat att="writtenForm" val="wc-rullerne"/> <feat att="inflectionalParadigm" val="MFG0076"/> <feat att="officiallyApproved" val="yes"/> <feat att="frequency" val=".0179"/></FormRepresentation></WordForm>
<WordForm><feat att="grammaticalGender" val="commonGender"/><feat att="definiteness" val="definite"/><feat att="grammaticalNumber" val="plural"/><feat att="case" val="genitiveCase"/>
<FormRepresentation> <feat att="writtenForm" val="wc-rullernes"/> <feat att="inflectionalParadigm" val="MFG0076"/> <feat att="officiallyApproved" val="yes"/> <feat att="frequency" val="0.0"/></FormRepresentation></WordForm>
</LexicalEntry> 
<LexicalEntry><feat att="partOfSpeech" val="commonNoun"/> 
<feat att="id" val="GMU_åndsfælle_1"/> 
<feat att="morphologicalUnitId" val="ÅNDSFÆLLE"/> 
<feat att="originalSource" val="DDO"/> 
<feat att="independentWord" val="yes"/> 
<feat att="decomposition" val="ånd+s+fælle"/> 
<Lemma><FormRepresentation> <feat att="writtenForm" val="åndsfælle"/> <feat att="officiallyApproved" val="yes"/> 
<feat att="joiningElement" val="nil"/> 
<feat att="joiningElementResult" val="åndsfælle"/> 
</FormRepresentation> </Lemma> 
<WordForm><feat att="grammaticalGender" val="commonGender"/><feat att="definiteness" val="indefinite"/><feat att="grammaticalNumber" val="singular"/><feat att="case" val="unspecified"/>
<FormRepresentation> <feat att="writtenForm" val="åndsfælle"/> <feat att="inflectionalParadigm" val="MFG0076"/> <feat att="officiallyApproved" val="yes"/> <feat att="frequency" val=".0714"/></FormRepresentation></WordForm>
<WordForm><feat att="grammaticalGender" val="commonGender"/><feat att="definiteness" val="indefinite"/><feat att="grammaticalNumber" val="singular"/><feat att="case" val="genitiveCase"/>
<FormRepresentation> <feat att="writtenForm" val="åndsfælles"/> <feat att="inflectionalParadigm" val="MFG0076"/> <feat att="officiallyApproved" val="yes"/> <feat att="frequency" val="0.0"/></FormRepresentation></WordForm>
<WordForm><feat att="grammaticalGender" val="commonGender"/><feat att="definiteness" val="indefinite"/><feat att="grammaticalNumber" val="plural"/><feat att="case" val="unspecified"/>
<FormRepresentation> <feat att="writtenForm" val="åndsfæller"/> <feat att="inflectionalParadigm" val="MFG0076"/> <feat att="officiallyApproved" val="yes"/> <feat att="frequency" val=".2321"/></FormRepresentation></WordForm>
<WordForm><feat att="grammaticalGender" val="commonGender"/><feat att="definiteness" val="indefinite"/><feat att="grammaticalNumber" val="plural"/><feat att="case" val="genitiveCase"/>
<FormRepresentation> <feat att="writtenForm" val="åndsfællers"/> <feat att="inflectionalParadigm" val="MFG0076"/> <feat att="officiallyApproved" val="yes"/> <feat att="frequency" val="0.0"/></FormRepresentation></WordForm>
<WordForm><feat att="grammaticalGender" val="commonGender"/><feat att="definiteness" val="definite"/><feat att="grammaticalNumber" val="singular"/><feat att="case" val="unspecified"/>
<FormRepresentation> <feat att="writtenForm" val="åndsfællen"/> <feat att="inflectionalParadigm" val="MFG0076"/> <feat att="officiallyApproved" val="yes"/> <feat att="frequency" val=".0179"/></FormRepresentation></WordForm>
<WordForm><feat att="grammaticalGender" val="commonGender"/><feat att="definiteness" val="definite"/><feat att="grammaticalNumber" val="singular"/><feat att="case" val="genitiveCase"/>
<FormRepresentation> <feat att="writtenForm" val="åndsfællens"/> <feat att="inflectionalParadigm" val="MFG0076"/> <feat att="officiallyApproved" val="yes"/> <feat att="frequency" val="0.0"/></FormRepresentation></WordForm>
<WordForm><feat att="grammaticalGender" val="commonGender"/><feat att="definiteness" val="definite"/><feat att="grammaticalNumber" val="plural"/><feat att="case" val="unspecified"/>
<FormRepresentation> <feat att="writtenForm" val="åndsfællerne"/> <feat att="inflectionalParadigm" val="MFG0076"/> <feat att="officiallyApproved" val="yes"/> <feat att="frequency" val="0.0"/></FormRepresentation></WordForm>
<WordForm><feat att="grammaticalGender" val="commonGender"/><feat att="definiteness" val="definite"/><feat att="grammaticalNumber" val="plural"/><feat att="case" val="genitiveCase"/>
<FormRepresentation> <feat att="writtenForm" val="åndsfællernes"/> <feat att="inflectionalParadigm" val="MFG0076"/> <feat att="officiallyApproved" val="yes"/> <feat att="frequency" val="0.0"/></FormRepresentation></WordForm>
</LexicalEntry> 
<LexicalEntry><feat att="partOfSpeech" val="commonNoun"/> 
<feat att="id" val="GMU_øjenblyant_1"/> 
<feat att="morphologicalUnitId" val="ØJENBLYANT"/> 
<feat att="originalSource" val="DDO"/> 
<feat att="independentWord" val="yes"/> 
<feat att="decomposition" val="øje+n+blyant"/> 
<Lemma><FormRepresentation> <feat att="writtenForm" val="øjenblyant"/> <feat att="officiallyApproved" val="yes"/> 
<feat att="joiningElement" val="nil"/> 
<feat att="joiningElementResult" val="øjenblyant"/> 
</FormRepresentation> </Lemma> 
<WordForm><feat att="grammaticalGender" val="commonGender"/><feat att="definiteness" val="indefinite"/><feat att="grammaticalNumber" val="singular"/><feat att="case" val="unspecified"/>
<FormRepresentation> <feat att="writtenForm" val="øjenblyant"/> <feat att="inflectionalParadigm" val="MFG0016"/> <feat att="officiallyApproved" val="yes"/> <feat att="frequency" val=".0893"/></FormRepresentation></WordForm>
<WordForm><feat att="grammaticalGender" val="commonGender"/><feat att="definiteness" val="indefinite"/><feat att="grammaticalNumber" val="singular"/><feat att="case" val="genitiveCase"/>
<FormRepresentation> <feat att="writtenForm" val="øjenblyants"/> <feat att="inflectionalParadigm" val="MFG0016"/> <feat att="officiallyApproved" val="yes"/> <feat att="frequency" val="0.0"/></FormRepresentation></WordForm>
<WordForm><feat att="grammaticalGender" val="commonGender"/><feat att="definiteness" val="indefinite"/><feat att="grammaticalNumber" val="plural"/><feat att="case" val="unspecified"/>
<FormRepresentation> <feat att="writtenForm" val="øjenblyanter"/> <feat att="inflectionalParadigm" val="MFG0016"/> <feat att="officiallyApproved" val="yes"/> <feat att="frequency" val=".0536"/></FormRepresentation></WordForm>
<WordForm><feat att="grammaticalGender" val="commonGender"/><feat att="definiteness" val="indefinite"/><feat att="grammaticalNumber" val="plural"/><feat att="case" val="genitiveCase"/>
<FormRepresentation> <feat att="writtenForm" val="øjenblyanters"/> <feat att="inflectionalParadigm" val="MFG0016"/> <feat att="officiallyApproved" val="yes"/> <feat att="frequency" val="0.0"/></FormRepresentation></WordForm>
<WordForm><feat att="grammaticalGender" val="commonGender"/><feat att="definiteness" val="definite"/><feat att="grammaticalNumber" val="singular"/><feat att="case" val="unspecified"/>
<FormRepresentation> <feat att="writtenForm" val="øjenblyanten"/> <feat att="inflectionalParadigm" val="MFG0016"/> <feat att="officiallyApproved" val="yes"/> <feat att="frequency" val=".0179"/></FormRepresentation></WordForm>
<WordForm><feat att="grammaticalGender" val="commonGender"/><feat att="definiteness" val="definite"/><feat att="grammaticalNumber" val="singular"/><feat att="case" val="genitiveCase"/>
<FormRepresentation> <feat att="writtenForm" val="øjenblyantens"/> <feat att="inflectionalParadigm" val="MFG0016"/> <feat att="officiallyApproved" val="yes"/> <feat att="frequency" val="0.0"/></FormRepresentation></WordForm>
<WordForm><feat att="grammaticalGender" val="commonGender"/><feat att="definiteness" val="definite"/><feat att="grammaticalNumber" val="plural"/><feat att="case" val="unspecified"/>
<FormRepresentation> <feat att="writtenForm" val="øjenblyanterne"/> <feat att="inflectionalParadigm" val="MFG0016"/> <feat att="officiallyApproved" val="yes"/> <feat att="frequency" val="0.0"/></FormRepresentation></WordForm>
<WordForm><feat att="grammaticalGender" val="commonGender"/><feat att="definiteness" val="definite"/><feat att="grammaticalNumber" val="plural"/><feat att="case" val="genitiveCase"/>
<FormRepresentation> <feat att="writtenForm" val="øjenblyanternes"/> <feat att="inflectionalParadigm" val="MFG0016"/> <feat att="officiallyApproved" val="yes"/> <feat att="frequency" val="0.0"/></FormRepresentation></WordForm>
</LexicalEntry> 
<LexicalEntry><feat att="partOfSpeech" val="commonNoun"/> 
<feat att="id" val="GMU_wc-cisterne_1"/> 
<feat att="morphologicalUnitId" val="WC-CISTERNE"/> 
<feat att="originalSource" val="DDO"/> 
<feat att="independentWord" val="yes"/> 
<feat att="decomposition" val="wc+-+cisterne"/> 
<Lemma><FormRepresentation> <feat att="writtenForm" val="wc-cisterne"/> <feat att="officiallyApproved" val="yes"/> 
<feat att="joiningElement" val="nil"/> 
<feat att="joiningElementResult" val="wc-cisterne"/> 
</FormRepresentation> </Lemma> 
<WordForm><feat att="grammaticalGender" val="commonGender"/><feat att="definiteness" val="indefinite"/><feat att="grammaticalNumber" val="singular"/><feat att="case" val="unspecified"/>
<FormRepresentation> <feat att="writtenForm" val="wc-cisterne"/> <feat att="inflectionalParadigm" val="MFG0076"/> <feat att="officiallyApproved" val="yes"/> <feat att="frequency" val=".0714"/></FormRepresentation></WordForm>
<WordForm><feat att="grammaticalGender" val="commonGender"/><feat att="definiteness" val="indefinite"/><feat att="grammaticalNumber" val="singular"/><feat att="case" val="genitiveCase"/>
<FormRepresentation> <feat att="writtenForm" val="wc-cisternes"/> <feat att="inflectionalParadigm" val="MFG0076"/> <feat att="officiallyApproved" val="yes"/> <feat att="frequency" val="0.0"/></FormRepresentation></WordForm>
<WordForm><feat att="grammaticalGender" val="commonGender"/><feat att="definiteness" val="indefinite"/><feat att="grammaticalNumber" val="plural"/><feat att="case" val="unspecified"/>
<FormRepresentation> <feat att="writtenForm" val="wc-cisterner"/> <feat att="inflectionalParadigm" val="MFG0076"/> <feat att="officiallyApproved" val="yes"/> <feat att="frequency" val="0.0"/></FormRepresentation></WordForm>
<WordForm><feat att="grammaticalGender" val="commonGender"/><feat att="definiteness" val="indefinite"/><feat att="grammaticalNumber" val="plural"/><feat att="case" val="genitiveCase"/>
<FormRepresentation> <feat att="writtenForm" val="wc-cisterners"/> <feat att="inflectionalParadigm" val="MFG0076"/> <feat att="officiallyApproved" val="yes"/> <feat att="frequency" val="0.0"/></FormRepresentation></WordForm>
<WordForm><feat att="grammaticalGender" val="commonGender"/><feat att="definiteness" val="definite"/><feat att="grammaticalNumber" val="singular"/><feat att="case" val="unspecified"/>
<FormRepresentation> <feat att="writtenForm" val="wc-cisternen"/> <feat att="inflectionalParadigm" val="MFG0076"/> <feat att="officiallyApproved" val="yes"/> <feat att="frequency" val="0.0"/></FormRepresentation></WordForm>
<WordForm><feat att="grammaticalGender" val="commonGender"/><feat att="definiteness" val="definite"/><feat att="grammaticalNumber" val="singular"/><feat att="case" val="genitiveCase"/>
<FormRepresentation> <feat att="writtenForm" val="wc-cisternens"/> <feat att="inflectionalParadigm" val="MFG0076"/> <feat att="officiallyApproved" val="yes"/> <feat att="frequency" val="0.0"/></FormRepresentation></WordForm>
<WordForm><feat att="grammaticalGender" val="commonGender"/><feat att="definiteness" val="definite"/><feat att="grammaticalNumber" val="plural"/><feat att="case" val="unspecified"/>
<FormRepresentation> <feat att="writtenForm" val="wc-cisternerne"/> <feat att="inflectionalParadigm" val="MFG0076"/> <feat att="officiallyApproved" val="yes"/> <feat att="frequency" val="0.0"/></FormRepresentation></WordForm>
<WordForm><feat att="grammaticalGender" val="commonGender"/><feat att="definiteness" val="definite"/><feat att="grammaticalNumber" val="plural"/><feat att="case" val="genitiveCase"/>
<FormRepresentation> <feat att="writtenForm" val="wc-cisternernes"/> <feat att="inflectionalParadigm" val="MFG0076"/> <feat att="officiallyApproved" val="yes"/> <feat att="frequency" val="0.0"/></FormRepresentation></WordForm>
</LexicalEntry> 
<LexicalEntry><feat att="partOfSpeech" val="commonNoun"/> 
<feat att="id" val="GMU_åndsfrihed_1"/> 
<feat att="morphologicalUnitId" val="ÅNDSFRIHED"/> 
<feat att="originalSource" val="DDO"/> 
<feat att="independentWord" val="yes"/> 
<feat att="decomposition" val="ånd+s+frihed"/> 
<Lemma><FormRepresentation> <feat att="writtenForm" val="åndsfrihed"/> <feat att="officiallyApproved" val="yes"/> 
<feat att="joiningElement" val="Not analyzed"/> 
</FormRepresentation> </Lemma> 
<WordForm><feat att="grammaticalGender" val="commonGender"/><feat att="definiteness" val="indefinite"/><feat att="grammaticalNumber" val="singular"/><feat att="case" val="unspecified"/>
<FormRepresentation> <feat att="writtenForm" val="åndsfrihed"/> <feat att="inflectionalParadigm" val="MFG0220"/> <feat att="officiallyApproved" val="yes"/> <feat att="frequency" val=".2321"/></FormRepresentation></WordForm>
<WordForm><feat att="grammaticalGender" val="commonGender"/><feat att="definiteness" val="indefinite"/><feat att="grammaticalNumber" val="singular"/><feat att="case" val="genitiveCase"/>
<FormRepresentation> <feat att="writtenForm" val="åndsfriheds"/> <feat att="inflectionalParadigm" val="MFG0220"/> <feat att="officiallyApproved" val="yes"/> <feat att="frequency" val=".0179"/></FormRepresentation></WordForm>
<WordForm><feat att="grammaticalGender" val="commonGender"/><feat att="definiteness" val="definite"/><feat att="grammaticalNumber" val="singular"/><feat att="case" val="unspecified"/>
<FormRepresentation> <feat att="writtenForm" val="åndsfriheden"/> <feat att="inflectionalParadigm" val="MFG0220"/> <feat att="officiallyApproved" val="yes"/> <feat att="frequency" val=".0714"/></FormRepresentation></WordForm>
<WordForm><feat att="grammaticalGender" val="commonGender"/><feat att="definiteness" val="definite"/><feat att="grammaticalNumber" val="singular"/><feat att="case" val="genitiveCase"/>
<FormRepresentation> <feat att="writtenForm" val="åndsfrihedens"/> <feat att="inflectionalParadigm" val="MFG0220"/> <feat att="officiallyApproved" val="yes"/> <feat att="frequency" val=".0179"/></FormRepresentation></WordForm>
</LexicalEntry> 
<LexicalEntry><feat att="partOfSpeech" val="commonNoun"/> 
<feat att="id" val="GMU_åbenplanskole_1"/> 
<feat att="morphologicalUnitId" val="ÅBENPLANSKOLE"/> 
<feat att="originalSource" val="DDO"/> 
<feat att="independentWord" val="yes"/> 
<feat att="decomposition" val="åbenplan+skole"/> 
<Lemma><FormRepresentation> <feat att="writtenForm" val="åbenplanskole"/> <feat att="officiallyApproved" val="yes"/> 
<feat att="joiningElement" val="nil"/> 
<feat att="joiningElementResult" val="åbenplanskole"/> 
</FormRepresentation> </Lemma> 
<WordForm><feat att="grammaticalGender" val="commonGender"/><feat att="definiteness" val="indefinite"/><feat att="grammaticalNumber" val="singular"/><feat att="case" val="unspecified"/>
<FormRepresentation> <feat att="writtenForm" val="åbenplanskole"/> <feat att="inflectionalParadigm" val="MFG0076"/> <feat att="officiallyApproved" val="yes"/> <feat att="frequency" val="0.0"/></FormRepresentation></WordForm>
<WordForm><feat att="grammaticalGender" val="commonGender"/><feat att="definiteness" val="indefinite"/><feat att="grammaticalNumber" val="singular"/><feat att="case" val="genitiveCase"/>
<FormRepresentation> <feat att="writtenForm" val="åbenplanskoles"/> <feat att="inflectionalParadigm" val="MFG0076"/> <feat att="officiallyApproved" val="yes"/> <feat att="frequency" val="0.0"/></FormRepresentation></WordForm>
<WordForm><feat att="grammaticalGender" val="commonGender"/><feat att="definiteness" val="indefinite"/><feat att="grammaticalNumber" val="plural"/><feat att="case" val="unspecified"/>
<FormRepresentation> <feat att="writtenForm" val="åbenplanskoler"/> <feat att="inflectionalParadigm" val="MFG0076"/> <feat att="officiallyApproved" val="yes"/> <feat att="frequency" val="0.0"/></FormRepresentation></WordForm>
<WordForm><feat att="grammaticalGender" val="commonGender"/><feat att="definiteness" val="indefinite"/><feat att="grammaticalNumber" val="plural"/><feat att="case" val="genitiveCase"/>
<FormRepresentation> <feat att="writtenForm" val="åbenplanskolers"/> <feat att="inflectionalParadigm" val="MFG0076"/> <feat att="officiallyApproved" val="yes"/> <feat att="frequency" val="0.0"/></FormRepresentation></WordForm>
<WordForm><feat att="grammaticalGender" val="commonGender"/><feat att="definiteness" val="definite"/><feat att="grammaticalNumber" val="singular"/><feat att="case" val="unspecified"/>
<FormRepresentation> <feat att="writtenForm" val="åbenplanskolen"/> <feat att="inflectionalParadigm" val="MFG0076"/> <feat att="officiallyApproved" val="yes"/> <feat att="frequency" val="0.0"/></FormRepresentation></WordForm>
<WordForm><feat att="grammaticalGender" val="commonGender"/><feat att="definiteness" val="definite"/><feat att="grammaticalNumber" val="singular"/><feat att="case" val="genitiveCase"/>
<FormRepresentation> <feat att="writtenForm" val="åbenplanskolens"/> <feat att="inflectionalParadigm" val="MFG0076"/> <feat att="officiallyApproved" val="yes"/> <feat att="frequency" val="0.0"/></FormRepresentation></WordForm>
<WordForm><feat att="grammaticalGender" val="commonGender"/><feat att="definiteness" val="definite"/><feat att="grammaticalNumber" val="plural"/><feat att="case" val="unspecified"/>
<FormRepresentation> <feat att="writtenForm" val="åbenplanskolerne"/> <feat att="inflectionalParadigm" val="MFG0076"/> <feat att="officiallyApproved" val="yes"/> <feat att="frequency" val="0.0"/></FormRepresentation></WordForm>
<WordForm><feat att="grammaticalGender" val="commonGender"/><feat att="definiteness" val="definite"/><feat att="grammaticalNumber" val="plural"/><feat att="case" val="genitiveCase"/>
<FormRepresentation> <feat att="writtenForm" val="åbenplanskolernes"/> <feat att="inflectionalParadigm" val="MFG0076"/> <feat att="officiallyApproved" val="yes"/> <feat att="frequency" val="0.0"/></FormRepresentation></WordForm>
</LexicalEntry> 
<LexicalEntry><feat att="partOfSpeech" val="commonNoun"/> 
<feat att="id" val="GMU_æresvagt_1"/> 
<feat att="morphologicalUnitId" val="ÆRESVAGT"/> 
<feat att="originalSource" val="DDO"/> 
<feat att="independentWord" val="yes"/> 
<feat att="decomposition" val="ære+s+vagt"/> 
<Lemma><FormRepresentation> <feat att="writtenForm" val="æresvagt"/> <feat att="officiallyApproved" val="yes"/> 
<feat att="joiningElement" val="nil"/> 
<feat att="joiningElementResult" val="æresvagt"/> 
</FormRepresentation> </Lemma> 
<WordForm><feat att="grammaticalGender" val="commonGender"/><feat att="definiteness" val="indefinite"/><feat att="grammaticalNumber" val="singular"/><feat att="case" val="unspecified"/>
<FormRepresentation> <feat att="writtenForm" val="æresvagt"/> <feat att="inflectionalParadigm" val="MFG0016"/> <feat att="officiallyApproved" val="yes"/> <feat att="frequency" val=".0536"/></FormRepresentation></WordForm>
<WordForm><feat att="grammaticalGender" val="commonGender"/><feat att="definiteness" val="indefinite"/><feat att="grammaticalNumber" val="singular"/><feat att="case" val="genitiveCase"/>
<FormRepresentation> <feat att="writtenForm" val="æresvagts"/> <feat att="inflectionalParadigm" val="MFG0016"/> <feat att="officiallyApproved" val="yes"/> <feat att="frequency" val="0.0"/></FormRepresentation></WordForm>
<WordForm><feat att="grammaticalGender" val="commonGender"/><feat att="definiteness" val="indefinite"/><feat att="grammaticalNumber" val="plural"/><feat att="case" val="unspecified"/>
<FormRepresentation> <feat att="writtenForm" val="æresvagter"/> <feat att="inflectionalParadigm" val="MFG0016"/> <feat att="officiallyApproved" val="yes"/> <feat att="frequency" val=".0179"/></FormRepresentation></WordForm>
<WordForm><feat att="grammaticalGender" val="commonGender"/><feat att="definiteness" val="indefinite"/><feat att="grammaticalNumber" val="plural"/><feat att="case" val="genitiveCase"/>
<FormRepresentation> <feat att="writtenForm" val="æresvagters"/> <feat att="inflectionalParadigm" val="MFG0016"/> <feat att="officiallyApproved" val="yes"/> <feat att="frequency" val="0.0"/></FormRepresentation></WordForm>
<WordForm><feat att="grammaticalGender" val="commonGender"/><feat att="definiteness" val="definite"/><feat att="grammaticalNumber" val="singular"/><feat att="case" val="unspecified"/>
<FormRepresentation> <feat att="writtenForm" val="æresvagten"/> <feat att="inflectionalParadigm" val="MFG0016"/> <feat att="officiallyApproved" val="yes"/> <feat att="frequency" val="0.0"/></FormRepresentation></WordForm>
<WordForm><feat att="grammaticalGender" val="commonGender"/><feat att="definiteness" val="definite"/><feat att="grammaticalNumber" val="singular"/><feat att="case" val="genitiveCase"/>
<FormRepresentation> <feat att="writtenForm" val="æresvagtens"/> <feat att="inflectionalParadigm" val="MFG0016"/> <feat att="officiallyApproved" val="yes"/> <feat att="frequency" val="0.0"/></FormRepresentation></WordForm>
<WordForm><feat att="grammaticalGender" val="commonGender"/><feat att="definiteness" val="definite"/><feat att="grammaticalNumber" val="plural"/><feat att="case" val="unspecified"/>
<FormRepresentation> <feat att="writtenForm" val="æresvagterne"/> <feat att="inflectionalParadigm" val="MFG0016"/> <feat att="officiallyApproved" val="yes"/> <feat att="frequency" val="0.0"/></FormRepresentation></WordForm>
<WordForm><feat att="grammaticalGender" val="commonGender"/><feat att="definiteness" val="definite"/><feat att="grammaticalNumber" val="plural"/><feat att="case" val="genitiveCase"/>
<FormRepresentation> <feat att="writtenForm" val="æresvagternes"/> <feat att="inflectionalParadigm" val="MFG0016"/> <feat att="officiallyApproved" val="yes"/> <feat att="frequency" val="0.0"/></FormRepresentation></WordForm>
</LexicalEntry> 
<LexicalEntry><feat att="partOfSpeech" val="commonNoun"/> 
<feat att="id" val="GMU_øjenforblindelse_1"/> 
<feat att="morphologicalUnitId" val="ØJENFORBLINDELSE"/> 
<feat att="originalSource" val="DDO"/> 
<feat att="independentWord" val="yes"/> 
<feat att="decomposition" val="øje+n+forblindelse"/> 
<Lemma><FormRepresentation> <feat att="writtenForm" val="øjenforblindelse"/> <feat att="officiallyApproved" val="yes"/> 
<feat att="joiningElement" val="Not analyzed"/> 
</FormRepresentation> </Lemma> 
<WordForm><feat att="grammaticalGender" val="commonGender"/><feat att="definiteness" val="indefinite"/><feat att="grammaticalNumber" val="singular"/><feat att="case" val="unspecified"/>
<FormRepresentation> <feat att="writtenForm" val="øjenforblindelse"/> <feat att="inflectionalParadigm" val="MFG0076"/> <feat att="officiallyApproved" val="yes"/> <feat att="frequency" val="0.0"/></FormRepresentation></WordForm>
<WordForm><feat att="grammaticalGender" val="commonGender"/><feat att="definiteness" val="indefinite"/><feat att="grammaticalNumber" val="singular"/><feat att="case" val="genitiveCase"/>
<FormRepresentation> <feat att="writtenForm" val="øjenforblindelses"/> <feat att="inflectionalParadigm" val="MFG0076"/> <feat att="officiallyApproved" val="yes"/> <feat att="frequency" val="0.0"/></FormRepresentation></WordForm>
<WordForm><feat att="grammaticalGender" val="commonGender"/><feat att="definiteness" val="indefinite"/><feat att="grammaticalNumber" val="plural"/><feat att="case" val="unspecified"/>
<FormRepresentation> <feat att="writtenForm" val="øjenforblindelser"/> <feat att="inflectionalParadigm" val="MFG0076"/> <feat att="officiallyApproved" val="yes"/> <feat att="frequency" val="0.0"/></FormRepresentation></WordForm>
<WordForm><feat att="grammaticalGender" val="commonGender"/><feat att="definiteness" val="indefinite"/><feat att="grammaticalNumber" val="plural"/><feat att="case" val="genitiveCase"/>
<FormRepresentation> <feat att="writtenForm" val="øjenforblindelsers"/> <feat att="inflectionalParadigm" val="MFG0076"/> <feat att="officiallyApproved" val="yes"/> <feat att="frequency" val="0.0"/></FormRepresentation></WordForm>
<WordForm><feat att="grammaticalGender" val="commonGender"/><feat att="definiteness" val="definite"/><feat att="grammaticalNumber" val="singular"/><feat att="case" val="unspecified"/>
<FormRepresentation> <feat att="writtenForm" val="øjenforblindelsen"/> <feat att="inflectionalParadigm" val="MFG0076"/> <feat att="officiallyApproved" val="yes"/> <feat att="frequency" val="0.0"/></FormRepresentation></WordForm>
<WordForm><feat att="grammaticalGender" val="commonGender"/><feat att="definiteness" val="definite"/><feat att="grammaticalNumber" val="singular"/><feat att="case" val="genitiveCase"/>
<FormRepresentation> <feat att="writtenForm" val="øjenforblindelsens"/> <feat att="inflectionalParadigm" val="MFG0076"/> <feat att="officiallyApproved" val="yes"/> <feat att="frequency" val="0.0"/></FormRepresentation></WordForm>
<WordForm><feat att="grammaticalGender" val="commonGender"/><feat att="definiteness" val="definite"/><feat att="grammaticalNumber" val="plural"/><feat att="case" val="unspecified"/>
<FormRepresentation> <feat att="writtenForm" val="øjenforblindelserne"/> <feat att="inflectionalParadigm" val="MFG0076"/> <feat att="officiallyApproved" val="yes"/> <feat att="frequency" val="0.0"/></FormRepresentation></WordForm>
<WordForm><feat att="grammaticalGender" val="commonGender"/><feat att="definiteness" val="definite"/><feat att="grammaticalNumber" val="plural"/><feat att="case" val="genitiveCase"/>
<FormRepresentation> <feat att="writtenForm" val="øjenforblindelsernes"/> <feat att="inflectionalParadigm" val="MFG0076"/> <feat att="officiallyApproved" val="yes"/> <feat att="frequency" val="0.0"/></FormRepresentation></WordForm>
</LexicalEntry> 
<LexicalEntry><feat att="partOfSpeech" val="commonNoun"/> 
<feat att="id" val="GMU_ørkenrotte_1"/> 
<feat att="morphologicalUnitId" val="ØRKENROTTE"/> 
<feat att="originalSource" val="DDO"/> 
<feat att="independentWord" val="yes"/> 
<feat att="decomposition" val="ørken+rotte"/> 
<Lemma><FormRepresentation> <feat att="writtenForm" val="ørkenrotte"/> <feat att="officiallyApproved" val="yes"/> 
<feat att="joiningElement" val="nil"/> 
<feat att="joiningElementResult" val="ørkenrotte"/> 
</FormRepresentation> </Lemma> 
<WordForm><feat att="grammaticalGender" val="commonGender"/><feat att="definiteness" val="indefinite"/><feat att="grammaticalNumber" val="singular"/><feat att="case" val="unspecified"/>
<FormRepresentation> <feat att="writtenForm" val="ørkenrotte"/> <feat att="inflectionalParadigm" val="MFG0076"/> <feat att="officiallyApproved" val="yes"/> <feat att="frequency" val=".0893"/></FormRepresentation></WordForm>
<WordForm><feat att="grammaticalGender" val="commonGender"/><feat att="definiteness" val="indefinite"/><feat att="grammaticalNumber" val="singular"/><feat att="case" val="genitiveCase"/>
<FormRepresentation> <feat att="writtenForm" val="ørkenrottes"/> <feat att="inflectionalParadigm" val="MFG0076"/> <feat att="officiallyApproved" val="yes"/> <feat att="frequency" val="0.0"/></FormRepresentation></WordForm>
<WordForm><feat att="grammaticalGender" val="commonGender"/><feat att="definiteness" val="indefinite"/><feat att="grammaticalNumber" val="plural"/><feat att="case" val="unspecified"/>
<FormRepresentation> <feat att="writtenForm" val="ørkenrotter"/> <feat att="inflectionalParadigm" val="MFG0076"/> <feat att="officiallyApproved" val="yes"/> <feat att="frequency" val=".2679"/></FormRepresentation></WordForm>
<WordForm><feat att="grammaticalGender" val="commonGender"/><feat att="definiteness" val="indefinite"/><feat att="grammaticalNumber" val="plural"/><feat att="case" val="genitiveCase"/>
<FormRepresentation> <feat att="writtenForm" val="ørkenrotters"/> <feat att="inflectionalParadigm" val="MFG0076"/> <feat att="officiallyApproved" val="yes"/> <feat att="frequency" val="0.0"/></FormRepresentation></WordForm>
<WordForm><feat att="grammaticalGender" val="commonGender"/><feat att="definiteness" val="definite"/><feat att="grammaticalNumber" val="singular"/><feat att="case" val="unspecified"/>
<FormRepresentation> <feat att="writtenForm" val="ørkenrotten"/> <feat att="inflectionalParadigm" val="MFG0076"/> <feat att="officiallyApproved" val="yes"/> <feat att="frequency" val=".0179"/></FormRepresentation></WordForm>
<WordForm><feat att="grammaticalGender" val="commonGender"/><feat att="definiteness" val="definite"/><feat att="grammaticalNumber" val="singular"/><feat att="case" val="genitiveCase"/>
<FormRepresentation> <feat att="writtenForm" val="ørkenrottens"/> <feat att="inflectionalParadigm" val="MFG0076"/> <feat att="officiallyApproved" val="yes"/> <feat att="frequency" val="0.0"/></FormRepresentation></WordForm>
<WordForm><feat att="grammaticalGender" val="commonGender"/><feat att="definiteness" val="definite"/><feat att="grammaticalNumber" val="plural"/><feat att="case" val="unspecified"/>
<FormRepresentation> <feat att="writtenForm" val="ørkenrotterne"/> <feat att="inflectionalParadigm" val="MFG0076"/> <feat att="officiallyApproved" val="yes"/> <feat att="frequency" val=".0179"/></FormRepresentation></WordForm>
<WordForm><feat att="grammaticalGender" val="commonGender"/><feat att="definiteness" val="definite"/><feat att="grammaticalNumber" val="plural"/><feat att="case" val="genitiveCase"/>
<FormRepresentation> <feat att="writtenForm" val="ørkenrotternes"/> <feat att="inflectionalParadigm" val="MFG0076"/> <feat att="officiallyApproved" val="yes"/> <feat att="frequency" val="0.0"/></FormRepresentation></WordForm>
</LexicalEntry> 
<LexicalEntry><feat att="partOfSpeech" val="commonNoun"/> 
<feat att="id" val="GMU_ødipuskompleks_1"/> 
<feat att="morphologicalUnitId" val="ØDIPUSKOMPLEKS"/> 
<feat att="originalSource" val="DDO"/> 
<feat att="independentWord" val="yes"/> 
<feat att="decomposition" val="Ødipus+[Ødipus]ødipus+kompleks"/> 
<Lemma><FormRepresentation> <feat att="writtenForm" val="ødipuskompleks"/> <feat att="officiallyApproved" val="yes"/> 
<feat att="joiningElement" val="nil"/> 
<feat att="joiningElementResult" val="ødipuskompleks"/> 
</FormRepresentation> </Lemma> 


<WordForm><feat att="grammaticalGender" val="neuter"/><feat att="definiteness" val="indefinite"/><feat att="grammaticalNumber" val="singular"/><feat att="case" val="unspecified"/>
<FormRepresentation> <feat att="writtenForm" val="ødipuskompleks"/> <feat att="inflectionalParadigm" val="MFG0254"/> <feat att="officiallyApproved" val="yes"/> <feat att="frequency" val=".0536"/></FormRepresentation></WordForm>
<WordForm><feat att="grammaticalGender" val="neuter"/><feat att="definiteness" val="indefinite"/><feat att="grammaticalNumber" val="singular"/><feat att="case" val="genitiveCase"/>
<FormRepresentation> <feat att="writtenForm" val="ødipuskomplekses"/> <feat att="inflectionalParadigm" val="MFG0254"/> <feat att="officiallyApproved" val="no"/> <feat att="frequency" val="0.0"/></FormRepresentation><FormRepresentation> <feat att="writtenForm" val="ødipuskompleks's"/> <feat att="inflectionalParadigm" val="MFG0254"/> <feat att="officiallyApproved" val="no"/> <feat att="frequency" val="0.0"/></FormRepresentation><FormRepresentation> <feat att="writtenForm" val="ødipuskompleks'"/> <feat att="inflectionalParadigm" val="MFG0254"/> <feat att="officiallyApproved" val="yes"/> <feat att="frequency" val="0.0"/></FormRepresentation></WordForm>
<WordForm><feat att="grammaticalGender" val="neuter"/><feat att="definiteness" val="indefinite"/><feat att="grammaticalNumber" val="plural"/><feat att="case" val="unspecified"/>
<FormRepresentation> <feat att="writtenForm" val="ødipuskomplekser"/> <feat att="inflectionalParadigm" val="MFG0254"/> <feat att="officiallyApproved" val="yes"/> <feat att="frequency" val="0.0"/></FormRepresentation></WordForm>
<WordForm><feat att="grammaticalGender" val="neuter"/><feat att="definiteness" val="indefinite"/><feat att="grammaticalNumber" val="plural"/><feat att="case" val="genitiveCase"/>
<FormRepresentation> <feat att="writtenForm" val="ødipuskompleksers"/> <feat att="inflectionalParadigm" val="MFG0254"/> <feat att="officiallyApproved" val="yes"/> <feat att="frequency" val="0.0"/></FormRepresentation></WordForm>
<WordForm><feat att="grammaticalGender" val="neuter"/><feat att="definiteness" val="definite"/><feat att="grammaticalNumber" val="singular"/><feat att="case" val="unspecified"/>
<FormRepresentation> <feat att="writtenForm" val="ødipuskomplekset"/> <feat att="inflectionalParadigm" val="MFG0254"/> <feat att="officiallyApproved" val="yes"/> <feat att="frequency" val=".0536"/></FormRepresentation></WordForm>
<WordForm><feat att="grammaticalGender" val="neuter"/><feat att="definiteness" val="definite"/><feat att="grammaticalNumber" val="singular"/><feat att="case" val="genitiveCase"/>
<FormRepresentation> <feat att="writtenForm" val="ødipuskompleksets"/> <feat att="inflectionalParadigm" val="MFG0254"/> <feat att="officiallyApproved" val="yes"/> <feat att="frequency" val="0.0"/></FormRepresentation></WordForm>
<WordForm><feat att="grammaticalGender" val="neuter"/><feat att="definiteness" val="definite"/><feat att="grammaticalNumber" val="plural"/><feat att="case" val="unspecified"/>
<FormRepresentation> <feat att="writtenForm" val="ødipuskomplekserne"/> <feat att="inflectionalParadigm" val="MFG0254"/> <feat att="officiallyApproved" val="yes"/> <feat att="frequency" val="0.0"/></FormRepresentation></WordForm>
<WordForm><feat att="grammaticalGender" val="neuter"/><feat att="definiteness" val="definite"/><feat att="grammaticalNumber" val="plural"/><feat att="case" val="genitiveCase"/>
<FormRepresentation> <feat att="writtenForm" val="ødipuskompleksernes"/> <feat att="inflectionalParadigm" val="MFG0254"/> <feat att="officiallyApproved" val="yes"/> <feat att="frequency" val="0.0"/></FormRepresentation></WordForm>
<RelatedForm><feat att="spellingVariant" val="GMU_ødipuskompleks_3"/> <FormRepresentation><feat att="writtenForm" val="ødipus-kompleks"/></FormRepresentation></RelatedForm> 
</LexicalEntry> 
<LexicalEntry><feat att="partOfSpeech" val="commonNoun"/> 
<feat att="id" val="GMU_ødipuskompleks_2"/> 
<feat att="morphologicalUnitId" val="ØDIPUSKOMPLEKS"/> 
<feat att="originalSource" val="DDO"/> 
<feat att="independentWord" val="yes"/> 
<feat att="decomposition" val="Ødipus+-+kompleks"/> 
<Lemma><FormRepresentation> <feat att="writtenForm" val="Ødipus-kompleks"/> <feat att="officiallyApproved" val="no"/> 
<feat att="joiningElement" val="nil"/> 
<feat att="joiningElementResult" val="Ødipus-kompleks"/> 
</FormRepresentation> </Lemma> 


<WordForm><feat att="grammaticalGender" val="neuter"/><feat att="definiteness" val="indefinite"/><feat att="grammaticalNumber" val="singular"/><feat att="case" val="unspecified"/>
<FormRepresentation> <feat att="writtenForm" val="Ødipus-kompleks"/> <feat att="inflectionalParadigm" val="MFG0254"/> <feat att="officiallyApproved" val="yes"/> <feat att="frequency" val="0.0"/></FormRepresentation></WordForm>
<WordForm><feat att="grammaticalGender" val="neuter"/><feat att="definiteness" val="indefinite"/><feat att="grammaticalNumber" val="singular"/><feat att="case" val="genitiveCase"/>
<FormRepresentation> <feat att="writtenForm" val="Ødipus-komplekses"/> <feat att="inflectionalParadigm" val="MFG0254"/> <feat att="officiallyApproved" val="no"/> <feat att="frequency" val="0.0"/></FormRepresentation><FormRepresentation> <feat att="writtenForm" val="Ødipus-kompleks's"/> <feat att="inflectionalParadigm" val="MFG0254"/> <feat att="officiallyApproved" val="no"/> <feat att="frequency" val="0.0"/></FormRepresentation><FormRepresentation> <feat att="writtenForm" val="Ødipus-kompleks'"/> <feat att="inflectionalParadigm" val="MFG0254"/> <feat att="officiallyApproved" val="yes"/> <feat att="frequency" val="0.0"/></FormRepresentation></WordForm>
<WordForm><feat att="grammaticalGender" val="neuter"/><feat att="definiteness" val="indefinite"/><feat att="grammaticalNumber" val="plural"/><feat att="case" val="unspecified"/>
<FormRepresentation> <feat att="writtenForm" val="Ødipus-komplekser"/> <feat att="inflectionalParadigm" val="MFG0254"/> <feat att="officiallyApproved" val="yes"/> <feat att="frequency" val="0.0"/></FormRepresentation></WordForm>
<WordForm><feat att="grammaticalGender" val="neuter"/><feat att="definiteness" val="indefinite"/><feat att="grammaticalNumber" val="plural"/><feat att="case" val="genitiveCase"/>
<FormRepresentation> <feat att="writtenForm" val="Ødipus-kompleksers"/> <feat att="inflectionalParadigm" val="MFG0254"/> <feat att="officiallyApproved" val="yes"/> <feat att="frequency" val="0.0"/></FormRepresentation></WordForm>
<WordForm><feat att="grammaticalGender" val="neuter"/><feat att="definiteness" val="definite"/><feat att="grammaticalNumber" val="singular"/><feat att="case" val="unspecified"/>
<FormRepresentation> <feat att="writtenForm" val="Ødipus-komplekset"/> <feat att="inflectionalParadigm" val="MFG0254"/> <feat att="officiallyApproved" val="yes"/> <feat att="frequency" val="0.0"/></FormRepresentation></WordForm>
<WordForm><feat att="grammaticalGender" val="neuter"/><feat att="definiteness" val="definite"/><feat att="grammaticalNumber" val="singular"/><feat att="case" val="genitiveCase"/>
<FormRepresentation> <feat att="writtenForm" val="Ødipus-kompleksets"/> <feat att="inflectionalParadigm" val="MFG0254"/> <feat att="officiallyApproved" val="yes"/> <feat att="frequency" val="0.0"/></FormRepresentation></WordForm>
<WordForm><feat att="grammaticalGender" val="neuter"/><feat att="definiteness" val="definite"/><feat att="grammaticalNumber" val="plural"/><feat att="case" val="unspecified"/>
<FormRepresentation> <feat att="writtenForm" val="Ødipus-komplekserne"/> <feat att="inflectionalParadigm" val="MFG0254"/> <feat att="officiallyApproved" val="yes"/> <feat att="frequency" val="0.0"/></FormRepresentation></WordForm>
<WordForm><feat att="grammaticalGender" val="neuter"/><feat att="definiteness" val="definite"/><feat att="grammaticalNumber" val="plural"/><feat att="case" val="genitiveCase"/>
<FormRepresentation> <feat att="writtenForm" val="Ødipus-kompleksernes"/> <feat att="inflectionalParadigm" val="MFG0254"/> <feat att="officiallyApproved" val="yes"/> <feat att="frequency" val="0.0"/></FormRepresentation></WordForm>
<RelatedForm><feat att="spellingVariant" val="GMU_ødipuskompleks_3"/> <FormRepresentation><feat att="writtenForm" val="ødipus-kompleks"/></FormRepresentation></RelatedForm> 
</LexicalEntry> 
<LexicalEntry><feat att="partOfSpeech" val="commonNoun"/> 
<feat att="id" val="GMU_ødipuskompleks_3"/> 
<feat att="morphologicalUnitId" val="ØDIPUSKOMPLEKS"/> 
<feat att="originalSource" val="DDO"/> 
<feat att="independentWord" val="yes"/> 
<feat att="decomposition" val="Ødipus+[Ødipus]ødipus+-+kompleks"/> 
<Lemma><FormRepresentation> <feat att="writtenForm" val="ødipus-kompleks"/> <feat att="officiallyApproved" val="no"/> 
<feat att="joiningElement" val="nil"/> 
<feat att="joiningElementResult" val="ødipus-kompleks"/> 
</FormRepresentation> </Lemma> 


<WordForm><feat att="grammaticalGender" val="neuter"/><feat att="definiteness" val="indefinite"/><feat att="grammaticalNumber" val="singular"/><feat att="case" val="unspecified"/>
<FormRepresentation> <feat att="writtenForm" val="ødipus-kompleks"/> <feat att="inflectionalParadigm" val="MFG0254"/> <feat att="officiallyApproved" val="yes"/> <feat att="frequency" val="0.0"/></FormRepresentation></WordForm>
<WordForm><feat att="grammaticalGender" val="neuter"/><feat att="definiteness" val="indefinite"/><feat att="grammaticalNumber" val="singular"/><feat att="case" val="genitiveCase"/>
<FormRepresentation> <feat att="writtenForm" val="ødipus-komplekses"/> <feat att="inflectionalParadigm" val="MFG0254"/> <feat att="officiallyApproved" val="no"/> <feat att="frequency" val="0.0"/></FormRepresentation><FormRepresentation> <feat att="writtenForm" val="ødipus-kompleks's"/> <feat att="inflectionalParadigm" val="MFG0254"/> <feat att="officiallyApproved" val="no"/> <feat att="frequency" val="0.0"/></FormRepresentation><FormRepresentation> <feat att="writtenForm" val="ødipus-kompleks'"/> <feat att="inflectionalParadigm" val="MFG0254"/> <feat att="officiallyApproved" val="yes"/> <feat att="frequency" val="0.0"/></FormRepresentation></WordForm>
<WordForm><feat att="grammaticalGender" val="neuter"/><feat att="definiteness" val="indefinite"/><feat att="grammaticalNumber" val="plural"/><feat att="case" val="unspecified"/>
<FormRepresentation> <feat att="writtenForm" val="ødipus-komplekser"/> <feat att="inflectionalParadigm" val="MFG0254"/> <feat att="officiallyApproved" val="yes"/> <feat att="frequency" val="0.0"/></FormRepresentation></WordForm>
<WordForm><feat att="grammaticalGender" val="neuter"/><feat att="definiteness" val="indefinite"/><feat att="grammaticalNumber" val="plural"/><feat att="case" val="genitiveCase"/>
<FormRepresentation> <feat att="writtenForm" val="ødipus-kompleksers"/> <feat att="inflectionalParadigm" val="MFG0254"/> <feat att="officiallyApproved" val="yes"/> <feat att="frequency" val="0.0"/></FormRepresentation></WordForm>
<WordForm><feat att="grammaticalGender" val="neuter"/><feat att="definiteness" val="definite"/><feat att="grammaticalNumber" val="singular"/><feat att="case" val="unspecified"/>
<FormRepresentation> <feat att="writtenForm" val="ødipus-komplekset"/> <feat att="inflectionalParadigm" val="MFG0254"/> <feat att="officiallyApproved" val="yes"/> <feat att="frequency" val="0.0"/></FormRepresentation></WordForm>
<WordForm><feat att="grammaticalGender" val="neuter"/><feat att="definiteness" val="definite"/><feat att="grammaticalNumber" val="singular"/><feat att="case" val="genitiveCase"/>
<FormRepresentation> <feat att="writtenForm" val="ødipus-kompleksets"/> <feat att="inflectionalParadigm" val="MFG0254"/> <feat att="officiallyApproved" val="yes"/> <feat att="frequency" val="0.0"/></FormRepresentation></WordForm>
<WordForm><feat att="grammaticalGender" val="neuter"/><feat att="definiteness" val="definite"/><feat att="grammaticalNumber" val="plural"/><feat att="case" val="unspecified"/>
<FormRepresentation> <feat att="writtenForm" val="ødipus-komplekserne"/> <feat att="inflectionalParadigm" val="MFG0254"/> <feat att="officiallyApproved" val="yes"/> <feat att="frequency" val="0.0"/></FormRepresentation></WordForm>
<WordForm><feat att="grammaticalGender" val="neuter"/><feat att="definiteness" val="definite"/><feat att="grammaticalNumber" val="plural"/><feat att="case" val="genitiveCase"/>
<FormRepresentation> <feat att="writtenForm" val="ødipus-kompleksernes"/> <feat att="inflectionalParadigm" val="MFG0254"/> <feat att="officiallyApproved" val="yes"/> <feat att="frequency" val="0.0"/></FormRepresentation></WordForm>
<RelatedForm><feat att="spellingVariant" val="GMU_ødipuskompleks_2"/> <FormRepresentation><feat att="writtenForm" val="Ødipus-kompleks"/></FormRepresentation></RelatedForm> 
</LexicalEntry> 
<LexicalEntry><feat att="partOfSpeech" val="commonNoun"/> 
<feat att="id" val="GMU_ørevoks_1"/> 
<feat att="morphologicalUnitId" val="ØREVOKS"/> 
<feat att="originalSource" val="DDO"/> 
<feat att="independentWord" val="yes"/> 
<feat att="decomposition" val="øre+voks"/> 
<Lemma><FormRepresentation> <feat att="writtenForm" val="ørevoks"/> <feat att="officiallyApproved" val="yes"/> 
<feat att="joiningElement" val="nil"/> 
<feat att="joiningElementResult" val="ørevoks"/> 
</FormRepresentation> </Lemma> 
<WordForm><feat att="grammaticalGender" val="neuter"/><feat att="definiteness" val="indefinite"/><feat att="grammaticalNumber" val="singular"/><feat att="case" val="unspecified"/>
<FormRepresentation> <feat att="writtenForm" val="ørevoks"/> <feat att="inflectionalParadigm" val="MFG0265"/> <feat att="officiallyApproved" val="yes"/> <feat att="frequency" val=".1607"/></FormRepresentation></WordForm>
<WordForm><feat att="grammaticalGender" val="neuter"/><feat att="definiteness" val="indefinite"/><feat att="grammaticalNumber" val="singular"/><feat att="case" val="genitiveCase"/>
<FormRepresentation> <feat att="writtenForm" val="ørevokses"/> <feat att="inflectionalParadigm" val="MFG0265"/> <feat att="officiallyApproved" val="no"/> <feat att="frequency" val="0.0"/></FormRepresentation><FormRepresentation> <feat att="writtenForm" val="ørevoks's"/> <feat att="inflectionalParadigm" val="MFG0265"/> <feat att="officiallyApproved" val="no"/> <feat att="frequency" val="0.0"/></FormRepresentation><FormRepresentation> <feat att="writtenForm" val="ørevoks'"/> <feat att="inflectionalParadigm" val="MFG0265"/> <feat att="officiallyApproved" val="yes"/> <feat att="frequency" val="0.0"/></FormRepresentation></WordForm>
<WordForm><feat att="grammaticalGender" val="neuter"/><feat att="definiteness" val="definite"/><feat att="grammaticalNumber" val="singular"/><feat att="case" val="unspecified"/>
<FormRepresentation> <feat att="writtenForm" val="ørevokset"/> <feat att="inflectionalParadigm" val="MFG0265"/> <feat att="officiallyApproved" val="yes"/> <feat att="frequency" val="0.0"/></FormRepresentation></WordForm>
<WordForm><feat att="grammaticalGender" val="neuter"/><feat att="definiteness" val="definite"/><feat att="grammaticalNumber" val="singular"/><feat att="case" val="genitiveCase"/>
<FormRepresentation> <feat att="writtenForm" val="ørevoksets"/> <feat att="inflectionalParadigm" val="MFG0265"/> <feat att="officiallyApproved" val="yes"/> <feat att="frequency" val="0.0"/></FormRepresentation></WordForm>
<WordForm><feat att="grammaticalGender" val="commonGender"/><feat att="definiteness" val="indefinite"/><feat att="grammaticalNumber" val="singular"/><feat att="case" val="unspecified"/>
<FormRepresentation> <feat att="writtenForm" val="ørevoks"/> <feat att="inflectionalParadigm" val="MFG0236"/> <feat att="officiallyApproved" val="yes"/> <feat att="frequency" val=".1607"/></FormRepresentation></WordForm>
<WordForm><feat att="grammaticalGender" val="commonGender"/><feat att="definiteness" val="indefinite"/><feat att="grammaticalNumber" val="singular"/><feat att="case" val="genitiveCase"/>
<FormRepresentation> <feat att="writtenForm" val="ørevokses"/> <feat att="inflectionalParadigm" val="MFG0236"/> <feat att="officiallyApproved" val="no"/> <feat att="frequency" val="0.0"/></FormRepresentation><FormRepresentation> <feat att="writtenForm" val="ørevoks's"/> <feat att="inflectionalParadigm" val="MFG0236"/> <feat att="officiallyApproved" val="no"/> <feat att="frequency" val="0.0"/></FormRepresentation><FormRepresentation> <feat att="writtenForm" val="ørevoks'"/> <feat att="inflectionalParadigm" val="MFG0236"/> <feat att="officiallyApproved" val="yes"/> <feat att="frequency" val="0.0"/></FormRepresentation></WordForm>
<WordForm><feat att="grammaticalGender" val="commonGender"/><feat att="definiteness" val="definite"/><feat att="grammaticalNumber" val="singular"/><feat att="case" val="unspecified"/>
<FormRepresentation> <feat att="writtenForm" val="ørevoksen"/> <feat att="inflectionalParadigm" val="MFG0236"/> <feat att="officiallyApproved" val="yes"/> <feat att="frequency" val="0.0"/></FormRepresentation></WordForm>
<WordForm><feat att="grammaticalGender" val="commonGender"/><feat att="definiteness" val="definite"/><feat att="grammaticalNumber" val="singular"/><feat att="case" val="genitiveCase"/>
<FormRepresentation> <feat att="writtenForm" val="ørevoksens"/> <feat att="inflectionalParadigm" val="MFG0236"/> <feat att="officiallyApproved" val="yes"/> <feat att="frequency" val="0.0"/></FormRepresentation></WordForm>
</LexicalEntry> 
<LexicalEntry><feat att="partOfSpeech" val="commonNoun"/> 
<feat att="id" val="GMU_weekendhytte_1"/> 
<feat att="morphologicalUnitId" val="WEEKENDHYTTE"/> 
<feat att="originalSource" val="DDO"/> 
<feat att="independentWord" val="yes"/> 
<feat att="decomposition" val="weekend+hytte"/> 
<Lemma><FormRepresentation> <feat att="writtenForm" val="weekendhytte"/> <feat att="officiallyApproved" val="yes"/> 
<feat att="joiningElement" val="Not analyzed"/> 
</FormRepresentation> </Lemma> 
<WordForm><feat att="grammaticalGender" val="commonGender"/><feat att="definiteness" val="indefinite"/><feat att="grammaticalNumber" val="singular"/><feat att="case" val="unspecified"/>
<FormRepresentation> <feat att="writtenForm" val="weekendhytte"/> <feat att="inflectionalParadigm" val="MFG0076"/> <feat att="officiallyApproved" val="yes"/> <feat att="frequency" val="0.0"/></FormRepresentation></WordForm>
<WordForm><feat att="grammaticalGender" val="commonGender"/><feat att="definiteness" val="indefinite"/><feat att="grammaticalNumber" val="singular"/><feat att="case" val="genitiveCase"/>
<FormRepresentation> <feat att="writtenForm" val="weekendhyttes"/> <feat att="inflectionalParadigm" val="MFG0076"/> <feat att="officiallyApproved" val="yes"/> <feat att="frequency" val="0.0"/></FormRepresentation></WordForm>
<WordForm><feat att="grammaticalGender" val="commonGender"/><feat att="definiteness" val="indefinite"/><feat att="grammaticalNumber" val="plural"/><feat att="case" val="unspecified"/>
<FormRepresentation> <feat att="writtenForm" val="weekendhytter"/> <feat att="inflectionalParadigm" val="MFG0076"/> <feat att="officiallyApproved" val="yes"/> <feat att="frequency" val=".0179"/></FormRepresentation></WordForm>
<WordForm><feat att="grammaticalGender" val="commonGender"/><feat att="definiteness" val="indefinite"/><feat att="grammaticalNumber" val="plural"/><feat att="case" val="genitiveCase"/>
<FormRepresentation> <feat att="writtenForm" val="weekendhytters"/> <feat att="inflectionalParadigm" val="MFG0076"/> <feat att="officiallyApproved" val="yes"/> <feat att="frequency" val="0.0"/></FormRepresentation></WordForm>
<WordForm><feat att="grammaticalGender" val="commonGender"/><feat att="definiteness" val="definite"/><feat att="grammaticalNumber" val="singular"/><feat att="case" val="unspecified"/>
<FormRepresentation> <feat att="writtenForm" val="weekendhytten"/> <feat att="inflectionalParadigm" val="MFG0076"/> <feat att="officiallyApproved" val="yes"/> <feat att="frequency" val=".0357"/></FormRepresentation></WordForm>
<WordForm><feat att="grammaticalGender" val="commonGender"/><feat att="definiteness" val="definite"/><feat att="grammaticalNumber" val="singular"/><feat att="case" val="genitiveCase"/>
<FormRepresentation> <feat att="writtenForm" val="weekendhyttens"/> <feat att="inflectionalParadigm" val="MFG0076"/> <feat att="officiallyApproved" val="yes"/> <feat att="frequency" val="0.0"/></FormRepresentation></WordForm>
<WordForm><feat att="grammaticalGender" val="commonGender"/><feat att="definiteness" val="definite"/><feat att="grammaticalNumber" val="plural"/><feat att="case" val="unspecified"/>
<FormRepresentation> <feat att="writtenForm" val="weekendhytterne"/> <feat att="inflectionalParadigm" val="MFG0076"/> <feat att="officiallyApproved" val="yes"/> <feat att="frequency" val="0.0"/></FormRepresentation></WordForm>
<WordForm><feat att="grammaticalGender" val="commonGender"/><feat att="definiteness" val="definite"/><feat att="grammaticalNumber" val="plural"/><feat att="case" val="genitiveCase"/>
<FormRepresentation> <feat att="writtenForm" val="weekendhytternes"/> <feat att="inflectionalParadigm" val="MFG0076"/> <feat att="officiallyApproved" val="yes"/> <feat att="frequency" val="0.0"/></FormRepresentation></WordForm>
</LexicalEntry> 
<LexicalEntry><feat att="partOfSpeech" val="commonNoun"/> 
<feat att="id" val="GMU_æreskrænkelse_1"/> 
<feat att="morphologicalUnitId" val="ÆRESKRÆNKELSE"/> 
<feat att="originalSource" val="DDO"/> 
<feat att="independentWord" val="yes"/> 
<feat att="decomposition" val="ære+s+krænkelse"/> 
<Lemma><FormRepresentation> <feat att="writtenForm" val="æreskrænkelse"/> <feat att="officiallyApproved" val="yes"/> 
<feat att="joiningElement" val="Not analyzed"/> 
</FormRepresentation> </Lemma> 
<WordForm><feat att="grammaticalGender" val="commonGender"/><feat att="definiteness" val="indefinite"/><feat att="grammaticalNumber" val="singular"/><feat att="case" val="unspecified"/>
<FormRepresentation> <feat att="writtenForm" val="æreskrænkelse"/> <feat att="inflectionalParadigm" val="MFG0076"/> <feat att="officiallyApproved" val="yes"/> <feat att="frequency" val=".0893"/></FormRepresentation></WordForm>
<WordForm><feat att="grammaticalGender" val="commonGender"/><feat att="definiteness" val="indefinite"/><feat att="grammaticalNumber" val="singular"/><feat att="case" val="genitiveCase"/>
<FormRepresentation> <feat att="writtenForm" val="æreskrænkelses"/> <feat att="inflectionalParadigm" val="MFG0076"/> <feat att="officiallyApproved" val="yes"/> <feat att="frequency" val="0.0"/></FormRepresentation></WordForm>
<WordForm><feat att="grammaticalGender" val="commonGender"/><feat att="definiteness" val="indefinite"/><feat att="grammaticalNumber" val="plural"/><feat att="case" val="unspecified"/>
<FormRepresentation> <feat att="writtenForm" val="æreskrænkelser"/> <feat att="inflectionalParadigm" val="MFG0076"/> <feat att="officiallyApproved" val="yes"/> <feat att="frequency" val=".0357"/></FormRepresentation></WordForm>
<WordForm><feat att="grammaticalGender" val="commonGender"/><feat att="definiteness" val="indefinite"/><feat att="grammaticalNumber" val="plural"/><feat att="case" val="genitiveCase"/>
<FormRepresentation> <feat att="writtenForm" val="æreskrænkelsers"/> <feat att="inflectionalParadigm" val="MFG0076"/> <feat att="officiallyApproved" val="yes"/> <feat att="frequency" val="0.0"/></FormRepresentation></WordForm>
<WordForm><feat att="grammaticalGender" val="commonGender"/><feat att="definiteness" val="definite"/><feat att="grammaticalNumber" val="singular"/><feat att="case" val="unspecified"/>
<FormRepresentation> <feat att="writtenForm" val="æreskrænkelsen"/> <feat att="inflectionalParadigm" val="MFG0076"/> <feat att="officiallyApproved" val="yes"/> <feat att="frequency" val="0.0"/></FormRepresentation></WordForm>
<WordForm><feat att="grammaticalGender" val="commonGender"/><feat att="definiteness" val="definite"/><feat att="grammaticalNumber" val="singular"/><feat att="case" val="genitiveCase"/>
<FormRepresentation> <feat att="writtenForm" val="æreskrænkelsens"/> <feat att="inflectionalParadigm" val="MFG0076"/> <feat att="officiallyApproved" val="yes"/> <feat att="frequency" val="0.0"/></FormRepresentation></WordForm>
<WordForm><feat att="grammaticalGender" val="commonGender"/><feat att="definiteness" val="definite"/><feat att="grammaticalNumber" val="plural"/><feat att="case" val="unspecified"/>
<FormRepresentation> <feat att="writtenForm" val="æreskrænkelserne"/> <feat att="inflectionalParadigm" val="MFG0076"/> <feat att="officiallyApproved" val="yes"/> <feat att="frequency" val="0.0"/></FormRepresentation></WordForm>
<WordForm><feat att="grammaticalGender" val="commonGender"/><feat att="definiteness" val="definite"/><feat att="grammaticalNumber" val="plural"/><feat att="case" val="genitiveCase"/>
<FormRepresentation> <feat att="writtenForm" val="æreskrænkelsernes"/> <feat att="inflectionalParadigm" val="MFG0076"/> <feat att="officiallyApproved" val="yes"/> <feat att="frequency" val="0.0"/></FormRepresentation></WordForm>
</LexicalEntry> 
<LexicalEntry><feat att="partOfSpeech" val="commonNoun"/> 
<feat att="id" val="GMU_æbletærte_1"/> 
<feat att="morphologicalUnitId" val="ÆBLETÆRTE"/> 
<feat att="originalSource" val="DDO"/> 
<feat att="independentWord" val="yes"/> 
<feat att="decomposition" val="æble+tærte"/> 
<Lemma><FormRepresentation> <feat att="writtenForm" val="æbletærte"/> <feat att="officiallyApproved" val="yes"/> 
<feat att="joiningElement" val="nil"/> 
<feat att="joiningElementResult" val="æbletærte"/> 
</FormRepresentation> </Lemma> 
<WordForm><feat att="grammaticalGender" val="commonGender"/><feat att="definiteness" val="indefinite"/><feat att="grammaticalNumber" val="singular"/><feat att="case" val="unspecified"/>
<FormRepresentation> <feat att="writtenForm" val="æbletærte"/> <feat att="inflectionalParadigm" val="MFG0076"/> <feat att="officiallyApproved" val="yes"/> <feat att="frequency" val=".1607"/></FormRepresentation></WordForm>
<WordForm><feat att="grammaticalGender" val="commonGender"/><feat att="definiteness" val="indefinite"/><feat att="grammaticalNumber" val="singular"/><feat att="case" val="genitiveCase"/>
<FormRepresentation> <feat att="writtenForm" val="æbletærtes"/> <feat att="inflectionalParadigm" val="MFG0076"/> <feat att="officiallyApproved" val="yes"/> <feat att="frequency" val="0.0"/></FormRepresentation></WordForm>
<WordForm><feat att="grammaticalGender" val="commonGender"/><feat att="definiteness" val="indefinite"/><feat att="grammaticalNumber" val="plural"/><feat att="case" val="unspecified"/>
<FormRepresentation> <feat att="writtenForm" val="æbletærter"/> <feat att="inflectionalParadigm" val="MFG0076"/> <feat att="officiallyApproved" val="yes"/> <feat att="frequency" val=".0179"/></FormRepresentation></WordForm>
<WordForm><feat att="grammaticalGender" val="commonGender"/><feat att="definiteness" val="indefinite"/><feat att="grammaticalNumber" val="plural"/><feat att="case" val="genitiveCase"/>
<FormRepresentation> <feat att="writtenForm" val="æbletærters"/> <feat att="inflectionalParadigm" val="MFG0076"/> <feat att="officiallyApproved" val="yes"/> <feat att="frequency" val="0.0"/></FormRepresentation></WordForm>
<WordForm><feat att="grammaticalGender" val="commonGender"/><feat att="definiteness" val="definite"/><feat att="grammaticalNumber" val="singular"/><feat att="case" val="unspecified"/>
<FormRepresentation> <feat att="writtenForm" val="æbletærten"/> <feat att="inflectionalParadigm" val="MFG0076"/> <feat att="officiallyApproved" val="yes"/> <feat att="frequency" val=".0179"/></FormRepresentation></WordForm>
<WordForm><feat att="grammaticalGender" val="commonGender"/><feat att="definiteness" val="definite"/><feat att="grammaticalNumber" val="singular"/><feat att="case" val="genitiveCase"/>
<FormRepresentation> <feat att="writtenForm" val="æbletærtens"/> <feat att="inflectionalParadigm" val="MFG0076"/> <feat att="officiallyApproved" val="yes"/> <feat att="frequency" val="0.0"/></FormRepresentation></WordForm>
<WordForm><feat att="grammaticalGender" val="commonGender"/><feat att="definiteness" val="definite"/><feat att="grammaticalNumber" val="plural"/><feat att="case" val="unspecified"/>
<FormRepresentation> <feat att="writtenForm" val="æbletærterne"/> <feat att="inflectionalParadigm" val="MFG0076"/> <feat att="officiallyApproved" val="yes"/> <feat att="frequency" val="0.0"/></FormRepresentation></WordForm>
<WordForm><feat att="grammaticalGender" val="commonGender"/><feat att="definiteness" val="definite"/><feat att="grammaticalNumber" val="plural"/><feat att="case" val="genitiveCase"/>
<FormRepresentation> <feat att="writtenForm" val="æbletærternes"/> <feat att="inflectionalParadigm" val="MFG0076"/> <feat att="officiallyApproved" val="yes"/> <feat att="frequency" val="0.0"/></FormRepresentation></WordForm>
</LexicalEntry> 
<LexicalEntry><feat att="partOfSpeech" val="commonNoun"/> 
<feat att="id" val="GMU_øregople_1"/> 
<feat att="morphologicalUnitId" val="ØREGOPLE"/> 
<feat att="originalSource" val="DDO"/> 
<feat att="independentWord" val="yes"/> 
<feat att="decomposition" val="øre+gople"/> 
<Lemma><FormRepresentation> <feat att="writtenForm" val="øregople"/> <feat att="officiallyApproved" val="yes"/> 
<feat att="joiningElement" val="nil"/> 
<feat att="joiningElementResult" val="øregople"/> 
</FormRepresentation> </Lemma> 
<WordForm><feat att="grammaticalGender" val="commonGender"/><feat att="definiteness" val="indefinite"/><feat att="grammaticalNumber" val="singular"/><feat att="case" val="unspecified"/>
<FormRepresentation> <feat att="writtenForm" val="øregople"/> <feat att="inflectionalParadigm" val="MFG0076"/> <feat att="officiallyApproved" val="yes"/> <feat att="frequency" val=".0357"/></FormRepresentation></WordForm>
<WordForm><feat att="grammaticalGender" val="commonGender"/><feat att="definiteness" val="indefinite"/><feat att="grammaticalNumber" val="singular"/><feat att="case" val="genitiveCase"/>
<FormRepresentation> <feat att="writtenForm" val="øregoples"/> <feat att="inflectionalParadigm" val="MFG0076"/> <feat att="officiallyApproved" val="yes"/> <feat att="frequency" val="0.0"/></FormRepresentation></WordForm>
<WordForm><feat att="grammaticalGender" val="commonGender"/><feat att="definiteness" val="indefinite"/><feat att="grammaticalNumber" val="plural"/><feat att="case" val="unspecified"/>
<FormRepresentation> <feat att="writtenForm" val="øregopler"/> <feat att="inflectionalParadigm" val="MFG0076"/> <feat att="officiallyApproved" val="yes"/> <feat att="frequency" val="0.0"/></FormRepresentation></WordForm>
<WordForm><feat att="grammaticalGender" val="commonGender"/><feat att="definiteness" val="indefinite"/><feat att="grammaticalNumber" val="plural"/><feat att="case" val="genitiveCase"/>
<FormRepresentation> <feat att="writtenForm" val="øregoplers"/> <feat att="inflectionalParadigm" val="MFG0076"/> <feat att="officiallyApproved" val="yes"/> <feat att="frequency" val="0.0"/></FormRepresentation></WordForm>
<WordForm><feat att="grammaticalGender" val="commonGender"/><feat att="definiteness" val="definite"/><feat att="grammaticalNumber" val="singular"/><feat att="case" val="unspecified"/>
<FormRepresentation> <feat att="writtenForm" val="øregoplen"/> <feat att="inflectionalParadigm" val="MFG0076"/> <feat att="officiallyApproved" val="yes"/> <feat att="frequency" val="0.0"/></FormRepresentation></WordForm>
<WordForm><feat att="grammaticalGender" val="commonGender"/><feat att="definiteness" val="definite"/><feat att="grammaticalNumber" val="singular"/><feat att="case" val="genitiveCase"/>
<FormRepresentation> <feat att="writtenForm" val="øregoplens"/> <feat att="inflectionalParadigm" val="MFG0076"/> <feat att="officiallyApproved" val="yes"/> <feat att="frequency" val="0.0"/></FormRepresentation></WordForm>
<WordForm><feat att="grammaticalGender" val="commonGender"/><feat att="definiteness" val="definite"/><feat att="grammaticalNumber" val="plural"/><feat att="case" val="unspecified"/>
<FormRepresentation> <feat att="writtenForm" val="øregoplerne"/> <feat att="inflectionalParadigm" val="MFG0076"/> <feat att="officiallyApproved" val="yes"/> <feat att="frequency" val="0.0"/></FormRepresentation></WordForm>
<WordForm><feat att="grammaticalGender" val="commonGender"/><feat att="definiteness" val="definite"/><feat att="grammaticalNumber" val="plural"/><feat att="case" val="genitiveCase"/>
<FormRepresentation> <feat att="writtenForm" val="øregoplernes"/> <feat att="inflectionalParadigm" val="MFG0076"/> <feat att="officiallyApproved" val="yes"/> <feat att="frequency" val="0.0"/></FormRepresentation></WordForm>
</LexicalEntry> 
<LexicalEntry><feat att="partOfSpeech" val="commonNoun"/> 
<feat att="id" val="GMU_ørred_1"/> 
<feat att="morphologicalUnitId" val="ØRRED"/> 
<feat att="originalSource" val="DDO"/> 
<feat att="independentWord" val="yes"/> 
<Lemma><FormRepresentation> <feat att="writtenForm" val="ørred"/> <feat att="officiallyApproved" val="yes"/> 
<feat att="joiningElement" val="nil"/> 
<feat att="joiningElementResult" val="ørred"/> 
</FormRepresentation> </Lemma> 
<WordForm><feat att="grammaticalGender" val="commonGender"/><feat att="definiteness" val="indefinite"/><feat att="grammaticalNumber" val="singular"/><feat att="case" val="unspecified"/>
<FormRepresentation> <feat att="writtenForm" val="ørred"/><feat att="inflectionalParadigm" val="MFG0012,MFG0016"/> <feat att="officiallyApproved" val="yes"/> <feat att="frequency" val="2.1429"/></FormRepresentation></WordForm>
<WordForm><feat att="grammaticalGender" val="commonGender"/><feat att="definiteness" val="indefinite"/><feat att="grammaticalNumber" val="singular"/><feat att="case" val="genitiveCase"/>
<FormRepresentation> <feat att="writtenForm" val="ørreds"/><feat att="inflectionalParadigm" val="MFG0012,MFG0016"/> <feat att="officiallyApproved" val="yes"/> <feat att="frequency" val="0.0"/></FormRepresentation></WordForm>
<WordForm><feat att="grammaticalGender" val="commonGender"/><feat att="definiteness" val="indefinite"/><feat att="grammaticalNumber" val="plural"/><feat att="case" val="unspecified"/>
<FormRepresentation> <feat att="writtenForm" val="ørreder"/> <feat att="inflectionalParadigm" val="MFG0016"/> <feat att="officiallyApproved" val="yes"/> <feat att="frequency" val="2.7857"/></FormRepresentation><FormRepresentation> <feat att="writtenForm" val="ørred"/> <feat att="inflectionalParadigm" val="MFG0012"/> <feat att="officiallyApproved" val="yes"/> <feat att="frequency" val="2.1429"/></FormRepresentation></WordForm>
<WordForm><feat att="grammaticalGender" val="commonGender"/><feat att="definiteness" val="indefinite"/><feat att="grammaticalNumber" val="plural"/><feat att="case" val="genitiveCase"/>
<FormRepresentation> <feat att="writtenForm" val="ørreds"/> <feat att="inflectionalParadigm" val="MFG0012"/> <feat att="officiallyApproved" val="yes"/> <feat att="frequency" val="0.0"/></FormRepresentation><FormRepresentation> <feat att="writtenForm" val="ørreders"/> <feat att="inflectionalParadigm" val="MFG0016"/> <feat att="officiallyApproved" val="yes"/> <feat att="frequency" val="0.0"/></FormRepresentation></WordForm>
<WordForm><feat att="grammaticalGender" val="commonGender"/><feat att="definiteness" val="definite"/><feat att="grammaticalNumber" val="singular"/><feat att="case" val="unspecified"/>
<FormRepresentation> <feat att="writtenForm" val="ørreden"/><feat att="inflectionalParadigm" val="MFG0012,MFG0016"/> <feat att="officiallyApproved" val="yes"/> <feat att="frequency" val=".1786"/></FormRepresentation></WordForm>
<WordForm><feat att="grammaticalGender" val="commonGender"/><feat att="definiteness" val="definite"/><feat att="grammaticalNumber" val="singular"/><feat att="case" val="genitiveCase"/>
<FormRepresentation> <feat att="writtenForm" val="ørredens"/><feat att="inflectionalParadigm" val="MFG0012,MFG0016"/> <feat att="officiallyApproved" val="yes"/> <feat att="frequency" val="0.0"/></FormRepresentation></WordForm>
<WordForm><feat att="grammaticalGender" val="commonGender"/><feat att="definiteness" val="definite"/><feat att="grammaticalNumber" val="plural"/><feat att="case" val="unspecified"/>
<FormRepresentation> <feat att="writtenForm" val="ørrederne"/><feat att="inflectionalParadigm" val="MFG0012,MFG0016"/> <feat att="officiallyApproved" val="yes"/> <feat att="frequency" val=".4286"/></FormRepresentation></WordForm>
<WordForm><feat att="grammaticalGender" val="commonGender"/><feat att="definiteness" val="definite"/><feat att="grammaticalNumber" val="plural"/><feat att="case" val="genitiveCase"/>
<FormRepresentation> <feat att="writtenForm" val="ørredernes"/><feat att="inflectionalParadigm" val="MFG0012,MFG0016"/> <feat att="officiallyApproved" val="yes"/> <feat att="frequency" val=".0179"/></FormRepresentation></WordForm>
</LexicalEntry> 
<LexicalEntry><feat att="partOfSpeech" val="commonNoun"/> 
<feat att="id" val="GMU_åbenmundethed_1"/> 
<feat att="morphologicalUnitId" val="ÅBENMUNDETHED"/> 
<feat att="originalSource" val="DDO"/> 
<feat att="independentWord" val="yes"/> 
<Lemma><FormRepresentation> <feat att="writtenForm" val="åbenmundethed"/> <feat att="officiallyApproved" val="yes"/> 
<feat att="joiningElement" val="Not analyzed"/> 
</FormRepresentation> </Lemma> 
<WordForm><feat att="grammaticalGender" val="commonGender"/><feat att="definiteness" val="indefinite"/><feat att="grammaticalNumber" val="singular"/><feat att="case" val="unspecified"/>
<FormRepresentation> <feat att="writtenForm" val="åbenmundethed"/> <feat att="inflectionalParadigm" val="MFG0220"/> <feat att="officiallyApproved" val="yes"/> <feat att="frequency" val=".2857"/></FormRepresentation></WordForm>
<WordForm><feat att="grammaticalGender" val="commonGender"/><feat att="definiteness" val="indefinite"/><feat att="grammaticalNumber" val="singular"/><feat att="case" val="genitiveCase"/>
<FormRepresentation> <feat att="writtenForm" val="åbenmundetheds"/> <feat att="inflectionalParadigm" val="MFG0220"/> <feat att="officiallyApproved" val="yes"/> <feat att="frequency" val="0.0"/></FormRepresentation></WordForm>
<WordForm><feat att="grammaticalGender" val="commonGender"/><feat att="definiteness" val="definite"/><feat att="grammaticalNumber" val="singular"/><feat att="case" val="unspecified"/>
<FormRepresentation> <feat att="writtenForm" val="åbenmundetheden"/> <feat att="inflectionalParadigm" val="MFG0220"/> <feat att="officiallyApproved" val="yes"/> <feat att="frequency" val="0.0"/></FormRepresentation></WordForm>
<WordForm><feat att="grammaticalGender" val="commonGender"/><feat att="definiteness" val="definite"/><feat att="grammaticalNumber" val="singular"/><feat att="case" val="genitiveCase"/>
<FormRepresentation> <feat att="writtenForm" val="åbenmundethedens"/> <feat att="inflectionalParadigm" val="MFG0220"/> <feat att="officiallyApproved" val="yes"/> <feat att="frequency" val="0.0"/></FormRepresentation></WordForm>
</LexicalEntry> 
<LexicalEntry><feat att="partOfSpeech" val="commonNoun"/> 
<feat att="id" val="GMU_ædelhed_1"/> 
<feat att="morphologicalUnitId" val="ÆDELHED"/> 
<feat att="originalSource" val="DDO"/> 
<feat att="independentWord" val="yes"/> 
<Lemma><FormRepresentation> <feat att="writtenForm" val="ædelhed"/> <feat att="officiallyApproved" val="yes"/> 
<feat att="joiningElement" val="Not analyzed"/> 
</FormRepresentation> </Lemma> 
<WordForm><feat att="grammaticalGender" val="commonGender"/><feat att="definiteness" val="indefinite"/><feat att="grammaticalNumber" val="singular"/><feat att="case" val="unspecified"/>
<FormRepresentation> <feat att="writtenForm" val="ædelhed"/> <feat att="inflectionalParadigm" val="MFG0220"/> <feat att="officiallyApproved" val="yes"/> <feat att="frequency" val=".125"/></FormRepresentation></WordForm>
<WordForm><feat att="grammaticalGender" val="commonGender"/><feat att="definiteness" val="indefinite"/><feat att="grammaticalNumber" val="singular"/><feat att="case" val="genitiveCase"/>
<FormRepresentation> <feat att="writtenForm" val="ædelheds"/> <feat att="inflectionalParadigm" val="MFG0220"/> <feat att="officiallyApproved" val="yes"/> <feat att="frequency" val="0.0"/></FormRepresentation></WordForm>
<WordForm><feat att="grammaticalGender" val="commonGender"/><feat att="definiteness" val="definite"/><feat att="grammaticalNumber" val="singular"/><feat att="case" val="unspecified"/>
<FormRepresentation> <feat att="writtenForm" val="ædelheden"/> <feat att="inflectionalParadigm" val="MFG0220"/> <feat att="officiallyApproved" val="yes"/> <feat att="frequency" val="0.0"/></FormRepresentation></WordForm>
<WordForm><feat att="grammaticalGender" val="commonGender"/><feat att="definiteness" val="definite"/><feat att="grammaticalNumber" val="singular"/><feat att="case" val="genitiveCase"/>
<FormRepresentation> <feat att="writtenForm" val="ædelhedens"/> <feat att="inflectionalParadigm" val="MFG0220"/> <feat att="officiallyApproved" val="yes"/> <feat att="frequency" val="0.0"/></FormRepresentation></WordForm>
</LexicalEntry> 
<LexicalEntry><feat att="partOfSpeech" val="commonNoun"/> 
<feat att="id" val="GMU_whiskysjus_1"/> 
<feat att="morphologicalUnitId" val="WHISKYSJUS"/> 
<feat att="originalSource" val="DDO"/> 
<feat att="independentWord" val="yes"/> 
<feat att="decomposition" val="whisky+sjus"/> 
<Lemma><FormRepresentation> <feat att="writtenForm" val="whiskysjus"/> <feat att="officiallyApproved" val="yes"/> 
<feat att="joiningElement" val="nil"/> 
<feat att="joiningElementResult" val="whiskysjus"/> 
</FormRepresentation> </Lemma> 
<WordForm><feat att="grammaticalGender" val="commonGender"/><feat att="definiteness" val="indefinite"/><feat att="grammaticalNumber" val="singular"/><feat att="case" val="unspecified"/>
<FormRepresentation> <feat att="writtenForm" val="whiskysjus"/> <feat att="inflectionalParadigm" val="MFG0246"/> <feat att="officiallyApproved" val="yes"/> <feat att="frequency" val=".1071"/></FormRepresentation></WordForm>
<WordForm><feat att="grammaticalGender" val="commonGender"/><feat att="definiteness" val="indefinite"/><feat att="grammaticalNumber" val="singular"/><feat att="case" val="genitiveCase"/>
<FormRepresentation> <feat att="writtenForm" val="whiskysjuses"/> <feat att="inflectionalParadigm" val="MFG0246"/> <feat att="officiallyApproved" val="no"/> <feat att="frequency" val="0.0"/></FormRepresentation><FormRepresentation> <feat att="writtenForm" val="whiskysjus's"/> <feat att="inflectionalParadigm" val="MFG0246"/> <feat att="officiallyApproved" val="no"/> <feat att="frequency" val="0.0"/></FormRepresentation><FormRepresentation> <feat att="writtenForm" val="whiskysjus'"/> <feat att="inflectionalParadigm" val="MFG0246"/> <feat att="officiallyApproved" val="yes"/> <feat att="frequency" val="0.0"/></FormRepresentation></WordForm>
<WordForm><feat att="grammaticalGender" val="commonGender"/><feat att="definiteness" val="indefinite"/><feat att="grammaticalNumber" val="plural"/><feat att="case" val="unspecified"/>
<FormRepresentation> <feat att="writtenForm" val="whiskysjusser"/> <feat att="inflectionalParadigm" val="MFG0246"/> <feat att="officiallyApproved" val="yes"/> <feat att="frequency" val=".0714"/></FormRepresentation></WordForm>
<WordForm><feat att="grammaticalGender" val="commonGender"/><feat att="definiteness" val="indefinite"/><feat att="grammaticalNumber" val="plural"/><feat att="case" val="genitiveCase"/>
<FormRepresentation> <feat att="writtenForm" val="whiskysjussers"/> <feat att="inflectionalParadigm" val="MFG0246"/> <feat att="officiallyApproved" val="yes"/> <feat att="frequency" val="0.0"/></FormRepresentation></WordForm>
<WordForm><feat att="grammaticalGender" val="commonGender"/><feat att="definiteness" val="definite"/><feat att="grammaticalNumber" val="singular"/><feat att="case" val="unspecified"/>
<FormRepresentation> <feat att="writtenForm" val="whiskysjussen"/> <feat att="inflectionalParadigm" val="MFG0246"/> <feat att="officiallyApproved" val="yes"/> <feat att="frequency" val=".0179"/></FormRepresentation></WordForm>
<WordForm><feat att="grammaticalGender" val="commonGender"/><feat att="definiteness" val="definite"/><feat att="grammaticalNumber" val="singular"/><feat att="case" val="genitiveCase"/>
<FormRepresentation> <feat att="writtenForm" val="whiskysjussens"/> <feat att="inflectionalParadigm" val="MFG0246"/> <feat att="officiallyApproved" val="yes"/> <feat att="frequency" val="0.0"/></FormRepresentation></WordForm>
<WordForm><feat att="grammaticalGender" val="commonGender"/><feat att="definiteness" val="definite"/><feat att="grammaticalNumber" val="plural"/><feat att="case" val="unspecified"/>
<FormRepresentation> <feat att="writtenForm" val="whiskysjusserne"/> <feat att="inflectionalParadigm" val="MFG0246"/> <feat att="officiallyApproved" val="yes"/> <feat att="frequency" val="0.0"/></FormRepresentation></WordForm>
<WordForm><feat att="grammaticalGender" val="commonGender"/><feat att="definiteness" val="definite"/><feat att="grammaticalNumber" val="plural"/><feat att="case" val="genitiveCase"/>
<FormRepresentation> <feat att="writtenForm" val="whiskysjussernes"/> <feat att="inflectionalParadigm" val="MFG0246"/> <feat att="officiallyApproved" val="yes"/> <feat att="frequency" val="0.0"/></FormRepresentation></WordForm>
</LexicalEntry> 
<LexicalEntry><feat att="partOfSpeech" val="commonNoun"/> 
<feat att="id" val="GMU_ørepine_1"/> 
<feat att="morphologicalUnitId" val="ØREPINE"/> 
<feat att="originalSource" val="DDO"/> 
<feat att="independentWord" val="yes"/> 
<feat att="decomposition" val="øre+pine"/> 
<Lemma><FormRepresentation> <feat att="writtenForm" val="ørepine"/> <feat att="officiallyApproved" val="yes"/> 
<feat att="joiningElement" val="nil"/> 
<feat att="joiningElementResult" val="ørepine"/> 
</FormRepresentation> </Lemma> 
<WordForm><feat att="grammaticalGender" val="commonGender"/><feat att="definiteness" val="indefinite"/><feat att="grammaticalNumber" val="singular"/><feat att="case" val="unspecified"/>
<FormRepresentation> <feat att="writtenForm" val="ørepine"/> <feat att="inflectionalParadigm" val="MFG0076"/> <feat att="officiallyApproved" val="yes"/> <feat att="frequency" val=".1429"/></FormRepresentation></WordForm>
<WordForm><feat att="grammaticalGender" val="commonGender"/><feat att="definiteness" val="indefinite"/><feat att="grammaticalNumber" val="singular"/><feat att="case" val="genitiveCase"/>
<FormRepresentation> <feat att="writtenForm" val="ørepines"/> <feat att="inflectionalParadigm" val="MFG0076"/> <feat att="officiallyApproved" val="yes"/> <feat att="frequency" val="0.0"/></FormRepresentation></WordForm>
<WordForm><feat att="grammaticalGender" val="commonGender"/><feat att="definiteness" val="indefinite"/><feat att="grammaticalNumber" val="plural"/><feat att="case" val="unspecified"/>
<FormRepresentation> <feat att="writtenForm" val="ørepiner"/> <feat att="inflectionalParadigm" val="MFG0076"/> <feat att="officiallyApproved" val="yes"/> <feat att="frequency" val="0.0"/></FormRepresentation></WordForm>
<WordForm><feat att="grammaticalGender" val="commonGender"/><feat att="definiteness" val="indefinite"/><feat att="grammaticalNumber" val="plural"/><feat att="case" val="genitiveCase"/>
<FormRepresentation> <feat att="writtenForm" val="ørepiners"/> <feat att="inflectionalParadigm" val="MFG0076"/> <feat att="officiallyApproved" val="yes"/> <feat att="frequency" val="0.0"/></FormRepresentation></WordForm>
<WordForm><feat att="grammaticalGender" val="commonGender"/><feat att="definiteness" val="definite"/><feat att="grammaticalNumber" val="singular"/><feat att="case" val="unspecified"/>
<FormRepresentation> <feat att="writtenForm" val="ørepinen"/> <feat att="inflectionalParadigm" val="MFG0076"/> <feat att="officiallyApproved" val="yes"/> <feat att="frequency" val="0.0"/></FormRepresentation></WordForm>
<WordForm><feat att="grammaticalGender" val="commonGender"/><feat att="definiteness" val="definite"/><feat att="grammaticalNumber" val="singular"/><feat att="case" val="genitiveCase"/>
<FormRepresentation> <feat att="writtenForm" val="ørepinens"/> <feat att="inflectionalParadigm" val="MFG0076"/> <feat att="officiallyApproved" val="yes"/> <feat att="frequency" val="0.0"/></FormRepresentation></WordForm>
<WordForm><feat att="grammaticalGender" val="commonGender"/><feat att="definiteness" val="definite"/><feat att="grammaticalNumber" val="plural"/><feat att="case" val="unspecified"/>
<FormRepresentation> <feat att="writtenForm" val="ørepinerne"/> <feat att="inflectionalParadigm" val="MFG0076"/> <feat att="officiallyApproved" val="yes"/> <feat att="frequency" val="0.0"/></FormRepresentation></WordForm>
<WordForm><feat att="grammaticalGender" val="commonGender"/><feat att="definiteness" val="definite"/><feat att="grammaticalNumber" val="plural"/><feat att="case" val="genitiveCase"/>
<FormRepresentation> <feat att="writtenForm" val="ørepinernes"/> <feat att="inflectionalParadigm" val="MFG0076"/> <feat att="officiallyApproved" val="yes"/> <feat att="frequency" val="0.0"/></FormRepresentation></WordForm>
</LexicalEntry> 
<LexicalEntry><feat att="partOfSpeech" val="commonNoun"/> 
<feat att="id" val="GMU_åndsevne_1"/> 
<feat att="morphologicalUnitId" val="ÅNDSEVNE"/> 
<feat att="originalSource" val="DDO"/> 
<feat att="independentWord" val="yes"/> 
<feat att="decomposition" val="ånd+s+evne"/> 
<Lemma><FormRepresentation> <feat att="writtenForm" val="åndsevne"/> <feat att="officiallyApproved" val="yes"/> 
<feat att="joiningElement" val="nil"/> 
<feat att="joiningElementResult" val="åndsevne"/> 
</FormRepresentation> </Lemma> 
<WordForm><feat att="grammaticalGender" val="commonGender"/><feat att="definiteness" val="indefinite"/><feat att="grammaticalNumber" val="singular"/><feat att="case" val="unspecified"/>
<FormRepresentation> <feat att="writtenForm" val="åndsevne"/> <feat att="inflectionalParadigm" val="MFG0076"/> <feat att="officiallyApproved" val="yes"/> <feat att="frequency" val=".0357"/></FormRepresentation></WordForm>
<WordForm><feat att="grammaticalGender" val="commonGender"/><feat att="definiteness" val="indefinite"/><feat att="grammaticalNumber" val="singular"/><feat att="case" val="genitiveCase"/>
<FormRepresentation> <feat att="writtenForm" val="åndsevnes"/> <feat att="inflectionalParadigm" val="MFG0076"/> <feat att="officiallyApproved" val="yes"/> <feat att="frequency" val="0.0"/></FormRepresentation></WordForm>
<WordForm><feat att="grammaticalGender" val="commonGender"/><feat att="definiteness" val="indefinite"/><feat att="grammaticalNumber" val="plural"/><feat att="case" val="unspecified"/>
<FormRepresentation> <feat att="writtenForm" val="åndsevner"/> <feat att="inflectionalParadigm" val="MFG0076"/> <feat att="officiallyApproved" val="yes"/> <feat att="frequency" val=".2857"/></FormRepresentation></WordForm>
<WordForm><feat att="grammaticalGender" val="commonGender"/><feat att="definiteness" val="indefinite"/><feat att="grammaticalNumber" val="plural"/><feat att="case" val="genitiveCase"/>
<FormRepresentation> <feat att="writtenForm" val="åndsevners"/> <feat att="inflectionalParadigm" val="MFG0076"/> <feat att="officiallyApproved" val="yes"/> <feat att="frequency" val=".0179"/></FormRepresentation></WordForm>
<WordForm><feat att="grammaticalGender" val="commonGender"/><feat att="definiteness" val="definite"/><feat att="grammaticalNumber" val="singular"/><feat att="case" val="unspecified"/>
<FormRepresentation> <feat att="writtenForm" val="åndsevnen"/> <feat att="inflectionalParadigm" val="MFG0076"/> <feat att="officiallyApproved" val="yes"/> <feat att="frequency" val="0.0"/></FormRepresentation></WordForm>
<WordForm><feat att="grammaticalGender" val="commonGender"/><feat att="definiteness" val="definite"/><feat att="grammaticalNumber" val="singular"/><feat att="case" val="genitiveCase"/>
<FormRepresentation> <feat att="writtenForm" val="åndsevnens"/> <feat att="inflectionalParadigm" val="MFG0076"/> <feat att="officiallyApproved" val="yes"/> <feat att="frequency" val="0.0"/></FormRepresentation></WordForm>
<WordForm><feat att="grammaticalGender" val="commonGender"/><feat att="definiteness" val="definite"/><feat att="grammaticalNumber" val="plural"/><feat att="case" val="unspecified"/>
<FormRepresentation> <feat att="writtenForm" val="åndsevnerne"/> <feat att="inflectionalParadigm" val="MFG0076"/> <feat att="officiallyApproved" val="yes"/> <feat att="frequency" val=".0357"/></FormRepresentation></WordForm>
<WordForm><feat att="grammaticalGender" val="commonGender"/><feat att="definiteness" val="definite"/><feat att="grammaticalNumber" val="plural"/><feat att="case" val="genitiveCase"/>
<FormRepresentation> <feat att="writtenForm" val="åndsevnernes"/> <feat att="inflectionalParadigm" val="MFG0076"/> <feat att="officiallyApproved" val="yes"/> <feat att="frequency" val=".0179"/></FormRepresentation></WordForm>
</LexicalEntry> 
<LexicalEntry><feat att="partOfSpeech" val="commonNoun"/> 
<feat att="id" val="GMU_ødselhed_1"/> 
<feat att="morphologicalUnitId" val="ØDSELHED"/> 
<feat att="originalSource" val="DDO"/> 
<feat att="independentWord" val="yes"/> 
<Lemma><FormRepresentation> <feat att="writtenForm" val="ødselhed"/> <feat att="officiallyApproved" val="yes"/> 
<feat att="joiningElement" val="Not analyzed"/> 
</FormRepresentation> </Lemma> 
<WordForm><feat att="grammaticalGender" val="commonGender"/><feat att="definiteness" val="indefinite"/><feat att="grammaticalNumber" val="singular"/><feat att="case" val="unspecified"/>
<FormRepresentation> <feat att="writtenForm" val="ødselhed"/> <feat att="inflectionalParadigm" val="MFG0220"/> <feat att="officiallyApproved" val="yes"/> <feat att="frequency" val=".5"/></FormRepresentation></WordForm>
<WordForm><feat att="grammaticalGender" val="commonGender"/><feat att="definiteness" val="indefinite"/><feat att="grammaticalNumber" val="singular"/><feat att="case" val="genitiveCase"/>
<FormRepresentation> <feat att="writtenForm" val="ødselheds"/> <feat att="inflectionalParadigm" val="MFG0220"/> <feat att="officiallyApproved" val="yes"/> <feat att="frequency" val="0.0"/></FormRepresentation></WordForm>
<WordForm><feat att="grammaticalGender" val="commonGender"/><feat att="definiteness" val="definite"/><feat att="grammaticalNumber" val="singular"/><feat att="case" val="unspecified"/>
<FormRepresentation> <feat att="writtenForm" val="ødselheden"/> <feat att="inflectionalParadigm" val="MFG0220"/> <feat att="officiallyApproved" val="yes"/> <feat att="frequency" val=".0179"/></FormRepresentation></WordForm>
<WordForm><feat att="grammaticalGender" val="commonGender"/><feat att="definiteness" val="definite"/><feat att="grammaticalNumber" val="singular"/><feat att="case" val="genitiveCase"/>
<FormRepresentation> <feat att="writtenForm" val="ødselhedens"/> <feat att="inflectionalParadigm" val="MFG0220"/> <feat att="officiallyApproved" val="yes"/> <feat att="frequency" val="0.0"/></FormRepresentation></WordForm>
</LexicalEntry> 
<LexicalEntry><feat att="partOfSpeech" val="commonNoun"/> 
<feat att="id" val="GMU_åbenhed_1"/> 
<feat att="morphologicalUnitId" val="ÅBENHED"/> 
<feat att="originalSource" val="DDO"/> 
<feat att="independentWord" val="yes"/> 
<Lemma><FormRepresentation> <feat att="writtenForm" val="åbenhed"/> <feat att="officiallyApproved" val="yes"/> 
<feat att="joiningElement" val="Not analyzed"/> 
</FormRepresentation> </Lemma> 
<WordForm><feat att="grammaticalGender" val="commonGender"/><feat att="definiteness" val="indefinite"/><feat att="grammaticalNumber" val="singular"/><feat att="case" val="unspecified"/>
<FormRepresentation> <feat att="writtenForm" val="åbenhed"/> <feat att="inflectionalParadigm" val="MFG0220"/> <feat att="officiallyApproved" val="yes"/> <feat att="frequency" val="17.7321"/></FormRepresentation></WordForm>
<WordForm><feat att="grammaticalGender" val="commonGender"/><feat att="definiteness" val="indefinite"/><feat att="grammaticalNumber" val="singular"/><feat att="case" val="genitiveCase"/>
<FormRepresentation> <feat att="writtenForm" val="åbenheds"/> <feat att="inflectionalParadigm" val="MFG0220"/> <feat att="officiallyApproved" val="yes"/> <feat att="frequency" val="0.0"/></FormRepresentation></WordForm>
<WordForm><feat att="grammaticalGender" val="commonGender"/><feat att="definiteness" val="definite"/><feat att="grammaticalNumber" val="singular"/><feat att="case" val="unspecified"/>
<FormRepresentation> <feat att="writtenForm" val="åbenheden"/> <feat att="inflectionalParadigm" val="MFG0220"/> <feat att="officiallyApproved" val="yes"/> <feat att="frequency" val=".9107"/></FormRepresentation></WordForm>
<WordForm><feat att="grammaticalGender" val="commonGender"/><feat att="definiteness" val="definite"/><feat att="grammaticalNumber" val="singular"/><feat att="case" val="genitiveCase"/>
<FormRepresentation> <feat att="writtenForm" val="åbenhedens"/> <feat att="inflectionalParadigm" val="MFG0220"/> <feat att="officiallyApproved" val="yes"/> <feat att="frequency" val="0.0"/></FormRepresentation></WordForm>
</LexicalEntry> 
<LexicalEntry><feat att="partOfSpeech" val="commonNoun"/> 
<feat att="id" val="GMU_østerssovs_1"/> 
<feat att="morphologicalUnitId" val="ØSTERSSOVS"/> 
<feat att="originalSource" val="DDO"/> 
<feat att="independentWord" val="yes"/> 
<feat att="decomposition" val="østers+sovs"/> 
<Lemma><FormRepresentation> <feat att="writtenForm" val="østerssovs"/> <feat att="officiallyApproved" val="yes"/> 
<feat att="joiningElement" val="Not analyzed"/> 
</FormRepresentation> </Lemma> 
<WordForm><feat att="grammaticalGender" val="commonGender"/><feat att="definiteness" val="indefinite"/><feat att="grammaticalNumber" val="singular"/><feat att="case" val="unspecified"/>
<FormRepresentation> <feat att="writtenForm" val="østerssovs"/> <feat att="inflectionalParadigm" val="MFG0236"/> <feat att="officiallyApproved" val="yes"/> <feat att="frequency" val=".0714"/></FormRepresentation></WordForm>
<WordForm><feat att="grammaticalGender" val="commonGender"/><feat att="definiteness" val="indefinite"/><feat att="grammaticalNumber" val="singular"/><feat att="case" val="genitiveCase"/>
<FormRepresentation> <feat att="writtenForm" val="østerssovses"/> <feat att="inflectionalParadigm" val="MFG0236"/> <feat att="officiallyApproved" val="no"/> <feat att="frequency" val="0.0"/></FormRepresentation><FormRepresentation> <feat att="writtenForm" val="østerssovs's"/> <feat att="inflectionalParadigm" val="MFG0236"/> <feat att="officiallyApproved" val="no"/> <feat att="frequency" val="0.0"/></FormRepresentation><FormRepresentation> <feat att="writtenForm" val="østerssovs'"/> <feat att="inflectionalParadigm" val="MFG0236"/> <feat att="officiallyApproved" val="yes"/> <feat att="frequency" val="0.0"/></FormRepresentation></WordForm>
<WordForm><feat att="grammaticalGender" val="commonGender"/><feat att="definiteness" val="definite"/><feat att="grammaticalNumber" val="singular"/><feat att="case" val="unspecified"/>
<FormRepresentation> <feat att="writtenForm" val="østerssovsen"/> <feat att="inflectionalParadigm" val="MFG0236"/> <feat att="officiallyApproved" val="yes"/> <feat att="frequency" val="0.0"/></FormRepresentation></WordForm>
<WordForm><feat att="grammaticalGender" val="commonGender"/><feat att="definiteness" val="definite"/><feat att="grammaticalNumber" val="singular"/><feat att="case" val="genitiveCase"/>
<FormRepresentation> <feat att="writtenForm" val="østerssovsens"/> <feat att="inflectionalParadigm" val="MFG0236"/> <feat att="officiallyApproved" val="yes"/> <feat att="frequency" val="0.0"/></FormRepresentation></WordForm>
</LexicalEntry> 
<LexicalEntry><feat att="partOfSpeech" val="commonNoun"/> 
<feat att="id" val="GMU_waypoint_1"/> 
<feat att="morphologicalUnitId" val="WAYPOINT"/> 
<feat att="originalSource" val="DDO"/> 
<feat att="independentWord" val="yes"/> 
<Lemma><FormRepresentation> <feat att="writtenForm" val="waypoint"/> <feat att="officiallyApproved" val="no"/> 
<feat att="joiningElement" val="nil"/> 
<feat att="joiningElementResult" val="waypoint"/> 
</FormRepresentation> </Lemma> 
<WordForm><feat att="grammaticalGender" val="neuter"/><feat att="definiteness" val="indefinite"/><feat att="grammaticalNumber" val="singular"/><feat att="case" val="unspecified"/>
<FormRepresentation> <feat att="writtenForm" val="waypoint"/> <feat att="inflectionalParadigm" val="MFG0291"/> <feat att="officiallyApproved" val="yes"/> <feat att="frequency" val=".0179"/></FormRepresentation></WordForm>
<WordForm><feat att="grammaticalGender" val="neuter"/><feat att="definiteness" val="indefinite"/><feat att="grammaticalNumber" val="singular"/><feat att="case" val="genitiveCase"/>
<FormRepresentation> <feat att="writtenForm" val="waypoints"/> <feat att="inflectionalParadigm" val="MFG0291"/> <feat att="officiallyApproved" val="yes"/> <feat att="frequency" val=".25"/></FormRepresentation></WordForm>
<WordForm><feat att="grammaticalGender" val="neuter"/><feat att="definiteness" val="indefinite"/><feat att="grammaticalNumber" val="plural"/><feat att="case" val="unspecified"/>
<FormRepresentation> <feat att="writtenForm" val="waypoints"/> <feat att="inflectionalParadigm" val="MFG0291"/> <feat att="officiallyApproved" val="yes"/> <feat att="frequency" val=".25"/></FormRepresentation></WordForm>
<WordForm><feat att="grammaticalGender" val="neuter"/><feat att="definiteness" val="indefinite"/><feat att="grammaticalNumber" val="plural"/><feat att="case" val="genitiveCase"/>
<FormRepresentation> <feat att="writtenForm" val="waypointses"/> <feat att="inflectionalParadigm" val="MFG0291"/> <feat att="officiallyApproved" val="no"/> <feat att="frequency" val="0.0"/></FormRepresentation><FormRepresentation> <feat att="writtenForm" val="waypoints's"/> <feat att="inflectionalParadigm" val="MFG0291"/> <feat att="officiallyApproved" val="no"/> <feat att="frequency" val="0.0"/></FormRepresentation><FormRepresentation> <feat att="writtenForm" val="waypoints'"/> <feat att="inflectionalParadigm" val="MFG0291"/> <feat att="officiallyApproved" val="yes"/> <feat att="frequency" val="0.0"/></FormRepresentation></WordForm>
<WordForm><feat att="grammaticalGender" val="neuter"/><feat att="definiteness" val="definite"/><feat att="grammaticalNumber" val="singular"/><feat att="case" val="unspecified"/>
<FormRepresentation> <feat att="writtenForm" val="waypointet"/> <feat att="inflectionalParadigm" val="MFG0291"/> <feat att="officiallyApproved" val="yes"/> <feat att="frequency" val="0.0"/></FormRepresentation></WordForm>
<WordForm><feat att="grammaticalGender" val="neuter"/><feat att="definiteness" val="definite"/><feat att="grammaticalNumber" val="singular"/><feat att="case" val="genitiveCase"/>
<FormRepresentation> <feat att="writtenForm" val="waypointets"/> <feat att="inflectionalParadigm" val="MFG0291"/> <feat att="officiallyApproved" val="yes"/> <feat att="frequency" val="0.0"/></FormRepresentation></WordForm>
<WordForm><feat att="grammaticalGender" val="neuter"/><feat att="definiteness" val="definite"/><feat att="grammaticalNumber" val="plural"/><feat att="case" val="unspecified"/>
<FormRepresentation> <feat att="writtenForm" val="waypointene"/> <feat att="inflectionalParadigm" val="MFG0291"/> <feat att="officiallyApproved" val="yes"/> <feat att="frequency" val="0.0"/></FormRepresentation></WordForm>
<WordForm><feat att="grammaticalGender" val="neuter"/><feat att="definiteness" val="definite"/><feat att="grammaticalNumber" val="plural"/><feat att="case" val="genitiveCase"/>
<FormRepresentation> <feat att="writtenForm" val="waypointenes"/> <feat att="inflectionalParadigm" val="MFG0291"/> <feat att="officiallyApproved" val="yes"/> <feat att="frequency" val="0.0"/></FormRepresentation></WordForm>
</LexicalEntry> 
<LexicalEntry><feat att="partOfSpeech" val="commonNoun"/> 
<feat att="id" val="GMU_øjenbevægelse_1"/> 
<feat att="morphologicalUnitId" val="ØJENBEVÆGELSE"/> 
<feat att="originalSource" val="DDO"/> 
<feat att="independentWord" val="yes"/> 
<feat att="decomposition" val="øje+n+bevægelse"/> 
<Lemma><FormRepresentation> <feat att="writtenForm" val="øjenbevægelse"/> <feat att="officiallyApproved" val="yes"/> 
<feat att="joiningElement" val="Not analyzed"/> 
</FormRepresentation> </Lemma> 
<WordForm><feat att="grammaticalGender" val="commonGender"/><feat att="definiteness" val="indefinite"/><feat att="grammaticalNumber" val="singular"/><feat att="case" val="unspecified"/>
<FormRepresentation> <feat att="writtenForm" val="øjenbevægelse"/> <feat att="inflectionalParadigm" val="MFG0076"/> <feat att="officiallyApproved" val="yes"/> <feat att="frequency" val=".0179"/></FormRepresentation></WordForm>
<WordForm><feat att="grammaticalGender" val="commonGender"/><feat att="definiteness" val="indefinite"/><feat att="grammaticalNumber" val="singular"/><feat att="case" val="genitiveCase"/>
<FormRepresentation> <feat att="writtenForm" val="øjenbevægelses"/> <feat att="inflectionalParadigm" val="MFG0076"/> <feat att="officiallyApproved" val="yes"/> <feat att="frequency" val="0.0"/></FormRepresentation></WordForm>
<WordForm><feat att="grammaticalGender" val="commonGender"/><feat att="definiteness" val="indefinite"/><feat att="grammaticalNumber" val="plural"/><feat att="case" val="unspecified"/>
<FormRepresentation> <feat att="writtenForm" val="øjenbevægelser"/> <feat att="inflectionalParadigm" val="MFG0076"/> <feat att="officiallyApproved" val="yes"/> <feat att="frequency" val=".125"/></FormRepresentation></WordForm>
<WordForm><feat att="grammaticalGender" val="commonGender"/><feat att="definiteness" val="indefinite"/><feat att="grammaticalNumber" val="plural"/><feat att="case" val="genitiveCase"/>
<FormRepresentation> <feat att="writtenForm" val="øjenbevægelsers"/> <feat att="inflectionalParadigm" val="MFG0076"/> <feat att="officiallyApproved" val="yes"/> <feat att="frequency" val="0.0"/></FormRepresentation></WordForm>
<WordForm><feat att="grammaticalGender" val="commonGender"/><feat att="definiteness" val="definite"/><feat att="grammaticalNumber" val="singular"/><feat att="case" val="unspecified"/>
<FormRepresentation> <feat att="writtenForm" val="øjenbevægelsen"/> <feat att="inflectionalParadigm" val="MFG0076"/> <feat att="officiallyApproved" val="yes"/> <feat att="frequency" val="0.0"/></FormRepresentation></WordForm>
<WordForm><feat att="grammaticalGender" val="commonGender"/><feat att="definiteness" val="definite"/><feat att="grammaticalNumber" val="singular"/><feat att="case" val="genitiveCase"/>
<FormRepresentation> <feat att="writtenForm" val="øjenbevægelsens"/> <feat att="inflectionalParadigm" val="MFG0076"/> <feat att="officiallyApproved" val="yes"/> <feat att="frequency" val="0.0"/></FormRepresentation></WordForm>
<WordForm><feat att="grammaticalGender" val="commonGender"/><feat att="definiteness" val="definite"/><feat att="grammaticalNumber" val="plural"/><feat att="case" val="unspecified"/>
<FormRepresentation> <feat att="writtenForm" val="øjenbevægelserne"/> <feat att="inflectionalParadigm" val="MFG0076"/> <feat att="officiallyApproved" val="yes"/> <feat att="frequency" val=".125"/></FormRepresentation></WordForm>
<WordForm><feat att="grammaticalGender" val="commonGender"/><feat att="definiteness" val="definite"/><feat att="grammaticalNumber" val="plural"/><feat att="case" val="genitiveCase"/>
<FormRepresentation> <feat att="writtenForm" val="øjenbevægelsernes"/> <feat att="inflectionalParadigm" val="MFG0076"/> <feat att="officiallyApproved" val="yes"/> <feat att="frequency" val="0.0"/></FormRepresentation></WordForm>
</LexicalEntry> 
<LexicalEntry><feat att="partOfSpeech" val="commonNoun"/> 
<feat att="id" val="GMU_årskarakter_1"/> 
<feat att="morphologicalUnitId" val="ÅRSKARAKTER"/> 
<feat att="originalSource" val="DDO"/> 
<feat att="independentWord" val="yes"/> 
<feat att="decomposition" val="år+s+karakter"/> 
<Lemma><FormRepresentation> <feat att="writtenForm" val="årskarakter"/> <feat att="officiallyApproved" val="yes"/> 
<feat att="joiningElement" val="nil"/> 
<feat att="joiningElementResult" val="årskarakter"/> 
</FormRepresentation> </Lemma> 
<WordForm><feat att="grammaticalGender" val="commonGender"/><feat att="definiteness" val="indefinite"/><feat att="grammaticalNumber" val="singular"/><feat att="case" val="unspecified"/>
<FormRepresentation> <feat att="writtenForm" val="årskarakter"/> <feat att="inflectionalParadigm" val="MFG0016"/> <feat att="officiallyApproved" val="yes"/> <feat att="frequency" val=".0893"/></FormRepresentation></WordForm>
<WordForm><feat att="grammaticalGender" val="commonGender"/><feat att="definiteness" val="indefinite"/><feat att="grammaticalNumber" val="singular"/><feat att="case" val="genitiveCase"/>
<FormRepresentation> <feat att="writtenForm" val="årskarakters"/> <feat att="inflectionalParadigm" val="MFG0016"/> <feat att="officiallyApproved" val="yes"/> <feat att="frequency" val="0.0"/></FormRepresentation></WordForm>
<WordForm><feat att="grammaticalGender" val="commonGender"/><feat att="definiteness" val="indefinite"/><feat att="grammaticalNumber" val="plural"/><feat att="case" val="unspecified"/>
<FormRepresentation> <feat att="writtenForm" val="årskarakterer"/> <feat att="inflectionalParadigm" val="MFG0016"/> <feat att="officiallyApproved" val="yes"/> <feat att="frequency" val=".375"/></FormRepresentation></WordForm>
<WordForm><feat att="grammaticalGender" val="commonGender"/><feat att="definiteness" val="indefinite"/><feat att="grammaticalNumber" val="plural"/><feat att="case" val="genitiveCase"/>
<FormRepresentation> <feat att="writtenForm" val="årskarakterers"/> <feat att="inflectionalParadigm" val="MFG0016"/> <feat att="officiallyApproved" val="yes"/> <feat att="frequency" val="0.0"/></FormRepresentation></WordForm>
<WordForm><feat att="grammaticalGender" val="commonGender"/><feat att="definiteness" val="definite"/><feat att="grammaticalNumber" val="singular"/><feat att="case" val="unspecified"/>
<FormRepresentation> <feat att="writtenForm" val="årskarakteren"/> <feat att="inflectionalParadigm" val="MFG0016"/> <feat att="officiallyApproved" val="yes"/> <feat att="frequency" val=".1429"/></FormRepresentation></WordForm>
<WordForm><feat att="grammaticalGender" val="commonGender"/><feat att="definiteness" val="definite"/><feat att="grammaticalNumber" val="singular"/><feat att="case" val="genitiveCase"/>
<FormRepresentation> <feat att="writtenForm" val="årskarakterens"/> <feat att="inflectionalParadigm" val="MFG0016"/> <feat att="officiallyApproved" val="yes"/> <feat att="frequency" val="0.0"/></FormRepresentation></WordForm>
<WordForm><feat att="grammaticalGender" val="commonGender"/><feat att="definiteness" val="definite"/><feat att="grammaticalNumber" val="plural"/><feat att="case" val="unspecified"/>
<FormRepresentation> <feat att="writtenForm" val="årskaraktererne"/> <feat att="inflectionalParadigm" val="MFG0016"/> <feat att="officiallyApproved" val="yes"/> <feat att="frequency" val=".0536"/></FormRepresentation></WordForm>
<WordForm><feat att="grammaticalGender" val="commonGender"/><feat att="definiteness" val="definite"/><feat att="grammaticalNumber" val="plural"/><feat att="case" val="genitiveCase"/>
<FormRepresentation> <feat att="writtenForm" val="årskarakterernes"/> <feat att="inflectionalParadigm" val="MFG0016"/> <feat att="officiallyApproved" val="yes"/> <feat att="frequency" val="0.0"/></FormRepresentation></WordForm>
</LexicalEntry> 
<LexicalEntry><feat att="partOfSpeech" val="commonNoun"/> 
<feat att="id" val="GMU_ækvivalens_1"/> 
<feat att="morphologicalUnitId" val="ÆKVIVALENS"/> 
<feat att="originalSource" val="DDO"/> 
<feat att="independentWord" val="yes"/> 
<Lemma><FormRepresentation> <feat att="writtenForm" val="ækvivalens"/> <feat att="officiallyApproved" val="yes"/> 
<feat att="joiningElement" val="nil"/> 
<feat att="joiningElementResult" val="ækvivalens"/> 
</FormRepresentation> </Lemma> 
<WordForm><feat att="grammaticalGender" val="commonGender"/><feat att="definiteness" val="indefinite"/><feat att="grammaticalNumber" val="singular"/><feat att="case" val="unspecified"/>
<FormRepresentation> <feat att="writtenForm" val="ækvivalens"/> <feat att="inflectionalParadigm" val="MFG0225"/> <feat att="officiallyApproved" val="yes"/> <feat att="frequency" val=".0714"/></FormRepresentation></WordForm>
<WordForm><feat att="grammaticalGender" val="commonGender"/><feat att="definiteness" val="indefinite"/><feat att="grammaticalNumber" val="singular"/><feat att="case" val="genitiveCase"/>
<FormRepresentation> <feat att="writtenForm" val="ækvivalenses"/> <feat att="inflectionalParadigm" val="MFG0225"/> <feat att="officiallyApproved" val="no"/> <feat att="frequency" val="0.0"/></FormRepresentation><FormRepresentation> <feat att="writtenForm" val="ækvivalens's"/> <feat att="inflectionalParadigm" val="MFG0225"/> <feat att="officiallyApproved" val="no"/> <feat att="frequency" val="0.0"/></FormRepresentation><FormRepresentation> <feat att="writtenForm" val="ækvivalens'"/> <feat att="inflectionalParadigm" val="MFG0225"/> <feat att="officiallyApproved" val="yes"/> <feat att="frequency" val="0.0"/></FormRepresentation></WordForm>
<WordForm><feat att="grammaticalGender" val="commonGender"/><feat att="definiteness" val="indefinite"/><feat att="grammaticalNumber" val="plural"/><feat att="case" val="unspecified"/>
<FormRepresentation> <feat att="writtenForm" val="ækvivalenser"/> <feat att="inflectionalParadigm" val="MFG0225"/> <feat att="officiallyApproved" val="yes"/> <feat att="frequency" val=".0357"/></FormRepresentation></WordForm>
<WordForm><feat att="grammaticalGender" val="commonGender"/><feat att="definiteness" val="indefinite"/><feat att="grammaticalNumber" val="plural"/><feat att="case" val="genitiveCase"/>
<FormRepresentation> <feat att="writtenForm" val="ækvivalensers"/> <feat att="inflectionalParadigm" val="MFG0225"/> <feat att="officiallyApproved" val="yes"/> <feat att="frequency" val="0.0"/></FormRepresentation></WordForm>
<WordForm><feat att="grammaticalGender" val="commonGender"/><feat att="definiteness" val="definite"/><feat att="grammaticalNumber" val="singular"/><feat att="case" val="unspecified"/>
<FormRepresentation> <feat att="writtenForm" val="ækvivalensen"/> <feat att="inflectionalParadigm" val="MFG0225"/> <feat att="officiallyApproved" val="yes"/> <feat att="frequency" val=".0357"/></FormRepresentation></WordForm>
<WordForm><feat att="grammaticalGender" val="commonGender"/><feat att="definiteness" val="definite"/><feat att="grammaticalNumber" val="singular"/><feat att="case" val="genitiveCase"/>
<FormRepresentation> <feat att="writtenForm" val="ækvivalensens"/> <feat att="inflectionalParadigm" val="MFG0225"/> <feat att="officiallyApproved" val="yes"/> <feat att="frequency" val="0.0"/></FormRepresentation></WordForm>
<WordForm><feat att="grammaticalGender" val="commonGender"/><feat att="definiteness" val="definite"/><feat att="grammaticalNumber" val="plural"/><feat att="case" val="unspecified"/>
<FormRepresentation> <feat att="writtenForm" val="ækvivalenserne"/> <feat att="inflectionalParadigm" val="MFG0225"/> <feat att="officiallyApproved" val="yes"/> <feat att="frequency" val="0.0"/></FormRepresentation></WordForm>
<WordForm><feat att="grammaticalGender" val="commonGender"/><feat att="definiteness" val="definite"/><feat att="grammaticalNumber" val="plural"/><feat att="case" val="genitiveCase"/>
<FormRepresentation> <feat att="writtenForm" val="ækvivalensernes"/> <feat att="inflectionalParadigm" val="MFG0225"/> <feat att="officiallyApproved" val="yes"/> <feat att="frequency" val="0.0"/></FormRepresentation></WordForm>
</LexicalEntry> 
<LexicalEntry><feat att="partOfSpeech" val="commonNoun"/> 
<feat att="id" val="GMU_æggesnaps_1"/> 
<feat att="morphologicalUnitId" val="ÆGGESNAPS"/> 
<feat att="originalSource" val="DDO"/> 
<feat att="independentWord" val="yes"/> 
<feat att="decomposition" val="æg+ge+snaps"/> 
<Lemma><FormRepresentation> <feat att="writtenForm" val="æggesnaps"/> <feat att="officiallyApproved" val="yes"/> 
<feat att="joiningElement" val="nil"/> 
<feat att="joiningElementResult" val="æggesnaps"/> 
</FormRepresentation> </Lemma> 
<WordForm><feat att="grammaticalGender" val="commonGender"/><feat att="definiteness" val="indefinite"/><feat att="grammaticalNumber" val="singular"/><feat att="case" val="unspecified"/>
<FormRepresentation> <feat att="writtenForm" val="æggesnaps"/> <feat att="inflectionalParadigm" val="MFG0232"/> <feat att="officiallyApproved" val="yes"/> <feat att="frequency" val=".2321"/></FormRepresentation></WordForm>
<WordForm><feat att="grammaticalGender" val="commonGender"/><feat att="definiteness" val="indefinite"/><feat att="grammaticalNumber" val="singular"/><feat att="case" val="genitiveCase"/>
<FormRepresentation> <feat att="writtenForm" val="æggesnapses"/> <feat att="inflectionalParadigm" val="MFG0232"/> <feat att="officiallyApproved" val="no"/> <feat att="frequency" val="0.0"/></FormRepresentation><FormRepresentation> <feat att="writtenForm" val="æggesnaps's"/> <feat att="inflectionalParadigm" val="MFG0232"/> <feat att="officiallyApproved" val="no"/> <feat att="frequency" val="0.0"/></FormRepresentation><FormRepresentation> <feat att="writtenForm" val="æggesnaps'"/> <feat att="inflectionalParadigm" val="MFG0232"/> <feat att="officiallyApproved" val="yes"/> <feat att="frequency" val="0.0"/></FormRepresentation></WordForm>
<WordForm><feat att="grammaticalGender" val="commonGender"/><feat att="definiteness" val="indefinite"/><feat att="grammaticalNumber" val="plural"/><feat att="case" val="unspecified"/>
<FormRepresentation> <feat att="writtenForm" val="æggesnapse"/> <feat att="inflectionalParadigm" val="MFG0232"/> <feat att="officiallyApproved" val="yes"/> <feat att="frequency" val="0.0"/></FormRepresentation></WordForm>
<WordForm><feat att="grammaticalGender" val="commonGender"/><feat att="definiteness" val="indefinite"/><feat att="grammaticalNumber" val="plural"/><feat att="case" val="genitiveCase"/>
<FormRepresentation> <feat att="writtenForm" val="æggesnapses"/> <feat att="inflectionalParadigm" val="MFG0232"/> <feat att="officiallyApproved" val="yes"/> <feat att="frequency" val="0.0"/></FormRepresentation></WordForm>
<WordForm><feat att="grammaticalGender" val="commonGender"/><feat att="definiteness" val="definite"/><feat att="grammaticalNumber" val="singular"/><feat att="case" val="unspecified"/>
<FormRepresentation> <feat att="writtenForm" val="æggesnapsen"/> <feat att="inflectionalParadigm" val="MFG0232"/> <feat att="officiallyApproved" val="yes"/> <feat att="frequency" val=".0536"/></FormRepresentation></WordForm>
<WordForm><feat att="grammaticalGender" val="commonGender"/><feat att="definiteness" val="definite"/><feat att="grammaticalNumber" val="singular"/><feat att="case" val="genitiveCase"/>
<FormRepresentation> <feat att="writtenForm" val="æggesnapsens"/> <feat att="inflectionalParadigm" val="MFG0232"/> <feat att="officiallyApproved" val="yes"/> <feat att="frequency" val="0.0"/></FormRepresentation></WordForm>
<WordForm><feat att="grammaticalGender" val="commonGender"/><feat att="definiteness" val="definite"/><feat att="grammaticalNumber" val="plural"/><feat att="case" val="unspecified"/>
<FormRepresentation> <feat att="writtenForm" val="æggesnapsene"/> <feat att="inflectionalParadigm" val="MFG0232"/> <feat att="officiallyApproved" val="yes"/> <feat att="frequency" val="0.0"/></FormRepresentation></WordForm>
<WordForm><feat att="grammaticalGender" val="commonGender"/><feat att="definiteness" val="definite"/><feat att="grammaticalNumber" val="plural"/><feat att="case" val="genitiveCase"/>
<FormRepresentation> <feat att="writtenForm" val="æggesnapsenes"/> <feat att="inflectionalParadigm" val="MFG0232"/> <feat att="officiallyApproved" val="yes"/> <feat att="frequency" val="0.0"/></FormRepresentation></WordForm>
</LexicalEntry> 
<LexicalEntry><feat att="partOfSpeech" val="commonNoun"/> 
<feat att="id" val="GMU_ålegræs_1"/> 
<feat att="morphologicalUnitId" val="ÅLEGRÆS"/> 
<feat att="originalSource" val="DDO"/> 
<feat att="independentWord" val="yes"/> 
<feat att="decomposition" val="ål+e+græs"/> 
<Lemma><FormRepresentation> <feat att="writtenForm" val="ålegræs"/> <feat att="officiallyApproved" val="yes"/> 
<feat att="joiningElement" val="nil"/> 
<feat att="joiningElementResult" val="ålegræs"/> 
</FormRepresentation> </Lemma> 
<WordForm><feat att="grammaticalGender" val="neuter"/><feat att="definiteness" val="indefinite"/><feat att="grammaticalNumber" val="singular"/><feat att="case" val="unspecified"/>
<FormRepresentation> <feat att="writtenForm" val="ålegræs"/> <feat att="inflectionalParadigm" val="MFG0284"/> <feat att="officiallyApproved" val="yes"/> <feat att="frequency" val=".2143"/></FormRepresentation></WordForm>
<WordForm><feat att="grammaticalGender" val="neuter"/><feat att="definiteness" val="indefinite"/><feat att="grammaticalNumber" val="singular"/><feat att="case" val="genitiveCase"/>
<FormRepresentation> <feat att="writtenForm" val="ålegræses"/> <feat att="inflectionalParadigm" val="MFG0284"/> <feat att="officiallyApproved" val="no"/> <feat att="frequency" val="0.0"/></FormRepresentation><FormRepresentation> <feat att="writtenForm" val="ålegræs's"/> <feat att="inflectionalParadigm" val="MFG0284"/> <feat att="officiallyApproved" val="no"/> <feat att="frequency" val="0.0"/></FormRepresentation><FormRepresentation> <feat att="writtenForm" val="ålegræs'"/> <feat att="inflectionalParadigm" val="MFG0284"/> <feat att="officiallyApproved" val="yes"/> <feat att="frequency" val="0.0"/></FormRepresentation></WordForm>
<WordForm><feat att="grammaticalGender" val="neuter"/><feat att="definiteness" val="definite"/><feat att="grammaticalNumber" val="singular"/><feat att="case" val="unspecified"/>
<FormRepresentation> <feat att="writtenForm" val="ålegræsset"/> <feat att="inflectionalParadigm" val="MFG0284"/> <feat att="officiallyApproved" val="yes"/> <feat att="frequency" val=".1071"/></FormRepresentation></WordForm>
<WordForm><feat att="grammaticalGender" val="neuter"/><feat att="definiteness" val="definite"/><feat att="grammaticalNumber" val="singular"/><feat att="case" val="genitiveCase"/>
<FormRepresentation> <feat att="writtenForm" val="ålegræssets"/> <feat att="inflectionalParadigm" val="MFG0284"/> <feat att="officiallyApproved" val="yes"/> <feat att="frequency" val="0.0"/></FormRepresentation></WordForm>
</LexicalEntry> 
<LexicalEntry><feat att="partOfSpeech" val="commonNoun"/> 
<feat att="id" val="GMU_ås_1"/> 
<feat att="morphologicalUnitId" val="ÅS"/> 
<feat att="originalSource" val="DDO"/> 
<feat att="independentWord" val="yes"/> 
<Lemma><FormRepresentation> <feat att="writtenForm" val="ås"/> <feat att="officiallyApproved" val="yes"/> 
<feat att="joiningElement" val="nil"/> 
<feat att="joiningElementResult" val="ås"/> 
</FormRepresentation> </Lemma> 
<WordForm><feat att="grammaticalGender" val="commonGender"/><feat att="definiteness" val="indefinite"/><feat att="grammaticalNumber" val="singular"/><feat att="case" val="unspecified"/>
<FormRepresentation> <feat att="writtenForm" val="ås"/> <feat att="inflectionalParadigm" val="MFG0232"/> <feat att="officiallyApproved" val="yes"/> <feat att="frequency" val=".2321"/></FormRepresentation></WordForm>
<WordForm><feat att="grammaticalGender" val="commonGender"/><feat att="definiteness" val="indefinite"/><feat att="grammaticalNumber" val="singular"/><feat att="case" val="genitiveCase"/>
<FormRepresentation> <feat att="writtenForm" val="åses"/> <feat att="inflectionalParadigm" val="MFG0232"/> <feat att="officiallyApproved" val="no"/> <feat att="frequency" val="0.0"/></FormRepresentation><FormRepresentation> <feat att="writtenForm" val="ås's"/> <feat att="inflectionalParadigm" val="MFG0232"/> <feat att="officiallyApproved" val="no"/> <feat att="frequency" val="0.0"/></FormRepresentation><FormRepresentation> <feat att="writtenForm" val="ås'"/> <feat att="inflectionalParadigm" val="MFG0232"/> <feat att="officiallyApproved" val="yes"/> <feat att="frequency" val="0.0"/></FormRepresentation></WordForm>
<WordForm><feat att="grammaticalGender" val="commonGender"/><feat att="definiteness" val="indefinite"/><feat att="grammaticalNumber" val="plural"/><feat att="case" val="unspecified"/>
<FormRepresentation> <feat att="writtenForm" val="åse"/> <feat att="inflectionalParadigm" val="MFG0232"/> <feat att="officiallyApproved" val="yes"/> <feat att="frequency" val=".0357"/></FormRepresentation></WordForm>
<WordForm><feat att="grammaticalGender" val="commonGender"/><feat att="definiteness" val="indefinite"/><feat att="grammaticalNumber" val="plural"/><feat att="case" val="genitiveCase"/>
<FormRepresentation> <feat att="writtenForm" val="åses"/> <feat att="inflectionalParadigm" val="MFG0232"/> <feat att="officiallyApproved" val="yes"/> <feat att="frequency" val="0.0"/></FormRepresentation></WordForm>
<WordForm><feat att="grammaticalGender" val="commonGender"/><feat att="definiteness" val="definite"/><feat att="grammaticalNumber" val="singular"/><feat att="case" val="unspecified"/>
<FormRepresentation> <feat att="writtenForm" val="åsen"/> <feat att="inflectionalParadigm" val="MFG0232"/> <feat att="officiallyApproved" val="yes"/> <feat att="frequency" val=".3929"/></FormRepresentation></WordForm>
<WordForm><feat att="grammaticalGender" val="commonGender"/><feat att="definiteness" val="definite"/><feat att="grammaticalNumber" val="singular"/><feat att="case" val="genitiveCase"/>
<FormRepresentation> <feat att="writtenForm" val="åsens"/> <feat att="inflectionalParadigm" val="MFG0232"/> <feat att="officiallyApproved" val="yes"/> <feat att="frequency" val="0.0"/></FormRepresentation></WordForm>
<WordForm><feat att="grammaticalGender" val="commonGender"/><feat att="definiteness" val="definite"/><feat att="grammaticalNumber" val="plural"/><feat att="case" val="unspecified"/>
<FormRepresentation> <feat att="writtenForm" val="åsene"/> <feat att="inflectionalParadigm" val="MFG0232"/> <feat att="officiallyApproved" val="yes"/> <feat att="frequency" val="0.0"/></FormRepresentation></WordForm>
<WordForm><feat att="grammaticalGender" val="commonGender"/><feat att="definiteness" val="definite"/><feat att="grammaticalNumber" val="plural"/><feat att="case" val="genitiveCase"/>
<FormRepresentation> <feat att="writtenForm" val="åsenes"/> <feat att="inflectionalParadigm" val="MFG0232"/> <feat att="officiallyApproved" val="yes"/> <feat att="frequency" val="0.0"/></FormRepresentation></WordForm>
</LexicalEntry> 
<LexicalEntry><feat att="partOfSpeech" val="commonNoun"/> 
<feat att="id" val="GMU_wirelås_1"/> 
<feat att="morphologicalUnitId" val="WIRELÅS"/> 
<feat att="originalSource" val="DDO"/> 
<feat att="independentWord" val="yes"/> 
<feat att="decomposition" val="wire+lås"/> 
<Lemma><FormRepresentation> <feat att="writtenForm" val="wirelås"/> <feat att="officiallyApproved" val="yes"/> 
<feat att="joiningElement" val="nil"/> 
<feat att="joiningElementResult" val="wirelås"/> 
</FormRepresentation> </Lemma> 
<WordForm><feat att="grammaticalGender" val="commonGender"/><feat att="definiteness" val="indefinite"/><feat att="grammaticalNumber" val="singular"/><feat att="case" val="unspecified"/>
<FormRepresentation> <feat att="writtenForm" val="wirelås"/> <feat att="inflectionalParadigm" val="MFG0232"/> <feat att="officiallyApproved" val="yes"/> <feat att="frequency" val="0.0"/></FormRepresentation></WordForm>
<WordForm><feat att="grammaticalGender" val="commonGender"/><feat att="definiteness" val="indefinite"/><feat att="grammaticalNumber" val="singular"/><feat att="case" val="genitiveCase"/>
<FormRepresentation> <feat att="writtenForm" val="wirelåses"/> <feat att="inflectionalParadigm" val="MFG0232"/> <feat att="officiallyApproved" val="no"/> <feat att="frequency" val="0.0"/></FormRepresentation><FormRepresentation> <feat att="writtenForm" val="wirelås's"/> <feat att="inflectionalParadigm" val="MFG0232"/> <feat att="officiallyApproved" val="no"/> <feat att="frequency" val="0.0"/></FormRepresentation><FormRepresentation> <feat att="writtenForm" val="wirelås'"/> <feat att="inflectionalParadigm" val="MFG0232"/> <feat att="officiallyApproved" val="yes"/> <feat att="frequency" val="0.0"/></FormRepresentation></WordForm>
<WordForm><feat att="grammaticalGender" val="commonGender"/><feat att="definiteness" val="indefinite"/><feat att="grammaticalNumber" val="plural"/><feat att="case" val="unspecified"/>
<FormRepresentation> <feat att="writtenForm" val="wirelåse"/> <feat att="inflectionalParadigm" val="MFG0232"/> <feat att="officiallyApproved" val="yes"/> <feat att="frequency" val="0.0"/></FormRepresentation></WordForm>
<WordForm><feat att="grammaticalGender" val="commonGender"/><feat att="definiteness" val="indefinite"/><feat att="grammaticalNumber" val="plural"/><feat att="case" val="genitiveCase"/>
<FormRepresentation> <feat att="writtenForm" val="wirelåses"/> <feat att="inflectionalParadigm" val="MFG0232"/> <feat att="officiallyApproved" val="yes"/> <feat att="frequency" val="0.0"/></FormRepresentation></WordForm>
<WordForm><feat att="grammaticalGender" val="commonGender"/><feat att="definiteness" val="definite"/><feat att="grammaticalNumber" val="singular"/><feat att="case" val="unspecified"/>
<FormRepresentation> <feat att="writtenForm" val="wirelåsen"/> <feat att="inflectionalParadigm" val="MFG0232"/> <feat att="officiallyApproved" val="yes"/> <feat att="frequency" val="0.0"/></FormRepresentation></WordForm>
<WordForm><feat att="grammaticalGender" val="commonGender"/><feat att="definiteness" val="definite"/><feat att="grammaticalNumber" val="singular"/><feat att="case" val="genitiveCase"/>
<FormRepresentation> <feat att="writtenForm" val="wirelåsens"/> <feat att="inflectionalParadigm" val="MFG0232"/> <feat att="officiallyApproved" val="yes"/> <feat att="frequency" val="0.0"/></FormRepresentation></WordForm>
<WordForm><feat att="grammaticalGender" val="commonGender"/><feat att="definiteness" val="definite"/><feat att="grammaticalNumber" val="plural"/><feat att="case" val="unspecified"/>
<FormRepresentation> <feat att="writtenForm" val="wirelåsene"/> <feat att="inflectionalParadigm" val="MFG0232"/> <feat att="officiallyApproved" val="yes"/> <feat att="frequency" val="0.0"/></FormRepresentation></WordForm>
<WordForm><feat att="grammaticalGender" val="commonGender"/><feat att="definiteness" val="definite"/><feat att="grammaticalNumber" val="plural"/><feat att="case" val="genitiveCase"/>
<FormRepresentation> <feat att="writtenForm" val="wirelåsenes"/> <feat att="inflectionalParadigm" val="MFG0232"/> <feat att="officiallyApproved" val="yes"/> <feat att="frequency" val="0.0"/></FormRepresentation></WordForm>
</LexicalEntry> 
<LexicalEntry><feat att="partOfSpeech" val="commonNoun"/> 
<feat att="id" val="GMU_åbningsdag_1"/> 
<feat att="morphologicalUnitId" val="ÅBNINGSDAG"/> 
<feat att="originalSource" val="DDO"/> 
<feat att="independentWord" val="yes"/> 
<feat att="decomposition" val="åbning+s+dag"/> 
<Lemma><FormRepresentation> <feat att="writtenForm" val="åbningsdag"/> <feat att="officiallyApproved" val="yes"/> 
<feat att="joiningElement" val="Not analyzed"/> 
</FormRepresentation> </Lemma> 
<WordForm><feat att="grammaticalGender" val="commonGender"/><feat att="definiteness" val="indefinite"/><feat att="grammaticalNumber" val="singular"/><feat att="case" val="unspecified"/>
<FormRepresentation> <feat att="writtenForm" val="åbningsdag"/> <feat att="inflectionalParadigm" val="MFG0014"/> <feat att="officiallyApproved" val="yes"/> <feat att="frequency" val=".3036"/></FormRepresentation></WordForm>
<WordForm><feat att="grammaticalGender" val="commonGender"/><feat att="definiteness" val="indefinite"/><feat att="grammaticalNumber" val="singular"/><feat att="case" val="genitiveCase"/>
<FormRepresentation> <feat att="writtenForm" val="åbningsdags"/> <feat att="inflectionalParadigm" val="MFG0014"/> <feat att="officiallyApproved" val="yes"/> <feat att="frequency" val="0.0"/></FormRepresentation></WordForm>
<WordForm><feat att="grammaticalGender" val="commonGender"/><feat att="definiteness" val="indefinite"/><feat att="grammaticalNumber" val="plural"/><feat att="case" val="unspecified"/>
<FormRepresentation> <feat att="writtenForm" val="åbningsdage"/> <feat att="inflectionalParadigm" val="MFG0014"/> <feat att="officiallyApproved" val="yes"/> <feat att="frequency" val=".0714"/></FormRepresentation></WordForm>
<WordForm><feat att="grammaticalGender" val="commonGender"/><feat att="definiteness" val="indefinite"/><feat att="grammaticalNumber" val="plural"/><feat att="case" val="genitiveCase"/>
<FormRepresentation> <feat att="writtenForm" val="åbningsdages"/> <feat att="inflectionalParadigm" val="MFG0014"/> <feat att="officiallyApproved" val="yes"/> <feat att="frequency" val="0.0"/></FormRepresentation></WordForm>
<WordForm><feat att="grammaticalGender" val="commonGender"/><feat att="definiteness" val="definite"/><feat att="grammaticalNumber" val="singular"/><feat att="case" val="unspecified"/>
<FormRepresentation> <feat att="writtenForm" val="åbningsdagen"/> <feat att="inflectionalParadigm" val="MFG0014"/> <feat att="officiallyApproved" val="yes"/> <feat att="frequency" val=".9107"/></FormRepresentation></WordForm>
<WordForm><feat att="grammaticalGender" val="commonGender"/><feat att="definiteness" val="definite"/><feat att="grammaticalNumber" val="singular"/><feat att="case" val="genitiveCase"/>
<FormRepresentation> <feat att="writtenForm" val="åbningsdagens"/> <feat att="inflectionalParadigm" val="MFG0014"/> <feat att="officiallyApproved" val="yes"/> <feat att="frequency" val=".0179"/></FormRepresentation></WordForm>
<WordForm><feat att="grammaticalGender" val="commonGender"/><feat att="definiteness" val="definite"/><feat att="grammaticalNumber" val="plural"/><feat att="case" val="unspecified"/>
<FormRepresentation> <feat att="writtenForm" val="åbningsdagene"/> <feat att="inflectionalParadigm" val="MFG0014"/> <feat att="officiallyApproved" val="yes"/> <feat att="frequency" val="0.0"/></FormRepresentation></WordForm>
<WordForm><feat att="grammaticalGender" val="commonGender"/><feat att="definiteness" val="definite"/><feat att="grammaticalNumber" val="plural"/><feat att="case" val="genitiveCase"/>
<FormRepresentation> <feat att="writtenForm" val="åbningsdagenes"/> <feat att="inflectionalParadigm" val="MFG0014"/> <feat att="officiallyApproved" val="yes"/> <feat att="frequency" val="0.0"/></FormRepresentation></WordForm>
</LexicalEntry> 
<LexicalEntry><feat att="partOfSpeech" val="commonNoun"/> 
<feat att="id" val="GMU_årslønning_1"/> 
<feat att="morphologicalUnitId" val="ÅRSLØNNING"/> 
<feat att="originalSource" val="DDO"/> 
<feat att="independentWord" val="yes"/> 
<feat att="decomposition" val="år+s+lønning"/> 
<Lemma><FormRepresentation> <feat att="writtenForm" val="årslønning"/> <feat att="officiallyApproved" val="yes"/> 
<feat att="joiningElement" val="Not analyzed"/> 
</FormRepresentation> </Lemma> 
<WordForm><feat att="grammaticalGender" val="commonGender"/><feat att="definiteness" val="indefinite"/><feat att="grammaticalNumber" val="singular"/><feat att="case" val="unspecified"/>
<FormRepresentation> <feat att="writtenForm" val="årslønning"/> <feat att="inflectionalParadigm" val="MFG0016"/> <feat att="officiallyApproved" val="yes"/> <feat att="frequency" val="0.0"/></FormRepresentation></WordForm>
<WordForm><feat att="grammaticalGender" val="commonGender"/><feat att="definiteness" val="indefinite"/><feat att="grammaticalNumber" val="singular"/><feat att="case" val="genitiveCase"/>
<FormRepresentation> <feat att="writtenForm" val="årslønnings"/> <feat att="inflectionalParadigm" val="MFG0016"/> <feat att="officiallyApproved" val="yes"/> <feat att="frequency" val="0.0"/></FormRepresentation></WordForm>
<WordForm><feat att="grammaticalGender" val="commonGender"/><feat att="definiteness" val="indefinite"/><feat att="grammaticalNumber" val="plural"/><feat att="case" val="unspecified"/>
<FormRepresentation> <feat att="writtenForm" val="årslønninger"/> <feat att="inflectionalParadigm" val="MFG0016"/> <feat att="officiallyApproved" val="yes"/> <feat att="frequency" val=".1071"/></FormRepresentation></WordForm>
<WordForm><feat att="grammaticalGender" val="commonGender"/><feat att="definiteness" val="indefinite"/><feat att="grammaticalNumber" val="plural"/><feat att="case" val="genitiveCase"/>
<FormRepresentation> <feat att="writtenForm" val="årslønningers"/> <feat att="inflectionalParadigm" val="MFG0016"/> <feat att="officiallyApproved" val="yes"/> <feat att="frequency" val="0.0"/></FormRepresentation></WordForm>
<WordForm><feat att="grammaticalGender" val="commonGender"/><feat att="definiteness" val="definite"/><feat att="grammaticalNumber" val="singular"/><feat att="case" val="unspecified"/>
<FormRepresentation> <feat att="writtenForm" val="årslønningen"/> <feat att="inflectionalParadigm" val="MFG0016"/> <feat att="officiallyApproved" val="yes"/> <feat att="frequency" val="0.0"/></FormRepresentation></WordForm>
<WordForm><feat att="grammaticalGender" val="commonGender"/><feat att="definiteness" val="definite"/><feat att="grammaticalNumber" val="singular"/><feat att="case" val="genitiveCase"/>
<FormRepresentation> <feat att="writtenForm" val="årslønningens"/> <feat att="inflectionalParadigm" val="MFG0016"/> <feat att="officiallyApproved" val="yes"/> <feat att="frequency" val="0.0"/></FormRepresentation></WordForm>
<WordForm><feat att="grammaticalGender" val="commonGender"/><feat att="definiteness" val="definite"/><feat att="grammaticalNumber" val="plural"/><feat att="case" val="unspecified"/>
<FormRepresentation> <feat att="writtenForm" val="årslønningerne"/> <feat att="inflectionalParadigm" val="MFG0016"/> <feat att="officiallyApproved" val="yes"/> <feat att="frequency" val="0.0"/></FormRepresentation></WordForm>
<WordForm><feat att="grammaticalGender" val="commonGender"/><feat att="definiteness" val="definite"/><feat att="grammaticalNumber" val="plural"/><feat att="case" val="genitiveCase"/>
<FormRepresentation> <feat att="writtenForm" val="årslønningernes"/> <feat att="inflectionalParadigm" val="MFG0016"/> <feat att="officiallyApproved" val="yes"/> <feat att="frequency" val="0.0"/></FormRepresentation></WordForm>
</LexicalEntry> 
<LexicalEntry><feat att="partOfSpeech" val="commonNoun"/> 
<feat att="id" val="GMU_åndssvageanstalt_1"/> 
<feat att="morphologicalUnitId" val="ÅNDSSVAGEANSTALT"/> 
<feat att="originalSource" val="DDO"/> 
<feat att="independentWord" val="yes"/> 
<feat att="decomposition" val="åndssvag+e+anstalt"/> 
<Lemma><FormRepresentation> <feat att="writtenForm" val="åndssvageanstalt"/> <feat att="officiallyApproved" val="yes"/> 
<feat att="joiningElement" val="nil"/> 
<feat att="joiningElementResult" val="åndssvageanstalt"/> 
</FormRepresentation> </Lemma> 
<WordForm><feat att="grammaticalGender" val="commonGender"/><feat att="definiteness" val="indefinite"/><feat att="grammaticalNumber" val="singular"/><feat att="case" val="unspecified"/>
<FormRepresentation> <feat att="writtenForm" val="åndssvageanstalt"/> <feat att="inflectionalParadigm" val="MFG0016"/> <feat att="officiallyApproved" val="yes"/> <feat att="frequency" val=".0357"/></FormRepresentation></WordForm>
<WordForm><feat att="grammaticalGender" val="commonGender"/><feat att="definiteness" val="indefinite"/><feat att="grammaticalNumber" val="singular"/><feat att="case" val="genitiveCase"/>
<FormRepresentation> <feat att="writtenForm" val="åndssvageanstalts"/> <feat att="inflectionalParadigm" val="MFG0016"/> <feat att="officiallyApproved" val="yes"/> <feat att="frequency" val="0.0"/></FormRepresentation></WordForm>
<WordForm><feat att="grammaticalGender" val="commonGender"/><feat att="definiteness" val="indefinite"/><feat att="grammaticalNumber" val="plural"/><feat att="case" val="unspecified"/>
<FormRepresentation> <feat att="writtenForm" val="åndssvageanstalter"/> <feat att="inflectionalParadigm" val="MFG0016"/> <feat att="officiallyApproved" val="yes"/> <feat att="frequency" val=".0357"/></FormRepresentation></WordForm>
<WordForm><feat att="grammaticalGender" val="commonGender"/><feat att="definiteness" val="indefinite"/><feat att="grammaticalNumber" val="plural"/><feat att="case" val="genitiveCase"/>
<FormRepresentation> <feat att="writtenForm" val="åndssvageanstalters"/> <feat att="inflectionalParadigm" val="MFG0016"/> <feat att="officiallyApproved" val="yes"/> <feat att="frequency" val="0.0"/></FormRepresentation></WordForm>
<WordForm><feat att="grammaticalGender" val="commonGender"/><feat att="definiteness" val="definite"/><feat att="grammaticalNumber" val="singular"/><feat att="case" val="unspecified"/>
<FormRepresentation> <feat att="writtenForm" val="åndssvageanstalten"/> <feat att="inflectionalParadigm" val="MFG0016"/> <feat att="officiallyApproved" val="yes"/> <feat att="frequency" val=".0179"/></FormRepresentation></WordForm>
<WordForm><feat att="grammaticalGender" val="commonGender"/><feat att="definiteness" val="definite"/><feat att="grammaticalNumber" val="singular"/><feat att="case" val="genitiveCase"/>
<FormRepresentation> <feat att="writtenForm" val="åndssvageanstaltens"/> <feat att="inflectionalParadigm" val="MFG0016"/> <feat att="officiallyApproved" val="yes"/> <feat att="frequency" val="0.0"/></FormRepresentation></WordForm>
<WordForm><feat att="grammaticalGender" val="commonGender"/><feat att="definiteness" val="definite"/><feat att="grammaticalNumber" val="plural"/><feat att="case" val="unspecified"/>
<FormRepresentation> <feat att="writtenForm" val="åndssvageanstalterne"/> <feat att="inflectionalParadigm" val="MFG0016"/> <feat att="officiallyApproved" val="yes"/> <feat att="frequency" val=".0179"/></FormRepresentation></WordForm>
<WordForm><feat att="grammaticalGender" val="commonGender"/><feat att="definiteness" val="definite"/><feat att="grammaticalNumber" val="plural"/><feat att="case" val="genitiveCase"/>
<FormRepresentation> <feat att="writtenForm" val="åndssvageanstalternes"/> <feat att="inflectionalParadigm" val="MFG0016"/> <feat att="officiallyApproved" val="yes"/> <feat att="frequency" val="0.0"/></FormRepresentation></WordForm>
</LexicalEntry> 
<LexicalEntry><feat att="partOfSpeech" val="commonNoun"/> 
<feat att="id" val="GMU_øltelt_1"/> 
<feat att="morphologicalUnitId" val="ØLTELT"/> 
<feat att="originalSource" val="DDO"/> 
<feat att="independentWord" val="yes"/> 
<feat att="decomposition" val="øl+telt"/> 
<Lemma><FormRepresentation> <feat att="writtenForm" val="øltelt"/> <feat att="officiallyApproved" val="yes"/> 
<feat att="joiningElement" val="nil"/> 
<feat att="joiningElementResult" val="øltelt"/> 
</FormRepresentation> </Lemma> 
<WordForm><feat att="grammaticalGender" val="neuter"/><feat att="definiteness" val="indefinite"/><feat att="grammaticalNumber" val="singular"/><feat att="case" val="unspecified"/>
<FormRepresentation> <feat att="writtenForm" val="øltelt"/> <feat att="inflectionalParadigm" val="MFG0042"/> <feat att="officiallyApproved" val="yes"/> <feat att="frequency" val=".1071"/></FormRepresentation></WordForm>
<WordForm><feat att="grammaticalGender" val="neuter"/><feat att="definiteness" val="indefinite"/><feat att="grammaticalNumber" val="singular"/><feat att="case" val="genitiveCase"/>
<FormRepresentation> <feat att="writtenForm" val="øltelts"/> <feat att="inflectionalParadigm" val="MFG0042"/> <feat att="officiallyApproved" val="yes"/> <feat att="frequency" val="0.0"/></FormRepresentation></WordForm>
<WordForm><feat att="grammaticalGender" val="neuter"/><feat att="definiteness" val="indefinite"/><feat att="grammaticalNumber" val="plural"/><feat att="case" val="unspecified"/>
<FormRepresentation> <feat att="writtenForm" val="øltelte"/> <feat att="inflectionalParadigm" val="MFG0042"/> <feat att="officiallyApproved" val="yes"/> <feat att="frequency" val=".1071"/></FormRepresentation></WordForm>
<WordForm><feat att="grammaticalGender" val="neuter"/><feat att="definiteness" val="indefinite"/><feat att="grammaticalNumber" val="plural"/><feat att="case" val="genitiveCase"/>
<FormRepresentation> <feat att="writtenForm" val="ølteltes"/> <feat att="inflectionalParadigm" val="MFG0042"/> <feat att="officiallyApproved" val="yes"/> <feat att="frequency" val="0.0"/></FormRepresentation></WordForm>
<WordForm><feat att="grammaticalGender" val="neuter"/><feat att="definiteness" val="definite"/><feat att="grammaticalNumber" val="singular"/><feat att="case" val="unspecified"/>
<FormRepresentation> <feat att="writtenForm" val="ølteltet"/> <feat att="inflectionalParadigm" val="MFG0042"/> <feat att="officiallyApproved" val="yes"/> <feat att="frequency" val=".1786"/></FormRepresentation></WordForm>
<WordForm><feat att="grammaticalGender" val="neuter"/><feat att="definiteness" val="definite"/><feat att="grammaticalNumber" val="singular"/><feat att="case" val="genitiveCase"/>
<FormRepresentation> <feat att="writtenForm" val="ølteltets"/> <feat att="inflectionalParadigm" val="MFG0042"/> <feat att="officiallyApproved" val="yes"/> <feat att="frequency" val=".0179"/></FormRepresentation></WordForm>
<WordForm><feat att="grammaticalGender" val="neuter"/><feat att="definiteness" val="definite"/><feat att="grammaticalNumber" val="plural"/><feat att="case" val="unspecified"/>
<FormRepresentation> <feat att="writtenForm" val="ølteltene"/> <feat att="inflectionalParadigm" val="MFG0042"/> <feat att="officiallyApproved" val="yes"/> <feat att="frequency" val=".0536"/></FormRepresentation></WordForm>
<WordForm><feat att="grammaticalGender" val="neuter"/><feat att="definiteness" val="definite"/><feat att="grammaticalNumber" val="plural"/><feat att="case" val="genitiveCase"/>
<FormRepresentation> <feat att="writtenForm" val="ølteltenes"/> <feat att="inflectionalParadigm" val="MFG0042"/> <feat att="officiallyApproved" val="yes"/> <feat att="frequency" val="0.0"/></FormRepresentation></WordForm>
</LexicalEntry> 
<LexicalEntry><feat att="partOfSpeech" val="commonNoun"/> 
<feat att="id" val="GMU_årsfest_1"/> 
<feat att="morphologicalUnitId" val="ÅRSFEST"/> 
<feat att="originalSource" val="DDO"/> 
<feat att="independentWord" val="yes"/> 
<feat att="decomposition" val="år+s+fest"/> 
<Lemma><FormRepresentation> <feat att="writtenForm" val="årsfest"/> <feat att="officiallyApproved" val="yes"/> 
<feat att="joiningElement" val="nil"/> 
<feat att="joiningElementResult" val="årsfest"/> 
</FormRepresentation> </Lemma> 
<WordForm><feat att="grammaticalGender" val="commonGender"/><feat att="definiteness" val="indefinite"/><feat att="grammaticalNumber" val="singular"/><feat att="case" val="unspecified"/>
<FormRepresentation> <feat att="writtenForm" val="årsfest"/> <feat att="inflectionalParadigm" val="MFG0016"/> <feat att="officiallyApproved" val="yes"/> <feat att="frequency" val=".25"/></FormRepresentation></WordForm>
<WordForm><feat att="grammaticalGender" val="commonGender"/><feat att="definiteness" val="indefinite"/><feat att="grammaticalNumber" val="singular"/><feat att="case" val="genitiveCase"/>
<FormRepresentation> <feat att="writtenForm" val="årsfests"/> <feat att="inflectionalParadigm" val="MFG0016"/> <feat att="officiallyApproved" val="yes"/> <feat att="frequency" val="0.0"/></FormRepresentation></WordForm>
<WordForm><feat att="grammaticalGender" val="commonGender"/><feat att="definiteness" val="indefinite"/><feat att="grammaticalNumber" val="plural"/><feat att="case" val="unspecified"/>
<FormRepresentation> <feat att="writtenForm" val="årsfester"/> <feat att="inflectionalParadigm" val="MFG0016"/> <feat att="officiallyApproved" val="yes"/> <feat att="frequency" val="0.0"/></FormRepresentation></WordForm>
<WordForm><feat att="grammaticalGender" val="commonGender"/><feat att="definiteness" val="indefinite"/><feat att="grammaticalNumber" val="plural"/><feat att="case" val="genitiveCase"/>
<FormRepresentation> <feat att="writtenForm" val="årsfesters"/> <feat att="inflectionalParadigm" val="MFG0016"/> <feat att="officiallyApproved" val="yes"/> <feat att="frequency" val="0.0"/></FormRepresentation></WordForm>
<WordForm><feat att="grammaticalGender" val="commonGender"/><feat att="definiteness" val="definite"/><feat att="grammaticalNumber" val="singular"/><feat att="case" val="unspecified"/>
<FormRepresentation> <feat att="writtenForm" val="årsfesten"/> <feat att="inflectionalParadigm" val="MFG0016"/> <feat att="officiallyApproved" val="yes"/> <feat att="frequency" val=".1429"/></FormRepresentation></WordForm>
<WordForm><feat att="grammaticalGender" val="commonGender"/><feat att="definiteness" val="definite"/><feat att="grammaticalNumber" val="singular"/><feat att="case" val="genitiveCase"/>
<FormRepresentation> <feat att="writtenForm" val="årsfestens"/> <feat att="inflectionalParadigm" val="MFG0016"/> <feat att="officiallyApproved" val="yes"/> <feat att="frequency" val="0.0"/></FormRepresentation></WordForm>
<WordForm><feat att="grammaticalGender" val="commonGender"/><feat att="definiteness" val="definite"/><feat att="grammaticalNumber" val="plural"/><feat att="case" val="unspecified"/>
<FormRepresentation> <feat att="writtenForm" val="årsfesterne"/> <feat att="inflectionalParadigm" val="MFG0016"/> <feat att="officiallyApproved" val="yes"/> <feat att="frequency" val=".0357"/></FormRepresentation></WordForm>
<WordForm><feat att="grammaticalGender" val="commonGender"/><feat att="definiteness" val="definite"/><feat att="grammaticalNumber" val="plural"/><feat att="case" val="genitiveCase"/>
<FormRepresentation> <feat att="writtenForm" val="årsfesternes"/> <feat att="inflectionalParadigm" val="MFG0016"/> <feat att="officiallyApproved" val="yes"/> <feat att="frequency" val="0.0"/></FormRepresentation></WordForm>
</LexicalEntry> 
<LexicalEntry><feat att="partOfSpeech" val="commonNoun"/> 
<feat att="id" val="GMU_æresoprejsning_1"/> 
<feat att="morphologicalUnitId" val="ÆRESOPREJSNING"/> 
<feat att="originalSource" val="DDO"/> 
<feat att="independentWord" val="yes"/> 
<feat att="decomposition" val="ære+s+oprejsning"/> 
<Lemma><FormRepresentation> <feat att="writtenForm" val="æresoprejsning"/> <feat att="officiallyApproved" val="yes"/> 
<feat att="joiningElement" val="Not analyzed"/> 
</FormRepresentation> </Lemma> 
<WordForm><feat att="grammaticalGender" val="commonGender"/><feat att="definiteness" val="indefinite"/><feat att="grammaticalNumber" val="singular"/><feat att="case" val="unspecified"/>
<FormRepresentation> <feat att="writtenForm" val="æresoprejsning"/> <feat att="inflectionalParadigm" val="MFG0016"/> <feat att="officiallyApproved" val="yes"/> <feat att="frequency" val=".1429"/></FormRepresentation></WordForm>
<WordForm><feat att="grammaticalGender" val="commonGender"/><feat att="definiteness" val="indefinite"/><feat att="grammaticalNumber" val="singular"/><feat att="case" val="genitiveCase"/>
<FormRepresentation> <feat att="writtenForm" val="æresoprejsnings"/> <feat att="inflectionalParadigm" val="MFG0016"/> <feat att="officiallyApproved" val="yes"/> <feat att="frequency" val="0.0"/></FormRepresentation></WordForm>
<WordForm><feat att="grammaticalGender" val="commonGender"/><feat att="definiteness" val="indefinite"/><feat att="grammaticalNumber" val="plural"/><feat att="case" val="unspecified"/>
<FormRepresentation> <feat att="writtenForm" val="æresoprejsninger"/> <feat att="inflectionalParadigm" val="MFG0016"/> <feat att="officiallyApproved" val="yes"/> <feat att="frequency" val="0.0"/></FormRepresentation></WordForm>
<WordForm><feat att="grammaticalGender" val="commonGender"/><feat att="definiteness" val="indefinite"/><feat att="grammaticalNumber" val="plural"/><feat att="case" val="genitiveCase"/>
<FormRepresentation> <feat att="writtenForm" val="æresoprejsningers"/> <feat att="inflectionalParadigm" val="MFG0016"/> <feat att="officiallyApproved" val="yes"/> <feat att="frequency" val="0.0"/></FormRepresentation></WordForm>
<WordForm><feat att="grammaticalGender" val="commonGender"/><feat att="definiteness" val="definite"/><feat att="grammaticalNumber" val="singular"/><feat att="case" val="unspecified"/>
<FormRepresentation> <feat att="writtenForm" val="æresoprejsningen"/> <feat att="inflectionalParadigm" val="MFG0016"/> <feat att="officiallyApproved" val="yes"/> <feat att="frequency" val="0.0"/></FormRepresentation></WordForm>
<WordForm><feat att="grammaticalGender" val="commonGender"/><feat att="definiteness" val="definite"/><feat att="grammaticalNumber" val="singular"/><feat att="case" val="genitiveCase"/>
<FormRepresentation> <feat att="writtenForm" val="æresoprejsningens"/> <feat att="inflectionalParadigm" val="MFG0016"/> <feat att="officiallyApproved" val="yes"/> <feat att="frequency" val="0.0"/></FormRepresentation></WordForm>
<WordForm><feat att="grammaticalGender" val="commonGender"/><feat att="definiteness" val="definite"/><feat att="grammaticalNumber" val="plural"/><feat att="case" val="unspecified"/>
<FormRepresentation> <feat att="writtenForm" val="æresoprejsningerne"/> <feat att="inflectionalParadigm" val="MFG0016"/> <feat att="officiallyApproved" val="yes"/> <feat att="frequency" val="0.0"/></FormRepresentation></WordForm>
<WordForm><feat att="grammaticalGender" val="commonGender"/><feat att="definiteness" val="definite"/><feat att="grammaticalNumber" val="plural"/><feat att="case" val="genitiveCase"/>
<FormRepresentation> <feat att="writtenForm" val="æresoprejsningernes"/> <feat att="inflectionalParadigm" val="MFG0016"/> <feat att="officiallyApproved" val="yes"/> <feat att="frequency" val="0.0"/></FormRepresentation></WordForm>
</LexicalEntry> 
<LexicalEntry><feat att="partOfSpeech" val="commonNoun"/> 
<feat att="id" val="GMU_weekendorlov_1"/> 
<feat att="morphologicalUnitId" val="WEEKENDORLOV"/> 
<feat att="originalSource" val="DDO"/> 
<feat att="independentWord" val="yes"/> 
<feat att="decomposition" val="weekend+orlov"/> 
<Lemma><FormRepresentation> <feat att="writtenForm" val="weekendorlov"/> <feat att="officiallyApproved" val="yes"/> 
<feat att="joiningElement" val="Not analyzed"/> 
</FormRepresentation> </Lemma> 
<WordForm><feat att="grammaticalGender" val="commonGender"/><feat att="definiteness" val="indefinite"/><feat att="grammaticalNumber" val="singular"/><feat att="case" val="unspecified"/>
<FormRepresentation> <feat att="writtenForm" val="weekendorlov"/> <feat att="inflectionalParadigm" val="MFG0016"/> <feat att="officiallyApproved" val="yes"/> <feat att="frequency" val=".0714"/></FormRepresentation></WordForm>
<WordForm><feat att="grammaticalGender" val="commonGender"/><feat att="definiteness" val="indefinite"/><feat att="grammaticalNumber" val="singular"/><feat att="case" val="genitiveCase"/>
<FormRepresentation> <feat att="writtenForm" val="weekendorlovs"/> <feat att="inflectionalParadigm" val="MFG0016"/> <feat att="officiallyApproved" val="yes"/> <feat att="frequency" val="0.0"/></FormRepresentation></WordForm>
<WordForm><feat att="grammaticalGender" val="commonGender"/><feat att="definiteness" val="indefinite"/><feat att="grammaticalNumber" val="plural"/><feat att="case" val="unspecified"/>
<FormRepresentation> <feat att="writtenForm" val="weekendorlover"/> <feat att="inflectionalParadigm" val="MFG0016"/> <feat att="officiallyApproved" val="yes"/> <feat att="frequency" val="0.0"/></FormRepresentation></WordForm>
<WordForm><feat att="grammaticalGender" val="commonGender"/><feat att="definiteness" val="indefinite"/><feat att="grammaticalNumber" val="plural"/><feat att="case" val="genitiveCase"/>
<FormRepresentation> <feat att="writtenForm" val="weekendorlovers"/> <feat att="inflectionalParadigm" val="MFG0016"/> <feat att="officiallyApproved" val="yes"/> <feat att="frequency" val="0.0"/></FormRepresentation></WordForm>
<WordForm><feat att="grammaticalGender" val="commonGender"/><feat att="definiteness" val="definite"/><feat att="grammaticalNumber" val="singular"/><feat att="case" val="unspecified"/>
<FormRepresentation> <feat att="writtenForm" val="weekendorloven"/> <feat att="inflectionalParadigm" val="MFG0016"/> <feat att="officiallyApproved" val="yes"/> <feat att="frequency" val="0.0"/></FormRepresentation></WordForm>
<WordForm><feat att="grammaticalGender" val="commonGender"/><feat att="definiteness" val="definite"/><feat att="grammaticalNumber" val="singular"/><feat att="case" val="genitiveCase"/>
<FormRepresentation> <feat att="writtenForm" val="weekendorlovens"/> <feat att="inflectionalParadigm" val="MFG0016"/> <feat att="officiallyApproved" val="yes"/> <feat att="frequency" val="0.0"/></FormRepresentation></WordForm>
<WordForm><feat att="grammaticalGender" val="commonGender"/><feat att="definiteness" val="definite"/><feat att="grammaticalNumber" val="plural"/><feat att="case" val="unspecified"/>
<FormRepresentation> <feat att="writtenForm" val="weekendorloverne"/> <feat att="inflectionalParadigm" val="MFG0016"/> <feat att="officiallyApproved" val="yes"/> <feat att="frequency" val="0.0"/></FormRepresentation></WordForm>
<WordForm><feat att="grammaticalGender" val="commonGender"/><feat att="definiteness" val="definite"/><feat att="grammaticalNumber" val="plural"/><feat att="case" val="genitiveCase"/>
<FormRepresentation> <feat att="writtenForm" val="weekendorlovernes"/> <feat att="inflectionalParadigm" val="MFG0016"/> <feat att="officiallyApproved" val="yes"/> <feat att="frequency" val="0.0"/></FormRepresentation></WordForm>
</LexicalEntry> 
<LexicalEntry><feat att="partOfSpeech" val="commonNoun"/> 
<feat att="id" val="GMU_ærkefjende_1"/> 
<feat att="morphologicalUnitId" val="ÆRKEFJENDE"/> 
<feat att="originalSource" val="DDO"/> 
<feat att="independentWord" val="yes"/> 
<Lemma><FormRepresentation> <feat att="writtenForm" val="ærkefjende"/> <feat att="officiallyApproved" val="yes"/> 
<feat att="joiningElement" val="nil"/> 
<feat att="joiningElementResult" val="ærkefjende"/> 
</FormRepresentation> </Lemma> 
<WordForm><feat att="grammaticalGender" val="commonGender"/><feat att="definiteness" val="indefinite"/><feat att="grammaticalNumber" val="singular"/><feat att="case" val="unspecified"/>
<FormRepresentation> <feat att="writtenForm" val="ærkefjende"/> <feat att="inflectionalParadigm" val="MFG0076"/> <feat att="officiallyApproved" val="yes"/> <feat att="frequency" val=".4821"/></FormRepresentation></WordForm>
<WordForm><feat att="grammaticalGender" val="commonGender"/><feat att="definiteness" val="indefinite"/><feat att="grammaticalNumber" val="singular"/><feat att="case" val="genitiveCase"/>
<FormRepresentation> <feat att="writtenForm" val="ærkefjendes"/> <feat att="inflectionalParadigm" val="MFG0076"/> <feat att="officiallyApproved" val="yes"/> <feat att="frequency" val="0.0"/></FormRepresentation></WordForm>
<WordForm><feat att="grammaticalGender" val="commonGender"/><feat att="definiteness" val="indefinite"/><feat att="grammaticalNumber" val="plural"/><feat att="case" val="unspecified"/>
<FormRepresentation> <feat att="writtenForm" val="ærkefjender"/> <feat att="inflectionalParadigm" val="MFG0076"/> <feat att="officiallyApproved" val="yes"/> <feat att="frequency" val=".3214"/></FormRepresentation></WordForm>
<WordForm><feat att="grammaticalGender" val="commonGender"/><feat att="definiteness" val="indefinite"/><feat att="grammaticalNumber" val="plural"/><feat att="case" val="genitiveCase"/>
<FormRepresentation> <feat att="writtenForm" val="ærkefjenders"/> <feat att="inflectionalParadigm" val="MFG0076"/> <feat att="officiallyApproved" val="yes"/> <feat att="frequency" val="0.0"/></FormRepresentation></WordForm>
<WordForm><feat att="grammaticalGender" val="commonGender"/><feat att="definiteness" val="definite"/><feat att="grammaticalNumber" val="singular"/><feat att="case" val="unspecified"/>
<FormRepresentation> <feat att="writtenForm" val="ærkefjenden"/> <feat att="inflectionalParadigm" val="MFG0076"/> <feat att="officiallyApproved" val="yes"/> <feat att="frequency" val=".5357"/></FormRepresentation></WordForm>
<WordForm><feat att="grammaticalGender" val="commonGender"/><feat att="definiteness" val="definite"/><feat att="grammaticalNumber" val="singular"/><feat att="case" val="genitiveCase"/>
<FormRepresentation> <feat att="writtenForm" val="ærkefjendens"/> <feat att="inflectionalParadigm" val="MFG0076"/> <feat att="officiallyApproved" val="yes"/> <feat att="frequency" val="0.0"/></FormRepresentation></WordForm>
<WordForm><feat att="grammaticalGender" val="commonGender"/><feat att="definiteness" val="definite"/><feat att="grammaticalNumber" val="plural"/><feat att="case" val="unspecified"/>
<FormRepresentation> <feat att="writtenForm" val="ærkefjenderne"/> <feat att="inflectionalParadigm" val="MFG0076"/> <feat att="officiallyApproved" val="yes"/> <feat att="frequency" val=".0714"/></FormRepresentation></WordForm>
<WordForm><feat att="grammaticalGender" val="commonGender"/><feat att="definiteness" val="definite"/><feat att="grammaticalNumber" val="plural"/><feat att="case" val="genitiveCase"/>
<FormRepresentation> <feat att="writtenForm" val="ærkefjendernes"/> <feat att="inflectionalParadigm" val="MFG0076"/> <feat att="officiallyApproved" val="yes"/> <feat att="frequency" val="0.0"/></FormRepresentation></WordForm>
</LexicalEntry> 
<LexicalEntry><feat att="partOfSpeech" val="commonNoun"/> 
<feat att="id" val="GMU_østende_1"/> 
<feat att="morphologicalUnitId" val="ØSTENDE"/> 
<feat att="originalSource" val="DDO"/> 
<feat att="independentWord" val="yes"/> 
<feat att="decomposition" val="øst+ende"/> 
<Lemma><FormRepresentation> <feat att="writtenForm" val="østende"/> <feat att="officiallyApproved" val="yes"/> 
<feat att="joiningElement" val="nil"/> 
<feat att="joiningElementResult" val="østende"/> 
</FormRepresentation> </Lemma> 
<WordForm><feat att="grammaticalGender" val="commonGender"/><feat att="definiteness" val="indefinite"/><feat att="grammaticalNumber" val="singular"/><feat att="case" val="unspecified"/>
<FormRepresentation> <feat att="writtenForm" val="østende"/> <feat att="inflectionalParadigm" val="MFG0076"/> <feat att="officiallyApproved" val="yes"/> <feat att="frequency" val="0.0"/></FormRepresentation></WordForm>
<WordForm><feat att="grammaticalGender" val="commonGender"/><feat att="definiteness" val="indefinite"/><feat att="grammaticalNumber" val="singular"/><feat att="case" val="genitiveCase"/>
<FormRepresentation> <feat att="writtenForm" val="østendes"/> <feat att="inflectionalParadigm" val="MFG0076"/> <feat att="officiallyApproved" val="yes"/> <feat att="frequency" val="0.0"/></FormRepresentation></WordForm>
<WordForm><feat att="grammaticalGender" val="commonGender"/><feat att="definiteness" val="indefinite"/><feat att="grammaticalNumber" val="plural"/><feat att="case" val="unspecified"/>
<FormRepresentation> <feat att="writtenForm" val="østender"/> <feat att="inflectionalParadigm" val="MFG0076"/> <feat att="officiallyApproved" val="yes"/> <feat att="frequency" val="0.0"/></FormRepresentation></WordForm>
<WordForm><feat att="grammaticalGender" val="commonGender"/><feat att="definiteness" val="indefinite"/><feat att="grammaticalNumber" val="plural"/><feat att="case" val="genitiveCase"/>
<FormRepresentation> <feat att="writtenForm" val="østenders"/> <feat att="inflectionalParadigm" val="MFG0076"/> <feat att="officiallyApproved" val="yes"/> <feat att="frequency" val="0.0"/></FormRepresentation></WordForm>
<WordForm><feat att="grammaticalGender" val="commonGender"/><feat att="definiteness" val="definite"/><feat att="grammaticalNumber" val="singular"/><feat att="case" val="unspecified"/>
<FormRepresentation> <feat att="writtenForm" val="østenden"/> <feat att="inflectionalParadigm" val="MFG0076"/> <feat att="officiallyApproved" val="yes"/> <feat att="frequency" val=".0357"/></FormRepresentation></WordForm>
<WordForm><feat att="grammaticalGender" val="commonGender"/><feat att="definiteness" val="definite"/><feat att="grammaticalNumber" val="singular"/><feat att="case" val="genitiveCase"/>
<FormRepresentation> <feat att="writtenForm" val="østendens"/> <feat att="inflectionalParadigm" val="MFG0076"/> <feat att="officiallyApproved" val="yes"/> <feat att="frequency" val="0.0"/></FormRepresentation></WordForm>
<WordForm><feat att="grammaticalGender" val="commonGender"/><feat att="definiteness" val="definite"/><feat att="grammaticalNumber" val="plural"/><feat att="case" val="unspecified"/>
<FormRepresentation> <feat att="writtenForm" val="østenderne"/> <feat att="inflectionalParadigm" val="MFG0076"/> <feat att="officiallyApproved" val="yes"/> <feat att="frequency" val="0.0"/></FormRepresentation></WordForm>
<WordForm><feat att="grammaticalGender" val="commonGender"/><feat att="definiteness" val="definite"/><feat att="grammaticalNumber" val="plural"/><feat att="case" val="genitiveCase"/>
<FormRepresentation> <feat att="writtenForm" val="østendernes"/> <feat att="inflectionalParadigm" val="MFG0076"/> <feat att="officiallyApproved" val="yes"/> <feat att="frequency" val="0.0"/></FormRepresentation></WordForm>
</LexicalEntry> 
<LexicalEntry><feat att="partOfSpeech" val="commonNoun"/> 
<feat att="id" val="GMU_økonometri_1"/> 
<feat att="morphologicalUnitId" val="ØKONOMETRI"/> 
<feat att="originalSource" val="DDO"/> 
<feat att="independentWord" val="yes"/> 
<Lemma><FormRepresentation> <feat att="writtenForm" val="økonometri"/> <feat att="officiallyApproved" val="yes"/> 
<feat att="joiningElement" val="nil"/> 
<feat att="joiningElementResult" val="økonometri"/> 
</FormRepresentation> </Lemma> 
<WordForm><feat att="grammaticalGender" val="commonGender"/><feat att="definiteness" val="indefinite"/><feat att="grammaticalNumber" val="singular"/><feat att="case" val="unspecified"/>
<FormRepresentation> <feat att="writtenForm" val="økonometri"/> <feat att="inflectionalParadigm" val="MFG0220"/> <feat att="officiallyApproved" val="yes"/> <feat att="frequency" val=".0179"/></FormRepresentation></WordForm>
<WordForm><feat att="grammaticalGender" val="commonGender"/><feat att="definiteness" val="indefinite"/><feat att="grammaticalNumber" val="singular"/><feat att="case" val="genitiveCase"/>
<FormRepresentation> <feat att="writtenForm" val="økonometris"/> <feat att="inflectionalParadigm" val="MFG0220"/> <feat att="officiallyApproved" val="yes"/> <feat att="frequency" val="0.0"/></FormRepresentation></WordForm>
<WordForm><feat att="grammaticalGender" val="commonGender"/><feat att="definiteness" val="definite"/><feat att="grammaticalNumber" val="singular"/><feat att="case" val="unspecified"/>
<FormRepresentation> <feat att="writtenForm" val="økonometrien"/> <feat att="inflectionalParadigm" val="MFG0220"/> <feat att="officiallyApproved" val="yes"/> <feat att="frequency" val="0.0"/></FormRepresentation></WordForm>
<WordForm><feat att="grammaticalGender" val="commonGender"/><feat att="definiteness" val="definite"/><feat att="grammaticalNumber" val="singular"/><feat att="case" val="genitiveCase"/>
<FormRepresentation> <feat att="writtenForm" val="økonometriens"/> <feat att="inflectionalParadigm" val="MFG0220"/> <feat att="officiallyApproved" val="yes"/> <feat att="frequency" val="0.0"/></FormRepresentation></WordForm>
</LexicalEntry> 
<LexicalEntry><feat att="partOfSpeech" val="commonNoun"/> 
<feat att="id" val="GMU_ældreomsorg_1"/> 
<feat att="morphologicalUnitId" val="ÆLDREOMSORG"/> 
<feat att="originalSource" val="DDO"/> 
<feat att="independentWord" val="yes"/> 
<feat att="decomposition" val="ældre+omsorg"/> 
<Lemma><FormRepresentation> <feat att="writtenForm" val="ældreomsorg"/> <feat att="officiallyApproved" val="yes"/> 
<feat att="joiningElement" val="Not analyzed"/> 
</FormRepresentation> </Lemma> 
<WordForm><feat att="grammaticalGender" val="commonGender"/><feat att="definiteness" val="indefinite"/><feat att="grammaticalNumber" val="singular"/><feat att="case" val="unspecified"/>
<FormRepresentation> <feat att="writtenForm" val="ældreomsorg"/> <feat att="inflectionalParadigm" val="MFG0220"/> <feat att="officiallyApproved" val="yes"/> <feat att="frequency" val="1.0536"/></FormRepresentation></WordForm>
<WordForm><feat att="grammaticalGender" val="commonGender"/><feat att="definiteness" val="indefinite"/><feat att="grammaticalNumber" val="singular"/><feat att="case" val="genitiveCase"/>
<FormRepresentation> <feat att="writtenForm" val="ældreomsorgs"/> <feat att="inflectionalParadigm" val="MFG0220"/> <feat att="officiallyApproved" val="yes"/> <feat att="frequency" val="0.0"/></FormRepresentation></WordForm>
<WordForm><feat att="grammaticalGender" val="commonGender"/><feat att="definiteness" val="definite"/><feat att="grammaticalNumber" val="singular"/><feat att="case" val="unspecified"/>
<FormRepresentation> <feat att="writtenForm" val="ældreomsorgen"/> <feat att="inflectionalParadigm" val="MFG0220"/> <feat att="officiallyApproved" val="yes"/> <feat att="frequency" val=".375"/></FormRepresentation></WordForm>
<WordForm><feat att="grammaticalGender" val="commonGender"/><feat att="definiteness" val="definite"/><feat att="grammaticalNumber" val="singular"/><feat att="case" val="genitiveCase"/>
<FormRepresentation> <feat att="writtenForm" val="ældreomsorgens"/> <feat att="inflectionalParadigm" val="MFG0220"/> <feat att="officiallyApproved" val="yes"/> <feat att="frequency" val="0.0"/></FormRepresentation></WordForm>
</LexicalEntry> 
<LexicalEntry><feat att="partOfSpeech" val="commonNoun"/> 
<feat att="id" val="GMU_åndssvageforsorg_1"/> 
<feat att="morphologicalUnitId" val="ÅNDSSVAGEFORSORG"/> 
<feat att="originalSource" val="DDO"/> 
<feat att="independentWord" val="yes"/> 
<feat att="decomposition" val="åndssvag+e+forsorg"/> 
<Lemma><FormRepresentation> <feat att="writtenForm" val="åndssvageforsorg"/> <feat att="officiallyApproved" val="yes"/> 
<feat att="joiningElement" val="Not analyzed"/> 
</FormRepresentation> </Lemma> 
<WordForm><feat att="grammaticalGender" val="commonGender"/><feat att="definiteness" val="indefinite"/><feat att="grammaticalNumber" val="singular"/><feat att="case" val="unspecified"/>
<FormRepresentation> <feat att="writtenForm" val="åndssvageforsorg"/> <feat att="inflectionalParadigm" val="MFG0220"/> <feat att="officiallyApproved" val="yes"/> <feat att="frequency" val=".0357"/></FormRepresentation></WordForm>
<WordForm><feat att="grammaticalGender" val="commonGender"/><feat att="definiteness" val="indefinite"/><feat att="grammaticalNumber" val="singular"/><feat att="case" val="genitiveCase"/>
<FormRepresentation> <feat att="writtenForm" val="åndssvageforsorgs"/> <feat att="inflectionalParadigm" val="MFG0220"/> <feat att="officiallyApproved" val="yes"/> <feat att="frequency" val="0.0"/></FormRepresentation></WordForm>
<WordForm><feat att="grammaticalGender" val="commonGender"/><feat att="definiteness" val="definite"/><feat att="grammaticalNumber" val="singular"/><feat att="case" val="unspecified"/>
<FormRepresentation> <feat att="writtenForm" val="åndssvageforsorgen"/> <feat att="inflectionalParadigm" val="MFG0220"/> <feat att="officiallyApproved" val="yes"/> <feat att="frequency" val=".1429"/></FormRepresentation></WordForm>
<WordForm><feat att="grammaticalGender" val="commonGender"/><feat att="definiteness" val="definite"/><feat att="grammaticalNumber" val="singular"/><feat att="case" val="genitiveCase"/>
<FormRepresentation> <feat att="writtenForm" val="åndssvageforsorgens"/> <feat att="inflectionalParadigm" val="MFG0220"/> <feat att="officiallyApproved" val="yes"/> <feat att="frequency" val="0.0"/></FormRepresentation></WordForm>
</LexicalEntry> 
<LexicalEntry><feat att="partOfSpeech" val="commonNoun"/> 
<feat att="id" val="GMU_ældreforsorg_1"/> 
<feat att="morphologicalUnitId" val="ÆLDREFORSORG"/> 
<feat att="originalSource" val="DDO"/> 
<feat att="independentWord" val="yes"/> 
<feat att="decomposition" val="ældre+forsorg"/> 
<Lemma><FormRepresentation> <feat att="writtenForm" val="ældreforsorg"/> <feat att="officiallyApproved" val="yes"/> 
<feat att="joiningElement" val="Not analyzed"/> 
</FormRepresentation> </Lemma> 
<WordForm><feat att="grammaticalGender" val="commonGender"/><feat att="definiteness" val="indefinite"/><feat att="grammaticalNumber" val="singular"/><feat att="case" val="unspecified"/>
<FormRepresentation> <feat att="writtenForm" val="ældreforsorg"/> <feat att="inflectionalParadigm" val="MFG0220"/> <feat att="officiallyApproved" val="yes"/> <feat att="frequency" val=".3929"/></FormRepresentation></WordForm>
<WordForm><feat att="grammaticalGender" val="commonGender"/><feat att="definiteness" val="indefinite"/><feat att="grammaticalNumber" val="singular"/><feat att="case" val="genitiveCase"/>
<FormRepresentation> <feat att="writtenForm" val="ældreforsorgs"/> <feat att="inflectionalParadigm" val="MFG0220"/> <feat att="officiallyApproved" val="yes"/> <feat att="frequency" val="0.0"/></FormRepresentation></WordForm>
<WordForm><feat att="grammaticalGender" val="commonGender"/><feat att="definiteness" val="definite"/><feat att="grammaticalNumber" val="singular"/><feat att="case" val="unspecified"/>
<FormRepresentation> <feat att="writtenForm" val="ældreforsorgen"/> <feat att="inflectionalParadigm" val="MFG0220"/> <feat att="officiallyApproved" val="yes"/> <feat att="frequency" val=".3393"/></FormRepresentation></WordForm>
<WordForm><feat att="grammaticalGender" val="commonGender"/><feat att="definiteness" val="definite"/><feat att="grammaticalNumber" val="singular"/><feat att="case" val="genitiveCase"/>
<FormRepresentation> <feat att="writtenForm" val="ældreforsorgens"/> <feat att="inflectionalParadigm" val="MFG0220"/> <feat att="officiallyApproved" val="yes"/> <feat att="frequency" val="0.0"/></FormRepresentation></WordForm>
</LexicalEntry> 
<LexicalEntry><feat att="partOfSpeech" val="commonNoun"/> 
<feat att="id" val="GMU_øksehug_1"/> 
<feat att="morphologicalUnitId" val="ØKSEHUG"/> 
<feat att="originalSource" val="DDO"/> 
<feat att="independentWord" val="yes"/> 
<feat att="decomposition" val="økse+hug"/> 
<Lemma><FormRepresentation> <feat att="writtenForm" val="øksehug"/> <feat att="officiallyApproved" val="yes"/> 
<feat att="joiningElement" val="Not analyzed"/> 
</FormRepresentation> </Lemma> 
<WordForm><feat att="grammaticalGender" val="neuter"/><feat att="definiteness" val="indefinite"/><feat att="grammaticalNumber" val="singular"/><feat att="case" val="unspecified"/>
<FormRepresentation> <feat att="writtenForm" val="øksehug"/> <feat att="inflectionalParadigm" val="MFG0059"/> <feat att="officiallyApproved" val="yes"/> <feat att="frequency" val=".3214"/></FormRepresentation></WordForm>
<WordForm><feat att="grammaticalGender" val="neuter"/><feat att="definiteness" val="indefinite"/><feat att="grammaticalNumber" val="singular"/><feat att="case" val="genitiveCase"/>
<FormRepresentation> <feat att="writtenForm" val="øksehugs"/> <feat att="inflectionalParadigm" val="MFG0059"/> <feat att="officiallyApproved" val="yes"/> <feat att="frequency" val="0.0"/></FormRepresentation></WordForm>
<WordForm><feat att="grammaticalGender" val="neuter"/><feat att="definiteness" val="indefinite"/><feat att="grammaticalNumber" val="plural"/><feat att="case" val="unspecified"/>
<FormRepresentation> <feat att="writtenForm" val="øksehug"/> <feat att="inflectionalParadigm" val="MFG0059"/> <feat att="officiallyApproved" val="yes"/> <feat att="frequency" val=".3214"/></FormRepresentation></WordForm>
<WordForm><feat att="grammaticalGender" val="neuter"/><feat att="definiteness" val="indefinite"/><feat att="grammaticalNumber" val="plural"/><feat att="case" val="genitiveCase"/>
<FormRepresentation> <feat att="writtenForm" val="øksehugs"/> <feat att="inflectionalParadigm" val="MFG0059"/> <feat att="officiallyApproved" val="yes"/> <feat att="frequency" val="0.0"/></FormRepresentation></WordForm>
<WordForm><feat att="grammaticalGender" val="neuter"/><feat att="definiteness" val="definite"/><feat att="grammaticalNumber" val="singular"/><feat att="case" val="unspecified"/>
<FormRepresentation> <feat att="writtenForm" val="øksehugget"/> <feat att="inflectionalParadigm" val="MFG0059"/> <feat att="officiallyApproved" val="yes"/> <feat att="frequency" val="0.0"/></FormRepresentation></WordForm>
<WordForm><feat att="grammaticalGender" val="neuter"/><feat att="definiteness" val="definite"/><feat att="grammaticalNumber" val="singular"/><feat att="case" val="genitiveCase"/>
<FormRepresentation> <feat att="writtenForm" val="øksehuggets"/> <feat att="inflectionalParadigm" val="MFG0059"/> <feat att="officiallyApproved" val="yes"/> <feat att="frequency" val="0.0"/></FormRepresentation></WordForm>
<WordForm><feat att="grammaticalGender" val="neuter"/><feat att="definiteness" val="definite"/><feat att="grammaticalNumber" val="plural"/><feat att="case" val="unspecified"/>
<FormRepresentation> <feat att="writtenForm" val="øksehuggene"/> <feat att="inflectionalParadigm" val="MFG0059"/> <feat att="officiallyApproved" val="yes"/> <feat att="frequency" val="0.0"/></FormRepresentation></WordForm>
<WordForm><feat att="grammaticalGender" val="neuter"/><feat att="definiteness" val="definite"/><feat att="grammaticalNumber" val="plural"/><feat att="case" val="genitiveCase"/>
<FormRepresentation> <feat att="writtenForm" val="øksehuggenes"/> <feat att="inflectionalParadigm" val="MFG0059"/> <feat att="officiallyApproved" val="yes"/> <feat att="frequency" val="0.0"/></FormRepresentation></WordForm>
</LexicalEntry> 
<LexicalEntry><feat att="partOfSpeech" val="commonNoun"/> 
<feat att="id" val="GMU_ægpakkeri_1"/> 
<feat att="morphologicalUnitId" val="ÆGPAKKERI"/> 
<feat att="originalSource" val="DDO"/> 
<feat att="independentWord" val="yes"/> 
<feat att="decomposition" val="æg+pakkeri"/> 
<Lemma><FormRepresentation> <feat att="writtenForm" val="ægpakkeri"/> <feat att="officiallyApproved" val="yes"/> 
<feat att="joiningElement" val="nil"/> 
<feat att="joiningElementResult" val="ægpakkeri"/> 
</FormRepresentation> </Lemma> 
<WordForm><feat att="grammaticalGender" val="neuter"/><feat att="definiteness" val="indefinite"/><feat att="grammaticalNumber" val="singular"/><feat att="case" val="unspecified"/>
<FormRepresentation> <feat att="writtenForm" val="ægpakkeri"/> <feat att="inflectionalParadigm" val="MFG0044"/> <feat att="officiallyApproved" val="yes"/> <feat att="frequency" val=".125"/></FormRepresentation></WordForm>
<WordForm><feat att="grammaticalGender" val="neuter"/><feat att="definiteness" val="indefinite"/><feat att="grammaticalNumber" val="singular"/><feat att="case" val="genitiveCase"/>
<FormRepresentation> <feat att="writtenForm" val="ægpakkeris"/> <feat att="inflectionalParadigm" val="MFG0044"/> <feat att="officiallyApproved" val="yes"/> <feat att="frequency" val="0.0"/></FormRepresentation></WordForm>
<WordForm><feat att="grammaticalGender" val="neuter"/><feat att="definiteness" val="indefinite"/><feat att="grammaticalNumber" val="plural"/><feat att="case" val="unspecified"/>
<FormRepresentation> <feat att="writtenForm" val="ægpakkerier"/> <feat att="inflectionalParadigm" val="MFG0044"/> <feat att="officiallyApproved" val="yes"/> <feat att="frequency" val="0.0"/></FormRepresentation></WordForm>
<WordForm><feat att="grammaticalGender" val="neuter"/><feat att="definiteness" val="indefinite"/><feat att="grammaticalNumber" val="plural"/><feat att="case" val="genitiveCase"/>
<FormRepresentation> <feat att="writtenForm" val="ægpakkeriers"/> <feat att="inflectionalParadigm" val="MFG0044"/> <feat att="officiallyApproved" val="yes"/> <feat att="frequency" val="0.0"/></FormRepresentation></WordForm>
<WordForm><feat att="grammaticalGender" val="neuter"/><feat att="definiteness" val="definite"/><feat att="grammaticalNumber" val="singular"/><feat att="case" val="unspecified"/>
<FormRepresentation> <feat att="writtenForm" val="ægpakkeriet"/> <feat att="inflectionalParadigm" val="MFG0044"/> <feat att="officiallyApproved" val="yes"/> <feat att="frequency" val=".125"/></FormRepresentation></WordForm>
<WordForm><feat att="grammaticalGender" val="neuter"/><feat att="definiteness" val="definite"/><feat att="grammaticalNumber" val="singular"/><feat att="case" val="genitiveCase"/>
<FormRepresentation> <feat att="writtenForm" val="ægpakkeriets"/> <feat att="inflectionalParadigm" val="MFG0044"/> <feat att="officiallyApproved" val="yes"/> <feat att="frequency" val="0.0"/></FormRepresentation></WordForm>
<WordForm><feat att="grammaticalGender" val="neuter"/><feat att="definiteness" val="definite"/><feat att="grammaticalNumber" val="plural"/><feat att="case" val="unspecified"/>
<FormRepresentation> <feat att="writtenForm" val="ægpakkerierne"/> <feat att="inflectionalParadigm" val="MFG0044"/> <feat att="officiallyApproved" val="yes"/> <feat att="frequency" val="0.0"/></FormRepresentation></WordForm>
<WordForm><feat att="grammaticalGender" val="neuter"/><feat att="definiteness" val="definite"/><feat att="grammaticalNumber" val="plural"/><feat att="case" val="genitiveCase"/>
<FormRepresentation> <feat att="writtenForm" val="ægpakkeriernes"/> <feat att="inflectionalParadigm" val="MFG0044"/> <feat att="officiallyApproved" val="yes"/> <feat att="frequency" val="0.0"/></FormRepresentation></WordForm>
</LexicalEntry> 
<LexicalEntry><feat att="partOfSpeech" val="commonNoun"/> 
<feat att="id" val="GMU_øldrikkeri_1"/> 
<feat att="morphologicalUnitId" val="ØLDRIKKERI"/> 
<feat att="originalSource" val="DDO"/> 
<feat att="independentWord" val="yes"/> 
<feat att="decomposition" val="øl+drikkeri"/> 
<Lemma><FormRepresentation> <feat att="writtenForm" val="øldrikkeri"/> <feat att="officiallyApproved" val="yes"/> 
<feat att="joiningElement" val="nil"/> 
<feat att="joiningElementResult" val="øldrikkeri"/> 
</FormRepresentation> </Lemma> 
<WordForm><feat att="grammaticalGender" val="neuter"/><feat att="definiteness" val="indefinite"/><feat att="grammaticalNumber" val="singular"/><feat att="case" val="unspecified"/>
<FormRepresentation> <feat att="writtenForm" val="øldrikkeri"/> <feat att="inflectionalParadigm" val="MFG0221"/> <feat att="officiallyApproved" val="yes"/> <feat att="frequency" val=".1071"/></FormRepresentation></WordForm>
<WordForm><feat att="grammaticalGender" val="neuter"/><feat att="definiteness" val="indefinite"/><feat att="grammaticalNumber" val="singular"/><feat att="case" val="genitiveCase"/>
<FormRepresentation> <feat att="writtenForm" val="øldrikkeris"/> <feat att="inflectionalParadigm" val="MFG0221"/> <feat att="officiallyApproved" val="yes"/> <feat att="frequency" val="0.0"/></FormRepresentation></WordForm>
<WordForm><feat att="grammaticalGender" val="neuter"/><feat att="definiteness" val="definite"/><feat att="grammaticalNumber" val="singular"/><feat att="case" val="unspecified"/>
<FormRepresentation> <feat att="writtenForm" val="øldrikkeriet"/> <feat att="inflectionalParadigm" val="MFG0221"/> <feat att="officiallyApproved" val="yes"/> <feat att="frequency" val=".0179"/></FormRepresentation></WordForm>
<WordForm><feat att="grammaticalGender" val="neuter"/><feat att="definiteness" val="definite"/><feat att="grammaticalNumber" val="singular"/><feat att="case" val="genitiveCase"/>
<FormRepresentation> <feat att="writtenForm" val="øldrikkeriets"/> <feat att="inflectionalParadigm" val="MFG0221"/> <feat att="officiallyApproved" val="yes"/> <feat att="frequency" val="0.0"/></FormRepresentation></WordForm>
</LexicalEntry> 
<LexicalEntry><feat att="partOfSpeech" val="commonNoun"/> 
<feat att="id" val="GMU_æde_2"/> 
<feat att="morphologicalUnitId" val="ÆDE"/> 
<feat att="originalSource" val="DDO"/> 
<feat att="independentWord" val="yes"/> 
<Lemma><FormRepresentation> <feat att="writtenForm" val="æde"/> <feat att="officiallyApproved" val="yes"/> 
<feat att="joiningElement" val="nil"/> 
<feat att="joiningElementResult" val="æde"/> 
</FormRepresentation> </Lemma> 
<WordForm><feat att="grammaticalGender" val="neuter"/><feat att="definiteness" val="indefinite"/><feat att="grammaticalNumber" val="singular"/><feat att="case" val="unspecified"/>
<FormRepresentation> <feat att="writtenForm" val="æde"/> <feat att="inflectionalParadigm" val="MFG0241"/> <feat att="officiallyApproved" val="yes"/> <feat att="frequency" val="7.8393"/></FormRepresentation></WordForm>
<WordForm><feat att="grammaticalGender" val="neuter"/><feat att="definiteness" val="indefinite"/><feat att="grammaticalNumber" val="singular"/><feat att="case" val="genitiveCase"/>
<FormRepresentation> <feat att="writtenForm" val="ædes"/> <feat att="inflectionalParadigm" val="MFG0241"/> <feat att="officiallyApproved" val="yes"/> <feat att="frequency" val=".9286"/></FormRepresentation></WordForm>
<WordForm><feat att="grammaticalGender" val="neuter"/><feat att="definiteness" val="definite"/><feat att="grammaticalNumber" val="singular"/><feat att="case" val="unspecified"/>
<FormRepresentation> <feat att="writtenForm" val="ædet"/> <feat att="inflectionalParadigm" val="MFG0241"/> <feat att="officiallyApproved" val="yes"/> <feat att="frequency" val=".0179"/></FormRepresentation></WordForm>
<WordForm><feat att="grammaticalGender" val="neuter"/><feat att="definiteness" val="definite"/><feat att="grammaticalNumber" val="singular"/><feat att="case" val="genitiveCase"/>
<FormRepresentation> <feat att="writtenForm" val="ædets"/> <feat att="inflectionalParadigm" val="MFG0241"/> <feat att="officiallyApproved" val="yes"/> <feat att="frequency" val="0.0"/></FormRepresentation></WordForm>
<WordForm><feat att="grammaticalGender" val="commonGender"/><feat att="definiteness" val="indefinite"/><feat att="grammaticalNumber" val="singular"/><feat att="case" val="unspecified"/>
<FormRepresentation> <feat att="writtenForm" val="æde"/> <feat att="inflectionalParadigm" val="MFG0222"/> <feat att="officiallyApproved" val="yes"/> <feat att="frequency" val="7.8393"/></FormRepresentation></WordForm>
<WordForm><feat att="grammaticalGender" val="commonGender"/><feat att="definiteness" val="indefinite"/><feat att="grammaticalNumber" val="singular"/><feat att="case" val="genitiveCase"/>
<FormRepresentation> <feat att="writtenForm" val="ædes"/> <feat att="inflectionalParadigm" val="MFG0222"/> <feat att="officiallyApproved" val="yes"/> <feat att="frequency" val=".9286"/></FormRepresentation></WordForm>
<WordForm><feat att="grammaticalGender" val="commonGender"/><feat att="definiteness" val="definite"/><feat att="grammaticalNumber" val="singular"/><feat att="case" val="unspecified"/>
<FormRepresentation> <feat att="writtenForm" val="æden"/> <feat att="inflectionalParadigm" val="MFG0222"/> <feat att="officiallyApproved" val="yes"/> <feat att="frequency" val=".0179"/></FormRepresentation></WordForm>
<WordForm><feat att="grammaticalGender" val="commonGender"/><feat att="definiteness" val="definite"/><feat att="grammaticalNumber" val="singular"/><feat att="case" val="genitiveCase"/>
<FormRepresentation> <feat att="writtenForm" val="ædens"/> <feat att="inflectionalParadigm" val="MFG0222"/> <feat att="officiallyApproved" val="yes"/> <feat att="frequency" val="0.0"/></FormRepresentation></WordForm>
</LexicalEntry> 
<LexicalEntry><feat att="partOfSpeech" val="commonNoun"/> 
<feat att="id" val="GMU_ærkesæde_1"/> 
<feat att="morphologicalUnitId" val="ÆRKESÆDE"/> 
<feat att="originalSource" val="DDO"/> 
<feat att="independentWord" val="yes"/> 
<Lemma><FormRepresentation> <feat att="writtenForm" val="ærkesæde"/> <feat att="officiallyApproved" val="yes"/> 
<feat att="joiningElement" val="nil"/> 
<feat att="joiningElementResult" val="ærkesæde"/> 
</FormRepresentation> </Lemma> 
<WordForm><feat att="grammaticalGender" val="neuter"/><feat att="definiteness" val="indefinite"/><feat att="grammaticalNumber" val="singular"/><feat att="case" val="unspecified"/>
<FormRepresentation> <feat att="writtenForm" val="ærkesæde"/> <feat att="inflectionalParadigm" val="MFG0092"/> <feat att="officiallyApproved" val="yes"/> <feat att="frequency" val=".0536"/></FormRepresentation></WordForm>
<WordForm><feat att="grammaticalGender" val="neuter"/><feat att="definiteness" val="indefinite"/><feat att="grammaticalNumber" val="singular"/><feat att="case" val="genitiveCase"/>
<FormRepresentation> <feat att="writtenForm" val="ærkesædes"/> <feat att="inflectionalParadigm" val="MFG0092"/> <feat att="officiallyApproved" val="yes"/> <feat att="frequency" val="0.0"/></FormRepresentation></WordForm>
<WordForm><feat att="grammaticalGender" val="neuter"/><feat att="definiteness" val="indefinite"/><feat att="grammaticalNumber" val="plural"/><feat att="case" val="unspecified"/>
<FormRepresentation> <feat att="writtenForm" val="ærkesæder"/> <feat att="inflectionalParadigm" val="MFG0092"/> <feat att="officiallyApproved" val="yes"/> <feat att="frequency" val="0.0"/></FormRepresentation></WordForm>
<WordForm><feat att="grammaticalGender" val="neuter"/><feat att="definiteness" val="indefinite"/><feat att="grammaticalNumber" val="plural"/><feat att="case" val="genitiveCase"/>
<FormRepresentation> <feat att="writtenForm" val="ærkesæders"/> <feat att="inflectionalParadigm" val="MFG0092"/> <feat att="officiallyApproved" val="yes"/> <feat att="frequency" val="0.0"/></FormRepresentation></WordForm>
<WordForm><feat att="grammaticalGender" val="neuter"/><feat att="definiteness" val="definite"/><feat att="grammaticalNumber" val="singular"/><feat att="case" val="unspecified"/>
<FormRepresentation> <feat att="writtenForm" val="ærkesædet"/> <feat att="inflectionalParadigm" val="MFG0092"/> <feat att="officiallyApproved" val="yes"/> <feat att="frequency" val=".0536"/></FormRepresentation></WordForm>
<WordForm><feat att="grammaticalGender" val="neuter"/><feat att="definiteness" val="definite"/><feat att="grammaticalNumber" val="singular"/><feat att="case" val="genitiveCase"/>
<FormRepresentation> <feat att="writtenForm" val="ærkesædets"/> <feat att="inflectionalParadigm" val="MFG0092"/> <feat att="officiallyApproved" val="yes"/> <feat att="frequency" val="0.0"/></FormRepresentation></WordForm>
<WordForm><feat att="grammaticalGender" val="neuter"/><feat att="definiteness" val="definite"/><feat att="grammaticalNumber" val="plural"/><feat att="case" val="unspecified"/>
<FormRepresentation> <feat att="writtenForm" val="ærkesæderne"/> <feat att="inflectionalParadigm" val="MFG0092"/> <feat att="officiallyApproved" val="yes"/> <feat att="frequency" val="0.0"/></FormRepresentation></WordForm>
<WordForm><feat att="grammaticalGender" val="neuter"/><feat att="definiteness" val="definite"/><feat att="grammaticalNumber" val="plural"/><feat att="case" val="genitiveCase"/>
<FormRepresentation> <feat att="writtenForm" val="ærkesædernes"/> <feat att="inflectionalParadigm" val="MFG0092"/> <feat att="officiallyApproved" val="yes"/> <feat att="frequency" val="0.0"/></FormRepresentation></WordForm>
</LexicalEntry> 
<LexicalEntry><feat att="partOfSpeech" val="commonNoun"/> 
<feat att="id" val="GMU_ærkebispesæde_1"/> 
<feat att="morphologicalUnitId" val="ÆRKEBISPESÆDE"/> 
<feat att="originalSource" val="DDO"/> 
<feat att="independentWord" val="yes"/> 
<feat att="decomposition" val="ærkebisp+e+sæde"/> 
<Lemma><FormRepresentation> <feat att="writtenForm" val="ærkebispesæde"/> <feat att="officiallyApproved" val="yes"/> 
<feat att="joiningElement" val="nil"/> 
<feat att="joiningElementResult" val="ærkebispesæde"/> 
</FormRepresentation> </Lemma> 
<WordForm><feat att="grammaticalGender" val="neuter"/><feat att="definiteness" val="indefinite"/><feat att="grammaticalNumber" val="singular"/><feat att="case" val="unspecified"/>
<FormRepresentation> <feat att="writtenForm" val="ærkebispesæde"/> <feat att="inflectionalParadigm" val="MFG0092"/> <feat att="officiallyApproved" val="yes"/> <feat att="frequency" val=".1429"/></FormRepresentation></WordForm>
<WordForm><feat att="grammaticalGender" val="neuter"/><feat att="definiteness" val="indefinite"/><feat att="grammaticalNumber" val="singular"/><feat att="case" val="genitiveCase"/>
<FormRepresentation> <feat att="writtenForm" val="ærkebispesædes"/> <feat att="inflectionalParadigm" val="MFG0092"/> <feat att="officiallyApproved" val="yes"/> <feat att="frequency" val="0.0"/></FormRepresentation></WordForm>
<WordForm><feat att="grammaticalGender" val="neuter"/><feat att="definiteness" val="indefinite"/><feat att="grammaticalNumber" val="plural"/><feat att="case" val="unspecified"/>
<FormRepresentation> <feat att="writtenForm" val="ærkebispesæder"/> <feat att="inflectionalParadigm" val="MFG0092"/> <feat att="officiallyApproved" val="yes"/> <feat att="frequency" val="0.0"/></FormRepresentation></WordForm>
<WordForm><feat att="grammaticalGender" val="neuter"/><feat att="definiteness" val="indefinite"/><feat att="grammaticalNumber" val="plural"/><feat att="case" val="genitiveCase"/>
<FormRepresentation> <feat att="writtenForm" val="ærkebispesæders"/> <feat att="inflectionalParadigm" val="MFG0092"/> <feat att="officiallyApproved" val="yes"/> <feat att="frequency" val="0.0"/></FormRepresentation></WordForm>
<WordForm><feat att="grammaticalGender" val="neuter"/><feat att="definiteness" val="definite"/><feat att="grammaticalNumber" val="singular"/><feat att="case" val="unspecified"/>
<FormRepresentation> <feat att="writtenForm" val="ærkebispesædet"/> <feat att="inflectionalParadigm" val="MFG0092"/> <feat att="officiallyApproved" val="yes"/> <feat att="frequency" val=".0357"/></FormRepresentation></WordForm>
<WordForm><feat att="grammaticalGender" val="neuter"/><feat att="definiteness" val="definite"/><feat att="grammaticalNumber" val="singular"/><feat att="case" val="genitiveCase"/>
<FormRepresentation> <feat att="writtenForm" val="ærkebispesædets"/> <feat att="inflectionalParadigm" val="MFG0092"/> <feat att="officiallyApproved" val="yes"/> <feat att="frequency" val="0.0"/></FormRepresentation></WordForm>
<WordForm><feat att="grammaticalGender" val="neuter"/><feat att="definiteness" val="definite"/><feat att="grammaticalNumber" val="plural"/><feat att="case" val="unspecified"/>
<FormRepresentation> <feat att="writtenForm" val="ærkebispesæderne"/> <feat att="inflectionalParadigm" val="MFG0092"/> <feat att="officiallyApproved" val="yes"/> <feat att="frequency" val="0.0"/></FormRepresentation></WordForm>
<WordForm><feat att="grammaticalGender" val="neuter"/><feat att="definiteness" val="definite"/><feat att="grammaticalNumber" val="plural"/><feat att="case" val="genitiveCase"/>
<FormRepresentation> <feat att="writtenForm" val="ærkebispesædernes"/> <feat att="inflectionalParadigm" val="MFG0092"/> <feat att="officiallyApproved" val="yes"/> <feat att="frequency" val="0.0"/></FormRepresentation></WordForm>
</LexicalEntry> 
<LexicalEntry><feat att="partOfSpeech" val="commonNoun"/> 
<feat att="id" val="GMU_årsagssammenhæng_1"/> 
<feat att="morphologicalUnitId" val="ÅRSAGSSAMMENHÆNG"/> 
<feat att="originalSource" val="DDO"/> 
<feat att="independentWord" val="yes"/> 
<feat att="decomposition" val="årsag+s+sammenhæng"/> 
<Lemma><FormRepresentation> <feat att="writtenForm" val="årsagssammenhæng"/> <feat att="officiallyApproved" val="yes"/> 
<feat att="joiningElement" val="Not analyzed"/> 
</FormRepresentation> </Lemma> 
<WordForm><feat att="grammaticalGender" val="neuter"/><feat att="definiteness" val="indefinite"/><feat att="grammaticalNumber" val="singular"/><feat att="case" val="unspecified"/>
<FormRepresentation> <feat att="writtenForm" val="årsagssammenhæng"/><feat att="inflectionalParadigm" val="MFG0040,MFG0042"/> <feat att="officiallyApproved" val="yes"/> <feat att="frequency" val=".2857"/></FormRepresentation></WordForm>
<WordForm><feat att="grammaticalGender" val="neuter"/><feat att="definiteness" val="indefinite"/><feat att="grammaticalNumber" val="singular"/><feat att="case" val="genitiveCase"/>
<FormRepresentation> <feat att="writtenForm" val="årsagssammenhængs"/><feat att="inflectionalParadigm" val="MFG0040,MFG0042"/> <feat att="officiallyApproved" val="yes"/> <feat att="frequency" val="0.0"/></FormRepresentation></WordForm>
<WordForm><feat att="grammaticalGender" val="neuter"/><feat att="definiteness" val="indefinite"/><feat att="grammaticalNumber" val="plural"/><feat att="case" val="unspecified"/>
<FormRepresentation> <feat att="writtenForm" val="årsagssammenhænge"/> <feat att="inflectionalParadigm" val="MFG0042"/> <feat att="officiallyApproved" val="yes"/> <feat att="frequency" val=".6071"/></FormRepresentation><FormRepresentation> <feat att="writtenForm" val="årsagssammenhæng"/> <feat att="inflectionalParadigm" val="MFG0040"/> <feat att="officiallyApproved" val="yes"/> <feat att="frequency" val=".2857"/></FormRepresentation></WordForm>
<WordForm><feat att="grammaticalGender" val="neuter"/><feat att="definiteness" val="indefinite"/><feat att="grammaticalNumber" val="plural"/><feat att="case" val="genitiveCase"/>
<FormRepresentation> <feat att="writtenForm" val="årsagssammenhængs"/> <feat att="inflectionalParadigm" val="MFG0040"/> <feat att="officiallyApproved" val="yes"/> <feat att="frequency" val="0.0"/></FormRepresentation><FormRepresentation> <feat att="writtenForm" val="årsagssammenhænges"/> <feat att="inflectionalParadigm" val="MFG0042"/> <feat att="officiallyApproved" val="yes"/> <feat att="frequency" val="0.0"/></FormRepresentation></WordForm>
<WordForm><feat att="grammaticalGender" val="neuter"/><feat att="definiteness" val="definite"/><feat att="grammaticalNumber" val="singular"/><feat att="case" val="unspecified"/>
<FormRepresentation> <feat att="writtenForm" val="årsagssammenhænget"/><feat att="inflectionalParadigm" val="MFG0040,MFG0042"/> <feat att="officiallyApproved" val="yes"/> <feat att="frequency" val="0.0"/></FormRepresentation></WordForm>
<WordForm><feat att="grammaticalGender" val="neuter"/><feat att="definiteness" val="definite"/><feat att="grammaticalNumber" val="singular"/><feat att="case" val="genitiveCase"/>
<FormRepresentation> <feat att="writtenForm" val="årsagssammenhængets"/><feat att="inflectionalParadigm" val="MFG0040,MFG0042"/> <feat att="officiallyApproved" val="yes"/> <feat att="frequency" val="0.0"/></FormRepresentation></WordForm>
<WordForm><feat att="grammaticalGender" val="neuter"/><feat att="definiteness" val="definite"/><feat att="grammaticalNumber" val="plural"/><feat att="case" val="unspecified"/>
<FormRepresentation> <feat att="writtenForm" val="årsagssammenhængene"/><feat att="inflectionalParadigm" val="MFG0040,MFG0042"/> <feat att="officiallyApproved" val="yes"/> <feat att="frequency" val="0.0"/></FormRepresentation></WordForm>
<WordForm><feat att="grammaticalGender" val="neuter"/><feat att="definiteness" val="definite"/><feat att="grammaticalNumber" val="plural"/><feat att="case" val="genitiveCase"/>
<FormRepresentation> <feat att="writtenForm" val="årsagssammenhængenes"/><feat att="inflectionalParadigm" val="MFG0040,MFG0042"/> <feat att="officiallyApproved" val="yes"/> <feat att="frequency" val="0.0"/></FormRepresentation></WordForm>
<WordForm><feat att="grammaticalGender" val="commonGender"/><feat att="definiteness" val="indefinite"/><feat att="grammaticalNumber" val="singular"/><feat att="case" val="unspecified"/>
<FormRepresentation> <feat att="writtenForm" val="årsagssammenhæng"/><feat att="inflectionalParadigm" val="MFG0011,MFG0014"/> <feat att="officiallyApproved" val="yes"/> <feat att="frequency" val=".2857"/></FormRepresentation></WordForm>
<WordForm><feat att="grammaticalGender" val="commonGender"/><feat att="definiteness" val="indefinite"/><feat att="grammaticalNumber" val="singular"/><feat att="case" val="genitiveCase"/>
<FormRepresentation> <feat att="writtenForm" val="årsagssammenhængs"/><feat att="inflectionalParadigm" val="MFG0011,MFG0014"/> <feat att="officiallyApproved" val="yes"/> <feat att="frequency" val="0.0"/></FormRepresentation></WordForm>
<WordForm><feat att="grammaticalGender" val="commonGender"/><feat att="definiteness" val="indefinite"/><feat att="grammaticalNumber" val="plural"/><feat att="case" val="unspecified"/>
<FormRepresentation> <feat att="writtenForm" val="årsagssammenhænge"/> <feat att="inflectionalParadigm" val="MFG0014"/> <feat att="officiallyApproved" val="yes"/> <feat att="frequency" val=".6071"/></FormRepresentation><FormRepresentation> <feat att="writtenForm" val="årsagssammenhæng"/> <feat att="inflectionalParadigm" val="MFG0011"/> <feat att="officiallyApproved" val="yes"/> <feat att="frequency" val=".2857"/></FormRepresentation></WordForm>
<WordForm><feat att="grammaticalGender" val="commonGender"/><feat att="definiteness" val="indefinite"/><feat att="grammaticalNumber" val="plural"/><feat att="case" val="genitiveCase"/>
<FormRepresentation> <feat att="writtenForm" val="årsagssammenhængs"/> <feat att="inflectionalParadigm" val="MFG0011"/> <feat att="officiallyApproved" val="yes"/> <feat att="frequency" val="0.0"/></FormRepresentation><FormRepresentation> <feat att="writtenForm" val="årsagssammenhænges"/> <feat att="inflectionalParadigm" val="MFG0014"/> <feat att="officiallyApproved" val="yes"/> <feat att="frequency" val="0.0"/></FormRepresentation></WordForm>
<WordForm><feat att="grammaticalGender" val="commonGender"/><feat att="definiteness" val="definite"/><feat att="grammaticalNumber" val="singular"/><feat att="case" val="unspecified"/>
<FormRepresentation> <feat att="writtenForm" val="årsagssammenhængen"/><feat att="inflectionalParadigm" val="MFG0011,MFG0014"/> <feat att="officiallyApproved" val="yes"/> <feat att="frequency" val=".1786"/></FormRepresentation></WordForm>
<WordForm><feat att="grammaticalGender" val="commonGender"/><feat att="definiteness" val="definite"/><feat att="grammaticalNumber" val="singular"/><feat att="case" val="genitiveCase"/>
<FormRepresentation> <feat att="writtenForm" val="årsagssammenhængens"/><feat att="inflectionalParadigm" val="MFG0011,MFG0014"/> <feat att="officiallyApproved" val="yes"/> <feat att="frequency" val="0.0"/></FormRepresentation></WordForm>
<WordForm><feat att="grammaticalGender" val="commonGender"/><feat att="definiteness" val="definite"/><feat att="grammaticalNumber" val="plural"/><feat att="case" val="unspecified"/>
<FormRepresentation> <feat att="writtenForm" val="årsagssammenhængene"/><feat att="inflectionalParadigm" val="MFG0011,MFG0014"/> <feat att="officiallyApproved" val="yes"/> <feat att="frequency" val="0.0"/></FormRepresentation></WordForm>
<WordForm><feat att="grammaticalGender" val="commonGender"/><feat att="definiteness" val="definite"/><feat att="grammaticalNumber" val="plural"/><feat att="case" val="genitiveCase"/>
<FormRepresentation> <feat att="writtenForm" val="årsagssammenhængenes"/><feat att="inflectionalParadigm" val="MFG0011,MFG0014"/> <feat att="officiallyApproved" val="yes"/> <feat att="frequency" val="0.0"/></FormRepresentation></WordForm>
</LexicalEntry> 
<LexicalEntry><feat att="partOfSpeech" val="commonNoun"/> 
<feat att="id" val="GMU_ølbryggeri_1"/> 
<feat att="morphologicalUnitId" val="ØLBRYGGERI"/> 
<feat att="originalSource" val="DDO"/> 
<feat att="independentWord" val="yes"/> 
<feat att="decomposition" val="øl+bryggeri"/> 
<Lemma><FormRepresentation> <feat att="writtenForm" val="ølbryggeri"/> <feat att="officiallyApproved" val="yes"/> 
<feat att="joiningElement" val="nil"/> 
<feat att="joiningElementResult" val="ølbryggeri"/> 
</FormRepresentation> </Lemma> 
<WordForm><feat att="grammaticalGender" val="neuter"/><feat att="definiteness" val="indefinite"/><feat att="grammaticalNumber" val="singular"/><feat att="case" val="unspecified"/>
<FormRepresentation> <feat att="writtenForm" val="ølbryggeri"/> <feat att="inflectionalParadigm" val="MFG0044"/> <feat att="officiallyApproved" val="yes"/> <feat att="frequency" val=".0893"/></FormRepresentation></WordForm>
<WordForm><feat att="grammaticalGender" val="neuter"/><feat att="definiteness" val="indefinite"/><feat att="grammaticalNumber" val="singular"/><feat att="case" val="genitiveCase"/>
<FormRepresentation> <feat att="writtenForm" val="ølbryggeris"/> <feat att="inflectionalParadigm" val="MFG0044"/> <feat att="officiallyApproved" val="yes"/> <feat att="frequency" val="0.0"/></FormRepresentation></WordForm>
<WordForm><feat att="grammaticalGender" val="neuter"/><feat att="definiteness" val="indefinite"/><feat att="grammaticalNumber" val="plural"/><feat att="case" val="unspecified"/>
<FormRepresentation> <feat att="writtenForm" val="ølbryggerier"/> <feat att="inflectionalParadigm" val="MFG0044"/> <feat att="officiallyApproved" val="yes"/> <feat att="frequency" val=".0714"/></FormRepresentation></WordForm>
<WordForm><feat att="grammaticalGender" val="neuter"/><feat att="definiteness" val="indefinite"/><feat att="grammaticalNumber" val="plural"/><feat att="case" val="genitiveCase"/>
<FormRepresentation> <feat att="writtenForm" val="ølbryggeriers"/> <feat att="inflectionalParadigm" val="MFG0044"/> <feat att="officiallyApproved" val="yes"/> <feat att="frequency" val="0.0"/></FormRepresentation></WordForm>
<WordForm><feat att="grammaticalGender" val="neuter"/><feat att="definiteness" val="definite"/><feat att="grammaticalNumber" val="singular"/><feat att="case" val="unspecified"/>
<FormRepresentation> <feat att="writtenForm" val="ølbryggeriet"/> <feat att="inflectionalParadigm" val="MFG0044"/> <feat att="officiallyApproved" val="yes"/> <feat att="frequency" val="0.0"/></FormRepresentation></WordForm>
<WordForm><feat att="grammaticalGender" val="neuter"/><feat att="definiteness" val="definite"/><feat att="grammaticalNumber" val="singular"/><feat att="case" val="genitiveCase"/>
<FormRepresentation> <feat att="writtenForm" val="ølbryggeriets"/> <feat att="inflectionalParadigm" val="MFG0044"/> <feat att="officiallyApproved" val="yes"/> <feat att="frequency" val="0.0"/></FormRepresentation></WordForm>
<WordForm><feat att="grammaticalGender" val="neuter"/><feat att="definiteness" val="definite"/><feat att="grammaticalNumber" val="plural"/><feat att="case" val="unspecified"/>
<FormRepresentation> <feat att="writtenForm" val="ølbryggerierne"/> <feat att="inflectionalParadigm" val="MFG0044"/> <feat att="officiallyApproved" val="yes"/> <feat att="frequency" val="0.0"/></FormRepresentation></WordForm>
<WordForm><feat att="grammaticalGender" val="neuter"/><feat att="definiteness" val="definite"/><feat att="grammaticalNumber" val="plural"/><feat att="case" val="genitiveCase"/>
<FormRepresentation> <feat att="writtenForm" val="ølbryggeriernes"/> <feat att="inflectionalParadigm" val="MFG0044"/> <feat att="officiallyApproved" val="yes"/> <feat att="frequency" val="0.0"/></FormRepresentation></WordForm>
</LexicalEntry> 
<LexicalEntry><feat att="partOfSpeech" val="commonNoun"/> 
<feat att="id" val="GMU_økologi_1"/> 
<feat att="morphologicalUnitId" val="ØKOLOGI"/> 
<feat att="originalSource" val="DDO"/> 
<feat att="independentWord" val="yes"/> 
<Lemma><FormRepresentation> <feat att="writtenForm" val="økologi"/> <feat att="officiallyApproved" val="yes"/> 
<feat att="joiningElement" val="nil"/> 
<feat att="joiningElementResult" val="økologi"/> 
</FormRepresentation> </Lemma> 
<WordForm><feat att="grammaticalGender" val="commonGender"/><feat att="definiteness" val="indefinite"/><feat att="grammaticalNumber" val="singular"/><feat att="case" val="unspecified"/>
<FormRepresentation> <feat att="writtenForm" val="økologi"/> <feat att="inflectionalParadigm" val="MFG0220"/> <feat att="officiallyApproved" val="yes"/> <feat att="frequency" val="4.2857"/></FormRepresentation></WordForm>
<WordForm><feat att="grammaticalGender" val="commonGender"/><feat att="definiteness" val="indefinite"/><feat att="grammaticalNumber" val="singular"/><feat att="case" val="genitiveCase"/>
<FormRepresentation> <feat att="writtenForm" val="økologis"/> <feat att="inflectionalParadigm" val="MFG0220"/> <feat att="officiallyApproved" val="yes"/> <feat att="frequency" val=".0179"/></FormRepresentation></WordForm>
<WordForm><feat att="grammaticalGender" val="commonGender"/><feat att="definiteness" val="definite"/><feat att="grammaticalNumber" val="singular"/><feat att="case" val="unspecified"/>
<FormRepresentation> <feat att="writtenForm" val="økologien"/> <feat att="inflectionalParadigm" val="MFG0220"/> <feat att="officiallyApproved" val="yes"/> <feat att="frequency" val="1.0536"/></FormRepresentation></WordForm>
<WordForm><feat att="grammaticalGender" val="commonGender"/><feat att="definiteness" val="definite"/><feat att="grammaticalNumber" val="singular"/><feat att="case" val="genitiveCase"/>
<FormRepresentation> <feat att="writtenForm" val="økologiens"/> <feat att="inflectionalParadigm" val="MFG0220"/> <feat att="officiallyApproved" val="yes"/> <feat att="frequency" val=".1429"/></FormRepresentation></WordForm>
</LexicalEntry> 
<LexicalEntry><feat att="partOfSpeech" val="commonNoun"/> 
<feat att="id" val="GMU_åstedsforretning_1"/> 
<feat att="morphologicalUnitId" val="ÅSTEDSFORRETNING"/> 
<feat att="originalSource" val="DDO"/> 
<feat att="independentWord" val="yes"/> 
<feat att="decomposition" val="åsted+s+forretning"/> 
<Lemma><FormRepresentation> <feat att="writtenForm" val="åstedsforretning"/> <feat att="officiallyApproved" val="yes"/> 
<feat att="joiningElement" val="Not analyzed"/> 
</FormRepresentation> </Lemma> 
<WordForm><feat att="grammaticalGender" val="commonGender"/><feat att="definiteness" val="indefinite"/><feat att="grammaticalNumber" val="singular"/><feat att="case" val="unspecified"/>
<FormRepresentation> <feat att="writtenForm" val="åstedsforretning"/> <feat att="inflectionalParadigm" val="MFG0016"/> <feat att="officiallyApproved" val="yes"/> <feat att="frequency" val=".0536"/></FormRepresentation></WordForm>
<WordForm><feat att="grammaticalGender" val="commonGender"/><feat att="definiteness" val="indefinite"/><feat att="grammaticalNumber" val="singular"/><feat att="case" val="genitiveCase"/>
<FormRepresentation> <feat att="writtenForm" val="åstedsforretnings"/> <feat att="inflectionalParadigm" val="MFG0016"/> <feat att="officiallyApproved" val="yes"/> <feat att="frequency" val="0.0"/></FormRepresentation></WordForm>
<WordForm><feat att="grammaticalGender" val="commonGender"/><feat att="definiteness" val="indefinite"/><feat att="grammaticalNumber" val="plural"/><feat att="case" val="unspecified"/>
<FormRepresentation> <feat att="writtenForm" val="åstedsforretninger"/> <feat att="inflectionalParadigm" val="MFG0016"/> <feat att="officiallyApproved" val="yes"/> <feat att="frequency" val="0.0"/></FormRepresentation></WordForm>
<WordForm><feat att="grammaticalGender" val="commonGender"/><feat att="definiteness" val="indefinite"/><feat att="grammaticalNumber" val="plural"/><feat att="case" val="genitiveCase"/>
<FormRepresentation> <feat att="writtenForm" val="åstedsforretningers"/> <feat att="inflectionalParadigm" val="MFG0016"/> <feat att="officiallyApproved" val="yes"/> <feat att="frequency" val="0.0"/></FormRepresentation></WordForm>
<WordForm><feat att="grammaticalGender" val="commonGender"/><feat att="definiteness" val="definite"/><feat att="grammaticalNumber" val="singular"/><feat att="case" val="unspecified"/>
<FormRepresentation> <feat att="writtenForm" val="åstedsforretningen"/> <feat att="inflectionalParadigm" val="MFG0016"/> <feat att="officiallyApproved" val="yes"/> <feat att="frequency" val=".0357"/></FormRepresentation></WordForm>
<WordForm><feat att="grammaticalGender" val="commonGender"/><feat att="definiteness" val="definite"/><feat att="grammaticalNumber" val="singular"/><feat att="case" val="genitiveCase"/>
<FormRepresentation> <feat att="writtenForm" val="åstedsforretningens"/> <feat att="inflectionalParadigm" val="MFG0016"/> <feat att="officiallyApproved" val="yes"/> <feat att="frequency" val="0.0"/></FormRepresentation></WordForm>
<WordForm><feat att="grammaticalGender" val="commonGender"/><feat att="definiteness" val="definite"/><feat att="grammaticalNumber" val="plural"/><feat att="case" val="unspecified"/>
<FormRepresentation> <feat att="writtenForm" val="åstedsforretningerne"/> <feat att="inflectionalParadigm" val="MFG0016"/> <feat att="officiallyApproved" val="yes"/> <feat att="frequency" val="0.0"/></FormRepresentation></WordForm>
<WordForm><feat att="grammaticalGender" val="commonGender"/><feat att="definiteness" val="definite"/><feat att="grammaticalNumber" val="plural"/><feat att="case" val="genitiveCase"/>
<FormRepresentation> <feat att="writtenForm" val="åstedsforretningernes"/> <feat att="inflectionalParadigm" val="MFG0016"/> <feat att="officiallyApproved" val="yes"/> <feat att="frequency" val="0.0"/></FormRepresentation></WordForm>
</LexicalEntry> 
<LexicalEntry><feat att="partOfSpeech" val="commonNoun"/> 
<feat att="id" val="GMU_åndsretning_1"/> 
<feat att="morphologicalUnitId" val="ÅNDSRETNING"/> 
<feat att="originalSource" val="DDO"/> 
<feat att="independentWord" val="yes"/> 
<feat att="decomposition" val="ånd+s+retning"/> 
<Lemma><FormRepresentation> <feat att="writtenForm" val="åndsretning"/> <feat att="officiallyApproved" val="yes"/> 
<feat att="joiningElement" val="Not analyzed"/> 
</FormRepresentation> </Lemma> 
<WordForm><feat att="grammaticalGender" val="commonGender"/><feat att="definiteness" val="indefinite"/><feat att="grammaticalNumber" val="singular"/><feat att="case" val="unspecified"/>
<FormRepresentation> <feat att="writtenForm" val="åndsretning"/> <feat att="inflectionalParadigm" val="MFG0016"/> <feat att="officiallyApproved" val="yes"/> <feat att="frequency" val=".0357"/></FormRepresentation></WordForm>
<WordForm><feat att="grammaticalGender" val="commonGender"/><feat att="definiteness" val="indefinite"/><feat att="grammaticalNumber" val="singular"/><feat att="case" val="genitiveCase"/>
<FormRepresentation> <feat att="writtenForm" val="åndsretnings"/> <feat att="inflectionalParadigm" val="MFG0016"/> <feat att="officiallyApproved" val="yes"/> <feat att="frequency" val="0.0"/></FormRepresentation></WordForm>
<WordForm><feat att="grammaticalGender" val="commonGender"/><feat att="definiteness" val="indefinite"/><feat att="grammaticalNumber" val="plural"/><feat att="case" val="unspecified"/>
<FormRepresentation> <feat att="writtenForm" val="åndsretninger"/> <feat att="inflectionalParadigm" val="MFG0016"/> <feat att="officiallyApproved" val="yes"/> <feat att="frequency" val=".0179"/></FormRepresentation></WordForm>
<WordForm><feat att="grammaticalGender" val="commonGender"/><feat att="definiteness" val="indefinite"/><feat att="grammaticalNumber" val="plural"/><feat att="case" val="genitiveCase"/>
<FormRepresentation> <feat att="writtenForm" val="åndsretningers"/> <feat att="inflectionalParadigm" val="MFG0016"/> <feat att="officiallyApproved" val="yes"/> <feat att="frequency" val="0.0"/></FormRepresentation></WordForm>
<WordForm><feat att="grammaticalGender" val="commonGender"/><feat att="definiteness" val="definite"/><feat att="grammaticalNumber" val="singular"/><feat att="case" val="unspecified"/>
<FormRepresentation> <feat att="writtenForm" val="åndsretningen"/> <feat att="inflectionalParadigm" val="MFG0016"/> <feat att="officiallyApproved" val="yes"/> <feat att="frequency" val="0.0"/></FormRepresentation></WordForm>
<WordForm><feat att="grammaticalGender" val="commonGender"/><feat att="definiteness" val="definite"/><feat att="grammaticalNumber" val="singular"/><feat att="case" val="genitiveCase"/>
<FormRepresentation> <feat att="writtenForm" val="åndsretningens"/> <feat att="inflectionalParadigm" val="MFG0016"/> <feat att="officiallyApproved" val="yes"/> <feat att="frequency" val="0.0"/></FormRepresentation></WordForm>
<WordForm><feat att="grammaticalGender" val="commonGender"/><feat att="definiteness" val="definite"/><feat att="grammaticalNumber" val="plural"/><feat att="case" val="unspecified"/>
<FormRepresentation> <feat att="writtenForm" val="åndsretningerne"/> <feat att="inflectionalParadigm" val="MFG0016"/> <feat att="officiallyApproved" val="yes"/> <feat att="frequency" val="0.0"/></FormRepresentation></WordForm>
<WordForm><feat att="grammaticalGender" val="commonGender"/><feat att="definiteness" val="definite"/><feat att="grammaticalNumber" val="plural"/><feat att="case" val="genitiveCase"/>
<FormRepresentation> <feat att="writtenForm" val="åndsretningernes"/> <feat att="inflectionalParadigm" val="MFG0016"/> <feat att="officiallyApproved" val="yes"/> <feat att="frequency" val="0.0"/></FormRepresentation></WordForm>
</LexicalEntry> 
<LexicalEntry><feat att="partOfSpeech" val="commonNoun"/> 
<feat att="id" val="GMU_ægteskabskontrakt_1"/> 
<feat att="morphologicalUnitId" val="ÆGTESKABSKONTRAKT"/> 
<feat att="originalSource" val="DDO"/> 
<feat att="independentWord" val="yes"/> 
<feat att="decomposition" val="ægteskab+s+kontrakt"/> 
<Lemma><FormRepresentation> <feat att="writtenForm" val="ægteskabskontrakt"/> <feat att="officiallyApproved" val="yes"/> 
<feat att="joiningElement" val="nil"/> 
<feat att="joiningElementResult" val="ægteskabskontrakt"/> 
</FormRepresentation> </Lemma> 
<WordForm><feat att="grammaticalGender" val="commonGender"/><feat att="definiteness" val="indefinite"/><feat att="grammaticalNumber" val="singular"/><feat att="case" val="unspecified"/>
<FormRepresentation> <feat att="writtenForm" val="ægteskabskontrakt"/> <feat att="inflectionalParadigm" val="MFG0016"/> <feat att="officiallyApproved" val="yes"/> <feat att="frequency" val=".0536"/></FormRepresentation></WordForm>
<WordForm><feat att="grammaticalGender" val="commonGender"/><feat att="definiteness" val="indefinite"/><feat att="grammaticalNumber" val="singular"/><feat att="case" val="genitiveCase"/>
<FormRepresentation> <feat att="writtenForm" val="ægteskabskontrakts"/> <feat att="inflectionalParadigm" val="MFG0016"/> <feat att="officiallyApproved" val="yes"/> <feat att="frequency" val="0.0"/></FormRepresentation></WordForm>
<WordForm><feat att="grammaticalGender" val="commonGender"/><feat att="definiteness" val="indefinite"/><feat att="grammaticalNumber" val="plural"/><feat att="case" val="unspecified"/>
<FormRepresentation> <feat att="writtenForm" val="ægteskabskontrakter"/> <feat att="inflectionalParadigm" val="MFG0016"/> <feat att="officiallyApproved" val="yes"/> <feat att="frequency" val=".0536"/></FormRepresentation></WordForm>
<WordForm><feat att="grammaticalGender" val="commonGender"/><feat att="definiteness" val="indefinite"/><feat att="grammaticalNumber" val="plural"/><feat att="case" val="genitiveCase"/>
<FormRepresentation> <feat att="writtenForm" val="ægteskabskontrakters"/> <feat att="inflectionalParadigm" val="MFG0016"/> <feat att="officiallyApproved" val="yes"/> <feat att="frequency" val="0.0"/></FormRepresentation></WordForm>
<WordForm><feat att="grammaticalGender" val="commonGender"/><feat att="definiteness" val="definite"/><feat att="grammaticalNumber" val="singular"/><feat att="case" val="unspecified"/>
<FormRepresentation> <feat att="writtenForm" val="ægteskabskontrakten"/> <feat att="inflectionalParadigm" val="MFG0016"/> <feat att="officiallyApproved" val="yes"/> <feat att="frequency" val=".0357"/></FormRepresentation></WordForm>
<WordForm><feat att="grammaticalGender" val="commonGender"/><feat att="definiteness" val="definite"/><feat att="grammaticalNumber" val="singular"/><feat att="case" val="genitiveCase"/>
<FormRepresentation> <feat att="writtenForm" val="ægteskabskontraktens"/> <feat att="inflectionalParadigm" val="MFG0016"/> <feat att="officiallyApproved" val="yes"/> <feat att="frequency" val="0.0"/></FormRepresentation></WordForm>
<WordForm><feat att="grammaticalGender" val="commonGender"/><feat att="definiteness" val="definite"/><feat att="grammaticalNumber" val="plural"/><feat att="case" val="unspecified"/>
<FormRepresentation> <feat att="writtenForm" val="ægteskabskontrakterne"/> <feat att="inflectionalParadigm" val="MFG0016"/> <feat att="officiallyApproved" val="yes"/> <feat att="frequency" val="0.0"/></FormRepresentation></WordForm>
<WordForm><feat att="grammaticalGender" val="commonGender"/><feat att="definiteness" val="definite"/><feat att="grammaticalNumber" val="plural"/><feat att="case" val="genitiveCase"/>
<FormRepresentation> <feat att="writtenForm" val="ægteskabskontrakternes"/> <feat att="inflectionalParadigm" val="MFG0016"/> <feat att="officiallyApproved" val="yes"/> <feat att="frequency" val="0.0"/></FormRepresentation></WordForm>
</LexicalEntry> 
<LexicalEntry><feat att="partOfSpeech" val="commonNoun"/> 
<feat att="id" val="GMU_østerlænding_1"/> 
<feat att="morphologicalUnitId" val="ØSTERLÆNDING"/> 
<feat att="originalSource" val="DDO"/> 
<feat att="independentWord" val="yes"/> 
<Lemma><FormRepresentation> <feat att="writtenForm" val="østerlænding"/> <feat att="officiallyApproved" val="yes"/> 
<feat att="joiningElement" val="Not analyzed"/> 
</FormRepresentation> </Lemma> 
<WordForm><feat att="grammaticalGender" val="commonGender"/><feat att="definiteness" val="indefinite"/><feat att="grammaticalNumber" val="singular"/><feat att="case" val="unspecified"/>
<FormRepresentation> <feat att="writtenForm" val="østerlænding"/> <feat att="inflectionalParadigm" val="MFG0014"/> <feat att="officiallyApproved" val="yes"/> <feat att="frequency" val=".0357"/></FormRepresentation></WordForm>
<WordForm><feat att="grammaticalGender" val="commonGender"/><feat att="definiteness" val="indefinite"/><feat att="grammaticalNumber" val="singular"/><feat att="case" val="genitiveCase"/>
<FormRepresentation> <feat att="writtenForm" val="østerlændings"/> <feat att="inflectionalParadigm" val="MFG0014"/> <feat att="officiallyApproved" val="yes"/> <feat att="frequency" val="0.0"/></FormRepresentation></WordForm>
<WordForm><feat att="grammaticalGender" val="commonGender"/><feat att="definiteness" val="indefinite"/><feat att="grammaticalNumber" val="plural"/><feat att="case" val="unspecified"/>
<FormRepresentation> <feat att="writtenForm" val="østerlændinge"/> <feat att="inflectionalParadigm" val="MFG0014"/> <feat att="officiallyApproved" val="yes"/> <feat att="frequency" val="0.0"/></FormRepresentation></WordForm>
<WordForm><feat att="grammaticalGender" val="commonGender"/><feat att="definiteness" val="indefinite"/><feat att="grammaticalNumber" val="plural"/><feat att="case" val="genitiveCase"/>
<FormRepresentation> <feat att="writtenForm" val="østerlændinges"/> <feat att="inflectionalParadigm" val="MFG0014"/> <feat att="officiallyApproved" val="yes"/> <feat att="frequency" val=".0179"/></FormRepresentation></WordForm>
<WordForm><feat att="grammaticalGender" val="commonGender"/><feat att="definiteness" val="definite"/><feat att="grammaticalNumber" val="singular"/><feat att="case" val="unspecified"/>
<FormRepresentation> <feat att="writtenForm" val="østerlændingen"/> <feat att="inflectionalParadigm" val="MFG0014"/> <feat att="officiallyApproved" val="yes"/> <feat att="frequency" val=".0357"/></FormRepresentation></WordForm>
<WordForm><feat att="grammaticalGender" val="commonGender"/><feat att="definiteness" val="definite"/><feat att="grammaticalNumber" val="singular"/><feat att="case" val="genitiveCase"/>
<FormRepresentation> <feat att="writtenForm" val="østerlændingens"/> <feat att="inflectionalParadigm" val="MFG0014"/> <feat att="officiallyApproved" val="yes"/> <feat att="frequency" val=".0179"/></FormRepresentation></WordForm>
<WordForm><feat att="grammaticalGender" val="commonGender"/><feat att="definiteness" val="definite"/><feat att="grammaticalNumber" val="plural"/><feat att="case" val="unspecified"/>
<FormRepresentation> <feat att="writtenForm" val="østerlændingene"/> <feat att="inflectionalParadigm" val="MFG0014"/> <feat att="officiallyApproved" val="yes"/> <feat att="frequency" val="0.0"/></FormRepresentation></WordForm>
<WordForm><feat att="grammaticalGender" val="commonGender"/><feat att="definiteness" val="definite"/><feat att="grammaticalNumber" val="plural"/><feat att="case" val="genitiveCase"/>
<FormRepresentation> <feat att="writtenForm" val="østerlændingenes"/> <feat att="inflectionalParadigm" val="MFG0014"/> <feat att="officiallyApproved" val="yes"/> <feat att="frequency" val="0.0"/></FormRepresentation></WordForm>
</LexicalEntry> 
<LexicalEntry><feat att="partOfSpeech" val="commonNoun"/> 
<feat att="id" val="GMU_ånding_1"/> 
<feat att="morphologicalUnitId" val="ÅNDING"/> 
<feat att="originalSource" val="DDO"/> 
<feat att="independentWord" val="yes"/> 
<Lemma><FormRepresentation> <feat att="writtenForm" val="ånding"/> <feat att="officiallyApproved" val="yes"/> 
<feat att="joiningElement" val="Not analyzed"/> 
</FormRepresentation> </Lemma> 
<WordForm><feat att="grammaticalGender" val="commonGender"/><feat att="definiteness" val="indefinite"/><feat att="grammaticalNumber" val="singular"/><feat att="case" val="unspecified"/>
<FormRepresentation> <feat att="writtenForm" val="ånding"/> <feat att="inflectionalParadigm" val="MFG0016"/> <feat att="officiallyApproved" val="yes"/> <feat att="frequency" val=".1607"/></FormRepresentation></WordForm>
<WordForm><feat att="grammaticalGender" val="commonGender"/><feat att="definiteness" val="indefinite"/><feat att="grammaticalNumber" val="singular"/><feat att="case" val="genitiveCase"/>
<FormRepresentation> <feat att="writtenForm" val="åndings"/> <feat att="inflectionalParadigm" val="MFG0016"/> <feat att="officiallyApproved" val="yes"/> <feat att="frequency" val="0.0"/></FormRepresentation></WordForm>
<WordForm><feat att="grammaticalGender" val="commonGender"/><feat att="definiteness" val="indefinite"/><feat att="grammaticalNumber" val="plural"/><feat att="case" val="unspecified"/>
<FormRepresentation> <feat att="writtenForm" val="åndinger"/> <feat att="inflectionalParadigm" val="MFG0016"/> <feat att="officiallyApproved" val="yes"/> <feat att="frequency" val="0.0"/></FormRepresentation></WordForm>
<WordForm><feat att="grammaticalGender" val="commonGender"/><feat att="definiteness" val="indefinite"/><feat att="grammaticalNumber" val="plural"/><feat att="case" val="genitiveCase"/>
<FormRepresentation> <feat att="writtenForm" val="åndingers"/> <feat att="inflectionalParadigm" val="MFG0016"/> <feat att="officiallyApproved" val="yes"/> <feat att="frequency" val="0.0"/></FormRepresentation></WordForm>
<WordForm><feat att="grammaticalGender" val="commonGender"/><feat att="definiteness" val="definite"/><feat att="grammaticalNumber" val="singular"/><feat att="case" val="unspecified"/>
<FormRepresentation> <feat att="writtenForm" val="åndingen"/> <feat att="inflectionalParadigm" val="MFG0016"/> <feat att="officiallyApproved" val="yes"/> <feat att="frequency" val=".0179"/></FormRepresentation></WordForm>
<WordForm><feat att="grammaticalGender" val="commonGender"/><feat att="definiteness" val="definite"/><feat att="grammaticalNumber" val="singular"/><feat att="case" val="genitiveCase"/>
<FormRepresentation> <feat att="writtenForm" val="åndingens"/> <feat att="inflectionalParadigm" val="MFG0016"/> <feat att="officiallyApproved" val="yes"/> <feat att="frequency" val="0.0"/></FormRepresentation></WordForm>
<WordForm><feat att="grammaticalGender" val="commonGender"/><feat att="definiteness" val="definite"/><feat att="grammaticalNumber" val="plural"/><feat att="case" val="unspecified"/>
<FormRepresentation> <feat att="writtenForm" val="åndingerne"/> <feat att="inflectionalParadigm" val="MFG0016"/> <feat att="officiallyApproved" val="yes"/> <feat att="frequency" val="0.0"/></FormRepresentation></WordForm>
<WordForm><feat att="grammaticalGender" val="commonGender"/><feat att="definiteness" val="definite"/><feat att="grammaticalNumber" val="plural"/><feat att="case" val="genitiveCase"/>
<FormRepresentation> <feat att="writtenForm" val="åndingernes"/> <feat att="inflectionalParadigm" val="MFG0016"/> <feat att="officiallyApproved" val="yes"/> <feat att="frequency" val="0.0"/></FormRepresentation></WordForm>
</LexicalEntry> 
<LexicalEntry><feat att="partOfSpeech" val="commonNoun"/> 
<feat att="id" val="GMU_ægtehustru_1"/> 
<feat att="morphologicalUnitId" val="ÆGTEHUSTRU"/> 
<feat att="originalSource" val="DDO"/> 
<feat att="independentWord" val="yes"/> 
<feat att="decomposition" val="ægte+hustru"/> 
<Lemma><FormRepresentation> <feat att="writtenForm" val="ægtehustru"/> <feat att="officiallyApproved" val="yes"/> 
<feat att="joiningElement" val="nil"/> 
<feat att="joiningElementResult" val="ægtehustru"/> 
</FormRepresentation> </Lemma> 
<WordForm><feat att="grammaticalGender" val="commonGender"/><feat att="definiteness" val="indefinite"/><feat att="grammaticalNumber" val="singular"/><feat att="case" val="unspecified"/>
<FormRepresentation> <feat att="writtenForm" val="ægtehustru"/> <feat att="inflectionalParadigm" val="MFG0016"/> <feat att="officiallyApproved" val="yes"/> <feat att="frequency" val=".1429"/></FormRepresentation></WordForm>
<WordForm><feat att="grammaticalGender" val="commonGender"/><feat att="definiteness" val="indefinite"/><feat att="grammaticalNumber" val="singular"/><feat att="case" val="genitiveCase"/>
<FormRepresentation> <feat att="writtenForm" val="ægtehustrus"/> <feat att="inflectionalParadigm" val="MFG0016"/> <feat att="officiallyApproved" val="yes"/> <feat att="frequency" val="0.0"/></FormRepresentation></WordForm>
<WordForm><feat att="grammaticalGender" val="commonGender"/><feat att="definiteness" val="indefinite"/><feat att="grammaticalNumber" val="plural"/><feat att="case" val="unspecified"/>
<FormRepresentation> <feat att="writtenForm" val="ægtehustruer"/> <feat att="inflectionalParadigm" val="MFG0016"/> <feat att="officiallyApproved" val="yes"/> <feat att="frequency" val="0.0"/></FormRepresentation></WordForm>
<WordForm><feat att="grammaticalGender" val="commonGender"/><feat att="definiteness" val="indefinite"/><feat att="grammaticalNumber" val="plural"/><feat att="case" val="genitiveCase"/>
<FormRepresentation> <feat att="writtenForm" val="ægtehustruers"/> <feat att="inflectionalParadigm" val="MFG0016"/> <feat att="officiallyApproved" val="yes"/> <feat att="frequency" val="0.0"/></FormRepresentation></WordForm>
<WordForm><feat att="grammaticalGender" val="commonGender"/><feat att="definiteness" val="definite"/><feat att="grammaticalNumber" val="singular"/><feat att="case" val="unspecified"/>
<FormRepresentation> <feat att="writtenForm" val="ægtehustruen"/> <feat att="inflectionalParadigm" val="MFG0016"/> <feat att="officiallyApproved" val="yes"/> <feat att="frequency" val=".0357"/></FormRepresentation></WordForm>
<WordForm><feat att="grammaticalGender" val="commonGender"/><feat att="definiteness" val="definite"/><feat att="grammaticalNumber" val="singular"/><feat att="case" val="genitiveCase"/>
<FormRepresentation> <feat att="writtenForm" val="ægtehustruens"/> <feat att="inflectionalParadigm" val="MFG0016"/> <feat att="officiallyApproved" val="yes"/> <feat att="frequency" val="0.0"/></FormRepresentation></WordForm>
<WordForm><feat att="grammaticalGender" val="commonGender"/><feat att="definiteness" val="definite"/><feat att="grammaticalNumber" val="plural"/><feat att="case" val="unspecified"/>
<FormRepresentation> <feat att="writtenForm" val="ægtehustruerne"/> <feat att="inflectionalParadigm" val="MFG0016"/> <feat att="officiallyApproved" val="yes"/> <feat att="frequency" val="0.0"/></FormRepresentation></WordForm>
<WordForm><feat att="grammaticalGender" val="commonGender"/><feat att="definiteness" val="definite"/><feat att="grammaticalNumber" val="plural"/><feat att="case" val="genitiveCase"/>
<FormRepresentation> <feat att="writtenForm" val="ægtehustruernes"/> <feat att="inflectionalParadigm" val="MFG0016"/> <feat att="officiallyApproved" val="yes"/> <feat att="frequency" val="0.0"/></FormRepresentation></WordForm>
</LexicalEntry> 
<LexicalEntry><feat att="partOfSpeech" val="commonNoun"/> 
<feat att="id" val="GMU_øhav_1"/> 
<feat att="morphologicalUnitId" val="ØHAV"/> 
<feat att="originalSource" val="DDO"/> 
<feat att="independentWord" val="yes"/> 
<feat att="decomposition" val="ø+hav"/> 
<Lemma><FormRepresentation> <feat att="writtenForm" val="øhav"/> <feat att="officiallyApproved" val="yes"/> 
<feat att="joiningElement" val="nil"/> 
<feat att="joiningElementResult" val="øhav"/> 
</FormRepresentation> </Lemma> 
<WordForm><feat att="grammaticalGender" val="neuter"/><feat att="definiteness" val="indefinite"/><feat att="grammaticalNumber" val="singular"/><feat att="case" val="unspecified"/>
<FormRepresentation> <feat att="writtenForm" val="øhav"/> <feat att="inflectionalParadigm" val="MFG0042"/> <feat att="officiallyApproved" val="yes"/> <feat att="frequency" val=".6071"/></FormRepresentation></WordForm>
<WordForm><feat att="grammaticalGender" val="neuter"/><feat att="definiteness" val="indefinite"/><feat att="grammaticalNumber" val="singular"/><feat att="case" val="genitiveCase"/>
<FormRepresentation> <feat att="writtenForm" val="øhavs"/> <feat att="inflectionalParadigm" val="MFG0042"/> <feat att="officiallyApproved" val="yes"/> <feat att="frequency" val=".0179"/></FormRepresentation></WordForm>
<WordForm><feat att="grammaticalGender" val="neuter"/><feat att="definiteness" val="indefinite"/><feat att="grammaticalNumber" val="plural"/><feat att="case" val="unspecified"/>
<FormRepresentation> <feat att="writtenForm" val="øhave"/> <feat att="inflectionalParadigm" val="MFG0042"/> <feat att="officiallyApproved" val="yes"/> <feat att="frequency" val="0.0"/></FormRepresentation></WordForm>
<WordForm><feat att="grammaticalGender" val="neuter"/><feat att="definiteness" val="indefinite"/><feat att="grammaticalNumber" val="plural"/><feat att="case" val="genitiveCase"/>
<FormRepresentation> <feat att="writtenForm" val="øhaves"/> <feat att="inflectionalParadigm" val="MFG0042"/> <feat att="officiallyApproved" val="yes"/> <feat att="frequency" val="0.0"/></FormRepresentation></WordForm>
<WordForm><feat att="grammaticalGender" val="neuter"/><feat att="definiteness" val="definite"/><feat att="grammaticalNumber" val="singular"/><feat att="case" val="unspecified"/>
<FormRepresentation> <feat att="writtenForm" val="øhavet"/> <feat att="inflectionalParadigm" val="MFG0042"/> <feat att="officiallyApproved" val="yes"/> <feat att="frequency" val=".0714"/></FormRepresentation></WordForm>
<WordForm><feat att="grammaticalGender" val="neuter"/><feat att="definiteness" val="definite"/><feat att="grammaticalNumber" val="singular"/><feat att="case" val="genitiveCase"/>
<FormRepresentation> <feat att="writtenForm" val="øhavets"/> <feat att="inflectionalParadigm" val="MFG0042"/> <feat att="officiallyApproved" val="yes"/> <feat att="frequency" val=".0357"/></FormRepresentation></WordForm>
<WordForm><feat att="grammaticalGender" val="neuter"/><feat att="definiteness" val="definite"/><feat att="grammaticalNumber" val="plural"/><feat att="case" val="unspecified"/>
<FormRepresentation> <feat att="writtenForm" val="øhavene"/> <feat att="inflectionalParadigm" val="MFG0042"/> <feat att="officiallyApproved" val="yes"/> <feat att="frequency" val="0.0"/></FormRepresentation></WordForm>
<WordForm><feat att="grammaticalGender" val="neuter"/><feat att="definiteness" val="definite"/><feat att="grammaticalNumber" val="plural"/><feat att="case" val="genitiveCase"/>
<FormRepresentation> <feat att="writtenForm" val="øhavenes"/> <feat att="inflectionalParadigm" val="MFG0042"/> <feat att="officiallyApproved" val="yes"/> <feat att="frequency" val="0.0"/></FormRepresentation></WordForm>
</LexicalEntry> 
<LexicalEntry><feat att="partOfSpeech" val="commonNoun"/> 
<feat att="id" val="GMU_øvning_1"/> 
<feat att="morphologicalUnitId" val="ØVNING"/> 
<feat att="originalSource" val="DDO"/> 
<feat att="independentWord" val="yes"/> 
<Lemma><FormRepresentation> <feat att="writtenForm" val="øvning"/> <feat att="officiallyApproved" val="yes"/> 
<feat att="joiningElement" val="Not analyzed"/> 
</FormRepresentation> </Lemma> 
<WordForm><feat att="grammaticalGender" val="commonGender"/><feat att="definiteness" val="indefinite"/><feat att="grammaticalNumber" val="singular"/><feat att="case" val="unspecified"/>
<FormRepresentation> <feat att="writtenForm" val="øvning"/> <feat att="inflectionalParadigm" val="MFG0220"/> <feat att="officiallyApproved" val="yes"/> <feat att="frequency" val=".1071"/></FormRepresentation></WordForm>
<WordForm><feat att="grammaticalGender" val="commonGender"/><feat att="definiteness" val="indefinite"/><feat att="grammaticalNumber" val="singular"/><feat att="case" val="genitiveCase"/>
<FormRepresentation> <feat att="writtenForm" val="øvnings"/> <feat att="inflectionalParadigm" val="MFG0220"/> <feat att="officiallyApproved" val="yes"/> <feat att="frequency" val="0.0"/></FormRepresentation></WordForm>
<WordForm><feat att="grammaticalGender" val="commonGender"/><feat att="definiteness" val="definite"/><feat att="grammaticalNumber" val="singular"/><feat att="case" val="unspecified"/>
<FormRepresentation> <feat att="writtenForm" val="øvningen"/> <feat att="inflectionalParadigm" val="MFG0220"/> <feat att="officiallyApproved" val="yes"/> <feat att="frequency" val=".0179"/></FormRepresentation></WordForm>
<WordForm><feat att="grammaticalGender" val="commonGender"/><feat att="definiteness" val="definite"/><feat att="grammaticalNumber" val="singular"/><feat att="case" val="genitiveCase"/>
<FormRepresentation> <feat att="writtenForm" val="øvningens"/> <feat att="inflectionalParadigm" val="MFG0220"/> <feat att="officiallyApproved" val="yes"/> <feat att="frequency" val="0.0"/></FormRepresentation></WordForm>
</LexicalEntry> 
<LexicalEntry><feat att="partOfSpeech" val="commonNoun"/> 
<feat att="id" val="GMU_wc-sæde_1"/> 
<feat att="morphologicalUnitId" val="WC-SÆDE"/> 
<feat att="originalSource" val="DDO"/> 
<feat att="independentWord" val="yes"/> 
<feat att="decomposition" val="wc+-+sæde"/> 
<Lemma><FormRepresentation> <feat att="writtenForm" val="wc-sæde"/> <feat att="officiallyApproved" val="yes"/> 
<feat att="joiningElement" val="nil"/> 
<feat att="joiningElementResult" val="wc-sæde"/> 
</FormRepresentation> </Lemma> 
<WordForm><feat att="grammaticalGender" val="neuter"/><feat att="definiteness" val="indefinite"/><feat att="grammaticalNumber" val="singular"/><feat att="case" val="unspecified"/>
<FormRepresentation> <feat att="writtenForm" val="wc-sæde"/> <feat att="inflectionalParadigm" val="MFG0092"/> <feat att="officiallyApproved" val="yes"/> <feat att="frequency" val="0.0"/></FormRepresentation></WordForm>
<WordForm><feat att="grammaticalGender" val="neuter"/><feat att="definiteness" val="indefinite"/><feat att="grammaticalNumber" val="singular"/><feat att="case" val="genitiveCase"/>
<FormRepresentation> <feat att="writtenForm" val="wc-sædes"/> <feat att="inflectionalParadigm" val="MFG0092"/> <feat att="officiallyApproved" val="yes"/> <feat att="frequency" val="0.0"/></FormRepresentation></WordForm>
<WordForm><feat att="grammaticalGender" val="neuter"/><feat att="definiteness" val="indefinite"/><feat att="grammaticalNumber" val="plural"/><feat att="case" val="unspecified"/>
<FormRepresentation> <feat att="writtenForm" val="wc-sæder"/> <feat att="inflectionalParadigm" val="MFG0092"/> <feat att="officiallyApproved" val="yes"/> <feat att="frequency" val="0.0"/></FormRepresentation></WordForm>
<WordForm><feat att="grammaticalGender" val="neuter"/><feat att="definiteness" val="indefinite"/><feat att="grammaticalNumber" val="plural"/><feat att="case" val="genitiveCase"/>
<FormRepresentation> <feat att="writtenForm" val="wc-sæders"/> <feat att="inflectionalParadigm" val="MFG0092"/> <feat att="officiallyApproved" val="yes"/> <feat att="frequency" val="0.0"/></FormRepresentation></WordForm>
<WordForm><feat att="grammaticalGender" val="neuter"/><feat att="definiteness" val="definite"/><feat att="grammaticalNumber" val="singular"/><feat att="case" val="unspecified"/>
<FormRepresentation> <feat att="writtenForm" val="wc-sædet"/> <feat att="inflectionalParadigm" val="MFG0092"/> <feat att="officiallyApproved" val="yes"/> <feat att="frequency" val="0.0"/></FormRepresentation></WordForm>
<WordForm><feat att="grammaticalGender" val="neuter"/><feat att="definiteness" val="definite"/><feat att="grammaticalNumber" val="singular"/><feat att="case" val="genitiveCase"/>
<FormRepresentation> <feat att="writtenForm" val="wc-sædets"/> <feat att="inflectionalParadigm" val="MFG0092"/> <feat att="officiallyApproved" val="yes"/> <feat att="frequency" val="0.0"/></FormRepresentation></WordForm>
<WordForm><feat att="grammaticalGender" val="neuter"/><feat att="definiteness" val="definite"/><feat att="grammaticalNumber" val="plural"/><feat att="case" val="unspecified"/>
<FormRepresentation> <feat att="writtenForm" val="wc-sæderne"/> <feat att="inflectionalParadigm" val="MFG0092"/> <feat att="officiallyApproved" val="yes"/> <feat att="frequency" val="0.0"/></FormRepresentation></WordForm>
<WordForm><feat att="grammaticalGender" val="neuter"/><feat att="definiteness" val="definite"/><feat att="grammaticalNumber" val="plural"/><feat att="case" val="genitiveCase"/>
<FormRepresentation> <feat att="writtenForm" val="wc-sædernes"/> <feat att="inflectionalParadigm" val="MFG0092"/> <feat att="officiallyApproved" val="yes"/> <feat att="frequency" val="0.0"/></FormRepresentation></WordForm>
</LexicalEntry> 
<LexicalEntry><feat att="partOfSpeech" val="commonNoun"/> 
<feat att="id" val="GMU_årsagsforklaring_1"/> 
<feat att="morphologicalUnitId" val="ÅRSAGSFORKLARING"/> 
<feat att="originalSource" val="DDO"/> 
<feat att="independentWord" val="yes"/> 
<feat att="decomposition" val="årsag+s+forklaring"/> 
<Lemma><FormRepresentation> <feat att="writtenForm" val="årsagsforklaring"/> <feat att="officiallyApproved" val="yes"/> 
<feat att="joiningElement" val="Not analyzed"/> 
</FormRepresentation> </Lemma> 
<WordForm><feat att="grammaticalGender" val="commonGender"/><feat att="definiteness" val="indefinite"/><feat att="grammaticalNumber" val="singular"/><feat att="case" val="unspecified"/>
<FormRepresentation> <feat att="writtenForm" val="årsagsforklaring"/> <feat att="inflectionalParadigm" val="MFG0016"/> <feat att="officiallyApproved" val="yes"/> <feat att="frequency" val=".3214"/></FormRepresentation></WordForm>
<WordForm><feat att="grammaticalGender" val="commonGender"/><feat att="definiteness" val="indefinite"/><feat att="grammaticalNumber" val="singular"/><feat att="case" val="genitiveCase"/>
<FormRepresentation> <feat att="writtenForm" val="årsagsforklarings"/> <feat att="inflectionalParadigm" val="MFG0016"/> <feat att="officiallyApproved" val="yes"/> <feat att="frequency" val="0.0"/></FormRepresentation></WordForm>
<WordForm><feat att="grammaticalGender" val="commonGender"/><feat att="definiteness" val="indefinite"/><feat att="grammaticalNumber" val="plural"/><feat att="case" val="unspecified"/>
<FormRepresentation> <feat att="writtenForm" val="årsagsforklaringer"/> <feat att="inflectionalParadigm" val="MFG0016"/> <feat att="officiallyApproved" val="yes"/> <feat att="frequency" val=".2857"/></FormRepresentation></WordForm>
<WordForm><feat att="grammaticalGender" val="commonGender"/><feat att="definiteness" val="indefinite"/><feat att="grammaticalNumber" val="plural"/><feat att="case" val="genitiveCase"/>
<FormRepresentation> <feat att="writtenForm" val="årsagsforklaringers"/> <feat att="inflectionalParadigm" val="MFG0016"/> <feat att="officiallyApproved" val="yes"/> <feat att="frequency" val="0.0"/></FormRepresentation></WordForm>
<WordForm><feat att="grammaticalGender" val="commonGender"/><feat att="definiteness" val="definite"/><feat att="grammaticalNumber" val="singular"/><feat att="case" val="unspecified"/>
<FormRepresentation> <feat att="writtenForm" val="årsagsforklaringen"/> <feat att="inflectionalParadigm" val="MFG0016"/> <feat att="officiallyApproved" val="yes"/> <feat att="frequency" val=".0893"/></FormRepresentation></WordForm>
<WordForm><feat att="grammaticalGender" val="commonGender"/><feat att="definiteness" val="definite"/><feat att="grammaticalNumber" val="singular"/><feat att="case" val="genitiveCase"/>
<FormRepresentation> <feat att="writtenForm" val="årsagsforklaringens"/> <feat att="inflectionalParadigm" val="MFG0016"/> <feat att="officiallyApproved" val="yes"/> <feat att="frequency" val="0.0"/></FormRepresentation></WordForm>
<WordForm><feat att="grammaticalGender" val="commonGender"/><feat att="definiteness" val="definite"/><feat att="grammaticalNumber" val="plural"/><feat att="case" val="unspecified"/>
<FormRepresentation> <feat att="writtenForm" val="årsagsforklaringerne"/> <feat att="inflectionalParadigm" val="MFG0016"/> <feat att="officiallyApproved" val="yes"/> <feat att="frequency" val=".0179"/></FormRepresentation></WordForm>
<WordForm><feat att="grammaticalGender" val="commonGender"/><feat att="definiteness" val="definite"/><feat att="grammaticalNumber" val="plural"/><feat att="case" val="genitiveCase"/>
<FormRepresentation> <feat att="writtenForm" val="årsagsforklaringernes"/> <feat att="inflectionalParadigm" val="MFG0016"/> <feat att="officiallyApproved" val="yes"/> <feat att="frequency" val="0.0"/></FormRepresentation></WordForm>
</LexicalEntry> 
<LexicalEntry><feat att="partOfSpeech" val="commonNoun"/> 
<feat att="id" val="GMU_årsafslutning_1"/> 
<feat att="morphologicalUnitId" val="ÅRSAFSLUTNING"/> 
<feat att="originalSource" val="DDO"/> 
<feat att="independentWord" val="yes"/> 
<Lemma><FormRepresentation> <feat att="writtenForm" val="årsafslutning"/> <feat att="officiallyApproved" val="yes"/> 
<feat att="joiningElement" val="Not analyzed"/> 
</FormRepresentation> </Lemma> 
<WordForm><feat att="grammaticalGender" val="commonGender"/><feat att="definiteness" val="indefinite"/><feat att="grammaticalNumber" val="singular"/><feat att="case" val="unspecified"/>
<FormRepresentation> <feat att="writtenForm" val="årsafslutning"/> <feat att="inflectionalParadigm" val="MFG0016"/> <feat att="officiallyApproved" val="yes"/> <feat att="frequency" val="0.0"/></FormRepresentation></WordForm>
<WordForm><feat att="grammaticalGender" val="commonGender"/><feat att="definiteness" val="indefinite"/><feat att="grammaticalNumber" val="singular"/><feat att="case" val="genitiveCase"/>
<FormRepresentation> <feat att="writtenForm" val="årsafslutnings"/> <feat att="inflectionalParadigm" val="MFG0016"/> <feat att="officiallyApproved" val="yes"/> <feat att="frequency" val="0.0"/></FormRepresentation></WordForm>
<WordForm><feat att="grammaticalGender" val="commonGender"/><feat att="definiteness" val="indefinite"/><feat att="grammaticalNumber" val="plural"/><feat att="case" val="unspecified"/>
<FormRepresentation> <feat att="writtenForm" val="årsafslutninger"/> <feat att="inflectionalParadigm" val="MFG0016"/> <feat att="officiallyApproved" val="yes"/> <feat att="frequency" val="0.0"/></FormRepresentation></WordForm>
<WordForm><feat att="grammaticalGender" val="commonGender"/><feat att="definiteness" val="indefinite"/><feat att="grammaticalNumber" val="plural"/><feat att="case" val="genitiveCase"/>
<FormRepresentation> <feat att="writtenForm" val="årsafslutningers"/> <feat att="inflectionalParadigm" val="MFG0016"/> <feat att="officiallyApproved" val="yes"/> <feat att="frequency" val="0.0"/></FormRepresentation></WordForm>
<WordForm><feat att="grammaticalGender" val="commonGender"/><feat att="definiteness" val="definite"/><feat att="grammaticalNumber" val="singular"/><feat att="case" val="unspecified"/>
<FormRepresentation> <feat att="writtenForm" val="årsafslutningen"/> <feat att="inflectionalParadigm" val="MFG0016"/> <feat att="officiallyApproved" val="yes"/> <feat att="frequency" val=".1071"/></FormRepresentation></WordForm>
<WordForm><feat att="grammaticalGender" val="commonGender"/><feat att="definiteness" val="definite"/><feat att="grammaticalNumber" val="singular"/><feat att="case" val="genitiveCase"/>
<FormRepresentation> <feat att="writtenForm" val="årsafslutningens"/> <feat att="inflectionalParadigm" val="MFG0016"/> <feat att="officiallyApproved" val="yes"/> <feat att="frequency" val="0.0"/></FormRepresentation></WordForm>
<WordForm><feat att="grammaticalGender" val="commonGender"/><feat att="definiteness" val="definite"/><feat att="grammaticalNumber" val="plural"/><feat att="case" val="unspecified"/>
<FormRepresentation> <feat att="writtenForm" val="årsafslutningerne"/> <feat att="inflectionalParadigm" val="MFG0016"/> <feat att="officiallyApproved" val="yes"/> <feat att="frequency" val="0.0"/></FormRepresentation></WordForm>
<WordForm><feat att="grammaticalGender" val="commonGender"/><feat att="definiteness" val="definite"/><feat att="grammaticalNumber" val="plural"/><feat att="case" val="genitiveCase"/>
<FormRepresentation> <feat att="writtenForm" val="årsafslutningernes"/> <feat att="inflectionalParadigm" val="MFG0016"/> <feat att="officiallyApproved" val="yes"/> <feat att="frequency" val="0.0"/></FormRepresentation></WordForm>
</LexicalEntry> 
<LexicalEntry><feat att="partOfSpeech" val="commonNoun"/> 
<feat att="id" val="GMU_ætling_1"/> 
<feat att="morphologicalUnitId" val="ÆTLING"/> 
<feat att="originalSource" val="DDO"/> 
<feat att="independentWord" val="yes"/> 
<Lemma><FormRepresentation> <feat att="writtenForm" val="ætling"/> <feat att="officiallyApproved" val="yes"/> 
<feat att="joiningElement" val="Not analyzed"/> 
</FormRepresentation> </Lemma> 
<WordForm><feat att="grammaticalGender" val="commonGender"/><feat att="definiteness" val="indefinite"/><feat att="grammaticalNumber" val="singular"/><feat att="case" val="unspecified"/>
<FormRepresentation> <feat att="writtenForm" val="ætling"/> <feat att="inflectionalParadigm" val="MFG0016"/> <feat att="officiallyApproved" val="yes"/> <feat att="frequency" val=".1429"/></FormRepresentation></WordForm>
<WordForm><feat att="grammaticalGender" val="commonGender"/><feat att="definiteness" val="indefinite"/><feat att="grammaticalNumber" val="singular"/><feat att="case" val="genitiveCase"/>
<FormRepresentation> <feat att="writtenForm" val="ætlings"/> <feat att="inflectionalParadigm" val="MFG0016"/> <feat att="officiallyApproved" val="yes"/> <feat att="frequency" val="0.0"/></FormRepresentation></WordForm>
<WordForm><feat att="grammaticalGender" val="commonGender"/><feat att="definiteness" val="indefinite"/><feat att="grammaticalNumber" val="plural"/><feat att="case" val="unspecified"/>
<FormRepresentation> <feat att="writtenForm" val="ætlinger"/> <feat att="inflectionalParadigm" val="MFG0016"/> <feat att="officiallyApproved" val="yes"/> <feat att="frequency" val="0.0"/></FormRepresentation></WordForm>
<WordForm><feat att="grammaticalGender" val="commonGender"/><feat att="definiteness" val="indefinite"/><feat att="grammaticalNumber" val="plural"/><feat att="case" val="genitiveCase"/>
<FormRepresentation> <feat att="writtenForm" val="ætlingers"/> <feat att="inflectionalParadigm" val="MFG0016"/> <feat att="officiallyApproved" val="yes"/> <feat att="frequency" val="0.0"/></FormRepresentation></WordForm>
<WordForm><feat att="grammaticalGender" val="commonGender"/><feat att="definiteness" val="definite"/><feat att="grammaticalNumber" val="singular"/><feat att="case" val="unspecified"/>
<FormRepresentation> <feat att="writtenForm" val="ætlingen"/> <feat att="inflectionalParadigm" val="MFG0016"/> <feat att="officiallyApproved" val="yes"/> <feat att="frequency" val="0.0"/></FormRepresentation></WordForm>
<WordForm><feat att="grammaticalGender" val="commonGender"/><feat att="definiteness" val="definite"/><feat att="grammaticalNumber" val="singular"/><feat att="case" val="genitiveCase"/>
<FormRepresentation> <feat att="writtenForm" val="ætlingens"/> <feat att="inflectionalParadigm" val="MFG0016"/> <feat att="officiallyApproved" val="yes"/> <feat att="frequency" val="0.0"/></FormRepresentation></WordForm>
<WordForm><feat att="grammaticalGender" val="commonGender"/><feat att="definiteness" val="definite"/><feat att="grammaticalNumber" val="plural"/><feat att="case" val="unspecified"/>
<FormRepresentation> <feat att="writtenForm" val="ætlingerne"/> <feat att="inflectionalParadigm" val="MFG0016"/> <feat att="officiallyApproved" val="yes"/> <feat att="frequency" val="0.0"/></FormRepresentation></WordForm>
<WordForm><feat att="grammaticalGender" val="commonGender"/><feat att="definiteness" val="definite"/><feat att="grammaticalNumber" val="plural"/><feat att="case" val="genitiveCase"/>
<FormRepresentation> <feat att="writtenForm" val="ætlingernes"/> <feat att="inflectionalParadigm" val="MFG0016"/> <feat att="officiallyApproved" val="yes"/> <feat att="frequency" val="0.0"/></FormRepresentation></WordForm>
</LexicalEntry> 
<LexicalEntry><feat att="partOfSpeech" val="commonNoun"/> 
<feat att="id" val="GMU_æggemme_1"/> 
<feat att="morphologicalUnitId" val="ÆGGEMME"/> 
<feat att="originalSource" val="DDO"/> 
<feat att="independentWord" val="yes"/> 
<feat att="decomposition" val="æg+gemme"/> 
<Lemma><FormRepresentation> <feat att="writtenForm" val="æggemme"/> <feat att="officiallyApproved" val="yes"/> 
<feat att="joiningElement" val="nil"/> 
<feat att="joiningElementResult" val="æggemme"/> 
</FormRepresentation> </Lemma> 
<WordForm><feat att="grammaticalGender" val="neuter"/><feat att="definiteness" val="indefinite"/><feat att="grammaticalNumber" val="singular"/><feat att="case" val="unspecified"/>
<FormRepresentation> <feat att="writtenForm" val="æggemme"/> <feat att="inflectionalParadigm" val="MFG0092"/> <feat att="officiallyApproved" val="yes"/> <feat att="frequency" val="0.0"/></FormRepresentation></WordForm>
<WordForm><feat att="grammaticalGender" val="neuter"/><feat att="definiteness" val="indefinite"/><feat att="grammaticalNumber" val="singular"/><feat att="case" val="genitiveCase"/>
<FormRepresentation> <feat att="writtenForm" val="æggemmes"/> <feat att="inflectionalParadigm" val="MFG0092"/> <feat att="officiallyApproved" val="yes"/> <feat att="frequency" val="0.0"/></FormRepresentation></WordForm>
<WordForm><feat att="grammaticalGender" val="neuter"/><feat att="definiteness" val="indefinite"/><feat att="grammaticalNumber" val="plural"/><feat att="case" val="unspecified"/>
<FormRepresentation> <feat att="writtenForm" val="æggemmer"/> <feat att="inflectionalParadigm" val="MFG0092"/> <feat att="officiallyApproved" val="yes"/> <feat att="frequency" val="0.0"/></FormRepresentation></WordForm>
<WordForm><feat att="grammaticalGender" val="neuter"/><feat att="definiteness" val="indefinite"/><feat att="grammaticalNumber" val="plural"/><feat att="case" val="genitiveCase"/>
<FormRepresentation> <feat att="writtenForm" val="æggemmers"/> <feat att="inflectionalParadigm" val="MFG0092"/> <feat att="officiallyApproved" val="yes"/> <feat att="frequency" val="0.0"/></FormRepresentation></WordForm>
<WordForm><feat att="grammaticalGender" val="neuter"/><feat att="definiteness" val="definite"/><feat att="grammaticalNumber" val="singular"/><feat att="case" val="unspecified"/>
<FormRepresentation> <feat att="writtenForm" val="æggemmet"/> <feat att="inflectionalParadigm" val="MFG0092"/> <feat att="officiallyApproved" val="yes"/> <feat att="frequency" val="0.0"/></FormRepresentation></WordForm>
<WordForm><feat att="grammaticalGender" val="neuter"/><feat att="definiteness" val="definite"/><feat att="grammaticalNumber" val="singular"/><feat att="case" val="genitiveCase"/>
<FormRepresentation> <feat att="writtenForm" val="æggemmets"/> <feat att="inflectionalParadigm" val="MFG0092"/> <feat att="officiallyApproved" val="yes"/> <feat att="frequency" val="0.0"/></FormRepresentation></WordForm>
<WordForm><feat att="grammaticalGender" val="neuter"/><feat att="definiteness" val="definite"/><feat att="grammaticalNumber" val="plural"/><feat att="case" val="unspecified"/>
<FormRepresentation> <feat att="writtenForm" val="æggemmerne"/> <feat att="inflectionalParadigm" val="MFG0092"/> <feat att="officiallyApproved" val="yes"/> <feat att="frequency" val="0.0"/></FormRepresentation></WordForm>
<WordForm><feat att="grammaticalGender" val="neuter"/><feat att="definiteness" val="definite"/><feat att="grammaticalNumber" val="plural"/><feat att="case" val="genitiveCase"/>
<FormRepresentation> <feat att="writtenForm" val="æggemmernes"/> <feat att="inflectionalParadigm" val="MFG0092"/> <feat att="officiallyApproved" val="yes"/> <feat att="frequency" val="0.0"/></FormRepresentation></WordForm>
</LexicalEntry> 
<LexicalEntry><feat att="partOfSpeech" val="commonNoun"/> 
<feat att="id" val="GMU_ærefrygt_1"/> 
<feat att="morphologicalUnitId" val="ÆREFRYGT"/> 
<feat att="originalSource" val="DDO"/> 
<feat att="independentWord" val="yes"/> 
<feat att="decomposition" val="ære+frygt"/> 
<Lemma><FormRepresentation> <feat att="writtenForm" val="ærefrygt"/> <feat att="officiallyApproved" val="yes"/> 
<feat att="joiningElement" val="nil"/> 
<feat att="joiningElementResult" val="ærefrygt"/> 
</FormRepresentation> </Lemma> 
<WordForm><feat att="grammaticalGender" val="commonGender"/><feat att="definiteness" val="indefinite"/><feat att="grammaticalNumber" val="singular"/><feat att="case" val="unspecified"/>
<FormRepresentation> <feat att="writtenForm" val="ærefrygt"/> <feat att="inflectionalParadigm" val="MFG0220"/> <feat att="officiallyApproved" val="yes"/> <feat att="frequency" val="1.6071"/></FormRepresentation></WordForm>
<WordForm><feat att="grammaticalGender" val="commonGender"/><feat att="definiteness" val="indefinite"/><feat att="grammaticalNumber" val="singular"/><feat att="case" val="genitiveCase"/>
<FormRepresentation> <feat att="writtenForm" val="ærefrygts"/> <feat att="inflectionalParadigm" val="MFG0220"/> <feat att="officiallyApproved" val="yes"/> <feat att="frequency" val="0.0"/></FormRepresentation></WordForm>
<WordForm><feat att="grammaticalGender" val="commonGender"/><feat att="definiteness" val="definite"/><feat att="grammaticalNumber" val="singular"/><feat att="case" val="unspecified"/>
<FormRepresentation> <feat att="writtenForm" val="ærefrygten"/> <feat att="inflectionalParadigm" val="MFG0220"/> <feat att="officiallyApproved" val="yes"/> <feat att="frequency" val=".0357"/></FormRepresentation></WordForm>
<WordForm><feat att="grammaticalGender" val="commonGender"/><feat att="definiteness" val="definite"/><feat att="grammaticalNumber" val="singular"/><feat att="case" val="genitiveCase"/>
<FormRepresentation> <feat att="writtenForm" val="ærefrygtens"/> <feat att="inflectionalParadigm" val="MFG0220"/> <feat att="officiallyApproved" val="yes"/> <feat att="frequency" val="0.0"/></FormRepresentation></WordForm>
</LexicalEntry> 
<LexicalEntry><feat att="partOfSpeech" val="commonNoun"/> 
<feat att="id" val="GMU_østfront_1"/> 
<feat att="morphologicalUnitId" val="ØSTFRONT"/> 
<feat att="originalSource" val="DDO"/> 
<feat att="independentWord" val="yes"/> 
<feat att="decomposition" val="øst+front"/> 
<Lemma><FormRepresentation> <feat att="writtenForm" val="østfront"/> <feat att="officiallyApproved" val="yes"/> 
<feat att="joiningElement" val="nil"/> 
<feat att="joiningElementResult" val="østfront"/> 
</FormRepresentation> </Lemma> 
<WordForm><feat att="grammaticalGender" val="commonGender"/><feat att="definiteness" val="indefinite"/><feat att="grammaticalNumber" val="singular"/><feat att="case" val="unspecified"/>
<FormRepresentation> <feat att="writtenForm" val="østfront"/> <feat att="inflectionalParadigm" val="MFG0220"/> <feat att="officiallyApproved" val="yes"/> <feat att="frequency" val=".0179"/></FormRepresentation></WordForm>
<WordForm><feat att="grammaticalGender" val="commonGender"/><feat att="definiteness" val="indefinite"/><feat att="grammaticalNumber" val="singular"/><feat att="case" val="genitiveCase"/>
<FormRepresentation> <feat att="writtenForm" val="østfronts"/> <feat att="inflectionalParadigm" val="MFG0220"/> <feat att="officiallyApproved" val="yes"/> <feat att="frequency" val="0.0"/></FormRepresentation></WordForm>
<WordForm><feat att="grammaticalGender" val="commonGender"/><feat att="definiteness" val="definite"/><feat att="grammaticalNumber" val="singular"/><feat att="case" val="unspecified"/>
<FormRepresentation> <feat att="writtenForm" val="østfronten"/> <feat att="inflectionalParadigm" val="MFG0220"/> <feat att="officiallyApproved" val="yes"/> <feat att="frequency" val=".3393"/></FormRepresentation></WordForm>
<WordForm><feat att="grammaticalGender" val="commonGender"/><feat att="definiteness" val="definite"/><feat att="grammaticalNumber" val="singular"/><feat att="case" val="genitiveCase"/>
<FormRepresentation> <feat att="writtenForm" val="østfrontens"/> <feat att="inflectionalParadigm" val="MFG0220"/> <feat att="officiallyApproved" val="yes"/> <feat att="frequency" val="0.0"/></FormRepresentation></WordForm>
</LexicalEntry> 
<LexicalEntry><feat att="partOfSpeech" val="commonNoun"/> 
<feat att="id" val="GMU_årring_1"/> 
<feat att="morphologicalUnitId" val="ÅRRING"/> 
<feat att="originalSource" val="DDO"/> 
<feat att="independentWord" val="yes"/> 
<feat att="decomposition" val="år+ring"/> 
<Lemma><FormRepresentation> <feat att="writtenForm" val="årring"/> <feat att="officiallyApproved" val="yes"/> 
<feat att="joiningElement" val="Not analyzed"/> 
</FormRepresentation> </Lemma> 
<WordForm><feat att="grammaticalGender" val="commonGender"/><feat att="definiteness" val="indefinite"/><feat att="grammaticalNumber" val="singular"/><feat att="case" val="unspecified"/>
<FormRepresentation> <feat att="writtenForm" val="årring"/> <feat att="inflectionalParadigm" val="MFG0014"/> <feat att="officiallyApproved" val="yes"/> <feat att="frequency" val=".0357"/></FormRepresentation></WordForm>
<WordForm><feat att="grammaticalGender" val="commonGender"/><feat att="definiteness" val="indefinite"/><feat att="grammaticalNumber" val="singular"/><feat att="case" val="genitiveCase"/>
<FormRepresentation> <feat att="writtenForm" val="årrings"/> <feat att="inflectionalParadigm" val="MFG0014"/> <feat att="officiallyApproved" val="yes"/> <feat att="frequency" val="0.0"/></FormRepresentation></WordForm>
<WordForm><feat att="grammaticalGender" val="commonGender"/><feat att="definiteness" val="indefinite"/><feat att="grammaticalNumber" val="plural"/><feat att="case" val="unspecified"/>
<FormRepresentation> <feat att="writtenForm" val="årringe"/> <feat att="inflectionalParadigm" val="MFG0014"/> <feat att="officiallyApproved" val="yes"/> <feat att="frequency" val=".1786"/></FormRepresentation></WordForm>
<WordForm><feat att="grammaticalGender" val="commonGender"/><feat att="definiteness" val="indefinite"/><feat att="grammaticalNumber" val="plural"/><feat att="case" val="genitiveCase"/>
<FormRepresentation> <feat att="writtenForm" val="årringes"/> <feat att="inflectionalParadigm" val="MFG0014"/> <feat att="officiallyApproved" val="yes"/> <feat att="frequency" val="0.0"/></FormRepresentation></WordForm>
<WordForm><feat att="grammaticalGender" val="commonGender"/><feat att="definiteness" val="definite"/><feat att="grammaticalNumber" val="singular"/><feat att="case" val="unspecified"/>
<FormRepresentation> <feat att="writtenForm" val="årringen"/> <feat att="inflectionalParadigm" val="MFG0014"/> <feat att="officiallyApproved" val="yes"/> <feat att="frequency" val="0.0"/></FormRepresentation></WordForm>
<WordForm><feat att="grammaticalGender" val="commonGender"/><feat att="definiteness" val="definite"/><feat att="grammaticalNumber" val="singular"/><feat att="case" val="genitiveCase"/>
<FormRepresentation> <feat att="writtenForm" val="årringens"/> <feat att="inflectionalParadigm" val="MFG0014"/> <feat att="officiallyApproved" val="yes"/> <feat att="frequency" val="0.0"/></FormRepresentation></WordForm>
<WordForm><feat att="grammaticalGender" val="commonGender"/><feat att="definiteness" val="definite"/><feat att="grammaticalNumber" val="plural"/><feat att="case" val="unspecified"/>
<FormRepresentation> <feat att="writtenForm" val="årringene"/> <feat att="inflectionalParadigm" val="MFG0014"/> <feat att="officiallyApproved" val="yes"/> <feat att="frequency" val=".125"/></FormRepresentation></WordForm>
<WordForm><feat att="grammaticalGender" val="commonGender"/><feat att="definiteness" val="definite"/><feat att="grammaticalNumber" val="plural"/><feat att="case" val="genitiveCase"/>
<FormRepresentation> <feat att="writtenForm" val="årringenes"/> <feat att="inflectionalParadigm" val="MFG0014"/> <feat att="officiallyApproved" val="yes"/> <feat att="frequency" val=".0179"/></FormRepresentation></WordForm>
</LexicalEntry> 
<LexicalEntry><feat att="partOfSpeech" val="commonNoun"/> 
<feat att="id" val="GMU_åndepust_1"/> 
<feat att="morphologicalUnitId" val="ÅNDEPUST"/> 
<feat att="originalSource" val="DDO"/> 
<feat att="independentWord" val="yes"/> 
<feat att="decomposition" val="ånd+e+pust"/> 
<Lemma><FormRepresentation> <feat att="writtenForm" val="åndepust"/> <feat att="officiallyApproved" val="yes"/> 
<feat att="joiningElement" val="nil"/> 
<feat att="joiningElementResult" val="åndepust"/> 
</FormRepresentation> </Lemma> 
<WordForm><feat att="grammaticalGender" val="neuter"/><feat att="definiteness" val="indefinite"/><feat att="grammaticalNumber" val="singular"/><feat att="case" val="unspecified"/>
<FormRepresentation> <feat att="writtenForm" val="åndepust"/> <feat att="inflectionalParadigm" val="MFG0040"/> <feat att="officiallyApproved" val="yes"/> <feat att="frequency" val=".1607"/></FormRepresentation></WordForm>
<WordForm><feat att="grammaticalGender" val="neuter"/><feat att="definiteness" val="indefinite"/><feat att="grammaticalNumber" val="singular"/><feat att="case" val="genitiveCase"/>
<FormRepresentation> <feat att="writtenForm" val="åndepusts"/> <feat att="inflectionalParadigm" val="MFG0040"/> <feat att="officiallyApproved" val="yes"/> <feat att="frequency" val="0.0"/></FormRepresentation></WordForm>
<WordForm><feat att="grammaticalGender" val="neuter"/><feat att="definiteness" val="indefinite"/><feat att="grammaticalNumber" val="plural"/><feat att="case" val="unspecified"/>
<FormRepresentation> <feat att="writtenForm" val="åndepust"/> <feat att="inflectionalParadigm" val="MFG0040"/> <feat att="officiallyApproved" val="yes"/> <feat att="frequency" val=".1607"/></FormRepresentation></WordForm>
<WordForm><feat att="grammaticalGender" val="neuter"/><feat att="definiteness" val="indefinite"/><feat att="grammaticalNumber" val="plural"/><feat att="case" val="genitiveCase"/>
<FormRepresentation> <feat att="writtenForm" val="åndepusts"/> <feat att="inflectionalParadigm" val="MFG0040"/> <feat att="officiallyApproved" val="yes"/> <feat att="frequency" val="0.0"/></FormRepresentation></WordForm>
<WordForm><feat att="grammaticalGender" val="neuter"/><feat att="definiteness" val="definite"/><feat att="grammaticalNumber" val="singular"/><feat att="case" val="unspecified"/>
<FormRepresentation> <feat att="writtenForm" val="åndepustet"/> <feat att="inflectionalParadigm" val="MFG0040"/> <feat att="officiallyApproved" val="yes"/> <feat att="frequency" val="0.0"/></FormRepresentation></WordForm>
<WordForm><feat att="grammaticalGender" val="neuter"/><feat att="definiteness" val="definite"/><feat att="grammaticalNumber" val="singular"/><feat att="case" val="genitiveCase"/>
<FormRepresentation> <feat att="writtenForm" val="åndepustets"/> <feat att="inflectionalParadigm" val="MFG0040"/> <feat att="officiallyApproved" val="yes"/> <feat att="frequency" val="0.0"/></FormRepresentation></WordForm>
<WordForm><feat att="grammaticalGender" val="neuter"/><feat att="definiteness" val="definite"/><feat att="grammaticalNumber" val="plural"/><feat att="case" val="unspecified"/>
<FormRepresentation> <feat att="writtenForm" val="åndepustene"/> <feat att="inflectionalParadigm" val="MFG0040"/> <feat att="officiallyApproved" val="yes"/> <feat att="frequency" val="0.0"/></FormRepresentation></WordForm>
<WordForm><feat att="grammaticalGender" val="neuter"/><feat att="definiteness" val="definite"/><feat att="grammaticalNumber" val="plural"/><feat att="case" val="genitiveCase"/>
<FormRepresentation> <feat att="writtenForm" val="åndepustenes"/> <feat att="inflectionalParadigm" val="MFG0040"/> <feat att="officiallyApproved" val="yes"/> <feat att="frequency" val="0.0"/></FormRepresentation></WordForm>
</LexicalEntry> 
<LexicalEntry><feat att="partOfSpeech" val="commonNoun"/> 
<feat att="id" val="GMU_østkyst_1"/> 
<feat att="morphologicalUnitId" val="ØSTKYST"/> 
<feat att="originalSource" val="DDO"/> 
<feat att="independentWord" val="yes"/> 
<feat att="decomposition" val="øst+kyst"/> 
<Lemma><FormRepresentation> <feat att="writtenForm" val="østkyst"/> <feat att="officiallyApproved" val="yes"/> 
<feat att="joiningElement" val="nil"/> 
<feat att="joiningElementResult" val="østkyst"/> 
</FormRepresentation> </Lemma> 
<WordForm><feat att="grammaticalGender" val="commonGender"/><feat att="definiteness" val="indefinite"/><feat att="grammaticalNumber" val="singular"/><feat att="case" val="unspecified"/>
<FormRepresentation> <feat att="writtenForm" val="østkyst"/> <feat att="inflectionalParadigm" val="MFG0016"/> <feat att="officiallyApproved" val="yes"/> <feat att="frequency" val="1.8393"/></FormRepresentation></WordForm>
<WordForm><feat att="grammaticalGender" val="commonGender"/><feat att="definiteness" val="indefinite"/><feat att="grammaticalNumber" val="singular"/><feat att="case" val="genitiveCase"/>
<FormRepresentation> <feat att="writtenForm" val="østkysts"/> <feat att="inflectionalParadigm" val="MFG0016"/> <feat att="officiallyApproved" val="yes"/> <feat att="frequency" val="0.0"/></FormRepresentation></WordForm>
<WordForm><feat att="grammaticalGender" val="commonGender"/><feat att="definiteness" val="indefinite"/><feat att="grammaticalNumber" val="plural"/><feat att="case" val="unspecified"/>
<FormRepresentation> <feat att="writtenForm" val="østkyster"/> <feat att="inflectionalParadigm" val="MFG0016"/> <feat att="officiallyApproved" val="yes"/> <feat att="frequency" val=".0179"/></FormRepresentation></WordForm>
<WordForm><feat att="grammaticalGender" val="commonGender"/><feat att="definiteness" val="indefinite"/><feat att="grammaticalNumber" val="plural"/><feat att="case" val="genitiveCase"/>
<FormRepresentation> <feat att="writtenForm" val="østkysters"/> <feat att="inflectionalParadigm" val="MFG0016"/> <feat att="officiallyApproved" val="yes"/> <feat att="frequency" val="0.0"/></FormRepresentation></WordForm>
<WordForm><feat att="grammaticalGender" val="commonGender"/><feat att="definiteness" val="definite"/><feat att="grammaticalNumber" val="singular"/><feat att="case" val="unspecified"/>
<FormRepresentation> <feat att="writtenForm" val="østkysten"/> <feat att="inflectionalParadigm" val="MFG0016"/> <feat att="officiallyApproved" val="yes"/> <feat att="frequency" val="1.125"/></FormRepresentation></WordForm>
<WordForm><feat att="grammaticalGender" val="commonGender"/><feat att="definiteness" val="definite"/><feat att="grammaticalNumber" val="singular"/><feat att="case" val="genitiveCase"/>
<FormRepresentation> <feat att="writtenForm" val="østkystens"/> <feat att="inflectionalParadigm" val="MFG0016"/> <feat att="officiallyApproved" val="yes"/> <feat att="frequency" val=".0714"/></FormRepresentation></WordForm>
<WordForm><feat att="grammaticalGender" val="commonGender"/><feat att="definiteness" val="definite"/><feat att="grammaticalNumber" val="plural"/><feat att="case" val="unspecified"/>
<FormRepresentation> <feat att="writtenForm" val="østkysterne"/> <feat att="inflectionalParadigm" val="MFG0016"/> <feat att="officiallyApproved" val="yes"/> <feat att="frequency" val="0.0"/></FormRepresentation></WordForm>
<WordForm><feat att="grammaticalGender" val="commonGender"/><feat att="definiteness" val="definite"/><feat att="grammaticalNumber" val="plural"/><feat att="case" val="genitiveCase"/>
<FormRepresentation> <feat att="writtenForm" val="østkysternes"/> <feat att="inflectionalParadigm" val="MFG0016"/> <feat att="officiallyApproved" val="yes"/> <feat att="frequency" val="0.0"/></FormRepresentation></WordForm>
</LexicalEntry> 
<LexicalEntry><feat att="partOfSpeech" val="commonNoun"/> 
<feat att="id" val="GMU_østersøkyst_1"/> 
<feat att="morphologicalUnitId" val="ØSTERSØKYST"/> 
<feat att="originalSource" val="DDO"/> 
<feat att="independentWord" val="yes"/> 
<feat att="decomposition" val="Østersøen+[Østersøen]østersø+kyst"/> 
<Lemma><FormRepresentation> <feat att="writtenForm" val="østersøkyst"/> <feat att="officiallyApproved" val="yes"/> 
<feat att="joiningElement" val="nil"/> 
<feat att="joiningElementResult" val="østersøkyst"/> 
</FormRepresentation> </Lemma> 
<WordForm><feat att="grammaticalGender" val="commonGender"/><feat att="definiteness" val="indefinite"/><feat att="grammaticalNumber" val="singular"/><feat att="case" val="unspecified"/>
<FormRepresentation> <feat att="writtenForm" val="østersøkyst"/> <feat att="inflectionalParadigm" val="MFG0016"/> <feat att="officiallyApproved" val="yes"/> <feat att="frequency" val=".125"/></FormRepresentation></WordForm>
<WordForm><feat att="grammaticalGender" val="commonGender"/><feat att="definiteness" val="indefinite"/><feat att="grammaticalNumber" val="singular"/><feat att="case" val="genitiveCase"/>
<FormRepresentation> <feat att="writtenForm" val="østersøkysts"/> <feat att="inflectionalParadigm" val="MFG0016"/> <feat att="officiallyApproved" val="yes"/> <feat att="frequency" val="0.0"/></FormRepresentation></WordForm>
<WordForm><feat att="grammaticalGender" val="commonGender"/><feat att="definiteness" val="indefinite"/><feat att="grammaticalNumber" val="plural"/><feat att="case" val="unspecified"/>
<FormRepresentation> <feat att="writtenForm" val="østersøkyster"/> <feat att="inflectionalParadigm" val="MFG0016"/> <feat att="officiallyApproved" val="yes"/> <feat att="frequency" val="0.0"/></FormRepresentation></WordForm>
<WordForm><feat att="grammaticalGender" val="commonGender"/><feat att="definiteness" val="indefinite"/><feat att="grammaticalNumber" val="plural"/><feat att="case" val="genitiveCase"/>
<FormRepresentation> <feat att="writtenForm" val="østersøkysters"/> <feat att="inflectionalParadigm" val="MFG0016"/> <feat att="officiallyApproved" val="yes"/> <feat att="frequency" val="0.0"/></FormRepresentation></WordForm>
<WordForm><feat att="grammaticalGender" val="commonGender"/><feat att="definiteness" val="definite"/><feat att="grammaticalNumber" val="singular"/><feat att="case" val="unspecified"/>
<FormRepresentation> <feat att="writtenForm" val="østersøkysten"/> <feat att="inflectionalParadigm" val="MFG0016"/> <feat att="officiallyApproved" val="yes"/> <feat att="frequency" val=".0179"/></FormRepresentation></WordForm>
<WordForm><feat att="grammaticalGender" val="commonGender"/><feat att="definiteness" val="definite"/><feat att="grammaticalNumber" val="singular"/><feat att="case" val="genitiveCase"/>
<FormRepresentation> <feat att="writtenForm" val="østersøkystens"/> <feat att="inflectionalParadigm" val="MFG0016"/> <feat att="officiallyApproved" val="yes"/> <feat att="frequency" val="0.0"/></FormRepresentation></WordForm>
<WordForm><feat att="grammaticalGender" val="commonGender"/><feat att="definiteness" val="definite"/><feat att="grammaticalNumber" val="plural"/><feat att="case" val="unspecified"/>
<FormRepresentation> <feat att="writtenForm" val="østersøkysterne"/> <feat att="inflectionalParadigm" val="MFG0016"/> <feat att="officiallyApproved" val="yes"/> <feat att="frequency" val="0.0"/></FormRepresentation></WordForm>
<WordForm><feat att="grammaticalGender" val="commonGender"/><feat att="definiteness" val="definite"/><feat att="grammaticalNumber" val="plural"/><feat att="case" val="genitiveCase"/>
<FormRepresentation> <feat att="writtenForm" val="østersøkysternes"/> <feat att="inflectionalParadigm" val="MFG0016"/> <feat att="officiallyApproved" val="yes"/> <feat att="frequency" val="0.0"/></FormRepresentation></WordForm>
<RelatedForm><feat att="spellingVariant" val="GMU_østersøkyst_2"/> <FormRepresentation><feat att="writtenForm" val="Østersøkyst"/></FormRepresentation></RelatedForm> 
</LexicalEntry> 
<LexicalEntry><feat att="partOfSpeech" val="commonNoun"/> 
<feat att="id" val="GMU_østersøkyst_2"/> 
<feat att="morphologicalUnitId" val="ØSTERSØKYST"/> 
<feat att="originalSource" val="DDO"/> 
<feat att="independentWord" val="yes"/> 
<feat att="decomposition" val="østersø+kyst"/> 
<Lemma><FormRepresentation> <feat att="writtenForm" val="Østersøkyst"/> <feat att="officiallyApproved" val="yes"/> 
<feat att="joiningElement" val="nil"/> 
<feat att="joiningElementResult" val="Østersøkyst"/> 
</FormRepresentation> </Lemma> 
<WordForm><feat att="grammaticalGender" val="commonGender"/><feat att="definiteness" val="indefinite"/><feat att="grammaticalNumber" val="singular"/><feat att="case" val="unspecified"/>
<FormRepresentation> <feat att="writtenForm" val="Østersøkyst"/> <feat att="inflectionalParadigm" val="MFG0016"/> <feat att="officiallyApproved" val="yes"/> <feat att="frequency" val=".125"/></FormRepresentation></WordForm>
<WordForm><feat att="grammaticalGender" val="commonGender"/><feat att="definiteness" val="indefinite"/><feat att="grammaticalNumber" val="singular"/><feat att="case" val="genitiveCase"/>
<FormRepresentation> <feat att="writtenForm" val="Østersøkysts"/> <feat att="inflectionalParadigm" val="MFG0016"/> <feat att="officiallyApproved" val="yes"/> <feat att="frequency" val="0.0"/></FormRepresentation></WordForm>
<WordForm><feat att="grammaticalGender" val="commonGender"/><feat att="definiteness" val="indefinite"/><feat att="grammaticalNumber" val="plural"/><feat att="case" val="unspecified"/>
<FormRepresentation> <feat att="writtenForm" val="Østersøkyster"/> <feat att="inflectionalParadigm" val="MFG0016"/> <feat att="officiallyApproved" val="yes"/> <feat att="frequency" val="0.0"/></FormRepresentation></WordForm>
<WordForm><feat att="grammaticalGender" val="commonGender"/><feat att="definiteness" val="indefinite"/><feat att="grammaticalNumber" val="plural"/><feat att="case" val="genitiveCase"/>
<FormRepresentation> <feat att="writtenForm" val="Østersøkysters"/> <feat att="inflectionalParadigm" val="MFG0016"/> <feat att="officiallyApproved" val="yes"/> <feat att="frequency" val="0.0"/></FormRepresentation></WordForm>
<WordForm><feat att="grammaticalGender" val="commonGender"/><feat att="definiteness" val="definite"/><feat att="grammaticalNumber" val="singular"/><feat att="case" val="unspecified"/>
<FormRepresentation> <feat att="writtenForm" val="Østersøkysten"/> <feat att="inflectionalParadigm" val="MFG0016"/> <feat att="officiallyApproved" val="yes"/> <feat att="frequency" val=".0179"/></FormRepresentation></WordForm>
<WordForm><feat att="grammaticalGender" val="commonGender"/><feat att="definiteness" val="definite"/><feat att="grammaticalNumber" val="singular"/><feat att="case" val="genitiveCase"/>
<FormRepresentation> <feat att="writtenForm" val="Østersøkystens"/> <feat att="inflectionalParadigm" val="MFG0016"/> <feat att="officiallyApproved" val="yes"/> <feat att="frequency" val="0.0"/></FormRepresentation></WordForm>
<WordForm><feat att="grammaticalGender" val="commonGender"/><feat att="definiteness" val="definite"/><feat att="grammaticalNumber" val="plural"/><feat att="case" val="unspecified"/>
<FormRepresentation> <feat att="writtenForm" val="Østersøkysterne"/> <feat att="inflectionalParadigm" val="MFG0016"/> <feat att="officiallyApproved" val="yes"/> <feat att="frequency" val="0.0"/></FormRepresentation></WordForm>
<WordForm><feat att="grammaticalGender" val="commonGender"/><feat att="definiteness" val="definite"/><feat att="grammaticalNumber" val="plural"/><feat att="case" val="genitiveCase"/>
<FormRepresentation> <feat att="writtenForm" val="Østersøkysternes"/> <feat att="inflectionalParadigm" val="MFG0016"/> <feat att="officiallyApproved" val="yes"/> <feat att="frequency" val="0.0"/></FormRepresentation></WordForm>
<RelatedForm><feat att="spellingVariant" val="GMU_østersøkyst_1"/> <FormRepresentation><feat att="writtenForm" val="østersøkyst"/></FormRepresentation></RelatedForm> 
</LexicalEntry> 
<LexicalEntry><feat att="partOfSpeech" val="commonNoun"/> 
<feat att="id" val="GMU_ædelyst_1"/> 
<feat att="morphologicalUnitId" val="ÆDELYST"/> 
<feat att="originalSource" val="DDO"/> 
<feat att="independentWord" val="yes"/> 
<feat att="decomposition" val="æde+lyst"/> 
<Lemma><FormRepresentation> <feat att="writtenForm" val="ædelyst"/> <feat att="officiallyApproved" val="yes"/> 
<feat att="joiningElement" val="nil"/> 
<feat att="joiningElementResult" val="ædelyst"/> 
</FormRepresentation> </Lemma> 
<WordForm><feat att="grammaticalGender" val="commonGender"/><feat att="definiteness" val="indefinite"/><feat att="grammaticalNumber" val="singular"/><feat att="case" val="unspecified"/>
<FormRepresentation> <feat att="writtenForm" val="ædelyst"/> <feat att="inflectionalParadigm" val="MFG0220"/> <feat att="officiallyApproved" val="yes"/> <feat att="frequency" val=".0714"/></FormRepresentation></WordForm>
<WordForm><feat att="grammaticalGender" val="commonGender"/><feat att="definiteness" val="indefinite"/><feat att="grammaticalNumber" val="singular"/><feat att="case" val="genitiveCase"/>
<FormRepresentation> <feat att="writtenForm" val="ædelysts"/> <feat att="inflectionalParadigm" val="MFG0220"/> <feat att="officiallyApproved" val="yes"/> <feat att="frequency" val="0.0"/></FormRepresentation></WordForm>
<WordForm><feat att="grammaticalGender" val="commonGender"/><feat att="definiteness" val="definite"/><feat att="grammaticalNumber" val="singular"/><feat att="case" val="unspecified"/>
<FormRepresentation> <feat att="writtenForm" val="ædelysten"/> <feat att="inflectionalParadigm" val="MFG0220"/> <feat att="officiallyApproved" val="yes"/> <feat att="frequency" val="0.0"/></FormRepresentation></WordForm>
<WordForm><feat att="grammaticalGender" val="commonGender"/><feat att="definiteness" val="definite"/><feat att="grammaticalNumber" val="singular"/><feat att="case" val="genitiveCase"/>
<FormRepresentation> <feat att="writtenForm" val="ædelystens"/> <feat att="inflectionalParadigm" val="MFG0220"/> <feat att="officiallyApproved" val="yes"/> <feat att="frequency" val="0.0"/></FormRepresentation></WordForm>
</LexicalEntry> 
<LexicalEntry><feat att="partOfSpeech" val="commonNoun"/> 
<feat att="id" val="GMU_øjenlyst_1"/> 
<feat att="morphologicalUnitId" val="ØJENLYST"/> 
<feat att="originalSource" val="DDO"/> 
<feat att="independentWord" val="yes"/> 
<feat att="decomposition" val="øje+n+lyst"/> 
<Lemma><FormRepresentation> <feat att="writtenForm" val="øjenlyst"/> <feat att="officiallyApproved" val="yes"/> 
<feat att="joiningElement" val="nil"/> 
<feat att="joiningElementResult" val="øjenlyst"/> 
</FormRepresentation> </Lemma> 
<WordForm><feat att="grammaticalGender" val="commonGender"/><feat att="definiteness" val="indefinite"/><feat att="grammaticalNumber" val="singular"/><feat att="case" val="unspecified"/>
<FormRepresentation> <feat att="writtenForm" val="øjenlyst"/> <feat att="inflectionalParadigm" val="MFG0220"/> <feat att="officiallyApproved" val="yes"/> <feat att="frequency" val=".125"/></FormRepresentation></WordForm>
<WordForm><feat att="grammaticalGender" val="commonGender"/><feat att="definiteness" val="indefinite"/><feat att="grammaticalNumber" val="singular"/><feat att="case" val="genitiveCase"/>
<FormRepresentation> <feat att="writtenForm" val="øjenlysts"/> <feat att="inflectionalParadigm" val="MFG0220"/> <feat att="officiallyApproved" val="yes"/> <feat att="frequency" val="0.0"/></FormRepresentation></WordForm>
<WordForm><feat att="grammaticalGender" val="commonGender"/><feat att="definiteness" val="definite"/><feat att="grammaticalNumber" val="singular"/><feat att="case" val="unspecified"/>
<FormRepresentation> <feat att="writtenForm" val="øjenlysten"/> <feat att="inflectionalParadigm" val="MFG0220"/> <feat att="officiallyApproved" val="yes"/> <feat att="frequency" val=".0357"/></FormRepresentation></WordForm>
<WordForm><feat att="grammaticalGender" val="commonGender"/><feat att="definiteness" val="definite"/><feat att="grammaticalNumber" val="singular"/><feat att="case" val="genitiveCase"/>
<FormRepresentation> <feat att="writtenForm" val="øjenlystens"/> <feat att="inflectionalParadigm" val="MFG0220"/> <feat att="officiallyApproved" val="yes"/> <feat att="frequency" val="0.0"/></FormRepresentation></WordForm>
</LexicalEntry> 
<LexicalEntry><feat att="partOfSpeech" val="commonNoun"/> 
<feat att="id" val="GMU_åndsliv_1"/> 
<feat att="morphologicalUnitId" val="ÅNDSLIV"/> 
<feat att="originalSource" val="DDO"/> 
<feat att="independentWord" val="yes"/> 
<feat att="decomposition" val="ånd+s+liv"/> 
<Lemma><FormRepresentation> <feat att="writtenForm" val="åndsliv"/> <feat att="officiallyApproved" val="yes"/> 
<feat att="joiningElement" val="Not analyzed"/> 
</FormRepresentation> </Lemma> 
<WordForm><feat att="grammaticalGender" val="neuter"/><feat att="definiteness" val="indefinite"/><feat att="grammaticalNumber" val="singular"/><feat att="case" val="unspecified"/>
<FormRepresentation> <feat att="writtenForm" val="åndsliv"/> <feat att="inflectionalParadigm" val="MFG0221"/> <feat att="officiallyApproved" val="yes"/> <feat att="frequency" val="1.2143"/></FormRepresentation></WordForm>
<WordForm><feat att="grammaticalGender" val="neuter"/><feat att="definiteness" val="indefinite"/><feat att="grammaticalNumber" val="singular"/><feat att="case" val="genitiveCase"/>
<FormRepresentation> <feat att="writtenForm" val="åndslivs"/> <feat att="inflectionalParadigm" val="MFG0221"/> <feat att="officiallyApproved" val="yes"/> <feat att="frequency" val=".0179"/></FormRepresentation></WordForm>
<WordForm><feat att="grammaticalGender" val="neuter"/><feat att="definiteness" val="definite"/><feat att="grammaticalNumber" val="singular"/><feat att="case" val="unspecified"/>
<FormRepresentation> <feat att="writtenForm" val="åndslivet"/> <feat att="inflectionalParadigm" val="MFG0221"/> <feat att="officiallyApproved" val="yes"/> <feat att="frequency" val=".3214"/></FormRepresentation></WordForm>
<WordForm><feat att="grammaticalGender" val="neuter"/><feat att="definiteness" val="definite"/><feat att="grammaticalNumber" val="singular"/><feat att="case" val="genitiveCase"/>
<FormRepresentation> <feat att="writtenForm" val="åndslivets"/> <feat att="inflectionalParadigm" val="MFG0221"/> <feat att="officiallyApproved" val="yes"/> <feat att="frequency" val=".1607"/></FormRepresentation></WordForm>
</LexicalEntry> 
<LexicalEntry><feat att="partOfSpeech" val="commonNoun"/> 
<feat att="id" val="GMU_æblegelé_1"/> 
<feat att="morphologicalUnitId" val="ÆBLEGELÉ"/> 
<feat att="originalSource" val="DDO"/> 
<feat att="independentWord" val="yes"/> 
<feat att="decomposition" val="æble+gelé"/> 
<Lemma><FormRepresentation> <feat att="writtenForm" val="æblegelé"/> <feat att="officiallyApproved" val="yes"/> 
<feat att="joiningElement" val="nil"/> 
<feat att="joiningElementResult" val="æblegelé"/> 
</FormRepresentation> </Lemma> 
<WordForm><feat att="grammaticalGender" val="commonGender"/><feat att="definiteness" val="indefinite"/><feat att="grammaticalNumber" val="singular"/><feat att="case" val="unspecified"/>
<FormRepresentation> <feat att="writtenForm" val="æblegelé"/> <feat att="inflectionalParadigm" val="MFG0016"/> <feat att="officiallyApproved" val="yes"/> <feat att="frequency" val=".0893"/></FormRepresentation></WordForm>
<WordForm><feat att="grammaticalGender" val="commonGender"/><feat att="definiteness" val="indefinite"/><feat att="grammaticalNumber" val="singular"/><feat att="case" val="genitiveCase"/>
<FormRepresentation> <feat att="writtenForm" val="æblegelés"/> <feat att="inflectionalParadigm" val="MFG0016"/> <feat att="officiallyApproved" val="yes"/> <feat att="frequency" val="0.0"/></FormRepresentation></WordForm>
<WordForm><feat att="grammaticalGender" val="commonGender"/><feat att="definiteness" val="indefinite"/><feat att="grammaticalNumber" val="plural"/><feat att="case" val="unspecified"/>
<FormRepresentation> <feat att="writtenForm" val="æblegeléer"/> <feat att="inflectionalParadigm" val="MFG0016"/> <feat att="officiallyApproved" val="yes"/> <feat att="frequency" val="0.0"/></FormRepresentation></WordForm>
<WordForm><feat att="grammaticalGender" val="commonGender"/><feat att="definiteness" val="indefinite"/><feat att="grammaticalNumber" val="plural"/><feat att="case" val="genitiveCase"/>
<FormRepresentation> <feat att="writtenForm" val="æblegeléers"/> <feat att="inflectionalParadigm" val="MFG0016"/> <feat att="officiallyApproved" val="yes"/> <feat att="frequency" val="0.0"/></FormRepresentation></WordForm>
<WordForm><feat att="grammaticalGender" val="commonGender"/><feat att="definiteness" val="definite"/><feat att="grammaticalNumber" val="singular"/><feat att="case" val="unspecified"/>
<FormRepresentation> <feat att="writtenForm" val="æblegeléen"/> <feat att="inflectionalParadigm" val="MFG0016"/> <feat att="officiallyApproved" val="yes"/> <feat att="frequency" val="0.0"/></FormRepresentation></WordForm>
<WordForm><feat att="grammaticalGender" val="commonGender"/><feat att="definiteness" val="definite"/><feat att="grammaticalNumber" val="singular"/><feat att="case" val="genitiveCase"/>
<FormRepresentation> <feat att="writtenForm" val="æblegeléens"/> <feat att="inflectionalParadigm" val="MFG0016"/> <feat att="officiallyApproved" val="yes"/> <feat att="frequency" val="0.0"/></FormRepresentation></WordForm>
<WordForm><feat att="grammaticalGender" val="commonGender"/><feat att="definiteness" val="definite"/><feat att="grammaticalNumber" val="plural"/><feat att="case" val="unspecified"/>
<FormRepresentation> <feat att="writtenForm" val="æblegeléerne"/> <feat att="inflectionalParadigm" val="MFG0016"/> <feat att="officiallyApproved" val="yes"/> <feat att="frequency" val="0.0"/></FormRepresentation></WordForm>
<WordForm><feat att="grammaticalGender" val="commonGender"/><feat att="definiteness" val="definite"/><feat att="grammaticalNumber" val="plural"/><feat att="case" val="genitiveCase"/>
<FormRepresentation> <feat att="writtenForm" val="æblegeléernes"/> <feat att="inflectionalParadigm" val="MFG0016"/> <feat att="officiallyApproved" val="yes"/> <feat att="frequency" val="0.0"/></FormRepresentation></WordForm>
</LexicalEntry> 
<LexicalEntry><feat att="partOfSpeech" val="commonNoun"/> 
<feat att="id" val="GMU_waleskringle_1"/> 
<feat att="morphologicalUnitId" val="WALESKRINGLE"/> 
<feat att="originalSource" val="DDO"/> 
<feat att="independentWord" val="yes"/> 
<feat att="decomposition" val="Wales+[Wales]wales+kringle"/> 
<Lemma><FormRepresentation> <feat att="writtenForm" val="waleskringle"/> <feat att="officiallyApproved" val="yes"/> 
<feat att="joiningElement" val="nil"/> 
<feat att="joiningElementResult" val="waleskringle"/> 
</FormRepresentation> </Lemma> 
<WordForm><feat att="grammaticalGender" val="commonGender"/><feat att="definiteness" val="indefinite"/><feat att="grammaticalNumber" val="singular"/><feat att="case" val="unspecified"/>
<FormRepresentation> <feat att="writtenForm" val="waleskringle"/> <feat att="inflectionalParadigm" val="MFG0076"/> <feat att="officiallyApproved" val="yes"/> <feat att="frequency" val="0.0"/></FormRepresentation></WordForm>
<WordForm><feat att="grammaticalGender" val="commonGender"/><feat att="definiteness" val="indefinite"/><feat att="grammaticalNumber" val="singular"/><feat att="case" val="genitiveCase"/>
<FormRepresentation> <feat att="writtenForm" val="waleskringles"/> <feat att="inflectionalParadigm" val="MFG0076"/> <feat att="officiallyApproved" val="yes"/> <feat att="frequency" val="0.0"/></FormRepresentation></WordForm>
<WordForm><feat att="grammaticalGender" val="commonGender"/><feat att="definiteness" val="indefinite"/><feat att="grammaticalNumber" val="plural"/><feat att="case" val="unspecified"/>
<FormRepresentation> <feat att="writtenForm" val="waleskringler"/> <feat att="inflectionalParadigm" val="MFG0076"/> <feat att="officiallyApproved" val="yes"/> <feat att="frequency" val="0.0"/></FormRepresentation></WordForm>
<WordForm><feat att="grammaticalGender" val="commonGender"/><feat att="definiteness" val="indefinite"/><feat att="grammaticalNumber" val="plural"/><feat att="case" val="genitiveCase"/>
<FormRepresentation> <feat att="writtenForm" val="waleskringlers"/> <feat att="inflectionalParadigm" val="MFG0076"/> <feat att="officiallyApproved" val="yes"/> <feat att="frequency" val="0.0"/></FormRepresentation></WordForm>
<WordForm><feat att="grammaticalGender" val="commonGender"/><feat att="definiteness" val="definite"/><feat att="grammaticalNumber" val="singular"/><feat att="case" val="unspecified"/>
<FormRepresentation> <feat att="writtenForm" val="waleskringlen"/> <feat att="inflectionalParadigm" val="MFG0076"/> <feat att="officiallyApproved" val="yes"/> <feat att="frequency" val="0.0"/></FormRepresentation></WordForm>
<WordForm><feat att="grammaticalGender" val="commonGender"/><feat att="definiteness" val="definite"/><feat att="grammaticalNumber" val="singular"/><feat att="case" val="genitiveCase"/>
<FormRepresentation> <feat att="writtenForm" val="waleskringlens"/> <feat att="inflectionalParadigm" val="MFG0076"/> <feat att="officiallyApproved" val="yes"/> <feat att="frequency" val="0.0"/></FormRepresentation></WordForm>
<WordForm><feat att="grammaticalGender" val="commonGender"/><feat att="definiteness" val="definite"/><feat att="grammaticalNumber" val="plural"/><feat att="case" val="unspecified"/>
<FormRepresentation> <feat att="writtenForm" val="waleskringlerne"/> <feat att="inflectionalParadigm" val="MFG0076"/> <feat att="officiallyApproved" val="yes"/> <feat att="frequency" val="0.0"/></FormRepresentation></WordForm>
<WordForm><feat att="grammaticalGender" val="commonGender"/><feat att="definiteness" val="definite"/><feat att="grammaticalNumber" val="plural"/><feat att="case" val="genitiveCase"/>
<FormRepresentation> <feat att="writtenForm" val="waleskringlernes"/> <feat att="inflectionalParadigm" val="MFG0076"/> <feat att="officiallyApproved" val="yes"/> <feat att="frequency" val="0.0"/></FormRepresentation></WordForm>
</LexicalEntry> 
<LexicalEntry><feat att="partOfSpeech" val="commonNoun"/> 
<feat att="id" val="GMU_åndsfraværelse_1"/> 
<feat att="morphologicalUnitId" val="ÅNDSFRAVÆRELSE"/> 
<feat att="originalSource" val="DDO"/> 
<feat att="independentWord" val="yes"/> 
<feat att="decomposition" val="ånd+s+fraværelse"/> 
<Lemma><FormRepresentation> <feat att="writtenForm" val="åndsfraværelse"/> <feat att="officiallyApproved" val="yes"/> 
<feat att="joiningElement" val="Not analyzed"/> 
</FormRepresentation> </Lemma> 
<WordForm><feat att="grammaticalGender" val="commonGender"/><feat att="definiteness" val="indefinite"/><feat att="grammaticalNumber" val="singular"/><feat att="case" val="unspecified"/>
<FormRepresentation> <feat att="writtenForm" val="åndsfraværelse"/> <feat att="inflectionalParadigm" val="MFG0222"/> <feat att="officiallyApproved" val="yes"/> <feat att="frequency" val=".0357"/></FormRepresentation></WordForm>
<WordForm><feat att="grammaticalGender" val="commonGender"/><feat att="definiteness" val="indefinite"/><feat att="grammaticalNumber" val="singular"/><feat att="case" val="genitiveCase"/>
<FormRepresentation> <feat att="writtenForm" val="åndsfraværelses"/> <feat att="inflectionalParadigm" val="MFG0222"/> <feat att="officiallyApproved" val="yes"/> <feat att="frequency" val="0.0"/></FormRepresentation></WordForm>
<WordForm><feat att="grammaticalGender" val="commonGender"/><feat att="definiteness" val="definite"/><feat att="grammaticalNumber" val="singular"/><feat att="case" val="unspecified"/>
<FormRepresentation> <feat att="writtenForm" val="åndsfraværelsen"/> <feat att="inflectionalParadigm" val="MFG0222"/> <feat att="officiallyApproved" val="yes"/> <feat att="frequency" val="0.0"/></FormRepresentation></WordForm>
<WordForm><feat att="grammaticalGender" val="commonGender"/><feat att="definiteness" val="definite"/><feat att="grammaticalNumber" val="singular"/><feat att="case" val="genitiveCase"/>
<FormRepresentation> <feat att="writtenForm" val="åndsfraværelsens"/> <feat att="inflectionalParadigm" val="MFG0222"/> <feat att="officiallyApproved" val="yes"/> <feat att="frequency" val="0.0"/></FormRepresentation></WordForm>
</LexicalEntry> 
<LexicalEntry><feat att="partOfSpeech" val="commonNoun"/> 
<feat att="id" val="GMU_åretegning_1"/> 
<feat att="morphologicalUnitId" val="ÅRETEGNING"/> 
<feat att="originalSource" val="DDO"/> 
<feat att="independentWord" val="yes"/> 
<feat att="decomposition" val="åre+tegning"/> 
<Lemma><FormRepresentation> <feat att="writtenForm" val="åretegning"/> <feat att="officiallyApproved" val="yes"/> 
<feat att="joiningElement" val="Not analyzed"/> 
</FormRepresentation> </Lemma> 
<WordForm><feat att="grammaticalGender" val="commonGender"/><feat att="definiteness" val="indefinite"/><feat att="grammaticalNumber" val="singular"/><feat att="case" val="unspecified"/>
<FormRepresentation> <feat att="writtenForm" val="åretegning"/> <feat att="inflectionalParadigm" val="MFG0220"/> <feat att="officiallyApproved" val="yes"/> <feat att="frequency" val=".1429"/></FormRepresentation></WordForm>
<WordForm><feat att="grammaticalGender" val="commonGender"/><feat att="definiteness" val="indefinite"/><feat att="grammaticalNumber" val="singular"/><feat att="case" val="genitiveCase"/>
<FormRepresentation> <feat att="writtenForm" val="åretegnings"/> <feat att="inflectionalParadigm" val="MFG0220"/> <feat att="officiallyApproved" val="yes"/> <feat att="frequency" val="0.0"/></FormRepresentation></WordForm>
<WordForm><feat att="grammaticalGender" val="commonGender"/><feat att="definiteness" val="definite"/><feat att="grammaticalNumber" val="singular"/><feat att="case" val="unspecified"/>
<FormRepresentation> <feat att="writtenForm" val="åretegningen"/> <feat att="inflectionalParadigm" val="MFG0220"/> <feat att="officiallyApproved" val="yes"/> <feat att="frequency" val=".0357"/></FormRepresentation></WordForm>
<WordForm><feat att="grammaticalGender" val="commonGender"/><feat att="definiteness" val="definite"/><feat att="grammaticalNumber" val="singular"/><feat att="case" val="genitiveCase"/>
<FormRepresentation> <feat att="writtenForm" val="åretegningens"/> <feat att="inflectionalParadigm" val="MFG0220"/> <feat att="officiallyApproved" val="yes"/> <feat att="frequency" val="0.0"/></FormRepresentation></WordForm>
</LexicalEntry> 
<LexicalEntry><feat att="partOfSpeech" val="commonNoun"/> 
<feat att="id" val="GMU_åring_1"/> 
<feat att="morphologicalUnitId" val="ÅRING"/> 
<feat att="originalSource" val="DDO"/> 
<feat att="independentWord" val="yes"/> 
<Lemma><FormRepresentation> <feat att="writtenForm" val="åring"/> <feat att="officiallyApproved" val="yes"/> 
<feat att="joiningElement" val="Not analyzed"/> 
</FormRepresentation> </Lemma> 
<WordForm><feat att="grammaticalGender" val="commonGender"/><feat att="definiteness" val="indefinite"/><feat att="grammaticalNumber" val="singular"/><feat att="case" val="unspecified"/>
<FormRepresentation> <feat att="writtenForm" val="åring"/> <feat att="inflectionalParadigm" val="MFG0016"/> <feat att="officiallyApproved" val="yes"/> <feat att="frequency" val=".0893"/></FormRepresentation></WordForm>
<WordForm><feat att="grammaticalGender" val="commonGender"/><feat att="definiteness" val="indefinite"/><feat att="grammaticalNumber" val="singular"/><feat att="case" val="genitiveCase"/>
<FormRepresentation> <feat att="writtenForm" val="årings"/> <feat att="inflectionalParadigm" val="MFG0016"/> <feat att="officiallyApproved" val="yes"/> <feat att="frequency" val=".0179"/></FormRepresentation></WordForm>
<WordForm><feat att="grammaticalGender" val="commonGender"/><feat att="definiteness" val="indefinite"/><feat att="grammaticalNumber" val="plural"/><feat att="case" val="unspecified"/>
<FormRepresentation> <feat att="writtenForm" val="åringer"/> <feat att="inflectionalParadigm" val="MFG0016"/> <feat att="officiallyApproved" val="yes"/> <feat att="frequency" val=".0893"/></FormRepresentation></WordForm>
<WordForm><feat att="grammaticalGender" val="commonGender"/><feat att="definiteness" val="indefinite"/><feat att="grammaticalNumber" val="plural"/><feat att="case" val="genitiveCase"/>
<FormRepresentation> <feat att="writtenForm" val="åringers"/> <feat att="inflectionalParadigm" val="MFG0016"/> <feat att="officiallyApproved" val="yes"/> <feat att="frequency" val="0.0"/></FormRepresentation></WordForm>
<WordForm><feat att="grammaticalGender" val="commonGender"/><feat att="definiteness" val="definite"/><feat att="grammaticalNumber" val="singular"/><feat att="case" val="unspecified"/>
<FormRepresentation> <feat att="writtenForm" val="åringen"/> <feat att="inflectionalParadigm" val="MFG0016"/> <feat att="officiallyApproved" val="yes"/> <feat att="frequency" val="0.0"/></FormRepresentation></WordForm>
<WordForm><feat att="grammaticalGender" val="commonGender"/><feat att="definiteness" val="definite"/><feat att="grammaticalNumber" val="singular"/><feat att="case" val="genitiveCase"/>
<FormRepresentation> <feat att="writtenForm" val="åringens"/> <feat att="inflectionalParadigm" val="MFG0016"/> <feat att="officiallyApproved" val="yes"/> <feat att="frequency" val="0.0"/></FormRepresentation></WordForm>
<WordForm><feat att="grammaticalGender" val="commonGender"/><feat att="definiteness" val="definite"/><feat att="grammaticalNumber" val="plural"/><feat att="case" val="unspecified"/>
<FormRepresentation> <feat att="writtenForm" val="åringerne"/> <feat att="inflectionalParadigm" val="MFG0016"/> <feat att="officiallyApproved" val="yes"/> <feat att="frequency" val=".0179"/></FormRepresentation></WordForm>
<WordForm><feat att="grammaticalGender" val="commonGender"/><feat att="definiteness" val="definite"/><feat att="grammaticalNumber" val="plural"/><feat att="case" val="genitiveCase"/>
<FormRepresentation> <feat att="writtenForm" val="åringernes"/> <feat att="inflectionalParadigm" val="MFG0016"/> <feat att="officiallyApproved" val="yes"/> <feat att="frequency" val="0.0"/></FormRepresentation></WordForm>
</LexicalEntry> 
<LexicalEntry><feat att="partOfSpeech" val="commonNoun"/> 
<feat att="id" val="GMU_åndsnærværelse_1"/> 
<feat att="morphologicalUnitId" val="ÅNDSNÆRVÆRELSE"/> 
<feat att="originalSource" val="DDO"/> 
<feat att="independentWord" val="yes"/> 
<feat att="decomposition" val="ånd+s+nærværelse"/> 
<Lemma><FormRepresentation> <feat att="writtenForm" val="åndsnærværelse"/> <feat att="officiallyApproved" val="yes"/> 
<feat att="joiningElement" val="Not analyzed"/> 
</FormRepresentation> </Lemma> 
<WordForm><feat att="grammaticalGender" val="commonGender"/><feat att="definiteness" val="indefinite"/><feat att="grammaticalNumber" val="singular"/><feat att="case" val="unspecified"/>
<FormRepresentation> <feat att="writtenForm" val="åndsnærværelse"/> <feat att="inflectionalParadigm" val="MFG0222"/> <feat att="officiallyApproved" val="yes"/> <feat att="frequency" val=".3393"/></FormRepresentation></WordForm>
<WordForm><feat att="grammaticalGender" val="commonGender"/><feat att="definiteness" val="indefinite"/><feat att="grammaticalNumber" val="singular"/><feat att="case" val="genitiveCase"/>
<FormRepresentation> <feat att="writtenForm" val="åndsnærværelses"/> <feat att="inflectionalParadigm" val="MFG0222"/> <feat att="officiallyApproved" val="yes"/> <feat att="frequency" val="0.0"/></FormRepresentation></WordForm>
<WordForm><feat att="grammaticalGender" val="commonGender"/><feat att="definiteness" val="definite"/><feat att="grammaticalNumber" val="singular"/><feat att="case" val="unspecified"/>
<FormRepresentation> <feat att="writtenForm" val="åndsnærværelsen"/> <feat att="inflectionalParadigm" val="MFG0222"/> <feat att="officiallyApproved" val="yes"/> <feat att="frequency" val="0.0"/></FormRepresentation></WordForm>
<WordForm><feat att="grammaticalGender" val="commonGender"/><feat att="definiteness" val="definite"/><feat att="grammaticalNumber" val="singular"/><feat att="case" val="genitiveCase"/>
<FormRepresentation> <feat att="writtenForm" val="åndsnærværelsens"/> <feat att="inflectionalParadigm" val="MFG0222"/> <feat att="officiallyApproved" val="yes"/> <feat att="frequency" val="0.0"/></FormRepresentation></WordForm>
</LexicalEntry> 
<LexicalEntry><feat att="partOfSpeech" val="commonNoun"/> 
<feat att="id" val="GMU_årsopgørelse_1"/> 
<feat att="morphologicalUnitId" val="ÅRSOPGØRELSE"/> 
<feat att="originalSource" val="DDO"/> 
<feat att="independentWord" val="yes"/> 
<feat att="decomposition" val="år+s+opgørelse"/> 
<Lemma><FormRepresentation> <feat att="writtenForm" val="årsopgørelse"/> <feat att="officiallyApproved" val="yes"/> 
<feat att="joiningElement" val="Not analyzed"/> 
</FormRepresentation> </Lemma> 
<WordForm><feat att="grammaticalGender" val="commonGender"/><feat att="definiteness" val="indefinite"/><feat att="grammaticalNumber" val="singular"/><feat att="case" val="unspecified"/>
<FormRepresentation> <feat att="writtenForm" val="årsopgørelse"/> <feat att="inflectionalParadigm" val="MFG0076"/> <feat att="officiallyApproved" val="yes"/> <feat att="frequency" val="1.0714"/></FormRepresentation></WordForm>
<WordForm><feat att="grammaticalGender" val="commonGender"/><feat att="definiteness" val="indefinite"/><feat att="grammaticalNumber" val="singular"/><feat att="case" val="genitiveCase"/>
<FormRepresentation> <feat att="writtenForm" val="årsopgørelses"/> <feat att="inflectionalParadigm" val="MFG0076"/> <feat att="officiallyApproved" val="yes"/> <feat att="frequency" val="0.0"/></FormRepresentation></WordForm>
<WordForm><feat att="grammaticalGender" val="commonGender"/><feat att="definiteness" val="indefinite"/><feat att="grammaticalNumber" val="plural"/><feat att="case" val="unspecified"/>
<FormRepresentation> <feat att="writtenForm" val="årsopgørelser"/> <feat att="inflectionalParadigm" val="MFG0076"/> <feat att="officiallyApproved" val="yes"/> <feat att="frequency" val=".2321"/></FormRepresentation></WordForm>
<WordForm><feat att="grammaticalGender" val="commonGender"/><feat att="definiteness" val="indefinite"/><feat att="grammaticalNumber" val="plural"/><feat att="case" val="genitiveCase"/>
<FormRepresentation> <feat att="writtenForm" val="årsopgørelsers"/> <feat att="inflectionalParadigm" val="MFG0076"/> <feat att="officiallyApproved" val="yes"/> <feat att="frequency" val="0.0"/></FormRepresentation></WordForm>
<WordForm><feat att="grammaticalGender" val="commonGender"/><feat att="definiteness" val="definite"/><feat att="grammaticalNumber" val="singular"/><feat att="case" val="unspecified"/>
<FormRepresentation> <feat att="writtenForm" val="årsopgørelsen"/> <feat att="inflectionalParadigm" val="MFG0076"/> <feat att="officiallyApproved" val="yes"/> <feat att="frequency" val=".8393"/></FormRepresentation></WordForm>
<WordForm><feat att="grammaticalGender" val="commonGender"/><feat att="definiteness" val="definite"/><feat att="grammaticalNumber" val="singular"/><feat att="case" val="genitiveCase"/>
<FormRepresentation> <feat att="writtenForm" val="årsopgørelsens"/> <feat att="inflectionalParadigm" val="MFG0076"/> <feat att="officiallyApproved" val="yes"/> <feat att="frequency" val="0.0"/></FormRepresentation></WordForm>
<WordForm><feat att="grammaticalGender" val="commonGender"/><feat att="definiteness" val="definite"/><feat att="grammaticalNumber" val="plural"/><feat att="case" val="unspecified"/>
<FormRepresentation> <feat att="writtenForm" val="årsopgørelserne"/> <feat att="inflectionalParadigm" val="MFG0076"/> <feat att="officiallyApproved" val="yes"/> <feat att="frequency" val=".0536"/></FormRepresentation></WordForm>
<WordForm><feat att="grammaticalGender" val="commonGender"/><feat att="definiteness" val="definite"/><feat att="grammaticalNumber" val="plural"/><feat att="case" val="genitiveCase"/>
<FormRepresentation> <feat att="writtenForm" val="årsopgørelsernes"/> <feat att="inflectionalParadigm" val="MFG0076"/> <feat att="officiallyApproved" val="yes"/> <feat att="frequency" val="0.0"/></FormRepresentation></WordForm>
</LexicalEntry> 
<LexicalEntry><feat att="partOfSpeech" val="commonNoun"/> 
<feat att="id" val="GMU_wc-kumme_1"/> 
<feat att="morphologicalUnitId" val="WC-KUMME"/> 
<feat att="originalSource" val="DDO"/> 
<feat att="independentWord" val="yes"/> 
<feat att="decomposition" val="wc+-+kumme"/> 
<Lemma><FormRepresentation> <feat att="writtenForm" val="wc-kumme"/> <feat att="officiallyApproved" val="yes"/> 
<feat att="joiningElement" val="nil"/> 
<feat att="joiningElementResult" val="wc-kumme"/> 
</FormRepresentation> </Lemma> 
<WordForm><feat att="grammaticalGender" val="commonGender"/><feat att="definiteness" val="indefinite"/><feat att="grammaticalNumber" val="singular"/><feat att="case" val="unspecified"/>
<FormRepresentation> <feat att="writtenForm" val="wc-kumme"/> <feat att="inflectionalParadigm" val="MFG0076"/> <feat att="officiallyApproved" val="yes"/> <feat att="frequency" val=".0357"/></FormRepresentation></WordForm>
<WordForm><feat att="grammaticalGender" val="commonGender"/><feat att="definiteness" val="indefinite"/><feat att="grammaticalNumber" val="singular"/><feat att="case" val="genitiveCase"/>
<FormRepresentation> <feat att="writtenForm" val="wc-kummes"/> <feat att="inflectionalParadigm" val="MFG0076"/> <feat att="officiallyApproved" val="yes"/> <feat att="frequency" val="0.0"/></FormRepresentation></WordForm>
<WordForm><feat att="grammaticalGender" val="commonGender"/><feat att="definiteness" val="indefinite"/><feat att="grammaticalNumber" val="plural"/><feat att="case" val="unspecified"/>
<FormRepresentation> <feat att="writtenForm" val="wc-kummer"/> <feat att="inflectionalParadigm" val="MFG0076"/> <feat att="officiallyApproved" val="yes"/> <feat att="frequency" val=".0357"/></FormRepresentation></WordForm>
<WordForm><feat att="grammaticalGender" val="commonGender"/><feat att="definiteness" val="indefinite"/><feat att="grammaticalNumber" val="plural"/><feat att="case" val="genitiveCase"/>
<FormRepresentation> <feat att="writtenForm" val="wc-kummers"/> <feat att="inflectionalParadigm" val="MFG0076"/> <feat att="officiallyApproved" val="yes"/> <feat att="frequency" val="0.0"/></FormRepresentation></WordForm>
<WordForm><feat att="grammaticalGender" val="commonGender"/><feat att="definiteness" val="definite"/><feat att="grammaticalNumber" val="singular"/><feat att="case" val="unspecified"/>
<FormRepresentation> <feat att="writtenForm" val="wc-kummen"/> <feat att="inflectionalParadigm" val="MFG0076"/> <feat att="officiallyApproved" val="yes"/> <feat att="frequency" val=".25"/></FormRepresentation></WordForm>
<WordForm><feat att="grammaticalGender" val="commonGender"/><feat att="definiteness" val="definite"/><feat att="grammaticalNumber" val="singular"/><feat att="case" val="genitiveCase"/>
<FormRepresentation> <feat att="writtenForm" val="wc-kummens"/> <feat att="inflectionalParadigm" val="MFG0076"/> <feat att="officiallyApproved" val="yes"/> <feat att="frequency" val="0.0"/></FormRepresentation></WordForm>
<WordForm><feat att="grammaticalGender" val="commonGender"/><feat att="definiteness" val="definite"/><feat att="grammaticalNumber" val="plural"/><feat att="case" val="unspecified"/>
<FormRepresentation> <feat att="writtenForm" val="wc-kummerne"/> <feat att="inflectionalParadigm" val="MFG0076"/> <feat att="officiallyApproved" val="yes"/> <feat att="frequency" val="0.0"/></FormRepresentation></WordForm>
<WordForm><feat att="grammaticalGender" val="commonGender"/><feat att="definiteness" val="definite"/><feat att="grammaticalNumber" val="plural"/><feat att="case" val="genitiveCase"/>
<FormRepresentation> <feat att="writtenForm" val="wc-kummernes"/> <feat att="inflectionalParadigm" val="MFG0076"/> <feat att="officiallyApproved" val="yes"/> <feat att="frequency" val="0.0"/></FormRepresentation></WordForm>
</LexicalEntry> 
<LexicalEntry><feat att="partOfSpeech" val="commonNoun"/> 
<feat att="id" val="GMU_ætskali_1"/> 
<feat att="morphologicalUnitId" val="ÆTSKALI"/> 
<feat att="originalSource" val="DDO"/> 
<feat att="independentWord" val="yes"/> 
<feat att="decomposition" val="ætse+[e]+kali"/> 
<Lemma><FormRepresentation> <feat att="writtenForm" val="ætskali"/> <feat att="officiallyApproved" val="yes"/> 
<feat att="joiningElement" val="nil"/> 
<feat att="joiningElementResult" val="ætskali"/> 
</FormRepresentation> </Lemma> 
<WordForm><feat att="grammaticalGender" val="neuter"/><feat att="definiteness" val="indefinite"/><feat att="grammaticalNumber" val="singular"/><feat att="case" val="unspecified"/>
<FormRepresentation> <feat att="writtenForm" val="ætskali"/> <feat att="inflectionalParadigm" val="MFG0221"/> <feat att="officiallyApproved" val="yes"/> <feat att="frequency" val=".0179"/></FormRepresentation></WordForm>
<WordForm><feat att="grammaticalGender" val="neuter"/><feat att="definiteness" val="indefinite"/><feat att="grammaticalNumber" val="singular"/><feat att="case" val="genitiveCase"/>
<FormRepresentation> <feat att="writtenForm" val="ætskalis"/> <feat att="inflectionalParadigm" val="MFG0221"/> <feat att="officiallyApproved" val="yes"/> <feat att="frequency" val="0.0"/></FormRepresentation></WordForm>
<WordForm><feat att="grammaticalGender" val="neuter"/><feat att="definiteness" val="definite"/><feat att="grammaticalNumber" val="singular"/><feat att="case" val="unspecified"/>
<FormRepresentation> <feat att="writtenForm" val="ætskaliet"/> <feat att="inflectionalParadigm" val="MFG0221"/> <feat att="officiallyApproved" val="yes"/> <feat att="frequency" val="0.0"/></FormRepresentation></WordForm>
<WordForm><feat att="grammaticalGender" val="neuter"/><feat att="definiteness" val="definite"/><feat att="grammaticalNumber" val="singular"/><feat att="case" val="genitiveCase"/>
<FormRepresentation> <feat att="writtenForm" val="ætskaliets"/> <feat att="inflectionalParadigm" val="MFG0221"/> <feat att="officiallyApproved" val="yes"/> <feat att="frequency" val="0.0"/></FormRepresentation></WordForm>
</LexicalEntry> 
<LexicalEntry><feat att="partOfSpeech" val="commonNoun"/> 
<feat att="id" val="GMU_æreskompagni_1"/> 
<feat att="morphologicalUnitId" val="ÆRESKOMPAGNI"/> 
<feat att="originalSource" val="DDO"/> 
<feat att="independentWord" val="yes"/> 
<feat att="decomposition" val="ære+s+kompagni"/> 
<Lemma><FormRepresentation> <feat att="writtenForm" val="æreskompagni"/> <feat att="officiallyApproved" val="yes"/> 
<feat att="joiningElement" val="nil"/> 
<feat att="joiningElementResult" val="æreskompagni"/> 
</FormRepresentation> </Lemma> 
<WordForm><feat att="grammaticalGender" val="neuter"/><feat att="definiteness" val="indefinite"/><feat att="grammaticalNumber" val="singular"/><feat att="case" val="unspecified"/>
<FormRepresentation> <feat att="writtenForm" val="æreskompagni"/> <feat att="inflectionalParadigm" val="MFG0044"/> <feat att="officiallyApproved" val="yes"/> <feat att="frequency" val=".0536"/></FormRepresentation></WordForm>
<WordForm><feat att="grammaticalGender" val="neuter"/><feat att="definiteness" val="indefinite"/><feat att="grammaticalNumber" val="singular"/><feat att="case" val="genitiveCase"/>
<FormRepresentation> <feat att="writtenForm" val="æreskompagnis"/> <feat att="inflectionalParadigm" val="MFG0044"/> <feat att="officiallyApproved" val="yes"/> <feat att="frequency" val="0.0"/></FormRepresentation></WordForm>
<WordForm><feat att="grammaticalGender" val="neuter"/><feat att="definiteness" val="indefinite"/><feat att="grammaticalNumber" val="plural"/><feat att="case" val="unspecified"/>
<FormRepresentation> <feat att="writtenForm" val="æreskompagnier"/> <feat att="inflectionalParadigm" val="MFG0044"/> <feat att="officiallyApproved" val="yes"/> <feat att="frequency" val="0.0"/></FormRepresentation></WordForm>
<WordForm><feat att="grammaticalGender" val="neuter"/><feat att="definiteness" val="indefinite"/><feat att="grammaticalNumber" val="plural"/><feat att="case" val="genitiveCase"/>
<FormRepresentation> <feat att="writtenForm" val="æreskompagniers"/> <feat att="inflectionalParadigm" val="MFG0044"/> <feat att="officiallyApproved" val="yes"/> <feat att="frequency" val="0.0"/></FormRepresentation></WordForm>
<WordForm><feat att="grammaticalGender" val="neuter"/><feat att="definiteness" val="definite"/><feat att="grammaticalNumber" val="singular"/><feat att="case" val="unspecified"/>
<FormRepresentation> <feat att="writtenForm" val="æreskompagniet"/> <feat att="inflectionalParadigm" val="MFG0044"/> <feat att="officiallyApproved" val="yes"/> <feat att="frequency" val="0.0"/></FormRepresentation></WordForm>
<WordForm><feat att="grammaticalGender" val="neuter"/><feat att="definiteness" val="definite"/><feat att="grammaticalNumber" val="singular"/><feat att="case" val="genitiveCase"/>
<FormRepresentation> <feat att="writtenForm" val="æreskompagniets"/> <feat att="inflectionalParadigm" val="MFG0044"/> <feat att="officiallyApproved" val="yes"/> <feat att="frequency" val="0.0"/></FormRepresentation></WordForm>
<WordForm><feat att="grammaticalGender" val="neuter"/><feat att="definiteness" val="definite"/><feat att="grammaticalNumber" val="plural"/><feat att="case" val="unspecified"/>
<FormRepresentation> <feat att="writtenForm" val="æreskompagnierne"/> <feat att="inflectionalParadigm" val="MFG0044"/> <feat att="officiallyApproved" val="yes"/> <feat att="frequency" val="0.0"/></FormRepresentation></WordForm>
<WordForm><feat att="grammaticalGender" val="neuter"/><feat att="definiteness" val="definite"/><feat att="grammaticalNumber" val="plural"/><feat att="case" val="genitiveCase"/>
<FormRepresentation> <feat att="writtenForm" val="æreskompagniernes"/> <feat att="inflectionalParadigm" val="MFG0044"/> <feat att="officiallyApproved" val="yes"/> <feat att="frequency" val="0.0"/></FormRepresentation></WordForm>
</LexicalEntry> 
<LexicalEntry><feat att="partOfSpeech" val="commonNoun"/> 
<feat att="id" val="GMU_æblekompot_1"/> 
<feat att="morphologicalUnitId" val="ÆBLEKOMPOT"/> 
<feat att="originalSource" val="DDO"/> 
<feat att="independentWord" val="yes"/> 
<feat att="decomposition" val="æble+kompot"/> 
<Lemma><FormRepresentation> <feat att="writtenForm" val="æblekompot"/> <feat att="officiallyApproved" val="yes"/> 
<feat att="joiningElement" val="nil"/> 
<feat att="joiningElementResult" val="æblekompot"/> 
</FormRepresentation> </Lemma> 
<WordForm><feat att="grammaticalGender" val="commonGender"/><feat att="definiteness" val="indefinite"/><feat att="grammaticalNumber" val="singular"/><feat att="case" val="unspecified"/>
<FormRepresentation> <feat att="writtenForm" val="æblekompot"/> <feat att="inflectionalParadigm" val="MFG0096"/> <feat att="officiallyApproved" val="yes"/> <feat att="frequency" val=".0714"/></FormRepresentation></WordForm>
<WordForm><feat att="grammaticalGender" val="commonGender"/><feat att="definiteness" val="indefinite"/><feat att="grammaticalNumber" val="singular"/><feat att="case" val="genitiveCase"/>
<FormRepresentation> <feat att="writtenForm" val="æblekompots"/> <feat att="inflectionalParadigm" val="MFG0096"/> <feat att="officiallyApproved" val="yes"/> <feat att="frequency" val="0.0"/></FormRepresentation></WordForm>
<WordForm><feat att="grammaticalGender" val="commonGender"/><feat att="definiteness" val="indefinite"/><feat att="grammaticalNumber" val="plural"/><feat att="case" val="unspecified"/>
<FormRepresentation> <feat att="writtenForm" val="æblekompotter"/> <feat att="inflectionalParadigm" val="MFG0096"/> <feat att="officiallyApproved" val="yes"/> <feat att="frequency" val="0.0"/></FormRepresentation></WordForm>
<WordForm><feat att="grammaticalGender" val="commonGender"/><feat att="definiteness" val="indefinite"/><feat att="grammaticalNumber" val="plural"/><feat att="case" val="genitiveCase"/>
<FormRepresentation> <feat att="writtenForm" val="æblekompotters"/> <feat att="inflectionalParadigm" val="MFG0096"/> <feat att="officiallyApproved" val="yes"/> <feat att="frequency" val="0.0"/></FormRepresentation></WordForm>
<WordForm><feat att="grammaticalGender" val="commonGender"/><feat att="definiteness" val="definite"/><feat att="grammaticalNumber" val="singular"/><feat att="case" val="unspecified"/>
<FormRepresentation> <feat att="writtenForm" val="æblekompotten"/> <feat att="inflectionalParadigm" val="MFG0096"/> <feat att="officiallyApproved" val="yes"/> <feat att="frequency" val="0.0"/></FormRepresentation></WordForm>
<WordForm><feat att="grammaticalGender" val="commonGender"/><feat att="definiteness" val="definite"/><feat att="grammaticalNumber" val="singular"/><feat att="case" val="genitiveCase"/>
<FormRepresentation> <feat att="writtenForm" val="æblekompottens"/> <feat att="inflectionalParadigm" val="MFG0096"/> <feat att="officiallyApproved" val="yes"/> <feat att="frequency" val="0.0"/></FormRepresentation></WordForm>
<WordForm><feat att="grammaticalGender" val="commonGender"/><feat att="definiteness" val="definite"/><feat att="grammaticalNumber" val="plural"/><feat att="case" val="unspecified"/>
<FormRepresentation> <feat att="writtenForm" val="æblekompotterne"/> <feat att="inflectionalParadigm" val="MFG0096"/> <feat att="officiallyApproved" val="yes"/> <feat att="frequency" val="0.0"/></FormRepresentation></WordForm>
<WordForm><feat att="grammaticalGender" val="commonGender"/><feat att="definiteness" val="definite"/><feat att="grammaticalNumber" val="plural"/><feat att="case" val="genitiveCase"/>
<FormRepresentation> <feat att="writtenForm" val="æblekompotternes"/> <feat att="inflectionalParadigm" val="MFG0096"/> <feat att="officiallyApproved" val="yes"/> <feat att="frequency" val="0.0"/></FormRepresentation></WordForm>
</LexicalEntry> 
<LexicalEntry><feat att="partOfSpeech" val="commonNoun"/> 
<feat att="id" val="GMU_ølbrygning_1"/> 
<feat att="morphologicalUnitId" val="ØLBRYGNING"/> 
<feat att="originalSource" val="DDO"/> 
<feat att="independentWord" val="yes"/> 
<feat att="decomposition" val="øl+brygning"/> 
<Lemma><FormRepresentation> <feat att="writtenForm" val="ølbrygning"/> <feat att="officiallyApproved" val="yes"/> 
<feat att="joiningElement" val="Not analyzed"/> 
</FormRepresentation> </Lemma> 
<WordForm><feat att="grammaticalGender" val="commonGender"/><feat att="definiteness" val="indefinite"/><feat att="grammaticalNumber" val="singular"/><feat att="case" val="unspecified"/>
<FormRepresentation> <feat att="writtenForm" val="ølbrygning"/> <feat att="inflectionalParadigm" val="MFG0016"/> <feat att="officiallyApproved" val="yes"/> <feat att="frequency" val=".4821"/></FormRepresentation></WordForm>
<WordForm><feat att="grammaticalGender" val="commonGender"/><feat att="definiteness" val="indefinite"/><feat att="grammaticalNumber" val="singular"/><feat att="case" val="genitiveCase"/>
<FormRepresentation> <feat att="writtenForm" val="ølbrygnings"/> <feat att="inflectionalParadigm" val="MFG0016"/> <feat att="officiallyApproved" val="yes"/> <feat att="frequency" val=".0179"/></FormRepresentation></WordForm>
<WordForm><feat att="grammaticalGender" val="commonGender"/><feat att="definiteness" val="indefinite"/><feat att="grammaticalNumber" val="plural"/><feat att="case" val="unspecified"/>
<FormRepresentation> <feat att="writtenForm" val="ølbrygninger"/> <feat att="inflectionalParadigm" val="MFG0016"/> <feat att="officiallyApproved" val="yes"/> <feat att="frequency" val="0.0"/></FormRepresentation></WordForm>
<WordForm><feat att="grammaticalGender" val="commonGender"/><feat att="definiteness" val="indefinite"/><feat att="grammaticalNumber" val="plural"/><feat att="case" val="genitiveCase"/>
<FormRepresentation> <feat att="writtenForm" val="ølbrygningers"/> <feat att="inflectionalParadigm" val="MFG0016"/> <feat att="officiallyApproved" val="yes"/> <feat att="frequency" val="0.0"/></FormRepresentation></WordForm>
<WordForm><feat att="grammaticalGender" val="commonGender"/><feat att="definiteness" val="definite"/><feat att="grammaticalNumber" val="singular"/><feat att="case" val="unspecified"/>
<FormRepresentation> <feat att="writtenForm" val="ølbrygningen"/> <feat att="inflectionalParadigm" val="MFG0016"/> <feat att="officiallyApproved" val="yes"/> <feat att="frequency" val=".0536"/></FormRepresentation></WordForm>
<WordForm><feat att="grammaticalGender" val="commonGender"/><feat att="definiteness" val="definite"/><feat att="grammaticalNumber" val="singular"/><feat att="case" val="genitiveCase"/>
<FormRepresentation> <feat att="writtenForm" val="ølbrygningens"/> <feat att="inflectionalParadigm" val="MFG0016"/> <feat att="officiallyApproved" val="yes"/> <feat att="frequency" val="0.0"/></FormRepresentation></WordForm>
<WordForm><feat att="grammaticalGender" val="commonGender"/><feat att="definiteness" val="definite"/><feat att="grammaticalNumber" val="plural"/><feat att="case" val="unspecified"/>
<FormRepresentation> <feat att="writtenForm" val="ølbrygningerne"/> <feat att="inflectionalParadigm" val="MFG0016"/> <feat att="officiallyApproved" val="yes"/> <feat att="frequency" val="0.0"/></FormRepresentation></WordForm>
<WordForm><feat att="grammaticalGender" val="commonGender"/><feat att="definiteness" val="definite"/><feat att="grammaticalNumber" val="plural"/><feat att="case" val="genitiveCase"/>
<FormRepresentation> <feat att="writtenForm" val="ølbrygningernes"/> <feat att="inflectionalParadigm" val="MFG0016"/> <feat att="officiallyApproved" val="yes"/> <feat att="frequency" val="0.0"/></FormRepresentation></WordForm>
</LexicalEntry> 
<LexicalEntry><feat att="partOfSpeech" val="commonNoun"/> 
<feat att="id" val="GMU_årsindtægt_1"/> 
<feat att="morphologicalUnitId" val="ÅRSINDTÆGT"/> 
<feat att="originalSource" val="DDO"/> 
<feat att="independentWord" val="yes"/> 
<feat att="decomposition" val="år+s+indtægt"/> 
<Lemma><FormRepresentation> <feat att="writtenForm" val="årsindtægt"/> <feat att="officiallyApproved" val="yes"/> 
<feat att="joiningElement" val="Not analyzed"/> 
</FormRepresentation> </Lemma> 
<WordForm><feat att="grammaticalGender" val="commonGender"/><feat att="definiteness" val="indefinite"/><feat att="grammaticalNumber" val="singular"/><feat att="case" val="unspecified"/>
<FormRepresentation> <feat att="writtenForm" val="årsindtægt"/> <feat att="inflectionalParadigm" val="MFG0016"/> <feat att="officiallyApproved" val="yes"/> <feat att="frequency" val=".5357"/></FormRepresentation></WordForm>
<WordForm><feat att="grammaticalGender" val="commonGender"/><feat att="definiteness" val="indefinite"/><feat att="grammaticalNumber" val="singular"/><feat att="case" val="genitiveCase"/>
<FormRepresentation> <feat att="writtenForm" val="årsindtægts"/> <feat att="inflectionalParadigm" val="MFG0016"/> <feat att="officiallyApproved" val="yes"/> <feat att="frequency" val="0.0"/></FormRepresentation></WordForm>
<WordForm><feat att="grammaticalGender" val="commonGender"/><feat att="definiteness" val="indefinite"/><feat att="grammaticalNumber" val="plural"/><feat att="case" val="unspecified"/>
<FormRepresentation> <feat att="writtenForm" val="årsindtægter"/> <feat att="inflectionalParadigm" val="MFG0016"/> <feat att="officiallyApproved" val="yes"/> <feat att="frequency" val=".0536"/></FormRepresentation></WordForm>
<WordForm><feat att="grammaticalGender" val="commonGender"/><feat att="definiteness" val="indefinite"/><feat att="grammaticalNumber" val="plural"/><feat att="case" val="genitiveCase"/>
<FormRepresentation> <feat att="writtenForm" val="årsindtægters"/> <feat att="inflectionalParadigm" val="MFG0016"/> <feat att="officiallyApproved" val="yes"/> <feat att="frequency" val="0.0"/></FormRepresentation></WordForm>
<WordForm><feat att="grammaticalGender" val="commonGender"/><feat att="definiteness" val="definite"/><feat att="grammaticalNumber" val="singular"/><feat att="case" val="unspecified"/>
<FormRepresentation> <feat att="writtenForm" val="årsindtægten"/> <feat att="inflectionalParadigm" val="MFG0016"/> <feat att="officiallyApproved" val="yes"/> <feat att="frequency" val=".0536"/></FormRepresentation></WordForm>
<WordForm><feat att="grammaticalGender" val="commonGender"/><feat att="definiteness" val="definite"/><feat att="grammaticalNumber" val="singular"/><feat att="case" val="genitiveCase"/>
<FormRepresentation> <feat att="writtenForm" val="årsindtægtens"/> <feat att="inflectionalParadigm" val="MFG0016"/> <feat att="officiallyApproved" val="yes"/> <feat att="frequency" val="0.0"/></FormRepresentation></WordForm>
<WordForm><feat att="grammaticalGender" val="commonGender"/><feat att="definiteness" val="definite"/><feat att="grammaticalNumber" val="plural"/><feat att="case" val="unspecified"/>
<FormRepresentation> <feat att="writtenForm" val="årsindtægterne"/> <feat att="inflectionalParadigm" val="MFG0016"/> <feat att="officiallyApproved" val="yes"/> <feat att="frequency" val="0.0"/></FormRepresentation></WordForm>
<WordForm><feat att="grammaticalGender" val="commonGender"/><feat att="definiteness" val="definite"/><feat att="grammaticalNumber" val="plural"/><feat att="case" val="genitiveCase"/>
<FormRepresentation> <feat att="writtenForm" val="årsindtægternes"/> <feat att="inflectionalParadigm" val="MFG0016"/> <feat att="officiallyApproved" val="yes"/> <feat att="frequency" val="0.0"/></FormRepresentation></WordForm>
</LexicalEntry> 
<LexicalEntry><feat att="partOfSpeech" val="commonNoun"/> 
<feat att="id" val="GMU_ønskekoncert_1"/> 
<feat att="morphologicalUnitId" val="ØNSKEKONCERT"/> 
<feat att="originalSource" val="DDO"/> 
<feat att="independentWord" val="yes"/> 
<feat att="decomposition" val="ønske+koncert"/> 
<Lemma><FormRepresentation> <feat att="writtenForm" val="ønskekoncert"/> <feat att="officiallyApproved" val="yes"/> 
<feat att="joiningElement" val="nil"/> 
<feat att="joiningElementResult" val="ønskekoncert"/> 
</FormRepresentation> </Lemma> 
<WordForm><feat att="grammaticalGender" val="commonGender"/><feat att="definiteness" val="indefinite"/><feat att="grammaticalNumber" val="singular"/><feat att="case" val="unspecified"/>
<FormRepresentation> <feat att="writtenForm" val="ønskekoncert"/> <feat att="inflectionalParadigm" val="MFG0016"/> <feat att="officiallyApproved" val="yes"/> <feat att="frequency" val=".0714"/></FormRepresentation></WordForm>
<WordForm><feat att="grammaticalGender" val="commonGender"/><feat att="definiteness" val="indefinite"/><feat att="grammaticalNumber" val="singular"/><feat att="case" val="genitiveCase"/>
<FormRepresentation> <feat att="writtenForm" val="ønskekoncerts"/> <feat att="inflectionalParadigm" val="MFG0016"/> <feat att="officiallyApproved" val="yes"/> <feat att="frequency" val="0.0"/></FormRepresentation></WordForm>
<WordForm><feat att="grammaticalGender" val="commonGender"/><feat att="definiteness" val="indefinite"/><feat att="grammaticalNumber" val="plural"/><feat att="case" val="unspecified"/>
<FormRepresentation> <feat att="writtenForm" val="ønskekoncerter"/> <feat att="inflectionalParadigm" val="MFG0016"/> <feat att="officiallyApproved" val="yes"/> <feat att="frequency" val=".0179"/></FormRepresentation></WordForm>
<WordForm><feat att="grammaticalGender" val="commonGender"/><feat att="definiteness" val="indefinite"/><feat att="grammaticalNumber" val="plural"/><feat att="case" val="genitiveCase"/>
<FormRepresentation> <feat att="writtenForm" val="ønskekoncerters"/> <feat att="inflectionalParadigm" val="MFG0016"/> <feat att="officiallyApproved" val="yes"/> <feat att="frequency" val="0.0"/></FormRepresentation></WordForm>
<WordForm><feat att="grammaticalGender" val="commonGender"/><feat att="definiteness" val="definite"/><feat att="grammaticalNumber" val="singular"/><feat att="case" val="unspecified"/>
<FormRepresentation> <feat att="writtenForm" val="ønskekoncerten"/> <feat att="inflectionalParadigm" val="MFG0016"/> <feat att="officiallyApproved" val="yes"/> <feat att="frequency" val=".0357"/></FormRepresentation></WordForm>
<WordForm><feat att="grammaticalGender" val="commonGender"/><feat att="definiteness" val="definite"/><feat att="grammaticalNumber" val="singular"/><feat att="case" val="genitiveCase"/>
<FormRepresentation> <feat att="writtenForm" val="ønskekoncertens"/> <feat att="inflectionalParadigm" val="MFG0016"/> <feat att="officiallyApproved" val="yes"/> <feat att="frequency" val="0.0"/></FormRepresentation></WordForm>
<WordForm><feat att="grammaticalGender" val="commonGender"/><feat att="definiteness" val="definite"/><feat att="grammaticalNumber" val="plural"/><feat att="case" val="unspecified"/>
<FormRepresentation> <feat att="writtenForm" val="ønskekoncerterne"/> <feat att="inflectionalParadigm" val="MFG0016"/> <feat att="officiallyApproved" val="yes"/> <feat att="frequency" val=".0179"/></FormRepresentation></WordForm>
<WordForm><feat att="grammaticalGender" val="commonGender"/><feat att="definiteness" val="definite"/><feat att="grammaticalNumber" val="plural"/><feat att="case" val="genitiveCase"/>
<FormRepresentation> <feat att="writtenForm" val="ønskekoncerternes"/> <feat att="inflectionalParadigm" val="MFG0016"/> <feat att="officiallyApproved" val="yes"/> <feat att="frequency" val=".0179"/></FormRepresentation></WordForm>
</LexicalEntry> 
<LexicalEntry><feat att="partOfSpeech" val="commonNoun"/> 
<feat att="id" val="GMU_østersbanke_1"/> 
<feat att="morphologicalUnitId" val="ØSTERSBANKE"/> 
<feat att="originalSource" val="DDO"/> 
<feat att="independentWord" val="yes"/> 
<feat att="decomposition" val="østers+banke"/> 
<Lemma><FormRepresentation> <feat att="writtenForm" val="østersbanke"/> <feat att="officiallyApproved" val="yes"/> 
<feat att="joiningElement" val="nil"/> 
<feat att="joiningElementResult" val="østersbanke"/> 
</FormRepresentation> </Lemma> 
<WordForm><feat att="grammaticalGender" val="commonGender"/><feat att="definiteness" val="indefinite"/><feat att="grammaticalNumber" val="singular"/><feat att="case" val="unspecified"/>
<FormRepresentation> <feat att="writtenForm" val="østersbanke"/> <feat att="inflectionalParadigm" val="MFG0076"/> <feat att="officiallyApproved" val="yes"/> <feat att="frequency" val="0.0"/></FormRepresentation></WordForm>
<WordForm><feat att="grammaticalGender" val="commonGender"/><feat att="definiteness" val="indefinite"/><feat att="grammaticalNumber" val="singular"/><feat att="case" val="genitiveCase"/>
<FormRepresentation> <feat att="writtenForm" val="østersbankes"/> <feat att="inflectionalParadigm" val="MFG0076"/> <feat att="officiallyApproved" val="yes"/> <feat att="frequency" val="0.0"/></FormRepresentation></WordForm>
<WordForm><feat att="grammaticalGender" val="commonGender"/><feat att="definiteness" val="indefinite"/><feat att="grammaticalNumber" val="plural"/><feat att="case" val="unspecified"/>
<FormRepresentation> <feat att="writtenForm" val="østersbanker"/> <feat att="inflectionalParadigm" val="MFG0076"/> <feat att="officiallyApproved" val="yes"/> <feat att="frequency" val=".0536"/></FormRepresentation></WordForm>
<WordForm><feat att="grammaticalGender" val="commonGender"/><feat att="definiteness" val="indefinite"/><feat att="grammaticalNumber" val="plural"/><feat att="case" val="genitiveCase"/>
<FormRepresentation> <feat att="writtenForm" val="østersbankers"/> <feat att="inflectionalParadigm" val="MFG0076"/> <feat att="officiallyApproved" val="yes"/> <feat att="frequency" val="0.0"/></FormRepresentation></WordForm>
<WordForm><feat att="grammaticalGender" val="commonGender"/><feat att="definiteness" val="definite"/><feat att="grammaticalNumber" val="singular"/><feat att="case" val="unspecified"/>
<FormRepresentation> <feat att="writtenForm" val="østersbanken"/> <feat att="inflectionalParadigm" val="MFG0076"/> <feat att="officiallyApproved" val="yes"/> <feat att="frequency" val="0.0"/></FormRepresentation></WordForm>
<WordForm><feat att="grammaticalGender" val="commonGender"/><feat att="definiteness" val="definite"/><feat att="grammaticalNumber" val="singular"/><feat att="case" val="genitiveCase"/>
<FormRepresentation> <feat att="writtenForm" val="østersbankens"/> <feat att="inflectionalParadigm" val="MFG0076"/> <feat att="officiallyApproved" val="yes"/> <feat att="frequency" val="0.0"/></FormRepresentation></WordForm>
<WordForm><feat att="grammaticalGender" val="commonGender"/><feat att="definiteness" val="definite"/><feat att="grammaticalNumber" val="plural"/><feat att="case" val="unspecified"/>
<FormRepresentation> <feat att="writtenForm" val="østersbankerne"/> <feat att="inflectionalParadigm" val="MFG0076"/> <feat att="officiallyApproved" val="yes"/> <feat att="frequency" val=".0357"/></FormRepresentation></WordForm>
<WordForm><feat att="grammaticalGender" val="commonGender"/><feat att="definiteness" val="definite"/><feat att="grammaticalNumber" val="plural"/><feat att="case" val="genitiveCase"/>
<FormRepresentation> <feat att="writtenForm" val="østersbankernes"/> <feat att="inflectionalParadigm" val="MFG0076"/> <feat att="officiallyApproved" val="yes"/> <feat att="frequency" val="0.0"/></FormRepresentation></WordForm>
</LexicalEntry> 
<LexicalEntry><feat att="partOfSpeech" val="commonNoun"/> 
<feat att="id" val="GMU_økonomipakning_1"/> 
<feat att="morphologicalUnitId" val="ØKONOMIPAKNING"/> 
<feat att="originalSource" val="DDO"/> 
<feat att="independentWord" val="yes"/> 
<feat att="decomposition" val="økonomi+pakning"/> 
<Lemma><FormRepresentation> <feat att="writtenForm" val="økonomipakning"/> <feat att="officiallyApproved" val="yes"/> 
<feat att="joiningElement" val="Not analyzed"/> 
</FormRepresentation> </Lemma> 
<WordForm><feat att="grammaticalGender" val="commonGender"/><feat att="definiteness" val="indefinite"/><feat att="grammaticalNumber" val="singular"/><feat att="case" val="unspecified"/>
<FormRepresentation> <feat att="writtenForm" val="økonomipakning"/> <feat att="inflectionalParadigm" val="MFG0016"/> <feat att="officiallyApproved" val="yes"/> <feat att="frequency" val=".0714"/></FormRepresentation></WordForm>
<WordForm><feat att="grammaticalGender" val="commonGender"/><feat att="definiteness" val="indefinite"/><feat att="grammaticalNumber" val="singular"/><feat att="case" val="genitiveCase"/>
<FormRepresentation> <feat att="writtenForm" val="økonomipaknings"/> <feat att="inflectionalParadigm" val="MFG0016"/> <feat att="officiallyApproved" val="yes"/> <feat att="frequency" val="0.0"/></FormRepresentation></WordForm>
<WordForm><feat att="grammaticalGender" val="commonGender"/><feat att="definiteness" val="indefinite"/><feat att="grammaticalNumber" val="plural"/><feat att="case" val="unspecified"/>
<FormRepresentation> <feat att="writtenForm" val="økonomipakninger"/> <feat att="inflectionalParadigm" val="MFG0016"/> <feat att="officiallyApproved" val="yes"/> <feat att="frequency" val="0.0"/></FormRepresentation></WordForm>
<WordForm><feat att="grammaticalGender" val="commonGender"/><feat att="definiteness" val="indefinite"/><feat att="grammaticalNumber" val="plural"/><feat att="case" val="genitiveCase"/>
<FormRepresentation> <feat att="writtenForm" val="økonomipakningers"/> <feat att="inflectionalParadigm" val="MFG0016"/> <feat att="officiallyApproved" val="yes"/> <feat att="frequency" val="0.0"/></FormRepresentation></WordForm>
<WordForm><feat att="grammaticalGender" val="commonGender"/><feat att="definiteness" val="definite"/><feat att="grammaticalNumber" val="singular"/><feat att="case" val="unspecified"/>
<FormRepresentation> <feat att="writtenForm" val="økonomipakningen"/> <feat att="inflectionalParadigm" val="MFG0016"/> <feat att="officiallyApproved" val="yes"/> <feat att="frequency" val="0.0"/></FormRepresentation></WordForm>
<WordForm><feat att="grammaticalGender" val="commonGender"/><feat att="definiteness" val="definite"/><feat att="grammaticalNumber" val="singular"/><feat att="case" val="genitiveCase"/>
<FormRepresentation> <feat att="writtenForm" val="økonomipakningens"/> <feat att="inflectionalParadigm" val="MFG0016"/> <feat att="officiallyApproved" val="yes"/> <feat att="frequency" val="0.0"/></FormRepresentation></WordForm>
<WordForm><feat att="grammaticalGender" val="commonGender"/><feat att="definiteness" val="definite"/><feat att="grammaticalNumber" val="plural"/><feat att="case" val="unspecified"/>
<FormRepresentation> <feat att="writtenForm" val="økonomipakningerne"/> <feat att="inflectionalParadigm" val="MFG0016"/> <feat att="officiallyApproved" val="yes"/> <feat att="frequency" val="0.0"/></FormRepresentation></WordForm>
<WordForm><feat att="grammaticalGender" val="commonGender"/><feat att="definiteness" val="definite"/><feat att="grammaticalNumber" val="plural"/><feat att="case" val="genitiveCase"/>
<FormRepresentation> <feat att="writtenForm" val="økonomipakningernes"/> <feat att="inflectionalParadigm" val="MFG0016"/> <feat att="officiallyApproved" val="yes"/> <feat att="frequency" val="0.0"/></FormRepresentation></WordForm>
</LexicalEntry> 
<LexicalEntry><feat att="partOfSpeech" val="commonNoun"/> 
<feat att="id" val="GMU_ældrebefolkning_1"/> 
<feat att="morphologicalUnitId" val="ÆLDREBEFOLKNING"/> 
<feat att="originalSource" val="DDO"/> 
<feat att="independentWord" val="yes"/> 
<feat att="decomposition" val="ældre+befolkning"/> 
<Lemma><FormRepresentation> <feat att="writtenForm" val="ældrebefolkning"/> <feat att="officiallyApproved" val="yes"/> 
<feat att="joiningElement" val="Not analyzed"/> 
</FormRepresentation> </Lemma> 
<WordForm><feat att="grammaticalGender" val="commonGender"/><feat att="definiteness" val="indefinite"/><feat att="grammaticalNumber" val="singular"/><feat att="case" val="unspecified"/>
<FormRepresentation> <feat att="writtenForm" val="ældrebefolkning"/> <feat att="inflectionalParadigm" val="MFG0016"/> <feat att="officiallyApproved" val="yes"/> <feat att="frequency" val=".125"/></FormRepresentation></WordForm>
<WordForm><feat att="grammaticalGender" val="commonGender"/><feat att="definiteness" val="indefinite"/><feat att="grammaticalNumber" val="singular"/><feat att="case" val="genitiveCase"/>
<FormRepresentation> <feat att="writtenForm" val="ældrebefolknings"/> <feat att="inflectionalParadigm" val="MFG0016"/> <feat att="officiallyApproved" val="yes"/> <feat att="frequency" val="0.0"/></FormRepresentation></WordForm>
<WordForm><feat att="grammaticalGender" val="commonGender"/><feat att="definiteness" val="indefinite"/><feat att="grammaticalNumber" val="plural"/><feat att="case" val="unspecified"/>
<FormRepresentation> <feat att="writtenForm" val="ældrebefolkninger"/> <feat att="inflectionalParadigm" val="MFG0016"/> <feat att="officiallyApproved" val="yes"/> <feat att="frequency" val="0.0"/></FormRepresentation></WordForm>
<WordForm><feat att="grammaticalGender" val="commonGender"/><feat att="definiteness" val="indefinite"/><feat att="grammaticalNumber" val="plural"/><feat att="case" val="genitiveCase"/>
<FormRepresentation> <feat att="writtenForm" val="ældrebefolkningers"/> <feat att="inflectionalParadigm" val="MFG0016"/> <feat att="officiallyApproved" val="yes"/> <feat att="frequency" val="0.0"/></FormRepresentation></WordForm>
<WordForm><feat att="grammaticalGender" val="commonGender"/><feat att="definiteness" val="definite"/><feat att="grammaticalNumber" val="singular"/><feat att="case" val="unspecified"/>
<FormRepresentation> <feat att="writtenForm" val="ældrebefolkningen"/> <feat att="inflectionalParadigm" val="MFG0016"/> <feat att="officiallyApproved" val="yes"/> <feat att="frequency" val=".1786"/></FormRepresentation></WordForm>
<WordForm><feat att="grammaticalGender" val="commonGender"/><feat att="definiteness" val="definite"/><feat att="grammaticalNumber" val="singular"/><feat att="case" val="genitiveCase"/>
<FormRepresentation> <feat att="writtenForm" val="ældrebefolkningens"/> <feat att="inflectionalParadigm" val="MFG0016"/> <feat att="officiallyApproved" val="yes"/> <feat att="frequency" val=".0893"/></FormRepresentation></WordForm>
<WordForm><feat att="grammaticalGender" val="commonGender"/><feat att="definiteness" val="definite"/><feat att="grammaticalNumber" val="plural"/><feat att="case" val="unspecified"/>
<FormRepresentation> <feat att="writtenForm" val="ældrebefolkningerne"/> <feat att="inflectionalParadigm" val="MFG0016"/> <feat att="officiallyApproved" val="yes"/> <feat att="frequency" val="0.0"/></FormRepresentation></WordForm>
<WordForm><feat att="grammaticalGender" val="commonGender"/><feat att="definiteness" val="definite"/><feat att="grammaticalNumber" val="plural"/><feat att="case" val="genitiveCase"/>
<FormRepresentation> <feat att="writtenForm" val="ældrebefolkningernes"/> <feat att="inflectionalParadigm" val="MFG0016"/> <feat att="officiallyApproved" val="yes"/> <feat att="frequency" val="0.0"/></FormRepresentation></WordForm>
</LexicalEntry> 
<LexicalEntry><feat att="partOfSpeech" val="commonNoun"/> 
<feat att="id" val="GMU_øludskænkning_1"/> 
<feat att="morphologicalUnitId" val="ØLUDSKÆNKNING"/> 
<feat att="originalSource" val="DDO"/> 
<feat att="independentWord" val="yes"/> 
<feat att="decomposition" val="øl+udskænkning"/> 
<Lemma><FormRepresentation> <feat att="writtenForm" val="øludskænkning"/> <feat att="officiallyApproved" val="yes"/> 
<feat att="joiningElement" val="Not analyzed"/> 
</FormRepresentation> </Lemma> 
<WordForm><feat att="grammaticalGender" val="commonGender"/><feat att="definiteness" val="indefinite"/><feat att="grammaticalNumber" val="singular"/><feat att="case" val="unspecified"/>
<FormRepresentation> <feat att="writtenForm" val="øludskænkning"/> <feat att="inflectionalParadigm" val="MFG0016"/> <feat att="officiallyApproved" val="yes"/> <feat att="frequency" val="0.0"/></FormRepresentation></WordForm>
<WordForm><feat att="grammaticalGender" val="commonGender"/><feat att="definiteness" val="indefinite"/><feat att="grammaticalNumber" val="singular"/><feat att="case" val="genitiveCase"/>
<FormRepresentation> <feat att="writtenForm" val="øludskænknings"/> <feat att="inflectionalParadigm" val="MFG0016"/> <feat att="officiallyApproved" val="yes"/> <feat att="frequency" val="0.0"/></FormRepresentation></WordForm>
<WordForm><feat att="grammaticalGender" val="commonGender"/><feat att="definiteness" val="indefinite"/><feat att="grammaticalNumber" val="plural"/><feat att="case" val="unspecified"/>
<FormRepresentation> <feat att="writtenForm" val="øludskænkninger"/> <feat att="inflectionalParadigm" val="MFG0016"/> <feat att="officiallyApproved" val="yes"/> <feat att="frequency" val="0.0"/></FormRepresentation></WordForm>
<WordForm><feat att="grammaticalGender" val="commonGender"/><feat att="definiteness" val="indefinite"/><feat att="grammaticalNumber" val="plural"/><feat att="case" val="genitiveCase"/>
<FormRepresentation> <feat att="writtenForm" val="øludskænkningers"/> <feat att="inflectionalParadigm" val="MFG0016"/> <feat att="officiallyApproved" val="yes"/> <feat att="frequency" val="0.0"/></FormRepresentation></WordForm>
<WordForm><feat att="grammaticalGender" val="commonGender"/><feat att="definiteness" val="definite"/><feat att="grammaticalNumber" val="singular"/><feat att="case" val="unspecified"/>
<FormRepresentation> <feat att="writtenForm" val="øludskænkningen"/> <feat att="inflectionalParadigm" val="MFG0016"/> <feat att="officiallyApproved" val="yes"/> <feat att="frequency" val=".0357"/></FormRepresentation></WordForm>
<WordForm><feat att="grammaticalGender" val="commonGender"/><feat att="definiteness" val="definite"/><feat att="grammaticalNumber" val="singular"/><feat att="case" val="genitiveCase"/>
<FormRepresentation> <feat att="writtenForm" val="øludskænkningens"/> <feat att="inflectionalParadigm" val="MFG0016"/> <feat att="officiallyApproved" val="yes"/> <feat att="frequency" val="0.0"/></FormRepresentation></WordForm>
<WordForm><feat att="grammaticalGender" val="commonGender"/><feat att="definiteness" val="definite"/><feat att="grammaticalNumber" val="plural"/><feat att="case" val="unspecified"/>
<FormRepresentation> <feat att="writtenForm" val="øludskænkningerne"/> <feat att="inflectionalParadigm" val="MFG0016"/> <feat att="officiallyApproved" val="yes"/> <feat att="frequency" val="0.0"/></FormRepresentation></WordForm>
<WordForm><feat att="grammaticalGender" val="commonGender"/><feat att="definiteness" val="definite"/><feat att="grammaticalNumber" val="plural"/><feat att="case" val="genitiveCase"/>
<FormRepresentation> <feat att="writtenForm" val="øludskænkningernes"/> <feat att="inflectionalParadigm" val="MFG0016"/> <feat att="officiallyApproved" val="yes"/> <feat att="frequency" val="0.0"/></FormRepresentation></WordForm>
</LexicalEntry> 
<LexicalEntry><feat att="partOfSpeech" val="commonNoun"/> 
<feat att="id" val="GMU_æbleskud_1"/> 
<feat att="morphologicalUnitId" val="ÆBLESKUD"/> 
<feat att="originalSource" val="DDO"/> 
<feat att="independentWord" val="yes"/> 
<feat att="decomposition" val="æble+skud"/> 
<Lemma><FormRepresentation> <feat att="writtenForm" val="æbleskud"/> <feat att="officiallyApproved" val="yes"/> 
<feat att="joiningElement" val="Not analyzed"/> 
</FormRepresentation> </Lemma> 
<WordForm><feat att="grammaticalGender" val="neuter"/><feat att="definiteness" val="indefinite"/><feat att="grammaticalNumber" val="singular"/><feat att="case" val="unspecified"/>
<FormRepresentation> <feat att="writtenForm" val="æbleskud"/> <feat att="inflectionalParadigm" val="MFG0009"/> <feat att="officiallyApproved" val="yes"/> <feat att="frequency" val=".0536"/></FormRepresentation></WordForm>
<WordForm><feat att="grammaticalGender" val="neuter"/><feat att="definiteness" val="indefinite"/><feat att="grammaticalNumber" val="singular"/><feat att="case" val="genitiveCase"/>
<FormRepresentation> <feat att="writtenForm" val="æbleskuds"/> <feat att="inflectionalParadigm" val="MFG0009"/> <feat att="officiallyApproved" val="yes"/> <feat att="frequency" val="0.0"/></FormRepresentation></WordForm>
<WordForm><feat att="grammaticalGender" val="neuter"/><feat att="definiteness" val="indefinite"/><feat att="grammaticalNumber" val="plural"/><feat att="case" val="unspecified"/>
<FormRepresentation> <feat att="writtenForm" val="æbleskud"/> <feat att="inflectionalParadigm" val="MFG0009"/> <feat att="officiallyApproved" val="yes"/> <feat att="frequency" val=".0536"/></FormRepresentation></WordForm>
<WordForm><feat att="grammaticalGender" val="neuter"/><feat att="definiteness" val="indefinite"/><feat att="grammaticalNumber" val="plural"/><feat att="case" val="genitiveCase"/>
<FormRepresentation> <feat att="writtenForm" val="æbleskuds"/> <feat att="inflectionalParadigm" val="MFG0009"/> <feat att="officiallyApproved" val="yes"/> <feat att="frequency" val="0.0"/></FormRepresentation></WordForm>
<WordForm><feat att="grammaticalGender" val="neuter"/><feat att="definiteness" val="definite"/><feat att="grammaticalNumber" val="singular"/><feat att="case" val="unspecified"/>
<FormRepresentation> <feat att="writtenForm" val="æbleskuddet"/> <feat att="inflectionalParadigm" val="MFG0009"/> <feat att="officiallyApproved" val="yes"/> <feat att="frequency" val="0.0"/></FormRepresentation></WordForm>
<WordForm><feat att="grammaticalGender" val="neuter"/><feat att="definiteness" val="definite"/><feat att="grammaticalNumber" val="singular"/><feat att="case" val="genitiveCase"/>
<FormRepresentation> <feat att="writtenForm" val="æbleskuddets"/> <feat att="inflectionalParadigm" val="MFG0009"/> <feat att="officiallyApproved" val="yes"/> <feat att="frequency" val="0.0"/></FormRepresentation></WordForm>
<WordForm><feat att="grammaticalGender" val="neuter"/><feat att="definiteness" val="definite"/><feat att="grammaticalNumber" val="plural"/><feat att="case" val="unspecified"/>
<FormRepresentation> <feat att="writtenForm" val="æbleskuddene"/> <feat att="inflectionalParadigm" val="MFG0009"/> <feat att="officiallyApproved" val="yes"/> <feat att="frequency" val="0.0"/></FormRepresentation></WordForm>
<WordForm><feat att="grammaticalGender" val="neuter"/><feat att="definiteness" val="definite"/><feat att="grammaticalNumber" val="plural"/><feat att="case" val="genitiveCase"/>
<FormRepresentation> <feat att="writtenForm" val="æbleskuddenes"/> <feat att="inflectionalParadigm" val="MFG0009"/> <feat att="officiallyApproved" val="yes"/> <feat att="frequency" val="0.0"/></FormRepresentation></WordForm>
</LexicalEntry> 
<LexicalEntry><feat att="partOfSpeech" val="commonNoun"/> 
<feat att="id" val="GMU_æresgæst_1"/> 
<feat att="morphologicalUnitId" val="ÆRESGÆST"/> 
<feat att="originalSource" val="DDO"/> 
<feat att="independentWord" val="yes"/> 
<feat att="decomposition" val="ære+s+gæst"/> 
<Lemma><FormRepresentation> <feat att="writtenForm" val="æresgæst"/> <feat att="officiallyApproved" val="yes"/> 
<feat att="joiningElement" val="nil"/> 
<feat att="joiningElementResult" val="æresgæst"/> 
</FormRepresentation> </Lemma> 
<WordForm><feat att="grammaticalGender" val="commonGender"/><feat att="definiteness" val="indefinite"/><feat att="grammaticalNumber" val="singular"/><feat att="case" val="unspecified"/>
<FormRepresentation> <feat att="writtenForm" val="æresgæst"/> <feat att="inflectionalParadigm" val="MFG0016"/> <feat att="officiallyApproved" val="yes"/> <feat att="frequency" val=".4643"/></FormRepresentation></WordForm>
<WordForm><feat att="grammaticalGender" val="commonGender"/><feat att="definiteness" val="indefinite"/><feat att="grammaticalNumber" val="singular"/><feat att="case" val="genitiveCase"/>
<FormRepresentation> <feat att="writtenForm" val="æresgæsts"/> <feat att="inflectionalParadigm" val="MFG0016"/> <feat att="officiallyApproved" val="yes"/> <feat att="frequency" val="0.0"/></FormRepresentation></WordForm>
<WordForm><feat att="grammaticalGender" val="commonGender"/><feat att="definiteness" val="indefinite"/><feat att="grammaticalNumber" val="plural"/><feat att="case" val="unspecified"/>
<FormRepresentation> <feat att="writtenForm" val="æresgæster"/> <feat att="inflectionalParadigm" val="MFG0016"/> <feat att="officiallyApproved" val="yes"/> <feat att="frequency" val=".2857"/></FormRepresentation></WordForm>
<WordForm><feat att="grammaticalGender" val="commonGender"/><feat att="definiteness" val="indefinite"/><feat att="grammaticalNumber" val="plural"/><feat att="case" val="genitiveCase"/>
<FormRepresentation> <feat att="writtenForm" val="æresgæsters"/> <feat att="inflectionalParadigm" val="MFG0016"/> <feat att="officiallyApproved" val="yes"/> <feat att="frequency" val="0.0"/></FormRepresentation></WordForm>
<WordForm><feat att="grammaticalGender" val="commonGender"/><feat att="definiteness" val="definite"/><feat att="grammaticalNumber" val="singular"/><feat att="case" val="unspecified"/>
<FormRepresentation> <feat att="writtenForm" val="æresgæsten"/> <feat att="inflectionalParadigm" val="MFG0016"/> <feat att="officiallyApproved" val="yes"/> <feat att="frequency" val=".0714"/></FormRepresentation></WordForm>
<WordForm><feat att="grammaticalGender" val="commonGender"/><feat att="definiteness" val="definite"/><feat att="grammaticalNumber" val="singular"/><feat att="case" val="genitiveCase"/>
<FormRepresentation> <feat att="writtenForm" val="æresgæstens"/> <feat att="inflectionalParadigm" val="MFG0016"/> <feat att="officiallyApproved" val="yes"/> <feat att="frequency" val="0.0"/></FormRepresentation></WordForm>
<WordForm><feat att="grammaticalGender" val="commonGender"/><feat att="definiteness" val="definite"/><feat att="grammaticalNumber" val="plural"/><feat att="case" val="unspecified"/>
<FormRepresentation> <feat att="writtenForm" val="æresgæsterne"/> <feat att="inflectionalParadigm" val="MFG0016"/> <feat att="officiallyApproved" val="yes"/> <feat att="frequency" val=".125"/></FormRepresentation></WordForm>
<WordForm><feat att="grammaticalGender" val="commonGender"/><feat att="definiteness" val="definite"/><feat att="grammaticalNumber" val="plural"/><feat att="case" val="genitiveCase"/>
<FormRepresentation> <feat att="writtenForm" val="æresgæsternes"/> <feat att="inflectionalParadigm" val="MFG0016"/> <feat att="officiallyApproved" val="yes"/> <feat att="frequency" val="0.0"/></FormRepresentation></WordForm>
</LexicalEntry> 
<LexicalEntry><feat att="partOfSpeech" val="commonNoun"/> 
<feat att="id" val="GMU_æblehøst_1"/> 
<feat att="morphologicalUnitId" val="ÆBLEHØST"/> 
<feat att="originalSource" val="DDO"/> 
<feat att="independentWord" val="yes"/> 
<feat att="decomposition" val="æble+høst"/> 
<Lemma><FormRepresentation> <feat att="writtenForm" val="æblehøst"/> <feat att="officiallyApproved" val="yes"/> 
<feat att="joiningElement" val="nil"/> 
<feat att="joiningElementResult" val="æblehøst"/> 
</FormRepresentation> </Lemma> 
<WordForm><feat att="grammaticalGender" val="commonGender"/><feat att="definiteness" val="indefinite"/><feat att="grammaticalNumber" val="singular"/><feat att="case" val="unspecified"/>
<FormRepresentation> <feat att="writtenForm" val="æblehøst"/> <feat att="inflectionalParadigm" val="MFG0016"/> <feat att="officiallyApproved" val="yes"/> <feat att="frequency" val=".1429"/></FormRepresentation></WordForm>
<WordForm><feat att="grammaticalGender" val="commonGender"/><feat att="definiteness" val="indefinite"/><feat att="grammaticalNumber" val="singular"/><feat att="case" val="genitiveCase"/>
<FormRepresentation> <feat att="writtenForm" val="æblehøsts"/> <feat att="inflectionalParadigm" val="MFG0016"/> <feat att="officiallyApproved" val="yes"/> <feat att="frequency" val="0.0"/></FormRepresentation></WordForm>
<WordForm><feat att="grammaticalGender" val="commonGender"/><feat att="definiteness" val="indefinite"/><feat att="grammaticalNumber" val="plural"/><feat att="case" val="unspecified"/>
<FormRepresentation> <feat att="writtenForm" val="æblehøster"/> <feat att="inflectionalParadigm" val="MFG0016"/> <feat att="officiallyApproved" val="yes"/> <feat att="frequency" val="0.0"/></FormRepresentation></WordForm>
<WordForm><feat att="grammaticalGender" val="commonGender"/><feat att="definiteness" val="indefinite"/><feat att="grammaticalNumber" val="plural"/><feat att="case" val="genitiveCase"/>
<FormRepresentation> <feat att="writtenForm" val="æblehøsters"/> <feat att="inflectionalParadigm" val="MFG0016"/> <feat att="officiallyApproved" val="yes"/> <feat att="frequency" val="0.0"/></FormRepresentation></WordForm>
<WordForm><feat att="grammaticalGender" val="commonGender"/><feat att="definiteness" val="definite"/><feat att="grammaticalNumber" val="singular"/><feat att="case" val="unspecified"/>
<FormRepresentation> <feat att="writtenForm" val="æblehøsten"/> <feat att="inflectionalParadigm" val="MFG0016"/> <feat att="officiallyApproved" val="yes"/> <feat att="frequency" val=".0536"/></FormRepresentation></WordForm>
<WordForm><feat att="grammaticalGender" val="commonGender"/><feat att="definiteness" val="definite"/><feat att="grammaticalNumber" val="singular"/><feat att="case" val="genitiveCase"/>
<FormRepresentation> <feat att="writtenForm" val="æblehøstens"/> <feat att="inflectionalParadigm" val="MFG0016"/> <feat att="officiallyApproved" val="yes"/> <feat att="frequency" val="0.0"/></FormRepresentation></WordForm>
<WordForm><feat att="grammaticalGender" val="commonGender"/><feat att="definiteness" val="definite"/><feat att="grammaticalNumber" val="plural"/><feat att="case" val="unspecified"/>
<FormRepresentation> <feat att="writtenForm" val="æblehøsterne"/> <feat att="inflectionalParadigm" val="MFG0016"/> <feat att="officiallyApproved" val="yes"/> <feat att="frequency" val="0.0"/></FormRepresentation></WordForm>
<WordForm><feat att="grammaticalGender" val="commonGender"/><feat att="definiteness" val="definite"/><feat att="grammaticalNumber" val="plural"/><feat att="case" val="genitiveCase"/>
<FormRepresentation> <feat att="writtenForm" val="æblehøsternes"/> <feat att="inflectionalParadigm" val="MFG0016"/> <feat att="officiallyApproved" val="yes"/> <feat att="frequency" val="0.0"/></FormRepresentation></WordForm>
</LexicalEntry> 
<LexicalEntry><feat att="partOfSpeech" val="commonNoun"/> 
<feat att="id" val="GMU_øjentrøst_1"/> 
<feat att="morphologicalUnitId" val="ØJENTRØST"/> 
<feat att="originalSource" val="DDO"/> 
<feat att="independentWord" val="yes"/> 
<feat att="decomposition" val="øje+n+trøst"/> 
<Lemma><FormRepresentation> <feat att="writtenForm" val="øjentrøst"/> <feat att="officiallyApproved" val="yes"/> 
<feat att="joiningElement" val="nil"/> 
<feat att="joiningElementResult" val="øjentrøst"/> 
</FormRepresentation> </Lemma> 
<WordForm><feat att="grammaticalGender" val="commonGender"/><feat att="definiteness" val="indefinite"/><feat att="grammaticalNumber" val="singular"/><feat att="case" val="unspecified"/>
<FormRepresentation> <feat att="writtenForm" val="øjentrøst"/> <feat att="inflectionalParadigm" val="MFG0011"/> <feat att="officiallyApproved" val="yes"/> <feat att="frequency" val=".0714"/></FormRepresentation></WordForm>
<WordForm><feat att="grammaticalGender" val="commonGender"/><feat att="definiteness" val="indefinite"/><feat att="grammaticalNumber" val="singular"/><feat att="case" val="genitiveCase"/>
<FormRepresentation> <feat att="writtenForm" val="øjentrøsts"/> <feat att="inflectionalParadigm" val="MFG0011"/> <feat att="officiallyApproved" val="yes"/> <feat att="frequency" val="0.0"/></FormRepresentation></WordForm>
<WordForm><feat att="grammaticalGender" val="commonGender"/><feat att="definiteness" val="indefinite"/><feat att="grammaticalNumber" val="plural"/><feat att="case" val="unspecified"/>
<FormRepresentation> <feat att="writtenForm" val="øjentrøst"/> <feat att="inflectionalParadigm" val="MFG0011"/> <feat att="officiallyApproved" val="yes"/> <feat att="frequency" val=".0714"/></FormRepresentation></WordForm>
<WordForm><feat att="grammaticalGender" val="commonGender"/><feat att="definiteness" val="indefinite"/><feat att="grammaticalNumber" val="plural"/><feat att="case" val="genitiveCase"/>
<FormRepresentation> <feat att="writtenForm" val="øjentrøsts"/> <feat att="inflectionalParadigm" val="MFG0011"/> <feat att="officiallyApproved" val="yes"/> <feat att="frequency" val="0.0"/></FormRepresentation></WordForm>
<WordForm><feat att="grammaticalGender" val="commonGender"/><feat att="definiteness" val="definite"/><feat att="grammaticalNumber" val="singular"/><feat att="case" val="unspecified"/>
<FormRepresentation> <feat att="writtenForm" val="øjentrøsten"/> <feat att="inflectionalParadigm" val="MFG0011"/> <feat att="officiallyApproved" val="yes"/> <feat att="frequency" val="0.0"/></FormRepresentation></WordForm>
<WordForm><feat att="grammaticalGender" val="commonGender"/><feat att="definiteness" val="definite"/><feat att="grammaticalNumber" val="singular"/><feat att="case" val="genitiveCase"/>
<FormRepresentation> <feat att="writtenForm" val="øjentrøstens"/> <feat att="inflectionalParadigm" val="MFG0011"/> <feat att="officiallyApproved" val="yes"/> <feat att="frequency" val="0.0"/></FormRepresentation></WordForm>
<WordForm><feat att="grammaticalGender" val="commonGender"/><feat att="definiteness" val="definite"/><feat att="grammaticalNumber" val="plural"/><feat att="case" val="unspecified"/>
<FormRepresentation> <feat att="writtenForm" val="øjentrøstene"/> <feat att="inflectionalParadigm" val="MFG0011"/> <feat att="officiallyApproved" val="yes"/> <feat att="frequency" val="0.0"/></FormRepresentation></WordForm>
<WordForm><feat att="grammaticalGender" val="commonGender"/><feat att="definiteness" val="definite"/><feat att="grammaticalNumber" val="plural"/><feat att="case" val="genitiveCase"/>
<FormRepresentation> <feat att="writtenForm" val="øjentrøstenes"/> <feat att="inflectionalParadigm" val="MFG0011"/> <feat att="officiallyApproved" val="yes"/> <feat att="frequency" val="0.0"/></FormRepresentation></WordForm>
</LexicalEntry> 
<LexicalEntry><feat att="partOfSpeech" val="commonNoun"/> 
<feat att="id" val="GMU_watt_1"/> 
<feat att="morphologicalUnitId" val="WATT"/> 
<feat att="originalSource" val="DDO"/> 
<feat att="independentWord" val="yes"/> 
<Lemma><FormRepresentation> <feat att="writtenForm" val="watt"/> <feat att="officiallyApproved" val="yes"/> 
<feat att="joiningElement" val="nil"/> 
<feat att="joiningElementResult" val="watt"/> 
</FormRepresentation> </Lemma> 
<WordForm><feat att="grammaticalGender" val="commonGender"/><feat att="definiteness" val="indefinite"/><feat att="grammaticalNumber" val="singular"/><feat att="case" val="unspecified"/>
<FormRepresentation> <feat att="writtenForm" val="watt"/> <feat att="inflectionalParadigm" val="MFG0264"/> <feat att="officiallyApproved" val="yes"/> <feat att="frequency" val="3.6964"/></FormRepresentation></WordForm>
<WordForm><feat att="grammaticalGender" val="commonGender"/><feat att="definiteness" val="indefinite"/><feat att="grammaticalNumber" val="singular"/><feat att="case" val="genitiveCase"/>
<FormRepresentation> <feat att="writtenForm" val="watts"/> <feat att="inflectionalParadigm" val="MFG0264"/> <feat att="officiallyApproved" val="yes"/> <feat att="frequency" val=".625"/></FormRepresentation></WordForm>
<WordForm><feat att="grammaticalGender" val="commonGender"/><feat att="definiteness" val="indefinite"/><feat att="grammaticalNumber" val="plural"/><feat att="case" val="unspecified"/>
<FormRepresentation> <feat att="writtenForm" val="watt"/> <feat att="inflectionalParadigm" val="MFG0264"/> <feat att="officiallyApproved" val="yes"/> <feat att="frequency" val="3.6964"/></FormRepresentation></WordForm>
<WordForm><feat att="grammaticalGender" val="commonGender"/><feat att="definiteness" val="indefinite"/><feat att="grammaticalNumber" val="plural"/><feat att="case" val="genitiveCase"/>
<FormRepresentation> <feat att="writtenForm" val="watts"/> <feat att="inflectionalParadigm" val="MFG0264"/> <feat att="officiallyApproved" val="yes"/> <feat att="frequency" val=".625"/></FormRepresentation></WordForm>
</LexicalEntry> 
<LexicalEntry><feat att="partOfSpeech" val="commonNoun"/> 
<feat att="id" val="GMU_ægteviv_1"/> 
<feat att="morphologicalUnitId" val="ÆGTEVIV"/> 
<feat att="originalSource" val="DDO"/> 
<feat att="independentWord" val="yes"/> 
<feat att="decomposition" val="ægte+viv"/> 
<Lemma><FormRepresentation> <feat att="writtenForm" val="ægteviv"/> <feat att="officiallyApproved" val="yes"/> 
<feat att="joiningElement" val="nil"/> 
<feat att="joiningElementResult" val="ægteviv"/> 
</FormRepresentation> </Lemma> 
<WordForm><feat att="grammaticalGender" val="commonGender"/><feat att="definiteness" val="indefinite"/><feat att="grammaticalNumber" val="singular"/><feat att="case" val="unspecified"/>
<FormRepresentation> <feat att="writtenForm" val="ægteviv"/> <feat att="inflectionalParadigm" val="MFG0220"/> <feat att="officiallyApproved" val="yes"/> <feat att="frequency" val=".1429"/></FormRepresentation></WordForm>
<WordForm><feat att="grammaticalGender" val="commonGender"/><feat att="definiteness" val="indefinite"/><feat att="grammaticalNumber" val="singular"/><feat att="case" val="genitiveCase"/>
<FormRepresentation> <feat att="writtenForm" val="ægtevivs"/> <feat att="inflectionalParadigm" val="MFG0220"/> <feat att="officiallyApproved" val="yes"/> <feat att="frequency" val="0.0"/></FormRepresentation></WordForm>
<WordForm><feat att="grammaticalGender" val="commonGender"/><feat att="definiteness" val="definite"/><feat att="grammaticalNumber" val="singular"/><feat att="case" val="unspecified"/>
<FormRepresentation> <feat att="writtenForm" val="ægteviven"/> <feat att="inflectionalParadigm" val="MFG0220"/> <feat att="officiallyApproved" val="yes"/> <feat att="frequency" val="0.0"/></FormRepresentation></WordForm>
<WordForm><feat att="grammaticalGender" val="commonGender"/><feat att="definiteness" val="definite"/><feat att="grammaticalNumber" val="singular"/><feat att="case" val="genitiveCase"/>
<FormRepresentation> <feat att="writtenForm" val="ægtevivens"/> <feat att="inflectionalParadigm" val="MFG0220"/> <feat att="officiallyApproved" val="yes"/> <feat att="frequency" val="0.0"/></FormRepresentation></WordForm>
</LexicalEntry> 
<LexicalEntry><feat att="partOfSpeech" val="commonNoun"/> 
<feat att="id" val="GMU_ønskekvist_1"/> 
<feat att="morphologicalUnitId" val="ØNSKEKVIST"/> 
<feat att="originalSource" val="DDO"/> 
<feat att="independentWord" val="yes"/> 
<feat att="decomposition" val="ønske+kvist"/> 
<Lemma><FormRepresentation> <feat att="writtenForm" val="ønskekvist"/> <feat att="officiallyApproved" val="yes"/> 
<feat att="joiningElement" val="nil"/> 
<feat att="joiningElementResult" val="ønskekvist"/> 
</FormRepresentation> </Lemma> 
<WordForm><feat att="grammaticalGender" val="commonGender"/><feat att="definiteness" val="indefinite"/><feat att="grammaticalNumber" val="singular"/><feat att="case" val="unspecified"/>
<FormRepresentation> <feat att="writtenForm" val="ønskekvist"/> <feat att="inflectionalParadigm" val="MFG0014"/> <feat att="officiallyApproved" val="yes"/> <feat att="frequency" val=".0357"/></FormRepresentation></WordForm>
<WordForm><feat att="grammaticalGender" val="commonGender"/><feat att="definiteness" val="indefinite"/><feat att="grammaticalNumber" val="singular"/><feat att="case" val="genitiveCase"/>
<FormRepresentation> <feat att="writtenForm" val="ønskekvists"/> <feat att="inflectionalParadigm" val="MFG0014"/> <feat att="officiallyApproved" val="yes"/> <feat att="frequency" val="0.0"/></FormRepresentation></WordForm>
<WordForm><feat att="grammaticalGender" val="commonGender"/><feat att="definiteness" val="indefinite"/><feat att="grammaticalNumber" val="plural"/><feat att="case" val="unspecified"/>
<FormRepresentation> <feat att="writtenForm" val="ønskekviste"/> <feat att="inflectionalParadigm" val="MFG0014"/> <feat att="officiallyApproved" val="yes"/> <feat att="frequency" val="0.0"/></FormRepresentation></WordForm>
<WordForm><feat att="grammaticalGender" val="commonGender"/><feat att="definiteness" val="indefinite"/><feat att="grammaticalNumber" val="plural"/><feat att="case" val="genitiveCase"/>
<FormRepresentation> <feat att="writtenForm" val="ønskekvistes"/> <feat att="inflectionalParadigm" val="MFG0014"/> <feat att="officiallyApproved" val="yes"/> <feat att="frequency" val="0.0"/></FormRepresentation></WordForm>
<WordForm><feat att="grammaticalGender" val="commonGender"/><feat att="definiteness" val="definite"/><feat att="grammaticalNumber" val="singular"/><feat att="case" val="unspecified"/>
<FormRepresentation> <feat att="writtenForm" val="ønskekvisten"/> <feat att="inflectionalParadigm" val="MFG0014"/> <feat att="officiallyApproved" val="yes"/> <feat att="frequency" val=".0357"/></FormRepresentation></WordForm>
<WordForm><feat att="grammaticalGender" val="commonGender"/><feat att="definiteness" val="definite"/><feat att="grammaticalNumber" val="singular"/><feat att="case" val="genitiveCase"/>
<FormRepresentation> <feat att="writtenForm" val="ønskekvistens"/> <feat att="inflectionalParadigm" val="MFG0014"/> <feat att="officiallyApproved" val="yes"/> <feat att="frequency" val="0.0"/></FormRepresentation></WordForm>
<WordForm><feat att="grammaticalGender" val="commonGender"/><feat att="definiteness" val="definite"/><feat att="grammaticalNumber" val="plural"/><feat att="case" val="unspecified"/>
<FormRepresentation> <feat att="writtenForm" val="ønskekvistene"/> <feat att="inflectionalParadigm" val="MFG0014"/> <feat att="officiallyApproved" val="yes"/> <feat att="frequency" val="0.0"/></FormRepresentation></WordForm>
<WordForm><feat att="grammaticalGender" val="commonGender"/><feat att="definiteness" val="definite"/><feat att="grammaticalNumber" val="plural"/><feat att="case" val="genitiveCase"/>
<FormRepresentation> <feat att="writtenForm" val="ønskekvistenes"/> <feat att="inflectionalParadigm" val="MFG0014"/> <feat att="officiallyApproved" val="yes"/> <feat att="frequency" val="0.0"/></FormRepresentation></WordForm>
</LexicalEntry> 
<LexicalEntry><feat att="partOfSpeech" val="commonNoun"/> 
<feat att="id" val="GMU_ørentvist_1"/> 
<feat att="morphologicalUnitId" val="ØRENTVIST"/> 
<feat att="originalSource" val="DDO"/> 
<feat att="independentWord" val="yes"/> 
<feat att="decomposition" val="øre+n+tvist"/> 
<Lemma><FormRepresentation> <feat att="writtenForm" val="ørentvist"/> <feat att="officiallyApproved" val="yes"/> 
<feat att="joiningElement" val="nil"/> 
<feat att="joiningElementResult" val="ørentvist"/> 
</FormRepresentation> </Lemma> 
<WordForm><feat att="grammaticalGender" val="commonGender"/><feat att="definiteness" val="indefinite"/><feat att="grammaticalNumber" val="singular"/><feat att="case" val="unspecified"/>
<FormRepresentation> <feat att="writtenForm" val="ørentvist"/> <feat att="inflectionalParadigm" val="MFG0016"/> <feat att="officiallyApproved" val="yes"/> <feat att="frequency" val=".0357"/></FormRepresentation></WordForm>
<WordForm><feat att="grammaticalGender" val="commonGender"/><feat att="definiteness" val="indefinite"/><feat att="grammaticalNumber" val="singular"/><feat att="case" val="genitiveCase"/>
<FormRepresentation> <feat att="writtenForm" val="ørentvists"/> <feat att="inflectionalParadigm" val="MFG0016"/> <feat att="officiallyApproved" val="yes"/> <feat att="frequency" val="0.0"/></FormRepresentation></WordForm>
<WordForm><feat att="grammaticalGender" val="commonGender"/><feat att="definiteness" val="indefinite"/><feat att="grammaticalNumber" val="plural"/><feat att="case" val="unspecified"/>
<FormRepresentation> <feat att="writtenForm" val="ørentvister"/> <feat att="inflectionalParadigm" val="MFG0016"/> <feat att="officiallyApproved" val="yes"/> <feat att="frequency" val=".0179"/></FormRepresentation></WordForm>
<WordForm><feat att="grammaticalGender" val="commonGender"/><feat att="definiteness" val="indefinite"/><feat att="grammaticalNumber" val="plural"/><feat att="case" val="genitiveCase"/>
<FormRepresentation> <feat att="writtenForm" val="ørentvisters"/> <feat att="inflectionalParadigm" val="MFG0016"/> <feat att="officiallyApproved" val="yes"/> <feat att="frequency" val="0.0"/></FormRepresentation></WordForm>
<WordForm><feat att="grammaticalGender" val="commonGender"/><feat att="definiteness" val="definite"/><feat att="grammaticalNumber" val="singular"/><feat att="case" val="unspecified"/>
<FormRepresentation> <feat att="writtenForm" val="ørentvisten"/> <feat att="inflectionalParadigm" val="MFG0016"/> <feat att="officiallyApproved" val="yes"/> <feat att="frequency" val=".0179"/></FormRepresentation></WordForm>
<WordForm><feat att="grammaticalGender" val="commonGender"/><feat att="definiteness" val="definite"/><feat att="grammaticalNumber" val="singular"/><feat att="case" val="genitiveCase"/>
<FormRepresentation> <feat att="writtenForm" val="ørentvistens"/> <feat att="inflectionalParadigm" val="MFG0016"/> <feat att="officiallyApproved" val="yes"/> <feat att="frequency" val="0.0"/></FormRepresentation></WordForm>
<WordForm><feat att="grammaticalGender" val="commonGender"/><feat att="definiteness" val="definite"/><feat att="grammaticalNumber" val="plural"/><feat att="case" val="unspecified"/>
<FormRepresentation> <feat att="writtenForm" val="ørentvisterne"/> <feat att="inflectionalParadigm" val="MFG0016"/> <feat att="officiallyApproved" val="yes"/> <feat att="frequency" val="0.0"/></FormRepresentation></WordForm>
<WordForm><feat att="grammaticalGender" val="commonGender"/><feat att="definiteness" val="definite"/><feat att="grammaticalNumber" val="plural"/><feat att="case" val="genitiveCase"/>
<FormRepresentation> <feat att="writtenForm" val="ørentvisternes"/> <feat att="inflectionalParadigm" val="MFG0016"/> <feat att="officiallyApproved" val="yes"/> <feat att="frequency" val="0.0"/></FormRepresentation></WordForm>
</LexicalEntry> 
<LexicalEntry><feat att="partOfSpeech" val="commonNoun"/> 
<feat att="id" val="GMU_æbleblomst_1"/> 
<feat att="morphologicalUnitId" val="ÆBLEBLOMST"/> 
<feat att="originalSource" val="DDO"/> 
<feat att="independentWord" val="yes"/> 
<feat att="decomposition" val="æble+blomst"/> 
<Lemma><FormRepresentation> <feat att="writtenForm" val="æbleblomst"/> <feat att="officiallyApproved" val="yes"/> 
<feat att="joiningElement" val="Not analyzed"/> 
</FormRepresentation> </Lemma> 
<WordForm><feat att="grammaticalGender" val="commonGender"/><feat att="definiteness" val="indefinite"/><feat att="grammaticalNumber" val="singular"/><feat att="case" val="unspecified"/>
<FormRepresentation> <feat att="writtenForm" val="æbleblomst"/> <feat att="inflectionalParadigm" val="MFG0016"/> <feat att="officiallyApproved" val="yes"/> <feat att="frequency" val=".0179"/></FormRepresentation></WordForm>
<WordForm><feat att="grammaticalGender" val="commonGender"/><feat att="definiteness" val="indefinite"/><feat att="grammaticalNumber" val="singular"/><feat att="case" val="genitiveCase"/>
<FormRepresentation> <feat att="writtenForm" val="æbleblomsts"/> <feat att="inflectionalParadigm" val="MFG0016"/> <feat att="officiallyApproved" val="yes"/> <feat att="frequency" val="0.0"/></FormRepresentation></WordForm>
<WordForm><feat att="grammaticalGender" val="commonGender"/><feat att="definiteness" val="indefinite"/><feat att="grammaticalNumber" val="plural"/><feat att="case" val="unspecified"/>
<FormRepresentation> <feat att="writtenForm" val="æbleblomster"/> <feat att="inflectionalParadigm" val="MFG0016"/> <feat att="officiallyApproved" val="yes"/> <feat att="frequency" val=".0536"/></FormRepresentation></WordForm>
<WordForm><feat att="grammaticalGender" val="commonGender"/><feat att="definiteness" val="indefinite"/><feat att="grammaticalNumber" val="plural"/><feat att="case" val="genitiveCase"/>
<FormRepresentation> <feat att="writtenForm" val="æbleblomsters"/> <feat att="inflectionalParadigm" val="MFG0016"/> <feat att="officiallyApproved" val="yes"/> <feat att="frequency" val="0.0"/></FormRepresentation></WordForm>
<WordForm><feat att="grammaticalGender" val="commonGender"/><feat att="definiteness" val="definite"/><feat att="grammaticalNumber" val="singular"/><feat att="case" val="unspecified"/>
<FormRepresentation> <feat att="writtenForm" val="æbleblomsten"/> <feat att="inflectionalParadigm" val="MFG0016"/> <feat att="officiallyApproved" val="yes"/> <feat att="frequency" val="0.0"/></FormRepresentation></WordForm>
<WordForm><feat att="grammaticalGender" val="commonGender"/><feat att="definiteness" val="definite"/><feat att="grammaticalNumber" val="singular"/><feat att="case" val="genitiveCase"/>
<FormRepresentation> <feat att="writtenForm" val="æbleblomstens"/> <feat att="inflectionalParadigm" val="MFG0016"/> <feat att="officiallyApproved" val="yes"/> <feat att="frequency" val=".0179"/></FormRepresentation></WordForm>
<WordForm><feat att="grammaticalGender" val="commonGender"/><feat att="definiteness" val="definite"/><feat att="grammaticalNumber" val="plural"/><feat att="case" val="unspecified"/>
<FormRepresentation> <feat att="writtenForm" val="æbleblomsterne"/> <feat att="inflectionalParadigm" val="MFG0016"/> <feat att="officiallyApproved" val="yes"/> <feat att="frequency" val="0.0"/></FormRepresentation></WordForm>
<WordForm><feat att="grammaticalGender" val="commonGender"/><feat att="definiteness" val="definite"/><feat att="grammaticalNumber" val="plural"/><feat att="case" val="genitiveCase"/>
<FormRepresentation> <feat att="writtenForm" val="æbleblomsternes"/> <feat att="inflectionalParadigm" val="MFG0016"/> <feat att="officiallyApproved" val="yes"/> <feat att="frequency" val="0.0"/></FormRepresentation></WordForm>
</LexicalEntry> 
<LexicalEntry><feat att="partOfSpeech" val="commonNoun"/> 
<feat att="id" val="GMU_ærteblomst_1"/> 
<feat att="morphologicalUnitId" val="ÆRTEBLOMST"/> 
<feat att="originalSource" val="DDO"/> 
<feat att="independentWord" val="yes"/> 
<feat att="decomposition" val="ært+e+blomst"/> 
<Lemma><FormRepresentation> <feat att="writtenForm" val="ærteblomst"/> <feat att="officiallyApproved" val="yes"/> 
<feat att="joiningElement" val="Not analyzed"/> 
</FormRepresentation> </Lemma> 
<WordForm><feat att="grammaticalGender" val="commonGender"/><feat att="definiteness" val="indefinite"/><feat att="grammaticalNumber" val="singular"/><feat att="case" val="unspecified"/>
<FormRepresentation> <feat att="writtenForm" val="ærteblomst"/> <feat att="inflectionalParadigm" val="MFG0016"/> <feat att="officiallyApproved" val="yes"/> <feat att="frequency" val=".1071"/></FormRepresentation></WordForm>
<WordForm><feat att="grammaticalGender" val="commonGender"/><feat att="definiteness" val="indefinite"/><feat att="grammaticalNumber" val="singular"/><feat att="case" val="genitiveCase"/>
<FormRepresentation> <feat att="writtenForm" val="ærteblomsts"/> <feat att="inflectionalParadigm" val="MFG0016"/> <feat att="officiallyApproved" val="yes"/> <feat att="frequency" val="0.0"/></FormRepresentation></WordForm>
<WordForm><feat att="grammaticalGender" val="commonGender"/><feat att="definiteness" val="indefinite"/><feat att="grammaticalNumber" val="plural"/><feat att="case" val="unspecified"/>
<FormRepresentation> <feat att="writtenForm" val="ærteblomster"/> <feat att="inflectionalParadigm" val="MFG0016"/> <feat att="officiallyApproved" val="yes"/> <feat att="frequency" val="0.0"/></FormRepresentation></WordForm>
<WordForm><feat att="grammaticalGender" val="commonGender"/><feat att="definiteness" val="indefinite"/><feat att="grammaticalNumber" val="plural"/><feat att="case" val="genitiveCase"/>
<FormRepresentation> <feat att="writtenForm" val="ærteblomsters"/> <feat att="inflectionalParadigm" val="MFG0016"/> <feat att="officiallyApproved" val="yes"/> <feat att="frequency" val="0.0"/></FormRepresentation></WordForm>
<WordForm><feat att="grammaticalGender" val="commonGender"/><feat att="definiteness" val="definite"/><feat att="grammaticalNumber" val="singular"/><feat att="case" val="unspecified"/>
<FormRepresentation> <feat att="writtenForm" val="ærteblomsten"/> <feat att="inflectionalParadigm" val="MFG0016"/> <feat att="officiallyApproved" val="yes"/> <feat att="frequency" val="0.0"/></FormRepresentation></WordForm>
<WordForm><feat att="grammaticalGender" val="commonGender"/><feat att="definiteness" val="definite"/><feat att="grammaticalNumber" val="singular"/><feat att="case" val="genitiveCase"/>
<FormRepresentation> <feat att="writtenForm" val="ærteblomstens"/> <feat att="inflectionalParadigm" val="MFG0016"/> <feat att="officiallyApproved" val="yes"/> <feat att="frequency" val="0.0"/></FormRepresentation></WordForm>
<WordForm><feat att="grammaticalGender" val="commonGender"/><feat att="definiteness" val="definite"/><feat att="grammaticalNumber" val="plural"/><feat att="case" val="unspecified"/>
<FormRepresentation> <feat att="writtenForm" val="ærteblomsterne"/> <feat att="inflectionalParadigm" val="MFG0016"/> <feat att="officiallyApproved" val="yes"/> <feat att="frequency" val="0.0"/></FormRepresentation></WordForm>
<WordForm><feat att="grammaticalGender" val="commonGender"/><feat att="definiteness" val="definite"/><feat att="grammaticalNumber" val="plural"/><feat att="case" val="genitiveCase"/>
<FormRepresentation> <feat att="writtenForm" val="ærteblomsternes"/> <feat att="inflectionalParadigm" val="MFG0016"/> <feat att="officiallyApproved" val="yes"/> <feat att="frequency" val="0.0"/></FormRepresentation></WordForm>
</LexicalEntry> 
<LexicalEntry><feat att="partOfSpeech" val="commonNoun"/> 
<feat att="id" val="GMU_æresrunde_1"/> 
<feat att="morphologicalUnitId" val="ÆRESRUNDE"/> 
<feat att="originalSource" val="DDO"/> 
<feat att="independentWord" val="yes"/> 
<feat att="decomposition" val="ære+s+runde"/> 
<Lemma><FormRepresentation> <feat att="writtenForm" val="æresrunde"/> <feat att="officiallyApproved" val="yes"/> 
<feat att="joiningElement" val="nil"/> 
<feat att="joiningElementResult" val="æresrunde"/> 
</FormRepresentation> </Lemma> 
<WordForm><feat att="grammaticalGender" val="commonGender"/><feat att="definiteness" val="indefinite"/><feat att="grammaticalNumber" val="singular"/><feat att="case" val="unspecified"/>
<FormRepresentation> <feat att="writtenForm" val="æresrunde"/> <feat att="inflectionalParadigm" val="MFG0076"/> <feat att="officiallyApproved" val="yes"/> <feat att="frequency" val=".3393"/></FormRepresentation></WordForm>
<WordForm><feat att="grammaticalGender" val="commonGender"/><feat att="definiteness" val="indefinite"/><feat att="grammaticalNumber" val="singular"/><feat att="case" val="genitiveCase"/>
<FormRepresentation> <feat att="writtenForm" val="æresrundes"/> <feat att="inflectionalParadigm" val="MFG0076"/> <feat att="officiallyApproved" val="yes"/> <feat att="frequency" val="0.0"/></FormRepresentation></WordForm>
<WordForm><feat att="grammaticalGender" val="commonGender"/><feat att="definiteness" val="indefinite"/><feat att="grammaticalNumber" val="plural"/><feat att="case" val="unspecified"/>
<FormRepresentation> <feat att="writtenForm" val="æresrunder"/> <feat att="inflectionalParadigm" val="MFG0076"/> <feat att="officiallyApproved" val="yes"/> <feat att="frequency" val=".0179"/></FormRepresentation></WordForm>
<WordForm><feat att="grammaticalGender" val="commonGender"/><feat att="definiteness" val="indefinite"/><feat att="grammaticalNumber" val="plural"/><feat att="case" val="genitiveCase"/>
<FormRepresentation> <feat att="writtenForm" val="æresrunders"/> <feat att="inflectionalParadigm" val="MFG0076"/> <feat att="officiallyApproved" val="yes"/> <feat att="frequency" val="0.0"/></FormRepresentation></WordForm>
<WordForm><feat att="grammaticalGender" val="commonGender"/><feat att="definiteness" val="definite"/><feat att="grammaticalNumber" val="singular"/><feat att="case" val="unspecified"/>
<FormRepresentation> <feat att="writtenForm" val="æresrunden"/> <feat att="inflectionalParadigm" val="MFG0076"/> <feat att="officiallyApproved" val="yes"/> <feat att="frequency" val=".0536"/></FormRepresentation></WordForm>
<WordForm><feat att="grammaticalGender" val="commonGender"/><feat att="definiteness" val="definite"/><feat att="grammaticalNumber" val="singular"/><feat att="case" val="genitiveCase"/>
<FormRepresentation> <feat att="writtenForm" val="æresrundens"/> <feat att="inflectionalParadigm" val="MFG0076"/> <feat att="officiallyApproved" val="yes"/> <feat att="frequency" val="0.0"/></FormRepresentation></WordForm>
<WordForm><feat att="grammaticalGender" val="commonGender"/><feat att="definiteness" val="definite"/><feat att="grammaticalNumber" val="plural"/><feat att="case" val="unspecified"/>
<FormRepresentation> <feat att="writtenForm" val="æresrunderne"/> <feat att="inflectionalParadigm" val="MFG0076"/> <feat att="officiallyApproved" val="yes"/> <feat att="frequency" val="0.0"/></FormRepresentation></WordForm>
<WordForm><feat att="grammaticalGender" val="commonGender"/><feat att="definiteness" val="definite"/><feat att="grammaticalNumber" val="plural"/><feat att="case" val="genitiveCase"/>
<FormRepresentation> <feat att="writtenForm" val="æresrundernes"/> <feat att="inflectionalParadigm" val="MFG0076"/> <feat att="officiallyApproved" val="yes"/> <feat att="frequency" val="0.0"/></FormRepresentation></WordForm>
</LexicalEntry> 
<LexicalEntry><feat att="partOfSpeech" val="commonNoun"/> 
<feat att="id" val="GMU_åndsfrænde_1"/> 
<feat att="morphologicalUnitId" val="ÅNDSFRÆNDE"/> 
<feat att="originalSource" val="DDO"/> 
<feat att="independentWord" val="yes"/> 
<feat att="decomposition" val="ånd+s+frænde"/> 
<Lemma><FormRepresentation> <feat att="writtenForm" val="åndsfrænde"/> <feat att="officiallyApproved" val="yes"/> 
<feat att="joiningElement" val="nil"/> 
<feat att="joiningElementResult" val="åndsfrænde"/> 
</FormRepresentation> </Lemma> 
<WordForm><feat att="grammaticalGender" val="commonGender"/><feat att="definiteness" val="indefinite"/><feat att="grammaticalNumber" val="singular"/><feat att="case" val="unspecified"/>
<FormRepresentation> <feat att="writtenForm" val="åndsfrænde"/> <feat att="inflectionalParadigm" val="MFG0076"/> <feat att="officiallyApproved" val="yes"/> <feat att="frequency" val=".0357"/></FormRepresentation></WordForm>
<WordForm><feat att="grammaticalGender" val="commonGender"/><feat att="definiteness" val="indefinite"/><feat att="grammaticalNumber" val="singular"/><feat att="case" val="genitiveCase"/>
<FormRepresentation> <feat att="writtenForm" val="åndsfrændes"/> <feat att="inflectionalParadigm" val="MFG0076"/> <feat att="officiallyApproved" val="yes"/> <feat att="frequency" val="0.0"/></FormRepresentation></WordForm>
<WordForm><feat att="grammaticalGender" val="commonGender"/><feat att="definiteness" val="indefinite"/><feat att="grammaticalNumber" val="plural"/><feat att="case" val="unspecified"/>
<FormRepresentation> <feat att="writtenForm" val="åndsfrænder"/> <feat att="inflectionalParadigm" val="MFG0076"/> <feat att="officiallyApproved" val="yes"/> <feat att="frequency" val=".0357"/></FormRepresentation></WordForm>
<WordForm><feat att="grammaticalGender" val="commonGender"/><feat att="definiteness" val="indefinite"/><feat att="grammaticalNumber" val="plural"/><feat att="case" val="genitiveCase"/>
<FormRepresentation> <feat att="writtenForm" val="åndsfrænders"/> <feat att="inflectionalParadigm" val="MFG0076"/> <feat att="officiallyApproved" val="yes"/> <feat att="frequency" val="0.0"/></FormRepresentation></WordForm>
<WordForm><feat att="grammaticalGender" val="commonGender"/><feat att="definiteness" val="definite"/><feat att="grammaticalNumber" val="singular"/><feat att="case" val="unspecified"/>
<FormRepresentation> <feat att="writtenForm" val="åndsfrænden"/> <feat att="inflectionalParadigm" val="MFG0076"/> <feat att="officiallyApproved" val="yes"/> <feat att="frequency" val="0.0"/></FormRepresentation></WordForm>
<WordForm><feat att="grammaticalGender" val="commonGender"/><feat att="definiteness" val="definite"/><feat att="grammaticalNumber" val="singular"/><feat att="case" val="genitiveCase"/>
<FormRepresentation> <feat att="writtenForm" val="åndsfrændens"/> <feat att="inflectionalParadigm" val="MFG0076"/> <feat att="officiallyApproved" val="yes"/> <feat att="frequency" val="0.0"/></FormRepresentation></WordForm>
<WordForm><feat att="grammaticalGender" val="commonGender"/><feat att="definiteness" val="definite"/><feat att="grammaticalNumber" val="plural"/><feat att="case" val="unspecified"/>
<FormRepresentation> <feat att="writtenForm" val="åndsfrænderne"/> <feat att="inflectionalParadigm" val="MFG0076"/> <feat att="officiallyApproved" val="yes"/> <feat att="frequency" val="0.0"/></FormRepresentation></WordForm>
<WordForm><feat att="grammaticalGender" val="commonGender"/><feat att="definiteness" val="definite"/><feat att="grammaticalNumber" val="plural"/><feat att="case" val="genitiveCase"/>
<FormRepresentation> <feat att="writtenForm" val="åndsfrændernes"/> <feat att="inflectionalParadigm" val="MFG0076"/> <feat att="officiallyApproved" val="yes"/> <feat att="frequency" val="0.0"/></FormRepresentation></WordForm>
</LexicalEntry> 
<LexicalEntry><feat att="partOfSpeech" val="commonNoun"/> 
<feat att="id" val="GMU_øltønde_1"/> 
<feat att="morphologicalUnitId" val="ØLTØNDE"/> 
<feat att="originalSource" val="DDO"/> 
<feat att="independentWord" val="yes"/> 
<feat att="decomposition" val="øl+tønde"/> 
<Lemma><FormRepresentation> <feat att="writtenForm" val="øltønde"/> <feat att="officiallyApproved" val="yes"/> 
<feat att="joiningElement" val="nil"/> 
<feat att="joiningElementResult" val="øltønde"/> 
</FormRepresentation> </Lemma> 
<WordForm><feat att="grammaticalGender" val="commonGender"/><feat att="definiteness" val="indefinite"/><feat att="grammaticalNumber" val="singular"/><feat att="case" val="unspecified"/>
<FormRepresentation> <feat att="writtenForm" val="øltønde"/> <feat att="inflectionalParadigm" val="MFG0076"/> <feat att="officiallyApproved" val="yes"/> <feat att="frequency" val=".0179"/></FormRepresentation></WordForm>
<WordForm><feat att="grammaticalGender" val="commonGender"/><feat att="definiteness" val="indefinite"/><feat att="grammaticalNumber" val="singular"/><feat att="case" val="genitiveCase"/>
<FormRepresentation> <feat att="writtenForm" val="øltøndes"/> <feat att="inflectionalParadigm" val="MFG0076"/> <feat att="officiallyApproved" val="yes"/> <feat att="frequency" val="0.0"/></FormRepresentation></WordForm>
<WordForm><feat att="grammaticalGender" val="commonGender"/><feat att="definiteness" val="indefinite"/><feat att="grammaticalNumber" val="plural"/><feat att="case" val="unspecified"/>
<FormRepresentation> <feat att="writtenForm" val="øltønder"/> <feat att="inflectionalParadigm" val="MFG0076"/> <feat att="officiallyApproved" val="yes"/> <feat att="frequency" val=".0179"/></FormRepresentation></WordForm>
<WordForm><feat att="grammaticalGender" val="commonGender"/><feat att="definiteness" val="indefinite"/><feat att="grammaticalNumber" val="plural"/><feat att="case" val="genitiveCase"/>
<FormRepresentation> <feat att="writtenForm" val="øltønders"/> <feat att="inflectionalParadigm" val="MFG0076"/> <feat att="officiallyApproved" val="yes"/> <feat att="frequency" val="0.0"/></FormRepresentation></WordForm>
<WordForm><feat att="grammaticalGender" val="commonGender"/><feat att="definiteness" val="definite"/><feat att="grammaticalNumber" val="singular"/><feat att="case" val="unspecified"/>
<FormRepresentation> <feat att="writtenForm" val="øltønden"/> <feat att="inflectionalParadigm" val="MFG0076"/> <feat att="officiallyApproved" val="yes"/> <feat att="frequency" val=".0536"/></FormRepresentation></WordForm>
<WordForm><feat att="grammaticalGender" val="commonGender"/><feat att="definiteness" val="definite"/><feat att="grammaticalNumber" val="singular"/><feat att="case" val="genitiveCase"/>
<FormRepresentation> <feat att="writtenForm" val="øltøndens"/> <feat att="inflectionalParadigm" val="MFG0076"/> <feat att="officiallyApproved" val="yes"/> <feat att="frequency" val="0.0"/></FormRepresentation></WordForm>
<WordForm><feat att="grammaticalGender" val="commonGender"/><feat att="definiteness" val="definite"/><feat att="grammaticalNumber" val="plural"/><feat att="case" val="unspecified"/>
<FormRepresentation> <feat att="writtenForm" val="øltønderne"/> <feat att="inflectionalParadigm" val="MFG0076"/> <feat att="officiallyApproved" val="yes"/> <feat att="frequency" val=".0179"/></FormRepresentation></WordForm>
<WordForm><feat att="grammaticalGender" val="commonGender"/><feat att="definiteness" val="definite"/><feat att="grammaticalNumber" val="plural"/><feat att="case" val="genitiveCase"/>
<FormRepresentation> <feat att="writtenForm" val="øltøndernes"/> <feat att="inflectionalParadigm" val="MFG0076"/> <feat att="officiallyApproved" val="yes"/> <feat att="frequency" val="0.0"/></FormRepresentation></WordForm>
</LexicalEntry> 
<LexicalEntry><feat att="partOfSpeech" val="commonNoun"/> 
<feat att="id" val="GMU_æresgarde_1"/> 
<feat att="morphologicalUnitId" val="ÆRESGARDE"/> 
<feat att="originalSource" val="DDO"/> 
<feat att="independentWord" val="yes"/> 
<feat att="decomposition" val="ære+s+garde"/> 
<Lemma><FormRepresentation> <feat att="writtenForm" val="æresgarde"/> <feat att="officiallyApproved" val="yes"/> 
<feat att="joiningElement" val="nil"/> 
<feat att="joiningElementResult" val="æresgarde"/> 
</FormRepresentation> </Lemma> 
<WordForm><feat att="grammaticalGender" val="commonGender"/><feat att="definiteness" val="indefinite"/><feat att="grammaticalNumber" val="singular"/><feat att="case" val="unspecified"/>
<FormRepresentation> <feat att="writtenForm" val="æresgarde"/> <feat att="inflectionalParadigm" val="MFG0076"/> <feat att="officiallyApproved" val="yes"/> <feat att="frequency" val=".0357"/></FormRepresentation></WordForm>
<WordForm><feat att="grammaticalGender" val="commonGender"/><feat att="definiteness" val="indefinite"/><feat att="grammaticalNumber" val="singular"/><feat att="case" val="genitiveCase"/>
<FormRepresentation> <feat att="writtenForm" val="æresgardes"/> <feat att="inflectionalParadigm" val="MFG0076"/> <feat att="officiallyApproved" val="yes"/> <feat att="frequency" val="0.0"/></FormRepresentation></WordForm>
<WordForm><feat att="grammaticalGender" val="commonGender"/><feat att="definiteness" val="indefinite"/><feat att="grammaticalNumber" val="plural"/><feat att="case" val="unspecified"/>
<FormRepresentation> <feat att="writtenForm" val="æresgarder"/> <feat att="inflectionalParadigm" val="MFG0076"/> <feat att="officiallyApproved" val="yes"/> <feat att="frequency" val=".0179"/></FormRepresentation></WordForm>
<WordForm><feat att="grammaticalGender" val="commonGender"/><feat att="definiteness" val="indefinite"/><feat att="grammaticalNumber" val="plural"/><feat att="case" val="genitiveCase"/>
<FormRepresentation> <feat att="writtenForm" val="æresgarders"/> <feat att="inflectionalParadigm" val="MFG0076"/> <feat att="officiallyApproved" val="yes"/> <feat att="frequency" val="0.0"/></FormRepresentation></WordForm>
<WordForm><feat att="grammaticalGender" val="commonGender"/><feat att="definiteness" val="definite"/><feat att="grammaticalNumber" val="singular"/><feat att="case" val="unspecified"/>
<FormRepresentation> <feat att="writtenForm" val="æresgarden"/> <feat att="inflectionalParadigm" val="MFG0076"/> <feat att="officiallyApproved" val="yes"/> <feat att="frequency" val=".0357"/></FormRepresentation></WordForm>
<WordForm><feat att="grammaticalGender" val="commonGender"/><feat att="definiteness" val="definite"/><feat att="grammaticalNumber" val="singular"/><feat att="case" val="genitiveCase"/>
<FormRepresentation> <feat att="writtenForm" val="æresgardens"/> <feat att="inflectionalParadigm" val="MFG0076"/> <feat att="officiallyApproved" val="yes"/> <feat att="frequency" val="0.0"/></FormRepresentation></WordForm>
<WordForm><feat att="grammaticalGender" val="commonGender"/><feat att="definiteness" val="definite"/><feat att="grammaticalNumber" val="plural"/><feat att="case" val="unspecified"/>
<FormRepresentation> <feat att="writtenForm" val="æresgarderne"/> <feat att="inflectionalParadigm" val="MFG0076"/> <feat att="officiallyApproved" val="yes"/> <feat att="frequency" val="0.0"/></FormRepresentation></WordForm>
<WordForm><feat att="grammaticalGender" val="commonGender"/><feat att="definiteness" val="definite"/><feat att="grammaticalNumber" val="plural"/><feat att="case" val="genitiveCase"/>
<FormRepresentation> <feat att="writtenForm" val="æresgardernes"/> <feat att="inflectionalParadigm" val="MFG0076"/> <feat att="officiallyApproved" val="yes"/> <feat att="frequency" val="0.0"/></FormRepresentation></WordForm>
</LexicalEntry> 
<LexicalEntry><feat att="partOfSpeech" val="commonNoun"/> 
<feat att="id" val="GMU_økolog_1"/> 
<feat att="morphologicalUnitId" val="ØKOLOG"/> 
<feat att="originalSource" val="DDO"/> 
<feat att="independentWord" val="yes"/> 
<Lemma><FormRepresentation> <feat att="writtenForm" val="økolog"/> <feat att="officiallyApproved" val="yes"/> 
<feat att="joiningElement" val="nil"/> 
<feat att="joiningElementResult" val="økolog"/> 
</FormRepresentation> </Lemma> 
<WordForm><feat att="grammaticalGender" val="commonGender"/><feat att="definiteness" val="indefinite"/><feat att="grammaticalNumber" val="singular"/><feat att="case" val="unspecified"/>
<FormRepresentation> <feat att="writtenForm" val="økolog"/> <feat att="inflectionalParadigm" val="MFG0016"/> <feat att="officiallyApproved" val="yes"/> <feat att="frequency" val=".1964"/></FormRepresentation></WordForm>
<WordForm><feat att="grammaticalGender" val="commonGender"/><feat att="definiteness" val="indefinite"/><feat att="grammaticalNumber" val="singular"/><feat att="case" val="genitiveCase"/>
<FormRepresentation> <feat att="writtenForm" val="økologs"/> <feat att="inflectionalParadigm" val="MFG0016"/> <feat att="officiallyApproved" val="yes"/> <feat att="frequency" val="0.0"/></FormRepresentation></WordForm>
<WordForm><feat att="grammaticalGender" val="commonGender"/><feat att="definiteness" val="indefinite"/><feat att="grammaticalNumber" val="plural"/><feat att="case" val="unspecified"/>
<FormRepresentation> <feat att="writtenForm" val="økologer"/> <feat att="inflectionalParadigm" val="MFG0016"/> <feat att="officiallyApproved" val="yes"/> <feat att="frequency" val=".6607"/></FormRepresentation></WordForm>
<WordForm><feat att="grammaticalGender" val="commonGender"/><feat att="definiteness" val="indefinite"/><feat att="grammaticalNumber" val="plural"/><feat att="case" val="genitiveCase"/>
<FormRepresentation> <feat att="writtenForm" val="økologers"/> <feat att="inflectionalParadigm" val="MFG0016"/> <feat att="officiallyApproved" val="yes"/> <feat att="frequency" val="0.0"/></FormRepresentation></WordForm>
<WordForm><feat att="grammaticalGender" val="commonGender"/><feat att="definiteness" val="definite"/><feat att="grammaticalNumber" val="singular"/><feat att="case" val="unspecified"/>
<FormRepresentation> <feat att="writtenForm" val="økologen"/> <feat att="inflectionalParadigm" val="MFG0016"/> <feat att="officiallyApproved" val="yes"/> <feat att="frequency" val=".0357"/></FormRepresentation></WordForm>
<WordForm><feat att="grammaticalGender" val="commonGender"/><feat att="definiteness" val="definite"/><feat att="grammaticalNumber" val="singular"/><feat att="case" val="genitiveCase"/>
<FormRepresentation> <feat att="writtenForm" val="økologens"/> <feat att="inflectionalParadigm" val="MFG0016"/> <feat att="officiallyApproved" val="yes"/> <feat att="frequency" val="0.0"/></FormRepresentation></WordForm>
<WordForm><feat att="grammaticalGender" val="commonGender"/><feat att="definiteness" val="definite"/><feat att="grammaticalNumber" val="plural"/><feat att="case" val="unspecified"/>
<FormRepresentation> <feat att="writtenForm" val="økologerne"/> <feat att="inflectionalParadigm" val="MFG0016"/> <feat att="officiallyApproved" val="yes"/> <feat att="frequency" val=".625"/></FormRepresentation></WordForm>
<WordForm><feat att="grammaticalGender" val="commonGender"/><feat att="definiteness" val="definite"/><feat att="grammaticalNumber" val="plural"/><feat att="case" val="genitiveCase"/>
<FormRepresentation> <feat att="writtenForm" val="økologernes"/> <feat att="inflectionalParadigm" val="MFG0016"/> <feat att="officiallyApproved" val="yes"/> <feat att="frequency" val=".0536"/></FormRepresentation></WordForm>
</LexicalEntry> 
<LexicalEntry><feat att="partOfSpeech" val="commonNoun"/> 
<feat att="id" val="GMU_æbleskrog_1"/> 
<feat att="morphologicalUnitId" val="ÆBLESKROG"/> 
<feat att="originalSource" val="DDO"/> 
<feat att="independentWord" val="yes"/> 
<feat att="decomposition" val="æble+skrog"/> 
<Lemma><FormRepresentation> <feat att="writtenForm" val="æbleskrog"/> <feat att="officiallyApproved" val="yes"/> 
<feat att="joiningElement" val="Not analyzed"/> 
</FormRepresentation> </Lemma> 
<WordForm><feat att="grammaticalGender" val="neuter"/><feat att="definiteness" val="indefinite"/><feat att="grammaticalNumber" val="singular"/><feat att="case" val="unspecified"/>
<FormRepresentation> <feat att="writtenForm" val="æbleskrog"/> <feat att="inflectionalParadigm" val="MFG0040"/> <feat att="officiallyApproved" val="yes"/> <feat att="frequency" val=".2321"/></FormRepresentation></WordForm>
<WordForm><feat att="grammaticalGender" val="neuter"/><feat att="definiteness" val="indefinite"/><feat att="grammaticalNumber" val="singular"/><feat att="case" val="genitiveCase"/>
<FormRepresentation> <feat att="writtenForm" val="æbleskrogs"/> <feat att="inflectionalParadigm" val="MFG0040"/> <feat att="officiallyApproved" val="yes"/> <feat att="frequency" val="0.0"/></FormRepresentation></WordForm>
<WordForm><feat att="grammaticalGender" val="neuter"/><feat att="definiteness" val="indefinite"/><feat att="grammaticalNumber" val="plural"/><feat att="case" val="unspecified"/>
<FormRepresentation> <feat att="writtenForm" val="æbleskrog"/> <feat att="inflectionalParadigm" val="MFG0040"/> <feat att="officiallyApproved" val="yes"/> <feat att="frequency" val=".2321"/></FormRepresentation></WordForm>
<WordForm><feat att="grammaticalGender" val="neuter"/><feat att="definiteness" val="indefinite"/><feat att="grammaticalNumber" val="plural"/><feat att="case" val="genitiveCase"/>
<FormRepresentation> <feat att="writtenForm" val="æbleskrogs"/> <feat att="inflectionalParadigm" val="MFG0040"/> <feat att="officiallyApproved" val="yes"/> <feat att="frequency" val="0.0"/></FormRepresentation></WordForm>
<WordForm><feat att="grammaticalGender" val="neuter"/><feat att="definiteness" val="definite"/><feat att="grammaticalNumber" val="singular"/><feat att="case" val="unspecified"/>
<FormRepresentation> <feat att="writtenForm" val="æbleskroget"/> <feat att="inflectionalParadigm" val="MFG0040"/> <feat att="officiallyApproved" val="yes"/> <feat att="frequency" val=".0536"/></FormRepresentation></WordForm>
<WordForm><feat att="grammaticalGender" val="neuter"/><feat att="definiteness" val="definite"/><feat att="grammaticalNumber" val="singular"/><feat att="case" val="genitiveCase"/>
<FormRepresentation> <feat att="writtenForm" val="æbleskrogets"/> <feat att="inflectionalParadigm" val="MFG0040"/> <feat att="officiallyApproved" val="yes"/> <feat att="frequency" val="0.0"/></FormRepresentation></WordForm>
<WordForm><feat att="grammaticalGender" val="neuter"/><feat att="definiteness" val="definite"/><feat att="grammaticalNumber" val="plural"/><feat att="case" val="unspecified"/>
<FormRepresentation> <feat att="writtenForm" val="æbleskrogene"/> <feat att="inflectionalParadigm" val="MFG0040"/> <feat att="officiallyApproved" val="yes"/> <feat att="frequency" val="0.0"/></FormRepresentation></WordForm>
<WordForm><feat att="grammaticalGender" val="neuter"/><feat att="definiteness" val="definite"/><feat att="grammaticalNumber" val="plural"/><feat att="case" val="genitiveCase"/>
<FormRepresentation> <feat att="writtenForm" val="æbleskrogenes"/> <feat att="inflectionalParadigm" val="MFG0040"/> <feat att="officiallyApproved" val="yes"/> <feat att="frequency" val="0.0"/></FormRepresentation></WordForm>
</LexicalEntry> 
<LexicalEntry><feat att="partOfSpeech" val="commonNoun"/> 
<feat att="id" val="GMU_ønsketænkning_1"/> 
<feat att="morphologicalUnitId" val="ØNSKETÆNKNING"/> 
<feat att="originalSource" val="DDO"/> 
<feat att="independentWord" val="yes"/> 
<Lemma><FormRepresentation> <feat att="writtenForm" val="ønsketænkning"/> <feat att="officiallyApproved" val="yes"/> 
<feat att="joiningElement" val="Not analyzed"/> 
</FormRepresentation> </Lemma> 
<WordForm><feat att="grammaticalGender" val="commonGender"/><feat att="definiteness" val="indefinite"/><feat att="grammaticalNumber" val="singular"/><feat att="case" val="unspecified"/>
<FormRepresentation> <feat att="writtenForm" val="ønsketænkning"/> <feat att="inflectionalParadigm" val="MFG0220"/> <feat att="officiallyApproved" val="yes"/> <feat att="frequency" val="1.5536"/></FormRepresentation></WordForm>
<WordForm><feat att="grammaticalGender" val="commonGender"/><feat att="definiteness" val="indefinite"/><feat att="grammaticalNumber" val="singular"/><feat att="case" val="genitiveCase"/>
<FormRepresentation> <feat att="writtenForm" val="ønsketænknings"/> <feat att="inflectionalParadigm" val="MFG0220"/> <feat att="officiallyApproved" val="yes"/> <feat att="frequency" val="0.0"/></FormRepresentation></WordForm>
<WordForm><feat att="grammaticalGender" val="commonGender"/><feat att="definiteness" val="definite"/><feat att="grammaticalNumber" val="singular"/><feat att="case" val="unspecified"/>
<FormRepresentation> <feat att="writtenForm" val="ønsketænkningen"/> <feat att="inflectionalParadigm" val="MFG0220"/> <feat att="officiallyApproved" val="yes"/> <feat att="frequency" val=".1071"/></FormRepresentation></WordForm>
<WordForm><feat att="grammaticalGender" val="commonGender"/><feat att="definiteness" val="definite"/><feat att="grammaticalNumber" val="singular"/><feat att="case" val="genitiveCase"/>
<FormRepresentation> <feat att="writtenForm" val="ønsketænkningens"/> <feat att="inflectionalParadigm" val="MFG0220"/> <feat att="officiallyApproved" val="yes"/> <feat att="frequency" val=".0536"/></FormRepresentation></WordForm>
</LexicalEntry> 
<LexicalEntry><feat att="partOfSpeech" val="commonNoun"/> 
<feat att="id" val="GMU_øremærkning_1"/> 
<feat att="morphologicalUnitId" val="ØREMÆRKNING"/> 
<feat att="originalSource" val="DDO"/> 
<feat att="independentWord" val="yes"/> 
<Lemma><FormRepresentation> <feat att="writtenForm" val="øremærkning"/> <feat att="officiallyApproved" val="yes"/> 
<feat att="joiningElement" val="Not analyzed"/> 
</FormRepresentation> </Lemma> 
<WordForm><feat att="grammaticalGender" val="commonGender"/><feat att="definiteness" val="indefinite"/><feat att="grammaticalNumber" val="singular"/><feat att="case" val="unspecified"/>
<FormRepresentation> <feat att="writtenForm" val="øremærkning"/> <feat att="inflectionalParadigm" val="MFG0016"/> <feat att="officiallyApproved" val="yes"/> <feat att="frequency" val=".125"/></FormRepresentation></WordForm>
<WordForm><feat att="grammaticalGender" val="commonGender"/><feat att="definiteness" val="indefinite"/><feat att="grammaticalNumber" val="singular"/><feat att="case" val="genitiveCase"/>
<FormRepresentation> <feat att="writtenForm" val="øremærknings"/> <feat att="inflectionalParadigm" val="MFG0016"/> <feat att="officiallyApproved" val="yes"/> <feat att="frequency" val="0.0"/></FormRepresentation></WordForm>
<WordForm><feat att="grammaticalGender" val="commonGender"/><feat att="definiteness" val="indefinite"/><feat att="grammaticalNumber" val="plural"/><feat att="case" val="unspecified"/>
<FormRepresentation> <feat att="writtenForm" val="øremærkninger"/> <feat att="inflectionalParadigm" val="MFG0016"/> <feat att="officiallyApproved" val="yes"/> <feat att="frequency" val="0.0"/></FormRepresentation></WordForm>
<WordForm><feat att="grammaticalGender" val="commonGender"/><feat att="definiteness" val="indefinite"/><feat att="grammaticalNumber" val="plural"/><feat att="case" val="genitiveCase"/>
<FormRepresentation> <feat att="writtenForm" val="øremærkningers"/> <feat att="inflectionalParadigm" val="MFG0016"/> <feat att="officiallyApproved" val="yes"/> <feat att="frequency" val="0.0"/></FormRepresentation></WordForm>
<WordForm><feat att="grammaticalGender" val="commonGender"/><feat att="definiteness" val="definite"/><feat att="grammaticalNumber" val="singular"/><feat att="case" val="unspecified"/>
<FormRepresentation> <feat att="writtenForm" val="øremærkningen"/> <feat att="inflectionalParadigm" val="MFG0016"/> <feat att="officiallyApproved" val="yes"/> <feat att="frequency" val=".0536"/></FormRepresentation></WordForm>
<WordForm><feat att="grammaticalGender" val="commonGender"/><feat att="definiteness" val="definite"/><feat att="grammaticalNumber" val="singular"/><feat att="case" val="genitiveCase"/>
<FormRepresentation> <feat att="writtenForm" val="øremærkningens"/> <feat att="inflectionalParadigm" val="MFG0016"/> <feat att="officiallyApproved" val="yes"/> <feat att="frequency" val="0.0"/></FormRepresentation></WordForm>
<WordForm><feat att="grammaticalGender" val="commonGender"/><feat att="definiteness" val="definite"/><feat att="grammaticalNumber" val="plural"/><feat att="case" val="unspecified"/>
<FormRepresentation> <feat att="writtenForm" val="øremærkningerne"/> <feat att="inflectionalParadigm" val="MFG0016"/> <feat att="officiallyApproved" val="yes"/> <feat att="frequency" val="0.0"/></FormRepresentation></WordForm>
<WordForm><feat att="grammaticalGender" val="commonGender"/><feat att="definiteness" val="definite"/><feat att="grammaticalNumber" val="plural"/><feat att="case" val="genitiveCase"/>
<FormRepresentation> <feat att="writtenForm" val="øremærkningernes"/> <feat att="inflectionalParadigm" val="MFG0016"/> <feat att="officiallyApproved" val="yes"/> <feat att="frequency" val="0.0"/></FormRepresentation></WordForm>
</LexicalEntry> 
<LexicalEntry><feat att="partOfSpeech" val="commonNoun"/> 
<feat att="id" val="GMU_øjenåbner_1"/> 
<feat att="morphologicalUnitId" val="ØJENÅBNER"/> 
<feat att="originalSource" val="DDO"/> 
<feat att="independentWord" val="yes"/> 
<feat att="decomposition" val="øje+n+åbner"/> 
<Lemma><FormRepresentation> <feat att="writtenForm" val="øjenåbner"/> <feat att="officiallyApproved" val="yes"/> 
<feat att="joiningElement" val="nil"/> 
<feat att="joiningElementResult" val="øjenåbner"/> 
</FormRepresentation> </Lemma> 
<WordForm><feat att="grammaticalGender" val="commonGender"/><feat att="definiteness" val="indefinite"/><feat att="grammaticalNumber" val="singular"/><feat att="case" val="unspecified"/>
<FormRepresentation> <feat att="writtenForm" val="øjenåbner"/> <feat att="inflectionalParadigm" val="MFG0015"/> <feat att="officiallyApproved" val="yes"/> <feat att="frequency" val=".25"/></FormRepresentation></WordForm>
<WordForm><feat att="grammaticalGender" val="commonGender"/><feat att="definiteness" val="indefinite"/><feat att="grammaticalNumber" val="singular"/><feat att="case" val="genitiveCase"/>
<FormRepresentation> <feat att="writtenForm" val="øjenåbners"/> <feat att="inflectionalParadigm" val="MFG0015"/> <feat att="officiallyApproved" val="yes"/> <feat att="frequency" val="0.0"/></FormRepresentation></WordForm>
<WordForm><feat att="grammaticalGender" val="commonGender"/><feat att="definiteness" val="indefinite"/><feat att="grammaticalNumber" val="plural"/><feat att="case" val="unspecified"/>
<FormRepresentation> <feat att="writtenForm" val="øjenåbnere"/> <feat att="inflectionalParadigm" val="MFG0015"/> <feat att="officiallyApproved" val="yes"/> <feat att="frequency" val="0.0"/></FormRepresentation></WordForm>
<WordForm><feat att="grammaticalGender" val="commonGender"/><feat att="definiteness" val="indefinite"/><feat att="grammaticalNumber" val="plural"/><feat att="case" val="genitiveCase"/>
<FormRepresentation> <feat att="writtenForm" val="øjenåbneres"/> <feat att="inflectionalParadigm" val="MFG0015"/> <feat att="officiallyApproved" val="yes"/> <feat att="frequency" val="0.0"/></FormRepresentation></WordForm>
<WordForm><feat att="grammaticalGender" val="commonGender"/><feat att="definiteness" val="definite"/><feat att="grammaticalNumber" val="singular"/><feat att="case" val="unspecified"/>
<FormRepresentation> <feat att="writtenForm" val="øjenåbneren"/> <feat att="inflectionalParadigm" val="MFG0015"/> <feat att="officiallyApproved" val="yes"/> <feat att="frequency" val="0.0"/></FormRepresentation></WordForm>
<WordForm><feat att="grammaticalGender" val="commonGender"/><feat att="definiteness" val="definite"/><feat att="grammaticalNumber" val="singular"/><feat att="case" val="genitiveCase"/>
<FormRepresentation> <feat att="writtenForm" val="øjenåbnerens"/> <feat att="inflectionalParadigm" val="MFG0015"/> <feat att="officiallyApproved" val="yes"/> <feat att="frequency" val="0.0"/></FormRepresentation></WordForm>
<WordForm><feat att="grammaticalGender" val="commonGender"/><feat att="definiteness" val="definite"/><feat att="grammaticalNumber" val="plural"/><feat att="case" val="unspecified"/>
<FormRepresentation> <feat att="writtenForm" val="øjenåbnerne"/> <feat att="inflectionalParadigm" val="MFG0015"/> <feat att="officiallyApproved" val="yes"/> <feat att="frequency" val="0.0"/></FormRepresentation></WordForm>
<WordForm><feat att="grammaticalGender" val="commonGender"/><feat att="definiteness" val="definite"/><feat att="grammaticalNumber" val="plural"/><feat att="case" val="genitiveCase"/>
<FormRepresentation> <feat att="writtenForm" val="øjenåbnernes"/> <feat att="inflectionalParadigm" val="MFG0015"/> <feat att="officiallyApproved" val="yes"/> <feat att="frequency" val="0.0"/></FormRepresentation></WordForm>
</LexicalEntry> 
<LexicalEntry><feat att="partOfSpeech" val="commonNoun"/> 
<feat att="id" val="GMU_wiener_1"/> 
<feat att="morphologicalUnitId" val="WIENER"/> 
<feat att="originalSource" val="DDO"/> 
<feat att="independentWord" val="yes"/> 
<Lemma><FormRepresentation> <feat att="writtenForm" val="wiener"/> <feat att="officiallyApproved" val="yes"/> 
<feat att="joiningElement" val="nil"/> 
<feat att="joiningElementResult" val="wiener"/> 
</FormRepresentation> </Lemma> 
<WordForm><feat att="grammaticalGender" val="commonGender"/><feat att="definiteness" val="indefinite"/><feat att="grammaticalNumber" val="singular"/><feat att="case" val="unspecified"/>
<FormRepresentation> <feat att="writtenForm" val="wiener"/> <feat att="inflectionalParadigm" val="MFG0015"/> <feat att="officiallyApproved" val="yes"/> <feat att="frequency" val="1.625"/></FormRepresentation></WordForm>
<WordForm><feat att="grammaticalGender" val="commonGender"/><feat att="definiteness" val="indefinite"/><feat att="grammaticalNumber" val="singular"/><feat att="case" val="genitiveCase"/>
<FormRepresentation> <feat att="writtenForm" val="wieners"/> <feat att="inflectionalParadigm" val="MFG0015"/> <feat att="officiallyApproved" val="yes"/> <feat att="frequency" val=".0179"/></FormRepresentation></WordForm>
<WordForm><feat att="grammaticalGender" val="commonGender"/><feat att="definiteness" val="indefinite"/><feat att="grammaticalNumber" val="plural"/><feat att="case" val="unspecified"/>
<FormRepresentation> <feat att="writtenForm" val="wienere"/> <feat att="inflectionalParadigm" val="MFG0015"/> <feat att="officiallyApproved" val="yes"/> <feat att="frequency" val=".0714"/></FormRepresentation></WordForm>
<WordForm><feat att="grammaticalGender" val="commonGender"/><feat att="definiteness" val="indefinite"/><feat att="grammaticalNumber" val="plural"/><feat att="case" val="genitiveCase"/>
<FormRepresentation> <feat att="writtenForm" val="wieneres"/> <feat att="inflectionalParadigm" val="MFG0015"/> <feat att="officiallyApproved" val="yes"/> <feat att="frequency" val=".0179"/></FormRepresentation></WordForm>
<WordForm><feat att="grammaticalGender" val="commonGender"/><feat att="definiteness" val="definite"/><feat att="grammaticalNumber" val="singular"/><feat att="case" val="unspecified"/>
<FormRepresentation> <feat att="writtenForm" val="wieneren"/> <feat att="inflectionalParadigm" val="MFG0015"/> <feat att="officiallyApproved" val="yes"/> <feat att="frequency" val="0.0"/></FormRepresentation></WordForm>
<WordForm><feat att="grammaticalGender" val="commonGender"/><feat att="definiteness" val="definite"/><feat att="grammaticalNumber" val="singular"/><feat att="case" val="genitiveCase"/>
<FormRepresentation> <feat att="writtenForm" val="wienerens"/> <feat att="inflectionalParadigm" val="MFG0015"/> <feat att="officiallyApproved" val="yes"/> <feat att="frequency" val="0.0"/></FormRepresentation></WordForm>
<WordForm><feat att="grammaticalGender" val="commonGender"/><feat att="definiteness" val="definite"/><feat att="grammaticalNumber" val="plural"/><feat att="case" val="unspecified"/>
<FormRepresentation> <feat att="writtenForm" val="wienerne"/> <feat att="inflectionalParadigm" val="MFG0015"/> <feat att="officiallyApproved" val="yes"/> <feat att="frequency" val=".4107"/></FormRepresentation></WordForm>
<WordForm><feat att="grammaticalGender" val="commonGender"/><feat att="definiteness" val="definite"/><feat att="grammaticalNumber" val="plural"/><feat att="case" val="genitiveCase"/>
<FormRepresentation> <feat att="writtenForm" val="wienernes"/> <feat att="inflectionalParadigm" val="MFG0015"/> <feat att="officiallyApproved" val="yes"/> <feat att="frequency" val=".0536"/></FormRepresentation></WordForm>
</LexicalEntry> 
<LexicalEntry><feat att="partOfSpeech" val="commonNoun"/> 
<feat att="id" val="GMU_øjentjener_1"/> 
<feat att="morphologicalUnitId" val="ØJENTJENER"/> 
<feat att="originalSource" val="DDO"/> 
<feat att="independentWord" val="yes"/> 
<feat att="decomposition" val="øje+n+tjener"/> 
<Lemma><FormRepresentation> <feat att="writtenForm" val="øjentjener"/> <feat att="officiallyApproved" val="yes"/> 
<feat att="joiningElement" val="nil"/> 
<feat att="joiningElementResult" val="øjentjener"/> 
</FormRepresentation> </Lemma> 
<WordForm><feat att="grammaticalGender" val="commonGender"/><feat att="definiteness" val="indefinite"/><feat att="grammaticalNumber" val="singular"/><feat att="case" val="unspecified"/>
<FormRepresentation> <feat att="writtenForm" val="øjentjener"/> <feat att="inflectionalParadigm" val="MFG0015"/> <feat att="officiallyApproved" val="yes"/> <feat att="frequency" val=".0357"/></FormRepresentation></WordForm>
<WordForm><feat att="grammaticalGender" val="commonGender"/><feat att="definiteness" val="indefinite"/><feat att="grammaticalNumber" val="singular"/><feat att="case" val="genitiveCase"/>
<FormRepresentation> <feat att="writtenForm" val="øjentjeners"/> <feat att="inflectionalParadigm" val="MFG0015"/> <feat att="officiallyApproved" val="yes"/> <feat att="frequency" val="0.0"/></FormRepresentation></WordForm>
<WordForm><feat att="grammaticalGender" val="commonGender"/><feat att="definiteness" val="indefinite"/><feat att="grammaticalNumber" val="plural"/><feat att="case" val="unspecified"/>
<FormRepresentation> <feat att="writtenForm" val="øjentjenere"/> <feat att="inflectionalParadigm" val="MFG0015"/> <feat att="officiallyApproved" val="yes"/> <feat att="frequency" val=".0714"/></FormRepresentation></WordForm>
<WordForm><feat att="grammaticalGender" val="commonGender"/><feat att="definiteness" val="indefinite"/><feat att="grammaticalNumber" val="plural"/><feat att="case" val="genitiveCase"/>
<FormRepresentation> <feat att="writtenForm" val="øjentjeneres"/> <feat att="inflectionalParadigm" val="MFG0015"/> <feat att="officiallyApproved" val="yes"/> <feat att="frequency" val="0.0"/></FormRepresentation></WordForm>
<WordForm><feat att="grammaticalGender" val="commonGender"/><feat att="definiteness" val="definite"/><feat att="grammaticalNumber" val="singular"/><feat att="case" val="unspecified"/>
<FormRepresentation> <feat att="writtenForm" val="øjentjeneren"/> <feat att="inflectionalParadigm" val="MFG0015"/> <feat att="officiallyApproved" val="yes"/> <feat att="frequency" val="0.0"/></FormRepresentation></WordForm>
<WordForm><feat att="grammaticalGender" val="commonGender"/><feat att="definiteness" val="definite"/><feat att="grammaticalNumber" val="singular"/><feat att="case" val="genitiveCase"/>
<FormRepresentation> <feat att="writtenForm" val="øjentjenerens"/> <feat att="inflectionalParadigm" val="MFG0015"/> <feat att="officiallyApproved" val="yes"/> <feat att="frequency" val="0.0"/></FormRepresentation></WordForm>
<WordForm><feat att="grammaticalGender" val="commonGender"/><feat att="definiteness" val="definite"/><feat att="grammaticalNumber" val="plural"/><feat att="case" val="unspecified"/>
<FormRepresentation> <feat att="writtenForm" val="øjentjenerne"/> <feat att="inflectionalParadigm" val="MFG0015"/> <feat att="officiallyApproved" val="yes"/> <feat att="frequency" val="0.0"/></FormRepresentation></WordForm>
<WordForm><feat att="grammaticalGender" val="commonGender"/><feat att="definiteness" val="definite"/><feat att="grammaticalNumber" val="plural"/><feat att="case" val="genitiveCase"/>
<FormRepresentation> <feat att="writtenForm" val="øjentjenernes"/> <feat att="inflectionalParadigm" val="MFG0015"/> <feat att="officiallyApproved" val="yes"/> <feat att="frequency" val="0.0"/></FormRepresentation></WordForm>
</LexicalEntry> 
<LexicalEntry><feat att="partOfSpeech" val="commonNoun"/> 
<feat att="id" val="GMU_weekendfar_1"/> 
<feat att="morphologicalUnitId" val="WEEKENDFAR"/> 
<feat att="originalSource" val="DDO"/> 
<feat att="independentWord" val="yes"/> 
<feat att="decomposition" val="weekend+far"/> 
<Lemma><FormRepresentation> <feat att="writtenForm" val="weekendfar"/> <feat att="officiallyApproved" val="yes"/> 
<feat att="joiningElement" val="nil"/> 
<feat att="joiningElementResult" val="weekendfar"/> 
</FormRepresentation> </Lemma> 
<WordForm><feat att="grammaticalGender" val="commonGender"/><feat att="definiteness" val="indefinite"/><feat att="grammaticalNumber" val="singular"/><feat att="case" val="unspecified"/>
<FormRepresentation> <feat att="writtenForm" val="weekendfar"/> <feat att="inflectionalParadigm" val="MFG0023"/> <feat att="officiallyApproved" val="yes"/> <feat att="frequency" val=".0357"/></FormRepresentation></WordForm>
<WordForm><feat att="grammaticalGender" val="commonGender"/><feat att="definiteness" val="indefinite"/><feat att="grammaticalNumber" val="singular"/><feat att="case" val="genitiveCase"/>
<FormRepresentation> <feat att="writtenForm" val="weekendfars"/> <feat att="inflectionalParadigm" val="MFG0023"/> <feat att="officiallyApproved" val="yes"/> <feat att="frequency" val="0.0"/></FormRepresentation></WordForm>
<WordForm><feat att="grammaticalGender" val="commonGender"/><feat att="definiteness" val="indefinite"/><feat att="grammaticalNumber" val="plural"/><feat att="case" val="unspecified"/>
<FormRepresentation> <feat att="writtenForm" val="weekendfædre"/> <feat att="inflectionalParadigm" val="MFG0023"/> <feat att="officiallyApproved" val="yes"/> <feat att="frequency" val=".0179"/></FormRepresentation></WordForm>
<WordForm><feat att="grammaticalGender" val="commonGender"/><feat att="definiteness" val="indefinite"/><feat att="grammaticalNumber" val="plural"/><feat att="case" val="genitiveCase"/>
<FormRepresentation> <feat att="writtenForm" val="weekendfædres"/> <feat att="inflectionalParadigm" val="MFG0023"/> <feat att="officiallyApproved" val="yes"/> <feat att="frequency" val="0.0"/></FormRepresentation></WordForm>
<WordForm><feat att="grammaticalGender" val="commonGender"/><feat att="definiteness" val="definite"/><feat att="grammaticalNumber" val="singular"/><feat att="case" val="unspecified"/>
<FormRepresentation> <feat att="writtenForm" val="weekendfaren"/> <feat att="inflectionalParadigm" val="MFG0023"/> <feat att="officiallyApproved" val="yes"/> <feat att="frequency" val="0.0"/></FormRepresentation></WordForm>
<WordForm><feat att="grammaticalGender" val="commonGender"/><feat att="definiteness" val="definite"/><feat att="grammaticalNumber" val="singular"/><feat att="case" val="genitiveCase"/>
<FormRepresentation> <feat att="writtenForm" val="weekendfarens"/> <feat att="inflectionalParadigm" val="MFG0023"/> <feat att="officiallyApproved" val="yes"/> <feat att="frequency" val="0.0"/></FormRepresentation></WordForm>
<WordForm><feat att="grammaticalGender" val="commonGender"/><feat att="definiteness" val="definite"/><feat att="grammaticalNumber" val="plural"/><feat att="case" val="unspecified"/>
<FormRepresentation> <feat att="writtenForm" val="weekendfædrene"/> <feat att="inflectionalParadigm" val="MFG0023"/> <feat att="officiallyApproved" val="yes"/> <feat att="frequency" val="0.0"/></FormRepresentation></WordForm>
<WordForm><feat att="grammaticalGender" val="commonGender"/><feat att="definiteness" val="definite"/><feat att="grammaticalNumber" val="plural"/><feat att="case" val="genitiveCase"/>
<FormRepresentation> <feat att="writtenForm" val="weekendfædrenes"/> <feat att="inflectionalParadigm" val="MFG0023"/> <feat att="officiallyApproved" val="yes"/> <feat att="frequency" val="0.0"/></FormRepresentation></WordForm>
</LexicalEntry> 
<LexicalEntry><feat att="partOfSpeech" val="commonNoun"/> 
<feat att="id" val="GMU_øsekar_1"/> 
<feat att="morphologicalUnitId" val="ØSEKAR"/> 
<feat att="originalSource" val="DDO"/> 
<feat att="independentWord" val="yes"/> 
<feat att="decomposition" val="øse+kar"/> 
<Lemma><FormRepresentation> <feat att="writtenForm" val="øsekar"/> <feat att="officiallyApproved" val="yes"/> 
<feat att="joiningElement" val="nil"/> 
<feat att="joiningElementResult" val="øsekar"/> 
</FormRepresentation> </Lemma> 
<WordForm><feat att="grammaticalGender" val="neuter"/><feat att="definiteness" val="indefinite"/><feat att="grammaticalNumber" val="singular"/><feat att="case" val="unspecified"/>
<FormRepresentation> <feat att="writtenForm" val="øsekar"/> <feat att="inflectionalParadigm" val="MFG0090"/> <feat att="officiallyApproved" val="yes"/> <feat att="frequency" val=".0357"/></FormRepresentation></WordForm>
<WordForm><feat att="grammaticalGender" val="neuter"/><feat att="definiteness" val="indefinite"/><feat att="grammaticalNumber" val="singular"/><feat att="case" val="genitiveCase"/>
<FormRepresentation> <feat att="writtenForm" val="øsekars"/> <feat att="inflectionalParadigm" val="MFG0090"/> <feat att="officiallyApproved" val="yes"/> <feat att="frequency" val="0.0"/></FormRepresentation></WordForm>
<WordForm><feat att="grammaticalGender" val="neuter"/><feat att="definiteness" val="indefinite"/><feat att="grammaticalNumber" val="plural"/><feat att="case" val="unspecified"/>
<FormRepresentation> <feat att="writtenForm" val="øsekar"/> <feat att="inflectionalParadigm" val="MFG0090"/> <feat att="officiallyApproved" val="yes"/> <feat att="frequency" val=".0357"/></FormRepresentation></WordForm>
<WordForm><feat att="grammaticalGender" val="neuter"/><feat att="definiteness" val="indefinite"/><feat att="grammaticalNumber" val="plural"/><feat att="case" val="genitiveCase"/>
<FormRepresentation> <feat att="writtenForm" val="øsekars"/> <feat att="inflectionalParadigm" val="MFG0090"/> <feat att="officiallyApproved" val="yes"/> <feat att="frequency" val="0.0"/></FormRepresentation></WordForm>
<WordForm><feat att="grammaticalGender" val="neuter"/><feat att="definiteness" val="definite"/><feat att="grammaticalNumber" val="singular"/><feat att="case" val="unspecified"/>
<FormRepresentation> <feat att="writtenForm" val="øsekarret"/> <feat att="inflectionalParadigm" val="MFG0090"/> <feat att="officiallyApproved" val="yes"/> <feat att="frequency" val="0.0"/></FormRepresentation></WordForm>
<WordForm><feat att="grammaticalGender" val="neuter"/><feat att="definiteness" val="definite"/><feat att="grammaticalNumber" val="singular"/><feat att="case" val="genitiveCase"/>
<FormRepresentation> <feat att="writtenForm" val="øsekarrets"/> <feat att="inflectionalParadigm" val="MFG0090"/> <feat att="officiallyApproved" val="yes"/> <feat att="frequency" val="0.0"/></FormRepresentation></WordForm>
<WordForm><feat att="grammaticalGender" val="neuter"/><feat att="definiteness" val="definite"/><feat att="grammaticalNumber" val="plural"/><feat att="case" val="unspecified"/>
<FormRepresentation> <feat att="writtenForm" val="øsekarrene"/> <feat att="inflectionalParadigm" val="MFG0090"/> <feat att="officiallyApproved" val="yes"/> <feat att="frequency" val="0.0"/></FormRepresentation></WordForm>
<WordForm><feat att="grammaticalGender" val="neuter"/><feat att="definiteness" val="definite"/><feat att="grammaticalNumber" val="plural"/><feat att="case" val="genitiveCase"/>
<FormRepresentation> <feat att="writtenForm" val="øsekarrenes"/> <feat att="inflectionalParadigm" val="MFG0090"/> <feat att="officiallyApproved" val="yes"/> <feat att="frequency" val="0.0"/></FormRepresentation></WordForm>
</LexicalEntry> 
<LexicalEntry><feat att="partOfSpeech" val="commonNoun"/> 
<feat att="id" val="GMU_øjenpar_1"/> 
<feat att="morphologicalUnitId" val="ØJENPAR"/> 
<feat att="originalSource" val="DDO"/> 
<feat att="independentWord" val="yes"/> 
<feat att="decomposition" val="øje+n+par"/> 
<Lemma><FormRepresentation> <feat att="writtenForm" val="øjenpar"/> <feat att="officiallyApproved" val="yes"/> 
<feat att="joiningElement" val="nil"/> 
<feat att="joiningElementResult" val="øjenpar"/> 
</FormRepresentation> </Lemma> 
<WordForm><feat att="grammaticalGender" val="neuter"/><feat att="definiteness" val="indefinite"/><feat att="grammaticalNumber" val="singular"/><feat att="case" val="unspecified"/>
<FormRepresentation> <feat att="writtenForm" val="øjenpar"/> <feat att="inflectionalParadigm" val="MFG0090"/> <feat att="officiallyApproved" val="yes"/> <feat att="frequency" val=".0536"/></FormRepresentation></WordForm>
<WordForm><feat att="grammaticalGender" val="neuter"/><feat att="definiteness" val="indefinite"/><feat att="grammaticalNumber" val="singular"/><feat att="case" val="genitiveCase"/>
<FormRepresentation> <feat att="writtenForm" val="øjenpars"/> <feat att="inflectionalParadigm" val="MFG0090"/> <feat att="officiallyApproved" val="yes"/> <feat att="frequency" val="0.0"/></FormRepresentation></WordForm>
<WordForm><feat att="grammaticalGender" val="neuter"/><feat att="definiteness" val="indefinite"/><feat att="grammaticalNumber" val="plural"/><feat att="case" val="unspecified"/>
<FormRepresentation> <feat att="writtenForm" val="øjenpar"/> <feat att="inflectionalParadigm" val="MFG0090"/> <feat att="officiallyApproved" val="yes"/> <feat att="frequency" val=".0536"/></FormRepresentation></WordForm>
<WordForm><feat att="grammaticalGender" val="neuter"/><feat att="definiteness" val="indefinite"/><feat att="grammaticalNumber" val="plural"/><feat att="case" val="genitiveCase"/>
<FormRepresentation> <feat att="writtenForm" val="øjenpars"/> <feat att="inflectionalParadigm" val="MFG0090"/> <feat att="officiallyApproved" val="yes"/> <feat att="frequency" val="0.0"/></FormRepresentation></WordForm>
<WordForm><feat att="grammaticalGender" val="neuter"/><feat att="definiteness" val="definite"/><feat att="grammaticalNumber" val="singular"/><feat att="case" val="unspecified"/>
<FormRepresentation> <feat att="writtenForm" val="øjenparret"/> <feat att="inflectionalParadigm" val="MFG0090"/> <feat att="officiallyApproved" val="yes"/> <feat att="frequency" val="0.0"/></FormRepresentation></WordForm>
<WordForm><feat att="grammaticalGender" val="neuter"/><feat att="definiteness" val="definite"/><feat att="grammaticalNumber" val="singular"/><feat att="case" val="genitiveCase"/>
<FormRepresentation> <feat att="writtenForm" val="øjenparrets"/> <feat att="inflectionalParadigm" val="MFG0090"/> <feat att="officiallyApproved" val="yes"/> <feat att="frequency" val="0.0"/></FormRepresentation></WordForm>
<WordForm><feat att="grammaticalGender" val="neuter"/><feat att="definiteness" val="definite"/><feat att="grammaticalNumber" val="plural"/><feat att="case" val="unspecified"/>
<FormRepresentation> <feat att="writtenForm" val="øjenparrene"/> <feat att="inflectionalParadigm" val="MFG0090"/> <feat att="officiallyApproved" val="yes"/> <feat att="frequency" val="0.0"/></FormRepresentation></WordForm>
<WordForm><feat att="grammaticalGender" val="neuter"/><feat att="definiteness" val="definite"/><feat att="grammaticalNumber" val="plural"/><feat att="case" val="genitiveCase"/>
<FormRepresentation> <feat att="writtenForm" val="øjenparrenes"/> <feat att="inflectionalParadigm" val="MFG0090"/> <feat att="officiallyApproved" val="yes"/> <feat att="frequency" val="0.0"/></FormRepresentation></WordForm>
</LexicalEntry> 
<LexicalEntry><feat att="partOfSpeech" val="commonNoun"/> 
<feat att="id" val="GMU_ølkælder_1"/> 
<feat att="morphologicalUnitId" val="ØLKÆLDER"/> 
<feat att="originalSource" val="DDO"/> 
<feat att="independentWord" val="yes"/> 
<feat att="decomposition" val="øl+kælder"/> 
<Lemma><FormRepresentation> <feat att="writtenForm" val="ølkælder"/> <feat att="officiallyApproved" val="yes"/> 
<feat att="joiningElement" val="nil"/> 
<feat att="joiningElementResult" val="ølkælder"/> 
</FormRepresentation> </Lemma> 
<WordForm><feat att="grammaticalGender" val="commonGender"/><feat att="definiteness" val="indefinite"/><feat att="grammaticalNumber" val="singular"/><feat att="case" val="unspecified"/>
<FormRepresentation> <feat att="writtenForm" val="ølkælder"/><feat att="inflectionalParadigm" val="MFG0027,MFG0293"/> <feat att="officiallyApproved" val="yes"/> <feat att="frequency" val="0.0"/></FormRepresentation></WordForm>
<WordForm><feat att="grammaticalGender" val="commonGender"/><feat att="definiteness" val="indefinite"/><feat att="grammaticalNumber" val="singular"/><feat att="case" val="genitiveCase"/>
<FormRepresentation> <feat att="writtenForm" val="ølkælders"/><feat att="inflectionalParadigm" val="MFG0027,MFG0293"/> <feat att="officiallyApproved" val="yes"/> <feat att="frequency" val="0.0"/></FormRepresentation></WordForm>
<WordForm><feat att="grammaticalGender" val="commonGender"/><feat att="definiteness" val="indefinite"/><feat att="grammaticalNumber" val="plural"/><feat att="case" val="unspecified"/>
<FormRepresentation> <feat att="writtenForm" val="ølkældre"/> <feat att="inflectionalParadigm" val="MFG0027"/> <feat att="officiallyApproved" val="yes"/> <feat att="frequency" val=".0179"/></FormRepresentation><FormRepresentation> <feat att="writtenForm" val="ølkældere"/> <feat att="inflectionalParadigm" val="MFG0293"/> <feat att="officiallyApproved" val="yes"/> <feat att="frequency" val="0.0"/></FormRepresentation></WordForm>
<WordForm><feat att="grammaticalGender" val="commonGender"/><feat att="definiteness" val="indefinite"/><feat att="grammaticalNumber" val="plural"/><feat att="case" val="genitiveCase"/>
<FormRepresentation> <feat att="writtenForm" val="ølkældres"/> <feat att="inflectionalParadigm" val="MFG0027"/> <feat att="officiallyApproved" val="yes"/> <feat att="frequency" val="0.0"/></FormRepresentation><FormRepresentation> <feat att="writtenForm" val="ølkælderes"/> <feat att="inflectionalParadigm" val="MFG0293"/> <feat att="officiallyApproved" val="yes"/> <feat att="frequency" val="0.0"/></FormRepresentation></WordForm>
<WordForm><feat att="grammaticalGender" val="commonGender"/><feat att="definiteness" val="definite"/><feat att="grammaticalNumber" val="singular"/><feat att="case" val="unspecified"/>
<FormRepresentation> <feat att="writtenForm" val="ølkælderen"/><feat att="inflectionalParadigm" val="MFG0027,MFG0293"/> <feat att="officiallyApproved" val="yes"/> <feat att="frequency" val="0.0"/></FormRepresentation></WordForm>
<WordForm><feat att="grammaticalGender" val="commonGender"/><feat att="definiteness" val="definite"/><feat att="grammaticalNumber" val="singular"/><feat att="case" val="genitiveCase"/>
<FormRepresentation> <feat att="writtenForm" val="ølkælderens"/><feat att="inflectionalParadigm" val="MFG0027,MFG0293"/> <feat att="officiallyApproved" val="yes"/> <feat att="frequency" val="0.0"/></FormRepresentation></WordForm>
<WordForm><feat att="grammaticalGender" val="commonGender"/><feat att="definiteness" val="definite"/><feat att="grammaticalNumber" val="plural"/><feat att="case" val="unspecified"/>
<FormRepresentation> <feat att="writtenForm" val="ølkældrene"/><feat att="inflectionalParadigm" val="MFG0027,MFG0293"/> <feat att="officiallyApproved" val="yes"/> <feat att="frequency" val=".0536"/></FormRepresentation></WordForm>
<WordForm><feat att="grammaticalGender" val="commonGender"/><feat att="definiteness" val="definite"/><feat att="grammaticalNumber" val="plural"/><feat att="case" val="genitiveCase"/>
<FormRepresentation> <feat att="writtenForm" val="ølkældrenes"/><feat att="inflectionalParadigm" val="MFG0027,MFG0293"/> <feat att="officiallyApproved" val="yes"/> <feat att="frequency" val="0.0"/></FormRepresentation></WordForm>
</LexicalEntry> 
<LexicalEntry><feat att="partOfSpeech" val="commonNoun"/> 
<feat att="id" val="GMU_årsunge_1"/> 
<feat att="morphologicalUnitId" val="ÅRSUNGE"/> 
<feat att="originalSource" val="DDO"/> 
<feat att="independentWord" val="yes"/> 
<feat att="decomposition" val="år+s+unge"/> 
<Lemma><FormRepresentation> <feat att="writtenForm" val="årsunge"/> <feat att="officiallyApproved" val="yes"/> 
<feat att="joiningElement" val="nil"/> 
<feat att="joiningElementResult" val="årsunge"/> 
</FormRepresentation> </Lemma> 
<WordForm><feat att="grammaticalGender" val="commonGender"/><feat att="definiteness" val="indefinite"/><feat att="grammaticalNumber" val="singular"/><feat att="case" val="unspecified"/>
<FormRepresentation> <feat att="writtenForm" val="årsunge"/> <feat att="inflectionalParadigm" val="MFG0076"/> <feat att="officiallyApproved" val="yes"/> <feat att="frequency" val=".1429"/></FormRepresentation></WordForm>
<WordForm><feat att="grammaticalGender" val="commonGender"/><feat att="definiteness" val="indefinite"/><feat att="grammaticalNumber" val="singular"/><feat att="case" val="genitiveCase"/>
<FormRepresentation> <feat att="writtenForm" val="årsunges"/> <feat att="inflectionalParadigm" val="MFG0076"/> <feat att="officiallyApproved" val="yes"/> <feat att="frequency" val="0.0"/></FormRepresentation></WordForm>
<WordForm><feat att="grammaticalGender" val="commonGender"/><feat att="definiteness" val="indefinite"/><feat att="grammaticalNumber" val="plural"/><feat att="case" val="unspecified"/>
<FormRepresentation> <feat att="writtenForm" val="årsunger"/> <feat att="inflectionalParadigm" val="MFG0076"/> <feat att="officiallyApproved" val="yes"/> <feat att="frequency" val=".0536"/></FormRepresentation></WordForm>
<WordForm><feat att="grammaticalGender" val="commonGender"/><feat att="definiteness" val="indefinite"/><feat att="grammaticalNumber" val="plural"/><feat att="case" val="genitiveCase"/>
<FormRepresentation> <feat att="writtenForm" val="årsungers"/> <feat att="inflectionalParadigm" val="MFG0076"/> <feat att="officiallyApproved" val="yes"/> <feat att="frequency" val="0.0"/></FormRepresentation></WordForm>
<WordForm><feat att="grammaticalGender" val="commonGender"/><feat att="definiteness" val="definite"/><feat att="grammaticalNumber" val="singular"/><feat att="case" val="unspecified"/>
<FormRepresentation> <feat att="writtenForm" val="årsungen"/> <feat att="inflectionalParadigm" val="MFG0076"/> <feat att="officiallyApproved" val="yes"/> <feat att="frequency" val=".0357"/></FormRepresentation></WordForm>
<WordForm><feat att="grammaticalGender" val="commonGender"/><feat att="definiteness" val="definite"/><feat att="grammaticalNumber" val="singular"/><feat att="case" val="genitiveCase"/>
<FormRepresentation> <feat att="writtenForm" val="årsungens"/> <feat att="inflectionalParadigm" val="MFG0076"/> <feat att="officiallyApproved" val="yes"/> <feat att="frequency" val="0.0"/></FormRepresentation></WordForm>
<WordForm><feat att="grammaticalGender" val="commonGender"/><feat att="definiteness" val="definite"/><feat att="grammaticalNumber" val="plural"/><feat att="case" val="unspecified"/>
<FormRepresentation> <feat att="writtenForm" val="årsungerne"/> <feat att="inflectionalParadigm" val="MFG0076"/> <feat att="officiallyApproved" val="yes"/> <feat att="frequency" val="0.0"/></FormRepresentation></WordForm>
<WordForm><feat att="grammaticalGender" val="commonGender"/><feat att="definiteness" val="definite"/><feat att="grammaticalNumber" val="plural"/><feat att="case" val="genitiveCase"/>
<FormRepresentation> <feat att="writtenForm" val="årsungernes"/> <feat att="inflectionalParadigm" val="MFG0076"/> <feat att="officiallyApproved" val="yes"/> <feat att="frequency" val="0.0"/></FormRepresentation></WordForm>
</LexicalEntry> 
<LexicalEntry><feat att="partOfSpeech" val="commonNoun"/> 
<feat att="id" val="GMU_østhjælp_1"/> 
<feat att="morphologicalUnitId" val="ØSTHJÆLP"/> 
<feat att="originalSource" val="DDO"/> 
<feat att="independentWord" val="yes"/> 
<feat att="decomposition" val="øst+hjælp"/> 
<Lemma><FormRepresentation> <feat att="writtenForm" val="østhjælp"/> <feat att="officiallyApproved" val="yes"/> 
<feat att="joiningElement" val="Not analyzed"/> 
</FormRepresentation> </Lemma> 
<WordForm><feat att="grammaticalGender" val="commonGender"/><feat att="definiteness" val="indefinite"/><feat att="grammaticalNumber" val="singular"/><feat att="case" val="unspecified"/>
<FormRepresentation> <feat att="writtenForm" val="østhjælp"/> <feat att="inflectionalParadigm" val="MFG0220"/> <feat att="officiallyApproved" val="yes"/> <feat att="frequency" val=".0179"/></FormRepresentation></WordForm>
<WordForm><feat att="grammaticalGender" val="commonGender"/><feat att="definiteness" val="indefinite"/><feat att="grammaticalNumber" val="singular"/><feat att="case" val="genitiveCase"/>
<FormRepresentation> <feat att="writtenForm" val="østhjælps"/> <feat att="inflectionalParadigm" val="MFG0220"/> <feat att="officiallyApproved" val="yes"/> <feat att="frequency" val="0.0"/></FormRepresentation></WordForm>
<WordForm><feat att="grammaticalGender" val="commonGender"/><feat att="definiteness" val="definite"/><feat att="grammaticalNumber" val="singular"/><feat att="case" val="unspecified"/>
<FormRepresentation> <feat att="writtenForm" val="østhjælpen"/> <feat att="inflectionalParadigm" val="MFG0220"/> <feat att="officiallyApproved" val="yes"/> <feat att="frequency" val=".0536"/></FormRepresentation></WordForm>
<WordForm><feat att="grammaticalGender" val="commonGender"/><feat att="definiteness" val="definite"/><feat att="grammaticalNumber" val="singular"/><feat att="case" val="genitiveCase"/>
<FormRepresentation> <feat att="writtenForm" val="østhjælpens"/> <feat att="inflectionalParadigm" val="MFG0220"/> <feat att="officiallyApproved" val="yes"/> <feat att="frequency" val="0.0"/></FormRepresentation></WordForm>
</LexicalEntry> 
<LexicalEntry><feat att="partOfSpeech" val="commonNoun"/> 
<feat att="id" val="GMU_æblebrændevin_1"/> 
<feat att="morphologicalUnitId" val="ÆBLEBRÆNDEVIN"/> 
<feat att="originalSource" val="DDO"/> 
<feat att="independentWord" val="yes"/> 
<feat att="decomposition" val="æble+brændevin"/> 
<Lemma><FormRepresentation> <feat att="writtenForm" val="æblebrændevin"/> <feat att="officiallyApproved" val="yes"/> 
<feat att="joiningElement" val="nil"/> 
<feat att="joiningElementResult" val="æblebrændevin"/> 
</FormRepresentation> </Lemma> 
<WordForm><feat att="grammaticalGender" val="commonGender"/><feat att="definiteness" val="indefinite"/><feat att="grammaticalNumber" val="singular"/><feat att="case" val="unspecified"/>
<FormRepresentation> <feat att="writtenForm" val="æblebrændevin"/> <feat att="inflectionalParadigm" val="MFG0014"/> <feat att="officiallyApproved" val="yes"/> <feat att="frequency" val=".0357"/></FormRepresentation></WordForm>
<WordForm><feat att="grammaticalGender" val="commonGender"/><feat att="definiteness" val="indefinite"/><feat att="grammaticalNumber" val="singular"/><feat att="case" val="genitiveCase"/>
<FormRepresentation> <feat att="writtenForm" val="æblebrændevins"/> <feat att="inflectionalParadigm" val="MFG0014"/> <feat att="officiallyApproved" val="yes"/> <feat att="frequency" val="0.0"/></FormRepresentation></WordForm>
<WordForm><feat att="grammaticalGender" val="commonGender"/><feat att="definiteness" val="indefinite"/><feat att="grammaticalNumber" val="plural"/><feat att="case" val="unspecified"/>
<FormRepresentation> <feat att="writtenForm" val="æblebrændevine"/> <feat att="inflectionalParadigm" val="MFG0014"/> <feat att="officiallyApproved" val="yes"/> <feat att="frequency" val="0.0"/></FormRepresentation></WordForm>
<WordForm><feat att="grammaticalGender" val="commonGender"/><feat att="definiteness" val="indefinite"/><feat att="grammaticalNumber" val="plural"/><feat att="case" val="genitiveCase"/>
<FormRepresentation> <feat att="writtenForm" val="æblebrændevines"/> <feat att="inflectionalParadigm" val="MFG0014"/> <feat att="officiallyApproved" val="yes"/> <feat att="frequency" val="0.0"/></FormRepresentation></WordForm>
<WordForm><feat att="grammaticalGender" val="commonGender"/><feat att="definiteness" val="definite"/><feat att="grammaticalNumber" val="singular"/><feat att="case" val="unspecified"/>
<FormRepresentation> <feat att="writtenForm" val="æblebrændevinen"/> <feat att="inflectionalParadigm" val="MFG0014"/> <feat att="officiallyApproved" val="yes"/> <feat att="frequency" val="0.0"/></FormRepresentation></WordForm>
<WordForm><feat att="grammaticalGender" val="commonGender"/><feat att="definiteness" val="definite"/><feat att="grammaticalNumber" val="singular"/><feat att="case" val="genitiveCase"/>
<FormRepresentation> <feat att="writtenForm" val="æblebrændevinens"/> <feat att="inflectionalParadigm" val="MFG0014"/> <feat att="officiallyApproved" val="yes"/> <feat att="frequency" val="0.0"/></FormRepresentation></WordForm>
<WordForm><feat att="grammaticalGender" val="commonGender"/><feat att="definiteness" val="definite"/><feat att="grammaticalNumber" val="plural"/><feat att="case" val="unspecified"/>
<FormRepresentation> <feat att="writtenForm" val="æblebrændevinene"/> <feat att="inflectionalParadigm" val="MFG0014"/> <feat att="officiallyApproved" val="yes"/> <feat att="frequency" val="0.0"/></FormRepresentation></WordForm>
<WordForm><feat att="grammaticalGender" val="commonGender"/><feat att="definiteness" val="definite"/><feat att="grammaticalNumber" val="plural"/><feat att="case" val="genitiveCase"/>
<FormRepresentation> <feat att="writtenForm" val="æblebrændevinenes"/> <feat att="inflectionalParadigm" val="MFG0014"/> <feat att="officiallyApproved" val="yes"/> <feat att="frequency" val="0.0"/></FormRepresentation></WordForm>
</LexicalEntry> 
<LexicalEntry><feat att="partOfSpeech" val="commonNoun"/> 
<feat att="id" val="GMU_æblevin_1"/> 
<feat att="morphologicalUnitId" val="ÆBLEVIN"/> 
<feat att="originalSource" val="DDO"/> 
<feat att="independentWord" val="yes"/> 
<feat att="decomposition" val="æble+vin"/> 
<Lemma><FormRepresentation> <feat att="writtenForm" val="æblevin"/> <feat att="officiallyApproved" val="yes"/> 
<feat att="joiningElement" val="nil"/> 
<feat att="joiningElementResult" val="æblevin"/> 
</FormRepresentation> </Lemma> 
<WordForm><feat att="grammaticalGender" val="commonGender"/><feat att="definiteness" val="indefinite"/><feat att="grammaticalNumber" val="singular"/><feat att="case" val="unspecified"/>
<FormRepresentation> <feat att="writtenForm" val="æblevin"/> <feat att="inflectionalParadigm" val="MFG0014"/> <feat att="officiallyApproved" val="yes"/> <feat att="frequency" val=".1607"/></FormRepresentation></WordForm>
<WordForm><feat att="grammaticalGender" val="commonGender"/><feat att="definiteness" val="indefinite"/><feat att="grammaticalNumber" val="singular"/><feat att="case" val="genitiveCase"/>
<FormRepresentation> <feat att="writtenForm" val="æblevins"/> <feat att="inflectionalParadigm" val="MFG0014"/> <feat att="officiallyApproved" val="yes"/> <feat att="frequency" val="0.0"/></FormRepresentation></WordForm>
<WordForm><feat att="grammaticalGender" val="commonGender"/><feat att="definiteness" val="indefinite"/><feat att="grammaticalNumber" val="plural"/><feat att="case" val="unspecified"/>
<FormRepresentation> <feat att="writtenForm" val="æblevine"/> <feat att="inflectionalParadigm" val="MFG0014"/> <feat att="officiallyApproved" val="yes"/> <feat att="frequency" val="0.0"/></FormRepresentation></WordForm>
<WordForm><feat att="grammaticalGender" val="commonGender"/><feat att="definiteness" val="indefinite"/><feat att="grammaticalNumber" val="plural"/><feat att="case" val="genitiveCase"/>
<FormRepresentation> <feat att="writtenForm" val="æblevines"/> <feat att="inflectionalParadigm" val="MFG0014"/> <feat att="officiallyApproved" val="yes"/> <feat att="frequency" val="0.0"/></FormRepresentation></WordForm>
<WordForm><feat att="grammaticalGender" val="commonGender"/><feat att="definiteness" val="definite"/><feat att="grammaticalNumber" val="singular"/><feat att="case" val="unspecified"/>
<FormRepresentation> <feat att="writtenForm" val="æblevinen"/> <feat att="inflectionalParadigm" val="MFG0014"/> <feat att="officiallyApproved" val="yes"/> <feat att="frequency" val="0.0"/></FormRepresentation></WordForm>
<WordForm><feat att="grammaticalGender" val="commonGender"/><feat att="definiteness" val="definite"/><feat att="grammaticalNumber" val="singular"/><feat att="case" val="genitiveCase"/>
<FormRepresentation> <feat att="writtenForm" val="æblevinens"/> <feat att="inflectionalParadigm" val="MFG0014"/> <feat att="officiallyApproved" val="yes"/> <feat att="frequency" val="0.0"/></FormRepresentation></WordForm>
<WordForm><feat att="grammaticalGender" val="commonGender"/><feat att="definiteness" val="definite"/><feat att="grammaticalNumber" val="plural"/><feat att="case" val="unspecified"/>
<FormRepresentation> <feat att="writtenForm" val="æblevinene"/> <feat att="inflectionalParadigm" val="MFG0014"/> <feat att="officiallyApproved" val="yes"/> <feat att="frequency" val="0.0"/></FormRepresentation></WordForm>
<WordForm><feat att="grammaticalGender" val="commonGender"/><feat att="definiteness" val="definite"/><feat att="grammaticalNumber" val="plural"/><feat att="case" val="genitiveCase"/>
<FormRepresentation> <feat att="writtenForm" val="æblevinenes"/> <feat att="inflectionalParadigm" val="MFG0014"/> <feat att="officiallyApproved" val="yes"/> <feat att="frequency" val="0.0"/></FormRepresentation></WordForm>
</LexicalEntry> 
<LexicalEntry><feat att="partOfSpeech" val="commonNoun"/> 
<feat att="id" val="GMU_øresvin_1"/> 
<feat att="morphologicalUnitId" val="ØRESVIN"/> 
<feat att="originalSource" val="DDO"/> 
<feat att="independentWord" val="yes"/> 
<feat att="decomposition" val="øre+svin"/> 
<Lemma><FormRepresentation> <feat att="writtenForm" val="øresvin"/> <feat att="officiallyApproved" val="yes"/> 
<feat att="joiningElement" val="Not analyzed"/> 
</FormRepresentation> </Lemma> 
<WordForm><feat att="grammaticalGender" val="neuter"/><feat att="definiteness" val="indefinite"/><feat att="grammaticalNumber" val="singular"/><feat att="case" val="unspecified"/>
<FormRepresentation> <feat att="writtenForm" val="øresvin"/> <feat att="inflectionalParadigm" val="MFG0040"/> <feat att="officiallyApproved" val="yes"/> <feat att="frequency" val=".125"/></FormRepresentation></WordForm>
<WordForm><feat att="grammaticalGender" val="neuter"/><feat att="definiteness" val="indefinite"/><feat att="grammaticalNumber" val="singular"/><feat att="case" val="genitiveCase"/>
<FormRepresentation> <feat att="writtenForm" val="øresvins"/> <feat att="inflectionalParadigm" val="MFG0040"/> <feat att="officiallyApproved" val="yes"/> <feat att="frequency" val="0.0"/></FormRepresentation></WordForm>
<WordForm><feat att="grammaticalGender" val="neuter"/><feat att="definiteness" val="indefinite"/><feat att="grammaticalNumber" val="plural"/><feat att="case" val="unspecified"/>
<FormRepresentation> <feat att="writtenForm" val="øresvin"/> <feat att="inflectionalParadigm" val="MFG0040"/> <feat att="officiallyApproved" val="yes"/> <feat att="frequency" val=".125"/></FormRepresentation></WordForm>
<WordForm><feat att="grammaticalGender" val="neuter"/><feat att="definiteness" val="indefinite"/><feat att="grammaticalNumber" val="plural"/><feat att="case" val="genitiveCase"/>
<FormRepresentation> <feat att="writtenForm" val="øresvins"/> <feat att="inflectionalParadigm" val="MFG0040"/> <feat att="officiallyApproved" val="yes"/> <feat att="frequency" val="0.0"/></FormRepresentation></WordForm>
<WordForm><feat att="grammaticalGender" val="neuter"/><feat att="definiteness" val="definite"/><feat att="grammaticalNumber" val="singular"/><feat att="case" val="unspecified"/>
<FormRepresentation> <feat att="writtenForm" val="øresvinet"/> <feat att="inflectionalParadigm" val="MFG0040"/> <feat att="officiallyApproved" val="yes"/> <feat att="frequency" val=".0536"/></FormRepresentation></WordForm>
<WordForm><feat att="grammaticalGender" val="neuter"/><feat att="definiteness" val="definite"/><feat att="grammaticalNumber" val="singular"/><feat att="case" val="genitiveCase"/>
<FormRepresentation> <feat att="writtenForm" val="øresvinets"/> <feat att="inflectionalParadigm" val="MFG0040"/> <feat att="officiallyApproved" val="yes"/> <feat att="frequency" val="0.0"/></FormRepresentation></WordForm>
<WordForm><feat att="grammaticalGender" val="neuter"/><feat att="definiteness" val="definite"/><feat att="grammaticalNumber" val="plural"/><feat att="case" val="unspecified"/>
<FormRepresentation> <feat att="writtenForm" val="øresvinene"/> <feat att="inflectionalParadigm" val="MFG0040"/> <feat att="officiallyApproved" val="yes"/> <feat att="frequency" val="0.0"/></FormRepresentation></WordForm>
<WordForm><feat att="grammaticalGender" val="neuter"/><feat att="definiteness" val="definite"/><feat att="grammaticalNumber" val="plural"/><feat att="case" val="genitiveCase"/>
<FormRepresentation> <feat att="writtenForm" val="øresvinenes"/> <feat att="inflectionalParadigm" val="MFG0040"/> <feat att="officiallyApproved" val="yes"/> <feat att="frequency" val="0.0"/></FormRepresentation></WordForm>
</LexicalEntry> 
<LexicalEntry><feat att="partOfSpeech" val="commonNoun"/> 
<feat att="id" val="GMU_æblekage_1"/> 
<feat att="morphologicalUnitId" val="ÆBLEKAGE"/> 
<feat att="originalSource" val="DDO"/> 
<feat att="independentWord" val="yes"/> 
<feat att="decomposition" val="æble+kage"/> 
<Lemma><FormRepresentation> <feat att="writtenForm" val="æblekage"/> <feat att="officiallyApproved" val="yes"/> 
<feat att="joiningElement" val="nil"/> 
<feat att="joiningElementResult" val="æblekage"/> 
</FormRepresentation> </Lemma> 
<WordForm><feat att="grammaticalGender" val="commonGender"/><feat att="definiteness" val="indefinite"/><feat att="grammaticalNumber" val="singular"/><feat att="case" val="unspecified"/>
<FormRepresentation> <feat att="writtenForm" val="æblekage"/> <feat att="inflectionalParadigm" val="MFG0076"/> <feat att="officiallyApproved" val="yes"/> <feat att="frequency" val=".6786"/></FormRepresentation></WordForm>
<WordForm><feat att="grammaticalGender" val="commonGender"/><feat att="definiteness" val="indefinite"/><feat att="grammaticalNumber" val="singular"/><feat att="case" val="genitiveCase"/>
<FormRepresentation> <feat att="writtenForm" val="æblekages"/> <feat att="inflectionalParadigm" val="MFG0076"/> <feat att="officiallyApproved" val="yes"/> <feat att="frequency" val="0.0"/></FormRepresentation></WordForm>
<WordForm><feat att="grammaticalGender" val="commonGender"/><feat att="definiteness" val="indefinite"/><feat att="grammaticalNumber" val="plural"/><feat att="case" val="unspecified"/>
<FormRepresentation> <feat att="writtenForm" val="æblekager"/> <feat att="inflectionalParadigm" val="MFG0076"/> <feat att="officiallyApproved" val="yes"/> <feat att="frequency" val="0.0"/></FormRepresentation></WordForm>
<WordForm><feat att="grammaticalGender" val="commonGender"/><feat att="definiteness" val="indefinite"/><feat att="grammaticalNumber" val="plural"/><feat att="case" val="genitiveCase"/>
<FormRepresentation> <feat att="writtenForm" val="æblekagers"/> <feat att="inflectionalParadigm" val="MFG0076"/> <feat att="officiallyApproved" val="yes"/> <feat att="frequency" val="0.0"/></FormRepresentation></WordForm>
<WordForm><feat att="grammaticalGender" val="commonGender"/><feat att="definiteness" val="definite"/><feat att="grammaticalNumber" val="singular"/><feat att="case" val="unspecified"/>
<FormRepresentation> <feat att="writtenForm" val="æblekagen"/> <feat att="inflectionalParadigm" val="MFG0076"/> <feat att="officiallyApproved" val="yes"/> <feat att="frequency" val=".25"/></FormRepresentation></WordForm>
<WordForm><feat att="grammaticalGender" val="commonGender"/><feat att="definiteness" val="definite"/><feat att="grammaticalNumber" val="singular"/><feat att="case" val="genitiveCase"/>
<FormRepresentation> <feat att="writtenForm" val="æblekagens"/> <feat att="inflectionalParadigm" val="MFG0076"/> <feat att="officiallyApproved" val="yes"/> <feat att="frequency" val="0.0"/></FormRepresentation></WordForm>
<WordForm><feat att="grammaticalGender" val="commonGender"/><feat att="definiteness" val="definite"/><feat att="grammaticalNumber" val="plural"/><feat att="case" val="unspecified"/>
<FormRepresentation> <feat att="writtenForm" val="æblekagerne"/> <feat att="inflectionalParadigm" val="MFG0076"/> <feat att="officiallyApproved" val="yes"/> <feat att="frequency" val="0.0"/></FormRepresentation></WordForm>
<WordForm><feat att="grammaticalGender" val="commonGender"/><feat att="definiteness" val="definite"/><feat att="grammaticalNumber" val="plural"/><feat att="case" val="genitiveCase"/>
<FormRepresentation> <feat att="writtenForm" val="æblekagernes"/> <feat att="inflectionalParadigm" val="MFG0076"/> <feat att="officiallyApproved" val="yes"/> <feat att="frequency" val="0.0"/></FormRepresentation></WordForm>
</LexicalEntry> 
<LexicalEntry><feat att="partOfSpeech" val="commonNoun"/> 
<feat att="id" val="GMU_ægtemage_1"/> 
<feat att="morphologicalUnitId" val="ÆGTEMAGE"/> 
<feat att="originalSource" val="DDO"/> 
<feat att="independentWord" val="yes"/> 
<Lemma><FormRepresentation> <feat att="writtenForm" val="ægtemage"/> <feat att="officiallyApproved" val="yes"/> 
<feat att="joiningElement" val="nil"/> 
<feat att="joiningElementResult" val="ægtemage"/> 
</FormRepresentation> </Lemma> 
<WordForm><feat att="grammaticalGender" val="commonGender"/><feat att="definiteness" val="indefinite"/><feat att="grammaticalNumber" val="singular"/><feat att="case" val="unspecified"/>
<FormRepresentation> <feat att="writtenForm" val="ægtemage"/> <feat att="inflectionalParadigm" val="MFG0076"/> <feat att="officiallyApproved" val="yes"/> <feat att="frequency" val=".2143"/></FormRepresentation></WordForm>
<WordForm><feat att="grammaticalGender" val="commonGender"/><feat att="definiteness" val="indefinite"/><feat att="grammaticalNumber" val="singular"/><feat att="case" val="genitiveCase"/>
<FormRepresentation> <feat att="writtenForm" val="ægtemages"/> <feat att="inflectionalParadigm" val="MFG0076"/> <feat att="officiallyApproved" val="yes"/> <feat att="frequency" val="0.0"/></FormRepresentation></WordForm>
<WordForm><feat att="grammaticalGender" val="commonGender"/><feat att="definiteness" val="indefinite"/><feat att="grammaticalNumber" val="plural"/><feat att="case" val="unspecified"/>
<FormRepresentation> <feat att="writtenForm" val="ægtemager"/> <feat att="inflectionalParadigm" val="MFG0076"/> <feat att="officiallyApproved" val="yes"/> <feat att="frequency" val=".0357"/></FormRepresentation></WordForm>
<WordForm><feat att="grammaticalGender" val="commonGender"/><feat att="definiteness" val="indefinite"/><feat att="grammaticalNumber" val="plural"/><feat att="case" val="genitiveCase"/>
<FormRepresentation> <feat att="writtenForm" val="ægtemagers"/> <feat att="inflectionalParadigm" val="MFG0076"/> <feat att="officiallyApproved" val="yes"/> <feat att="frequency" val="0.0"/></FormRepresentation></WordForm>
<WordForm><feat att="grammaticalGender" val="commonGender"/><feat att="definiteness" val="definite"/><feat att="grammaticalNumber" val="singular"/><feat att="case" val="unspecified"/>
<FormRepresentation> <feat att="writtenForm" val="ægtemagen"/> <feat att="inflectionalParadigm" val="MFG0076"/> <feat att="officiallyApproved" val="yes"/> <feat att="frequency" val=".0179"/></FormRepresentation></WordForm>
<WordForm><feat att="grammaticalGender" val="commonGender"/><feat att="definiteness" val="definite"/><feat att="grammaticalNumber" val="singular"/><feat att="case" val="genitiveCase"/>
<FormRepresentation> <feat att="writtenForm" val="ægtemagens"/> <feat att="inflectionalParadigm" val="MFG0076"/> <feat att="officiallyApproved" val="yes"/> <feat att="frequency" val="0.0"/></FormRepresentation></WordForm>
<WordForm><feat att="grammaticalGender" val="commonGender"/><feat att="definiteness" val="definite"/><feat att="grammaticalNumber" val="plural"/><feat att="case" val="unspecified"/>
<FormRepresentation> <feat att="writtenForm" val="ægtemagerne"/> <feat att="inflectionalParadigm" val="MFG0076"/> <feat att="officiallyApproved" val="yes"/> <feat att="frequency" val="0.0"/></FormRepresentation></WordForm>
<WordForm><feat att="grammaticalGender" val="commonGender"/><feat att="definiteness" val="definite"/><feat att="grammaticalNumber" val="plural"/><feat att="case" val="genitiveCase"/>
<FormRepresentation> <feat att="writtenForm" val="ægtemagernes"/> <feat att="inflectionalParadigm" val="MFG0076"/> <feat att="officiallyApproved" val="yes"/> <feat att="frequency" val="0.0"/></FormRepresentation></WordForm>
</LexicalEntry> 
<LexicalEntry><feat att="partOfSpeech" val="commonNoun"/> 
<feat att="id" val="GMU_ålekrage_1"/> 
<feat att="morphologicalUnitId" val="ÅLEKRAGE"/> 
<feat att="originalSource" val="DDO"/> 
<feat att="independentWord" val="yes"/> 
<Lemma><FormRepresentation> <feat att="writtenForm" val="ålekrage"/> <feat att="officiallyApproved" val="yes"/> 
<feat att="joiningElement" val="nil"/> 
<feat att="joiningElementResult" val="ålekrage"/> 
</FormRepresentation> </Lemma> 
<WordForm><feat att="grammaticalGender" val="commonGender"/><feat att="definiteness" val="indefinite"/><feat att="grammaticalNumber" val="singular"/><feat att="case" val="unspecified"/>
<FormRepresentation> <feat att="writtenForm" val="ålekrage"/> <feat att="inflectionalParadigm" val="MFG0076"/> <feat att="officiallyApproved" val="yes"/> <feat att="frequency" val=".0893"/></FormRepresentation></WordForm>
<WordForm><feat att="grammaticalGender" val="commonGender"/><feat att="definiteness" val="indefinite"/><feat att="grammaticalNumber" val="singular"/><feat att="case" val="genitiveCase"/>
<FormRepresentation> <feat att="writtenForm" val="ålekrages"/> <feat att="inflectionalParadigm" val="MFG0076"/> <feat att="officiallyApproved" val="yes"/> <feat att="frequency" val="0.0"/></FormRepresentation></WordForm>
<WordForm><feat att="grammaticalGender" val="commonGender"/><feat att="definiteness" val="indefinite"/><feat att="grammaticalNumber" val="plural"/><feat att="case" val="unspecified"/>
<FormRepresentation> <feat att="writtenForm" val="ålekrager"/> <feat att="inflectionalParadigm" val="MFG0076"/> <feat att="officiallyApproved" val="yes"/> <feat att="frequency" val=".0179"/></FormRepresentation></WordForm>
<WordForm><feat att="grammaticalGender" val="commonGender"/><feat att="definiteness" val="indefinite"/><feat att="grammaticalNumber" val="plural"/><feat att="case" val="genitiveCase"/>
<FormRepresentation> <feat att="writtenForm" val="ålekragers"/> <feat att="inflectionalParadigm" val="MFG0076"/> <feat att="officiallyApproved" val="yes"/> <feat att="frequency" val="0.0"/></FormRepresentation></WordForm>
<WordForm><feat att="grammaticalGender" val="commonGender"/><feat att="definiteness" val="definite"/><feat att="grammaticalNumber" val="singular"/><feat att="case" val="unspecified"/>
<FormRepresentation> <feat att="writtenForm" val="ålekragen"/> <feat att="inflectionalParadigm" val="MFG0076"/> <feat att="officiallyApproved" val="yes"/> <feat att="frequency" val=".0357"/></FormRepresentation></WordForm>
<WordForm><feat att="grammaticalGender" val="commonGender"/><feat att="definiteness" val="definite"/><feat att="grammaticalNumber" val="singular"/><feat att="case" val="genitiveCase"/>
<FormRepresentation> <feat att="writtenForm" val="ålekragens"/> <feat att="inflectionalParadigm" val="MFG0076"/> <feat att="officiallyApproved" val="yes"/> <feat att="frequency" val="0.0"/></FormRepresentation></WordForm>
<WordForm><feat att="grammaticalGender" val="commonGender"/><feat att="definiteness" val="definite"/><feat att="grammaticalNumber" val="plural"/><feat att="case" val="unspecified"/>
<FormRepresentation> <feat att="writtenForm" val="ålekragerne"/> <feat att="inflectionalParadigm" val="MFG0076"/> <feat att="officiallyApproved" val="yes"/> <feat att="frequency" val="0.0"/></FormRepresentation></WordForm>
<WordForm><feat att="grammaticalGender" val="commonGender"/><feat att="definiteness" val="definite"/><feat att="grammaticalNumber" val="plural"/><feat att="case" val="genitiveCase"/>
<FormRepresentation> <feat att="writtenForm" val="ålekragernes"/> <feat att="inflectionalParadigm" val="MFG0076"/> <feat att="officiallyApproved" val="yes"/> <feat att="frequency" val="0.0"/></FormRepresentation></WordForm>
</LexicalEntry> 
<LexicalEntry><feat att="partOfSpeech" val="commonNoun"/> 
<feat att="id" val="GMU_ægteskabsbrud_1"/> 
<feat att="morphologicalUnitId" val="ÆGTESKABSBRUD"/> 
<feat att="originalSource" val="DDO"/> 
<feat att="independentWord" val="yes"/> 
<feat att="decomposition" val="ægteskab+s+brud"/> 
<Lemma><FormRepresentation> <feat att="writtenForm" val="ægteskabsbrud"/> <feat att="officiallyApproved" val="yes"/> 
<feat att="joiningElement" val="Not analyzed"/> 
</FormRepresentation> </Lemma> 
<WordForm><feat att="grammaticalGender" val="neuter"/><feat att="definiteness" val="indefinite"/><feat att="grammaticalNumber" val="singular"/><feat att="case" val="unspecified"/>
<FormRepresentation> <feat att="writtenForm" val="ægteskabsbrud"/> <feat att="inflectionalParadigm" val="MFG0009"/> <feat att="officiallyApproved" val="yes"/> <feat att="frequency" val=".4464"/></FormRepresentation></WordForm>
<WordForm><feat att="grammaticalGender" val="neuter"/><feat att="definiteness" val="indefinite"/><feat att="grammaticalNumber" val="singular"/><feat att="case" val="genitiveCase"/>
<FormRepresentation> <feat att="writtenForm" val="ægteskabsbruds"/> <feat att="inflectionalParadigm" val="MFG0009"/> <feat att="officiallyApproved" val="yes"/> <feat att="frequency" val="0.0"/></FormRepresentation></WordForm>
<WordForm><feat att="grammaticalGender" val="neuter"/><feat att="definiteness" val="indefinite"/><feat att="grammaticalNumber" val="plural"/><feat att="case" val="unspecified"/>
<FormRepresentation> <feat att="writtenForm" val="ægteskabsbrud"/> <feat att="inflectionalParadigm" val="MFG0009"/> <feat att="officiallyApproved" val="yes"/> <feat att="frequency" val=".4464"/></FormRepresentation></WordForm>
<WordForm><feat att="grammaticalGender" val="neuter"/><feat att="definiteness" val="indefinite"/><feat att="grammaticalNumber" val="plural"/><feat att="case" val="genitiveCase"/>
<FormRepresentation> <feat att="writtenForm" val="ægteskabsbruds"/> <feat att="inflectionalParadigm" val="MFG0009"/> <feat att="officiallyApproved" val="yes"/> <feat att="frequency" val="0.0"/></FormRepresentation></WordForm>
<WordForm><feat att="grammaticalGender" val="neuter"/><feat att="definiteness" val="definite"/><feat att="grammaticalNumber" val="singular"/><feat att="case" val="unspecified"/>
<FormRepresentation> <feat att="writtenForm" val="ægteskabsbruddet"/> <feat att="inflectionalParadigm" val="MFG0009"/> <feat att="officiallyApproved" val="yes"/> <feat att="frequency" val=".0179"/></FormRepresentation></WordForm>
<WordForm><feat att="grammaticalGender" val="neuter"/><feat att="definiteness" val="definite"/><feat att="grammaticalNumber" val="singular"/><feat att="case" val="genitiveCase"/>
<FormRepresentation> <feat att="writtenForm" val="ægteskabsbruddets"/> <feat att="inflectionalParadigm" val="MFG0009"/> <feat att="officiallyApproved" val="yes"/> <feat att="frequency" val="0.0"/></FormRepresentation></WordForm>
<WordForm><feat att="grammaticalGender" val="neuter"/><feat att="definiteness" val="definite"/><feat att="grammaticalNumber" val="plural"/><feat att="case" val="unspecified"/>
<FormRepresentation> <feat att="writtenForm" val="ægteskabsbruddene"/> <feat att="inflectionalParadigm" val="MFG0009"/> <feat att="officiallyApproved" val="yes"/> <feat att="frequency" val="0.0"/></FormRepresentation></WordForm>
<WordForm><feat att="grammaticalGender" val="neuter"/><feat att="definiteness" val="definite"/><feat att="grammaticalNumber" val="plural"/><feat att="case" val="genitiveCase"/>
<FormRepresentation> <feat att="writtenForm" val="ægteskabsbruddenes"/> <feat att="inflectionalParadigm" val="MFG0009"/> <feat att="officiallyApproved" val="yes"/> <feat att="frequency" val="0.0"/></FormRepresentation></WordForm>
</LexicalEntry> 
<LexicalEntry><feat att="partOfSpeech" val="commonNoun"/> 
<feat att="id" val="GMU_æbleplantage_1"/> 
<feat att="morphologicalUnitId" val="ÆBLEPLANTAGE"/> 
<feat att="originalSource" val="DDO"/> 
<feat att="independentWord" val="yes"/> 
<feat att="decomposition" val="æble+plantage"/> 
<Lemma><FormRepresentation> <feat att="writtenForm" val="æbleplantage"/> <feat att="officiallyApproved" val="yes"/> 
<feat att="joiningElement" val="nil"/> 
<feat att="joiningElementResult" val="æbleplantage"/> 
</FormRepresentation> </Lemma> 
<WordForm><feat att="grammaticalGender" val="commonGender"/><feat att="definiteness" val="indefinite"/><feat att="grammaticalNumber" val="singular"/><feat att="case" val="unspecified"/>
<FormRepresentation> <feat att="writtenForm" val="æbleplantage"/> <feat att="inflectionalParadigm" val="MFG0076"/> <feat att="officiallyApproved" val="yes"/> <feat att="frequency" val=".0536"/></FormRepresentation></WordForm>
<WordForm><feat att="grammaticalGender" val="commonGender"/><feat att="definiteness" val="indefinite"/><feat att="grammaticalNumber" val="singular"/><feat att="case" val="genitiveCase"/>
<FormRepresentation> <feat att="writtenForm" val="æbleplantages"/> <feat att="inflectionalParadigm" val="MFG0076"/> <feat att="officiallyApproved" val="yes"/> <feat att="frequency" val="0.0"/></FormRepresentation></WordForm>
<WordForm><feat att="grammaticalGender" val="commonGender"/><feat att="definiteness" val="indefinite"/><feat att="grammaticalNumber" val="plural"/><feat att="case" val="unspecified"/>
<FormRepresentation> <feat att="writtenForm" val="æbleplantager"/> <feat att="inflectionalParadigm" val="MFG0076"/> <feat att="officiallyApproved" val="yes"/> <feat att="frequency" val=".0714"/></FormRepresentation></WordForm>
<WordForm><feat att="grammaticalGender" val="commonGender"/><feat att="definiteness" val="indefinite"/><feat att="grammaticalNumber" val="plural"/><feat att="case" val="genitiveCase"/>
<FormRepresentation> <feat att="writtenForm" val="æbleplantagers"/> <feat att="inflectionalParadigm" val="MFG0076"/> <feat att="officiallyApproved" val="yes"/> <feat att="frequency" val="0.0"/></FormRepresentation></WordForm>
<WordForm><feat att="grammaticalGender" val="commonGender"/><feat att="definiteness" val="definite"/><feat att="grammaticalNumber" val="singular"/><feat att="case" val="unspecified"/>
<FormRepresentation> <feat att="writtenForm" val="æbleplantagen"/> <feat att="inflectionalParadigm" val="MFG0076"/> <feat att="officiallyApproved" val="yes"/> <feat att="frequency" val=".0536"/></FormRepresentation></WordForm>
<WordForm><feat att="grammaticalGender" val="commonGender"/><feat att="definiteness" val="definite"/><feat att="grammaticalNumber" val="singular"/><feat att="case" val="genitiveCase"/>
<FormRepresentation> <feat att="writtenForm" val="æbleplantagens"/> <feat att="inflectionalParadigm" val="MFG0076"/> <feat att="officiallyApproved" val="yes"/> <feat att="frequency" val="0.0"/></FormRepresentation></WordForm>
<WordForm><feat att="grammaticalGender" val="commonGender"/><feat att="definiteness" val="definite"/><feat att="grammaticalNumber" val="plural"/><feat att="case" val="unspecified"/>
<FormRepresentation> <feat att="writtenForm" val="æbleplantagerne"/> <feat att="inflectionalParadigm" val="MFG0076"/> <feat att="officiallyApproved" val="yes"/> <feat att="frequency" val="0.0"/></FormRepresentation></WordForm>
<WordForm><feat att="grammaticalGender" val="commonGender"/><feat att="definiteness" val="definite"/><feat att="grammaticalNumber" val="plural"/><feat att="case" val="genitiveCase"/>
<FormRepresentation> <feat att="writtenForm" val="æbleplantagernes"/> <feat att="inflectionalParadigm" val="MFG0076"/> <feat att="officiallyApproved" val="yes"/> <feat att="frequency" val="0.0"/></FormRepresentation></WordForm>
</LexicalEntry> 
<LexicalEntry><feat att="partOfSpeech" val="commonNoun"/> 
<feat att="id" val="GMU_ølbrygger_1"/> 
<feat att="morphologicalUnitId" val="ØLBRYGGER"/> 
<feat att="originalSource" val="DDO"/> 
<feat att="independentWord" val="yes"/> 
<feat att="decomposition" val="øl+brygger"/> 
<Lemma><FormRepresentation> <feat att="writtenForm" val="ølbrygger"/> <feat att="officiallyApproved" val="yes"/> 
<feat att="joiningElement" val="nil"/> 
<feat att="joiningElementResult" val="ølbrygger"/> 
</FormRepresentation> </Lemma> 
<WordForm><feat att="grammaticalGender" val="commonGender"/><feat att="definiteness" val="indefinite"/><feat att="grammaticalNumber" val="singular"/><feat att="case" val="unspecified"/>
<FormRepresentation> <feat att="writtenForm" val="ølbrygger"/> <feat att="inflectionalParadigm" val="MFG0015"/> <feat att="officiallyApproved" val="yes"/> <feat att="frequency" val=".0179"/></FormRepresentation></WordForm>
<WordForm><feat att="grammaticalGender" val="commonGender"/><feat att="definiteness" val="indefinite"/><feat att="grammaticalNumber" val="singular"/><feat att="case" val="genitiveCase"/>
<FormRepresentation> <feat att="writtenForm" val="ølbryggers"/> <feat att="inflectionalParadigm" val="MFG0015"/> <feat att="officiallyApproved" val="yes"/> <feat att="frequency" val="0.0"/></FormRepresentation></WordForm>
<WordForm><feat att="grammaticalGender" val="commonGender"/><feat att="definiteness" val="indefinite"/><feat att="grammaticalNumber" val="plural"/><feat att="case" val="unspecified"/>
<FormRepresentation> <feat att="writtenForm" val="ølbryggere"/> <feat att="inflectionalParadigm" val="MFG0015"/> <feat att="officiallyApproved" val="yes"/> <feat att="frequency" val=".0536"/></FormRepresentation></WordForm>
<WordForm><feat att="grammaticalGender" val="commonGender"/><feat att="definiteness" val="indefinite"/><feat att="grammaticalNumber" val="plural"/><feat att="case" val="genitiveCase"/>
<FormRepresentation> <feat att="writtenForm" val="ølbryggeres"/> <feat att="inflectionalParadigm" val="MFG0015"/> <feat att="officiallyApproved" val="yes"/> <feat att="frequency" val="0.0"/></FormRepresentation></WordForm>
<WordForm><feat att="grammaticalGender" val="commonGender"/><feat att="definiteness" val="definite"/><feat att="grammaticalNumber" val="singular"/><feat att="case" val="unspecified"/>
<FormRepresentation> <feat att="writtenForm" val="ølbryggeren"/> <feat att="inflectionalParadigm" val="MFG0015"/> <feat att="officiallyApproved" val="yes"/> <feat att="frequency" val=".0179"/></FormRepresentation></WordForm>
<WordForm><feat att="grammaticalGender" val="commonGender"/><feat att="definiteness" val="definite"/><feat att="grammaticalNumber" val="singular"/><feat att="case" val="genitiveCase"/>
<FormRepresentation> <feat att="writtenForm" val="ølbryggerens"/> <feat att="inflectionalParadigm" val="MFG0015"/> <feat att="officiallyApproved" val="yes"/> <feat att="frequency" val="0.0"/></FormRepresentation></WordForm>
<WordForm><feat att="grammaticalGender" val="commonGender"/><feat att="definiteness" val="definite"/><feat att="grammaticalNumber" val="plural"/><feat att="case" val="unspecified"/>
<FormRepresentation> <feat att="writtenForm" val="ølbryggerne"/> <feat att="inflectionalParadigm" val="MFG0015"/> <feat att="officiallyApproved" val="yes"/> <feat att="frequency" val="0.0"/></FormRepresentation></WordForm>
<WordForm><feat att="grammaticalGender" val="commonGender"/><feat att="definiteness" val="definite"/><feat att="grammaticalNumber" val="plural"/><feat att="case" val="genitiveCase"/>
<FormRepresentation> <feat att="writtenForm" val="ølbryggernes"/> <feat att="inflectionalParadigm" val="MFG0015"/> <feat att="officiallyApproved" val="yes"/> <feat att="frequency" val="0.0"/></FormRepresentation></WordForm>
</LexicalEntry> 
<LexicalEntry><feat att="partOfSpeech" val="commonNoun"/> 
<feat att="id" val="GMU_ønskeposition_1"/> 
<feat att="morphologicalUnitId" val="ØNSKEPOSITION"/> 
<feat att="originalSource" val="DDO"/> 
<feat att="independentWord" val="yes"/> 
<feat att="decomposition" val="ønske+position"/> 
<Lemma><FormRepresentation> <feat att="writtenForm" val="ønskeposition"/> <feat att="officiallyApproved" val="yes"/> 
<feat att="joiningElement" val="Not analyzed"/> 
</FormRepresentation> </Lemma> 
<WordForm><feat att="grammaticalGender" val="commonGender"/><feat att="definiteness" val="indefinite"/><feat att="grammaticalNumber" val="singular"/><feat att="case" val="unspecified"/>
<FormRepresentation> <feat att="writtenForm" val="ønskeposition"/> <feat att="inflectionalParadigm" val="MFG0016"/> <feat att="officiallyApproved" val="yes"/> <feat att="frequency" val=".0893"/></FormRepresentation></WordForm>
<WordForm><feat att="grammaticalGender" val="commonGender"/><feat att="definiteness" val="indefinite"/><feat att="grammaticalNumber" val="singular"/><feat att="case" val="genitiveCase"/>
<FormRepresentation> <feat att="writtenForm" val="ønskepositions"/> <feat att="inflectionalParadigm" val="MFG0016"/> <feat att="officiallyApproved" val="yes"/> <feat att="frequency" val="0.0"/></FormRepresentation></WordForm>
<WordForm><feat att="grammaticalGender" val="commonGender"/><feat att="definiteness" val="indefinite"/><feat att="grammaticalNumber" val="plural"/><feat att="case" val="unspecified"/>
<FormRepresentation> <feat att="writtenForm" val="ønskepositioner"/> <feat att="inflectionalParadigm" val="MFG0016"/> <feat att="officiallyApproved" val="yes"/> <feat att="frequency" val="0.0"/></FormRepresentation></WordForm>
<WordForm><feat att="grammaticalGender" val="commonGender"/><feat att="definiteness" val="indefinite"/><feat att="grammaticalNumber" val="plural"/><feat att="case" val="genitiveCase"/>
<FormRepresentation> <feat att="writtenForm" val="ønskepositioners"/> <feat att="inflectionalParadigm" val="MFG0016"/> <feat att="officiallyApproved" val="yes"/> <feat att="frequency" val="0.0"/></FormRepresentation></WordForm>
<WordForm><feat att="grammaticalGender" val="commonGender"/><feat att="definiteness" val="definite"/><feat att="grammaticalNumber" val="singular"/><feat att="case" val="unspecified"/>
<FormRepresentation> <feat att="writtenForm" val="ønskepositionen"/> <feat att="inflectionalParadigm" val="MFG0016"/> <feat att="officiallyApproved" val="yes"/> <feat att="frequency" val=".0179"/></FormRepresentation></WordForm>
<WordForm><feat att="grammaticalGender" val="commonGender"/><feat att="definiteness" val="definite"/><feat att="grammaticalNumber" val="singular"/><feat att="case" val="genitiveCase"/>
<FormRepresentation> <feat att="writtenForm" val="ønskepositionens"/> <feat att="inflectionalParadigm" val="MFG0016"/> <feat att="officiallyApproved" val="yes"/> <feat att="frequency" val="0.0"/></FormRepresentation></WordForm>
<WordForm><feat att="grammaticalGender" val="commonGender"/><feat att="definiteness" val="definite"/><feat att="grammaticalNumber" val="plural"/><feat att="case" val="unspecified"/>
<FormRepresentation> <feat att="writtenForm" val="ønskepositionerne"/> <feat att="inflectionalParadigm" val="MFG0016"/> <feat att="officiallyApproved" val="yes"/> <feat att="frequency" val="0.0"/></FormRepresentation></WordForm>
<WordForm><feat att="grammaticalGender" val="commonGender"/><feat att="definiteness" val="definite"/><feat att="grammaticalNumber" val="plural"/><feat att="case" val="genitiveCase"/>
<FormRepresentation> <feat att="writtenForm" val="ønskepositionernes"/> <feat att="inflectionalParadigm" val="MFG0016"/> <feat att="officiallyApproved" val="yes"/> <feat att="frequency" val="0.0"/></FormRepresentation></WordForm>
</LexicalEntry> 
<LexicalEntry><feat att="partOfSpeech" val="commonNoun"/> 
<feat att="id" val="GMU_øresmykke_1"/> 
<feat att="morphologicalUnitId" val="ØRESMYKKE"/> 
<feat att="originalSource" val="DDO"/> 
<feat att="independentWord" val="yes"/> 
<feat att="decomposition" val="øre+smykke"/> 
<Lemma><FormRepresentation> <feat att="writtenForm" val="øresmykke"/> <feat att="officiallyApproved" val="yes"/> 
<feat att="joiningElement" val="nil"/> 
<feat att="joiningElementResult" val="øresmykke"/> 
</FormRepresentation> </Lemma> 
<WordForm><feat att="grammaticalGender" val="neuter"/><feat att="definiteness" val="indefinite"/><feat att="grammaticalNumber" val="singular"/><feat att="case" val="unspecified"/>
<FormRepresentation> <feat att="writtenForm" val="øresmykke"/> <feat att="inflectionalParadigm" val="MFG0092"/> <feat att="officiallyApproved" val="yes"/> <feat att="frequency" val=".0179"/></FormRepresentation></WordForm>
<WordForm><feat att="grammaticalGender" val="neuter"/><feat att="definiteness" val="indefinite"/><feat att="grammaticalNumber" val="singular"/><feat att="case" val="genitiveCase"/>
<FormRepresentation> <feat att="writtenForm" val="øresmykkes"/> <feat att="inflectionalParadigm" val="MFG0092"/> <feat att="officiallyApproved" val="yes"/> <feat att="frequency" val="0.0"/></FormRepresentation></WordForm>
<WordForm><feat att="grammaticalGender" val="neuter"/><feat att="definiteness" val="indefinite"/><feat att="grammaticalNumber" val="plural"/><feat att="case" val="unspecified"/>
<FormRepresentation> <feat att="writtenForm" val="øresmykker"/> <feat att="inflectionalParadigm" val="MFG0092"/> <feat att="officiallyApproved" val="yes"/> <feat att="frequency" val=".0714"/></FormRepresentation></WordForm>
<WordForm><feat att="grammaticalGender" val="neuter"/><feat att="definiteness" val="indefinite"/><feat att="grammaticalNumber" val="plural"/><feat att="case" val="genitiveCase"/>
<FormRepresentation> <feat att="writtenForm" val="øresmykkers"/> <feat att="inflectionalParadigm" val="MFG0092"/> <feat att="officiallyApproved" val="yes"/> <feat att="frequency" val="0.0"/></FormRepresentation></WordForm>
<WordForm><feat att="grammaticalGender" val="neuter"/><feat att="definiteness" val="definite"/><feat att="grammaticalNumber" val="singular"/><feat att="case" val="unspecified"/>
<FormRepresentation> <feat att="writtenForm" val="øresmykket"/> <feat att="inflectionalParadigm" val="MFG0092"/> <feat att="officiallyApproved" val="yes"/> <feat att="frequency" val=".0357"/></FormRepresentation></WordForm>
<WordForm><feat att="grammaticalGender" val="neuter"/><feat att="definiteness" val="definite"/><feat att="grammaticalNumber" val="singular"/><feat att="case" val="genitiveCase"/>
<FormRepresentation> <feat att="writtenForm" val="øresmykkets"/> <feat att="inflectionalParadigm" val="MFG0092"/> <feat att="officiallyApproved" val="yes"/> <feat att="frequency" val="0.0"/></FormRepresentation></WordForm>
<WordForm><feat att="grammaticalGender" val="neuter"/><feat att="definiteness" val="definite"/><feat att="grammaticalNumber" val="plural"/><feat att="case" val="unspecified"/>
<FormRepresentation> <feat att="writtenForm" val="øresmykkerne"/> <feat att="inflectionalParadigm" val="MFG0092"/> <feat att="officiallyApproved" val="yes"/> <feat att="frequency" val="0.0"/></FormRepresentation></WordForm>
<WordForm><feat att="grammaticalGender" val="neuter"/><feat att="definiteness" val="definite"/><feat att="grammaticalNumber" val="plural"/><feat att="case" val="genitiveCase"/>
<FormRepresentation> <feat att="writtenForm" val="øresmykkernes"/> <feat att="inflectionalParadigm" val="MFG0092"/> <feat att="officiallyApproved" val="yes"/> <feat att="frequency" val="0.0"/></FormRepresentation></WordForm>
</LexicalEntry> 
<LexicalEntry><feat att="partOfSpeech" val="commonNoun"/> 
<feat att="id" val="GMU_ægteskabsannonce_1"/> 
<feat att="morphologicalUnitId" val="ÆGTESKABSANNONCE"/> 
<feat att="originalSource" val="DDO"/> 
<feat att="independentWord" val="yes"/> 
<feat att="decomposition" val="ægteskab+s+annonce"/> 
<Lemma><FormRepresentation> <feat att="writtenForm" val="ægteskabsannonce"/> <feat att="officiallyApproved" val="yes"/> 
<feat att="joiningElement" val="nil"/> 
<feat att="joiningElementResult" val="ægteskabsannonce"/> 
</FormRepresentation> </Lemma> 
<WordForm><feat att="grammaticalGender" val="commonGender"/><feat att="definiteness" val="indefinite"/><feat att="grammaticalNumber" val="singular"/><feat att="case" val="unspecified"/>
<FormRepresentation> <feat att="writtenForm" val="ægteskabsannonce"/> <feat att="inflectionalParadigm" val="MFG0076"/> <feat att="officiallyApproved" val="yes"/> <feat att="frequency" val=".0179"/></FormRepresentation></WordForm>
<WordForm><feat att="grammaticalGender" val="commonGender"/><feat att="definiteness" val="indefinite"/><feat att="grammaticalNumber" val="singular"/><feat att="case" val="genitiveCase"/>
<FormRepresentation> <feat att="writtenForm" val="ægteskabsannonces"/> <feat att="inflectionalParadigm" val="MFG0076"/> <feat att="officiallyApproved" val="yes"/> <feat att="frequency" val="0.0"/></FormRepresentation></WordForm>
<WordForm><feat att="grammaticalGender" val="commonGender"/><feat att="definiteness" val="indefinite"/><feat att="grammaticalNumber" val="plural"/><feat att="case" val="unspecified"/>
<FormRepresentation> <feat att="writtenForm" val="ægteskabsannoncer"/> <feat att="inflectionalParadigm" val="MFG0076"/> <feat att="officiallyApproved" val="yes"/> <feat att="frequency" val=".0714"/></FormRepresentation></WordForm>
<WordForm><feat att="grammaticalGender" val="commonGender"/><feat att="definiteness" val="indefinite"/><feat att="grammaticalNumber" val="plural"/><feat att="case" val="genitiveCase"/>
<FormRepresentation> <feat att="writtenForm" val="ægteskabsannoncers"/> <feat att="inflectionalParadigm" val="MFG0076"/> <feat att="officiallyApproved" val="yes"/> <feat att="frequency" val="0.0"/></FormRepresentation></WordForm>
<WordForm><feat att="grammaticalGender" val="commonGender"/><feat att="definiteness" val="definite"/><feat att="grammaticalNumber" val="singular"/><feat att="case" val="unspecified"/>
<FormRepresentation> <feat att="writtenForm" val="ægteskabsannoncen"/> <feat att="inflectionalParadigm" val="MFG0076"/> <feat att="officiallyApproved" val="yes"/> <feat att="frequency" val=".0357"/></FormRepresentation></WordForm>
<WordForm><feat att="grammaticalGender" val="commonGender"/><feat att="definiteness" val="definite"/><feat att="grammaticalNumber" val="singular"/><feat att="case" val="genitiveCase"/>
<FormRepresentation> <feat att="writtenForm" val="ægteskabsannoncens"/> <feat att="inflectionalParadigm" val="MFG0076"/> <feat att="officiallyApproved" val="yes"/> <feat att="frequency" val="0.0"/></FormRepresentation></WordForm>
<WordForm><feat att="grammaticalGender" val="commonGender"/><feat att="definiteness" val="definite"/><feat att="grammaticalNumber" val="plural"/><feat att="case" val="unspecified"/>
<FormRepresentation> <feat att="writtenForm" val="ægteskabsannoncerne"/> <feat att="inflectionalParadigm" val="MFG0076"/> <feat att="officiallyApproved" val="yes"/> <feat att="frequency" val=".0536"/></FormRepresentation></WordForm>
<WordForm><feat att="grammaticalGender" val="commonGender"/><feat att="definiteness" val="definite"/><feat att="grammaticalNumber" val="plural"/><feat att="case" val="genitiveCase"/>
<FormRepresentation> <feat att="writtenForm" val="ægteskabsannoncernes"/> <feat att="inflectionalParadigm" val="MFG0076"/> <feat att="officiallyApproved" val="yes"/> <feat att="frequency" val="0.0"/></FormRepresentation></WordForm>
</LexicalEntry> 
<LexicalEntry><feat att="partOfSpeech" val="commonNoun"/> 
<feat att="id" val="GMU_ægteskabshistorie_1"/> 
<feat att="morphologicalUnitId" val="ÆGTESKABSHISTORIE"/> 
<feat att="originalSource" val="DDO"/> 
<feat att="independentWord" val="yes"/> 
<feat att="decomposition" val="ægteskab+s+historie"/> 
<Lemma><FormRepresentation> <feat att="writtenForm" val="ægteskabshistorie"/> <feat att="officiallyApproved" val="yes"/> 
<feat att="joiningElement" val="nil"/> 
<feat att="joiningElementResult" val="ægteskabshistorie"/> 
</FormRepresentation> </Lemma> 
<WordForm><feat att="grammaticalGender" val="commonGender"/><feat att="definiteness" val="indefinite"/><feat att="grammaticalNumber" val="singular"/><feat att="case" val="unspecified"/>
<FormRepresentation> <feat att="writtenForm" val="ægteskabshistorie"/> <feat att="inflectionalParadigm" val="MFG0076"/> <feat att="officiallyApproved" val="yes"/> <feat att="frequency" val=".1607"/></FormRepresentation></WordForm>
<WordForm><feat att="grammaticalGender" val="commonGender"/><feat att="definiteness" val="indefinite"/><feat att="grammaticalNumber" val="singular"/><feat att="case" val="genitiveCase"/>
<FormRepresentation> <feat att="writtenForm" val="ægteskabshistories"/> <feat att="inflectionalParadigm" val="MFG0076"/> <feat att="officiallyApproved" val="yes"/> <feat att="frequency" val="0.0"/></FormRepresentation></WordForm>
<WordForm><feat att="grammaticalGender" val="commonGender"/><feat att="definiteness" val="indefinite"/><feat att="grammaticalNumber" val="plural"/><feat att="case" val="unspecified"/>
<FormRepresentation> <feat att="writtenForm" val="ægteskabshistorier"/> <feat att="inflectionalParadigm" val="MFG0076"/> <feat att="officiallyApproved" val="yes"/> <feat att="frequency" val=".0714"/></FormRepresentation></WordForm>
<WordForm><feat att="grammaticalGender" val="commonGender"/><feat att="definiteness" val="indefinite"/><feat att="grammaticalNumber" val="plural"/><feat att="case" val="genitiveCase"/>
<FormRepresentation> <feat att="writtenForm" val="ægteskabshistoriers"/> <feat att="inflectionalParadigm" val="MFG0076"/> <feat att="officiallyApproved" val="yes"/> <feat att="frequency" val="0.0"/></FormRepresentation></WordForm>
<WordForm><feat att="grammaticalGender" val="commonGender"/><feat att="definiteness" val="definite"/><feat att="grammaticalNumber" val="singular"/><feat att="case" val="unspecified"/>
<FormRepresentation> <feat att="writtenForm" val="ægteskabshistorien"/> <feat att="inflectionalParadigm" val="MFG0076"/> <feat att="officiallyApproved" val="yes"/> <feat att="frequency" val="0.0"/></FormRepresentation></WordForm>
<WordForm><feat att="grammaticalGender" val="commonGender"/><feat att="definiteness" val="definite"/><feat att="grammaticalNumber" val="singular"/><feat att="case" val="genitiveCase"/>
<FormRepresentation> <feat att="writtenForm" val="ægteskabshistoriens"/> <feat att="inflectionalParadigm" val="MFG0076"/> <feat att="officiallyApproved" val="yes"/> <feat att="frequency" val="0.0"/></FormRepresentation></WordForm>
<WordForm><feat att="grammaticalGender" val="commonGender"/><feat att="definiteness" val="definite"/><feat att="grammaticalNumber" val="plural"/><feat att="case" val="unspecified"/>
<FormRepresentation> <feat att="writtenForm" val="ægteskabshistorierne"/> <feat att="inflectionalParadigm" val="MFG0076"/> <feat att="officiallyApproved" val="yes"/> <feat att="frequency" val="0.0"/></FormRepresentation></WordForm>
<WordForm><feat att="grammaticalGender" val="commonGender"/><feat att="definiteness" val="definite"/><feat att="grammaticalNumber" val="plural"/><feat att="case" val="genitiveCase"/>
<FormRepresentation> <feat att="writtenForm" val="ægteskabshistoriernes"/> <feat att="inflectionalParadigm" val="MFG0076"/> <feat att="officiallyApproved" val="yes"/> <feat att="frequency" val="0.0"/></FormRepresentation></WordForm>
</LexicalEntry> 
<LexicalEntry><feat att="partOfSpeech" val="commonNoun"/> 
<feat att="id" val="GMU_åndshistorie_1"/> 
<feat att="morphologicalUnitId" val="ÅNDSHISTORIE"/> 
<feat att="originalSource" val="DDO"/> 
<feat att="independentWord" val="yes"/> 
<feat att="decomposition" val="ånd+s+historie"/> 
<Lemma><FormRepresentation> <feat att="writtenForm" val="åndshistorie"/> <feat att="officiallyApproved" val="yes"/> 
<feat att="joiningElement" val="nil"/> 
<feat att="joiningElementResult" val="åndshistorie"/> 
</FormRepresentation> </Lemma> 
<WordForm><feat att="grammaticalGender" val="commonGender"/><feat att="definiteness" val="indefinite"/><feat att="grammaticalNumber" val="singular"/><feat att="case" val="unspecified"/>
<FormRepresentation> <feat att="writtenForm" val="åndshistorie"/> <feat att="inflectionalParadigm" val="MFG0076"/> <feat att="officiallyApproved" val="yes"/> <feat att="frequency" val=".2857"/></FormRepresentation></WordForm>
<WordForm><feat att="grammaticalGender" val="commonGender"/><feat att="definiteness" val="indefinite"/><feat att="grammaticalNumber" val="singular"/><feat att="case" val="genitiveCase"/>
<FormRepresentation> <feat att="writtenForm" val="åndshistories"/> <feat att="inflectionalParadigm" val="MFG0076"/> <feat att="officiallyApproved" val="yes"/> <feat att="frequency" val=".0179"/></FormRepresentation></WordForm>
<WordForm><feat att="grammaticalGender" val="commonGender"/><feat att="definiteness" val="indefinite"/><feat att="grammaticalNumber" val="plural"/><feat att="case" val="unspecified"/>
<FormRepresentation> <feat att="writtenForm" val="åndshistorier"/> <feat att="inflectionalParadigm" val="MFG0076"/> <feat att="officiallyApproved" val="yes"/> <feat att="frequency" val="0.0"/></FormRepresentation></WordForm>
<WordForm><feat att="grammaticalGender" val="commonGender"/><feat att="definiteness" val="indefinite"/><feat att="grammaticalNumber" val="plural"/><feat att="case" val="genitiveCase"/>
<FormRepresentation> <feat att="writtenForm" val="åndshistoriers"/> <feat att="inflectionalParadigm" val="MFG0076"/> <feat att="officiallyApproved" val="yes"/> <feat att="frequency" val="0.0"/></FormRepresentation></WordForm>
<WordForm><feat att="grammaticalGender" val="commonGender"/><feat att="definiteness" val="definite"/><feat att="grammaticalNumber" val="singular"/><feat att="case" val="unspecified"/>
<FormRepresentation> <feat att="writtenForm" val="åndshistorien"/> <feat att="inflectionalParadigm" val="MFG0076"/> <feat att="officiallyApproved" val="yes"/> <feat att="frequency" val=".0357"/></FormRepresentation></WordForm>
<WordForm><feat att="grammaticalGender" val="commonGender"/><feat att="definiteness" val="definite"/><feat att="grammaticalNumber" val="singular"/><feat att="case" val="genitiveCase"/>
<FormRepresentation> <feat att="writtenForm" val="åndshistoriens"/> <feat att="inflectionalParadigm" val="MFG0076"/> <feat att="officiallyApproved" val="yes"/> <feat att="frequency" val="0.0"/></FormRepresentation></WordForm>
<WordForm><feat att="grammaticalGender" val="commonGender"/><feat att="definiteness" val="definite"/><feat att="grammaticalNumber" val="plural"/><feat att="case" val="unspecified"/>
<FormRepresentation> <feat att="writtenForm" val="åndshistorierne"/> <feat att="inflectionalParadigm" val="MFG0076"/> <feat att="officiallyApproved" val="yes"/> <feat att="frequency" val="0.0"/></FormRepresentation></WordForm>
<WordForm><feat att="grammaticalGender" val="commonGender"/><feat att="definiteness" val="definite"/><feat att="grammaticalNumber" val="plural"/><feat att="case" val="genitiveCase"/>
<FormRepresentation> <feat att="writtenForm" val="åndshistoriernes"/> <feat att="inflectionalParadigm" val="MFG0076"/> <feat att="officiallyApproved" val="yes"/> <feat att="frequency" val="0.0"/></FormRepresentation></WordForm>
</LexicalEntry> 
<LexicalEntry><feat att="partOfSpeech" val="commonNoun"/> 
<feat att="id" val="GMU_århushistorie_1"/> 
<feat att="morphologicalUnitId" val="ÅRHUSHISTORIE"/> 
<feat att="originalSource" val="DDO"/> 
<feat att="independentWord" val="yes"/> 
<feat att="decomposition" val="århus+historie"/> 
<Lemma><FormRepresentation> <feat att="writtenForm" val="århushistorie"/> <feat att="officiallyApproved" val="yes"/> 
<feat att="joiningElement" val="nil"/> 
<feat att="joiningElementResult" val="århushistorie"/> 
</FormRepresentation> </Lemma> 
<WordForm><feat att="grammaticalGender" val="commonGender"/><feat att="definiteness" val="indefinite"/><feat att="grammaticalNumber" val="singular"/><feat att="case" val="unspecified"/>
<FormRepresentation> <feat att="writtenForm" val="århushistorie"/> <feat att="inflectionalParadigm" val="MFG0076"/> <feat att="officiallyApproved" val="yes"/> <feat att="frequency" val=".0357"/></FormRepresentation></WordForm>
<WordForm><feat att="grammaticalGender" val="commonGender"/><feat att="definiteness" val="indefinite"/><feat att="grammaticalNumber" val="singular"/><feat att="case" val="genitiveCase"/>
<FormRepresentation> <feat att="writtenForm" val="århushistories"/> <feat att="inflectionalParadigm" val="MFG0076"/> <feat att="officiallyApproved" val="yes"/> <feat att="frequency" val="0.0"/></FormRepresentation></WordForm>
<WordForm><feat att="grammaticalGender" val="commonGender"/><feat att="definiteness" val="indefinite"/><feat att="grammaticalNumber" val="plural"/><feat att="case" val="unspecified"/>
<FormRepresentation> <feat att="writtenForm" val="århushistorier"/> <feat att="inflectionalParadigm" val="MFG0076"/> <feat att="officiallyApproved" val="yes"/> <feat att="frequency" val=".0357"/></FormRepresentation></WordForm>
<WordForm><feat att="grammaticalGender" val="commonGender"/><feat att="definiteness" val="indefinite"/><feat att="grammaticalNumber" val="plural"/><feat att="case" val="genitiveCase"/>
<FormRepresentation> <feat att="writtenForm" val="århushistoriers"/> <feat att="inflectionalParadigm" val="MFG0076"/> <feat att="officiallyApproved" val="yes"/> <feat att="frequency" val="0.0"/></FormRepresentation></WordForm>
<WordForm><feat att="grammaticalGender" val="commonGender"/><feat att="definiteness" val="definite"/><feat att="grammaticalNumber" val="singular"/><feat att="case" val="unspecified"/>
<FormRepresentation> <feat att="writtenForm" val="århushistorien"/> <feat att="inflectionalParadigm" val="MFG0076"/> <feat att="officiallyApproved" val="yes"/> <feat att="frequency" val="0.0"/></FormRepresentation></WordForm>
<WordForm><feat att="grammaticalGender" val="commonGender"/><feat att="definiteness" val="definite"/><feat att="grammaticalNumber" val="singular"/><feat att="case" val="genitiveCase"/>
<FormRepresentation> <feat att="writtenForm" val="århushistoriens"/> <feat att="inflectionalParadigm" val="MFG0076"/> <feat att="officiallyApproved" val="yes"/> <feat att="frequency" val="0.0"/></FormRepresentation></WordForm>
<WordForm><feat att="grammaticalGender" val="commonGender"/><feat att="definiteness" val="definite"/><feat att="grammaticalNumber" val="plural"/><feat att="case" val="unspecified"/>
<FormRepresentation> <feat att="writtenForm" val="århushistorierne"/> <feat att="inflectionalParadigm" val="MFG0076"/> <feat att="officiallyApproved" val="yes"/> <feat att="frequency" val=".0179"/></FormRepresentation></WordForm>
<WordForm><feat att="grammaticalGender" val="commonGender"/><feat att="definiteness" val="definite"/><feat att="grammaticalNumber" val="plural"/><feat att="case" val="genitiveCase"/>
<FormRepresentation> <feat att="writtenForm" val="århushistoriernes"/> <feat att="inflectionalParadigm" val="MFG0076"/> <feat att="officiallyApproved" val="yes"/> <feat att="frequency" val="0.0"/></FormRepresentation></WordForm>
</LexicalEntry> 
<LexicalEntry><feat att="partOfSpeech" val="commonNoun"/> 
<feat att="id" val="GMU_Århus-historie_1"/> 
<feat att="morphologicalUnitId" val="ÅRHUS-HISTORIE"/> 
<feat att="originalSource" val="DDO"/> 
<feat att="independentWord" val="yes"/> 
<feat att="decomposition" val="Århus+-+historie"/> 
<Lemma><FormRepresentation> <feat att="writtenForm" val="Århus-historie"/> <feat att="officiallyApproved" val="yes"/> 
<feat att="joiningElement" val="nil"/> 
<feat att="joiningElementResult" val="Århus-historie"/> 
</FormRepresentation> </Lemma> 
<WordForm><feat att="grammaticalGender" val="commonGender"/><feat att="definiteness" val="indefinite"/><feat att="grammaticalNumber" val="singular"/><feat att="case" val="unspecified"/>
<FormRepresentation> <feat att="writtenForm" val="Århus-historie"/> <feat att="inflectionalParadigm" val="MFG0076"/> <feat att="officiallyApproved" val="yes"/> <feat att="frequency" val=".0714"/></FormRepresentation></WordForm>
<WordForm><feat att="grammaticalGender" val="commonGender"/><feat att="definiteness" val="indefinite"/><feat att="grammaticalNumber" val="singular"/><feat att="case" val="genitiveCase"/>
<FormRepresentation> <feat att="writtenForm" val="Århus-histories"/> <feat att="inflectionalParadigm" val="MFG0076"/> <feat att="officiallyApproved" val="yes"/> <feat att="frequency" val="0.0"/></FormRepresentation></WordForm>
<WordForm><feat att="grammaticalGender" val="commonGender"/><feat att="definiteness" val="indefinite"/><feat att="grammaticalNumber" val="plural"/><feat att="case" val="unspecified"/>
<FormRepresentation> <feat att="writtenForm" val="Århus-historier"/> <feat att="inflectionalParadigm" val="MFG0076"/> <feat att="officiallyApproved" val="yes"/> <feat att="frequency" val=".0893"/></FormRepresentation></WordForm>
<WordForm><feat att="grammaticalGender" val="commonGender"/><feat att="definiteness" val="indefinite"/><feat att="grammaticalNumber" val="plural"/><feat att="case" val="genitiveCase"/>
<FormRepresentation> <feat att="writtenForm" val="Århus-historiers"/> <feat att="inflectionalParadigm" val="MFG0076"/> <feat att="officiallyApproved" val="yes"/> <feat att="frequency" val="0.0"/></FormRepresentation></WordForm>
<WordForm><feat att="grammaticalGender" val="commonGender"/><feat att="definiteness" val="definite"/><feat att="grammaticalNumber" val="singular"/><feat att="case" val="unspecified"/>
<FormRepresentation> <feat att="writtenForm" val="Århus-historien"/> <feat att="inflectionalParadigm" val="MFG0076"/> <feat att="officiallyApproved" val="yes"/> <feat att="frequency" val="0.0"/></FormRepresentation></WordForm>
<WordForm><feat att="grammaticalGender" val="commonGender"/><feat att="definiteness" val="definite"/><feat att="grammaticalNumber" val="singular"/><feat att="case" val="genitiveCase"/>
<FormRepresentation> <feat att="writtenForm" val="Århus-historiens"/> <feat att="inflectionalParadigm" val="MFG0076"/> <feat att="officiallyApproved" val="yes"/> <feat att="frequency" val="0.0"/></FormRepresentation></WordForm>
<WordForm><feat att="grammaticalGender" val="commonGender"/><feat att="definiteness" val="definite"/><feat att="grammaticalNumber" val="plural"/><feat att="case" val="unspecified"/>
<FormRepresentation> <feat att="writtenForm" val="Århus-historierne"/> <feat att="inflectionalParadigm" val="MFG0076"/> <feat att="officiallyApproved" val="yes"/> <feat att="frequency" val=".0357"/></FormRepresentation></WordForm>
<WordForm><feat att="grammaticalGender" val="commonGender"/><feat att="definiteness" val="definite"/><feat att="grammaticalNumber" val="plural"/><feat att="case" val="genitiveCase"/>
<FormRepresentation> <feat att="writtenForm" val="Århus-historiernes"/> <feat att="inflectionalParadigm" val="MFG0076"/> <feat att="officiallyApproved" val="yes"/> <feat att="frequency" val="0.0"/></FormRepresentation></WordForm>
</LexicalEntry> 
<LexicalEntry><feat att="partOfSpeech" val="commonNoun"/> 
<feat att="id" val="GMU_æreskunstner_1"/> 
<feat att="morphologicalUnitId" val="ÆRESKUNSTNER"/> 
<feat att="originalSource" val="DDO"/> 
<feat att="independentWord" val="yes"/> 
<feat att="decomposition" val="ære+s+kunstner"/> 
<Lemma><FormRepresentation> <feat att="writtenForm" val="æreskunstner"/> <feat att="officiallyApproved" val="yes"/> 
<feat att="joiningElement" val="nil"/> 
<feat att="joiningElementResult" val="æreskunstner"/> 
</FormRepresentation> </Lemma> 
<WordForm><feat att="grammaticalGender" val="commonGender"/><feat att="definiteness" val="indefinite"/><feat att="grammaticalNumber" val="singular"/><feat att="case" val="unspecified"/>
<FormRepresentation> <feat att="writtenForm" val="æreskunstner"/> <feat att="inflectionalParadigm" val="MFG0015"/> <feat att="officiallyApproved" val="yes"/> <feat att="frequency" val=".1964"/></FormRepresentation></WordForm>
<WordForm><feat att="grammaticalGender" val="commonGender"/><feat att="definiteness" val="indefinite"/><feat att="grammaticalNumber" val="singular"/><feat att="case" val="genitiveCase"/>
<FormRepresentation> <feat att="writtenForm" val="æreskunstners"/> <feat att="inflectionalParadigm" val="MFG0015"/> <feat att="officiallyApproved" val="yes"/> <feat att="frequency" val="0.0"/></FormRepresentation></WordForm>
<WordForm><feat att="grammaticalGender" val="commonGender"/><feat att="definiteness" val="indefinite"/><feat att="grammaticalNumber" val="plural"/><feat att="case" val="unspecified"/>
<FormRepresentation> <feat att="writtenForm" val="æreskunstnere"/> <feat att="inflectionalParadigm" val="MFG0015"/> <feat att="officiallyApproved" val="yes"/> <feat att="frequency" val="0.0"/></FormRepresentation></WordForm>
<WordForm><feat att="grammaticalGender" val="commonGender"/><feat att="definiteness" val="indefinite"/><feat att="grammaticalNumber" val="plural"/><feat att="case" val="genitiveCase"/>
<FormRepresentation> <feat att="writtenForm" val="æreskunstneres"/> <feat att="inflectionalParadigm" val="MFG0015"/> <feat att="officiallyApproved" val="yes"/> <feat att="frequency" val="0.0"/></FormRepresentation></WordForm>
<WordForm><feat att="grammaticalGender" val="commonGender"/><feat att="definiteness" val="definite"/><feat att="grammaticalNumber" val="singular"/><feat att="case" val="unspecified"/>
<FormRepresentation> <feat att="writtenForm" val="æreskunstneren"/> <feat att="inflectionalParadigm" val="MFG0015"/> <feat att="officiallyApproved" val="yes"/> <feat att="frequency" val=".0357"/></FormRepresentation></WordForm>
<WordForm><feat att="grammaticalGender" val="commonGender"/><feat att="definiteness" val="definite"/><feat att="grammaticalNumber" val="singular"/><feat att="case" val="genitiveCase"/>
<FormRepresentation> <feat att="writtenForm" val="æreskunstnerens"/> <feat att="inflectionalParadigm" val="MFG0015"/> <feat att="officiallyApproved" val="yes"/> <feat att="frequency" val="0.0"/></FormRepresentation></WordForm>
<WordForm><feat att="grammaticalGender" val="commonGender"/><feat att="definiteness" val="definite"/><feat att="grammaticalNumber" val="plural"/><feat att="case" val="unspecified"/>
<FormRepresentation> <feat att="writtenForm" val="æreskunstnerne"/> <feat att="inflectionalParadigm" val="MFG0015"/> <feat att="officiallyApproved" val="yes"/> <feat att="frequency" val="0.0"/></FormRepresentation></WordForm>
<WordForm><feat att="grammaticalGender" val="commonGender"/><feat att="definiteness" val="definite"/><feat att="grammaticalNumber" val="plural"/><feat att="case" val="genitiveCase"/>
<FormRepresentation> <feat att="writtenForm" val="æreskunstnernes"/> <feat att="inflectionalParadigm" val="MFG0015"/> <feat att="officiallyApproved" val="yes"/> <feat att="frequency" val="0.0"/></FormRepresentation></WordForm>
</LexicalEntry> 
<LexicalEntry><feat att="partOfSpeech" val="commonNoun"/> 
<feat att="id" val="GMU_ålejern_1"/> 
<feat att="morphologicalUnitId" val="ÅLEJERN"/> 
<feat att="originalSource" val="DDO"/> 
<feat att="independentWord" val="yes"/> 
<feat att="decomposition" val="ål+e+jern"/> 
<Lemma><FormRepresentation> <feat att="writtenForm" val="ålejern"/> <feat att="officiallyApproved" val="yes"/> 
<feat att="joiningElement" val="Not analyzed"/> 
</FormRepresentation> </Lemma> 
<WordForm><feat att="grammaticalGender" val="neuter"/><feat att="definiteness" val="indefinite"/><feat att="grammaticalNumber" val="singular"/><feat att="case" val="unspecified"/>
<FormRepresentation> <feat att="writtenForm" val="ålejern"/> <feat att="inflectionalParadigm" val="MFG0040"/> <feat att="officiallyApproved" val="yes"/> <feat att="frequency" val="0.0"/></FormRepresentation></WordForm>
<WordForm><feat att="grammaticalGender" val="neuter"/><feat att="definiteness" val="indefinite"/><feat att="grammaticalNumber" val="singular"/><feat att="case" val="genitiveCase"/>
<FormRepresentation> <feat att="writtenForm" val="ålejerns"/> <feat att="inflectionalParadigm" val="MFG0040"/> <feat att="officiallyApproved" val="yes"/> <feat att="frequency" val="0.0"/></FormRepresentation></WordForm>
<WordForm><feat att="grammaticalGender" val="neuter"/><feat att="definiteness" val="indefinite"/><feat att="grammaticalNumber" val="plural"/><feat att="case" val="unspecified"/>
<FormRepresentation> <feat att="writtenForm" val="ålejern"/> <feat att="inflectionalParadigm" val="MFG0040"/> <feat att="officiallyApproved" val="yes"/> <feat att="frequency" val="0.0"/></FormRepresentation></WordForm>
<WordForm><feat att="grammaticalGender" val="neuter"/><feat att="definiteness" val="indefinite"/><feat att="grammaticalNumber" val="plural"/><feat att="case" val="genitiveCase"/>
<FormRepresentation> <feat att="writtenForm" val="ålejerns"/> <feat att="inflectionalParadigm" val="MFG0040"/> <feat att="officiallyApproved" val="yes"/> <feat att="frequency" val="0.0"/></FormRepresentation></WordForm>
<WordForm><feat att="grammaticalGender" val="neuter"/><feat att="definiteness" val="definite"/><feat att="grammaticalNumber" val="singular"/><feat att="case" val="unspecified"/>
<FormRepresentation> <feat att="writtenForm" val="ålejernet"/> <feat att="inflectionalParadigm" val="MFG0040"/> <feat att="officiallyApproved" val="yes"/> <feat att="frequency" val="0.0"/></FormRepresentation></WordForm>
<WordForm><feat att="grammaticalGender" val="neuter"/><feat att="definiteness" val="definite"/><feat att="grammaticalNumber" val="singular"/><feat att="case" val="genitiveCase"/>
<FormRepresentation> <feat att="writtenForm" val="ålejernets"/> <feat att="inflectionalParadigm" val="MFG0040"/> <feat att="officiallyApproved" val="yes"/> <feat att="frequency" val="0.0"/></FormRepresentation></WordForm>
<WordForm><feat att="grammaticalGender" val="neuter"/><feat att="definiteness" val="definite"/><feat att="grammaticalNumber" val="plural"/><feat att="case" val="unspecified"/>
<FormRepresentation> <feat att="writtenForm" val="ålejernene"/> <feat att="inflectionalParadigm" val="MFG0040"/> <feat att="officiallyApproved" val="yes"/> <feat att="frequency" val="0.0"/></FormRepresentation></WordForm>
<WordForm><feat att="grammaticalGender" val="neuter"/><feat att="definiteness" val="definite"/><feat att="grammaticalNumber" val="plural"/><feat att="case" val="genitiveCase"/>
<FormRepresentation> <feat att="writtenForm" val="ålejernenes"/> <feat att="inflectionalParadigm" val="MFG0040"/> <feat att="officiallyApproved" val="yes"/> <feat att="frequency" val="0.0"/></FormRepresentation></WordForm>
</LexicalEntry> 
<LexicalEntry><feat att="partOfSpeech" val="commonNoun"/> 
<feat att="id" val="GMU_western_1"/> 
<feat att="morphologicalUnitId" val="WESTERN"/> 
<feat att="originalSource" val="DDO"/> 
<feat att="independentWord" val="yes"/> 
<Lemma><FormRepresentation> <feat att="writtenForm" val="western"/> <feat att="officiallyApproved" val="yes"/> 
<feat att="joiningElement" val="nil"/> 
<feat att="joiningElementResult" val="western"/> 
</FormRepresentation> </Lemma> 
<WordForm><feat att="grammaticalGender" val="commonGender"/><feat att="definiteness" val="indefinite"/><feat att="grammaticalNumber" val="singular"/><feat att="case" val="unspecified"/>
<FormRepresentation> <feat att="writtenForm" val="western"/> <feat att="inflectionalParadigm" val="MFG0264"/> <feat att="officiallyApproved" val="yes"/> <feat att="frequency" val="2.9464"/></FormRepresentation></WordForm>
<WordForm><feat att="grammaticalGender" val="commonGender"/><feat att="definiteness" val="indefinite"/><feat att="grammaticalNumber" val="singular"/><feat att="case" val="genitiveCase"/>
<FormRepresentation> <feat att="writtenForm" val="westerns"/> <feat att="inflectionalParadigm" val="MFG0264"/> <feat att="officiallyApproved" val="yes"/> <feat att="frequency" val=".6429"/></FormRepresentation></WordForm>
<WordForm><feat att="grammaticalGender" val="commonGender"/><feat att="definiteness" val="indefinite"/><feat att="grammaticalNumber" val="plural"/><feat att="case" val="unspecified"/>
<FormRepresentation> <feat att="writtenForm" val="western"/> <feat att="inflectionalParadigm" val="MFG0264"/> <feat att="officiallyApproved" val="yes"/> <feat att="frequency" val="2.9464"/></FormRepresentation></WordForm>
<WordForm><feat att="grammaticalGender" val="commonGender"/><feat att="definiteness" val="indefinite"/><feat att="grammaticalNumber" val="plural"/><feat att="case" val="genitiveCase"/>
<FormRepresentation> <feat att="writtenForm" val="westerns"/> <feat att="inflectionalParadigm" val="MFG0264"/> <feat att="officiallyApproved" val="yes"/> <feat att="frequency" val=".6429"/></FormRepresentation></WordForm>
</LexicalEntry> 
<LexicalEntry><feat att="partOfSpeech" val="commonNoun"/> 
<feat att="id" val="GMU_ørneklo_1"/> 
<feat att="morphologicalUnitId" val="ØRNEKLO"/> 
<feat att="originalSource" val="DDO"/> 
<feat att="independentWord" val="yes"/> 
<feat att="decomposition" val="ørn+e+klo"/> 
<Lemma><FormRepresentation> <feat att="writtenForm" val="ørneklo"/> <feat att="officiallyApproved" val="yes"/> 
<feat att="joiningElement" val="nil"/> 
<feat att="joiningElementResult" val="ørneklo"/> 
</FormRepresentation> </Lemma> 
<WordForm><feat att="grammaticalGender" val="commonGender"/><feat att="definiteness" val="indefinite"/><feat att="grammaticalNumber" val="singular"/><feat att="case" val="unspecified"/>
<FormRepresentation> <feat att="writtenForm" val="ørneklo"/> <feat att="inflectionalParadigm" val="MFG0035"/> <feat att="officiallyApproved" val="yes"/> <feat att="frequency" val=".0179"/></FormRepresentation></WordForm>
<WordForm><feat att="grammaticalGender" val="commonGender"/><feat att="definiteness" val="indefinite"/><feat att="grammaticalNumber" val="singular"/><feat att="case" val="genitiveCase"/>
<FormRepresentation> <feat att="writtenForm" val="ørneklos"/> <feat att="inflectionalParadigm" val="MFG0035"/> <feat att="officiallyApproved" val="yes"/> <feat att="frequency" val="0.0"/></FormRepresentation></WordForm>
<WordForm><feat att="grammaticalGender" val="commonGender"/><feat att="definiteness" val="indefinite"/><feat att="grammaticalNumber" val="plural"/><feat att="case" val="unspecified"/>
<FormRepresentation> <feat att="writtenForm" val="ørnekløer"/> <feat att="inflectionalParadigm" val="MFG0035"/> <feat att="officiallyApproved" val="yes"/> <feat att="frequency" val=".0179"/></FormRepresentation></WordForm>
<WordForm><feat att="grammaticalGender" val="commonGender"/><feat att="definiteness" val="indefinite"/><feat att="grammaticalNumber" val="plural"/><feat att="case" val="genitiveCase"/>
<FormRepresentation> <feat att="writtenForm" val="ørnekløers"/> <feat att="inflectionalParadigm" val="MFG0035"/> <feat att="officiallyApproved" val="yes"/> <feat att="frequency" val="0.0"/></FormRepresentation></WordForm>
<WordForm><feat att="grammaticalGender" val="commonGender"/><feat att="definiteness" val="definite"/><feat att="grammaticalNumber" val="singular"/><feat att="case" val="unspecified"/>
<FormRepresentation> <feat att="writtenForm" val="ørnekloen"/> <feat att="inflectionalParadigm" val="MFG0035"/> <feat att="officiallyApproved" val="yes"/> <feat att="frequency" val="0.0"/></FormRepresentation></WordForm>
<WordForm><feat att="grammaticalGender" val="commonGender"/><feat att="definiteness" val="definite"/><feat att="grammaticalNumber" val="singular"/><feat att="case" val="genitiveCase"/>
<FormRepresentation> <feat att="writtenForm" val="ørnekloens"/> <feat att="inflectionalParadigm" val="MFG0035"/> <feat att="officiallyApproved" val="yes"/> <feat att="frequency" val="0.0"/></FormRepresentation></WordForm>
<WordForm><feat att="grammaticalGender" val="commonGender"/><feat att="definiteness" val="definite"/><feat att="grammaticalNumber" val="plural"/><feat att="case" val="unspecified"/>
<FormRepresentation> <feat att="writtenForm" val="ørnekløerne"/> <feat att="inflectionalParadigm" val="MFG0035"/> <feat att="officiallyApproved" val="yes"/> <feat att="frequency" val="0.0"/></FormRepresentation></WordForm>
<WordForm><feat att="grammaticalGender" val="commonGender"/><feat att="definiteness" val="definite"/><feat att="grammaticalNumber" val="plural"/><feat att="case" val="genitiveCase"/>
<FormRepresentation> <feat att="writtenForm" val="ørnekløernes"/> <feat att="inflectionalParadigm" val="MFG0035"/> <feat att="officiallyApproved" val="yes"/> <feat att="frequency" val="0.0"/></FormRepresentation></WordForm>
</LexicalEntry> 
<LexicalEntry><feat att="partOfSpeech" val="commonNoun"/> 
<feat att="id" val="GMU_wargame_1"/> 
<feat att="morphologicalUnitId" val="WARGAME"/> 
<feat att="originalSource" val="DDO"/> 
<feat att="independentWord" val="yes"/> 
<Lemma><FormRepresentation> <feat att="writtenForm" val="wargame"/> <feat att="officiallyApproved" val="yes"/> 
<feat att="joiningElement" val="Not analyzed"/> 
</FormRepresentation> </Lemma> 
<WordForm><feat att="grammaticalGender" val="neuter"/><feat att="definiteness" val="indefinite"/><feat att="grammaticalNumber" val="singular"/><feat att="case" val="unspecified"/>
<FormRepresentation> <feat att="writtenForm" val="wargame"/><feat att="inflectionalParadigm" val="MFG0091,MFG1018"/> <feat att="officiallyApproved" val="yes"/> <feat att="frequency" val=".0179"/></FormRepresentation></WordForm>
<WordForm><feat att="grammaticalGender" val="neuter"/><feat att="definiteness" val="indefinite"/><feat att="grammaticalNumber" val="singular"/><feat att="case" val="genitiveCase"/>
<FormRepresentation> <feat att="writtenForm" val="wargames"/><feat att="inflectionalParadigm" val="MFG0091,MFG1018"/> <feat att="officiallyApproved" val="yes"/> <feat att="frequency" val=".0357"/></FormRepresentation></WordForm>
<WordForm><feat att="grammaticalGender" val="neuter"/><feat att="definiteness" val="indefinite"/><feat att="grammaticalNumber" val="plural"/><feat att="case" val="unspecified"/>
<FormRepresentation> <feat att="writtenForm" val="wargames"/> <feat att="inflectionalParadigm" val="MFG1018"/> <feat att="officiallyApproved" val="yes"/> <feat att="frequency" val=".0357"/></FormRepresentation><FormRepresentation> <feat att="writtenForm" val="wargame"/> <feat att="inflectionalParadigm" val="MFG0091"/> <feat att="officiallyApproved" val="yes"/> <feat att="frequency" val=".0179"/></FormRepresentation></WordForm>
<WordForm><feat att="grammaticalGender" val="neuter"/><feat att="definiteness" val="indefinite"/><feat att="grammaticalNumber" val="plural"/><feat att="case" val="genitiveCase"/>
<FormRepresentation> <feat att="writtenForm" val="wargameses"/> <feat att="inflectionalParadigm" val="MFG1018"/> <feat att="officiallyApproved" val="no"/> <feat att="frequency" val="0.0"/></FormRepresentation><FormRepresentation> <feat att="writtenForm" val="wargames's"/> <feat att="inflectionalParadigm" val="MFG1018"/> <feat att="officiallyApproved" val="no"/> <feat att="frequency" val="0.0"/></FormRepresentation><FormRepresentation> <feat att="writtenForm" val="wargames'"/> <feat att="inflectionalParadigm" val="MFG1018"/> <feat att="officiallyApproved" val="yes"/> <feat att="frequency" val="0.0"/></FormRepresentation><FormRepresentation> <feat att="writtenForm" val="wargames"/> <feat att="inflectionalParadigm" val="MFG0091"/> <feat att="officiallyApproved" val="yes"/> <feat att="frequency" val=".0357"/></FormRepresentation></WordForm>
<WordForm><feat att="grammaticalGender" val="neuter"/><feat att="definiteness" val="definite"/><feat att="grammaticalNumber" val="singular"/><feat att="case" val="unspecified"/>
<FormRepresentation> <feat att="writtenForm" val="wargamet"/><feat att="inflectionalParadigm" val="MFG0091,MFG1018"/> <feat att="officiallyApproved" val="yes"/> <feat att="frequency" val="0.0"/></FormRepresentation></WordForm>
<WordForm><feat att="grammaticalGender" val="neuter"/><feat att="definiteness" val="definite"/><feat att="grammaticalNumber" val="singular"/><feat att="case" val="genitiveCase"/>
<FormRepresentation> <feat att="writtenForm" val="wargamets"/><feat att="inflectionalParadigm" val="MFG0091,MFG1018"/> <feat att="officiallyApproved" val="yes"/> <feat att="frequency" val="0.0"/></FormRepresentation></WordForm>
<WordForm><feat att="grammaticalGender" val="neuter"/><feat att="definiteness" val="definite"/><feat att="grammaticalNumber" val="plural"/><feat att="case" val="unspecified"/>
<FormRepresentation> <feat att="writtenForm" val="wargamene"/><feat att="inflectionalParadigm" val="MFG0091,MFG1018"/> <feat att="officiallyApproved" val="yes"/> <feat att="frequency" val="0.0"/></FormRepresentation></WordForm>
<WordForm><feat att="grammaticalGender" val="neuter"/><feat att="definiteness" val="definite"/><feat att="grammaticalNumber" val="plural"/><feat att="case" val="genitiveCase"/>
<FormRepresentation> <feat att="writtenForm" val="wargamenes"/><feat att="inflectionalParadigm" val="MFG0091,MFG1018"/> <feat att="officiallyApproved" val="yes"/> <feat att="frequency" val="0.0"/></FormRepresentation></WordForm>
</LexicalEntry> 
<LexicalEntry><feat att="partOfSpeech" val="commonNoun"/> 
<feat att="id" val="GMU_æreslegion_1"/> 
<feat att="morphologicalUnitId" val="ÆRESLEGION"/> 
<feat att="originalSource" val="DDO"/> 
<feat att="independentWord" val="yes"/> 
<feat att="decomposition" val="ære+s+legion"/> 
<Lemma><FormRepresentation> <feat att="writtenForm" val="æreslegion"/> <feat att="officiallyApproved" val="yes"/> 
<feat att="joiningElement" val="Not analyzed"/> 
</FormRepresentation> </Lemma> 
<WordForm><feat att="grammaticalGender" val="commonGender"/><feat att="definiteness" val="indefinite"/><feat att="grammaticalNumber" val="singular"/><feat att="case" val="unspecified"/>
<FormRepresentation> <feat att="writtenForm" val="æreslegion"/> <feat att="inflectionalParadigm" val="MFG0016"/> <feat att="officiallyApproved" val="yes"/> <feat att="frequency" val=".0357"/></FormRepresentation></WordForm>
<WordForm><feat att="grammaticalGender" val="commonGender"/><feat att="definiteness" val="indefinite"/><feat att="grammaticalNumber" val="singular"/><feat att="case" val="genitiveCase"/>
<FormRepresentation> <feat att="writtenForm" val="æreslegions"/> <feat att="inflectionalParadigm" val="MFG0016"/> <feat att="officiallyApproved" val="yes"/> <feat att="frequency" val=".0179"/></FormRepresentation></WordForm>
<WordForm><feat att="grammaticalGender" val="commonGender"/><feat att="definiteness" val="indefinite"/><feat att="grammaticalNumber" val="plural"/><feat att="case" val="unspecified"/>
<FormRepresentation> <feat att="writtenForm" val="æreslegioner"/> <feat att="inflectionalParadigm" val="MFG0016"/> <feat att="officiallyApproved" val="yes"/> <feat att="frequency" val="0.0"/></FormRepresentation></WordForm>
<WordForm><feat att="grammaticalGender" val="commonGender"/><feat att="definiteness" val="indefinite"/><feat att="grammaticalNumber" val="plural"/><feat att="case" val="genitiveCase"/>
<FormRepresentation> <feat att="writtenForm" val="æreslegioners"/> <feat att="inflectionalParadigm" val="MFG0016"/> <feat att="officiallyApproved" val="yes"/> <feat att="frequency" val="0.0"/></FormRepresentation></WordForm>
<WordForm><feat att="grammaticalGender" val="commonGender"/><feat att="definiteness" val="definite"/><feat att="grammaticalNumber" val="singular"/><feat att="case" val="unspecified"/>
<FormRepresentation> <feat att="writtenForm" val="æreslegionen"/> <feat att="inflectionalParadigm" val="MFG0016"/> <feat att="officiallyApproved" val="yes"/> <feat att="frequency" val="0.0"/></FormRepresentation></WordForm>
<WordForm><feat att="grammaticalGender" val="commonGender"/><feat att="definiteness" val="definite"/><feat att="grammaticalNumber" val="singular"/><feat att="case" val="genitiveCase"/>
<FormRepresentation> <feat att="writtenForm" val="æreslegionens"/> <feat att="inflectionalParadigm" val="MFG0016"/> <feat att="officiallyApproved" val="yes"/> <feat att="frequency" val="0.0"/></FormRepresentation></WordForm>
<WordForm><feat att="grammaticalGender" val="commonGender"/><feat att="definiteness" val="definite"/><feat att="grammaticalNumber" val="plural"/><feat att="case" val="unspecified"/>
<FormRepresentation> <feat att="writtenForm" val="æreslegionerne"/> <feat att="inflectionalParadigm" val="MFG0016"/> <feat att="officiallyApproved" val="yes"/> <feat att="frequency" val="0.0"/></FormRepresentation></WordForm>
<WordForm><feat att="grammaticalGender" val="commonGender"/><feat att="definiteness" val="definite"/><feat att="grammaticalNumber" val="plural"/><feat att="case" val="genitiveCase"/>
<FormRepresentation> <feat att="writtenForm" val="æreslegionernes"/> <feat att="inflectionalParadigm" val="MFG0016"/> <feat att="officiallyApproved" val="yes"/> <feat att="frequency" val="0.0"/></FormRepresentation></WordForm>
</LexicalEntry> 
<LexicalEntry><feat att="partOfSpeech" val="commonNoun"/> 
<feat att="id" val="GMU_ægtefællepension_1"/> 
<feat att="morphologicalUnitId" val="ÆGTEFÆLLEPENSION"/> 
<feat att="originalSource" val="DDO"/> 
<feat att="independentWord" val="yes"/> 
<feat att="decomposition" val="ægtefælle+pension"/> 
<Lemma><FormRepresentation> <feat att="writtenForm" val="ægtefællepension"/> <feat att="officiallyApproved" val="yes"/> 
<feat att="joiningElement" val="Not analyzed"/> 
</FormRepresentation> </Lemma> 
<WordForm><feat att="grammaticalGender" val="commonGender"/><feat att="definiteness" val="indefinite"/><feat att="grammaticalNumber" val="singular"/><feat att="case" val="unspecified"/>
<FormRepresentation> <feat att="writtenForm" val="ægtefællepension"/> <feat att="inflectionalParadigm" val="MFG0016"/> <feat att="officiallyApproved" val="yes"/> <feat att="frequency" val=".6071"/></FormRepresentation></WordForm>
<WordForm><feat att="grammaticalGender" val="commonGender"/><feat att="definiteness" val="indefinite"/><feat att="grammaticalNumber" val="singular"/><feat att="case" val="genitiveCase"/>
<FormRepresentation> <feat att="writtenForm" val="ægtefællepensions"/> <feat att="inflectionalParadigm" val="MFG0016"/> <feat att="officiallyApproved" val="yes"/> <feat att="frequency" val="0.0"/></FormRepresentation></WordForm>
<WordForm><feat att="grammaticalGender" val="commonGender"/><feat att="definiteness" val="indefinite"/><feat att="grammaticalNumber" val="plural"/><feat att="case" val="unspecified"/>
<FormRepresentation> <feat att="writtenForm" val="ægtefællepensioner"/> <feat att="inflectionalParadigm" val="MFG0016"/> <feat att="officiallyApproved" val="yes"/> <feat att="frequency" val=".0179"/></FormRepresentation></WordForm>
<WordForm><feat att="grammaticalGender" val="commonGender"/><feat att="definiteness" val="indefinite"/><feat att="grammaticalNumber" val="plural"/><feat att="case" val="genitiveCase"/>
<FormRepresentation> <feat att="writtenForm" val="ægtefællepensioners"/> <feat att="inflectionalParadigm" val="MFG0016"/> <feat att="officiallyApproved" val="yes"/> <feat att="frequency" val="0.0"/></FormRepresentation></WordForm>
<WordForm><feat att="grammaticalGender" val="commonGender"/><feat att="definiteness" val="definite"/><feat att="grammaticalNumber" val="singular"/><feat att="case" val="unspecified"/>
<FormRepresentation> <feat att="writtenForm" val="ægtefællepensionen"/> <feat att="inflectionalParadigm" val="MFG0016"/> <feat att="officiallyApproved" val="yes"/> <feat att="frequency" val=".0893"/></FormRepresentation></WordForm>
<WordForm><feat att="grammaticalGender" val="commonGender"/><feat att="definiteness" val="definite"/><feat att="grammaticalNumber" val="singular"/><feat att="case" val="genitiveCase"/>
<FormRepresentation> <feat att="writtenForm" val="ægtefællepensionens"/> <feat att="inflectionalParadigm" val="MFG0016"/> <feat att="officiallyApproved" val="yes"/> <feat att="frequency" val=".0536"/></FormRepresentation></WordForm>
<WordForm><feat att="grammaticalGender" val="commonGender"/><feat att="definiteness" val="definite"/><feat att="grammaticalNumber" val="plural"/><feat att="case" val="unspecified"/>
<FormRepresentation> <feat att="writtenForm" val="ægtefællepensionerne"/> <feat att="inflectionalParadigm" val="MFG0016"/> <feat att="officiallyApproved" val="yes"/> <feat att="frequency" val="0.0"/></FormRepresentation></WordForm>
<WordForm><feat att="grammaticalGender" val="commonGender"/><feat att="definiteness" val="definite"/><feat att="grammaticalNumber" val="plural"/><feat att="case" val="genitiveCase"/>
<FormRepresentation> <feat att="writtenForm" val="ægtefællepensionernes"/> <feat att="inflectionalParadigm" val="MFG0016"/> <feat att="officiallyApproved" val="yes"/> <feat att="frequency" val="0.0"/></FormRepresentation></WordForm>
</LexicalEntry> 
<LexicalEntry><feat att="partOfSpeech" val="commonNoun"/> 
<feat att="id" val="GMU_øjenkatar_1"/> 
<feat att="morphologicalUnitId" val="ØJENKATAR"/> 
<feat att="originalSource" val="DDO"/> 
<feat att="independentWord" val="yes"/> 
<feat att="decomposition" val="øje+n+katar"/> 
<Lemma><FormRepresentation> <feat att="writtenForm" val="øjenkatar"/> <feat att="officiallyApproved" val="yes"/> 
<feat att="joiningElement" val="nil"/> 
<feat att="joiningElementResult" val="øjenkatar"/> 
</FormRepresentation> </Lemma> 
<WordForm><feat att="grammaticalGender" val="commonGender"/><feat att="definiteness" val="indefinite"/><feat att="grammaticalNumber" val="singular"/><feat att="case" val="unspecified"/>
<FormRepresentation> <feat att="writtenForm" val="øjenkatar"/> <feat att="inflectionalParadigm" val="MFG0016"/> <feat att="officiallyApproved" val="yes"/> <feat att="frequency" val=".0893"/></FormRepresentation></WordForm>
<WordForm><feat att="grammaticalGender" val="commonGender"/><feat att="definiteness" val="indefinite"/><feat att="grammaticalNumber" val="singular"/><feat att="case" val="genitiveCase"/>
<FormRepresentation> <feat att="writtenForm" val="øjenkatars"/> <feat att="inflectionalParadigm" val="MFG0016"/> <feat att="officiallyApproved" val="yes"/> <feat att="frequency" val="0.0"/></FormRepresentation></WordForm>
<WordForm><feat att="grammaticalGender" val="commonGender"/><feat att="definiteness" val="indefinite"/><feat att="grammaticalNumber" val="plural"/><feat att="case" val="unspecified"/>
<FormRepresentation> <feat att="writtenForm" val="øjenkatarer"/> <feat att="inflectionalParadigm" val="MFG0016"/> <feat att="officiallyApproved" val="yes"/> <feat att="frequency" val="0.0"/></FormRepresentation></WordForm>
<WordForm><feat att="grammaticalGender" val="commonGender"/><feat att="definiteness" val="indefinite"/><feat att="grammaticalNumber" val="plural"/><feat att="case" val="genitiveCase"/>
<FormRepresentation> <feat att="writtenForm" val="øjenkatarers"/> <feat att="inflectionalParadigm" val="MFG0016"/> <feat att="officiallyApproved" val="yes"/> <feat att="frequency" val="0.0"/></FormRepresentation></WordForm>
<WordForm><feat att="grammaticalGender" val="commonGender"/><feat att="definiteness" val="definite"/><feat att="grammaticalNumber" val="singular"/><feat att="case" val="unspecified"/>
<FormRepresentation> <feat att="writtenForm" val="øjenkataren"/> <feat att="inflectionalParadigm" val="MFG0016"/> <feat att="officiallyApproved" val="yes"/> <feat att="frequency" val="0.0"/></FormRepresentation></WordForm>
<WordForm><feat att="grammaticalGender" val="commonGender"/><feat att="definiteness" val="definite"/><feat att="grammaticalNumber" val="singular"/><feat att="case" val="genitiveCase"/>
<FormRepresentation> <feat att="writtenForm" val="øjenkatarens"/> <feat att="inflectionalParadigm" val="MFG0016"/> <feat att="officiallyApproved" val="yes"/> <feat att="frequency" val="0.0"/></FormRepresentation></WordForm>
<WordForm><feat att="grammaticalGender" val="commonGender"/><feat att="definiteness" val="definite"/><feat att="grammaticalNumber" val="plural"/><feat att="case" val="unspecified"/>
<FormRepresentation> <feat att="writtenForm" val="øjenkatarerne"/> <feat att="inflectionalParadigm" val="MFG0016"/> <feat att="officiallyApproved" val="yes"/> <feat att="frequency" val="0.0"/></FormRepresentation></WordForm>
<WordForm><feat att="grammaticalGender" val="commonGender"/><feat att="definiteness" val="definite"/><feat att="grammaticalNumber" val="plural"/><feat att="case" val="genitiveCase"/>
<FormRepresentation> <feat att="writtenForm" val="øjenkatarernes"/> <feat att="inflectionalParadigm" val="MFG0016"/> <feat att="officiallyApproved" val="yes"/> <feat att="frequency" val="0.0"/></FormRepresentation></WordForm>
</LexicalEntry> 
<LexicalEntry><feat att="partOfSpeech" val="commonNoun"/> 
<feat att="id" val="GMU_øksemorder_1"/> 
<feat att="morphologicalUnitId" val="ØKSEMORDER"/> 
<feat att="originalSource" val="DDO"/> 
<feat att="independentWord" val="yes"/> 
<feat att="decomposition" val="økse+morder"/> 
<Lemma><FormRepresentation> <feat att="writtenForm" val="øksemorder"/> <feat att="officiallyApproved" val="yes"/> 
<feat att="joiningElement" val="nil"/> 
<feat att="joiningElementResult" val="øksemorder"/> 
</FormRepresentation> </Lemma> 
<WordForm><feat att="grammaticalGender" val="commonGender"/><feat att="definiteness" val="indefinite"/><feat att="grammaticalNumber" val="singular"/><feat att="case" val="unspecified"/>
<FormRepresentation> <feat att="writtenForm" val="øksemorder"/> <feat att="inflectionalParadigm" val="MFG0015"/> <feat att="officiallyApproved" val="yes"/> <feat att="frequency" val=".0536"/></FormRepresentation></WordForm>
<WordForm><feat att="grammaticalGender" val="commonGender"/><feat att="definiteness" val="indefinite"/><feat att="grammaticalNumber" val="singular"/><feat att="case" val="genitiveCase"/>
<FormRepresentation> <feat att="writtenForm" val="øksemorders"/> <feat att="inflectionalParadigm" val="MFG0015"/> <feat att="officiallyApproved" val="yes"/> <feat att="frequency" val="0.0"/></FormRepresentation></WordForm>
<WordForm><feat att="grammaticalGender" val="commonGender"/><feat att="definiteness" val="indefinite"/><feat att="grammaticalNumber" val="plural"/><feat att="case" val="unspecified"/>
<FormRepresentation> <feat att="writtenForm" val="øksemordere"/> <feat att="inflectionalParadigm" val="MFG0015"/> <feat att="officiallyApproved" val="yes"/> <feat att="frequency" val=".0179"/></FormRepresentation></WordForm>
<WordForm><feat att="grammaticalGender" val="commonGender"/><feat att="definiteness" val="indefinite"/><feat att="grammaticalNumber" val="plural"/><feat att="case" val="genitiveCase"/>
<FormRepresentation> <feat att="writtenForm" val="øksemorderes"/> <feat att="inflectionalParadigm" val="MFG0015"/> <feat att="officiallyApproved" val="yes"/> <feat att="frequency" val="0.0"/></FormRepresentation></WordForm>
<WordForm><feat att="grammaticalGender" val="commonGender"/><feat att="definiteness" val="definite"/><feat att="grammaticalNumber" val="singular"/><feat att="case" val="unspecified"/>
<FormRepresentation> <feat att="writtenForm" val="øksemorderen"/> <feat att="inflectionalParadigm" val="MFG0015"/> <feat att="officiallyApproved" val="yes"/> <feat att="frequency" val=".0179"/></FormRepresentation></WordForm>
<WordForm><feat att="grammaticalGender" val="commonGender"/><feat att="definiteness" val="definite"/><feat att="grammaticalNumber" val="singular"/><feat att="case" val="genitiveCase"/>
<FormRepresentation> <feat att="writtenForm" val="øksemorderens"/> <feat att="inflectionalParadigm" val="MFG0015"/> <feat att="officiallyApproved" val="yes"/> <feat att="frequency" val="0.0"/></FormRepresentation></WordForm>
<WordForm><feat att="grammaticalGender" val="commonGender"/><feat att="definiteness" val="definite"/><feat att="grammaticalNumber" val="plural"/><feat att="case" val="unspecified"/>
<FormRepresentation> <feat att="writtenForm" val="øksemorderne"/> <feat att="inflectionalParadigm" val="MFG0015"/> <feat att="officiallyApproved" val="yes"/> <feat att="frequency" val="0.0"/></FormRepresentation></WordForm>
<WordForm><feat att="grammaticalGender" val="commonGender"/><feat att="definiteness" val="definite"/><feat att="grammaticalNumber" val="plural"/><feat att="case" val="genitiveCase"/>
<FormRepresentation> <feat att="writtenForm" val="øksemordernes"/> <feat att="inflectionalParadigm" val="MFG0015"/> <feat att="officiallyApproved" val="yes"/> <feat att="frequency" val="0.0"/></FormRepresentation></WordForm>
</LexicalEntry> 
<LexicalEntry><feat att="partOfSpeech" val="commonNoun"/> 
<feat att="id" val="GMU_åbningskamp_1"/> 
<feat att="morphologicalUnitId" val="ÅBNINGSKAMP"/> 
<feat att="originalSource" val="DDO"/> 
<feat att="independentWord" val="yes"/> 
<feat att="decomposition" val="åbning+s+kamp"/> 
<Lemma><FormRepresentation> <feat att="writtenForm" val="åbningskamp"/> <feat att="officiallyApproved" val="yes"/> 
<feat att="joiningElement" val="nil"/> 
<feat att="joiningElementResult" val="åbningskamp"/> 
</FormRepresentation> </Lemma> 
<WordForm><feat att="grammaticalGender" val="commonGender"/><feat att="definiteness" val="indefinite"/><feat att="grammaticalNumber" val="singular"/><feat att="case" val="unspecified"/>
<FormRepresentation> <feat att="writtenForm" val="åbningskamp"/> <feat att="inflectionalParadigm" val="MFG0014"/> <feat att="officiallyApproved" val="yes"/> <feat att="frequency" val=".5714"/></FormRepresentation></WordForm>
<WordForm><feat att="grammaticalGender" val="commonGender"/><feat att="definiteness" val="indefinite"/><feat att="grammaticalNumber" val="singular"/><feat att="case" val="genitiveCase"/>
<FormRepresentation> <feat att="writtenForm" val="åbningskamps"/> <feat att="inflectionalParadigm" val="MFG0014"/> <feat att="officiallyApproved" val="yes"/> <feat att="frequency" val="0.0"/></FormRepresentation></WordForm>
<WordForm><feat att="grammaticalGender" val="commonGender"/><feat att="definiteness" val="indefinite"/><feat att="grammaticalNumber" val="plural"/><feat att="case" val="unspecified"/>
<FormRepresentation> <feat att="writtenForm" val="åbningskampe"/> <feat att="inflectionalParadigm" val="MFG0014"/> <feat att="officiallyApproved" val="yes"/> <feat att="frequency" val=".0357"/></FormRepresentation></WordForm>
<WordForm><feat att="grammaticalGender" val="commonGender"/><feat att="definiteness" val="indefinite"/><feat att="grammaticalNumber" val="plural"/><feat att="case" val="genitiveCase"/>
<FormRepresentation> <feat att="writtenForm" val="åbningskampes"/> <feat att="inflectionalParadigm" val="MFG0014"/> <feat att="officiallyApproved" val="yes"/> <feat att="frequency" val="0.0"/></FormRepresentation></WordForm>
<WordForm><feat att="grammaticalGender" val="commonGender"/><feat att="definiteness" val="definite"/><feat att="grammaticalNumber" val="singular"/><feat att="case" val="unspecified"/>
<FormRepresentation> <feat att="writtenForm" val="åbningskampen"/> <feat att="inflectionalParadigm" val="MFG0014"/> <feat att="officiallyApproved" val="yes"/> <feat att="frequency" val="1.125"/></FormRepresentation></WordForm>
<WordForm><feat att="grammaticalGender" val="commonGender"/><feat att="definiteness" val="definite"/><feat att="grammaticalNumber" val="singular"/><feat att="case" val="genitiveCase"/>
<FormRepresentation> <feat att="writtenForm" val="åbningskampens"/> <feat att="inflectionalParadigm" val="MFG0014"/> <feat att="officiallyApproved" val="yes"/> <feat att="frequency" val="0.0"/></FormRepresentation></WordForm>
<WordForm><feat att="grammaticalGender" val="commonGender"/><feat att="definiteness" val="definite"/><feat att="grammaticalNumber" val="plural"/><feat att="case" val="unspecified"/>
<FormRepresentation> <feat att="writtenForm" val="åbningskampene"/> <feat att="inflectionalParadigm" val="MFG0014"/> <feat att="officiallyApproved" val="yes"/> <feat att="frequency" val="0.0"/></FormRepresentation></WordForm>
<WordForm><feat att="grammaticalGender" val="commonGender"/><feat att="definiteness" val="definite"/><feat att="grammaticalNumber" val="plural"/><feat att="case" val="genitiveCase"/>
<FormRepresentation> <feat att="writtenForm" val="åbningskampenes"/> <feat att="inflectionalParadigm" val="MFG0014"/> <feat att="officiallyApproved" val="yes"/> <feat att="frequency" val="0.0"/></FormRepresentation></WordForm>
</LexicalEntry> 
<LexicalEntry><feat att="partOfSpeech" val="commonNoun"/> 
<feat att="id" val="GMU_ældreinstitution_1"/> 
<feat att="morphologicalUnitId" val="ÆLDREINSTITUTION"/> 
<feat att="originalSource" val="DDO"/> 
<feat att="independentWord" val="yes"/> 
<feat att="decomposition" val="ældre+institution"/> 
<Lemma><FormRepresentation> <feat att="writtenForm" val="ældreinstitution"/> <feat att="officiallyApproved" val="yes"/> 
<feat att="joiningElement" val="Not analyzed"/> 
</FormRepresentation> </Lemma> 
<WordForm><feat att="grammaticalGender" val="commonGender"/><feat att="definiteness" val="indefinite"/><feat att="grammaticalNumber" val="singular"/><feat att="case" val="unspecified"/>
<FormRepresentation> <feat att="writtenForm" val="ældreinstitution"/> <feat att="inflectionalParadigm" val="MFG0016"/> <feat att="officiallyApproved" val="yes"/> <feat att="frequency" val=".0357"/></FormRepresentation></WordForm>
<WordForm><feat att="grammaticalGender" val="commonGender"/><feat att="definiteness" val="indefinite"/><feat att="grammaticalNumber" val="singular"/><feat att="case" val="genitiveCase"/>
<FormRepresentation> <feat att="writtenForm" val="ældreinstitutions"/> <feat att="inflectionalParadigm" val="MFG0016"/> <feat att="officiallyApproved" val="yes"/> <feat att="frequency" val="0.0"/></FormRepresentation></WordForm>
<WordForm><feat att="grammaticalGender" val="commonGender"/><feat att="definiteness" val="indefinite"/><feat att="grammaticalNumber" val="plural"/><feat att="case" val="unspecified"/>
<FormRepresentation> <feat att="writtenForm" val="ældreinstitutioner"/> <feat att="inflectionalParadigm" val="MFG0016"/> <feat att="officiallyApproved" val="yes"/> <feat att="frequency" val=".1071"/></FormRepresentation></WordForm>
<WordForm><feat att="grammaticalGender" val="commonGender"/><feat att="definiteness" val="indefinite"/><feat att="grammaticalNumber" val="plural"/><feat att="case" val="genitiveCase"/>
<FormRepresentation> <feat att="writtenForm" val="ældreinstitutioners"/> <feat att="inflectionalParadigm" val="MFG0016"/> <feat att="officiallyApproved" val="yes"/> <feat att="frequency" val="0.0"/></FormRepresentation></WordForm>
<WordForm><feat att="grammaticalGender" val="commonGender"/><feat att="definiteness" val="definite"/><feat att="grammaticalNumber" val="singular"/><feat att="case" val="unspecified"/>
<FormRepresentation> <feat att="writtenForm" val="ældreinstitutionen"/> <feat att="inflectionalParadigm" val="MFG0016"/> <feat att="officiallyApproved" val="yes"/> <feat att="frequency" val="0.0"/></FormRepresentation></WordForm>
<WordForm><feat att="grammaticalGender" val="commonGender"/><feat att="definiteness" val="definite"/><feat att="grammaticalNumber" val="singular"/><feat att="case" val="genitiveCase"/>
<FormRepresentation> <feat att="writtenForm" val="ældreinstitutionens"/> <feat att="inflectionalParadigm" val="MFG0016"/> <feat att="officiallyApproved" val="yes"/> <feat att="frequency" val="0.0"/></FormRepresentation></WordForm>
<WordForm><feat att="grammaticalGender" val="commonGender"/><feat att="definiteness" val="definite"/><feat att="grammaticalNumber" val="plural"/><feat att="case" val="unspecified"/>
<FormRepresentation> <feat att="writtenForm" val="ældreinstitutionerne"/> <feat att="inflectionalParadigm" val="MFG0016"/> <feat att="officiallyApproved" val="yes"/> <feat att="frequency" val=".0179"/></FormRepresentation></WordForm>
<WordForm><feat att="grammaticalGender" val="commonGender"/><feat att="definiteness" val="definite"/><feat att="grammaticalNumber" val="plural"/><feat att="case" val="genitiveCase"/>
<FormRepresentation> <feat att="writtenForm" val="ældreinstitutionernes"/> <feat att="inflectionalParadigm" val="MFG0016"/> <feat att="officiallyApproved" val="yes"/> <feat att="frequency" val="0.0"/></FormRepresentation></WordForm>
</LexicalEntry> 
<LexicalEntry><feat att="partOfSpeech" val="commonNoun"/> 
<feat att="id" val="GMU_ærkediakon_1"/> 
<feat att="morphologicalUnitId" val="ÆRKEDIAKON"/> 
<feat att="originalSource" val="DDO"/> 
<feat att="independentWord" val="yes"/> 
<Lemma><FormRepresentation> <feat att="writtenForm" val="ærkediakon"/> <feat att="officiallyApproved" val="yes"/> 
<feat att="joiningElement" val="nil"/> 
<feat att="joiningElementResult" val="ærkediakon"/> 
</FormRepresentation> </Lemma> 
<WordForm><feat att="grammaticalGender" val="commonGender"/><feat att="definiteness" val="indefinite"/><feat att="grammaticalNumber" val="singular"/><feat att="case" val="unspecified"/>
<FormRepresentation> <feat att="writtenForm" val="ærkediakon"/> <feat att="inflectionalParadigm" val="MFG0016"/> <feat att="officiallyApproved" val="yes"/> <feat att="frequency" val=".0536"/></FormRepresentation></WordForm>
<WordForm><feat att="grammaticalGender" val="commonGender"/><feat att="definiteness" val="indefinite"/><feat att="grammaticalNumber" val="singular"/><feat att="case" val="genitiveCase"/>
<FormRepresentation> <feat att="writtenForm" val="ærkediakons"/> <feat att="inflectionalParadigm" val="MFG0016"/> <feat att="officiallyApproved" val="yes"/> <feat att="frequency" val="0.0"/></FormRepresentation></WordForm>
<WordForm><feat att="grammaticalGender" val="commonGender"/><feat att="definiteness" val="indefinite"/><feat att="grammaticalNumber" val="plural"/><feat att="case" val="unspecified"/>
<FormRepresentation> <feat att="writtenForm" val="ærkediakoner"/> <feat att="inflectionalParadigm" val="MFG0016"/> <feat att="officiallyApproved" val="yes"/> <feat att="frequency" val="0.0"/></FormRepresentation></WordForm>
<WordForm><feat att="grammaticalGender" val="commonGender"/><feat att="definiteness" val="indefinite"/><feat att="grammaticalNumber" val="plural"/><feat att="case" val="genitiveCase"/>
<FormRepresentation> <feat att="writtenForm" val="ærkediakoners"/> <feat att="inflectionalParadigm" val="MFG0016"/> <feat att="officiallyApproved" val="yes"/> <feat att="frequency" val="0.0"/></FormRepresentation></WordForm>
<WordForm><feat att="grammaticalGender" val="commonGender"/><feat att="definiteness" val="definite"/><feat att="grammaticalNumber" val="singular"/><feat att="case" val="unspecified"/>
<FormRepresentation> <feat att="writtenForm" val="ærkediakonen"/> <feat att="inflectionalParadigm" val="MFG0016"/> <feat att="officiallyApproved" val="yes"/> <feat att="frequency" val=".0714"/></FormRepresentation></WordForm>
<WordForm><feat att="grammaticalGender" val="commonGender"/><feat att="definiteness" val="definite"/><feat att="grammaticalNumber" val="singular"/><feat att="case" val="genitiveCase"/>
<FormRepresentation> <feat att="writtenForm" val="ærkediakonens"/> <feat att="inflectionalParadigm" val="MFG0016"/> <feat att="officiallyApproved" val="yes"/> <feat att="frequency" val=".0179"/></FormRepresentation></WordForm>
<WordForm><feat att="grammaticalGender" val="commonGender"/><feat att="definiteness" val="definite"/><feat att="grammaticalNumber" val="plural"/><feat att="case" val="unspecified"/>
<FormRepresentation> <feat att="writtenForm" val="ærkediakonerne"/> <feat att="inflectionalParadigm" val="MFG0016"/> <feat att="officiallyApproved" val="yes"/> <feat att="frequency" val="0.0"/></FormRepresentation></WordForm>
<WordForm><feat att="grammaticalGender" val="commonGender"/><feat att="definiteness" val="definite"/><feat att="grammaticalNumber" val="plural"/><feat att="case" val="genitiveCase"/>
<FormRepresentation> <feat att="writtenForm" val="ærkediakonernes"/> <feat att="inflectionalParadigm" val="MFG0016"/> <feat att="officiallyApproved" val="yes"/> <feat att="frequency" val="0.0"/></FormRepresentation></WordForm>
</LexicalEntry> 
<LexicalEntry><feat att="partOfSpeech" val="commonNoun"/> 
<feat att="id" val="GMU_ørige_1"/> 
<feat att="morphologicalUnitId" val="ØRIGE"/> 
<feat att="originalSource" val="DDO"/> 
<feat att="independentWord" val="yes"/> 
<feat att="decomposition" val="ø+rige"/> 
<Lemma><FormRepresentation> <feat att="writtenForm" val="ørige"/> <feat att="officiallyApproved" val="yes"/> 
<feat att="joiningElement" val="nil"/> 
<feat att="joiningElementResult" val="ørige"/> 
</FormRepresentation> </Lemma> 
<WordForm><feat att="grammaticalGender" val="neuter"/><feat att="definiteness" val="indefinite"/><feat att="grammaticalNumber" val="singular"/><feat att="case" val="unspecified"/>
<FormRepresentation> <feat att="writtenForm" val="ørige"/> <feat att="inflectionalParadigm" val="MFG0092"/> <feat att="officiallyApproved" val="yes"/> <feat att="frequency" val=".625"/></FormRepresentation></WordForm>
<WordForm><feat att="grammaticalGender" val="neuter"/><feat att="definiteness" val="indefinite"/><feat att="grammaticalNumber" val="singular"/><feat att="case" val="genitiveCase"/>
<FormRepresentation> <feat att="writtenForm" val="øriges"/> <feat att="inflectionalParadigm" val="MFG0092"/> <feat att="officiallyApproved" val="yes"/> <feat att="frequency" val=".0357"/></FormRepresentation></WordForm>
<WordForm><feat att="grammaticalGender" val="neuter"/><feat att="definiteness" val="indefinite"/><feat att="grammaticalNumber" val="plural"/><feat att="case" val="unspecified"/>
<FormRepresentation> <feat att="writtenForm" val="øriger"/> <feat att="inflectionalParadigm" val="MFG0092"/> <feat att="officiallyApproved" val="yes"/> <feat att="frequency" val="0.0"/></FormRepresentation></WordForm>
<WordForm><feat att="grammaticalGender" val="neuter"/><feat att="definiteness" val="indefinite"/><feat att="grammaticalNumber" val="plural"/><feat att="case" val="genitiveCase"/>
<FormRepresentation> <feat att="writtenForm" val="ørigers"/> <feat att="inflectionalParadigm" val="MFG0092"/> <feat att="officiallyApproved" val="yes"/> <feat att="frequency" val="0.0"/></FormRepresentation></WordForm>
<WordForm><feat att="grammaticalGender" val="neuter"/><feat att="definiteness" val="definite"/><feat att="grammaticalNumber" val="singular"/><feat att="case" val="unspecified"/>
<FormRepresentation> <feat att="writtenForm" val="øriget"/> <feat att="inflectionalParadigm" val="MFG0092"/> <feat att="officiallyApproved" val="yes"/> <feat att="frequency" val=".1964"/></FormRepresentation></WordForm>
<WordForm><feat att="grammaticalGender" val="neuter"/><feat att="definiteness" val="definite"/><feat att="grammaticalNumber" val="singular"/><feat att="case" val="genitiveCase"/>
<FormRepresentation> <feat att="writtenForm" val="ørigets"/> <feat att="inflectionalParadigm" val="MFG0092"/> <feat att="officiallyApproved" val="yes"/> <feat att="frequency" val=".0536"/></FormRepresentation></WordForm>
<WordForm><feat att="grammaticalGender" val="neuter"/><feat att="definiteness" val="definite"/><feat att="grammaticalNumber" val="plural"/><feat att="case" val="unspecified"/>
<FormRepresentation> <feat att="writtenForm" val="ørigerne"/> <feat att="inflectionalParadigm" val="MFG0092"/> <feat att="officiallyApproved" val="yes"/> <feat att="frequency" val="0.0"/></FormRepresentation></WordForm>
<WordForm><feat att="grammaticalGender" val="neuter"/><feat att="definiteness" val="definite"/><feat att="grammaticalNumber" val="plural"/><feat att="case" val="genitiveCase"/>
<FormRepresentation> <feat att="writtenForm" val="ørigernes"/> <feat att="inflectionalParadigm" val="MFG0092"/> <feat att="officiallyApproved" val="yes"/> <feat att="frequency" val="0.0"/></FormRepresentation></WordForm>
</LexicalEntry> 
<LexicalEntry><feat att="partOfSpeech" val="commonNoun"/> 
<feat att="id" val="GMU_ærespræmie_1"/> 
<feat att="morphologicalUnitId" val="ÆRESPRÆMIE"/> 
<feat att="originalSource" val="DDO"/> 
<feat att="independentWord" val="yes"/> 
<feat att="decomposition" val="ære+s+præmie"/> 
<Lemma><FormRepresentation> <feat att="writtenForm" val="ærespræmie"/> <feat att="officiallyApproved" val="yes"/> 
<feat att="joiningElement" val="nil"/> 
<feat att="joiningElementResult" val="ærespræmie"/> 
</FormRepresentation> </Lemma> 
<WordForm><feat att="grammaticalGender" val="commonGender"/><feat att="definiteness" val="indefinite"/><feat att="grammaticalNumber" val="singular"/><feat att="case" val="unspecified"/>
<FormRepresentation> <feat att="writtenForm" val="ærespræmie"/> <feat att="inflectionalParadigm" val="MFG0076"/> <feat att="officiallyApproved" val="yes"/> <feat att="frequency" val=".2143"/></FormRepresentation></WordForm>
<WordForm><feat att="grammaticalGender" val="commonGender"/><feat att="definiteness" val="indefinite"/><feat att="grammaticalNumber" val="singular"/><feat att="case" val="genitiveCase"/>
<FormRepresentation> <feat att="writtenForm" val="ærespræmies"/> <feat att="inflectionalParadigm" val="MFG0076"/> <feat att="officiallyApproved" val="yes"/> <feat att="frequency" val="0.0"/></FormRepresentation></WordForm>
<WordForm><feat att="grammaticalGender" val="commonGender"/><feat att="definiteness" val="indefinite"/><feat att="grammaticalNumber" val="plural"/><feat att="case" val="unspecified"/>
<FormRepresentation> <feat att="writtenForm" val="ærespræmier"/> <feat att="inflectionalParadigm" val="MFG0076"/> <feat att="officiallyApproved" val="yes"/> <feat att="frequency" val=".125"/></FormRepresentation></WordForm>
<WordForm><feat att="grammaticalGender" val="commonGender"/><feat att="definiteness" val="indefinite"/><feat att="grammaticalNumber" val="plural"/><feat att="case" val="genitiveCase"/>
<FormRepresentation> <feat att="writtenForm" val="ærespræmiers"/> <feat att="inflectionalParadigm" val="MFG0076"/> <feat att="officiallyApproved" val="yes"/> <feat att="frequency" val="0.0"/></FormRepresentation></WordForm>
<WordForm><feat att="grammaticalGender" val="commonGender"/><feat att="definiteness" val="definite"/><feat att="grammaticalNumber" val="singular"/><feat att="case" val="unspecified"/>
<FormRepresentation> <feat att="writtenForm" val="ærespræmien"/> <feat att="inflectionalParadigm" val="MFG0076"/> <feat att="officiallyApproved" val="yes"/> <feat att="frequency" val=".0179"/></FormRepresentation></WordForm>
<WordForm><feat att="grammaticalGender" val="commonGender"/><feat att="definiteness" val="definite"/><feat att="grammaticalNumber" val="singular"/><feat att="case" val="genitiveCase"/>
<FormRepresentation> <feat att="writtenForm" val="ærespræmiens"/> <feat att="inflectionalParadigm" val="MFG0076"/> <feat att="officiallyApproved" val="yes"/> <feat att="frequency" val="0.0"/></FormRepresentation></WordForm>
<WordForm><feat att="grammaticalGender" val="commonGender"/><feat att="definiteness" val="definite"/><feat att="grammaticalNumber" val="plural"/><feat att="case" val="unspecified"/>
<FormRepresentation> <feat att="writtenForm" val="ærespræmierne"/> <feat att="inflectionalParadigm" val="MFG0076"/> <feat att="officiallyApproved" val="yes"/> <feat att="frequency" val="0.0"/></FormRepresentation></WordForm>
<WordForm><feat att="grammaticalGender" val="commonGender"/><feat att="definiteness" val="definite"/><feat att="grammaticalNumber" val="plural"/><feat att="case" val="genitiveCase"/>
<FormRepresentation> <feat att="writtenForm" val="ærespræmiernes"/> <feat att="inflectionalParadigm" val="MFG0076"/> <feat att="officiallyApproved" val="yes"/> <feat att="frequency" val="0.0"/></FormRepresentation></WordForm>
</LexicalEntry> 
<LexicalEntry><feat att="partOfSpeech" val="commonNoun"/> 
<feat att="id" val="GMU_øltapper_1"/> 
<feat att="morphologicalUnitId" val="ØLTAPPER"/> 
<feat att="originalSource" val="DDO"/> 
<feat att="independentWord" val="yes"/> 
<feat att="decomposition" val="øl+tapper"/> 
<Lemma><FormRepresentation> <feat att="writtenForm" val="øltapper"/> <feat att="officiallyApproved" val="yes"/> 
<feat att="joiningElement" val="nil"/> 
<feat att="joiningElementResult" val="øltapper"/> 
</FormRepresentation> </Lemma> 
<WordForm><feat att="grammaticalGender" val="commonGender"/><feat att="definiteness" val="indefinite"/><feat att="grammaticalNumber" val="singular"/><feat att="case" val="unspecified"/>
<FormRepresentation> <feat att="writtenForm" val="øltapper"/> <feat att="inflectionalParadigm" val="MFG0015"/> <feat att="officiallyApproved" val="yes"/> <feat att="frequency" val=".0179"/></FormRepresentation></WordForm>
<WordForm><feat att="grammaticalGender" val="commonGender"/><feat att="definiteness" val="indefinite"/><feat att="grammaticalNumber" val="singular"/><feat att="case" val="genitiveCase"/>
<FormRepresentation> <feat att="writtenForm" val="øltappers"/> <feat att="inflectionalParadigm" val="MFG0015"/> <feat att="officiallyApproved" val="yes"/> <feat att="frequency" val="0.0"/></FormRepresentation></WordForm>
<WordForm><feat att="grammaticalGender" val="commonGender"/><feat att="definiteness" val="indefinite"/><feat att="grammaticalNumber" val="plural"/><feat att="case" val="unspecified"/>
<FormRepresentation> <feat att="writtenForm" val="øltappere"/> <feat att="inflectionalParadigm" val="MFG0015"/> <feat att="officiallyApproved" val="yes"/> <feat att="frequency" val="0.0"/></FormRepresentation></WordForm>
<WordForm><feat att="grammaticalGender" val="commonGender"/><feat att="definiteness" val="indefinite"/><feat att="grammaticalNumber" val="plural"/><feat att="case" val="genitiveCase"/>
<FormRepresentation> <feat att="writtenForm" val="øltapperes"/> <feat att="inflectionalParadigm" val="MFG0015"/> <feat att="officiallyApproved" val="yes"/> <feat att="frequency" val="0.0"/></FormRepresentation></WordForm>
<WordForm><feat att="grammaticalGender" val="commonGender"/><feat att="definiteness" val="definite"/><feat att="grammaticalNumber" val="singular"/><feat att="case" val="unspecified"/>
<FormRepresentation> <feat att="writtenForm" val="øltapperen"/> <feat att="inflectionalParadigm" val="MFG0015"/> <feat att="officiallyApproved" val="yes"/> <feat att="frequency" val="0.0"/></FormRepresentation></WordForm>
<WordForm><feat att="grammaticalGender" val="commonGender"/><feat att="definiteness" val="definite"/><feat att="grammaticalNumber" val="singular"/><feat att="case" val="genitiveCase"/>
<FormRepresentation> <feat att="writtenForm" val="øltapperens"/> <feat att="inflectionalParadigm" val="MFG0015"/> <feat att="officiallyApproved" val="yes"/> <feat att="frequency" val="0.0"/></FormRepresentation></WordForm>
<WordForm><feat att="grammaticalGender" val="commonGender"/><feat att="definiteness" val="definite"/><feat att="grammaticalNumber" val="plural"/><feat att="case" val="unspecified"/>
<FormRepresentation> <feat att="writtenForm" val="øltapperne"/> <feat att="inflectionalParadigm" val="MFG0015"/> <feat att="officiallyApproved" val="yes"/> <feat att="frequency" val="0.0"/></FormRepresentation></WordForm>
<WordForm><feat att="grammaticalGender" val="commonGender"/><feat att="definiteness" val="definite"/><feat att="grammaticalNumber" val="plural"/><feat att="case" val="genitiveCase"/>
<FormRepresentation> <feat att="writtenForm" val="øltappernes"/> <feat att="inflectionalParadigm" val="MFG0015"/> <feat att="officiallyApproved" val="yes"/> <feat att="frequency" val="0.0"/></FormRepresentation></WordForm>
</LexicalEntry> 
<LexicalEntry><feat att="partOfSpeech" val="commonNoun"/> 
<feat att="id" val="GMU_æblebåd_1"/> 
<feat att="morphologicalUnitId" val="ÆBLEBÅD"/> 
<feat att="originalSource" val="DDO"/> 
<feat att="independentWord" val="yes"/> 
<feat att="decomposition" val="æble+båd"/> 
<Lemma><FormRepresentation> <feat att="writtenForm" val="æblebåd"/> <feat att="officiallyApproved" val="yes"/> 
<feat att="joiningElement" val="Not analyzed"/> 
</FormRepresentation> </Lemma> 
<WordForm><feat att="grammaticalGender" val="commonGender"/><feat att="definiteness" val="indefinite"/><feat att="grammaticalNumber" val="singular"/><feat att="case" val="unspecified"/>
<FormRepresentation> <feat att="writtenForm" val="æblebåd"/> <feat att="inflectionalParadigm" val="MFG0014"/> <feat att="officiallyApproved" val="yes"/> <feat att="frequency" val="0.0"/></FormRepresentation></WordForm>
<WordForm><feat att="grammaticalGender" val="commonGender"/><feat att="definiteness" val="indefinite"/><feat att="grammaticalNumber" val="singular"/><feat att="case" val="genitiveCase"/>
<FormRepresentation> <feat att="writtenForm" val="æblebåds"/> <feat att="inflectionalParadigm" val="MFG0014"/> <feat att="officiallyApproved" val="yes"/> <feat att="frequency" val="0.0"/></FormRepresentation></WordForm>
<WordForm><feat att="grammaticalGender" val="commonGender"/><feat att="definiteness" val="indefinite"/><feat att="grammaticalNumber" val="plural"/><feat att="case" val="unspecified"/>
<FormRepresentation> <feat att="writtenForm" val="æblebåde"/> <feat att="inflectionalParadigm" val="MFG0014"/> <feat att="officiallyApproved" val="yes"/> <feat att="frequency" val=".0714"/></FormRepresentation></WordForm>
<WordForm><feat att="grammaticalGender" val="commonGender"/><feat att="definiteness" val="indefinite"/><feat att="grammaticalNumber" val="plural"/><feat att="case" val="genitiveCase"/>
<FormRepresentation> <feat att="writtenForm" val="æblebådes"/> <feat att="inflectionalParadigm" val="MFG0014"/> <feat att="officiallyApproved" val="yes"/> <feat att="frequency" val="0.0"/></FormRepresentation></WordForm>
<WordForm><feat att="grammaticalGender" val="commonGender"/><feat att="definiteness" val="definite"/><feat att="grammaticalNumber" val="singular"/><feat att="case" val="unspecified"/>
<FormRepresentation> <feat att="writtenForm" val="æblebåden"/> <feat att="inflectionalParadigm" val="MFG0014"/> <feat att="officiallyApproved" val="yes"/> <feat att="frequency" val="0.0"/></FormRepresentation></WordForm>
<WordForm><feat att="grammaticalGender" val="commonGender"/><feat att="definiteness" val="definite"/><feat att="grammaticalNumber" val="singular"/><feat att="case" val="genitiveCase"/>
<FormRepresentation> <feat att="writtenForm" val="æblebådens"/> <feat att="inflectionalParadigm" val="MFG0014"/> <feat att="officiallyApproved" val="yes"/> <feat att="frequency" val="0.0"/></FormRepresentation></WordForm>
<WordForm><feat att="grammaticalGender" val="commonGender"/><feat att="definiteness" val="definite"/><feat att="grammaticalNumber" val="plural"/><feat att="case" val="unspecified"/>
<FormRepresentation> <feat att="writtenForm" val="æblebådene"/> <feat att="inflectionalParadigm" val="MFG0014"/> <feat att="officiallyApproved" val="yes"/> <feat att="frequency" val=".0357"/></FormRepresentation></WordForm>
<WordForm><feat att="grammaticalGender" val="commonGender"/><feat att="definiteness" val="definite"/><feat att="grammaticalNumber" val="plural"/><feat att="case" val="genitiveCase"/>
<FormRepresentation> <feat att="writtenForm" val="æblebådenes"/> <feat att="inflectionalParadigm" val="MFG0014"/> <feat att="officiallyApproved" val="yes"/> <feat att="frequency" val="0.0"/></FormRepresentation></WordForm>
</LexicalEntry> 
<LexicalEntry><feat att="partOfSpeech" val="commonNoun"/> 
<feat att="id" val="GMU_øjensprække_1"/> 
<feat att="morphologicalUnitId" val="ØJENSPRÆKKE"/> 
<feat att="originalSource" val="DDO"/> 
<feat att="independentWord" val="yes"/> 
<feat att="decomposition" val="øje+n+sprække"/> 
<Lemma><FormRepresentation> <feat att="writtenForm" val="øjensprække"/> <feat att="officiallyApproved" val="yes"/> 
<feat att="joiningElement" val="nil"/> 
<feat att="joiningElementResult" val="øjensprække"/> 
</FormRepresentation> </Lemma> 
<WordForm><feat att="grammaticalGender" val="commonGender"/><feat att="definiteness" val="indefinite"/><feat att="grammaticalNumber" val="singular"/><feat att="case" val="unspecified"/>
<FormRepresentation> <feat att="writtenForm" val="øjensprække"/> <feat att="inflectionalParadigm" val="MFG0076"/> <feat att="officiallyApproved" val="yes"/> <feat att="frequency" val=".0179"/></FormRepresentation></WordForm>
<WordForm><feat att="grammaticalGender" val="commonGender"/><feat att="definiteness" val="indefinite"/><feat att="grammaticalNumber" val="singular"/><feat att="case" val="genitiveCase"/>
<FormRepresentation> <feat att="writtenForm" val="øjensprækkes"/> <feat att="inflectionalParadigm" val="MFG0076"/> <feat att="officiallyApproved" val="yes"/> <feat att="frequency" val="0.0"/></FormRepresentation></WordForm>
<WordForm><feat att="grammaticalGender" val="commonGender"/><feat att="definiteness" val="indefinite"/><feat att="grammaticalNumber" val="plural"/><feat att="case" val="unspecified"/>
<FormRepresentation> <feat att="writtenForm" val="øjensprækker"/> <feat att="inflectionalParadigm" val="MFG0076"/> <feat att="officiallyApproved" val="yes"/> <feat att="frequency" val=".125"/></FormRepresentation></WordForm>
<WordForm><feat att="grammaticalGender" val="commonGender"/><feat att="definiteness" val="indefinite"/><feat att="grammaticalNumber" val="plural"/><feat att="case" val="genitiveCase"/>
<FormRepresentation> <feat att="writtenForm" val="øjensprækkers"/> <feat att="inflectionalParadigm" val="MFG0076"/> <feat att="officiallyApproved" val="yes"/> <feat att="frequency" val="0.0"/></FormRepresentation></WordForm>
<WordForm><feat att="grammaticalGender" val="commonGender"/><feat att="definiteness" val="definite"/><feat att="grammaticalNumber" val="singular"/><feat att="case" val="unspecified"/>
<FormRepresentation> <feat att="writtenForm" val="øjensprækken"/> <feat att="inflectionalParadigm" val="MFG0076"/> <feat att="officiallyApproved" val="yes"/> <feat att="frequency" val="0.0"/></FormRepresentation></WordForm>
<WordForm><feat att="grammaticalGender" val="commonGender"/><feat att="definiteness" val="definite"/><feat att="grammaticalNumber" val="singular"/><feat att="case" val="genitiveCase"/>
<FormRepresentation> <feat att="writtenForm" val="øjensprækkens"/> <feat att="inflectionalParadigm" val="MFG0076"/> <feat att="officiallyApproved" val="yes"/> <feat att="frequency" val="0.0"/></FormRepresentation></WordForm>
<WordForm><feat att="grammaticalGender" val="commonGender"/><feat att="definiteness" val="definite"/><feat att="grammaticalNumber" val="plural"/><feat att="case" val="unspecified"/>
<FormRepresentation> <feat att="writtenForm" val="øjensprækkerne"/> <feat att="inflectionalParadigm" val="MFG0076"/> <feat att="officiallyApproved" val="yes"/> <feat att="frequency" val="0.0"/></FormRepresentation></WordForm>
<WordForm><feat att="grammaticalGender" val="commonGender"/><feat att="definiteness" val="definite"/><feat att="grammaticalNumber" val="plural"/><feat att="case" val="genitiveCase"/>
<FormRepresentation> <feat att="writtenForm" val="øjensprækkernes"/> <feat att="inflectionalParadigm" val="MFG0076"/> <feat att="officiallyApproved" val="yes"/> <feat att="frequency" val="0.0"/></FormRepresentation></WordForm>
</LexicalEntry> 
<LexicalEntry><feat att="partOfSpeech" val="commonNoun"/> 
<feat att="id" val="GMU_ølanker_1"/> 
<feat att="morphologicalUnitId" val="ØLANKER"/> 
<feat att="originalSource" val="DDO"/> 
<feat att="independentWord" val="yes"/> 
<feat att="decomposition" val="øl+anker"/> 
<Lemma><FormRepresentation> <feat att="writtenForm" val="ølanker"/> <feat att="officiallyApproved" val="yes"/> 
<feat att="joiningElement" val="nil"/> 
<feat att="joiningElementResult" val="ølanker"/> 
</FormRepresentation> </Lemma> 
<WordForm><feat att="grammaticalGender" val="neuter"/><feat att="definiteness" val="indefinite"/><feat att="grammaticalNumber" val="singular"/><feat att="case" val="unspecified"/>
<FormRepresentation> <feat att="writtenForm" val="ølanker"/><feat att="inflectionalParadigm" val="MFG0049,MFG0234"/> <feat att="officiallyApproved" val="yes"/> <feat att="frequency" val=".0714"/></FormRepresentation></WordForm>
<WordForm><feat att="grammaticalGender" val="neuter"/><feat att="definiteness" val="indefinite"/><feat att="grammaticalNumber" val="singular"/><feat att="case" val="genitiveCase"/>
<FormRepresentation> <feat att="writtenForm" val="ølankers"/><feat att="inflectionalParadigm" val="MFG0049,MFG0234"/> <feat att="officiallyApproved" val="yes"/> <feat att="frequency" val="0.0"/></FormRepresentation></WordForm>
<WordForm><feat att="grammaticalGender" val="neuter"/><feat att="definiteness" val="indefinite"/><feat att="grammaticalNumber" val="plural"/><feat att="case" val="unspecified"/>
<FormRepresentation> <feat att="writtenForm" val="ølankre"/><feat att="inflectionalParadigm" val="MFG0049,MFG0234"/> <feat att="officiallyApproved" val="yes"/> <feat att="frequency" val=".0179"/></FormRepresentation></WordForm>
<WordForm><feat att="grammaticalGender" val="neuter"/><feat att="definiteness" val="indefinite"/><feat att="grammaticalNumber" val="plural"/><feat att="case" val="genitiveCase"/>
<FormRepresentation> <feat att="writtenForm" val="ølankres"/><feat att="inflectionalParadigm" val="MFG0049,MFG0234"/> <feat att="officiallyApproved" val="yes"/> <feat att="frequency" val="0.0"/></FormRepresentation></WordForm>
<WordForm><feat att="grammaticalGender" val="neuter"/><feat att="definiteness" val="definite"/><feat att="grammaticalNumber" val="singular"/><feat att="case" val="unspecified"/>
<FormRepresentation> <feat att="writtenForm" val="ølankret"/> <feat att="inflectionalParadigm" val="MFG0234"/> <feat att="officiallyApproved" val="yes"/> <feat att="frequency" val="0.0"/></FormRepresentation><FormRepresentation> <feat att="writtenForm" val="ølankeret"/> <feat att="inflectionalParadigm" val="MFG0049"/> <feat att="officiallyApproved" val="yes"/> <feat att="frequency" val=".0179"/></FormRepresentation></WordForm>
<WordForm><feat att="grammaticalGender" val="neuter"/><feat att="definiteness" val="definite"/><feat att="grammaticalNumber" val="singular"/><feat att="case" val="genitiveCase"/>
<FormRepresentation> <feat att="writtenForm" val="ølankrets"/> <feat att="inflectionalParadigm" val="MFG0234"/> <feat att="officiallyApproved" val="yes"/> <feat att="frequency" val="0.0"/></FormRepresentation><FormRepresentation> <feat att="writtenForm" val="ølankerets"/> <feat att="inflectionalParadigm" val="MFG0049"/> <feat att="officiallyApproved" val="yes"/> <feat att="frequency" val="0.0"/></FormRepresentation></WordForm>
<WordForm><feat att="grammaticalGender" val="neuter"/><feat att="definiteness" val="definite"/><feat att="grammaticalNumber" val="plural"/><feat att="case" val="unspecified"/>
<FormRepresentation> <feat att="writtenForm" val="ølankrene"/><feat att="inflectionalParadigm" val="MFG0049,MFG0234"/> <feat att="officiallyApproved" val="yes"/> <feat att="frequency" val=".0179"/></FormRepresentation></WordForm>
<WordForm><feat att="grammaticalGender" val="neuter"/><feat att="definiteness" val="definite"/><feat att="grammaticalNumber" val="plural"/><feat att="case" val="genitiveCase"/>
<FormRepresentation> <feat att="writtenForm" val="ølankrenes"/><feat att="inflectionalParadigm" val="MFG0049,MFG0234"/> <feat att="officiallyApproved" val="yes"/> <feat att="frequency" val="0.0"/></FormRepresentation></WordForm>
</LexicalEntry> 
<LexicalEntry><feat att="partOfSpeech" val="commonNoun"/> 
<feat att="id" val="GMU_ølvogn_1"/> 
<feat att="morphologicalUnitId" val="ØLVOGN"/> 
<feat att="originalSource" val="DDO"/> 
<feat att="independentWord" val="yes"/> 
<feat att="decomposition" val="øl+vogn"/> 
<Lemma><FormRepresentation> <feat att="writtenForm" val="ølvogn"/> <feat att="officiallyApproved" val="yes"/> 
<feat att="joiningElement" val="nil"/> 
<feat att="joiningElementResult" val="ølvogn"/> 
</FormRepresentation> </Lemma> 
<WordForm><feat att="grammaticalGender" val="commonGender"/><feat att="definiteness" val="indefinite"/><feat att="grammaticalNumber" val="singular"/><feat att="case" val="unspecified"/>
<FormRepresentation> <feat att="writtenForm" val="ølvogn"/> <feat att="inflectionalParadigm" val="MFG0014"/> <feat att="officiallyApproved" val="yes"/> <feat att="frequency" val=".1429"/></FormRepresentation></WordForm>
<WordForm><feat att="grammaticalGender" val="commonGender"/><feat att="definiteness" val="indefinite"/><feat att="grammaticalNumber" val="singular"/><feat att="case" val="genitiveCase"/>
<FormRepresentation> <feat att="writtenForm" val="ølvogns"/> <feat att="inflectionalParadigm" val="MFG0014"/> <feat att="officiallyApproved" val="yes"/> <feat att="frequency" val="0.0"/></FormRepresentation></WordForm>
<WordForm><feat att="grammaticalGender" val="commonGender"/><feat att="definiteness" val="indefinite"/><feat att="grammaticalNumber" val="plural"/><feat att="case" val="unspecified"/>
<FormRepresentation> <feat att="writtenForm" val="ølvogne"/> <feat att="inflectionalParadigm" val="MFG0014"/> <feat att="officiallyApproved" val="yes"/> <feat att="frequency" val=".0179"/></FormRepresentation></WordForm>
<WordForm><feat att="grammaticalGender" val="commonGender"/><feat att="definiteness" val="indefinite"/><feat att="grammaticalNumber" val="plural"/><feat att="case" val="genitiveCase"/>
<FormRepresentation> <feat att="writtenForm" val="ølvognes"/> <feat att="inflectionalParadigm" val="MFG0014"/> <feat att="officiallyApproved" val="yes"/> <feat att="frequency" val="0.0"/></FormRepresentation></WordForm>
<WordForm><feat att="grammaticalGender" val="commonGender"/><feat att="definiteness" val="definite"/><feat att="grammaticalNumber" val="singular"/><feat att="case" val="unspecified"/>
<FormRepresentation> <feat att="writtenForm" val="ølvognen"/> <feat att="inflectionalParadigm" val="MFG0014"/> <feat att="officiallyApproved" val="yes"/> <feat att="frequency" val="0.0"/></FormRepresentation></WordForm>
<WordForm><feat att="grammaticalGender" val="commonGender"/><feat att="definiteness" val="definite"/><feat att="grammaticalNumber" val="singular"/><feat att="case" val="genitiveCase"/>
<FormRepresentation> <feat att="writtenForm" val="ølvognens"/> <feat att="inflectionalParadigm" val="MFG0014"/> <feat att="officiallyApproved" val="yes"/> <feat att="frequency" val="0.0"/></FormRepresentation></WordForm>
<WordForm><feat att="grammaticalGender" val="commonGender"/><feat att="definiteness" val="definite"/><feat att="grammaticalNumber" val="plural"/><feat att="case" val="unspecified"/>
<FormRepresentation> <feat att="writtenForm" val="ølvognene"/> <feat att="inflectionalParadigm" val="MFG0014"/> <feat att="officiallyApproved" val="yes"/> <feat att="frequency" val="0.0"/></FormRepresentation></WordForm>
<WordForm><feat att="grammaticalGender" val="commonGender"/><feat att="definiteness" val="definite"/><feat att="grammaticalNumber" val="plural"/><feat att="case" val="genitiveCase"/>
<FormRepresentation> <feat att="writtenForm" val="ølvognenes"/> <feat att="inflectionalParadigm" val="MFG0014"/> <feat att="officiallyApproved" val="yes"/> <feat att="frequency" val="0.0"/></FormRepresentation></WordForm>
</LexicalEntry> 
<LexicalEntry><feat att="partOfSpeech" val="commonNoun"/> 
<feat att="id" val="GMU_ærkehertug_1"/> 
<feat att="morphologicalUnitId" val="ÆRKEHERTUG"/> 
<feat att="originalSource" val="DDO"/> 
<feat att="independentWord" val="yes"/> 
<Lemma><FormRepresentation> <feat att="writtenForm" val="ærkehertug"/> <feat att="officiallyApproved" val="yes"/> 
<feat att="joiningElement" val="nil"/> 
<feat att="joiningElementResult" val="ærkehertug"/> 
</FormRepresentation> </Lemma> 
<WordForm><feat att="grammaticalGender" val="commonGender"/><feat att="definiteness" val="indefinite"/><feat att="grammaticalNumber" val="singular"/><feat att="case" val="unspecified"/>
<FormRepresentation> <feat att="writtenForm" val="ærkehertug"/> <feat att="inflectionalParadigm" val="MFG0016"/> <feat att="officiallyApproved" val="yes"/> <feat att="frequency" val=".0893"/></FormRepresentation></WordForm>
<WordForm><feat att="grammaticalGender" val="commonGender"/><feat att="definiteness" val="indefinite"/><feat att="grammaticalNumber" val="singular"/><feat att="case" val="genitiveCase"/>
<FormRepresentation> <feat att="writtenForm" val="ærkehertugs"/> <feat att="inflectionalParadigm" val="MFG0016"/> <feat att="officiallyApproved" val="yes"/> <feat att="frequency" val="0.0"/></FormRepresentation></WordForm>
<WordForm><feat att="grammaticalGender" val="commonGender"/><feat att="definiteness" val="indefinite"/><feat att="grammaticalNumber" val="plural"/><feat att="case" val="unspecified"/>
<FormRepresentation> <feat att="writtenForm" val="ærkehertuger"/> <feat att="inflectionalParadigm" val="MFG0016"/> <feat att="officiallyApproved" val="yes"/> <feat att="frequency" val="0.0"/></FormRepresentation></WordForm>
<WordForm><feat att="grammaticalGender" val="commonGender"/><feat att="definiteness" val="indefinite"/><feat att="grammaticalNumber" val="plural"/><feat att="case" val="genitiveCase"/>
<FormRepresentation> <feat att="writtenForm" val="ærkehertugers"/> <feat att="inflectionalParadigm" val="MFG0016"/> <feat att="officiallyApproved" val="yes"/> <feat att="frequency" val="0.0"/></FormRepresentation></WordForm>
<WordForm><feat att="grammaticalGender" val="commonGender"/><feat att="definiteness" val="definite"/><feat att="grammaticalNumber" val="singular"/><feat att="case" val="unspecified"/>
<FormRepresentation> <feat att="writtenForm" val="ærkehertugen"/> <feat att="inflectionalParadigm" val="MFG0016"/> <feat att="officiallyApproved" val="yes"/> <feat att="frequency" val=".0179"/></FormRepresentation></WordForm>
<WordForm><feat att="grammaticalGender" val="commonGender"/><feat att="definiteness" val="definite"/><feat att="grammaticalNumber" val="singular"/><feat att="case" val="genitiveCase"/>
<FormRepresentation> <feat att="writtenForm" val="ærkehertugens"/> <feat att="inflectionalParadigm" val="MFG0016"/> <feat att="officiallyApproved" val="yes"/> <feat att="frequency" val="0.0"/></FormRepresentation></WordForm>
<WordForm><feat att="grammaticalGender" val="commonGender"/><feat att="definiteness" val="definite"/><feat att="grammaticalNumber" val="plural"/><feat att="case" val="unspecified"/>
<FormRepresentation> <feat att="writtenForm" val="ærkehertugerne"/> <feat att="inflectionalParadigm" val="MFG0016"/> <feat att="officiallyApproved" val="yes"/> <feat att="frequency" val="0.0"/></FormRepresentation></WordForm>
<WordForm><feat att="grammaticalGender" val="commonGender"/><feat att="definiteness" val="definite"/><feat att="grammaticalNumber" val="plural"/><feat att="case" val="genitiveCase"/>
<FormRepresentation> <feat att="writtenForm" val="ærkehertugernes"/> <feat att="inflectionalParadigm" val="MFG0016"/> <feat att="officiallyApproved" val="yes"/> <feat att="frequency" val="0.0"/></FormRepresentation></WordForm>
</LexicalEntry> 
<LexicalEntry><feat att="partOfSpeech" val="commonNoun"/> 
<feat att="id" val="GMU_ørehænger_1"/> 
<feat att="morphologicalUnitId" val="ØREHÆNGER"/> 
<feat att="originalSource" val="DDO"/> 
<feat att="independentWord" val="yes"/> 
<feat att="decomposition" val="øre+hænger"/> 
<Lemma><FormRepresentation> <feat att="writtenForm" val="ørehænger"/> <feat att="officiallyApproved" val="yes"/> 
<feat att="joiningElement" val="nil"/> 
<feat att="joiningElementResult" val="ørehænger"/> 
</FormRepresentation> </Lemma> 
<WordForm><feat att="grammaticalGender" val="commonGender"/><feat att="definiteness" val="indefinite"/><feat att="grammaticalNumber" val="singular"/><feat att="case" val="unspecified"/>
<FormRepresentation> <feat att="writtenForm" val="ørehænger"/> <feat att="inflectionalParadigm" val="MFG0015"/> <feat att="officiallyApproved" val="yes"/> <feat att="frequency" val=".0893"/></FormRepresentation></WordForm>
<WordForm><feat att="grammaticalGender" val="commonGender"/><feat att="definiteness" val="indefinite"/><feat att="grammaticalNumber" val="singular"/><feat att="case" val="genitiveCase"/>
<FormRepresentation> <feat att="writtenForm" val="ørehængers"/> <feat att="inflectionalParadigm" val="MFG0015"/> <feat att="officiallyApproved" val="yes"/> <feat att="frequency" val="0.0"/></FormRepresentation></WordForm>
<WordForm><feat att="grammaticalGender" val="commonGender"/><feat att="definiteness" val="indefinite"/><feat att="grammaticalNumber" val="plural"/><feat att="case" val="unspecified"/>
<FormRepresentation> <feat att="writtenForm" val="ørehængere"/> <feat att="inflectionalParadigm" val="MFG0015"/> <feat att="officiallyApproved" val="yes"/> <feat att="frequency" val=".3214"/></FormRepresentation></WordForm>
<WordForm><feat att="grammaticalGender" val="commonGender"/><feat att="definiteness" val="indefinite"/><feat att="grammaticalNumber" val="plural"/><feat att="case" val="genitiveCase"/>
<FormRepresentation> <feat att="writtenForm" val="ørehængeres"/> <feat att="inflectionalParadigm" val="MFG0015"/> <feat att="officiallyApproved" val="yes"/> <feat att="frequency" val="0.0"/></FormRepresentation></WordForm>
<WordForm><feat att="grammaticalGender" val="commonGender"/><feat att="definiteness" val="definite"/><feat att="grammaticalNumber" val="singular"/><feat att="case" val="unspecified"/>
<FormRepresentation> <feat att="writtenForm" val="ørehængeren"/> <feat att="inflectionalParadigm" val="MFG0015"/> <feat att="officiallyApproved" val="yes"/> <feat att="frequency" val=".0536"/></FormRepresentation></WordForm>
<WordForm><feat att="grammaticalGender" val="commonGender"/><feat att="definiteness" val="definite"/><feat att="grammaticalNumber" val="singular"/><feat att="case" val="genitiveCase"/>
<FormRepresentation> <feat att="writtenForm" val="ørehængerens"/> <feat att="inflectionalParadigm" val="MFG0015"/> <feat att="officiallyApproved" val="yes"/> <feat att="frequency" val="0.0"/></FormRepresentation></WordForm>
<WordForm><feat att="grammaticalGender" val="commonGender"/><feat att="definiteness" val="definite"/><feat att="grammaticalNumber" val="plural"/><feat att="case" val="unspecified"/>
<FormRepresentation> <feat att="writtenForm" val="ørehængerne"/> <feat att="inflectionalParadigm" val="MFG0015"/> <feat att="officiallyApproved" val="yes"/> <feat att="frequency" val=".0179"/></FormRepresentation></WordForm>
<WordForm><feat att="grammaticalGender" val="commonGender"/><feat att="definiteness" val="definite"/><feat att="grammaticalNumber" val="plural"/><feat att="case" val="genitiveCase"/>
<FormRepresentation> <feat att="writtenForm" val="ørehængernes"/> <feat att="inflectionalParadigm" val="MFG0015"/> <feat att="officiallyApproved" val="yes"/> <feat att="frequency" val="0.0"/></FormRepresentation></WordForm>
</LexicalEntry> 
<LexicalEntry><feat att="partOfSpeech" val="commonNoun"/> 
<feat att="id" val="GMU_æggekoger_1"/> 
<feat att="morphologicalUnitId" val="ÆGGEKOGER"/> 
<feat att="originalSource" val="DDO"/> 
<feat att="independentWord" val="yes"/> 
<feat att="decomposition" val="æg+ge+koger"/> 
<Lemma><FormRepresentation> <feat att="writtenForm" val="æggekoger"/> <feat att="officiallyApproved" val="yes"/> 
<feat att="joiningElement" val="nil"/> 
<feat att="joiningElementResult" val="æggekoger"/> 
</FormRepresentation> </Lemma> 
<WordForm><feat att="grammaticalGender" val="commonGender"/><feat att="definiteness" val="indefinite"/><feat att="grammaticalNumber" val="singular"/><feat att="case" val="unspecified"/>
<FormRepresentation> <feat att="writtenForm" val="æggekoger"/> <feat att="inflectionalParadigm" val="MFG0015"/> <feat att="officiallyApproved" val="yes"/> <feat att="frequency" val=".0179"/></FormRepresentation></WordForm>
<WordForm><feat att="grammaticalGender" val="commonGender"/><feat att="definiteness" val="indefinite"/><feat att="grammaticalNumber" val="singular"/><feat att="case" val="genitiveCase"/>
<FormRepresentation> <feat att="writtenForm" val="æggekogers"/> <feat att="inflectionalParadigm" val="MFG0015"/> <feat att="officiallyApproved" val="yes"/> <feat att="frequency" val="0.0"/></FormRepresentation></WordForm>
<WordForm><feat att="grammaticalGender" val="commonGender"/><feat att="definiteness" val="indefinite"/><feat att="grammaticalNumber" val="plural"/><feat att="case" val="unspecified"/>
<FormRepresentation> <feat att="writtenForm" val="æggekogere"/> <feat att="inflectionalParadigm" val="MFG0015"/> <feat att="officiallyApproved" val="yes"/> <feat att="frequency" val=".0357"/></FormRepresentation></WordForm>
<WordForm><feat att="grammaticalGender" val="commonGender"/><feat att="definiteness" val="indefinite"/><feat att="grammaticalNumber" val="plural"/><feat att="case" val="genitiveCase"/>
<FormRepresentation> <feat att="writtenForm" val="æggekogeres"/> <feat att="inflectionalParadigm" val="MFG0015"/> <feat att="officiallyApproved" val="yes"/> <feat att="frequency" val="0.0"/></FormRepresentation></WordForm>
<WordForm><feat att="grammaticalGender" val="commonGender"/><feat att="definiteness" val="definite"/><feat att="grammaticalNumber" val="singular"/><feat att="case" val="unspecified"/>
<FormRepresentation> <feat att="writtenForm" val="æggekogeren"/> <feat att="inflectionalParadigm" val="MFG0015"/> <feat att="officiallyApproved" val="yes"/> <feat att="frequency" val=".0179"/></FormRepresentation></WordForm>
<WordForm><feat att="grammaticalGender" val="commonGender"/><feat att="definiteness" val="definite"/><feat att="grammaticalNumber" val="singular"/><feat att="case" val="genitiveCase"/>
<FormRepresentation> <feat att="writtenForm" val="æggekogerens"/> <feat att="inflectionalParadigm" val="MFG0015"/> <feat att="officiallyApproved" val="yes"/> <feat att="frequency" val="0.0"/></FormRepresentation></WordForm>
<WordForm><feat att="grammaticalGender" val="commonGender"/><feat att="definiteness" val="definite"/><feat att="grammaticalNumber" val="plural"/><feat att="case" val="unspecified"/>
<FormRepresentation> <feat att="writtenForm" val="æggekogerne"/> <feat att="inflectionalParadigm" val="MFG0015"/> <feat att="officiallyApproved" val="yes"/> <feat att="frequency" val="0.0"/></FormRepresentation></WordForm>
<WordForm><feat att="grammaticalGender" val="commonGender"/><feat att="definiteness" val="definite"/><feat att="grammaticalNumber" val="plural"/><feat att="case" val="genitiveCase"/>
<FormRepresentation> <feat att="writtenForm" val="æggekogernes"/> <feat att="inflectionalParadigm" val="MFG0015"/> <feat att="officiallyApproved" val="yes"/> <feat att="frequency" val="0.0"/></FormRepresentation></WordForm>
</LexicalEntry> 
<LexicalEntry><feat att="partOfSpeech" val="commonNoun"/> 
<feat att="id" val="GMU_æggebæger_1"/> 
<feat att="morphologicalUnitId" val="ÆGGEBÆGER"/> 
<feat att="originalSource" val="DDO"/> 
<feat att="independentWord" val="yes"/> 
<feat att="decomposition" val="æg+ge+bæger"/> 
<Lemma><FormRepresentation> <feat att="writtenForm" val="æggebæger"/> <feat att="officiallyApproved" val="yes"/> 
<feat att="joiningElement" val="nil"/> 
<feat att="joiningElementResult" val="æggebæger"/> 
</FormRepresentation> </Lemma> 
<WordForm><feat att="grammaticalGender" val="neuter"/><feat att="definiteness" val="indefinite"/><feat att="grammaticalNumber" val="singular"/><feat att="case" val="unspecified"/>
<FormRepresentation> <feat att="writtenForm" val="æggebæger"/><feat att="inflectionalParadigm" val="MFG0043,MFG0234"/> <feat att="officiallyApproved" val="yes"/> <feat att="frequency" val=".0536"/></FormRepresentation></WordForm>
<WordForm><feat att="grammaticalGender" val="neuter"/><feat att="definiteness" val="indefinite"/><feat att="grammaticalNumber" val="singular"/><feat att="case" val="genitiveCase"/>
<FormRepresentation> <feat att="writtenForm" val="æggebægers"/><feat att="inflectionalParadigm" val="MFG0043,MFG0234"/> <feat att="officiallyApproved" val="yes"/> <feat att="frequency" val="0.0"/></FormRepresentation></WordForm>
<WordForm><feat att="grammaticalGender" val="neuter"/><feat att="definiteness" val="indefinite"/><feat att="grammaticalNumber" val="plural"/><feat att="case" val="unspecified"/>
<FormRepresentation> <feat att="writtenForm" val="æggebægre"/> <feat att="inflectionalParadigm" val="MFG0234"/> <feat att="officiallyApproved" val="yes"/> <feat att="frequency" val=".1786"/></FormRepresentation><FormRepresentation> <feat att="writtenForm" val="æggebægere"/> <feat att="inflectionalParadigm" val="MFG0043"/> <feat att="officiallyApproved" val="yes"/> <feat att="frequency" val=".0179"/></FormRepresentation></WordForm>
<WordForm><feat att="grammaticalGender" val="neuter"/><feat att="definiteness" val="indefinite"/><feat att="grammaticalNumber" val="plural"/><feat att="case" val="genitiveCase"/>
<FormRepresentation> <feat att="writtenForm" val="æggebægres"/> <feat att="inflectionalParadigm" val="MFG0234"/> <feat att="officiallyApproved" val="yes"/> <feat att="frequency" val="0.0"/></FormRepresentation><FormRepresentation> <feat att="writtenForm" val="æggebægeres"/> <feat att="inflectionalParadigm" val="MFG0043"/> <feat att="officiallyApproved" val="yes"/> <feat att="frequency" val="0.0"/></FormRepresentation></WordForm>
<WordForm><feat att="grammaticalGender" val="neuter"/><feat att="definiteness" val="definite"/><feat att="grammaticalNumber" val="singular"/><feat att="case" val="unspecified"/>
<FormRepresentation> <feat att="writtenForm" val="æggebægret"/> <feat att="inflectionalParadigm" val="MFG0234"/> <feat att="officiallyApproved" val="yes"/> <feat att="frequency" val="0.0"/></FormRepresentation><FormRepresentation> <feat att="writtenForm" val="æggebægeret"/> <feat att="inflectionalParadigm" val="MFG0043"/> <feat att="officiallyApproved" val="yes"/> <feat att="frequency" val=".0714"/></FormRepresentation></WordForm>
<WordForm><feat att="grammaticalGender" val="neuter"/><feat att="definiteness" val="definite"/><feat att="grammaticalNumber" val="singular"/><feat att="case" val="genitiveCase"/>
<FormRepresentation> <feat att="writtenForm" val="æggebægrets"/> <feat att="inflectionalParadigm" val="MFG0234"/> <feat att="officiallyApproved" val="yes"/> <feat att="frequency" val="0.0"/></FormRepresentation><FormRepresentation> <feat att="writtenForm" val="æggebægerets"/> <feat att="inflectionalParadigm" val="MFG0043"/> <feat att="officiallyApproved" val="yes"/> <feat att="frequency" val="0.0"/></FormRepresentation></WordForm>
<WordForm><feat att="grammaticalGender" val="neuter"/><feat att="definiteness" val="definite"/><feat att="grammaticalNumber" val="plural"/><feat att="case" val="unspecified"/>
<FormRepresentation> <feat att="writtenForm" val="æggebægrene"/> <feat att="inflectionalParadigm" val="MFG0234"/> <feat att="officiallyApproved" val="yes"/> <feat att="frequency" val="0.0"/></FormRepresentation><FormRepresentation> <feat att="writtenForm" val="æggebægerne"/> <feat att="inflectionalParadigm" val="MFG0043"/> <feat att="officiallyApproved" val="yes"/> <feat att="frequency" val="0.0"/></FormRepresentation></WordForm>
<WordForm><feat att="grammaticalGender" val="neuter"/><feat att="definiteness" val="definite"/><feat att="grammaticalNumber" val="plural"/><feat att="case" val="genitiveCase"/>
<FormRepresentation> <feat att="writtenForm" val="æggebægrenes"/> <feat att="inflectionalParadigm" val="MFG0234"/> <feat att="officiallyApproved" val="yes"/> <feat att="frequency" val="0.0"/></FormRepresentation><FormRepresentation> <feat att="writtenForm" val="æggebægernes"/> <feat att="inflectionalParadigm" val="MFG0043"/> <feat att="officiallyApproved" val="yes"/> <feat att="frequency" val="0.0"/></FormRepresentation></WordForm>
</LexicalEntry> 
<LexicalEntry><feat att="partOfSpeech" val="commonNoun"/> 
<feat att="id" val="GMU_ølkusk_1"/> 
<feat att="morphologicalUnitId" val="ØLKUSK"/> 
<feat att="originalSource" val="DDO"/> 
<feat att="independentWord" val="yes"/> 
<feat att="decomposition" val="øl+kusk"/> 
<Lemma><FormRepresentation> <feat att="writtenForm" val="ølkusk"/> <feat att="officiallyApproved" val="yes"/> 
<feat att="joiningElement" val="Not analyzed"/> 
</FormRepresentation> </Lemma> 
<WordForm><feat att="grammaticalGender" val="commonGender"/><feat att="definiteness" val="indefinite"/><feat att="grammaticalNumber" val="singular"/><feat att="case" val="unspecified"/>
<FormRepresentation> <feat att="writtenForm" val="ølkusk"/> <feat att="inflectionalParadigm" val="MFG0014"/> <feat att="officiallyApproved" val="yes"/> <feat att="frequency" val=".1429"/></FormRepresentation></WordForm>
<WordForm><feat att="grammaticalGender" val="commonGender"/><feat att="definiteness" val="indefinite"/><feat att="grammaticalNumber" val="singular"/><feat att="case" val="genitiveCase"/>
<FormRepresentation> <feat att="writtenForm" val="ølkusks"/> <feat att="inflectionalParadigm" val="MFG0014"/> <feat att="officiallyApproved" val="yes"/> <feat att="frequency" val="0.0"/></FormRepresentation></WordForm>
<WordForm><feat att="grammaticalGender" val="commonGender"/><feat att="definiteness" val="indefinite"/><feat att="grammaticalNumber" val="plural"/><feat att="case" val="unspecified"/>
<FormRepresentation> <feat att="writtenForm" val="ølkuske"/> <feat att="inflectionalParadigm" val="MFG0014"/> <feat att="officiallyApproved" val="yes"/> <feat att="frequency" val=".0536"/></FormRepresentation></WordForm>
<WordForm><feat att="grammaticalGender" val="commonGender"/><feat att="definiteness" val="indefinite"/><feat att="grammaticalNumber" val="plural"/><feat att="case" val="genitiveCase"/>
<FormRepresentation> <feat att="writtenForm" val="ølkuskes"/> <feat att="inflectionalParadigm" val="MFG0014"/> <feat att="officiallyApproved" val="yes"/> <feat att="frequency" val="0.0"/></FormRepresentation></WordForm>
<WordForm><feat att="grammaticalGender" val="commonGender"/><feat att="definiteness" val="definite"/><feat att="grammaticalNumber" val="singular"/><feat att="case" val="unspecified"/>
<FormRepresentation> <feat att="writtenForm" val="ølkusken"/> <feat att="inflectionalParadigm" val="MFG0014"/> <feat att="officiallyApproved" val="yes"/> <feat att="frequency" val="0.0"/></FormRepresentation></WordForm>
<WordForm><feat att="grammaticalGender" val="commonGender"/><feat att="definiteness" val="definite"/><feat att="grammaticalNumber" val="singular"/><feat att="case" val="genitiveCase"/>
<FormRepresentation> <feat att="writtenForm" val="ølkuskens"/> <feat att="inflectionalParadigm" val="MFG0014"/> <feat att="officiallyApproved" val="yes"/> <feat att="frequency" val="0.0"/></FormRepresentation></WordForm>
<WordForm><feat att="grammaticalGender" val="commonGender"/><feat att="definiteness" val="definite"/><feat att="grammaticalNumber" val="plural"/><feat att="case" val="unspecified"/>
<FormRepresentation> <feat att="writtenForm" val="ølkuskene"/> <feat att="inflectionalParadigm" val="MFG0014"/> <feat att="officiallyApproved" val="yes"/> <feat att="frequency" val=".0179"/></FormRepresentation></WordForm>
<WordForm><feat att="grammaticalGender" val="commonGender"/><feat att="definiteness" val="definite"/><feat att="grammaticalNumber" val="plural"/><feat att="case" val="genitiveCase"/>
<FormRepresentation> <feat att="writtenForm" val="ølkuskenes"/> <feat att="inflectionalParadigm" val="MFG0014"/> <feat att="officiallyApproved" val="yes"/> <feat att="frequency" val="0.0"/></FormRepresentation></WordForm>
</LexicalEntry> 
<LexicalEntry><feat att="partOfSpeech" val="commonNoun"/> 
<feat att="id" val="GMU_ørebrusk_1"/> 
<feat att="morphologicalUnitId" val="ØREBRUSK"/> 
<feat att="originalSource" val="DDO"/> 
<feat att="independentWord" val="yes"/> 
<feat att="decomposition" val="øre+brusk"/> 
<Lemma><FormRepresentation> <feat att="writtenForm" val="ørebrusk"/> <feat att="officiallyApproved" val="yes"/> 
<feat att="joiningElement" val="nil"/> 
<feat att="joiningElementResult" val="ørebrusk"/> 
</FormRepresentation> </Lemma> 
<WordForm><feat att="grammaticalGender" val="commonGender"/><feat att="definiteness" val="indefinite"/><feat att="grammaticalNumber" val="singular"/><feat att="case" val="unspecified"/>
<FormRepresentation> <feat att="writtenForm" val="ørebrusk"/> <feat att="inflectionalParadigm" val="MFG0014"/> <feat att="officiallyApproved" val="yes"/> <feat att="frequency" val="0.0"/></FormRepresentation></WordForm>
<WordForm><feat att="grammaticalGender" val="commonGender"/><feat att="definiteness" val="indefinite"/><feat att="grammaticalNumber" val="singular"/><feat att="case" val="genitiveCase"/>
<FormRepresentation> <feat att="writtenForm" val="ørebrusks"/> <feat att="inflectionalParadigm" val="MFG0014"/> <feat att="officiallyApproved" val="yes"/> <feat att="frequency" val="0.0"/></FormRepresentation></WordForm>
<WordForm><feat att="grammaticalGender" val="commonGender"/><feat att="definiteness" val="indefinite"/><feat att="grammaticalNumber" val="plural"/><feat att="case" val="unspecified"/>
<FormRepresentation> <feat att="writtenForm" val="ørebruske"/> <feat att="inflectionalParadigm" val="MFG0014"/> <feat att="officiallyApproved" val="yes"/> <feat att="frequency" val="0.0"/></FormRepresentation></WordForm>
<WordForm><feat att="grammaticalGender" val="commonGender"/><feat att="definiteness" val="indefinite"/><feat att="grammaticalNumber" val="plural"/><feat att="case" val="genitiveCase"/>
<FormRepresentation> <feat att="writtenForm" val="ørebruskes"/> <feat att="inflectionalParadigm" val="MFG0014"/> <feat att="officiallyApproved" val="yes"/> <feat att="frequency" val="0.0"/></FormRepresentation></WordForm>
<WordForm><feat att="grammaticalGender" val="commonGender"/><feat att="definiteness" val="definite"/><feat att="grammaticalNumber" val="singular"/><feat att="case" val="unspecified"/>
<FormRepresentation> <feat att="writtenForm" val="ørebrusken"/> <feat att="inflectionalParadigm" val="MFG0014"/> <feat att="officiallyApproved" val="yes"/> <feat att="frequency" val=".0536"/></FormRepresentation></WordForm>
<WordForm><feat att="grammaticalGender" val="commonGender"/><feat att="definiteness" val="definite"/><feat att="grammaticalNumber" val="singular"/><feat att="case" val="genitiveCase"/>
<FormRepresentation> <feat att="writtenForm" val="ørebruskens"/> <feat att="inflectionalParadigm" val="MFG0014"/> <feat att="officiallyApproved" val="yes"/> <feat att="frequency" val="0.0"/></FormRepresentation></WordForm>
<WordForm><feat att="grammaticalGender" val="commonGender"/><feat att="definiteness" val="definite"/><feat att="grammaticalNumber" val="plural"/><feat att="case" val="unspecified"/>
<FormRepresentation> <feat att="writtenForm" val="ørebruskene"/> <feat att="inflectionalParadigm" val="MFG0014"/> <feat att="officiallyApproved" val="yes"/> <feat att="frequency" val="0.0"/></FormRepresentation></WordForm>
<WordForm><feat att="grammaticalGender" val="commonGender"/><feat att="definiteness" val="definite"/><feat att="grammaticalNumber" val="plural"/><feat att="case" val="genitiveCase"/>
<FormRepresentation> <feat att="writtenForm" val="ørebruskenes"/> <feat att="inflectionalParadigm" val="MFG0014"/> <feat att="officiallyApproved" val="yes"/> <feat att="frequency" val="0.0"/></FormRepresentation></WordForm>
</LexicalEntry> 
<LexicalEntry><feat att="partOfSpeech" val="commonNoun"/> 
<feat att="id" val="GMU_æbleflæsk_1"/> 
<feat att="morphologicalUnitId" val="ÆBLEFLÆSK"/> 
<feat att="originalSource" val="DDO"/> 
<feat att="independentWord" val="yes"/> 
<feat att="decomposition" val="æble+flæsk"/> 
<Lemma><FormRepresentation> <feat att="writtenForm" val="æbleflæsk"/> <feat att="officiallyApproved" val="yes"/> 
<feat att="joiningElement" val="Not analyzed"/> 
</FormRepresentation> </Lemma> 
<WordForm><feat att="grammaticalGender" val="neuter"/><feat att="definiteness" val="indefinite"/><feat att="grammaticalNumber" val="singular"/><feat att="case" val="unspecified"/>
<FormRepresentation> <feat att="writtenForm" val="æbleflæsk"/> <feat att="inflectionalParadigm" val="MFG0221"/> <feat att="officiallyApproved" val="yes"/> <feat att="frequency" val=".0893"/></FormRepresentation></WordForm>
<WordForm><feat att="grammaticalGender" val="neuter"/><feat att="definiteness" val="indefinite"/><feat att="grammaticalNumber" val="singular"/><feat att="case" val="genitiveCase"/>
<FormRepresentation> <feat att="writtenForm" val="æbleflæsks"/> <feat att="inflectionalParadigm" val="MFG0221"/> <feat att="officiallyApproved" val="yes"/> <feat att="frequency" val="0.0"/></FormRepresentation></WordForm>
<WordForm><feat att="grammaticalGender" val="neuter"/><feat att="definiteness" val="definite"/><feat att="grammaticalNumber" val="singular"/><feat att="case" val="unspecified"/>
<FormRepresentation> <feat att="writtenForm" val="æbleflæsket"/> <feat att="inflectionalParadigm" val="MFG0221"/> <feat att="officiallyApproved" val="yes"/> <feat att="frequency" val="0.0"/></FormRepresentation></WordForm>
<WordForm><feat att="grammaticalGender" val="neuter"/><feat att="definiteness" val="definite"/><feat att="grammaticalNumber" val="singular"/><feat att="case" val="genitiveCase"/>
<FormRepresentation> <feat att="writtenForm" val="æbleflæskets"/> <feat att="inflectionalParadigm" val="MFG0221"/> <feat att="officiallyApproved" val="yes"/> <feat att="frequency" val="0.0"/></FormRepresentation></WordForm>
</LexicalEntry> 
<LexicalEntry><feat att="partOfSpeech" val="commonNoun"/> 
<feat att="id" val="GMU_åbningsmøde_1"/> 
<feat att="morphologicalUnitId" val="ÅBNINGSMØDE"/> 
<feat att="originalSource" val="DDO"/> 
<feat att="independentWord" val="yes"/> 
<feat att="decomposition" val="åbning+s+møde"/> 
<Lemma><FormRepresentation> <feat att="writtenForm" val="åbningsmøde"/> <feat att="officiallyApproved" val="yes"/> 
<feat att="joiningElement" val="nil"/> 
<feat att="joiningElementResult" val="åbningsmøde"/> 
</FormRepresentation> </Lemma> 
<WordForm><feat att="grammaticalGender" val="neuter"/><feat att="definiteness" val="indefinite"/><feat att="grammaticalNumber" val="singular"/><feat att="case" val="unspecified"/>
<FormRepresentation> <feat att="writtenForm" val="åbningsmøde"/> <feat att="inflectionalParadigm" val="MFG0092"/> <feat att="officiallyApproved" val="yes"/> <feat att="frequency" val=".0179"/></FormRepresentation></WordForm>
<WordForm><feat att="grammaticalGender" val="neuter"/><feat att="definiteness" val="indefinite"/><feat att="grammaticalNumber" val="singular"/><feat att="case" val="genitiveCase"/>
<FormRepresentation> <feat att="writtenForm" val="åbningsmødes"/> <feat att="inflectionalParadigm" val="MFG0092"/> <feat att="officiallyApproved" val="yes"/> <feat att="frequency" val="0.0"/></FormRepresentation></WordForm>
<WordForm><feat att="grammaticalGender" val="neuter"/><feat att="definiteness" val="indefinite"/><feat att="grammaticalNumber" val="plural"/><feat att="case" val="unspecified"/>
<FormRepresentation> <feat att="writtenForm" val="åbningsmøder"/> <feat att="inflectionalParadigm" val="MFG0092"/> <feat att="officiallyApproved" val="yes"/> <feat att="frequency" val="0.0"/></FormRepresentation></WordForm>
<WordForm><feat att="grammaticalGender" val="neuter"/><feat att="definiteness" val="indefinite"/><feat att="grammaticalNumber" val="plural"/><feat att="case" val="genitiveCase"/>
<FormRepresentation> <feat att="writtenForm" val="åbningsmøders"/> <feat att="inflectionalParadigm" val="MFG0092"/> <feat att="officiallyApproved" val="yes"/> <feat att="frequency" val="0.0"/></FormRepresentation></WordForm>
<WordForm><feat att="grammaticalGender" val="neuter"/><feat att="definiteness" val="definite"/><feat att="grammaticalNumber" val="singular"/><feat att="case" val="unspecified"/>
<FormRepresentation> <feat att="writtenForm" val="åbningsmødet"/> <feat att="inflectionalParadigm" val="MFG0092"/> <feat att="officiallyApproved" val="yes"/> <feat att="frequency" val=".0536"/></FormRepresentation></WordForm>
<WordForm><feat att="grammaticalGender" val="neuter"/><feat att="definiteness" val="definite"/><feat att="grammaticalNumber" val="singular"/><feat att="case" val="genitiveCase"/>
<FormRepresentation> <feat att="writtenForm" val="åbningsmødets"/> <feat att="inflectionalParadigm" val="MFG0092"/> <feat att="officiallyApproved" val="yes"/> <feat att="frequency" val="0.0"/></FormRepresentation></WordForm>
<WordForm><feat att="grammaticalGender" val="neuter"/><feat att="definiteness" val="definite"/><feat att="grammaticalNumber" val="plural"/><feat att="case" val="unspecified"/>
<FormRepresentation> <feat att="writtenForm" val="åbningsmøderne"/> <feat att="inflectionalParadigm" val="MFG0092"/> <feat att="officiallyApproved" val="yes"/> <feat att="frequency" val="0.0"/></FormRepresentation></WordForm>
<WordForm><feat att="grammaticalGender" val="neuter"/><feat att="definiteness" val="definite"/><feat att="grammaticalNumber" val="plural"/><feat att="case" val="genitiveCase"/>
<FormRepresentation> <feat att="writtenForm" val="åbningsmødernes"/> <feat att="inflectionalParadigm" val="MFG0092"/> <feat att="officiallyApproved" val="yes"/> <feat att="frequency" val="0.0"/></FormRepresentation></WordForm>
</LexicalEntry> 
<LexicalEntry><feat att="partOfSpeech" val="commonNoun"/> 
<feat att="id" val="GMU_øjendråber_1"/> 
<feat att="morphologicalUnitId" val="ØJENDRÅBER"/> 
<feat att="originalSource" val="DDO"/> 
<feat att="independentWord" val="yes"/> 
<feat att="decomposition" val="øje+n+dråber"/> 
<Lemma><FormRepresentation> <feat att="writtenForm" val="øjendråber"/> <feat att="officiallyApproved" val="yes"/> 
<feat att="joiningElement" val="nil"/> 
<feat att="joiningElementResult" val="øjendråber"/> 
</FormRepresentation> </Lemma> 
<WordForm><feat att="grammaticalGender" val="commonGender"/><feat att="definiteness" val="indefinite"/><feat att="grammaticalNumber" val="plural"/><feat att="case" val="unspecified"/>
<FormRepresentation> <feat att="writtenForm" val="øjendråber"/> <feat att="inflectionalParadigm" val="MFG0248"/> <feat att="officiallyApproved" val="yes"/> <feat att="frequency" val=".3571"/></FormRepresentation></WordForm>
<WordForm><feat att="grammaticalGender" val="commonGender"/><feat att="definiteness" val="indefinite"/><feat att="grammaticalNumber" val="plural"/><feat att="case" val="genitiveCase"/>
<FormRepresentation> <feat att="writtenForm" val="øjendråbers"/> <feat att="inflectionalParadigm" val="MFG0248"/> <feat att="officiallyApproved" val="yes"/> <feat att="frequency" val="0.0"/></FormRepresentation></WordForm>
<WordForm><feat att="grammaticalGender" val="commonGender"/><feat att="definiteness" val="definite"/><feat att="grammaticalNumber" val="plural"/><feat att="case" val="unspecified"/>
<FormRepresentation> <feat att="writtenForm" val="øjendråberne"/> <feat att="inflectionalParadigm" val="MFG0248"/> <feat att="officiallyApproved" val="yes"/> <feat att="frequency" val="0.0"/></FormRepresentation></WordForm>
<WordForm><feat att="grammaticalGender" val="commonGender"/><feat att="definiteness" val="definite"/><feat att="grammaticalNumber" val="plural"/><feat att="case" val="genitiveCase"/>
<FormRepresentation> <feat att="writtenForm" val="øjendråbernes"/> <feat att="inflectionalParadigm" val="MFG0248"/> <feat att="officiallyApproved" val="yes"/> <feat att="frequency" val="0.0"/></FormRepresentation></WordForm>
</LexicalEntry> 
<LexicalEntry><feat att="partOfSpeech" val="commonNoun"/> 
<feat att="id" val="GMU_åretag_1"/> 
<feat att="morphologicalUnitId" val="ÅRETAG"/> 
<feat att="originalSource" val="DDO"/> 
<feat att="independentWord" val="yes"/> 
<feat att="decomposition" val="åre+tag"/> 
<Lemma><FormRepresentation> <feat att="writtenForm" val="åretag"/> <feat att="officiallyApproved" val="yes"/> 
<feat att="joiningElement" val="Not analyzed"/> 
</FormRepresentation> </Lemma> 
<WordForm><feat att="grammaticalGender" val="neuter"/><feat att="definiteness" val="indefinite"/><feat att="grammaticalNumber" val="singular"/><feat att="case" val="unspecified"/>
<FormRepresentation> <feat att="writtenForm" val="åretag"/> <feat att="inflectionalParadigm" val="MFG0040"/> <feat att="officiallyApproved" val="yes"/> <feat att="frequency" val=".25"/></FormRepresentation></WordForm>
<WordForm><feat att="grammaticalGender" val="neuter"/><feat att="definiteness" val="indefinite"/><feat att="grammaticalNumber" val="singular"/><feat att="case" val="genitiveCase"/>
<FormRepresentation> <feat att="writtenForm" val="åretags"/> <feat att="inflectionalParadigm" val="MFG0040"/> <feat att="officiallyApproved" val="yes"/> <feat att="frequency" val="0.0"/></FormRepresentation></WordForm>
<WordForm><feat att="grammaticalGender" val="neuter"/><feat att="definiteness" val="indefinite"/><feat att="grammaticalNumber" val="plural"/><feat att="case" val="unspecified"/>
<FormRepresentation> <feat att="writtenForm" val="åretag"/> <feat att="inflectionalParadigm" val="MFG0040"/> <feat att="officiallyApproved" val="yes"/> <feat att="frequency" val=".25"/></FormRepresentation></WordForm>
<WordForm><feat att="grammaticalGender" val="neuter"/><feat att="definiteness" val="indefinite"/><feat att="grammaticalNumber" val="plural"/><feat att="case" val="genitiveCase"/>
<FormRepresentation> <feat att="writtenForm" val="åretags"/> <feat att="inflectionalParadigm" val="MFG0040"/> <feat att="officiallyApproved" val="yes"/> <feat att="frequency" val="0.0"/></FormRepresentation></WordForm>
<WordForm><feat att="grammaticalGender" val="neuter"/><feat att="definiteness" val="definite"/><feat att="grammaticalNumber" val="singular"/><feat att="case" val="unspecified"/>
<FormRepresentation> <feat att="writtenForm" val="åretaget"/> <feat att="inflectionalParadigm" val="MFG0040"/> <feat att="officiallyApproved" val="yes"/> <feat att="frequency" val="0.0"/></FormRepresentation></WordForm>
<WordForm><feat att="grammaticalGender" val="neuter"/><feat att="definiteness" val="definite"/><feat att="grammaticalNumber" val="singular"/><feat att="case" val="genitiveCase"/>
<FormRepresentation> <feat att="writtenForm" val="åretagets"/> <feat att="inflectionalParadigm" val="MFG0040"/> <feat att="officiallyApproved" val="yes"/> <feat att="frequency" val="0.0"/></FormRepresentation></WordForm>
<WordForm><feat att="grammaticalGender" val="neuter"/><feat att="definiteness" val="definite"/><feat att="grammaticalNumber" val="plural"/><feat att="case" val="unspecified"/>
<FormRepresentation> <feat att="writtenForm" val="åretagene"/> <feat att="inflectionalParadigm" val="MFG0040"/> <feat att="officiallyApproved" val="yes"/> <feat att="frequency" val="0.0"/></FormRepresentation></WordForm>
<WordForm><feat att="grammaticalGender" val="neuter"/><feat att="definiteness" val="definite"/><feat att="grammaticalNumber" val="plural"/><feat att="case" val="genitiveCase"/>
<FormRepresentation> <feat att="writtenForm" val="åretagenes"/> <feat att="inflectionalParadigm" val="MFG0040"/> <feat att="officiallyApproved" val="yes"/> <feat att="frequency" val="0.0"/></FormRepresentation></WordForm>
</LexicalEntry> 
<LexicalEntry><feat att="partOfSpeech" val="commonNoun"/> 
<feat att="id" val="GMU_årsprøve_1"/> 
<feat att="morphologicalUnitId" val="ÅRSPRØVE"/> 
<feat att="originalSource" val="DDO"/> 
<feat att="independentWord" val="yes"/> 
<feat att="decomposition" val="år+s+prøve"/> 
<Lemma><FormRepresentation> <feat att="writtenForm" val="årsprøve"/> <feat att="officiallyApproved" val="yes"/> 
<feat att="joiningElement" val="nil"/> 
<feat att="joiningElementResult" val="årsprøve"/> 
</FormRepresentation> </Lemma> 
<WordForm><feat att="grammaticalGender" val="commonGender"/><feat att="definiteness" val="indefinite"/><feat att="grammaticalNumber" val="singular"/><feat att="case" val="unspecified"/>
<FormRepresentation> <feat att="writtenForm" val="årsprøve"/> <feat att="inflectionalParadigm" val="MFG0076"/> <feat att="officiallyApproved" val="yes"/> <feat att="frequency" val=".125"/></FormRepresentation></WordForm>
<WordForm><feat att="grammaticalGender" val="commonGender"/><feat att="definiteness" val="indefinite"/><feat att="grammaticalNumber" val="singular"/><feat att="case" val="genitiveCase"/>
<FormRepresentation> <feat att="writtenForm" val="årsprøves"/> <feat att="inflectionalParadigm" val="MFG0076"/> <feat att="officiallyApproved" val="yes"/> <feat att="frequency" val="0.0"/></FormRepresentation></WordForm>
<WordForm><feat att="grammaticalGender" val="commonGender"/><feat att="definiteness" val="indefinite"/><feat att="grammaticalNumber" val="plural"/><feat att="case" val="unspecified"/>
<FormRepresentation> <feat att="writtenForm" val="årsprøver"/> <feat att="inflectionalParadigm" val="MFG0076"/> <feat att="officiallyApproved" val="yes"/> <feat att="frequency" val=".3036"/></FormRepresentation></WordForm>
<WordForm><feat att="grammaticalGender" val="commonGender"/><feat att="definiteness" val="indefinite"/><feat att="grammaticalNumber" val="plural"/><feat att="case" val="genitiveCase"/>
<FormRepresentation> <feat att="writtenForm" val="årsprøvers"/> <feat att="inflectionalParadigm" val="MFG0076"/> <feat att="officiallyApproved" val="yes"/> <feat att="frequency" val=".0357"/></FormRepresentation></WordForm>
<WordForm><feat att="grammaticalGender" val="commonGender"/><feat att="definiteness" val="definite"/><feat att="grammaticalNumber" val="singular"/><feat att="case" val="unspecified"/>
<FormRepresentation> <feat att="writtenForm" val="årsprøven"/> <feat att="inflectionalParadigm" val="MFG0076"/> <feat att="officiallyApproved" val="yes"/> <feat att="frequency" val=".0536"/></FormRepresentation></WordForm>
<WordForm><feat att="grammaticalGender" val="commonGender"/><feat att="definiteness" val="definite"/><feat att="grammaticalNumber" val="singular"/><feat att="case" val="genitiveCase"/>
<FormRepresentation> <feat att="writtenForm" val="årsprøvens"/> <feat att="inflectionalParadigm" val="MFG0076"/> <feat att="officiallyApproved" val="yes"/> <feat att="frequency" val="0.0"/></FormRepresentation></WordForm>
<WordForm><feat att="grammaticalGender" val="commonGender"/><feat att="definiteness" val="definite"/><feat att="grammaticalNumber" val="plural"/><feat att="case" val="unspecified"/>
<FormRepresentation> <feat att="writtenForm" val="årsprøverne"/> <feat att="inflectionalParadigm" val="MFG0076"/> <feat att="officiallyApproved" val="yes"/> <feat att="frequency" val=".0179"/></FormRepresentation></WordForm>
<WordForm><feat att="grammaticalGender" val="commonGender"/><feat att="definiteness" val="definite"/><feat att="grammaticalNumber" val="plural"/><feat att="case" val="genitiveCase"/>
<FormRepresentation> <feat att="writtenForm" val="årsprøvernes"/> <feat att="inflectionalParadigm" val="MFG0076"/> <feat att="officiallyApproved" val="yes"/> <feat att="frequency" val="0.0"/></FormRepresentation></WordForm>
</LexicalEntry> 
<LexicalEntry><feat att="partOfSpeech" val="commonNoun"/> 
<feat att="id" val="GMU_ældrebolig_1"/> 
<feat att="morphologicalUnitId" val="ÆLDREBOLIG"/> 
<feat att="originalSource" val="DDO"/> 
<feat att="independentWord" val="yes"/> 
<feat att="decomposition" val="ældre+bolig"/> 
<Lemma><FormRepresentation> <feat att="writtenForm" val="ældrebolig"/> <feat att="officiallyApproved" val="yes"/> 
<feat att="joiningElement" val="nil"/> 
<feat att="joiningElementResult" val="ældrebolig"/> 
</FormRepresentation> </Lemma> 
<WordForm><feat att="grammaticalGender" val="commonGender"/><feat att="definiteness" val="indefinite"/><feat att="grammaticalNumber" val="singular"/><feat att="case" val="unspecified"/>
<FormRepresentation> <feat att="writtenForm" val="ældrebolig"/> <feat att="inflectionalParadigm" val="MFG0016"/> <feat att="officiallyApproved" val="yes"/> <feat att="frequency" val=".9107"/></FormRepresentation></WordForm>
<WordForm><feat att="grammaticalGender" val="commonGender"/><feat att="definiteness" val="indefinite"/><feat att="grammaticalNumber" val="singular"/><feat att="case" val="genitiveCase"/>
<FormRepresentation> <feat att="writtenForm" val="ældreboligs"/> <feat att="inflectionalParadigm" val="MFG0016"/> <feat att="officiallyApproved" val="yes"/> <feat att="frequency" val="0.0"/></FormRepresentation></WordForm>
<WordForm><feat att="grammaticalGender" val="commonGender"/><feat att="definiteness" val="indefinite"/><feat att="grammaticalNumber" val="plural"/><feat att="case" val="unspecified"/>
<FormRepresentation> <feat att="writtenForm" val="ældreboliger"/> <feat att="inflectionalParadigm" val="MFG0016"/> <feat att="officiallyApproved" val="yes"/> <feat att="frequency" val="6.2679"/></FormRepresentation></WordForm>
<WordForm><feat att="grammaticalGender" val="commonGender"/><feat att="definiteness" val="indefinite"/><feat att="grammaticalNumber" val="plural"/><feat att="case" val="genitiveCase"/>
<FormRepresentation> <feat att="writtenForm" val="ældreboligers"/> <feat att="inflectionalParadigm" val="MFG0016"/> <feat att="officiallyApproved" val="yes"/> <feat att="frequency" val="0.0"/></FormRepresentation></WordForm>
<WordForm><feat att="grammaticalGender" val="commonGender"/><feat att="definiteness" val="definite"/><feat att="grammaticalNumber" val="singular"/><feat att="case" val="unspecified"/>
<FormRepresentation> <feat att="writtenForm" val="ældreboligen"/> <feat att="inflectionalParadigm" val="MFG0016"/> <feat att="officiallyApproved" val="yes"/> <feat att="frequency" val=".0536"/></FormRepresentation></WordForm>
<WordForm><feat att="grammaticalGender" val="commonGender"/><feat att="definiteness" val="definite"/><feat att="grammaticalNumber" val="singular"/><feat att="case" val="genitiveCase"/>
<FormRepresentation> <feat att="writtenForm" val="ældreboligens"/> <feat att="inflectionalParadigm" val="MFG0016"/> <feat att="officiallyApproved" val="yes"/> <feat att="frequency" val="0.0"/></FormRepresentation></WordForm>
<WordForm><feat att="grammaticalGender" val="commonGender"/><feat att="definiteness" val="definite"/><feat att="grammaticalNumber" val="plural"/><feat att="case" val="unspecified"/>
<FormRepresentation> <feat att="writtenForm" val="ældreboligerne"/> <feat att="inflectionalParadigm" val="MFG0016"/> <feat att="officiallyApproved" val="yes"/> <feat att="frequency" val=".4107"/></FormRepresentation></WordForm>
<WordForm><feat att="grammaticalGender" val="commonGender"/><feat att="definiteness" val="definite"/><feat att="grammaticalNumber" val="plural"/><feat att="case" val="genitiveCase"/>
<FormRepresentation> <feat att="writtenForm" val="ældreboligernes"/> <feat att="inflectionalParadigm" val="MFG0016"/> <feat att="officiallyApproved" val="yes"/> <feat att="frequency" val=".0536"/></FormRepresentation></WordForm>
</LexicalEntry> 
<LexicalEntry><feat att="partOfSpeech" val="commonNoun"/> 
<feat att="id" val="GMU_æresbolig_1"/> 
<feat att="morphologicalUnitId" val="ÆRESBOLIG"/> 
<feat att="originalSource" val="DDO"/> 
<feat att="independentWord" val="yes"/> 
<feat att="decomposition" val="ære+s+bolig"/> 
<Lemma><FormRepresentation> <feat att="writtenForm" val="æresbolig"/> <feat att="officiallyApproved" val="yes"/> 
<feat att="joiningElement" val="nil"/> 
<feat att="joiningElementResult" val="æresbolig"/> 
</FormRepresentation> </Lemma> 
<WordForm><feat att="grammaticalGender" val="commonGender"/><feat att="definiteness" val="indefinite"/><feat att="grammaticalNumber" val="singular"/><feat att="case" val="unspecified"/>
<FormRepresentation> <feat att="writtenForm" val="æresbolig"/> <feat att="inflectionalParadigm" val="MFG0016"/> <feat att="officiallyApproved" val="yes"/> <feat att="frequency" val=".1964"/></FormRepresentation></WordForm>
<WordForm><feat att="grammaticalGender" val="commonGender"/><feat att="definiteness" val="indefinite"/><feat att="grammaticalNumber" val="singular"/><feat att="case" val="genitiveCase"/>
<FormRepresentation> <feat att="writtenForm" val="æresboligs"/> <feat att="inflectionalParadigm" val="MFG0016"/> <feat att="officiallyApproved" val="yes"/> <feat att="frequency" val="0.0"/></FormRepresentation></WordForm>
<WordForm><feat att="grammaticalGender" val="commonGender"/><feat att="definiteness" val="indefinite"/><feat att="grammaticalNumber" val="plural"/><feat att="case" val="unspecified"/>
<FormRepresentation> <feat att="writtenForm" val="æresboliger"/> <feat att="inflectionalParadigm" val="MFG0016"/> <feat att="officiallyApproved" val="yes"/> <feat att="frequency" val=".0179"/></FormRepresentation></WordForm>
<WordForm><feat att="grammaticalGender" val="commonGender"/><feat att="definiteness" val="indefinite"/><feat att="grammaticalNumber" val="plural"/><feat att="case" val="genitiveCase"/>
<FormRepresentation> <feat att="writtenForm" val="æresboligers"/> <feat att="inflectionalParadigm" val="MFG0016"/> <feat att="officiallyApproved" val="yes"/> <feat att="frequency" val="0.0"/></FormRepresentation></WordForm>
<WordForm><feat att="grammaticalGender" val="commonGender"/><feat att="definiteness" val="definite"/><feat att="grammaticalNumber" val="singular"/><feat att="case" val="unspecified"/>
<FormRepresentation> <feat att="writtenForm" val="æresboligen"/> <feat att="inflectionalParadigm" val="MFG0016"/> <feat att="officiallyApproved" val="yes"/> <feat att="frequency" val=".0893"/></FormRepresentation></WordForm>
<WordForm><feat att="grammaticalGender" val="commonGender"/><feat att="definiteness" val="definite"/><feat att="grammaticalNumber" val="singular"/><feat att="case" val="genitiveCase"/>
<FormRepresentation> <feat att="writtenForm" val="æresboligens"/> <feat att="inflectionalParadigm" val="MFG0016"/> <feat att="officiallyApproved" val="yes"/> <feat att="frequency" val="0.0"/></FormRepresentation></WordForm>
<WordForm><feat att="grammaticalGender" val="commonGender"/><feat att="definiteness" val="definite"/><feat att="grammaticalNumber" val="plural"/><feat att="case" val="unspecified"/>
<FormRepresentation> <feat att="writtenForm" val="æresboligerne"/> <feat att="inflectionalParadigm" val="MFG0016"/> <feat att="officiallyApproved" val="yes"/> <feat att="frequency" val="0.0"/></FormRepresentation></WordForm>
<WordForm><feat att="grammaticalGender" val="commonGender"/><feat att="definiteness" val="definite"/><feat att="grammaticalNumber" val="plural"/><feat att="case" val="genitiveCase"/>
<FormRepresentation> <feat att="writtenForm" val="æresboligernes"/> <feat att="inflectionalParadigm" val="MFG0016"/> <feat att="officiallyApproved" val="yes"/> <feat att="frequency" val="0.0"/></FormRepresentation></WordForm>
</LexicalEntry> 
<LexicalEntry><feat att="partOfSpeech" val="commonNoun"/> 
<feat att="id" val="GMU_ølbajer_1"/> 
<feat att="morphologicalUnitId" val="ØLBAJER"/> 
<feat att="originalSource" val="DDO"/> 
<feat att="independentWord" val="yes"/> 
<feat att="decomposition" val="øl+bajer"/> 
<Lemma><FormRepresentation> <feat att="writtenForm" val="ølbajer"/> <feat att="officiallyApproved" val="yes"/> 
<feat att="joiningElement" val="nil"/> 
<feat att="joiningElementResult" val="ølbajer"/> 
</FormRepresentation> </Lemma> 
<WordForm><feat att="grammaticalGender" val="commonGender"/><feat att="definiteness" val="indefinite"/><feat att="grammaticalNumber" val="singular"/><feat att="case" val="unspecified"/>
<FormRepresentation> <feat att="writtenForm" val="ølbajer"/> <feat att="inflectionalParadigm" val="MFG0015"/> <feat att="officiallyApproved" val="yes"/> <feat att="frequency" val=".0714"/></FormRepresentation></WordForm>
<WordForm><feat att="grammaticalGender" val="commonGender"/><feat att="definiteness" val="indefinite"/><feat att="grammaticalNumber" val="singular"/><feat att="case" val="genitiveCase"/>
<FormRepresentation> <feat att="writtenForm" val="ølbajers"/> <feat att="inflectionalParadigm" val="MFG0015"/> <feat att="officiallyApproved" val="yes"/> <feat att="frequency" val="0.0"/></FormRepresentation></WordForm>
<WordForm><feat att="grammaticalGender" val="commonGender"/><feat att="definiteness" val="indefinite"/><feat att="grammaticalNumber" val="plural"/><feat att="case" val="unspecified"/>
<FormRepresentation> <feat att="writtenForm" val="ølbajere"/> <feat att="inflectionalParadigm" val="MFG0015"/> <feat att="officiallyApproved" val="yes"/> <feat att="frequency" val="0.0"/></FormRepresentation></WordForm>
<WordForm><feat att="grammaticalGender" val="commonGender"/><feat att="definiteness" val="indefinite"/><feat att="grammaticalNumber" val="plural"/><feat att="case" val="genitiveCase"/>
<FormRepresentation> <feat att="writtenForm" val="ølbajeres"/> <feat att="inflectionalParadigm" val="MFG0015"/> <feat att="officiallyApproved" val="yes"/> <feat att="frequency" val="0.0"/></FormRepresentation></WordForm>
<WordForm><feat att="grammaticalGender" val="commonGender"/><feat att="definiteness" val="definite"/><feat att="grammaticalNumber" val="singular"/><feat att="case" val="unspecified"/>
<FormRepresentation> <feat att="writtenForm" val="ølbajeren"/> <feat att="inflectionalParadigm" val="MFG0015"/> <feat att="officiallyApproved" val="yes"/> <feat att="frequency" val="0.0"/></FormRepresentation></WordForm>
<WordForm><feat att="grammaticalGender" val="commonGender"/><feat att="definiteness" val="definite"/><feat att="grammaticalNumber" val="singular"/><feat att="case" val="genitiveCase"/>
<FormRepresentation> <feat att="writtenForm" val="ølbajerens"/> <feat att="inflectionalParadigm" val="MFG0015"/> <feat att="officiallyApproved" val="yes"/> <feat att="frequency" val="0.0"/></FormRepresentation></WordForm>
<WordForm><feat att="grammaticalGender" val="commonGender"/><feat att="definiteness" val="definite"/><feat att="grammaticalNumber" val="plural"/><feat att="case" val="unspecified"/>
<FormRepresentation> <feat att="writtenForm" val="ølbajerne"/> <feat att="inflectionalParadigm" val="MFG0015"/> <feat att="officiallyApproved" val="yes"/> <feat att="frequency" val="0.0"/></FormRepresentation></WordForm>
<WordForm><feat att="grammaticalGender" val="commonGender"/><feat att="definiteness" val="definite"/><feat att="grammaticalNumber" val="plural"/><feat att="case" val="genitiveCase"/>
<FormRepresentation> <feat att="writtenForm" val="ølbajernes"/> <feat att="inflectionalParadigm" val="MFG0015"/> <feat att="officiallyApproved" val="yes"/> <feat att="frequency" val="0.0"/></FormRepresentation></WordForm>
</LexicalEntry> 
<LexicalEntry><feat att="partOfSpeech" val="commonNoun"/> 
<feat att="id" val="GMU_årsmøde_1"/> 
<feat att="morphologicalUnitId" val="ÅRSMØDE"/> 
<feat att="originalSource" val="DDO"/> 
<feat att="independentWord" val="yes"/> 
<feat att="decomposition" val="år+s+møde"/> 
<Lemma><FormRepresentation> <feat att="writtenForm" val="årsmøde"/> <feat att="officiallyApproved" val="yes"/> 
<feat att="joiningElement" val="nil"/> 
<feat att="joiningElementResult" val="årsmøde"/> 
</FormRepresentation> </Lemma> 
<WordForm><feat att="grammaticalGender" val="neuter"/><feat att="definiteness" val="indefinite"/><feat att="grammaticalNumber" val="singular"/><feat att="case" val="unspecified"/>
<FormRepresentation> <feat att="writtenForm" val="årsmøde"/> <feat att="inflectionalParadigm" val="MFG0092"/> <feat att="officiallyApproved" val="yes"/> <feat att="frequency" val="4.2321"/></FormRepresentation></WordForm>
<WordForm><feat att="grammaticalGender" val="neuter"/><feat att="definiteness" val="indefinite"/><feat att="grammaticalNumber" val="singular"/><feat att="case" val="genitiveCase"/>
<FormRepresentation> <feat att="writtenForm" val="årsmødes"/> <feat att="inflectionalParadigm" val="MFG0092"/> <feat att="officiallyApproved" val="yes"/> <feat att="frequency" val=".0179"/></FormRepresentation></WordForm>
<WordForm><feat att="grammaticalGender" val="neuter"/><feat att="definiteness" val="indefinite"/><feat att="grammaticalNumber" val="plural"/><feat att="case" val="unspecified"/>
<FormRepresentation> <feat att="writtenForm" val="årsmøder"/> <feat att="inflectionalParadigm" val="MFG0092"/> <feat att="officiallyApproved" val="yes"/> <feat att="frequency" val=".3214"/></FormRepresentation></WordForm>
<WordForm><feat att="grammaticalGender" val="neuter"/><feat att="definiteness" val="indefinite"/><feat att="grammaticalNumber" val="plural"/><feat att="case" val="genitiveCase"/>
<FormRepresentation> <feat att="writtenForm" val="årsmøders"/> <feat att="inflectionalParadigm" val="MFG0092"/> <feat att="officiallyApproved" val="yes"/> <feat att="frequency" val="0.0"/></FormRepresentation></WordForm>
<WordForm><feat att="grammaticalGender" val="neuter"/><feat att="definiteness" val="definite"/><feat att="grammaticalNumber" val="singular"/><feat att="case" val="unspecified"/>
<FormRepresentation> <feat att="writtenForm" val="årsmødet"/> <feat att="inflectionalParadigm" val="MFG0092"/> <feat att="officiallyApproved" val="yes"/> <feat att="frequency" val="1.8929"/></FormRepresentation></WordForm>
<WordForm><feat att="grammaticalGender" val="neuter"/><feat att="definiteness" val="definite"/><feat att="grammaticalNumber" val="singular"/><feat att="case" val="genitiveCase"/>
<FormRepresentation> <feat att="writtenForm" val="årsmødets"/> <feat att="inflectionalParadigm" val="MFG0092"/> <feat att="officiallyApproved" val="yes"/> <feat att="frequency" val=".1071"/></FormRepresentation></WordForm>
<WordForm><feat att="grammaticalGender" val="neuter"/><feat att="definiteness" val="definite"/><feat att="grammaticalNumber" val="plural"/><feat att="case" val="unspecified"/>
<FormRepresentation> <feat att="writtenForm" val="årsmøderne"/> <feat att="inflectionalParadigm" val="MFG0092"/> <feat att="officiallyApproved" val="yes"/> <feat att="frequency" val=".0536"/></FormRepresentation></WordForm>
<WordForm><feat att="grammaticalGender" val="neuter"/><feat att="definiteness" val="definite"/><feat att="grammaticalNumber" val="plural"/><feat att="case" val="genitiveCase"/>
<FormRepresentation> <feat att="writtenForm" val="årsmødernes"/> <feat att="inflectionalParadigm" val="MFG0092"/> <feat att="officiallyApproved" val="yes"/> <feat att="frequency" val="0.0"/></FormRepresentation></WordForm>
</LexicalEntry> 
<LexicalEntry><feat att="partOfSpeech" val="commonNoun"/> 
<feat att="id" val="GMU_årpenge_1"/> 
<feat att="morphologicalUnitId" val="ÅRPENGE"/> 
<feat att="originalSource" val="DDO"/> 
<feat att="independentWord" val="yes"/> 
<feat att="decomposition" val="år+penge"/> 
<Lemma><FormRepresentation> <feat att="writtenForm" val="årpenge"/> <feat att="officiallyApproved" val="yes"/> 
<feat att="joiningElement" val="nil"/> 
<feat att="joiningElementResult" val="årpenge"/> 
</FormRepresentation> </Lemma> 
<WordForm><feat att="grammaticalGender" val="unspecified"/><feat att="definiteness" val="indefinite"/><feat att="grammaticalNumber" val="plural"/><feat att="case" val="unspecified"/>
<FormRepresentation> <feat att="writtenForm" val="årpenge"/> <feat att="inflectionalParadigm" val="MFG1002"/> <feat att="officiallyApproved" val="yes"/> <feat att="frequency" val=".0357"/></FormRepresentation></WordForm>
<WordForm><feat att="grammaticalGender" val="unspecified"/><feat att="definiteness" val="indefinite"/><feat att="grammaticalNumber" val="plural"/><feat att="case" val="genitiveCase"/>
<FormRepresentation> <feat att="writtenForm" val="årpenges"/> <feat att="inflectionalParadigm" val="MFG1002"/> <feat att="officiallyApproved" val="yes"/> <feat att="frequency" val="0.0"/></FormRepresentation></WordForm>
<WordForm><feat att="grammaticalGender" val="unspecified"/><feat att="definiteness" val="definite"/><feat att="grammaticalNumber" val="plural"/><feat att="case" val="unspecified"/>
<FormRepresentation> <feat att="writtenForm" val="årpengene"/> <feat att="inflectionalParadigm" val="MFG1002"/> <feat att="officiallyApproved" val="yes"/> <feat att="frequency" val=".0357"/></FormRepresentation></WordForm>
<WordForm><feat att="grammaticalGender" val="unspecified"/><feat att="definiteness" val="definite"/><feat att="grammaticalNumber" val="plural"/><feat att="case" val="genitiveCase"/>
<FormRepresentation> <feat att="writtenForm" val="årpengenes"/> <feat att="inflectionalParadigm" val="MFG1002"/> <feat att="officiallyApproved" val="yes"/> <feat att="frequency" val="0.0"/></FormRepresentation></WordForm>
</LexicalEntry> 
<LexicalEntry><feat att="partOfSpeech" val="commonNoun"/> 
<feat att="id" val="GMU_ørnevinge_1"/> 
<feat att="morphologicalUnitId" val="ØRNEVINGE"/> 
<feat att="originalSource" val="DDO"/> 
<feat att="independentWord" val="yes"/> 
<feat att="decomposition" val="ørn+e+vinge"/> 
<Lemma><FormRepresentation> <feat att="writtenForm" val="ørnevinge"/> <feat att="officiallyApproved" val="yes"/> 
<feat att="joiningElement" val="nil"/> 
<feat att="joiningElementResult" val="ørnevinge"/> 
</FormRepresentation> </Lemma> 
<WordForm><feat att="grammaticalGender" val="commonGender"/><feat att="definiteness" val="indefinite"/><feat att="grammaticalNumber" val="singular"/><feat att="case" val="unspecified"/>
<FormRepresentation> <feat att="writtenForm" val="ørnevinge"/> <feat att="inflectionalParadigm" val="MFG0076"/> <feat att="officiallyApproved" val="yes"/> <feat att="frequency" val="0.0"/></FormRepresentation></WordForm>
<WordForm><feat att="grammaticalGender" val="commonGender"/><feat att="definiteness" val="indefinite"/><feat att="grammaticalNumber" val="singular"/><feat att="case" val="genitiveCase"/>
<FormRepresentation> <feat att="writtenForm" val="ørnevinges"/> <feat att="inflectionalParadigm" val="MFG0076"/> <feat att="officiallyApproved" val="yes"/> <feat att="frequency" val="0.0"/></FormRepresentation></WordForm>
<WordForm><feat att="grammaticalGender" val="commonGender"/><feat att="definiteness" val="indefinite"/><feat att="grammaticalNumber" val="plural"/><feat att="case" val="unspecified"/>
<FormRepresentation> <feat att="writtenForm" val="ørnevinger"/> <feat att="inflectionalParadigm" val="MFG0076"/> <feat att="officiallyApproved" val="yes"/> <feat att="frequency" val=".0536"/></FormRepresentation></WordForm>
<WordForm><feat att="grammaticalGender" val="commonGender"/><feat att="definiteness" val="indefinite"/><feat att="grammaticalNumber" val="plural"/><feat att="case" val="genitiveCase"/>
<FormRepresentation> <feat att="writtenForm" val="ørnevingers"/> <feat att="inflectionalParadigm" val="MFG0076"/> <feat att="officiallyApproved" val="yes"/> <feat att="frequency" val="0.0"/></FormRepresentation></WordForm>
<WordForm><feat att="grammaticalGender" val="commonGender"/><feat att="definiteness" val="definite"/><feat att="grammaticalNumber" val="singular"/><feat att="case" val="unspecified"/>
<FormRepresentation> <feat att="writtenForm" val="ørnevingen"/> <feat att="inflectionalParadigm" val="MFG0076"/> <feat att="officiallyApproved" val="yes"/> <feat att="frequency" val="0.0"/></FormRepresentation></WordForm>
<WordForm><feat att="grammaticalGender" val="commonGender"/><feat att="definiteness" val="definite"/><feat att="grammaticalNumber" val="singular"/><feat att="case" val="genitiveCase"/>
<FormRepresentation> <feat att="writtenForm" val="ørnevingens"/> <feat att="inflectionalParadigm" val="MFG0076"/> <feat att="officiallyApproved" val="yes"/> <feat att="frequency" val="0.0"/></FormRepresentation></WordForm>
<WordForm><feat att="grammaticalGender" val="commonGender"/><feat att="definiteness" val="definite"/><feat att="grammaticalNumber" val="plural"/><feat att="case" val="unspecified"/>
<FormRepresentation> <feat att="writtenForm" val="ørnevingerne"/> <feat att="inflectionalParadigm" val="MFG0076"/> <feat att="officiallyApproved" val="yes"/> <feat att="frequency" val="0.0"/></FormRepresentation></WordForm>
<WordForm><feat att="grammaticalGender" val="commonGender"/><feat att="definiteness" val="definite"/><feat att="grammaticalNumber" val="plural"/><feat att="case" val="genitiveCase"/>
<FormRepresentation> <feat att="writtenForm" val="ørnevingernes"/> <feat att="inflectionalParadigm" val="MFG0076"/> <feat att="officiallyApproved" val="yes"/> <feat att="frequency" val="0.0"/></FormRepresentation></WordForm>
</LexicalEntry> 
<LexicalEntry><feat att="partOfSpeech" val="commonNoun"/> 
<feat att="id" val="GMU_ørenlyd_1"/> 
<feat att="morphologicalUnitId" val="ØRENLYD"/> 
<feat att="originalSource" val="DDO"/> 
<feat att="independentWord" val="yes"/> 
<feat att="decomposition" val="øre+n+lyd"/> 
<Lemma><FormRepresentation> <feat att="writtenForm" val="ørenlyd"/> <feat att="officiallyApproved" val="yes"/> 
<feat att="joiningElement" val="Not analyzed"/> 
</FormRepresentation> </Lemma> 
<WordForm><feat att="grammaticalGender" val="commonGender"/><feat att="definiteness" val="indefinite"/><feat att="grammaticalNumber" val="singular"/><feat att="case" val="unspecified"/>
<FormRepresentation> <feat att="writtenForm" val="ørenlyd"/> <feat att="inflectionalParadigm" val="MFG0014"/> <feat att="officiallyApproved" val="yes"/> <feat att="frequency" val=".7143"/></FormRepresentation></WordForm>
<WordForm><feat att="grammaticalGender" val="commonGender"/><feat att="definiteness" val="indefinite"/><feat att="grammaticalNumber" val="singular"/><feat att="case" val="genitiveCase"/>
<FormRepresentation> <feat att="writtenForm" val="ørenlyds"/> <feat att="inflectionalParadigm" val="MFG0014"/> <feat att="officiallyApproved" val="yes"/> <feat att="frequency" val="0.0"/></FormRepresentation></WordForm>
<WordForm><feat att="grammaticalGender" val="commonGender"/><feat att="definiteness" val="indefinite"/><feat att="grammaticalNumber" val="plural"/><feat att="case" val="unspecified"/>
<FormRepresentation> <feat att="writtenForm" val="ørenlyde"/> <feat att="inflectionalParadigm" val="MFG0014"/> <feat att="officiallyApproved" val="yes"/> <feat att="frequency" val="0.0"/></FormRepresentation></WordForm>
<WordForm><feat att="grammaticalGender" val="commonGender"/><feat att="definiteness" val="indefinite"/><feat att="grammaticalNumber" val="plural"/><feat att="case" val="genitiveCase"/>
<FormRepresentation> <feat att="writtenForm" val="ørenlydes"/> <feat att="inflectionalParadigm" val="MFG0014"/> <feat att="officiallyApproved" val="yes"/> <feat att="frequency" val="0.0"/></FormRepresentation></WordForm>
<WordForm><feat att="grammaticalGender" val="commonGender"/><feat att="definiteness" val="definite"/><feat att="grammaticalNumber" val="singular"/><feat att="case" val="unspecified"/>
<FormRepresentation> <feat att="writtenForm" val="ørenlyden"/> <feat att="inflectionalParadigm" val="MFG0014"/> <feat att="officiallyApproved" val="yes"/> <feat att="frequency" val="0.0"/></FormRepresentation></WordForm>
<WordForm><feat att="grammaticalGender" val="commonGender"/><feat att="definiteness" val="definite"/><feat att="grammaticalNumber" val="singular"/><feat att="case" val="genitiveCase"/>
<FormRepresentation> <feat att="writtenForm" val="ørenlydens"/> <feat att="inflectionalParadigm" val="MFG0014"/> <feat att="officiallyApproved" val="yes"/> <feat att="frequency" val="0.0"/></FormRepresentation></WordForm>
<WordForm><feat att="grammaticalGender" val="commonGender"/><feat att="definiteness" val="definite"/><feat att="grammaticalNumber" val="plural"/><feat att="case" val="unspecified"/>
<FormRepresentation> <feat att="writtenForm" val="ørenlydene"/> <feat att="inflectionalParadigm" val="MFG0014"/> <feat att="officiallyApproved" val="yes"/> <feat att="frequency" val="0.0"/></FormRepresentation></WordForm>
<WordForm><feat att="grammaticalGender" val="commonGender"/><feat att="definiteness" val="definite"/><feat att="grammaticalNumber" val="plural"/><feat att="case" val="genitiveCase"/>
<FormRepresentation> <feat att="writtenForm" val="ørenlydenes"/> <feat att="inflectionalParadigm" val="MFG0014"/> <feat att="officiallyApproved" val="yes"/> <feat att="frequency" val="0.0"/></FormRepresentation></WordForm>
</LexicalEntry> 
<LexicalEntry><feat att="partOfSpeech" val="commonNoun"/> 
<feat att="id" val="GMU_whist_1"/> 
<feat att="morphologicalUnitId" val="WHIST"/> 
<feat att="originalSource" val="DDO"/> 
<feat att="independentWord" val="yes"/> 
<Lemma><FormRepresentation> <feat att="writtenForm" val="whist"/> <feat att="officiallyApproved" val="yes"/> 
<feat att="joiningElement" val="nil"/> 
<feat att="joiningElementResult" val="whist"/> 
</FormRepresentation> </Lemma> 
<WordForm><feat att="grammaticalGender" val="commonGender"/><feat att="definiteness" val="indefinite"/><feat att="grammaticalNumber" val="singular"/><feat att="case" val="unspecified"/>
<FormRepresentation> <feat att="writtenForm" val="whist"/> <feat att="inflectionalParadigm" val="MFG0220"/> <feat att="officiallyApproved" val="yes"/> <feat att="frequency" val=".4821"/></FormRepresentation></WordForm>
<WordForm><feat att="grammaticalGender" val="commonGender"/><feat att="definiteness" val="indefinite"/><feat att="grammaticalNumber" val="singular"/><feat att="case" val="genitiveCase"/>
<FormRepresentation> <feat att="writtenForm" val="whists"/> <feat att="inflectionalParadigm" val="MFG0220"/> <feat att="officiallyApproved" val="yes"/> <feat att="frequency" val="0.0"/></FormRepresentation></WordForm>
<WordForm><feat att="grammaticalGender" val="commonGender"/><feat att="definiteness" val="definite"/><feat att="grammaticalNumber" val="singular"/><feat att="case" val="unspecified"/>
<FormRepresentation> <feat att="writtenForm" val="whisten"/> <feat att="inflectionalParadigm" val="MFG0220"/> <feat att="officiallyApproved" val="yes"/> <feat att="frequency" val="0.0"/></FormRepresentation></WordForm>
<WordForm><feat att="grammaticalGender" val="commonGender"/><feat att="definiteness" val="definite"/><feat att="grammaticalNumber" val="singular"/><feat att="case" val="genitiveCase"/>
<FormRepresentation> <feat att="writtenForm" val="whistens"/> <feat att="inflectionalParadigm" val="MFG0220"/> <feat att="officiallyApproved" val="yes"/> <feat att="frequency" val="0.0"/></FormRepresentation></WordForm>
</LexicalEntry> 
<LexicalEntry><feat att="partOfSpeech" val="commonNoun"/> 
<feat att="id" val="GMU_øjenspecialist_1"/> 
<feat att="morphologicalUnitId" val="ØJENSPECIALIST"/> 
<feat att="originalSource" val="DDO"/> 
<feat att="independentWord" val="yes"/> 
<feat att="decomposition" val="øje+n+specialist"/> 
<Lemma><FormRepresentation> <feat att="writtenForm" val="øjenspecialist"/> <feat att="officiallyApproved" val="yes"/> 
<feat att="joiningElement" val="nil"/> 
<feat att="joiningElementResult" val="øjenspecialist"/> 
</FormRepresentation> </Lemma> 
<WordForm><feat att="grammaticalGender" val="commonGender"/><feat att="definiteness" val="indefinite"/><feat att="grammaticalNumber" val="singular"/><feat att="case" val="unspecified"/>
<FormRepresentation> <feat att="writtenForm" val="øjenspecialist"/> <feat att="inflectionalParadigm" val="MFG0016"/> <feat att="officiallyApproved" val="yes"/> <feat att="frequency" val=".0714"/></FormRepresentation></WordForm>
<WordForm><feat att="grammaticalGender" val="commonGender"/><feat att="definiteness" val="indefinite"/><feat att="grammaticalNumber" val="singular"/><feat att="case" val="genitiveCase"/>
<FormRepresentation> <feat att="writtenForm" val="øjenspecialists"/> <feat att="inflectionalParadigm" val="MFG0016"/> <feat att="officiallyApproved" val="yes"/> <feat att="frequency" val="0.0"/></FormRepresentation></WordForm>
<WordForm><feat att="grammaticalGender" val="commonGender"/><feat att="definiteness" val="indefinite"/><feat att="grammaticalNumber" val="plural"/><feat att="case" val="unspecified"/>
<FormRepresentation> <feat att="writtenForm" val="øjenspecialister"/> <feat att="inflectionalParadigm" val="MFG0016"/> <feat att="officiallyApproved" val="yes"/> <feat att="frequency" val="0.0"/></FormRepresentation></WordForm>
<WordForm><feat att="grammaticalGender" val="commonGender"/><feat att="definiteness" val="indefinite"/><feat att="grammaticalNumber" val="plural"/><feat att="case" val="genitiveCase"/>
<FormRepresentation> <feat att="writtenForm" val="øjenspecialisters"/> <feat att="inflectionalParadigm" val="MFG0016"/> <feat att="officiallyApproved" val="yes"/> <feat att="frequency" val="0.0"/></FormRepresentation></WordForm>
<WordForm><feat att="grammaticalGender" val="commonGender"/><feat att="definiteness" val="definite"/><feat att="grammaticalNumber" val="singular"/><feat att="case" val="unspecified"/>
<FormRepresentation> <feat att="writtenForm" val="øjenspecialisten"/> <feat att="inflectionalParadigm" val="MFG0016"/> <feat att="officiallyApproved" val="yes"/> <feat att="frequency" val="0.0"/></FormRepresentation></WordForm>
<WordForm><feat att="grammaticalGender" val="commonGender"/><feat att="definiteness" val="definite"/><feat att="grammaticalNumber" val="singular"/><feat att="case" val="genitiveCase"/>
<FormRepresentation> <feat att="writtenForm" val="øjenspecialistens"/> <feat att="inflectionalParadigm" val="MFG0016"/> <feat att="officiallyApproved" val="yes"/> <feat att="frequency" val="0.0"/></FormRepresentation></WordForm>
<WordForm><feat att="grammaticalGender" val="commonGender"/><feat att="definiteness" val="definite"/><feat att="grammaticalNumber" val="plural"/><feat att="case" val="unspecified"/>
<FormRepresentation> <feat att="writtenForm" val="øjenspecialisterne"/> <feat att="inflectionalParadigm" val="MFG0016"/> <feat att="officiallyApproved" val="yes"/> <feat att="frequency" val=".0179"/></FormRepresentation></WordForm>
<WordForm><feat att="grammaticalGender" val="commonGender"/><feat att="definiteness" val="definite"/><feat att="grammaticalNumber" val="plural"/><feat att="case" val="genitiveCase"/>
<FormRepresentation> <feat att="writtenForm" val="øjenspecialisternes"/> <feat att="inflectionalParadigm" val="MFG0016"/> <feat att="officiallyApproved" val="yes"/> <feat att="frequency" val="0.0"/></FormRepresentation></WordForm>
</LexicalEntry> 
<LexicalEntry><feat att="partOfSpeech" val="commonNoun"/> 
<feat att="id" val="GMU_ørnefjer_1"/> 
<feat att="morphologicalUnitId" val="ØRNEFJER"/> 
<feat att="originalSource" val="DDO"/> 
<feat att="independentWord" val="yes"/> 
<feat att="decomposition" val="ørn+e+fjer"/> 
<Lemma><FormRepresentation> <feat att="writtenForm" val="ørnefjer"/> <feat att="officiallyApproved" val="yes"/> 
<feat att="joiningElement" val="nil"/> 
<feat att="joiningElementResult" val="ørnefjer"/> 
</FormRepresentation> </Lemma> 
<WordForm><feat att="grammaticalGender" val="commonGender"/><feat att="definiteness" val="indefinite"/><feat att="grammaticalNumber" val="singular"/><feat att="case" val="unspecified"/>
<FormRepresentation> <feat att="writtenForm" val="ørnefjer"/> <feat att="inflectionalParadigm" val="MFG0011"/> <feat att="officiallyApproved" val="yes"/> <feat att="frequency" val=".1071"/></FormRepresentation></WordForm>
<WordForm><feat att="grammaticalGender" val="commonGender"/><feat att="definiteness" val="indefinite"/><feat att="grammaticalNumber" val="singular"/><feat att="case" val="genitiveCase"/>
<FormRepresentation> <feat att="writtenForm" val="ørnefjers"/> <feat att="inflectionalParadigm" val="MFG0011"/> <feat att="officiallyApproved" val="yes"/> <feat att="frequency" val="0.0"/></FormRepresentation></WordForm>
<WordForm><feat att="grammaticalGender" val="commonGender"/><feat att="definiteness" val="indefinite"/><feat att="grammaticalNumber" val="plural"/><feat att="case" val="unspecified"/>
<FormRepresentation> <feat att="writtenForm" val="ørnefjer"/> <feat att="inflectionalParadigm" val="MFG0011"/> <feat att="officiallyApproved" val="yes"/> <feat att="frequency" val=".1071"/></FormRepresentation></WordForm>
<WordForm><feat att="grammaticalGender" val="commonGender"/><feat att="definiteness" val="indefinite"/><feat att="grammaticalNumber" val="plural"/><feat att="case" val="genitiveCase"/>
<FormRepresentation> <feat att="writtenForm" val="ørnefjers"/> <feat att="inflectionalParadigm" val="MFG0011"/> <feat att="officiallyApproved" val="yes"/> <feat att="frequency" val="0.0"/></FormRepresentation></WordForm>
<WordForm><feat att="grammaticalGender" val="commonGender"/><feat att="definiteness" val="definite"/><feat att="grammaticalNumber" val="singular"/><feat att="case" val="unspecified"/>
<FormRepresentation> <feat att="writtenForm" val="ørnefjeren"/> <feat att="inflectionalParadigm" val="MFG0011"/> <feat att="officiallyApproved" val="yes"/> <feat att="frequency" val="0.0"/></FormRepresentation></WordForm>
<WordForm><feat att="grammaticalGender" val="commonGender"/><feat att="definiteness" val="definite"/><feat att="grammaticalNumber" val="singular"/><feat att="case" val="genitiveCase"/>
<FormRepresentation> <feat att="writtenForm" val="ørnefjerens"/> <feat att="inflectionalParadigm" val="MFG0011"/> <feat att="officiallyApproved" val="yes"/> <feat att="frequency" val="0.0"/></FormRepresentation></WordForm>
<WordForm><feat att="grammaticalGender" val="commonGender"/><feat att="definiteness" val="definite"/><feat att="grammaticalNumber" val="plural"/><feat att="case" val="unspecified"/>
<FormRepresentation> <feat att="writtenForm" val="ørnefjerene"/> <feat att="inflectionalParadigm" val="MFG0011"/> <feat att="officiallyApproved" val="yes"/> <feat att="frequency" val="0.0"/></FormRepresentation></WordForm>
<WordForm><feat att="grammaticalGender" val="commonGender"/><feat att="definiteness" val="definite"/><feat att="grammaticalNumber" val="plural"/><feat att="case" val="genitiveCase"/>
<FormRepresentation> <feat att="writtenForm" val="ørnefjerenes"/> <feat att="inflectionalParadigm" val="MFG0011"/> <feat att="officiallyApproved" val="yes"/> <feat att="frequency" val="0.0"/></FormRepresentation></WordForm>
</LexicalEntry> 
<LexicalEntry><feat att="partOfSpeech" val="commonNoun"/> 
<feat att="id" val="GMU_øldrikker_1"/> 
<feat att="morphologicalUnitId" val="ØLDRIKKER"/> 
<feat att="originalSource" val="DDO"/> 
<feat att="independentWord" val="yes"/> 
<feat att="decomposition" val="øl+drikker"/> 
<Lemma><FormRepresentation> <feat att="writtenForm" val="øldrikker"/> <feat att="officiallyApproved" val="yes"/> 
<feat att="joiningElement" val="nil"/> 
<feat att="joiningElementResult" val="øldrikker"/> 
</FormRepresentation> </Lemma> 
<WordForm><feat att="grammaticalGender" val="commonGender"/><feat att="definiteness" val="indefinite"/><feat att="grammaticalNumber" val="singular"/><feat att="case" val="unspecified"/>
<FormRepresentation> <feat att="writtenForm" val="øldrikker"/> <feat att="inflectionalParadigm" val="MFG0015"/> <feat att="officiallyApproved" val="yes"/> <feat att="frequency" val="0.0"/></FormRepresentation></WordForm>
<WordForm><feat att="grammaticalGender" val="commonGender"/><feat att="definiteness" val="indefinite"/><feat att="grammaticalNumber" val="singular"/><feat att="case" val="genitiveCase"/>
<FormRepresentation> <feat att="writtenForm" val="øldrikkers"/> <feat att="inflectionalParadigm" val="MFG0015"/> <feat att="officiallyApproved" val="yes"/> <feat att="frequency" val="0.0"/></FormRepresentation></WordForm>
<WordForm><feat att="grammaticalGender" val="commonGender"/><feat att="definiteness" val="indefinite"/><feat att="grammaticalNumber" val="plural"/><feat att="case" val="unspecified"/>
<FormRepresentation> <feat att="writtenForm" val="øldrikkere"/> <feat att="inflectionalParadigm" val="MFG0015"/> <feat att="officiallyApproved" val="yes"/> <feat att="frequency" val=".25"/></FormRepresentation></WordForm>
<WordForm><feat att="grammaticalGender" val="commonGender"/><feat att="definiteness" val="indefinite"/><feat att="grammaticalNumber" val="plural"/><feat att="case" val="genitiveCase"/>
<FormRepresentation> <feat att="writtenForm" val="øldrikkeres"/> <feat att="inflectionalParadigm" val="MFG0015"/> <feat att="officiallyApproved" val="yes"/> <feat att="frequency" val=".0179"/></FormRepresentation></WordForm>
<WordForm><feat att="grammaticalGender" val="commonGender"/><feat att="definiteness" val="definite"/><feat att="grammaticalNumber" val="singular"/><feat att="case" val="unspecified"/>
<FormRepresentation> <feat att="writtenForm" val="øldrikkeren"/> <feat att="inflectionalParadigm" val="MFG0015"/> <feat att="officiallyApproved" val="yes"/> <feat att="frequency" val="0.0"/></FormRepresentation></WordForm>
<WordForm><feat att="grammaticalGender" val="commonGender"/><feat att="definiteness" val="definite"/><feat att="grammaticalNumber" val="singular"/><feat att="case" val="genitiveCase"/>
<FormRepresentation> <feat att="writtenForm" val="øldrikkerens"/> <feat att="inflectionalParadigm" val="MFG0015"/> <feat att="officiallyApproved" val="yes"/> <feat att="frequency" val=".0357"/></FormRepresentation></WordForm>
<WordForm><feat att="grammaticalGender" val="commonGender"/><feat att="definiteness" val="definite"/><feat att="grammaticalNumber" val="plural"/><feat att="case" val="unspecified"/>
<FormRepresentation> <feat att="writtenForm" val="øldrikkerne"/> <feat att="inflectionalParadigm" val="MFG0015"/> <feat att="officiallyApproved" val="yes"/> <feat att="frequency" val=".0357"/></FormRepresentation></WordForm>
<WordForm><feat att="grammaticalGender" val="commonGender"/><feat att="definiteness" val="definite"/><feat att="grammaticalNumber" val="plural"/><feat att="case" val="genitiveCase"/>
<FormRepresentation> <feat att="writtenForm" val="øldrikkernes"/> <feat att="inflectionalParadigm" val="MFG0015"/> <feat att="officiallyApproved" val="yes"/> <feat att="frequency" val="0.0"/></FormRepresentation></WordForm>
</LexicalEntry> 
<LexicalEntry><feat att="partOfSpeech" val="commonNoun"/> 
<feat att="id" val="GMU_øloplukker_1"/> 
<feat att="morphologicalUnitId" val="ØLOPLUKKER"/> 
<feat att="originalSource" val="DDO"/> 
<feat att="independentWord" val="yes"/> 
<feat att="decomposition" val="øl+oplukker"/> 
<Lemma><FormRepresentation> <feat att="writtenForm" val="øloplukker"/> <feat att="officiallyApproved" val="yes"/> 
<feat att="joiningElement" val="nil"/> 
<feat att="joiningElementResult" val="øloplukker"/> 
</FormRepresentation> </Lemma> 
<WordForm><feat att="grammaticalGender" val="commonGender"/><feat att="definiteness" val="indefinite"/><feat att="grammaticalNumber" val="singular"/><feat att="case" val="unspecified"/>
<FormRepresentation> <feat att="writtenForm" val="øloplukker"/> <feat att="inflectionalParadigm" val="MFG0015"/> <feat att="officiallyApproved" val="yes"/> <feat att="frequency" val=".1071"/></FormRepresentation></WordForm>
<WordForm><feat att="grammaticalGender" val="commonGender"/><feat att="definiteness" val="indefinite"/><feat att="grammaticalNumber" val="singular"/><feat att="case" val="genitiveCase"/>
<FormRepresentation> <feat att="writtenForm" val="øloplukkers"/> <feat att="inflectionalParadigm" val="MFG0015"/> <feat att="officiallyApproved" val="yes"/> <feat att="frequency" val="0.0"/></FormRepresentation></WordForm>
<WordForm><feat att="grammaticalGender" val="commonGender"/><feat att="definiteness" val="indefinite"/><feat att="grammaticalNumber" val="plural"/><feat att="case" val="unspecified"/>
<FormRepresentation> <feat att="writtenForm" val="øloplukkere"/> <feat att="inflectionalParadigm" val="MFG0015"/> <feat att="officiallyApproved" val="yes"/> <feat att="frequency" val=".0536"/></FormRepresentation></WordForm>
<WordForm><feat att="grammaticalGender" val="commonGender"/><feat att="definiteness" val="indefinite"/><feat att="grammaticalNumber" val="plural"/><feat att="case" val="genitiveCase"/>
<FormRepresentation> <feat att="writtenForm" val="øloplukkeres"/> <feat att="inflectionalParadigm" val="MFG0015"/> <feat att="officiallyApproved" val="yes"/> <feat att="frequency" val="0.0"/></FormRepresentation></WordForm>
<WordForm><feat att="grammaticalGender" val="commonGender"/><feat att="definiteness" val="definite"/><feat att="grammaticalNumber" val="singular"/><feat att="case" val="unspecified"/>
<FormRepresentation> <feat att="writtenForm" val="øloplukkeren"/> <feat att="inflectionalParadigm" val="MFG0015"/> <feat att="officiallyApproved" val="yes"/> <feat att="frequency" val="0.0"/></FormRepresentation></WordForm>
<WordForm><feat att="grammaticalGender" val="commonGender"/><feat att="definiteness" val="definite"/><feat att="grammaticalNumber" val="singular"/><feat att="case" val="genitiveCase"/>
<FormRepresentation> <feat att="writtenForm" val="øloplukkerens"/> <feat att="inflectionalParadigm" val="MFG0015"/> <feat att="officiallyApproved" val="yes"/> <feat att="frequency" val="0.0"/></FormRepresentation></WordForm>
<WordForm><feat att="grammaticalGender" val="commonGender"/><feat att="definiteness" val="definite"/><feat att="grammaticalNumber" val="plural"/><feat att="case" val="unspecified"/>
<FormRepresentation> <feat att="writtenForm" val="øloplukkerne"/> <feat att="inflectionalParadigm" val="MFG0015"/> <feat att="officiallyApproved" val="yes"/> <feat att="frequency" val="0.0"/></FormRepresentation></WordForm>
<WordForm><feat att="grammaticalGender" val="commonGender"/><feat att="definiteness" val="definite"/><feat att="grammaticalNumber" val="plural"/><feat att="case" val="genitiveCase"/>
<FormRepresentation> <feat att="writtenForm" val="øloplukkernes"/> <feat att="inflectionalParadigm" val="MFG0015"/> <feat att="officiallyApproved" val="yes"/> <feat att="frequency" val="0.0"/></FormRepresentation></WordForm>
</LexicalEntry> 
<LexicalEntry><feat att="partOfSpeech" val="commonNoun"/> 
<feat att="id" val="GMU_æbleeddike_1"/> 
<feat att="morphologicalUnitId" val="ÆBLEEDDIKE"/> 
<feat att="originalSource" val="DDO"/> 
<feat att="independentWord" val="yes"/> 
<feat att="decomposition" val="æble+eddike"/> 
<Lemma><FormRepresentation> <feat att="writtenForm" val="æbleeddike"/> <feat att="officiallyApproved" val="yes"/> 
<feat att="joiningElement" val="nil"/> 
<feat att="joiningElementResult" val="æbleeddike"/> 
</FormRepresentation> </Lemma> 
<WordForm><feat att="grammaticalGender" val="commonGender"/><feat att="definiteness" val="indefinite"/><feat att="grammaticalNumber" val="singular"/><feat att="case" val="unspecified"/>
<FormRepresentation> <feat att="writtenForm" val="æbleeddike"/> <feat att="inflectionalParadigm" val="MFG0076"/> <feat att="officiallyApproved" val="yes"/> <feat att="frequency" val=".125"/></FormRepresentation></WordForm>
<WordForm><feat att="grammaticalGender" val="commonGender"/><feat att="definiteness" val="indefinite"/><feat att="grammaticalNumber" val="singular"/><feat att="case" val="genitiveCase"/>
<FormRepresentation> <feat att="writtenForm" val="æbleeddikes"/> <feat att="inflectionalParadigm" val="MFG0076"/> <feat att="officiallyApproved" val="yes"/> <feat att="frequency" val="0.0"/></FormRepresentation></WordForm>
<WordForm><feat att="grammaticalGender" val="commonGender"/><feat att="definiteness" val="indefinite"/><feat att="grammaticalNumber" val="plural"/><feat att="case" val="unspecified"/>
<FormRepresentation> <feat att="writtenForm" val="æbleeddiker"/> <feat att="inflectionalParadigm" val="MFG0076"/> <feat att="officiallyApproved" val="yes"/> <feat att="frequency" val="0.0"/></FormRepresentation></WordForm>
<WordForm><feat att="grammaticalGender" val="commonGender"/><feat att="definiteness" val="indefinite"/><feat att="grammaticalNumber" val="plural"/><feat att="case" val="genitiveCase"/>
<FormRepresentation> <feat att="writtenForm" val="æbleeddikers"/> <feat att="inflectionalParadigm" val="MFG0076"/> <feat att="officiallyApproved" val="yes"/> <feat att="frequency" val="0.0"/></FormRepresentation></WordForm>
<WordForm><feat att="grammaticalGender" val="commonGender"/><feat att="definiteness" val="definite"/><feat att="grammaticalNumber" val="singular"/><feat att="case" val="unspecified"/>
<FormRepresentation> <feat att="writtenForm" val="æbleeddiken"/> <feat att="inflectionalParadigm" val="MFG0076"/> <feat att="officiallyApproved" val="yes"/> <feat att="frequency" val=".0179"/></FormRepresentation></WordForm>
<WordForm><feat att="grammaticalGender" val="commonGender"/><feat att="definiteness" val="definite"/><feat att="grammaticalNumber" val="singular"/><feat att="case" val="genitiveCase"/>
<FormRepresentation> <feat att="writtenForm" val="æbleeddikens"/> <feat att="inflectionalParadigm" val="MFG0076"/> <feat att="officiallyApproved" val="yes"/> <feat att="frequency" val=".0179"/></FormRepresentation></WordForm>
<WordForm><feat att="grammaticalGender" val="commonGender"/><feat att="definiteness" val="definite"/><feat att="grammaticalNumber" val="plural"/><feat att="case" val="unspecified"/>
<FormRepresentation> <feat att="writtenForm" val="æbleeddikerne"/> <feat att="inflectionalParadigm" val="MFG0076"/> <feat att="officiallyApproved" val="yes"/> <feat att="frequency" val="0.0"/></FormRepresentation></WordForm>
<WordForm><feat att="grammaticalGender" val="commonGender"/><feat att="definiteness" val="definite"/><feat att="grammaticalNumber" val="plural"/><feat att="case" val="genitiveCase"/>
<FormRepresentation> <feat att="writtenForm" val="æbleeddikernes"/> <feat att="inflectionalParadigm" val="MFG0076"/> <feat att="officiallyApproved" val="yes"/> <feat att="frequency" val="0.0"/></FormRepresentation></WordForm>
</LexicalEntry> 
<LexicalEntry><feat att="partOfSpeech" val="commonNoun"/> 
<feat att="id" val="GMU_æggebakke_1"/> 
<feat att="morphologicalUnitId" val="ÆGGEBAKKE"/> 
<feat att="originalSource" val="DDO"/> 
<feat att="independentWord" val="yes"/> 
<feat att="decomposition" val="æg+ge+bakke"/> 
<Lemma><FormRepresentation> <feat att="writtenForm" val="æggebakke"/> <feat att="officiallyApproved" val="yes"/> 
<feat att="joiningElement" val="nil"/> 
<feat att="joiningElementResult" val="æggebakke"/> 
</FormRepresentation> </Lemma> 
<WordForm><feat att="grammaticalGender" val="commonGender"/><feat att="definiteness" val="indefinite"/><feat att="grammaticalNumber" val="singular"/><feat att="case" val="unspecified"/>
<FormRepresentation> <feat att="writtenForm" val="æggebakke"/> <feat att="inflectionalParadigm" val="MFG0076"/> <feat att="officiallyApproved" val="yes"/> <feat att="frequency" val=".1071"/></FormRepresentation></WordForm>
<WordForm><feat att="grammaticalGender" val="commonGender"/><feat att="definiteness" val="indefinite"/><feat att="grammaticalNumber" val="singular"/><feat att="case" val="genitiveCase"/>
<FormRepresentation> <feat att="writtenForm" val="æggebakkes"/> <feat att="inflectionalParadigm" val="MFG0076"/> <feat att="officiallyApproved" val="yes"/> <feat att="frequency" val="0.0"/></FormRepresentation></WordForm>
<WordForm><feat att="grammaticalGender" val="commonGender"/><feat att="definiteness" val="indefinite"/><feat att="grammaticalNumber" val="plural"/><feat att="case" val="unspecified"/>
<FormRepresentation> <feat att="writtenForm" val="æggebakker"/> <feat att="inflectionalParadigm" val="MFG0076"/> <feat att="officiallyApproved" val="yes"/> <feat att="frequency" val=".3036"/></FormRepresentation></WordForm>
<WordForm><feat att="grammaticalGender" val="commonGender"/><feat att="definiteness" val="indefinite"/><feat att="grammaticalNumber" val="plural"/><feat att="case" val="genitiveCase"/>
<FormRepresentation> <feat att="writtenForm" val="æggebakkers"/> <feat att="inflectionalParadigm" val="MFG0076"/> <feat att="officiallyApproved" val="yes"/> <feat att="frequency" val="0.0"/></FormRepresentation></WordForm>
<WordForm><feat att="grammaticalGender" val="commonGender"/><feat att="definiteness" val="definite"/><feat att="grammaticalNumber" val="singular"/><feat att="case" val="unspecified"/>
<FormRepresentation> <feat att="writtenForm" val="æggebakken"/> <feat att="inflectionalParadigm" val="MFG0076"/> <feat att="officiallyApproved" val="yes"/> <feat att="frequency" val=".0893"/></FormRepresentation></WordForm>
<WordForm><feat att="grammaticalGender" val="commonGender"/><feat att="definiteness" val="definite"/><feat att="grammaticalNumber" val="singular"/><feat att="case" val="genitiveCase"/>
<FormRepresentation> <feat att="writtenForm" val="æggebakkens"/> <feat att="inflectionalParadigm" val="MFG0076"/> <feat att="officiallyApproved" val="yes"/> <feat att="frequency" val="0.0"/></FormRepresentation></WordForm>
<WordForm><feat att="grammaticalGender" val="commonGender"/><feat att="definiteness" val="definite"/><feat att="grammaticalNumber" val="plural"/><feat att="case" val="unspecified"/>
<FormRepresentation> <feat att="writtenForm" val="æggebakkerne"/> <feat att="inflectionalParadigm" val="MFG0076"/> <feat att="officiallyApproved" val="yes"/> <feat att="frequency" val=".0893"/></FormRepresentation></WordForm>
<WordForm><feat att="grammaticalGender" val="commonGender"/><feat att="definiteness" val="definite"/><feat att="grammaticalNumber" val="plural"/><feat att="case" val="genitiveCase"/>
<FormRepresentation> <feat att="writtenForm" val="æggebakkernes"/> <feat att="inflectionalParadigm" val="MFG0076"/> <feat att="officiallyApproved" val="yes"/> <feat att="frequency" val="0.0"/></FormRepresentation></WordForm>
</LexicalEntry> 
<LexicalEntry><feat att="partOfSpeech" val="commonNoun"/> 
<feat att="id" val="GMU_østers_1"/> 
<feat att="morphologicalUnitId" val="ØSTERS"/> 
<feat att="originalSource" val="DDO"/> 
<feat att="independentWord" val="yes"/> 
<Lemma><FormRepresentation> <feat att="writtenForm" val="østers"/> <feat att="officiallyApproved" val="yes"/> 
<feat att="joiningElement" val="nil"/> 
<feat att="joiningElementResult" val="østers"/> 
</FormRepresentation> </Lemma> 
<WordForm><feat att="grammaticalGender" val="commonGender"/><feat att="definiteness" val="indefinite"/><feat att="grammaticalNumber" val="singular"/><feat att="case" val="unspecified"/>
<FormRepresentation> <feat att="writtenForm" val="østers"/><feat att="inflectionalParadigm" val="MFG0251,MFG1055"/> <feat att="officiallyApproved" val="yes"/> <feat att="frequency" val="2.9643"/></FormRepresentation></WordForm>
<WordForm><feat att="grammaticalGender" val="commonGender"/><feat att="definiteness" val="indefinite"/><feat att="grammaticalNumber" val="singular"/><feat att="case" val="genitiveCase"/>
<FormRepresentation> <feat att="writtenForm" val="østerses"/><feat att="inflectionalParadigm" val="MFG0251,MFG1055"/> <feat att="officiallyApproved" val="no"/> <feat att="frequency" val="0.0"/></FormRepresentation><FormRepresentation> <feat att="writtenForm" val="østers's"/><feat att="inflectionalParadigm" val="MFG0251,MFG1055"/> <feat att="officiallyApproved" val="no"/> <feat att="frequency" val="0.0"/></FormRepresentation><FormRepresentation> <feat att="writtenForm" val="østers'"/><feat att="inflectionalParadigm" val="MFG0251,MFG1055"/> <feat att="officiallyApproved" val="yes"/> <feat att="frequency" val=".0357"/></FormRepresentation></WordForm>
<WordForm><feat att="grammaticalGender" val="commonGender"/><feat att="definiteness" val="indefinite"/><feat att="grammaticalNumber" val="plural"/><feat att="case" val="unspecified"/>
<FormRepresentation> <feat att="writtenForm" val="østers"/><feat att="inflectionalParadigm" val="MFG0251,MFG1055"/> <feat att="officiallyApproved" val="yes"/> <feat att="frequency" val="2.9643"/></FormRepresentation></WordForm>
<WordForm><feat att="grammaticalGender" val="commonGender"/><feat att="definiteness" val="indefinite"/><feat att="grammaticalNumber" val="plural"/><feat att="case" val="genitiveCase"/>
<FormRepresentation> <feat att="writtenForm" val="østerses"/><feat att="inflectionalParadigm" val="MFG0251,MFG1055"/> <feat att="officiallyApproved" val="no"/> <feat att="frequency" val="0.0"/></FormRepresentation><FormRepresentation> <feat att="writtenForm" val="østers's"/><feat att="inflectionalParadigm" val="MFG0251,MFG1055"/> <feat att="officiallyApproved" val="no"/> <feat att="frequency" val="0.0"/></FormRepresentation><FormRepresentation> <feat att="writtenForm" val="østers'"/><feat att="inflectionalParadigm" val="MFG0251,MFG1055"/> <feat att="officiallyApproved" val="yes"/> <feat att="frequency" val=".0357"/></FormRepresentation></WordForm>
<WordForm><feat att="grammaticalGender" val="commonGender"/><feat att="definiteness" val="definite"/><feat att="grammaticalNumber" val="singular"/><feat att="case" val="unspecified"/>
<FormRepresentation> <feat att="writtenForm" val="østersen"/><feat att="inflectionalParadigm" val="MFG0251,MFG1055"/> <feat att="officiallyApproved" val="yes"/> <feat att="frequency" val="0.0"/></FormRepresentation></WordForm>
<WordForm><feat att="grammaticalGender" val="commonGender"/><feat att="definiteness" val="definite"/><feat att="grammaticalNumber" val="singular"/><feat att="case" val="genitiveCase"/>
<FormRepresentation> <feat att="writtenForm" val="østersens"/><feat att="inflectionalParadigm" val="MFG0251,MFG1055"/> <feat att="officiallyApproved" val="yes"/> <feat att="frequency" val=".0179"/></FormRepresentation></WordForm>
<WordForm><feat att="grammaticalGender" val="commonGender"/><feat att="definiteness" val="definite"/><feat att="grammaticalNumber" val="plural"/><feat att="case" val="unspecified"/>
<FormRepresentation> <feat att="writtenForm" val="østerserne"/> <feat att="inflectionalParadigm" val="MFG1055"/> <feat att="officiallyApproved" val="yes"/> <feat att="frequency" val=".0179"/></FormRepresentation><FormRepresentation> <feat att="writtenForm" val="østersene"/> <feat att="inflectionalParadigm" val="MFG0251"/> <feat att="officiallyApproved" val="yes"/> <feat att="frequency" val=".0179"/></FormRepresentation></WordForm>
<WordForm><feat att="grammaticalGender" val="commonGender"/><feat att="definiteness" val="definite"/><feat att="grammaticalNumber" val="plural"/><feat att="case" val="genitiveCase"/>
<FormRepresentation> <feat att="writtenForm" val="østersernes"/> <feat att="inflectionalParadigm" val="MFG1055"/> <feat att="officiallyApproved" val="yes"/> <feat att="frequency" val="0.0"/></FormRepresentation><FormRepresentation> <feat att="writtenForm" val="østersenes"/> <feat att="inflectionalParadigm" val="MFG0251"/> <feat att="officiallyApproved" val="yes"/> <feat att="frequency" val="0.0"/></FormRepresentation></WordForm>
</LexicalEntry> 
<LexicalEntry><feat att="partOfSpeech" val="commonNoun"/> 
<feat att="id" val="GMU_ålekvabbe_1"/> 
<feat att="morphologicalUnitId" val="ÅLEKVABBE"/> 
<feat att="originalSource" val="DDO"/> 
<feat att="independentWord" val="yes"/> 
<Lemma><FormRepresentation> <feat att="writtenForm" val="ålekvabbe"/> <feat att="officiallyApproved" val="yes"/> 
<feat att="joiningElement" val="nil"/> 
<feat att="joiningElementResult" val="ålekvabbe"/> 
</FormRepresentation> </Lemma> 
<WordForm><feat att="grammaticalGender" val="commonGender"/><feat att="definiteness" val="indefinite"/><feat att="grammaticalNumber" val="singular"/><feat att="case" val="unspecified"/>
<FormRepresentation> <feat att="writtenForm" val="ålekvabbe"/> <feat att="inflectionalParadigm" val="MFG0076"/> <feat att="officiallyApproved" val="yes"/> <feat att="frequency" val=".125"/></FormRepresentation></WordForm>
<WordForm><feat att="grammaticalGender" val="commonGender"/><feat att="definiteness" val="indefinite"/><feat att="grammaticalNumber" val="singular"/><feat att="case" val="genitiveCase"/>
<FormRepresentation> <feat att="writtenForm" val="ålekvabbes"/> <feat att="inflectionalParadigm" val="MFG0076"/> <feat att="officiallyApproved" val="yes"/> <feat att="frequency" val="0.0"/></FormRepresentation></WordForm>
<WordForm><feat att="grammaticalGender" val="commonGender"/><feat att="definiteness" val="indefinite"/><feat att="grammaticalNumber" val="plural"/><feat att="case" val="unspecified"/>
<FormRepresentation> <feat att="writtenForm" val="ålekvabber"/> <feat att="inflectionalParadigm" val="MFG0076"/> <feat att="officiallyApproved" val="yes"/> <feat att="frequency" val=".1786"/></FormRepresentation></WordForm>
<WordForm><feat att="grammaticalGender" val="commonGender"/><feat att="definiteness" val="indefinite"/><feat att="grammaticalNumber" val="plural"/><feat att="case" val="genitiveCase"/>
<FormRepresentation> <feat att="writtenForm" val="ålekvabbers"/> <feat att="inflectionalParadigm" val="MFG0076"/> <feat att="officiallyApproved" val="yes"/> <feat att="frequency" val="0.0"/></FormRepresentation></WordForm>
<WordForm><feat att="grammaticalGender" val="commonGender"/><feat att="definiteness" val="definite"/><feat att="grammaticalNumber" val="singular"/><feat att="case" val="unspecified"/>
<FormRepresentation> <feat att="writtenForm" val="ålekvabben"/> <feat att="inflectionalParadigm" val="MFG0076"/> <feat att="officiallyApproved" val="yes"/> <feat att="frequency" val="0.0"/></FormRepresentation></WordForm>
<WordForm><feat att="grammaticalGender" val="commonGender"/><feat att="definiteness" val="definite"/><feat att="grammaticalNumber" val="singular"/><feat att="case" val="genitiveCase"/>
<FormRepresentation> <feat att="writtenForm" val="ålekvabbens"/> <feat att="inflectionalParadigm" val="MFG0076"/> <feat att="officiallyApproved" val="yes"/> <feat att="frequency" val="0.0"/></FormRepresentation></WordForm>
<WordForm><feat att="grammaticalGender" val="commonGender"/><feat att="definiteness" val="definite"/><feat att="grammaticalNumber" val="plural"/><feat att="case" val="unspecified"/>
<FormRepresentation> <feat att="writtenForm" val="ålekvabberne"/> <feat att="inflectionalParadigm" val="MFG0076"/> <feat att="officiallyApproved" val="yes"/> <feat att="frequency" val=".0179"/></FormRepresentation></WordForm>
<WordForm><feat att="grammaticalGender" val="commonGender"/><feat att="definiteness" val="definite"/><feat att="grammaticalNumber" val="plural"/><feat att="case" val="genitiveCase"/>
<FormRepresentation> <feat att="writtenForm" val="ålekvabbernes"/> <feat att="inflectionalParadigm" val="MFG0076"/> <feat att="officiallyApproved" val="yes"/> <feat att="frequency" val="0.0"/></FormRepresentation></WordForm>
</LexicalEntry> 
<LexicalEntry><feat att="partOfSpeech" val="commonNoun"/> 
<feat att="id" val="GMU_wow_1"/> 
<feat att="morphologicalUnitId" val="WOW"/> 
<feat att="originalSource" val="DDO"/> 
<feat att="independentWord" val="yes"/> 
<Lemma><FormRepresentation> <feat att="writtenForm" val="wow"/> <feat att="officiallyApproved" val="yes"/> 
<feat att="joiningElement" val="nil"/> 
<feat att="joiningElementResult" val="wow"/> 
</FormRepresentation> </Lemma> 
<WordForm>
<FormRepresentation> <feat att="writtenForm" val="wow"/> <feat att="inflectionalParadigm" val="MFG1027"/> <feat att="officiallyApproved" val="yes"/> <feat att="frequency" val=".2679"/></FormRepresentation></WordForm>
</LexicalEntry> 
<LexicalEntry><feat att="partOfSpeech" val="commonNoun"/> 
<feat att="id" val="GMU_whiskers_1"/> 
<feat att="morphologicalUnitId" val="WHISKERS"/> 
<feat att="originalSource" val="DDO"/> 
<feat att="independentWord" val="yes"/> 
<Lemma><FormRepresentation> <feat att="writtenForm" val="whiskers"/> <feat att="officiallyApproved" val="yes"/> 
<feat att="joiningElement" val="Not analyzed"/> 
</FormRepresentation> </Lemma> 
<WordForm><feat att="grammaticalGender" val="commonGender"/><feat att="definiteness" val="indefinite"/><feat att="grammaticalNumber" val="plural"/><feat att="case" val="unspecified"/>
<FormRepresentation> <feat att="writtenForm" val="whiskers"/> <feat att="inflectionalParadigm" val="MFG1054"/> <feat att="officiallyApproved" val="yes"/> <feat att="frequency" val=".0357"/></FormRepresentation></WordForm>
<WordForm><feat att="grammaticalGender" val="commonGender"/><feat att="definiteness" val="indefinite"/><feat att="grammaticalNumber" val="plural"/><feat att="case" val="genitiveCase"/>
<FormRepresentation> <feat att="writtenForm" val="whiskerses"/> <feat att="inflectionalParadigm" val="MFG1054"/> <feat att="officiallyApproved" val="no"/> <feat att="frequency" val="0.0"/></FormRepresentation><FormRepresentation> <feat att="writtenForm" val="whiskers's"/> <feat att="inflectionalParadigm" val="MFG1054"/> <feat att="officiallyApproved" val="no"/> <feat att="frequency" val="0.0"/></FormRepresentation><FormRepresentation> <feat att="writtenForm" val="whiskers'"/> <feat att="inflectionalParadigm" val="MFG1054"/> <feat att="officiallyApproved" val="yes"/> <feat att="frequency" val="0.0"/></FormRepresentation></WordForm>
<WordForm><feat att="grammaticalGender" val="commonGender"/><feat att="definiteness" val="definite"/><feat att="grammaticalNumber" val="plural"/><feat att="case" val="unspecified"/>
<FormRepresentation> <feat att="writtenForm" val="whiskerne"/> <feat att="inflectionalParadigm" val="MFG1054"/> <feat att="officiallyApproved" val="yes"/> <feat att="frequency" val="0.0"/></FormRepresentation></WordForm>
<WordForm><feat att="grammaticalGender" val="commonGender"/><feat att="definiteness" val="definite"/><feat att="grammaticalNumber" val="plural"/><feat att="case" val="genitiveCase"/>
<FormRepresentation> <feat att="writtenForm" val="whiskernes"/> <feat att="inflectionalParadigm" val="MFG1054"/> <feat att="officiallyApproved" val="yes"/> <feat att="frequency" val="0.0"/></FormRepresentation></WordForm>
</LexicalEntry> 
<LexicalEntry><feat att="partOfSpeech" val="commonNoun"/> 
<feat att="id" val="GMU_øvrighedsperson_1"/> 
<feat att="morphologicalUnitId" val="ØVRIGHEDSPERSON"/> 
<feat att="originalSource" val="DDO"/> 
<feat att="independentWord" val="yes"/> 
<feat att="decomposition" val="øvrighed+s+person"/> 
<Lemma><FormRepresentation> <feat att="writtenForm" val="øvrighedsperson"/> <feat att="officiallyApproved" val="yes"/> 
<feat att="joiningElement" val="nil"/> 
<feat att="joiningElementResult" val="øvrighedsperson"/> 
</FormRepresentation> </Lemma> 
<WordForm><feat att="grammaticalGender" val="commonGender"/><feat att="definiteness" val="indefinite"/><feat att="grammaticalNumber" val="singular"/><feat att="case" val="unspecified"/>
<FormRepresentation> <feat att="writtenForm" val="øvrighedsperson"/> <feat att="inflectionalParadigm" val="MFG0016"/> <feat att="officiallyApproved" val="yes"/> <feat att="frequency" val=".1071"/></FormRepresentation></WordForm>
<WordForm><feat att="grammaticalGender" val="commonGender"/><feat att="definiteness" val="indefinite"/><feat att="grammaticalNumber" val="singular"/><feat att="case" val="genitiveCase"/>
<FormRepresentation> <feat att="writtenForm" val="øvrighedspersons"/> <feat att="inflectionalParadigm" val="MFG0016"/> <feat att="officiallyApproved" val="yes"/> <feat att="frequency" val="0.0"/></FormRepresentation></WordForm>
<WordForm><feat att="grammaticalGender" val="commonGender"/><feat att="definiteness" val="indefinite"/><feat att="grammaticalNumber" val="plural"/><feat att="case" val="unspecified"/>
<FormRepresentation> <feat att="writtenForm" val="øvrighedspersoner"/> <feat att="inflectionalParadigm" val="MFG0016"/> <feat att="officiallyApproved" val="yes"/> <feat att="frequency" val=".2857"/></FormRepresentation></WordForm>
<WordForm><feat att="grammaticalGender" val="commonGender"/><feat att="definiteness" val="indefinite"/><feat att="grammaticalNumber" val="plural"/><feat att="case" val="genitiveCase"/>
<FormRepresentation> <feat att="writtenForm" val="øvrighedspersoners"/> <feat att="inflectionalParadigm" val="MFG0016"/> <feat att="officiallyApproved" val="yes"/> <feat att="frequency" val="0.0"/></FormRepresentation></WordForm>
<WordForm><feat att="grammaticalGender" val="commonGender"/><feat att="definiteness" val="definite"/><feat att="grammaticalNumber" val="singular"/><feat att="case" val="unspecified"/>
<FormRepresentation> <feat att="writtenForm" val="øvrighedspersonen"/> <feat att="inflectionalParadigm" val="MFG0016"/> <feat att="officiallyApproved" val="yes"/> <feat att="frequency" val="0.0"/></FormRepresentation></WordForm>
<WordForm><feat att="grammaticalGender" val="commonGender"/><feat att="definiteness" val="definite"/><feat att="grammaticalNumber" val="singular"/><feat att="case" val="genitiveCase"/>
<FormRepresentation> <feat att="writtenForm" val="øvrighedspersonens"/> <feat att="inflectionalParadigm" val="MFG0016"/> <feat att="officiallyApproved" val="yes"/> <feat att="frequency" val="0.0"/></FormRepresentation></WordForm>
<WordForm><feat att="grammaticalGender" val="commonGender"/><feat att="definiteness" val="definite"/><feat att="grammaticalNumber" val="plural"/><feat att="case" val="unspecified"/>
<FormRepresentation> <feat att="writtenForm" val="øvrighedspersonerne"/> <feat att="inflectionalParadigm" val="MFG0016"/> <feat att="officiallyApproved" val="yes"/> <feat att="frequency" val=".0357"/></FormRepresentation></WordForm>
<WordForm><feat att="grammaticalGender" val="commonGender"/><feat att="definiteness" val="definite"/><feat att="grammaticalNumber" val="plural"/><feat att="case" val="genitiveCase"/>
<FormRepresentation> <feat att="writtenForm" val="øvrighedspersonernes"/> <feat att="inflectionalParadigm" val="MFG0016"/> <feat att="officiallyApproved" val="yes"/> <feat att="frequency" val="0.0"/></FormRepresentation></WordForm>
</LexicalEntry> 
<LexicalEntry><feat att="partOfSpeech" val="commonNoun"/> 
<feat att="id" val="GMU_ædelsten_1"/> 
<feat att="morphologicalUnitId" val="ÆDELSTEN"/> 
<feat att="originalSource" val="DDO"/> 
<feat att="independentWord" val="yes"/> 
<feat att="decomposition" val="ædel+sten"/> 
<Lemma><FormRepresentation> <feat att="writtenForm" val="ædelsten"/> <feat att="officiallyApproved" val="yes"/> 
<feat att="joiningElement" val="Not analyzed"/> 
</FormRepresentation> </Lemma> 
<WordForm><feat att="grammaticalGender" val="commonGender"/><feat att="definiteness" val="indefinite"/><feat att="grammaticalNumber" val="singular"/><feat att="case" val="unspecified"/>
<FormRepresentation> <feat att="writtenForm" val="ædelsten"/><feat att="inflectionalParadigm" val="MFG0011,MFG0014"/> <feat att="officiallyApproved" val="yes"/> <feat att="frequency" val=".6429"/></FormRepresentation></WordForm>
<WordForm><feat att="grammaticalGender" val="commonGender"/><feat att="definiteness" val="indefinite"/><feat att="grammaticalNumber" val="singular"/><feat att="case" val="genitiveCase"/>
<FormRepresentation> <feat att="writtenForm" val="ædelstens"/><feat att="inflectionalParadigm" val="MFG0011,MFG0014"/> <feat att="officiallyApproved" val="yes"/> <feat att="frequency" val="0.0"/></FormRepresentation></WordForm>
<WordForm><feat att="grammaticalGender" val="commonGender"/><feat att="definiteness" val="indefinite"/><feat att="grammaticalNumber" val="plural"/><feat att="case" val="unspecified"/>
<FormRepresentation> <feat att="writtenForm" val="ædelstene"/> <feat att="inflectionalParadigm" val="MFG0014"/> <feat att="officiallyApproved" val="yes"/> <feat att="frequency" val="1.2857"/></FormRepresentation><FormRepresentation> <feat att="writtenForm" val="ædelsten"/> <feat att="inflectionalParadigm" val="MFG0011"/> <feat att="officiallyApproved" val="yes"/> <feat att="frequency" val=".6429"/></FormRepresentation></WordForm>
<WordForm><feat att="grammaticalGender" val="commonGender"/><feat att="definiteness" val="indefinite"/><feat att="grammaticalNumber" val="plural"/><feat att="case" val="genitiveCase"/>
<FormRepresentation> <feat att="writtenForm" val="ædelstens"/> <feat att="inflectionalParadigm" val="MFG0011"/> <feat att="officiallyApproved" val="yes"/> <feat att="frequency" val="0.0"/></FormRepresentation><FormRepresentation> <feat att="writtenForm" val="ædelstenes"/> <feat att="inflectionalParadigm" val="MFG0014"/> <feat att="officiallyApproved" val="yes"/> <feat att="frequency" val="0.0"/></FormRepresentation></WordForm>
<WordForm><feat att="grammaticalGender" val="commonGender"/><feat att="definiteness" val="definite"/><feat att="grammaticalNumber" val="singular"/><feat att="case" val="unspecified"/>
<FormRepresentation> <feat att="writtenForm" val="ædelstenen"/><feat att="inflectionalParadigm" val="MFG0011,MFG0014"/> <feat att="officiallyApproved" val="yes"/> <feat att="frequency" val=".0179"/></FormRepresentation></WordForm>
<WordForm><feat att="grammaticalGender" val="commonGender"/><feat att="definiteness" val="definite"/><feat att="grammaticalNumber" val="singular"/><feat att="case" val="genitiveCase"/>
<FormRepresentation> <feat att="writtenForm" val="ædelstenens"/><feat att="inflectionalParadigm" val="MFG0011,MFG0014"/> <feat att="officiallyApproved" val="yes"/> <feat att="frequency" val="0.0"/></FormRepresentation></WordForm>
<WordForm><feat att="grammaticalGender" val="commonGender"/><feat att="definiteness" val="definite"/><feat att="grammaticalNumber" val="plural"/><feat att="case" val="unspecified"/>
<FormRepresentation> <feat att="writtenForm" val="ædelstenene"/><feat att="inflectionalParadigm" val="MFG0011,MFG0014"/> <feat att="officiallyApproved" val="yes"/> <feat att="frequency" val=".1071"/></FormRepresentation></WordForm>
<WordForm><feat att="grammaticalGender" val="commonGender"/><feat att="definiteness" val="definite"/><feat att="grammaticalNumber" val="plural"/><feat att="case" val="genitiveCase"/>
<FormRepresentation> <feat att="writtenForm" val="ædelstenenes"/><feat att="inflectionalParadigm" val="MFG0011,MFG0014"/> <feat att="officiallyApproved" val="yes"/> <feat att="frequency" val="0.0"/></FormRepresentation></WordForm>
</LexicalEntry> 
<LexicalEntry><feat att="partOfSpeech" val="commonNoun"/> 
<feat att="id" val="GMU_ægteskabssvindler_1"/> 
<feat att="morphologicalUnitId" val="ÆGTESKABSSVINDLER"/> 
<feat att="originalSource" val="DDO"/> 
<feat att="independentWord" val="yes"/> 
<feat att="decomposition" val="ægteskab+s+svindler"/> 
<Lemma><FormRepresentation> <feat att="writtenForm" val="ægteskabssvindler"/> <feat att="officiallyApproved" val="yes"/> 
<feat att="joiningElement" val="nil"/> 
<feat att="joiningElementResult" val="ægteskabssvindler"/> 
</FormRepresentation> </Lemma> 
<WordForm><feat att="grammaticalGender" val="commonGender"/><feat att="definiteness" val="indefinite"/><feat att="grammaticalNumber" val="singular"/><feat att="case" val="unspecified"/>
<FormRepresentation> <feat att="writtenForm" val="ægteskabssvindler"/> <feat att="inflectionalParadigm" val="MFG0015"/> <feat att="officiallyApproved" val="yes"/> <feat att="frequency" val=".0179"/></FormRepresentation></WordForm>
<WordForm><feat att="grammaticalGender" val="commonGender"/><feat att="definiteness" val="indefinite"/><feat att="grammaticalNumber" val="singular"/><feat att="case" val="genitiveCase"/>
<FormRepresentation> <feat att="writtenForm" val="ægteskabssvindlers"/> <feat att="inflectionalParadigm" val="MFG0015"/> <feat att="officiallyApproved" val="yes"/> <feat att="frequency" val="0.0"/></FormRepresentation></WordForm>
<WordForm><feat att="grammaticalGender" val="commonGender"/><feat att="definiteness" val="indefinite"/><feat att="grammaticalNumber" val="plural"/><feat att="case" val="unspecified"/>
<FormRepresentation> <feat att="writtenForm" val="ægteskabssvindlere"/> <feat att="inflectionalParadigm" val="MFG0015"/> <feat att="officiallyApproved" val="yes"/> <feat att="frequency" val=".0536"/></FormRepresentation></WordForm>
<WordForm><feat att="grammaticalGender" val="commonGender"/><feat att="definiteness" val="indefinite"/><feat att="grammaticalNumber" val="plural"/><feat att="case" val="genitiveCase"/>
<FormRepresentation> <feat att="writtenForm" val="ægteskabssvindleres"/> <feat att="inflectionalParadigm" val="MFG0015"/> <feat att="officiallyApproved" val="yes"/> <feat att="frequency" val="0.0"/></FormRepresentation></WordForm>
<WordForm><feat att="grammaticalGender" val="commonGender"/><feat att="definiteness" val="definite"/><feat att="grammaticalNumber" val="singular"/><feat att="case" val="unspecified"/>
<FormRepresentation> <feat att="writtenForm" val="ægteskabssvindleren"/> <feat att="inflectionalParadigm" val="MFG0015"/> <feat att="officiallyApproved" val="yes"/> <feat att="frequency" val="0.0"/></FormRepresentation></WordForm>
<WordForm><feat att="grammaticalGender" val="commonGender"/><feat att="definiteness" val="definite"/><feat att="grammaticalNumber" val="singular"/><feat att="case" val="genitiveCase"/>
<FormRepresentation> <feat att="writtenForm" val="ægteskabssvindlerens"/> <feat att="inflectionalParadigm" val="MFG0015"/> <feat att="officiallyApproved" val="yes"/> <feat att="frequency" val="0.0"/></FormRepresentation></WordForm>
<WordForm><feat att="grammaticalGender" val="commonGender"/><feat att="definiteness" val="definite"/><feat att="grammaticalNumber" val="plural"/><feat att="case" val="unspecified"/>
<FormRepresentation> <feat att="writtenForm" val="ægteskabssvindlerne"/> <feat att="inflectionalParadigm" val="MFG0015"/> <feat att="officiallyApproved" val="yes"/> <feat att="frequency" val="0.0"/></FormRepresentation></WordForm>
<WordForm><feat att="grammaticalGender" val="commonGender"/><feat att="definiteness" val="definite"/><feat att="grammaticalNumber" val="plural"/><feat att="case" val="genitiveCase"/>
<FormRepresentation> <feat att="writtenForm" val="ægteskabssvindlernes"/> <feat att="inflectionalParadigm" val="MFG0015"/> <feat att="officiallyApproved" val="yes"/> <feat att="frequency" val="0.0"/></FormRepresentation></WordForm>
</LexicalEntry> 
<LexicalEntry><feat att="partOfSpeech" val="commonNoun"/> 
<feat att="id" val="GMU_æggedeler_1"/> 
<feat att="morphologicalUnitId" val="ÆGGEDELER"/> 
<feat att="originalSource" val="DDO"/> 
<feat att="independentWord" val="yes"/> 
<Lemma><FormRepresentation> <feat att="writtenForm" val="æggedeler"/> <feat att="officiallyApproved" val="yes"/> 
<feat att="joiningElement" val="nil"/> 
<feat att="joiningElementResult" val="æggedeler"/> 
</FormRepresentation> </Lemma> 
<WordForm><feat att="grammaticalGender" val="commonGender"/><feat att="definiteness" val="indefinite"/><feat att="grammaticalNumber" val="singular"/><feat att="case" val="unspecified"/>
<FormRepresentation> <feat att="writtenForm" val="æggedeler"/> <feat att="inflectionalParadigm" val="MFG0015"/> <feat att="officiallyApproved" val="yes"/> <feat att="frequency" val=".0536"/></FormRepresentation></WordForm>
<WordForm><feat att="grammaticalGender" val="commonGender"/><feat att="definiteness" val="indefinite"/><feat att="grammaticalNumber" val="singular"/><feat att="case" val="genitiveCase"/>
<FormRepresentation> <feat att="writtenForm" val="æggedelers"/> <feat att="inflectionalParadigm" val="MFG0015"/> <feat att="officiallyApproved" val="yes"/> <feat att="frequency" val="0.0"/></FormRepresentation></WordForm>
<WordForm><feat att="grammaticalGender" val="commonGender"/><feat att="definiteness" val="indefinite"/><feat att="grammaticalNumber" val="plural"/><feat att="case" val="unspecified"/>
<FormRepresentation> <feat att="writtenForm" val="æggedelere"/> <feat att="inflectionalParadigm" val="MFG0015"/> <feat att="officiallyApproved" val="yes"/> <feat att="frequency" val=".0179"/></FormRepresentation></WordForm>
<WordForm><feat att="grammaticalGender" val="commonGender"/><feat att="definiteness" val="indefinite"/><feat att="grammaticalNumber" val="plural"/><feat att="case" val="genitiveCase"/>
<FormRepresentation> <feat att="writtenForm" val="æggedeleres"/> <feat att="inflectionalParadigm" val="MFG0015"/> <feat att="officiallyApproved" val="yes"/> <feat att="frequency" val="0.0"/></FormRepresentation></WordForm>
<WordForm><feat att="grammaticalGender" val="commonGender"/><feat att="definiteness" val="definite"/><feat att="grammaticalNumber" val="singular"/><feat att="case" val="unspecified"/>
<FormRepresentation> <feat att="writtenForm" val="æggedeleren"/> <feat att="inflectionalParadigm" val="MFG0015"/> <feat att="officiallyApproved" val="yes"/> <feat att="frequency" val=".0357"/></FormRepresentation></WordForm>
<WordForm><feat att="grammaticalGender" val="commonGender"/><feat att="definiteness" val="definite"/><feat att="grammaticalNumber" val="singular"/><feat att="case" val="genitiveCase"/>
<FormRepresentation> <feat att="writtenForm" val="æggedelerens"/> <feat att="inflectionalParadigm" val="MFG0015"/> <feat att="officiallyApproved" val="yes"/> <feat att="frequency" val="0.0"/></FormRepresentation></WordForm>
<WordForm><feat att="grammaticalGender" val="commonGender"/><feat att="definiteness" val="definite"/><feat att="grammaticalNumber" val="plural"/><feat att="case" val="unspecified"/>
<FormRepresentation> <feat att="writtenForm" val="æggedelerne"/> <feat att="inflectionalParadigm" val="MFG0015"/> <feat att="officiallyApproved" val="yes"/> <feat att="frequency" val="0.0"/></FormRepresentation></WordForm>
<WordForm><feat att="grammaticalGender" val="commonGender"/><feat att="definiteness" val="definite"/><feat att="grammaticalNumber" val="plural"/><feat att="case" val="genitiveCase"/>
<FormRepresentation> <feat att="writtenForm" val="æggedelernes"/> <feat att="inflectionalParadigm" val="MFG0015"/> <feat att="officiallyApproved" val="yes"/> <feat att="frequency" val="0.0"/></FormRepresentation></WordForm>
</LexicalEntry> 
<LexicalEntry><feat att="partOfSpeech" val="commonNoun"/> 
<feat att="id" val="GMU_æblevikler_1"/> 
<feat att="morphologicalUnitId" val="ÆBLEVIKLER"/> 
<feat att="originalSource" val="DDO"/> 
<feat att="independentWord" val="yes"/> 
<feat att="decomposition" val="æble+vikler"/> 
<Lemma><FormRepresentation> <feat att="writtenForm" val="æblevikler"/> <feat att="officiallyApproved" val="yes"/> 
<feat att="joiningElement" val="nil"/> 
<feat att="joiningElementResult" val="æblevikler"/> 
</FormRepresentation> </Lemma> 
<WordForm><feat att="grammaticalGender" val="commonGender"/><feat att="definiteness" val="indefinite"/><feat att="grammaticalNumber" val="singular"/><feat att="case" val="unspecified"/>
<FormRepresentation> <feat att="writtenForm" val="æblevikler"/> <feat att="inflectionalParadigm" val="MFG0015"/> <feat att="officiallyApproved" val="yes"/> <feat att="frequency" val="0.0"/></FormRepresentation></WordForm>
<WordForm><feat att="grammaticalGender" val="commonGender"/><feat att="definiteness" val="indefinite"/><feat att="grammaticalNumber" val="singular"/><feat att="case" val="genitiveCase"/>
<FormRepresentation> <feat att="writtenForm" val="æbleviklers"/> <feat att="inflectionalParadigm" val="MFG0015"/> <feat att="officiallyApproved" val="yes"/> <feat att="frequency" val="0.0"/></FormRepresentation></WordForm>
<WordForm><feat att="grammaticalGender" val="commonGender"/><feat att="definiteness" val="indefinite"/><feat att="grammaticalNumber" val="plural"/><feat att="case" val="unspecified"/>
<FormRepresentation> <feat att="writtenForm" val="æbleviklere"/> <feat att="inflectionalParadigm" val="MFG0015"/> <feat att="officiallyApproved" val="yes"/> <feat att="frequency" val="0.0"/></FormRepresentation></WordForm>
<WordForm><feat att="grammaticalGender" val="commonGender"/><feat att="definiteness" val="indefinite"/><feat att="grammaticalNumber" val="plural"/><feat att="case" val="genitiveCase"/>
<FormRepresentation> <feat att="writtenForm" val="æblevikleres"/> <feat att="inflectionalParadigm" val="MFG0015"/> <feat att="officiallyApproved" val="yes"/> <feat att="frequency" val="0.0"/></FormRepresentation></WordForm>
<WordForm><feat att="grammaticalGender" val="commonGender"/><feat att="definiteness" val="definite"/><feat att="grammaticalNumber" val="singular"/><feat att="case" val="unspecified"/>
<FormRepresentation> <feat att="writtenForm" val="æblevikleren"/> <feat att="inflectionalParadigm" val="MFG0015"/> <feat att="officiallyApproved" val="yes"/> <feat att="frequency" val="0.0"/></FormRepresentation></WordForm>
<WordForm><feat att="grammaticalGender" val="commonGender"/><feat att="definiteness" val="definite"/><feat att="grammaticalNumber" val="singular"/><feat att="case" val="genitiveCase"/>
<FormRepresentation> <feat att="writtenForm" val="æbleviklerens"/> <feat att="inflectionalParadigm" val="MFG0015"/> <feat att="officiallyApproved" val="yes"/> <feat att="frequency" val="0.0"/></FormRepresentation></WordForm>
<WordForm><feat att="grammaticalGender" val="commonGender"/><feat att="definiteness" val="definite"/><feat att="grammaticalNumber" val="plural"/><feat att="case" val="unspecified"/>
<FormRepresentation> <feat att="writtenForm" val="æbleviklerne"/> <feat att="inflectionalParadigm" val="MFG0015"/> <feat att="officiallyApproved" val="yes"/> <feat att="frequency" val="0.0"/></FormRepresentation></WordForm>
<WordForm><feat att="grammaticalGender" val="commonGender"/><feat att="definiteness" val="definite"/><feat att="grammaticalNumber" val="plural"/><feat att="case" val="genitiveCase"/>
<FormRepresentation> <feat att="writtenForm" val="æbleviklernes"/> <feat att="inflectionalParadigm" val="MFG0015"/> <feat att="officiallyApproved" val="yes"/> <feat att="frequency" val="0.0"/></FormRepresentation></WordForm>
</LexicalEntry> 
<LexicalEntry><feat att="partOfSpeech" val="commonNoun"/> 
<feat att="id" val="GMU_ørelæge_1"/> 
<feat att="morphologicalUnitId" val="ØRELÆGE"/> 
<feat att="originalSource" val="DDO"/> 
<feat att="independentWord" val="yes"/> 
<feat att="decomposition" val="øre+læge"/> 
<Lemma><FormRepresentation> <feat att="writtenForm" val="ørelæge"/> <feat att="officiallyApproved" val="yes"/> 
<feat att="joiningElement" val="nil"/> 
<feat att="joiningElementResult" val="ørelæge"/> 
</FormRepresentation> </Lemma> 
<WordForm><feat att="grammaticalGender" val="commonGender"/><feat att="definiteness" val="indefinite"/><feat att="grammaticalNumber" val="singular"/><feat att="case" val="unspecified"/>
<FormRepresentation> <feat att="writtenForm" val="ørelæge"/> <feat att="inflectionalParadigm" val="MFG0076"/> <feat att="officiallyApproved" val="yes"/> <feat att="frequency" val=".0536"/></FormRepresentation></WordForm>
<WordForm><feat att="grammaticalGender" val="commonGender"/><feat att="definiteness" val="indefinite"/><feat att="grammaticalNumber" val="singular"/><feat att="case" val="genitiveCase"/>
<FormRepresentation> <feat att="writtenForm" val="ørelæges"/> <feat att="inflectionalParadigm" val="MFG0076"/> <feat att="officiallyApproved" val="yes"/> <feat att="frequency" val="0.0"/></FormRepresentation></WordForm>
<WordForm><feat att="grammaticalGender" val="commonGender"/><feat att="definiteness" val="indefinite"/><feat att="grammaticalNumber" val="plural"/><feat att="case" val="unspecified"/>
<FormRepresentation> <feat att="writtenForm" val="ørelæger"/> <feat att="inflectionalParadigm" val="MFG0076"/> <feat att="officiallyApproved" val="yes"/> <feat att="frequency" val=".0179"/></FormRepresentation></WordForm>
<WordForm><feat att="grammaticalGender" val="commonGender"/><feat att="definiteness" val="indefinite"/><feat att="grammaticalNumber" val="plural"/><feat att="case" val="genitiveCase"/>
<FormRepresentation> <feat att="writtenForm" val="ørelægers"/> <feat att="inflectionalParadigm" val="MFG0076"/> <feat att="officiallyApproved" val="yes"/> <feat att="frequency" val="0.0"/></FormRepresentation></WordForm>
<WordForm><feat att="grammaticalGender" val="commonGender"/><feat att="definiteness" val="definite"/><feat att="grammaticalNumber" val="singular"/><feat att="case" val="unspecified"/>
<FormRepresentation> <feat att="writtenForm" val="ørelægen"/> <feat att="inflectionalParadigm" val="MFG0076"/> <feat att="officiallyApproved" val="yes"/> <feat att="frequency" val=".1786"/></FormRepresentation></WordForm>
<WordForm><feat att="grammaticalGender" val="commonGender"/><feat att="definiteness" val="definite"/><feat att="grammaticalNumber" val="singular"/><feat att="case" val="genitiveCase"/>
<FormRepresentation> <feat att="writtenForm" val="ørelægens"/> <feat att="inflectionalParadigm" val="MFG0076"/> <feat att="officiallyApproved" val="yes"/> <feat att="frequency" val="0.0"/></FormRepresentation></WordForm>
<WordForm><feat att="grammaticalGender" val="commonGender"/><feat att="definiteness" val="definite"/><feat att="grammaticalNumber" val="plural"/><feat att="case" val="unspecified"/>
<FormRepresentation> <feat att="writtenForm" val="ørelægerne"/> <feat att="inflectionalParadigm" val="MFG0076"/> <feat att="officiallyApproved" val="yes"/> <feat att="frequency" val="0.0"/></FormRepresentation></WordForm>
<WordForm><feat att="grammaticalGender" val="commonGender"/><feat att="definiteness" val="definite"/><feat att="grammaticalNumber" val="plural"/><feat att="case" val="genitiveCase"/>
<FormRepresentation> <feat att="writtenForm" val="ørelægernes"/> <feat att="inflectionalParadigm" val="MFG0076"/> <feat att="officiallyApproved" val="yes"/> <feat att="frequency" val="0.0"/></FormRepresentation></WordForm>
</LexicalEntry> 
<LexicalEntry><feat att="partOfSpeech" val="commonNoun"/> 
<feat att="id" val="GMU_økofeminist_1"/> 
<feat att="morphologicalUnitId" val="ØKOFEMINIST"/> 
<feat att="originalSource" val="DDO"/> 
<feat att="independentWord" val="yes"/> 
<Lemma><FormRepresentation> <feat att="writtenForm" val="økofeminist"/> <feat att="officiallyApproved" val="yes"/> 
<feat att="joiningElement" val="nil"/> 
<feat att="joiningElementResult" val="økofeminist"/> 
</FormRepresentation> </Lemma> 
<WordForm><feat att="grammaticalGender" val="commonGender"/><feat att="definiteness" val="indefinite"/><feat att="grammaticalNumber" val="singular"/><feat att="case" val="unspecified"/>
<FormRepresentation> <feat att="writtenForm" val="økofeminist"/> <feat att="inflectionalParadigm" val="MFG0016"/> <feat att="officiallyApproved" val="yes"/> <feat att="frequency" val="0.0"/></FormRepresentation></WordForm>
<WordForm><feat att="grammaticalGender" val="commonGender"/><feat att="definiteness" val="indefinite"/><feat att="grammaticalNumber" val="singular"/><feat att="case" val="genitiveCase"/>
<FormRepresentation> <feat att="writtenForm" val="økofeminists"/> <feat att="inflectionalParadigm" val="MFG0016"/> <feat att="officiallyApproved" val="yes"/> <feat att="frequency" val="0.0"/></FormRepresentation></WordForm>
<WordForm><feat att="grammaticalGender" val="commonGender"/><feat att="definiteness" val="indefinite"/><feat att="grammaticalNumber" val="plural"/><feat att="case" val="unspecified"/>
<FormRepresentation> <feat att="writtenForm" val="økofeminister"/> <feat att="inflectionalParadigm" val="MFG0016"/> <feat att="officiallyApproved" val="yes"/> <feat att="frequency" val=".0179"/></FormRepresentation></WordForm>
<WordForm><feat att="grammaticalGender" val="commonGender"/><feat att="definiteness" val="indefinite"/><feat att="grammaticalNumber" val="plural"/><feat att="case" val="genitiveCase"/>
<FormRepresentation> <feat att="writtenForm" val="økofeministers"/> <feat att="inflectionalParadigm" val="MFG0016"/> <feat att="officiallyApproved" val="yes"/> <feat att="frequency" val="0.0"/></FormRepresentation></WordForm>
<WordForm><feat att="grammaticalGender" val="commonGender"/><feat att="definiteness" val="definite"/><feat att="grammaticalNumber" val="singular"/><feat att="case" val="unspecified"/>
<FormRepresentation> <feat att="writtenForm" val="økofeministen"/> <feat att="inflectionalParadigm" val="MFG0016"/> <feat att="officiallyApproved" val="yes"/> <feat att="frequency" val="0.0"/></FormRepresentation></WordForm>
<WordForm><feat att="grammaticalGender" val="commonGender"/><feat att="definiteness" val="definite"/><feat att="grammaticalNumber" val="singular"/><feat att="case" val="genitiveCase"/>
<FormRepresentation> <feat att="writtenForm" val="økofeministens"/> <feat att="inflectionalParadigm" val="MFG0016"/> <feat att="officiallyApproved" val="yes"/> <feat att="frequency" val="0.0"/></FormRepresentation></WordForm>
<WordForm><feat att="grammaticalGender" val="commonGender"/><feat att="definiteness" val="definite"/><feat att="grammaticalNumber" val="plural"/><feat att="case" val="unspecified"/>
<FormRepresentation> <feat att="writtenForm" val="økofeministerne"/> <feat att="inflectionalParadigm" val="MFG0016"/> <feat att="officiallyApproved" val="yes"/> <feat att="frequency" val=".0179"/></FormRepresentation></WordForm>
<WordForm><feat att="grammaticalGender" val="commonGender"/><feat att="definiteness" val="definite"/><feat att="grammaticalNumber" val="plural"/><feat att="case" val="genitiveCase"/>
<FormRepresentation> <feat att="writtenForm" val="økofeministernes"/> <feat att="inflectionalParadigm" val="MFG0016"/> <feat att="officiallyApproved" val="yes"/> <feat att="frequency" val="0.0"/></FormRepresentation></WordForm>
</LexicalEntry> 
<LexicalEntry><feat att="partOfSpeech" val="commonNoun"/> 
<feat att="id" val="GMU_økuller_1"/> 
<feat att="morphologicalUnitId" val="ØKULLER"/> 
<feat att="originalSource" val="DDO"/> 
<feat att="independentWord" val="yes"/> 
<feat att="decomposition" val="ø+kuller"/> 
<Lemma><FormRepresentation> <feat att="writtenForm" val="økuller"/> <feat att="officiallyApproved" val="yes"/> 
<feat att="joiningElement" val="nil"/> 
<feat att="joiningElementResult" val="økuller"/> 
</FormRepresentation> </Lemma> 
<WordForm><feat att="grammaticalGender" val="commonGender"/><feat att="definiteness" val="indefinite"/><feat att="grammaticalNumber" val="singular"/><feat att="case" val="unspecified"/>
<FormRepresentation> <feat att="writtenForm" val="økuller"/> <feat att="inflectionalParadigm" val="MFG0220"/> <feat att="officiallyApproved" val="yes"/> <feat att="frequency" val=".0179"/></FormRepresentation></WordForm>
<WordForm><feat att="grammaticalGender" val="commonGender"/><feat att="definiteness" val="indefinite"/><feat att="grammaticalNumber" val="singular"/><feat att="case" val="genitiveCase"/>
<FormRepresentation> <feat att="writtenForm" val="økullers"/> <feat att="inflectionalParadigm" val="MFG0220"/> <feat att="officiallyApproved" val="yes"/> <feat att="frequency" val="0.0"/></FormRepresentation></WordForm>
<WordForm><feat att="grammaticalGender" val="commonGender"/><feat att="definiteness" val="definite"/><feat att="grammaticalNumber" val="singular"/><feat att="case" val="unspecified"/>
<FormRepresentation> <feat att="writtenForm" val="økulleren"/> <feat att="inflectionalParadigm" val="MFG0220"/> <feat att="officiallyApproved" val="yes"/> <feat att="frequency" val="0.0"/></FormRepresentation></WordForm>
<WordForm><feat att="grammaticalGender" val="commonGender"/><feat att="definiteness" val="definite"/><feat att="grammaticalNumber" val="singular"/><feat att="case" val="genitiveCase"/>
<FormRepresentation> <feat att="writtenForm" val="økullerens"/> <feat att="inflectionalParadigm" val="MFG0220"/> <feat att="officiallyApproved" val="yes"/> <feat att="frequency" val="0.0"/></FormRepresentation></WordForm>
</LexicalEntry> 
<LexicalEntry><feat att="partOfSpeech" val="commonNoun"/> 
<feat att="id" val="GMU_æbleavler_1"/> 
<feat att="morphologicalUnitId" val="ÆBLEAVLER"/> 
<feat att="originalSource" val="DDO"/> 
<feat att="independentWord" val="yes"/> 
<feat att="decomposition" val="æble+avler"/> 
<Lemma><FormRepresentation> <feat att="writtenForm" val="æbleavler"/> <feat att="officiallyApproved" val="yes"/> 
<feat att="joiningElement" val="nil"/> 
<feat att="joiningElementResult" val="æbleavler"/> 
</FormRepresentation> </Lemma> 
<WordForm><feat att="grammaticalGender" val="commonGender"/><feat att="definiteness" val="indefinite"/><feat att="grammaticalNumber" val="singular"/><feat att="case" val="unspecified"/>
<FormRepresentation> <feat att="writtenForm" val="æbleavler"/> <feat att="inflectionalParadigm" val="MFG0015"/> <feat att="officiallyApproved" val="yes"/> <feat att="frequency" val=".0179"/></FormRepresentation></WordForm>
<WordForm><feat att="grammaticalGender" val="commonGender"/><feat att="definiteness" val="indefinite"/><feat att="grammaticalNumber" val="singular"/><feat att="case" val="genitiveCase"/>
<FormRepresentation> <feat att="writtenForm" val="æbleavlers"/> <feat att="inflectionalParadigm" val="MFG0015"/> <feat att="officiallyApproved" val="yes"/> <feat att="frequency" val="0.0"/></FormRepresentation></WordForm>
<WordForm><feat att="grammaticalGender" val="commonGender"/><feat att="definiteness" val="indefinite"/><feat att="grammaticalNumber" val="plural"/><feat att="case" val="unspecified"/>
<FormRepresentation> <feat att="writtenForm" val="æbleavlere"/> <feat att="inflectionalParadigm" val="MFG0015"/> <feat att="officiallyApproved" val="yes"/> <feat att="frequency" val="0.0"/></FormRepresentation></WordForm>
<WordForm><feat att="grammaticalGender" val="commonGender"/><feat att="definiteness" val="indefinite"/><feat att="grammaticalNumber" val="plural"/><feat att="case" val="genitiveCase"/>
<FormRepresentation> <feat att="writtenForm" val="æbleavleres"/> <feat att="inflectionalParadigm" val="MFG0015"/> <feat att="officiallyApproved" val="yes"/> <feat att="frequency" val="0.0"/></FormRepresentation></WordForm>
<WordForm><feat att="grammaticalGender" val="commonGender"/><feat att="definiteness" val="definite"/><feat att="grammaticalNumber" val="singular"/><feat att="case" val="unspecified"/>
<FormRepresentation> <feat att="writtenForm" val="æbleavleren"/> <feat att="inflectionalParadigm" val="MFG0015"/> <feat att="officiallyApproved" val="yes"/> <feat att="frequency" val=".0357"/></FormRepresentation></WordForm>
<WordForm><feat att="grammaticalGender" val="commonGender"/><feat att="definiteness" val="definite"/><feat att="grammaticalNumber" val="singular"/><feat att="case" val="genitiveCase"/>
<FormRepresentation> <feat att="writtenForm" val="æbleavlerens"/> <feat att="inflectionalParadigm" val="MFG0015"/> <feat att="officiallyApproved" val="yes"/> <feat att="frequency" val="0.0"/></FormRepresentation></WordForm>
<WordForm><feat att="grammaticalGender" val="commonGender"/><feat att="definiteness" val="definite"/><feat att="grammaticalNumber" val="plural"/><feat att="case" val="unspecified"/>
<FormRepresentation> <feat att="writtenForm" val="æbleavlerne"/> <feat att="inflectionalParadigm" val="MFG0015"/> <feat att="officiallyApproved" val="yes"/> <feat att="frequency" val=".0179"/></FormRepresentation></WordForm>
<WordForm><feat att="grammaticalGender" val="commonGender"/><feat att="definiteness" val="definite"/><feat att="grammaticalNumber" val="plural"/><feat att="case" val="genitiveCase"/>
<FormRepresentation> <feat att="writtenForm" val="æbleavlernes"/> <feat att="inflectionalParadigm" val="MFG0015"/> <feat att="officiallyApproved" val="yes"/> <feat att="frequency" val="0.0"/></FormRepresentation></WordForm>
</LexicalEntry> 
<LexicalEntry><feat att="partOfSpeech" val="commonNoun"/> 
<feat att="id" val="GMU_økonomipakke_1"/> 
<feat att="morphologicalUnitId" val="ØKONOMIPAKKE"/> 
<feat att="originalSource" val="DDO"/> 
<feat att="independentWord" val="yes"/> 
<feat att="decomposition" val="økonomi+pakke"/> 
<Lemma><FormRepresentation> <feat att="writtenForm" val="økonomipakke"/> <feat att="officiallyApproved" val="yes"/> 
<feat att="joiningElement" val="nil"/> 
<feat att="joiningElementResult" val="økonomipakke"/> 
</FormRepresentation> </Lemma> 
<WordForm><feat att="grammaticalGender" val="commonGender"/><feat att="definiteness" val="indefinite"/><feat att="grammaticalNumber" val="singular"/><feat att="case" val="unspecified"/>
<FormRepresentation> <feat att="writtenForm" val="økonomipakke"/> <feat att="inflectionalParadigm" val="MFG0076"/> <feat att="officiallyApproved" val="yes"/> <feat att="frequency" val=".0179"/></FormRepresentation></WordForm>
<WordForm><feat att="grammaticalGender" val="commonGender"/><feat att="definiteness" val="indefinite"/><feat att="grammaticalNumber" val="singular"/><feat att="case" val="genitiveCase"/>
<FormRepresentation> <feat att="writtenForm" val="økonomipakkes"/> <feat att="inflectionalParadigm" val="MFG0076"/> <feat att="officiallyApproved" val="yes"/> <feat att="frequency" val="0.0"/></FormRepresentation></WordForm>
<WordForm><feat att="grammaticalGender" val="commonGender"/><feat att="definiteness" val="indefinite"/><feat att="grammaticalNumber" val="plural"/><feat att="case" val="unspecified"/>
<FormRepresentation> <feat att="writtenForm" val="økonomipakker"/> <feat att="inflectionalParadigm" val="MFG0076"/> <feat att="officiallyApproved" val="yes"/> <feat att="frequency" val="0.0"/></FormRepresentation></WordForm>
<WordForm><feat att="grammaticalGender" val="commonGender"/><feat att="definiteness" val="indefinite"/><feat att="grammaticalNumber" val="plural"/><feat att="case" val="genitiveCase"/>
<FormRepresentation> <feat att="writtenForm" val="økonomipakkers"/> <feat att="inflectionalParadigm" val="MFG0076"/> <feat att="officiallyApproved" val="yes"/> <feat att="frequency" val="0.0"/></FormRepresentation></WordForm>
<WordForm><feat att="grammaticalGender" val="commonGender"/><feat att="definiteness" val="definite"/><feat att="grammaticalNumber" val="singular"/><feat att="case" val="unspecified"/>
<FormRepresentation> <feat att="writtenForm" val="økonomipakken"/> <feat att="inflectionalParadigm" val="MFG0076"/> <feat att="officiallyApproved" val="yes"/> <feat att="frequency" val=".0179"/></FormRepresentation></WordForm>
<WordForm><feat att="grammaticalGender" val="commonGender"/><feat att="definiteness" val="definite"/><feat att="grammaticalNumber" val="singular"/><feat att="case" val="genitiveCase"/>
<FormRepresentation> <feat att="writtenForm" val="økonomipakkens"/> <feat att="inflectionalParadigm" val="MFG0076"/> <feat att="officiallyApproved" val="yes"/> <feat att="frequency" val="0.0"/></FormRepresentation></WordForm>
<WordForm><feat att="grammaticalGender" val="commonGender"/><feat att="definiteness" val="definite"/><feat att="grammaticalNumber" val="plural"/><feat att="case" val="unspecified"/>
<FormRepresentation> <feat att="writtenForm" val="økonomipakkerne"/> <feat att="inflectionalParadigm" val="MFG0076"/> <feat att="officiallyApproved" val="yes"/> <feat att="frequency" val="0.0"/></FormRepresentation></WordForm>
<WordForm><feat att="grammaticalGender" val="commonGender"/><feat att="definiteness" val="definite"/><feat att="grammaticalNumber" val="plural"/><feat att="case" val="genitiveCase"/>
<FormRepresentation> <feat att="writtenForm" val="økonomipakkernes"/> <feat att="inflectionalParadigm" val="MFG0076"/> <feat att="officiallyApproved" val="yes"/> <feat att="frequency" val="0.0"/></FormRepresentation></WordForm>
</LexicalEntry> 
<LexicalEntry><feat att="partOfSpeech" val="commonNoun"/> 
<feat att="id" val="GMU_ægteskabstilbud_1"/> 
<feat att="morphologicalUnitId" val="ÆGTESKABSTILBUD"/> 
<feat att="originalSource" val="DDO"/> 
<feat att="independentWord" val="yes"/> 
<feat att="decomposition" val="ægteskab+s+tilbud"/> 
<Lemma><FormRepresentation> <feat att="writtenForm" val="ægteskabstilbud"/> <feat att="officiallyApproved" val="yes"/> 
<feat att="joiningElement" val="Not analyzed"/> 
</FormRepresentation> </Lemma> 
<WordForm><feat att="grammaticalGender" val="neuter"/><feat att="definiteness" val="indefinite"/><feat att="grammaticalNumber" val="singular"/><feat att="case" val="unspecified"/>
<FormRepresentation> <feat att="writtenForm" val="ægteskabstilbud"/><feat att="inflectionalParadigm" val="MFG0009"/> <feat att="officiallyApproved" val="yes"/> <feat att="frequency" val=".2143"/></FormRepresentation></WordForm>
<WordForm><feat att="grammaticalGender" val="neuter"/><feat att="definiteness" val="indefinite"/><feat att="grammaticalNumber" val="singular"/><feat att="case" val="genitiveCase"/>
<FormRepresentation> <feat att="writtenForm" val="ægteskabstilbuds"/><feat att="inflectionalParadigm" val="MFG0009"/> <feat att="officiallyApproved" val="yes"/> <feat att="frequency" val="0.0"/></FormRepresentation></WordForm>
<WordForm><feat att="grammaticalGender" val="neuter"/><feat att="definiteness" val="indefinite"/><feat att="grammaticalNumber" val="plural"/><feat att="case" val="unspecified"/>
<FormRepresentation> <feat att="writtenForm" val="ægteskabstilbud"/><feat att="inflectionalParadigm" val="MFG0009"/> <feat att="officiallyApproved" val="yes"/> <feat att="frequency" val=".2143"/></FormRepresentation></WordForm>
<WordForm><feat att="grammaticalGender" val="neuter"/><feat att="definiteness" val="indefinite"/><feat att="grammaticalNumber" val="plural"/><feat att="case" val="genitiveCase"/>
<FormRepresentation> <feat att="writtenForm" val="ægteskabstilbuds"/><feat att="inflectionalParadigm" val="MFG0009"/> <feat att="officiallyApproved" val="yes"/> <feat att="frequency" val="0.0"/></FormRepresentation></WordForm>
<WordForm><feat att="grammaticalGender" val="neuter"/><feat att="definiteness" val="definite"/><feat att="grammaticalNumber" val="singular"/><feat att="case" val="unspecified"/>
<FormRepresentation> <feat att="writtenForm" val="ægteskabstilbudet"/> <feat att="inflectionalParadigm" val="MFG0040"/> <feat att="officiallyApproved" val="no"/> <feat att="frequency" val="0.0"/></FormRepresentation><FormRepresentation> <feat att="writtenForm" val="ægteskabstilbuddet"/> <feat att="inflectionalParadigm" val="MFG0009"/> <feat att="officiallyApproved" val="yes"/> <feat att="frequency" val="0.0"/></FormRepresentation></WordForm>
<WordForm><feat att="grammaticalGender" val="neuter"/><feat att="definiteness" val="definite"/><feat att="grammaticalNumber" val="singular"/><feat att="case" val="genitiveCase"/>
<FormRepresentation> <feat att="writtenForm" val="ægteskabstilbudets"/> <feat att="inflectionalParadigm" val="MFG0040"/> <feat att="officiallyApproved" val="no"/> <feat att="frequency" val="0.0"/></FormRepresentation><FormRepresentation> <feat att="writtenForm" val="ægteskabstilbuddets"/> <feat att="inflectionalParadigm" val="MFG0009"/> <feat att="officiallyApproved" val="yes"/> <feat att="frequency" val="0.0"/></FormRepresentation></WordForm>
<WordForm><feat att="grammaticalGender" val="neuter"/><feat att="definiteness" val="definite"/><feat att="grammaticalNumber" val="plural"/><feat att="case" val="unspecified"/>
<FormRepresentation> <feat att="writtenForm" val="ægteskabstilbudene"/> <feat att="inflectionalParadigm" val="MFG0040"/> <feat att="officiallyApproved" val="no"/> <feat att="frequency" val="0.0"/></FormRepresentation><FormRepresentation> <feat att="writtenForm" val="ægteskabstilbuddene"/> <feat att="inflectionalParadigm" val="MFG0009"/> <feat att="officiallyApproved" val="yes"/> <feat att="frequency" val="0.0"/></FormRepresentation></WordForm>
<WordForm><feat att="grammaticalGender" val="neuter"/><feat att="definiteness" val="definite"/><feat att="grammaticalNumber" val="plural"/><feat att="case" val="genitiveCase"/>
<FormRepresentation> <feat att="writtenForm" val="ægteskabstilbudenes"/> <feat att="inflectionalParadigm" val="MFG0040"/> <feat att="officiallyApproved" val="no"/> <feat att="frequency" val="0.0"/></FormRepresentation><FormRepresentation> <feat att="writtenForm" val="ægteskabstilbuddenes"/> <feat att="inflectionalParadigm" val="MFG0009"/> <feat att="officiallyApproved" val="yes"/> <feat att="frequency" val="0.0"/></FormRepresentation></WordForm>
</LexicalEntry> 
<LexicalEntry><feat att="partOfSpeech" val="commonNoun"/> 
<feat att="id" val="GMU_åbningstilbud_1"/> 
<feat att="morphologicalUnitId" val="ÅBNINGSTILBUD"/> 
<feat att="originalSource" val="DDO"/> 
<feat att="independentWord" val="yes"/> 
<feat att="decomposition" val="åbning+s+tilbud"/> 
<Lemma><FormRepresentation> <feat att="writtenForm" val="åbningstilbud"/> <feat att="officiallyApproved" val="yes"/> 
<feat att="joiningElement" val="Not analyzed"/> 
</FormRepresentation> </Lemma> 
<WordForm><feat att="grammaticalGender" val="neuter"/><feat att="definiteness" val="indefinite"/><feat att="grammaticalNumber" val="singular"/><feat att="case" val="unspecified"/>
<FormRepresentation> <feat att="writtenForm" val="åbningstilbud"/><feat att="inflectionalParadigm" val="MFG0009"/> <feat att="officiallyApproved" val="yes"/> <feat att="frequency" val=".0714"/></FormRepresentation></WordForm>
<WordForm><feat att="grammaticalGender" val="neuter"/><feat att="definiteness" val="indefinite"/><feat att="grammaticalNumber" val="singular"/><feat att="case" val="genitiveCase"/>
<FormRepresentation> <feat att="writtenForm" val="åbningstilbuds"/><feat att="inflectionalParadigm" val="MFG0009"/> <feat att="officiallyApproved" val="yes"/> <feat att="frequency" val="0.0"/></FormRepresentation></WordForm>
<WordForm><feat att="grammaticalGender" val="neuter"/><feat att="definiteness" val="indefinite"/><feat att="grammaticalNumber" val="plural"/><feat att="case" val="unspecified"/>
<FormRepresentation> <feat att="writtenForm" val="åbningstilbud"/><feat att="inflectionalParadigm" val="MFG0009"/> <feat att="officiallyApproved" val="yes"/> <feat att="frequency" val=".0714"/></FormRepresentation></WordForm>
<WordForm><feat att="grammaticalGender" val="neuter"/><feat att="definiteness" val="indefinite"/><feat att="grammaticalNumber" val="plural"/><feat att="case" val="genitiveCase"/>
<FormRepresentation> <feat att="writtenForm" val="åbningstilbuds"/><feat att="inflectionalParadigm" val="MFG0009"/> <feat att="officiallyApproved" val="yes"/> <feat att="frequency" val="0.0"/></FormRepresentation></WordForm>
<WordForm><feat att="grammaticalGender" val="neuter"/><feat att="definiteness" val="definite"/><feat att="grammaticalNumber" val="singular"/><feat att="case" val="unspecified"/>
<FormRepresentation> <feat att="writtenForm" val="åbningstilbudet"/> <feat att="inflectionalParadigm" val="MFG0040"/> <feat att="officiallyApproved" val="no"/> <feat att="frequency" val="0.0"/></FormRepresentation><FormRepresentation> <feat att="writtenForm" val="åbningstilbuddet"/> <feat att="inflectionalParadigm" val="MFG0009"/> <feat att="officiallyApproved" val="yes"/> <feat att="frequency" val="0.0"/></FormRepresentation></WordForm>
<WordForm><feat att="grammaticalGender" val="neuter"/><feat att="definiteness" val="definite"/><feat att="grammaticalNumber" val="singular"/><feat att="case" val="genitiveCase"/>
<FormRepresentation> <feat att="writtenForm" val="åbningstilbudets"/> <feat att="inflectionalParadigm" val="MFG0040"/> <feat att="officiallyApproved" val="no"/> <feat att="frequency" val="0.0"/></FormRepresentation><FormRepresentation> <feat att="writtenForm" val="åbningstilbuddets"/> <feat att="inflectionalParadigm" val="MFG0009"/> <feat att="officiallyApproved" val="yes"/> <feat att="frequency" val="0.0"/></FormRepresentation></WordForm>
<WordForm><feat att="grammaticalGender" val="neuter"/><feat att="definiteness" val="definite"/><feat att="grammaticalNumber" val="plural"/><feat att="case" val="unspecified"/>
<FormRepresentation> <feat att="writtenForm" val="åbningstilbudene"/> <feat att="inflectionalParadigm" val="MFG0040"/> <feat att="officiallyApproved" val="no"/> <feat att="frequency" val="0.0"/></FormRepresentation><FormRepresentation> <feat att="writtenForm" val="åbningstilbuddene"/> <feat att="inflectionalParadigm" val="MFG0009"/> <feat att="officiallyApproved" val="yes"/> <feat att="frequency" val=".0357"/></FormRepresentation></WordForm>
<WordForm><feat att="grammaticalGender" val="neuter"/><feat att="definiteness" val="definite"/><feat att="grammaticalNumber" val="plural"/><feat att="case" val="genitiveCase"/>
<FormRepresentation> <feat att="writtenForm" val="åbningstilbudenes"/> <feat att="inflectionalParadigm" val="MFG0040"/> <feat att="officiallyApproved" val="no"/> <feat att="frequency" val="0.0"/></FormRepresentation><FormRepresentation> <feat att="writtenForm" val="åbningstilbuddenes"/> <feat att="inflectionalParadigm" val="MFG0009"/> <feat att="officiallyApproved" val="yes"/> <feat att="frequency" val="0.0"/></FormRepresentation></WordForm>
</LexicalEntry> 
<LexicalEntry><feat att="partOfSpeech" val="commonNoun"/> 
<feat att="id" val="GMU_æblejuice_1"/> 
<feat att="morphologicalUnitId" val="ÆBLEJUICE"/> 
<feat att="originalSource" val="DDO"/> 
<feat att="independentWord" val="yes"/> 
<feat att="decomposition" val="æble+juice"/> 
<Lemma><FormRepresentation> <feat att="writtenForm" val="æblejuice"/> <feat att="officiallyApproved" val="yes"/> 
<feat att="joiningElement" val="nil"/> 
<feat att="joiningElementResult" val="æblejuice"/> 
</FormRepresentation> </Lemma> 
<WordForm><feat att="grammaticalGender" val="commonGender"/><feat att="definiteness" val="indefinite"/><feat att="grammaticalNumber" val="singular"/><feat att="case" val="unspecified"/>
<FormRepresentation> <feat att="writtenForm" val="æblejuice"/> <feat att="inflectionalParadigm" val="MFG0076"/> <feat att="officiallyApproved" val="yes"/> <feat att="frequency" val=".3214"/></FormRepresentation></WordForm>
<WordForm><feat att="grammaticalGender" val="commonGender"/><feat att="definiteness" val="indefinite"/><feat att="grammaticalNumber" val="singular"/><feat att="case" val="genitiveCase"/>
<FormRepresentation> <feat att="writtenForm" val="æblejuices"/> <feat att="inflectionalParadigm" val="MFG0076"/> <feat att="officiallyApproved" val="yes"/> <feat att="frequency" val="0.0"/></FormRepresentation></WordForm>
<WordForm><feat att="grammaticalGender" val="commonGender"/><feat att="definiteness" val="indefinite"/><feat att="grammaticalNumber" val="plural"/><feat att="case" val="unspecified"/>
<FormRepresentation> <feat att="writtenForm" val="æblejuicer"/> <feat att="inflectionalParadigm" val="MFG0076"/> <feat att="officiallyApproved" val="yes"/> <feat att="frequency" val="0.0"/></FormRepresentation></WordForm>
<WordForm><feat att="grammaticalGender" val="commonGender"/><feat att="definiteness" val="indefinite"/><feat att="grammaticalNumber" val="plural"/><feat att="case" val="genitiveCase"/>
<FormRepresentation> <feat att="writtenForm" val="æblejuicers"/> <feat att="inflectionalParadigm" val="MFG0076"/> <feat att="officiallyApproved" val="yes"/> <feat att="frequency" val="0.0"/></FormRepresentation></WordForm>
<WordForm><feat att="grammaticalGender" val="commonGender"/><feat att="definiteness" val="definite"/><feat att="grammaticalNumber" val="singular"/><feat att="case" val="unspecified"/>
<FormRepresentation> <feat att="writtenForm" val="æblejuicen"/> <feat att="inflectionalParadigm" val="MFG0076"/> <feat att="officiallyApproved" val="yes"/> <feat att="frequency" val="0.0"/></FormRepresentation></WordForm>
<WordForm><feat att="grammaticalGender" val="commonGender"/><feat att="definiteness" val="definite"/><feat att="grammaticalNumber" val="singular"/><feat att="case" val="genitiveCase"/>
<FormRepresentation> <feat att="writtenForm" val="æblejuicens"/> <feat att="inflectionalParadigm" val="MFG0076"/> <feat att="officiallyApproved" val="yes"/> <feat att="frequency" val="0.0"/></FormRepresentation></WordForm>
<WordForm><feat att="grammaticalGender" val="commonGender"/><feat att="definiteness" val="definite"/><feat att="grammaticalNumber" val="plural"/><feat att="case" val="unspecified"/>
<FormRepresentation> <feat att="writtenForm" val="æblejuicerne"/> <feat att="inflectionalParadigm" val="MFG0076"/> <feat att="officiallyApproved" val="yes"/> <feat att="frequency" val="0.0"/></FormRepresentation></WordForm>
<WordForm><feat att="grammaticalGender" val="commonGender"/><feat att="definiteness" val="definite"/><feat att="grammaticalNumber" val="plural"/><feat att="case" val="genitiveCase"/>
<FormRepresentation> <feat att="writtenForm" val="æblejuicernes"/> <feat att="inflectionalParadigm" val="MFG0076"/> <feat att="officiallyApproved" val="yes"/> <feat att="frequency" val="0.0"/></FormRepresentation></WordForm>
</LexicalEntry> 
<LexicalEntry><feat att="partOfSpeech" val="commonNoun"/> 
<feat att="id" val="GMU_ældrepleje_1"/> 
<feat att="morphologicalUnitId" val="ÆLDREPLEJE"/> 
<feat att="originalSource" val="DDO"/> 
<feat att="independentWord" val="yes"/> 
<feat att="decomposition" val="ældre+pleje"/> 
<Lemma><FormRepresentation> <feat att="writtenForm" val="ældrepleje"/> <feat att="officiallyApproved" val="yes"/> 
<feat att="joiningElement" val="nil"/> 
<feat att="joiningElementResult" val="ældrepleje"/> 
</FormRepresentation> </Lemma> 
<WordForm><feat att="grammaticalGender" val="commonGender"/><feat att="definiteness" val="indefinite"/><feat att="grammaticalNumber" val="singular"/><feat att="case" val="unspecified"/>
<FormRepresentation> <feat att="writtenForm" val="ældrepleje"/> <feat att="inflectionalParadigm" val="MFG0076"/> <feat att="officiallyApproved" val="yes"/> <feat att="frequency" val="1.2321"/></FormRepresentation></WordForm>
<WordForm><feat att="grammaticalGender" val="commonGender"/><feat att="definiteness" val="indefinite"/><feat att="grammaticalNumber" val="singular"/><feat att="case" val="genitiveCase"/>
<FormRepresentation> <feat att="writtenForm" val="ældreplejes"/> <feat att="inflectionalParadigm" val="MFG0076"/> <feat att="officiallyApproved" val="yes"/> <feat att="frequency" val="0.0"/></FormRepresentation></WordForm>
<WordForm><feat att="grammaticalGender" val="commonGender"/><feat att="definiteness" val="indefinite"/><feat att="grammaticalNumber" val="plural"/><feat att="case" val="unspecified"/>
<FormRepresentation> <feat att="writtenForm" val="ældreplejer"/> <feat att="inflectionalParadigm" val="MFG0076"/> <feat att="officiallyApproved" val="yes"/> <feat att="frequency" val="0.0"/></FormRepresentation></WordForm>
<WordForm><feat att="grammaticalGender" val="commonGender"/><feat att="definiteness" val="indefinite"/><feat att="grammaticalNumber" val="plural"/><feat att="case" val="genitiveCase"/>
<FormRepresentation> <feat att="writtenForm" val="ældreplejers"/> <feat att="inflectionalParadigm" val="MFG0076"/> <feat att="officiallyApproved" val="yes"/> <feat att="frequency" val="0.0"/></FormRepresentation></WordForm>
<WordForm><feat att="grammaticalGender" val="commonGender"/><feat att="definiteness" val="definite"/><feat att="grammaticalNumber" val="singular"/><feat att="case" val="unspecified"/>
<FormRepresentation> <feat att="writtenForm" val="ældreplejen"/> <feat att="inflectionalParadigm" val="MFG0076"/> <feat att="officiallyApproved" val="yes"/> <feat att="frequency" val="2.2321"/></FormRepresentation></WordForm>
<WordForm><feat att="grammaticalGender" val="commonGender"/><feat att="definiteness" val="definite"/><feat att="grammaticalNumber" val="singular"/><feat att="case" val="genitiveCase"/>
<FormRepresentation> <feat att="writtenForm" val="ældreplejens"/> <feat att="inflectionalParadigm" val="MFG0076"/> <feat att="officiallyApproved" val="yes"/> <feat att="frequency" val=".0357"/></FormRepresentation></WordForm>
<WordForm><feat att="grammaticalGender" val="commonGender"/><feat att="definiteness" val="definite"/><feat att="grammaticalNumber" val="plural"/><feat att="case" val="unspecified"/>
<FormRepresentation> <feat att="writtenForm" val="ældreplejerne"/> <feat att="inflectionalParadigm" val="MFG0076"/> <feat att="officiallyApproved" val="yes"/> <feat att="frequency" val="0.0"/></FormRepresentation></WordForm>
<WordForm><feat att="grammaticalGender" val="commonGender"/><feat att="definiteness" val="definite"/><feat att="grammaticalNumber" val="plural"/><feat att="case" val="genitiveCase"/>
<FormRepresentation> <feat att="writtenForm" val="ældreplejernes"/> <feat att="inflectionalParadigm" val="MFG0076"/> <feat att="officiallyApproved" val="yes"/> <feat att="frequency" val="0.0"/></FormRepresentation></WordForm>
</LexicalEntry> 
<LexicalEntry><feat att="partOfSpeech" val="commonNoun"/> 
<feat att="id" val="GMU_æblegrød_1"/> 
<feat att="morphologicalUnitId" val="ÆBLEGRØD"/> 
<feat att="originalSource" val="DDO"/> 
<feat att="independentWord" val="yes"/> 
<feat att="decomposition" val="æble+grød"/> 
<Lemma><FormRepresentation> <feat att="writtenForm" val="æblegrød"/> <feat att="officiallyApproved" val="yes"/> 
<feat att="joiningElement" val="Not analyzed"/> 
</FormRepresentation> </Lemma> 
<WordForm><feat att="grammaticalGender" val="commonGender"/><feat att="definiteness" val="indefinite"/><feat att="grammaticalNumber" val="singular"/><feat att="case" val="unspecified"/>
<FormRepresentation> <feat att="writtenForm" val="æblegrød"/> <feat att="inflectionalParadigm" val="MFG0220"/> <feat att="officiallyApproved" val="yes"/> <feat att="frequency" val=".0893"/></FormRepresentation></WordForm>
<WordForm><feat att="grammaticalGender" val="commonGender"/><feat att="definiteness" val="indefinite"/><feat att="grammaticalNumber" val="singular"/><feat att="case" val="genitiveCase"/>
<FormRepresentation> <feat att="writtenForm" val="æblegrøds"/> <feat att="inflectionalParadigm" val="MFG0220"/> <feat att="officiallyApproved" val="yes"/> <feat att="frequency" val="0.0"/></FormRepresentation></WordForm>
<WordForm><feat att="grammaticalGender" val="commonGender"/><feat att="definiteness" val="definite"/><feat att="grammaticalNumber" val="singular"/><feat att="case" val="unspecified"/>
<FormRepresentation> <feat att="writtenForm" val="æblegrøden"/> <feat att="inflectionalParadigm" val="MFG0220"/> <feat att="officiallyApproved" val="yes"/> <feat att="frequency" val=".0357"/></FormRepresentation></WordForm>
<WordForm><feat att="grammaticalGender" val="commonGender"/><feat att="definiteness" val="definite"/><feat att="grammaticalNumber" val="singular"/><feat att="case" val="genitiveCase"/>
<FormRepresentation> <feat att="writtenForm" val="æblegrødens"/> <feat att="inflectionalParadigm" val="MFG0220"/> <feat att="officiallyApproved" val="yes"/> <feat att="frequency" val="0.0"/></FormRepresentation></WordForm>
</LexicalEntry> 
<LexicalEntry><feat att="partOfSpeech" val="commonNoun"/> 
<feat att="id" val="GMU_æresmedalje_1"/> 
<feat att="morphologicalUnitId" val="ÆRESMEDALJE"/> 
<feat att="originalSource" val="DDO"/> 
<feat att="independentWord" val="yes"/> 
<feat att="decomposition" val="ære+s+medalje"/> 
<Lemma><FormRepresentation> <feat att="writtenForm" val="æresmedalje"/> <feat att="officiallyApproved" val="yes"/> 
<feat att="joiningElement" val="nil"/> 
<feat att="joiningElementResult" val="æresmedalje"/> 
</FormRepresentation> </Lemma> 
<WordForm><feat att="grammaticalGender" val="commonGender"/><feat att="definiteness" val="indefinite"/><feat att="grammaticalNumber" val="singular"/><feat att="case" val="unspecified"/>
<FormRepresentation> <feat att="writtenForm" val="æresmedalje"/> <feat att="inflectionalParadigm" val="MFG0076"/> <feat att="officiallyApproved" val="yes"/> <feat att="frequency" val=".0714"/></FormRepresentation></WordForm>
<WordForm><feat att="grammaticalGender" val="commonGender"/><feat att="definiteness" val="indefinite"/><feat att="grammaticalNumber" val="singular"/><feat att="case" val="genitiveCase"/>
<FormRepresentation> <feat att="writtenForm" val="æresmedaljes"/> <feat att="inflectionalParadigm" val="MFG0076"/> <feat att="officiallyApproved" val="yes"/> <feat att="frequency" val="0.0"/></FormRepresentation></WordForm>
<WordForm><feat att="grammaticalGender" val="commonGender"/><feat att="definiteness" val="indefinite"/><feat att="grammaticalNumber" val="plural"/><feat att="case" val="unspecified"/>
<FormRepresentation> <feat att="writtenForm" val="æresmedaljer"/> <feat att="inflectionalParadigm" val="MFG0076"/> <feat att="officiallyApproved" val="yes"/> <feat att="frequency" val="0.0"/></FormRepresentation></WordForm>
<WordForm><feat att="grammaticalGender" val="commonGender"/><feat att="definiteness" val="indefinite"/><feat att="grammaticalNumber" val="plural"/><feat att="case" val="genitiveCase"/>
<FormRepresentation> <feat att="writtenForm" val="æresmedaljers"/> <feat att="inflectionalParadigm" val="MFG0076"/> <feat att="officiallyApproved" val="yes"/> <feat att="frequency" val="0.0"/></FormRepresentation></WordForm>
<WordForm><feat att="grammaticalGender" val="commonGender"/><feat att="definiteness" val="definite"/><feat att="grammaticalNumber" val="singular"/><feat att="case" val="unspecified"/>
<FormRepresentation> <feat att="writtenForm" val="æresmedaljen"/> <feat att="inflectionalParadigm" val="MFG0076"/> <feat att="officiallyApproved" val="yes"/> <feat att="frequency" val=".0179"/></FormRepresentation></WordForm>
<WordForm><feat att="grammaticalGender" val="commonGender"/><feat att="definiteness" val="definite"/><feat att="grammaticalNumber" val="singular"/><feat att="case" val="genitiveCase"/>
<FormRepresentation> <feat att="writtenForm" val="æresmedaljens"/> <feat att="inflectionalParadigm" val="MFG0076"/> <feat att="officiallyApproved" val="yes"/> <feat att="frequency" val="0.0"/></FormRepresentation></WordForm>
<WordForm><feat att="grammaticalGender" val="commonGender"/><feat att="definiteness" val="definite"/><feat att="grammaticalNumber" val="plural"/><feat att="case" val="unspecified"/>
<FormRepresentation> <feat att="writtenForm" val="æresmedaljerne"/> <feat att="inflectionalParadigm" val="MFG0076"/> <feat att="officiallyApproved" val="yes"/> <feat att="frequency" val="0.0"/></FormRepresentation></WordForm>
<WordForm><feat att="grammaticalGender" val="commonGender"/><feat att="definiteness" val="definite"/><feat att="grammaticalNumber" val="plural"/><feat att="case" val="genitiveCase"/>
<FormRepresentation> <feat att="writtenForm" val="æresmedaljernes"/> <feat att="inflectionalParadigm" val="MFG0076"/> <feat att="officiallyApproved" val="yes"/> <feat att="frequency" val="0.0"/></FormRepresentation></WordForm>
</LexicalEntry> 
<LexicalEntry><feat att="partOfSpeech" val="commonNoun"/> 
<feat att="id" val="GMU_ønskebarn_1"/> 
<feat att="morphologicalUnitId" val="ØNSKEBARN"/> 
<feat att="originalSource" val="DDO"/> 
<feat att="independentWord" val="yes"/> 
<feat att="decomposition" val="ønske+barn"/> 
<Lemma><FormRepresentation> <feat att="writtenForm" val="ønskebarn"/> <feat att="officiallyApproved" val="yes"/> 
<feat att="joiningElement" val="[arn]ørne/"/> 
<feat att="joiningElementResult" val="ønskebørne"/>
<feat att="joiningElementResult" val="ønskebarn"/>
</FormRepresentation> </Lemma> 
<WordForm><feat att="grammaticalGender" val="neuter"/><feat att="definiteness" val="indefinite"/><feat att="grammaticalNumber" val="singular"/><feat att="case" val="unspecified"/>
<FormRepresentation> <feat att="writtenForm" val="ønskebarn"/> <feat att="inflectionalParadigm" val="MFG0048"/> <feat att="officiallyApproved" val="yes"/> <feat att="frequency" val=".625"/></FormRepresentation></WordForm>
<WordForm><feat att="grammaticalGender" val="neuter"/><feat att="definiteness" val="indefinite"/><feat att="grammaticalNumber" val="singular"/><feat att="case" val="genitiveCase"/>
<FormRepresentation> <feat att="writtenForm" val="ønskebarns"/> <feat att="inflectionalParadigm" val="MFG0048"/> <feat att="officiallyApproved" val="yes"/> <feat att="frequency" val="0.0"/></FormRepresentation></WordForm>
<WordForm><feat att="grammaticalGender" val="neuter"/><feat att="definiteness" val="indefinite"/><feat att="grammaticalNumber" val="plural"/><feat att="case" val="unspecified"/>
<FormRepresentation> <feat att="writtenForm" val="ønskebørn"/> <feat att="inflectionalParadigm" val="MFG0048"/> <feat att="officiallyApproved" val="yes"/> <feat att="frequency" val=".3929"/></FormRepresentation></WordForm>
<WordForm><feat att="grammaticalGender" val="neuter"/><feat att="definiteness" val="indefinite"/><feat att="grammaticalNumber" val="plural"/><feat att="case" val="genitiveCase"/>
<FormRepresentation> <feat att="writtenForm" val="ønskebørns"/> <feat att="inflectionalParadigm" val="MFG0048"/> <feat att="officiallyApproved" val="yes"/> <feat att="frequency" val="0.0"/></FormRepresentation></WordForm>
<WordForm><feat att="grammaticalGender" val="neuter"/><feat att="definiteness" val="definite"/><feat att="grammaticalNumber" val="singular"/><feat att="case" val="unspecified"/>
<FormRepresentation> <feat att="writtenForm" val="ønskebarnet"/> <feat att="inflectionalParadigm" val="MFG0048"/> <feat att="officiallyApproved" val="yes"/> <feat att="frequency" val=".125"/></FormRepresentation></WordForm>
<WordForm><feat att="grammaticalGender" val="neuter"/><feat att="definiteness" val="definite"/><feat att="grammaticalNumber" val="singular"/><feat att="case" val="genitiveCase"/>
<FormRepresentation> <feat att="writtenForm" val="ønskebarnets"/> <feat att="inflectionalParadigm" val="MFG0048"/> <feat att="officiallyApproved" val="yes"/> <feat att="frequency" val="0.0"/></FormRepresentation></WordForm>
<WordForm><feat att="grammaticalGender" val="neuter"/><feat att="definiteness" val="definite"/><feat att="grammaticalNumber" val="plural"/><feat att="case" val="unspecified"/>
<FormRepresentation> <feat att="writtenForm" val="ønskebørnene"/> <feat att="inflectionalParadigm" val="MFG0048"/> <feat att="officiallyApproved" val="yes"/> <feat att="frequency" val=".0357"/></FormRepresentation></WordForm>
<WordForm><feat att="grammaticalGender" val="neuter"/><feat att="definiteness" val="definite"/><feat att="grammaticalNumber" val="plural"/><feat att="case" val="genitiveCase"/>
<FormRepresentation> <feat att="writtenForm" val="ønskebørnenes"/> <feat att="inflectionalParadigm" val="MFG0048"/> <feat att="officiallyApproved" val="yes"/> <feat att="frequency" val="0.0"/></FormRepresentation></WordForm>
</LexicalEntry> 
<LexicalEntry><feat att="partOfSpeech" val="commonNoun"/> 
<feat att="id" val="GMU_ægtebarn_1"/> 
<feat att="morphologicalUnitId" val="ÆGTEBARN"/> 
<feat att="originalSource" val="DDO"/> 
<feat att="independentWord" val="yes"/> 
<feat att="decomposition" val="ægte+barn"/> 
<Lemma><FormRepresentation> <feat att="writtenForm" val="ægtebarn"/> <feat att="officiallyApproved" val="yes"/> 
<feat att="joiningElement" val="[arn]ørne/"/> 
<feat att="joiningElementResult" val="ægtebørne"/>
<feat att="joiningElementResult" val="ægtebarn"/>
</FormRepresentation> </Lemma> 
<WordForm><feat att="grammaticalGender" val="neuter"/><feat att="definiteness" val="indefinite"/><feat att="grammaticalNumber" val="singular"/><feat att="case" val="unspecified"/>
<FormRepresentation> <feat att="writtenForm" val="ægtebarn"/> <feat att="inflectionalParadigm" val="MFG0048"/> <feat att="officiallyApproved" val="yes"/> <feat att="frequency" val="0.0"/></FormRepresentation></WordForm>
<WordForm><feat att="grammaticalGender" val="neuter"/><feat att="definiteness" val="indefinite"/><feat att="grammaticalNumber" val="singular"/><feat att="case" val="genitiveCase"/>
<FormRepresentation> <feat att="writtenForm" val="ægtebarns"/> <feat att="inflectionalParadigm" val="MFG0048"/> <feat att="officiallyApproved" val="yes"/> <feat att="frequency" val="0.0"/></FormRepresentation></WordForm>
<WordForm><feat att="grammaticalGender" val="neuter"/><feat att="definiteness" val="indefinite"/><feat att="grammaticalNumber" val="plural"/><feat att="case" val="unspecified"/>
<FormRepresentation> <feat att="writtenForm" val="ægtebørn"/> <feat att="inflectionalParadigm" val="MFG0048"/> <feat att="officiallyApproved" val="yes"/> <feat att="frequency" val=".0179"/></FormRepresentation></WordForm>
<WordForm><feat att="grammaticalGender" val="neuter"/><feat att="definiteness" val="indefinite"/><feat att="grammaticalNumber" val="plural"/><feat att="case" val="genitiveCase"/>
<FormRepresentation> <feat att="writtenForm" val="ægtebørns"/> <feat att="inflectionalParadigm" val="MFG0048"/> <feat att="officiallyApproved" val="yes"/> <feat att="frequency" val="0.0"/></FormRepresentation></WordForm>
<WordForm><feat att="grammaticalGender" val="neuter"/><feat att="definiteness" val="definite"/><feat att="grammaticalNumber" val="singular"/><feat att="case" val="unspecified"/>
<FormRepresentation> <feat att="writtenForm" val="ægtebarnet"/> <feat att="inflectionalParadigm" val="MFG0048"/> <feat att="officiallyApproved" val="yes"/> <feat att="frequency" val="0.0"/></FormRepresentation></WordForm>
<WordForm><feat att="grammaticalGender" val="neuter"/><feat att="definiteness" val="definite"/><feat att="grammaticalNumber" val="singular"/><feat att="case" val="genitiveCase"/>
<FormRepresentation> <feat att="writtenForm" val="ægtebarnets"/> <feat att="inflectionalParadigm" val="MFG0048"/> <feat att="officiallyApproved" val="yes"/> <feat att="frequency" val="0.0"/></FormRepresentation></WordForm>
<WordForm><feat att="grammaticalGender" val="neuter"/><feat att="definiteness" val="definite"/><feat att="grammaticalNumber" val="plural"/><feat att="case" val="unspecified"/>
<FormRepresentation> <feat att="writtenForm" val="ægtebørnene"/> <feat att="inflectionalParadigm" val="MFG0048"/> <feat att="officiallyApproved" val="yes"/> <feat att="frequency" val="0.0"/></FormRepresentation></WordForm>
<WordForm><feat att="grammaticalGender" val="neuter"/><feat att="definiteness" val="definite"/><feat att="grammaticalNumber" val="plural"/><feat att="case" val="genitiveCase"/>
<FormRepresentation> <feat att="writtenForm" val="ægtebørnenes"/> <feat att="inflectionalParadigm" val="MFG0048"/> <feat att="officiallyApproved" val="yes"/> <feat att="frequency" val="0.0"/></FormRepresentation></WordForm>
</LexicalEntry> 
<LexicalEntry><feat att="partOfSpeech" val="commonNoun"/> 
<feat att="id" val="GMU_ølkande_1"/> 
<feat att="morphologicalUnitId" val="ØLKANDE"/> 
<feat att="originalSource" val="DDO"/> 
<feat att="independentWord" val="yes"/> 
<feat att="decomposition" val="øl+kande"/> 
<Lemma><FormRepresentation> <feat att="writtenForm" val="ølkande"/> <feat att="officiallyApproved" val="yes"/> 
<feat att="joiningElement" val="nil"/> 
<feat att="joiningElementResult" val="ølkande"/> 
</FormRepresentation> </Lemma> 
<WordForm><feat att="grammaticalGender" val="commonGender"/><feat att="definiteness" val="indefinite"/><feat att="grammaticalNumber" val="singular"/><feat att="case" val="unspecified"/>
<FormRepresentation> <feat att="writtenForm" val="ølkande"/> <feat att="inflectionalParadigm" val="MFG0076"/> <feat att="officiallyApproved" val="yes"/> <feat att="frequency" val="0.0"/></FormRepresentation></WordForm>
<WordForm><feat att="grammaticalGender" val="commonGender"/><feat att="definiteness" val="indefinite"/><feat att="grammaticalNumber" val="singular"/><feat att="case" val="genitiveCase"/>
<FormRepresentation> <feat att="writtenForm" val="ølkandes"/> <feat att="inflectionalParadigm" val="MFG0076"/> <feat att="officiallyApproved" val="yes"/> <feat att="frequency" val="0.0"/></FormRepresentation></WordForm>
<WordForm><feat att="grammaticalGender" val="commonGender"/><feat att="definiteness" val="indefinite"/><feat att="grammaticalNumber" val="plural"/><feat att="case" val="unspecified"/>
<FormRepresentation> <feat att="writtenForm" val="ølkander"/> <feat att="inflectionalParadigm" val="MFG0076"/> <feat att="officiallyApproved" val="yes"/> <feat att="frequency" val=".0357"/></FormRepresentation></WordForm>
<WordForm><feat att="grammaticalGender" val="commonGender"/><feat att="definiteness" val="indefinite"/><feat att="grammaticalNumber" val="plural"/><feat att="case" val="genitiveCase"/>
<FormRepresentation> <feat att="writtenForm" val="ølkanders"/> <feat att="inflectionalParadigm" val="MFG0076"/> <feat att="officiallyApproved" val="yes"/> <feat att="frequency" val="0.0"/></FormRepresentation></WordForm>
<WordForm><feat att="grammaticalGender" val="commonGender"/><feat att="definiteness" val="definite"/><feat att="grammaticalNumber" val="singular"/><feat att="case" val="unspecified"/>
<FormRepresentation> <feat att="writtenForm" val="ølkanden"/> <feat att="inflectionalParadigm" val="MFG0076"/> <feat att="officiallyApproved" val="yes"/> <feat att="frequency" val=".0179"/></FormRepresentation></WordForm>
<WordForm><feat att="grammaticalGender" val="commonGender"/><feat att="definiteness" val="definite"/><feat att="grammaticalNumber" val="singular"/><feat att="case" val="genitiveCase"/>
<FormRepresentation> <feat att="writtenForm" val="ølkandens"/> <feat att="inflectionalParadigm" val="MFG0076"/> <feat att="officiallyApproved" val="yes"/> <feat att="frequency" val="0.0"/></FormRepresentation></WordForm>
<WordForm><feat att="grammaticalGender" val="commonGender"/><feat att="definiteness" val="definite"/><feat att="grammaticalNumber" val="plural"/><feat att="case" val="unspecified"/>
<FormRepresentation> <feat att="writtenForm" val="ølkanderne"/> <feat att="inflectionalParadigm" val="MFG0076"/> <feat att="officiallyApproved" val="yes"/> <feat att="frequency" val="0.0"/></FormRepresentation></WordForm>
<WordForm><feat att="grammaticalGender" val="commonGender"/><feat att="definiteness" val="definite"/><feat att="grammaticalNumber" val="plural"/><feat att="case" val="genitiveCase"/>
<FormRepresentation> <feat att="writtenForm" val="ølkandernes"/> <feat att="inflectionalParadigm" val="MFG0076"/> <feat att="officiallyApproved" val="yes"/> <feat att="frequency" val="0.0"/></FormRepresentation></WordForm>
</LexicalEntry> 
<LexicalEntry><feat att="partOfSpeech" val="commonNoun"/> 
<feat att="id" val="GMU_æbleskivepande_1"/> 
<feat att="morphologicalUnitId" val="ÆBLESKIVEPANDE"/> 
<feat att="originalSource" val="DDO"/> 
<feat att="independentWord" val="yes"/> 
<feat att="decomposition" val="æbleskive+pande"/> 
<Lemma><FormRepresentation> <feat att="writtenForm" val="æbleskivepande"/> <feat att="officiallyApproved" val="yes"/> 
<feat att="joiningElement" val="nil"/> 
<feat att="joiningElementResult" val="æbleskivepande"/> 
</FormRepresentation> </Lemma> 
<WordForm><feat att="grammaticalGender" val="commonGender"/><feat att="definiteness" val="indefinite"/><feat att="grammaticalNumber" val="singular"/><feat att="case" val="unspecified"/>
<FormRepresentation> <feat att="writtenForm" val="æbleskivepande"/> <feat att="inflectionalParadigm" val="MFG0076"/> <feat att="officiallyApproved" val="yes"/> <feat att="frequency" val=".1071"/></FormRepresentation></WordForm>
<WordForm><feat att="grammaticalGender" val="commonGender"/><feat att="definiteness" val="indefinite"/><feat att="grammaticalNumber" val="singular"/><feat att="case" val="genitiveCase"/>
<FormRepresentation> <feat att="writtenForm" val="æbleskivepandes"/> <feat att="inflectionalParadigm" val="MFG0076"/> <feat att="officiallyApproved" val="yes"/> <feat att="frequency" val="0.0"/></FormRepresentation></WordForm>
<WordForm><feat att="grammaticalGender" val="commonGender"/><feat att="definiteness" val="indefinite"/><feat att="grammaticalNumber" val="plural"/><feat att="case" val="unspecified"/>
<FormRepresentation> <feat att="writtenForm" val="æbleskivepander"/> <feat att="inflectionalParadigm" val="MFG0076"/> <feat att="officiallyApproved" val="yes"/> <feat att="frequency" val="0.0"/></FormRepresentation></WordForm>
<WordForm><feat att="grammaticalGender" val="commonGender"/><feat att="definiteness" val="indefinite"/><feat att="grammaticalNumber" val="plural"/><feat att="case" val="genitiveCase"/>
<FormRepresentation> <feat att="writtenForm" val="æbleskivepanders"/> <feat att="inflectionalParadigm" val="MFG0076"/> <feat att="officiallyApproved" val="yes"/> <feat att="frequency" val="0.0"/></FormRepresentation></WordForm>
<WordForm><feat att="grammaticalGender" val="commonGender"/><feat att="definiteness" val="definite"/><feat att="grammaticalNumber" val="singular"/><feat att="case" val="unspecified"/>
<FormRepresentation> <feat att="writtenForm" val="æbleskivepanden"/> <feat att="inflectionalParadigm" val="MFG0076"/> <feat att="officiallyApproved" val="yes"/> <feat att="frequency" val=".0536"/></FormRepresentation></WordForm>
<WordForm><feat att="grammaticalGender" val="commonGender"/><feat att="definiteness" val="definite"/><feat att="grammaticalNumber" val="singular"/><feat att="case" val="genitiveCase"/>
<FormRepresentation> <feat att="writtenForm" val="æbleskivepandens"/> <feat att="inflectionalParadigm" val="MFG0076"/> <feat att="officiallyApproved" val="yes"/> <feat att="frequency" val="0.0"/></FormRepresentation></WordForm>
<WordForm><feat att="grammaticalGender" val="commonGender"/><feat att="definiteness" val="definite"/><feat att="grammaticalNumber" val="plural"/><feat att="case" val="unspecified"/>
<FormRepresentation> <feat att="writtenForm" val="æbleskivepanderne"/> <feat att="inflectionalParadigm" val="MFG0076"/> <feat att="officiallyApproved" val="yes"/> <feat att="frequency" val="0.0"/></FormRepresentation></WordForm>
<WordForm><feat att="grammaticalGender" val="commonGender"/><feat att="definiteness" val="definite"/><feat att="grammaticalNumber" val="plural"/><feat att="case" val="genitiveCase"/>
<FormRepresentation> <feat att="writtenForm" val="æbleskivepandernes"/> <feat att="inflectionalParadigm" val="MFG0076"/> <feat att="officiallyApproved" val="yes"/> <feat att="frequency" val="0.0"/></FormRepresentation></WordForm>
</LexicalEntry> 
<LexicalEntry><feat att="partOfSpeech" val="commonNoun"/> 
<feat att="id" val="GMU_æggevarmer_1"/> 
<feat att="morphologicalUnitId" val="ÆGGEVARMER"/> 
<feat att="originalSource" val="DDO"/> 
<feat att="independentWord" val="yes"/> 
<feat att="decomposition" val="æg+ge+varmer"/> 
<Lemma><FormRepresentation> <feat att="writtenForm" val="æggevarmer"/> <feat att="officiallyApproved" val="yes"/> 
<feat att="joiningElement" val="nil"/> 
<feat att="joiningElementResult" val="æggevarmer"/> 
</FormRepresentation> </Lemma> 
<WordForm><feat att="grammaticalGender" val="commonGender"/><feat att="definiteness" val="indefinite"/><feat att="grammaticalNumber" val="singular"/><feat att="case" val="unspecified"/>
<FormRepresentation> <feat att="writtenForm" val="æggevarmer"/> <feat att="inflectionalParadigm" val="MFG0015"/> <feat att="officiallyApproved" val="yes"/> <feat att="frequency" val=".0179"/></FormRepresentation></WordForm>
<WordForm><feat att="grammaticalGender" val="commonGender"/><feat att="definiteness" val="indefinite"/><feat att="grammaticalNumber" val="singular"/><feat att="case" val="genitiveCase"/>
<FormRepresentation> <feat att="writtenForm" val="æggevarmers"/> <feat att="inflectionalParadigm" val="MFG0015"/> <feat att="officiallyApproved" val="yes"/> <feat att="frequency" val="0.0"/></FormRepresentation></WordForm>
<WordForm><feat att="grammaticalGender" val="commonGender"/><feat att="definiteness" val="indefinite"/><feat att="grammaticalNumber" val="plural"/><feat att="case" val="unspecified"/>
<FormRepresentation> <feat att="writtenForm" val="æggevarmere"/> <feat att="inflectionalParadigm" val="MFG0015"/> <feat att="officiallyApproved" val="yes"/> <feat att="frequency" val=".0714"/></FormRepresentation></WordForm>
<WordForm><feat att="grammaticalGender" val="commonGender"/><feat att="definiteness" val="indefinite"/><feat att="grammaticalNumber" val="plural"/><feat att="case" val="genitiveCase"/>
<FormRepresentation> <feat att="writtenForm" val="æggevarmeres"/> <feat att="inflectionalParadigm" val="MFG0015"/> <feat att="officiallyApproved" val="yes"/> <feat att="frequency" val="0.0"/></FormRepresentation></WordForm>
<WordForm><feat att="grammaticalGender" val="commonGender"/><feat att="definiteness" val="definite"/><feat att="grammaticalNumber" val="singular"/><feat att="case" val="unspecified"/>
<FormRepresentation> <feat att="writtenForm" val="æggevarmeren"/> <feat att="inflectionalParadigm" val="MFG0015"/> <feat att="officiallyApproved" val="yes"/> <feat att="frequency" val=".0179"/></FormRepresentation></WordForm>
<WordForm><feat att="grammaticalGender" val="commonGender"/><feat att="definiteness" val="definite"/><feat att="grammaticalNumber" val="singular"/><feat att="case" val="genitiveCase"/>
<FormRepresentation> <feat att="writtenForm" val="æggevarmerens"/> <feat att="inflectionalParadigm" val="MFG0015"/> <feat att="officiallyApproved" val="yes"/> <feat att="frequency" val=".0179"/></FormRepresentation></WordForm>
<WordForm><feat att="grammaticalGender" val="commonGender"/><feat att="definiteness" val="definite"/><feat att="grammaticalNumber" val="plural"/><feat att="case" val="unspecified"/>
<FormRepresentation> <feat att="writtenForm" val="æggevarmerne"/> <feat att="inflectionalParadigm" val="MFG0015"/> <feat att="officiallyApproved" val="yes"/> <feat att="frequency" val="0.0"/></FormRepresentation></WordForm>
<WordForm><feat att="grammaticalGender" val="commonGender"/><feat att="definiteness" val="definite"/><feat att="grammaticalNumber" val="plural"/><feat att="case" val="genitiveCase"/>
<FormRepresentation> <feat att="writtenForm" val="æggevarmernes"/> <feat att="inflectionalParadigm" val="MFG0015"/> <feat att="officiallyApproved" val="yes"/> <feat att="frequency" val="0.0"/></FormRepresentation></WordForm>
</LexicalEntry> 
<LexicalEntry><feat att="partOfSpeech" val="commonNoun"/> 
<feat att="id" val="GMU_ørevarmer_1"/> 
<feat att="morphologicalUnitId" val="ØREVARMER"/> 
<feat att="originalSource" val="DDO"/> 
<feat att="independentWord" val="yes"/> 
<feat att="decomposition" val="øre+varmer"/> 
<Lemma><FormRepresentation> <feat att="writtenForm" val="ørevarmer"/> <feat att="officiallyApproved" val="yes"/> 
<feat att="joiningElement" val="nil"/> 
<feat att="joiningElementResult" val="ørevarmer"/> 
</FormRepresentation> </Lemma> 
<WordForm><feat att="grammaticalGender" val="commonGender"/><feat att="definiteness" val="indefinite"/><feat att="grammaticalNumber" val="singular"/><feat att="case" val="unspecified"/>
<FormRepresentation> <feat att="writtenForm" val="ørevarmer"/> <feat att="inflectionalParadigm" val="MFG0015"/> <feat att="officiallyApproved" val="yes"/> <feat att="frequency" val=".0179"/></FormRepresentation></WordForm>
<WordForm><feat att="grammaticalGender" val="commonGender"/><feat att="definiteness" val="indefinite"/><feat att="grammaticalNumber" val="singular"/><feat att="case" val="genitiveCase"/>
<FormRepresentation> <feat att="writtenForm" val="ørevarmers"/> <feat att="inflectionalParadigm" val="MFG0015"/> <feat att="officiallyApproved" val="yes"/> <feat att="frequency" val="0.0"/></FormRepresentation></WordForm>
<WordForm><feat att="grammaticalGender" val="commonGender"/><feat att="definiteness" val="indefinite"/><feat att="grammaticalNumber" val="plural"/><feat att="case" val="unspecified"/>
<FormRepresentation> <feat att="writtenForm" val="ørevarmere"/> <feat att="inflectionalParadigm" val="MFG0015"/> <feat att="officiallyApproved" val="yes"/> <feat att="frequency" val=".1786"/></FormRepresentation></WordForm>
<WordForm><feat att="grammaticalGender" val="commonGender"/><feat att="definiteness" val="indefinite"/><feat att="grammaticalNumber" val="plural"/><feat att="case" val="genitiveCase"/>
<FormRepresentation> <feat att="writtenForm" val="ørevarmeres"/> <feat att="inflectionalParadigm" val="MFG0015"/> <feat att="officiallyApproved" val="yes"/> <feat att="frequency" val="0.0"/></FormRepresentation></WordForm>
<WordForm><feat att="grammaticalGender" val="commonGender"/><feat att="definiteness" val="definite"/><feat att="grammaticalNumber" val="singular"/><feat att="case" val="unspecified"/>
<FormRepresentation> <feat att="writtenForm" val="ørevarmeren"/> <feat att="inflectionalParadigm" val="MFG0015"/> <feat att="officiallyApproved" val="yes"/> <feat att="frequency" val=".0357"/></FormRepresentation></WordForm>
<WordForm><feat att="grammaticalGender" val="commonGender"/><feat att="definiteness" val="definite"/><feat att="grammaticalNumber" val="singular"/><feat att="case" val="genitiveCase"/>
<FormRepresentation> <feat att="writtenForm" val="ørevarmerens"/> <feat att="inflectionalParadigm" val="MFG0015"/> <feat att="officiallyApproved" val="yes"/> <feat att="frequency" val="0.0"/></FormRepresentation></WordForm>
<WordForm><feat att="grammaticalGender" val="commonGender"/><feat att="definiteness" val="definite"/><feat att="grammaticalNumber" val="plural"/><feat att="case" val="unspecified"/>
<FormRepresentation> <feat att="writtenForm" val="ørevarmerne"/> <feat att="inflectionalParadigm" val="MFG0015"/> <feat att="officiallyApproved" val="yes"/> <feat att="frequency" val=".0357"/></FormRepresentation></WordForm>
<WordForm><feat att="grammaticalGender" val="commonGender"/><feat att="definiteness" val="definite"/><feat att="grammaticalNumber" val="plural"/><feat att="case" val="genitiveCase"/>
<FormRepresentation> <feat att="writtenForm" val="ørevarmernes"/> <feat att="inflectionalParadigm" val="MFG0015"/> <feat att="officiallyApproved" val="yes"/> <feat att="frequency" val="0.0"/></FormRepresentation></WordForm>
</LexicalEntry> 
<LexicalEntry><feat att="partOfSpeech" val="commonNoun"/> 
<feat att="id" val="GMU_ØJENAFDELING_1"/> 
<feat att="morphologicalUnitId" val="ØJENAFDELING"/> 
<feat att="originalSource" val="SUNDHEDSKORPUS"/> 
<feat att="independentWord" val="yes"/> 
<feat att="decomposition" val="øje+n+afdeling"/> 
<Lemma><FormRepresentation> <feat att="writtenForm" val="øjenafdeling"/> <feat att="officiallyApproved" val="yes"/> 
<feat att="joiningElement" val="Not analyzed"/> 
</FormRepresentation> </Lemma> 
<WordForm><feat att="grammaticalGender" val="commonGender"/><feat att="definiteness" val="indefinite"/><feat att="grammaticalNumber" val="singular"/><feat att="case" val="unspecified"/>
<FormRepresentation> <feat att="writtenForm" val="øjenafdeling"/> <feat att="inflectionalParadigm" val="MFG0016"/> <feat att="officiallyApproved" val="yes"/> <feat att="frequency" val=".1071"/></FormRepresentation></WordForm>
<WordForm><feat att="grammaticalGender" val="commonGender"/><feat att="definiteness" val="indefinite"/><feat att="grammaticalNumber" val="singular"/><feat att="case" val="genitiveCase"/>
<FormRepresentation> <feat att="writtenForm" val="øjenafdelings"/> <feat att="inflectionalParadigm" val="MFG0016"/> <feat att="officiallyApproved" val="yes"/> <feat att="frequency" val="0.0"/></FormRepresentation></WordForm>
<WordForm><feat att="grammaticalGender" val="commonGender"/><feat att="definiteness" val="indefinite"/><feat att="grammaticalNumber" val="plural"/><feat att="case" val="unspecified"/>
<FormRepresentation> <feat att="writtenForm" val="øjenafdelinger"/> <feat att="inflectionalParadigm" val="MFG0016"/> <feat att="officiallyApproved" val="yes"/> <feat att="frequency" val=".0357"/></FormRepresentation></WordForm>
<WordForm><feat att="grammaticalGender" val="commonGender"/><feat att="definiteness" val="indefinite"/><feat att="grammaticalNumber" val="plural"/><feat att="case" val="genitiveCase"/>
<FormRepresentation> <feat att="writtenForm" val="øjenafdelingers"/> <feat att="inflectionalParadigm" val="MFG0016"/> <feat att="officiallyApproved" val="yes"/> <feat att="frequency" val="0.0"/></FormRepresentation></WordForm>
<WordForm><feat att="grammaticalGender" val="commonGender"/><feat att="definiteness" val="definite"/><feat att="grammaticalNumber" val="singular"/><feat att="case" val="unspecified"/>
<FormRepresentation> <feat att="writtenForm" val="øjenafdelingen"/> <feat att="inflectionalParadigm" val="MFG0016"/> <feat att="officiallyApproved" val="yes"/> <feat att="frequency" val=".125"/></FormRepresentation></WordForm>
<WordForm><feat att="grammaticalGender" val="commonGender"/><feat att="definiteness" val="definite"/><feat att="grammaticalNumber" val="singular"/><feat att="case" val="genitiveCase"/>
<FormRepresentation> <feat att="writtenForm" val="øjenafdelingens"/> <feat att="inflectionalParadigm" val="MFG0016"/> <feat att="officiallyApproved" val="yes"/> <feat att="frequency" val="0.0"/></FormRepresentation></WordForm>
<WordForm><feat att="grammaticalGender" val="commonGender"/><feat att="definiteness" val="definite"/><feat att="grammaticalNumber" val="plural"/><feat att="case" val="unspecified"/>
<FormRepresentation> <feat att="writtenForm" val="øjenafdelingerne"/> <feat att="inflectionalParadigm" val="MFG0016"/> <feat att="officiallyApproved" val="yes"/> <feat att="frequency" val=".0179"/></FormRepresentation></WordForm>
<WordForm><feat att="grammaticalGender" val="commonGender"/><feat att="definiteness" val="definite"/><feat att="grammaticalNumber" val="plural"/><feat att="case" val="genitiveCase"/>
<FormRepresentation> <feat att="writtenForm" val="øjenafdelingernes"/> <feat att="inflectionalParadigm" val="MFG0016"/> <feat att="officiallyApproved" val="yes"/> <feat att="frequency" val=".0179"/></FormRepresentation></WordForm>
</LexicalEntry> 
<LexicalEntry><feat att="partOfSpeech" val="commonNoun"/> 
<feat att="id" val="GMU_ÆGUDTAGNING_1"/> 
<feat att="morphologicalUnitId" val="ÆGUDTAGNING"/> 
<feat att="originalSource" val="SUNDHEDSKORPUS"/> 
<feat att="independentWord" val="yes"/> 
<feat att="decomposition" val="æg+udtagning"/> 
<Lemma><FormRepresentation> <feat att="writtenForm" val="ægudtagning"/> <feat att="officiallyApproved" val="yes"/> 
<feat att="joiningElement" val="Not analyzed"/> 
</FormRepresentation> </Lemma> 
<WordForm><feat att="grammaticalGender" val="commonGender"/><feat att="definiteness" val="indefinite"/><feat att="grammaticalNumber" val="singular"/><feat att="case" val="unspecified"/>
<FormRepresentation> <feat att="writtenForm" val="ægudtagning"/> <feat att="inflectionalParadigm" val="MFG0016"/> <feat att="officiallyApproved" val="yes"/> <feat att="frequency" val="0.0"/></FormRepresentation></WordForm>
<WordForm><feat att="grammaticalGender" val="commonGender"/><feat att="definiteness" val="indefinite"/><feat att="grammaticalNumber" val="singular"/><feat att="case" val="genitiveCase"/>
<FormRepresentation> <feat att="writtenForm" val="ægudtagnings"/> <feat att="inflectionalParadigm" val="MFG0016"/> <feat att="officiallyApproved" val="yes"/> <feat att="frequency" val="0.0"/></FormRepresentation></WordForm>
<WordForm><feat att="grammaticalGender" val="commonGender"/><feat att="definiteness" val="indefinite"/><feat att="grammaticalNumber" val="plural"/><feat att="case" val="unspecified"/>
<FormRepresentation> <feat att="writtenForm" val="ægudtagninger"/> <feat att="inflectionalParadigm" val="MFG0016"/> <feat att="officiallyApproved" val="yes"/> <feat att="frequency" val="0.0"/></FormRepresentation></WordForm>
<WordForm><feat att="grammaticalGender" val="commonGender"/><feat att="definiteness" val="indefinite"/><feat att="grammaticalNumber" val="plural"/><feat att="case" val="genitiveCase"/>
<FormRepresentation> <feat att="writtenForm" val="ægudtagningers"/> <feat att="inflectionalParadigm" val="MFG0016"/> <feat att="officiallyApproved" val="yes"/> <feat att="frequency" val="0.0"/></FormRepresentation></WordForm>
<WordForm><feat att="grammaticalGender" val="commonGender"/><feat att="definiteness" val="definite"/><feat att="grammaticalNumber" val="singular"/><feat att="case" val="unspecified"/>
<FormRepresentation> <feat att="writtenForm" val="ægudtagningen"/> <feat att="inflectionalParadigm" val="MFG0016"/> <feat att="officiallyApproved" val="yes"/> <feat att="frequency" val=".0179"/></FormRepresentation></WordForm>
<WordForm><feat att="grammaticalGender" val="commonGender"/><feat att="definiteness" val="definite"/><feat att="grammaticalNumber" val="singular"/><feat att="case" val="genitiveCase"/>
<FormRepresentation> <feat att="writtenForm" val="ægudtagningens"/> <feat att="inflectionalParadigm" val="MFG0016"/> <feat att="officiallyApproved" val="yes"/> <feat att="frequency" val="0.0"/></FormRepresentation></WordForm>
<WordForm><feat att="grammaticalGender" val="commonGender"/><feat att="definiteness" val="definite"/><feat att="grammaticalNumber" val="plural"/><feat att="case" val="unspecified"/>
<FormRepresentation> <feat att="writtenForm" val="ægudtagningerne"/> <feat att="inflectionalParadigm" val="MFG0016"/> <feat att="officiallyApproved" val="yes"/> <feat att="frequency" val="0.0"/></FormRepresentation></WordForm>
<WordForm><feat att="grammaticalGender" val="commonGender"/><feat att="definiteness" val="definite"/><feat att="grammaticalNumber" val="plural"/><feat att="case" val="genitiveCase"/>
<FormRepresentation> <feat att="writtenForm" val="ægudtagningernes"/> <feat att="inflectionalParadigm" val="MFG0016"/> <feat att="officiallyApproved" val="yes"/> <feat att="frequency" val="0.0"/></FormRepresentation></WordForm>
</LexicalEntry> 
<LexicalEntry><feat att="partOfSpeech" val="commonNoun"/> 
<feat att="id" val="GMU_ældrepolitik_1"/> 
<feat att="morphologicalUnitId" val="ÆLDREPOLITIK"/> 
<feat att="originalSource" val="DDO"/> 
<feat att="independentWord" val="yes"/> 
<feat att="decomposition" val="ældre+politik"/> 
<Lemma><FormRepresentation> <feat att="writtenForm" val="ældrepolitik"/> <feat att="officiallyApproved" val="yes"/> 
<feat att="joiningElement" val="nil"/> 
<feat att="joiningElementResult" val="ældrepolitik"/> 
</FormRepresentation> </Lemma> 
<WordForm><feat att="grammaticalGender" val="commonGender"/><feat att="definiteness" val="indefinite"/><feat att="grammaticalNumber" val="singular"/><feat att="case" val="unspecified"/>
<FormRepresentation> <feat att="writtenForm" val="ældrepolitik"/> <feat att="inflectionalParadigm" val="MFG0062"/> <feat att="officiallyApproved" val="yes"/> <feat att="frequency" val="1.0357"/></FormRepresentation></WordForm>
<WordForm><feat att="grammaticalGender" val="commonGender"/><feat att="definiteness" val="indefinite"/><feat att="grammaticalNumber" val="singular"/><feat att="case" val="genitiveCase"/>
<FormRepresentation> <feat att="writtenForm" val="ældrepolitiks"/> <feat att="inflectionalParadigm" val="MFG0062"/> <feat att="officiallyApproved" val="yes"/> <feat att="frequency" val="0.0"/></FormRepresentation></WordForm>
<WordForm><feat att="grammaticalGender" val="commonGender"/><feat att="definiteness" val="indefinite"/><feat att="grammaticalNumber" val="plural"/><feat att="case" val="unspecified"/>
<FormRepresentation> <feat att="writtenForm" val="ældrepolitikker"/> <feat att="inflectionalParadigm" val="MFG0062"/> <feat att="officiallyApproved" val="yes"/> <feat att="frequency" val="0.0"/></FormRepresentation></WordForm>
<WordForm><feat att="grammaticalGender" val="commonGender"/><feat att="definiteness" val="indefinite"/><feat att="grammaticalNumber" val="plural"/><feat att="case" val="genitiveCase"/>
<FormRepresentation> <feat att="writtenForm" val="ældrepolitikkers"/> <feat att="inflectionalParadigm" val="MFG0062"/> <feat att="officiallyApproved" val="yes"/> <feat att="frequency" val="0.0"/></FormRepresentation></WordForm>
<WordForm><feat att="grammaticalGender" val="commonGender"/><feat att="definiteness" val="definite"/><feat att="grammaticalNumber" val="singular"/><feat att="case" val="unspecified"/>
<FormRepresentation> <feat att="writtenForm" val="ældrepolitikken"/> <feat att="inflectionalParadigm" val="MFG0062"/> <feat att="officiallyApproved" val="yes"/> <feat att="frequency" val=".9464"/></FormRepresentation></WordForm>
<WordForm><feat att="grammaticalGender" val="commonGender"/><feat att="definiteness" val="definite"/><feat att="grammaticalNumber" val="singular"/><feat att="case" val="genitiveCase"/>
<FormRepresentation> <feat att="writtenForm" val="ældrepolitikkens"/> <feat att="inflectionalParadigm" val="MFG0062"/> <feat att="officiallyApproved" val="yes"/> <feat att="frequency" val=".0536"/></FormRepresentation></WordForm>
<WordForm><feat att="grammaticalGender" val="commonGender"/><feat att="definiteness" val="definite"/><feat att="grammaticalNumber" val="plural"/><feat att="case" val="unspecified"/>
<FormRepresentation> <feat att="writtenForm" val="ældrepolitikkerne"/> <feat att="inflectionalParadigm" val="MFG0062"/> <feat att="officiallyApproved" val="yes"/> <feat att="frequency" val="0.0"/></FormRepresentation></WordForm>
<WordForm><feat att="grammaticalGender" val="commonGender"/><feat att="definiteness" val="definite"/><feat att="grammaticalNumber" val="plural"/><feat att="case" val="genitiveCase"/>
<FormRepresentation> <feat att="writtenForm" val="ældrepolitikkernes"/> <feat att="inflectionalParadigm" val="MFG0062"/> <feat att="officiallyApproved" val="yes"/> <feat att="frequency" val="0.0"/></FormRepresentation></WordForm>
</LexicalEntry> 
<LexicalEntry><feat att="partOfSpeech" val="commonNoun"/> 
<feat att="id" val="GMU_ædelgran_1"/> 
<feat att="morphologicalUnitId" val="ÆDELGRAN"/> 
<feat att="originalSource" val="DDO"/> 
<feat att="independentWord" val="yes"/> 
<feat att="decomposition" val="ædel+gran"/> 
<Lemma><FormRepresentation> <feat att="writtenForm" val="ædelgran"/> <feat att="officiallyApproved" val="yes"/> 
<feat att="joiningElement" val="nil"/> 
<feat att="joiningElementResult" val="ædelgran"/> 
</FormRepresentation> </Lemma> 
<WordForm><feat att="grammaticalGender" val="commonGender"/><feat att="definiteness" val="indefinite"/><feat att="grammaticalNumber" val="singular"/><feat att="case" val="unspecified"/>
<FormRepresentation> <feat att="writtenForm" val="ædelgran"/> <feat att="inflectionalParadigm" val="MFG0016"/> <feat att="officiallyApproved" val="yes"/> <feat att="frequency" val=".3036"/></FormRepresentation></WordForm>
<WordForm><feat att="grammaticalGender" val="commonGender"/><feat att="definiteness" val="indefinite"/><feat att="grammaticalNumber" val="singular"/><feat att="case" val="genitiveCase"/>
<FormRepresentation> <feat att="writtenForm" val="ædelgrans"/> <feat att="inflectionalParadigm" val="MFG0016"/> <feat att="officiallyApproved" val="yes"/> <feat att="frequency" val="0.0"/></FormRepresentation></WordForm>
<WordForm><feat att="grammaticalGender" val="commonGender"/><feat att="definiteness" val="indefinite"/><feat att="grammaticalNumber" val="plural"/><feat att="case" val="unspecified"/>
<FormRepresentation> <feat att="writtenForm" val="ædelgraner"/> <feat att="inflectionalParadigm" val="MFG0016"/> <feat att="officiallyApproved" val="yes"/> <feat att="frequency" val=".0714"/></FormRepresentation></WordForm>
<WordForm><feat att="grammaticalGender" val="commonGender"/><feat att="definiteness" val="indefinite"/><feat att="grammaticalNumber" val="plural"/><feat att="case" val="genitiveCase"/>
<FormRepresentation> <feat att="writtenForm" val="ædelgraners"/> <feat att="inflectionalParadigm" val="MFG0016"/> <feat att="officiallyApproved" val="yes"/> <feat att="frequency" val="0.0"/></FormRepresentation></WordForm>
<WordForm><feat att="grammaticalGender" val="commonGender"/><feat att="definiteness" val="definite"/><feat att="grammaticalNumber" val="singular"/><feat att="case" val="unspecified"/>
<FormRepresentation> <feat att="writtenForm" val="ædelgranen"/> <feat att="inflectionalParadigm" val="MFG0016"/> <feat att="officiallyApproved" val="yes"/> <feat att="frequency" val=".0357"/></FormRepresentation></WordForm>
<WordForm><feat att="grammaticalGender" val="commonGender"/><feat att="definiteness" val="definite"/><feat att="grammaticalNumber" val="singular"/><feat att="case" val="genitiveCase"/>
<FormRepresentation> <feat att="writtenForm" val="ædelgranens"/> <feat att="inflectionalParadigm" val="MFG0016"/> <feat att="officiallyApproved" val="yes"/> <feat att="frequency" val="0.0"/></FormRepresentation></WordForm>
<WordForm><feat att="grammaticalGender" val="commonGender"/><feat att="definiteness" val="definite"/><feat att="grammaticalNumber" val="plural"/><feat att="case" val="unspecified"/>
<FormRepresentation> <feat att="writtenForm" val="ædelgranerne"/> <feat att="inflectionalParadigm" val="MFG0016"/> <feat att="officiallyApproved" val="yes"/> <feat att="frequency" val="0.0"/></FormRepresentation></WordForm>
<WordForm><feat att="grammaticalGender" val="commonGender"/><feat att="definiteness" val="definite"/><feat att="grammaticalNumber" val="plural"/><feat att="case" val="genitiveCase"/>
<FormRepresentation> <feat att="writtenForm" val="ædelgranernes"/> <feat att="inflectionalParadigm" val="MFG0016"/> <feat att="officiallyApproved" val="yes"/> <feat att="frequency" val="0.0"/></FormRepresentation></WordForm>
</LexicalEntry> 
<LexicalEntry><feat att="partOfSpeech" val="commonNoun"/> 
<feat att="id" val="GMU_ønskeben_1"/> 
<feat att="morphologicalUnitId" val="ØNSKEBEN"/> 
<feat att="originalSource" val="DDO"/> 
<feat att="independentWord" val="yes"/> 
<feat att="decomposition" val="ønske+ben"/> 
<Lemma><FormRepresentation> <feat att="writtenForm" val="ønskeben"/> <feat att="officiallyApproved" val="yes"/> 
<feat att="joiningElement" val="nil"/> 
<feat att="joiningElementResult" val="ønskeben"/> 
</FormRepresentation> </Lemma> 
<WordForm><feat att="grammaticalGender" val="neuter"/><feat att="definiteness" val="indefinite"/><feat att="grammaticalNumber" val="singular"/><feat att="case" val="unspecified"/>
<FormRepresentation> <feat att="writtenForm" val="ønskeben"/> <feat att="inflectionalParadigm" val="MFG0040"/> <feat att="officiallyApproved" val="yes"/> <feat att="frequency" val=".0179"/></FormRepresentation></WordForm>
<WordForm><feat att="grammaticalGender" val="neuter"/><feat att="definiteness" val="indefinite"/><feat att="grammaticalNumber" val="singular"/><feat att="case" val="genitiveCase"/>
<FormRepresentation> <feat att="writtenForm" val="ønskebens"/> <feat att="inflectionalParadigm" val="MFG0040"/> <feat att="officiallyApproved" val="yes"/> <feat att="frequency" val="0.0"/></FormRepresentation></WordForm>
<WordForm><feat att="grammaticalGender" val="neuter"/><feat att="definiteness" val="indefinite"/><feat att="grammaticalNumber" val="plural"/><feat att="case" val="unspecified"/>
<FormRepresentation> <feat att="writtenForm" val="ønskeben"/> <feat att="inflectionalParadigm" val="MFG0040"/> <feat att="officiallyApproved" val="yes"/> <feat att="frequency" val=".0179"/></FormRepresentation></WordForm>
<WordForm><feat att="grammaticalGender" val="neuter"/><feat att="definiteness" val="indefinite"/><feat att="grammaticalNumber" val="plural"/><feat att="case" val="genitiveCase"/>
<FormRepresentation> <feat att="writtenForm" val="ønskebens"/> <feat att="inflectionalParadigm" val="MFG0040"/> <feat att="officiallyApproved" val="yes"/> <feat att="frequency" val="0.0"/></FormRepresentation></WordForm>
<WordForm><feat att="grammaticalGender" val="neuter"/><feat att="definiteness" val="definite"/><feat att="grammaticalNumber" val="singular"/><feat att="case" val="unspecified"/>
<FormRepresentation> <feat att="writtenForm" val="ønskebenet"/> <feat att="inflectionalParadigm" val="MFG0040"/> <feat att="officiallyApproved" val="yes"/> <feat att="frequency" val=".0893"/></FormRepresentation></WordForm>
<WordForm><feat att="grammaticalGender" val="neuter"/><feat att="definiteness" val="definite"/><feat att="grammaticalNumber" val="singular"/><feat att="case" val="genitiveCase"/>
<FormRepresentation> <feat att="writtenForm" val="ønskebenets"/> <feat att="inflectionalParadigm" val="MFG0040"/> <feat att="officiallyApproved" val="yes"/> <feat att="frequency" val="0.0"/></FormRepresentation></WordForm>
<WordForm><feat att="grammaticalGender" val="neuter"/><feat att="definiteness" val="definite"/><feat att="grammaticalNumber" val="plural"/><feat att="case" val="unspecified"/>
<FormRepresentation> <feat att="writtenForm" val="ønskebenene"/> <feat att="inflectionalParadigm" val="MFG0040"/> <feat att="officiallyApproved" val="yes"/> <feat att="frequency" val="0.0"/></FormRepresentation></WordForm>
<WordForm><feat att="grammaticalGender" val="neuter"/><feat att="definiteness" val="definite"/><feat att="grammaticalNumber" val="plural"/><feat att="case" val="genitiveCase"/>
<FormRepresentation> <feat att="writtenForm" val="ønskebenenes"/> <feat att="inflectionalParadigm" val="MFG0040"/> <feat att="officiallyApproved" val="yes"/> <feat att="frequency" val="0.0"/></FormRepresentation></WordForm>
</LexicalEntry> 
<LexicalEntry><feat att="partOfSpeech" val="commonNoun"/> 
<feat att="id" val="GMU_øreklapstol_1"/> 
<feat att="morphologicalUnitId" val="ØREKLAPSTOL"/> 
<feat att="originalSource" val="DDO"/> 
<feat att="independentWord" val="yes"/> 
<feat att="decomposition" val="øreklap+stol"/> 
<Lemma><FormRepresentation> <feat att="writtenForm" val="øreklapstol"/> <feat att="officiallyApproved" val="yes"/> 
<feat att="joiningElement" val="nil"/> 
<feat att="joiningElementResult" val="øreklapstol"/> 
</FormRepresentation> </Lemma> 
<WordForm><feat att="grammaticalGender" val="commonGender"/><feat att="definiteness" val="indefinite"/><feat att="grammaticalNumber" val="singular"/><feat att="case" val="unspecified"/>
<FormRepresentation> <feat att="writtenForm" val="øreklapstol"/> <feat att="inflectionalParadigm" val="MFG0014"/> <feat att="officiallyApproved" val="yes"/> <feat att="frequency" val=".1786"/></FormRepresentation></WordForm>
<WordForm><feat att="grammaticalGender" val="commonGender"/><feat att="definiteness" val="indefinite"/><feat att="grammaticalNumber" val="singular"/><feat att="case" val="genitiveCase"/>
<FormRepresentation> <feat att="writtenForm" val="øreklapstols"/> <feat att="inflectionalParadigm" val="MFG0014"/> <feat att="officiallyApproved" val="yes"/> <feat att="frequency" val="0.0"/></FormRepresentation></WordForm>
<WordForm><feat att="grammaticalGender" val="commonGender"/><feat att="definiteness" val="indefinite"/><feat att="grammaticalNumber" val="plural"/><feat att="case" val="unspecified"/>
<FormRepresentation> <feat att="writtenForm" val="øreklapstole"/> <feat att="inflectionalParadigm" val="MFG0014"/> <feat att="officiallyApproved" val="yes"/> <feat att="frequency" val=".0357"/></FormRepresentation></WordForm>
<WordForm><feat att="grammaticalGender" val="commonGender"/><feat att="definiteness" val="indefinite"/><feat att="grammaticalNumber" val="plural"/><feat att="case" val="genitiveCase"/>
<FormRepresentation> <feat att="writtenForm" val="øreklapstoles"/> <feat att="inflectionalParadigm" val="MFG0014"/> <feat att="officiallyApproved" val="yes"/> <feat att="frequency" val="0.0"/></FormRepresentation></WordForm>
<WordForm><feat att="grammaticalGender" val="commonGender"/><feat att="definiteness" val="definite"/><feat att="grammaticalNumber" val="singular"/><feat att="case" val="unspecified"/>
<FormRepresentation> <feat att="writtenForm" val="øreklapstolen"/> <feat att="inflectionalParadigm" val="MFG0014"/> <feat att="officiallyApproved" val="yes"/> <feat att="frequency" val=".1786"/></FormRepresentation></WordForm>
<WordForm><feat att="grammaticalGender" val="commonGender"/><feat att="definiteness" val="definite"/><feat att="grammaticalNumber" val="singular"/><feat att="case" val="genitiveCase"/>
<FormRepresentation> <feat att="writtenForm" val="øreklapstolens"/> <feat att="inflectionalParadigm" val="MFG0014"/> <feat att="officiallyApproved" val="yes"/> <feat att="frequency" val="0.0"/></FormRepresentation></WordForm>
<WordForm><feat att="grammaticalGender" val="commonGender"/><feat att="definiteness" val="definite"/><feat att="grammaticalNumber" val="plural"/><feat att="case" val="unspecified"/>
<FormRepresentation> <feat att="writtenForm" val="øreklapstolene"/> <feat att="inflectionalParadigm" val="MFG0014"/> <feat att="officiallyApproved" val="yes"/> <feat att="frequency" val="0.0"/></FormRepresentation></WordForm>
<WordForm><feat att="grammaticalGender" val="commonGender"/><feat att="definiteness" val="definite"/><feat att="grammaticalNumber" val="plural"/><feat att="case" val="genitiveCase"/>
<FormRepresentation> <feat att="writtenForm" val="øreklapstolenes"/> <feat att="inflectionalParadigm" val="MFG0014"/> <feat att="officiallyApproved" val="yes"/> <feat att="frequency" val="0.0"/></FormRepresentation></WordForm>
</LexicalEntry> 
<LexicalEntry><feat att="partOfSpeech" val="commonNoun"/> 
<feat att="id" val="GMU_wienerstol_1"/> 
<feat att="morphologicalUnitId" val="WIENERSTOL"/> 
<feat att="originalSource" val="DDO"/> 
<feat att="independentWord" val="yes"/> 
<feat att="decomposition" val="wiener+stol"/> 
<Lemma><FormRepresentation> <feat att="writtenForm" val="wienerstol"/> <feat att="officiallyApproved" val="yes"/> 
<feat att="joiningElement" val="nil"/> 
<feat att="joiningElementResult" val="wienerstol"/> 
</FormRepresentation> </Lemma> 
<WordForm><feat att="grammaticalGender" val="commonGender"/><feat att="definiteness" val="indefinite"/><feat att="grammaticalNumber" val="singular"/><feat att="case" val="unspecified"/>
<FormRepresentation> <feat att="writtenForm" val="wienerstol"/> <feat att="inflectionalParadigm" val="MFG0014"/> <feat att="officiallyApproved" val="yes"/> <feat att="frequency" val="0.0"/></FormRepresentation></WordForm>
<WordForm><feat att="grammaticalGender" val="commonGender"/><feat att="definiteness" val="indefinite"/><feat att="grammaticalNumber" val="singular"/><feat att="case" val="genitiveCase"/>
<FormRepresentation> <feat att="writtenForm" val="wienerstols"/> <feat att="inflectionalParadigm" val="MFG0014"/> <feat att="officiallyApproved" val="yes"/> <feat att="frequency" val="0.0"/></FormRepresentation></WordForm>
<WordForm><feat att="grammaticalGender" val="commonGender"/><feat att="definiteness" val="indefinite"/><feat att="grammaticalNumber" val="plural"/><feat att="case" val="unspecified"/>
<FormRepresentation> <feat att="writtenForm" val="wienerstole"/> <feat att="inflectionalParadigm" val="MFG0014"/> <feat att="officiallyApproved" val="yes"/> <feat att="frequency" val=".0536"/></FormRepresentation></WordForm>
<WordForm><feat att="grammaticalGender" val="commonGender"/><feat att="definiteness" val="indefinite"/><feat att="grammaticalNumber" val="plural"/><feat att="case" val="genitiveCase"/>
<FormRepresentation> <feat att="writtenForm" val="wienerstoles"/> <feat att="inflectionalParadigm" val="MFG0014"/> <feat att="officiallyApproved" val="yes"/> <feat att="frequency" val="0.0"/></FormRepresentation></WordForm>
<WordForm><feat att="grammaticalGender" val="commonGender"/><feat att="definiteness" val="definite"/><feat att="grammaticalNumber" val="singular"/><feat att="case" val="unspecified"/>
<FormRepresentation> <feat att="writtenForm" val="wienerstolen"/> <feat att="inflectionalParadigm" val="MFG0014"/> <feat att="officiallyApproved" val="yes"/> <feat att="frequency" val="0.0"/></FormRepresentation></WordForm>
<WordForm><feat att="grammaticalGender" val="commonGender"/><feat att="definiteness" val="definite"/><feat att="grammaticalNumber" val="singular"/><feat att="case" val="genitiveCase"/>
<FormRepresentation> <feat att="writtenForm" val="wienerstolens"/> <feat att="inflectionalParadigm" val="MFG0014"/> <feat att="officiallyApproved" val="yes"/> <feat att="frequency" val="0.0"/></FormRepresentation></WordForm>
<WordForm><feat att="grammaticalGender" val="commonGender"/><feat att="definiteness" val="definite"/><feat att="grammaticalNumber" val="plural"/><feat att="case" val="unspecified"/>
<FormRepresentation> <feat att="writtenForm" val="wienerstolene"/> <feat att="inflectionalParadigm" val="MFG0014"/> <feat att="officiallyApproved" val="yes"/> <feat att="frequency" val=".0179"/></FormRepresentation></WordForm>
<WordForm><feat att="grammaticalGender" val="commonGender"/><feat att="definiteness" val="definite"/><feat att="grammaticalNumber" val="plural"/><feat att="case" val="genitiveCase"/>
<FormRepresentation> <feat att="writtenForm" val="wienerstolenes"/> <feat att="inflectionalParadigm" val="MFG0014"/> <feat att="officiallyApproved" val="yes"/> <feat att="frequency" val="0.0"/></FormRepresentation></WordForm>
</LexicalEntry> 
<LexicalEntry><feat att="partOfSpeech" val="commonNoun"/> 
<feat att="id" val="GMU_ågerkarl_1"/> 
<feat att="morphologicalUnitId" val="ÅGERKARL"/> 
<feat att="originalSource" val="DDO"/> 
<feat att="independentWord" val="yes"/> 
<feat att="decomposition" val="åger+karl"/> 
<Lemma><FormRepresentation> <feat att="writtenForm" val="ågerkarl"/> <feat att="officiallyApproved" val="yes"/> 
<feat att="joiningElement" val="nil"/> 
<feat att="joiningElementResult" val="ågerkarl"/> 
</FormRepresentation> </Lemma> 
<WordForm><feat att="grammaticalGender" val="commonGender"/><feat att="definiteness" val="indefinite"/><feat att="grammaticalNumber" val="singular"/><feat att="case" val="unspecified"/>
<FormRepresentation> <feat att="writtenForm" val="ågerkarl"/> <feat att="inflectionalParadigm" val="MFG0014"/> <feat att="officiallyApproved" val="yes"/> <feat att="frequency" val=".0179"/></FormRepresentation></WordForm>
<WordForm><feat att="grammaticalGender" val="commonGender"/><feat att="definiteness" val="indefinite"/><feat att="grammaticalNumber" val="singular"/><feat att="case" val="genitiveCase"/>
<FormRepresentation> <feat att="writtenForm" val="ågerkarls"/> <feat att="inflectionalParadigm" val="MFG0014"/> <feat att="officiallyApproved" val="yes"/> <feat att="frequency" val="0.0"/></FormRepresentation></WordForm>
<WordForm><feat att="grammaticalGender" val="commonGender"/><feat att="definiteness" val="indefinite"/><feat att="grammaticalNumber" val="plural"/><feat att="case" val="unspecified"/>
<FormRepresentation> <feat att="writtenForm" val="ågerkarle"/> <feat att="inflectionalParadigm" val="MFG0014"/> <feat att="officiallyApproved" val="yes"/> <feat att="frequency" val=".0357"/></FormRepresentation></WordForm>
<WordForm><feat att="grammaticalGender" val="commonGender"/><feat att="definiteness" val="indefinite"/><feat att="grammaticalNumber" val="plural"/><feat att="case" val="genitiveCase"/>
<FormRepresentation> <feat att="writtenForm" val="ågerkarles"/> <feat att="inflectionalParadigm" val="MFG0014"/> <feat att="officiallyApproved" val="yes"/> <feat att="frequency" val="0.0"/></FormRepresentation></WordForm>
<WordForm><feat att="grammaticalGender" val="commonGender"/><feat att="definiteness" val="definite"/><feat att="grammaticalNumber" val="singular"/><feat att="case" val="unspecified"/>
<FormRepresentation> <feat att="writtenForm" val="ågerkarlen"/> <feat att="inflectionalParadigm" val="MFG0014"/> <feat att="officiallyApproved" val="yes"/> <feat att="frequency" val=".0536"/></FormRepresentation></WordForm>
<WordForm><feat att="grammaticalGender" val="commonGender"/><feat att="definiteness" val="definite"/><feat att="grammaticalNumber" val="singular"/><feat att="case" val="genitiveCase"/>
<FormRepresentation> <feat att="writtenForm" val="ågerkarlens"/> <feat att="inflectionalParadigm" val="MFG0014"/> <feat att="officiallyApproved" val="yes"/> <feat att="frequency" val="0.0"/></FormRepresentation></WordForm>
<WordForm><feat att="grammaticalGender" val="commonGender"/><feat att="definiteness" val="definite"/><feat att="grammaticalNumber" val="plural"/><feat att="case" val="unspecified"/>
<FormRepresentation> <feat att="writtenForm" val="ågerkarlene"/> <feat att="inflectionalParadigm" val="MFG0014"/> <feat att="officiallyApproved" val="yes"/> <feat att="frequency" val="0.0"/></FormRepresentation></WordForm>
<WordForm><feat att="grammaticalGender" val="commonGender"/><feat att="definiteness" val="definite"/><feat att="grammaticalNumber" val="plural"/><feat att="case" val="genitiveCase"/>
<FormRepresentation> <feat att="writtenForm" val="ågerkarlenes"/> <feat att="inflectionalParadigm" val="MFG0014"/> <feat att="officiallyApproved" val="yes"/> <feat att="frequency" val="0.0"/></FormRepresentation></WordForm>
</LexicalEntry> 
<LexicalEntry><feat att="partOfSpeech" val="commonNoun"/> 
<feat att="id" val="GMU_ØJENKLINIK_1"/> 
<feat att="morphologicalUnitId" val="ØJENKLINIK"/> 
<feat att="originalSource" val="SUNDHEDSKORPUS"/> 
<feat att="independentWord" val="yes"/> 
<feat att="decomposition" val="øje+n+klinik"/> 
<Lemma><FormRepresentation> <feat att="writtenForm" val="øjenklinik"/> <feat att="officiallyApproved" val="yes"/> 
<feat att="joiningElement" val="nil"/> 
<feat att="joiningElementResult" val="øjenklinik"/> 
</FormRepresentation> </Lemma> 
<WordForm><feat att="grammaticalGender" val="commonGender"/><feat att="definiteness" val="indefinite"/><feat att="grammaticalNumber" val="singular"/><feat att="case" val="unspecified"/>
<FormRepresentation> <feat att="writtenForm" val="øjenklinik"/> <feat att="inflectionalParadigm" val="MFG0062"/> <feat att="officiallyApproved" val="yes"/> <feat att="frequency" val=".0357"/></FormRepresentation></WordForm>
<WordForm><feat att="grammaticalGender" val="commonGender"/><feat att="definiteness" val="indefinite"/><feat att="grammaticalNumber" val="singular"/><feat att="case" val="genitiveCase"/>
<FormRepresentation> <feat att="writtenForm" val="øjenkliniks"/> <feat att="inflectionalParadigm" val="MFG0062"/> <feat att="officiallyApproved" val="yes"/> <feat att="frequency" val="0.0"/></FormRepresentation></WordForm>
<WordForm><feat att="grammaticalGender" val="commonGender"/><feat att="definiteness" val="indefinite"/><feat att="grammaticalNumber" val="plural"/><feat att="case" val="unspecified"/>
<FormRepresentation> <feat att="writtenForm" val="øjenklinikker"/> <feat att="inflectionalParadigm" val="MFG0062"/> <feat att="officiallyApproved" val="yes"/> <feat att="frequency" val=".0179"/></FormRepresentation></WordForm>
<WordForm><feat att="grammaticalGender" val="commonGender"/><feat att="definiteness" val="indefinite"/><feat att="grammaticalNumber" val="plural"/><feat att="case" val="genitiveCase"/>
<FormRepresentation> <feat att="writtenForm" val="øjenklinikkers"/> <feat att="inflectionalParadigm" val="MFG0062"/> <feat att="officiallyApproved" val="yes"/> <feat att="frequency" val="0.0"/></FormRepresentation></WordForm>
<WordForm><feat att="grammaticalGender" val="commonGender"/><feat att="definiteness" val="definite"/><feat att="grammaticalNumber" val="singular"/><feat att="case" val="unspecified"/>
<FormRepresentation> <feat att="writtenForm" val="øjenklinikken"/> <feat att="inflectionalParadigm" val="MFG0062"/> <feat att="officiallyApproved" val="yes"/> <feat att="frequency" val=".0357"/></FormRepresentation></WordForm>
<WordForm><feat att="grammaticalGender" val="commonGender"/><feat att="definiteness" val="definite"/><feat att="grammaticalNumber" val="singular"/><feat att="case" val="genitiveCase"/>
<FormRepresentation> <feat att="writtenForm" val="øjenklinikkens"/> <feat att="inflectionalParadigm" val="MFG0062"/> <feat att="officiallyApproved" val="yes"/> <feat att="frequency" val="0.0"/></FormRepresentation></WordForm>
<WordForm><feat att="grammaticalGender" val="commonGender"/><feat att="definiteness" val="definite"/><feat att="grammaticalNumber" val="plural"/><feat att="case" val="unspecified"/>
<FormRepresentation> <feat att="writtenForm" val="øjenklinikkerne"/> <feat att="inflectionalParadigm" val="MFG0062"/> <feat att="officiallyApproved" val="yes"/> <feat att="frequency" val="0.0"/></FormRepresentation></WordForm>
<WordForm><feat att="grammaticalGender" val="commonGender"/><feat att="definiteness" val="definite"/><feat att="grammaticalNumber" val="plural"/><feat att="case" val="genitiveCase"/>
<FormRepresentation> <feat att="writtenForm" val="øjenklinikkernes"/> <feat att="inflectionalParadigm" val="MFG0062"/> <feat att="officiallyApproved" val="yes"/> <feat att="frequency" val="0.0"/></FormRepresentation></WordForm>
</LexicalEntry> 
<LexicalEntry><feat att="partOfSpeech" val="commonNoun"/> 
<feat att="id" val="GMU_wingback_1"/> 
<feat att="morphologicalUnitId" val="WINGBACK"/> 
<feat att="originalSource" val="DDO"/> 
<feat att="independentWord" val="yes"/> 
<Lemma><FormRepresentation> <feat att="writtenForm" val="wingback"/> <feat att="officiallyApproved" val="yes"/> 
<feat att="joiningElement" val="nil"/> 
<feat att="joiningElementResult" val="wingback"/> 
</FormRepresentation> </Lemma> 
<WordForm><feat att="grammaticalGender" val="commonGender"/><feat att="definiteness" val="indefinite"/><feat att="grammaticalNumber" val="singular"/><feat att="case" val="unspecified"/>
<FormRepresentation> <feat att="writtenForm" val="wingback"/> <feat att="inflectionalParadigm" val="MFG0263"/> <feat att="officiallyApproved" val="yes"/> <feat att="frequency" val=".25"/></FormRepresentation></WordForm>
<WordForm><feat att="grammaticalGender" val="commonGender"/><feat att="definiteness" val="indefinite"/><feat att="grammaticalNumber" val="singular"/><feat att="case" val="genitiveCase"/>
<FormRepresentation> <feat att="writtenForm" val="wingbacks"/> <feat att="inflectionalParadigm" val="MFG0263"/> <feat att="officiallyApproved" val="yes"/> <feat att="frequency" val=".0357"/></FormRepresentation></WordForm>
<WordForm><feat att="grammaticalGender" val="commonGender"/><feat att="definiteness" val="indefinite"/><feat att="grammaticalNumber" val="plural"/><feat att="case" val="unspecified"/>
<FormRepresentation> <feat att="writtenForm" val="wingbacks"/> <feat att="inflectionalParadigm" val="MFG0263"/> <feat att="officiallyApproved" val="yes"/> <feat att="frequency" val=".0357"/></FormRepresentation></WordForm>
<WordForm><feat att="grammaticalGender" val="commonGender"/><feat att="definiteness" val="indefinite"/><feat att="grammaticalNumber" val="plural"/><feat att="case" val="genitiveCase"/>
<FormRepresentation> <feat att="writtenForm" val="wingbackses"/> <feat att="inflectionalParadigm" val="MFG0263"/> <feat att="officiallyApproved" val="no"/> <feat att="frequency" val="0.0"/></FormRepresentation><FormRepresentation> <feat att="writtenForm" val="wingbacks's"/> <feat att="inflectionalParadigm" val="MFG0263"/> <feat att="officiallyApproved" val="no"/> <feat att="frequency" val="0.0"/></FormRepresentation><FormRepresentation> <feat att="writtenForm" val="wingbacks'"/> <feat att="inflectionalParadigm" val="MFG0263"/> <feat att="officiallyApproved" val="yes"/> <feat att="frequency" val="0.0"/></FormRepresentation></WordForm>
<WordForm><feat att="grammaticalGender" val="commonGender"/><feat att="definiteness" val="definite"/><feat att="grammaticalNumber" val="singular"/><feat att="case" val="unspecified"/>
<FormRepresentation> <feat att="writtenForm" val="wingbacken"/> <feat att="inflectionalParadigm" val="MFG0263"/> <feat att="officiallyApproved" val="yes"/> <feat att="frequency" val=".0179"/></FormRepresentation></WordForm>
<WordForm><feat att="grammaticalGender" val="commonGender"/><feat att="definiteness" val="definite"/><feat att="grammaticalNumber" val="singular"/><feat att="case" val="genitiveCase"/>
<FormRepresentation> <feat att="writtenForm" val="wingbackens"/> <feat att="inflectionalParadigm" val="MFG0263"/> <feat att="officiallyApproved" val="yes"/> <feat att="frequency" val="0.0"/></FormRepresentation></WordForm>
<WordForm><feat att="grammaticalGender" val="commonGender"/><feat att="definiteness" val="definite"/><feat att="grammaticalNumber" val="plural"/><feat att="case" val="unspecified"/>
<FormRepresentation> <feat att="writtenForm" val="wingbackene"/> <feat att="inflectionalParadigm" val="MFG0263"/> <feat att="officiallyApproved" val="yes"/> <feat att="frequency" val="0.0"/></FormRepresentation></WordForm>
<WordForm><feat att="grammaticalGender" val="commonGender"/><feat att="definiteness" val="definite"/><feat att="grammaticalNumber" val="plural"/><feat att="case" val="genitiveCase"/>
<FormRepresentation> <feat att="writtenForm" val="wingbackenes"/> <feat att="inflectionalParadigm" val="MFG0263"/> <feat att="officiallyApproved" val="yes"/> <feat att="frequency" val="0.0"/></FormRepresentation></WordForm>
</LexicalEntry> 
<LexicalEntry><feat att="partOfSpeech" val="commonNoun"/> 
<feat att="id" val="GMU_østblok_1"/> 
<feat att="morphologicalUnitId" val="ØSTBLOK"/> 
<feat att="originalSource" val="DDO"/> 
<feat att="independentWord" val="yes"/> 
<feat att="decomposition" val="øst+blok"/> 
<Lemma><FormRepresentation> <feat att="writtenForm" val="østblok"/> <feat att="officiallyApproved" val="yes"/> 
<feat att="joiningElement" val="nil"/> 
<feat att="joiningElementResult" val="østblok"/> 
</FormRepresentation> </Lemma> 
<WordForm><feat att="grammaticalGender" val="commonGender"/><feat att="definiteness" val="indefinite"/><feat att="grammaticalNumber" val="singular"/><feat att="case" val="unspecified"/>
<FormRepresentation> <feat att="writtenForm" val="østblok"/> <feat att="inflectionalParadigm" val="MFG0061"/> <feat att="officiallyApproved" val="yes"/> <feat att="frequency" val=".3214"/></FormRepresentation></WordForm>
<WordForm><feat att="grammaticalGender" val="commonGender"/><feat att="definiteness" val="indefinite"/><feat att="grammaticalNumber" val="singular"/><feat att="case" val="genitiveCase"/>
<FormRepresentation> <feat att="writtenForm" val="østbloks"/> <feat att="inflectionalParadigm" val="MFG0061"/> <feat att="officiallyApproved" val="yes"/> <feat att="frequency" val=".0179"/></FormRepresentation></WordForm>
<WordForm><feat att="grammaticalGender" val="commonGender"/><feat att="definiteness" val="indefinite"/><feat att="grammaticalNumber" val="plural"/><feat att="case" val="unspecified"/>
<FormRepresentation> <feat att="writtenForm" val="østblokke"/> <feat att="inflectionalParadigm" val="MFG0061"/> <feat att="officiallyApproved" val="yes"/> <feat att="frequency" val="0.0"/></FormRepresentation></WordForm>
<WordForm><feat att="grammaticalGender" val="commonGender"/><feat att="definiteness" val="indefinite"/><feat att="grammaticalNumber" val="plural"/><feat att="case" val="genitiveCase"/>
<FormRepresentation> <feat att="writtenForm" val="østblokkes"/> <feat att="inflectionalParadigm" val="MFG0061"/> <feat att="officiallyApproved" val="yes"/> <feat att="frequency" val="0.0"/></FormRepresentation></WordForm>
<WordForm><feat att="grammaticalGender" val="commonGender"/><feat att="definiteness" val="definite"/><feat att="grammaticalNumber" val="singular"/><feat att="case" val="unspecified"/>
<FormRepresentation> <feat att="writtenForm" val="østblokken"/> <feat att="inflectionalParadigm" val="MFG0061"/> <feat att="officiallyApproved" val="yes"/> <feat att="frequency" val=".2143"/></FormRepresentation></WordForm>
<WordForm><feat att="grammaticalGender" val="commonGender"/><feat att="definiteness" val="definite"/><feat att="grammaticalNumber" val="singular"/><feat att="case" val="genitiveCase"/>
<FormRepresentation> <feat att="writtenForm" val="østblokkens"/> <feat att="inflectionalParadigm" val="MFG0061"/> <feat att="officiallyApproved" val="yes"/> <feat att="frequency" val=".1429"/></FormRepresentation></WordForm>
<WordForm><feat att="grammaticalGender" val="commonGender"/><feat att="definiteness" val="definite"/><feat att="grammaticalNumber" val="plural"/><feat att="case" val="unspecified"/>
<FormRepresentation> <feat att="writtenForm" val="østblokkene"/> <feat att="inflectionalParadigm" val="MFG0061"/> <feat att="officiallyApproved" val="yes"/> <feat att="frequency" val="0.0"/></FormRepresentation></WordForm>
<WordForm><feat att="grammaticalGender" val="commonGender"/><feat att="definiteness" val="definite"/><feat att="grammaticalNumber" val="plural"/><feat att="case" val="genitiveCase"/>
<FormRepresentation> <feat att="writtenForm" val="østblokkenes"/> <feat att="inflectionalParadigm" val="MFG0061"/> <feat att="officiallyApproved" val="yes"/> <feat att="frequency" val="0.0"/></FormRepresentation></WordForm>
</LexicalEntry> 
<LexicalEntry><feat att="partOfSpeech" val="commonNoun"/> 
<feat att="id" val="GMU_øresusen_1"/> 
<feat att="morphologicalUnitId" val="ØRESUSEN"/> 
<feat att="originalSource" val="DDO"/> 
<feat att="independentWord" val="yes"/> 
<Lemma><FormRepresentation> <feat att="writtenForm" val="øresusen"/> <feat att="officiallyApproved" val="yes"/> 
<feat att="joiningElement" val="Not analyzed"/> 
</FormRepresentation> </Lemma> 
<WordForm><feat att="grammaticalGender" val="commonGender"/><feat att="definiteness" val="indefinite"/><feat att="grammaticalNumber" val="singular"/><feat att="case" val="unspecified"/>
<FormRepresentation> <feat att="writtenForm" val="øresusen"/> <feat att="inflectionalParadigm" val="MFG0226"/> <feat att="officiallyApproved" val="yes"/> <feat att="frequency" val=".1429"/></FormRepresentation></WordForm>
<WordForm><feat att="grammaticalGender" val="commonGender"/><feat att="definiteness" val="indefinite"/><feat att="grammaticalNumber" val="singular"/><feat att="case" val="genitiveCase"/>
<FormRepresentation> <feat att="writtenForm" val="øresusens"/> <feat att="inflectionalParadigm" val="MFG0226"/> <feat att="officiallyApproved" val="yes"/> <feat att="frequency" val="0.0"/></FormRepresentation></WordForm>
</LexicalEntry> 
<LexicalEntry><feat att="partOfSpeech" val="commonNoun"/> 
<feat att="id" val="GMU_ØREPROBLEM_1"/> 
<feat att="morphologicalUnitId" val="ØREPROBLEM"/> 
<feat att="originalSource" val="SUNDHEDSKORPUS"/> 
<feat att="independentWord" val="yes"/> 
<feat att="decomposition" val="øre+problem"/> 
<Lemma><FormRepresentation> <feat att="writtenForm" val="øreproblem"/> <feat att="officiallyApproved" val="yes"/> 
<feat att="joiningElement" val="nil"/> 
<feat att="joiningElementResult" val="øreproblem"/> 
</FormRepresentation> </Lemma> 
<WordForm><feat att="grammaticalGender" val="neuter"/><feat att="definiteness" val="indefinite"/><feat att="grammaticalNumber" val="singular"/><feat att="case" val="unspecified"/>
<FormRepresentation> <feat att="writtenForm" val="øreproblem"/> <feat att="inflectionalParadigm" val="MFG0044"/> <feat att="officiallyApproved" val="yes"/> <feat att="frequency" val="0.0"/></FormRepresentation></WordForm>
<WordForm><feat att="grammaticalGender" val="neuter"/><feat att="definiteness" val="indefinite"/><feat att="grammaticalNumber" val="singular"/><feat att="case" val="genitiveCase"/>
<FormRepresentation> <feat att="writtenForm" val="øreproblems"/> <feat att="inflectionalParadigm" val="MFG0044"/> <feat att="officiallyApproved" val="yes"/> <feat att="frequency" val="0.0"/></FormRepresentation></WordForm>
<WordForm><feat att="grammaticalGender" val="neuter"/><feat att="definiteness" val="indefinite"/><feat att="grammaticalNumber" val="plural"/><feat att="case" val="unspecified"/>
<FormRepresentation> <feat att="writtenForm" val="øreproblemer"/> <feat att="inflectionalParadigm" val="MFG0044"/> <feat att="officiallyApproved" val="yes"/> <feat att="frequency" val="0.0"/></FormRepresentation></WordForm>
<WordForm><feat att="grammaticalGender" val="neuter"/><feat att="definiteness" val="indefinite"/><feat att="grammaticalNumber" val="plural"/><feat att="case" val="genitiveCase"/>
<FormRepresentation> <feat att="writtenForm" val="øreproblemers"/> <feat att="inflectionalParadigm" val="MFG0044"/> <feat att="officiallyApproved" val="yes"/> <feat att="frequency" val="0.0"/></FormRepresentation></WordForm>
<WordForm><feat att="grammaticalGender" val="neuter"/><feat att="definiteness" val="definite"/><feat att="grammaticalNumber" val="singular"/><feat att="case" val="unspecified"/>
<FormRepresentation> <feat att="writtenForm" val="øreproblemet"/> <feat att="inflectionalParadigm" val="MFG0044"/> <feat att="officiallyApproved" val="yes"/> <feat att="frequency" val="0.0"/></FormRepresentation></WordForm>
<WordForm><feat att="grammaticalGender" val="neuter"/><feat att="definiteness" val="definite"/><feat att="grammaticalNumber" val="singular"/><feat att="case" val="genitiveCase"/>
<FormRepresentation> <feat att="writtenForm" val="øreproblemets"/> <feat att="inflectionalParadigm" val="MFG0044"/> <feat att="officiallyApproved" val="yes"/> <feat att="frequency" val="0.0"/></FormRepresentation></WordForm>
<WordForm><feat att="grammaticalGender" val="neuter"/><feat att="definiteness" val="definite"/><feat att="grammaticalNumber" val="plural"/><feat att="case" val="unspecified"/>
<FormRepresentation> <feat att="writtenForm" val="øreproblemerne"/> <feat att="inflectionalParadigm" val="MFG0044"/> <feat att="officiallyApproved" val="yes"/> <feat att="frequency" val="0.0"/></FormRepresentation></WordForm>
<WordForm><feat att="grammaticalGender" val="neuter"/><feat att="definiteness" val="definite"/><feat att="grammaticalNumber" val="plural"/><feat att="case" val="genitiveCase"/>
<FormRepresentation> <feat att="writtenForm" val="øreproblemernes"/> <feat att="inflectionalParadigm" val="MFG0044"/> <feat att="officiallyApproved" val="yes"/> <feat att="frequency" val="0.0"/></FormRepresentation></WordForm>
</LexicalEntry> 
<LexicalEntry><feat att="partOfSpeech" val="commonNoun"/> 
<feat att="id" val="GMU_ÅNDEDRÆTSSYSTEM_1"/> 
<feat att="morphologicalUnitId" val="ÅNDEDRÆTSSYSTEM"/> 
<feat att="originalSource" val="SUNDHEDSKORPUS"/> 
<feat att="independentWord" val="yes"/> 
<feat att="decomposition" val="åndedræt+s+system"/> 
<Lemma><FormRepresentation> <feat att="writtenForm" val="åndedrætssystem"/> <feat att="officiallyApproved" val="yes"/> 
<feat att="joiningElement" val="nil"/> 
<feat att="joiningElementResult" val="åndedrætssystem"/> 
</FormRepresentation> </Lemma> 
<WordForm><feat att="grammaticalGender" val="neuter"/><feat att="definiteness" val="indefinite"/><feat att="grammaticalNumber" val="singular"/><feat att="case" val="unspecified"/>
<FormRepresentation> <feat att="writtenForm" val="åndedrætssystem"/> <feat att="inflectionalParadigm" val="MFG0044"/> <feat att="officiallyApproved" val="yes"/> <feat att="frequency" val=".0357"/></FormRepresentation></WordForm>
<WordForm><feat att="grammaticalGender" val="neuter"/><feat att="definiteness" val="indefinite"/><feat att="grammaticalNumber" val="singular"/><feat att="case" val="genitiveCase"/>
<FormRepresentation> <feat att="writtenForm" val="åndedrætssystems"/> <feat att="inflectionalParadigm" val="MFG0044"/> <feat att="officiallyApproved" val="yes"/> <feat att="frequency" val="0.0"/></FormRepresentation></WordForm>
<WordForm><feat att="grammaticalGender" val="neuter"/><feat att="definiteness" val="indefinite"/><feat att="grammaticalNumber" val="plural"/><feat att="case" val="unspecified"/>
<FormRepresentation> <feat att="writtenForm" val="åndedrætssystemer"/> <feat att="inflectionalParadigm" val="MFG0044"/> <feat att="officiallyApproved" val="yes"/> <feat att="frequency" val="0.0"/></FormRepresentation></WordForm>
<WordForm><feat att="grammaticalGender" val="neuter"/><feat att="definiteness" val="indefinite"/><feat att="grammaticalNumber" val="plural"/><feat att="case" val="genitiveCase"/>
<FormRepresentation> <feat att="writtenForm" val="åndedrætssystemers"/> <feat att="inflectionalParadigm" val="MFG0044"/> <feat att="officiallyApproved" val="yes"/> <feat att="frequency" val="0.0"/></FormRepresentation></WordForm>
<WordForm><feat att="grammaticalGender" val="neuter"/><feat att="definiteness" val="definite"/><feat att="grammaticalNumber" val="singular"/><feat att="case" val="unspecified"/>
<FormRepresentation> <feat att="writtenForm" val="åndedrætssystemet"/> <feat att="inflectionalParadigm" val="MFG0044"/> <feat att="officiallyApproved" val="yes"/> <feat att="frequency" val="0.0"/></FormRepresentation></WordForm>
<WordForm><feat att="grammaticalGender" val="neuter"/><feat att="definiteness" val="definite"/><feat att="grammaticalNumber" val="singular"/><feat att="case" val="genitiveCase"/>
<FormRepresentation> <feat att="writtenForm" val="åndedrætssystemets"/> <feat att="inflectionalParadigm" val="MFG0044"/> <feat att="officiallyApproved" val="yes"/> <feat att="frequency" val="0.0"/></FormRepresentation></WordForm>
<WordForm><feat att="grammaticalGender" val="neuter"/><feat att="definiteness" val="definite"/><feat att="grammaticalNumber" val="plural"/><feat att="case" val="unspecified"/>
<FormRepresentation> <feat att="writtenForm" val="åndedrætssystemerne"/> <feat att="inflectionalParadigm" val="MFG0044"/> <feat att="officiallyApproved" val="yes"/> <feat att="frequency" val="0.0"/></FormRepresentation></WordForm>
<WordForm><feat att="grammaticalGender" val="neuter"/><feat att="definiteness" val="definite"/><feat att="grammaticalNumber" val="plural"/><feat att="case" val="genitiveCase"/>
<FormRepresentation> <feat att="writtenForm" val="åndedrætssystemernes"/> <feat att="inflectionalParadigm" val="MFG0044"/> <feat att="officiallyApproved" val="yes"/> <feat att="frequency" val="0.0"/></FormRepresentation></WordForm>
</LexicalEntry> 
<LexicalEntry><feat att="partOfSpeech" val="commonNoun"/> 
<feat att="id" val="GMU_ØRE-NÆSE-HALSSYGDOM_1"/> 
<feat att="morphologicalUnitId" val="ØRE-NÆSE-HALSSYGDOM"/> 
<feat att="originalSource" val="SUNDHEDSKORPUS"/> 
<feat att="independentWord" val="yes"/> 
<Lemma><FormRepresentation> <feat att="writtenForm" val="øre-næse-halssygdom"/> <feat att="officiallyApproved" val="yes"/> 
<feat att="joiningElement" val="Not analyzed"/> 
</FormRepresentation> </Lemma> 
<WordForm><feat att="grammaticalGender" val="commonGender"/><feat att="definiteness" val="indefinite"/><feat att="grammaticalNumber" val="singular"/><feat att="case" val="unspecified"/>
<FormRepresentation> <feat att="writtenForm" val="øre-næse-halssygdom"/> <feat att="inflectionalParadigm" val="MFG0071"/> <feat att="officiallyApproved" val="yes"/> <feat att="frequency" val="0.0"/></FormRepresentation></WordForm>
<WordForm><feat att="grammaticalGender" val="commonGender"/><feat att="definiteness" val="indefinite"/><feat att="grammaticalNumber" val="singular"/><feat att="case" val="genitiveCase"/>
<FormRepresentation> <feat att="writtenForm" val="øre-næse-halssygdoms"/> <feat att="inflectionalParadigm" val="MFG0071"/> <feat att="officiallyApproved" val="yes"/> <feat att="frequency" val="0.0"/></FormRepresentation></WordForm>
<WordForm><feat att="grammaticalGender" val="commonGender"/><feat att="definiteness" val="indefinite"/><feat att="grammaticalNumber" val="plural"/><feat att="case" val="unspecified"/>
<FormRepresentation> <feat att="writtenForm" val="øre-næse-halssygdomme"/> <feat att="inflectionalParadigm" val="MFG0071"/> <feat att="officiallyApproved" val="yes"/> <feat att="frequency" val=".0536"/></FormRepresentation></WordForm>
<WordForm><feat att="grammaticalGender" val="commonGender"/><feat att="definiteness" val="indefinite"/><feat att="grammaticalNumber" val="plural"/><feat att="case" val="genitiveCase"/>
<FormRepresentation> <feat att="writtenForm" val="øre-næse-halssygdommes"/> <feat att="inflectionalParadigm" val="MFG0071"/> <feat att="officiallyApproved" val="yes"/> <feat att="frequency" val="0.0"/></FormRepresentation></WordForm>
<WordForm><feat att="grammaticalGender" val="commonGender"/><feat att="definiteness" val="definite"/><feat att="grammaticalNumber" val="singular"/><feat att="case" val="unspecified"/>
<FormRepresentation> <feat att="writtenForm" val="øre-næse-halssygdommen"/> <feat att="inflectionalParadigm" val="MFG0071"/> <feat att="officiallyApproved" val="yes"/> <feat att="frequency" val="0.0"/></FormRepresentation></WordForm>
<WordForm><feat att="grammaticalGender" val="commonGender"/><feat att="definiteness" val="definite"/><feat att="grammaticalNumber" val="singular"/><feat att="case" val="genitiveCase"/>
<FormRepresentation> <feat att="writtenForm" val="øre-næse-halssygdommens"/> <feat att="inflectionalParadigm" val="MFG0071"/> <feat att="officiallyApproved" val="yes"/> <feat att="frequency" val="0.0"/></FormRepresentation></WordForm>
<WordForm><feat att="grammaticalGender" val="commonGender"/><feat att="definiteness" val="definite"/><feat att="grammaticalNumber" val="plural"/><feat att="case" val="unspecified"/>
<FormRepresentation> <feat att="writtenForm" val="øre-næse-halssygdommene"/> <feat att="inflectionalParadigm" val="MFG0071"/> <feat att="officiallyApproved" val="yes"/> <feat att="frequency" val="0.0"/></FormRepresentation></WordForm>
<WordForm><feat att="grammaticalGender" val="commonGender"/><feat att="definiteness" val="definite"/><feat att="grammaticalNumber" val="plural"/><feat att="case" val="genitiveCase"/>
<FormRepresentation> <feat att="writtenForm" val="øre-næse-halssygdommenes"/> <feat att="inflectionalParadigm" val="MFG0071"/> <feat att="officiallyApproved" val="yes"/> <feat att="frequency" val="0.0"/></FormRepresentation></WordForm>
</LexicalEntry> 
<LexicalEntry><feat att="partOfSpeech" val="commonNoun"/> 
<feat att="id" val="GMU_ØRESYGDOM_1"/> 
<feat att="morphologicalUnitId" val="ØRESYGDOM"/> 
<feat att="originalSource" val="SUNDHEDSKORPUS"/> 
<feat att="independentWord" val="yes"/> 
<feat att="decomposition" val="øre+sygdom"/> 
<Lemma><FormRepresentation> <feat att="writtenForm" val="øresygdom"/> <feat att="officiallyApproved" val="yes"/> 
<feat att="joiningElement" val="Not analyzed"/> 
</FormRepresentation> </Lemma> 
<WordForm><feat att="grammaticalGender" val="commonGender"/><feat att="definiteness" val="indefinite"/><feat att="grammaticalNumber" val="singular"/><feat att="case" val="unspecified"/>
<FormRepresentation> <feat att="writtenForm" val="øresygdom"/> <feat att="inflectionalParadigm" val="MFG0071"/> <feat att="officiallyApproved" val="yes"/> <feat att="frequency" val="0.0"/></FormRepresentation></WordForm>
<WordForm><feat att="grammaticalGender" val="commonGender"/><feat att="definiteness" val="indefinite"/><feat att="grammaticalNumber" val="singular"/><feat att="case" val="genitiveCase"/>
<FormRepresentation> <feat att="writtenForm" val="øresygdoms"/> <feat att="inflectionalParadigm" val="MFG0071"/> <feat att="officiallyApproved" val="yes"/> <feat att="frequency" val="0.0"/></FormRepresentation></WordForm>
<WordForm><feat att="grammaticalGender" val="commonGender"/><feat att="definiteness" val="indefinite"/><feat att="grammaticalNumber" val="plural"/><feat att="case" val="unspecified"/>
<FormRepresentation> <feat att="writtenForm" val="øresygdomme"/> <feat att="inflectionalParadigm" val="MFG0071"/> <feat att="officiallyApproved" val="yes"/> <feat att="frequency" val="0.0"/></FormRepresentation></WordForm>
<WordForm><feat att="grammaticalGender" val="commonGender"/><feat att="definiteness" val="indefinite"/><feat att="grammaticalNumber" val="plural"/><feat att="case" val="genitiveCase"/>
<FormRepresentation> <feat att="writtenForm" val="øresygdommes"/> <feat att="inflectionalParadigm" val="MFG0071"/> <feat att="officiallyApproved" val="yes"/> <feat att="frequency" val="0.0"/></FormRepresentation></WordForm>
<WordForm><feat att="grammaticalGender" val="commonGender"/><feat att="definiteness" val="definite"/><feat att="grammaticalNumber" val="singular"/><feat att="case" val="unspecified"/>
<FormRepresentation> <feat att="writtenForm" val="øresygdommen"/> <feat att="inflectionalParadigm" val="MFG0071"/> <feat att="officiallyApproved" val="yes"/> <feat att="frequency" val="0.0"/></FormRepresentation></WordForm>
<WordForm><feat att="grammaticalGender" val="commonGender"/><feat att="definiteness" val="definite"/><feat att="grammaticalNumber" val="singular"/><feat att="case" val="genitiveCase"/>
<FormRepresentation> <feat att="writtenForm" val="øresygdommens"/> <feat att="inflectionalParadigm" val="MFG0071"/> <feat att="officiallyApproved" val="yes"/> <feat att="frequency" val="0.0"/></FormRepresentation></WordForm>
<WordForm><feat att="grammaticalGender" val="commonGender"/><feat att="definiteness" val="definite"/><feat att="grammaticalNumber" val="plural"/><feat att="case" val="unspecified"/>
<FormRepresentation> <feat att="writtenForm" val="øresygdommene"/> <feat att="inflectionalParadigm" val="MFG0071"/> <feat att="officiallyApproved" val="yes"/> <feat att="frequency" val="0.0"/></FormRepresentation></WordForm>
<WordForm><feat att="grammaticalGender" val="commonGender"/><feat att="definiteness" val="definite"/><feat att="grammaticalNumber" val="plural"/><feat att="case" val="genitiveCase"/>
<FormRepresentation> <feat att="writtenForm" val="øresygdommenes"/> <feat att="inflectionalParadigm" val="MFG0071"/> <feat att="officiallyApproved" val="yes"/> <feat att="frequency" val="0.0"/></FormRepresentation></WordForm>
</LexicalEntry> 
<LexicalEntry><feat att="partOfSpeech" val="commonNoun"/> 
<feat att="id" val="GMU_ÆGOPLÆGNING_1"/> 
<feat att="morphologicalUnitId" val="ÆGOPLÆGNING"/> 
<feat att="originalSource" val="SUNDHEDSKORPUS"/> 
<feat att="independentWord" val="yes"/> 
<feat att="decomposition" val="æg+oplægning"/> 
<Lemma><FormRepresentation> <feat att="writtenForm" val="ægoplægning"/> <feat att="officiallyApproved" val="yes"/> 
<feat att="joiningElement" val="Not analyzed"/> 
</FormRepresentation> </Lemma> 
<WordForm><feat att="grammaticalGender" val="commonGender"/><feat att="definiteness" val="indefinite"/><feat att="grammaticalNumber" val="singular"/><feat att="case" val="unspecified"/>
<FormRepresentation> <feat att="writtenForm" val="ægoplægning"/> <feat att="inflectionalParadigm" val="MFG0016"/> <feat att="officiallyApproved" val="yes"/> <feat att="frequency" val="0.0"/></FormRepresentation></WordForm>
<WordForm><feat att="grammaticalGender" val="commonGender"/><feat att="definiteness" val="indefinite"/><feat att="grammaticalNumber" val="singular"/><feat att="case" val="genitiveCase"/>
<FormRepresentation> <feat att="writtenForm" val="ægoplægnings"/> <feat att="inflectionalParadigm" val="MFG0016"/> <feat att="officiallyApproved" val="yes"/> <feat att="frequency" val="0.0"/></FormRepresentation></WordForm>
<WordForm><feat att="grammaticalGender" val="commonGender"/><feat att="definiteness" val="indefinite"/><feat att="grammaticalNumber" val="plural"/><feat att="case" val="unspecified"/>
<FormRepresentation> <feat att="writtenForm" val="ægoplægninger"/> <feat att="inflectionalParadigm" val="MFG0016"/> <feat att="officiallyApproved" val="yes"/> <feat att="frequency" val="0.0"/></FormRepresentation></WordForm>
<WordForm><feat att="grammaticalGender" val="commonGender"/><feat att="definiteness" val="indefinite"/><feat att="grammaticalNumber" val="plural"/><feat att="case" val="genitiveCase"/>
<FormRepresentation> <feat att="writtenForm" val="ægoplægningers"/> <feat att="inflectionalParadigm" val="MFG0016"/> <feat att="officiallyApproved" val="yes"/> <feat att="frequency" val="0.0"/></FormRepresentation></WordForm>
<WordForm><feat att="grammaticalGender" val="commonGender"/><feat att="definiteness" val="definite"/><feat att="grammaticalNumber" val="singular"/><feat att="case" val="unspecified"/>
<FormRepresentation> <feat att="writtenForm" val="ægoplægningen"/> <feat att="inflectionalParadigm" val="MFG0016"/> <feat att="officiallyApproved" val="yes"/> <feat att="frequency" val="0.0"/></FormRepresentation></WordForm>
<WordForm><feat att="grammaticalGender" val="commonGender"/><feat att="definiteness" val="definite"/><feat att="grammaticalNumber" val="singular"/><feat att="case" val="genitiveCase"/>
<FormRepresentation> <feat att="writtenForm" val="ægoplægningens"/> <feat att="inflectionalParadigm" val="MFG0016"/> <feat att="officiallyApproved" val="yes"/> <feat att="frequency" val="0.0"/></FormRepresentation></WordForm>
<WordForm><feat att="grammaticalGender" val="commonGender"/><feat att="definiteness" val="definite"/><feat att="grammaticalNumber" val="plural"/><feat att="case" val="unspecified"/>
<FormRepresentation> <feat att="writtenForm" val="ægoplægningerne"/> <feat att="inflectionalParadigm" val="MFG0016"/> <feat att="officiallyApproved" val="yes"/> <feat att="frequency" val="0.0"/></FormRepresentation></WordForm>
<WordForm><feat att="grammaticalGender" val="commonGender"/><feat att="definiteness" val="definite"/><feat att="grammaticalNumber" val="plural"/><feat att="case" val="genitiveCase"/>
<FormRepresentation> <feat att="writtenForm" val="ægoplægningernes"/> <feat att="inflectionalParadigm" val="MFG0016"/> <feat att="officiallyApproved" val="yes"/> <feat att="frequency" val="0.0"/></FormRepresentation></WordForm>
</LexicalEntry> 
<LexicalEntry><feat att="partOfSpeech" val="commonNoun"/> 
<feat att="id" val="GMU_wienerschnitzel_1"/> 
<feat att="morphologicalUnitId" val="WIENERSCHNITZEL"/> 
<feat att="originalSource" val="DDO"/> 
<feat att="independentWord" val="yes"/> 
<feat att="decomposition" val="wiener+schnitzel"/> 
<Lemma><FormRepresentation> <feat att="writtenForm" val="wienerschnitzel"/> <feat att="officiallyApproved" val="yes"/> 
<feat att="joiningElement" val="nil"/> 
<feat att="joiningElementResult" val="wienerschnitzel"/> 
</FormRepresentation> </Lemma> 
<WordForm><feat att="grammaticalGender" val="commonGender"/><feat att="definiteness" val="indefinite"/><feat att="grammaticalNumber" val="singular"/><feat att="case" val="unspecified"/>
<FormRepresentation> <feat att="writtenForm" val="wienerschnitzel"/><feat att="inflectionalParadigm" val="MFG0026,MFG0104"/> <feat att="officiallyApproved" val="yes"/> <feat att="frequency" val=".2857"/></FormRepresentation></WordForm>
<WordForm><feat att="grammaticalGender" val="commonGender"/><feat att="definiteness" val="indefinite"/><feat att="grammaticalNumber" val="singular"/><feat att="case" val="genitiveCase"/>
<FormRepresentation> <feat att="writtenForm" val="wienerschnitzels"/><feat att="inflectionalParadigm" val="MFG0026,MFG0104"/> <feat att="officiallyApproved" val="yes"/> <feat att="frequency" val="0.0"/></FormRepresentation></WordForm>
<WordForm><feat att="grammaticalGender" val="commonGender"/><feat att="definiteness" val="indefinite"/><feat att="grammaticalNumber" val="plural"/><feat att="case" val="unspecified"/>
<FormRepresentation> <feat att="writtenForm" val="wienerschnitzler"/><feat att="inflectionalParadigm" val="MFG0026,MFG0104"/> <feat att="officiallyApproved" val="yes"/> <feat att="frequency" val=".0714"/></FormRepresentation></WordForm>
<WordForm><feat att="grammaticalGender" val="commonGender"/><feat att="definiteness" val="indefinite"/><feat att="grammaticalNumber" val="plural"/><feat att="case" val="genitiveCase"/>
<FormRepresentation> <feat att="writtenForm" val="wienerschnitzlers"/><feat att="inflectionalParadigm" val="MFG0026,MFG0104"/> <feat att="officiallyApproved" val="yes"/> <feat att="frequency" val="0.0"/></FormRepresentation></WordForm>
<WordForm><feat att="grammaticalGender" val="commonGender"/><feat att="definiteness" val="definite"/><feat att="grammaticalNumber" val="singular"/><feat att="case" val="unspecified"/>
<FormRepresentation> <feat att="writtenForm" val="wienerschnitzlen"/> <feat att="inflectionalParadigm" val="MFG0104"/> <feat att="officiallyApproved" val="yes"/> <feat att="frequency" val=".0179"/></FormRepresentation><FormRepresentation> <feat att="writtenForm" val="wienerschnitzelen"/> <feat att="inflectionalParadigm" val="MFG0026"/> <feat att="officiallyApproved" val="yes"/> <feat att="frequency" val="0.0"/></FormRepresentation></WordForm>
<WordForm><feat att="grammaticalGender" val="commonGender"/><feat att="definiteness" val="definite"/><feat att="grammaticalNumber" val="singular"/><feat att="case" val="genitiveCase"/>
<FormRepresentation> <feat att="writtenForm" val="wienerschnitzlens"/> <feat att="inflectionalParadigm" val="MFG0104"/> <feat att="officiallyApproved" val="yes"/> <feat att="frequency" val="0.0"/></FormRepresentation><FormRepresentation> <feat att="writtenForm" val="wienerschnitzelens"/> <feat att="inflectionalParadigm" val="MFG0026"/> <feat att="officiallyApproved" val="yes"/> <feat att="frequency" val="0.0"/></FormRepresentation></WordForm>
<WordForm><feat att="grammaticalGender" val="commonGender"/><feat att="definiteness" val="definite"/><feat att="grammaticalNumber" val="plural"/><feat att="case" val="unspecified"/>
<FormRepresentation> <feat att="writtenForm" val="wienerschnitzlerne"/><feat att="inflectionalParadigm" val="MFG0026,MFG0104"/> <feat att="officiallyApproved" val="yes"/> <feat att="frequency" val="0.0"/></FormRepresentation></WordForm>
<WordForm><feat att="grammaticalGender" val="commonGender"/><feat att="definiteness" val="definite"/><feat att="grammaticalNumber" val="plural"/><feat att="case" val="genitiveCase"/>
<FormRepresentation> <feat att="writtenForm" val="wienerschnitzlernes"/><feat att="inflectionalParadigm" val="MFG0026,MFG0104"/> <feat att="officiallyApproved" val="yes"/> <feat att="frequency" val="0.0"/></FormRepresentation></WordForm>
<RelatedForm><feat att="spellingVariant" val="GMU_wienerschnitzel_2"/> <FormRepresentation><feat att="writtenForm" val="wienersnitsel"/></FormRepresentation></RelatedForm> 
</LexicalEntry> 
<LexicalEntry><feat att="partOfSpeech" val="commonNoun"/> 
<feat att="id" val="GMU_wienerschnitzel_2"/> 
<feat att="morphologicalUnitId" val="WIENERSCHNITZEL"/> 
<feat att="originalSource" val="DDO"/> 
<feat att="independentWord" val="yes"/> 
<feat att="decomposition" val="wiener+snitsel"/> 
<Lemma><FormRepresentation> <feat att="writtenForm" val="wienersnitsel"/> <feat att="officiallyApproved" val="yes"/> 
<feat att="joiningElement" val="nil"/> 
<feat att="joiningElementResult" val="wienersnitsel"/> 
</FormRepresentation> </Lemma> 
<WordForm><feat att="grammaticalGender" val="commonGender"/><feat att="definiteness" val="indefinite"/><feat att="grammaticalNumber" val="singular"/><feat att="case" val="unspecified"/>
<FormRepresentation> <feat att="writtenForm" val="wienersnitsel"/><feat att="inflectionalParadigm" val="MFG0026,MFG0104"/> <feat att="officiallyApproved" val="yes"/> <feat att="frequency" val=".0179"/></FormRepresentation></WordForm>
<WordForm><feat att="grammaticalGender" val="commonGender"/><feat att="definiteness" val="indefinite"/><feat att="grammaticalNumber" val="singular"/><feat att="case" val="genitiveCase"/>
<FormRepresentation> <feat att="writtenForm" val="wienersnitsels"/><feat att="inflectionalParadigm" val="MFG0026,MFG0104"/> <feat att="officiallyApproved" val="yes"/> <feat att="frequency" val="0.0"/></FormRepresentation></WordForm>
<WordForm><feat att="grammaticalGender" val="commonGender"/><feat att="definiteness" val="indefinite"/><feat att="grammaticalNumber" val="plural"/><feat att="case" val="unspecified"/>
<FormRepresentation> <feat att="writtenForm" val="wienersnitsler"/><feat att="inflectionalParadigm" val="MFG0026,MFG0104"/> <feat att="officiallyApproved" val="yes"/> <feat att="frequency" val="0.0"/></FormRepresentation></WordForm>
<WordForm><feat att="grammaticalGender" val="commonGender"/><feat att="definiteness" val="indefinite"/><feat att="grammaticalNumber" val="plural"/><feat att="case" val="genitiveCase"/>
<FormRepresentation> <feat att="writtenForm" val="wienersnitslers"/><feat att="inflectionalParadigm" val="MFG0026,MFG0104"/> <feat att="officiallyApproved" val="yes"/> <feat att="frequency" val="0.0"/></FormRepresentation></WordForm>
<WordForm><feat att="grammaticalGender" val="commonGender"/><feat att="definiteness" val="definite"/><feat att="grammaticalNumber" val="singular"/><feat att="case" val="unspecified"/>
<FormRepresentation> <feat att="writtenForm" val="wienersnitslen"/> <feat att="inflectionalParadigm" val="MFG0104"/> <feat att="officiallyApproved" val="yes"/> <feat att="frequency" val="0.0"/></FormRepresentation><FormRepresentation> <feat att="writtenForm" val="wienersnitselen"/> <feat att="inflectionalParadigm" val="MFG0026"/> <feat att="officiallyApproved" val="yes"/> <feat att="frequency" val="0.0"/></FormRepresentation></WordForm>
<WordForm><feat att="grammaticalGender" val="commonGender"/><feat att="definiteness" val="definite"/><feat att="grammaticalNumber" val="singular"/><feat att="case" val="genitiveCase"/>
<FormRepresentation> <feat att="writtenForm" val="wienersnitslens"/> <feat att="inflectionalParadigm" val="MFG0104"/> <feat att="officiallyApproved" val="yes"/> <feat att="frequency" val="0.0"/></FormRepresentation><FormRepresentation> <feat att="writtenForm" val="wienersnitselens"/> <feat att="inflectionalParadigm" val="MFG0026"/> <feat att="officiallyApproved" val="yes"/> <feat att="frequency" val="0.0"/></FormRepresentation></WordForm>
<WordForm><feat att="grammaticalGender" val="commonGender"/><feat att="definiteness" val="definite"/><feat att="grammaticalNumber" val="plural"/><feat att="case" val="unspecified"/>
<FormRepresentation> <feat att="writtenForm" val="wienersnitslerne"/><feat att="inflectionalParadigm" val="MFG0026,MFG0104"/> <feat att="officiallyApproved" val="yes"/> <feat att="frequency" val="0.0"/></FormRepresentation></WordForm>
<WordForm><feat att="grammaticalGender" val="commonGender"/><feat att="definiteness" val="definite"/><feat att="grammaticalNumber" val="plural"/><feat att="case" val="genitiveCase"/>
<FormRepresentation> <feat att="writtenForm" val="wienersnitslernes"/><feat att="inflectionalParadigm" val="MFG0026,MFG0104"/> <feat att="officiallyApproved" val="yes"/> <feat att="frequency" val="0.0"/></FormRepresentation></WordForm>
<RelatedForm><feat att="spellingVariant" val="GMU_wienerschnitzel_1"/> <FormRepresentation><feat att="writtenForm" val="wienerschnitzel"/></FormRepresentation></RelatedForm> 
</LexicalEntry> 
<LexicalEntry><feat att="partOfSpeech" val="commonNoun"/> 
<feat att="id" val="GMU_øresnegl_1"/> 
<feat att="morphologicalUnitId" val="ØRESNEGL"/> 
<feat att="originalSource" val="DDO"/> 
<feat att="independentWord" val="yes"/> 
<feat att="decomposition" val="øre+snegl"/> 
<Lemma><FormRepresentation> <feat att="writtenForm" val="øresnegl"/> <feat att="officiallyApproved" val="yes"/> 
<feat att="joiningElement" val="Not analyzed"/> 
</FormRepresentation> </Lemma> 
<WordForm><feat att="grammaticalGender" val="commonGender"/><feat att="definiteness" val="indefinite"/><feat att="grammaticalNumber" val="singular"/><feat att="case" val="unspecified"/>
<FormRepresentation> <feat att="writtenForm" val="øresnegl"/> <feat att="inflectionalParadigm" val="MFG0014"/> <feat att="officiallyApproved" val="yes"/> <feat att="frequency" val=".3393"/></FormRepresentation></WordForm>
<WordForm><feat att="grammaticalGender" val="commonGender"/><feat att="definiteness" val="indefinite"/><feat att="grammaticalNumber" val="singular"/><feat att="case" val="genitiveCase"/>
<FormRepresentation> <feat att="writtenForm" val="øresnegls"/> <feat att="inflectionalParadigm" val="MFG0014"/> <feat att="officiallyApproved" val="yes"/> <feat att="frequency" val="0.0"/></FormRepresentation></WordForm>
<WordForm><feat att="grammaticalGender" val="commonGender"/><feat att="definiteness" val="indefinite"/><feat att="grammaticalNumber" val="plural"/><feat att="case" val="unspecified"/>
<FormRepresentation> <feat att="writtenForm" val="øresnegle"/> <feat att="inflectionalParadigm" val="MFG0014"/> <feat att="officiallyApproved" val="yes"/> <feat att="frequency" val=".0893"/></FormRepresentation></WordForm>
<WordForm><feat att="grammaticalGender" val="commonGender"/><feat att="definiteness" val="indefinite"/><feat att="grammaticalNumber" val="plural"/><feat att="case" val="genitiveCase"/>
<FormRepresentation> <feat att="writtenForm" val="øresnegles"/> <feat att="inflectionalParadigm" val="MFG0014"/> <feat att="officiallyApproved" val="yes"/> <feat att="frequency" val="0.0"/></FormRepresentation></WordForm>
<WordForm><feat att="grammaticalGender" val="commonGender"/><feat att="definiteness" val="definite"/><feat att="grammaticalNumber" val="singular"/><feat att="case" val="unspecified"/>
<FormRepresentation> <feat att="writtenForm" val="øresneglen"/> <feat att="inflectionalParadigm" val="MFG0014"/> <feat att="officiallyApproved" val="yes"/> <feat att="frequency" val=".25"/></FormRepresentation></WordForm>
<WordForm><feat att="grammaticalGender" val="commonGender"/><feat att="definiteness" val="definite"/><feat att="grammaticalNumber" val="singular"/><feat att="case" val="genitiveCase"/>
<FormRepresentation> <feat att="writtenForm" val="øresneglens"/> <feat att="inflectionalParadigm" val="MFG0014"/> <feat att="officiallyApproved" val="yes"/> <feat att="frequency" val="0.0"/></FormRepresentation></WordForm>
<WordForm><feat att="grammaticalGender" val="commonGender"/><feat att="definiteness" val="definite"/><feat att="grammaticalNumber" val="plural"/><feat att="case" val="unspecified"/>
<FormRepresentation> <feat att="writtenForm" val="øresneglene"/> <feat att="inflectionalParadigm" val="MFG0014"/> <feat att="officiallyApproved" val="yes"/> <feat att="frequency" val=".0357"/></FormRepresentation></WordForm>
<WordForm><feat att="grammaticalGender" val="commonGender"/><feat att="definiteness" val="definite"/><feat att="grammaticalNumber" val="plural"/><feat att="case" val="genitiveCase"/>
<FormRepresentation> <feat att="writtenForm" val="øresneglenes"/> <feat att="inflectionalParadigm" val="MFG0014"/> <feat att="officiallyApproved" val="yes"/> <feat att="frequency" val="0.0"/></FormRepresentation></WordForm>
</LexicalEntry> 
<LexicalEntry><feat att="partOfSpeech" val="commonNoun"/> 
<feat att="id" val="GMU_ØJENTRYK_1"/> 
<feat att="morphologicalUnitId" val="ØJENTRYK"/> 
<feat att="originalSource" val="SUNDHEDSKORPUS"/> 
<feat att="independentWord" val="yes"/> 
<feat att="decomposition" val="øje+n+tryk"/> 
<Lemma><FormRepresentation> <feat att="writtenForm" val="øjentryk"/> <feat att="officiallyApproved" val="yes"/> 
<feat att="joiningElement" val="Not analyzed"/> 
</FormRepresentation> </Lemma> 
<WordForm><feat att="grammaticalGender" val="neuter"/><feat att="definiteness" val="indefinite"/><feat att="grammaticalNumber" val="singular"/><feat att="case" val="unspecified"/>
<FormRepresentation> <feat att="writtenForm" val="øjentryk"/> <feat att="inflectionalParadigm" val="MFG0063"/> <feat att="officiallyApproved" val="yes"/> <feat att="frequency" val="0.0"/></FormRepresentation></WordForm>
<WordForm><feat att="grammaticalGender" val="neuter"/><feat att="definiteness" val="indefinite"/><feat att="grammaticalNumber" val="singular"/><feat att="case" val="genitiveCase"/>
<FormRepresentation> <feat att="writtenForm" val="øjentryks"/> <feat att="inflectionalParadigm" val="MFG0063"/> <feat att="officiallyApproved" val="yes"/> <feat att="frequency" val="0.0"/></FormRepresentation></WordForm>
<WordForm><feat att="grammaticalGender" val="neuter"/><feat att="definiteness" val="indefinite"/><feat att="grammaticalNumber" val="plural"/><feat att="case" val="unspecified"/>
<FormRepresentation> <feat att="writtenForm" val="øjentryk"/> <feat att="inflectionalParadigm" val="MFG0063"/> <feat att="officiallyApproved" val="yes"/> <feat att="frequency" val="0.0"/></FormRepresentation></WordForm>
<WordForm><feat att="grammaticalGender" val="neuter"/><feat att="definiteness" val="indefinite"/><feat att="grammaticalNumber" val="plural"/><feat att="case" val="genitiveCase"/>
<FormRepresentation> <feat att="writtenForm" val="øjentryks"/> <feat att="inflectionalParadigm" val="MFG0063"/> <feat att="officiallyApproved" val="yes"/> <feat att="frequency" val="0.0"/></FormRepresentation></WordForm>
<WordForm><feat att="grammaticalGender" val="neuter"/><feat att="definiteness" val="definite"/><feat att="grammaticalNumber" val="singular"/><feat att="case" val="unspecified"/>
<FormRepresentation> <feat att="writtenForm" val="øjentrykket"/> <feat att="inflectionalParadigm" val="MFG0063"/> <feat att="officiallyApproved" val="yes"/> <feat att="frequency" val="0.0"/></FormRepresentation></WordForm>
<WordForm><feat att="grammaticalGender" val="neuter"/><feat att="definiteness" val="definite"/><feat att="grammaticalNumber" val="singular"/><feat att="case" val="genitiveCase"/>
<FormRepresentation> <feat att="writtenForm" val="øjentrykkets"/> <feat att="inflectionalParadigm" val="MFG0063"/> <feat att="officiallyApproved" val="yes"/> <feat att="frequency" val="0.0"/></FormRepresentation></WordForm>
<WordForm><feat att="grammaticalGender" val="neuter"/><feat att="definiteness" val="definite"/><feat att="grammaticalNumber" val="plural"/><feat att="case" val="unspecified"/>
<FormRepresentation> <feat att="writtenForm" val="øjentrykkene"/> <feat att="inflectionalParadigm" val="MFG0063"/> <feat att="officiallyApproved" val="yes"/> <feat att="frequency" val="0.0"/></FormRepresentation></WordForm>
<WordForm><feat att="grammaticalGender" val="neuter"/><feat att="definiteness" val="definite"/><feat att="grammaticalNumber" val="plural"/><feat att="case" val="genitiveCase"/>
<FormRepresentation> <feat att="writtenForm" val="øjentrykkenes"/> <feat att="inflectionalParadigm" val="MFG0063"/> <feat att="officiallyApproved" val="yes"/> <feat att="frequency" val="0.0"/></FormRepresentation></WordForm>
</LexicalEntry> 
<LexicalEntry><feat att="partOfSpeech" val="commonNoun"/> 
<feat att="id" val="GMU_ØJENMIDDEL_1"/> 
<feat att="morphologicalUnitId" val="ØJENMIDDEL"/> 
<feat att="originalSource" val="SUNDHEDSKORPUS"/> 
<feat att="independentWord" val="yes"/> 
<feat att="decomposition" val="øje+n+middel"/> 
<Lemma><FormRepresentation> <feat att="writtenForm" val="øjenmiddel"/> <feat att="officiallyApproved" val="yes"/> 
<feat att="joiningElement" val="nil"/> 
<feat att="joiningElementResult" val="øjenmiddel"/> 
</FormRepresentation> </Lemma> 
<WordForm><feat att="grammaticalGender" val="neuter"/><feat att="definiteness" val="indefinite"/><feat att="grammaticalNumber" val="singular"/><feat att="case" val="unspecified"/>
<FormRepresentation> <feat att="writtenForm" val="øjenmiddel"/> <feat att="inflectionalParadigm" val="MFG0258"/> <feat att="officiallyApproved" val="yes"/> <feat att="frequency" val="0.0"/></FormRepresentation></WordForm>
<WordForm><feat att="grammaticalGender" val="neuter"/><feat att="definiteness" val="indefinite"/><feat att="grammaticalNumber" val="singular"/><feat att="case" val="genitiveCase"/>
<FormRepresentation> <feat att="writtenForm" val="øjenmiddels"/> <feat att="inflectionalParadigm" val="MFG0258"/> <feat att="officiallyApproved" val="yes"/> <feat att="frequency" val="0.0"/></FormRepresentation></WordForm>
<WordForm><feat att="grammaticalGender" val="neuter"/><feat att="definiteness" val="indefinite"/><feat att="grammaticalNumber" val="plural"/><feat att="case" val="unspecified"/>
<FormRepresentation> <feat att="writtenForm" val="øjenmidler"/> <feat att="inflectionalParadigm" val="MFG0258"/> <feat att="officiallyApproved" val="yes"/> <feat att="frequency" val="0.0"/></FormRepresentation></WordForm>
<WordForm><feat att="grammaticalGender" val="neuter"/><feat att="definiteness" val="indefinite"/><feat att="grammaticalNumber" val="plural"/><feat att="case" val="genitiveCase"/>
<FormRepresentation> <feat att="writtenForm" val="øjenmidlers"/> <feat att="inflectionalParadigm" val="MFG0258"/> <feat att="officiallyApproved" val="yes"/> <feat att="frequency" val="0.0"/></FormRepresentation></WordForm>
<WordForm><feat att="grammaticalGender" val="neuter"/><feat att="definiteness" val="definite"/><feat att="grammaticalNumber" val="singular"/><feat att="case" val="unspecified"/>
<FormRepresentation> <feat att="writtenForm" val="øjenmidlet"/> <feat att="inflectionalParadigm" val="MFG0258"/> <feat att="officiallyApproved" val="yes"/> <feat att="frequency" val="0.0"/></FormRepresentation></WordForm>
<WordForm><feat att="grammaticalGender" val="neuter"/><feat att="definiteness" val="definite"/><feat att="grammaticalNumber" val="singular"/><feat att="case" val="genitiveCase"/>
<FormRepresentation> <feat att="writtenForm" val="øjenmidlets"/> <feat att="inflectionalParadigm" val="MFG0258"/> <feat att="officiallyApproved" val="yes"/> <feat att="frequency" val="0.0"/></FormRepresentation></WordForm>
<WordForm><feat att="grammaticalGender" val="neuter"/><feat att="definiteness" val="definite"/><feat att="grammaticalNumber" val="plural"/><feat att="case" val="unspecified"/>
<FormRepresentation> <feat att="writtenForm" val="øjenmidlerne"/> <feat att="inflectionalParadigm" val="MFG0258"/> <feat att="officiallyApproved" val="yes"/> <feat att="frequency" val="0.0"/></FormRepresentation></WordForm>
<WordForm><feat att="grammaticalGender" val="neuter"/><feat att="definiteness" val="definite"/><feat att="grammaticalNumber" val="plural"/><feat att="case" val="genitiveCase"/>
<FormRepresentation> <feat att="writtenForm" val="øjenmidlernes"/> <feat att="inflectionalParadigm" val="MFG0258"/> <feat att="officiallyApproved" val="yes"/> <feat att="frequency" val="0.0"/></FormRepresentation></WordForm>
</LexicalEntry> 
<LexicalEntry><feat att="partOfSpeech" val="commonNoun"/> 
<feat att="id" val="GMU_ØSTROGENMANGEL_1"/> 
<feat att="morphologicalUnitId" val="ØSTROGENMANGEL"/> 
<feat att="originalSource" val="SUNDHEDSKORPUS"/> 
<feat att="independentWord" val="yes"/> 
<feat att="decomposition" val="østrogen+mangel"/> 
<Lemma><FormRepresentation> <feat att="writtenForm" val="østrogenmangel"/> <feat att="officiallyApproved" val="yes"/> 
<feat att="joiningElement" val="Not analyzed"/> 
</FormRepresentation> </Lemma> 
<WordForm><feat att="grammaticalGender" val="commonGender"/><feat att="definiteness" val="indefinite"/><feat att="grammaticalNumber" val="singular"/><feat att="case" val="unspecified"/>
<FormRepresentation> <feat att="writtenForm" val="østrogenmangel"/><feat att="inflectionalParadigm" val="MFG0026,MFG0104"/> <feat att="officiallyApproved" val="yes"/> <feat att="frequency" val="0.0"/></FormRepresentation></WordForm>
<WordForm><feat att="grammaticalGender" val="commonGender"/><feat att="definiteness" val="indefinite"/><feat att="grammaticalNumber" val="singular"/><feat att="case" val="genitiveCase"/>
<FormRepresentation> <feat att="writtenForm" val="østrogenmangels"/><feat att="inflectionalParadigm" val="MFG0026,MFG0104"/> <feat att="officiallyApproved" val="yes"/> <feat att="frequency" val="0.0"/></FormRepresentation></WordForm>
<WordForm><feat att="grammaticalGender" val="commonGender"/><feat att="definiteness" val="indefinite"/><feat att="grammaticalNumber" val="plural"/><feat att="case" val="unspecified"/>
<FormRepresentation> <feat att="writtenForm" val="østrogenmangler"/><feat att="inflectionalParadigm" val="MFG0026,MFG0104"/> <feat att="officiallyApproved" val="yes"/> <feat att="frequency" val="0.0"/></FormRepresentation></WordForm>
<WordForm><feat att="grammaticalGender" val="commonGender"/><feat att="definiteness" val="indefinite"/><feat att="grammaticalNumber" val="plural"/><feat att="case" val="genitiveCase"/>
<FormRepresentation> <feat att="writtenForm" val="østrogenmanglers"/><feat att="inflectionalParadigm" val="MFG0026,MFG0104"/> <feat att="officiallyApproved" val="yes"/> <feat att="frequency" val="0.0"/></FormRepresentation></WordForm>
<WordForm><feat att="grammaticalGender" val="commonGender"/><feat att="definiteness" val="definite"/><feat att="grammaticalNumber" val="singular"/><feat att="case" val="unspecified"/>
<FormRepresentation> <feat att="writtenForm" val="østrogenmanglen"/> <feat att="inflectionalParadigm" val="MFG0104"/> <feat att="officiallyApproved" val="yes"/> <feat att="frequency" val="0.0"/></FormRepresentation><FormRepresentation> <feat att="writtenForm" val="østrogenmangelen"/> <feat att="inflectionalParadigm" val="MFG0026"/> <feat att="officiallyApproved" val="yes"/> <feat att="frequency" val="0.0"/></FormRepresentation></WordForm>
<WordForm><feat att="grammaticalGender" val="commonGender"/><feat att="definiteness" val="definite"/><feat att="grammaticalNumber" val="singular"/><feat att="case" val="genitiveCase"/>
<FormRepresentation> <feat att="writtenForm" val="østrogenmanglens"/> <feat att="inflectionalParadigm" val="MFG0104"/> <feat att="officiallyApproved" val="yes"/> <feat att="frequency" val="0.0"/></FormRepresentation><FormRepresentation> <feat att="writtenForm" val="østrogenmangelens"/> <feat att="inflectionalParadigm" val="MFG0026"/> <feat att="officiallyApproved" val="yes"/> <feat att="frequency" val="0.0"/></FormRepresentation></WordForm>
<WordForm><feat att="grammaticalGender" val="commonGender"/><feat att="definiteness" val="definite"/><feat att="grammaticalNumber" val="plural"/><feat att="case" val="unspecified"/>
<FormRepresentation> <feat att="writtenForm" val="østrogenmanglerne"/><feat att="inflectionalParadigm" val="MFG0026,MFG0104"/> <feat att="officiallyApproved" val="yes"/> <feat att="frequency" val="0.0"/></FormRepresentation></WordForm>
<WordForm><feat att="grammaticalGender" val="commonGender"/><feat att="definiteness" val="definite"/><feat att="grammaticalNumber" val="plural"/><feat att="case" val="genitiveCase"/>
<FormRepresentation> <feat att="writtenForm" val="østrogenmanglernes"/><feat att="inflectionalParadigm" val="MFG0026,MFG0104"/> <feat att="officiallyApproved" val="yes"/> <feat att="frequency" val="0.0"/></FormRepresentation></WordForm>
</LexicalEntry> 
<LexicalEntry><feat att="partOfSpeech" val="commonNoun"/> 
<feat att="id" val="GMU_ØJENKONTROL_1"/> 
<feat att="morphologicalUnitId" val="ØJENKONTROL"/> 
<feat att="originalSource" val="SUNDHEDSKORPUS"/> 
<feat att="independentWord" val="yes"/> 
<feat att="decomposition" val="øje+n+kontrol"/> 
<Lemma><FormRepresentation> <feat att="writtenForm" val="øjenkontrol"/> <feat att="officiallyApproved" val="yes"/> 
<feat att="joiningElement" val="nil"/> 
<feat att="joiningElementResult" val="øjenkontrol"/> 
</FormRepresentation> </Lemma> 
<WordForm><feat att="grammaticalGender" val="commonGender"/><feat att="definiteness" val="indefinite"/><feat att="grammaticalNumber" val="singular"/><feat att="case" val="unspecified"/>
<FormRepresentation> <feat att="writtenForm" val="øjenkontrol"/> <feat att="inflectionalParadigm" val="MFG0068"/> <feat att="officiallyApproved" val="yes"/> <feat att="frequency" val="0.0"/></FormRepresentation></WordForm>
<WordForm><feat att="grammaticalGender" val="commonGender"/><feat att="definiteness" val="indefinite"/><feat att="grammaticalNumber" val="singular"/><feat att="case" val="genitiveCase"/>
<FormRepresentation> <feat att="writtenForm" val="øjenkontrols"/> <feat att="inflectionalParadigm" val="MFG0068"/> <feat att="officiallyApproved" val="yes"/> <feat att="frequency" val="0.0"/></FormRepresentation></WordForm>
<WordForm><feat att="grammaticalGender" val="commonGender"/><feat att="definiteness" val="indefinite"/><feat att="grammaticalNumber" val="plural"/><feat att="case" val="unspecified"/>
<FormRepresentation> <feat att="writtenForm" val="øjenkontroller"/> <feat att="inflectionalParadigm" val="MFG0068"/> <feat att="officiallyApproved" val="yes"/> <feat att="frequency" val="0.0"/></FormRepresentation></WordForm>
<WordForm><feat att="grammaticalGender" val="commonGender"/><feat att="definiteness" val="indefinite"/><feat att="grammaticalNumber" val="plural"/><feat att="case" val="genitiveCase"/>
<FormRepresentation> <feat att="writtenForm" val="øjenkontrollers"/> <feat att="inflectionalParadigm" val="MFG0068"/> <feat att="officiallyApproved" val="yes"/> <feat att="frequency" val="0.0"/></FormRepresentation></WordForm>
<WordForm><feat att="grammaticalGender" val="commonGender"/><feat att="definiteness" val="definite"/><feat att="grammaticalNumber" val="singular"/><feat att="case" val="unspecified"/>
<FormRepresentation> <feat att="writtenForm" val="øjenkontrollen"/> <feat att="inflectionalParadigm" val="MFG0068"/> <feat att="officiallyApproved" val="yes"/> <feat att="frequency" val=".0179"/></FormRepresentation></WordForm>
<WordForm><feat att="grammaticalGender" val="commonGender"/><feat att="definiteness" val="definite"/><feat att="grammaticalNumber" val="singular"/><feat att="case" val="genitiveCase"/>
<FormRepresentation> <feat att="writtenForm" val="øjenkontrollens"/> <feat att="inflectionalParadigm" val="MFG0068"/> <feat att="officiallyApproved" val="yes"/> <feat att="frequency" val="0.0"/></FormRepresentation></WordForm>
<WordForm><feat att="grammaticalGender" val="commonGender"/><feat att="definiteness" val="definite"/><feat att="grammaticalNumber" val="plural"/><feat att="case" val="unspecified"/>
<FormRepresentation> <feat att="writtenForm" val="øjenkontrollerne"/> <feat att="inflectionalParadigm" val="MFG0068"/> <feat att="officiallyApproved" val="yes"/> <feat att="frequency" val="0.0"/></FormRepresentation></WordForm>
<WordForm><feat att="grammaticalGender" val="commonGender"/><feat att="definiteness" val="definite"/><feat att="grammaticalNumber" val="plural"/><feat att="case" val="genitiveCase"/>
<FormRepresentation> <feat att="writtenForm" val="øjenkontrollernes"/> <feat att="inflectionalParadigm" val="MFG0068"/> <feat att="officiallyApproved" val="yes"/> <feat att="frequency" val="0.0"/></FormRepresentation></WordForm>
</LexicalEntry> 
<LexicalEntry><feat att="partOfSpeech" val="commonNoun"/> 
<feat att="id" val="GMU_ørkenstorm_1"/> 
<feat att="morphologicalUnitId" val="ØRKENSTORM"/> 
<feat att="originalSource" val="DDO"/> 
<feat att="independentWord" val="yes"/> 
<feat att="decomposition" val="ørken+storm"/> 
<Lemma><FormRepresentation> <feat att="writtenForm" val="ørkenstorm"/> <feat att="officiallyApproved" val="yes"/> 
<feat att="joiningElement" val="nil"/> 
<feat att="joiningElementResult" val="ørkenstorm"/> 
</FormRepresentation> </Lemma> 
<WordForm><feat att="grammaticalGender" val="commonGender"/><feat att="definiteness" val="indefinite"/><feat att="grammaticalNumber" val="singular"/><feat att="case" val="unspecified"/>
<FormRepresentation> <feat att="writtenForm" val="ørkenstorm"/> <feat att="inflectionalParadigm" val="MFG0014"/> <feat att="officiallyApproved" val="yes"/> <feat att="frequency" val=".0714"/></FormRepresentation></WordForm>
<WordForm><feat att="grammaticalGender" val="commonGender"/><feat att="definiteness" val="indefinite"/><feat att="grammaticalNumber" val="singular"/><feat att="case" val="genitiveCase"/>
<FormRepresentation> <feat att="writtenForm" val="ørkenstorms"/> <feat att="inflectionalParadigm" val="MFG0014"/> <feat att="officiallyApproved" val="yes"/> <feat att="frequency" val="0.0"/></FormRepresentation></WordForm>
<WordForm><feat att="grammaticalGender" val="commonGender"/><feat att="definiteness" val="indefinite"/><feat att="grammaticalNumber" val="plural"/><feat att="case" val="unspecified"/>
<FormRepresentation> <feat att="writtenForm" val="ørkenstorme"/> <feat att="inflectionalParadigm" val="MFG0014"/> <feat att="officiallyApproved" val="yes"/> <feat att="frequency" val=".0357"/></FormRepresentation></WordForm>
<WordForm><feat att="grammaticalGender" val="commonGender"/><feat att="definiteness" val="indefinite"/><feat att="grammaticalNumber" val="plural"/><feat att="case" val="genitiveCase"/>
<FormRepresentation> <feat att="writtenForm" val="ørkenstormes"/> <feat att="inflectionalParadigm" val="MFG0014"/> <feat att="officiallyApproved" val="yes"/> <feat att="frequency" val="0.0"/></FormRepresentation></WordForm>
<WordForm><feat att="grammaticalGender" val="commonGender"/><feat att="definiteness" val="definite"/><feat att="grammaticalNumber" val="singular"/><feat att="case" val="unspecified"/>
<FormRepresentation> <feat att="writtenForm" val="ørkenstormen"/> <feat att="inflectionalParadigm" val="MFG0014"/> <feat att="officiallyApproved" val="yes"/> <feat att="frequency" val="0.0"/></FormRepresentation></WordForm>
<WordForm><feat att="grammaticalGender" val="commonGender"/><feat att="definiteness" val="definite"/><feat att="grammaticalNumber" val="singular"/><feat att="case" val="genitiveCase"/>
<FormRepresentation> <feat att="writtenForm" val="ørkenstormens"/> <feat att="inflectionalParadigm" val="MFG0014"/> <feat att="officiallyApproved" val="yes"/> <feat att="frequency" val="0.0"/></FormRepresentation></WordForm>
<WordForm><feat att="grammaticalGender" val="commonGender"/><feat att="definiteness" val="definite"/><feat att="grammaticalNumber" val="plural"/><feat att="case" val="unspecified"/>
<FormRepresentation> <feat att="writtenForm" val="ørkenstormene"/> <feat att="inflectionalParadigm" val="MFG0014"/> <feat att="officiallyApproved" val="yes"/> <feat att="frequency" val="0.0"/></FormRepresentation></WordForm>
<WordForm><feat att="grammaticalGender" val="commonGender"/><feat att="definiteness" val="definite"/><feat att="grammaticalNumber" val="plural"/><feat att="case" val="genitiveCase"/>
<FormRepresentation> <feat att="writtenForm" val="ørkenstormenes"/> <feat att="inflectionalParadigm" val="MFG0014"/> <feat att="officiallyApproved" val="yes"/> <feat att="frequency" val="0.0"/></FormRepresentation></WordForm>
</LexicalEntry> 
<LexicalEntry><feat att="partOfSpeech" val="commonNoun"/> 
<feat att="id" val="GMU_øjemål_1"/> 
<feat att="morphologicalUnitId" val="ØJEMÅL"/> 
<feat att="originalSource" val="DDO"/> 
<feat att="independentWord" val="yes"/> 
<feat att="decomposition" val="øje+mål"/> 
<Lemma><FormRepresentation> <feat att="writtenForm" val="øjemål"/> <feat att="officiallyApproved" val="yes"/> 
<feat att="joiningElement" val="nil"/> 
<feat att="joiningElementResult" val="øjemål"/> 
</FormRepresentation> </Lemma> 
<WordForm><feat att="grammaticalGender" val="neuter"/><feat att="definiteness" val="indefinite"/><feat att="grammaticalNumber" val="singular"/><feat att="case" val="unspecified"/>
<FormRepresentation> <feat att="writtenForm" val="øjemål"/> <feat att="inflectionalParadigm" val="MFG0040"/> <feat att="officiallyApproved" val="yes"/> <feat att="frequency" val=".3393"/></FormRepresentation></WordForm>
<WordForm><feat att="grammaticalGender" val="neuter"/><feat att="definiteness" val="indefinite"/><feat att="grammaticalNumber" val="singular"/><feat att="case" val="genitiveCase"/>
<FormRepresentation> <feat att="writtenForm" val="øjemåls"/> <feat att="inflectionalParadigm" val="MFG0040"/> <feat att="officiallyApproved" val="yes"/> <feat att="frequency" val="0.0"/></FormRepresentation></WordForm>
<WordForm><feat att="grammaticalGender" val="neuter"/><feat att="definiteness" val="indefinite"/><feat att="grammaticalNumber" val="plural"/><feat att="case" val="unspecified"/>
<FormRepresentation> <feat att="writtenForm" val="øjemål"/> <feat att="inflectionalParadigm" val="MFG0040"/> <feat att="officiallyApproved" val="yes"/> <feat att="frequency" val=".3393"/></FormRepresentation></WordForm>
<WordForm><feat att="grammaticalGender" val="neuter"/><feat att="definiteness" val="indefinite"/><feat att="grammaticalNumber" val="plural"/><feat att="case" val="genitiveCase"/>
<FormRepresentation> <feat att="writtenForm" val="øjemåls"/> <feat att="inflectionalParadigm" val="MFG0040"/> <feat att="officiallyApproved" val="yes"/> <feat att="frequency" val="0.0"/></FormRepresentation></WordForm>
<WordForm><feat att="grammaticalGender" val="neuter"/><feat att="definiteness" val="definite"/><feat att="grammaticalNumber" val="singular"/><feat att="case" val="unspecified"/>
<FormRepresentation> <feat att="writtenForm" val="øjemålet"/> <feat att="inflectionalParadigm" val="MFG0040"/> <feat att="officiallyApproved" val="yes"/> <feat att="frequency" val="0.0"/></FormRepresentation></WordForm>
<WordForm><feat att="grammaticalGender" val="neuter"/><feat att="definiteness" val="definite"/><feat att="grammaticalNumber" val="singular"/><feat att="case" val="genitiveCase"/>
<FormRepresentation> <feat att="writtenForm" val="øjemålets"/> <feat att="inflectionalParadigm" val="MFG0040"/> <feat att="officiallyApproved" val="yes"/> <feat att="frequency" val="0.0"/></FormRepresentation></WordForm>
<WordForm><feat att="grammaticalGender" val="neuter"/><feat att="definiteness" val="definite"/><feat att="grammaticalNumber" val="plural"/><feat att="case" val="unspecified"/>
<FormRepresentation> <feat att="writtenForm" val="øjemålene"/> <feat att="inflectionalParadigm" val="MFG0040"/> <feat att="officiallyApproved" val="yes"/> <feat att="frequency" val="0.0"/></FormRepresentation></WordForm>
<WordForm><feat att="grammaticalGender" val="neuter"/><feat att="definiteness" val="definite"/><feat att="grammaticalNumber" val="plural"/><feat att="case" val="genitiveCase"/>
<FormRepresentation> <feat att="writtenForm" val="øjemålenes"/> <feat att="inflectionalParadigm" val="MFG0040"/> <feat att="officiallyApproved" val="yes"/> <feat att="frequency" val="0.0"/></FormRepresentation></WordForm>
</LexicalEntry> 
<LexicalEntry><feat att="partOfSpeech" val="commonNoun"/> 
<feat att="id" val="GMU_ønskemål_1"/> 
<feat att="morphologicalUnitId" val="ØNSKEMÅL"/> 
<feat att="originalSource" val="DDO"/> 
<feat att="independentWord" val="yes"/> 
<feat att="decomposition" val="ønske+mål"/> 
<Lemma><FormRepresentation> <feat att="writtenForm" val="ønskemål"/> <feat att="officiallyApproved" val="yes"/> 
<feat att="joiningElement" val="nil"/> 
<feat att="joiningElementResult" val="ønskemål"/> 
</FormRepresentation> </Lemma> 
<WordForm><feat att="grammaticalGender" val="neuter"/><feat att="definiteness" val="indefinite"/><feat att="grammaticalNumber" val="singular"/><feat att="case" val="unspecified"/>
<FormRepresentation> <feat att="writtenForm" val="ønskemål"/> <feat att="inflectionalParadigm" val="MFG0040"/> <feat att="officiallyApproved" val="yes"/> <feat att="frequency" val=".1786"/></FormRepresentation></WordForm>
<WordForm><feat att="grammaticalGender" val="neuter"/><feat att="definiteness" val="indefinite"/><feat att="grammaticalNumber" val="singular"/><feat att="case" val="genitiveCase"/>
<FormRepresentation> <feat att="writtenForm" val="ønskemåls"/> <feat att="inflectionalParadigm" val="MFG0040"/> <feat att="officiallyApproved" val="yes"/> <feat att="frequency" val="0.0"/></FormRepresentation></WordForm>
<WordForm><feat att="grammaticalGender" val="neuter"/><feat att="definiteness" val="indefinite"/><feat att="grammaticalNumber" val="plural"/><feat att="case" val="unspecified"/>
<FormRepresentation> <feat att="writtenForm" val="ønskemål"/> <feat att="inflectionalParadigm" val="MFG0040"/> <feat att="officiallyApproved" val="yes"/> <feat att="frequency" val=".1786"/></FormRepresentation></WordForm>
<WordForm><feat att="grammaticalGender" val="neuter"/><feat att="definiteness" val="indefinite"/><feat att="grammaticalNumber" val="plural"/><feat att="case" val="genitiveCase"/>
<FormRepresentation> <feat att="writtenForm" val="ønskemåls"/> <feat att="inflectionalParadigm" val="MFG0040"/> <feat att="officiallyApproved" val="yes"/> <feat att="frequency" val="0.0"/></FormRepresentation></WordForm>
<WordForm><feat att="grammaticalGender" val="neuter"/><feat att="definiteness" val="definite"/><feat att="grammaticalNumber" val="singular"/><feat att="case" val="unspecified"/>
<FormRepresentation> <feat att="writtenForm" val="ønskemålet"/> <feat att="inflectionalParadigm" val="MFG0040"/> <feat att="officiallyApproved" val="yes"/> <feat att="frequency" val=".0536"/></FormRepresentation></WordForm>
<WordForm><feat att="grammaticalGender" val="neuter"/><feat att="definiteness" val="definite"/><feat att="grammaticalNumber" val="singular"/><feat att="case" val="genitiveCase"/>
<FormRepresentation> <feat att="writtenForm" val="ønskemålets"/> <feat att="inflectionalParadigm" val="MFG0040"/> <feat att="officiallyApproved" val="yes"/> <feat att="frequency" val="0.0"/></FormRepresentation></WordForm>
<WordForm><feat att="grammaticalGender" val="neuter"/><feat att="definiteness" val="definite"/><feat att="grammaticalNumber" val="plural"/><feat att="case" val="unspecified"/>
<FormRepresentation> <feat att="writtenForm" val="ønskemålene"/> <feat att="inflectionalParadigm" val="MFG0040"/> <feat att="officiallyApproved" val="yes"/> <feat att="frequency" val=".0179"/></FormRepresentation></WordForm>
<WordForm><feat att="grammaticalGender" val="neuter"/><feat att="definiteness" val="definite"/><feat att="grammaticalNumber" val="plural"/><feat att="case" val="genitiveCase"/>
<FormRepresentation> <feat att="writtenForm" val="ønskemålenes"/> <feat att="inflectionalParadigm" val="MFG0040"/> <feat att="officiallyApproved" val="yes"/> <feat att="frequency" val="0.0"/></FormRepresentation></WordForm>
</LexicalEntry> 
<LexicalEntry><feat att="partOfSpeech" val="commonNoun"/> 
<feat att="id" val="GMU_ØJENSYMPTOM_1"/> 
<feat att="morphologicalUnitId" val="ØJENSYMPTOM"/> 
<feat att="originalSource" val="SUNDHEDSKORPUS"/> 
<feat att="independentWord" val="yes"/> 
<feat att="decomposition" val="øje+n+symptom"/> 
<Lemma><FormRepresentation> <feat att="writtenForm" val="øjensymptom"/> <feat att="officiallyApproved" val="yes"/> 
<feat att="joiningElement" val="nil"/> 
<feat att="joiningElementResult" val="øjensymptom"/> 
</FormRepresentation> </Lemma> 
<WordForm><feat att="grammaticalGender" val="neuter"/><feat att="definiteness" val="indefinite"/><feat att="grammaticalNumber" val="singular"/><feat att="case" val="unspecified"/>
<FormRepresentation> <feat att="writtenForm" val="øjensymptom"/> <feat att="inflectionalParadigm" val="MFG0044"/> <feat att="officiallyApproved" val="yes"/> <feat att="frequency" val="0.0"/></FormRepresentation></WordForm>
<WordForm><feat att="grammaticalGender" val="neuter"/><feat att="definiteness" val="indefinite"/><feat att="grammaticalNumber" val="singular"/><feat att="case" val="genitiveCase"/>
<FormRepresentation> <feat att="writtenForm" val="øjensymptoms"/> <feat att="inflectionalParadigm" val="MFG0044"/> <feat att="officiallyApproved" val="yes"/> <feat att="frequency" val="0.0"/></FormRepresentation></WordForm>
<WordForm><feat att="grammaticalGender" val="neuter"/><feat att="definiteness" val="indefinite"/><feat att="grammaticalNumber" val="plural"/><feat att="case" val="unspecified"/>
<FormRepresentation> <feat att="writtenForm" val="øjensymptomer"/> <feat att="inflectionalParadigm" val="MFG0044"/> <feat att="officiallyApproved" val="yes"/> <feat att="frequency" val=".0179"/></FormRepresentation></WordForm>
<WordForm><feat att="grammaticalGender" val="neuter"/><feat att="definiteness" val="indefinite"/><feat att="grammaticalNumber" val="plural"/><feat att="case" val="genitiveCase"/>
<FormRepresentation> <feat att="writtenForm" val="øjensymptomers"/> <feat att="inflectionalParadigm" val="MFG0044"/> <feat att="officiallyApproved" val="yes"/> <feat att="frequency" val="0.0"/></FormRepresentation></WordForm>
<WordForm><feat att="grammaticalGender" val="neuter"/><feat att="definiteness" val="definite"/><feat att="grammaticalNumber" val="singular"/><feat att="case" val="unspecified"/>
<FormRepresentation> <feat att="writtenForm" val="øjensymptomet"/> <feat att="inflectionalParadigm" val="MFG0044"/> <feat att="officiallyApproved" val="yes"/> <feat att="frequency" val="0.0"/></FormRepresentation></WordForm>
<WordForm><feat att="grammaticalGender" val="neuter"/><feat att="definiteness" val="definite"/><feat att="grammaticalNumber" val="singular"/><feat att="case" val="genitiveCase"/>
<FormRepresentation> <feat att="writtenForm" val="øjensymptomets"/> <feat att="inflectionalParadigm" val="MFG0044"/> <feat att="officiallyApproved" val="yes"/> <feat att="frequency" val="0.0"/></FormRepresentation></WordForm>
<WordForm><feat att="grammaticalGender" val="neuter"/><feat att="definiteness" val="definite"/><feat att="grammaticalNumber" val="plural"/><feat att="case" val="unspecified"/>
<FormRepresentation> <feat att="writtenForm" val="øjensymptomerne"/> <feat att="inflectionalParadigm" val="MFG0044"/> <feat att="officiallyApproved" val="yes"/> <feat att="frequency" val="0.0"/></FormRepresentation></WordForm>
<WordForm><feat att="grammaticalGender" val="neuter"/><feat att="definiteness" val="definite"/><feat att="grammaticalNumber" val="plural"/><feat att="case" val="genitiveCase"/>
<FormRepresentation> <feat att="writtenForm" val="øjensymptomernes"/> <feat att="inflectionalParadigm" val="MFG0044"/> <feat att="officiallyApproved" val="yes"/> <feat att="frequency" val="0.0"/></FormRepresentation></WordForm>
</LexicalEntry> 
<LexicalEntry><feat att="partOfSpeech" val="commonNoun"/> 
<feat att="id" val="GMU_æselspark_1"/> 
<feat att="morphologicalUnitId" val="ÆSELSPARK"/> 
<feat att="originalSource" val="DDO"/> 
<feat att="independentWord" val="yes"/> 
<feat att="decomposition" val="æsel+spark"/> 
<Lemma><FormRepresentation> <feat att="writtenForm" val="æselspark"/> <feat att="officiallyApproved" val="yes"/> 
<feat att="joiningElement" val="Not analyzed"/> 
</FormRepresentation> </Lemma> 
<WordForm><feat att="grammaticalGender" val="neuter"/><feat att="definiteness" val="indefinite"/><feat att="grammaticalNumber" val="singular"/><feat att="case" val="unspecified"/>
<FormRepresentation> <feat att="writtenForm" val="æselspark"/> <feat att="inflectionalParadigm" val="MFG0040"/> <feat att="officiallyApproved" val="yes"/> <feat att="frequency" val=".0536"/></FormRepresentation></WordForm>
<WordForm><feat att="grammaticalGender" val="neuter"/><feat att="definiteness" val="indefinite"/><feat att="grammaticalNumber" val="singular"/><feat att="case" val="genitiveCase"/>
<FormRepresentation> <feat att="writtenForm" val="æselsparks"/> <feat att="inflectionalParadigm" val="MFG0040"/> <feat att="officiallyApproved" val="yes"/> <feat att="frequency" val="0.0"/></FormRepresentation></WordForm>
<WordForm><feat att="grammaticalGender" val="neuter"/><feat att="definiteness" val="indefinite"/><feat att="grammaticalNumber" val="plural"/><feat att="case" val="unspecified"/>
<FormRepresentation> <feat att="writtenForm" val="æselspark"/> <feat att="inflectionalParadigm" val="MFG0040"/> <feat att="officiallyApproved" val="yes"/> <feat att="frequency" val=".0536"/></FormRepresentation></WordForm>
<WordForm><feat att="grammaticalGender" val="neuter"/><feat att="definiteness" val="indefinite"/><feat att="grammaticalNumber" val="plural"/><feat att="case" val="genitiveCase"/>
<FormRepresentation> <feat att="writtenForm" val="æselsparks"/> <feat att="inflectionalParadigm" val="MFG0040"/> <feat att="officiallyApproved" val="yes"/> <feat att="frequency" val="0.0"/></FormRepresentation></WordForm>
<WordForm><feat att="grammaticalGender" val="neuter"/><feat att="definiteness" val="definite"/><feat att="grammaticalNumber" val="singular"/><feat att="case" val="unspecified"/>
<FormRepresentation> <feat att="writtenForm" val="æselsparket"/> <feat att="inflectionalParadigm" val="MFG0040"/> <feat att="officiallyApproved" val="yes"/> <feat att="frequency" val="0.0"/></FormRepresentation></WordForm>
<WordForm><feat att="grammaticalGender" val="neuter"/><feat att="definiteness" val="definite"/><feat att="grammaticalNumber" val="singular"/><feat att="case" val="genitiveCase"/>
<FormRepresentation> <feat att="writtenForm" val="æselsparkets"/> <feat att="inflectionalParadigm" val="MFG0040"/> <feat att="officiallyApproved" val="yes"/> <feat att="frequency" val="0.0"/></FormRepresentation></WordForm>
<WordForm><feat att="grammaticalGender" val="neuter"/><feat att="definiteness" val="definite"/><feat att="grammaticalNumber" val="plural"/><feat att="case" val="unspecified"/>
<FormRepresentation> <feat att="writtenForm" val="æselsparkene"/> <feat att="inflectionalParadigm" val="MFG0040"/> <feat att="officiallyApproved" val="yes"/> <feat att="frequency" val="0.0"/></FormRepresentation></WordForm>
<WordForm><feat att="grammaticalGender" val="neuter"/><feat att="definiteness" val="definite"/><feat att="grammaticalNumber" val="plural"/><feat att="case" val="genitiveCase"/>
<FormRepresentation> <feat att="writtenForm" val="æselsparkenes"/> <feat att="inflectionalParadigm" val="MFG0040"/> <feat att="officiallyApproved" val="yes"/> <feat att="frequency" val="0.0"/></FormRepresentation></WordForm>
</LexicalEntry> 
<LexicalEntry><feat att="partOfSpeech" val="commonNoun"/> 
<feat att="id" val="GMU_årsværk_1"/> 
<feat att="morphologicalUnitId" val="ÅRSVÆRK"/> 
<feat att="originalSource" val="DDO"/> 
<feat att="independentWord" val="yes"/> 
<feat att="decomposition" val="år+s+værk"/> 
<Lemma><FormRepresentation> <feat att="writtenForm" val="årsværk"/> <feat att="officiallyApproved" val="yes"/> 
<feat att="joiningElement" val="Not analyzed"/> 
</FormRepresentation> </Lemma> 
<WordForm><feat att="grammaticalGender" val="neuter"/><feat att="definiteness" val="indefinite"/><feat att="grammaticalNumber" val="singular"/><feat att="case" val="unspecified"/>
<FormRepresentation> <feat att="writtenForm" val="årsværk"/> <feat att="inflectionalParadigm" val="MFG0040"/> <feat att="officiallyApproved" val="yes"/> <feat att="frequency" val="1.3036"/></FormRepresentation></WordForm>
<WordForm><feat att="grammaticalGender" val="neuter"/><feat att="definiteness" val="indefinite"/><feat att="grammaticalNumber" val="singular"/><feat att="case" val="genitiveCase"/>
<FormRepresentation> <feat att="writtenForm" val="årsværks"/> <feat att="inflectionalParadigm" val="MFG0040"/> <feat att="officiallyApproved" val="yes"/> <feat att="frequency" val=".0179"/></FormRepresentation></WordForm>
<WordForm><feat att="grammaticalGender" val="neuter"/><feat att="definiteness" val="indefinite"/><feat att="grammaticalNumber" val="plural"/><feat att="case" val="unspecified"/>
<FormRepresentation> <feat att="writtenForm" val="årsværk"/> <feat att="inflectionalParadigm" val="MFG0040"/> <feat att="officiallyApproved" val="yes"/> <feat att="frequency" val="1.3036"/></FormRepresentation></WordForm>
<WordForm><feat att="grammaticalGender" val="neuter"/><feat att="definiteness" val="indefinite"/><feat att="grammaticalNumber" val="plural"/><feat att="case" val="genitiveCase"/>
<FormRepresentation> <feat att="writtenForm" val="årsværks"/> <feat att="inflectionalParadigm" val="MFG0040"/> <feat att="officiallyApproved" val="yes"/> <feat att="frequency" val=".0179"/></FormRepresentation></WordForm>
<WordForm><feat att="grammaticalGender" val="neuter"/><feat att="definiteness" val="definite"/><feat att="grammaticalNumber" val="singular"/><feat att="case" val="unspecified"/>
<FormRepresentation> <feat att="writtenForm" val="årsværket"/> <feat att="inflectionalParadigm" val="MFG0040"/> <feat att="officiallyApproved" val="yes"/> <feat att="frequency" val="0.0"/></FormRepresentation></WordForm>
<WordForm><feat att="grammaticalGender" val="neuter"/><feat att="definiteness" val="definite"/><feat att="grammaticalNumber" val="singular"/><feat att="case" val="genitiveCase"/>
<FormRepresentation> <feat att="writtenForm" val="årsværkets"/> <feat att="inflectionalParadigm" val="MFG0040"/> <feat att="officiallyApproved" val="yes"/> <feat att="frequency" val="0.0"/></FormRepresentation></WordForm>
<WordForm><feat att="grammaticalGender" val="neuter"/><feat att="definiteness" val="definite"/><feat att="grammaticalNumber" val="plural"/><feat att="case" val="unspecified"/>
<FormRepresentation> <feat att="writtenForm" val="årsværkene"/> <feat att="inflectionalParadigm" val="MFG0040"/> <feat att="officiallyApproved" val="yes"/> <feat att="frequency" val=".0179"/></FormRepresentation></WordForm>
<WordForm><feat att="grammaticalGender" val="neuter"/><feat att="definiteness" val="definite"/><feat att="grammaticalNumber" val="plural"/><feat att="case" val="genitiveCase"/>
<FormRepresentation> <feat att="writtenForm" val="årsværkenes"/> <feat att="inflectionalParadigm" val="MFG0040"/> <feat att="officiallyApproved" val="yes"/> <feat att="frequency" val="0.0"/></FormRepresentation></WordForm>
</LexicalEntry> 
<LexicalEntry><feat att="partOfSpeech" val="commonNoun"/> 
<feat att="id" val="GMU_ØJENTRÆNING_1"/> 
<feat att="morphologicalUnitId" val="ØJENTRÆNING"/> 
<feat att="originalSource" val="SUNDHEDSKORPUS"/> 
<feat att="independentWord" val="yes"/> 
<feat att="decomposition" val="øje+n+træning"/> 
<Lemma><FormRepresentation> <feat att="writtenForm" val="øjentræning"/> <feat att="officiallyApproved" val="yes"/> 
<feat att="joiningElement" val="Not analyzed"/> 
</FormRepresentation> </Lemma> 
<WordForm><feat att="grammaticalGender" val="commonGender"/><feat att="definiteness" val="indefinite"/><feat att="grammaticalNumber" val="singular"/><feat att="case" val="unspecified"/>
<FormRepresentation> <feat att="writtenForm" val="øjentræning"/> <feat att="inflectionalParadigm" val="MFG0220"/> <feat att="officiallyApproved" val="yes"/> <feat att="frequency" val="0.0"/></FormRepresentation></WordForm>
<WordForm><feat att="grammaticalGender" val="commonGender"/><feat att="definiteness" val="indefinite"/><feat att="grammaticalNumber" val="singular"/><feat att="case" val="genitiveCase"/>
<FormRepresentation> <feat att="writtenForm" val="øjentrænings"/> <feat att="inflectionalParadigm" val="MFG0220"/> <feat att="officiallyApproved" val="yes"/> <feat att="frequency" val="0.0"/></FormRepresentation></WordForm>
<WordForm><feat att="grammaticalGender" val="commonGender"/><feat att="definiteness" val="definite"/><feat att="grammaticalNumber" val="singular"/><feat att="case" val="unspecified"/>
<FormRepresentation> <feat att="writtenForm" val="øjentræningen"/> <feat att="inflectionalParadigm" val="MFG0220"/> <feat att="officiallyApproved" val="yes"/> <feat att="frequency" val="0.0"/></FormRepresentation></WordForm>
<WordForm><feat att="grammaticalGender" val="commonGender"/><feat att="definiteness" val="definite"/><feat att="grammaticalNumber" val="singular"/><feat att="case" val="genitiveCase"/>
<FormRepresentation> <feat att="writtenForm" val="øjentræningens"/> <feat att="inflectionalParadigm" val="MFG0220"/> <feat att="officiallyApproved" val="yes"/> <feat att="frequency" val="0.0"/></FormRepresentation></WordForm>
</LexicalEntry> 
<LexicalEntry><feat att="partOfSpeech" val="commonNoun"/> 
<feat att="id" val="GMU_ÅREFORSNÆVRING_1"/> 
<feat att="morphologicalUnitId" val="ÅREFORSNÆVRING"/> 
<feat att="originalSource" val="SUNDHEDSKORPUS"/> 
<feat att="independentWord" val="yes"/> 
<feat att="decomposition" val="åre+forsnævring"/> 
<Lemma><FormRepresentation> <feat att="writtenForm" val="åreforsnævring"/> <feat att="officiallyApproved" val="yes"/> 
<feat att="joiningElement" val="Not analyzed"/> 
</FormRepresentation> </Lemma> 
<WordForm><feat att="grammaticalGender" val="commonGender"/><feat att="definiteness" val="indefinite"/><feat att="grammaticalNumber" val="singular"/><feat att="case" val="unspecified"/>
<FormRepresentation> <feat att="writtenForm" val="åreforsnævring"/> <feat att="inflectionalParadigm" val="MFG0016"/> <feat att="officiallyApproved" val="yes"/> <feat att="frequency" val="0.0"/></FormRepresentation></WordForm>
<WordForm><feat att="grammaticalGender" val="commonGender"/><feat att="definiteness" val="indefinite"/><feat att="grammaticalNumber" val="singular"/><feat att="case" val="genitiveCase"/>
<FormRepresentation> <feat att="writtenForm" val="åreforsnævrings"/> <feat att="inflectionalParadigm" val="MFG0016"/> <feat att="officiallyApproved" val="yes"/> <feat att="frequency" val="0.0"/></FormRepresentation></WordForm>
<WordForm><feat att="grammaticalGender" val="commonGender"/><feat att="definiteness" val="indefinite"/><feat att="grammaticalNumber" val="plural"/><feat att="case" val="unspecified"/>
<FormRepresentation> <feat att="writtenForm" val="åreforsnævringer"/> <feat att="inflectionalParadigm" val="MFG0016"/> <feat att="officiallyApproved" val="yes"/> <feat att="frequency" val="0.0"/></FormRepresentation></WordForm>
<WordForm><feat att="grammaticalGender" val="commonGender"/><feat att="definiteness" val="indefinite"/><feat att="grammaticalNumber" val="plural"/><feat att="case" val="genitiveCase"/>
<FormRepresentation> <feat att="writtenForm" val="åreforsnævringers"/> <feat att="inflectionalParadigm" val="MFG0016"/> <feat att="officiallyApproved" val="yes"/> <feat att="frequency" val="0.0"/></FormRepresentation></WordForm>
<WordForm><feat att="grammaticalGender" val="commonGender"/><feat att="definiteness" val="definite"/><feat att="grammaticalNumber" val="singular"/><feat att="case" val="unspecified"/>
<FormRepresentation> <feat att="writtenForm" val="åreforsnævringen"/> <feat att="inflectionalParadigm" val="MFG0016"/> <feat att="officiallyApproved" val="yes"/> <feat att="frequency" val="0.0"/></FormRepresentation></WordForm>
<WordForm><feat att="grammaticalGender" val="commonGender"/><feat att="definiteness" val="definite"/><feat att="grammaticalNumber" val="singular"/><feat att="case" val="genitiveCase"/>
<FormRepresentation> <feat att="writtenForm" val="åreforsnævringens"/> <feat att="inflectionalParadigm" val="MFG0016"/> <feat att="officiallyApproved" val="yes"/> <feat att="frequency" val="0.0"/></FormRepresentation></WordForm>
<WordForm><feat att="grammaticalGender" val="commonGender"/><feat att="definiteness" val="definite"/><feat att="grammaticalNumber" val="plural"/><feat att="case" val="unspecified"/>
<FormRepresentation> <feat att="writtenForm" val="åreforsnævringerne"/> <feat att="inflectionalParadigm" val="MFG0016"/> <feat att="officiallyApproved" val="yes"/> <feat att="frequency" val="0.0"/></FormRepresentation></WordForm>
<WordForm><feat att="grammaticalGender" val="commonGender"/><feat att="definiteness" val="definite"/><feat att="grammaticalNumber" val="plural"/><feat att="case" val="genitiveCase"/>
<FormRepresentation> <feat att="writtenForm" val="åreforsnævringernes"/> <feat att="inflectionalParadigm" val="MFG0016"/> <feat att="officiallyApproved" val="yes"/> <feat att="frequency" val="0.0"/></FormRepresentation></WordForm>
</LexicalEntry> 
<LexicalEntry><feat att="partOfSpeech" val="commonNoun"/> 
<feat att="id" val="GMU_WHIPLASH_2"/> 
<feat att="morphologicalUnitId" val="WHIPLASH"/> 
<feat att="originalSource" val="SUNDHEDSKORPUS"/> 
<feat att="independentWord" val="yes"/> 
<Lemma><FormRepresentation> <feat att="writtenForm" val="whiplash"/> <feat att="officiallyApproved" val="yes"/> 
<feat att="joiningElement" val="nil"/> 
<feat att="joiningElementResult" val="whiplash"/> 
</FormRepresentation> </Lemma> 
<WordForm><feat att="grammaticalGender" val="neuter"/><feat att="definiteness" val="indefinite"/><feat att="grammaticalNumber" val="singular"/><feat att="case" val="unspecified"/>
<FormRepresentation> <feat att="writtenForm" val="whiplash"/> <feat att="inflectionalParadigm" val="MFG0040"/> <feat att="officiallyApproved" val="yes"/> <feat att="frequency" val=".1607"/></FormRepresentation></WordForm>
<WordForm><feat att="grammaticalGender" val="neuter"/><feat att="definiteness" val="indefinite"/><feat att="grammaticalNumber" val="singular"/><feat att="case" val="genitiveCase"/>
<FormRepresentation> <feat att="writtenForm" val="whiplashs"/> <feat att="inflectionalParadigm" val="MFG0040"/> <feat att="officiallyApproved" val="yes"/> <feat att="frequency" val="0.0"/></FormRepresentation></WordForm>
<WordForm><feat att="grammaticalGender" val="neuter"/><feat att="definiteness" val="indefinite"/><feat att="grammaticalNumber" val="plural"/><feat att="case" val="unspecified"/>
<FormRepresentation> <feat att="writtenForm" val="whiplash"/> <feat att="inflectionalParadigm" val="MFG0040"/> <feat att="officiallyApproved" val="yes"/> <feat att="frequency" val=".1607"/></FormRepresentation></WordForm>
<WordForm><feat att="grammaticalGender" val="neuter"/><feat att="definiteness" val="indefinite"/><feat att="grammaticalNumber" val="plural"/><feat att="case" val="genitiveCase"/>
<FormRepresentation> <feat att="writtenForm" val="whiplashs"/> <feat att="inflectionalParadigm" val="MFG0040"/> <feat att="officiallyApproved" val="yes"/> <feat att="frequency" val="0.0"/></FormRepresentation></WordForm>
<WordForm><feat att="grammaticalGender" val="neuter"/><feat att="definiteness" val="definite"/><feat att="grammaticalNumber" val="singular"/><feat att="case" val="unspecified"/>
<FormRepresentation> <feat att="writtenForm" val="whiplashet"/> <feat att="inflectionalParadigm" val="MFG0040"/> <feat att="officiallyApproved" val="yes"/> <feat att="frequency" val="0.0"/></FormRepresentation></WordForm>
<WordForm><feat att="grammaticalGender" val="neuter"/><feat att="definiteness" val="definite"/><feat att="grammaticalNumber" val="singular"/><feat att="case" val="genitiveCase"/>
<FormRepresentation> <feat att="writtenForm" val="whiplashets"/> <feat att="inflectionalParadigm" val="MFG0040"/> <feat att="officiallyApproved" val="yes"/> <feat att="frequency" val="0.0"/></FormRepresentation></WordForm>
<WordForm><feat att="grammaticalGender" val="neuter"/><feat att="definiteness" val="definite"/><feat att="grammaticalNumber" val="plural"/><feat att="case" val="unspecified"/>
<FormRepresentation> <feat att="writtenForm" val="whiplashene"/> <feat att="inflectionalParadigm" val="MFG0040"/> <feat att="officiallyApproved" val="yes"/> <feat att="frequency" val="0.0"/></FormRepresentation></WordForm>
<WordForm><feat att="grammaticalGender" val="neuter"/><feat att="definiteness" val="definite"/><feat att="grammaticalNumber" val="plural"/><feat att="case" val="genitiveCase"/>
<FormRepresentation> <feat att="writtenForm" val="whiplashenes"/> <feat att="inflectionalParadigm" val="MFG0040"/> <feat att="officiallyApproved" val="yes"/> <feat att="frequency" val="0.0"/></FormRepresentation></WordForm>
</LexicalEntry> 
<LexicalEntry><feat att="partOfSpeech" val="commonNoun"/> 
<feat att="id" val="GMU_ØJENALLERGI_1"/> 
<feat att="morphologicalUnitId" val="ØJENALLERGI"/> 
<feat att="originalSource" val="SUNDHEDSKORPUS"/> 
<feat att="independentWord" val="yes"/> 
<feat att="decomposition" val="øje+n+allergi"/> 
<Lemma><FormRepresentation> <feat att="writtenForm" val="øjenallergi"/> <feat att="officiallyApproved" val="yes"/> 
<feat att="joiningElement" val="nil"/> 
<feat att="joiningElementResult" val="øjenallergi"/> 
</FormRepresentation> </Lemma> 
<WordForm><feat att="grammaticalGender" val="commonGender"/><feat att="definiteness" val="indefinite"/><feat att="grammaticalNumber" val="singular"/><feat att="case" val="unspecified"/>
<FormRepresentation> <feat att="writtenForm" val="øjenallergi"/> <feat att="inflectionalParadigm" val="MFG0016"/> <feat att="officiallyApproved" val="yes"/> <feat att="frequency" val="0.0"/></FormRepresentation></WordForm>
<WordForm><feat att="grammaticalGender" val="commonGender"/><feat att="definiteness" val="indefinite"/><feat att="grammaticalNumber" val="singular"/><feat att="case" val="genitiveCase"/>
<FormRepresentation> <feat att="writtenForm" val="øjenallergis"/> <feat att="inflectionalParadigm" val="MFG0016"/> <feat att="officiallyApproved" val="yes"/> <feat att="frequency" val="0.0"/></FormRepresentation></WordForm>
<WordForm><feat att="grammaticalGender" val="commonGender"/><feat att="definiteness" val="indefinite"/><feat att="grammaticalNumber" val="plural"/><feat att="case" val="unspecified"/>
<FormRepresentation> <feat att="writtenForm" val="øjenallergier"/> <feat att="inflectionalParadigm" val="MFG0016"/> <feat att="officiallyApproved" val="yes"/> <feat att="frequency" val="0.0"/></FormRepresentation></WordForm>
<WordForm><feat att="grammaticalGender" val="commonGender"/><feat att="definiteness" val="indefinite"/><feat att="grammaticalNumber" val="plural"/><feat att="case" val="genitiveCase"/>
<FormRepresentation> <feat att="writtenForm" val="øjenallergiers"/> <feat att="inflectionalParadigm" val="MFG0016"/> <feat att="officiallyApproved" val="yes"/> <feat att="frequency" val="0.0"/></FormRepresentation></WordForm>
<WordForm><feat att="grammaticalGender" val="commonGender"/><feat att="definiteness" val="definite"/><feat att="grammaticalNumber" val="singular"/><feat att="case" val="unspecified"/>
<FormRepresentation> <feat att="writtenForm" val="øjenallergien"/> <feat att="inflectionalParadigm" val="MFG0016"/> <feat att="officiallyApproved" val="yes"/> <feat att="frequency" val="0.0"/></FormRepresentation></WordForm>
<WordForm><feat att="grammaticalGender" val="commonGender"/><feat att="definiteness" val="definite"/><feat att="grammaticalNumber" val="singular"/><feat att="case" val="genitiveCase"/>
<FormRepresentation> <feat att="writtenForm" val="øjenallergiens"/> <feat att="inflectionalParadigm" val="MFG0016"/> <feat att="officiallyApproved" val="yes"/> <feat att="frequency" val="0.0"/></FormRepresentation></WordForm>
<WordForm><feat att="grammaticalGender" val="commonGender"/><feat att="definiteness" val="definite"/><feat att="grammaticalNumber" val="plural"/><feat att="case" val="unspecified"/>
<FormRepresentation> <feat att="writtenForm" val="øjenallergierne"/> <feat att="inflectionalParadigm" val="MFG0016"/> <feat att="officiallyApproved" val="yes"/> <feat att="frequency" val="0.0"/></FormRepresentation></WordForm>
<WordForm><feat att="grammaticalGender" val="commonGender"/><feat att="definiteness" val="definite"/><feat att="grammaticalNumber" val="plural"/><feat att="case" val="genitiveCase"/>
<FormRepresentation> <feat att="writtenForm" val="øjenallergiernes"/> <feat att="inflectionalParadigm" val="MFG0016"/> <feat att="officiallyApproved" val="yes"/> <feat att="frequency" val="0.0"/></FormRepresentation></WordForm>
</LexicalEntry> 
<LexicalEntry><feat att="partOfSpeech" val="commonNoun"/> 
<feat att="id" val="GMU_ØJENKIRURGI_1"/> 
<feat att="morphologicalUnitId" val="ØJENKIRURGI"/> 
<feat att="originalSource" val="SUNDHEDSKORPUS"/> 
<feat att="independentWord" val="yes"/> 
<feat att="decomposition" val="øje+n+kirurgi"/> 
<Lemma><FormRepresentation> <feat att="writtenForm" val="øjenkirurgi"/> <feat att="officiallyApproved" val="yes"/> 
<feat att="joiningElement" val="nil"/> 
<feat att="joiningElementResult" val="øjenkirurgi"/> 
</FormRepresentation> </Lemma> 
<WordForm><feat att="grammaticalGender" val="commonGender"/><feat att="definiteness" val="indefinite"/><feat att="grammaticalNumber" val="singular"/><feat att="case" val="unspecified"/>
<FormRepresentation> <feat att="writtenForm" val="øjenkirurgi"/> <feat att="inflectionalParadigm" val="MFG0016"/> <feat att="officiallyApproved" val="yes"/> <feat att="frequency" val=".0357"/></FormRepresentation></WordForm>
<WordForm><feat att="grammaticalGender" val="commonGender"/><feat att="definiteness" val="indefinite"/><feat att="grammaticalNumber" val="singular"/><feat att="case" val="genitiveCase"/>
<FormRepresentation> <feat att="writtenForm" val="øjenkirurgis"/> <feat att="inflectionalParadigm" val="MFG0016"/> <feat att="officiallyApproved" val="yes"/> <feat att="frequency" val="0.0"/></FormRepresentation></WordForm>
<WordForm><feat att="grammaticalGender" val="commonGender"/><feat att="definiteness" val="indefinite"/><feat att="grammaticalNumber" val="plural"/><feat att="case" val="unspecified"/>
<FormRepresentation> <feat att="writtenForm" val="øjenkirurgier"/> <feat att="inflectionalParadigm" val="MFG0016"/> <feat att="officiallyApproved" val="yes"/> <feat att="frequency" val="0.0"/></FormRepresentation></WordForm>
<WordForm><feat att="grammaticalGender" val="commonGender"/><feat att="definiteness" val="indefinite"/><feat att="grammaticalNumber" val="plural"/><feat att="case" val="genitiveCase"/>
<FormRepresentation> <feat att="writtenForm" val="øjenkirurgiers"/> <feat att="inflectionalParadigm" val="MFG0016"/> <feat att="officiallyApproved" val="yes"/> <feat att="frequency" val="0.0"/></FormRepresentation></WordForm>
<WordForm><feat att="grammaticalGender" val="commonGender"/><feat att="definiteness" val="definite"/><feat att="grammaticalNumber" val="singular"/><feat att="case" val="unspecified"/>
<FormRepresentation> <feat att="writtenForm" val="øjenkirurgien"/> <feat att="inflectionalParadigm" val="MFG0016"/> <feat att="officiallyApproved" val="yes"/> <feat att="frequency" val="0.0"/></FormRepresentation></WordForm>
<WordForm><feat att="grammaticalGender" val="commonGender"/><feat att="definiteness" val="definite"/><feat att="grammaticalNumber" val="singular"/><feat att="case" val="genitiveCase"/>
<FormRepresentation> <feat att="writtenForm" val="øjenkirurgiens"/> <feat att="inflectionalParadigm" val="MFG0016"/> <feat att="officiallyApproved" val="yes"/> <feat att="frequency" val="0.0"/></FormRepresentation></WordForm>
<WordForm><feat att="grammaticalGender" val="commonGender"/><feat att="definiteness" val="definite"/><feat att="grammaticalNumber" val="plural"/><feat att="case" val="unspecified"/>
<FormRepresentation> <feat att="writtenForm" val="øjenkirurgierne"/> <feat att="inflectionalParadigm" val="MFG0016"/> <feat att="officiallyApproved" val="yes"/> <feat att="frequency" val="0.0"/></FormRepresentation></WordForm>
<WordForm><feat att="grammaticalGender" val="commonGender"/><feat att="definiteness" val="definite"/><feat att="grammaticalNumber" val="plural"/><feat att="case" val="genitiveCase"/>
<FormRepresentation> <feat att="writtenForm" val="øjenkirurgiernes"/> <feat att="inflectionalParadigm" val="MFG0016"/> <feat att="officiallyApproved" val="yes"/> <feat att="frequency" val="0.0"/></FormRepresentation></WordForm>
</LexicalEntry> 
<LexicalEntry><feat att="partOfSpeech" val="commonNoun"/> 
<feat att="id" val="GMU_åregaffel_1"/> 
<feat att="morphologicalUnitId" val="ÅREGAFFEL"/> 
<feat att="originalSource" val="DDO"/> 
<feat att="independentWord" val="yes"/> 
<feat att="decomposition" val="åre+gaffel"/> 
<Lemma><FormRepresentation> <feat att="writtenForm" val="åregaffel"/> <feat att="officiallyApproved" val="yes"/> 
<feat att="joiningElement" val="nil"/> 
<feat att="joiningElementResult" val="åregaffel"/> 
</FormRepresentation> </Lemma> 
<WordForm><feat att="grammaticalGender" val="commonGender"/><feat att="definiteness" val="indefinite"/><feat att="grammaticalNumber" val="singular"/><feat att="case" val="unspecified"/>
<FormRepresentation> <feat att="writtenForm" val="åregaffel"/><feat att="inflectionalParadigm" val="MFG0288,MFG0290"/> <feat att="officiallyApproved" val="yes"/> <feat att="frequency" val="0.0"/></FormRepresentation></WordForm>
<WordForm><feat att="grammaticalGender" val="commonGender"/><feat att="definiteness" val="indefinite"/><feat att="grammaticalNumber" val="singular"/><feat att="case" val="genitiveCase"/>
<FormRepresentation> <feat att="writtenForm" val="åregaffels"/><feat att="inflectionalParadigm" val="MFG0288,MFG0290"/> <feat att="officiallyApproved" val="yes"/> <feat att="frequency" val="0.0"/></FormRepresentation></WordForm>
<WordForm><feat att="grammaticalGender" val="commonGender"/><feat att="definiteness" val="indefinite"/><feat att="grammaticalNumber" val="plural"/><feat att="case" val="unspecified"/>
<FormRepresentation> <feat att="writtenForm" val="åregafler"/><feat att="inflectionalParadigm" val="MFG0288,MFG0290"/> <feat att="officiallyApproved" val="yes"/> <feat att="frequency" val="0.0"/></FormRepresentation></WordForm>
<WordForm><feat att="grammaticalGender" val="commonGender"/><feat att="definiteness" val="indefinite"/><feat att="grammaticalNumber" val="plural"/><feat att="case" val="genitiveCase"/>
<FormRepresentation> <feat att="writtenForm" val="åregaflers"/><feat att="inflectionalParadigm" val="MFG0288,MFG0290"/> <feat att="officiallyApproved" val="yes"/> <feat att="frequency" val="0.0"/></FormRepresentation></WordForm>
<WordForm><feat att="grammaticalGender" val="commonGender"/><feat att="definiteness" val="definite"/><feat att="grammaticalNumber" val="singular"/><feat att="case" val="unspecified"/>
<FormRepresentation> <feat att="writtenForm" val="åregaflen"/> <feat att="inflectionalParadigm" val="MFG0290"/> <feat att="officiallyApproved" val="yes"/> <feat att="frequency" val="0.0"/></FormRepresentation><FormRepresentation> <feat att="writtenForm" val="åregaffelen"/> <feat att="inflectionalParadigm" val="MFG0288"/> <feat att="officiallyApproved" val="yes"/> <feat att="frequency" val="0.0"/></FormRepresentation></WordForm>
<WordForm><feat att="grammaticalGender" val="commonGender"/><feat att="definiteness" val="definite"/><feat att="grammaticalNumber" val="singular"/><feat att="case" val="genitiveCase"/>
<FormRepresentation> <feat att="writtenForm" val="åregaflens"/> <feat att="inflectionalParadigm" val="MFG0290"/> <feat att="officiallyApproved" val="yes"/> <feat att="frequency" val="0.0"/></FormRepresentation><FormRepresentation> <feat att="writtenForm" val="åregaffelens"/> <feat att="inflectionalParadigm" val="MFG0288"/> <feat att="officiallyApproved" val="yes"/> <feat att="frequency" val="0.0"/></FormRepresentation></WordForm>
<WordForm><feat att="grammaticalGender" val="commonGender"/><feat att="definiteness" val="definite"/><feat att="grammaticalNumber" val="plural"/><feat att="case" val="unspecified"/>
<FormRepresentation> <feat att="writtenForm" val="åregaflerne"/><feat att="inflectionalParadigm" val="MFG0288,MFG0290"/> <feat att="officiallyApproved" val="yes"/> <feat att="frequency" val=".0179"/></FormRepresentation></WordForm>
<WordForm><feat att="grammaticalGender" val="commonGender"/><feat att="definiteness" val="definite"/><feat att="grammaticalNumber" val="plural"/><feat att="case" val="genitiveCase"/>
<FormRepresentation> <feat att="writtenForm" val="åregaflernes"/><feat att="inflectionalParadigm" val="MFG0288,MFG0290"/> <feat att="officiallyApproved" val="yes"/> <feat att="frequency" val="0.0"/></FormRepresentation></WordForm>
</LexicalEntry> 
<LexicalEntry><feat att="partOfSpeech" val="commonNoun"/> 
<feat att="id" val="GMU_ærkeengel_1"/> 
<feat att="morphologicalUnitId" val="ÆRKEENGEL"/> 
<feat att="originalSource" val="DDO"/> 
<feat att="independentWord" val="yes"/> 
<Lemma><FormRepresentation> <feat att="writtenForm" val="ærkeengel"/> <feat att="officiallyApproved" val="yes"/> 
<feat att="joiningElement" val="[el]le"/> 
<feat att="joiningElementResult" val="ærkeengle"/> 
</FormRepresentation> </Lemma> 
<WordForm><feat att="grammaticalGender" val="commonGender"/><feat att="definiteness" val="indefinite"/><feat att="grammaticalNumber" val="singular"/><feat att="case" val="unspecified"/>
<FormRepresentation> <feat att="writtenForm" val="ærkeengel"/><feat att="inflectionalParadigm" val="MFG0103,MFG0350"/> <feat att="officiallyApproved" val="yes"/> <feat att="frequency" val=".1071"/></FormRepresentation></WordForm>
<WordForm><feat att="grammaticalGender" val="commonGender"/><feat att="definiteness" val="indefinite"/><feat att="grammaticalNumber" val="singular"/><feat att="case" val="genitiveCase"/>
<FormRepresentation> <feat att="writtenForm" val="ærkeengels"/><feat att="inflectionalParadigm" val="MFG0103,MFG0350"/> <feat att="officiallyApproved" val="yes"/> <feat att="frequency" val=".0179"/></FormRepresentation></WordForm>
<WordForm><feat att="grammaticalGender" val="commonGender"/><feat att="definiteness" val="indefinite"/><feat att="grammaticalNumber" val="plural"/><feat att="case" val="unspecified"/>
<FormRepresentation> <feat att="writtenForm" val="ærkeengle"/><feat att="inflectionalParadigm" val="MFG0103,MFG0350"/> <feat att="officiallyApproved" val="yes"/> <feat att="frequency" val=".0536"/></FormRepresentation></WordForm>
<WordForm><feat att="grammaticalGender" val="commonGender"/><feat att="definiteness" val="indefinite"/><feat att="grammaticalNumber" val="plural"/><feat att="case" val="genitiveCase"/>
<FormRepresentation> <feat att="writtenForm" val="ærkeengles"/><feat att="inflectionalParadigm" val="MFG0103,MFG0350"/> <feat att="officiallyApproved" val="yes"/> <feat att="frequency" val="0.0"/></FormRepresentation></WordForm>
<WordForm><feat att="grammaticalGender" val="commonGender"/><feat att="definiteness" val="definite"/><feat att="grammaticalNumber" val="singular"/><feat att="case" val="unspecified"/>
<FormRepresentation> <feat att="writtenForm" val="ærkeenglen"/> <feat att="inflectionalParadigm" val="MFG0103"/> <feat att="officiallyApproved" val="yes"/> <feat att="frequency" val=".1786"/></FormRepresentation><FormRepresentation> <feat att="writtenForm" val="ærkeengelen"/> <feat att="inflectionalParadigm" val="MFG0350"/> <feat att="officiallyApproved" val="yes"/> <feat att="frequency" val=".0179"/></FormRepresentation></WordForm>
<WordForm><feat att="grammaticalGender" val="commonGender"/><feat att="definiteness" val="definite"/><feat att="grammaticalNumber" val="singular"/><feat att="case" val="genitiveCase"/>
<FormRepresentation> <feat att="writtenForm" val="ærkeenglens"/> <feat att="inflectionalParadigm" val="MFG0103"/> <feat att="officiallyApproved" val="yes"/> <feat att="frequency" val="0.0"/></FormRepresentation><FormRepresentation> <feat att="writtenForm" val="ærkeengelens"/> <feat att="inflectionalParadigm" val="MFG0350"/> <feat att="officiallyApproved" val="yes"/> <feat att="frequency" val=".0179"/></FormRepresentation></WordForm>
<WordForm><feat att="grammaticalGender" val="commonGender"/><feat att="definiteness" val="definite"/><feat att="grammaticalNumber" val="plural"/><feat att="case" val="unspecified"/>
<FormRepresentation> <feat att="writtenForm" val="ærkeenglene"/><feat att="inflectionalParadigm" val="MFG0103,MFG0350"/> <feat att="officiallyApproved" val="yes"/> <feat att="frequency" val=".0357"/></FormRepresentation></WordForm>
<WordForm><feat att="grammaticalGender" val="commonGender"/><feat att="definiteness" val="definite"/><feat att="grammaticalNumber" val="plural"/><feat att="case" val="genitiveCase"/>
<FormRepresentation> <feat att="writtenForm" val="ærkeenglenes"/><feat att="inflectionalParadigm" val="MFG0103,MFG0350"/> <feat att="officiallyApproved" val="yes"/> <feat att="frequency" val="0.0"/></FormRepresentation></WordForm>
</LexicalEntry> 
<LexicalEntry><feat att="partOfSpeech" val="commonNoun"/> 
<feat att="id" val="GMU_åleyngel_1"/> 
<feat att="morphologicalUnitId" val="ÅLEYNGEL"/> 
<feat att="originalSource" val="DDO"/> 
<feat att="independentWord" val="yes"/> 
<feat att="decomposition" val="ål+e+yngel"/> 
<Lemma><FormRepresentation> <feat att="writtenForm" val="åleyngel"/> <feat att="officiallyApproved" val="yes"/> 
<feat att="joiningElement" val="nil"/> 
<feat att="joiningElementResult" val="åleyngel"/> 
</FormRepresentation> </Lemma> 
<WordForm><feat att="grammaticalGender" val="commonGender"/><feat att="definiteness" val="indefinite"/><feat att="grammaticalNumber" val="singular"/><feat att="case" val="unspecified"/>
<FormRepresentation> <feat att="writtenForm" val="åleyngel"/><feat att="inflectionalParadigm" val="MFG0220,MFG0300"/> <feat att="officiallyApproved" val="yes"/> <feat att="frequency" val=".0536"/></FormRepresentation></WordForm>
<WordForm><feat att="grammaticalGender" val="commonGender"/><feat att="definiteness" val="indefinite"/><feat att="grammaticalNumber" val="singular"/><feat att="case" val="genitiveCase"/>
<FormRepresentation> <feat att="writtenForm" val="åleyngels"/><feat att="inflectionalParadigm" val="MFG0220,MFG0300"/> <feat att="officiallyApproved" val="yes"/> <feat att="frequency" val="0.0"/></FormRepresentation></WordForm>
<WordForm><feat att="grammaticalGender" val="commonGender"/><feat att="definiteness" val="definite"/><feat att="grammaticalNumber" val="singular"/><feat att="case" val="unspecified"/>
<FormRepresentation> <feat att="writtenForm" val="åleynglen"/> <feat att="inflectionalParadigm" val="MFG0300"/> <feat att="officiallyApproved" val="yes"/> <feat att="frequency" val="0.0"/></FormRepresentation><FormRepresentation> <feat att="writtenForm" val="åleyngelen"/> <feat att="inflectionalParadigm" val="MFG0220"/> <feat att="officiallyApproved" val="yes"/> <feat att="frequency" val="0.0"/></FormRepresentation></WordForm>
<WordForm><feat att="grammaticalGender" val="commonGender"/><feat att="definiteness" val="definite"/><feat att="grammaticalNumber" val="singular"/><feat att="case" val="genitiveCase"/>
<FormRepresentation> <feat att="writtenForm" val="åleynglens"/> <feat att="inflectionalParadigm" val="MFG0300"/> <feat att="officiallyApproved" val="yes"/> <feat att="frequency" val="0.0"/></FormRepresentation><FormRepresentation> <feat att="writtenForm" val="åleyngelens"/> <feat att="inflectionalParadigm" val="MFG0220"/> <feat att="officiallyApproved" val="yes"/> <feat att="frequency" val="0.0"/></FormRepresentation></WordForm>
</LexicalEntry> 
<LexicalEntry><feat att="partOfSpeech" val="commonNoun"/> 
<feat att="id" val="GMU_Østerbro_1"/> 
<feat att="morphologicalUnitId" val="ØSTERBRO"/> 
<feat att="originalSource" val="DDO"/> 
<feat att="independentWord" val="yes"/> 
<Lemma><FormRepresentation> <feat att="writtenForm" val="Østerbro"/> <feat att="officiallyApproved" val="yes"/> 
<feat att="joiningElement" val="nil"/> 
<feat att="joiningElementResult" val="Østerbro"/> 
</FormRepresentation> </Lemma> 
<WordForm><feat att="grammaticalGender" val="neuter"/><feat att="definiteness" val="indefinite"/><feat att="grammaticalNumber" val="singular"/><feat att="case" val="unspecified"/>
<FormRepresentation> <feat att="writtenForm" val="Østerbro"/> <feat att="inflectionalParadigm" val="MFG1007"/> <feat att="officiallyApproved" val="yes"/> <feat att="frequency" val="9.7679"/></FormRepresentation></WordForm>
<WordForm><feat att="grammaticalGender" val="neuter"/><feat att="definiteness" val="indefinite"/><feat att="grammaticalNumber" val="singular"/><feat att="case" val="genitiveCase"/>
<FormRepresentation> <feat att="writtenForm" val="Østerbros"/> <feat att="inflectionalParadigm" val="MFG1007"/> <feat att="officiallyApproved" val="yes"/> <feat att="frequency" val=".2143"/></FormRepresentation></WordForm>
</LexicalEntry> 
<LexicalEntry><feat att="partOfSpeech" val="commonNoun"/> 
<feat att="id" val="GMU_ørreddam_1"/> 
<feat att="morphologicalUnitId" val="ØRREDDAM"/> 
<feat att="originalSource" val="DDO"/> 
<feat att="independentWord" val="yes"/> 
<feat att="decomposition" val="ørred+dam"/> 
<Lemma><FormRepresentation> <feat att="writtenForm" val="ørreddam"/> <feat att="officiallyApproved" val="yes"/> 
<feat att="joiningElement" val="nil"/> 
<feat att="joiningElementResult" val="ørreddam"/> 
</FormRepresentation> </Lemma> 
<WordForm><feat att="grammaticalGender" val="commonGender"/><feat att="definiteness" val="indefinite"/><feat att="grammaticalNumber" val="singular"/><feat att="case" val="unspecified"/>
<FormRepresentation> <feat att="writtenForm" val="ørreddam"/> <feat att="inflectionalParadigm" val="MFG0071"/> <feat att="officiallyApproved" val="yes"/> <feat att="frequency" val="0.0"/></FormRepresentation></WordForm>
<WordForm><feat att="grammaticalGender" val="commonGender"/><feat att="definiteness" val="indefinite"/><feat att="grammaticalNumber" val="singular"/><feat att="case" val="genitiveCase"/>
<FormRepresentation> <feat att="writtenForm" val="ørreddams"/> <feat att="inflectionalParadigm" val="MFG0071"/> <feat att="officiallyApproved" val="yes"/> <feat att="frequency" val="0.0"/></FormRepresentation></WordForm>
<WordForm><feat att="grammaticalGender" val="commonGender"/><feat att="definiteness" val="indefinite"/><feat att="grammaticalNumber" val="plural"/><feat att="case" val="unspecified"/>
<FormRepresentation> <feat att="writtenForm" val="ørreddamme"/> <feat att="inflectionalParadigm" val="MFG0071"/> <feat att="officiallyApproved" val="yes"/> <feat att="frequency" val="0.0"/></FormRepresentation></WordForm>
<WordForm><feat att="grammaticalGender" val="commonGender"/><feat att="definiteness" val="indefinite"/><feat att="grammaticalNumber" val="plural"/><feat att="case" val="genitiveCase"/>
<FormRepresentation> <feat att="writtenForm" val="ørreddammes"/> <feat att="inflectionalParadigm" val="MFG0071"/> <feat att="officiallyApproved" val="yes"/> <feat att="frequency" val="0.0"/></FormRepresentation></WordForm>
<WordForm><feat att="grammaticalGender" val="commonGender"/><feat att="definiteness" val="definite"/><feat att="grammaticalNumber" val="singular"/><feat att="case" val="unspecified"/>
<FormRepresentation> <feat att="writtenForm" val="ørreddammen"/> <feat att="inflectionalParadigm" val="MFG0071"/> <feat att="officiallyApproved" val="yes"/> <feat att="frequency" val="0.0"/></FormRepresentation></WordForm>
<WordForm><feat att="grammaticalGender" val="commonGender"/><feat att="definiteness" val="definite"/><feat att="grammaticalNumber" val="singular"/><feat att="case" val="genitiveCase"/>
<FormRepresentation> <feat att="writtenForm" val="ørreddammens"/> <feat att="inflectionalParadigm" val="MFG0071"/> <feat att="officiallyApproved" val="yes"/> <feat att="frequency" val="0.0"/></FormRepresentation></WordForm>
<WordForm><feat att="grammaticalGender" val="commonGender"/><feat att="definiteness" val="definite"/><feat att="grammaticalNumber" val="plural"/><feat att="case" val="unspecified"/>
<FormRepresentation> <feat att="writtenForm" val="ørreddammene"/> <feat att="inflectionalParadigm" val="MFG0071"/> <feat att="officiallyApproved" val="yes"/> <feat att="frequency" val=".0357"/></FormRepresentation></WordForm>
<WordForm><feat att="grammaticalGender" val="commonGender"/><feat att="definiteness" val="definite"/><feat att="grammaticalNumber" val="plural"/><feat att="case" val="genitiveCase"/>
<FormRepresentation> <feat att="writtenForm" val="ørreddammenes"/> <feat att="inflectionalParadigm" val="MFG0071"/> <feat att="officiallyApproved" val="yes"/> <feat att="frequency" val="0.0"/></FormRepresentation></WordForm>
</LexicalEntry> 
<LexicalEntry><feat att="partOfSpeech" val="commonNoun"/> 
<feat att="id" val="GMU_wolfram_1"/> 
<feat att="morphologicalUnitId" val="WOLFRAM"/> 
<feat att="originalSource" val="DDO"/> 
<feat att="independentWord" val="yes"/> 
<Lemma><FormRepresentation> <feat att="writtenForm" val="wolfram"/> <feat att="officiallyApproved" val="yes"/> 
<feat att="joiningElement" val="nil"/> 
<feat att="joiningElementResult" val="wolfram"/> 
</FormRepresentation> </Lemma> 
<WordForm><feat att="grammaticalGender" val="neuter"/><feat att="definiteness" val="indefinite"/><feat att="grammaticalNumber" val="singular"/><feat att="case" val="unspecified"/>
<FormRepresentation> <feat att="writtenForm" val="wolfram"/><feat att="inflectionalParadigm" val="MFG0255"/> <feat att="officiallyApproved" val="yes"/> <feat att="frequency" val=".375"/></FormRepresentation></WordForm>
<WordForm><feat att="grammaticalGender" val="neuter"/><feat att="definiteness" val="indefinite"/><feat att="grammaticalNumber" val="singular"/><feat att="case" val="genitiveCase"/>
<FormRepresentation> <feat att="writtenForm" val="wolframs"/><feat att="inflectionalParadigm" val="MFG0255"/> <feat att="officiallyApproved" val="yes"/> <feat att="frequency" val="0.0"/></FormRepresentation></WordForm>
<WordForm><feat att="grammaticalGender" val="neuter"/><feat att="definiteness" val="definite"/><feat att="grammaticalNumber" val="singular"/><feat att="case" val="unspecified"/>
<FormRepresentation> <feat att="writtenForm" val="wolframmet"/> <feat att="inflectionalParadigm" val="MFG0255"/> <feat att="officiallyApproved" val="yes"/> <feat att="frequency" val=".0179"/></FormRepresentation><FormRepresentation> <feat att="writtenForm" val="wolframet"/> <feat att="inflectionalParadigm" val="MFG0221"/> <feat att="officiallyApproved" val="no"/> <feat att="frequency" val="0.0"/></FormRepresentation></WordForm>
<WordForm><feat att="grammaticalGender" val="neuter"/><feat att="definiteness" val="definite"/><feat att="grammaticalNumber" val="singular"/><feat att="case" val="genitiveCase"/>
<FormRepresentation> <feat att="writtenForm" val="wolframmets"/> <feat att="inflectionalParadigm" val="MFG0255"/> <feat att="officiallyApproved" val="yes"/> <feat att="frequency" val="0.0"/></FormRepresentation><FormRepresentation> <feat att="writtenForm" val="wolframets"/> <feat att="inflectionalParadigm" val="MFG0221"/> <feat att="officiallyApproved" val="no"/> <feat att="frequency" val="0.0"/></FormRepresentation></WordForm>
</LexicalEntry> 
<LexicalEntry><feat att="partOfSpeech" val="commonNoun"/> 
<feat att="id" val="GMU_wigwam_1"/> 
<feat att="morphologicalUnitId" val="WIGWAM"/> 
<feat att="originalSource" val="DDO"/> 
<feat att="independentWord" val="yes"/> 
<Lemma><FormRepresentation> <feat att="writtenForm" val="wigwam"/> <feat att="officiallyApproved" val="yes"/> 
<feat att="joiningElement" val="nil"/> 
<feat att="joiningElementResult" val="wigwam"/> 
</FormRepresentation> </Lemma> 
<WordForm><feat att="grammaticalGender" val="commonGender"/><feat att="definiteness" val="indefinite"/><feat att="grammaticalNumber" val="singular"/><feat att="case" val="unspecified"/>
<FormRepresentation> <feat att="writtenForm" val="wigwam"/> <feat att="inflectionalParadigm" val="MFG0072"/> <feat att="officiallyApproved" val="yes"/> <feat att="frequency" val=".0893"/></FormRepresentation></WordForm>
<WordForm><feat att="grammaticalGender" val="commonGender"/><feat att="definiteness" val="indefinite"/><feat att="grammaticalNumber" val="singular"/><feat att="case" val="genitiveCase"/>
<FormRepresentation> <feat att="writtenForm" val="wigwams"/> <feat att="inflectionalParadigm" val="MFG0072"/> <feat att="officiallyApproved" val="yes"/> <feat att="frequency" val="0.0"/></FormRepresentation></WordForm>
<WordForm><feat att="grammaticalGender" val="commonGender"/><feat att="definiteness" val="indefinite"/><feat att="grammaticalNumber" val="plural"/><feat att="case" val="unspecified"/>
<FormRepresentation> <feat att="writtenForm" val="wigwammer"/> <feat att="inflectionalParadigm" val="MFG0072"/> <feat att="officiallyApproved" val="yes"/> <feat att="frequency" val="0.0"/></FormRepresentation></WordForm>
<WordForm><feat att="grammaticalGender" val="commonGender"/><feat att="definiteness" val="indefinite"/><feat att="grammaticalNumber" val="plural"/><feat att="case" val="genitiveCase"/>
<FormRepresentation> <feat att="writtenForm" val="wigwammers"/> <feat att="inflectionalParadigm" val="MFG0072"/> <feat att="officiallyApproved" val="yes"/> <feat att="frequency" val="0.0"/></FormRepresentation></WordForm>
<WordForm><feat att="grammaticalGender" val="commonGender"/><feat att="definiteness" val="definite"/><feat att="grammaticalNumber" val="singular"/><feat att="case" val="unspecified"/>
<FormRepresentation> <feat att="writtenForm" val="wigwammen"/> <feat att="inflectionalParadigm" val="MFG0072"/> <feat att="officiallyApproved" val="yes"/> <feat att="frequency" val="0.0"/></FormRepresentation></WordForm>
<WordForm><feat att="grammaticalGender" val="commonGender"/><feat att="definiteness" val="definite"/><feat att="grammaticalNumber" val="singular"/><feat att="case" val="genitiveCase"/>
<FormRepresentation> <feat att="writtenForm" val="wigwammens"/> <feat att="inflectionalParadigm" val="MFG0072"/> <feat att="officiallyApproved" val="yes"/> <feat att="frequency" val="0.0"/></FormRepresentation></WordForm>
<WordForm><feat att="grammaticalGender" val="commonGender"/><feat att="definiteness" val="definite"/><feat att="grammaticalNumber" val="plural"/><feat att="case" val="unspecified"/>
<FormRepresentation> <feat att="writtenForm" val="wigwammerne"/> <feat att="inflectionalParadigm" val="MFG0072"/> <feat att="officiallyApproved" val="yes"/> <feat att="frequency" val="0.0"/></FormRepresentation></WordForm>
<WordForm><feat att="grammaticalGender" val="commonGender"/><feat att="definiteness" val="definite"/><feat att="grammaticalNumber" val="plural"/><feat att="case" val="genitiveCase"/>
<FormRepresentation> <feat att="writtenForm" val="wigwammernes"/> <feat att="inflectionalParadigm" val="MFG0072"/> <feat att="officiallyApproved" val="yes"/> <feat att="frequency" val="0.0"/></FormRepresentation></WordForm>
</LexicalEntry> 
<LexicalEntry><feat att="partOfSpeech" val="commonNoun"/> 
<feat att="id" val="GMU_ægteskabsbryder_1"/> 
<feat att="morphologicalUnitId" val="ÆGTESKABSBRYDER"/> 
<feat att="originalSource" val="DDO"/> 
<feat att="independentWord" val="yes"/> 
<feat att="decomposition" val="ægteskab+s+bryder"/> 
<Lemma><FormRepresentation> <feat att="writtenForm" val="ægteskabsbryder"/> <feat att="officiallyApproved" val="yes"/> 
<feat att="joiningElement" val="nil"/> 
<feat att="joiningElementResult" val="ægteskabsbryder"/> 
</FormRepresentation> </Lemma> 
<WordForm><feat att="grammaticalGender" val="commonGender"/><feat att="definiteness" val="indefinite"/><feat att="grammaticalNumber" val="singular"/><feat att="case" val="unspecified"/>
<FormRepresentation> <feat att="writtenForm" val="ægteskabsbryder"/> <feat att="inflectionalParadigm" val="MFG0015"/> <feat att="officiallyApproved" val="yes"/> <feat att="frequency" val=".0536"/></FormRepresentation></WordForm>
<WordForm><feat att="grammaticalGender" val="commonGender"/><feat att="definiteness" val="indefinite"/><feat att="grammaticalNumber" val="singular"/><feat att="case" val="genitiveCase"/>
<FormRepresentation> <feat att="writtenForm" val="ægteskabsbryders"/> <feat att="inflectionalParadigm" val="MFG0015"/> <feat att="officiallyApproved" val="yes"/> <feat att="frequency" val="0.0"/></FormRepresentation></WordForm>
<WordForm><feat att="grammaticalGender" val="commonGender"/><feat att="definiteness" val="indefinite"/><feat att="grammaticalNumber" val="plural"/><feat att="case" val="unspecified"/>
<FormRepresentation> <feat att="writtenForm" val="ægteskabsbrydere"/> <feat att="inflectionalParadigm" val="MFG0015"/> <feat att="officiallyApproved" val="yes"/> <feat att="frequency" val="0.0"/></FormRepresentation></WordForm>
<WordForm><feat att="grammaticalGender" val="commonGender"/><feat att="definiteness" val="indefinite"/><feat att="grammaticalNumber" val="plural"/><feat att="case" val="genitiveCase"/>
<FormRepresentation> <feat att="writtenForm" val="ægteskabsbryderes"/> <feat att="inflectionalParadigm" val="MFG0015"/> <feat att="officiallyApproved" val="yes"/> <feat att="frequency" val="0.0"/></FormRepresentation></WordForm>
<WordForm><feat att="grammaticalGender" val="commonGender"/><feat att="definiteness" val="definite"/><feat att="grammaticalNumber" val="singular"/><feat att="case" val="unspecified"/>
<FormRepresentation> <feat att="writtenForm" val="ægteskabsbryderen"/> <feat att="inflectionalParadigm" val="MFG0015"/> <feat att="officiallyApproved" val="yes"/> <feat att="frequency" val=".0179"/></FormRepresentation></WordForm>
<WordForm><feat att="grammaticalGender" val="commonGender"/><feat att="definiteness" val="definite"/><feat att="grammaticalNumber" val="singular"/><feat att="case" val="genitiveCase"/>
<FormRepresentation> <feat att="writtenForm" val="ægteskabsbryderens"/> <feat att="inflectionalParadigm" val="MFG0015"/> <feat att="officiallyApproved" val="yes"/> <feat att="frequency" val="0.0"/></FormRepresentation></WordForm>
<WordForm><feat att="grammaticalGender" val="commonGender"/><feat att="definiteness" val="definite"/><feat att="grammaticalNumber" val="plural"/><feat att="case" val="unspecified"/>
<FormRepresentation> <feat att="writtenForm" val="ægteskabsbryderne"/> <feat att="inflectionalParadigm" val="MFG0015"/> <feat att="officiallyApproved" val="yes"/> <feat att="frequency" val="0.0"/></FormRepresentation></WordForm>
<WordForm><feat att="grammaticalGender" val="commonGender"/><feat att="definiteness" val="definite"/><feat att="grammaticalNumber" val="plural"/><feat att="case" val="genitiveCase"/>
<FormRepresentation> <feat att="writtenForm" val="ægteskabsbrydernes"/> <feat att="inflectionalParadigm" val="MFG0015"/> <feat att="officiallyApproved" val="yes"/> <feat att="frequency" val="0.0"/></FormRepresentation></WordForm>
</LexicalEntry> 
<LexicalEntry><feat att="partOfSpeech" val="commonNoun"/> 
<feat att="id" val="GMU_øder_1"/> 
<feat att="morphologicalUnitId" val="ØDER"/> 
<feat att="originalSource" val="DDO"/> 
<feat att="independentWord" val="yes"/> 
<Lemma><FormRepresentation> <feat att="writtenForm" val="øder"/> <feat att="officiallyApproved" val="yes"/> 
<feat att="joiningElement" val="nil"/> 
<feat att="joiningElementResult" val="øder"/> 
</FormRepresentation> </Lemma> 
<WordForm><feat att="grammaticalGender" val="commonGender"/><feat att="definiteness" val="indefinite"/><feat att="grammaticalNumber" val="singular"/><feat att="case" val="unspecified"/>
<FormRepresentation> <feat att="writtenForm" val="øder"/> <feat att="inflectionalParadigm" val="MFG0015"/> <feat att="officiallyApproved" val="yes"/> <feat att="frequency" val=".1786"/></FormRepresentation></WordForm>
<WordForm><feat att="grammaticalGender" val="commonGender"/><feat att="definiteness" val="indefinite"/><feat att="grammaticalNumber" val="singular"/><feat att="case" val="genitiveCase"/>
<FormRepresentation> <feat att="writtenForm" val="øders"/> <feat att="inflectionalParadigm" val="MFG0015"/> <feat att="officiallyApproved" val="yes"/> <feat att="frequency" val="0.0"/></FormRepresentation></WordForm>
<WordForm><feat att="grammaticalGender" val="commonGender"/><feat att="definiteness" val="indefinite"/><feat att="grammaticalNumber" val="plural"/><feat att="case" val="unspecified"/>
<FormRepresentation> <feat att="writtenForm" val="ødere"/> <feat att="inflectionalParadigm" val="MFG0015"/> <feat att="officiallyApproved" val="yes"/> <feat att="frequency" val="0.0"/></FormRepresentation></WordForm>
<WordForm><feat att="grammaticalGender" val="commonGender"/><feat att="definiteness" val="indefinite"/><feat att="grammaticalNumber" val="plural"/><feat att="case" val="genitiveCase"/>
<FormRepresentation> <feat att="writtenForm" val="øderes"/> <feat att="inflectionalParadigm" val="MFG0015"/> <feat att="officiallyApproved" val="yes"/> <feat att="frequency" val="0.0"/></FormRepresentation></WordForm>
<WordForm><feat att="grammaticalGender" val="commonGender"/><feat att="definiteness" val="definite"/><feat att="grammaticalNumber" val="singular"/><feat att="case" val="unspecified"/>
<FormRepresentation> <feat att="writtenForm" val="øderen"/> <feat att="inflectionalParadigm" val="MFG0015"/> <feat att="officiallyApproved" val="yes"/> <feat att="frequency" val="0.0"/></FormRepresentation></WordForm>
<WordForm><feat att="grammaticalGender" val="commonGender"/><feat att="definiteness" val="definite"/><feat att="grammaticalNumber" val="singular"/><feat att="case" val="genitiveCase"/>
<FormRepresentation> <feat att="writtenForm" val="øderens"/> <feat att="inflectionalParadigm" val="MFG0015"/> <feat att="officiallyApproved" val="yes"/> <feat att="frequency" val="0.0"/></FormRepresentation></WordForm>
<WordForm><feat att="grammaticalGender" val="commonGender"/><feat att="definiteness" val="definite"/><feat att="grammaticalNumber" val="plural"/><feat att="case" val="unspecified"/>
<FormRepresentation> <feat att="writtenForm" val="øderne"/> <feat att="inflectionalParadigm" val="MFG0015"/> <feat att="officiallyApproved" val="yes"/> <feat att="frequency" val="0.0"/></FormRepresentation></WordForm>
<WordForm><feat att="grammaticalGender" val="commonGender"/><feat att="definiteness" val="definite"/><feat att="grammaticalNumber" val="plural"/><feat att="case" val="genitiveCase"/>
<FormRepresentation> <feat att="writtenForm" val="ødernes"/> <feat att="inflectionalParadigm" val="MFG0015"/> <feat att="officiallyApproved" val="yes"/> <feat att="frequency" val="0.0"/></FormRepresentation></WordForm>
</LexicalEntry> 
<LexicalEntry><feat att="partOfSpeech" val="commonNoun"/> 
<feat att="id" val="GMU_65-BILLET_1"/> 
<feat att="morphologicalUnitId" val="65-BILLET"/> 
<feat att="originalSource" val="DDO"/> 
<feat att="independentWord" val="yes"/> 
<feat att="decomposition" val="65+-+billet"/> 
<Lemma><FormRepresentation> <feat att="writtenForm" val="65-billet"/> <feat att="officiallyApproved" val="yes"/> 
<feat att="joiningElement" val="nil"/> 
<feat att="joiningElementResult" val="65-billet"/> 
</FormRepresentation> </Lemma> 
<WordForm><feat att="grammaticalGender" val="commonGender"/><feat att="definiteness" val="indefinite"/><feat att="grammaticalNumber" val="singular"/><feat att="case" val="unspecified"/>
<FormRepresentation> <feat att="writtenForm" val="65-billet"/> <feat att="inflectionalParadigm" val="MFG0096"/> <feat att="officiallyApproved" val="yes"/> <feat att="frequency" val=".1071"/></FormRepresentation></WordForm>
<WordForm><feat att="grammaticalGender" val="commonGender"/><feat att="definiteness" val="indefinite"/><feat att="grammaticalNumber" val="singular"/><feat att="case" val="genitiveCase"/>
<FormRepresentation> <feat att="writtenForm" val="65-billets"/> <feat att="inflectionalParadigm" val="MFG0096"/> <feat att="officiallyApproved" val="yes"/> <feat att="frequency" val="0.0"/></FormRepresentation></WordForm>
<WordForm><feat att="grammaticalGender" val="commonGender"/><feat att="definiteness" val="indefinite"/><feat att="grammaticalNumber" val="plural"/><feat att="case" val="unspecified"/>
<FormRepresentation> <feat att="writtenForm" val="65-billetter"/> <feat att="inflectionalParadigm" val="MFG0096"/> <feat att="officiallyApproved" val="yes"/> <feat att="frequency" val=".1786"/></FormRepresentation></WordForm>
<WordForm><feat att="grammaticalGender" val="commonGender"/><feat att="definiteness" val="indefinite"/><feat att="grammaticalNumber" val="plural"/><feat att="case" val="genitiveCase"/>
<FormRepresentation> <feat att="writtenForm" val="65-billetters"/> <feat att="inflectionalParadigm" val="MFG0096"/> <feat att="officiallyApproved" val="yes"/> <feat att="frequency" val="0.0"/></FormRepresentation></WordForm>
<WordForm><feat att="grammaticalGender" val="commonGender"/><feat att="definiteness" val="definite"/><feat att="grammaticalNumber" val="singular"/><feat att="case" val="unspecified"/>
<FormRepresentation> <feat att="writtenForm" val="65-billetten"/> <feat att="inflectionalParadigm" val="MFG0096"/> <feat att="officiallyApproved" val="yes"/> <feat att="frequency" val=".0357"/></FormRepresentation></WordForm>
<WordForm><feat att="grammaticalGender" val="commonGender"/><feat att="definiteness" val="definite"/><feat att="grammaticalNumber" val="singular"/><feat att="case" val="genitiveCase"/>
<FormRepresentation> <feat att="writtenForm" val="65-billettens"/> <feat att="inflectionalParadigm" val="MFG0096"/> <feat att="officiallyApproved" val="yes"/> <feat att="frequency" val="0.0"/></FormRepresentation></WordForm>
<WordForm><feat att="grammaticalGender" val="commonGender"/><feat att="definiteness" val="definite"/><feat att="grammaticalNumber" val="plural"/><feat att="case" val="unspecified"/>
<FormRepresentation> <feat att="writtenForm" val="65-billetterne"/> <feat att="inflectionalParadigm" val="MFG0096"/> <feat att="officiallyApproved" val="yes"/> <feat att="frequency" val="0.0"/></FormRepresentation></WordForm>
<WordForm><feat att="grammaticalGender" val="commonGender"/><feat att="definiteness" val="definite"/><feat att="grammaticalNumber" val="plural"/><feat att="case" val="genitiveCase"/>
<FormRepresentation> <feat att="writtenForm" val="65-billetternes"/> <feat att="inflectionalParadigm" val="MFG0096"/> <feat att="officiallyApproved" val="yes"/> <feat att="frequency" val="0.0"/></FormRepresentation></WordForm>
</LexicalEntry> 
<LexicalEntry><feat att="partOfSpeech" val="commonNoun"/> 
<feat att="id" val="GMU_ØSTROGENINDHOLD_1"/> 
<feat att="morphologicalUnitId" val="ØSTROGENINDHOLD"/> 
<feat att="originalSource" val="SUNDHEDSKORPUS"/> 
<feat att="independentWord" val="yes"/> 
<feat att="decomposition" val="østrogen+indhold"/> 
<Lemma><FormRepresentation> <feat att="writtenForm" val="østrogenindhold"/> <feat att="officiallyApproved" val="yes"/> 
<feat att="joiningElement" val="Not analyzed"/> 
</FormRepresentation> </Lemma> 
<WordForm><feat att="grammaticalGender" val="neuter"/><feat att="definiteness" val="indefinite"/><feat att="grammaticalNumber" val="singular"/><feat att="case" val="unspecified"/>
<FormRepresentation> <feat att="writtenForm" val="østrogenindhold"/> <feat att="inflectionalParadigm" val="MFG0221"/> <feat att="officiallyApproved" val="yes"/> <feat att="frequency" val="0.0"/></FormRepresentation></WordForm>
<WordForm><feat att="grammaticalGender" val="neuter"/><feat att="definiteness" val="indefinite"/><feat att="grammaticalNumber" val="singular"/><feat att="case" val="genitiveCase"/>
<FormRepresentation> <feat att="writtenForm" val="østrogenindholds"/> <feat att="inflectionalParadigm" val="MFG0221"/> <feat att="officiallyApproved" val="yes"/> <feat att="frequency" val="0.0"/></FormRepresentation></WordForm>
<WordForm><feat att="grammaticalGender" val="neuter"/><feat att="definiteness" val="definite"/><feat att="grammaticalNumber" val="singular"/><feat att="case" val="unspecified"/>
<FormRepresentation> <feat att="writtenForm" val="østrogenindholdet"/> <feat att="inflectionalParadigm" val="MFG0221"/> <feat att="officiallyApproved" val="yes"/> <feat att="frequency" val=".0179"/></FormRepresentation></WordForm>
<WordForm><feat att="grammaticalGender" val="neuter"/><feat att="definiteness" val="definite"/><feat att="grammaticalNumber" val="singular"/><feat att="case" val="genitiveCase"/>
<FormRepresentation> <feat att="writtenForm" val="østrogenindholdets"/> <feat att="inflectionalParadigm" val="MFG0221"/> <feat att="officiallyApproved" val="yes"/> <feat att="frequency" val="0.0"/></FormRepresentation></WordForm>
</LexicalEntry> 
<LexicalEntry><feat att="partOfSpeech" val="commonNoun"/> 
<feat att="id" val="GMU_ØJENBADEVAND_1"/> 
<feat att="morphologicalUnitId" val="ØJENBADEVAND"/> 
<feat att="originalSource" val="SUNDHEDSKORPUS"/> 
<feat att="independentWord" val="yes"/> 
<feat att="decomposition" val="øje+n+badevand"/> 
<Lemma><FormRepresentation> <feat att="writtenForm" val="øjenbadevand"/> <feat att="officiallyApproved" val="yes"/> 
<feat att="joiningElement" val="Not analyzed"/> 
</FormRepresentation> </Lemma> 
<WordForm><feat att="grammaticalGender" val="neuter"/><feat att="definiteness" val="indefinite"/><feat att="grammaticalNumber" val="singular"/><feat att="case" val="unspecified"/>
<FormRepresentation> <feat att="writtenForm" val="øjenbadevand"/> <feat att="inflectionalParadigm" val="MFG0042"/> <feat att="officiallyApproved" val="yes"/> <feat att="frequency" val=".0179"/></FormRepresentation></WordForm>
<WordForm><feat att="grammaticalGender" val="neuter"/><feat att="definiteness" val="indefinite"/><feat att="grammaticalNumber" val="singular"/><feat att="case" val="genitiveCase"/>
<FormRepresentation> <feat att="writtenForm" val="øjenbadevands"/> <feat att="inflectionalParadigm" val="MFG0042"/> <feat att="officiallyApproved" val="yes"/> <feat att="frequency" val="0.0"/></FormRepresentation></WordForm>
<WordForm><feat att="grammaticalGender" val="neuter"/><feat att="definiteness" val="indefinite"/><feat att="grammaticalNumber" val="plural"/><feat att="case" val="unspecified"/>
<FormRepresentation> <feat att="writtenForm" val="øjenbadevande"/> <feat att="inflectionalParadigm" val="MFG0042"/> <feat att="officiallyApproved" val="yes"/> <feat att="frequency" val="0.0"/></FormRepresentation></WordForm>
<WordForm><feat att="grammaticalGender" val="neuter"/><feat att="definiteness" val="indefinite"/><feat att="grammaticalNumber" val="plural"/><feat att="case" val="genitiveCase"/>
<FormRepresentation> <feat att="writtenForm" val="øjenbadevandes"/> <feat att="inflectionalParadigm" val="MFG0042"/> <feat att="officiallyApproved" val="yes"/> <feat att="frequency" val="0.0"/></FormRepresentation></WordForm>
<WordForm><feat att="grammaticalGender" val="neuter"/><feat att="definiteness" val="definite"/><feat att="grammaticalNumber" val="singular"/><feat att="case" val="unspecified"/>
<FormRepresentation> <feat att="writtenForm" val="øjenbadevandet"/> <feat att="inflectionalParadigm" val="MFG0042"/> <feat att="officiallyApproved" val="yes"/> <feat att="frequency" val="0.0"/></FormRepresentation></WordForm>
<WordForm><feat att="grammaticalGender" val="neuter"/><feat att="definiteness" val="definite"/><feat att="grammaticalNumber" val="singular"/><feat att="case" val="genitiveCase"/>
<FormRepresentation> <feat att="writtenForm" val="øjenbadevandets"/> <feat att="inflectionalParadigm" val="MFG0042"/> <feat att="officiallyApproved" val="yes"/> <feat att="frequency" val="0.0"/></FormRepresentation></WordForm>
<WordForm><feat att="grammaticalGender" val="neuter"/><feat att="definiteness" val="definite"/><feat att="grammaticalNumber" val="plural"/><feat att="case" val="unspecified"/>
<FormRepresentation> <feat att="writtenForm" val="øjenbadevandene"/> <feat att="inflectionalParadigm" val="MFG0042"/> <feat att="officiallyApproved" val="yes"/> <feat att="frequency" val="0.0"/></FormRepresentation></WordForm>
<WordForm><feat att="grammaticalGender" val="neuter"/><feat att="definiteness" val="definite"/><feat att="grammaticalNumber" val="plural"/><feat att="case" val="genitiveCase"/>
<FormRepresentation> <feat att="writtenForm" val="øjenbadevandenes"/> <feat att="inflectionalParadigm" val="MFG0042"/> <feat att="officiallyApproved" val="yes"/> <feat att="frequency" val="0.0"/></FormRepresentation></WordForm>
</LexicalEntry> 
<LexicalEntry><feat att="partOfSpeech" val="commonNoun"/> 
<feat att="id" val="GMU_ørnerede_1"/> 
<feat att="morphologicalUnitId" val="ØRNEREDE"/> 
<feat att="originalSource" val="DDO"/> 
<feat att="independentWord" val="yes"/> 
<feat att="decomposition" val="ørn+e+rede"/> 
<Lemma><FormRepresentation> <feat att="writtenForm" val="ørnerede"/> <feat att="officiallyApproved" val="yes"/> 
<feat att="joiningElement" val="nil"/> 
<feat att="joiningElementResult" val="ørnerede"/> 
</FormRepresentation> </Lemma> 
<WordForm><feat att="grammaticalGender" val="commonGender"/><feat att="definiteness" val="indefinite"/><feat att="grammaticalNumber" val="singular"/><feat att="case" val="unspecified"/>
<FormRepresentation> <feat att="writtenForm" val="ørnerede"/> <feat att="inflectionalParadigm" val="MFG0076"/> <feat att="officiallyApproved" val="yes"/> <feat att="frequency" val=".2143"/></FormRepresentation></WordForm>
<WordForm><feat att="grammaticalGender" val="commonGender"/><feat att="definiteness" val="indefinite"/><feat att="grammaticalNumber" val="singular"/><feat att="case" val="genitiveCase"/>
<FormRepresentation> <feat att="writtenForm" val="ørneredes"/> <feat att="inflectionalParadigm" val="MFG0076"/> <feat att="officiallyApproved" val="yes"/> <feat att="frequency" val="0.0"/></FormRepresentation></WordForm>
<WordForm><feat att="grammaticalGender" val="commonGender"/><feat att="definiteness" val="indefinite"/><feat att="grammaticalNumber" val="plural"/><feat att="case" val="unspecified"/>
<FormRepresentation> <feat att="writtenForm" val="ørnereder"/> <feat att="inflectionalParadigm" val="MFG0076"/> <feat att="officiallyApproved" val="yes"/> <feat att="frequency" val="0.0"/></FormRepresentation></WordForm>
<WordForm><feat att="grammaticalGender" val="commonGender"/><feat att="definiteness" val="indefinite"/><feat att="grammaticalNumber" val="plural"/><feat att="case" val="genitiveCase"/>
<FormRepresentation> <feat att="writtenForm" val="ørnereders"/> <feat att="inflectionalParadigm" val="MFG0076"/> <feat att="officiallyApproved" val="yes"/> <feat att="frequency" val="0.0"/></FormRepresentation></WordForm>
<WordForm><feat att="grammaticalGender" val="commonGender"/><feat att="definiteness" val="definite"/><feat att="grammaticalNumber" val="singular"/><feat att="case" val="unspecified"/>
<FormRepresentation> <feat att="writtenForm" val="ørnereden"/> <feat att="inflectionalParadigm" val="MFG0076"/> <feat att="officiallyApproved" val="yes"/> <feat att="frequency" val="0.0"/></FormRepresentation></WordForm>
<WordForm><feat att="grammaticalGender" val="commonGender"/><feat att="definiteness" val="definite"/><feat att="grammaticalNumber" val="singular"/><feat att="case" val="genitiveCase"/>
<FormRepresentation> <feat att="writtenForm" val="ørneredens"/> <feat att="inflectionalParadigm" val="MFG0076"/> <feat att="officiallyApproved" val="yes"/> <feat att="frequency" val="0.0"/></FormRepresentation></WordForm>
<WordForm><feat att="grammaticalGender" val="commonGender"/><feat att="definiteness" val="definite"/><feat att="grammaticalNumber" val="plural"/><feat att="case" val="unspecified"/>
<FormRepresentation> <feat att="writtenForm" val="ørnerederne"/> <feat att="inflectionalParadigm" val="MFG0076"/> <feat att="officiallyApproved" val="yes"/> <feat att="frequency" val="0.0"/></FormRepresentation></WordForm>
<WordForm><feat att="grammaticalGender" val="commonGender"/><feat att="definiteness" val="definite"/><feat att="grammaticalNumber" val="plural"/><feat att="case" val="genitiveCase"/>
<FormRepresentation> <feat att="writtenForm" val="ørneredernes"/> <feat att="inflectionalParadigm" val="MFG0076"/> <feat att="officiallyApproved" val="yes"/> <feat att="frequency" val="0.0"/></FormRepresentation></WordForm>
</LexicalEntry> 
<LexicalEntry><feat att="partOfSpeech" val="commonNoun"/> 
<feat att="id" val="GMU_ædegilde_1"/> 
<feat att="morphologicalUnitId" val="ÆDEGILDE"/> 
<feat att="originalSource" val="DDO"/> 
<feat att="independentWord" val="yes"/> 
<feat att="decomposition" val="æde+gilde"/> 
<Lemma><FormRepresentation> <feat att="writtenForm" val="ædegilde"/> <feat att="officiallyApproved" val="yes"/> 
<feat att="joiningElement" val="nil"/> 
<feat att="joiningElementResult" val="ædegilde"/> 
</FormRepresentation> </Lemma> 
<WordForm><feat att="grammaticalGender" val="neuter"/><feat att="definiteness" val="indefinite"/><feat att="grammaticalNumber" val="singular"/><feat att="case" val="unspecified"/>
<FormRepresentation> <feat att="writtenForm" val="ædegilde"/> <feat att="inflectionalParadigm" val="MFG0092"/> <feat att="officiallyApproved" val="yes"/> <feat att="frequency" val=".0714"/></FormRepresentation></WordForm>
<WordForm><feat att="grammaticalGender" val="neuter"/><feat att="definiteness" val="indefinite"/><feat att="grammaticalNumber" val="singular"/><feat att="case" val="genitiveCase"/>
<FormRepresentation> <feat att="writtenForm" val="ædegildes"/> <feat att="inflectionalParadigm" val="MFG0092"/> <feat att="officiallyApproved" val="yes"/> <feat att="frequency" val="0.0"/></FormRepresentation></WordForm>
<WordForm><feat att="grammaticalGender" val="neuter"/><feat att="definiteness" val="indefinite"/><feat att="grammaticalNumber" val="plural"/><feat att="case" val="unspecified"/>
<FormRepresentation> <feat att="writtenForm" val="ædegilder"/> <feat att="inflectionalParadigm" val="MFG0092"/> <feat att="officiallyApproved" val="yes"/> <feat att="frequency" val=".1786"/></FormRepresentation></WordForm>
<WordForm><feat att="grammaticalGender" val="neuter"/><feat att="definiteness" val="indefinite"/><feat att="grammaticalNumber" val="plural"/><feat att="case" val="genitiveCase"/>
<FormRepresentation> <feat att="writtenForm" val="ædegilders"/> <feat att="inflectionalParadigm" val="MFG0092"/> <feat att="officiallyApproved" val="yes"/> <feat att="frequency" val="0.0"/></FormRepresentation></WordForm>
<WordForm><feat att="grammaticalGender" val="neuter"/><feat att="definiteness" val="definite"/><feat att="grammaticalNumber" val="singular"/><feat att="case" val="unspecified"/>
<FormRepresentation> <feat att="writtenForm" val="ædegildet"/> <feat att="inflectionalParadigm" val="MFG0092"/> <feat att="officiallyApproved" val="yes"/> <feat att="frequency" val=".0179"/></FormRepresentation></WordForm>
<WordForm><feat att="grammaticalGender" val="neuter"/><feat att="definiteness" val="definite"/><feat att="grammaticalNumber" val="singular"/><feat att="case" val="genitiveCase"/>
<FormRepresentation> <feat att="writtenForm" val="ædegildets"/> <feat att="inflectionalParadigm" val="MFG0092"/> <feat att="officiallyApproved" val="yes"/> <feat att="frequency" val="0.0"/></FormRepresentation></WordForm>
<WordForm><feat att="grammaticalGender" val="neuter"/><feat att="definiteness" val="definite"/><feat att="grammaticalNumber" val="plural"/><feat att="case" val="unspecified"/>
<FormRepresentation> <feat att="writtenForm" val="ædegilderne"/> <feat att="inflectionalParadigm" val="MFG0092"/> <feat att="officiallyApproved" val="yes"/> <feat att="frequency" val="0.0"/></FormRepresentation></WordForm>
<WordForm><feat att="grammaticalGender" val="neuter"/><feat att="definiteness" val="definite"/><feat att="grammaticalNumber" val="plural"/><feat att="case" val="genitiveCase"/>
<FormRepresentation> <feat att="writtenForm" val="ædegildernes"/> <feat att="inflectionalParadigm" val="MFG0092"/> <feat att="officiallyApproved" val="yes"/> <feat att="frequency" val="0.0"/></FormRepresentation></WordForm>
</LexicalEntry> 
<LexicalEntry><feat att="partOfSpeech" val="commonNoun"/> 
<feat att="id" val="GMU_ælde_1"/> 
<feat att="morphologicalUnitId" val="ÆLDE"/> 
<feat att="originalSource" val="DDO"/> 
<feat att="independentWord" val="yes"/> 
<Lemma><FormRepresentation> <feat att="writtenForm" val="ælde"/> <feat att="officiallyApproved" val="yes"/> 
<feat att="joiningElement" val="nil"/> 
<feat att="joiningElementResult" val="ælde"/> 
</FormRepresentation> </Lemma> 
<WordForm><feat att="grammaticalGender" val="commonGender"/><feat att="definiteness" val="indefinite"/><feat att="grammaticalNumber" val="singular"/><feat att="case" val="unspecified"/>
<FormRepresentation> <feat att="writtenForm" val="ælde"/> <feat att="inflectionalParadigm" val="MFG0222"/> <feat att="officiallyApproved" val="yes"/> <feat att="frequency" val=".7857"/></FormRepresentation></WordForm>
<WordForm><feat att="grammaticalGender" val="commonGender"/><feat att="definiteness" val="indefinite"/><feat att="grammaticalNumber" val="singular"/><feat att="case" val="genitiveCase"/>
<FormRepresentation> <feat att="writtenForm" val="ældes"/> <feat att="inflectionalParadigm" val="MFG0222"/> <feat att="officiallyApproved" val="yes"/> <feat att="frequency" val="1.1429"/></FormRepresentation></WordForm>
<WordForm><feat att="grammaticalGender" val="commonGender"/><feat att="definiteness" val="definite"/><feat att="grammaticalNumber" val="singular"/><feat att="case" val="unspecified"/>
<FormRepresentation> <feat att="writtenForm" val="ælden"/> <feat att="inflectionalParadigm" val="MFG0222"/> <feat att="officiallyApproved" val="yes"/> <feat att="frequency" val="0.0"/></FormRepresentation></WordForm>
<WordForm><feat att="grammaticalGender" val="commonGender"/><feat att="definiteness" val="definite"/><feat att="grammaticalNumber" val="singular"/><feat att="case" val="genitiveCase"/>
<FormRepresentation> <feat att="writtenForm" val="ældens"/> <feat att="inflectionalParadigm" val="MFG0222"/> <feat att="officiallyApproved" val="yes"/> <feat att="frequency" val="0.0"/></FormRepresentation></WordForm>
</LexicalEntry> 
<LexicalEntry><feat att="partOfSpeech" val="commonNoun"/> 
<feat att="id" val="GMU_ØREFLÅD_1"/> 
<feat att="morphologicalUnitId" val="ØREFLÅD"/> 
<feat att="originalSource" val="SUNDHEDSKORPUS"/> 
<feat att="independentWord" val="yes"/> 
<feat att="decomposition" val="øre+flåd"/> 
<Lemma><FormRepresentation> <feat att="writtenForm" val="øreflåd"/> <feat att="officiallyApproved" val="yes"/> 
<feat att="joiningElement" val="Not analyzed"/> 
</FormRepresentation> </Lemma> 
<WordForm><feat att="grammaticalGender" val="neuter"/><feat att="definiteness" val="indefinite"/><feat att="grammaticalNumber" val="singular"/><feat att="case" val="unspecified"/>
<FormRepresentation> <feat att="writtenForm" val="øreflåd"/> <feat att="inflectionalParadigm" val="MFG0009"/> <feat att="officiallyApproved" val="yes"/> <feat att="frequency" val=".0179"/></FormRepresentation></WordForm>
<WordForm><feat att="grammaticalGender" val="neuter"/><feat att="definiteness" val="indefinite"/><feat att="grammaticalNumber" val="singular"/><feat att="case" val="genitiveCase"/>
<FormRepresentation> <feat att="writtenForm" val="øreflåds"/> <feat att="inflectionalParadigm" val="MFG0009"/> <feat att="officiallyApproved" val="yes"/> <feat att="frequency" val="0.0"/></FormRepresentation></WordForm>
<WordForm><feat att="grammaticalGender" val="neuter"/><feat att="definiteness" val="indefinite"/><feat att="grammaticalNumber" val="plural"/><feat att="case" val="unspecified"/>
<FormRepresentation> <feat att="writtenForm" val="øreflåd"/> <feat att="inflectionalParadigm" val="MFG0009"/> <feat att="officiallyApproved" val="yes"/> <feat att="frequency" val=".0179"/></FormRepresentation></WordForm>
<WordForm><feat att="grammaticalGender" val="neuter"/><feat att="definiteness" val="indefinite"/><feat att="grammaticalNumber" val="plural"/><feat att="case" val="genitiveCase"/>
<FormRepresentation> <feat att="writtenForm" val="øreflåds"/> <feat att="inflectionalParadigm" val="MFG0009"/> <feat att="officiallyApproved" val="yes"/> <feat att="frequency" val="0.0"/></FormRepresentation></WordForm>
<WordForm><feat att="grammaticalGender" val="neuter"/><feat att="definiteness" val="definite"/><feat att="grammaticalNumber" val="singular"/><feat att="case" val="unspecified"/>
<FormRepresentation> <feat att="writtenForm" val="øreflåddet"/> <feat att="inflectionalParadigm" val="MFG0009"/> <feat att="officiallyApproved" val="yes"/> <feat att="frequency" val="0.0"/></FormRepresentation></WordForm>
<WordForm><feat att="grammaticalGender" val="neuter"/><feat att="definiteness" val="definite"/><feat att="grammaticalNumber" val="singular"/><feat att="case" val="genitiveCase"/>
<FormRepresentation> <feat att="writtenForm" val="øreflåddets"/> <feat att="inflectionalParadigm" val="MFG0009"/> <feat att="officiallyApproved" val="yes"/> <feat att="frequency" val="0.0"/></FormRepresentation></WordForm>
<WordForm><feat att="grammaticalGender" val="neuter"/><feat att="definiteness" val="definite"/><feat att="grammaticalNumber" val="plural"/><feat att="case" val="unspecified"/>
<FormRepresentation> <feat att="writtenForm" val="øreflåddene"/> <feat att="inflectionalParadigm" val="MFG0009"/> <feat att="officiallyApproved" val="yes"/> <feat att="frequency" val="0.0"/></FormRepresentation></WordForm>
<WordForm><feat att="grammaticalGender" val="neuter"/><feat att="definiteness" val="definite"/><feat att="grammaticalNumber" val="plural"/><feat att="case" val="genitiveCase"/>
<FormRepresentation> <feat att="writtenForm" val="øreflåddenes"/> <feat att="inflectionalParadigm" val="MFG0009"/> <feat att="officiallyApproved" val="yes"/> <feat att="frequency" val="0.0"/></FormRepresentation></WordForm>
</LexicalEntry> 
<LexicalEntry><feat att="partOfSpeech" val="commonNoun"/> 
<feat att="id" val="GMU_WHIPLASHSKADE_1"/> 
<feat att="morphologicalUnitId" val="WHIPLASHSKADE"/> 
<feat att="originalSource" val="SUNDHEDSKORPUS"/> 
<feat att="independentWord" val="yes"/> 
<feat att="decomposition" val="whiplash+skade"/> 
<Lemma><FormRepresentation> <feat att="writtenForm" val="whiplashskade"/> <feat att="officiallyApproved" val="yes"/> 
<feat att="joiningElement" val="nil"/> 
<feat att="joiningElementResult" val="whiplashskade"/> 
</FormRepresentation> </Lemma> 
<WordForm><feat att="grammaticalGender" val="commonGender"/><feat att="definiteness" val="indefinite"/><feat att="grammaticalNumber" val="singular"/><feat att="case" val="unspecified"/>
<FormRepresentation> <feat att="writtenForm" val="whiplashskade"/> <feat att="inflectionalParadigm" val="MFG0076"/> <feat att="officiallyApproved" val="yes"/> <feat att="frequency" val="0.0"/></FormRepresentation></WordForm>
<WordForm><feat att="grammaticalGender" val="commonGender"/><feat att="definiteness" val="indefinite"/><feat att="grammaticalNumber" val="singular"/><feat att="case" val="genitiveCase"/>
<FormRepresentation> <feat att="writtenForm" val="whiplashskades"/> <feat att="inflectionalParadigm" val="MFG0076"/> <feat att="officiallyApproved" val="yes"/> <feat att="frequency" val="0.0"/></FormRepresentation></WordForm>
<WordForm><feat att="grammaticalGender" val="commonGender"/><feat att="definiteness" val="indefinite"/><feat att="grammaticalNumber" val="plural"/><feat att="case" val="unspecified"/>
<FormRepresentation> <feat att="writtenForm" val="whiplashskader"/> <feat att="inflectionalParadigm" val="MFG0076"/> <feat att="officiallyApproved" val="yes"/> <feat att="frequency" val="0.0"/></FormRepresentation></WordForm>
<WordForm><feat att="grammaticalGender" val="commonGender"/><feat att="definiteness" val="indefinite"/><feat att="grammaticalNumber" val="plural"/><feat att="case" val="genitiveCase"/>
<FormRepresentation> <feat att="writtenForm" val="whiplashskaders"/> <feat att="inflectionalParadigm" val="MFG0076"/> <feat att="officiallyApproved" val="yes"/> <feat att="frequency" val="0.0"/></FormRepresentation></WordForm>
<WordForm><feat att="grammaticalGender" val="commonGender"/><feat att="definiteness" val="definite"/><feat att="grammaticalNumber" val="singular"/><feat att="case" val="unspecified"/>
<FormRepresentation> <feat att="writtenForm" val="whiplashskaden"/> <feat att="inflectionalParadigm" val="MFG0076"/> <feat att="officiallyApproved" val="yes"/> <feat att="frequency" val="0.0"/></FormRepresentation></WordForm>
<WordForm><feat att="grammaticalGender" val="commonGender"/><feat att="definiteness" val="definite"/><feat att="grammaticalNumber" val="singular"/><feat att="case" val="genitiveCase"/>
<FormRepresentation> <feat att="writtenForm" val="whiplashskadens"/> <feat att="inflectionalParadigm" val="MFG0076"/> <feat att="officiallyApproved" val="yes"/> <feat att="frequency" val="0.0"/></FormRepresentation></WordForm>
<WordForm><feat att="grammaticalGender" val="commonGender"/><feat att="definiteness" val="definite"/><feat att="grammaticalNumber" val="plural"/><feat att="case" val="unspecified"/>
<FormRepresentation> <feat att="writtenForm" val="whiplashskaderne"/> <feat att="inflectionalParadigm" val="MFG0076"/> <feat att="officiallyApproved" val="yes"/> <feat att="frequency" val="0.0"/></FormRepresentation></WordForm>
<WordForm><feat att="grammaticalGender" val="commonGender"/><feat att="definiteness" val="definite"/><feat att="grammaticalNumber" val="plural"/><feat att="case" val="genitiveCase"/>
<FormRepresentation> <feat att="writtenForm" val="whiplashskadernes"/> <feat att="inflectionalParadigm" val="MFG0076"/> <feat att="officiallyApproved" val="yes"/> <feat att="frequency" val="0.0"/></FormRepresentation></WordForm>
</LexicalEntry> 
<LexicalEntry><feat att="partOfSpeech" val="commonNoun"/> 
<feat att="id" val="GMU_ørelap_1"/> 
<feat att="morphologicalUnitId" val="ØRELAP"/> 
<feat att="originalSource" val="DDO"/> 
<feat att="independentWord" val="yes"/> 
<feat att="decomposition" val="øre+lap"/> 
<Lemma><FormRepresentation> <feat att="writtenForm" val="ørelap"/> <feat att="officiallyApproved" val="yes"/> 
<feat att="joiningElement" val="nil"/> 
<feat att="joiningElementResult" val="ørelap"/> 
</FormRepresentation> </Lemma> 
<WordForm><feat att="grammaticalGender" val="commonGender"/><feat att="definiteness" val="indefinite"/><feat att="grammaticalNumber" val="singular"/><feat att="case" val="unspecified"/>
<FormRepresentation> <feat att="writtenForm" val="ørelap"/> <feat att="inflectionalParadigm" val="MFG0084"/> <feat att="officiallyApproved" val="yes"/> <feat att="frequency" val=".0179"/></FormRepresentation></WordForm>
<WordForm><feat att="grammaticalGender" val="commonGender"/><feat att="definiteness" val="indefinite"/><feat att="grammaticalNumber" val="singular"/><feat att="case" val="genitiveCase"/>
<FormRepresentation> <feat att="writtenForm" val="ørelaps"/> <feat att="inflectionalParadigm" val="MFG0084"/> <feat att="officiallyApproved" val="yes"/> <feat att="frequency" val="0.0"/></FormRepresentation></WordForm>
<WordForm><feat att="grammaticalGender" val="commonGender"/><feat att="definiteness" val="indefinite"/><feat att="grammaticalNumber" val="plural"/><feat att="case" val="unspecified"/>
<FormRepresentation> <feat att="writtenForm" val="ørelapper"/> <feat att="inflectionalParadigm" val="MFG0084"/> <feat att="officiallyApproved" val="yes"/> <feat att="frequency" val="0.0"/></FormRepresentation></WordForm>
<WordForm><feat att="grammaticalGender" val="commonGender"/><feat att="definiteness" val="indefinite"/><feat att="grammaticalNumber" val="plural"/><feat att="case" val="genitiveCase"/>
<FormRepresentation> <feat att="writtenForm" val="ørelappers"/> <feat att="inflectionalParadigm" val="MFG0084"/> <feat att="officiallyApproved" val="yes"/> <feat att="frequency" val="0.0"/></FormRepresentation></WordForm>
<WordForm><feat att="grammaticalGender" val="commonGender"/><feat att="definiteness" val="definite"/><feat att="grammaticalNumber" val="singular"/><feat att="case" val="unspecified"/>
<FormRepresentation> <feat att="writtenForm" val="ørelappen"/> <feat att="inflectionalParadigm" val="MFG0084"/> <feat att="officiallyApproved" val="yes"/> <feat att="frequency" val="0.0"/></FormRepresentation></WordForm>
<WordForm><feat att="grammaticalGender" val="commonGender"/><feat att="definiteness" val="definite"/><feat att="grammaticalNumber" val="singular"/><feat att="case" val="genitiveCase"/>
<FormRepresentation> <feat att="writtenForm" val="ørelappens"/> <feat att="inflectionalParadigm" val="MFG0084"/> <feat att="officiallyApproved" val="yes"/> <feat att="frequency" val="0.0"/></FormRepresentation></WordForm>
<WordForm><feat att="grammaticalGender" val="commonGender"/><feat att="definiteness" val="definite"/><feat att="grammaticalNumber" val="plural"/><feat att="case" val="unspecified"/>
<FormRepresentation> <feat att="writtenForm" val="ørelapperne"/> <feat att="inflectionalParadigm" val="MFG0084"/> <feat att="officiallyApproved" val="yes"/> <feat att="frequency" val="0.0"/></FormRepresentation></WordForm>
<WordForm><feat att="grammaticalGender" val="commonGender"/><feat att="definiteness" val="definite"/><feat att="grammaticalNumber" val="plural"/><feat att="case" val="genitiveCase"/>
<FormRepresentation> <feat att="writtenForm" val="ørelappernes"/> <feat att="inflectionalParadigm" val="MFG0084"/> <feat att="officiallyApproved" val="yes"/> <feat att="frequency" val="0.0"/></FormRepresentation></WordForm>
</LexicalEntry> 
<LexicalEntry><feat att="partOfSpeech" val="commonNoun"/> 
<feat att="id" val="GMU_øreklap_1"/> 
<feat att="morphologicalUnitId" val="ØREKLAP"/> 
<feat att="originalSource" val="DDO"/> 
<feat att="independentWord" val="yes"/> 
<feat att="decomposition" val="øre+klap"/> 
<Lemma><FormRepresentation> <feat att="writtenForm" val="øreklap"/> <feat att="officiallyApproved" val="yes"/> 
<feat att="joiningElement" val="nil"/> 
<feat att="joiningElementResult" val="øreklap"/> 
</FormRepresentation> </Lemma> 
<WordForm><feat att="grammaticalGender" val="commonGender"/><feat att="definiteness" val="indefinite"/><feat att="grammaticalNumber" val="singular"/><feat att="case" val="unspecified"/>
<FormRepresentation> <feat att="writtenForm" val="øreklap"/> <feat att="inflectionalParadigm" val="MFG0084"/> <feat att="officiallyApproved" val="yes"/> <feat att="frequency" val="0.0"/></FormRepresentation></WordForm>
<WordForm><feat att="grammaticalGender" val="commonGender"/><feat att="definiteness" val="indefinite"/><feat att="grammaticalNumber" val="singular"/><feat att="case" val="genitiveCase"/>
<FormRepresentation> <feat att="writtenForm" val="øreklaps"/> <feat att="inflectionalParadigm" val="MFG0084"/> <feat att="officiallyApproved" val="yes"/> <feat att="frequency" val="0.0"/></FormRepresentation></WordForm>
<WordForm><feat att="grammaticalGender" val="commonGender"/><feat att="definiteness" val="indefinite"/><feat att="grammaticalNumber" val="plural"/><feat att="case" val="unspecified"/>
<FormRepresentation> <feat att="writtenForm" val="øreklapper"/> <feat att="inflectionalParadigm" val="MFG0084"/> <feat att="officiallyApproved" val="yes"/> <feat att="frequency" val=".1429"/></FormRepresentation></WordForm>
<WordForm><feat att="grammaticalGender" val="commonGender"/><feat att="definiteness" val="indefinite"/><feat att="grammaticalNumber" val="plural"/><feat att="case" val="genitiveCase"/>
<FormRepresentation> <feat att="writtenForm" val="øreklappers"/> <feat att="inflectionalParadigm" val="MFG0084"/> <feat att="officiallyApproved" val="yes"/> <feat att="frequency" val="0.0"/></FormRepresentation></WordForm>
<WordForm><feat att="grammaticalGender" val="commonGender"/><feat att="definiteness" val="definite"/><feat att="grammaticalNumber" val="singular"/><feat att="case" val="unspecified"/>
<FormRepresentation> <feat att="writtenForm" val="øreklappen"/> <feat att="inflectionalParadigm" val="MFG0084"/> <feat att="officiallyApproved" val="yes"/> <feat att="frequency" val="0.0"/></FormRepresentation></WordForm>
<WordForm><feat att="grammaticalGender" val="commonGender"/><feat att="definiteness" val="definite"/><feat att="grammaticalNumber" val="singular"/><feat att="case" val="genitiveCase"/>
<FormRepresentation> <feat att="writtenForm" val="øreklappens"/> <feat att="inflectionalParadigm" val="MFG0084"/> <feat att="officiallyApproved" val="yes"/> <feat att="frequency" val="0.0"/></FormRepresentation></WordForm>
<WordForm><feat att="grammaticalGender" val="commonGender"/><feat att="definiteness" val="definite"/><feat att="grammaticalNumber" val="plural"/><feat att="case" val="unspecified"/>
<FormRepresentation> <feat att="writtenForm" val="øreklapperne"/> <feat att="inflectionalParadigm" val="MFG0084"/> <feat att="officiallyApproved" val="yes"/> <feat att="frequency" val=".0536"/></FormRepresentation></WordForm>
<WordForm><feat att="grammaticalGender" val="commonGender"/><feat att="definiteness" val="definite"/><feat att="grammaticalNumber" val="plural"/><feat att="case" val="genitiveCase"/>
<FormRepresentation> <feat att="writtenForm" val="øreklappernes"/> <feat att="inflectionalParadigm" val="MFG0084"/> <feat att="officiallyApproved" val="yes"/> <feat att="frequency" val="0.0"/></FormRepresentation></WordForm>
</LexicalEntry> 
<LexicalEntry><feat att="partOfSpeech" val="commonNoun"/> 
<feat att="id" val="GMU_ædeflip_1"/> 
<feat att="morphologicalUnitId" val="ÆDEFLIP"/> 
<feat att="originalSource" val="DDO"/> 
<feat att="independentWord" val="yes"/> 
<feat att="decomposition" val="æde+flip"/> 
<Lemma><FormRepresentation> <feat att="writtenForm" val="ædeflip"/> <feat att="officiallyApproved" val="yes"/> 
<feat att="joiningElement" val="nil"/> 
<feat att="joiningElementResult" val="ædeflip"/> 
</FormRepresentation> </Lemma> 
<WordForm><feat att="grammaticalGender" val="neuter"/><feat att="definiteness" val="indefinite"/><feat att="grammaticalNumber" val="singular"/><feat att="case" val="unspecified"/>
<FormRepresentation> <feat att="writtenForm" val="ædeflip"/> <feat att="inflectionalParadigm" val="MFG0085"/> <feat att="officiallyApproved" val="yes"/> <feat att="frequency" val=".2143"/></FormRepresentation></WordForm>
<WordForm><feat att="grammaticalGender" val="neuter"/><feat att="definiteness" val="indefinite"/><feat att="grammaticalNumber" val="singular"/><feat att="case" val="genitiveCase"/>
<FormRepresentation> <feat att="writtenForm" val="ædeflips"/> <feat att="inflectionalParadigm" val="MFG0085"/> <feat att="officiallyApproved" val="yes"/> <feat att="frequency" val="0.0"/></FormRepresentation></WordForm>
<WordForm><feat att="grammaticalGender" val="neuter"/><feat att="definiteness" val="indefinite"/><feat att="grammaticalNumber" val="plural"/><feat att="case" val="unspecified"/>
<FormRepresentation> <feat att="writtenForm" val="ædeflip"/> <feat att="inflectionalParadigm" val="MFG0085"/> <feat att="officiallyApproved" val="yes"/> <feat att="frequency" val=".2143"/></FormRepresentation></WordForm>
<WordForm><feat att="grammaticalGender" val="neuter"/><feat att="definiteness" val="indefinite"/><feat att="grammaticalNumber" val="plural"/><feat att="case" val="genitiveCase"/>
<FormRepresentation> <feat att="writtenForm" val="ædeflips"/> <feat att="inflectionalParadigm" val="MFG0085"/> <feat att="officiallyApproved" val="yes"/> <feat att="frequency" val="0.0"/></FormRepresentation></WordForm>
<WordForm><feat att="grammaticalGender" val="neuter"/><feat att="definiteness" val="definite"/><feat att="grammaticalNumber" val="singular"/><feat att="case" val="unspecified"/>
<FormRepresentation> <feat att="writtenForm" val="ædeflippet"/> <feat att="inflectionalParadigm" val="MFG0085"/> <feat att="officiallyApproved" val="yes"/> <feat att="frequency" val="0.0"/></FormRepresentation></WordForm>
<WordForm><feat att="grammaticalGender" val="neuter"/><feat att="definiteness" val="definite"/><feat att="grammaticalNumber" val="singular"/><feat att="case" val="genitiveCase"/>
<FormRepresentation> <feat att="writtenForm" val="ædeflippets"/> <feat att="inflectionalParadigm" val="MFG0085"/> <feat att="officiallyApproved" val="yes"/> <feat att="frequency" val="0.0"/></FormRepresentation></WordForm>
<WordForm><feat att="grammaticalGender" val="neuter"/><feat att="definiteness" val="definite"/><feat att="grammaticalNumber" val="plural"/><feat att="case" val="unspecified"/>
<FormRepresentation> <feat att="writtenForm" val="ædeflippene"/> <feat att="inflectionalParadigm" val="MFG0085"/> <feat att="officiallyApproved" val="yes"/> <feat att="frequency" val="0.0"/></FormRepresentation></WordForm>
<WordForm><feat att="grammaticalGender" val="neuter"/><feat att="definiteness" val="definite"/><feat att="grammaticalNumber" val="plural"/><feat att="case" val="genitiveCase"/>
<FormRepresentation> <feat att="writtenForm" val="ædeflippenes"/> <feat att="inflectionalParadigm" val="MFG0085"/> <feat att="officiallyApproved" val="yes"/> <feat att="frequency" val="0.0"/></FormRepresentation></WordForm>
</LexicalEntry> 
<LexicalEntry><feat att="partOfSpeech" val="commonNoun"/> 
<feat att="id" val="GMU_ØRE-NÆSE-HALSLÆGE_1"/> 
<feat att="morphologicalUnitId" val="ØRE-NÆSE-HALSLÆGE"/> 
<feat att="originalSource" val="SUNDHEDSKORPUS"/> 
<feat att="independentWord" val="yes"/> 
<Lemma><FormRepresentation> <feat att="writtenForm" val="øre-næse-halslæge"/> <feat att="officiallyApproved" val="no"/> 
<feat att="joiningElement" val="nil"/> 
<feat att="joiningElementResult" val="øre-næse-halslæge"/> 
</FormRepresentation> </Lemma> 
<WordForm><feat att="grammaticalGender" val="commonGender"/><feat att="definiteness" val="indefinite"/><feat att="grammaticalNumber" val="singular"/><feat att="case" val="unspecified"/>
<FormRepresentation> <feat att="writtenForm" val="øre-næse-halslæge"/> <feat att="inflectionalParadigm" val="MFG0076"/> <feat att="officiallyApproved" val="yes"/> <feat att="frequency" val=".0714"/></FormRepresentation></WordForm>
<WordForm><feat att="grammaticalGender" val="commonGender"/><feat att="definiteness" val="indefinite"/><feat att="grammaticalNumber" val="singular"/><feat att="case" val="genitiveCase"/>
<FormRepresentation> <feat att="writtenForm" val="øre-næse-halslæges"/> <feat att="inflectionalParadigm" val="MFG0076"/> <feat att="officiallyApproved" val="yes"/> <feat att="frequency" val="0.0"/></FormRepresentation></WordForm>
<WordForm><feat att="grammaticalGender" val="commonGender"/><feat att="definiteness" val="indefinite"/><feat att="grammaticalNumber" val="plural"/><feat att="case" val="unspecified"/>
<FormRepresentation> <feat att="writtenForm" val="øre-næse-halslæger"/> <feat att="inflectionalParadigm" val="MFG0076"/> <feat att="officiallyApproved" val="yes"/> <feat att="frequency" val="0.0"/></FormRepresentation></WordForm>
<WordForm><feat att="grammaticalGender" val="commonGender"/><feat att="definiteness" val="indefinite"/><feat att="grammaticalNumber" val="plural"/><feat att="case" val="genitiveCase"/>
<FormRepresentation> <feat att="writtenForm" val="øre-næse-halslægers"/> <feat att="inflectionalParadigm" val="MFG0076"/> <feat att="officiallyApproved" val="yes"/> <feat att="frequency" val="0.0"/></FormRepresentation></WordForm>
<WordForm><feat att="grammaticalGender" val="commonGender"/><feat att="definiteness" val="definite"/><feat att="grammaticalNumber" val="singular"/><feat att="case" val="unspecified"/>
<FormRepresentation> <feat att="writtenForm" val="øre-næse-halslægen"/> <feat att="inflectionalParadigm" val="MFG0076"/> <feat att="officiallyApproved" val="yes"/> <feat att="frequency" val=".0179"/></FormRepresentation></WordForm>
<WordForm><feat att="grammaticalGender" val="commonGender"/><feat att="definiteness" val="definite"/><feat att="grammaticalNumber" val="singular"/><feat att="case" val="genitiveCase"/>
<FormRepresentation> <feat att="writtenForm" val="øre-næse-halslægens"/> <feat att="inflectionalParadigm" val="MFG0076"/> <feat att="officiallyApproved" val="yes"/> <feat att="frequency" val="0.0"/></FormRepresentation></WordForm>
<WordForm><feat att="grammaticalGender" val="commonGender"/><feat att="definiteness" val="definite"/><feat att="grammaticalNumber" val="plural"/><feat att="case" val="unspecified"/>
<FormRepresentation> <feat att="writtenForm" val="øre-næse-halslægerne"/> <feat att="inflectionalParadigm" val="MFG0076"/> <feat att="officiallyApproved" val="yes"/> <feat att="frequency" val="0.0"/></FormRepresentation></WordForm>
<WordForm><feat att="grammaticalGender" val="commonGender"/><feat att="definiteness" val="definite"/><feat att="grammaticalNumber" val="plural"/><feat att="case" val="genitiveCase"/>
<FormRepresentation> <feat att="writtenForm" val="øre-næse-halslægernes"/> <feat att="inflectionalParadigm" val="MFG0076"/> <feat att="officiallyApproved" val="yes"/> <feat att="frequency" val="0.0"/></FormRepresentation></WordForm>
<RelatedForm><feat att="spellingVariant" val="GMU_ØRE-NÆSE-HALSLÆGE_2"/> <FormRepresentation><feat att="writtenForm" val="øre-næse-hals-læge"/></FormRepresentation></RelatedForm> 
</LexicalEntry> 
<LexicalEntry><feat att="partOfSpeech" val="commonNoun"/> 
<feat att="id" val="GMU_ØRE-NÆSE-HALSLÆGE_2"/> 
<feat att="morphologicalUnitId" val="ØRE-NÆSE-HALSLÆGE"/> 
<feat att="originalSource" val="SUNDHEDSKORPUS"/> 
<feat att="independentWord" val="yes"/> 
<Lemma><FormRepresentation> <feat att="writtenForm" val="øre-næse-hals-læge"/> <feat att="officiallyApproved" val="yes"/> 
<feat att="joiningElement" val="nil"/> 
<feat att="joiningElementResult" val="øre-næse-hals-læge"/> 
</FormRepresentation> </Lemma> 
<WordForm><feat att="grammaticalGender" val="commonGender"/><feat att="definiteness" val="indefinite"/><feat att="grammaticalNumber" val="singular"/><feat att="case" val="unspecified"/>
<FormRepresentation> <feat att="writtenForm" val="øre-næse-hals-læge"/> <feat att="inflectionalParadigm" val="MFG0076"/> <feat att="officiallyApproved" val="yes"/> <feat att="frequency" val="0.0"/></FormRepresentation></WordForm>
<WordForm><feat att="grammaticalGender" val="commonGender"/><feat att="definiteness" val="indefinite"/><feat att="grammaticalNumber" val="singular"/><feat att="case" val="genitiveCase"/>
<FormRepresentation> <feat att="writtenForm" val="øre-næse-hals-læges"/> <feat att="inflectionalParadigm" val="MFG0076"/> <feat att="officiallyApproved" val="yes"/> <feat att="frequency" val="0.0"/></FormRepresentation></WordForm>
<WordForm><feat att="grammaticalGender" val="commonGender"/><feat att="definiteness" val="indefinite"/><feat att="grammaticalNumber" val="plural"/><feat att="case" val="unspecified"/>
<FormRepresentation> <feat att="writtenForm" val="øre-næse-hals-læger"/> <feat att="inflectionalParadigm" val="MFG0076"/> <feat att="officiallyApproved" val="yes"/> <feat att="frequency" val="0.0"/></FormRepresentation></WordForm>
<WordForm><feat att="grammaticalGender" val="commonGender"/><feat att="definiteness" val="indefinite"/><feat att="grammaticalNumber" val="plural"/><feat att="case" val="genitiveCase"/>
<FormRepresentation> <feat att="writtenForm" val="øre-næse-hals-lægers"/> <feat att="inflectionalParadigm" val="MFG0076"/> <feat att="officiallyApproved" val="yes"/> <feat att="frequency" val=".0179"/></FormRepresentation></WordForm>
<WordForm><feat att="grammaticalGender" val="commonGender"/><feat att="definiteness" val="definite"/><feat att="grammaticalNumber" val="singular"/><feat att="case" val="unspecified"/>
<FormRepresentation> <feat att="writtenForm" val="øre-næse-hals-lægen"/> <feat att="inflectionalParadigm" val="MFG0076"/> <feat att="officiallyApproved" val="yes"/> <feat att="frequency" val="0.0"/></FormRepresentation></WordForm>
<WordForm><feat att="grammaticalGender" val="commonGender"/><feat att="definiteness" val="definite"/><feat att="grammaticalNumber" val="singular"/><feat att="case" val="genitiveCase"/>
<FormRepresentation> <feat att="writtenForm" val="øre-næse-hals-lægens"/> <feat att="inflectionalParadigm" val="MFG0076"/> <feat att="officiallyApproved" val="yes"/> <feat att="frequency" val="0.0"/></FormRepresentation></WordForm>
<WordForm><feat att="grammaticalGender" val="commonGender"/><feat att="definiteness" val="definite"/><feat att="grammaticalNumber" val="plural"/><feat att="case" val="unspecified"/>
<FormRepresentation> <feat att="writtenForm" val="øre-næse-hals-lægerne"/> <feat att="inflectionalParadigm" val="MFG0076"/> <feat att="officiallyApproved" val="yes"/> <feat att="frequency" val="0.0"/></FormRepresentation></WordForm>
<WordForm><feat att="grammaticalGender" val="commonGender"/><feat att="definiteness" val="definite"/><feat att="grammaticalNumber" val="plural"/><feat att="case" val="genitiveCase"/>
<FormRepresentation> <feat att="writtenForm" val="øre-næse-hals-lægernes"/> <feat att="inflectionalParadigm" val="MFG0076"/> <feat att="officiallyApproved" val="yes"/> <feat att="frequency" val="0.0"/></FormRepresentation></WordForm>
<RelatedForm><feat att="spellingVariant" val="GMU_ØRE-NÆSE-HALSLÆGE_1"/> <FormRepresentation><feat att="writtenForm" val="øre-næse-halslæge"/></FormRepresentation></RelatedForm> 
</LexicalEntry> 
<LexicalEntry><feat att="partOfSpeech" val="commonNoun"/> 
<feat att="id" val="GMU_ærtehalm_1"/> 
<feat att="morphologicalUnitId" val="ÆRTEHALM"/> 
<feat att="originalSource" val="DDO"/> 
<feat att="independentWord" val="yes"/> 
<feat att="decomposition" val="ært+e+halm"/> 
<Lemma><FormRepresentation> <feat att="writtenForm" val="ærtehalm"/> <feat att="officiallyApproved" val="yes"/> 
<feat att="joiningElement" val="nil"/> 
<feat att="joiningElementResult" val="ærtehalm"/> 
</FormRepresentation> </Lemma> 
<WordForm><feat att="grammaticalGender" val="commonGender"/><feat att="definiteness" val="indefinite"/><feat att="grammaticalNumber" val="singular"/><feat att="case" val="unspecified"/>
<FormRepresentation> <feat att="writtenForm" val="ærtehalm"/> <feat att="inflectionalParadigm" val="MFG0220"/> <feat att="officiallyApproved" val="yes"/> <feat att="frequency" val=".1429"/></FormRepresentation></WordForm>
<WordForm><feat att="grammaticalGender" val="commonGender"/><feat att="definiteness" val="indefinite"/><feat att="grammaticalNumber" val="singular"/><feat att="case" val="genitiveCase"/>
<FormRepresentation> <feat att="writtenForm" val="ærtehalms"/> <feat att="inflectionalParadigm" val="MFG0220"/> <feat att="officiallyApproved" val="yes"/> <feat att="frequency" val="0.0"/></FormRepresentation></WordForm>
<WordForm><feat att="grammaticalGender" val="commonGender"/><feat att="definiteness" val="definite"/><feat att="grammaticalNumber" val="singular"/><feat att="case" val="unspecified"/>
<FormRepresentation> <feat att="writtenForm" val="ærtehalmen"/> <feat att="inflectionalParadigm" val="MFG0220"/> <feat att="officiallyApproved" val="yes"/> <feat att="frequency" val="0.0"/></FormRepresentation></WordForm>
<WordForm><feat att="grammaticalGender" val="commonGender"/><feat att="definiteness" val="definite"/><feat att="grammaticalNumber" val="singular"/><feat att="case" val="genitiveCase"/>
<FormRepresentation> <feat att="writtenForm" val="ærtehalmens"/> <feat att="inflectionalParadigm" val="MFG0220"/> <feat att="officiallyApproved" val="yes"/> <feat att="frequency" val="0.0"/></FormRepresentation></WordForm>
</LexicalEntry> 
<LexicalEntry><feat att="partOfSpeech" val="commonNoun"/> 
<feat att="id" val="GMU_ølskum_1"/> 
<feat att="morphologicalUnitId" val="ØLSKUM"/> 
<feat att="originalSource" val="DDO"/> 
<feat att="independentWord" val="yes"/> 
<feat att="decomposition" val="øl+skum"/> 
<Lemma><FormRepresentation> <feat att="writtenForm" val="ølskum"/> <feat att="officiallyApproved" val="yes"/> 
<feat att="joiningElement" val="nil"/> 
<feat att="joiningElementResult" val="ølskum"/> 
</FormRepresentation> </Lemma> 
<WordForm><feat att="grammaticalGender" val="neuter"/><feat att="definiteness" val="indefinite"/><feat att="grammaticalNumber" val="singular"/><feat att="case" val="unspecified"/>
<FormRepresentation> <feat att="writtenForm" val="ølskum"/> <feat att="inflectionalParadigm" val="MFG0255"/> <feat att="officiallyApproved" val="yes"/> <feat att="frequency" val=".0357"/></FormRepresentation></WordForm>
<WordForm><feat att="grammaticalGender" val="neuter"/><feat att="definiteness" val="indefinite"/><feat att="grammaticalNumber" val="singular"/><feat att="case" val="genitiveCase"/>
<FormRepresentation> <feat att="writtenForm" val="ølskums"/> <feat att="inflectionalParadigm" val="MFG0255"/> <feat att="officiallyApproved" val="yes"/> <feat att="frequency" val="0.0"/></FormRepresentation></WordForm>
<WordForm><feat att="grammaticalGender" val="neuter"/><feat att="definiteness" val="definite"/><feat att="grammaticalNumber" val="singular"/><feat att="case" val="unspecified"/>
<FormRepresentation> <feat att="writtenForm" val="ølskummet"/> <feat att="inflectionalParadigm" val="MFG0255"/> <feat att="officiallyApproved" val="yes"/> <feat att="frequency" val=".0357"/></FormRepresentation></WordForm>
<WordForm><feat att="grammaticalGender" val="neuter"/><feat att="definiteness" val="definite"/><feat att="grammaticalNumber" val="singular"/><feat att="case" val="genitiveCase"/>
<FormRepresentation> <feat att="writtenForm" val="ølskummets"/> <feat att="inflectionalParadigm" val="MFG0255"/> <feat att="officiallyApproved" val="yes"/> <feat att="frequency" val="0.0"/></FormRepresentation></WordForm>
</LexicalEntry> 
<LexicalEntry><feat att="partOfSpeech" val="commonNoun"/> 
<feat att="id" val="GMU_ølbrik_1"/> 
<feat att="morphologicalUnitId" val="ØLBRIK"/> 
<feat att="originalSource" val="DDO"/> 
<feat att="independentWord" val="yes"/> 
<feat att="decomposition" val="øl+brik"/> 
<Lemma><FormRepresentation> <feat att="writtenForm" val="ølbrik"/> <feat att="officiallyApproved" val="yes"/> 
<feat att="joiningElement" val="Not analyzed"/> 
</FormRepresentation> </Lemma> 
<WordForm><feat att="grammaticalGender" val="commonGender"/><feat att="definiteness" val="indefinite"/><feat att="grammaticalNumber" val="singular"/><feat att="case" val="unspecified"/>
<FormRepresentation> <feat att="writtenForm" val="ølbrik"/> <feat att="inflectionalParadigm" val="MFG0062"/> <feat att="officiallyApproved" val="yes"/> <feat att="frequency" val=".0357"/></FormRepresentation></WordForm>
<WordForm><feat att="grammaticalGender" val="commonGender"/><feat att="definiteness" val="indefinite"/><feat att="grammaticalNumber" val="singular"/><feat att="case" val="genitiveCase"/>
<FormRepresentation> <feat att="writtenForm" val="ølbriks"/> <feat att="inflectionalParadigm" val="MFG0062"/> <feat att="officiallyApproved" val="yes"/> <feat att="frequency" val=".1429"/></FormRepresentation></WordForm>
<WordForm><feat att="grammaticalGender" val="commonGender"/><feat att="definiteness" val="indefinite"/><feat att="grammaticalNumber" val="plural"/><feat att="case" val="unspecified"/>
<FormRepresentation> <feat att="writtenForm" val="ølbrikker"/> <feat att="inflectionalParadigm" val="MFG0062"/> <feat att="officiallyApproved" val="yes"/> <feat att="frequency" val="0.0"/></FormRepresentation></WordForm>
<WordForm><feat att="grammaticalGender" val="commonGender"/><feat att="definiteness" val="indefinite"/><feat att="grammaticalNumber" val="plural"/><feat att="case" val="genitiveCase"/>
<FormRepresentation> <feat att="writtenForm" val="ølbrikkers"/> <feat att="inflectionalParadigm" val="MFG0062"/> <feat att="officiallyApproved" val="yes"/> <feat att="frequency" val="0.0"/></FormRepresentation></WordForm>
<WordForm><feat att="grammaticalGender" val="commonGender"/><feat att="definiteness" val="definite"/><feat att="grammaticalNumber" val="singular"/><feat att="case" val="unspecified"/>
<FormRepresentation> <feat att="writtenForm" val="ølbrikken"/> <feat att="inflectionalParadigm" val="MFG0062"/> <feat att="officiallyApproved" val="yes"/> <feat att="frequency" val="0.0"/></FormRepresentation></WordForm>
<WordForm><feat att="grammaticalGender" val="commonGender"/><feat att="definiteness" val="definite"/><feat att="grammaticalNumber" val="singular"/><feat att="case" val="genitiveCase"/>
<FormRepresentation> <feat att="writtenForm" val="ølbrikkens"/> <feat att="inflectionalParadigm" val="MFG0062"/> <feat att="officiallyApproved" val="yes"/> <feat att="frequency" val="0.0"/></FormRepresentation></WordForm>
<WordForm><feat att="grammaticalGender" val="commonGender"/><feat att="definiteness" val="definite"/><feat att="grammaticalNumber" val="plural"/><feat att="case" val="unspecified"/>
<FormRepresentation> <feat att="writtenForm" val="ølbrikkerne"/> <feat att="inflectionalParadigm" val="MFG0062"/> <feat att="officiallyApproved" val="yes"/> <feat att="frequency" val="0.0"/></FormRepresentation></WordForm>
<WordForm><feat att="grammaticalGender" val="commonGender"/><feat att="definiteness" val="definite"/><feat att="grammaticalNumber" val="plural"/><feat att="case" val="genitiveCase"/>
<FormRepresentation> <feat att="writtenForm" val="ølbrikkernes"/> <feat att="inflectionalParadigm" val="MFG0062"/> <feat att="officiallyApproved" val="yes"/> <feat att="frequency" val="0.0"/></FormRepresentation></WordForm>
</LexicalEntry> 
<LexicalEntry><feat att="partOfSpeech" val="commonNoun"/> 
<feat att="id" val="GMU_ædedolk_1"/> 
<feat att="morphologicalUnitId" val="ÆDEDOLK"/> 
<feat att="originalSource" val="DDO"/> 
<feat att="independentWord" val="yes"/> 
<feat att="decomposition" val="æde+dolk"/> 
<Lemma><FormRepresentation> <feat att="writtenForm" val="ædedolk"/> <feat att="officiallyApproved" val="yes"/> 
<feat att="joiningElement" val="nil"/> 
<feat att="joiningElementResult" val="ædedolk"/> 
</FormRepresentation> </Lemma> 
<WordForm><feat att="grammaticalGender" val="commonGender"/><feat att="definiteness" val="indefinite"/><feat att="grammaticalNumber" val="singular"/><feat att="case" val="unspecified"/>
<FormRepresentation> <feat att="writtenForm" val="ædedolk"/> <feat att="inflectionalParadigm" val="MFG0014"/> <feat att="officiallyApproved" val="yes"/> <feat att="frequency" val=".0536"/></FormRepresentation></WordForm>
<WordForm><feat att="grammaticalGender" val="commonGender"/><feat att="definiteness" val="indefinite"/><feat att="grammaticalNumber" val="singular"/><feat att="case" val="genitiveCase"/>
<FormRepresentation> <feat att="writtenForm" val="ædedolks"/> <feat att="inflectionalParadigm" val="MFG0014"/> <feat att="officiallyApproved" val="yes"/> <feat att="frequency" val="0.0"/></FormRepresentation></WordForm>
<WordForm><feat att="grammaticalGender" val="commonGender"/><feat att="definiteness" val="indefinite"/><feat att="grammaticalNumber" val="plural"/><feat att="case" val="unspecified"/>
<FormRepresentation> <feat att="writtenForm" val="ædedolke"/> <feat att="inflectionalParadigm" val="MFG0014"/> <feat att="officiallyApproved" val="yes"/> <feat att="frequency" val=".0357"/></FormRepresentation></WordForm>
<WordForm><feat att="grammaticalGender" val="commonGender"/><feat att="definiteness" val="indefinite"/><feat att="grammaticalNumber" val="plural"/><feat att="case" val="genitiveCase"/>
<FormRepresentation> <feat att="writtenForm" val="ædedolkes"/> <feat att="inflectionalParadigm" val="MFG0014"/> <feat att="officiallyApproved" val="yes"/> <feat att="frequency" val="0.0"/></FormRepresentation></WordForm>
<WordForm><feat att="grammaticalGender" val="commonGender"/><feat att="definiteness" val="definite"/><feat att="grammaticalNumber" val="singular"/><feat att="case" val="unspecified"/>
<FormRepresentation> <feat att="writtenForm" val="ædedolken"/> <feat att="inflectionalParadigm" val="MFG0014"/> <feat att="officiallyApproved" val="yes"/> <feat att="frequency" val=".0179"/></FormRepresentation></WordForm>
<WordForm><feat att="grammaticalGender" val="commonGender"/><feat att="definiteness" val="definite"/><feat att="grammaticalNumber" val="singular"/><feat att="case" val="genitiveCase"/>
<FormRepresentation> <feat att="writtenForm" val="ædedolkens"/> <feat att="inflectionalParadigm" val="MFG0014"/> <feat att="officiallyApproved" val="yes"/> <feat att="frequency" val="0.0"/></FormRepresentation></WordForm>
<WordForm><feat att="grammaticalGender" val="commonGender"/><feat att="definiteness" val="definite"/><feat att="grammaticalNumber" val="plural"/><feat att="case" val="unspecified"/>
<FormRepresentation> <feat att="writtenForm" val="ædedolkene"/> <feat att="inflectionalParadigm" val="MFG0014"/> <feat att="officiallyApproved" val="yes"/> <feat att="frequency" val="0.0"/></FormRepresentation></WordForm>
<WordForm><feat att="grammaticalGender" val="commonGender"/><feat att="definiteness" val="definite"/><feat att="grammaticalNumber" val="plural"/><feat att="case" val="genitiveCase"/>
<FormRepresentation> <feat att="writtenForm" val="ædedolkenes"/> <feat att="inflectionalParadigm" val="MFG0014"/> <feat att="officiallyApproved" val="yes"/> <feat att="frequency" val=".0357"/></FormRepresentation></WordForm>
</LexicalEntry> 
<LexicalEntry><feat att="partOfSpeech" val="commonNoun"/> 
<feat att="id" val="GMU_åbrink_1"/> 
<feat att="morphologicalUnitId" val="ÅBRINK"/> 
<feat att="originalSource" val="DDO"/> 
<feat att="independentWord" val="yes"/> 
<feat att="decomposition" val="å+brink"/> 
<Lemma><FormRepresentation> <feat att="writtenForm" val="åbrink"/> <feat att="officiallyApproved" val="yes"/> 
<feat att="joiningElement" val="nil"/> 
<feat att="joiningElementResult" val="åbrink"/> 
</FormRepresentation> </Lemma> 
<WordForm><feat att="grammaticalGender" val="commonGender"/><feat att="definiteness" val="indefinite"/><feat att="grammaticalNumber" val="singular"/><feat att="case" val="unspecified"/>
<FormRepresentation> <feat att="writtenForm" val="åbrink"/> <feat att="inflectionalParadigm" val="MFG0016"/> <feat att="officiallyApproved" val="yes"/> <feat att="frequency" val="0.0"/></FormRepresentation></WordForm>
<WordForm><feat att="grammaticalGender" val="commonGender"/><feat att="definiteness" val="indefinite"/><feat att="grammaticalNumber" val="singular"/><feat att="case" val="genitiveCase"/>
<FormRepresentation> <feat att="writtenForm" val="åbrinks"/> <feat att="inflectionalParadigm" val="MFG0016"/> <feat att="officiallyApproved" val="yes"/> <feat att="frequency" val="0.0"/></FormRepresentation></WordForm>
<WordForm><feat att="grammaticalGender" val="commonGender"/><feat att="definiteness" val="indefinite"/><feat att="grammaticalNumber" val="plural"/><feat att="case" val="unspecified"/>
<FormRepresentation> <feat att="writtenForm" val="åbrinker"/> <feat att="inflectionalParadigm" val="MFG0016"/> <feat att="officiallyApproved" val="yes"/> <feat att="frequency" val="0.0"/></FormRepresentation></WordForm>
<WordForm><feat att="grammaticalGender" val="commonGender"/><feat att="definiteness" val="indefinite"/><feat att="grammaticalNumber" val="plural"/><feat att="case" val="genitiveCase"/>
<FormRepresentation> <feat att="writtenForm" val="åbrinkers"/> <feat att="inflectionalParadigm" val="MFG0016"/> <feat att="officiallyApproved" val="yes"/> <feat att="frequency" val="0.0"/></FormRepresentation></WordForm>
<WordForm><feat att="grammaticalGender" val="commonGender"/><feat att="definiteness" val="definite"/><feat att="grammaticalNumber" val="singular"/><feat att="case" val="unspecified"/>
<FormRepresentation> <feat att="writtenForm" val="åbrinken"/> <feat att="inflectionalParadigm" val="MFG0016"/> <feat att="officiallyApproved" val="yes"/> <feat att="frequency" val=".0714"/></FormRepresentation></WordForm>
<WordForm><feat att="grammaticalGender" val="commonGender"/><feat att="definiteness" val="definite"/><feat att="grammaticalNumber" val="singular"/><feat att="case" val="genitiveCase"/>
<FormRepresentation> <feat att="writtenForm" val="åbrinkens"/> <feat att="inflectionalParadigm" val="MFG0016"/> <feat att="officiallyApproved" val="yes"/> <feat att="frequency" val="0.0"/></FormRepresentation></WordForm>
<WordForm><feat att="grammaticalGender" val="commonGender"/><feat att="definiteness" val="definite"/><feat att="grammaticalNumber" val="plural"/><feat att="case" val="unspecified"/>
<FormRepresentation> <feat att="writtenForm" val="åbrinkerne"/> <feat att="inflectionalParadigm" val="MFG0016"/> <feat att="officiallyApproved" val="yes"/> <feat att="frequency" val="0.0"/></FormRepresentation></WordForm>
<WordForm><feat att="grammaticalGender" val="commonGender"/><feat att="definiteness" val="definite"/><feat att="grammaticalNumber" val="plural"/><feat att="case" val="genitiveCase"/>
<FormRepresentation> <feat att="writtenForm" val="åbrinkernes"/> <feat att="inflectionalParadigm" val="MFG0016"/> <feat att="officiallyApproved" val="yes"/> <feat att="frequency" val="0.0"/></FormRepresentation></WordForm>
</LexicalEntry> 
<LexicalEntry><feat att="partOfSpeech" val="commonNoun"/> 
<feat att="id" val="GMU_øsken_1"/> 
<feat att="morphologicalUnitId" val="ØSKEN"/> 
<feat att="originalSource" val="DDO"/> 
<feat att="independentWord" val="yes"/> 
<Lemma><FormRepresentation> <feat att="writtenForm" val="øsken"/> <feat att="officiallyApproved" val="yes"/> 
<feat att="joiningElement" val="nil"/> 
<feat att="joiningElementResult" val="øsken"/> 
</FormRepresentation> </Lemma> 
<WordForm><feat att="grammaticalGender" val="commonGender"/><feat att="definiteness" val="indefinite"/><feat att="grammaticalNumber" val="singular"/><feat att="case" val="unspecified"/>
<FormRepresentation> <feat att="writtenForm" val="øsken"/><feat att="inflectionalParadigm" val="MFG0016,MFG0267"/> <feat att="officiallyApproved" val="yes"/> <feat att="frequency" val=".1429"/></FormRepresentation></WordForm>
<WordForm><feat att="grammaticalGender" val="commonGender"/><feat att="definiteness" val="indefinite"/><feat att="grammaticalNumber" val="singular"/><feat att="case" val="genitiveCase"/>
<FormRepresentation> <feat att="writtenForm" val="øskens"/><feat att="inflectionalParadigm" val="MFG0016,MFG0267"/> <feat att="officiallyApproved" val="yes"/> <feat att="frequency" val="0.0"/></FormRepresentation></WordForm>
<WordForm><feat att="grammaticalGender" val="commonGender"/><feat att="definiteness" val="indefinite"/><feat att="grammaticalNumber" val="plural"/><feat att="case" val="unspecified"/>
<FormRepresentation> <feat att="writtenForm" val="øskner"/> <feat att="inflectionalParadigm" val="MFG0267"/> <feat att="officiallyApproved" val="yes"/> <feat att="frequency" val=".0714"/></FormRepresentation><FormRepresentation> <feat att="writtenForm" val="øskener"/> <feat att="inflectionalParadigm" val="MFG0016"/> <feat att="officiallyApproved" val="yes"/> <feat att="frequency" val=".0714"/></FormRepresentation></WordForm>
<WordForm><feat att="grammaticalGender" val="commonGender"/><feat att="definiteness" val="indefinite"/><feat att="grammaticalNumber" val="plural"/><feat att="case" val="genitiveCase"/>
<FormRepresentation> <feat att="writtenForm" val="øskners"/> <feat att="inflectionalParadigm" val="MFG0267"/> <feat att="officiallyApproved" val="yes"/> <feat att="frequency" val="0.0"/></FormRepresentation><FormRepresentation> <feat att="writtenForm" val="øskeners"/> <feat att="inflectionalParadigm" val="MFG0016"/> <feat att="officiallyApproved" val="yes"/> <feat att="frequency" val="0.0"/></FormRepresentation></WordForm>
<WordForm><feat att="grammaticalGender" val="commonGender"/><feat att="definiteness" val="definite"/><feat att="grammaticalNumber" val="singular"/><feat att="case" val="unspecified"/>
<FormRepresentation> <feat att="writtenForm" val="øsknen"/> <feat att="inflectionalParadigm" val="MFG0267"/> <feat att="officiallyApproved" val="yes"/> <feat att="frequency" val="0.0"/></FormRepresentation><FormRepresentation> <feat att="writtenForm" val="øskenen"/> <feat att="inflectionalParadigm" val="MFG0016"/> <feat att="officiallyApproved" val="yes"/> <feat att="frequency" val="0.0"/></FormRepresentation></WordForm>
<WordForm><feat att="grammaticalGender" val="commonGender"/><feat att="definiteness" val="definite"/><feat att="grammaticalNumber" val="singular"/><feat att="case" val="genitiveCase"/>
<FormRepresentation> <feat att="writtenForm" val="øsknens"/> <feat att="inflectionalParadigm" val="MFG0267"/> <feat att="officiallyApproved" val="yes"/> <feat att="frequency" val="0.0"/></FormRepresentation><FormRepresentation> <feat att="writtenForm" val="øskenens"/> <feat att="inflectionalParadigm" val="MFG0016"/> <feat att="officiallyApproved" val="yes"/> <feat att="frequency" val="0.0"/></FormRepresentation></WordForm>
<WordForm><feat att="grammaticalGender" val="commonGender"/><feat att="definiteness" val="definite"/><feat att="grammaticalNumber" val="plural"/><feat att="case" val="unspecified"/>
<FormRepresentation> <feat att="writtenForm" val="øsknerne"/> <feat att="inflectionalParadigm" val="MFG0267"/> <feat att="officiallyApproved" val="yes"/> <feat att="frequency" val=".0357"/></FormRepresentation><FormRepresentation> <feat att="writtenForm" val="øskenerne"/> <feat att="inflectionalParadigm" val="MFG0016"/> <feat att="officiallyApproved" val="yes"/> <feat att="frequency" val=".0179"/></FormRepresentation></WordForm>
<WordForm><feat att="grammaticalGender" val="commonGender"/><feat att="definiteness" val="definite"/><feat att="grammaticalNumber" val="plural"/><feat att="case" val="genitiveCase"/>
<FormRepresentation> <feat att="writtenForm" val="øsknernes"/> <feat att="inflectionalParadigm" val="MFG0267"/> <feat att="officiallyApproved" val="yes"/> <feat att="frequency" val="0.0"/></FormRepresentation><FormRepresentation> <feat att="writtenForm" val="øskenernes"/> <feat att="inflectionalParadigm" val="MFG0016"/> <feat att="officiallyApproved" val="yes"/> <feat att="frequency" val="0.0"/></FormRepresentation></WordForm>
</LexicalEntry> 
<LexicalEntry><feat att="partOfSpeech" val="commonNoun"/> 
<feat att="id" val="GMU_ætylen_1"/> 
<feat att="morphologicalUnitId" val="ÆTYLEN"/> 
<feat att="originalSource" val="DDO"/> 
<feat att="independentWord" val="yes"/> 
<Lemma><FormRepresentation> <feat att="writtenForm" val="ætylen"/> <feat att="officiallyApproved" val="yes"/> 
<feat att="joiningElement" val="nil"/> 
<feat att="joiningElementResult" val="ætylen"/> 
</FormRepresentation> </Lemma> 
<WordForm><feat att="grammaticalGender" val="neuter"/><feat att="definiteness" val="indefinite"/><feat att="grammaticalNumber" val="singular"/><feat att="case" val="unspecified"/>
<FormRepresentation> <feat att="writtenForm" val="ætylen"/> <feat att="inflectionalParadigm" val="MFG0221"/> <feat att="officiallyApproved" val="yes"/> <feat att="frequency" val=".0714"/></FormRepresentation></WordForm>
<WordForm><feat att="grammaticalGender" val="neuter"/><feat att="definiteness" val="indefinite"/><feat att="grammaticalNumber" val="singular"/><feat att="case" val="genitiveCase"/>
<FormRepresentation> <feat att="writtenForm" val="ætylens"/> <feat att="inflectionalParadigm" val="MFG0221"/> <feat att="officiallyApproved" val="yes"/> <feat att="frequency" val="0.0"/></FormRepresentation></WordForm>
<WordForm><feat att="grammaticalGender" val="neuter"/><feat att="definiteness" val="definite"/><feat att="grammaticalNumber" val="singular"/><feat att="case" val="unspecified"/>
<FormRepresentation> <feat att="writtenForm" val="ætylenet"/> <feat att="inflectionalParadigm" val="MFG0221"/> <feat att="officiallyApproved" val="yes"/> <feat att="frequency" val="0.0"/></FormRepresentation></WordForm>
<WordForm><feat att="grammaticalGender" val="neuter"/><feat att="definiteness" val="definite"/><feat att="grammaticalNumber" val="singular"/><feat att="case" val="genitiveCase"/>
<FormRepresentation> <feat att="writtenForm" val="ætylenets"/> <feat att="inflectionalParadigm" val="MFG0221"/> <feat att="officiallyApproved" val="yes"/> <feat att="frequency" val="0.0"/></FormRepresentation></WordForm>
<WordForm><feat att="grammaticalGender" val="commonGender"/><feat att="definiteness" val="indefinite"/><feat att="grammaticalNumber" val="singular"/><feat att="case" val="unspecified"/>
<FormRepresentation> <feat att="writtenForm" val="ætylen"/> <feat att="inflectionalParadigm" val="MFG0220"/> <feat att="officiallyApproved" val="yes"/> <feat att="frequency" val=".0714"/></FormRepresentation></WordForm>
<WordForm><feat att="grammaticalGender" val="commonGender"/><feat att="definiteness" val="indefinite"/><feat att="grammaticalNumber" val="singular"/><feat att="case" val="genitiveCase"/>
<FormRepresentation> <feat att="writtenForm" val="ætylens"/> <feat att="inflectionalParadigm" val="MFG0220"/> <feat att="officiallyApproved" val="yes"/> <feat att="frequency" val="0.0"/></FormRepresentation></WordForm>
<WordForm><feat att="grammaticalGender" val="commonGender"/><feat att="definiteness" val="definite"/><feat att="grammaticalNumber" val="singular"/><feat att="case" val="unspecified"/>
<FormRepresentation> <feat att="writtenForm" val="ætylenen"/> <feat att="inflectionalParadigm" val="MFG0220"/> <feat att="officiallyApproved" val="yes"/> <feat att="frequency" val="0.0"/></FormRepresentation></WordForm>
<WordForm><feat att="grammaticalGender" val="commonGender"/><feat att="definiteness" val="definite"/><feat att="grammaticalNumber" val="singular"/><feat att="case" val="genitiveCase"/>
<FormRepresentation> <feat att="writtenForm" val="ætylenens"/> <feat att="inflectionalParadigm" val="MFG0220"/> <feat att="officiallyApproved" val="yes"/> <feat att="frequency" val="0.0"/></FormRepresentation></WordForm>
</LexicalEntry> 
<LexicalEntry><feat att="partOfSpeech" val="commonNoun"/> 
<feat att="id" val="GMU_ØJENUNDERSØGELSE_1"/> 
<feat att="morphologicalUnitId" val="ØJENUNDERSØGELSE"/> 
<feat att="originalSource" val="SUNDHEDSKORPUS"/> 
<feat att="independentWord" val="yes"/> 
<feat att="decomposition" val="øje+n+undersøgelse"/> 
<Lemma><FormRepresentation> <feat att="writtenForm" val="øjenundersøgelse"/> <feat att="officiallyApproved" val="yes"/> 
<feat att="joiningElement" val="Not analyzed"/> 
</FormRepresentation> </Lemma> 
<WordForm><feat att="grammaticalGender" val="commonGender"/><feat att="definiteness" val="indefinite"/><feat att="grammaticalNumber" val="singular"/><feat att="case" val="unspecified"/>
<FormRepresentation> <feat att="writtenForm" val="øjenundersøgelse"/> <feat att="inflectionalParadigm" val="MFG0076"/> <feat att="officiallyApproved" val="yes"/> <feat att="frequency" val=".0179"/></FormRepresentation></WordForm>
<WordForm><feat att="grammaticalGender" val="commonGender"/><feat att="definiteness" val="indefinite"/><feat att="grammaticalNumber" val="singular"/><feat att="case" val="genitiveCase"/>
<FormRepresentation> <feat att="writtenForm" val="øjenundersøgelses"/> <feat att="inflectionalParadigm" val="MFG0076"/> <feat att="officiallyApproved" val="yes"/> <feat att="frequency" val="0.0"/></FormRepresentation></WordForm>
<WordForm><feat att="grammaticalGender" val="commonGender"/><feat att="definiteness" val="indefinite"/><feat att="grammaticalNumber" val="plural"/><feat att="case" val="unspecified"/>
<FormRepresentation> <feat att="writtenForm" val="øjenundersøgelser"/> <feat att="inflectionalParadigm" val="MFG0076"/> <feat att="officiallyApproved" val="yes"/> <feat att="frequency" val="0.0"/></FormRepresentation></WordForm>
<WordForm><feat att="grammaticalGender" val="commonGender"/><feat att="definiteness" val="indefinite"/><feat att="grammaticalNumber" val="plural"/><feat att="case" val="genitiveCase"/>
<FormRepresentation> <feat att="writtenForm" val="øjenundersøgelsers"/> <feat att="inflectionalParadigm" val="MFG0076"/> <feat att="officiallyApproved" val="yes"/> <feat att="frequency" val="0.0"/></FormRepresentation></WordForm>
<WordForm><feat att="grammaticalGender" val="commonGender"/><feat att="definiteness" val="definite"/><feat att="grammaticalNumber" val="singular"/><feat att="case" val="unspecified"/>
<FormRepresentation> <feat att="writtenForm" val="øjenundersøgelsen"/> <feat att="inflectionalParadigm" val="MFG0076"/> <feat att="officiallyApproved" val="yes"/> <feat att="frequency" val="0.0"/></FormRepresentation></WordForm>
<WordForm><feat att="grammaticalGender" val="commonGender"/><feat att="definiteness" val="definite"/><feat att="grammaticalNumber" val="singular"/><feat att="case" val="genitiveCase"/>
<FormRepresentation> <feat att="writtenForm" val="øjenundersøgelsens"/> <feat att="inflectionalParadigm" val="MFG0076"/> <feat att="officiallyApproved" val="yes"/> <feat att="frequency" val="0.0"/></FormRepresentation></WordForm>
<WordForm><feat att="grammaticalGender" val="commonGender"/><feat att="definiteness" val="definite"/><feat att="grammaticalNumber" val="plural"/><feat att="case" val="unspecified"/>
<FormRepresentation> <feat att="writtenForm" val="øjenundersøgelserne"/> <feat att="inflectionalParadigm" val="MFG0076"/> <feat att="officiallyApproved" val="yes"/> <feat att="frequency" val="0.0"/></FormRepresentation></WordForm>
<WordForm><feat att="grammaticalGender" val="commonGender"/><feat att="definiteness" val="definite"/><feat att="grammaticalNumber" val="plural"/><feat att="case" val="genitiveCase"/>
<FormRepresentation> <feat att="writtenForm" val="øjenundersøgelsernes"/> <feat att="inflectionalParadigm" val="MFG0076"/> <feat att="officiallyApproved" val="yes"/> <feat att="frequency" val="0.0"/></FormRepresentation></WordForm>
</LexicalEntry> 
<LexicalEntry><feat att="partOfSpeech" val="commonNoun"/> 
<feat att="id" val="GMU_østersørepublik_1"/> 
<feat att="morphologicalUnitId" val="ØSTERSØREPUBLIK"/> 
<feat att="originalSource" val="DDO"/> 
<feat att="independentWord" val="yes"/> 
<feat att="decomposition" val="østersø+republik"/> 
<Lemma><FormRepresentation> <feat att="writtenForm" val="østersørepublik"/> <feat att="officiallyApproved" val="yes"/> 
<feat att="joiningElement" val="nil"/> 
<feat att="joiningElementResult" val="østersørepublik"/> 
</FormRepresentation> </Lemma> 
<WordForm><feat att="grammaticalGender" val="commonGender"/><feat att="definiteness" val="indefinite"/><feat att="grammaticalNumber" val="singular"/><feat att="case" val="unspecified"/>
<FormRepresentation> <feat att="writtenForm" val="østersørepublik"/> <feat att="inflectionalParadigm" val="MFG0062"/> <feat att="officiallyApproved" val="yes"/> <feat att="frequency" val="0.0"/></FormRepresentation></WordForm>
<WordForm><feat att="grammaticalGender" val="commonGender"/><feat att="definiteness" val="indefinite"/><feat att="grammaticalNumber" val="singular"/><feat att="case" val="genitiveCase"/>
<FormRepresentation> <feat att="writtenForm" val="østersørepubliks"/> <feat att="inflectionalParadigm" val="MFG0062"/> <feat att="officiallyApproved" val="yes"/> <feat att="frequency" val="0.0"/></FormRepresentation></WordForm>
<WordForm><feat att="grammaticalGender" val="commonGender"/><feat att="definiteness" val="indefinite"/><feat att="grammaticalNumber" val="plural"/><feat att="case" val="unspecified"/>
<FormRepresentation> <feat att="writtenForm" val="østersørepublikker"/> <feat att="inflectionalParadigm" val="MFG0062"/> <feat att="officiallyApproved" val="yes"/> <feat att="frequency" val=".1071"/></FormRepresentation></WordForm>
<WordForm><feat att="grammaticalGender" val="commonGender"/><feat att="definiteness" val="indefinite"/><feat att="grammaticalNumber" val="plural"/><feat att="case" val="genitiveCase"/>
<FormRepresentation> <feat att="writtenForm" val="østersørepublikkers"/> <feat att="inflectionalParadigm" val="MFG0062"/> <feat att="officiallyApproved" val="yes"/> <feat att="frequency" val="0.0"/></FormRepresentation></WordForm>
<WordForm><feat att="grammaticalGender" val="commonGender"/><feat att="definiteness" val="definite"/><feat att="grammaticalNumber" val="singular"/><feat att="case" val="unspecified"/>
<FormRepresentation> <feat att="writtenForm" val="østersørepublikken"/> <feat att="inflectionalParadigm" val="MFG0062"/> <feat att="officiallyApproved" val="yes"/> <feat att="frequency" val="0.0"/></FormRepresentation></WordForm>
<WordForm><feat att="grammaticalGender" val="commonGender"/><feat att="definiteness" val="definite"/><feat att="grammaticalNumber" val="singular"/><feat att="case" val="genitiveCase"/>
<FormRepresentation> <feat att="writtenForm" val="østersørepublikkens"/> <feat att="inflectionalParadigm" val="MFG0062"/> <feat att="officiallyApproved" val="yes"/> <feat att="frequency" val="0.0"/></FormRepresentation></WordForm>
<WordForm><feat att="grammaticalGender" val="commonGender"/><feat att="definiteness" val="definite"/><feat att="grammaticalNumber" val="plural"/><feat att="case" val="unspecified"/>
<FormRepresentation> <feat att="writtenForm" val="østersørepublikkerne"/> <feat att="inflectionalParadigm" val="MFG0062"/> <feat att="officiallyApproved" val="yes"/> <feat att="frequency" val="0.0"/></FormRepresentation></WordForm>
<WordForm><feat att="grammaticalGender" val="commonGender"/><feat att="definiteness" val="definite"/><feat att="grammaticalNumber" val="plural"/><feat att="case" val="genitiveCase"/>
<FormRepresentation> <feat att="writtenForm" val="østersørepublikkernes"/> <feat att="inflectionalParadigm" val="MFG0062"/> <feat att="officiallyApproved" val="yes"/> <feat att="frequency" val="0.0"/></FormRepresentation></WordForm>
</LexicalEntry> 
<LexicalEntry><feat att="partOfSpeech" val="commonNoun"/> 
<feat att="id" val="GMU_ønskeseddel_1"/> 
<feat att="morphologicalUnitId" val="ØNSKESEDDEL"/> 
<feat att="originalSource" val="DDO"/> 
<feat att="independentWord" val="yes"/> 
<feat att="decomposition" val="ønske+seddel"/> 
<Lemma><FormRepresentation> <feat att="writtenForm" val="ønskeseddel"/> <feat att="officiallyApproved" val="yes"/> 
<feat att="joiningElement" val="nil"/> 
<feat att="joiningElementResult" val="ønskeseddel"/> 
</FormRepresentation> </Lemma> 
<WordForm><feat att="grammaticalGender" val="commonGender"/><feat att="definiteness" val="indefinite"/><feat att="grammaticalNumber" val="singular"/><feat att="case" val="unspecified"/>
<FormRepresentation> <feat att="writtenForm" val="ønskeseddel"/><feat att="inflectionalParadigm" val="MFG0273,MFG0276"/> <feat att="officiallyApproved" val="yes"/> <feat att="frequency" val="1.8393"/></FormRepresentation></WordForm>
<WordForm><feat att="grammaticalGender" val="commonGender"/><feat att="definiteness" val="indefinite"/><feat att="grammaticalNumber" val="singular"/><feat att="case" val="genitiveCase"/>
<FormRepresentation> <feat att="writtenForm" val="ønskeseddels"/><feat att="inflectionalParadigm" val="MFG0273,MFG0276"/> <feat att="officiallyApproved" val="yes"/> <feat att="frequency" val="0.0"/></FormRepresentation></WordForm>
<WordForm><feat att="grammaticalGender" val="commonGender"/><feat att="definiteness" val="indefinite"/><feat att="grammaticalNumber" val="plural"/><feat att="case" val="unspecified"/>
<FormRepresentation> <feat att="writtenForm" val="ønskesedler"/><feat att="inflectionalParadigm" val="MFG0273,MFG0276"/> <feat att="officiallyApproved" val="yes"/> <feat att="frequency" val=".2679"/></FormRepresentation></WordForm>
<WordForm><feat att="grammaticalGender" val="commonGender"/><feat att="definiteness" val="indefinite"/><feat att="grammaticalNumber" val="plural"/><feat att="case" val="genitiveCase"/>
<FormRepresentation> <feat att="writtenForm" val="ønskesedlers"/><feat att="inflectionalParadigm" val="MFG0273,MFG0276"/> <feat att="officiallyApproved" val="yes"/> <feat att="frequency" val="0.0"/></FormRepresentation></WordForm>
<WordForm><feat att="grammaticalGender" val="commonGender"/><feat att="definiteness" val="definite"/><feat att="grammaticalNumber" val="singular"/><feat att="case" val="unspecified"/>
<FormRepresentation> <feat att="writtenForm" val="ønskesedlen"/> <feat att="inflectionalParadigm" val="MFG0276"/> <feat att="officiallyApproved" val="yes"/> <feat att="frequency" val="1.2321"/></FormRepresentation><FormRepresentation> <feat att="writtenForm" val="ønskeseddelen"/> <feat att="inflectionalParadigm" val="MFG0273"/> <feat att="officiallyApproved" val="yes"/> <feat att="frequency" val=".0357"/></FormRepresentation></WordForm>
<WordForm><feat att="grammaticalGender" val="commonGender"/><feat att="definiteness" val="definite"/><feat att="grammaticalNumber" val="singular"/><feat att="case" val="genitiveCase"/>
<FormRepresentation> <feat att="writtenForm" val="ønskesedlens"/> <feat att="inflectionalParadigm" val="MFG0276"/> <feat att="officiallyApproved" val="yes"/> <feat att="frequency" val="0.0"/></FormRepresentation><FormRepresentation> <feat att="writtenForm" val="ønskeseddelens"/> <feat att="inflectionalParadigm" val="MFG0273"/> <feat att="officiallyApproved" val="yes"/> <feat att="frequency" val="0.0"/></FormRepresentation></WordForm>
<WordForm><feat att="grammaticalGender" val="commonGender"/><feat att="definiteness" val="definite"/><feat att="grammaticalNumber" val="plural"/><feat att="case" val="unspecified"/>
<FormRepresentation> <feat att="writtenForm" val="ønskesedlerne"/><feat att="inflectionalParadigm" val="MFG0273,MFG0276"/> <feat att="officiallyApproved" val="yes"/> <feat att="frequency" val="0.0"/></FormRepresentation></WordForm>
<WordForm><feat att="grammaticalGender" val="commonGender"/><feat att="definiteness" val="definite"/><feat att="grammaticalNumber" val="plural"/><feat att="case" val="genitiveCase"/>
<FormRepresentation> <feat att="writtenForm" val="ønskesedlernes"/><feat att="inflectionalParadigm" val="MFG0273,MFG0276"/> <feat att="officiallyApproved" val="yes"/> <feat att="frequency" val="0.0"/></FormRepresentation></WordForm>
</LexicalEntry> 
<LexicalEntry><feat att="partOfSpeech" val="commonNoun"/> 
<feat att="id" val="GMU_ådsel_1"/> 
<feat att="morphologicalUnitId" val="ÅDSEL"/> 
<feat att="originalSource" val="DDO"/> 
<feat att="independentWord" val="yes"/> 
<Lemma><FormRepresentation> <feat att="writtenForm" val="ådsel"/> <feat att="officiallyApproved" val="yes"/> 
<feat att="joiningElement" val="nil"/> 
<feat att="joiningElementResult" val="ådsel"/> 
</FormRepresentation> </Lemma> 
<WordForm><feat att="grammaticalGender" val="neuter"/><feat att="definiteness" val="indefinite"/><feat att="grammaticalNumber" val="singular"/><feat att="case" val="unspecified"/>
<FormRepresentation> <feat att="writtenForm" val="ådsel"/><feat att="inflectionalParadigm" val="MFG0257,MFG0105"/> <feat att="officiallyApproved" val="yes"/> <feat att="frequency" val=".1429"/></FormRepresentation></WordForm>
<WordForm><feat att="grammaticalGender" val="neuter"/><feat att="definiteness" val="indefinite"/><feat att="grammaticalNumber" val="singular"/><feat att="case" val="genitiveCase"/>
<FormRepresentation> <feat att="writtenForm" val="ådsels"/><feat att="inflectionalParadigm" val="MFG0105,MFG0257"/> <feat att="officiallyApproved" val="yes"/> <feat att="frequency" val="0.0"/></FormRepresentation></WordForm>
<WordForm><feat att="grammaticalGender" val="neuter"/><feat att="definiteness" val="indefinite"/><feat att="grammaticalNumber" val="plural"/><feat att="case" val="unspecified"/>
<FormRepresentation> <feat att="writtenForm" val="ådsler"/><feat att="inflectionalParadigm" val="MFG0105,MFG0257"/> <feat att="officiallyApproved" val="yes"/> <feat att="frequency" val=".6071"/></FormRepresentation></WordForm>
<WordForm><feat att="grammaticalGender" val="neuter"/><feat att="definiteness" val="indefinite"/><feat att="grammaticalNumber" val="plural"/><feat att="case" val="genitiveCase"/>
<FormRepresentation> <feat att="writtenForm" val="ådslers"/><feat att="inflectionalParadigm" val="MFG0105,MFG0257"/> <feat att="officiallyApproved" val="yes"/> <feat att="frequency" val="0.0"/></FormRepresentation></WordForm>
<WordForm><feat att="grammaticalGender" val="neuter"/><feat att="definiteness" val="definite"/><feat att="grammaticalNumber" val="singular"/><feat att="case" val="unspecified"/>
<FormRepresentation> <feat att="writtenForm" val="ådslet"/> <feat att="inflectionalParadigm" val="MFG0105"/> <feat att="officiallyApproved" val="yes"/> <feat att="frequency" val=".0714"/></FormRepresentation><FormRepresentation> <feat att="writtenForm" val="ådselet"/> <feat att="inflectionalParadigm" val="MFG0257"/> <feat att="officiallyApproved" val="yes"/> <feat att="frequency" val="0.0"/></FormRepresentation></WordForm>
<WordForm><feat att="grammaticalGender" val="neuter"/><feat att="definiteness" val="definite"/><feat att="grammaticalNumber" val="singular"/><feat att="case" val="genitiveCase"/>
<FormRepresentation> <feat att="writtenForm" val="ådslets"/> <feat att="inflectionalParadigm" val="MFG0105"/> <feat att="officiallyApproved" val="yes"/> <feat att="frequency" val=".0179"/></FormRepresentation><FormRepresentation> <feat att="writtenForm" val="ådselets"/> <feat att="inflectionalParadigm" val="MFG0257"/> <feat att="officiallyApproved" val="yes"/> <feat att="frequency" val="0.0"/></FormRepresentation></WordForm>
<WordForm><feat att="grammaticalGender" val="neuter"/><feat att="definiteness" val="definite"/><feat att="grammaticalNumber" val="plural"/><feat att="case" val="unspecified"/>
<FormRepresentation> <feat att="writtenForm" val="ådslerne"/><feat att="inflectionalParadigm" val="MFG0105,MFG0257"/> <feat att="officiallyApproved" val="yes"/> <feat att="frequency" val=".0357"/></FormRepresentation></WordForm>
<WordForm><feat att="grammaticalGender" val="neuter"/><feat att="definiteness" val="definite"/><feat att="grammaticalNumber" val="plural"/><feat att="case" val="genitiveCase"/>
<FormRepresentation> <feat att="writtenForm" val="ådslernes"/><feat att="inflectionalParadigm" val="MFG0105,MFG0257"/> <feat att="officiallyApproved" val="yes"/> <feat att="frequency" val="0.0"/></FormRepresentation></WordForm>
</LexicalEntry> 
<LexicalEntry><feat att="partOfSpeech" val="commonNoun"/> 
<feat att="id" val="GMU_æsel_2"/> 
<feat att="morphologicalUnitId" val="ÆSEL"/> 
<feat att="originalSource" val="DDO"/> 
<feat att="independentWord" val="yes"/> 
<Lemma><FormRepresentation> <feat att="writtenForm" val="æsel"/> <feat att="officiallyApproved" val="yes"/> 
<feat att="joiningElement" val="nil"/> 
<feat att="joiningElementResult" val="æsel"/> 
</FormRepresentation> </Lemma> 
<WordForm><feat att="grammaticalGender" val="neuter"/><feat att="definiteness" val="indefinite"/><feat att="grammaticalNumber" val="singular"/><feat att="case" val="unspecified"/>
<FormRepresentation> <feat att="writtenForm" val="æsel"/><feat att="inflectionalParadigm" val="MFG0105,MFG0257"/> <feat att="officiallyApproved" val="yes"/> <feat att="frequency" val="2.4286"/></FormRepresentation></WordForm>
<WordForm><feat att="grammaticalGender" val="neuter"/><feat att="definiteness" val="indefinite"/><feat att="grammaticalNumber" val="singular"/><feat att="case" val="genitiveCase"/>
<FormRepresentation> <feat att="writtenForm" val="æsels"/><feat att="inflectionalParadigm" val="MFG0105,MFG0257"/> <feat att="officiallyApproved" val="yes"/> <feat att="frequency" val=".0714"/></FormRepresentation></WordForm>
<WordForm><feat att="grammaticalGender" val="neuter"/><feat att="definiteness" val="indefinite"/><feat att="grammaticalNumber" val="plural"/><feat att="case" val="unspecified"/>
<FormRepresentation> <feat att="writtenForm" val="æsler"/><feat att="inflectionalParadigm" val="MFG0105,MFG0257"/> <feat att="officiallyApproved" val="yes"/> <feat att="frequency" val="1.3036"/></FormRepresentation></WordForm>
<WordForm><feat att="grammaticalGender" val="neuter"/><feat att="definiteness" val="indefinite"/><feat att="grammaticalNumber" val="plural"/><feat att="case" val="genitiveCase"/>
<FormRepresentation> <feat att="writtenForm" val="æslers"/><feat att="inflectionalParadigm" val="MFG0105,MFG0257"/> <feat att="officiallyApproved" val="yes"/> <feat att="frequency" val=".0179"/></FormRepresentation></WordForm>
<WordForm><feat att="grammaticalGender" val="neuter"/><feat att="definiteness" val="definite"/><feat att="grammaticalNumber" val="singular"/><feat att="case" val="unspecified"/>
<FormRepresentation> <feat att="writtenForm" val="æslet"/> <feat att="inflectionalParadigm" val="MFG0105"/> <feat att="officiallyApproved" val="yes"/> <feat att="frequency" val="1.375"/></FormRepresentation><FormRepresentation> <feat att="writtenForm" val="æselet"/> <feat att="inflectionalParadigm" val="MFG0257"/> <feat att="officiallyApproved" val="yes"/> <feat att="frequency" val="0.0"/></FormRepresentation></WordForm>
<WordForm><feat att="grammaticalGender" val="neuter"/><feat att="definiteness" val="definite"/><feat att="grammaticalNumber" val="singular"/><feat att="case" val="genitiveCase"/>
<FormRepresentation> <feat att="writtenForm" val="æslets"/> <feat att="inflectionalParadigm" val="MFG0105"/> <feat att="officiallyApproved" val="yes"/> <feat att="frequency" val=".1607"/></FormRepresentation><FormRepresentation> <feat att="writtenForm" val="æselets"/> <feat att="inflectionalParadigm" val="MFG0257"/> <feat att="officiallyApproved" val="yes"/> <feat att="frequency" val="0.0"/></FormRepresentation></WordForm>
<WordForm><feat att="grammaticalGender" val="neuter"/><feat att="definiteness" val="definite"/><feat att="grammaticalNumber" val="plural"/><feat att="case" val="unspecified"/>
<FormRepresentation> <feat att="writtenForm" val="æslerne"/><feat att="inflectionalParadigm" val="MFG0105,MFG0257"/> <feat att="officiallyApproved" val="yes"/> <feat att="frequency" val=".1786"/></FormRepresentation></WordForm>
<WordForm><feat att="grammaticalGender" val="neuter"/><feat att="definiteness" val="definite"/><feat att="grammaticalNumber" val="plural"/><feat att="case" val="genitiveCase"/>
<FormRepresentation> <feat att="writtenForm" val="æslernes"/><feat att="inflectionalParadigm" val="MFG0105,MFG0257"/> <feat att="officiallyApproved" val="yes"/> <feat att="frequency" val=".0357"/></FormRepresentation></WordForm>
</LexicalEntry> 
<LexicalEntry><feat att="partOfSpeech" val="commonNoun"/> 
<feat att="id" val="GMU_ærestitel_1"/> 
<feat att="morphologicalUnitId" val="ÆRESTITEL"/> 
<feat att="originalSource" val="DDO"/> 
<feat att="independentWord" val="yes"/> 
<feat att="decomposition" val="ære+s+titel"/> 
<Lemma><FormRepresentation> <feat att="writtenForm" val="ærestitel"/> <feat att="officiallyApproved" val="yes"/> 
<feat att="joiningElement" val="nil"/> 
<feat att="joiningElementResult" val="ærestitel"/> 
</FormRepresentation> </Lemma> 
<WordForm><feat att="grammaticalGender" val="commonGender"/><feat att="definiteness" val="indefinite"/><feat att="grammaticalNumber" val="singular"/><feat att="case" val="unspecified"/>
<FormRepresentation> <feat att="writtenForm" val="ærestitel"/><feat att="inflectionalParadigm" val="MFG0026,MFG0104"/> <feat att="officiallyApproved" val="yes"/> <feat att="frequency" val=".0714"/></FormRepresentation></WordForm>
<WordForm><feat att="grammaticalGender" val="commonGender"/><feat att="definiteness" val="indefinite"/><feat att="grammaticalNumber" val="singular"/><feat att="case" val="genitiveCase"/>
<FormRepresentation> <feat att="writtenForm" val="ærestitels"/><feat att="inflectionalParadigm" val="MFG0026,MFG0104"/> <feat att="officiallyApproved" val="yes"/> <feat att="frequency" val="0.0"/></FormRepresentation></WordForm>
<WordForm><feat att="grammaticalGender" val="commonGender"/><feat att="definiteness" val="indefinite"/><feat att="grammaticalNumber" val="plural"/><feat att="case" val="unspecified"/>
<FormRepresentation> <feat att="writtenForm" val="ærestitler"/><feat att="inflectionalParadigm" val="MFG0026,MFG0104"/> <feat att="officiallyApproved" val="yes"/> <feat att="frequency" val=".0357"/></FormRepresentation></WordForm>
<WordForm><feat att="grammaticalGender" val="commonGender"/><feat att="definiteness" val="indefinite"/><feat att="grammaticalNumber" val="plural"/><feat att="case" val="genitiveCase"/>
<FormRepresentation> <feat att="writtenForm" val="ærestitlers"/><feat att="inflectionalParadigm" val="MFG0026,MFG0104"/> <feat att="officiallyApproved" val="yes"/> <feat att="frequency" val="0.0"/></FormRepresentation></WordForm>
<WordForm><feat att="grammaticalGender" val="commonGender"/><feat att="definiteness" val="definite"/><feat att="grammaticalNumber" val="singular"/><feat att="case" val="unspecified"/>
<FormRepresentation> <feat att="writtenForm" val="ærestitlen"/> <feat att="inflectionalParadigm" val="MFG0104"/> <feat att="officiallyApproved" val="yes"/> <feat att="frequency" val=".0893"/></FormRepresentation><FormRepresentation> <feat att="writtenForm" val="ærestitelen"/> <feat att="inflectionalParadigm" val="MFG0026"/> <feat att="officiallyApproved" val="yes"/> <feat att="frequency" val="0.0"/></FormRepresentation></WordForm>
<WordForm><feat att="grammaticalGender" val="commonGender"/><feat att="definiteness" val="definite"/><feat att="grammaticalNumber" val="singular"/><feat att="case" val="genitiveCase"/>
<FormRepresentation> <feat att="writtenForm" val="ærestitlens"/> <feat att="inflectionalParadigm" val="MFG0104"/> <feat att="officiallyApproved" val="yes"/> <feat att="frequency" val="0.0"/></FormRepresentation><FormRepresentation> <feat att="writtenForm" val="ærestitelens"/> <feat att="inflectionalParadigm" val="MFG0026"/> <feat att="officiallyApproved" val="yes"/> <feat att="frequency" val="0.0"/></FormRepresentation></WordForm>
<WordForm><feat att="grammaticalGender" val="commonGender"/><feat att="definiteness" val="definite"/><feat att="grammaticalNumber" val="plural"/><feat att="case" val="unspecified"/>
<FormRepresentation> <feat att="writtenForm" val="ærestitlerne"/><feat att="inflectionalParadigm" val="MFG0026,MFG0104"/> <feat att="officiallyApproved" val="yes"/> <feat att="frequency" val=".0179"/></FormRepresentation></WordForm>
<WordForm><feat att="grammaticalGender" val="commonGender"/><feat att="definiteness" val="definite"/><feat att="grammaticalNumber" val="plural"/><feat att="case" val="genitiveCase"/>
<FormRepresentation> <feat att="writtenForm" val="ærestitlernes"/><feat att="inflectionalParadigm" val="MFG0026,MFG0104"/> <feat att="officiallyApproved" val="yes"/> <feat att="frequency" val="0.0"/></FormRepresentation></WordForm>
</LexicalEntry> 
<LexicalEntry><feat att="partOfSpeech" val="commonNoun"/> 
<feat att="id" val="GMU_ÆGLØSNINGSSMERTE_1"/> 
<feat att="morphologicalUnitId" val="ÆGLØSNINGSSMERTE"/> 
<feat att="originalSource" val="SUNDHEDSKORPUS"/> 
<feat att="independentWord" val="yes"/> 
<feat att="decomposition" val="ægløsning+s+smerte"/> 
<Lemma><FormRepresentation> <feat att="writtenForm" val="ægløsningssmerte"/> <feat att="officiallyApproved" val="yes"/> 
<feat att="joiningElement" val="nil"/> 
<feat att="joiningElementResult" val="ægløsningssmerte"/> 
</FormRepresentation> </Lemma> 
<WordForm><feat att="grammaticalGender" val="commonGender"/><feat att="definiteness" val="indefinite"/><feat att="grammaticalNumber" val="singular"/><feat att="case" val="unspecified"/>
<FormRepresentation> <feat att="writtenForm" val="ægløsningssmerte"/> <feat att="inflectionalParadigm" val="MFG0076"/> <feat att="officiallyApproved" val="yes"/> <feat att="frequency" val="0.0"/></FormRepresentation></WordForm>
<WordForm><feat att="grammaticalGender" val="commonGender"/><feat att="definiteness" val="indefinite"/><feat att="grammaticalNumber" val="singular"/><feat att="case" val="genitiveCase"/>
<FormRepresentation> <feat att="writtenForm" val="ægløsningssmertes"/> <feat att="inflectionalParadigm" val="MFG0076"/> <feat att="officiallyApproved" val="yes"/> <feat att="frequency" val="0.0"/></FormRepresentation></WordForm>
<WordForm><feat att="grammaticalGender" val="commonGender"/><feat att="definiteness" val="indefinite"/><feat att="grammaticalNumber" val="plural"/><feat att="case" val="unspecified"/>
<FormRepresentation> <feat att="writtenForm" val="ægløsningssmerter"/> <feat att="inflectionalParadigm" val="MFG0076"/> <feat att="officiallyApproved" val="yes"/> <feat att="frequency" val="0.0"/></FormRepresentation></WordForm>
<WordForm><feat att="grammaticalGender" val="commonGender"/><feat att="definiteness" val="indefinite"/><feat att="grammaticalNumber" val="plural"/><feat att="case" val="genitiveCase"/>
<FormRepresentation> <feat att="writtenForm" val="ægløsningssmerters"/> <feat att="inflectionalParadigm" val="MFG0076"/> <feat att="officiallyApproved" val="yes"/> <feat att="frequency" val="0.0"/></FormRepresentation></WordForm>
<WordForm><feat att="grammaticalGender" val="commonGender"/><feat att="definiteness" val="definite"/><feat att="grammaticalNumber" val="singular"/><feat att="case" val="unspecified"/>
<FormRepresentation> <feat att="writtenForm" val="ægløsningssmerten"/> <feat att="inflectionalParadigm" val="MFG0076"/> <feat att="officiallyApproved" val="yes"/> <feat att="frequency" val="0.0"/></FormRepresentation></WordForm>
<WordForm><feat att="grammaticalGender" val="commonGender"/><feat att="definiteness" val="definite"/><feat att="grammaticalNumber" val="singular"/><feat att="case" val="genitiveCase"/>
<FormRepresentation> <feat att="writtenForm" val="ægløsningssmertens"/> <feat att="inflectionalParadigm" val="MFG0076"/> <feat att="officiallyApproved" val="yes"/> <feat att="frequency" val="0.0"/></FormRepresentation></WordForm>
<WordForm><feat att="grammaticalGender" val="commonGender"/><feat att="definiteness" val="definite"/><feat att="grammaticalNumber" val="plural"/><feat att="case" val="unspecified"/>
<FormRepresentation> <feat att="writtenForm" val="ægløsningssmerterne"/> <feat att="inflectionalParadigm" val="MFG0076"/> <feat att="officiallyApproved" val="yes"/> <feat att="frequency" val="0.0"/></FormRepresentation></WordForm>
<WordForm><feat att="grammaticalGender" val="commonGender"/><feat att="definiteness" val="definite"/><feat att="grammaticalNumber" val="plural"/><feat att="case" val="genitiveCase"/>
<FormRepresentation> <feat att="writtenForm" val="ægløsningssmerternes"/> <feat att="inflectionalParadigm" val="MFG0076"/> <feat att="officiallyApproved" val="yes"/> <feat att="frequency" val="0.0"/></FormRepresentation></WordForm>
</LexicalEntry> 
<LexicalEntry><feat att="partOfSpeech" val="commonNoun"/> 
<feat att="id" val="GMU_ØJENSALVE_1"/> 
<feat att="morphologicalUnitId" val="ØJENSALVE"/> 
<feat att="originalSource" val="SUNDHEDSKORPUS"/> 
<feat att="independentWord" val="yes"/> 
<feat att="decomposition" val="øje+n+salve"/> 
<Lemma><FormRepresentation> <feat att="writtenForm" val="øjensalve"/> <feat att="officiallyApproved" val="yes"/> 
<feat att="joiningElement" val="nil"/> 
<feat att="joiningElementResult" val="øjensalve"/> 
</FormRepresentation> </Lemma> 
<WordForm><feat att="grammaticalGender" val="commonGender"/><feat att="definiteness" val="indefinite"/><feat att="grammaticalNumber" val="singular"/><feat att="case" val="unspecified"/>
<FormRepresentation> <feat att="writtenForm" val="øjensalve"/> <feat att="inflectionalParadigm" val="MFG0076"/> <feat att="officiallyApproved" val="yes"/> <feat att="frequency" val="0.0"/></FormRepresentation></WordForm>
<WordForm><feat att="grammaticalGender" val="commonGender"/><feat att="definiteness" val="indefinite"/><feat att="grammaticalNumber" val="singular"/><feat att="case" val="genitiveCase"/>
<FormRepresentation> <feat att="writtenForm" val="øjensalves"/> <feat att="inflectionalParadigm" val="MFG0076"/> <feat att="officiallyApproved" val="yes"/> <feat att="frequency" val="0.0"/></FormRepresentation></WordForm>
<WordForm><feat att="grammaticalGender" val="commonGender"/><feat att="definiteness" val="indefinite"/><feat att="grammaticalNumber" val="plural"/><feat att="case" val="unspecified"/>
<FormRepresentation> <feat att="writtenForm" val="øjensalver"/> <feat att="inflectionalParadigm" val="MFG0076"/> <feat att="officiallyApproved" val="yes"/> <feat att="frequency" val="0.0"/></FormRepresentation></WordForm>
<WordForm><feat att="grammaticalGender" val="commonGender"/><feat att="definiteness" val="indefinite"/><feat att="grammaticalNumber" val="plural"/><feat att="case" val="genitiveCase"/>
<FormRepresentation> <feat att="writtenForm" val="øjensalvers"/> <feat att="inflectionalParadigm" val="MFG0076"/> <feat att="officiallyApproved" val="yes"/> <feat att="frequency" val="0.0"/></FormRepresentation></WordForm>
<WordForm><feat att="grammaticalGender" val="commonGender"/><feat att="definiteness" val="definite"/><feat att="grammaticalNumber" val="singular"/><feat att="case" val="unspecified"/>
<FormRepresentation> <feat att="writtenForm" val="øjensalven"/> <feat att="inflectionalParadigm" val="MFG0076"/> <feat att="officiallyApproved" val="yes"/> <feat att="frequency" val="0.0"/></FormRepresentation></WordForm>
<WordForm><feat att="grammaticalGender" val="commonGender"/><feat att="definiteness" val="definite"/><feat att="grammaticalNumber" val="singular"/><feat att="case" val="genitiveCase"/>
<FormRepresentation> <feat att="writtenForm" val="øjensalvens"/> <feat att="inflectionalParadigm" val="MFG0076"/> <feat att="officiallyApproved" val="yes"/> <feat att="frequency" val="0.0"/></FormRepresentation></WordForm>
<WordForm><feat att="grammaticalGender" val="commonGender"/><feat att="definiteness" val="definite"/><feat att="grammaticalNumber" val="plural"/><feat att="case" val="unspecified"/>
<FormRepresentation> <feat att="writtenForm" val="øjensalverne"/> <feat att="inflectionalParadigm" val="MFG0076"/> <feat att="officiallyApproved" val="yes"/> <feat att="frequency" val="0.0"/></FormRepresentation></WordForm>
<WordForm><feat att="grammaticalGender" val="commonGender"/><feat att="definiteness" val="definite"/><feat att="grammaticalNumber" val="plural"/><feat att="case" val="genitiveCase"/>
<FormRepresentation> <feat att="writtenForm" val="øjensalvernes"/> <feat att="inflectionalParadigm" val="MFG0076"/> <feat att="officiallyApproved" val="yes"/> <feat att="frequency" val="0.0"/></FormRepresentation></WordForm>
</LexicalEntry> 
<LexicalEntry><feat att="partOfSpeech" val="commonNoun"/> 
<feat att="id" val="GMU_ØJENKLØE_1"/> 
<feat att="morphologicalUnitId" val="ØJENKLØE"/> 
<feat att="originalSource" val="SUNDHEDSKORPUS"/> 
<feat att="independentWord" val="yes"/> 
<feat att="decomposition" val="øje+n+kløe"/> 
<Lemma><FormRepresentation> <feat att="writtenForm" val="øjenkløe"/> <feat att="officiallyApproved" val="yes"/> 
<feat att="joiningElement" val="nil"/> 
<feat att="joiningElementResult" val="øjenkløe"/> 
</FormRepresentation> </Lemma> 
<WordForm><feat att="grammaticalGender" val="commonGender"/><feat att="definiteness" val="indefinite"/><feat att="grammaticalNumber" val="singular"/><feat att="case" val="unspecified"/>
<FormRepresentation> <feat att="writtenForm" val="øjenkløe"/> <feat att="inflectionalParadigm" val="MFG0222"/> <feat att="officiallyApproved" val="yes"/> <feat att="frequency" val=".0179"/></FormRepresentation></WordForm>
<WordForm><feat att="grammaticalGender" val="commonGender"/><feat att="definiteness" val="indefinite"/><feat att="grammaticalNumber" val="singular"/><feat att="case" val="genitiveCase"/>
<FormRepresentation> <feat att="writtenForm" val="øjenkløes"/> <feat att="inflectionalParadigm" val="MFG0222"/> <feat att="officiallyApproved" val="yes"/> <feat att="frequency" val="0.0"/></FormRepresentation></WordForm>
<WordForm><feat att="grammaticalGender" val="commonGender"/><feat att="definiteness" val="definite"/><feat att="grammaticalNumber" val="singular"/><feat att="case" val="unspecified"/>
<FormRepresentation> <feat att="writtenForm" val="øjenkløen"/> <feat att="inflectionalParadigm" val="MFG0222"/> <feat att="officiallyApproved" val="yes"/> <feat att="frequency" val="0.0"/></FormRepresentation></WordForm>
<WordForm><feat att="grammaticalGender" val="commonGender"/><feat att="definiteness" val="definite"/><feat att="grammaticalNumber" val="singular"/><feat att="case" val="genitiveCase"/>
<FormRepresentation> <feat att="writtenForm" val="øjenkløens"/> <feat att="inflectionalParadigm" val="MFG0222"/> <feat att="officiallyApproved" val="yes"/> <feat att="frequency" val="0.0"/></FormRepresentation></WordForm>
</LexicalEntry> 
<LexicalEntry><feat att="partOfSpeech" val="commonNoun"/> 
<feat att="id" val="GMU_ÆLDRESAG_1"/> 
<feat att="morphologicalUnitId" val="ÆLDRESAG"/> 
<feat att="originalSource" val="SUNDHEDSKORPUS"/> 
<feat att="independentWord" val="yes"/> 
<feat att="decomposition" val="ældre+sag"/> 
<Lemma><FormRepresentation> <feat att="writtenForm" val="ældresag"/> <feat att="officiallyApproved" val="yes"/> 
<feat att="joiningElement" val="Not analyzed"/> 
</FormRepresentation> </Lemma> 
<WordForm><feat att="grammaticalGender" val="commonGender"/><feat att="definiteness" val="indefinite"/><feat att="grammaticalNumber" val="singular"/><feat att="case" val="unspecified"/>
<FormRepresentation> <feat att="writtenForm" val="ældresag"/> <feat att="inflectionalParadigm" val="MFG0220"/> <feat att="officiallyApproved" val="yes"/> <feat att="frequency" val="0.0"/></FormRepresentation></WordForm>
<WordForm><feat att="grammaticalGender" val="commonGender"/><feat att="definiteness" val="indefinite"/><feat att="grammaticalNumber" val="singular"/><feat att="case" val="genitiveCase"/>
<FormRepresentation> <feat att="writtenForm" val="ældresags"/> <feat att="inflectionalParadigm" val="MFG0220"/> <feat att="officiallyApproved" val="yes"/> <feat att="frequency" val="0.0"/></FormRepresentation></WordForm>
<WordForm><feat att="grammaticalGender" val="commonGender"/><feat att="definiteness" val="definite"/><feat att="grammaticalNumber" val="singular"/><feat att="case" val="unspecified"/>
<FormRepresentation> <feat att="writtenForm" val="ældresagen"/> <feat att="inflectionalParadigm" val="MFG0220"/> <feat att="officiallyApproved" val="yes"/> <feat att="frequency" val=".0536"/></FormRepresentation></WordForm>
<WordForm><feat att="grammaticalGender" val="commonGender"/><feat att="definiteness" val="definite"/><feat att="grammaticalNumber" val="singular"/><feat att="case" val="genitiveCase"/>
<FormRepresentation> <feat att="writtenForm" val="ældresagens"/> <feat att="inflectionalParadigm" val="MFG0220"/> <feat att="officiallyApproved" val="yes"/> <feat att="frequency" val=".0179"/></FormRepresentation></WordForm>
</LexicalEntry> 
<LexicalEntry><feat att="partOfSpeech" val="commonNoun"/> 
<feat att="id" val="GMU_ÆGTEFÆLLEBIDRAG_1"/> 
<feat att="morphologicalUnitId" val="ÆGTEFÆLLEBIDRAG"/> 
<feat att="originalSource" val="FORVALT-KORPUS"/> 
<feat att="independentWord" val="yes"/> 
<feat att="decomposition" val="ægtefælle+bidrag"/> 
<Lemma><FormRepresentation> <feat att="writtenForm" val="ægtefællebidrag"/> <feat att="officiallyApproved" val="yes"/> 
<feat att="joiningElement" val="Not analyzed"/> 
</FormRepresentation> </Lemma> 
<WordForm><feat att="grammaticalGender" val="neuter"/><feat att="definiteness" val="indefinite"/><feat att="grammaticalNumber" val="singular"/><feat att="case" val="unspecified"/>
<FormRepresentation> <feat att="writtenForm" val="ægtefællebidrag"/> <feat att="inflectionalParadigm" val="MFG0040"/> <feat att="officiallyApproved" val="yes"/> <feat att="frequency" val=".0357"/></FormRepresentation></WordForm>
<WordForm><feat att="grammaticalGender" val="neuter"/><feat att="definiteness" val="indefinite"/><feat att="grammaticalNumber" val="singular"/><feat att="case" val="genitiveCase"/>
<FormRepresentation> <feat att="writtenForm" val="ægtefællebidrags"/> <feat att="inflectionalParadigm" val="MFG0040"/> <feat att="officiallyApproved" val="yes"/> <feat att="frequency" val="0.0"/></FormRepresentation></WordForm>
<WordForm><feat att="grammaticalGender" val="neuter"/><feat att="definiteness" val="indefinite"/><feat att="grammaticalNumber" val="plural"/><feat att="case" val="unspecified"/>
<FormRepresentation> <feat att="writtenForm" val="ægtefællebidrag"/> <feat att="inflectionalParadigm" val="MFG0040"/> <feat att="officiallyApproved" val="yes"/> <feat att="frequency" val=".0357"/></FormRepresentation></WordForm>
<WordForm><feat att="grammaticalGender" val="neuter"/><feat att="definiteness" val="indefinite"/><feat att="grammaticalNumber" val="plural"/><feat att="case" val="genitiveCase"/>
<FormRepresentation> <feat att="writtenForm" val="ægtefællebidrags"/> <feat att="inflectionalParadigm" val="MFG0040"/> <feat att="officiallyApproved" val="yes"/> <feat att="frequency" val="0.0"/></FormRepresentation></WordForm>
<WordForm><feat att="grammaticalGender" val="neuter"/><feat att="definiteness" val="definite"/><feat att="grammaticalNumber" val="singular"/><feat att="case" val="unspecified"/>
<FormRepresentation> <feat att="writtenForm" val="ægtefællebidraget"/> <feat att="inflectionalParadigm" val="MFG0040"/> <feat att="officiallyApproved" val="yes"/> <feat att="frequency" val="0.0"/></FormRepresentation></WordForm>
<WordForm><feat att="grammaticalGender" val="neuter"/><feat att="definiteness" val="definite"/><feat att="grammaticalNumber" val="singular"/><feat att="case" val="genitiveCase"/>
<FormRepresentation> <feat att="writtenForm" val="ægtefællebidragets"/> <feat att="inflectionalParadigm" val="MFG0040"/> <feat att="officiallyApproved" val="yes"/> <feat att="frequency" val="0.0"/></FormRepresentation></WordForm>
<WordForm><feat att="grammaticalGender" val="neuter"/><feat att="definiteness" val="definite"/><feat att="grammaticalNumber" val="plural"/><feat att="case" val="unspecified"/>
<FormRepresentation> <feat att="writtenForm" val="ægtefællebidragene"/> <feat att="inflectionalParadigm" val="MFG0040"/> <feat att="officiallyApproved" val="yes"/> <feat att="frequency" val="0.0"/></FormRepresentation></WordForm>
<WordForm><feat att="grammaticalGender" val="neuter"/><feat att="definiteness" val="definite"/><feat att="grammaticalNumber" val="plural"/><feat att="case" val="genitiveCase"/>
<FormRepresentation> <feat att="writtenForm" val="ægtefællebidragenes"/> <feat att="inflectionalParadigm" val="MFG0040"/> <feat att="officiallyApproved" val="yes"/> <feat att="frequency" val="0.0"/></FormRepresentation></WordForm>
</LexicalEntry> 
<LexicalEntry><feat att="partOfSpeech" val="commonNoun"/> 
<feat att="id" val="GMU_ÆLDREAFTALE_1"/> 
<feat att="morphologicalUnitId" val="ÆLDREAFTALE"/> 
<feat att="originalSource" val="FORVALT-KORPUS"/> 
<feat att="independentWord" val="yes"/> 
<feat att="decomposition" val="ældre+aftale"/> 
<Lemma><FormRepresentation> <feat att="writtenForm" val="ældreaftale"/> <feat att="officiallyApproved" val="yes"/> 
<feat att="joiningElement" val="nil"/> 
<feat att="joiningElementResult" val="ældreaftale"/> 
</FormRepresentation> </Lemma> 
<WordForm><feat att="grammaticalGender" val="commonGender"/><feat att="definiteness" val="indefinite"/><feat att="grammaticalNumber" val="singular"/><feat att="case" val="unspecified"/>
<FormRepresentation> <feat att="writtenForm" val="ældreaftale"/> <feat att="inflectionalParadigm" val="MFG0076"/> <feat att="officiallyApproved" val="yes"/> <feat att="frequency" val="0.0"/></FormRepresentation></WordForm>
<WordForm><feat att="grammaticalGender" val="commonGender"/><feat att="definiteness" val="indefinite"/><feat att="grammaticalNumber" val="singular"/><feat att="case" val="genitiveCase"/>
<FormRepresentation> <feat att="writtenForm" val="ældreaftales"/> <feat att="inflectionalParadigm" val="MFG0076"/> <feat att="officiallyApproved" val="yes"/> <feat att="frequency" val="0.0"/></FormRepresentation></WordForm>
<WordForm><feat att="grammaticalGender" val="commonGender"/><feat att="definiteness" val="indefinite"/><feat att="grammaticalNumber" val="plural"/><feat att="case" val="unspecified"/>
<FormRepresentation> <feat att="writtenForm" val="ældreaftaler"/> <feat att="inflectionalParadigm" val="MFG0076"/> <feat att="officiallyApproved" val="yes"/> <feat att="frequency" val="0.0"/></FormRepresentation></WordForm>
<WordForm><feat att="grammaticalGender" val="commonGender"/><feat att="definiteness" val="indefinite"/><feat att="grammaticalNumber" val="plural"/><feat att="case" val="genitiveCase"/>
<FormRepresentation> <feat att="writtenForm" val="ældreaftalers"/> <feat att="inflectionalParadigm" val="MFG0076"/> <feat att="officiallyApproved" val="yes"/> <feat att="frequency" val="0.0"/></FormRepresentation></WordForm>
<WordForm><feat att="grammaticalGender" val="commonGender"/><feat att="definiteness" val="definite"/><feat att="grammaticalNumber" val="singular"/><feat att="case" val="unspecified"/>
<FormRepresentation> <feat att="writtenForm" val="ældreaftalen"/> <feat att="inflectionalParadigm" val="MFG0076"/> <feat att="officiallyApproved" val="yes"/> <feat att="frequency" val="0.0"/></FormRepresentation></WordForm>
<WordForm><feat att="grammaticalGender" val="commonGender"/><feat att="definiteness" val="definite"/><feat att="grammaticalNumber" val="singular"/><feat att="case" val="genitiveCase"/>
<FormRepresentation> <feat att="writtenForm" val="ældreaftalens"/> <feat att="inflectionalParadigm" val="MFG0076"/> <feat att="officiallyApproved" val="yes"/> <feat att="frequency" val="0.0"/></FormRepresentation></WordForm>
<WordForm><feat att="grammaticalGender" val="commonGender"/><feat att="definiteness" val="definite"/><feat att="grammaticalNumber" val="plural"/><feat att="case" val="unspecified"/>
<FormRepresentation> <feat att="writtenForm" val="ældreaftalerne"/> <feat att="inflectionalParadigm" val="MFG0076"/> <feat att="officiallyApproved" val="yes"/> <feat att="frequency" val="0.0"/></FormRepresentation></WordForm>
<WordForm><feat att="grammaticalGender" val="commonGender"/><feat att="definiteness" val="definite"/><feat att="grammaticalNumber" val="plural"/><feat att="case" val="genitiveCase"/>
<FormRepresentation> <feat att="writtenForm" val="ældreaftalernes"/> <feat att="inflectionalParadigm" val="MFG0076"/> <feat att="officiallyApproved" val="yes"/> <feat att="frequency" val="0.0"/></FormRepresentation></WordForm>
</LexicalEntry> 
<LexicalEntry><feat att="partOfSpeech" val="commonNoun"/> 
<feat att="id" val="GMU_ÆLDREBYRDE_1"/> 
<feat att="morphologicalUnitId" val="ÆLDREBYRDE"/> 
<feat att="originalSource" val="FORVALT-KORPUS"/> 
<feat att="independentWord" val="yes"/> 
<feat att="decomposition" val="ældre+byrde"/> 
<Lemma><FormRepresentation> <feat att="writtenForm" val="ældrebyrde"/> <feat att="officiallyApproved" val="yes"/> 
<feat att="joiningElement" val="nil"/> 
<feat att="joiningElementResult" val="ældrebyrde"/> 
</FormRepresentation> </Lemma> 
<WordForm><feat att="grammaticalGender" val="commonGender"/><feat att="definiteness" val="indefinite"/><feat att="grammaticalNumber" val="singular"/><feat att="case" val="unspecified"/>
<FormRepresentation> <feat att="writtenForm" val="ældrebyrde"/> <feat att="inflectionalParadigm" val="MFG0076"/> <feat att="officiallyApproved" val="yes"/> <feat att="frequency" val=".125"/></FormRepresentation></WordForm>
<WordForm><feat att="grammaticalGender" val="commonGender"/><feat att="definiteness" val="indefinite"/><feat att="grammaticalNumber" val="singular"/><feat att="case" val="genitiveCase"/>
<FormRepresentation> <feat att="writtenForm" val="ældrebyrdes"/> <feat att="inflectionalParadigm" val="MFG0076"/> <feat att="officiallyApproved" val="yes"/> <feat att="frequency" val="0.0"/></FormRepresentation></WordForm>
<WordForm><feat att="grammaticalGender" val="commonGender"/><feat att="definiteness" val="indefinite"/><feat att="grammaticalNumber" val="plural"/><feat att="case" val="unspecified"/>
<FormRepresentation> <feat att="writtenForm" val="ældrebyrder"/> <feat att="inflectionalParadigm" val="MFG0076"/> <feat att="officiallyApproved" val="yes"/> <feat att="frequency" val="0.0"/></FormRepresentation></WordForm>
<WordForm><feat att="grammaticalGender" val="commonGender"/><feat att="definiteness" val="indefinite"/><feat att="grammaticalNumber" val="plural"/><feat att="case" val="genitiveCase"/>
<FormRepresentation> <feat att="writtenForm" val="ældrebyrders"/> <feat att="inflectionalParadigm" val="MFG0076"/> <feat att="officiallyApproved" val="yes"/> <feat att="frequency" val="0.0"/></FormRepresentation></WordForm>
<WordForm><feat att="grammaticalGender" val="commonGender"/><feat att="definiteness" val="definite"/><feat att="grammaticalNumber" val="singular"/><feat att="case" val="unspecified"/>
<FormRepresentation> <feat att="writtenForm" val="ældrebyrden"/> <feat att="inflectionalParadigm" val="MFG0076"/> <feat att="officiallyApproved" val="yes"/> <feat att="frequency" val=".3036"/></FormRepresentation></WordForm>
<WordForm><feat att="grammaticalGender" val="commonGender"/><feat att="definiteness" val="definite"/><feat att="grammaticalNumber" val="singular"/><feat att="case" val="genitiveCase"/>
<FormRepresentation> <feat att="writtenForm" val="ældrebyrdens"/> <feat att="inflectionalParadigm" val="MFG0076"/> <feat att="officiallyApproved" val="yes"/> <feat att="frequency" val="0.0"/></FormRepresentation></WordForm>
<WordForm><feat att="grammaticalGender" val="commonGender"/><feat att="definiteness" val="definite"/><feat att="grammaticalNumber" val="plural"/><feat att="case" val="unspecified"/>
<FormRepresentation> <feat att="writtenForm" val="ældrebyrderne"/> <feat att="inflectionalParadigm" val="MFG0076"/> <feat att="officiallyApproved" val="yes"/> <feat att="frequency" val="0.0"/></FormRepresentation></WordForm>
<WordForm><feat att="grammaticalGender" val="commonGender"/><feat att="definiteness" val="definite"/><feat att="grammaticalNumber" val="plural"/><feat att="case" val="genitiveCase"/>
<FormRepresentation> <feat att="writtenForm" val="ældrebyrdernes"/> <feat att="inflectionalParadigm" val="MFG0076"/> <feat att="officiallyApproved" val="yes"/> <feat att="frequency" val="0.0"/></FormRepresentation></WordForm>
</LexicalEntry> 
<LexicalEntry><feat att="partOfSpeech" val="commonNoun"/> 
<feat att="id" val="GMU_ÆLDREFORVALTNING_1"/> 
<feat att="morphologicalUnitId" val="ÆLDREFORVALTNING"/> 
<feat att="originalSource" val="FORVALT-KORPUS"/> 
<feat att="independentWord" val="yes"/> 
<feat att="decomposition" val="ældre+forvaltning"/> 
<Lemma><FormRepresentation> <feat att="writtenForm" val="ældreforvaltning"/> <feat att="officiallyApproved" val="yes"/> 
<feat att="joiningElement" val="Not analyzed"/> 
</FormRepresentation> </Lemma> 
<WordForm><feat att="grammaticalGender" val="commonGender"/><feat att="definiteness" val="indefinite"/><feat att="grammaticalNumber" val="singular"/><feat att="case" val="unspecified"/>
<FormRepresentation> <feat att="writtenForm" val="ældreforvaltning"/> <feat att="inflectionalParadigm" val="MFG0016"/> <feat att="officiallyApproved" val="yes"/> <feat att="frequency" val=".0893"/></FormRepresentation></WordForm>
<WordForm><feat att="grammaticalGender" val="commonGender"/><feat att="definiteness" val="indefinite"/><feat att="grammaticalNumber" val="singular"/><feat att="case" val="genitiveCase"/>
<FormRepresentation> <feat att="writtenForm" val="ældreforvaltnings"/> <feat att="inflectionalParadigm" val="MFG0016"/> <feat att="officiallyApproved" val="yes"/> <feat att="frequency" val="0.0"/></FormRepresentation></WordForm>
<WordForm><feat att="grammaticalGender" val="commonGender"/><feat att="definiteness" val="indefinite"/><feat att="grammaticalNumber" val="plural"/><feat att="case" val="unspecified"/>
<FormRepresentation> <feat att="writtenForm" val="ældreforvaltninger"/> <feat att="inflectionalParadigm" val="MFG0016"/> <feat att="officiallyApproved" val="yes"/> <feat att="frequency" val="0.0"/></FormRepresentation></WordForm>
<WordForm><feat att="grammaticalGender" val="commonGender"/><feat att="definiteness" val="indefinite"/><feat att="grammaticalNumber" val="plural"/><feat att="case" val="genitiveCase"/>
<FormRepresentation> <feat att="writtenForm" val="ældreforvaltningers"/> <feat att="inflectionalParadigm" val="MFG0016"/> <feat att="officiallyApproved" val="yes"/> <feat att="frequency" val="0.0"/></FormRepresentation></WordForm>
<WordForm><feat att="grammaticalGender" val="commonGender"/><feat att="definiteness" val="definite"/><feat att="grammaticalNumber" val="singular"/><feat att="case" val="unspecified"/>
<FormRepresentation> <feat att="writtenForm" val="ældreforvaltningen"/> <feat att="inflectionalParadigm" val="MFG0016"/> <feat att="officiallyApproved" val="yes"/> <feat att="frequency" val=".125"/></FormRepresentation></WordForm>
<WordForm><feat att="grammaticalGender" val="commonGender"/><feat att="definiteness" val="definite"/><feat att="grammaticalNumber" val="singular"/><feat att="case" val="genitiveCase"/>
<FormRepresentation> <feat att="writtenForm" val="ældreforvaltningens"/> <feat att="inflectionalParadigm" val="MFG0016"/> <feat att="officiallyApproved" val="yes"/> <feat att="frequency" val="0.0"/></FormRepresentation></WordForm>
<WordForm><feat att="grammaticalGender" val="commonGender"/><feat att="definiteness" val="definite"/><feat att="grammaticalNumber" val="plural"/><feat att="case" val="unspecified"/>
<FormRepresentation> <feat att="writtenForm" val="ældreforvaltningerne"/> <feat att="inflectionalParadigm" val="MFG0016"/> <feat att="officiallyApproved" val="yes"/> <feat att="frequency" val="0.0"/></FormRepresentation></WordForm>
<WordForm><feat att="grammaticalGender" val="commonGender"/><feat att="definiteness" val="definite"/><feat att="grammaticalNumber" val="plural"/><feat att="case" val="genitiveCase"/>
<FormRepresentation> <feat att="writtenForm" val="ældreforvaltningernes"/> <feat att="inflectionalParadigm" val="MFG0016"/> <feat att="officiallyApproved" val="yes"/> <feat att="frequency" val="0.0"/></FormRepresentation></WordForm>
</LexicalEntry> 
<LexicalEntry><feat att="partOfSpeech" val="commonNoun"/> 
<feat att="id" val="GMU_ÆLDREKVOTE_1"/> 
<feat att="morphologicalUnitId" val="ÆLDREKVOTE"/> 
<feat att="originalSource" val="FORVALT-KORPUS"/> 
<feat att="independentWord" val="yes"/> 
<feat att="decomposition" val="ældre+kvote"/> 
<Lemma><FormRepresentation> <feat att="writtenForm" val="ældrekvote"/> <feat att="officiallyApproved" val="yes"/> 
<feat att="joiningElement" val="nil"/> 
<feat att="joiningElementResult" val="ældrekvote"/> 
</FormRepresentation> </Lemma> 
<WordForm><feat att="grammaticalGender" val="commonGender"/><feat att="definiteness" val="indefinite"/><feat att="grammaticalNumber" val="singular"/><feat att="case" val="unspecified"/>
<FormRepresentation> <feat att="writtenForm" val="ældrekvote"/> <feat att="inflectionalParadigm" val="MFG0076"/> <feat att="officiallyApproved" val="yes"/> <feat att="frequency" val="0.0"/></FormRepresentation></WordForm>
<WordForm><feat att="grammaticalGender" val="commonGender"/><feat att="definiteness" val="indefinite"/><feat att="grammaticalNumber" val="singular"/><feat att="case" val="genitiveCase"/>
<FormRepresentation> <feat att="writtenForm" val="ældrekvotes"/> <feat att="inflectionalParadigm" val="MFG0076"/> <feat att="officiallyApproved" val="yes"/> <feat att="frequency" val="0.0"/></FormRepresentation></WordForm>
<WordForm><feat att="grammaticalGender" val="commonGender"/><feat att="definiteness" val="indefinite"/><feat att="grammaticalNumber" val="plural"/><feat att="case" val="unspecified"/>
<FormRepresentation> <feat att="writtenForm" val="ældrekvoter"/> <feat att="inflectionalParadigm" val="MFG0076"/> <feat att="officiallyApproved" val="yes"/> <feat att="frequency" val="0.0"/></FormRepresentation></WordForm>
<WordForm><feat att="grammaticalGender" val="commonGender"/><feat att="definiteness" val="indefinite"/><feat att="grammaticalNumber" val="plural"/><feat att="case" val="genitiveCase"/>
<FormRepresentation> <feat att="writtenForm" val="ældrekvoters"/> <feat att="inflectionalParadigm" val="MFG0076"/> <feat att="officiallyApproved" val="yes"/> <feat att="frequency" val="0.0"/></FormRepresentation></WordForm>
<WordForm><feat att="grammaticalGender" val="commonGender"/><feat att="definiteness" val="definite"/><feat att="grammaticalNumber" val="singular"/><feat att="case" val="unspecified"/>
<FormRepresentation> <feat att="writtenForm" val="ældrekvoten"/> <feat att="inflectionalParadigm" val="MFG0076"/> <feat att="officiallyApproved" val="yes"/> <feat att="frequency" val="0.0"/></FormRepresentation></WordForm>
<WordForm><feat att="grammaticalGender" val="commonGender"/><feat att="definiteness" val="definite"/><feat att="grammaticalNumber" val="singular"/><feat att="case" val="genitiveCase"/>
<FormRepresentation> <feat att="writtenForm" val="ældrekvotens"/> <feat att="inflectionalParadigm" val="MFG0076"/> <feat att="officiallyApproved" val="yes"/> <feat att="frequency" val="0.0"/></FormRepresentation></WordForm>
<WordForm><feat att="grammaticalGender" val="commonGender"/><feat att="definiteness" val="definite"/><feat att="grammaticalNumber" val="plural"/><feat att="case" val="unspecified"/>
<FormRepresentation> <feat att="writtenForm" val="ældrekvoterne"/> <feat att="inflectionalParadigm" val="MFG0076"/> <feat att="officiallyApproved" val="yes"/> <feat att="frequency" val="0.0"/></FormRepresentation></WordForm>
<WordForm><feat att="grammaticalGender" val="commonGender"/><feat att="definiteness" val="definite"/><feat att="grammaticalNumber" val="plural"/><feat att="case" val="genitiveCase"/>
<FormRepresentation> <feat att="writtenForm" val="ældrekvoternes"/> <feat att="inflectionalParadigm" val="MFG0076"/> <feat att="officiallyApproved" val="yes"/> <feat att="frequency" val="0.0"/></FormRepresentation></WordForm>
</LexicalEntry> 
<LexicalEntry><feat att="partOfSpeech" val="commonNoun"/> 
<feat att="id" val="GMU_ÆLDREPAKKE_1"/> 
<feat att="morphologicalUnitId" val="ÆLDREPAKKE"/> 
<feat att="originalSource" val="FORVALT-KORPUS"/> 
<feat att="independentWord" val="yes"/> 
<feat att="decomposition" val="ældre+pakke"/> 
<Lemma><FormRepresentation> <feat att="writtenForm" val="ældrepakke"/> <feat att="officiallyApproved" val="yes"/> 
<feat att="joiningElement" val="nil"/> 
<feat att="joiningElementResult" val="ældrepakke"/> 
</FormRepresentation> </Lemma> 
<WordForm><feat att="grammaticalGender" val="commonGender"/><feat att="definiteness" val="indefinite"/><feat att="grammaticalNumber" val="singular"/><feat att="case" val="unspecified"/>
<FormRepresentation> <feat att="writtenForm" val="ældrepakke"/> <feat att="inflectionalParadigm" val="MFG0076"/> <feat att="officiallyApproved" val="yes"/> <feat att="frequency" val=".0357"/></FormRepresentation></WordForm>
<WordForm><feat att="grammaticalGender" val="commonGender"/><feat att="definiteness" val="indefinite"/><feat att="grammaticalNumber" val="singular"/><feat att="case" val="genitiveCase"/>
<FormRepresentation> <feat att="writtenForm" val="ældrepakkes"/> <feat att="inflectionalParadigm" val="MFG0076"/> <feat att="officiallyApproved" val="yes"/> <feat att="frequency" val="0.0"/></FormRepresentation></WordForm>
<WordForm><feat att="grammaticalGender" val="commonGender"/><feat att="definiteness" val="indefinite"/><feat att="grammaticalNumber" val="plural"/><feat att="case" val="unspecified"/>
<FormRepresentation> <feat att="writtenForm" val="ældrepakker"/> <feat att="inflectionalParadigm" val="MFG0076"/> <feat att="officiallyApproved" val="yes"/> <feat att="frequency" val="0.0"/></FormRepresentation></WordForm>
<WordForm><feat att="grammaticalGender" val="commonGender"/><feat att="definiteness" val="indefinite"/><feat att="grammaticalNumber" val="plural"/><feat att="case" val="genitiveCase"/>
<FormRepresentation> <feat att="writtenForm" val="ældrepakkers"/> <feat att="inflectionalParadigm" val="MFG0076"/> <feat att="officiallyApproved" val="yes"/> <feat att="frequency" val="0.0"/></FormRepresentation></WordForm>
<WordForm><feat att="grammaticalGender" val="commonGender"/><feat att="definiteness" val="definite"/><feat att="grammaticalNumber" val="singular"/><feat att="case" val="unspecified"/>
<FormRepresentation> <feat att="writtenForm" val="ældrepakken"/> <feat att="inflectionalParadigm" val="MFG0076"/> <feat att="officiallyApproved" val="yes"/> <feat att="frequency" val=".0179"/></FormRepresentation></WordForm>
<WordForm><feat att="grammaticalGender" val="commonGender"/><feat att="definiteness" val="definite"/><feat att="grammaticalNumber" val="singular"/><feat att="case" val="genitiveCase"/>
<FormRepresentation> <feat att="writtenForm" val="ældrepakkens"/> <feat att="inflectionalParadigm" val="MFG0076"/> <feat att="officiallyApproved" val="yes"/> <feat att="frequency" val="0.0"/></FormRepresentation></WordForm>
<WordForm><feat att="grammaticalGender" val="commonGender"/><feat att="definiteness" val="definite"/><feat att="grammaticalNumber" val="plural"/><feat att="case" val="unspecified"/>
<FormRepresentation> <feat att="writtenForm" val="ældrepakkerne"/> <feat att="inflectionalParadigm" val="MFG0076"/> <feat att="officiallyApproved" val="yes"/> <feat att="frequency" val="0.0"/></FormRepresentation></WordForm>
<WordForm><feat att="grammaticalGender" val="commonGender"/><feat att="definiteness" val="definite"/><feat att="grammaticalNumber" val="plural"/><feat att="case" val="genitiveCase"/>
<FormRepresentation> <feat att="writtenForm" val="ældrepakkernes"/> <feat att="inflectionalParadigm" val="MFG0076"/> <feat att="officiallyApproved" val="yes"/> <feat att="frequency" val="0.0"/></FormRepresentation></WordForm>
</LexicalEntry> 
<LexicalEntry><feat att="partOfSpeech" val="commonNoun"/> 
<feat att="id" val="GMU_ÆLDRESERVICE_1"/> 
<feat att="morphologicalUnitId" val="ÆLDRESERVICE"/> 
<feat att="originalSource" val="FORVALT-KORPUS"/> 
<feat att="independentWord" val="yes"/> 
<feat att="decomposition" val="ældre+service"/> 
<Lemma><FormRepresentation> <feat att="writtenForm" val="ældreservice"/> <feat att="officiallyApproved" val="yes"/> 
<feat att="joiningElement" val="nil"/> 
<feat att="joiningElementResult" val="ældreservice"/> 
</FormRepresentation> </Lemma> 
<WordForm><feat att="grammaticalGender" val="commonGender"/><feat att="definiteness" val="indefinite"/><feat att="grammaticalNumber" val="singular"/><feat att="case" val="unspecified"/>
<FormRepresentation> <feat att="writtenForm" val="ældreservice"/> <feat att="inflectionalParadigm" val="MFG0222"/> <feat att="officiallyApproved" val="yes"/> <feat att="frequency" val=".2143"/></FormRepresentation></WordForm>
<WordForm><feat att="grammaticalGender" val="commonGender"/><feat att="definiteness" val="indefinite"/><feat att="grammaticalNumber" val="singular"/><feat att="case" val="genitiveCase"/>
<FormRepresentation> <feat att="writtenForm" val="ældreservices"/> <feat att="inflectionalParadigm" val="MFG0222"/> <feat att="officiallyApproved" val="yes"/> <feat att="frequency" val="0.0"/></FormRepresentation></WordForm>
<WordForm><feat att="grammaticalGender" val="commonGender"/><feat att="definiteness" val="definite"/><feat att="grammaticalNumber" val="singular"/><feat att="case" val="unspecified"/>
<FormRepresentation> <feat att="writtenForm" val="ældreservicen"/> <feat att="inflectionalParadigm" val="MFG0222"/> <feat att="officiallyApproved" val="yes"/> <feat att="frequency" val=".0357"/></FormRepresentation></WordForm>
<WordForm><feat att="grammaticalGender" val="commonGender"/><feat att="definiteness" val="definite"/><feat att="grammaticalNumber" val="singular"/><feat att="case" val="genitiveCase"/>
<FormRepresentation> <feat att="writtenForm" val="ældreservicens"/> <feat att="inflectionalParadigm" val="MFG0222"/> <feat att="officiallyApproved" val="yes"/> <feat att="frequency" val="0.0"/></FormRepresentation></WordForm>
</LexicalEntry> 
<LexicalEntry><feat att="partOfSpeech" val="commonNoun"/> 
<feat att="id" val="GMU_ÆNDRINGSBELØB_1"/> 
<feat att="morphologicalUnitId" val="ÆNDRINGSBELØB"/> 
<feat att="originalSource" val="FORVALT-KORPUS"/> 
<feat att="independentWord" val="yes"/> 
<feat att="decomposition" val="ændring+s+beløb"/> 
<Lemma><FormRepresentation> <feat att="writtenForm" val="ændringsbeløb"/> <feat att="officiallyApproved" val="yes"/> 
<feat att="joiningElement" val="Not analyzed"/> 
</FormRepresentation> </Lemma> 
<WordForm><feat att="grammaticalGender" val="neuter"/><feat att="definiteness" val="indefinite"/><feat att="grammaticalNumber" val="singular"/><feat att="case" val="unspecified"/>
<FormRepresentation> <feat att="writtenForm" val="ændringsbeløb"/> <feat att="inflectionalParadigm" val="MFG0040"/> <feat att="officiallyApproved" val="yes"/> <feat att="frequency" val="0.0"/></FormRepresentation></WordForm>
<WordForm><feat att="grammaticalGender" val="neuter"/><feat att="definiteness" val="indefinite"/><feat att="grammaticalNumber" val="singular"/><feat att="case" val="genitiveCase"/>
<FormRepresentation> <feat att="writtenForm" val="ændringsbeløbs"/> <feat att="inflectionalParadigm" val="MFG0040"/> <feat att="officiallyApproved" val="yes"/> <feat att="frequency" val="0.0"/></FormRepresentation></WordForm>
<WordForm><feat att="grammaticalGender" val="neuter"/><feat att="definiteness" val="indefinite"/><feat att="grammaticalNumber" val="plural"/><feat att="case" val="unspecified"/>
<FormRepresentation> <feat att="writtenForm" val="ændringsbeløb"/> <feat att="inflectionalParadigm" val="MFG0040"/> <feat att="officiallyApproved" val="yes"/> <feat att="frequency" val="0.0"/></FormRepresentation></WordForm>
<WordForm><feat att="grammaticalGender" val="neuter"/><feat att="definiteness" val="indefinite"/><feat att="grammaticalNumber" val="plural"/><feat att="case" val="genitiveCase"/>
<FormRepresentation> <feat att="writtenForm" val="ændringsbeløbs"/> <feat att="inflectionalParadigm" val="MFG0040"/> <feat att="officiallyApproved" val="yes"/> <feat att="frequency" val="0.0"/></FormRepresentation></WordForm>
<WordForm><feat att="grammaticalGender" val="neuter"/><feat att="definiteness" val="definite"/><feat att="grammaticalNumber" val="singular"/><feat att="case" val="unspecified"/>
<FormRepresentation> <feat att="writtenForm" val="ændringsbeløbet"/> <feat att="inflectionalParadigm" val="MFG0040"/> <feat att="officiallyApproved" val="yes"/> <feat att="frequency" val="0.0"/></FormRepresentation></WordForm>
<WordForm><feat att="grammaticalGender" val="neuter"/><feat att="definiteness" val="definite"/><feat att="grammaticalNumber" val="singular"/><feat att="case" val="genitiveCase"/>
<FormRepresentation> <feat att="writtenForm" val="ændringsbeløbets"/> <feat att="inflectionalParadigm" val="MFG0040"/> <feat att="officiallyApproved" val="yes"/> <feat att="frequency" val="0.0"/></FormRepresentation></WordForm>
<WordForm><feat att="grammaticalGender" val="neuter"/><feat att="definiteness" val="definite"/><feat att="grammaticalNumber" val="plural"/><feat att="case" val="unspecified"/>
<FormRepresentation> <feat att="writtenForm" val="ændringsbeløbene"/> <feat att="inflectionalParadigm" val="MFG0040"/> <feat att="officiallyApproved" val="yes"/> <feat att="frequency" val="0.0"/></FormRepresentation></WordForm>
<WordForm><feat att="grammaticalGender" val="neuter"/><feat att="definiteness" val="definite"/><feat att="grammaticalNumber" val="plural"/><feat att="case" val="genitiveCase"/>
<FormRepresentation> <feat att="writtenForm" val="ændringsbeløbenes"/> <feat att="inflectionalParadigm" val="MFG0040"/> <feat att="officiallyApproved" val="yes"/> <feat att="frequency" val="0.0"/></FormRepresentation></WordForm>
</LexicalEntry> 
<LexicalEntry><feat att="partOfSpeech" val="commonNoun"/> 
<feat att="id" val="GMU_ÆNDRINGSTILTAG_1"/> 
<feat att="morphologicalUnitId" val="ÆNDRINGSTILTAG"/> 
<feat att="originalSource" val="FORVALT-KORPUS"/> 
<feat att="independentWord" val="yes"/> 
<feat att="decomposition" val="ændring+s+tiltag"/> 
<Lemma><FormRepresentation> <feat att="writtenForm" val="ændringstiltag"/> <feat att="officiallyApproved" val="yes"/> 
<feat att="joiningElement" val="Not analyzed"/> 
</FormRepresentation> </Lemma> 
<WordForm><feat att="grammaticalGender" val="neuter"/><feat att="definiteness" val="indefinite"/><feat att="grammaticalNumber" val="singular"/><feat att="case" val="unspecified"/>
<FormRepresentation> <feat att="writtenForm" val="ændringstiltag"/> <feat att="inflectionalParadigm" val="MFG0040"/> <feat att="officiallyApproved" val="yes"/> <feat att="frequency" val="0.0"/></FormRepresentation></WordForm>
<WordForm><feat att="grammaticalGender" val="neuter"/><feat att="definiteness" val="indefinite"/><feat att="grammaticalNumber" val="singular"/><feat att="case" val="genitiveCase"/>
<FormRepresentation> <feat att="writtenForm" val="ændringstiltags"/> <feat att="inflectionalParadigm" val="MFG0040"/> <feat att="officiallyApproved" val="yes"/> <feat att="frequency" val="0.0"/></FormRepresentation></WordForm>
<WordForm><feat att="grammaticalGender" val="neuter"/><feat att="definiteness" val="indefinite"/><feat att="grammaticalNumber" val="plural"/><feat att="case" val="unspecified"/>
<FormRepresentation> <feat att="writtenForm" val="ændringstiltag"/> <feat att="inflectionalParadigm" val="MFG0040"/> <feat att="officiallyApproved" val="yes"/> <feat att="frequency" val="0.0"/></FormRepresentation></WordForm>
<WordForm><feat att="grammaticalGender" val="neuter"/><feat att="definiteness" val="indefinite"/><feat att="grammaticalNumber" val="plural"/><feat att="case" val="genitiveCase"/>
<FormRepresentation> <feat att="writtenForm" val="ændringstiltags"/> <feat att="inflectionalParadigm" val="MFG0040"/> <feat att="officiallyApproved" val="yes"/> <feat att="frequency" val="0.0"/></FormRepresentation></WordForm>
<WordForm><feat att="grammaticalGender" val="neuter"/><feat att="definiteness" val="definite"/><feat att="grammaticalNumber" val="singular"/><feat att="case" val="unspecified"/>
<FormRepresentation> <feat att="writtenForm" val="ændringstiltaget"/> <feat att="inflectionalParadigm" val="MFG0040"/> <feat att="officiallyApproved" val="yes"/> <feat att="frequency" val="0.0"/></FormRepresentation></WordForm>
<WordForm><feat att="grammaticalGender" val="neuter"/><feat att="definiteness" val="definite"/><feat att="grammaticalNumber" val="singular"/><feat att="case" val="genitiveCase"/>
<FormRepresentation> <feat att="writtenForm" val="ændringstiltagets"/> <feat att="inflectionalParadigm" val="MFG0040"/> <feat att="officiallyApproved" val="yes"/> <feat att="frequency" val="0.0"/></FormRepresentation></WordForm>
<WordForm><feat att="grammaticalGender" val="neuter"/><feat att="definiteness" val="definite"/><feat att="grammaticalNumber" val="plural"/><feat att="case" val="unspecified"/>
<FormRepresentation> <feat att="writtenForm" val="ændringstiltagene"/> <feat att="inflectionalParadigm" val="MFG0040"/> <feat att="officiallyApproved" val="yes"/> <feat att="frequency" val="0.0"/></FormRepresentation></WordForm>
<WordForm><feat att="grammaticalGender" val="neuter"/><feat att="definiteness" val="definite"/><feat att="grammaticalNumber" val="plural"/><feat att="case" val="genitiveCase"/>
<FormRepresentation> <feat att="writtenForm" val="ændringstiltagenes"/> <feat att="inflectionalParadigm" val="MFG0040"/> <feat att="officiallyApproved" val="yes"/> <feat att="frequency" val="0.0"/></FormRepresentation></WordForm>
</LexicalEntry> 
<LexicalEntry><feat att="partOfSpeech" val="commonNoun"/> 
<feat att="id" val="GMU_ÉNGANGSDOSIS_1"/> 
<feat att="morphologicalUnitId" val="ÉNGANGSDOSIS"/> 
<feat att="originalSource" val="SUNDHEDSKORPUS"/> 
<feat att="independentWord" val="yes"/> 
<Lemma><FormRepresentation> <feat att="writtenForm" val="éngangsdosis"/> <feat att="officiallyApproved" val="yes"/> 
<feat att="joiningElement" val="nil"/> 
<feat att="joiningElementResult" val="éngangsdosis"/> 
</FormRepresentation> </Lemma> 
<WordForm><feat att="grammaticalGender" val="commonGender"/><feat att="definiteness" val="indefinite"/><feat att="grammaticalNumber" val="singular"/><feat att="case" val="unspecified"/>
<FormRepresentation> <feat att="writtenForm" val="éngangsdosis"/><feat att="inflectionalParadigm" val="MFG0272,MFG0432"/> <feat att="officiallyApproved" val="yes"/> <feat att="frequency" val="0.0"/></FormRepresentation></WordForm>
<WordForm><feat att="grammaticalGender" val="commonGender"/><feat att="definiteness" val="indefinite"/><feat att="grammaticalNumber" val="singular"/><feat att="case" val="genitiveCase"/>
<FormRepresentation> <feat att="writtenForm" val="éngangsdosises"/><feat att="inflectionalParadigm" val="MFG0272,MFG0432"/> <feat att="officiallyApproved" val="no"/> <feat att="frequency" val="0.0"/></FormRepresentation><FormRepresentation> <feat att="writtenForm" val="éngangsdosis's"/><feat att="inflectionalParadigm" val="MFG0272,MFG0432"/> <feat att="officiallyApproved" val="no"/> <feat att="frequency" val="0.0"/></FormRepresentation><FormRepresentation> <feat att="writtenForm" val="éngangsdosis'"/><feat att="inflectionalParadigm" val="MFG0272,MFG0432"/> <feat att="officiallyApproved" val="yes"/> <feat att="frequency" val="0.0"/></FormRepresentation></WordForm>
<WordForm><feat att="grammaticalGender" val="commonGender"/><feat att="definiteness" val="indefinite"/><feat att="grammaticalNumber" val="plural"/><feat att="case" val="unspecified"/>
<FormRepresentation> <feat att="writtenForm" val="éngangsdoser"/> <feat att="inflectionalParadigm" val="MFG0432"/> <feat att="officiallyApproved" val="yes"/> <feat att="frequency" val="0.0"/></FormRepresentation></WordForm>
<WordForm><feat att="grammaticalGender" val="commonGender"/><feat att="definiteness" val="indefinite"/><feat att="grammaticalNumber" val="plural"/><feat att="case" val="genitiveCase"/>
<FormRepresentation> <feat att="writtenForm" val="éngangsdosers"/> <feat att="inflectionalParadigm" val="MFG0432"/> <feat att="officiallyApproved" val="yes"/> <feat att="frequency" val="0.0"/></FormRepresentation></WordForm>
<WordForm><feat att="grammaticalGender" val="commonGender"/><feat att="definiteness" val="definite"/><feat att="grammaticalNumber" val="singular"/><feat att="case" val="unspecified"/>
<FormRepresentation> <feat att="writtenForm" val="éngangsdosissen"/> <feat att="inflectionalParadigm" val="MFG0272"/> <feat att="officiallyApproved" val="yes"/> <feat att="frequency" val="0.0"/></FormRepresentation><FormRepresentation> <feat att="writtenForm" val="éngangsdosen"/> <feat att="inflectionalParadigm" val="MFG0432"/> <feat att="officiallyApproved" val="yes"/> <feat att="frequency" val="0.0"/></FormRepresentation></WordForm>
<WordForm><feat att="grammaticalGender" val="commonGender"/><feat att="definiteness" val="definite"/><feat att="grammaticalNumber" val="singular"/><feat att="case" val="genitiveCase"/>
<FormRepresentation> <feat att="writtenForm" val="éngangsdosissens"/> <feat att="inflectionalParadigm" val="MFG0272"/> <feat att="officiallyApproved" val="yes"/> <feat att="frequency" val="0.0"/></FormRepresentation><FormRepresentation> <feat att="writtenForm" val="éngangsdosens"/> <feat att="inflectionalParadigm" val="MFG0432"/> <feat att="officiallyApproved" val="yes"/> <feat att="frequency" val="0.0"/></FormRepresentation></WordForm>
<WordForm><feat att="grammaticalGender" val="commonGender"/><feat att="definiteness" val="definite"/><feat att="grammaticalNumber" val="plural"/><feat att="case" val="unspecified"/>
<FormRepresentation> <feat att="writtenForm" val="éngangsdoserne"/> <feat att="inflectionalParadigm" val="MFG0432"/> <feat att="officiallyApproved" val="yes"/> <feat att="frequency" val="0.0"/></FormRepresentation></WordForm>
<WordForm><feat att="grammaticalGender" val="commonGender"/><feat att="definiteness" val="definite"/><feat att="grammaticalNumber" val="plural"/><feat att="case" val="genitiveCase"/>
<FormRepresentation> <feat att="writtenForm" val="éngangsdosernes"/> <feat att="inflectionalParadigm" val="MFG0432"/> <feat att="officiallyApproved" val="yes"/> <feat att="frequency" val="0.0"/></FormRepresentation></WordForm>
</LexicalEntry> 
<LexicalEntry><feat att="partOfSpeech" val="commonNoun"/> 
<feat att="id" val="GMU_ØJENVIRUS_1"/> 
<feat att="morphologicalUnitId" val="ØJENVIRUS"/> 
<feat att="originalSource" val="SUNDHEDSKORPUS"/> 
<feat att="independentWord" val="yes"/> 
<feat att="decomposition" val="øje+n+virus"/> 
<Lemma><FormRepresentation> <feat att="writtenForm" val="øjenvirus"/> <feat att="officiallyApproved" val="yes"/> 
<feat att="joiningElement" val="nil"/> 
<feat att="joiningElementResult" val="øjenvirus"/> 
</FormRepresentation> </Lemma> 
<WordForm><feat att="grammaticalGender" val="neuter"/><feat att="definiteness" val="indefinite"/><feat att="grammaticalNumber" val="singular"/><feat att="case" val="unspecified"/>
<FormRepresentation> <feat att="writtenForm" val="øjenvirus"/><feat att="inflectionalParadigm" val="MFG0253,MFG0269,MFG0666"/> <feat att="officiallyApproved" val="yes"/> <feat att="frequency" val="0.0"/></FormRepresentation></WordForm>
<WordForm><feat att="grammaticalGender" val="neuter"/><feat att="definiteness" val="indefinite"/><feat att="grammaticalNumber" val="singular"/><feat att="case" val="genitiveCase"/>
<FormRepresentation> <feat att="writtenForm" val="øjenviruses"/><feat att="inflectionalParadigm" val="MFG0253,MFG0269,MFG0666"/> <feat att="officiallyApproved" val="no"/> <feat att="frequency" val="0.0"/></FormRepresentation><FormRepresentation> <feat att="writtenForm" val="øjenvirus's"/><feat att="inflectionalParadigm" val="MFG0253,MFG0269,MFG0666"/> <feat att="officiallyApproved" val="no"/> <feat att="frequency" val="0.0"/></FormRepresentation><FormRepresentation> <feat att="writtenForm" val="øjenvirus'"/><feat att="inflectionalParadigm" val="MFG0253,MFG0269,MFG0666"/> <feat att="officiallyApproved" val="yes"/> <feat att="frequency" val="0.0"/></FormRepresentation></WordForm>
<WordForm><feat att="grammaticalGender" val="neuter"/><feat att="definiteness" val="indefinite"/><feat att="grammaticalNumber" val="plural"/><feat att="case" val="unspecified"/>
<FormRepresentation> <feat att="writtenForm" val="øjenvirusser"/> <feat att="inflectionalParadigm" val="MFG0269"/> <feat att="officiallyApproved" val="yes"/> <feat att="frequency" val="0.0"/></FormRepresentation><FormRepresentation> <feat att="writtenForm" val="øjenvirus"/> <feat att="inflectionalParadigm" val="MFG0253"/> <feat att="officiallyApproved" val="yes"/> <feat att="frequency" val="0.0"/></FormRepresentation><FormRepresentation> <feat att="writtenForm" val="øjenvira"/> <feat att="inflectionalParadigm" val="MFG0666"/> <feat att="officiallyApproved" val="yes"/> <feat att="frequency" val="0.0"/></FormRepresentation></WordForm>
<WordForm><feat att="grammaticalGender" val="neuter"/><feat att="definiteness" val="indefinite"/><feat att="grammaticalNumber" val="plural"/><feat att="case" val="genitiveCase"/>
<FormRepresentation> <feat att="writtenForm" val="øjenvirussers"/> <feat att="inflectionalParadigm" val="MFG0269"/> <feat att="officiallyApproved" val="yes"/> <feat att="frequency" val="0.0"/></FormRepresentation><FormRepresentation> <feat att="writtenForm" val="øjenviruses"/> <feat att="inflectionalParadigm" val="MFG0253"/> <feat att="officiallyApproved" val="no"/> <feat att="frequency" val="0.0"/></FormRepresentation><FormRepresentation> <feat att="writtenForm" val="øjenvirus's"/> <feat att="inflectionalParadigm" val="MFG0253"/> <feat att="officiallyApproved" val="no"/> <feat att="frequency" val="0.0"/></FormRepresentation><FormRepresentation> <feat att="writtenForm" val="øjenvirus'"/> <feat att="inflectionalParadigm" val="MFG0253"/> <feat att="officiallyApproved" val="yes"/> <feat att="frequency" val="0.0"/></FormRepresentation><FormRepresentation> <feat att="writtenForm" val="øjenviras"/> <feat att="inflectionalParadigm" val="MFG0666"/> <feat att="officiallyApproved" val="yes"/> <feat att="frequency" val="0.0"/></FormRepresentation></WordForm>
<WordForm><feat att="grammaticalGender" val="neuter"/><feat att="definiteness" val="definite"/><feat att="grammaticalNumber" val="singular"/><feat att="case" val="unspecified"/>
<FormRepresentation> <feat att="writtenForm" val="øjenvirusset"/><feat att="inflectionalParadigm" val="MFG0253,MFG0269,MFG0666"/> <feat att="officiallyApproved" val="yes"/> <feat att="frequency" val="0.0"/></FormRepresentation></WordForm>
<WordForm><feat att="grammaticalGender" val="neuter"/><feat att="definiteness" val="definite"/><feat att="grammaticalNumber" val="singular"/><feat att="case" val="genitiveCase"/>
<FormRepresentation> <feat att="writtenForm" val="øjenvirussets"/><feat att="inflectionalParadigm" val="MFG0253,MFG0269,MFG0666"/> <feat att="officiallyApproved" val="yes"/> <feat att="frequency" val="0.0"/></FormRepresentation></WordForm>
<WordForm><feat att="grammaticalGender" val="neuter"/><feat att="definiteness" val="definite"/><feat att="grammaticalNumber" val="plural"/><feat att="case" val="unspecified"/>
<FormRepresentation> <feat att="writtenForm" val="øjenvirusserne"/> <feat att="inflectionalParadigm" val="MFG0269"/> <feat att="officiallyApproved" val="yes"/> <feat att="frequency" val="0.0"/></FormRepresentation><FormRepresentation> <feat att="writtenForm" val="øjenvirussene"/> <feat att="inflectionalParadigm" val="MFG0253"/> <feat att="officiallyApproved" val="yes"/> <feat att="frequency" val="0.0"/></FormRepresentation><FormRepresentation> <feat att="writtenForm" val="øjenviraene"/> <feat att="inflectionalParadigm" val="MFG0666"/> <feat att="officiallyApproved" val="yes"/> <feat att="frequency" val="0.0"/></FormRepresentation></WordForm>
<WordForm><feat att="grammaticalGender" val="neuter"/><feat att="definiteness" val="definite"/><feat att="grammaticalNumber" val="plural"/><feat att="case" val="genitiveCase"/>
<FormRepresentation> <feat att="writtenForm" val="øjenvirussernes"/> <feat att="inflectionalParadigm" val="MFG0269"/> <feat att="officiallyApproved" val="yes"/> <feat att="frequency" val="0.0"/></FormRepresentation><FormRepresentation> <feat att="writtenForm" val="øjenvirussenes"/> <feat att="inflectionalParadigm" val="MFG0253"/> <feat att="officiallyApproved" val="yes"/> <feat att="frequency" val="0.0"/></FormRepresentation><FormRepresentation> <feat att="writtenForm" val="øjenviraenes"/> <feat att="inflectionalParadigm" val="MFG0666"/> <feat att="officiallyApproved" val="yes"/> <feat att="frequency" val="0.0"/></FormRepresentation></WordForm>
<WordForm><feat att="grammaticalGender" val="commonGender"/><feat att="definiteness" val="indefinite"/><feat att="grammaticalNumber" val="singular"/><feat att="case" val="unspecified"/>
<FormRepresentation> <feat att="writtenForm" val="øjenvirus"/><feat att="inflectionalParadigm" val="MFG0246,MFG0667"/> <feat att="officiallyApproved" val="yes"/> <feat att="frequency" val="0.0"/></FormRepresentation></WordForm>
<WordForm><feat att="grammaticalGender" val="commonGender"/><feat att="definiteness" val="indefinite"/><feat att="grammaticalNumber" val="singular"/><feat att="case" val="genitiveCase"/>
<FormRepresentation> <feat att="writtenForm" val="øjenviruses"/><feat att="inflectionalParadigm" val="MFG0246,MFG0667"/> <feat att="officiallyApproved" val="no"/> <feat att="frequency" val="0.0"/></FormRepresentation><FormRepresentation> <feat att="writtenForm" val="øjenvirus's"/><feat att="inflectionalParadigm" val="MFG0246,MFG0667"/> <feat att="officiallyApproved" val="no"/> <feat att="frequency" val="0.0"/></FormRepresentation><FormRepresentation> <feat att="writtenForm" val="øjenvirus'"/><feat att="inflectionalParadigm" val="MFG0246,MFG0667"/> <feat att="officiallyApproved" val="yes"/> <feat att="frequency" val="0.0"/></FormRepresentation></WordForm>
<WordForm><feat att="grammaticalGender" val="commonGender"/><feat att="definiteness" val="indefinite"/><feat att="grammaticalNumber" val="plural"/><feat att="case" val="unspecified"/>
<FormRepresentation> <feat att="writtenForm" val="øjenvirusser"/> <feat att="inflectionalParadigm" val="MFG0246"/> <feat att="officiallyApproved" val="yes"/> <feat att="frequency" val="0.0"/></FormRepresentation><FormRepresentation> <feat att="writtenForm" val="øjenvirus"/> <feat att="inflectionalParadigm" val="MFG0667"/> <feat att="officiallyApproved" val="yes"/> <feat att="frequency" val="0.0"/></FormRepresentation></WordForm>
<WordForm><feat att="grammaticalGender" val="commonGender"/><feat att="definiteness" val="indefinite"/><feat att="grammaticalNumber" val="plural"/><feat att="case" val="genitiveCase"/>
<FormRepresentation> <feat att="writtenForm" val="øjenvirussers"/> <feat att="inflectionalParadigm" val="MFG0246"/> <feat att="officiallyApproved" val="yes"/> <feat att="frequency" val="0.0"/></FormRepresentation><FormRepresentation> <feat att="writtenForm" val="øjenviruses"/> <feat att="inflectionalParadigm" val="MFG0667"/> <feat att="officiallyApproved" val="no"/> <feat att="frequency" val="0.0"/></FormRepresentation><FormRepresentation> <feat att="writtenForm" val="øjenvirus's"/> <feat att="inflectionalParadigm" val="MFG0667"/> <feat att="officiallyApproved" val="no"/> <feat att="frequency" val="0.0"/></FormRepresentation><FormRepresentation> <feat att="writtenForm" val="øjenvirus'"/> <feat att="inflectionalParadigm" val="MFG0667"/> <feat att="officiallyApproved" val="yes"/> <feat att="frequency" val="0.0"/></FormRepresentation></WordForm>
<WordForm><feat att="grammaticalGender" val="commonGender"/><feat att="definiteness" val="definite"/><feat att="grammaticalNumber" val="singular"/><feat att="case" val="unspecified"/>
<FormRepresentation> <feat att="writtenForm" val="øjenvirussen"/><feat att="inflectionalParadigm" val="MFG0246,MFG0667"/> <feat att="officiallyApproved" val="yes"/> <feat att="frequency" val="0.0"/></FormRepresentation></WordForm>
<WordForm><feat att="grammaticalGender" val="commonGender"/><feat att="definiteness" val="definite"/><feat att="grammaticalNumber" val="singular"/><feat att="case" val="genitiveCase"/>
<FormRepresentation> <feat att="writtenForm" val="øjenvirussens"/><feat att="inflectionalParadigm" val="MFG0246,MFG0667"/> <feat att="officiallyApproved" val="yes"/> <feat att="frequency" val="0.0"/></FormRepresentation></WordForm>
<WordForm><feat att="grammaticalGender" val="commonGender"/><feat att="definiteness" val="definite"/><feat att="grammaticalNumber" val="plural"/><feat att="case" val="unspecified"/>
<FormRepresentation> <feat att="writtenForm" val="øjenvirusserne"/> <feat att="inflectionalParadigm" val="MFG0246"/> <feat att="officiallyApproved" val="yes"/> <feat att="frequency" val="0.0"/></FormRepresentation><FormRepresentation> <feat att="writtenForm" val="øjenvirussene"/> <feat att="inflectionalParadigm" val="MFG0667"/> <feat att="officiallyApproved" val="yes"/> <feat att="frequency" val="0.0"/></FormRepresentation></WordForm>
<WordForm><feat att="grammaticalGender" val="commonGender"/><feat att="definiteness" val="definite"/><feat att="grammaticalNumber" val="plural"/><feat att="case" val="genitiveCase"/>
<FormRepresentation> <feat att="writtenForm" val="øjenvirussernes"/> <feat att="inflectionalParadigm" val="MFG0246"/> <feat att="officiallyApproved" val="yes"/> <feat att="frequency" val="0.0"/></FormRepresentation><FormRepresentation> <feat att="writtenForm" val="øjenvirussenes"/> <feat att="inflectionalParadigm" val="MFG0667"/> <feat att="officiallyApproved" val="yes"/> <feat att="frequency" val="0.0"/></FormRepresentation></WordForm>
</LexicalEntry> 
<LexicalEntry><feat att="partOfSpeech" val="commonNoun"/> 
<feat att="id" val="GMU_ÆKVIVALENT,1_1"/> 
<feat att="morphologicalUnitId" val="ÆKVIVALENT_1"/> 
<feat att="originalSource" val="DDO"/> 
<feat att="independentWord" val="yes"/> 
<Lemma><FormRepresentation> <feat att="writtenForm" val="ækvivalent"/> <feat att="officiallyApproved" val="yes"/> 
<feat att="joiningElement" val="Not analyzed"/> 
</FormRepresentation> </Lemma> 
<WordForm><feat att="grammaticalGender" val="neuter"/><feat att="definiteness" val="indefinite"/><feat att="grammaticalNumber" val="singular"/><feat att="case" val="unspecified"/>
<FormRepresentation> <feat att="writtenForm" val="ækvivalent"/> <feat att="inflectionalParadigm" val="MFG0044"/> <feat att="officiallyApproved" val="yes"/> <feat att="frequency" val=".1607"/></FormRepresentation></WordForm>
<WordForm><feat att="grammaticalGender" val="neuter"/><feat att="definiteness" val="indefinite"/><feat att="grammaticalNumber" val="singular"/><feat att="case" val="genitiveCase"/>
<FormRepresentation> <feat att="writtenForm" val="ækvivalents"/> <feat att="inflectionalParadigm" val="MFG0044"/> <feat att="officiallyApproved" val="yes"/> <feat att="frequency" val="0.0"/></FormRepresentation></WordForm>
<WordForm><feat att="grammaticalGender" val="neuter"/><feat att="definiteness" val="indefinite"/><feat att="grammaticalNumber" val="plural"/><feat att="case" val="unspecified"/>
<FormRepresentation> <feat att="writtenForm" val="ækvivalenter"/> <feat att="inflectionalParadigm" val="MFG0044"/> <feat att="officiallyApproved" val="yes"/> <feat att="frequency" val=".0714"/></FormRepresentation></WordForm>
<WordForm><feat att="grammaticalGender" val="neuter"/><feat att="definiteness" val="indefinite"/><feat att="grammaticalNumber" val="plural"/><feat att="case" val="genitiveCase"/>
<FormRepresentation> <feat att="writtenForm" val="ækvivalenters"/> <feat att="inflectionalParadigm" val="MFG0044"/> <feat att="officiallyApproved" val="yes"/> <feat att="frequency" val="0.0"/></FormRepresentation></WordForm>
<WordForm><feat att="grammaticalGender" val="neuter"/><feat att="definiteness" val="definite"/><feat att="grammaticalNumber" val="singular"/><feat att="case" val="unspecified"/>
<FormRepresentation> <feat att="writtenForm" val="ækvivalentet"/> <feat att="inflectionalParadigm" val="MFG0044"/> <feat att="officiallyApproved" val="yes"/> <feat att="frequency" val="0.0"/></FormRepresentation></WordForm>
<WordForm><feat att="grammaticalGender" val="neuter"/><feat att="definiteness" val="definite"/><feat att="grammaticalNumber" val="singular"/><feat att="case" val="genitiveCase"/>
<FormRepresentation> <feat att="writtenForm" val="ækvivalentets"/> <feat att="inflectionalParadigm" val="MFG0044"/> <feat att="officiallyApproved" val="yes"/> <feat att="frequency" val="0.0"/></FormRepresentation></WordForm>
<WordForm><feat att="grammaticalGender" val="neuter"/><feat att="definiteness" val="definite"/><feat att="grammaticalNumber" val="plural"/><feat att="case" val="unspecified"/>
<FormRepresentation> <feat att="writtenForm" val="ækvivalenterne"/> <feat att="inflectionalParadigm" val="MFG0044"/> <feat att="officiallyApproved" val="yes"/> <feat att="frequency" val="0.0"/></FormRepresentation></WordForm>
<WordForm><feat att="grammaticalGender" val="neuter"/><feat att="definiteness" val="definite"/><feat att="grammaticalNumber" val="plural"/><feat att="case" val="genitiveCase"/>
<FormRepresentation> <feat att="writtenForm" val="ækvivalenternes"/> <feat att="inflectionalParadigm" val="MFG0044"/> <feat att="officiallyApproved" val="yes"/> <feat att="frequency" val="0.0"/></FormRepresentation></WordForm>
<WordForm><feat att="grammaticalGender" val="commonGender"/><feat att="definiteness" val="indefinite"/><feat att="grammaticalNumber" val="singular"/><feat att="case" val="unspecified"/>
<FormRepresentation> <feat att="writtenForm" val="ækvivalent"/> <feat att="inflectionalParadigm" val="MFG0016"/> <feat att="officiallyApproved" val="yes"/> <feat att="frequency" val=".1607"/></FormRepresentation></WordForm>
<WordForm><feat att="grammaticalGender" val="commonGender"/><feat att="definiteness" val="indefinite"/><feat att="grammaticalNumber" val="singular"/><feat att="case" val="genitiveCase"/>
<FormRepresentation> <feat att="writtenForm" val="ækvivalents"/> <feat att="inflectionalParadigm" val="MFG0016"/> <feat att="officiallyApproved" val="yes"/> <feat att="frequency" val="0.0"/></FormRepresentation></WordForm>
<WordForm><feat att="grammaticalGender" val="commonGender"/><feat att="definiteness" val="indefinite"/><feat att="grammaticalNumber" val="plural"/><feat att="case" val="unspecified"/>
<FormRepresentation> <feat att="writtenForm" val="ækvivalenter"/> <feat att="inflectionalParadigm" val="MFG0016"/> <feat att="officiallyApproved" val="yes"/> <feat att="frequency" val=".0714"/></FormRepresentation></WordForm>
<WordForm><feat att="grammaticalGender" val="commonGender"/><feat att="definiteness" val="indefinite"/><feat att="grammaticalNumber" val="plural"/><feat att="case" val="genitiveCase"/>
<FormRepresentation> <feat att="writtenForm" val="ækvivalenters"/> <feat att="inflectionalParadigm" val="MFG0016"/> <feat att="officiallyApproved" val="yes"/> <feat att="frequency" val="0.0"/></FormRepresentation></WordForm>
<WordForm><feat att="grammaticalGender" val="commonGender"/><feat att="definiteness" val="definite"/><feat att="grammaticalNumber" val="singular"/><feat att="case" val="unspecified"/>
<FormRepresentation> <feat att="writtenForm" val="ækvivalenten"/> <feat att="inflectionalParadigm" val="MFG0016"/> <feat att="officiallyApproved" val="yes"/> <feat att="frequency" val="0.0"/></FormRepresentation></WordForm>
<WordForm><feat att="grammaticalGender" val="commonGender"/><feat att="definiteness" val="definite"/><feat att="grammaticalNumber" val="singular"/><feat att="case" val="genitiveCase"/>
<FormRepresentation> <feat att="writtenForm" val="ækvivalentens"/> <feat att="inflectionalParadigm" val="MFG0016"/> <feat att="officiallyApproved" val="yes"/> <feat att="frequency" val="0.0"/></FormRepresentation></WordForm>
<WordForm><feat att="grammaticalGender" val="commonGender"/><feat att="definiteness" val="definite"/><feat att="grammaticalNumber" val="plural"/><feat att="case" val="unspecified"/>
<FormRepresentation> <feat att="writtenForm" val="ækvivalenterne"/> <feat att="inflectionalParadigm" val="MFG0016"/> <feat att="officiallyApproved" val="yes"/> <feat att="frequency" val="0.0"/></FormRepresentation></WordForm>
<WordForm><feat att="grammaticalGender" val="commonGender"/><feat att="definiteness" val="definite"/><feat att="grammaticalNumber" val="plural"/><feat att="case" val="genitiveCase"/>
<FormRepresentation> <feat att="writtenForm" val="ækvivalenternes"/> <feat att="inflectionalParadigm" val="MFG0016"/> <feat att="officiallyApproved" val="yes"/> <feat att="frequency" val="0.0"/></FormRepresentation></WordForm>
</LexicalEntry> 
<LexicalEntry><feat att="partOfSpeech" val="commonNoun"/> 
<feat att="id" val="GMU_ØKONOMIMINISTERIUM_1"/> 
<feat att="morphologicalUnitId" val="ØKONOMIMINISTERIUM"/> 
<feat att="originalSource" val="FORVALT-KORPUS"/> 
<feat att="independentWord" val="yes"/> 
<feat att="decomposition" val="økonomi+ministerium"/> 
<Lemma><FormRepresentation> <feat att="writtenForm" val="økonomiministerium"/> <feat att="officiallyApproved" val="yes"/> 
<feat att="joiningElement" val="[um]e/[um]al"/> 
<feat att="joiningElementResult" val="økonomiministerie"/>
<feat att="joiningElementResult" val="økonomiministerial"/>
</FormRepresentation> </Lemma> 
<WordForm><feat att="grammaticalGender" val="neuter"/><feat att="definiteness" val="indefinite"/><feat att="grammaticalNumber" val="singular"/><feat att="case" val="unspecified"/>
<FormRepresentation> <feat att="writtenForm" val="økonomiministerium"/> <feat att="inflectionalParadigm" val="MFG0109"/> <feat att="officiallyApproved" val="yes"/> <feat att="frequency" val=".1964"/></FormRepresentation></WordForm>
<WordForm><feat att="grammaticalGender" val="neuter"/><feat att="definiteness" val="indefinite"/><feat att="grammaticalNumber" val="singular"/><feat att="case" val="genitiveCase"/>
<FormRepresentation> <feat att="writtenForm" val="økonomiministeriums"/> <feat att="inflectionalParadigm" val="MFG0109"/> <feat att="officiallyApproved" val="yes"/> <feat att="frequency" val=".0357"/></FormRepresentation></WordForm>
<WordForm><feat att="grammaticalGender" val="neuter"/><feat att="definiteness" val="indefinite"/><feat att="grammaticalNumber" val="plural"/><feat att="case" val="unspecified"/>
<FormRepresentation> <feat att="writtenForm" val="økonomiministerier"/> <feat att="inflectionalParadigm" val="MFG0109"/> <feat att="officiallyApproved" val="yes"/> <feat att="frequency" val="0.0"/></FormRepresentation></WordForm>
<WordForm><feat att="grammaticalGender" val="neuter"/><feat att="definiteness" val="indefinite"/><feat att="grammaticalNumber" val="plural"/><feat att="case" val="genitiveCase"/>
<FormRepresentation> <feat att="writtenForm" val="økonomiministeriers"/> <feat att="inflectionalParadigm" val="MFG0109"/> <feat att="officiallyApproved" val="yes"/> <feat att="frequency" val="0.0"/></FormRepresentation></WordForm>
<WordForm><feat att="grammaticalGender" val="neuter"/><feat att="definiteness" val="definite"/><feat att="grammaticalNumber" val="singular"/><feat att="case" val="unspecified"/>
<FormRepresentation> <feat att="writtenForm" val="økonomiministeriet"/> <feat att="inflectionalParadigm" val="MFG0109"/> <feat att="officiallyApproved" val="yes"/> <feat att="frequency" val=".2321"/></FormRepresentation></WordForm>
<WordForm><feat att="grammaticalGender" val="neuter"/><feat att="definiteness" val="definite"/><feat att="grammaticalNumber" val="singular"/><feat att="case" val="genitiveCase"/>
<FormRepresentation> <feat att="writtenForm" val="økonomiministeriets"/> <feat att="inflectionalParadigm" val="MFG0109"/> <feat att="officiallyApproved" val="yes"/> <feat att="frequency" val=".0536"/></FormRepresentation></WordForm>
<WordForm><feat att="grammaticalGender" val="neuter"/><feat att="definiteness" val="definite"/><feat att="grammaticalNumber" val="plural"/><feat att="case" val="unspecified"/>
<FormRepresentation> <feat att="writtenForm" val="økonomiministerierne"/> <feat att="inflectionalParadigm" val="MFG0109"/> <feat att="officiallyApproved" val="yes"/> <feat att="frequency" val="0.0"/></FormRepresentation></WordForm>
<WordForm><feat att="grammaticalGender" val="neuter"/><feat att="definiteness" val="definite"/><feat att="grammaticalNumber" val="plural"/><feat att="case" val="genitiveCase"/>
<FormRepresentation> <feat att="writtenForm" val="økonomiministeriernes"/> <feat att="inflectionalParadigm" val="MFG0109"/> <feat att="officiallyApproved" val="yes"/> <feat att="frequency" val="0.0"/></FormRepresentation></WordForm>
</LexicalEntry> 
<LexicalEntry><feat att="partOfSpeech" val="commonNoun"/> 
<feat att="id" val="GMU_ØKONOMISTYRINGSSYSTEM_1"/> 
<feat att="morphologicalUnitId" val="ØKONOMISTYRINGSSYSTEM"/> 
<feat att="originalSource" val="FORVALT-KORPUS"/> 
<feat att="independentWord" val="yes"/> 
<feat att="decomposition" val="økonomistyring+s+system"/> 
<Lemma><FormRepresentation> <feat att="writtenForm" val="økonomistyringssystem"/> <feat att="officiallyApproved" val="yes"/> 
<feat att="joiningElement" val="nil"/> 
<feat att="joiningElementResult" val="økonomistyringssystem"/> 
</FormRepresentation> </Lemma> 
<WordForm><feat att="grammaticalGender" val="neuter"/><feat att="definiteness" val="indefinite"/><feat att="grammaticalNumber" val="singular"/><feat att="case" val="unspecified"/>
<FormRepresentation> <feat att="writtenForm" val="økonomistyringssystem"/> <feat att="inflectionalParadigm" val="MFG0044"/> <feat att="officiallyApproved" val="yes"/> <feat att="frequency" val=".0714"/></FormRepresentation></WordForm>
<WordForm><feat att="grammaticalGender" val="neuter"/><feat att="definiteness" val="indefinite"/><feat att="grammaticalNumber" val="singular"/><feat att="case" val="genitiveCase"/>
<FormRepresentation> <feat att="writtenForm" val="økonomistyringssystems"/> <feat att="inflectionalParadigm" val="MFG0044"/> <feat att="officiallyApproved" val="yes"/> <feat att="frequency" val="0.0"/></FormRepresentation></WordForm>
<WordForm><feat att="grammaticalGender" val="neuter"/><feat att="definiteness" val="indefinite"/><feat att="grammaticalNumber" val="plural"/><feat att="case" val="unspecified"/>
<FormRepresentation> <feat att="writtenForm" val="økonomistyringssystemer"/> <feat att="inflectionalParadigm" val="MFG0044"/> <feat att="officiallyApproved" val="yes"/> <feat att="frequency" val=".0893"/></FormRepresentation></WordForm>
<WordForm><feat att="grammaticalGender" val="neuter"/><feat att="definiteness" val="indefinite"/><feat att="grammaticalNumber" val="plural"/><feat att="case" val="genitiveCase"/>
<FormRepresentation> <feat att="writtenForm" val="økonomistyringssystemers"/> <feat att="inflectionalParadigm" val="MFG0044"/> <feat att="officiallyApproved" val="yes"/> <feat att="frequency" val="0.0"/></FormRepresentation></WordForm>
<WordForm><feat att="grammaticalGender" val="neuter"/><feat att="definiteness" val="definite"/><feat att="grammaticalNumber" val="singular"/><feat att="case" val="unspecified"/>
<FormRepresentation> <feat att="writtenForm" val="økonomistyringssystemet"/> <feat att="inflectionalParadigm" val="MFG0044"/> <feat att="officiallyApproved" val="yes"/> <feat att="frequency" val="0.0"/></FormRepresentation></WordForm>
<WordForm><feat att="grammaticalGender" val="neuter"/><feat att="definiteness" val="definite"/><feat att="grammaticalNumber" val="singular"/><feat att="case" val="genitiveCase"/>
<FormRepresentation> <feat att="writtenForm" val="økonomistyringssystemets"/> <feat att="inflectionalParadigm" val="MFG0044"/> <feat att="officiallyApproved" val="yes"/> <feat att="frequency" val="0.0"/></FormRepresentation></WordForm>
<WordForm><feat att="grammaticalGender" val="neuter"/><feat att="definiteness" val="definite"/><feat att="grammaticalNumber" val="plural"/><feat att="case" val="unspecified"/>
<FormRepresentation> <feat att="writtenForm" val="økonomistyringssystemerne"/> <feat att="inflectionalParadigm" val="MFG0044"/> <feat att="officiallyApproved" val="yes"/> <feat att="frequency" val="0.0"/></FormRepresentation></WordForm>
<WordForm><feat att="grammaticalGender" val="neuter"/><feat att="definiteness" val="definite"/><feat att="grammaticalNumber" val="plural"/><feat att="case" val="genitiveCase"/>
<FormRepresentation> <feat att="writtenForm" val="økonomistyringssystemernes"/> <feat att="inflectionalParadigm" val="MFG0044"/> <feat att="officiallyApproved" val="yes"/> <feat att="frequency" val="0.0"/></FormRepresentation></WordForm>
</LexicalEntry> 
<LexicalEntry><feat att="partOfSpeech" val="commonNoun"/> 
<feat att="id" val="GMU_ÅREMÅLSTILLÆG_1"/> 
<feat att="morphologicalUnitId" val="ÅREMÅLSTILLÆG"/> 
<feat att="originalSource" val="FORVALT-KORPUS"/> 
<feat att="independentWord" val="yes"/> 
<feat att="decomposition" val="åremål+s+tillæg"/> 
<Lemma><FormRepresentation> <feat att="writtenForm" val="åremålstillæg"/> <feat att="officiallyApproved" val="yes"/> 
<feat att="joiningElement" val="Not analyzed"/> 
</FormRepresentation> </Lemma> 
<WordForm><feat att="grammaticalGender" val="neuter"/><feat att="definiteness" val="indefinite"/><feat att="grammaticalNumber" val="singular"/><feat att="case" val="unspecified"/>
<FormRepresentation> <feat att="writtenForm" val="åremålstillæg"/> <feat att="inflectionalParadigm" val="MFG0059"/> <feat att="officiallyApproved" val="yes"/> <feat att="frequency" val=".0179"/></FormRepresentation></WordForm>
<WordForm><feat att="grammaticalGender" val="neuter"/><feat att="definiteness" val="indefinite"/><feat att="grammaticalNumber" val="singular"/><feat att="case" val="genitiveCase"/>
<FormRepresentation> <feat att="writtenForm" val="åremålstillægs"/> <feat att="inflectionalParadigm" val="MFG0059"/> <feat att="officiallyApproved" val="yes"/> <feat att="frequency" val="0.0"/></FormRepresentation></WordForm>
<WordForm><feat att="grammaticalGender" val="neuter"/><feat att="definiteness" val="indefinite"/><feat att="grammaticalNumber" val="plural"/><feat att="case" val="unspecified"/>
<FormRepresentation> <feat att="writtenForm" val="åremålstillæg"/> <feat att="inflectionalParadigm" val="MFG0059"/> <feat att="officiallyApproved" val="yes"/> <feat att="frequency" val=".0179"/></FormRepresentation></WordForm>
<WordForm><feat att="grammaticalGender" val="neuter"/><feat att="definiteness" val="indefinite"/><feat att="grammaticalNumber" val="plural"/><feat att="case" val="genitiveCase"/>
<FormRepresentation> <feat att="writtenForm" val="åremålstillægs"/> <feat att="inflectionalParadigm" val="MFG0059"/> <feat att="officiallyApproved" val="yes"/> <feat att="frequency" val="0.0"/></FormRepresentation></WordForm>
<WordForm><feat att="grammaticalGender" val="neuter"/><feat att="definiteness" val="definite"/><feat att="grammaticalNumber" val="singular"/><feat att="case" val="unspecified"/>
<FormRepresentation> <feat att="writtenForm" val="åremålstillægget"/> <feat att="inflectionalParadigm" val="MFG0059"/> <feat att="officiallyApproved" val="yes"/> <feat att="frequency" val="0.0"/></FormRepresentation></WordForm>
<WordForm><feat att="grammaticalGender" val="neuter"/><feat att="definiteness" val="definite"/><feat att="grammaticalNumber" val="singular"/><feat att="case" val="genitiveCase"/>
<FormRepresentation> <feat att="writtenForm" val="åremålstillæggets"/> <feat att="inflectionalParadigm" val="MFG0059"/> <feat att="officiallyApproved" val="yes"/> <feat att="frequency" val="0.0"/></FormRepresentation></WordForm>
<WordForm><feat att="grammaticalGender" val="neuter"/><feat att="definiteness" val="definite"/><feat att="grammaticalNumber" val="plural"/><feat att="case" val="unspecified"/>
<FormRepresentation> <feat att="writtenForm" val="åremålstillæggene"/> <feat att="inflectionalParadigm" val="MFG0059"/> <feat att="officiallyApproved" val="yes"/> <feat att="frequency" val="0.0"/></FormRepresentation></WordForm>
<WordForm><feat att="grammaticalGender" val="neuter"/><feat att="definiteness" val="definite"/><feat att="grammaticalNumber" val="plural"/><feat att="case" val="genitiveCase"/>
<FormRepresentation> <feat att="writtenForm" val="åremålstillæggenes"/> <feat att="inflectionalParadigm" val="MFG0059"/> <feat att="officiallyApproved" val="yes"/> <feat att="frequency" val="0.0"/></FormRepresentation></WordForm>
</LexicalEntry> 
<LexicalEntry><feat att="partOfSpeech" val="commonNoun"/> 
<feat att="id" val="GMU_ÅRSSTATISTIK_1"/> 
<feat att="morphologicalUnitId" val="ÅRSSTATISTIK"/> 
<feat att="originalSource" val="FORVALT-KORPUS"/> 
<feat att="independentWord" val="yes"/> 
<feat att="decomposition" val="år+s+statistik"/> 
<Lemma><FormRepresentation> <feat att="writtenForm" val="årsstatistik"/> <feat att="officiallyApproved" val="yes"/> 
<feat att="joiningElement" val="nil"/> 
<feat att="joiningElementResult" val="årsstatistik"/> 
</FormRepresentation> </Lemma> 
<WordForm><feat att="grammaticalGender" val="commonGender"/><feat att="definiteness" val="indefinite"/><feat att="grammaticalNumber" val="singular"/><feat att="case" val="unspecified"/>
<FormRepresentation> <feat att="writtenForm" val="årsstatistik"/> <feat att="inflectionalParadigm" val="MFG0062"/> <feat att="officiallyApproved" val="yes"/> <feat att="frequency" val=".0714"/></FormRepresentation></WordForm>
<WordForm><feat att="grammaticalGender" val="commonGender"/><feat att="definiteness" val="indefinite"/><feat att="grammaticalNumber" val="singular"/><feat att="case" val="genitiveCase"/>
<FormRepresentation> <feat att="writtenForm" val="årsstatistiks"/> <feat att="inflectionalParadigm" val="MFG0062"/> <feat att="officiallyApproved" val="yes"/> <feat att="frequency" val="0.0"/></FormRepresentation></WordForm>
<WordForm><feat att="grammaticalGender" val="commonGender"/><feat att="definiteness" val="indefinite"/><feat att="grammaticalNumber" val="plural"/><feat att="case" val="unspecified"/>
<FormRepresentation> <feat att="writtenForm" val="årsstatistikker"/> <feat att="inflectionalParadigm" val="MFG0062"/> <feat att="officiallyApproved" val="yes"/> <feat att="frequency" val="0.0"/></FormRepresentation></WordForm>
<WordForm><feat att="grammaticalGender" val="commonGender"/><feat att="definiteness" val="indefinite"/><feat att="grammaticalNumber" val="plural"/><feat att="case" val="genitiveCase"/>
<FormRepresentation> <feat att="writtenForm" val="årsstatistikkers"/> <feat att="inflectionalParadigm" val="MFG0062"/> <feat att="officiallyApproved" val="yes"/> <feat att="frequency" val="0.0"/></FormRepresentation></WordForm>
<WordForm><feat att="grammaticalGender" val="commonGender"/><feat att="definiteness" val="definite"/><feat att="grammaticalNumber" val="singular"/><feat att="case" val="unspecified"/>
<FormRepresentation> <feat att="writtenForm" val="årsstatistikken"/> <feat att="inflectionalParadigm" val="MFG0062"/> <feat att="officiallyApproved" val="yes"/> <feat att="frequency" val=".0179"/></FormRepresentation></WordForm>
<WordForm><feat att="grammaticalGender" val="commonGender"/><feat att="definiteness" val="definite"/><feat att="grammaticalNumber" val="singular"/><feat att="case" val="genitiveCase"/>
<FormRepresentation> <feat att="writtenForm" val="årsstatistikkens"/> <feat att="inflectionalParadigm" val="MFG0062"/> <feat att="officiallyApproved" val="yes"/> <feat att="frequency" val="0.0"/></FormRepresentation></WordForm>
<WordForm><feat att="grammaticalGender" val="commonGender"/><feat att="definiteness" val="definite"/><feat att="grammaticalNumber" val="plural"/><feat att="case" val="unspecified"/>
<FormRepresentation> <feat att="writtenForm" val="årsstatistikkerne"/> <feat att="inflectionalParadigm" val="MFG0062"/> <feat att="officiallyApproved" val="yes"/> <feat att="frequency" val="0.0"/></FormRepresentation></WordForm>
<WordForm><feat att="grammaticalGender" val="commonGender"/><feat att="definiteness" val="definite"/><feat att="grammaticalNumber" val="plural"/><feat att="case" val="genitiveCase"/>
<FormRepresentation> <feat att="writtenForm" val="årsstatistikkernes"/> <feat att="inflectionalParadigm" val="MFG0062"/> <feat att="officiallyApproved" val="yes"/> <feat att="frequency" val="0.0"/></FormRepresentation></WordForm>
</LexicalEntry> 
<LexicalEntry><feat att="partOfSpeech" val="commonNoun"/> 
<feat att="id" val="GMU_ÅRSVÆRKSBEHOV_1"/> 
<feat att="morphologicalUnitId" val="ÅRSVÆRKSBEHOV"/> 
<feat att="originalSource" val="FORVALT-KORPUS"/> 
<feat att="independentWord" val="yes"/> 
<feat att="decomposition" val="årsværk+s+behov"/> 
<Lemma><FormRepresentation> <feat att="writtenForm" val="årsværksbehov"/> <feat att="officiallyApproved" val="yes"/> 
<feat att="joiningElement" val="Not analyzed"/> 
</FormRepresentation> </Lemma> 
<WordForm><feat att="grammaticalGender" val="neuter"/><feat att="definiteness" val="indefinite"/><feat att="grammaticalNumber" val="singular"/><feat att="case" val="unspecified"/>
<FormRepresentation> <feat att="writtenForm" val="årsværksbehov"/> <feat att="inflectionalParadigm" val="MFG0040"/> <feat att="officiallyApproved" val="yes"/> <feat att="frequency" val="0.0"/></FormRepresentation></WordForm>
<WordForm><feat att="grammaticalGender" val="neuter"/><feat att="definiteness" val="indefinite"/><feat att="grammaticalNumber" val="singular"/><feat att="case" val="genitiveCase"/>
<FormRepresentation> <feat att="writtenForm" val="årsværksbehovs"/> <feat att="inflectionalParadigm" val="MFG0040"/> <feat att="officiallyApproved" val="yes"/> <feat att="frequency" val="0.0"/></FormRepresentation></WordForm>
<WordForm><feat att="grammaticalGender" val="neuter"/><feat att="definiteness" val="indefinite"/><feat att="grammaticalNumber" val="plural"/><feat att="case" val="unspecified"/>
<FormRepresentation> <feat att="writtenForm" val="årsværksbehov"/> <feat att="inflectionalParadigm" val="MFG0040"/> <feat att="officiallyApproved" val="yes"/> <feat att="frequency" val="0.0"/></FormRepresentation></WordForm>
<WordForm><feat att="grammaticalGender" val="neuter"/><feat att="definiteness" val="indefinite"/><feat att="grammaticalNumber" val="plural"/><feat att="case" val="genitiveCase"/>
<FormRepresentation> <feat att="writtenForm" val="årsværksbehovs"/> <feat att="inflectionalParadigm" val="MFG0040"/> <feat att="officiallyApproved" val="yes"/> <feat att="frequency" val="0.0"/></FormRepresentation></WordForm>
<WordForm><feat att="grammaticalGender" val="neuter"/><feat att="definiteness" val="definite"/><feat att="grammaticalNumber" val="singular"/><feat att="case" val="unspecified"/>
<FormRepresentation> <feat att="writtenForm" val="årsværksbehovet"/> <feat att="inflectionalParadigm" val="MFG0040"/> <feat att="officiallyApproved" val="yes"/> <feat att="frequency" val="0.0"/></FormRepresentation></WordForm>
<WordForm><feat att="grammaticalGender" val="neuter"/><feat att="definiteness" val="definite"/><feat att="grammaticalNumber" val="singular"/><feat att="case" val="genitiveCase"/>
<FormRepresentation> <feat att="writtenForm" val="årsværksbehovets"/> <feat att="inflectionalParadigm" val="MFG0040"/> <feat att="officiallyApproved" val="yes"/> <feat att="frequency" val="0.0"/></FormRepresentation></WordForm>
<WordForm><feat att="grammaticalGender" val="neuter"/><feat att="definiteness" val="definite"/><feat att="grammaticalNumber" val="plural"/><feat att="case" val="unspecified"/>
<FormRepresentation> <feat att="writtenForm" val="årsværksbehovene"/> <feat att="inflectionalParadigm" val="MFG0040"/> <feat att="officiallyApproved" val="yes"/> <feat att="frequency" val="0.0"/></FormRepresentation></WordForm>
<WordForm><feat att="grammaticalGender" val="neuter"/><feat att="definiteness" val="definite"/><feat att="grammaticalNumber" val="plural"/><feat att="case" val="genitiveCase"/>
<FormRepresentation> <feat att="writtenForm" val="årsværksbehovenes"/> <feat att="inflectionalParadigm" val="MFG0040"/> <feat att="officiallyApproved" val="yes"/> <feat att="frequency" val="0.0"/></FormRepresentation></WordForm>
</LexicalEntry> 
<LexicalEntry><feat att="partOfSpeech" val="commonNoun"/> 
<feat att="id" val="GMU_ÅREMÅLSAFTALE_1"/> 
<feat att="morphologicalUnitId" val="ÅREMÅLSAFTALE"/> 
<feat att="originalSource" val="FORVALT-KORPUS"/> 
<feat att="independentWord" val="yes"/> 
<feat att="decomposition" val="åremål+s+aftale"/> 
<Lemma><FormRepresentation> <feat att="writtenForm" val="åremålsaftale"/> <feat att="officiallyApproved" val="yes"/> 
<feat att="joiningElement" val="nil"/> 
<feat att="joiningElementResult" val="åremålsaftale"/> 
</FormRepresentation> </Lemma> 
<WordForm><feat att="grammaticalGender" val="commonGender"/><feat att="definiteness" val="indefinite"/><feat att="grammaticalNumber" val="singular"/><feat att="case" val="unspecified"/>
<FormRepresentation> <feat att="writtenForm" val="åremålsaftale"/> <feat att="inflectionalParadigm" val="MFG0076"/> <feat att="officiallyApproved" val="yes"/> <feat att="frequency" val=".0179"/></FormRepresentation></WordForm>
<WordForm><feat att="grammaticalGender" val="commonGender"/><feat att="definiteness" val="indefinite"/><feat att="grammaticalNumber" val="singular"/><feat att="case" val="genitiveCase"/>
<FormRepresentation> <feat att="writtenForm" val="åremålsaftales"/> <feat att="inflectionalParadigm" val="MFG0076"/> <feat att="officiallyApproved" val="yes"/> <feat att="frequency" val="0.0"/></FormRepresentation></WordForm>
<WordForm><feat att="grammaticalGender" val="commonGender"/><feat att="definiteness" val="indefinite"/><feat att="grammaticalNumber" val="plural"/><feat att="case" val="unspecified"/>
<FormRepresentation> <feat att="writtenForm" val="åremålsaftaler"/> <feat att="inflectionalParadigm" val="MFG0076"/> <feat att="officiallyApproved" val="yes"/> <feat att="frequency" val="0.0"/></FormRepresentation></WordForm>
<WordForm><feat att="grammaticalGender" val="commonGender"/><feat att="definiteness" val="indefinite"/><feat att="grammaticalNumber" val="plural"/><feat att="case" val="genitiveCase"/>
<FormRepresentation> <feat att="writtenForm" val="åremålsaftalers"/> <feat att="inflectionalParadigm" val="MFG0076"/> <feat att="officiallyApproved" val="yes"/> <feat att="frequency" val="0.0"/></FormRepresentation></WordForm>
<WordForm><feat att="grammaticalGender" val="commonGender"/><feat att="definiteness" val="definite"/><feat att="grammaticalNumber" val="singular"/><feat att="case" val="unspecified"/>
<FormRepresentation> <feat att="writtenForm" val="åremålsaftalen"/> <feat att="inflectionalParadigm" val="MFG0076"/> <feat att="officiallyApproved" val="yes"/> <feat att="frequency" val="0.0"/></FormRepresentation></WordForm>
<WordForm><feat att="grammaticalGender" val="commonGender"/><feat att="definiteness" val="definite"/><feat att="grammaticalNumber" val="singular"/><feat att="case" val="genitiveCase"/>
<FormRepresentation> <feat att="writtenForm" val="åremålsaftalens"/> <feat att="inflectionalParadigm" val="MFG0076"/> <feat att="officiallyApproved" val="yes"/> <feat att="frequency" val="0.0"/></FormRepresentation></WordForm>
<WordForm><feat att="grammaticalGender" val="commonGender"/><feat att="definiteness" val="definite"/><feat att="grammaticalNumber" val="plural"/><feat att="case" val="unspecified"/>
<FormRepresentation> <feat att="writtenForm" val="åremålsaftalerne"/> <feat att="inflectionalParadigm" val="MFG0076"/> <feat att="officiallyApproved" val="yes"/> <feat att="frequency" val="0.0"/></FormRepresentation></WordForm>
<WordForm><feat att="grammaticalGender" val="commonGender"/><feat att="definiteness" val="definite"/><feat att="grammaticalNumber" val="plural"/><feat att="case" val="genitiveCase"/>
<FormRepresentation> <feat att="writtenForm" val="åremålsaftalernes"/> <feat att="inflectionalParadigm" val="MFG0076"/> <feat att="officiallyApproved" val="yes"/> <feat att="frequency" val="0.0"/></FormRepresentation></WordForm>
</LexicalEntry> 
<LexicalEntry><feat att="partOfSpeech" val="commonNoun"/> 
<feat att="id" val="GMU_ÆGGEPROTEIN_1"/> 
<feat att="morphologicalUnitId" val="ÆGGEPROTEIN"/> 
<feat att="originalSource" val="SUNDHEDSKORPUS"/> 
<feat att="independentWord" val="yes"/> 
<feat att="decomposition" val="æg+ge+protein"/> 
<Lemma><FormRepresentation> <feat att="writtenForm" val="æggeprotein"/> <feat att="officiallyApproved" val="yes"/> 
<feat att="joiningElement" val="nil"/> 
<feat att="joiningElementResult" val="æggeprotein"/> 
</FormRepresentation> </Lemma> 
<WordForm><feat att="grammaticalGender" val="neuter"/><feat att="definiteness" val="indefinite"/><feat att="grammaticalNumber" val="singular"/><feat att="case" val="unspecified"/>
<FormRepresentation> <feat att="writtenForm" val="æggeprotein"/> <feat att="inflectionalParadigm" val="MFG0044"/> <feat att="officiallyApproved" val="yes"/> <feat att="frequency" val="0.0"/></FormRepresentation></WordForm>
<WordForm><feat att="grammaticalGender" val="neuter"/><feat att="definiteness" val="indefinite"/><feat att="grammaticalNumber" val="singular"/><feat att="case" val="genitiveCase"/>
<FormRepresentation> <feat att="writtenForm" val="æggeproteins"/> <feat att="inflectionalParadigm" val="MFG0044"/> <feat att="officiallyApproved" val="yes"/> <feat att="frequency" val="0.0"/></FormRepresentation></WordForm>
<WordForm><feat att="grammaticalGender" val="neuter"/><feat att="definiteness" val="indefinite"/><feat att="grammaticalNumber" val="plural"/><feat att="case" val="unspecified"/>
<FormRepresentation> <feat att="writtenForm" val="æggeproteiner"/> <feat att="inflectionalParadigm" val="MFG0044"/> <feat att="officiallyApproved" val="yes"/> <feat att="frequency" val="0.0"/></FormRepresentation></WordForm>
<WordForm><feat att="grammaticalGender" val="neuter"/><feat att="definiteness" val="indefinite"/><feat att="grammaticalNumber" val="plural"/><feat att="case" val="genitiveCase"/>
<FormRepresentation> <feat att="writtenForm" val="æggeproteiners"/> <feat att="inflectionalParadigm" val="MFG0044"/> <feat att="officiallyApproved" val="yes"/> <feat att="frequency" val="0.0"/></FormRepresentation></WordForm>
<WordForm><feat att="grammaticalGender" val="neuter"/><feat att="definiteness" val="definite"/><feat att="grammaticalNumber" val="singular"/><feat att="case" val="unspecified"/>
<FormRepresentation> <feat att="writtenForm" val="æggeproteinet"/> <feat att="inflectionalParadigm" val="MFG0044"/> <feat att="officiallyApproved" val="yes"/> <feat att="frequency" val="0.0"/></FormRepresentation></WordForm>
<WordForm><feat att="grammaticalGender" val="neuter"/><feat att="definiteness" val="definite"/><feat att="grammaticalNumber" val="singular"/><feat att="case" val="genitiveCase"/>
<FormRepresentation> <feat att="writtenForm" val="æggeproteinets"/> <feat att="inflectionalParadigm" val="MFG0044"/> <feat att="officiallyApproved" val="yes"/> <feat att="frequency" val="0.0"/></FormRepresentation></WordForm>
<WordForm><feat att="grammaticalGender" val="neuter"/><feat att="definiteness" val="definite"/><feat att="grammaticalNumber" val="plural"/><feat att="case" val="unspecified"/>
<FormRepresentation> <feat att="writtenForm" val="æggeproteinerne"/> <feat att="inflectionalParadigm" val="MFG0044"/> <feat att="officiallyApproved" val="yes"/> <feat att="frequency" val="0.0"/></FormRepresentation></WordForm>
<WordForm><feat att="grammaticalGender" val="neuter"/><feat att="definiteness" val="definite"/><feat att="grammaticalNumber" val="plural"/><feat att="case" val="genitiveCase"/>
<FormRepresentation> <feat att="writtenForm" val="æggeproteinernes"/> <feat att="inflectionalParadigm" val="MFG0044"/> <feat att="officiallyApproved" val="yes"/> <feat att="frequency" val="0.0"/></FormRepresentation></WordForm>
<WordForm><feat att="grammaticalGender" val="commonGender"/><feat att="definiteness" val="indefinite"/><feat att="grammaticalNumber" val="singular"/><feat att="case" val="unspecified"/>
<FormRepresentation> <feat att="writtenForm" val="æggeprotein"/> <feat att="inflectionalParadigm" val="MFG0016"/> <feat att="officiallyApproved" val="yes"/> <feat att="frequency" val="0.0"/></FormRepresentation></WordForm>
<WordForm><feat att="grammaticalGender" val="commonGender"/><feat att="definiteness" val="indefinite"/><feat att="grammaticalNumber" val="singular"/><feat att="case" val="genitiveCase"/>
<FormRepresentation> <feat att="writtenForm" val="æggeproteins"/> <feat att="inflectionalParadigm" val="MFG0016"/> <feat att="officiallyApproved" val="yes"/> <feat att="frequency" val="0.0"/></FormRepresentation></WordForm>
<WordForm><feat att="grammaticalGender" val="commonGender"/><feat att="definiteness" val="indefinite"/><feat att="grammaticalNumber" val="plural"/><feat att="case" val="unspecified"/>
<FormRepresentation> <feat att="writtenForm" val="æggeproteiner"/> <feat att="inflectionalParadigm" val="MFG0016"/> <feat att="officiallyApproved" val="yes"/> <feat att="frequency" val="0.0"/></FormRepresentation></WordForm>
<WordForm><feat att="grammaticalGender" val="commonGender"/><feat att="definiteness" val="indefinite"/><feat att="grammaticalNumber" val="plural"/><feat att="case" val="genitiveCase"/>
<FormRepresentation> <feat att="writtenForm" val="æggeproteiners"/> <feat att="inflectionalParadigm" val="MFG0016"/> <feat att="officiallyApproved" val="yes"/> <feat att="frequency" val="0.0"/></FormRepresentation></WordForm>
<WordForm><feat att="grammaticalGender" val="commonGender"/><feat att="definiteness" val="definite"/><feat att="grammaticalNumber" val="singular"/><feat att="case" val="unspecified"/>
<FormRepresentation> <feat att="writtenForm" val="æggeproteinen"/> <feat att="inflectionalParadigm" val="MFG0016"/> <feat att="officiallyApproved" val="yes"/> <feat att="frequency" val="0.0"/></FormRepresentation></WordForm>
<WordForm><feat att="grammaticalGender" val="commonGender"/><feat att="definiteness" val="definite"/><feat att="grammaticalNumber" val="singular"/><feat att="case" val="genitiveCase"/>
<FormRepresentation> <feat att="writtenForm" val="æggeproteinens"/> <feat att="inflectionalParadigm" val="MFG0016"/> <feat att="officiallyApproved" val="yes"/> <feat att="frequency" val="0.0"/></FormRepresentation></WordForm>
<WordForm><feat att="grammaticalGender" val="commonGender"/><feat att="definiteness" val="definite"/><feat att="grammaticalNumber" val="plural"/><feat att="case" val="unspecified"/>
<FormRepresentation> <feat att="writtenForm" val="æggeproteinerne"/> <feat att="inflectionalParadigm" val="MFG0016"/> <feat att="officiallyApproved" val="yes"/> <feat att="frequency" val="0.0"/></FormRepresentation></WordForm>
<WordForm><feat att="grammaticalGender" val="commonGender"/><feat att="definiteness" val="definite"/><feat att="grammaticalNumber" val="plural"/><feat att="case" val="genitiveCase"/>
<FormRepresentation> <feat att="writtenForm" val="æggeproteinernes"/> <feat att="inflectionalParadigm" val="MFG0016"/> <feat att="officiallyApproved" val="yes"/> <feat att="frequency" val="0.0"/></FormRepresentation></WordForm>
</LexicalEntry> 
<LexicalEntry><feat att="partOfSpeech" val="commonNoun"/> 
<feat att="id" val="GMU_WHIPLASH-LÆSION_1"/> 
<feat att="morphologicalUnitId" val="WHIPLASH-LÆSION"/> 
<feat att="originalSource" val="SUNDHEDSKORPUS"/> 
<feat att="independentWord" val="yes"/> 
<feat att="decomposition" val="whiplash+-+læsion"/> 
<Lemma><FormRepresentation> <feat att="writtenForm" val="whiplash-læsion"/> <feat att="officiallyApproved" val="yes"/> 
<feat att="joiningElement" val="Not analyzed"/> 
</FormRepresentation> </Lemma> 
<WordForm><feat att="grammaticalGender" val="commonGender"/><feat att="definiteness" val="indefinite"/><feat att="grammaticalNumber" val="singular"/><feat att="case" val="unspecified"/>
<FormRepresentation> <feat att="writtenForm" val="whiplash-læsion"/> <feat att="inflectionalParadigm" val="MFG0016"/> <feat att="officiallyApproved" val="yes"/> <feat att="frequency" val="0.0"/></FormRepresentation></WordForm>
<WordForm><feat att="grammaticalGender" val="commonGender"/><feat att="definiteness" val="indefinite"/><feat att="grammaticalNumber" val="singular"/><feat att="case" val="genitiveCase"/>
<FormRepresentation> <feat att="writtenForm" val="whiplash-læsions"/> <feat att="inflectionalParadigm" val="MFG0016"/> <feat att="officiallyApproved" val="yes"/> <feat att="frequency" val="0.0"/></FormRepresentation></WordForm>
<WordForm><feat att="grammaticalGender" val="commonGender"/><feat att="definiteness" val="indefinite"/><feat att="grammaticalNumber" val="plural"/><feat att="case" val="unspecified"/>
<FormRepresentation> <feat att="writtenForm" val="whiplash-læsioner"/> <feat att="inflectionalParadigm" val="MFG0016"/> <feat att="officiallyApproved" val="yes"/> <feat att="frequency" val="0.0"/></FormRepresentation></WordForm>
<WordForm><feat att="grammaticalGender" val="commonGender"/><feat att="definiteness" val="indefinite"/><feat att="grammaticalNumber" val="plural"/><feat att="case" val="genitiveCase"/>
<FormRepresentation> <feat att="writtenForm" val="whiplash-læsioners"/> <feat att="inflectionalParadigm" val="MFG0016"/> <feat att="officiallyApproved" val="yes"/> <feat att="frequency" val="0.0"/></FormRepresentation></WordForm>
<WordForm><feat att="grammaticalGender" val="commonGender"/><feat att="definiteness" val="definite"/><feat att="grammaticalNumber" val="singular"/><feat att="case" val="unspecified"/>
<FormRepresentation> <feat att="writtenForm" val="whiplash-læsionen"/> <feat att="inflectionalParadigm" val="MFG0016"/> <feat att="officiallyApproved" val="yes"/> <feat att="frequency" val="0.0"/></FormRepresentation></WordForm>
<WordForm><feat att="grammaticalGender" val="commonGender"/><feat att="definiteness" val="definite"/><feat att="grammaticalNumber" val="singular"/><feat att="case" val="genitiveCase"/>
<FormRepresentation> <feat att="writtenForm" val="whiplash-læsionens"/> <feat att="inflectionalParadigm" val="MFG0016"/> <feat att="officiallyApproved" val="yes"/> <feat att="frequency" val="0.0"/></FormRepresentation></WordForm>
<WordForm><feat att="grammaticalGender" val="commonGender"/><feat att="definiteness" val="definite"/><feat att="grammaticalNumber" val="plural"/><feat att="case" val="unspecified"/>
<FormRepresentation> <feat att="writtenForm" val="whiplash-læsionerne"/> <feat att="inflectionalParadigm" val="MFG0016"/> <feat att="officiallyApproved" val="yes"/> <feat att="frequency" val="0.0"/></FormRepresentation></WordForm>
<WordForm><feat att="grammaticalGender" val="commonGender"/><feat att="definiteness" val="definite"/><feat att="grammaticalNumber" val="plural"/><feat att="case" val="genitiveCase"/>
<FormRepresentation> <feat att="writtenForm" val="whiplash-læsionernes"/> <feat att="inflectionalParadigm" val="MFG0016"/> <feat att="officiallyApproved" val="yes"/> <feat att="frequency" val="0.0"/></FormRepresentation></WordForm>
</LexicalEntry> 
<LexicalEntry><feat att="partOfSpeech" val="commonNoun"/> 
<feat att="id" val="GMU_ØJENLÅGSOPERATION_1"/> 
<feat att="morphologicalUnitId" val="ØJENLÅGSOPERATION"/> 
<feat att="originalSource" val="SUNDHEDSKORPUS"/> 
<feat att="independentWord" val="yes"/> 
<feat att="decomposition" val="øjenlåg+s+operation"/> 
<Lemma><FormRepresentation> <feat att="writtenForm" val="øjenlågsoperation"/> <feat att="officiallyApproved" val="yes"/> 
<feat att="joiningElement" val="Not analyzed"/> 
</FormRepresentation> </Lemma> 
<WordForm><feat att="grammaticalGender" val="commonGender"/><feat att="definiteness" val="indefinite"/><feat att="grammaticalNumber" val="singular"/><feat att="case" val="unspecified"/>
<FormRepresentation> <feat att="writtenForm" val="øjenlågsoperation"/> <feat att="inflectionalParadigm" val="MFG0016"/> <feat att="officiallyApproved" val="yes"/> <feat att="frequency" val="0.0"/></FormRepresentation></WordForm>
<WordForm><feat att="grammaticalGender" val="commonGender"/><feat att="definiteness" val="indefinite"/><feat att="grammaticalNumber" val="singular"/><feat att="case" val="genitiveCase"/>
<FormRepresentation> <feat att="writtenForm" val="øjenlågsoperations"/> <feat att="inflectionalParadigm" val="MFG0016"/> <feat att="officiallyApproved" val="yes"/> <feat att="frequency" val="0.0"/></FormRepresentation></WordForm>
<WordForm><feat att="grammaticalGender" val="commonGender"/><feat att="definiteness" val="indefinite"/><feat att="grammaticalNumber" val="plural"/><feat att="case" val="unspecified"/>
<FormRepresentation> <feat att="writtenForm" val="øjenlågsoperationer"/> <feat att="inflectionalParadigm" val="MFG0016"/> <feat att="officiallyApproved" val="yes"/> <feat att="frequency" val="0.0"/></FormRepresentation></WordForm>
<WordForm><feat att="grammaticalGender" val="commonGender"/><feat att="definiteness" val="indefinite"/><feat att="grammaticalNumber" val="plural"/><feat att="case" val="genitiveCase"/>
<FormRepresentation> <feat att="writtenForm" val="øjenlågsoperationers"/> <feat att="inflectionalParadigm" val="MFG0016"/> <feat att="officiallyApproved" val="yes"/> <feat att="frequency" val="0.0"/></FormRepresentation></WordForm>
<WordForm><feat att="grammaticalGender" val="commonGender"/><feat att="definiteness" val="definite"/><feat att="grammaticalNumber" val="singular"/><feat att="case" val="unspecified"/>
<FormRepresentation> <feat att="writtenForm" val="øjenlågsoperationen"/> <feat att="inflectionalParadigm" val="MFG0016"/> <feat att="officiallyApproved" val="yes"/> <feat att="frequency" val="0.0"/></FormRepresentation></WordForm>
<WordForm><feat att="grammaticalGender" val="commonGender"/><feat att="definiteness" val="definite"/><feat att="grammaticalNumber" val="singular"/><feat att="case" val="genitiveCase"/>
<FormRepresentation> <feat att="writtenForm" val="øjenlågsoperationens"/> <feat att="inflectionalParadigm" val="MFG0016"/> <feat att="officiallyApproved" val="yes"/> <feat att="frequency" val="0.0"/></FormRepresentation></WordForm>
<WordForm><feat att="grammaticalGender" val="commonGender"/><feat att="definiteness" val="definite"/><feat att="grammaticalNumber" val="plural"/><feat att="case" val="unspecified"/>
<FormRepresentation> <feat att="writtenForm" val="øjenlågsoperationerne"/> <feat att="inflectionalParadigm" val="MFG0016"/> <feat att="officiallyApproved" val="yes"/> <feat att="frequency" val="0.0"/></FormRepresentation></WordForm>
<WordForm><feat att="grammaticalGender" val="commonGender"/><feat att="definiteness" val="definite"/><feat att="grammaticalNumber" val="plural"/><feat att="case" val="genitiveCase"/>
<FormRepresentation> <feat att="writtenForm" val="øjenlågsoperationernes"/> <feat att="inflectionalParadigm" val="MFG0016"/> <feat att="officiallyApproved" val="yes"/> <feat att="frequency" val="0.0"/></FormRepresentation></WordForm>
</LexicalEntry> 
<LexicalEntry><feat att="partOfSpeech" val="commonNoun"/> 
<feat att="id" val="GMU_ÆGGESTOKKRÆFT_1"/> 
<feat att="morphologicalUnitId" val="ÆGGESTOKKRÆFT"/> 
<feat att="originalSource" val="SUNDHEDSKORPUS"/> 
<feat att="independentWord" val="yes"/> 
<feat att="decomposition" val="æggestok+kræft"/> 
<Lemma><FormRepresentation> <feat att="writtenForm" val="æggestokkræft"/> <feat att="officiallyApproved" val="yes"/> 
<feat att="joiningElement" val="nil"/> 
<feat att="joiningElementResult" val="æggestokkræft"/> 
</FormRepresentation> </Lemma> 
<WordForm><feat att="grammaticalGender" val="commonGender"/><feat att="definiteness" val="indefinite"/><feat att="grammaticalNumber" val="singular"/><feat att="case" val="unspecified"/>
<FormRepresentation> <feat att="writtenForm" val="æggestokkræft"/> <feat att="inflectionalParadigm" val="MFG0220"/> <feat att="officiallyApproved" val="yes"/> <feat att="frequency" val=".1429"/></FormRepresentation></WordForm>
<WordForm><feat att="grammaticalGender" val="commonGender"/><feat att="definiteness" val="indefinite"/><feat att="grammaticalNumber" val="singular"/><feat att="case" val="genitiveCase"/>
<FormRepresentation> <feat att="writtenForm" val="æggestokkræfts"/> <feat att="inflectionalParadigm" val="MFG0220"/> <feat att="officiallyApproved" val="yes"/> <feat att="frequency" val="0.0"/></FormRepresentation></WordForm>
<WordForm><feat att="grammaticalGender" val="commonGender"/><feat att="definiteness" val="definite"/><feat att="grammaticalNumber" val="singular"/><feat att="case" val="unspecified"/>
<FormRepresentation> <feat att="writtenForm" val="æggestokkræften"/> <feat att="inflectionalParadigm" val="MFG0220"/> <feat att="officiallyApproved" val="yes"/> <feat att="frequency" val="0.0"/></FormRepresentation></WordForm>
<WordForm><feat att="grammaticalGender" val="commonGender"/><feat att="definiteness" val="definite"/><feat att="grammaticalNumber" val="singular"/><feat att="case" val="genitiveCase"/>
<FormRepresentation> <feat att="writtenForm" val="æggestokkræftens"/> <feat att="inflectionalParadigm" val="MFG0220"/> <feat att="officiallyApproved" val="yes"/> <feat att="frequency" val="0.0"/></FormRepresentation></WordForm>
</LexicalEntry> 
<LexicalEntry><feat att="partOfSpeech" val="commonNoun"/> 
<feat att="id" val="GMU_ÆGLØSNINGSTIDSPUNKT_1"/> 
<feat att="morphologicalUnitId" val="ÆGLØSNINGSTIDSPUNKT"/> 
<feat att="originalSource" val="SUNDHEDSKORPUS"/> 
<feat att="independentWord" val="yes"/> 
<feat att="decomposition" val="ægløsning+s+tidspunkt"/> 
<Lemma><FormRepresentation> <feat att="writtenForm" val="ægløsningstidspunkt"/> <feat att="officiallyApproved" val="yes"/> 
<feat att="joiningElement" val="Not analyzed"/> 
</FormRepresentation> </Lemma> 
<WordForm><feat att="grammaticalGender" val="neuter"/><feat att="definiteness" val="indefinite"/><feat att="grammaticalNumber" val="singular"/><feat att="case" val="unspecified"/>
<FormRepresentation> <feat att="writtenForm" val="ægløsningstidspunkt"/> <feat att="inflectionalParadigm" val="MFG0044"/> <feat att="officiallyApproved" val="yes"/> <feat att="frequency" val="0.0"/></FormRepresentation></WordForm>
<WordForm><feat att="grammaticalGender" val="neuter"/><feat att="definiteness" val="indefinite"/><feat att="grammaticalNumber" val="singular"/><feat att="case" val="genitiveCase"/>
<FormRepresentation> <feat att="writtenForm" val="ægløsningstidspunkts"/> <feat att="inflectionalParadigm" val="MFG0044"/> <feat att="officiallyApproved" val="yes"/> <feat att="frequency" val="0.0"/></FormRepresentation></WordForm>
<WordForm><feat att="grammaticalGender" val="neuter"/><feat att="definiteness" val="indefinite"/><feat att="grammaticalNumber" val="plural"/><feat att="case" val="unspecified"/>
<FormRepresentation> <feat att="writtenForm" val="ægløsningstidspunkter"/> <feat att="inflectionalParadigm" val="MFG0044"/> <feat att="officiallyApproved" val="yes"/> <feat att="frequency" val="0.0"/></FormRepresentation></WordForm>
<WordForm><feat att="grammaticalGender" val="neuter"/><feat att="definiteness" val="indefinite"/><feat att="grammaticalNumber" val="plural"/><feat att="case" val="genitiveCase"/>
<FormRepresentation> <feat att="writtenForm" val="ægløsningstidspunkters"/> <feat att="inflectionalParadigm" val="MFG0044"/> <feat att="officiallyApproved" val="yes"/> <feat att="frequency" val="0.0"/></FormRepresentation></WordForm>
<WordForm><feat att="grammaticalGender" val="neuter"/><feat att="definiteness" val="definite"/><feat att="grammaticalNumber" val="singular"/><feat att="case" val="unspecified"/>
<FormRepresentation> <feat att="writtenForm" val="ægløsningstidspunktet"/> <feat att="inflectionalParadigm" val="MFG0044"/> <feat att="officiallyApproved" val="yes"/> <feat att="frequency" val=".0536"/></FormRepresentation></WordForm>
<WordForm><feat att="grammaticalGender" val="neuter"/><feat att="definiteness" val="definite"/><feat att="grammaticalNumber" val="singular"/><feat att="case" val="genitiveCase"/>
<FormRepresentation> <feat att="writtenForm" val="ægløsningstidspunktets"/> <feat att="inflectionalParadigm" val="MFG0044"/> <feat att="officiallyApproved" val="yes"/> <feat att="frequency" val="0.0"/></FormRepresentation></WordForm>
<WordForm><feat att="grammaticalGender" val="neuter"/><feat att="definiteness" val="definite"/><feat att="grammaticalNumber" val="plural"/><feat att="case" val="unspecified"/>
<FormRepresentation> <feat att="writtenForm" val="ægløsningstidspunkterne"/> <feat att="inflectionalParadigm" val="MFG0044"/> <feat att="officiallyApproved" val="yes"/> <feat att="frequency" val="0.0"/></FormRepresentation></WordForm>
<WordForm><feat att="grammaticalGender" val="neuter"/><feat att="definiteness" val="definite"/><feat att="grammaticalNumber" val="plural"/><feat att="case" val="genitiveCase"/>
<FormRepresentation> <feat att="writtenForm" val="ægløsningstidspunkternes"/> <feat att="inflectionalParadigm" val="MFG0044"/> <feat att="officiallyApproved" val="yes"/> <feat att="frequency" val="0.0"/></FormRepresentation></WordForm>
</LexicalEntry> 
<LexicalEntry><feat att="partOfSpeech" val="commonNoun"/> 
<feat att="id" val="GMU_ÆLDREKONSULENT_1"/> 
<feat att="morphologicalUnitId" val="ÆLDREKONSULENT"/> 
<feat att="originalSource" val="SUNDHEDSKORPUS"/> 
<feat att="independentWord" val="yes"/> 
<feat att="decomposition" val="ældre+konsulent"/> 
<Lemma><FormRepresentation> <feat att="writtenForm" val="ældrekonsulent"/> <feat att="officiallyApproved" val="yes"/> 
<feat att="joiningElement" val="nil"/> 
<feat att="joiningElementResult" val="ældrekonsulent"/> 
</FormRepresentation> </Lemma> 
<WordForm><feat att="grammaticalGender" val="commonGender"/><feat att="definiteness" val="indefinite"/><feat att="grammaticalNumber" val="singular"/><feat att="case" val="unspecified"/>
<FormRepresentation> <feat att="writtenForm" val="ældrekonsulent"/> <feat att="inflectionalParadigm" val="MFG0016"/> <feat att="officiallyApproved" val="yes"/> <feat att="frequency" val=".0714"/></FormRepresentation></WordForm>
<WordForm><feat att="grammaticalGender" val="commonGender"/><feat att="definiteness" val="indefinite"/><feat att="grammaticalNumber" val="singular"/><feat att="case" val="genitiveCase"/>
<FormRepresentation> <feat att="writtenForm" val="ældrekonsulents"/> <feat att="inflectionalParadigm" val="MFG0016"/> <feat att="officiallyApproved" val="yes"/> <feat att="frequency" val="0.0"/></FormRepresentation></WordForm>
<WordForm><feat att="grammaticalGender" val="commonGender"/><feat att="definiteness" val="indefinite"/><feat att="grammaticalNumber" val="plural"/><feat att="case" val="unspecified"/>
<FormRepresentation> <feat att="writtenForm" val="ældrekonsulenter"/> <feat att="inflectionalParadigm" val="MFG0016"/> <feat att="officiallyApproved" val="yes"/> <feat att="frequency" val=".0179"/></FormRepresentation></WordForm>
<WordForm><feat att="grammaticalGender" val="commonGender"/><feat att="definiteness" val="indefinite"/><feat att="grammaticalNumber" val="plural"/><feat att="case" val="genitiveCase"/>
<FormRepresentation> <feat att="writtenForm" val="ældrekonsulenters"/> <feat att="inflectionalParadigm" val="MFG0016"/> <feat att="officiallyApproved" val="yes"/> <feat att="frequency" val="0.0"/></FormRepresentation></WordForm>
<WordForm><feat att="grammaticalGender" val="commonGender"/><feat att="definiteness" val="definite"/><feat att="grammaticalNumber" val="singular"/><feat att="case" val="unspecified"/>
<FormRepresentation> <feat att="writtenForm" val="ældrekonsulenten"/> <feat att="inflectionalParadigm" val="MFG0016"/> <feat att="officiallyApproved" val="yes"/> <feat att="frequency" val="0.0"/></FormRepresentation></WordForm>
<WordForm><feat att="grammaticalGender" val="commonGender"/><feat att="definiteness" val="definite"/><feat att="grammaticalNumber" val="singular"/><feat att="case" val="genitiveCase"/>
<FormRepresentation> <feat att="writtenForm" val="ældrekonsulentens"/> <feat att="inflectionalParadigm" val="MFG0016"/> <feat att="officiallyApproved" val="yes"/> <feat att="frequency" val="0.0"/></FormRepresentation></WordForm>
<WordForm><feat att="grammaticalGender" val="commonGender"/><feat att="definiteness" val="definite"/><feat att="grammaticalNumber" val="plural"/><feat att="case" val="unspecified"/>
<FormRepresentation> <feat att="writtenForm" val="ældrekonsulenterne"/> <feat att="inflectionalParadigm" val="MFG0016"/> <feat att="officiallyApproved" val="yes"/> <feat att="frequency" val="0.0"/></FormRepresentation></WordForm>
<WordForm><feat att="grammaticalGender" val="commonGender"/><feat att="definiteness" val="definite"/><feat att="grammaticalNumber" val="plural"/><feat att="case" val="genitiveCase"/>
<FormRepresentation> <feat att="writtenForm" val="ældrekonsulenternes"/> <feat att="inflectionalParadigm" val="MFG0016"/> <feat att="officiallyApproved" val="yes"/> <feat att="frequency" val="0.0"/></FormRepresentation></WordForm>
</LexicalEntry> 
<LexicalEntry><feat att="partOfSpeech" val="commonNoun"/> 
<feat att="id" val="GMU_ølbil_1"/> 
<feat att="morphologicalUnitId" val="ØLBIL"/> 
<feat att="originalSource" val="DDO"/> 
<feat att="independentWord" val="yes"/> 
<feat att="decomposition" val="øl+bil"/> 
<Lemma><FormRepresentation> <feat att="writtenForm" val="ølbil"/> <feat att="officiallyApproved" val="yes"/> 
<feat att="joiningElement" val="nil"/> 
<feat att="joiningElementResult" val="ølbil"/> 
</FormRepresentation> </Lemma> 
<WordForm><feat att="grammaticalGender" val="commonGender"/><feat att="definiteness" val="indefinite"/><feat att="grammaticalNumber" val="singular"/><feat att="case" val="unspecified"/>
<FormRepresentation> <feat att="writtenForm" val="ølbil"/> <feat att="inflectionalParadigm" val="MFG0016"/> <feat att="officiallyApproved" val="yes"/> <feat att="frequency" val=".1786"/></FormRepresentation></WordForm>
<WordForm><feat att="grammaticalGender" val="commonGender"/><feat att="definiteness" val="indefinite"/><feat att="grammaticalNumber" val="singular"/><feat att="case" val="genitiveCase"/>
<FormRepresentation> <feat att="writtenForm" val="ølbils"/> <feat att="inflectionalParadigm" val="MFG0016"/> <feat att="officiallyApproved" val="yes"/> <feat att="frequency" val="0.0"/></FormRepresentation></WordForm>
<WordForm><feat att="grammaticalGender" val="commonGender"/><feat att="definiteness" val="indefinite"/><feat att="grammaticalNumber" val="plural"/><feat att="case" val="unspecified"/>
<FormRepresentation> <feat att="writtenForm" val="ølbiler"/> <feat att="inflectionalParadigm" val="MFG0016"/> <feat att="officiallyApproved" val="yes"/> <feat att="frequency" val=".0536"/></FormRepresentation></WordForm>
<WordForm><feat att="grammaticalGender" val="commonGender"/><feat att="definiteness" val="indefinite"/><feat att="grammaticalNumber" val="plural"/><feat att="case" val="genitiveCase"/>
<FormRepresentation> <feat att="writtenForm" val="ølbilers"/> <feat att="inflectionalParadigm" val="MFG0016"/> <feat att="officiallyApproved" val="yes"/> <feat att="frequency" val="0.0"/></FormRepresentation></WordForm>
<WordForm><feat att="grammaticalGender" val="commonGender"/><feat att="definiteness" val="definite"/><feat att="grammaticalNumber" val="singular"/><feat att="case" val="unspecified"/>
<FormRepresentation> <feat att="writtenForm" val="ølbilen"/> <feat att="inflectionalParadigm" val="MFG0016"/> <feat att="officiallyApproved" val="yes"/> <feat att="frequency" val=".1071"/></FormRepresentation></WordForm>
<WordForm><feat att="grammaticalGender" val="commonGender"/><feat att="definiteness" val="definite"/><feat att="grammaticalNumber" val="singular"/><feat att="case" val="genitiveCase"/>
<FormRepresentation> <feat att="writtenForm" val="ølbilens"/> <feat att="inflectionalParadigm" val="MFG0016"/> <feat att="officiallyApproved" val="yes"/> <feat att="frequency" val="0.0"/></FormRepresentation></WordForm>
<WordForm><feat att="grammaticalGender" val="commonGender"/><feat att="definiteness" val="definite"/><feat att="grammaticalNumber" val="plural"/><feat att="case" val="unspecified"/>
<FormRepresentation> <feat att="writtenForm" val="ølbilerne"/> <feat att="inflectionalParadigm" val="MFG0016"/> <feat att="officiallyApproved" val="yes"/> <feat att="frequency" val="0.0"/></FormRepresentation></WordForm>
<WordForm><feat att="grammaticalGender" val="commonGender"/><feat att="definiteness" val="definite"/><feat att="grammaticalNumber" val="plural"/><feat att="case" val="genitiveCase"/>
<FormRepresentation> <feat att="writtenForm" val="ølbilernes"/> <feat att="inflectionalParadigm" val="MFG0016"/> <feat att="officiallyApproved" val="yes"/> <feat att="frequency" val="0.0"/></FormRepresentation></WordForm>
</LexicalEntry> 
<LexicalEntry><feat att="partOfSpeech" val="commonNoun"/> 
<feat att="id" val="GMU_ørefigen_1"/> 
<feat att="morphologicalUnitId" val="ØREFIGEN"/> 
<feat att="originalSource" val="DDO"/> 
<feat att="independentWord" val="yes"/> 
<feat att="decomposition" val="øre+figen"/> 
<Lemma><FormRepresentation> <feat att="writtenForm" val="ørefigen"/> <feat att="officiallyApproved" val="yes"/> 
<feat att="joiningElement" val="nil"/> 
<feat att="joiningElementResult" val="ørefigen"/> 
</FormRepresentation> </Lemma> 
<WordForm><feat att="grammaticalGender" val="commonGender"/><feat att="definiteness" val="indefinite"/><feat att="grammaticalNumber" val="singular"/><feat att="case" val="unspecified"/>
<FormRepresentation> <feat att="writtenForm" val="ørefigen"/><feat att="inflectionalParadigm" val="MFG0016,MFG0267"/> <feat att="officiallyApproved" val="yes"/> <feat att="frequency" val=".2143"/></FormRepresentation></WordForm>
<WordForm><feat att="grammaticalGender" val="commonGender"/><feat att="definiteness" val="indefinite"/><feat att="grammaticalNumber" val="singular"/><feat att="case" val="genitiveCase"/>
<FormRepresentation> <feat att="writtenForm" val="ørefigens"/><feat att="inflectionalParadigm" val="MFG0016,MFG0267"/> <feat att="officiallyApproved" val="yes"/> <feat att="frequency" val="0.0"/></FormRepresentation></WordForm>
<WordForm><feat att="grammaticalGender" val="commonGender"/><feat att="definiteness" val="indefinite"/><feat att="grammaticalNumber" val="plural"/><feat att="case" val="unspecified"/>
<FormRepresentation> <feat att="writtenForm" val="ørefigner"/> <feat att="inflectionalParadigm" val="MFG0267"/> <feat att="officiallyApproved" val="yes"/> <feat att="frequency" val=".0179"/></FormRepresentation><FormRepresentation> <feat att="writtenForm" val="ørefigener"/> <feat att="inflectionalParadigm" val="MFG0016"/> <feat att="officiallyApproved" val="yes"/> <feat att="frequency" val=".0179"/></FormRepresentation></WordForm>
<WordForm><feat att="grammaticalGender" val="commonGender"/><feat att="definiteness" val="indefinite"/><feat att="grammaticalNumber" val="plural"/><feat att="case" val="genitiveCase"/>
<FormRepresentation> <feat att="writtenForm" val="ørefigners"/> <feat att="inflectionalParadigm" val="MFG0267"/> <feat att="officiallyApproved" val="yes"/> <feat att="frequency" val="0.0"/></FormRepresentation><FormRepresentation> <feat att="writtenForm" val="ørefigeners"/> <feat att="inflectionalParadigm" val="MFG0016"/> <feat att="officiallyApproved" val="yes"/> <feat att="frequency" val="0.0"/></FormRepresentation></WordForm>
<WordForm><feat att="grammaticalGender" val="commonGender"/><feat att="definiteness" val="definite"/><feat att="grammaticalNumber" val="singular"/><feat att="case" val="unspecified"/>
<FormRepresentation> <feat att="writtenForm" val="ørefignen"/> <feat att="inflectionalParadigm" val="MFG0267"/> <feat att="officiallyApproved" val="yes"/> <feat att="frequency" val="0.0"/></FormRepresentation><FormRepresentation> <feat att="writtenForm" val="ørefigenen"/> <feat att="inflectionalParadigm" val="MFG0016"/> <feat att="officiallyApproved" val="yes"/> <feat att="frequency" val="0.0"/></FormRepresentation></WordForm>
<WordForm><feat att="grammaticalGender" val="commonGender"/><feat att="definiteness" val="definite"/><feat att="grammaticalNumber" val="singular"/><feat att="case" val="genitiveCase"/>
<FormRepresentation> <feat att="writtenForm" val="ørefignens"/> <feat att="inflectionalParadigm" val="MFG0267"/> <feat att="officiallyApproved" val="yes"/> <feat att="frequency" val="0.0"/></FormRepresentation><FormRepresentation> <feat att="writtenForm" val="ørefigenens"/> <feat att="inflectionalParadigm" val="MFG0016"/> <feat att="officiallyApproved" val="yes"/> <feat att="frequency" val="0.0"/></FormRepresentation></WordForm>
<WordForm><feat att="grammaticalGender" val="commonGender"/><feat att="definiteness" val="definite"/><feat att="grammaticalNumber" val="plural"/><feat att="case" val="unspecified"/>
<FormRepresentation> <feat att="writtenForm" val="ørefignerne"/> <feat att="inflectionalParadigm" val="MFG0267"/> <feat att="officiallyApproved" val="yes"/> <feat att="frequency" val="0.0"/></FormRepresentation><FormRepresentation> <feat att="writtenForm" val="ørefigenerne"/> <feat att="inflectionalParadigm" val="MFG0016"/> <feat att="officiallyApproved" val="yes"/> <feat att="frequency" val="0.0"/></FormRepresentation></WordForm>
<WordForm><feat att="grammaticalGender" val="commonGender"/><feat att="definiteness" val="definite"/><feat att="grammaticalNumber" val="plural"/><feat att="case" val="genitiveCase"/>
<FormRepresentation> <feat att="writtenForm" val="ørefignernes"/> <feat att="inflectionalParadigm" val="MFG0267"/> <feat att="officiallyApproved" val="yes"/> <feat att="frequency" val="0.0"/></FormRepresentation><FormRepresentation> <feat att="writtenForm" val="ørefigenernes"/> <feat att="inflectionalParadigm" val="MFG0016"/> <feat att="officiallyApproved" val="yes"/> <feat att="frequency" val="0.0"/></FormRepresentation></WordForm>
</LexicalEntry> 
<LexicalEntry><feat att="partOfSpeech" val="commonNoun"/> 
<feat att="id" val="GMU_WEEKENDAFLASTNING_1"/> 
<feat att="morphologicalUnitId" val="WEEKENDAFLASTNING"/> 
<feat att="originalSource" val="FORVALT-KORPUS"/> 
<feat att="independentWord" val="yes"/> 
<feat att="decomposition" val="weekend+aflastning"/> 
<Lemma><FormRepresentation> <feat att="writtenForm" val="weekendaflastning"/> <feat att="officiallyApproved" val="yes"/> 
<feat att="joiningElement" val="Not analyzed"/> 
</FormRepresentation> </Lemma> 
<WordForm><feat att="grammaticalGender" val="commonGender"/><feat att="definiteness" val="indefinite"/><feat att="grammaticalNumber" val="singular"/><feat att="case" val="unspecified"/>
<FormRepresentation> <feat att="writtenForm" val="weekendaflastning"/> <feat att="inflectionalParadigm" val="MFG0016"/> <feat att="officiallyApproved" val="yes"/> <feat att="frequency" val=".0357"/></FormRepresentation></WordForm>
<WordForm><feat att="grammaticalGender" val="commonGender"/><feat att="definiteness" val="indefinite"/><feat att="grammaticalNumber" val="singular"/><feat att="case" val="genitiveCase"/>
<FormRepresentation> <feat att="writtenForm" val="weekendaflastnings"/> <feat att="inflectionalParadigm" val="MFG0016"/> <feat att="officiallyApproved" val="yes"/> <feat att="frequency" val="0.0"/></FormRepresentation></WordForm>
<WordForm><feat att="grammaticalGender" val="commonGender"/><feat att="definiteness" val="indefinite"/><feat att="grammaticalNumber" val="plural"/><feat att="case" val="unspecified"/>
<FormRepresentation> <feat att="writtenForm" val="weekendaflastninger"/> <feat att="inflectionalParadigm" val="MFG0016"/> <feat att="officiallyApproved" val="yes"/> <feat att="frequency" val="0.0"/></FormRepresentation></WordForm>
<WordForm><feat att="grammaticalGender" val="commonGender"/><feat att="definiteness" val="indefinite"/><feat att="grammaticalNumber" val="plural"/><feat att="case" val="genitiveCase"/>
<FormRepresentation> <feat att="writtenForm" val="weekendaflastningers"/> <feat att="inflectionalParadigm" val="MFG0016"/> <feat att="officiallyApproved" val="yes"/> <feat att="frequency" val="0.0"/></FormRepresentation></WordForm>
<WordForm><feat att="grammaticalGender" val="commonGender"/><feat att="definiteness" val="definite"/><feat att="grammaticalNumber" val="singular"/><feat att="case" val="unspecified"/>
<FormRepresentation> <feat att="writtenForm" val="weekendaflastningen"/> <feat att="inflectionalParadigm" val="MFG0016"/> <feat att="officiallyApproved" val="yes"/> <feat att="frequency" val="0.0"/></FormRepresentation></WordForm>
<WordForm><feat att="grammaticalGender" val="commonGender"/><feat att="definiteness" val="definite"/><feat att="grammaticalNumber" val="singular"/><feat att="case" val="genitiveCase"/>
<FormRepresentation> <feat att="writtenForm" val="weekendaflastningens"/> <feat att="inflectionalParadigm" val="MFG0016"/> <feat att="officiallyApproved" val="yes"/> <feat att="frequency" val="0.0"/></FormRepresentation></WordForm>
<WordForm><feat att="grammaticalGender" val="commonGender"/><feat att="definiteness" val="definite"/><feat att="grammaticalNumber" val="plural"/><feat att="case" val="unspecified"/>
<FormRepresentation> <feat att="writtenForm" val="weekendaflastningerne"/> <feat att="inflectionalParadigm" val="MFG0016"/> <feat att="officiallyApproved" val="yes"/> <feat att="frequency" val="0.0"/></FormRepresentation></WordForm>
<WordForm><feat att="grammaticalGender" val="commonGender"/><feat att="definiteness" val="definite"/><feat att="grammaticalNumber" val="plural"/><feat att="case" val="genitiveCase"/>
<FormRepresentation> <feat att="writtenForm" val="weekendaflastningernes"/> <feat att="inflectionalParadigm" val="MFG0016"/> <feat att="officiallyApproved" val="yes"/> <feat att="frequency" val="0.0"/></FormRepresentation></WordForm>
</LexicalEntry> 
<LexicalEntry><feat att="partOfSpeech" val="commonNoun"/> 
<feat att="id" val="GMU_ÆLDRECENTER_1"/> 
<feat att="morphologicalUnitId" val="ÆLDRECENTER"/> 
<feat att="originalSource" val="SUNDHEDSKORPUS"/> 
<feat att="independentWord" val="yes"/> 
<feat att="decomposition" val="ældre+center"/> 
<Lemma><FormRepresentation> <feat att="writtenForm" val="ældrecenter"/> <feat att="officiallyApproved" val="yes"/> 
<feat att="joiningElement" val="nil"/> 
<feat att="joiningElementResult" val="ældrecenter"/> 
</FormRepresentation> </Lemma> 
<WordForm><feat att="grammaticalGender" val="neuter"/><feat att="definiteness" val="indefinite"/><feat att="grammaticalNumber" val="singular"/><feat att="case" val="unspecified"/>
<FormRepresentation> <feat att="writtenForm" val="ældrecenter"/><feat att="inflectionalParadigm" val="MFG0049,MFG0234"/> <feat att="officiallyApproved" val="yes"/> <feat att="frequency" val=".2143"/></FormRepresentation></WordForm>
<WordForm><feat att="grammaticalGender" val="neuter"/><feat att="definiteness" val="indefinite"/><feat att="grammaticalNumber" val="singular"/><feat att="case" val="genitiveCase"/>
<FormRepresentation> <feat att="writtenForm" val="ældrecenters"/><feat att="inflectionalParadigm" val="MFG0049,MFG0234"/> <feat att="officiallyApproved" val="yes"/> <feat att="frequency" val="0.0"/></FormRepresentation></WordForm>
<WordForm><feat att="grammaticalGender" val="neuter"/><feat att="definiteness" val="indefinite"/><feat att="grammaticalNumber" val="plural"/><feat att="case" val="unspecified"/>
<FormRepresentation> <feat att="writtenForm" val="ældrecentre"/><feat att="inflectionalParadigm" val="MFG0049,MFG0234"/> <feat att="officiallyApproved" val="yes"/> <feat att="frequency" val=".1786"/></FormRepresentation></WordForm>
<WordForm><feat att="grammaticalGender" val="neuter"/><feat att="definiteness" val="indefinite"/><feat att="grammaticalNumber" val="plural"/><feat att="case" val="genitiveCase"/>
<FormRepresentation> <feat att="writtenForm" val="ældrecentres"/><feat att="inflectionalParadigm" val="MFG0049,MFG0234"/> <feat att="officiallyApproved" val="yes"/> <feat att="frequency" val="0.0"/></FormRepresentation></WordForm>
<WordForm><feat att="grammaticalGender" val="neuter"/><feat att="definiteness" val="definite"/><feat att="grammaticalNumber" val="singular"/><feat att="case" val="unspecified"/>
<FormRepresentation> <feat att="writtenForm" val="ældrecentret"/> <feat att="inflectionalParadigm" val="MFG0234"/> <feat att="officiallyApproved" val="yes"/> <feat att="frequency" val=".0714"/></FormRepresentation><FormRepresentation> <feat att="writtenForm" val="ældrecenteret"/> <feat att="inflectionalParadigm" val="MFG0049"/> <feat att="officiallyApproved" val="yes"/> <feat att="frequency" val="0.0"/></FormRepresentation></WordForm>
<WordForm><feat att="grammaticalGender" val="neuter"/><feat att="definiteness" val="definite"/><feat att="grammaticalNumber" val="singular"/><feat att="case" val="genitiveCase"/>
<FormRepresentation> <feat att="writtenForm" val="ældrecentrets"/> <feat att="inflectionalParadigm" val="MFG0234"/> <feat att="officiallyApproved" val="yes"/> <feat att="frequency" val=".0357"/></FormRepresentation><FormRepresentation> <feat att="writtenForm" val="ældrecenterets"/> <feat att="inflectionalParadigm" val="MFG0049"/> <feat att="officiallyApproved" val="yes"/> <feat att="frequency" val="0.0"/></FormRepresentation></WordForm>
<WordForm><feat att="grammaticalGender" val="neuter"/><feat att="definiteness" val="definite"/><feat att="grammaticalNumber" val="plural"/><feat att="case" val="unspecified"/>
<FormRepresentation> <feat att="writtenForm" val="ældrecentrene"/><feat att="inflectionalParadigm" val="MFG0049,MFG0234"/> <feat att="officiallyApproved" val="yes"/> <feat att="frequency" val=".0179"/></FormRepresentation></WordForm>
<WordForm><feat att="grammaticalGender" val="neuter"/><feat att="definiteness" val="definite"/><feat att="grammaticalNumber" val="plural"/><feat att="case" val="genitiveCase"/>
<FormRepresentation> <feat att="writtenForm" val="ældrecentrenes"/><feat att="inflectionalParadigm" val="MFG0049,MFG0234"/> <feat att="officiallyApproved" val="yes"/> <feat att="frequency" val="0.0"/></FormRepresentation></WordForm>
</LexicalEntry> 
<LexicalEntry><feat att="partOfSpeech" val="commonNoun"/> 
<feat att="id" val="GMU_ÆGTESKABSLOV_1"/> 
<feat att="morphologicalUnitId" val="ÆGTESKABSLOV"/> 
<feat att="originalSource" val="FORVALT-KORPUS"/> 
<feat att="independentWord" val="yes"/> 
<feat att="decomposition" val="ægteskab+s+lov"/> 
<Lemma><FormRepresentation> <feat att="writtenForm" val="ægteskabslov"/> <feat att="officiallyApproved" val="yes"/> 
<feat att="joiningElement" val="nil"/> 
<feat att="joiningElementResult" val="ægteskabslov"/> 
</FormRepresentation> </Lemma> 
<WordForm><feat att="grammaticalGender" val="commonGender"/><feat att="definiteness" val="indefinite"/><feat att="grammaticalNumber" val="singular"/><feat att="case" val="unspecified"/>
<FormRepresentation> <feat att="writtenForm" val="ægteskabslov"/> <feat att="inflectionalParadigm" val="MFG0014"/> <feat att="officiallyApproved" val="yes"/> <feat att="frequency" val="0.0"/></FormRepresentation></WordForm>
<WordForm><feat att="grammaticalGender" val="commonGender"/><feat att="definiteness" val="indefinite"/><feat att="grammaticalNumber" val="singular"/><feat att="case" val="genitiveCase"/>
<FormRepresentation> <feat att="writtenForm" val="ægteskabslovs"/> <feat att="inflectionalParadigm" val="MFG0014"/> <feat att="officiallyApproved" val="yes"/> <feat att="frequency" val="0.0"/></FormRepresentation></WordForm>
<WordForm><feat att="grammaticalGender" val="commonGender"/><feat att="definiteness" val="indefinite"/><feat att="grammaticalNumber" val="plural"/><feat att="case" val="unspecified"/>
<FormRepresentation> <feat att="writtenForm" val="ægteskabslove"/> <feat att="inflectionalParadigm" val="MFG0014"/> <feat att="officiallyApproved" val="yes"/> <feat att="frequency" val="0.0"/></FormRepresentation></WordForm>
<WordForm><feat att="grammaticalGender" val="commonGender"/><feat att="definiteness" val="indefinite"/><feat att="grammaticalNumber" val="plural"/><feat att="case" val="genitiveCase"/>
<FormRepresentation> <feat att="writtenForm" val="ægteskabsloves"/> <feat att="inflectionalParadigm" val="MFG0014"/> <feat att="officiallyApproved" val="yes"/> <feat att="frequency" val="0.0"/></FormRepresentation></WordForm>
<WordForm><feat att="grammaticalGender" val="commonGender"/><feat att="definiteness" val="definite"/><feat att="grammaticalNumber" val="singular"/><feat att="case" val="unspecified"/>
<FormRepresentation> <feat att="writtenForm" val="ægteskabsloven"/> <feat att="inflectionalParadigm" val="MFG0014"/> <feat att="officiallyApproved" val="yes"/> <feat att="frequency" val=".1429"/></FormRepresentation></WordForm>
<WordForm><feat att="grammaticalGender" val="commonGender"/><feat att="definiteness" val="definite"/><feat att="grammaticalNumber" val="singular"/><feat att="case" val="genitiveCase"/>
<FormRepresentation> <feat att="writtenForm" val="ægteskabslovens"/> <feat att="inflectionalParadigm" val="MFG0014"/> <feat att="officiallyApproved" val="yes"/> <feat att="frequency" val=".0714"/></FormRepresentation></WordForm>
<WordForm><feat att="grammaticalGender" val="commonGender"/><feat att="definiteness" val="definite"/><feat att="grammaticalNumber" val="plural"/><feat att="case" val="unspecified"/>
<FormRepresentation> <feat att="writtenForm" val="ægteskabslovene"/> <feat att="inflectionalParadigm" val="MFG0014"/> <feat att="officiallyApproved" val="yes"/> <feat att="frequency" val="0.0"/></FormRepresentation></WordForm>
<WordForm><feat att="grammaticalGender" val="commonGender"/><feat att="definiteness" val="definite"/><feat att="grammaticalNumber" val="plural"/><feat att="case" val="genitiveCase"/>
<FormRepresentation> <feat att="writtenForm" val="ægteskabslovenes"/> <feat att="inflectionalParadigm" val="MFG0014"/> <feat att="officiallyApproved" val="yes"/> <feat att="frequency" val="0.0"/></FormRepresentation></WordForm>
</LexicalEntry> 
<LexicalEntry><feat att="partOfSpeech" val="commonNoun"/> 
<feat att="id" val="GMU_ÆLDREHØRING_1"/> 
<feat att="morphologicalUnitId" val="ÆLDREHØRING"/> 
<feat att="originalSource" val="FORVALT-KORPUS"/> 
<feat att="independentWord" val="yes"/> 
<feat att="decomposition" val="ældre+høring"/> 
<Lemma><FormRepresentation> <feat att="writtenForm" val="ældrehøring"/> <feat att="officiallyApproved" val="yes"/> 
<feat att="joiningElement" val="Not analyzed"/> 
</FormRepresentation> </Lemma> 
<WordForm><feat att="grammaticalGender" val="commonGender"/><feat att="definiteness" val="indefinite"/><feat att="grammaticalNumber" val="singular"/><feat att="case" val="unspecified"/>
<FormRepresentation> <feat att="writtenForm" val="ældrehøring"/> <feat att="inflectionalParadigm" val="MFG0016"/> <feat att="officiallyApproved" val="yes"/> <feat att="frequency" val=".25"/></FormRepresentation></WordForm>
<WordForm><feat att="grammaticalGender" val="commonGender"/><feat att="definiteness" val="indefinite"/><feat att="grammaticalNumber" val="singular"/><feat att="case" val="genitiveCase"/>
<FormRepresentation> <feat att="writtenForm" val="ældrehørings"/> <feat att="inflectionalParadigm" val="MFG0016"/> <feat att="officiallyApproved" val="yes"/> <feat att="frequency" val="0.0"/></FormRepresentation></WordForm>
<WordForm><feat att="grammaticalGender" val="commonGender"/><feat att="definiteness" val="indefinite"/><feat att="grammaticalNumber" val="plural"/><feat att="case" val="unspecified"/>
<FormRepresentation> <feat att="writtenForm" val="ældrehøringer"/> <feat att="inflectionalParadigm" val="MFG0016"/> <feat att="officiallyApproved" val="yes"/> <feat att="frequency" val="0.0"/></FormRepresentation></WordForm>
<WordForm><feat att="grammaticalGender" val="commonGender"/><feat att="definiteness" val="indefinite"/><feat att="grammaticalNumber" val="plural"/><feat att="case" val="genitiveCase"/>
<FormRepresentation> <feat att="writtenForm" val="ældrehøringers"/> <feat att="inflectionalParadigm" val="MFG0016"/> <feat att="officiallyApproved" val="yes"/> <feat att="frequency" val="0.0"/></FormRepresentation></WordForm>
<WordForm><feat att="grammaticalGender" val="commonGender"/><feat att="definiteness" val="definite"/><feat att="grammaticalNumber" val="singular"/><feat att="case" val="unspecified"/>
<FormRepresentation> <feat att="writtenForm" val="ældrehøringen"/> <feat att="inflectionalParadigm" val="MFG0016"/> <feat att="officiallyApproved" val="yes"/> <feat att="frequency" val="0.0"/></FormRepresentation></WordForm>
<WordForm><feat att="grammaticalGender" val="commonGender"/><feat att="definiteness" val="definite"/><feat att="grammaticalNumber" val="singular"/><feat att="case" val="genitiveCase"/>
<FormRepresentation> <feat att="writtenForm" val="ældrehøringens"/> <feat att="inflectionalParadigm" val="MFG0016"/> <feat att="officiallyApproved" val="yes"/> <feat att="frequency" val="0.0"/></FormRepresentation></WordForm>
<WordForm><feat att="grammaticalGender" val="commonGender"/><feat att="definiteness" val="definite"/><feat att="grammaticalNumber" val="plural"/><feat att="case" val="unspecified"/>
<FormRepresentation> <feat att="writtenForm" val="ældrehøringerne"/> <feat att="inflectionalParadigm" val="MFG0016"/> <feat att="officiallyApproved" val="yes"/> <feat att="frequency" val="0.0"/></FormRepresentation></WordForm>
<WordForm><feat att="grammaticalGender" val="commonGender"/><feat att="definiteness" val="definite"/><feat att="grammaticalNumber" val="plural"/><feat att="case" val="genitiveCase"/>
<FormRepresentation> <feat att="writtenForm" val="ældrehøringernes"/> <feat att="inflectionalParadigm" val="MFG0016"/> <feat att="officiallyApproved" val="yes"/> <feat att="frequency" val="0.0"/></FormRepresentation></WordForm>
</LexicalEntry> 
<LexicalEntry><feat att="partOfSpeech" val="commonNoun"/> 
<feat att="id" val="GMU_ÆLDRESEKTOR_1"/> 
<feat att="morphologicalUnitId" val="ÆLDRESEKTOR"/> 
<feat att="originalSource" val="FORVALT-KORPUS"/> 
<feat att="independentWord" val="yes"/> 
<feat att="decomposition" val="ældre+sektor"/> 
<Lemma><FormRepresentation> <feat att="writtenForm" val="ældresektor"/> <feat att="officiallyApproved" val="yes"/> 
<feat att="joiningElement" val="nil"/> 
<feat att="joiningElementResult" val="ældresektor"/> 
</FormRepresentation> </Lemma> 
<WordForm><feat att="grammaticalGender" val="commonGender"/><feat att="definiteness" val="indefinite"/><feat att="grammaticalNumber" val="singular"/><feat att="case" val="unspecified"/>
<FormRepresentation> <feat att="writtenForm" val="ældresektor"/> <feat att="inflectionalParadigm" val="MFG0016"/> <feat att="officiallyApproved" val="yes"/> <feat att="frequency" val="0.0"/></FormRepresentation></WordForm>
<WordForm><feat att="grammaticalGender" val="commonGender"/><feat att="definiteness" val="indefinite"/><feat att="grammaticalNumber" val="singular"/><feat att="case" val="genitiveCase"/>
<FormRepresentation> <feat att="writtenForm" val="ældresektors"/> <feat att="inflectionalParadigm" val="MFG0016"/> <feat att="officiallyApproved" val="yes"/> <feat att="frequency" val="0.0"/></FormRepresentation></WordForm>
<WordForm><feat att="grammaticalGender" val="commonGender"/><feat att="definiteness" val="indefinite"/><feat att="grammaticalNumber" val="plural"/><feat att="case" val="unspecified"/>
<FormRepresentation> <feat att="writtenForm" val="ældresektorer"/> <feat att="inflectionalParadigm" val="MFG0016"/> <feat att="officiallyApproved" val="yes"/> <feat att="frequency" val="0.0"/></FormRepresentation></WordForm>
<WordForm><feat att="grammaticalGender" val="commonGender"/><feat att="definiteness" val="indefinite"/><feat att="grammaticalNumber" val="plural"/><feat att="case" val="genitiveCase"/>
<FormRepresentation> <feat att="writtenForm" val="ældresektorers"/> <feat att="inflectionalParadigm" val="MFG0016"/> <feat att="officiallyApproved" val="yes"/> <feat att="frequency" val="0.0"/></FormRepresentation></WordForm>
<WordForm><feat att="grammaticalGender" val="commonGender"/><feat att="definiteness" val="definite"/><feat att="grammaticalNumber" val="singular"/><feat att="case" val="unspecified"/>
<FormRepresentation> <feat att="writtenForm" val="ældresektoren"/> <feat att="inflectionalParadigm" val="MFG0016"/> <feat att="officiallyApproved" val="yes"/> <feat att="frequency" val=".25"/></FormRepresentation></WordForm>
<WordForm><feat att="grammaticalGender" val="commonGender"/><feat att="definiteness" val="definite"/><feat att="grammaticalNumber" val="singular"/><feat att="case" val="genitiveCase"/>
<FormRepresentation> <feat att="writtenForm" val="ældresektorens"/> <feat att="inflectionalParadigm" val="MFG0016"/> <feat att="officiallyApproved" val="yes"/> <feat att="frequency" val="0.0"/></FormRepresentation></WordForm>
<WordForm><feat att="grammaticalGender" val="commonGender"/><feat att="definiteness" val="definite"/><feat att="grammaticalNumber" val="plural"/><feat att="case" val="unspecified"/>
<FormRepresentation> <feat att="writtenForm" val="ældresektorerne"/> <feat att="inflectionalParadigm" val="MFG0016"/> <feat att="officiallyApproved" val="yes"/> <feat att="frequency" val="0.0"/></FormRepresentation></WordForm>
<WordForm><feat att="grammaticalGender" val="commonGender"/><feat att="definiteness" val="definite"/><feat att="grammaticalNumber" val="plural"/><feat att="case" val="genitiveCase"/>
<FormRepresentation> <feat att="writtenForm" val="ældresektorernes"/> <feat att="inflectionalParadigm" val="MFG0016"/> <feat att="officiallyApproved" val="yes"/> <feat att="frequency" val="0.0"/></FormRepresentation></WordForm>
</LexicalEntry> 
<LexicalEntry><feat att="partOfSpeech" val="commonNoun"/> 
<feat att="id" val="GMU_ÆLDREUDGIFT_1"/> 
<feat att="morphologicalUnitId" val="ÆLDREUDGIFT"/> 
<feat att="originalSource" val="FORVALT-KORPUS"/> 
<feat att="independentWord" val="yes"/> 
<feat att="decomposition" val="ældre+udgift"/> 
<Lemma><FormRepresentation> <feat att="writtenForm" val="ældreudgift"/> <feat att="officiallyApproved" val="yes"/> 
<feat att="joiningElement" val="Not analyzed"/> 
</FormRepresentation> </Lemma> 
<WordForm><feat att="grammaticalGender" val="commonGender"/><feat att="definiteness" val="indefinite"/><feat att="grammaticalNumber" val="singular"/><feat att="case" val="unspecified"/>
<FormRepresentation> <feat att="writtenForm" val="ældreudgift"/> <feat att="inflectionalParadigm" val="MFG0016"/> <feat att="officiallyApproved" val="yes"/> <feat att="frequency" val="0.0"/></FormRepresentation></WordForm>
<WordForm><feat att="grammaticalGender" val="commonGender"/><feat att="definiteness" val="indefinite"/><feat att="grammaticalNumber" val="singular"/><feat att="case" val="genitiveCase"/>
<FormRepresentation> <feat att="writtenForm" val="ældreudgifts"/> <feat att="inflectionalParadigm" val="MFG0016"/> <feat att="officiallyApproved" val="yes"/> <feat att="frequency" val="0.0"/></FormRepresentation></WordForm>
<WordForm><feat att="grammaticalGender" val="commonGender"/><feat att="definiteness" val="indefinite"/><feat att="grammaticalNumber" val="plural"/><feat att="case" val="unspecified"/>
<FormRepresentation> <feat att="writtenForm" val="ældreudgifter"/> <feat att="inflectionalParadigm" val="MFG0016"/> <feat att="officiallyApproved" val="yes"/> <feat att="frequency" val="0.0"/></FormRepresentation></WordForm>
<WordForm><feat att="grammaticalGender" val="commonGender"/><feat att="definiteness" val="indefinite"/><feat att="grammaticalNumber" val="plural"/><feat att="case" val="genitiveCase"/>
<FormRepresentation> <feat att="writtenForm" val="ældreudgifters"/> <feat att="inflectionalParadigm" val="MFG0016"/> <feat att="officiallyApproved" val="yes"/> <feat att="frequency" val="0.0"/></FormRepresentation></WordForm>
<WordForm><feat att="grammaticalGender" val="commonGender"/><feat att="definiteness" val="definite"/><feat att="grammaticalNumber" val="singular"/><feat att="case" val="unspecified"/>
<FormRepresentation> <feat att="writtenForm" val="ældreudgiften"/> <feat att="inflectionalParadigm" val="MFG0016"/> <feat att="officiallyApproved" val="yes"/> <feat att="frequency" val="0.0"/></FormRepresentation></WordForm>
<WordForm><feat att="grammaticalGender" val="commonGender"/><feat att="definiteness" val="definite"/><feat att="grammaticalNumber" val="singular"/><feat att="case" val="genitiveCase"/>
<FormRepresentation> <feat att="writtenForm" val="ældreudgiftens"/> <feat att="inflectionalParadigm" val="MFG0016"/> <feat att="officiallyApproved" val="yes"/> <feat att="frequency" val="0.0"/></FormRepresentation></WordForm>
<WordForm><feat att="grammaticalGender" val="commonGender"/><feat att="definiteness" val="definite"/><feat att="grammaticalNumber" val="plural"/><feat att="case" val="unspecified"/>
<FormRepresentation> <feat att="writtenForm" val="ældreudgifterne"/> <feat att="inflectionalParadigm" val="MFG0016"/> <feat att="officiallyApproved" val="yes"/> <feat att="frequency" val=".0357"/></FormRepresentation></WordForm>
<WordForm><feat att="grammaticalGender" val="commonGender"/><feat att="definiteness" val="definite"/><feat att="grammaticalNumber" val="plural"/><feat att="case" val="genitiveCase"/>
<FormRepresentation> <feat att="writtenForm" val="ældreudgifternes"/> <feat att="inflectionalParadigm" val="MFG0016"/> <feat att="officiallyApproved" val="yes"/> <feat att="frequency" val="0.0"/></FormRepresentation></WordForm>
</LexicalEntry> 
<LexicalEntry><feat att="partOfSpeech" val="commonNoun"/> 
<feat att="id" val="GMU_ÆNDRINGSDIREKTIV_1"/> 
<feat att="morphologicalUnitId" val="ÆNDRINGSDIREKTIV"/> 
<feat att="originalSource" val="FORVALT-KORPUS"/> 
<feat att="independentWord" val="yes"/> 
<feat att="decomposition" val="ændring+s+direktiv"/> 
<Lemma><FormRepresentation> <feat att="writtenForm" val="ændringsdirektiv"/> <feat att="officiallyApproved" val="yes"/> 
<feat att="joiningElement" val="nil"/> 
<feat att="joiningElementResult" val="ændringsdirektiv"/> 
</FormRepresentation> </Lemma> 
<WordForm><feat att="grammaticalGender" val="neuter"/><feat att="definiteness" val="indefinite"/><feat att="grammaticalNumber" val="singular"/><feat att="case" val="unspecified"/>
<FormRepresentation> <feat att="writtenForm" val="ændringsdirektiv"/> <feat att="inflectionalParadigm" val="MFG0044"/> <feat att="officiallyApproved" val="yes"/> <feat att="frequency" val="0.0"/></FormRepresentation></WordForm>
<WordForm><feat att="grammaticalGender" val="neuter"/><feat att="definiteness" val="indefinite"/><feat att="grammaticalNumber" val="singular"/><feat att="case" val="genitiveCase"/>
<FormRepresentation> <feat att="writtenForm" val="ændringsdirektivs"/> <feat att="inflectionalParadigm" val="MFG0044"/> <feat att="officiallyApproved" val="yes"/> <feat att="frequency" val="0.0"/></FormRepresentation></WordForm>
<WordForm><feat att="grammaticalGender" val="neuter"/><feat att="definiteness" val="indefinite"/><feat att="grammaticalNumber" val="plural"/><feat att="case" val="unspecified"/>
<FormRepresentation> <feat att="writtenForm" val="ændringsdirektiver"/> <feat att="inflectionalParadigm" val="MFG0044"/> <feat att="officiallyApproved" val="yes"/> <feat att="frequency" val="0.0"/></FormRepresentation></WordForm>
<WordForm><feat att="grammaticalGender" val="neuter"/><feat att="definiteness" val="indefinite"/><feat att="grammaticalNumber" val="plural"/><feat att="case" val="genitiveCase"/>
<FormRepresentation> <feat att="writtenForm" val="ændringsdirektivers"/> <feat att="inflectionalParadigm" val="MFG0044"/> <feat att="officiallyApproved" val="yes"/> <feat att="frequency" val="0.0"/></FormRepresentation></WordForm>
<WordForm><feat att="grammaticalGender" val="neuter"/><feat att="definiteness" val="definite"/><feat att="grammaticalNumber" val="singular"/><feat att="case" val="unspecified"/>
<FormRepresentation> <feat att="writtenForm" val="ændringsdirektivet"/> <feat att="inflectionalParadigm" val="MFG0044"/> <feat att="officiallyApproved" val="yes"/> <feat att="frequency" val="0.0"/></FormRepresentation></WordForm>
<WordForm><feat att="grammaticalGender" val="neuter"/><feat att="definiteness" val="definite"/><feat att="grammaticalNumber" val="singular"/><feat att="case" val="genitiveCase"/>
<FormRepresentation> <feat att="writtenForm" val="ændringsdirektivets"/> <feat att="inflectionalParadigm" val="MFG0044"/> <feat att="officiallyApproved" val="yes"/> <feat att="frequency" val="0.0"/></FormRepresentation></WordForm>
<WordForm><feat att="grammaticalGender" val="neuter"/><feat att="definiteness" val="definite"/><feat att="grammaticalNumber" val="plural"/><feat att="case" val="unspecified"/>
<FormRepresentation> <feat att="writtenForm" val="ændringsdirektiverne"/> <feat att="inflectionalParadigm" val="MFG0044"/> <feat att="officiallyApproved" val="yes"/> <feat att="frequency" val="0.0"/></FormRepresentation></WordForm>
<WordForm><feat att="grammaticalGender" val="neuter"/><feat att="definiteness" val="definite"/><feat att="grammaticalNumber" val="plural"/><feat att="case" val="genitiveCase"/>
<FormRepresentation> <feat att="writtenForm" val="ændringsdirektivernes"/> <feat att="inflectionalParadigm" val="MFG0044"/> <feat att="officiallyApproved" val="yes"/> <feat att="frequency" val="0.0"/></FormRepresentation></WordForm>
</LexicalEntry> 
<LexicalEntry><feat att="partOfSpeech" val="commonNoun"/> 
<feat att="id" val="GMU_ÆNDRINGSLOV_1"/> 
<feat att="morphologicalUnitId" val="ÆNDRINGSLOV"/> 
<feat att="originalSource" val="FORVALT-KORPUS"/> 
<feat att="independentWord" val="yes"/> 
<feat att="decomposition" val="ændring+s+lov"/> 
<Lemma><FormRepresentation> <feat att="writtenForm" val="ændringslov"/> <feat att="officiallyApproved" val="yes"/> 
<feat att="joiningElement" val="nil"/> 
<feat att="joiningElementResult" val="ændringslov"/> 
</FormRepresentation> </Lemma> 
<WordForm><feat att="grammaticalGender" val="commonGender"/><feat att="definiteness" val="indefinite"/><feat att="grammaticalNumber" val="singular"/><feat att="case" val="unspecified"/>
<FormRepresentation> <feat att="writtenForm" val="ændringslov"/> <feat att="inflectionalParadigm" val="MFG0014"/> <feat att="officiallyApproved" val="yes"/> <feat att="frequency" val=".0536"/></FormRepresentation></WordForm>
<WordForm><feat att="grammaticalGender" val="commonGender"/><feat att="definiteness" val="indefinite"/><feat att="grammaticalNumber" val="singular"/><feat att="case" val="genitiveCase"/>
<FormRepresentation> <feat att="writtenForm" val="ændringslovs"/> <feat att="inflectionalParadigm" val="MFG0014"/> <feat att="officiallyApproved" val="yes"/> <feat att="frequency" val="0.0"/></FormRepresentation></WordForm>
<WordForm><feat att="grammaticalGender" val="commonGender"/><feat att="definiteness" val="indefinite"/><feat att="grammaticalNumber" val="plural"/><feat att="case" val="unspecified"/>
<FormRepresentation> <feat att="writtenForm" val="ændringslove"/> <feat att="inflectionalParadigm" val="MFG0014"/> <feat att="officiallyApproved" val="yes"/> <feat att="frequency" val="0.0"/></FormRepresentation></WordForm>
<WordForm><feat att="grammaticalGender" val="commonGender"/><feat att="definiteness" val="indefinite"/><feat att="grammaticalNumber" val="plural"/><feat att="case" val="genitiveCase"/>
<FormRepresentation> <feat att="writtenForm" val="ændringsloves"/> <feat att="inflectionalParadigm" val="MFG0014"/> <feat att="officiallyApproved" val="yes"/> <feat att="frequency" val="0.0"/></FormRepresentation></WordForm>
<WordForm><feat att="grammaticalGender" val="commonGender"/><feat att="definiteness" val="definite"/><feat att="grammaticalNumber" val="singular"/><feat att="case" val="unspecified"/>
<FormRepresentation> <feat att="writtenForm" val="ændringsloven"/> <feat att="inflectionalParadigm" val="MFG0014"/> <feat att="officiallyApproved" val="yes"/> <feat att="frequency" val="0.0"/></FormRepresentation></WordForm>
<WordForm><feat att="grammaticalGender" val="commonGender"/><feat att="definiteness" val="definite"/><feat att="grammaticalNumber" val="singular"/><feat att="case" val="genitiveCase"/>
<FormRepresentation> <feat att="writtenForm" val="ændringslovens"/> <feat att="inflectionalParadigm" val="MFG0014"/> <feat att="officiallyApproved" val="yes"/> <feat att="frequency" val="0.0"/></FormRepresentation></WordForm>
<WordForm><feat att="grammaticalGender" val="commonGender"/><feat att="definiteness" val="definite"/><feat att="grammaticalNumber" val="plural"/><feat att="case" val="unspecified"/>
<FormRepresentation> <feat att="writtenForm" val="ændringslovene"/> <feat att="inflectionalParadigm" val="MFG0014"/> <feat att="officiallyApproved" val="yes"/> <feat att="frequency" val="0.0"/></FormRepresentation></WordForm>
<WordForm><feat att="grammaticalGender" val="commonGender"/><feat att="definiteness" val="definite"/><feat att="grammaticalNumber" val="plural"/><feat att="case" val="genitiveCase"/>
<FormRepresentation> <feat att="writtenForm" val="ændringslovenes"/> <feat att="inflectionalParadigm" val="MFG0014"/> <feat att="officiallyApproved" val="yes"/> <feat att="frequency" val="0.0"/></FormRepresentation></WordForm>
</LexicalEntry> 
<LexicalEntry><feat att="partOfSpeech" val="commonNoun"/> 
<feat att="id" val="GMU_ÆGLØSNINGSTEST_1"/> 
<feat att="morphologicalUnitId" val="ÆGLØSNINGSTEST"/> 
<feat att="originalSource" val="SUNDHEDSKORPUS"/> 
<feat att="independentWord" val="yes"/> 
<feat att="decomposition" val="ægløsning+s+test"/> 
<Lemma><FormRepresentation> <feat att="writtenForm" val="ægløsningstest"/> <feat att="officiallyApproved" val="yes"/> 
<feat att="joiningElement" val="nil"/> 
<feat att="joiningElementResult" val="ægløsningstest"/> 
</FormRepresentation> </Lemma> 
<WordForm><feat att="grammaticalGender" val="commonGender"/><feat att="definiteness" val="indefinite"/><feat att="grammaticalNumber" val="singular"/><feat att="case" val="unspecified"/>
<FormRepresentation> <feat att="writtenForm" val="ægløsningstest"/><feat att="inflectionalParadigm" val="MFG0016,MFG0263"/> <feat att="officiallyApproved" val="yes"/> <feat att="frequency" val="0.0"/></FormRepresentation></WordForm>
<WordForm><feat att="grammaticalGender" val="commonGender"/><feat att="definiteness" val="indefinite"/><feat att="grammaticalNumber" val="singular"/><feat att="case" val="genitiveCase"/>
<FormRepresentation> <feat att="writtenForm" val="ægløsningstests"/><feat att="inflectionalParadigm" val="MFG0016,MFG0263"/> <feat att="officiallyApproved" val="yes"/> <feat att="frequency" val="0.0"/></FormRepresentation></WordForm>
<WordForm><feat att="grammaticalGender" val="commonGender"/><feat att="definiteness" val="indefinite"/><feat att="grammaticalNumber" val="plural"/><feat att="case" val="unspecified"/>
<FormRepresentation> <feat att="writtenForm" val="ægløsningstests"/> <feat att="inflectionalParadigm" val="MFG0263"/> <feat att="officiallyApproved" val="yes"/> <feat att="frequency" val="0.0"/></FormRepresentation><FormRepresentation> <feat att="writtenForm" val="ægløsningstester"/> <feat att="inflectionalParadigm" val="MFG0016"/> <feat att="officiallyApproved" val="yes"/> <feat att="frequency" val="0.0"/></FormRepresentation></WordForm>
<WordForm><feat att="grammaticalGender" val="commonGender"/><feat att="definiteness" val="indefinite"/><feat att="grammaticalNumber" val="plural"/><feat att="case" val="genitiveCase"/>
<FormRepresentation> <feat att="writtenForm" val="ægløsningstestses"/> <feat att="inflectionalParadigm" val="MFG0263"/> <feat att="officiallyApproved" val="no"/> <feat att="frequency" val="0.0"/></FormRepresentation><FormRepresentation> <feat att="writtenForm" val="ægløsningstests's"/> <feat att="inflectionalParadigm" val="MFG0263"/> <feat att="officiallyApproved" val="no"/> <feat att="frequency" val="0.0"/></FormRepresentation><FormRepresentation> <feat att="writtenForm" val="ægløsningstests'"/> <feat att="inflectionalParadigm" val="MFG0263"/> <feat att="officiallyApproved" val="yes"/> <feat att="frequency" val="0.0"/></FormRepresentation><FormRepresentation> <feat att="writtenForm" val="ægløsningstesters"/> <feat att="inflectionalParadigm" val="MFG0016"/> <feat att="officiallyApproved" val="yes"/> <feat att="frequency" val="0.0"/></FormRepresentation></WordForm>
<WordForm><feat att="grammaticalGender" val="commonGender"/><feat att="definiteness" val="definite"/><feat att="grammaticalNumber" val="singular"/><feat att="case" val="unspecified"/>
<FormRepresentation> <feat att="writtenForm" val="ægløsningstesten"/><feat att="inflectionalParadigm" val="MFG0016,MFG0263"/> <feat att="officiallyApproved" val="yes"/> <feat att="frequency" val=".0179"/></FormRepresentation></WordForm>
<WordForm><feat att="grammaticalGender" val="commonGender"/><feat att="definiteness" val="definite"/><feat att="grammaticalNumber" val="singular"/><feat att="case" val="genitiveCase"/>
<FormRepresentation> <feat att="writtenForm" val="ægløsningstestens"/><feat att="inflectionalParadigm" val="MFG0016,MFG0263"/> <feat att="officiallyApproved" val="yes"/> <feat att="frequency" val="0.0"/></FormRepresentation></WordForm>
<WordForm><feat att="grammaticalGender" val="commonGender"/><feat att="definiteness" val="definite"/><feat att="grammaticalNumber" val="plural"/><feat att="case" val="unspecified"/>
<FormRepresentation> <feat att="writtenForm" val="ægløsningstesterne"/> <feat att="inflectionalParadigm" val="MFG0016"/> <feat att="officiallyApproved" val="yes"/> <feat att="frequency" val="0.0"/></FormRepresentation><FormRepresentation> <feat att="writtenForm" val="ægløsningstestene"/> <feat att="inflectionalParadigm" val="MFG0263"/> <feat att="officiallyApproved" val="yes"/> <feat att="frequency" val="0.0"/></FormRepresentation></WordForm>
<WordForm><feat att="grammaticalGender" val="commonGender"/><feat att="definiteness" val="definite"/><feat att="grammaticalNumber" val="plural"/><feat att="case" val="genitiveCase"/>
<FormRepresentation> <feat att="writtenForm" val="ægløsningstesternes"/> <feat att="inflectionalParadigm" val="MFG0016"/> <feat att="officiallyApproved" val="yes"/> <feat att="frequency" val="0.0"/></FormRepresentation><FormRepresentation> <feat att="writtenForm" val="ægløsningstestenes"/> <feat att="inflectionalParadigm" val="MFG0263"/> <feat att="officiallyApproved" val="yes"/> <feat att="frequency" val="0.0"/></FormRepresentation></WordForm>
</LexicalEntry> 
<LexicalEntry><feat att="partOfSpeech" val="commonNoun"/> 
<feat att="id" val="GMU_ØKONOMFORBUND_1"/> 
<feat att="morphologicalUnitId" val="ØKONOMFORBUND"/> 
<feat att="originalSource" val="FORVALT-KORPUS"/> 
<feat att="independentWord" val="yes"/> 
<feat att="decomposition" val="økonom+forbund"/> 
<Lemma><FormRepresentation> <feat att="writtenForm" val="økonomforbund"/> <feat att="officiallyApproved" val="yes"/> 
<feat att="joiningElement" val="Not analyzed"/> 
</FormRepresentation> </Lemma> 
<WordForm><feat att="grammaticalGender" val="neuter"/><feat att="definiteness" val="indefinite"/><feat att="grammaticalNumber" val="singular"/><feat att="case" val="unspecified"/>
<FormRepresentation> <feat att="writtenForm" val="økonomforbund"/> <feat att="inflectionalParadigm" val="MFG0040"/> <feat att="officiallyApproved" val="yes"/> <feat att="frequency" val="0.0"/></FormRepresentation></WordForm>
<WordForm><feat att="grammaticalGender" val="neuter"/><feat att="definiteness" val="indefinite"/><feat att="grammaticalNumber" val="singular"/><feat att="case" val="genitiveCase"/>
<FormRepresentation> <feat att="writtenForm" val="økonomforbunds"/> <feat att="inflectionalParadigm" val="MFG0040"/> <feat att="officiallyApproved" val="yes"/> <feat att="frequency" val="0.0"/></FormRepresentation></WordForm>
<WordForm><feat att="grammaticalGender" val="neuter"/><feat att="definiteness" val="indefinite"/><feat att="grammaticalNumber" val="plural"/><feat att="case" val="unspecified"/>
<FormRepresentation> <feat att="writtenForm" val="økonomforbund"/> <feat att="inflectionalParadigm" val="MFG0040"/> <feat att="officiallyApproved" val="yes"/> <feat att="frequency" val="0.0"/></FormRepresentation></WordForm>
<WordForm><feat att="grammaticalGender" val="neuter"/><feat att="definiteness" val="indefinite"/><feat att="grammaticalNumber" val="plural"/><feat att="case" val="genitiveCase"/>
<FormRepresentation> <feat att="writtenForm" val="økonomforbunds"/> <feat att="inflectionalParadigm" val="MFG0040"/> <feat att="officiallyApproved" val="yes"/> <feat att="frequency" val="0.0"/></FormRepresentation></WordForm>
<WordForm><feat att="grammaticalGender" val="neuter"/><feat att="definiteness" val="definite"/><feat att="grammaticalNumber" val="singular"/><feat att="case" val="unspecified"/>
<FormRepresentation> <feat att="writtenForm" val="økonomforbundet"/> <feat att="inflectionalParadigm" val="MFG0040"/> <feat att="officiallyApproved" val="yes"/> <feat att="frequency" val=".0179"/></FormRepresentation></WordForm>
<WordForm><feat att="grammaticalGender" val="neuter"/><feat att="definiteness" val="definite"/><feat att="grammaticalNumber" val="singular"/><feat att="case" val="genitiveCase"/>
<FormRepresentation> <feat att="writtenForm" val="økonomforbundets"/> <feat att="inflectionalParadigm" val="MFG0040"/> <feat att="officiallyApproved" val="yes"/> <feat att="frequency" val="0.0"/></FormRepresentation></WordForm>
<WordForm><feat att="grammaticalGender" val="neuter"/><feat att="definiteness" val="definite"/><feat att="grammaticalNumber" val="plural"/><feat att="case" val="unspecified"/>
<FormRepresentation> <feat att="writtenForm" val="økonomforbundene"/> <feat att="inflectionalParadigm" val="MFG0040"/> <feat att="officiallyApproved" val="yes"/> <feat att="frequency" val="0.0"/></FormRepresentation></WordForm>
<WordForm><feat att="grammaticalGender" val="neuter"/><feat att="definiteness" val="definite"/><feat att="grammaticalNumber" val="plural"/><feat att="case" val="genitiveCase"/>
<FormRepresentation> <feat att="writtenForm" val="økonomforbundenes"/> <feat att="inflectionalParadigm" val="MFG0040"/> <feat att="officiallyApproved" val="yes"/> <feat att="frequency" val="0.0"/></FormRepresentation></WordForm>
</LexicalEntry> 
<LexicalEntry><feat att="partOfSpeech" val="commonNoun"/> 
<feat att="id" val="GMU_ØKONOMIAFTALE_1"/> 
<feat att="morphologicalUnitId" val="ØKONOMIAFTALE"/> 
<feat att="originalSource" val="FORVALT-KORPUS"/> 
<feat att="independentWord" val="yes"/> 
<feat att="decomposition" val="økonomi+aftale"/> 
<Lemma><FormRepresentation> <feat att="writtenForm" val="økonomiaftale"/> <feat att="officiallyApproved" val="yes"/> 
<feat att="joiningElement" val="nil"/> 
<feat att="joiningElementResult" val="økonomiaftale"/> 
</FormRepresentation> </Lemma> 
<WordForm><feat att="grammaticalGender" val="commonGender"/><feat att="definiteness" val="indefinite"/><feat att="grammaticalNumber" val="singular"/><feat att="case" val="unspecified"/>
<FormRepresentation> <feat att="writtenForm" val="økonomiaftale"/> <feat att="inflectionalParadigm" val="MFG0076"/> <feat att="officiallyApproved" val="yes"/> <feat att="frequency" val=".2143"/></FormRepresentation></WordForm>
<WordForm><feat att="grammaticalGender" val="commonGender"/><feat att="definiteness" val="indefinite"/><feat att="grammaticalNumber" val="singular"/><feat att="case" val="genitiveCase"/>
<FormRepresentation> <feat att="writtenForm" val="økonomiaftales"/> <feat att="inflectionalParadigm" val="MFG0076"/> <feat att="officiallyApproved" val="yes"/> <feat att="frequency" val="0.0"/></FormRepresentation></WordForm>
<WordForm><feat att="grammaticalGender" val="commonGender"/><feat att="definiteness" val="indefinite"/><feat att="grammaticalNumber" val="plural"/><feat att="case" val="unspecified"/>
<FormRepresentation> <feat att="writtenForm" val="økonomiaftaler"/> <feat att="inflectionalParadigm" val="MFG0076"/> <feat att="officiallyApproved" val="yes"/> <feat att="frequency" val=".0893"/></FormRepresentation></WordForm>
<WordForm><feat att="grammaticalGender" val="commonGender"/><feat att="definiteness" val="indefinite"/><feat att="grammaticalNumber" val="plural"/><feat att="case" val="genitiveCase"/>
<FormRepresentation> <feat att="writtenForm" val="økonomiaftalers"/> <feat att="inflectionalParadigm" val="MFG0076"/> <feat att="officiallyApproved" val="yes"/> <feat att="frequency" val="0.0"/></FormRepresentation></WordForm>
<WordForm><feat att="grammaticalGender" val="commonGender"/><feat att="definiteness" val="definite"/><feat att="grammaticalNumber" val="singular"/><feat att="case" val="unspecified"/>
<FormRepresentation> <feat att="writtenForm" val="økonomiaftalen"/> <feat att="inflectionalParadigm" val="MFG0076"/> <feat att="officiallyApproved" val="yes"/> <feat att="frequency" val=".125"/></FormRepresentation></WordForm>
<WordForm><feat att="grammaticalGender" val="commonGender"/><feat att="definiteness" val="definite"/><feat att="grammaticalNumber" val="singular"/><feat att="case" val="genitiveCase"/>
<FormRepresentation> <feat att="writtenForm" val="økonomiaftalens"/> <feat att="inflectionalParadigm" val="MFG0076"/> <feat att="officiallyApproved" val="yes"/> <feat att="frequency" val="0.0"/></FormRepresentation></WordForm>
<WordForm><feat att="grammaticalGender" val="commonGender"/><feat att="definiteness" val="definite"/><feat att="grammaticalNumber" val="plural"/><feat att="case" val="unspecified"/>
<FormRepresentation> <feat att="writtenForm" val="økonomiaftalerne"/> <feat att="inflectionalParadigm" val="MFG0076"/> <feat att="officiallyApproved" val="yes"/> <feat att="frequency" val="0.0"/></FormRepresentation></WordForm>
<WordForm><feat att="grammaticalGender" val="commonGender"/><feat att="definiteness" val="definite"/><feat att="grammaticalNumber" val="plural"/><feat att="case" val="genitiveCase"/>
<FormRepresentation> <feat att="writtenForm" val="økonomiaftalernes"/> <feat att="inflectionalParadigm" val="MFG0076"/> <feat att="officiallyApproved" val="yes"/> <feat att="frequency" val="0.0"/></FormRepresentation></WordForm>
</LexicalEntry> 
<LexicalEntry><feat att="partOfSpeech" val="commonNoun"/> 
<feat att="id" val="GMU_ØKONOMIFORVALTNING_1"/> 
<feat att="morphologicalUnitId" val="ØKONOMIFORVALTNING"/> 
<feat att="originalSource" val="FORVALT-KORPUS"/> 
<feat att="independentWord" val="yes"/> 
<feat att="decomposition" val="økonomi+forvaltning"/> 
<Lemma><FormRepresentation> <feat att="writtenForm" val="økonomiforvaltning"/> <feat att="officiallyApproved" val="yes"/> 
<feat att="joiningElement" val="Not analyzed"/> 
</FormRepresentation> </Lemma> 
<WordForm><feat att="grammaticalGender" val="commonGender"/><feat att="definiteness" val="indefinite"/><feat att="grammaticalNumber" val="singular"/><feat att="case" val="unspecified"/>
<FormRepresentation> <feat att="writtenForm" val="økonomiforvaltning"/> <feat att="inflectionalParadigm" val="MFG0016"/> <feat att="officiallyApproved" val="yes"/> <feat att="frequency" val=".0714"/></FormRepresentation></WordForm>
<WordForm><feat att="grammaticalGender" val="commonGender"/><feat att="definiteness" val="indefinite"/><feat att="grammaticalNumber" val="singular"/><feat att="case" val="genitiveCase"/>
<FormRepresentation> <feat att="writtenForm" val="økonomiforvaltnings"/> <feat att="inflectionalParadigm" val="MFG0016"/> <feat att="officiallyApproved" val="yes"/> <feat att="frequency" val="0.0"/></FormRepresentation></WordForm>
<WordForm><feat att="grammaticalGender" val="commonGender"/><feat att="definiteness" val="indefinite"/><feat att="grammaticalNumber" val="plural"/><feat att="case" val="unspecified"/>
<FormRepresentation> <feat att="writtenForm" val="økonomiforvaltninger"/> <feat att="inflectionalParadigm" val="MFG0016"/> <feat att="officiallyApproved" val="yes"/> <feat att="frequency" val="0.0"/></FormRepresentation></WordForm>
<WordForm><feat att="grammaticalGender" val="commonGender"/><feat att="definiteness" val="indefinite"/><feat att="grammaticalNumber" val="plural"/><feat att="case" val="genitiveCase"/>
<FormRepresentation> <feat att="writtenForm" val="økonomiforvaltningers"/> <feat att="inflectionalParadigm" val="MFG0016"/> <feat att="officiallyApproved" val="yes"/> <feat att="frequency" val="0.0"/></FormRepresentation></WordForm>
<WordForm><feat att="grammaticalGender" val="commonGender"/><feat att="definiteness" val="definite"/><feat att="grammaticalNumber" val="singular"/><feat att="case" val="unspecified"/>
<FormRepresentation> <feat att="writtenForm" val="økonomiforvaltningen"/> <feat att="inflectionalParadigm" val="MFG0016"/> <feat att="officiallyApproved" val="yes"/> <feat att="frequency" val=".0893"/></FormRepresentation></WordForm>
<WordForm><feat att="grammaticalGender" val="commonGender"/><feat att="definiteness" val="definite"/><feat att="grammaticalNumber" val="singular"/><feat att="case" val="genitiveCase"/>
<FormRepresentation> <feat att="writtenForm" val="økonomiforvaltningens"/> <feat att="inflectionalParadigm" val="MFG0016"/> <feat att="officiallyApproved" val="yes"/> <feat att="frequency" val="0.0"/></FormRepresentation></WordForm>
<WordForm><feat att="grammaticalGender" val="commonGender"/><feat att="definiteness" val="definite"/><feat att="grammaticalNumber" val="plural"/><feat att="case" val="unspecified"/>
<FormRepresentation> <feat att="writtenForm" val="økonomiforvaltningerne"/> <feat att="inflectionalParadigm" val="MFG0016"/> <feat att="officiallyApproved" val="yes"/> <feat att="frequency" val="0.0"/></FormRepresentation></WordForm>
<WordForm><feat att="grammaticalGender" val="commonGender"/><feat att="definiteness" val="definite"/><feat att="grammaticalNumber" val="plural"/><feat att="case" val="genitiveCase"/>
<FormRepresentation> <feat att="writtenForm" val="økonomiforvaltningernes"/> <feat att="inflectionalParadigm" val="MFG0016"/> <feat att="officiallyApproved" val="yes"/> <feat att="frequency" val="0.0"/></FormRepresentation></WordForm>
</LexicalEntry> 
<LexicalEntry><feat att="partOfSpeech" val="commonNoun"/> 
<feat att="id" val="GMU_ØMU_1"/> 
<feat att="morphologicalUnitId" val="ØMU"/> 
<feat att="originalSource" val="FORVALT-KORPUS"/> 
<feat att="independentWord" val="yes"/> 
<Lemma><FormRepresentation> <feat att="writtenForm" val="ØMU"/> <feat att="officiallyApproved" val="yes"/> 
<feat att="joiningElement" val="nil"/> 
<feat att="joiningElementResult" val="ØMU"/> 
</FormRepresentation> </Lemma> 
<WordForm><feat att="grammaticalGender" val="commonGender"/><feat att="definiteness" val="indefinite"/><feat att="grammaticalNumber" val="singular"/><feat att="case" val="unspecified"/>
<FormRepresentation> <feat att="writtenForm" val="ØMU"/><feat att="inflectionalParadigm" val="MFG0220,MFG1039"/> <feat att="officiallyApproved" val="yes"/> <feat att="frequency" val="2.4107"/></FormRepresentation></WordForm>
<WordForm><feat att="grammaticalGender" val="commonGender"/><feat att="definiteness" val="indefinite"/><feat att="grammaticalNumber" val="singular"/><feat att="case" val="genitiveCase"/>
<FormRepresentation> <feat att="writtenForm" val="ØMUs"/> <feat att="inflectionalParadigm" val="MFG0220"/> <feat att="officiallyApproved" val="yes"/> <feat att="frequency" val="0.0"/></FormRepresentation><FormRepresentation> <feat att="writtenForm" val="ØMU's"/> <feat att="inflectionalParadigm" val="MFG1039"/> <feat att="officiallyApproved" val="yes"/> <feat att="frequency" val="0.0"/></FormRepresentation></WordForm>
<WordForm><feat att="grammaticalGender" val="commonGender"/><feat att="definiteness" val="definite"/><feat att="grammaticalNumber" val="singular"/><feat att="case" val="unspecified"/>
<FormRepresentation> <feat att="writtenForm" val="ØMUen"/> <feat att="inflectionalParadigm" val="MFG0220"/> <feat att="officiallyApproved" val="yes"/> <feat att="frequency" val=".0179"/></FormRepresentation><FormRepresentation> <feat att="writtenForm" val="ØMU'en"/> <feat att="inflectionalParadigm" val="MFG1039"/> <feat att="officiallyApproved" val="yes"/> <feat att="frequency" val="4.2857"/></FormRepresentation></WordForm>
<WordForm><feat att="grammaticalGender" val="commonGender"/><feat att="definiteness" val="definite"/><feat att="grammaticalNumber" val="singular"/><feat att="case" val="genitiveCase"/>
<FormRepresentation> <feat att="writtenForm" val="ØMUens"/> <feat att="inflectionalParadigm" val="MFG0220"/> <feat att="officiallyApproved" val="yes"/> <feat att="frequency" val="0.0"/></FormRepresentation><FormRepresentation> <feat att="writtenForm" val="ØMU'ens"/> <feat att="inflectionalParadigm" val="MFG1039"/> <feat att="officiallyApproved" val="yes"/> <feat att="frequency" val=".8929"/></FormRepresentation></WordForm>
</LexicalEntry> 
<LexicalEntry><feat att="partOfSpeech" val="commonNoun"/> 
<feat att="id" val="GMU_ØMU-GÆLD_1"/> 
<feat att="morphologicalUnitId" val="ØMU-GÆLD"/> 
<feat att="originalSource" val="FORVALT-KORPUS"/> 
<feat att="independentWord" val="yes"/> 
<feat att="decomposition" val="ØMU+-+gæld"/> 
<Lemma><FormRepresentation> <feat att="writtenForm" val="ØMU-gæld"/> <feat att="officiallyApproved" val="yes"/> 
<feat att="joiningElement" val="Not analyzed"/> 
</FormRepresentation> </Lemma> 
<WordForm><feat att="grammaticalGender" val="commonGender"/><feat att="definiteness" val="indefinite"/><feat att="grammaticalNumber" val="singular"/><feat att="case" val="unspecified"/>
<FormRepresentation> <feat att="writtenForm" val="ØMU-gæld"/> <feat att="inflectionalParadigm" val="MFG0220"/> <feat att="officiallyApproved" val="yes"/> <feat att="frequency" val="0.0"/></FormRepresentation></WordForm>
<WordForm><feat att="grammaticalGender" val="commonGender"/><feat att="definiteness" val="indefinite"/><feat att="grammaticalNumber" val="singular"/><feat att="case" val="genitiveCase"/>
<FormRepresentation> <feat att="writtenForm" val="ØMU-gælds"/> <feat att="inflectionalParadigm" val="MFG0220"/> <feat att="officiallyApproved" val="yes"/> <feat att="frequency" val="0.0"/></FormRepresentation></WordForm>
<WordForm><feat att="grammaticalGender" val="commonGender"/><feat att="definiteness" val="definite"/><feat att="grammaticalNumber" val="singular"/><feat att="case" val="unspecified"/>
<FormRepresentation> <feat att="writtenForm" val="ØMU-gælden"/> <feat att="inflectionalParadigm" val="MFG0220"/> <feat att="officiallyApproved" val="yes"/> <feat att="frequency" val=".0179"/></FormRepresentation></WordForm>
<WordForm><feat att="grammaticalGender" val="commonGender"/><feat att="definiteness" val="definite"/><feat att="grammaticalNumber" val="singular"/><feat att="case" val="genitiveCase"/>
<FormRepresentation> <feat att="writtenForm" val="ØMU-gældens"/> <feat att="inflectionalParadigm" val="MFG0220"/> <feat att="officiallyApproved" val="yes"/> <feat att="frequency" val="0.0"/></FormRepresentation></WordForm>
</LexicalEntry> 
<LexicalEntry><feat att="partOfSpeech" val="commonNoun"/> 
<feat att="id" val="GMU_WHO_1"/> 
<feat att="morphologicalUnitId" val="WHO"/> 
<feat att="originalSource" val="SUNDHEDSKORPUS"/> 
<feat att="independentWord" val="yes"/> 
<Lemma><FormRepresentation> <feat att="writtenForm" val="WHO"/> <feat att="officiallyApproved" val="yes"/> 
<feat att="joiningElement" val="nil"/> 
<feat att="joiningElementResult" val="WHO"/> 
</FormRepresentation> </Lemma> 
<WordForm><feat att="grammaticalGender" val="commonGender"/><feat att="definiteness" val="indefinite"/><feat att="grammaticalNumber" val="singular"/><feat att="case" val="unspecified"/>
<FormRepresentation> <feat att="writtenForm" val="WHO"/> <feat att="inflectionalParadigm" val="MFG1004"/> <feat att="officiallyApproved" val="yes"/> <feat att="frequency" val="5.3571"/></FormRepresentation></WordForm>
<WordForm><feat att="grammaticalGender" val="commonGender"/><feat att="definiteness" val="indefinite"/><feat att="grammaticalNumber" val="singular"/><feat att="case" val="genitiveCase"/>
<FormRepresentation> <feat att="writtenForm" val="WHOs"/> <feat att="inflectionalParadigm" val="MFG1004"/> <feat att="officiallyApproved" val="yes"/> <feat att="frequency" val=".5536"/></FormRepresentation></WordForm>
</LexicalEntry> 
<LexicalEntry><feat att="partOfSpeech" val="commonNoun"/> 
<feat att="id" val="GMU_ÅNDEDRÆTSVÆRN_1"/> 
<feat att="morphologicalUnitId" val="ÅNDEDRÆTSVÆRN"/> 
<feat att="originalSource" val="MILJØ-KORPUS"/> 
<feat att="independentWord" val="yes"/> 
<feat att="decomposition" val="åndedræt+s+værn"/> 
<Lemma><FormRepresentation> <feat att="writtenForm" val="åndedrætsværn"/> <feat att="officiallyApproved" val="yes"/> 
<feat att="joiningElement" val="Not analyzed"/> 
</FormRepresentation> </Lemma> 
<WordForm><feat att="grammaticalGender" val="neuter"/><feat att="definiteness" val="indefinite"/><feat att="grammaticalNumber" val="singular"/><feat att="case" val="unspecified"/>
<FormRepresentation> <feat att="writtenForm" val="åndedrætsværn"/> <feat att="inflectionalParadigm" val="MFG0040"/> <feat att="officiallyApproved" val="yes"/> <feat att="frequency" val=".1429"/></FormRepresentation></WordForm>
<WordForm><feat att="grammaticalGender" val="neuter"/><feat att="definiteness" val="indefinite"/><feat att="grammaticalNumber" val="singular"/><feat att="case" val="genitiveCase"/>
<FormRepresentation> <feat att="writtenForm" val="åndedrætsværns"/> <feat att="inflectionalParadigm" val="MFG0040"/> <feat att="officiallyApproved" val="yes"/> <feat att="frequency" val=".0179"/></FormRepresentation></WordForm>
<WordForm><feat att="grammaticalGender" val="neuter"/><feat att="definiteness" val="indefinite"/><feat att="grammaticalNumber" val="plural"/><feat att="case" val="unspecified"/>
<FormRepresentation> <feat att="writtenForm" val="åndedrætsværn"/> <feat att="inflectionalParadigm" val="MFG0040"/> <feat att="officiallyApproved" val="yes"/> <feat att="frequency" val=".1429"/></FormRepresentation></WordForm>
<WordForm><feat att="grammaticalGender" val="neuter"/><feat att="definiteness" val="indefinite"/><feat att="grammaticalNumber" val="plural"/><feat att="case" val="genitiveCase"/>
<FormRepresentation> <feat att="writtenForm" val="åndedrætsværns"/> <feat att="inflectionalParadigm" val="MFG0040"/> <feat att="officiallyApproved" val="yes"/> <feat att="frequency" val=".0179"/></FormRepresentation></WordForm>
<WordForm><feat att="grammaticalGender" val="neuter"/><feat att="definiteness" val="definite"/><feat att="grammaticalNumber" val="singular"/><feat att="case" val="unspecified"/>
<FormRepresentation> <feat att="writtenForm" val="åndedrætsværnet"/> <feat att="inflectionalParadigm" val="MFG0040"/> <feat att="officiallyApproved" val="yes"/> <feat att="frequency" val="0.0"/></FormRepresentation></WordForm>
<WordForm><feat att="grammaticalGender" val="neuter"/><feat att="definiteness" val="definite"/><feat att="grammaticalNumber" val="singular"/><feat att="case" val="genitiveCase"/>
<FormRepresentation> <feat att="writtenForm" val="åndedrætsværnets"/> <feat att="inflectionalParadigm" val="MFG0040"/> <feat att="officiallyApproved" val="yes"/> <feat att="frequency" val="0.0"/></FormRepresentation></WordForm>
<WordForm><feat att="grammaticalGender" val="neuter"/><feat att="definiteness" val="definite"/><feat att="grammaticalNumber" val="plural"/><feat att="case" val="unspecified"/>
<FormRepresentation> <feat att="writtenForm" val="åndedrætsværnene"/> <feat att="inflectionalParadigm" val="MFG0040"/> <feat att="officiallyApproved" val="yes"/> <feat att="frequency" val="0.0"/></FormRepresentation></WordForm>
<WordForm><feat att="grammaticalGender" val="neuter"/><feat att="definiteness" val="definite"/><feat att="grammaticalNumber" val="plural"/><feat att="case" val="genitiveCase"/>
<FormRepresentation> <feat att="writtenForm" val="åndedrætsværnenes"/> <feat att="inflectionalParadigm" val="MFG0040"/> <feat att="officiallyApproved" val="yes"/> <feat att="frequency" val="0.0"/></FormRepresentation></WordForm>
</LexicalEntry> 
<LexicalEntry><feat att="partOfSpeech" val="commonNoun"/> 
<feat att="id" val="GMU_Ø-STØTTE_1"/> 
<feat att="morphologicalUnitId" val="Ø-STØTTE"/> 
<feat att="originalSource" val="MILJØ-KORPUS"/> 
<feat att="independentWord" val="yes"/> 
<feat att="decomposition" val="ø+-+støtte"/> 
<Lemma><FormRepresentation> <feat att="writtenForm" val="ø-støtte"/> <feat att="officiallyApproved" val="yes"/> 
<feat att="joiningElement" val="nil"/> 
<feat att="joiningElementResult" val="ø-støtte"/> 
</FormRepresentation> </Lemma> 
<WordForm><feat att="grammaticalGender" val="commonGender"/><feat att="definiteness" val="indefinite"/><feat att="grammaticalNumber" val="singular"/><feat att="case" val="unspecified"/>
<FormRepresentation> <feat att="writtenForm" val="ø-støtte"/> <feat att="inflectionalParadigm" val="MFG0222"/> <feat att="officiallyApproved" val="yes"/> <feat att="frequency" val="0.0"/></FormRepresentation></WordForm>
<WordForm><feat att="grammaticalGender" val="commonGender"/><feat att="definiteness" val="indefinite"/><feat att="grammaticalNumber" val="singular"/><feat att="case" val="genitiveCase"/>
<FormRepresentation> <feat att="writtenForm" val="ø-støttes"/> <feat att="inflectionalParadigm" val="MFG0222"/> <feat att="officiallyApproved" val="yes"/> <feat att="frequency" val="0.0"/></FormRepresentation></WordForm>
<WordForm><feat att="grammaticalGender" val="commonGender"/><feat att="definiteness" val="definite"/><feat att="grammaticalNumber" val="singular"/><feat att="case" val="unspecified"/>
<FormRepresentation> <feat att="writtenForm" val="ø-støtten"/> <feat att="inflectionalParadigm" val="MFG0222"/> <feat att="officiallyApproved" val="yes"/> <feat att="frequency" val="0.0"/></FormRepresentation></WordForm>
<WordForm><feat att="grammaticalGender" val="commonGender"/><feat att="definiteness" val="definite"/><feat att="grammaticalNumber" val="singular"/><feat att="case" val="genitiveCase"/>
<FormRepresentation> <feat att="writtenForm" val="ø-støttens"/> <feat att="inflectionalParadigm" val="MFG0222"/> <feat att="officiallyApproved" val="yes"/> <feat att="frequency" val="0.0"/></FormRepresentation></WordForm>
</LexicalEntry> 
<LexicalEntry><feat att="partOfSpeech" val="commonNoun"/> 
<feat att="id" val="GMU_ÅMOSE_1"/> 
<feat att="morphologicalUnitId" val="ÅMOSE"/> 
<feat att="originalSource" val="MILJØ-KORPUS"/> 
<feat att="independentWord" val="yes"/> 
<feat att="decomposition" val="å+mose"/> 
<Lemma><FormRepresentation> <feat att="writtenForm" val="åmose"/> <feat att="officiallyApproved" val="yes"/> 
<feat att="joiningElement" val="nil"/> 
<feat att="joiningElementResult" val="åmose"/> 
</FormRepresentation> </Lemma> 
<WordForm><feat att="grammaticalGender" val="commonGender"/><feat att="definiteness" val="indefinite"/><feat att="grammaticalNumber" val="singular"/><feat att="case" val="unspecified"/>
<FormRepresentation> <feat att="writtenForm" val="åmose"/> <feat att="inflectionalParadigm" val="MFG0076"/> <feat att="officiallyApproved" val="yes"/> <feat att="frequency" val="0.0"/></FormRepresentation></WordForm>
<WordForm><feat att="grammaticalGender" val="commonGender"/><feat att="definiteness" val="indefinite"/><feat att="grammaticalNumber" val="singular"/><feat att="case" val="genitiveCase"/>
<FormRepresentation> <feat att="writtenForm" val="åmoses"/> <feat att="inflectionalParadigm" val="MFG0076"/> <feat att="officiallyApproved" val="yes"/> <feat att="frequency" val="0.0"/></FormRepresentation></WordForm>
<WordForm><feat att="grammaticalGender" val="commonGender"/><feat att="definiteness" val="indefinite"/><feat att="grammaticalNumber" val="plural"/><feat att="case" val="unspecified"/>
<FormRepresentation> <feat att="writtenForm" val="åmoser"/> <feat att="inflectionalParadigm" val="MFG0076"/> <feat att="officiallyApproved" val="yes"/> <feat att="frequency" val="0.0"/></FormRepresentation></WordForm>
<WordForm><feat att="grammaticalGender" val="commonGender"/><feat att="definiteness" val="indefinite"/><feat att="grammaticalNumber" val="plural"/><feat att="case" val="genitiveCase"/>
<FormRepresentation> <feat att="writtenForm" val="åmosers"/> <feat att="inflectionalParadigm" val="MFG0076"/> <feat att="officiallyApproved" val="yes"/> <feat att="frequency" val="0.0"/></FormRepresentation></WordForm>
<WordForm><feat att="grammaticalGender" val="commonGender"/><feat att="definiteness" val="definite"/><feat att="grammaticalNumber" val="singular"/><feat att="case" val="unspecified"/>
<FormRepresentation> <feat att="writtenForm" val="åmosen"/> <feat att="inflectionalParadigm" val="MFG0076"/> <feat att="officiallyApproved" val="yes"/> <feat att="frequency" val="0.0"/></FormRepresentation></WordForm>
<WordForm><feat att="grammaticalGender" val="commonGender"/><feat att="definiteness" val="definite"/><feat att="grammaticalNumber" val="singular"/><feat att="case" val="genitiveCase"/>
<FormRepresentation> <feat att="writtenForm" val="åmosens"/> <feat att="inflectionalParadigm" val="MFG0076"/> <feat att="officiallyApproved" val="yes"/> <feat att="frequency" val="0.0"/></FormRepresentation></WordForm>
<WordForm><feat att="grammaticalGender" val="commonGender"/><feat att="definiteness" val="definite"/><feat att="grammaticalNumber" val="plural"/><feat att="case" val="unspecified"/>
<FormRepresentation> <feat att="writtenForm" val="åmoserne"/> <feat att="inflectionalParadigm" val="MFG0076"/> <feat att="officiallyApproved" val="yes"/> <feat att="frequency" val="0.0"/></FormRepresentation></WordForm>
<WordForm><feat att="grammaticalGender" val="commonGender"/><feat att="definiteness" val="definite"/><feat att="grammaticalNumber" val="plural"/><feat att="case" val="genitiveCase"/>
<FormRepresentation> <feat att="writtenForm" val="åmosernes"/> <feat att="inflectionalParadigm" val="MFG0076"/> <feat att="officiallyApproved" val="yes"/> <feat att="frequency" val="0.0"/></FormRepresentation></WordForm>
</LexicalEntry> 
<LexicalEntry><feat att="partOfSpeech" val="commonNoun"/> 
<feat att="id" val="GMU_ÅSTRÆKNING_1"/> 
<feat att="morphologicalUnitId" val="ÅSTRÆKNING"/> 
<feat att="originalSource" val="MILJØ-KORPUS"/> 
<feat att="independentWord" val="yes"/> 
<feat att="decomposition" val="å+strækning"/> 
<Lemma><FormRepresentation> <feat att="writtenForm" val="åstrækning"/> <feat att="officiallyApproved" val="yes"/> 
<feat att="joiningElement" val="Not analyzed"/> 
</FormRepresentation> </Lemma> 
<WordForm><feat att="grammaticalGender" val="commonGender"/><feat att="definiteness" val="indefinite"/><feat att="grammaticalNumber" val="singular"/><feat att="case" val="unspecified"/>
<FormRepresentation> <feat att="writtenForm" val="åstrækning"/> <feat att="inflectionalParadigm" val="MFG0016"/> <feat att="officiallyApproved" val="yes"/> <feat att="frequency" val=".0357"/></FormRepresentation></WordForm>
<WordForm><feat att="grammaticalGender" val="commonGender"/><feat att="definiteness" val="indefinite"/><feat att="grammaticalNumber" val="singular"/><feat att="case" val="genitiveCase"/>
<FormRepresentation> <feat att="writtenForm" val="åstræknings"/> <feat att="inflectionalParadigm" val="MFG0016"/> <feat att="officiallyApproved" val="yes"/> <feat att="frequency" val="0.0"/></FormRepresentation></WordForm>
<WordForm><feat att="grammaticalGender" val="commonGender"/><feat att="definiteness" val="indefinite"/><feat att="grammaticalNumber" val="plural"/><feat att="case" val="unspecified"/>
<FormRepresentation> <feat att="writtenForm" val="åstrækninger"/> <feat att="inflectionalParadigm" val="MFG0016"/> <feat att="officiallyApproved" val="yes"/> <feat att="frequency" val=".0179"/></FormRepresentation></WordForm>
<WordForm><feat att="grammaticalGender" val="commonGender"/><feat att="definiteness" val="indefinite"/><feat att="grammaticalNumber" val="plural"/><feat att="case" val="genitiveCase"/>
<FormRepresentation> <feat att="writtenForm" val="åstrækningers"/> <feat att="inflectionalParadigm" val="MFG0016"/> <feat att="officiallyApproved" val="yes"/> <feat att="frequency" val="0.0"/></FormRepresentation></WordForm>
<WordForm><feat att="grammaticalGender" val="commonGender"/><feat att="definiteness" val="definite"/><feat att="grammaticalNumber" val="singular"/><feat att="case" val="unspecified"/>
<FormRepresentation> <feat att="writtenForm" val="åstrækningen"/> <feat att="inflectionalParadigm" val="MFG0016"/> <feat att="officiallyApproved" val="yes"/> <feat att="frequency" val="0.0"/></FormRepresentation></WordForm>
<WordForm><feat att="grammaticalGender" val="commonGender"/><feat att="definiteness" val="definite"/><feat att="grammaticalNumber" val="singular"/><feat att="case" val="genitiveCase"/>
<FormRepresentation> <feat att="writtenForm" val="åstrækningens"/> <feat att="inflectionalParadigm" val="MFG0016"/> <feat att="officiallyApproved" val="yes"/> <feat att="frequency" val="0.0"/></FormRepresentation></WordForm>
<WordForm><feat att="grammaticalGender" val="commonGender"/><feat att="definiteness" val="definite"/><feat att="grammaticalNumber" val="plural"/><feat att="case" val="unspecified"/>
<FormRepresentation> <feat att="writtenForm" val="åstrækningerne"/> <feat att="inflectionalParadigm" val="MFG0016"/> <feat att="officiallyApproved" val="yes"/> <feat att="frequency" val="0.0"/></FormRepresentation></WordForm>
<WordForm><feat att="grammaticalGender" val="commonGender"/><feat att="definiteness" val="definite"/><feat att="grammaticalNumber" val="plural"/><feat att="case" val="genitiveCase"/>
<FormRepresentation> <feat att="writtenForm" val="åstrækningernes"/> <feat att="inflectionalParadigm" val="MFG0016"/> <feat att="officiallyApproved" val="yes"/> <feat att="frequency" val="0.0"/></FormRepresentation></WordForm>
</LexicalEntry> 
<LexicalEntry><feat att="partOfSpeech" val="commonNoun"/> 
<feat att="id" val="GMU_ØRREDBESTAND_1"/> 
<feat att="morphologicalUnitId" val="ØRREDBESTAND"/> 
<feat att="originalSource" val="MILJØ-KORPUS"/> 
<feat att="independentWord" val="yes"/> 
<feat att="decomposition" val="ørred+bestand"/> 
<Lemma><FormRepresentation> <feat att="writtenForm" val="ørredbestand"/> <feat att="officiallyApproved" val="yes"/> 
<feat att="joiningElement" val="Not analyzed"/> 
</FormRepresentation> </Lemma> 
<WordForm><feat att="grammaticalGender" val="commonGender"/><feat att="definiteness" val="indefinite"/><feat att="grammaticalNumber" val="singular"/><feat att="case" val="unspecified"/>
<FormRepresentation> <feat att="writtenForm" val="ørredbestand"/> <feat att="inflectionalParadigm" val="MFG0014"/> <feat att="officiallyApproved" val="yes"/> <feat att="frequency" val=".0179"/></FormRepresentation></WordForm>
<WordForm><feat att="grammaticalGender" val="commonGender"/><feat att="definiteness" val="indefinite"/><feat att="grammaticalNumber" val="singular"/><feat att="case" val="genitiveCase"/>
<FormRepresentation> <feat att="writtenForm" val="ørredbestands"/> <feat att="inflectionalParadigm" val="MFG0014"/> <feat att="officiallyApproved" val="yes"/> <feat att="frequency" val="0.0"/></FormRepresentation></WordForm>
<WordForm><feat att="grammaticalGender" val="commonGender"/><feat att="definiteness" val="indefinite"/><feat att="grammaticalNumber" val="plural"/><feat att="case" val="unspecified"/>
<FormRepresentation> <feat att="writtenForm" val="ørredbestande"/> <feat att="inflectionalParadigm" val="MFG0014"/> <feat att="officiallyApproved" val="yes"/> <feat att="frequency" val="0.0"/></FormRepresentation></WordForm>
<WordForm><feat att="grammaticalGender" val="commonGender"/><feat att="definiteness" val="indefinite"/><feat att="grammaticalNumber" val="plural"/><feat att="case" val="genitiveCase"/>
<FormRepresentation> <feat att="writtenForm" val="ørredbestandes"/> <feat att="inflectionalParadigm" val="MFG0014"/> <feat att="officiallyApproved" val="yes"/> <feat att="frequency" val="0.0"/></FormRepresentation></WordForm>
<WordForm><feat att="grammaticalGender" val="commonGender"/><feat att="definiteness" val="definite"/><feat att="grammaticalNumber" val="singular"/><feat att="case" val="unspecified"/>
<FormRepresentation> <feat att="writtenForm" val="ørredbestanden"/> <feat att="inflectionalParadigm" val="MFG0014"/> <feat att="officiallyApproved" val="yes"/> <feat att="frequency" val="0.0"/></FormRepresentation></WordForm>
<WordForm><feat att="grammaticalGender" val="commonGender"/><feat att="definiteness" val="definite"/><feat att="grammaticalNumber" val="singular"/><feat att="case" val="genitiveCase"/>
<FormRepresentation> <feat att="writtenForm" val="ørredbestandens"/> <feat att="inflectionalParadigm" val="MFG0014"/> <feat att="officiallyApproved" val="yes"/> <feat att="frequency" val="0.0"/></FormRepresentation></WordForm>
<WordForm><feat att="grammaticalGender" val="commonGender"/><feat att="definiteness" val="definite"/><feat att="grammaticalNumber" val="plural"/><feat att="case" val="unspecified"/>
<FormRepresentation> <feat att="writtenForm" val="ørredbestandene"/> <feat att="inflectionalParadigm" val="MFG0014"/> <feat att="officiallyApproved" val="yes"/> <feat att="frequency" val="0.0"/></FormRepresentation></WordForm>
<WordForm><feat att="grammaticalGender" val="commonGender"/><feat att="definiteness" val="definite"/><feat att="grammaticalNumber" val="plural"/><feat att="case" val="genitiveCase"/>
<FormRepresentation> <feat att="writtenForm" val="ørredbestandenes"/> <feat att="inflectionalParadigm" val="MFG0014"/> <feat att="officiallyApproved" val="yes"/> <feat att="frequency" val="0.0"/></FormRepresentation></WordForm>
</LexicalEntry> 
<LexicalEntry><feat att="partOfSpeech" val="commonNoun"/> 
<feat att="id" val="GMU_ØKOLOGIMÆRKE_1"/> 
<feat att="morphologicalUnitId" val="ØKOLOGIMÆRKE"/> 
<feat att="originalSource" val="MILJØ-KORPUS"/> 
<feat att="independentWord" val="yes"/> 
<feat att="decomposition" val="økologi+mærke"/> 
<Lemma><FormRepresentation> <feat att="writtenForm" val="økologimærke"/> <feat att="officiallyApproved" val="yes"/> 
<feat att="joiningElement" val="nil"/> 
<feat att="joiningElementResult" val="økologimærke"/> 
</FormRepresentation> </Lemma> 
<WordForm><feat att="grammaticalGender" val="neuter"/><feat att="definiteness" val="indefinite"/><feat att="grammaticalNumber" val="singular"/><feat att="case" val="unspecified"/>
<FormRepresentation> <feat att="writtenForm" val="økologimærke"/> <feat att="inflectionalParadigm" val="MFG0092"/> <feat att="officiallyApproved" val="yes"/> <feat att="frequency" val=".0893"/></FormRepresentation></WordForm>
<WordForm><feat att="grammaticalGender" val="neuter"/><feat att="definiteness" val="indefinite"/><feat att="grammaticalNumber" val="singular"/><feat att="case" val="genitiveCase"/>
<FormRepresentation> <feat att="writtenForm" val="økologimærkes"/> <feat att="inflectionalParadigm" val="MFG0092"/> <feat att="officiallyApproved" val="yes"/> <feat att="frequency" val="0.0"/></FormRepresentation></WordForm>
<WordForm><feat att="grammaticalGender" val="neuter"/><feat att="definiteness" val="indefinite"/><feat att="grammaticalNumber" val="plural"/><feat att="case" val="unspecified"/>
<FormRepresentation> <feat att="writtenForm" val="økologimærker"/> <feat att="inflectionalParadigm" val="MFG0092"/> <feat att="officiallyApproved" val="yes"/> <feat att="frequency" val="0.0"/></FormRepresentation></WordForm>
<WordForm><feat att="grammaticalGender" val="neuter"/><feat att="definiteness" val="indefinite"/><feat att="grammaticalNumber" val="plural"/><feat att="case" val="genitiveCase"/>
<FormRepresentation> <feat att="writtenForm" val="økologimærkers"/> <feat att="inflectionalParadigm" val="MFG0092"/> <feat att="officiallyApproved" val="yes"/> <feat att="frequency" val="0.0"/></FormRepresentation></WordForm>
<WordForm><feat att="grammaticalGender" val="neuter"/><feat att="definiteness" val="definite"/><feat att="grammaticalNumber" val="singular"/><feat att="case" val="unspecified"/>
<FormRepresentation> <feat att="writtenForm" val="økologimærket"/> <feat att="inflectionalParadigm" val="MFG0092"/> <feat att="officiallyApproved" val="yes"/> <feat att="frequency" val=".0179"/></FormRepresentation></WordForm>
<WordForm><feat att="grammaticalGender" val="neuter"/><feat att="definiteness" val="definite"/><feat att="grammaticalNumber" val="singular"/><feat att="case" val="genitiveCase"/>
<FormRepresentation> <feat att="writtenForm" val="økologimærkets"/> <feat att="inflectionalParadigm" val="MFG0092"/> <feat att="officiallyApproved" val="yes"/> <feat att="frequency" val="0.0"/></FormRepresentation></WordForm>
<WordForm><feat att="grammaticalGender" val="neuter"/><feat att="definiteness" val="definite"/><feat att="grammaticalNumber" val="plural"/><feat att="case" val="unspecified"/>
<FormRepresentation> <feat att="writtenForm" val="økologimærkerne"/> <feat att="inflectionalParadigm" val="MFG0092"/> <feat att="officiallyApproved" val="yes"/> <feat att="frequency" val="0.0"/></FormRepresentation></WordForm>
<WordForm><feat att="grammaticalGender" val="neuter"/><feat att="definiteness" val="definite"/><feat att="grammaticalNumber" val="plural"/><feat att="case" val="genitiveCase"/>
<FormRepresentation> <feat att="writtenForm" val="økologimærkernes"/> <feat att="inflectionalParadigm" val="MFG0092"/> <feat att="officiallyApproved" val="yes"/> <feat att="frequency" val="0.0"/></FormRepresentation></WordForm>
</LexicalEntry> 
<LexicalEntry><feat att="partOfSpeech" val="commonNoun"/> 
<feat att="id" val="GMU_Ø-MÆRKE_1"/> 
<feat att="morphologicalUnitId" val="Ø-MÆRKE"/> 
<feat att="originalSource" val="MILJØ-KORPUS"/> 
<feat att="independentWord" val="yes"/> 
<feat att="decomposition" val="ø+-+mærke"/> 
<Lemma><FormRepresentation> <feat att="writtenForm" val="ø-mærke"/> <feat att="officiallyApproved" val="yes"/> 
<feat att="joiningElement" val="nil"/> 
<feat att="joiningElementResult" val="ø-mærke"/> 
</FormRepresentation> </Lemma> 
<WordForm><feat att="grammaticalGender" val="neuter"/><feat att="definiteness" val="indefinite"/><feat att="grammaticalNumber" val="singular"/><feat att="case" val="unspecified"/>
<FormRepresentation> <feat att="writtenForm" val="ø-mærke"/> <feat att="inflectionalParadigm" val="MFG0092"/> <feat att="officiallyApproved" val="yes"/> <feat att="frequency" val=".0179"/></FormRepresentation></WordForm>
<WordForm><feat att="grammaticalGender" val="neuter"/><feat att="definiteness" val="indefinite"/><feat att="grammaticalNumber" val="singular"/><feat att="case" val="genitiveCase"/>
<FormRepresentation> <feat att="writtenForm" val="ø-mærkes"/> <feat att="inflectionalParadigm" val="MFG0092"/> <feat att="officiallyApproved" val="yes"/> <feat att="frequency" val="0.0"/></FormRepresentation></WordForm>
<WordForm><feat att="grammaticalGender" val="neuter"/><feat att="definiteness" val="indefinite"/><feat att="grammaticalNumber" val="plural"/><feat att="case" val="unspecified"/>
<FormRepresentation> <feat att="writtenForm" val="ø-mærker"/> <feat att="inflectionalParadigm" val="MFG0092"/> <feat att="officiallyApproved" val="yes"/> <feat att="frequency" val="0.0"/></FormRepresentation></WordForm>
<WordForm><feat att="grammaticalGender" val="neuter"/><feat att="definiteness" val="indefinite"/><feat att="grammaticalNumber" val="plural"/><feat att="case" val="genitiveCase"/>
<FormRepresentation> <feat att="writtenForm" val="ø-mærkers"/> <feat att="inflectionalParadigm" val="MFG0092"/> <feat att="officiallyApproved" val="yes"/> <feat att="frequency" val="0.0"/></FormRepresentation></WordForm>
<WordForm><feat att="grammaticalGender" val="neuter"/><feat att="definiteness" val="definite"/><feat att="grammaticalNumber" val="singular"/><feat att="case" val="unspecified"/>
<FormRepresentation> <feat att="writtenForm" val="ø-mærket"/> <feat att="inflectionalParadigm" val="MFG0092"/> <feat att="officiallyApproved" val="yes"/> <feat att="frequency" val=".0179"/></FormRepresentation></WordForm>
<WordForm><feat att="grammaticalGender" val="neuter"/><feat att="definiteness" val="definite"/><feat att="grammaticalNumber" val="singular"/><feat att="case" val="genitiveCase"/>
<FormRepresentation> <feat att="writtenForm" val="ø-mærkets"/> <feat att="inflectionalParadigm" val="MFG0092"/> <feat att="officiallyApproved" val="yes"/> <feat att="frequency" val="0.0"/></FormRepresentation></WordForm>
<WordForm><feat att="grammaticalGender" val="neuter"/><feat att="definiteness" val="definite"/><feat att="grammaticalNumber" val="plural"/><feat att="case" val="unspecified"/>
<FormRepresentation> <feat att="writtenForm" val="ø-mærkerne"/> <feat att="inflectionalParadigm" val="MFG0092"/> <feat att="officiallyApproved" val="yes"/> <feat att="frequency" val="0.0"/></FormRepresentation></WordForm>
<WordForm><feat att="grammaticalGender" val="neuter"/><feat att="definiteness" val="definite"/><feat att="grammaticalNumber" val="plural"/><feat att="case" val="genitiveCase"/>
<FormRepresentation> <feat att="writtenForm" val="ø-mærkernes"/> <feat att="inflectionalParadigm" val="MFG0092"/> <feat att="officiallyApproved" val="yes"/> <feat att="frequency" val="0.0"/></FormRepresentation></WordForm>
</LexicalEntry> 
<LexicalEntry><feat att="partOfSpeech" val="commonNoun"/> 
<feat att="id" val="GMU_ØVELSESOMRÅDE_1"/> 
<feat att="morphologicalUnitId" val="ØVELSESOMRÅDE"/> 
<feat att="originalSource" val="MILJØ-KORPUS"/> 
<feat att="independentWord" val="yes"/> 
<feat att="decomposition" val="øvelse+s+område"/> 
<Lemma><FormRepresentation> <feat att="writtenForm" val="øvelsesområde"/> <feat att="officiallyApproved" val="yes"/> 
<feat att="joiningElement" val="nil"/> 
<feat att="joiningElementResult" val="øvelsesområde"/> 
</FormRepresentation> </Lemma> 
<WordForm><feat att="grammaticalGender" val="neuter"/><feat att="definiteness" val="indefinite"/><feat att="grammaticalNumber" val="singular"/><feat att="case" val="unspecified"/>
<FormRepresentation> <feat att="writtenForm" val="øvelsesområde"/> <feat att="inflectionalParadigm" val="MFG0092"/> <feat att="officiallyApproved" val="yes"/> <feat att="frequency" val=".125"/></FormRepresentation></WordForm>
<WordForm><feat att="grammaticalGender" val="neuter"/><feat att="definiteness" val="indefinite"/><feat att="grammaticalNumber" val="singular"/><feat att="case" val="genitiveCase"/>
<FormRepresentation> <feat att="writtenForm" val="øvelsesområdes"/> <feat att="inflectionalParadigm" val="MFG0092"/> <feat att="officiallyApproved" val="yes"/> <feat att="frequency" val="0.0"/></FormRepresentation></WordForm>
<WordForm><feat att="grammaticalGender" val="neuter"/><feat att="definiteness" val="indefinite"/><feat att="grammaticalNumber" val="plural"/><feat att="case" val="unspecified"/>
<FormRepresentation> <feat att="writtenForm" val="øvelsesområder"/> <feat att="inflectionalParadigm" val="MFG0092"/> <feat att="officiallyApproved" val="yes"/> <feat att="frequency" val=".125"/></FormRepresentation></WordForm>
<WordForm><feat att="grammaticalGender" val="neuter"/><feat att="definiteness" val="indefinite"/><feat att="grammaticalNumber" val="plural"/><feat att="case" val="genitiveCase"/>
<FormRepresentation> <feat att="writtenForm" val="øvelsesområders"/> <feat att="inflectionalParadigm" val="MFG0092"/> <feat att="officiallyApproved" val="yes"/> <feat att="frequency" val="0.0"/></FormRepresentation></WordForm>
<WordForm><feat att="grammaticalGender" val="neuter"/><feat att="definiteness" val="definite"/><feat att="grammaticalNumber" val="singular"/><feat att="case" val="unspecified"/>
<FormRepresentation> <feat att="writtenForm" val="øvelsesområdet"/> <feat att="inflectionalParadigm" val="MFG0092"/> <feat att="officiallyApproved" val="yes"/> <feat att="frequency" val=".0179"/></FormRepresentation></WordForm>
<WordForm><feat att="grammaticalGender" val="neuter"/><feat att="definiteness" val="definite"/><feat att="grammaticalNumber" val="singular"/><feat att="case" val="genitiveCase"/>
<FormRepresentation> <feat att="writtenForm" val="øvelsesområdets"/> <feat att="inflectionalParadigm" val="MFG0092"/> <feat att="officiallyApproved" val="yes"/> <feat att="frequency" val=".0179"/></FormRepresentation></WordForm>
<WordForm><feat att="grammaticalGender" val="neuter"/><feat att="definiteness" val="definite"/><feat att="grammaticalNumber" val="plural"/><feat att="case" val="unspecified"/>
<FormRepresentation> <feat att="writtenForm" val="øvelsesområderne"/> <feat att="inflectionalParadigm" val="MFG0092"/> <feat att="officiallyApproved" val="yes"/> <feat att="frequency" val=".0179"/></FormRepresentation></WordForm>
<WordForm><feat att="grammaticalGender" val="neuter"/><feat att="definiteness" val="definite"/><feat att="grammaticalNumber" val="plural"/><feat att="case" val="genitiveCase"/>
<FormRepresentation> <feat att="writtenForm" val="øvelsesområdernes"/> <feat att="inflectionalParadigm" val="MFG0092"/> <feat att="officiallyApproved" val="yes"/> <feat att="frequency" val="0.0"/></FormRepresentation></WordForm>
</LexicalEntry> 
<LexicalEntry><feat att="partOfSpeech" val="commonNoun"/> 
<feat att="id" val="GMU_ØKOTOKSIKOLOGI_1"/> 
<feat att="morphologicalUnitId" val="ØKOTOKSIKOLOGI"/> 
<feat att="originalSource" val="MILJØ-KORPUS"/> 
<feat att="independentWord" val="yes"/> 
<Lemma><FormRepresentation> <feat att="writtenForm" val="økotoksikologi"/> <feat att="officiallyApproved" val="yes"/> 
<feat att="joiningElement" val="nil"/> 
<feat att="joiningElementResult" val="økotoksikologi"/> 
</FormRepresentation> </Lemma> 
<WordForm><feat att="grammaticalGender" val="commonGender"/><feat att="definiteness" val="indefinite"/><feat att="grammaticalNumber" val="singular"/><feat att="case" val="unspecified"/>
<FormRepresentation> <feat att="writtenForm" val="økotoksikologi"/> <feat att="inflectionalParadigm" val="MFG0220"/> <feat att="officiallyApproved" val="yes"/> <feat att="frequency" val="0.0"/></FormRepresentation></WordForm>
<WordForm><feat att="grammaticalGender" val="commonGender"/><feat att="definiteness" val="indefinite"/><feat att="grammaticalNumber" val="singular"/><feat att="case" val="genitiveCase"/>
<FormRepresentation> <feat att="writtenForm" val="økotoksikologis"/> <feat att="inflectionalParadigm" val="MFG0220"/> <feat att="officiallyApproved" val="yes"/> <feat att="frequency" val="0.0"/></FormRepresentation></WordForm>
<WordForm><feat att="grammaticalGender" val="commonGender"/><feat att="definiteness" val="definite"/><feat att="grammaticalNumber" val="singular"/><feat att="case" val="unspecified"/>
<FormRepresentation> <feat att="writtenForm" val="økotoksikologien"/> <feat att="inflectionalParadigm" val="MFG0220"/> <feat att="officiallyApproved" val="yes"/> <feat att="frequency" val="0.0"/></FormRepresentation></WordForm>
<WordForm><feat att="grammaticalGender" val="commonGender"/><feat att="definiteness" val="definite"/><feat att="grammaticalNumber" val="singular"/><feat att="case" val="genitiveCase"/>
<FormRepresentation> <feat att="writtenForm" val="økotoksikologiens"/> <feat att="inflectionalParadigm" val="MFG0220"/> <feat att="officiallyApproved" val="yes"/> <feat att="frequency" val="0.0"/></FormRepresentation></WordForm>
</LexicalEntry> 
<LexicalEntry><feat att="partOfSpeech" val="commonNoun"/> 
<feat att="id" val="GMU_ÆDEGIFT_1"/> 
<feat att="morphologicalUnitId" val="ÆDEGIFT"/> 
<feat att="originalSource" val="MILJØ-KORPUS"/> 
<feat att="independentWord" val="yes"/> 
<feat att="decomposition" val="æde+gift"/> 
<Lemma><FormRepresentation> <feat att="writtenForm" val="ædegift"/> <feat att="officiallyApproved" val="yes"/> 
<feat att="joiningElement" val="nil"/> 
<feat att="joiningElementResult" val="ædegift"/> 
</FormRepresentation> </Lemma> 
<WordForm><feat att="grammaticalGender" val="commonGender"/><feat att="definiteness" val="indefinite"/><feat att="grammaticalNumber" val="singular"/><feat att="case" val="unspecified"/>
<FormRepresentation> <feat att="writtenForm" val="ædegift"/> <feat att="inflectionalParadigm" val="MFG0014"/> <feat att="officiallyApproved" val="yes"/> <feat att="frequency" val="0.0"/></FormRepresentation></WordForm>
<WordForm><feat att="grammaticalGender" val="commonGender"/><feat att="definiteness" val="indefinite"/><feat att="grammaticalNumber" val="singular"/><feat att="case" val="genitiveCase"/>
<FormRepresentation> <feat att="writtenForm" val="ædegifts"/> <feat att="inflectionalParadigm" val="MFG0014"/> <feat att="officiallyApproved" val="yes"/> <feat att="frequency" val="0.0"/></FormRepresentation></WordForm>
<WordForm><feat att="grammaticalGender" val="commonGender"/><feat att="definiteness" val="indefinite"/><feat att="grammaticalNumber" val="plural"/><feat att="case" val="unspecified"/>
<FormRepresentation> <feat att="writtenForm" val="ædegifte"/> <feat att="inflectionalParadigm" val="MFG0014"/> <feat att="officiallyApproved" val="yes"/> <feat att="frequency" val="0.0"/></FormRepresentation></WordForm>
<WordForm><feat att="grammaticalGender" val="commonGender"/><feat att="definiteness" val="indefinite"/><feat att="grammaticalNumber" val="plural"/><feat att="case" val="genitiveCase"/>
<FormRepresentation> <feat att="writtenForm" val="ædegiftes"/> <feat att="inflectionalParadigm" val="MFG0014"/> <feat att="officiallyApproved" val="yes"/> <feat att="frequency" val="0.0"/></FormRepresentation></WordForm>
<WordForm><feat att="grammaticalGender" val="commonGender"/><feat att="definiteness" val="definite"/><feat att="grammaticalNumber" val="singular"/><feat att="case" val="unspecified"/>
<FormRepresentation> <feat att="writtenForm" val="ædegiften"/> <feat att="inflectionalParadigm" val="MFG0014"/> <feat att="officiallyApproved" val="yes"/> <feat att="frequency" val="0.0"/></FormRepresentation></WordForm>
<WordForm><feat att="grammaticalGender" val="commonGender"/><feat att="definiteness" val="definite"/><feat att="grammaticalNumber" val="singular"/><feat att="case" val="genitiveCase"/>
<FormRepresentation> <feat att="writtenForm" val="ædegiftens"/> <feat att="inflectionalParadigm" val="MFG0014"/> <feat att="officiallyApproved" val="yes"/> <feat att="frequency" val="0.0"/></FormRepresentation></WordForm>
<WordForm><feat att="grammaticalGender" val="commonGender"/><feat att="definiteness" val="definite"/><feat att="grammaticalNumber" val="plural"/><feat att="case" val="unspecified"/>
<FormRepresentation> <feat att="writtenForm" val="ædegiftene"/> <feat att="inflectionalParadigm" val="MFG0014"/> <feat att="officiallyApproved" val="yes"/> <feat att="frequency" val="0.0"/></FormRepresentation></WordForm>
<WordForm><feat att="grammaticalGender" val="commonGender"/><feat att="definiteness" val="definite"/><feat att="grammaticalNumber" val="plural"/><feat att="case" val="genitiveCase"/>
<FormRepresentation> <feat att="writtenForm" val="ædegiftenes"/> <feat att="inflectionalParadigm" val="MFG0014"/> <feat att="officiallyApproved" val="yes"/> <feat att="frequency" val="0.0"/></FormRepresentation></WordForm>
</LexicalEntry> 
<LexicalEntry><feat att="partOfSpeech" val="commonNoun"/> 
<feat att="id" val="GMU_ØKO-NET_1"/> 
<feat att="morphologicalUnitId" val="ØKO-NET"/> 
<feat att="originalSource" val="MILJØ-KORPUS"/> 
<feat att="independentWord" val="yes"/> 
<feat att="decomposition" val="øko-net"/> 
<Lemma><FormRepresentation> <feat att="writtenForm" val="øko-net"/> <feat att="officiallyApproved" val="yes"/> 
<feat att="joiningElement" val="nil"/> 
<feat att="joiningElementResult" val="øko-net"/> 
</FormRepresentation> </Lemma> 
<WordForm><feat att="grammaticalGender" val="neuter"/><feat att="definiteness" val="indefinite"/><feat att="grammaticalNumber" val="singular"/><feat att="case" val="unspecified"/>
<FormRepresentation> <feat att="writtenForm" val="øko-net"/> <feat att="inflectionalParadigm" val="MFG0098"/> <feat att="officiallyApproved" val="yes"/> <feat att="frequency" val="0.0"/></FormRepresentation></WordForm>
<WordForm><feat att="grammaticalGender" val="neuter"/><feat att="definiteness" val="indefinite"/><feat att="grammaticalNumber" val="singular"/><feat att="case" val="genitiveCase"/>
<FormRepresentation> <feat att="writtenForm" val="øko-nets"/> <feat att="inflectionalParadigm" val="MFG0098"/> <feat att="officiallyApproved" val="yes"/> <feat att="frequency" val="0.0"/></FormRepresentation></WordForm>
<WordForm><feat att="grammaticalGender" val="neuter"/><feat att="definiteness" val="indefinite"/><feat att="grammaticalNumber" val="plural"/><feat att="case" val="unspecified"/>
<FormRepresentation> <feat att="writtenForm" val="øko-net"/> <feat att="inflectionalParadigm" val="MFG0098"/> <feat att="officiallyApproved" val="yes"/> <feat att="frequency" val="0.0"/></FormRepresentation></WordForm>
<WordForm><feat att="grammaticalGender" val="neuter"/><feat att="definiteness" val="indefinite"/><feat att="grammaticalNumber" val="plural"/><feat att="case" val="genitiveCase"/>
<FormRepresentation> <feat att="writtenForm" val="øko-nets"/> <feat att="inflectionalParadigm" val="MFG0098"/> <feat att="officiallyApproved" val="yes"/> <feat att="frequency" val="0.0"/></FormRepresentation></WordForm>
<WordForm><feat att="grammaticalGender" val="neuter"/><feat att="definiteness" val="definite"/><feat att="grammaticalNumber" val="singular"/><feat att="case" val="unspecified"/>
<FormRepresentation> <feat att="writtenForm" val="øko-nettet"/> <feat att="inflectionalParadigm" val="MFG0098"/> <feat att="officiallyApproved" val="yes"/> <feat att="frequency" val="0.0"/></FormRepresentation></WordForm>
<WordForm><feat att="grammaticalGender" val="neuter"/><feat att="definiteness" val="definite"/><feat att="grammaticalNumber" val="singular"/><feat att="case" val="genitiveCase"/>
<FormRepresentation> <feat att="writtenForm" val="øko-nettets"/> <feat att="inflectionalParadigm" val="MFG0098"/> <feat att="officiallyApproved" val="yes"/> <feat att="frequency" val="0.0"/></FormRepresentation></WordForm>
<WordForm><feat att="grammaticalGender" val="neuter"/><feat att="definiteness" val="definite"/><feat att="grammaticalNumber" val="plural"/><feat att="case" val="unspecified"/>
<FormRepresentation> <feat att="writtenForm" val="øko-nettene"/> <feat att="inflectionalParadigm" val="MFG0098"/> <feat att="officiallyApproved" val="yes"/> <feat att="frequency" val="0.0"/></FormRepresentation></WordForm>
<WordForm><feat att="grammaticalGender" val="neuter"/><feat att="definiteness" val="definite"/><feat att="grammaticalNumber" val="plural"/><feat att="case" val="genitiveCase"/>
<FormRepresentation> <feat att="writtenForm" val="øko-nettenes"/> <feat att="inflectionalParadigm" val="MFG0098"/> <feat att="officiallyApproved" val="yes"/> <feat att="frequency" val="0.0"/></FormRepresentation></WordForm>
</LexicalEntry> 
<LexicalEntry><feat att="partOfSpeech" val="commonNoun"/> 
<feat att="id" val="GMU_WAP_1"/> 
<feat att="morphologicalUnitId" val="WAP"/> 
<feat att="originalSource" val="EDB-KORPUS"/> 
<feat att="independentWord" val="yes"/> 
<Lemma><FormRepresentation> <feat att="writtenForm" val="WAP"/> <feat att="officiallyApproved" val="yes"/> 
<feat att="joiningElement" val="nil"/> 
<feat att="joiningElementResult" val="WAP"/> 
</FormRepresentation> </Lemma> 
<WordForm><feat att="grammaticalGender" val="neuter"/><feat att="definiteness" val="indefinite"/><feat att="grammaticalNumber" val="singular"/><feat att="case" val="unspecified"/>
<FormRepresentation> <feat att="writtenForm" val="WAP"/> <feat att="inflectionalParadigm" val="MFG0228"/> <feat att="officiallyApproved" val="yes"/> <feat att="frequency" val="1.9464"/></FormRepresentation></WordForm>
<WordForm><feat att="grammaticalGender" val="neuter"/><feat att="definiteness" val="indefinite"/><feat att="grammaticalNumber" val="singular"/><feat att="case" val="genitiveCase"/>
<FormRepresentation> <feat att="writtenForm" val="WAPs"/> <feat att="inflectionalParadigm" val="MFG0228"/> <feat att="officiallyApproved" val="yes"/> <feat att="frequency" val="0.0"/></FormRepresentation></WordForm>
<WordForm><feat att="grammaticalGender" val="commonGender"/><feat att="definiteness" val="indefinite"/><feat att="grammaticalNumber" val="singular"/><feat att="case" val="unspecified"/>
<FormRepresentation> <feat att="writtenForm" val="WAP"/> <feat att="inflectionalParadigm" val="MFG0228"/> <feat att="officiallyApproved" val="yes"/> <feat att="frequency" val="1.9464"/></FormRepresentation></WordForm>
<WordForm><feat att="grammaticalGender" val="commonGender"/><feat att="definiteness" val="indefinite"/><feat att="grammaticalNumber" val="singular"/><feat att="case" val="genitiveCase"/>
<FormRepresentation> <feat att="writtenForm" val="WAPs"/> <feat att="inflectionalParadigm" val="MFG0228"/> <feat att="officiallyApproved" val="yes"/> <feat att="frequency" val="0.0"/></FormRepresentation></WordForm>
</LexicalEntry> 
<LexicalEntry><feat att="partOfSpeech" val="commonNoun"/> 
<feat att="id" val="GMU_WINDOWS-PERFORMANCE_1"/> 
<feat att="morphologicalUnitId" val="WINDOWS-PERFORMANCE"/> 
<feat att="originalSource" val="EDB-KORPUS"/> 
<feat att="independentWord" val="yes"/> 
<feat att="decomposition" val="Windows+-+performance"/> 
<Lemma><FormRepresentation> <feat att="writtenForm" val="Windows-performance"/> <feat att="officiallyApproved" val="yes"/> 
<feat att="joiningElement" val="nil"/> 
<feat att="joiningElementResult" val="Windows-performance"/> 
</FormRepresentation> </Lemma> 
<WordForm><feat att="grammaticalGender" val="commonGender"/><feat att="definiteness" val="indefinite"/><feat att="grammaticalNumber" val="singular"/><feat att="case" val="unspecified"/>
<FormRepresentation> <feat att="writtenForm" val="Windows-performance"/> <feat att="inflectionalParadigm" val="MFG0226"/> <feat att="officiallyApproved" val="yes"/> <feat att="frequency" val="0.0"/></FormRepresentation></WordForm>
<WordForm><feat att="grammaticalGender" val="commonGender"/><feat att="definiteness" val="indefinite"/><feat att="grammaticalNumber" val="singular"/><feat att="case" val="genitiveCase"/>
<FormRepresentation> <feat att="writtenForm" val="Windows-performances"/> <feat att="inflectionalParadigm" val="MFG0226"/> <feat att="officiallyApproved" val="yes"/> <feat att="frequency" val="0.0"/></FormRepresentation></WordForm>
</LexicalEntry> 
<LexicalEntry><feat att="partOfSpeech" val="commonNoun"/> 
<feat att="id" val="GMU_WIZARD_1"/> 
<feat att="morphologicalUnitId" val="WIZARD"/> 
<feat att="originalSource" val="EDB-KORPUS"/> 
<feat att="independentWord" val="yes"/> 
<Lemma><FormRepresentation> <feat att="writtenForm" val="wizard"/> <feat att="officiallyApproved" val="no"/> 
<feat att="joiningElement" val="nil"/> 
<feat att="joiningElementResult" val="wizard"/> 
</FormRepresentation> </Lemma> 
<WordForm><feat att="grammaticalGender" val="commonGender"/><feat att="definiteness" val="indefinite"/><feat att="grammaticalNumber" val="singular"/><feat att="case" val="unspecified"/>
<FormRepresentation> <feat att="writtenForm" val="wizard"/><feat att="inflectionalParadigm" val="MFG0016,MFG0263"/> <feat att="officiallyApproved" val="yes"/> <feat att="frequency" val=".1786"/></FormRepresentation></WordForm>
<WordForm><feat att="grammaticalGender" val="commonGender"/><feat att="definiteness" val="indefinite"/><feat att="grammaticalNumber" val="singular"/><feat att="case" val="genitiveCase"/>
<FormRepresentation> <feat att="writtenForm" val="wizards"/><feat att="inflectionalParadigm" val="MFG0016,MFG0263"/> <feat att="officiallyApproved" val="yes"/> <feat att="frequency" val=".0179"/></FormRepresentation></WordForm>
<WordForm><feat att="grammaticalGender" val="commonGender"/><feat att="definiteness" val="indefinite"/><feat att="grammaticalNumber" val="plural"/><feat att="case" val="unspecified"/>
<FormRepresentation> <feat att="writtenForm" val="wizards"/> <feat att="inflectionalParadigm" val="MFG0263"/> <feat att="officiallyApproved" val="yes"/> <feat att="frequency" val=".0179"/></FormRepresentation><FormRepresentation> <feat att="writtenForm" val="wizarder"/> <feat att="inflectionalParadigm" val="MFG0016"/> <feat att="officiallyApproved" val="yes"/> <feat att="frequency" val="0.0"/></FormRepresentation></WordForm>
<WordForm><feat att="grammaticalGender" val="commonGender"/><feat att="definiteness" val="indefinite"/><feat att="grammaticalNumber" val="plural"/><feat att="case" val="genitiveCase"/>
<FormRepresentation> <feat att="writtenForm" val="wizardses"/> <feat att="inflectionalParadigm" val="MFG0263"/> <feat att="officiallyApproved" val="no"/> <feat att="frequency" val="0.0"/></FormRepresentation><FormRepresentation> <feat att="writtenForm" val="wizards's"/> <feat att="inflectionalParadigm" val="MFG0263"/> <feat att="officiallyApproved" val="no"/> <feat att="frequency" val="0.0"/></FormRepresentation><FormRepresentation> <feat att="writtenForm" val="wizards'"/> <feat att="inflectionalParadigm" val="MFG0263"/> <feat att="officiallyApproved" val="yes"/> <feat att="frequency" val="0.0"/></FormRepresentation><FormRepresentation> <feat att="writtenForm" val="wizarders"/> <feat att="inflectionalParadigm" val="MFG0016"/> <feat att="officiallyApproved" val="yes"/> <feat att="frequency" val="0.0"/></FormRepresentation></WordForm>
<WordForm><feat att="grammaticalGender" val="commonGender"/><feat att="definiteness" val="definite"/><feat att="grammaticalNumber" val="singular"/><feat att="case" val="unspecified"/>
<FormRepresentation> <feat att="writtenForm" val="wizarden"/><feat att="inflectionalParadigm" val="MFG0016,MFG0263"/> <feat att="officiallyApproved" val="yes"/> <feat att="frequency" val="0.0"/></FormRepresentation></WordForm>
<WordForm><feat att="grammaticalGender" val="commonGender"/><feat att="definiteness" val="definite"/><feat att="grammaticalNumber" val="singular"/><feat att="case" val="genitiveCase"/>
<FormRepresentation> <feat att="writtenForm" val="wizardens"/><feat att="inflectionalParadigm" val="MFG0016,MFG0263"/> <feat att="officiallyApproved" val="yes"/> <feat att="frequency" val="0.0"/></FormRepresentation></WordForm>
<WordForm><feat att="grammaticalGender" val="commonGender"/><feat att="definiteness" val="definite"/><feat att="grammaticalNumber" val="plural"/><feat att="case" val="unspecified"/>
<FormRepresentation> <feat att="writtenForm" val="wizarderne"/> <feat att="inflectionalParadigm" val="MFG0016"/> <feat att="officiallyApproved" val="yes"/> <feat att="frequency" val="0.0"/></FormRepresentation><FormRepresentation> <feat att="writtenForm" val="wizardene"/> <feat att="inflectionalParadigm" val="MFG0263"/> <feat att="officiallyApproved" val="yes"/> <feat att="frequency" val="0.0"/></FormRepresentation></WordForm>
<WordForm><feat att="grammaticalGender" val="commonGender"/><feat att="definiteness" val="definite"/><feat att="grammaticalNumber" val="plural"/><feat att="case" val="genitiveCase"/>
<FormRepresentation> <feat att="writtenForm" val="wizardernes"/> <feat att="inflectionalParadigm" val="MFG0016"/> <feat att="officiallyApproved" val="yes"/> <feat att="frequency" val="0.0"/></FormRepresentation><FormRepresentation> <feat att="writtenForm" val="wizardenes"/> <feat att="inflectionalParadigm" val="MFG0263"/> <feat att="officiallyApproved" val="yes"/> <feat att="frequency" val="0.0"/></FormRepresentation></WordForm>
</LexicalEntry> 
<LexicalEntry><feat att="partOfSpeech" val="commonNoun"/> 
<feat att="id" val="GMU_WORDSTAR_1"/> 
<feat att="morphologicalUnitId" val="WORDSTAR"/> 
<feat att="originalSource" val="EDB-KORPUS"/> 
<feat att="independentWord" val="yes"/> 
<Lemma><FormRepresentation> <feat att="writtenForm" val="WordStar"/> <feat att="officiallyApproved" val="no"/> 
<feat att="joiningElement" val="nil"/> 
<feat att="joiningElementResult" val="WordStar"/> 
</FormRepresentation> </Lemma> 
<WordForm><feat att="grammaticalGender" val="neuter"/><feat att="definiteness" val="indefinite"/><feat att="grammaticalNumber" val="singular"/><feat att="case" val="unspecified"/>
<FormRepresentation> <feat att="writtenForm" val="WordStar"/> <feat att="inflectionalParadigm" val="MFG1007"/> <feat att="officiallyApproved" val="yes"/> <feat att="frequency" val=".0357"/></FormRepresentation></WordForm>
<WordForm><feat att="grammaticalGender" val="neuter"/><feat att="definiteness" val="indefinite"/><feat att="grammaticalNumber" val="singular"/><feat att="case" val="genitiveCase"/>
<FormRepresentation> <feat att="writtenForm" val="WordStars"/> <feat att="inflectionalParadigm" val="MFG1007"/> <feat att="officiallyApproved" val="yes"/> <feat att="frequency" val="0.0"/></FormRepresentation></WordForm>
<WordForm><feat att="grammaticalGender" val="commonGender"/><feat att="definiteness" val="indefinite"/><feat att="grammaticalNumber" val="singular"/><feat att="case" val="unspecified"/>
<FormRepresentation> <feat att="writtenForm" val="WordStar"/> <feat att="inflectionalParadigm" val="MFG0226"/> <feat att="officiallyApproved" val="yes"/> <feat att="frequency" val=".0357"/></FormRepresentation></WordForm>
<WordForm><feat att="grammaticalGender" val="commonGender"/><feat att="definiteness" val="indefinite"/><feat att="grammaticalNumber" val="singular"/><feat att="case" val="genitiveCase"/>
<FormRepresentation> <feat att="writtenForm" val="WordStars"/> <feat att="inflectionalParadigm" val="MFG0226"/> <feat att="officiallyApproved" val="yes"/> <feat att="frequency" val="0.0"/></FormRepresentation></WordForm>
</LexicalEntry> 
<LexicalEntry><feat att="partOfSpeech" val="commonNoun"/> 
<feat att="id" val="GMU_ØSTERSØREGION_1"/> 
<feat att="morphologicalUnitId" val="ØSTERSØREGION"/> 
<feat att="originalSource" val="H_OG_E-KORPUS"/> 
<feat att="independentWord" val="yes"/> 
<feat att="decomposition" val="[østersø]Østersø+region"/> 
<Lemma><FormRepresentation> <feat att="writtenForm" val="østersøregion"/> <feat att="officiallyApproved" val="yes"/> 
<feat att="joiningElement" val="Not analyzed"/> 
</FormRepresentation> </Lemma> 
<WordForm><feat att="grammaticalGender" val="commonGender"/><feat att="definiteness" val="indefinite"/><feat att="grammaticalNumber" val="singular"/><feat att="case" val="unspecified"/>
<FormRepresentation> <feat att="writtenForm" val="østersøregion"/> <feat att="inflectionalParadigm" val="MFG1005"/> <feat att="officiallyApproved" val="yes"/> <feat att="frequency" val="0.0"/></FormRepresentation></WordForm>
<WordForm><feat att="grammaticalGender" val="commonGender"/><feat att="definiteness" val="indefinite"/><feat att="grammaticalNumber" val="singular"/><feat att="case" val="genitiveCase"/>
<FormRepresentation> <feat att="writtenForm" val="østersøregions"/> <feat att="inflectionalParadigm" val="MFG1005"/> <feat att="officiallyApproved" val="yes"/> <feat att="frequency" val="0.0"/></FormRepresentation></WordForm>
<WordForm><feat att="grammaticalGender" val="commonGender"/><feat att="definiteness" val="definite"/><feat att="grammaticalNumber" val="singular"/><feat att="case" val="unspecified"/>
<FormRepresentation> <feat att="writtenForm" val="østersøregionen"/> <feat att="inflectionalParadigm" val="MFG1005"/> <feat att="officiallyApproved" val="yes"/> <feat att="frequency" val=".1071"/></FormRepresentation></WordForm>
<WordForm><feat att="grammaticalGender" val="commonGender"/><feat att="definiteness" val="definite"/><feat att="grammaticalNumber" val="singular"/><feat att="case" val="genitiveCase"/>
<FormRepresentation> <feat att="writtenForm" val="østersøregionens"/> <feat att="inflectionalParadigm" val="MFG1005"/> <feat att="officiallyApproved" val="yes"/> <feat att="frequency" val="0.0"/></FormRepresentation></WordForm>
<RelatedForm><feat att="spellingVariant" val="GMU_ØSTERSØREGION_2"/> <FormRepresentation><feat att="writtenForm" val="Østersøregion"/></FormRepresentation></RelatedForm> 
</LexicalEntry> 
<LexicalEntry><feat att="partOfSpeech" val="commonNoun"/> 
<feat att="id" val="GMU_ØSTERSØREGION_2"/> 
<feat att="morphologicalUnitId" val="ØSTERSØREGION"/> 
<feat att="originalSource" val="H_OG_E-KORPUS"/> 
<feat att="independentWord" val="yes"/> 
<feat att="decomposition" val="Østersø+region"/> 
<Lemma><FormRepresentation> <feat att="writtenForm" val="Østersøregion"/> <feat att="officiallyApproved" val="yes"/> 
<feat att="joiningElement" val="Not analyzed"/> 
</FormRepresentation> </Lemma> 
<WordForm><feat att="grammaticalGender" val="commonGender"/><feat att="definiteness" val="indefinite"/><feat att="grammaticalNumber" val="singular"/><feat att="case" val="unspecified"/>
<FormRepresentation> <feat att="writtenForm" val="Østersøregion"/> <feat att="inflectionalParadigm" val="MFG1005"/> <feat att="officiallyApproved" val="yes"/> <feat att="frequency" val="0.0"/></FormRepresentation></WordForm>
<WordForm><feat att="grammaticalGender" val="commonGender"/><feat att="definiteness" val="indefinite"/><feat att="grammaticalNumber" val="singular"/><feat att="case" val="genitiveCase"/>
<FormRepresentation> <feat att="writtenForm" val="Østersøregions"/> <feat att="inflectionalParadigm" val="MFG1005"/> <feat att="officiallyApproved" val="yes"/> <feat att="frequency" val="0.0"/></FormRepresentation></WordForm>
<WordForm><feat att="grammaticalGender" val="commonGender"/><feat att="definiteness" val="definite"/><feat att="grammaticalNumber" val="singular"/><feat att="case" val="unspecified"/>
<FormRepresentation> <feat att="writtenForm" val="Østersøregionen"/> <feat att="inflectionalParadigm" val="MFG1005"/> <feat att="officiallyApproved" val="yes"/> <feat att="frequency" val=".1071"/></FormRepresentation></WordForm>
<WordForm><feat att="grammaticalGender" val="commonGender"/><feat att="definiteness" val="definite"/><feat att="grammaticalNumber" val="singular"/><feat att="case" val="genitiveCase"/>
<FormRepresentation> <feat att="writtenForm" val="Østersøregionens"/> <feat att="inflectionalParadigm" val="MFG1005"/> <feat att="officiallyApproved" val="yes"/> <feat att="frequency" val="0.0"/></FormRepresentation></WordForm>
<RelatedForm><feat att="spellingVariant" val="GMU_ØSTERSØREGION_1"/> <FormRepresentation><feat att="writtenForm" val="østersøregion"/></FormRepresentation></RelatedForm> 
</LexicalEntry> 
<LexicalEntry><feat att="partOfSpeech" val="commonNoun"/> 
<feat att="id" val="GMU_WEBSITE_1"/> 
<feat att="morphologicalUnitId" val="WEBSITE"/> 
<feat att="originalSource" val="MILJØ-KORPUS"/> 
<feat att="independentWord" val="yes"/> 
<Lemma><FormRepresentation> <feat att="writtenForm" val="website"/> <feat att="officiallyApproved" val="yes"/> 
<feat att="joiningElement" val="Not analyzed"/> 
</FormRepresentation> </Lemma> 
<WordForm><feat att="grammaticalGender" val="commonGender"/><feat att="definiteness" val="indefinite"/><feat att="grammaticalNumber" val="singular"/><feat att="case" val="unspecified"/>
<FormRepresentation> <feat att="writtenForm" val="website"/> <feat att="inflectionalParadigm" val="MFG1008"/> <feat att="officiallyApproved" val="yes"/> <feat att="frequency" val="2.3393"/></FormRepresentation></WordForm>
<WordForm><feat att="grammaticalGender" val="commonGender"/><feat att="definiteness" val="indefinite"/><feat att="grammaticalNumber" val="singular"/><feat att="case" val="genitiveCase"/>
<FormRepresentation> <feat att="writtenForm" val="websites"/> <feat att="inflectionalParadigm" val="MFG1008"/> <feat att="officiallyApproved" val="yes"/> <feat att="frequency" val="1.2321"/></FormRepresentation></WordForm>
<WordForm><feat att="grammaticalGender" val="commonGender"/><feat att="definiteness" val="indefinite"/><feat att="grammaticalNumber" val="plural"/><feat att="case" val="unspecified"/>
<FormRepresentation> <feat att="writtenForm" val="websites"/> <feat att="inflectionalParadigm" val="MFG1008"/> <feat att="officiallyApproved" val="yes"/> <feat att="frequency" val="1.2321"/></FormRepresentation></WordForm>
<WordForm><feat att="grammaticalGender" val="commonGender"/><feat att="definiteness" val="indefinite"/><feat att="grammaticalNumber" val="plural"/><feat att="case" val="genitiveCase"/>
<FormRepresentation> <feat att="writtenForm" val="websiteses"/> <feat att="inflectionalParadigm" val="MFG1008"/> <feat att="officiallyApproved" val="no"/> <feat att="frequency" val="0.0"/></FormRepresentation><FormRepresentation> <feat att="writtenForm" val="websites's"/> <feat att="inflectionalParadigm" val="MFG1008"/> <feat att="officiallyApproved" val="no"/> <feat att="frequency" val="0.0"/></FormRepresentation><FormRepresentation> <feat att="writtenForm" val="websites'"/> <feat att="inflectionalParadigm" val="MFG1008"/> <feat att="officiallyApproved" val="yes"/> <feat att="frequency" val="0.0"/></FormRepresentation></WordForm>
<WordForm><feat att="grammaticalGender" val="commonGender"/><feat att="definiteness" val="definite"/><feat att="grammaticalNumber" val="singular"/><feat att="case" val="unspecified"/>
<FormRepresentation> <feat att="writtenForm" val="websiten"/> <feat att="inflectionalParadigm" val="MFG1008"/> <feat att="officiallyApproved" val="yes"/> <feat att="frequency" val=".3929"/></FormRepresentation></WordForm>
<WordForm><feat att="grammaticalGender" val="commonGender"/><feat att="definiteness" val="definite"/><feat att="grammaticalNumber" val="singular"/><feat att="case" val="genitiveCase"/>
<FormRepresentation> <feat att="writtenForm" val="websitens"/> <feat att="inflectionalParadigm" val="MFG1008"/> <feat att="officiallyApproved" val="yes"/> <feat att="frequency" val=".0536"/></FormRepresentation></WordForm>
<WordForm><feat att="grammaticalGender" val="commonGender"/><feat att="definiteness" val="definite"/><feat att="grammaticalNumber" val="plural"/><feat att="case" val="unspecified"/>
<FormRepresentation> <feat att="writtenForm" val="websitene"/> <feat att="inflectionalParadigm" val="MFG1008"/> <feat att="officiallyApproved" val="yes"/> <feat att="frequency" val="0.0"/></FormRepresentation></WordForm>
<WordForm><feat att="grammaticalGender" val="commonGender"/><feat att="definiteness" val="definite"/><feat att="grammaticalNumber" val="plural"/><feat att="case" val="genitiveCase"/>
<FormRepresentation> <feat att="writtenForm" val="websitenes"/> <feat att="inflectionalParadigm" val="MFG1008"/> <feat att="officiallyApproved" val="yes"/> <feat att="frequency" val="0.0"/></FormRepresentation></WordForm>
</LexicalEntry> 
<LexicalEntry><feat att="partOfSpeech" val="commonNoun"/> 
<feat att="id" val="GMU_ÅDAL_1"/> 
<feat att="morphologicalUnitId" val="ÅDAL"/> 
<feat att="originalSource" val="MILJØ-KORPUS"/> 
<feat att="independentWord" val="yes"/> 
<feat att="decomposition" val="å+dal"/> 
<Lemma><FormRepresentation> <feat att="writtenForm" val="ådal"/> <feat att="officiallyApproved" val="yes"/> 
<feat att="joiningElement" val="Not analyzed"/> 
</FormRepresentation> </Lemma> 
<WordForm><feat att="grammaticalGender" val="commonGender"/><feat att="definiteness" val="indefinite"/><feat att="grammaticalNumber" val="singular"/><feat att="case" val="unspecified"/>
<FormRepresentation> <feat att="writtenForm" val="ådal"/> <feat att="inflectionalParadigm" val="MFG0014"/> <feat att="officiallyApproved" val="yes"/> <feat att="frequency" val=".1964"/></FormRepresentation></WordForm>
<WordForm><feat att="grammaticalGender" val="commonGender"/><feat att="definiteness" val="indefinite"/><feat att="grammaticalNumber" val="singular"/><feat att="case" val="genitiveCase"/>
<FormRepresentation> <feat att="writtenForm" val="ådals"/> <feat att="inflectionalParadigm" val="MFG0014"/> <feat att="officiallyApproved" val="yes"/> <feat att="frequency" val="0.0"/></FormRepresentation></WordForm>
<WordForm><feat att="grammaticalGender" val="commonGender"/><feat att="definiteness" val="indefinite"/><feat att="grammaticalNumber" val="plural"/><feat att="case" val="unspecified"/>
<FormRepresentation> <feat att="writtenForm" val="ådale"/> <feat att="inflectionalParadigm" val="MFG0014"/> <feat att="officiallyApproved" val="yes"/> <feat att="frequency" val=".0893"/></FormRepresentation></WordForm>
<WordForm><feat att="grammaticalGender" val="commonGender"/><feat att="definiteness" val="indefinite"/><feat att="grammaticalNumber" val="plural"/><feat att="case" val="genitiveCase"/>
<FormRepresentation> <feat att="writtenForm" val="ådales"/> <feat att="inflectionalParadigm" val="MFG0014"/> <feat att="officiallyApproved" val="yes"/> <feat att="frequency" val="0.0"/></FormRepresentation></WordForm>
<WordForm><feat att="grammaticalGender" val="commonGender"/><feat att="definiteness" val="definite"/><feat att="grammaticalNumber" val="singular"/><feat att="case" val="unspecified"/>
<FormRepresentation> <feat att="writtenForm" val="ådalen"/> <feat att="inflectionalParadigm" val="MFG0014"/> <feat att="officiallyApproved" val="yes"/> <feat att="frequency" val=".3393"/></FormRepresentation></WordForm>
<WordForm><feat att="grammaticalGender" val="commonGender"/><feat att="definiteness" val="definite"/><feat att="grammaticalNumber" val="singular"/><feat att="case" val="genitiveCase"/>
<FormRepresentation> <feat att="writtenForm" val="ådalens"/> <feat att="inflectionalParadigm" val="MFG0014"/> <feat att="officiallyApproved" val="yes"/> <feat att="frequency" val=".0536"/></FormRepresentation></WordForm>
<WordForm><feat att="grammaticalGender" val="commonGender"/><feat att="definiteness" val="definite"/><feat att="grammaticalNumber" val="plural"/><feat att="case" val="unspecified"/>
<FormRepresentation> <feat att="writtenForm" val="ådalene"/> <feat att="inflectionalParadigm" val="MFG0014"/> <feat att="officiallyApproved" val="yes"/> <feat att="frequency" val=".0714"/></FormRepresentation></WordForm>
<WordForm><feat att="grammaticalGender" val="commonGender"/><feat att="definiteness" val="definite"/><feat att="grammaticalNumber" val="plural"/><feat att="case" val="genitiveCase"/>
<FormRepresentation> <feat att="writtenForm" val="ådalenes"/> <feat att="inflectionalParadigm" val="MFG0014"/> <feat att="officiallyApproved" val="yes"/> <feat att="frequency" val="0.0"/></FormRepresentation></WordForm>
</LexicalEntry> 
<LexicalEntry><feat att="partOfSpeech" val="commonNoun"/> 
<feat att="id" val="GMU_WEB_1"/> 
<feat att="morphologicalUnitId" val="WEB"/> 
<feat att="originalSource" val="EDB-KORPUS"/> 
<feat att="independentWord" val="yes"/> 
<Lemma><FormRepresentation> <feat att="writtenForm" val="web"/> <feat att="officiallyApproved" val="yes"/> 
<feat att="joiningElement" val="nil"/> 
<feat att="joiningElementResult" val="web"/> 
</FormRepresentation> </Lemma> 
<WordForm><feat att="grammaticalGender" val="commonGender"/><feat att="definiteness" val="indefinite"/><feat att="grammaticalNumber" val="singular"/><feat att="case" val="unspecified"/>
<FormRepresentation> <feat att="writtenForm" val="web"/><feat att="inflectionalParadigm" val="MFG1039,MFG1186"/> <feat att="officiallyApproved" val="yes"/> <feat att="frequency" val="1.4821"/></FormRepresentation></WordForm>
<WordForm><feat att="grammaticalGender" val="commonGender"/><feat att="definiteness" val="indefinite"/><feat att="grammaticalNumber" val="singular"/><feat att="case" val="genitiveCase"/>
<FormRepresentation> <feat att="writtenForm" val="webs"/> <feat att="inflectionalParadigm" val="MFG1186"/> <feat att="officiallyApproved" val="yes"/> <feat att="frequency" val=".0357"/></FormRepresentation><FormRepresentation> <feat att="writtenForm" val="web's"/> <feat att="inflectionalParadigm" val="MFG1039"/> <feat att="officiallyApproved" val="yes"/> <feat att="frequency" val=".0179"/></FormRepresentation></WordForm>
<WordForm><feat att="grammaticalGender" val="commonGender"/><feat att="definiteness" val="definite"/><feat att="grammaticalNumber" val="singular"/><feat att="case" val="unspecified"/>
<FormRepresentation> <feat att="writtenForm" val="webben"/> <feat att="inflectionalParadigm" val="MFG1186"/> <feat att="officiallyApproved" val="yes"/> <feat att="frequency" val=".0179"/></FormRepresentation><FormRepresentation> <feat att="writtenForm" val="web'en"/> <feat att="inflectionalParadigm" val="MFG1039"/> <feat att="officiallyApproved" val="yes"/> <feat att="frequency" val="0.0"/></FormRepresentation></WordForm>
<WordForm><feat att="grammaticalGender" val="commonGender"/><feat att="definiteness" val="definite"/><feat att="grammaticalNumber" val="singular"/><feat att="case" val="genitiveCase"/>
<FormRepresentation> <feat att="writtenForm" val="webbens"/> <feat att="inflectionalParadigm" val="MFG1186"/> <feat att="officiallyApproved" val="yes"/> <feat att="frequency" val=".0536"/></FormRepresentation><FormRepresentation> <feat att="writtenForm" val="web'ens"/> <feat att="inflectionalParadigm" val="MFG1039"/> <feat att="officiallyApproved" val="yes"/> <feat att="frequency" val="0.0"/></FormRepresentation></WordForm>
</LexicalEntry> 
<LexicalEntry><feat att="partOfSpeech" val="commonNoun"/> 
<feat att="id" val="GMU_WINDOWS-VERDEN_1"/> 
<feat att="morphologicalUnitId" val="WINDOWS-VERDEN"/> 
<feat att="originalSource" val="EDB-KORPUS"/> 
<feat att="independentWord" val="yes"/> 
<feat att="decomposition" val="Windows+-+verden"/> 
<Lemma><FormRepresentation> <feat att="writtenForm" val="Windows-verden"/> <feat att="officiallyApproved" val="yes"/> 
<feat att="joiningElement" val="Not analyzed"/> 
</FormRepresentation> </Lemma> 
<WordForm><feat att="grammaticalGender" val="commonGender"/><feat att="definiteness" val="indefinite"/><feat att="grammaticalNumber" val="singular"/><feat att="case" val="unspecified"/>
<FormRepresentation> <feat att="writtenForm" val="Windows-verden"/> <feat att="inflectionalParadigm" val="MFG0220"/> <feat att="officiallyApproved" val="yes"/> <feat att="frequency" val="0.0"/></FormRepresentation></WordForm>
<WordForm><feat att="grammaticalGender" val="commonGender"/><feat att="definiteness" val="indefinite"/><feat att="grammaticalNumber" val="singular"/><feat att="case" val="genitiveCase"/>
<FormRepresentation> <feat att="writtenForm" val="Windows-verdens"/> <feat att="inflectionalParadigm" val="MFG0220"/> <feat att="officiallyApproved" val="yes"/> <feat att="frequency" val="0.0"/></FormRepresentation></WordForm>
<WordForm><feat att="grammaticalGender" val="commonGender"/><feat att="definiteness" val="definite"/><feat att="grammaticalNumber" val="singular"/><feat att="case" val="unspecified"/>
<FormRepresentation> <feat att="writtenForm" val="Windows-verdenen"/> <feat att="inflectionalParadigm" val="MFG0220"/> <feat att="officiallyApproved" val="yes"/> <feat att="frequency" val=".0179"/></FormRepresentation></WordForm>
<WordForm><feat att="grammaticalGender" val="commonGender"/><feat att="definiteness" val="definite"/><feat att="grammaticalNumber" val="singular"/><feat att="case" val="genitiveCase"/>
<FormRepresentation> <feat att="writtenForm" val="Windows-verdenens"/> <feat att="inflectionalParadigm" val="MFG0220"/> <feat att="officiallyApproved" val="yes"/> <feat att="frequency" val="0.0"/></FormRepresentation></WordForm>
</LexicalEntry> 
<LexicalEntry><feat att="partOfSpeech" val="commonNoun"/> 
<feat att="id" val="GMU_WINDOWS-PARTITION_1"/> 
<feat att="morphologicalUnitId" val="WINDOWS-PARTITION"/> 
<feat att="originalSource" val="EDB-KORPUS"/> 
<feat att="independentWord" val="yes"/> 
<feat att="decomposition" val="Windows+-+partition"/> 
<Lemma><FormRepresentation> <feat att="writtenForm" val="Windows-partition"/> <feat att="officiallyApproved" val="yes"/> 
<feat att="joiningElement" val="nil"/> 
<feat att="joiningElementResult" val="Windows-partition"/> 
</FormRepresentation> </Lemma> 
<WordForm><feat att="grammaticalGender" val="commonGender"/><feat att="definiteness" val="indefinite"/><feat att="grammaticalNumber" val="singular"/><feat att="case" val="unspecified"/>
<FormRepresentation> <feat att="writtenForm" val="Windows-partition"/> <feat att="inflectionalParadigm" val="MFG0016"/> <feat att="officiallyApproved" val="yes"/> <feat att="frequency" val="0.0"/></FormRepresentation></WordForm>
<WordForm><feat att="grammaticalGender" val="commonGender"/><feat att="definiteness" val="indefinite"/><feat att="grammaticalNumber" val="singular"/><feat att="case" val="genitiveCase"/>
<FormRepresentation> <feat att="writtenForm" val="Windows-partitions"/> <feat att="inflectionalParadigm" val="MFG0016"/> <feat att="officiallyApproved" val="yes"/> <feat att="frequency" val="0.0"/></FormRepresentation></WordForm>
<WordForm><feat att="grammaticalGender" val="commonGender"/><feat att="definiteness" val="indefinite"/><feat att="grammaticalNumber" val="plural"/><feat att="case" val="unspecified"/>
<FormRepresentation> <feat att="writtenForm" val="Windows-partitioner"/> <feat att="inflectionalParadigm" val="MFG0016"/> <feat att="officiallyApproved" val="yes"/> <feat att="frequency" val="0.0"/></FormRepresentation></WordForm>
<WordForm><feat att="grammaticalGender" val="commonGender"/><feat att="definiteness" val="indefinite"/><feat att="grammaticalNumber" val="plural"/><feat att="case" val="genitiveCase"/>
<FormRepresentation> <feat att="writtenForm" val="Windows-partitioners"/> <feat att="inflectionalParadigm" val="MFG0016"/> <feat att="officiallyApproved" val="yes"/> <feat att="frequency" val="0.0"/></FormRepresentation></WordForm>
<WordForm><feat att="grammaticalGender" val="commonGender"/><feat att="definiteness" val="definite"/><feat att="grammaticalNumber" val="singular"/><feat att="case" val="unspecified"/>
<FormRepresentation> <feat att="writtenForm" val="Windows-partitionen"/> <feat att="inflectionalParadigm" val="MFG0016"/> <feat att="officiallyApproved" val="yes"/> <feat att="frequency" val="0.0"/></FormRepresentation></WordForm>
<WordForm><feat att="grammaticalGender" val="commonGender"/><feat att="definiteness" val="definite"/><feat att="grammaticalNumber" val="singular"/><feat att="case" val="genitiveCase"/>
<FormRepresentation> <feat att="writtenForm" val="Windows-partitionens"/> <feat att="inflectionalParadigm" val="MFG0016"/> <feat att="officiallyApproved" val="yes"/> <feat att="frequency" val="0.0"/></FormRepresentation></WordForm>
<WordForm><feat att="grammaticalGender" val="commonGender"/><feat att="definiteness" val="definite"/><feat att="grammaticalNumber" val="plural"/><feat att="case" val="unspecified"/>
<FormRepresentation> <feat att="writtenForm" val="Windows-partitionerne"/> <feat att="inflectionalParadigm" val="MFG0016"/> <feat att="officiallyApproved" val="yes"/> <feat att="frequency" val="0.0"/></FormRepresentation></WordForm>
<WordForm><feat att="grammaticalGender" val="commonGender"/><feat att="definiteness" val="definite"/><feat att="grammaticalNumber" val="plural"/><feat att="case" val="genitiveCase"/>
<FormRepresentation> <feat att="writtenForm" val="Windows-partitionernes"/> <feat att="inflectionalParadigm" val="MFG0016"/> <feat att="officiallyApproved" val="yes"/> <feat att="frequency" val="0.0"/></FormRepresentation></WordForm>
</LexicalEntry> 
<LexicalEntry><feat att="partOfSpeech" val="commonNoun"/> 
<feat att="id" val="GMU_WEBSERVER_1"/> 
<feat att="morphologicalUnitId" val="WEBSERVER"/> 
<feat att="originalSource" val="EDB-KORPUS"/> 
<feat att="independentWord" val="yes"/> 
<feat att="decomposition" val="web+server"/> 
<Lemma><FormRepresentation> <feat att="writtenForm" val="webserver"/> <feat att="officiallyApproved" val="yes"/> 
<feat att="joiningElement" val="nil"/> 
<feat att="joiningElementResult" val="webserver"/> 
</FormRepresentation> </Lemma> 




<WordForm><feat att="grammaticalGender" val="commonGender"/><feat att="definiteness" val="indefinite"/><feat att="grammaticalNumber" val="singular"/><feat att="case" val="unspecified"/>
<FormRepresentation> <feat att="writtenForm" val="webserver"/> <feat att="inflectionalParadigm" val="MFG0015"/> <feat att="officiallyApproved" val="yes"/> <feat att="frequency" val=".1964"/></FormRepresentation></WordForm>
<WordForm><feat att="grammaticalGender" val="commonGender"/><feat att="definiteness" val="indefinite"/><feat att="grammaticalNumber" val="singular"/><feat att="case" val="genitiveCase"/>
<FormRepresentation> <feat att="writtenForm" val="webservers"/> <feat att="inflectionalParadigm" val="MFG0015"/> <feat att="officiallyApproved" val="yes"/> <feat att="frequency" val="0.0"/></FormRepresentation></WordForm>
<WordForm><feat att="grammaticalGender" val="commonGender"/><feat att="definiteness" val="indefinite"/><feat att="grammaticalNumber" val="plural"/><feat att="case" val="unspecified"/>
<FormRepresentation> <feat att="writtenForm" val="webservere"/> <feat att="inflectionalParadigm" val="MFG0015"/> <feat att="officiallyApproved" val="yes"/> <feat att="frequency" val="0.0"/></FormRepresentation></WordForm>
<WordForm><feat att="grammaticalGender" val="commonGender"/><feat att="definiteness" val="indefinite"/><feat att="grammaticalNumber" val="plural"/><feat att="case" val="genitiveCase"/>
<FormRepresentation> <feat att="writtenForm" val="webserveres"/> <feat att="inflectionalParadigm" val="MFG0015"/> <feat att="officiallyApproved" val="yes"/> <feat att="frequency" val="0.0"/></FormRepresentation></WordForm>
<WordForm><feat att="grammaticalGender" val="commonGender"/><feat att="definiteness" val="definite"/><feat att="grammaticalNumber" val="singular"/><feat att="case" val="unspecified"/>
<FormRepresentation> <feat att="writtenForm" val="webserveren"/> <feat att="inflectionalParadigm" val="MFG0015"/> <feat att="officiallyApproved" val="yes"/> <feat att="frequency" val=".0536"/></FormRepresentation></WordForm>
<WordForm><feat att="grammaticalGender" val="commonGender"/><feat att="definiteness" val="definite"/><feat att="grammaticalNumber" val="singular"/><feat att="case" val="genitiveCase"/>
<FormRepresentation> <feat att="writtenForm" val="webserverens"/> <feat att="inflectionalParadigm" val="MFG0015"/> <feat att="officiallyApproved" val="yes"/> <feat att="frequency" val="0.0"/></FormRepresentation></WordForm>
<WordForm><feat att="grammaticalGender" val="commonGender"/><feat att="definiteness" val="definite"/><feat att="grammaticalNumber" val="plural"/><feat att="case" val="unspecified"/>
<FormRepresentation> <feat att="writtenForm" val="webserverne"/> <feat att="inflectionalParadigm" val="MFG0015"/> <feat att="officiallyApproved" val="yes"/> <feat att="frequency" val="0.0"/></FormRepresentation></WordForm>
<WordForm><feat att="grammaticalGender" val="commonGender"/><feat att="definiteness" val="definite"/><feat att="grammaticalNumber" val="plural"/><feat att="case" val="genitiveCase"/>
<FormRepresentation> <feat att="writtenForm" val="webservernes"/> <feat att="inflectionalParadigm" val="MFG0015"/> <feat att="officiallyApproved" val="yes"/> <feat att="frequency" val="0.0"/></FormRepresentation></WordForm>
<RelatedForm><feat att="spellingVariant" val="GMU_WEBSERVER_4"/> <FormRepresentation><feat att="writtenForm" val="web-server"/></FormRepresentation></RelatedForm> 
</LexicalEntry> 
<LexicalEntry><feat att="partOfSpeech" val="commonNoun"/> 
<feat att="id" val="GMU_WEBSERVER_2"/> 
<feat att="morphologicalUnitId" val="WEBSERVER"/> 
<feat att="originalSource" val="EDB-KORPUS"/> 
<feat att="independentWord" val="yes"/> 
<feat att="decomposition" val="Web+-+server"/> 
<Lemma><FormRepresentation> <feat att="writtenForm" val="Web-server"/> <feat att="officiallyApproved" val="yes"/> 
<feat att="joiningElement" val="nil"/> 
<feat att="joiningElementResult" val="Web-server"/> 
</FormRepresentation> </Lemma> 




<WordForm><feat att="grammaticalGender" val="commonGender"/><feat att="definiteness" val="indefinite"/><feat att="grammaticalNumber" val="singular"/><feat att="case" val="unspecified"/>
<FormRepresentation> <feat att="writtenForm" val="Web-server"/> <feat att="inflectionalParadigm" val="MFG0015"/> <feat att="officiallyApproved" val="yes"/> <feat att="frequency" val=".1786"/></FormRepresentation></WordForm>
<WordForm><feat att="grammaticalGender" val="commonGender"/><feat att="definiteness" val="indefinite"/><feat att="grammaticalNumber" val="singular"/><feat att="case" val="genitiveCase"/>
<FormRepresentation> <feat att="writtenForm" val="Web-servers"/> <feat att="inflectionalParadigm" val="MFG0015"/> <feat att="officiallyApproved" val="yes"/> <feat att="frequency" val="0.0"/></FormRepresentation></WordForm>
<WordForm><feat att="grammaticalGender" val="commonGender"/><feat att="definiteness" val="indefinite"/><feat att="grammaticalNumber" val="plural"/><feat att="case" val="unspecified"/>
<FormRepresentation> <feat att="writtenForm" val="Web-servere"/> <feat att="inflectionalParadigm" val="MFG0015"/> <feat att="officiallyApproved" val="yes"/> <feat att="frequency" val=".0357"/></FormRepresentation></WordForm>
<WordForm><feat att="grammaticalGender" val="commonGender"/><feat att="definiteness" val="indefinite"/><feat att="grammaticalNumber" val="plural"/><feat att="case" val="genitiveCase"/>
<FormRepresentation> <feat att="writtenForm" val="Web-serveres"/> <feat att="inflectionalParadigm" val="MFG0015"/> <feat att="officiallyApproved" val="yes"/> <feat att="frequency" val="0.0"/></FormRepresentation></WordForm>
<WordForm><feat att="grammaticalGender" val="commonGender"/><feat att="definiteness" val="definite"/><feat att="grammaticalNumber" val="singular"/><feat att="case" val="unspecified"/>
<FormRepresentation> <feat att="writtenForm" val="Web-serveren"/> <feat att="inflectionalParadigm" val="MFG0015"/> <feat att="officiallyApproved" val="yes"/> <feat att="frequency" val=".1071"/></FormRepresentation></WordForm>
<WordForm><feat att="grammaticalGender" val="commonGender"/><feat att="definiteness" val="definite"/><feat att="grammaticalNumber" val="singular"/><feat att="case" val="genitiveCase"/>
<FormRepresentation> <feat att="writtenForm" val="Web-serverens"/> <feat att="inflectionalParadigm" val="MFG0015"/> <feat att="officiallyApproved" val="yes"/> <feat att="frequency" val="0.0"/></FormRepresentation></WordForm>
<WordForm><feat att="grammaticalGender" val="commonGender"/><feat att="definiteness" val="definite"/><feat att="grammaticalNumber" val="plural"/><feat att="case" val="unspecified"/>
<FormRepresentation> <feat att="writtenForm" val="Web-serverne"/> <feat att="inflectionalParadigm" val="MFG0015"/> <feat att="officiallyApproved" val="yes"/> <feat att="frequency" val="0.0"/></FormRepresentation></WordForm>
<WordForm><feat att="grammaticalGender" val="commonGender"/><feat att="definiteness" val="definite"/><feat att="grammaticalNumber" val="plural"/><feat att="case" val="genitiveCase"/>
<FormRepresentation> <feat att="writtenForm" val="Web-servernes"/> <feat att="inflectionalParadigm" val="MFG0015"/> <feat att="officiallyApproved" val="yes"/> <feat att="frequency" val="0.0"/></FormRepresentation></WordForm>
<RelatedForm><feat att="spellingVariant" val="GMU_WEBSERVER_4"/> <FormRepresentation><feat att="writtenForm" val="web-server"/></FormRepresentation></RelatedForm> 
</LexicalEntry> 
<LexicalEntry><feat att="partOfSpeech" val="commonNoun"/> 
<feat att="id" val="GMU_WEBSERVER_3"/> 
<feat att="morphologicalUnitId" val="WEBSERVER"/> 
<feat att="originalSource" val="EDB-KORPUS"/> 
<feat att="independentWord" val="yes"/> 
<feat att="decomposition" val="Web+server"/> 
<Lemma><FormRepresentation> <feat att="writtenForm" val="Webserver"/> <feat att="officiallyApproved" val="yes"/> 
<feat att="joiningElement" val="nil"/> 
<feat att="joiningElementResult" val="Webserver"/> 
</FormRepresentation> </Lemma> 




<WordForm><feat att="grammaticalGender" val="commonGender"/><feat att="definiteness" val="indefinite"/><feat att="grammaticalNumber" val="singular"/><feat att="case" val="unspecified"/>
<FormRepresentation> <feat att="writtenForm" val="Webserver"/> <feat att="inflectionalParadigm" val="MFG0015"/> <feat att="officiallyApproved" val="yes"/> <feat att="frequency" val=".1964"/></FormRepresentation></WordForm>
<WordForm><feat att="grammaticalGender" val="commonGender"/><feat att="definiteness" val="indefinite"/><feat att="grammaticalNumber" val="singular"/><feat att="case" val="genitiveCase"/>
<FormRepresentation> <feat att="writtenForm" val="Webservers"/> <feat att="inflectionalParadigm" val="MFG0015"/> <feat att="officiallyApproved" val="yes"/> <feat att="frequency" val="0.0"/></FormRepresentation></WordForm>
<WordForm><feat att="grammaticalGender" val="commonGender"/><feat att="definiteness" val="indefinite"/><feat att="grammaticalNumber" val="plural"/><feat att="case" val="unspecified"/>
<FormRepresentation> <feat att="writtenForm" val="Webservere"/> <feat att="inflectionalParadigm" val="MFG0015"/> <feat att="officiallyApproved" val="yes"/> <feat att="frequency" val="0.0"/></FormRepresentation></WordForm>
<WordForm><feat att="grammaticalGender" val="commonGender"/><feat att="definiteness" val="indefinite"/><feat att="grammaticalNumber" val="plural"/><feat att="case" val="genitiveCase"/>
<FormRepresentation> <feat att="writtenForm" val="Webserveres"/> <feat att="inflectionalParadigm" val="MFG0015"/> <feat att="officiallyApproved" val="yes"/> <feat att="frequency" val="0.0"/></FormRepresentation></WordForm>
<WordForm><feat att="grammaticalGender" val="commonGender"/><feat att="definiteness" val="definite"/><feat att="grammaticalNumber" val="singular"/><feat att="case" val="unspecified"/>
<FormRepresentation> <feat att="writtenForm" val="Webserveren"/> <feat att="inflectionalParadigm" val="MFG0015"/> <feat att="officiallyApproved" val="yes"/> <feat att="frequency" val=".0536"/></FormRepresentation></WordForm>
<WordForm><feat att="grammaticalGender" val="commonGender"/><feat att="definiteness" val="definite"/><feat att="grammaticalNumber" val="singular"/><feat att="case" val="genitiveCase"/>
<FormRepresentation> <feat att="writtenForm" val="Webserverens"/> <feat att="inflectionalParadigm" val="MFG0015"/> <feat att="officiallyApproved" val="yes"/> <feat att="frequency" val="0.0"/></FormRepresentation></WordForm>
<WordForm><feat att="grammaticalGender" val="commonGender"/><feat att="definiteness" val="definite"/><feat att="grammaticalNumber" val="plural"/><feat att="case" val="unspecified"/>
<FormRepresentation> <feat att="writtenForm" val="Webserverne"/> <feat att="inflectionalParadigm" val="MFG0015"/> <feat att="officiallyApproved" val="yes"/> <feat att="frequency" val="0.0"/></FormRepresentation></WordForm>
<WordForm><feat att="grammaticalGender" val="commonGender"/><feat att="definiteness" val="definite"/><feat att="grammaticalNumber" val="plural"/><feat att="case" val="genitiveCase"/>
<FormRepresentation> <feat att="writtenForm" val="Webservernes"/> <feat att="inflectionalParadigm" val="MFG0015"/> <feat att="officiallyApproved" val="yes"/> <feat att="frequency" val="0.0"/></FormRepresentation></WordForm>
<RelatedForm><feat att="spellingVariant" val="GMU_WEBSERVER_4"/> <FormRepresentation><feat att="writtenForm" val="web-server"/></FormRepresentation></RelatedForm> 
</LexicalEntry> 
<LexicalEntry><feat att="partOfSpeech" val="commonNoun"/> 
<feat att="id" val="GMU_WEBSERVER_4"/> 
<feat att="morphologicalUnitId" val="WEBSERVER"/> 
<feat att="originalSource" val="EDB-KORPUS"/> 
<feat att="independentWord" val="yes"/> 
<feat att="decomposition" val="web+-+server"/> 
<Lemma><FormRepresentation> <feat att="writtenForm" val="web-server"/> <feat att="officiallyApproved" val="yes"/> 
<feat att="joiningElement" val="nil"/> 
<feat att="joiningElementResult" val="web-server"/> 
</FormRepresentation> </Lemma> 




<WordForm><feat att="grammaticalGender" val="commonGender"/><feat att="definiteness" val="indefinite"/><feat att="grammaticalNumber" val="singular"/><feat att="case" val="unspecified"/>
<FormRepresentation> <feat att="writtenForm" val="web-server"/> <feat att="inflectionalParadigm" val="MFG0015"/> <feat att="officiallyApproved" val="yes"/> <feat att="frequency" val=".1786"/></FormRepresentation></WordForm>
<WordForm><feat att="grammaticalGender" val="commonGender"/><feat att="definiteness" val="indefinite"/><feat att="grammaticalNumber" val="singular"/><feat att="case" val="genitiveCase"/>
<FormRepresentation> <feat att="writtenForm" val="web-servers"/> <feat att="inflectionalParadigm" val="MFG0015"/> <feat att="officiallyApproved" val="yes"/> <feat att="frequency" val="0.0"/></FormRepresentation></WordForm>
<WordForm><feat att="grammaticalGender" val="commonGender"/><feat att="definiteness" val="indefinite"/><feat att="grammaticalNumber" val="plural"/><feat att="case" val="unspecified"/>
<FormRepresentation> <feat att="writtenForm" val="web-servere"/> <feat att="inflectionalParadigm" val="MFG0015"/> <feat att="officiallyApproved" val="yes"/> <feat att="frequency" val=".0357"/></FormRepresentation></WordForm>
<WordForm><feat att="grammaticalGender" val="commonGender"/><feat att="definiteness" val="indefinite"/><feat att="grammaticalNumber" val="plural"/><feat att="case" val="genitiveCase"/>
<FormRepresentation> <feat att="writtenForm" val="web-serveres"/> <feat att="inflectionalParadigm" val="MFG0015"/> <feat att="officiallyApproved" val="yes"/> <feat att="frequency" val="0.0"/></FormRepresentation></WordForm>
<WordForm><feat att="grammaticalGender" val="commonGender"/><feat att="definiteness" val="definite"/><feat att="grammaticalNumber" val="singular"/><feat att="case" val="unspecified"/>
<FormRepresentation> <feat att="writtenForm" val="web-serveren"/> <feat att="inflectionalParadigm" val="MFG0015"/> <feat att="officiallyApproved" val="yes"/> <feat att="frequency" val=".1071"/></FormRepresentation></WordForm>
<WordForm><feat att="grammaticalGender" val="commonGender"/><feat att="definiteness" val="definite"/><feat att="grammaticalNumber" val="singular"/><feat att="case" val="genitiveCase"/>
<FormRepresentation> <feat att="writtenForm" val="web-serverens"/> <feat att="inflectionalParadigm" val="MFG0015"/> <feat att="officiallyApproved" val="yes"/> <feat att="frequency" val="0.0"/></FormRepresentation></WordForm>
<WordForm><feat att="grammaticalGender" val="commonGender"/><feat att="definiteness" val="definite"/><feat att="grammaticalNumber" val="plural"/><feat att="case" val="unspecified"/>
<FormRepresentation> <feat att="writtenForm" val="web-serverne"/> <feat att="inflectionalParadigm" val="MFG0015"/> <feat att="officiallyApproved" val="yes"/> <feat att="frequency" val="0.0"/></FormRepresentation></WordForm>
<WordForm><feat att="grammaticalGender" val="commonGender"/><feat att="definiteness" val="definite"/><feat att="grammaticalNumber" val="plural"/><feat att="case" val="genitiveCase"/>
<FormRepresentation> <feat att="writtenForm" val="web-servernes"/> <feat att="inflectionalParadigm" val="MFG0015"/> <feat att="officiallyApproved" val="yes"/> <feat att="frequency" val="0.0"/></FormRepresentation></WordForm>
<RelatedForm><feat att="spellingVariant" val="GMU_WEBSERVER_3"/> <FormRepresentation><feat att="writtenForm" val="Webserver"/></FormRepresentation></RelatedForm> 
</LexicalEntry> 
<LexicalEntry><feat att="partOfSpeech" val="commonNoun"/> 
<feat att="id" val="GMU_WEBFORMULAR_1"/> 
<feat att="morphologicalUnitId" val="WEBFORMULAR"/> 
<feat att="originalSource" val="EDB-KORPUS"/> 
<feat att="independentWord" val="yes"/> 
<feat att="decomposition" val="web+formular"/> 
<Lemma><FormRepresentation> <feat att="writtenForm" val="webformular"/> <feat att="officiallyApproved" val="yes"/> 
<feat att="joiningElement" val="nil"/> 
<feat att="joiningElementResult" val="webformular"/> 
</FormRepresentation> </Lemma> 
<WordForm><feat att="grammaticalGender" val="commonGender"/><feat att="definiteness" val="indefinite"/><feat att="grammaticalNumber" val="singular"/><feat att="case" val="unspecified"/>
<FormRepresentation> <feat att="writtenForm" val="webformular"/> <feat att="inflectionalParadigm" val="MFG0016"/> <feat att="officiallyApproved" val="yes"/> <feat att="frequency" val="0.0"/></FormRepresentation></WordForm>
<WordForm><feat att="grammaticalGender" val="commonGender"/><feat att="definiteness" val="indefinite"/><feat att="grammaticalNumber" val="singular"/><feat att="case" val="genitiveCase"/>
<FormRepresentation> <feat att="writtenForm" val="webformulars"/> <feat att="inflectionalParadigm" val="MFG0016"/> <feat att="officiallyApproved" val="yes"/> <feat att="frequency" val="0.0"/></FormRepresentation></WordForm>
<WordForm><feat att="grammaticalGender" val="commonGender"/><feat att="definiteness" val="indefinite"/><feat att="grammaticalNumber" val="plural"/><feat att="case" val="unspecified"/>
<FormRepresentation> <feat att="writtenForm" val="webformularer"/> <feat att="inflectionalParadigm" val="MFG0016"/> <feat att="officiallyApproved" val="yes"/> <feat att="frequency" val="0.0"/></FormRepresentation></WordForm>
<WordForm><feat att="grammaticalGender" val="commonGender"/><feat att="definiteness" val="indefinite"/><feat att="grammaticalNumber" val="plural"/><feat att="case" val="genitiveCase"/>
<FormRepresentation> <feat att="writtenForm" val="webformularers"/> <feat att="inflectionalParadigm" val="MFG0016"/> <feat att="officiallyApproved" val="yes"/> <feat att="frequency" val="0.0"/></FormRepresentation></WordForm>
<WordForm><feat att="grammaticalGender" val="commonGender"/><feat att="definiteness" val="definite"/><feat att="grammaticalNumber" val="singular"/><feat att="case" val="unspecified"/>
<FormRepresentation> <feat att="writtenForm" val="webformularen"/> <feat att="inflectionalParadigm" val="MFG0016"/> <feat att="officiallyApproved" val="yes"/> <feat att="frequency" val="0.0"/></FormRepresentation></WordForm>
<WordForm><feat att="grammaticalGender" val="commonGender"/><feat att="definiteness" val="definite"/><feat att="grammaticalNumber" val="singular"/><feat att="case" val="genitiveCase"/>
<FormRepresentation> <feat att="writtenForm" val="webformularens"/> <feat att="inflectionalParadigm" val="MFG0016"/> <feat att="officiallyApproved" val="yes"/> <feat att="frequency" val="0.0"/></FormRepresentation></WordForm>
<WordForm><feat att="grammaticalGender" val="commonGender"/><feat att="definiteness" val="definite"/><feat att="grammaticalNumber" val="plural"/><feat att="case" val="unspecified"/>
<FormRepresentation> <feat att="writtenForm" val="webformularerne"/> <feat att="inflectionalParadigm" val="MFG0016"/> <feat att="officiallyApproved" val="yes"/> <feat att="frequency" val="0.0"/></FormRepresentation></WordForm>
<WordForm><feat att="grammaticalGender" val="commonGender"/><feat att="definiteness" val="definite"/><feat att="grammaticalNumber" val="plural"/><feat att="case" val="genitiveCase"/>
<FormRepresentation> <feat att="writtenForm" val="webformularernes"/> <feat att="inflectionalParadigm" val="MFG0016"/> <feat att="officiallyApproved" val="yes"/> <feat att="frequency" val="0.0"/></FormRepresentation></WordForm>
</LexicalEntry> 
<LexicalEntry><feat att="partOfSpeech" val="commonNoun"/> 
<feat att="id" val="GMU_WEBBROWSER_1"/> 
<feat att="morphologicalUnitId" val="WEBBROWSER"/> 
<feat att="originalSource" val="EDB-KORPUS"/> 
<feat att="independentWord" val="yes"/> 
<feat att="decomposition" val="web+browser"/> 
<Lemma><FormRepresentation> <feat att="writtenForm" val="webbrowser"/> <feat att="officiallyApproved" val="yes"/> 
<feat att="joiningElement" val="nil"/> 
<feat att="joiningElementResult" val="webbrowser"/> 
</FormRepresentation> </Lemma> 




<WordForm><feat att="grammaticalGender" val="commonGender"/><feat att="definiteness" val="indefinite"/><feat att="grammaticalNumber" val="singular"/><feat att="case" val="unspecified"/>
<FormRepresentation> <feat att="writtenForm" val="webbrowser"/> <feat att="inflectionalParadigm" val="MFG0015"/> <feat att="officiallyApproved" val="yes"/> <feat att="frequency" val=".125"/></FormRepresentation></WordForm>
<WordForm><feat att="grammaticalGender" val="commonGender"/><feat att="definiteness" val="indefinite"/><feat att="grammaticalNumber" val="singular"/><feat att="case" val="genitiveCase"/>
<FormRepresentation> <feat att="writtenForm" val="webbrowsers"/> <feat att="inflectionalParadigm" val="MFG0015"/> <feat att="officiallyApproved" val="yes"/> <feat att="frequency" val="0.0"/></FormRepresentation></WordForm>
<WordForm><feat att="grammaticalGender" val="commonGender"/><feat att="definiteness" val="indefinite"/><feat att="grammaticalNumber" val="plural"/><feat att="case" val="unspecified"/>
<FormRepresentation> <feat att="writtenForm" val="webbrowsere"/> <feat att="inflectionalParadigm" val="MFG0015"/> <feat att="officiallyApproved" val="yes"/> <feat att="frequency" val="0.0"/></FormRepresentation></WordForm>
<WordForm><feat att="grammaticalGender" val="commonGender"/><feat att="definiteness" val="indefinite"/><feat att="grammaticalNumber" val="plural"/><feat att="case" val="genitiveCase"/>
<FormRepresentation> <feat att="writtenForm" val="webbrowseres"/> <feat att="inflectionalParadigm" val="MFG0015"/> <feat att="officiallyApproved" val="yes"/> <feat att="frequency" val="0.0"/></FormRepresentation></WordForm>
<WordForm><feat att="grammaticalGender" val="commonGender"/><feat att="definiteness" val="definite"/><feat att="grammaticalNumber" val="singular"/><feat att="case" val="unspecified"/>
<FormRepresentation> <feat att="writtenForm" val="webbrowseren"/> <feat att="inflectionalParadigm" val="MFG0015"/> <feat att="officiallyApproved" val="yes"/> <feat att="frequency" val="0.0"/></FormRepresentation></WordForm>
<WordForm><feat att="grammaticalGender" val="commonGender"/><feat att="definiteness" val="definite"/><feat att="grammaticalNumber" val="singular"/><feat att="case" val="genitiveCase"/>
<FormRepresentation> <feat att="writtenForm" val="webbrowserens"/> <feat att="inflectionalParadigm" val="MFG0015"/> <feat att="officiallyApproved" val="yes"/> <feat att="frequency" val="0.0"/></FormRepresentation></WordForm>
<WordForm><feat att="grammaticalGender" val="commonGender"/><feat att="definiteness" val="definite"/><feat att="grammaticalNumber" val="plural"/><feat att="case" val="unspecified"/>
<FormRepresentation> <feat att="writtenForm" val="webbrowserne"/> <feat att="inflectionalParadigm" val="MFG0015"/> <feat att="officiallyApproved" val="yes"/> <feat att="frequency" val="0.0"/></FormRepresentation></WordForm>
<WordForm><feat att="grammaticalGender" val="commonGender"/><feat att="definiteness" val="definite"/><feat att="grammaticalNumber" val="plural"/><feat att="case" val="genitiveCase"/>
<FormRepresentation> <feat att="writtenForm" val="webbrowsernes"/> <feat att="inflectionalParadigm" val="MFG0015"/> <feat att="officiallyApproved" val="yes"/> <feat att="frequency" val="0.0"/></FormRepresentation></WordForm>
<RelatedForm><feat att="spellingVariant" val="GMU_WEBBROWSER_4"/> <FormRepresentation><feat att="writtenForm" val="Web-browser"/></FormRepresentation></RelatedForm> 
</LexicalEntry> 
<LexicalEntry><feat att="partOfSpeech" val="commonNoun"/> 
<feat att="id" val="GMU_WEBBROWSER_2"/> 
<feat att="morphologicalUnitId" val="WEBBROWSER"/> 
<feat att="originalSource" val="EDB-KORPUS"/> 
<feat att="independentWord" val="yes"/> 
<feat att="decomposition" val="Web+browser"/> 
<Lemma><FormRepresentation> <feat att="writtenForm" val="Webbrowser"/> <feat att="officiallyApproved" val="yes"/> 
<feat att="joiningElement" val="nil"/> 
<feat att="joiningElementResult" val="Webbrowser"/> 
</FormRepresentation> </Lemma> 




<WordForm><feat att="grammaticalGender" val="commonGender"/><feat att="definiteness" val="indefinite"/><feat att="grammaticalNumber" val="singular"/><feat att="case" val="unspecified"/>
<FormRepresentation> <feat att="writtenForm" val="Webbrowser"/> <feat att="inflectionalParadigm" val="MFG0015"/> <feat att="officiallyApproved" val="yes"/> <feat att="frequency" val=".125"/></FormRepresentation></WordForm>
<WordForm><feat att="grammaticalGender" val="commonGender"/><feat att="definiteness" val="indefinite"/><feat att="grammaticalNumber" val="singular"/><feat att="case" val="genitiveCase"/>
<FormRepresentation> <feat att="writtenForm" val="Webbrowsers"/> <feat att="inflectionalParadigm" val="MFG0015"/> <feat att="officiallyApproved" val="yes"/> <feat att="frequency" val="0.0"/></FormRepresentation></WordForm>
<WordForm><feat att="grammaticalGender" val="commonGender"/><feat att="definiteness" val="indefinite"/><feat att="grammaticalNumber" val="plural"/><feat att="case" val="unspecified"/>
<FormRepresentation> <feat att="writtenForm" val="Webbrowsere"/> <feat att="inflectionalParadigm" val="MFG0015"/> <feat att="officiallyApproved" val="yes"/> <feat att="frequency" val="0.0"/></FormRepresentation></WordForm>
<WordForm><feat att="grammaticalGender" val="commonGender"/><feat att="definiteness" val="indefinite"/><feat att="grammaticalNumber" val="plural"/><feat att="case" val="genitiveCase"/>
<FormRepresentation> <feat att="writtenForm" val="Webbrowseres"/> <feat att="inflectionalParadigm" val="MFG0015"/> <feat att="officiallyApproved" val="yes"/> <feat att="frequency" val="0.0"/></FormRepresentation></WordForm>
<WordForm><feat att="grammaticalGender" val="commonGender"/><feat att="definiteness" val="definite"/><feat att="grammaticalNumber" val="singular"/><feat att="case" val="unspecified"/>
<FormRepresentation> <feat att="writtenForm" val="Webbrowseren"/> <feat att="inflectionalParadigm" val="MFG0015"/> <feat att="officiallyApproved" val="yes"/> <feat att="frequency" val="0.0"/></FormRepresentation></WordForm>
<WordForm><feat att="grammaticalGender" val="commonGender"/><feat att="definiteness" val="definite"/><feat att="grammaticalNumber" val="singular"/><feat att="case" val="genitiveCase"/>
<FormRepresentation> <feat att="writtenForm" val="Webbrowserens"/> <feat att="inflectionalParadigm" val="MFG0015"/> <feat att="officiallyApproved" val="yes"/> <feat att="frequency" val="0.0"/></FormRepresentation></WordForm>
<WordForm><feat att="grammaticalGender" val="commonGender"/><feat att="definiteness" val="definite"/><feat att="grammaticalNumber" val="plural"/><feat att="case" val="unspecified"/>
<FormRepresentation> <feat att="writtenForm" val="Webbrowserne"/> <feat att="inflectionalParadigm" val="MFG0015"/> <feat att="officiallyApproved" val="yes"/> <feat att="frequency" val="0.0"/></FormRepresentation></WordForm>
<WordForm><feat att="grammaticalGender" val="commonGender"/><feat att="definiteness" val="definite"/><feat att="grammaticalNumber" val="plural"/><feat att="case" val="genitiveCase"/>
<FormRepresentation> <feat att="writtenForm" val="Webbrowsernes"/> <feat att="inflectionalParadigm" val="MFG0015"/> <feat att="officiallyApproved" val="yes"/> <feat att="frequency" val="0.0"/></FormRepresentation></WordForm>
<RelatedForm><feat att="spellingVariant" val="GMU_WEBBROWSER_4"/> <FormRepresentation><feat att="writtenForm" val="Web-browser"/></FormRepresentation></RelatedForm> 
</LexicalEntry> 
<LexicalEntry><feat att="partOfSpeech" val="commonNoun"/> 
<feat att="id" val="GMU_WEBBROWSER_3"/> 
<feat att="morphologicalUnitId" val="WEBBROWSER"/> 
<feat att="originalSource" val="EDB-KORPUS"/> 
<feat att="independentWord" val="yes"/> 
<feat att="decomposition" val="web+-+browser"/> 
<Lemma><FormRepresentation> <feat att="writtenForm" val="web-browser"/> <feat att="officiallyApproved" val="yes"/> 
<feat att="joiningElement" val="nil"/> 
<feat att="joiningElementResult" val="web-browser"/> 
</FormRepresentation> </Lemma> 




<WordForm><feat att="grammaticalGender" val="commonGender"/><feat att="definiteness" val="indefinite"/><feat att="grammaticalNumber" val="singular"/><feat att="case" val="unspecified"/>
<FormRepresentation> <feat att="writtenForm" val="web-browser"/> <feat att="inflectionalParadigm" val="MFG0015"/> <feat att="officiallyApproved" val="yes"/> <feat att="frequency" val=".0893"/></FormRepresentation></WordForm>
<WordForm><feat att="grammaticalGender" val="commonGender"/><feat att="definiteness" val="indefinite"/><feat att="grammaticalNumber" val="singular"/><feat att="case" val="genitiveCase"/>
<FormRepresentation> <feat att="writtenForm" val="web-browsers"/> <feat att="inflectionalParadigm" val="MFG0015"/> <feat att="officiallyApproved" val="yes"/> <feat att="frequency" val="0.0"/></FormRepresentation></WordForm>
<WordForm><feat att="grammaticalGender" val="commonGender"/><feat att="definiteness" val="indefinite"/><feat att="grammaticalNumber" val="plural"/><feat att="case" val="unspecified"/>
<FormRepresentation> <feat att="writtenForm" val="web-browsere"/> <feat att="inflectionalParadigm" val="MFG0015"/> <feat att="officiallyApproved" val="yes"/> <feat att="frequency" val="0.0"/></FormRepresentation></WordForm>
<WordForm><feat att="grammaticalGender" val="commonGender"/><feat att="definiteness" val="indefinite"/><feat att="grammaticalNumber" val="plural"/><feat att="case" val="genitiveCase"/>
<FormRepresentation> <feat att="writtenForm" val="web-browseres"/> <feat att="inflectionalParadigm" val="MFG0015"/> <feat att="officiallyApproved" val="yes"/> <feat att="frequency" val="0.0"/></FormRepresentation></WordForm>
<WordForm><feat att="grammaticalGender" val="commonGender"/><feat att="definiteness" val="definite"/><feat att="grammaticalNumber" val="singular"/><feat att="case" val="unspecified"/>
<FormRepresentation> <feat att="writtenForm" val="web-browseren"/> <feat att="inflectionalParadigm" val="MFG0015"/> <feat att="officiallyApproved" val="yes"/> <feat att="frequency" val="0.0"/></FormRepresentation></WordForm>
<WordForm><feat att="grammaticalGender" val="commonGender"/><feat att="definiteness" val="definite"/><feat att="grammaticalNumber" val="singular"/><feat att="case" val="genitiveCase"/>
<FormRepresentation> <feat att="writtenForm" val="web-browserens"/> <feat att="inflectionalParadigm" val="MFG0015"/> <feat att="officiallyApproved" val="yes"/> <feat att="frequency" val="0.0"/></FormRepresentation></WordForm>
<WordForm><feat att="grammaticalGender" val="commonGender"/><feat att="definiteness" val="definite"/><feat att="grammaticalNumber" val="plural"/><feat att="case" val="unspecified"/>
<FormRepresentation> <feat att="writtenForm" val="web-browserne"/> <feat att="inflectionalParadigm" val="MFG0015"/> <feat att="officiallyApproved" val="yes"/> <feat att="frequency" val="0.0"/></FormRepresentation></WordForm>
<WordForm><feat att="grammaticalGender" val="commonGender"/><feat att="definiteness" val="definite"/><feat att="grammaticalNumber" val="plural"/><feat att="case" val="genitiveCase"/>
<FormRepresentation> <feat att="writtenForm" val="web-browsernes"/> <feat att="inflectionalParadigm" val="MFG0015"/> <feat att="officiallyApproved" val="yes"/> <feat att="frequency" val="0.0"/></FormRepresentation></WordForm>
<RelatedForm><feat att="spellingVariant" val="GMU_WEBBROWSER_4"/> <FormRepresentation><feat att="writtenForm" val="Web-browser"/></FormRepresentation></RelatedForm> 
</LexicalEntry> 
<LexicalEntry><feat att="partOfSpeech" val="commonNoun"/> 
<feat att="id" val="GMU_WEBBROWSER_4"/> 
<feat att="morphologicalUnitId" val="WEBBROWSER"/> 
<feat att="originalSource" val="EDB-KORPUS"/> 
<feat att="independentWord" val="yes"/> 
<feat att="decomposition" val="Web+-+browser"/> 
<Lemma><FormRepresentation> <feat att="writtenForm" val="Web-browser"/> <feat att="officiallyApproved" val="yes"/> 
<feat att="joiningElement" val="nil"/> 
<feat att="joiningElementResult" val="Web-browser"/> 
</FormRepresentation> </Lemma> 




<WordForm><feat att="grammaticalGender" val="commonGender"/><feat att="definiteness" val="indefinite"/><feat att="grammaticalNumber" val="singular"/><feat att="case" val="unspecified"/>
<FormRepresentation> <feat att="writtenForm" val="Web-browser"/> <feat att="inflectionalParadigm" val="MFG0015"/> <feat att="officiallyApproved" val="yes"/> <feat att="frequency" val=".0893"/></FormRepresentation></WordForm>
<WordForm><feat att="grammaticalGender" val="commonGender"/><feat att="definiteness" val="indefinite"/><feat att="grammaticalNumber" val="singular"/><feat att="case" val="genitiveCase"/>
<FormRepresentation> <feat att="writtenForm" val="Web-browsers"/> <feat att="inflectionalParadigm" val="MFG0015"/> <feat att="officiallyApproved" val="yes"/> <feat att="frequency" val="0.0"/></FormRepresentation></WordForm>
<WordForm><feat att="grammaticalGender" val="commonGender"/><feat att="definiteness" val="indefinite"/><feat att="grammaticalNumber" val="plural"/><feat att="case" val="unspecified"/>
<FormRepresentation> <feat att="writtenForm" val="Web-browsere"/> <feat att="inflectionalParadigm" val="MFG0015"/> <feat att="officiallyApproved" val="yes"/> <feat att="frequency" val="0.0"/></FormRepresentation></WordForm>
<WordForm><feat att="grammaticalGender" val="commonGender"/><feat att="definiteness" val="indefinite"/><feat att="grammaticalNumber" val="plural"/><feat att="case" val="genitiveCase"/>
<FormRepresentation> <feat att="writtenForm" val="Web-browseres"/> <feat att="inflectionalParadigm" val="MFG0015"/> <feat att="officiallyApproved" val="yes"/> <feat att="frequency" val="0.0"/></FormRepresentation></WordForm>
<WordForm><feat att="grammaticalGender" val="commonGender"/><feat att="definiteness" val="definite"/><feat att="grammaticalNumber" val="singular"/><feat att="case" val="unspecified"/>
<FormRepresentation> <feat att="writtenForm" val="Web-browseren"/> <feat att="inflectionalParadigm" val="MFG0015"/> <feat att="officiallyApproved" val="yes"/> <feat att="frequency" val="0.0"/></FormRepresentation></WordForm>
<WordForm><feat att="grammaticalGender" val="commonGender"/><feat att="definiteness" val="definite"/><feat att="grammaticalNumber" val="singular"/><feat att="case" val="genitiveCase"/>
<FormRepresentation> <feat att="writtenForm" val="Web-browserens"/> <feat att="inflectionalParadigm" val="MFG0015"/> <feat att="officiallyApproved" val="yes"/> <feat att="frequency" val="0.0"/></FormRepresentation></WordForm>
<WordForm><feat att="grammaticalGender" val="commonGender"/><feat att="definiteness" val="definite"/><feat att="grammaticalNumber" val="plural"/><feat att="case" val="unspecified"/>
<FormRepresentation> <feat att="writtenForm" val="Web-browserne"/> <feat att="inflectionalParadigm" val="MFG0015"/> <feat att="officiallyApproved" val="yes"/> <feat att="frequency" val="0.0"/></FormRepresentation></WordForm>
<WordForm><feat att="grammaticalGender" val="commonGender"/><feat att="definiteness" val="definite"/><feat att="grammaticalNumber" val="plural"/><feat att="case" val="genitiveCase"/>
<FormRepresentation> <feat att="writtenForm" val="Web-browsernes"/> <feat att="inflectionalParadigm" val="MFG0015"/> <feat att="officiallyApproved" val="yes"/> <feat att="frequency" val="0.0"/></FormRepresentation></WordForm>
<RelatedForm><feat att="spellingVariant" val="GMU_WEBBROWSER_3"/> <FormRepresentation><feat att="writtenForm" val="web-browser"/></FormRepresentation></RelatedForm> 
</LexicalEntry> 
<LexicalEntry><feat att="partOfSpeech" val="commonNoun"/> 
<feat att="id" val="GMU_WEBFIL_1"/> 
<feat att="morphologicalUnitId" val="WEBFIL"/> 
<feat att="originalSource" val="EDB-KORPUS"/> 
<feat att="independentWord" val="yes"/> 
<feat att="decomposition" val="web+fil"/> 
<Lemma><FormRepresentation> <feat att="writtenForm" val="webfil"/> <feat att="officiallyApproved" val="no"/> 
<feat att="joiningElement" val="nil"/> 
<feat att="joiningElementResult" val="webfil"/> 
</FormRepresentation> </Lemma> 
<WordForm><feat att="grammaticalGender" val="commonGender"/><feat att="definiteness" val="indefinite"/><feat att="grammaticalNumber" val="singular"/><feat att="case" val="unspecified"/>
<FormRepresentation> <feat att="writtenForm" val="webfil"/> <feat att="inflectionalParadigm" val="MFG0016"/> <feat att="officiallyApproved" val="yes"/> <feat att="frequency" val="0.0"/></FormRepresentation></WordForm>
<WordForm><feat att="grammaticalGender" val="commonGender"/><feat att="definiteness" val="indefinite"/><feat att="grammaticalNumber" val="singular"/><feat att="case" val="genitiveCase"/>
<FormRepresentation> <feat att="writtenForm" val="webfils"/> <feat att="inflectionalParadigm" val="MFG0016"/> <feat att="officiallyApproved" val="yes"/> <feat att="frequency" val="0.0"/></FormRepresentation></WordForm>
<WordForm><feat att="grammaticalGender" val="commonGender"/><feat att="definiteness" val="indefinite"/><feat att="grammaticalNumber" val="plural"/><feat att="case" val="unspecified"/>
<FormRepresentation> <feat att="writtenForm" val="webfiler"/> <feat att="inflectionalParadigm" val="MFG0016"/> <feat att="officiallyApproved" val="yes"/> <feat att="frequency" val="0.0"/></FormRepresentation></WordForm>
<WordForm><feat att="grammaticalGender" val="commonGender"/><feat att="definiteness" val="indefinite"/><feat att="grammaticalNumber" val="plural"/><feat att="case" val="genitiveCase"/>
<FormRepresentation> <feat att="writtenForm" val="webfilers"/> <feat att="inflectionalParadigm" val="MFG0016"/> <feat att="officiallyApproved" val="yes"/> <feat att="frequency" val="0.0"/></FormRepresentation></WordForm>
<WordForm><feat att="grammaticalGender" val="commonGender"/><feat att="definiteness" val="definite"/><feat att="grammaticalNumber" val="singular"/><feat att="case" val="unspecified"/>
<FormRepresentation> <feat att="writtenForm" val="webfilen"/> <feat att="inflectionalParadigm" val="MFG0016"/> <feat att="officiallyApproved" val="yes"/> <feat att="frequency" val="0.0"/></FormRepresentation></WordForm>
<WordForm><feat att="grammaticalGender" val="commonGender"/><feat att="definiteness" val="definite"/><feat att="grammaticalNumber" val="singular"/><feat att="case" val="genitiveCase"/>
<FormRepresentation> <feat att="writtenForm" val="webfilens"/> <feat att="inflectionalParadigm" val="MFG0016"/> <feat att="officiallyApproved" val="yes"/> <feat att="frequency" val="0.0"/></FormRepresentation></WordForm>
<WordForm><feat att="grammaticalGender" val="commonGender"/><feat att="definiteness" val="definite"/><feat att="grammaticalNumber" val="plural"/><feat att="case" val="unspecified"/>
<FormRepresentation> <feat att="writtenForm" val="webfilerne"/> <feat att="inflectionalParadigm" val="MFG0016"/> <feat att="officiallyApproved" val="yes"/> <feat att="frequency" val="0.0"/></FormRepresentation></WordForm>
<WordForm><feat att="grammaticalGender" val="commonGender"/><feat att="definiteness" val="definite"/><feat att="grammaticalNumber" val="plural"/><feat att="case" val="genitiveCase"/>
<FormRepresentation> <feat att="writtenForm" val="webfilernes"/> <feat att="inflectionalParadigm" val="MFG0016"/> <feat att="officiallyApproved" val="yes"/> <feat att="frequency" val="0.0"/></FormRepresentation></WordForm>
<RelatedForm><feat att="spellingVariant" val="GMU_WEBFIL_2"/> <FormRepresentation><feat att="writtenForm" val="web-fil"/></FormRepresentation></RelatedForm> 
</LexicalEntry> 
<LexicalEntry><feat att="partOfSpeech" val="commonNoun"/> 
<feat att="id" val="GMU_WEBFIL_2"/> 
<feat att="morphologicalUnitId" val="WEBFIL"/> 
<feat att="originalSource" val="EDB-KORPUS"/> 
<feat att="independentWord" val="yes"/> 
<feat att="decomposition" val="web+-+fil"/> 
<Lemma><FormRepresentation> <feat att="writtenForm" val="web-fil"/> <feat att="officiallyApproved" val="no"/> 
<feat att="joiningElement" val="nil"/> 
<feat att="joiningElementResult" val="web-fil"/> 
</FormRepresentation> </Lemma> 
<WordForm><feat att="grammaticalGender" val="commonGender"/><feat att="definiteness" val="indefinite"/><feat att="grammaticalNumber" val="singular"/><feat att="case" val="unspecified"/>
<FormRepresentation> <feat att="writtenForm" val="web-fil"/> <feat att="inflectionalParadigm" val="MFG0016"/> <feat att="officiallyApproved" val="yes"/> <feat att="frequency" val="0.0"/></FormRepresentation></WordForm>
<WordForm><feat att="grammaticalGender" val="commonGender"/><feat att="definiteness" val="indefinite"/><feat att="grammaticalNumber" val="singular"/><feat att="case" val="genitiveCase"/>
<FormRepresentation> <feat att="writtenForm" val="web-fils"/> <feat att="inflectionalParadigm" val="MFG0016"/> <feat att="officiallyApproved" val="yes"/> <feat att="frequency" val="0.0"/></FormRepresentation></WordForm>
<WordForm><feat att="grammaticalGender" val="commonGender"/><feat att="definiteness" val="indefinite"/><feat att="grammaticalNumber" val="plural"/><feat att="case" val="unspecified"/>
<FormRepresentation> <feat att="writtenForm" val="web-filer"/> <feat att="inflectionalParadigm" val="MFG0016"/> <feat att="officiallyApproved" val="yes"/> <feat att="frequency" val="0.0"/></FormRepresentation></WordForm>
<WordForm><feat att="grammaticalGender" val="commonGender"/><feat att="definiteness" val="indefinite"/><feat att="grammaticalNumber" val="plural"/><feat att="case" val="genitiveCase"/>
<FormRepresentation> <feat att="writtenForm" val="web-filers"/> <feat att="inflectionalParadigm" val="MFG0016"/> <feat att="officiallyApproved" val="yes"/> <feat att="frequency" val="0.0"/></FormRepresentation></WordForm>
<WordForm><feat att="grammaticalGender" val="commonGender"/><feat att="definiteness" val="definite"/><feat att="grammaticalNumber" val="singular"/><feat att="case" val="unspecified"/>
<FormRepresentation> <feat att="writtenForm" val="web-filen"/> <feat att="inflectionalParadigm" val="MFG0016"/> <feat att="officiallyApproved" val="yes"/> <feat att="frequency" val="0.0"/></FormRepresentation></WordForm>
<WordForm><feat att="grammaticalGender" val="commonGender"/><feat att="definiteness" val="definite"/><feat att="grammaticalNumber" val="singular"/><feat att="case" val="genitiveCase"/>
<FormRepresentation> <feat att="writtenForm" val="web-filens"/> <feat att="inflectionalParadigm" val="MFG0016"/> <feat att="officiallyApproved" val="yes"/> <feat att="frequency" val="0.0"/></FormRepresentation></WordForm>
<WordForm><feat att="grammaticalGender" val="commonGender"/><feat att="definiteness" val="definite"/><feat att="grammaticalNumber" val="plural"/><feat att="case" val="unspecified"/>
<FormRepresentation> <feat att="writtenForm" val="web-filerne"/> <feat att="inflectionalParadigm" val="MFG0016"/> <feat att="officiallyApproved" val="yes"/> <feat att="frequency" val="0.0"/></FormRepresentation></WordForm>
<WordForm><feat att="grammaticalGender" val="commonGender"/><feat att="definiteness" val="definite"/><feat att="grammaticalNumber" val="plural"/><feat att="case" val="genitiveCase"/>
<FormRepresentation> <feat att="writtenForm" val="web-filernes"/> <feat att="inflectionalParadigm" val="MFG0016"/> <feat att="officiallyApproved" val="yes"/> <feat att="frequency" val="0.0"/></FormRepresentation></WordForm>
<RelatedForm><feat att="spellingVariant" val="GMU_WEBFIL_1"/> <FormRepresentation><feat att="writtenForm" val="webfil"/></FormRepresentation></RelatedForm> 
</LexicalEntry> 
<LexicalEntry><feat att="partOfSpeech" val="commonNoun"/> 
<feat att="id" val="GMU_WEBSTED_1"/> 
<feat att="morphologicalUnitId" val="WEBSTED"/> 
<feat att="originalSource" val="MILJØ-KORPUS"/> 
<feat att="independentWord" val="yes"/> 
<feat att="decomposition" val="web+sted"/> 
<Lemma><FormRepresentation> <feat att="writtenForm" val="websted"/> <feat att="officiallyApproved" val="yes"/> 
<feat att="joiningElement" val="nil"/> 
<feat att="joiningElementResult" val="websted"/> 
</FormRepresentation> </Lemma> 
<WordForm><feat att="grammaticalGender" val="neuter"/><feat att="definiteness" val="indefinite"/><feat att="grammaticalNumber" val="singular"/><feat att="case" val="unspecified"/>
<FormRepresentation> <feat att="writtenForm" val="websted"/> <feat att="inflectionalParadigm" val="MFG0044"/> <feat att="officiallyApproved" val="yes"/> <feat att="frequency" val="1.9107"/></FormRepresentation></WordForm>
<WordForm><feat att="grammaticalGender" val="neuter"/><feat att="definiteness" val="indefinite"/><feat att="grammaticalNumber" val="singular"/><feat att="case" val="genitiveCase"/>
<FormRepresentation> <feat att="writtenForm" val="websteds"/> <feat att="inflectionalParadigm" val="MFG0044"/> <feat att="officiallyApproved" val="yes"/> <feat att="frequency" val="0.0"/></FormRepresentation></WordForm>
<WordForm><feat att="grammaticalGender" val="neuter"/><feat att="definiteness" val="indefinite"/><feat att="grammaticalNumber" val="plural"/><feat att="case" val="unspecified"/>
<FormRepresentation> <feat att="writtenForm" val="websteder"/> <feat att="inflectionalParadigm" val="MFG0044"/> <feat att="officiallyApproved" val="yes"/> <feat att="frequency" val="1.2321"/></FormRepresentation></WordForm>
<WordForm><feat att="grammaticalGender" val="neuter"/><feat att="definiteness" val="indefinite"/><feat att="grammaticalNumber" val="plural"/><feat att="case" val="genitiveCase"/>
<FormRepresentation> <feat att="writtenForm" val="websteders"/> <feat att="inflectionalParadigm" val="MFG0044"/> <feat att="officiallyApproved" val="yes"/> <feat att="frequency" val=".0179"/></FormRepresentation></WordForm>
<WordForm><feat att="grammaticalGender" val="neuter"/><feat att="definiteness" val="definite"/><feat att="grammaticalNumber" val="singular"/><feat att="case" val="unspecified"/>
<FormRepresentation> <feat att="writtenForm" val="webstedet"/> <feat att="inflectionalParadigm" val="MFG0044"/> <feat att="officiallyApproved" val="yes"/> <feat att="frequency" val=".9464"/></FormRepresentation></WordForm>
<WordForm><feat att="grammaticalGender" val="neuter"/><feat att="definiteness" val="definite"/><feat att="grammaticalNumber" val="singular"/><feat att="case" val="genitiveCase"/>
<FormRepresentation> <feat att="writtenForm" val="webstedets"/> <feat att="inflectionalParadigm" val="MFG0044"/> <feat att="officiallyApproved" val="yes"/> <feat att="frequency" val=".0714"/></FormRepresentation></WordForm>
<WordForm><feat att="grammaticalGender" val="neuter"/><feat att="definiteness" val="definite"/><feat att="grammaticalNumber" val="plural"/><feat att="case" val="unspecified"/>
<FormRepresentation> <feat att="writtenForm" val="webstederne"/> <feat att="inflectionalParadigm" val="MFG0044"/> <feat att="officiallyApproved" val="yes"/> <feat att="frequency" val=".0179"/></FormRepresentation></WordForm>
<WordForm><feat att="grammaticalGender" val="neuter"/><feat att="definiteness" val="definite"/><feat att="grammaticalNumber" val="plural"/><feat att="case" val="genitiveCase"/>
<FormRepresentation> <feat att="writtenForm" val="webstedernes"/> <feat att="inflectionalParadigm" val="MFG0044"/> <feat att="officiallyApproved" val="yes"/> <feat att="frequency" val=".0179"/></FormRepresentation></WordForm>
</LexicalEntry> 
<LexicalEntry><feat att="partOfSpeech" val="commonNoun"/> 
<feat att="id" val="GMU_Ø-SAMFUND_1"/> 
<feat att="morphologicalUnitId" val="Ø-SAMFUND"/> 
<feat att="originalSource" val="MILJØ-KORPUS"/> 
<feat att="independentWord" val="yes"/> 
<feat att="decomposition" val="ø+-+samfund"/> 
<Lemma><FormRepresentation> <feat att="writtenForm" val="ø-samfund"/> <feat att="officiallyApproved" val="yes"/> 
<feat att="joiningElement" val="Not analyzed"/> 
</FormRepresentation> </Lemma> 
<WordForm><feat att="grammaticalGender" val="neuter"/><feat att="definiteness" val="indefinite"/><feat att="grammaticalNumber" val="singular"/><feat att="case" val="unspecified"/>
<FormRepresentation> <feat att="writtenForm" val="ø-samfund"/> <feat att="inflectionalParadigm" val="MFG0040"/> <feat att="officiallyApproved" val="yes"/> <feat att="frequency" val=".1429"/></FormRepresentation></WordForm>
<WordForm><feat att="grammaticalGender" val="neuter"/><feat att="definiteness" val="indefinite"/><feat att="grammaticalNumber" val="singular"/><feat att="case" val="genitiveCase"/>
<FormRepresentation> <feat att="writtenForm" val="ø-samfunds"/> <feat att="inflectionalParadigm" val="MFG0040"/> <feat att="officiallyApproved" val="yes"/> <feat att="frequency" val=".0357"/></FormRepresentation></WordForm>
<WordForm><feat att="grammaticalGender" val="neuter"/><feat att="definiteness" val="indefinite"/><feat att="grammaticalNumber" val="plural"/><feat att="case" val="unspecified"/>
<FormRepresentation> <feat att="writtenForm" val="ø-samfund"/> <feat att="inflectionalParadigm" val="MFG0040"/> <feat att="officiallyApproved" val="yes"/> <feat att="frequency" val=".1429"/></FormRepresentation></WordForm>
<WordForm><feat att="grammaticalGender" val="neuter"/><feat att="definiteness" val="indefinite"/><feat att="grammaticalNumber" val="plural"/><feat att="case" val="genitiveCase"/>
<FormRepresentation> <feat att="writtenForm" val="ø-samfunds"/> <feat att="inflectionalParadigm" val="MFG0040"/> <feat att="officiallyApproved" val="yes"/> <feat att="frequency" val=".0357"/></FormRepresentation></WordForm>
<WordForm><feat att="grammaticalGender" val="neuter"/><feat att="definiteness" val="definite"/><feat att="grammaticalNumber" val="singular"/><feat att="case" val="unspecified"/>
<FormRepresentation> <feat att="writtenForm" val="ø-samfundet"/> <feat att="inflectionalParadigm" val="MFG0040"/> <feat att="officiallyApproved" val="yes"/> <feat att="frequency" val=".0357"/></FormRepresentation></WordForm>
<WordForm><feat att="grammaticalGender" val="neuter"/><feat att="definiteness" val="definite"/><feat att="grammaticalNumber" val="singular"/><feat att="case" val="genitiveCase"/>
<FormRepresentation> <feat att="writtenForm" val="ø-samfundets"/> <feat att="inflectionalParadigm" val="MFG0040"/> <feat att="officiallyApproved" val="yes"/> <feat att="frequency" val=".0179"/></FormRepresentation></WordForm>
<WordForm><feat att="grammaticalGender" val="neuter"/><feat att="definiteness" val="definite"/><feat att="grammaticalNumber" val="plural"/><feat att="case" val="unspecified"/>
<FormRepresentation> <feat att="writtenForm" val="ø-samfundene"/> <feat att="inflectionalParadigm" val="MFG0040"/> <feat att="officiallyApproved" val="yes"/> <feat att="frequency" val=".0179"/></FormRepresentation></WordForm>
<WordForm><feat att="grammaticalGender" val="neuter"/><feat att="definiteness" val="definite"/><feat att="grammaticalNumber" val="plural"/><feat att="case" val="genitiveCase"/>
<FormRepresentation> <feat att="writtenForm" val="ø-samfundenes"/> <feat att="inflectionalParadigm" val="MFG0040"/> <feat att="officiallyApproved" val="yes"/> <feat att="frequency" val="0.0"/></FormRepresentation></WordForm>
</LexicalEntry> 
<LexicalEntry><feat att="partOfSpeech" val="commonNoun"/> 
<feat att="id" val="GMU_WEBMASTER_1"/> 
<feat att="morphologicalUnitId" val="WEBMASTER"/> 
<feat att="originalSource" val="MILJØ-KORPUS"/> 
<feat att="independentWord" val="yes"/> 
<Lemma><FormRepresentation> <feat att="writtenForm" val="webmaster"/> <feat att="officiallyApproved" val="yes"/> 
<feat att="joiningElement" val="Not analyzed"/> 
</FormRepresentation> </Lemma> 
<WordForm><feat att="grammaticalGender" val="commonGender"/><feat att="definiteness" val="indefinite"/><feat att="grammaticalNumber" val="singular"/><feat att="case" val="unspecified"/>
<FormRepresentation> <feat att="writtenForm" val="webmaster"/> <feat att="inflectionalParadigm" val="MFG0015"/> <feat att="officiallyApproved" val="yes"/> <feat att="frequency" val=".4286"/></FormRepresentation></WordForm>
<WordForm><feat att="grammaticalGender" val="commonGender"/><feat att="definiteness" val="indefinite"/><feat att="grammaticalNumber" val="singular"/><feat att="case" val="genitiveCase"/>
<FormRepresentation> <feat att="writtenForm" val="webmasters"/> <feat att="inflectionalParadigm" val="MFG0015"/> <feat att="officiallyApproved" val="yes"/> <feat att="frequency" val=".0179"/></FormRepresentation></WordForm>
<WordForm><feat att="grammaticalGender" val="commonGender"/><feat att="definiteness" val="indefinite"/><feat att="grammaticalNumber" val="plural"/><feat att="case" val="unspecified"/>
<FormRepresentation> <feat att="writtenForm" val="webmastere"/> <feat att="inflectionalParadigm" val="MFG0015"/> <feat att="officiallyApproved" val="yes"/> <feat att="frequency" val=".0893"/></FormRepresentation></WordForm>
<WordForm><feat att="grammaticalGender" val="commonGender"/><feat att="definiteness" val="indefinite"/><feat att="grammaticalNumber" val="plural"/><feat att="case" val="genitiveCase"/>
<FormRepresentation> <feat att="writtenForm" val="webmasteres"/> <feat att="inflectionalParadigm" val="MFG0015"/> <feat att="officiallyApproved" val="yes"/> <feat att="frequency" val="0.0"/></FormRepresentation></WordForm>
<WordForm><feat att="grammaticalGender" val="commonGender"/><feat att="definiteness" val="definite"/><feat att="grammaticalNumber" val="singular"/><feat att="case" val="unspecified"/>
<FormRepresentation> <feat att="writtenForm" val="webmasteren"/> <feat att="inflectionalParadigm" val="MFG0015"/> <feat att="officiallyApproved" val="yes"/> <feat att="frequency" val=".0893"/></FormRepresentation></WordForm>
<WordForm><feat att="grammaticalGender" val="commonGender"/><feat att="definiteness" val="definite"/><feat att="grammaticalNumber" val="singular"/><feat att="case" val="genitiveCase"/>
<FormRepresentation> <feat att="writtenForm" val="webmasterens"/> <feat att="inflectionalParadigm" val="MFG0015"/> <feat att="officiallyApproved" val="yes"/> <feat att="frequency" val=".0179"/></FormRepresentation></WordForm>
<WordForm><feat att="grammaticalGender" val="commonGender"/><feat att="definiteness" val="definite"/><feat att="grammaticalNumber" val="plural"/><feat att="case" val="unspecified"/>
<FormRepresentation> <feat att="writtenForm" val="webmasterne"/> <feat att="inflectionalParadigm" val="MFG0015"/> <feat att="officiallyApproved" val="yes"/> <feat att="frequency" val="0.0"/></FormRepresentation></WordForm>
<WordForm><feat att="grammaticalGender" val="commonGender"/><feat att="definiteness" val="definite"/><feat att="grammaticalNumber" val="plural"/><feat att="case" val="genitiveCase"/>
<FormRepresentation> <feat att="writtenForm" val="webmasternes"/> <feat att="inflectionalParadigm" val="MFG0015"/> <feat att="officiallyApproved" val="yes"/> <feat att="frequency" val="0.0"/></FormRepresentation></WordForm>
</LexicalEntry> 
<LexicalEntry><feat att="partOfSpeech" val="commonNoun"/> 
<feat att="id" val="GMU_4-TAKTSMOTOR_1"/> 
<feat att="morphologicalUnitId" val="4-TAKTSMOTOR"/> 
<feat att="originalSource" val="MILJØ-KORPUS"/> 
<feat att="independentWord" val="yes"/> 
<Lemma><FormRepresentation> <feat att="writtenForm" val="4-taktsmotor"/> <feat att="officiallyApproved" val="yes"/> 
<feat att="joiningElement" val="Not analyzed"/> 
</FormRepresentation> </Lemma> 
<WordForm><feat att="grammaticalGender" val="commonGender"/><feat att="definiteness" val="indefinite"/><feat att="grammaticalNumber" val="singular"/><feat att="case" val="unspecified"/>
<FormRepresentation> <feat att="writtenForm" val="4-taktsmotor"/> <feat att="inflectionalParadigm" val="MFG0016"/> <feat att="officiallyApproved" val="yes"/> <feat att="frequency" val=".0179"/></FormRepresentation></WordForm>
<WordForm><feat att="grammaticalGender" val="commonGender"/><feat att="definiteness" val="indefinite"/><feat att="grammaticalNumber" val="singular"/><feat att="case" val="genitiveCase"/>
<FormRepresentation> <feat att="writtenForm" val="4-taktsmotors"/> <feat att="inflectionalParadigm" val="MFG0016"/> <feat att="officiallyApproved" val="yes"/> <feat att="frequency" val="0.0"/></FormRepresentation></WordForm>
<WordForm><feat att="grammaticalGender" val="commonGender"/><feat att="definiteness" val="indefinite"/><feat att="grammaticalNumber" val="plural"/><feat att="case" val="unspecified"/>
<FormRepresentation> <feat att="writtenForm" val="4-taktsmotorer"/> <feat att="inflectionalParadigm" val="MFG0016"/> <feat att="officiallyApproved" val="yes"/> <feat att="frequency" val="0.0"/></FormRepresentation></WordForm>
<WordForm><feat att="grammaticalGender" val="commonGender"/><feat att="definiteness" val="indefinite"/><feat att="grammaticalNumber" val="plural"/><feat att="case" val="genitiveCase"/>
<FormRepresentation> <feat att="writtenForm" val="4-taktsmotorers"/> <feat att="inflectionalParadigm" val="MFG0016"/> <feat att="officiallyApproved" val="yes"/> <feat att="frequency" val="0.0"/></FormRepresentation></WordForm>
<WordForm><feat att="grammaticalGender" val="commonGender"/><feat att="definiteness" val="definite"/><feat att="grammaticalNumber" val="singular"/><feat att="case" val="unspecified"/>
<FormRepresentation> <feat att="writtenForm" val="4-taktsmotoren"/> <feat att="inflectionalParadigm" val="MFG0016"/> <feat att="officiallyApproved" val="yes"/> <feat att="frequency" val="0.0"/></FormRepresentation></WordForm>
<WordForm><feat att="grammaticalGender" val="commonGender"/><feat att="definiteness" val="definite"/><feat att="grammaticalNumber" val="singular"/><feat att="case" val="genitiveCase"/>
<FormRepresentation> <feat att="writtenForm" val="4-taktsmotorens"/> <feat att="inflectionalParadigm" val="MFG0016"/> <feat att="officiallyApproved" val="yes"/> <feat att="frequency" val="0.0"/></FormRepresentation></WordForm>
<WordForm><feat att="grammaticalGender" val="commonGender"/><feat att="definiteness" val="definite"/><feat att="grammaticalNumber" val="plural"/><feat att="case" val="unspecified"/>
<FormRepresentation> <feat att="writtenForm" val="4-taktsmotorerne"/> <feat att="inflectionalParadigm" val="MFG0016"/> <feat att="officiallyApproved" val="yes"/> <feat att="frequency" val="0.0"/></FormRepresentation></WordForm>
<WordForm><feat att="grammaticalGender" val="commonGender"/><feat att="definiteness" val="definite"/><feat att="grammaticalNumber" val="plural"/><feat att="case" val="genitiveCase"/>
<FormRepresentation> <feat att="writtenForm" val="4-taktsmotorernes"/> <feat att="inflectionalParadigm" val="MFG0016"/> <feat att="officiallyApproved" val="yes"/> <feat att="frequency" val="0.0"/></FormRepresentation></WordForm>
</LexicalEntry> 
<LexicalEntry><feat att="partOfSpeech" val="commonNoun"/> 
<feat att="id" val="GMU_ØKOPOINTSYSTEM_1"/> 
<feat att="morphologicalUnitId" val="ØKOPOINTSYSTEM"/> 
<feat att="originalSource" val="MILJØ-KORPUS"/> 
<feat att="independentWord" val="yes"/> 
<Lemma><FormRepresentation> <feat att="writtenForm" val="økopointsystem"/> <feat att="officiallyApproved" val="yes"/> 
<feat att="joiningElement" val="nil"/> 
<feat att="joiningElementResult" val="økopointsystem"/> 
</FormRepresentation> </Lemma> 
<WordForm><feat att="grammaticalGender" val="neuter"/><feat att="definiteness" val="indefinite"/><feat att="grammaticalNumber" val="singular"/><feat att="case" val="unspecified"/>
<FormRepresentation> <feat att="writtenForm" val="økopointsystem"/> <feat att="inflectionalParadigm" val="MFG0044"/> <feat att="officiallyApproved" val="yes"/> <feat att="frequency" val="0.0"/></FormRepresentation></WordForm>
<WordForm><feat att="grammaticalGender" val="neuter"/><feat att="definiteness" val="indefinite"/><feat att="grammaticalNumber" val="singular"/><feat att="case" val="genitiveCase"/>
<FormRepresentation> <feat att="writtenForm" val="økopointsystems"/> <feat att="inflectionalParadigm" val="MFG0044"/> <feat att="officiallyApproved" val="yes"/> <feat att="frequency" val="0.0"/></FormRepresentation></WordForm>
<WordForm><feat att="grammaticalGender" val="neuter"/><feat att="definiteness" val="indefinite"/><feat att="grammaticalNumber" val="plural"/><feat att="case" val="unspecified"/>
<FormRepresentation> <feat att="writtenForm" val="økopointsystemer"/> <feat att="inflectionalParadigm" val="MFG0044"/> <feat att="officiallyApproved" val="yes"/> <feat att="frequency" val="0.0"/></FormRepresentation></WordForm>
<WordForm><feat att="grammaticalGender" val="neuter"/><feat att="definiteness" val="indefinite"/><feat att="grammaticalNumber" val="plural"/><feat att="case" val="genitiveCase"/>
<FormRepresentation> <feat att="writtenForm" val="økopointsystemers"/> <feat att="inflectionalParadigm" val="MFG0044"/> <feat att="officiallyApproved" val="yes"/> <feat att="frequency" val="0.0"/></FormRepresentation></WordForm>
<WordForm><feat att="grammaticalGender" val="neuter"/><feat att="definiteness" val="definite"/><feat att="grammaticalNumber" val="singular"/><feat att="case" val="unspecified"/>
<FormRepresentation> <feat att="writtenForm" val="økopointsystemet"/> <feat att="inflectionalParadigm" val="MFG0044"/> <feat att="officiallyApproved" val="yes"/> <feat att="frequency" val="0.0"/></FormRepresentation></WordForm>
<WordForm><feat att="grammaticalGender" val="neuter"/><feat att="definiteness" val="definite"/><feat att="grammaticalNumber" val="singular"/><feat att="case" val="genitiveCase"/>
<FormRepresentation> <feat att="writtenForm" val="økopointsystemets"/> <feat att="inflectionalParadigm" val="MFG0044"/> <feat att="officiallyApproved" val="yes"/> <feat att="frequency" val="0.0"/></FormRepresentation></WordForm>
<WordForm><feat att="grammaticalGender" val="neuter"/><feat att="definiteness" val="definite"/><feat att="grammaticalNumber" val="plural"/><feat att="case" val="unspecified"/>
<FormRepresentation> <feat att="writtenForm" val="økopointsystemerne"/> <feat att="inflectionalParadigm" val="MFG0044"/> <feat att="officiallyApproved" val="yes"/> <feat att="frequency" val="0.0"/></FormRepresentation></WordForm>
<WordForm><feat att="grammaticalGender" val="neuter"/><feat att="definiteness" val="definite"/><feat att="grammaticalNumber" val="plural"/><feat att="case" val="genitiveCase"/>
<FormRepresentation> <feat att="writtenForm" val="økopointsystemernes"/> <feat att="inflectionalParadigm" val="MFG0044"/> <feat att="officiallyApproved" val="yes"/> <feat att="frequency" val="0.0"/></FormRepresentation></WordForm>
</LexicalEntry> 
<LexicalEntry><feat att="partOfSpeech" val="commonNoun"/> 
<feat att="id" val="GMU_WEBBANK_1"/> 
<feat att="morphologicalUnitId" val="WEBBANK"/> 
<feat att="originalSource" val="FINANSKORPUS"/> 
<feat att="independentWord" val="yes"/> 
<feat att="decomposition" val="web+bank"/> 
<Lemma><FormRepresentation> <feat att="writtenForm" val="webbank"/> <feat att="officiallyApproved" val="yes"/> 
<feat att="joiningElement" val="nil"/> 
<feat att="joiningElementResult" val="webbank"/> 
</FormRepresentation> </Lemma> 
<WordForm><feat att="grammaticalGender" val="commonGender"/><feat att="definiteness" val="indefinite"/><feat att="grammaticalNumber" val="singular"/><feat att="case" val="unspecified"/>
<FormRepresentation> <feat att="writtenForm" val="webbank"/> <feat att="inflectionalParadigm" val="MFG0016"/> <feat att="officiallyApproved" val="yes"/> <feat att="frequency" val="0.0"/></FormRepresentation></WordForm>
<WordForm><feat att="grammaticalGender" val="commonGender"/><feat att="definiteness" val="indefinite"/><feat att="grammaticalNumber" val="singular"/><feat att="case" val="genitiveCase"/>
<FormRepresentation> <feat att="writtenForm" val="webbanks"/> <feat att="inflectionalParadigm" val="MFG0016"/> <feat att="officiallyApproved" val="yes"/> <feat att="frequency" val="0.0"/></FormRepresentation></WordForm>
<WordForm><feat att="grammaticalGender" val="commonGender"/><feat att="definiteness" val="indefinite"/><feat att="grammaticalNumber" val="plural"/><feat att="case" val="unspecified"/>
<FormRepresentation> <feat att="writtenForm" val="webbanker"/> <feat att="inflectionalParadigm" val="MFG0016"/> <feat att="officiallyApproved" val="yes"/> <feat att="frequency" val="0.0"/></FormRepresentation></WordForm>
<WordForm><feat att="grammaticalGender" val="commonGender"/><feat att="definiteness" val="indefinite"/><feat att="grammaticalNumber" val="plural"/><feat att="case" val="genitiveCase"/>
<FormRepresentation> <feat att="writtenForm" val="webbankers"/> <feat att="inflectionalParadigm" val="MFG0016"/> <feat att="officiallyApproved" val="yes"/> <feat att="frequency" val="0.0"/></FormRepresentation></WordForm>
<WordForm><feat att="grammaticalGender" val="commonGender"/><feat att="definiteness" val="definite"/><feat att="grammaticalNumber" val="singular"/><feat att="case" val="unspecified"/>
<FormRepresentation> <feat att="writtenForm" val="webbanken"/> <feat att="inflectionalParadigm" val="MFG0016"/> <feat att="officiallyApproved" val="yes"/> <feat att="frequency" val="0.0"/></FormRepresentation></WordForm>
<WordForm><feat att="grammaticalGender" val="commonGender"/><feat att="definiteness" val="definite"/><feat att="grammaticalNumber" val="singular"/><feat att="case" val="genitiveCase"/>
<FormRepresentation> <feat att="writtenForm" val="webbankens"/> <feat att="inflectionalParadigm" val="MFG0016"/> <feat att="officiallyApproved" val="yes"/> <feat att="frequency" val="0.0"/></FormRepresentation></WordForm>
<WordForm><feat att="grammaticalGender" val="commonGender"/><feat att="definiteness" val="definite"/><feat att="grammaticalNumber" val="plural"/><feat att="case" val="unspecified"/>
<FormRepresentation> <feat att="writtenForm" val="webbankerne"/> <feat att="inflectionalParadigm" val="MFG0016"/> <feat att="officiallyApproved" val="yes"/> <feat att="frequency" val="0.0"/></FormRepresentation></WordForm>
<WordForm><feat att="grammaticalGender" val="commonGender"/><feat att="definiteness" val="definite"/><feat att="grammaticalNumber" val="plural"/><feat att="case" val="genitiveCase"/>
<FormRepresentation> <feat att="writtenForm" val="webbankernes"/> <feat att="inflectionalParadigm" val="MFG0016"/> <feat att="officiallyApproved" val="yes"/> <feat att="frequency" val="0.0"/></FormRepresentation></WordForm>
</LexicalEntry> 
<LexicalEntry><feat att="partOfSpeech" val="commonNoun"/> 
<feat att="id" val="GMU_ÆLDRE_1"/> 
<feat att="morphologicalUnitId" val="ÆLDRE"/> 
<feat att="originalSource" val="DDO"/> 
<feat att="independentWord" val="yes"/> 
<Lemma><FormRepresentation> <feat att="writtenForm" val="ældre"/> <feat att="officiallyApproved" val="yes"/> 
<feat att="joiningElement" val="nil"/> 
<feat att="joiningElementResult" val="ældre"/> 
</FormRepresentation> </Lemma> 
<WordForm><feat att="grammaticalGender" val="commonGender"/><feat att="definiteness" val="indefinite"/><feat att="grammaticalNumber" val="singular"/><feat att="case" val="unspecified"/>
<FormRepresentation> <feat att="writtenForm" val="ældre"/> <feat att="inflectionalParadigm" val="MFG0264"/> <feat att="officiallyApproved" val="yes"/> <feat att="frequency" val="171.3214"/></FormRepresentation></WordForm>
<WordForm><feat att="grammaticalGender" val="commonGender"/><feat att="definiteness" val="indefinite"/><feat att="grammaticalNumber" val="singular"/><feat att="case" val="genitiveCase"/>
<FormRepresentation> <feat att="writtenForm" val="ældres"/> <feat att="inflectionalParadigm" val="MFG0264"/> <feat att="officiallyApproved" val="yes"/> <feat att="frequency" val="4.9107"/></FormRepresentation></WordForm>
<WordForm><feat att="grammaticalGender" val="commonGender"/><feat att="definiteness" val="indefinite"/><feat att="grammaticalNumber" val="plural"/><feat att="case" val="unspecified"/>
<FormRepresentation> <feat att="writtenForm" val="ældre"/> <feat att="inflectionalParadigm" val="MFG0264"/> <feat att="officiallyApproved" val="yes"/> <feat att="frequency" val="171.3214"/></FormRepresentation></WordForm>
<WordForm><feat att="grammaticalGender" val="commonGender"/><feat att="definiteness" val="indefinite"/><feat att="grammaticalNumber" val="plural"/><feat att="case" val="genitiveCase"/>
<FormRepresentation> <feat att="writtenForm" val="ældres"/> <feat att="inflectionalParadigm" val="MFG0264"/> <feat att="officiallyApproved" val="yes"/> <feat att="frequency" val="4.9107"/></FormRepresentation></WordForm>
</LexicalEntry> 
<LexicalEntry><feat att="partOfSpeech" val="commonNoun"/> 
<feat att="id" val="GMU_ØKONOMIAFDELING_1"/> 
<feat att="morphologicalUnitId" val="ØKONOMIAFDELING"/> 
<feat att="originalSource" val="FINANSKORPUS"/> 
<feat att="independentWord" val="yes"/> 
<feat att="decomposition" val="økonomi+afdeling"/> 
<Lemma><FormRepresentation> <feat att="writtenForm" val="økonomiafdeling"/> <feat att="officiallyApproved" val="yes"/> 
<feat att="joiningElement" val="Not analyzed"/> 
</FormRepresentation> </Lemma> 
<WordForm><feat att="grammaticalGender" val="commonGender"/><feat att="definiteness" val="indefinite"/><feat att="grammaticalNumber" val="singular"/><feat att="case" val="unspecified"/>
<FormRepresentation> <feat att="writtenForm" val="økonomiafdeling"/> <feat att="inflectionalParadigm" val="MFG0016"/> <feat att="officiallyApproved" val="yes"/> <feat att="frequency" val=".2857"/></FormRepresentation></WordForm>
<WordForm><feat att="grammaticalGender" val="commonGender"/><feat att="definiteness" val="indefinite"/><feat att="grammaticalNumber" val="singular"/><feat att="case" val="genitiveCase"/>
<FormRepresentation> <feat att="writtenForm" val="økonomiafdelings"/> <feat att="inflectionalParadigm" val="MFG0016"/> <feat att="officiallyApproved" val="yes"/> <feat att="frequency" val="0.0"/></FormRepresentation></WordForm>
<WordForm><feat att="grammaticalGender" val="commonGender"/><feat att="definiteness" val="indefinite"/><feat att="grammaticalNumber" val="plural"/><feat att="case" val="unspecified"/>
<FormRepresentation> <feat att="writtenForm" val="økonomiafdelinger"/> <feat att="inflectionalParadigm" val="MFG0016"/> <feat att="officiallyApproved" val="yes"/> <feat att="frequency" val="0.0"/></FormRepresentation></WordForm>
<WordForm><feat att="grammaticalGender" val="commonGender"/><feat att="definiteness" val="indefinite"/><feat att="grammaticalNumber" val="plural"/><feat att="case" val="genitiveCase"/>
<FormRepresentation> <feat att="writtenForm" val="økonomiafdelingers"/> <feat att="inflectionalParadigm" val="MFG0016"/> <feat att="officiallyApproved" val="yes"/> <feat att="frequency" val="0.0"/></FormRepresentation></WordForm>
<WordForm><feat att="grammaticalGender" val="commonGender"/><feat att="definiteness" val="definite"/><feat att="grammaticalNumber" val="singular"/><feat att="case" val="unspecified"/>
<FormRepresentation> <feat att="writtenForm" val="økonomiafdelingen"/> <feat att="inflectionalParadigm" val="MFG0016"/> <feat att="officiallyApproved" val="yes"/> <feat att="frequency" val=".1964"/></FormRepresentation></WordForm>
<WordForm><feat att="grammaticalGender" val="commonGender"/><feat att="definiteness" val="definite"/><feat att="grammaticalNumber" val="singular"/><feat att="case" val="genitiveCase"/>
<FormRepresentation> <feat att="writtenForm" val="økonomiafdelingens"/> <feat att="inflectionalParadigm" val="MFG0016"/> <feat att="officiallyApproved" val="yes"/> <feat att="frequency" val="0.0"/></FormRepresentation></WordForm>
<WordForm><feat att="grammaticalGender" val="commonGender"/><feat att="definiteness" val="definite"/><feat att="grammaticalNumber" val="plural"/><feat att="case" val="unspecified"/>
<FormRepresentation> <feat att="writtenForm" val="økonomiafdelingerne"/> <feat att="inflectionalParadigm" val="MFG0016"/> <feat att="officiallyApproved" val="yes"/> <feat att="frequency" val="0.0"/></FormRepresentation></WordForm>
<WordForm><feat att="grammaticalGender" val="commonGender"/><feat att="definiteness" val="definite"/><feat att="grammaticalNumber" val="plural"/><feat att="case" val="genitiveCase"/>
<FormRepresentation> <feat att="writtenForm" val="økonomiafdelingernes"/> <feat att="inflectionalParadigm" val="MFG0016"/> <feat att="officiallyApproved" val="yes"/> <feat att="frequency" val="0.0"/></FormRepresentation></WordForm>
</LexicalEntry> 
<LexicalEntry><feat att="partOfSpeech" val="commonNoun"/> 
<feat att="id" val="GMU_ØKONOMIFUNKTION_1"/> 
<feat att="morphologicalUnitId" val="ØKONOMIFUNKTION"/> 
<feat att="originalSource" val="FINANSKORPUS"/> 
<feat att="independentWord" val="yes"/> 
<feat att="decomposition" val="økonomi+funktion"/> 
<Lemma><FormRepresentation> <feat att="writtenForm" val="økonomifunktion"/> <feat att="officiallyApproved" val="yes"/> 
<feat att="joiningElement" val="Not analyzed"/> 
</FormRepresentation> </Lemma> 
<WordForm><feat att="grammaticalGender" val="commonGender"/><feat att="definiteness" val="indefinite"/><feat att="grammaticalNumber" val="singular"/><feat att="case" val="unspecified"/>
<FormRepresentation> <feat att="writtenForm" val="økonomifunktion"/> <feat att="inflectionalParadigm" val="MFG0016"/> <feat att="officiallyApproved" val="yes"/> <feat att="frequency" val=".0536"/></FormRepresentation></WordForm>
<WordForm><feat att="grammaticalGender" val="commonGender"/><feat att="definiteness" val="indefinite"/><feat att="grammaticalNumber" val="singular"/><feat att="case" val="genitiveCase"/>
<FormRepresentation> <feat att="writtenForm" val="økonomifunktions"/> <feat att="inflectionalParadigm" val="MFG0016"/> <feat att="officiallyApproved" val="yes"/> <feat att="frequency" val="0.0"/></FormRepresentation></WordForm>
<WordForm><feat att="grammaticalGender" val="commonGender"/><feat att="definiteness" val="indefinite"/><feat att="grammaticalNumber" val="plural"/><feat att="case" val="unspecified"/>
<FormRepresentation> <feat att="writtenForm" val="økonomifunktioner"/> <feat att="inflectionalParadigm" val="MFG0016"/> <feat att="officiallyApproved" val="yes"/> <feat att="frequency" val=".0179"/></FormRepresentation></WordForm>
<WordForm><feat att="grammaticalGender" val="commonGender"/><feat att="definiteness" val="indefinite"/><feat att="grammaticalNumber" val="plural"/><feat att="case" val="genitiveCase"/>
<FormRepresentation> <feat att="writtenForm" val="økonomifunktioners"/> <feat att="inflectionalParadigm" val="MFG0016"/> <feat att="officiallyApproved" val="yes"/> <feat att="frequency" val="0.0"/></FormRepresentation></WordForm>
<WordForm><feat att="grammaticalGender" val="commonGender"/><feat att="definiteness" val="definite"/><feat att="grammaticalNumber" val="singular"/><feat att="case" val="unspecified"/>
<FormRepresentation> <feat att="writtenForm" val="økonomifunktionen"/> <feat att="inflectionalParadigm" val="MFG0016"/> <feat att="officiallyApproved" val="yes"/> <feat att="frequency" val="0.0"/></FormRepresentation></WordForm>
<WordForm><feat att="grammaticalGender" val="commonGender"/><feat att="definiteness" val="definite"/><feat att="grammaticalNumber" val="singular"/><feat att="case" val="genitiveCase"/>
<FormRepresentation> <feat att="writtenForm" val="økonomifunktionens"/> <feat att="inflectionalParadigm" val="MFG0016"/> <feat att="officiallyApproved" val="yes"/> <feat att="frequency" val="0.0"/></FormRepresentation></WordForm>
<WordForm><feat att="grammaticalGender" val="commonGender"/><feat att="definiteness" val="definite"/><feat att="grammaticalNumber" val="plural"/><feat att="case" val="unspecified"/>
<FormRepresentation> <feat att="writtenForm" val="økonomifunktionerne"/> <feat att="inflectionalParadigm" val="MFG0016"/> <feat att="officiallyApproved" val="yes"/> <feat att="frequency" val="0.0"/></FormRepresentation></WordForm>
<WordForm><feat att="grammaticalGender" val="commonGender"/><feat att="definiteness" val="definite"/><feat att="grammaticalNumber" val="plural"/><feat att="case" val="genitiveCase"/>
<FormRepresentation> <feat att="writtenForm" val="økonomifunktionernes"/> <feat att="inflectionalParadigm" val="MFG0016"/> <feat att="officiallyApproved" val="yes"/> <feat att="frequency" val="0.0"/></FormRepresentation></WordForm>
</LexicalEntry> 
<LexicalEntry><feat att="partOfSpeech" val="commonNoun"/> 
<feat att="id" val="GMU_ÅBNINGSBALANCE_1"/> 
<feat att="morphologicalUnitId" val="ÅBNINGSBALANCE"/> 
<feat att="originalSource" val="FINANSKORPUS"/> 
<feat att="independentWord" val="yes"/> 
<feat att="decomposition" val="åbning+s+balance"/> 
<Lemma><FormRepresentation> <feat att="writtenForm" val="åbningsbalance"/> <feat att="officiallyApproved" val="yes"/> 
<feat att="joiningElement" val="nil"/> 
<feat att="joiningElementResult" val="åbningsbalance"/> 
</FormRepresentation> </Lemma> 
<WordForm><feat att="grammaticalGender" val="commonGender"/><feat att="definiteness" val="indefinite"/><feat att="grammaticalNumber" val="singular"/><feat att="case" val="unspecified"/>
<FormRepresentation> <feat att="writtenForm" val="åbningsbalance"/> <feat att="inflectionalParadigm" val="MFG0076"/> <feat att="officiallyApproved" val="yes"/> <feat att="frequency" val="0.0"/></FormRepresentation></WordForm>
<WordForm><feat att="grammaticalGender" val="commonGender"/><feat att="definiteness" val="indefinite"/><feat att="grammaticalNumber" val="singular"/><feat att="case" val="genitiveCase"/>
<FormRepresentation> <feat att="writtenForm" val="åbningsbalances"/> <feat att="inflectionalParadigm" val="MFG0076"/> <feat att="officiallyApproved" val="yes"/> <feat att="frequency" val="0.0"/></FormRepresentation></WordForm>
<WordForm><feat att="grammaticalGender" val="commonGender"/><feat att="definiteness" val="indefinite"/><feat att="grammaticalNumber" val="plural"/><feat att="case" val="unspecified"/>
<FormRepresentation> <feat att="writtenForm" val="åbningsbalancer"/> <feat att="inflectionalParadigm" val="MFG0076"/> <feat att="officiallyApproved" val="yes"/> <feat att="frequency" val="0.0"/></FormRepresentation></WordForm>
<WordForm><feat att="grammaticalGender" val="commonGender"/><feat att="definiteness" val="indefinite"/><feat att="grammaticalNumber" val="plural"/><feat att="case" val="genitiveCase"/>
<FormRepresentation> <feat att="writtenForm" val="åbningsbalancers"/> <feat att="inflectionalParadigm" val="MFG0076"/> <feat att="officiallyApproved" val="yes"/> <feat att="frequency" val="0.0"/></FormRepresentation></WordForm>
<WordForm><feat att="grammaticalGender" val="commonGender"/><feat att="definiteness" val="definite"/><feat att="grammaticalNumber" val="singular"/><feat att="case" val="unspecified"/>
<FormRepresentation> <feat att="writtenForm" val="åbningsbalancen"/> <feat att="inflectionalParadigm" val="MFG0076"/> <feat att="officiallyApproved" val="yes"/> <feat att="frequency" val="0.0"/></FormRepresentation></WordForm>
<WordForm><feat att="grammaticalGender" val="commonGender"/><feat att="definiteness" val="definite"/><feat att="grammaticalNumber" val="singular"/><feat att="case" val="genitiveCase"/>
<FormRepresentation> <feat att="writtenForm" val="åbningsbalancens"/> <feat att="inflectionalParadigm" val="MFG0076"/> <feat att="officiallyApproved" val="yes"/> <feat att="frequency" val="0.0"/></FormRepresentation></WordForm>
<WordForm><feat att="grammaticalGender" val="commonGender"/><feat att="definiteness" val="definite"/><feat att="grammaticalNumber" val="plural"/><feat att="case" val="unspecified"/>
<FormRepresentation> <feat att="writtenForm" val="åbningsbalancerne"/> <feat att="inflectionalParadigm" val="MFG0076"/> <feat att="officiallyApproved" val="yes"/> <feat att="frequency" val="0.0"/></FormRepresentation></WordForm>
<WordForm><feat att="grammaticalGender" val="commonGender"/><feat att="definiteness" val="definite"/><feat att="grammaticalNumber" val="plural"/><feat att="case" val="genitiveCase"/>
<FormRepresentation> <feat att="writtenForm" val="åbningsbalancernes"/> <feat att="inflectionalParadigm" val="MFG0076"/> <feat att="officiallyApproved" val="yes"/> <feat att="frequency" val="0.0"/></FormRepresentation></WordForm>
</LexicalEntry> 
<LexicalEntry><feat att="partOfSpeech" val="commonNoun"/> 
<feat att="id" val="GMU_ÅBNINGSKURS_1"/> 
<feat att="morphologicalUnitId" val="ÅBNINGSKURS"/> 
<feat att="originalSource" val="FINANSKORPUS"/> 
<feat att="independentWord" val="yes"/> 
<feat att="decomposition" val="åbning+s+kurs"/> 
<Lemma><FormRepresentation> <feat att="writtenForm" val="åbningskurs"/> <feat att="officiallyApproved" val="yes"/> 
<feat att="joiningElement" val="nil"/> 
<feat att="joiningElementResult" val="åbningskurs"/> 
</FormRepresentation> </Lemma> 
<WordForm><feat att="grammaticalGender" val="commonGender"/><feat att="definiteness" val="indefinite"/><feat att="grammaticalNumber" val="singular"/><feat att="case" val="unspecified"/>
<FormRepresentation> <feat att="writtenForm" val="åbningskurs"/> <feat att="inflectionalParadigm" val="MFG0225"/> <feat att="officiallyApproved" val="yes"/> <feat att="frequency" val=".0357"/></FormRepresentation></WordForm>
<WordForm><feat att="grammaticalGender" val="commonGender"/><feat att="definiteness" val="indefinite"/><feat att="grammaticalNumber" val="singular"/><feat att="case" val="genitiveCase"/>
<FormRepresentation> <feat att="writtenForm" val="åbningskurses"/> <feat att="inflectionalParadigm" val="MFG0225"/> <feat att="officiallyApproved" val="no"/> <feat att="frequency" val="0.0"/></FormRepresentation><FormRepresentation> <feat att="writtenForm" val="åbningskurs's"/> <feat att="inflectionalParadigm" val="MFG0225"/> <feat att="officiallyApproved" val="no"/> <feat att="frequency" val="0.0"/></FormRepresentation><FormRepresentation> <feat att="writtenForm" val="åbningskurs'"/> <feat att="inflectionalParadigm" val="MFG0225"/> <feat att="officiallyApproved" val="yes"/> <feat att="frequency" val="0.0"/></FormRepresentation></WordForm>
<WordForm><feat att="grammaticalGender" val="commonGender"/><feat att="definiteness" val="indefinite"/><feat att="grammaticalNumber" val="plural"/><feat att="case" val="unspecified"/>
<FormRepresentation> <feat att="writtenForm" val="åbningskurser"/> <feat att="inflectionalParadigm" val="MFG0225"/> <feat att="officiallyApproved" val="yes"/> <feat att="frequency" val="0.0"/></FormRepresentation></WordForm>
<WordForm><feat att="grammaticalGender" val="commonGender"/><feat att="definiteness" val="indefinite"/><feat att="grammaticalNumber" val="plural"/><feat att="case" val="genitiveCase"/>
<FormRepresentation> <feat att="writtenForm" val="åbningskursers"/> <feat att="inflectionalParadigm" val="MFG0225"/> <feat att="officiallyApproved" val="yes"/> <feat att="frequency" val="0.0"/></FormRepresentation></WordForm>
<WordForm><feat att="grammaticalGender" val="commonGender"/><feat att="definiteness" val="definite"/><feat att="grammaticalNumber" val="singular"/><feat att="case" val="unspecified"/>
<FormRepresentation> <feat att="writtenForm" val="åbningskursen"/> <feat att="inflectionalParadigm" val="MFG0225"/> <feat att="officiallyApproved" val="yes"/> <feat att="frequency" val=".0179"/></FormRepresentation></WordForm>
<WordForm><feat att="grammaticalGender" val="commonGender"/><feat att="definiteness" val="definite"/><feat att="grammaticalNumber" val="singular"/><feat att="case" val="genitiveCase"/>
<FormRepresentation> <feat att="writtenForm" val="åbningskursens"/> <feat att="inflectionalParadigm" val="MFG0225"/> <feat att="officiallyApproved" val="yes"/> <feat att="frequency" val="0.0"/></FormRepresentation></WordForm>
<WordForm><feat att="grammaticalGender" val="commonGender"/><feat att="definiteness" val="definite"/><feat att="grammaticalNumber" val="plural"/><feat att="case" val="unspecified"/>
<FormRepresentation> <feat att="writtenForm" val="åbningskurserne"/> <feat att="inflectionalParadigm" val="MFG0225"/> <feat att="officiallyApproved" val="yes"/> <feat att="frequency" val="0.0"/></FormRepresentation></WordForm>
<WordForm><feat att="grammaticalGender" val="commonGender"/><feat att="definiteness" val="definite"/><feat att="grammaticalNumber" val="plural"/><feat att="case" val="genitiveCase"/>
<FormRepresentation> <feat att="writtenForm" val="åbningskursernes"/> <feat att="inflectionalParadigm" val="MFG0225"/> <feat att="officiallyApproved" val="yes"/> <feat att="frequency" val="0.0"/></FormRepresentation></WordForm>
</LexicalEntry> 
<LexicalEntry><feat att="partOfSpeech" val="commonNoun"/> 
<feat att="id" val="GMU_ÆGTEFÆLLEDÆKNING_1"/> 
<feat att="morphologicalUnitId" val="ÆGTEFÆLLEDÆKNING"/> 
<feat att="originalSource" val="FINANSKORPUS"/> 
<feat att="independentWord" val="yes"/> 
<feat att="decomposition" val="ægtefælle+dækning"/> 
<Lemma><FormRepresentation> <feat att="writtenForm" val="ægtefælledækning"/> <feat att="officiallyApproved" val="yes"/> 
<feat att="joiningElement" val="Not analyzed"/> 
</FormRepresentation> </Lemma> 
<WordForm><feat att="grammaticalGender" val="commonGender"/><feat att="definiteness" val="indefinite"/><feat att="grammaticalNumber" val="singular"/><feat att="case" val="unspecified"/>
<FormRepresentation> <feat att="writtenForm" val="ægtefælledækning"/> <feat att="inflectionalParadigm" val="MFG0016"/> <feat att="officiallyApproved" val="yes"/> <feat att="frequency" val="0.0"/></FormRepresentation></WordForm>
<WordForm><feat att="grammaticalGender" val="commonGender"/><feat att="definiteness" val="indefinite"/><feat att="grammaticalNumber" val="singular"/><feat att="case" val="genitiveCase"/>
<FormRepresentation> <feat att="writtenForm" val="ægtefælledæknings"/> <feat att="inflectionalParadigm" val="MFG0016"/> <feat att="officiallyApproved" val="yes"/> <feat att="frequency" val="0.0"/></FormRepresentation></WordForm>
<WordForm><feat att="grammaticalGender" val="commonGender"/><feat att="definiteness" val="indefinite"/><feat att="grammaticalNumber" val="plural"/><feat att="case" val="unspecified"/>
<FormRepresentation> <feat att="writtenForm" val="ægtefælledækninger"/> <feat att="inflectionalParadigm" val="MFG0016"/> <feat att="officiallyApproved" val="yes"/> <feat att="frequency" val="0.0"/></FormRepresentation></WordForm>
<WordForm><feat att="grammaticalGender" val="commonGender"/><feat att="definiteness" val="indefinite"/><feat att="grammaticalNumber" val="plural"/><feat att="case" val="genitiveCase"/>
<FormRepresentation> <feat att="writtenForm" val="ægtefælledækningers"/> <feat att="inflectionalParadigm" val="MFG0016"/> <feat att="officiallyApproved" val="yes"/> <feat att="frequency" val="0.0"/></FormRepresentation></WordForm>
<WordForm><feat att="grammaticalGender" val="commonGender"/><feat att="definiteness" val="definite"/><feat att="grammaticalNumber" val="singular"/><feat att="case" val="unspecified"/>
<FormRepresentation> <feat att="writtenForm" val="ægtefælledækningen"/> <feat att="inflectionalParadigm" val="MFG0016"/> <feat att="officiallyApproved" val="yes"/> <feat att="frequency" val="0.0"/></FormRepresentation></WordForm>
<WordForm><feat att="grammaticalGender" val="commonGender"/><feat att="definiteness" val="definite"/><feat att="grammaticalNumber" val="singular"/><feat att="case" val="genitiveCase"/>
<FormRepresentation> <feat att="writtenForm" val="ægtefælledækningens"/> <feat att="inflectionalParadigm" val="MFG0016"/> <feat att="officiallyApproved" val="yes"/> <feat att="frequency" val="0.0"/></FormRepresentation></WordForm>
<WordForm><feat att="grammaticalGender" val="commonGender"/><feat att="definiteness" val="definite"/><feat att="grammaticalNumber" val="plural"/><feat att="case" val="unspecified"/>
<FormRepresentation> <feat att="writtenForm" val="ægtefælledækningerne"/> <feat att="inflectionalParadigm" val="MFG0016"/> <feat att="officiallyApproved" val="yes"/> <feat att="frequency" val="0.0"/></FormRepresentation></WordForm>
<WordForm><feat att="grammaticalGender" val="commonGender"/><feat att="definiteness" val="definite"/><feat att="grammaticalNumber" val="plural"/><feat att="case" val="genitiveCase"/>
<FormRepresentation> <feat att="writtenForm" val="ægtefælledækningernes"/> <feat att="inflectionalParadigm" val="MFG0016"/> <feat att="officiallyApproved" val="yes"/> <feat att="frequency" val="0.0"/></FormRepresentation></WordForm>
</LexicalEntry> 
<LexicalEntry><feat att="partOfSpeech" val="commonNoun"/> 
<feat att="id" val="GMU_ÆGTEFÆLLEORDNING_1"/> 
<feat att="morphologicalUnitId" val="ÆGTEFÆLLEORDNING"/> 
<feat att="originalSource" val="FINANSKORPUS"/> 
<feat att="independentWord" val="yes"/> 
<feat att="decomposition" val="ægtefælle+ordning"/> 
<Lemma><FormRepresentation> <feat att="writtenForm" val="ægtefælleordning"/> <feat att="officiallyApproved" val="yes"/> 
<feat att="joiningElement" val="Not analyzed"/> 
</FormRepresentation> </Lemma> 
<WordForm><feat att="grammaticalGender" val="commonGender"/><feat att="definiteness" val="indefinite"/><feat att="grammaticalNumber" val="singular"/><feat att="case" val="unspecified"/>
<FormRepresentation> <feat att="writtenForm" val="ægtefælleordning"/> <feat att="inflectionalParadigm" val="MFG0016"/> <feat att="officiallyApproved" val="yes"/> <feat att="frequency" val="0.0"/></FormRepresentation></WordForm>
<WordForm><feat att="grammaticalGender" val="commonGender"/><feat att="definiteness" val="indefinite"/><feat att="grammaticalNumber" val="singular"/><feat att="case" val="genitiveCase"/>
<FormRepresentation> <feat att="writtenForm" val="ægtefælleordnings"/> <feat att="inflectionalParadigm" val="MFG0016"/> <feat att="officiallyApproved" val="yes"/> <feat att="frequency" val="0.0"/></FormRepresentation></WordForm>
<WordForm><feat att="grammaticalGender" val="commonGender"/><feat att="definiteness" val="indefinite"/><feat att="grammaticalNumber" val="plural"/><feat att="case" val="unspecified"/>
<FormRepresentation> <feat att="writtenForm" val="ægtefælleordninger"/> <feat att="inflectionalParadigm" val="MFG0016"/> <feat att="officiallyApproved" val="yes"/> <feat att="frequency" val="0.0"/></FormRepresentation></WordForm>
<WordForm><feat att="grammaticalGender" val="commonGender"/><feat att="definiteness" val="indefinite"/><feat att="grammaticalNumber" val="plural"/><feat att="case" val="genitiveCase"/>
<FormRepresentation> <feat att="writtenForm" val="ægtefælleordningers"/> <feat att="inflectionalParadigm" val="MFG0016"/> <feat att="officiallyApproved" val="yes"/> <feat att="frequency" val="0.0"/></FormRepresentation></WordForm>
<WordForm><feat att="grammaticalGender" val="commonGender"/><feat att="definiteness" val="definite"/><feat att="grammaticalNumber" val="singular"/><feat att="case" val="unspecified"/>
<FormRepresentation> <feat att="writtenForm" val="ægtefælleordningen"/> <feat att="inflectionalParadigm" val="MFG0016"/> <feat att="officiallyApproved" val="yes"/> <feat att="frequency" val=".0357"/></FormRepresentation></WordForm>
<WordForm><feat att="grammaticalGender" val="commonGender"/><feat att="definiteness" val="definite"/><feat att="grammaticalNumber" val="singular"/><feat att="case" val="genitiveCase"/>
<FormRepresentation> <feat att="writtenForm" val="ægtefælleordningens"/> <feat att="inflectionalParadigm" val="MFG0016"/> <feat att="officiallyApproved" val="yes"/> <feat att="frequency" val="0.0"/></FormRepresentation></WordForm>
<WordForm><feat att="grammaticalGender" val="commonGender"/><feat att="definiteness" val="definite"/><feat att="grammaticalNumber" val="plural"/><feat att="case" val="unspecified"/>
<FormRepresentation> <feat att="writtenForm" val="ægtefælleordningerne"/> <feat att="inflectionalParadigm" val="MFG0016"/> <feat att="officiallyApproved" val="yes"/> <feat att="frequency" val="0.0"/></FormRepresentation></WordForm>
<WordForm><feat att="grammaticalGender" val="commonGender"/><feat att="definiteness" val="definite"/><feat att="grammaticalNumber" val="plural"/><feat att="case" val="genitiveCase"/>
<FormRepresentation> <feat att="writtenForm" val="ægtefælleordningernes"/> <feat att="inflectionalParadigm" val="MFG0016"/> <feat att="officiallyApproved" val="yes"/> <feat att="frequency" val="0.0"/></FormRepresentation></WordForm>
</LexicalEntry> 
<LexicalEntry><feat att="partOfSpeech" val="commonNoun"/> 
<feat att="id" val="GMU_ÆLDRECHECK_1"/> 
<feat att="morphologicalUnitId" val="ÆLDRECHECK"/> 
<feat att="originalSource" val="FINANSKORPUS"/> 
<feat att="independentWord" val="yes"/> 
<feat att="decomposition" val="ældre+check"/> 
<Lemma><FormRepresentation> <feat att="writtenForm" val="ældrecheck"/> <feat att="officiallyApproved" val="yes"/> 
<feat att="joiningElement" val="nil"/> 
<feat att="joiningElementResult" val="ældrecheck"/> 
</FormRepresentation> </Lemma> 
<WordForm><feat att="grammaticalGender" val="commonGender"/><feat att="definiteness" val="indefinite"/><feat att="grammaticalNumber" val="singular"/><feat att="case" val="unspecified"/>
<FormRepresentation> <feat att="writtenForm" val="ældrecheck"/><feat att="inflectionalParadigm" val="MFG0011,MFG0263"/> <feat att="officiallyApproved" val="yes"/> <feat att="frequency" val="0.0"/></FormRepresentation></WordForm>
<WordForm><feat att="grammaticalGender" val="commonGender"/><feat att="definiteness" val="indefinite"/><feat att="grammaticalNumber" val="singular"/><feat att="case" val="genitiveCase"/>
<FormRepresentation> <feat att="writtenForm" val="ældrechecks"/><feat att="inflectionalParadigm" val="MFG0011,MFG0263"/> <feat att="officiallyApproved" val="yes"/> <feat att="frequency" val="0.0"/></FormRepresentation></WordForm>
<WordForm><feat att="grammaticalGender" val="commonGender"/><feat att="definiteness" val="indefinite"/><feat att="grammaticalNumber" val="plural"/><feat att="case" val="unspecified"/>
<FormRepresentation> <feat att="writtenForm" val="ældrechecks"/> <feat att="inflectionalParadigm" val="MFG0263"/> <feat att="officiallyApproved" val="yes"/> <feat att="frequency" val="0.0"/></FormRepresentation><FormRepresentation> <feat att="writtenForm" val="ældrecheck"/> <feat att="inflectionalParadigm" val="MFG0011"/> <feat att="officiallyApproved" val="yes"/> <feat att="frequency" val="0.0"/></FormRepresentation></WordForm>
<WordForm><feat att="grammaticalGender" val="commonGender"/><feat att="definiteness" val="indefinite"/><feat att="grammaticalNumber" val="plural"/><feat att="case" val="genitiveCase"/>
<FormRepresentation> <feat att="writtenForm" val="ældrecheckses"/> <feat att="inflectionalParadigm" val="MFG0263"/> <feat att="officiallyApproved" val="no"/> <feat att="frequency" val="0.0"/></FormRepresentation><FormRepresentation> <feat att="writtenForm" val="ældrechecks's"/> <feat att="inflectionalParadigm" val="MFG0263"/> <feat att="officiallyApproved" val="no"/> <feat att="frequency" val="0.0"/></FormRepresentation><FormRepresentation> <feat att="writtenForm" val="ældrechecks'"/> <feat att="inflectionalParadigm" val="MFG0263"/> <feat att="officiallyApproved" val="yes"/> <feat att="frequency" val="0.0"/></FormRepresentation><FormRepresentation> <feat att="writtenForm" val="ældrechecks"/> <feat att="inflectionalParadigm" val="MFG0011"/> <feat att="officiallyApproved" val="yes"/> <feat att="frequency" val="0.0"/></FormRepresentation></WordForm>
<WordForm><feat att="grammaticalGender" val="commonGender"/><feat att="definiteness" val="definite"/><feat att="grammaticalNumber" val="singular"/><feat att="case" val="unspecified"/>
<FormRepresentation> <feat att="writtenForm" val="ældrechecken"/><feat att="inflectionalParadigm" val="MFG0011,MFG0263"/> <feat att="officiallyApproved" val="yes"/> <feat att="frequency" val="0.0"/></FormRepresentation></WordForm>
<WordForm><feat att="grammaticalGender" val="commonGender"/><feat att="definiteness" val="definite"/><feat att="grammaticalNumber" val="singular"/><feat att="case" val="genitiveCase"/>
<FormRepresentation> <feat att="writtenForm" val="ældrecheckens"/><feat att="inflectionalParadigm" val="MFG0011,MFG0263"/> <feat att="officiallyApproved" val="yes"/> <feat att="frequency" val="0.0"/></FormRepresentation></WordForm>
<WordForm><feat att="grammaticalGender" val="commonGender"/><feat att="definiteness" val="definite"/><feat att="grammaticalNumber" val="plural"/><feat att="case" val="unspecified"/>
<FormRepresentation> <feat att="writtenForm" val="ældrecheckene"/><feat att="inflectionalParadigm" val="MFG0011,MFG0263"/> <feat att="officiallyApproved" val="yes"/> <feat att="frequency" val="0.0"/></FormRepresentation></WordForm>
<WordForm><feat att="grammaticalGender" val="commonGender"/><feat att="definiteness" val="definite"/><feat att="grammaticalNumber" val="plural"/><feat att="case" val="genitiveCase"/>
<FormRepresentation> <feat att="writtenForm" val="ældrecheckenes"/><feat att="inflectionalParadigm" val="MFG0011,MFG0263"/> <feat att="officiallyApproved" val="yes"/> <feat att="frequency" val="0.0"/></FormRepresentation></WordForm>
</LexicalEntry> 
<LexicalEntry><feat att="partOfSpeech" val="commonNoun"/> 
<feat att="id" val="GMU_WINDOWS-INDEKS_1"/> 
<feat att="morphologicalUnitId" val="WINDOWS-INDEKS"/> 
<feat att="originalSource" val="EDB-KORPUS"/> 
<feat att="independentWord" val="yes"/> 
<feat att="decomposition" val="Windows+-+indeks"/> 
<Lemma><FormRepresentation> <feat att="writtenForm" val="Windows-indeks"/> <feat att="officiallyApproved" val="yes"/> 
<feat att="joiningElement" val="nil"/> 
<feat att="joiningElementResult" val="Windows-indeks"/> 
</FormRepresentation> </Lemma> 
<WordForm><feat att="grammaticalGender" val="neuter"/><feat att="definiteness" val="indefinite"/><feat att="grammaticalNumber" val="singular"/><feat att="case" val="unspecified"/>
<FormRepresentation> <feat att="writtenForm" val="Windows-indeks"/><feat att="inflectionalParadigm" val="MFG0237,MFG0254"/> <feat att="officiallyApproved" val="yes"/> <feat att="frequency" val="0.0"/></FormRepresentation></WordForm>
<WordForm><feat att="grammaticalGender" val="neuter"/><feat att="definiteness" val="indefinite"/><feat att="grammaticalNumber" val="singular"/><feat att="case" val="genitiveCase"/>
<FormRepresentation> <feat att="writtenForm" val="Windows-indekses"/><feat att="inflectionalParadigm" val="MFG0237,MFG0254"/> <feat att="officiallyApproved" val="no"/> <feat att="frequency" val="0.0"/></FormRepresentation><FormRepresentation> <feat att="writtenForm" val="Windows-indeks's"/><feat att="inflectionalParadigm" val="MFG0237,MFG0254"/> <feat att="officiallyApproved" val="no"/> <feat att="frequency" val="0.0"/></FormRepresentation><FormRepresentation> <feat att="writtenForm" val="Windows-indeks'"/><feat att="inflectionalParadigm" val="MFG0237,MFG0254"/> <feat att="officiallyApproved" val="yes"/> <feat att="frequency" val="0.0"/></FormRepresentation></WordForm>
<WordForm><feat att="grammaticalGender" val="neuter"/><feat att="definiteness" val="indefinite"/><feat att="grammaticalNumber" val="plural"/><feat att="case" val="unspecified"/>
<FormRepresentation> <feat att="writtenForm" val="Windows-indekser"/> <feat att="inflectionalParadigm" val="MFG0254"/> <feat att="officiallyApproved" val="yes"/> <feat att="frequency" val="0.0"/></FormRepresentation><FormRepresentation> <feat att="writtenForm" val="Windows-indeks"/> <feat att="inflectionalParadigm" val="MFG0237"/> <feat att="officiallyApproved" val="yes"/> <feat att="frequency" val="0.0"/></FormRepresentation></WordForm>
<WordForm><feat att="grammaticalGender" val="neuter"/><feat att="definiteness" val="indefinite"/><feat att="grammaticalNumber" val="plural"/><feat att="case" val="genitiveCase"/>
<FormRepresentation> <feat att="writtenForm" val="Windows-indekses"/> <feat att="inflectionalParadigm" val="MFG0237"/> <feat att="officiallyApproved" val="no"/> <feat att="frequency" val="0.0"/></FormRepresentation><FormRepresentation> <feat att="writtenForm" val="Windows-indeksers"/> <feat att="inflectionalParadigm" val="MFG0254"/> <feat att="officiallyApproved" val="yes"/> <feat att="frequency" val="0.0"/></FormRepresentation><FormRepresentation> <feat att="writtenForm" val="Windows-indeks's"/> <feat att="inflectionalParadigm" val="MFG0237"/> <feat att="officiallyApproved" val="no"/> <feat att="frequency" val="0.0"/></FormRepresentation><FormRepresentation> <feat att="writtenForm" val="Windows-indeks'"/> <feat att="inflectionalParadigm" val="MFG0237"/> <feat att="officiallyApproved" val="yes"/> <feat att="frequency" val="0.0"/></FormRepresentation></WordForm>
<WordForm><feat att="grammaticalGender" val="neuter"/><feat att="definiteness" val="definite"/><feat att="grammaticalNumber" val="singular"/><feat att="case" val="unspecified"/>
<FormRepresentation> <feat att="writtenForm" val="Windows-indekset"/><feat att="inflectionalParadigm" val="MFG0237,MFG0254"/> <feat att="officiallyApproved" val="yes"/> <feat att="frequency" val="0.0"/></FormRepresentation></WordForm>
<WordForm><feat att="grammaticalGender" val="neuter"/><feat att="definiteness" val="definite"/><feat att="grammaticalNumber" val="singular"/><feat att="case" val="genitiveCase"/>
<FormRepresentation> <feat att="writtenForm" val="Windows-indeksets"/><feat att="inflectionalParadigm" val="MFG0237,MFG0254"/> <feat att="officiallyApproved" val="yes"/> <feat att="frequency" val="0.0"/></FormRepresentation></WordForm>
<WordForm><feat att="grammaticalGender" val="neuter"/><feat att="definiteness" val="definite"/><feat att="grammaticalNumber" val="plural"/><feat att="case" val="unspecified"/>
<FormRepresentation> <feat att="writtenForm" val="Windows-indekserne"/> <feat att="inflectionalParadigm" val="MFG0254"/> <feat att="officiallyApproved" val="yes"/> <feat att="frequency" val="0.0"/></FormRepresentation><FormRepresentation> <feat att="writtenForm" val="Windows-indeksene"/> <feat att="inflectionalParadigm" val="MFG0237"/> <feat att="officiallyApproved" val="yes"/> <feat att="frequency" val="0.0"/></FormRepresentation></WordForm>
<WordForm><feat att="grammaticalGender" val="neuter"/><feat att="definiteness" val="definite"/><feat att="grammaticalNumber" val="plural"/><feat att="case" val="genitiveCase"/>
<FormRepresentation> <feat att="writtenForm" val="Windows-indeksernes"/> <feat att="inflectionalParadigm" val="MFG0254"/> <feat att="officiallyApproved" val="yes"/> <feat att="frequency" val="0.0"/></FormRepresentation><FormRepresentation> <feat att="writtenForm" val="Windows-indeksenes"/> <feat att="inflectionalParadigm" val="MFG0237"/> <feat att="officiallyApproved" val="yes"/> <feat att="frequency" val="0.0"/></FormRepresentation></WordForm>
<WordForm><feat att="grammaticalGender" val="commonGender"/><feat att="definiteness" val="indefinite"/><feat att="grammaticalNumber" val="singular"/><feat att="case" val="unspecified"/>
<FormRepresentation> <feat att="writtenForm" val="Windows-indeks"/><feat att="inflectionalParadigm" val="MFG0225,MFG0251"/> <feat att="officiallyApproved" val="yes"/> <feat att="frequency" val="0.0"/></FormRepresentation></WordForm>
<WordForm><feat att="grammaticalGender" val="commonGender"/><feat att="definiteness" val="indefinite"/><feat att="grammaticalNumber" val="singular"/><feat att="case" val="genitiveCase"/>
<FormRepresentation> <feat att="writtenForm" val="Windows-indekses"/><feat att="inflectionalParadigm" val="MFG0225,MFG0251"/> <feat att="officiallyApproved" val="no"/> <feat att="frequency" val="0.0"/></FormRepresentation><FormRepresentation> <feat att="writtenForm" val="Windows-indeks's"/><feat att="inflectionalParadigm" val="MFG0225,MFG0251"/> <feat att="officiallyApproved" val="no"/> <feat att="frequency" val="0.0"/></FormRepresentation><FormRepresentation> <feat att="writtenForm" val="Windows-indeks'"/><feat att="inflectionalParadigm" val="MFG0225,MFG0251"/> <feat att="officiallyApproved" val="yes"/> <feat att="frequency" val="0.0"/></FormRepresentation></WordForm>
<WordForm><feat att="grammaticalGender" val="commonGender"/><feat att="definiteness" val="indefinite"/><feat att="grammaticalNumber" val="plural"/><feat att="case" val="unspecified"/>
<FormRepresentation> <feat att="writtenForm" val="Windows-indekser"/> <feat att="inflectionalParadigm" val="MFG0225"/> <feat att="officiallyApproved" val="yes"/> <feat att="frequency" val="0.0"/></FormRepresentation><FormRepresentation> <feat att="writtenForm" val="Windows-indeks"/> <feat att="inflectionalParadigm" val="MFG0251"/> <feat att="officiallyApproved" val="yes"/> <feat att="frequency" val="0.0"/></FormRepresentation></WordForm>
<WordForm><feat att="grammaticalGender" val="commonGender"/><feat att="definiteness" val="indefinite"/><feat att="grammaticalNumber" val="plural"/><feat att="case" val="genitiveCase"/>
<FormRepresentation> <feat att="writtenForm" val="Windows-indekses"/> <feat att="inflectionalParadigm" val="MFG0251"/> <feat att="officiallyApproved" val="no"/> <feat att="frequency" val="0.0"/></FormRepresentation><FormRepresentation> <feat att="writtenForm" val="Windows-indeksers"/> <feat att="inflectionalParadigm" val="MFG0225"/> <feat att="officiallyApproved" val="yes"/> <feat att="frequency" val="0.0"/></FormRepresentation><FormRepresentation> <feat att="writtenForm" val="Windows-indeks's"/> <feat att="inflectionalParadigm" val="MFG0251"/> <feat att="officiallyApproved" val="no"/> <feat att="frequency" val="0.0"/></FormRepresentation><FormRepresentation> <feat att="writtenForm" val="Windows-indeks'"/> <feat att="inflectionalParadigm" val="MFG0251"/> <feat att="officiallyApproved" val="yes"/> <feat att="frequency" val="0.0"/></FormRepresentation></WordForm>
<WordForm><feat att="grammaticalGender" val="commonGender"/><feat att="definiteness" val="definite"/><feat att="grammaticalNumber" val="singular"/><feat att="case" val="unspecified"/>
<FormRepresentation> <feat att="writtenForm" val="Windows-indeksen"/><feat att="inflectionalParadigm" val="MFG0225,MFG0251"/> <feat att="officiallyApproved" val="yes"/> <feat att="frequency" val="0.0"/></FormRepresentation></WordForm>
<WordForm><feat att="grammaticalGender" val="commonGender"/><feat att="definiteness" val="definite"/><feat att="grammaticalNumber" val="singular"/><feat att="case" val="genitiveCase"/>
<FormRepresentation> <feat att="writtenForm" val="Windows-indeksens"/><feat att="inflectionalParadigm" val="MFG0225,MFG0251"/> <feat att="officiallyApproved" val="yes"/> <feat att="frequency" val="0.0"/></FormRepresentation></WordForm>
<WordForm><feat att="grammaticalGender" val="commonGender"/><feat att="definiteness" val="definite"/><feat att="grammaticalNumber" val="plural"/><feat att="case" val="unspecified"/>
<FormRepresentation> <feat att="writtenForm" val="Windows-indekserne"/> <feat att="inflectionalParadigm" val="MFG0225"/> <feat att="officiallyApproved" val="yes"/> <feat att="frequency" val="0.0"/></FormRepresentation><FormRepresentation> <feat att="writtenForm" val="Windows-indeksene"/> <feat att="inflectionalParadigm" val="MFG0251"/> <feat att="officiallyApproved" val="yes"/> <feat att="frequency" val="0.0"/></FormRepresentation></WordForm>
<WordForm><feat att="grammaticalGender" val="commonGender"/><feat att="definiteness" val="definite"/><feat att="grammaticalNumber" val="plural"/><feat att="case" val="genitiveCase"/>
<FormRepresentation> <feat att="writtenForm" val="Windows-indeksernes"/> <feat att="inflectionalParadigm" val="MFG0225"/> <feat att="officiallyApproved" val="yes"/> <feat att="frequency" val="0.0"/></FormRepresentation><FormRepresentation> <feat att="writtenForm" val="Windows-indeksenes"/> <feat att="inflectionalParadigm" val="MFG0251"/> <feat att="officiallyApproved" val="yes"/> <feat att="frequency" val="0.0"/></FormRepresentation></WordForm>
</LexicalEntry> 
<LexicalEntry><feat att="partOfSpeech" val="commonNoun"/> 
<feat att="id" val="GMU_ÅRSLØN_1"/> 
<feat att="morphologicalUnitId" val="ÅRSLØN"/> 
<feat att="originalSource" val="H_OG_E-KORPUS"/> 
<feat att="independentWord" val="yes"/> 
<feat att="decomposition" val="år+s+løn"/> 
<Lemma><FormRepresentation> <feat att="writtenForm" val="årsløn"/> <feat att="officiallyApproved" val="yes"/> 
<feat att="joiningElement" val="nil"/> 
<feat att="joiningElementResult" val="årsløn"/> 
</FormRepresentation> </Lemma> 
<WordForm><feat att="grammaticalGender" val="commonGender"/><feat att="definiteness" val="indefinite"/><feat att="grammaticalNumber" val="singular"/><feat att="case" val="unspecified"/>
<FormRepresentation> <feat att="writtenForm" val="årsløn"/> <feat att="inflectionalParadigm" val="MFG0282"/> <feat att="officiallyApproved" val="yes"/> <feat att="frequency" val="1.7679"/></FormRepresentation></WordForm>
<WordForm><feat att="grammaticalGender" val="commonGender"/><feat att="definiteness" val="indefinite"/><feat att="grammaticalNumber" val="singular"/><feat att="case" val="genitiveCase"/>
<FormRepresentation> <feat att="writtenForm" val="årsløns"/> <feat att="inflectionalParadigm" val="MFG0282"/> <feat att="officiallyApproved" val="yes"/> <feat att="frequency" val="0.0"/></FormRepresentation></WordForm>
<WordForm><feat att="grammaticalGender" val="commonGender"/><feat att="definiteness" val="definite"/><feat att="grammaticalNumber" val="singular"/><feat att="case" val="unspecified"/>
<FormRepresentation> <feat att="writtenForm" val="årslønnen"/> <feat att="inflectionalParadigm" val="MFG0282"/> <feat att="officiallyApproved" val="yes"/> <feat att="frequency" val=".2143"/></FormRepresentation></WordForm>
<WordForm><feat att="grammaticalGender" val="commonGender"/><feat att="definiteness" val="definite"/><feat att="grammaticalNumber" val="singular"/><feat att="case" val="genitiveCase"/>
<FormRepresentation> <feat att="writtenForm" val="årslønnens"/> <feat att="inflectionalParadigm" val="MFG0282"/> <feat att="officiallyApproved" val="yes"/> <feat att="frequency" val="0.0"/></FormRepresentation></WordForm>
</LexicalEntry> 
<LexicalEntry><feat att="partOfSpeech" val="commonNoun"/> 
<feat att="id" val="GMU_ÅRSREGNSKABSLOV_1"/> 
<feat att="morphologicalUnitId" val="ÅRSREGNSKABSLOV"/> 
<feat att="originalSource" val="H_OG_E-KORPUS"/> 
<feat att="independentWord" val="yes"/> 
<feat att="decomposition" val="årsregnskab+s+lov"/> 
<Lemma><FormRepresentation> <feat att="writtenForm" val="årsregnskabslov"/> <feat att="officiallyApproved" val="yes"/> 
<feat att="joiningElement" val="nil"/> 
<feat att="joiningElementResult" val="årsregnskabslov"/> 
</FormRepresentation> </Lemma> 
<WordForm><feat att="grammaticalGender" val="commonGender"/><feat att="definiteness" val="indefinite"/><feat att="grammaticalNumber" val="singular"/><feat att="case" val="unspecified"/>
<FormRepresentation> <feat att="writtenForm" val="årsregnskabslov"/> <feat att="inflectionalParadigm" val="MFG0014"/> <feat att="officiallyApproved" val="yes"/> <feat att="frequency" val=".0357"/></FormRepresentation></WordForm>
<WordForm><feat att="grammaticalGender" val="commonGender"/><feat att="definiteness" val="indefinite"/><feat att="grammaticalNumber" val="singular"/><feat att="case" val="genitiveCase"/>
<FormRepresentation> <feat att="writtenForm" val="årsregnskabslovs"/> <feat att="inflectionalParadigm" val="MFG0014"/> <feat att="officiallyApproved" val="yes"/> <feat att="frequency" val="0.0"/></FormRepresentation></WordForm>
<WordForm><feat att="grammaticalGender" val="commonGender"/><feat att="definiteness" val="indefinite"/><feat att="grammaticalNumber" val="plural"/><feat att="case" val="unspecified"/>
<FormRepresentation> <feat att="writtenForm" val="årsregnskabslove"/> <feat att="inflectionalParadigm" val="MFG0014"/> <feat att="officiallyApproved" val="yes"/> <feat att="frequency" val="0.0"/></FormRepresentation></WordForm>
<WordForm><feat att="grammaticalGender" val="commonGender"/><feat att="definiteness" val="indefinite"/><feat att="grammaticalNumber" val="plural"/><feat att="case" val="genitiveCase"/>
<FormRepresentation> <feat att="writtenForm" val="årsregnskabsloves"/> <feat att="inflectionalParadigm" val="MFG0014"/> <feat att="officiallyApproved" val="yes"/> <feat att="frequency" val="0.0"/></FormRepresentation></WordForm>
<WordForm><feat att="grammaticalGender" val="commonGender"/><feat att="definiteness" val="definite"/><feat att="grammaticalNumber" val="singular"/><feat att="case" val="unspecified"/>
<FormRepresentation> <feat att="writtenForm" val="årsregnskabsloven"/> <feat att="inflectionalParadigm" val="MFG0014"/> <feat att="officiallyApproved" val="yes"/> <feat att="frequency" val=".1964"/></FormRepresentation></WordForm>
<WordForm><feat att="grammaticalGender" val="commonGender"/><feat att="definiteness" val="definite"/><feat att="grammaticalNumber" val="singular"/><feat att="case" val="genitiveCase"/>
<FormRepresentation> <feat att="writtenForm" val="årsregnskabslovens"/> <feat att="inflectionalParadigm" val="MFG0014"/> <feat att="officiallyApproved" val="yes"/> <feat att="frequency" val=".0357"/></FormRepresentation></WordForm>
<WordForm><feat att="grammaticalGender" val="commonGender"/><feat att="definiteness" val="definite"/><feat att="grammaticalNumber" val="plural"/><feat att="case" val="unspecified"/>
<FormRepresentation> <feat att="writtenForm" val="årsregnskabslovene"/> <feat att="inflectionalParadigm" val="MFG0014"/> <feat att="officiallyApproved" val="yes"/> <feat att="frequency" val="0.0"/></FormRepresentation></WordForm>
<WordForm><feat att="grammaticalGender" val="commonGender"/><feat att="definiteness" val="definite"/><feat att="grammaticalNumber" val="plural"/><feat att="case" val="genitiveCase"/>
<FormRepresentation> <feat att="writtenForm" val="årsregnskabslovenes"/> <feat att="inflectionalParadigm" val="MFG0014"/> <feat att="officiallyApproved" val="yes"/> <feat att="frequency" val="0.0"/></FormRepresentation></WordForm>
</LexicalEntry> 
<LexicalEntry><feat att="partOfSpeech" val="commonNoun"/> 
<feat att="id" val="GMU_ÅRSVÆRKFORBRUG_1"/> 
<feat att="morphologicalUnitId" val="ÅRSVÆRKFORBRUG"/> 
<feat att="originalSource" val="H_OG_E-KORPUS"/> 
<feat att="independentWord" val="yes"/> 
<feat att="decomposition" val="årsværk+forbrug"/> 
<Lemma><FormRepresentation> <feat att="writtenForm" val="årsværkforbrug"/> <feat att="officiallyApproved" val="yes"/> 
<feat att="joiningElement" val="Not analyzed"/> 
</FormRepresentation> </Lemma> 
<WordForm><feat att="grammaticalGender" val="neuter"/><feat att="definiteness" val="indefinite"/><feat att="grammaticalNumber" val="singular"/><feat att="case" val="unspecified"/>
<FormRepresentation> <feat att="writtenForm" val="årsværkforbrug"/> <feat att="inflectionalParadigm" val="MFG0040"/> <feat att="officiallyApproved" val="yes"/> <feat att="frequency" val="0.0"/></FormRepresentation></WordForm>
<WordForm><feat att="grammaticalGender" val="neuter"/><feat att="definiteness" val="indefinite"/><feat att="grammaticalNumber" val="singular"/><feat att="case" val="genitiveCase"/>
<FormRepresentation> <feat att="writtenForm" val="årsværkforbrugs"/> <feat att="inflectionalParadigm" val="MFG0040"/> <feat att="officiallyApproved" val="yes"/> <feat att="frequency" val="0.0"/></FormRepresentation></WordForm>
<WordForm><feat att="grammaticalGender" val="neuter"/><feat att="definiteness" val="indefinite"/><feat att="grammaticalNumber" val="plural"/><feat att="case" val="unspecified"/>
<FormRepresentation> <feat att="writtenForm" val="årsværkforbrug"/> <feat att="inflectionalParadigm" val="MFG0040"/> <feat att="officiallyApproved" val="yes"/> <feat att="frequency" val="0.0"/></FormRepresentation></WordForm>
<WordForm><feat att="grammaticalGender" val="neuter"/><feat att="definiteness" val="indefinite"/><feat att="grammaticalNumber" val="plural"/><feat att="case" val="genitiveCase"/>
<FormRepresentation> <feat att="writtenForm" val="årsværkforbrugs"/> <feat att="inflectionalParadigm" val="MFG0040"/> <feat att="officiallyApproved" val="yes"/> <feat att="frequency" val="0.0"/></FormRepresentation></WordForm>
<WordForm><feat att="grammaticalGender" val="neuter"/><feat att="definiteness" val="definite"/><feat att="grammaticalNumber" val="singular"/><feat att="case" val="unspecified"/>
<FormRepresentation> <feat att="writtenForm" val="årsværkforbruget"/> <feat att="inflectionalParadigm" val="MFG0040"/> <feat att="officiallyApproved" val="yes"/> <feat att="frequency" val="0.0"/></FormRepresentation></WordForm>
<WordForm><feat att="grammaticalGender" val="neuter"/><feat att="definiteness" val="definite"/><feat att="grammaticalNumber" val="singular"/><feat att="case" val="genitiveCase"/>
<FormRepresentation> <feat att="writtenForm" val="årsværkforbrugets"/> <feat att="inflectionalParadigm" val="MFG0040"/> <feat att="officiallyApproved" val="yes"/> <feat att="frequency" val="0.0"/></FormRepresentation></WordForm>
<WordForm><feat att="grammaticalGender" val="neuter"/><feat att="definiteness" val="definite"/><feat att="grammaticalNumber" val="plural"/><feat att="case" val="unspecified"/>
<FormRepresentation> <feat att="writtenForm" val="årsværkforbrugene"/> <feat att="inflectionalParadigm" val="MFG0040"/> <feat att="officiallyApproved" val="yes"/> <feat att="frequency" val="0.0"/></FormRepresentation></WordForm>
<WordForm><feat att="grammaticalGender" val="neuter"/><feat att="definiteness" val="definite"/><feat att="grammaticalNumber" val="plural"/><feat att="case" val="genitiveCase"/>
<FormRepresentation> <feat att="writtenForm" val="årsværkforbrugenes"/> <feat att="inflectionalParadigm" val="MFG0040"/> <feat att="officiallyApproved" val="yes"/> <feat att="frequency" val="0.0"/></FormRepresentation></WordForm>
</LexicalEntry> 
<LexicalEntry><feat att="partOfSpeech" val="commonNoun"/> 
<feat att="id" val="GMU_ØKOMÆRKE_1"/> 
<feat att="morphologicalUnitId" val="ØKOMÆRKE"/> 
<feat att="originalSource" val="H_OG_E-KORPUS"/> 
<feat att="independentWord" val="yes"/> 
<Lemma><FormRepresentation> <feat att="writtenForm" val="økomærke"/> <feat att="officiallyApproved" val="yes"/> 
<feat att="joiningElement" val="nil"/> 
<feat att="joiningElementResult" val="økomærke"/> 
</FormRepresentation> </Lemma> 
<WordForm><feat att="grammaticalGender" val="neuter"/><feat att="definiteness" val="indefinite"/><feat att="grammaticalNumber" val="singular"/><feat att="case" val="unspecified"/>
<FormRepresentation> <feat att="writtenForm" val="økomærke"/> <feat att="inflectionalParadigm" val="MFG0092"/> <feat att="officiallyApproved" val="yes"/> <feat att="frequency" val=".0714"/></FormRepresentation></WordForm>
<WordForm><feat att="grammaticalGender" val="neuter"/><feat att="definiteness" val="indefinite"/><feat att="grammaticalNumber" val="singular"/><feat att="case" val="genitiveCase"/>
<FormRepresentation> <feat att="writtenForm" val="økomærkes"/> <feat att="inflectionalParadigm" val="MFG0092"/> <feat att="officiallyApproved" val="yes"/> <feat att="frequency" val="0.0"/></FormRepresentation></WordForm>
<WordForm><feat att="grammaticalGender" val="neuter"/><feat att="definiteness" val="indefinite"/><feat att="grammaticalNumber" val="plural"/><feat att="case" val="unspecified"/>
<FormRepresentation> <feat att="writtenForm" val="økomærker"/> <feat att="inflectionalParadigm" val="MFG0092"/> <feat att="officiallyApproved" val="yes"/> <feat att="frequency" val=".0179"/></FormRepresentation></WordForm>
<WordForm><feat att="grammaticalGender" val="neuter"/><feat att="definiteness" val="indefinite"/><feat att="grammaticalNumber" val="plural"/><feat att="case" val="genitiveCase"/>
<FormRepresentation> <feat att="writtenForm" val="økomærkers"/> <feat att="inflectionalParadigm" val="MFG0092"/> <feat att="officiallyApproved" val="yes"/> <feat att="frequency" val="0.0"/></FormRepresentation></WordForm>
<WordForm><feat att="grammaticalGender" val="neuter"/><feat att="definiteness" val="definite"/><feat att="grammaticalNumber" val="singular"/><feat att="case" val="unspecified"/>
<FormRepresentation> <feat att="writtenForm" val="økomærket"/> <feat att="inflectionalParadigm" val="MFG0092"/> <feat att="officiallyApproved" val="yes"/> <feat att="frequency" val=".0357"/></FormRepresentation></WordForm>
<WordForm><feat att="grammaticalGender" val="neuter"/><feat att="definiteness" val="definite"/><feat att="grammaticalNumber" val="singular"/><feat att="case" val="genitiveCase"/>
<FormRepresentation> <feat att="writtenForm" val="økomærkets"/> <feat att="inflectionalParadigm" val="MFG0092"/> <feat att="officiallyApproved" val="yes"/> <feat att="frequency" val="0.0"/></FormRepresentation></WordForm>
<WordForm><feat att="grammaticalGender" val="neuter"/><feat att="definiteness" val="definite"/><feat att="grammaticalNumber" val="plural"/><feat att="case" val="unspecified"/>
<FormRepresentation> <feat att="writtenForm" val="økomærkerne"/> <feat att="inflectionalParadigm" val="MFG0092"/> <feat att="officiallyApproved" val="yes"/> <feat att="frequency" val="0.0"/></FormRepresentation></WordForm>
<WordForm><feat att="grammaticalGender" val="neuter"/><feat att="definiteness" val="definite"/><feat att="grammaticalNumber" val="plural"/><feat att="case" val="genitiveCase"/>
<FormRepresentation> <feat att="writtenForm" val="økomærkernes"/> <feat att="inflectionalParadigm" val="MFG0092"/> <feat att="officiallyApproved" val="yes"/> <feat att="frequency" val="0.0"/></FormRepresentation></WordForm>
</LexicalEntry> 
<LexicalEntry><feat att="partOfSpeech" val="commonNoun"/> 
<feat att="id" val="GMU_ØKONOMIADMINISTRATION_1"/> 
<feat att="morphologicalUnitId" val="ØKONOMIADMINISTRATION"/> 
<feat att="originalSource" val="H_OG_E-KORPUS"/> 
<feat att="independentWord" val="yes"/> 
<feat att="decomposition" val="økonomi+administration"/> 
<Lemma><FormRepresentation> <feat att="writtenForm" val="økonomiadministration"/> <feat att="officiallyApproved" val="yes"/> 
<feat att="joiningElement" val="Not analyzed"/> 
</FormRepresentation> </Lemma> 
<WordForm><feat att="grammaticalGender" val="commonGender"/><feat att="definiteness" val="indefinite"/><feat att="grammaticalNumber" val="singular"/><feat att="case" val="unspecified"/>
<FormRepresentation> <feat att="writtenForm" val="økonomiadministration"/> <feat att="inflectionalParadigm" val="MFG0016"/> <feat att="officiallyApproved" val="yes"/> <feat att="frequency" val="0.0"/></FormRepresentation></WordForm>
<WordForm><feat att="grammaticalGender" val="commonGender"/><feat att="definiteness" val="indefinite"/><feat att="grammaticalNumber" val="singular"/><feat att="case" val="genitiveCase"/>
<FormRepresentation> <feat att="writtenForm" val="økonomiadministrations"/> <feat att="inflectionalParadigm" val="MFG0016"/> <feat att="officiallyApproved" val="yes"/> <feat att="frequency" val="0.0"/></FormRepresentation></WordForm>
<WordForm><feat att="grammaticalGender" val="commonGender"/><feat att="definiteness" val="indefinite"/><feat att="grammaticalNumber" val="plural"/><feat att="case" val="unspecified"/>
<FormRepresentation> <feat att="writtenForm" val="økonomiadministrationer"/> <feat att="inflectionalParadigm" val="MFG0016"/> <feat att="officiallyApproved" val="yes"/> <feat att="frequency" val="0.0"/></FormRepresentation></WordForm>
<WordForm><feat att="grammaticalGender" val="commonGender"/><feat att="definiteness" val="indefinite"/><feat att="grammaticalNumber" val="plural"/><feat att="case" val="genitiveCase"/>
<FormRepresentation> <feat att="writtenForm" val="økonomiadministrationers"/> <feat att="inflectionalParadigm" val="MFG0016"/> <feat att="officiallyApproved" val="yes"/> <feat att="frequency" val="0.0"/></FormRepresentation></WordForm>
<WordForm><feat att="grammaticalGender" val="commonGender"/><feat att="definiteness" val="definite"/><feat att="grammaticalNumber" val="singular"/><feat att="case" val="unspecified"/>
<FormRepresentation> <feat att="writtenForm" val="økonomiadministrationen"/> <feat att="inflectionalParadigm" val="MFG0016"/> <feat att="officiallyApproved" val="yes"/> <feat att="frequency" val="0.0"/></FormRepresentation></WordForm>
<WordForm><feat att="grammaticalGender" val="commonGender"/><feat att="definiteness" val="definite"/><feat att="grammaticalNumber" val="singular"/><feat att="case" val="genitiveCase"/>
<FormRepresentation> <feat att="writtenForm" val="økonomiadministrationens"/> <feat att="inflectionalParadigm" val="MFG0016"/> <feat att="officiallyApproved" val="yes"/> <feat att="frequency" val="0.0"/></FormRepresentation></WordForm>
<WordForm><feat att="grammaticalGender" val="commonGender"/><feat att="definiteness" val="definite"/><feat att="grammaticalNumber" val="plural"/><feat att="case" val="unspecified"/>
<FormRepresentation> <feat att="writtenForm" val="økonomiadministrationerne"/> <feat att="inflectionalParadigm" val="MFG0016"/> <feat att="officiallyApproved" val="yes"/> <feat att="frequency" val="0.0"/></FormRepresentation></WordForm>
<WordForm><feat att="grammaticalGender" val="commonGender"/><feat att="definiteness" val="definite"/><feat att="grammaticalNumber" val="plural"/><feat att="case" val="genitiveCase"/>
<FormRepresentation> <feat att="writtenForm" val="økonomiadministrationernes"/> <feat att="inflectionalParadigm" val="MFG0016"/> <feat att="officiallyApproved" val="yes"/> <feat att="frequency" val="0.0"/></FormRepresentation></WordForm>
</LexicalEntry> 
<LexicalEntry><feat att="partOfSpeech" val="commonNoun"/> 
<feat att="id" val="GMU_ØKONOMISTYRELSE_1"/> 
<feat att="morphologicalUnitId" val="ØKONOMISTYRELSE"/> 
<feat att="originalSource" val="H_OG_E-KORPUS"/> 
<feat att="independentWord" val="yes"/> 
<feat att="decomposition" val="økonomi+styrelse"/> 
<Lemma><FormRepresentation> <feat att="writtenForm" val="økonomistyrelse"/> <feat att="officiallyApproved" val="yes"/> 
<feat att="joiningElement" val="Not analyzed"/> 
</FormRepresentation> </Lemma> 
<WordForm><feat att="grammaticalGender" val="commonGender"/><feat att="definiteness" val="indefinite"/><feat att="grammaticalNumber" val="singular"/><feat att="case" val="unspecified"/>
<FormRepresentation> <feat att="writtenForm" val="økonomistyrelse"/> <feat att="inflectionalParadigm" val="MFG0076"/> <feat att="officiallyApproved" val="yes"/> <feat att="frequency" val="0.0"/></FormRepresentation></WordForm>
<WordForm><feat att="grammaticalGender" val="commonGender"/><feat att="definiteness" val="indefinite"/><feat att="grammaticalNumber" val="singular"/><feat att="case" val="genitiveCase"/>
<FormRepresentation> <feat att="writtenForm" val="økonomistyrelses"/> <feat att="inflectionalParadigm" val="MFG0076"/> <feat att="officiallyApproved" val="yes"/> <feat att="frequency" val="0.0"/></FormRepresentation></WordForm>
<WordForm><feat att="grammaticalGender" val="commonGender"/><feat att="definiteness" val="indefinite"/><feat att="grammaticalNumber" val="plural"/><feat att="case" val="unspecified"/>
<FormRepresentation> <feat att="writtenForm" val="økonomistyrelser"/> <feat att="inflectionalParadigm" val="MFG0076"/> <feat att="officiallyApproved" val="yes"/> <feat att="frequency" val="0.0"/></FormRepresentation></WordForm>
<WordForm><feat att="grammaticalGender" val="commonGender"/><feat att="definiteness" val="indefinite"/><feat att="grammaticalNumber" val="plural"/><feat att="case" val="genitiveCase"/>
<FormRepresentation> <feat att="writtenForm" val="økonomistyrelsers"/> <feat att="inflectionalParadigm" val="MFG0076"/> <feat att="officiallyApproved" val="yes"/> <feat att="frequency" val="0.0"/></FormRepresentation></WordForm>
<WordForm><feat att="grammaticalGender" val="commonGender"/><feat att="definiteness" val="definite"/><feat att="grammaticalNumber" val="singular"/><feat att="case" val="unspecified"/>
<FormRepresentation> <feat att="writtenForm" val="økonomistyrelsen"/> <feat att="inflectionalParadigm" val="MFG0076"/> <feat att="officiallyApproved" val="yes"/> <feat att="frequency" val="0.0"/></FormRepresentation></WordForm>
<WordForm><feat att="grammaticalGender" val="commonGender"/><feat att="definiteness" val="definite"/><feat att="grammaticalNumber" val="singular"/><feat att="case" val="genitiveCase"/>
<FormRepresentation> <feat att="writtenForm" val="økonomistyrelsens"/> <feat att="inflectionalParadigm" val="MFG0076"/> <feat att="officiallyApproved" val="yes"/> <feat att="frequency" val="0.0"/></FormRepresentation></WordForm>
<WordForm><feat att="grammaticalGender" val="commonGender"/><feat att="definiteness" val="definite"/><feat att="grammaticalNumber" val="plural"/><feat att="case" val="unspecified"/>
<FormRepresentation> <feat att="writtenForm" val="økonomistyrelserne"/> <feat att="inflectionalParadigm" val="MFG0076"/> <feat att="officiallyApproved" val="yes"/> <feat att="frequency" val="0.0"/></FormRepresentation></WordForm>
<WordForm><feat att="grammaticalGender" val="commonGender"/><feat att="definiteness" val="definite"/><feat att="grammaticalNumber" val="plural"/><feat att="case" val="genitiveCase"/>
<FormRepresentation> <feat att="writtenForm" val="økonomistyrelsernes"/> <feat att="inflectionalParadigm" val="MFG0076"/> <feat att="officiallyApproved" val="yes"/> <feat att="frequency" val="0.0"/></FormRepresentation></WordForm>
</LexicalEntry> 
<LexicalEntry><feat att="partOfSpeech" val="commonNoun"/> 
<feat att="id" val="GMU_ÅRSBIDRAG_1"/> 
<feat att="morphologicalUnitId" val="ÅRSBIDRAG"/> 
<feat att="originalSource" val="FINANSKORPUS"/> 
<feat att="independentWord" val="yes"/> 
<feat att="decomposition" val="år+s+bidrag"/> 
<Lemma><FormRepresentation> <feat att="writtenForm" val="årsbidrag"/> <feat att="officiallyApproved" val="yes"/> 
<feat att="joiningElement" val="Not analyzed"/> 
</FormRepresentation> </Lemma> 
<WordForm><feat att="grammaticalGender" val="neuter"/><feat att="definiteness" val="indefinite"/><feat att="grammaticalNumber" val="singular"/><feat att="case" val="unspecified"/>
<FormRepresentation> <feat att="writtenForm" val="årsbidrag"/> <feat att="inflectionalParadigm" val="MFG0040"/> <feat att="officiallyApproved" val="yes"/> <feat att="frequency" val="0.0"/></FormRepresentation></WordForm>
<WordForm><feat att="grammaticalGender" val="neuter"/><feat att="definiteness" val="indefinite"/><feat att="grammaticalNumber" val="singular"/><feat att="case" val="genitiveCase"/>
<FormRepresentation> <feat att="writtenForm" val="årsbidrags"/> <feat att="inflectionalParadigm" val="MFG0040"/> <feat att="officiallyApproved" val="yes"/> <feat att="frequency" val="0.0"/></FormRepresentation></WordForm>
<WordForm><feat att="grammaticalGender" val="neuter"/><feat att="definiteness" val="indefinite"/><feat att="grammaticalNumber" val="plural"/><feat att="case" val="unspecified"/>
<FormRepresentation> <feat att="writtenForm" val="årsbidrag"/> <feat att="inflectionalParadigm" val="MFG0040"/> <feat att="officiallyApproved" val="yes"/> <feat att="frequency" val="0.0"/></FormRepresentation></WordForm>
<WordForm><feat att="grammaticalGender" val="neuter"/><feat att="definiteness" val="indefinite"/><feat att="grammaticalNumber" val="plural"/><feat att="case" val="genitiveCase"/>
<FormRepresentation> <feat att="writtenForm" val="årsbidrags"/> <feat att="inflectionalParadigm" val="MFG0040"/> <feat att="officiallyApproved" val="yes"/> <feat att="frequency" val="0.0"/></FormRepresentation></WordForm>
<WordForm><feat att="grammaticalGender" val="neuter"/><feat att="definiteness" val="definite"/><feat att="grammaticalNumber" val="singular"/><feat att="case" val="unspecified"/>
<FormRepresentation> <feat att="writtenForm" val="årsbidraget"/> <feat att="inflectionalParadigm" val="MFG0040"/> <feat att="officiallyApproved" val="yes"/> <feat att="frequency" val="0.0"/></FormRepresentation></WordForm>
<WordForm><feat att="grammaticalGender" val="neuter"/><feat att="definiteness" val="definite"/><feat att="grammaticalNumber" val="singular"/><feat att="case" val="genitiveCase"/>
<FormRepresentation> <feat att="writtenForm" val="årsbidragets"/> <feat att="inflectionalParadigm" val="MFG0040"/> <feat att="officiallyApproved" val="yes"/> <feat att="frequency" val="0.0"/></FormRepresentation></WordForm>
<WordForm><feat att="grammaticalGender" val="neuter"/><feat att="definiteness" val="definite"/><feat att="grammaticalNumber" val="plural"/><feat att="case" val="unspecified"/>
<FormRepresentation> <feat att="writtenForm" val="årsbidragene"/> <feat att="inflectionalParadigm" val="MFG0040"/> <feat att="officiallyApproved" val="yes"/> <feat att="frequency" val="0.0"/></FormRepresentation></WordForm>
<WordForm><feat att="grammaticalGender" val="neuter"/><feat att="definiteness" val="definite"/><feat att="grammaticalNumber" val="plural"/><feat att="case" val="genitiveCase"/>
<FormRepresentation> <feat att="writtenForm" val="årsbidragenes"/> <feat att="inflectionalParadigm" val="MFG0040"/> <feat att="officiallyApproved" val="yes"/> <feat att="frequency" val="0.0"/></FormRepresentation></WordForm>
</LexicalEntry> 
<LexicalEntry><feat att="partOfSpeech" val="commonNoun"/> 
<feat att="id" val="GMU_ÅRSFORVENTNING_1"/> 
<feat att="morphologicalUnitId" val="ÅRSFORVENTNING"/> 
<feat att="originalSource" val="FINANSKORPUS"/> 
<feat att="independentWord" val="yes"/> 
<feat att="decomposition" val="år+s+forventning"/> 
<Lemma><FormRepresentation> <feat att="writtenForm" val="årsforventning"/> <feat att="officiallyApproved" val="yes"/> 
<feat att="joiningElement" val="Not analyzed"/> 
</FormRepresentation> </Lemma> 
<WordForm><feat att="grammaticalGender" val="commonGender"/><feat att="definiteness" val="indefinite"/><feat att="grammaticalNumber" val="singular"/><feat att="case" val="unspecified"/>
<FormRepresentation> <feat att="writtenForm" val="årsforventning"/> <feat att="inflectionalParadigm" val="MFG0016"/> <feat att="officiallyApproved" val="yes"/> <feat att="frequency" val="0.0"/></FormRepresentation></WordForm>
<WordForm><feat att="grammaticalGender" val="commonGender"/><feat att="definiteness" val="indefinite"/><feat att="grammaticalNumber" val="singular"/><feat att="case" val="genitiveCase"/>
<FormRepresentation> <feat att="writtenForm" val="årsforventnings"/> <feat att="inflectionalParadigm" val="MFG0016"/> <feat att="officiallyApproved" val="yes"/> <feat att="frequency" val="0.0"/></FormRepresentation></WordForm>
<WordForm><feat att="grammaticalGender" val="commonGender"/><feat att="definiteness" val="indefinite"/><feat att="grammaticalNumber" val="plural"/><feat att="case" val="unspecified"/>
<FormRepresentation> <feat att="writtenForm" val="årsforventninger"/> <feat att="inflectionalParadigm" val="MFG0016"/> <feat att="officiallyApproved" val="yes"/> <feat att="frequency" val="0.0"/></FormRepresentation></WordForm>
<WordForm><feat att="grammaticalGender" val="commonGender"/><feat att="definiteness" val="indefinite"/><feat att="grammaticalNumber" val="plural"/><feat att="case" val="genitiveCase"/>
<FormRepresentation> <feat att="writtenForm" val="årsforventningers"/> <feat att="inflectionalParadigm" val="MFG0016"/> <feat att="officiallyApproved" val="yes"/> <feat att="frequency" val="0.0"/></FormRepresentation></WordForm>
<WordForm><feat att="grammaticalGender" val="commonGender"/><feat att="definiteness" val="definite"/><feat att="grammaticalNumber" val="singular"/><feat att="case" val="unspecified"/>
<FormRepresentation> <feat att="writtenForm" val="årsforventningen"/> <feat att="inflectionalParadigm" val="MFG0016"/> <feat att="officiallyApproved" val="yes"/> <feat att="frequency" val="0.0"/></FormRepresentation></WordForm>
<WordForm><feat att="grammaticalGender" val="commonGender"/><feat att="definiteness" val="definite"/><feat att="grammaticalNumber" val="singular"/><feat att="case" val="genitiveCase"/>
<FormRepresentation> <feat att="writtenForm" val="årsforventningens"/> <feat att="inflectionalParadigm" val="MFG0016"/> <feat att="officiallyApproved" val="yes"/> <feat att="frequency" val="0.0"/></FormRepresentation></WordForm>
<WordForm><feat att="grammaticalGender" val="commonGender"/><feat att="definiteness" val="definite"/><feat att="grammaticalNumber" val="plural"/><feat att="case" val="unspecified"/>
<FormRepresentation> <feat att="writtenForm" val="årsforventningerne"/> <feat att="inflectionalParadigm" val="MFG0016"/> <feat att="officiallyApproved" val="yes"/> <feat att="frequency" val="0.0"/></FormRepresentation></WordForm>
<WordForm><feat att="grammaticalGender" val="commonGender"/><feat att="definiteness" val="definite"/><feat att="grammaticalNumber" val="plural"/><feat att="case" val="genitiveCase"/>
<FormRepresentation> <feat att="writtenForm" val="årsforventningernes"/> <feat att="inflectionalParadigm" val="MFG0016"/> <feat att="officiallyApproved" val="yes"/> <feat att="frequency" val="0.0"/></FormRepresentation></WordForm>
</LexicalEntry> 
<LexicalEntry><feat att="partOfSpeech" val="commonNoun"/> 
<feat att="id" val="GMU_ÅRSINDKOMST_1"/> 
<feat att="morphologicalUnitId" val="ÅRSINDKOMST"/> 
<feat att="originalSource" val="FINANSKORPUS"/> 
<feat att="independentWord" val="yes"/> 
<feat att="decomposition" val="år+s+indkomst"/> 
<Lemma><FormRepresentation> <feat att="writtenForm" val="årsindkomst"/> <feat att="officiallyApproved" val="yes"/> 
<feat att="joiningElement" val="nil"/> 
<feat att="joiningElementResult" val="årsindkomst"/> 
</FormRepresentation> </Lemma> 
<WordForm><feat att="grammaticalGender" val="commonGender"/><feat att="definiteness" val="indefinite"/><feat att="grammaticalNumber" val="singular"/><feat att="case" val="unspecified"/>
<FormRepresentation> <feat att="writtenForm" val="årsindkomst"/> <feat att="inflectionalParadigm" val="MFG0016"/> <feat att="officiallyApproved" val="yes"/> <feat att="frequency" val=".3036"/></FormRepresentation></WordForm>
<WordForm><feat att="grammaticalGender" val="commonGender"/><feat att="definiteness" val="indefinite"/><feat att="grammaticalNumber" val="singular"/><feat att="case" val="genitiveCase"/>
<FormRepresentation> <feat att="writtenForm" val="årsindkomsts"/> <feat att="inflectionalParadigm" val="MFG0016"/> <feat att="officiallyApproved" val="yes"/> <feat att="frequency" val="0.0"/></FormRepresentation></WordForm>
<WordForm><feat att="grammaticalGender" val="commonGender"/><feat att="definiteness" val="indefinite"/><feat att="grammaticalNumber" val="plural"/><feat att="case" val="unspecified"/>
<FormRepresentation> <feat att="writtenForm" val="årsindkomster"/> <feat att="inflectionalParadigm" val="MFG0016"/> <feat att="officiallyApproved" val="yes"/> <feat att="frequency" val=".0714"/></FormRepresentation></WordForm>
<WordForm><feat att="grammaticalGender" val="commonGender"/><feat att="definiteness" val="indefinite"/><feat att="grammaticalNumber" val="plural"/><feat att="case" val="genitiveCase"/>
<FormRepresentation> <feat att="writtenForm" val="årsindkomsters"/> <feat att="inflectionalParadigm" val="MFG0016"/> <feat att="officiallyApproved" val="yes"/> <feat att="frequency" val="0.0"/></FormRepresentation></WordForm>
<WordForm><feat att="grammaticalGender" val="commonGender"/><feat att="definiteness" val="definite"/><feat att="grammaticalNumber" val="singular"/><feat att="case" val="unspecified"/>
<FormRepresentation> <feat att="writtenForm" val="årsindkomsten"/> <feat att="inflectionalParadigm" val="MFG0016"/> <feat att="officiallyApproved" val="yes"/> <feat att="frequency" val=".0714"/></FormRepresentation></WordForm>
<WordForm><feat att="grammaticalGender" val="commonGender"/><feat att="definiteness" val="definite"/><feat att="grammaticalNumber" val="singular"/><feat att="case" val="genitiveCase"/>
<FormRepresentation> <feat att="writtenForm" val="årsindkomstens"/> <feat att="inflectionalParadigm" val="MFG0016"/> <feat att="officiallyApproved" val="yes"/> <feat att="frequency" val="0.0"/></FormRepresentation></WordForm>
<WordForm><feat att="grammaticalGender" val="commonGender"/><feat att="definiteness" val="definite"/><feat att="grammaticalNumber" val="plural"/><feat att="case" val="unspecified"/>
<FormRepresentation> <feat att="writtenForm" val="årsindkomsterne"/> <feat att="inflectionalParadigm" val="MFG0016"/> <feat att="officiallyApproved" val="yes"/> <feat att="frequency" val=".0357"/></FormRepresentation></WordForm>
<WordForm><feat att="grammaticalGender" val="commonGender"/><feat att="definiteness" val="definite"/><feat att="grammaticalNumber" val="plural"/><feat att="case" val="genitiveCase"/>
<FormRepresentation> <feat att="writtenForm" val="årsindkomsternes"/> <feat att="inflectionalParadigm" val="MFG0016"/> <feat att="officiallyApproved" val="yes"/> <feat att="frequency" val="0.0"/></FormRepresentation></WordForm>
</LexicalEntry> 
<LexicalEntry><feat att="partOfSpeech" val="commonNoun"/> 
<feat att="id" val="GMU_ÅRSNIVEAU_1"/> 
<feat att="morphologicalUnitId" val="ÅRSNIVEAU"/> 
<feat att="originalSource" val="FINANSKORPUS"/> 
<feat att="independentWord" val="yes"/> 
<feat att="decomposition" val="år+s+niveau"/> 
<Lemma><FormRepresentation> <feat att="writtenForm" val="årsniveau"/> <feat att="officiallyApproved" val="yes"/> 
<feat att="joiningElement" val="nil"/> 
<feat att="joiningElementResult" val="årsniveau"/> 
</FormRepresentation> </Lemma> 
<WordForm><feat att="grammaticalGender" val="neuter"/><feat att="definiteness" val="indefinite"/><feat att="grammaticalNumber" val="singular"/><feat att="case" val="unspecified"/>
<FormRepresentation> <feat att="writtenForm" val="årsniveau"/> <feat att="inflectionalParadigm" val="MFG0044"/> <feat att="officiallyApproved" val="yes"/> <feat att="frequency" val="0.0"/></FormRepresentation></WordForm>
<WordForm><feat att="grammaticalGender" val="neuter"/><feat att="definiteness" val="indefinite"/><feat att="grammaticalNumber" val="singular"/><feat att="case" val="genitiveCase"/>
<FormRepresentation> <feat att="writtenForm" val="årsniveaus"/> <feat att="inflectionalParadigm" val="MFG0044"/> <feat att="officiallyApproved" val="yes"/> <feat att="frequency" val="0.0"/></FormRepresentation></WordForm>
<WordForm><feat att="grammaticalGender" val="neuter"/><feat att="definiteness" val="indefinite"/><feat att="grammaticalNumber" val="plural"/><feat att="case" val="unspecified"/>
<FormRepresentation> <feat att="writtenForm" val="årsniveauer"/> <feat att="inflectionalParadigm" val="MFG0044"/> <feat att="officiallyApproved" val="yes"/> <feat att="frequency" val="0.0"/></FormRepresentation></WordForm>
<WordForm><feat att="grammaticalGender" val="neuter"/><feat att="definiteness" val="indefinite"/><feat att="grammaticalNumber" val="plural"/><feat att="case" val="genitiveCase"/>
<FormRepresentation> <feat att="writtenForm" val="årsniveauers"/> <feat att="inflectionalParadigm" val="MFG0044"/> <feat att="officiallyApproved" val="yes"/> <feat att="frequency" val="0.0"/></FormRepresentation></WordForm>
<WordForm><feat att="grammaticalGender" val="neuter"/><feat att="definiteness" val="definite"/><feat att="grammaticalNumber" val="singular"/><feat att="case" val="unspecified"/>
<FormRepresentation> <feat att="writtenForm" val="årsniveauet"/> <feat att="inflectionalParadigm" val="MFG0044"/> <feat att="officiallyApproved" val="yes"/> <feat att="frequency" val="0.0"/></FormRepresentation></WordForm>
<WordForm><feat att="grammaticalGender" val="neuter"/><feat att="definiteness" val="definite"/><feat att="grammaticalNumber" val="singular"/><feat att="case" val="genitiveCase"/>
<FormRepresentation> <feat att="writtenForm" val="årsniveauets"/> <feat att="inflectionalParadigm" val="MFG0044"/> <feat att="officiallyApproved" val="yes"/> <feat att="frequency" val="0.0"/></FormRepresentation></WordForm>
<WordForm><feat att="grammaticalGender" val="neuter"/><feat att="definiteness" val="definite"/><feat att="grammaticalNumber" val="plural"/><feat att="case" val="unspecified"/>
<FormRepresentation> <feat att="writtenForm" val="årsniveauerne"/> <feat att="inflectionalParadigm" val="MFG0044"/> <feat att="officiallyApproved" val="yes"/> <feat att="frequency" val="0.0"/></FormRepresentation></WordForm>
<WordForm><feat att="grammaticalGender" val="neuter"/><feat att="definiteness" val="definite"/><feat att="grammaticalNumber" val="plural"/><feat att="case" val="genitiveCase"/>
<FormRepresentation> <feat att="writtenForm" val="årsniveauernes"/> <feat att="inflectionalParadigm" val="MFG0044"/> <feat att="officiallyApproved" val="yes"/> <feat att="frequency" val="0.0"/></FormRepresentation></WordForm>
</LexicalEntry> 
<LexicalEntry><feat att="partOfSpeech" val="commonNoun"/> 
<feat att="id" val="GMU_ÅRSREGNSKABSDOKUMENT_1"/> 
<feat att="morphologicalUnitId" val="ÅRSREGNSKABSDOKUMENT"/> 
<feat att="originalSource" val="FINANSKORPUS"/> 
<feat att="independentWord" val="yes"/> 
<feat att="decomposition" val="årsregnskab+s+dokument"/> 
<Lemma><FormRepresentation> <feat att="writtenForm" val="årsregnskabsdokument"/> <feat att="officiallyApproved" val="yes"/> 
<feat att="joiningElement" val="nil"/> 
<feat att="joiningElementResult" val="årsregnskabsdokument"/> 
</FormRepresentation> </Lemma> 
<WordForm><feat att="grammaticalGender" val="neuter"/><feat att="definiteness" val="indefinite"/><feat att="grammaticalNumber" val="singular"/><feat att="case" val="unspecified"/>
<FormRepresentation> <feat att="writtenForm" val="årsregnskabsdokument"/> <feat att="inflectionalParadigm" val="MFG0044"/> <feat att="officiallyApproved" val="yes"/> <feat att="frequency" val="0.0"/></FormRepresentation></WordForm>
<WordForm><feat att="grammaticalGender" val="neuter"/><feat att="definiteness" val="indefinite"/><feat att="grammaticalNumber" val="singular"/><feat att="case" val="genitiveCase"/>
<FormRepresentation> <feat att="writtenForm" val="årsregnskabsdokuments"/> <feat att="inflectionalParadigm" val="MFG0044"/> <feat att="officiallyApproved" val="yes"/> <feat att="frequency" val="0.0"/></FormRepresentation></WordForm>
<WordForm><feat att="grammaticalGender" val="neuter"/><feat att="definiteness" val="indefinite"/><feat att="grammaticalNumber" val="plural"/><feat att="case" val="unspecified"/>
<FormRepresentation> <feat att="writtenForm" val="årsregnskabsdokumenter"/> <feat att="inflectionalParadigm" val="MFG0044"/> <feat att="officiallyApproved" val="yes"/> <feat att="frequency" val="0.0"/></FormRepresentation></WordForm>
<WordForm><feat att="grammaticalGender" val="neuter"/><feat att="definiteness" val="indefinite"/><feat att="grammaticalNumber" val="plural"/><feat att="case" val="genitiveCase"/>
<FormRepresentation> <feat att="writtenForm" val="årsregnskabsdokumenters"/> <feat att="inflectionalParadigm" val="MFG0044"/> <feat att="officiallyApproved" val="yes"/> <feat att="frequency" val="0.0"/></FormRepresentation></WordForm>
<WordForm><feat att="grammaticalGender" val="neuter"/><feat att="definiteness" val="definite"/><feat att="grammaticalNumber" val="singular"/><feat att="case" val="unspecified"/>
<FormRepresentation> <feat att="writtenForm" val="årsregnskabsdokumentet"/> <feat att="inflectionalParadigm" val="MFG0044"/> <feat att="officiallyApproved" val="yes"/> <feat att="frequency" val="0.0"/></FormRepresentation></WordForm>
<WordForm><feat att="grammaticalGender" val="neuter"/><feat att="definiteness" val="definite"/><feat att="grammaticalNumber" val="singular"/><feat att="case" val="genitiveCase"/>
<FormRepresentation> <feat att="writtenForm" val="årsregnskabsdokumentets"/> <feat att="inflectionalParadigm" val="MFG0044"/> <feat att="officiallyApproved" val="yes"/> <feat att="frequency" val="0.0"/></FormRepresentation></WordForm>
<WordForm><feat att="grammaticalGender" val="neuter"/><feat att="definiteness" val="definite"/><feat att="grammaticalNumber" val="plural"/><feat att="case" val="unspecified"/>
<FormRepresentation> <feat att="writtenForm" val="årsregnskabsdokumenterne"/> <feat att="inflectionalParadigm" val="MFG0044"/> <feat att="officiallyApproved" val="yes"/> <feat att="frequency" val="0.0"/></FormRepresentation></WordForm>
<WordForm><feat att="grammaticalGender" val="neuter"/><feat att="definiteness" val="definite"/><feat att="grammaticalNumber" val="plural"/><feat att="case" val="genitiveCase"/>
<FormRepresentation> <feat att="writtenForm" val="årsregnskabsdokumenternes"/> <feat att="inflectionalParadigm" val="MFG0044"/> <feat att="officiallyApproved" val="yes"/> <feat att="frequency" val="0.0"/></FormRepresentation></WordForm>
</LexicalEntry> 
<LexicalEntry><feat att="partOfSpeech" val="commonNoun"/> 
<feat att="id" val="GMU_ÅRSREGNSKABSRESULTAT_1"/> 
<feat att="morphologicalUnitId" val="ÅRSREGNSKABSRESULTAT"/> 
<feat att="originalSource" val="FINANSKORPUS"/> 
<feat att="independentWord" val="yes"/> 
<feat att="decomposition" val="årsregnskab+s+resultat"/> 
<Lemma><FormRepresentation> <feat att="writtenForm" val="årsregnskabsresultat"/> <feat att="officiallyApproved" val="yes"/> 
<feat att="joiningElement" val="nil"/> 
<feat att="joiningElementResult" val="årsregnskabsresultat"/> 
</FormRepresentation> </Lemma> 
<WordForm><feat att="grammaticalGender" val="neuter"/><feat att="definiteness" val="indefinite"/><feat att="grammaticalNumber" val="singular"/><feat att="case" val="unspecified"/>
<FormRepresentation> <feat att="writtenForm" val="årsregnskabsresultat"/> <feat att="inflectionalParadigm" val="MFG0044"/> <feat att="officiallyApproved" val="yes"/> <feat att="frequency" val="0.0"/></FormRepresentation></WordForm>
<WordForm><feat att="grammaticalGender" val="neuter"/><feat att="definiteness" val="indefinite"/><feat att="grammaticalNumber" val="singular"/><feat att="case" val="genitiveCase"/>
<FormRepresentation> <feat att="writtenForm" val="årsregnskabsresultats"/> <feat att="inflectionalParadigm" val="MFG0044"/> <feat att="officiallyApproved" val="yes"/> <feat att="frequency" val="0.0"/></FormRepresentation></WordForm>
<WordForm><feat att="grammaticalGender" val="neuter"/><feat att="definiteness" val="indefinite"/><feat att="grammaticalNumber" val="plural"/><feat att="case" val="unspecified"/>
<FormRepresentation> <feat att="writtenForm" val="årsregnskabsresultater"/> <feat att="inflectionalParadigm" val="MFG0044"/> <feat att="officiallyApproved" val="yes"/> <feat att="frequency" val="0.0"/></FormRepresentation></WordForm>
<WordForm><feat att="grammaticalGender" val="neuter"/><feat att="definiteness" val="indefinite"/><feat att="grammaticalNumber" val="plural"/><feat att="case" val="genitiveCase"/>
<FormRepresentation> <feat att="writtenForm" val="årsregnskabsresultaters"/> <feat att="inflectionalParadigm" val="MFG0044"/> <feat att="officiallyApproved" val="yes"/> <feat att="frequency" val="0.0"/></FormRepresentation></WordForm>
<WordForm><feat att="grammaticalGender" val="neuter"/><feat att="definiteness" val="definite"/><feat att="grammaticalNumber" val="singular"/><feat att="case" val="unspecified"/>
<FormRepresentation> <feat att="writtenForm" val="årsregnskabsresultatet"/> <feat att="inflectionalParadigm" val="MFG0044"/> <feat att="officiallyApproved" val="yes"/> <feat att="frequency" val="0.0"/></FormRepresentation></WordForm>
<WordForm><feat att="grammaticalGender" val="neuter"/><feat att="definiteness" val="definite"/><feat att="grammaticalNumber" val="singular"/><feat att="case" val="genitiveCase"/>
<FormRepresentation> <feat att="writtenForm" val="årsregnskabsresultatets"/> <feat att="inflectionalParadigm" val="MFG0044"/> <feat att="officiallyApproved" val="yes"/> <feat att="frequency" val="0.0"/></FormRepresentation></WordForm>
<WordForm><feat att="grammaticalGender" val="neuter"/><feat att="definiteness" val="definite"/><feat att="grammaticalNumber" val="plural"/><feat att="case" val="unspecified"/>
<FormRepresentation> <feat att="writtenForm" val="årsregnskabsresultaterne"/> <feat att="inflectionalParadigm" val="MFG0044"/> <feat att="officiallyApproved" val="yes"/> <feat att="frequency" val="0.0"/></FormRepresentation></WordForm>
<WordForm><feat att="grammaticalGender" val="neuter"/><feat att="definiteness" val="definite"/><feat att="grammaticalNumber" val="plural"/><feat att="case" val="genitiveCase"/>
<FormRepresentation> <feat att="writtenForm" val="årsregnskabsresultaternes"/> <feat att="inflectionalParadigm" val="MFG0044"/> <feat att="officiallyApproved" val="yes"/> <feat att="frequency" val="0.0"/></FormRepresentation></WordForm>
</LexicalEntry> 
<LexicalEntry><feat att="partOfSpeech" val="commonNoun"/> 
<feat att="id" val="GMU_ÅRSRESULTAT_1"/> 
<feat att="morphologicalUnitId" val="ÅRSRESULTAT"/> 
<feat att="originalSource" val="FINANSKORPUS"/> 
<feat att="independentWord" val="yes"/> 
<feat att="decomposition" val="år+s+resultat"/> 
<Lemma><FormRepresentation> <feat att="writtenForm" val="årsresultat"/> <feat att="officiallyApproved" val="yes"/> 
<feat att="joiningElement" val="nil"/> 
<feat att="joiningElementResult" val="årsresultat"/> 
</FormRepresentation> </Lemma> 
<WordForm><feat att="grammaticalGender" val="neuter"/><feat att="definiteness" val="indefinite"/><feat att="grammaticalNumber" val="singular"/><feat att="case" val="unspecified"/>
<FormRepresentation> <feat att="writtenForm" val="årsresultat"/> <feat att="inflectionalParadigm" val="MFG0044"/> <feat att="officiallyApproved" val="yes"/> <feat att="frequency" val=".4464"/></FormRepresentation></WordForm>
<WordForm><feat att="grammaticalGender" val="neuter"/><feat att="definiteness" val="indefinite"/><feat att="grammaticalNumber" val="singular"/><feat att="case" val="genitiveCase"/>
<FormRepresentation> <feat att="writtenForm" val="årsresultats"/> <feat att="inflectionalParadigm" val="MFG0044"/> <feat att="officiallyApproved" val="yes"/> <feat att="frequency" val="0.0"/></FormRepresentation></WordForm>
<WordForm><feat att="grammaticalGender" val="neuter"/><feat att="definiteness" val="indefinite"/><feat att="grammaticalNumber" val="plural"/><feat att="case" val="unspecified"/>
<FormRepresentation> <feat att="writtenForm" val="årsresultater"/> <feat att="inflectionalParadigm" val="MFG0044"/> <feat att="officiallyApproved" val="yes"/> <feat att="frequency" val=".0357"/></FormRepresentation></WordForm>
<WordForm><feat att="grammaticalGender" val="neuter"/><feat att="definiteness" val="indefinite"/><feat att="grammaticalNumber" val="plural"/><feat att="case" val="genitiveCase"/>
<FormRepresentation> <feat att="writtenForm" val="årsresultaters"/> <feat att="inflectionalParadigm" val="MFG0044"/> <feat att="officiallyApproved" val="yes"/> <feat att="frequency" val="0.0"/></FormRepresentation></WordForm>
<WordForm><feat att="grammaticalGender" val="neuter"/><feat att="definiteness" val="definite"/><feat att="grammaticalNumber" val="singular"/><feat att="case" val="unspecified"/>
<FormRepresentation> <feat att="writtenForm" val="årsresultatet"/> <feat att="inflectionalParadigm" val="MFG0044"/> <feat att="officiallyApproved" val="yes"/> <feat att="frequency" val=".6429"/></FormRepresentation></WordForm>
<WordForm><feat att="grammaticalGender" val="neuter"/><feat att="definiteness" val="definite"/><feat att="grammaticalNumber" val="singular"/><feat att="case" val="genitiveCase"/>
<FormRepresentation> <feat att="writtenForm" val="årsresultatets"/> <feat att="inflectionalParadigm" val="MFG0044"/> <feat att="officiallyApproved" val="yes"/> <feat att="frequency" val="0.0"/></FormRepresentation></WordForm>
<WordForm><feat att="grammaticalGender" val="neuter"/><feat att="definiteness" val="definite"/><feat att="grammaticalNumber" val="plural"/><feat att="case" val="unspecified"/>
<FormRepresentation> <feat att="writtenForm" val="årsresultaterne"/> <feat att="inflectionalParadigm" val="MFG0044"/> <feat att="officiallyApproved" val="yes"/> <feat att="frequency" val="0.0"/></FormRepresentation></WordForm>
<WordForm><feat att="grammaticalGender" val="neuter"/><feat att="definiteness" val="definite"/><feat att="grammaticalNumber" val="plural"/><feat att="case" val="genitiveCase"/>
<FormRepresentation> <feat att="writtenForm" val="årsresultaternes"/> <feat att="inflectionalParadigm" val="MFG0044"/> <feat att="officiallyApproved" val="yes"/> <feat att="frequency" val="0.0"/></FormRepresentation></WordForm>
</LexicalEntry> 
<LexicalEntry><feat att="partOfSpeech" val="commonNoun"/> 
<feat att="id" val="GMU_ÅRSSTATUS_1"/> 
<feat att="morphologicalUnitId" val="ÅRSSTATUS"/> 
<feat att="originalSource" val="FINANSKORPUS"/> 
<feat att="independentWord" val="yes"/> 
<feat att="decomposition" val="år+s+status"/> 
<Lemma><FormRepresentation> <feat att="writtenForm" val="årsstatus"/> <feat att="officiallyApproved" val="yes"/> 
<feat att="joiningElement" val="nil"/> 
<feat att="joiningElementResult" val="årsstatus"/> 
</FormRepresentation> </Lemma> 
<WordForm><feat att="grammaticalGender" val="commonGender"/><feat att="definiteness" val="indefinite"/><feat att="grammaticalNumber" val="singular"/><feat att="case" val="unspecified"/>
<FormRepresentation> <feat att="writtenForm" val="årsstatus"/><feat att="inflectionalParadigm" val="MFG0246"/> <feat att="officiallyApproved" val="yes"/> <feat att="frequency" val="0.0"/></FormRepresentation></WordForm>
<WordForm><feat att="grammaticalGender" val="commonGender"/><feat att="definiteness" val="indefinite"/><feat att="grammaticalNumber" val="singular"/><feat att="case" val="genitiveCase"/>
<FormRepresentation> <feat att="writtenForm" val="årsstatuses"/><feat att="inflectionalParadigm" val="MFG0225,MFG0246"/> <feat att="officiallyApproved" val="no"/> <feat att="frequency" val="0.0"/></FormRepresentation><FormRepresentation> <feat att="writtenForm" val="årsstatus's"/><feat att="inflectionalParadigm" val="MFG0225,MFG0246"/> <feat att="officiallyApproved" val="no"/> <feat att="frequency" val="0.0"/></FormRepresentation><FormRepresentation> <feat att="writtenForm" val="årsstatus'"/><feat att="inflectionalParadigm" val="MFG0246"/> <feat att="officiallyApproved" val="yes"/> <feat att="frequency" val="0.0"/></FormRepresentation></WordForm>
<WordForm><feat att="grammaticalGender" val="commonGender"/><feat att="definiteness" val="indefinite"/><feat att="grammaticalNumber" val="plural"/><feat att="case" val="unspecified"/>
<FormRepresentation> <feat att="writtenForm" val="årsstatusser"/> <feat att="inflectionalParadigm" val="MFG0246"/> <feat att="officiallyApproved" val="yes"/> <feat att="frequency" val="0.0"/></FormRepresentation><FormRepresentation> <feat att="writtenForm" val="årsstatuser"/> <feat att="inflectionalParadigm" val="MFG0225"/> <feat att="officiallyApproved" val="no"/> <feat att="frequency" val="0.0"/></FormRepresentation></WordForm>
<WordForm><feat att="grammaticalGender" val="commonGender"/><feat att="definiteness" val="indefinite"/><feat att="grammaticalNumber" val="plural"/><feat att="case" val="genitiveCase"/>
<FormRepresentation> <feat att="writtenForm" val="årsstatussers"/> <feat att="inflectionalParadigm" val="MFG0246"/> <feat att="officiallyApproved" val="yes"/> <feat att="frequency" val="0.0"/></FormRepresentation><FormRepresentation> <feat att="writtenForm" val="årsstatusers"/> <feat att="inflectionalParadigm" val="MFG0225"/> <feat att="officiallyApproved" val="no"/> <feat att="frequency" val="0.0"/></FormRepresentation></WordForm>
<WordForm><feat att="grammaticalGender" val="commonGender"/><feat att="definiteness" val="definite"/><feat att="grammaticalNumber" val="singular"/><feat att="case" val="unspecified"/>
<FormRepresentation> <feat att="writtenForm" val="årsstatussen"/> <feat att="inflectionalParadigm" val="MFG0246"/> <feat att="officiallyApproved" val="yes"/> <feat att="frequency" val="0.0"/></FormRepresentation><FormRepresentation> <feat att="writtenForm" val="årsstatusen"/> <feat att="inflectionalParadigm" val="MFG0225"/> <feat att="officiallyApproved" val="no"/> <feat att="frequency" val="0.0"/></FormRepresentation></WordForm>
<WordForm><feat att="grammaticalGender" val="commonGender"/><feat att="definiteness" val="definite"/><feat att="grammaticalNumber" val="singular"/><feat att="case" val="genitiveCase"/>
<FormRepresentation> <feat att="writtenForm" val="årsstatussens"/> <feat att="inflectionalParadigm" val="MFG0246"/> <feat att="officiallyApproved" val="yes"/> <feat att="frequency" val="0.0"/></FormRepresentation><FormRepresentation> <feat att="writtenForm" val="årsstatusens"/> <feat att="inflectionalParadigm" val="MFG0225"/> <feat att="officiallyApproved" val="no"/> <feat att="frequency" val="0.0"/></FormRepresentation></WordForm>
<WordForm><feat att="grammaticalGender" val="commonGender"/><feat att="definiteness" val="definite"/><feat att="grammaticalNumber" val="plural"/><feat att="case" val="unspecified"/>
<FormRepresentation> <feat att="writtenForm" val="årsstatusserne"/> <feat att="inflectionalParadigm" val="MFG0246"/> <feat att="officiallyApproved" val="yes"/> <feat att="frequency" val="0.0"/></FormRepresentation><FormRepresentation> <feat att="writtenForm" val="årsstatuserne"/> <feat att="inflectionalParadigm" val="MFG0225"/> <feat att="officiallyApproved" val="no"/> <feat att="frequency" val="0.0"/></FormRepresentation></WordForm>
<WordForm><feat att="grammaticalGender" val="commonGender"/><feat att="definiteness" val="definite"/><feat att="grammaticalNumber" val="plural"/><feat att="case" val="genitiveCase"/>
<FormRepresentation> <feat att="writtenForm" val="årsstatussernes"/> <feat att="inflectionalParadigm" val="MFG0246"/> <feat att="officiallyApproved" val="yes"/> <feat att="frequency" val="0.0"/></FormRepresentation><FormRepresentation> <feat att="writtenForm" val="årsstatusernes"/> <feat att="inflectionalParadigm" val="MFG0225"/> <feat att="officiallyApproved" val="no"/> <feat att="frequency" val="0.0"/></FormRepresentation></WordForm>
</LexicalEntry> 
</Lexicon> 
</LexicalResource> 
